<dictionary>
  <alphabet>ABCDEFGHILMNOPRSTUÁÉÍÓÚabcdefghilmnoprstuáéíóú</alphabet>
  <sdefs>
    <sdef n="n"/>
    <sdef n="np"/>
    <sdef n="adj"/>
    <sdef n="vblex"/>
    <sdef n="vbser"/>
    <sdef n="vbcop"/>
    <sdef n="vpart"/>
    <sdef n="cnjcoo"/>
    <sdef n="cnjsub"/>
    <sdef n="cnjadv"/>
    <sdef n="adv"/>
    <sdef n="pr"/>
    <sdef n="prn"/>
    <sdef n="det"/>
    <sdef n="ord"/>

    <sdef n="aff"/>
    <sdef n="neg"/>
    <sdef n="itg"/>

    <sdef n="dep"/> <!-- Dependent -->

    <sdef n="rel"/>

    <sdef n="subj"/>
    <sdef n="obj"/>
    <sdef n="emph"/>

    <sdef n="m"/>
    <sdef n="f"/>
    <sdef n="mf"/>

    <sdef n="sg"/>
    <sdef n="pl"/>
    <sdef n="sp"/>

    <sdef n="nom"/>
    <sdef n="voc"/>
    <sdef n="dat"/>
    <sdef n="gen"/>

    <sdef n="def"/>
    <sdef n="ind"/>
    <sdef n="pos"/>

    <sdef n="ant"/>
    <sdef n="top"/>

    <sdef n="p1"/>
    <sdef n="p2"/>
    <sdef n="p3"/>
    <sdef n="impers"/>

    <sdef n="con"/>
    <sdef n="dis"/>
    <sdef n="int"/>

    <sdef n="cni"/>
    <sdef n="fti"/>
    <sdef n="ger"/>
    <sdef n="imp"/>
    <sdef n="past"/>
    <sdef n="pii"/>
    <sdef n="pp"/>
    <sdef n="pres"/>
    <sdef n="prs"/>

    <sdef n="mon"/>
    <sdef n="iter"/>
    <sdef n="pers"/>
    <sdef n="lpar"/>
    <sdef n="cm"/>
    <sdef n="apos"/>
    <sdef n="rpar"/>
    <sdef n="sent"/>
    <sdef n="guio"/>
    <sdef n="num"/>
  </sdefs>

  <pardefs>
    <pardef n="guionet">
      <e>
        <p>
          <l>-</l>
          <r>-<s n="guio"/></r>
        </p>
      </e>
    </pardef>
    <pardef n="coma">
      <e>
        <p>
          <l>,</l>
          <r>,<s n="cm"/></r>
        </p>
      </e>
    </pardef>
    <pardef n="cometa">
      <e>
        <p>
          <l>'</l>
          <r>'<s n="apos"/></r>
        </p>
      </e>
    </pardef>
    <pardef n="numeros">
      <e>
        <re>[0-9]+([.,][0-9]+)?</re>
        <p>
          <l/>
          <r><s n="num"/></r>
        </p>
      </e>
    </pardef>
    <pardef n="ordinals">
      <e>
        <re>[0-9]+([.,][0-9]+)?ú</re>
        <p>
          <l/>
          <r><s n="num"/><s n="ord"/></r>
        </p>
      </e>
    </pardef>
    <pardef n="currency">
      <e>
        <re>[£$€][0-9]+([.,][0-9]+)?</re>
        <p>
          <l/>
          <r><s n="num"/><s n="mon"/></r>
        </p>
      </e>
    </pardef>
    <pardef n="separa">
      <e>
        <re>[.\?;:!·]</re>
        <p>
          <l/>
          <r><s n="sent"/></r>
        </p>
      </e>
    </pardef>
    <pardef n="paresq">
      <e>
        <re>[\(\[]</re>
        <p>
          <l/>
          <r><s n="lpar"/></r>
        </p>
      </e>
    </pardef>
    <pardef n="pardret">
      <e>
        <re>[\)\]]</re>
        <p>
          <l/>
          <r><s n="rpar"/></r>
        </p>
      </e>
    </pardef>

    <!-- Mutations -->

    <pardef n="initial-b">
      <e>
        <p>
          <l>b</l>
          <r>b</r>
        </p>
      </e>
      <e r="LR">
        <p>
          <l>bh</l>
          <r>b</r>
        </p>
      </e>
      <e r="LR">
        <p>
          <l>mb</l>
          <r>b</r>
        </p>
      </e>
    </pardef>
    <pardef n="initial-B">
      <e>
        <p>
          <l>B</l>
          <r>B</r>
        </p>
      </e>
      <e r="LR">
        <p>
          <l>Bh</l>
          <r>B</r>
        </p>
      </e>
      <e r="LR">
        <p>
          <l>BH</l>
          <r>B</r>
        </p>
      </e>
      <e r="LR">
        <p>
          <l>mB</l>
          <r>B</r>
        </p>
      </e>
    </pardef>
    <pardef n="initial-c">
      <e>
        <p>
          <l>c</l>
          <r>c</r>
        </p>
      </e>
      <e r="LR">
        <p>
          <l>ch</l>
          <r>c</r>
        </p>
      </e>
      <e r="LR">
        <p>
          <l>gc</l>
          <r>c</r>
        </p>
      </e>
    </pardef>
    <pardef n="initial-C">
      <e>
        <p>
          <l>C</l>
          <r>C</r>
        </p>
      </e>
      <e r="LR">
        <p>
          <l>Ch</l>
          <r>C</r>
        </p>
      </e>
      <e r="LR">
        <p>
          <l>CH</l>
          <r>C</r>
        </p>
      </e>
      <e r="LR">
        <p>
          <l>gC</l>
          <r>C</r>
        </p>
      </e>
    </pardef>
    <pardef n="initial-d">
      <e>
        <p>
          <l>d</l>
          <r>d</r>
        </p>
      </e>
      <e r="LR">
        <p>
          <l>dh</l>
          <r>d</r>
        </p>
      </e>
      <e r="LR">
        <p>
          <l>nd</l>
          <r>d</r>
        </p>
      </e>
    </pardef>
    <pardef n="initial-D">
      <e>
        <p>
          <l>D</l>
          <r>D</r>
        </p>
      </e>
      <e r="LR">
        <p>
          <l>Dh</l>
          <r>D</r>
        </p>
      </e>
      <e r="LR">
        <p>
          <l>DH</l>
          <r>D</r>
        </p>
      </e>
      <e r="LR">
        <p>
          <l>nD</l>
          <r>D</r>
        </p>
      </e>
    </pardef>
    <pardef n="initial-f">
      <e>
        <p>
          <l>f</l>
          <r>f</r>
        </p>
      </e>
      <e r="LR">
        <p>
          <l>fh</l>
          <r>f</r>
        </p>
      </e>
      <e r="LR">
        <p>
          <l>bhf</l>
          <r>f</r>
        </p>
      </e>
    </pardef>
    <pardef n="initial-f_nullout">
      <e>
        <p>
          <l>f</l>
          <r></r>
        </p>
      </e>
      <e r="LR">
        <p>
          <l>fh</l>
          <r></r>
        </p>
      </e>
      <e r="LR">
        <p>
          <l>bhf</l>
          <r></r>
        </p>
      </e>
    </pardef>
    <pardef n="initial-F">
      <e>
        <p>
          <l>F</l>
          <r>F</r>
        </p>
      </e>
      <e r="LR">
        <p>
          <l>Fh</l>
          <r>F</r>
        </p>
      </e>
      <e r="LR">
        <p>
          <l>FH</l>
          <r>F</r>
        </p>
      </e>
      <e r="LR">
        <p>
          <l>bhF</l>
          <r>F</r>
        </p>
      </e>
    </pardef>
    <pardef n="initial-g">
      <e>
        <p>
          <l>g</l>
          <r>g</r>
        </p>
      </e>
      <e r="LR">
        <p>
          <l>gh</l>
          <r>g</r>
        </p>
      </e>
      <e r="LR">
        <p>
          <l>ng</l>
          <r>g</r>
        </p>
      </e>
    </pardef>
    <pardef n="initial-G">
      <e>
        <p>
          <l>G</l>
          <r>G</r>
        </p>
      </e>
      <e r="LR">
        <p>
          <l>Gh</l>
          <r>G</r>
        </p>
      </e>
      <e r="LR">
        <p>
          <l>GH</l>
          <r>G</r>
        </p>
      </e>
      <e r="LR">
        <p>
          <l>nG</l>
          <r>G</r>
        </p>
      </e>
    </pardef>
    <pardef n="initial-m">
      <e>
        <p>
          <l>m</l>
          <r>m</r>
        </p>
      </e>
      <e r="LR">
        <p>
          <l>mh</l>
          <r>m</r>
        </p>
      </e>
    </pardef>
    <pardef n="initial-M">
      <e>
        <p>
          <l>M</l>
          <r>M</r>
        </p>
      </e>
      <e r="LR">
        <p>
          <l>Mh</l>
          <r>M</r>
        </p>
      </e>
      <e r="LR">
        <p>
          <l>MH</l>
          <r>M</r>
        </p>
      </e>
    </pardef>
    <pardef n="initial-p">
      <e>
        <p>
          <l>p</l>
          <r>p</r>
        </p>
      </e>
      <e r="LR">
        <p>
          <l>ph</l>
          <r>p</r>
        </p>
      </e>
      <e r="LR">
        <p>
          <l>bp</l>
          <r>p</r>
        </p>
      </e>
    </pardef>
    <pardef n="initial-P">
      <e>
        <p>
          <l>P</l>
          <r>P</r>
        </p>
      </e>
      <e r="LR">
        <p>
          <l>Ph</l>
          <r>P</r>
        </p>
      </e>
      <e r="LR">
        <p>
          <l>PH</l>
          <r>P</r>
        </p>
      </e>
      <e r="LR">
        <p>
          <l>bP</l>
          <r>P</r>
        </p>
      </e>
    </pardef>
    <pardef n="initial-s">
      <e>
        <p>
          <l>s</l>
          <r>s</r>
        </p>
      </e>
      <e r="LR">
        <p>
          <l>sh</l>
          <r>s</r>
        </p>
      </e>
      <e r="LR">
        <p>
          <l>ts</l>
          <r>s</r>
        </p>
      </e>
    </pardef>
    <pardef n="initial-S">
      <e>
        <p>
          <l>S</l>
          <r>S</r>
        </p>
      </e>
      <e r="LR">
        <p>
          <l>Sh</l>
          <r>S</r>
        </p>
      </e>
      <e r="LR">
        <p>
          <l>SH</l>
          <r>S</r>
        </p>
      </e>
      <e r="LR">
        <p>
          <l>tS</l>
          <r>S</r>
        </p>
      </e>
    </pardef>
    <pardef n="initial-t">
      <e>
        <p>
          <l>t</l>
          <r>t</r>
        </p>
      </e>
      <e r="LR">
        <p>
          <l>th</l>
          <r>t</r>
        </p>
      </e>
      <e r="LR">
        <p>
          <l>dt</l>
          <r>t</r>
        </p>
      </e>
    </pardef>
    <pardef n="initial-T">
      <e>
        <p>
          <l>T</l>
          <r>T</r>
        </p>
      </e>
      <e r="LR">
        <p>
          <l>Th</l>
          <r>T</r>
        </p>
      </e>
      <e r="LR">
        <p>
          <l>TH</l>
          <r>T</r>
        </p>
      </e>
      <e r="LR">
        <p>
          <l>dT</l>
          <r>T</r>
        </p>
      </e>
    </pardef>
    <pardef n="initial-vowel">
      <e>
        <p>
          <l></l>
          <r></r>
        </p>
      </e>
      <e r="LR">
        <p>
          <l>n-</l>
          <r></r>
        </p>
      </e>
      <e r="LR">
        <p>
          <l>n</l>
          <r></r>
        </p>
      </e>
      <e r="LR">
        <p>
          <l>t-</l>
          <r></r>
        </p>
      </e>
      <e r="LR">
        <p>
          <l>t</l>
          <r></r>
        </p>
      </e>
      <e r="LR">
        <p>
          <l>h</l>
          <r></r>
        </p>
      </e>
    </pardef>
    <pardef n="initial-a">
      <e>
        <p>
          <l>a</l>
          <r>a</r>
        </p>
      </e>
      <e r="LR">
        <p>
          <l>n-a</l>
          <r>a</r>
        </p>
      </e>
      <e r="LR">
        <p>
          <l>nA</l>
          <r>A</r>
        </p>
      </e>
      <e r="LR">
        <p>
          <l>t-a</l>
          <r>a</r>
        </p>
      </e>
      <e r="LR">
        <p>
          <l>tA</l>
          <r>A</r>
        </p>
      </e>
      <e r="LR"> 
        <p>
          <l>ha</l>
          <r>a</r>
        </p>
      </e>
    </pardef>
    <pardef n="initial-á">
      <e>
        <p>
          <l>á</l>
          <r>á</r>
        </p>
      </e>
      <e r="LR">
        <p>
          <l>n-á</l>
          <r>á</r>
        </p>
      </e>
      <e r="LR">
        <p>
          <l>nÁ</l>
          <r>Á</r>
        </p>
      </e>
      <e r="LR">
        <p>
          <l>t-á</l>
          <r>á</r>
        </p>
      </e>
      <e r="LR">
        <p>
          <l>tÁ</l>
          <r>Á</r>
        </p>
      </e>
      <e r="LR">
        <p>
          <l>há</l>
          <r>á</r>
        </p>
      </e>
    </pardef>
    <pardef n="initial-e">
      <e>
        <p>
          <l>e</l>
          <r>e</r>
        </p>
      </e>
      <e r="LR">
        <p>
          <l>n-e</l>
          <r>e</r>
        </p>
      </e>
      <e r="LR">
        <p>
          <l>nE</l>
          <r>E</r>
        </p>
      </e>
      <e r="LR">
        <p>
          <l>t-e</l>
          <r>e</r>
        </p>
      </e>
      <e r="LR"> 
        <p>
          <l>tE</l>
          <r>E</r>
        </p>
      </e>
      <e r="LR">
        <p>
          <l>he</l>
          <r>e</r>
        </p>
      </e>
    </pardef>
    <pardef n="initial-é">
      <e>
        <p>
          <l>é</l>
          <r>é</r>
        </p>
      </e>
      <e r="LR">
        <p>
          <l>n-é</l>
          <r>é</r>
        </p>
      </e>
      <e r="LR">
        <p>
          <l>nÉ</l>
          <r>É</r>
        </p>
      </e>
      <e r="LR">
        <p>
          <l>t-é</l>
          <r>é</r>
        </p>
      </e>
      <e r="LR">
        <p>
          <l>tÉ</l>
          <r>É</r>
        </p>
      </e>
      <e r="LR">
        <p>
          <l>hé</l>
          <r>é</r>
        </p>
      </e>
    </pardef>
    <pardef n="initial-i">
      <e>
        <p>
          <l>i</l>
          <r>i</r>
        </p>
      </e>
      <e r="LR">
        <p>
          <l>n-i</l>
          <r>i</r>
        </p>
      </e>
      <e r="LR">
        <p>
          <l>nI</l>
          <r>I</r>
        </p>
      </e>
      <e r="LR">
        <p>
          <l>t-i</l>
          <r>i</r>
        </p>
      </e>
      <e r="LR">
        <p>
          <l>tI</l>
          <r>I</r>
        </p>
      </e>
      <e r="LR">
        <p>
          <l>hi</l>
          <r>i</r>
        </p>
      </e>
    </pardef>
    <pardef n="initial-í">
      <e>
        <p>
          <l>í</l>
          <r>í</r>
        </p>
      </e>
      <e r="LR">
        <p>
          <l>n-í</l>
          <r>í</r>
        </p>
      </e>
      <e r="LR">
        <p>
          <l>nÍ</l>
          <r>Í</r>
        </p>
      </e>
      <e r="LR">
        <p>
          <l>t-í</l>
          <r>í</r>
        </p>
      </e>
      <e r="LR">
        <p>
          <l>tÍ</l>
          <r>Í</r>
        </p>
      </e>
      <e r="LR">
        <p>
          <l>hí</l>
          <r>í</r>
        </p>
      </e>
    </pardef>
    <pardef n="initial-o">
      <e>
        <p>
          <l>o</l>
          <r>o</r>
        </p>
      </e>
      <e r="LR">
        <p>
          <l>n-o</l>
          <r>o</r>
        </p>
      </e>
      <e r="LR">
        <p>
          <l>nO</l>
          <r>O</r>
        </p>
      </e>
      <e r="LR">
        <p>
          <l>t-o</l>
          <r>o</r>
        </p>
      </e>
      <e r="LR">
        <p>
          <l>tO</l>
          <r>O</r>
        </p>
      </e>
      <e r="LR">
        <p>
          <l>ho</l>
          <r>o</r>
        </p>
      </e>
    </pardef>
    <pardef n="initial-ó">
      <e>
        <p>
          <l>ó</l>
          <r>ó</r>
        </p>
      </e>
      <e r="LR">
        <p>
          <l>n-ó</l>
          <r>ó</r>
        </p>
      </e>
      <e r="LR">
        <p>
          <l>nÓ</l>
          <r>Ó</r>
        </p>
      </e>
      <e r="LR">
        <p>
          <l>t-ó</l>
          <r>ó</r>
        </p>
      </e>
      <e r="LR">
        <p>
          <l>tÓ</l>
          <r>Ó</r>
        </p>
      </e>
      <e r="LR">
        <p>
          <l>hó</l>
          <r>ó</r>
        </p>
      </e>
    </pardef>
    <pardef n="initial-u">
      <e>
        <p>
          <l>u</l>
          <r>u</r>
        </p>
      </e>
      <e r="LR">
        <p>
          <l>n-u</l>
          <r>u</r>
        </p>
      </e>
      <e r="LR">
        <p>
          <l>nU</l>
          <r>U</r>
        </p>
      </e>
      <e r="LR">
        <p>
          <l>t-u</l>
          <r>u</r>
        </p>
      </e>
      <e r="LR">
        <p>
          <l>tU</l>
          <r>U</r>
        </p>
      </e>
      <e r="LR">
        <p>
          <l>hu</l>
          <r>u</r>
        </p>
      </e>
    </pardef>
    <pardef n="initial-ú">
      <e>
        <p>
          <l>ú</l>
          <r>ú</r>
        </p>
      </e>
      <e r="LR">
        <p>
          <l>n-ú</l>
          <r>ú</r>
        </p>
      </e>
      <e r="LR">
        <p>
          <l>nÚ</l>
          <r>Ú</r>
        </p>
      </e>
      <e r="LR">
        <p>
          <l>t-ú</l>
          <r>ú</r>
        </p>
      </e>
      <e r="LR">
        <p>
          <l>tÚ</l>
          <r>Ú</r>
        </p>
      </e>
      <e r="LR">
        <p>
          <l>hú</l>
          <r>ú</r>
        </p>
      </e>
    </pardef>


    <!-- End mutations -->

    <pardef n="a_haon__num">
      <e>
        <p>
          <l/>
          <r><s n="num"/><s n="iter"/></r>
        </p>
      </e>
    </pardef>

    <pardef n="beirt__num">
      <e>
        <p>
          <l/>
          <r><s n="num"/><s n="pers"/></r>
        </p>
      </e>
    </pardef>

    <pardef n="agus__cnjcoo">
      <e>
        <p>
          <l/>
          <r><s n="cnjcoo"/></r>
        </p>
      </e>
    </pardef>

    <pardef n="gur__cnjsub">
      <e>
        <p>
          <l/>
          <r><s n="cnjsub"/></r>
        </p>
      </e>
    </pardef>

    <pardef n="anseo__adv">
      <e>
        <p>
          <l/>
          <r><s n="adv"/></r>
        </p>
      </e>
    </pardef>
    <pardef n="cá__adv">
      <e>
        <p>
          <l/>
          <r><s n="adv"/><s n="itg"/></r>
        </p>
      </e>
    </pardef>
    <pardef n="nuair__cnjadv">
      <e>
        <p>
          <l/>
          <r><s n="cnjadv"/></r>
        </p>
      </e>
    </pardef>

    <pardef n="a__rel">
      <e r="LR">
        <p>
          <l>a</l>
          <r>a<s n="rel"/><s n="sp"/></r>
        </p>
      </e>
      <e r="RL">
        <p>
          <l><a/>a</l>
          <r>a<s n="rel"/><s n="sp"/></r>
        </p>
      </e>
    </pardef>


    <!-- Determiners -->
    <pardef n="an__det">
      <e>
        <p>
          <l>an</l>
          <r>an<s n="det"/><s n="def"/><s n="sg"/><s n="nom"/></r>
        </p>
      </e>
      <e>
        <p>
          <l>na</l>
          <r>an<s n="det"/><s n="def"/><s n="sg"/><s n="gen"/></r>
        </p>
      </e>
      <e>
        <p>
          <l>na</l>
          <r>an<s n="det"/><s n="def"/><s n="pl"/><s n="nom"/></r>
        </p>
      </e>
      <e>
        <p>
          <l>na</l>
          <r>an<s n="det"/><s n="def"/><s n="pl"/><s n="gen"/></r>
        </p>
      </e>
    </pardef>


    <!-- Prepositions -->
    <pardef n="/de__pr">
      <e r="LR">
        <p>
          <l>de</l>
          <r>de<s n="pr"/></r>
        </p>
      </e>
      <e r="RL">
        <p>
          <l><a/>e</l>
          <r>de<s n="pr"/></r>
        </p>
      </e>
      <e r="LR">
        <p>
          <l>íom</l>
          <r>de<s n="pr"/><j/>prpers<s n="prn"/><s n="obj"/><s n="p1"/><s n="mf"/><s n="sg"/></r>
        </p>
      </e>
      <e r="LR">
        <p>
          <l>íomsa</l>
          <r>de<s n="pr"/><j/>prpers<s n="prn"/><s n="obj"/><s n="emph"/><s n="p1"/><s n="mf"/><s n="sg"/></r>
        </p>
      </e>
      <e r="LR">
        <p>
          <l>díot</l>
          <r>de<s n="pr"/><j/>prpers<s n="prn"/><s n="obj"/><s n="p2"/><s n="mf"/><s n="sg"/></r>
        </p>
      </e>
      <e r="LR">
        <p>
          <l>díotsa</l>
          <r>de<s n="pr"/><j/>prpers<s n="prn"/><s n="obj"/><s n="emph"/><s n="p2"/><s n="mf"/><s n="sg"/></r>
        </p>
      </e>
      <e r="LR">
        <p>
          <l>de</l>
          <r>de<s n="pr"/><j/>prpers<s n="prn"/><s n="obj"/><s n="p3"/><s n="m"/><s n="sg"/></r>
        </p>
      </e>
      <e r="LR">
        <p>
          <l>desean</l>
          <r>de<s n="pr"/><j/>prpers<s n="prn"/><s n="obj"/><s n="emph"/><s n="p3"/><s n="m"/><s n="sg"/></r>
        </p>
      </e>
      <e r="LR">
        <p>
          <l>di</l>
          <r>de<s n="pr"/><j/>prpers<s n="prn"/><s n="obj"/><s n="p3"/><s n="f"/><s n="sg"/></r>
        </p>
      </e>
      <e r="LR">
        <p>
          <l>dise</l>
          <r>de<s n="pr"/><j/>prpers<s n="prn"/><s n="obj"/><s n="emph"/><s n="p3"/><s n="f"/><s n="sg"/></r>
        </p>
      </e>
      <e r="LR">
        <p>
          <l>dínn</l>
          <r>de<s n="pr"/><j/>prpers<s n="prn"/><s n="obj"/><s n="p1"/><s n="mf"/><s n="pl"/></r>
        </p>
      </e>
      <e r="LR">
        <p>
          <l>dínne</l>
          <r>de<s n="pr"/><j/>prpers<s n="prn"/><s n="obj"/><s n="emph"/><s n="p1"/><s n="mf"/><s n="pl"/></r>
        </p>
      </e>
      <e r="LR">
        <p>
          <l>díbh</l>
          <r>de<s n="pr"/><j/>prpers<s n="prn"/><s n="obj"/><s n="p2"/><s n="mf"/><s n="pl"/></r>
        </p>
      </e>
      <e r="LR">
        <p>
          <l>díbhse</l>
          <r>de<s n="pr"/><j/>prpers<s n="prn"/><s n="obj"/><s n="emph"/><s n="p2"/><s n="mf"/><s n="pl"/></r>
        </p>
      </e>
      <e r="LR">
        <p>
          <l>díobh</l>
          <r>de<s n="pr"/><j/>prpers<s n="prn"/><s n="obj"/><s n="p3"/><s n="mf"/><s n="pl"/></r>
        </p>
      </e>
      <e r="LR">
        <p>
          <l>díobhsan</l>
          <r>de<s n="pr"/><j/>prpers<s n="prn"/><s n="obj"/><s n="emph"/><s n="p3"/><s n="mf"/><s n="pl"/></r>
        </p>
      </e>
    </pardef>

    <pardef n="/le__pr">
      <e r="LR">
        <p>
          <l>le</l>
          <r>le<s n="pr"/></r>
        </p>
      </e>
      <e r="RL">
        <p>
          <l><a/>le</l>
          <r>le<s n="pr"/></r>
        </p>
      </e>
      <e r="LR">
        <p>
          <l>liom</l>
          <r>le<s n="pr"/><j/>prpers<s n="prn"/><s n="obj"/><s n="p1"/><s n="mf"/><s n="sg"/></r>
        </p>
      </e>
      <e r="LR">
        <p>
          <l>liomsa</l>
          <r>le<s n="pr"/><j/>prpers<s n="prn"/><s n="obj"/><s n="emph"/><s n="p1"/><s n="mf"/><s n="sg"/></r>
        </p>
      </e>
      <e r="LR">
        <p>
          <l>leat</l>
          <r>le<s n="pr"/><j/>prpers<s n="prn"/><s n="obj"/><s n="p2"/><s n="mf"/><s n="sg"/></r>
        </p>
      </e>
      <e r="LR">
        <p>
          <l>leatsa</l>
          <r>le<s n="pr"/><j/>prpers<s n="prn"/><s n="obj"/><s n="emph"/><s n="p2"/><s n="mf"/><s n="sg"/></r>
        </p>
      </e>
      <e r="LR">
        <p>
          <l>leis</l>
          <r>le<s n="pr"/><j/>prpers<s n="prn"/><s n="obj"/><s n="p3"/><s n="m"/><s n="sg"/></r>
        </p>
      </e>
      <e r="LR">
        <p>
          <l>léi</l>
          <r>le<s n="pr"/><j/>prpers<s n="prn"/><s n="obj"/><s n="p3"/><s n="f"/><s n="sg"/></r>
        </p>
      </e>
      <e r="LR">
        <p>
          <l>linn</l>
          <r>le<s n="pr"/><j/>prpers<s n="prn"/><s n="obj"/><s n="p1"/><s n="mf"/><s n="pl"/></r>
        </p>
      </e>
      <e r="LR">
        <p>
          <l>libh</l>
          <r>le<s n="pr"/><j/>prpers<s n="prn"/><s n="obj"/><s n="p2"/><s n="mf"/><s n="pl"/></r>
        </p>
      </e>
      <e r="LR">
        <p>
          <l>leo</l>
          <r>le<s n="pr"/><j/>prpers<s n="prn"/><s n="obj"/><s n="p3"/><s n="mf"/><s n="pl"/></r>
        </p>
      </e>
      <e r="LR">
        <p>
          <l>lena</l>
          <r>le<s n="pr"/><j/>a<s n="det"/><s n="pos"/><s n="p3"/><s n="m"/><s n="sg"/></r>
        </p>
      </e>
      <e r="LR">
        <p>
          <l>lena</l>
          <r>le<s n="pr"/><j/>a<s n="det"/><s n="pos"/><s n="p3"/><s n="f"/><s n="sg"/></r>
        </p>
      </e>
      <e r="LR">
        <p>
          <l>lena</l>
          <r>le<s n="pr"/><j/>a<s n="det"/><s n="pos"/><s n="p3"/><s n="mf"/><s n="pl"/></r>
        </p>
      </e>
      <e r="LR">
        <p>
          <l>lenár</l>
          <r>le<s n="pr"/><j/>ár<s n="det"/><s n="pos"/><s n="p1"/><s n="mf"/><s n="pl"/></r>
        </p>
      </e>
    </pardef>
    <pardef n="/ag__pr">
      <e r="LR">
        <p>
          <l>ag</l>
          <r>ag<s n="pr"/></r>
        </p>
      </e>
      <e r="RL">
        <p>
          <l><a/>ag</l>
          <r>ag<s n="pr"/></r>
        </p>
      </e>
      <e r="LR">
        <p>
          <l>agam</l>
          <r>ag<s n="pr"/><j/>prpers<s n="prn"/><s n="obj"/><s n="p1"/><s n="mf"/><s n="sg"/></r>
        </p>
      </e>
      <e r="LR">
        <p>
          <l>agamsa</l>
          <r>ag<s n="pr"/><j/>prpers<s n="prn"/><s n="obj"/><s n="emph"/><s n="p1"/><s n="mf"/><s n="sg"/></r>
        </p>
      </e>
      <e r="LR">
        <p>
          <l>agat</l>
          <r>ag<s n="pr"/><j/>prpers<s n="prn"/><s n="obj"/><s n="p2"/><s n="mf"/><s n="sg"/></r>
        </p>
      </e>
      <e r="LR">
        <p>
          <l>agatsa</l>
          <r>ag<s n="pr"/><j/>prpers<s n="prn"/><s n="obj"/><s n="emph"/><s n="p2"/><s n="mf"/><s n="sg"/></r>
        </p>
      </e>
      <e r="LR">
        <p>
          <l>aige</l>
          <r>ag<s n="pr"/><j/>prpers<s n="prn"/><s n="obj"/><s n="p3"/><s n="m"/><s n="sg"/></r>
        </p>
      </e>
      <e r="LR">
        <p>
          <l>agesean</l>
          <r>ag<s n="pr"/><j/>prpers<s n="prn"/><s n="obj"/><s n="emph"/><s n="p3"/><s n="m"/><s n="sg"/></r>
        </p>
      </e>
      <e r="LR">
        <p>
          <l>aici</l>
          <r>ag<s n="pr"/><j/>prpers<s n="prn"/><s n="obj"/><s n="p3"/><s n="f"/><s n="sg"/></r>
        </p>
      </e>
      <e r="LR">
        <p>
          <l>aicise</l>
          <r>ag<s n="pr"/><j/>prpers<s n="prn"/><s n="obj"/><s n="emph"/><s n="p3"/><s n="f"/><s n="sg"/></r>
        </p>
      </e>
      <e r="LR">
        <p>
          <l>againn</l>
          <r>ag<s n="pr"/><j/>prpers<s n="prn"/><s n="obj"/><s n="p1"/><s n="mf"/><s n="pl"/></r>
        </p>
      </e>
      <e r="LR">
        <p>
          <l>againne</l>
          <r>ag<s n="pr"/><j/>prpers<s n="prn"/><s n="obj"/><s n="emph"/><s n="p1"/><s n="mf"/><s n="pl"/></r>
        </p>
      </e>
      <e r="LR">
        <p>
          <l>agaibh</l>
          <r>ag<s n="pr"/><j/>prpers<s n="prn"/><s n="obj"/><s n="p2"/><s n="mf"/><s n="pl"/></r>
        </p>
      </e>
      <e r="LR">
        <p>
          <l>agaibhse</l>
          <r>ag<s n="pr"/><j/>prpers<s n="prn"/><s n="obj"/><s n="emph"/><s n="p2"/><s n="mf"/><s n="pl"/></r>
        </p>
      </e>
      <e r="LR">
        <p>
          <l>acu</l>
          <r>ag<s n="pr"/><j/>prpers<s n="prn"/><s n="obj"/><s n="p3"/><s n="mf"/><s n="pl"/></r>
        </p>
      </e>
      <e r="LR">
        <p>
          <l>acusan</l>
          <r>ag<s n="pr"/><j/>prpers<s n="prn"/><s n="obj"/><s n="emph"/><s n="p3"/><s n="mf"/><s n="pl"/></r>
        </p>
      </e>
    </pardef>
    <pardef n="/ar__pr">
      <e r="LR">
        <p>
          <l>ar</l>
          <r>ar<s n="pr"/></r>
        </p>
      </e>
      <e r="RL">
        <p>
          <l><a/>ar</l>
          <r>ar<s n="pr"/></r>
        </p>
      </e>
      <e r="LR">
        <p>
          <l>orm</l>
          <r>ar<s n="pr"/><j/>prpers<s n="prn"/><s n="obj"/><s n="p1"/><s n="mf"/><s n="sg"/></r>
        </p>
      </e>
      <e r="LR">
        <p>
          <l>ormsa</l>
          <r>ar<s n="pr"/><j/>prpers<s n="prn"/><s n="obj"/><s n="emph"/><s n="p1"/><s n="mf"/><s n="sg"/></r>
        </p>
      </e>
      <e r="LR">
        <p>
          <l>ort</l>
          <r>ar<s n="pr"/><j/>prpers<s n="prn"/><s n="obj"/><s n="p2"/><s n="mf"/><s n="sg"/></r>
        </p>
      </e>
      <e r="LR">
        <p>
          <l>ortsa</l>
          <r>ar<s n="pr"/><j/>prpers<s n="prn"/><s n="obj"/><s n="emph"/><s n="p2"/><s n="mf"/><s n="sg"/></r>
        </p>
      </e>
      <e r="LR">
        <p>
          <l>air</l>
          <r>ar<s n="pr"/><j/>prpers<s n="prn"/><s n="obj"/><s n="p3"/><s n="m"/><s n="sg"/></r>
        </p>
      </e>
      <e r="LR">
        <p>
          <l>airsean</l>
          <r>ar<s n="pr"/><j/>prpers<s n="prn"/><s n="obj"/><s n="emph"/><s n="p3"/><s n="m"/><s n="sg"/></r>
        </p>
      </e>
      <e r="LR">
        <p>
          <l>uirthi</l>
          <r>ar<s n="pr"/><j/>prpers<s n="prn"/><s n="obj"/><s n="p3"/><s n="f"/><s n="sg"/></r>
        </p>
      </e>
      <e r="LR">
        <p>
          <l>uirthise</l>
          <r>ar<s n="pr"/><j/>prpers<s n="prn"/><s n="obj"/><s n="emph"/><s n="p3"/><s n="f"/><s n="sg"/></r>
        </p>
      </e>
      <e r="LR">
        <p>
          <l>orainn</l>
          <r>ar<s n="pr"/><j/>prpers<s n="prn"/><s n="obj"/><s n="p1"/><s n="mf"/><s n="pl"/></r>
        </p>
      </e>
      <e r="LR">
        <p>
          <l>orainne</l>
          <r>ar<s n="pr"/><j/>prpers<s n="prn"/><s n="obj"/><s n="emph"/><s n="p1"/><s n="mf"/><s n="pl"/></r>
        </p>
      </e>
      <e r="LR">
        <p>
          <l>oraibh</l>
          <r>ar<s n="pr"/><j/>prpers<s n="prn"/><s n="obj"/><s n="p2"/><s n="mf"/><s n="pl"/></r>
        </p>
      </e>
      <e r="LR">
        <p>
          <l>oraibhse</l>
          <r>ar<s n="pr"/><j/>prpers<s n="prn"/><s n="obj"/><s n="emph"/><s n="p2"/><s n="mf"/><s n="pl"/></r>
        </p>
      </e>
      <e r="LR">
        <p>
          <l>orthu</l>
          <r>ar<s n="pr"/><j/>prpers<s n="prn"/><s n="obj"/><s n="p3"/><s n="mf"/><s n="pl"/></r>
        </p>
      </e>
      <e r="LR">
        <p>
          <l>orthusan</l>
          <r>ar<s n="pr"/><j/>prpers<s n="prn"/><s n="obj"/><s n="emph"/><s n="p3"/><s n="mf"/><s n="pl"/></r>
        </p>
      </e>
    </pardef>
    <pardef n="/faoi__pr">
      <e r="LR">
        <p>
          <l>faoi</l>
          <r>faoi<s n="pr"/></r>
        </p>
      </e>
      <e r="RL">
        <p>
          <l><a/>faoi</l>
          <r>faoi<s n="pr"/></r>
        </p>
      </e>
      <e r="LR">
        <p>
          <l>fúm</l>
          <r>faoi<s n="pr"/><j/>prpers<s n="prn"/><s n="obj"/><s n="p1"/><s n="mf"/><s n="sg"/></r>
        </p>
      </e>
      <e r="LR">
        <p>
          <l>fúmsa</l>
          <r>faoi<s n="pr"/><j/>prpers<s n="prn"/><s n="obj"/><s n="emph"/><s n="p1"/><s n="mf"/><s n="sg"/></r>
        </p>
      </e>
      <e r="LR">
        <p>
          <l>fút</l>
          <r>faoi<s n="pr"/><j/>prpers<s n="prn"/><s n="obj"/><s n="p2"/><s n="mf"/><s n="sg"/></r>
        </p>
      </e>
      <e r="LR">
        <p>
          <l>fútsa</l>
          <r>faoi<s n="pr"/><j/>prpers<s n="prn"/><s n="obj"/><s n="emph"/><s n="p2"/><s n="mf"/><s n="sg"/></r>
        </p>
      </e>
      <e r="LR">
        <p>
          <l>faoi</l>
          <r>faoi<s n="pr"/><j/>prpers<s n="prn"/><s n="obj"/><s n="p3"/><s n="m"/><s n="sg"/></r>
        </p>
      </e>
      <e r="LR">
        <p>
          <l>faoisean</l>
          <r>faoi<s n="pr"/><j/>prpers<s n="prn"/><s n="obj"/><s n="emph"/><s n="p3"/><s n="m"/><s n="sg"/></r>
        </p>
      </e>
      <e r="LR">
        <p>
          <l>fúithi</l>
          <r>faoi<s n="pr"/><j/>prpers<s n="prn"/><s n="obj"/><s n="p3"/><s n="f"/><s n="sg"/></r>
        </p>
      </e>
      <e r="LR">
        <p>
          <l>fúithise</l>
          <r>faoi<s n="pr"/><j/>prpers<s n="prn"/><s n="obj"/><s n="emph"/><s n="p3"/><s n="f"/><s n="sg"/></r>
        </p>
      </e>
      <e r="LR">
        <p>
          <l>fúinn</l>
          <r>faoi<s n="pr"/><j/>prpers<s n="prn"/><s n="obj"/><s n="p1"/><s n="mf"/><s n="pl"/></r>
        </p>
      </e>
      <e r="LR">
        <p>
          <l>fúinne</l>
          <r>faoi<s n="pr"/><j/>prpers<s n="prn"/><s n="obj"/><s n="emph"/><s n="p1"/><s n="mf"/><s n="pl"/></r>
        </p>
      </e>
      <e r="LR">
        <p>
          <l>fúibh</l>
          <r>faoi<s n="pr"/><j/>prpers<s n="prn"/><s n="obj"/><s n="p2"/><s n="mf"/><s n="pl"/></r>
        </p>
      </e>
      <e r="LR">
        <p>
          <l>fúibhse</l>
          <r>faoi<s n="pr"/><j/>prpers<s n="prn"/><s n="obj"/><s n="emph"/><s n="p2"/><s n="mf"/><s n="pl"/></r>
        </p>
      </e>
      <e r="LR">
        <p>
          <l>fúthu</l>
          <r>faoi<s n="pr"/><j/>prpers<s n="prn"/><s n="obj"/><s n="p3"/><s n="mf"/><s n="pl"/></r>
        </p>
      </e>
      <e r="LR">
        <p>
          <l>fúthusan</l>
          <r>faoi<s n="pr"/><j/>prpers<s n="prn"/><s n="obj"/><s n="emph"/><s n="p3"/><s n="mf"/><s n="pl"/></r>
        </p>
      </e>
    </pardef>
    <pardef n="/chuig__pr">
      <e r="LR">
        <p>
          <l>chuig</l>
          <r>chuig<s n="pr"/></r>
        </p>
      </e>
      <e r="RL">
        <p>
          <l><a/>chuig</l>
          <r>chuig<s n="pr"/></r>
        </p>
      </e>
      <e r="LR">
        <p>
          <l>chugam</l>
          <r>chuig<s n="pr"/><j/>prpers<s n="prn"/><s n="obj"/><s n="p1"/><s n="mf"/><s n="sg"/></r>
        </p>
      </e>
      <e r="LR">
        <p>
          <l>chugamsa</l>
          <r>chuig<s n="pr"/><j/>prpers<s n="prn"/><s n="obj"/><s n="emph"/><s n="p1"/><s n="mf"/><s n="sg"/></r>
        </p>
      </e>
      <e r="LR">
        <p>
          <l>chugat</l>
          <r>chuig<s n="pr"/><j/>prpers<s n="prn"/><s n="obj"/><s n="p2"/><s n="mf"/><s n="sg"/></r>
        </p>
      </e>
      <e r="LR">
        <p>
          <l>chugatsa</l>
          <r>chuig<s n="pr"/><j/>prpers<s n="prn"/><s n="obj"/><s n="emph"/><s n="p2"/><s n="mf"/><s n="sg"/></r>
        </p>
      </e>
      <e r="LR">
        <p>
          <l>chuige</l>
          <r>chuig<s n="pr"/><j/>prpers<s n="prn"/><s n="obj"/><s n="p3"/><s n="m"/><s n="sg"/></r>
        </p>
      </e>
      <e r="LR">
        <p>
          <l>chuici</l>
          <r>chuig<s n="pr"/><j/>prpers<s n="prn"/><s n="obj"/><s n="p3"/><s n="f"/><s n="sg"/></r>
        </p>
      </e>
      <e r="LR">
        <p>
          <l>chugainn</l>
          <r>chuig<s n="pr"/><j/>prpers<s n="prn"/><s n="obj"/><s n="p1"/><s n="mf"/><s n="pl"/></r>
        </p>
      </e>
      <e r="LR">
        <p>
          <l>chugaibh</l>
          <r>chuig<s n="pr"/><j/>prpers<s n="prn"/><s n="obj"/><s n="p2"/><s n="mf"/><s n="pl"/></r>
        </p>
      </e>
      <e r="LR">
        <p>
          <l>chucu</l>
          <r>chuig<s n="pr"/><j/>prpers<s n="prn"/><s n="obj"/><s n="p3"/><s n="mf"/><s n="pl"/></r>
        </p>
      </e>
    </pardef>
    <pardef n="/as__pr">
      <e r="LR">
        <p>
          <l>as</l>
          <r>as<s n="pr"/></r>
        </p>
      </e>
      <e r="RL">
        <p>
          <l><a/>as</l>
          <r>as<s n="pr"/></r>
        </p>
      </e>
      <e r="LR">
        <p>
          <l>asam</l>
          <r>as<s n="pr"/><j/>prpers<s n="prn"/><s n="obj"/><s n="p1"/><s n="mf"/><s n="sg"/></r>
        </p>
      </e>
      <e r="LR">
        <p>
          <l>asamsa</l>
          <r>as<s n="pr"/><j/>prpers<s n="prn"/><s n="obj"/><s n="emph"/><s n="p1"/><s n="mf"/><s n="sg"/></r>
        </p>
      </e>
      <e r="LR">
        <p>
          <l>asat</l>
          <r>as<s n="pr"/><j/>prpers<s n="prn"/><s n="obj"/><s n="p2"/><s n="mf"/><s n="sg"/></r>
        </p>
      </e>
      <e r="LR">
        <p>
          <l>asatsa</l>
          <r>as<s n="pr"/><j/>prpers<s n="prn"/><s n="obj"/><s n="emph"/><s n="p2"/><s n="mf"/><s n="sg"/></r>
        </p>
      </e>
      <e r="LR">
        <p>
          <l>as</l>
          <r>as<s n="pr"/><j/>prpers<s n="prn"/><s n="obj"/><s n="p3"/><s n="m"/><s n="sg"/></r>
        </p>
      </e>
      <e r="LR">
        <p>
          <l>as-san</l>
          <r>as<s n="pr"/><j/>prpers<s n="prn"/><s n="obj"/><s n="emph"/><s n="p3"/><s n="m"/><s n="sg"/></r>
        </p>
      </e>
      <e r="LR">
        <p>
          <l>aisti</l>
          <r>as<s n="pr"/><j/>prpers<s n="prn"/><s n="obj"/><s n="p3"/><s n="f"/><s n="sg"/></r>
        </p>
      </e>
      <e r="LR">
        <p>
          <l>aistise</l>
          <r>as<s n="pr"/><j/>prpers<s n="prn"/><s n="obj"/><s n="emph"/><s n="p3"/><s n="f"/><s n="sg"/></r>
        </p>
      </e>
      <e r="LR">
        <p>
          <l>asainn</l>
          <r>as<s n="pr"/><j/>prpers<s n="prn"/><s n="obj"/><s n="p1"/><s n="mf"/><s n="pl"/></r>
        </p>
      </e>
      <e r="LR">
        <p>
          <l>asainne</l>
          <r>as<s n="pr"/><j/>prpers<s n="prn"/><s n="obj"/><s n="emph"/><s n="p1"/><s n="mf"/><s n="pl"/></r>
        </p>
      </e>
      <e r="LR">
        <p>
          <l>asaibh</l>
          <r>as<s n="pr"/><j/>prpers<s n="prn"/><s n="obj"/><s n="p2"/><s n="mf"/><s n="pl"/></r>
        </p>
      </e>
      <e r="LR">
        <p>
          <l>asaibhse</l>
          <r>as<s n="pr"/><j/>prpers<s n="prn"/><s n="obj"/><s n="emph"/><s n="p2"/><s n="mf"/><s n="pl"/></r>
        </p>
      </e>
      <e r="LR">
        <p>
          <l>astu</l>
          <r>as<s n="pr"/><j/>prpers<s n="prn"/><s n="obj"/><s n="p3"/><s n="mf"/><s n="pl"/></r>
        </p>
      </e>
      <e r="LR">
        <p>
          <l>astusan</l>
          <r>as<s n="pr"/><j/>prpers<s n="prn"/><s n="obj"/><s n="emph"/><s n="p3"/><s n="mf"/><s n="pl"/></r>
        </p>
      </e>
    </pardef>
    <pardef n="/i__pr">
      <e r="LR">
        <p>
          <l>i</l>
          <r>i<s n="pr"/></r>
        </p>
      </e>
      <e r="LR">
        <p>
          <l>in</l>
          <r>i<s n="pr"/></r>
        </p>
      </e>
      <e r="RL">
        <p>
          <l><a/>i</l>
          <r>i<s n="pr"/></r>
        </p>
      </e>
      <e r="LR">
        <p>
	  <l>sa</l>
	  <r>i<s n="pr"/><j/>an<s n="det"/><s n="def"/><s n="sg"/><s n="nom"/></r>
	</p>
      </e>
      <e r="LR">
        <p>
	  <l>san</l>
	  <r>i<s n="pr"/><j/>an<s n="det"/><s n="def"/><s n="sg"/><s n="nom"/></r>
	</p>
      </e>
      <e r="LR">
        <p>
	  <l>sna</l>
	  <r>i<s n="pr"/><j/>an<s n="det"/><s n="def"/><s n="pl"/><s n="nom"/></r>
	</p>
      </e>
      <!-- Possessives -->
      <e r="LR">
        <p>
          <l>ina</l>
          <r>i<s n="pr"/><j/>a<s n="det"/><s n="pos"/><s n="p3"/><s n="m"/><s n="sg"/></r>
        </p>
      </e>
      <e r="LR">
        <p>
          <l>ina</l>
          <r>i<s n="pr"/><j/>a<s n="det"/><s n="pos"/><s n="p3"/><s n="f"/><s n="sg"/></r>
        </p>
      </e>
      <e r="LR">
        <p>
          <l>ina</l>
          <r>i<s n="pr"/><j/>a<s n="det"/><s n="pos"/><s n="p3"/><s n="mf"/><s n="pl"/></r>
        </p>
      </e>
      <e r="LR">
        <p>
          <l>inár</l>
          <r>i<s n="pr"/><j/>ár<s n="det"/><s n="pos"/><s n="p1"/><s n="mf"/><s n="pl"/></r>
        </p>
      </e>
      <!-- Relatives -->
      <e r="LR">
        <p>
          <l>ina</l>
          <r>i<s n="pr"/><j/>a<s n="rel"/><s n="sp"/></r>
        </p>
      </e>
      <e r="LR">
        <p>
          <l>inar</l>
          <r>i<s n="pr"/><j/>ar<s n="rel"/><s n="sp"/></r>
        </p>
      </e>
      <!-- FIXME: gotta check these
      <e r="LR">
        <p>
          <l>inarb</l>
          <r>i<s n="pr"/><j/></r>
        </p>
      </e>
      <e r="LR">
        <p>
          <l>inarbh</l>
          <r>i<s n="pr"/><j/></r>
        </p>
      </e>
      -->
      <!-- Standard -->
      <e r="LR">
        <p>
          <l>ionam</l>
          <r>i<s n="pr"/><j/>prpers<s n="prn"/><s n="obj"/><s n="p1"/><s n="mf"/><s n="sg"/></r>
        </p>
      </e>
      <e r="LR">
        <p>
          <l>ionamsa</l>
          <r>i<s n="pr"/><j/>prpers<s n="prn"/><s n="obj"/><s n="emph"/><s n="p1"/><s n="mf"/><s n="sg"/></r>
        </p>
      </e>
      <e r="LR">
        <p>
          <l>ionat</l>
          <r>i<s n="pr"/><j/>prpers<s n="prn"/><s n="obj"/><s n="p2"/><s n="mf"/><s n="sg"/></r>
        </p>
      </e>
      <e r="LR">
        <p>
          <l>ionatsa</l>
          <r>i<s n="pr"/><j/>prpers<s n="prn"/><s n="obj"/><s n="emph"/><s n="p2"/><s n="mf"/><s n="sg"/></r>
        </p>
      </e>
      <e r="LR">
        <p>
          <l>ann</l>
          <r>i<s n="pr"/><j/>prpers<s n="prn"/><s n="obj"/><s n="p3"/><s n="m"/><s n="sg"/></r>
        </p>
      </e>
      <e r="LR">
        <p>
          <l>annsan</l>
          <r>i<s n="pr"/><j/>prpers<s n="prn"/><s n="obj"/><s n="emph"/><s n="p3"/><s n="m"/><s n="sg"/></r>
        </p>
      </e>
      <e r="LR">
        <p>
          <l>inti</l>
          <r>i<s n="pr"/><j/>prpers<s n="prn"/><s n="obj"/><s n="p3"/><s n="f"/><s n="sg"/></r>
        </p>
      </e>
      <e r="LR">
        <p>
          <l>intise</l>
          <r>i<s n="pr"/><j/>prpers<s n="prn"/><s n="obj"/><s n="emph"/><s n="p3"/><s n="f"/><s n="sg"/></r>
        </p>
      </e>
      <e r="LR">
        <p>
          <l>ionainn</l>
          <r>i<s n="pr"/><j/>prpers<s n="prn"/><s n="obj"/><s n="p1"/><s n="mf"/><s n="pl"/></r>
        </p>
      </e>
      <e r="LR">
        <p>
          <l>ionainne</l>
          <r>i<s n="pr"/><j/>prpers<s n="prn"/><s n="obj"/><s n="emph"/><s n="p1"/><s n="mf"/><s n="pl"/></r>
        </p>
      </e>
      <e r="LR">
        <p>
          <l>ionaibh</l>
          <r>i<s n="pr"/><j/>prpers<s n="prn"/><s n="obj"/><s n="p2"/><s n="mf"/><s n="pl"/></r>
        </p>
      </e>
      <e r="LR">
        <p>
          <l>ionaibhse</l>
          <r>i<s n="pr"/><j/>prpers<s n="prn"/><s n="obj"/><s n="emph"/><s n="p2"/><s n="mf"/><s n="pl"/></r>
        </p>
      </e>
      <e r="LR">
        <p>
          <l>iontu</l>
          <r>i<s n="pr"/><j/>prpers<s n="prn"/><s n="obj"/><s n="p3"/><s n="mf"/><s n="pl"/></r>
        </p>
      </e>
      <e r="LR">
        <p>
          <l>iontusan</l>
          <r>i<s n="pr"/><j/>prpers<s n="prn"/><s n="obj"/><s n="emph"/><s n="p3"/><s n="mf"/><s n="pl"/></r>
        </p>
      </e>
    </pardef>
    <pardef n="/fara__pr">
      <e r="LR">
        <p>
          <l>fara</l>
          <r>fara<s n="pr"/></r>
        </p>
      </e>
      <e r="RL">
        <p>
          <l><a/>fara</l>
          <r>fara<s n="pr"/></r>
        </p>
      </e>
      <e r="LR">
        <p>
          <l>faram</l>
          <r>fara<s n="pr"/><j/>prpers<s n="prn"/><s n="obj"/><s n="p1"/><s n="mf"/><s n="sg"/></r>
        </p>
      </e>
      <e r="LR">
        <p>
          <l>faramsa</l>
          <r>fara<s n="pr"/><j/>prpers<s n="prn"/><s n="obj"/><s n="emph"/><s n="p1"/><s n="mf"/><s n="sg"/></r>
        </p>
      </e>
      <e r="LR">
        <p>
          <l>farat</l>
          <r>fara<s n="pr"/><j/>prpers<s n="prn"/><s n="obj"/><s n="p2"/><s n="mf"/><s n="sg"/></r>
        </p>
      </e>
      <e r="LR">
        <p>
          <l>faratsa</l>
          <r>fara<s n="pr"/><j/>prpers<s n="prn"/><s n="obj"/><s n="emph"/><s n="p2"/><s n="mf"/><s n="sg"/></r>
        </p>
      </e>
      <e r="LR">
        <p>
          <l>fairis</l>
          <r>fara<s n="pr"/><j/>prpers<s n="prn"/><s n="obj"/><s n="p3"/><s n="m"/><s n="sg"/></r>
        </p>
      </e>
      <e r="LR">
        <p>
          <l>fairis-san</l>
          <r>fara<s n="pr"/><j/>prpers<s n="prn"/><s n="obj"/><s n="emph"/><s n="p3"/><s n="m"/><s n="sg"/></r>
        </p>
      </e>
      <e r="LR">
        <p>
          <l>farae</l>
          <r>fara<s n="pr"/><j/>prpers<s n="prn"/><s n="obj"/><s n="p3"/><s n="f"/><s n="sg"/></r>
        </p>
      </e>
      <e r="LR">
        <p>
          <l>faraese</l>
          <r>fara<s n="pr"/><j/>prpers<s n="prn"/><s n="obj"/><s n="emph"/><s n="p3"/><s n="f"/><s n="sg"/></r>
        </p>
      </e>
      <e r="LR">
        <p>
          <l>farainn</l>
          <r>fara<s n="pr"/><j/>prpers<s n="prn"/><s n="obj"/><s n="p1"/><s n="mf"/><s n="pl"/></r>
        </p>
      </e>
      <e r="LR">
        <p>
          <l>farainne</l>
          <r>fara<s n="pr"/><j/>prpers<s n="prn"/><s n="obj"/><s n="emph"/><s n="p1"/><s n="mf"/><s n="pl"/></r>
        </p>
      </e>
      <e r="LR">
        <p>
          <l>faraibh</l>
          <r>fara<s n="pr"/><j/>prpers<s n="prn"/><s n="obj"/><s n="p2"/><s n="mf"/><s n="pl"/></r>
        </p>
      </e>
      <e r="LR">
        <p>
          <l>faraibhse</l>
          <r>fara<s n="pr"/><j/>prpers<s n="prn"/><s n="obj"/><s n="emph"/><s n="p2"/><s n="mf"/><s n="pl"/></r>
        </p>
      </e>
      <e r="LR">
        <p>
          <l>faru</l>
          <r>fara<s n="pr"/><j/>prpers<s n="prn"/><s n="obj"/><s n="p3"/><s n="mf"/><s n="pl"/></r>
        </p>
      </e>
      <e r="LR">
        <p>
          <l>farusan</l>
          <r>fara<s n="pr"/><j/>prpers<s n="prn"/><s n="obj"/><s n="emph"/><s n="p3"/><s n="mf"/><s n="pl"/></r>
        </p>
      </e>
    </pardef>
    <pardef n="/thar__pr">
      <e r="LR">
        <p>
          <l>thar</l>
          <r>thar<s n="pr"/></r>
        </p>
      </e>
      <e r="RL">
        <p>
          <l><a/>thar</l>
          <r>thar<s n="pr"/></r>
        </p>
      </e>
      <e r="LR">
        <p>
          <l>tharam</l>
          <r>thar<s n="pr"/><j/>prpers<s n="prn"/><s n="obj"/><s n="p1"/><s n="mf"/><s n="sg"/></r>
        </p>
      </e>
      <e r="LR">
        <p>
          <l>tharamsa</l>
          <r>thar<s n="pr"/><j/>prpers<s n="prn"/><s n="obj"/><s n="emph"/><s n="p1"/><s n="mf"/><s n="sg"/></r>
        </p>
      </e>
      <e r="LR">
        <p>
          <l>tharat</l>
          <r>thar<s n="pr"/><j/>prpers<s n="prn"/><s n="obj"/><s n="p2"/><s n="mf"/><s n="sg"/></r>
        </p>
      </e>
      <e r="LR">
        <p>
          <l>tharatsa</l>
          <r>thar<s n="pr"/><j/>prpers<s n="prn"/><s n="obj"/><s n="emph"/><s n="p2"/><s n="mf"/><s n="sg"/></r>
        </p>
      </e>
      <e r="LR">
        <p>
          <l>thairis</l>
          <r>thar<s n="pr"/><j/>prpers<s n="prn"/><s n="obj"/><s n="p3"/><s n="m"/><s n="sg"/></r>
        </p>
      </e>
      <e r="LR">
        <p>
          <l>thairis-sean</l>
          <r>thar<s n="pr"/><j/>prpers<s n="prn"/><s n="obj"/><s n="emph"/><s n="p3"/><s n="m"/><s n="sg"/></r>
        </p>
      </e>
      <e r="LR">
        <p>
          <l>thairti</l>
          <r>thar<s n="pr"/><j/>prpers<s n="prn"/><s n="obj"/><s n="p3"/><s n="f"/><s n="sg"/></r>
        </p>
      </e>
      <e r="LR">
        <p>
          <l>thairtise</l>
          <r>thar<s n="pr"/><j/>prpers<s n="prn"/><s n="obj"/><s n="emph"/><s n="p3"/><s n="f"/><s n="sg"/></r>
        </p>
      </e>
      <e r="LR">
        <p>
          <l>tharainn</l>
          <r>thar<s n="pr"/><j/>prpers<s n="prn"/><s n="obj"/><s n="p1"/><s n="mf"/><s n="pl"/></r>
        </p>
      </e>
      <e r="LR">
        <p>
          <l>tharainne</l>
          <r>thar<s n="pr"/><j/>prpers<s n="prn"/><s n="obj"/><s n="emph"/><s n="p1"/><s n="mf"/><s n="pl"/></r>
        </p>
      </e>
      <e r="LR">
        <p>
          <l>tharaibh</l>
          <r>thar<s n="pr"/><j/>prpers<s n="prn"/><s n="obj"/><s n="p2"/><s n="mf"/><s n="pl"/></r>
        </p>
      </e>
      <e r="LR">
        <p>
          <l>tharaibhse</l>
          <r>thar<s n="pr"/><j/>prpers<s n="prn"/><s n="obj"/><s n="emph"/><s n="p2"/><s n="mf"/><s n="pl"/></r>
        </p>
      </e>
      <e r="LR">
        <p>
          <l>thartu</l>
          <r>thar<s n="pr"/><j/>prpers<s n="prn"/><s n="obj"/><s n="p3"/><s n="mf"/><s n="pl"/></r>
        </p>
      </e>
      <e r="LR">
        <p>
          <l>thartusan</l>
          <r>thar<s n="pr"/><j/>prpers<s n="prn"/><s n="obj"/><s n="emph"/><s n="p3"/><s n="mf"/><s n="pl"/></r>
        </p>
      </e>
    </pardef>
    <pardef n="/ó__pr">
      <e r="LR">
        <p>
          <l>ó</l>
          <r>ó<s n="pr"/></r>
        </p>
      </e>
      <e r="RL">
        <p>
          <l><a/>ó</l>
          <r>ó<s n="pr"/></r>
        </p>
      </e>
      <e r="LR">
        <p>
          <l>uaim</l>
          <r>ó<s n="pr"/><j/>prpers<s n="prn"/><s n="obj"/><s n="p1"/><s n="mf"/><s n="sg"/></r>
        </p>
      </e>
      <e r="LR">
        <p>
          <l>uaimsa</l>
          <r>ó<s n="pr"/><j/>prpers<s n="prn"/><s n="obj"/><s n="emph"/><s n="p1"/><s n="mf"/><s n="sg"/></r>
        </p>
      </e>
      <e r="LR">
        <p>
          <l>uait</l>
          <r>ó<s n="pr"/><j/>prpers<s n="prn"/><s n="obj"/><s n="p2"/><s n="mf"/><s n="sg"/></r>
        </p>
      </e>
      <e r="LR">
        <p>
          <l>uaitsa</l>
          <r>ó<s n="pr"/><j/>prpers<s n="prn"/><s n="obj"/><s n="emph"/><s n="p2"/><s n="mf"/><s n="sg"/></r>
        </p>
      </e>
      <e r="LR">
        <p>
          <l>uaidh</l>
          <r>ó<s n="pr"/><j/>prpers<s n="prn"/><s n="obj"/><s n="p3"/><s n="m"/><s n="sg"/></r>
        </p>
      </e>
      <e r="LR">
        <p>
          <l>uaidhsean</l>
          <r>ó<s n="pr"/><j/>prpers<s n="prn"/><s n="obj"/><s n="emph"/><s n="p3"/><s n="m"/><s n="sg"/></r>
        </p>
      </e>
      <e r="LR">
        <p>
          <l>uaithi</l>
          <r>ó<s n="pr"/><j/>prpers<s n="prn"/><s n="obj"/><s n="p3"/><s n="f"/><s n="sg"/></r>
        </p>
      </e>
      <e r="LR">
        <p>
          <l>uaithise</l>
          <r>ó<s n="pr"/><j/>prpers<s n="prn"/><s n="obj"/><s n="emph"/><s n="p3"/><s n="f"/><s n="sg"/></r>
        </p>
      </e>
      <e r="LR">
        <p>
          <l>uainn</l>
          <r>ó<s n="pr"/><j/>prpers<s n="prn"/><s n="obj"/><s n="p1"/><s n="mf"/><s n="pl"/></r>
        </p>
      </e>
      <e r="LR">
        <p>
          <l>uainne</l>
          <r>ó<s n="pr"/><j/>prpers<s n="prn"/><s n="obj"/><s n="emph"/><s n="p1"/><s n="mf"/><s n="pl"/></r>
        </p>
      </e>
      <e r="LR">
        <p>
          <l>uaibh</l>
          <r>ó<s n="pr"/><j/>prpers<s n="prn"/><s n="obj"/><s n="p2"/><s n="mf"/><s n="pl"/></r>
        </p>
      </e>
      <e r="LR">
        <p>
          <l>uaibhse</l>
          <r>ó<s n="pr"/><j/>prpers<s n="prn"/><s n="obj"/><s n="emph"/><s n="p2"/><s n="mf"/><s n="pl"/></r>
        </p>
      </e>
      <e r="LR">
        <p>
          <l>uathu</l>
          <r>ó<s n="pr"/><j/>prpers<s n="prn"/><s n="obj"/><s n="p3"/><s n="mf"/><s n="pl"/></r>
        </p>
      </e>
      <e r="LR">
        <p>
          <l>uathusan</l>
          <r>ó<s n="pr"/><j/>prpers<s n="prn"/><s n="obj"/><s n="emph"/><s n="p3"/><s n="mf"/><s n="pl"/></r>
        </p>
      </e>
    </pardef>


    <pardef n="go__pr">
      <e>
        <p>
          <l></l>
          <r><s n="pr"/></r>
        </p>
      </e>
    </pardef>



    <pardef n="a/rm__n_m">
      <e>
        <p>
          <l>irm</l>
          <r>rm<s n="n"/><s n="m"/><s n="sg"/><s n="gen"/></r>
        </p>
      </e>
      <e>
        <p>
          <l>rm</l>
          <r>rm<s n="n"/><s n="m"/><s n="sg"/><s n="nom"/></r>
        </p>
      </e>
      <e>
        <p>
          <l>rm</l>
          <r>rm<s n="n"/><s n="m"/><s n="pl"/><s n="gen"/></r>
        </p>
      </e>
      <e>
        <p>
          <l>irm</l>
          <r>rm<s n="n"/><s n="m"/><s n="pl"/><s n="nom"/></r>
        </p>
      </e>
    </pardef>
    <pardef n="sl/í__n_f">
      <e>
        <p>
          <l>í</l>
          <r>í<s n="n"/><s n="f"/><s n="sg"/><s n="gen"/></r>
        </p>
      </e>
      <e>
        <p>
          <l>í</l>
          <r>í<s n="n"/><s n="f"/><s n="sg"/><s n="nom"/></r>
        </p>
      </e>
      <e>
        <p>
          <l>ite</l>
          <r>í<s n="n"/><s n="f"/><s n="pl"/><s n="gen"/></r>
        </p>
      </e>
      <e>
        <p>
          <l>ite</l>
          <r>í<s n="n"/><s n="f"/><s n="pl"/><s n="nom"/></r>
        </p>
      </e>
    </pardef>
    <pardef n="Ula/idh__n">
      <e>
        <p>
          <l>dh</l>
          <r>idh<s n="n"/><s n="pl"/><s n="gen"/></r>
        </p>
      </e>
      <e>
        <p>
          <l>idh</l>
          <r>idh<s n="n"/><s n="pl"/><s n="nom"/></r>
        </p>
      </e>
    </pardef>
    <pardef n="imr/eas__n_m">
      <e>
        <p>
          <l>is</l>
          <r>eas<s n="n"/><s n="m"/><s n="sg"/><s n="gen"/></r>
        </p>
      </e>
      <e>
        <p>
          <l>eas</l>
          <r>eas<s n="n"/><s n="m"/><s n="sg"/><s n="nom"/></r>
        </p>
      </e>
    </pardef>
    <pardef n="fo/thair__n_f">
      <e>
        <p>
          <l>ithre</l>
          <r>thair<s n="n"/><s n="f"/><s n="sg"/><s n="gen"/></r>
        </p>
      </e>
      <e>
        <p>
          <l>thair</l>
          <r>thair<s n="n"/><s n="f"/><s n="sg"/><s n="nom"/></r>
        </p>
      </e>
      <e>
        <p>
          <l>ithreacha</l>
          <r>thair<s n="n"/><s n="f"/><s n="pl"/><s n="nom"/></r>
        </p>
      </e>
    </pardef>
    <pardef n="g/eal__adj">
      <e>
        <p>
          <l>il</l>
          <r>eal<s n="adj"/><s n="m"/><s n="sg"/><s n="gen"/></r>
        </p>
      </e>
      <e>
        <p>
          <l>ile</l>
          <r>eal<s n="adj"/><s n="f"/><s n="sg"/><s n="gen"/></r>
        </p>
      </e>
      <e>
        <p>
          <l>eal</l>
          <r>eal<s n="adj"/><s n="mf"/><s n="sg"/><s n="nom"/></r>
        </p>
      </e>
      <e>
        <p>
          <l>eala</l>
          <r>eal<s n="adj"/><s n="mf"/><s n="pl"/><s n="nom"/></r>
        </p>
      </e>
    </pardef>
    <pardef n="leaca__n_f">
      <e>
        <p>
          <l>n</l>
          <r><s n="n"/><s n="f"/><s n="sg"/><s n="gen"/></r>
        </p>
      </e>
      <e>
        <p>
          <l></l>
          <r><s n="n"/><s n="f"/><s n="sg"/><s n="nom"/></r>
        </p>
      </e>
    </pardef>



    <pardef n="/bí__vbser">
      <!-- Gerund/Verbal noun -->
      <e>
        <p>
          <l>bheith</l>
          <r>bí<s n="vbser"/><s n="ger"/><s n="sg"/><s n="nom"/></r>
        </p>
      </e>
      <e>
        <p>
          <l>bheith</l>
          <r>bí<s n="vbser"/><s n="ger"/><s n="sg"/><s n="gen"/></r>
        </p>
      </e>
      <!-- Past -->
      <e>
        <p>
          <l>bhí</l>
          <r>bí<s n="vbser"/><s n="past"/></r>
        </p>
      </e>
      <e>
        <p>
          <l>bhíomar</l>
          <r>bí<s n="vbser"/><s n="pres"/><s n="p1"/><s n="pl"/></r>
        </p>
      </e>
      <e>
        <p>
          <l>bhíothas</l>
          <r>bí<s n="vbser"/><s n="past"/><s n="impers"/><s n="sp"/></r>
        </p>
      </e>
      <!-- Imperative -->
      <e>
        <p>
          <l>bím</l>
          <r>bí<s n="vbser"/><s n="imp"/><s n="p1"/><s n="sg"/></r>
        </p>
      </e>
      <e>
        <p>
          <l>bí</l>
          <r>bí<s n="vbser"/><s n="imp"/><s n="p2"/><s n="sg"/></r>
        </p>
      </e>
      <e>
        <p>
          <l>bíodh</l>
          <r>bí<s n="vbser"/><s n="imp"/><s n="p3"/><s n="sg"/></r>
        </p>
      </e>
      <e>
        <p>
          <l>bímis</l>
          <r>bí<s n="vbser"/><s n="imp"/><s n="p1"/><s n="pl"/></r>
        </p>
      </e>
      <e>
        <p>
          <l>bígí</l>
          <r>bí<s n="vbser"/><s n="imp"/><s n="p2"/><s n="pl"/></r>
        </p>
      </e>
      <e>
        <p>
          <l>bídís</l>
          <r>bí<s n="vbser"/><s n="imp"/><s n="p3"/><s n="pl"/></r>
        </p>
      </e>
      <!-- Present -->
      <e>
        <p>
          <l>táim</l>
          <r>bí<s n="vbser"/><s n="pres"/><s n="p1"/><s n="sg"/></r>
        </p>
      </e>
      <e>
        <p>
          <l>táimid</l>
          <r>bí<s n="vbser"/><s n="pres"/><s n="p1"/><s n="pl"/></r>
        </p>
      </e>
      <e>
        <p>
          <l>tá</l>
          <r>bí<s n="vbser"/><s n="pres"/></r>
        </p>
      </e>
      <e>
        <p>
          <l>táthar</l>
          <r>bí<s n="vbser"/><s n="pres"/><s n="impers"/><s n="sp"/></r>
        </p>
      </e>
      <e>
        <par n="initial-f_nullout"/>
        <p>
	  <l>uil</l>
	  <r>bí<s n="vbser"/><s n="pres"/><s n="dep"/></r>
	</p>
      </e>
      <e r="LR">
        <p>
          <l>atáim</l>
          <r>a<s n="rel"/><s n="sp"/><j/>bí<s n="vbser"/><s n="pres"/><s n="p1"/><s n="sg"/></r>
        </p>
      </e>
      <e r="LR">
        <p>
          <l>atáimid</l>
          <r>a<s n="rel"/><s n="sp"/><j/>bí<s n="vbser"/><s n="pres"/><s n="p1"/><s n="pl"/></r>
        </p>
      </e>
      <e r="LR">
        <p>
          <l>atá</l>
          <r>a<s n="rel"/><s n="sp"/><j/>bí<s n="vbser"/><s n="pres"/></r>
        </p>
      </e>
      <e r="LR">
        <p>
          <l>atáthar</l>
          <r>a<s n="rel"/><s n="sp"/><j/>bí<s n="vbser"/><s n="pres"/><s n="impers"/><s n="sp"/></r>
        </p>
      </e>
      <!-- Future -->
      <e>
        <p>
          <l>beidh</l>
          <r>bí<s n="vbser"/><s n="fti"/></r>
        </p>
      </e>
      <e>
        <p>
          <l>beimid</l>
          <r>bí<s n="vbser"/><s n="fti"/><s n="p1"/><s n="pl"/></r>
        </p>
      </e>
      <e>
        <p>
          <l>beifear</l>
          <r>bí<s n="vbser"/><s n="fti"/><s n="impers"/><s n="sp"/></r>
        </p>
      </e>
    </pardef>





    <pardef n="lorg__vblex">
      <e>
        <p>
          <l>óidh</l>
          <r><s n="vblex"/><s n="fti"/></r>
        </p>
      </e>
      <e>
        <p>
          <l>ófar</l>
          <r><s n="vblex"/><s n="fti"/><s n="impers"/><s n="sp"/></r>
        </p>
      </e>
      <e>
        <p>
          <l>óimid</l>
          <r><s n="vblex"/><s n="fti"/><s n="p1"/><s n="pl"/></r>
        </p>
      </e>
      <e>
        <p>
          <l>ófaí</l>
          <r><s n="vblex"/><s n="cni"/><s n="impers"/><s n="sp"/></r>
        </p>
      </e>
      <e>
        <p>
          <l>óinn</l>
          <r><s n="vblex"/><s n="cni"/><s n="p1"/><s n="sg"/></r>
        </p>
      </e>
      <e>
        <p>
          <l>óimis</l>
          <r><s n="vblex"/><s n="cni"/><s n="p1"/><s n="pl"/></r>
        </p>
      </e>
      <e>
        <p>
          <l>ófá</l>
          <r><s n="vblex"/><s n="cni"/><s n="p2"/><s n="sg"/></r>
        </p>
      </e>
      <e>
        <p>
          <l>ódh</l>
          <r><s n="vblex"/><s n="cni"/><s n="p2"/><s n="pl"/></r>
        </p>
      </e>
      <e>
        <p>
          <l>ódh</l>
          <r><s n="vblex"/><s n="cni"/><s n="p3"/><s n="sg"/></r>
        </p>
      </e>
      <e>
        <p>
          <l>óidís</l>
          <r><s n="vblex"/><s n="cni"/><s n="p3"/><s n="pl"/></r>
        </p>
      </e>
      <e>
        <p>
          <l>aím</l>
          <r><s n="vblex"/><s n="imp"/><s n="p1"/><s n="sg"/></r>
        </p>
      </e>
      <e>
        <p>
          <l>aímis</l>
          <r><s n="vblex"/><s n="imp"/><s n="p1"/><s n="pl"/></r>
        </p>
      </e>
      <e>
        <p>
          <l></l>
          <r><s n="vblex"/><s n="imp"/><s n="p2"/><s n="sg"/></r>
        </p>
      </e>
      <e>
        <p>
          <l>aígí</l>
          <r><s n="vblex"/><s n="imp"/><s n="p2"/><s n="pl"/></r>
        </p>
      </e>
      <e>
        <p>
          <l>aíodh</l>
          <r><s n="vblex"/><s n="imp"/><s n="p3"/><s n="sg"/></r>
        </p>
      </e>
      <e>
        <p>
          <l>aídís</l>
          <r><s n="vblex"/><s n="imp"/><s n="p3"/><s n="pl"/></r>
        </p>
      </e>
      <e>
        <p>
          <l></l>
          <r><s n="vblex"/><s n="past"/></r>
        </p>
      </e>
      <e>
        <p>
          <l>aíodh</l>
          <r><s n="vblex"/><s n="past"/><s n="impers"/><s n="sp"/></r>
        </p>
      </e>
      <e>
        <p>
          <l>aíomar</l>
          <r><s n="vblex"/><s n="past"/><s n="p1"/><s n="pl"/></r>
        </p>
      </e>
      <e>
        <p>
          <l>aíodar</l>
          <r><s n="vblex"/><s n="past"/><s n="p3"/><s n="pl"/></r>
        </p>
      </e>
      <e>
        <p>
          <l>aítí</l>
          <r><s n="vblex"/><s n="pii"/><s n="impers"/><s n="sp"/></r>
        </p>
      </e>
      <e>
        <p>
          <l>aínn</l>
          <r><s n="vblex"/><s n="pii"/><s n="p1"/><s n="sg"/></r>
        </p>
      </e>
      <e>
        <p>
          <l>aímis</l>
          <r><s n="vblex"/><s n="pii"/><s n="p1"/><s n="pl"/></r>
        </p>
      </e>
      <e>
        <p>
          <l>aíteá</l>
          <r><s n="vblex"/><s n="pii"/><s n="p2"/><s n="sg"/></r>
        </p>
      </e>
      <e>
        <p>
          <l>aíodh</l>
          <r><s n="vblex"/><s n="pii"/><s n="p2"/><s n="pl"/></r>
        </p>
      </e>
      <e>
        <p>
          <l>aíodh</l>
          <r><s n="vblex"/><s n="pii"/><s n="p3"/><s n="sg"/></r>
        </p>
      </e>
      <e>
        <p>
          <l>aídís</l>
          <r><s n="vblex"/><s n="pii"/><s n="p3"/><s n="pl"/></r>
        </p>
      </e>
      <e>
        <p>
          <l>tha</l>
          <r><s n="vblex"/><s n="pp"/></r>
        </p>
      </e>
      <e>
        <p>
          <l>aíonn</l>
          <r><s n="vblex"/><s n="pres"/></r>
        </p>
      </e>
      <e>
        <p>
          <l>aítear</l>
          <r><s n="vblex"/><s n="pres"/><s n="impers"/><s n="sp"/></r>
        </p>
      </e>
      <e>
        <p>
          <l>aím</l>
          <r><s n="vblex"/><s n="pres"/><s n="p1"/><s n="sg"/></r>
        </p>
      </e>
      <e>
        <p>
          <l>aímid</l>
          <r><s n="vblex"/><s n="pres"/><s n="p1"/><s n="pl"/></r>
        </p>
      </e>
      <e>
        <p>
          <l>aí</l>
          <r><s n="vblex"/><s n="prs"/></r>
        </p>
      </e>
      <e>
        <p>
          <l>aímid</l>
          <r><s n="vblex"/><s n="prs"/><s n="p1"/><s n="pl"/></r>
        </p>
      </e>
    </pardef>
    <pardef n="o/bair__n_f">
      <e>
        <p>
          <l>ibre</l>
          <r>bair<s n="n"/><s n="f"/><s n="sg"/><s n="gen"/></r>
        </p>
      </e>
      <e>
        <p>
          <l>bair</l>
          <r>bair<s n="n"/><s n="f"/><s n="sg"/><s n="nom"/></r>
        </p>
      </e>
      <e>
        <p>
          <l>ibreacha</l>
          <r>bair<s n="n"/><s n="f"/><s n="pl"/><s n="gen"/></r>
        </p>
      </e>
      <e>
        <p>
          <l>ibreacha</l>
          <r>bair<s n="n"/><s n="f"/><s n="pl"/><s n="nom"/></r>
        </p>
      </e>
    </pardef>
    <pardef n="bá__n_m">
      <e>
        <p>
          <l></l>
          <r><s n="n"/><s n="m"/><s n="sg"/><s n="nom"/></r>
        </p>
      </e>
    </pardef>
    <pardef n="du/bh__n_m">
      <e>
        <p>
          <l>ibh</l>
          <r>bh<s n="n"/><s n="m"/><s n="sg"/><s n="gen"/></r>
        </p>
      </e>
      <e>
        <p>
          <l>bh</l>
          <r>bh<s n="n"/><s n="m"/><s n="sg"/><s n="nom"/></r>
        </p>
      </e>
    </pardef>
    <pardef n="cú/il__n_f">
      <e>
        <p>
          <l>lach</l>
          <r>il<s n="n"/><s n="f"/><s n="sg"/><s n="gen"/></r>
        </p>
      </e>
      <e>
        <p>
          <l>il</l>
          <r>il<s n="n"/><s n="f"/><s n="sg"/><s n="nom"/></r>
        </p>
      </e>
      <e>
        <p>
          <l>lacha</l>
          <r>il<s n="n"/><s n="f"/><s n="pl"/><s n="gen"/></r>
        </p>
      </e>
      <e>
        <p>
          <l>lacha</l>
          <r>il<s n="n"/><s n="f"/><s n="pl"/><s n="nom"/></r>
        </p>
      </e>
    </pardef>
    <pardef n="sás/aigh__vblex">
      <e>
        <p>
          <l>óidh</l>
          <r>aigh<s n="vblex"/><s n="fti"/></r>
        </p>
      </e>
      <e>
        <p>
          <l>ófar</l>
          <r>aigh<s n="vblex"/><s n="fti"/><s n="impers"/><s n="sp"/></r>
        </p>
      </e>
      <e>
        <p>
          <l>óimid</l>
          <r>aigh<s n="vblex"/><s n="fti"/><s n="p1"/><s n="pl"/></r>
        </p>
      </e>
      <e>
        <p>
          <l>ófaí</l>
          <r>aigh<s n="vblex"/><s n="cni"/><s n="impers"/><s n="sp"/></r>
        </p>
      </e>
      <e>
        <p>
          <l>óinn</l>
          <r>aigh<s n="vblex"/><s n="cni"/><s n="p1"/><s n="sg"/></r>
        </p>
      </e>
      <e>
        <p>
          <l>óimis</l>
          <r>aigh<s n="vblex"/><s n="cni"/><s n="p1"/><s n="pl"/></r>
        </p>
      </e>
      <e>
        <p>
          <l>ófá</l>
          <r>aigh<s n="vblex"/><s n="cni"/><s n="p2"/><s n="sg"/></r>
        </p>
      </e>
      <e>
        <p>
          <l>ódh</l>
          <r>aigh<s n="vblex"/><s n="cni"/><s n="p2"/><s n="pl"/></r>
        </p>
      </e>
      <e>
        <p>
          <l>ódh</l>
          <r>aigh<s n="vblex"/><s n="cni"/><s n="p3"/><s n="sg"/></r>
        </p>
      </e>
      <e>
        <p>
          <l>óidís</l>
          <r>aigh<s n="vblex"/><s n="cni"/><s n="p3"/><s n="pl"/></r>
        </p>
      </e>
      <e>
        <p>
          <l>aím</l>
          <r>aigh<s n="vblex"/><s n="imp"/><s n="p1"/><s n="sg"/></r>
        </p>
      </e>
      <e>
        <p>
          <l>aímis</l>
          <r>aigh<s n="vblex"/><s n="imp"/><s n="p1"/><s n="pl"/></r>
        </p>
      </e>
      <e>
        <p>
          <l>aigh</l>
          <r>aigh<s n="vblex"/><s n="imp"/><s n="p2"/><s n="sg"/></r>
        </p>
      </e>
      <e>
        <p>
          <l>aígí</l>
          <r>aigh<s n="vblex"/><s n="imp"/><s n="p2"/><s n="pl"/></r>
        </p>
      </e>
      <e>
        <p>
          <l>aíodh</l>
          <r>aigh<s n="vblex"/><s n="imp"/><s n="p3"/><s n="sg"/></r>
        </p>
      </e>
      <e>
        <p>
          <l>aídís</l>
          <r>aigh<s n="vblex"/><s n="imp"/><s n="p3"/><s n="pl"/></r>
        </p>
      </e>
      <e>
        <p>
          <l>aigh</l>
          <r>aigh<s n="vblex"/><s n="past"/></r>
        </p>
      </e>
      <e>
        <p>
          <l>aíodh</l>
          <r>aigh<s n="vblex"/><s n="past"/><s n="impers"/><s n="sp"/></r>
        </p>
      </e>
      <e>
        <p>
          <l>aíomar</l>
          <r>aigh<s n="vblex"/><s n="past"/><s n="p1"/><s n="pl"/></r>
        </p>
      </e>
      <e>
        <p>
          <l>aíodar</l>
          <r>aigh<s n="vblex"/><s n="past"/><s n="p3"/><s n="pl"/></r>
        </p>
      </e>
      <e>
        <p>
          <l>aítí</l>
          <r>aigh<s n="vblex"/><s n="pii"/><s n="impers"/><s n="sp"/></r>
        </p>
      </e>
      <e>
        <p>
          <l>aínn</l>
          <r>aigh<s n="vblex"/><s n="pii"/><s n="p1"/><s n="sg"/></r>
        </p>
      </e>
      <e>
        <p>
          <l>aímis</l>
          <r>aigh<s n="vblex"/><s n="pii"/><s n="p1"/><s n="pl"/></r>
        </p>
      </e>
      <e>
        <p>
          <l>aíteá</l>
          <r>aigh<s n="vblex"/><s n="pii"/><s n="p2"/><s n="sg"/></r>
        </p>
      </e>
      <e>
        <p>
          <l>aíodh</l>
          <r>aigh<s n="vblex"/><s n="pii"/><s n="p2"/><s n="pl"/></r>
        </p>
      </e>
      <e>
        <p>
          <l>aíodh</l>
          <r>aigh<s n="vblex"/><s n="pii"/><s n="p3"/><s n="sg"/></r>
        </p>
      </e>
      <e>
        <p>
          <l>aídís</l>
          <r>aigh<s n="vblex"/><s n="pii"/><s n="p3"/><s n="pl"/></r>
        </p>
      </e>
      <e>
        <p>
          <l>aithe</l>
          <r>aigh<s n="vblex"/><s n="pp"/></r>
        </p>
      </e>
      <e>
        <p>
          <l>aíonn</l>
          <r>aigh<s n="vblex"/><s n="pres"/></r>
        </p>
      </e>
      <e>
        <p>
          <l>aítear</l>
          <r>aigh<s n="vblex"/><s n="pres"/><s n="impers"/><s n="sp"/></r>
        </p>
      </e>
      <e>
        <p>
          <l>aím</l>
          <r>aigh<s n="vblex"/><s n="pres"/><s n="p1"/><s n="sg"/></r>
        </p>
      </e>
      <e>
        <p>
          <l>aímid</l>
          <r>aigh<s n="vblex"/><s n="pres"/><s n="p1"/><s n="pl"/></r>
        </p>
      </e>
      <e>
        <p>
          <l>aí</l>
          <r>aigh<s n="vblex"/><s n="prs"/></r>
        </p>
      </e>
      <e>
        <p>
          <l>aímid</l>
          <r>aigh<s n="vblex"/><s n="prs"/><s n="p1"/><s n="pl"/></r>
        </p>
      </e>
    </pardef>
    <pardef n="tó/ir__n_f">
      <e>
        <p>
          <l>ra</l>
          <r>ir<s n="n"/><s n="f"/><s n="sg"/><s n="gen"/></r>
        </p>
      </e>
      <e>
        <p>
          <l>ir</l>
          <r>ir<s n="n"/><s n="f"/><s n="sg"/><s n="nom"/></r>
        </p>
      </e>
      <e>
        <p>
          <l>ireacha</l>
          <r>ir<s n="n"/><s n="f"/><s n="pl"/><s n="nom"/></r>
        </p>
      </e>
    </pardef>
    <pardef n="beo/igh__vblex">
      <e>
        <p>
          <l>faidh</l>
          <r>igh<s n="vblex"/><s n="fti"/></r>
        </p>
      </e>
      <e>
        <p>
          <l>far</l>
          <r>igh<s n="vblex"/><s n="fti"/><s n="impers"/><s n="sp"/></r>
        </p>
      </e>
      <e>
        <p>
          <l>faimid</l>
          <r>igh<s n="vblex"/><s n="fti"/><s n="p1"/><s n="pl"/></r>
        </p>
      </e>
      <e>
        <p>
          <l>im</l>
          <r>igh<s n="vblex"/><s n="imp"/><s n="p1"/><s n="sg"/></r>
        </p>
      </e>
      <e>
        <p>
          <l>imis</l>
          <r>igh<s n="vblex"/><s n="imp"/><s n="p1"/><s n="pl"/></r>
        </p>
      </e>
      <e>
        <p>
          <l>igh</l>
          <r>igh<s n="vblex"/><s n="imp"/><s n="p2"/><s n="sg"/></r>
        </p>
      </e>
      <e>
        <p>
          <l>igí</l>
          <r>igh<s n="vblex"/><s n="imp"/><s n="p2"/><s n="pl"/></r>
        </p>
      </e>
      <e>
        <p>
          <l>dh</l>
          <r>igh<s n="vblex"/><s n="imp"/><s n="p3"/><s n="sg"/></r>
        </p>
      </e>
      <e>
        <p>
          <l>idís</l>
          <r>igh<s n="vblex"/><s n="imp"/><s n="p3"/><s n="pl"/></r>
        </p>
      </e>
      <e>
        <p>
          <l>dh</l>
          <r>igh<s n="vblex"/><s n="past"/><s n="impers"/><s n="sp"/></r>
        </p>
      </e>
      <e>
        <p>
          <l>ite</l>
          <r>igh<s n="vblex"/><s n="pp"/></r>
        </p>
      </e>
      <e>
        <p>
          <l>nn</l>
          <r>igh<s n="vblex"/><s n="pres"/></r>
        </p>
      </e>
      <e>
        <p>
          <l>itear</l>
          <r>igh<s n="vblex"/><s n="pres"/><s n="impers"/><s n="sp"/></r>
        </p>
      </e>
      <e>
        <p>
          <l>im</l>
          <r>igh<s n="vblex"/><s n="pres"/><s n="p1"/><s n="sg"/></r>
        </p>
      </e>
      <e>
        <p>
          <l>imid</l>
          <r>igh<s n="vblex"/><s n="pres"/><s n="p1"/><s n="pl"/></r>
        </p>
      </e>
    </pardef>
    <pardef n="féicheamh__n_m">
      <e>
        <p>
          <l>an</l>
          <r><s n="n"/><s n="m"/><s n="sg"/><s n="gen"/></r>
        </p>
      </e>
      <e>
        <p>
          <l></l>
          <r><s n="n"/><s n="m"/><s n="sg"/><s n="nom"/></r>
        </p>
      </e>
      <e>
        <p>
          <l>ain</l>
          <r><s n="n"/><s n="m"/><s n="pl"/><s n="nom"/></r>
        </p>
      </e>
    </pardef>
    <pardef n="lánto/il__n_f">
      <e>
        <p>
          <l>la</l>
          <r>il<s n="n"/><s n="f"/><s n="sg"/><s n="gen"/></r>
        </p>
      </e>
      <e>
        <p>
          <l>il</l>
          <r>il<s n="n"/><s n="f"/><s n="sg"/><s n="nom"/></r>
        </p>
      </e>
      <e>
        <p>
          <l>la</l>
          <r>il<s n="n"/><s n="f"/><s n="pl"/><s n="gen"/></r>
        </p>
      </e>
      <e>
        <p>
          <l>la</l>
          <r>il<s n="n"/><s n="f"/><s n="pl"/><s n="nom"/></r>
        </p>
      </e>
    </pardef>
    <pardef n="am__n_m">
      <e>
        <p>
          <l>a</l>
          <r><s n="n"/><s n="m"/><s n="sg"/><s n="gen"/></r>
        </p>
      </e>
      <e>
        <p>
          <l></l>
          <r><s n="n"/><s n="m"/><s n="sg"/><s n="nom"/></r>
        </p>
      </e>
      <e>
        <p>
          <l>anna</l>
          <r><s n="n"/><s n="m"/><s n="pl"/><s n="gen"/></r>
        </p>
      </e>
      <e>
        <p>
          <l>anna</l>
          <r><s n="n"/><s n="m"/><s n="pl"/><s n="nom"/></r>
        </p>
      </e>
    </pardef>
    <pardef n="ur/ú__n_m">
      <e>
        <p>
          <l>ú</l>
          <r>ú<s n="n"/><s n="m"/><s n="sg"/><s n="gen"/></r>
        </p>
      </e>
      <e>
        <p>
          <l>ú</l>
          <r>ú<s n="n"/><s n="m"/><s n="sg"/><s n="nom"/></r>
        </p>
      </e>
      <e>
        <p>
          <l>uithe</l>
          <r>ú<s n="n"/><s n="m"/><s n="pl"/><s n="gen"/></r>
        </p>
      </e>
      <e>
        <p>
          <l>uithe</l>
          <r>ú<s n="n"/><s n="m"/><s n="pl"/><s n="nom"/></r>
        </p>
      </e>
    </pardef>
    <pardef n="bé/ar__n_m">
      <e>
        <p>
          <l>ir</l>
          <r>ar<s n="n"/><s n="m"/><s n="sg"/><s n="gen"/></r>
        </p>
      </e>
      <e>
        <p>
          <l>ar</l>
          <r>ar<s n="n"/><s n="m"/><s n="sg"/><s n="nom"/></r>
        </p>
      </e>
      <e>
        <p>
          <l>ar</l>
          <r>ar<s n="n"/><s n="m"/><s n="pl"/><s n="gen"/></r>
        </p>
      </e>
      <e>
        <p>
          <l>ir</l>
          <r>ar<s n="n"/><s n="m"/><s n="pl"/><s n="nom"/></r>
        </p>
      </e>
    </pardef>
    <pardef n="aith/in__vblex">
      <e>
        <p>
          <l>neoidh</l>
          <r>in<s n="vblex"/><s n="fti"/></r>
        </p>
      </e>
      <e>
        <p>
          <l>neofar</l>
          <r>in<s n="vblex"/><s n="fti"/><s n="impers"/><s n="sp"/></r>
        </p>
      </e>
      <e>
        <p>
          <l>neoimid</l>
          <r>in<s n="vblex"/><s n="fti"/><s n="p1"/><s n="pl"/></r>
        </p>
      </e>
      <e>
        <p>
          <l>neofaí</l>
          <r>in<s n="vblex"/><s n="cni"/><s n="impers"/><s n="sp"/></r>
        </p>
      </e>
      <e>
        <p>
          <l>neoinn</l>
          <r>in<s n="vblex"/><s n="cni"/><s n="p1"/><s n="sg"/></r>
        </p>
      </e>
      <e>
        <p>
          <l>neoimis</l>
          <r>in<s n="vblex"/><s n="cni"/><s n="p1"/><s n="pl"/></r>
        </p>
      </e>
      <e>
        <p>
          <l>neofá</l>
          <r>in<s n="vblex"/><s n="cni"/><s n="p2"/><s n="sg"/></r>
        </p>
      </e>
      <e>
        <p>
          <l>neodh</l>
          <r>in<s n="vblex"/><s n="cni"/><s n="p2"/><s n="pl"/></r>
        </p>
      </e>
      <e>
        <p>
          <l>neodh</l>
          <r>in<s n="vblex"/><s n="cni"/><s n="p3"/><s n="sg"/></r>
        </p>
      </e>
      <e>
        <p>
          <l>neoidís</l>
          <r>in<s n="vblex"/><s n="cni"/><s n="p3"/><s n="pl"/></r>
        </p>
      </e>
      <e>
        <p>
          <l>ním</l>
          <r>in<s n="vblex"/><s n="imp"/><s n="p1"/><s n="sg"/></r>
        </p>
      </e>
      <e>
        <p>
          <l>nímis</l>
          <r>in<s n="vblex"/><s n="imp"/><s n="p1"/><s n="pl"/></r>
        </p>
      </e>
      <e>
        <p>
          <l>in</l>
          <r>in<s n="vblex"/><s n="imp"/><s n="p2"/><s n="sg"/></r>
        </p>
      </e>
      <e>
        <p>
          <l>nígí</l>
          <r>in<s n="vblex"/><s n="imp"/><s n="p2"/><s n="pl"/></r>
        </p>
      </e>
      <e>
        <p>
          <l>níodh</l>
          <r>in<s n="vblex"/><s n="imp"/><s n="p3"/><s n="sg"/></r>
        </p>
      </e>
      <e>
        <p>
          <l>nídís</l>
          <r>in<s n="vblex"/><s n="imp"/><s n="p3"/><s n="pl"/></r>
        </p>
      </e>
      <e>
        <p>
          <l>in</l>
          <r>in<s n="vblex"/><s n="past"/></r>
        </p>
      </e>
      <e>
        <p>
          <l>níodh</l>
          <r>in<s n="vblex"/><s n="past"/><s n="impers"/><s n="sp"/></r>
        </p>
      </e>
      <e>
        <p>
          <l>níomar</l>
          <r>in<s n="vblex"/><s n="past"/><s n="p1"/><s n="pl"/></r>
        </p>
      </e>
      <e>
        <p>
          <l>níodar</l>
          <r>in<s n="vblex"/><s n="past"/><s n="p3"/><s n="pl"/></r>
        </p>
      </e>
      <e>
        <p>
          <l>nítí</l>
          <r>in<s n="vblex"/><s n="pii"/><s n="impers"/><s n="sp"/></r>
        </p>
      </e>
      <e>
        <p>
          <l>nínn</l>
          <r>in<s n="vblex"/><s n="pii"/><s n="p1"/><s n="sg"/></r>
        </p>
      </e>
      <e>
        <p>
          <l>nímis</l>
          <r>in<s n="vblex"/><s n="pii"/><s n="p1"/><s n="pl"/></r>
        </p>
      </e>
      <e>
        <p>
          <l>níteá</l>
          <r>in<s n="vblex"/><s n="pii"/><s n="p2"/><s n="sg"/></r>
        </p>
      </e>
      <e>
        <p>
          <l>níodh</l>
          <r>in<s n="vblex"/><s n="pii"/><s n="p2"/><s n="pl"/></r>
        </p>
      </e>
      <e>
        <p>
          <l>níodh</l>
          <r>in<s n="vblex"/><s n="pii"/><s n="p3"/><s n="sg"/></r>
        </p>
      </e>
      <e>
        <p>
          <l>nídís</l>
          <r>in<s n="vblex"/><s n="pii"/><s n="p3"/><s n="pl"/></r>
        </p>
      </e>
      <e>
        <p>
          <l>eanta</l>
          <r>in<s n="vblex"/><s n="pp"/></r>
        </p>
      </e>
      <e>
        <p>
          <l>níonn</l>
          <r>in<s n="vblex"/><s n="pres"/></r>
        </p>
      </e>
      <e>
        <p>
          <l>nítear</l>
          <r>in<s n="vblex"/><s n="pres"/><s n="impers"/><s n="sp"/></r>
        </p>
      </e>
      <e>
        <p>
          <l>ním</l>
          <r>in<s n="vblex"/><s n="pres"/><s n="p1"/><s n="sg"/></r>
        </p>
      </e>
      <e>
        <p>
          <l>nímid</l>
          <r>in<s n="vblex"/><s n="pres"/><s n="p1"/><s n="pl"/></r>
        </p>
      </e>
      <e>
        <p>
          <l>ní</l>
          <r>in<s n="vblex"/><s n="prs"/></r>
        </p>
      </e>
      <e>
        <p>
          <l>nímid</l>
          <r>in<s n="vblex"/><s n="prs"/><s n="p1"/><s n="pl"/></r>
        </p>
      </e>
    </pardef>
    <pardef n="na/mhaid__n_m">
      <e>
        <p>
          <l>mhad</l>
          <r>mhaid<s n="n"/><s n="m"/><s n="sg"/><s n="gen"/></r>
        </p>
      </e>
      <e>
        <p>
          <l>mhaid</l>
          <r>mhaid<s n="n"/><s n="m"/><s n="sg"/><s n="nom"/></r>
        </p>
      </e>
      <e>
        <p>
          <l>imhde</l>
          <r>mhaid<s n="n"/><s n="m"/><s n="pl"/><s n="nom"/></r>
        </p>
      </e>
    </pardef>
    <pardef n="sn/iodh__n_f">
      <e>
        <p>
          <l>eá</l>
          <r>iodh<s n="n"/><s n="f"/><s n="sg"/><s n="gen"/></r>
        </p>
      </e>
      <e>
        <p>
          <l>iodh</l>
          <r>iodh<s n="n"/><s n="f"/><s n="sg"/><s n="nom"/></r>
        </p>
      </e>
      <e>
        <p>
          <l>eá</l>
          <r>iodh<s n="n"/><s n="f"/><s n="pl"/><s n="nom"/></r>
        </p>
      </e>
    </pardef>
    <pardef n="ca/s__adj">
      <e>
        <p>
          <l>ise</l>
          <r>s<s n="adj"/><s n="f"/><s n="sg"/><s n="gen"/></r>
        </p>
      </e>
      <e>
        <p>
          <l>s</l>
          <r>s<s n="adj"/><s n="mf"/><s n="sg"/><s n="nom"/></r>
        </p>
      </e>
      <e>
        <p>
          <l>sa</l>
          <r>s<s n="adj"/><s n="mf"/><s n="pl"/><s n="nom"/></r>
        </p>
      </e>
    </pardef>
    <pardef n="lí__n_f">
      <e>
        <p>
          <l></l>
          <r><s n="n"/><s n="f"/><s n="sg"/><s n="gen"/></r>
        </p>
      </e>
      <e>
        <p>
          <l></l>
          <r><s n="n"/><s n="f"/><s n="sg"/><s n="nom"/></r>
        </p>
      </e>
      <e>
        <p>
          <l>ocha</l>
          <r><s n="n"/><s n="f"/><s n="pl"/><s n="gen"/></r>
        </p>
      </e>
      <e>
        <p>
          <l>ocha</l>
          <r><s n="n"/><s n="f"/><s n="pl"/><s n="nom"/></r>
        </p>
      </e>
    </pardef>
    <pardef n="band/ia__n_m">
      <e>
        <p>
          <l>é</l>
          <r>ia<s n="n"/><s n="m"/><s n="sg"/><s n="gen"/></r>
        </p>
      </e>
      <e>
        <p>
          <l>ia</l>
          <r>ia<s n="n"/><s n="m"/><s n="sg"/><s n="nom"/></r>
        </p>
      </e>
      <e>
        <p>
          <l>éithe</l>
          <r>ia<s n="n"/><s n="m"/><s n="pl"/><s n="nom"/></r>
        </p>
      </e>
    </pardef>
    <pardef n="rú__n_m">
      <e>
        <p>
          <l></l>
          <r><s n="n"/><s n="m"/><s n="sg"/><s n="gen"/></r>
        </p>
      </e>
      <e>
        <p>
          <l></l>
          <r><s n="n"/><s n="m"/><s n="sg"/><s n="nom"/></r>
        </p>
      </e>
    </pardef>
    <pardef n="Cro/s__n_f">
      <e>
        <p>
          <l>ise</l>
          <r>s<s n="n"/><s n="f"/><s n="sg"/><s n="gen"/></r>
        </p>
      </e>
      <e>
        <p>
          <l>s</l>
          <r>s<s n="n"/><s n="f"/><s n="sg"/><s n="nom"/></r>
        </p>
      </e>
    </pardef>
    <pardef n="Ceifé/as__n_m">
      <e>
        <p>
          <l>is</l>
          <r>as<s n="n"/><s n="m"/><s n="sg"/><s n="gen"/></r>
        </p>
      </e>
      <e>
        <p>
          <l>as</l>
          <r>as<s n="n"/><s n="m"/><s n="sg"/><s n="nom"/></r>
        </p>
      </e>
    </pardef>
    <pardef n="cí/n__n_f">
      <e>
        <p>
          <l>ne</l>
          <r>n<s n="n"/><s n="f"/><s n="sg"/><s n="gen"/></r>
        </p>
      </e>
      <e>
        <p>
          <l>n</l>
          <r>n<s n="n"/><s n="f"/><s n="sg"/><s n="nom"/></r>
        </p>
      </e>
      <e>
        <p>
          <l>ona</l>
          <r>n<s n="n"/><s n="f"/><s n="pl"/><s n="gen"/></r>
        </p>
      </e>
      <e>
        <p>
          <l>ona</l>
          <r>n<s n="n"/><s n="f"/><s n="pl"/><s n="nom"/></r>
        </p>
      </e>
    </pardef>
    <pardef n="aistarraing__vblex">
      <e>
        <p>
          <l>eoidh</l>
          <r><s n="vblex"/><s n="fti"/></r>
        </p>
      </e>
      <e>
        <p>
          <l>eofar</l>
          <r><s n="vblex"/><s n="fti"/><s n="impers"/><s n="sp"/></r>
        </p>
      </e>
      <e>
        <p>
          <l>eoimid</l>
          <r><s n="vblex"/><s n="fti"/><s n="p1"/><s n="pl"/></r>
        </p>
      </e>
      <e>
        <p>
          <l>eofaí</l>
          <r><s n="vblex"/><s n="cni"/><s n="impers"/><s n="sp"/></r>
        </p>
      </e>
      <e>
        <p>
          <l>eoinn</l>
          <r><s n="vblex"/><s n="cni"/><s n="p1"/><s n="sg"/></r>
        </p>
      </e>
      <e>
        <p>
          <l>eoimis</l>
          <r><s n="vblex"/><s n="cni"/><s n="p1"/><s n="pl"/></r>
        </p>
      </e>
      <e>
        <p>
          <l>eofá</l>
          <r><s n="vblex"/><s n="cni"/><s n="p2"/><s n="sg"/></r>
        </p>
      </e>
      <e>
        <p>
          <l>eodh</l>
          <r><s n="vblex"/><s n="cni"/><s n="p2"/><s n="pl"/></r>
        </p>
      </e>
      <e>
        <p>
          <l>eodh</l>
          <r><s n="vblex"/><s n="cni"/><s n="p3"/><s n="sg"/></r>
        </p>
      </e>
      <e>
        <p>
          <l>eoidís</l>
          <r><s n="vblex"/><s n="cni"/><s n="p3"/><s n="pl"/></r>
        </p>
      </e>
      <e>
        <p>
          <l>ím</l>
          <r><s n="vblex"/><s n="imp"/><s n="p1"/><s n="sg"/></r>
        </p>
      </e>
      <e>
        <p>
          <l>ímis</l>
          <r><s n="vblex"/><s n="imp"/><s n="p1"/><s n="pl"/></r>
        </p>
      </e>
      <e>
        <p>
          <l></l>
          <r><s n="vblex"/><s n="imp"/><s n="p2"/><s n="sg"/></r>
        </p>
      </e>
      <e>
        <p>
          <l>ígí</l>
          <r><s n="vblex"/><s n="imp"/><s n="p2"/><s n="pl"/></r>
        </p>
      </e>
      <e>
        <p>
          <l>íodh</l>
          <r><s n="vblex"/><s n="imp"/><s n="p3"/><s n="sg"/></r>
        </p>
      </e>
      <e>
        <p>
          <l>ídís</l>
          <r><s n="vblex"/><s n="imp"/><s n="p3"/><s n="pl"/></r>
        </p>
      </e>
      <e>
        <p>
          <l></l>
          <r><s n="vblex"/><s n="past"/></r>
        </p>
      </e>
      <e>
        <p>
          <l>íodh</l>
          <r><s n="vblex"/><s n="past"/><s n="impers"/><s n="sp"/></r>
        </p>
      </e>
      <e>
        <p>
          <l>íomar</l>
          <r><s n="vblex"/><s n="past"/><s n="p1"/><s n="pl"/></r>
        </p>
      </e>
      <e>
        <p>
          <l>íodar</l>
          <r><s n="vblex"/><s n="past"/><s n="p3"/><s n="pl"/></r>
        </p>
      </e>
      <e>
        <p>
          <l>ítí</l>
          <r><s n="vblex"/><s n="pii"/><s n="impers"/><s n="sp"/></r>
        </p>
      </e>
      <e>
        <p>
          <l>ínn</l>
          <r><s n="vblex"/><s n="pii"/><s n="p1"/><s n="sg"/></r>
        </p>
      </e>
      <e>
        <p>
          <l>ímis</l>
          <r><s n="vblex"/><s n="pii"/><s n="p1"/><s n="pl"/></r>
        </p>
      </e>
      <e>
        <p>
          <l>íteá</l>
          <r><s n="vblex"/><s n="pii"/><s n="p2"/><s n="sg"/></r>
        </p>
      </e>
      <e>
        <p>
          <l>íodh</l>
          <r><s n="vblex"/><s n="pii"/><s n="p2"/><s n="pl"/></r>
        </p>
      </e>
      <e>
        <p>
          <l>íodh</l>
          <r><s n="vblex"/><s n="pii"/><s n="p3"/><s n="sg"/></r>
        </p>
      </e>
      <e>
        <p>
          <l>ídís</l>
          <r><s n="vblex"/><s n="pii"/><s n="p3"/><s n="pl"/></r>
        </p>
      </e>
      <e>
        <p>
          <l>the</l>
          <r><s n="vblex"/><s n="pp"/></r>
        </p>
      </e>
      <e>
        <p>
          <l>íonn</l>
          <r><s n="vblex"/><s n="pres"/></r>
        </p>
      </e>
      <e>
        <p>
          <l>ítear</l>
          <r><s n="vblex"/><s n="pres"/><s n="impers"/><s n="sp"/></r>
        </p>
      </e>
      <e>
        <p>
          <l>ím</l>
          <r><s n="vblex"/><s n="pres"/><s n="p1"/><s n="sg"/></r>
        </p>
      </e>
      <e>
        <p>
          <l>ímid</l>
          <r><s n="vblex"/><s n="pres"/><s n="p1"/><s n="pl"/></r>
        </p>
      </e>
      <e>
        <p>
          <l>í</l>
          <r><s n="vblex"/><s n="prs"/></r>
        </p>
      </e>
      <e>
        <p>
          <l>ímid</l>
          <r><s n="vblex"/><s n="prs"/><s n="p1"/><s n="pl"/></r>
        </p>
      </e>
    </pardef>
    <pardef n="sceamh__n_f">
      <e>
        <p>
          <l></l>
          <r><s n="n"/><s n="f"/><s n="sg"/><s n="nom"/></r>
        </p>
      </e>
      <e>
        <p>
          <l>anna</l>
          <r><s n="n"/><s n="f"/><s n="pl"/><s n="gen"/></r>
        </p>
      </e>
      <e>
        <p>
          <l>anna</l>
          <r><s n="n"/><s n="f"/><s n="pl"/><s n="nom"/></r>
        </p>
      </e>
    </pardef>
    <pardef n="úsc/adh__n_m">
      <e>
        <p>
          <l>tha</l>
          <r>adh<s n="n"/><s n="m"/><s n="sg"/><s n="gen"/></r>
        </p>
      </e>
      <e>
        <p>
          <l>adh</l>
          <r>adh<s n="n"/><s n="m"/><s n="sg"/><s n="nom"/></r>
        </p>
      </e>
      <e>
        <p>
          <l>thaí</l>
          <r>adh<s n="n"/><s n="m"/><s n="pl"/><s n="nom"/></r>
        </p>
      </e>
    </pardef>
    <pardef n="gara/thair__n_m">
      <e>
        <p>
          <l>thar</l>
          <r>thair<s n="n"/><s n="m"/><s n="sg"/><s n="gen"/></r>
        </p>
      </e>
      <e>
        <p>
          <l>thair</l>
          <r>thair<s n="n"/><s n="m"/><s n="sg"/><s n="nom"/></r>
        </p>
      </e>
      <e>
        <p>
          <l>ithreacha</l>
          <r>thair<s n="n"/><s n="m"/><s n="pl"/><s n="gen"/></r>
        </p>
      </e>
      <e>
        <p>
          <l>ithreacha</l>
          <r>thair<s n="n"/><s n="m"/><s n="pl"/><s n="nom"/></r>
        </p>
      </e>
    </pardef>
    <pardef n="riteog/a__n_f">
      <e>
        <p>
          <l></l>
          <r>a<s n="n"/><s n="f"/><s n="pl"/><s n="gen"/></r>
        </p>
      </e>
      <e>
        <p>
          <l>a</l>
          <r>a<s n="n"/><s n="f"/><s n="pl"/><s n="nom"/></r>
        </p>
      </e>
    </pardef>
    <pardef n="ao/ir__n_f">
      <e>
        <p>
          <l>ire</l>
          <r>ir<s n="n"/><s n="f"/><s n="sg"/><s n="gen"/></r>
        </p>
      </e>
      <e>
        <p>
          <l>ir</l>
          <r>ir<s n="n"/><s n="f"/><s n="sg"/><s n="nom"/></r>
        </p>
      </e>
      <e>
        <p>
          <l>rtha</l>
          <r>ir<s n="n"/><s n="f"/><s n="pl"/><s n="gen"/></r>
        </p>
      </e>
      <e>
        <p>
          <l>rtha</l>
          <r>ir<s n="n"/><s n="f"/><s n="pl"/><s n="nom"/></r>
        </p>
      </e>
    </pardef>
    <pardef n="tá/mh__n_f">
      <e>
        <p>
          <l>imhe</l>
          <r>mh<s n="n"/><s n="f"/><s n="sg"/><s n="gen"/></r>
        </p>
      </e>
      <e>
        <p>
          <l>mh</l>
          <r>mh<s n="n"/><s n="f"/><s n="sg"/><s n="nom"/></r>
        </p>
      </e>
      <e>
        <p>
          <l>mh</l>
          <r>mh<s n="n"/><s n="f"/><s n="pl"/><s n="gen"/></r>
        </p>
      </e>
      <e>
        <p>
          <l>mha</l>
          <r>mh<s n="n"/><s n="f"/><s n="pl"/><s n="nom"/></r>
        </p>
      </e>
    </pardef>
    <pardef n="lá/mh__n_f">
      <e>
        <p>
          <l>imhe</l>
          <r>mh<s n="n"/><s n="f"/><s n="sg"/><s n="gen"/></r>
        </p>
      </e>
      <e>
        <p>
          <l>mh</l>
          <r>mh<s n="n"/><s n="f"/><s n="sg"/><s n="nom"/></r>
        </p>
      </e>
      <e>
        <p>
          <l>imh</l>
          <r>mh<s n="n"/><s n="f"/><s n="sg"/><s n="dat"/></r>
        </p>
      </e>
      <e>
        <p>
          <l>mh</l>
          <r>mh<s n="n"/><s n="f"/><s n="pl"/><s n="gen"/></r>
        </p>
      </e>
      <e>
        <p>
          <l>mha</l>
          <r>mh<s n="n"/><s n="f"/><s n="pl"/><s n="nom"/></r>
        </p>
      </e>
    </pardef>
    <pardef n="sáfa/ch__n_f">
      <e>
        <p>
          <l>í</l>
          <r>ch<s n="n"/><s n="f"/><s n="sg"/><s n="gen"/></r>
        </p>
      </e>
      <e>
        <p>
          <l>ch</l>
          <r>ch<s n="n"/><s n="f"/><s n="sg"/><s n="nom"/></r>
        </p>
      </e>
      <e>
        <p>
          <l>ch</l>
          <r>ch<s n="n"/><s n="f"/><s n="pl"/><s n="gen"/></r>
        </p>
      </e>
      <e>
        <p>
          <l>cha</l>
          <r>ch<s n="n"/><s n="f"/><s n="pl"/><s n="nom"/></r>
        </p>
      </e>
    </pardef>
    <pardef n="meith/eal__n_f">
      <e>
        <p>
          <l>le</l>
          <r>eal<s n="n"/><s n="f"/><s n="sg"/><s n="gen"/></r>
        </p>
      </e>
      <e>
        <p>
          <l>eal</l>
          <r>eal<s n="n"/><s n="f"/><s n="sg"/><s n="nom"/></r>
        </p>
      </e>
      <e>
        <p>
          <l>leacha</l>
          <r>eal<s n="n"/><s n="f"/><s n="pl"/><s n="gen"/></r>
        </p>
      </e>
      <e>
        <p>
          <l>leacha</l>
          <r>eal<s n="n"/><s n="f"/><s n="pl"/><s n="nom"/></r>
        </p>
      </e>
    </pardef>
    <pardef n="sciar__n_m">
      <e>
        <p>
          <l></l>
          <r><s n="n"/><s n="m"/><s n="sg"/><s n="gen"/></r>
        </p>
      </e>
      <e>
        <p>
          <l></l>
          <r><s n="n"/><s n="m"/><s n="sg"/><s n="nom"/></r>
        </p>
      </e>
      <e>
        <p>
          <l>tha</l>
          <r><s n="n"/><s n="m"/><s n="pl"/><s n="gen"/></r>
        </p>
      </e>
      <e>
        <p>
          <l>tha</l>
          <r><s n="n"/><s n="m"/><s n="pl"/><s n="nom"/></r>
        </p>
      </e>
    </pardef>
    <pardef n="b/ior__n_m">
      <e>
        <p>
          <l>eara</l>
          <r>ior<s n="n"/><s n="m"/><s n="sg"/><s n="gen"/></r>
        </p>
      </e>
      <e>
        <p>
          <l>ior</l>
          <r>ior<s n="n"/><s n="m"/><s n="sg"/><s n="nom"/></r>
        </p>
      </e>
      <e>
        <p>
          <l>ioranna</l>
          <r>ior<s n="n"/><s n="m"/><s n="pl"/><s n="gen"/></r>
        </p>
      </e>
      <e>
        <p>
          <l>ioranna</l>
          <r>ior<s n="n"/><s n="m"/><s n="pl"/><s n="nom"/></r>
        </p>
      </e>
    </pardef>
    <pardef n="brí__n_f">
      <e>
        <p>
          <l></l>
          <r><s n="n"/><s n="f"/><s n="sg"/><s n="gen"/></r>
        </p>
      </e>
      <e>
        <p>
          <l></l>
          <r><s n="n"/><s n="f"/><s n="sg"/><s n="nom"/></r>
        </p>
      </e>
      <e>
        <p>
          <l>onna</l>
          <r><s n="n"/><s n="f"/><s n="pl"/><s n="gen"/></r>
        </p>
      </e>
      <e>
        <p>
          <l>onna</l>
          <r><s n="n"/><s n="f"/><s n="pl"/><s n="nom"/></r>
        </p>
      </e>
    </pardef>
    <pardef n="bré/an__adj">
      <e>
        <p>
          <l>in</l>
          <r>an<s n="adj"/><s n="m"/><s n="sg"/><s n="gen"/></r>
        </p>
      </e>
      <e>
        <p>
          <l>ine</l>
          <r>an<s n="adj"/><s n="f"/><s n="sg"/><s n="gen"/></r>
        </p>
      </e>
      <e>
        <p>
          <l>an</l>
          <r>an<s n="adj"/><s n="mf"/><s n="sg"/><s n="nom"/></r>
        </p>
      </e>
      <e>
        <p>
          <l>ana</l>
          <r>an<s n="adj"/><s n="mf"/><s n="pl"/><s n="nom"/></r>
        </p>
      </e>
    </pardef>
    <pardef n="sith/eadh__n_m">
      <e>
        <p>
          <l>idh</l>
          <r>eadh<s n="n"/><s n="m"/><s n="sg"/><s n="gen"/></r>
        </p>
      </e>
      <e>
        <p>
          <l>eadh</l>
          <r>eadh<s n="n"/><s n="m"/><s n="sg"/><s n="nom"/></r>
        </p>
      </e>
      <e>
        <p>
          <l>í</l>
          <r>eadh<s n="n"/><s n="m"/><s n="pl"/><s n="gen"/></r>
        </p>
      </e>
      <e>
        <p>
          <l>í</l>
          <r>eadh<s n="n"/><s n="m"/><s n="pl"/><s n="nom"/></r>
        </p>
      </e>
    </pardef>
    <pardef n="las/adh__n_m">
      <e>
        <p>
          <l>ta</l>
          <r>adh<s n="n"/><s n="m"/><s n="sg"/><s n="gen"/></r>
        </p>
      </e>
      <e>
        <p>
          <l>adh</l>
          <r>adh<s n="n"/><s n="m"/><s n="sg"/><s n="nom"/></r>
        </p>
      </e>
    </pardef>
    <pardef n="ta/bhall__n_m">
      <e>
        <p>
          <l>bhaill</l>
          <r>bhall<s n="n"/><s n="m"/><s n="sg"/><s n="gen"/></r>
        </p>
      </e>
      <e>
        <p>
          <l>bhall</l>
          <r>bhall<s n="n"/><s n="m"/><s n="sg"/><s n="nom"/></r>
        </p>
      </e>
      <e>
        <p>
          <l>ibhle</l>
          <r>bhall<s n="n"/><s n="m"/><s n="pl"/><s n="gen"/></r>
        </p>
      </e>
      <e>
        <p>
          <l>ibhle</l>
          <r>bhall<s n="n"/><s n="m"/><s n="pl"/><s n="nom"/></r>
        </p>
      </e>
    </pardef>
    <pardef n="cosa/int__n_f">
      <e>
        <p>
          <l>nta</l>
          <r>int<s n="n"/><s n="f"/><s n="sg"/><s n="gen"/></r>
        </p>
      </e>
      <e>
        <p>
          <l>int</l>
          <r>int<s n="n"/><s n="f"/><s n="sg"/><s n="nom"/></r>
        </p>
      </e>
      <e>
        <p>
          <l>intí</l>
          <r>int<s n="n"/><s n="f"/><s n="pl"/><s n="gen"/></r>
        </p>
      </e>
      <e>
        <p>
          <l>intí</l>
          <r>int<s n="n"/><s n="f"/><s n="pl"/><s n="nom"/></r>
        </p>
      </e>
    </pardef>
    <pardef n="muin/eál__n_m">
      <e>
        <p>
          <l>íl</l>
          <r>eál<s n="n"/><s n="m"/><s n="sg"/><s n="gen"/></r>
        </p>
      </e>
      <e>
        <p>
          <l>eál</l>
          <r>eál<s n="n"/><s n="m"/><s n="sg"/><s n="nom"/></r>
        </p>
      </e>
      <e>
        <p>
          <l>eál</l>
          <r>eál<s n="n"/><s n="m"/><s n="pl"/><s n="gen"/></r>
        </p>
      </e>
      <e>
        <p>
          <l>íl</l>
          <r>eál<s n="n"/><s n="m"/><s n="pl"/><s n="nom"/></r>
        </p>
      </e>
    </pardef>
    <pardef n="seo/id__n_f">
      <e>
        <p>
          <l>ide</l>
          <r>id<s n="n"/><s n="f"/><s n="sg"/><s n="gen"/></r>
        </p>
      </e>
      <e>
        <p>
          <l>id</l>
          <r>id<s n="n"/><s n="f"/><s n="sg"/><s n="nom"/></r>
        </p>
      </e>
      <e>
        <p>
          <l>d</l>
          <r>id<s n="n"/><s n="f"/><s n="pl"/><s n="gen"/></r>
        </p>
      </e>
      <e>
        <p>
          <l>da</l>
          <r>id<s n="n"/><s n="f"/><s n="pl"/><s n="nom"/></r>
        </p>
      </e>
    </pardef>
    <pardef n="b/eag__n_m">
      <e>
        <p>
          <l>ig</l>
          <r>eag<s n="n"/><s n="m"/><s n="sg"/><s n="gen"/></r>
        </p>
      </e>
      <e>
        <p>
          <l>eag</l>
          <r>eag<s n="n"/><s n="m"/><s n="sg"/><s n="nom"/></r>
        </p>
      </e>
      <e>
        <p>
          <l>eaganna</l>
          <r>eag<s n="n"/><s n="m"/><s n="pl"/><s n="gen"/></r>
        </p>
      </e>
      <e>
        <p>
          <l>eaganna</l>
          <r>eag<s n="n"/><s n="m"/><s n="pl"/><s n="nom"/></r>
        </p>
      </e>
    </pardef>
    <pardef n="rig/e__n_m">
      <e>
        <p>
          <l>e</l>
          <r>e<s n="n"/><s n="m"/><s n="sg"/><s n="gen"/></r>
        </p>
      </e>
      <e>
        <p>
          <l>e</l>
          <r>e<s n="n"/><s n="m"/><s n="sg"/><s n="nom"/></r>
        </p>
      </e>
      <e>
        <p>
          <l>í</l>
          <r>e<s n="n"/><s n="m"/><s n="pl"/><s n="gen"/></r>
        </p>
      </e>
      <e>
        <p>
          <l>í</l>
          <r>e<s n="n"/><s n="m"/><s n="pl"/><s n="nom"/></r>
        </p>
      </e>
    </pardef>
    <pardef n="coinní/oll__n_m">
      <e>
        <p>
          <l>ll</l>
          <r>oll<s n="n"/><s n="m"/><s n="sg"/><s n="gen"/></r>
        </p>
      </e>
      <e>
        <p>
          <l>oll</l>
          <r>oll<s n="n"/><s n="m"/><s n="sg"/><s n="nom"/></r>
        </p>
      </e>
      <e>
        <p>
          <l>ollacha</l>
          <r>oll<s n="n"/><s n="m"/><s n="pl"/><s n="gen"/></r>
        </p>
      </e>
      <e>
        <p>
          <l>ollacha</l>
          <r>oll<s n="n"/><s n="m"/><s n="pl"/><s n="nom"/></r>
        </p>
      </e>
    </pardef>
    <pardef n="taif/ead__n_m">
      <e>
        <p>
          <l>id</l>
          <r>ead<s n="n"/><s n="m"/><s n="sg"/><s n="gen"/></r>
        </p>
      </e>
      <e>
        <p>
          <l>ead</l>
          <r>ead<s n="n"/><s n="m"/><s n="sg"/><s n="nom"/></r>
        </p>
      </e>
      <e>
        <p>
          <l>ead</l>
          <r>ead<s n="n"/><s n="m"/><s n="pl"/><s n="gen"/></r>
        </p>
      </e>
      <e>
        <p>
          <l>id</l>
          <r>ead<s n="n"/><s n="m"/><s n="pl"/><s n="nom"/></r>
        </p>
      </e>
    </pardef>
    <pardef n="iomá/int__n_f">
      <e>
        <p>
          <l>na</l>
          <r>int<s n="n"/><s n="f"/><s n="sg"/><s n="gen"/></r>
        </p>
      </e>
      <e>
        <p>
          <l>int</l>
          <r>int<s n="n"/><s n="f"/><s n="sg"/><s n="nom"/></r>
        </p>
      </e>
    </pardef>
    <pardef n="O/rd__n_m">
      <e>
        <p>
          <l>ird</l>
          <r>rd<s n="n"/><s n="m"/><s n="sg"/><s n="gen"/></r>
        </p>
      </e>
      <e>
        <p>
          <l>rd</l>
          <r>rd<s n="n"/><s n="m"/><s n="sg"/><s n="nom"/></r>
        </p>
      </e>
    </pardef>
    <pardef n="c/eart__n_m">
      <e>
        <p>
          <l>irt</l>
          <r>eart<s n="n"/><s n="m"/><s n="sg"/><s n="gen"/></r>
        </p>
      </e>
      <e>
        <p>
          <l>eart</l>
          <r>eart<s n="n"/><s n="m"/><s n="sg"/><s n="nom"/></r>
        </p>
      </e>
      <e>
        <p>
          <l>eart</l>
          <r>eart<s n="n"/><s n="m"/><s n="pl"/><s n="gen"/></r>
        </p>
      </e>
      <e>
        <p>
          <l>earta</l>
          <r>eart<s n="n"/><s n="m"/><s n="pl"/><s n="nom"/></r>
        </p>
      </e>
    </pardef>
    <pardef n="fé/ar__n_m">
      <e>
        <p>
          <l>ir</l>
          <r>ar<s n="n"/><s n="m"/><s n="sg"/><s n="gen"/></r>
        </p>
      </e>
      <e>
        <p>
          <l>ar</l>
          <r>ar<s n="n"/><s n="m"/><s n="sg"/><s n="nom"/></r>
        </p>
      </e>
      <e>
        <p>
          <l>ar</l>
          <r>ar<s n="n"/><s n="m"/><s n="pl"/><s n="gen"/></r>
        </p>
      </e>
      <e>
        <p>
          <l>ara</l>
          <r>ar<s n="n"/><s n="m"/><s n="pl"/><s n="nom"/></r>
        </p>
      </e>
    </pardef>
    <pardef n="bo/lg__n_m">
      <e>
        <p>
          <l>ilg</l>
          <r>lg<s n="n"/><s n="m"/><s n="sg"/><s n="gen"/></r>
        </p>
      </e>
      <e>
        <p>
          <l>lg</l>
          <r>lg<s n="n"/><s n="m"/><s n="sg"/><s n="nom"/></r>
        </p>
      </e>
      <e>
        <p>
          <l>lg</l>
          <r>lg<s n="n"/><s n="m"/><s n="pl"/><s n="gen"/></r>
        </p>
      </e>
      <e>
        <p>
          <l>ilg</l>
          <r>lg<s n="n"/><s n="m"/><s n="pl"/><s n="nom"/></r>
        </p>
      </e>
    </pardef>
    <pardef n="grid/eall__n_f">
      <e>
        <p>
          <l>ille</l>
          <r>eall<s n="n"/><s n="f"/><s n="sg"/><s n="gen"/></r>
        </p>
      </e>
      <e>
        <p>
          <l>eall</l>
          <r>eall<s n="n"/><s n="f"/><s n="sg"/><s n="nom"/></r>
        </p>
      </e>
      <e>
        <p>
          <l>illí</l>
          <r>eall<s n="n"/><s n="f"/><s n="pl"/><s n="gen"/></r>
        </p>
      </e>
      <e>
        <p>
          <l>illí</l>
          <r>eall<s n="n"/><s n="f"/><s n="pl"/><s n="nom"/></r>
        </p>
      </e>
    </pardef>
    <pardef n="soin/eann__n_f">
      <e>
        <p>
          <l>inne</l>
          <r>eann<s n="n"/><s n="f"/><s n="sg"/><s n="gen"/></r>
        </p>
      </e>
      <e>
        <p>
          <l>eann</l>
          <r>eann<s n="n"/><s n="f"/><s n="sg"/><s n="nom"/></r>
        </p>
      </e>
    </pardef>
    <pardef n="cart__vblex">
      <e>
        <p>
          <l>faidh</l>
          <r><s n="vblex"/><s n="fti"/></r>
        </p>
      </e>
      <e>
        <p>
          <l>far</l>
          <r><s n="vblex"/><s n="fti"/><s n="impers"/><s n="sp"/></r>
        </p>
      </e>
      <e>
        <p>
          <l>faimid</l>
          <r><s n="vblex"/><s n="fti"/><s n="p1"/><s n="pl"/></r>
        </p>
      </e>
      <e>
        <p>
          <l>adh</l>
          <r><s n="vblex"/><s n="ger"/><s n="sg"/><s n="nom"/></r>
        </p>
      </e>
      <e>
        <p>
          <l>aim</l>
          <r><s n="vblex"/><s n="imp"/><s n="p1"/><s n="sg"/></r>
        </p>
      </e>
      <e>
        <p>
          <l>aimis</l>
          <r><s n="vblex"/><s n="imp"/><s n="p1"/><s n="pl"/></r>
        </p>
      </e>
      <e>
        <p>
          <l></l>
          <r><s n="vblex"/><s n="imp"/><s n="p2"/><s n="sg"/></r>
        </p>
      </e>
      <e>
        <p>
          <l>aigí</l>
          <r><s n="vblex"/><s n="imp"/><s n="p2"/><s n="pl"/></r>
        </p>
      </e>
      <e>
        <p>
          <l>adh</l>
          <r><s n="vblex"/><s n="imp"/><s n="p3"/><s n="sg"/></r>
        </p>
      </e>
      <e>
        <p>
          <l>aidís</l>
          <r><s n="vblex"/><s n="imp"/><s n="p3"/><s n="pl"/></r>
        </p>
      </e>
      <e>
        <p>
          <l>adh</l>
          <r><s n="vblex"/><s n="past"/><s n="impers"/><s n="sp"/></r>
        </p>
      </e>
      <e>
        <p>
          <l>ann</l>
          <r><s n="vblex"/><s n="pres"/></r>
        </p>
      </e>
      <e>
        <p>
          <l>ar</l>
          <r><s n="vblex"/><s n="pres"/><s n="impers"/><s n="sp"/></r>
        </p>
      </e>
      <e>
        <p>
          <l>aim</l>
          <r><s n="vblex"/><s n="pres"/><s n="p1"/><s n="sg"/></r>
        </p>
      </e>
      <e>
        <p>
          <l>aimid</l>
          <r><s n="vblex"/><s n="pres"/><s n="p1"/><s n="pl"/></r>
        </p>
      </e>
    </pardef>
    <pardef n="anam__n_m">
      <e>
        <p>
          <l>a</l>
          <r><s n="n"/><s n="m"/><s n="sg"/><s n="gen"/></r>
        </p>
      </e>
      <e>
        <p>
          <l></l>
          <r><s n="n"/><s n="m"/><s n="sg"/><s n="nom"/></r>
        </p>
      </e>
      <e>
        <p>
          <l>acha</l>
          <r><s n="n"/><s n="m"/><s n="pl"/><s n="gen"/></r>
        </p>
      </e>
      <e>
        <p>
          <l>acha</l>
          <r><s n="n"/><s n="m"/><s n="pl"/><s n="nom"/></r>
        </p>
      </e>
    </pardef>
    <pardef n="br/eac__adj">
      <e>
        <p>
          <l>ic</l>
          <r>eac<s n="adj"/><s n="m"/><s n="sg"/><s n="gen"/></r>
        </p>
      </e>
      <e>
        <p>
          <l>ice</l>
          <r>eac<s n="adj"/><s n="f"/><s n="sg"/><s n="gen"/></r>
        </p>
      </e>
      <e>
        <p>
          <l>eac</l>
          <r>eac<s n="adj"/><s n="mf"/><s n="sg"/><s n="nom"/></r>
        </p>
      </e>
      <e>
        <p>
          <l>eaca</l>
          <r>eac<s n="adj"/><s n="mf"/><s n="pl"/><s n="nom"/></r>
        </p>
      </e>
    </pardef>
    <pardef n="téana__vblex">
      <e>
        <p>
          <l>m</l>
          <r><s n="vblex"/><s n="imp"/><s n="p1"/><s n="sg"/></r>
        </p>
      </e>
      <e>
        <p>
          <l>imis</l>
          <r><s n="vblex"/><s n="imp"/><s n="p1"/><s n="pl"/></r>
        </p>
      </e>
      <e>
        <p>
          <l></l>
          <r><s n="vblex"/><s n="imp"/><s n="p2"/><s n="sg"/></r>
        </p>
      </e>
      <e>
        <p>
          <l>igí</l>
          <r><s n="vblex"/><s n="imp"/><s n="p2"/><s n="pl"/></r>
        </p>
      </e>
      <e>
        <p>
          <l>idís</l>
          <r><s n="vblex"/><s n="imp"/><s n="p3"/><s n="pl"/></r>
        </p>
      </e>
    </pardef>
    <pardef n="tro/m__adj">
      <e>
        <p>
          <l>m</l>
          <r>m<s n="adj"/><s n="m"/><s n="sg"/><s n="gen"/></r>
        </p>
      </e>
      <e>
        <p>
          <l>ime</l>
          <r>m<s n="adj"/><s n="f"/><s n="sg"/><s n="gen"/></r>
        </p>
      </e>
      <e>
        <p>
          <l>m</l>
          <r>m<s n="adj"/><s n="mf"/><s n="sg"/><s n="nom"/></r>
        </p>
      </e>
      <e>
        <p>
          <l>ma</l>
          <r>m<s n="adj"/><s n="mf"/><s n="pl"/><s n="nom"/></r>
        </p>
      </e>
    </pardef>
    <pardef n="ot/air__adj">
      <e>
        <p>
          <l>air</l>
          <r>air<s n="adj"/><s n="m"/><s n="sg"/><s n="gen"/></r>
        </p>
      </e>
      <e>
        <p>
          <l>ra</l>
          <r>air<s n="adj"/><s n="f"/><s n="sg"/><s n="gen"/></r>
        </p>
      </e>
      <e>
        <p>
          <l>air</l>
          <r>air<s n="adj"/><s n="mf"/><s n="sg"/><s n="nom"/></r>
        </p>
      </e>
      <e>
        <p>
          <l>ra</l>
          <r>air<s n="adj"/><s n="mf"/><s n="pl"/><s n="nom"/></r>
        </p>
      </e>
    </pardef>
    <pardef n="feag__n_f">
      <e>
        <p>
          <l>a</l>
          <r><s n="n"/><s n="f"/><s n="sg"/><s n="gen"/></r>
        </p>
      </e>
      <e>
        <p>
          <l></l>
          <r><s n="n"/><s n="f"/><s n="sg"/><s n="nom"/></r>
        </p>
      </e>
      <e>
        <p>
          <l>acha</l>
          <r><s n="n"/><s n="f"/><s n="pl"/><s n="gen"/></r>
        </p>
      </e>
      <e>
        <p>
          <l>acha</l>
          <r><s n="n"/><s n="f"/><s n="pl"/><s n="nom"/></r>
        </p>
      </e>
    </pardef>
    <pardef n="forleat/h__vblex">
      <e>
        <p>
          <l>hfaidh</l>
          <r>h<s n="vblex"/><s n="fti"/></r>
        </p>
      </e>
      <e>
        <p>
          <l>hfar</l>
          <r>h<s n="vblex"/><s n="fti"/><s n="impers"/><s n="sp"/></r>
        </p>
      </e>
      <e>
        <p>
          <l>hfaimid</l>
          <r>h<s n="vblex"/><s n="fti"/><s n="p1"/><s n="pl"/></r>
        </p>
      </e>
      <e>
        <p>
          <l>a</l>
          <r>h<s n="vblex"/><s n="ger"/><s n="sg"/><s n="gen"/></r>
        </p>
      </e>
      <e>
        <p>
          <l>hadh</l>
          <r>h<s n="vblex"/><s n="ger"/><s n="sg"/><s n="nom"/></r>
        </p>
      </e>
      <e>
        <p>
          <l>haim</l>
          <r>h<s n="vblex"/><s n="imp"/><s n="p1"/><s n="sg"/></r>
        </p>
      </e>
      <e>
        <p>
          <l>haimis</l>
          <r>h<s n="vblex"/><s n="imp"/><s n="p1"/><s n="pl"/></r>
        </p>
      </e>
      <e>
        <p>
          <l>h</l>
          <r>h<s n="vblex"/><s n="imp"/><s n="p2"/><s n="sg"/></r>
        </p>
      </e>
      <e>
        <p>
          <l>haigí</l>
          <r>h<s n="vblex"/><s n="imp"/><s n="p2"/><s n="pl"/></r>
        </p>
      </e>
      <e>
        <p>
          <l>hadh</l>
          <r>h<s n="vblex"/><s n="imp"/><s n="p3"/><s n="sg"/></r>
        </p>
      </e>
      <e>
        <p>
          <l>haidís</l>
          <r>h<s n="vblex"/><s n="imp"/><s n="p3"/><s n="pl"/></r>
        </p>
      </e>
      <e>
        <p>
          <l>hadh</l>
          <r>h<s n="vblex"/><s n="past"/><s n="impers"/><s n="sp"/></r>
        </p>
      </e>
      <e>
        <p>
          <l>a</l>
          <r>h<s n="vblex"/><s n="pp"/></r>
        </p>
      </e>
      <e>
        <p>
          <l>hann</l>
          <r>h<s n="vblex"/><s n="pres"/></r>
        </p>
      </e>
      <e>
        <p>
          <l>ar</l>
          <r>h<s n="vblex"/><s n="pres"/><s n="impers"/><s n="sp"/></r>
        </p>
      </e>
      <e>
        <p>
          <l>haim</l>
          <r>h<s n="vblex"/><s n="pres"/><s n="p1"/><s n="sg"/></r>
        </p>
      </e>
      <e>
        <p>
          <l>haimid</l>
          <r>h<s n="vblex"/><s n="pres"/><s n="p1"/><s n="pl"/></r>
        </p>
      </e>
    </pardef>
    <pardef n="anacha/in__n_f">
      <e>
        <p>
          <l>ine</l>
          <r>in<s n="n"/><s n="f"/><s n="sg"/><s n="gen"/></r>
        </p>
      </e>
      <e>
        <p>
          <l>in</l>
          <r>in<s n="n"/><s n="f"/><s n="sg"/><s n="nom"/></r>
        </p>
      </e>
      <e>
        <p>
          <l>na</l>
          <r>in<s n="n"/><s n="f"/><s n="pl"/><s n="gen"/></r>
        </p>
      </e>
      <e>
        <p>
          <l>na</l>
          <r>in<s n="n"/><s n="f"/><s n="pl"/><s n="nom"/></r>
        </p>
      </e>
    </pardef>
    <pardef n="cuil__n_f">
      <e>
        <p>
          <l></l>
          <r><s n="n"/><s n="f"/><s n="sg"/><s n="nom"/></r>
        </p>
      </e>
      <e>
        <p>
          <l>eanna</l>
          <r><s n="n"/><s n="f"/><s n="pl"/><s n="nom"/></r>
        </p>
      </e>
    </pardef>
    <pardef n="bua/igh__vblex">
      <e>
        <p>
          <l>faidh</l>
          <r>igh<s n="vblex"/><s n="fti"/></r>
        </p>
      </e>
      <e>
        <p>
          <l>far</l>
          <r>igh<s n="vblex"/><s n="fti"/><s n="impers"/><s n="sp"/></r>
        </p>
      </e>
      <e>
        <p>
          <l>faimid</l>
          <r>igh<s n="vblex"/><s n="fti"/><s n="p1"/><s n="pl"/></r>
        </p>
      </e>
      <e>
        <p>
          <l>ite</l>
          <r>igh<s n="vblex"/><s n="ger"/><s n="sg"/><s n="gen"/></r>
        </p>
      </e>
      <e>
        <p>
          <l>chan</l>
          <r>igh<s n="vblex"/><s n="ger"/><s n="sg"/><s n="nom"/></r>
        </p>
      </e>
      <e>
        <p>
          <l>im</l>
          <r>igh<s n="vblex"/><s n="imp"/><s n="p1"/><s n="sg"/></r>
        </p>
      </e>
      <e>
        <p>
          <l>imis</l>
          <r>igh<s n="vblex"/><s n="imp"/><s n="p1"/><s n="pl"/></r>
        </p>
      </e>
      <e>
        <p>
          <l>igh</l>
          <r>igh<s n="vblex"/><s n="imp"/><s n="p2"/><s n="sg"/></r>
        </p>
      </e>
      <e>
        <p>
          <l>igí</l>
          <r>igh<s n="vblex"/><s n="imp"/><s n="p2"/><s n="pl"/></r>
        </p>
      </e>
      <e>
        <p>
          <l>dh</l>
          <r>igh<s n="vblex"/><s n="imp"/><s n="p3"/><s n="sg"/></r>
        </p>
      </e>
      <e>
        <p>
          <l>idís</l>
          <r>igh<s n="vblex"/><s n="imp"/><s n="p3"/><s n="pl"/></r>
        </p>
      </e>
      <e>
        <p>
          <l>dh</l>
          <r>igh<s n="vblex"/><s n="past"/><s n="impers"/><s n="sp"/></r>
        </p>
      </e>
      <e>
        <p>
          <l>ite</l>
          <r>igh<s n="vblex"/><s n="pp"/></r>
        </p>
      </e>
      <e>
        <p>
          <l>nn</l>
          <r>igh<s n="vblex"/><s n="pres"/></r>
        </p>
      </e>
      <e>
        <p>
          <l>itear</l>
          <r>igh<s n="vblex"/><s n="pres"/><s n="impers"/><s n="sp"/></r>
        </p>
      </e>
      <e>
        <p>
          <l>im</l>
          <r>igh<s n="vblex"/><s n="pres"/><s n="p1"/><s n="sg"/></r>
        </p>
      </e>
      <e>
        <p>
          <l>imid</l>
          <r>igh<s n="vblex"/><s n="pres"/><s n="p1"/><s n="pl"/></r>
        </p>
      </e>
    </pardef>
    <pardef n="ric/il__n_f">
      <e>
        <p>
          <l>le</l>
          <r>il<s n="n"/><s n="f"/><s n="sg"/><s n="gen"/></r>
        </p>
      </e>
      <e>
        <p>
          <l>il</l>
          <r>il<s n="n"/><s n="f"/><s n="sg"/><s n="nom"/></r>
        </p>
      </e>
      <e>
        <p>
          <l>lí</l>
          <r>il<s n="n"/><s n="f"/><s n="pl"/><s n="gen"/></r>
        </p>
      </e>
      <e>
        <p>
          <l>lí</l>
          <r>il<s n="n"/><s n="f"/><s n="pl"/><s n="nom"/></r>
        </p>
      </e>
    </pardef>
    <pardef n="sl/ios__n_m">
      <e>
        <p>
          <l>easa</l>
          <r>ios<s n="n"/><s n="m"/><s n="sg"/><s n="gen"/></r>
        </p>
      </e>
      <e>
        <p>
          <l>ios</l>
          <r>ios<s n="n"/><s n="m"/><s n="sg"/><s n="nom"/></r>
        </p>
      </e>
      <e>
        <p>
          <l>easa</l>
          <r>ios<s n="n"/><s n="m"/><s n="pl"/><s n="gen"/></r>
        </p>
      </e>
      <e>
        <p>
          <l>easa</l>
          <r>ios<s n="n"/><s n="m"/><s n="pl"/><s n="nom"/></r>
        </p>
      </e>
    </pardef>
    <pardef n="pós/adh__n_m">
      <e>
        <p>
          <l>ta</l>
          <r>adh<s n="n"/><s n="m"/><s n="sg"/><s n="gen"/></r>
        </p>
      </e>
      <e>
        <p>
          <l>adh</l>
          <r>adh<s n="n"/><s n="m"/><s n="sg"/><s n="nom"/></r>
        </p>
      </e>
      <e>
        <p>
          <l>taí</l>
          <r>adh<s n="n"/><s n="m"/><s n="pl"/><s n="nom"/></r>
        </p>
      </e>
    </pardef>
    <pardef n="col__vblex">
      <e>
        <p>
          <l>faidh</l>
          <r><s n="vblex"/><s n="fti"/></r>
        </p>
      </e>
      <e>
        <p>
          <l>far</l>
          <r><s n="vblex"/><s n="fti"/><s n="impers"/><s n="sp"/></r>
        </p>
      </e>
      <e>
        <p>
          <l>faimid</l>
          <r><s n="vblex"/><s n="fti"/><s n="p1"/><s n="pl"/></r>
        </p>
      </e>
      <e>
        <p>
          <l>aim</l>
          <r><s n="vblex"/><s n="imp"/><s n="p1"/><s n="sg"/></r>
        </p>
      </e>
      <e>
        <p>
          <l>aimis</l>
          <r><s n="vblex"/><s n="imp"/><s n="p1"/><s n="pl"/></r>
        </p>
      </e>
      <e>
        <p>
          <l></l>
          <r><s n="vblex"/><s n="imp"/><s n="p2"/><s n="sg"/></r>
        </p>
      </e>
      <e>
        <p>
          <l>aigí</l>
          <r><s n="vblex"/><s n="imp"/><s n="p2"/><s n="pl"/></r>
        </p>
      </e>
      <e>
        <p>
          <l>adh</l>
          <r><s n="vblex"/><s n="imp"/><s n="p3"/><s n="sg"/></r>
        </p>
      </e>
      <e>
        <p>
          <l>aidís</l>
          <r><s n="vblex"/><s n="imp"/><s n="p3"/><s n="pl"/></r>
        </p>
      </e>
      <e>
        <p>
          <l>adh</l>
          <r><s n="vblex"/><s n="past"/><s n="impers"/><s n="sp"/></r>
        </p>
      </e>
      <e>
        <p>
          <l>ta</l>
          <r><s n="vblex"/><s n="pp"/></r>
        </p>
      </e>
      <e>
        <p>
          <l>ann</l>
          <r><s n="vblex"/><s n="pres"/></r>
        </p>
      </e>
      <e>
        <p>
          <l>tar</l>
          <r><s n="vblex"/><s n="pres"/><s n="impers"/><s n="sp"/></r>
        </p>
      </e>
      <e>
        <p>
          <l>aim</l>
          <r><s n="vblex"/><s n="pres"/><s n="p1"/><s n="sg"/></r>
        </p>
      </e>
      <e>
        <p>
          <l>aimid</l>
          <r><s n="vblex"/><s n="pres"/><s n="p1"/><s n="pl"/></r>
        </p>
      </e>
    </pardef>
    <pardef n="foir/eann__n_f">
      <e>
        <p>
          <l>ne</l>
          <r>eann<s n="n"/><s n="f"/><s n="sg"/><s n="gen"/></r>
        </p>
      </e>
      <e>
        <p>
          <l>eann</l>
          <r>eann<s n="n"/><s n="f"/><s n="sg"/><s n="nom"/></r>
        </p>
      </e>
      <e>
        <p>
          <l>ne</l>
          <r>eann<s n="n"/><s n="f"/><s n="pl"/><s n="gen"/></r>
        </p>
      </e>
      <e>
        <p>
          <l>ne</l>
          <r>eann<s n="n"/><s n="f"/><s n="pl"/><s n="nom"/></r>
        </p>
      </e>
    </pardef>
    <pardef n="sca/mh__vblex">
      <e>
        <p>
          <l>mhfaidh</l>
          <r>mh<s n="vblex"/><s n="fti"/></r>
        </p>
      </e>
      <e>
        <p>
          <l>mhfar</l>
          <r>mh<s n="vblex"/><s n="fti"/><s n="impers"/><s n="sp"/></r>
        </p>
      </e>
      <e>
        <p>
          <l>mhfaimid</l>
          <r>mh<s n="vblex"/><s n="fti"/><s n="p1"/><s n="pl"/></r>
        </p>
      </e>
      <e>
        <p>
          <l>mhfaí</l>
          <r>mh<s n="vblex"/><s n="cni"/><s n="impers"/><s n="sp"/></r>
        </p>
      </e>
      <e>
        <p>
          <l>mhfainn</l>
          <r>mh<s n="vblex"/><s n="cni"/><s n="p1"/><s n="sg"/></r>
        </p>
      </e>
      <e>
        <p>
          <l>mhfaimis</l>
          <r>mh<s n="vblex"/><s n="cni"/><s n="p1"/><s n="pl"/></r>
        </p>
      </e>
      <e>
        <p>
          <l>mhfá</l>
          <r>mh<s n="vblex"/><s n="cni"/><s n="p2"/><s n="sg"/></r>
        </p>
      </e>
      <e>
        <p>
          <l>mhfadh</l>
          <r>mh<s n="vblex"/><s n="cni"/><s n="p2"/><s n="pl"/></r>
        </p>
      </e>
      <e>
        <p>
          <l>mhfadh</l>
          <r>mh<s n="vblex"/><s n="cni"/><s n="p3"/><s n="sg"/></r>
        </p>
      </e>
      <e>
        <p>
          <l>mhfaidís</l>
          <r>mh<s n="vblex"/><s n="cni"/><s n="p3"/><s n="pl"/></r>
        </p>
      </e>
      <e>
        <p>
          <l>fa</l>
          <r>mh<s n="vblex"/><s n="ger"/><s n="sg"/><s n="gen"/></r>
        </p>
      </e>
      <e>
        <p>
          <l>mhadh</l>
          <r>mh<s n="vblex"/><s n="ger"/><s n="sg"/><s n="nom"/></r>
        </p>
      </e>
      <e>
        <p>
          <l>mhaim</l>
          <r>mh<s n="vblex"/><s n="imp"/><s n="p1"/><s n="sg"/></r>
        </p>
      </e>
      <e>
        <p>
          <l>mhaimis</l>
          <r>mh<s n="vblex"/><s n="imp"/><s n="p1"/><s n="pl"/></r>
        </p>
      </e>
      <e>
        <p>
          <l>mh</l>
          <r>mh<s n="vblex"/><s n="imp"/><s n="p2"/><s n="sg"/></r>
        </p>
      </e>
      <e>
        <p>
          <l>mhaigí</l>
          <r>mh<s n="vblex"/><s n="imp"/><s n="p2"/><s n="pl"/></r>
        </p>
      </e>
      <e>
        <p>
          <l>mhadh</l>
          <r>mh<s n="vblex"/><s n="imp"/><s n="p3"/><s n="sg"/></r>
        </p>
      </e>
      <e>
        <p>
          <l>mhaidís</l>
          <r>mh<s n="vblex"/><s n="imp"/><s n="p3"/><s n="pl"/></r>
        </p>
      </e>
      <e>
        <p>
          <l>mh</l>
          <r>mh<s n="vblex"/><s n="past"/></r>
        </p>
      </e>
      <e>
        <p>
          <l>mhadh</l>
          <r>mh<s n="vblex"/><s n="past"/><s n="impers"/><s n="sp"/></r>
        </p>
      </e>
      <e>
        <p>
          <l>mhamar</l>
          <r>mh<s n="vblex"/><s n="past"/><s n="p1"/><s n="pl"/></r>
        </p>
      </e>
      <e>
        <p>
          <l>mhadar</l>
          <r>mh<s n="vblex"/><s n="past"/><s n="p3"/><s n="pl"/></r>
        </p>
      </e>
      <e>
        <p>
          <l>mhtaí</l>
          <r>mh<s n="vblex"/><s n="pii"/><s n="impers"/><s n="sp"/></r>
        </p>
      </e>
      <e>
        <p>
          <l>mhainn</l>
          <r>mh<s n="vblex"/><s n="pii"/><s n="p1"/><s n="sg"/></r>
        </p>
      </e>
      <e>
        <p>
          <l>mhaimis</l>
          <r>mh<s n="vblex"/><s n="pii"/><s n="p1"/><s n="pl"/></r>
        </p>
      </e>
      <e>
        <p>
          <l>mhtá</l>
          <r>mh<s n="vblex"/><s n="pii"/><s n="p2"/><s n="sg"/></r>
        </p>
      </e>
      <e>
        <p>
          <l>mhadh</l>
          <r>mh<s n="vblex"/><s n="pii"/><s n="p2"/><s n="pl"/></r>
        </p>
      </e>
      <e>
        <p>
          <l>mhadh</l>
          <r>mh<s n="vblex"/><s n="pii"/><s n="p3"/><s n="sg"/></r>
        </p>
      </e>
      <e>
        <p>
          <l>mhaidís</l>
          <r>mh<s n="vblex"/><s n="pii"/><s n="p3"/><s n="pl"/></r>
        </p>
      </e>
      <e>
        <p>
          <l>fa</l>
          <r>mh<s n="vblex"/><s n="pp"/></r>
        </p>
      </e>
      <e>
        <p>
          <l>mhann</l>
          <r>mh<s n="vblex"/><s n="pres"/></r>
        </p>
      </e>
      <e>
        <p>
          <l>mhtar</l>
          <r>mh<s n="vblex"/><s n="pres"/><s n="impers"/><s n="sp"/></r>
        </p>
      </e>
      <e>
        <p>
          <l>mhaim</l>
          <r>mh<s n="vblex"/><s n="pres"/><s n="p1"/><s n="sg"/></r>
        </p>
      </e>
      <e>
        <p>
          <l>mhaimid</l>
          <r>mh<s n="vblex"/><s n="pres"/><s n="p1"/><s n="pl"/></r>
        </p>
      </e>
      <e>
        <p>
          <l>mha</l>
          <r>mh<s n="vblex"/><s n="prs"/></r>
        </p>
      </e>
      <e>
        <p>
          <l>mhaimid</l>
          <r>mh<s n="vblex"/><s n="prs"/><s n="p1"/><s n="pl"/></r>
        </p>
      </e>
    </pardef>
    <pardef n="cog/air__vblex">
      <e>
        <p>
          <l>róidh</l>
          <r>air<s n="vblex"/><s n="fti"/></r>
        </p>
      </e>
      <e>
        <p>
          <l>rófar</l>
          <r>air<s n="vblex"/><s n="fti"/><s n="impers"/><s n="sp"/></r>
        </p>
      </e>
      <e>
        <p>
          <l>róimid</l>
          <r>air<s n="vblex"/><s n="fti"/><s n="p1"/><s n="pl"/></r>
        </p>
      </e>
      <e>
        <p>
          <l>raím</l>
          <r>air<s n="vblex"/><s n="imp"/><s n="p1"/><s n="sg"/></r>
        </p>
      </e>
      <e>
        <p>
          <l>raímis</l>
          <r>air<s n="vblex"/><s n="imp"/><s n="p1"/><s n="pl"/></r>
        </p>
      </e>
      <e>
        <p>
          <l>air</l>
          <r>air<s n="vblex"/><s n="imp"/><s n="p2"/><s n="sg"/></r>
        </p>
      </e>
      <e>
        <p>
          <l>raígí</l>
          <r>air<s n="vblex"/><s n="imp"/><s n="p2"/><s n="pl"/></r>
        </p>
      </e>
      <e>
        <p>
          <l>raíodh</l>
          <r>air<s n="vblex"/><s n="imp"/><s n="p3"/><s n="sg"/></r>
        </p>
      </e>
      <e>
        <p>
          <l>raídís</l>
          <r>air<s n="vblex"/><s n="imp"/><s n="p3"/><s n="pl"/></r>
        </p>
      </e>
      <e>
        <p>
          <l>raíodh</l>
          <r>air<s n="vblex"/><s n="past"/><s n="impers"/><s n="sp"/></r>
        </p>
      </e>
      <e>
        <p>
          <l>artha</l>
          <r>air<s n="vblex"/><s n="pp"/></r>
        </p>
      </e>
      <e>
        <p>
          <l>raíonn</l>
          <r>air<s n="vblex"/><s n="pres"/></r>
        </p>
      </e>
      <e>
        <p>
          <l>raítear</l>
          <r>air<s n="vblex"/><s n="pres"/><s n="impers"/><s n="sp"/></r>
        </p>
      </e>
      <e>
        <p>
          <l>raím</l>
          <r>air<s n="vblex"/><s n="pres"/><s n="p1"/><s n="sg"/></r>
        </p>
      </e>
      <e>
        <p>
          <l>raímid</l>
          <r>air<s n="vblex"/><s n="pres"/><s n="p1"/><s n="pl"/></r>
        </p>
      </e>
    </pardef>
    <pardef n="sta/f__n_m">
      <e>
        <p>
          <l>if</l>
          <r>f<s n="n"/><s n="m"/><s n="sg"/><s n="gen"/></r>
        </p>
      </e>
      <e>
        <p>
          <l>f</l>
          <r>f<s n="n"/><s n="m"/><s n="sg"/><s n="nom"/></r>
        </p>
      </e>
    </pardef>
    <pardef n="te__adj">
      <e>
        <p>
          <l></l>
          <r><s n="adj"/><s n="m"/><s n="sg"/><s n="gen"/></r>
        </p>
      </e>
      <e>
        <p>
          <l></l>
          <r><s n="adj"/><s n="f"/><s n="sg"/><s n="gen"/></r>
        </p>
      </e>
      <e>
        <p>
          <l></l>
          <r><s n="adj"/><s n="mf"/><s n="sg"/><s n="nom"/></r>
        </p>
      </e>
      <e>
        <p>
          <l>o</l>
          <r><s n="adj"/><s n="mf"/><s n="pl"/><s n="nom"/></r>
        </p>
      </e>
    </pardef>
    <pardef n="l/eanbh__n_m">
      <e>
        <p>
          <l>inbh</l>
          <r>eanbh<s n="n"/><s n="m"/><s n="sg"/><s n="gen"/></r>
        </p>
      </e>
      <e>
        <p>
          <l>eanbh</l>
          <r>eanbh<s n="n"/><s n="m"/><s n="sg"/><s n="nom"/></r>
        </p>
      </e>
      <e>
        <p>
          <l>eanaí</l>
          <r>eanbh<s n="n"/><s n="m"/><s n="pl"/><s n="nom"/></r>
        </p>
      </e>
    </pardef>
    <pardef n="armá/il__vblex">
      <e>
        <p>
          <l>lfaidh</l>
          <r>il<s n="vblex"/><s n="fti"/></r>
        </p>
      </e>
      <e>
        <p>
          <l>lfar</l>
          <r>il<s n="vblex"/><s n="fti"/><s n="impers"/><s n="sp"/></r>
        </p>
      </e>
      <e>
        <p>
          <l>lfaimid</l>
          <r>il<s n="vblex"/><s n="fti"/><s n="p1"/><s n="pl"/></r>
        </p>
      </e>
      <e>
        <p>
          <l>lfaí</l>
          <r>il<s n="vblex"/><s n="cni"/><s n="impers"/><s n="sp"/></r>
        </p>
      </e>
      <e>
        <p>
          <l>lfainn</l>
          <r>il<s n="vblex"/><s n="cni"/><s n="p1"/><s n="sg"/></r>
        </p>
      </e>
      <e>
        <p>
          <l>lfaimis</l>
          <r>il<s n="vblex"/><s n="cni"/><s n="p1"/><s n="pl"/></r>
        </p>
      </e>
      <e>
        <p>
          <l>lfá</l>
          <r>il<s n="vblex"/><s n="cni"/><s n="p2"/><s n="sg"/></r>
        </p>
      </e>
      <e>
        <p>
          <l>lfadh</l>
          <r>il<s n="vblex"/><s n="cni"/><s n="p2"/><s n="pl"/></r>
        </p>
      </e>
      <e>
        <p>
          <l>lfadh</l>
          <r>il<s n="vblex"/><s n="cni"/><s n="p3"/><s n="sg"/></r>
        </p>
      </e>
      <e>
        <p>
          <l>lfaidís</l>
          <r>il<s n="vblex"/><s n="cni"/><s n="p3"/><s n="pl"/></r>
        </p>
      </e>
      <e>
        <p>
          <l>la</l>
          <r>il<s n="vblex"/><s n="ger"/><s n="sg"/><s n="gen"/></r>
        </p>
      </e>
      <e>
        <p>
          <l>il</l>
          <r>il<s n="vblex"/><s n="ger"/><s n="sg"/><s n="nom"/></r>
        </p>
      </e>
      <e>
        <p>
          <l>laim</l>
          <r>il<s n="vblex"/><s n="imp"/><s n="p1"/><s n="sg"/></r>
        </p>
      </e>
      <e>
        <p>
          <l>laimis</l>
          <r>il<s n="vblex"/><s n="imp"/><s n="p1"/><s n="pl"/></r>
        </p>
      </e>
      <e>
        <p>
          <l>il</l>
          <r>il<s n="vblex"/><s n="imp"/><s n="p2"/><s n="sg"/></r>
        </p>
      </e>
      <e>
        <p>
          <l>laigí</l>
          <r>il<s n="vblex"/><s n="imp"/><s n="p2"/><s n="pl"/></r>
        </p>
      </e>
      <e>
        <p>
          <l>ladh</l>
          <r>il<s n="vblex"/><s n="imp"/><s n="p3"/><s n="sg"/></r>
        </p>
      </e>
      <e>
        <p>
          <l>laidís</l>
          <r>il<s n="vblex"/><s n="imp"/><s n="p3"/><s n="pl"/></r>
        </p>
      </e>
      <e>
        <p>
          <l>il</l>
          <r>il<s n="vblex"/><s n="past"/></r>
        </p>
      </e>
      <e>
        <p>
          <l>ladh</l>
          <r>il<s n="vblex"/><s n="past"/><s n="impers"/><s n="sp"/></r>
        </p>
      </e>
      <e>
        <p>
          <l>lamar</l>
          <r>il<s n="vblex"/><s n="past"/><s n="p1"/><s n="pl"/></r>
        </p>
      </e>
      <e>
        <p>
          <l>ladar</l>
          <r>il<s n="vblex"/><s n="past"/><s n="p3"/><s n="pl"/></r>
        </p>
      </e>
      <e>
        <p>
          <l>iltí</l>
          <r>il<s n="vblex"/><s n="pii"/><s n="impers"/><s n="sp"/></r>
        </p>
      </e>
      <e>
        <p>
          <l>lainn</l>
          <r>il<s n="vblex"/><s n="pii"/><s n="p1"/><s n="sg"/></r>
        </p>
      </e>
      <e>
        <p>
          <l>laimis</l>
          <r>il<s n="vblex"/><s n="pii"/><s n="p1"/><s n="pl"/></r>
        </p>
      </e>
      <e>
        <p>
          <l>ilteá</l>
          <r>il<s n="vblex"/><s n="pii"/><s n="p2"/><s n="sg"/></r>
        </p>
      </e>
      <e>
        <p>
          <l>ladh</l>
          <r>il<s n="vblex"/><s n="pii"/><s n="p2"/><s n="pl"/></r>
        </p>
      </e>
      <e>
        <p>
          <l>ladh</l>
          <r>il<s n="vblex"/><s n="pii"/><s n="p3"/><s n="sg"/></r>
        </p>
      </e>
      <e>
        <p>
          <l>laidís</l>
          <r>il<s n="vblex"/><s n="pii"/><s n="p3"/><s n="pl"/></r>
        </p>
      </e>
      <e>
        <p>
          <l>ilte</l>
          <r>il<s n="vblex"/><s n="pp"/></r>
        </p>
      </e>
      <e>
        <p>
          <l>lann</l>
          <r>il<s n="vblex"/><s n="pres"/></r>
        </p>
      </e>
      <e>
        <p>
          <l>iltear</l>
          <r>il<s n="vblex"/><s n="pres"/><s n="impers"/><s n="sp"/></r>
        </p>
      </e>
      <e>
        <p>
          <l>laim</l>
          <r>il<s n="vblex"/><s n="pres"/><s n="p1"/><s n="sg"/></r>
        </p>
      </e>
      <e>
        <p>
          <l>laimid</l>
          <r>il<s n="vblex"/><s n="pres"/><s n="p1"/><s n="pl"/></r>
        </p>
      </e>
      <e>
        <p>
          <l>la</l>
          <r>il<s n="vblex"/><s n="prs"/></r>
        </p>
      </e>
      <e>
        <p>
          <l>laimid</l>
          <r>il<s n="vblex"/><s n="prs"/><s n="p1"/><s n="pl"/></r>
        </p>
      </e>
    </pardef>
    <pardef n="t/ar__vblex">
      <e>
        <p>
          <l>iocfaidh</l>
          <r>ar<s n="vblex"/><s n="fti"/></r>
        </p>
      </e>
      <e>
        <p>
          <l>iocfar</l>
          <r>ar<s n="vblex"/><s n="fti"/><s n="impers"/><s n="sp"/></r>
        </p>
      </e>
      <e>
        <p>
          <l>iocfaimid</l>
          <r>ar<s n="vblex"/><s n="fti"/><s n="p1"/><s n="pl"/></r>
        </p>
      </e>
      <e>
        <p>
          <l>agaim</l>
          <r>ar<s n="vblex"/><s n="imp"/><s n="p1"/><s n="sg"/></r>
        </p>
      </e>
      <e>
        <p>
          <l>agaimis</l>
          <r>ar<s n="vblex"/><s n="imp"/><s n="p1"/><s n="pl"/></r>
        </p>
      </e>
      <e>
        <p>
          <l>ar</l>
          <r>ar<s n="vblex"/><s n="imp"/><s n="p2"/><s n="sg"/></r>
        </p>
      </e>
      <e>
        <p>
          <l>agaigí</l>
          <r>ar<s n="vblex"/><s n="imp"/><s n="p2"/><s n="pl"/></r>
        </p>
      </e>
      <e>
        <p>
          <l>agadh</l>
          <r>ar<s n="vblex"/><s n="imp"/><s n="p3"/><s n="sg"/></r>
        </p>
      </e>
      <e>
        <p>
          <l>agaidís</l>
          <r>ar<s n="vblex"/><s n="imp"/><s n="p3"/><s n="pl"/></r>
        </p>
      </e>
      <e>
        <p>
          <l>agann</l>
          <r>ar<s n="vblex"/><s n="pres"/></r>
        </p>
      </e>
      <e>
        <p>
          <l>agtar</l>
          <r>ar<s n="vblex"/><s n="pres"/><s n="impers"/><s n="sp"/></r>
        </p>
      </e>
      <e>
        <p>
          <l>agaim</l>
          <r>ar<s n="vblex"/><s n="pres"/><s n="p1"/><s n="sg"/></r>
        </p>
      </e>
      <e>
        <p>
          <l>agaimid</l>
          <r>ar<s n="vblex"/><s n="pres"/><s n="p1"/><s n="pl"/></r>
        </p>
      </e>
    </pardef>
    <pardef n="de/asc__n_f">
      <e>
        <p>
          <l>isce</l>
          <r>asc<s n="n"/><s n="f"/><s n="sg"/><s n="gen"/></r>
        </p>
      </e>
      <e>
        <p>
          <l>asc</l>
          <r>asc<s n="n"/><s n="f"/><s n="sg"/><s n="nom"/></r>
        </p>
      </e>
      <e>
        <p>
          <l>asc</l>
          <r>asc<s n="n"/><s n="f"/><s n="pl"/><s n="gen"/></r>
        </p>
      </e>
      <e>
        <p>
          <l>asca</l>
          <r>asc<s n="n"/><s n="f"/><s n="pl"/><s n="nom"/></r>
        </p>
      </e>
    </pardef>
    <pardef n="geamhoíche__n_f">
      <e>
        <p>
          <l></l>
          <r><s n="n"/><s n="f"/><s n="sg"/><s n="gen"/></r>
        </p>
      </e>
      <e>
        <p>
          <l></l>
          <r><s n="n"/><s n="f"/><s n="sg"/><s n="nom"/></r>
        </p>
      </e>
      <e>
        <p>
          <l>anta</l>
          <r><s n="n"/><s n="f"/><s n="pl"/><s n="gen"/></r>
        </p>
      </e>
      <e>
        <p>
          <l>anta</l>
          <r><s n="n"/><s n="f"/><s n="pl"/><s n="nom"/></r>
        </p>
      </e>
    </pardef>
    <pardef n="bá/l__n_m">
      <e>
        <p>
          <l>il</l>
          <r>l<s n="n"/><s n="m"/><s n="sg"/><s n="gen"/></r>
        </p>
      </e>
      <e>
        <p>
          <l>l</l>
          <r>l<s n="n"/><s n="m"/><s n="sg"/><s n="nom"/></r>
        </p>
      </e>
      <e>
        <p>
          <l>l</l>
          <r>l<s n="n"/><s n="m"/><s n="pl"/><s n="gen"/></r>
        </p>
      </e>
      <e>
        <p>
          <l>il</l>
          <r>l<s n="n"/><s n="m"/><s n="pl"/><s n="nom"/></r>
        </p>
      </e>
    </pardef>
    <pardef n="cim/igh__vblex">
      <e>
        <p>
          <l>eoidh</l>
          <r>igh<s n="vblex"/><s n="fti"/></r>
        </p>
      </e>
      <e>
        <p>
          <l>eofar</l>
          <r>igh<s n="vblex"/><s n="fti"/><s n="impers"/><s n="sp"/></r>
        </p>
      </e>
      <e>
        <p>
          <l>eoimid</l>
          <r>igh<s n="vblex"/><s n="fti"/><s n="p1"/><s n="pl"/></r>
        </p>
      </e>
      <e>
        <p>
          <l>ithe</l>
          <r>igh<s n="vblex"/><s n="ger"/><s n="sg"/><s n="gen"/></r>
        </p>
      </e>
      <e>
        <p>
          <l>iú</l>
          <r>igh<s n="vblex"/><s n="ger"/><s n="sg"/><s n="nom"/></r>
        </p>
      </e>
      <e>
        <p>
          <l>ím</l>
          <r>igh<s n="vblex"/><s n="imp"/><s n="p1"/><s n="sg"/></r>
        </p>
      </e>
      <e>
        <p>
          <l>ímis</l>
          <r>igh<s n="vblex"/><s n="imp"/><s n="p1"/><s n="pl"/></r>
        </p>
      </e>
      <e>
        <p>
          <l>igh</l>
          <r>igh<s n="vblex"/><s n="imp"/><s n="p2"/><s n="sg"/></r>
        </p>
      </e>
      <e>
        <p>
          <l>ígí</l>
          <r>igh<s n="vblex"/><s n="imp"/><s n="p2"/><s n="pl"/></r>
        </p>
      </e>
      <e>
        <p>
          <l>íodh</l>
          <r>igh<s n="vblex"/><s n="imp"/><s n="p3"/><s n="sg"/></r>
        </p>
      </e>
      <e>
        <p>
          <l>ídís</l>
          <r>igh<s n="vblex"/><s n="imp"/><s n="p3"/><s n="pl"/></r>
        </p>
      </e>
      <e>
        <p>
          <l>íodh</l>
          <r>igh<s n="vblex"/><s n="past"/><s n="impers"/><s n="sp"/></r>
        </p>
      </e>
      <e>
        <p>
          <l>ithe</l>
          <r>igh<s n="vblex"/><s n="pp"/></r>
        </p>
      </e>
      <e>
        <p>
          <l>íonn</l>
          <r>igh<s n="vblex"/><s n="pres"/></r>
        </p>
      </e>
      <e>
        <p>
          <l>ítear</l>
          <r>igh<s n="vblex"/><s n="pres"/><s n="impers"/><s n="sp"/></r>
        </p>
      </e>
      <e>
        <p>
          <l>ím</l>
          <r>igh<s n="vblex"/><s n="pres"/><s n="p1"/><s n="sg"/></r>
        </p>
      </e>
      <e>
        <p>
          <l>ímid</l>
          <r>igh<s n="vblex"/><s n="pres"/><s n="p1"/><s n="pl"/></r>
        </p>
      </e>
    </pardef>
    <pardef n="so/rb__n_m">
      <e>
        <p>
          <l>irb</l>
          <r>rb<s n="n"/><s n="m"/><s n="sg"/><s n="gen"/></r>
        </p>
      </e>
      <e>
        <p>
          <l>rb</l>
          <r>rb<s n="n"/><s n="m"/><s n="sg"/><s n="nom"/></r>
        </p>
      </e>
      <e>
        <p>
          <l>rb</l>
          <r>rb<s n="n"/><s n="m"/><s n="pl"/><s n="gen"/></r>
        </p>
      </e>
      <e>
        <p>
          <l>irb</l>
          <r>rb<s n="n"/><s n="m"/><s n="pl"/><s n="nom"/></r>
        </p>
      </e>
    </pardef>
    <pardef n="comhr/oinnt__n_f">
      <e>
        <p>
          <l>oinnte</l>
          <r>oinnt<s n="n"/><s n="f"/><s n="sg"/><s n="gen"/></r>
        </p>
      </e>
      <e>
        <p>
          <l>oinnt</l>
          <r>oinnt<s n="n"/><s n="f"/><s n="sg"/><s n="nom"/></r>
        </p>
      </e>
      <e>
        <p>
          <l>annta</l>
          <r>oinnt<s n="n"/><s n="f"/><s n="pl"/><s n="gen"/></r>
        </p>
      </e>
      <e>
        <p>
          <l>annta</l>
          <r>oinnt<s n="n"/><s n="f"/><s n="pl"/><s n="nom"/></r>
        </p>
      </e>
    </pardef>
    <pardef n="Eor/aip__n_f">
      <e>
        <p>
          <l>pa</l>
          <r>aip<s n="n"/><s n="f"/><s n="sg"/><s n="gen"/></r>
        </p>
      </e>
      <e>
        <p>
          <l>aip</l>
          <r>aip<s n="n"/><s n="f"/><s n="sg"/><s n="nom"/></r>
        </p>
      </e>
    </pardef>
    <pardef n="to/n__n_m">
      <e>
        <p>
          <l>in</l>
          <r>n<s n="n"/><s n="m"/><s n="sg"/><s n="gen"/></r>
        </p>
      </e>
      <e>
        <p>
          <l>n</l>
          <r>n<s n="n"/><s n="m"/><s n="sg"/><s n="nom"/></r>
        </p>
      </e>
      <e>
        <p>
          <l>n</l>
          <r>n<s n="n"/><s n="m"/><s n="pl"/><s n="gen"/></r>
        </p>
      </e>
      <e>
        <p>
          <l>in</l>
          <r>n<s n="n"/><s n="m"/><s n="pl"/><s n="nom"/></r>
        </p>
      </e>
    </pardef>
    <pardef n="mo/ch__adj">
      <e>
        <p>
          <l>ch</l>
          <r>ch<s n="adj"/><s n="m"/><s n="sg"/><s n="gen"/></r>
        </p>
      </e>
      <e>
        <p>
          <l>iche</l>
          <r>ch<s n="adj"/><s n="f"/><s n="sg"/><s n="gen"/></r>
        </p>
      </e>
      <e>
        <p>
          <l>ch</l>
          <r>ch<s n="adj"/><s n="mf"/><s n="sg"/><s n="nom"/></r>
        </p>
      </e>
      <e>
        <p>
          <l>cha</l>
          <r>ch<s n="adj"/><s n="mf"/><s n="pl"/><s n="nom"/></r>
        </p>
      </e>
    </pardef>
    <pardef n="a/oi__n_m">
      <e>
        <p>
          <l>oi</l>
          <r>oi<s n="n"/><s n="m"/><s n="sg"/><s n="gen"/></r>
        </p>
      </e>
      <e>
        <p>
          <l>oi</l>
          <r>oi<s n="n"/><s n="m"/><s n="sg"/><s n="nom"/></r>
        </p>
      </e>
      <e>
        <p>
          <l>íonna</l>
          <r>oi<s n="n"/><s n="m"/><s n="pl"/><s n="gen"/></r>
        </p>
      </e>
      <e>
        <p>
          <l>íonna</l>
          <r>oi<s n="n"/><s n="m"/><s n="pl"/><s n="nom"/></r>
        </p>
      </e>
    </pardef>
    <pardef n="ta/rr__n_m">
      <e>
        <p>
          <l>irr</l>
          <r>rr<s n="n"/><s n="m"/><s n="sg"/><s n="gen"/></r>
        </p>
      </e>
      <e>
        <p>
          <l>rr</l>
          <r>rr<s n="n"/><s n="m"/><s n="sg"/><s n="nom"/></r>
        </p>
      </e>
      <e>
        <p>
          <l>rr</l>
          <r>rr<s n="n"/><s n="m"/><s n="pl"/><s n="gen"/></r>
        </p>
      </e>
      <e>
        <p>
          <l>irr</l>
          <r>rr<s n="n"/><s n="m"/><s n="pl"/><s n="nom"/></r>
        </p>
      </e>
    </pardef>
    <pardef n="comha/ill__vblex">
      <e>
        <p>
          <l>llfaidh</l>
          <r>ill<s n="vblex"/><s n="fti"/></r>
        </p>
      </e>
      <e>
        <p>
          <l>llfar</l>
          <r>ill<s n="vblex"/><s n="fti"/><s n="impers"/><s n="sp"/></r>
        </p>
      </e>
      <e>
        <p>
          <l>llfaimid</l>
          <r>ill<s n="vblex"/><s n="fti"/><s n="p1"/><s n="pl"/></r>
        </p>
      </e>
      <e>
        <p>
          <l>llaim</l>
          <r>ill<s n="vblex"/><s n="imp"/><s n="p1"/><s n="sg"/></r>
        </p>
      </e>
      <e>
        <p>
          <l>llaimis</l>
          <r>ill<s n="vblex"/><s n="imp"/><s n="p1"/><s n="pl"/></r>
        </p>
      </e>
      <e>
        <p>
          <l>ill</l>
          <r>ill<s n="vblex"/><s n="imp"/><s n="p2"/><s n="sg"/></r>
        </p>
      </e>
      <e>
        <p>
          <l>llaigí</l>
          <r>ill<s n="vblex"/><s n="imp"/><s n="p2"/><s n="pl"/></r>
        </p>
      </e>
      <e>
        <p>
          <l>lladh</l>
          <r>ill<s n="vblex"/><s n="imp"/><s n="p3"/><s n="sg"/></r>
        </p>
      </e>
      <e>
        <p>
          <l>llaidís</l>
          <r>ill<s n="vblex"/><s n="imp"/><s n="p3"/><s n="pl"/></r>
        </p>
      </e>
      <e>
        <p>
          <l>lladh</l>
          <r>ill<s n="vblex"/><s n="past"/><s n="impers"/><s n="sp"/></r>
        </p>
      </e>
      <e>
        <p>
          <l>lta</l>
          <r>ill<s n="vblex"/><s n="pp"/></r>
        </p>
      </e>
      <e>
        <p>
          <l>llann</l>
          <r>ill<s n="vblex"/><s n="pres"/></r>
        </p>
      </e>
      <e>
        <p>
          <l>lltar</l>
          <r>ill<s n="vblex"/><s n="pres"/><s n="impers"/><s n="sp"/></r>
        </p>
      </e>
      <e>
        <p>
          <l>llaim</l>
          <r>ill<s n="vblex"/><s n="pres"/><s n="p1"/><s n="sg"/></r>
        </p>
      </e>
      <e>
        <p>
          <l>llaimid</l>
          <r>ill<s n="vblex"/><s n="pres"/><s n="p1"/><s n="pl"/></r>
        </p>
      </e>
    </pardef>
    <pardef n="forchosta/is__n_m">
      <e>
        <p>
          <l>s</l>
          <r>is<s n="n"/><s n="m"/><s n="pl"/><s n="gen"/></r>
        </p>
      </e>
      <e>
        <p>
          <l>is</l>
          <r>is<s n="n"/><s n="m"/><s n="pl"/><s n="nom"/></r>
        </p>
      </e>
    </pardef>
    <pardef n="féartha/lamh__n_m">
      <e>
        <p>
          <l>laimh</l>
          <r>lamh<s n="n"/><s n="m"/><s n="sg"/><s n="gen"/></r>
        </p>
      </e>
      <e>
        <p>
          <l>lamh</l>
          <r>lamh<s n="n"/><s n="m"/><s n="sg"/><s n="nom"/></r>
        </p>
      </e>
      <e>
        <p>
          <l>ilte</l>
          <r>lamh<s n="n"/><s n="m"/><s n="pl"/><s n="gen"/></r>
        </p>
      </e>
      <e>
        <p>
          <l>ilte</l>
          <r>lamh<s n="n"/><s n="m"/><s n="pl"/><s n="nom"/></r>
        </p>
      </e>
    </pardef>
    <pardef n="a/t__n_m">
      <e>
        <p>
          <l>it</l>
          <r>t<s n="n"/><s n="m"/><s n="sg"/><s n="gen"/></r>
        </p>
      </e>
      <e>
        <p>
          <l>t</l>
          <r>t<s n="n"/><s n="m"/><s n="sg"/><s n="nom"/></r>
        </p>
      </e>
      <e>
        <p>
          <l>tanna</l>
          <r>t<s n="n"/><s n="m"/><s n="pl"/><s n="gen"/></r>
        </p>
      </e>
      <e>
        <p>
          <l>tanna</l>
          <r>t<s n="n"/><s n="m"/><s n="pl"/><s n="nom"/></r>
        </p>
      </e>
    </pardef>
    <pardef n="de/arg__n_m">
      <e>
        <p>
          <l>irg</l>
          <r>arg<s n="n"/><s n="m"/><s n="sg"/><s n="gen"/></r>
        </p>
      </e>
      <e>
        <p>
          <l>arg</l>
          <r>arg<s n="n"/><s n="m"/><s n="sg"/><s n="nom"/></r>
        </p>
      </e>
      <e>
        <p>
          <l>arg</l>
          <r>arg<s n="n"/><s n="m"/><s n="pl"/><s n="gen"/></r>
        </p>
      </e>
      <e>
        <p>
          <l>arga</l>
          <r>arg<s n="n"/><s n="m"/><s n="pl"/><s n="nom"/></r>
        </p>
      </e>
    </pardef>
    <pardef n="pós__vblex">
      <e>
        <p>
          <l>faidh</l>
          <r><s n="vblex"/><s n="fti"/></r>
        </p>
      </e>
      <e>
        <p>
          <l>far</l>
          <r><s n="vblex"/><s n="fti"/><s n="impers"/><s n="sp"/></r>
        </p>
      </e>
      <e>
        <p>
          <l>faimid</l>
          <r><s n="vblex"/><s n="fti"/><s n="p1"/><s n="pl"/></r>
        </p>
      </e>
      <e>
        <p>
          <l>ta</l>
          <r><s n="vblex"/><s n="ger"/><s n="sg"/><s n="gen"/></r>
        </p>
      </e>
      <e>
        <p>
          <l>adh</l>
          <r><s n="vblex"/><s n="ger"/><s n="sg"/><s n="nom"/></r>
        </p>
      </e>
      <e>
        <p>
          <l>aim</l>
          <r><s n="vblex"/><s n="imp"/><s n="p1"/><s n="sg"/></r>
        </p>
      </e>
      <e>
        <p>
          <l>aimis</l>
          <r><s n="vblex"/><s n="imp"/><s n="p1"/><s n="pl"/></r>
        </p>
      </e>
      <e>
        <p>
          <l></l>
          <r><s n="vblex"/><s n="imp"/><s n="p2"/><s n="sg"/></r>
        </p>
      </e>
      <e>
        <p>
          <l>aigí</l>
          <r><s n="vblex"/><s n="imp"/><s n="p2"/><s n="pl"/></r>
        </p>
      </e>
      <e>
        <p>
          <l>adh</l>
          <r><s n="vblex"/><s n="imp"/><s n="p3"/><s n="sg"/></r>
        </p>
      </e>
      <e>
        <p>
          <l>aidís</l>
          <r><s n="vblex"/><s n="imp"/><s n="p3"/><s n="pl"/></r>
        </p>
      </e>
      <e>
        <p>
          <l>adh</l>
          <r><s n="vblex"/><s n="past"/><s n="impers"/><s n="sp"/></r>
        </p>
      </e>
      <e>
        <p>
          <l>ta</l>
          <r><s n="vblex"/><s n="pp"/></r>
        </p>
      </e>
      <e>
        <p>
          <l>ann</l>
          <r><s n="vblex"/><s n="pres"/></r>
        </p>
      </e>
      <e>
        <p>
          <l>tar</l>
          <r><s n="vblex"/><s n="pres"/><s n="impers"/><s n="sp"/></r>
        </p>
      </e>
      <e>
        <p>
          <l>aim</l>
          <r><s n="vblex"/><s n="pres"/><s n="p1"/><s n="sg"/></r>
        </p>
      </e>
      <e>
        <p>
          <l>aimid</l>
          <r><s n="vblex"/><s n="pres"/><s n="p1"/><s n="pl"/></r>
        </p>
      </e>
    </pardef>
    <pardef n="in/is__n_f">
      <e>
        <p>
          <l>se</l>
          <r>is<s n="n"/><s n="f"/><s n="sg"/><s n="gen"/></r>
        </p>
      </e>
      <e>
        <p>
          <l>is</l>
          <r>is<s n="n"/><s n="f"/><s n="sg"/><s n="nom"/></r>
        </p>
      </e>
      <e>
        <p>
          <l>sí</l>
          <r>is<s n="n"/><s n="f"/><s n="pl"/><s n="gen"/></r>
        </p>
      </e>
      <e>
        <p>
          <l>sí</l>
          <r>is<s n="n"/><s n="f"/><s n="pl"/><s n="nom"/></r>
        </p>
      </e>
    </pardef>
    <pardef n="cearn__n_f">
      <e>
        <p>
          <l>a</l>
          <r><s n="n"/><s n="f"/><s n="sg"/><s n="gen"/></r>
        </p>
      </e>
      <e>
        <p>
          <l></l>
          <r><s n="n"/><s n="f"/><s n="sg"/><s n="nom"/></r>
        </p>
      </e>
      <e>
        <p>
          <l></l>
          <r><s n="n"/><s n="f"/><s n="pl"/><s n="gen"/></r>
        </p>
      </e>
      <e>
        <p>
          <l>a</l>
          <r><s n="n"/><s n="f"/><s n="pl"/><s n="nom"/></r>
        </p>
      </e>
    </pardef>
    <pardef n="ion/ladh__n_m">
      <e>
        <p>
          <l>nalta</l>
          <r>ladh<s n="n"/><s n="m"/><s n="sg"/><s n="gen"/></r>
        </p>
      </e>
      <e>
        <p>
          <l>ladh</l>
          <r>ladh<s n="n"/><s n="m"/><s n="sg"/><s n="nom"/></r>
        </p>
      </e>
    </pardef>
    <pardef n="crit/h__vblex">
      <e>
        <p>
          <l>hfidh</l>
          <r>h<s n="vblex"/><s n="fti"/></r>
        </p>
      </e>
      <e>
        <p>
          <l>hfear</l>
          <r>h<s n="vblex"/><s n="fti"/><s n="impers"/><s n="sp"/></r>
        </p>
      </e>
      <e>
        <p>
          <l>hfimid</l>
          <r>h<s n="vblex"/><s n="fti"/><s n="p1"/><s n="pl"/></r>
        </p>
      </e>
      <e>
        <p>
          <l>him</l>
          <r>h<s n="vblex"/><s n="imp"/><s n="p1"/><s n="sg"/></r>
        </p>
      </e>
      <e>
        <p>
          <l>himis</l>
          <r>h<s n="vblex"/><s n="imp"/><s n="p1"/><s n="pl"/></r>
        </p>
      </e>
      <e>
        <p>
          <l>h</l>
          <r>h<s n="vblex"/><s n="imp"/><s n="p2"/><s n="sg"/></r>
        </p>
      </e>
      <e>
        <p>
          <l>higí</l>
          <r>h<s n="vblex"/><s n="imp"/><s n="p2"/><s n="pl"/></r>
        </p>
      </e>
      <e>
        <p>
          <l>headh</l>
          <r>h<s n="vblex"/><s n="imp"/><s n="p3"/><s n="sg"/></r>
        </p>
      </e>
      <e>
        <p>
          <l>hidís</l>
          <r>h<s n="vblex"/><s n="imp"/><s n="p3"/><s n="pl"/></r>
        </p>
      </e>
      <e>
        <p>
          <l>headh</l>
          <r>h<s n="vblex"/><s n="past"/><s n="impers"/><s n="sp"/></r>
        </p>
      </e>
      <e>
        <p>
          <l>e</l>
          <r>h<s n="vblex"/><s n="pp"/></r>
        </p>
      </e>
      <e>
        <p>
          <l>heann</l>
          <r>h<s n="vblex"/><s n="pres"/></r>
        </p>
      </e>
      <e>
        <p>
          <l>him</l>
          <r>h<s n="vblex"/><s n="pres"/><s n="p1"/><s n="sg"/></r>
        </p>
      </e>
      <e>
        <p>
          <l>himid</l>
          <r>h<s n="vblex"/><s n="pres"/><s n="p1"/><s n="pl"/></r>
        </p>
      </e>
    </pardef>
    <pardef n="aird__n_f">
      <e>
        <p>
          <l>e</l>
          <r><s n="n"/><s n="f"/><s n="sg"/><s n="gen"/></r>
        </p>
      </e>
      <e>
        <p>
          <l></l>
          <r><s n="n"/><s n="f"/><s n="sg"/><s n="nom"/></r>
        </p>
      </e>
      <e>
        <p>
          <l>e</l>
          <r><s n="n"/><s n="f"/><s n="pl"/><s n="gen"/></r>
        </p>
      </e>
      <e>
        <p>
          <l>e</l>
          <r><s n="n"/><s n="f"/><s n="pl"/><s n="nom"/></r>
        </p>
      </e>
    </pardef>
    <pardef n="ró/n__n_m">
      <e>
        <p>
          <l>in</l>
          <r>n<s n="n"/><s n="m"/><s n="sg"/><s n="gen"/></r>
        </p>
      </e>
      <e>
        <p>
          <l>n</l>
          <r>n<s n="n"/><s n="m"/><s n="sg"/><s n="nom"/></r>
        </p>
      </e>
      <e>
        <p>
          <l>nta</l>
          <r>n<s n="n"/><s n="m"/><s n="pl"/><s n="gen"/></r>
        </p>
      </e>
      <e>
        <p>
          <l>nta</l>
          <r>n<s n="n"/><s n="m"/><s n="pl"/><s n="nom"/></r>
        </p>
      </e>
    </pardef>
    <pardef n="co/m__n_m">
      <e>
        <p>
          <l>im</l>
          <r>m<s n="n"/><s n="m"/><s n="sg"/><s n="gen"/></r>
        </p>
      </e>
      <e>
        <p>
          <l>m</l>
          <r>m<s n="n"/><s n="m"/><s n="sg"/><s n="nom"/></r>
        </p>
      </e>
      <e>
        <p>
          <l>manna</l>
          <r>m<s n="n"/><s n="m"/><s n="pl"/><s n="gen"/></r>
        </p>
      </e>
      <e>
        <p>
          <l>manna</l>
          <r>m<s n="n"/><s n="m"/><s n="pl"/><s n="nom"/></r>
        </p>
      </e>
    </pardef>
    <pardef n="rois/eadh__n_m">
      <e>
        <p>
          <l>te</l>
          <r>eadh<s n="n"/><s n="m"/><s n="sg"/><s n="gen"/></r>
        </p>
      </e>
      <e>
        <p>
          <l>eadh</l>
          <r>eadh<s n="n"/><s n="m"/><s n="sg"/><s n="nom"/></r>
        </p>
      </e>
      <e>
        <p>
          <l>tí</l>
          <r>eadh<s n="n"/><s n="m"/><s n="pl"/><s n="nom"/></r>
        </p>
      </e>
    </pardef>
    <pardef n="sé__n_m">
      <e>
        <p>
          <l></l>
          <r><s n="n"/><s n="m"/><s n="sg"/><s n="gen"/></r>
        </p>
      </e>
      <e>
        <p>
          <l></l>
          <r><s n="n"/><s n="m"/><s n="sg"/><s n="nom"/></r>
        </p>
      </e>
      <e>
        <p>
          <l>anna</l>
          <r><s n="n"/><s n="m"/><s n="pl"/><s n="gen"/></r>
        </p>
      </e>
      <e>
        <p>
          <l>anna</l>
          <r><s n="n"/><s n="m"/><s n="pl"/><s n="nom"/></r>
        </p>
      </e>
    </pardef>
    <pardef n="Po/rt__n_m">
      <e>
        <p>
          <l>irt</l>
          <r>rt<s n="n"/><s n="m"/><s n="sg"/><s n="gen"/></r>
        </p>
      </e>
      <e>
        <p>
          <l>rt</l>
          <r>rt<s n="n"/><s n="m"/><s n="sg"/><s n="nom"/></r>
        </p>
      </e>
    </pardef>
    <pardef n="samh/ail__n_f">
      <e>
        <p>
          <l>la</l>
          <r>ail<s n="n"/><s n="f"/><s n="sg"/><s n="gen"/></r>
        </p>
      </e>
      <e>
        <p>
          <l>ail</l>
          <r>ail<s n="n"/><s n="f"/><s n="sg"/><s n="nom"/></r>
        </p>
      </e>
      <e>
        <p>
          <l>lacha</l>
          <r>ail<s n="n"/><s n="f"/><s n="pl"/><s n="gen"/></r>
        </p>
      </e>
      <e>
        <p>
          <l>lacha</l>
          <r>ail<s n="n"/><s n="f"/><s n="pl"/><s n="nom"/></r>
        </p>
      </e>
    </pardef>
    <pardef n="go/rm__adj">
      <e>
        <p>
          <l>irm</l>
          <r>rm<s n="adj"/><s n="m"/><s n="sg"/><s n="gen"/></r>
        </p>
      </e>
      <e>
        <p>
          <l>irme</l>
          <r>rm<s n="adj"/><s n="f"/><s n="sg"/><s n="gen"/></r>
        </p>
      </e>
      <e>
        <p>
          <l>rm</l>
          <r>rm<s n="adj"/><s n="mf"/><s n="sg"/><s n="nom"/></r>
        </p>
      </e>
      <e>
        <p>
          <l>rma</l>
          <r>rm<s n="adj"/><s n="mf"/><s n="pl"/><s n="nom"/></r>
        </p>
      </e>
    </pardef>
    <pardef n="ne/ad__n_f">
      <e>
        <p>
          <l>ide</l>
          <r>ad<s n="n"/><s n="f"/><s n="sg"/><s n="gen"/></r>
        </p>
      </e>
      <e>
        <p>
          <l>ad</l>
          <r>ad<s n="n"/><s n="f"/><s n="sg"/><s n="nom"/></r>
        </p>
      </e>
      <e>
        <p>
          <l>adacha</l>
          <r>ad<s n="n"/><s n="f"/><s n="pl"/><s n="gen"/></r>
        </p>
      </e>
      <e>
        <p>
          <l>adacha</l>
          <r>ad<s n="n"/><s n="f"/><s n="pl"/><s n="nom"/></r>
        </p>
      </e>
    </pardef>
    <pardef n="gá/s__n_m">
      <e>
        <p>
          <l>is</l>
          <r>s<s n="n"/><s n="m"/><s n="sg"/><s n="gen"/></r>
        </p>
      </e>
      <e>
        <p>
          <l>s</l>
          <r>s<s n="n"/><s n="m"/><s n="sg"/><s n="nom"/></r>
        </p>
      </e>
      <e>
        <p>
          <l>s</l>
          <r>s<s n="n"/><s n="m"/><s n="pl"/><s n="gen"/></r>
        </p>
      </e>
      <e>
        <p>
          <l>is</l>
          <r>s<s n="n"/><s n="m"/><s n="pl"/><s n="nom"/></r>
        </p>
      </e>
    </pardef>
    <pardef n="tarraingt__n_f">
      <e>
        <p>
          <l>he</l>
          <r><s n="n"/><s n="f"/><s n="sg"/><s n="gen"/></r>
        </p>
      </e>
      <e>
        <p>
          <l></l>
          <r><s n="n"/><s n="f"/><s n="sg"/><s n="nom"/></r>
        </p>
      </e>
      <e>
        <p>
          <l>í</l>
          <r><s n="n"/><s n="f"/><s n="pl"/><s n="gen"/></r>
        </p>
      </e>
      <e>
        <p>
          <l>í</l>
          <r><s n="n"/><s n="f"/><s n="pl"/><s n="nom"/></r>
        </p>
      </e>
    </pardef>
    <pardef n="ma/ir__vblex">
      <e>
        <p>
          <l>irfidh</l>
          <r>ir<s n="vblex"/><s n="fti"/></r>
        </p>
      </e>
      <e>
        <p>
          <l>irfear</l>
          <r>ir<s n="vblex"/><s n="fti"/><s n="impers"/><s n="sp"/></r>
        </p>
      </e>
      <e>
        <p>
          <l>irfimid</l>
          <r>ir<s n="vblex"/><s n="fti"/><s n="p1"/><s n="pl"/></r>
        </p>
      </e>
      <e>
        <p>
          <l>irfí</l>
          <r>ir<s n="vblex"/><s n="cni"/><s n="impers"/><s n="sp"/></r>
        </p>
      </e>
      <e>
        <p>
          <l>irfinn</l>
          <r>ir<s n="vblex"/><s n="cni"/><s n="p1"/><s n="sg"/></r>
        </p>
      </e>
      <e>
        <p>
          <l>irfimis</l>
          <r>ir<s n="vblex"/><s n="cni"/><s n="p1"/><s n="pl"/></r>
        </p>
      </e>
      <e>
        <p>
          <l>irfeá</l>
          <r>ir<s n="vblex"/><s n="cni"/><s n="p2"/><s n="sg"/></r>
        </p>
      </e>
      <e>
        <p>
          <l>irfeadh</l>
          <r>ir<s n="vblex"/><s n="cni"/><s n="p2"/><s n="pl"/></r>
        </p>
      </e>
      <e>
        <p>
          <l>irfeadh</l>
          <r>ir<s n="vblex"/><s n="cni"/><s n="p3"/><s n="sg"/></r>
        </p>
      </e>
      <e>
        <p>
          <l>irfidís</l>
          <r>ir<s n="vblex"/><s n="cni"/><s n="p3"/><s n="pl"/></r>
        </p>
      </e>
      <e>
        <p>
          <l>irim</l>
          <r>ir<s n="vblex"/><s n="imp"/><s n="p1"/><s n="sg"/></r>
        </p>
      </e>
      <e>
        <p>
          <l>irimis</l>
          <r>ir<s n="vblex"/><s n="imp"/><s n="p1"/><s n="pl"/></r>
        </p>
      </e>
      <e>
        <p>
          <l>ir</l>
          <r>ir<s n="vblex"/><s n="imp"/><s n="p2"/><s n="sg"/></r>
        </p>
      </e>
      <e>
        <p>
          <l>irigí</l>
          <r>ir<s n="vblex"/><s n="imp"/><s n="p2"/><s n="pl"/></r>
        </p>
      </e>
      <e>
        <p>
          <l>ireadh</l>
          <r>ir<s n="vblex"/><s n="imp"/><s n="p3"/><s n="sg"/></r>
        </p>
      </e>
      <e>
        <p>
          <l>iridís</l>
          <r>ir<s n="vblex"/><s n="imp"/><s n="p3"/><s n="pl"/></r>
        </p>
      </e>
      <e>
        <p>
          <l>ir</l>
          <r>ir<s n="vblex"/><s n="past"/></r>
        </p>
      </e>
      <e>
        <p>
          <l>ireadh</l>
          <r>ir<s n="vblex"/><s n="past"/><s n="impers"/><s n="sp"/></r>
        </p>
      </e>
      <e>
        <p>
          <l>ireamar</l>
          <r>ir<s n="vblex"/><s n="past"/><s n="p1"/><s n="pl"/></r>
        </p>
      </e>
      <e>
        <p>
          <l>ireadar</l>
          <r>ir<s n="vblex"/><s n="past"/><s n="p3"/><s n="pl"/></r>
        </p>
      </e>
      <e>
        <p>
          <l>irtí</l>
          <r>ir<s n="vblex"/><s n="pii"/><s n="impers"/><s n="sp"/></r>
        </p>
      </e>
      <e>
        <p>
          <l>irinn</l>
          <r>ir<s n="vblex"/><s n="pii"/><s n="p1"/><s n="sg"/></r>
        </p>
      </e>
      <e>
        <p>
          <l>irimis</l>
          <r>ir<s n="vblex"/><s n="pii"/><s n="p1"/><s n="pl"/></r>
        </p>
      </e>
      <e>
        <p>
          <l>irteá</l>
          <r>ir<s n="vblex"/><s n="pii"/><s n="p2"/><s n="sg"/></r>
        </p>
      </e>
      <e>
        <p>
          <l>ireadh</l>
          <r>ir<s n="vblex"/><s n="pii"/><s n="p2"/><s n="pl"/></r>
        </p>
      </e>
      <e>
        <p>
          <l>ireadh</l>
          <r>ir<s n="vblex"/><s n="pii"/><s n="p3"/><s n="sg"/></r>
        </p>
      </e>
      <e>
        <p>
          <l>iridís</l>
          <r>ir<s n="vblex"/><s n="pii"/><s n="p3"/><s n="pl"/></r>
        </p>
      </e>
      <e>
        <p>
          <l>rtha</l>
          <r>ir<s n="vblex"/><s n="pp"/></r>
        </p>
      </e>
      <e>
        <p>
          <l>ireann</l>
          <r>ir<s n="vblex"/><s n="pres"/></r>
        </p>
      </e>
      <e>
        <p>
          <l>irtear</l>
          <r>ir<s n="vblex"/><s n="pres"/><s n="impers"/><s n="sp"/></r>
        </p>
      </e>
      <e>
        <p>
          <l>irim</l>
          <r>ir<s n="vblex"/><s n="pres"/><s n="p1"/><s n="sg"/></r>
        </p>
      </e>
      <e>
        <p>
          <l>irimid</l>
          <r>ir<s n="vblex"/><s n="pres"/><s n="p1"/><s n="pl"/></r>
        </p>
      </e>
      <e>
        <p>
          <l>ire</l>
          <r>ir<s n="vblex"/><s n="prs"/></r>
        </p>
      </e>
      <e>
        <p>
          <l>irimid</l>
          <r>ir<s n="vblex"/><s n="prs"/><s n="p1"/><s n="pl"/></r>
        </p>
      </e>
    </pardef>
    <pardef n="f/iach__n_m">
      <e>
        <p>
          <l>éich</l>
          <r>iach<s n="n"/><s n="m"/><s n="sg"/><s n="gen"/></r>
        </p>
      </e>
      <e>
        <p>
          <l>iachta</l>
          <r>iach<s n="n"/><s n="m"/><s n="sg"/><s n="gen"/></r>
        </p>
      </e>
      <e>
        <p>
          <l>iaigh</l>
          <r>iach<s n="n"/><s n="m"/><s n="sg"/><s n="gen"/></r>
        </p>
      </e>
      <e>
        <p>
          <l>iach</l>
          <r>iach<s n="n"/><s n="m"/><s n="sg"/><s n="nom"/></r>
        </p>
      </e>
      <e>
        <p>
          <l>iach</l>
          <r>iach<s n="n"/><s n="m"/><s n="pl"/><s n="gen"/></r>
        </p>
      </e>
      <e>
        <p>
          <l>iacha</l>
          <r>iach<s n="n"/><s n="m"/><s n="pl"/><s n="nom"/></r>
        </p>
      </e>
    </pardef>
    <pardef n="mó/r__n_m">
      <e>
        <p>
          <l>ir</l>
          <r>r<s n="n"/><s n="m"/><s n="sg"/><s n="gen"/></r>
        </p>
      </e>
      <e>
        <p>
          <l>r</l>
          <r>r<s n="n"/><s n="m"/><s n="sg"/><s n="nom"/></r>
        </p>
      </e>
      <e>
        <p>
          <l>r</l>
          <r>r<s n="n"/><s n="m"/><s n="pl"/><s n="gen"/></r>
        </p>
      </e>
      <e>
        <p>
          <l>ra</l>
          <r>r<s n="n"/><s n="m"/><s n="pl"/><s n="nom"/></r>
        </p>
      </e>
    </pardef>
    <pardef n="blosc/adh__n_m">
      <e>
        <p>
          <l>aidh</l>
          <r>adh<s n="n"/><s n="m"/><s n="sg"/><s n="gen"/></r>
        </p>
      </e>
      <e>
        <p>
          <l>adh</l>
          <r>adh<s n="n"/><s n="m"/><s n="sg"/><s n="nom"/></r>
        </p>
      </e>
      <e>
        <p>
          <l>thaí</l>
          <r>adh<s n="n"/><s n="m"/><s n="pl"/><s n="nom"/></r>
        </p>
      </e>
    </pardef>
    <pardef n="Liatro/im__n_m">
      <e>
        <p>
          <l>ma</l>
          <r>im<s n="n"/><s n="m"/><s n="sg"/><s n="gen"/></r>
        </p>
      </e>
      <e>
        <p>
          <l>im</l>
          <r>im<s n="n"/><s n="m"/><s n="sg"/><s n="nom"/></r>
        </p>
      </e>
    </pardef>
    <pardef n="le/asc__adj">
      <e>
        <p>
          <l>asc</l>
          <r>asc<s n="adj"/><s n="m"/><s n="sg"/><s n="gen"/></r>
        </p>
      </e>
      <e>
        <p>
          <l>isce</l>
          <r>asc<s n="adj"/><s n="f"/><s n="sg"/><s n="gen"/></r>
        </p>
      </e>
      <e>
        <p>
          <l>asc</l>
          <r>asc<s n="adj"/><s n="mf"/><s n="sg"/><s n="nom"/></r>
        </p>
      </e>
      <e>
        <p>
          <l>asca</l>
          <r>asc<s n="adj"/><s n="mf"/><s n="pl"/><s n="nom"/></r>
        </p>
      </e>
    </pardef>
    <pardef n="gá/bh__n_m">
      <e>
        <p>
          <l>ibh</l>
          <r>bh<s n="n"/><s n="m"/><s n="sg"/><s n="gen"/></r>
        </p>
      </e>
      <e>
        <p>
          <l>bh</l>
          <r>bh<s n="n"/><s n="m"/><s n="sg"/><s n="nom"/></r>
        </p>
      </e>
      <e>
        <p>
          <l>bh</l>
          <r>bh<s n="n"/><s n="m"/><s n="pl"/><s n="gen"/></r>
        </p>
      </e>
      <e>
        <p>
          <l>bha</l>
          <r>bh<s n="n"/><s n="m"/><s n="pl"/><s n="nom"/></r>
        </p>
      </e>
    </pardef>
    <pardef n="caing/ean__n_f">
      <e>
        <p>
          <l>ne</l>
          <r>ean<s n="n"/><s n="f"/><s n="sg"/><s n="gen"/></r>
        </p>
      </e>
      <e>
        <p>
          <l>ean</l>
          <r>ean<s n="n"/><s n="f"/><s n="sg"/><s n="nom"/></r>
        </p>
      </e>
      <e>
        <p>
          <l>ne</l>
          <r>ean<s n="n"/><s n="f"/><s n="pl"/><s n="gen"/></r>
        </p>
      </e>
      <e>
        <p>
          <l>ne</l>
          <r>ean<s n="n"/><s n="f"/><s n="pl"/><s n="nom"/></r>
        </p>
      </e>
    </pardef>
    <pardef n="adha/rc__n_f">
      <e>
        <p>
          <l>irce</l>
          <r>rc<s n="n"/><s n="f"/><s n="sg"/><s n="gen"/></r>
        </p>
      </e>
      <e>
        <p>
          <l>rc</l>
          <r>rc<s n="n"/><s n="f"/><s n="sg"/><s n="nom"/></r>
        </p>
      </e>
      <e>
        <p>
          <l>rc</l>
          <r>rc<s n="n"/><s n="f"/><s n="pl"/><s n="gen"/></r>
        </p>
      </e>
      <e>
        <p>
          <l>rca</l>
          <r>rc<s n="n"/><s n="f"/><s n="pl"/><s n="nom"/></r>
        </p>
      </e>
    </pardef>
    <pardef n="l/iath__adj">
      <e>
        <p>
          <l>éith</l>
          <r>iath<s n="adj"/><s n="m"/><s n="sg"/><s n="gen"/></r>
        </p>
      </e>
      <e>
        <p>
          <l>iath</l>
          <r>iath<s n="adj"/><s n="mf"/><s n="sg"/><s n="nom"/></r>
        </p>
      </e>
      <e>
        <p>
          <l>iatha</l>
          <r>iath<s n="adj"/><s n="mf"/><s n="pl"/><s n="nom"/></r>
        </p>
      </e>
    </pardef>
    <pardef n="pasá/il__vblex">
      <e>
        <p>
          <l>lfaidh</l>
          <r>il<s n="vblex"/><s n="fti"/></r>
        </p>
      </e>
      <e>
        <p>
          <l>lfar</l>
          <r>il<s n="vblex"/><s n="fti"/><s n="impers"/><s n="sp"/></r>
        </p>
      </e>
      <e>
        <p>
          <l>lfaimid</l>
          <r>il<s n="vblex"/><s n="fti"/><s n="p1"/><s n="pl"/></r>
        </p>
      </e>
      <e>
        <p>
          <l>la</l>
          <r>il<s n="vblex"/><s n="ger"/><s n="sg"/><s n="gen"/></r>
        </p>
      </e>
      <e>
        <p>
          <l>il</l>
          <r>il<s n="vblex"/><s n="ger"/><s n="sg"/><s n="nom"/></r>
        </p>
      </e>
      <e>
        <p>
          <l>laim</l>
          <r>il<s n="vblex"/><s n="imp"/><s n="p1"/><s n="sg"/></r>
        </p>
      </e>
      <e>
        <p>
          <l>laimis</l>
          <r>il<s n="vblex"/><s n="imp"/><s n="p1"/><s n="pl"/></r>
        </p>
      </e>
      <e>
        <p>
          <l>il</l>
          <r>il<s n="vblex"/><s n="imp"/><s n="p2"/><s n="sg"/></r>
        </p>
      </e>
      <e>
        <p>
          <l>laigí</l>
          <r>il<s n="vblex"/><s n="imp"/><s n="p2"/><s n="pl"/></r>
        </p>
      </e>
      <e>
        <p>
          <l>ladh</l>
          <r>il<s n="vblex"/><s n="imp"/><s n="p3"/><s n="sg"/></r>
        </p>
      </e>
      <e>
        <p>
          <l>laidís</l>
          <r>il<s n="vblex"/><s n="imp"/><s n="p3"/><s n="pl"/></r>
        </p>
      </e>
      <e>
        <p>
          <l>ladh</l>
          <r>il<s n="vblex"/><s n="past"/><s n="impers"/><s n="sp"/></r>
        </p>
      </e>
      <e>
        <p>
          <l>ilte</l>
          <r>il<s n="vblex"/><s n="pp"/></r>
        </p>
      </e>
      <e>
        <p>
          <l>lann</l>
          <r>il<s n="vblex"/><s n="pres"/></r>
        </p>
      </e>
      <e>
        <p>
          <l>iltear</l>
          <r>il<s n="vblex"/><s n="pres"/><s n="impers"/><s n="sp"/></r>
        </p>
      </e>
      <e>
        <p>
          <l>laim</l>
          <r>il<s n="vblex"/><s n="pres"/><s n="p1"/><s n="sg"/></r>
        </p>
      </e>
      <e>
        <p>
          <l>laimid</l>
          <r>il<s n="vblex"/><s n="pres"/><s n="p1"/><s n="pl"/></r>
        </p>
      </e>
    </pardef>
    <pardef n="ro/s__n_m">
      <e>
        <p>
          <l>is</l>
          <r>s<s n="n"/><s n="m"/><s n="sg"/><s n="gen"/></r>
        </p>
      </e>
      <e>
        <p>
          <l>sa</l>
          <r>s<s n="n"/><s n="m"/><s n="sg"/><s n="gen"/></r>
        </p>
      </e>
      <e>
        <p>
          <l>s</l>
          <r>s<s n="n"/><s n="m"/><s n="sg"/><s n="nom"/></r>
        </p>
      </e>
      <e>
        <p>
          <l>s</l>
          <r>s<s n="n"/><s n="m"/><s n="pl"/><s n="gen"/></r>
        </p>
      </e>
      <e>
        <p>
          <l>sa</l>
          <r>s<s n="n"/><s n="m"/><s n="pl"/><s n="nom"/></r>
        </p>
      </e>
    </pardef>
    <pardef n="grá/igh__vblex">
      <e>
        <p>
          <l>faidh</l>
          <r>igh<s n="vblex"/><s n="fti"/></r>
        </p>
      </e>
      <e>
        <p>
          <l>far</l>
          <r>igh<s n="vblex"/><s n="fti"/><s n="impers"/><s n="sp"/></r>
        </p>
      </e>
      <e>
        <p>
          <l>faimid</l>
          <r>igh<s n="vblex"/><s n="fti"/><s n="p1"/><s n="pl"/></r>
        </p>
      </e>
      <e>
        <p>
          <l>ite</l>
          <r>igh<s n="vblex"/><s n="ger"/><s n="sg"/><s n="gen"/></r>
        </p>
      </e>
      <e>
        <p>
          <l></l>
          <r>igh<s n="vblex"/><s n="ger"/><s n="sg"/><s n="nom"/></r>
        </p>
      </e>
      <e>
        <p>
          <l>im</l>
          <r>igh<s n="vblex"/><s n="imp"/><s n="p1"/><s n="sg"/></r>
        </p>
      </e>
      <e>
        <p>
          <l>imis</l>
          <r>igh<s n="vblex"/><s n="imp"/><s n="p1"/><s n="pl"/></r>
        </p>
      </e>
      <e>
        <p>
          <l>igh</l>
          <r>igh<s n="vblex"/><s n="imp"/><s n="p2"/><s n="sg"/></r>
        </p>
      </e>
      <e>
        <p>
          <l>igí</l>
          <r>igh<s n="vblex"/><s n="imp"/><s n="p2"/><s n="pl"/></r>
        </p>
      </e>
      <e>
        <p>
          <l>idís</l>
          <r>igh<s n="vblex"/><s n="imp"/><s n="p3"/><s n="pl"/></r>
        </p>
      </e>
      <e>
        <p>
          <l>ite</l>
          <r>igh<s n="vblex"/><s n="pp"/></r>
        </p>
      </e>
      <e>
        <p>
          <l>nn</l>
          <r>igh<s n="vblex"/><s n="pres"/></r>
        </p>
      </e>
      <e>
        <p>
          <l>itear</l>
          <r>igh<s n="vblex"/><s n="pres"/><s n="impers"/><s n="sp"/></r>
        </p>
      </e>
      <e>
        <p>
          <l>im</l>
          <r>igh<s n="vblex"/><s n="pres"/><s n="p1"/><s n="sg"/></r>
        </p>
      </e>
      <e>
        <p>
          <l>imid</l>
          <r>igh<s n="vblex"/><s n="pres"/><s n="p1"/><s n="pl"/></r>
        </p>
      </e>
    </pardef>
    <pardef n="ór/ú__n_m">
      <e>
        <p>
          <l>aithe</l>
          <r>ú<s n="n"/><s n="m"/><s n="sg"/><s n="gen"/></r>
        </p>
      </e>
      <e>
        <p>
          <l>ú</l>
          <r>ú<s n="n"/><s n="m"/><s n="sg"/><s n="nom"/></r>
        </p>
      </e>
    </pardef>
    <pardef n="cuma/isc__vblex">
      <e>
        <p>
          <l>scfaidh</l>
          <r>isc<s n="vblex"/><s n="fti"/></r>
        </p>
      </e>
      <e>
        <p>
          <l>scfar</l>
          <r>isc<s n="vblex"/><s n="fti"/><s n="impers"/><s n="sp"/></r>
        </p>
      </e>
      <e>
        <p>
          <l>scfaimid</l>
          <r>isc<s n="vblex"/><s n="fti"/><s n="p1"/><s n="pl"/></r>
        </p>
      </e>
      <e>
        <p>
          <l>scaim</l>
          <r>isc<s n="vblex"/><s n="imp"/><s n="p1"/><s n="sg"/></r>
        </p>
      </e>
      <e>
        <p>
          <l>scaimis</l>
          <r>isc<s n="vblex"/><s n="imp"/><s n="p1"/><s n="pl"/></r>
        </p>
      </e>
      <e>
        <p>
          <l>isc</l>
          <r>isc<s n="vblex"/><s n="imp"/><s n="p2"/><s n="sg"/></r>
        </p>
      </e>
      <e>
        <p>
          <l>scaigí</l>
          <r>isc<s n="vblex"/><s n="imp"/><s n="p2"/><s n="pl"/></r>
        </p>
      </e>
      <e>
        <p>
          <l>scadh</l>
          <r>isc<s n="vblex"/><s n="imp"/><s n="p3"/><s n="sg"/></r>
        </p>
      </e>
      <e>
        <p>
          <l>scaidís</l>
          <r>isc<s n="vblex"/><s n="imp"/><s n="p3"/><s n="pl"/></r>
        </p>
      </e>
      <e>
        <p>
          <l>scadh</l>
          <r>isc<s n="vblex"/><s n="past"/><s n="impers"/><s n="sp"/></r>
        </p>
      </e>
      <e>
        <p>
          <l>iscthe</l>
          <r>isc<s n="vblex"/><s n="pp"/></r>
        </p>
      </e>
      <e>
        <p>
          <l>scann</l>
          <r>isc<s n="vblex"/><s n="pres"/></r>
        </p>
      </e>
      <e>
        <p>
          <l>sctar</l>
          <r>isc<s n="vblex"/><s n="pres"/><s n="impers"/><s n="sp"/></r>
        </p>
      </e>
      <e>
        <p>
          <l>scaim</l>
          <r>isc<s n="vblex"/><s n="pres"/><s n="p1"/><s n="sg"/></r>
        </p>
      </e>
      <e>
        <p>
          <l>scaimid</l>
          <r>isc<s n="vblex"/><s n="pres"/><s n="p1"/><s n="pl"/></r>
        </p>
      </e>
    </pardef>
    <pardef n="r/ith__n_m">
      <e>
        <p>
          <l>eatha</l>
          <r>ith<s n="n"/><s n="m"/><s n="sg"/><s n="gen"/></r>
        </p>
      </e>
      <e>
        <p>
          <l>ith</l>
          <r>ith<s n="n"/><s n="m"/><s n="sg"/><s n="nom"/></r>
        </p>
      </e>
      <e>
        <p>
          <l>ití</l>
          <r>ith<s n="n"/><s n="m"/><s n="pl"/><s n="nom"/></r>
        </p>
      </e>
    </pardef>
    <pardef n="cna/p__n_m">
      <e>
        <p>
          <l>ip</l>
          <r>p<s n="n"/><s n="m"/><s n="sg"/><s n="gen"/></r>
        </p>
      </e>
      <e>
        <p>
          <l>p</l>
          <r>p<s n="n"/><s n="m"/><s n="sg"/><s n="nom"/></r>
        </p>
      </e>
      <e>
        <p>
          <l>panna</l>
          <r>p<s n="n"/><s n="m"/><s n="pl"/><s n="gen"/></r>
        </p>
      </e>
      <e>
        <p>
          <l>panna</l>
          <r>p<s n="n"/><s n="m"/><s n="pl"/><s n="nom"/></r>
        </p>
      </e>
    </pardef>
    <pardef n="Uíbh__n">
      <e>
        <p>
          <l></l>
          <r><s n="n"/><s n="pl"/><s n="nom"/></r>
        </p>
      </e>
    </pardef>
    <pardef n="osc/ail__vblex">
      <e>
        <p>
          <l>lóidh</l>
          <r>ail<s n="vblex"/><s n="fti"/></r>
        </p>
      </e>
      <e>
        <p>
          <l>lófar</l>
          <r>ail<s n="vblex"/><s n="fti"/><s n="impers"/><s n="sp"/></r>
        </p>
      </e>
      <e>
        <p>
          <l>lóimid</l>
          <r>ail<s n="vblex"/><s n="fti"/><s n="p1"/><s n="pl"/></r>
        </p>
      </e>
      <e>
        <p>
          <l>lófaí</l>
          <r>ail<s n="vblex"/><s n="cni"/><s n="impers"/><s n="sp"/></r>
        </p>
      </e>
      <e>
        <p>
          <l>lóinn</l>
          <r>ail<s n="vblex"/><s n="cni"/><s n="p1"/><s n="sg"/></r>
        </p>
      </e>
      <e>
        <p>
          <l>lóimis</l>
          <r>ail<s n="vblex"/><s n="cni"/><s n="p1"/><s n="pl"/></r>
        </p>
      </e>
      <e>
        <p>
          <l>lófá</l>
          <r>ail<s n="vblex"/><s n="cni"/><s n="p2"/><s n="sg"/></r>
        </p>
      </e>
      <e>
        <p>
          <l>lódh</l>
          <r>ail<s n="vblex"/><s n="cni"/><s n="p2"/><s n="pl"/></r>
        </p>
      </e>
      <e>
        <p>
          <l>lódh</l>
          <r>ail<s n="vblex"/><s n="cni"/><s n="p3"/><s n="sg"/></r>
        </p>
      </e>
      <e>
        <p>
          <l>lóidís</l>
          <r>ail<s n="vblex"/><s n="cni"/><s n="p3"/><s n="pl"/></r>
        </p>
      </e>
      <e>
        <p>
          <l>laím</l>
          <r>ail<s n="vblex"/><s n="imp"/><s n="p1"/><s n="sg"/></r>
        </p>
      </e>
      <e>
        <p>
          <l>laímis</l>
          <r>ail<s n="vblex"/><s n="imp"/><s n="p1"/><s n="pl"/></r>
        </p>
      </e>
      <e>
        <p>
          <l>ail</l>
          <r>ail<s n="vblex"/><s n="imp"/><s n="p2"/><s n="sg"/></r>
        </p>
      </e>
      <e>
        <p>
          <l>laígí</l>
          <r>ail<s n="vblex"/><s n="imp"/><s n="p2"/><s n="pl"/></r>
        </p>
      </e>
      <e>
        <p>
          <l>laíodh</l>
          <r>ail<s n="vblex"/><s n="imp"/><s n="p3"/><s n="sg"/></r>
        </p>
      </e>
      <e>
        <p>
          <l>laídís</l>
          <r>ail<s n="vblex"/><s n="imp"/><s n="p3"/><s n="pl"/></r>
        </p>
      </e>
      <e>
        <p>
          <l>ail</l>
          <r>ail<s n="vblex"/><s n="past"/></r>
        </p>
      </e>
      <e>
        <p>
          <l>laíodh</l>
          <r>ail<s n="vblex"/><s n="past"/><s n="impers"/><s n="sp"/></r>
        </p>
      </e>
      <e>
        <p>
          <l>laíomar</l>
          <r>ail<s n="vblex"/><s n="past"/><s n="p1"/><s n="pl"/></r>
        </p>
      </e>
      <e>
        <p>
          <l>laíodar</l>
          <r>ail<s n="vblex"/><s n="past"/><s n="p3"/><s n="pl"/></r>
        </p>
      </e>
      <e>
        <p>
          <l>laítí</l>
          <r>ail<s n="vblex"/><s n="pii"/><s n="impers"/><s n="sp"/></r>
        </p>
      </e>
      <e>
        <p>
          <l>laínn</l>
          <r>ail<s n="vblex"/><s n="pii"/><s n="p1"/><s n="sg"/></r>
        </p>
      </e>
      <e>
        <p>
          <l>laímis</l>
          <r>ail<s n="vblex"/><s n="pii"/><s n="p1"/><s n="pl"/></r>
        </p>
      </e>
      <e>
        <p>
          <l>laíteá</l>
          <r>ail<s n="vblex"/><s n="pii"/><s n="p2"/><s n="sg"/></r>
        </p>
      </e>
      <e>
        <p>
          <l>laíodh</l>
          <r>ail<s n="vblex"/><s n="pii"/><s n="p2"/><s n="pl"/></r>
        </p>
      </e>
      <e>
        <p>
          <l>laíodh</l>
          <r>ail<s n="vblex"/><s n="pii"/><s n="p3"/><s n="sg"/></r>
        </p>
      </e>
      <e>
        <p>
          <l>laídís</l>
          <r>ail<s n="vblex"/><s n="pii"/><s n="p3"/><s n="pl"/></r>
        </p>
      </e>
      <e>
        <p>
          <l>ailte</l>
          <r>ail<s n="vblex"/><s n="pp"/></r>
        </p>
      </e>
      <e>
        <p>
          <l>laíonn</l>
          <r>ail<s n="vblex"/><s n="pres"/></r>
        </p>
      </e>
      <e>
        <p>
          <l>laítear</l>
          <r>ail<s n="vblex"/><s n="pres"/><s n="impers"/><s n="sp"/></r>
        </p>
      </e>
      <e>
        <p>
          <l>laím</l>
          <r>ail<s n="vblex"/><s n="pres"/><s n="p1"/><s n="sg"/></r>
        </p>
      </e>
      <e>
        <p>
          <l>laímid</l>
          <r>ail<s n="vblex"/><s n="pres"/><s n="p1"/><s n="pl"/></r>
        </p>
      </e>
      <e>
        <p>
          <l>laí</l>
          <r>ail<s n="vblex"/><s n="prs"/></r>
        </p>
      </e>
      <e>
        <p>
          <l>laímid</l>
          <r>ail<s n="vblex"/><s n="prs"/><s n="p1"/><s n="pl"/></r>
        </p>
      </e>
    </pardef>
    <pardef n="las/air__n_f">
      <e>
        <p>
          <l>rach</l>
          <r>air<s n="n"/><s n="f"/><s n="sg"/><s n="gen"/></r>
        </p>
      </e>
      <e>
        <p>
          <l>air</l>
          <r>air<s n="n"/><s n="f"/><s n="sg"/><s n="nom"/></r>
        </p>
      </e>
      <e>
        <p>
          <l>racha</l>
          <r>air<s n="n"/><s n="f"/><s n="pl"/><s n="gen"/></r>
        </p>
      </e>
      <e>
        <p>
          <l>racha</l>
          <r>air<s n="n"/><s n="f"/><s n="pl"/><s n="nom"/></r>
        </p>
      </e>
    </pardef>
    <pardef n="dlú/th__adj">
      <e>
        <p>
          <l>ith</l>
          <r>th<s n="adj"/><s n="m"/><s n="sg"/><s n="gen"/></r>
        </p>
      </e>
      <e>
        <p>
          <l>ithe</l>
          <r>th<s n="adj"/><s n="f"/><s n="sg"/><s n="gen"/></r>
        </p>
      </e>
      <e>
        <p>
          <l>th</l>
          <r>th<s n="adj"/><s n="mf"/><s n="sg"/><s n="nom"/></r>
        </p>
      </e>
      <e>
        <p>
          <l>tha</l>
          <r>th<s n="adj"/><s n="mf"/><s n="pl"/><s n="nom"/></r>
        </p>
      </e>
    </pardef>
    <pardef n="tost__vblex">
      <e>
        <p>
          <l>faidh</l>
          <r><s n="vblex"/><s n="fti"/></r>
        </p>
      </e>
      <e>
        <p>
          <l>far</l>
          <r><s n="vblex"/><s n="fti"/><s n="impers"/><s n="sp"/></r>
        </p>
      </e>
      <e>
        <p>
          <l>faimid</l>
          <r><s n="vblex"/><s n="fti"/><s n="p1"/><s n="pl"/></r>
        </p>
      </e>
      <e>
        <p>
          <l>a</l>
          <r><s n="vblex"/><s n="ger"/><s n="sg"/><s n="gen"/></r>
        </p>
      </e>
      <e>
        <p>
          <l>adh</l>
          <r><s n="vblex"/><s n="ger"/><s n="sg"/><s n="nom"/></r>
        </p>
      </e>
      <e>
        <p>
          <l>aim</l>
          <r><s n="vblex"/><s n="imp"/><s n="p1"/><s n="sg"/></r>
        </p>
      </e>
      <e>
        <p>
          <l>aimis</l>
          <r><s n="vblex"/><s n="imp"/><s n="p1"/><s n="pl"/></r>
        </p>
      </e>
      <e>
        <p>
          <l></l>
          <r><s n="vblex"/><s n="imp"/><s n="p2"/><s n="sg"/></r>
        </p>
      </e>
      <e>
        <p>
          <l>aigí</l>
          <r><s n="vblex"/><s n="imp"/><s n="p2"/><s n="pl"/></r>
        </p>
      </e>
      <e>
        <p>
          <l>adh</l>
          <r><s n="vblex"/><s n="imp"/><s n="p3"/><s n="sg"/></r>
        </p>
      </e>
      <e>
        <p>
          <l>aidís</l>
          <r><s n="vblex"/><s n="imp"/><s n="p3"/><s n="pl"/></r>
        </p>
      </e>
      <e>
        <p>
          <l>adh</l>
          <r><s n="vblex"/><s n="past"/><s n="impers"/><s n="sp"/></r>
        </p>
      </e>
      <e>
        <p>
          <l>a</l>
          <r><s n="vblex"/><s n="pp"/></r>
        </p>
      </e>
      <e>
        <p>
          <l>ann</l>
          <r><s n="vblex"/><s n="pres"/></r>
        </p>
      </e>
      <e>
        <p>
          <l>ar</l>
          <r><s n="vblex"/><s n="pres"/><s n="impers"/><s n="sp"/></r>
        </p>
      </e>
      <e>
        <p>
          <l>aim</l>
          <r><s n="vblex"/><s n="pres"/><s n="p1"/><s n="sg"/></r>
        </p>
      </e>
      <e>
        <p>
          <l>aimid</l>
          <r><s n="vblex"/><s n="pres"/><s n="p1"/><s n="pl"/></r>
        </p>
      </e>
    </pardef>
    <pardef n="ais/eag__n_m">
      <e>
        <p>
          <l>ig</l>
          <r>eag<s n="n"/><s n="m"/><s n="sg"/><s n="gen"/></r>
        </p>
      </e>
      <e>
        <p>
          <l>eag</l>
          <r>eag<s n="n"/><s n="m"/><s n="sg"/><s n="nom"/></r>
        </p>
      </e>
    </pardef>
    <pardef n="air/igh__vblex">
      <e>
        <p>
          <l>eoidh</l>
          <r>igh<s n="vblex"/><s n="fti"/></r>
        </p>
      </e>
      <e>
        <p>
          <l>eoimid</l>
          <r>igh<s n="vblex"/><s n="fti"/><s n="p1"/><s n="pl"/></r>
        </p>
      </e>
      <e>
        <p>
          <l>eofaí</l>
          <r>igh<s n="vblex"/><s n="cni"/><s n="impers"/><s n="sp"/></r>
        </p>
      </e>
      <e>
        <p>
          <l>eoinn</l>
          <r>igh<s n="vblex"/><s n="cni"/><s n="p1"/><s n="sg"/></r>
        </p>
      </e>
      <e>
        <p>
          <l>eoimis</l>
          <r>igh<s n="vblex"/><s n="cni"/><s n="p1"/><s n="pl"/></r>
        </p>
      </e>
      <e>
        <p>
          <l>eofá</l>
          <r>igh<s n="vblex"/><s n="cni"/><s n="p2"/><s n="sg"/></r>
        </p>
      </e>
      <e>
        <p>
          <l>eodh</l>
          <r>igh<s n="vblex"/><s n="cni"/><s n="p2"/><s n="pl"/></r>
        </p>
      </e>
      <e>
        <p>
          <l>eodh</l>
          <r>igh<s n="vblex"/><s n="cni"/><s n="p3"/><s n="sg"/></r>
        </p>
      </e>
      <e>
        <p>
          <l>eoidís</l>
          <r>igh<s n="vblex"/><s n="cni"/><s n="p3"/><s n="pl"/></r>
        </p>
      </e>
      <e>
        <p>
          <l>ím</l>
          <r>igh<s n="vblex"/><s n="imp"/><s n="p1"/><s n="sg"/></r>
        </p>
      </e>
      <e>
        <p>
          <l>ímis</l>
          <r>igh<s n="vblex"/><s n="imp"/><s n="p1"/><s n="pl"/></r>
        </p>
      </e>
      <e>
        <p>
          <l>igh</l>
          <r>igh<s n="vblex"/><s n="imp"/><s n="p2"/><s n="sg"/></r>
        </p>
      </e>
      <e>
        <p>
          <l>ígí</l>
          <r>igh<s n="vblex"/><s n="imp"/><s n="p2"/><s n="pl"/></r>
        </p>
      </e>
      <e>
        <p>
          <l>íodh</l>
          <r>igh<s n="vblex"/><s n="imp"/><s n="p3"/><s n="sg"/></r>
        </p>
      </e>
      <e>
        <p>
          <l>ídís</l>
          <r>igh<s n="vblex"/><s n="imp"/><s n="p3"/><s n="pl"/></r>
        </p>
      </e>
      <e>
        <p>
          <l>igh</l>
          <r>igh<s n="vblex"/><s n="past"/></r>
        </p>
      </e>
      <e>
        <p>
          <l>íodh</l>
          <r>igh<s n="vblex"/><s n="past"/><s n="impers"/><s n="sp"/></r>
        </p>
      </e>
      <e>
        <p>
          <l>íomar</l>
          <r>igh<s n="vblex"/><s n="past"/><s n="p1"/><s n="pl"/></r>
        </p>
      </e>
      <e>
        <p>
          <l>íodar</l>
          <r>igh<s n="vblex"/><s n="past"/><s n="p3"/><s n="pl"/></r>
        </p>
      </e>
      <e>
        <p>
          <l>ítí</l>
          <r>igh<s n="vblex"/><s n="pii"/><s n="impers"/><s n="sp"/></r>
        </p>
      </e>
      <e>
        <p>
          <l>ínn</l>
          <r>igh<s n="vblex"/><s n="pii"/><s n="p1"/><s n="sg"/></r>
        </p>
      </e>
      <e>
        <p>
          <l>ímis</l>
          <r>igh<s n="vblex"/><s n="pii"/><s n="p1"/><s n="pl"/></r>
        </p>
      </e>
      <e>
        <p>
          <l>íteá</l>
          <r>igh<s n="vblex"/><s n="pii"/><s n="p2"/><s n="sg"/></r>
        </p>
      </e>
      <e>
        <p>
          <l>íodh</l>
          <r>igh<s n="vblex"/><s n="pii"/><s n="p2"/><s n="pl"/></r>
        </p>
      </e>
      <e>
        <p>
          <l>íodh</l>
          <r>igh<s n="vblex"/><s n="pii"/><s n="p3"/><s n="sg"/></r>
        </p>
      </e>
      <e>
        <p>
          <l>ídís</l>
          <r>igh<s n="vblex"/><s n="pii"/><s n="p3"/><s n="pl"/></r>
        </p>
      </e>
      <e>
        <p>
          <l>íonn</l>
          <r>igh<s n="vblex"/><s n="pres"/></r>
        </p>
      </e>
      <e>
        <p>
          <l>ítear</l>
          <r>igh<s n="vblex"/><s n="pres"/><s n="impers"/><s n="sp"/></r>
        </p>
      </e>
      <e>
        <p>
          <l>ím</l>
          <r>igh<s n="vblex"/><s n="pres"/><s n="p1"/><s n="sg"/></r>
        </p>
      </e>
      <e>
        <p>
          <l>ímid</l>
          <r>igh<s n="vblex"/><s n="pres"/><s n="p1"/><s n="pl"/></r>
        </p>
      </e>
      <e>
        <p>
          <l>í</l>
          <r>igh<s n="vblex"/><s n="prs"/></r>
        </p>
      </e>
      <e>
        <p>
          <l>ímid</l>
          <r>igh<s n="vblex"/><s n="prs"/><s n="p1"/><s n="pl"/></r>
        </p>
      </e>
    </pardef>
    <pardef n="s/ean__adj">
      <e>
        <p>
          <l>in</l>
          <r>ean<s n="adj"/><s n="m"/><s n="sg"/><s n="gen"/></r>
        </p>
      </e>
      <e>
        <p>
          <l>ine</l>
          <r>ean<s n="adj"/><s n="f"/><s n="sg"/><s n="gen"/></r>
        </p>
      </e>
      <e>
        <p>
          <l>ean</l>
          <r>ean<s n="adj"/><s n="mf"/><s n="sg"/><s n="nom"/></r>
        </p>
      </e>
      <e>
        <p>
          <l>eana</l>
          <r>ean<s n="adj"/><s n="mf"/><s n="pl"/><s n="nom"/></r>
        </p>
      </e>
    </pardef>
    <pardef n="almó/ir__n_m">
      <e>
        <p>
          <l>ra</l>
          <r>ir<s n="n"/><s n="m"/><s n="sg"/><s n="gen"/></r>
        </p>
      </e>
      <e>
        <p>
          <l>ir</l>
          <r>ir<s n="n"/><s n="m"/><s n="sg"/><s n="nom"/></r>
        </p>
      </e>
      <e>
        <p>
          <l>irí</l>
          <r>ir<s n="n"/><s n="m"/><s n="pl"/><s n="gen"/></r>
        </p>
      </e>
      <e>
        <p>
          <l>irí</l>
          <r>ir<s n="n"/><s n="m"/><s n="pl"/><s n="nom"/></r>
        </p>
      </e>
    </pardef>
    <pardef n="caidh/leadh__n_m">
      <e>
        <p>
          <l>ilte</l>
          <r>leadh<s n="n"/><s n="m"/><s n="sg"/><s n="gen"/></r>
        </p>
      </e>
      <e>
        <p>
          <l>leadh</l>
          <r>leadh<s n="n"/><s n="m"/><s n="sg"/><s n="nom"/></r>
        </p>
      </e>
    </pardef>
    <pardef n="eata/l__n_f">
      <e>
        <p>
          <l>ile</l>
          <r>l<s n="n"/><s n="f"/><s n="sg"/><s n="gen"/></r>
        </p>
      </e>
      <e>
        <p>
          <l>l</l>
          <r>l<s n="n"/><s n="f"/><s n="sg"/><s n="nom"/></r>
        </p>
      </e>
    </pardef>
    <pardef n="lín/e__n_f">
      <e>
        <p>
          <l>e</l>
          <r>e<s n="n"/><s n="f"/><s n="sg"/><s n="gen"/></r>
        </p>
      </e>
      <e>
        <p>
          <l>e</l>
          <r>e<s n="n"/><s n="f"/><s n="sg"/><s n="nom"/></r>
        </p>
      </e>
      <e>
        <p>
          <l>te</l>
          <r>e<s n="n"/><s n="f"/><s n="pl"/><s n="gen"/></r>
        </p>
      </e>
      <e>
        <p>
          <l>te</l>
          <r>e<s n="n"/><s n="f"/><s n="pl"/><s n="nom"/></r>
        </p>
      </e>
    </pardef>
    <pardef n="i/asc__n_m">
      <e>
        <p>
          <l>ésc</l>
          <r>asc<s n="n"/><s n="m"/><s n="sg"/><s n="gen"/></r>
        </p>
      </e>
      <e>
        <p>
          <l>asc</l>
          <r>asc<s n="n"/><s n="m"/><s n="sg"/><s n="nom"/></r>
        </p>
      </e>
      <e>
        <p>
          <l>asc</l>
          <r>asc<s n="n"/><s n="m"/><s n="pl"/><s n="gen"/></r>
        </p>
      </e>
      <e>
        <p>
          <l>ésc</l>
          <r>asc<s n="n"/><s n="m"/><s n="pl"/><s n="nom"/></r>
        </p>
      </e>
    </pardef>
    <pardef n="ceith/earn__n_f">
      <e>
        <p>
          <l>irne</l>
          <r>earn<s n="n"/><s n="f"/><s n="sg"/><s n="gen"/></r>
        </p>
      </e>
      <e>
        <p>
          <l>earn</l>
          <r>earn<s n="n"/><s n="f"/><s n="sg"/><s n="nom"/></r>
        </p>
      </e>
      <e>
        <p>
          <l>earn</l>
          <r>earn<s n="n"/><s n="f"/><s n="pl"/><s n="gen"/></r>
        </p>
      </e>
      <e>
        <p>
          <l>earna</l>
          <r>earn<s n="n"/><s n="f"/><s n="pl"/><s n="nom"/></r>
        </p>
      </e>
    </pardef>
    <pardef n="síl/eadh__n_m">
      <e>
        <p>
          <l>te</l>
          <r>eadh<s n="n"/><s n="m"/><s n="sg"/><s n="gen"/></r>
        </p>
      </e>
      <e>
        <p>
          <l>eadh</l>
          <r>eadh<s n="n"/><s n="m"/><s n="sg"/><s n="nom"/></r>
        </p>
      </e>
    </pardef>
    <pardef n="firé/ad__n_m">
      <e>
        <p>
          <l>id</l>
          <r>ad<s n="n"/><s n="m"/><s n="sg"/><s n="gen"/></r>
        </p>
      </e>
      <e>
        <p>
          <l>ad</l>
          <r>ad<s n="n"/><s n="m"/><s n="sg"/><s n="nom"/></r>
        </p>
      </e>
      <e>
        <p>
          <l>ad</l>
          <r>ad<s n="n"/><s n="m"/><s n="pl"/><s n="gen"/></r>
        </p>
      </e>
      <e>
        <p>
          <l>id</l>
          <r>ad<s n="n"/><s n="m"/><s n="pl"/><s n="nom"/></r>
        </p>
      </e>
    </pardef>
    <pardef n="nao/i__n_m">
      <e>
        <p>
          <l>i</l>
          <r>i<s n="n"/><s n="m"/><s n="sg"/><s n="gen"/></r>
        </p>
      </e>
      <e>
        <p>
          <l>i</l>
          <r>i<s n="n"/><s n="m"/><s n="sg"/><s n="nom"/></r>
        </p>
      </e>
      <e>
        <p>
          <l>nna</l>
          <r>i<s n="n"/><s n="m"/><s n="pl"/><s n="nom"/></r>
        </p>
      </e>
    </pardef>
    <pardef n="spré__n_f">
      <e>
        <p>
          <l></l>
          <r><s n="n"/><s n="f"/><s n="sg"/><s n="gen"/></r>
        </p>
      </e>
      <e>
        <p>
          <l></l>
          <r><s n="n"/><s n="f"/><s n="sg"/><s n="nom"/></r>
        </p>
      </e>
      <e>
        <p>
          <l>acha</l>
          <r><s n="n"/><s n="f"/><s n="pl"/><s n="gen"/></r>
        </p>
      </e>
      <e>
        <p>
          <l>anna</l>
          <r><s n="n"/><s n="f"/><s n="pl"/><s n="gen"/></r>
        </p>
      </e>
      <e>
        <p>
          <l>acha</l>
          <r><s n="n"/><s n="f"/><s n="pl"/><s n="nom"/></r>
        </p>
      </e>
      <e>
        <p>
          <l>anna</l>
          <r><s n="n"/><s n="f"/><s n="pl"/><s n="nom"/></r>
        </p>
      </e>
    </pardef>
    <pardef n="ainghní/omh__n_m">
      <e>
        <p>
          <l>mh</l>
          <r>omh<s n="n"/><s n="m"/><s n="sg"/><s n="gen"/></r>
        </p>
      </e>
      <e>
        <p>
          <l>omh</l>
          <r>omh<s n="n"/><s n="m"/><s n="sg"/><s n="nom"/></r>
        </p>
      </e>
      <e>
        <p>
          <l>omhartha</l>
          <r>omh<s n="n"/><s n="m"/><s n="pl"/><s n="nom"/></r>
        </p>
      </e>
    </pardef>
    <pardef n="spré__n_m">
      <e>
        <p>
          <l>ite</l>
          <r><s n="n"/><s n="m"/><s n="sg"/><s n="gen"/></r>
        </p>
      </e>
      <e>
        <p>
          <l></l>
          <r><s n="n"/><s n="m"/><s n="sg"/><s n="nom"/></r>
        </p>
      </e>
    </pardef>
    <pardef n="ion/nail__vblex">
      <e>
        <p>
          <l>nalfaidh</l>
          <r>nail<s n="vblex"/><s n="fti"/></r>
        </p>
      </e>
      <e>
        <p>
          <l>nalfar</l>
          <r>nail<s n="vblex"/><s n="fti"/><s n="impers"/><s n="sp"/></r>
        </p>
      </e>
      <e>
        <p>
          <l>nalfaimid</l>
          <r>nail<s n="vblex"/><s n="fti"/><s n="p1"/><s n="pl"/></r>
        </p>
      </e>
      <e>
        <p>
          <l>nalfaí</l>
          <r>nail<s n="vblex"/><s n="cni"/><s n="impers"/><s n="sp"/></r>
        </p>
      </e>
      <e>
        <p>
          <l>nalfainn</l>
          <r>nail<s n="vblex"/><s n="cni"/><s n="p1"/><s n="sg"/></r>
        </p>
      </e>
      <e>
        <p>
          <l>nalfaimis</l>
          <r>nail<s n="vblex"/><s n="cni"/><s n="p1"/><s n="pl"/></r>
        </p>
      </e>
      <e>
        <p>
          <l>nalfá</l>
          <r>nail<s n="vblex"/><s n="cni"/><s n="p2"/><s n="sg"/></r>
        </p>
      </e>
      <e>
        <p>
          <l>nalfadh</l>
          <r>nail<s n="vblex"/><s n="cni"/><s n="p2"/><s n="pl"/></r>
        </p>
      </e>
      <e>
        <p>
          <l>nalfadh</l>
          <r>nail<s n="vblex"/><s n="cni"/><s n="p3"/><s n="sg"/></r>
        </p>
      </e>
      <e>
        <p>
          <l>nalfaidís</l>
          <r>nail<s n="vblex"/><s n="cni"/><s n="p3"/><s n="pl"/></r>
        </p>
      </e>
      <e>
        <p>
          <l>laim</l>
          <r>nail<s n="vblex"/><s n="imp"/><s n="p1"/><s n="sg"/></r>
        </p>
      </e>
      <e>
        <p>
          <l>laimis</l>
          <r>nail<s n="vblex"/><s n="imp"/><s n="p1"/><s n="pl"/></r>
        </p>
      </e>
      <e>
        <p>
          <l>nail</l>
          <r>nail<s n="vblex"/><s n="imp"/><s n="p2"/><s n="sg"/></r>
        </p>
      </e>
      <e>
        <p>
          <l>laigí</l>
          <r>nail<s n="vblex"/><s n="imp"/><s n="p2"/><s n="pl"/></r>
        </p>
      </e>
      <e>
        <p>
          <l>ladh</l>
          <r>nail<s n="vblex"/><s n="imp"/><s n="p3"/><s n="sg"/></r>
        </p>
      </e>
      <e>
        <p>
          <l>laidís</l>
          <r>nail<s n="vblex"/><s n="imp"/><s n="p3"/><s n="pl"/></r>
        </p>
      </e>
      <e>
        <p>
          <l>nail</l>
          <r>nail<s n="vblex"/><s n="past"/></r>
        </p>
      </e>
      <e>
        <p>
          <l>ladh</l>
          <r>nail<s n="vblex"/><s n="past"/><s n="impers"/><s n="sp"/></r>
        </p>
      </e>
      <e>
        <p>
          <l>lamar</l>
          <r>nail<s n="vblex"/><s n="past"/><s n="p1"/><s n="pl"/></r>
        </p>
      </e>
      <e>
        <p>
          <l>ladar</l>
          <r>nail<s n="vblex"/><s n="past"/><s n="p3"/><s n="pl"/></r>
        </p>
      </e>
      <e>
        <p>
          <l>naltaí</l>
          <r>nail<s n="vblex"/><s n="pii"/><s n="impers"/><s n="sp"/></r>
        </p>
      </e>
      <e>
        <p>
          <l>lainn</l>
          <r>nail<s n="vblex"/><s n="pii"/><s n="p1"/><s n="sg"/></r>
        </p>
      </e>
      <e>
        <p>
          <l>laimis</l>
          <r>nail<s n="vblex"/><s n="pii"/><s n="p1"/><s n="pl"/></r>
        </p>
      </e>
      <e>
        <p>
          <l>naltá</l>
          <r>nail<s n="vblex"/><s n="pii"/><s n="p2"/><s n="sg"/></r>
        </p>
      </e>
      <e>
        <p>
          <l>ladh</l>
          <r>nail<s n="vblex"/><s n="pii"/><s n="p2"/><s n="pl"/></r>
        </p>
      </e>
      <e>
        <p>
          <l>ladh</l>
          <r>nail<s n="vblex"/><s n="pii"/><s n="p3"/><s n="sg"/></r>
        </p>
      </e>
      <e>
        <p>
          <l>laidís</l>
          <r>nail<s n="vblex"/><s n="pii"/><s n="p3"/><s n="pl"/></r>
        </p>
      </e>
      <e>
        <p>
          <l>nalta</l>
          <r>nail<s n="vblex"/><s n="pp"/></r>
        </p>
      </e>
      <e>
        <p>
          <l>lann</l>
          <r>nail<s n="vblex"/><s n="pres"/></r>
        </p>
      </e>
      <e>
        <p>
          <l>naltar</l>
          <r>nail<s n="vblex"/><s n="pres"/><s n="impers"/><s n="sp"/></r>
        </p>
      </e>
      <e>
        <p>
          <l>laim</l>
          <r>nail<s n="vblex"/><s n="pres"/><s n="p1"/><s n="sg"/></r>
        </p>
      </e>
      <e>
        <p>
          <l>laimid</l>
          <r>nail<s n="vblex"/><s n="pres"/><s n="p1"/><s n="pl"/></r>
        </p>
      </e>
      <e>
        <p>
          <l>la</l>
          <r>nail<s n="vblex"/><s n="prs"/></r>
        </p>
      </e>
      <e>
        <p>
          <l>laimid</l>
          <r>nail<s n="vblex"/><s n="prs"/><s n="p1"/><s n="pl"/></r>
        </p>
      </e>
    </pardef>
    <pardef n="fe/arg__n_f">
      <e>
        <p>
          <l>irge</l>
          <r>arg<s n="n"/><s n="f"/><s n="sg"/><s n="gen"/></r>
        </p>
      </e>
      <e>
        <p>
          <l>arg</l>
          <r>arg<s n="n"/><s n="f"/><s n="sg"/><s n="nom"/></r>
        </p>
      </e>
      <e>
        <p>
          <l>irg</l>
          <r>arg<s n="n"/><s n="f"/><s n="sg"/><s n="dat"/></r>
        </p>
      </e>
    </pardef>
    <pardef n="tá/mh__adj">
      <e>
        <p>
          <l>imh</l>
          <r>mh<s n="adj"/><s n="m"/><s n="sg"/><s n="gen"/></r>
        </p>
      </e>
      <e>
        <p>
          <l>imhe</l>
          <r>mh<s n="adj"/><s n="f"/><s n="sg"/><s n="gen"/></r>
        </p>
      </e>
      <e>
        <p>
          <l>mh</l>
          <r>mh<s n="adj"/><s n="mf"/><s n="sg"/><s n="nom"/></r>
        </p>
      </e>
      <e>
        <p>
          <l>mha</l>
          <r>mh<s n="adj"/><s n="mf"/><s n="pl"/><s n="nom"/></r>
        </p>
      </e>
    </pardef>
    <pardef n="soilí/os__n_m">
      <e>
        <p>
          <l>s</l>
          <r>os<s n="n"/><s n="m"/><s n="sg"/><s n="gen"/></r>
        </p>
      </e>
      <e>
        <p>
          <l>os</l>
          <r>os<s n="n"/><s n="m"/><s n="sg"/><s n="nom"/></r>
        </p>
      </e>
      <e>
        <p>
          <l>os</l>
          <r>os<s n="n"/><s n="m"/><s n="pl"/><s n="gen"/></r>
        </p>
      </e>
      <e>
        <p>
          <l>s</l>
          <r>os<s n="n"/><s n="m"/><s n="pl"/><s n="nom"/></r>
        </p>
      </e>
    </pardef>
    <pardef n="be/ach__n_f">
      <e>
        <p>
          <l>iche</l>
          <r>ach<s n="n"/><s n="f"/><s n="sg"/><s n="gen"/></r>
        </p>
      </e>
      <e>
        <p>
          <l>ach</l>
          <r>ach<s n="n"/><s n="f"/><s n="sg"/><s n="nom"/></r>
        </p>
      </e>
      <e>
        <p>
          <l>ach</l>
          <r>ach<s n="n"/><s n="f"/><s n="pl"/><s n="gen"/></r>
        </p>
      </e>
      <e>
        <p>
          <l>acha</l>
          <r>ach<s n="n"/><s n="f"/><s n="pl"/><s n="nom"/></r>
        </p>
      </e>
    </pardef>
    <pardef n="Ba/nc__n_m">
      <e>
        <p>
          <l>inc</l>
          <r>nc<s n="n"/><s n="m"/><s n="sg"/><s n="gen"/></r>
        </p>
      </e>
      <e>
        <p>
          <l>nc</l>
          <r>nc<s n="n"/><s n="m"/><s n="sg"/><s n="nom"/></r>
        </p>
      </e>
      <e>
        <p>
          <l>nc</l>
          <r>nc<s n="n"/><s n="m"/><s n="pl"/><s n="gen"/></r>
        </p>
      </e>
      <e>
        <p>
          <l>inc</l>
          <r>nc<s n="n"/><s n="m"/><s n="pl"/><s n="nom"/></r>
        </p>
      </e>
    </pardef>
    <pardef n="aerpho/st__n_m">
      <e>
        <p>
          <l>ist</l>
          <r>st<s n="n"/><s n="m"/><s n="sg"/><s n="gen"/></r>
        </p>
      </e>
      <e>
        <p>
          <l>st</l>
          <r>st<s n="n"/><s n="m"/><s n="sg"/><s n="nom"/></r>
        </p>
      </e>
    </pardef>
    <pardef n="slo/g__n_m">
      <e>
        <p>
          <l>ig</l>
          <r>g<s n="n"/><s n="m"/><s n="sg"/><s n="gen"/></r>
        </p>
      </e>
      <e>
        <p>
          <l>g</l>
          <r>g<s n="n"/><s n="m"/><s n="sg"/><s n="nom"/></r>
        </p>
      </e>
      <e>
        <p>
          <l>ganna</l>
          <r>g<s n="n"/><s n="m"/><s n="pl"/><s n="gen"/></r>
        </p>
      </e>
      <e>
        <p>
          <l>ganna</l>
          <r>g<s n="n"/><s n="m"/><s n="pl"/><s n="nom"/></r>
        </p>
      </e>
    </pardef>
    <pardef n="ainm__n_m">
      <e>
        <p>
          <l></l>
          <r><s n="n"/><s n="m"/><s n="sg"/><s n="gen"/></r>
        </p>
      </e>
      <e>
        <p>
          <l></l>
          <r><s n="n"/><s n="m"/><s n="sg"/><s n="nom"/></r>
        </p>
      </e>
      <e>
        <p>
          <l>neacha</l>
          <r><s n="n"/><s n="m"/><s n="pl"/><s n="gen"/></r>
        </p>
      </e>
      <e>
        <p>
          <l>neacha</l>
          <r><s n="n"/><s n="m"/><s n="pl"/><s n="nom"/></r>
        </p>
      </e>
    </pardef>
    <pardef n="gi/omp__n_m">
      <e>
        <p>
          <l>mp</l>
          <r>omp<s n="n"/><s n="m"/><s n="sg"/><s n="gen"/></r>
        </p>
      </e>
      <e>
        <p>
          <l>omp</l>
          <r>omp<s n="n"/><s n="m"/><s n="sg"/><s n="nom"/></r>
        </p>
      </e>
      <e>
        <p>
          <l>ompanna</l>
          <r>omp<s n="n"/><s n="m"/><s n="pl"/><s n="gen"/></r>
        </p>
      </e>
      <e>
        <p>
          <l>ompanna</l>
          <r>omp<s n="n"/><s n="m"/><s n="pl"/><s n="nom"/></r>
        </p>
      </e>
    </pardef>
    <pardef n="bá/igh__vblex">
      <e>
        <p>
          <l>faidh</l>
          <r>igh<s n="vblex"/><s n="fti"/></r>
        </p>
      </e>
      <e>
        <p>
          <l>far</l>
          <r>igh<s n="vblex"/><s n="fti"/><s n="impers"/><s n="sp"/></r>
        </p>
      </e>
      <e>
        <p>
          <l>faimid</l>
          <r>igh<s n="vblex"/><s n="fti"/><s n="p1"/><s n="pl"/></r>
        </p>
      </e>
      <e>
        <p>
          <l>ite</l>
          <r>igh<s n="vblex"/><s n="ger"/><s n="sg"/><s n="gen"/></r>
        </p>
      </e>
      <e>
        <p>
          <l></l>
          <r>igh<s n="vblex"/><s n="ger"/><s n="sg"/><s n="nom"/></r>
        </p>
      </e>
      <e>
        <p>
          <l>im</l>
          <r>igh<s n="vblex"/><s n="imp"/><s n="p1"/><s n="sg"/></r>
        </p>
      </e>
      <e>
        <p>
          <l>imis</l>
          <r>igh<s n="vblex"/><s n="imp"/><s n="p1"/><s n="pl"/></r>
        </p>
      </e>
      <e>
        <p>
          <l>igh</l>
          <r>igh<s n="vblex"/><s n="imp"/><s n="p2"/><s n="sg"/></r>
        </p>
      </e>
      <e>
        <p>
          <l>igí</l>
          <r>igh<s n="vblex"/><s n="imp"/><s n="p2"/><s n="pl"/></r>
        </p>
      </e>
      <e>
        <p>
          <l>dh</l>
          <r>igh<s n="vblex"/><s n="imp"/><s n="p3"/><s n="sg"/></r>
        </p>
      </e>
      <e>
        <p>
          <l>idís</l>
          <r>igh<s n="vblex"/><s n="imp"/><s n="p3"/><s n="pl"/></r>
        </p>
      </e>
      <e>
        <p>
          <l>dh</l>
          <r>igh<s n="vblex"/><s n="past"/><s n="impers"/><s n="sp"/></r>
        </p>
      </e>
      <e>
        <p>
          <l>ite</l>
          <r>igh<s n="vblex"/><s n="pp"/></r>
        </p>
      </e>
      <e>
        <p>
          <l>nn</l>
          <r>igh<s n="vblex"/><s n="pres"/></r>
        </p>
      </e>
      <e>
        <p>
          <l>itear</l>
          <r>igh<s n="vblex"/><s n="pres"/><s n="impers"/><s n="sp"/></r>
        </p>
      </e>
      <e>
        <p>
          <l>im</l>
          <r>igh<s n="vblex"/><s n="pres"/><s n="p1"/><s n="sg"/></r>
        </p>
      </e>
      <e>
        <p>
          <l>imid</l>
          <r>igh<s n="vblex"/><s n="pres"/><s n="p1"/><s n="pl"/></r>
        </p>
      </e>
    </pardef>
    <pardef n="má__n_f">
      <e>
        <p>
          <l></l>
          <r><s n="n"/><s n="f"/><s n="sg"/><s n="gen"/></r>
        </p>
      </e>
      <e>
        <p>
          <l></l>
          <r><s n="n"/><s n="f"/><s n="sg"/><s n="nom"/></r>
        </p>
      </e>
      <e>
        <p>
          <l>nna</l>
          <r><s n="n"/><s n="f"/><s n="pl"/><s n="gen"/></r>
        </p>
      </e>
      <e>
        <p>
          <l>nna</l>
          <r><s n="n"/><s n="f"/><s n="pl"/><s n="nom"/></r>
        </p>
      </e>
    </pardef>
    <pardef n="tóch__n_m">
      <e>
        <p>
          <l>ta</l>
          <r><s n="n"/><s n="m"/><s n="sg"/><s n="gen"/></r>
        </p>
      </e>
      <e>
        <p>
          <l></l>
          <r><s n="n"/><s n="m"/><s n="sg"/><s n="nom"/></r>
        </p>
      </e>
    </pardef>
    <pardef n="fí/och__n_m">
      <e>
        <p>
          <l>ch</l>
          <r>och<s n="n"/><s n="m"/><s n="sg"/><s n="gen"/></r>
        </p>
      </e>
      <e>
        <p>
          <l>och</l>
          <r>och<s n="n"/><s n="m"/><s n="sg"/><s n="nom"/></r>
        </p>
      </e>
      <e>
        <p>
          <l>och</l>
          <r>och<s n="n"/><s n="m"/><s n="pl"/><s n="gen"/></r>
        </p>
      </e>
      <e>
        <p>
          <l>ocha</l>
          <r>och<s n="n"/><s n="m"/><s n="pl"/><s n="nom"/></r>
        </p>
      </e>
    </pardef>
    <pardef n="teora/inn__n_f">
      <e>
        <p>
          <l>nn</l>
          <r>inn<s n="n"/><s n="f"/><s n="sg"/><s n="gen"/></r>
        </p>
      </e>
      <e>
        <p>
          <l>inn</l>
          <r>inn<s n="n"/><s n="f"/><s n="sg"/><s n="nom"/></r>
        </p>
      </e>
      <e>
        <p>
          <l>inneacha</l>
          <r>inn<s n="n"/><s n="f"/><s n="pl"/><s n="gen"/></r>
        </p>
      </e>
      <e>
        <p>
          <l>inneacha</l>
          <r>inn<s n="n"/><s n="f"/><s n="pl"/><s n="nom"/></r>
        </p>
      </e>
    </pardef>
    <pardef n="seic/ear__adj">
      <e>
        <p>
          <l>ir</l>
          <r>ear<s n="adj"/><s n="m"/><s n="sg"/><s n="gen"/></r>
        </p>
      </e>
      <e>
        <p>
          <l>ire</l>
          <r>ear<s n="adj"/><s n="f"/><s n="sg"/><s n="gen"/></r>
        </p>
      </e>
      <e>
        <p>
          <l>ear</l>
          <r>ear<s n="adj"/><s n="mf"/><s n="sg"/><s n="nom"/></r>
        </p>
      </e>
      <e>
        <p>
          <l>eara</l>
          <r>ear<s n="adj"/><s n="mf"/><s n="pl"/><s n="nom"/></r>
        </p>
      </e>
    </pardef>
    <pardef n="eit/each__n_m">
      <e>
        <p>
          <l>igh</l>
          <r>each<s n="n"/><s n="m"/><s n="sg"/><s n="gen"/></r>
        </p>
      </e>
      <e>
        <p>
          <l>each</l>
          <r>each<s n="n"/><s n="m"/><s n="sg"/><s n="nom"/></r>
        </p>
      </e>
    </pardef>
    <pardef n="siúr__n_f">
      <e>
        <p>
          <l>ach</l>
          <r><s n="n"/><s n="f"/><s n="sg"/><s n="gen"/></r>
        </p>
      </e>
      <e>
        <p>
          <l></l>
          <r><s n="n"/><s n="f"/><s n="sg"/><s n="nom"/></r>
        </p>
      </e>
      <e>
        <p>
          <l>acha</l>
          <r><s n="n"/><s n="f"/><s n="pl"/><s n="nom"/></r>
        </p>
      </e>
    </pardef>
    <pardef n="me/ang__n_f">
      <e>
        <p>
          <l>inge</l>
          <r>ang<s n="n"/><s n="f"/><s n="sg"/><s n="gen"/></r>
        </p>
      </e>
      <e>
        <p>
          <l>ang</l>
          <r>ang<s n="n"/><s n="f"/><s n="sg"/><s n="nom"/></r>
        </p>
      </e>
      <e>
        <p>
          <l>ang</l>
          <r>ang<s n="n"/><s n="f"/><s n="pl"/><s n="gen"/></r>
        </p>
      </e>
      <e>
        <p>
          <l>anga</l>
          <r>ang<s n="n"/><s n="f"/><s n="pl"/><s n="nom"/></r>
        </p>
      </e>
    </pardef>
    <pardef n="cre/ig__n_f">
      <e>
        <p>
          <l>ige</l>
          <r>ig<s n="n"/><s n="f"/><s n="sg"/><s n="gen"/></r>
        </p>
      </e>
      <e>
        <p>
          <l>ig</l>
          <r>ig<s n="n"/><s n="f"/><s n="sg"/><s n="nom"/></r>
        </p>
      </e>
      <e>
        <p>
          <l>aga</l>
          <r>ig<s n="n"/><s n="f"/><s n="pl"/><s n="gen"/></r>
        </p>
      </e>
      <e>
        <p>
          <l>aga</l>
          <r>ig<s n="n"/><s n="f"/><s n="pl"/><s n="nom"/></r>
        </p>
      </e>
    </pardef>
    <pardef n="spré/igh__vblex">
      <e>
        <p>
          <l>ifidh</l>
          <r>igh<s n="vblex"/><s n="fti"/></r>
        </p>
      </e>
      <e>
        <p>
          <l>ifear</l>
          <r>igh<s n="vblex"/><s n="fti"/><s n="impers"/><s n="sp"/></r>
        </p>
      </e>
      <e>
        <p>
          <l>ifimid</l>
          <r>igh<s n="vblex"/><s n="fti"/><s n="p1"/><s n="pl"/></r>
        </p>
      </e>
      <e>
        <p>
          <l>ifí</l>
          <r>igh<s n="vblex"/><s n="cni"/><s n="impers"/><s n="sp"/></r>
        </p>
      </e>
      <e>
        <p>
          <l>ifinn</l>
          <r>igh<s n="vblex"/><s n="cni"/><s n="p1"/><s n="sg"/></r>
        </p>
      </e>
      <e>
        <p>
          <l>ifimis</l>
          <r>igh<s n="vblex"/><s n="cni"/><s n="p1"/><s n="pl"/></r>
        </p>
      </e>
      <e>
        <p>
          <l>ifeá</l>
          <r>igh<s n="vblex"/><s n="cni"/><s n="p2"/><s n="sg"/></r>
        </p>
      </e>
      <e>
        <p>
          <l>ifeadh</l>
          <r>igh<s n="vblex"/><s n="cni"/><s n="p2"/><s n="pl"/></r>
        </p>
      </e>
      <e>
        <p>
          <l>ifeadh</l>
          <r>igh<s n="vblex"/><s n="cni"/><s n="p3"/><s n="sg"/></r>
        </p>
      </e>
      <e>
        <p>
          <l>ifidís</l>
          <r>igh<s n="vblex"/><s n="cni"/><s n="p3"/><s n="pl"/></r>
        </p>
      </e>
      <e>
        <p>
          <l>ite</l>
          <r>igh<s n="vblex"/><s n="ger"/><s n="sg"/><s n="gen"/></r>
        </p>
      </e>
      <e>
        <p>
          <l></l>
          <r>igh<s n="vblex"/><s n="ger"/><s n="sg"/><s n="nom"/></r>
        </p>
      </e>
      <e>
        <p>
          <l>im</l>
          <r>igh<s n="vblex"/><s n="imp"/><s n="p1"/><s n="sg"/></r>
        </p>
      </e>
      <e>
        <p>
          <l>imis</l>
          <r>igh<s n="vblex"/><s n="imp"/><s n="p1"/><s n="pl"/></r>
        </p>
      </e>
      <e>
        <p>
          <l>igh</l>
          <r>igh<s n="vblex"/><s n="imp"/><s n="p2"/><s n="sg"/></r>
        </p>
      </e>
      <e>
        <p>
          <l>igí</l>
          <r>igh<s n="vblex"/><s n="imp"/><s n="p2"/><s n="pl"/></r>
        </p>
      </e>
      <e>
        <p>
          <l>adh</l>
          <r>igh<s n="vblex"/><s n="imp"/><s n="p3"/><s n="sg"/></r>
        </p>
      </e>
      <e>
        <p>
          <l>idís</l>
          <r>igh<s n="vblex"/><s n="imp"/><s n="p3"/><s n="pl"/></r>
        </p>
      </e>
      <e>
        <p>
          <l>igh</l>
          <r>igh<s n="vblex"/><s n="past"/></r>
        </p>
      </e>
      <e>
        <p>
          <l>adh</l>
          <r>igh<s n="vblex"/><s n="past"/><s n="impers"/><s n="sp"/></r>
        </p>
      </e>
      <e>
        <p>
          <l>amar</l>
          <r>igh<s n="vblex"/><s n="past"/><s n="p1"/><s n="pl"/></r>
        </p>
      </e>
      <e>
        <p>
          <l>adar</l>
          <r>igh<s n="vblex"/><s n="past"/><s n="p3"/><s n="pl"/></r>
        </p>
      </e>
      <e>
        <p>
          <l>ití</l>
          <r>igh<s n="vblex"/><s n="pii"/><s n="impers"/><s n="sp"/></r>
        </p>
      </e>
      <e>
        <p>
          <l>inn</l>
          <r>igh<s n="vblex"/><s n="pii"/><s n="p1"/><s n="sg"/></r>
        </p>
      </e>
      <e>
        <p>
          <l>imis</l>
          <r>igh<s n="vblex"/><s n="pii"/><s n="p1"/><s n="pl"/></r>
        </p>
      </e>
      <e>
        <p>
          <l>iteá</l>
          <r>igh<s n="vblex"/><s n="pii"/><s n="p2"/><s n="sg"/></r>
        </p>
      </e>
      <e>
        <p>
          <l>adh</l>
          <r>igh<s n="vblex"/><s n="pii"/><s n="p2"/><s n="pl"/></r>
        </p>
      </e>
      <e>
        <p>
          <l>adh</l>
          <r>igh<s n="vblex"/><s n="pii"/><s n="p3"/><s n="sg"/></r>
        </p>
      </e>
      <e>
        <p>
          <l>idís</l>
          <r>igh<s n="vblex"/><s n="pii"/><s n="p3"/><s n="pl"/></r>
        </p>
      </e>
      <e>
        <p>
          <l>ite</l>
          <r>igh<s n="vblex"/><s n="pp"/></r>
        </p>
      </e>
      <e>
        <p>
          <l>ann</l>
          <r>igh<s n="vblex"/><s n="pres"/></r>
        </p>
      </e>
      <e>
        <p>
          <l>itear</l>
          <r>igh<s n="vblex"/><s n="pres"/><s n="impers"/><s n="sp"/></r>
        </p>
      </e>
      <e>
        <p>
          <l>im</l>
          <r>igh<s n="vblex"/><s n="pres"/><s n="p1"/><s n="sg"/></r>
        </p>
      </e>
      <e>
        <p>
          <l>imid</l>
          <r>igh<s n="vblex"/><s n="pres"/><s n="p1"/><s n="pl"/></r>
        </p>
      </e>
      <e>
        <p>
          <l></l>
          <r>igh<s n="vblex"/><s n="prs"/></r>
        </p>
      </e>
      <e>
        <p>
          <l>imid</l>
          <r>igh<s n="vblex"/><s n="prs"/><s n="p1"/><s n="pl"/></r>
        </p>
      </e>
    </pardef>
    <pardef n="éit/eas__n_m">
      <e>
        <p>
          <l>is</l>
          <r>eas<s n="n"/><s n="m"/><s n="sg"/><s n="gen"/></r>
        </p>
      </e>
      <e>
        <p>
          <l>eas</l>
          <r>eas<s n="n"/><s n="m"/><s n="sg"/><s n="nom"/></r>
        </p>
      </e>
      <e>
        <p>
          <l>eas</l>
          <r>eas<s n="n"/><s n="m"/><s n="pl"/><s n="gen"/></r>
        </p>
      </e>
      <e>
        <p>
          <l>is</l>
          <r>eas<s n="n"/><s n="m"/><s n="pl"/><s n="nom"/></r>
        </p>
      </e>
    </pardef>
    <pardef n="lé/as__n_m">
      <e>
        <p>
          <l>asa</l>
          <r>as<s n="n"/><s n="m"/><s n="sg"/><s n="gen"/></r>
        </p>
      </e>
      <e>
        <p>
          <l>is</l>
          <r>as<s n="n"/><s n="m"/><s n="sg"/><s n="gen"/></r>
        </p>
      </e>
      <e>
        <p>
          <l>as</l>
          <r>as<s n="n"/><s n="m"/><s n="sg"/><s n="nom"/></r>
        </p>
      </e>
      <e>
        <p>
          <l>asacha</l>
          <r>as<s n="n"/><s n="m"/><s n="pl"/><s n="gen"/></r>
        </p>
      </e>
      <e>
        <p>
          <l>asanna</l>
          <r>as<s n="n"/><s n="m"/><s n="pl"/><s n="gen"/></r>
        </p>
      </e>
      <e>
        <p>
          <l>asacha</l>
          <r>as<s n="n"/><s n="m"/><s n="pl"/><s n="nom"/></r>
        </p>
      </e>
      <e>
        <p>
          <l>asanna</l>
          <r>as<s n="n"/><s n="m"/><s n="pl"/><s n="nom"/></r>
        </p>
      </e>
    </pardef>
    <pardef n="ma/idhm__vblex">
      <e>
        <p>
          <l>dhmfaidh</l>
          <r>idhm<s n="vblex"/><s n="fti"/></r>
        </p>
      </e>
      <e>
        <p>
          <l>dhmfar</l>
          <r>idhm<s n="vblex"/><s n="fti"/><s n="impers"/><s n="sp"/></r>
        </p>
      </e>
      <e>
        <p>
          <l>dhmfaimid</l>
          <r>idhm<s n="vblex"/><s n="fti"/><s n="p1"/><s n="pl"/></r>
        </p>
      </e>
      <e>
        <p>
          <l>dhmfaí</l>
          <r>idhm<s n="vblex"/><s n="cni"/><s n="impers"/><s n="sp"/></r>
        </p>
      </e>
      <e>
        <p>
          <l>dhmfainn</l>
          <r>idhm<s n="vblex"/><s n="cni"/><s n="p1"/><s n="sg"/></r>
        </p>
      </e>
      <e>
        <p>
          <l>dhmfaimis</l>
          <r>idhm<s n="vblex"/><s n="cni"/><s n="p1"/><s n="pl"/></r>
        </p>
      </e>
      <e>
        <p>
          <l>dhmfá</l>
          <r>idhm<s n="vblex"/><s n="cni"/><s n="p2"/><s n="sg"/></r>
        </p>
      </e>
      <e>
        <p>
          <l>dhmfadh</l>
          <r>idhm<s n="vblex"/><s n="cni"/><s n="p2"/><s n="pl"/></r>
        </p>
      </e>
      <e>
        <p>
          <l>dhmfadh</l>
          <r>idhm<s n="vblex"/><s n="cni"/><s n="p3"/><s n="sg"/></r>
        </p>
      </e>
      <e>
        <p>
          <l>dhmfaidís</l>
          <r>idhm<s n="vblex"/><s n="cni"/><s n="p3"/><s n="pl"/></r>
        </p>
      </e>
      <e>
        <p>
          <l>dhmaim</l>
          <r>idhm<s n="vblex"/><s n="imp"/><s n="p1"/><s n="sg"/></r>
        </p>
      </e>
      <e>
        <p>
          <l>dhmaimis</l>
          <r>idhm<s n="vblex"/><s n="imp"/><s n="p1"/><s n="pl"/></r>
        </p>
      </e>
      <e>
        <p>
          <l>idhm</l>
          <r>idhm<s n="vblex"/><s n="imp"/><s n="p2"/><s n="sg"/></r>
        </p>
      </e>
      <e>
        <p>
          <l>dhmaigí</l>
          <r>idhm<s n="vblex"/><s n="imp"/><s n="p2"/><s n="pl"/></r>
        </p>
      </e>
      <e>
        <p>
          <l>dhmadh</l>
          <r>idhm<s n="vblex"/><s n="imp"/><s n="p3"/><s n="sg"/></r>
        </p>
      </e>
      <e>
        <p>
          <l>dhmaidís</l>
          <r>idhm<s n="vblex"/><s n="imp"/><s n="p3"/><s n="pl"/></r>
        </p>
      </e>
      <e>
        <p>
          <l>idhm</l>
          <r>idhm<s n="vblex"/><s n="past"/></r>
        </p>
      </e>
      <e>
        <p>
          <l>dhmadh</l>
          <r>idhm<s n="vblex"/><s n="past"/><s n="impers"/><s n="sp"/></r>
        </p>
      </e>
      <e>
        <p>
          <l>dhmamar</l>
          <r>idhm<s n="vblex"/><s n="past"/><s n="p1"/><s n="pl"/></r>
        </p>
      </e>
      <e>
        <p>
          <l>dhmadar</l>
          <r>idhm<s n="vblex"/><s n="past"/><s n="p3"/><s n="pl"/></r>
        </p>
      </e>
      <e>
        <p>
          <l>dhmtaí</l>
          <r>idhm<s n="vblex"/><s n="pii"/><s n="impers"/><s n="sp"/></r>
        </p>
      </e>
      <e>
        <p>
          <l>dhmainn</l>
          <r>idhm<s n="vblex"/><s n="pii"/><s n="p1"/><s n="sg"/></r>
        </p>
      </e>
      <e>
        <p>
          <l>dhmaimis</l>
          <r>idhm<s n="vblex"/><s n="pii"/><s n="p1"/><s n="pl"/></r>
        </p>
      </e>
      <e>
        <p>
          <l>dhmtá</l>
          <r>idhm<s n="vblex"/><s n="pii"/><s n="p2"/><s n="sg"/></r>
        </p>
      </e>
      <e>
        <p>
          <l>dhmadh</l>
          <r>idhm<s n="vblex"/><s n="pii"/><s n="p2"/><s n="pl"/></r>
        </p>
      </e>
      <e>
        <p>
          <l>dhmadh</l>
          <r>idhm<s n="vblex"/><s n="pii"/><s n="p3"/><s n="sg"/></r>
        </p>
      </e>
      <e>
        <p>
          <l>dhmaidís</l>
          <r>idhm<s n="vblex"/><s n="pii"/><s n="p3"/><s n="pl"/></r>
        </p>
      </e>
      <e>
        <p>
          <l>dhmtha</l>
          <r>idhm<s n="vblex"/><s n="pp"/></r>
        </p>
      </e>
      <e>
        <p>
          <l>dhmann</l>
          <r>idhm<s n="vblex"/><s n="pres"/></r>
        </p>
      </e>
      <e>
        <p>
          <l>dhmtar</l>
          <r>idhm<s n="vblex"/><s n="pres"/><s n="impers"/><s n="sp"/></r>
        </p>
      </e>
      <e>
        <p>
          <l>dhmaim</l>
          <r>idhm<s n="vblex"/><s n="pres"/><s n="p1"/><s n="sg"/></r>
        </p>
      </e>
      <e>
        <p>
          <l>dhmaimid</l>
          <r>idhm<s n="vblex"/><s n="pres"/><s n="p1"/><s n="pl"/></r>
        </p>
      </e>
      <e>
        <p>
          <l>dhma</l>
          <r>idhm<s n="vblex"/><s n="prs"/></r>
        </p>
      </e>
      <e>
        <p>
          <l>dhmaimid</l>
          <r>idhm<s n="vblex"/><s n="prs"/><s n="p1"/><s n="pl"/></r>
        </p>
      </e>
    </pardef>
    <pardef n="fi/onn__n_m">
      <e>
        <p>
          <l>nn</l>
          <r>onn<s n="n"/><s n="m"/><s n="sg"/><s n="gen"/></r>
        </p>
      </e>
      <e>
        <p>
          <l>onn</l>
          <r>onn<s n="n"/><s n="m"/><s n="sg"/><s n="nom"/></r>
        </p>
      </e>
      <e>
        <p>
          <l>onn</l>
          <r>onn<s n="n"/><s n="m"/><s n="pl"/><s n="gen"/></r>
        </p>
      </e>
      <e>
        <p>
          <l>onna</l>
          <r>onn<s n="n"/><s n="m"/><s n="pl"/><s n="nom"/></r>
        </p>
      </e>
    </pardef>
    <pardef n="macasamh/ail__n_f">
      <e>
        <p>
          <l>la</l>
          <r>ail<s n="n"/><s n="f"/><s n="sg"/><s n="gen"/></r>
        </p>
      </e>
      <e>
        <p>
          <l>ail</l>
          <r>ail<s n="n"/><s n="f"/><s n="sg"/><s n="nom"/></r>
        </p>
      </e>
      <e>
        <p>
          <l>la</l>
          <r>ail<s n="n"/><s n="f"/><s n="pl"/><s n="gen"/></r>
        </p>
      </e>
      <e>
        <p>
          <l>la</l>
          <r>ail<s n="n"/><s n="f"/><s n="pl"/><s n="nom"/></r>
        </p>
      </e>
    </pardef>
    <pardef n="Ta/dhg__n_m">
      <e>
        <p>
          <l>idhg</l>
          <r>dhg<s n="n"/><s n="m"/><s n="sg"/><s n="gen"/></r>
        </p>
      </e>
      <e>
        <p>
          <l>dhg</l>
          <r>dhg<s n="n"/><s n="m"/><s n="sg"/><s n="nom"/></r>
        </p>
      </e>
    </pardef>
    <pardef n="éigrí/och__n_f">
      <e>
        <p>
          <l>che</l>
          <r>och<s n="n"/><s n="f"/><s n="sg"/><s n="gen"/></r>
        </p>
      </e>
      <e>
        <p>
          <l>och</l>
          <r>och<s n="n"/><s n="f"/><s n="sg"/><s n="nom"/></r>
        </p>
      </e>
    </pardef>
    <pardef n="to/ll__n_m">
      <e>
        <p>
          <l>ill</l>
          <r>ll<s n="n"/><s n="m"/><s n="sg"/><s n="gen"/></r>
        </p>
      </e>
      <e>
        <p>
          <l>ll</l>
          <r>ll<s n="n"/><s n="m"/><s n="sg"/><s n="nom"/></r>
        </p>
      </e>
      <e>
        <p>
          <l>ll</l>
          <r>ll<s n="n"/><s n="m"/><s n="pl"/><s n="gen"/></r>
        </p>
      </e>
      <e>
        <p>
          <l>ill</l>
          <r>ll<s n="n"/><s n="m"/><s n="pl"/><s n="nom"/></r>
        </p>
      </e>
    </pardef>
    <pardef n="fla/ith__n_m">
      <e>
        <p>
          <l>tha</l>
          <r>ith<s n="n"/><s n="m"/><s n="sg"/><s n="gen"/></r>
        </p>
      </e>
      <e>
        <p>
          <l>ith</l>
          <r>ith<s n="n"/><s n="m"/><s n="sg"/><s n="nom"/></r>
        </p>
      </e>
      <e>
        <p>
          <l>tha</l>
          <r>ith<s n="n"/><s n="m"/><s n="pl"/><s n="gen"/></r>
        </p>
      </e>
      <e>
        <p>
          <l>tha</l>
          <r>ith<s n="n"/><s n="m"/><s n="pl"/><s n="nom"/></r>
        </p>
      </e>
    </pardef>
    <pardef n="cúb__vblex">
      <e>
        <p>
          <l>faidh</l>
          <r><s n="vblex"/><s n="fti"/></r>
        </p>
      </e>
      <e>
        <p>
          <l>far</l>
          <r><s n="vblex"/><s n="fti"/><s n="impers"/><s n="sp"/></r>
        </p>
      </e>
      <e>
        <p>
          <l>faimid</l>
          <r><s n="vblex"/><s n="fti"/><s n="p1"/><s n="pl"/></r>
        </p>
      </e>
      <e>
        <p>
          <l>tha</l>
          <r><s n="vblex"/><s n="ger"/><s n="sg"/><s n="gen"/></r>
        </p>
      </e>
      <e>
        <p>
          <l>adh</l>
          <r><s n="vblex"/><s n="ger"/><s n="sg"/><s n="nom"/></r>
        </p>
      </e>
      <e>
        <p>
          <l>aim</l>
          <r><s n="vblex"/><s n="imp"/><s n="p1"/><s n="sg"/></r>
        </p>
      </e>
      <e>
        <p>
          <l>aimis</l>
          <r><s n="vblex"/><s n="imp"/><s n="p1"/><s n="pl"/></r>
        </p>
      </e>
      <e>
        <p>
          <l></l>
          <r><s n="vblex"/><s n="imp"/><s n="p2"/><s n="sg"/></r>
        </p>
      </e>
      <e>
        <p>
          <l>aigí</l>
          <r><s n="vblex"/><s n="imp"/><s n="p2"/><s n="pl"/></r>
        </p>
      </e>
      <e>
        <p>
          <l>adh</l>
          <r><s n="vblex"/><s n="imp"/><s n="p3"/><s n="sg"/></r>
        </p>
      </e>
      <e>
        <p>
          <l>aidís</l>
          <r><s n="vblex"/><s n="imp"/><s n="p3"/><s n="pl"/></r>
        </p>
      </e>
      <e>
        <p>
          <l>adh</l>
          <r><s n="vblex"/><s n="past"/><s n="impers"/><s n="sp"/></r>
        </p>
      </e>
      <e>
        <p>
          <l>tha</l>
          <r><s n="vblex"/><s n="pp"/></r>
        </p>
      </e>
      <e>
        <p>
          <l>ann</l>
          <r><s n="vblex"/><s n="pres"/></r>
        </p>
      </e>
      <e>
        <p>
          <l>tar</l>
          <r><s n="vblex"/><s n="pres"/><s n="impers"/><s n="sp"/></r>
        </p>
      </e>
      <e>
        <p>
          <l>aim</l>
          <r><s n="vblex"/><s n="pres"/><s n="p1"/><s n="sg"/></r>
        </p>
      </e>
      <e>
        <p>
          <l>aimid</l>
          <r><s n="vblex"/><s n="pres"/><s n="p1"/><s n="pl"/></r>
        </p>
      </e>
    </pardef>
    <pardef n="Aeig/éach__adj">
      <e>
        <p>
          <l>ígh</l>
          <r>éach<s n="adj"/><s n="m"/><s n="sg"/><s n="gen"/></r>
        </p>
      </e>
      <e>
        <p>
          <l>éiche</l>
          <r>éach<s n="adj"/><s n="f"/><s n="sg"/><s n="gen"/></r>
        </p>
      </e>
      <e>
        <p>
          <l>éach</l>
          <r>éach<s n="adj"/><s n="mf"/><s n="sg"/><s n="nom"/></r>
        </p>
      </e>
      <e>
        <p>
          <l>éacha</l>
          <r>éach<s n="adj"/><s n="mf"/><s n="pl"/><s n="nom"/></r>
        </p>
      </e>
    </pardef>
    <pardef n="glú/in__n_f">
      <e>
        <p>
          <l>ine</l>
          <r>in<s n="n"/><s n="f"/><s n="sg"/><s n="gen"/></r>
        </p>
      </e>
      <e>
        <p>
          <l>in</l>
          <r>in<s n="n"/><s n="f"/><s n="sg"/><s n="nom"/></r>
        </p>
      </e>
      <e>
        <p>
          <l>n</l>
          <r>in<s n="n"/><s n="f"/><s n="pl"/><s n="gen"/></r>
        </p>
      </e>
      <e>
        <p>
          <l>ine</l>
          <r>in<s n="n"/><s n="f"/><s n="pl"/><s n="nom"/></r>
        </p>
      </e>
    </pardef>
    <pardef n="cog/ain__vblex">
      <e>
        <p>
          <l>nóidh</l>
          <r>ain<s n="vblex"/><s n="fti"/></r>
        </p>
      </e>
      <e>
        <p>
          <l>nófar</l>
          <r>ain<s n="vblex"/><s n="fti"/><s n="impers"/><s n="sp"/></r>
        </p>
      </e>
      <e>
        <p>
          <l>nóimid</l>
          <r>ain<s n="vblex"/><s n="fti"/><s n="p1"/><s n="pl"/></r>
        </p>
      </e>
      <e>
        <p>
          <l>naím</l>
          <r>ain<s n="vblex"/><s n="imp"/><s n="p1"/><s n="sg"/></r>
        </p>
      </e>
      <e>
        <p>
          <l>naímis</l>
          <r>ain<s n="vblex"/><s n="imp"/><s n="p1"/><s n="pl"/></r>
        </p>
      </e>
      <e>
        <p>
          <l>ain</l>
          <r>ain<s n="vblex"/><s n="imp"/><s n="p2"/><s n="sg"/></r>
        </p>
      </e>
      <e>
        <p>
          <l>naígí</l>
          <r>ain<s n="vblex"/><s n="imp"/><s n="p2"/><s n="pl"/></r>
        </p>
      </e>
      <e>
        <p>
          <l>naíodh</l>
          <r>ain<s n="vblex"/><s n="imp"/><s n="p3"/><s n="sg"/></r>
        </p>
      </e>
      <e>
        <p>
          <l>naídís</l>
          <r>ain<s n="vblex"/><s n="imp"/><s n="p3"/><s n="pl"/></r>
        </p>
      </e>
      <e>
        <p>
          <l>naíodh</l>
          <r>ain<s n="vblex"/><s n="past"/><s n="impers"/><s n="sp"/></r>
        </p>
      </e>
      <e>
        <p>
          <l>anta</l>
          <r>ain<s n="vblex"/><s n="pp"/></r>
        </p>
      </e>
      <e>
        <p>
          <l>naíonn</l>
          <r>ain<s n="vblex"/><s n="pres"/></r>
        </p>
      </e>
      <e>
        <p>
          <l>naítear</l>
          <r>ain<s n="vblex"/><s n="pres"/><s n="impers"/><s n="sp"/></r>
        </p>
      </e>
      <e>
        <p>
          <l>naím</l>
          <r>ain<s n="vblex"/><s n="pres"/><s n="p1"/><s n="sg"/></r>
        </p>
      </e>
      <e>
        <p>
          <l>naímid</l>
          <r>ain<s n="vblex"/><s n="pres"/><s n="p1"/><s n="pl"/></r>
        </p>
      </e>
    </pardef>
    <pardef n="cis/each__n_f">
      <e>
        <p>
          <l>í</l>
          <r>each<s n="n"/><s n="f"/><s n="sg"/><s n="gen"/></r>
        </p>
      </e>
      <e>
        <p>
          <l>each</l>
          <r>each<s n="n"/><s n="f"/><s n="sg"/><s n="nom"/></r>
        </p>
      </e>
      <e>
        <p>
          <l>each</l>
          <r>each<s n="n"/><s n="f"/><s n="pl"/><s n="gen"/></r>
        </p>
      </e>
      <e>
        <p>
          <l>eacha</l>
          <r>each<s n="n"/><s n="f"/><s n="pl"/><s n="nom"/></r>
        </p>
      </e>
    </pardef>
    <pardef n="dó__adj">
      <e>
        <p>
          <l></l>
          <r><s n="adj"/><s n="mf"/><s n="sg"/><s n="nom"/></r>
        </p>
      </e>
    </pardef>
    <pardef n="ba/dhbh__n_f">
      <e>
        <p>
          <l>idhbhe</l>
          <r>dhbh<s n="n"/><s n="f"/><s n="sg"/><s n="gen"/></r>
        </p>
      </e>
      <e>
        <p>
          <l>dhbh</l>
          <r>dhbh<s n="n"/><s n="f"/><s n="sg"/><s n="nom"/></r>
        </p>
      </e>
      <e>
        <p>
          <l>dhbh</l>
          <r>dhbh<s n="n"/><s n="f"/><s n="pl"/><s n="gen"/></r>
        </p>
      </e>
      <e>
        <p>
          <l>dhbha</l>
          <r>dhbh<s n="n"/><s n="f"/><s n="pl"/><s n="nom"/></r>
        </p>
      </e>
    </pardef>
    <pardef n="sre/abh__n_f">
      <e>
        <p>
          <l>ibhe</l>
          <r>abh<s n="n"/><s n="f"/><s n="sg"/><s n="gen"/></r>
        </p>
      </e>
      <e>
        <p>
          <l>abh</l>
          <r>abh<s n="n"/><s n="f"/><s n="sg"/><s n="nom"/></r>
        </p>
      </e>
      <e>
        <p>
          <l>abh</l>
          <r>abh<s n="n"/><s n="f"/><s n="pl"/><s n="gen"/></r>
        </p>
      </e>
      <e>
        <p>
          <l>abha</l>
          <r>abh<s n="n"/><s n="f"/><s n="pl"/><s n="nom"/></r>
        </p>
      </e>
    </pardef>
    <pardef n="boir/eann__n_f">
      <e>
        <p>
          <l>ne</l>
          <r>eann<s n="n"/><s n="f"/><s n="sg"/><s n="gen"/></r>
        </p>
      </e>
      <e>
        <p>
          <l>eann</l>
          <r>eann<s n="n"/><s n="f"/><s n="sg"/><s n="nom"/></r>
        </p>
      </e>
      <e>
        <p>
          <l>eanna</l>
          <r>eann<s n="n"/><s n="f"/><s n="pl"/><s n="gen"/></r>
        </p>
      </e>
      <e>
        <p>
          <l>eanna</l>
          <r>eann<s n="n"/><s n="f"/><s n="pl"/><s n="nom"/></r>
        </p>
      </e>
    </pardef>
    <pardef n="mír/iar__n_f">
      <e>
        <p>
          <l>éire</l>
          <r>iar<s n="n"/><s n="f"/><s n="sg"/><s n="gen"/></r>
        </p>
      </e>
      <e>
        <p>
          <l>iar</l>
          <r>iar<s n="n"/><s n="f"/><s n="sg"/><s n="nom"/></r>
        </p>
      </e>
    </pardef>
    <pardef n="f/uil__n_f">
      <e>
        <p>
          <l>ola</l>
          <r>uil<s n="n"/><s n="f"/><s n="sg"/><s n="gen"/></r>
        </p>
      </e>
      <e>
        <p>
          <l>uil</l>
          <r>uil<s n="n"/><s n="f"/><s n="sg"/><s n="nom"/></r>
        </p>
      </e>
      <e>
        <p>
          <l>ola</l>
          <r>uil<s n="n"/><s n="f"/><s n="pl"/><s n="gen"/></r>
        </p>
      </e>
      <e>
        <p>
          <l>ola</l>
          <r>uil<s n="n"/><s n="f"/><s n="pl"/><s n="nom"/></r>
        </p>
      </e>
    </pardef>
    <pardef n="cl/iabh__n_m">
      <e>
        <p>
          <l>éibh</l>
          <r>iabh<s n="n"/><s n="m"/><s n="sg"/><s n="gen"/></r>
        </p>
      </e>
      <e>
        <p>
          <l>iabh</l>
          <r>iabh<s n="n"/><s n="m"/><s n="sg"/><s n="nom"/></r>
        </p>
      </e>
      <e>
        <p>
          <l>iabh</l>
          <r>iabh<s n="n"/><s n="m"/><s n="pl"/><s n="gen"/></r>
        </p>
      </e>
      <e>
        <p>
          <l>éibh</l>
          <r>iabh<s n="n"/><s n="m"/><s n="pl"/><s n="nom"/></r>
        </p>
      </e>
    </pardef>
    <pardef n="ídi/ú__n_m">
      <e>
        <p>
          <l>the</l>
          <r>ú<s n="n"/><s n="m"/><s n="sg"/><s n="gen"/></r>
        </p>
      </e>
      <e>
        <p>
          <l>ú</l>
          <r>ú<s n="n"/><s n="m"/><s n="sg"/><s n="nom"/></r>
        </p>
      </e>
    </pardef>
    <pardef n="éag__vblex">
      <e>
        <p>
          <l>faidh</l>
          <r><s n="vblex"/><s n="fti"/></r>
        </p>
      </e>
      <e>
        <p>
          <l>far</l>
          <r><s n="vblex"/><s n="fti"/><s n="impers"/><s n="sp"/></r>
        </p>
      </e>
      <e>
        <p>
          <l>faimid</l>
          <r><s n="vblex"/><s n="fti"/><s n="p1"/><s n="pl"/></r>
        </p>
      </e>
      <e>
        <p>
          <l>faí</l>
          <r><s n="vblex"/><s n="cni"/><s n="impers"/><s n="sp"/></r>
        </p>
      </e>
      <e>
        <p>
          <l>fainn</l>
          <r><s n="vblex"/><s n="cni"/><s n="p1"/><s n="sg"/></r>
        </p>
      </e>
      <e>
        <p>
          <l>faimis</l>
          <r><s n="vblex"/><s n="cni"/><s n="p1"/><s n="pl"/></r>
        </p>
      </e>
      <e>
        <p>
          <l>fá</l>
          <r><s n="vblex"/><s n="cni"/><s n="p2"/><s n="sg"/></r>
        </p>
      </e>
      <e>
        <p>
          <l>fadh</l>
          <r><s n="vblex"/><s n="cni"/><s n="p2"/><s n="pl"/></r>
        </p>
      </e>
      <e>
        <p>
          <l>fadh</l>
          <r><s n="vblex"/><s n="cni"/><s n="p3"/><s n="sg"/></r>
        </p>
      </e>
      <e>
        <p>
          <l>faidís</l>
          <r><s n="vblex"/><s n="cni"/><s n="p3"/><s n="pl"/></r>
        </p>
      </e>
      <e>
        <p>
          <l>aim</l>
          <r><s n="vblex"/><s n="imp"/><s n="p1"/><s n="sg"/></r>
        </p>
      </e>
      <e>
        <p>
          <l>aimis</l>
          <r><s n="vblex"/><s n="imp"/><s n="p1"/><s n="pl"/></r>
        </p>
      </e>
      <e>
        <p>
          <l></l>
          <r><s n="vblex"/><s n="imp"/><s n="p2"/><s n="sg"/></r>
        </p>
      </e>
      <e>
        <p>
          <l>aigí</l>
          <r><s n="vblex"/><s n="imp"/><s n="p2"/><s n="pl"/></r>
        </p>
      </e>
      <e>
        <p>
          <l>adh</l>
          <r><s n="vblex"/><s n="imp"/><s n="p3"/><s n="sg"/></r>
        </p>
      </e>
      <e>
        <p>
          <l>aidís</l>
          <r><s n="vblex"/><s n="imp"/><s n="p3"/><s n="pl"/></r>
        </p>
      </e>
      <e>
        <p>
          <l></l>
          <r><s n="vblex"/><s n="past"/></r>
        </p>
      </e>
      <e>
        <p>
          <l>adh</l>
          <r><s n="vblex"/><s n="past"/><s n="impers"/><s n="sp"/></r>
        </p>
      </e>
      <e>
        <p>
          <l>amar</l>
          <r><s n="vblex"/><s n="past"/><s n="p1"/><s n="pl"/></r>
        </p>
      </e>
      <e>
        <p>
          <l>adar</l>
          <r><s n="vblex"/><s n="past"/><s n="p3"/><s n="pl"/></r>
        </p>
      </e>
      <e>
        <p>
          <l>taí</l>
          <r><s n="vblex"/><s n="pii"/><s n="impers"/><s n="sp"/></r>
        </p>
      </e>
      <e>
        <p>
          <l>ainn</l>
          <r><s n="vblex"/><s n="pii"/><s n="p1"/><s n="sg"/></r>
        </p>
      </e>
      <e>
        <p>
          <l>aimis</l>
          <r><s n="vblex"/><s n="pii"/><s n="p1"/><s n="pl"/></r>
        </p>
      </e>
      <e>
        <p>
          <l>tá</l>
          <r><s n="vblex"/><s n="pii"/><s n="p2"/><s n="sg"/></r>
        </p>
      </e>
      <e>
        <p>
          <l>adh</l>
          <r><s n="vblex"/><s n="pii"/><s n="p2"/><s n="pl"/></r>
        </p>
      </e>
      <e>
        <p>
          <l>adh</l>
          <r><s n="vblex"/><s n="pii"/><s n="p3"/><s n="sg"/></r>
        </p>
      </e>
      <e>
        <p>
          <l>aidís</l>
          <r><s n="vblex"/><s n="pii"/><s n="p3"/><s n="pl"/></r>
        </p>
      </e>
      <e>
        <p>
          <l>tha</l>
          <r><s n="vblex"/><s n="pp"/></r>
        </p>
      </e>
      <e>
        <p>
          <l>ann</l>
          <r><s n="vblex"/><s n="pres"/></r>
        </p>
      </e>
      <e>
        <p>
          <l>tar</l>
          <r><s n="vblex"/><s n="pres"/><s n="impers"/><s n="sp"/></r>
        </p>
      </e>
      <e>
        <p>
          <l>aim</l>
          <r><s n="vblex"/><s n="pres"/><s n="p1"/><s n="sg"/></r>
        </p>
      </e>
      <e>
        <p>
          <l>aimid</l>
          <r><s n="vblex"/><s n="pres"/><s n="p1"/><s n="pl"/></r>
        </p>
      </e>
      <e>
        <p>
          <l>a</l>
          <r><s n="vblex"/><s n="prs"/></r>
        </p>
      </e>
      <e>
        <p>
          <l>aimid</l>
          <r><s n="vblex"/><s n="prs"/><s n="p1"/><s n="pl"/></r>
        </p>
      </e>
    </pardef>
    <pardef n="faigh/in__n_f">
      <e>
        <p>
          <l>ne</l>
          <r>in<s n="n"/><s n="f"/><s n="sg"/><s n="gen"/></r>
        </p>
      </e>
      <e>
        <p>
          <l>in</l>
          <r>in<s n="n"/><s n="f"/><s n="sg"/><s n="nom"/></r>
        </p>
      </e>
      <e>
        <p>
          <l>neacha</l>
          <r>in<s n="n"/><s n="f"/><s n="pl"/><s n="gen"/></r>
        </p>
      </e>
      <e>
        <p>
          <l>neacha</l>
          <r>in<s n="n"/><s n="f"/><s n="pl"/><s n="nom"/></r>
        </p>
      </e>
    </pardef>
    <pardef n="fao/mhadh__n_m">
      <e>
        <p>
          <l>fa</l>
          <r>mhadh<s n="n"/><s n="m"/><s n="sg"/><s n="gen"/></r>
        </p>
      </e>
      <e>
        <p>
          <l>mhadh</l>
          <r>mhadh<s n="n"/><s n="m"/><s n="sg"/><s n="nom"/></r>
        </p>
      </e>
    </pardef>
    <pardef n="rago/bair__n_f">
      <e>
        <p>
          <l>ibre</l>
          <r>bair<s n="n"/><s n="f"/><s n="sg"/><s n="gen"/></r>
        </p>
      </e>
      <e>
        <p>
          <l>bair</l>
          <r>bair<s n="n"/><s n="f"/><s n="sg"/><s n="nom"/></r>
        </p>
      </e>
    </pardef>
    <pardef n="treigh/id__n_f">
      <e>
        <p>
          <l>de</l>
          <r>id<s n="n"/><s n="f"/><s n="sg"/><s n="gen"/></r>
        </p>
      </e>
      <e>
        <p>
          <l>id</l>
          <r>id<s n="n"/><s n="f"/><s n="sg"/><s n="nom"/></r>
        </p>
      </e>
      <e>
        <p>
          <l>deanna</l>
          <r>id<s n="n"/><s n="f"/><s n="pl"/><s n="nom"/></r>
        </p>
      </e>
    </pardef>
    <pardef n="co/rr__adj">
      <e>
        <p>
          <l>rr</l>
          <r>rr<s n="adj"/><s n="m"/><s n="sg"/><s n="gen"/></r>
        </p>
      </e>
      <e>
        <p>
          <l>irre</l>
          <r>rr<s n="adj"/><s n="f"/><s n="sg"/><s n="gen"/></r>
        </p>
      </e>
      <e>
        <p>
          <l>rr</l>
          <r>rr<s n="adj"/><s n="mf"/><s n="sg"/><s n="nom"/></r>
        </p>
      </e>
      <e>
        <p>
          <l>rra</l>
          <r>rr<s n="adj"/><s n="mf"/><s n="pl"/><s n="nom"/></r>
        </p>
      </e>
    </pardef>
    <pardef n="forchoimeád__n_m">
      <e>
        <p>
          <l>ta</l>
          <r><s n="n"/><s n="m"/><s n="sg"/><s n="gen"/></r>
        </p>
      </e>
      <e>
        <p>
          <l></l>
          <r><s n="n"/><s n="m"/><s n="sg"/><s n="nom"/></r>
        </p>
      </e>
      <e>
        <p>
          <l>taí</l>
          <r><s n="n"/><s n="m"/><s n="pl"/><s n="nom"/></r>
        </p>
      </e>
    </pardef>
    <pardef n="do/rn__n_m">
      <e>
        <p>
          <l>irn</l>
          <r>rn<s n="n"/><s n="m"/><s n="sg"/><s n="gen"/></r>
        </p>
      </e>
      <e>
        <p>
          <l>rn</l>
          <r>rn<s n="n"/><s n="m"/><s n="sg"/><s n="nom"/></r>
        </p>
      </e>
      <e>
        <p>
          <l>irne</l>
          <r>rn<s n="n"/><s n="m"/><s n="pl"/><s n="gen"/></r>
        </p>
      </e>
      <e>
        <p>
          <l>irne</l>
          <r>rn<s n="n"/><s n="m"/><s n="pl"/><s n="nom"/></r>
        </p>
      </e>
    </pardef>
    <pardef n="brá/id__n_f">
      <e>
        <p>
          <l>d</l>
          <r>id<s n="n"/><s n="f"/><s n="sg"/><s n="gen"/></r>
        </p>
      </e>
      <e>
        <p>
          <l>id</l>
          <r>id<s n="n"/><s n="f"/><s n="sg"/><s n="nom"/></r>
        </p>
      </e>
      <e>
        <p>
          <l>ide</l>
          <r>id<s n="n"/><s n="f"/><s n="pl"/><s n="gen"/></r>
        </p>
      </e>
      <e>
        <p>
          <l>ide</l>
          <r>id<s n="n"/><s n="f"/><s n="pl"/><s n="nom"/></r>
        </p>
      </e>
    </pardef>
    <pardef n="sao/bhadh__n_m">
      <e>
        <p>
          <l>fa</l>
          <r>bhadh<s n="n"/><s n="m"/><s n="sg"/><s n="gen"/></r>
        </p>
      </e>
      <e>
        <p>
          <l>bhadh</l>
          <r>bhadh<s n="n"/><s n="m"/><s n="sg"/><s n="nom"/></r>
        </p>
      </e>
    </pardef>
    <pardef n="sí/or__adj">
      <e>
        <p>
          <l>r</l>
          <r>or<s n="adj"/><s n="m"/><s n="sg"/><s n="gen"/></r>
        </p>
      </e>
      <e>
        <p>
          <l>re</l>
          <r>or<s n="adj"/><s n="f"/><s n="sg"/><s n="gen"/></r>
        </p>
      </e>
      <e>
        <p>
          <l>or</l>
          <r>or<s n="adj"/><s n="mf"/><s n="sg"/><s n="nom"/></r>
        </p>
      </e>
      <e>
        <p>
          <l>ora</l>
          <r>or<s n="adj"/><s n="mf"/><s n="pl"/><s n="nom"/></r>
        </p>
      </e>
    </pardef>
    <pardef n="bola/dh__n_m">
      <e>
        <p>
          <l>idh</l>
          <r>dh<s n="n"/><s n="m"/><s n="sg"/><s n="gen"/></r>
        </p>
      </e>
      <e>
        <p>
          <l>dh</l>
          <r>dh<s n="n"/><s n="m"/><s n="sg"/><s n="nom"/></r>
        </p>
      </e>
      <e>
        <p>
          <l>ithe</l>
          <r>dh<s n="n"/><s n="m"/><s n="pl"/><s n="nom"/></r>
        </p>
      </e>
    </pardef>
    <pardef n="cá/isc__n_f">
      <e>
        <p>
          <l>sca</l>
          <r>isc<s n="n"/><s n="f"/><s n="sg"/><s n="gen"/></r>
        </p>
      </e>
      <e>
        <p>
          <l>isc</l>
          <r>isc<s n="n"/><s n="f"/><s n="sg"/><s n="nom"/></r>
        </p>
      </e>
      <e>
        <p>
          <l>isceanna</l>
          <r>isc<s n="n"/><s n="f"/><s n="pl"/><s n="gen"/></r>
        </p>
      </e>
      <e>
        <p>
          <l>isceanna</l>
          <r>isc<s n="n"/><s n="f"/><s n="pl"/><s n="nom"/></r>
        </p>
      </e>
    </pardef>
    <pardef n="scoilt__vblex">
      <e>
        <p>
          <l>fidh</l>
          <r><s n="vblex"/><s n="fti"/></r>
        </p>
      </e>
      <e>
        <p>
          <l>fear</l>
          <r><s n="vblex"/><s n="fti"/><s n="impers"/><s n="sp"/></r>
        </p>
      </e>
      <e>
        <p>
          <l>fimid</l>
          <r><s n="vblex"/><s n="fti"/><s n="p1"/><s n="pl"/></r>
        </p>
      </e>
      <e>
        <p>
          <l>fí</l>
          <r><s n="vblex"/><s n="cni"/><s n="impers"/><s n="sp"/></r>
        </p>
      </e>
      <e>
        <p>
          <l>finn</l>
          <r><s n="vblex"/><s n="cni"/><s n="p1"/><s n="sg"/></r>
        </p>
      </e>
      <e>
        <p>
          <l>fimis</l>
          <r><s n="vblex"/><s n="cni"/><s n="p1"/><s n="pl"/></r>
        </p>
      </e>
      <e>
        <p>
          <l>feá</l>
          <r><s n="vblex"/><s n="cni"/><s n="p2"/><s n="sg"/></r>
        </p>
      </e>
      <e>
        <p>
          <l>feadh</l>
          <r><s n="vblex"/><s n="cni"/><s n="p2"/><s n="pl"/></r>
        </p>
      </e>
      <e>
        <p>
          <l>feadh</l>
          <r><s n="vblex"/><s n="cni"/><s n="p3"/><s n="sg"/></r>
        </p>
      </e>
      <e>
        <p>
          <l>fidís</l>
          <r><s n="vblex"/><s n="cni"/><s n="p3"/><s n="pl"/></r>
        </p>
      </e>
      <e>
        <p>
          <l>e</l>
          <r><s n="vblex"/><s n="ger"/><s n="sg"/><s n="gen"/></r>
        </p>
      </e>
      <e>
        <p>
          <l>eadh</l>
          <r><s n="vblex"/><s n="ger"/><s n="sg"/><s n="nom"/></r>
        </p>
      </e>
      <e>
        <p>
          <l>im</l>
          <r><s n="vblex"/><s n="imp"/><s n="p1"/><s n="sg"/></r>
        </p>
      </e>
      <e>
        <p>
          <l>imis</l>
          <r><s n="vblex"/><s n="imp"/><s n="p1"/><s n="pl"/></r>
        </p>
      </e>
      <e>
        <p>
          <l></l>
          <r><s n="vblex"/><s n="imp"/><s n="p2"/><s n="sg"/></r>
        </p>
      </e>
      <e>
        <p>
          <l>igí</l>
          <r><s n="vblex"/><s n="imp"/><s n="p2"/><s n="pl"/></r>
        </p>
      </e>
      <e>
        <p>
          <l>eadh</l>
          <r><s n="vblex"/><s n="imp"/><s n="p3"/><s n="sg"/></r>
        </p>
      </e>
      <e>
        <p>
          <l>idís</l>
          <r><s n="vblex"/><s n="imp"/><s n="p3"/><s n="pl"/></r>
        </p>
      </e>
      <e>
        <p>
          <l></l>
          <r><s n="vblex"/><s n="past"/></r>
        </p>
      </e>
      <e>
        <p>
          <l>eadh</l>
          <r><s n="vblex"/><s n="past"/><s n="impers"/><s n="sp"/></r>
        </p>
      </e>
      <e>
        <p>
          <l>eamar</l>
          <r><s n="vblex"/><s n="past"/><s n="p1"/><s n="pl"/></r>
        </p>
      </e>
      <e>
        <p>
          <l>eadar</l>
          <r><s n="vblex"/><s n="past"/><s n="p3"/><s n="pl"/></r>
        </p>
      </e>
      <e>
        <p>
          <l>í</l>
          <r><s n="vblex"/><s n="pii"/><s n="impers"/><s n="sp"/></r>
        </p>
      </e>
      <e>
        <p>
          <l>inn</l>
          <r><s n="vblex"/><s n="pii"/><s n="p1"/><s n="sg"/></r>
        </p>
      </e>
      <e>
        <p>
          <l>imis</l>
          <r><s n="vblex"/><s n="pii"/><s n="p1"/><s n="pl"/></r>
        </p>
      </e>
      <e>
        <p>
          <l>eá</l>
          <r><s n="vblex"/><s n="pii"/><s n="p2"/><s n="sg"/></r>
        </p>
      </e>
      <e>
        <p>
          <l>eadh</l>
          <r><s n="vblex"/><s n="pii"/><s n="p2"/><s n="pl"/></r>
        </p>
      </e>
      <e>
        <p>
          <l>eadh</l>
          <r><s n="vblex"/><s n="pii"/><s n="p3"/><s n="sg"/></r>
        </p>
      </e>
      <e>
        <p>
          <l>idís</l>
          <r><s n="vblex"/><s n="pii"/><s n="p3"/><s n="pl"/></r>
        </p>
      </e>
      <e>
        <p>
          <l>e</l>
          <r><s n="vblex"/><s n="pp"/></r>
        </p>
      </e>
      <e>
        <p>
          <l>eann</l>
          <r><s n="vblex"/><s n="pres"/></r>
        </p>
      </e>
      <e>
        <p>
          <l>ear</l>
          <r><s n="vblex"/><s n="pres"/><s n="impers"/><s n="sp"/></r>
        </p>
      </e>
      <e>
        <p>
          <l>im</l>
          <r><s n="vblex"/><s n="pres"/><s n="p1"/><s n="sg"/></r>
        </p>
      </e>
      <e>
        <p>
          <l>imid</l>
          <r><s n="vblex"/><s n="pres"/><s n="p1"/><s n="pl"/></r>
        </p>
      </e>
      <e>
        <p>
          <l>e</l>
          <r><s n="vblex"/><s n="prs"/></r>
        </p>
      </e>
      <e>
        <p>
          <l>imid</l>
          <r><s n="vblex"/><s n="prs"/><s n="p1"/><s n="pl"/></r>
        </p>
      </e>
    </pardef>
    <pardef n="Núib/iach__adj">
      <e>
        <p>
          <l>éich</l>
          <r>iach<s n="adj"/><s n="m"/><s n="sg"/><s n="gen"/></r>
        </p>
      </e>
      <e>
        <p>
          <l>iaiche</l>
          <r>iach<s n="adj"/><s n="f"/><s n="sg"/><s n="gen"/></r>
        </p>
      </e>
      <e>
        <p>
          <l>iach</l>
          <r>iach<s n="adj"/><s n="mf"/><s n="sg"/><s n="nom"/></r>
        </p>
      </e>
      <e>
        <p>
          <l>iacha</l>
          <r>iach<s n="adj"/><s n="mf"/><s n="pl"/><s n="nom"/></r>
        </p>
      </e>
    </pardef>
    <pardef n="leathghua/lainn__n_f">
      <e>
        <p>
          <l>lainne</l>
          <r>lainn<s n="n"/><s n="f"/><s n="sg"/><s n="gen"/></r>
        </p>
      </e>
      <e>
        <p>
          <l>lainn</l>
          <r>lainn<s n="n"/><s n="f"/><s n="sg"/><s n="nom"/></r>
        </p>
      </e>
      <e>
        <p>
          <l>illí</l>
          <r>lainn<s n="n"/><s n="f"/><s n="pl"/><s n="gen"/></r>
        </p>
      </e>
      <e>
        <p>
          <l>illí</l>
          <r>lainn<s n="n"/><s n="f"/><s n="pl"/><s n="nom"/></r>
        </p>
      </e>
    </pardef>
    <pardef n="ag/air__vblex">
      <e>
        <p>
          <l>róidh</l>
          <r>air<s n="vblex"/><s n="fti"/></r>
        </p>
      </e>
      <e>
        <p>
          <l>rófar</l>
          <r>air<s n="vblex"/><s n="fti"/><s n="impers"/><s n="sp"/></r>
        </p>
      </e>
      <e>
        <p>
          <l>róimid</l>
          <r>air<s n="vblex"/><s n="fti"/><s n="p1"/><s n="pl"/></r>
        </p>
      </e>
      <e>
        <p>
          <l>rófaí</l>
          <r>air<s n="vblex"/><s n="cni"/><s n="impers"/><s n="sp"/></r>
        </p>
      </e>
      <e>
        <p>
          <l>róinn</l>
          <r>air<s n="vblex"/><s n="cni"/><s n="p1"/><s n="sg"/></r>
        </p>
      </e>
      <e>
        <p>
          <l>róimis</l>
          <r>air<s n="vblex"/><s n="cni"/><s n="p1"/><s n="pl"/></r>
        </p>
      </e>
      <e>
        <p>
          <l>rófá</l>
          <r>air<s n="vblex"/><s n="cni"/><s n="p2"/><s n="sg"/></r>
        </p>
      </e>
      <e>
        <p>
          <l>ródh</l>
          <r>air<s n="vblex"/><s n="cni"/><s n="p2"/><s n="pl"/></r>
        </p>
      </e>
      <e>
        <p>
          <l>ródh</l>
          <r>air<s n="vblex"/><s n="cni"/><s n="p3"/><s n="sg"/></r>
        </p>
      </e>
      <e>
        <p>
          <l>róidís</l>
          <r>air<s n="vblex"/><s n="cni"/><s n="p3"/><s n="pl"/></r>
        </p>
      </e>
      <e>
        <p>
          <l>raím</l>
          <r>air<s n="vblex"/><s n="imp"/><s n="p1"/><s n="sg"/></r>
        </p>
      </e>
      <e>
        <p>
          <l>raímis</l>
          <r>air<s n="vblex"/><s n="imp"/><s n="p1"/><s n="pl"/></r>
        </p>
      </e>
      <e>
        <p>
          <l>air</l>
          <r>air<s n="vblex"/><s n="imp"/><s n="p2"/><s n="sg"/></r>
        </p>
      </e>
      <e>
        <p>
          <l>raígí</l>
          <r>air<s n="vblex"/><s n="imp"/><s n="p2"/><s n="pl"/></r>
        </p>
      </e>
      <e>
        <p>
          <l>raíodh</l>
          <r>air<s n="vblex"/><s n="imp"/><s n="p3"/><s n="sg"/></r>
        </p>
      </e>
      <e>
        <p>
          <l>raídís</l>
          <r>air<s n="vblex"/><s n="imp"/><s n="p3"/><s n="pl"/></r>
        </p>
      </e>
      <e>
        <p>
          <l>air</l>
          <r>air<s n="vblex"/><s n="past"/></r>
        </p>
      </e>
      <e>
        <p>
          <l>raíodh</l>
          <r>air<s n="vblex"/><s n="past"/><s n="impers"/><s n="sp"/></r>
        </p>
      </e>
      <e>
        <p>
          <l>raíomar</l>
          <r>air<s n="vblex"/><s n="past"/><s n="p1"/><s n="pl"/></r>
        </p>
      </e>
      <e>
        <p>
          <l>raíodar</l>
          <r>air<s n="vblex"/><s n="past"/><s n="p3"/><s n="pl"/></r>
        </p>
      </e>
      <e>
        <p>
          <l>raítí</l>
          <r>air<s n="vblex"/><s n="pii"/><s n="impers"/><s n="sp"/></r>
        </p>
      </e>
      <e>
        <p>
          <l>raínn</l>
          <r>air<s n="vblex"/><s n="pii"/><s n="p1"/><s n="sg"/></r>
        </p>
      </e>
      <e>
        <p>
          <l>raímis</l>
          <r>air<s n="vblex"/><s n="pii"/><s n="p1"/><s n="pl"/></r>
        </p>
      </e>
      <e>
        <p>
          <l>raíteá</l>
          <r>air<s n="vblex"/><s n="pii"/><s n="p2"/><s n="sg"/></r>
        </p>
      </e>
      <e>
        <p>
          <l>raíodh</l>
          <r>air<s n="vblex"/><s n="pii"/><s n="p2"/><s n="pl"/></r>
        </p>
      </e>
      <e>
        <p>
          <l>raíodh</l>
          <r>air<s n="vblex"/><s n="pii"/><s n="p3"/><s n="sg"/></r>
        </p>
      </e>
      <e>
        <p>
          <l>raídís</l>
          <r>air<s n="vblex"/><s n="pii"/><s n="p3"/><s n="pl"/></r>
        </p>
      </e>
      <e>
        <p>
          <l>artha</l>
          <r>air<s n="vblex"/><s n="pp"/></r>
        </p>
      </e>
      <e>
        <p>
          <l>raíonn</l>
          <r>air<s n="vblex"/><s n="pres"/></r>
        </p>
      </e>
      <e>
        <p>
          <l>raítear</l>
          <r>air<s n="vblex"/><s n="pres"/><s n="impers"/><s n="sp"/></r>
        </p>
      </e>
      <e>
        <p>
          <l>raím</l>
          <r>air<s n="vblex"/><s n="pres"/><s n="p1"/><s n="sg"/></r>
        </p>
      </e>
      <e>
        <p>
          <l>raímid</l>
          <r>air<s n="vblex"/><s n="pres"/><s n="p1"/><s n="pl"/></r>
        </p>
      </e>
      <e>
        <p>
          <l>raí</l>
          <r>air<s n="vblex"/><s n="prs"/></r>
        </p>
      </e>
      <e>
        <p>
          <l>raímid</l>
          <r>air<s n="vblex"/><s n="prs"/><s n="p1"/><s n="pl"/></r>
        </p>
      </e>
    </pardef>
    <pardef n="ítim__n_f">
      <e>
        <p>
          <l>e</l>
          <r><s n="n"/><s n="f"/><s n="sg"/><s n="gen"/></r>
        </p>
      </e>
      <e>
        <p>
          <l></l>
          <r><s n="n"/><s n="f"/><s n="sg"/><s n="nom"/></r>
        </p>
      </e>
      <e>
        <p>
          <l>í</l>
          <r><s n="n"/><s n="f"/><s n="pl"/><s n="gen"/></r>
        </p>
      </e>
      <e>
        <p>
          <l>í</l>
          <r><s n="n"/><s n="f"/><s n="pl"/><s n="nom"/></r>
        </p>
      </e>
    </pardef>
    <pardef n="tí/r__n_f">
      <e>
        <p>
          <l>re</l>
          <r>r<s n="n"/><s n="f"/><s n="sg"/><s n="gen"/></r>
        </p>
      </e>
      <e>
        <p>
          <l>r</l>
          <r>r<s n="n"/><s n="f"/><s n="sg"/><s n="nom"/></r>
        </p>
      </e>
      <e>
        <p>
          <l>ortha</l>
          <r>r<s n="n"/><s n="f"/><s n="pl"/><s n="gen"/></r>
        </p>
      </e>
      <e>
        <p>
          <l>ortha</l>
          <r>r<s n="n"/><s n="f"/><s n="pl"/><s n="nom"/></r>
        </p>
      </e>
    </pardef>
    <pardef n="aon/ach__n_m">
      <e>
        <p>
          <l>aigh</l>
          <r>ach<s n="n"/><s n="m"/><s n="sg"/><s n="gen"/></r>
        </p>
      </e>
      <e>
        <p>
          <l>ach</l>
          <r>ach<s n="n"/><s n="m"/><s n="sg"/><s n="nom"/></r>
        </p>
      </e>
      <e>
        <p>
          <l>taí</l>
          <r>ach<s n="n"/><s n="m"/><s n="pl"/><s n="nom"/></r>
        </p>
      </e>
    </pardef>
    <pardef n="cac__vblex">
      <e>
        <p>
          <l>faidh</l>
          <r><s n="vblex"/><s n="fti"/></r>
        </p>
      </e>
      <e>
        <p>
          <l>far</l>
          <r><s n="vblex"/><s n="fti"/><s n="impers"/><s n="sp"/></r>
        </p>
      </e>
      <e>
        <p>
          <l>faimid</l>
          <r><s n="vblex"/><s n="fti"/><s n="p1"/><s n="pl"/></r>
        </p>
      </e>
      <e>
        <p>
          <l>aim</l>
          <r><s n="vblex"/><s n="imp"/><s n="p1"/><s n="sg"/></r>
        </p>
      </e>
      <e>
        <p>
          <l>aimis</l>
          <r><s n="vblex"/><s n="imp"/><s n="p1"/><s n="pl"/></r>
        </p>
      </e>
      <e>
        <p>
          <l></l>
          <r><s n="vblex"/><s n="imp"/><s n="p2"/><s n="sg"/></r>
        </p>
      </e>
      <e>
        <p>
          <l>aigí</l>
          <r><s n="vblex"/><s n="imp"/><s n="p2"/><s n="pl"/></r>
        </p>
      </e>
      <e>
        <p>
          <l>adh</l>
          <r><s n="vblex"/><s n="imp"/><s n="p3"/><s n="sg"/></r>
        </p>
      </e>
      <e>
        <p>
          <l>aidís</l>
          <r><s n="vblex"/><s n="imp"/><s n="p3"/><s n="pl"/></r>
        </p>
      </e>
      <e>
        <p>
          <l>adh</l>
          <r><s n="vblex"/><s n="past"/><s n="impers"/><s n="sp"/></r>
        </p>
      </e>
      <e>
        <p>
          <l>tha</l>
          <r><s n="vblex"/><s n="pp"/></r>
        </p>
      </e>
      <e>
        <p>
          <l>ann</l>
          <r><s n="vblex"/><s n="pres"/></r>
        </p>
      </e>
      <e>
        <p>
          <l>tar</l>
          <r><s n="vblex"/><s n="pres"/><s n="impers"/><s n="sp"/></r>
        </p>
      </e>
      <e>
        <p>
          <l>aim</l>
          <r><s n="vblex"/><s n="pres"/><s n="p1"/><s n="sg"/></r>
        </p>
      </e>
      <e>
        <p>
          <l>aimid</l>
          <r><s n="vblex"/><s n="pres"/><s n="p1"/><s n="pl"/></r>
        </p>
      </e>
    </pardef>
    <pardef n="m/ac__n_m">
      <e>
        <p>
          <l>ic</l>
          <r>ac<s n="n"/><s n="m"/><s n="sg"/><s n="gen"/></r>
        </p>
      </e>
      <e>
        <p>
          <l>ac</l>
          <r>ac<s n="n"/><s n="m"/><s n="sg"/><s n="nom"/></r>
        </p>
      </e>
      <e>
        <p>
          <l>ac</l>
          <r>ac<s n="n"/><s n="m"/><s n="pl"/><s n="gen"/></r>
        </p>
      </e>
      <e>
        <p>
          <l>ic</l>
          <r>ac<s n="n"/><s n="m"/><s n="pl"/><s n="nom"/></r>
        </p>
      </e>
    </pardef>
    <pardef n="pearsa__n_f">
      <e>
        <p>
          <l>n</l>
          <r><s n="n"/><s n="f"/><s n="sg"/><s n="gen"/></r>
        </p>
      </e>
      <e>
        <p>
          <l></l>
          <r><s n="n"/><s n="f"/><s n="sg"/><s n="nom"/></r>
        </p>
      </e>
      <e>
        <p>
          <l>n</l>
          <r><s n="n"/><s n="f"/><s n="pl"/><s n="gen"/></r>
        </p>
      </e>
      <e>
        <p>
          <l>na</l>
          <r><s n="n"/><s n="f"/><s n="pl"/><s n="nom"/></r>
        </p>
      </e>
    </pardef>
    <pardef n="garma__n_f">
      <e>
        <p>
          <l>n</l>
          <r><s n="n"/><s n="f"/><s n="sg"/><s n="gen"/></r>
        </p>
      </e>
      <e>
        <p>
          <l></l>
          <r><s n="n"/><s n="f"/><s n="sg"/><s n="nom"/></r>
        </p>
      </e>
      <e>
        <p>
          <l>na</l>
          <r><s n="n"/><s n="f"/><s n="pl"/><s n="gen"/></r>
        </p>
      </e>
      <e>
        <p>
          <l>na</l>
          <r><s n="n"/><s n="f"/><s n="pl"/><s n="nom"/></r>
        </p>
      </e>
    </pardef>
    <pardef n="ceathrú__n_f">
      <e>
        <p>
          <l>n</l>
          <r><s n="n"/><s n="f"/><s n="sg"/><s n="gen"/></r>
        </p>
      </e>
      <e>
        <p>
          <l></l>
          <r><s n="n"/><s n="f"/><s n="sg"/><s n="nom"/></r>
        </p>
      </e>
      <e>
        <p>
          <l>in</l>
          <r><s n="n"/><s n="f"/><s n="sg"/><s n="dat"/></r>
        </p>
      </e>
      <e>
        <p>
          <l>na</l>
          <r><s n="n"/><s n="f"/><s n="pl"/><s n="gen"/></r>
        </p>
      </e>
      <e>
        <p>
          <l>na</l>
          <r><s n="n"/><s n="f"/><s n="pl"/><s n="nom"/></r>
        </p>
      </e>
    </pardef>
    <pardef n="fao/mh__vblex">
      <e>
        <p>
          <l>mhfaidh</l>
          <r>mh<s n="vblex"/><s n="fti"/></r>
        </p>
      </e>
      <e>
        <p>
          <l>mhfar</l>
          <r>mh<s n="vblex"/><s n="fti"/><s n="impers"/><s n="sp"/></r>
        </p>
      </e>
      <e>
        <p>
          <l>mhfaimid</l>
          <r>mh<s n="vblex"/><s n="fti"/><s n="p1"/><s n="pl"/></r>
        </p>
      </e>
      <e>
        <p>
          <l>fa</l>
          <r>mh<s n="vblex"/><s n="ger"/><s n="sg"/><s n="gen"/></r>
        </p>
      </e>
      <e>
        <p>
          <l>mhadh</l>
          <r>mh<s n="vblex"/><s n="ger"/><s n="sg"/><s n="nom"/></r>
        </p>
      </e>
      <e>
        <p>
          <l>mhaim</l>
          <r>mh<s n="vblex"/><s n="imp"/><s n="p1"/><s n="sg"/></r>
        </p>
      </e>
      <e>
        <p>
          <l>mhaimis</l>
          <r>mh<s n="vblex"/><s n="imp"/><s n="p1"/><s n="pl"/></r>
        </p>
      </e>
      <e>
        <p>
          <l>mh</l>
          <r>mh<s n="vblex"/><s n="imp"/><s n="p2"/><s n="sg"/></r>
        </p>
      </e>
      <e>
        <p>
          <l>mhaigí</l>
          <r>mh<s n="vblex"/><s n="imp"/><s n="p2"/><s n="pl"/></r>
        </p>
      </e>
      <e>
        <p>
          <l>mhadh</l>
          <r>mh<s n="vblex"/><s n="imp"/><s n="p3"/><s n="sg"/></r>
        </p>
      </e>
      <e>
        <p>
          <l>mhaidís</l>
          <r>mh<s n="vblex"/><s n="imp"/><s n="p3"/><s n="pl"/></r>
        </p>
      </e>
      <e>
        <p>
          <l>mhadh</l>
          <r>mh<s n="vblex"/><s n="past"/><s n="impers"/><s n="sp"/></r>
        </p>
      </e>
      <e>
        <p>
          <l>fa</l>
          <r>mh<s n="vblex"/><s n="pp"/></r>
        </p>
      </e>
      <e>
        <p>
          <l>mhann</l>
          <r>mh<s n="vblex"/><s n="pres"/></r>
        </p>
      </e>
      <e>
        <p>
          <l>mhtar</l>
          <r>mh<s n="vblex"/><s n="pres"/><s n="impers"/><s n="sp"/></r>
        </p>
      </e>
      <e>
        <p>
          <l>mhaim</l>
          <r>mh<s n="vblex"/><s n="pres"/><s n="p1"/><s n="sg"/></r>
        </p>
      </e>
      <e>
        <p>
          <l>mhaimid</l>
          <r>mh<s n="vblex"/><s n="pres"/><s n="p1"/><s n="pl"/></r>
        </p>
      </e>
    </pardef>
    <pardef n="rú/scadh__n_m">
      <e>
        <p>
          <l>iscthe</l>
          <r>scadh<s n="n"/><s n="m"/><s n="sg"/><s n="gen"/></r>
        </p>
      </e>
      <e>
        <p>
          <l>scadh</l>
          <r>scadh<s n="n"/><s n="m"/><s n="sg"/><s n="nom"/></r>
        </p>
      </e>
    </pardef>
    <pardef n="ge/is__n_f">
      <e>
        <p>
          <l>ise</l>
          <r>is<s n="n"/><s n="f"/><s n="sg"/><s n="gen"/></r>
        </p>
      </e>
      <e>
        <p>
          <l>is</l>
          <r>is<s n="n"/><s n="f"/><s n="sg"/><s n="nom"/></r>
        </p>
      </e>
      <e>
        <p>
          <l>as</l>
          <r>is<s n="n"/><s n="f"/><s n="pl"/><s n="gen"/></r>
        </p>
      </e>
      <e>
        <p>
          <l>asa</l>
          <r>is<s n="n"/><s n="f"/><s n="pl"/><s n="nom"/></r>
        </p>
      </e>
    </pardef>
    <pardef n="arú/il__adj">
      <e>
        <p>
          <l>il</l>
          <r>il<s n="adj"/><s n="m"/><s n="sg"/><s n="gen"/></r>
        </p>
      </e>
      <e>
        <p>
          <l>la</l>
          <r>il<s n="adj"/><s n="f"/><s n="sg"/><s n="gen"/></r>
        </p>
      </e>
      <e>
        <p>
          <l>il</l>
          <r>il<s n="adj"/><s n="mf"/><s n="sg"/><s n="nom"/></r>
        </p>
      </e>
      <e>
        <p>
          <l>la</l>
          <r>il<s n="adj"/><s n="mf"/><s n="pl"/><s n="nom"/></r>
        </p>
      </e>
    </pardef>
    <pardef n="eang__n_f">
      <e>
        <p>
          <l>a</l>
          <r><s n="n"/><s n="f"/><s n="sg"/><s n="gen"/></r>
        </p>
      </e>
      <e>
        <p>
          <l></l>
          <r><s n="n"/><s n="f"/><s n="sg"/><s n="nom"/></r>
        </p>
      </e>
      <e>
        <p>
          <l>aí</l>
          <r><s n="n"/><s n="f"/><s n="pl"/><s n="gen"/></r>
        </p>
      </e>
      <e>
        <p>
          <l>aí</l>
          <r><s n="n"/><s n="f"/><s n="pl"/><s n="nom"/></r>
        </p>
      </e>
    </pardef>
    <pardef n="le/arg__n_f">
      <e>
        <p>
          <l>irge</l>
          <r>arg<s n="n"/><s n="f"/><s n="sg"/><s n="gen"/></r>
        </p>
      </e>
      <e>
        <p>
          <l>arg</l>
          <r>arg<s n="n"/><s n="f"/><s n="sg"/><s n="nom"/></r>
        </p>
      </e>
      <e>
        <p>
          <l>arg</l>
          <r>arg<s n="n"/><s n="f"/><s n="pl"/><s n="gen"/></r>
        </p>
      </e>
      <e>
        <p>
          <l>arga</l>
          <r>arg<s n="n"/><s n="f"/><s n="pl"/><s n="nom"/></r>
        </p>
      </e>
    </pardef>
    <pardef n="iní/or__n_m">
      <e>
        <p>
          <l>r</l>
          <r>or<s n="n"/><s n="m"/><s n="sg"/><s n="gen"/></r>
        </p>
      </e>
      <e>
        <p>
          <l>or</l>
          <r>or<s n="n"/><s n="m"/><s n="sg"/><s n="nom"/></r>
        </p>
      </e>
    </pardef>
    <pardef n="faic__n_f">
      <e>
        <p>
          <l></l>
          <r><s n="n"/><s n="f"/><s n="sg"/><s n="gen"/></r>
        </p>
      </e>
      <e>
        <p>
          <l></l>
          <r><s n="n"/><s n="f"/><s n="sg"/><s n="nom"/></r>
        </p>
      </e>
      <e>
        <p>
          <l>eanna</l>
          <r><s n="n"/><s n="f"/><s n="pl"/><s n="gen"/></r>
        </p>
      </e>
      <e>
        <p>
          <l>eanna</l>
          <r><s n="n"/><s n="f"/><s n="pl"/><s n="nom"/></r>
        </p>
      </e>
    </pardef>
    <pardef n="b/inn__n_f">
      <e>
        <p>
          <l>inne</l>
          <r>inn<s n="n"/><s n="f"/><s n="sg"/><s n="gen"/></r>
        </p>
      </e>
      <e>
        <p>
          <l>inn</l>
          <r>inn<s n="n"/><s n="f"/><s n="sg"/><s n="nom"/></r>
        </p>
      </e>
      <e>
        <p>
          <l>eann</l>
          <r>inn<s n="n"/><s n="f"/><s n="pl"/><s n="gen"/></r>
        </p>
      </e>
      <e>
        <p>
          <l>eanna</l>
          <r>inn<s n="n"/><s n="f"/><s n="pl"/><s n="nom"/></r>
        </p>
      </e>
    </pardef>
    <pardef n="déshúil/igh__n_m">
      <e>
        <p>
          <l>each</l>
          <r>igh<s n="n"/><s n="m"/><s n="pl"/><s n="gen"/></r>
        </p>
      </e>
      <e>
        <p>
          <l>igh</l>
          <r>igh<s n="n"/><s n="m"/><s n="pl"/><s n="nom"/></r>
        </p>
      </e>
    </pardef>
    <pardef n="uilelo/scadh__n_m">
      <e>
        <p>
          <l>iscthe</l>
          <r>scadh<s n="n"/><s n="m"/><s n="sg"/><s n="gen"/></r>
        </p>
      </e>
      <e>
        <p>
          <l>scadh</l>
          <r>scadh<s n="n"/><s n="m"/><s n="sg"/><s n="nom"/></r>
        </p>
      </e>
      <e>
        <p>
          <l>iscthí</l>
          <r>scadh<s n="n"/><s n="m"/><s n="pl"/><s n="gen"/></r>
        </p>
      </e>
      <e>
        <p>
          <l>iscthí</l>
          <r>scadh<s n="n"/><s n="m"/><s n="pl"/><s n="nom"/></r>
        </p>
      </e>
    </pardef>
    <pardef n="co/nn__n_m">
      <e>
        <p>
          <l>inn</l>
          <r>nn<s n="n"/><s n="m"/><s n="sg"/><s n="gen"/></r>
        </p>
      </e>
      <e>
        <p>
          <l>nn</l>
          <r>nn<s n="n"/><s n="m"/><s n="sg"/><s n="nom"/></r>
        </p>
      </e>
    </pardef>
    <pardef n="air/e__n_f">
      <e>
        <p>
          <l>e</l>
          <r>e<s n="n"/><s n="f"/><s n="sg"/><s n="gen"/></r>
        </p>
      </e>
      <e>
        <p>
          <l>e</l>
          <r>e<s n="n"/><s n="f"/><s n="sg"/><s n="nom"/></r>
        </p>
      </e>
      <e>
        <p>
          <l>í</l>
          <r>e<s n="n"/><s n="f"/><s n="pl"/><s n="gen"/></r>
        </p>
      </e>
      <e>
        <p>
          <l>í</l>
          <r>e<s n="n"/><s n="f"/><s n="pl"/><s n="nom"/></r>
        </p>
      </e>
    </pardef>
    <pardef n="fíor/iasc__n_m">
      <e>
        <p>
          <l>éisc</l>
          <r>iasc<s n="n"/><s n="m"/><s n="sg"/><s n="gen"/></r>
        </p>
      </e>
      <e>
        <p>
          <l>iasc</l>
          <r>iasc<s n="n"/><s n="m"/><s n="sg"/><s n="nom"/></r>
        </p>
      </e>
      <e>
        <p>
          <l>iasc</l>
          <r>iasc<s n="n"/><s n="m"/><s n="pl"/><s n="gen"/></r>
        </p>
      </e>
      <e>
        <p>
          <l>éisc</l>
          <r>iasc<s n="n"/><s n="m"/><s n="pl"/><s n="nom"/></r>
        </p>
      </e>
    </pardef>
    <pardef n="c/iall__n_f">
      <e>
        <p>
          <l>éille</l>
          <r>iall<s n="n"/><s n="f"/><s n="sg"/><s n="gen"/></r>
        </p>
      </e>
      <e>
        <p>
          <l>iall</l>
          <r>iall<s n="n"/><s n="f"/><s n="sg"/><s n="nom"/></r>
        </p>
      </e>
      <e>
        <p>
          <l>éill</l>
          <r>iall<s n="n"/><s n="f"/><s n="sg"/><s n="dat"/></r>
        </p>
      </e>
      <e>
        <p>
          <l>iall</l>
          <r>iall<s n="n"/><s n="f"/><s n="pl"/><s n="gen"/></r>
        </p>
      </e>
      <e>
        <p>
          <l>ialla</l>
          <r>iall<s n="n"/><s n="f"/><s n="pl"/><s n="nom"/></r>
        </p>
      </e>
    </pardef>
    <pardef n="doil/igh__adj">
      <e>
        <p>
          <l>igh</l>
          <r>igh<s n="adj"/><s n="m"/><s n="sg"/><s n="gen"/></r>
        </p>
      </e>
      <e>
        <p>
          <l>í</l>
          <r>igh<s n="adj"/><s n="f"/><s n="sg"/><s n="gen"/></r>
        </p>
      </e>
      <e>
        <p>
          <l>igh</l>
          <r>igh<s n="adj"/><s n="mf"/><s n="sg"/><s n="nom"/></r>
        </p>
      </e>
      <e>
        <p>
          <l>í</l>
          <r>igh<s n="adj"/><s n="mf"/><s n="pl"/><s n="nom"/></r>
        </p>
      </e>
    </pardef>
    <pardef n="troimplé/asc__n_f">
      <e>
        <p>
          <l>isce</l>
          <r>asc<s n="n"/><s n="f"/><s n="sg"/><s n="gen"/></r>
        </p>
      </e>
      <e>
        <p>
          <l>asc</l>
          <r>asc<s n="n"/><s n="f"/><s n="sg"/><s n="nom"/></r>
        </p>
      </e>
      <e>
        <p>
          <l>asceanna</l>
          <r>asc<s n="n"/><s n="f"/><s n="pl"/><s n="gen"/></r>
        </p>
      </e>
      <e>
        <p>
          <l>asceanna</l>
          <r>asc<s n="n"/><s n="f"/><s n="pl"/><s n="nom"/></r>
        </p>
      </e>
    </pardef>
    <pardef n="smaoin/eamh__n_m">
      <e>
        <p>
          <l>imh</l>
          <r>eamh<s n="n"/><s n="m"/><s n="sg"/><s n="gen"/></r>
        </p>
      </e>
      <e>
        <p>
          <l>eamh</l>
          <r>eamh<s n="n"/><s n="m"/><s n="sg"/><s n="nom"/></r>
        </p>
      </e>
      <e>
        <p>
          <l>te</l>
          <r>eamh<s n="n"/><s n="m"/><s n="pl"/><s n="nom"/></r>
        </p>
      </e>
    </pardef>
    <pardef n="Maighde/an__n_f">
      <e>
        <p>
          <l>ine</l>
          <r>an<s n="n"/><s n="f"/><s n="sg"/><s n="gen"/></r>
        </p>
      </e>
      <e>
        <p>
          <l>an</l>
          <r>an<s n="n"/><s n="f"/><s n="sg"/><s n="nom"/></r>
        </p>
      </e>
    </pardef>
    <pardef n="fréamhshamh/ail__n_f">
      <e>
        <p>
          <l>la</l>
          <r>ail<s n="n"/><s n="f"/><s n="sg"/><s n="gen"/></r>
        </p>
      </e>
      <e>
        <p>
          <l>ail</l>
          <r>ail<s n="n"/><s n="f"/><s n="sg"/><s n="nom"/></r>
        </p>
      </e>
      <e>
        <p>
          <l>lacha</l>
          <r>ail<s n="n"/><s n="f"/><s n="pl"/><s n="nom"/></r>
        </p>
      </e>
    </pardef>
    <pardef n="deif/ir__n_f">
      <e>
        <p>
          <l>re</l>
          <r>ir<s n="n"/><s n="f"/><s n="sg"/><s n="gen"/></r>
        </p>
      </e>
      <e>
        <p>
          <l>ir</l>
          <r>ir<s n="n"/><s n="f"/><s n="sg"/><s n="nom"/></r>
        </p>
      </e>
    </pardef>
    <pardef n="athdhéan/amh__n_m">
      <e>
        <p>
          <l>ta</l>
          <r>amh<s n="n"/><s n="m"/><s n="sg"/><s n="gen"/></r>
        </p>
      </e>
      <e>
        <p>
          <l>amh</l>
          <r>amh<s n="n"/><s n="m"/><s n="sg"/><s n="nom"/></r>
        </p>
      </e>
    </pardef>
    <pardef n="fadradha/rc__n_m">
      <e>
        <p>
          <l>irc</l>
          <r>rc<s n="n"/><s n="m"/><s n="sg"/><s n="gen"/></r>
        </p>
      </e>
      <e>
        <p>
          <l>rc</l>
          <r>rc<s n="n"/><s n="m"/><s n="sg"/><s n="nom"/></r>
        </p>
      </e>
    </pardef>
    <pardef n="cin/e__n_m">
      <e>
        <p>
          <l>e</l>
          <r>e<s n="n"/><s n="m"/><s n="sg"/><s n="gen"/></r>
        </p>
      </e>
      <e>
        <p>
          <l>e</l>
          <r>e<s n="n"/><s n="m"/><s n="sg"/><s n="nom"/></r>
        </p>
      </e>
      <e>
        <p>
          <l>íocha</l>
          <r>e<s n="n"/><s n="m"/><s n="pl"/><s n="gen"/></r>
        </p>
      </e>
      <e>
        <p>
          <l>íocha</l>
          <r>e<s n="n"/><s n="m"/><s n="pl"/><s n="nom"/></r>
        </p>
      </e>
    </pardef>
    <pardef n="sí/on__n_f">
      <e>
        <p>
          <l>ne</l>
          <r>on<s n="n"/><s n="f"/><s n="sg"/><s n="gen"/></r>
        </p>
      </e>
      <e>
        <p>
          <l>on</l>
          <r>on<s n="n"/><s n="f"/><s n="sg"/><s n="nom"/></r>
        </p>
      </e>
      <e>
        <p>
          <l>onta</l>
          <r>on<s n="n"/><s n="f"/><s n="pl"/><s n="gen"/></r>
        </p>
      </e>
      <e>
        <p>
          <l>onta</l>
          <r>on<s n="n"/><s n="f"/><s n="pl"/><s n="nom"/></r>
        </p>
      </e>
    </pardef>
    <pardef n="mao/l__adj">
      <e>
        <p>
          <l>il</l>
          <r>l<s n="adj"/><s n="m"/><s n="sg"/><s n="gen"/></r>
        </p>
      </e>
      <e>
        <p>
          <l>ile</l>
          <r>l<s n="adj"/><s n="f"/><s n="sg"/><s n="gen"/></r>
        </p>
      </e>
      <e>
        <p>
          <l>l</l>
          <r>l<s n="adj"/><s n="mf"/><s n="sg"/><s n="nom"/></r>
        </p>
      </e>
      <e>
        <p>
          <l>la</l>
          <r>l<s n="adj"/><s n="mf"/><s n="pl"/><s n="nom"/></r>
        </p>
      </e>
    </pardef>
    <pardef n="Cóiré/ach__n_m">
      <e>
        <p>
          <l>igh</l>
          <r>ach<s n="n"/><s n="m"/><s n="sg"/><s n="gen"/></r>
        </p>
      </e>
      <e>
        <p>
          <l>ach</l>
          <r>ach<s n="n"/><s n="m"/><s n="sg"/><s n="nom"/></r>
        </p>
      </e>
      <e>
        <p>
          <l>ach</l>
          <r>ach<s n="n"/><s n="m"/><s n="pl"/><s n="gen"/></r>
        </p>
      </e>
      <e>
        <p>
          <l>igh</l>
          <r>ach<s n="n"/><s n="m"/><s n="pl"/><s n="nom"/></r>
        </p>
      </e>
    </pardef>
    <pardef n="bunairg/ead__n_m">
      <e>
        <p>
          <l>id</l>
          <r>ead<s n="n"/><s n="m"/><s n="sg"/><s n="gen"/></r>
        </p>
      </e>
      <e>
        <p>
          <l>ead</l>
          <r>ead<s n="n"/><s n="m"/><s n="sg"/><s n="nom"/></r>
        </p>
      </e>
    </pardef>
    <pardef n="sá/il__n_f">
      <e>
        <p>
          <l>ile</l>
          <r>il<s n="n"/><s n="f"/><s n="sg"/><s n="gen"/></r>
        </p>
      </e>
      <e>
        <p>
          <l>il</l>
          <r>il<s n="n"/><s n="f"/><s n="sg"/><s n="nom"/></r>
        </p>
      </e>
      <e>
        <p>
          <l>l</l>
          <r>il<s n="n"/><s n="f"/><s n="pl"/><s n="gen"/></r>
        </p>
      </e>
      <e>
        <p>
          <l>la</l>
          <r>il<s n="n"/><s n="f"/><s n="pl"/><s n="nom"/></r>
        </p>
      </e>
    </pardef>
    <pardef n="toirbh/irt__n_f">
      <e>
        <p>
          <l>earta</l>
          <r>irt<s n="n"/><s n="f"/><s n="sg"/><s n="gen"/></r>
        </p>
      </e>
      <e>
        <p>
          <l>irt</l>
          <r>irt<s n="n"/><s n="f"/><s n="sg"/><s n="nom"/></r>
        </p>
      </e>
      <e>
        <p>
          <l>irtí</l>
          <r>irt<s n="n"/><s n="f"/><s n="pl"/><s n="gen"/></r>
        </p>
      </e>
      <e>
        <p>
          <l>irtí</l>
          <r>irt<s n="n"/><s n="f"/><s n="pl"/><s n="nom"/></r>
        </p>
      </e>
    </pardef>
    <pardef n="gnáthchleachta/dh__n_m">
      <e>
        <p>
          <l></l>
          <r>dh<s n="n"/><s n="m"/><s n="sg"/><s n="gen"/></r>
        </p>
      </e>
      <e>
        <p>
          <l>dh</l>
          <r>dh<s n="n"/><s n="m"/><s n="sg"/><s n="nom"/></r>
        </p>
      </e>
      <e>
        <p>
          <l>í</l>
          <r>dh<s n="n"/><s n="m"/><s n="pl"/><s n="gen"/></r>
        </p>
      </e>
      <e>
        <p>
          <l>í</l>
          <r>dh<s n="n"/><s n="m"/><s n="pl"/><s n="nom"/></r>
        </p>
      </e>
    </pardef>
    <pardef n="pá__n_m">
      <e>
        <p>
          <l></l>
          <r><s n="n"/><s n="m"/><s n="sg"/><s n="gen"/></r>
        </p>
      </e>
      <e>
        <p>
          <l></l>
          <r><s n="n"/><s n="m"/><s n="sg"/><s n="nom"/></r>
        </p>
      </e>
      <e>
        <p>
          <l>nna</l>
          <r><s n="n"/><s n="m"/><s n="pl"/><s n="gen"/></r>
        </p>
      </e>
      <e>
        <p>
          <l>nna</l>
          <r><s n="n"/><s n="m"/><s n="pl"/><s n="nom"/></r>
        </p>
      </e>
    </pardef>
    <pardef n="sín__n_f">
      <e>
        <p>
          <l>e</l>
          <r><s n="n"/><s n="f"/><s n="sg"/><s n="gen"/></r>
        </p>
      </e>
      <e>
        <p>
          <l></l>
          <r><s n="n"/><s n="f"/><s n="sg"/><s n="nom"/></r>
        </p>
      </e>
      <e>
        <p>
          <l>eacha</l>
          <r><s n="n"/><s n="f"/><s n="pl"/><s n="gen"/></r>
        </p>
      </e>
      <e>
        <p>
          <l>eacha</l>
          <r><s n="n"/><s n="f"/><s n="pl"/><s n="nom"/></r>
        </p>
      </e>
    </pardef>
    <pardef n="c/uid__n_f">
      <e>
        <p>
          <l>oda</l>
          <r>uid<s n="n"/><s n="f"/><s n="sg"/><s n="gen"/></r>
        </p>
      </e>
      <e>
        <p>
          <l>uid</l>
          <r>uid<s n="n"/><s n="f"/><s n="sg"/><s n="nom"/></r>
        </p>
      </e>
      <e>
        <p>
          <l>odanna</l>
          <r>uid<s n="n"/><s n="f"/><s n="pl"/><s n="gen"/></r>
        </p>
      </e>
      <e>
        <p>
          <l>odanna</l>
          <r>uid<s n="n"/><s n="f"/><s n="pl"/><s n="nom"/></r>
        </p>
      </e>
    </pardef>
    <pardef n="Aith/in__n_f">
      <e>
        <p>
          <l>ne</l>
          <r>in<s n="n"/><s n="f"/><s n="sg"/><s n="gen"/></r>
        </p>
      </e>
      <e>
        <p>
          <l>in</l>
          <r>in<s n="n"/><s n="f"/><s n="sg"/><s n="nom"/></r>
        </p>
      </e>
    </pardef>
    <pardef n="tráthch/uid__n_f">
      <e>
        <p>
          <l>oda</l>
          <r>uid<s n="n"/><s n="f"/><s n="sg"/><s n="gen"/></r>
        </p>
      </e>
      <e>
        <p>
          <l>uid</l>
          <r>uid<s n="n"/><s n="f"/><s n="sg"/><s n="nom"/></r>
        </p>
      </e>
      <e>
        <p>
          <l>odanna</l>
          <r>uid<s n="n"/><s n="f"/><s n="pl"/><s n="nom"/></r>
        </p>
      </e>
    </pardef>
    <pardef n="ó/r__n_m">
      <e>
        <p>
          <l>ir</l>
          <r>r<s n="n"/><s n="m"/><s n="sg"/><s n="gen"/></r>
        </p>
      </e>
      <e>
        <p>
          <l>r</l>
          <r>r<s n="n"/><s n="m"/><s n="sg"/><s n="nom"/></r>
        </p>
      </e>
      <e>
        <p>
          <l>r</l>
          <r>r<s n="n"/><s n="m"/><s n="pl"/><s n="gen"/></r>
        </p>
      </e>
      <e>
        <p>
          <l>ir</l>
          <r>r<s n="n"/><s n="m"/><s n="pl"/><s n="nom"/></r>
        </p>
      </e>
    </pardef>
    <pardef n="díg/eann__n_m">
      <e>
        <p>
          <l>inn</l>
          <r>eann<s n="n"/><s n="m"/><s n="sg"/><s n="gen"/></r>
        </p>
      </e>
      <e>
        <p>
          <l>eann</l>
          <r>eann<s n="n"/><s n="m"/><s n="sg"/><s n="nom"/></r>
        </p>
      </e>
      <e>
        <p>
          <l>eann</l>
          <r>eann<s n="n"/><s n="m"/><s n="pl"/><s n="gen"/></r>
        </p>
      </e>
      <e>
        <p>
          <l>inn</l>
          <r>eann<s n="n"/><s n="m"/><s n="pl"/><s n="nom"/></r>
        </p>
      </e>
    </pardef>
    <pardef n="c/eann__n_m">
      <e>
        <p>
          <l>inn</l>
          <r>eann<s n="n"/><s n="m"/><s n="sg"/><s n="gen"/></r>
        </p>
      </e>
      <e>
        <p>
          <l>eann</l>
          <r>eann<s n="n"/><s n="m"/><s n="sg"/><s n="nom"/></r>
        </p>
      </e>
      <e>
        <p>
          <l>ionn</l>
          <r>eann<s n="n"/><s n="m"/><s n="sg"/><s n="dat"/></r>
        </p>
      </e>
      <e>
        <p>
          <l>eann</l>
          <r>eann<s n="n"/><s n="m"/><s n="pl"/><s n="gen"/></r>
        </p>
      </e>
      <e>
        <p>
          <l>inn</l>
          <r>eann<s n="n"/><s n="m"/><s n="pl"/><s n="nom"/></r>
        </p>
      </e>
    </pardef>
    <pardef n="crannlao/ch__n_m">
      <e>
        <p>
          <l>igh</l>
          <r>ch<s n="n"/><s n="m"/><s n="sg"/><s n="gen"/></r>
        </p>
      </e>
      <e>
        <p>
          <l>ch</l>
          <r>ch<s n="n"/><s n="m"/><s n="sg"/><s n="nom"/></r>
        </p>
      </e>
      <e>
        <p>
          <l>chra</l>
          <r>ch<s n="n"/><s n="m"/><s n="pl"/><s n="gen"/></r>
        </p>
      </e>
      <e>
        <p>
          <l>chra</l>
          <r>ch<s n="n"/><s n="m"/><s n="pl"/><s n="nom"/></r>
        </p>
      </e>
    </pardef>
    <pardef n="Craí/och__n_m">
      <e>
        <p>
          <l>gh</l>
          <r>och<s n="n"/><s n="m"/><s n="sg"/><s n="gen"/></r>
        </p>
      </e>
      <e>
        <p>
          <l>och</l>
          <r>och<s n="n"/><s n="m"/><s n="sg"/><s n="nom"/></r>
        </p>
      </e>
      <e>
        <p>
          <l>och</l>
          <r>och<s n="n"/><s n="m"/><s n="pl"/><s n="gen"/></r>
        </p>
      </e>
      <e>
        <p>
          <l>gh</l>
          <r>och<s n="n"/><s n="m"/><s n="pl"/><s n="nom"/></r>
        </p>
      </e>
    </pardef>
    <pardef n="du/bh__adj">
      <e>
        <p>
          <l>ibh</l>
          <r>bh<s n="adj"/><s n="m"/><s n="sg"/><s n="gen"/></r>
        </p>
      </e>
      <e>
        <p>
          <l>ibhe</l>
          <r>bh<s n="adj"/><s n="f"/><s n="sg"/><s n="gen"/></r>
        </p>
      </e>
      <e>
        <p>
          <l>bh</l>
          <r>bh<s n="adj"/><s n="mf"/><s n="sg"/><s n="nom"/></r>
        </p>
      </e>
      <e>
        <p>
          <l>bha</l>
          <r>bh<s n="adj"/><s n="mf"/><s n="pl"/><s n="nom"/></r>
        </p>
      </e>
    </pardef>
    <pardef n="de/alg__n_f">
      <e>
        <p>
          <l>ilge</l>
          <r>alg<s n="n"/><s n="f"/><s n="sg"/><s n="gen"/></r>
        </p>
      </e>
      <e>
        <p>
          <l>alg</l>
          <r>alg<s n="n"/><s n="f"/><s n="sg"/><s n="nom"/></r>
        </p>
      </e>
      <e>
        <p>
          <l>alg</l>
          <r>alg<s n="n"/><s n="f"/><s n="pl"/><s n="gen"/></r>
        </p>
      </e>
      <e>
        <p>
          <l>alga</l>
          <r>alg<s n="n"/><s n="f"/><s n="pl"/><s n="nom"/></r>
        </p>
      </e>
    </pardef>
    <pardef n="gips/eam__n_m">
      <e>
        <p>
          <l>im</l>
          <r>eam<s n="n"/><s n="m"/><s n="sg"/><s n="gen"/></r>
        </p>
      </e>
      <e>
        <p>
          <l>eam</l>
          <r>eam<s n="n"/><s n="m"/><s n="sg"/><s n="nom"/></r>
        </p>
      </e>
    </pardef>
    <pardef n="T/each__n_m">
      <e>
        <p>
          <l>í</l>
          <r>each<s n="n"/><s n="m"/><s n="sg"/><s n="gen"/></r>
        </p>
      </e>
      <e>
        <p>
          <l>each</l>
          <r>each<s n="n"/><s n="m"/><s n="sg"/><s n="nom"/></r>
        </p>
      </e>
    </pardef>
    <pardef n="lá/n__adj">
      <e>
        <p>
          <l>in</l>
          <r>n<s n="adj"/><s n="m"/><s n="sg"/><s n="gen"/></r>
        </p>
      </e>
      <e>
        <p>
          <l>ine</l>
          <r>n<s n="adj"/><s n="f"/><s n="sg"/><s n="gen"/></r>
        </p>
      </e>
      <e>
        <p>
          <l>n</l>
          <r>n<s n="adj"/><s n="mf"/><s n="sg"/><s n="nom"/></r>
        </p>
      </e>
      <e>
        <p>
          <l>na</l>
          <r>n<s n="adj"/><s n="mf"/><s n="pl"/><s n="nom"/></r>
        </p>
      </e>
    </pardef>
    <pardef n="at__vblex">
      <e>
        <p>
          <l>faidh</l>
          <r><s n="vblex"/><s n="fti"/></r>
        </p>
      </e>
      <e>
        <p>
          <l>far</l>
          <r><s n="vblex"/><s n="fti"/><s n="impers"/><s n="sp"/></r>
        </p>
      </e>
      <e>
        <p>
          <l>faimid</l>
          <r><s n="vblex"/><s n="fti"/><s n="p1"/><s n="pl"/></r>
        </p>
      </e>
      <e>
        <p>
          <l>faí</l>
          <r><s n="vblex"/><s n="cni"/><s n="impers"/><s n="sp"/></r>
        </p>
      </e>
      <e>
        <p>
          <l>fainn</l>
          <r><s n="vblex"/><s n="cni"/><s n="p1"/><s n="sg"/></r>
        </p>
      </e>
      <e>
        <p>
          <l>faimis</l>
          <r><s n="vblex"/><s n="cni"/><s n="p1"/><s n="pl"/></r>
        </p>
      </e>
      <e>
        <p>
          <l>fá</l>
          <r><s n="vblex"/><s n="cni"/><s n="p2"/><s n="sg"/></r>
        </p>
      </e>
      <e>
        <p>
          <l>fadh</l>
          <r><s n="vblex"/><s n="cni"/><s n="p2"/><s n="pl"/></r>
        </p>
      </e>
      <e>
        <p>
          <l>fadh</l>
          <r><s n="vblex"/><s n="cni"/><s n="p3"/><s n="sg"/></r>
        </p>
      </e>
      <e>
        <p>
          <l>faidís</l>
          <r><s n="vblex"/><s n="cni"/><s n="p3"/><s n="pl"/></r>
        </p>
      </e>
      <e>
        <p>
          <l>aimis</l>
          <r><s n="vblex"/><s n="imp"/><s n="p1"/><s n="pl"/></r>
        </p>
      </e>
      <e>
        <p>
          <l></l>
          <r><s n="vblex"/><s n="imp"/><s n="p2"/><s n="sg"/></r>
        </p>
      </e>
      <e>
        <p>
          <l>aigí</l>
          <r><s n="vblex"/><s n="imp"/><s n="p2"/><s n="pl"/></r>
        </p>
      </e>
      <e>
        <p>
          <l>adh</l>
          <r><s n="vblex"/><s n="imp"/><s n="p3"/><s n="sg"/></r>
        </p>
      </e>
      <e>
        <p>
          <l>aidís</l>
          <r><s n="vblex"/><s n="imp"/><s n="p3"/><s n="pl"/></r>
        </p>
      </e>
      <e>
        <p>
          <l></l>
          <r><s n="vblex"/><s n="past"/></r>
        </p>
      </e>
      <e>
        <p>
          <l>adh</l>
          <r><s n="vblex"/><s n="past"/><s n="impers"/><s n="sp"/></r>
        </p>
      </e>
      <e>
        <p>
          <l>amar</l>
          <r><s n="vblex"/><s n="past"/><s n="p1"/><s n="pl"/></r>
        </p>
      </e>
      <e>
        <p>
          <l>adar</l>
          <r><s n="vblex"/><s n="past"/><s n="p3"/><s n="pl"/></r>
        </p>
      </e>
      <e>
        <p>
          <l>aí</l>
          <r><s n="vblex"/><s n="pii"/><s n="impers"/><s n="sp"/></r>
        </p>
      </e>
      <e>
        <p>
          <l>ainn</l>
          <r><s n="vblex"/><s n="pii"/><s n="p1"/><s n="sg"/></r>
        </p>
      </e>
      <e>
        <p>
          <l>aimis</l>
          <r><s n="vblex"/><s n="pii"/><s n="p1"/><s n="pl"/></r>
        </p>
      </e>
      <e>
        <p>
          <l>á</l>
          <r><s n="vblex"/><s n="pii"/><s n="p2"/><s n="sg"/></r>
        </p>
      </e>
      <e>
        <p>
          <l>adh</l>
          <r><s n="vblex"/><s n="pii"/><s n="p2"/><s n="pl"/></r>
        </p>
      </e>
      <e>
        <p>
          <l>adh</l>
          <r><s n="vblex"/><s n="pii"/><s n="p3"/><s n="sg"/></r>
        </p>
      </e>
      <e>
        <p>
          <l>aidís</l>
          <r><s n="vblex"/><s n="pii"/><s n="p3"/><s n="pl"/></r>
        </p>
      </e>
      <e>
        <p>
          <l>ann</l>
          <r><s n="vblex"/><s n="pres"/></r>
        </p>
      </e>
      <e>
        <p>
          <l>ar</l>
          <r><s n="vblex"/><s n="pres"/><s n="impers"/><s n="sp"/></r>
        </p>
      </e>
    </pardef>
    <pardef n="bleacht__adj">
      <e>
        <p>
          <l></l>
          <r><s n="adj"/><s n="m"/><s n="sg"/><s n="gen"/></r>
        </p>
      </e>
      <e>
        <p>
          <l>a</l>
          <r><s n="adj"/><s n="f"/><s n="sg"/><s n="gen"/></r>
        </p>
      </e>
      <e>
        <p>
          <l></l>
          <r><s n="adj"/><s n="mf"/><s n="sg"/><s n="nom"/></r>
        </p>
      </e>
      <e>
        <p>
          <l>a</l>
          <r><s n="adj"/><s n="mf"/><s n="pl"/><s n="nom"/></r>
        </p>
      </e>
    </pardef>
    <pardef n="fleit/each__n_m">
      <e>
        <p>
          <l>í</l>
          <r>each<s n="n"/><s n="m"/><s n="sg"/><s n="gen"/></r>
        </p>
      </e>
      <e>
        <p>
          <l>each</l>
          <r>each<s n="n"/><s n="m"/><s n="sg"/><s n="nom"/></r>
        </p>
      </e>
      <e>
        <p>
          <l>ithe</l>
          <r>each<s n="n"/><s n="m"/><s n="pl"/><s n="nom"/></r>
        </p>
      </e>
    </pardef>
    <pardef n="ga/bha__n_m">
      <e>
        <p>
          <l>bha</l>
          <r>bha<s n="n"/><s n="m"/><s n="sg"/><s n="gen"/></r>
        </p>
      </e>
      <e>
        <p>
          <l>bha</l>
          <r>bha<s n="n"/><s n="m"/><s n="sg"/><s n="nom"/></r>
        </p>
      </e>
      <e>
        <p>
          <l>ibhne</l>
          <r>bha<s n="n"/><s n="m"/><s n="pl"/><s n="nom"/></r>
        </p>
      </e>
    </pardef>
    <pardef n="lo/g__n_m">
      <e>
        <p>
          <l>ig</l>
          <r>g<s n="n"/><s n="m"/><s n="sg"/><s n="gen"/></r>
        </p>
      </e>
      <e>
        <p>
          <l>g</l>
          <r>g<s n="n"/><s n="m"/><s n="sg"/><s n="nom"/></r>
        </p>
      </e>
      <e>
        <p>
          <l>g</l>
          <r>g<s n="n"/><s n="m"/><s n="pl"/><s n="gen"/></r>
        </p>
      </e>
      <e>
        <p>
          <l>ig</l>
          <r>g<s n="n"/><s n="m"/><s n="pl"/><s n="nom"/></r>
        </p>
      </e>
    </pardef>
    <pardef n="mo/ll__n_m">
      <e>
        <p>
          <l>ill</l>
          <r>ll<s n="n"/><s n="m"/><s n="sg"/><s n="gen"/></r>
        </p>
      </e>
      <e>
        <p>
          <l>ll</l>
          <r>ll<s n="n"/><s n="m"/><s n="sg"/><s n="nom"/></r>
        </p>
      </e>
      <e>
        <p>
          <l>llta</l>
          <r>ll<s n="n"/><s n="m"/><s n="pl"/><s n="gen"/></r>
        </p>
      </e>
      <e>
        <p>
          <l>llta</l>
          <r>ll<s n="n"/><s n="m"/><s n="pl"/><s n="nom"/></r>
        </p>
      </e>
    </pardef>
    <pardef n="st/eall__n_f">
      <e>
        <p>
          <l>ille</l>
          <r>eall<s n="n"/><s n="f"/><s n="sg"/><s n="gen"/></r>
        </p>
      </e>
      <e>
        <p>
          <l>eall</l>
          <r>eall<s n="n"/><s n="f"/><s n="sg"/><s n="nom"/></r>
        </p>
      </e>
      <e>
        <p>
          <l>eallta</l>
          <r>eall<s n="n"/><s n="f"/><s n="pl"/><s n="gen"/></r>
        </p>
      </e>
      <e>
        <p>
          <l>eallta</l>
          <r>eall<s n="n"/><s n="f"/><s n="pl"/><s n="nom"/></r>
        </p>
      </e>
    </pardef>
    <pardef n="ochtó__n_m">
      <e>
        <p>
          <l>d</l>
          <r><s n="n"/><s n="m"/><s n="sg"/><s n="gen"/></r>
        </p>
      </e>
      <e>
        <p>
          <l></l>
          <r><s n="n"/><s n="m"/><s n="sg"/><s n="nom"/></r>
        </p>
      </e>
    </pardef>
    <pardef n="cionr/oinnt__n_f">
      <e>
        <p>
          <l>anna</l>
          <r>oinnt<s n="n"/><s n="f"/><s n="sg"/><s n="gen"/></r>
        </p>
      </e>
      <e>
        <p>
          <l>oinnt</l>
          <r>oinnt<s n="n"/><s n="f"/><s n="sg"/><s n="nom"/></r>
        </p>
      </e>
      <e>
        <p>
          <l>annta</l>
          <r>oinnt<s n="n"/><s n="f"/><s n="pl"/><s n="gen"/></r>
        </p>
      </e>
      <e>
        <p>
          <l>annta</l>
          <r>oinnt<s n="n"/><s n="f"/><s n="pl"/><s n="nom"/></r>
        </p>
      </e>
    </pardef>
    <pardef n="b/eann__n_f">
      <e>
        <p>
          <l>inne</l>
          <r>eann<s n="n"/><s n="f"/><s n="sg"/><s n="gen"/></r>
        </p>
      </e>
      <e>
        <p>
          <l>eann</l>
          <r>eann<s n="n"/><s n="f"/><s n="sg"/><s n="nom"/></r>
        </p>
      </e>
      <e>
        <p>
          <l>eann</l>
          <r>eann<s n="n"/><s n="f"/><s n="pl"/><s n="gen"/></r>
        </p>
      </e>
      <e>
        <p>
          <l>eanna</l>
          <r>eann<s n="n"/><s n="f"/><s n="pl"/><s n="nom"/></r>
        </p>
      </e>
    </pardef>
    <pardef n="leite__n_f">
      <e>
        <p>
          <l>an</l>
          <r><s n="n"/><s n="f"/><s n="sg"/><s n="gen"/></r>
        </p>
      </e>
      <e>
        <p>
          <l></l>
          <r><s n="n"/><s n="f"/><s n="sg"/><s n="nom"/></r>
        </p>
      </e>
    </pardef>
    <pardef n="coga/int__n_f">
      <e>
        <p>
          <l>nta</l>
          <r>int<s n="n"/><s n="f"/><s n="sg"/><s n="gen"/></r>
        </p>
      </e>
      <e>
        <p>
          <l>int</l>
          <r>int<s n="n"/><s n="f"/><s n="sg"/><s n="nom"/></r>
        </p>
      </e>
    </pardef>
    <pardef n="díonlé/as__n_m">
      <e>
        <p>
          <l>is</l>
          <r>as<s n="n"/><s n="m"/><s n="sg"/><s n="gen"/></r>
        </p>
      </e>
      <e>
        <p>
          <l>as</l>
          <r>as<s n="n"/><s n="m"/><s n="sg"/><s n="nom"/></r>
        </p>
      </e>
      <e>
        <p>
          <l>asacha</l>
          <r>as<s n="n"/><s n="m"/><s n="pl"/><s n="gen"/></r>
        </p>
      </e>
      <e>
        <p>
          <l>asacha</l>
          <r>as<s n="n"/><s n="m"/><s n="pl"/><s n="nom"/></r>
        </p>
      </e>
    </pardef>
    <pardef n="ócht__n_f">
      <e>
        <p>
          <l>a</l>
          <r><s n="n"/><s n="f"/><s n="sg"/><s n="gen"/></r>
        </p>
      </e>
      <e>
        <p>
          <l></l>
          <r><s n="n"/><s n="f"/><s n="sg"/><s n="nom"/></r>
        </p>
      </e>
    </pardef>
    <pardef n="tí__n_m">
      <e>
        <p>
          <l></l>
          <r><s n="n"/><s n="m"/><s n="sg"/><s n="gen"/></r>
        </p>
      </e>
      <e>
        <p>
          <l></l>
          <r><s n="n"/><s n="m"/><s n="sg"/><s n="nom"/></r>
        </p>
      </e>
      <e>
        <p>
          <l>onna</l>
          <r><s n="n"/><s n="m"/><s n="pl"/><s n="gen"/></r>
        </p>
      </e>
      <e>
        <p>
          <l>onna</l>
          <r><s n="n"/><s n="m"/><s n="pl"/><s n="nom"/></r>
        </p>
      </e>
    </pardef>
    <pardef n="ma/ng__n_f">
      <e>
        <p>
          <l>inge</l>
          <r>ng<s n="n"/><s n="f"/><s n="sg"/><s n="gen"/></r>
        </p>
      </e>
      <e>
        <p>
          <l>ng</l>
          <r>ng<s n="n"/><s n="f"/><s n="sg"/><s n="nom"/></r>
        </p>
      </e>
      <e>
        <p>
          <l>ng</l>
          <r>ng<s n="n"/><s n="f"/><s n="pl"/><s n="gen"/></r>
        </p>
      </e>
      <e>
        <p>
          <l>nga</l>
          <r>ng<s n="n"/><s n="f"/><s n="pl"/><s n="nom"/></r>
        </p>
      </e>
    </pardef>
    <pardef n="gr/ean__n_m">
      <e>
        <p>
          <l>in</l>
          <r>ean<s n="n"/><s n="m"/><s n="sg"/><s n="gen"/></r>
        </p>
      </e>
      <e>
        <p>
          <l>ean</l>
          <r>ean<s n="n"/><s n="m"/><s n="sg"/><s n="nom"/></r>
        </p>
      </e>
    </pardef>
    <pardef n="iargú/il__n_f">
      <e>
        <p>
          <l>lach</l>
          <r>il<s n="n"/><s n="f"/><s n="sg"/><s n="gen"/></r>
        </p>
      </e>
      <e>
        <p>
          <l>il</l>
          <r>il<s n="n"/><s n="f"/><s n="sg"/><s n="nom"/></r>
        </p>
      </e>
      <e>
        <p>
          <l>lacha</l>
          <r>il<s n="n"/><s n="f"/><s n="pl"/><s n="nom"/></r>
        </p>
      </e>
    </pardef>
    <pardef n="sl/iocht__n_m">
      <e>
        <p>
          <l>eachta</l>
          <r>iocht<s n="n"/><s n="m"/><s n="sg"/><s n="gen"/></r>
        </p>
      </e>
      <e>
        <p>
          <l>iocht</l>
          <r>iocht<s n="n"/><s n="m"/><s n="sg"/><s n="nom"/></r>
        </p>
      </e>
      <e>
        <p>
          <l>eachta</l>
          <r>iocht<s n="n"/><s n="m"/><s n="pl"/><s n="gen"/></r>
        </p>
      </e>
      <e>
        <p>
          <l>eachta</l>
          <r>iocht<s n="n"/><s n="m"/><s n="pl"/><s n="nom"/></r>
        </p>
      </e>
    </pardef>
    <pardef n="léirsmaoin/eamh__n_m">
      <e>
        <p>
          <l>imh</l>
          <r>eamh<s n="n"/><s n="m"/><s n="sg"/><s n="gen"/></r>
        </p>
      </e>
      <e>
        <p>
          <l>eamh</l>
          <r>eamh<s n="n"/><s n="m"/><s n="sg"/><s n="nom"/></r>
        </p>
      </e>
      <e>
        <p>
          <l>te</l>
          <r>eamh<s n="n"/><s n="m"/><s n="pl"/><s n="gen"/></r>
        </p>
      </e>
      <e>
        <p>
          <l>te</l>
          <r>eamh<s n="n"/><s n="m"/><s n="pl"/><s n="nom"/></r>
        </p>
      </e>
    </pardef>
    <pardef n="ga/bh__vblex">
      <e>
        <p>
          <l>bhfaidh</l>
          <r>bh<s n="vblex"/><s n="fti"/></r>
        </p>
      </e>
      <e>
        <p>
          <l>bhfar</l>
          <r>bh<s n="vblex"/><s n="fti"/><s n="impers"/><s n="sp"/></r>
        </p>
      </e>
      <e>
        <p>
          <l>bhfaimid</l>
          <r>bh<s n="vblex"/><s n="fti"/><s n="p1"/><s n="pl"/></r>
        </p>
      </e>
      <e>
        <p>
          <l>bhaim</l>
          <r>bh<s n="vblex"/><s n="imp"/><s n="p1"/><s n="sg"/></r>
        </p>
      </e>
      <e>
        <p>
          <l>bhaimis</l>
          <r>bh<s n="vblex"/><s n="imp"/><s n="p1"/><s n="pl"/></r>
        </p>
      </e>
      <e>
        <p>
          <l>bh</l>
          <r>bh<s n="vblex"/><s n="imp"/><s n="p2"/><s n="sg"/></r>
        </p>
      </e>
      <e>
        <p>
          <l>bhaigí</l>
          <r>bh<s n="vblex"/><s n="imp"/><s n="p2"/><s n="pl"/></r>
        </p>
      </e>
      <e>
        <p>
          <l>bhadh</l>
          <r>bh<s n="vblex"/><s n="imp"/><s n="p3"/><s n="sg"/></r>
        </p>
      </e>
      <e>
        <p>
          <l>bhaidís</l>
          <r>bh<s n="vblex"/><s n="imp"/><s n="p3"/><s n="pl"/></r>
        </p>
      </e>
      <e>
        <p>
          <l>bhadh</l>
          <r>bh<s n="vblex"/><s n="past"/><s n="impers"/><s n="sp"/></r>
        </p>
      </e>
      <e>
        <p>
          <l>fa</l>
          <r>bh<s n="vblex"/><s n="pp"/></r>
        </p>
      </e>
      <e>
        <p>
          <l>bhann</l>
          <r>bh<s n="vblex"/><s n="pres"/></r>
        </p>
      </e>
      <e>
        <p>
          <l>bhtar</l>
          <r>bh<s n="vblex"/><s n="pres"/><s n="impers"/><s n="sp"/></r>
        </p>
      </e>
      <e>
        <p>
          <l>bhaim</l>
          <r>bh<s n="vblex"/><s n="pres"/><s n="p1"/><s n="sg"/></r>
        </p>
      </e>
      <e>
        <p>
          <l>bhaimid</l>
          <r>bh<s n="vblex"/><s n="pres"/><s n="p1"/><s n="pl"/></r>
        </p>
      </e>
    </pardef>
    <pardef n="adha/nn__n_f">
      <e>
        <p>
          <l>inne</l>
          <r>nn<s n="n"/><s n="f"/><s n="sg"/><s n="gen"/></r>
        </p>
      </e>
      <e>
        <p>
          <l>nn</l>
          <r>nn<s n="n"/><s n="f"/><s n="sg"/><s n="nom"/></r>
        </p>
      </e>
    </pardef>
    <pardef n="bua/c__n_f">
      <e>
        <p>
          <l>ice</l>
          <r>c<s n="n"/><s n="f"/><s n="sg"/><s n="gen"/></r>
        </p>
      </e>
      <e>
        <p>
          <l>c</l>
          <r>c<s n="n"/><s n="f"/><s n="sg"/><s n="nom"/></r>
        </p>
      </e>
    </pardef>
    <pardef n="dai/gh__n_f">
      <e>
        <p>
          <l>ghe</l>
          <r>gh<s n="n"/><s n="f"/><s n="sg"/><s n="gen"/></r>
        </p>
      </e>
      <e>
        <p>
          <l>gh</l>
          <r>gh<s n="n"/><s n="f"/><s n="sg"/><s n="nom"/></r>
        </p>
      </e>
      <e>
        <p>
          <l>theacha</l>
          <r>gh<s n="n"/><s n="f"/><s n="pl"/><s n="gen"/></r>
        </p>
      </e>
      <e>
        <p>
          <l>theacha</l>
          <r>gh<s n="n"/><s n="f"/><s n="pl"/><s n="nom"/></r>
        </p>
      </e>
    </pardef>
    <pardef n="áitr/eabh__n_m">
      <e>
        <p>
          <l>ibh</l>
          <r>eabh<s n="n"/><s n="m"/><s n="sg"/><s n="gen"/></r>
        </p>
      </e>
      <e>
        <p>
          <l>eabh</l>
          <r>eabh<s n="n"/><s n="m"/><s n="sg"/><s n="nom"/></r>
        </p>
      </e>
      <e>
        <p>
          <l>eabh</l>
          <r>eabh<s n="n"/><s n="m"/><s n="pl"/><s n="gen"/></r>
        </p>
      </e>
      <e>
        <p>
          <l>ibh</l>
          <r>eabh<s n="n"/><s n="m"/><s n="pl"/><s n="nom"/></r>
        </p>
      </e>
    </pardef>
    <pardef n="oll/amh__n_m">
      <e>
        <p>
          <l>aimh</l>
          <r>amh<s n="n"/><s n="m"/><s n="sg"/><s n="gen"/></r>
        </p>
      </e>
      <e>
        <p>
          <l>amh</l>
          <r>amh<s n="n"/><s n="m"/><s n="sg"/><s n="nom"/></r>
        </p>
      </e>
      <e>
        <p>
          <l>úna</l>
          <r>amh<s n="n"/><s n="m"/><s n="pl"/><s n="gen"/></r>
        </p>
      </e>
      <e>
        <p>
          <l>úna</l>
          <r>amh<s n="n"/><s n="m"/><s n="pl"/><s n="nom"/></r>
        </p>
      </e>
    </pardef>
    <pardef n="lao/ch__n_m">
      <e>
        <p>
          <l>ich</l>
          <r>ch<s n="n"/><s n="m"/><s n="sg"/><s n="gen"/></r>
        </p>
      </e>
      <e>
        <p>
          <l>ch</l>
          <r>ch<s n="n"/><s n="m"/><s n="sg"/><s n="nom"/></r>
        </p>
      </e>
      <e>
        <p>
          <l>chra</l>
          <r>ch<s n="n"/><s n="m"/><s n="pl"/><s n="gen"/></r>
        </p>
      </e>
      <e>
        <p>
          <l>chra</l>
          <r>ch<s n="n"/><s n="m"/><s n="pl"/><s n="nom"/></r>
        </p>
      </e>
    </pardef>
    <pardef n="a/mh__adj">
      <e>
        <p>
          <l>mh</l>
          <r>mh<s n="adj"/><s n="m"/><s n="sg"/><s n="gen"/></r>
        </p>
      </e>
      <e>
        <p>
          <l>imhe</l>
          <r>mh<s n="adj"/><s n="f"/><s n="sg"/><s n="gen"/></r>
        </p>
      </e>
      <e>
        <p>
          <l>mh</l>
          <r>mh<s n="adj"/><s n="mf"/><s n="sg"/><s n="nom"/></r>
        </p>
      </e>
      <e>
        <p>
          <l>mha</l>
          <r>mh<s n="adj"/><s n="mf"/><s n="pl"/><s n="nom"/></r>
        </p>
      </e>
    </pardef>
    <pardef n="ola__n_f">
      <e>
        <p>
          <l></l>
          <r><s n="n"/><s n="f"/><s n="sg"/><s n="gen"/></r>
        </p>
      </e>
      <e>
        <p>
          <l></l>
          <r><s n="n"/><s n="f"/><s n="sg"/><s n="nom"/></r>
        </p>
      </e>
      <e>
        <p>
          <l>í</l>
          <r><s n="n"/><s n="f"/><s n="pl"/><s n="gen"/></r>
        </p>
      </e>
      <e>
        <p>
          <l>í</l>
          <r><s n="n"/><s n="f"/><s n="pl"/><s n="nom"/></r>
        </p>
      </e>
    </pardef>
    <pardef n="bre/ab__n_f">
      <e>
        <p>
          <l>ibe</l>
          <r>ab<s n="n"/><s n="f"/><s n="sg"/><s n="gen"/></r>
        </p>
      </e>
      <e>
        <p>
          <l>ab</l>
          <r>ab<s n="n"/><s n="f"/><s n="sg"/><s n="nom"/></r>
        </p>
      </e>
      <e>
        <p>
          <l>abanna</l>
          <r>ab<s n="n"/><s n="f"/><s n="pl"/><s n="gen"/></r>
        </p>
      </e>
      <e>
        <p>
          <l>abanna</l>
          <r>ab<s n="n"/><s n="f"/><s n="pl"/><s n="nom"/></r>
        </p>
      </e>
    </pardef>
    <pardef n="mil/is__adj">
      <e>
        <p>
          <l>is</l>
          <r>is<s n="adj"/><s n="m"/><s n="sg"/><s n="gen"/></r>
        </p>
      </e>
      <e>
        <p>
          <l>se</l>
          <r>is<s n="adj"/><s n="f"/><s n="sg"/><s n="gen"/></r>
        </p>
      </e>
      <e>
        <p>
          <l>is</l>
          <r>is<s n="adj"/><s n="mf"/><s n="sg"/><s n="nom"/></r>
        </p>
      </e>
      <e>
        <p>
          <l>se</l>
          <r>is<s n="adj"/><s n="mf"/><s n="pl"/><s n="nom"/></r>
        </p>
      </e>
    </pardef>
    <pardef n="f/ial__adj">
      <e>
        <p>
          <l>éil</l>
          <r>ial<s n="adj"/><s n="m"/><s n="sg"/><s n="gen"/></r>
        </p>
      </e>
      <e>
        <p>
          <l>éile</l>
          <r>ial<s n="adj"/><s n="f"/><s n="sg"/><s n="gen"/></r>
        </p>
      </e>
      <e>
        <p>
          <l>ial</l>
          <r>ial<s n="adj"/><s n="mf"/><s n="sg"/><s n="nom"/></r>
        </p>
      </e>
      <e>
        <p>
          <l>iala</l>
          <r>ial<s n="adj"/><s n="mf"/><s n="pl"/><s n="nom"/></r>
        </p>
      </e>
    </pardef>
    <pardef n="fir/eann__adj">
      <e>
        <p>
          <l>inn</l>
          <r>eann<s n="adj"/><s n="m"/><s n="sg"/><s n="gen"/></r>
        </p>
      </e>
      <e>
        <p>
          <l>eann</l>
          <r>eann<s n="adj"/><s n="mf"/><s n="sg"/><s n="nom"/></r>
        </p>
      </e>
      <e>
        <p>
          <l>eanna</l>
          <r>eann<s n="adj"/><s n="mf"/><s n="pl"/><s n="nom"/></r>
        </p>
      </e>
    </pardef>
    <pardef n="dear__vblex">
      <e>
        <p>
          <l>tha</l>
          <r><s n="vblex"/><s n="ger"/><s n="sg"/><s n="gen"/></r>
        </p>
      </e>
      <e>
        <p>
          <l>adh</l>
          <r><s n="vblex"/><s n="ger"/><s n="sg"/><s n="nom"/></r>
        </p>
      </e>
      <e>
        <p>
          <l>aim</l>
          <r><s n="vblex"/><s n="imp"/><s n="p1"/><s n="sg"/></r>
        </p>
      </e>
      <e>
        <p>
          <l>aimis</l>
          <r><s n="vblex"/><s n="imp"/><s n="p1"/><s n="pl"/></r>
        </p>
      </e>
      <e>
        <p>
          <l></l>
          <r><s n="vblex"/><s n="imp"/><s n="p2"/><s n="sg"/></r>
        </p>
      </e>
      <e>
        <p>
          <l>aigí</l>
          <r><s n="vblex"/><s n="imp"/><s n="p2"/><s n="pl"/></r>
        </p>
      </e>
      <e>
        <p>
          <l>adh</l>
          <r><s n="vblex"/><s n="imp"/><s n="p3"/><s n="sg"/></r>
        </p>
      </e>
      <e>
        <p>
          <l>aidís</l>
          <r><s n="vblex"/><s n="imp"/><s n="p3"/><s n="pl"/></r>
        </p>
      </e>
      <e>
        <p>
          <l>adh</l>
          <r><s n="vblex"/><s n="past"/><s n="impers"/><s n="sp"/></r>
        </p>
      </e>
      <e>
        <p>
          <l>tha</l>
          <r><s n="vblex"/><s n="pp"/></r>
        </p>
      </e>
      <e>
        <p>
          <l>ann</l>
          <r><s n="vblex"/><s n="pres"/></r>
        </p>
      </e>
      <e>
        <p>
          <l>tar</l>
          <r><s n="vblex"/><s n="pres"/><s n="impers"/><s n="sp"/></r>
        </p>
      </e>
      <e>
        <p>
          <l>aim</l>
          <r><s n="vblex"/><s n="pres"/><s n="p1"/><s n="sg"/></r>
        </p>
      </e>
      <e>
        <p>
          <l>aimid</l>
          <r><s n="vblex"/><s n="pres"/><s n="p1"/><s n="pl"/></r>
        </p>
      </e>
    </pardef>
    <pardef n="bo/cht__n_m">
      <e>
        <p>
          <l>icht</l>
          <r>cht<s n="n"/><s n="m"/><s n="sg"/><s n="gen"/></r>
        </p>
      </e>
      <e>
        <p>
          <l>cht</l>
          <r>cht<s n="n"/><s n="m"/><s n="sg"/><s n="nom"/></r>
        </p>
      </e>
      <e>
        <p>
          <l>cht</l>
          <r>cht<s n="n"/><s n="m"/><s n="pl"/><s n="gen"/></r>
        </p>
      </e>
      <e>
        <p>
          <l>icht</l>
          <r>cht<s n="n"/><s n="m"/><s n="pl"/><s n="nom"/></r>
        </p>
      </e>
    </pardef>
    <pardef n="A/lt__n_m">
      <e>
        <p>
          <l>ilt</l>
          <r>lt<s n="n"/><s n="m"/><s n="sg"/><s n="gen"/></r>
        </p>
      </e>
      <e>
        <p>
          <l>lt</l>
          <r>lt<s n="n"/><s n="m"/><s n="sg"/><s n="nom"/></r>
        </p>
      </e>
    </pardef>
    <pardef n="sín/eadh__n_m">
      <e>
        <p>
          <l>idh</l>
          <r>eadh<s n="n"/><s n="m"/><s n="sg"/><s n="gen"/></r>
        </p>
      </e>
      <e>
        <p>
          <l>eadh</l>
          <r>eadh<s n="n"/><s n="m"/><s n="sg"/><s n="nom"/></r>
        </p>
      </e>
      <e>
        <p>
          <l>tí</l>
          <r>eadh<s n="n"/><s n="m"/><s n="pl"/><s n="nom"/></r>
        </p>
      </e>
    </pardef>
    <pardef n="lacha__n_f">
      <e>
        <p>
          <l>n</l>
          <r><s n="n"/><s n="f"/><s n="sg"/><s n="gen"/></r>
        </p>
      </e>
      <e>
        <p>
          <l></l>
          <r><s n="n"/><s n="f"/><s n="sg"/><s n="nom"/></r>
        </p>
      </e>
      <e>
        <p>
          <l>n</l>
          <r><s n="n"/><s n="f"/><s n="pl"/><s n="gen"/></r>
        </p>
      </e>
      <e>
        <p>
          <l>in</l>
          <r><s n="n"/><s n="f"/><s n="pl"/><s n="nom"/></r>
        </p>
      </e>
    </pardef>
    <pardef n="duil/easc__n_m">
      <e>
        <p>
          <l>isc</l>
          <r>easc<s n="n"/><s n="m"/><s n="sg"/><s n="gen"/></r>
        </p>
      </e>
      <e>
        <p>
          <l>easc</l>
          <r>easc<s n="n"/><s n="m"/><s n="sg"/><s n="nom"/></r>
        </p>
      </e>
    </pardef>
    <pardef n="da/ir__n_f">
      <e>
        <p>
          <l>rach</l>
          <r>ir<s n="n"/><s n="f"/><s n="sg"/><s n="gen"/></r>
        </p>
      </e>
      <e>
        <p>
          <l>ir</l>
          <r>ir<s n="n"/><s n="f"/><s n="sg"/><s n="nom"/></r>
        </p>
      </e>
      <e>
        <p>
          <l>rach</l>
          <r>ir<s n="n"/><s n="f"/><s n="pl"/><s n="gen"/></r>
        </p>
      </e>
      <e>
        <p>
          <l>racha</l>
          <r>ir<s n="n"/><s n="f"/><s n="pl"/><s n="nom"/></r>
        </p>
      </e>
    </pardef>
    <pardef n="cló/bh__n_m">
      <e>
        <p>
          <l>ibh</l>
          <r>bh<s n="n"/><s n="m"/><s n="sg"/><s n="gen"/></r>
        </p>
      </e>
      <e>
        <p>
          <l>bh</l>
          <r>bh<s n="n"/><s n="m"/><s n="sg"/><s n="nom"/></r>
        </p>
      </e>
      <e>
        <p>
          <l>bh</l>
          <r>bh<s n="n"/><s n="m"/><s n="pl"/><s n="gen"/></r>
        </p>
      </e>
      <e>
        <p>
          <l>ibh</l>
          <r>bh<s n="n"/><s n="m"/><s n="pl"/><s n="nom"/></r>
        </p>
      </e>
    </pardef>
    <pardef n="l/á__n_m">
      <e>
        <p>
          <l>ae</l>
          <r>á<s n="n"/><s n="m"/><s n="sg"/><s n="gen"/></r>
        </p>
      </e>
      <e>
        <p>
          <l>á</l>
          <r>á<s n="n"/><s n="m"/><s n="sg"/><s n="nom"/></r>
        </p>
      </e>
      <e>
        <p>
          <l>aethanta</l>
          <r>á<s n="n"/><s n="m"/><s n="pl"/><s n="gen"/></r>
        </p>
      </e>
      <e>
        <p>
          <l>aethanta</l>
          <r>á<s n="n"/><s n="m"/><s n="pl"/><s n="nom"/></r>
        </p>
      </e>
    </pardef>
    <pardef n="gamh/ain__n_m">
      <e>
        <p>
          <l>na</l>
          <r>ain<s n="n"/><s n="m"/><s n="sg"/><s n="gen"/></r>
        </p>
      </e>
      <e>
        <p>
          <l>ain</l>
          <r>ain<s n="n"/><s n="m"/><s n="sg"/><s n="nom"/></r>
        </p>
      </e>
      <e>
        <p>
          <l>na</l>
          <r>ain<s n="n"/><s n="m"/><s n="pl"/><s n="gen"/></r>
        </p>
      </e>
      <e>
        <p>
          <l>na</l>
          <r>ain<s n="n"/><s n="m"/><s n="pl"/><s n="nom"/></r>
        </p>
      </e>
    </pardef>
    <pardef n="m/all__adj">
      <e>
        <p>
          <l>all</l>
          <r>all<s n="adj"/><s n="m"/><s n="sg"/><s n="gen"/></r>
        </p>
      </e>
      <e>
        <p>
          <l>oille</l>
          <r>all<s n="adj"/><s n="f"/><s n="sg"/><s n="gen"/></r>
        </p>
      </e>
      <e>
        <p>
          <l>all</l>
          <r>all<s n="adj"/><s n="mf"/><s n="sg"/><s n="nom"/></r>
        </p>
      </e>
      <e>
        <p>
          <l>alla</l>
          <r>all<s n="adj"/><s n="mf"/><s n="pl"/><s n="nom"/></r>
        </p>
      </e>
    </pardef>
    <pardef n="Crao/bh__n_f">
      <e>
        <p>
          <l>ibhe</l>
          <r>bh<s n="n"/><s n="f"/><s n="sg"/><s n="gen"/></r>
        </p>
      </e>
      <e>
        <p>
          <l>bh</l>
          <r>bh<s n="n"/><s n="f"/><s n="sg"/><s n="nom"/></r>
        </p>
      </e>
    </pardef>
    <pardef n="tiú/b__n_f">
      <e>
        <p>
          <l>ibe</l>
          <r>b<s n="n"/><s n="f"/><s n="sg"/><s n="gen"/></r>
        </p>
      </e>
      <e>
        <p>
          <l>b</l>
          <r>b<s n="n"/><s n="f"/><s n="sg"/><s n="nom"/></r>
        </p>
      </e>
      <e>
        <p>
          <l>banna</l>
          <r>b<s n="n"/><s n="f"/><s n="pl"/><s n="gen"/></r>
        </p>
      </e>
      <e>
        <p>
          <l>banna</l>
          <r>b<s n="n"/><s n="f"/><s n="pl"/><s n="nom"/></r>
        </p>
      </e>
    </pardef>
    <pardef n="easbhrú__n_m">
      <e>
        <p>
          <l>ite</l>
          <r><s n="n"/><s n="m"/><s n="sg"/><s n="gen"/></r>
        </p>
      </e>
      <e>
        <p>
          <l></l>
          <r><s n="n"/><s n="m"/><s n="sg"/><s n="nom"/></r>
        </p>
      </e>
      <e>
        <p>
          <l>nna</l>
          <r><s n="n"/><s n="m"/><s n="pl"/><s n="gen"/></r>
        </p>
      </e>
      <e>
        <p>
          <l>nna</l>
          <r><s n="n"/><s n="m"/><s n="pl"/><s n="nom"/></r>
        </p>
      </e>
    </pardef>
    <pardef n="purlá/in__n_m">
      <e>
        <p>
          <l>n</l>
          <r>in<s n="n"/><s n="m"/><s n="pl"/><s n="gen"/></r>
        </p>
      </e>
      <e>
        <p>
          <l>in</l>
          <r>in<s n="n"/><s n="m"/><s n="pl"/><s n="nom"/></r>
        </p>
      </e>
    </pardef>
    <pardef n="co/rann__n_f">
      <e>
        <p>
          <l>irne</l>
          <r>rann<s n="n"/><s n="f"/><s n="sg"/><s n="gen"/></r>
        </p>
      </e>
      <e>
        <p>
          <l>rann</l>
          <r>rann<s n="n"/><s n="f"/><s n="sg"/><s n="nom"/></r>
        </p>
      </e>
      <e>
        <p>
          <l>irneacha</l>
          <r>rann<s n="n"/><s n="f"/><s n="pl"/><s n="nom"/></r>
        </p>
      </e>
    </pardef>
    <pardef n="díd/ean__n_f">
      <e>
        <p>
          <l>ine</l>
          <r>ean<s n="n"/><s n="f"/><s n="sg"/><s n="gen"/></r>
        </p>
      </e>
      <e>
        <p>
          <l>ean</l>
          <r>ean<s n="n"/><s n="f"/><s n="sg"/><s n="nom"/></r>
        </p>
      </e>
      <e>
        <p>
          <l>ean</l>
          <r>ean<s n="n"/><s n="f"/><s n="pl"/><s n="gen"/></r>
        </p>
      </e>
      <e>
        <p>
          <l>eana</l>
          <r>ean<s n="n"/><s n="f"/><s n="pl"/><s n="nom"/></r>
        </p>
      </e>
    </pardef>
    <pardef n="mainn/ear__n_f">
      <e>
        <p>
          <l>re</l>
          <r>ear<s n="n"/><s n="f"/><s n="sg"/><s n="gen"/></r>
        </p>
      </e>
      <e>
        <p>
          <l>ear</l>
          <r>ear<s n="n"/><s n="f"/><s n="sg"/><s n="nom"/></r>
        </p>
      </e>
      <e>
        <p>
          <l>reacha</l>
          <r>ear<s n="n"/><s n="f"/><s n="pl"/><s n="gen"/></r>
        </p>
      </e>
      <e>
        <p>
          <l>reacha</l>
          <r>ear<s n="n"/><s n="f"/><s n="pl"/><s n="nom"/></r>
        </p>
      </e>
    </pardef>
    <pardef n="dá/il__n_f">
      <e>
        <p>
          <l>la</l>
          <r>il<s n="n"/><s n="f"/><s n="sg"/><s n="gen"/></r>
        </p>
      </e>
      <e>
        <p>
          <l>il</l>
          <r>il<s n="n"/><s n="f"/><s n="sg"/><s n="nom"/></r>
        </p>
      </e>
      <e>
        <p>
          <l>laí</l>
          <r>il<s n="n"/><s n="f"/><s n="pl"/><s n="gen"/></r>
        </p>
      </e>
      <e>
        <p>
          <l>laí</l>
          <r>il<s n="n"/><s n="f"/><s n="pl"/><s n="nom"/></r>
        </p>
      </e>
    </pardef>
    <pardef n="glé/as__n_m">
      <e>
        <p>
          <l>is</l>
          <r>as<s n="n"/><s n="m"/><s n="sg"/><s n="gen"/></r>
        </p>
      </e>
      <e>
        <p>
          <l>as</l>
          <r>as<s n="n"/><s n="m"/><s n="sg"/><s n="nom"/></r>
        </p>
      </e>
      <e>
        <p>
          <l>asanna</l>
          <r>as<s n="n"/><s n="m"/><s n="pl"/><s n="gen"/></r>
        </p>
      </e>
      <e>
        <p>
          <l>asanna</l>
          <r>as<s n="n"/><s n="m"/><s n="pl"/><s n="nom"/></r>
        </p>
      </e>
    </pardef>
    <pardef n="cé/ad__n_m">
      <e>
        <p>
          <l>id</l>
          <r>ad<s n="n"/><s n="m"/><s n="sg"/><s n="gen"/></r>
        </p>
      </e>
      <e>
        <p>
          <l>ad</l>
          <r>ad<s n="n"/><s n="m"/><s n="sg"/><s n="nom"/></r>
        </p>
      </e>
      <e>
        <p>
          <l>adta</l>
          <r>ad<s n="n"/><s n="m"/><s n="pl"/><s n="gen"/></r>
        </p>
      </e>
      <e>
        <p>
          <l>adta</l>
          <r>ad<s n="n"/><s n="m"/><s n="pl"/><s n="nom"/></r>
        </p>
      </e>
    </pardef>
    <pardef n="plé/igh__vblex">
      <e>
        <p>
          <l>ifidh</l>
          <r>igh<s n="vblex"/><s n="fti"/></r>
        </p>
      </e>
      <e>
        <p>
          <l>ifear</l>
          <r>igh<s n="vblex"/><s n="fti"/><s n="impers"/><s n="sp"/></r>
        </p>
      </e>
      <e>
        <p>
          <l>ifimid</l>
          <r>igh<s n="vblex"/><s n="fti"/><s n="p1"/><s n="pl"/></r>
        </p>
      </e>
      <e>
        <p>
          <l>ite</l>
          <r>igh<s n="vblex"/><s n="ger"/><s n="sg"/><s n="gen"/></r>
        </p>
      </e>
      <e>
        <p>
          <l></l>
          <r>igh<s n="vblex"/><s n="ger"/><s n="sg"/><s n="nom"/></r>
        </p>
      </e>
      <e>
        <p>
          <l>im</l>
          <r>igh<s n="vblex"/><s n="imp"/><s n="p1"/><s n="sg"/></r>
        </p>
      </e>
      <e>
        <p>
          <l>imis</l>
          <r>igh<s n="vblex"/><s n="imp"/><s n="p1"/><s n="pl"/></r>
        </p>
      </e>
      <e>
        <p>
          <l>igh</l>
          <r>igh<s n="vblex"/><s n="imp"/><s n="p2"/><s n="sg"/></r>
        </p>
      </e>
      <e>
        <p>
          <l>igí</l>
          <r>igh<s n="vblex"/><s n="imp"/><s n="p2"/><s n="pl"/></r>
        </p>
      </e>
      <e>
        <p>
          <l>adh</l>
          <r>igh<s n="vblex"/><s n="imp"/><s n="p3"/><s n="sg"/></r>
        </p>
      </e>
      <e>
        <p>
          <l>idís</l>
          <r>igh<s n="vblex"/><s n="imp"/><s n="p3"/><s n="pl"/></r>
        </p>
      </e>
      <e>
        <p>
          <l>adh</l>
          <r>igh<s n="vblex"/><s n="past"/><s n="impers"/><s n="sp"/></r>
        </p>
      </e>
      <e>
        <p>
          <l>ite</l>
          <r>igh<s n="vblex"/><s n="pp"/></r>
        </p>
      </e>
      <e>
        <p>
          <l>ann</l>
          <r>igh<s n="vblex"/><s n="pres"/></r>
        </p>
      </e>
      <e>
        <p>
          <l>itear</l>
          <r>igh<s n="vblex"/><s n="pres"/><s n="impers"/><s n="sp"/></r>
        </p>
      </e>
      <e>
        <p>
          <l>im</l>
          <r>igh<s n="vblex"/><s n="pres"/><s n="p1"/><s n="sg"/></r>
        </p>
      </e>
      <e>
        <p>
          <l>imid</l>
          <r>igh<s n="vblex"/><s n="pres"/><s n="p1"/><s n="pl"/></r>
        </p>
      </e>
    </pardef>
    <pardef n="míl/e__n_m">
      <e>
        <p>
          <l>e</l>
          <r>e<s n="n"/><s n="m"/><s n="sg"/><s n="gen"/></r>
        </p>
      </e>
      <e>
        <p>
          <l>e</l>
          <r>e<s n="n"/><s n="m"/><s n="sg"/><s n="nom"/></r>
        </p>
      </e>
      <e>
        <p>
          <l>te</l>
          <r>e<s n="n"/><s n="m"/><s n="pl"/><s n="gen"/></r>
        </p>
      </e>
      <e>
        <p>
          <l>te</l>
          <r>e<s n="n"/><s n="m"/><s n="pl"/><s n="nom"/></r>
        </p>
      </e>
    </pardef>
    <pardef n="gre/im__n_m">
      <e>
        <p>
          <l>ama</l>
          <r>im<s n="n"/><s n="m"/><s n="sg"/><s n="gen"/></r>
        </p>
      </e>
      <e>
        <p>
          <l>im</l>
          <r>im<s n="n"/><s n="m"/><s n="sg"/><s n="nom"/></r>
        </p>
      </e>
      <e>
        <p>
          <l>amanna</l>
          <r>im<s n="n"/><s n="m"/><s n="pl"/><s n="gen"/></r>
        </p>
      </e>
      <e>
        <p>
          <l>amanna</l>
          <r>im<s n="n"/><s n="m"/><s n="pl"/><s n="nom"/></r>
        </p>
      </e>
    </pardef>
    <pardef n="inis/eal__n_m">
      <e>
        <p>
          <l>il</l>
          <r>eal<s n="n"/><s n="m"/><s n="sg"/><s n="gen"/></r>
        </p>
      </e>
      <e>
        <p>
          <l>eal</l>
          <r>eal<s n="n"/><s n="m"/><s n="sg"/><s n="nom"/></r>
        </p>
      </e>
      <e>
        <p>
          <l>ealacha</l>
          <r>eal<s n="n"/><s n="m"/><s n="pl"/><s n="gen"/></r>
        </p>
      </e>
      <e>
        <p>
          <l>ealacha</l>
          <r>eal<s n="n"/><s n="m"/><s n="pl"/><s n="nom"/></r>
        </p>
      </e>
    </pardef>
    <pardef n="dearda/n__n_f">
      <e>
        <p>
          <l>ine</l>
          <r>n<s n="n"/><s n="f"/><s n="sg"/><s n="gen"/></r>
        </p>
      </e>
      <e>
        <p>
          <l>n</l>
          <r>n<s n="n"/><s n="f"/><s n="sg"/><s n="nom"/></r>
        </p>
      </e>
    </pardef>
    <pardef n="fra/s__n_f">
      <e>
        <p>
          <l>ise</l>
          <r>s<s n="n"/><s n="f"/><s n="sg"/><s n="gen"/></r>
        </p>
      </e>
      <e>
        <p>
          <l>s</l>
          <r>s<s n="n"/><s n="f"/><s n="sg"/><s n="nom"/></r>
        </p>
      </e>
      <e>
        <p>
          <l>s</l>
          <r>s<s n="n"/><s n="f"/><s n="pl"/><s n="gen"/></r>
        </p>
      </e>
      <e>
        <p>
          <l>sa</l>
          <r>s<s n="n"/><s n="f"/><s n="pl"/><s n="nom"/></r>
        </p>
      </e>
    </pardef>
    <pardef n="co/s__n_f">
      <e>
        <p>
          <l>ise</l>
          <r>s<s n="n"/><s n="f"/><s n="sg"/><s n="gen"/></r>
        </p>
      </e>
      <e>
        <p>
          <l>s</l>
          <r>s<s n="n"/><s n="f"/><s n="sg"/><s n="nom"/></r>
        </p>
      </e>
      <e>
        <p>
          <l>is</l>
          <r>s<s n="n"/><s n="f"/><s n="sg"/><s n="dat"/></r>
        </p>
      </e>
      <e>
        <p>
          <l>s</l>
          <r>s<s n="n"/><s n="f"/><s n="pl"/><s n="gen"/></r>
        </p>
      </e>
      <e>
        <p>
          <l>sa</l>
          <r>s<s n="n"/><s n="f"/><s n="pl"/><s n="nom"/></r>
        </p>
      </e>
    </pardef>
    <pardef n="la/dhar__n_f">
      <e>
        <p>
          <l>idhre</l>
          <r>dhar<s n="n"/><s n="f"/><s n="sg"/><s n="gen"/></r>
        </p>
      </e>
      <e>
        <p>
          <l>dhar</l>
          <r>dhar<s n="n"/><s n="f"/><s n="sg"/><s n="nom"/></r>
        </p>
      </e>
      <e>
        <p>
          <l>dhracha</l>
          <r>dhar<s n="n"/><s n="f"/><s n="pl"/><s n="gen"/></r>
        </p>
      </e>
      <e>
        <p>
          <l>dhracha</l>
          <r>dhar<s n="n"/><s n="f"/><s n="pl"/><s n="nom"/></r>
        </p>
      </e>
    </pardef>
    <pardef n="ba/nbh__n_m">
      <e>
        <p>
          <l>inbh</l>
          <r>nbh<s n="n"/><s n="m"/><s n="sg"/><s n="gen"/></r>
        </p>
      </e>
      <e>
        <p>
          <l>nbh</l>
          <r>nbh<s n="n"/><s n="m"/><s n="sg"/><s n="nom"/></r>
        </p>
      </e>
      <e>
        <p>
          <l>nbh</l>
          <r>nbh<s n="n"/><s n="m"/><s n="pl"/><s n="gen"/></r>
        </p>
      </e>
      <e>
        <p>
          <l>inbh</l>
          <r>nbh<s n="n"/><s n="m"/><s n="pl"/><s n="nom"/></r>
        </p>
      </e>
    </pardef>
    <pardef n="leomh__vblex">
      <e>
        <p>
          <l>faidh</l>
          <r><s n="vblex"/><s n="fti"/></r>
        </p>
      </e>
      <e>
        <p>
          <l>far</l>
          <r><s n="vblex"/><s n="fti"/><s n="impers"/><s n="sp"/></r>
        </p>
      </e>
      <e>
        <p>
          <l>faimid</l>
          <r><s n="vblex"/><s n="fti"/><s n="p1"/><s n="pl"/></r>
        </p>
      </e>
      <e>
        <p>
          <l>faí</l>
          <r><s n="vblex"/><s n="cni"/><s n="impers"/><s n="sp"/></r>
        </p>
      </e>
      <e>
        <p>
          <l>fainn</l>
          <r><s n="vblex"/><s n="cni"/><s n="p1"/><s n="sg"/></r>
        </p>
      </e>
      <e>
        <p>
          <l>faimis</l>
          <r><s n="vblex"/><s n="cni"/><s n="p1"/><s n="pl"/></r>
        </p>
      </e>
      <e>
        <p>
          <l>fá</l>
          <r><s n="vblex"/><s n="cni"/><s n="p2"/><s n="sg"/></r>
        </p>
      </e>
      <e>
        <p>
          <l>fadh</l>
          <r><s n="vblex"/><s n="cni"/><s n="p2"/><s n="pl"/></r>
        </p>
      </e>
      <e>
        <p>
          <l>fadh</l>
          <r><s n="vblex"/><s n="cni"/><s n="p3"/><s n="sg"/></r>
        </p>
      </e>
      <e>
        <p>
          <l>faidís</l>
          <r><s n="vblex"/><s n="cni"/><s n="p3"/><s n="pl"/></r>
        </p>
      </e>
      <e>
        <p>
          <l>adh</l>
          <r><s n="vblex"/><s n="ger"/><s n="sg"/><s n="nom"/></r>
        </p>
      </e>
      <e>
        <p>
          <l>aim</l>
          <r><s n="vblex"/><s n="imp"/><s n="p1"/><s n="sg"/></r>
        </p>
      </e>
      <e>
        <p>
          <l>aimis</l>
          <r><s n="vblex"/><s n="imp"/><s n="p1"/><s n="pl"/></r>
        </p>
      </e>
      <e>
        <p>
          <l></l>
          <r><s n="vblex"/><s n="imp"/><s n="p2"/><s n="sg"/></r>
        </p>
      </e>
      <e>
        <p>
          <l>aigí</l>
          <r><s n="vblex"/><s n="imp"/><s n="p2"/><s n="pl"/></r>
        </p>
      </e>
      <e>
        <p>
          <l>adh</l>
          <r><s n="vblex"/><s n="imp"/><s n="p3"/><s n="sg"/></r>
        </p>
      </e>
      <e>
        <p>
          <l>aidís</l>
          <r><s n="vblex"/><s n="imp"/><s n="p3"/><s n="pl"/></r>
        </p>
      </e>
      <e>
        <p>
          <l></l>
          <r><s n="vblex"/><s n="past"/></r>
        </p>
      </e>
      <e>
        <p>
          <l>adh</l>
          <r><s n="vblex"/><s n="past"/><s n="impers"/><s n="sp"/></r>
        </p>
      </e>
      <e>
        <p>
          <l>amar</l>
          <r><s n="vblex"/><s n="past"/><s n="p1"/><s n="pl"/></r>
        </p>
      </e>
      <e>
        <p>
          <l>adar</l>
          <r><s n="vblex"/><s n="past"/><s n="p3"/><s n="pl"/></r>
        </p>
      </e>
      <e>
        <p>
          <l>taí</l>
          <r><s n="vblex"/><s n="pii"/><s n="impers"/><s n="sp"/></r>
        </p>
      </e>
      <e>
        <p>
          <l>ainn</l>
          <r><s n="vblex"/><s n="pii"/><s n="p1"/><s n="sg"/></r>
        </p>
      </e>
      <e>
        <p>
          <l>aimis</l>
          <r><s n="vblex"/><s n="pii"/><s n="p1"/><s n="pl"/></r>
        </p>
      </e>
      <e>
        <p>
          <l>tá</l>
          <r><s n="vblex"/><s n="pii"/><s n="p2"/><s n="sg"/></r>
        </p>
      </e>
      <e>
        <p>
          <l>adh</l>
          <r><s n="vblex"/><s n="pii"/><s n="p2"/><s n="pl"/></r>
        </p>
      </e>
      <e>
        <p>
          <l>adh</l>
          <r><s n="vblex"/><s n="pii"/><s n="p3"/><s n="sg"/></r>
        </p>
      </e>
      <e>
        <p>
          <l>aidís</l>
          <r><s n="vblex"/><s n="pii"/><s n="p3"/><s n="pl"/></r>
        </p>
      </e>
      <e>
        <p>
          <l>ann</l>
          <r><s n="vblex"/><s n="pres"/></r>
        </p>
      </e>
      <e>
        <p>
          <l>tar</l>
          <r><s n="vblex"/><s n="pres"/><s n="impers"/><s n="sp"/></r>
        </p>
      </e>
      <e>
        <p>
          <l>aim</l>
          <r><s n="vblex"/><s n="pres"/><s n="p1"/><s n="sg"/></r>
        </p>
      </e>
      <e>
        <p>
          <l>aimid</l>
          <r><s n="vblex"/><s n="pres"/><s n="p1"/><s n="pl"/></r>
        </p>
      </e>
      <e>
        <p>
          <l>a</l>
          <r><s n="vblex"/><s n="prs"/></r>
        </p>
      </e>
      <e>
        <p>
          <l>aimid</l>
          <r><s n="vblex"/><s n="prs"/><s n="p1"/><s n="pl"/></r>
        </p>
      </e>
    </pardef>
    <pardef n="bricl/iath__adj">
      <e>
        <p>
          <l>éith</l>
          <r>iath<s n="adj"/><s n="m"/><s n="sg"/><s n="gen"/></r>
        </p>
      </e>
      <e>
        <p>
          <l>éithe</l>
          <r>iath<s n="adj"/><s n="f"/><s n="sg"/><s n="gen"/></r>
        </p>
      </e>
      <e>
        <p>
          <l>iath</l>
          <r>iath<s n="adj"/><s n="mf"/><s n="sg"/><s n="nom"/></r>
        </p>
      </e>
      <e>
        <p>
          <l>iatha</l>
          <r>iath<s n="adj"/><s n="mf"/><s n="pl"/><s n="nom"/></r>
        </p>
      </e>
    </pardef>
    <pardef n="soith/each__n_m">
      <e>
        <p>
          <l>igh</l>
          <r>each<s n="n"/><s n="m"/><s n="sg"/><s n="gen"/></r>
        </p>
      </e>
      <e>
        <p>
          <l>each</l>
          <r>each<s n="n"/><s n="m"/><s n="sg"/><s n="nom"/></r>
        </p>
      </e>
      <e>
        <p>
          <l>í</l>
          <r>each<s n="n"/><s n="m"/><s n="pl"/><s n="gen"/></r>
        </p>
      </e>
      <e>
        <p>
          <l>í</l>
          <r>each<s n="n"/><s n="m"/><s n="pl"/><s n="nom"/></r>
        </p>
      </e>
    </pardef>
    <pardef n="dáil/eamh__n_m">
      <e>
        <p>
          <l>imh</l>
          <r>eamh<s n="n"/><s n="m"/><s n="sg"/><s n="gen"/></r>
        </p>
      </e>
      <e>
        <p>
          <l>eamh</l>
          <r>eamh<s n="n"/><s n="m"/><s n="sg"/><s n="nom"/></r>
        </p>
      </e>
      <e>
        <p>
          <l>iúna</l>
          <r>eamh<s n="n"/><s n="m"/><s n="pl"/><s n="gen"/></r>
        </p>
      </e>
      <e>
        <p>
          <l>iúna</l>
          <r>eamh<s n="n"/><s n="m"/><s n="pl"/><s n="nom"/></r>
        </p>
      </e>
    </pardef>
    <pardef n="scla/mh__n_f">
      <e>
        <p>
          <l>imhe</l>
          <r>mh<s n="n"/><s n="f"/><s n="sg"/><s n="gen"/></r>
        </p>
      </e>
      <e>
        <p>
          <l>mh</l>
          <r>mh<s n="n"/><s n="f"/><s n="sg"/><s n="nom"/></r>
        </p>
      </e>
      <e>
        <p>
          <l>mhanna</l>
          <r>mh<s n="n"/><s n="f"/><s n="pl"/><s n="gen"/></r>
        </p>
      </e>
      <e>
        <p>
          <l>mhanna</l>
          <r>mh<s n="n"/><s n="f"/><s n="pl"/><s n="nom"/></r>
        </p>
      </e>
    </pardef>
    <pardef n="dú/il__n_f">
      <e>
        <p>
          <l>ile</l>
          <r>il<s n="n"/><s n="f"/><s n="sg"/><s n="gen"/></r>
        </p>
      </e>
      <e>
        <p>
          <l>il</l>
          <r>il<s n="n"/><s n="f"/><s n="sg"/><s n="nom"/></r>
        </p>
      </e>
      <e>
        <p>
          <l>l</l>
          <r>il<s n="n"/><s n="f"/><s n="pl"/><s n="gen"/></r>
        </p>
      </e>
      <e>
        <p>
          <l>ile</l>
          <r>il<s n="n"/><s n="f"/><s n="pl"/><s n="nom"/></r>
        </p>
      </e>
    </pardef>
    <pardef n="Atha/ir__n_m">
      <e>
        <p>
          <l>r</l>
          <r>ir<s n="n"/><s n="m"/><s n="sg"/><s n="gen"/></r>
        </p>
      </e>
      <e>
        <p>
          <l>ir</l>
          <r>ir<s n="n"/><s n="m"/><s n="sg"/><s n="nom"/></r>
        </p>
      </e>
    </pardef>
    <pardef n="gin__n_f">
      <e>
        <p>
          <l>e</l>
          <r><s n="n"/><s n="f"/><s n="sg"/><s n="gen"/></r>
        </p>
      </e>
      <e>
        <p>
          <l></l>
          <r><s n="n"/><s n="f"/><s n="sg"/><s n="nom"/></r>
        </p>
      </e>
      <e>
        <p>
          <l>te</l>
          <r><s n="n"/><s n="f"/><s n="pl"/><s n="gen"/></r>
        </p>
      </e>
      <e>
        <p>
          <l>te</l>
          <r><s n="n"/><s n="f"/><s n="pl"/><s n="nom"/></r>
        </p>
      </e>
    </pardef>
    <pardef n="giblé/id__n_m">
      <e>
        <p>
          <l>ad</l>
          <r>id<s n="n"/><s n="m"/><s n="pl"/><s n="gen"/></r>
        </p>
      </e>
      <e>
        <p>
          <l>id</l>
          <r>id<s n="n"/><s n="m"/><s n="pl"/><s n="nom"/></r>
        </p>
      </e>
    </pardef>
    <pardef n="bua/f__n_f">
      <e>
        <p>
          <l>ife</l>
          <r>f<s n="n"/><s n="f"/><s n="sg"/><s n="gen"/></r>
        </p>
      </e>
      <e>
        <p>
          <l>f</l>
          <r>f<s n="n"/><s n="f"/><s n="sg"/><s n="nom"/></r>
        </p>
      </e>
      <e>
        <p>
          <l>f</l>
          <r>f<s n="n"/><s n="f"/><s n="pl"/><s n="gen"/></r>
        </p>
      </e>
      <e>
        <p>
          <l>fa</l>
          <r>f<s n="n"/><s n="f"/><s n="pl"/><s n="nom"/></r>
        </p>
      </e>
    </pardef>
    <pardef n="im/irt__n_f">
      <e>
        <p>
          <l>eartha</l>
          <r>irt<s n="n"/><s n="f"/><s n="sg"/><s n="gen"/></r>
        </p>
      </e>
      <e>
        <p>
          <l>irt</l>
          <r>irt<s n="n"/><s n="f"/><s n="sg"/><s n="nom"/></r>
        </p>
      </e>
    </pardef>
    <pardef n="fíl/eam__n_m">
      <e>
        <p>
          <l>im</l>
          <r>eam<s n="n"/><s n="m"/><s n="sg"/><s n="gen"/></r>
        </p>
      </e>
      <e>
        <p>
          <l>eam</l>
          <r>eam<s n="n"/><s n="m"/><s n="sg"/><s n="nom"/></r>
        </p>
      </e>
      <e>
        <p>
          <l>eam</l>
          <r>eam<s n="n"/><s n="m"/><s n="pl"/><s n="gen"/></r>
        </p>
      </e>
      <e>
        <p>
          <l>im</l>
          <r>eam<s n="n"/><s n="m"/><s n="pl"/><s n="nom"/></r>
        </p>
      </e>
    </pardef>
    <pardef n="bolga/ch__n_f">
      <e>
        <p>
          <l>í</l>
          <r>ch<s n="n"/><s n="f"/><s n="sg"/><s n="gen"/></r>
        </p>
      </e>
      <e>
        <p>
          <l>ch</l>
          <r>ch<s n="n"/><s n="f"/><s n="sg"/><s n="nom"/></r>
        </p>
      </e>
    </pardef>
    <pardef n="anac/air__n_f">
      <e>
        <p>
          <l>ra</l>
          <r>air<s n="n"/><s n="f"/><s n="sg"/><s n="gen"/></r>
        </p>
      </e>
      <e>
        <p>
          <l>air</l>
          <r>air<s n="n"/><s n="f"/><s n="sg"/><s n="nom"/></r>
        </p>
      </e>
      <e>
        <p>
          <l>raí</l>
          <r>air<s n="n"/><s n="f"/><s n="pl"/><s n="gen"/></r>
        </p>
      </e>
      <e>
        <p>
          <l>raí</l>
          <r>air<s n="n"/><s n="f"/><s n="pl"/><s n="nom"/></r>
        </p>
      </e>
    </pardef>
    <pardef n="se/arc__n_f">
      <e>
        <p>
          <l>irce</l>
          <r>arc<s n="n"/><s n="f"/><s n="sg"/><s n="gen"/></r>
        </p>
      </e>
      <e>
        <p>
          <l>arc</l>
          <r>arc<s n="n"/><s n="f"/><s n="sg"/><s n="nom"/></r>
        </p>
      </e>
      <e>
        <p>
          <l>arc</l>
          <r>arc<s n="n"/><s n="f"/><s n="pl"/><s n="gen"/></r>
        </p>
      </e>
      <e>
        <p>
          <l>arca</l>
          <r>arc<s n="n"/><s n="f"/><s n="pl"/><s n="nom"/></r>
        </p>
      </e>
    </pardef>
    <pardef n="ionsa/í__n_m">
      <e>
        <p>
          <l>ithe</l>
          <r>í<s n="n"/><s n="m"/><s n="sg"/><s n="gen"/></r>
        </p>
      </e>
      <e>
        <p>
          <l>í</l>
          <r>í<s n="n"/><s n="m"/><s n="sg"/><s n="nom"/></r>
        </p>
      </e>
      <e>
        <p>
          <l>ithe</l>
          <r>í<s n="n"/><s n="m"/><s n="pl"/><s n="gen"/></r>
        </p>
      </e>
      <e>
        <p>
          <l>ithe</l>
          <r>í<s n="n"/><s n="m"/><s n="pl"/><s n="nom"/></r>
        </p>
      </e>
    </pardef>
    <pardef n="iontamh/ail__n_f">
      <e>
        <p>
          <l>la</l>
          <r>ail<s n="n"/><s n="f"/><s n="sg"/><s n="gen"/></r>
        </p>
      </e>
      <e>
        <p>
          <l>ail</l>
          <r>ail<s n="n"/><s n="f"/><s n="sg"/><s n="nom"/></r>
        </p>
      </e>
      <e>
        <p>
          <l>la</l>
          <r>ail<s n="n"/><s n="f"/><s n="pl"/><s n="nom"/></r>
        </p>
      </e>
    </pardef>
    <pardef n="síl__vblex">
      <e>
        <p>
          <l>fidh</l>
          <r><s n="vblex"/><s n="fti"/></r>
        </p>
      </e>
      <e>
        <p>
          <l>fear</l>
          <r><s n="vblex"/><s n="fti"/><s n="impers"/><s n="sp"/></r>
        </p>
      </e>
      <e>
        <p>
          <l>fimid</l>
          <r><s n="vblex"/><s n="fti"/><s n="p1"/><s n="pl"/></r>
        </p>
      </e>
      <e>
        <p>
          <l>fí</l>
          <r><s n="vblex"/><s n="cni"/><s n="impers"/><s n="sp"/></r>
        </p>
      </e>
      <e>
        <p>
          <l>finn</l>
          <r><s n="vblex"/><s n="cni"/><s n="p1"/><s n="sg"/></r>
        </p>
      </e>
      <e>
        <p>
          <l>fimis</l>
          <r><s n="vblex"/><s n="cni"/><s n="p1"/><s n="pl"/></r>
        </p>
      </e>
      <e>
        <p>
          <l>feá</l>
          <r><s n="vblex"/><s n="cni"/><s n="p2"/><s n="sg"/></r>
        </p>
      </e>
      <e>
        <p>
          <l>feadh</l>
          <r><s n="vblex"/><s n="cni"/><s n="p2"/><s n="pl"/></r>
        </p>
      </e>
      <e>
        <p>
          <l>feadh</l>
          <r><s n="vblex"/><s n="cni"/><s n="p3"/><s n="sg"/></r>
        </p>
      </e>
      <e>
        <p>
          <l>fidís</l>
          <r><s n="vblex"/><s n="cni"/><s n="p3"/><s n="pl"/></r>
        </p>
      </e>
      <e>
        <p>
          <l>te</l>
          <r><s n="vblex"/><s n="ger"/><s n="sg"/><s n="gen"/></r>
        </p>
      </e>
      <e>
        <p>
          <l>eadh</l>
          <r><s n="vblex"/><s n="ger"/><s n="sg"/><s n="nom"/></r>
        </p>
      </e>
      <e>
        <p>
          <l>im</l>
          <r><s n="vblex"/><s n="imp"/><s n="p1"/><s n="sg"/></r>
        </p>
      </e>
      <e>
        <p>
          <l>imis</l>
          <r><s n="vblex"/><s n="imp"/><s n="p1"/><s n="pl"/></r>
        </p>
      </e>
      <e>
        <p>
          <l></l>
          <r><s n="vblex"/><s n="imp"/><s n="p2"/><s n="sg"/></r>
        </p>
      </e>
      <e>
        <p>
          <l>igí</l>
          <r><s n="vblex"/><s n="imp"/><s n="p2"/><s n="pl"/></r>
        </p>
      </e>
      <e>
        <p>
          <l>eadh</l>
          <r><s n="vblex"/><s n="imp"/><s n="p3"/><s n="sg"/></r>
        </p>
      </e>
      <e>
        <p>
          <l>idís</l>
          <r><s n="vblex"/><s n="imp"/><s n="p3"/><s n="pl"/></r>
        </p>
      </e>
      <e>
        <p>
          <l></l>
          <r><s n="vblex"/><s n="past"/></r>
        </p>
      </e>
      <e>
        <p>
          <l>eadh</l>
          <r><s n="vblex"/><s n="past"/><s n="impers"/><s n="sp"/></r>
        </p>
      </e>
      <e>
        <p>
          <l>eamar</l>
          <r><s n="vblex"/><s n="past"/><s n="p1"/><s n="pl"/></r>
        </p>
      </e>
      <e>
        <p>
          <l>eadar</l>
          <r><s n="vblex"/><s n="past"/><s n="p3"/><s n="pl"/></r>
        </p>
      </e>
      <e>
        <p>
          <l>tí</l>
          <r><s n="vblex"/><s n="pii"/><s n="impers"/><s n="sp"/></r>
        </p>
      </e>
      <e>
        <p>
          <l>inn</l>
          <r><s n="vblex"/><s n="pii"/><s n="p1"/><s n="sg"/></r>
        </p>
      </e>
      <e>
        <p>
          <l>imis</l>
          <r><s n="vblex"/><s n="pii"/><s n="p1"/><s n="pl"/></r>
        </p>
      </e>
      <e>
        <p>
          <l>teá</l>
          <r><s n="vblex"/><s n="pii"/><s n="p2"/><s n="sg"/></r>
        </p>
      </e>
      <e>
        <p>
          <l>eadh</l>
          <r><s n="vblex"/><s n="pii"/><s n="p2"/><s n="pl"/></r>
        </p>
      </e>
      <e>
        <p>
          <l>eadh</l>
          <r><s n="vblex"/><s n="pii"/><s n="p3"/><s n="sg"/></r>
        </p>
      </e>
      <e>
        <p>
          <l>idís</l>
          <r><s n="vblex"/><s n="pii"/><s n="p3"/><s n="pl"/></r>
        </p>
      </e>
      <e>
        <p>
          <l>te</l>
          <r><s n="vblex"/><s n="pp"/></r>
        </p>
      </e>
      <e>
        <p>
          <l>eann</l>
          <r><s n="vblex"/><s n="pres"/></r>
        </p>
      </e>
      <e>
        <p>
          <l>tear</l>
          <r><s n="vblex"/><s n="pres"/><s n="impers"/><s n="sp"/></r>
        </p>
      </e>
      <e>
        <p>
          <l>im</l>
          <r><s n="vblex"/><s n="pres"/><s n="p1"/><s n="sg"/></r>
        </p>
      </e>
      <e>
        <p>
          <l>imid</l>
          <r><s n="vblex"/><s n="pres"/><s n="p1"/><s n="pl"/></r>
        </p>
      </e>
      <e>
        <p>
          <l>e</l>
          <r><s n="vblex"/><s n="prs"/></r>
        </p>
      </e>
      <e>
        <p>
          <l>imid</l>
          <r><s n="vblex"/><s n="prs"/><s n="p1"/><s n="pl"/></r>
        </p>
      </e>
    </pardef>
    <pardef n="plé__n_m">
      <e>
        <p>
          <l></l>
          <r><s n="n"/><s n="m"/><s n="sg"/><s n="gen"/></r>
        </p>
      </e>
      <e>
        <p>
          <l></l>
          <r><s n="n"/><s n="m"/><s n="sg"/><s n="nom"/></r>
        </p>
      </e>
      <e>
        <p>
          <l>ití</l>
          <r><s n="n"/><s n="m"/><s n="pl"/><s n="nom"/></r>
        </p>
      </e>
    </pardef>
    <pardef n="baisl/eac__n_f">
      <e>
        <p>
          <l>ice</l>
          <r>eac<s n="n"/><s n="f"/><s n="sg"/><s n="gen"/></r>
        </p>
      </e>
      <e>
        <p>
          <l>eac</l>
          <r>eac<s n="n"/><s n="f"/><s n="sg"/><s n="nom"/></r>
        </p>
      </e>
      <e>
        <p>
          <l>eac</l>
          <r>eac<s n="n"/><s n="f"/><s n="pl"/><s n="gen"/></r>
        </p>
      </e>
      <e>
        <p>
          <l>eaca</l>
          <r>eac<s n="n"/><s n="f"/><s n="pl"/><s n="nom"/></r>
        </p>
      </e>
    </pardef>
    <pardef n="ur/aigh__vblex">
      <e>
        <p>
          <l>óidh</l>
          <r>aigh<s n="vblex"/><s n="fti"/></r>
        </p>
      </e>
      <e>
        <p>
          <l>ófar</l>
          <r>aigh<s n="vblex"/><s n="fti"/><s n="impers"/><s n="sp"/></r>
        </p>
      </e>
      <e>
        <p>
          <l>óimid</l>
          <r>aigh<s n="vblex"/><s n="fti"/><s n="p1"/><s n="pl"/></r>
        </p>
      </e>
      <e>
        <p>
          <l>ófaí</l>
          <r>aigh<s n="vblex"/><s n="cni"/><s n="impers"/><s n="sp"/></r>
        </p>
      </e>
      <e>
        <p>
          <l>óinn</l>
          <r>aigh<s n="vblex"/><s n="cni"/><s n="p1"/><s n="sg"/></r>
        </p>
      </e>
      <e>
        <p>
          <l>óimis</l>
          <r>aigh<s n="vblex"/><s n="cni"/><s n="p1"/><s n="pl"/></r>
        </p>
      </e>
      <e>
        <p>
          <l>ófá</l>
          <r>aigh<s n="vblex"/><s n="cni"/><s n="p2"/><s n="sg"/></r>
        </p>
      </e>
      <e>
        <p>
          <l>ódh</l>
          <r>aigh<s n="vblex"/><s n="cni"/><s n="p2"/><s n="pl"/></r>
        </p>
      </e>
      <e>
        <p>
          <l>ódh</l>
          <r>aigh<s n="vblex"/><s n="cni"/><s n="p3"/><s n="sg"/></r>
        </p>
      </e>
      <e>
        <p>
          <l>óidís</l>
          <r>aigh<s n="vblex"/><s n="cni"/><s n="p3"/><s n="pl"/></r>
        </p>
      </e>
      <e>
        <p>
          <l>aithe</l>
          <r>aigh<s n="vblex"/><s n="ger"/><s n="sg"/><s n="gen"/></r>
        </p>
      </e>
      <e>
        <p>
          <l>ú</l>
          <r>aigh<s n="vblex"/><s n="ger"/><s n="sg"/><s n="nom"/></r>
        </p>
      </e>
      <e>
        <p>
          <l>aím</l>
          <r>aigh<s n="vblex"/><s n="imp"/><s n="p1"/><s n="sg"/></r>
        </p>
      </e>
      <e>
        <p>
          <l>aímis</l>
          <r>aigh<s n="vblex"/><s n="imp"/><s n="p1"/><s n="pl"/></r>
        </p>
      </e>
      <e>
        <p>
          <l>aigh</l>
          <r>aigh<s n="vblex"/><s n="imp"/><s n="p2"/><s n="sg"/></r>
        </p>
      </e>
      <e>
        <p>
          <l>aígí</l>
          <r>aigh<s n="vblex"/><s n="imp"/><s n="p2"/><s n="pl"/></r>
        </p>
      </e>
      <e>
        <p>
          <l>aíodh</l>
          <r>aigh<s n="vblex"/><s n="imp"/><s n="p3"/><s n="sg"/></r>
        </p>
      </e>
      <e>
        <p>
          <l>aídís</l>
          <r>aigh<s n="vblex"/><s n="imp"/><s n="p3"/><s n="pl"/></r>
        </p>
      </e>
      <e>
        <p>
          <l>aigh</l>
          <r>aigh<s n="vblex"/><s n="past"/></r>
        </p>
      </e>
      <e>
        <p>
          <l>aíodh</l>
          <r>aigh<s n="vblex"/><s n="past"/><s n="impers"/><s n="sp"/></r>
        </p>
      </e>
      <e>
        <p>
          <l>aíomar</l>
          <r>aigh<s n="vblex"/><s n="past"/><s n="p1"/><s n="pl"/></r>
        </p>
      </e>
      <e>
        <p>
          <l>aíodar</l>
          <r>aigh<s n="vblex"/><s n="past"/><s n="p3"/><s n="pl"/></r>
        </p>
      </e>
      <e>
        <p>
          <l>aítí</l>
          <r>aigh<s n="vblex"/><s n="pii"/><s n="impers"/><s n="sp"/></r>
        </p>
      </e>
      <e>
        <p>
          <l>aínn</l>
          <r>aigh<s n="vblex"/><s n="pii"/><s n="p1"/><s n="sg"/></r>
        </p>
      </e>
      <e>
        <p>
          <l>aímis</l>
          <r>aigh<s n="vblex"/><s n="pii"/><s n="p1"/><s n="pl"/></r>
        </p>
      </e>
      <e>
        <p>
          <l>aíteá</l>
          <r>aigh<s n="vblex"/><s n="pii"/><s n="p2"/><s n="sg"/></r>
        </p>
      </e>
      <e>
        <p>
          <l>aíodh</l>
          <r>aigh<s n="vblex"/><s n="pii"/><s n="p2"/><s n="pl"/></r>
        </p>
      </e>
      <e>
        <p>
          <l>aíodh</l>
          <r>aigh<s n="vblex"/><s n="pii"/><s n="p3"/><s n="sg"/></r>
        </p>
      </e>
      <e>
        <p>
          <l>aídís</l>
          <r>aigh<s n="vblex"/><s n="pii"/><s n="p3"/><s n="pl"/></r>
        </p>
      </e>
      <e>
        <p>
          <l>aithe</l>
          <r>aigh<s n="vblex"/><s n="pp"/></r>
        </p>
      </e>
      <e>
        <p>
          <l>aíonn</l>
          <r>aigh<s n="vblex"/><s n="pres"/></r>
        </p>
      </e>
      <e>
        <p>
          <l>aítear</l>
          <r>aigh<s n="vblex"/><s n="pres"/><s n="impers"/><s n="sp"/></r>
        </p>
      </e>
      <e>
        <p>
          <l>aím</l>
          <r>aigh<s n="vblex"/><s n="pres"/><s n="p1"/><s n="sg"/></r>
        </p>
      </e>
      <e>
        <p>
          <l>aímid</l>
          <r>aigh<s n="vblex"/><s n="pres"/><s n="p1"/><s n="pl"/></r>
        </p>
      </e>
      <e>
        <p>
          <l>aí</l>
          <r>aigh<s n="vblex"/><s n="prs"/></r>
        </p>
      </e>
      <e>
        <p>
          <l>aímid</l>
          <r>aigh<s n="vblex"/><s n="prs"/><s n="p1"/><s n="pl"/></r>
        </p>
      </e>
    </pardef>
    <pardef n="dea/bhaidh__n_f">
      <e>
        <p>
          <l>fa</l>
          <r>bhaidh<s n="n"/><s n="f"/><s n="sg"/><s n="gen"/></r>
        </p>
      </e>
      <e>
        <p>
          <l>bhaidh</l>
          <r>bhaidh<s n="n"/><s n="f"/><s n="sg"/><s n="nom"/></r>
        </p>
      </e>
    </pardef>
    <pardef n="Coga/dh__n_m">
      <e>
        <p>
          <l>idh</l>
          <r>dh<s n="n"/><s n="m"/><s n="sg"/><s n="gen"/></r>
        </p>
      </e>
      <e>
        <p>
          <l>dh</l>
          <r>dh<s n="n"/><s n="m"/><s n="sg"/><s n="nom"/></r>
        </p>
      </e>
      <e>
        <p>
          <l>í</l>
          <r>dh<s n="n"/><s n="m"/><s n="pl"/><s n="gen"/></r>
        </p>
      </e>
      <e>
        <p>
          <l>í</l>
          <r>dh<s n="n"/><s n="m"/><s n="pl"/><s n="nom"/></r>
        </p>
      </e>
    </pardef>
    <pardef n="rím__n_f">
      <e>
        <p>
          <l>e</l>
          <r><s n="n"/><s n="f"/><s n="sg"/><s n="gen"/></r>
        </p>
      </e>
      <e>
        <p>
          <l></l>
          <r><s n="n"/><s n="f"/><s n="sg"/><s n="nom"/></r>
        </p>
      </e>
      <e>
        <p>
          <l>eanna</l>
          <r><s n="n"/><s n="f"/><s n="pl"/><s n="gen"/></r>
        </p>
      </e>
      <e>
        <p>
          <l>eanna</l>
          <r><s n="n"/><s n="f"/><s n="pl"/><s n="nom"/></r>
        </p>
      </e>
    </pardef>
    <pardef n="rá__n_m">
      <e>
        <p>
          <l></l>
          <r><s n="n"/><s n="m"/><s n="sg"/><s n="gen"/></r>
        </p>
      </e>
      <e>
        <p>
          <l></l>
          <r><s n="n"/><s n="m"/><s n="sg"/><s n="nom"/></r>
        </p>
      </e>
      <e>
        <p>
          <l>ite</l>
          <r><s n="n"/><s n="m"/><s n="pl"/><s n="gen"/></r>
        </p>
      </e>
      <e>
        <p>
          <l>ite</l>
          <r><s n="n"/><s n="m"/><s n="pl"/><s n="nom"/></r>
        </p>
      </e>
    </pardef>
    <pardef n="tionó/il__vblex">
      <e>
        <p>
          <l>lfaidh</l>
          <r>il<s n="vblex"/><s n="fti"/></r>
        </p>
      </e>
      <e>
        <p>
          <l>lfar</l>
          <r>il<s n="vblex"/><s n="fti"/><s n="impers"/><s n="sp"/></r>
        </p>
      </e>
      <e>
        <p>
          <l>lfaimid</l>
          <r>il<s n="vblex"/><s n="fti"/><s n="p1"/><s n="pl"/></r>
        </p>
      </e>
      <e>
        <p>
          <l>laim</l>
          <r>il<s n="vblex"/><s n="imp"/><s n="p1"/><s n="sg"/></r>
        </p>
      </e>
      <e>
        <p>
          <l>laimis</l>
          <r>il<s n="vblex"/><s n="imp"/><s n="p1"/><s n="pl"/></r>
        </p>
      </e>
      <e>
        <p>
          <l>il</l>
          <r>il<s n="vblex"/><s n="imp"/><s n="p2"/><s n="sg"/></r>
        </p>
      </e>
      <e>
        <p>
          <l>laigí</l>
          <r>il<s n="vblex"/><s n="imp"/><s n="p2"/><s n="pl"/></r>
        </p>
      </e>
      <e>
        <p>
          <l>ladh</l>
          <r>il<s n="vblex"/><s n="imp"/><s n="p3"/><s n="sg"/></r>
        </p>
      </e>
      <e>
        <p>
          <l>laidís</l>
          <r>il<s n="vblex"/><s n="imp"/><s n="p3"/><s n="pl"/></r>
        </p>
      </e>
      <e>
        <p>
          <l>ladh</l>
          <r>il<s n="vblex"/><s n="past"/><s n="impers"/><s n="sp"/></r>
        </p>
      </e>
      <e>
        <p>
          <l>lta</l>
          <r>il<s n="vblex"/><s n="pp"/></r>
        </p>
      </e>
      <e>
        <p>
          <l>lann</l>
          <r>il<s n="vblex"/><s n="pres"/></r>
        </p>
      </e>
      <e>
        <p>
          <l>ltar</l>
          <r>il<s n="vblex"/><s n="pres"/><s n="impers"/><s n="sp"/></r>
        </p>
      </e>
      <e>
        <p>
          <l>laim</l>
          <r>il<s n="vblex"/><s n="pres"/><s n="p1"/><s n="sg"/></r>
        </p>
      </e>
      <e>
        <p>
          <l>laimid</l>
          <r>il<s n="vblex"/><s n="pres"/><s n="p1"/><s n="pl"/></r>
        </p>
      </e>
    </pardef>
    <pardef n="beola__n_m">
      <e>
        <p>
          <l></l>
          <r><s n="n"/><s n="m"/><s n="pl"/><s n="gen"/></r>
        </p>
      </e>
      <e>
        <p>
          <l></l>
          <r><s n="n"/><s n="m"/><s n="pl"/><s n="nom"/></r>
        </p>
      </e>
    </pardef>
    <pardef n="breacl/á__n_m">
      <e>
        <p>
          <l>ae</l>
          <r>á<s n="n"/><s n="m"/><s n="sg"/><s n="gen"/></r>
        </p>
      </e>
      <e>
        <p>
          <l>á</l>
          <r>á<s n="n"/><s n="m"/><s n="sg"/><s n="nom"/></r>
        </p>
      </e>
      <e>
        <p>
          <l>aethanta</l>
          <r>á<s n="n"/><s n="m"/><s n="pl"/><s n="nom"/></r>
        </p>
      </e>
    </pardef>
    <pardef n="saorbhriath/ar__n_m">
      <e>
        <p>
          <l>air</l>
          <r>ar<s n="n"/><s n="m"/><s n="sg"/><s n="gen"/></r>
        </p>
      </e>
      <e>
        <p>
          <l>ar</l>
          <r>ar<s n="n"/><s n="m"/><s n="sg"/><s n="nom"/></r>
        </p>
      </e>
      <e>
        <p>
          <l>ra</l>
          <r>ar<s n="n"/><s n="m"/><s n="pl"/><s n="gen"/></r>
        </p>
      </e>
      <e>
        <p>
          <l>ra</l>
          <r>ar<s n="n"/><s n="m"/><s n="pl"/><s n="nom"/></r>
        </p>
      </e>
    </pardef>
    <pardef n="pu/s__n_m">
      <e>
        <p>
          <l>is</l>
          <r>s<s n="n"/><s n="m"/><s n="sg"/><s n="gen"/></r>
        </p>
      </e>
      <e>
        <p>
          <l>s</l>
          <r>s<s n="n"/><s n="m"/><s n="sg"/><s n="nom"/></r>
        </p>
      </e>
      <e>
        <p>
          <l>s</l>
          <r>s<s n="n"/><s n="m"/><s n="pl"/><s n="gen"/></r>
        </p>
      </e>
      <e>
        <p>
          <l>sa</l>
          <r>s<s n="n"/><s n="m"/><s n="pl"/><s n="nom"/></r>
        </p>
      </e>
    </pardef>
    <pardef n="c/eart__adj">
      <e>
        <p>
          <l>irt</l>
          <r>eart<s n="adj"/><s n="m"/><s n="sg"/><s n="gen"/></r>
        </p>
      </e>
      <e>
        <p>
          <l>irte</l>
          <r>eart<s n="adj"/><s n="f"/><s n="sg"/><s n="gen"/></r>
        </p>
      </e>
      <e>
        <p>
          <l>eart</l>
          <r>eart<s n="adj"/><s n="mf"/><s n="sg"/><s n="nom"/></r>
        </p>
      </e>
      <e>
        <p>
          <l>earta</l>
          <r>eart<s n="adj"/><s n="mf"/><s n="pl"/><s n="nom"/></r>
        </p>
      </e>
    </pardef>
    <pardef n="fóir__n_f">
      <e>
        <p>
          <l>each</l>
          <r><s n="n"/><s n="f"/><s n="sg"/><s n="gen"/></r>
        </p>
      </e>
      <e>
        <p>
          <l></l>
          <r><s n="n"/><s n="f"/><s n="sg"/><s n="nom"/></r>
        </p>
      </e>
      <e>
        <p>
          <l>eacha</l>
          <r><s n="n"/><s n="f"/><s n="pl"/><s n="gen"/></r>
        </p>
      </e>
      <e>
        <p>
          <l>eacha</l>
          <r><s n="n"/><s n="f"/><s n="pl"/><s n="nom"/></r>
        </p>
      </e>
    </pardef>
    <pardef n="ca/t__n_m">
      <e>
        <p>
          <l>it</l>
          <r>t<s n="n"/><s n="m"/><s n="sg"/><s n="gen"/></r>
        </p>
      </e>
      <e>
        <p>
          <l>t</l>
          <r>t<s n="n"/><s n="m"/><s n="sg"/><s n="nom"/></r>
        </p>
      </e>
      <e>
        <p>
          <l>t</l>
          <r>t<s n="n"/><s n="m"/><s n="pl"/><s n="gen"/></r>
        </p>
      </e>
      <e>
        <p>
          <l>it</l>
          <r>t<s n="n"/><s n="m"/><s n="pl"/><s n="nom"/></r>
        </p>
      </e>
    </pardef>
    <pardef n="á/lainn__adj">
      <e>
        <p>
          <l>lainn</l>
          <r>lainn<s n="adj"/><s n="m"/><s n="sg"/><s n="gen"/></r>
        </p>
      </e>
      <e>
        <p>
          <l>ille</l>
          <r>lainn<s n="adj"/><s n="f"/><s n="sg"/><s n="gen"/></r>
        </p>
      </e>
      <e>
        <p>
          <l>lainn</l>
          <r>lainn<s n="adj"/><s n="mf"/><s n="sg"/><s n="nom"/></r>
        </p>
      </e>
      <e>
        <p>
          <l>ille</l>
          <r>lainn<s n="adj"/><s n="mf"/><s n="pl"/><s n="nom"/></r>
        </p>
      </e>
    </pardef>
    <pardef n="bra/th__n_m">
      <e>
        <p>
          <l>ith</l>
          <r>th<s n="n"/><s n="m"/><s n="sg"/><s n="gen"/></r>
        </p>
      </e>
      <e>
        <p>
          <l>th</l>
          <r>th<s n="n"/><s n="m"/><s n="sg"/><s n="nom"/></r>
        </p>
      </e>
      <e>
        <p>
          <l>thanna</l>
          <r>th<s n="n"/><s n="m"/><s n="pl"/><s n="gen"/></r>
        </p>
      </e>
      <e>
        <p>
          <l>thanna</l>
          <r>th<s n="n"/><s n="m"/><s n="pl"/><s n="nom"/></r>
        </p>
      </e>
    </pardef>
    <pardef n="co/mair__adj">
      <e>
        <p>
          <l>mair</l>
          <r>mair<s n="adj"/><s n="m"/><s n="sg"/><s n="gen"/></r>
        </p>
      </e>
      <e>
        <p>
          <l>imre</l>
          <r>mair<s n="adj"/><s n="f"/><s n="sg"/><s n="gen"/></r>
        </p>
      </e>
      <e>
        <p>
          <l>mair</l>
          <r>mair<s n="adj"/><s n="mf"/><s n="sg"/><s n="nom"/></r>
        </p>
      </e>
      <e>
        <p>
          <l>imre</l>
          <r>mair<s n="adj"/><s n="mf"/><s n="pl"/><s n="nom"/></r>
        </p>
      </e>
    </pardef>
    <pardef n="fa/nn__adj">
      <e>
        <p>
          <l>nn</l>
          <r>nn<s n="adj"/><s n="m"/><s n="sg"/><s n="gen"/></r>
        </p>
      </e>
      <e>
        <p>
          <l>inne</l>
          <r>nn<s n="adj"/><s n="f"/><s n="sg"/><s n="gen"/></r>
        </p>
      </e>
      <e>
        <p>
          <l>nn</l>
          <r>nn<s n="adj"/><s n="mf"/><s n="sg"/><s n="nom"/></r>
        </p>
      </e>
      <e>
        <p>
          <l>nna</l>
          <r>nn<s n="adj"/><s n="mf"/><s n="pl"/><s n="nom"/></r>
        </p>
      </e>
    </pardef>
    <pardef n="íl/igh__vblex">
      <e>
        <p>
          <l>eoidh</l>
          <r>igh<s n="vblex"/><s n="fti"/></r>
        </p>
      </e>
      <e>
        <p>
          <l>eofar</l>
          <r>igh<s n="vblex"/><s n="fti"/><s n="impers"/><s n="sp"/></r>
        </p>
      </e>
      <e>
        <p>
          <l>eoimid</l>
          <r>igh<s n="vblex"/><s n="fti"/><s n="p1"/><s n="pl"/></r>
        </p>
      </e>
      <e>
        <p>
          <l>eofaí</l>
          <r>igh<s n="vblex"/><s n="cni"/><s n="impers"/><s n="sp"/></r>
        </p>
      </e>
      <e>
        <p>
          <l>eoinn</l>
          <r>igh<s n="vblex"/><s n="cni"/><s n="p1"/><s n="sg"/></r>
        </p>
      </e>
      <e>
        <p>
          <l>eoimis</l>
          <r>igh<s n="vblex"/><s n="cni"/><s n="p1"/><s n="pl"/></r>
        </p>
      </e>
      <e>
        <p>
          <l>eofá</l>
          <r>igh<s n="vblex"/><s n="cni"/><s n="p2"/><s n="sg"/></r>
        </p>
      </e>
      <e>
        <p>
          <l>eodh</l>
          <r>igh<s n="vblex"/><s n="cni"/><s n="p2"/><s n="pl"/></r>
        </p>
      </e>
      <e>
        <p>
          <l>eodh</l>
          <r>igh<s n="vblex"/><s n="cni"/><s n="p3"/><s n="sg"/></r>
        </p>
      </e>
      <e>
        <p>
          <l>eoidís</l>
          <r>igh<s n="vblex"/><s n="cni"/><s n="p3"/><s n="pl"/></r>
        </p>
      </e>
      <e>
        <p>
          <l>ithe</l>
          <r>igh<s n="vblex"/><s n="ger"/><s n="sg"/><s n="gen"/></r>
        </p>
      </e>
      <e>
        <p>
          <l>iú</l>
          <r>igh<s n="vblex"/><s n="ger"/><s n="sg"/><s n="nom"/></r>
        </p>
      </e>
      <e>
        <p>
          <l>ím</l>
          <r>igh<s n="vblex"/><s n="imp"/><s n="p1"/><s n="sg"/></r>
        </p>
      </e>
      <e>
        <p>
          <l>ímis</l>
          <r>igh<s n="vblex"/><s n="imp"/><s n="p1"/><s n="pl"/></r>
        </p>
      </e>
      <e>
        <p>
          <l>igh</l>
          <r>igh<s n="vblex"/><s n="imp"/><s n="p2"/><s n="sg"/></r>
        </p>
      </e>
      <e>
        <p>
          <l>ígí</l>
          <r>igh<s n="vblex"/><s n="imp"/><s n="p2"/><s n="pl"/></r>
        </p>
      </e>
      <e>
        <p>
          <l>íodh</l>
          <r>igh<s n="vblex"/><s n="imp"/><s n="p3"/><s n="sg"/></r>
        </p>
      </e>
      <e>
        <p>
          <l>ídís</l>
          <r>igh<s n="vblex"/><s n="imp"/><s n="p3"/><s n="pl"/></r>
        </p>
      </e>
      <e>
        <p>
          <l>igh</l>
          <r>igh<s n="vblex"/><s n="past"/></r>
        </p>
      </e>
      <e>
        <p>
          <l>íodh</l>
          <r>igh<s n="vblex"/><s n="past"/><s n="impers"/><s n="sp"/></r>
        </p>
      </e>
      <e>
        <p>
          <l>íomar</l>
          <r>igh<s n="vblex"/><s n="past"/><s n="p1"/><s n="pl"/></r>
        </p>
      </e>
      <e>
        <p>
          <l>íodar</l>
          <r>igh<s n="vblex"/><s n="past"/><s n="p3"/><s n="pl"/></r>
        </p>
      </e>
      <e>
        <p>
          <l>ítí</l>
          <r>igh<s n="vblex"/><s n="pii"/><s n="impers"/><s n="sp"/></r>
        </p>
      </e>
      <e>
        <p>
          <l>ínn</l>
          <r>igh<s n="vblex"/><s n="pii"/><s n="p1"/><s n="sg"/></r>
        </p>
      </e>
      <e>
        <p>
          <l>ímis</l>
          <r>igh<s n="vblex"/><s n="pii"/><s n="p1"/><s n="pl"/></r>
        </p>
      </e>
      <e>
        <p>
          <l>íteá</l>
          <r>igh<s n="vblex"/><s n="pii"/><s n="p2"/><s n="sg"/></r>
        </p>
      </e>
      <e>
        <p>
          <l>íodh</l>
          <r>igh<s n="vblex"/><s n="pii"/><s n="p2"/><s n="pl"/></r>
        </p>
      </e>
      <e>
        <p>
          <l>íodh</l>
          <r>igh<s n="vblex"/><s n="pii"/><s n="p3"/><s n="sg"/></r>
        </p>
      </e>
      <e>
        <p>
          <l>ídís</l>
          <r>igh<s n="vblex"/><s n="pii"/><s n="p3"/><s n="pl"/></r>
        </p>
      </e>
      <e>
        <p>
          <l>ithe</l>
          <r>igh<s n="vblex"/><s n="pp"/></r>
        </p>
      </e>
      <e>
        <p>
          <l>íonn</l>
          <r>igh<s n="vblex"/><s n="pres"/></r>
        </p>
      </e>
      <e>
        <p>
          <l>ítear</l>
          <r>igh<s n="vblex"/><s n="pres"/><s n="impers"/><s n="sp"/></r>
        </p>
      </e>
      <e>
        <p>
          <l>ím</l>
          <r>igh<s n="vblex"/><s n="pres"/><s n="p1"/><s n="sg"/></r>
        </p>
      </e>
      <e>
        <p>
          <l>ímid</l>
          <r>igh<s n="vblex"/><s n="pres"/><s n="p1"/><s n="pl"/></r>
        </p>
      </e>
      <e>
        <p>
          <l>í</l>
          <r>igh<s n="vblex"/><s n="prs"/></r>
        </p>
      </e>
      <e>
        <p>
          <l>ímid</l>
          <r>igh<s n="vblex"/><s n="prs"/><s n="p1"/><s n="pl"/></r>
        </p>
      </e>
    </pardef>
    <pardef n="tnú/th__vblex">
      <e>
        <p>
          <l>thfaidh</l>
          <r>th<s n="vblex"/><s n="fti"/></r>
        </p>
      </e>
      <e>
        <p>
          <l>thfar</l>
          <r>th<s n="vblex"/><s n="fti"/><s n="impers"/><s n="sp"/></r>
        </p>
      </e>
      <e>
        <p>
          <l>thfaimid</l>
          <r>th<s n="vblex"/><s n="fti"/><s n="p1"/><s n="pl"/></r>
        </p>
      </e>
      <e>
        <p>
          <l>thaim</l>
          <r>th<s n="vblex"/><s n="imp"/><s n="p1"/><s n="sg"/></r>
        </p>
      </e>
      <e>
        <p>
          <l>thaimis</l>
          <r>th<s n="vblex"/><s n="imp"/><s n="p1"/><s n="pl"/></r>
        </p>
      </e>
      <e>
        <p>
          <l>th</l>
          <r>th<s n="vblex"/><s n="imp"/><s n="p2"/><s n="sg"/></r>
        </p>
      </e>
      <e>
        <p>
          <l>thaigí</l>
          <r>th<s n="vblex"/><s n="imp"/><s n="p2"/><s n="pl"/></r>
        </p>
      </e>
      <e>
        <p>
          <l>thadh</l>
          <r>th<s n="vblex"/><s n="imp"/><s n="p3"/><s n="sg"/></r>
        </p>
      </e>
      <e>
        <p>
          <l>thaidís</l>
          <r>th<s n="vblex"/><s n="imp"/><s n="p3"/><s n="pl"/></r>
        </p>
      </e>
      <e>
        <p>
          <l>thadh</l>
          <r>th<s n="vblex"/><s n="past"/><s n="impers"/><s n="sp"/></r>
        </p>
      </e>
      <e>
        <p>
          <l>ite</l>
          <r>th<s n="vblex"/><s n="pp"/></r>
        </p>
      </e>
      <e>
        <p>
          <l>thann</l>
          <r>th<s n="vblex"/><s n="pres"/></r>
        </p>
      </e>
      <e>
        <p>
          <l>tar</l>
          <r>th<s n="vblex"/><s n="pres"/><s n="impers"/><s n="sp"/></r>
        </p>
      </e>
      <e>
        <p>
          <l>thaim</l>
          <r>th<s n="vblex"/><s n="pres"/><s n="p1"/><s n="sg"/></r>
        </p>
      </e>
      <e>
        <p>
          <l>thaimid</l>
          <r>th<s n="vblex"/><s n="pres"/><s n="p1"/><s n="pl"/></r>
        </p>
      </e>
    </pardef>
    <pardef n="mionn__n_m">
      <e>
        <p>
          <l>a</l>
          <r><s n="n"/><s n="m"/><s n="sg"/><s n="gen"/></r>
        </p>
      </e>
      <e>
        <p>
          <l></l>
          <r><s n="n"/><s n="m"/><s n="sg"/><s n="nom"/></r>
        </p>
      </e>
      <e>
        <p>
          <l></l>
          <r><s n="n"/><s n="m"/><s n="pl"/><s n="gen"/></r>
        </p>
      </e>
      <e>
        <p>
          <l>aí</l>
          <r><s n="n"/><s n="m"/><s n="pl"/><s n="nom"/></r>
        </p>
      </e>
    </pardef>
    <pardef n="uaire__n_f">
      <e>
        <p>
          <l></l>
          <r><s n="n"/><s n="f"/><s n="pl"/><s n="nom"/></r>
        </p>
      </e>
    </pardef>
    <pardef n="tí__adj">
      <e>
        <p>
          <l></l>
          <r><s n="adj"/><s n="m"/><s n="sg"/><s n="gen"/></r>
        </p>
      </e>
      <e>
        <p>
          <l></l>
          <r><s n="adj"/><s n="f"/><s n="sg"/><s n="gen"/></r>
        </p>
      </e>
      <e>
        <p>
          <l></l>
          <r><s n="adj"/><s n="mf"/><s n="sg"/><s n="nom"/></r>
        </p>
      </e>
      <e>
        <p>
          <l></l>
          <r><s n="adj"/><s n="mf"/><s n="pl"/><s n="nom"/></r>
        </p>
      </e>
    </pardef>
    <pardef n="cla/íomh__n_m">
      <e>
        <p>
          <l>ímh</l>
          <r>íomh<s n="n"/><s n="m"/><s n="sg"/><s n="gen"/></r>
        </p>
      </e>
      <e>
        <p>
          <l>íomh</l>
          <r>íomh<s n="n"/><s n="m"/><s n="sg"/><s n="nom"/></r>
        </p>
      </e>
      <e>
        <p>
          <l>imhte</l>
          <r>íomh<s n="n"/><s n="m"/><s n="pl"/><s n="nom"/></r>
        </p>
      </e>
    </pardef>
    <pardef n="im__n_m">
      <e>
        <p>
          <l>e</l>
          <r><s n="n"/><s n="m"/><s n="sg"/><s n="gen"/></r>
        </p>
      </e>
      <e>
        <p>
          <l></l>
          <r><s n="n"/><s n="m"/><s n="sg"/><s n="nom"/></r>
        </p>
      </e>
      <e>
        <p>
          <l>eanna</l>
          <r><s n="n"/><s n="m"/><s n="pl"/><s n="gen"/></r>
        </p>
      </e>
      <e>
        <p>
          <l>eanna</l>
          <r><s n="n"/><s n="m"/><s n="pl"/><s n="nom"/></r>
        </p>
      </e>
    </pardef>
    <pardef n="urgha/bh__vblex">
      <e>
        <p>
          <l>bhfaidh</l>
          <r>bh<s n="vblex"/><s n="fti"/></r>
        </p>
      </e>
      <e>
        <p>
          <l>bhfar</l>
          <r>bh<s n="vblex"/><s n="fti"/><s n="impers"/><s n="sp"/></r>
        </p>
      </e>
      <e>
        <p>
          <l>bhfaimid</l>
          <r>bh<s n="vblex"/><s n="fti"/><s n="p1"/><s n="pl"/></r>
        </p>
      </e>
      <e>
        <p>
          <l>bhfaí</l>
          <r>bh<s n="vblex"/><s n="cni"/><s n="impers"/><s n="sp"/></r>
        </p>
      </e>
      <e>
        <p>
          <l>bhfainn</l>
          <r>bh<s n="vblex"/><s n="cni"/><s n="p1"/><s n="sg"/></r>
        </p>
      </e>
      <e>
        <p>
          <l>bhfaimis</l>
          <r>bh<s n="vblex"/><s n="cni"/><s n="p1"/><s n="pl"/></r>
        </p>
      </e>
      <e>
        <p>
          <l>bhfá</l>
          <r>bh<s n="vblex"/><s n="cni"/><s n="p2"/><s n="sg"/></r>
        </p>
      </e>
      <e>
        <p>
          <l>bhfadh</l>
          <r>bh<s n="vblex"/><s n="cni"/><s n="p2"/><s n="pl"/></r>
        </p>
      </e>
      <e>
        <p>
          <l>bhfadh</l>
          <r>bh<s n="vblex"/><s n="cni"/><s n="p3"/><s n="sg"/></r>
        </p>
      </e>
      <e>
        <p>
          <l>bhfaidís</l>
          <r>bh<s n="vblex"/><s n="cni"/><s n="p3"/><s n="pl"/></r>
        </p>
      </e>
      <e>
        <p>
          <l>bhaim</l>
          <r>bh<s n="vblex"/><s n="imp"/><s n="p1"/><s n="sg"/></r>
        </p>
      </e>
      <e>
        <p>
          <l>bhaimis</l>
          <r>bh<s n="vblex"/><s n="imp"/><s n="p1"/><s n="pl"/></r>
        </p>
      </e>
      <e>
        <p>
          <l>bh</l>
          <r>bh<s n="vblex"/><s n="imp"/><s n="p2"/><s n="sg"/></r>
        </p>
      </e>
      <e>
        <p>
          <l>bhaigí</l>
          <r>bh<s n="vblex"/><s n="imp"/><s n="p2"/><s n="pl"/></r>
        </p>
      </e>
      <e>
        <p>
          <l>bhadh</l>
          <r>bh<s n="vblex"/><s n="imp"/><s n="p3"/><s n="sg"/></r>
        </p>
      </e>
      <e>
        <p>
          <l>bhaidís</l>
          <r>bh<s n="vblex"/><s n="imp"/><s n="p3"/><s n="pl"/></r>
        </p>
      </e>
      <e>
        <p>
          <l>bh</l>
          <r>bh<s n="vblex"/><s n="past"/></r>
        </p>
      </e>
      <e>
        <p>
          <l>bhadh</l>
          <r>bh<s n="vblex"/><s n="past"/><s n="impers"/><s n="sp"/></r>
        </p>
      </e>
      <e>
        <p>
          <l>bhamar</l>
          <r>bh<s n="vblex"/><s n="past"/><s n="p1"/><s n="pl"/></r>
        </p>
      </e>
      <e>
        <p>
          <l>bhadar</l>
          <r>bh<s n="vblex"/><s n="past"/><s n="p3"/><s n="pl"/></r>
        </p>
      </e>
      <e>
        <p>
          <l>bhtaí</l>
          <r>bh<s n="vblex"/><s n="pii"/><s n="impers"/><s n="sp"/></r>
        </p>
      </e>
      <e>
        <p>
          <l>bhainn</l>
          <r>bh<s n="vblex"/><s n="pii"/><s n="p1"/><s n="sg"/></r>
        </p>
      </e>
      <e>
        <p>
          <l>bhaimis</l>
          <r>bh<s n="vblex"/><s n="pii"/><s n="p1"/><s n="pl"/></r>
        </p>
      </e>
      <e>
        <p>
          <l>bhtá</l>
          <r>bh<s n="vblex"/><s n="pii"/><s n="p2"/><s n="sg"/></r>
        </p>
      </e>
      <e>
        <p>
          <l>bhadh</l>
          <r>bh<s n="vblex"/><s n="pii"/><s n="p2"/><s n="pl"/></r>
        </p>
      </e>
      <e>
        <p>
          <l>bhadh</l>
          <r>bh<s n="vblex"/><s n="pii"/><s n="p3"/><s n="sg"/></r>
        </p>
      </e>
      <e>
        <p>
          <l>bhaidís</l>
          <r>bh<s n="vblex"/><s n="pii"/><s n="p3"/><s n="pl"/></r>
        </p>
      </e>
      <e>
        <p>
          <l>fa</l>
          <r>bh<s n="vblex"/><s n="pp"/></r>
        </p>
      </e>
      <e>
        <p>
          <l>bhann</l>
          <r>bh<s n="vblex"/><s n="pres"/></r>
        </p>
      </e>
      <e>
        <p>
          <l>bhtar</l>
          <r>bh<s n="vblex"/><s n="pres"/><s n="impers"/><s n="sp"/></r>
        </p>
      </e>
      <e>
        <p>
          <l>bhaim</l>
          <r>bh<s n="vblex"/><s n="pres"/><s n="p1"/><s n="sg"/></r>
        </p>
      </e>
      <e>
        <p>
          <l>bhaimid</l>
          <r>bh<s n="vblex"/><s n="pres"/><s n="p1"/><s n="pl"/></r>
        </p>
      </e>
      <e>
        <p>
          <l>bha</l>
          <r>bh<s n="vblex"/><s n="prs"/></r>
        </p>
      </e>
      <e>
        <p>
          <l>bhaimid</l>
          <r>bh<s n="vblex"/><s n="prs"/><s n="p1"/><s n="pl"/></r>
        </p>
      </e>
    </pardef>
    <pardef n="í/on__adj">
      <e>
        <p>
          <l>on</l>
          <r>on<s n="adj"/><s n="m"/><s n="sg"/><s n="gen"/></r>
        </p>
      </e>
      <e>
        <p>
          <l>ne</l>
          <r>on<s n="adj"/><s n="f"/><s n="sg"/><s n="gen"/></r>
        </p>
      </e>
      <e>
        <p>
          <l>on</l>
          <r>on<s n="adj"/><s n="mf"/><s n="sg"/><s n="nom"/></r>
        </p>
      </e>
      <e>
        <p>
          <l>ona</l>
          <r>on<s n="adj"/><s n="mf"/><s n="pl"/><s n="nom"/></r>
        </p>
      </e>
    </pardef>
    <pardef n="bo/rb__adj">
      <e>
        <p>
          <l>irb</l>
          <r>rb<s n="adj"/><s n="m"/><s n="sg"/><s n="gen"/></r>
        </p>
      </e>
      <e>
        <p>
          <l>irbe</l>
          <r>rb<s n="adj"/><s n="f"/><s n="sg"/><s n="gen"/></r>
        </p>
      </e>
      <e>
        <p>
          <l>rb</l>
          <r>rb<s n="adj"/><s n="mf"/><s n="sg"/><s n="nom"/></r>
        </p>
      </e>
      <e>
        <p>
          <l>rba</l>
          <r>rb<s n="adj"/><s n="mf"/><s n="pl"/><s n="nom"/></r>
        </p>
      </e>
    </pardef>
    <pardef n="dúb/ail__vblex">
      <e>
        <p>
          <l>lóidh</l>
          <r>ail<s n="vblex"/><s n="fti"/></r>
        </p>
      </e>
      <e>
        <p>
          <l>lófar</l>
          <r>ail<s n="vblex"/><s n="fti"/><s n="impers"/><s n="sp"/></r>
        </p>
      </e>
      <e>
        <p>
          <l>lóimid</l>
          <r>ail<s n="vblex"/><s n="fti"/><s n="p1"/><s n="pl"/></r>
        </p>
      </e>
      <e>
        <p>
          <l>laím</l>
          <r>ail<s n="vblex"/><s n="imp"/><s n="p1"/><s n="sg"/></r>
        </p>
      </e>
      <e>
        <p>
          <l>laímis</l>
          <r>ail<s n="vblex"/><s n="imp"/><s n="p1"/><s n="pl"/></r>
        </p>
      </e>
      <e>
        <p>
          <l>ail</l>
          <r>ail<s n="vblex"/><s n="imp"/><s n="p2"/><s n="sg"/></r>
        </p>
      </e>
      <e>
        <p>
          <l>laígí</l>
          <r>ail<s n="vblex"/><s n="imp"/><s n="p2"/><s n="pl"/></r>
        </p>
      </e>
      <e>
        <p>
          <l>laíodh</l>
          <r>ail<s n="vblex"/><s n="imp"/><s n="p3"/><s n="sg"/></r>
        </p>
      </e>
      <e>
        <p>
          <l>laídís</l>
          <r>ail<s n="vblex"/><s n="imp"/><s n="p3"/><s n="pl"/></r>
        </p>
      </e>
      <e>
        <p>
          <l>laíodh</l>
          <r>ail<s n="vblex"/><s n="past"/><s n="impers"/><s n="sp"/></r>
        </p>
      </e>
      <e>
        <p>
          <l>ailte</l>
          <r>ail<s n="vblex"/><s n="pp"/></r>
        </p>
      </e>
      <e>
        <p>
          <l>laíonn</l>
          <r>ail<s n="vblex"/><s n="pres"/></r>
        </p>
      </e>
      <e>
        <p>
          <l>laítear</l>
          <r>ail<s n="vblex"/><s n="pres"/><s n="impers"/><s n="sp"/></r>
        </p>
      </e>
      <e>
        <p>
          <l>laím</l>
          <r>ail<s n="vblex"/><s n="pres"/><s n="p1"/><s n="sg"/></r>
        </p>
      </e>
      <e>
        <p>
          <l>laímid</l>
          <r>ail<s n="vblex"/><s n="pres"/><s n="p1"/><s n="pl"/></r>
        </p>
      </e>
    </pardef>
    <pardef n="Sla/t__n_f">
      <e>
        <p>
          <l>ite</l>
          <r>t<s n="n"/><s n="f"/><s n="sg"/><s n="gen"/></r>
        </p>
      </e>
      <e>
        <p>
          <l>t</l>
          <r>t<s n="n"/><s n="f"/><s n="sg"/><s n="nom"/></r>
        </p>
      </e>
    </pardef>
    <pardef n="gua/lainn__n_f">
      <e>
        <p>
          <l>lainne</l>
          <r>lainn<s n="n"/><s n="f"/><s n="sg"/><s n="gen"/></r>
        </p>
      </e>
      <e>
        <p>
          <l>lainn</l>
          <r>lainn<s n="n"/><s n="f"/><s n="sg"/><s n="nom"/></r>
        </p>
      </e>
      <e>
        <p>
          <l>illí</l>
          <r>lainn<s n="n"/><s n="f"/><s n="pl"/><s n="nom"/></r>
        </p>
      </e>
    </pardef>
    <pardef n="blao/sc__n_f">
      <e>
        <p>
          <l>isce</l>
          <r>sc<s n="n"/><s n="f"/><s n="sg"/><s n="gen"/></r>
        </p>
      </e>
      <e>
        <p>
          <l>sc</l>
          <r>sc<s n="n"/><s n="f"/><s n="sg"/><s n="nom"/></r>
        </p>
      </e>
      <e>
        <p>
          <l>scanna</l>
          <r>sc<s n="n"/><s n="f"/><s n="pl"/><s n="gen"/></r>
        </p>
      </e>
      <e>
        <p>
          <l>scanna</l>
          <r>sc<s n="n"/><s n="f"/><s n="pl"/><s n="nom"/></r>
        </p>
      </e>
    </pardef>
    <pardef n="f/igh__vblex">
      <e>
        <p>
          <l>ífidh</l>
          <r>igh<s n="vblex"/><s n="fti"/></r>
        </p>
      </e>
      <e>
        <p>
          <l>ífear</l>
          <r>igh<s n="vblex"/><s n="fti"/><s n="impers"/><s n="sp"/></r>
        </p>
      </e>
      <e>
        <p>
          <l>ífimid</l>
          <r>igh<s n="vblex"/><s n="fti"/><s n="p1"/><s n="pl"/></r>
        </p>
      </e>
      <e>
        <p>
          <l>ite</l>
          <r>igh<s n="vblex"/><s n="ger"/><s n="sg"/><s n="gen"/></r>
        </p>
      </e>
      <e>
        <p>
          <l>í</l>
          <r>igh<s n="vblex"/><s n="ger"/><s n="sg"/><s n="nom"/></r>
        </p>
      </e>
      <e>
        <p>
          <l>ím</l>
          <r>igh<s n="vblex"/><s n="imp"/><s n="p1"/><s n="sg"/></r>
        </p>
      </e>
      <e>
        <p>
          <l>ímis</l>
          <r>igh<s n="vblex"/><s n="imp"/><s n="p1"/><s n="pl"/></r>
        </p>
      </e>
      <e>
        <p>
          <l>igh</l>
          <r>igh<s n="vblex"/><s n="imp"/><s n="p2"/><s n="sg"/></r>
        </p>
      </e>
      <e>
        <p>
          <l>ígí</l>
          <r>igh<s n="vblex"/><s n="imp"/><s n="p2"/><s n="pl"/></r>
        </p>
      </e>
      <e>
        <p>
          <l>íodh</l>
          <r>igh<s n="vblex"/><s n="imp"/><s n="p3"/><s n="sg"/></r>
        </p>
      </e>
      <e>
        <p>
          <l>ídís</l>
          <r>igh<s n="vblex"/><s n="imp"/><s n="p3"/><s n="pl"/></r>
        </p>
      </e>
      <e>
        <p>
          <l>íodh</l>
          <r>igh<s n="vblex"/><s n="past"/><s n="impers"/><s n="sp"/></r>
        </p>
      </e>
      <e>
        <p>
          <l>ite</l>
          <r>igh<s n="vblex"/><s n="pp"/></r>
        </p>
      </e>
      <e>
        <p>
          <l>íonn</l>
          <r>igh<s n="vblex"/><s n="pres"/></r>
        </p>
      </e>
      <e>
        <p>
          <l>itear</l>
          <r>igh<s n="vblex"/><s n="pres"/><s n="impers"/><s n="sp"/></r>
        </p>
      </e>
      <e>
        <p>
          <l>ím</l>
          <r>igh<s n="vblex"/><s n="pres"/><s n="p1"/><s n="sg"/></r>
        </p>
      </e>
      <e>
        <p>
          <l>ímid</l>
          <r>igh<s n="vblex"/><s n="pres"/><s n="p1"/><s n="pl"/></r>
        </p>
      </e>
    </pardef>
    <pardef n="mí__n_f">
      <e>
        <p>
          <l>osa</l>
          <r><s n="n"/><s n="f"/><s n="sg"/><s n="gen"/></r>
        </p>
      </e>
      <e>
        <p>
          <l></l>
          <r><s n="n"/><s n="f"/><s n="sg"/><s n="nom"/></r>
        </p>
      </e>
      <e>
        <p>
          <l>onna</l>
          <r><s n="n"/><s n="f"/><s n="pl"/><s n="nom"/></r>
        </p>
      </e>
    </pardef>
    <pardef n="deirf/iúr__n_f">
      <e>
        <p>
          <l>éar</l>
          <r>iúr<s n="n"/><s n="f"/><s n="sg"/><s n="gen"/></r>
        </p>
      </e>
      <e>
        <p>
          <l>iúr</l>
          <r>iúr<s n="n"/><s n="f"/><s n="sg"/><s n="nom"/></r>
        </p>
      </e>
      <e>
        <p>
          <l>iúracha</l>
          <r>iúr<s n="n"/><s n="f"/><s n="pl"/><s n="nom"/></r>
        </p>
      </e>
    </pardef>
    <pardef n="aná/il__n_f">
      <e>
        <p>
          <l>la</l>
          <r>il<s n="n"/><s n="f"/><s n="sg"/><s n="gen"/></r>
        </p>
      </e>
      <e>
        <p>
          <l>il</l>
          <r>il<s n="n"/><s n="f"/><s n="sg"/><s n="nom"/></r>
        </p>
      </e>
      <e>
        <p>
          <l>lacha</l>
          <r>il<s n="n"/><s n="f"/><s n="pl"/><s n="gen"/></r>
        </p>
      </e>
      <e>
        <p>
          <l>lacha</l>
          <r>il<s n="n"/><s n="f"/><s n="pl"/><s n="nom"/></r>
        </p>
      </e>
    </pardef>
    <pardef n="n/í__n_m">
      <e>
        <p>
          <l>í</l>
          <r>í<s n="n"/><s n="m"/><s n="sg"/><s n="gen"/></r>
        </p>
      </e>
      <e>
        <p>
          <l>í</l>
          <r>í<s n="n"/><s n="m"/><s n="sg"/><s n="nom"/></r>
        </p>
      </e>
      <e>
        <p>
          <l>ithe</l>
          <r>í<s n="n"/><s n="m"/><s n="pl"/><s n="gen"/></r>
        </p>
      </e>
      <e>
        <p>
          <l>ithe</l>
          <r>í<s n="n"/><s n="m"/><s n="pl"/><s n="nom"/></r>
        </p>
      </e>
    </pardef>
    <pardef n="to/ghadh__n_m">
      <e>
        <p>
          <l>fa</l>
          <r>ghadh<s n="n"/><s n="m"/><s n="sg"/><s n="gen"/></r>
        </p>
      </e>
      <e>
        <p>
          <l>ghadh</l>
          <r>ghadh<s n="n"/><s n="m"/><s n="sg"/><s n="nom"/></r>
        </p>
      </e>
    </pardef>
    <pardef n="Tír__n_f">
      <e>
        <p>
          <l>e</l>
          <r><s n="n"/><s n="f"/><s n="sg"/><s n="gen"/></r>
        </p>
      </e>
      <e>
        <p>
          <l></l>
          <r><s n="n"/><s n="f"/><s n="sg"/><s n="nom"/></r>
        </p>
      </e>
    </pardef>
    <pardef n="ataispeá/in__vblex">
      <e>
        <p>
          <l>nfaidh</l>
          <r>in<s n="vblex"/><s n="fti"/></r>
        </p>
      </e>
      <e>
        <p>
          <l>nfar</l>
          <r>in<s n="vblex"/><s n="fti"/><s n="impers"/><s n="sp"/></r>
        </p>
      </e>
      <e>
        <p>
          <l>nfaimid</l>
          <r>in<s n="vblex"/><s n="fti"/><s n="p1"/><s n="pl"/></r>
        </p>
      </e>
      <e>
        <p>
          <l>nfaí</l>
          <r>in<s n="vblex"/><s n="cni"/><s n="impers"/><s n="sp"/></r>
        </p>
      </e>
      <e>
        <p>
          <l>nfainn</l>
          <r>in<s n="vblex"/><s n="cni"/><s n="p1"/><s n="sg"/></r>
        </p>
      </e>
      <e>
        <p>
          <l>nfaimis</l>
          <r>in<s n="vblex"/><s n="cni"/><s n="p1"/><s n="pl"/></r>
        </p>
      </e>
      <e>
        <p>
          <l>nfá</l>
          <r>in<s n="vblex"/><s n="cni"/><s n="p2"/><s n="sg"/></r>
        </p>
      </e>
      <e>
        <p>
          <l>nfadh</l>
          <r>in<s n="vblex"/><s n="cni"/><s n="p2"/><s n="pl"/></r>
        </p>
      </e>
      <e>
        <p>
          <l>nfadh</l>
          <r>in<s n="vblex"/><s n="cni"/><s n="p3"/><s n="sg"/></r>
        </p>
      </e>
      <e>
        <p>
          <l>nfaidís</l>
          <r>in<s n="vblex"/><s n="cni"/><s n="p3"/><s n="pl"/></r>
        </p>
      </e>
      <e>
        <p>
          <l>naim</l>
          <r>in<s n="vblex"/><s n="imp"/><s n="p1"/><s n="sg"/></r>
        </p>
      </e>
      <e>
        <p>
          <l>naimis</l>
          <r>in<s n="vblex"/><s n="imp"/><s n="p1"/><s n="pl"/></r>
        </p>
      </e>
      <e>
        <p>
          <l>in</l>
          <r>in<s n="vblex"/><s n="imp"/><s n="p2"/><s n="sg"/></r>
        </p>
      </e>
      <e>
        <p>
          <l>naigí</l>
          <r>in<s n="vblex"/><s n="imp"/><s n="p2"/><s n="pl"/></r>
        </p>
      </e>
      <e>
        <p>
          <l>nadh</l>
          <r>in<s n="vblex"/><s n="imp"/><s n="p3"/><s n="sg"/></r>
        </p>
      </e>
      <e>
        <p>
          <l>naidís</l>
          <r>in<s n="vblex"/><s n="imp"/><s n="p3"/><s n="pl"/></r>
        </p>
      </e>
      <e>
        <p>
          <l>in</l>
          <r>in<s n="vblex"/><s n="past"/></r>
        </p>
      </e>
      <e>
        <p>
          <l>nadh</l>
          <r>in<s n="vblex"/><s n="past"/><s n="impers"/><s n="sp"/></r>
        </p>
      </e>
      <e>
        <p>
          <l>namar</l>
          <r>in<s n="vblex"/><s n="past"/><s n="p1"/><s n="pl"/></r>
        </p>
      </e>
      <e>
        <p>
          <l>nadar</l>
          <r>in<s n="vblex"/><s n="past"/><s n="p3"/><s n="pl"/></r>
        </p>
      </e>
      <e>
        <p>
          <l>ntaí</l>
          <r>in<s n="vblex"/><s n="pii"/><s n="impers"/><s n="sp"/></r>
        </p>
      </e>
      <e>
        <p>
          <l>nainn</l>
          <r>in<s n="vblex"/><s n="pii"/><s n="p1"/><s n="sg"/></r>
        </p>
      </e>
      <e>
        <p>
          <l>naimis</l>
          <r>in<s n="vblex"/><s n="pii"/><s n="p1"/><s n="pl"/></r>
        </p>
      </e>
      <e>
        <p>
          <l>ntá</l>
          <r>in<s n="vblex"/><s n="pii"/><s n="p2"/><s n="sg"/></r>
        </p>
      </e>
      <e>
        <p>
          <l>nadh</l>
          <r>in<s n="vblex"/><s n="pii"/><s n="p2"/><s n="pl"/></r>
        </p>
      </e>
      <e>
        <p>
          <l>nadh</l>
          <r>in<s n="vblex"/><s n="pii"/><s n="p3"/><s n="sg"/></r>
        </p>
      </e>
      <e>
        <p>
          <l>naidís</l>
          <r>in<s n="vblex"/><s n="pii"/><s n="p3"/><s n="pl"/></r>
        </p>
      </e>
      <e>
        <p>
          <l>nta</l>
          <r>in<s n="vblex"/><s n="pp"/></r>
        </p>
      </e>
      <e>
        <p>
          <l>nann</l>
          <r>in<s n="vblex"/><s n="pres"/></r>
        </p>
      </e>
      <e>
        <p>
          <l>ntar</l>
          <r>in<s n="vblex"/><s n="pres"/><s n="impers"/><s n="sp"/></r>
        </p>
      </e>
      <e>
        <p>
          <l>naim</l>
          <r>in<s n="vblex"/><s n="pres"/><s n="p1"/><s n="sg"/></r>
        </p>
      </e>
      <e>
        <p>
          <l>naimid</l>
          <r>in<s n="vblex"/><s n="pres"/><s n="p1"/><s n="pl"/></r>
        </p>
      </e>
      <e>
        <p>
          <l>na</l>
          <r>in<s n="vblex"/><s n="prs"/></r>
        </p>
      </e>
      <e>
        <p>
          <l>naimid</l>
          <r>in<s n="vblex"/><s n="prs"/><s n="p1"/><s n="pl"/></r>
        </p>
      </e>
    </pardef>
    <pardef n="ú/s__n_m">
      <e>
        <p>
          <l>is</l>
          <r>s<s n="n"/><s n="m"/><s n="sg"/><s n="gen"/></r>
        </p>
      </e>
      <e>
        <p>
          <l>s</l>
          <r>s<s n="n"/><s n="m"/><s n="sg"/><s n="nom"/></r>
        </p>
      </e>
    </pardef>
    <pardef n="fe/ad__n_f">
      <e>
        <p>
          <l>ide</l>
          <r>ad<s n="n"/><s n="f"/><s n="sg"/><s n="gen"/></r>
        </p>
      </e>
      <e>
        <p>
          <l>ad</l>
          <r>ad<s n="n"/><s n="f"/><s n="sg"/><s n="nom"/></r>
        </p>
      </e>
      <e>
        <p>
          <l>adanna</l>
          <r>ad<s n="n"/><s n="f"/><s n="pl"/><s n="gen"/></r>
        </p>
      </e>
      <e>
        <p>
          <l>adanna</l>
          <r>ad<s n="n"/><s n="f"/><s n="pl"/><s n="nom"/></r>
        </p>
      </e>
    </pardef>
    <pardef n="foghla/im__vblex">
      <e>
        <p>
          <l>imeoidh</l>
          <r>im<s n="vblex"/><s n="fti"/></r>
        </p>
      </e>
      <e>
        <p>
          <l>imeofar</l>
          <r>im<s n="vblex"/><s n="fti"/><s n="impers"/><s n="sp"/></r>
        </p>
      </e>
      <e>
        <p>
          <l>imeoimid</l>
          <r>im<s n="vblex"/><s n="fti"/><s n="p1"/><s n="pl"/></r>
        </p>
      </e>
      <e>
        <p>
          <l>imím</l>
          <r>im<s n="vblex"/><s n="imp"/><s n="p1"/><s n="sg"/></r>
        </p>
      </e>
      <e>
        <p>
          <l>imímis</l>
          <r>im<s n="vblex"/><s n="imp"/><s n="p1"/><s n="pl"/></r>
        </p>
      </e>
      <e>
        <p>
          <l>im</l>
          <r>im<s n="vblex"/><s n="imp"/><s n="p2"/><s n="sg"/></r>
        </p>
      </e>
      <e>
        <p>
          <l>imígí</l>
          <r>im<s n="vblex"/><s n="imp"/><s n="p2"/><s n="pl"/></r>
        </p>
      </e>
      <e>
        <p>
          <l>imíodh</l>
          <r>im<s n="vblex"/><s n="imp"/><s n="p3"/><s n="sg"/></r>
        </p>
      </e>
      <e>
        <p>
          <l>imídís</l>
          <r>im<s n="vblex"/><s n="imp"/><s n="p3"/><s n="pl"/></r>
        </p>
      </e>
      <e>
        <p>
          <l>imíodh</l>
          <r>im<s n="vblex"/><s n="past"/><s n="impers"/><s n="sp"/></r>
        </p>
      </e>
      <e>
        <p>
          <l>mtha</l>
          <r>im<s n="vblex"/><s n="pp"/></r>
        </p>
      </e>
      <e>
        <p>
          <l>imíonn</l>
          <r>im<s n="vblex"/><s n="pres"/></r>
        </p>
      </e>
      <e>
        <p>
          <l>imítear</l>
          <r>im<s n="vblex"/><s n="pres"/><s n="impers"/><s n="sp"/></r>
        </p>
      </e>
      <e>
        <p>
          <l>imím</l>
          <r>im<s n="vblex"/><s n="pres"/><s n="p1"/><s n="sg"/></r>
        </p>
      </e>
      <e>
        <p>
          <l>imímid</l>
          <r>im<s n="vblex"/><s n="pres"/><s n="p1"/><s n="pl"/></r>
        </p>
      </e>
    </pardef>
    <pardef n="mí/ol__n_m">
      <e>
        <p>
          <l>l</l>
          <r>ol<s n="n"/><s n="m"/><s n="sg"/><s n="gen"/></r>
        </p>
      </e>
      <e>
        <p>
          <l>ol</l>
          <r>ol<s n="n"/><s n="m"/><s n="sg"/><s n="nom"/></r>
        </p>
      </e>
      <e>
        <p>
          <l>olta</l>
          <r>ol<s n="n"/><s n="m"/><s n="pl"/><s n="gen"/></r>
        </p>
      </e>
      <e>
        <p>
          <l>olta</l>
          <r>ol<s n="n"/><s n="m"/><s n="pl"/><s n="nom"/></r>
        </p>
      </e>
    </pardef>
    <pardef n="uair__n_f">
      <e>
        <p>
          <l>e</l>
          <r><s n="n"/><s n="f"/><s n="sg"/><s n="gen"/></r>
        </p>
      </e>
      <e>
        <p>
          <l></l>
          <r><s n="n"/><s n="f"/><s n="sg"/><s n="nom"/></r>
        </p>
      </e>
      <e>
        <p>
          <l>eanta</l>
          <r><s n="n"/><s n="f"/><s n="pl"/><s n="gen"/></r>
        </p>
      </e>
      <e>
        <p>
          <l>eanta</l>
          <r><s n="n"/><s n="f"/><s n="pl"/><s n="nom"/></r>
        </p>
      </e>
    </pardef>
    <pardef n="Aindé/is__n_m">
      <e>
        <p>
          <l>as</l>
          <r>is<s n="n"/><s n="m"/><s n="pl"/><s n="gen"/></r>
        </p>
      </e>
      <e>
        <p>
          <l>is</l>
          <r>is<s n="n"/><s n="m"/><s n="pl"/><s n="nom"/></r>
        </p>
      </e>
    </pardef>
    <pardef n="tuisc/int__n_f">
      <e>
        <p>
          <l>eana</l>
          <r>int<s n="n"/><s n="f"/><s n="sg"/><s n="gen"/></r>
        </p>
      </e>
      <e>
        <p>
          <l>int</l>
          <r>int<s n="n"/><s n="f"/><s n="sg"/><s n="nom"/></r>
        </p>
      </e>
      <e>
        <p>
          <l>intí</l>
          <r>int<s n="n"/><s n="f"/><s n="pl"/><s n="gen"/></r>
        </p>
      </e>
      <e>
        <p>
          <l>intí</l>
          <r>int<s n="n"/><s n="f"/><s n="pl"/><s n="nom"/></r>
        </p>
      </e>
    </pardef>
    <pardef n="í/ol__n_m">
      <e>
        <p>
          <l>l</l>
          <r>ol<s n="n"/><s n="m"/><s n="sg"/><s n="gen"/></r>
        </p>
      </e>
      <e>
        <p>
          <l>ol</l>
          <r>ol<s n="n"/><s n="m"/><s n="sg"/><s n="nom"/></r>
        </p>
      </e>
      <e>
        <p>
          <l>ol</l>
          <r>ol<s n="n"/><s n="m"/><s n="pl"/><s n="gen"/></r>
        </p>
      </e>
      <e>
        <p>
          <l>ola</l>
          <r>ol<s n="n"/><s n="m"/><s n="pl"/><s n="nom"/></r>
        </p>
      </e>
    </pardef>
    <pardef n="oíche__n_f">
      <e>
        <p>
          <l></l>
          <r><s n="n"/><s n="f"/><s n="sg"/><s n="gen"/></r>
        </p>
      </e>
      <e>
        <p>
          <l></l>
          <r><s n="n"/><s n="f"/><s n="sg"/><s n="nom"/></r>
        </p>
      </e>
      <e>
        <p>
          <l>anta</l>
          <r><s n="n"/><s n="f"/><s n="pl"/><s n="nom"/></r>
        </p>
      </e>
    </pardef>
    <pardef n="corra/í__n_m">
      <e>
        <p>
          <l>ithe</l>
          <r>í<s n="n"/><s n="m"/><s n="sg"/><s n="gen"/></r>
        </p>
      </e>
      <e>
        <p>
          <l>í</l>
          <r>í<s n="n"/><s n="m"/><s n="sg"/><s n="nom"/></r>
        </p>
      </e>
    </pardef>
    <pardef n="cá/ith__n_f">
      <e>
        <p>
          <l>tha</l>
          <r>ith<s n="n"/><s n="f"/><s n="sg"/><s n="gen"/></r>
        </p>
      </e>
      <e>
        <p>
          <l>ith</l>
          <r>ith<s n="n"/><s n="f"/><s n="sg"/><s n="nom"/></r>
        </p>
      </e>
    </pardef>
    <pardef n="máist/ir__n_m">
      <e>
        <p>
          <l>ir</l>
          <r>ir<s n="n"/><s n="m"/><s n="sg"/><s n="gen"/></r>
        </p>
      </e>
      <e>
        <p>
          <l>ir</l>
          <r>ir<s n="n"/><s n="m"/><s n="sg"/><s n="nom"/></r>
        </p>
      </e>
      <e>
        <p>
          <l>rí</l>
          <r>ir<s n="n"/><s n="m"/><s n="pl"/><s n="gen"/></r>
        </p>
      </e>
      <e>
        <p>
          <l>rí</l>
          <r>ir<s n="n"/><s n="m"/><s n="pl"/><s n="nom"/></r>
        </p>
      </e>
    </pardef>
    <pardef n="tr/iuch__n_m">
      <e>
        <p>
          <l>eacha</l>
          <r>iuch<s n="n"/><s n="m"/><s n="sg"/><s n="gen"/></r>
        </p>
      </e>
      <e>
        <p>
          <l>iuch</l>
          <r>iuch<s n="n"/><s n="m"/><s n="sg"/><s n="nom"/></r>
        </p>
      </e>
    </pardef>
    <pardef n="fill/eadh__n_m">
      <e>
        <p>
          <l>idh</l>
          <r>eadh<s n="n"/><s n="m"/><s n="sg"/><s n="gen"/></r>
        </p>
      </e>
      <e>
        <p>
          <l>eadh</l>
          <r>eadh<s n="n"/><s n="m"/><s n="sg"/><s n="nom"/></r>
        </p>
      </e>
      <e>
        <p>
          <l>teacha</l>
          <r>eadh<s n="n"/><s n="m"/><s n="pl"/><s n="nom"/></r>
        </p>
      </e>
    </pardef>
    <pardef n="sá/s__n_m">
      <e>
        <p>
          <l>is</l>
          <r>s<s n="n"/><s n="m"/><s n="sg"/><s n="gen"/></r>
        </p>
      </e>
      <e>
        <p>
          <l>s</l>
          <r>s<s n="n"/><s n="m"/><s n="sg"/><s n="nom"/></r>
        </p>
      </e>
      <e>
        <p>
          <l>sanna</l>
          <r>s<s n="n"/><s n="m"/><s n="pl"/><s n="gen"/></r>
        </p>
      </e>
      <e>
        <p>
          <l>sanna</l>
          <r>s<s n="n"/><s n="m"/><s n="pl"/><s n="nom"/></r>
        </p>
      </e>
    </pardef>
    <pardef n="té/amh__n_m">
      <e>
        <p>
          <l>imh</l>
          <r>amh<s n="n"/><s n="m"/><s n="sg"/><s n="gen"/></r>
        </p>
      </e>
      <e>
        <p>
          <l>amh</l>
          <r>amh<s n="n"/><s n="m"/><s n="sg"/><s n="nom"/></r>
        </p>
      </e>
    </pardef>
    <pardef n="feora/inn__n_f">
      <e>
        <p>
          <l>nn</l>
          <r>inn<s n="n"/><s n="f"/><s n="sg"/><s n="gen"/></r>
        </p>
      </e>
      <e>
        <p>
          <l>inn</l>
          <r>inn<s n="n"/><s n="f"/><s n="sg"/><s n="nom"/></r>
        </p>
      </e>
      <e>
        <p>
          <l>nna</l>
          <r>inn<s n="n"/><s n="f"/><s n="pl"/><s n="gen"/></r>
        </p>
      </e>
      <e>
        <p>
          <l>nna</l>
          <r>inn<s n="n"/><s n="f"/><s n="pl"/><s n="nom"/></r>
        </p>
      </e>
    </pardef>
    <pardef n="lá/th__n_m">
      <e>
        <p>
          <l>ith</l>
          <r>th<s n="n"/><s n="m"/><s n="sg"/><s n="gen"/></r>
        </p>
      </e>
      <e>
        <p>
          <l>th</l>
          <r>th<s n="n"/><s n="m"/><s n="sg"/><s n="nom"/></r>
        </p>
      </e>
    </pardef>
    <pardef n="cí/or__n_f">
      <e>
        <p>
          <l>re</l>
          <r>or<s n="n"/><s n="f"/><s n="sg"/><s n="gen"/></r>
        </p>
      </e>
      <e>
        <p>
          <l>or</l>
          <r>or<s n="n"/><s n="f"/><s n="sg"/><s n="nom"/></r>
        </p>
      </e>
      <e>
        <p>
          <l>or</l>
          <r>or<s n="n"/><s n="f"/><s n="pl"/><s n="gen"/></r>
        </p>
      </e>
      <e>
        <p>
          <l>ora</l>
          <r>or<s n="n"/><s n="f"/><s n="pl"/><s n="nom"/></r>
        </p>
      </e>
    </pardef>
    <pardef n="cl/eas__n_m">
      <e>
        <p>
          <l>is</l>
          <r>eas<s n="n"/><s n="m"/><s n="sg"/><s n="gen"/></r>
        </p>
      </e>
      <e>
        <p>
          <l>eas</l>
          <r>eas<s n="n"/><s n="m"/><s n="sg"/><s n="nom"/></r>
        </p>
      </e>
      <e>
        <p>
          <l>eas</l>
          <r>eas<s n="n"/><s n="m"/><s n="pl"/><s n="gen"/></r>
        </p>
      </e>
      <e>
        <p>
          <l>easa</l>
          <r>eas<s n="n"/><s n="m"/><s n="pl"/><s n="nom"/></r>
        </p>
      </e>
    </pardef>
    <pardef n="fli/odh__n_f">
      <e>
        <p>
          <l>dhe</l>
          <r>odh<s n="n"/><s n="f"/><s n="sg"/><s n="gen"/></r>
        </p>
      </e>
      <e>
        <p>
          <l>odh</l>
          <r>odh<s n="n"/><s n="f"/><s n="sg"/><s n="nom"/></r>
        </p>
      </e>
    </pardef>
    <pardef n="te/ann__adj">
      <e>
        <p>
          <l>ann</l>
          <r>ann<s n="adj"/><s n="m"/><s n="sg"/><s n="gen"/></r>
        </p>
      </e>
      <e>
        <p>
          <l>inne</l>
          <r>ann<s n="adj"/><s n="f"/><s n="sg"/><s n="gen"/></r>
        </p>
      </e>
      <e>
        <p>
          <l>ann</l>
          <r>ann<s n="adj"/><s n="mf"/><s n="sg"/><s n="nom"/></r>
        </p>
      </e>
      <e>
        <p>
          <l>anna</l>
          <r>ann<s n="adj"/><s n="mf"/><s n="pl"/><s n="nom"/></r>
        </p>
      </e>
    </pardef>
    <pardef n="las__vblex">
      <e>
        <p>
          <l>faidh</l>
          <r><s n="vblex"/><s n="fti"/></r>
        </p>
      </e>
      <e>
        <p>
          <l>far</l>
          <r><s n="vblex"/><s n="fti"/><s n="impers"/><s n="sp"/></r>
        </p>
      </e>
      <e>
        <p>
          <l>faimid</l>
          <r><s n="vblex"/><s n="fti"/><s n="p1"/><s n="pl"/></r>
        </p>
      </e>
      <e>
        <p>
          <l>faí</l>
          <r><s n="vblex"/><s n="cni"/><s n="impers"/><s n="sp"/></r>
        </p>
      </e>
      <e>
        <p>
          <l>fainn</l>
          <r><s n="vblex"/><s n="cni"/><s n="p1"/><s n="sg"/></r>
        </p>
      </e>
      <e>
        <p>
          <l>faimis</l>
          <r><s n="vblex"/><s n="cni"/><s n="p1"/><s n="pl"/></r>
        </p>
      </e>
      <e>
        <p>
          <l>fá</l>
          <r><s n="vblex"/><s n="cni"/><s n="p2"/><s n="sg"/></r>
        </p>
      </e>
      <e>
        <p>
          <l>fadh</l>
          <r><s n="vblex"/><s n="cni"/><s n="p2"/><s n="pl"/></r>
        </p>
      </e>
      <e>
        <p>
          <l>fadh</l>
          <r><s n="vblex"/><s n="cni"/><s n="p3"/><s n="sg"/></r>
        </p>
      </e>
      <e>
        <p>
          <l>faidís</l>
          <r><s n="vblex"/><s n="cni"/><s n="p3"/><s n="pl"/></r>
        </p>
      </e>
      <e>
        <p>
          <l>ta</l>
          <r><s n="vblex"/><s n="ger"/><s n="sg"/><s n="gen"/></r>
        </p>
      </e>
      <e>
        <p>
          <l>adh</l>
          <r><s n="vblex"/><s n="ger"/><s n="sg"/><s n="nom"/></r>
        </p>
      </e>
      <e>
        <p>
          <l>aim</l>
          <r><s n="vblex"/><s n="imp"/><s n="p1"/><s n="sg"/></r>
        </p>
      </e>
      <e>
        <p>
          <l>aimis</l>
          <r><s n="vblex"/><s n="imp"/><s n="p1"/><s n="pl"/></r>
        </p>
      </e>
      <e>
        <p>
          <l></l>
          <r><s n="vblex"/><s n="imp"/><s n="p2"/><s n="sg"/></r>
        </p>
      </e>
      <e>
        <p>
          <l>aigí</l>
          <r><s n="vblex"/><s n="imp"/><s n="p2"/><s n="pl"/></r>
        </p>
      </e>
      <e>
        <p>
          <l>adh</l>
          <r><s n="vblex"/><s n="imp"/><s n="p3"/><s n="sg"/></r>
        </p>
      </e>
      <e>
        <p>
          <l>aidís</l>
          <r><s n="vblex"/><s n="imp"/><s n="p3"/><s n="pl"/></r>
        </p>
      </e>
      <e>
        <p>
          <l></l>
          <r><s n="vblex"/><s n="past"/></r>
        </p>
      </e>
      <e>
        <p>
          <l>adh</l>
          <r><s n="vblex"/><s n="past"/><s n="impers"/><s n="sp"/></r>
        </p>
      </e>
      <e>
        <p>
          <l>amar</l>
          <r><s n="vblex"/><s n="past"/><s n="p1"/><s n="pl"/></r>
        </p>
      </e>
      <e>
        <p>
          <l>adar</l>
          <r><s n="vblex"/><s n="past"/><s n="p3"/><s n="pl"/></r>
        </p>
      </e>
      <e>
        <p>
          <l>taí</l>
          <r><s n="vblex"/><s n="pii"/><s n="impers"/><s n="sp"/></r>
        </p>
      </e>
      <e>
        <p>
          <l>ainn</l>
          <r><s n="vblex"/><s n="pii"/><s n="p1"/><s n="sg"/></r>
        </p>
      </e>
      <e>
        <p>
          <l>aimis</l>
          <r><s n="vblex"/><s n="pii"/><s n="p1"/><s n="pl"/></r>
        </p>
      </e>
      <e>
        <p>
          <l>tá</l>
          <r><s n="vblex"/><s n="pii"/><s n="p2"/><s n="sg"/></r>
        </p>
      </e>
      <e>
        <p>
          <l>adh</l>
          <r><s n="vblex"/><s n="pii"/><s n="p2"/><s n="pl"/></r>
        </p>
      </e>
      <e>
        <p>
          <l>adh</l>
          <r><s n="vblex"/><s n="pii"/><s n="p3"/><s n="sg"/></r>
        </p>
      </e>
      <e>
        <p>
          <l>aidís</l>
          <r><s n="vblex"/><s n="pii"/><s n="p3"/><s n="pl"/></r>
        </p>
      </e>
      <e>
        <p>
          <l>ta</l>
          <r><s n="vblex"/><s n="pp"/></r>
        </p>
      </e>
      <e>
        <p>
          <l>ann</l>
          <r><s n="vblex"/><s n="pres"/></r>
        </p>
      </e>
      <e>
        <p>
          <l>tar</l>
          <r><s n="vblex"/><s n="pres"/><s n="impers"/><s n="sp"/></r>
        </p>
      </e>
      <e>
        <p>
          <l>aim</l>
          <r><s n="vblex"/><s n="pres"/><s n="p1"/><s n="sg"/></r>
        </p>
      </e>
      <e>
        <p>
          <l>aimid</l>
          <r><s n="vblex"/><s n="pres"/><s n="p1"/><s n="pl"/></r>
        </p>
      </e>
      <e>
        <p>
          <l>a</l>
          <r><s n="vblex"/><s n="prs"/></r>
        </p>
      </e>
      <e>
        <p>
          <l>aimid</l>
          <r><s n="vblex"/><s n="prs"/><s n="p1"/><s n="pl"/></r>
        </p>
      </e>
    </pardef>
    <pardef n="f/eall__n_m">
      <e>
        <p>
          <l>ill</l>
          <r>eall<s n="n"/><s n="m"/><s n="sg"/><s n="gen"/></r>
        </p>
      </e>
      <e>
        <p>
          <l>eall</l>
          <r>eall<s n="n"/><s n="m"/><s n="sg"/><s n="nom"/></r>
        </p>
      </e>
    </pardef>
    <pardef n="geite/adh__n_m">
      <e>
        <p>
          <l></l>
          <r>adh<s n="n"/><s n="m"/><s n="sg"/><s n="gen"/></r>
        </p>
      </e>
      <e>
        <p>
          <l>adh</l>
          <r>adh<s n="n"/><s n="m"/><s n="sg"/><s n="nom"/></r>
        </p>
      </e>
    </pardef>
    <pardef n="mín__adj">
      <e>
        <p>
          <l></l>
          <r><s n="adj"/><s n="m"/><s n="sg"/><s n="gen"/></r>
        </p>
      </e>
      <e>
        <p>
          <l>e</l>
          <r><s n="adj"/><s n="f"/><s n="sg"/><s n="gen"/></r>
        </p>
      </e>
      <e>
        <p>
          <l></l>
          <r><s n="adj"/><s n="mf"/><s n="sg"/><s n="nom"/></r>
        </p>
      </e>
      <e>
        <p>
          <l>e</l>
          <r><s n="adj"/><s n="mf"/><s n="pl"/><s n="nom"/></r>
        </p>
      </e>
    </pardef>
    <pardef n="brá/thair__n_m">
      <e>
        <p>
          <l>thar</l>
          <r>thair<s n="n"/><s n="m"/><s n="sg"/><s n="gen"/></r>
        </p>
      </e>
      <e>
        <p>
          <l>thair</l>
          <r>thair<s n="n"/><s n="m"/><s n="sg"/><s n="nom"/></r>
        </p>
      </e>
      <e>
        <p>
          <l>ithre</l>
          <r>thair<s n="n"/><s n="m"/><s n="pl"/><s n="gen"/></r>
        </p>
      </e>
      <e>
        <p>
          <l>ithre</l>
          <r>thair<s n="n"/><s n="m"/><s n="pl"/><s n="nom"/></r>
        </p>
      </e>
    </pardef>
    <pardef n="gáité/ar__n_m">
      <e>
        <p>
          <l>ir</l>
          <r>ar<s n="n"/><s n="m"/><s n="sg"/><s n="gen"/></r>
        </p>
      </e>
      <e>
        <p>
          <l>ar</l>
          <r>ar<s n="n"/><s n="m"/><s n="sg"/><s n="nom"/></r>
        </p>
      </e>
      <e>
        <p>
          <l>irí</l>
          <r>ar<s n="n"/><s n="m"/><s n="pl"/><s n="gen"/></r>
        </p>
      </e>
      <e>
        <p>
          <l>irí</l>
          <r>ar<s n="n"/><s n="m"/><s n="pl"/><s n="nom"/></r>
        </p>
      </e>
    </pardef>
    <pardef n="ca/rn__n_m">
      <e>
        <p>
          <l>irn</l>
          <r>rn<s n="n"/><s n="m"/><s n="sg"/><s n="gen"/></r>
        </p>
      </e>
      <e>
        <p>
          <l>rn</l>
          <r>rn<s n="n"/><s n="m"/><s n="sg"/><s n="nom"/></r>
        </p>
      </e>
      <e>
        <p>
          <l>rn</l>
          <r>rn<s n="n"/><s n="m"/><s n="pl"/><s n="gen"/></r>
        </p>
      </e>
      <e>
        <p>
          <l>irn</l>
          <r>rn<s n="n"/><s n="m"/><s n="pl"/><s n="nom"/></r>
        </p>
      </e>
    </pardef>
    <pardef n="crao/bh__n_f">
      <e>
        <p>
          <l>ibhe</l>
          <r>bh<s n="n"/><s n="f"/><s n="sg"/><s n="gen"/></r>
        </p>
      </e>
      <e>
        <p>
          <l>bh</l>
          <r>bh<s n="n"/><s n="f"/><s n="sg"/><s n="nom"/></r>
        </p>
      </e>
      <e>
        <p>
          <l>bhacha</l>
          <r>bh<s n="n"/><s n="f"/><s n="pl"/><s n="gen"/></r>
        </p>
      </e>
      <e>
        <p>
          <l>bhacha</l>
          <r>bh<s n="n"/><s n="f"/><s n="pl"/><s n="nom"/></r>
        </p>
      </e>
    </pardef>
    <pardef n="buacha/ill__n_m">
      <e>
        <p>
          <l>lla</l>
          <r>ill<s n="n"/><s n="m"/><s n="sg"/><s n="gen"/></r>
        </p>
      </e>
      <e>
        <p>
          <l>ill</l>
          <r>ill<s n="n"/><s n="m"/><s n="sg"/><s n="nom"/></r>
        </p>
      </e>
      <e>
        <p>
          <l>illí</l>
          <r>ill<s n="n"/><s n="m"/><s n="pl"/><s n="gen"/></r>
        </p>
      </e>
      <e>
        <p>
          <l>illí</l>
          <r>ill<s n="n"/><s n="m"/><s n="pl"/><s n="nom"/></r>
        </p>
      </e>
    </pardef>
    <pardef n="ta/lc__n_m">
      <e>
        <p>
          <l>ilc</l>
          <r>lc<s n="n"/><s n="m"/><s n="sg"/><s n="gen"/></r>
        </p>
      </e>
      <e>
        <p>
          <l>lc</l>
          <r>lc<s n="n"/><s n="m"/><s n="sg"/><s n="nom"/></r>
        </p>
      </e>
    </pardef>
    <pardef n="cóna/í__n_m">
      <e>
        <p>
          <l>ithe</l>
          <r>í<s n="n"/><s n="m"/><s n="sg"/><s n="gen"/></r>
        </p>
      </e>
      <e>
        <p>
          <l>í</l>
          <r>í<s n="n"/><s n="m"/><s n="sg"/><s n="nom"/></r>
        </p>
      </e>
      <e>
        <p>
          <l>ithe</l>
          <r>í<s n="n"/><s n="m"/><s n="pl"/><s n="nom"/></r>
        </p>
      </e>
    </pardef>
    <pardef n="m/ian__n_f">
      <e>
        <p>
          <l>éine</l>
          <r>ian<s n="n"/><s n="f"/><s n="sg"/><s n="gen"/></r>
        </p>
      </e>
      <e>
        <p>
          <l>ian</l>
          <r>ian<s n="n"/><s n="f"/><s n="sg"/><s n="nom"/></r>
        </p>
      </e>
      <e>
        <p>
          <l>ianta</l>
          <r>ian<s n="n"/><s n="f"/><s n="pl"/><s n="gen"/></r>
        </p>
      </e>
      <e>
        <p>
          <l>ianta</l>
          <r>ian<s n="n"/><s n="f"/><s n="pl"/><s n="nom"/></r>
        </p>
      </e>
    </pardef>
    <pardef n="gr/ian__n_f">
      <e>
        <p>
          <l>éine</l>
          <r>ian<s n="n"/><s n="f"/><s n="sg"/><s n="gen"/></r>
        </p>
      </e>
      <e>
        <p>
          <l>ian</l>
          <r>ian<s n="n"/><s n="f"/><s n="sg"/><s n="nom"/></r>
        </p>
      </e>
      <e>
        <p>
          <l>éin</l>
          <r>ian<s n="n"/><s n="f"/><s n="sg"/><s n="dat"/></r>
        </p>
      </e>
      <e>
        <p>
          <l>ianta</l>
          <r>ian<s n="n"/><s n="f"/><s n="pl"/><s n="gen"/></r>
        </p>
      </e>
      <e>
        <p>
          <l>ianta</l>
          <r>ian<s n="n"/><s n="f"/><s n="pl"/><s n="nom"/></r>
        </p>
      </e>
    </pardef>
    <pardef n="tadh/aill__vblex">
      <e>
        <p>
          <l>lóidh</l>
          <r>aill<s n="vblex"/><s n="fti"/></r>
        </p>
      </e>
      <e>
        <p>
          <l>lófar</l>
          <r>aill<s n="vblex"/><s n="fti"/><s n="impers"/><s n="sp"/></r>
        </p>
      </e>
      <e>
        <p>
          <l>lóimid</l>
          <r>aill<s n="vblex"/><s n="fti"/><s n="p1"/><s n="pl"/></r>
        </p>
      </e>
      <e>
        <p>
          <l>laím</l>
          <r>aill<s n="vblex"/><s n="imp"/><s n="p1"/><s n="sg"/></r>
        </p>
      </e>
      <e>
        <p>
          <l>laímis</l>
          <r>aill<s n="vblex"/><s n="imp"/><s n="p1"/><s n="pl"/></r>
        </p>
      </e>
      <e>
        <p>
          <l>aill</l>
          <r>aill<s n="vblex"/><s n="imp"/><s n="p2"/><s n="sg"/></r>
        </p>
      </e>
      <e>
        <p>
          <l>laígí</l>
          <r>aill<s n="vblex"/><s n="imp"/><s n="p2"/><s n="pl"/></r>
        </p>
      </e>
      <e>
        <p>
          <l>laíodh</l>
          <r>aill<s n="vblex"/><s n="imp"/><s n="p3"/><s n="sg"/></r>
        </p>
      </e>
      <e>
        <p>
          <l>laídís</l>
          <r>aill<s n="vblex"/><s n="imp"/><s n="p3"/><s n="pl"/></r>
        </p>
      </e>
      <e>
        <p>
          <l>laíodh</l>
          <r>aill<s n="vblex"/><s n="past"/><s n="impers"/><s n="sp"/></r>
        </p>
      </e>
      <e>
        <p>
          <l>laithe</l>
          <r>aill<s n="vblex"/><s n="pp"/></r>
        </p>
      </e>
      <e>
        <p>
          <l>laíonn</l>
          <r>aill<s n="vblex"/><s n="pres"/></r>
        </p>
      </e>
      <e>
        <p>
          <l>laítear</l>
          <r>aill<s n="vblex"/><s n="pres"/><s n="impers"/><s n="sp"/></r>
        </p>
      </e>
      <e>
        <p>
          <l>laím</l>
          <r>aill<s n="vblex"/><s n="pres"/><s n="p1"/><s n="sg"/></r>
        </p>
      </e>
      <e>
        <p>
          <l>laímid</l>
          <r>aill<s n="vblex"/><s n="pres"/><s n="p1"/><s n="pl"/></r>
        </p>
      </e>
    </pardef>
    <pardef n="tá/in__n_f">
      <e>
        <p>
          <l>na</l>
          <r>in<s n="n"/><s n="f"/><s n="sg"/><s n="gen"/></r>
        </p>
      </e>
      <e>
        <p>
          <l>in</l>
          <r>in<s n="n"/><s n="f"/><s n="sg"/><s n="nom"/></r>
        </p>
      </e>
      <e>
        <p>
          <l>inte</l>
          <r>in<s n="n"/><s n="f"/><s n="pl"/><s n="gen"/></r>
        </p>
      </e>
      <e>
        <p>
          <l>inte</l>
          <r>in<s n="n"/><s n="f"/><s n="pl"/><s n="nom"/></r>
        </p>
      </e>
    </pardef>
    <pardef n="s/ioc__n_m">
      <e>
        <p>
          <l>eaca</l>
          <r>ioc<s n="n"/><s n="m"/><s n="sg"/><s n="gen"/></r>
        </p>
      </e>
      <e>
        <p>
          <l>ioc</l>
          <r>ioc<s n="n"/><s n="m"/><s n="sg"/><s n="nom"/></r>
        </p>
      </e>
    </pardef>
    <pardef n="ding__vblex">
      <e>
        <p>
          <l>fidh</l>
          <r><s n="vblex"/><s n="fti"/></r>
        </p>
      </e>
      <e>
        <p>
          <l>fear</l>
          <r><s n="vblex"/><s n="fti"/><s n="impers"/><s n="sp"/></r>
        </p>
      </e>
      <e>
        <p>
          <l>fimid</l>
          <r><s n="vblex"/><s n="fti"/><s n="p1"/><s n="pl"/></r>
        </p>
      </e>
      <e>
        <p>
          <l>the</l>
          <r><s n="vblex"/><s n="ger"/><s n="sg"/><s n="gen"/></r>
        </p>
      </e>
      <e>
        <p>
          <l>eadh</l>
          <r><s n="vblex"/><s n="ger"/><s n="sg"/><s n="nom"/></r>
        </p>
      </e>
      <e>
        <p>
          <l>im</l>
          <r><s n="vblex"/><s n="imp"/><s n="p1"/><s n="sg"/></r>
        </p>
      </e>
      <e>
        <p>
          <l>imis</l>
          <r><s n="vblex"/><s n="imp"/><s n="p1"/><s n="pl"/></r>
        </p>
      </e>
      <e>
        <p>
          <l></l>
          <r><s n="vblex"/><s n="imp"/><s n="p2"/><s n="sg"/></r>
        </p>
      </e>
      <e>
        <p>
          <l>igí</l>
          <r><s n="vblex"/><s n="imp"/><s n="p2"/><s n="pl"/></r>
        </p>
      </e>
      <e>
        <p>
          <l>eadh</l>
          <r><s n="vblex"/><s n="imp"/><s n="p3"/><s n="sg"/></r>
        </p>
      </e>
      <e>
        <p>
          <l>idís</l>
          <r><s n="vblex"/><s n="imp"/><s n="p3"/><s n="pl"/></r>
        </p>
      </e>
      <e>
        <p>
          <l>eadh</l>
          <r><s n="vblex"/><s n="past"/><s n="impers"/><s n="sp"/></r>
        </p>
      </e>
      <e>
        <p>
          <l>the</l>
          <r><s n="vblex"/><s n="pp"/></r>
        </p>
      </e>
      <e>
        <p>
          <l>eann</l>
          <r><s n="vblex"/><s n="pres"/></r>
        </p>
      </e>
      <e>
        <p>
          <l>tear</l>
          <r><s n="vblex"/><s n="pres"/><s n="impers"/><s n="sp"/></r>
        </p>
      </e>
      <e>
        <p>
          <l>im</l>
          <r><s n="vblex"/><s n="pres"/><s n="p1"/><s n="sg"/></r>
        </p>
      </e>
      <e>
        <p>
          <l>imid</l>
          <r><s n="vblex"/><s n="pres"/><s n="p1"/><s n="pl"/></r>
        </p>
      </e>
    </pardef>
    <pardef n="iomla/isc__vblex">
      <e>
        <p>
          <l>scfaidh</l>
          <r>isc<s n="vblex"/><s n="fti"/></r>
        </p>
      </e>
      <e>
        <p>
          <l>scfar</l>
          <r>isc<s n="vblex"/><s n="fti"/><s n="impers"/><s n="sp"/></r>
        </p>
      </e>
      <e>
        <p>
          <l>scfaimid</l>
          <r>isc<s n="vblex"/><s n="fti"/><s n="p1"/><s n="pl"/></r>
        </p>
      </e>
      <e>
        <p>
          <l>scfaí</l>
          <r>isc<s n="vblex"/><s n="cni"/><s n="impers"/><s n="sp"/></r>
        </p>
      </e>
      <e>
        <p>
          <l>scfainn</l>
          <r>isc<s n="vblex"/><s n="cni"/><s n="p1"/><s n="sg"/></r>
        </p>
      </e>
      <e>
        <p>
          <l>scfaimis</l>
          <r>isc<s n="vblex"/><s n="cni"/><s n="p1"/><s n="pl"/></r>
        </p>
      </e>
      <e>
        <p>
          <l>scfá</l>
          <r>isc<s n="vblex"/><s n="cni"/><s n="p2"/><s n="sg"/></r>
        </p>
      </e>
      <e>
        <p>
          <l>scfadh</l>
          <r>isc<s n="vblex"/><s n="cni"/><s n="p2"/><s n="pl"/></r>
        </p>
      </e>
      <e>
        <p>
          <l>scfadh</l>
          <r>isc<s n="vblex"/><s n="cni"/><s n="p3"/><s n="sg"/></r>
        </p>
      </e>
      <e>
        <p>
          <l>scfaidís</l>
          <r>isc<s n="vblex"/><s n="cni"/><s n="p3"/><s n="pl"/></r>
        </p>
      </e>
      <e>
        <p>
          <l>scaim</l>
          <r>isc<s n="vblex"/><s n="imp"/><s n="p1"/><s n="sg"/></r>
        </p>
      </e>
      <e>
        <p>
          <l>scaimis</l>
          <r>isc<s n="vblex"/><s n="imp"/><s n="p1"/><s n="pl"/></r>
        </p>
      </e>
      <e>
        <p>
          <l>isc</l>
          <r>isc<s n="vblex"/><s n="imp"/><s n="p2"/><s n="sg"/></r>
        </p>
      </e>
      <e>
        <p>
          <l>scaigí</l>
          <r>isc<s n="vblex"/><s n="imp"/><s n="p2"/><s n="pl"/></r>
        </p>
      </e>
      <e>
        <p>
          <l>scadh</l>
          <r>isc<s n="vblex"/><s n="imp"/><s n="p3"/><s n="sg"/></r>
        </p>
      </e>
      <e>
        <p>
          <l>scaidís</l>
          <r>isc<s n="vblex"/><s n="imp"/><s n="p3"/><s n="pl"/></r>
        </p>
      </e>
      <e>
        <p>
          <l>isc</l>
          <r>isc<s n="vblex"/><s n="past"/></r>
        </p>
      </e>
      <e>
        <p>
          <l>scadh</l>
          <r>isc<s n="vblex"/><s n="past"/><s n="impers"/><s n="sp"/></r>
        </p>
      </e>
      <e>
        <p>
          <l>scamar</l>
          <r>isc<s n="vblex"/><s n="past"/><s n="p1"/><s n="pl"/></r>
        </p>
      </e>
      <e>
        <p>
          <l>scadar</l>
          <r>isc<s n="vblex"/><s n="past"/><s n="p3"/><s n="pl"/></r>
        </p>
      </e>
      <e>
        <p>
          <l>sctaí</l>
          <r>isc<s n="vblex"/><s n="pii"/><s n="impers"/><s n="sp"/></r>
        </p>
      </e>
      <e>
        <p>
          <l>scainn</l>
          <r>isc<s n="vblex"/><s n="pii"/><s n="p1"/><s n="sg"/></r>
        </p>
      </e>
      <e>
        <p>
          <l>scaimis</l>
          <r>isc<s n="vblex"/><s n="pii"/><s n="p1"/><s n="pl"/></r>
        </p>
      </e>
      <e>
        <p>
          <l>sctá</l>
          <r>isc<s n="vblex"/><s n="pii"/><s n="p2"/><s n="sg"/></r>
        </p>
      </e>
      <e>
        <p>
          <l>scadh</l>
          <r>isc<s n="vblex"/><s n="pii"/><s n="p2"/><s n="pl"/></r>
        </p>
      </e>
      <e>
        <p>
          <l>scadh</l>
          <r>isc<s n="vblex"/><s n="pii"/><s n="p3"/><s n="sg"/></r>
        </p>
      </e>
      <e>
        <p>
          <l>scaidís</l>
          <r>isc<s n="vblex"/><s n="pii"/><s n="p3"/><s n="pl"/></r>
        </p>
      </e>
      <e>
        <p>
          <l>sctha</l>
          <r>isc<s n="vblex"/><s n="pp"/></r>
        </p>
      </e>
      <e>
        <p>
          <l>scann</l>
          <r>isc<s n="vblex"/><s n="pres"/></r>
        </p>
      </e>
      <e>
        <p>
          <l>sctar</l>
          <r>isc<s n="vblex"/><s n="pres"/><s n="impers"/><s n="sp"/></r>
        </p>
      </e>
      <e>
        <p>
          <l>scaim</l>
          <r>isc<s n="vblex"/><s n="pres"/><s n="p1"/><s n="sg"/></r>
        </p>
      </e>
      <e>
        <p>
          <l>scaimid</l>
          <r>isc<s n="vblex"/><s n="pres"/><s n="p1"/><s n="pl"/></r>
        </p>
      </e>
      <e>
        <p>
          <l>sca</l>
          <r>isc<s n="vblex"/><s n="prs"/></r>
        </p>
      </e>
      <e>
        <p>
          <l>scaimid</l>
          <r>isc<s n="vblex"/><s n="prs"/><s n="p1"/><s n="pl"/></r>
        </p>
      </e>
    </pardef>
    <pardef n="ca/m__n_m">
      <e>
        <p>
          <l>im</l>
          <r>m<s n="n"/><s n="m"/><s n="sg"/><s n="gen"/></r>
        </p>
      </e>
      <e>
        <p>
          <l>m</l>
          <r>m<s n="n"/><s n="m"/><s n="sg"/><s n="nom"/></r>
        </p>
      </e>
      <e>
        <p>
          <l>m</l>
          <r>m<s n="n"/><s n="m"/><s n="pl"/><s n="gen"/></r>
        </p>
      </e>
      <e>
        <p>
          <l>ma</l>
          <r>m<s n="n"/><s n="m"/><s n="pl"/><s n="nom"/></r>
        </p>
      </e>
    </pardef>
    <pardef n="ain/imh__n_f">
      <e>
        <p>
          <l>imhe</l>
          <r>imh<s n="n"/><s n="f"/><s n="sg"/><s n="gen"/></r>
        </p>
      </e>
      <e>
        <p>
          <l>imh</l>
          <r>imh<s n="n"/><s n="f"/><s n="sg"/><s n="nom"/></r>
        </p>
      </e>
      <e>
        <p>
          <l>eamh</l>
          <r>imh<s n="n"/><s n="f"/><s n="pl"/><s n="gen"/></r>
        </p>
      </e>
      <e>
        <p>
          <l>imhe</l>
          <r>imh<s n="n"/><s n="f"/><s n="pl"/><s n="nom"/></r>
        </p>
      </e>
    </pardef>
    <pardef n="foghla/im__n_f">
      <e>
        <p>
          <l>ma</l>
          <r>im<s n="n"/><s n="f"/><s n="sg"/><s n="gen"/></r>
        </p>
      </e>
      <e>
        <p>
          <l>im</l>
          <r>im<s n="n"/><s n="f"/><s n="sg"/><s n="nom"/></r>
        </p>
      </e>
    </pardef>
    <pardef n="tó/in__n_f">
      <e>
        <p>
          <l>na</l>
          <r>in<s n="n"/><s n="f"/><s n="sg"/><s n="gen"/></r>
        </p>
      </e>
      <e>
        <p>
          <l>in</l>
          <r>in<s n="n"/><s n="f"/><s n="sg"/><s n="nom"/></r>
        </p>
      </e>
      <e>
        <p>
          <l>ineanna</l>
          <r>in<s n="n"/><s n="f"/><s n="pl"/><s n="gen"/></r>
        </p>
      </e>
      <e>
        <p>
          <l>ineanna</l>
          <r>in<s n="n"/><s n="f"/><s n="pl"/><s n="nom"/></r>
        </p>
      </e>
    </pardef>
    <pardef n="de/as__adj">
      <e>
        <p>
          <l>as</l>
          <r>as<s n="adj"/><s n="m"/><s n="sg"/><s n="gen"/></r>
        </p>
      </e>
      <e>
        <p>
          <l>ise</l>
          <r>as<s n="adj"/><s n="f"/><s n="sg"/><s n="gen"/></r>
        </p>
      </e>
      <e>
        <p>
          <l>as</l>
          <r>as<s n="adj"/><s n="mf"/><s n="sg"/><s n="nom"/></r>
        </p>
      </e>
      <e>
        <p>
          <l>asa</l>
          <r>as<s n="adj"/><s n="mf"/><s n="pl"/><s n="nom"/></r>
        </p>
      </e>
    </pardef>
    <pardef n="Alp/a__n">
      <e>
        <p>
          <l></l>
          <r>a<s n="n"/><s n="pl"/><s n="gen"/></r>
        </p>
      </e>
      <e>
        <p>
          <l>a</l>
          <r>a<s n="n"/><s n="pl"/><s n="nom"/></r>
        </p>
      </e>
    </pardef>
    <pardef n="to/bar__n_m">
      <e>
        <p>
          <l>bair</l>
          <r>bar<s n="n"/><s n="m"/><s n="sg"/><s n="gen"/></r>
        </p>
      </e>
      <e>
        <p>
          <l>bar</l>
          <r>bar<s n="n"/><s n="m"/><s n="sg"/><s n="nom"/></r>
        </p>
      </e>
      <e>
        <p>
          <l>ibreacha</l>
          <r>bar<s n="n"/><s n="m"/><s n="pl"/><s n="nom"/></r>
        </p>
      </e>
    </pardef>
    <pardef n="geit__vblex">
      <e>
        <p>
          <l>fidh</l>
          <r><s n="vblex"/><s n="fti"/></r>
        </p>
      </e>
      <e>
        <p>
          <l>fear</l>
          <r><s n="vblex"/><s n="fti"/><s n="impers"/><s n="sp"/></r>
        </p>
      </e>
      <e>
        <p>
          <l>fimid</l>
          <r><s n="vblex"/><s n="fti"/><s n="p1"/><s n="pl"/></r>
        </p>
      </e>
      <e>
        <p>
          <l>e</l>
          <r><s n="vblex"/><s n="ger"/><s n="sg"/><s n="gen"/></r>
        </p>
      </e>
      <e>
        <p>
          <l>eadh</l>
          <r><s n="vblex"/><s n="ger"/><s n="sg"/><s n="nom"/></r>
        </p>
      </e>
      <e>
        <p>
          <l>im</l>
          <r><s n="vblex"/><s n="imp"/><s n="p1"/><s n="sg"/></r>
        </p>
      </e>
      <e>
        <p>
          <l>imis</l>
          <r><s n="vblex"/><s n="imp"/><s n="p1"/><s n="pl"/></r>
        </p>
      </e>
      <e>
        <p>
          <l></l>
          <r><s n="vblex"/><s n="imp"/><s n="p2"/><s n="sg"/></r>
        </p>
      </e>
      <e>
        <p>
          <l>igí</l>
          <r><s n="vblex"/><s n="imp"/><s n="p2"/><s n="pl"/></r>
        </p>
      </e>
      <e>
        <p>
          <l>eadh</l>
          <r><s n="vblex"/><s n="imp"/><s n="p3"/><s n="sg"/></r>
        </p>
      </e>
      <e>
        <p>
          <l>idís</l>
          <r><s n="vblex"/><s n="imp"/><s n="p3"/><s n="pl"/></r>
        </p>
      </e>
      <e>
        <p>
          <l>eadh</l>
          <r><s n="vblex"/><s n="past"/><s n="impers"/><s n="sp"/></r>
        </p>
      </e>
      <e>
        <p>
          <l>e</l>
          <r><s n="vblex"/><s n="pp"/></r>
        </p>
      </e>
      <e>
        <p>
          <l>eann</l>
          <r><s n="vblex"/><s n="pres"/></r>
        </p>
      </e>
      <e>
        <p>
          <l>ear</l>
          <r><s n="vblex"/><s n="pres"/><s n="impers"/><s n="sp"/></r>
        </p>
      </e>
      <e>
        <p>
          <l>im</l>
          <r><s n="vblex"/><s n="pres"/><s n="p1"/><s n="sg"/></r>
        </p>
      </e>
      <e>
        <p>
          <l>imid</l>
          <r><s n="vblex"/><s n="pres"/><s n="p1"/><s n="pl"/></r>
        </p>
      </e>
    </pardef>
    <pardef n="líomh/ain__n_f">
      <e>
        <p>
          <l>na</l>
          <r>ain<s n="n"/><s n="f"/><s n="sg"/><s n="gen"/></r>
        </p>
      </e>
      <e>
        <p>
          <l>ain</l>
          <r>ain<s n="n"/><s n="f"/><s n="sg"/><s n="nom"/></r>
        </p>
      </e>
      <e>
        <p>
          <l>aintí</l>
          <r>ain<s n="n"/><s n="f"/><s n="pl"/><s n="nom"/></r>
        </p>
      </e>
    </pardef>
    <pardef n="po/nc__n_m">
      <e>
        <p>
          <l>inc</l>
          <r>nc<s n="n"/><s n="m"/><s n="sg"/><s n="gen"/></r>
        </p>
      </e>
      <e>
        <p>
          <l>nc</l>
          <r>nc<s n="n"/><s n="m"/><s n="sg"/><s n="nom"/></r>
        </p>
      </e>
      <e>
        <p>
          <l>ncanna</l>
          <r>nc<s n="n"/><s n="m"/><s n="pl"/><s n="gen"/></r>
        </p>
      </e>
      <e>
        <p>
          <l>ncanna</l>
          <r>nc<s n="n"/><s n="m"/><s n="pl"/><s n="nom"/></r>
        </p>
      </e>
    </pardef>
    <pardef n="fa/dhb__n_f">
      <e>
        <p>
          <l>idhbe</l>
          <r>dhb<s n="n"/><s n="f"/><s n="sg"/><s n="gen"/></r>
        </p>
      </e>
      <e>
        <p>
          <l>dhb</l>
          <r>dhb<s n="n"/><s n="f"/><s n="sg"/><s n="nom"/></r>
        </p>
      </e>
      <e>
        <p>
          <l>dhbanna</l>
          <r>dhb<s n="n"/><s n="f"/><s n="pl"/><s n="gen"/></r>
        </p>
      </e>
      <e>
        <p>
          <l>dhbanna</l>
          <r>dhb<s n="n"/><s n="f"/><s n="pl"/><s n="nom"/></r>
        </p>
      </e>
    </pardef>
    <pardef n="t/abhair__vblex">
      <e>
        <p>
          <l>abharfaidh</l>
          <r>abhair<s n="vblex"/><s n="fti"/></r>
        </p>
      </e>
      <e>
        <p>
          <l>abharfar</l>
          <r>abhair<s n="vblex"/><s n="fti"/><s n="impers"/><s n="sp"/></r>
        </p>
      </e>
      <e>
        <p>
          <l>abharfaimid</l>
          <r>abhair<s n="vblex"/><s n="fti"/><s n="p1"/><s n="pl"/></r>
        </p>
      </e>
      <e>
        <p>
          <l>ugaim</l>
          <r>abhair<s n="vblex"/><s n="imp"/><s n="p1"/><s n="sg"/></r>
        </p>
      </e>
      <e>
        <p>
          <l>ugaimis</l>
          <r>abhair<s n="vblex"/><s n="imp"/><s n="p1"/><s n="pl"/></r>
        </p>
      </e>
      <e>
        <p>
          <l>abhair</l>
          <r>abhair<s n="vblex"/><s n="imp"/><s n="p2"/><s n="sg"/></r>
        </p>
      </e>
      <e>
        <p>
          <l>ugaigí</l>
          <r>abhair<s n="vblex"/><s n="imp"/><s n="p2"/><s n="pl"/></r>
        </p>
      </e>
      <e>
        <p>
          <l>ugadh</l>
          <r>abhair<s n="vblex"/><s n="imp"/><s n="p3"/><s n="sg"/></r>
        </p>
      </e>
      <e>
        <p>
          <l>ugaidís</l>
          <r>abhair<s n="vblex"/><s n="imp"/><s n="p3"/><s n="pl"/></r>
        </p>
      </e>
      <e>
        <p>
          <l>ugadh</l>
          <r>abhair<s n="vblex"/><s n="past"/><s n="impers"/><s n="sp"/></r>
        </p>
      </e>
      <e>
        <p>
          <l>ugann</l>
          <r>abhair<s n="vblex"/><s n="pres"/></r>
        </p>
      </e>
      <e>
        <p>
          <l>ugtar</l>
          <r>abhair<s n="vblex"/><s n="pres"/><s n="impers"/><s n="sp"/></r>
        </p>
      </e>
      <e>
        <p>
          <l>ugaim</l>
          <r>abhair<s n="vblex"/><s n="pres"/><s n="p1"/><s n="sg"/></r>
        </p>
      </e>
      <e>
        <p>
          <l>ugaimid</l>
          <r>abhair<s n="vblex"/><s n="pres"/><s n="p1"/><s n="pl"/></r>
        </p>
      </e>
    </pardef>
    <pardef n="maí/omh__n_m">
      <e>
        <p>
          <l>mh</l>
          <r>omh<s n="n"/><s n="m"/><s n="sg"/><s n="gen"/></r>
        </p>
      </e>
      <e>
        <p>
          <l>omh</l>
          <r>omh<s n="n"/><s n="m"/><s n="sg"/><s n="nom"/></r>
        </p>
      </e>
      <e>
        <p>
          <l>omh</l>
          <r>omh<s n="n"/><s n="m"/><s n="pl"/><s n="gen"/></r>
        </p>
      </e>
      <e>
        <p>
          <l>mh</l>
          <r>omh<s n="n"/><s n="m"/><s n="pl"/><s n="nom"/></r>
        </p>
      </e>
    </pardef>
    <pardef n="sú__n_f">
      <e>
        <p>
          <l></l>
          <r><s n="n"/><s n="f"/><s n="sg"/><s n="gen"/></r>
        </p>
      </e>
      <e>
        <p>
          <l></l>
          <r><s n="n"/><s n="f"/><s n="sg"/><s n="nom"/></r>
        </p>
      </e>
      <e>
        <p>
          <l>tha</l>
          <r><s n="n"/><s n="f"/><s n="pl"/><s n="gen"/></r>
        </p>
      </e>
      <e>
        <p>
          <l>tha</l>
          <r><s n="n"/><s n="f"/><s n="pl"/><s n="nom"/></r>
        </p>
      </e>
    </pardef>
    <pardef n="co/l__n_m">
      <e>
        <p>
          <l>il</l>
          <r>l<s n="n"/><s n="m"/><s n="sg"/><s n="gen"/></r>
        </p>
      </e>
      <e>
        <p>
          <l>l</l>
          <r>l<s n="n"/><s n="m"/><s n="sg"/><s n="nom"/></r>
        </p>
      </e>
      <e>
        <p>
          <l>lanna</l>
          <r>l<s n="n"/><s n="m"/><s n="pl"/><s n="gen"/></r>
        </p>
      </e>
      <e>
        <p>
          <l>lanna</l>
          <r>l<s n="n"/><s n="m"/><s n="pl"/><s n="nom"/></r>
        </p>
      </e>
    </pardef>
    <pardef n="gro/d__adj">
      <e>
        <p>
          <l>id</l>
          <r>d<s n="adj"/><s n="m"/><s n="sg"/><s n="gen"/></r>
        </p>
      </e>
      <e>
        <p>
          <l>ide</l>
          <r>d<s n="adj"/><s n="f"/><s n="sg"/><s n="gen"/></r>
        </p>
      </e>
      <e>
        <p>
          <l>d</l>
          <r>d<s n="adj"/><s n="mf"/><s n="sg"/><s n="nom"/></r>
        </p>
      </e>
      <e>
        <p>
          <l>da</l>
          <r>d<s n="adj"/><s n="mf"/><s n="pl"/><s n="nom"/></r>
        </p>
      </e>
    </pardef>
    <pardef n="tu/th__n_f">
      <e>
        <p>
          <l>ithe</l>
          <r>th<s n="n"/><s n="f"/><s n="sg"/><s n="gen"/></r>
        </p>
      </e>
      <e>
        <p>
          <l>th</l>
          <r>th<s n="n"/><s n="f"/><s n="sg"/><s n="nom"/></r>
        </p>
      </e>
    </pardef>
    <pardef n="cit/eal__n_m">
      <e>
        <p>
          <l>il</l>
          <r>eal<s n="n"/><s n="m"/><s n="sg"/><s n="gen"/></r>
        </p>
      </e>
      <e>
        <p>
          <l>eal</l>
          <r>eal<s n="n"/><s n="m"/><s n="sg"/><s n="nom"/></r>
        </p>
      </e>
      <e>
        <p>
          <l>eal</l>
          <r>eal<s n="n"/><s n="m"/><s n="pl"/><s n="gen"/></r>
        </p>
      </e>
      <e>
        <p>
          <l>il</l>
          <r>eal<s n="n"/><s n="m"/><s n="pl"/><s n="nom"/></r>
        </p>
      </e>
    </pardef>
    <pardef n="stiú/ir__vblex">
      <e>
        <p>
          <l>rfaidh</l>
          <r>ir<s n="vblex"/><s n="fti"/></r>
        </p>
      </e>
      <e>
        <p>
          <l>rfar</l>
          <r>ir<s n="vblex"/><s n="fti"/><s n="impers"/><s n="sp"/></r>
        </p>
      </e>
      <e>
        <p>
          <l>rfaimid</l>
          <r>ir<s n="vblex"/><s n="fti"/><s n="p1"/><s n="pl"/></r>
        </p>
      </e>
      <e>
        <p>
          <l>rfaí</l>
          <r>ir<s n="vblex"/><s n="cni"/><s n="impers"/><s n="sp"/></r>
        </p>
      </e>
      <e>
        <p>
          <l>rfainn</l>
          <r>ir<s n="vblex"/><s n="cni"/><s n="p1"/><s n="sg"/></r>
        </p>
      </e>
      <e>
        <p>
          <l>rfaimis</l>
          <r>ir<s n="vblex"/><s n="cni"/><s n="p1"/><s n="pl"/></r>
        </p>
      </e>
      <e>
        <p>
          <l>rfá</l>
          <r>ir<s n="vblex"/><s n="cni"/><s n="p2"/><s n="sg"/></r>
        </p>
      </e>
      <e>
        <p>
          <l>rfadh</l>
          <r>ir<s n="vblex"/><s n="cni"/><s n="p2"/><s n="pl"/></r>
        </p>
      </e>
      <e>
        <p>
          <l>rfadh</l>
          <r>ir<s n="vblex"/><s n="cni"/><s n="p3"/><s n="sg"/></r>
        </p>
      </e>
      <e>
        <p>
          <l>rfaidís</l>
          <r>ir<s n="vblex"/><s n="cni"/><s n="p3"/><s n="pl"/></r>
        </p>
      </e>
      <e>
        <p>
          <l>raim</l>
          <r>ir<s n="vblex"/><s n="imp"/><s n="p1"/><s n="sg"/></r>
        </p>
      </e>
      <e>
        <p>
          <l>raimis</l>
          <r>ir<s n="vblex"/><s n="imp"/><s n="p1"/><s n="pl"/></r>
        </p>
      </e>
      <e>
        <p>
          <l>ir</l>
          <r>ir<s n="vblex"/><s n="imp"/><s n="p2"/><s n="sg"/></r>
        </p>
      </e>
      <e>
        <p>
          <l>raigí</l>
          <r>ir<s n="vblex"/><s n="imp"/><s n="p2"/><s n="pl"/></r>
        </p>
      </e>
      <e>
        <p>
          <l>radh</l>
          <r>ir<s n="vblex"/><s n="imp"/><s n="p3"/><s n="sg"/></r>
        </p>
      </e>
      <e>
        <p>
          <l>raidís</l>
          <r>ir<s n="vblex"/><s n="imp"/><s n="p3"/><s n="pl"/></r>
        </p>
      </e>
      <e>
        <p>
          <l>ir</l>
          <r>ir<s n="vblex"/><s n="past"/></r>
        </p>
      </e>
      <e>
        <p>
          <l>radh</l>
          <r>ir<s n="vblex"/><s n="past"/><s n="impers"/><s n="sp"/></r>
        </p>
      </e>
      <e>
        <p>
          <l>ramar</l>
          <r>ir<s n="vblex"/><s n="past"/><s n="p1"/><s n="pl"/></r>
        </p>
      </e>
      <e>
        <p>
          <l>radar</l>
          <r>ir<s n="vblex"/><s n="past"/><s n="p3"/><s n="pl"/></r>
        </p>
      </e>
      <e>
        <p>
          <l>rtaí</l>
          <r>ir<s n="vblex"/><s n="pii"/><s n="impers"/><s n="sp"/></r>
        </p>
      </e>
      <e>
        <p>
          <l>rainn</l>
          <r>ir<s n="vblex"/><s n="pii"/><s n="p1"/><s n="sg"/></r>
        </p>
      </e>
      <e>
        <p>
          <l>raimis</l>
          <r>ir<s n="vblex"/><s n="pii"/><s n="p1"/><s n="pl"/></r>
        </p>
      </e>
      <e>
        <p>
          <l>rtá</l>
          <r>ir<s n="vblex"/><s n="pii"/><s n="p2"/><s n="sg"/></r>
        </p>
      </e>
      <e>
        <p>
          <l>radh</l>
          <r>ir<s n="vblex"/><s n="pii"/><s n="p2"/><s n="pl"/></r>
        </p>
      </e>
      <e>
        <p>
          <l>radh</l>
          <r>ir<s n="vblex"/><s n="pii"/><s n="p3"/><s n="sg"/></r>
        </p>
      </e>
      <e>
        <p>
          <l>raidís</l>
          <r>ir<s n="vblex"/><s n="pii"/><s n="p3"/><s n="pl"/></r>
        </p>
      </e>
      <e>
        <p>
          <l>rtha</l>
          <r>ir<s n="vblex"/><s n="pp"/></r>
        </p>
      </e>
      <e>
        <p>
          <l>rann</l>
          <r>ir<s n="vblex"/><s n="pres"/></r>
        </p>
      </e>
      <e>
        <p>
          <l>rtar</l>
          <r>ir<s n="vblex"/><s n="pres"/><s n="impers"/><s n="sp"/></r>
        </p>
      </e>
      <e>
        <p>
          <l>raim</l>
          <r>ir<s n="vblex"/><s n="pres"/><s n="p1"/><s n="sg"/></r>
        </p>
      </e>
      <e>
        <p>
          <l>raimid</l>
          <r>ir<s n="vblex"/><s n="pres"/><s n="p1"/><s n="pl"/></r>
        </p>
      </e>
      <e>
        <p>
          <l>ra</l>
          <r>ir<s n="vblex"/><s n="prs"/></r>
        </p>
      </e>
      <e>
        <p>
          <l>raimid</l>
          <r>ir<s n="vblex"/><s n="prs"/><s n="p1"/><s n="pl"/></r>
        </p>
      </e>
    </pardef>
    <pardef n="éig/eas__n_m">
      <e>
        <p>
          <l>is</l>
          <r>eas<s n="n"/><s n="m"/><s n="sg"/><s n="gen"/></r>
        </p>
      </e>
      <e>
        <p>
          <l>eas</l>
          <r>eas<s n="n"/><s n="m"/><s n="sg"/><s n="nom"/></r>
        </p>
      </e>
      <e>
        <p>
          <l>se</l>
          <r>eas<s n="n"/><s n="m"/><s n="pl"/><s n="gen"/></r>
        </p>
      </e>
      <e>
        <p>
          <l>se</l>
          <r>eas<s n="n"/><s n="m"/><s n="pl"/><s n="nom"/></r>
        </p>
      </e>
    </pardef>
    <pardef n="cruó/g__n_f">
      <e>
        <p>
          <l>ige</l>
          <r>g<s n="n"/><s n="f"/><s n="sg"/><s n="gen"/></r>
        </p>
      </e>
      <e>
        <p>
          <l>g</l>
          <r>g<s n="n"/><s n="f"/><s n="sg"/><s n="nom"/></r>
        </p>
      </e>
    </pardef>
    <pardef n="/bean__n_f">
      <e>
        <p>
          <l>mná</l>
          <r>bean<s n="n"/><s n="f"/><s n="sg"/><s n="gen"/></r>
        </p>
      </e>
      <e>
        <p>
          <l>bean</l>
          <r>bean<s n="n"/><s n="f"/><s n="sg"/><s n="nom"/></r>
        </p>
      </e>
      <e>
        <p>
          <l>ban</l>
          <r>bean<s n="n"/><s n="f"/><s n="pl"/><s n="gen"/></r>
        </p>
      </e>
      <e>
        <p>
          <l>mná</l>
          <r>bean<s n="n"/><s n="f"/><s n="pl"/><s n="nom"/></r>
        </p>
      </e>
    </pardef>
    <pardef n="se/ilbh__n_f">
      <e>
        <p>
          <l>ilbhe</l>
          <r>ilbh<s n="n"/><s n="f"/><s n="sg"/><s n="gen"/></r>
        </p>
      </e>
      <e>
        <p>
          <l>ilbh</l>
          <r>ilbh<s n="n"/><s n="f"/><s n="sg"/><s n="nom"/></r>
        </p>
      </e>
      <e>
        <p>
          <l>albh</l>
          <r>ilbh<s n="n"/><s n="f"/><s n="pl"/><s n="gen"/></r>
        </p>
      </e>
      <e>
        <p>
          <l>albha</l>
          <r>ilbh<s n="n"/><s n="f"/><s n="pl"/><s n="nom"/></r>
        </p>
      </e>
    </pardef>
    <pardef n="sa/c__n_m">
      <e>
        <p>
          <l>ic</l>
          <r>c<s n="n"/><s n="m"/><s n="sg"/><s n="gen"/></r>
        </p>
      </e>
      <e>
        <p>
          <l>c</l>
          <r>c<s n="n"/><s n="m"/><s n="sg"/><s n="nom"/></r>
        </p>
      </e>
      <e>
        <p>
          <l>c</l>
          <r>c<s n="n"/><s n="m"/><s n="pl"/><s n="gen"/></r>
        </p>
      </e>
      <e>
        <p>
          <l>ic</l>
          <r>c<s n="n"/><s n="m"/><s n="pl"/><s n="nom"/></r>
        </p>
      </e>
    </pardef>
    <pardef n="bodh/ar__adj">
      <e>
        <p>
          <l>air</l>
          <r>ar<s n="adj"/><s n="m"/><s n="sg"/><s n="gen"/></r>
        </p>
      </e>
      <e>
        <p>
          <l>aire</l>
          <r>ar<s n="adj"/><s n="f"/><s n="sg"/><s n="gen"/></r>
        </p>
      </e>
      <e>
        <p>
          <l>ar</l>
          <r>ar<s n="adj"/><s n="mf"/><s n="sg"/><s n="nom"/></r>
        </p>
      </e>
      <e>
        <p>
          <l>ra</l>
          <r>ar<s n="adj"/><s n="mf"/><s n="pl"/><s n="nom"/></r>
        </p>
      </e>
    </pardef>
    <pardef n="céas/adh__n_m">
      <e>
        <p>
          <l>ta</l>
          <r>adh<s n="n"/><s n="m"/><s n="sg"/><s n="gen"/></r>
        </p>
      </e>
      <e>
        <p>
          <l>adh</l>
          <r>adh<s n="n"/><s n="m"/><s n="sg"/><s n="nom"/></r>
        </p>
      </e>
      <e>
        <p>
          <l>ta</l>
          <r>adh<s n="n"/><s n="m"/><s n="pl"/><s n="nom"/></r>
        </p>
      </e>
    </pardef>
    <pardef n="slua/said__n_f">
      <e>
        <p>
          <l>iste</l>
          <r>said<s n="n"/><s n="f"/><s n="sg"/><s n="gen"/></r>
        </p>
      </e>
      <e>
        <p>
          <l>said</l>
          <r>said<s n="n"/><s n="f"/><s n="sg"/><s n="nom"/></r>
        </p>
      </e>
      <e>
        <p>
          <l>istí</l>
          <r>said<s n="n"/><s n="f"/><s n="pl"/><s n="gen"/></r>
        </p>
      </e>
      <e>
        <p>
          <l>istí</l>
          <r>said<s n="n"/><s n="f"/><s n="pl"/><s n="nom"/></r>
        </p>
      </e>
    </pardef>
    <pardef n="b/eag__adj">
      <e>
        <p>
          <l>ig</l>
          <r>eag<s n="adj"/><s n="m"/><s n="sg"/><s n="gen"/></r>
        </p>
      </e>
      <e>
        <p>
          <l>ige</l>
          <r>eag<s n="adj"/><s n="f"/><s n="sg"/><s n="gen"/></r>
        </p>
      </e>
      <e>
        <p>
          <l>eag</l>
          <r>eag<s n="adj"/><s n="mf"/><s n="sg"/><s n="nom"/></r>
        </p>
      </e>
      <e>
        <p>
          <l>eaga</l>
          <r>eag<s n="adj"/><s n="mf"/><s n="pl"/><s n="nom"/></r>
        </p>
      </e>
    </pardef>
    <pardef n="abh/aill__n_f">
      <e>
        <p>
          <l>la</l>
          <r>aill<s n="n"/><s n="f"/><s n="sg"/><s n="gen"/></r>
        </p>
      </e>
      <e>
        <p>
          <l>aill</l>
          <r>aill<s n="n"/><s n="f"/><s n="sg"/><s n="nom"/></r>
        </p>
      </e>
      <e>
        <p>
          <l>lacha</l>
          <r>aill<s n="n"/><s n="f"/><s n="pl"/><s n="gen"/></r>
        </p>
      </e>
      <e>
        <p>
          <l>lacha</l>
          <r>aill<s n="n"/><s n="f"/><s n="pl"/><s n="nom"/></r>
        </p>
      </e>
    </pardef>
    <pardef n="Asó/ir__n">
      <e>
        <p>
          <l>r</l>
          <r>ir<s n="n"/><s n="pl"/><s n="gen"/></r>
        </p>
      </e>
      <e>
        <p>
          <l>ir</l>
          <r>ir<s n="n"/><s n="pl"/><s n="nom"/></r>
        </p>
      </e>
    </pardef>
    <pardef n="r/oinn__n_f">
      <e>
        <p>
          <l>anna</l>
          <r>oinn<s n="n"/><s n="f"/><s n="sg"/><s n="gen"/></r>
        </p>
      </e>
      <e>
        <p>
          <l>oinn</l>
          <r>oinn<s n="n"/><s n="f"/><s n="sg"/><s n="nom"/></r>
        </p>
      </e>
      <e>
        <p>
          <l>ann</l>
          <r>oinn<s n="n"/><s n="f"/><s n="pl"/><s n="gen"/></r>
        </p>
      </e>
      <e>
        <p>
          <l>anna</l>
          <r>oinn<s n="n"/><s n="f"/><s n="pl"/><s n="nom"/></r>
        </p>
      </e>
    </pardef>
    <pardef n="sú/p__n_m">
      <e>
        <p>
          <l>ip</l>
          <r>p<s n="n"/><s n="m"/><s n="sg"/><s n="gen"/></r>
        </p>
      </e>
      <e>
        <p>
          <l>p</l>
          <r>p<s n="n"/><s n="m"/><s n="sg"/><s n="nom"/></r>
        </p>
      </e>
    </pardef>
    <pardef n="idé/al__n_m">
      <e>
        <p>
          <l>il</l>
          <r>al<s n="n"/><s n="m"/><s n="sg"/><s n="gen"/></r>
        </p>
      </e>
      <e>
        <p>
          <l>al</l>
          <r>al<s n="n"/><s n="m"/><s n="sg"/><s n="nom"/></r>
        </p>
      </e>
      <e>
        <p>
          <l>al</l>
          <r>al<s n="n"/><s n="m"/><s n="pl"/><s n="gen"/></r>
        </p>
      </e>
      <e>
        <p>
          <l>il</l>
          <r>al<s n="n"/><s n="m"/><s n="pl"/><s n="nom"/></r>
        </p>
      </e>
    </pardef>
    <pardef n="Cá/isc__n_f">
      <e>
        <p>
          <l>sca</l>
          <r>isc<s n="n"/><s n="f"/><s n="sg"/><s n="gen"/></r>
        </p>
      </e>
      <e>
        <p>
          <l>isc</l>
          <r>isc<s n="n"/><s n="f"/><s n="sg"/><s n="nom"/></r>
        </p>
      </e>
    </pardef>
    <pardef n="se/arbh__adj">
      <e>
        <p>
          <l>arbh</l>
          <r>arbh<s n="adj"/><s n="m"/><s n="sg"/><s n="gen"/></r>
        </p>
      </e>
      <e>
        <p>
          <l>irbhe</l>
          <r>arbh<s n="adj"/><s n="f"/><s n="sg"/><s n="gen"/></r>
        </p>
      </e>
      <e>
        <p>
          <l>arbh</l>
          <r>arbh<s n="adj"/><s n="mf"/><s n="sg"/><s n="nom"/></r>
        </p>
      </e>
      <e>
        <p>
          <l>arbha</l>
          <r>arbh<s n="adj"/><s n="mf"/><s n="pl"/><s n="nom"/></r>
        </p>
      </e>
    </pardef>
    <pardef n="ais/ig__vblex">
      <e>
        <p>
          <l>eagfaidh</l>
          <r>ig<s n="vblex"/><s n="fti"/></r>
        </p>
      </e>
      <e>
        <p>
          <l>eagfar</l>
          <r>ig<s n="vblex"/><s n="fti"/><s n="impers"/><s n="sp"/></r>
        </p>
      </e>
      <e>
        <p>
          <l>eagfaimid</l>
          <r>ig<s n="vblex"/><s n="fti"/><s n="p1"/><s n="pl"/></r>
        </p>
      </e>
      <e>
        <p>
          <l>eagfaí</l>
          <r>ig<s n="vblex"/><s n="cni"/><s n="impers"/><s n="sp"/></r>
        </p>
      </e>
      <e>
        <p>
          <l>eagfainn</l>
          <r>ig<s n="vblex"/><s n="cni"/><s n="p1"/><s n="sg"/></r>
        </p>
      </e>
      <e>
        <p>
          <l>eagfaimis</l>
          <r>ig<s n="vblex"/><s n="cni"/><s n="p1"/><s n="pl"/></r>
        </p>
      </e>
      <e>
        <p>
          <l>eagfá</l>
          <r>ig<s n="vblex"/><s n="cni"/><s n="p2"/><s n="sg"/></r>
        </p>
      </e>
      <e>
        <p>
          <l>eagfadh</l>
          <r>ig<s n="vblex"/><s n="cni"/><s n="p2"/><s n="pl"/></r>
        </p>
      </e>
      <e>
        <p>
          <l>eagfadh</l>
          <r>ig<s n="vblex"/><s n="cni"/><s n="p3"/><s n="sg"/></r>
        </p>
      </e>
      <e>
        <p>
          <l>eagfaidís</l>
          <r>ig<s n="vblex"/><s n="cni"/><s n="p3"/><s n="pl"/></r>
        </p>
      </e>
      <e>
        <p>
          <l>eagaim</l>
          <r>ig<s n="vblex"/><s n="imp"/><s n="p1"/><s n="sg"/></r>
        </p>
      </e>
      <e>
        <p>
          <l>eagaimis</l>
          <r>ig<s n="vblex"/><s n="imp"/><s n="p1"/><s n="pl"/></r>
        </p>
      </e>
      <e>
        <p>
          <l>ig</l>
          <r>ig<s n="vblex"/><s n="imp"/><s n="p2"/><s n="sg"/></r>
        </p>
      </e>
      <e>
        <p>
          <l>eagaigí</l>
          <r>ig<s n="vblex"/><s n="imp"/><s n="p2"/><s n="pl"/></r>
        </p>
      </e>
      <e>
        <p>
          <l>eagadh</l>
          <r>ig<s n="vblex"/><s n="imp"/><s n="p3"/><s n="sg"/></r>
        </p>
      </e>
      <e>
        <p>
          <l>eagaidís</l>
          <r>ig<s n="vblex"/><s n="imp"/><s n="p3"/><s n="pl"/></r>
        </p>
      </e>
      <e>
        <p>
          <l>ig</l>
          <r>ig<s n="vblex"/><s n="past"/></r>
        </p>
      </e>
      <e>
        <p>
          <l>eagadh</l>
          <r>ig<s n="vblex"/><s n="past"/><s n="impers"/><s n="sp"/></r>
        </p>
      </e>
      <e>
        <p>
          <l>eagamar</l>
          <r>ig<s n="vblex"/><s n="past"/><s n="p1"/><s n="pl"/></r>
        </p>
      </e>
      <e>
        <p>
          <l>eagadar</l>
          <r>ig<s n="vblex"/><s n="past"/><s n="p3"/><s n="pl"/></r>
        </p>
      </e>
      <e>
        <p>
          <l>eagtaí</l>
          <r>ig<s n="vblex"/><s n="pii"/><s n="impers"/><s n="sp"/></r>
        </p>
      </e>
      <e>
        <p>
          <l>eagainn</l>
          <r>ig<s n="vblex"/><s n="pii"/><s n="p1"/><s n="sg"/></r>
        </p>
      </e>
      <e>
        <p>
          <l>eagaimis</l>
          <r>ig<s n="vblex"/><s n="pii"/><s n="p1"/><s n="pl"/></r>
        </p>
      </e>
      <e>
        <p>
          <l>eagtá</l>
          <r>ig<s n="vblex"/><s n="pii"/><s n="p2"/><s n="sg"/></r>
        </p>
      </e>
      <e>
        <p>
          <l>eagadh</l>
          <r>ig<s n="vblex"/><s n="pii"/><s n="p2"/><s n="pl"/></r>
        </p>
      </e>
      <e>
        <p>
          <l>eagadh</l>
          <r>ig<s n="vblex"/><s n="pii"/><s n="p3"/><s n="sg"/></r>
        </p>
      </e>
      <e>
        <p>
          <l>eagaidís</l>
          <r>ig<s n="vblex"/><s n="pii"/><s n="p3"/><s n="pl"/></r>
        </p>
      </e>
      <e>
        <p>
          <l>eagtha</l>
          <r>ig<s n="vblex"/><s n="pp"/></r>
        </p>
      </e>
      <e>
        <p>
          <l>eagann</l>
          <r>ig<s n="vblex"/><s n="pres"/></r>
        </p>
      </e>
      <e>
        <p>
          <l>eagtar</l>
          <r>ig<s n="vblex"/><s n="pres"/><s n="impers"/><s n="sp"/></r>
        </p>
      </e>
      <e>
        <p>
          <l>eagaim</l>
          <r>ig<s n="vblex"/><s n="pres"/><s n="p1"/><s n="sg"/></r>
        </p>
      </e>
      <e>
        <p>
          <l>eagaimid</l>
          <r>ig<s n="vblex"/><s n="pres"/><s n="p1"/><s n="pl"/></r>
        </p>
      </e>
      <e>
        <p>
          <l>eaga</l>
          <r>ig<s n="vblex"/><s n="prs"/></r>
        </p>
      </e>
      <e>
        <p>
          <l>eagaimid</l>
          <r>ig<s n="vblex"/><s n="prs"/><s n="p1"/><s n="pl"/></r>
        </p>
      </e>
    </pardef>
    <pardef n="á/sc__n_m">
      <e>
        <p>
          <l>isc</l>
          <r>sc<s n="n"/><s n="m"/><s n="sg"/><s n="gen"/></r>
        </p>
      </e>
      <e>
        <p>
          <l>sc</l>
          <r>sc<s n="n"/><s n="m"/><s n="sg"/><s n="nom"/></r>
        </p>
      </e>
      <e>
        <p>
          <l>sc</l>
          <r>sc<s n="n"/><s n="m"/><s n="pl"/><s n="gen"/></r>
        </p>
      </e>
      <e>
        <p>
          <l>isc</l>
          <r>sc<s n="n"/><s n="m"/><s n="pl"/><s n="nom"/></r>
        </p>
      </e>
    </pardef>
    <pardef n="mú/r__n_m">
      <e>
        <p>
          <l>ir</l>
          <r>r<s n="n"/><s n="m"/><s n="sg"/><s n="gen"/></r>
        </p>
      </e>
      <e>
        <p>
          <l>r</l>
          <r>r<s n="n"/><s n="m"/><s n="sg"/><s n="nom"/></r>
        </p>
      </e>
      <e>
        <p>
          <l>rtha</l>
          <r>r<s n="n"/><s n="m"/><s n="pl"/><s n="gen"/></r>
        </p>
      </e>
      <e>
        <p>
          <l>rtha</l>
          <r>r<s n="n"/><s n="m"/><s n="pl"/><s n="nom"/></r>
        </p>
      </e>
    </pardef>
    <pardef n="íomhá/ú__n_m">
      <e>
        <p>
          <l>ithe</l>
          <r>ú<s n="n"/><s n="m"/><s n="sg"/><s n="gen"/></r>
        </p>
      </e>
      <e>
        <p>
          <l>ú</l>
          <r>ú<s n="n"/><s n="m"/><s n="sg"/><s n="nom"/></r>
        </p>
      </e>
    </pardef>
    <pardef n="fiac/ail__n_f">
      <e>
        <p>
          <l>aile</l>
          <r>ail<s n="n"/><s n="f"/><s n="sg"/><s n="gen"/></r>
        </p>
      </e>
      <e>
        <p>
          <l>ail</l>
          <r>ail<s n="n"/><s n="f"/><s n="sg"/><s n="nom"/></r>
        </p>
      </e>
      <e>
        <p>
          <l>la</l>
          <r>ail<s n="n"/><s n="f"/><s n="pl"/><s n="gen"/></r>
        </p>
      </e>
      <e>
        <p>
          <l>la</l>
          <r>ail<s n="n"/><s n="f"/><s n="pl"/><s n="nom"/></r>
        </p>
      </e>
    </pardef>
    <pardef n="gní/omh__n_m">
      <e>
        <p>
          <l>mh</l>
          <r>omh<s n="n"/><s n="m"/><s n="sg"/><s n="gen"/></r>
        </p>
      </e>
      <e>
        <p>
          <l>omh</l>
          <r>omh<s n="n"/><s n="m"/><s n="sg"/><s n="nom"/></r>
        </p>
      </e>
      <e>
        <p>
          <l>omhartha</l>
          <r>omh<s n="n"/><s n="m"/><s n="pl"/><s n="gen"/></r>
        </p>
      </e>
      <e>
        <p>
          <l>omhartha</l>
          <r>omh<s n="n"/><s n="m"/><s n="pl"/><s n="nom"/></r>
        </p>
      </e>
    </pardef>
    <pardef n="ce/arc__n_f">
      <e>
        <p>
          <l>cir</l>
          <r>arc<s n="n"/><s n="f"/><s n="sg"/><s n="gen"/></r>
        </p>
      </e>
      <e>
        <p>
          <l>arc</l>
          <r>arc<s n="n"/><s n="f"/><s n="sg"/><s n="nom"/></r>
        </p>
      </e>
      <e>
        <p>
          <l>arc</l>
          <r>arc<s n="n"/><s n="f"/><s n="pl"/><s n="gen"/></r>
        </p>
      </e>
      <e>
        <p>
          <l>arca</l>
          <r>arc<s n="n"/><s n="f"/><s n="pl"/><s n="nom"/></r>
        </p>
      </e>
    </pardef>
    <pardef n="Ca/ra__n_m">
      <e>
        <p>
          <l>rad</l>
          <r>ra<s n="n"/><s n="m"/><s n="sg"/><s n="gen"/></r>
        </p>
      </e>
      <e>
        <p>
          <l>ra</l>
          <r>ra<s n="n"/><s n="m"/><s n="sg"/><s n="nom"/></r>
        </p>
      </e>
      <e>
        <p>
          <l>irde</l>
          <r>ra<s n="n"/><s n="m"/><s n="pl"/><s n="nom"/></r>
        </p>
      </e>
    </pardef>
    <pardef n="ó/g__n_m">
      <e>
        <p>
          <l>ig</l>
          <r>g<s n="n"/><s n="m"/><s n="sg"/><s n="gen"/></r>
        </p>
      </e>
      <e>
        <p>
          <l>g</l>
          <r>g<s n="n"/><s n="m"/><s n="sg"/><s n="nom"/></r>
        </p>
      </e>
      <e>
        <p>
          <l>g</l>
          <r>g<s n="n"/><s n="m"/><s n="pl"/><s n="gen"/></r>
        </p>
      </e>
      <e>
        <p>
          <l>ga</l>
          <r>g<s n="n"/><s n="m"/><s n="pl"/><s n="nom"/></r>
        </p>
      </e>
    </pardef>
    <pardef n="f/aigh__vblex">
      <e>
        <p>
          <l>aighim</l>
          <r>aigh<s n="vblex"/><s n="imp"/><s n="p1"/><s n="sg"/></r>
        </p>
      </e>
      <e>
        <p>
          <l>aighimis</l>
          <r>aigh<s n="vblex"/><s n="imp"/><s n="p1"/><s n="pl"/></r>
        </p>
      </e>
      <e>
        <p>
          <l>aigh</l>
          <r>aigh<s n="vblex"/><s n="imp"/><s n="p2"/><s n="sg"/></r>
        </p>
      </e>
      <e>
        <p>
          <l>aighigí</l>
          <r>aigh<s n="vblex"/><s n="imp"/><s n="p2"/><s n="pl"/></r>
        </p>
      </e>
      <e>
        <p>
          <l>aigheadh</l>
          <r>aigh<s n="vblex"/><s n="imp"/><s n="p3"/><s n="sg"/></r>
        </p>
      </e>
      <e>
        <p>
          <l>aighidís</l>
          <r>aigh<s n="vblex"/><s n="imp"/><s n="p3"/><s n="pl"/></r>
        </p>
      </e>
      <e>
        <p>
          <l>uair</l>
          <r>aigh<s n="vblex"/><s n="past"/></r>
        </p>
      </e>
      <e>
        <p>
          <l>uarthas</l>
          <r>aigh<s n="vblex"/><s n="past"/></r>
        </p>
      </e>
      <e>
        <p>
          <l>uaireamar</l>
          <r>aigh<s n="vblex"/><s n="past"/><s n="p1"/><s n="pl"/></r>
        </p>
      </e>
      <e>
        <p>
          <l>uaireadar</l>
          <r>aigh<s n="vblex"/><s n="past"/><s n="p3"/><s n="pl"/></r>
        </p>
      </e>
      <e>
        <p>
          <l>aighte</l>
          <r>aigh<s n="vblex"/><s n="pp"/></r>
        </p>
      </e>
      <e>
        <p>
          <l>aigheann</l>
          <r>aigh<s n="vblex"/><s n="pres"/></r>
        </p>
      </e>
      <e>
        <p>
          <l>aightear</l>
          <r>aigh<s n="vblex"/><s n="pres"/><s n="impers"/><s n="sp"/></r>
        </p>
      </e>
      <e>
        <p>
          <l>aighim</l>
          <r>aigh<s n="vblex"/><s n="pres"/><s n="p1"/><s n="sg"/></r>
        </p>
      </e>
      <e>
        <p>
          <l>aighimid</l>
          <r>aigh<s n="vblex"/><s n="pres"/><s n="p1"/><s n="pl"/></r>
        </p>
      </e>
    </pardef>
    <pardef n="g/oid__n_f">
      <e>
        <p>
          <l>ada</l>
          <r>oid<s n="n"/><s n="f"/><s n="sg"/><s n="gen"/></r>
        </p>
      </e>
      <e>
        <p>
          <l>oid</l>
          <r>oid<s n="n"/><s n="f"/><s n="sg"/><s n="nom"/></r>
        </p>
      </e>
    </pardef>
    <pardef n="ia/mh__n_m">
      <e>
        <p>
          <l>imh</l>
          <r>mh<s n="n"/><s n="m"/><s n="sg"/><s n="gen"/></r>
        </p>
      </e>
      <e>
        <p>
          <l>mh</l>
          <r>mh<s n="n"/><s n="m"/><s n="sg"/><s n="nom"/></r>
        </p>
      </e>
    </pardef>
    <pardef n="liat/hadh__n_m">
      <e>
        <p>
          <l>a</l>
          <r>hadh<s n="n"/><s n="m"/><s n="sg"/><s n="gen"/></r>
        </p>
      </e>
      <e>
        <p>
          <l>hadh</l>
          <r>hadh<s n="n"/><s n="m"/><s n="sg"/><s n="nom"/></r>
        </p>
      </e>
    </pardef>
    <pardef n="ob/adh__n_m">
      <e>
        <p>
          <l>tha</l>
          <r>adh<s n="n"/><s n="m"/><s n="sg"/><s n="gen"/></r>
        </p>
      </e>
      <e>
        <p>
          <l>adh</l>
          <r>adh<s n="n"/><s n="m"/><s n="sg"/><s n="nom"/></r>
        </p>
      </e>
    </pardef>
    <pardef n="Ó/g__n_m">
      <e>
        <p>
          <l>ig</l>
          <r>g<s n="n"/><s n="m"/><s n="sg"/><s n="gen"/></r>
        </p>
      </e>
      <e>
        <p>
          <l>g</l>
          <r>g<s n="n"/><s n="m"/><s n="sg"/><s n="nom"/></r>
        </p>
      </e>
    </pardef>
    <pardef n="mis/ean__n_m">
      <e>
        <p>
          <l>in</l>
          <r>ean<s n="n"/><s n="m"/><s n="sg"/><s n="gen"/></r>
        </p>
      </e>
      <e>
        <p>
          <l>ean</l>
          <r>ean<s n="n"/><s n="m"/><s n="sg"/><s n="nom"/></r>
        </p>
      </e>
      <e>
        <p>
          <l>ean</l>
          <r>ean<s n="n"/><s n="m"/><s n="pl"/><s n="gen"/></r>
        </p>
      </e>
      <e>
        <p>
          <l>in</l>
          <r>ean<s n="n"/><s n="m"/><s n="pl"/><s n="nom"/></r>
        </p>
      </e>
    </pardef>
    <pardef n="meadh/ar__n_f">
      <e>
        <p>
          <l>ra</l>
          <r>ar<s n="n"/><s n="f"/><s n="sg"/><s n="gen"/></r>
        </p>
      </e>
      <e>
        <p>
          <l>ar</l>
          <r>ar<s n="n"/><s n="f"/><s n="sg"/><s n="nom"/></r>
        </p>
      </e>
      <e>
        <p>
          <l>ra</l>
          <r>ar<s n="n"/><s n="f"/><s n="pl"/><s n="gen"/></r>
        </p>
      </e>
      <e>
        <p>
          <l>ra</l>
          <r>ar<s n="n"/><s n="f"/><s n="pl"/><s n="nom"/></r>
        </p>
      </e>
    </pardef>
    <pardef n="e/arr__n_f">
      <e>
        <p>
          <l>irre</l>
          <r>arr<s n="n"/><s n="f"/><s n="sg"/><s n="gen"/></r>
        </p>
      </e>
      <e>
        <p>
          <l>arr</l>
          <r>arr<s n="n"/><s n="f"/><s n="sg"/><s n="nom"/></r>
        </p>
      </e>
      <e>
        <p>
          <l>arr</l>
          <r>arr<s n="n"/><s n="f"/><s n="pl"/><s n="gen"/></r>
        </p>
      </e>
      <e>
        <p>
          <l>arra</l>
          <r>arr<s n="n"/><s n="f"/><s n="pl"/><s n="nom"/></r>
        </p>
      </e>
    </pardef>
    <pardef n="cé/ir__n_f">
      <e>
        <p>
          <l>arach</l>
          <r>ir<s n="n"/><s n="f"/><s n="sg"/><s n="gen"/></r>
        </p>
      </e>
      <e>
        <p>
          <l>ir</l>
          <r>ir<s n="n"/><s n="f"/><s n="sg"/><s n="nom"/></r>
        </p>
      </e>
      <e>
        <p>
          <l>aracha</l>
          <r>ir<s n="n"/><s n="f"/><s n="pl"/><s n="gen"/></r>
        </p>
      </e>
      <e>
        <p>
          <l>aracha</l>
          <r>ir<s n="n"/><s n="f"/><s n="pl"/><s n="nom"/></r>
        </p>
      </e>
    </pardef>
    <pardef n="cao/r__n_f">
      <e>
        <p>
          <l>ire</l>
          <r>r<s n="n"/><s n="f"/><s n="sg"/><s n="gen"/></r>
        </p>
      </e>
      <e>
        <p>
          <l>r</l>
          <r>r<s n="n"/><s n="f"/><s n="sg"/><s n="nom"/></r>
        </p>
      </e>
      <e>
        <p>
          <l>r</l>
          <r>r<s n="n"/><s n="f"/><s n="pl"/><s n="gen"/></r>
        </p>
      </e>
      <e>
        <p>
          <l>ra</l>
          <r>r<s n="n"/><s n="f"/><s n="pl"/><s n="nom"/></r>
        </p>
      </e>
    </pardef>
    <pardef n="díshioc__n_m">
      <e>
        <p>
          <l>tha</l>
          <r><s n="n"/><s n="m"/><s n="sg"/><s n="gen"/></r>
        </p>
      </e>
      <e>
        <p>
          <l></l>
          <r><s n="n"/><s n="m"/><s n="sg"/><s n="nom"/></r>
        </p>
      </e>
    </pardef>
    <pardef n="c/iabh__n_f">
      <e>
        <p>
          <l>éibhe</l>
          <r>iabh<s n="n"/><s n="f"/><s n="sg"/><s n="gen"/></r>
        </p>
      </e>
      <e>
        <p>
          <l>iabh</l>
          <r>iabh<s n="n"/><s n="f"/><s n="sg"/><s n="nom"/></r>
        </p>
      </e>
      <e>
        <p>
          <l>iabh</l>
          <r>iabh<s n="n"/><s n="f"/><s n="pl"/><s n="gen"/></r>
        </p>
      </e>
      <e>
        <p>
          <l>iabha</l>
          <r>iabh<s n="n"/><s n="f"/><s n="pl"/><s n="nom"/></r>
        </p>
      </e>
    </pardef>
    <pardef n="Céadaoin__n_f">
      <e>
        <p>
          <l></l>
          <r><s n="n"/><s n="f"/><s n="sg"/><s n="gen"/></r>
        </p>
      </e>
      <e>
        <p>
          <l></l>
          <r><s n="n"/><s n="f"/><s n="sg"/><s n="nom"/></r>
        </p>
      </e>
      <e>
        <p>
          <l>eacha</l>
          <r><s n="n"/><s n="f"/><s n="pl"/><s n="gen"/></r>
        </p>
      </e>
      <e>
        <p>
          <l>eacha</l>
          <r><s n="n"/><s n="f"/><s n="pl"/><s n="nom"/></r>
        </p>
      </e>
    </pardef>
    <pardef n="pó/g__n_f">
      <e>
        <p>
          <l>ige</l>
          <r>g<s n="n"/><s n="f"/><s n="sg"/><s n="gen"/></r>
        </p>
      </e>
      <e>
        <p>
          <l>g</l>
          <r>g<s n="n"/><s n="f"/><s n="sg"/><s n="nom"/></r>
        </p>
      </e>
      <e>
        <p>
          <l>g</l>
          <r>g<s n="n"/><s n="f"/><s n="pl"/><s n="gen"/></r>
        </p>
      </e>
      <e>
        <p>
          <l>ga</l>
          <r>g<s n="n"/><s n="f"/><s n="pl"/><s n="nom"/></r>
        </p>
      </e>
    </pardef>
    <pardef n="bró/g__n_f">
      <e>
        <p>
          <l>ige</l>
          <r>g<s n="n"/><s n="f"/><s n="sg"/><s n="gen"/></r>
        </p>
      </e>
      <e>
        <p>
          <l>g</l>
          <r>g<s n="n"/><s n="f"/><s n="sg"/><s n="nom"/></r>
        </p>
      </e>
      <e>
        <p>
          <l>ig</l>
          <r>g<s n="n"/><s n="f"/><s n="sg"/><s n="dat"/></r>
        </p>
      </e>
      <e>
        <p>
          <l>g</l>
          <r>g<s n="n"/><s n="f"/><s n="pl"/><s n="gen"/></r>
        </p>
      </e>
      <e>
        <p>
          <l>ga</l>
          <r>g<s n="n"/><s n="f"/><s n="pl"/><s n="nom"/></r>
        </p>
      </e>
    </pardef>
    <pardef n="aghlo/t__n_m">
      <e>
        <p>
          <l>it</l>
          <r>t<s n="n"/><s n="m"/><s n="sg"/><s n="gen"/></r>
        </p>
      </e>
      <e>
        <p>
          <l>t</l>
          <r>t<s n="n"/><s n="m"/><s n="sg"/><s n="nom"/></r>
        </p>
      </e>
    </pardef>
    <pardef n="f/ear__n_m">
      <e>
        <p>
          <l>ir</l>
          <r>ear<s n="n"/><s n="m"/><s n="sg"/><s n="gen"/></r>
        </p>
      </e>
      <e>
        <p>
          <l>ear</l>
          <r>ear<s n="n"/><s n="m"/><s n="sg"/><s n="nom"/></r>
        </p>
      </e>
      <e>
        <p>
          <l>ear</l>
          <r>ear<s n="n"/><s n="m"/><s n="pl"/><s n="gen"/></r>
        </p>
      </e>
      <e>
        <p>
          <l>ir</l>
          <r>ear<s n="n"/><s n="m"/><s n="pl"/><s n="nom"/></r>
        </p>
      </e>
    </pardef>
    <pardef n="oiread__n_m">
      <e>
        <p>
          <l></l>
          <r><s n="n"/><s n="m"/><s n="sg"/><s n="gen"/></r>
        </p>
      </e>
    </pardef>
    <pardef n="briath/ar__n_m">
      <e>
        <p>
          <l>air</l>
          <r>ar<s n="n"/><s n="m"/><s n="sg"/><s n="gen"/></r>
        </p>
      </e>
      <e>
        <p>
          <l>ar</l>
          <r>ar<s n="n"/><s n="m"/><s n="sg"/><s n="nom"/></r>
        </p>
      </e>
      <e>
        <p>
          <l>ra</l>
          <r>ar<s n="n"/><s n="m"/><s n="pl"/><s n="nom"/></r>
        </p>
      </e>
    </pardef>
    <pardef n="aibít/ir__n_f">
      <e>
        <p>
          <l>re</l>
          <r>ir<s n="n"/><s n="f"/><s n="sg"/><s n="gen"/></r>
        </p>
      </e>
      <e>
        <p>
          <l>ir</l>
          <r>ir<s n="n"/><s n="f"/><s n="sg"/><s n="nom"/></r>
        </p>
      </e>
      <e>
        <p>
          <l>rí</l>
          <r>ir<s n="n"/><s n="f"/><s n="pl"/><s n="gen"/></r>
        </p>
      </e>
      <e>
        <p>
          <l>rí</l>
          <r>ir<s n="n"/><s n="f"/><s n="pl"/><s n="nom"/></r>
        </p>
      </e>
    </pardef>
    <pardef n="fré/amh__n_f">
      <e>
        <p>
          <l>imhe</l>
          <r>amh<s n="n"/><s n="f"/><s n="sg"/><s n="gen"/></r>
        </p>
      </e>
      <e>
        <p>
          <l>amh</l>
          <r>amh<s n="n"/><s n="f"/><s n="sg"/><s n="nom"/></r>
        </p>
      </e>
      <e>
        <p>
          <l>amhacha</l>
          <r>amh<s n="n"/><s n="f"/><s n="pl"/><s n="gen"/></r>
        </p>
      </e>
      <e>
        <p>
          <l>amhacha</l>
          <r>amh<s n="n"/><s n="f"/><s n="pl"/><s n="nom"/></r>
        </p>
      </e>
    </pardef>
    <pardef n="có/c__n_m">
      <e>
        <p>
          <l>ic</l>
          <r>c<s n="n"/><s n="m"/><s n="sg"/><s n="gen"/></r>
        </p>
      </e>
      <e>
        <p>
          <l>c</l>
          <r>c<s n="n"/><s n="m"/><s n="sg"/><s n="nom"/></r>
        </p>
      </e>
    </pardef>
    <pardef n="aith/int__n_f">
      <e>
        <p>
          <l>eanta</l>
          <r>int<s n="n"/><s n="f"/><s n="sg"/><s n="gen"/></r>
        </p>
      </e>
      <e>
        <p>
          <l>int</l>
          <r>int<s n="n"/><s n="f"/><s n="sg"/><s n="nom"/></r>
        </p>
      </e>
    </pardef>
    <pardef n="gort/ú__n_m">
      <e>
        <p>
          <l>aithe</l>
          <r>ú<s n="n"/><s n="m"/><s n="sg"/><s n="gen"/></r>
        </p>
      </e>
      <e>
        <p>
          <l>ú</l>
          <r>ú<s n="n"/><s n="m"/><s n="sg"/><s n="nom"/></r>
        </p>
      </e>
      <e>
        <p>
          <l>uithe</l>
          <r>ú<s n="n"/><s n="m"/><s n="pl"/><s n="nom"/></r>
        </p>
      </e>
    </pardef>
    <pardef n="Ta/rbh__n_m">
      <e>
        <p>
          <l>irbh</l>
          <r>rbh<s n="n"/><s n="m"/><s n="sg"/><s n="gen"/></r>
        </p>
      </e>
      <e>
        <p>
          <l>rbh</l>
          <r>rbh<s n="n"/><s n="m"/><s n="sg"/><s n="nom"/></r>
        </p>
      </e>
    </pardef>
    <pardef n="gr/eann__n_m">
      <e>
        <p>
          <l>inn</l>
          <r>eann<s n="n"/><s n="m"/><s n="sg"/><s n="gen"/></r>
        </p>
      </e>
      <e>
        <p>
          <l>eann</l>
          <r>eann<s n="n"/><s n="m"/><s n="sg"/><s n="nom"/></r>
        </p>
      </e>
    </pardef>
    <pardef n="maí/gh__vblex">
      <e>
        <p>
          <l>fidh</l>
          <r>gh<s n="vblex"/><s n="fti"/></r>
        </p>
      </e>
      <e>
        <p>
          <l>fear</l>
          <r>gh<s n="vblex"/><s n="fti"/><s n="impers"/><s n="sp"/></r>
        </p>
      </e>
      <e>
        <p>
          <l>fimid</l>
          <r>gh<s n="vblex"/><s n="fti"/><s n="p1"/><s n="pl"/></r>
        </p>
      </e>
      <e>
        <p>
          <l>fí</l>
          <r>gh<s n="vblex"/><s n="cni"/><s n="impers"/><s n="sp"/></r>
        </p>
      </e>
      <e>
        <p>
          <l>finn</l>
          <r>gh<s n="vblex"/><s n="cni"/><s n="p1"/><s n="sg"/></r>
        </p>
      </e>
      <e>
        <p>
          <l>fimis</l>
          <r>gh<s n="vblex"/><s n="cni"/><s n="p1"/><s n="pl"/></r>
        </p>
      </e>
      <e>
        <p>
          <l>feá</l>
          <r>gh<s n="vblex"/><s n="cni"/><s n="p2"/><s n="sg"/></r>
        </p>
      </e>
      <e>
        <p>
          <l>feadh</l>
          <r>gh<s n="vblex"/><s n="cni"/><s n="p2"/><s n="pl"/></r>
        </p>
      </e>
      <e>
        <p>
          <l>feadh</l>
          <r>gh<s n="vblex"/><s n="cni"/><s n="p3"/><s n="sg"/></r>
        </p>
      </e>
      <e>
        <p>
          <l>fidís</l>
          <r>gh<s n="vblex"/><s n="cni"/><s n="p3"/><s n="pl"/></r>
        </p>
      </e>
      <e>
        <p>
          <l>m</l>
          <r>gh<s n="vblex"/><s n="imp"/><s n="p1"/><s n="sg"/></r>
        </p>
      </e>
      <e>
        <p>
          <l>mis</l>
          <r>gh<s n="vblex"/><s n="imp"/><s n="p1"/><s n="pl"/></r>
        </p>
      </e>
      <e>
        <p>
          <l>gh</l>
          <r>gh<s n="vblex"/><s n="imp"/><s n="p2"/><s n="sg"/></r>
        </p>
      </e>
      <e>
        <p>
          <l>gí</l>
          <r>gh<s n="vblex"/><s n="imp"/><s n="p2"/><s n="pl"/></r>
        </p>
      </e>
      <e>
        <p>
          <l>odh</l>
          <r>gh<s n="vblex"/><s n="imp"/><s n="p3"/><s n="sg"/></r>
        </p>
      </e>
      <e>
        <p>
          <l>dís</l>
          <r>gh<s n="vblex"/><s n="imp"/><s n="p3"/><s n="pl"/></r>
        </p>
      </e>
      <e>
        <p>
          <l>gh</l>
          <r>gh<s n="vblex"/><s n="past"/></r>
        </p>
      </e>
      <e>
        <p>
          <l>odh</l>
          <r>gh<s n="vblex"/><s n="past"/><s n="impers"/><s n="sp"/></r>
        </p>
      </e>
      <e>
        <p>
          <l>omar</l>
          <r>gh<s n="vblex"/><s n="past"/><s n="p1"/><s n="pl"/></r>
        </p>
      </e>
      <e>
        <p>
          <l>odar</l>
          <r>gh<s n="vblex"/><s n="past"/><s n="p3"/><s n="pl"/></r>
        </p>
      </e>
      <e>
        <p>
          <l>tí</l>
          <r>gh<s n="vblex"/><s n="pii"/><s n="impers"/><s n="sp"/></r>
        </p>
      </e>
      <e>
        <p>
          <l>nn</l>
          <r>gh<s n="vblex"/><s n="pii"/><s n="p1"/><s n="sg"/></r>
        </p>
      </e>
      <e>
        <p>
          <l>mis</l>
          <r>gh<s n="vblex"/><s n="pii"/><s n="p1"/><s n="pl"/></r>
        </p>
      </e>
      <e>
        <p>
          <l>teá</l>
          <r>gh<s n="vblex"/><s n="pii"/><s n="p2"/><s n="sg"/></r>
        </p>
      </e>
      <e>
        <p>
          <l>odh</l>
          <r>gh<s n="vblex"/><s n="pii"/><s n="p2"/><s n="pl"/></r>
        </p>
      </e>
      <e>
        <p>
          <l>odh</l>
          <r>gh<s n="vblex"/><s n="pii"/><s n="p3"/><s n="sg"/></r>
        </p>
      </e>
      <e>
        <p>
          <l>dís</l>
          <r>gh<s n="vblex"/><s n="pii"/><s n="p3"/><s n="pl"/></r>
        </p>
      </e>
      <e>
        <p>
          <l>te</l>
          <r>gh<s n="vblex"/><s n="pp"/></r>
        </p>
      </e>
      <e>
        <p>
          <l>onn</l>
          <r>gh<s n="vblex"/><s n="pres"/></r>
        </p>
      </e>
      <e>
        <p>
          <l>tear</l>
          <r>gh<s n="vblex"/><s n="pres"/><s n="impers"/><s n="sp"/></r>
        </p>
      </e>
      <e>
        <p>
          <l>m</l>
          <r>gh<s n="vblex"/><s n="pres"/><s n="p1"/><s n="sg"/></r>
        </p>
      </e>
      <e>
        <p>
          <l>mid</l>
          <r>gh<s n="vblex"/><s n="pres"/><s n="p1"/><s n="pl"/></r>
        </p>
      </e>
      <e>
        <p>
          <l></l>
          <r>gh<s n="vblex"/><s n="prs"/></r>
        </p>
      </e>
      <e>
        <p>
          <l>mid</l>
          <r>gh<s n="vblex"/><s n="prs"/><s n="p1"/><s n="pl"/></r>
        </p>
      </e>
    </pardef>
    <pardef n="fó/in__vblex">
      <e>
        <p>
          <l>nfaidh</l>
          <r>in<s n="vblex"/><s n="fti"/></r>
        </p>
      </e>
      <e>
        <p>
          <l>nfar</l>
          <r>in<s n="vblex"/><s n="fti"/><s n="impers"/><s n="sp"/></r>
        </p>
      </e>
      <e>
        <p>
          <l>nfaimid</l>
          <r>in<s n="vblex"/><s n="fti"/><s n="p1"/><s n="pl"/></r>
        </p>
      </e>
      <e>
        <p>
          <l>naim</l>
          <r>in<s n="vblex"/><s n="imp"/><s n="p1"/><s n="sg"/></r>
        </p>
      </e>
      <e>
        <p>
          <l>naimis</l>
          <r>in<s n="vblex"/><s n="imp"/><s n="p1"/><s n="pl"/></r>
        </p>
      </e>
      <e>
        <p>
          <l>in</l>
          <r>in<s n="vblex"/><s n="imp"/><s n="p2"/><s n="sg"/></r>
        </p>
      </e>
      <e>
        <p>
          <l>naigí</l>
          <r>in<s n="vblex"/><s n="imp"/><s n="p2"/><s n="pl"/></r>
        </p>
      </e>
      <e>
        <p>
          <l>nadh</l>
          <r>in<s n="vblex"/><s n="imp"/><s n="p3"/><s n="sg"/></r>
        </p>
      </e>
      <e>
        <p>
          <l>naidís</l>
          <r>in<s n="vblex"/><s n="imp"/><s n="p3"/><s n="pl"/></r>
        </p>
      </e>
      <e>
        <p>
          <l>nadh</l>
          <r>in<s n="vblex"/><s n="past"/><s n="impers"/><s n="sp"/></r>
        </p>
      </e>
      <e>
        <p>
          <l>nta</l>
          <r>in<s n="vblex"/><s n="pp"/></r>
        </p>
      </e>
      <e>
        <p>
          <l>nann</l>
          <r>in<s n="vblex"/><s n="pres"/></r>
        </p>
      </e>
      <e>
        <p>
          <l>ntar</l>
          <r>in<s n="vblex"/><s n="pres"/><s n="impers"/><s n="sp"/></r>
        </p>
      </e>
      <e>
        <p>
          <l>naim</l>
          <r>in<s n="vblex"/><s n="pres"/><s n="p1"/><s n="sg"/></r>
        </p>
      </e>
      <e>
        <p>
          <l>naimid</l>
          <r>in<s n="vblex"/><s n="pres"/><s n="p1"/><s n="pl"/></r>
        </p>
      </e>
    </pardef>
    <pardef n="trea/bh__vblex">
      <e>
        <p>
          <l>bhfaidh</l>
          <r>bh<s n="vblex"/><s n="fti"/></r>
        </p>
      </e>
      <e>
        <p>
          <l>bhfar</l>
          <r>bh<s n="vblex"/><s n="fti"/><s n="impers"/><s n="sp"/></r>
        </p>
      </e>
      <e>
        <p>
          <l>bhfaimid</l>
          <r>bh<s n="vblex"/><s n="fti"/><s n="p1"/><s n="pl"/></r>
        </p>
      </e>
      <e>
        <p>
          <l>fa</l>
          <r>bh<s n="vblex"/><s n="ger"/><s n="sg"/><s n="gen"/></r>
        </p>
      </e>
      <e>
        <p>
          <l>bhadh</l>
          <r>bh<s n="vblex"/><s n="ger"/><s n="sg"/><s n="nom"/></r>
        </p>
      </e>
      <e>
        <p>
          <l>bhaim</l>
          <r>bh<s n="vblex"/><s n="imp"/><s n="p1"/><s n="sg"/></r>
        </p>
      </e>
      <e>
        <p>
          <l>bhaimis</l>
          <r>bh<s n="vblex"/><s n="imp"/><s n="p1"/><s n="pl"/></r>
        </p>
      </e>
      <e>
        <p>
          <l>bh</l>
          <r>bh<s n="vblex"/><s n="imp"/><s n="p2"/><s n="sg"/></r>
        </p>
      </e>
      <e>
        <p>
          <l>bhaigí</l>
          <r>bh<s n="vblex"/><s n="imp"/><s n="p2"/><s n="pl"/></r>
        </p>
      </e>
      <e>
        <p>
          <l>bhadh</l>
          <r>bh<s n="vblex"/><s n="imp"/><s n="p3"/><s n="sg"/></r>
        </p>
      </e>
      <e>
        <p>
          <l>bhaidís</l>
          <r>bh<s n="vblex"/><s n="imp"/><s n="p3"/><s n="pl"/></r>
        </p>
      </e>
      <e>
        <p>
          <l>bhadh</l>
          <r>bh<s n="vblex"/><s n="past"/><s n="impers"/><s n="sp"/></r>
        </p>
      </e>
      <e>
        <p>
          <l>fa</l>
          <r>bh<s n="vblex"/><s n="pp"/></r>
        </p>
      </e>
      <e>
        <p>
          <l>bhann</l>
          <r>bh<s n="vblex"/><s n="pres"/></r>
        </p>
      </e>
      <e>
        <p>
          <l>bhtar</l>
          <r>bh<s n="vblex"/><s n="pres"/><s n="impers"/><s n="sp"/></r>
        </p>
      </e>
      <e>
        <p>
          <l>bhaim</l>
          <r>bh<s n="vblex"/><s n="pres"/><s n="p1"/><s n="sg"/></r>
        </p>
      </e>
      <e>
        <p>
          <l>bhaimid</l>
          <r>bh<s n="vblex"/><s n="pres"/><s n="p1"/><s n="pl"/></r>
        </p>
      </e>
    </pardef>
    <pardef n="fainic__vblex">
      <e>
        <p>
          <l></l>
          <r><s n="vblex"/><s n="imp"/><s n="p2"/><s n="sg"/></r>
        </p>
      </e>
    </pardef>
    <pardef n="é/amh__n_m">
      <e>
        <p>
          <l>imh</l>
          <r>amh<s n="n"/><s n="m"/><s n="sg"/><s n="gen"/></r>
        </p>
      </e>
      <e>
        <p>
          <l>amh</l>
          <r>amh<s n="n"/><s n="m"/><s n="sg"/><s n="nom"/></r>
        </p>
      </e>
      <e>
        <p>
          <l>amh</l>
          <r>amh<s n="n"/><s n="m"/><s n="pl"/><s n="gen"/></r>
        </p>
      </e>
      <e>
        <p>
          <l>amha</l>
          <r>amh<s n="n"/><s n="m"/><s n="pl"/><s n="nom"/></r>
        </p>
      </e>
    </pardef>
    <pardef n="ceiliú/ir__vblex">
      <e>
        <p>
          <l>rfaidh</l>
          <r>ir<s n="vblex"/><s n="fti"/></r>
        </p>
      </e>
      <e>
        <p>
          <l>rfar</l>
          <r>ir<s n="vblex"/><s n="fti"/><s n="impers"/><s n="sp"/></r>
        </p>
      </e>
      <e>
        <p>
          <l>rfaimid</l>
          <r>ir<s n="vblex"/><s n="fti"/><s n="p1"/><s n="pl"/></r>
        </p>
      </e>
      <e>
        <p>
          <l>raim</l>
          <r>ir<s n="vblex"/><s n="imp"/><s n="p1"/><s n="sg"/></r>
        </p>
      </e>
      <e>
        <p>
          <l>raimis</l>
          <r>ir<s n="vblex"/><s n="imp"/><s n="p1"/><s n="pl"/></r>
        </p>
      </e>
      <e>
        <p>
          <l>ir</l>
          <r>ir<s n="vblex"/><s n="imp"/><s n="p2"/><s n="sg"/></r>
        </p>
      </e>
      <e>
        <p>
          <l>raigí</l>
          <r>ir<s n="vblex"/><s n="imp"/><s n="p2"/><s n="pl"/></r>
        </p>
      </e>
      <e>
        <p>
          <l>radh</l>
          <r>ir<s n="vblex"/><s n="imp"/><s n="p3"/><s n="sg"/></r>
        </p>
      </e>
      <e>
        <p>
          <l>raidís</l>
          <r>ir<s n="vblex"/><s n="imp"/><s n="p3"/><s n="pl"/></r>
        </p>
      </e>
      <e>
        <p>
          <l>radh</l>
          <r>ir<s n="vblex"/><s n="past"/><s n="impers"/><s n="sp"/></r>
        </p>
      </e>
      <e>
        <p>
          <l>rtha</l>
          <r>ir<s n="vblex"/><s n="pp"/></r>
        </p>
      </e>
      <e>
        <p>
          <l>rann</l>
          <r>ir<s n="vblex"/><s n="pres"/></r>
        </p>
      </e>
      <e>
        <p>
          <l>rtar</l>
          <r>ir<s n="vblex"/><s n="pres"/><s n="impers"/><s n="sp"/></r>
        </p>
      </e>
      <e>
        <p>
          <l>raim</l>
          <r>ir<s n="vblex"/><s n="pres"/><s n="p1"/><s n="sg"/></r>
        </p>
      </e>
      <e>
        <p>
          <l>raimid</l>
          <r>ir<s n="vblex"/><s n="pres"/><s n="p1"/><s n="pl"/></r>
        </p>
      </e>
    </pardef>
    <pardef n="fodh/uine__n_m">
      <e>
        <p>
          <l>uine</l>
          <r>uine<s n="n"/><s n="m"/><s n="sg"/><s n="gen"/></r>
        </p>
      </e>
      <e>
        <p>
          <l>uine</l>
          <r>uine<s n="n"/><s n="m"/><s n="sg"/><s n="nom"/></r>
        </p>
      </e>
      <e>
        <p>
          <l>aoine</l>
          <r>uine<s n="n"/><s n="m"/><s n="pl"/><s n="nom"/></r>
        </p>
      </e>
    </pardef>
    <pardef n="plé/asc__n_f">
      <e>
        <p>
          <l>isce</l>
          <r>asc<s n="n"/><s n="f"/><s n="sg"/><s n="gen"/></r>
        </p>
      </e>
      <e>
        <p>
          <l>asc</l>
          <r>asc<s n="n"/><s n="f"/><s n="sg"/><s n="nom"/></r>
        </p>
      </e>
      <e>
        <p>
          <l>ascanna</l>
          <r>asc<s n="n"/><s n="f"/><s n="pl"/><s n="gen"/></r>
        </p>
      </e>
      <e>
        <p>
          <l>ascanna</l>
          <r>asc<s n="n"/><s n="f"/><s n="pl"/><s n="nom"/></r>
        </p>
      </e>
    </pardef>
    <pardef n="eas/air__n_f">
      <e>
        <p>
          <l>rach</l>
          <r>air<s n="n"/><s n="f"/><s n="sg"/><s n="gen"/></r>
        </p>
      </e>
      <e>
        <p>
          <l>air</l>
          <r>air<s n="n"/><s n="f"/><s n="sg"/><s n="nom"/></r>
        </p>
      </e>
      <e>
        <p>
          <l>rach</l>
          <r>air<s n="n"/><s n="f"/><s n="pl"/><s n="gen"/></r>
        </p>
      </e>
      <e>
        <p>
          <l>racha</l>
          <r>air<s n="n"/><s n="f"/><s n="pl"/><s n="nom"/></r>
        </p>
      </e>
    </pardef>
    <pardef n="sloinn__vblex">
      <e>
        <p>
          <l>fidh</l>
          <r><s n="vblex"/><s n="fti"/></r>
        </p>
      </e>
      <e>
        <p>
          <l>fear</l>
          <r><s n="vblex"/><s n="fti"/><s n="impers"/><s n="sp"/></r>
        </p>
      </e>
      <e>
        <p>
          <l>fimid</l>
          <r><s n="vblex"/><s n="fti"/><s n="p1"/><s n="pl"/></r>
        </p>
      </e>
      <e>
        <p>
          <l>fí</l>
          <r><s n="vblex"/><s n="cni"/><s n="impers"/><s n="sp"/></r>
        </p>
      </e>
      <e>
        <p>
          <l>finn</l>
          <r><s n="vblex"/><s n="cni"/><s n="p1"/><s n="sg"/></r>
        </p>
      </e>
      <e>
        <p>
          <l>fimis</l>
          <r><s n="vblex"/><s n="cni"/><s n="p1"/><s n="pl"/></r>
        </p>
      </e>
      <e>
        <p>
          <l>feá</l>
          <r><s n="vblex"/><s n="cni"/><s n="p2"/><s n="sg"/></r>
        </p>
      </e>
      <e>
        <p>
          <l>feadh</l>
          <r><s n="vblex"/><s n="cni"/><s n="p2"/><s n="pl"/></r>
        </p>
      </e>
      <e>
        <p>
          <l>feadh</l>
          <r><s n="vblex"/><s n="cni"/><s n="p3"/><s n="sg"/></r>
        </p>
      </e>
      <e>
        <p>
          <l>fidís</l>
          <r><s n="vblex"/><s n="cni"/><s n="p3"/><s n="pl"/></r>
        </p>
      </e>
      <e>
        <p>
          <l>te</l>
          <r><s n="vblex"/><s n="ger"/><s n="sg"/><s n="gen"/></r>
        </p>
      </e>
      <e>
        <p>
          <l>eadh</l>
          <r><s n="vblex"/><s n="ger"/><s n="sg"/><s n="nom"/></r>
        </p>
      </e>
      <e>
        <p>
          <l>im</l>
          <r><s n="vblex"/><s n="imp"/><s n="p1"/><s n="sg"/></r>
        </p>
      </e>
      <e>
        <p>
          <l>imis</l>
          <r><s n="vblex"/><s n="imp"/><s n="p1"/><s n="pl"/></r>
        </p>
      </e>
      <e>
        <p>
          <l></l>
          <r><s n="vblex"/><s n="imp"/><s n="p2"/><s n="sg"/></r>
        </p>
      </e>
      <e>
        <p>
          <l>igí</l>
          <r><s n="vblex"/><s n="imp"/><s n="p2"/><s n="pl"/></r>
        </p>
      </e>
      <e>
        <p>
          <l>eadh</l>
          <r><s n="vblex"/><s n="imp"/><s n="p3"/><s n="sg"/></r>
        </p>
      </e>
      <e>
        <p>
          <l>idís</l>
          <r><s n="vblex"/><s n="imp"/><s n="p3"/><s n="pl"/></r>
        </p>
      </e>
      <e>
        <p>
          <l></l>
          <r><s n="vblex"/><s n="past"/></r>
        </p>
      </e>
      <e>
        <p>
          <l>eadh</l>
          <r><s n="vblex"/><s n="past"/><s n="impers"/><s n="sp"/></r>
        </p>
      </e>
      <e>
        <p>
          <l>eamar</l>
          <r><s n="vblex"/><s n="past"/><s n="p1"/><s n="pl"/></r>
        </p>
      </e>
      <e>
        <p>
          <l>eadar</l>
          <r><s n="vblex"/><s n="past"/><s n="p3"/><s n="pl"/></r>
        </p>
      </e>
      <e>
        <p>
          <l>tí</l>
          <r><s n="vblex"/><s n="pii"/><s n="impers"/><s n="sp"/></r>
        </p>
      </e>
      <e>
        <p>
          <l>inn</l>
          <r><s n="vblex"/><s n="pii"/><s n="p1"/><s n="sg"/></r>
        </p>
      </e>
      <e>
        <p>
          <l>imis</l>
          <r><s n="vblex"/><s n="pii"/><s n="p1"/><s n="pl"/></r>
        </p>
      </e>
      <e>
        <p>
          <l>teá</l>
          <r><s n="vblex"/><s n="pii"/><s n="p2"/><s n="sg"/></r>
        </p>
      </e>
      <e>
        <p>
          <l>eadh</l>
          <r><s n="vblex"/><s n="pii"/><s n="p2"/><s n="pl"/></r>
        </p>
      </e>
      <e>
        <p>
          <l>eadh</l>
          <r><s n="vblex"/><s n="pii"/><s n="p3"/><s n="sg"/></r>
        </p>
      </e>
      <e>
        <p>
          <l>idís</l>
          <r><s n="vblex"/><s n="pii"/><s n="p3"/><s n="pl"/></r>
        </p>
      </e>
      <e>
        <p>
          <l>eann</l>
          <r><s n="vblex"/><s n="pres"/></r>
        </p>
      </e>
      <e>
        <p>
          <l>tear</l>
          <r><s n="vblex"/><s n="pres"/><s n="impers"/><s n="sp"/></r>
        </p>
      </e>
      <e>
        <p>
          <l>im</l>
          <r><s n="vblex"/><s n="pres"/><s n="p1"/><s n="sg"/></r>
        </p>
      </e>
      <e>
        <p>
          <l>imid</l>
          <r><s n="vblex"/><s n="pres"/><s n="p1"/><s n="pl"/></r>
        </p>
      </e>
      <e>
        <p>
          <l>e</l>
          <r><s n="vblex"/><s n="prs"/></r>
        </p>
      </e>
      <e>
        <p>
          <l>imid</l>
          <r><s n="vblex"/><s n="prs"/><s n="p1"/><s n="pl"/></r>
        </p>
      </e>
    </pardef>
    <pardef n="se/amair__n_f">
      <e>
        <p>
          <l>imre</l>
          <r>amair<s n="n"/><s n="f"/><s n="sg"/><s n="gen"/></r>
        </p>
      </e>
      <e>
        <p>
          <l>amair</l>
          <r>amair<s n="n"/><s n="f"/><s n="sg"/><s n="nom"/></r>
        </p>
      </e>
      <e>
        <p>
          <l>amar</l>
          <r>amair<s n="n"/><s n="f"/><s n="pl"/><s n="gen"/></r>
        </p>
      </e>
      <e>
        <p>
          <l>amra</l>
          <r>amair<s n="n"/><s n="f"/><s n="pl"/><s n="nom"/></r>
        </p>
      </e>
    </pardef>
    <pardef n="n/iamh__n_f">
      <e>
        <p>
          <l>éimhe</l>
          <r>iamh<s n="n"/><s n="f"/><s n="sg"/><s n="gen"/></r>
        </p>
      </e>
      <e>
        <p>
          <l>iamh</l>
          <r>iamh<s n="n"/><s n="f"/><s n="sg"/><s n="nom"/></r>
        </p>
      </e>
    </pardef>
    <pardef n="do/ir__vblex">
      <e>
        <p>
          <l>irfidh</l>
          <r>ir<s n="vblex"/><s n="fti"/></r>
        </p>
      </e>
      <e>
        <p>
          <l>irfear</l>
          <r>ir<s n="vblex"/><s n="fti"/><s n="impers"/><s n="sp"/></r>
        </p>
      </e>
      <e>
        <p>
          <l>irfimid</l>
          <r>ir<s n="vblex"/><s n="fti"/><s n="p1"/><s n="pl"/></r>
        </p>
      </e>
      <e>
        <p>
          <l>irim</l>
          <r>ir<s n="vblex"/><s n="imp"/><s n="p1"/><s n="sg"/></r>
        </p>
      </e>
      <e>
        <p>
          <l>irimis</l>
          <r>ir<s n="vblex"/><s n="imp"/><s n="p1"/><s n="pl"/></r>
        </p>
      </e>
      <e>
        <p>
          <l>ir</l>
          <r>ir<s n="vblex"/><s n="imp"/><s n="p2"/><s n="sg"/></r>
        </p>
      </e>
      <e>
        <p>
          <l>irigí</l>
          <r>ir<s n="vblex"/><s n="imp"/><s n="p2"/><s n="pl"/></r>
        </p>
      </e>
      <e>
        <p>
          <l>ireadh</l>
          <r>ir<s n="vblex"/><s n="imp"/><s n="p3"/><s n="sg"/></r>
        </p>
      </e>
      <e>
        <p>
          <l>iridís</l>
          <r>ir<s n="vblex"/><s n="imp"/><s n="p3"/><s n="pl"/></r>
        </p>
      </e>
      <e>
        <p>
          <l>ireadh</l>
          <r>ir<s n="vblex"/><s n="past"/><s n="impers"/><s n="sp"/></r>
        </p>
      </e>
      <e>
        <p>
          <l>rtha</l>
          <r>ir<s n="vblex"/><s n="pp"/></r>
        </p>
      </e>
      <e>
        <p>
          <l>ireann</l>
          <r>ir<s n="vblex"/><s n="pres"/></r>
        </p>
      </e>
      <e>
        <p>
          <l>irtear</l>
          <r>ir<s n="vblex"/><s n="pres"/><s n="impers"/><s n="sp"/></r>
        </p>
      </e>
      <e>
        <p>
          <l>irim</l>
          <r>ir<s n="vblex"/><s n="pres"/><s n="p1"/><s n="sg"/></r>
        </p>
      </e>
      <e>
        <p>
          <l>irimid</l>
          <r>ir<s n="vblex"/><s n="pres"/><s n="p1"/><s n="pl"/></r>
        </p>
      </e>
    </pardef>
    <pardef n="fill__vblex">
      <e>
        <p>
          <l>fidh</l>
          <r><s n="vblex"/><s n="fti"/></r>
        </p>
      </e>
      <e>
        <p>
          <l>fear</l>
          <r><s n="vblex"/><s n="fti"/><s n="impers"/><s n="sp"/></r>
        </p>
      </e>
      <e>
        <p>
          <l>fimid</l>
          <r><s n="vblex"/><s n="fti"/><s n="p1"/><s n="pl"/></r>
        </p>
      </e>
      <e>
        <p>
          <l>te</l>
          <r><s n="vblex"/><s n="ger"/><s n="sg"/><s n="gen"/></r>
        </p>
      </e>
      <e>
        <p>
          <l>eadh</l>
          <r><s n="vblex"/><s n="ger"/><s n="sg"/><s n="nom"/></r>
        </p>
      </e>
      <e>
        <p>
          <l>im</l>
          <r><s n="vblex"/><s n="imp"/><s n="p1"/><s n="sg"/></r>
        </p>
      </e>
      <e>
        <p>
          <l>imis</l>
          <r><s n="vblex"/><s n="imp"/><s n="p1"/><s n="pl"/></r>
        </p>
      </e>
      <e>
        <p>
          <l></l>
          <r><s n="vblex"/><s n="imp"/><s n="p2"/><s n="sg"/></r>
        </p>
      </e>
      <e>
        <p>
          <l>igí</l>
          <r><s n="vblex"/><s n="imp"/><s n="p2"/><s n="pl"/></r>
        </p>
      </e>
      <e>
        <p>
          <l>eadh</l>
          <r><s n="vblex"/><s n="imp"/><s n="p3"/><s n="sg"/></r>
        </p>
      </e>
      <e>
        <p>
          <l>idís</l>
          <r><s n="vblex"/><s n="imp"/><s n="p3"/><s n="pl"/></r>
        </p>
      </e>
      <e>
        <p>
          <l>eadh</l>
          <r><s n="vblex"/><s n="past"/><s n="impers"/><s n="sp"/></r>
        </p>
      </e>
      <e>
        <p>
          <l>te</l>
          <r><s n="vblex"/><s n="pp"/></r>
        </p>
      </e>
      <e>
        <p>
          <l>eann</l>
          <r><s n="vblex"/><s n="pres"/></r>
        </p>
      </e>
      <e>
        <p>
          <l>tear</l>
          <r><s n="vblex"/><s n="pres"/><s n="impers"/><s n="sp"/></r>
        </p>
      </e>
      <e>
        <p>
          <l>im</l>
          <r><s n="vblex"/><s n="pres"/><s n="p1"/><s n="sg"/></r>
        </p>
      </e>
      <e>
        <p>
          <l>imid</l>
          <r><s n="vblex"/><s n="pres"/><s n="p1"/><s n="pl"/></r>
        </p>
      </e>
    </pardef>
    <pardef n="ge/arb__n_f">
      <e>
        <p>
          <l>irbe</l>
          <r>arb<s n="n"/><s n="f"/><s n="sg"/><s n="gen"/></r>
        </p>
      </e>
      <e>
        <p>
          <l>arb</l>
          <r>arb<s n="n"/><s n="f"/><s n="sg"/><s n="nom"/></r>
        </p>
      </e>
      <e>
        <p>
          <l>arb</l>
          <r>arb<s n="n"/><s n="f"/><s n="pl"/><s n="gen"/></r>
        </p>
      </e>
      <e>
        <p>
          <l>arba</l>
          <r>arb<s n="n"/><s n="f"/><s n="pl"/><s n="nom"/></r>
        </p>
      </e>
    </pardef>
    <pardef n="b/í__vblex">
      <e>
        <p>
          <l>eidh</l>
          <r>í<s n="vblex"/><s n="fti"/></r>
        </p>
      </e>
      <e>
        <p>
          <l>eifear</l>
          <r>í<s n="vblex"/><s n="fti"/><s n="impers"/><s n="sp"/></r>
        </p>
      </e>
      <e>
        <p>
          <l>eimid</l>
          <r>í<s n="vblex"/><s n="fti"/><s n="p1"/><s n="pl"/></r>
        </p>
      </e>
      <e>
        <p>
          <l>eifí</l>
          <r>í<s n="vblex"/><s n="cni"/><s n="impers"/><s n="sp"/></r>
        </p>
      </e>
      <e>
        <p>
          <l>einn</l>
          <r>í<s n="vblex"/><s n="cni"/><s n="p1"/><s n="sg"/></r>
        </p>
      </e>
      <e>
        <p>
          <l>eimis</l>
          <r>í<s n="vblex"/><s n="cni"/><s n="p1"/><s n="pl"/></r>
        </p>
      </e>
      <e>
        <p>
          <l>eifeá</l>
          <r>í<s n="vblex"/><s n="cni"/><s n="p2"/><s n="sg"/></r>
        </p>
      </e>
      <e>
        <p>
          <l>eadh</l>
          <r>í<s n="vblex"/><s n="cni"/><s n="p2"/><s n="pl"/></r>
        </p>
      </e>
      <e>
        <p>
          <l>eadh</l>
          <r>í<s n="vblex"/><s n="cni"/><s n="p3"/><s n="sg"/></r>
        </p>
      </e>
      <e>
        <p>
          <l>eidís</l>
          <r>í<s n="vblex"/><s n="cni"/><s n="p3"/><s n="pl"/></r>
        </p>
      </e>
      <e>
        <p>
          <l>ím</l>
          <r>í<s n="vblex"/><s n="imp"/><s n="p1"/><s n="sg"/></r>
        </p>
      </e>
      <e>
        <p>
          <l>ímis</l>
          <r>í<s n="vblex"/><s n="imp"/><s n="p1"/><s n="pl"/></r>
        </p>
      </e>
      <e>
        <p>
          <l>í</l>
          <r>í<s n="vblex"/><s n="imp"/><s n="p2"/><s n="sg"/></r>
        </p>
      </e>
      <e>
        <p>
          <l>ígí</l>
          <r>í<s n="vblex"/><s n="imp"/><s n="p2"/><s n="pl"/></r>
        </p>
      </e>
      <e>
        <p>
          <l>íodh</l>
          <r>í<s n="vblex"/><s n="imp"/><s n="p3"/><s n="sg"/></r>
        </p>
      </e>
      <e>
        <p>
          <l>ídís</l>
          <r>í<s n="vblex"/><s n="imp"/><s n="p3"/><s n="pl"/></r>
        </p>
      </e>
      <e>
        <p>
          <l>íonn</l>
          <r>í<s n="vblex"/><s n="pres"/></r>
        </p>
      </e>
      <e>
        <p>
          <l>ítear</l>
          <r>í<s n="vblex"/><s n="pres"/><s n="impers"/><s n="sp"/></r>
        </p>
      </e>
      <e>
        <p>
          <l>ím</l>
          <r>í<s n="vblex"/><s n="pres"/><s n="p1"/><s n="sg"/></r>
        </p>
      </e>
      <e>
        <p>
          <l>ímid</l>
          <r>í<s n="vblex"/><s n="pres"/><s n="p1"/><s n="pl"/></r>
        </p>
      </e>
      <e>
        <p>
          <l>raih</l>
          <r>í<s n="vblex"/><s n="prs"/></r>
        </p>
      </e>
      <e>
        <p>
          <l>rahaimid</l>
          <r>í<s n="vblex"/><s n="prs"/><s n="p1"/><s n="pl"/></r>
        </p>
      </e>
    </pardef>
    <pardef n="F/ear__n_m">
      <e>
        <p>
          <l>ir</l>
          <r>ear<s n="n"/><s n="m"/><s n="sg"/><s n="gen"/></r>
        </p>
      </e>
      <e>
        <p>
          <l>ear</l>
          <r>ear<s n="n"/><s n="m"/><s n="sg"/><s n="nom"/></r>
        </p>
      </e>
    </pardef>
    <pardef n="cí/och__n_f">
      <e>
        <p>
          <l>che</l>
          <r>och<s n="n"/><s n="f"/><s n="sg"/><s n="gen"/></r>
        </p>
      </e>
      <e>
        <p>
          <l>och</l>
          <r>och<s n="n"/><s n="f"/><s n="sg"/><s n="nom"/></r>
        </p>
      </e>
      <e>
        <p>
          <l>och</l>
          <r>och<s n="n"/><s n="f"/><s n="pl"/><s n="gen"/></r>
        </p>
      </e>
      <e>
        <p>
          <l>ocha</l>
          <r>och<s n="n"/><s n="f"/><s n="pl"/><s n="nom"/></r>
        </p>
      </e>
    </pardef>
    <pardef n="crí/och__n_f">
      <e>
        <p>
          <l>che</l>
          <r>och<s n="n"/><s n="f"/><s n="sg"/><s n="gen"/></r>
        </p>
      </e>
      <e>
        <p>
          <l>och</l>
          <r>och<s n="n"/><s n="f"/><s n="sg"/><s n="nom"/></r>
        </p>
      </e>
      <e>
        <p>
          <l>ch</l>
          <r>och<s n="n"/><s n="f"/><s n="sg"/><s n="dat"/></r>
        </p>
      </e>
      <e>
        <p>
          <l>och</l>
          <r>och<s n="n"/><s n="f"/><s n="pl"/><s n="gen"/></r>
        </p>
      </e>
      <e>
        <p>
          <l>ocha</l>
          <r>och<s n="n"/><s n="f"/><s n="pl"/><s n="nom"/></r>
        </p>
      </e>
    </pardef>
    <pardef n="so/las__n_m">
      <e>
        <p>
          <l>lais</l>
          <r>las<s n="n"/><s n="m"/><s n="sg"/><s n="gen"/></r>
        </p>
      </e>
      <e>
        <p>
          <l>las</l>
          <r>las<s n="n"/><s n="m"/><s n="sg"/><s n="nom"/></r>
        </p>
      </e>
      <e>
        <p>
          <l>ilse</l>
          <r>las<s n="n"/><s n="m"/><s n="pl"/><s n="gen"/></r>
        </p>
      </e>
      <e>
        <p>
          <l>ilse</l>
          <r>las<s n="n"/><s n="m"/><s n="pl"/><s n="nom"/></r>
        </p>
      </e>
    </pardef>
    <pardef n="daor/adh__n_m">
      <e>
        <p>
          <l>tha</l>
          <r>adh<s n="n"/><s n="m"/><s n="sg"/><s n="gen"/></r>
        </p>
      </e>
      <e>
        <p>
          <l>adh</l>
          <r>adh<s n="n"/><s n="m"/><s n="sg"/><s n="nom"/></r>
        </p>
      </e>
      <e>
        <p>
          <l>thaí</l>
          <r>adh<s n="n"/><s n="m"/><s n="pl"/><s n="gen"/></r>
        </p>
      </e>
      <e>
        <p>
          <l>thaí</l>
          <r>adh<s n="n"/><s n="m"/><s n="pl"/><s n="nom"/></r>
        </p>
      </e>
    </pardef>
    <pardef n="díola/im__n_f">
      <e>
        <p>
          <l>ma</l>
          <r>im<s n="n"/><s n="f"/><s n="sg"/><s n="gen"/></r>
        </p>
      </e>
      <e>
        <p>
          <l>im</l>
          <r>im<s n="n"/><s n="f"/><s n="sg"/><s n="nom"/></r>
        </p>
      </e>
      <e>
        <p>
          <l>maí</l>
          <r>im<s n="n"/><s n="f"/><s n="pl"/><s n="gen"/></r>
        </p>
      </e>
      <e>
        <p>
          <l>maí</l>
          <r>im<s n="n"/><s n="f"/><s n="pl"/><s n="nom"/></r>
        </p>
      </e>
    </pardef>
    <pardef n="éil/eamh__n_m">
      <e>
        <p>
          <l>imh</l>
          <r>eamh<s n="n"/><s n="m"/><s n="sg"/><s n="gen"/></r>
        </p>
      </e>
      <e>
        <p>
          <l>eamh</l>
          <r>eamh<s n="n"/><s n="m"/><s n="sg"/><s n="nom"/></r>
        </p>
      </e>
      <e>
        <p>
          <l>eamh</l>
          <r>eamh<s n="n"/><s n="m"/><s n="pl"/><s n="gen"/></r>
        </p>
      </e>
      <e>
        <p>
          <l>imh</l>
          <r>eamh<s n="n"/><s n="m"/><s n="pl"/><s n="nom"/></r>
        </p>
      </e>
    </pardef>
    <pardef n="le/adhb__n_f">
      <e>
        <p>
          <l>idhbe</l>
          <r>adhb<s n="n"/><s n="f"/><s n="sg"/><s n="gen"/></r>
        </p>
      </e>
      <e>
        <p>
          <l>adhb</l>
          <r>adhb<s n="n"/><s n="f"/><s n="sg"/><s n="nom"/></r>
        </p>
      </e>
      <e>
        <p>
          <l>adhbanna</l>
          <r>adhb<s n="n"/><s n="f"/><s n="pl"/><s n="gen"/></r>
        </p>
      </e>
      <e>
        <p>
          <l>adhbanna</l>
          <r>adhb<s n="n"/><s n="f"/><s n="pl"/><s n="nom"/></r>
        </p>
      </e>
    </pardef>
    <pardef n="asc/ain__vblex">
      <e>
        <p>
          <l>nóidh</l>
          <r>ain<s n="vblex"/><s n="fti"/></r>
        </p>
      </e>
      <e>
        <p>
          <l>nófar</l>
          <r>ain<s n="vblex"/><s n="fti"/><s n="impers"/><s n="sp"/></r>
        </p>
      </e>
      <e>
        <p>
          <l>nóimid</l>
          <r>ain<s n="vblex"/><s n="fti"/><s n="p1"/><s n="pl"/></r>
        </p>
      </e>
      <e>
        <p>
          <l>nófaí</l>
          <r>ain<s n="vblex"/><s n="cni"/><s n="impers"/><s n="sp"/></r>
        </p>
      </e>
      <e>
        <p>
          <l>nóinn</l>
          <r>ain<s n="vblex"/><s n="cni"/><s n="p1"/><s n="sg"/></r>
        </p>
      </e>
      <e>
        <p>
          <l>nóimis</l>
          <r>ain<s n="vblex"/><s n="cni"/><s n="p1"/><s n="pl"/></r>
        </p>
      </e>
      <e>
        <p>
          <l>nófá</l>
          <r>ain<s n="vblex"/><s n="cni"/><s n="p2"/><s n="sg"/></r>
        </p>
      </e>
      <e>
        <p>
          <l>nódh</l>
          <r>ain<s n="vblex"/><s n="cni"/><s n="p2"/><s n="pl"/></r>
        </p>
      </e>
      <e>
        <p>
          <l>nódh</l>
          <r>ain<s n="vblex"/><s n="cni"/><s n="p3"/><s n="sg"/></r>
        </p>
      </e>
      <e>
        <p>
          <l>nóidís</l>
          <r>ain<s n="vblex"/><s n="cni"/><s n="p3"/><s n="pl"/></r>
        </p>
      </e>
      <e>
        <p>
          <l>naím</l>
          <r>ain<s n="vblex"/><s n="imp"/><s n="p1"/><s n="sg"/></r>
        </p>
      </e>
      <e>
        <p>
          <l>naímis</l>
          <r>ain<s n="vblex"/><s n="imp"/><s n="p1"/><s n="pl"/></r>
        </p>
      </e>
      <e>
        <p>
          <l>ain</l>
          <r>ain<s n="vblex"/><s n="imp"/><s n="p2"/><s n="sg"/></r>
        </p>
      </e>
      <e>
        <p>
          <l>naígí</l>
          <r>ain<s n="vblex"/><s n="imp"/><s n="p2"/><s n="pl"/></r>
        </p>
      </e>
      <e>
        <p>
          <l>naíodh</l>
          <r>ain<s n="vblex"/><s n="imp"/><s n="p3"/><s n="sg"/></r>
        </p>
      </e>
      <e>
        <p>
          <l>naídís</l>
          <r>ain<s n="vblex"/><s n="imp"/><s n="p3"/><s n="pl"/></r>
        </p>
      </e>
      <e>
        <p>
          <l>ain</l>
          <r>ain<s n="vblex"/><s n="past"/></r>
        </p>
      </e>
      <e>
        <p>
          <l>naíodh</l>
          <r>ain<s n="vblex"/><s n="past"/><s n="impers"/><s n="sp"/></r>
        </p>
      </e>
      <e>
        <p>
          <l>naíomar</l>
          <r>ain<s n="vblex"/><s n="past"/><s n="p1"/><s n="pl"/></r>
        </p>
      </e>
      <e>
        <p>
          <l>naíodar</l>
          <r>ain<s n="vblex"/><s n="past"/><s n="p3"/><s n="pl"/></r>
        </p>
      </e>
      <e>
        <p>
          <l>naítí</l>
          <r>ain<s n="vblex"/><s n="pii"/><s n="impers"/><s n="sp"/></r>
        </p>
      </e>
      <e>
        <p>
          <l>naínn</l>
          <r>ain<s n="vblex"/><s n="pii"/><s n="p1"/><s n="sg"/></r>
        </p>
      </e>
      <e>
        <p>
          <l>naímis</l>
          <r>ain<s n="vblex"/><s n="pii"/><s n="p1"/><s n="pl"/></r>
        </p>
      </e>
      <e>
        <p>
          <l>naíteá</l>
          <r>ain<s n="vblex"/><s n="pii"/><s n="p2"/><s n="sg"/></r>
        </p>
      </e>
      <e>
        <p>
          <l>naíodh</l>
          <r>ain<s n="vblex"/><s n="pii"/><s n="p2"/><s n="pl"/></r>
        </p>
      </e>
      <e>
        <p>
          <l>naíodh</l>
          <r>ain<s n="vblex"/><s n="pii"/><s n="p3"/><s n="sg"/></r>
        </p>
      </e>
      <e>
        <p>
          <l>naídís</l>
          <r>ain<s n="vblex"/><s n="pii"/><s n="p3"/><s n="pl"/></r>
        </p>
      </e>
      <e>
        <p>
          <l>anta</l>
          <r>ain<s n="vblex"/><s n="pp"/></r>
        </p>
      </e>
      <e>
        <p>
          <l>naíonn</l>
          <r>ain<s n="vblex"/><s n="pres"/></r>
        </p>
      </e>
      <e>
        <p>
          <l>naítear</l>
          <r>ain<s n="vblex"/><s n="pres"/><s n="impers"/><s n="sp"/></r>
        </p>
      </e>
      <e>
        <p>
          <l>naím</l>
          <r>ain<s n="vblex"/><s n="pres"/><s n="p1"/><s n="sg"/></r>
        </p>
      </e>
      <e>
        <p>
          <l>naímid</l>
          <r>ain<s n="vblex"/><s n="pres"/><s n="p1"/><s n="pl"/></r>
        </p>
      </e>
      <e>
        <p>
          <l>naí</l>
          <r>ain<s n="vblex"/><s n="prs"/></r>
        </p>
      </e>
      <e>
        <p>
          <l>naímid</l>
          <r>ain<s n="vblex"/><s n="prs"/><s n="p1"/><s n="pl"/></r>
        </p>
      </e>
    </pardef>
    <pardef n="nó/in__n_f">
      <e>
        <p>
          <l>na</l>
          <r>in<s n="n"/><s n="f"/><s n="sg"/><s n="gen"/></r>
        </p>
      </e>
      <e>
        <p>
          <l>in</l>
          <r>in<s n="n"/><s n="f"/><s n="sg"/><s n="nom"/></r>
        </p>
      </e>
      <e>
        <p>
          <l>nta</l>
          <r>in<s n="n"/><s n="f"/><s n="pl"/><s n="nom"/></r>
        </p>
      </e>
    </pardef>
    <pardef n="so/p__n_m">
      <e>
        <p>
          <l>ip</l>
          <r>p<s n="n"/><s n="m"/><s n="sg"/><s n="gen"/></r>
        </p>
      </e>
      <e>
        <p>
          <l>p</l>
          <r>p<s n="n"/><s n="m"/><s n="sg"/><s n="nom"/></r>
        </p>
      </e>
      <e>
        <p>
          <l>p</l>
          <r>p<s n="n"/><s n="m"/><s n="pl"/><s n="gen"/></r>
        </p>
      </e>
      <e>
        <p>
          <l>ip</l>
          <r>p<s n="n"/><s n="m"/><s n="pl"/><s n="nom"/></r>
        </p>
      </e>
    </pardef>
    <pardef n="bo/cht__adj">
      <e>
        <p>
          <l>icht</l>
          <r>cht<s n="adj"/><s n="m"/><s n="sg"/><s n="gen"/></r>
        </p>
      </e>
      <e>
        <p>
          <l>ichte</l>
          <r>cht<s n="adj"/><s n="f"/><s n="sg"/><s n="gen"/></r>
        </p>
      </e>
      <e>
        <p>
          <l>cht</l>
          <r>cht<s n="adj"/><s n="mf"/><s n="sg"/><s n="nom"/></r>
        </p>
      </e>
      <e>
        <p>
          <l>chta</l>
          <r>cht<s n="adj"/><s n="mf"/><s n="pl"/><s n="nom"/></r>
        </p>
      </e>
    </pardef>
    <pardef n="mi/on__adj">
      <e>
        <p>
          <l>n</l>
          <r>on<s n="adj"/><s n="m"/><s n="sg"/><s n="gen"/></r>
        </p>
      </e>
      <e>
        <p>
          <l>ne</l>
          <r>on<s n="adj"/><s n="f"/><s n="sg"/><s n="gen"/></r>
        </p>
      </e>
      <e>
        <p>
          <l>on</l>
          <r>on<s n="adj"/><s n="mf"/><s n="sg"/><s n="nom"/></r>
        </p>
      </e>
      <e>
        <p>
          <l>ona</l>
          <r>on<s n="adj"/><s n="mf"/><s n="pl"/><s n="nom"/></r>
        </p>
      </e>
    </pardef>
    <pardef n="gra/f__n_m">
      <e>
        <p>
          <l>if</l>
          <r>f<s n="n"/><s n="m"/><s n="sg"/><s n="gen"/></r>
        </p>
      </e>
      <e>
        <p>
          <l>f</l>
          <r>f<s n="n"/><s n="m"/><s n="sg"/><s n="nom"/></r>
        </p>
      </e>
      <e>
        <p>
          <l>f</l>
          <r>f<s n="n"/><s n="m"/><s n="pl"/><s n="gen"/></r>
        </p>
      </e>
      <e>
        <p>
          <l>if</l>
          <r>f<s n="n"/><s n="m"/><s n="pl"/><s n="nom"/></r>
        </p>
      </e>
    </pardef>
    <pardef n="dri/og__n_f">
      <e>
        <p>
          <l>ge</l>
          <r>og<s n="n"/><s n="f"/><s n="sg"/><s n="gen"/></r>
        </p>
      </e>
      <e>
        <p>
          <l>og</l>
          <r>og<s n="n"/><s n="f"/><s n="sg"/><s n="nom"/></r>
        </p>
      </e>
      <e>
        <p>
          <l>oganna</l>
          <r>og<s n="n"/><s n="f"/><s n="pl"/><s n="gen"/></r>
        </p>
      </e>
      <e>
        <p>
          <l>oganna</l>
          <r>og<s n="n"/><s n="f"/><s n="pl"/><s n="nom"/></r>
        </p>
      </e>
    </pardef>
    <pardef n="ól__vblex">
      <e>
        <p>
          <l>faidh</l>
          <r><s n="vblex"/><s n="fti"/></r>
        </p>
      </e>
      <e>
        <p>
          <l>far</l>
          <r><s n="vblex"/><s n="fti"/><s n="impers"/><s n="sp"/></r>
        </p>
      </e>
      <e>
        <p>
          <l>faimid</l>
          <r><s n="vblex"/><s n="fti"/><s n="p1"/><s n="pl"/></r>
        </p>
      </e>
      <e>
        <p>
          <l>faí</l>
          <r><s n="vblex"/><s n="cni"/><s n="impers"/><s n="sp"/></r>
        </p>
      </e>
      <e>
        <p>
          <l>fainn</l>
          <r><s n="vblex"/><s n="cni"/><s n="p1"/><s n="sg"/></r>
        </p>
      </e>
      <e>
        <p>
          <l>faimis</l>
          <r><s n="vblex"/><s n="cni"/><s n="p1"/><s n="pl"/></r>
        </p>
      </e>
      <e>
        <p>
          <l>fá</l>
          <r><s n="vblex"/><s n="cni"/><s n="p2"/><s n="sg"/></r>
        </p>
      </e>
      <e>
        <p>
          <l>fadh</l>
          <r><s n="vblex"/><s n="cni"/><s n="p2"/><s n="pl"/></r>
        </p>
      </e>
      <e>
        <p>
          <l>fadh</l>
          <r><s n="vblex"/><s n="cni"/><s n="p3"/><s n="sg"/></r>
        </p>
      </e>
      <e>
        <p>
          <l>faidís</l>
          <r><s n="vblex"/><s n="cni"/><s n="p3"/><s n="pl"/></r>
        </p>
      </e>
      <e>
        <p>
          <l>aim</l>
          <r><s n="vblex"/><s n="imp"/><s n="p1"/><s n="sg"/></r>
        </p>
      </e>
      <e>
        <p>
          <l>aimis</l>
          <r><s n="vblex"/><s n="imp"/><s n="p1"/><s n="pl"/></r>
        </p>
      </e>
      <e>
        <p>
          <l></l>
          <r><s n="vblex"/><s n="imp"/><s n="p2"/><s n="sg"/></r>
        </p>
      </e>
      <e>
        <p>
          <l>aigí</l>
          <r><s n="vblex"/><s n="imp"/><s n="p2"/><s n="pl"/></r>
        </p>
      </e>
      <e>
        <p>
          <l>adh</l>
          <r><s n="vblex"/><s n="imp"/><s n="p3"/><s n="sg"/></r>
        </p>
      </e>
      <e>
        <p>
          <l>aidís</l>
          <r><s n="vblex"/><s n="imp"/><s n="p3"/><s n="pl"/></r>
        </p>
      </e>
      <e>
        <p>
          <l></l>
          <r><s n="vblex"/><s n="past"/></r>
        </p>
      </e>
      <e>
        <p>
          <l>adh</l>
          <r><s n="vblex"/><s n="past"/><s n="impers"/><s n="sp"/></r>
        </p>
      </e>
      <e>
        <p>
          <l>amar</l>
          <r><s n="vblex"/><s n="past"/><s n="p1"/><s n="pl"/></r>
        </p>
      </e>
      <e>
        <p>
          <l>adar</l>
          <r><s n="vblex"/><s n="past"/><s n="p3"/><s n="pl"/></r>
        </p>
      </e>
      <e>
        <p>
          <l>taí</l>
          <r><s n="vblex"/><s n="pii"/><s n="impers"/><s n="sp"/></r>
        </p>
      </e>
      <e>
        <p>
          <l>ainn</l>
          <r><s n="vblex"/><s n="pii"/><s n="p1"/><s n="sg"/></r>
        </p>
      </e>
      <e>
        <p>
          <l>aimis</l>
          <r><s n="vblex"/><s n="pii"/><s n="p1"/><s n="pl"/></r>
        </p>
      </e>
      <e>
        <p>
          <l>tá</l>
          <r><s n="vblex"/><s n="pii"/><s n="p2"/><s n="sg"/></r>
        </p>
      </e>
      <e>
        <p>
          <l>adh</l>
          <r><s n="vblex"/><s n="pii"/><s n="p2"/><s n="pl"/></r>
        </p>
      </e>
      <e>
        <p>
          <l>adh</l>
          <r><s n="vblex"/><s n="pii"/><s n="p3"/><s n="sg"/></r>
        </p>
      </e>
      <e>
        <p>
          <l>aidís</l>
          <r><s n="vblex"/><s n="pii"/><s n="p3"/><s n="pl"/></r>
        </p>
      </e>
      <e>
        <p>
          <l>ta</l>
          <r><s n="vblex"/><s n="pp"/></r>
        </p>
      </e>
      <e>
        <p>
          <l>ann</l>
          <r><s n="vblex"/><s n="pres"/></r>
        </p>
      </e>
      <e>
        <p>
          <l>tar</l>
          <r><s n="vblex"/><s n="pres"/><s n="impers"/><s n="sp"/></r>
        </p>
      </e>
      <e>
        <p>
          <l>aim</l>
          <r><s n="vblex"/><s n="pres"/><s n="p1"/><s n="sg"/></r>
        </p>
      </e>
      <e>
        <p>
          <l>aimid</l>
          <r><s n="vblex"/><s n="pres"/><s n="p1"/><s n="pl"/></r>
        </p>
      </e>
      <e>
        <p>
          <l>a</l>
          <r><s n="vblex"/><s n="prs"/></r>
        </p>
      </e>
      <e>
        <p>
          <l>aimid</l>
          <r><s n="vblex"/><s n="prs"/><s n="p1"/><s n="pl"/></r>
        </p>
      </e>
    </pardef>
    <pardef n="có/ch__n_m">
      <e>
        <p>
          <l>ich</l>
          <r>ch<s n="n"/><s n="m"/><s n="sg"/><s n="gen"/></r>
        </p>
      </e>
      <e>
        <p>
          <l>ch</l>
          <r>ch<s n="n"/><s n="m"/><s n="sg"/><s n="nom"/></r>
        </p>
      </e>
      <e>
        <p>
          <l>ch</l>
          <r>ch<s n="n"/><s n="m"/><s n="pl"/><s n="gen"/></r>
        </p>
      </e>
      <e>
        <p>
          <l>cha</l>
          <r>ch<s n="n"/><s n="m"/><s n="pl"/><s n="nom"/></r>
        </p>
      </e>
    </pardef>
    <pardef n="tá/sc__n_m">
      <e>
        <p>
          <l>isc</l>
          <r>sc<s n="n"/><s n="m"/><s n="sg"/><s n="gen"/></r>
        </p>
      </e>
      <e>
        <p>
          <l>sc</l>
          <r>sc<s n="n"/><s n="m"/><s n="sg"/><s n="nom"/></r>
        </p>
      </e>
      <e>
        <p>
          <l>sc</l>
          <r>sc<s n="n"/><s n="m"/><s n="pl"/><s n="gen"/></r>
        </p>
      </e>
      <e>
        <p>
          <l>sca</l>
          <r>sc<s n="n"/><s n="m"/><s n="pl"/><s n="nom"/></r>
        </p>
      </e>
    </pardef>
    <pardef n="neach__n_m">
      <e>
        <p>
          <l></l>
          <r><s n="n"/><s n="m"/><s n="sg"/><s n="gen"/></r>
        </p>
      </e>
      <e>
        <p>
          <l></l>
          <r><s n="n"/><s n="m"/><s n="sg"/><s n="nom"/></r>
        </p>
      </e>
      <e>
        <p>
          <l></l>
          <r><s n="n"/><s n="m"/><s n="pl"/><s n="gen"/></r>
        </p>
      </e>
      <e>
        <p>
          <l>a</l>
          <r><s n="n"/><s n="m"/><s n="pl"/><s n="nom"/></r>
        </p>
      </e>
    </pardef>
    <pardef n="íle__n_f">
      <e>
        <p>
          <l></l>
          <r><s n="n"/><s n="f"/><s n="sg"/><s n="gen"/></r>
        </p>
      </e>
      <e>
        <p>
          <l></l>
          <r><s n="n"/><s n="f"/><s n="sg"/><s n="nom"/></r>
        </p>
      </e>
      <e>
        <p>
          <l>acha</l>
          <r><s n="n"/><s n="f"/><s n="pl"/><s n="gen"/></r>
        </p>
      </e>
      <e>
        <p>
          <l>acha</l>
          <r><s n="n"/><s n="f"/><s n="pl"/><s n="nom"/></r>
        </p>
      </e>
    </pardef>
    <pardef n="feo/il__n_f">
      <e>
        <p>
          <l>la</l>
          <r>il<s n="n"/><s n="f"/><s n="sg"/><s n="gen"/></r>
        </p>
      </e>
      <e>
        <p>
          <l>il</l>
          <r>il<s n="n"/><s n="f"/><s n="sg"/><s n="nom"/></r>
        </p>
      </e>
      <e>
        <p>
          <l>lta</l>
          <r>il<s n="n"/><s n="f"/><s n="pl"/><s n="gen"/></r>
        </p>
      </e>
      <e>
        <p>
          <l>lta</l>
          <r>il<s n="n"/><s n="f"/><s n="pl"/><s n="nom"/></r>
        </p>
      </e>
    </pardef>
    <pardef n="luid__n_f">
      <e>
        <p>
          <l></l>
          <r><s n="n"/><s n="f"/><s n="sg"/><s n="nom"/></r>
        </p>
      </e>
      <e>
        <p>
          <l>eanna</l>
          <r><s n="n"/><s n="f"/><s n="pl"/><s n="gen"/></r>
        </p>
      </e>
      <e>
        <p>
          <l>eanna</l>
          <r><s n="n"/><s n="f"/><s n="pl"/><s n="nom"/></r>
        </p>
      </e>
    </pardef>
    <pardef n="sagh/as__n_m">
      <e>
        <p>
          <l>ais</l>
          <r>as<s n="n"/><s n="m"/><s n="sg"/><s n="gen"/></r>
        </p>
      </e>
      <e>
        <p>
          <l>as</l>
          <r>as<s n="n"/><s n="m"/><s n="sg"/><s n="nom"/></r>
        </p>
      </e>
      <e>
        <p>
          <l>sanna</l>
          <r>as<s n="n"/><s n="m"/><s n="pl"/><s n="nom"/></r>
        </p>
      </e>
    </pardef>
    <pardef n="slá/n__n_m">
      <e>
        <p>
          <l>in</l>
          <r>n<s n="n"/><s n="m"/><s n="sg"/><s n="gen"/></r>
        </p>
      </e>
      <e>
        <p>
          <l>n</l>
          <r>n<s n="n"/><s n="m"/><s n="sg"/><s n="nom"/></r>
        </p>
      </e>
      <e>
        <p>
          <l>n</l>
          <r>n<s n="n"/><s n="m"/><s n="pl"/><s n="gen"/></r>
        </p>
      </e>
      <e>
        <p>
          <l>na</l>
          <r>n<s n="n"/><s n="m"/><s n="pl"/><s n="nom"/></r>
        </p>
      </e>
    </pardef>
    <pardef n="pre/ab__n_f">
      <e>
        <p>
          <l>ibe</l>
          <r>ab<s n="n"/><s n="f"/><s n="sg"/><s n="gen"/></r>
        </p>
      </e>
      <e>
        <p>
          <l>ab</l>
          <r>ab<s n="n"/><s n="f"/><s n="sg"/><s n="nom"/></r>
        </p>
      </e>
      <e>
        <p>
          <l>ab</l>
          <r>ab<s n="n"/><s n="f"/><s n="pl"/><s n="gen"/></r>
        </p>
      </e>
      <e>
        <p>
          <l>aba</l>
          <r>ab<s n="n"/><s n="f"/><s n="pl"/><s n="nom"/></r>
        </p>
      </e>
    </pardef>
    <pardef n="mé/ar__n_f">
      <e>
        <p>
          <l>ire</l>
          <r>ar<s n="n"/><s n="f"/><s n="sg"/><s n="gen"/></r>
        </p>
      </e>
      <e>
        <p>
          <l>ar</l>
          <r>ar<s n="n"/><s n="f"/><s n="sg"/><s n="nom"/></r>
        </p>
      </e>
      <e>
        <p>
          <l>ar</l>
          <r>ar<s n="n"/><s n="f"/><s n="pl"/><s n="gen"/></r>
        </p>
      </e>
      <e>
        <p>
          <l>ara</l>
          <r>ar<s n="n"/><s n="f"/><s n="pl"/><s n="nom"/></r>
        </p>
      </e>
    </pardef>
    <pardef n="d/eoch__n_f">
      <e>
        <p>
          <l>í</l>
          <r>eoch<s n="n"/><s n="f"/><s n="sg"/><s n="gen"/></r>
        </p>
      </e>
      <e>
        <p>
          <l>eoch</l>
          <r>eoch<s n="n"/><s n="f"/><s n="sg"/><s n="nom"/></r>
        </p>
      </e>
      <e>
        <p>
          <l>eochanna</l>
          <r>eoch<s n="n"/><s n="f"/><s n="pl"/><s n="gen"/></r>
        </p>
      </e>
      <e>
        <p>
          <l>eochanna</l>
          <r>eoch<s n="n"/><s n="f"/><s n="pl"/><s n="nom"/></r>
        </p>
      </e>
    </pardef>
    <pardef n="ga/l__n_f">
      <e>
        <p>
          <l>ile</l>
          <r>l<s n="n"/><s n="f"/><s n="sg"/><s n="gen"/></r>
        </p>
      </e>
      <e>
        <p>
          <l>l</l>
          <r>l<s n="n"/><s n="f"/><s n="sg"/><s n="nom"/></r>
        </p>
      </e>
      <e>
        <p>
          <l>l</l>
          <r>l<s n="n"/><s n="f"/><s n="pl"/><s n="gen"/></r>
        </p>
      </e>
      <e>
        <p>
          <l>la</l>
          <r>l<s n="n"/><s n="f"/><s n="pl"/><s n="nom"/></r>
        </p>
      </e>
    </pardef>
    <pardef n="F/iann__n_f">
      <e>
        <p>
          <l>éinne</l>
          <r>iann<s n="n"/><s n="f"/><s n="sg"/><s n="gen"/></r>
        </p>
      </e>
      <e>
        <p>
          <l>iann</l>
          <r>iann<s n="n"/><s n="f"/><s n="sg"/><s n="nom"/></r>
        </p>
      </e>
      <e>
        <p>
          <l>iann</l>
          <r>iann<s n="n"/><s n="f"/><s n="pl"/><s n="gen"/></r>
        </p>
      </e>
      <e>
        <p>
          <l>ianna</l>
          <r>iann<s n="n"/><s n="f"/><s n="pl"/><s n="nom"/></r>
        </p>
      </e>
    </pardef>
    <pardef n="fothaoidmh/ear__adj">
      <e>
        <p>
          <l>ir</l>
          <r>ear<s n="adj"/><s n="m"/><s n="sg"/><s n="gen"/></r>
        </p>
      </e>
      <e>
        <p>
          <l>eire</l>
          <r>ear<s n="adj"/><s n="f"/><s n="sg"/><s n="gen"/></r>
        </p>
      </e>
      <e>
        <p>
          <l>ear</l>
          <r>ear<s n="adj"/><s n="mf"/><s n="sg"/><s n="nom"/></r>
        </p>
      </e>
      <e>
        <p>
          <l>eara</l>
          <r>ear<s n="adj"/><s n="mf"/><s n="pl"/><s n="nom"/></r>
        </p>
      </e>
    </pardef>
    <pardef n="díb/ir__vblex">
      <e>
        <p>
          <l>reoidh</l>
          <r>ir<s n="vblex"/><s n="fti"/></r>
        </p>
      </e>
      <e>
        <p>
          <l>reofar</l>
          <r>ir<s n="vblex"/><s n="fti"/><s n="impers"/><s n="sp"/></r>
        </p>
      </e>
      <e>
        <p>
          <l>reoimid</l>
          <r>ir<s n="vblex"/><s n="fti"/><s n="p1"/><s n="pl"/></r>
        </p>
      </e>
      <e>
        <p>
          <l>rím</l>
          <r>ir<s n="vblex"/><s n="imp"/><s n="p1"/><s n="sg"/></r>
        </p>
      </e>
      <e>
        <p>
          <l>rímis</l>
          <r>ir<s n="vblex"/><s n="imp"/><s n="p1"/><s n="pl"/></r>
        </p>
      </e>
      <e>
        <p>
          <l>ir</l>
          <r>ir<s n="vblex"/><s n="imp"/><s n="p2"/><s n="sg"/></r>
        </p>
      </e>
      <e>
        <p>
          <l>rígí</l>
          <r>ir<s n="vblex"/><s n="imp"/><s n="p2"/><s n="pl"/></r>
        </p>
      </e>
      <e>
        <p>
          <l>ríodh</l>
          <r>ir<s n="vblex"/><s n="imp"/><s n="p3"/><s n="sg"/></r>
        </p>
      </e>
      <e>
        <p>
          <l>rídís</l>
          <r>ir<s n="vblex"/><s n="imp"/><s n="p3"/><s n="pl"/></r>
        </p>
      </e>
      <e>
        <p>
          <l>ríodh</l>
          <r>ir<s n="vblex"/><s n="past"/><s n="impers"/><s n="sp"/></r>
        </p>
      </e>
      <e>
        <p>
          <l>eartha</l>
          <r>ir<s n="vblex"/><s n="pp"/></r>
        </p>
      </e>
      <e>
        <p>
          <l>ríonn</l>
          <r>ir<s n="vblex"/><s n="pres"/></r>
        </p>
      </e>
      <e>
        <p>
          <l>rítear</l>
          <r>ir<s n="vblex"/><s n="pres"/><s n="impers"/><s n="sp"/></r>
        </p>
      </e>
      <e>
        <p>
          <l>rím</l>
          <r>ir<s n="vblex"/><s n="pres"/><s n="p1"/><s n="sg"/></r>
        </p>
      </e>
      <e>
        <p>
          <l>rímid</l>
          <r>ir<s n="vblex"/><s n="pres"/><s n="p1"/><s n="pl"/></r>
        </p>
      </e>
    </pardef>
    <pardef n="tog/radh__n_m">
      <e>
        <p>
          <l>artha</l>
          <r>radh<s n="n"/><s n="m"/><s n="sg"/><s n="gen"/></r>
        </p>
      </e>
      <e>
        <p>
          <l>radh</l>
          <r>radh<s n="n"/><s n="m"/><s n="sg"/><s n="nom"/></r>
        </p>
      </e>
    </pardef>
    <pardef n="tro/id__n_f">
      <e>
        <p>
          <l>da</l>
          <r>id<s n="n"/><s n="f"/><s n="sg"/><s n="gen"/></r>
        </p>
      </e>
      <e>
        <p>
          <l>id</l>
          <r>id<s n="n"/><s n="f"/><s n="sg"/><s n="nom"/></r>
        </p>
      </e>
      <e>
        <p>
          <l>ideanna</l>
          <r>id<s n="n"/><s n="f"/><s n="pl"/><s n="gen"/></r>
        </p>
      </e>
      <e>
        <p>
          <l>ideanna</l>
          <r>id<s n="n"/><s n="f"/><s n="pl"/><s n="nom"/></r>
        </p>
      </e>
    </pardef>
    <pardef n="/téigh__vblex">
      <e>
        <p>
          <l>rachaidh</l>
          <r>téigh<s n="vblex"/><s n="fti"/></r>
        </p>
      </e>
      <e>
        <p>
          <l>téifidh</l>
          <r>téigh<s n="vblex"/><s n="fti"/></r>
        </p>
      </e>
      <e>
        <p>
          <l>rachfar</l>
          <r>téigh<s n="vblex"/><s n="fti"/><s n="impers"/><s n="sp"/></r>
        </p>
      </e>
      <e>
        <p>
          <l>téifear</l>
          <r>téigh<s n="vblex"/><s n="fti"/><s n="impers"/><s n="sp"/></r>
        </p>
      </e>
      <e>
        <p>
          <l>rachaimid</l>
          <r>téigh<s n="vblex"/><s n="fti"/><s n="p1"/><s n="pl"/></r>
        </p>
      </e>
      <e>
        <p>
          <l>téifimid</l>
          <r>téigh<s n="vblex"/><s n="fti"/><s n="p1"/><s n="pl"/></r>
        </p>
      </e>
      <e>
        <p>
          <l>rachfaí</l>
          <r>téigh<s n="vblex"/><s n="cni"/><s n="impers"/><s n="sp"/></r>
        </p>
      </e>
      <e>
        <p>
          <l>rachainn</l>
          <r>téigh<s n="vblex"/><s n="cni"/><s n="p1"/><s n="sg"/></r>
        </p>
      </e>
      <e>
        <p>
          <l>rachaimis</l>
          <r>téigh<s n="vblex"/><s n="cni"/><s n="p1"/><s n="pl"/></r>
        </p>
      </e>
      <e>
        <p>
          <l>rachfá</l>
          <r>téigh<s n="vblex"/><s n="cni"/><s n="p2"/><s n="sg"/></r>
        </p>
      </e>
      <e>
        <p>
          <l>rachadh</l>
          <r>téigh<s n="vblex"/><s n="cni"/><s n="p2"/><s n="pl"/></r>
        </p>
      </e>
      <e>
        <p>
          <l>rachadh</l>
          <r>téigh<s n="vblex"/><s n="cni"/><s n="p3"/><s n="sg"/></r>
        </p>
      </e>
      <e>
        <p>
          <l>rachaidís</l>
          <r>téigh<s n="vblex"/><s n="cni"/><s n="p3"/><s n="pl"/></r>
        </p>
      </e>
      <e>
        <p>
          <l>té</l>
          <r>téigh<s n="vblex"/><s n="ger"/><s n="sg"/><s n="nom"/></r>
        </p>
      </e>
      <e>
        <p>
          <l>téim</l>
          <r>téigh<s n="vblex"/><s n="imp"/><s n="p1"/><s n="sg"/></r>
        </p>
      </e>
      <e>
        <p>
          <l>téimis</l>
          <r>téigh<s n="vblex"/><s n="imp"/><s n="p1"/><s n="pl"/></r>
        </p>
      </e>
      <e>
        <p>
          <l>téigh</l>
          <r>téigh<s n="vblex"/><s n="imp"/><s n="p2"/><s n="sg"/></r>
        </p>
      </e>
      <e>
        <p>
          <l>téigí</l>
          <r>téigh<s n="vblex"/><s n="imp"/><s n="p2"/><s n="pl"/></r>
        </p>
      </e>
      <e>
        <p>
          <l>téadh</l>
          <r>téigh<s n="vblex"/><s n="imp"/><s n="p3"/><s n="sg"/></r>
        </p>
      </e>
      <e>
        <p>
          <l>téidís</l>
          <r>téigh<s n="vblex"/><s n="imp"/><s n="p3"/><s n="pl"/></r>
        </p>
      </e>
      <e>
        <p>
          <l>téadh</l>
          <r>téigh<s n="vblex"/><s n="past"/><s n="impers"/><s n="sp"/></r>
        </p>
      </e>
      <e>
        <p>
          <l>téann</l>
          <r>téigh<s n="vblex"/><s n="pres"/></r>
        </p>
      </e>
      <e>
        <p>
          <l>téitear</l>
          <r>téigh<s n="vblex"/><s n="pres"/><s n="impers"/><s n="sp"/></r>
        </p>
      </e>
      <e>
        <p>
          <l>téim</l>
          <r>téigh<s n="vblex"/><s n="pres"/><s n="p1"/><s n="sg"/></r>
        </p>
      </e>
      <e>
        <p>
          <l>téimid</l>
          <r>téigh<s n="vblex"/><s n="pres"/><s n="p1"/><s n="pl"/></r>
        </p>
      </e>
    </pardef>
    <pardef n="cá/ch__n_m">
      <e>
        <p>
          <l>ich</l>
          <r>ch<s n="n"/><s n="m"/><s n="sg"/><s n="gen"/></r>
        </p>
      </e>
      <e>
        <p>
          <l>ch</l>
          <r>ch<s n="n"/><s n="m"/><s n="sg"/><s n="nom"/></r>
        </p>
      </e>
    </pardef>
    <pardef n="cuig/eann__n_f">
      <e>
        <p>
          <l>inne</l>
          <r>eann<s n="n"/><s n="f"/><s n="sg"/><s n="gen"/></r>
        </p>
      </e>
      <e>
        <p>
          <l>eann</l>
          <r>eann<s n="n"/><s n="f"/><s n="sg"/><s n="nom"/></r>
        </p>
      </e>
      <e>
        <p>
          <l>ne</l>
          <r>eann<s n="n"/><s n="f"/><s n="pl"/><s n="nom"/></r>
        </p>
      </e>
    </pardef>
    <pardef n="tit__vblex">
      <e>
        <p>
          <l>fidh</l>
          <r><s n="vblex"/><s n="fti"/></r>
        </p>
      </e>
      <e>
        <p>
          <l>fear</l>
          <r><s n="vblex"/><s n="fti"/><s n="impers"/><s n="sp"/></r>
        </p>
      </e>
      <e>
        <p>
          <l>fimid</l>
          <r><s n="vblex"/><s n="fti"/><s n="p1"/><s n="pl"/></r>
        </p>
      </e>
      <e>
        <p>
          <l>im</l>
          <r><s n="vblex"/><s n="imp"/><s n="p1"/><s n="sg"/></r>
        </p>
      </e>
      <e>
        <p>
          <l>imis</l>
          <r><s n="vblex"/><s n="imp"/><s n="p1"/><s n="pl"/></r>
        </p>
      </e>
      <e>
        <p>
          <l></l>
          <r><s n="vblex"/><s n="imp"/><s n="p2"/><s n="sg"/></r>
        </p>
      </e>
      <e>
        <p>
          <l>igí</l>
          <r><s n="vblex"/><s n="imp"/><s n="p2"/><s n="pl"/></r>
        </p>
      </e>
      <e>
        <p>
          <l>eadh</l>
          <r><s n="vblex"/><s n="imp"/><s n="p3"/><s n="sg"/></r>
        </p>
      </e>
      <e>
        <p>
          <l>idís</l>
          <r><s n="vblex"/><s n="imp"/><s n="p3"/><s n="pl"/></r>
        </p>
      </e>
      <e>
        <p>
          <l>eadh</l>
          <r><s n="vblex"/><s n="past"/><s n="impers"/><s n="sp"/></r>
        </p>
      </e>
      <e>
        <p>
          <l>e</l>
          <r><s n="vblex"/><s n="pp"/></r>
        </p>
      </e>
      <e>
        <p>
          <l>eann</l>
          <r><s n="vblex"/><s n="pres"/></r>
        </p>
      </e>
      <e>
        <p>
          <l>ear</l>
          <r><s n="vblex"/><s n="pres"/><s n="impers"/><s n="sp"/></r>
        </p>
      </e>
      <e>
        <p>
          <l>im</l>
          <r><s n="vblex"/><s n="pres"/><s n="p1"/><s n="sg"/></r>
        </p>
      </e>
      <e>
        <p>
          <l>imid</l>
          <r><s n="vblex"/><s n="pres"/><s n="p1"/><s n="pl"/></r>
        </p>
      </e>
    </pardef>
    <pardef n="cineá/l__n_m">
      <e>
        <p>
          <l>il</l>
          <r>l<s n="n"/><s n="m"/><s n="sg"/><s n="gen"/></r>
        </p>
      </e>
      <e>
        <p>
          <l>l</l>
          <r>l<s n="n"/><s n="m"/><s n="sg"/><s n="nom"/></r>
        </p>
      </e>
      <e>
        <p>
          <l>lacha</l>
          <r>l<s n="n"/><s n="m"/><s n="pl"/><s n="gen"/></r>
        </p>
      </e>
      <e>
        <p>
          <l>lacha</l>
          <r>l<s n="n"/><s n="m"/><s n="pl"/><s n="nom"/></r>
        </p>
      </e>
    </pardef>
    <pardef n="tuins/eamh__n_m">
      <e>
        <p>
          <l>imh</l>
          <r>eamh<s n="n"/><s n="m"/><s n="sg"/><s n="gen"/></r>
        </p>
      </e>
      <e>
        <p>
          <l>eamh</l>
          <r>eamh<s n="n"/><s n="m"/><s n="sg"/><s n="nom"/></r>
        </p>
      </e>
      <e>
        <p>
          <l>eamh</l>
          <r>eamh<s n="n"/><s n="m"/><s n="pl"/><s n="gen"/></r>
        </p>
      </e>
      <e>
        <p>
          <l>eamha</l>
          <r>eamh<s n="n"/><s n="m"/><s n="pl"/><s n="nom"/></r>
        </p>
      </e>
    </pardef>
    <pardef n="re/ic__n_f">
      <e>
        <p>
          <l>aca</l>
          <r>ic<s n="n"/><s n="f"/><s n="sg"/><s n="gen"/></r>
        </p>
      </e>
      <e>
        <p>
          <l>ic</l>
          <r>ic<s n="n"/><s n="f"/><s n="sg"/><s n="nom"/></r>
        </p>
      </e>
      <e>
        <p>
          <l>iceanna</l>
          <r>ic<s n="n"/><s n="f"/><s n="pl"/><s n="gen"/></r>
        </p>
      </e>
      <e>
        <p>
          <l>iceanna</l>
          <r>ic<s n="n"/><s n="f"/><s n="pl"/><s n="nom"/></r>
        </p>
      </e>
    </pardef>
    <pardef n="athbheo/igh__vblex">
      <e>
        <p>
          <l>faidh</l>
          <r>igh<s n="vblex"/><s n="fti"/></r>
        </p>
      </e>
      <e>
        <p>
          <l>far</l>
          <r>igh<s n="vblex"/><s n="fti"/><s n="impers"/><s n="sp"/></r>
        </p>
      </e>
      <e>
        <p>
          <l>faimid</l>
          <r>igh<s n="vblex"/><s n="fti"/><s n="p1"/><s n="pl"/></r>
        </p>
      </e>
      <e>
        <p>
          <l>faí</l>
          <r>igh<s n="vblex"/><s n="cni"/><s n="impers"/><s n="sp"/></r>
        </p>
      </e>
      <e>
        <p>
          <l>fainn</l>
          <r>igh<s n="vblex"/><s n="cni"/><s n="p1"/><s n="sg"/></r>
        </p>
      </e>
      <e>
        <p>
          <l>faimis</l>
          <r>igh<s n="vblex"/><s n="cni"/><s n="p1"/><s n="pl"/></r>
        </p>
      </e>
      <e>
        <p>
          <l>fá</l>
          <r>igh<s n="vblex"/><s n="cni"/><s n="p2"/><s n="sg"/></r>
        </p>
      </e>
      <e>
        <p>
          <l>fadh</l>
          <r>igh<s n="vblex"/><s n="cni"/><s n="p2"/><s n="pl"/></r>
        </p>
      </e>
      <e>
        <p>
          <l>fadh</l>
          <r>igh<s n="vblex"/><s n="cni"/><s n="p3"/><s n="sg"/></r>
        </p>
      </e>
      <e>
        <p>
          <l>faidís</l>
          <r>igh<s n="vblex"/><s n="cni"/><s n="p3"/><s n="pl"/></r>
        </p>
      </e>
      <e>
        <p>
          <l>im</l>
          <r>igh<s n="vblex"/><s n="imp"/><s n="p1"/><s n="sg"/></r>
        </p>
      </e>
      <e>
        <p>
          <l>imis</l>
          <r>igh<s n="vblex"/><s n="imp"/><s n="p1"/><s n="pl"/></r>
        </p>
      </e>
      <e>
        <p>
          <l>igh</l>
          <r>igh<s n="vblex"/><s n="imp"/><s n="p2"/><s n="sg"/></r>
        </p>
      </e>
      <e>
        <p>
          <l>igí</l>
          <r>igh<s n="vblex"/><s n="imp"/><s n="p2"/><s n="pl"/></r>
        </p>
      </e>
      <e>
        <p>
          <l>dh</l>
          <r>igh<s n="vblex"/><s n="imp"/><s n="p3"/><s n="sg"/></r>
        </p>
      </e>
      <e>
        <p>
          <l>idís</l>
          <r>igh<s n="vblex"/><s n="imp"/><s n="p3"/><s n="pl"/></r>
        </p>
      </e>
      <e>
        <p>
          <l>igh</l>
          <r>igh<s n="vblex"/><s n="past"/></r>
        </p>
      </e>
      <e>
        <p>
          <l>dh</l>
          <r>igh<s n="vblex"/><s n="past"/><s n="impers"/><s n="sp"/></r>
        </p>
      </e>
      <e>
        <p>
          <l>mar</l>
          <r>igh<s n="vblex"/><s n="past"/><s n="p1"/><s n="pl"/></r>
        </p>
      </e>
      <e>
        <p>
          <l>dar</l>
          <r>igh<s n="vblex"/><s n="past"/><s n="p3"/><s n="pl"/></r>
        </p>
      </e>
      <e>
        <p>
          <l>ití</l>
          <r>igh<s n="vblex"/><s n="pii"/><s n="impers"/><s n="sp"/></r>
        </p>
      </e>
      <e>
        <p>
          <l>inn</l>
          <r>igh<s n="vblex"/><s n="pii"/><s n="p1"/><s n="sg"/></r>
        </p>
      </e>
      <e>
        <p>
          <l>imis</l>
          <r>igh<s n="vblex"/><s n="pii"/><s n="p1"/><s n="pl"/></r>
        </p>
      </e>
      <e>
        <p>
          <l>iteá</l>
          <r>igh<s n="vblex"/><s n="pii"/><s n="p2"/><s n="sg"/></r>
        </p>
      </e>
      <e>
        <p>
          <l>dh</l>
          <r>igh<s n="vblex"/><s n="pii"/><s n="p2"/><s n="pl"/></r>
        </p>
      </e>
      <e>
        <p>
          <l>dh</l>
          <r>igh<s n="vblex"/><s n="pii"/><s n="p3"/><s n="sg"/></r>
        </p>
      </e>
      <e>
        <p>
          <l>idís</l>
          <r>igh<s n="vblex"/><s n="pii"/><s n="p3"/><s n="pl"/></r>
        </p>
      </e>
      <e>
        <p>
          <l>ite</l>
          <r>igh<s n="vblex"/><s n="pp"/></r>
        </p>
      </e>
      <e>
        <p>
          <l>nn</l>
          <r>igh<s n="vblex"/><s n="pres"/></r>
        </p>
      </e>
      <e>
        <p>
          <l>itear</l>
          <r>igh<s n="vblex"/><s n="pres"/><s n="impers"/><s n="sp"/></r>
        </p>
      </e>
      <e>
        <p>
          <l>im</l>
          <r>igh<s n="vblex"/><s n="pres"/><s n="p1"/><s n="sg"/></r>
        </p>
      </e>
      <e>
        <p>
          <l>imid</l>
          <r>igh<s n="vblex"/><s n="pres"/><s n="p1"/><s n="pl"/></r>
        </p>
      </e>
      <e>
        <p>
          <l></l>
          <r>igh<s n="vblex"/><s n="prs"/></r>
        </p>
      </e>
      <e>
        <p>
          <l>imid</l>
          <r>igh<s n="vblex"/><s n="prs"/><s n="p1"/><s n="pl"/></r>
        </p>
      </e>
    </pardef>
    <pardef n="ára__n_f">
      <e>
        <p>
          <l>nn</l>
          <r><s n="n"/><s n="f"/><s n="sg"/><s n="gen"/></r>
        </p>
      </e>
      <e>
        <p>
          <l></l>
          <r><s n="n"/><s n="f"/><s n="sg"/><s n="nom"/></r>
        </p>
      </e>
      <e>
        <p>
          <l>nna</l>
          <r><s n="n"/><s n="f"/><s n="pl"/><s n="gen"/></r>
        </p>
      </e>
      <e>
        <p>
          <l>nna</l>
          <r><s n="n"/><s n="f"/><s n="pl"/><s n="nom"/></r>
        </p>
      </e>
    </pardef>
    <pardef n="léaspá/in__n">
      <e>
        <p>
          <l>n</l>
          <r>in<s n="n"/><s n="pl"/><s n="gen"/></r>
        </p>
      </e>
      <e>
        <p>
          <l>in</l>
          <r>in<s n="n"/><s n="pl"/><s n="nom"/></r>
        </p>
      </e>
    </pardef>
    <pardef n="cáit/headh__n_m">
      <e>
        <p>
          <l>e</l>
          <r>headh<s n="n"/><s n="m"/><s n="sg"/><s n="gen"/></r>
        </p>
      </e>
      <e>
        <p>
          <l>headh</l>
          <r>headh<s n="n"/><s n="m"/><s n="sg"/><s n="nom"/></r>
        </p>
      </e>
    </pardef>
    <pardef n="lá/í__n_f">
      <e>
        <p>
          <l>í</l>
          <r>í<s n="n"/><s n="f"/><s n="sg"/><s n="gen"/></r>
        </p>
      </e>
      <e>
        <p>
          <l>í</l>
          <r>í<s n="n"/><s n="f"/><s n="sg"/><s n="nom"/></r>
        </p>
      </e>
      <e>
        <p>
          <l>nta</l>
          <r>í<s n="n"/><s n="f"/><s n="pl"/><s n="nom"/></r>
        </p>
      </e>
    </pardef>
    <pardef n="frí/th__n_m">
      <e>
        <p>
          <l>otha</l>
          <r>th<s n="n"/><s n="m"/><s n="sg"/><s n="gen"/></r>
        </p>
      </e>
      <e>
        <p>
          <l>th</l>
          <r>th<s n="n"/><s n="m"/><s n="sg"/><s n="nom"/></r>
        </p>
      </e>
      <e>
        <p>
          <l>otha</l>
          <r>th<s n="n"/><s n="m"/><s n="pl"/><s n="gen"/></r>
        </p>
      </e>
      <e>
        <p>
          <l>otha</l>
          <r>th<s n="n"/><s n="m"/><s n="pl"/><s n="nom"/></r>
        </p>
      </e>
    </pardef>
    <pardef n="annála__n_f">
      <e>
        <p>
          <l></l>
          <r><s n="n"/><s n="f"/><s n="pl"/><s n="gen"/></r>
        </p>
      </e>
      <e>
        <p>
          <l></l>
          <r><s n="n"/><s n="f"/><s n="pl"/><s n="nom"/></r>
        </p>
      </e>
    </pardef>
    <pardef n="ga/rr__n_m">
      <e>
        <p>
          <l>irr</l>
          <r>rr<s n="n"/><s n="m"/><s n="sg"/><s n="gen"/></r>
        </p>
      </e>
      <e>
        <p>
          <l>rr</l>
          <r>rr<s n="n"/><s n="m"/><s n="sg"/><s n="nom"/></r>
        </p>
      </e>
    </pardef>
    <pardef n="Eo__n">
      <e>
        <p>
          <l></l>
          <r><s n="n"/><s n="mf"/><s n="sg"/><s n="nom"/></r>
        </p>
      </e>
    </pardef>
    <pardef n="ré__n_f">
      <e>
        <p>
          <l></l>
          <r><s n="n"/><s n="f"/><s n="sg"/><s n="gen"/></r>
        </p>
      </e>
      <e>
        <p>
          <l></l>
          <r><s n="n"/><s n="f"/><s n="sg"/><s n="nom"/></r>
        </p>
      </e>
      <e>
        <p>
          <l>anna</l>
          <r><s n="n"/><s n="f"/><s n="pl"/><s n="gen"/></r>
        </p>
      </e>
      <e>
        <p>
          <l>anna</l>
          <r><s n="n"/><s n="f"/><s n="pl"/><s n="nom"/></r>
        </p>
      </e>
    </pardef>
    <pardef n="á/gh__n_m">
      <e>
        <p>
          <l>igh</l>
          <r>gh<s n="n"/><s n="m"/><s n="sg"/><s n="gen"/></r>
        </p>
      </e>
      <e>
        <p>
          <l>gh</l>
          <r>gh<s n="n"/><s n="m"/><s n="sg"/><s n="nom"/></r>
        </p>
      </e>
    </pardef>
    <pardef n="Inse__n_f">
      <e>
        <p>
          <l></l>
          <r><s n="n"/><s n="f"/><s n="sg"/><s n="nom"/></r>
        </p>
      </e>
    </pardef>
    <pardef n="gla/s__adj">
      <e>
        <p>
          <l>is</l>
          <r>s<s n="adj"/><s n="m"/><s n="sg"/><s n="gen"/></r>
        </p>
      </e>
      <e>
        <p>
          <l>ise</l>
          <r>s<s n="adj"/><s n="f"/><s n="sg"/><s n="gen"/></r>
        </p>
      </e>
      <e>
        <p>
          <l>s</l>
          <r>s<s n="adj"/><s n="mf"/><s n="sg"/><s n="nom"/></r>
        </p>
      </e>
      <e>
        <p>
          <l>sa</l>
          <r>s<s n="adj"/><s n="mf"/><s n="pl"/><s n="nom"/></r>
        </p>
      </e>
    </pardef>
    <pardef n="cú/l__n_m">
      <e>
        <p>
          <l>il</l>
          <r>l<s n="n"/><s n="m"/><s n="sg"/><s n="gen"/></r>
        </p>
      </e>
      <e>
        <p>
          <l>l</l>
          <r>l<s n="n"/><s n="m"/><s n="sg"/><s n="nom"/></r>
        </p>
      </e>
      <e>
        <p>
          <l>l</l>
          <r>l<s n="n"/><s n="m"/><s n="pl"/><s n="gen"/></r>
        </p>
      </e>
      <e>
        <p>
          <l>la</l>
          <r>l<s n="n"/><s n="m"/><s n="pl"/><s n="nom"/></r>
        </p>
      </e>
    </pardef>
    <pardef n="c/ian__n_f">
      <e>
        <p>
          <l>ian</l>
          <r>ian<s n="n"/><s n="f"/><s n="sg"/><s n="nom"/></r>
        </p>
      </e>
      <e>
        <p>
          <l>éin</l>
          <r>ian<s n="n"/><s n="f"/><s n="sg"/><s n="dat"/></r>
        </p>
      </e>
      <e>
        <p>
          <l>ianta</l>
          <r>ian<s n="n"/><s n="f"/><s n="pl"/><s n="nom"/></r>
        </p>
      </e>
      <e>
        <p>
          <l>ianaibh</l>
          <r>ian<s n="n"/><s n="f"/><s n="pl"/><s n="dat"/></r>
        </p>
      </e>
    </pardef>
    <pardef n="bre/all__n_f">
      <e>
        <p>
          <l>ille</l>
          <r>all<s n="n"/><s n="f"/><s n="sg"/><s n="gen"/></r>
        </p>
      </e>
      <e>
        <p>
          <l>all</l>
          <r>all<s n="n"/><s n="f"/><s n="sg"/><s n="nom"/></r>
        </p>
      </e>
      <e>
        <p>
          <l>all</l>
          <r>all<s n="n"/><s n="f"/><s n="pl"/><s n="gen"/></r>
        </p>
      </e>
      <e>
        <p>
          <l>alla</l>
          <r>all<s n="n"/><s n="f"/><s n="pl"/><s n="nom"/></r>
        </p>
      </e>
    </pardef>
    <pardef n="cúlfhiac/ail__n_f">
      <e>
        <p>
          <l>aile</l>
          <r>ail<s n="n"/><s n="f"/><s n="sg"/><s n="gen"/></r>
        </p>
      </e>
      <e>
        <p>
          <l>ail</l>
          <r>ail<s n="n"/><s n="f"/><s n="sg"/><s n="nom"/></r>
        </p>
      </e>
      <e>
        <p>
          <l>la</l>
          <r>ail<s n="n"/><s n="f"/><s n="pl"/><s n="nom"/></r>
        </p>
      </e>
    </pardef>
    <pardef n="righ/in__adj">
      <e>
        <p>
          <l>in</l>
          <r>in<s n="adj"/><s n="m"/><s n="sg"/><s n="gen"/></r>
        </p>
      </e>
      <e>
        <p>
          <l>ne</l>
          <r>in<s n="adj"/><s n="f"/><s n="sg"/><s n="gen"/></r>
        </p>
      </e>
      <e>
        <p>
          <l>in</l>
          <r>in<s n="adj"/><s n="mf"/><s n="sg"/><s n="nom"/></r>
        </p>
      </e>
      <e>
        <p>
          <l>ne</l>
          <r>in<s n="adj"/><s n="mf"/><s n="pl"/><s n="nom"/></r>
        </p>
      </e>
    </pardef>
    <pardef n="feac__n_m">
      <e>
        <p>
          <l>a</l>
          <r><s n="n"/><s n="m"/><s n="sg"/><s n="gen"/></r>
        </p>
      </e>
      <e>
        <p>
          <l></l>
          <r><s n="n"/><s n="m"/><s n="sg"/><s n="gen"/></r>
        </p>
      </e>
      <e>
        <p>
          <l></l>
          <r><s n="n"/><s n="m"/><s n="sg"/><s n="nom"/></r>
        </p>
      </e>
      <e>
        <p>
          <l>anna</l>
          <r><s n="n"/><s n="m"/><s n="pl"/><s n="gen"/></r>
        </p>
      </e>
      <e>
        <p>
          <l>anna</l>
          <r><s n="n"/><s n="m"/><s n="pl"/><s n="nom"/></r>
        </p>
      </e>
    </pardef>
    <pardef n="dí/th__n_f">
      <e>
        <p>
          <l>the</l>
          <r>th<s n="n"/><s n="f"/><s n="sg"/><s n="gen"/></r>
        </p>
      </e>
      <e>
        <p>
          <l>th</l>
          <r>th<s n="n"/><s n="f"/><s n="sg"/><s n="nom"/></r>
        </p>
      </e>
      <e>
        <p>
          <l>oth</l>
          <r>th<s n="n"/><s n="f"/><s n="pl"/><s n="gen"/></r>
        </p>
      </e>
      <e>
        <p>
          <l>otha</l>
          <r>th<s n="n"/><s n="f"/><s n="pl"/><s n="nom"/></r>
        </p>
      </e>
    </pardef>
    <pardef n="/ith__vblex">
      <e>
        <p>
          <l>íosfaidh</l>
          <r>ith<s n="vblex"/><s n="fti"/></r>
        </p>
      </e>
      <e>
        <p>
          <l>íosfar</l>
          <r>ith<s n="vblex"/><s n="fti"/><s n="impers"/><s n="sp"/></r>
        </p>
      </e>
      <e>
        <p>
          <l>íosfaimid</l>
          <r>ith<s n="vblex"/><s n="fti"/><s n="p1"/><s n="pl"/></r>
        </p>
      </e>
      <e>
        <p>
          <l>íosfaí</l>
          <r>ith<s n="vblex"/><s n="cni"/><s n="impers"/><s n="sp"/></r>
        </p>
      </e>
      <e>
        <p>
          <l>íosfainn</l>
          <r>ith<s n="vblex"/><s n="cni"/><s n="p1"/><s n="sg"/></r>
        </p>
      </e>
      <e>
        <p>
          <l>íosfaimis</l>
          <r>ith<s n="vblex"/><s n="cni"/><s n="p1"/><s n="pl"/></r>
        </p>
      </e>
      <e>
        <p>
          <l>íosfá</l>
          <r>ith<s n="vblex"/><s n="cni"/><s n="p2"/><s n="sg"/></r>
        </p>
      </e>
      <e>
        <p>
          <l>íosfadh</l>
          <r>ith<s n="vblex"/><s n="cni"/><s n="p2"/><s n="pl"/></r>
        </p>
      </e>
      <e>
        <p>
          <l>íosfadh</l>
          <r>ith<s n="vblex"/><s n="cni"/><s n="p3"/><s n="sg"/></r>
        </p>
      </e>
      <e>
        <p>
          <l>íosfaidís</l>
          <r>ith<s n="vblex"/><s n="cni"/><s n="p3"/><s n="pl"/></r>
        </p>
      </e>
      <e>
        <p>
          <l>ithim</l>
          <r>ith<s n="vblex"/><s n="imp"/><s n="p1"/><s n="sg"/></r>
        </p>
      </e>
      <e>
        <p>
          <l>ithimis</l>
          <r>ith<s n="vblex"/><s n="imp"/><s n="p1"/><s n="pl"/></r>
        </p>
      </e>
      <e>
        <p>
          <l>ith</l>
          <r>ith<s n="vblex"/><s n="imp"/><s n="p2"/><s n="sg"/></r>
        </p>
      </e>
      <e>
        <p>
          <l>ithigí</l>
          <r>ith<s n="vblex"/><s n="imp"/><s n="p2"/><s n="pl"/></r>
        </p>
      </e>
      <e>
        <p>
          <l>itheadh</l>
          <r>ith<s n="vblex"/><s n="imp"/><s n="p3"/><s n="sg"/></r>
        </p>
      </e>
      <e>
        <p>
          <l>ithidís</l>
          <r>ith<s n="vblex"/><s n="imp"/><s n="p3"/><s n="pl"/></r>
        </p>
      </e>
      <e>
        <p>
          <l>ith</l>
          <r>ith<s n="vblex"/><s n="past"/></r>
        </p>
      </e>
      <e>
        <p>
          <l>itheadh</l>
          <r>ith<s n="vblex"/><s n="past"/><s n="impers"/><s n="sp"/></r>
        </p>
      </e>
      <e>
        <p>
          <l>itheamar</l>
          <r>ith<s n="vblex"/><s n="past"/><s n="p1"/><s n="pl"/></r>
        </p>
      </e>
      <e>
        <p>
          <l>itheadar</l>
          <r>ith<s n="vblex"/><s n="past"/><s n="p3"/><s n="pl"/></r>
        </p>
      </e>
      <e>
        <p>
          <l>ití</l>
          <r>ith<s n="vblex"/><s n="pii"/><s n="impers"/><s n="sp"/></r>
        </p>
      </e>
      <e>
        <p>
          <l>ithinn</l>
          <r>ith<s n="vblex"/><s n="pii"/><s n="p1"/><s n="sg"/></r>
        </p>
      </e>
      <e>
        <p>
          <l>ithimis</l>
          <r>ith<s n="vblex"/><s n="pii"/><s n="p1"/><s n="pl"/></r>
        </p>
      </e>
      <e>
        <p>
          <l>iteá</l>
          <r>ith<s n="vblex"/><s n="pii"/><s n="p2"/><s n="sg"/></r>
        </p>
      </e>
      <e>
        <p>
          <l>itheadh</l>
          <r>ith<s n="vblex"/><s n="pii"/><s n="p2"/><s n="pl"/></r>
        </p>
      </e>
      <e>
        <p>
          <l>itheadh</l>
          <r>ith<s n="vblex"/><s n="pii"/><s n="p3"/><s n="sg"/></r>
        </p>
      </e>
      <e>
        <p>
          <l>ithidís</l>
          <r>ith<s n="vblex"/><s n="pii"/><s n="p3"/><s n="pl"/></r>
        </p>
      </e>
      <e>
        <p>
          <l>ite</l>
          <r>ith<s n="vblex"/><s n="pp"/></r>
        </p>
      </e>
      <e>
        <p>
          <l>itheann</l>
          <r>ith<s n="vblex"/><s n="pres"/></r>
        </p>
      </e>
      <e>
        <p>
          <l>itear</l>
          <r>ith<s n="vblex"/><s n="pres"/><s n="impers"/><s n="sp"/></r>
        </p>
      </e>
      <e>
        <p>
          <l>ithim</l>
          <r>ith<s n="vblex"/><s n="pres"/><s n="p1"/><s n="sg"/></r>
        </p>
      </e>
      <e>
        <p>
          <l>ithimid</l>
          <r>ith<s n="vblex"/><s n="pres"/><s n="p1"/><s n="pl"/></r>
        </p>
      </e>
      <e>
        <p>
          <l>ithe</l>
          <r>ith<s n="vblex"/><s n="prs"/></r>
        </p>
      </e>
      <e>
        <p>
          <l>ithimid</l>
          <r>ith<s n="vblex"/><s n="prs"/><s n="p1"/><s n="pl"/></r>
        </p>
      </e>
    </pardef>
    <pardef n="athshe/inm__n_m">
      <e>
        <p>
          <l>anma</l>
          <r>inm<s n="n"/><s n="m"/><s n="sg"/><s n="gen"/></r>
        </p>
      </e>
      <e>
        <p>
          <l>inm</l>
          <r>inm<s n="n"/><s n="m"/><s n="sg"/><s n="nom"/></r>
        </p>
      </e>
    </pardef>
    <pardef n="deisr/iocht__n_m">
      <e>
        <p>
          <l>eachta</l>
          <r>iocht<s n="n"/><s n="m"/><s n="sg"/><s n="gen"/></r>
        </p>
      </e>
      <e>
        <p>
          <l>iocht</l>
          <r>iocht<s n="n"/><s n="m"/><s n="sg"/><s n="nom"/></r>
        </p>
      </e>
    </pardef>
    <pardef n="co/rr__n_f">
      <e>
        <p>
          <l>irre</l>
          <r>rr<s n="n"/><s n="f"/><s n="sg"/><s n="gen"/></r>
        </p>
      </e>
      <e>
        <p>
          <l>rr</l>
          <r>rr<s n="n"/><s n="f"/><s n="sg"/><s n="nom"/></r>
        </p>
      </e>
      <e>
        <p>
          <l>rr</l>
          <r>rr<s n="n"/><s n="f"/><s n="pl"/><s n="gen"/></r>
        </p>
      </e>
      <e>
        <p>
          <l>rra</l>
          <r>rr<s n="n"/><s n="f"/><s n="pl"/><s n="nom"/></r>
        </p>
      </e>
    </pardef>
    <pardef n="lír/eac__n_m">
      <e>
        <p>
          <l>ic</l>
          <r>eac<s n="n"/><s n="m"/><s n="sg"/><s n="gen"/></r>
        </p>
      </e>
      <e>
        <p>
          <l>eac</l>
          <r>eac<s n="n"/><s n="m"/><s n="sg"/><s n="nom"/></r>
        </p>
      </e>
    </pardef>
    <pardef n="fuí/oll__n_m">
      <e>
        <p>
          <l>ll</l>
          <r>oll<s n="n"/><s n="m"/><s n="sg"/><s n="gen"/></r>
        </p>
      </e>
      <e>
        <p>
          <l>oll</l>
          <r>oll<s n="n"/><s n="m"/><s n="sg"/><s n="nom"/></r>
        </p>
      </e>
      <e>
        <p>
          <l>oll</l>
          <r>oll<s n="n"/><s n="m"/><s n="pl"/><s n="gen"/></r>
        </p>
      </e>
      <e>
        <p>
          <l>ll</l>
          <r>oll<s n="n"/><s n="m"/><s n="pl"/><s n="nom"/></r>
        </p>
      </e>
    </pardef>
    <pardef n="r/iasc__n_m">
      <e>
        <p>
          <l>éisc</l>
          <r>iasc<s n="n"/><s n="m"/><s n="sg"/><s n="gen"/></r>
        </p>
      </e>
      <e>
        <p>
          <l>iasc</l>
          <r>iasc<s n="n"/><s n="m"/><s n="sg"/><s n="nom"/></r>
        </p>
      </e>
      <e>
        <p>
          <l>iasc</l>
          <r>iasc<s n="n"/><s n="m"/><s n="pl"/><s n="gen"/></r>
        </p>
      </e>
      <e>
        <p>
          <l>iasca</l>
          <r>iasc<s n="n"/><s n="m"/><s n="pl"/><s n="nom"/></r>
        </p>
      </e>
    </pardef>
    <pardef n="fid/il__n_f">
      <e>
        <p>
          <l>le</l>
          <r>il<s n="n"/><s n="f"/><s n="sg"/><s n="gen"/></r>
        </p>
      </e>
      <e>
        <p>
          <l>il</l>
          <r>il<s n="n"/><s n="f"/><s n="sg"/><s n="nom"/></r>
        </p>
      </e>
      <e>
        <p>
          <l>leacha</l>
          <r>il<s n="n"/><s n="f"/><s n="pl"/><s n="gen"/></r>
        </p>
      </e>
      <e>
        <p>
          <l>leacha</l>
          <r>il<s n="n"/><s n="f"/><s n="pl"/><s n="nom"/></r>
        </p>
      </e>
    </pardef>
    <pardef n="cas/adh__n_m">
      <e>
        <p>
          <l>aidh</l>
          <r>adh<s n="n"/><s n="m"/><s n="sg"/><s n="gen"/></r>
        </p>
      </e>
      <e>
        <p>
          <l>adh</l>
          <r>adh<s n="n"/><s n="m"/><s n="sg"/><s n="nom"/></r>
        </p>
      </e>
      <e>
        <p>
          <l>taí</l>
          <r>adh<s n="n"/><s n="m"/><s n="pl"/><s n="nom"/></r>
        </p>
      </e>
    </pardef>
    <pardef n="ab__n_m">
      <e>
        <p>
          <l>a</l>
          <r><s n="n"/><s n="m"/><s n="sg"/><s n="gen"/></r>
        </p>
      </e>
      <e>
        <p>
          <l></l>
          <r><s n="n"/><s n="m"/><s n="sg"/><s n="nom"/></r>
        </p>
      </e>
      <e>
        <p>
          <l>aí</l>
          <r><s n="n"/><s n="m"/><s n="pl"/><s n="gen"/></r>
        </p>
      </e>
      <e>
        <p>
          <l>aí</l>
          <r><s n="n"/><s n="m"/><s n="pl"/><s n="nom"/></r>
        </p>
      </e>
    </pardef>
    <pardef n="comhais/eag__n_m">
      <e>
        <p>
          <l>ig</l>
          <r>eag<s n="n"/><s n="m"/><s n="sg"/><s n="gen"/></r>
        </p>
      </e>
      <e>
        <p>
          <l>eag</l>
          <r>eag<s n="n"/><s n="m"/><s n="sg"/><s n="nom"/></r>
        </p>
      </e>
      <e>
        <p>
          <l>eag</l>
          <r>eag<s n="n"/><s n="m"/><s n="pl"/><s n="gen"/></r>
        </p>
      </e>
      <e>
        <p>
          <l>ig</l>
          <r>eag<s n="n"/><s n="m"/><s n="pl"/><s n="nom"/></r>
        </p>
      </e>
    </pardef>
    <pardef n="ne/amh__n_f">
      <e>
        <p>
          <l>imhe</l>
          <r>amh<s n="n"/><s n="f"/><s n="sg"/><s n="gen"/></r>
        </p>
      </e>
      <e>
        <p>
          <l>amh</l>
          <r>amh<s n="n"/><s n="f"/><s n="sg"/><s n="nom"/></r>
        </p>
      </e>
    </pardef>
    <pardef n="ís/eal__adj">
      <e>
        <p>
          <l>il</l>
          <r>eal<s n="adj"/><s n="m"/><s n="sg"/><s n="gen"/></r>
        </p>
      </e>
      <e>
        <p>
          <l>le</l>
          <r>eal<s n="adj"/><s n="f"/><s n="sg"/><s n="gen"/></r>
        </p>
      </e>
      <e>
        <p>
          <l>eal</l>
          <r>eal<s n="adj"/><s n="mf"/><s n="sg"/><s n="nom"/></r>
        </p>
      </e>
      <e>
        <p>
          <l>le</l>
          <r>eal<s n="adj"/><s n="mf"/><s n="pl"/><s n="nom"/></r>
        </p>
      </e>
    </pardef>
    <pardef n="bé/al__n_m">
      <e>
        <p>
          <l>il</l>
          <r>al<s n="n"/><s n="m"/><s n="sg"/><s n="gen"/></r>
        </p>
      </e>
      <e>
        <p>
          <l>al</l>
          <r>al<s n="n"/><s n="m"/><s n="sg"/><s n="nom"/></r>
        </p>
      </e>
      <e>
        <p>
          <l>al</l>
          <r>al<s n="n"/><s n="m"/><s n="pl"/><s n="gen"/></r>
        </p>
      </e>
      <e>
        <p>
          <l>ala</l>
          <r>al<s n="n"/><s n="m"/><s n="pl"/><s n="nom"/></r>
        </p>
      </e>
    </pardef>
    <pardef n="fich/e__n_m">
      <e>
        <p>
          <l>ead</l>
          <r>e<s n="n"/><s n="m"/><s n="sg"/><s n="gen"/></r>
        </p>
      </e>
      <e>
        <p>
          <l>e</l>
          <r>e<s n="n"/><s n="m"/><s n="sg"/><s n="nom"/></r>
        </p>
      </e>
      <e>
        <p>
          <l>id</l>
          <r>e<s n="n"/><s n="m"/><s n="sg"/><s n="dat"/></r>
        </p>
      </e>
      <e>
        <p>
          <l>id</l>
          <r>e<s n="n"/><s n="m"/><s n="pl"/><s n="nom"/></r>
        </p>
      </e>
    </pardef>
    <pardef n="dú/ch__n_m">
      <e>
        <p>
          <l>igh</l>
          <r>ch<s n="n"/><s n="m"/><s n="sg"/><s n="gen"/></r>
        </p>
      </e>
      <e>
        <p>
          <l>ch</l>
          <r>ch<s n="n"/><s n="m"/><s n="sg"/><s n="nom"/></r>
        </p>
      </e>
      <e>
        <p>
          <l>ch</l>
          <r>ch<s n="n"/><s n="m"/><s n="pl"/><s n="gen"/></r>
        </p>
      </e>
      <e>
        <p>
          <l>igh</l>
          <r>ch<s n="n"/><s n="m"/><s n="pl"/><s n="nom"/></r>
        </p>
      </e>
    </pardef>
    <pardef n="foircean/n__vblex">
      <e>
        <p>
          <l>nfaidh</l>
          <r>n<s n="vblex"/><s n="fti"/></r>
        </p>
      </e>
      <e>
        <p>
          <l>nfar</l>
          <r>n<s n="vblex"/><s n="fti"/><s n="impers"/><s n="sp"/></r>
        </p>
      </e>
      <e>
        <p>
          <l>nfaimid</l>
          <r>n<s n="vblex"/><s n="fti"/><s n="p1"/><s n="pl"/></r>
        </p>
      </e>
      <e>
        <p>
          <l>ta</l>
          <r>n<s n="vblex"/><s n="ger"/><s n="sg"/><s n="gen"/></r>
        </p>
      </e>
      <e>
        <p>
          <l>nadh</l>
          <r>n<s n="vblex"/><s n="ger"/><s n="sg"/><s n="nom"/></r>
        </p>
      </e>
      <e>
        <p>
          <l>naim</l>
          <r>n<s n="vblex"/><s n="imp"/><s n="p1"/><s n="sg"/></r>
        </p>
      </e>
      <e>
        <p>
          <l>naimis</l>
          <r>n<s n="vblex"/><s n="imp"/><s n="p1"/><s n="pl"/></r>
        </p>
      </e>
      <e>
        <p>
          <l>n</l>
          <r>n<s n="vblex"/><s n="imp"/><s n="p2"/><s n="sg"/></r>
        </p>
      </e>
      <e>
        <p>
          <l>naigí</l>
          <r>n<s n="vblex"/><s n="imp"/><s n="p2"/><s n="pl"/></r>
        </p>
      </e>
      <e>
        <p>
          <l>nadh</l>
          <r>n<s n="vblex"/><s n="imp"/><s n="p3"/><s n="sg"/></r>
        </p>
      </e>
      <e>
        <p>
          <l>naidís</l>
          <r>n<s n="vblex"/><s n="imp"/><s n="p3"/><s n="pl"/></r>
        </p>
      </e>
      <e>
        <p>
          <l>nadh</l>
          <r>n<s n="vblex"/><s n="past"/><s n="impers"/><s n="sp"/></r>
        </p>
      </e>
      <e>
        <p>
          <l>ta</l>
          <r>n<s n="vblex"/><s n="pp"/></r>
        </p>
      </e>
      <e>
        <p>
          <l>nann</l>
          <r>n<s n="vblex"/><s n="pres"/></r>
        </p>
      </e>
      <e>
        <p>
          <l>ntar</l>
          <r>n<s n="vblex"/><s n="pres"/><s n="impers"/><s n="sp"/></r>
        </p>
      </e>
      <e>
        <p>
          <l>naim</l>
          <r>n<s n="vblex"/><s n="pres"/><s n="p1"/><s n="sg"/></r>
        </p>
      </e>
      <e>
        <p>
          <l>naimid</l>
          <r>n<s n="vblex"/><s n="pres"/><s n="p1"/><s n="pl"/></r>
        </p>
      </e>
    </pardef>
    <pardef n="podchraol/adh__n_m">
      <e>
        <p>
          <l>ta</l>
          <r>adh<s n="n"/><s n="m"/><s n="sg"/><s n="gen"/></r>
        </p>
      </e>
      <e>
        <p>
          <l>adh</l>
          <r>adh<s n="n"/><s n="m"/><s n="sg"/><s n="nom"/></r>
        </p>
      </e>
      <e>
        <p>
          <l>taí</l>
          <r>adh<s n="n"/><s n="m"/><s n="pl"/><s n="gen"/></r>
        </p>
      </e>
      <e>
        <p>
          <l>taí</l>
          <r>adh<s n="n"/><s n="m"/><s n="pl"/><s n="nom"/></r>
        </p>
      </e>
    </pardef>
    <pardef n="st/iall__n_f">
      <e>
        <p>
          <l>éille</l>
          <r>iall<s n="n"/><s n="f"/><s n="sg"/><s n="gen"/></r>
        </p>
      </e>
      <e>
        <p>
          <l>iall</l>
          <r>iall<s n="n"/><s n="f"/><s n="sg"/><s n="nom"/></r>
        </p>
      </e>
      <e>
        <p>
          <l>iallacha</l>
          <r>iall<s n="n"/><s n="f"/><s n="pl"/><s n="gen"/></r>
        </p>
      </e>
      <e>
        <p>
          <l>iallacha</l>
          <r>iall<s n="n"/><s n="f"/><s n="pl"/><s n="nom"/></r>
        </p>
      </e>
    </pardef>
    <pardef n="g/eal__n_m">
      <e>
        <p>
          <l>il</l>
          <r>eal<s n="n"/><s n="m"/><s n="sg"/><s n="gen"/></r>
        </p>
      </e>
      <e>
        <p>
          <l>eal</l>
          <r>eal<s n="n"/><s n="m"/><s n="sg"/><s n="nom"/></r>
        </p>
      </e>
    </pardef>
    <pardef n="é/asc__n_m">
      <e>
        <p>
          <l>isc</l>
          <r>asc<s n="n"/><s n="m"/><s n="sg"/><s n="gen"/></r>
        </p>
      </e>
      <e>
        <p>
          <l>asc</l>
          <r>asc<s n="n"/><s n="m"/><s n="sg"/><s n="nom"/></r>
        </p>
      </e>
      <e>
        <p>
          <l>asc</l>
          <r>asc<s n="n"/><s n="m"/><s n="pl"/><s n="gen"/></r>
        </p>
      </e>
      <e>
        <p>
          <l>isc</l>
          <r>asc<s n="n"/><s n="m"/><s n="pl"/><s n="nom"/></r>
        </p>
      </e>
    </pardef>
    <pardef n="loic__vblex">
      <e>
        <p>
          <l>fidh</l>
          <r><s n="vblex"/><s n="fti"/></r>
        </p>
      </e>
      <e>
        <p>
          <l>fear</l>
          <r><s n="vblex"/><s n="fti"/><s n="impers"/><s n="sp"/></r>
        </p>
      </e>
      <e>
        <p>
          <l>fimid</l>
          <r><s n="vblex"/><s n="fti"/><s n="p1"/><s n="pl"/></r>
        </p>
      </e>
      <e>
        <p>
          <l>fí</l>
          <r><s n="vblex"/><s n="cni"/><s n="impers"/><s n="sp"/></r>
        </p>
      </e>
      <e>
        <p>
          <l>finn</l>
          <r><s n="vblex"/><s n="cni"/><s n="p1"/><s n="sg"/></r>
        </p>
      </e>
      <e>
        <p>
          <l>fimis</l>
          <r><s n="vblex"/><s n="cni"/><s n="p1"/><s n="pl"/></r>
        </p>
      </e>
      <e>
        <p>
          <l>feá</l>
          <r><s n="vblex"/><s n="cni"/><s n="p2"/><s n="sg"/></r>
        </p>
      </e>
      <e>
        <p>
          <l>feadh</l>
          <r><s n="vblex"/><s n="cni"/><s n="p2"/><s n="pl"/></r>
        </p>
      </e>
      <e>
        <p>
          <l>feadh</l>
          <r><s n="vblex"/><s n="cni"/><s n="p3"/><s n="sg"/></r>
        </p>
      </e>
      <e>
        <p>
          <l>fidís</l>
          <r><s n="vblex"/><s n="cni"/><s n="p3"/><s n="pl"/></r>
        </p>
      </e>
      <e>
        <p>
          <l>the</l>
          <r><s n="vblex"/><s n="ger"/><s n="sg"/><s n="gen"/></r>
        </p>
      </e>
      <e>
        <p>
          <l>eadh</l>
          <r><s n="vblex"/><s n="ger"/><s n="sg"/><s n="nom"/></r>
        </p>
      </e>
      <e>
        <p>
          <l>im</l>
          <r><s n="vblex"/><s n="imp"/><s n="p1"/><s n="sg"/></r>
        </p>
      </e>
      <e>
        <p>
          <l>imis</l>
          <r><s n="vblex"/><s n="imp"/><s n="p1"/><s n="pl"/></r>
        </p>
      </e>
      <e>
        <p>
          <l></l>
          <r><s n="vblex"/><s n="imp"/><s n="p2"/><s n="sg"/></r>
        </p>
      </e>
      <e>
        <p>
          <l>igí</l>
          <r><s n="vblex"/><s n="imp"/><s n="p2"/><s n="pl"/></r>
        </p>
      </e>
      <e>
        <p>
          <l>eadh</l>
          <r><s n="vblex"/><s n="imp"/><s n="p3"/><s n="sg"/></r>
        </p>
      </e>
      <e>
        <p>
          <l>idís</l>
          <r><s n="vblex"/><s n="imp"/><s n="p3"/><s n="pl"/></r>
        </p>
      </e>
      <e>
        <p>
          <l></l>
          <r><s n="vblex"/><s n="past"/></r>
        </p>
      </e>
      <e>
        <p>
          <l>eadh</l>
          <r><s n="vblex"/><s n="past"/><s n="impers"/><s n="sp"/></r>
        </p>
      </e>
      <e>
        <p>
          <l>eamar</l>
          <r><s n="vblex"/><s n="past"/><s n="p1"/><s n="pl"/></r>
        </p>
      </e>
      <e>
        <p>
          <l>eadar</l>
          <r><s n="vblex"/><s n="past"/><s n="p3"/><s n="pl"/></r>
        </p>
      </e>
      <e>
        <p>
          <l>tí</l>
          <r><s n="vblex"/><s n="pii"/><s n="impers"/><s n="sp"/></r>
        </p>
      </e>
      <e>
        <p>
          <l>inn</l>
          <r><s n="vblex"/><s n="pii"/><s n="p1"/><s n="sg"/></r>
        </p>
      </e>
      <e>
        <p>
          <l>imis</l>
          <r><s n="vblex"/><s n="pii"/><s n="p1"/><s n="pl"/></r>
        </p>
      </e>
      <e>
        <p>
          <l>teá</l>
          <r><s n="vblex"/><s n="pii"/><s n="p2"/><s n="sg"/></r>
        </p>
      </e>
      <e>
        <p>
          <l>eadh</l>
          <r><s n="vblex"/><s n="pii"/><s n="p2"/><s n="pl"/></r>
        </p>
      </e>
      <e>
        <p>
          <l>eadh</l>
          <r><s n="vblex"/><s n="pii"/><s n="p3"/><s n="sg"/></r>
        </p>
      </e>
      <e>
        <p>
          <l>idís</l>
          <r><s n="vblex"/><s n="pii"/><s n="p3"/><s n="pl"/></r>
        </p>
      </e>
      <e>
        <p>
          <l>the</l>
          <r><s n="vblex"/><s n="pp"/></r>
        </p>
      </e>
      <e>
        <p>
          <l>eann</l>
          <r><s n="vblex"/><s n="pres"/></r>
        </p>
      </e>
      <e>
        <p>
          <l>tear</l>
          <r><s n="vblex"/><s n="pres"/><s n="impers"/><s n="sp"/></r>
        </p>
      </e>
      <e>
        <p>
          <l>im</l>
          <r><s n="vblex"/><s n="pres"/><s n="p1"/><s n="sg"/></r>
        </p>
      </e>
      <e>
        <p>
          <l>imid</l>
          <r><s n="vblex"/><s n="pres"/><s n="p1"/><s n="pl"/></r>
        </p>
      </e>
      <e>
        <p>
          <l>e</l>
          <r><s n="vblex"/><s n="prs"/></r>
        </p>
      </e>
      <e>
        <p>
          <l>imid</l>
          <r><s n="vblex"/><s n="prs"/><s n="p1"/><s n="pl"/></r>
        </p>
      </e>
    </pardef>
    <pardef n="starr__n_f">
      <e>
        <p>
          <l>a</l>
          <r><s n="n"/><s n="f"/><s n="sg"/><s n="gen"/></r>
        </p>
      </e>
      <e>
        <p>
          <l></l>
          <r><s n="n"/><s n="f"/><s n="sg"/><s n="nom"/></r>
        </p>
      </e>
      <e>
        <p>
          <l>tha</l>
          <r><s n="n"/><s n="f"/><s n="pl"/><s n="nom"/></r>
        </p>
      </e>
    </pardef>
    <pardef n="deigh/il__vblex">
      <e>
        <p>
          <l>ealfaidh</l>
          <r>il<s n="vblex"/><s n="fti"/></r>
        </p>
      </e>
      <e>
        <p>
          <l>ealfar</l>
          <r>il<s n="vblex"/><s n="fti"/><s n="impers"/><s n="sp"/></r>
        </p>
      </e>
      <e>
        <p>
          <l>ealfaimid</l>
          <r>il<s n="vblex"/><s n="fti"/><s n="p1"/><s n="pl"/></r>
        </p>
      </e>
      <e>
        <p>
          <l>lim</l>
          <r>il<s n="vblex"/><s n="imp"/><s n="p1"/><s n="sg"/></r>
        </p>
      </e>
      <e>
        <p>
          <l>limis</l>
          <r>il<s n="vblex"/><s n="imp"/><s n="p1"/><s n="pl"/></r>
        </p>
      </e>
      <e>
        <p>
          <l>il</l>
          <r>il<s n="vblex"/><s n="imp"/><s n="p2"/><s n="sg"/></r>
        </p>
      </e>
      <e>
        <p>
          <l>ligí</l>
          <r>il<s n="vblex"/><s n="imp"/><s n="p2"/><s n="pl"/></r>
        </p>
      </e>
      <e>
        <p>
          <l>leadh</l>
          <r>il<s n="vblex"/><s n="imp"/><s n="p3"/><s n="sg"/></r>
        </p>
      </e>
      <e>
        <p>
          <l>lidís</l>
          <r>il<s n="vblex"/><s n="imp"/><s n="p3"/><s n="pl"/></r>
        </p>
      </e>
      <e>
        <p>
          <l>leadh</l>
          <r>il<s n="vblex"/><s n="past"/><s n="impers"/><s n="sp"/></r>
        </p>
      </e>
      <e>
        <p>
          <l>ilte</l>
          <r>il<s n="vblex"/><s n="pp"/></r>
        </p>
      </e>
      <e>
        <p>
          <l>leann</l>
          <r>il<s n="vblex"/><s n="pres"/></r>
        </p>
      </e>
      <e>
        <p>
          <l>ealtar</l>
          <r>il<s n="vblex"/><s n="pres"/><s n="impers"/><s n="sp"/></r>
        </p>
      </e>
      <e>
        <p>
          <l>lim</l>
          <r>il<s n="vblex"/><s n="pres"/><s n="p1"/><s n="sg"/></r>
        </p>
      </e>
      <e>
        <p>
          <l>limid</l>
          <r>il<s n="vblex"/><s n="pres"/><s n="p1"/><s n="pl"/></r>
        </p>
      </e>
    </pardef>
    <pardef n="o/dhar__adj">
      <e>
        <p>
          <l>dhair</l>
          <r>dhar<s n="adj"/><s n="m"/><s n="sg"/><s n="gen"/></r>
        </p>
      </e>
      <e>
        <p>
          <l>idhre</l>
          <r>dhar<s n="adj"/><s n="f"/><s n="sg"/><s n="gen"/></r>
        </p>
      </e>
      <e>
        <p>
          <l>dhar</l>
          <r>dhar<s n="adj"/><s n="mf"/><s n="sg"/><s n="nom"/></r>
        </p>
      </e>
      <e>
        <p>
          <l>dhra</l>
          <r>dhar<s n="adj"/><s n="mf"/><s n="pl"/><s n="nom"/></r>
        </p>
      </e>
    </pardef>
    <pardef n="bréif/in__n_f">
      <e>
        <p>
          <l>ne</l>
          <r>in<s n="n"/><s n="f"/><s n="sg"/><s n="gen"/></r>
        </p>
      </e>
      <e>
        <p>
          <l>in</l>
          <r>in<s n="n"/><s n="f"/><s n="sg"/><s n="nom"/></r>
        </p>
      </e>
      <e>
        <p>
          <l>ní</l>
          <r>in<s n="n"/><s n="f"/><s n="pl"/><s n="nom"/></r>
        </p>
      </e>
    </pardef>
    <pardef n="go/rt__n_m">
      <e>
        <p>
          <l>irt</l>
          <r>rt<s n="n"/><s n="m"/><s n="sg"/><s n="gen"/></r>
        </p>
      </e>
      <e>
        <p>
          <l>rt</l>
          <r>rt<s n="n"/><s n="m"/><s n="sg"/><s n="nom"/></r>
        </p>
      </e>
      <e>
        <p>
          <l>rt</l>
          <r>rt<s n="n"/><s n="m"/><s n="pl"/><s n="gen"/></r>
        </p>
      </e>
      <e>
        <p>
          <l>irt</l>
          <r>rt<s n="n"/><s n="m"/><s n="pl"/><s n="nom"/></r>
        </p>
      </e>
    </pardef>
    <pardef n="ma/rbh__n_m">
      <e>
        <p>
          <l>irbh</l>
          <r>rbh<s n="n"/><s n="m"/><s n="sg"/><s n="gen"/></r>
        </p>
      </e>
      <e>
        <p>
          <l>rbh</l>
          <r>rbh<s n="n"/><s n="m"/><s n="sg"/><s n="nom"/></r>
        </p>
      </e>
      <e>
        <p>
          <l>rbh</l>
          <r>rbh<s n="n"/><s n="m"/><s n="pl"/><s n="gen"/></r>
        </p>
      </e>
      <e>
        <p>
          <l>irbh</l>
          <r>rbh<s n="n"/><s n="m"/><s n="pl"/><s n="nom"/></r>
        </p>
      </e>
    </pardef>
    <pardef n="aga/ll__n_f">
      <e>
        <p>
          <l>ille</l>
          <r>ll<s n="n"/><s n="f"/><s n="sg"/><s n="gen"/></r>
        </p>
      </e>
      <e>
        <p>
          <l>ll</l>
          <r>ll<s n="n"/><s n="f"/><s n="sg"/><s n="nom"/></r>
        </p>
      </e>
      <e>
        <p>
          <l>ll</l>
          <r>ll<s n="n"/><s n="f"/><s n="pl"/><s n="gen"/></r>
        </p>
      </e>
      <e>
        <p>
          <l>lla</l>
          <r>ll<s n="n"/><s n="f"/><s n="pl"/><s n="nom"/></r>
        </p>
      </e>
    </pardef>
    <pardef n="Dú/n__n_m">
      <e>
        <p>
          <l>in</l>
          <r>n<s n="n"/><s n="m"/><s n="sg"/><s n="gen"/></r>
        </p>
      </e>
      <e>
        <p>
          <l>n</l>
          <r>n<s n="n"/><s n="m"/><s n="sg"/><s n="nom"/></r>
        </p>
      </e>
    </pardef>
    <pardef n="sméid/eadh__n_m">
      <e>
        <p>
          <l>te</l>
          <r>eadh<s n="n"/><s n="m"/><s n="sg"/><s n="gen"/></r>
        </p>
      </e>
      <e>
        <p>
          <l>eadh</l>
          <r>eadh<s n="n"/><s n="m"/><s n="sg"/><s n="nom"/></r>
        </p>
      </e>
      <e>
        <p>
          <l>te</l>
          <r>eadh<s n="n"/><s n="m"/><s n="pl"/><s n="gen"/></r>
        </p>
      </e>
      <e>
        <p>
          <l>te</l>
          <r>eadh<s n="n"/><s n="m"/><s n="pl"/><s n="nom"/></r>
        </p>
      </e>
    </pardef>
    <pardef n="Saighdeo/ir__n_m">
      <e>
        <p>
          <l>ra</l>
          <r>ir<s n="n"/><s n="m"/><s n="sg"/><s n="gen"/></r>
        </p>
      </e>
      <e>
        <p>
          <l>ir</l>
          <r>ir<s n="n"/><s n="m"/><s n="sg"/><s n="nom"/></r>
        </p>
      </e>
    </pardef>
    <pardef n="im/ir__vblex">
      <e>
        <p>
          <l>reoidh</l>
          <r>ir<s n="vblex"/><s n="fti"/></r>
        </p>
      </e>
      <e>
        <p>
          <l>reofar</l>
          <r>ir<s n="vblex"/><s n="fti"/><s n="impers"/><s n="sp"/></r>
        </p>
      </e>
      <e>
        <p>
          <l>reoimid</l>
          <r>ir<s n="vblex"/><s n="fti"/><s n="p1"/><s n="pl"/></r>
        </p>
      </e>
      <e>
        <p>
          <l>reofaí</l>
          <r>ir<s n="vblex"/><s n="cni"/><s n="impers"/><s n="sp"/></r>
        </p>
      </e>
      <e>
        <p>
          <l>reoinn</l>
          <r>ir<s n="vblex"/><s n="cni"/><s n="p1"/><s n="sg"/></r>
        </p>
      </e>
      <e>
        <p>
          <l>reoimis</l>
          <r>ir<s n="vblex"/><s n="cni"/><s n="p1"/><s n="pl"/></r>
        </p>
      </e>
      <e>
        <p>
          <l>reofá</l>
          <r>ir<s n="vblex"/><s n="cni"/><s n="p2"/><s n="sg"/></r>
        </p>
      </e>
      <e>
        <p>
          <l>reodh</l>
          <r>ir<s n="vblex"/><s n="cni"/><s n="p2"/><s n="pl"/></r>
        </p>
      </e>
      <e>
        <p>
          <l>reodh</l>
          <r>ir<s n="vblex"/><s n="cni"/><s n="p3"/><s n="sg"/></r>
        </p>
      </e>
      <e>
        <p>
          <l>reoidís</l>
          <r>ir<s n="vblex"/><s n="cni"/><s n="p3"/><s n="pl"/></r>
        </p>
      </e>
      <e>
        <p>
          <l>rím</l>
          <r>ir<s n="vblex"/><s n="imp"/><s n="p1"/><s n="sg"/></r>
        </p>
      </e>
      <e>
        <p>
          <l>rímis</l>
          <r>ir<s n="vblex"/><s n="imp"/><s n="p1"/><s n="pl"/></r>
        </p>
      </e>
      <e>
        <p>
          <l>ir</l>
          <r>ir<s n="vblex"/><s n="imp"/><s n="p2"/><s n="sg"/></r>
        </p>
      </e>
      <e>
        <p>
          <l>rígí</l>
          <r>ir<s n="vblex"/><s n="imp"/><s n="p2"/><s n="pl"/></r>
        </p>
      </e>
      <e>
        <p>
          <l>ríodh</l>
          <r>ir<s n="vblex"/><s n="imp"/><s n="p3"/><s n="sg"/></r>
        </p>
      </e>
      <e>
        <p>
          <l>rídís</l>
          <r>ir<s n="vblex"/><s n="imp"/><s n="p3"/><s n="pl"/></r>
        </p>
      </e>
      <e>
        <p>
          <l>ir</l>
          <r>ir<s n="vblex"/><s n="past"/></r>
        </p>
      </e>
      <e>
        <p>
          <l>ríodh</l>
          <r>ir<s n="vblex"/><s n="past"/><s n="impers"/><s n="sp"/></r>
        </p>
      </e>
      <e>
        <p>
          <l>ríomar</l>
          <r>ir<s n="vblex"/><s n="past"/><s n="p1"/><s n="pl"/></r>
        </p>
      </e>
      <e>
        <p>
          <l>ríodar</l>
          <r>ir<s n="vblex"/><s n="past"/><s n="p3"/><s n="pl"/></r>
        </p>
      </e>
      <e>
        <p>
          <l>rítí</l>
          <r>ir<s n="vblex"/><s n="pii"/><s n="impers"/><s n="sp"/></r>
        </p>
      </e>
      <e>
        <p>
          <l>rínn</l>
          <r>ir<s n="vblex"/><s n="pii"/><s n="p1"/><s n="sg"/></r>
        </p>
      </e>
      <e>
        <p>
          <l>rímis</l>
          <r>ir<s n="vblex"/><s n="pii"/><s n="p1"/><s n="pl"/></r>
        </p>
      </e>
      <e>
        <p>
          <l>ríteá</l>
          <r>ir<s n="vblex"/><s n="pii"/><s n="p2"/><s n="sg"/></r>
        </p>
      </e>
      <e>
        <p>
          <l>ríodh</l>
          <r>ir<s n="vblex"/><s n="pii"/><s n="p2"/><s n="pl"/></r>
        </p>
      </e>
      <e>
        <p>
          <l>ríodh</l>
          <r>ir<s n="vblex"/><s n="pii"/><s n="p3"/><s n="sg"/></r>
        </p>
      </e>
      <e>
        <p>
          <l>rídís</l>
          <r>ir<s n="vblex"/><s n="pii"/><s n="p3"/><s n="pl"/></r>
        </p>
      </e>
      <e>
        <p>
          <l>eartha</l>
          <r>ir<s n="vblex"/><s n="pp"/></r>
        </p>
      </e>
      <e>
        <p>
          <l>ríonn</l>
          <r>ir<s n="vblex"/><s n="pres"/></r>
        </p>
      </e>
      <e>
        <p>
          <l>rítear</l>
          <r>ir<s n="vblex"/><s n="pres"/><s n="impers"/><s n="sp"/></r>
        </p>
      </e>
      <e>
        <p>
          <l>rím</l>
          <r>ir<s n="vblex"/><s n="pres"/><s n="p1"/><s n="sg"/></r>
        </p>
      </e>
      <e>
        <p>
          <l>rímid</l>
          <r>ir<s n="vblex"/><s n="pres"/><s n="p1"/><s n="pl"/></r>
        </p>
      </e>
      <e>
        <p>
          <l>rí</l>
          <r>ir<s n="vblex"/><s n="prs"/></r>
        </p>
      </e>
      <e>
        <p>
          <l>rímid</l>
          <r>ir<s n="vblex"/><s n="prs"/><s n="p1"/><s n="pl"/></r>
        </p>
      </e>
    </pardef>
    <pardef n="sti/oc__n_f">
      <e>
        <p>
          <l>ce</l>
          <r>oc<s n="n"/><s n="f"/><s n="sg"/><s n="gen"/></r>
        </p>
      </e>
      <e>
        <p>
          <l>oc</l>
          <r>oc<s n="n"/><s n="f"/><s n="sg"/><s n="nom"/></r>
        </p>
      </e>
      <e>
        <p>
          <l>ocanna</l>
          <r>oc<s n="n"/><s n="f"/><s n="pl"/><s n="gen"/></r>
        </p>
      </e>
      <e>
        <p>
          <l>ocanna</l>
          <r>oc<s n="n"/><s n="f"/><s n="pl"/><s n="nom"/></r>
        </p>
      </e>
    </pardef>
    <pardef n="uamh/an__n_m">
      <e>
        <p>
          <l>ain</l>
          <r>an<s n="n"/><s n="m"/><s n="sg"/><s n="gen"/></r>
        </p>
      </e>
      <e>
        <p>
          <l>an</l>
          <r>an<s n="n"/><s n="m"/><s n="sg"/><s n="nom"/></r>
        </p>
      </e>
      <e>
        <p>
          <l>na</l>
          <r>an<s n="n"/><s n="m"/><s n="pl"/><s n="nom"/></r>
        </p>
      </e>
    </pardef>
    <pardef n="cluin__vblex">
      <e>
        <p>
          <l>fidh</l>
          <r><s n="vblex"/><s n="fti"/></r>
        </p>
      </e>
      <e>
        <p>
          <l>fear</l>
          <r><s n="vblex"/><s n="fti"/><s n="impers"/><s n="sp"/></r>
        </p>
      </e>
      <e>
        <p>
          <l>fimid</l>
          <r><s n="vblex"/><s n="fti"/><s n="p1"/><s n="pl"/></r>
        </p>
      </e>
      <e>
        <p>
          <l>im</l>
          <r><s n="vblex"/><s n="imp"/><s n="p1"/><s n="sg"/></r>
        </p>
      </e>
      <e>
        <p>
          <l>imis</l>
          <r><s n="vblex"/><s n="imp"/><s n="p1"/><s n="pl"/></r>
        </p>
      </e>
      <e>
        <p>
          <l></l>
          <r><s n="vblex"/><s n="imp"/><s n="p2"/><s n="sg"/></r>
        </p>
      </e>
      <e>
        <p>
          <l>igí</l>
          <r><s n="vblex"/><s n="imp"/><s n="p2"/><s n="pl"/></r>
        </p>
      </e>
      <e>
        <p>
          <l>eadh</l>
          <r><s n="vblex"/><s n="imp"/><s n="p3"/><s n="sg"/></r>
        </p>
      </e>
      <e>
        <p>
          <l>idís</l>
          <r><s n="vblex"/><s n="imp"/><s n="p3"/><s n="pl"/></r>
        </p>
      </e>
      <e>
        <p>
          <l>te</l>
          <r><s n="vblex"/><s n="pp"/></r>
        </p>
      </e>
      <e>
        <p>
          <l>eann</l>
          <r><s n="vblex"/><s n="pres"/></r>
        </p>
      </e>
      <e>
        <p>
          <l>tear</l>
          <r><s n="vblex"/><s n="pres"/><s n="impers"/><s n="sp"/></r>
        </p>
      </e>
      <e>
        <p>
          <l>im</l>
          <r><s n="vblex"/><s n="pres"/><s n="p1"/><s n="sg"/></r>
        </p>
      </e>
      <e>
        <p>
          <l>imid</l>
          <r><s n="vblex"/><s n="pres"/><s n="p1"/><s n="pl"/></r>
        </p>
      </e>
    </pardef>
    <pardef n="garbhshí/on__n_f">
      <e>
        <p>
          <l>ne</l>
          <r>on<s n="n"/><s n="f"/><s n="sg"/><s n="gen"/></r>
        </p>
      </e>
      <e>
        <p>
          <l>on</l>
          <r>on<s n="n"/><s n="f"/><s n="sg"/><s n="nom"/></r>
        </p>
      </e>
    </pardef>
    <pardef n="co/lm__n_m">
      <e>
        <p>
          <l>ilm</l>
          <r>lm<s n="n"/><s n="m"/><s n="sg"/><s n="gen"/></r>
        </p>
      </e>
      <e>
        <p>
          <l>lm</l>
          <r>lm<s n="n"/><s n="m"/><s n="sg"/><s n="nom"/></r>
        </p>
      </e>
      <e>
        <p>
          <l>lm</l>
          <r>lm<s n="n"/><s n="m"/><s n="pl"/><s n="gen"/></r>
        </p>
      </e>
      <e>
        <p>
          <l>ilm</l>
          <r>lm<s n="n"/><s n="m"/><s n="pl"/><s n="nom"/></r>
        </p>
      </e>
    </pardef>
    <pardef n="rí/og__n_f">
      <e>
        <p>
          <l>ge</l>
          <r>og<s n="n"/><s n="f"/><s n="sg"/><s n="gen"/></r>
        </p>
      </e>
      <e>
        <p>
          <l>og</l>
          <r>og<s n="n"/><s n="f"/><s n="sg"/><s n="nom"/></r>
        </p>
      </e>
      <e>
        <p>
          <l>og</l>
          <r>og<s n="n"/><s n="f"/><s n="pl"/><s n="gen"/></r>
        </p>
      </e>
      <e>
        <p>
          <l>oga</l>
          <r>og<s n="n"/><s n="f"/><s n="pl"/><s n="nom"/></r>
        </p>
      </e>
    </pardef>
    <pardef n="ula__n_f">
      <e>
        <p>
          <l></l>
          <r><s n="n"/><s n="f"/><s n="sg"/><s n="gen"/></r>
        </p>
      </e>
      <e>
        <p>
          <l></l>
          <r><s n="n"/><s n="f"/><s n="sg"/><s n="nom"/></r>
        </p>
      </e>
      <e>
        <p>
          <l>cha</l>
          <r><s n="n"/><s n="f"/><s n="pl"/><s n="gen"/></r>
        </p>
      </e>
      <e>
        <p>
          <l>cha</l>
          <r><s n="n"/><s n="f"/><s n="pl"/><s n="nom"/></r>
        </p>
      </e>
    </pardef>
    <pardef n="m/ear__adj">
      <e>
        <p>
          <l>ear</l>
          <r>ear<s n="adj"/><s n="m"/><s n="sg"/><s n="gen"/></r>
        </p>
      </e>
      <e>
        <p>
          <l>ire</l>
          <r>ear<s n="adj"/><s n="f"/><s n="sg"/><s n="gen"/></r>
        </p>
      </e>
      <e>
        <p>
          <l>ear</l>
          <r>ear<s n="adj"/><s n="mf"/><s n="sg"/><s n="nom"/></r>
        </p>
      </e>
      <e>
        <p>
          <l>eara</l>
          <r>ear<s n="adj"/><s n="mf"/><s n="pl"/><s n="nom"/></r>
        </p>
      </e>
    </pardef>
    <pardef n="ga/il__n_f">
      <e>
        <p>
          <l>lach</l>
          <r>il<s n="n"/><s n="f"/><s n="sg"/><s n="gen"/></r>
        </p>
      </e>
      <e>
        <p>
          <l>il</l>
          <r>il<s n="n"/><s n="f"/><s n="sg"/><s n="nom"/></r>
        </p>
      </e>
    </pardef>
    <pardef n="sl/iabh__n_m">
      <e>
        <p>
          <l>éibhe</l>
          <r>iabh<s n="n"/><s n="m"/><s n="sg"/><s n="gen"/></r>
        </p>
      </e>
      <e>
        <p>
          <l>iabh</l>
          <r>iabh<s n="n"/><s n="m"/><s n="sg"/><s n="nom"/></r>
        </p>
      </e>
      <e>
        <p>
          <l>éibhte</l>
          <r>iabh<s n="n"/><s n="m"/><s n="pl"/><s n="gen"/></r>
        </p>
      </e>
      <e>
        <p>
          <l>éibhte</l>
          <r>iabh<s n="n"/><s n="m"/><s n="pl"/><s n="nom"/></r>
        </p>
      </e>
    </pardef>
    <pardef n="coig/eal__n_f">
      <e>
        <p>
          <l>ile</l>
          <r>eal<s n="n"/><s n="f"/><s n="sg"/><s n="gen"/></r>
        </p>
      </e>
      <e>
        <p>
          <l>eal</l>
          <r>eal<s n="n"/><s n="f"/><s n="sg"/><s n="nom"/></r>
        </p>
      </e>
      <e>
        <p>
          <l>eal</l>
          <r>eal<s n="n"/><s n="f"/><s n="pl"/><s n="gen"/></r>
        </p>
      </e>
      <e>
        <p>
          <l>eala</l>
          <r>eal<s n="n"/><s n="f"/><s n="pl"/><s n="nom"/></r>
        </p>
      </e>
    </pardef>
    <pardef n="Eanáir__n_m">
      <e>
        <p>
          <l></l>
          <r><s n="n"/><s n="m"/><s n="sg"/><s n="gen"/></r>
        </p>
      </e>
      <e>
        <p>
          <l></l>
          <r><s n="n"/><s n="m"/><s n="sg"/><s n="nom"/></r>
        </p>
      </e>
      <e>
        <p>
          <l>í</l>
          <r><s n="n"/><s n="m"/><s n="pl"/><s n="nom"/></r>
        </p>
      </e>
    </pardef>
    <pardef n="tor/adh__n_m">
      <e>
        <p>
          <l>aidh</l>
          <r>adh<s n="n"/><s n="m"/><s n="sg"/><s n="gen"/></r>
        </p>
      </e>
      <e>
        <p>
          <l>adh</l>
          <r>adh<s n="n"/><s n="m"/><s n="sg"/><s n="nom"/></r>
        </p>
      </e>
      <e>
        <p>
          <l>thaí</l>
          <r>adh<s n="n"/><s n="m"/><s n="pl"/><s n="gen"/></r>
        </p>
      </e>
      <e>
        <p>
          <l>thaí</l>
          <r>adh<s n="n"/><s n="m"/><s n="pl"/><s n="nom"/></r>
        </p>
      </e>
    </pardef>
    <pardef n="Nolla/ig__n_f">
      <e>
        <p>
          <l>g</l>
          <r>ig<s n="n"/><s n="f"/><s n="sg"/><s n="gen"/></r>
        </p>
      </e>
      <e>
        <p>
          <l>ig</l>
          <r>ig<s n="n"/><s n="f"/><s n="sg"/><s n="nom"/></r>
        </p>
      </e>
      <e>
        <p>
          <l>igí</l>
          <r>ig<s n="n"/><s n="f"/><s n="pl"/><s n="nom"/></r>
        </p>
      </e>
    </pardef>
    <pardef n="bro/im__n_m">
      <e>
        <p>
          <l>ma</l>
          <r>im<s n="n"/><s n="m"/><s n="sg"/><s n="gen"/></r>
        </p>
      </e>
      <e>
        <p>
          <l>im</l>
          <r>im<s n="n"/><s n="m"/><s n="sg"/><s n="nom"/></r>
        </p>
      </e>
      <e>
        <p>
          <l>manna</l>
          <r>im<s n="n"/><s n="m"/><s n="pl"/><s n="gen"/></r>
        </p>
      </e>
      <e>
        <p>
          <l>manna</l>
          <r>im<s n="n"/><s n="m"/><s n="pl"/><s n="nom"/></r>
        </p>
      </e>
    </pardef>
    <pardef n="do/d__n_m">
      <e>
        <p>
          <l>id</l>
          <r>d<s n="n"/><s n="m"/><s n="sg"/><s n="gen"/></r>
        </p>
      </e>
      <e>
        <p>
          <l>d</l>
          <r>d<s n="n"/><s n="m"/><s n="sg"/><s n="nom"/></r>
        </p>
      </e>
    </pardef>
    <pardef n="te/arc__adj">
      <e>
        <p>
          <l>arc</l>
          <r>arc<s n="adj"/><s n="m"/><s n="sg"/><s n="gen"/></r>
        </p>
      </e>
      <e>
        <p>
          <l>irce</l>
          <r>arc<s n="adj"/><s n="f"/><s n="sg"/><s n="gen"/></r>
        </p>
      </e>
      <e>
        <p>
          <l>arc</l>
          <r>arc<s n="adj"/><s n="mf"/><s n="sg"/><s n="nom"/></r>
        </p>
      </e>
      <e>
        <p>
          <l>arca</l>
          <r>arc<s n="adj"/><s n="mf"/><s n="pl"/><s n="nom"/></r>
        </p>
      </e>
    </pardef>
    <pardef n="sprais__n_f">
      <e>
        <p>
          <l>e</l>
          <r><s n="n"/><s n="f"/><s n="sg"/><s n="gen"/></r>
        </p>
      </e>
      <e>
        <p>
          <l></l>
          <r><s n="n"/><s n="f"/><s n="sg"/><s n="nom"/></r>
        </p>
      </e>
      <e>
        <p>
          <l>teacha</l>
          <r><s n="n"/><s n="f"/><s n="pl"/><s n="nom"/></r>
        </p>
      </e>
    </pardef>
    <pardef n="rímé/ad__n_m">
      <e>
        <p>
          <l>id</l>
          <r>ad<s n="n"/><s n="m"/><s n="sg"/><s n="gen"/></r>
        </p>
      </e>
      <e>
        <p>
          <l>ad</l>
          <r>ad<s n="n"/><s n="m"/><s n="sg"/><s n="nom"/></r>
        </p>
      </e>
    </pardef>
    <pardef n="/abair__vblex">
      <e>
        <p>
          <l>déarfaidh</l>
          <r>abair<s n="vblex"/><s n="fti"/></r>
        </p>
      </e>
      <e>
        <p>
          <l>déarfar</l>
          <r>abair<s n="vblex"/><s n="fti"/><s n="impers"/><s n="sp"/></r>
        </p>
      </e>
      <e>
        <p>
          <l>déarfaimid</l>
          <r>abair<s n="vblex"/><s n="fti"/><s n="p1"/><s n="pl"/></r>
        </p>
      </e>
      <e>
        <p>
          <l>déarfaí</l>
          <r>abair<s n="vblex"/><s n="cni"/><s n="impers"/><s n="sp"/></r>
        </p>
      </e>
      <e>
        <p>
          <l>déarfainn</l>
          <r>abair<s n="vblex"/><s n="cni"/><s n="p1"/><s n="sg"/></r>
        </p>
      </e>
      <e>
        <p>
          <l>déarfaimis</l>
          <r>abair<s n="vblex"/><s n="cni"/><s n="p1"/><s n="pl"/></r>
        </p>
      </e>
      <e>
        <p>
          <l>déarfá</l>
          <r>abair<s n="vblex"/><s n="cni"/><s n="p2"/><s n="sg"/></r>
        </p>
      </e>
      <e>
        <p>
          <l>déarfadh</l>
          <r>abair<s n="vblex"/><s n="cni"/><s n="p2"/><s n="pl"/></r>
        </p>
      </e>
      <e>
        <p>
          <l>déarfadh</l>
          <r>abair<s n="vblex"/><s n="cni"/><s n="p3"/><s n="sg"/></r>
        </p>
      </e>
      <e>
        <p>
          <l>déarfaidís</l>
          <r>abair<s n="vblex"/><s n="cni"/><s n="p3"/><s n="pl"/></r>
        </p>
      </e>
      <e>
        <p>
          <l>abraim</l>
          <r>abair<s n="vblex"/><s n="imp"/><s n="p1"/><s n="sg"/></r>
        </p>
      </e>
      <e>
        <p>
          <l>abraimis</l>
          <r>abair<s n="vblex"/><s n="imp"/><s n="p1"/><s n="pl"/></r>
        </p>
      </e>
      <e>
        <p>
          <l>abair</l>
          <r>abair<s n="vblex"/><s n="imp"/><s n="p2"/><s n="sg"/></r>
        </p>
      </e>
      <e>
        <p>
          <l>abraigí</l>
          <r>abair<s n="vblex"/><s n="imp"/><s n="p2"/><s n="pl"/></r>
        </p>
      </e>
      <e>
        <p>
          <l>abradh</l>
          <r>abair<s n="vblex"/><s n="imp"/><s n="p3"/><s n="sg"/></r>
        </p>
      </e>
      <e>
        <p>
          <l>abraidís</l>
          <r>abair<s n="vblex"/><s n="imp"/><s n="p3"/><s n="pl"/></r>
        </p>
      </e>
      <e>
        <p>
          <l>dúirt</l>
          <r>abair<s n="vblex"/><s n="past"/></r>
        </p>
      </e>
      <e>
        <p>
          <l>dúradh</l>
          <r>abair<s n="vblex"/><s n="past"/><s n="impers"/><s n="sp"/></r>
        </p>
      </e>
      <e>
        <p>
          <l>dúramar</l>
          <r>abair<s n="vblex"/><s n="past"/><s n="p1"/><s n="pl"/></r>
        </p>
      </e>
      <e>
        <p>
          <l>dúradar</l>
          <r>abair<s n="vblex"/><s n="past"/><s n="p3"/><s n="pl"/></r>
        </p>
      </e>
      <e>
        <p>
          <l>deirtí</l>
          <r>abair<s n="vblex"/><s n="pii"/><s n="impers"/><s n="sp"/></r>
        </p>
      </e>
      <e>
        <p>
          <l>deirinn</l>
          <r>abair<s n="vblex"/><s n="pii"/><s n="p1"/><s n="sg"/></r>
        </p>
      </e>
      <e>
        <p>
          <l>deirimis</l>
          <r>abair<s n="vblex"/><s n="pii"/><s n="p1"/><s n="pl"/></r>
        </p>
      </e>
      <e>
        <p>
          <l>deirteá</l>
          <r>abair<s n="vblex"/><s n="pii"/><s n="p2"/><s n="sg"/></r>
        </p>
      </e>
      <e>
        <p>
          <l>deireadh</l>
          <r>abair<s n="vblex"/><s n="pii"/><s n="p2"/><s n="pl"/></r>
        </p>
      </e>
      <e>
        <p>
          <l>deireadh</l>
          <r>abair<s n="vblex"/><s n="pii"/><s n="p3"/><s n="sg"/></r>
        </p>
      </e>
      <e>
        <p>
          <l>deiridís</l>
          <r>abair<s n="vblex"/><s n="pii"/><s n="p3"/><s n="pl"/></r>
        </p>
      </e>
      <e>
        <p>
          <l>deir</l>
          <r>abair<s n="vblex"/><s n="pres"/></r>
        </p>
      </e>
      <e>
        <p>
          <l>deirtear</l>
          <r>abair<s n="vblex"/><s n="pres"/><s n="impers"/><s n="sp"/></r>
        </p>
      </e>
      <e>
        <p>
          <l>deirim</l>
          <r>abair<s n="vblex"/><s n="pres"/><s n="p1"/><s n="sg"/></r>
        </p>
      </e>
      <e>
        <p>
          <l>deirimid</l>
          <r>abair<s n="vblex"/><s n="pres"/><s n="p1"/><s n="pl"/></r>
        </p>
      </e>
    </pardef>
    <pardef n="n/eart__n_m">
      <e>
        <p>
          <l>irt</l>
          <r>eart<s n="n"/><s n="m"/><s n="sg"/><s n="gen"/></r>
        </p>
      </e>
      <e>
        <p>
          <l>eart</l>
          <r>eart<s n="n"/><s n="m"/><s n="sg"/><s n="nom"/></r>
        </p>
      </e>
    </pardef>
    <pardef n="geala/s__n_m">
      <e>
        <p>
          <l>is</l>
          <r>s<s n="n"/><s n="m"/><s n="sg"/><s n="gen"/></r>
        </p>
      </e>
      <e>
        <p>
          <l>s</l>
          <r>s<s n="n"/><s n="m"/><s n="sg"/><s n="nom"/></r>
        </p>
      </e>
      <e>
        <p>
          <l>sacha</l>
          <r>s<s n="n"/><s n="m"/><s n="pl"/><s n="gen"/></r>
        </p>
      </e>
      <e>
        <p>
          <l>sacha</l>
          <r>s<s n="n"/><s n="m"/><s n="pl"/><s n="nom"/></r>
        </p>
      </e>
    </pardef>
    <pardef n="uill/inn__n_f">
      <e>
        <p>
          <l>inne</l>
          <r>inn<s n="n"/><s n="f"/><s n="sg"/><s n="gen"/></r>
        </p>
      </e>
      <e>
        <p>
          <l>inn</l>
          <r>inn<s n="n"/><s n="f"/><s n="sg"/><s n="nom"/></r>
        </p>
      </e>
      <e>
        <p>
          <l>eann</l>
          <r>inn<s n="n"/><s n="f"/><s n="pl"/><s n="gen"/></r>
        </p>
      </e>
      <e>
        <p>
          <l>inneacha</l>
          <r>inn<s n="n"/><s n="f"/><s n="pl"/><s n="nom"/></r>
        </p>
      </e>
    </pardef>
    <pardef n="sainchúra/m__n_m">
      <e>
        <p>
          <l>im</l>
          <r>m<s n="n"/><s n="m"/><s n="sg"/><s n="gen"/></r>
        </p>
      </e>
      <e>
        <p>
          <l>m</l>
          <r>m<s n="n"/><s n="m"/><s n="sg"/><s n="nom"/></r>
        </p>
      </e>
      <e>
        <p>
          <l>maí</l>
          <r>m<s n="n"/><s n="m"/><s n="pl"/><s n="gen"/></r>
        </p>
      </e>
      <e>
        <p>
          <l>maí</l>
          <r>m<s n="n"/><s n="m"/><s n="pl"/><s n="nom"/></r>
        </p>
      </e>
    </pardef>
    <pardef n="go/in__n_f">
      <e>
        <p>
          <l>na</l>
          <r>in<s n="n"/><s n="f"/><s n="sg"/><s n="gen"/></r>
        </p>
      </e>
      <e>
        <p>
          <l>in</l>
          <r>in<s n="n"/><s n="f"/><s n="sg"/><s n="nom"/></r>
        </p>
      </e>
      <e>
        <p>
          <l>nta</l>
          <r>in<s n="n"/><s n="f"/><s n="pl"/><s n="gen"/></r>
        </p>
      </e>
      <e>
        <p>
          <l>nta</l>
          <r>in<s n="n"/><s n="f"/><s n="pl"/><s n="nom"/></r>
        </p>
      </e>
    </pardef>
    <pardef n="bo/lb__n_m">
      <e>
        <p>
          <l>ilb</l>
          <r>lb<s n="n"/><s n="m"/><s n="sg"/><s n="gen"/></r>
        </p>
      </e>
      <e>
        <p>
          <l>lb</l>
          <r>lb<s n="n"/><s n="m"/><s n="sg"/><s n="nom"/></r>
        </p>
      </e>
      <e>
        <p>
          <l>lb</l>
          <r>lb<s n="n"/><s n="m"/><s n="pl"/><s n="gen"/></r>
        </p>
      </e>
      <e>
        <p>
          <l>ilb</l>
          <r>lb<s n="n"/><s n="m"/><s n="pl"/><s n="nom"/></r>
        </p>
      </e>
    </pardef>
    <pardef n="neimh/eadh__n_m">
      <e>
        <p>
          <l>idh</l>
          <r>eadh<s n="n"/><s n="m"/><s n="sg"/><s n="gen"/></r>
        </p>
      </e>
      <e>
        <p>
          <l>eadh</l>
          <r>eadh<s n="n"/><s n="m"/><s n="sg"/><s n="nom"/></r>
        </p>
      </e>
      <e>
        <p>
          <l>eadh</l>
          <r>eadh<s n="n"/><s n="m"/><s n="pl"/><s n="gen"/></r>
        </p>
      </e>
      <e>
        <p>
          <l>idh</l>
          <r>eadh<s n="n"/><s n="m"/><s n="pl"/><s n="nom"/></r>
        </p>
      </e>
    </pardef>
    <pardef n="anas__n_m">
      <e>
        <p>
          <l></l>
          <r><s n="n"/><s n="m"/><s n="sg"/><s n="nom"/></r>
        </p>
      </e>
      <e>
        <p>
          <l></l>
          <r><s n="n"/><s n="m"/><s n="pl"/><s n="gen"/></r>
        </p>
      </e>
    </pardef>
    <pardef n="iní/on__n_f">
      <e>
        <p>
          <l>ne</l>
          <r>on<s n="n"/><s n="f"/><s n="sg"/><s n="gen"/></r>
        </p>
      </e>
      <e>
        <p>
          <l>on</l>
          <r>on<s n="n"/><s n="f"/><s n="sg"/><s n="nom"/></r>
        </p>
      </e>
      <e>
        <p>
          <l>onacha</l>
          <r>on<s n="n"/><s n="f"/><s n="pl"/><s n="gen"/></r>
        </p>
      </e>
      <e>
        <p>
          <l>onacha</l>
          <r>on<s n="n"/><s n="f"/><s n="pl"/><s n="nom"/></r>
        </p>
      </e>
    </pardef>
    <pardef n="seanbhuacha/ill__n_m">
      <e>
        <p>
          <l>lla</l>
          <r>ill<s n="n"/><s n="m"/><s n="sg"/><s n="gen"/></r>
        </p>
      </e>
      <e>
        <p>
          <l>ill</l>
          <r>ill<s n="n"/><s n="m"/><s n="sg"/><s n="nom"/></r>
        </p>
      </e>
    </pardef>
    <pardef n="ato/gh__vblex">
      <e>
        <p>
          <l>ghfaidh</l>
          <r>gh<s n="vblex"/><s n="fti"/></r>
        </p>
      </e>
      <e>
        <p>
          <l>ghfar</l>
          <r>gh<s n="vblex"/><s n="fti"/><s n="impers"/><s n="sp"/></r>
        </p>
      </e>
      <e>
        <p>
          <l>ghfaimid</l>
          <r>gh<s n="vblex"/><s n="fti"/><s n="p1"/><s n="pl"/></r>
        </p>
      </e>
      <e>
        <p>
          <l>ghfaí</l>
          <r>gh<s n="vblex"/><s n="cni"/><s n="impers"/><s n="sp"/></r>
        </p>
      </e>
      <e>
        <p>
          <l>ghfainn</l>
          <r>gh<s n="vblex"/><s n="cni"/><s n="p1"/><s n="sg"/></r>
        </p>
      </e>
      <e>
        <p>
          <l>ghfaimis</l>
          <r>gh<s n="vblex"/><s n="cni"/><s n="p1"/><s n="pl"/></r>
        </p>
      </e>
      <e>
        <p>
          <l>ghfá</l>
          <r>gh<s n="vblex"/><s n="cni"/><s n="p2"/><s n="sg"/></r>
        </p>
      </e>
      <e>
        <p>
          <l>ghfadh</l>
          <r>gh<s n="vblex"/><s n="cni"/><s n="p2"/><s n="pl"/></r>
        </p>
      </e>
      <e>
        <p>
          <l>ghfadh</l>
          <r>gh<s n="vblex"/><s n="cni"/><s n="p3"/><s n="sg"/></r>
        </p>
      </e>
      <e>
        <p>
          <l>ghfaidís</l>
          <r>gh<s n="vblex"/><s n="cni"/><s n="p3"/><s n="pl"/></r>
        </p>
      </e>
      <e>
        <p>
          <l>fa</l>
          <r>gh<s n="vblex"/><s n="ger"/><s n="sg"/><s n="gen"/></r>
        </p>
      </e>
      <e>
        <p>
          <l>ghadh</l>
          <r>gh<s n="vblex"/><s n="ger"/><s n="sg"/><s n="nom"/></r>
        </p>
      </e>
      <e>
        <p>
          <l>ghaim</l>
          <r>gh<s n="vblex"/><s n="imp"/><s n="p1"/><s n="sg"/></r>
        </p>
      </e>
      <e>
        <p>
          <l>ghaimis</l>
          <r>gh<s n="vblex"/><s n="imp"/><s n="p1"/><s n="pl"/></r>
        </p>
      </e>
      <e>
        <p>
          <l>gh</l>
          <r>gh<s n="vblex"/><s n="imp"/><s n="p2"/><s n="sg"/></r>
        </p>
      </e>
      <e>
        <p>
          <l>ghaigí</l>
          <r>gh<s n="vblex"/><s n="imp"/><s n="p2"/><s n="pl"/></r>
        </p>
      </e>
      <e>
        <p>
          <l>ghadh</l>
          <r>gh<s n="vblex"/><s n="imp"/><s n="p3"/><s n="sg"/></r>
        </p>
      </e>
      <e>
        <p>
          <l>ghaidís</l>
          <r>gh<s n="vblex"/><s n="imp"/><s n="p3"/><s n="pl"/></r>
        </p>
      </e>
      <e>
        <p>
          <l>gh</l>
          <r>gh<s n="vblex"/><s n="past"/></r>
        </p>
      </e>
      <e>
        <p>
          <l>ghadh</l>
          <r>gh<s n="vblex"/><s n="past"/><s n="impers"/><s n="sp"/></r>
        </p>
      </e>
      <e>
        <p>
          <l>ghamar</l>
          <r>gh<s n="vblex"/><s n="past"/><s n="p1"/><s n="pl"/></r>
        </p>
      </e>
      <e>
        <p>
          <l>ghadar</l>
          <r>gh<s n="vblex"/><s n="past"/><s n="p3"/><s n="pl"/></r>
        </p>
      </e>
      <e>
        <p>
          <l>ghtaí</l>
          <r>gh<s n="vblex"/><s n="pii"/><s n="impers"/><s n="sp"/></r>
        </p>
      </e>
      <e>
        <p>
          <l>ghainn</l>
          <r>gh<s n="vblex"/><s n="pii"/><s n="p1"/><s n="sg"/></r>
        </p>
      </e>
      <e>
        <p>
          <l>ghaimis</l>
          <r>gh<s n="vblex"/><s n="pii"/><s n="p1"/><s n="pl"/></r>
        </p>
      </e>
      <e>
        <p>
          <l>ghtá</l>
          <r>gh<s n="vblex"/><s n="pii"/><s n="p2"/><s n="sg"/></r>
        </p>
      </e>
      <e>
        <p>
          <l>ghadh</l>
          <r>gh<s n="vblex"/><s n="pii"/><s n="p2"/><s n="pl"/></r>
        </p>
      </e>
      <e>
        <p>
          <l>ghadh</l>
          <r>gh<s n="vblex"/><s n="pii"/><s n="p3"/><s n="sg"/></r>
        </p>
      </e>
      <e>
        <p>
          <l>ghaidís</l>
          <r>gh<s n="vblex"/><s n="pii"/><s n="p3"/><s n="pl"/></r>
        </p>
      </e>
      <e>
        <p>
          <l>fa</l>
          <r>gh<s n="vblex"/><s n="pp"/></r>
        </p>
      </e>
      <e>
        <p>
          <l>ghann</l>
          <r>gh<s n="vblex"/><s n="pres"/></r>
        </p>
      </e>
      <e>
        <p>
          <l>ghtar</l>
          <r>gh<s n="vblex"/><s n="pres"/><s n="impers"/><s n="sp"/></r>
        </p>
      </e>
      <e>
        <p>
          <l>ghaim</l>
          <r>gh<s n="vblex"/><s n="pres"/><s n="p1"/><s n="sg"/></r>
        </p>
      </e>
      <e>
        <p>
          <l>ghaimid</l>
          <r>gh<s n="vblex"/><s n="pres"/><s n="p1"/><s n="pl"/></r>
        </p>
      </e>
      <e>
        <p>
          <l>gha</l>
          <r>gh<s n="vblex"/><s n="prs"/></r>
        </p>
      </e>
      <e>
        <p>
          <l>ghaimid</l>
          <r>gh<s n="vblex"/><s n="prs"/><s n="p1"/><s n="pl"/></r>
        </p>
      </e>
    </pardef>
    <pardef n="umh/al__adj">
      <e>
        <p>
          <l>ail</l>
          <r>al<s n="adj"/><s n="m"/><s n="sg"/><s n="gen"/></r>
        </p>
      </e>
      <e>
        <p>
          <l>aile</l>
          <r>al<s n="adj"/><s n="f"/><s n="sg"/><s n="gen"/></r>
        </p>
      </e>
      <e>
        <p>
          <l>al</l>
          <r>al<s n="adj"/><s n="mf"/><s n="sg"/><s n="nom"/></r>
        </p>
      </e>
      <e>
        <p>
          <l>la</l>
          <r>al<s n="adj"/><s n="mf"/><s n="pl"/><s n="nom"/></r>
        </p>
      </e>
    </pardef>
    <pardef n="é/igh__vblex">
      <e>
        <p>
          <l>ifidh</l>
          <r>igh<s n="vblex"/><s n="fti"/></r>
        </p>
      </e>
      <e>
        <p>
          <l>ifear</l>
          <r>igh<s n="vblex"/><s n="fti"/><s n="impers"/><s n="sp"/></r>
        </p>
      </e>
      <e>
        <p>
          <l>ifimid</l>
          <r>igh<s n="vblex"/><s n="fti"/><s n="p1"/><s n="pl"/></r>
        </p>
      </e>
      <e>
        <p>
          <l>ifí</l>
          <r>igh<s n="vblex"/><s n="cni"/><s n="impers"/><s n="sp"/></r>
        </p>
      </e>
      <e>
        <p>
          <l>ifinn</l>
          <r>igh<s n="vblex"/><s n="cni"/><s n="p1"/><s n="sg"/></r>
        </p>
      </e>
      <e>
        <p>
          <l>ifimis</l>
          <r>igh<s n="vblex"/><s n="cni"/><s n="p1"/><s n="pl"/></r>
        </p>
      </e>
      <e>
        <p>
          <l>ifeá</l>
          <r>igh<s n="vblex"/><s n="cni"/><s n="p2"/><s n="sg"/></r>
        </p>
      </e>
      <e>
        <p>
          <l>ifeadh</l>
          <r>igh<s n="vblex"/><s n="cni"/><s n="p2"/><s n="pl"/></r>
        </p>
      </e>
      <e>
        <p>
          <l>ifeadh</l>
          <r>igh<s n="vblex"/><s n="cni"/><s n="p3"/><s n="sg"/></r>
        </p>
      </e>
      <e>
        <p>
          <l>ifidís</l>
          <r>igh<s n="vblex"/><s n="cni"/><s n="p3"/><s n="pl"/></r>
        </p>
      </e>
      <e>
        <p>
          <l>im</l>
          <r>igh<s n="vblex"/><s n="imp"/><s n="p1"/><s n="sg"/></r>
        </p>
      </e>
      <e>
        <p>
          <l>imis</l>
          <r>igh<s n="vblex"/><s n="imp"/><s n="p1"/><s n="pl"/></r>
        </p>
      </e>
      <e>
        <p>
          <l>igh</l>
          <r>igh<s n="vblex"/><s n="imp"/><s n="p2"/><s n="sg"/></r>
        </p>
      </e>
      <e>
        <p>
          <l>igí</l>
          <r>igh<s n="vblex"/><s n="imp"/><s n="p2"/><s n="pl"/></r>
        </p>
      </e>
      <e>
        <p>
          <l>adh</l>
          <r>igh<s n="vblex"/><s n="imp"/><s n="p3"/><s n="sg"/></r>
        </p>
      </e>
      <e>
        <p>
          <l>idís</l>
          <r>igh<s n="vblex"/><s n="imp"/><s n="p3"/><s n="pl"/></r>
        </p>
      </e>
      <e>
        <p>
          <l>igh</l>
          <r>igh<s n="vblex"/><s n="past"/></r>
        </p>
      </e>
      <e>
        <p>
          <l>adh</l>
          <r>igh<s n="vblex"/><s n="past"/><s n="impers"/><s n="sp"/></r>
        </p>
      </e>
      <e>
        <p>
          <l>amar</l>
          <r>igh<s n="vblex"/><s n="past"/><s n="p1"/><s n="pl"/></r>
        </p>
      </e>
      <e>
        <p>
          <l>adar</l>
          <r>igh<s n="vblex"/><s n="past"/><s n="p3"/><s n="pl"/></r>
        </p>
      </e>
      <e>
        <p>
          <l>ití</l>
          <r>igh<s n="vblex"/><s n="pii"/><s n="impers"/><s n="sp"/></r>
        </p>
      </e>
      <e>
        <p>
          <l>inn</l>
          <r>igh<s n="vblex"/><s n="pii"/><s n="p1"/><s n="sg"/></r>
        </p>
      </e>
      <e>
        <p>
          <l>imis</l>
          <r>igh<s n="vblex"/><s n="pii"/><s n="p1"/><s n="pl"/></r>
        </p>
      </e>
      <e>
        <p>
          <l>iteá</l>
          <r>igh<s n="vblex"/><s n="pii"/><s n="p2"/><s n="sg"/></r>
        </p>
      </e>
      <e>
        <p>
          <l>adh</l>
          <r>igh<s n="vblex"/><s n="pii"/><s n="p2"/><s n="pl"/></r>
        </p>
      </e>
      <e>
        <p>
          <l>adh</l>
          <r>igh<s n="vblex"/><s n="pii"/><s n="p3"/><s n="sg"/></r>
        </p>
      </e>
      <e>
        <p>
          <l>idís</l>
          <r>igh<s n="vblex"/><s n="pii"/><s n="p3"/><s n="pl"/></r>
        </p>
      </e>
      <e>
        <p>
          <l>ite</l>
          <r>igh<s n="vblex"/><s n="pp"/></r>
        </p>
      </e>
      <e>
        <p>
          <l>ann</l>
          <r>igh<s n="vblex"/><s n="pres"/></r>
        </p>
      </e>
      <e>
        <p>
          <l>itear</l>
          <r>igh<s n="vblex"/><s n="pres"/><s n="impers"/><s n="sp"/></r>
        </p>
      </e>
      <e>
        <p>
          <l>im</l>
          <r>igh<s n="vblex"/><s n="pres"/><s n="p1"/><s n="sg"/></r>
        </p>
      </e>
      <e>
        <p>
          <l>imid</l>
          <r>igh<s n="vblex"/><s n="pres"/><s n="p1"/><s n="pl"/></r>
        </p>
      </e>
      <e>
        <p>
          <l></l>
          <r>igh<s n="vblex"/><s n="prs"/></r>
        </p>
      </e>
      <e>
        <p>
          <l>imid</l>
          <r>igh<s n="vblex"/><s n="prs"/><s n="p1"/><s n="pl"/></r>
        </p>
      </e>
    </pardef>
    <pardef n="lag/ar__n_m">
      <e>
        <p>
          <l>air</l>
          <r>ar<s n="n"/><s n="m"/><s n="sg"/><s n="gen"/></r>
        </p>
      </e>
      <e>
        <p>
          <l>ar</l>
          <r>ar<s n="n"/><s n="m"/><s n="sg"/><s n="nom"/></r>
        </p>
      </e>
      <e>
        <p>
          <l>racha</l>
          <r>ar<s n="n"/><s n="m"/><s n="pl"/><s n="gen"/></r>
        </p>
      </e>
      <e>
        <p>
          <l>racha</l>
          <r>ar<s n="n"/><s n="m"/><s n="pl"/><s n="nom"/></r>
        </p>
      </e>
    </pardef>
    <pardef n="bri/osc__adj">
      <e>
        <p>
          <l>sc</l>
          <r>osc<s n="adj"/><s n="m"/><s n="sg"/><s n="gen"/></r>
        </p>
      </e>
      <e>
        <p>
          <l>sce</l>
          <r>osc<s n="adj"/><s n="f"/><s n="sg"/><s n="gen"/></r>
        </p>
      </e>
      <e>
        <p>
          <l>osc</l>
          <r>osc<s n="adj"/><s n="mf"/><s n="sg"/><s n="nom"/></r>
        </p>
      </e>
      <e>
        <p>
          <l>osca</l>
          <r>osc<s n="adj"/><s n="mf"/><s n="pl"/><s n="nom"/></r>
        </p>
      </e>
    </pardef>
    <pardef n="co/sc__n_m">
      <e>
        <p>
          <l>isc</l>
          <r>sc<s n="n"/><s n="m"/><s n="sg"/><s n="gen"/></r>
        </p>
      </e>
      <e>
        <p>
          <l>sc</l>
          <r>sc<s n="n"/><s n="m"/><s n="sg"/><s n="nom"/></r>
        </p>
      </e>
      <e>
        <p>
          <l>scanna</l>
          <r>sc<s n="n"/><s n="m"/><s n="pl"/><s n="gen"/></r>
        </p>
      </e>
      <e>
        <p>
          <l>scanna</l>
          <r>sc<s n="n"/><s n="m"/><s n="pl"/><s n="nom"/></r>
        </p>
      </e>
    </pardef>
    <pardef n="ob__vblex">
      <e>
        <p>
          <l>faidh</l>
          <r><s n="vblex"/><s n="fti"/></r>
        </p>
      </e>
      <e>
        <p>
          <l>far</l>
          <r><s n="vblex"/><s n="fti"/><s n="impers"/><s n="sp"/></r>
        </p>
      </e>
      <e>
        <p>
          <l>faimid</l>
          <r><s n="vblex"/><s n="fti"/><s n="p1"/><s n="pl"/></r>
        </p>
      </e>
      <e>
        <p>
          <l>faí</l>
          <r><s n="vblex"/><s n="cni"/><s n="impers"/><s n="sp"/></r>
        </p>
      </e>
      <e>
        <p>
          <l>fainn</l>
          <r><s n="vblex"/><s n="cni"/><s n="p1"/><s n="sg"/></r>
        </p>
      </e>
      <e>
        <p>
          <l>faimis</l>
          <r><s n="vblex"/><s n="cni"/><s n="p1"/><s n="pl"/></r>
        </p>
      </e>
      <e>
        <p>
          <l>fá</l>
          <r><s n="vblex"/><s n="cni"/><s n="p2"/><s n="sg"/></r>
        </p>
      </e>
      <e>
        <p>
          <l>fadh</l>
          <r><s n="vblex"/><s n="cni"/><s n="p2"/><s n="pl"/></r>
        </p>
      </e>
      <e>
        <p>
          <l>fadh</l>
          <r><s n="vblex"/><s n="cni"/><s n="p3"/><s n="sg"/></r>
        </p>
      </e>
      <e>
        <p>
          <l>faidís</l>
          <r><s n="vblex"/><s n="cni"/><s n="p3"/><s n="pl"/></r>
        </p>
      </e>
      <e>
        <p>
          <l>tha</l>
          <r><s n="vblex"/><s n="ger"/><s n="sg"/><s n="gen"/></r>
        </p>
      </e>
      <e>
        <p>
          <l>adh</l>
          <r><s n="vblex"/><s n="ger"/><s n="sg"/><s n="nom"/></r>
        </p>
      </e>
      <e>
        <p>
          <l>aim</l>
          <r><s n="vblex"/><s n="imp"/><s n="p1"/><s n="sg"/></r>
        </p>
      </e>
      <e>
        <p>
          <l>aimis</l>
          <r><s n="vblex"/><s n="imp"/><s n="p1"/><s n="pl"/></r>
        </p>
      </e>
      <e>
        <p>
          <l></l>
          <r><s n="vblex"/><s n="imp"/><s n="p2"/><s n="sg"/></r>
        </p>
      </e>
      <e>
        <p>
          <l>aigí</l>
          <r><s n="vblex"/><s n="imp"/><s n="p2"/><s n="pl"/></r>
        </p>
      </e>
      <e>
        <p>
          <l>adh</l>
          <r><s n="vblex"/><s n="imp"/><s n="p3"/><s n="sg"/></r>
        </p>
      </e>
      <e>
        <p>
          <l>aidís</l>
          <r><s n="vblex"/><s n="imp"/><s n="p3"/><s n="pl"/></r>
        </p>
      </e>
      <e>
        <p>
          <l></l>
          <r><s n="vblex"/><s n="past"/></r>
        </p>
      </e>
      <e>
        <p>
          <l>adh</l>
          <r><s n="vblex"/><s n="past"/><s n="impers"/><s n="sp"/></r>
        </p>
      </e>
      <e>
        <p>
          <l>amar</l>
          <r><s n="vblex"/><s n="past"/><s n="p1"/><s n="pl"/></r>
        </p>
      </e>
      <e>
        <p>
          <l>adar</l>
          <r><s n="vblex"/><s n="past"/><s n="p3"/><s n="pl"/></r>
        </p>
      </e>
      <e>
        <p>
          <l>taí</l>
          <r><s n="vblex"/><s n="pii"/><s n="impers"/><s n="sp"/></r>
        </p>
      </e>
      <e>
        <p>
          <l>ainn</l>
          <r><s n="vblex"/><s n="pii"/><s n="p1"/><s n="sg"/></r>
        </p>
      </e>
      <e>
        <p>
          <l>aimis</l>
          <r><s n="vblex"/><s n="pii"/><s n="p1"/><s n="pl"/></r>
        </p>
      </e>
      <e>
        <p>
          <l>tá</l>
          <r><s n="vblex"/><s n="pii"/><s n="p2"/><s n="sg"/></r>
        </p>
      </e>
      <e>
        <p>
          <l>adh</l>
          <r><s n="vblex"/><s n="pii"/><s n="p2"/><s n="pl"/></r>
        </p>
      </e>
      <e>
        <p>
          <l>adh</l>
          <r><s n="vblex"/><s n="pii"/><s n="p3"/><s n="sg"/></r>
        </p>
      </e>
      <e>
        <p>
          <l>aidís</l>
          <r><s n="vblex"/><s n="pii"/><s n="p3"/><s n="pl"/></r>
        </p>
      </e>
      <e>
        <p>
          <l>tha</l>
          <r><s n="vblex"/><s n="pp"/></r>
        </p>
      </e>
      <e>
        <p>
          <l>ann</l>
          <r><s n="vblex"/><s n="pres"/></r>
        </p>
      </e>
      <e>
        <p>
          <l>tar</l>
          <r><s n="vblex"/><s n="pres"/><s n="impers"/><s n="sp"/></r>
        </p>
      </e>
      <e>
        <p>
          <l>aim</l>
          <r><s n="vblex"/><s n="pres"/><s n="p1"/><s n="sg"/></r>
        </p>
      </e>
      <e>
        <p>
          <l>aimid</l>
          <r><s n="vblex"/><s n="pres"/><s n="p1"/><s n="pl"/></r>
        </p>
      </e>
      <e>
        <p>
          <l>a</l>
          <r><s n="vblex"/><s n="prs"/></r>
        </p>
      </e>
      <e>
        <p>
          <l>aimid</l>
          <r><s n="vblex"/><s n="prs"/><s n="p1"/><s n="pl"/></r>
        </p>
      </e>
    </pardef>
    <pardef n="ruíl/eas__n_f">
      <e>
        <p>
          <l>se</l>
          <r>eas<s n="n"/><s n="f"/><s n="sg"/><s n="gen"/></r>
        </p>
      </e>
      <e>
        <p>
          <l>eas</l>
          <r>eas<s n="n"/><s n="f"/><s n="sg"/><s n="nom"/></r>
        </p>
      </e>
      <e>
        <p>
          <l>sí</l>
          <r>eas<s n="n"/><s n="f"/><s n="pl"/><s n="gen"/></r>
        </p>
      </e>
      <e>
        <p>
          <l>sí</l>
          <r>eas<s n="n"/><s n="f"/><s n="pl"/><s n="nom"/></r>
        </p>
      </e>
    </pardef>
    <pardef n="feic__vblex">
      <e>
        <p>
          <l>fidh</l>
          <r><s n="vblex"/><s n="fti"/></r>
        </p>
      </e>
      <e>
        <p>
          <l>fear</l>
          <r><s n="vblex"/><s n="fti"/><s n="impers"/><s n="sp"/></r>
        </p>
      </e>
      <e>
        <p>
          <l>fimid</l>
          <r><s n="vblex"/><s n="fti"/><s n="p1"/><s n="pl"/></r>
        </p>
      </e>
      <e>
        <p>
          <l>im</l>
          <r><s n="vblex"/><s n="imp"/><s n="p1"/><s n="sg"/></r>
        </p>
      </e>
      <e>
        <p>
          <l>imis</l>
          <r><s n="vblex"/><s n="imp"/><s n="p1"/><s n="pl"/></r>
        </p>
      </e>
      <e>
        <p>
          <l></l>
          <r><s n="vblex"/><s n="imp"/><s n="p2"/><s n="sg"/></r>
        </p>
      </e>
      <e>
        <p>
          <l>igí</l>
          <r><s n="vblex"/><s n="imp"/><s n="p2"/><s n="pl"/></r>
        </p>
      </e>
      <e>
        <p>
          <l>eadh</l>
          <r><s n="vblex"/><s n="imp"/><s n="p3"/><s n="sg"/></r>
        </p>
      </e>
      <e>
        <p>
          <l>idís</l>
          <r><s n="vblex"/><s n="imp"/><s n="p3"/><s n="pl"/></r>
        </p>
      </e>
      <e>
        <p>
          <l>the</l>
          <r><s n="vblex"/><s n="pp"/></r>
        </p>
      </e>
      <e>
        <p>
          <l>eann</l>
          <r><s n="vblex"/><s n="pres"/></r>
        </p>
      </e>
      <e>
        <p>
          <l>tear</l>
          <r><s n="vblex"/><s n="pres"/><s n="impers"/><s n="sp"/></r>
        </p>
      </e>
      <e>
        <p>
          <l>im</l>
          <r><s n="vblex"/><s n="pres"/><s n="p1"/><s n="sg"/></r>
        </p>
      </e>
      <e>
        <p>
          <l>imid</l>
          <r><s n="vblex"/><s n="pres"/><s n="p1"/><s n="pl"/></r>
        </p>
      </e>
    </pardef>
    <pardef n="ilé/am__n_m">
      <e>
        <p>
          <l>im</l>
          <r>am<s n="n"/><s n="m"/><s n="sg"/><s n="gen"/></r>
        </p>
      </e>
      <e>
        <p>
          <l>am</l>
          <r>am<s n="n"/><s n="m"/><s n="sg"/><s n="nom"/></r>
        </p>
      </e>
      <e>
        <p>
          <l>am</l>
          <r>am<s n="n"/><s n="m"/><s n="pl"/><s n="gen"/></r>
        </p>
      </e>
      <e>
        <p>
          <l>im</l>
          <r>am<s n="n"/><s n="m"/><s n="pl"/><s n="nom"/></r>
        </p>
      </e>
    </pardef>
    <pardef n="rís/each__n_f">
      <e>
        <p>
          <l>í</l>
          <r>each<s n="n"/><s n="f"/><s n="sg"/><s n="gen"/></r>
        </p>
      </e>
      <e>
        <p>
          <l>each</l>
          <r>each<s n="n"/><s n="f"/><s n="sg"/><s n="nom"/></r>
        </p>
      </e>
    </pardef>
    <pardef n="solátha/r__n_m">
      <e>
        <p>
          <l>ir</l>
          <r>r<s n="n"/><s n="m"/><s n="sg"/><s n="gen"/></r>
        </p>
      </e>
      <e>
        <p>
          <l>r</l>
          <r>r<s n="n"/><s n="m"/><s n="sg"/><s n="nom"/></r>
        </p>
      </e>
      <e>
        <p>
          <l>irtí</l>
          <r>r<s n="n"/><s n="m"/><s n="pl"/><s n="nom"/></r>
        </p>
      </e>
    </pardef>
    <pardef n="ca/b__n_m">
      <e>
        <p>
          <l>ib</l>
          <r>b<s n="n"/><s n="m"/><s n="sg"/><s n="gen"/></r>
        </p>
      </e>
      <e>
        <p>
          <l>b</l>
          <r>b<s n="n"/><s n="m"/><s n="sg"/><s n="nom"/></r>
        </p>
      </e>
      <e>
        <p>
          <l>banna</l>
          <r>b<s n="n"/><s n="m"/><s n="pl"/><s n="gen"/></r>
        </p>
      </e>
      <e>
        <p>
          <l>banna</l>
          <r>b<s n="n"/><s n="m"/><s n="pl"/><s n="nom"/></r>
        </p>
      </e>
    </pardef>
    <pardef n="dís/eart__n_m">
      <e>
        <p>
          <l>irt</l>
          <r>eart<s n="n"/><s n="m"/><s n="sg"/><s n="gen"/></r>
        </p>
      </e>
      <e>
        <p>
          <l>eart</l>
          <r>eart<s n="n"/><s n="m"/><s n="sg"/><s n="nom"/></r>
        </p>
      </e>
      <e>
        <p>
          <l>eart</l>
          <r>eart<s n="n"/><s n="m"/><s n="pl"/><s n="gen"/></r>
        </p>
      </e>
      <e>
        <p>
          <l>irt</l>
          <r>eart<s n="n"/><s n="m"/><s n="pl"/><s n="nom"/></r>
        </p>
      </e>
    </pardef>
    <pardef n="sean__n_m">
      <e>
        <p>
          <l></l>
          <r><s n="n"/><s n="m"/><s n="sg"/><s n="gen"/></r>
        </p>
      </e>
      <e>
        <p>
          <l></l>
          <r><s n="n"/><s n="m"/><s n="sg"/><s n="nom"/></r>
        </p>
      </e>
      <e>
        <p>
          <l>a</l>
          <r><s n="n"/><s n="m"/><s n="pl"/><s n="nom"/></r>
        </p>
      </e>
    </pardef>
    <pardef n="pri/oll__n_f">
      <e>
        <p>
          <l>lle</l>
          <r>oll<s n="n"/><s n="f"/><s n="sg"/><s n="gen"/></r>
        </p>
      </e>
      <e>
        <p>
          <l>oll</l>
          <r>oll<s n="n"/><s n="f"/><s n="sg"/><s n="nom"/></r>
        </p>
      </e>
      <e>
        <p>
          <l>oll</l>
          <r>oll<s n="n"/><s n="f"/><s n="pl"/><s n="gen"/></r>
        </p>
      </e>
      <e>
        <p>
          <l>olla</l>
          <r>oll<s n="n"/><s n="f"/><s n="pl"/><s n="nom"/></r>
        </p>
      </e>
    </pardef>
    <pardef n="lí/ob__n_f">
      <e>
        <p>
          <l>be</l>
          <r>ob<s n="n"/><s n="f"/><s n="sg"/><s n="gen"/></r>
        </p>
      </e>
      <e>
        <p>
          <l>ob</l>
          <r>ob<s n="n"/><s n="f"/><s n="sg"/><s n="nom"/></r>
        </p>
      </e>
      <e>
        <p>
          <l>ob</l>
          <r>ob<s n="n"/><s n="f"/><s n="pl"/><s n="gen"/></r>
        </p>
      </e>
      <e>
        <p>
          <l>oba</l>
          <r>ob<s n="n"/><s n="f"/><s n="pl"/><s n="nom"/></r>
        </p>
      </e>
    </pardef>
    <pardef n="gar__n_m">
      <e>
        <p>
          <l></l>
          <r><s n="n"/><s n="m"/><s n="sg"/><s n="nom"/></r>
        </p>
      </e>
      <e>
        <p>
          <l>anna</l>
          <r><s n="n"/><s n="m"/><s n="pl"/><s n="gen"/></r>
        </p>
      </e>
      <e>
        <p>
          <l>anna</l>
          <r><s n="n"/><s n="m"/><s n="pl"/><s n="nom"/></r>
        </p>
      </e>
    </pardef>
    <pardef n="lé/an__n_m">
      <e>
        <p>
          <l>in</l>
          <r>an<s n="n"/><s n="m"/><s n="sg"/><s n="gen"/></r>
        </p>
      </e>
      <e>
        <p>
          <l>an</l>
          <r>an<s n="n"/><s n="m"/><s n="sg"/><s n="nom"/></r>
        </p>
      </e>
      <e>
        <p>
          <l>anta</l>
          <r>an<s n="n"/><s n="m"/><s n="pl"/><s n="gen"/></r>
        </p>
      </e>
      <e>
        <p>
          <l>anta</l>
          <r>an<s n="n"/><s n="m"/><s n="pl"/><s n="nom"/></r>
        </p>
      </e>
    </pardef>
    <pardef n="taga/irt__n_f">
      <e>
        <p>
          <l>rtha</l>
          <r>irt<s n="n"/><s n="f"/><s n="sg"/><s n="gen"/></r>
        </p>
      </e>
      <e>
        <p>
          <l>irt</l>
          <r>irt<s n="n"/><s n="f"/><s n="sg"/><s n="nom"/></r>
        </p>
      </e>
      <e>
        <p>
          <l>irtí</l>
          <r>irt<s n="n"/><s n="f"/><s n="pl"/><s n="gen"/></r>
        </p>
      </e>
      <e>
        <p>
          <l>irtí</l>
          <r>irt<s n="n"/><s n="f"/><s n="pl"/><s n="nom"/></r>
        </p>
      </e>
    </pardef>
    <pardef n="drochfh/uil__n_f">
      <e>
        <p>
          <l>ola</l>
          <r>uil<s n="n"/><s n="f"/><s n="sg"/><s n="gen"/></r>
        </p>
      </e>
      <e>
        <p>
          <l>uil</l>
          <r>uil<s n="n"/><s n="f"/><s n="sg"/><s n="nom"/></r>
        </p>
      </e>
    </pardef>
    <pardef n="blig/eard__n_m">
      <e>
        <p>
          <l>ird</l>
          <r>eard<s n="n"/><s n="m"/><s n="sg"/><s n="gen"/></r>
        </p>
      </e>
      <e>
        <p>
          <l>eard</l>
          <r>eard<s n="n"/><s n="m"/><s n="sg"/><s n="nom"/></r>
        </p>
      </e>
      <e>
        <p>
          <l>eard</l>
          <r>eard<s n="n"/><s n="m"/><s n="pl"/><s n="gen"/></r>
        </p>
      </e>
      <e>
        <p>
          <l>ird</l>
          <r>eard<s n="n"/><s n="m"/><s n="pl"/><s n="nom"/></r>
        </p>
      </e>
    </pardef>
    <pardef n="Claí/omh__n_m">
      <e>
        <p>
          <l>mh</l>
          <r>omh<s n="n"/><s n="m"/><s n="sg"/><s n="gen"/></r>
        </p>
      </e>
      <e>
        <p>
          <l>omh</l>
          <r>omh<s n="n"/><s n="m"/><s n="sg"/><s n="nom"/></r>
        </p>
      </e>
    </pardef>
    <pardef n="draoib/eal__n_m">
      <e>
        <p>
          <l>il</l>
          <r>eal<s n="n"/><s n="m"/><s n="sg"/><s n="gen"/></r>
        </p>
      </e>
      <e>
        <p>
          <l>eal</l>
          <r>eal<s n="n"/><s n="m"/><s n="sg"/><s n="nom"/></r>
        </p>
      </e>
      <e>
        <p>
          <l>eal</l>
          <r>eal<s n="n"/><s n="m"/><s n="pl"/><s n="gen"/></r>
        </p>
      </e>
      <e>
        <p>
          <l>eala</l>
          <r>eal<s n="n"/><s n="m"/><s n="pl"/><s n="nom"/></r>
        </p>
      </e>
    </pardef>
    <pardef n="cul/aith__n_f">
      <e>
        <p>
          <l>aithe</l>
          <r>aith<s n="n"/><s n="f"/><s n="sg"/><s n="gen"/></r>
        </p>
      </e>
      <e>
        <p>
          <l>aith</l>
          <r>aith<s n="n"/><s n="f"/><s n="sg"/><s n="nom"/></r>
        </p>
      </e>
      <e>
        <p>
          <l>tacha</l>
          <r>aith<s n="n"/><s n="f"/><s n="pl"/><s n="nom"/></r>
        </p>
      </e>
    </pardef>
    <pardef n="l/igh__vblex">
      <e>
        <p>
          <l>ífidh</l>
          <r>igh<s n="vblex"/><s n="fti"/></r>
        </p>
      </e>
      <e>
        <p>
          <l>ífear</l>
          <r>igh<s n="vblex"/><s n="fti"/><s n="impers"/><s n="sp"/></r>
        </p>
      </e>
      <e>
        <p>
          <l>ífimid</l>
          <r>igh<s n="vblex"/><s n="fti"/><s n="p1"/><s n="pl"/></r>
        </p>
      </e>
      <e>
        <p>
          <l>ífí</l>
          <r>igh<s n="vblex"/><s n="cni"/><s n="impers"/><s n="sp"/></r>
        </p>
      </e>
      <e>
        <p>
          <l>ífinn</l>
          <r>igh<s n="vblex"/><s n="cni"/><s n="p1"/><s n="sg"/></r>
        </p>
      </e>
      <e>
        <p>
          <l>ífimis</l>
          <r>igh<s n="vblex"/><s n="cni"/><s n="p1"/><s n="pl"/></r>
        </p>
      </e>
      <e>
        <p>
          <l>ífeá</l>
          <r>igh<s n="vblex"/><s n="cni"/><s n="p2"/><s n="sg"/></r>
        </p>
      </e>
      <e>
        <p>
          <l>ífeadh</l>
          <r>igh<s n="vblex"/><s n="cni"/><s n="p2"/><s n="pl"/></r>
        </p>
      </e>
      <e>
        <p>
          <l>ífeadh</l>
          <r>igh<s n="vblex"/><s n="cni"/><s n="p3"/><s n="sg"/></r>
        </p>
      </e>
      <e>
        <p>
          <l>ífidís</l>
          <r>igh<s n="vblex"/><s n="cni"/><s n="p3"/><s n="pl"/></r>
        </p>
      </e>
      <e>
        <p>
          <l>ite</l>
          <r>igh<s n="vblex"/><s n="ger"/><s n="sg"/><s n="gen"/></r>
        </p>
      </e>
      <e>
        <p>
          <l>í</l>
          <r>igh<s n="vblex"/><s n="ger"/><s n="sg"/><s n="nom"/></r>
        </p>
      </e>
      <e>
        <p>
          <l>ím</l>
          <r>igh<s n="vblex"/><s n="imp"/><s n="p1"/><s n="sg"/></r>
        </p>
      </e>
      <e>
        <p>
          <l>ímis</l>
          <r>igh<s n="vblex"/><s n="imp"/><s n="p1"/><s n="pl"/></r>
        </p>
      </e>
      <e>
        <p>
          <l>igh</l>
          <r>igh<s n="vblex"/><s n="imp"/><s n="p2"/><s n="sg"/></r>
        </p>
      </e>
      <e>
        <p>
          <l>ígí</l>
          <r>igh<s n="vblex"/><s n="imp"/><s n="p2"/><s n="pl"/></r>
        </p>
      </e>
      <e>
        <p>
          <l>íodh</l>
          <r>igh<s n="vblex"/><s n="imp"/><s n="p3"/><s n="sg"/></r>
        </p>
      </e>
      <e>
        <p>
          <l>ídís</l>
          <r>igh<s n="vblex"/><s n="imp"/><s n="p3"/><s n="pl"/></r>
        </p>
      </e>
      <e>
        <p>
          <l>igh</l>
          <r>igh<s n="vblex"/><s n="past"/></r>
        </p>
      </e>
      <e>
        <p>
          <l>íodh</l>
          <r>igh<s n="vblex"/><s n="past"/><s n="impers"/><s n="sp"/></r>
        </p>
      </e>
      <e>
        <p>
          <l>íomar</l>
          <r>igh<s n="vblex"/><s n="past"/><s n="p1"/><s n="pl"/></r>
        </p>
      </e>
      <e>
        <p>
          <l>íodar</l>
          <r>igh<s n="vblex"/><s n="past"/><s n="p3"/><s n="pl"/></r>
        </p>
      </e>
      <e>
        <p>
          <l>ití</l>
          <r>igh<s n="vblex"/><s n="pii"/><s n="impers"/><s n="sp"/></r>
        </p>
      </e>
      <e>
        <p>
          <l>ínn</l>
          <r>igh<s n="vblex"/><s n="pii"/><s n="p1"/><s n="sg"/></r>
        </p>
      </e>
      <e>
        <p>
          <l>ímis</l>
          <r>igh<s n="vblex"/><s n="pii"/><s n="p1"/><s n="pl"/></r>
        </p>
      </e>
      <e>
        <p>
          <l>iteá</l>
          <r>igh<s n="vblex"/><s n="pii"/><s n="p2"/><s n="sg"/></r>
        </p>
      </e>
      <e>
        <p>
          <l>íodh</l>
          <r>igh<s n="vblex"/><s n="pii"/><s n="p2"/><s n="pl"/></r>
        </p>
      </e>
      <e>
        <p>
          <l>íodh</l>
          <r>igh<s n="vblex"/><s n="pii"/><s n="p3"/><s n="sg"/></r>
        </p>
      </e>
      <e>
        <p>
          <l>ídís</l>
          <r>igh<s n="vblex"/><s n="pii"/><s n="p3"/><s n="pl"/></r>
        </p>
      </e>
      <e>
        <p>
          <l>ite</l>
          <r>igh<s n="vblex"/><s n="pp"/></r>
        </p>
      </e>
      <e>
        <p>
          <l>íonn</l>
          <r>igh<s n="vblex"/><s n="pres"/></r>
        </p>
      </e>
      <e>
        <p>
          <l>ím</l>
          <r>igh<s n="vblex"/><s n="pres"/><s n="p1"/><s n="sg"/></r>
        </p>
      </e>
      <e>
        <p>
          <l>ímid</l>
          <r>igh<s n="vblex"/><s n="pres"/><s n="p1"/><s n="pl"/></r>
        </p>
      </e>
      <e>
        <p>
          <l>í</l>
          <r>igh<s n="vblex"/><s n="prs"/></r>
        </p>
      </e>
      <e>
        <p>
          <l>ímid</l>
          <r>igh<s n="vblex"/><s n="prs"/><s n="p1"/><s n="pl"/></r>
        </p>
      </e>
    </pardef>
    <pardef n="smaoint/each__adj">
      <e>
        <p>
          <l>í</l>
          <r>each<s n="adj"/><s n="f"/><s n="sg"/><s n="gen"/></r>
        </p>
      </e>
      <e>
        <p>
          <l>each</l>
          <r>each<s n="adj"/><s n="mf"/><s n="sg"/><s n="nom"/></r>
        </p>
      </e>
      <e>
        <p>
          <l>eacha</l>
          <r>each<s n="adj"/><s n="mf"/><s n="pl"/><s n="nom"/></r>
        </p>
      </e>
    </pardef>
    <pardef n="dul__n_m">
      <e>
        <p>
          <l>a</l>
          <r><s n="n"/><s n="m"/><s n="sg"/><s n="gen"/></r>
        </p>
      </e>
      <e>
        <p>
          <l></l>
          <r><s n="n"/><s n="m"/><s n="sg"/><s n="nom"/></r>
        </p>
      </e>
    </pardef>
    <pardef n="clua/in__n_f">
      <e>
        <p>
          <l>na</l>
          <r>in<s n="n"/><s n="f"/><s n="sg"/><s n="gen"/></r>
        </p>
      </e>
      <e>
        <p>
          <l>in</l>
          <r>in<s n="n"/><s n="f"/><s n="sg"/><s n="nom"/></r>
        </p>
      </e>
      <e>
        <p>
          <l>inte</l>
          <r>in<s n="n"/><s n="f"/><s n="pl"/><s n="nom"/></r>
        </p>
      </e>
    </pardef>
    <pardef n="bí/ol__n_m">
      <e>
        <p>
          <l>l</l>
          <r>ol<s n="n"/><s n="m"/><s n="sg"/><s n="gen"/></r>
        </p>
      </e>
      <e>
        <p>
          <l>ol</l>
          <r>ol<s n="n"/><s n="m"/><s n="sg"/><s n="nom"/></r>
        </p>
      </e>
      <e>
        <p>
          <l>ol</l>
          <r>ol<s n="n"/><s n="m"/><s n="pl"/><s n="gen"/></r>
        </p>
      </e>
      <e>
        <p>
          <l>l</l>
          <r>ol<s n="n"/><s n="m"/><s n="pl"/><s n="nom"/></r>
        </p>
      </e>
    </pardef>
    <pardef n="áimé/ar__n_m">
      <e>
        <p>
          <l>ir</l>
          <r>ar<s n="n"/><s n="m"/><s n="sg"/><s n="gen"/></r>
        </p>
      </e>
      <e>
        <p>
          <l>ar</l>
          <r>ar<s n="n"/><s n="m"/><s n="sg"/><s n="nom"/></r>
        </p>
      </e>
    </pardef>
    <pardef n="jíp__n_m">
      <e>
        <p>
          <l></l>
          <r><s n="n"/><s n="m"/><s n="sg"/><s n="gen"/></r>
        </p>
      </e>
      <e>
        <p>
          <l></l>
          <r><s n="n"/><s n="m"/><s n="sg"/><s n="nom"/></r>
        </p>
      </e>
      <e>
        <p>
          <l>eanna</l>
          <r><s n="n"/><s n="m"/><s n="pl"/><s n="gen"/></r>
        </p>
      </e>
      <e>
        <p>
          <l>eanna</l>
          <r><s n="n"/><s n="m"/><s n="pl"/><s n="nom"/></r>
        </p>
      </e>
    </pardef>
    <pardef n="seir__n_f">
      <e>
        <p>
          <l></l>
          <r><s n="n"/><s n="f"/><s n="sg"/><s n="nom"/></r>
        </p>
      </e>
      <e>
        <p>
          <l>eacha</l>
          <r><s n="n"/><s n="f"/><s n="pl"/><s n="gen"/></r>
        </p>
      </e>
      <e>
        <p>
          <l>eacha</l>
          <r><s n="n"/><s n="f"/><s n="pl"/><s n="nom"/></r>
        </p>
      </e>
    </pardef>
    <pardef n="cúl/aigh__vblex">
      <e>
        <p>
          <l>óidh</l>
          <r>aigh<s n="vblex"/><s n="fti"/></r>
        </p>
      </e>
      <e>
        <p>
          <l>ófar</l>
          <r>aigh<s n="vblex"/><s n="fti"/><s n="impers"/><s n="sp"/></r>
        </p>
      </e>
      <e>
        <p>
          <l>óimid</l>
          <r>aigh<s n="vblex"/><s n="fti"/><s n="p1"/><s n="pl"/></r>
        </p>
      </e>
      <e>
        <p>
          <l>aithe</l>
          <r>aigh<s n="vblex"/><s n="ger"/><s n="sg"/><s n="gen"/></r>
        </p>
      </e>
      <e>
        <p>
          <l>ú</l>
          <r>aigh<s n="vblex"/><s n="ger"/><s n="sg"/><s n="nom"/></r>
        </p>
      </e>
      <e>
        <p>
          <l>aím</l>
          <r>aigh<s n="vblex"/><s n="imp"/><s n="p1"/><s n="sg"/></r>
        </p>
      </e>
      <e>
        <p>
          <l>aímis</l>
          <r>aigh<s n="vblex"/><s n="imp"/><s n="p1"/><s n="pl"/></r>
        </p>
      </e>
      <e>
        <p>
          <l>aigh</l>
          <r>aigh<s n="vblex"/><s n="imp"/><s n="p2"/><s n="sg"/></r>
        </p>
      </e>
      <e>
        <p>
          <l>aígí</l>
          <r>aigh<s n="vblex"/><s n="imp"/><s n="p2"/><s n="pl"/></r>
        </p>
      </e>
      <e>
        <p>
          <l>aíodh</l>
          <r>aigh<s n="vblex"/><s n="imp"/><s n="p3"/><s n="sg"/></r>
        </p>
      </e>
      <e>
        <p>
          <l>aídís</l>
          <r>aigh<s n="vblex"/><s n="imp"/><s n="p3"/><s n="pl"/></r>
        </p>
      </e>
      <e>
        <p>
          <l>aíodh</l>
          <r>aigh<s n="vblex"/><s n="past"/><s n="impers"/><s n="sp"/></r>
        </p>
      </e>
      <e>
        <p>
          <l>aithe</l>
          <r>aigh<s n="vblex"/><s n="pp"/></r>
        </p>
      </e>
      <e>
        <p>
          <l>aíonn</l>
          <r>aigh<s n="vblex"/><s n="pres"/></r>
        </p>
      </e>
      <e>
        <p>
          <l>aítear</l>
          <r>aigh<s n="vblex"/><s n="pres"/><s n="impers"/><s n="sp"/></r>
        </p>
      </e>
      <e>
        <p>
          <l>aím</l>
          <r>aigh<s n="vblex"/><s n="pres"/><s n="p1"/><s n="sg"/></r>
        </p>
      </e>
      <e>
        <p>
          <l>aímid</l>
          <r>aigh<s n="vblex"/><s n="pres"/><s n="p1"/><s n="pl"/></r>
        </p>
      </e>
    </pardef>
    <pardef n="ú/d__n_m">
      <e>
        <p>
          <l>id</l>
          <r>d<s n="n"/><s n="m"/><s n="sg"/><s n="gen"/></r>
        </p>
      </e>
      <e>
        <p>
          <l>d</l>
          <r>d<s n="n"/><s n="m"/><s n="sg"/><s n="nom"/></r>
        </p>
      </e>
      <e>
        <p>
          <l>d</l>
          <r>d<s n="n"/><s n="m"/><s n="pl"/><s n="gen"/></r>
        </p>
      </e>
      <e>
        <p>
          <l>id</l>
          <r>d<s n="n"/><s n="m"/><s n="pl"/><s n="nom"/></r>
        </p>
      </e>
    </pardef>
    <pardef n="o/lc__n_m">
      <e>
        <p>
          <l>ilc</l>
          <r>lc<s n="n"/><s n="m"/><s n="sg"/><s n="gen"/></r>
        </p>
      </e>
      <e>
        <p>
          <l>lc</l>
          <r>lc<s n="n"/><s n="m"/><s n="sg"/><s n="nom"/></r>
        </p>
      </e>
      <e>
        <p>
          <l>lc</l>
          <r>lc<s n="n"/><s n="m"/><s n="pl"/><s n="gen"/></r>
        </p>
      </e>
      <e>
        <p>
          <l>ilc</l>
          <r>lc<s n="n"/><s n="m"/><s n="pl"/><s n="nom"/></r>
        </p>
      </e>
    </pardef>
    <pardef n="fala/ng__n_m">
      <e>
        <p>
          <l>ing</l>
          <r>ng<s n="n"/><s n="m"/><s n="sg"/><s n="gen"/></r>
        </p>
      </e>
      <e>
        <p>
          <l>ng</l>
          <r>ng<s n="n"/><s n="m"/><s n="sg"/><s n="nom"/></r>
        </p>
      </e>
      <e>
        <p>
          <l>ng</l>
          <r>ng<s n="n"/><s n="m"/><s n="pl"/><s n="gen"/></r>
        </p>
      </e>
      <e>
        <p>
          <l>ing</l>
          <r>ng<s n="n"/><s n="m"/><s n="pl"/><s n="nom"/></r>
        </p>
      </e>
    </pardef>
    <pardef n="fich/eall__n_f">
      <e>
        <p>
          <l>ille</l>
          <r>eall<s n="n"/><s n="f"/><s n="sg"/><s n="gen"/></r>
        </p>
      </e>
      <e>
        <p>
          <l>eall</l>
          <r>eall<s n="n"/><s n="f"/><s n="sg"/><s n="nom"/></r>
        </p>
      </e>
    </pardef>
    <pardef n="breá__adj">
      <e>
        <p>
          <l></l>
          <r><s n="adj"/><s n="m"/><s n="sg"/><s n="gen"/></r>
        </p>
      </e>
      <e>
        <p>
          <l>tha</l>
          <r><s n="adj"/><s n="f"/><s n="sg"/><s n="gen"/></r>
        </p>
      </e>
      <e>
        <p>
          <l></l>
          <r><s n="adj"/><s n="mf"/><s n="sg"/><s n="nom"/></r>
        </p>
      </e>
      <e>
        <p>
          <l>tha</l>
          <r><s n="adj"/><s n="mf"/><s n="pl"/><s n="nom"/></r>
        </p>
      </e>
    </pardef>
    <pardef n="dá/mh__vblex">
      <e>
        <p>
          <l>mhfaidh</l>
          <r>mh<s n="vblex"/><s n="fti"/></r>
        </p>
      </e>
      <e>
        <p>
          <l>mhfar</l>
          <r>mh<s n="vblex"/><s n="fti"/><s n="impers"/><s n="sp"/></r>
        </p>
      </e>
      <e>
        <p>
          <l>mhfaimid</l>
          <r>mh<s n="vblex"/><s n="fti"/><s n="p1"/><s n="pl"/></r>
        </p>
      </e>
      <e>
        <p>
          <l>mhaim</l>
          <r>mh<s n="vblex"/><s n="imp"/><s n="p1"/><s n="sg"/></r>
        </p>
      </e>
      <e>
        <p>
          <l>mhaimis</l>
          <r>mh<s n="vblex"/><s n="imp"/><s n="p1"/><s n="pl"/></r>
        </p>
      </e>
      <e>
        <p>
          <l>mh</l>
          <r>mh<s n="vblex"/><s n="imp"/><s n="p2"/><s n="sg"/></r>
        </p>
      </e>
      <e>
        <p>
          <l>mhaigí</l>
          <r>mh<s n="vblex"/><s n="imp"/><s n="p2"/><s n="pl"/></r>
        </p>
      </e>
      <e>
        <p>
          <l>mhadh</l>
          <r>mh<s n="vblex"/><s n="imp"/><s n="p3"/><s n="sg"/></r>
        </p>
      </e>
      <e>
        <p>
          <l>mhaidís</l>
          <r>mh<s n="vblex"/><s n="imp"/><s n="p3"/><s n="pl"/></r>
        </p>
      </e>
      <e>
        <p>
          <l>mhadh</l>
          <r>mh<s n="vblex"/><s n="past"/><s n="impers"/><s n="sp"/></r>
        </p>
      </e>
      <e>
        <p>
          <l>fa</l>
          <r>mh<s n="vblex"/><s n="pp"/></r>
        </p>
      </e>
      <e>
        <p>
          <l>mhann</l>
          <r>mh<s n="vblex"/><s n="pres"/></r>
        </p>
      </e>
      <e>
        <p>
          <l>mhtar</l>
          <r>mh<s n="vblex"/><s n="pres"/><s n="impers"/><s n="sp"/></r>
        </p>
      </e>
      <e>
        <p>
          <l>mhaim</l>
          <r>mh<s n="vblex"/><s n="pres"/><s n="p1"/><s n="sg"/></r>
        </p>
      </e>
      <e>
        <p>
          <l>mhaimid</l>
          <r>mh<s n="vblex"/><s n="pres"/><s n="p1"/><s n="pl"/></r>
        </p>
      </e>
    </pardef>
    <pardef n="Ára/inn__n_f">
      <e>
        <p>
          <l>nn</l>
          <r>inn<s n="n"/><s n="f"/><s n="sg"/><s n="gen"/></r>
        </p>
      </e>
      <e>
        <p>
          <l>inn</l>
          <r>inn<s n="n"/><s n="f"/><s n="sg"/><s n="nom"/></r>
        </p>
      </e>
    </pardef>
    <pardef n="só/rt__n_m">
      <e>
        <p>
          <l>irt</l>
          <r>rt<s n="n"/><s n="m"/><s n="sg"/><s n="gen"/></r>
        </p>
      </e>
      <e>
        <p>
          <l>rt</l>
          <r>rt<s n="n"/><s n="m"/><s n="sg"/><s n="nom"/></r>
        </p>
      </e>
      <e>
        <p>
          <l>rtanna</l>
          <r>rt<s n="n"/><s n="m"/><s n="pl"/><s n="gen"/></r>
        </p>
      </e>
      <e>
        <p>
          <l>rtanna</l>
          <r>rt<s n="n"/><s n="m"/><s n="pl"/><s n="nom"/></r>
        </p>
      </e>
    </pardef>
    <pardef n="go/rm__n_m">
      <e>
        <p>
          <l>irm</l>
          <r>rm<s n="n"/><s n="m"/><s n="sg"/><s n="gen"/></r>
        </p>
      </e>
      <e>
        <p>
          <l>rm</l>
          <r>rm<s n="n"/><s n="m"/><s n="sg"/><s n="nom"/></r>
        </p>
      </e>
    </pardef>
    <pardef n="gná/th__n_m">
      <e>
        <p>
          <l>ith</l>
          <r>th<s n="n"/><s n="m"/><s n="sg"/><s n="gen"/></r>
        </p>
      </e>
      <e>
        <p>
          <l>th</l>
          <r>th<s n="n"/><s n="m"/><s n="sg"/><s n="nom"/></r>
        </p>
      </e>
      <e>
        <p>
          <l>th</l>
          <r>th<s n="n"/><s n="m"/><s n="pl"/><s n="gen"/></r>
        </p>
      </e>
      <e>
        <p>
          <l>tha</l>
          <r>th<s n="n"/><s n="m"/><s n="pl"/><s n="nom"/></r>
        </p>
      </e>
    </pardef>
    <pardef n="sc/iath__n_f">
      <e>
        <p>
          <l>éithe</l>
          <r>iath<s n="n"/><s n="f"/><s n="sg"/><s n="gen"/></r>
        </p>
      </e>
      <e>
        <p>
          <l>iath</l>
          <r>iath<s n="n"/><s n="f"/><s n="sg"/><s n="nom"/></r>
        </p>
      </e>
      <e>
        <p>
          <l>iath</l>
          <r>iath<s n="n"/><s n="f"/><s n="pl"/><s n="gen"/></r>
        </p>
      </e>
      <e>
        <p>
          <l>iatha</l>
          <r>iath<s n="n"/><s n="f"/><s n="pl"/><s n="nom"/></r>
        </p>
      </e>
    </pardef>
    <pardef n="ra/nn__n_m">
      <e>
        <p>
          <l>inn</l>
          <r>nn<s n="n"/><s n="m"/><s n="sg"/><s n="gen"/></r>
        </p>
      </e>
      <e>
        <p>
          <l>nn</l>
          <r>nn<s n="n"/><s n="m"/><s n="sg"/><s n="nom"/></r>
        </p>
      </e>
      <e>
        <p>
          <l>nn</l>
          <r>nn<s n="n"/><s n="m"/><s n="pl"/><s n="gen"/></r>
        </p>
      </e>
      <e>
        <p>
          <l>inn</l>
          <r>nn<s n="n"/><s n="m"/><s n="pl"/><s n="nom"/></r>
        </p>
      </e>
    </pardef>
    <pardef n="sró/n__n_f">
      <e>
        <p>
          <l>ine</l>
          <r>n<s n="n"/><s n="f"/><s n="sg"/><s n="gen"/></r>
        </p>
      </e>
      <e>
        <p>
          <l>n</l>
          <r>n<s n="n"/><s n="f"/><s n="sg"/><s n="nom"/></r>
        </p>
      </e>
      <e>
        <p>
          <l>n</l>
          <r>n<s n="n"/><s n="f"/><s n="pl"/><s n="gen"/></r>
        </p>
      </e>
      <e>
        <p>
          <l>na</l>
          <r>n<s n="n"/><s n="f"/><s n="pl"/><s n="nom"/></r>
        </p>
      </e>
    </pardef>
    <pardef n="Éir/e__np">
      <e>
        <p>
          <l>eann</l>
          <r>e<s n="np"/><s n="top"/><s n="f"/><s n="sg"/><s n="gen"/></r>
        </p>
      </e>
      <e>
        <p>
          <l>e</l>
          <r>e<s n="np"/><s n="top"/><s n="f"/><s n="sg"/><s n="nom"/></r>
        </p>
      </e>
      <e>
        <p>
          <l>inn</l>
          <r>e<s n="np"/><s n="top"/><s n="f"/><s n="sg"/><s n="dat"/></r>
        </p>
      </e>
    </pardef>
    <pardef n="da/thaigh__vblex">
      <e>
        <p>
          <l>thóidh</l>
          <r>thaigh<s n="vblex"/><s n="fti"/></r>
        </p>
      </e>
      <e>
        <p>
          <l>thófar</l>
          <r>thaigh<s n="vblex"/><s n="fti"/><s n="impers"/><s n="sp"/></r>
        </p>
      </e>
      <e>
        <p>
          <l>thóimid</l>
          <r>thaigh<s n="vblex"/><s n="fti"/><s n="p1"/><s n="pl"/></r>
        </p>
      </e>
      <e>
        <p>
          <l>ite</l>
          <r>thaigh<s n="vblex"/><s n="ger"/><s n="sg"/><s n="gen"/></r>
        </p>
      </e>
      <e>
        <p>
          <l>thú</l>
          <r>thaigh<s n="vblex"/><s n="ger"/><s n="sg"/><s n="nom"/></r>
        </p>
      </e>
      <e>
        <p>
          <l>thaím</l>
          <r>thaigh<s n="vblex"/><s n="imp"/><s n="p1"/><s n="sg"/></r>
        </p>
      </e>
      <e>
        <p>
          <l>thaímis</l>
          <r>thaigh<s n="vblex"/><s n="imp"/><s n="p1"/><s n="pl"/></r>
        </p>
      </e>
      <e>
        <p>
          <l>thaigh</l>
          <r>thaigh<s n="vblex"/><s n="imp"/><s n="p2"/><s n="sg"/></r>
        </p>
      </e>
      <e>
        <p>
          <l>thaígí</l>
          <r>thaigh<s n="vblex"/><s n="imp"/><s n="p2"/><s n="pl"/></r>
        </p>
      </e>
      <e>
        <p>
          <l>thaíodh</l>
          <r>thaigh<s n="vblex"/><s n="imp"/><s n="p3"/><s n="sg"/></r>
        </p>
      </e>
      <e>
        <p>
          <l>thaídís</l>
          <r>thaigh<s n="vblex"/><s n="imp"/><s n="p3"/><s n="pl"/></r>
        </p>
      </e>
      <e>
        <p>
          <l>thaíodh</l>
          <r>thaigh<s n="vblex"/><s n="past"/><s n="impers"/><s n="sp"/></r>
        </p>
      </e>
      <e>
        <p>
          <l>ite</l>
          <r>thaigh<s n="vblex"/><s n="pp"/></r>
        </p>
      </e>
      <e>
        <p>
          <l>thaíonn</l>
          <r>thaigh<s n="vblex"/><s n="pres"/></r>
        </p>
      </e>
      <e>
        <p>
          <l>thaítear</l>
          <r>thaigh<s n="vblex"/><s n="pres"/><s n="impers"/><s n="sp"/></r>
        </p>
      </e>
      <e>
        <p>
          <l>thaím</l>
          <r>thaigh<s n="vblex"/><s n="pres"/><s n="p1"/><s n="sg"/></r>
        </p>
      </e>
      <e>
        <p>
          <l>thaímid</l>
          <r>thaigh<s n="vblex"/><s n="pres"/><s n="p1"/><s n="pl"/></r>
        </p>
      </e>
    </pardef>
    <pardef n="lé/ann__n_m">
      <e>
        <p>
          <l>inn</l>
          <r>ann<s n="n"/><s n="m"/><s n="sg"/><s n="gen"/></r>
        </p>
      </e>
      <e>
        <p>
          <l>ann</l>
          <r>ann<s n="n"/><s n="m"/><s n="sg"/><s n="nom"/></r>
        </p>
      </e>
    </pardef>
    <pardef n="ta/ghd__n_m">
      <e>
        <p>
          <l>ighd</l>
          <r>ghd<s n="n"/><s n="m"/><s n="sg"/><s n="gen"/></r>
        </p>
      </e>
      <e>
        <p>
          <l>ghd</l>
          <r>ghd<s n="n"/><s n="m"/><s n="sg"/><s n="nom"/></r>
        </p>
      </e>
      <e>
        <p>
          <l>ghdanna</l>
          <r>ghd<s n="n"/><s n="m"/><s n="pl"/><s n="gen"/></r>
        </p>
      </e>
      <e>
        <p>
          <l>ghdanna</l>
          <r>ghd<s n="n"/><s n="m"/><s n="pl"/><s n="nom"/></r>
        </p>
      </e>
    </pardef>
    <pardef n="grí/obh__n_f">
      <e>
        <p>
          <l>bhe</l>
          <r>obh<s n="n"/><s n="f"/><s n="sg"/><s n="gen"/></r>
        </p>
      </e>
      <e>
        <p>
          <l>obh</l>
          <r>obh<s n="n"/><s n="f"/><s n="sg"/><s n="nom"/></r>
        </p>
      </e>
      <e>
        <p>
          <l>obh</l>
          <r>obh<s n="n"/><s n="f"/><s n="pl"/><s n="gen"/></r>
        </p>
      </e>
      <e>
        <p>
          <l>obha</l>
          <r>obh<s n="n"/><s n="f"/><s n="pl"/><s n="nom"/></r>
        </p>
      </e>
    </pardef>
    <pardef n="iarmha/irt__n_f">
      <e>
        <p>
          <l>rta</l>
          <r>irt<s n="n"/><s n="f"/><s n="sg"/><s n="gen"/></r>
        </p>
      </e>
      <e>
        <p>
          <l>irt</l>
          <r>irt<s n="n"/><s n="f"/><s n="sg"/><s n="nom"/></r>
        </p>
      </e>
      <e>
        <p>
          <l>irtí</l>
          <r>irt<s n="n"/><s n="f"/><s n="pl"/><s n="gen"/></r>
        </p>
      </e>
      <e>
        <p>
          <l>irtí</l>
          <r>irt<s n="n"/><s n="f"/><s n="pl"/><s n="nom"/></r>
        </p>
      </e>
    </pardef>
    <pardef n="ré/al__n_m">
      <e>
        <p>
          <l>il</l>
          <r>al<s n="n"/><s n="m"/><s n="sg"/><s n="gen"/></r>
        </p>
      </e>
      <e>
        <p>
          <l>al</l>
          <r>al<s n="n"/><s n="m"/><s n="sg"/><s n="nom"/></r>
        </p>
      </e>
      <e>
        <p>
          <l>alacha</l>
          <r>al<s n="n"/><s n="m"/><s n="pl"/><s n="gen"/></r>
        </p>
      </e>
      <e>
        <p>
          <l>alacha</l>
          <r>al<s n="n"/><s n="m"/><s n="pl"/><s n="nom"/></r>
        </p>
      </e>
    </pardef>
    <pardef n="spe/al__n_f">
      <e>
        <p>
          <l>ile</l>
          <r>al<s n="n"/><s n="f"/><s n="sg"/><s n="gen"/></r>
        </p>
      </e>
      <e>
        <p>
          <l>al</l>
          <r>al<s n="n"/><s n="f"/><s n="sg"/><s n="nom"/></r>
        </p>
      </e>
      <e>
        <p>
          <l>al</l>
          <r>al<s n="n"/><s n="f"/><s n="pl"/><s n="gen"/></r>
        </p>
      </e>
      <e>
        <p>
          <l>ala</l>
          <r>al<s n="n"/><s n="f"/><s n="pl"/><s n="nom"/></r>
        </p>
      </e>
    </pardef>
    <pardef n="toghr/oinn__n_f">
      <e>
        <p>
          <l>oinne</l>
          <r>oinn<s n="n"/><s n="f"/><s n="sg"/><s n="gen"/></r>
        </p>
      </e>
      <e>
        <p>
          <l>oinn</l>
          <r>oinn<s n="n"/><s n="f"/><s n="sg"/><s n="nom"/></r>
        </p>
      </e>
      <e>
        <p>
          <l>ann</l>
          <r>oinn<s n="n"/><s n="f"/><s n="pl"/><s n="gen"/></r>
        </p>
      </e>
      <e>
        <p>
          <l>anna</l>
          <r>oinn<s n="n"/><s n="f"/><s n="pl"/><s n="nom"/></r>
        </p>
      </e>
    </pardef>
    <pardef n="eit/each__adj">
      <e>
        <p>
          <l>igh</l>
          <r>each<s n="adj"/><s n="m"/><s n="sg"/><s n="gen"/></r>
        </p>
      </e>
      <e>
        <p>
          <l>í</l>
          <r>each<s n="adj"/><s n="f"/><s n="sg"/><s n="gen"/></r>
        </p>
      </e>
      <e>
        <p>
          <l>each</l>
          <r>each<s n="adj"/><s n="mf"/><s n="sg"/><s n="nom"/></r>
        </p>
      </e>
      <e>
        <p>
          <l>eacha</l>
          <r>each<s n="adj"/><s n="mf"/><s n="pl"/><s n="nom"/></r>
        </p>
      </e>
    </pardef>
    <pardef n="naí/on__n_m">
      <e>
        <p>
          <l>n</l>
          <r>on<s n="n"/><s n="m"/><s n="sg"/><s n="gen"/></r>
        </p>
      </e>
      <e>
        <p>
          <l>on</l>
          <r>on<s n="n"/><s n="m"/><s n="sg"/><s n="nom"/></r>
        </p>
      </e>
      <e>
        <p>
          <l>on</l>
          <r>on<s n="n"/><s n="m"/><s n="pl"/><s n="gen"/></r>
        </p>
      </e>
      <e>
        <p>
          <l>n</l>
          <r>on<s n="n"/><s n="m"/><s n="pl"/><s n="nom"/></r>
        </p>
      </e>
    </pardef>
    <pardef n="tíola/ic__vblex">
      <e>
        <p>
          <l>cfaidh</l>
          <r>ic<s n="vblex"/><s n="fti"/></r>
        </p>
      </e>
      <e>
        <p>
          <l>cfar</l>
          <r>ic<s n="vblex"/><s n="fti"/><s n="impers"/><s n="sp"/></r>
        </p>
      </e>
      <e>
        <p>
          <l>cfaimid</l>
          <r>ic<s n="vblex"/><s n="fti"/><s n="p1"/><s n="pl"/></r>
        </p>
      </e>
      <e>
        <p>
          <l>caim</l>
          <r>ic<s n="vblex"/><s n="imp"/><s n="p1"/><s n="sg"/></r>
        </p>
      </e>
      <e>
        <p>
          <l>caimis</l>
          <r>ic<s n="vblex"/><s n="imp"/><s n="p1"/><s n="pl"/></r>
        </p>
      </e>
      <e>
        <p>
          <l>ic</l>
          <r>ic<s n="vblex"/><s n="imp"/><s n="p2"/><s n="sg"/></r>
        </p>
      </e>
      <e>
        <p>
          <l>caigí</l>
          <r>ic<s n="vblex"/><s n="imp"/><s n="p2"/><s n="pl"/></r>
        </p>
      </e>
      <e>
        <p>
          <l>cadh</l>
          <r>ic<s n="vblex"/><s n="imp"/><s n="p3"/><s n="sg"/></r>
        </p>
      </e>
      <e>
        <p>
          <l>caidís</l>
          <r>ic<s n="vblex"/><s n="imp"/><s n="p3"/><s n="pl"/></r>
        </p>
      </e>
      <e>
        <p>
          <l>cadh</l>
          <r>ic<s n="vblex"/><s n="past"/><s n="impers"/><s n="sp"/></r>
        </p>
      </e>
      <e>
        <p>
          <l>ctha</l>
          <r>ic<s n="vblex"/><s n="pp"/></r>
        </p>
      </e>
      <e>
        <p>
          <l>cann</l>
          <r>ic<s n="vblex"/><s n="pres"/></r>
        </p>
      </e>
      <e>
        <p>
          <l>ctar</l>
          <r>ic<s n="vblex"/><s n="pres"/><s n="impers"/><s n="sp"/></r>
        </p>
      </e>
      <e>
        <p>
          <l>caim</l>
          <r>ic<s n="vblex"/><s n="pres"/><s n="p1"/><s n="sg"/></r>
        </p>
      </e>
      <e>
        <p>
          <l>caimid</l>
          <r>ic<s n="vblex"/><s n="pres"/><s n="p1"/><s n="pl"/></r>
        </p>
      </e>
    </pardef>
    <pardef n="míndán/a__n_m">
      <e>
        <p>
          <l></l>
          <r>a<s n="n"/><s n="m"/><s n="pl"/><s n="gen"/></r>
        </p>
      </e>
      <e>
        <p>
          <l>a</l>
          <r>a<s n="n"/><s n="m"/><s n="pl"/><s n="nom"/></r>
        </p>
      </e>
    </pardef>
    <pardef n="muil/eann__n_m">
      <e>
        <p>
          <l>inn</l>
          <r>eann<s n="n"/><s n="m"/><s n="sg"/><s n="gen"/></r>
        </p>
      </e>
      <e>
        <p>
          <l>eann</l>
          <r>eann<s n="n"/><s n="m"/><s n="sg"/><s n="nom"/></r>
        </p>
      </e>
      <e>
        <p>
          <l>te</l>
          <r>eann<s n="n"/><s n="m"/><s n="pl"/><s n="nom"/></r>
        </p>
      </e>
    </pardef>
    <pardef n="sléachta/dh__n_m">
      <e>
        <p>
          <l></l>
          <r>dh<s n="n"/><s n="m"/><s n="sg"/><s n="gen"/></r>
        </p>
      </e>
      <e>
        <p>
          <l>dh</l>
          <r>dh<s n="n"/><s n="m"/><s n="sg"/><s n="nom"/></r>
        </p>
      </e>
      <e>
        <p>
          <l>í</l>
          <r>dh<s n="n"/><s n="m"/><s n="pl"/><s n="nom"/></r>
        </p>
      </e>
    </pardef>
    <pardef n="D/ia__n_m">
      <e>
        <p>
          <l>é</l>
          <r>ia<s n="n"/><s n="m"/><s n="sg"/><s n="gen"/></r>
        </p>
      </e>
      <e>
        <p>
          <l>ia</l>
          <r>ia<s n="n"/><s n="m"/><s n="sg"/><s n="nom"/></r>
        </p>
      </e>
    </pardef>
    <pardef n="dá/ir__n_f">
      <e>
        <p>
          <l>rach</l>
          <r>ir<s n="n"/><s n="f"/><s n="sg"/><s n="gen"/></r>
        </p>
      </e>
      <e>
        <p>
          <l>ir</l>
          <r>ir<s n="n"/><s n="f"/><s n="sg"/><s n="nom"/></r>
        </p>
      </e>
      <e>
        <p>
          <l>racha</l>
          <r>ir<s n="n"/><s n="f"/><s n="pl"/><s n="gen"/></r>
        </p>
      </e>
      <e>
        <p>
          <l>racha</l>
          <r>ir<s n="n"/><s n="f"/><s n="pl"/><s n="nom"/></r>
        </p>
      </e>
    </pardef>
    <pardef n="cao/ra__n_f">
      <e>
        <p>
          <l>rach</l>
          <r>ra<s n="n"/><s n="f"/><s n="sg"/><s n="gen"/></r>
        </p>
      </e>
      <e>
        <p>
          <l>ra</l>
          <r>ra<s n="n"/><s n="f"/><s n="sg"/><s n="nom"/></r>
        </p>
      </e>
      <e>
        <p>
          <l>rach</l>
          <r>ra<s n="n"/><s n="f"/><s n="pl"/><s n="gen"/></r>
        </p>
      </e>
      <e>
        <p>
          <l>irigh</l>
          <r>ra<s n="n"/><s n="f"/><s n="pl"/><s n="nom"/></r>
        </p>
      </e>
    </pardef>
    <pardef n="Gú/m__n_m">
      <e>
        <p>
          <l>im</l>
          <r>m<s n="n"/><s n="m"/><s n="sg"/><s n="gen"/></r>
        </p>
      </e>
      <e>
        <p>
          <l>m</l>
          <r>m<s n="n"/><s n="m"/><s n="sg"/><s n="nom"/></r>
        </p>
      </e>
    </pardef>
    <pardef n="Ultaibh__n">
      <e>
        <p>
          <l></l>
          <r><s n="n"/><s n="dat"/><s n="pl"/></r>
        </p>
      </e>
    </pardef>
    <pardef n="ba/lbh__adj">
      <e>
        <p>
          <l>ilbh</l>
          <r>lbh<s n="adj"/><s n="m"/><s n="sg"/><s n="gen"/></r>
        </p>
      </e>
      <e>
        <p>
          <l>ilbhe</l>
          <r>lbh<s n="adj"/><s n="f"/><s n="sg"/><s n="gen"/></r>
        </p>
      </e>
      <e>
        <p>
          <l>lbh</l>
          <r>lbh<s n="adj"/><s n="mf"/><s n="sg"/><s n="nom"/></r>
        </p>
      </e>
      <e>
        <p>
          <l>lbha</l>
          <r>lbh<s n="adj"/><s n="mf"/><s n="pl"/><s n="nom"/></r>
        </p>
      </e>
    </pardef>
    <pardef n="ciolar__n_f">
      <e>
        <p>
          <l></l>
          <r><s n="n"/><s n="f"/><s n="sg"/><s n="nom"/></r>
        </p>
      </e>
      <e>
        <p>
          <l>acha</l>
          <r><s n="n"/><s n="f"/><s n="pl"/><s n="nom"/></r>
        </p>
      </e>
    </pardef>
    <pardef n="u/bh__n_f">
      <e>
        <p>
          <l>ibhe</l>
          <r>bh<s n="n"/><s n="f"/><s n="sg"/><s n="gen"/></r>
        </p>
      </e>
      <e>
        <p>
          <l>bh</l>
          <r>bh<s n="n"/><s n="f"/><s n="sg"/><s n="nom"/></r>
        </p>
      </e>
      <e>
        <p>
          <l>ibheacha</l>
          <r>bh<s n="n"/><s n="f"/><s n="pl"/><s n="gen"/></r>
        </p>
      </e>
      <e>
        <p>
          <l>ibheacha</l>
          <r>bh<s n="n"/><s n="f"/><s n="pl"/><s n="nom"/></r>
        </p>
      </e>
    </pardef>
    <pardef n="sí/bhean__n_f">
      <e>
        <p>
          <l>mhná</l>
          <r>bhean<s n="n"/><s n="f"/><s n="sg"/><s n="gen"/></r>
        </p>
      </e>
      <e>
        <p>
          <l>bhean</l>
          <r>bhean<s n="n"/><s n="f"/><s n="sg"/><s n="nom"/></r>
        </p>
      </e>
      <e>
        <p>
          <l>bhan</l>
          <r>bhean<s n="n"/><s n="f"/><s n="pl"/><s n="gen"/></r>
        </p>
      </e>
      <e>
        <p>
          <l>mhná</l>
          <r>bhean<s n="n"/><s n="f"/><s n="pl"/><s n="nom"/></r>
        </p>
      </e>
    </pardef>
    <pardef n="teit/h__vblex">
      <e>
        <p>
          <l>hfidh</l>
          <r>h<s n="vblex"/><s n="fti"/></r>
        </p>
      </e>
      <e>
        <p>
          <l>hfear</l>
          <r>h<s n="vblex"/><s n="fti"/><s n="impers"/><s n="sp"/></r>
        </p>
      </e>
      <e>
        <p>
          <l>hfimid</l>
          <r>h<s n="vblex"/><s n="fti"/><s n="p1"/><s n="pl"/></r>
        </p>
      </e>
      <e>
        <p>
          <l>e</l>
          <r>h<s n="vblex"/><s n="ger"/><s n="sg"/><s n="gen"/></r>
        </p>
      </e>
      <e>
        <p>
          <l>headh</l>
          <r>h<s n="vblex"/><s n="ger"/><s n="sg"/><s n="nom"/></r>
        </p>
      </e>
      <e>
        <p>
          <l>him</l>
          <r>h<s n="vblex"/><s n="imp"/><s n="p1"/><s n="sg"/></r>
        </p>
      </e>
      <e>
        <p>
          <l>himis</l>
          <r>h<s n="vblex"/><s n="imp"/><s n="p1"/><s n="pl"/></r>
        </p>
      </e>
      <e>
        <p>
          <l>h</l>
          <r>h<s n="vblex"/><s n="imp"/><s n="p2"/><s n="sg"/></r>
        </p>
      </e>
      <e>
        <p>
          <l>higí</l>
          <r>h<s n="vblex"/><s n="imp"/><s n="p2"/><s n="pl"/></r>
        </p>
      </e>
      <e>
        <p>
          <l>headh</l>
          <r>h<s n="vblex"/><s n="imp"/><s n="p3"/><s n="sg"/></r>
        </p>
      </e>
      <e>
        <p>
          <l>hidís</l>
          <r>h<s n="vblex"/><s n="imp"/><s n="p3"/><s n="pl"/></r>
        </p>
      </e>
      <e>
        <p>
          <l>headh</l>
          <r>h<s n="vblex"/><s n="past"/><s n="impers"/><s n="sp"/></r>
        </p>
      </e>
      <e>
        <p>
          <l>e</l>
          <r>h<s n="vblex"/><s n="pp"/></r>
        </p>
      </e>
      <e>
        <p>
          <l>heann</l>
          <r>h<s n="vblex"/><s n="pres"/></r>
        </p>
      </e>
      <e>
        <p>
          <l>him</l>
          <r>h<s n="vblex"/><s n="pres"/><s n="p1"/><s n="sg"/></r>
        </p>
      </e>
      <e>
        <p>
          <l>himid</l>
          <r>h<s n="vblex"/><s n="pres"/><s n="p1"/><s n="pl"/></r>
        </p>
      </e>
    </pardef>
    <pardef n="g/iall__n_m">
      <e>
        <p>
          <l>éill</l>
          <r>iall<s n="n"/><s n="m"/><s n="sg"/><s n="gen"/></r>
        </p>
      </e>
      <e>
        <p>
          <l>iall</l>
          <r>iall<s n="n"/><s n="m"/><s n="sg"/><s n="nom"/></r>
        </p>
      </e>
      <e>
        <p>
          <l>iall</l>
          <r>iall<s n="n"/><s n="m"/><s n="pl"/><s n="gen"/></r>
        </p>
      </e>
      <e>
        <p>
          <l>ialla</l>
          <r>iall<s n="n"/><s n="m"/><s n="pl"/><s n="nom"/></r>
        </p>
      </e>
    </pardef>
    <pardef n="r/iocht__n_m">
      <e>
        <p>
          <l>eachta</l>
          <r>iocht<s n="n"/><s n="m"/><s n="sg"/><s n="gen"/></r>
        </p>
      </e>
      <e>
        <p>
          <l>iocht</l>
          <r>iocht<s n="n"/><s n="m"/><s n="sg"/><s n="nom"/></r>
        </p>
      </e>
      <e>
        <p>
          <l>iochtaí</l>
          <r>iocht<s n="n"/><s n="m"/><s n="pl"/><s n="gen"/></r>
        </p>
      </e>
      <e>
        <p>
          <l>iochtaí</l>
          <r>iocht<s n="n"/><s n="m"/><s n="pl"/><s n="nom"/></r>
        </p>
      </e>
    </pardef>
    <pardef n="f/iar__adj">
      <e>
        <p>
          <l>éir</l>
          <r>iar<s n="adj"/><s n="m"/><s n="sg"/><s n="gen"/></r>
        </p>
      </e>
      <e>
        <p>
          <l>éire</l>
          <r>iar<s n="adj"/><s n="f"/><s n="sg"/><s n="gen"/></r>
        </p>
      </e>
      <e>
        <p>
          <l>iar</l>
          <r>iar<s n="adj"/><s n="mf"/><s n="sg"/><s n="nom"/></r>
        </p>
      </e>
      <e>
        <p>
          <l>iara</l>
          <r>iar<s n="adj"/><s n="mf"/><s n="pl"/><s n="nom"/></r>
        </p>
      </e>
    </pardef>
    <pardef n="lea/ba__n_f">
      <e>
        <p>
          <l>pa</l>
          <r>ba<s n="n"/><s n="f"/><s n="sg"/><s n="gen"/></r>
        </p>
      </e>
      <e>
        <p>
          <l>ba</l>
          <r>ba<s n="n"/><s n="f"/><s n="sg"/><s n="nom"/></r>
        </p>
      </e>
      <e>
        <p>
          <l>pacha</l>
          <r>ba<s n="n"/><s n="f"/><s n="pl"/><s n="nom"/></r>
        </p>
      </e>
    </pardef>
    <pardef n="lá/thair__n_f">
      <e>
        <p>
          <l>ithreach</l>
          <r>thair<s n="n"/><s n="f"/><s n="sg"/><s n="gen"/></r>
        </p>
      </e>
      <e>
        <p>
          <l>thair</l>
          <r>thair<s n="n"/><s n="f"/><s n="sg"/><s n="nom"/></r>
        </p>
      </e>
      <e>
        <p>
          <l>ithreacha</l>
          <r>thair<s n="n"/><s n="f"/><s n="pl"/><s n="gen"/></r>
        </p>
      </e>
      <e>
        <p>
          <l>ithreacha</l>
          <r>thair<s n="n"/><s n="f"/><s n="pl"/><s n="nom"/></r>
        </p>
      </e>
    </pardef>
    <pardef n="á/dh__n_m">
      <e>
        <p>
          <l>idh</l>
          <r>dh<s n="n"/><s n="m"/><s n="sg"/><s n="gen"/></r>
        </p>
      </e>
      <e>
        <p>
          <l>dh</l>
          <r>dh<s n="n"/><s n="m"/><s n="sg"/><s n="nom"/></r>
        </p>
      </e>
    </pardef>
    <pardef n="trith/eamh__n_m">
      <e>
        <p>
          <l>imh</l>
          <r>eamh<s n="n"/><s n="m"/><s n="sg"/><s n="gen"/></r>
        </p>
      </e>
      <e>
        <p>
          <l>eamh</l>
          <r>eamh<s n="n"/><s n="m"/><s n="sg"/><s n="nom"/></r>
        </p>
      </e>
      <e>
        <p>
          <l>í</l>
          <r>eamh<s n="n"/><s n="m"/><s n="pl"/><s n="gen"/></r>
        </p>
      </e>
      <e>
        <p>
          <l>í</l>
          <r>eamh<s n="n"/><s n="m"/><s n="pl"/><s n="nom"/></r>
        </p>
      </e>
    </pardef>
    <pardef n="gréithe__n">
      <e>
        <p>
          <l></l>
          <r><s n="n"/><s n="pl"/><s n="gen"/></r>
        </p>
      </e>
      <e>
        <p>
          <l></l>
          <r><s n="n"/><s n="pl"/><s n="nom"/></r>
        </p>
      </e>
    </pardef>
    <pardef n="adh/ain__vblex">
      <e>
        <p>
          <l>anfaidh</l>
          <r>ain<s n="vblex"/><s n="fti"/></r>
        </p>
      </e>
      <e>
        <p>
          <l>anfar</l>
          <r>ain<s n="vblex"/><s n="fti"/><s n="impers"/><s n="sp"/></r>
        </p>
      </e>
      <e>
        <p>
          <l>anfaimid</l>
          <r>ain<s n="vblex"/><s n="fti"/><s n="p1"/><s n="pl"/></r>
        </p>
      </e>
      <e>
        <p>
          <l>anfaí</l>
          <r>ain<s n="vblex"/><s n="cni"/><s n="impers"/><s n="sp"/></r>
        </p>
      </e>
      <e>
        <p>
          <l>anfainn</l>
          <r>ain<s n="vblex"/><s n="cni"/><s n="p1"/><s n="sg"/></r>
        </p>
      </e>
      <e>
        <p>
          <l>anfaimis</l>
          <r>ain<s n="vblex"/><s n="cni"/><s n="p1"/><s n="pl"/></r>
        </p>
      </e>
      <e>
        <p>
          <l>anfá</l>
          <r>ain<s n="vblex"/><s n="cni"/><s n="p2"/><s n="sg"/></r>
        </p>
      </e>
      <e>
        <p>
          <l>anfadh</l>
          <r>ain<s n="vblex"/><s n="cni"/><s n="p2"/><s n="pl"/></r>
        </p>
      </e>
      <e>
        <p>
          <l>anfadh</l>
          <r>ain<s n="vblex"/><s n="cni"/><s n="p3"/><s n="sg"/></r>
        </p>
      </e>
      <e>
        <p>
          <l>anfaidís</l>
          <r>ain<s n="vblex"/><s n="cni"/><s n="p3"/><s n="pl"/></r>
        </p>
      </e>
      <e>
        <p>
          <l>naim</l>
          <r>ain<s n="vblex"/><s n="imp"/><s n="p1"/><s n="sg"/></r>
        </p>
      </e>
      <e>
        <p>
          <l>naimis</l>
          <r>ain<s n="vblex"/><s n="imp"/><s n="p1"/><s n="pl"/></r>
        </p>
      </e>
      <e>
        <p>
          <l>ain</l>
          <r>ain<s n="vblex"/><s n="imp"/><s n="p2"/><s n="sg"/></r>
        </p>
      </e>
      <e>
        <p>
          <l>naigí</l>
          <r>ain<s n="vblex"/><s n="imp"/><s n="p2"/><s n="pl"/></r>
        </p>
      </e>
      <e>
        <p>
          <l>nadh</l>
          <r>ain<s n="vblex"/><s n="imp"/><s n="p3"/><s n="sg"/></r>
        </p>
      </e>
      <e>
        <p>
          <l>naidís</l>
          <r>ain<s n="vblex"/><s n="imp"/><s n="p3"/><s n="pl"/></r>
        </p>
      </e>
      <e>
        <p>
          <l>ain</l>
          <r>ain<s n="vblex"/><s n="past"/></r>
        </p>
      </e>
      <e>
        <p>
          <l>nadh</l>
          <r>ain<s n="vblex"/><s n="past"/><s n="impers"/><s n="sp"/></r>
        </p>
      </e>
      <e>
        <p>
          <l>namar</l>
          <r>ain<s n="vblex"/><s n="past"/><s n="p1"/><s n="pl"/></r>
        </p>
      </e>
      <e>
        <p>
          <l>nadar</l>
          <r>ain<s n="vblex"/><s n="past"/><s n="p3"/><s n="pl"/></r>
        </p>
      </e>
      <e>
        <p>
          <l>antaí</l>
          <r>ain<s n="vblex"/><s n="pii"/><s n="impers"/><s n="sp"/></r>
        </p>
      </e>
      <e>
        <p>
          <l>nainn</l>
          <r>ain<s n="vblex"/><s n="pii"/><s n="p1"/><s n="sg"/></r>
        </p>
      </e>
      <e>
        <p>
          <l>naimis</l>
          <r>ain<s n="vblex"/><s n="pii"/><s n="p1"/><s n="pl"/></r>
        </p>
      </e>
      <e>
        <p>
          <l>antá</l>
          <r>ain<s n="vblex"/><s n="pii"/><s n="p2"/><s n="sg"/></r>
        </p>
      </e>
      <e>
        <p>
          <l>nadh</l>
          <r>ain<s n="vblex"/><s n="pii"/><s n="p2"/><s n="pl"/></r>
        </p>
      </e>
      <e>
        <p>
          <l>nadh</l>
          <r>ain<s n="vblex"/><s n="pii"/><s n="p3"/><s n="sg"/></r>
        </p>
      </e>
      <e>
        <p>
          <l>naidís</l>
          <r>ain<s n="vblex"/><s n="pii"/><s n="p3"/><s n="pl"/></r>
        </p>
      </e>
      <e>
        <p>
          <l>ainte</l>
          <r>ain<s n="vblex"/><s n="pp"/></r>
        </p>
      </e>
      <e>
        <p>
          <l>nann</l>
          <r>ain<s n="vblex"/><s n="pres"/></r>
        </p>
      </e>
      <e>
        <p>
          <l>antar</l>
          <r>ain<s n="vblex"/><s n="pres"/><s n="impers"/><s n="sp"/></r>
        </p>
      </e>
      <e>
        <p>
          <l>naim</l>
          <r>ain<s n="vblex"/><s n="pres"/><s n="p1"/><s n="sg"/></r>
        </p>
      </e>
      <e>
        <p>
          <l>naimid</l>
          <r>ain<s n="vblex"/><s n="pres"/><s n="p1"/><s n="pl"/></r>
        </p>
      </e>
      <e>
        <p>
          <l>na</l>
          <r>ain<s n="vblex"/><s n="prs"/></r>
        </p>
      </e>
      <e>
        <p>
          <l>naimid</l>
          <r>ain<s n="vblex"/><s n="prs"/><s n="p1"/><s n="pl"/></r>
        </p>
      </e>
    </pardef>
    <pardef n="truá/n__n_m">
      <e>
        <p>
          <l>in</l>
          <r>n<s n="n"/><s n="m"/><s n="sg"/><s n="gen"/></r>
        </p>
      </e>
      <e>
        <p>
          <l>n</l>
          <r>n<s n="n"/><s n="m"/><s n="sg"/><s n="nom"/></r>
        </p>
      </e>
      <e>
        <p>
          <l>nacha</l>
          <r>n<s n="n"/><s n="m"/><s n="pl"/><s n="gen"/></r>
        </p>
      </e>
      <e>
        <p>
          <l>nacha</l>
          <r>n<s n="n"/><s n="m"/><s n="pl"/><s n="nom"/></r>
        </p>
      </e>
    </pardef>
    <pardef n="frai/gh__n_f">
      <e>
        <p>
          <l>ghe</l>
          <r>gh<s n="n"/><s n="f"/><s n="sg"/><s n="gen"/></r>
        </p>
      </e>
      <e>
        <p>
          <l>gh</l>
          <r>gh<s n="n"/><s n="f"/><s n="sg"/><s n="nom"/></r>
        </p>
      </e>
      <e>
        <p>
          <l>theacha</l>
          <r>gh<s n="n"/><s n="f"/><s n="pl"/><s n="nom"/></r>
        </p>
      </e>
    </pardef>
    <pardef n="mórmh/uir__n_f">
      <e>
        <p>
          <l>ara</l>
          <r>uir<s n="n"/><s n="f"/><s n="sg"/><s n="gen"/></r>
        </p>
      </e>
      <e>
        <p>
          <l>uir</l>
          <r>uir<s n="n"/><s n="f"/><s n="sg"/><s n="nom"/></r>
        </p>
      </e>
    </pardef>
    <pardef n="faí/och__adj">
      <e>
        <p>
          <l>och</l>
          <r>och<s n="adj"/><s n="m"/><s n="sg"/><s n="gen"/></r>
        </p>
      </e>
      <e>
        <p>
          <l>che</l>
          <r>och<s n="adj"/><s n="f"/><s n="sg"/><s n="gen"/></r>
        </p>
      </e>
      <e>
        <p>
          <l>och</l>
          <r>och<s n="adj"/><s n="mf"/><s n="sg"/><s n="nom"/></r>
        </p>
      </e>
      <e>
        <p>
          <l>ocha</l>
          <r>och<s n="adj"/><s n="mf"/><s n="pl"/><s n="nom"/></r>
        </p>
      </e>
    </pardef>
    <pardef n="má/thair__n_f">
      <e>
        <p>
          <l>thar</l>
          <r>thair<s n="n"/><s n="f"/><s n="sg"/><s n="gen"/></r>
        </p>
      </e>
      <e>
        <p>
          <l>thair</l>
          <r>thair<s n="n"/><s n="f"/><s n="sg"/><s n="nom"/></r>
        </p>
      </e>
      <e>
        <p>
          <l>ithreacha</l>
          <r>thair<s n="n"/><s n="f"/><s n="pl"/><s n="gen"/></r>
        </p>
      </e>
      <e>
        <p>
          <l>ithreacha</l>
          <r>thair<s n="n"/><s n="f"/><s n="pl"/><s n="nom"/></r>
        </p>
      </e>
    </pardef>
    <pardef n="o/rd__n_m">
      <e>
        <p>
          <l>ird</l>
          <r>rd<s n="n"/><s n="m"/><s n="sg"/><s n="gen"/></r>
        </p>
      </e>
      <e>
        <p>
          <l>rd</l>
          <r>rd<s n="n"/><s n="m"/><s n="sg"/><s n="nom"/></r>
        </p>
      </e>
      <e>
        <p>
          <l>rd</l>
          <r>rd<s n="n"/><s n="m"/><s n="pl"/><s n="gen"/></r>
        </p>
      </e>
      <e>
        <p>
          <l>ird</l>
          <r>rd<s n="n"/><s n="m"/><s n="pl"/><s n="nom"/></r>
        </p>
      </e>
    </pardef>
    <pardef n="saigh/ead__n_f">
      <e>
        <p>
          <l>de</l>
          <r>ead<s n="n"/><s n="f"/><s n="sg"/><s n="gen"/></r>
        </p>
      </e>
      <e>
        <p>
          <l>ead</l>
          <r>ead<s n="n"/><s n="f"/><s n="sg"/><s n="nom"/></r>
        </p>
      </e>
      <e>
        <p>
          <l>ead</l>
          <r>ead<s n="n"/><s n="f"/><s n="pl"/><s n="gen"/></r>
        </p>
      </e>
      <e>
        <p>
          <l>eada</l>
          <r>ead<s n="n"/><s n="f"/><s n="pl"/><s n="nom"/></r>
        </p>
      </e>
    </pardef>
    <pardef n="i/onga__n_f">
      <e>
        <p>
          <l>ongan</l>
          <r>onga<s n="n"/><s n="f"/><s n="sg"/><s n="gen"/></r>
        </p>
      </e>
      <e>
        <p>
          <l>onga</l>
          <r>onga<s n="n"/><s n="f"/><s n="sg"/><s n="nom"/></r>
        </p>
      </e>
      <e>
        <p>
          <l>ngne</l>
          <r>onga<s n="n"/><s n="f"/><s n="pl"/><s n="nom"/></r>
        </p>
      </e>
    </pardef>
    <pardef n="for/oinn__n_f">
      <e>
        <p>
          <l>oinne</l>
          <r>oinn<s n="n"/><s n="f"/><s n="sg"/><s n="gen"/></r>
        </p>
      </e>
      <e>
        <p>
          <l>oinn</l>
          <r>oinn<s n="n"/><s n="f"/><s n="sg"/><s n="nom"/></r>
        </p>
      </e>
      <e>
        <p>
          <l>anna</l>
          <r>oinn<s n="n"/><s n="f"/><s n="pl"/><s n="nom"/></r>
        </p>
      </e>
    </pardef>
    <pardef n="táir/eadh__n_m">
      <e>
        <p>
          <l>the</l>
          <r>eadh<s n="n"/><s n="m"/><s n="sg"/><s n="gen"/></r>
        </p>
      </e>
      <e>
        <p>
          <l>eadh</l>
          <r>eadh<s n="n"/><s n="m"/><s n="sg"/><s n="nom"/></r>
        </p>
      </e>
    </pardef>
    <pardef n="g/earr__adj">
      <e>
        <p>
          <l>earr</l>
          <r>earr<s n="adj"/><s n="m"/><s n="sg"/><s n="gen"/></r>
        </p>
      </e>
      <e>
        <p>
          <l>iorra</l>
          <r>earr<s n="adj"/><s n="f"/><s n="sg"/><s n="gen"/></r>
        </p>
      </e>
      <e>
        <p>
          <l>earr</l>
          <r>earr<s n="adj"/><s n="mf"/><s n="sg"/><s n="nom"/></r>
        </p>
      </e>
      <e>
        <p>
          <l>earra</l>
          <r>earr<s n="adj"/><s n="mf"/><s n="pl"/><s n="nom"/></r>
        </p>
      </e>
    </pardef>
    <pardef n="cúis/igh__vblex">
      <e>
        <p>
          <l>eoidh</l>
          <r>igh<s n="vblex"/><s n="fti"/></r>
        </p>
      </e>
      <e>
        <p>
          <l>eofar</l>
          <r>igh<s n="vblex"/><s n="fti"/><s n="impers"/><s n="sp"/></r>
        </p>
      </e>
      <e>
        <p>
          <l>eoimid</l>
          <r>igh<s n="vblex"/><s n="fti"/><s n="p1"/><s n="pl"/></r>
        </p>
      </e>
      <e>
        <p>
          <l>ím</l>
          <r>igh<s n="vblex"/><s n="imp"/><s n="p1"/><s n="sg"/></r>
        </p>
      </e>
      <e>
        <p>
          <l>ímis</l>
          <r>igh<s n="vblex"/><s n="imp"/><s n="p1"/><s n="pl"/></r>
        </p>
      </e>
      <e>
        <p>
          <l>igh</l>
          <r>igh<s n="vblex"/><s n="imp"/><s n="p2"/><s n="sg"/></r>
        </p>
      </e>
      <e>
        <p>
          <l>ígí</l>
          <r>igh<s n="vblex"/><s n="imp"/><s n="p2"/><s n="pl"/></r>
        </p>
      </e>
      <e>
        <p>
          <l>íodh</l>
          <r>igh<s n="vblex"/><s n="imp"/><s n="p3"/><s n="sg"/></r>
        </p>
      </e>
      <e>
        <p>
          <l>ídís</l>
          <r>igh<s n="vblex"/><s n="imp"/><s n="p3"/><s n="pl"/></r>
        </p>
      </e>
      <e>
        <p>
          <l>íodh</l>
          <r>igh<s n="vblex"/><s n="past"/><s n="impers"/><s n="sp"/></r>
        </p>
      </e>
      <e>
        <p>
          <l>ithe</l>
          <r>igh<s n="vblex"/><s n="pp"/></r>
        </p>
      </e>
      <e>
        <p>
          <l>íonn</l>
          <r>igh<s n="vblex"/><s n="pres"/></r>
        </p>
      </e>
      <e>
        <p>
          <l>ítear</l>
          <r>igh<s n="vblex"/><s n="pres"/><s n="impers"/><s n="sp"/></r>
        </p>
      </e>
      <e>
        <p>
          <l>ím</l>
          <r>igh<s n="vblex"/><s n="pres"/><s n="p1"/><s n="sg"/></r>
        </p>
      </e>
      <e>
        <p>
          <l>ímid</l>
          <r>igh<s n="vblex"/><s n="pres"/><s n="p1"/><s n="pl"/></r>
        </p>
      </e>
    </pardef>
    <pardef n="scre/ab__n_f">
      <e>
        <p>
          <l>ibe</l>
          <r>ab<s n="n"/><s n="f"/><s n="sg"/><s n="gen"/></r>
        </p>
      </e>
      <e>
        <p>
          <l>ab</l>
          <r>ab<s n="n"/><s n="f"/><s n="sg"/><s n="nom"/></r>
        </p>
      </e>
      <e>
        <p>
          <l>abacha</l>
          <r>ab<s n="n"/><s n="f"/><s n="pl"/><s n="gen"/></r>
        </p>
      </e>
      <e>
        <p>
          <l>abacha</l>
          <r>ab<s n="n"/><s n="f"/><s n="pl"/><s n="nom"/></r>
        </p>
      </e>
    </pardef>
    <pardef n="ol/ann__n_f">
      <e>
        <p>
          <l>la</l>
          <r>ann<s n="n"/><s n="f"/><s n="sg"/><s n="gen"/></r>
        </p>
      </e>
      <e>
        <p>
          <l>ann</l>
          <r>ann<s n="n"/><s n="f"/><s n="sg"/><s n="nom"/></r>
        </p>
      </e>
      <e>
        <p>
          <l>ann</l>
          <r>ann<s n="n"/><s n="f"/><s n="pl"/><s n="gen"/></r>
        </p>
      </e>
    </pardef>
    <pardef n="teasa/irg__vblex">
      <e>
        <p>
          <l>rgfaidh</l>
          <r>irg<s n="vblex"/><s n="fti"/></r>
        </p>
      </e>
      <e>
        <p>
          <l>rgfar</l>
          <r>irg<s n="vblex"/><s n="fti"/><s n="impers"/><s n="sp"/></r>
        </p>
      </e>
      <e>
        <p>
          <l>rgfaimid</l>
          <r>irg<s n="vblex"/><s n="fti"/><s n="p1"/><s n="pl"/></r>
        </p>
      </e>
      <e>
        <p>
          <l>rgaim</l>
          <r>irg<s n="vblex"/><s n="imp"/><s n="p1"/><s n="sg"/></r>
        </p>
      </e>
      <e>
        <p>
          <l>rgaimis</l>
          <r>irg<s n="vblex"/><s n="imp"/><s n="p1"/><s n="pl"/></r>
        </p>
      </e>
      <e>
        <p>
          <l>irg</l>
          <r>irg<s n="vblex"/><s n="imp"/><s n="p2"/><s n="sg"/></r>
        </p>
      </e>
      <e>
        <p>
          <l>rgaigí</l>
          <r>irg<s n="vblex"/><s n="imp"/><s n="p2"/><s n="pl"/></r>
        </p>
      </e>
      <e>
        <p>
          <l>rgadh</l>
          <r>irg<s n="vblex"/><s n="imp"/><s n="p3"/><s n="sg"/></r>
        </p>
      </e>
      <e>
        <p>
          <l>rgaidís</l>
          <r>irg<s n="vblex"/><s n="imp"/><s n="p3"/><s n="pl"/></r>
        </p>
      </e>
      <e>
        <p>
          <l>rgadh</l>
          <r>irg<s n="vblex"/><s n="past"/><s n="impers"/><s n="sp"/></r>
        </p>
      </e>
      <e>
        <p>
          <l>irgthe</l>
          <r>irg<s n="vblex"/><s n="pp"/></r>
        </p>
      </e>
      <e>
        <p>
          <l>rgann</l>
          <r>irg<s n="vblex"/><s n="pres"/></r>
        </p>
      </e>
      <e>
        <p>
          <l>rgtar</l>
          <r>irg<s n="vblex"/><s n="pres"/><s n="impers"/><s n="sp"/></r>
        </p>
      </e>
      <e>
        <p>
          <l>rgaim</l>
          <r>irg<s n="vblex"/><s n="pres"/><s n="p1"/><s n="sg"/></r>
        </p>
      </e>
      <e>
        <p>
          <l>rgaimid</l>
          <r>irg<s n="vblex"/><s n="pres"/><s n="p1"/><s n="pl"/></r>
        </p>
      </e>
    </pardef>
    <pardef n="bl/igh__vblex">
      <e>
        <p>
          <l>ífidh</l>
          <r>igh<s n="vblex"/><s n="fti"/></r>
        </p>
      </e>
      <e>
        <p>
          <l>ífear</l>
          <r>igh<s n="vblex"/><s n="fti"/><s n="impers"/><s n="sp"/></r>
        </p>
      </e>
      <e>
        <p>
          <l>ífimid</l>
          <r>igh<s n="vblex"/><s n="fti"/><s n="p1"/><s n="pl"/></r>
        </p>
      </e>
      <e>
        <p>
          <l>ím</l>
          <r>igh<s n="vblex"/><s n="imp"/><s n="p1"/><s n="sg"/></r>
        </p>
      </e>
      <e>
        <p>
          <l>ímis</l>
          <r>igh<s n="vblex"/><s n="imp"/><s n="p1"/><s n="pl"/></r>
        </p>
      </e>
      <e>
        <p>
          <l>igh</l>
          <r>igh<s n="vblex"/><s n="imp"/><s n="p2"/><s n="sg"/></r>
        </p>
      </e>
      <e>
        <p>
          <l>ígí</l>
          <r>igh<s n="vblex"/><s n="imp"/><s n="p2"/><s n="pl"/></r>
        </p>
      </e>
      <e>
        <p>
          <l>íodh</l>
          <r>igh<s n="vblex"/><s n="imp"/><s n="p3"/><s n="sg"/></r>
        </p>
      </e>
      <e>
        <p>
          <l>ídís</l>
          <r>igh<s n="vblex"/><s n="imp"/><s n="p3"/><s n="pl"/></r>
        </p>
      </e>
      <e>
        <p>
          <l>íodh</l>
          <r>igh<s n="vblex"/><s n="past"/><s n="impers"/><s n="sp"/></r>
        </p>
      </e>
      <e>
        <p>
          <l>ite</l>
          <r>igh<s n="vblex"/><s n="pp"/></r>
        </p>
      </e>
      <e>
        <p>
          <l>íonn</l>
          <r>igh<s n="vblex"/><s n="pres"/></r>
        </p>
      </e>
      <e>
        <p>
          <l>itear</l>
          <r>igh<s n="vblex"/><s n="pres"/><s n="impers"/><s n="sp"/></r>
        </p>
      </e>
      <e>
        <p>
          <l>ím</l>
          <r>igh<s n="vblex"/><s n="pres"/><s n="p1"/><s n="sg"/></r>
        </p>
      </e>
      <e>
        <p>
          <l>ímid</l>
          <r>igh<s n="vblex"/><s n="pres"/><s n="p1"/><s n="pl"/></r>
        </p>
      </e>
    </pardef>
    <pardef n="saigh/ean__n_f">
      <e>
        <p>
          <l>ne</l>
          <r>ean<s n="n"/><s n="f"/><s n="sg"/><s n="gen"/></r>
        </p>
      </e>
      <e>
        <p>
          <l>ean</l>
          <r>ean<s n="n"/><s n="f"/><s n="sg"/><s n="nom"/></r>
        </p>
      </e>
      <e>
        <p>
          <l>ní</l>
          <r>ean<s n="n"/><s n="f"/><s n="pl"/><s n="gen"/></r>
        </p>
      </e>
      <e>
        <p>
          <l>ní</l>
          <r>ean<s n="n"/><s n="f"/><s n="pl"/><s n="nom"/></r>
        </p>
      </e>
    </pardef>
    <pardef n="creat/h__vblex">
      <e>
        <p>
          <l>hfaidh</l>
          <r>h<s n="vblex"/><s n="fti"/></r>
        </p>
      </e>
      <e>
        <p>
          <l>hfar</l>
          <r>h<s n="vblex"/><s n="fti"/><s n="impers"/><s n="sp"/></r>
        </p>
      </e>
      <e>
        <p>
          <l>hfaimid</l>
          <r>h<s n="vblex"/><s n="fti"/><s n="p1"/><s n="pl"/></r>
        </p>
      </e>
      <e>
        <p>
          <l>haim</l>
          <r>h<s n="vblex"/><s n="imp"/><s n="p1"/><s n="sg"/></r>
        </p>
      </e>
      <e>
        <p>
          <l>haimis</l>
          <r>h<s n="vblex"/><s n="imp"/><s n="p1"/><s n="pl"/></r>
        </p>
      </e>
      <e>
        <p>
          <l>h</l>
          <r>h<s n="vblex"/><s n="imp"/><s n="p2"/><s n="sg"/></r>
        </p>
      </e>
      <e>
        <p>
          <l>haigí</l>
          <r>h<s n="vblex"/><s n="imp"/><s n="p2"/><s n="pl"/></r>
        </p>
      </e>
      <e>
        <p>
          <l>hadh</l>
          <r>h<s n="vblex"/><s n="imp"/><s n="p3"/><s n="sg"/></r>
        </p>
      </e>
      <e>
        <p>
          <l>haidís</l>
          <r>h<s n="vblex"/><s n="imp"/><s n="p3"/><s n="pl"/></r>
        </p>
      </e>
      <e>
        <p>
          <l>hadh</l>
          <r>h<s n="vblex"/><s n="past"/><s n="impers"/><s n="sp"/></r>
        </p>
      </e>
      <e>
        <p>
          <l>a</l>
          <r>h<s n="vblex"/><s n="pp"/></r>
        </p>
      </e>
      <e>
        <p>
          <l>hann</l>
          <r>h<s n="vblex"/><s n="pres"/></r>
        </p>
      </e>
      <e>
        <p>
          <l>ar</l>
          <r>h<s n="vblex"/><s n="pres"/><s n="impers"/><s n="sp"/></r>
        </p>
      </e>
      <e>
        <p>
          <l>haim</l>
          <r>h<s n="vblex"/><s n="pres"/><s n="p1"/><s n="sg"/></r>
        </p>
      </e>
      <e>
        <p>
          <l>haimid</l>
          <r>h<s n="vblex"/><s n="pres"/><s n="p1"/><s n="pl"/></r>
        </p>
      </e>
    </pardef>
    <pardef n="taisteal__vblex">
      <e>
        <p>
          <l>óidh</l>
          <r><s n="vblex"/><s n="fti"/></r>
        </p>
      </e>
      <e>
        <p>
          <l>ófar</l>
          <r><s n="vblex"/><s n="fti"/><s n="impers"/><s n="sp"/></r>
        </p>
      </e>
      <e>
        <p>
          <l>óimid</l>
          <r><s n="vblex"/><s n="fti"/><s n="p1"/><s n="pl"/></r>
        </p>
      </e>
      <e>
        <p>
          <l>aím</l>
          <r><s n="vblex"/><s n="imp"/><s n="p1"/><s n="sg"/></r>
        </p>
      </e>
      <e>
        <p>
          <l>aímis</l>
          <r><s n="vblex"/><s n="imp"/><s n="p1"/><s n="pl"/></r>
        </p>
      </e>
      <e>
        <p>
          <l></l>
          <r><s n="vblex"/><s n="imp"/><s n="p2"/><s n="sg"/></r>
        </p>
      </e>
      <e>
        <p>
          <l>aígí</l>
          <r><s n="vblex"/><s n="imp"/><s n="p2"/><s n="pl"/></r>
        </p>
      </e>
      <e>
        <p>
          <l>aíodh</l>
          <r><s n="vblex"/><s n="imp"/><s n="p3"/><s n="sg"/></r>
        </p>
      </e>
      <e>
        <p>
          <l>aídís</l>
          <r><s n="vblex"/><s n="imp"/><s n="p3"/><s n="pl"/></r>
        </p>
      </e>
      <e>
        <p>
          <l>aíodh</l>
          <r><s n="vblex"/><s n="past"/><s n="impers"/><s n="sp"/></r>
        </p>
      </e>
      <e>
        <p>
          <l>ta</l>
          <r><s n="vblex"/><s n="pp"/></r>
        </p>
      </e>
      <e>
        <p>
          <l>aíonn</l>
          <r><s n="vblex"/><s n="pres"/></r>
        </p>
      </e>
      <e>
        <p>
          <l>aítear</l>
          <r><s n="vblex"/><s n="pres"/><s n="impers"/><s n="sp"/></r>
        </p>
      </e>
      <e>
        <p>
          <l>aím</l>
          <r><s n="vblex"/><s n="pres"/><s n="p1"/><s n="sg"/></r>
        </p>
      </e>
      <e>
        <p>
          <l>aímid</l>
          <r><s n="vblex"/><s n="pres"/><s n="p1"/><s n="pl"/></r>
        </p>
      </e>
    </pardef>
    <pardef n="de/albh__n_f">
      <e>
        <p>
          <l>ilbhe</l>
          <r>albh<s n="n"/><s n="f"/><s n="sg"/><s n="gen"/></r>
        </p>
      </e>
      <e>
        <p>
          <l>albh</l>
          <r>albh<s n="n"/><s n="f"/><s n="sg"/><s n="nom"/></r>
        </p>
      </e>
      <e>
        <p>
          <l>albh</l>
          <r>albh<s n="n"/><s n="f"/><s n="pl"/><s n="gen"/></r>
        </p>
      </e>
      <e>
        <p>
          <l>albha</l>
          <r>albh<s n="n"/><s n="f"/><s n="pl"/><s n="nom"/></r>
        </p>
      </e>
    </pardef>
    <pardef n="feadh/ain__n_f">
      <e>
        <p>
          <l>na</l>
          <r>ain<s n="n"/><s n="f"/><s n="sg"/><s n="gen"/></r>
        </p>
      </e>
      <e>
        <p>
          <l>ain</l>
          <r>ain<s n="n"/><s n="f"/><s n="sg"/><s n="nom"/></r>
        </p>
      </e>
      <e>
        <p>
          <l>na</l>
          <r>ain<s n="n"/><s n="f"/><s n="pl"/><s n="gen"/></r>
        </p>
      </e>
      <e>
        <p>
          <l>na</l>
          <r>ain<s n="n"/><s n="f"/><s n="pl"/><s n="nom"/></r>
        </p>
      </e>
    </pardef>
    <pardef n="lí/on__n_m">
      <e>
        <p>
          <l>n</l>
          <r>on<s n="n"/><s n="m"/><s n="sg"/><s n="gen"/></r>
        </p>
      </e>
      <e>
        <p>
          <l>on</l>
          <r>on<s n="n"/><s n="m"/><s n="sg"/><s n="nom"/></r>
        </p>
      </e>
      <e>
        <p>
          <l>onta</l>
          <r>on<s n="n"/><s n="m"/><s n="pl"/><s n="gen"/></r>
        </p>
      </e>
      <e>
        <p>
          <l>onta</l>
          <r>on<s n="n"/><s n="m"/><s n="pl"/><s n="nom"/></r>
        </p>
      </e>
    </pardef>
    <pardef n="cail/eann__n_f">
      <e>
        <p>
          <l>le</l>
          <r>eann<s n="n"/><s n="f"/><s n="sg"/><s n="gen"/></r>
        </p>
      </e>
      <e>
        <p>
          <l>eann</l>
          <r>eann<s n="n"/><s n="f"/><s n="sg"/><s n="nom"/></r>
        </p>
      </e>
    </pardef>
    <pardef n="sil/eadh__n_m">
      <e>
        <p>
          <l>idh</l>
          <r>eadh<s n="n"/><s n="m"/><s n="sg"/><s n="gen"/></r>
        </p>
      </e>
      <e>
        <p>
          <l>eadh</l>
          <r>eadh<s n="n"/><s n="m"/><s n="sg"/><s n="nom"/></r>
        </p>
      </e>
    </pardef>
    <pardef n="gaill/iasc__n_m">
      <e>
        <p>
          <l>éisc</l>
          <r>iasc<s n="n"/><s n="m"/><s n="sg"/><s n="gen"/></r>
        </p>
      </e>
      <e>
        <p>
          <l>iasc</l>
          <r>iasc<s n="n"/><s n="m"/><s n="sg"/><s n="nom"/></r>
        </p>
      </e>
    </pardef>
    <pardef n="a/rd__n_m">
      <e>
        <p>
          <l>ird</l>
          <r>rd<s n="n"/><s n="m"/><s n="sg"/><s n="gen"/></r>
        </p>
      </e>
      <e>
        <p>
          <l>rd</l>
          <r>rd<s n="n"/><s n="m"/><s n="sg"/><s n="nom"/></r>
        </p>
      </e>
      <e>
        <p>
          <l>rd</l>
          <r>rd<s n="n"/><s n="m"/><s n="pl"/><s n="gen"/></r>
        </p>
      </e>
      <e>
        <p>
          <l>rda</l>
          <r>rd<s n="n"/><s n="m"/><s n="pl"/><s n="nom"/></r>
        </p>
      </e>
    </pardef>
    <pardef n="gle/ic__n_f">
      <e>
        <p>
          <l>ice</l>
          <r>ic<s n="n"/><s n="f"/><s n="sg"/><s n="gen"/></r>
        </p>
      </e>
      <e>
        <p>
          <l>ic</l>
          <r>ic<s n="n"/><s n="f"/><s n="sg"/><s n="nom"/></r>
        </p>
      </e>
      <e>
        <p>
          <l>aca</l>
          <r>ic<s n="n"/><s n="f"/><s n="pl"/><s n="gen"/></r>
        </p>
      </e>
      <e>
        <p>
          <l>aca</l>
          <r>ic<s n="n"/><s n="f"/><s n="pl"/><s n="nom"/></r>
        </p>
      </e>
    </pardef>
    <pardef n="mithid__n">
      <e>
        <p>
          <l></l>
          <r><s n="n"/><s n="sg"/><s n="nom"/></r>
        </p>
      </e>
      <e>
        <p>
          <l>í</l>
          <r><s n="n"/><s n="pl"/><s n="nom"/></r>
        </p>
      </e>
    </pardef>
    <pardef n="srea/bhadh__n_m">
      <e>
        <p>
          <l>fa</l>
          <r>bhadh<s n="n"/><s n="m"/><s n="sg"/><s n="gen"/></r>
        </p>
      </e>
      <e>
        <p>
          <l>bhadh</l>
          <r>bhadh<s n="n"/><s n="m"/><s n="sg"/><s n="nom"/></r>
        </p>
      </e>
      <e>
        <p>
          <l>faí</l>
          <r>bhadh<s n="n"/><s n="m"/><s n="pl"/><s n="nom"/></r>
        </p>
      </e>
    </pardef>
    <pardef n="taistil__vblex">
      <e>
        <p>
          <l>eoidh</l>
          <r><s n="vblex"/><s n="fti"/></r>
        </p>
      </e>
      <e>
        <p>
          <l>eofar</l>
          <r><s n="vblex"/><s n="fti"/><s n="impers"/><s n="sp"/></r>
        </p>
      </e>
      <e>
        <p>
          <l>eoimid</l>
          <r><s n="vblex"/><s n="fti"/><s n="p1"/><s n="pl"/></r>
        </p>
      </e>
      <e>
        <p>
          <l>ím</l>
          <r><s n="vblex"/><s n="imp"/><s n="p1"/><s n="sg"/></r>
        </p>
      </e>
      <e>
        <p>
          <l>ímis</l>
          <r><s n="vblex"/><s n="imp"/><s n="p1"/><s n="pl"/></r>
        </p>
      </e>
      <e>
        <p>
          <l></l>
          <r><s n="vblex"/><s n="imp"/><s n="p2"/><s n="sg"/></r>
        </p>
      </e>
      <e>
        <p>
          <l>ígí</l>
          <r><s n="vblex"/><s n="imp"/><s n="p2"/><s n="pl"/></r>
        </p>
      </e>
      <e>
        <p>
          <l>íodh</l>
          <r><s n="vblex"/><s n="imp"/><s n="p3"/><s n="sg"/></r>
        </p>
      </e>
      <e>
        <p>
          <l>ídís</l>
          <r><s n="vblex"/><s n="imp"/><s n="p3"/><s n="pl"/></r>
        </p>
      </e>
      <e>
        <p>
          <l>íodh</l>
          <r><s n="vblex"/><s n="past"/><s n="impers"/><s n="sp"/></r>
        </p>
      </e>
      <e>
        <p>
          <l>te</l>
          <r><s n="vblex"/><s n="pp"/></r>
        </p>
      </e>
      <e>
        <p>
          <l>íonn</l>
          <r><s n="vblex"/><s n="pres"/></r>
        </p>
      </e>
      <e>
        <p>
          <l>ítear</l>
          <r><s n="vblex"/><s n="pres"/><s n="impers"/><s n="sp"/></r>
        </p>
      </e>
      <e>
        <p>
          <l>ím</l>
          <r><s n="vblex"/><s n="pres"/><s n="p1"/><s n="sg"/></r>
        </p>
      </e>
      <e>
        <p>
          <l>ímid</l>
          <r><s n="vblex"/><s n="pres"/><s n="p1"/><s n="pl"/></r>
        </p>
      </e>
    </pardef>
    <pardef n="stá/ir__n_f">
      <e>
        <p>
          <l>ire</l>
          <r>ir<s n="n"/><s n="f"/><s n="sg"/><s n="gen"/></r>
        </p>
      </e>
      <e>
        <p>
          <l>ir</l>
          <r>ir<s n="n"/><s n="f"/><s n="sg"/><s n="nom"/></r>
        </p>
      </e>
      <e>
        <p>
          <l>rtha</l>
          <r>ir<s n="n"/><s n="f"/><s n="pl"/><s n="nom"/></r>
        </p>
      </e>
    </pardef>
    <pardef n="brua/ch__n_m">
      <e>
        <p>
          <l>igh</l>
          <r>ch<s n="n"/><s n="m"/><s n="sg"/><s n="gen"/></r>
        </p>
      </e>
      <e>
        <p>
          <l>ch</l>
          <r>ch<s n="n"/><s n="m"/><s n="sg"/><s n="nom"/></r>
        </p>
      </e>
      <e>
        <p>
          <l>ch</l>
          <r>ch<s n="n"/><s n="m"/><s n="pl"/><s n="gen"/></r>
        </p>
      </e>
      <e>
        <p>
          <l>cha</l>
          <r>ch<s n="n"/><s n="m"/><s n="pl"/><s n="nom"/></r>
        </p>
      </e>
    </pardef>
    <pardef n="spladh/as__n_m">
      <e>
        <p>
          <l>ais</l>
          <r>as<s n="n"/><s n="m"/><s n="sg"/><s n="gen"/></r>
        </p>
      </e>
      <e>
        <p>
          <l>as</l>
          <r>as<s n="n"/><s n="m"/><s n="sg"/><s n="nom"/></r>
        </p>
      </e>
      <e>
        <p>
          <l>sanna</l>
          <r>as<s n="n"/><s n="m"/><s n="pl"/><s n="gen"/></r>
        </p>
      </e>
      <e>
        <p>
          <l>sanna</l>
          <r>as<s n="n"/><s n="m"/><s n="pl"/><s n="nom"/></r>
        </p>
      </e>
    </pardef>
    <pardef n="aga/ill__vblex">
      <e>
        <p>
          <l>llfaidh</l>
          <r>ill<s n="vblex"/><s n="fti"/></r>
        </p>
      </e>
      <e>
        <p>
          <l>llfar</l>
          <r>ill<s n="vblex"/><s n="fti"/><s n="impers"/><s n="sp"/></r>
        </p>
      </e>
      <e>
        <p>
          <l>llfaimid</l>
          <r>ill<s n="vblex"/><s n="fti"/><s n="p1"/><s n="pl"/></r>
        </p>
      </e>
      <e>
        <p>
          <l>llfaí</l>
          <r>ill<s n="vblex"/><s n="cni"/><s n="impers"/><s n="sp"/></r>
        </p>
      </e>
      <e>
        <p>
          <l>llfainn</l>
          <r>ill<s n="vblex"/><s n="cni"/><s n="p1"/><s n="sg"/></r>
        </p>
      </e>
      <e>
        <p>
          <l>llfaimis</l>
          <r>ill<s n="vblex"/><s n="cni"/><s n="p1"/><s n="pl"/></r>
        </p>
      </e>
      <e>
        <p>
          <l>llfá</l>
          <r>ill<s n="vblex"/><s n="cni"/><s n="p2"/><s n="sg"/></r>
        </p>
      </e>
      <e>
        <p>
          <l>llfadh</l>
          <r>ill<s n="vblex"/><s n="cni"/><s n="p2"/><s n="pl"/></r>
        </p>
      </e>
      <e>
        <p>
          <l>llfadh</l>
          <r>ill<s n="vblex"/><s n="cni"/><s n="p3"/><s n="sg"/></r>
        </p>
      </e>
      <e>
        <p>
          <l>llfaidís</l>
          <r>ill<s n="vblex"/><s n="cni"/><s n="p3"/><s n="pl"/></r>
        </p>
      </e>
      <e>
        <p>
          <l>llaim</l>
          <r>ill<s n="vblex"/><s n="imp"/><s n="p1"/><s n="sg"/></r>
        </p>
      </e>
      <e>
        <p>
          <l>llaimis</l>
          <r>ill<s n="vblex"/><s n="imp"/><s n="p1"/><s n="pl"/></r>
        </p>
      </e>
      <e>
        <p>
          <l>ill</l>
          <r>ill<s n="vblex"/><s n="imp"/><s n="p2"/><s n="sg"/></r>
        </p>
      </e>
      <e>
        <p>
          <l>llaigí</l>
          <r>ill<s n="vblex"/><s n="imp"/><s n="p2"/><s n="pl"/></r>
        </p>
      </e>
      <e>
        <p>
          <l>lladh</l>
          <r>ill<s n="vblex"/><s n="imp"/><s n="p3"/><s n="sg"/></r>
        </p>
      </e>
      <e>
        <p>
          <l>llaidís</l>
          <r>ill<s n="vblex"/><s n="imp"/><s n="p3"/><s n="pl"/></r>
        </p>
      </e>
      <e>
        <p>
          <l>ill</l>
          <r>ill<s n="vblex"/><s n="past"/></r>
        </p>
      </e>
      <e>
        <p>
          <l>lladh</l>
          <r>ill<s n="vblex"/><s n="past"/><s n="impers"/><s n="sp"/></r>
        </p>
      </e>
      <e>
        <p>
          <l>llamar</l>
          <r>ill<s n="vblex"/><s n="past"/><s n="p1"/><s n="pl"/></r>
        </p>
      </e>
      <e>
        <p>
          <l>lladar</l>
          <r>ill<s n="vblex"/><s n="past"/><s n="p3"/><s n="pl"/></r>
        </p>
      </e>
      <e>
        <p>
          <l>lltaí</l>
          <r>ill<s n="vblex"/><s n="pii"/><s n="impers"/><s n="sp"/></r>
        </p>
      </e>
      <e>
        <p>
          <l>llainn</l>
          <r>ill<s n="vblex"/><s n="pii"/><s n="p1"/><s n="sg"/></r>
        </p>
      </e>
      <e>
        <p>
          <l>llaimis</l>
          <r>ill<s n="vblex"/><s n="pii"/><s n="p1"/><s n="pl"/></r>
        </p>
      </e>
      <e>
        <p>
          <l>lltá</l>
          <r>ill<s n="vblex"/><s n="pii"/><s n="p2"/><s n="sg"/></r>
        </p>
      </e>
      <e>
        <p>
          <l>lladh</l>
          <r>ill<s n="vblex"/><s n="pii"/><s n="p2"/><s n="pl"/></r>
        </p>
      </e>
      <e>
        <p>
          <l>lladh</l>
          <r>ill<s n="vblex"/><s n="pii"/><s n="p3"/><s n="sg"/></r>
        </p>
      </e>
      <e>
        <p>
          <l>llaidís</l>
          <r>ill<s n="vblex"/><s n="pii"/><s n="p3"/><s n="pl"/></r>
        </p>
      </e>
      <e>
        <p>
          <l>llta</l>
          <r>ill<s n="vblex"/><s n="pp"/></r>
        </p>
      </e>
      <e>
        <p>
          <l>llann</l>
          <r>ill<s n="vblex"/><s n="pres"/></r>
        </p>
      </e>
      <e>
        <p>
          <l>lltar</l>
          <r>ill<s n="vblex"/><s n="pres"/><s n="impers"/><s n="sp"/></r>
        </p>
      </e>
      <e>
        <p>
          <l>llaim</l>
          <r>ill<s n="vblex"/><s n="pres"/><s n="p1"/><s n="sg"/></r>
        </p>
      </e>
      <e>
        <p>
          <l>llaimid</l>
          <r>ill<s n="vblex"/><s n="pres"/><s n="p1"/><s n="pl"/></r>
        </p>
      </e>
      <e>
        <p>
          <l>lla</l>
          <r>ill<s n="vblex"/><s n="prs"/></r>
        </p>
      </e>
      <e>
        <p>
          <l>llaimid</l>
          <r>ill<s n="vblex"/><s n="prs"/><s n="p1"/><s n="pl"/></r>
        </p>
      </e>
    </pardef>
    <pardef n="crua/ch__n_f">
      <e>
        <p>
          <l>ch</l>
          <r>ch<s n="n"/><s n="f"/><s n="sg"/><s n="gen"/></r>
        </p>
      </e>
      <e>
        <p>
          <l>iche</l>
          <r>ch<s n="n"/><s n="f"/><s n="sg"/><s n="gen"/></r>
        </p>
      </e>
      <e>
        <p>
          <l>ch</l>
          <r>ch<s n="n"/><s n="f"/><s n="sg"/><s n="nom"/></r>
        </p>
      </e>
      <e>
        <p>
          <l>ch</l>
          <r>ch<s n="n"/><s n="f"/><s n="pl"/><s n="gen"/></r>
        </p>
      </e>
      <e>
        <p>
          <l>cha</l>
          <r>ch<s n="n"/><s n="f"/><s n="pl"/><s n="nom"/></r>
        </p>
      </e>
    </pardef>
    <pardef n="tór/aigh__vblex">
      <e>
        <p>
          <l>óidh</l>
          <r>aigh<s n="vblex"/><s n="fti"/></r>
        </p>
      </e>
      <e>
        <p>
          <l>ófar</l>
          <r>aigh<s n="vblex"/><s n="fti"/><s n="impers"/><s n="sp"/></r>
        </p>
      </e>
      <e>
        <p>
          <l>óimid</l>
          <r>aigh<s n="vblex"/><s n="fti"/><s n="p1"/><s n="pl"/></r>
        </p>
      </e>
      <e>
        <p>
          <l>aím</l>
          <r>aigh<s n="vblex"/><s n="imp"/><s n="p1"/><s n="sg"/></r>
        </p>
      </e>
      <e>
        <p>
          <l>aímis</l>
          <r>aigh<s n="vblex"/><s n="imp"/><s n="p1"/><s n="pl"/></r>
        </p>
      </e>
      <e>
        <p>
          <l>aigh</l>
          <r>aigh<s n="vblex"/><s n="imp"/><s n="p2"/><s n="sg"/></r>
        </p>
      </e>
      <e>
        <p>
          <l>aígí</l>
          <r>aigh<s n="vblex"/><s n="imp"/><s n="p2"/><s n="pl"/></r>
        </p>
      </e>
      <e>
        <p>
          <l>aíodh</l>
          <r>aigh<s n="vblex"/><s n="imp"/><s n="p3"/><s n="sg"/></r>
        </p>
      </e>
      <e>
        <p>
          <l>aídís</l>
          <r>aigh<s n="vblex"/><s n="imp"/><s n="p3"/><s n="pl"/></r>
        </p>
      </e>
      <e>
        <p>
          <l>aíodh</l>
          <r>aigh<s n="vblex"/><s n="past"/><s n="impers"/><s n="sp"/></r>
        </p>
      </e>
      <e>
        <p>
          <l>aithe</l>
          <r>aigh<s n="vblex"/><s n="pp"/></r>
        </p>
      </e>
      <e>
        <p>
          <l>aíonn</l>
          <r>aigh<s n="vblex"/><s n="pres"/></r>
        </p>
      </e>
      <e>
        <p>
          <l>aítear</l>
          <r>aigh<s n="vblex"/><s n="pres"/><s n="impers"/><s n="sp"/></r>
        </p>
      </e>
      <e>
        <p>
          <l>aím</l>
          <r>aigh<s n="vblex"/><s n="pres"/><s n="p1"/><s n="sg"/></r>
        </p>
      </e>
      <e>
        <p>
          <l>aímid</l>
          <r>aigh<s n="vblex"/><s n="pres"/><s n="p1"/><s n="pl"/></r>
        </p>
      </e>
    </pardef>
    <pardef n="gnó__n_m">
      <e>
        <p>
          <l></l>
          <r><s n="n"/><s n="m"/><s n="sg"/><s n="gen"/></r>
        </p>
      </e>
      <e>
        <p>
          <l></l>
          <r><s n="n"/><s n="m"/><s n="sg"/><s n="nom"/></r>
        </p>
      </e>
      <e>
        <p>
          <l>thaí</l>
          <r><s n="n"/><s n="m"/><s n="pl"/><s n="gen"/></r>
        </p>
      </e>
      <e>
        <p>
          <l>thaí</l>
          <r><s n="n"/><s n="m"/><s n="pl"/><s n="nom"/></r>
        </p>
      </e>
    </pardef>
    <pardef n="ú/im__n_f">
      <e>
        <p>
          <l>ma</l>
          <r>im<s n="n"/><s n="f"/><s n="sg"/><s n="gen"/></r>
        </p>
      </e>
      <e>
        <p>
          <l>im</l>
          <r>im<s n="n"/><s n="f"/><s n="sg"/><s n="nom"/></r>
        </p>
      </e>
      <e>
        <p>
          <l>macha</l>
          <r>im<s n="n"/><s n="f"/><s n="pl"/><s n="gen"/></r>
        </p>
      </e>
      <e>
        <p>
          <l>macha</l>
          <r>im<s n="n"/><s n="f"/><s n="pl"/><s n="nom"/></r>
        </p>
      </e>
    </pardef>
    <pardef n="le/athan__adj">
      <e>
        <p>
          <l>athain</l>
          <r>athan<s n="adj"/><s n="m"/><s n="sg"/><s n="gen"/></r>
        </p>
      </e>
      <e>
        <p>
          <l>ithne</l>
          <r>athan<s n="adj"/><s n="f"/><s n="sg"/><s n="gen"/></r>
        </p>
      </e>
      <e>
        <p>
          <l>athan</l>
          <r>athan<s n="adj"/><s n="mf"/><s n="sg"/><s n="nom"/></r>
        </p>
      </e>
      <e>
        <p>
          <l>athana</l>
          <r>athan<s n="adj"/><s n="mf"/><s n="pl"/><s n="nom"/></r>
        </p>
      </e>
    </pardef>
    <pardef n="trácht__vblex">
      <e>
        <p>
          <l>faidh</l>
          <r><s n="vblex"/><s n="fti"/></r>
        </p>
      </e>
      <e>
        <p>
          <l>far</l>
          <r><s n="vblex"/><s n="fti"/><s n="impers"/><s n="sp"/></r>
        </p>
      </e>
      <e>
        <p>
          <l>faimid</l>
          <r><s n="vblex"/><s n="fti"/><s n="p1"/><s n="pl"/></r>
        </p>
      </e>
      <e>
        <p>
          <l>aim</l>
          <r><s n="vblex"/><s n="imp"/><s n="p1"/><s n="sg"/></r>
        </p>
      </e>
      <e>
        <p>
          <l>aimis</l>
          <r><s n="vblex"/><s n="imp"/><s n="p1"/><s n="pl"/></r>
        </p>
      </e>
      <e>
        <p>
          <l></l>
          <r><s n="vblex"/><s n="imp"/><s n="p2"/><s n="sg"/></r>
        </p>
      </e>
      <e>
        <p>
          <l>aigí</l>
          <r><s n="vblex"/><s n="imp"/><s n="p2"/><s n="pl"/></r>
        </p>
      </e>
      <e>
        <p>
          <l>adh</l>
          <r><s n="vblex"/><s n="imp"/><s n="p3"/><s n="sg"/></r>
        </p>
      </e>
      <e>
        <p>
          <l>aidís</l>
          <r><s n="vblex"/><s n="imp"/><s n="p3"/><s n="pl"/></r>
        </p>
      </e>
      <e>
        <p>
          <l>adh</l>
          <r><s n="vblex"/><s n="past"/><s n="impers"/><s n="sp"/></r>
        </p>
      </e>
      <e>
        <p>
          <l>a</l>
          <r><s n="vblex"/><s n="pp"/></r>
        </p>
      </e>
      <e>
        <p>
          <l>ann</l>
          <r><s n="vblex"/><s n="pres"/></r>
        </p>
      </e>
      <e>
        <p>
          <l>ar</l>
          <r><s n="vblex"/><s n="pres"/><s n="impers"/><s n="sp"/></r>
        </p>
      </e>
      <e>
        <p>
          <l>aim</l>
          <r><s n="vblex"/><s n="pres"/><s n="p1"/><s n="sg"/></r>
        </p>
      </e>
      <e>
        <p>
          <l>aimid</l>
          <r><s n="vblex"/><s n="pres"/><s n="p1"/><s n="pl"/></r>
        </p>
      </e>
    </pardef>
    <pardef n="ú/r__n_m">
      <e>
        <p>
          <l>ir</l>
          <r>r<s n="n"/><s n="m"/><s n="sg"/><s n="gen"/></r>
        </p>
      </e>
      <e>
        <p>
          <l>r</l>
          <r>r<s n="n"/><s n="m"/><s n="sg"/><s n="nom"/></r>
        </p>
      </e>
    </pardef>
    <pardef n="e/ach__n_m">
      <e>
        <p>
          <l>ich</l>
          <r>ach<s n="n"/><s n="m"/><s n="sg"/><s n="gen"/></r>
        </p>
      </e>
      <e>
        <p>
          <l>ach</l>
          <r>ach<s n="n"/><s n="m"/><s n="sg"/><s n="nom"/></r>
        </p>
      </e>
      <e>
        <p>
          <l>ach</l>
          <r>ach<s n="n"/><s n="m"/><s n="pl"/><s n="gen"/></r>
        </p>
      </e>
      <e>
        <p>
          <l>acha</l>
          <r>ach<s n="n"/><s n="m"/><s n="pl"/><s n="nom"/></r>
        </p>
      </e>
    </pardef>
    <pardef n="geimh/eal__n_f">
      <e>
        <p>
          <l>le</l>
          <r>eal<s n="n"/><s n="f"/><s n="sg"/><s n="gen"/></r>
        </p>
      </e>
      <e>
        <p>
          <l>eal</l>
          <r>eal<s n="n"/><s n="f"/><s n="sg"/><s n="nom"/></r>
        </p>
      </e>
      <e>
        <p>
          <l>le</l>
          <r>eal<s n="n"/><s n="f"/><s n="pl"/><s n="gen"/></r>
        </p>
      </e>
      <e>
        <p>
          <l>le</l>
          <r>eal<s n="n"/><s n="f"/><s n="pl"/><s n="nom"/></r>
        </p>
      </e>
    </pardef>
    <pardef n="bua/ch__adj">
      <e>
        <p>
          <l>igh</l>
          <r>ch<s n="adj"/><s n="m"/><s n="sg"/><s n="gen"/></r>
        </p>
      </e>
      <e>
        <p>
          <l>í</l>
          <r>ch<s n="adj"/><s n="f"/><s n="sg"/><s n="gen"/></r>
        </p>
      </e>
      <e>
        <p>
          <l>ch</l>
          <r>ch<s n="adj"/><s n="mf"/><s n="sg"/><s n="nom"/></r>
        </p>
      </e>
      <e>
        <p>
          <l>cha</l>
          <r>ch<s n="adj"/><s n="mf"/><s n="pl"/><s n="nom"/></r>
        </p>
      </e>
    </pardef>
    <pardef n="fís__n_f">
      <e>
        <p>
          <l>e</l>
          <r><s n="n"/><s n="f"/><s n="sg"/><s n="gen"/></r>
        </p>
      </e>
      <e>
        <p>
          <l></l>
          <r><s n="n"/><s n="f"/><s n="sg"/><s n="nom"/></r>
        </p>
      </e>
      <e>
        <p>
          <l>eacha</l>
          <r><s n="n"/><s n="f"/><s n="pl"/><s n="gen"/></r>
        </p>
      </e>
      <e>
        <p>
          <l>eanna</l>
          <r><s n="n"/><s n="f"/><s n="pl"/><s n="gen"/></r>
        </p>
      </e>
      <e>
        <p>
          <l>eacha</l>
          <r><s n="n"/><s n="f"/><s n="pl"/><s n="nom"/></r>
        </p>
      </e>
      <e>
        <p>
          <l>eanna</l>
          <r><s n="n"/><s n="f"/><s n="pl"/><s n="nom"/></r>
        </p>
      </e>
    </pardef>
    <pardef n="frao/ch__n_m">
      <e>
        <p>
          <l>ich</l>
          <r>ch<s n="n"/><s n="m"/><s n="sg"/><s n="gen"/></r>
        </p>
      </e>
      <e>
        <p>
          <l>igh</l>
          <r>ch<s n="n"/><s n="m"/><s n="sg"/><s n="gen"/></r>
        </p>
      </e>
      <e>
        <p>
          <l>ch</l>
          <r>ch<s n="n"/><s n="m"/><s n="sg"/><s n="nom"/></r>
        </p>
      </e>
    </pardef>
    <pardef n="m/iocht__n_m">
      <e>
        <p>
          <l>eachta</l>
          <r>iocht<s n="n"/><s n="m"/><s n="sg"/><s n="gen"/></r>
        </p>
      </e>
      <e>
        <p>
          <l>iocht</l>
          <r>iocht<s n="n"/><s n="m"/><s n="sg"/><s n="nom"/></r>
        </p>
      </e>
      <e>
        <p>
          <l>iochtanna</l>
          <r>iocht<s n="n"/><s n="m"/><s n="pl"/><s n="gen"/></r>
        </p>
      </e>
      <e>
        <p>
          <l>iochtanna</l>
          <r>iocht<s n="n"/><s n="m"/><s n="pl"/><s n="nom"/></r>
        </p>
      </e>
    </pardef>
    <pardef n="tutaí/l__n_f">
      <e>
        <p>
          <l>ola</l>
          <r>l<s n="n"/><s n="f"/><s n="sg"/><s n="gen"/></r>
        </p>
      </e>
      <e>
        <p>
          <l>l</l>
          <r>l<s n="n"/><s n="f"/><s n="sg"/><s n="nom"/></r>
        </p>
      </e>
    </pardef>
    <pardef n="saigh/id__vblex">
      <e>
        <p>
          <l>eadfaidh</l>
          <r>id<s n="vblex"/><s n="fti"/></r>
        </p>
      </e>
      <e>
        <p>
          <l>eadfar</l>
          <r>id<s n="vblex"/><s n="fti"/><s n="impers"/><s n="sp"/></r>
        </p>
      </e>
      <e>
        <p>
          <l>eadfaimid</l>
          <r>id<s n="vblex"/><s n="fti"/><s n="p1"/><s n="pl"/></r>
        </p>
      </e>
      <e>
        <p>
          <l>eadfaí</l>
          <r>id<s n="vblex"/><s n="cni"/><s n="impers"/><s n="sp"/></r>
        </p>
      </e>
      <e>
        <p>
          <l>eadfainn</l>
          <r>id<s n="vblex"/><s n="cni"/><s n="p1"/><s n="sg"/></r>
        </p>
      </e>
      <e>
        <p>
          <l>eadfaimis</l>
          <r>id<s n="vblex"/><s n="cni"/><s n="p1"/><s n="pl"/></r>
        </p>
      </e>
      <e>
        <p>
          <l>eadfá</l>
          <r>id<s n="vblex"/><s n="cni"/><s n="p2"/><s n="sg"/></r>
        </p>
      </e>
      <e>
        <p>
          <l>eadfadh</l>
          <r>id<s n="vblex"/><s n="cni"/><s n="p2"/><s n="pl"/></r>
        </p>
      </e>
      <e>
        <p>
          <l>eadfadh</l>
          <r>id<s n="vblex"/><s n="cni"/><s n="p3"/><s n="sg"/></r>
        </p>
      </e>
      <e>
        <p>
          <l>eadfaidís</l>
          <r>id<s n="vblex"/><s n="cni"/><s n="p3"/><s n="pl"/></r>
        </p>
      </e>
      <e>
        <p>
          <l>dim</l>
          <r>id<s n="vblex"/><s n="imp"/><s n="p1"/><s n="sg"/></r>
        </p>
      </e>
      <e>
        <p>
          <l>dimis</l>
          <r>id<s n="vblex"/><s n="imp"/><s n="p1"/><s n="pl"/></r>
        </p>
      </e>
      <e>
        <p>
          <l>id</l>
          <r>id<s n="vblex"/><s n="imp"/><s n="p2"/><s n="sg"/></r>
        </p>
      </e>
      <e>
        <p>
          <l>digí</l>
          <r>id<s n="vblex"/><s n="imp"/><s n="p2"/><s n="pl"/></r>
        </p>
      </e>
      <e>
        <p>
          <l>deadh</l>
          <r>id<s n="vblex"/><s n="imp"/><s n="p3"/><s n="sg"/></r>
        </p>
      </e>
      <e>
        <p>
          <l>didís</l>
          <r>id<s n="vblex"/><s n="imp"/><s n="p3"/><s n="pl"/></r>
        </p>
      </e>
      <e>
        <p>
          <l>id</l>
          <r>id<s n="vblex"/><s n="past"/></r>
        </p>
      </e>
      <e>
        <p>
          <l>deadh</l>
          <r>id<s n="vblex"/><s n="past"/><s n="impers"/><s n="sp"/></r>
        </p>
      </e>
      <e>
        <p>
          <l>deamar</l>
          <r>id<s n="vblex"/><s n="past"/><s n="p1"/><s n="pl"/></r>
        </p>
      </e>
      <e>
        <p>
          <l>deadar</l>
          <r>id<s n="vblex"/><s n="past"/><s n="p3"/><s n="pl"/></r>
        </p>
      </e>
      <e>
        <p>
          <l>eadtaí</l>
          <r>id<s n="vblex"/><s n="pii"/><s n="impers"/><s n="sp"/></r>
        </p>
      </e>
      <e>
        <p>
          <l>dinn</l>
          <r>id<s n="vblex"/><s n="pii"/><s n="p1"/><s n="sg"/></r>
        </p>
      </e>
      <e>
        <p>
          <l>dimis</l>
          <r>id<s n="vblex"/><s n="pii"/><s n="p1"/><s n="pl"/></r>
        </p>
      </e>
      <e>
        <p>
          <l>eadtá</l>
          <r>id<s n="vblex"/><s n="pii"/><s n="p2"/><s n="sg"/></r>
        </p>
      </e>
      <e>
        <p>
          <l>deadh</l>
          <r>id<s n="vblex"/><s n="pii"/><s n="p2"/><s n="pl"/></r>
        </p>
      </e>
      <e>
        <p>
          <l>deadh</l>
          <r>id<s n="vblex"/><s n="pii"/><s n="p3"/><s n="sg"/></r>
        </p>
      </e>
      <e>
        <p>
          <l>didís</l>
          <r>id<s n="vblex"/><s n="pii"/><s n="p3"/><s n="pl"/></r>
        </p>
      </e>
      <e>
        <p>
          <l>eadta</l>
          <r>id<s n="vblex"/><s n="pp"/></r>
        </p>
      </e>
      <e>
        <p>
          <l>deann</l>
          <r>id<s n="vblex"/><s n="pres"/></r>
        </p>
      </e>
      <e>
        <p>
          <l>eadtar</l>
          <r>id<s n="vblex"/><s n="pres"/><s n="impers"/><s n="sp"/></r>
        </p>
      </e>
      <e>
        <p>
          <l>dim</l>
          <r>id<s n="vblex"/><s n="pres"/><s n="p1"/><s n="sg"/></r>
        </p>
      </e>
      <e>
        <p>
          <l>dimid</l>
          <r>id<s n="vblex"/><s n="pres"/><s n="p1"/><s n="pl"/></r>
        </p>
      </e>
      <e>
        <p>
          <l>de</l>
          <r>id<s n="vblex"/><s n="prs"/></r>
        </p>
      </e>
      <e>
        <p>
          <l>dimid</l>
          <r>id<s n="vblex"/><s n="prs"/><s n="p1"/><s n="pl"/></r>
        </p>
      </e>
    </pardef>
    <pardef n="bó__n_f">
      <e>
        <p>
          <l></l>
          <r><s n="n"/><s n="f"/><s n="sg"/><s n="gen"/></r>
        </p>
      </e>
      <e>
        <p>
          <l></l>
          <r><s n="n"/><s n="f"/><s n="sg"/><s n="nom"/></r>
        </p>
      </e>
      <e>
        <p>
          <l></l>
          <r><s n="n"/><s n="f"/><s n="pl"/><s n="gen"/></r>
        </p>
      </e>
    </pardef>
    <pardef n="Bé/al__n_m">
      <e>
        <p>
          <l>il</l>
          <r>al<s n="n"/><s n="m"/><s n="sg"/><s n="gen"/></r>
        </p>
      </e>
      <e>
        <p>
          <l>al</l>
          <r>al<s n="n"/><s n="m"/><s n="sg"/><s n="nom"/></r>
        </p>
      </e>
    </pardef>
    <pardef n="do/ras__n_m">
      <e>
        <p>
          <l>rais</l>
          <r>ras<s n="n"/><s n="m"/><s n="sg"/><s n="gen"/></r>
        </p>
      </e>
      <e>
        <p>
          <l>ras</l>
          <r>ras<s n="n"/><s n="m"/><s n="sg"/><s n="nom"/></r>
        </p>
      </e>
      <e>
        <p>
          <l>irse</l>
          <r>ras<s n="n"/><s n="m"/><s n="pl"/><s n="gen"/></r>
        </p>
      </e>
      <e>
        <p>
          <l>irse</l>
          <r>ras<s n="n"/><s n="m"/><s n="pl"/><s n="nom"/></r>
        </p>
      </e>
    </pardef>
    <pardef n="fíor__n_f">
      <e>
        <p>
          <l>ach</l>
          <r><s n="n"/><s n="f"/><s n="sg"/><s n="gen"/></r>
        </p>
      </e>
      <e>
        <p>
          <l></l>
          <r><s n="n"/><s n="f"/><s n="sg"/><s n="nom"/></r>
        </p>
      </e>
      <e>
        <p>
          <l>acha</l>
          <r><s n="n"/><s n="f"/><s n="pl"/><s n="gen"/></r>
        </p>
      </e>
      <e>
        <p>
          <l>acha</l>
          <r><s n="n"/><s n="f"/><s n="pl"/><s n="nom"/></r>
        </p>
      </e>
    </pardef>
    <pardef n="pu/th__n_f">
      <e>
        <p>
          <l>ithe</l>
          <r>th<s n="n"/><s n="f"/><s n="sg"/><s n="gen"/></r>
        </p>
      </e>
      <e>
        <p>
          <l>th</l>
          <r>th<s n="n"/><s n="f"/><s n="sg"/><s n="nom"/></r>
        </p>
      </e>
      <e>
        <p>
          <l>th</l>
          <r>th<s n="n"/><s n="f"/><s n="pl"/><s n="gen"/></r>
        </p>
      </e>
      <e>
        <p>
          <l>tha</l>
          <r>th<s n="n"/><s n="f"/><s n="pl"/><s n="nom"/></r>
        </p>
      </e>
    </pardef>
    <pardef n="buanto/nn__n_f">
      <e>
        <p>
          <l>inne</l>
          <r>nn<s n="n"/><s n="f"/><s n="sg"/><s n="gen"/></r>
        </p>
      </e>
      <e>
        <p>
          <l>nn</l>
          <r>nn<s n="n"/><s n="f"/><s n="sg"/><s n="nom"/></r>
        </p>
      </e>
      <e>
        <p>
          <l>nnta</l>
          <r>nn<s n="n"/><s n="f"/><s n="pl"/><s n="gen"/></r>
        </p>
      </e>
      <e>
        <p>
          <l>nnta</l>
          <r>nn<s n="n"/><s n="f"/><s n="pl"/><s n="nom"/></r>
        </p>
      </e>
    </pardef>
    <pardef n="to/nn__n_f">
      <e>
        <p>
          <l>inne</l>
          <r>nn<s n="n"/><s n="f"/><s n="sg"/><s n="gen"/></r>
        </p>
      </e>
      <e>
        <p>
          <l>nn</l>
          <r>nn<s n="n"/><s n="f"/><s n="sg"/><s n="nom"/></r>
        </p>
      </e>
      <e>
        <p>
          <l>inn</l>
          <r>nn<s n="n"/><s n="f"/><s n="sg"/><s n="dat"/></r>
        </p>
      </e>
      <e>
        <p>
          <l>nnta</l>
          <r>nn<s n="n"/><s n="f"/><s n="pl"/><s n="gen"/></r>
        </p>
      </e>
      <e>
        <p>
          <l>nnta</l>
          <r>nn<s n="n"/><s n="f"/><s n="pl"/><s n="nom"/></r>
        </p>
      </e>
    </pardef>
    <pardef n="ó/gh__n_f">
      <e>
        <p>
          <l>ighe</l>
          <r>gh<s n="n"/><s n="f"/><s n="sg"/><s n="gen"/></r>
        </p>
      </e>
      <e>
        <p>
          <l>gh</l>
          <r>gh<s n="n"/><s n="f"/><s n="sg"/><s n="nom"/></r>
        </p>
      </e>
      <e>
        <p>
          <l>gh</l>
          <r>gh<s n="n"/><s n="f"/><s n="pl"/><s n="gen"/></r>
        </p>
      </e>
      <e>
        <p>
          <l>gha</l>
          <r>gh<s n="n"/><s n="f"/><s n="pl"/><s n="nom"/></r>
        </p>
      </e>
    </pardef>
    <pardef n="fulaingt__n_f">
      <e>
        <p>
          <l>he</l>
          <r><s n="n"/><s n="f"/><s n="sg"/><s n="gen"/></r>
        </p>
      </e>
      <e>
        <p>
          <l></l>
          <r><s n="n"/><s n="f"/><s n="sg"/><s n="nom"/></r>
        </p>
      </e>
    </pardef>
    <pardef n="cú/ng__adj">
      <e>
        <p>
          <l>ng</l>
          <r>ng<s n="adj"/><s n="m"/><s n="sg"/><s n="gen"/></r>
        </p>
      </e>
      <e>
        <p>
          <l>inge</l>
          <r>ng<s n="adj"/><s n="f"/><s n="sg"/><s n="gen"/></r>
        </p>
      </e>
      <e>
        <p>
          <l>ng</l>
          <r>ng<s n="adj"/><s n="mf"/><s n="sg"/><s n="nom"/></r>
        </p>
      </e>
      <e>
        <p>
          <l>nga</l>
          <r>ng<s n="adj"/><s n="mf"/><s n="pl"/><s n="nom"/></r>
        </p>
      </e>
    </pardef>
    <pardef n="buifé__n_m">
      <e>
        <p>
          <l></l>
          <r><s n="n"/><s n="m"/><s n="sg"/><s n="gen"/></r>
        </p>
      </e>
      <e>
        <p>
          <l></l>
          <r><s n="n"/><s n="m"/><s n="sg"/><s n="nom"/></r>
        </p>
      </e>
      <e>
        <p>
          <l>ithe</l>
          <r><s n="n"/><s n="m"/><s n="pl"/><s n="gen"/></r>
        </p>
      </e>
      <e>
        <p>
          <l>ithe</l>
          <r><s n="n"/><s n="m"/><s n="pl"/><s n="nom"/></r>
        </p>
      </e>
    </pardef>
    <pardef n="imr/easc__n_m">
      <e>
        <p>
          <l>isc</l>
          <r>easc<s n="n"/><s n="m"/><s n="sg"/><s n="gen"/></r>
        </p>
      </e>
      <e>
        <p>
          <l>easc</l>
          <r>easc<s n="n"/><s n="m"/><s n="sg"/><s n="nom"/></r>
        </p>
      </e>
      <e>
        <p>
          <l>easc</l>
          <r>easc<s n="n"/><s n="m"/><s n="pl"/><s n="gen"/></r>
        </p>
      </e>
      <e>
        <p>
          <l>isc</l>
          <r>easc<s n="n"/><s n="m"/><s n="pl"/><s n="nom"/></r>
        </p>
      </e>
    </pardef>
    <pardef n="cniog__n_m">
      <e>
        <p>
          <l></l>
          <r><s n="n"/><s n="m"/><s n="sg"/><s n="gen"/></r>
        </p>
      </e>
      <e>
        <p>
          <l></l>
          <r><s n="n"/><s n="m"/><s n="sg"/><s n="nom"/></r>
        </p>
      </e>
      <e>
        <p>
          <l>aí</l>
          <r><s n="n"/><s n="m"/><s n="pl"/><s n="gen"/></r>
        </p>
      </e>
      <e>
        <p>
          <l>aí</l>
          <r><s n="n"/><s n="m"/><s n="pl"/><s n="nom"/></r>
        </p>
      </e>
    </pardef>
    <pardef n="iarra/idh__n_f">
      <e>
        <p>
          <l>ta</l>
          <r>idh<s n="n"/><s n="f"/><s n="sg"/><s n="gen"/></r>
        </p>
      </e>
      <e>
        <p>
          <l>idh</l>
          <r>idh<s n="n"/><s n="f"/><s n="sg"/><s n="nom"/></r>
        </p>
      </e>
      <e>
        <p>
          <l>taí</l>
          <r>idh<s n="n"/><s n="f"/><s n="pl"/><s n="nom"/></r>
        </p>
      </e>
    </pardef>
    <pardef n="ís/eal__n_m">
      <e>
        <p>
          <l>il</l>
          <r>eal<s n="n"/><s n="m"/><s n="sg"/><s n="gen"/></r>
        </p>
      </e>
      <e>
        <p>
          <l>eal</l>
          <r>eal<s n="n"/><s n="m"/><s n="sg"/><s n="nom"/></r>
        </p>
      </e>
      <e>
        <p>
          <l>le</l>
          <r>eal<s n="n"/><s n="m"/><s n="pl"/><s n="gen"/></r>
        </p>
      </e>
      <e>
        <p>
          <l>le</l>
          <r>eal<s n="n"/><s n="m"/><s n="pl"/><s n="nom"/></r>
        </p>
      </e>
    </pardef>
    <pardef n="cia/ch__n_m">
      <e>
        <p>
          <l>igh</l>
          <r>ch<s n="n"/><s n="m"/><s n="sg"/><s n="gen"/></r>
        </p>
      </e>
      <e>
        <p>
          <l>ch</l>
          <r>ch<s n="n"/><s n="m"/><s n="sg"/><s n="nom"/></r>
        </p>
      </e>
    </pardef>
    <pardef n="rúna/ch__adj">
      <e>
        <p>
          <l>igh</l>
          <r>ch<s n="adj"/><s n="m"/><s n="sg"/><s n="gen"/></r>
        </p>
      </e>
      <e>
        <p>
          <l>ch</l>
          <r>ch<s n="adj"/><s n="mf"/><s n="sg"/><s n="nom"/></r>
        </p>
      </e>
      <e>
        <p>
          <l>cha</l>
          <r>ch<s n="adj"/><s n="mf"/><s n="pl"/><s n="nom"/></r>
        </p>
      </e>
    </pardef>
    <pardef n="sce/alp__n_f">
      <e>
        <p>
          <l>ilpe</l>
          <r>alp<s n="n"/><s n="f"/><s n="sg"/><s n="gen"/></r>
        </p>
      </e>
      <e>
        <p>
          <l>alp</l>
          <r>alp<s n="n"/><s n="f"/><s n="sg"/><s n="nom"/></r>
        </p>
      </e>
      <e>
        <p>
          <l>alp</l>
          <r>alp<s n="n"/><s n="f"/><s n="pl"/><s n="gen"/></r>
        </p>
      </e>
      <e>
        <p>
          <l>alpa</l>
          <r>alp<s n="n"/><s n="f"/><s n="pl"/><s n="nom"/></r>
        </p>
      </e>
    </pardef>
    <pardef n="adh/air__vblex">
      <e>
        <p>
          <l>arfaidh</l>
          <r>air<s n="vblex"/><s n="fti"/></r>
        </p>
      </e>
      <e>
        <p>
          <l>arfar</l>
          <r>air<s n="vblex"/><s n="fti"/><s n="impers"/><s n="sp"/></r>
        </p>
      </e>
      <e>
        <p>
          <l>arfaimid</l>
          <r>air<s n="vblex"/><s n="fti"/><s n="p1"/><s n="pl"/></r>
        </p>
      </e>
      <e>
        <p>
          <l>arfaí</l>
          <r>air<s n="vblex"/><s n="cni"/><s n="impers"/><s n="sp"/></r>
        </p>
      </e>
      <e>
        <p>
          <l>arfainn</l>
          <r>air<s n="vblex"/><s n="cni"/><s n="p1"/><s n="sg"/></r>
        </p>
      </e>
      <e>
        <p>
          <l>arfaimis</l>
          <r>air<s n="vblex"/><s n="cni"/><s n="p1"/><s n="pl"/></r>
        </p>
      </e>
      <e>
        <p>
          <l>arfá</l>
          <r>air<s n="vblex"/><s n="cni"/><s n="p2"/><s n="sg"/></r>
        </p>
      </e>
      <e>
        <p>
          <l>arfadh</l>
          <r>air<s n="vblex"/><s n="cni"/><s n="p2"/><s n="pl"/></r>
        </p>
      </e>
      <e>
        <p>
          <l>arfadh</l>
          <r>air<s n="vblex"/><s n="cni"/><s n="p3"/><s n="sg"/></r>
        </p>
      </e>
      <e>
        <p>
          <l>arfaidís</l>
          <r>air<s n="vblex"/><s n="cni"/><s n="p3"/><s n="pl"/></r>
        </p>
      </e>
      <e>
        <p>
          <l>raim</l>
          <r>air<s n="vblex"/><s n="imp"/><s n="p1"/><s n="sg"/></r>
        </p>
      </e>
      <e>
        <p>
          <l>raimis</l>
          <r>air<s n="vblex"/><s n="imp"/><s n="p1"/><s n="pl"/></r>
        </p>
      </e>
      <e>
        <p>
          <l>air</l>
          <r>air<s n="vblex"/><s n="imp"/><s n="p2"/><s n="sg"/></r>
        </p>
      </e>
      <e>
        <p>
          <l>raigí</l>
          <r>air<s n="vblex"/><s n="imp"/><s n="p2"/><s n="pl"/></r>
        </p>
      </e>
      <e>
        <p>
          <l>radh</l>
          <r>air<s n="vblex"/><s n="imp"/><s n="p3"/><s n="sg"/></r>
        </p>
      </e>
      <e>
        <p>
          <l>raidís</l>
          <r>air<s n="vblex"/><s n="imp"/><s n="p3"/><s n="pl"/></r>
        </p>
      </e>
      <e>
        <p>
          <l>air</l>
          <r>air<s n="vblex"/><s n="past"/></r>
        </p>
      </e>
      <e>
        <p>
          <l>radh</l>
          <r>air<s n="vblex"/><s n="past"/><s n="impers"/><s n="sp"/></r>
        </p>
      </e>
      <e>
        <p>
          <l>ramar</l>
          <r>air<s n="vblex"/><s n="past"/><s n="p1"/><s n="pl"/></r>
        </p>
      </e>
      <e>
        <p>
          <l>radar</l>
          <r>air<s n="vblex"/><s n="past"/><s n="p3"/><s n="pl"/></r>
        </p>
      </e>
      <e>
        <p>
          <l>artaí</l>
          <r>air<s n="vblex"/><s n="pii"/><s n="impers"/><s n="sp"/></r>
        </p>
      </e>
      <e>
        <p>
          <l>rainn</l>
          <r>air<s n="vblex"/><s n="pii"/><s n="p1"/><s n="sg"/></r>
        </p>
      </e>
      <e>
        <p>
          <l>raimis</l>
          <r>air<s n="vblex"/><s n="pii"/><s n="p1"/><s n="pl"/></r>
        </p>
      </e>
      <e>
        <p>
          <l>artá</l>
          <r>air<s n="vblex"/><s n="pii"/><s n="p2"/><s n="sg"/></r>
        </p>
      </e>
      <e>
        <p>
          <l>radh</l>
          <r>air<s n="vblex"/><s n="pii"/><s n="p2"/><s n="pl"/></r>
        </p>
      </e>
      <e>
        <p>
          <l>radh</l>
          <r>air<s n="vblex"/><s n="pii"/><s n="p3"/><s n="sg"/></r>
        </p>
      </e>
      <e>
        <p>
          <l>raidís</l>
          <r>air<s n="vblex"/><s n="pii"/><s n="p3"/><s n="pl"/></r>
        </p>
      </e>
      <e>
        <p>
          <l>artha</l>
          <r>air<s n="vblex"/><s n="pp"/></r>
        </p>
      </e>
      <e>
        <p>
          <l>rann</l>
          <r>air<s n="vblex"/><s n="pres"/></r>
        </p>
      </e>
      <e>
        <p>
          <l>artar</l>
          <r>air<s n="vblex"/><s n="pres"/><s n="impers"/><s n="sp"/></r>
        </p>
      </e>
      <e>
        <p>
          <l>raim</l>
          <r>air<s n="vblex"/><s n="pres"/><s n="p1"/><s n="sg"/></r>
        </p>
      </e>
      <e>
        <p>
          <l>raimid</l>
          <r>air<s n="vblex"/><s n="pres"/><s n="p1"/><s n="pl"/></r>
        </p>
      </e>
      <e>
        <p>
          <l>ra</l>
          <r>air<s n="vblex"/><s n="prs"/></r>
        </p>
      </e>
      <e>
        <p>
          <l>raimid</l>
          <r>air<s n="vblex"/><s n="prs"/><s n="p1"/><s n="pl"/></r>
        </p>
      </e>
    </pardef>
    <pardef n="lé__n_f">
      <e>
        <p>
          <l></l>
          <r><s n="n"/><s n="f"/><s n="sg"/><s n="gen"/></r>
        </p>
      </e>
      <e>
        <p>
          <l></l>
          <r><s n="n"/><s n="f"/><s n="sg"/><s n="nom"/></r>
        </p>
      </e>
    </pardef>
    <pardef n="le/ac__n_f">
      <e>
        <p>
          <l>ice</l>
          <r>ac<s n="n"/><s n="f"/><s n="sg"/><s n="gen"/></r>
        </p>
      </e>
      <e>
        <p>
          <l>ac</l>
          <r>ac<s n="n"/><s n="f"/><s n="sg"/><s n="nom"/></r>
        </p>
      </e>
      <e>
        <p>
          <l>ac</l>
          <r>ac<s n="n"/><s n="f"/><s n="pl"/><s n="gen"/></r>
        </p>
      </e>
      <e>
        <p>
          <l>aca</l>
          <r>ac<s n="n"/><s n="f"/><s n="pl"/><s n="nom"/></r>
        </p>
      </e>
    </pardef>
    <pardef n="l/ionn__n_m">
      <e>
        <p>
          <l>eanna</l>
          <r>ionn<s n="n"/><s n="m"/><s n="sg"/><s n="gen"/></r>
        </p>
      </e>
      <e>
        <p>
          <l>ionn</l>
          <r>ionn<s n="n"/><s n="m"/><s n="sg"/><s n="nom"/></r>
        </p>
      </e>
      <e>
        <p>
          <l>ionnta</l>
          <r>ionn<s n="n"/><s n="m"/><s n="pl"/><s n="gen"/></r>
        </p>
      </e>
      <e>
        <p>
          <l>ionnta</l>
          <r>ionn<s n="n"/><s n="m"/><s n="pl"/><s n="nom"/></r>
        </p>
      </e>
    </pardef>
    <pardef n="do/mhain__adj">
      <e>
        <p>
          <l>mhain</l>
          <r>mhain<s n="adj"/><s n="m"/><s n="sg"/><s n="gen"/></r>
        </p>
      </e>
      <e>
        <p>
          <l>imhne</l>
          <r>mhain<s n="adj"/><s n="f"/><s n="sg"/><s n="gen"/></r>
        </p>
      </e>
      <e>
        <p>
          <l>mhain</l>
          <r>mhain<s n="adj"/><s n="mf"/><s n="sg"/><s n="nom"/></r>
        </p>
      </e>
      <e>
        <p>
          <l>imhne</l>
          <r>mhain<s n="adj"/><s n="mf"/><s n="pl"/><s n="nom"/></r>
        </p>
      </e>
    </pardef>
    <pardef n="Aigé/an__n_m">
      <e>
        <p>
          <l>in</l>
          <r>an<s n="n"/><s n="m"/><s n="sg"/><s n="gen"/></r>
        </p>
      </e>
      <e>
        <p>
          <l>an</l>
          <r>an<s n="n"/><s n="m"/><s n="sg"/><s n="nom"/></r>
        </p>
      </e>
    </pardef>
    <pardef n="da/mh__n_m">
      <e>
        <p>
          <l>imh</l>
          <r>mh<s n="n"/><s n="m"/><s n="sg"/><s n="gen"/></r>
        </p>
      </e>
      <e>
        <p>
          <l>mh</l>
          <r>mh<s n="n"/><s n="m"/><s n="sg"/><s n="nom"/></r>
        </p>
      </e>
      <e>
        <p>
          <l>mh</l>
          <r>mh<s n="n"/><s n="m"/><s n="pl"/><s n="gen"/></r>
        </p>
      </e>
      <e>
        <p>
          <l>imh</l>
          <r>mh<s n="n"/><s n="m"/><s n="pl"/><s n="nom"/></r>
        </p>
      </e>
    </pardef>
    <pardef n="sc/ian__n_f">
      <e>
        <p>
          <l>ine</l>
          <r>ian<s n="n"/><s n="f"/><s n="sg"/><s n="gen"/></r>
        </p>
      </e>
      <e>
        <p>
          <l>ian</l>
          <r>ian<s n="n"/><s n="f"/><s n="sg"/><s n="nom"/></r>
        </p>
      </e>
      <e>
        <p>
          <l>eana</l>
          <r>ian<s n="n"/><s n="f"/><s n="pl"/><s n="nom"/></r>
        </p>
      </e>
    </pardef>
    <pardef n="ú/sc__n_m">
      <e>
        <p>
          <l>isc</l>
          <r>sc<s n="n"/><s n="m"/><s n="sg"/><s n="gen"/></r>
        </p>
      </e>
      <e>
        <p>
          <l>sc</l>
          <r>sc<s n="n"/><s n="m"/><s n="sg"/><s n="nom"/></r>
        </p>
      </e>
    </pardef>
    <pardef n="/déan__vblex">
      <e>
        <p>
          <l>déanfaidh</l>
          <r>déan<s n="vblex"/><s n="fti"/></r>
        </p>
      </e>
      <e>
        <p>
          <l>déanfar</l>
          <r>déan<s n="vblex"/><s n="fti"/><s n="impers"/><s n="sp"/></r>
        </p>
      </e>
      <e>
        <p>
          <l>déanfaimid</l>
          <r>déan<s n="vblex"/><s n="fti"/><s n="p1"/><s n="pl"/></r>
        </p>
      </e>
      <e>
        <p>
          <l>déanaim</l>
          <r>déan<s n="vblex"/><s n="imp"/><s n="p1"/><s n="sg"/></r>
        </p>
      </e>
      <e>
        <p>
          <l>déanaimis</l>
          <r>déan<s n="vblex"/><s n="imp"/><s n="p1"/><s n="pl"/></r>
        </p>
      </e>
      <e>
        <p>
          <l>déan</l>
          <r>déan<s n="vblex"/><s n="imp"/><s n="p2"/><s n="sg"/></r>
        </p>
      </e>
      <e>
        <p>
          <l>déanaigí</l>
          <r>déan<s n="vblex"/><s n="imp"/><s n="p2"/><s n="pl"/></r>
        </p>
      </e>
      <e>
        <p>
          <l>déanadh</l>
          <r>déan<s n="vblex"/><s n="imp"/><s n="p3"/><s n="sg"/></r>
        </p>
      </e>
      <e>
        <p>
          <l>déanaidís</l>
          <r>déan<s n="vblex"/><s n="imp"/><s n="p3"/><s n="pl"/></r>
        </p>
      </e>
      <e>
        <p>
          <l>rinne</l>
          <r>déan<s n="vblex"/><s n="past"/></r>
        </p>
      </e>
      <e>
        <p>
          <l>rinneadh</l>
          <r>déan<s n="vblex"/><s n="past"/><s n="impers"/><s n="sp"/></r>
        </p>
      </e>
      <e>
        <p>
          <l>rinneamar</l>
          <r>déan<s n="vblex"/><s n="past"/><s n="p1"/><s n="pl"/></r>
        </p>
      </e>
      <e>
        <p>
          <l>rinneadar</l>
          <r>déan<s n="vblex"/><s n="past"/><s n="p3"/><s n="pl"/></r>
        </p>
      </e>
      <e>
        <p>
          <l>déanta</l>
          <r>déan<s n="vblex"/><s n="pp"/></r>
        </p>
      </e>
      <e>
        <p>
          <l>déanann</l>
          <r>déan<s n="vblex"/><s n="pres"/></r>
        </p>
      </e>
      <e>
        <p>
          <l>déantar</l>
          <r>déan<s n="vblex"/><s n="pres"/><s n="impers"/><s n="sp"/></r>
        </p>
      </e>
      <e>
        <p>
          <l>déanaim</l>
          <r>déan<s n="vblex"/><s n="pres"/><s n="p1"/><s n="sg"/></r>
        </p>
      </e>
      <e>
        <p>
          <l>déanaimid</l>
          <r>déan<s n="vblex"/><s n="pres"/><s n="p1"/><s n="pl"/></r>
        </p>
      </e>
    </pardef>
    <pardef n="sí__n_m">
      <e>
        <p>
          <l></l>
          <r><s n="n"/><s n="m"/><s n="sg"/><s n="gen"/></r>
        </p>
      </e>
      <e>
        <p>
          <l></l>
          <r><s n="n"/><s n="m"/><s n="sg"/><s n="nom"/></r>
        </p>
      </e>
      <e>
        <p>
          <l>the</l>
          <r><s n="n"/><s n="m"/><s n="pl"/><s n="gen"/></r>
        </p>
      </e>
      <e>
        <p>
          <l>the</l>
          <r><s n="n"/><s n="m"/><s n="pl"/><s n="nom"/></r>
        </p>
      </e>
    </pardef>
    <pardef n="nua__adj">
      <e>
        <p>
          <l></l>
          <r><s n="adj"/><s n="m"/><s n="sg"/><s n="gen"/></r>
        </p>
      </e>
      <e>
        <p>
          <l>í</l>
          <r><s n="adj"/><s n="f"/><s n="sg"/><s n="gen"/></r>
        </p>
      </e>
      <e>
        <p>
          <l></l>
          <r><s n="adj"/><s n="mf"/><s n="sg"/><s n="nom"/></r>
        </p>
      </e>
      <e>
        <p>
          <l></l>
          <r><s n="adj"/><s n="mf"/><s n="pl"/><s n="nom"/></r>
        </p>
      </e>
    </pardef>
    <pardef n="cóna/isc__vblex">
      <e>
        <p>
          <l>scfaidh</l>
          <r>isc<s n="vblex"/><s n="fti"/></r>
        </p>
      </e>
      <e>
        <p>
          <l>scfar</l>
          <r>isc<s n="vblex"/><s n="fti"/><s n="impers"/><s n="sp"/></r>
        </p>
      </e>
      <e>
        <p>
          <l>scfaimid</l>
          <r>isc<s n="vblex"/><s n="fti"/><s n="p1"/><s n="pl"/></r>
        </p>
      </e>
      <e>
        <p>
          <l>scaim</l>
          <r>isc<s n="vblex"/><s n="imp"/><s n="p1"/><s n="sg"/></r>
        </p>
      </e>
      <e>
        <p>
          <l>scaimis</l>
          <r>isc<s n="vblex"/><s n="imp"/><s n="p1"/><s n="pl"/></r>
        </p>
      </e>
      <e>
        <p>
          <l>isc</l>
          <r>isc<s n="vblex"/><s n="imp"/><s n="p2"/><s n="sg"/></r>
        </p>
      </e>
      <e>
        <p>
          <l>scaigí</l>
          <r>isc<s n="vblex"/><s n="imp"/><s n="p2"/><s n="pl"/></r>
        </p>
      </e>
      <e>
        <p>
          <l>scadh</l>
          <r>isc<s n="vblex"/><s n="imp"/><s n="p3"/><s n="sg"/></r>
        </p>
      </e>
      <e>
        <p>
          <l>scaidís</l>
          <r>isc<s n="vblex"/><s n="imp"/><s n="p3"/><s n="pl"/></r>
        </p>
      </e>
      <e>
        <p>
          <l>scadh</l>
          <r>isc<s n="vblex"/><s n="past"/><s n="impers"/><s n="sp"/></r>
        </p>
      </e>
      <e>
        <p>
          <l>sctha</l>
          <r>isc<s n="vblex"/><s n="pp"/></r>
        </p>
      </e>
      <e>
        <p>
          <l>scann</l>
          <r>isc<s n="vblex"/><s n="pres"/></r>
        </p>
      </e>
      <e>
        <p>
          <l>sctar</l>
          <r>isc<s n="vblex"/><s n="pres"/><s n="impers"/><s n="sp"/></r>
        </p>
      </e>
      <e>
        <p>
          <l>scaim</l>
          <r>isc<s n="vblex"/><s n="pres"/><s n="p1"/><s n="sg"/></r>
        </p>
      </e>
      <e>
        <p>
          <l>scaimid</l>
          <r>isc<s n="vblex"/><s n="pres"/><s n="p1"/><s n="pl"/></r>
        </p>
      </e>
    </pardef>
    <pardef n="ard/ú__n_m">
      <e>
        <p>
          <l>aithe</l>
          <r>ú<s n="n"/><s n="m"/><s n="sg"/><s n="gen"/></r>
        </p>
      </e>
      <e>
        <p>
          <l>ú</l>
          <r>ú<s n="n"/><s n="m"/><s n="sg"/><s n="nom"/></r>
        </p>
      </e>
      <e>
        <p>
          <l>uithe</l>
          <r>ú<s n="n"/><s n="m"/><s n="pl"/><s n="gen"/></r>
        </p>
      </e>
      <e>
        <p>
          <l>uithe</l>
          <r>ú<s n="n"/><s n="m"/><s n="pl"/><s n="nom"/></r>
        </p>
      </e>
    </pardef>
    <pardef n="aoibh/inn__adj">
      <e>
        <p>
          <l>inn</l>
          <r>inn<s n="adj"/><s n="m"/><s n="sg"/><s n="gen"/></r>
        </p>
      </e>
      <e>
        <p>
          <l>ne</l>
          <r>inn<s n="adj"/><s n="f"/><s n="sg"/><s n="gen"/></r>
        </p>
      </e>
      <e>
        <p>
          <l>inn</l>
          <r>inn<s n="adj"/><s n="mf"/><s n="sg"/><s n="nom"/></r>
        </p>
      </e>
      <e>
        <p>
          <l>ne</l>
          <r>inn<s n="adj"/><s n="mf"/><s n="pl"/><s n="nom"/></r>
        </p>
      </e>
    </pardef>
    <pardef n="freasta/il__vblex">
      <e>
        <p>
          <l>lóidh</l>
          <r>il<s n="vblex"/><s n="fti"/></r>
        </p>
      </e>
      <e>
        <p>
          <l>lófar</l>
          <r>il<s n="vblex"/><s n="fti"/><s n="impers"/><s n="sp"/></r>
        </p>
      </e>
      <e>
        <p>
          <l>lóimid</l>
          <r>il<s n="vblex"/><s n="fti"/><s n="p1"/><s n="pl"/></r>
        </p>
      </e>
      <e>
        <p>
          <l>laím</l>
          <r>il<s n="vblex"/><s n="imp"/><s n="p1"/><s n="sg"/></r>
        </p>
      </e>
      <e>
        <p>
          <l>laímis</l>
          <r>il<s n="vblex"/><s n="imp"/><s n="p1"/><s n="pl"/></r>
        </p>
      </e>
      <e>
        <p>
          <l>il</l>
          <r>il<s n="vblex"/><s n="imp"/><s n="p2"/><s n="sg"/></r>
        </p>
      </e>
      <e>
        <p>
          <l>laígí</l>
          <r>il<s n="vblex"/><s n="imp"/><s n="p2"/><s n="pl"/></r>
        </p>
      </e>
      <e>
        <p>
          <l>laíodh</l>
          <r>il<s n="vblex"/><s n="imp"/><s n="p3"/><s n="sg"/></r>
        </p>
      </e>
      <e>
        <p>
          <l>laídís</l>
          <r>il<s n="vblex"/><s n="imp"/><s n="p3"/><s n="pl"/></r>
        </p>
      </e>
      <e>
        <p>
          <l>laíodh</l>
          <r>il<s n="vblex"/><s n="past"/><s n="impers"/><s n="sp"/></r>
        </p>
      </e>
      <e>
        <p>
          <l>lta</l>
          <r>il<s n="vblex"/><s n="pp"/></r>
        </p>
      </e>
      <e>
        <p>
          <l>laíonn</l>
          <r>il<s n="vblex"/><s n="pres"/></r>
        </p>
      </e>
      <e>
        <p>
          <l>laítear</l>
          <r>il<s n="vblex"/><s n="pres"/><s n="impers"/><s n="sp"/></r>
        </p>
      </e>
      <e>
        <p>
          <l>laím</l>
          <r>il<s n="vblex"/><s n="pres"/><s n="p1"/><s n="sg"/></r>
        </p>
      </e>
      <e>
        <p>
          <l>laímid</l>
          <r>il<s n="vblex"/><s n="pres"/><s n="p1"/><s n="pl"/></r>
        </p>
      </e>
    </pardef>
    <pardef n="Po/ll__n_m">
      <e>
        <p>
          <l>ill</l>
          <r>ll<s n="n"/><s n="m"/><s n="sg"/><s n="gen"/></r>
        </p>
      </e>
      <e>
        <p>
          <l>ll</l>
          <r>ll<s n="n"/><s n="m"/><s n="sg"/><s n="nom"/></r>
        </p>
      </e>
    </pardef>
    <pardef n="seanmhá/thair__n_f">
      <e>
        <p>
          <l>thrach</l>
          <r>thair<s n="n"/><s n="f"/><s n="sg"/><s n="gen"/></r>
        </p>
      </e>
      <e>
        <p>
          <l>thair</l>
          <r>thair<s n="n"/><s n="f"/><s n="sg"/><s n="nom"/></r>
        </p>
      </e>
      <e>
        <p>
          <l>ithreacha</l>
          <r>thair<s n="n"/><s n="f"/><s n="pl"/><s n="gen"/></r>
        </p>
      </e>
      <e>
        <p>
          <l>ithreacha</l>
          <r>thair<s n="n"/><s n="f"/><s n="pl"/><s n="nom"/></r>
        </p>
      </e>
    </pardef>
    <pardef n="ca/m__adj">
      <e>
        <p>
          <l>im</l>
          <r>m<s n="adj"/><s n="m"/><s n="sg"/><s n="gen"/></r>
        </p>
      </e>
      <e>
        <p>
          <l>ime</l>
          <r>m<s n="adj"/><s n="f"/><s n="sg"/><s n="gen"/></r>
        </p>
      </e>
      <e>
        <p>
          <l>m</l>
          <r>m<s n="adj"/><s n="mf"/><s n="sg"/><s n="nom"/></r>
        </p>
      </e>
      <e>
        <p>
          <l>ma</l>
          <r>m<s n="adj"/><s n="mf"/><s n="pl"/><s n="nom"/></r>
        </p>
      </e>
    </pardef>
    <pardef n="fair__vblex">
      <e>
        <p>
          <l>fidh</l>
          <r><s n="vblex"/><s n="fti"/></r>
        </p>
      </e>
      <e>
        <p>
          <l>fear</l>
          <r><s n="vblex"/><s n="fti"/><s n="impers"/><s n="sp"/></r>
        </p>
      </e>
      <e>
        <p>
          <l>fimid</l>
          <r><s n="vblex"/><s n="fti"/><s n="p1"/><s n="pl"/></r>
        </p>
      </e>
      <e>
        <p>
          <l>im</l>
          <r><s n="vblex"/><s n="imp"/><s n="p1"/><s n="sg"/></r>
        </p>
      </e>
      <e>
        <p>
          <l>imis</l>
          <r><s n="vblex"/><s n="imp"/><s n="p1"/><s n="pl"/></r>
        </p>
      </e>
      <e>
        <p>
          <l></l>
          <r><s n="vblex"/><s n="imp"/><s n="p2"/><s n="sg"/></r>
        </p>
      </e>
      <e>
        <p>
          <l>igí</l>
          <r><s n="vblex"/><s n="imp"/><s n="p2"/><s n="pl"/></r>
        </p>
      </e>
      <e>
        <p>
          <l>eadh</l>
          <r><s n="vblex"/><s n="imp"/><s n="p3"/><s n="sg"/></r>
        </p>
      </e>
      <e>
        <p>
          <l>idís</l>
          <r><s n="vblex"/><s n="imp"/><s n="p3"/><s n="pl"/></r>
        </p>
      </e>
      <e>
        <p>
          <l>eadh</l>
          <r><s n="vblex"/><s n="past"/><s n="impers"/><s n="sp"/></r>
        </p>
      </e>
      <e>
        <p>
          <l>the</l>
          <r><s n="vblex"/><s n="pp"/></r>
        </p>
      </e>
      <e>
        <p>
          <l>eann</l>
          <r><s n="vblex"/><s n="pres"/></r>
        </p>
      </e>
      <e>
        <p>
          <l>tear</l>
          <r><s n="vblex"/><s n="pres"/><s n="impers"/><s n="sp"/></r>
        </p>
      </e>
      <e>
        <p>
          <l>im</l>
          <r><s n="vblex"/><s n="pres"/><s n="p1"/><s n="sg"/></r>
        </p>
      </e>
      <e>
        <p>
          <l>imid</l>
          <r><s n="vblex"/><s n="pres"/><s n="p1"/><s n="pl"/></r>
        </p>
      </e>
    </pardef>
    <pardef n="daing/ean__adj">
      <e>
        <p>
          <l>in</l>
          <r>ean<s n="adj"/><s n="m"/><s n="sg"/><s n="gen"/></r>
        </p>
      </e>
      <e>
        <p>
          <l>ne</l>
          <r>ean<s n="adj"/><s n="f"/><s n="sg"/><s n="gen"/></r>
        </p>
      </e>
      <e>
        <p>
          <l>ean</l>
          <r>ean<s n="adj"/><s n="mf"/><s n="sg"/><s n="nom"/></r>
        </p>
      </e>
      <e>
        <p>
          <l>ne</l>
          <r>ean<s n="adj"/><s n="mf"/><s n="pl"/><s n="nom"/></r>
        </p>
      </e>
    </pardef>
    <pardef n="fá/il__n_f">
      <e>
        <p>
          <l>la</l>
          <r>il<s n="n"/><s n="f"/><s n="sg"/><s n="gen"/></r>
        </p>
      </e>
      <e>
        <p>
          <l>il</l>
          <r>il<s n="n"/><s n="f"/><s n="sg"/><s n="nom"/></r>
        </p>
      </e>
    </pardef>
    <pardef n="fíon__n_m">
      <e>
        <p>
          <l>a</l>
          <r><s n="n"/><s n="m"/><s n="sg"/><s n="gen"/></r>
        </p>
      </e>
      <e>
        <p>
          <l></l>
          <r><s n="n"/><s n="m"/><s n="sg"/><s n="nom"/></r>
        </p>
      </e>
      <e>
        <p>
          <l>ta</l>
          <r><s n="n"/><s n="m"/><s n="pl"/><s n="gen"/></r>
        </p>
      </e>
      <e>
        <p>
          <l>ta</l>
          <r><s n="n"/><s n="m"/><s n="pl"/><s n="nom"/></r>
        </p>
      </e>
    </pardef>
    <pardef n="coimpeart__n_f">
      <e>
        <p>
          <l>ha</l>
          <r><s n="n"/><s n="f"/><s n="sg"/><s n="gen"/></r>
        </p>
      </e>
      <e>
        <p>
          <l></l>
          <r><s n="n"/><s n="f"/><s n="sg"/><s n="nom"/></r>
        </p>
      </e>
      <e>
        <p>
          <l>haí</l>
          <r><s n="n"/><s n="f"/><s n="pl"/><s n="nom"/></r>
        </p>
      </e>
    </pardef>
    <pardef n="cro/dh__n_m">
      <e>
        <p>
          <l>idh</l>
          <r>dh<s n="n"/><s n="m"/><s n="sg"/><s n="gen"/></r>
        </p>
      </e>
      <e>
        <p>
          <l>dh</l>
          <r>dh<s n="n"/><s n="m"/><s n="sg"/><s n="nom"/></r>
        </p>
      </e>
      <e>
        <p>
          <l>dh</l>
          <r>dh<s n="n"/><s n="m"/><s n="pl"/><s n="gen"/></r>
        </p>
      </e>
      <e>
        <p>
          <l>idh</l>
          <r>dh<s n="n"/><s n="m"/><s n="pl"/><s n="nom"/></r>
        </p>
      </e>
    </pardef>
    <pardef n="ó/l__n_m">
      <e>
        <p>
          <l>il</l>
          <r>l<s n="n"/><s n="m"/><s n="sg"/><s n="gen"/></r>
        </p>
      </e>
      <e>
        <p>
          <l>l</l>
          <r>l<s n="n"/><s n="m"/><s n="sg"/><s n="nom"/></r>
        </p>
      </e>
    </pardef>
    <pardef n="ga__n_m">
      <e>
        <p>
          <l></l>
          <r><s n="n"/><s n="m"/><s n="sg"/><s n="gen"/></r>
        </p>
      </e>
      <e>
        <p>
          <l></l>
          <r><s n="n"/><s n="m"/><s n="sg"/><s n="nom"/></r>
        </p>
      </e>
      <e>
        <p>
          <l>thanna</l>
          <r><s n="n"/><s n="m"/><s n="pl"/><s n="nom"/></r>
        </p>
      </e>
    </pardef>
    <pardef n="pra/p__adj">
      <e>
        <p>
          <l>ip</l>
          <r>p<s n="adj"/><s n="m"/><s n="sg"/><s n="gen"/></r>
        </p>
      </e>
      <e>
        <p>
          <l>ipe</l>
          <r>p<s n="adj"/><s n="f"/><s n="sg"/><s n="gen"/></r>
        </p>
      </e>
      <e>
        <p>
          <l>p</l>
          <r>p<s n="adj"/><s n="mf"/><s n="sg"/><s n="nom"/></r>
        </p>
      </e>
      <e>
        <p>
          <l>pa</l>
          <r>p<s n="adj"/><s n="mf"/><s n="pl"/><s n="nom"/></r>
        </p>
      </e>
    </pardef>
    <pardef n="oirch/eas__adj">
      <e>
        <p>
          <l>is</l>
          <r>eas<s n="adj"/><s n="m"/><s n="sg"/><s n="gen"/></r>
        </p>
      </e>
      <e>
        <p>
          <l>ise</l>
          <r>eas<s n="adj"/><s n="f"/><s n="sg"/><s n="gen"/></r>
        </p>
      </e>
      <e>
        <p>
          <l>eas</l>
          <r>eas<s n="adj"/><s n="mf"/><s n="sg"/><s n="nom"/></r>
        </p>
      </e>
      <e>
        <p>
          <l>easa</l>
          <r>eas<s n="adj"/><s n="mf"/><s n="pl"/><s n="nom"/></r>
        </p>
      </e>
    </pardef>
    <pardef n="la/nn__n_f">
      <e>
        <p>
          <l>inne</l>
          <r>nn<s n="n"/><s n="f"/><s n="sg"/><s n="gen"/></r>
        </p>
      </e>
      <e>
        <p>
          <l>nn</l>
          <r>nn<s n="n"/><s n="f"/><s n="sg"/><s n="nom"/></r>
        </p>
      </e>
      <e>
        <p>
          <l>nn</l>
          <r>nn<s n="n"/><s n="f"/><s n="pl"/><s n="gen"/></r>
        </p>
      </e>
      <e>
        <p>
          <l>nna</l>
          <r>nn<s n="n"/><s n="f"/><s n="pl"/><s n="nom"/></r>
        </p>
      </e>
    </pardef>
    <pardef n="t/each__n_m">
      <e>
        <p>
          <l>í</l>
          <r>each<s n="n"/><s n="m"/><s n="sg"/><s n="gen"/></r>
        </p>
      </e>
      <e>
        <p>
          <l>each</l>
          <r>each<s n="n"/><s n="m"/><s n="sg"/><s n="nom"/></r>
        </p>
      </e>
      <e>
        <p>
          <l>igh</l>
          <r>each<s n="n"/><s n="m"/><s n="sg"/><s n="dat"/></r>
        </p>
      </e>
      <e>
        <p>
          <l>ithe</l>
          <r>each<s n="n"/><s n="m"/><s n="pl"/><s n="gen"/></r>
        </p>
      </e>
      <e>
        <p>
          <l>ithe</l>
          <r>each<s n="n"/><s n="m"/><s n="pl"/><s n="nom"/></r>
        </p>
      </e>
    </pardef>
    <pardef n="cig/il__vblex">
      <e>
        <p>
          <l>leoidh</l>
          <r>il<s n="vblex"/><s n="fti"/></r>
        </p>
      </e>
      <e>
        <p>
          <l>leofar</l>
          <r>il<s n="vblex"/><s n="fti"/><s n="impers"/><s n="sp"/></r>
        </p>
      </e>
      <e>
        <p>
          <l>leoimid</l>
          <r>il<s n="vblex"/><s n="fti"/><s n="p1"/><s n="pl"/></r>
        </p>
      </e>
      <e>
        <p>
          <l>lím</l>
          <r>il<s n="vblex"/><s n="imp"/><s n="p1"/><s n="sg"/></r>
        </p>
      </e>
      <e>
        <p>
          <l>límis</l>
          <r>il<s n="vblex"/><s n="imp"/><s n="p1"/><s n="pl"/></r>
        </p>
      </e>
      <e>
        <p>
          <l>il</l>
          <r>il<s n="vblex"/><s n="imp"/><s n="p2"/><s n="sg"/></r>
        </p>
      </e>
      <e>
        <p>
          <l>lígí</l>
          <r>il<s n="vblex"/><s n="imp"/><s n="p2"/><s n="pl"/></r>
        </p>
      </e>
      <e>
        <p>
          <l>líodh</l>
          <r>il<s n="vblex"/><s n="imp"/><s n="p3"/><s n="sg"/></r>
        </p>
      </e>
      <e>
        <p>
          <l>lídís</l>
          <r>il<s n="vblex"/><s n="imp"/><s n="p3"/><s n="pl"/></r>
        </p>
      </e>
      <e>
        <p>
          <l>líodh</l>
          <r>il<s n="vblex"/><s n="past"/><s n="impers"/><s n="sp"/></r>
        </p>
      </e>
      <e>
        <p>
          <l>ilte</l>
          <r>il<s n="vblex"/><s n="pp"/></r>
        </p>
      </e>
      <e>
        <p>
          <l>líonn</l>
          <r>il<s n="vblex"/><s n="pres"/></r>
        </p>
      </e>
      <e>
        <p>
          <l>lítear</l>
          <r>il<s n="vblex"/><s n="pres"/><s n="impers"/><s n="sp"/></r>
        </p>
      </e>
      <e>
        <p>
          <l>lím</l>
          <r>il<s n="vblex"/><s n="pres"/><s n="p1"/><s n="sg"/></r>
        </p>
      </e>
      <e>
        <p>
          <l>límid</l>
          <r>il<s n="vblex"/><s n="pres"/><s n="p1"/><s n="pl"/></r>
        </p>
      </e>
    </pardef>
    <pardef n="gé/ar__adj">
      <e>
        <p>
          <l>ir</l>
          <r>ar<s n="adj"/><s n="m"/><s n="sg"/><s n="gen"/></r>
        </p>
      </e>
      <e>
        <p>
          <l>ire</l>
          <r>ar<s n="adj"/><s n="f"/><s n="sg"/><s n="gen"/></r>
        </p>
      </e>
      <e>
        <p>
          <l>ar</l>
          <r>ar<s n="adj"/><s n="mf"/><s n="sg"/><s n="nom"/></r>
        </p>
      </e>
      <e>
        <p>
          <l>ara</l>
          <r>ar<s n="adj"/><s n="mf"/><s n="pl"/><s n="nom"/></r>
        </p>
      </e>
    </pardef>
    <pardef n="tao/bh__n_m">
      <e>
        <p>
          <l>ibh</l>
          <r>bh<s n="n"/><s n="m"/><s n="sg"/><s n="gen"/></r>
        </p>
      </e>
      <e>
        <p>
          <l>bh</l>
          <r>bh<s n="n"/><s n="m"/><s n="sg"/><s n="nom"/></r>
        </p>
      </e>
      <e>
        <p>
          <l>bhanna</l>
          <r>bh<s n="n"/><s n="m"/><s n="pl"/><s n="gen"/></r>
        </p>
      </e>
      <e>
        <p>
          <l>bhanna</l>
          <r>bh<s n="n"/><s n="m"/><s n="pl"/><s n="nom"/></r>
        </p>
      </e>
    </pardef>
    <pardef n="paid/ir__n_f">
      <e>
        <p>
          <l>re</l>
          <r>ir<s n="n"/><s n="f"/><s n="sg"/><s n="gen"/></r>
        </p>
      </e>
      <e>
        <p>
          <l>ir</l>
          <r>ir<s n="n"/><s n="f"/><s n="sg"/><s n="nom"/></r>
        </p>
      </e>
      <e>
        <p>
          <l>reacha</l>
          <r>ir<s n="n"/><s n="f"/><s n="pl"/><s n="gen"/></r>
        </p>
      </e>
      <e>
        <p>
          <l>reacha</l>
          <r>ir<s n="n"/><s n="f"/><s n="pl"/><s n="nom"/></r>
        </p>
      </e>
    </pardef>
    <pardef n="c/ion__n_m">
      <e>
        <p>
          <l>eana</l>
          <r>ion<s n="n"/><s n="m"/><s n="sg"/><s n="gen"/></r>
        </p>
      </e>
      <e>
        <p>
          <l>iona</l>
          <r>ion<s n="n"/><s n="m"/><s n="sg"/><s n="gen"/></r>
        </p>
      </e>
      <e>
        <p>
          <l>ion</l>
          <r>ion<s n="n"/><s n="m"/><s n="sg"/><s n="gen"/></r>
        </p>
      </e>
      <e>
        <p>
          <l>ion</l>
          <r>ion<s n="n"/><s n="m"/><s n="sg"/><s n="nom"/></r>
        </p>
      </e>
      <e>
        <p>
          <l>ionta</l>
          <r>ion<s n="n"/><s n="m"/><s n="pl"/><s n="gen"/></r>
        </p>
      </e>
      <e>
        <p>
          <l>ionta</l>
          <r>ion<s n="n"/><s n="m"/><s n="pl"/><s n="nom"/></r>
        </p>
      </e>
    </pardef>
    <pardef n="de/albh__adj">
      <e>
        <p>
          <l>albh</l>
          <r>albh<s n="adj"/><s n="m"/><s n="sg"/><s n="gen"/></r>
        </p>
      </e>
      <e>
        <p>
          <l>ilbhe</l>
          <r>albh<s n="adj"/><s n="f"/><s n="sg"/><s n="gen"/></r>
        </p>
      </e>
      <e>
        <p>
          <l>albh</l>
          <r>albh<s n="adj"/><s n="mf"/><s n="sg"/><s n="nom"/></r>
        </p>
      </e>
      <e>
        <p>
          <l>albha</l>
          <r>albh<s n="adj"/><s n="mf"/><s n="pl"/><s n="nom"/></r>
        </p>
      </e>
    </pardef>
    <pardef n="se/inm__n_f">
      <e>
        <p>
          <l>anma</l>
          <r>inm<s n="n"/><s n="f"/><s n="sg"/><s n="gen"/></r>
        </p>
      </e>
      <e>
        <p>
          <l>inm</l>
          <r>inm<s n="n"/><s n="f"/><s n="sg"/><s n="nom"/></r>
        </p>
      </e>
    </pardef>
    <pardef n="impí__n_m">
      <e>
        <p>
          <l></l>
          <r><s n="n"/><s n="m"/><s n="sg"/><s n="gen"/></r>
        </p>
      </e>
      <e>
        <p>
          <l></l>
          <r><s n="n"/><s n="m"/><s n="sg"/><s n="nom"/></r>
        </p>
      </e>
      <e>
        <p>
          <l>ocha</l>
          <r><s n="n"/><s n="m"/><s n="pl"/><s n="gen"/></r>
        </p>
      </e>
      <e>
        <p>
          <l>ocha</l>
          <r><s n="n"/><s n="m"/><s n="pl"/><s n="nom"/></r>
        </p>
      </e>
    </pardef>
    <pardef n="urlá/mh__n_f">
      <e>
        <p>
          <l>imhe</l>
          <r>mh<s n="n"/><s n="f"/><s n="sg"/><s n="gen"/></r>
        </p>
      </e>
      <e>
        <p>
          <l>mh</l>
          <r>mh<s n="n"/><s n="f"/><s n="sg"/><s n="nom"/></r>
        </p>
      </e>
    </pardef>
    <pardef n="athlá/mh__n_f">
      <e>
        <p>
          <l>imhe</l>
          <r>mh<s n="n"/><s n="f"/><s n="sg"/><s n="gen"/></r>
        </p>
      </e>
      <e>
        <p>
          <l>mh</l>
          <r>mh<s n="n"/><s n="f"/><s n="sg"/><s n="nom"/></r>
        </p>
      </e>
      <e>
        <p>
          <l>imh</l>
          <r>mh<s n="n"/><s n="f"/><s n="sg"/><s n="nom"/></r>
        </p>
      </e>
    </pardef>
    <pardef n="a/bhinn__n_f">
      <e>
        <p>
          <l>bhann</l>
          <r>bhinn<s n="n"/><s n="f"/><s n="sg"/><s n="gen"/></r>
        </p>
      </e>
      <e>
        <p>
          <l>bhainn</l>
          <r>bhinn<s n="n"/><s n="f"/><s n="sg"/><s n="nom"/></r>
        </p>
      </e>
      <e>
        <p>
          <l>ibhneacha</l>
          <r>bhinn<s n="n"/><s n="f"/><s n="pl"/><s n="nom"/></r>
        </p>
      </e>
    </pardef>
    <pardef n="rit/h__vblex">
      <e>
        <p>
          <l>hfidh</l>
          <r>h<s n="vblex"/><s n="fti"/></r>
        </p>
      </e>
      <e>
        <p>
          <l>hfear</l>
          <r>h<s n="vblex"/><s n="fti"/><s n="impers"/><s n="sp"/></r>
        </p>
      </e>
      <e>
        <p>
          <l>hfimid</l>
          <r>h<s n="vblex"/><s n="fti"/><s n="p1"/><s n="pl"/></r>
        </p>
      </e>
      <e>
        <p>
          <l>hfí</l>
          <r>h<s n="vblex"/><s n="cni"/><s n="impers"/><s n="sp"/></r>
        </p>
      </e>
      <e>
        <p>
          <l>hfinn</l>
          <r>h<s n="vblex"/><s n="cni"/><s n="p1"/><s n="sg"/></r>
        </p>
      </e>
      <e>
        <p>
          <l>hfimis</l>
          <r>h<s n="vblex"/><s n="cni"/><s n="p1"/><s n="pl"/></r>
        </p>
      </e>
      <e>
        <p>
          <l>hfeá</l>
          <r>h<s n="vblex"/><s n="cni"/><s n="p2"/><s n="sg"/></r>
        </p>
      </e>
      <e>
        <p>
          <l>hfeadh</l>
          <r>h<s n="vblex"/><s n="cni"/><s n="p2"/><s n="pl"/></r>
        </p>
      </e>
      <e>
        <p>
          <l>hfeadh</l>
          <r>h<s n="vblex"/><s n="cni"/><s n="p3"/><s n="sg"/></r>
        </p>
      </e>
      <e>
        <p>
          <l>hfidís</l>
          <r>h<s n="vblex"/><s n="cni"/><s n="p3"/><s n="pl"/></r>
        </p>
      </e>
      <e>
        <p>
          <l>him</l>
          <r>h<s n="vblex"/><s n="imp"/><s n="p1"/><s n="sg"/></r>
        </p>
      </e>
      <e>
        <p>
          <l>himis</l>
          <r>h<s n="vblex"/><s n="imp"/><s n="p1"/><s n="pl"/></r>
        </p>
      </e>
      <e>
        <p>
          <l>h</l>
          <r>h<s n="vblex"/><s n="imp"/><s n="p2"/><s n="sg"/></r>
        </p>
      </e>
      <e>
        <p>
          <l>higí</l>
          <r>h<s n="vblex"/><s n="imp"/><s n="p2"/><s n="pl"/></r>
        </p>
      </e>
      <e>
        <p>
          <l>headh</l>
          <r>h<s n="vblex"/><s n="imp"/><s n="p3"/><s n="sg"/></r>
        </p>
      </e>
      <e>
        <p>
          <l>hidís</l>
          <r>h<s n="vblex"/><s n="imp"/><s n="p3"/><s n="pl"/></r>
        </p>
      </e>
      <e>
        <p>
          <l>h</l>
          <r>h<s n="vblex"/><s n="past"/></r>
        </p>
      </e>
      <e>
        <p>
          <l>headh</l>
          <r>h<s n="vblex"/><s n="past"/><s n="impers"/><s n="sp"/></r>
        </p>
      </e>
      <e>
        <p>
          <l>heamar</l>
          <r>h<s n="vblex"/><s n="past"/><s n="p1"/><s n="pl"/></r>
        </p>
      </e>
      <e>
        <p>
          <l>headar</l>
          <r>h<s n="vblex"/><s n="past"/><s n="p3"/><s n="pl"/></r>
        </p>
      </e>
      <e>
        <p>
          <l>í</l>
          <r>h<s n="vblex"/><s n="pii"/><s n="impers"/><s n="sp"/></r>
        </p>
      </e>
      <e>
        <p>
          <l>hinn</l>
          <r>h<s n="vblex"/><s n="pii"/><s n="p1"/><s n="sg"/></r>
        </p>
      </e>
      <e>
        <p>
          <l>himis</l>
          <r>h<s n="vblex"/><s n="pii"/><s n="p1"/><s n="pl"/></r>
        </p>
      </e>
      <e>
        <p>
          <l>eá</l>
          <r>h<s n="vblex"/><s n="pii"/><s n="p2"/><s n="sg"/></r>
        </p>
      </e>
      <e>
        <p>
          <l>headh</l>
          <r>h<s n="vblex"/><s n="pii"/><s n="p2"/><s n="pl"/></r>
        </p>
      </e>
      <e>
        <p>
          <l>headh</l>
          <r>h<s n="vblex"/><s n="pii"/><s n="p3"/><s n="sg"/></r>
        </p>
      </e>
      <e>
        <p>
          <l>hidís</l>
          <r>h<s n="vblex"/><s n="pii"/><s n="p3"/><s n="pl"/></r>
        </p>
      </e>
      <e>
        <p>
          <l>e</l>
          <r>h<s n="vblex"/><s n="pp"/></r>
        </p>
      </e>
      <e>
        <p>
          <l>heann</l>
          <r>h<s n="vblex"/><s n="pres"/></r>
        </p>
      </e>
      <e>
        <p>
          <l>ear</l>
          <r>h<s n="vblex"/><s n="pres"/><s n="impers"/><s n="sp"/></r>
        </p>
      </e>
      <e>
        <p>
          <l>him</l>
          <r>h<s n="vblex"/><s n="pres"/><s n="p1"/><s n="sg"/></r>
        </p>
      </e>
      <e>
        <p>
          <l>himid</l>
          <r>h<s n="vblex"/><s n="pres"/><s n="p1"/><s n="pl"/></r>
        </p>
      </e>
      <e>
        <p>
          <l>he</l>
          <r>h<s n="vblex"/><s n="prs"/></r>
        </p>
      </e>
      <e>
        <p>
          <l>himid</l>
          <r>h<s n="vblex"/><s n="prs"/><s n="p1"/><s n="pl"/></r>
        </p>
      </e>
    </pardef>
    <pardef n="se/ang__adj">
      <e>
        <p>
          <l>ang</l>
          <r>ang<s n="adj"/><s n="m"/><s n="sg"/><s n="gen"/></r>
        </p>
      </e>
      <e>
        <p>
          <l>inge</l>
          <r>ang<s n="adj"/><s n="f"/><s n="sg"/><s n="gen"/></r>
        </p>
      </e>
      <e>
        <p>
          <l>ang</l>
          <r>ang<s n="adj"/><s n="mf"/><s n="sg"/><s n="nom"/></r>
        </p>
      </e>
      <e>
        <p>
          <l>anga</l>
          <r>ang<s n="adj"/><s n="mf"/><s n="pl"/><s n="nom"/></r>
        </p>
      </e>
    </pardef>
    <pardef n="seacha/id__vblex">
      <e>
        <p>
          <l>dfaidh</l>
          <r>id<s n="vblex"/><s n="fti"/></r>
        </p>
      </e>
      <e>
        <p>
          <l>dfar</l>
          <r>id<s n="vblex"/><s n="fti"/><s n="impers"/><s n="sp"/></r>
        </p>
      </e>
      <e>
        <p>
          <l>dfaimid</l>
          <r>id<s n="vblex"/><s n="fti"/><s n="p1"/><s n="pl"/></r>
        </p>
      </e>
      <e>
        <p>
          <l>dfaí</l>
          <r>id<s n="vblex"/><s n="cni"/><s n="impers"/><s n="sp"/></r>
        </p>
      </e>
      <e>
        <p>
          <l>dfainn</l>
          <r>id<s n="vblex"/><s n="cni"/><s n="p1"/><s n="sg"/></r>
        </p>
      </e>
      <e>
        <p>
          <l>dfaimis</l>
          <r>id<s n="vblex"/><s n="cni"/><s n="p1"/><s n="pl"/></r>
        </p>
      </e>
      <e>
        <p>
          <l>dfá</l>
          <r>id<s n="vblex"/><s n="cni"/><s n="p2"/><s n="sg"/></r>
        </p>
      </e>
      <e>
        <p>
          <l>dfadh</l>
          <r>id<s n="vblex"/><s n="cni"/><s n="p2"/><s n="pl"/></r>
        </p>
      </e>
      <e>
        <p>
          <l>dfadh</l>
          <r>id<s n="vblex"/><s n="cni"/><s n="p3"/><s n="sg"/></r>
        </p>
      </e>
      <e>
        <p>
          <l>dfaidís</l>
          <r>id<s n="vblex"/><s n="cni"/><s n="p3"/><s n="pl"/></r>
        </p>
      </e>
      <e>
        <p>
          <l>daim</l>
          <r>id<s n="vblex"/><s n="imp"/><s n="p1"/><s n="sg"/></r>
        </p>
      </e>
      <e>
        <p>
          <l>daimis</l>
          <r>id<s n="vblex"/><s n="imp"/><s n="p1"/><s n="pl"/></r>
        </p>
      </e>
      <e>
        <p>
          <l>id</l>
          <r>id<s n="vblex"/><s n="imp"/><s n="p2"/><s n="sg"/></r>
        </p>
      </e>
      <e>
        <p>
          <l>daigí</l>
          <r>id<s n="vblex"/><s n="imp"/><s n="p2"/><s n="pl"/></r>
        </p>
      </e>
      <e>
        <p>
          <l>dadh</l>
          <r>id<s n="vblex"/><s n="imp"/><s n="p3"/><s n="sg"/></r>
        </p>
      </e>
      <e>
        <p>
          <l>daidís</l>
          <r>id<s n="vblex"/><s n="imp"/><s n="p3"/><s n="pl"/></r>
        </p>
      </e>
      <e>
        <p>
          <l>id</l>
          <r>id<s n="vblex"/><s n="past"/></r>
        </p>
      </e>
      <e>
        <p>
          <l>dadh</l>
          <r>id<s n="vblex"/><s n="past"/><s n="impers"/><s n="sp"/></r>
        </p>
      </e>
      <e>
        <p>
          <l>damar</l>
          <r>id<s n="vblex"/><s n="past"/><s n="p1"/><s n="pl"/></r>
        </p>
      </e>
      <e>
        <p>
          <l>dadar</l>
          <r>id<s n="vblex"/><s n="past"/><s n="p3"/><s n="pl"/></r>
        </p>
      </e>
      <e>
        <p>
          <l>dtaí</l>
          <r>id<s n="vblex"/><s n="pii"/><s n="impers"/><s n="sp"/></r>
        </p>
      </e>
      <e>
        <p>
          <l>dainn</l>
          <r>id<s n="vblex"/><s n="pii"/><s n="p1"/><s n="sg"/></r>
        </p>
      </e>
      <e>
        <p>
          <l>daimis</l>
          <r>id<s n="vblex"/><s n="pii"/><s n="p1"/><s n="pl"/></r>
        </p>
      </e>
      <e>
        <p>
          <l>dtá</l>
          <r>id<s n="vblex"/><s n="pii"/><s n="p2"/><s n="sg"/></r>
        </p>
      </e>
      <e>
        <p>
          <l>dadh</l>
          <r>id<s n="vblex"/><s n="pii"/><s n="p2"/><s n="pl"/></r>
        </p>
      </e>
      <e>
        <p>
          <l>dadh</l>
          <r>id<s n="vblex"/><s n="pii"/><s n="p3"/><s n="sg"/></r>
        </p>
      </e>
      <e>
        <p>
          <l>daidís</l>
          <r>id<s n="vblex"/><s n="pii"/><s n="p3"/><s n="pl"/></r>
        </p>
      </e>
      <e>
        <p>
          <l>dta</l>
          <r>id<s n="vblex"/><s n="pp"/></r>
        </p>
      </e>
      <e>
        <p>
          <l>dann</l>
          <r>id<s n="vblex"/><s n="pres"/></r>
        </p>
      </e>
      <e>
        <p>
          <l>dtar</l>
          <r>id<s n="vblex"/><s n="pres"/><s n="impers"/><s n="sp"/></r>
        </p>
      </e>
      <e>
        <p>
          <l>daim</l>
          <r>id<s n="vblex"/><s n="pres"/><s n="p1"/><s n="sg"/></r>
        </p>
      </e>
      <e>
        <p>
          <l>daimid</l>
          <r>id<s n="vblex"/><s n="pres"/><s n="p1"/><s n="pl"/></r>
        </p>
      </e>
      <e>
        <p>
          <l>da</l>
          <r>id<s n="vblex"/><s n="prs"/></r>
        </p>
      </e>
      <e>
        <p>
          <l>daimid</l>
          <r>id<s n="vblex"/><s n="prs"/><s n="p1"/><s n="pl"/></r>
        </p>
      </e>
    </pardef>
    <pardef n="sce/art__n_f">
      <e>
        <p>
          <l>irte</l>
          <r>art<s n="n"/><s n="f"/><s n="sg"/><s n="gen"/></r>
        </p>
      </e>
      <e>
        <p>
          <l>art</l>
          <r>art<s n="n"/><s n="f"/><s n="sg"/><s n="nom"/></r>
        </p>
      </e>
      <e>
        <p>
          <l>art</l>
          <r>art<s n="n"/><s n="f"/><s n="pl"/><s n="gen"/></r>
        </p>
      </e>
      <e>
        <p>
          <l>arta</l>
          <r>art<s n="n"/><s n="f"/><s n="pl"/><s n="nom"/></r>
        </p>
      </e>
    </pardef>
    <pardef n="gearr/adh__n_m">
      <e>
        <p>
          <l>tha</l>
          <r>adh<s n="n"/><s n="m"/><s n="sg"/><s n="gen"/></r>
        </p>
      </e>
      <e>
        <p>
          <l>adh</l>
          <r>adh<s n="n"/><s n="m"/><s n="sg"/><s n="nom"/></r>
        </p>
      </e>
      <e>
        <p>
          <l>thacha</l>
          <r>adh<s n="n"/><s n="m"/><s n="pl"/><s n="nom"/></r>
        </p>
      </e>
    </pardef>
    <pardef n="a/rd__adj">
      <e>
        <p>
          <l>ird</l>
          <r>rd<s n="adj"/><s n="m"/><s n="sg"/><s n="gen"/></r>
        </p>
      </e>
      <e>
        <p>
          <l>irde</l>
          <r>rd<s n="adj"/><s n="f"/><s n="sg"/><s n="gen"/></r>
        </p>
      </e>
      <e>
        <p>
          <l>rd</l>
          <r>rd<s n="adj"/><s n="mf"/><s n="sg"/><s n="nom"/></r>
        </p>
      </e>
      <e>
        <p>
          <l>rda</l>
          <r>rd<s n="adj"/><s n="mf"/><s n="pl"/><s n="nom"/></r>
        </p>
      </e>
    </pardef>
    <pardef n="po/st__n_m">
      <e>
        <p>
          <l>ist</l>
          <r>st<s n="n"/><s n="m"/><s n="sg"/><s n="gen"/></r>
        </p>
      </e>
      <e>
        <p>
          <l>st</l>
          <r>st<s n="n"/><s n="m"/><s n="sg"/><s n="nom"/></r>
        </p>
      </e>
      <e>
        <p>
          <l>st</l>
          <r>st<s n="n"/><s n="m"/><s n="pl"/><s n="gen"/></r>
        </p>
      </e>
      <e>
        <p>
          <l>ist</l>
          <r>st<s n="n"/><s n="m"/><s n="pl"/><s n="nom"/></r>
        </p>
      </e>
    </pardef>
    <pardef n="bua/ladh__n_m">
      <e>
        <p>
          <l>ilte</l>
          <r>ladh<s n="n"/><s n="m"/><s n="sg"/><s n="gen"/></r>
        </p>
      </e>
      <e>
        <p>
          <l>ladh</l>
          <r>ladh<s n="n"/><s n="m"/><s n="sg"/><s n="nom"/></r>
        </p>
      </e>
    </pardef>
    <pardef n="athshu/igh__vblex">
      <e>
        <p>
          <l>ífidh</l>
          <r>igh<s n="vblex"/><s n="fti"/></r>
        </p>
      </e>
      <e>
        <p>
          <l>ífear</l>
          <r>igh<s n="vblex"/><s n="fti"/><s n="impers"/><s n="sp"/></r>
        </p>
      </e>
      <e>
        <p>
          <l>ífimid</l>
          <r>igh<s n="vblex"/><s n="fti"/><s n="p1"/><s n="pl"/></r>
        </p>
      </e>
      <e>
        <p>
          <l>ífí</l>
          <r>igh<s n="vblex"/><s n="cni"/><s n="impers"/><s n="sp"/></r>
        </p>
      </e>
      <e>
        <p>
          <l>ífinn</l>
          <r>igh<s n="vblex"/><s n="cni"/><s n="p1"/><s n="sg"/></r>
        </p>
      </e>
      <e>
        <p>
          <l>ífimis</l>
          <r>igh<s n="vblex"/><s n="cni"/><s n="p1"/><s n="pl"/></r>
        </p>
      </e>
      <e>
        <p>
          <l>ífeá</l>
          <r>igh<s n="vblex"/><s n="cni"/><s n="p2"/><s n="sg"/></r>
        </p>
      </e>
      <e>
        <p>
          <l>ífeadh</l>
          <r>igh<s n="vblex"/><s n="cni"/><s n="p2"/><s n="pl"/></r>
        </p>
      </e>
      <e>
        <p>
          <l>ífeadh</l>
          <r>igh<s n="vblex"/><s n="cni"/><s n="p3"/><s n="sg"/></r>
        </p>
      </e>
      <e>
        <p>
          <l>ífidís</l>
          <r>igh<s n="vblex"/><s n="cni"/><s n="p3"/><s n="pl"/></r>
        </p>
      </e>
      <e>
        <p>
          <l>ím</l>
          <r>igh<s n="vblex"/><s n="imp"/><s n="p1"/><s n="sg"/></r>
        </p>
      </e>
      <e>
        <p>
          <l>ímis</l>
          <r>igh<s n="vblex"/><s n="imp"/><s n="p1"/><s n="pl"/></r>
        </p>
      </e>
      <e>
        <p>
          <l>igh</l>
          <r>igh<s n="vblex"/><s n="imp"/><s n="p2"/><s n="sg"/></r>
        </p>
      </e>
      <e>
        <p>
          <l>ígí</l>
          <r>igh<s n="vblex"/><s n="imp"/><s n="p2"/><s n="pl"/></r>
        </p>
      </e>
      <e>
        <p>
          <l>íodh</l>
          <r>igh<s n="vblex"/><s n="imp"/><s n="p3"/><s n="sg"/></r>
        </p>
      </e>
      <e>
        <p>
          <l>ídís</l>
          <r>igh<s n="vblex"/><s n="imp"/><s n="p3"/><s n="pl"/></r>
        </p>
      </e>
      <e>
        <p>
          <l>igh</l>
          <r>igh<s n="vblex"/><s n="past"/></r>
        </p>
      </e>
      <e>
        <p>
          <l>íodh</l>
          <r>igh<s n="vblex"/><s n="past"/><s n="impers"/><s n="sp"/></r>
        </p>
      </e>
      <e>
        <p>
          <l>íomar</l>
          <r>igh<s n="vblex"/><s n="past"/><s n="p1"/><s n="pl"/></r>
        </p>
      </e>
      <e>
        <p>
          <l>íodar</l>
          <r>igh<s n="vblex"/><s n="past"/><s n="p3"/><s n="pl"/></r>
        </p>
      </e>
      <e>
        <p>
          <l>ití</l>
          <r>igh<s n="vblex"/><s n="pii"/><s n="impers"/><s n="sp"/></r>
        </p>
      </e>
      <e>
        <p>
          <l>ínn</l>
          <r>igh<s n="vblex"/><s n="pii"/><s n="p1"/><s n="sg"/></r>
        </p>
      </e>
      <e>
        <p>
          <l>ímis</l>
          <r>igh<s n="vblex"/><s n="pii"/><s n="p1"/><s n="pl"/></r>
        </p>
      </e>
      <e>
        <p>
          <l>iteá</l>
          <r>igh<s n="vblex"/><s n="pii"/><s n="p2"/><s n="sg"/></r>
        </p>
      </e>
      <e>
        <p>
          <l>íodh</l>
          <r>igh<s n="vblex"/><s n="pii"/><s n="p2"/><s n="pl"/></r>
        </p>
      </e>
      <e>
        <p>
          <l>íodh</l>
          <r>igh<s n="vblex"/><s n="pii"/><s n="p3"/><s n="sg"/></r>
        </p>
      </e>
      <e>
        <p>
          <l>ídís</l>
          <r>igh<s n="vblex"/><s n="pii"/><s n="p3"/><s n="pl"/></r>
        </p>
      </e>
      <e>
        <p>
          <l>ite</l>
          <r>igh<s n="vblex"/><s n="pp"/></r>
        </p>
      </e>
      <e>
        <p>
          <l>íonn</l>
          <r>igh<s n="vblex"/><s n="pres"/></r>
        </p>
      </e>
      <e>
        <p>
          <l>itear</l>
          <r>igh<s n="vblex"/><s n="pres"/><s n="impers"/><s n="sp"/></r>
        </p>
      </e>
      <e>
        <p>
          <l>ím</l>
          <r>igh<s n="vblex"/><s n="pres"/><s n="p1"/><s n="sg"/></r>
        </p>
      </e>
      <e>
        <p>
          <l>ímid</l>
          <r>igh<s n="vblex"/><s n="pres"/><s n="p1"/><s n="pl"/></r>
        </p>
      </e>
      <e>
        <p>
          <l>í</l>
          <r>igh<s n="vblex"/><s n="prs"/></r>
        </p>
      </e>
      <e>
        <p>
          <l>ímid</l>
          <r>igh<s n="vblex"/><s n="prs"/><s n="p1"/><s n="pl"/></r>
        </p>
      </e>
    </pardef>
    <pardef n="ma/m__n_f">
      <e>
        <p>
          <l>ime</l>
          <r>m<s n="n"/><s n="f"/><s n="sg"/><s n="gen"/></r>
        </p>
      </e>
      <e>
        <p>
          <l>m</l>
          <r>m<s n="n"/><s n="f"/><s n="sg"/><s n="nom"/></r>
        </p>
      </e>
      <e>
        <p>
          <l>manna</l>
          <r>m<s n="n"/><s n="f"/><s n="pl"/><s n="gen"/></r>
        </p>
      </e>
      <e>
        <p>
          <l>manna</l>
          <r>m<s n="n"/><s n="f"/><s n="pl"/><s n="nom"/></r>
        </p>
      </e>
    </pardef>
    <pardef n="có/ir__adj">
      <e>
        <p>
          <l>ir</l>
          <r>ir<s n="adj"/><s n="m"/><s n="sg"/><s n="gen"/></r>
        </p>
      </e>
      <e>
        <p>
          <l>ra</l>
          <r>ir<s n="adj"/><s n="f"/><s n="sg"/><s n="gen"/></r>
        </p>
      </e>
      <e>
        <p>
          <l>ir</l>
          <r>ir<s n="adj"/><s n="mf"/><s n="sg"/><s n="nom"/></r>
        </p>
      </e>
      <e>
        <p>
          <l>ra</l>
          <r>ir<s n="adj"/><s n="mf"/><s n="pl"/><s n="nom"/></r>
        </p>
      </e>
    </pardef>
    <pardef n="ga/lf__n_m">
      <e>
        <p>
          <l>ilf</l>
          <r>lf<s n="n"/><s n="m"/><s n="sg"/><s n="gen"/></r>
        </p>
      </e>
      <e>
        <p>
          <l>lf</l>
          <r>lf<s n="n"/><s n="m"/><s n="sg"/><s n="nom"/></r>
        </p>
      </e>
    </pardef>
    <pardef n="f/ios__n_m">
      <e>
        <p>
          <l>easa</l>
          <r>ios<s n="n"/><s n="m"/><s n="sg"/><s n="gen"/></r>
        </p>
      </e>
      <e>
        <p>
          <l>ios</l>
          <r>ios<s n="n"/><s n="m"/><s n="sg"/><s n="nom"/></r>
        </p>
      </e>
    </pardef>
    <pardef n="i/bh__vblex">
      <e>
        <p>
          <l>bhfidh</l>
          <r>bh<s n="vblex"/><s n="fti"/></r>
        </p>
      </e>
      <e>
        <p>
          <l>bhfear</l>
          <r>bh<s n="vblex"/><s n="fti"/><s n="impers"/><s n="sp"/></r>
        </p>
      </e>
      <e>
        <p>
          <l>bhfimid</l>
          <r>bh<s n="vblex"/><s n="fti"/><s n="p1"/><s n="pl"/></r>
        </p>
      </e>
      <e>
        <p>
          <l>bhfí</l>
          <r>bh<s n="vblex"/><s n="cni"/><s n="impers"/><s n="sp"/></r>
        </p>
      </e>
      <e>
        <p>
          <l>bhfinn</l>
          <r>bh<s n="vblex"/><s n="cni"/><s n="p1"/><s n="sg"/></r>
        </p>
      </e>
      <e>
        <p>
          <l>bhfimis</l>
          <r>bh<s n="vblex"/><s n="cni"/><s n="p1"/><s n="pl"/></r>
        </p>
      </e>
      <e>
        <p>
          <l>bhfeá</l>
          <r>bh<s n="vblex"/><s n="cni"/><s n="p2"/><s n="sg"/></r>
        </p>
      </e>
      <e>
        <p>
          <l>bhfeadh</l>
          <r>bh<s n="vblex"/><s n="cni"/><s n="p2"/><s n="pl"/></r>
        </p>
      </e>
      <e>
        <p>
          <l>bhfeadh</l>
          <r>bh<s n="vblex"/><s n="cni"/><s n="p3"/><s n="sg"/></r>
        </p>
      </e>
      <e>
        <p>
          <l>bhfidís</l>
          <r>bh<s n="vblex"/><s n="cni"/><s n="p3"/><s n="pl"/></r>
        </p>
      </e>
      <e>
        <p>
          <l>bhim</l>
          <r>bh<s n="vblex"/><s n="imp"/><s n="p1"/><s n="sg"/></r>
        </p>
      </e>
      <e>
        <p>
          <l>bhimis</l>
          <r>bh<s n="vblex"/><s n="imp"/><s n="p1"/><s n="pl"/></r>
        </p>
      </e>
      <e>
        <p>
          <l>bh</l>
          <r>bh<s n="vblex"/><s n="imp"/><s n="p2"/><s n="sg"/></r>
        </p>
      </e>
      <e>
        <p>
          <l>bhigí</l>
          <r>bh<s n="vblex"/><s n="imp"/><s n="p2"/><s n="pl"/></r>
        </p>
      </e>
      <e>
        <p>
          <l>bheadh</l>
          <r>bh<s n="vblex"/><s n="imp"/><s n="p3"/><s n="sg"/></r>
        </p>
      </e>
      <e>
        <p>
          <l>bhidís</l>
          <r>bh<s n="vblex"/><s n="imp"/><s n="p3"/><s n="pl"/></r>
        </p>
      </e>
      <e>
        <p>
          <l>bh</l>
          <r>bh<s n="vblex"/><s n="past"/></r>
        </p>
      </e>
      <e>
        <p>
          <l>bheadh</l>
          <r>bh<s n="vblex"/><s n="past"/><s n="impers"/><s n="sp"/></r>
        </p>
      </e>
      <e>
        <p>
          <l>bheamar</l>
          <r>bh<s n="vblex"/><s n="past"/><s n="p1"/><s n="pl"/></r>
        </p>
      </e>
      <e>
        <p>
          <l>bheadar</l>
          <r>bh<s n="vblex"/><s n="past"/><s n="p3"/><s n="pl"/></r>
        </p>
      </e>
      <e>
        <p>
          <l>bhtí</l>
          <r>bh<s n="vblex"/><s n="pii"/><s n="impers"/><s n="sp"/></r>
        </p>
      </e>
      <e>
        <p>
          <l>bhinn</l>
          <r>bh<s n="vblex"/><s n="pii"/><s n="p1"/><s n="sg"/></r>
        </p>
      </e>
      <e>
        <p>
          <l>bhimis</l>
          <r>bh<s n="vblex"/><s n="pii"/><s n="p1"/><s n="pl"/></r>
        </p>
      </e>
      <e>
        <p>
          <l>bhteá</l>
          <r>bh<s n="vblex"/><s n="pii"/><s n="p2"/><s n="sg"/></r>
        </p>
      </e>
      <e>
        <p>
          <l>bheadh</l>
          <r>bh<s n="vblex"/><s n="pii"/><s n="p2"/><s n="pl"/></r>
        </p>
      </e>
      <e>
        <p>
          <l>bheadh</l>
          <r>bh<s n="vblex"/><s n="pii"/><s n="p3"/><s n="sg"/></r>
        </p>
      </e>
      <e>
        <p>
          <l>bhidís</l>
          <r>bh<s n="vblex"/><s n="pii"/><s n="p3"/><s n="pl"/></r>
        </p>
      </e>
      <e>
        <p>
          <l>fe</l>
          <r>bh<s n="vblex"/><s n="pp"/></r>
        </p>
      </e>
      <e>
        <p>
          <l>bheann</l>
          <r>bh<s n="vblex"/><s n="pres"/></r>
        </p>
      </e>
      <e>
        <p>
          <l>bhtear</l>
          <r>bh<s n="vblex"/><s n="pres"/><s n="impers"/><s n="sp"/></r>
        </p>
      </e>
      <e>
        <p>
          <l>bhim</l>
          <r>bh<s n="vblex"/><s n="pres"/><s n="p1"/><s n="sg"/></r>
        </p>
      </e>
      <e>
        <p>
          <l>bhimid</l>
          <r>bh<s n="vblex"/><s n="pres"/><s n="p1"/><s n="pl"/></r>
        </p>
      </e>
      <e>
        <p>
          <l>bhe</l>
          <r>bh<s n="vblex"/><s n="prs"/></r>
        </p>
      </e>
      <e>
        <p>
          <l>bhimid</l>
          <r>bh<s n="vblex"/><s n="prs"/><s n="p1"/><s n="pl"/></r>
        </p>
      </e>
    </pardef>
    <pardef n="iomá/in__n_f">
      <e>
        <p>
          <l>na</l>
          <r>in<s n="n"/><s n="f"/><s n="sg"/><s n="gen"/></r>
        </p>
      </e>
      <e>
        <p>
          <l>in</l>
          <r>in<s n="n"/><s n="f"/><s n="sg"/><s n="nom"/></r>
        </p>
      </e>
    </pardef>
    <pardef n="banfhái/dh__n_m">
      <e>
        <p>
          <l>dh</l>
          <r>dh<s n="n"/><s n="m"/><s n="sg"/><s n="gen"/></r>
        </p>
      </e>
      <e>
        <p>
          <l>dh</l>
          <r>dh<s n="n"/><s n="m"/><s n="sg"/><s n="nom"/></r>
        </p>
      </e>
      <e>
        <p>
          <l>the</l>
          <r>dh<s n="n"/><s n="m"/><s n="pl"/><s n="nom"/></r>
        </p>
      </e>
    </pardef>
    <pardef n="ealaí/n__n_f">
      <e>
        <p>
          <l>ne</l>
          <r>n<s n="n"/><s n="f"/><s n="sg"/><s n="gen"/></r>
        </p>
      </e>
      <e>
        <p>
          <l>n</l>
          <r>n<s n="n"/><s n="f"/><s n="sg"/><s n="nom"/></r>
        </p>
      </e>
      <e>
        <p>
          <l>on</l>
          <r>n<s n="n"/><s n="f"/><s n="pl"/><s n="gen"/></r>
        </p>
      </e>
      <e>
        <p>
          <l>ona</l>
          <r>n<s n="n"/><s n="f"/><s n="pl"/><s n="nom"/></r>
        </p>
      </e>
    </pardef>
    <pardef n="aslé/amh__n_m">
      <e>
        <p>
          <l>imh</l>
          <r>amh<s n="n"/><s n="m"/><s n="sg"/><s n="gen"/></r>
        </p>
      </e>
      <e>
        <p>
          <l>amh</l>
          <r>amh<s n="n"/><s n="m"/><s n="sg"/><s n="nom"/></r>
        </p>
      </e>
      <e>
        <p>
          <l>amh</l>
          <r>amh<s n="n"/><s n="m"/><s n="pl"/><s n="gen"/></r>
        </p>
      </e>
      <e>
        <p>
          <l>imh</l>
          <r>amh<s n="n"/><s n="m"/><s n="pl"/><s n="nom"/></r>
        </p>
      </e>
    </pardef>
    <pardef n="deac/air__n_f">
      <e>
        <p>
          <l>ra</l>
          <r>air<s n="n"/><s n="f"/><s n="sg"/><s n="gen"/></r>
        </p>
      </e>
      <e>
        <p>
          <l>air</l>
          <r>air<s n="n"/><s n="f"/><s n="sg"/><s n="nom"/></r>
        </p>
      </e>
      <e>
        <p>
          <l>ra</l>
          <r>air<s n="n"/><s n="f"/><s n="pl"/><s n="gen"/></r>
        </p>
      </e>
      <e>
        <p>
          <l>ra</l>
          <r>air<s n="n"/><s n="f"/><s n="pl"/><s n="nom"/></r>
        </p>
      </e>
    </pardef>
    <pardef n="spá/d__n_f">
      <e>
        <p>
          <l>ide</l>
          <r>d<s n="n"/><s n="f"/><s n="sg"/><s n="gen"/></r>
        </p>
      </e>
      <e>
        <p>
          <l>d</l>
          <r>d<s n="n"/><s n="f"/><s n="sg"/><s n="nom"/></r>
        </p>
      </e>
      <e>
        <p>
          <l>d</l>
          <r>d<s n="n"/><s n="f"/><s n="pl"/><s n="gen"/></r>
        </p>
      </e>
      <e>
        <p>
          <l>da</l>
          <r>d<s n="n"/><s n="f"/><s n="pl"/><s n="nom"/></r>
        </p>
      </e>
    </pardef>
    <pardef n="Co/rn__n_m">
      <e>
        <p>
          <l>irn</l>
          <r>rn<s n="n"/><s n="m"/><s n="sg"/><s n="gen"/></r>
        </p>
      </e>
      <e>
        <p>
          <l>rn</l>
          <r>rn<s n="n"/><s n="m"/><s n="sg"/><s n="nom"/></r>
        </p>
      </e>
    </pardef>
    <pardef n="éidreo/ir__n_f">
      <e>
        <p>
          <l>rach</l>
          <r>ir<s n="n"/><s n="f"/><s n="sg"/><s n="gen"/></r>
        </p>
      </e>
      <e>
        <p>
          <l>ir</l>
          <r>ir<s n="n"/><s n="f"/><s n="sg"/><s n="nom"/></r>
        </p>
      </e>
    </pardef>
    <pardef n="canó/in__n_f">
      <e>
        <p>
          <l>na</l>
          <r>in<s n="n"/><s n="f"/><s n="sg"/><s n="gen"/></r>
        </p>
      </e>
      <e>
        <p>
          <l>in</l>
          <r>in<s n="n"/><s n="f"/><s n="sg"/><s n="nom"/></r>
        </p>
      </e>
      <e>
        <p>
          <l>nacha</l>
          <r>in<s n="n"/><s n="f"/><s n="pl"/><s n="gen"/></r>
        </p>
      </e>
      <e>
        <p>
          <l>nacha</l>
          <r>in<s n="n"/><s n="f"/><s n="pl"/><s n="nom"/></r>
        </p>
      </e>
    </pardef>
    <pardef n="su/bh__n_f">
      <e>
        <p>
          <l>ibhe</l>
          <r>bh<s n="n"/><s n="f"/><s n="sg"/><s n="gen"/></r>
        </p>
      </e>
      <e>
        <p>
          <l>bh</l>
          <r>bh<s n="n"/><s n="f"/><s n="sg"/><s n="nom"/></r>
        </p>
      </e>
      <e>
        <p>
          <l>bh</l>
          <r>bh<s n="n"/><s n="f"/><s n="pl"/><s n="gen"/></r>
        </p>
      </e>
      <e>
        <p>
          <l>bha</l>
          <r>bh<s n="n"/><s n="f"/><s n="pl"/><s n="nom"/></r>
        </p>
      </e>
    </pardef>
    <pardef n="ollphlé/asc__n_f">
      <e>
        <p>
          <l>isce</l>
          <r>asc<s n="n"/><s n="f"/><s n="sg"/><s n="gen"/></r>
        </p>
      </e>
      <e>
        <p>
          <l>asc</l>
          <r>asc<s n="n"/><s n="f"/><s n="sg"/><s n="nom"/></r>
        </p>
      </e>
    </pardef>
    <pardef n="con/radh__n_m">
      <e>
        <p>
          <l>artha</l>
          <r>radh<s n="n"/><s n="m"/><s n="sg"/><s n="gen"/></r>
        </p>
      </e>
      <e>
        <p>
          <l>radh</l>
          <r>radh<s n="n"/><s n="m"/><s n="sg"/><s n="nom"/></r>
        </p>
      </e>
      <e>
        <p>
          <l>arthaí</l>
          <r>radh<s n="n"/><s n="m"/><s n="pl"/><s n="nom"/></r>
        </p>
      </e>
    </pardef>
    <pardef n="ú/r__adj">
      <e>
        <p>
          <l>ir</l>
          <r>r<s n="adj"/><s n="m"/><s n="sg"/><s n="gen"/></r>
        </p>
      </e>
      <e>
        <p>
          <l>ire</l>
          <r>r<s n="adj"/><s n="f"/><s n="sg"/><s n="gen"/></r>
        </p>
      </e>
      <e>
        <p>
          <l>r</l>
          <r>r<s n="adj"/><s n="mf"/><s n="sg"/><s n="nom"/></r>
        </p>
      </e>
      <e>
        <p>
          <l>ra</l>
          <r>r<s n="adj"/><s n="mf"/><s n="pl"/><s n="nom"/></r>
        </p>
      </e>
    </pardef>
    <pardef n="cáit/h__vblex">
      <e>
        <p>
          <l>hfidh</l>
          <r>h<s n="vblex"/><s n="fti"/></r>
        </p>
      </e>
      <e>
        <p>
          <l>hfear</l>
          <r>h<s n="vblex"/><s n="fti"/><s n="impers"/><s n="sp"/></r>
        </p>
      </e>
      <e>
        <p>
          <l>hfimid</l>
          <r>h<s n="vblex"/><s n="fti"/><s n="p1"/><s n="pl"/></r>
        </p>
      </e>
      <e>
        <p>
          <l>e</l>
          <r>h<s n="vblex"/><s n="ger"/><s n="sg"/><s n="gen"/></r>
        </p>
      </e>
      <e>
        <p>
          <l>headh</l>
          <r>h<s n="vblex"/><s n="ger"/><s n="sg"/><s n="nom"/></r>
        </p>
      </e>
      <e>
        <p>
          <l>him</l>
          <r>h<s n="vblex"/><s n="imp"/><s n="p1"/><s n="sg"/></r>
        </p>
      </e>
      <e>
        <p>
          <l>himis</l>
          <r>h<s n="vblex"/><s n="imp"/><s n="p1"/><s n="pl"/></r>
        </p>
      </e>
      <e>
        <p>
          <l>h</l>
          <r>h<s n="vblex"/><s n="imp"/><s n="p2"/><s n="sg"/></r>
        </p>
      </e>
      <e>
        <p>
          <l>higí</l>
          <r>h<s n="vblex"/><s n="imp"/><s n="p2"/><s n="pl"/></r>
        </p>
      </e>
      <e>
        <p>
          <l>headh</l>
          <r>h<s n="vblex"/><s n="imp"/><s n="p3"/><s n="sg"/></r>
        </p>
      </e>
      <e>
        <p>
          <l>hidís</l>
          <r>h<s n="vblex"/><s n="imp"/><s n="p3"/><s n="pl"/></r>
        </p>
      </e>
      <e>
        <p>
          <l>headh</l>
          <r>h<s n="vblex"/><s n="past"/><s n="impers"/><s n="sp"/></r>
        </p>
      </e>
      <e>
        <p>
          <l>e</l>
          <r>h<s n="vblex"/><s n="pp"/></r>
        </p>
      </e>
      <e>
        <p>
          <l>heann</l>
          <r>h<s n="vblex"/><s n="pres"/></r>
        </p>
      </e>
      <e>
        <p>
          <l>ear</l>
          <r>h<s n="vblex"/><s n="pres"/><s n="impers"/><s n="sp"/></r>
        </p>
      </e>
      <e>
        <p>
          <l>him</l>
          <r>h<s n="vblex"/><s n="pres"/><s n="p1"/><s n="sg"/></r>
        </p>
      </e>
      <e>
        <p>
          <l>himid</l>
          <r>h<s n="vblex"/><s n="pres"/><s n="p1"/><s n="pl"/></r>
        </p>
      </e>
    </pardef>
    <pardef n="né/al__n_m">
      <e>
        <p>
          <l>il</l>
          <r>al<s n="n"/><s n="m"/><s n="sg"/><s n="gen"/></r>
        </p>
      </e>
      <e>
        <p>
          <l>al</l>
          <r>al<s n="n"/><s n="m"/><s n="sg"/><s n="nom"/></r>
        </p>
      </e>
      <e>
        <p>
          <l>alta</l>
          <r>al<s n="n"/><s n="m"/><s n="pl"/><s n="gen"/></r>
        </p>
      </e>
      <e>
        <p>
          <l>alta</l>
          <r>al<s n="n"/><s n="m"/><s n="pl"/><s n="nom"/></r>
        </p>
      </e>
    </pardef>
    <pardef n="cnagbhruit/h__n_f">
      <e>
        <p>
          <l>e</l>
          <r>h<s n="n"/><s n="f"/><s n="sg"/><s n="gen"/></r>
        </p>
      </e>
      <e>
        <p>
          <l>h</l>
          <r>h<s n="n"/><s n="f"/><s n="sg"/><s n="nom"/></r>
        </p>
      </e>
    </pardef>
    <pardef n="ua/im__n_f">
      <e>
        <p>
          <l>ma</l>
          <r>im<s n="n"/><s n="f"/><s n="sg"/><s n="gen"/></r>
        </p>
      </e>
      <e>
        <p>
          <l>im</l>
          <r>im<s n="n"/><s n="f"/><s n="sg"/><s n="nom"/></r>
        </p>
      </e>
      <e>
        <p>
          <l>manna</l>
          <r>im<s n="n"/><s n="f"/><s n="pl"/><s n="gen"/></r>
        </p>
      </e>
      <e>
        <p>
          <l>manna</l>
          <r>im<s n="n"/><s n="f"/><s n="pl"/><s n="nom"/></r>
        </p>
      </e>
    </pardef>
    <pardef n="fulaing__vblex">
      <e>
        <p>
          <l>eoidh</l>
          <r><s n="vblex"/><s n="fti"/></r>
        </p>
      </e>
      <e>
        <p>
          <l>eofar</l>
          <r><s n="vblex"/><s n="fti"/><s n="impers"/><s n="sp"/></r>
        </p>
      </e>
      <e>
        <p>
          <l>eoimid</l>
          <r><s n="vblex"/><s n="fti"/><s n="p1"/><s n="pl"/></r>
        </p>
      </e>
      <e>
        <p>
          <l>ím</l>
          <r><s n="vblex"/><s n="imp"/><s n="p1"/><s n="sg"/></r>
        </p>
      </e>
      <e>
        <p>
          <l>ímis</l>
          <r><s n="vblex"/><s n="imp"/><s n="p1"/><s n="pl"/></r>
        </p>
      </e>
      <e>
        <p>
          <l></l>
          <r><s n="vblex"/><s n="imp"/><s n="p2"/><s n="sg"/></r>
        </p>
      </e>
      <e>
        <p>
          <l>ígí</l>
          <r><s n="vblex"/><s n="imp"/><s n="p2"/><s n="pl"/></r>
        </p>
      </e>
      <e>
        <p>
          <l>íodh</l>
          <r><s n="vblex"/><s n="imp"/><s n="p3"/><s n="sg"/></r>
        </p>
      </e>
      <e>
        <p>
          <l>ídís</l>
          <r><s n="vblex"/><s n="imp"/><s n="p3"/><s n="pl"/></r>
        </p>
      </e>
      <e>
        <p>
          <l>íodh</l>
          <r><s n="vblex"/><s n="past"/><s n="impers"/><s n="sp"/></r>
        </p>
      </e>
      <e>
        <p>
          <l>the</l>
          <r><s n="vblex"/><s n="pp"/></r>
        </p>
      </e>
      <e>
        <p>
          <l>íonn</l>
          <r><s n="vblex"/><s n="pres"/></r>
        </p>
      </e>
      <e>
        <p>
          <l>ítear</l>
          <r><s n="vblex"/><s n="pres"/><s n="impers"/><s n="sp"/></r>
        </p>
      </e>
      <e>
        <p>
          <l>ím</l>
          <r><s n="vblex"/><s n="pres"/><s n="p1"/><s n="sg"/></r>
        </p>
      </e>
      <e>
        <p>
          <l>ímid</l>
          <r><s n="vblex"/><s n="pres"/><s n="p1"/><s n="pl"/></r>
        </p>
      </e>
    </pardef>
    <pardef n="insamh/ladh__n_m">
      <e>
        <p>
          <l>alta</l>
          <r>ladh<s n="n"/><s n="m"/><s n="sg"/><s n="gen"/></r>
        </p>
      </e>
      <e>
        <p>
          <l>ladh</l>
          <r>ladh<s n="n"/><s n="m"/><s n="sg"/><s n="nom"/></r>
        </p>
      </e>
    </pardef>
    <pardef n="é/an__n_m">
      <e>
        <p>
          <l>in</l>
          <r>an<s n="n"/><s n="m"/><s n="sg"/><s n="gen"/></r>
        </p>
      </e>
      <e>
        <p>
          <l>an</l>
          <r>an<s n="n"/><s n="m"/><s n="sg"/><s n="nom"/></r>
        </p>
      </e>
      <e>
        <p>
          <l>an</l>
          <r>an<s n="n"/><s n="m"/><s n="pl"/><s n="gen"/></r>
        </p>
      </e>
      <e>
        <p>
          <l>in</l>
          <r>an<s n="n"/><s n="m"/><s n="pl"/><s n="nom"/></r>
        </p>
      </e>
    </pardef>
    <pardef n="dol__n_m">
      <e>
        <p>
          <l>a</l>
          <r><s n="n"/><s n="m"/><s n="sg"/><s n="gen"/></r>
        </p>
      </e>
      <e>
        <p>
          <l></l>
          <r><s n="n"/><s n="m"/><s n="sg"/><s n="nom"/></r>
        </p>
      </e>
      <e>
        <p>
          <l></l>
          <r><s n="n"/><s n="m"/><s n="pl"/><s n="gen"/></r>
        </p>
      </e>
      <e>
        <p>
          <l>a</l>
          <r><s n="n"/><s n="m"/><s n="pl"/><s n="nom"/></r>
        </p>
      </e>
    </pardef>
    <pardef n="í/oc__n_f">
      <e>
        <p>
          <l>ce</l>
          <r>oc<s n="n"/><s n="f"/><s n="sg"/><s n="gen"/></r>
        </p>
      </e>
      <e>
        <p>
          <l>oc</l>
          <r>oc<s n="n"/><s n="f"/><s n="sg"/><s n="nom"/></r>
        </p>
      </e>
      <e>
        <p>
          <l>oc</l>
          <r>oc<s n="n"/><s n="f"/><s n="pl"/><s n="gen"/></r>
        </p>
      </e>
      <e>
        <p>
          <l>oca</l>
          <r>oc<s n="n"/><s n="f"/><s n="pl"/><s n="nom"/></r>
        </p>
      </e>
    </pardef>
    <pardef n="róst__vblex">
      <e>
        <p>
          <l>faidh</l>
          <r><s n="vblex"/><s n="fti"/></r>
        </p>
      </e>
      <e>
        <p>
          <l>far</l>
          <r><s n="vblex"/><s n="fti"/><s n="impers"/><s n="sp"/></r>
        </p>
      </e>
      <e>
        <p>
          <l>faimid</l>
          <r><s n="vblex"/><s n="fti"/><s n="p1"/><s n="pl"/></r>
        </p>
      </e>
      <e>
        <p>
          <l>faí</l>
          <r><s n="vblex"/><s n="cni"/><s n="impers"/><s n="sp"/></r>
        </p>
      </e>
      <e>
        <p>
          <l>fainn</l>
          <r><s n="vblex"/><s n="cni"/><s n="p1"/><s n="sg"/></r>
        </p>
      </e>
      <e>
        <p>
          <l>faimis</l>
          <r><s n="vblex"/><s n="cni"/><s n="p1"/><s n="pl"/></r>
        </p>
      </e>
      <e>
        <p>
          <l>fá</l>
          <r><s n="vblex"/><s n="cni"/><s n="p2"/><s n="sg"/></r>
        </p>
      </e>
      <e>
        <p>
          <l>fadh</l>
          <r><s n="vblex"/><s n="cni"/><s n="p2"/><s n="pl"/></r>
        </p>
      </e>
      <e>
        <p>
          <l>fadh</l>
          <r><s n="vblex"/><s n="cni"/><s n="p3"/><s n="sg"/></r>
        </p>
      </e>
      <e>
        <p>
          <l>faidís</l>
          <r><s n="vblex"/><s n="cni"/><s n="p3"/><s n="pl"/></r>
        </p>
      </e>
      <e>
        <p>
          <l>a</l>
          <r><s n="vblex"/><s n="ger"/><s n="sg"/><s n="gen"/></r>
        </p>
      </e>
      <e>
        <p>
          <l>adh</l>
          <r><s n="vblex"/><s n="ger"/><s n="sg"/><s n="nom"/></r>
        </p>
      </e>
      <e>
        <p>
          <l>aim</l>
          <r><s n="vblex"/><s n="imp"/><s n="p1"/><s n="sg"/></r>
        </p>
      </e>
      <e>
        <p>
          <l>aimis</l>
          <r><s n="vblex"/><s n="imp"/><s n="p1"/><s n="pl"/></r>
        </p>
      </e>
      <e>
        <p>
          <l></l>
          <r><s n="vblex"/><s n="imp"/><s n="p2"/><s n="sg"/></r>
        </p>
      </e>
      <e>
        <p>
          <l>aigí</l>
          <r><s n="vblex"/><s n="imp"/><s n="p2"/><s n="pl"/></r>
        </p>
      </e>
      <e>
        <p>
          <l>adh</l>
          <r><s n="vblex"/><s n="imp"/><s n="p3"/><s n="sg"/></r>
        </p>
      </e>
      <e>
        <p>
          <l>aidís</l>
          <r><s n="vblex"/><s n="imp"/><s n="p3"/><s n="pl"/></r>
        </p>
      </e>
      <e>
        <p>
          <l></l>
          <r><s n="vblex"/><s n="past"/></r>
        </p>
      </e>
      <e>
        <p>
          <l>adh</l>
          <r><s n="vblex"/><s n="past"/><s n="impers"/><s n="sp"/></r>
        </p>
      </e>
      <e>
        <p>
          <l>amar</l>
          <r><s n="vblex"/><s n="past"/><s n="p1"/><s n="pl"/></r>
        </p>
      </e>
      <e>
        <p>
          <l>adar</l>
          <r><s n="vblex"/><s n="past"/><s n="p3"/><s n="pl"/></r>
        </p>
      </e>
      <e>
        <p>
          <l>aí</l>
          <r><s n="vblex"/><s n="pii"/><s n="impers"/><s n="sp"/></r>
        </p>
      </e>
      <e>
        <p>
          <l>ainn</l>
          <r><s n="vblex"/><s n="pii"/><s n="p1"/><s n="sg"/></r>
        </p>
      </e>
      <e>
        <p>
          <l>aimis</l>
          <r><s n="vblex"/><s n="pii"/><s n="p1"/><s n="pl"/></r>
        </p>
      </e>
      <e>
        <p>
          <l>á</l>
          <r><s n="vblex"/><s n="pii"/><s n="p2"/><s n="sg"/></r>
        </p>
      </e>
      <e>
        <p>
          <l>adh</l>
          <r><s n="vblex"/><s n="pii"/><s n="p2"/><s n="pl"/></r>
        </p>
      </e>
      <e>
        <p>
          <l>adh</l>
          <r><s n="vblex"/><s n="pii"/><s n="p3"/><s n="sg"/></r>
        </p>
      </e>
      <e>
        <p>
          <l>aidís</l>
          <r><s n="vblex"/><s n="pii"/><s n="p3"/><s n="pl"/></r>
        </p>
      </e>
      <e>
        <p>
          <l>a</l>
          <r><s n="vblex"/><s n="pp"/></r>
        </p>
      </e>
      <e>
        <p>
          <l>ann</l>
          <r><s n="vblex"/><s n="pres"/></r>
        </p>
      </e>
      <e>
        <p>
          <l>ar</l>
          <r><s n="vblex"/><s n="pres"/><s n="impers"/><s n="sp"/></r>
        </p>
      </e>
      <e>
        <p>
          <l>aim</l>
          <r><s n="vblex"/><s n="pres"/><s n="p1"/><s n="sg"/></r>
        </p>
      </e>
      <e>
        <p>
          <l>aimid</l>
          <r><s n="vblex"/><s n="pres"/><s n="p1"/><s n="pl"/></r>
        </p>
      </e>
      <e>
        <p>
          <l>a</l>
          <r><s n="vblex"/><s n="prs"/></r>
        </p>
      </e>
      <e>
        <p>
          <l>aimid</l>
          <r><s n="vblex"/><s n="prs"/><s n="p1"/><s n="pl"/></r>
        </p>
      </e>
    </pardef>
    <pardef n="cúra/m__n_m">
      <e>
        <p>
          <l>im</l>
          <r>m<s n="n"/><s n="m"/><s n="sg"/><s n="gen"/></r>
        </p>
      </e>
      <e>
        <p>
          <l>m</l>
          <r>m<s n="n"/><s n="m"/><s n="sg"/><s n="nom"/></r>
        </p>
      </e>
      <e>
        <p>
          <l>imí</l>
          <r>m<s n="n"/><s n="m"/><s n="pl"/><s n="gen"/></r>
        </p>
      </e>
      <e>
        <p>
          <l>imí</l>
          <r>m<s n="n"/><s n="m"/><s n="pl"/><s n="nom"/></r>
        </p>
      </e>
    </pardef>
    <pardef n="tro/st__n_f">
      <e>
        <p>
          <l>iste</l>
          <r>st<s n="n"/><s n="f"/><s n="sg"/><s n="gen"/></r>
        </p>
      </e>
      <e>
        <p>
          <l>st</l>
          <r>st<s n="n"/><s n="f"/><s n="sg"/><s n="nom"/></r>
        </p>
      </e>
      <e>
        <p>
          <l>stanna</l>
          <r>st<s n="n"/><s n="f"/><s n="pl"/><s n="gen"/></r>
        </p>
      </e>
      <e>
        <p>
          <l>stanna</l>
          <r>st<s n="n"/><s n="f"/><s n="pl"/><s n="nom"/></r>
        </p>
      </e>
    </pardef>
    <pardef n="to/gh__vblex">
      <e>
        <p>
          <l>ghfaidh</l>
          <r>gh<s n="vblex"/><s n="fti"/></r>
        </p>
      </e>
      <e>
        <p>
          <l>ghfar</l>
          <r>gh<s n="vblex"/><s n="fti"/><s n="impers"/><s n="sp"/></r>
        </p>
      </e>
      <e>
        <p>
          <l>ghfaimid</l>
          <r>gh<s n="vblex"/><s n="fti"/><s n="p1"/><s n="pl"/></r>
        </p>
      </e>
      <e>
        <p>
          <l>fa</l>
          <r>gh<s n="vblex"/><s n="ger"/><s n="sg"/><s n="gen"/></r>
        </p>
      </e>
      <e>
        <p>
          <l>ghadh</l>
          <r>gh<s n="vblex"/><s n="ger"/><s n="sg"/><s n="nom"/></r>
        </p>
      </e>
      <e>
        <p>
          <l>ghaim</l>
          <r>gh<s n="vblex"/><s n="imp"/><s n="p1"/><s n="sg"/></r>
        </p>
      </e>
      <e>
        <p>
          <l>ghaimis</l>
          <r>gh<s n="vblex"/><s n="imp"/><s n="p1"/><s n="pl"/></r>
        </p>
      </e>
      <e>
        <p>
          <l>gh</l>
          <r>gh<s n="vblex"/><s n="imp"/><s n="p2"/><s n="sg"/></r>
        </p>
      </e>
      <e>
        <p>
          <l>ghaigí</l>
          <r>gh<s n="vblex"/><s n="imp"/><s n="p2"/><s n="pl"/></r>
        </p>
      </e>
      <e>
        <p>
          <l>ghadh</l>
          <r>gh<s n="vblex"/><s n="imp"/><s n="p3"/><s n="sg"/></r>
        </p>
      </e>
      <e>
        <p>
          <l>ghaidís</l>
          <r>gh<s n="vblex"/><s n="imp"/><s n="p3"/><s n="pl"/></r>
        </p>
      </e>
      <e>
        <p>
          <l>ghadh</l>
          <r>gh<s n="vblex"/><s n="past"/><s n="impers"/><s n="sp"/></r>
        </p>
      </e>
      <e>
        <p>
          <l>fa</l>
          <r>gh<s n="vblex"/><s n="pp"/></r>
        </p>
      </e>
      <e>
        <p>
          <l>ghann</l>
          <r>gh<s n="vblex"/><s n="pres"/></r>
        </p>
      </e>
      <e>
        <p>
          <l>ghtar</l>
          <r>gh<s n="vblex"/><s n="pres"/><s n="impers"/><s n="sp"/></r>
        </p>
      </e>
      <e>
        <p>
          <l>ghaim</l>
          <r>gh<s n="vblex"/><s n="pres"/><s n="p1"/><s n="sg"/></r>
        </p>
      </e>
      <e>
        <p>
          <l>ghaimid</l>
          <r>gh<s n="vblex"/><s n="pres"/><s n="p1"/><s n="pl"/></r>
        </p>
      </e>
    </pardef>
    <pardef n="im/eall__n_m">
      <e>
        <p>
          <l>ill</l>
          <r>eall<s n="n"/><s n="m"/><s n="sg"/><s n="gen"/></r>
        </p>
      </e>
      <e>
        <p>
          <l>eall</l>
          <r>eall<s n="n"/><s n="m"/><s n="sg"/><s n="nom"/></r>
        </p>
      </e>
      <e>
        <p>
          <l>eall</l>
          <r>eall<s n="n"/><s n="m"/><s n="pl"/><s n="gen"/></r>
        </p>
      </e>
      <e>
        <p>
          <l>ill</l>
          <r>eall<s n="n"/><s n="m"/><s n="pl"/><s n="nom"/></r>
        </p>
      </e>
    </pardef>
    <pardef n="lu/ch__n_f">
      <e>
        <p>
          <l>iche</l>
          <r>ch<s n="n"/><s n="f"/><s n="sg"/><s n="gen"/></r>
        </p>
      </e>
      <e>
        <p>
          <l>ch</l>
          <r>ch<s n="n"/><s n="f"/><s n="sg"/><s n="nom"/></r>
        </p>
      </e>
      <e>
        <p>
          <l>ch</l>
          <r>ch<s n="n"/><s n="f"/><s n="pl"/><s n="gen"/></r>
        </p>
      </e>
      <e>
        <p>
          <l>cha</l>
          <r>ch<s n="n"/><s n="f"/><s n="pl"/><s n="nom"/></r>
        </p>
      </e>
    </pardef>
    <pardef n="scait/heamh__n_m">
      <e>
        <p>
          <l>himh</l>
          <r>heamh<s n="n"/><s n="m"/><s n="sg"/><s n="gen"/></r>
        </p>
      </e>
      <e>
        <p>
          <l>heamh</l>
          <r>heamh<s n="n"/><s n="m"/><s n="sg"/><s n="nom"/></r>
        </p>
      </e>
      <e>
        <p>
          <l>í</l>
          <r>heamh<s n="n"/><s n="m"/><s n="pl"/><s n="nom"/></r>
        </p>
      </e>
    </pardef>
    <pardef n="ta/lamh__n_m">
      <e>
        <p>
          <l>laimh</l>
          <r>lamh<s n="n"/><s n="m"/><s n="sg"/><s n="gen"/></r>
        </p>
      </e>
      <e>
        <p>
          <l>lamh</l>
          <r>lamh<s n="n"/><s n="m"/><s n="sg"/><s n="nom"/></r>
        </p>
      </e>
      <e>
        <p>
          <l>ilte</l>
          <r>lamh<s n="n"/><s n="m"/><s n="pl"/><s n="nom"/></r>
        </p>
      </e>
    </pardef>
    <pardef n="fo/lamh__adj">
      <e>
        <p>
          <l>laimh</l>
          <r>lamh<s n="adj"/><s n="m"/><s n="sg"/><s n="gen"/></r>
        </p>
      </e>
      <e>
        <p>
          <l>ilmhe</l>
          <r>lamh<s n="adj"/><s n="f"/><s n="sg"/><s n="gen"/></r>
        </p>
      </e>
      <e>
        <p>
          <l>lamh</l>
          <r>lamh<s n="adj"/><s n="mf"/><s n="sg"/><s n="nom"/></r>
        </p>
      </e>
      <e>
        <p>
          <l>lmha</l>
          <r>lamh<s n="adj"/><s n="mf"/><s n="pl"/><s n="nom"/></r>
        </p>
      </e>
    </pardef>
    <pardef n="c/ith__n_m">
      <e>
        <p>
          <l>eatha</l>
          <r>ith<s n="n"/><s n="m"/><s n="sg"/><s n="gen"/></r>
        </p>
      </e>
      <e>
        <p>
          <l>ith</l>
          <r>ith<s n="n"/><s n="m"/><s n="sg"/><s n="nom"/></r>
        </p>
      </e>
      <e>
        <p>
          <l>eathanna</l>
          <r>ith<s n="n"/><s n="m"/><s n="pl"/><s n="gen"/></r>
        </p>
      </e>
      <e>
        <p>
          <l>eathanna</l>
          <r>ith<s n="n"/><s n="m"/><s n="pl"/><s n="nom"/></r>
        </p>
      </e>
    </pardef>
    <pardef n="beo__n_m">
      <e>
        <p>
          <l></l>
          <r><s n="n"/><s n="m"/><s n="sg"/><s n="gen"/></r>
        </p>
      </e>
      <e>
        <p>
          <l></l>
          <r><s n="n"/><s n="m"/><s n="sg"/><s n="nom"/></r>
        </p>
      </e>
      <e>
        <p>
          <l></l>
          <r><s n="n"/><s n="m"/><s n="pl"/><s n="gen"/></r>
        </p>
      </e>
      <e>
        <p>
          <l></l>
          <r><s n="n"/><s n="m"/><s n="pl"/><s n="nom"/></r>
        </p>
      </e>
    </pardef>
    <pardef n="fo/llas__adj">
      <e>
        <p>
          <l>llais</l>
          <r>llas<s n="adj"/><s n="m"/><s n="sg"/><s n="gen"/></r>
        </p>
      </e>
      <e>
        <p>
          <l>ilse</l>
          <r>llas<s n="adj"/><s n="f"/><s n="sg"/><s n="gen"/></r>
        </p>
      </e>
      <e>
        <p>
          <l>llas</l>
          <r>llas<s n="adj"/><s n="mf"/><s n="sg"/><s n="nom"/></r>
        </p>
      </e>
      <e>
        <p>
          <l>llasa</l>
          <r>llas<s n="adj"/><s n="mf"/><s n="pl"/><s n="nom"/></r>
        </p>
      </e>
    </pardef>
    <pardef n="laí/on__n_m">
      <e>
        <p>
          <l>n</l>
          <r>on<s n="n"/><s n="m"/><s n="sg"/><s n="gen"/></r>
        </p>
      </e>
      <e>
        <p>
          <l>on</l>
          <r>on<s n="n"/><s n="m"/><s n="sg"/><s n="nom"/></r>
        </p>
      </e>
    </pardef>
    <pardef n="cabh/ail__n_f">
      <e>
        <p>
          <l>lach</l>
          <r>ail<s n="n"/><s n="f"/><s n="sg"/><s n="gen"/></r>
        </p>
      </e>
      <e>
        <p>
          <l>ail</l>
          <r>ail<s n="n"/><s n="f"/><s n="sg"/><s n="nom"/></r>
        </p>
      </e>
      <e>
        <p>
          <l>lacha</l>
          <r>ail<s n="n"/><s n="f"/><s n="pl"/><s n="gen"/></r>
        </p>
      </e>
      <e>
        <p>
          <l>lacha</l>
          <r>ail<s n="n"/><s n="f"/><s n="pl"/><s n="nom"/></r>
        </p>
      </e>
    </pardef>
    <pardef n="toigh/is__n_f">
      <e>
        <p>
          <l>se</l>
          <r>is<s n="n"/><s n="f"/><s n="sg"/><s n="gen"/></r>
        </p>
      </e>
      <e>
        <p>
          <l>is</l>
          <r>is<s n="n"/><s n="f"/><s n="sg"/><s n="nom"/></r>
        </p>
      </e>
    </pardef>
    <pardef n="sná/mh__vblex">
      <e>
        <p>
          <l>mhfaidh</l>
          <r>mh<s n="vblex"/><s n="fti"/></r>
        </p>
      </e>
      <e>
        <p>
          <l>mhfar</l>
          <r>mh<s n="vblex"/><s n="fti"/><s n="impers"/><s n="sp"/></r>
        </p>
      </e>
      <e>
        <p>
          <l>mhfaimid</l>
          <r>mh<s n="vblex"/><s n="fti"/><s n="p1"/><s n="pl"/></r>
        </p>
      </e>
      <e>
        <p>
          <l>mhfaí</l>
          <r>mh<s n="vblex"/><s n="cni"/><s n="impers"/><s n="sp"/></r>
        </p>
      </e>
      <e>
        <p>
          <l>mhfainn</l>
          <r>mh<s n="vblex"/><s n="cni"/><s n="p1"/><s n="sg"/></r>
        </p>
      </e>
      <e>
        <p>
          <l>mhfaimis</l>
          <r>mh<s n="vblex"/><s n="cni"/><s n="p1"/><s n="pl"/></r>
        </p>
      </e>
      <e>
        <p>
          <l>mhfá</l>
          <r>mh<s n="vblex"/><s n="cni"/><s n="p2"/><s n="sg"/></r>
        </p>
      </e>
      <e>
        <p>
          <l>mhfadh</l>
          <r>mh<s n="vblex"/><s n="cni"/><s n="p2"/><s n="pl"/></r>
        </p>
      </e>
      <e>
        <p>
          <l>mhfadh</l>
          <r>mh<s n="vblex"/><s n="cni"/><s n="p3"/><s n="sg"/></r>
        </p>
      </e>
      <e>
        <p>
          <l>mhfaidís</l>
          <r>mh<s n="vblex"/><s n="cni"/><s n="p3"/><s n="pl"/></r>
        </p>
      </e>
      <e>
        <p>
          <l>mhaim</l>
          <r>mh<s n="vblex"/><s n="imp"/><s n="p1"/><s n="sg"/></r>
        </p>
      </e>
      <e>
        <p>
          <l>mhaimis</l>
          <r>mh<s n="vblex"/><s n="imp"/><s n="p1"/><s n="pl"/></r>
        </p>
      </e>
      <e>
        <p>
          <l>mh</l>
          <r>mh<s n="vblex"/><s n="imp"/><s n="p2"/><s n="sg"/></r>
        </p>
      </e>
      <e>
        <p>
          <l>mhaigí</l>
          <r>mh<s n="vblex"/><s n="imp"/><s n="p2"/><s n="pl"/></r>
        </p>
      </e>
      <e>
        <p>
          <l>mhadh</l>
          <r>mh<s n="vblex"/><s n="imp"/><s n="p3"/><s n="sg"/></r>
        </p>
      </e>
      <e>
        <p>
          <l>mhaidís</l>
          <r>mh<s n="vblex"/><s n="imp"/><s n="p3"/><s n="pl"/></r>
        </p>
      </e>
      <e>
        <p>
          <l>mh</l>
          <r>mh<s n="vblex"/><s n="past"/></r>
        </p>
      </e>
      <e>
        <p>
          <l>mhadh</l>
          <r>mh<s n="vblex"/><s n="past"/><s n="impers"/><s n="sp"/></r>
        </p>
      </e>
      <e>
        <p>
          <l>mhamar</l>
          <r>mh<s n="vblex"/><s n="past"/><s n="p1"/><s n="pl"/></r>
        </p>
      </e>
      <e>
        <p>
          <l>mhadar</l>
          <r>mh<s n="vblex"/><s n="past"/><s n="p3"/><s n="pl"/></r>
        </p>
      </e>
      <e>
        <p>
          <l>mhtaí</l>
          <r>mh<s n="vblex"/><s n="pii"/><s n="impers"/><s n="sp"/></r>
        </p>
      </e>
      <e>
        <p>
          <l>mhainn</l>
          <r>mh<s n="vblex"/><s n="pii"/><s n="p1"/><s n="sg"/></r>
        </p>
      </e>
      <e>
        <p>
          <l>mhaimis</l>
          <r>mh<s n="vblex"/><s n="pii"/><s n="p1"/><s n="pl"/></r>
        </p>
      </e>
      <e>
        <p>
          <l>mhtá</l>
          <r>mh<s n="vblex"/><s n="pii"/><s n="p2"/><s n="sg"/></r>
        </p>
      </e>
      <e>
        <p>
          <l>mhadh</l>
          <r>mh<s n="vblex"/><s n="pii"/><s n="p2"/><s n="pl"/></r>
        </p>
      </e>
      <e>
        <p>
          <l>mhadh</l>
          <r>mh<s n="vblex"/><s n="pii"/><s n="p3"/><s n="sg"/></r>
        </p>
      </e>
      <e>
        <p>
          <l>mhaidís</l>
          <r>mh<s n="vblex"/><s n="pii"/><s n="p3"/><s n="pl"/></r>
        </p>
      </e>
      <e>
        <p>
          <l>fa</l>
          <r>mh<s n="vblex"/><s n="pp"/></r>
        </p>
      </e>
      <e>
        <p>
          <l>mhann</l>
          <r>mh<s n="vblex"/><s n="pres"/></r>
        </p>
      </e>
      <e>
        <p>
          <l>mhtar</l>
          <r>mh<s n="vblex"/><s n="pres"/><s n="impers"/><s n="sp"/></r>
        </p>
      </e>
      <e>
        <p>
          <l>mhaim</l>
          <r>mh<s n="vblex"/><s n="pres"/><s n="p1"/><s n="sg"/></r>
        </p>
      </e>
      <e>
        <p>
          <l>mhaimid</l>
          <r>mh<s n="vblex"/><s n="pres"/><s n="p1"/><s n="pl"/></r>
        </p>
      </e>
      <e>
        <p>
          <l>mha</l>
          <r>mh<s n="vblex"/><s n="prs"/></r>
        </p>
      </e>
      <e>
        <p>
          <l>mhaimid</l>
          <r>mh<s n="vblex"/><s n="prs"/><s n="p1"/><s n="pl"/></r>
        </p>
      </e>
    </pardef>
    <pardef n="l/iag__n_f">
      <e>
        <p>
          <l>éige</l>
          <r>iag<s n="n"/><s n="f"/><s n="sg"/><s n="gen"/></r>
        </p>
      </e>
      <e>
        <p>
          <l>iag</l>
          <r>iag<s n="n"/><s n="f"/><s n="sg"/><s n="nom"/></r>
        </p>
      </e>
      <e>
        <p>
          <l>iag</l>
          <r>iag<s n="n"/><s n="f"/><s n="pl"/><s n="gen"/></r>
        </p>
      </e>
      <e>
        <p>
          <l>iaga</l>
          <r>iag<s n="n"/><s n="f"/><s n="pl"/><s n="nom"/></r>
        </p>
      </e>
    </pardef>
    <pardef n="/iall__n_f">
      <e>
        <p>
          <l>éille</l>
          <r>iall<s n="n"/><s n="f"/><s n="sg"/><s n="gen"/></r>
        </p>
      </e>
      <e>
        <p>
          <l>iall</l>
          <r>iall<s n="n"/><s n="f"/><s n="sg"/><s n="nom"/></r>
        </p>
      </e>
      <e>
        <p>
          <l>éill</l>
          <r>iall<s n="n"/><s n="f"/><s n="sg"/><s n="dat"/></r>
        </p>
      </e>
      <e>
        <p>
          <l>iallacha</l>
          <r>iall<s n="n"/><s n="f"/><s n="pl"/><s n="gen"/></r>
        </p>
      </e>
      <e>
        <p>
          <l>iallacha</l>
          <r>iall<s n="n"/><s n="f"/><s n="pl"/><s n="nom"/></r>
        </p>
      </e>
    </pardef>
    <pardef n="deamhandíb/irt__n_f">
      <e>
        <p>
          <l>eartha</l>
          <r>irt<s n="n"/><s n="f"/><s n="sg"/><s n="gen"/></r>
        </p>
      </e>
      <e>
        <p>
          <l>irt</l>
          <r>irt<s n="n"/><s n="f"/><s n="sg"/><s n="nom"/></r>
        </p>
      </e>
      <e>
        <p>
          <l>irtí</l>
          <r>irt<s n="n"/><s n="f"/><s n="pl"/><s n="gen"/></r>
        </p>
      </e>
      <e>
        <p>
          <l>irtí</l>
          <r>irt<s n="n"/><s n="f"/><s n="pl"/><s n="nom"/></r>
        </p>
      </e>
    </pardef>
    <pardef n="cos/air__n_f">
      <e>
        <p>
          <l>rach</l>
          <r>air<s n="n"/><s n="f"/><s n="sg"/><s n="gen"/></r>
        </p>
      </e>
      <e>
        <p>
          <l>air</l>
          <r>air<s n="n"/><s n="f"/><s n="sg"/><s n="nom"/></r>
        </p>
      </e>
    </pardef>
    <pardef n="/ó__n_m">
      <e>
        <p>
          <l>uí</l>
          <r>ó<s n="n"/><s n="m"/><s n="sg"/><s n="gen"/></r>
        </p>
      </e>
      <e>
        <p>
          <l>ó</l>
          <r>ó<s n="n"/><s n="m"/><s n="sg"/><s n="nom"/></r>
        </p>
      </e>
      <e>
        <p>
          <l>óí</l>
          <r>ó<s n="n"/><s n="m"/><s n="pl"/><s n="nom"/></r>
        </p>
      </e>
    </pardef>
    <pardef n="figiú/r__n_m">
      <e>
        <p>
          <l>ir</l>
          <r>r<s n="n"/><s n="m"/><s n="sg"/><s n="gen"/></r>
        </p>
      </e>
      <e>
        <p>
          <l>r</l>
          <r>r<s n="n"/><s n="m"/><s n="sg"/><s n="nom"/></r>
        </p>
      </e>
      <e>
        <p>
          <l>irí</l>
          <r>r<s n="n"/><s n="m"/><s n="pl"/><s n="gen"/></r>
        </p>
      </e>
      <e>
        <p>
          <l>irí</l>
          <r>r<s n="n"/><s n="m"/><s n="pl"/><s n="nom"/></r>
        </p>
      </e>
    </pardef>
    <pardef n="longbhá__n_m">
      <e>
        <p>
          <l>ite</l>
          <r><s n="n"/><s n="m"/><s n="sg"/><s n="gen"/></r>
        </p>
      </e>
      <e>
        <p>
          <l></l>
          <r><s n="n"/><s n="m"/><s n="sg"/><s n="nom"/></r>
        </p>
      </e>
      <e>
        <p>
          <l>ití</l>
          <r><s n="n"/><s n="m"/><s n="pl"/><s n="nom"/></r>
        </p>
      </e>
    </pardef>
    <pardef n="sú/igh__vblex">
      <e>
        <p>
          <l>faidh</l>
          <r>igh<s n="vblex"/><s n="fti"/></r>
        </p>
      </e>
      <e>
        <p>
          <l>far</l>
          <r>igh<s n="vblex"/><s n="fti"/><s n="impers"/><s n="sp"/></r>
        </p>
      </e>
      <e>
        <p>
          <l>faimid</l>
          <r>igh<s n="vblex"/><s n="fti"/><s n="p1"/><s n="pl"/></r>
        </p>
      </e>
      <e>
        <p>
          <l>faí</l>
          <r>igh<s n="vblex"/><s n="cni"/><s n="impers"/><s n="sp"/></r>
        </p>
      </e>
      <e>
        <p>
          <l>fainn</l>
          <r>igh<s n="vblex"/><s n="cni"/><s n="p1"/><s n="sg"/></r>
        </p>
      </e>
      <e>
        <p>
          <l>faimis</l>
          <r>igh<s n="vblex"/><s n="cni"/><s n="p1"/><s n="pl"/></r>
        </p>
      </e>
      <e>
        <p>
          <l>fá</l>
          <r>igh<s n="vblex"/><s n="cni"/><s n="p2"/><s n="sg"/></r>
        </p>
      </e>
      <e>
        <p>
          <l>fadh</l>
          <r>igh<s n="vblex"/><s n="cni"/><s n="p2"/><s n="pl"/></r>
        </p>
      </e>
      <e>
        <p>
          <l>fadh</l>
          <r>igh<s n="vblex"/><s n="cni"/><s n="p3"/><s n="sg"/></r>
        </p>
      </e>
      <e>
        <p>
          <l>faidís</l>
          <r>igh<s n="vblex"/><s n="cni"/><s n="p3"/><s n="pl"/></r>
        </p>
      </e>
      <e>
        <p>
          <l>ite</l>
          <r>igh<s n="vblex"/><s n="ger"/><s n="sg"/><s n="gen"/></r>
        </p>
      </e>
      <e>
        <p>
          <l></l>
          <r>igh<s n="vblex"/><s n="ger"/><s n="sg"/><s n="nom"/></r>
        </p>
      </e>
      <e>
        <p>
          <l>im</l>
          <r>igh<s n="vblex"/><s n="imp"/><s n="p1"/><s n="sg"/></r>
        </p>
      </e>
      <e>
        <p>
          <l>imis</l>
          <r>igh<s n="vblex"/><s n="imp"/><s n="p1"/><s n="pl"/></r>
        </p>
      </e>
      <e>
        <p>
          <l>igh</l>
          <r>igh<s n="vblex"/><s n="imp"/><s n="p2"/><s n="sg"/></r>
        </p>
      </e>
      <e>
        <p>
          <l>igí</l>
          <r>igh<s n="vblex"/><s n="imp"/><s n="p2"/><s n="pl"/></r>
        </p>
      </e>
      <e>
        <p>
          <l>dh</l>
          <r>igh<s n="vblex"/><s n="imp"/><s n="p3"/><s n="sg"/></r>
        </p>
      </e>
      <e>
        <p>
          <l>idís</l>
          <r>igh<s n="vblex"/><s n="imp"/><s n="p3"/><s n="pl"/></r>
        </p>
      </e>
      <e>
        <p>
          <l>igh</l>
          <r>igh<s n="vblex"/><s n="past"/></r>
        </p>
      </e>
      <e>
        <p>
          <l>dh</l>
          <r>igh<s n="vblex"/><s n="past"/><s n="impers"/><s n="sp"/></r>
        </p>
      </e>
      <e>
        <p>
          <l>mar</l>
          <r>igh<s n="vblex"/><s n="past"/><s n="p1"/><s n="pl"/></r>
        </p>
      </e>
      <e>
        <p>
          <l>dar</l>
          <r>igh<s n="vblex"/><s n="past"/><s n="p3"/><s n="pl"/></r>
        </p>
      </e>
      <e>
        <p>
          <l>ití</l>
          <r>igh<s n="vblex"/><s n="pii"/><s n="impers"/><s n="sp"/></r>
        </p>
      </e>
      <e>
        <p>
          <l>inn</l>
          <r>igh<s n="vblex"/><s n="pii"/><s n="p1"/><s n="sg"/></r>
        </p>
      </e>
      <e>
        <p>
          <l>imis</l>
          <r>igh<s n="vblex"/><s n="pii"/><s n="p1"/><s n="pl"/></r>
        </p>
      </e>
      <e>
        <p>
          <l>iteá</l>
          <r>igh<s n="vblex"/><s n="pii"/><s n="p2"/><s n="sg"/></r>
        </p>
      </e>
      <e>
        <p>
          <l>dh</l>
          <r>igh<s n="vblex"/><s n="pii"/><s n="p2"/><s n="pl"/></r>
        </p>
      </e>
      <e>
        <p>
          <l>dh</l>
          <r>igh<s n="vblex"/><s n="pii"/><s n="p3"/><s n="sg"/></r>
        </p>
      </e>
      <e>
        <p>
          <l>idís</l>
          <r>igh<s n="vblex"/><s n="pii"/><s n="p3"/><s n="pl"/></r>
        </p>
      </e>
      <e>
        <p>
          <l>ite</l>
          <r>igh<s n="vblex"/><s n="pp"/></r>
        </p>
      </e>
      <e>
        <p>
          <l>nn</l>
          <r>igh<s n="vblex"/><s n="pres"/></r>
        </p>
      </e>
      <e>
        <p>
          <l>itear</l>
          <r>igh<s n="vblex"/><s n="pres"/><s n="impers"/><s n="sp"/></r>
        </p>
      </e>
      <e>
        <p>
          <l>im</l>
          <r>igh<s n="vblex"/><s n="pres"/><s n="p1"/><s n="sg"/></r>
        </p>
      </e>
      <e>
        <p>
          <l>imid</l>
          <r>igh<s n="vblex"/><s n="pres"/><s n="p1"/><s n="pl"/></r>
        </p>
      </e>
      <e>
        <p>
          <l></l>
          <r>igh<s n="vblex"/><s n="prs"/></r>
        </p>
      </e>
      <e>
        <p>
          <l>imid</l>
          <r>igh<s n="vblex"/><s n="prs"/><s n="p1"/><s n="pl"/></r>
        </p>
      </e>
    </pardef>
    <pardef n="até/amh__n_m">
      <e>
        <p>
          <l>ite</l>
          <r>amh<s n="n"/><s n="m"/><s n="sg"/><s n="gen"/></r>
        </p>
      </e>
      <e>
        <p>
          <l>amh</l>
          <r>amh<s n="n"/><s n="m"/><s n="sg"/><s n="nom"/></r>
        </p>
      </e>
    </pardef>
    <pardef n="c/ill__n_f">
      <e>
        <p>
          <l>ille</l>
          <r>ill<s n="n"/><s n="f"/><s n="sg"/><s n="gen"/></r>
        </p>
      </e>
      <e>
        <p>
          <l>ill</l>
          <r>ill<s n="n"/><s n="f"/><s n="sg"/><s n="nom"/></r>
        </p>
      </e>
      <e>
        <p>
          <l>eall</l>
          <r>ill<s n="n"/><s n="f"/><s n="pl"/><s n="gen"/></r>
        </p>
      </e>
      <e>
        <p>
          <l>ealla</l>
          <r>ill<s n="n"/><s n="f"/><s n="pl"/><s n="nom"/></r>
        </p>
      </e>
    </pardef>
    <pardef n="máthairthí/r__n_f">
      <e>
        <p>
          <l>re</l>
          <r>r<s n="n"/><s n="f"/><s n="sg"/><s n="gen"/></r>
        </p>
      </e>
      <e>
        <p>
          <l>r</l>
          <r>r<s n="n"/><s n="f"/><s n="sg"/><s n="nom"/></r>
        </p>
      </e>
      <e>
        <p>
          <l>ortha</l>
          <r>r<s n="n"/><s n="f"/><s n="pl"/><s n="nom"/></r>
        </p>
      </e>
    </pardef>
    <pardef n="c/eap__n_m">
      <e>
        <p>
          <l>ip</l>
          <r>eap<s n="n"/><s n="m"/><s n="sg"/><s n="gen"/></r>
        </p>
      </e>
      <e>
        <p>
          <l>eap</l>
          <r>eap<s n="n"/><s n="m"/><s n="sg"/><s n="nom"/></r>
        </p>
      </e>
      <e>
        <p>
          <l>eap</l>
          <r>eap<s n="n"/><s n="m"/><s n="pl"/><s n="gen"/></r>
        </p>
      </e>
      <e>
        <p>
          <l>eapa</l>
          <r>eap<s n="n"/><s n="m"/><s n="pl"/><s n="nom"/></r>
        </p>
      </e>
    </pardef>
    <pardef n="Samh/ain__n_f">
      <e>
        <p>
          <l>na</l>
          <r>ain<s n="n"/><s n="f"/><s n="sg"/><s n="gen"/></r>
        </p>
      </e>
      <e>
        <p>
          <l>ain</l>
          <r>ain<s n="n"/><s n="f"/><s n="sg"/><s n="nom"/></r>
        </p>
      </e>
      <e>
        <p>
          <l>nacha</l>
          <r>ain<s n="n"/><s n="f"/><s n="pl"/><s n="gen"/></r>
        </p>
      </e>
      <e>
        <p>
          <l>nacha</l>
          <r>ain<s n="n"/><s n="f"/><s n="pl"/><s n="nom"/></r>
        </p>
      </e>
    </pardef>
    <pardef n="dosaen__n_m">
      <e>
        <p>
          <l></l>
          <r><s n="n"/><s n="m"/><s n="sg"/><s n="gen"/></r>
        </p>
      </e>
      <e>
        <p>
          <l></l>
          <r><s n="n"/><s n="m"/><s n="sg"/><s n="nom"/></r>
        </p>
      </e>
      <e>
        <p>
          <l>acha</l>
          <r><s n="n"/><s n="m"/><s n="pl"/><s n="nom"/></r>
        </p>
      </e>
    </pardef>
    <pardef n="go/b__n_m">
      <e>
        <p>
          <l>ib</l>
          <r>b<s n="n"/><s n="m"/><s n="sg"/><s n="gen"/></r>
        </p>
      </e>
      <e>
        <p>
          <l>b</l>
          <r>b<s n="n"/><s n="m"/><s n="sg"/><s n="nom"/></r>
        </p>
      </e>
      <e>
        <p>
          <l>b</l>
          <r>b<s n="n"/><s n="m"/><s n="pl"/><s n="gen"/></r>
        </p>
      </e>
      <e>
        <p>
          <l>ba</l>
          <r>b<s n="n"/><s n="m"/><s n="pl"/><s n="nom"/></r>
        </p>
      </e>
    </pardef>
    <pardef n="to/rc__n_m">
      <e>
        <p>
          <l>irc</l>
          <r>rc<s n="n"/><s n="m"/><s n="sg"/><s n="gen"/></r>
        </p>
      </e>
      <e>
        <p>
          <l>rc</l>
          <r>rc<s n="n"/><s n="m"/><s n="sg"/><s n="nom"/></r>
        </p>
      </e>
      <e>
        <p>
          <l>rc</l>
          <r>rc<s n="n"/><s n="m"/><s n="pl"/><s n="gen"/></r>
        </p>
      </e>
      <e>
        <p>
          <l>irc</l>
          <r>rc<s n="n"/><s n="m"/><s n="pl"/><s n="nom"/></r>
        </p>
      </e>
    </pardef>
    <pardef n="gannch/uid__n_f">
      <e>
        <p>
          <l>oda</l>
          <r>uid<s n="n"/><s n="f"/><s n="sg"/><s n="gen"/></r>
        </p>
      </e>
      <e>
        <p>
          <l>uid</l>
          <r>uid<s n="n"/><s n="f"/><s n="sg"/><s n="nom"/></r>
        </p>
      </e>
    </pardef>
    <pardef n="diamh/air__adj">
      <e>
        <p>
          <l>air</l>
          <r>air<s n="adj"/><s n="m"/><s n="sg"/><s n="gen"/></r>
        </p>
      </e>
      <e>
        <p>
          <l>aire</l>
          <r>air<s n="adj"/><s n="f"/><s n="sg"/><s n="gen"/></r>
        </p>
      </e>
      <e>
        <p>
          <l>air</l>
          <r>air<s n="adj"/><s n="mf"/><s n="sg"/><s n="nom"/></r>
        </p>
      </e>
      <e>
        <p>
          <l>ra</l>
          <r>air<s n="adj"/><s n="mf"/><s n="pl"/><s n="nom"/></r>
        </p>
      </e>
    </pardef>
    <pardef n="ua/sal__n_m">
      <e>
        <p>
          <l>sail</l>
          <r>sal<s n="n"/><s n="m"/><s n="sg"/><s n="gen"/></r>
        </p>
      </e>
      <e>
        <p>
          <l>sal</l>
          <r>sal<s n="n"/><s n="m"/><s n="sg"/><s n="nom"/></r>
        </p>
      </e>
      <e>
        <p>
          <l>isle</l>
          <r>sal<s n="n"/><s n="m"/><s n="pl"/><s n="gen"/></r>
        </p>
      </e>
      <e>
        <p>
          <l>isle</l>
          <r>sal<s n="n"/><s n="m"/><s n="pl"/><s n="nom"/></r>
        </p>
      </e>
    </pardef>
    <pardef n="aithris__vblex">
      <e>
        <p>
          <l>eoidh</l>
          <r><s n="vblex"/><s n="fti"/></r>
        </p>
      </e>
      <e>
        <p>
          <l>eofar</l>
          <r><s n="vblex"/><s n="fti"/><s n="impers"/><s n="sp"/></r>
        </p>
      </e>
      <e>
        <p>
          <l>eoimid</l>
          <r><s n="vblex"/><s n="fti"/><s n="p1"/><s n="pl"/></r>
        </p>
      </e>
      <e>
        <p>
          <l>eofaí</l>
          <r><s n="vblex"/><s n="cni"/><s n="impers"/><s n="sp"/></r>
        </p>
      </e>
      <e>
        <p>
          <l>eoinn</l>
          <r><s n="vblex"/><s n="cni"/><s n="p1"/><s n="sg"/></r>
        </p>
      </e>
      <e>
        <p>
          <l>eoimis</l>
          <r><s n="vblex"/><s n="cni"/><s n="p1"/><s n="pl"/></r>
        </p>
      </e>
      <e>
        <p>
          <l>eofá</l>
          <r><s n="vblex"/><s n="cni"/><s n="p2"/><s n="sg"/></r>
        </p>
      </e>
      <e>
        <p>
          <l>eodh</l>
          <r><s n="vblex"/><s n="cni"/><s n="p2"/><s n="pl"/></r>
        </p>
      </e>
      <e>
        <p>
          <l>eodh</l>
          <r><s n="vblex"/><s n="cni"/><s n="p3"/><s n="sg"/></r>
        </p>
      </e>
      <e>
        <p>
          <l>eoidís</l>
          <r><s n="vblex"/><s n="cni"/><s n="p3"/><s n="pl"/></r>
        </p>
      </e>
      <e>
        <p>
          <l>ím</l>
          <r><s n="vblex"/><s n="imp"/><s n="p1"/><s n="sg"/></r>
        </p>
      </e>
      <e>
        <p>
          <l>ímis</l>
          <r><s n="vblex"/><s n="imp"/><s n="p1"/><s n="pl"/></r>
        </p>
      </e>
      <e>
        <p>
          <l></l>
          <r><s n="vblex"/><s n="imp"/><s n="p2"/><s n="sg"/></r>
        </p>
      </e>
      <e>
        <p>
          <l>ígí</l>
          <r><s n="vblex"/><s n="imp"/><s n="p2"/><s n="pl"/></r>
        </p>
      </e>
      <e>
        <p>
          <l>íodh</l>
          <r><s n="vblex"/><s n="imp"/><s n="p3"/><s n="sg"/></r>
        </p>
      </e>
      <e>
        <p>
          <l>ídís</l>
          <r><s n="vblex"/><s n="imp"/><s n="p3"/><s n="pl"/></r>
        </p>
      </e>
      <e>
        <p>
          <l></l>
          <r><s n="vblex"/><s n="past"/></r>
        </p>
      </e>
      <e>
        <p>
          <l>íodh</l>
          <r><s n="vblex"/><s n="past"/><s n="impers"/><s n="sp"/></r>
        </p>
      </e>
      <e>
        <p>
          <l>íomar</l>
          <r><s n="vblex"/><s n="past"/><s n="p1"/><s n="pl"/></r>
        </p>
      </e>
      <e>
        <p>
          <l>íodar</l>
          <r><s n="vblex"/><s n="past"/><s n="p3"/><s n="pl"/></r>
        </p>
      </e>
      <e>
        <p>
          <l>ítí</l>
          <r><s n="vblex"/><s n="pii"/><s n="impers"/><s n="sp"/></r>
        </p>
      </e>
      <e>
        <p>
          <l>ínn</l>
          <r><s n="vblex"/><s n="pii"/><s n="p1"/><s n="sg"/></r>
        </p>
      </e>
      <e>
        <p>
          <l>ímis</l>
          <r><s n="vblex"/><s n="pii"/><s n="p1"/><s n="pl"/></r>
        </p>
      </e>
      <e>
        <p>
          <l>íteá</l>
          <r><s n="vblex"/><s n="pii"/><s n="p2"/><s n="sg"/></r>
        </p>
      </e>
      <e>
        <p>
          <l>íodh</l>
          <r><s n="vblex"/><s n="pii"/><s n="p2"/><s n="pl"/></r>
        </p>
      </e>
      <e>
        <p>
          <l>íodh</l>
          <r><s n="vblex"/><s n="pii"/><s n="p3"/><s n="sg"/></r>
        </p>
      </e>
      <e>
        <p>
          <l>ídís</l>
          <r><s n="vblex"/><s n="pii"/><s n="p3"/><s n="pl"/></r>
        </p>
      </e>
      <e>
        <p>
          <l>te</l>
          <r><s n="vblex"/><s n="pp"/></r>
        </p>
      </e>
      <e>
        <p>
          <l>íonn</l>
          <r><s n="vblex"/><s n="pres"/></r>
        </p>
      </e>
      <e>
        <p>
          <l>ítear</l>
          <r><s n="vblex"/><s n="pres"/><s n="impers"/><s n="sp"/></r>
        </p>
      </e>
      <e>
        <p>
          <l>ím</l>
          <r><s n="vblex"/><s n="pres"/><s n="p1"/><s n="sg"/></r>
        </p>
      </e>
      <e>
        <p>
          <l>ímid</l>
          <r><s n="vblex"/><s n="pres"/><s n="p1"/><s n="pl"/></r>
        </p>
      </e>
      <e>
        <p>
          <l>í</l>
          <r><s n="vblex"/><s n="prs"/></r>
        </p>
      </e>
      <e>
        <p>
          <l>ímid</l>
          <r><s n="vblex"/><s n="prs"/><s n="p1"/><s n="pl"/></r>
        </p>
      </e>
    </pardef>
    <pardef n="le/amh__adj">
      <e>
        <p>
          <l>amh</l>
          <r>amh<s n="adj"/><s n="m"/><s n="sg"/><s n="gen"/></r>
        </p>
      </e>
      <e>
        <p>
          <l>imhe</l>
          <r>amh<s n="adj"/><s n="f"/><s n="sg"/><s n="gen"/></r>
        </p>
      </e>
      <e>
        <p>
          <l>amh</l>
          <r>amh<s n="adj"/><s n="mf"/><s n="sg"/><s n="nom"/></r>
        </p>
      </e>
      <e>
        <p>
          <l>amha</l>
          <r>amh<s n="adj"/><s n="mf"/><s n="pl"/><s n="nom"/></r>
        </p>
      </e>
    </pardef>
    <pardef n="cú/b__n_f">
      <e>
        <p>
          <l>ibe</l>
          <r>b<s n="n"/><s n="f"/><s n="sg"/><s n="gen"/></r>
        </p>
      </e>
      <e>
        <p>
          <l>b</l>
          <r>b<s n="n"/><s n="f"/><s n="sg"/><s n="nom"/></r>
        </p>
      </e>
      <e>
        <p>
          <l>b</l>
          <r>b<s n="n"/><s n="f"/><s n="pl"/><s n="gen"/></r>
        </p>
      </e>
      <e>
        <p>
          <l>ba</l>
          <r>b<s n="n"/><s n="f"/><s n="pl"/><s n="nom"/></r>
        </p>
      </e>
    </pardef>
    <pardef n="ó/g__adj">
      <e>
        <p>
          <l>ig</l>
          <r>g<s n="adj"/><s n="m"/><s n="sg"/><s n="gen"/></r>
        </p>
      </e>
      <e>
        <p>
          <l>ige</l>
          <r>g<s n="adj"/><s n="f"/><s n="sg"/><s n="gen"/></r>
        </p>
      </e>
      <e>
        <p>
          <l>g</l>
          <r>g<s n="adj"/><s n="mf"/><s n="sg"/><s n="nom"/></r>
        </p>
      </e>
      <e>
        <p>
          <l>ga</l>
          <r>g<s n="adj"/><s n="mf"/><s n="pl"/><s n="nom"/></r>
        </p>
      </e>
    </pardef>
    <pardef n="scó/r__n_m">
      <e>
        <p>
          <l>ir</l>
          <r>r<s n="n"/><s n="m"/><s n="sg"/><s n="gen"/></r>
        </p>
      </e>
      <e>
        <p>
          <l>r</l>
          <r>r<s n="n"/><s n="m"/><s n="sg"/><s n="nom"/></r>
        </p>
      </e>
      <e>
        <p>
          <l>r</l>
          <r>r<s n="n"/><s n="m"/><s n="pl"/><s n="gen"/></r>
        </p>
      </e>
      <e>
        <p>
          <l>rtha</l>
          <r>r<s n="n"/><s n="m"/><s n="pl"/><s n="gen"/></r>
        </p>
      </e>
      <e>
        <p>
          <l>ir</l>
          <r>r<s n="n"/><s n="m"/><s n="pl"/><s n="nom"/></r>
        </p>
      </e>
      <e>
        <p>
          <l>rtha</l>
          <r>r<s n="n"/><s n="m"/><s n="pl"/><s n="nom"/></r>
        </p>
      </e>
    </pardef>
    <pardef n="go/nc__n_m">
      <e>
        <p>
          <l>inc</l>
          <r>nc<s n="n"/><s n="m"/><s n="sg"/><s n="gen"/></r>
        </p>
      </e>
      <e>
        <p>
          <l>nc</l>
          <r>nc<s n="n"/><s n="m"/><s n="sg"/><s n="nom"/></r>
        </p>
      </e>
    </pardef>
    <pardef n="có/ir__n_f">
      <e>
        <p>
          <l>ra</l>
          <r>ir<s n="n"/><s n="f"/><s n="sg"/><s n="gen"/></r>
        </p>
      </e>
      <e>
        <p>
          <l>ir</l>
          <r>ir<s n="n"/><s n="f"/><s n="sg"/><s n="nom"/></r>
        </p>
      </e>
      <e>
        <p>
          <l>racha</l>
          <r>ir<s n="n"/><s n="f"/><s n="pl"/><s n="gen"/></r>
        </p>
      </e>
      <e>
        <p>
          <l>racha</l>
          <r>ir<s n="n"/><s n="f"/><s n="pl"/><s n="nom"/></r>
        </p>
      </e>
    </pardef>
    <pardef n="co/rp__n_m">
      <e>
        <p>
          <l>irp</l>
          <r>rp<s n="n"/><s n="m"/><s n="sg"/><s n="gen"/></r>
        </p>
      </e>
      <e>
        <p>
          <l>rp</l>
          <r>rp<s n="n"/><s n="m"/><s n="sg"/><s n="nom"/></r>
        </p>
      </e>
      <e>
        <p>
          <l>rp</l>
          <r>rp<s n="n"/><s n="m"/><s n="pl"/><s n="gen"/></r>
        </p>
      </e>
      <e>
        <p>
          <l>irp</l>
          <r>rp<s n="n"/><s n="m"/><s n="pl"/><s n="nom"/></r>
        </p>
      </e>
    </pardef>
    <pardef n="ápa__n_m">
      <e>
        <p>
          <l></l>
          <r><s n="n"/><s n="m"/><s n="sg"/><s n="gen"/></r>
        </p>
      </e>
      <e>
        <p>
          <l></l>
          <r><s n="n"/><s n="m"/><s n="sg"/><s n="nom"/></r>
        </p>
      </e>
      <e>
        <p>
          <l>í</l>
          <r><s n="n"/><s n="m"/><s n="pl"/><s n="gen"/></r>
        </p>
      </e>
      <e>
        <p>
          <l>í</l>
          <r><s n="n"/><s n="m"/><s n="pl"/><s n="nom"/></r>
        </p>
      </e>
    </pardef>
    <pardef n="m/il__n_f">
      <e>
        <p>
          <l>eala</l>
          <r>il<s n="n"/><s n="f"/><s n="sg"/><s n="gen"/></r>
        </p>
      </e>
      <e>
        <p>
          <l>il</l>
          <r>il<s n="n"/><s n="f"/><s n="sg"/><s n="nom"/></r>
        </p>
      </e>
    </pardef>
    <pardef n="Buacha/ill__n_m">
      <e>
        <p>
          <l>lla</l>
          <r>ill<s n="n"/><s n="m"/><s n="sg"/><s n="gen"/></r>
        </p>
      </e>
      <e>
        <p>
          <l>ill</l>
          <r>ill<s n="n"/><s n="m"/><s n="sg"/><s n="nom"/></r>
        </p>
      </e>
      <e>
        <p>
          <l>illí</l>
          <r>ill<s n="n"/><s n="m"/><s n="pl"/><s n="nom"/></r>
        </p>
      </e>
    </pardef>
    <pardef n="tait/in__vblex">
      <e>
        <p>
          <l>neoidh</l>
          <r>in<s n="vblex"/><s n="fti"/></r>
        </p>
      </e>
      <e>
        <p>
          <l>neofar</l>
          <r>in<s n="vblex"/><s n="fti"/><s n="impers"/><s n="sp"/></r>
        </p>
      </e>
      <e>
        <p>
          <l>neoimid</l>
          <r>in<s n="vblex"/><s n="fti"/><s n="p1"/><s n="pl"/></r>
        </p>
      </e>
      <e>
        <p>
          <l>ním</l>
          <r>in<s n="vblex"/><s n="imp"/><s n="p1"/><s n="sg"/></r>
        </p>
      </e>
      <e>
        <p>
          <l>nímis</l>
          <r>in<s n="vblex"/><s n="imp"/><s n="p1"/><s n="pl"/></r>
        </p>
      </e>
      <e>
        <p>
          <l>in</l>
          <r>in<s n="vblex"/><s n="imp"/><s n="p2"/><s n="sg"/></r>
        </p>
      </e>
      <e>
        <p>
          <l>nígí</l>
          <r>in<s n="vblex"/><s n="imp"/><s n="p2"/><s n="pl"/></r>
        </p>
      </e>
      <e>
        <p>
          <l>níodh</l>
          <r>in<s n="vblex"/><s n="imp"/><s n="p3"/><s n="sg"/></r>
        </p>
      </e>
      <e>
        <p>
          <l>nídís</l>
          <r>in<s n="vblex"/><s n="imp"/><s n="p3"/><s n="pl"/></r>
        </p>
      </e>
      <e>
        <p>
          <l>níodh</l>
          <r>in<s n="vblex"/><s n="past"/><s n="impers"/><s n="sp"/></r>
        </p>
      </e>
      <e>
        <p>
          <l>eanta</l>
          <r>in<s n="vblex"/><s n="pp"/></r>
        </p>
      </e>
      <e>
        <p>
          <l>níonn</l>
          <r>in<s n="vblex"/><s n="pres"/></r>
        </p>
      </e>
      <e>
        <p>
          <l>nítear</l>
          <r>in<s n="vblex"/><s n="pres"/><s n="impers"/><s n="sp"/></r>
        </p>
      </e>
      <e>
        <p>
          <l>ním</l>
          <r>in<s n="vblex"/><s n="pres"/><s n="p1"/><s n="sg"/></r>
        </p>
      </e>
      <e>
        <p>
          <l>nímid</l>
          <r>in<s n="vblex"/><s n="pres"/><s n="p1"/><s n="pl"/></r>
        </p>
      </e>
    </pardef>
    <pardef n="giorria__n_m">
      <e>
        <p>
          <l></l>
          <r><s n="n"/><s n="m"/><s n="sg"/><s n="gen"/></r>
        </p>
      </e>
      <e>
        <p>
          <l></l>
          <r><s n="n"/><s n="m"/><s n="sg"/><s n="nom"/></r>
        </p>
      </e>
      <e>
        <p>
          <l>cha</l>
          <r><s n="n"/><s n="m"/><s n="pl"/><s n="gen"/></r>
        </p>
      </e>
      <e>
        <p>
          <l>cha</l>
          <r><s n="n"/><s n="m"/><s n="pl"/><s n="nom"/></r>
        </p>
      </e>
    </pardef>
    <pardef n="doil/bh__vblex">
      <e>
        <p>
          <l>bhfidh</l>
          <r>bh<s n="vblex"/><s n="fti"/></r>
        </p>
      </e>
      <e>
        <p>
          <l>bhfear</l>
          <r>bh<s n="vblex"/><s n="fti"/><s n="impers"/><s n="sp"/></r>
        </p>
      </e>
      <e>
        <p>
          <l>bhfimid</l>
          <r>bh<s n="vblex"/><s n="fti"/><s n="p1"/><s n="pl"/></r>
        </p>
      </e>
      <e>
        <p>
          <l>fe</l>
          <r>bh<s n="vblex"/><s n="ger"/><s n="sg"/><s n="gen"/></r>
        </p>
      </e>
      <e>
        <p>
          <l>bheadh</l>
          <r>bh<s n="vblex"/><s n="ger"/><s n="sg"/><s n="nom"/></r>
        </p>
      </e>
      <e>
        <p>
          <l>bhim</l>
          <r>bh<s n="vblex"/><s n="imp"/><s n="p1"/><s n="sg"/></r>
        </p>
      </e>
      <e>
        <p>
          <l>bhimis</l>
          <r>bh<s n="vblex"/><s n="imp"/><s n="p1"/><s n="pl"/></r>
        </p>
      </e>
      <e>
        <p>
          <l>bh</l>
          <r>bh<s n="vblex"/><s n="imp"/><s n="p2"/><s n="sg"/></r>
        </p>
      </e>
      <e>
        <p>
          <l>bhigí</l>
          <r>bh<s n="vblex"/><s n="imp"/><s n="p2"/><s n="pl"/></r>
        </p>
      </e>
      <e>
        <p>
          <l>bheadh</l>
          <r>bh<s n="vblex"/><s n="imp"/><s n="p3"/><s n="sg"/></r>
        </p>
      </e>
      <e>
        <p>
          <l>bhidís</l>
          <r>bh<s n="vblex"/><s n="imp"/><s n="p3"/><s n="pl"/></r>
        </p>
      </e>
      <e>
        <p>
          <l>bheadh</l>
          <r>bh<s n="vblex"/><s n="past"/><s n="impers"/><s n="sp"/></r>
        </p>
      </e>
      <e>
        <p>
          <l>fe</l>
          <r>bh<s n="vblex"/><s n="pp"/></r>
        </p>
      </e>
      <e>
        <p>
          <l>bheann</l>
          <r>bh<s n="vblex"/><s n="pres"/></r>
        </p>
      </e>
      <e>
        <p>
          <l>bhtear</l>
          <r>bh<s n="vblex"/><s n="pres"/><s n="impers"/><s n="sp"/></r>
        </p>
      </e>
      <e>
        <p>
          <l>bhim</l>
          <r>bh<s n="vblex"/><s n="pres"/><s n="p1"/><s n="sg"/></r>
        </p>
      </e>
      <e>
        <p>
          <l>bhimid</l>
          <r>bh<s n="vblex"/><s n="pres"/><s n="p1"/><s n="pl"/></r>
        </p>
      </e>
    </pardef>
    <pardef n="ba__n_m">
      <e>
        <p>
          <l></l>
          <r><s n="n"/><s n="m"/><s n="pl"/><s n="nom"/></r>
        </p>
      </e>
    </pardef>
    <pardef n="adh/r__n_m">
      <e>
        <p>
          <l>artha</l>
          <r>r<s n="n"/><s n="m"/><s n="sg"/><s n="gen"/></r>
        </p>
      </e>
      <e>
        <p>
          <l>radh</l>
          <r>r<s n="n"/><s n="m"/><s n="sg"/><s n="nom"/></r>
        </p>
      </e>
    </pardef>
    <pardef n="maoil/eann__n_m">
      <e>
        <p>
          <l>inn</l>
          <r>eann<s n="n"/><s n="m"/><s n="sg"/><s n="gen"/></r>
        </p>
      </e>
      <e>
        <p>
          <l>eann</l>
          <r>eann<s n="n"/><s n="m"/><s n="sg"/><s n="nom"/></r>
        </p>
      </e>
      <e>
        <p>
          <l>eann</l>
          <r>eann<s n="n"/><s n="m"/><s n="pl"/><s n="gen"/></r>
        </p>
      </e>
      <e>
        <p>
          <l>eanna</l>
          <r>eann<s n="n"/><s n="m"/><s n="pl"/><s n="nom"/></r>
        </p>
      </e>
    </pardef>
    <pardef n="la/sc__n_f">
      <e>
        <p>
          <l>isce</l>
          <r>sc<s n="n"/><s n="f"/><s n="sg"/><s n="gen"/></r>
        </p>
      </e>
      <e>
        <p>
          <l>sc</l>
          <r>sc<s n="n"/><s n="f"/><s n="sg"/><s n="nom"/></r>
        </p>
      </e>
      <e>
        <p>
          <l>sc</l>
          <r>sc<s n="n"/><s n="f"/><s n="pl"/><s n="gen"/></r>
        </p>
      </e>
      <e>
        <p>
          <l>sca</l>
          <r>sc<s n="n"/><s n="f"/><s n="pl"/><s n="nom"/></r>
        </p>
      </e>
    </pardef>
    <pardef n="meat/h__vblex">
      <e>
        <p>
          <l>hfaidh</l>
          <r>h<s n="vblex"/><s n="fti"/></r>
        </p>
      </e>
      <e>
        <p>
          <l>hfar</l>
          <r>h<s n="vblex"/><s n="fti"/><s n="impers"/><s n="sp"/></r>
        </p>
      </e>
      <e>
        <p>
          <l>hfaimid</l>
          <r>h<s n="vblex"/><s n="fti"/><s n="p1"/><s n="pl"/></r>
        </p>
      </e>
      <e>
        <p>
          <l>hfaí</l>
          <r>h<s n="vblex"/><s n="cni"/><s n="impers"/><s n="sp"/></r>
        </p>
      </e>
      <e>
        <p>
          <l>hfainn</l>
          <r>h<s n="vblex"/><s n="cni"/><s n="p1"/><s n="sg"/></r>
        </p>
      </e>
      <e>
        <p>
          <l>hfaimis</l>
          <r>h<s n="vblex"/><s n="cni"/><s n="p1"/><s n="pl"/></r>
        </p>
      </e>
      <e>
        <p>
          <l>hfá</l>
          <r>h<s n="vblex"/><s n="cni"/><s n="p2"/><s n="sg"/></r>
        </p>
      </e>
      <e>
        <p>
          <l>hfadh</l>
          <r>h<s n="vblex"/><s n="cni"/><s n="p2"/><s n="pl"/></r>
        </p>
      </e>
      <e>
        <p>
          <l>hfadh</l>
          <r>h<s n="vblex"/><s n="cni"/><s n="p3"/><s n="sg"/></r>
        </p>
      </e>
      <e>
        <p>
          <l>hfaidís</l>
          <r>h<s n="vblex"/><s n="cni"/><s n="p3"/><s n="pl"/></r>
        </p>
      </e>
      <e>
        <p>
          <l>haim</l>
          <r>h<s n="vblex"/><s n="imp"/><s n="p1"/><s n="sg"/></r>
        </p>
      </e>
      <e>
        <p>
          <l>haimis</l>
          <r>h<s n="vblex"/><s n="imp"/><s n="p1"/><s n="pl"/></r>
        </p>
      </e>
      <e>
        <p>
          <l>h</l>
          <r>h<s n="vblex"/><s n="imp"/><s n="p2"/><s n="sg"/></r>
        </p>
      </e>
      <e>
        <p>
          <l>haigí</l>
          <r>h<s n="vblex"/><s n="imp"/><s n="p2"/><s n="pl"/></r>
        </p>
      </e>
      <e>
        <p>
          <l>hadh</l>
          <r>h<s n="vblex"/><s n="imp"/><s n="p3"/><s n="sg"/></r>
        </p>
      </e>
      <e>
        <p>
          <l>haidís</l>
          <r>h<s n="vblex"/><s n="imp"/><s n="p3"/><s n="pl"/></r>
        </p>
      </e>
      <e>
        <p>
          <l>h</l>
          <r>h<s n="vblex"/><s n="past"/></r>
        </p>
      </e>
      <e>
        <p>
          <l>hadh</l>
          <r>h<s n="vblex"/><s n="past"/><s n="impers"/><s n="sp"/></r>
        </p>
      </e>
      <e>
        <p>
          <l>hamar</l>
          <r>h<s n="vblex"/><s n="past"/><s n="p1"/><s n="pl"/></r>
        </p>
      </e>
      <e>
        <p>
          <l>hadar</l>
          <r>h<s n="vblex"/><s n="past"/><s n="p3"/><s n="pl"/></r>
        </p>
      </e>
      <e>
        <p>
          <l>aí</l>
          <r>h<s n="vblex"/><s n="pii"/><s n="impers"/><s n="sp"/></r>
        </p>
      </e>
      <e>
        <p>
          <l>hainn</l>
          <r>h<s n="vblex"/><s n="pii"/><s n="p1"/><s n="sg"/></r>
        </p>
      </e>
      <e>
        <p>
          <l>haimis</l>
          <r>h<s n="vblex"/><s n="pii"/><s n="p1"/><s n="pl"/></r>
        </p>
      </e>
      <e>
        <p>
          <l>á</l>
          <r>h<s n="vblex"/><s n="pii"/><s n="p2"/><s n="sg"/></r>
        </p>
      </e>
      <e>
        <p>
          <l>hadh</l>
          <r>h<s n="vblex"/><s n="pii"/><s n="p2"/><s n="pl"/></r>
        </p>
      </e>
      <e>
        <p>
          <l>hadh</l>
          <r>h<s n="vblex"/><s n="pii"/><s n="p3"/><s n="sg"/></r>
        </p>
      </e>
      <e>
        <p>
          <l>haidís</l>
          <r>h<s n="vblex"/><s n="pii"/><s n="p3"/><s n="pl"/></r>
        </p>
      </e>
      <e>
        <p>
          <l>a</l>
          <r>h<s n="vblex"/><s n="pp"/></r>
        </p>
      </e>
      <e>
        <p>
          <l>hann</l>
          <r>h<s n="vblex"/><s n="pres"/></r>
        </p>
      </e>
      <e>
        <p>
          <l>ar</l>
          <r>h<s n="vblex"/><s n="pres"/><s n="impers"/><s n="sp"/></r>
        </p>
      </e>
      <e>
        <p>
          <l>haim</l>
          <r>h<s n="vblex"/><s n="pres"/><s n="p1"/><s n="sg"/></r>
        </p>
      </e>
      <e>
        <p>
          <l>haimid</l>
          <r>h<s n="vblex"/><s n="pres"/><s n="p1"/><s n="pl"/></r>
        </p>
      </e>
      <e>
        <p>
          <l>ha</l>
          <r>h<s n="vblex"/><s n="prs"/></r>
        </p>
      </e>
      <e>
        <p>
          <l>haimid</l>
          <r>h<s n="vblex"/><s n="prs"/><s n="p1"/><s n="pl"/></r>
        </p>
      </e>
    </pardef>
    <pardef n="ma/rc__n_m">
      <e>
        <p>
          <l>irc</l>
          <r>rc<s n="n"/><s n="m"/><s n="sg"/><s n="gen"/></r>
        </p>
      </e>
      <e>
        <p>
          <l>rc</l>
          <r>rc<s n="n"/><s n="m"/><s n="sg"/><s n="nom"/></r>
        </p>
      </e>
      <e>
        <p>
          <l>rcanna</l>
          <r>rc<s n="n"/><s n="m"/><s n="pl"/><s n="gen"/></r>
        </p>
      </e>
      <e>
        <p>
          <l>rcanna</l>
          <r>rc<s n="n"/><s n="m"/><s n="pl"/><s n="nom"/></r>
        </p>
      </e>
    </pardef>
    <pardef n="imscrío/bh__n_m">
      <e>
        <p>
          <l>fa</l>
          <r>bh<s n="n"/><s n="m"/><s n="sg"/><s n="gen"/></r>
        </p>
      </e>
      <e>
        <p>
          <l>bh</l>
          <r>bh<s n="n"/><s n="m"/><s n="sg"/><s n="nom"/></r>
        </p>
      </e>
    </pardef>
    <pardef n="fionnachta/in__n_f">
      <e>
        <p>
          <l>na</l>
          <r>in<s n="n"/><s n="f"/><s n="sg"/><s n="gen"/></r>
        </p>
      </e>
      <e>
        <p>
          <l>in</l>
          <r>in<s n="n"/><s n="f"/><s n="sg"/><s n="nom"/></r>
        </p>
      </e>
      <e>
        <p>
          <l>na</l>
          <r>in<s n="n"/><s n="f"/><s n="pl"/><s n="gen"/></r>
        </p>
      </e>
      <e>
        <p>
          <l>na</l>
          <r>in<s n="n"/><s n="f"/><s n="pl"/><s n="nom"/></r>
        </p>
      </e>
    </pardef>
    <pardef n="té/ac__n_f">
      <e>
        <p>
          <l>ice</l>
          <r>ac<s n="n"/><s n="f"/><s n="sg"/><s n="gen"/></r>
        </p>
      </e>
      <e>
        <p>
          <l>ac</l>
          <r>ac<s n="n"/><s n="f"/><s n="sg"/><s n="nom"/></r>
        </p>
      </e>
    </pardef>
    <pardef n="dé/ad__n_m">
      <e>
        <p>
          <l>id</l>
          <r>ad<s n="n"/><s n="m"/><s n="sg"/><s n="gen"/></r>
        </p>
      </e>
      <e>
        <p>
          <l>ad</l>
          <r>ad<s n="n"/><s n="m"/><s n="sg"/><s n="nom"/></r>
        </p>
      </e>
      <e>
        <p>
          <l>ad</l>
          <r>ad<s n="n"/><s n="m"/><s n="pl"/><s n="gen"/></r>
        </p>
      </e>
      <e>
        <p>
          <l>ada</l>
          <r>ad<s n="n"/><s n="m"/><s n="pl"/><s n="nom"/></r>
        </p>
      </e>
    </pardef>
    <pardef n="oil__vblex">
      <e>
        <p>
          <l>fidh</l>
          <r><s n="vblex"/><s n="fti"/></r>
        </p>
      </e>
      <e>
        <p>
          <l>fear</l>
          <r><s n="vblex"/><s n="fti"/><s n="impers"/><s n="sp"/></r>
        </p>
      </e>
      <e>
        <p>
          <l>fimid</l>
          <r><s n="vblex"/><s n="fti"/><s n="p1"/><s n="pl"/></r>
        </p>
      </e>
      <e>
        <p>
          <l>fí</l>
          <r><s n="vblex"/><s n="cni"/><s n="impers"/><s n="sp"/></r>
        </p>
      </e>
      <e>
        <p>
          <l>finn</l>
          <r><s n="vblex"/><s n="cni"/><s n="p1"/><s n="sg"/></r>
        </p>
      </e>
      <e>
        <p>
          <l>fimis</l>
          <r><s n="vblex"/><s n="cni"/><s n="p1"/><s n="pl"/></r>
        </p>
      </e>
      <e>
        <p>
          <l>feá</l>
          <r><s n="vblex"/><s n="cni"/><s n="p2"/><s n="sg"/></r>
        </p>
      </e>
      <e>
        <p>
          <l>feadh</l>
          <r><s n="vblex"/><s n="cni"/><s n="p2"/><s n="pl"/></r>
        </p>
      </e>
      <e>
        <p>
          <l>feadh</l>
          <r><s n="vblex"/><s n="cni"/><s n="p3"/><s n="sg"/></r>
        </p>
      </e>
      <e>
        <p>
          <l>fidís</l>
          <r><s n="vblex"/><s n="cni"/><s n="p3"/><s n="pl"/></r>
        </p>
      </e>
      <e>
        <p>
          <l>im</l>
          <r><s n="vblex"/><s n="imp"/><s n="p1"/><s n="sg"/></r>
        </p>
      </e>
      <e>
        <p>
          <l>imis</l>
          <r><s n="vblex"/><s n="imp"/><s n="p1"/><s n="pl"/></r>
        </p>
      </e>
      <e>
        <p>
          <l></l>
          <r><s n="vblex"/><s n="imp"/><s n="p2"/><s n="sg"/></r>
        </p>
      </e>
      <e>
        <p>
          <l>igí</l>
          <r><s n="vblex"/><s n="imp"/><s n="p2"/><s n="pl"/></r>
        </p>
      </e>
      <e>
        <p>
          <l>eadh</l>
          <r><s n="vblex"/><s n="imp"/><s n="p3"/><s n="sg"/></r>
        </p>
      </e>
      <e>
        <p>
          <l>idís</l>
          <r><s n="vblex"/><s n="imp"/><s n="p3"/><s n="pl"/></r>
        </p>
      </e>
      <e>
        <p>
          <l></l>
          <r><s n="vblex"/><s n="past"/></r>
        </p>
      </e>
      <e>
        <p>
          <l>eadh</l>
          <r><s n="vblex"/><s n="past"/><s n="impers"/><s n="sp"/></r>
        </p>
      </e>
      <e>
        <p>
          <l>eamar</l>
          <r><s n="vblex"/><s n="past"/><s n="p1"/><s n="pl"/></r>
        </p>
      </e>
      <e>
        <p>
          <l>eadar</l>
          <r><s n="vblex"/><s n="past"/><s n="p3"/><s n="pl"/></r>
        </p>
      </e>
      <e>
        <p>
          <l>tí</l>
          <r><s n="vblex"/><s n="pii"/><s n="impers"/><s n="sp"/></r>
        </p>
      </e>
      <e>
        <p>
          <l>inn</l>
          <r><s n="vblex"/><s n="pii"/><s n="p1"/><s n="sg"/></r>
        </p>
      </e>
      <e>
        <p>
          <l>imis</l>
          <r><s n="vblex"/><s n="pii"/><s n="p1"/><s n="pl"/></r>
        </p>
      </e>
      <e>
        <p>
          <l>teá</l>
          <r><s n="vblex"/><s n="pii"/><s n="p2"/><s n="sg"/></r>
        </p>
      </e>
      <e>
        <p>
          <l>eadh</l>
          <r><s n="vblex"/><s n="pii"/><s n="p2"/><s n="pl"/></r>
        </p>
      </e>
      <e>
        <p>
          <l>eadh</l>
          <r><s n="vblex"/><s n="pii"/><s n="p3"/><s n="sg"/></r>
        </p>
      </e>
      <e>
        <p>
          <l>idís</l>
          <r><s n="vblex"/><s n="pii"/><s n="p3"/><s n="pl"/></r>
        </p>
      </e>
      <e>
        <p>
          <l>te</l>
          <r><s n="vblex"/><s n="pp"/></r>
        </p>
      </e>
      <e>
        <p>
          <l>eann</l>
          <r><s n="vblex"/><s n="pres"/></r>
        </p>
      </e>
      <e>
        <p>
          <l>tear</l>
          <r><s n="vblex"/><s n="pres"/><s n="impers"/><s n="sp"/></r>
        </p>
      </e>
      <e>
        <p>
          <l>im</l>
          <r><s n="vblex"/><s n="pres"/><s n="p1"/><s n="sg"/></r>
        </p>
      </e>
      <e>
        <p>
          <l>imid</l>
          <r><s n="vblex"/><s n="pres"/><s n="p1"/><s n="pl"/></r>
        </p>
      </e>
      <e>
        <p>
          <l>e</l>
          <r><s n="vblex"/><s n="prs"/></r>
        </p>
      </e>
      <e>
        <p>
          <l>imid</l>
          <r><s n="vblex"/><s n="prs"/><s n="p1"/><s n="pl"/></r>
        </p>
      </e>
    </pardef>
    <pardef n="faí__n_f">
      <e>
        <p>
          <l></l>
          <r><s n="n"/><s n="f"/><s n="sg"/><s n="gen"/></r>
        </p>
      </e>
      <e>
        <p>
          <l></l>
          <r><s n="n"/><s n="f"/><s n="sg"/><s n="nom"/></r>
        </p>
      </e>
      <e>
        <p>
          <l>the</l>
          <r><s n="n"/><s n="f"/><s n="pl"/><s n="gen"/></r>
        </p>
      </e>
      <e>
        <p>
          <l>the</l>
          <r><s n="n"/><s n="f"/><s n="pl"/><s n="nom"/></r>
        </p>
      </e>
    </pardef>
    <pardef n="gli/og__n_m">
      <e>
        <p>
          <l>g</l>
          <r>og<s n="n"/><s n="m"/><s n="sg"/><s n="gen"/></r>
        </p>
      </e>
      <e>
        <p>
          <l>og</l>
          <r>og<s n="n"/><s n="m"/><s n="sg"/><s n="nom"/></r>
        </p>
      </e>
    </pardef>
    <pardef n="r/oinnt__n_f">
      <e>
        <p>
          <l>oinnte</l>
          <r>oinnt<s n="n"/><s n="f"/><s n="sg"/><s n="gen"/></r>
        </p>
      </e>
      <e>
        <p>
          <l>oinnt</l>
          <r>oinnt<s n="n"/><s n="f"/><s n="sg"/><s n="nom"/></r>
        </p>
      </e>
      <e>
        <p>
          <l>annta</l>
          <r>oinnt<s n="n"/><s n="f"/><s n="pl"/><s n="nom"/></r>
        </p>
      </e>
    </pardef>
    <pardef n="sleabh/ac__vblex">
      <e>
        <p>
          <l>acfaidh</l>
          <r>ac<s n="vblex"/><s n="fti"/></r>
        </p>
      </e>
      <e>
        <p>
          <l>acfar</l>
          <r>ac<s n="vblex"/><s n="fti"/><s n="impers"/><s n="sp"/></r>
        </p>
      </e>
      <e>
        <p>
          <l>acfaimid</l>
          <r>ac<s n="vblex"/><s n="fti"/><s n="p1"/><s n="pl"/></r>
        </p>
      </e>
      <e>
        <p>
          <l>acfaí</l>
          <r>ac<s n="vblex"/><s n="cni"/><s n="impers"/><s n="sp"/></r>
        </p>
      </e>
      <e>
        <p>
          <l>acfainn</l>
          <r>ac<s n="vblex"/><s n="cni"/><s n="p1"/><s n="sg"/></r>
        </p>
      </e>
      <e>
        <p>
          <l>acfaimis</l>
          <r>ac<s n="vblex"/><s n="cni"/><s n="p1"/><s n="pl"/></r>
        </p>
      </e>
      <e>
        <p>
          <l>acfá</l>
          <r>ac<s n="vblex"/><s n="cni"/><s n="p2"/><s n="sg"/></r>
        </p>
      </e>
      <e>
        <p>
          <l>acfadh</l>
          <r>ac<s n="vblex"/><s n="cni"/><s n="p2"/><s n="pl"/></r>
        </p>
      </e>
      <e>
        <p>
          <l>acfadh</l>
          <r>ac<s n="vblex"/><s n="cni"/><s n="p3"/><s n="sg"/></r>
        </p>
      </e>
      <e>
        <p>
          <l>acfaidís</l>
          <r>ac<s n="vblex"/><s n="cni"/><s n="p3"/><s n="pl"/></r>
        </p>
      </e>
      <e>
        <p>
          <l>caim</l>
          <r>ac<s n="vblex"/><s n="imp"/><s n="p1"/><s n="sg"/></r>
        </p>
      </e>
      <e>
        <p>
          <l>caimis</l>
          <r>ac<s n="vblex"/><s n="imp"/><s n="p1"/><s n="pl"/></r>
        </p>
      </e>
      <e>
        <p>
          <l>ac</l>
          <r>ac<s n="vblex"/><s n="imp"/><s n="p2"/><s n="sg"/></r>
        </p>
      </e>
      <e>
        <p>
          <l>caigí</l>
          <r>ac<s n="vblex"/><s n="imp"/><s n="p2"/><s n="pl"/></r>
        </p>
      </e>
      <e>
        <p>
          <l>cadh</l>
          <r>ac<s n="vblex"/><s n="imp"/><s n="p3"/><s n="sg"/></r>
        </p>
      </e>
      <e>
        <p>
          <l>caidís</l>
          <r>ac<s n="vblex"/><s n="imp"/><s n="p3"/><s n="pl"/></r>
        </p>
      </e>
      <e>
        <p>
          <l>ac</l>
          <r>ac<s n="vblex"/><s n="past"/></r>
        </p>
      </e>
      <e>
        <p>
          <l>cadh</l>
          <r>ac<s n="vblex"/><s n="past"/><s n="impers"/><s n="sp"/></r>
        </p>
      </e>
      <e>
        <p>
          <l>camar</l>
          <r>ac<s n="vblex"/><s n="past"/><s n="p1"/><s n="pl"/></r>
        </p>
      </e>
      <e>
        <p>
          <l>cadar</l>
          <r>ac<s n="vblex"/><s n="past"/><s n="p3"/><s n="pl"/></r>
        </p>
      </e>
      <e>
        <p>
          <l>actaí</l>
          <r>ac<s n="vblex"/><s n="pii"/><s n="impers"/><s n="sp"/></r>
        </p>
      </e>
      <e>
        <p>
          <l>cainn</l>
          <r>ac<s n="vblex"/><s n="pii"/><s n="p1"/><s n="sg"/></r>
        </p>
      </e>
      <e>
        <p>
          <l>caimis</l>
          <r>ac<s n="vblex"/><s n="pii"/><s n="p1"/><s n="pl"/></r>
        </p>
      </e>
      <e>
        <p>
          <l>actá</l>
          <r>ac<s n="vblex"/><s n="pii"/><s n="p2"/><s n="sg"/></r>
        </p>
      </e>
      <e>
        <p>
          <l>cadh</l>
          <r>ac<s n="vblex"/><s n="pii"/><s n="p2"/><s n="pl"/></r>
        </p>
      </e>
      <e>
        <p>
          <l>cadh</l>
          <r>ac<s n="vblex"/><s n="pii"/><s n="p3"/><s n="sg"/></r>
        </p>
      </e>
      <e>
        <p>
          <l>caidís</l>
          <r>ac<s n="vblex"/><s n="pii"/><s n="p3"/><s n="pl"/></r>
        </p>
      </e>
      <e>
        <p>
          <l>ctha</l>
          <r>ac<s n="vblex"/><s n="pp"/></r>
        </p>
      </e>
      <e>
        <p>
          <l>cann</l>
          <r>ac<s n="vblex"/><s n="pres"/></r>
        </p>
      </e>
      <e>
        <p>
          <l>actar</l>
          <r>ac<s n="vblex"/><s n="pres"/><s n="impers"/><s n="sp"/></r>
        </p>
      </e>
      <e>
        <p>
          <l>caim</l>
          <r>ac<s n="vblex"/><s n="pres"/><s n="p1"/><s n="sg"/></r>
        </p>
      </e>
      <e>
        <p>
          <l>caimid</l>
          <r>ac<s n="vblex"/><s n="pres"/><s n="p1"/><s n="pl"/></r>
        </p>
      </e>
      <e>
        <p>
          <l>ca</l>
          <r>ac<s n="vblex"/><s n="prs"/></r>
        </p>
      </e>
      <e>
        <p>
          <l>caimid</l>
          <r>ac<s n="vblex"/><s n="prs"/><s n="p1"/><s n="pl"/></r>
        </p>
      </e>
    </pardef>
    <pardef n="o/lc__adj">
      <e>
        <p>
          <l>ilc</l>
          <r>lc<s n="adj"/><s n="m"/><s n="sg"/><s n="gen"/></r>
        </p>
      </e>
      <e>
        <p>
          <l>ilce</l>
          <r>lc<s n="adj"/><s n="f"/><s n="sg"/><s n="gen"/></r>
        </p>
      </e>
      <e>
        <p>
          <l>lc</l>
          <r>lc<s n="adj"/><s n="mf"/><s n="sg"/><s n="nom"/></r>
        </p>
      </e>
      <e>
        <p>
          <l>lca</l>
          <r>lc<s n="adj"/><s n="mf"/><s n="pl"/><s n="nom"/></r>
        </p>
      </e>
    </pardef>
    <pardef n="éig/iall__n_f">
      <e>
        <p>
          <l>éille</l>
          <r>iall<s n="n"/><s n="f"/><s n="sg"/><s n="gen"/></r>
        </p>
      </e>
      <e>
        <p>
          <l>iall</l>
          <r>iall<s n="n"/><s n="f"/><s n="sg"/><s n="nom"/></r>
        </p>
      </e>
    </pardef>
    <pardef n="leigh/eas__n_m">
      <e>
        <p>
          <l>is</l>
          <r>eas<s n="n"/><s n="m"/><s n="sg"/><s n="gen"/></r>
        </p>
      </e>
      <e>
        <p>
          <l>eas</l>
          <r>eas<s n="n"/><s n="m"/><s n="sg"/><s n="nom"/></r>
        </p>
      </e>
      <e>
        <p>
          <l>easanna</l>
          <r>eas<s n="n"/><s n="m"/><s n="pl"/><s n="gen"/></r>
        </p>
      </e>
      <e>
        <p>
          <l>easanna</l>
          <r>eas<s n="n"/><s n="m"/><s n="pl"/><s n="nom"/></r>
        </p>
      </e>
    </pardef>
    <pardef n="dearla/ic__vblex">
      <e>
        <p>
          <l>cfaidh</l>
          <r>ic<s n="vblex"/><s n="fti"/></r>
        </p>
      </e>
      <e>
        <p>
          <l>cfar</l>
          <r>ic<s n="vblex"/><s n="fti"/><s n="impers"/><s n="sp"/></r>
        </p>
      </e>
      <e>
        <p>
          <l>cfaimid</l>
          <r>ic<s n="vblex"/><s n="fti"/><s n="p1"/><s n="pl"/></r>
        </p>
      </e>
      <e>
        <p>
          <l>caim</l>
          <r>ic<s n="vblex"/><s n="imp"/><s n="p1"/><s n="sg"/></r>
        </p>
      </e>
      <e>
        <p>
          <l>caimis</l>
          <r>ic<s n="vblex"/><s n="imp"/><s n="p1"/><s n="pl"/></r>
        </p>
      </e>
      <e>
        <p>
          <l>ic</l>
          <r>ic<s n="vblex"/><s n="imp"/><s n="p2"/><s n="sg"/></r>
        </p>
      </e>
      <e>
        <p>
          <l>caigí</l>
          <r>ic<s n="vblex"/><s n="imp"/><s n="p2"/><s n="pl"/></r>
        </p>
      </e>
      <e>
        <p>
          <l>cadh</l>
          <r>ic<s n="vblex"/><s n="imp"/><s n="p3"/><s n="sg"/></r>
        </p>
      </e>
      <e>
        <p>
          <l>caidís</l>
          <r>ic<s n="vblex"/><s n="imp"/><s n="p3"/><s n="pl"/></r>
        </p>
      </e>
      <e>
        <p>
          <l>cadh</l>
          <r>ic<s n="vblex"/><s n="past"/><s n="impers"/><s n="sp"/></r>
        </p>
      </e>
      <e>
        <p>
          <l>icthe</l>
          <r>ic<s n="vblex"/><s n="pp"/></r>
        </p>
      </e>
      <e>
        <p>
          <l>cann</l>
          <r>ic<s n="vblex"/><s n="pres"/></r>
        </p>
      </e>
      <e>
        <p>
          <l>ctar</l>
          <r>ic<s n="vblex"/><s n="pres"/><s n="impers"/><s n="sp"/></r>
        </p>
      </e>
      <e>
        <p>
          <l>caim</l>
          <r>ic<s n="vblex"/><s n="pres"/><s n="p1"/><s n="sg"/></r>
        </p>
      </e>
      <e>
        <p>
          <l>caimid</l>
          <r>ic<s n="vblex"/><s n="pres"/><s n="p1"/><s n="pl"/></r>
        </p>
      </e>
    </pardef>
    <pardef n="Alba/in__n_f">
      <e>
        <p>
          <l>n</l>
          <r>in<s n="n"/><s n="f"/><s n="sg"/><s n="gen"/></r>
        </p>
      </e>
      <e>
        <p>
          <l>in</l>
          <r>in<s n="n"/><s n="f"/><s n="sg"/><s n="nom"/></r>
        </p>
      </e>
    </pardef>
    <pardef n="sleamh/ain__adj">
      <e>
        <p>
          <l>ain</l>
          <r>ain<s n="adj"/><s n="m"/><s n="sg"/><s n="gen"/></r>
        </p>
      </e>
      <e>
        <p>
          <l>aine</l>
          <r>ain<s n="adj"/><s n="f"/><s n="sg"/><s n="gen"/></r>
        </p>
      </e>
      <e>
        <p>
          <l>ain</l>
          <r>ain<s n="adj"/><s n="mf"/><s n="sg"/><s n="nom"/></r>
        </p>
      </e>
      <e>
        <p>
          <l>na</l>
          <r>ain<s n="adj"/><s n="mf"/><s n="pl"/><s n="nom"/></r>
        </p>
      </e>
    </pardef>
    <pardef n="deil/í__n_f">
      <e>
        <p>
          <l>í</l>
          <r>í<s n="n"/><s n="f"/><s n="sg"/><s n="gen"/></r>
        </p>
      </e>
      <e>
        <p>
          <l>í</l>
          <r>í<s n="n"/><s n="f"/><s n="sg"/><s n="nom"/></r>
        </p>
      </e>
      <e>
        <p>
          <l>ithe</l>
          <r>í<s n="n"/><s n="f"/><s n="pl"/><s n="gen"/></r>
        </p>
      </e>
      <e>
        <p>
          <l>ithe</l>
          <r>í<s n="n"/><s n="f"/><s n="pl"/><s n="nom"/></r>
        </p>
      </e>
    </pardef>
    <pardef n="cait/h__vblex">
      <e>
        <p>
          <l>hfidh</l>
          <r>h<s n="vblex"/><s n="fti"/></r>
        </p>
      </e>
      <e>
        <p>
          <l>hfear</l>
          <r>h<s n="vblex"/><s n="fti"/><s n="impers"/><s n="sp"/></r>
        </p>
      </e>
      <e>
        <p>
          <l>hfimid</l>
          <r>h<s n="vblex"/><s n="fti"/><s n="p1"/><s n="pl"/></r>
        </p>
      </e>
      <e>
        <p>
          <l>him</l>
          <r>h<s n="vblex"/><s n="imp"/><s n="p1"/><s n="sg"/></r>
        </p>
      </e>
      <e>
        <p>
          <l>himis</l>
          <r>h<s n="vblex"/><s n="imp"/><s n="p1"/><s n="pl"/></r>
        </p>
      </e>
      <e>
        <p>
          <l>h</l>
          <r>h<s n="vblex"/><s n="imp"/><s n="p2"/><s n="sg"/></r>
        </p>
      </e>
      <e>
        <p>
          <l>higí</l>
          <r>h<s n="vblex"/><s n="imp"/><s n="p2"/><s n="pl"/></r>
        </p>
      </e>
      <e>
        <p>
          <l>headh</l>
          <r>h<s n="vblex"/><s n="imp"/><s n="p3"/><s n="sg"/></r>
        </p>
      </e>
      <e>
        <p>
          <l>hidís</l>
          <r>h<s n="vblex"/><s n="imp"/><s n="p3"/><s n="pl"/></r>
        </p>
      </e>
      <e>
        <p>
          <l>headh</l>
          <r>h<s n="vblex"/><s n="past"/><s n="impers"/><s n="sp"/></r>
        </p>
      </e>
      <e>
        <p>
          <l>e</l>
          <r>h<s n="vblex"/><s n="pp"/></r>
        </p>
      </e>
      <e>
        <p>
          <l>heann</l>
          <r>h<s n="vblex"/><s n="pres"/></r>
        </p>
      </e>
      <e>
        <p>
          <l>ear</l>
          <r>h<s n="vblex"/><s n="pres"/><s n="impers"/><s n="sp"/></r>
        </p>
      </e>
      <e>
        <p>
          <l>him</l>
          <r>h<s n="vblex"/><s n="pres"/><s n="p1"/><s n="sg"/></r>
        </p>
      </e>
      <e>
        <p>
          <l>himid</l>
          <r>h<s n="vblex"/><s n="pres"/><s n="p1"/><s n="pl"/></r>
        </p>
      </e>
    </pardef>
    <pardef n="deo/ir__n_f">
      <e>
        <p>
          <l>ire</l>
          <r>ir<s n="n"/><s n="f"/><s n="sg"/><s n="gen"/></r>
        </p>
      </e>
      <e>
        <p>
          <l>ir</l>
          <r>ir<s n="n"/><s n="f"/><s n="sg"/><s n="nom"/></r>
        </p>
      </e>
      <e>
        <p>
          <l>r</l>
          <r>ir<s n="n"/><s n="f"/><s n="pl"/><s n="gen"/></r>
        </p>
      </e>
      <e>
        <p>
          <l>ra</l>
          <r>ir<s n="n"/><s n="f"/><s n="pl"/><s n="nom"/></r>
        </p>
      </e>
    </pardef>
    <pardef n="dámhachta/in__n_f">
      <e>
        <p>
          <l>na</l>
          <r>in<s n="n"/><s n="f"/><s n="sg"/><s n="gen"/></r>
        </p>
      </e>
      <e>
        <p>
          <l>in</l>
          <r>in<s n="n"/><s n="f"/><s n="sg"/><s n="nom"/></r>
        </p>
      </e>
      <e>
        <p>
          <l>iní</l>
          <r>in<s n="n"/><s n="f"/><s n="pl"/><s n="nom"/></r>
        </p>
      </e>
    </pardef>
    <pardef n="aga/irt__n_f">
      <e>
        <p>
          <l>rtha</l>
          <r>irt<s n="n"/><s n="f"/><s n="sg"/><s n="gen"/></r>
        </p>
      </e>
      <e>
        <p>
          <l>irt</l>
          <r>irt<s n="n"/><s n="f"/><s n="sg"/><s n="nom"/></r>
        </p>
      </e>
    </pardef>
    <pardef n="tuasla/ig__vblex">
      <e>
        <p>
          <l>gfaidh</l>
          <r>ig<s n="vblex"/><s n="fti"/></r>
        </p>
      </e>
      <e>
        <p>
          <l>gfar</l>
          <r>ig<s n="vblex"/><s n="fti"/><s n="impers"/><s n="sp"/></r>
        </p>
      </e>
      <e>
        <p>
          <l>gfaimid</l>
          <r>ig<s n="vblex"/><s n="fti"/><s n="p1"/><s n="pl"/></r>
        </p>
      </e>
      <e>
        <p>
          <l>gaim</l>
          <r>ig<s n="vblex"/><s n="imp"/><s n="p1"/><s n="sg"/></r>
        </p>
      </e>
      <e>
        <p>
          <l>gaimis</l>
          <r>ig<s n="vblex"/><s n="imp"/><s n="p1"/><s n="pl"/></r>
        </p>
      </e>
      <e>
        <p>
          <l>ig</l>
          <r>ig<s n="vblex"/><s n="imp"/><s n="p2"/><s n="sg"/></r>
        </p>
      </e>
      <e>
        <p>
          <l>gaigí</l>
          <r>ig<s n="vblex"/><s n="imp"/><s n="p2"/><s n="pl"/></r>
        </p>
      </e>
      <e>
        <p>
          <l>gadh</l>
          <r>ig<s n="vblex"/><s n="imp"/><s n="p3"/><s n="sg"/></r>
        </p>
      </e>
      <e>
        <p>
          <l>gaidís</l>
          <r>ig<s n="vblex"/><s n="imp"/><s n="p3"/><s n="pl"/></r>
        </p>
      </e>
      <e>
        <p>
          <l>gadh</l>
          <r>ig<s n="vblex"/><s n="past"/><s n="impers"/><s n="sp"/></r>
        </p>
      </e>
      <e>
        <p>
          <l>gtha</l>
          <r>ig<s n="vblex"/><s n="pp"/></r>
        </p>
      </e>
      <e>
        <p>
          <l>gann</l>
          <r>ig<s n="vblex"/><s n="pres"/></r>
        </p>
      </e>
      <e>
        <p>
          <l>gtar</l>
          <r>ig<s n="vblex"/><s n="pres"/><s n="impers"/><s n="sp"/></r>
        </p>
      </e>
      <e>
        <p>
          <l>gaim</l>
          <r>ig<s n="vblex"/><s n="pres"/><s n="p1"/><s n="sg"/></r>
        </p>
      </e>
      <e>
        <p>
          <l>gaimid</l>
          <r>ig<s n="vblex"/><s n="pres"/><s n="p1"/><s n="pl"/></r>
        </p>
      </e>
    </pardef>
    <pardef n="d/uine__n_m">
      <e>
        <p>
          <l>uine</l>
          <r>uine<s n="n"/><s n="m"/><s n="sg"/><s n="gen"/></r>
        </p>
      </e>
      <e>
        <p>
          <l>uine</l>
          <r>uine<s n="n"/><s n="m"/><s n="sg"/><s n="nom"/></r>
        </p>
      </e>
      <e>
        <p>
          <l>aoine</l>
          <r>uine<s n="n"/><s n="m"/><s n="pl"/><s n="gen"/></r>
        </p>
      </e>
      <e>
        <p>
          <l>aoine</l>
          <r>uine<s n="n"/><s n="m"/><s n="pl"/><s n="nom"/></r>
        </p>
      </e>
    </pardef>
    <pardef n="láid/ir__adj">
      <e>
        <p>
          <l>ir</l>
          <r>ir<s n="adj"/><s n="m"/><s n="sg"/><s n="gen"/></r>
        </p>
      </e>
      <e>
        <p>
          <l>re</l>
          <r>ir<s n="adj"/><s n="f"/><s n="sg"/><s n="gen"/></r>
        </p>
      </e>
      <e>
        <p>
          <l>ir</l>
          <r>ir<s n="adj"/><s n="mf"/><s n="sg"/><s n="nom"/></r>
        </p>
      </e>
      <e>
        <p>
          <l>re</l>
          <r>ir<s n="adj"/><s n="mf"/><s n="pl"/><s n="nom"/></r>
        </p>
      </e>
    </pardef>
    <pardef n="tinr/eamh__n_m">
      <e>
        <p>
          <l>imh</l>
          <r>eamh<s n="n"/><s n="m"/><s n="sg"/><s n="gen"/></r>
        </p>
      </e>
      <e>
        <p>
          <l>eamh</l>
          <r>eamh<s n="n"/><s n="m"/><s n="sg"/><s n="nom"/></r>
        </p>
      </e>
    </pardef>
    <pardef n="me/adhg__n_m">
      <e>
        <p>
          <l>idhg</l>
          <r>adhg<s n="n"/><s n="m"/><s n="sg"/><s n="gen"/></r>
        </p>
      </e>
      <e>
        <p>
          <l>adhg</l>
          <r>adhg<s n="n"/><s n="m"/><s n="sg"/><s n="nom"/></r>
        </p>
      </e>
    </pardef>
    <pardef n="scre/amh__n_f">
      <e>
        <p>
          <l>imhe</l>
          <r>amh<s n="n"/><s n="f"/><s n="sg"/><s n="gen"/></r>
        </p>
      </e>
      <e>
        <p>
          <l>amh</l>
          <r>amh<s n="n"/><s n="f"/><s n="sg"/><s n="nom"/></r>
        </p>
      </e>
      <e>
        <p>
          <l>amh</l>
          <r>amh<s n="n"/><s n="f"/><s n="pl"/><s n="gen"/></r>
        </p>
      </e>
      <e>
        <p>
          <l>amha</l>
          <r>amh<s n="n"/><s n="f"/><s n="pl"/><s n="nom"/></r>
        </p>
      </e>
    </pardef>
    <pardef n="l/ios__n_m">
      <e>
        <p>
          <l>easa</l>
          <r>ios<s n="n"/><s n="m"/><s n="sg"/><s n="gen"/></r>
        </p>
      </e>
      <e>
        <p>
          <l>ios</l>
          <r>ios<s n="n"/><s n="m"/><s n="sg"/><s n="nom"/></r>
        </p>
      </e>
      <e>
        <p>
          <l>iosanna</l>
          <r>ios<s n="n"/><s n="m"/><s n="pl"/><s n="gen"/></r>
        </p>
      </e>
      <e>
        <p>
          <l>iosanna</l>
          <r>ios<s n="n"/><s n="m"/><s n="pl"/><s n="nom"/></r>
        </p>
      </e>
    </pardef>
    <pardef n="lig__vblex">
      <e>
        <p>
          <l>fidh</l>
          <r><s n="vblex"/><s n="fti"/></r>
        </p>
      </e>
      <e>
        <p>
          <l>fear</l>
          <r><s n="vblex"/><s n="fti"/><s n="impers"/><s n="sp"/></r>
        </p>
      </e>
      <e>
        <p>
          <l>fimid</l>
          <r><s n="vblex"/><s n="fti"/><s n="p1"/><s n="pl"/></r>
        </p>
      </e>
      <e>
        <p>
          <l>fí</l>
          <r><s n="vblex"/><s n="cni"/><s n="impers"/><s n="sp"/></r>
        </p>
      </e>
      <e>
        <p>
          <l>finn</l>
          <r><s n="vblex"/><s n="cni"/><s n="p1"/><s n="sg"/></r>
        </p>
      </e>
      <e>
        <p>
          <l>fimis</l>
          <r><s n="vblex"/><s n="cni"/><s n="p1"/><s n="pl"/></r>
        </p>
      </e>
      <e>
        <p>
          <l>feá</l>
          <r><s n="vblex"/><s n="cni"/><s n="p2"/><s n="sg"/></r>
        </p>
      </e>
      <e>
        <p>
          <l>feadh</l>
          <r><s n="vblex"/><s n="cni"/><s n="p2"/><s n="pl"/></r>
        </p>
      </e>
      <e>
        <p>
          <l>feadh</l>
          <r><s n="vblex"/><s n="cni"/><s n="p3"/><s n="sg"/></r>
        </p>
      </e>
      <e>
        <p>
          <l>fidís</l>
          <r><s n="vblex"/><s n="cni"/><s n="p3"/><s n="pl"/></r>
        </p>
      </e>
      <e>
        <p>
          <l>im</l>
          <r><s n="vblex"/><s n="imp"/><s n="p1"/><s n="sg"/></r>
        </p>
      </e>
      <e>
        <p>
          <l>imis</l>
          <r><s n="vblex"/><s n="imp"/><s n="p1"/><s n="pl"/></r>
        </p>
      </e>
      <e>
        <p>
          <l></l>
          <r><s n="vblex"/><s n="imp"/><s n="p2"/><s n="sg"/></r>
        </p>
      </e>
      <e>
        <p>
          <l>igí</l>
          <r><s n="vblex"/><s n="imp"/><s n="p2"/><s n="pl"/></r>
        </p>
      </e>
      <e>
        <p>
          <l>eadh</l>
          <r><s n="vblex"/><s n="imp"/><s n="p3"/><s n="sg"/></r>
        </p>
      </e>
      <e>
        <p>
          <l>idís</l>
          <r><s n="vblex"/><s n="imp"/><s n="p3"/><s n="pl"/></r>
        </p>
      </e>
      <e>
        <p>
          <l></l>
          <r><s n="vblex"/><s n="past"/></r>
        </p>
      </e>
      <e>
        <p>
          <l>eadh</l>
          <r><s n="vblex"/><s n="past"/><s n="impers"/><s n="sp"/></r>
        </p>
      </e>
      <e>
        <p>
          <l>eamar</l>
          <r><s n="vblex"/><s n="past"/><s n="p1"/><s n="pl"/></r>
        </p>
      </e>
      <e>
        <p>
          <l>eadar</l>
          <r><s n="vblex"/><s n="past"/><s n="p3"/><s n="pl"/></r>
        </p>
      </e>
      <e>
        <p>
          <l>tí</l>
          <r><s n="vblex"/><s n="pii"/><s n="impers"/><s n="sp"/></r>
        </p>
      </e>
      <e>
        <p>
          <l>inn</l>
          <r><s n="vblex"/><s n="pii"/><s n="p1"/><s n="sg"/></r>
        </p>
      </e>
      <e>
        <p>
          <l>imis</l>
          <r><s n="vblex"/><s n="pii"/><s n="p1"/><s n="pl"/></r>
        </p>
      </e>
      <e>
        <p>
          <l>teá</l>
          <r><s n="vblex"/><s n="pii"/><s n="p2"/><s n="sg"/></r>
        </p>
      </e>
      <e>
        <p>
          <l>eadh</l>
          <r><s n="vblex"/><s n="pii"/><s n="p2"/><s n="pl"/></r>
        </p>
      </e>
      <e>
        <p>
          <l>eadh</l>
          <r><s n="vblex"/><s n="pii"/><s n="p3"/><s n="sg"/></r>
        </p>
      </e>
      <e>
        <p>
          <l>idís</l>
          <r><s n="vblex"/><s n="pii"/><s n="p3"/><s n="pl"/></r>
        </p>
      </e>
      <e>
        <p>
          <l>the</l>
          <r><s n="vblex"/><s n="pp"/></r>
        </p>
      </e>
      <e>
        <p>
          <l>eann</l>
          <r><s n="vblex"/><s n="pres"/></r>
        </p>
      </e>
      <e>
        <p>
          <l>tear</l>
          <r><s n="vblex"/><s n="pres"/><s n="impers"/><s n="sp"/></r>
        </p>
      </e>
      <e>
        <p>
          <l>im</l>
          <r><s n="vblex"/><s n="pres"/><s n="p1"/><s n="sg"/></r>
        </p>
      </e>
      <e>
        <p>
          <l>imid</l>
          <r><s n="vblex"/><s n="pres"/><s n="p1"/><s n="pl"/></r>
        </p>
      </e>
      <e>
        <p>
          <l>e</l>
          <r><s n="vblex"/><s n="prs"/></r>
        </p>
      </e>
      <e>
        <p>
          <l>imid</l>
          <r><s n="vblex"/><s n="prs"/><s n="p1"/><s n="pl"/></r>
        </p>
      </e>
    </pardef>
    <pardef n="tu/r__adj">
      <e>
        <p>
          <l>r</l>
          <r>r<s n="adj"/><s n="m"/><s n="sg"/><s n="gen"/></r>
        </p>
      </e>
      <e>
        <p>
          <l>ire</l>
          <r>r<s n="adj"/><s n="f"/><s n="sg"/><s n="gen"/></r>
        </p>
      </e>
      <e>
        <p>
          <l>r</l>
          <r>r<s n="adj"/><s n="mf"/><s n="sg"/><s n="nom"/></r>
        </p>
      </e>
      <e>
        <p>
          <l>ra</l>
          <r>r<s n="adj"/><s n="mf"/><s n="pl"/><s n="nom"/></r>
        </p>
      </e>
    </pardef>
    <pardef n="ia/igh__vblex">
      <e>
        <p>
          <l>faidh</l>
          <r>igh<s n="vblex"/><s n="fti"/></r>
        </p>
      </e>
      <e>
        <p>
          <l>far</l>
          <r>igh<s n="vblex"/><s n="fti"/><s n="impers"/><s n="sp"/></r>
        </p>
      </e>
      <e>
        <p>
          <l>faimid</l>
          <r>igh<s n="vblex"/><s n="fti"/><s n="p1"/><s n="pl"/></r>
        </p>
      </e>
      <e>
        <p>
          <l>faí</l>
          <r>igh<s n="vblex"/><s n="cni"/><s n="impers"/><s n="sp"/></r>
        </p>
      </e>
      <e>
        <p>
          <l>fainn</l>
          <r>igh<s n="vblex"/><s n="cni"/><s n="p1"/><s n="sg"/></r>
        </p>
      </e>
      <e>
        <p>
          <l>faimis</l>
          <r>igh<s n="vblex"/><s n="cni"/><s n="p1"/><s n="pl"/></r>
        </p>
      </e>
      <e>
        <p>
          <l>fá</l>
          <r>igh<s n="vblex"/><s n="cni"/><s n="p2"/><s n="sg"/></r>
        </p>
      </e>
      <e>
        <p>
          <l>fadh</l>
          <r>igh<s n="vblex"/><s n="cni"/><s n="p2"/><s n="pl"/></r>
        </p>
      </e>
      <e>
        <p>
          <l>fadh</l>
          <r>igh<s n="vblex"/><s n="cni"/><s n="p3"/><s n="sg"/></r>
        </p>
      </e>
      <e>
        <p>
          <l>faidís</l>
          <r>igh<s n="vblex"/><s n="cni"/><s n="p3"/><s n="pl"/></r>
        </p>
      </e>
      <e>
        <p>
          <l>im</l>
          <r>igh<s n="vblex"/><s n="imp"/><s n="p1"/><s n="sg"/></r>
        </p>
      </e>
      <e>
        <p>
          <l>imis</l>
          <r>igh<s n="vblex"/><s n="imp"/><s n="p1"/><s n="pl"/></r>
        </p>
      </e>
      <e>
        <p>
          <l>igh</l>
          <r>igh<s n="vblex"/><s n="imp"/><s n="p2"/><s n="sg"/></r>
        </p>
      </e>
      <e>
        <p>
          <l>igí</l>
          <r>igh<s n="vblex"/><s n="imp"/><s n="p2"/><s n="pl"/></r>
        </p>
      </e>
      <e>
        <p>
          <l>dh</l>
          <r>igh<s n="vblex"/><s n="imp"/><s n="p3"/><s n="sg"/></r>
        </p>
      </e>
      <e>
        <p>
          <l>idís</l>
          <r>igh<s n="vblex"/><s n="imp"/><s n="p3"/><s n="pl"/></r>
        </p>
      </e>
      <e>
        <p>
          <l>igh</l>
          <r>igh<s n="vblex"/><s n="past"/></r>
        </p>
      </e>
      <e>
        <p>
          <l>dh</l>
          <r>igh<s n="vblex"/><s n="past"/><s n="impers"/><s n="sp"/></r>
        </p>
      </e>
      <e>
        <p>
          <l>mar</l>
          <r>igh<s n="vblex"/><s n="past"/><s n="p1"/><s n="pl"/></r>
        </p>
      </e>
      <e>
        <p>
          <l>dar</l>
          <r>igh<s n="vblex"/><s n="past"/><s n="p3"/><s n="pl"/></r>
        </p>
      </e>
      <e>
        <p>
          <l>ití</l>
          <r>igh<s n="vblex"/><s n="pii"/><s n="impers"/><s n="sp"/></r>
        </p>
      </e>
      <e>
        <p>
          <l>inn</l>
          <r>igh<s n="vblex"/><s n="pii"/><s n="p1"/><s n="sg"/></r>
        </p>
      </e>
      <e>
        <p>
          <l>imis</l>
          <r>igh<s n="vblex"/><s n="pii"/><s n="p1"/><s n="pl"/></r>
        </p>
      </e>
      <e>
        <p>
          <l>iteá</l>
          <r>igh<s n="vblex"/><s n="pii"/><s n="p2"/><s n="sg"/></r>
        </p>
      </e>
      <e>
        <p>
          <l>dh</l>
          <r>igh<s n="vblex"/><s n="pii"/><s n="p2"/><s n="pl"/></r>
        </p>
      </e>
      <e>
        <p>
          <l>dh</l>
          <r>igh<s n="vblex"/><s n="pii"/><s n="p3"/><s n="sg"/></r>
        </p>
      </e>
      <e>
        <p>
          <l>idís</l>
          <r>igh<s n="vblex"/><s n="pii"/><s n="p3"/><s n="pl"/></r>
        </p>
      </e>
      <e>
        <p>
          <l>ta</l>
          <r>igh<s n="vblex"/><s n="pp"/></r>
        </p>
      </e>
      <e>
        <p>
          <l>nn</l>
          <r>igh<s n="vblex"/><s n="pres"/></r>
        </p>
      </e>
      <e>
        <p>
          <l>itear</l>
          <r>igh<s n="vblex"/><s n="pres"/><s n="impers"/><s n="sp"/></r>
        </p>
      </e>
      <e>
        <p>
          <l>im</l>
          <r>igh<s n="vblex"/><s n="pres"/><s n="p1"/><s n="sg"/></r>
        </p>
      </e>
      <e>
        <p>
          <l>imid</l>
          <r>igh<s n="vblex"/><s n="pres"/><s n="p1"/><s n="pl"/></r>
        </p>
      </e>
      <e>
        <p>
          <l></l>
          <r>igh<s n="vblex"/><s n="prs"/></r>
        </p>
      </e>
      <e>
        <p>
          <l>imid</l>
          <r>igh<s n="vblex"/><s n="prs"/><s n="p1"/><s n="pl"/></r>
        </p>
      </e>
    </pardef>
    <pardef n="ib/each__n_m">
      <e>
        <p>
          <l>igh</l>
          <r>each<s n="n"/><s n="m"/><s n="sg"/><s n="gen"/></r>
        </p>
      </e>
      <e>
        <p>
          <l>each</l>
          <r>each<s n="n"/><s n="m"/><s n="sg"/><s n="nom"/></r>
        </p>
      </e>
      <e>
        <p>
          <l>each</l>
          <r>each<s n="n"/><s n="m"/><s n="pl"/><s n="gen"/></r>
        </p>
      </e>
      <e>
        <p>
          <l>igh</l>
          <r>each<s n="n"/><s n="m"/><s n="pl"/><s n="nom"/></r>
        </p>
      </e>
    </pardef>
    <pardef n="éist__vblex">
      <e>
        <p>
          <l>fidh</l>
          <r><s n="vblex"/><s n="fti"/></r>
        </p>
      </e>
      <e>
        <p>
          <l>fear</l>
          <r><s n="vblex"/><s n="fti"/><s n="impers"/><s n="sp"/></r>
        </p>
      </e>
      <e>
        <p>
          <l>fimid</l>
          <r><s n="vblex"/><s n="fti"/><s n="p1"/><s n="pl"/></r>
        </p>
      </e>
      <e>
        <p>
          <l>fí</l>
          <r><s n="vblex"/><s n="cni"/><s n="impers"/><s n="sp"/></r>
        </p>
      </e>
      <e>
        <p>
          <l>finn</l>
          <r><s n="vblex"/><s n="cni"/><s n="p1"/><s n="sg"/></r>
        </p>
      </e>
      <e>
        <p>
          <l>fimis</l>
          <r><s n="vblex"/><s n="cni"/><s n="p1"/><s n="pl"/></r>
        </p>
      </e>
      <e>
        <p>
          <l>feá</l>
          <r><s n="vblex"/><s n="cni"/><s n="p2"/><s n="sg"/></r>
        </p>
      </e>
      <e>
        <p>
          <l>feadh</l>
          <r><s n="vblex"/><s n="cni"/><s n="p2"/><s n="pl"/></r>
        </p>
      </e>
      <e>
        <p>
          <l>feadh</l>
          <r><s n="vblex"/><s n="cni"/><s n="p3"/><s n="sg"/></r>
        </p>
      </e>
      <e>
        <p>
          <l>fidís</l>
          <r><s n="vblex"/><s n="cni"/><s n="p3"/><s n="pl"/></r>
        </p>
      </e>
      <e>
        <p>
          <l>im</l>
          <r><s n="vblex"/><s n="imp"/><s n="p1"/><s n="sg"/></r>
        </p>
      </e>
      <e>
        <p>
          <l>imis</l>
          <r><s n="vblex"/><s n="imp"/><s n="p1"/><s n="pl"/></r>
        </p>
      </e>
      <e>
        <p>
          <l></l>
          <r><s n="vblex"/><s n="imp"/><s n="p2"/><s n="sg"/></r>
        </p>
      </e>
      <e>
        <p>
          <l>igí</l>
          <r><s n="vblex"/><s n="imp"/><s n="p2"/><s n="pl"/></r>
        </p>
      </e>
      <e>
        <p>
          <l>eadh</l>
          <r><s n="vblex"/><s n="imp"/><s n="p3"/><s n="sg"/></r>
        </p>
      </e>
      <e>
        <p>
          <l>idís</l>
          <r><s n="vblex"/><s n="imp"/><s n="p3"/><s n="pl"/></r>
        </p>
      </e>
      <e>
        <p>
          <l></l>
          <r><s n="vblex"/><s n="past"/></r>
        </p>
      </e>
      <e>
        <p>
          <l>eadh</l>
          <r><s n="vblex"/><s n="past"/><s n="impers"/><s n="sp"/></r>
        </p>
      </e>
      <e>
        <p>
          <l>eamar</l>
          <r><s n="vblex"/><s n="past"/><s n="p1"/><s n="pl"/></r>
        </p>
      </e>
      <e>
        <p>
          <l>eadar</l>
          <r><s n="vblex"/><s n="past"/><s n="p3"/><s n="pl"/></r>
        </p>
      </e>
      <e>
        <p>
          <l>í</l>
          <r><s n="vblex"/><s n="pii"/><s n="impers"/><s n="sp"/></r>
        </p>
      </e>
      <e>
        <p>
          <l>inn</l>
          <r><s n="vblex"/><s n="pii"/><s n="p1"/><s n="sg"/></r>
        </p>
      </e>
      <e>
        <p>
          <l>imis</l>
          <r><s n="vblex"/><s n="pii"/><s n="p1"/><s n="pl"/></r>
        </p>
      </e>
      <e>
        <p>
          <l>eá</l>
          <r><s n="vblex"/><s n="pii"/><s n="p2"/><s n="sg"/></r>
        </p>
      </e>
      <e>
        <p>
          <l>eadh</l>
          <r><s n="vblex"/><s n="pii"/><s n="p2"/><s n="pl"/></r>
        </p>
      </e>
      <e>
        <p>
          <l>eadh</l>
          <r><s n="vblex"/><s n="pii"/><s n="p3"/><s n="sg"/></r>
        </p>
      </e>
      <e>
        <p>
          <l>idís</l>
          <r><s n="vblex"/><s n="pii"/><s n="p3"/><s n="pl"/></r>
        </p>
      </e>
      <e>
        <p>
          <l>e</l>
          <r><s n="vblex"/><s n="pp"/></r>
        </p>
      </e>
      <e>
        <p>
          <l>eann</l>
          <r><s n="vblex"/><s n="pres"/></r>
        </p>
      </e>
      <e>
        <p>
          <l>ear</l>
          <r><s n="vblex"/><s n="pres"/><s n="impers"/><s n="sp"/></r>
        </p>
      </e>
      <e>
        <p>
          <l>im</l>
          <r><s n="vblex"/><s n="pres"/><s n="p1"/><s n="sg"/></r>
        </p>
      </e>
      <e>
        <p>
          <l>imid</l>
          <r><s n="vblex"/><s n="pres"/><s n="p1"/><s n="pl"/></r>
        </p>
      </e>
      <e>
        <p>
          <l>e</l>
          <r><s n="vblex"/><s n="prs"/></r>
        </p>
      </e>
      <e>
        <p>
          <l>imid</l>
          <r><s n="vblex"/><s n="prs"/><s n="p1"/><s n="pl"/></r>
        </p>
      </e>
    </pardef>
    <pardef n="lo/rg__n_m">
      <e>
        <p>
          <l>irg</l>
          <r>rg<s n="n"/><s n="m"/><s n="sg"/><s n="gen"/></r>
        </p>
      </e>
      <e>
        <p>
          <l>rg</l>
          <r>rg<s n="n"/><s n="m"/><s n="sg"/><s n="nom"/></r>
        </p>
      </e>
      <e>
        <p>
          <l>rg</l>
          <r>rg<s n="n"/><s n="m"/><s n="pl"/><s n="gen"/></r>
        </p>
      </e>
      <e>
        <p>
          <l>irg</l>
          <r>rg<s n="n"/><s n="m"/><s n="pl"/><s n="nom"/></r>
        </p>
      </e>
    </pardef>
    <pardef n="e/iscir__n_f">
      <e>
        <p>
          <l>ascrach</l>
          <r>iscir<s n="n"/><s n="f"/><s n="sg"/><s n="gen"/></r>
        </p>
      </e>
      <e>
        <p>
          <l>iscir</l>
          <r>iscir<s n="n"/><s n="f"/><s n="sg"/><s n="nom"/></r>
        </p>
      </e>
      <e>
        <p>
          <l>ascracha</l>
          <r>iscir<s n="n"/><s n="f"/><s n="pl"/><s n="gen"/></r>
        </p>
      </e>
      <e>
        <p>
          <l>ascracha</l>
          <r>iscir<s n="n"/><s n="f"/><s n="pl"/><s n="nom"/></r>
        </p>
      </e>
    </pardef>
    <pardef n="gé/ag__n_f">
      <e>
        <p>
          <l>ige</l>
          <r>ag<s n="n"/><s n="f"/><s n="sg"/><s n="gen"/></r>
        </p>
      </e>
      <e>
        <p>
          <l>ag</l>
          <r>ag<s n="n"/><s n="f"/><s n="sg"/><s n="nom"/></r>
        </p>
      </e>
      <e>
        <p>
          <l>ag</l>
          <r>ag<s n="n"/><s n="f"/><s n="pl"/><s n="gen"/></r>
        </p>
      </e>
      <e>
        <p>
          <l>aga</l>
          <r>ag<s n="n"/><s n="f"/><s n="pl"/><s n="nom"/></r>
        </p>
      </e>
    </pardef>
    <pardef n="luach/air__n_f">
      <e>
        <p>
          <l>ra</l>
          <r>air<s n="n"/><s n="f"/><s n="sg"/><s n="gen"/></r>
        </p>
      </e>
      <e>
        <p>
          <l>air</l>
          <r>air<s n="n"/><s n="f"/><s n="sg"/><s n="nom"/></r>
        </p>
      </e>
    </pardef>
    <pardef n="léan/a__n_m">
      <e>
        <p>
          <l>a</l>
          <r>a<s n="n"/><s n="m"/><s n="sg"/><s n="gen"/></r>
        </p>
      </e>
      <e>
        <p>
          <l>a</l>
          <r>a<s n="n"/><s n="m"/><s n="sg"/><s n="nom"/></r>
        </p>
      </e>
      <e>
        <p>
          <l>ta</l>
          <r>a<s n="n"/><s n="m"/><s n="pl"/><s n="gen"/></r>
        </p>
      </e>
      <e>
        <p>
          <l>ta</l>
          <r>a<s n="n"/><s n="m"/><s n="pl"/><s n="nom"/></r>
        </p>
      </e>
    </pardef>
    <pardef n="me/adar__n_f">
      <e>
        <p>
          <l>idre</l>
          <r>adar<s n="n"/><s n="f"/><s n="sg"/><s n="gen"/></r>
        </p>
      </e>
      <e>
        <p>
          <l>adar</l>
          <r>adar<s n="n"/><s n="f"/><s n="sg"/><s n="nom"/></r>
        </p>
      </e>
      <e>
        <p>
          <l>adracha</l>
          <r>adar<s n="n"/><s n="f"/><s n="pl"/><s n="gen"/></r>
        </p>
      </e>
      <e>
        <p>
          <l>adracha</l>
          <r>adar<s n="n"/><s n="f"/><s n="pl"/><s n="nom"/></r>
        </p>
      </e>
    </pardef>
    <pardef n="a/lt__n_m">
      <e>
        <p>
          <l>ilt</l>
          <r>lt<s n="n"/><s n="m"/><s n="sg"/><s n="gen"/></r>
        </p>
      </e>
      <e>
        <p>
          <l>lt</l>
          <r>lt<s n="n"/><s n="m"/><s n="sg"/><s n="nom"/></r>
        </p>
      </e>
      <e>
        <p>
          <l>lt</l>
          <r>lt<s n="n"/><s n="m"/><s n="pl"/><s n="gen"/></r>
        </p>
      </e>
      <e>
        <p>
          <l>ilt</l>
          <r>lt<s n="n"/><s n="m"/><s n="pl"/><s n="nom"/></r>
        </p>
      </e>
    </pardef>
    <pardef n="draíocht__n_f">
      <e>
        <p>
          <l>a</l>
          <r><s n="n"/><s n="f"/><s n="sg"/><s n="gen"/></r>
        </p>
      </e>
      <e>
        <p>
          <l></l>
          <r><s n="n"/><s n="f"/><s n="sg"/><s n="nom"/></r>
        </p>
      </e>
      <e>
        <p>
          <l>a</l>
          <r><s n="n"/><s n="f"/><s n="pl"/><s n="gen"/></r>
        </p>
      </e>
      <e>
        <p>
          <l>a</l>
          <r><s n="n"/><s n="f"/><s n="pl"/><s n="nom"/></r>
        </p>
      </e>
    </pardef>
    <pardef n="n/igh__vblex">
      <e>
        <p>
          <l>ífidh</l>
          <r>igh<s n="vblex"/><s n="fti"/></r>
        </p>
      </e>
      <e>
        <p>
          <l>ífear</l>
          <r>igh<s n="vblex"/><s n="fti"/><s n="impers"/><s n="sp"/></r>
        </p>
      </e>
      <e>
        <p>
          <l>ífimid</l>
          <r>igh<s n="vblex"/><s n="fti"/><s n="p1"/><s n="pl"/></r>
        </p>
      </e>
      <e>
        <p>
          <l>ífí</l>
          <r>igh<s n="vblex"/><s n="cni"/><s n="impers"/><s n="sp"/></r>
        </p>
      </e>
      <e>
        <p>
          <l>ífinn</l>
          <r>igh<s n="vblex"/><s n="cni"/><s n="p1"/><s n="sg"/></r>
        </p>
      </e>
      <e>
        <p>
          <l>ífimis</l>
          <r>igh<s n="vblex"/><s n="cni"/><s n="p1"/><s n="pl"/></r>
        </p>
      </e>
      <e>
        <p>
          <l>ífeá</l>
          <r>igh<s n="vblex"/><s n="cni"/><s n="p2"/><s n="sg"/></r>
        </p>
      </e>
      <e>
        <p>
          <l>ífeadh</l>
          <r>igh<s n="vblex"/><s n="cni"/><s n="p2"/><s n="pl"/></r>
        </p>
      </e>
      <e>
        <p>
          <l>ífeadh</l>
          <r>igh<s n="vblex"/><s n="cni"/><s n="p3"/><s n="sg"/></r>
        </p>
      </e>
      <e>
        <p>
          <l>ífidís</l>
          <r>igh<s n="vblex"/><s n="cni"/><s n="p3"/><s n="pl"/></r>
        </p>
      </e>
      <e>
        <p>
          <l>ite</l>
          <r>igh<s n="vblex"/><s n="ger"/><s n="sg"/><s n="gen"/></r>
        </p>
      </e>
      <e>
        <p>
          <l>í</l>
          <r>igh<s n="vblex"/><s n="ger"/><s n="sg"/><s n="nom"/></r>
        </p>
      </e>
      <e>
        <p>
          <l>ím</l>
          <r>igh<s n="vblex"/><s n="imp"/><s n="p1"/><s n="sg"/></r>
        </p>
      </e>
      <e>
        <p>
          <l>ímis</l>
          <r>igh<s n="vblex"/><s n="imp"/><s n="p1"/><s n="pl"/></r>
        </p>
      </e>
      <e>
        <p>
          <l>igh</l>
          <r>igh<s n="vblex"/><s n="imp"/><s n="p2"/><s n="sg"/></r>
        </p>
      </e>
      <e>
        <p>
          <l>ígí</l>
          <r>igh<s n="vblex"/><s n="imp"/><s n="p2"/><s n="pl"/></r>
        </p>
      </e>
      <e>
        <p>
          <l>íodh</l>
          <r>igh<s n="vblex"/><s n="imp"/><s n="p3"/><s n="sg"/></r>
        </p>
      </e>
      <e>
        <p>
          <l>ídís</l>
          <r>igh<s n="vblex"/><s n="imp"/><s n="p3"/><s n="pl"/></r>
        </p>
      </e>
      <e>
        <p>
          <l>igh</l>
          <r>igh<s n="vblex"/><s n="past"/></r>
        </p>
      </e>
      <e>
        <p>
          <l>íodh</l>
          <r>igh<s n="vblex"/><s n="past"/><s n="impers"/><s n="sp"/></r>
        </p>
      </e>
      <e>
        <p>
          <l>íomar</l>
          <r>igh<s n="vblex"/><s n="past"/><s n="p1"/><s n="pl"/></r>
        </p>
      </e>
      <e>
        <p>
          <l>íodar</l>
          <r>igh<s n="vblex"/><s n="past"/><s n="p3"/><s n="pl"/></r>
        </p>
      </e>
      <e>
        <p>
          <l>ití</l>
          <r>igh<s n="vblex"/><s n="pii"/><s n="impers"/><s n="sp"/></r>
        </p>
      </e>
      <e>
        <p>
          <l>ínn</l>
          <r>igh<s n="vblex"/><s n="pii"/><s n="p1"/><s n="sg"/></r>
        </p>
      </e>
      <e>
        <p>
          <l>ímis</l>
          <r>igh<s n="vblex"/><s n="pii"/><s n="p1"/><s n="pl"/></r>
        </p>
      </e>
      <e>
        <p>
          <l>iteá</l>
          <r>igh<s n="vblex"/><s n="pii"/><s n="p2"/><s n="sg"/></r>
        </p>
      </e>
      <e>
        <p>
          <l>íodh</l>
          <r>igh<s n="vblex"/><s n="pii"/><s n="p2"/><s n="pl"/></r>
        </p>
      </e>
      <e>
        <p>
          <l>íodh</l>
          <r>igh<s n="vblex"/><s n="pii"/><s n="p3"/><s n="sg"/></r>
        </p>
      </e>
      <e>
        <p>
          <l>ídís</l>
          <r>igh<s n="vblex"/><s n="pii"/><s n="p3"/><s n="pl"/></r>
        </p>
      </e>
      <e>
        <p>
          <l>ite</l>
          <r>igh<s n="vblex"/><s n="pp"/></r>
        </p>
      </e>
      <e>
        <p>
          <l>íonn</l>
          <r>igh<s n="vblex"/><s n="pres"/></r>
        </p>
      </e>
      <e>
        <p>
          <l>itear</l>
          <r>igh<s n="vblex"/><s n="pres"/><s n="impers"/><s n="sp"/></r>
        </p>
      </e>
      <e>
        <p>
          <l>ím</l>
          <r>igh<s n="vblex"/><s n="pres"/><s n="p1"/><s n="sg"/></r>
        </p>
      </e>
      <e>
        <p>
          <l>ímid</l>
          <r>igh<s n="vblex"/><s n="pres"/><s n="p1"/><s n="pl"/></r>
        </p>
      </e>
      <e>
        <p>
          <l>í</l>
          <r>igh<s n="vblex"/><s n="prs"/></r>
        </p>
      </e>
      <e>
        <p>
          <l>ímid</l>
          <r>igh<s n="vblex"/><s n="prs"/><s n="p1"/><s n="pl"/></r>
        </p>
      </e>
    </pardef>
    <pardef n="fái/dh__n_m">
      <e>
        <p>
          <l>dh</l>
          <r>dh<s n="n"/><s n="m"/><s n="sg"/><s n="gen"/></r>
        </p>
      </e>
      <e>
        <p>
          <l>dh</l>
          <r>dh<s n="n"/><s n="m"/><s n="sg"/><s n="nom"/></r>
        </p>
      </e>
      <e>
        <p>
          <l>the</l>
          <r>dh<s n="n"/><s n="m"/><s n="pl"/><s n="gen"/></r>
        </p>
      </e>
      <e>
        <p>
          <l>the</l>
          <r>dh<s n="n"/><s n="m"/><s n="pl"/><s n="nom"/></r>
        </p>
      </e>
    </pardef>
    <pardef n="uala/ch__n_m">
      <e>
        <p>
          <l>igh</l>
          <r>ch<s n="n"/><s n="m"/><s n="sg"/><s n="gen"/></r>
        </p>
      </e>
      <e>
        <p>
          <l>ch</l>
          <r>ch<s n="n"/><s n="m"/><s n="sg"/><s n="nom"/></r>
        </p>
      </e>
      <e>
        <p>
          <l>í</l>
          <r>ch<s n="n"/><s n="m"/><s n="pl"/><s n="gen"/></r>
        </p>
      </e>
      <e>
        <p>
          <l>í</l>
          <r>ch<s n="n"/><s n="m"/><s n="pl"/><s n="nom"/></r>
        </p>
      </e>
    </pardef>
    <pardef n="sla/t__n_f">
      <e>
        <p>
          <l>ite</l>
          <r>t<s n="n"/><s n="f"/><s n="sg"/><s n="gen"/></r>
        </p>
      </e>
      <e>
        <p>
          <l>t</l>
          <r>t<s n="n"/><s n="f"/><s n="sg"/><s n="nom"/></r>
        </p>
      </e>
      <e>
        <p>
          <l>t</l>
          <r>t<s n="n"/><s n="f"/><s n="pl"/><s n="gen"/></r>
        </p>
      </e>
      <e>
        <p>
          <l>ta</l>
          <r>t<s n="n"/><s n="f"/><s n="pl"/><s n="nom"/></r>
        </p>
      </e>
    </pardef>
    <pardef n="ti/ubh__adj">
      <e>
        <p>
          <l>ubh</l>
          <r>ubh<s n="adj"/><s n="m"/><s n="sg"/><s n="gen"/></r>
        </p>
      </e>
      <e>
        <p>
          <l>bhe</l>
          <r>ubh<s n="adj"/><s n="f"/><s n="sg"/><s n="gen"/></r>
        </p>
      </e>
      <e>
        <p>
          <l>ubh</l>
          <r>ubh<s n="adj"/><s n="mf"/><s n="sg"/><s n="nom"/></r>
        </p>
      </e>
      <e>
        <p>
          <l>ubha</l>
          <r>ubh<s n="adj"/><s n="mf"/><s n="pl"/><s n="nom"/></r>
        </p>
      </e>
    </pardef>
    <pardef n="tí/os__n_m">
      <e>
        <p>
          <l>s</l>
          <r>os<s n="n"/><s n="m"/><s n="sg"/><s n="gen"/></r>
        </p>
      </e>
      <e>
        <p>
          <l>os</l>
          <r>os<s n="n"/><s n="m"/><s n="sg"/><s n="nom"/></r>
        </p>
      </e>
    </pardef>
    <pardef n="ga/r__adj">
      <e>
        <p>
          <l>ire</l>
          <r>r<s n="adj"/><s n="f"/><s n="sg"/><s n="gen"/></r>
        </p>
      </e>
      <e>
        <p>
          <l>r</l>
          <r>r<s n="adj"/><s n="mf"/><s n="sg"/><s n="nom"/></r>
        </p>
      </e>
      <e>
        <p>
          <l>ra</l>
          <r>r<s n="adj"/><s n="mf"/><s n="pl"/><s n="nom"/></r>
        </p>
      </e>
    </pardef>
    <pardef n="ú/ll__n_m">
      <e>
        <p>
          <l>ill</l>
          <r>ll<s n="n"/><s n="m"/><s n="sg"/><s n="gen"/></r>
        </p>
      </e>
      <e>
        <p>
          <l>ll</l>
          <r>ll<s n="n"/><s n="m"/><s n="sg"/><s n="nom"/></r>
        </p>
      </e>
      <e>
        <p>
          <l>ll</l>
          <r>ll<s n="n"/><s n="m"/><s n="pl"/><s n="gen"/></r>
        </p>
      </e>
      <e>
        <p>
          <l>lla</l>
          <r>ll<s n="n"/><s n="m"/><s n="pl"/><s n="nom"/></r>
        </p>
      </e>
    </pardef>
    <pardef n="saorchon/radh__n_m">
      <e>
        <p>
          <l>artha</l>
          <r>radh<s n="n"/><s n="m"/><s n="sg"/><s n="gen"/></r>
        </p>
      </e>
      <e>
        <p>
          <l>radh</l>
          <r>radh<s n="n"/><s n="m"/><s n="sg"/><s n="nom"/></r>
        </p>
      </e>
      <e>
        <p>
          <l>arthaí</l>
          <r>radh<s n="n"/><s n="m"/><s n="pl"/><s n="gen"/></r>
        </p>
      </e>
      <e>
        <p>
          <l>arthaí</l>
          <r>radh<s n="n"/><s n="m"/><s n="pl"/><s n="nom"/></r>
        </p>
      </e>
    </pardef>
    <pardef n="comhche/ilg__n_f">
      <e>
        <p>
          <l>ilge</l>
          <r>ilg<s n="n"/><s n="f"/><s n="sg"/><s n="gen"/></r>
        </p>
      </e>
      <e>
        <p>
          <l>ilg</l>
          <r>ilg<s n="n"/><s n="f"/><s n="sg"/><s n="nom"/></r>
        </p>
      </e>
      <e>
        <p>
          <l>alg</l>
          <r>ilg<s n="n"/><s n="f"/><s n="pl"/><s n="gen"/></r>
        </p>
      </e>
      <e>
        <p>
          <l>alga</l>
          <r>ilg<s n="n"/><s n="f"/><s n="pl"/><s n="nom"/></r>
        </p>
      </e>
    </pardef>
    <pardef n="bruinn/eall__n_f">
      <e>
        <p>
          <l>ille</l>
          <r>eall<s n="n"/><s n="f"/><s n="sg"/><s n="gen"/></r>
        </p>
      </e>
      <e>
        <p>
          <l>eall</l>
          <r>eall<s n="n"/><s n="f"/><s n="sg"/><s n="nom"/></r>
        </p>
      </e>
      <e>
        <p>
          <l>eall</l>
          <r>eall<s n="n"/><s n="f"/><s n="pl"/><s n="gen"/></r>
        </p>
      </e>
      <e>
        <p>
          <l>ealla</l>
          <r>eall<s n="n"/><s n="f"/><s n="pl"/><s n="nom"/></r>
        </p>
      </e>
    </pardef>
    <pardef n="gia/r__n_m">
      <e>
        <p>
          <l>ir</l>
          <r>r<s n="n"/><s n="m"/><s n="sg"/><s n="gen"/></r>
        </p>
      </e>
      <e>
        <p>
          <l>r</l>
          <r>r<s n="n"/><s n="m"/><s n="sg"/><s n="nom"/></r>
        </p>
      </e>
      <e>
        <p>
          <l>ranna</l>
          <r>r<s n="n"/><s n="m"/><s n="pl"/><s n="gen"/></r>
        </p>
      </e>
      <e>
        <p>
          <l>ranna</l>
          <r>r<s n="n"/><s n="m"/><s n="pl"/><s n="nom"/></r>
        </p>
      </e>
    </pardef>
    <pardef n="se/ad__n_f">
      <e>
        <p>
          <l>ide</l>
          <r>ad<s n="n"/><s n="f"/><s n="sg"/><s n="gen"/></r>
        </p>
      </e>
      <e>
        <p>
          <l>ad</l>
          <r>ad<s n="n"/><s n="f"/><s n="sg"/><s n="nom"/></r>
        </p>
      </e>
      <e>
        <p>
          <l>ad</l>
          <r>ad<s n="n"/><s n="f"/><s n="pl"/><s n="gen"/></r>
        </p>
      </e>
      <e>
        <p>
          <l>ada</l>
          <r>ad<s n="n"/><s n="f"/><s n="pl"/><s n="nom"/></r>
        </p>
      </e>
    </pardef>
    <pardef n="g/eall__n_m">
      <e>
        <p>
          <l>ill</l>
          <r>eall<s n="n"/><s n="m"/><s n="sg"/><s n="gen"/></r>
        </p>
      </e>
      <e>
        <p>
          <l>eall</l>
          <r>eall<s n="n"/><s n="m"/><s n="sg"/><s n="nom"/></r>
        </p>
      </e>
      <e>
        <p>
          <l>eallta</l>
          <r>eall<s n="n"/><s n="m"/><s n="pl"/><s n="gen"/></r>
        </p>
      </e>
      <e>
        <p>
          <l>eallta</l>
          <r>eall<s n="n"/><s n="m"/><s n="pl"/><s n="nom"/></r>
        </p>
      </e>
    </pardef>
    <pardef n="da/bhach__n_f">
      <e>
        <p>
          <l>ibhche</l>
          <r>bhach<s n="n"/><s n="f"/><s n="sg"/><s n="gen"/></r>
        </p>
      </e>
      <e>
        <p>
          <l>bhach</l>
          <r>bhach<s n="n"/><s n="f"/><s n="sg"/><s n="nom"/></r>
        </p>
      </e>
      <e>
        <p>
          <l>bhcha</l>
          <r>bhach<s n="n"/><s n="f"/><s n="pl"/><s n="nom"/></r>
        </p>
      </e>
    </pardef>
    <pardef n="spé/ir__n_f">
      <e>
        <p>
          <l>ire</l>
          <r>ir<s n="n"/><s n="f"/><s n="sg"/><s n="gen"/></r>
        </p>
      </e>
      <e>
        <p>
          <l>ir</l>
          <r>ir<s n="n"/><s n="f"/><s n="sg"/><s n="nom"/></r>
        </p>
      </e>
      <e>
        <p>
          <l>artha</l>
          <r>ir<s n="n"/><s n="f"/><s n="pl"/><s n="gen"/></r>
        </p>
      </e>
      <e>
        <p>
          <l>artha</l>
          <r>ir<s n="n"/><s n="f"/><s n="pl"/><s n="nom"/></r>
        </p>
      </e>
    </pardef>
    <pardef n="to/ll__adj">
      <e>
        <p>
          <l>ll</l>
          <r>ll<s n="adj"/><s n="m"/><s n="sg"/><s n="gen"/></r>
        </p>
      </e>
      <e>
        <p>
          <l>ille</l>
          <r>ll<s n="adj"/><s n="f"/><s n="sg"/><s n="gen"/></r>
        </p>
      </e>
      <e>
        <p>
          <l>ll</l>
          <r>ll<s n="adj"/><s n="mf"/><s n="sg"/><s n="nom"/></r>
        </p>
      </e>
      <e>
        <p>
          <l>lla</l>
          <r>ll<s n="adj"/><s n="mf"/><s n="pl"/><s n="nom"/></r>
        </p>
      </e>
    </pardef>
    <pardef n="do/cht__adj">
      <e>
        <p>
          <l>cht</l>
          <r>cht<s n="adj"/><s n="m"/><s n="sg"/><s n="gen"/></r>
        </p>
      </e>
      <e>
        <p>
          <l>ichte</l>
          <r>cht<s n="adj"/><s n="f"/><s n="sg"/><s n="gen"/></r>
        </p>
      </e>
      <e>
        <p>
          <l>cht</l>
          <r>cht<s n="adj"/><s n="mf"/><s n="sg"/><s n="nom"/></r>
        </p>
      </e>
      <e>
        <p>
          <l>chta</l>
          <r>cht<s n="adj"/><s n="mf"/><s n="pl"/><s n="nom"/></r>
        </p>
      </e>
    </pardef>
    <pardef n="br/eac__n_m">
      <e>
        <p>
          <l>ic</l>
          <r>eac<s n="n"/><s n="m"/><s n="sg"/><s n="gen"/></r>
        </p>
      </e>
      <e>
        <p>
          <l>eac</l>
          <r>eac<s n="n"/><s n="m"/><s n="sg"/><s n="nom"/></r>
        </p>
      </e>
      <e>
        <p>
          <l>eac</l>
          <r>eac<s n="n"/><s n="m"/><s n="pl"/><s n="gen"/></r>
        </p>
      </e>
      <e>
        <p>
          <l>ic</l>
          <r>eac<s n="n"/><s n="m"/><s n="pl"/><s n="nom"/></r>
        </p>
      </e>
    </pardef>
    <pardef n="ge/anc__n_f">
      <e>
        <p>
          <l>ince</l>
          <r>anc<s n="n"/><s n="f"/><s n="sg"/><s n="gen"/></r>
        </p>
      </e>
      <e>
        <p>
          <l>anc</l>
          <r>anc<s n="n"/><s n="f"/><s n="sg"/><s n="nom"/></r>
        </p>
      </e>
      <e>
        <p>
          <l>anc</l>
          <r>anc<s n="n"/><s n="f"/><s n="pl"/><s n="gen"/></r>
        </p>
      </e>
      <e>
        <p>
          <l>anca</l>
          <r>anc<s n="n"/><s n="f"/><s n="pl"/><s n="nom"/></r>
        </p>
      </e>
    </pardef>
    <pardef n="grá/in__n_f">
      <e>
        <p>
          <l>nach</l>
          <r>in<s n="n"/><s n="f"/><s n="sg"/><s n="gen"/></r>
        </p>
      </e>
      <e>
        <p>
          <l>in</l>
          <r>in<s n="n"/><s n="f"/><s n="sg"/><s n="nom"/></r>
        </p>
      </e>
    </pardef>
    <pardef n="ua/sal__adj">
      <e>
        <p>
          <l>sail</l>
          <r>sal<s n="adj"/><s n="m"/><s n="sg"/><s n="gen"/></r>
        </p>
      </e>
      <e>
        <p>
          <l>isle</l>
          <r>sal<s n="adj"/><s n="f"/><s n="sg"/><s n="gen"/></r>
        </p>
      </e>
      <e>
        <p>
          <l>sal</l>
          <r>sal<s n="adj"/><s n="mf"/><s n="sg"/><s n="nom"/></r>
        </p>
      </e>
      <e>
        <p>
          <l>isle</l>
          <r>sal<s n="adj"/><s n="mf"/><s n="pl"/><s n="nom"/></r>
        </p>
      </e>
    </pardef>
    <pardef n="do/nn__adj">
      <e>
        <p>
          <l>inn</l>
          <r>nn<s n="adj"/><s n="m"/><s n="sg"/><s n="gen"/></r>
        </p>
      </e>
      <e>
        <p>
          <l>inne</l>
          <r>nn<s n="adj"/><s n="f"/><s n="sg"/><s n="gen"/></r>
        </p>
      </e>
      <e>
        <p>
          <l>nn</l>
          <r>nn<s n="adj"/><s n="mf"/><s n="sg"/><s n="nom"/></r>
        </p>
      </e>
      <e>
        <p>
          <l>nna</l>
          <r>nn<s n="adj"/><s n="mf"/><s n="pl"/><s n="nom"/></r>
        </p>
      </e>
    </pardef>
    <pardef n="e/arc__n_m">
      <e>
        <p>
          <l>irc</l>
          <r>arc<s n="n"/><s n="m"/><s n="sg"/><s n="gen"/></r>
        </p>
      </e>
      <e>
        <p>
          <l>arc</l>
          <r>arc<s n="n"/><s n="m"/><s n="sg"/><s n="nom"/></r>
        </p>
      </e>
      <e>
        <p>
          <l>arc</l>
          <r>arc<s n="n"/><s n="m"/><s n="pl"/><s n="gen"/></r>
        </p>
      </e>
      <e>
        <p>
          <l>arca</l>
          <r>arc<s n="n"/><s n="m"/><s n="pl"/><s n="nom"/></r>
        </p>
      </e>
    </pardef>
    <pardef n="sé/an__n_m">
      <e>
        <p>
          <l>in</l>
          <r>an<s n="n"/><s n="m"/><s n="sg"/><s n="gen"/></r>
        </p>
      </e>
      <e>
        <p>
          <l>an</l>
          <r>an<s n="n"/><s n="m"/><s n="sg"/><s n="nom"/></r>
        </p>
      </e>
      <e>
        <p>
          <l>an</l>
          <r>an<s n="n"/><s n="m"/><s n="pl"/><s n="gen"/></r>
        </p>
      </e>
      <e>
        <p>
          <l>ana</l>
          <r>an<s n="n"/><s n="m"/><s n="pl"/><s n="nom"/></r>
        </p>
      </e>
    </pardef>
    <pardef n="díolúin/e__n_f">
      <e>
        <p>
          <l>e</l>
          <r>e<s n="n"/><s n="f"/><s n="sg"/><s n="gen"/></r>
        </p>
      </e>
      <e>
        <p>
          <l>e</l>
          <r>e<s n="n"/><s n="f"/><s n="sg"/><s n="nom"/></r>
        </p>
      </e>
      <e>
        <p>
          <l>tí</l>
          <r>e<s n="n"/><s n="f"/><s n="pl"/><s n="nom"/></r>
        </p>
      </e>
    </pardef>
    <pardef n="daibh/ir__n_m">
      <e>
        <p>
          <l>ir</l>
          <r>ir<s n="n"/><s n="m"/><s n="sg"/><s n="gen"/></r>
        </p>
      </e>
      <e>
        <p>
          <l>ir</l>
          <r>ir<s n="n"/><s n="m"/><s n="sg"/><s n="nom"/></r>
        </p>
      </e>
      <e>
        <p>
          <l>re</l>
          <r>ir<s n="n"/><s n="m"/><s n="pl"/><s n="gen"/></r>
        </p>
      </e>
      <e>
        <p>
          <l>re</l>
          <r>ir<s n="n"/><s n="m"/><s n="pl"/><s n="nom"/></r>
        </p>
      </e>
    </pardef>
    <pardef n="tá/b__n_m">
      <e>
        <p>
          <l>ib</l>
          <r>b<s n="n"/><s n="m"/><s n="sg"/><s n="gen"/></r>
        </p>
      </e>
      <e>
        <p>
          <l>b</l>
          <r>b<s n="n"/><s n="m"/><s n="sg"/><s n="nom"/></r>
        </p>
      </e>
      <e>
        <p>
          <l>b</l>
          <r>b<s n="n"/><s n="m"/><s n="pl"/><s n="gen"/></r>
        </p>
      </e>
      <e>
        <p>
          <l>ib</l>
          <r>b<s n="n"/><s n="m"/><s n="pl"/><s n="nom"/></r>
        </p>
      </e>
    </pardef>
    <pardef n="l/iach__n_f">
      <e>
        <p>
          <l>éiche</l>
          <r>iach<s n="n"/><s n="f"/><s n="sg"/><s n="gen"/></r>
        </p>
      </e>
      <e>
        <p>
          <l>iach</l>
          <r>iach<s n="n"/><s n="f"/><s n="sg"/><s n="nom"/></r>
        </p>
      </e>
      <e>
        <p>
          <l>iach</l>
          <r>iach<s n="n"/><s n="f"/><s n="pl"/><s n="gen"/></r>
        </p>
      </e>
      <e>
        <p>
          <l>iacha</l>
          <r>iach<s n="n"/><s n="f"/><s n="pl"/><s n="nom"/></r>
        </p>
      </e>
    </pardef>
    <pardef n="eit/il__vblex">
      <e>
        <p>
          <l>leoidh</l>
          <r>il<s n="vblex"/><s n="fti"/></r>
        </p>
      </e>
      <e>
        <p>
          <l>leofar</l>
          <r>il<s n="vblex"/><s n="fti"/><s n="impers"/><s n="sp"/></r>
        </p>
      </e>
      <e>
        <p>
          <l>leoimid</l>
          <r>il<s n="vblex"/><s n="fti"/><s n="p1"/><s n="pl"/></r>
        </p>
      </e>
      <e>
        <p>
          <l>leofaí</l>
          <r>il<s n="vblex"/><s n="cni"/><s n="impers"/><s n="sp"/></r>
        </p>
      </e>
      <e>
        <p>
          <l>leoinn</l>
          <r>il<s n="vblex"/><s n="cni"/><s n="p1"/><s n="sg"/></r>
        </p>
      </e>
      <e>
        <p>
          <l>leoimis</l>
          <r>il<s n="vblex"/><s n="cni"/><s n="p1"/><s n="pl"/></r>
        </p>
      </e>
      <e>
        <p>
          <l>leofá</l>
          <r>il<s n="vblex"/><s n="cni"/><s n="p2"/><s n="sg"/></r>
        </p>
      </e>
      <e>
        <p>
          <l>leodh</l>
          <r>il<s n="vblex"/><s n="cni"/><s n="p2"/><s n="pl"/></r>
        </p>
      </e>
      <e>
        <p>
          <l>leodh</l>
          <r>il<s n="vblex"/><s n="cni"/><s n="p3"/><s n="sg"/></r>
        </p>
      </e>
      <e>
        <p>
          <l>leoidís</l>
          <r>il<s n="vblex"/><s n="cni"/><s n="p3"/><s n="pl"/></r>
        </p>
      </e>
      <e>
        <p>
          <l>lím</l>
          <r>il<s n="vblex"/><s n="imp"/><s n="p1"/><s n="sg"/></r>
        </p>
      </e>
      <e>
        <p>
          <l>límis</l>
          <r>il<s n="vblex"/><s n="imp"/><s n="p1"/><s n="pl"/></r>
        </p>
      </e>
      <e>
        <p>
          <l>il</l>
          <r>il<s n="vblex"/><s n="imp"/><s n="p2"/><s n="sg"/></r>
        </p>
      </e>
      <e>
        <p>
          <l>lígí</l>
          <r>il<s n="vblex"/><s n="imp"/><s n="p2"/><s n="pl"/></r>
        </p>
      </e>
      <e>
        <p>
          <l>líodh</l>
          <r>il<s n="vblex"/><s n="imp"/><s n="p3"/><s n="sg"/></r>
        </p>
      </e>
      <e>
        <p>
          <l>lídís</l>
          <r>il<s n="vblex"/><s n="imp"/><s n="p3"/><s n="pl"/></r>
        </p>
      </e>
      <e>
        <p>
          <l>il</l>
          <r>il<s n="vblex"/><s n="past"/></r>
        </p>
      </e>
      <e>
        <p>
          <l>líodh</l>
          <r>il<s n="vblex"/><s n="past"/><s n="impers"/><s n="sp"/></r>
        </p>
      </e>
      <e>
        <p>
          <l>líomar</l>
          <r>il<s n="vblex"/><s n="past"/><s n="p1"/><s n="pl"/></r>
        </p>
      </e>
      <e>
        <p>
          <l>líodar</l>
          <r>il<s n="vblex"/><s n="past"/><s n="p3"/><s n="pl"/></r>
        </p>
      </e>
      <e>
        <p>
          <l>lítí</l>
          <r>il<s n="vblex"/><s n="pii"/><s n="impers"/><s n="sp"/></r>
        </p>
      </e>
      <e>
        <p>
          <l>línn</l>
          <r>il<s n="vblex"/><s n="pii"/><s n="p1"/><s n="sg"/></r>
        </p>
      </e>
      <e>
        <p>
          <l>límis</l>
          <r>il<s n="vblex"/><s n="pii"/><s n="p1"/><s n="pl"/></r>
        </p>
      </e>
      <e>
        <p>
          <l>líteá</l>
          <r>il<s n="vblex"/><s n="pii"/><s n="p2"/><s n="sg"/></r>
        </p>
      </e>
      <e>
        <p>
          <l>líodh</l>
          <r>il<s n="vblex"/><s n="pii"/><s n="p2"/><s n="pl"/></r>
        </p>
      </e>
      <e>
        <p>
          <l>líodh</l>
          <r>il<s n="vblex"/><s n="pii"/><s n="p3"/><s n="sg"/></r>
        </p>
      </e>
      <e>
        <p>
          <l>lídís</l>
          <r>il<s n="vblex"/><s n="pii"/><s n="p3"/><s n="pl"/></r>
        </p>
      </e>
      <e>
        <p>
          <l>ilte</l>
          <r>il<s n="vblex"/><s n="pp"/></r>
        </p>
      </e>
      <e>
        <p>
          <l>líonn</l>
          <r>il<s n="vblex"/><s n="pres"/></r>
        </p>
      </e>
      <e>
        <p>
          <l>lítear</l>
          <r>il<s n="vblex"/><s n="pres"/><s n="impers"/><s n="sp"/></r>
        </p>
      </e>
      <e>
        <p>
          <l>lím</l>
          <r>il<s n="vblex"/><s n="pres"/><s n="p1"/><s n="sg"/></r>
        </p>
      </e>
      <e>
        <p>
          <l>límid</l>
          <r>il<s n="vblex"/><s n="pres"/><s n="p1"/><s n="pl"/></r>
        </p>
      </e>
      <e>
        <p>
          <l>lí</l>
          <r>il<s n="vblex"/><s n="prs"/></r>
        </p>
      </e>
      <e>
        <p>
          <l>límid</l>
          <r>il<s n="vblex"/><s n="prs"/><s n="p1"/><s n="pl"/></r>
        </p>
      </e>
    </pardef>
    <pardef n="fi/onn__adj">
      <e>
        <p>
          <l>onn</l>
          <r>onn<s n="adj"/><s n="m"/><s n="sg"/><s n="gen"/></r>
        </p>
      </e>
      <e>
        <p>
          <l>nne</l>
          <r>onn<s n="adj"/><s n="f"/><s n="sg"/><s n="gen"/></r>
        </p>
      </e>
      <e>
        <p>
          <l>onn</l>
          <r>onn<s n="adj"/><s n="mf"/><s n="sg"/><s n="nom"/></r>
        </p>
      </e>
      <e>
        <p>
          <l>onna</l>
          <r>onn<s n="adj"/><s n="mf"/><s n="pl"/><s n="nom"/></r>
        </p>
      </e>
    </pardef>
    <pardef n="in/is__vblex">
      <e>
        <p>
          <l>seoidh</l>
          <r>is<s n="vblex"/><s n="fti"/></r>
        </p>
      </e>
      <e>
        <p>
          <l>seofar</l>
          <r>is<s n="vblex"/><s n="fti"/><s n="impers"/><s n="sp"/></r>
        </p>
      </e>
      <e>
        <p>
          <l>seoimid</l>
          <r>is<s n="vblex"/><s n="fti"/><s n="p1"/><s n="pl"/></r>
        </p>
      </e>
      <e>
        <p>
          <l>seofaí</l>
          <r>is<s n="vblex"/><s n="cni"/><s n="impers"/><s n="sp"/></r>
        </p>
      </e>
      <e>
        <p>
          <l>seoinn</l>
          <r>is<s n="vblex"/><s n="cni"/><s n="p1"/><s n="sg"/></r>
        </p>
      </e>
      <e>
        <p>
          <l>seoimis</l>
          <r>is<s n="vblex"/><s n="cni"/><s n="p1"/><s n="pl"/></r>
        </p>
      </e>
      <e>
        <p>
          <l>seofá</l>
          <r>is<s n="vblex"/><s n="cni"/><s n="p2"/><s n="sg"/></r>
        </p>
      </e>
      <e>
        <p>
          <l>seodh</l>
          <r>is<s n="vblex"/><s n="cni"/><s n="p2"/><s n="pl"/></r>
        </p>
      </e>
      <e>
        <p>
          <l>seodh</l>
          <r>is<s n="vblex"/><s n="cni"/><s n="p3"/><s n="sg"/></r>
        </p>
      </e>
      <e>
        <p>
          <l>seoidís</l>
          <r>is<s n="vblex"/><s n="cni"/><s n="p3"/><s n="pl"/></r>
        </p>
      </e>
      <e>
        <p>
          <l>sím</l>
          <r>is<s n="vblex"/><s n="imp"/><s n="p1"/><s n="sg"/></r>
        </p>
      </e>
      <e>
        <p>
          <l>símis</l>
          <r>is<s n="vblex"/><s n="imp"/><s n="p1"/><s n="pl"/></r>
        </p>
      </e>
      <e>
        <p>
          <l>is</l>
          <r>is<s n="vblex"/><s n="imp"/><s n="p2"/><s n="sg"/></r>
        </p>
      </e>
      <e>
        <p>
          <l>sígí</l>
          <r>is<s n="vblex"/><s n="imp"/><s n="p2"/><s n="pl"/></r>
        </p>
      </e>
      <e>
        <p>
          <l>síodh</l>
          <r>is<s n="vblex"/><s n="imp"/><s n="p3"/><s n="sg"/></r>
        </p>
      </e>
      <e>
        <p>
          <l>sídís</l>
          <r>is<s n="vblex"/><s n="imp"/><s n="p3"/><s n="pl"/></r>
        </p>
      </e>
      <e>
        <p>
          <l>is</l>
          <r>is<s n="vblex"/><s n="past"/></r>
        </p>
      </e>
      <e>
        <p>
          <l>síodh</l>
          <r>is<s n="vblex"/><s n="past"/><s n="impers"/><s n="sp"/></r>
        </p>
      </e>
      <e>
        <p>
          <l>síomar</l>
          <r>is<s n="vblex"/><s n="past"/><s n="p1"/><s n="pl"/></r>
        </p>
      </e>
      <e>
        <p>
          <l>síodar</l>
          <r>is<s n="vblex"/><s n="past"/><s n="p3"/><s n="pl"/></r>
        </p>
      </e>
      <e>
        <p>
          <l>sítí</l>
          <r>is<s n="vblex"/><s n="pii"/><s n="impers"/><s n="sp"/></r>
        </p>
      </e>
      <e>
        <p>
          <l>sínn</l>
          <r>is<s n="vblex"/><s n="pii"/><s n="p1"/><s n="sg"/></r>
        </p>
      </e>
      <e>
        <p>
          <l>símis</l>
          <r>is<s n="vblex"/><s n="pii"/><s n="p1"/><s n="pl"/></r>
        </p>
      </e>
      <e>
        <p>
          <l>síteá</l>
          <r>is<s n="vblex"/><s n="pii"/><s n="p2"/><s n="sg"/></r>
        </p>
      </e>
      <e>
        <p>
          <l>síodh</l>
          <r>is<s n="vblex"/><s n="pii"/><s n="p2"/><s n="pl"/></r>
        </p>
      </e>
      <e>
        <p>
          <l>síodh</l>
          <r>is<s n="vblex"/><s n="pii"/><s n="p3"/><s n="sg"/></r>
        </p>
      </e>
      <e>
        <p>
          <l>sídís</l>
          <r>is<s n="vblex"/><s n="pii"/><s n="p3"/><s n="pl"/></r>
        </p>
      </e>
      <e>
        <p>
          <l>ste</l>
          <r>is<s n="vblex"/><s n="pp"/></r>
        </p>
      </e>
      <e>
        <p>
          <l>síonn</l>
          <r>is<s n="vblex"/><s n="pres"/></r>
        </p>
      </e>
      <e>
        <p>
          <l>sítear</l>
          <r>is<s n="vblex"/><s n="pres"/><s n="impers"/><s n="sp"/></r>
        </p>
      </e>
      <e>
        <p>
          <l>sím</l>
          <r>is<s n="vblex"/><s n="pres"/><s n="p1"/><s n="sg"/></r>
        </p>
      </e>
      <e>
        <p>
          <l>símid</l>
          <r>is<s n="vblex"/><s n="pres"/><s n="p1"/><s n="pl"/></r>
        </p>
      </e>
      <e>
        <p>
          <l>sí</l>
          <r>is<s n="vblex"/><s n="prs"/></r>
        </p>
      </e>
      <e>
        <p>
          <l>símid</l>
          <r>is<s n="vblex"/><s n="prs"/><s n="p1"/><s n="pl"/></r>
        </p>
      </e>
    </pardef>
    <pardef n="sil__vblex">
      <e>
        <p>
          <l>fidh</l>
          <r><s n="vblex"/><s n="fti"/></r>
        </p>
      </e>
      <e>
        <p>
          <l>fear</l>
          <r><s n="vblex"/><s n="fti"/><s n="impers"/><s n="sp"/></r>
        </p>
      </e>
      <e>
        <p>
          <l>fimid</l>
          <r><s n="vblex"/><s n="fti"/><s n="p1"/><s n="pl"/></r>
        </p>
      </e>
      <e>
        <p>
          <l>fí</l>
          <r><s n="vblex"/><s n="cni"/><s n="impers"/><s n="sp"/></r>
        </p>
      </e>
      <e>
        <p>
          <l>finn</l>
          <r><s n="vblex"/><s n="cni"/><s n="p1"/><s n="sg"/></r>
        </p>
      </e>
      <e>
        <p>
          <l>fimis</l>
          <r><s n="vblex"/><s n="cni"/><s n="p1"/><s n="pl"/></r>
        </p>
      </e>
      <e>
        <p>
          <l>feá</l>
          <r><s n="vblex"/><s n="cni"/><s n="p2"/><s n="sg"/></r>
        </p>
      </e>
      <e>
        <p>
          <l>feadh</l>
          <r><s n="vblex"/><s n="cni"/><s n="p2"/><s n="pl"/></r>
        </p>
      </e>
      <e>
        <p>
          <l>feadh</l>
          <r><s n="vblex"/><s n="cni"/><s n="p3"/><s n="sg"/></r>
        </p>
      </e>
      <e>
        <p>
          <l>fidís</l>
          <r><s n="vblex"/><s n="cni"/><s n="p3"/><s n="pl"/></r>
        </p>
      </e>
      <e>
        <p>
          <l>te</l>
          <r><s n="vblex"/><s n="ger"/><s n="sg"/><s n="gen"/></r>
        </p>
      </e>
      <e>
        <p>
          <l>eadh</l>
          <r><s n="vblex"/><s n="ger"/><s n="sg"/><s n="nom"/></r>
        </p>
      </e>
      <e>
        <p>
          <l>imis</l>
          <r><s n="vblex"/><s n="imp"/><s n="p1"/><s n="pl"/></r>
        </p>
      </e>
      <e>
        <p>
          <l></l>
          <r><s n="vblex"/><s n="imp"/><s n="p2"/><s n="sg"/></r>
        </p>
      </e>
      <e>
        <p>
          <l>igí</l>
          <r><s n="vblex"/><s n="imp"/><s n="p2"/><s n="pl"/></r>
        </p>
      </e>
      <e>
        <p>
          <l>eadh</l>
          <r><s n="vblex"/><s n="imp"/><s n="p3"/><s n="sg"/></r>
        </p>
      </e>
      <e>
        <p>
          <l>idís</l>
          <r><s n="vblex"/><s n="imp"/><s n="p3"/><s n="pl"/></r>
        </p>
      </e>
      <e>
        <p>
          <l></l>
          <r><s n="vblex"/><s n="past"/></r>
        </p>
      </e>
      <e>
        <p>
          <l>eadh</l>
          <r><s n="vblex"/><s n="past"/><s n="impers"/><s n="sp"/></r>
        </p>
      </e>
      <e>
        <p>
          <l>eamar</l>
          <r><s n="vblex"/><s n="past"/><s n="p1"/><s n="pl"/></r>
        </p>
      </e>
      <e>
        <p>
          <l>eadar</l>
          <r><s n="vblex"/><s n="past"/><s n="p3"/><s n="pl"/></r>
        </p>
      </e>
      <e>
        <p>
          <l>tí</l>
          <r><s n="vblex"/><s n="pii"/><s n="impers"/><s n="sp"/></r>
        </p>
      </e>
      <e>
        <p>
          <l>inn</l>
          <r><s n="vblex"/><s n="pii"/><s n="p1"/><s n="sg"/></r>
        </p>
      </e>
      <e>
        <p>
          <l>imis</l>
          <r><s n="vblex"/><s n="pii"/><s n="p1"/><s n="pl"/></r>
        </p>
      </e>
      <e>
        <p>
          <l>teá</l>
          <r><s n="vblex"/><s n="pii"/><s n="p2"/><s n="sg"/></r>
        </p>
      </e>
      <e>
        <p>
          <l>eadh</l>
          <r><s n="vblex"/><s n="pii"/><s n="p2"/><s n="pl"/></r>
        </p>
      </e>
      <e>
        <p>
          <l>eadh</l>
          <r><s n="vblex"/><s n="pii"/><s n="p3"/><s n="sg"/></r>
        </p>
      </e>
      <e>
        <p>
          <l>idís</l>
          <r><s n="vblex"/><s n="pii"/><s n="p3"/><s n="pl"/></r>
        </p>
      </e>
      <e>
        <p>
          <l>te</l>
          <r><s n="vblex"/><s n="pp"/></r>
        </p>
      </e>
      <e>
        <p>
          <l>eann</l>
          <r><s n="vblex"/><s n="pres"/></r>
        </p>
      </e>
      <e>
        <p>
          <l>imid</l>
          <r><s n="vblex"/><s n="pres"/><s n="p1"/><s n="pl"/></r>
        </p>
      </e>
      <e>
        <p>
          <l>e</l>
          <r><s n="vblex"/><s n="prs"/></r>
        </p>
      </e>
      <e>
        <p>
          <l>imid</l>
          <r><s n="vblex"/><s n="prs"/><s n="p1"/><s n="pl"/></r>
        </p>
      </e>
    </pardef>
    <pardef n="cliamhain__n_m">
      <e>
        <p>
          <l></l>
          <r><s n="n"/><s n="m"/><s n="sg"/><s n="gen"/></r>
        </p>
      </e>
      <e>
        <p>
          <l></l>
          <r><s n="n"/><s n="m"/><s n="sg"/><s n="nom"/></r>
        </p>
      </e>
      <e>
        <p>
          <l>eacha</l>
          <r><s n="n"/><s n="m"/><s n="pl"/><s n="gen"/></r>
        </p>
      </e>
      <e>
        <p>
          <l>eacha</l>
          <r><s n="n"/><s n="m"/><s n="pl"/><s n="nom"/></r>
        </p>
      </e>
    </pardef>
    <pardef n="bó/thar__n_m">
      <e>
        <p>
          <l>thair</l>
          <r>thar<s n="n"/><s n="m"/><s n="sg"/><s n="gen"/></r>
        </p>
      </e>
      <e>
        <p>
          <l>thar</l>
          <r>thar<s n="n"/><s n="m"/><s n="sg"/><s n="nom"/></r>
        </p>
      </e>
      <e>
        <p>
          <l>ithre</l>
          <r>thar<s n="n"/><s n="m"/><s n="pl"/><s n="gen"/></r>
        </p>
      </e>
      <e>
        <p>
          <l>ithre</l>
          <r>thar<s n="n"/><s n="m"/><s n="pl"/><s n="nom"/></r>
        </p>
      </e>
    </pardef>
    <pardef n="spla/nc__n_f">
      <e>
        <p>
          <l>ince</l>
          <r>nc<s n="n"/><s n="f"/><s n="sg"/><s n="gen"/></r>
        </p>
      </e>
      <e>
        <p>
          <l>nc</l>
          <r>nc<s n="n"/><s n="f"/><s n="sg"/><s n="nom"/></r>
        </p>
      </e>
      <e>
        <p>
          <l>ncacha</l>
          <r>nc<s n="n"/><s n="f"/><s n="pl"/><s n="gen"/></r>
        </p>
      </e>
      <e>
        <p>
          <l>ncacha</l>
          <r>nc<s n="n"/><s n="f"/><s n="pl"/><s n="nom"/></r>
        </p>
      </e>
    </pardef>
    <pardef n="sé/ú__n_m">
      <e>
        <p>
          <l>ú</l>
          <r>ú<s n="n"/><s n="m"/><s n="sg"/><s n="gen"/></r>
        </p>
      </e>
      <e>
        <p>
          <l>ú</l>
          <r>ú<s n="n"/><s n="m"/><s n="sg"/><s n="nom"/></r>
        </p>
      </e>
      <e>
        <p>
          <l>ithe</l>
          <r>ú<s n="n"/><s n="m"/><s n="pl"/><s n="nom"/></r>
        </p>
      </e>
    </pardef>
    <pardef n="loinn/ir__n_f">
      <e>
        <p>
          <l>reach</l>
          <r>ir<s n="n"/><s n="f"/><s n="sg"/><s n="gen"/></r>
        </p>
      </e>
      <e>
        <p>
          <l>ir</l>
          <r>ir<s n="n"/><s n="f"/><s n="sg"/><s n="nom"/></r>
        </p>
      </e>
    </pardef>
    <pardef n="lit/ir__n_f">
      <e>
        <p>
          <l>reach</l>
          <r>ir<s n="n"/><s n="f"/><s n="sg"/><s n="gen"/></r>
        </p>
      </e>
      <e>
        <p>
          <l>ir</l>
          <r>ir<s n="n"/><s n="f"/><s n="sg"/><s n="nom"/></r>
        </p>
      </e>
      <e>
        <p>
          <l>reacha</l>
          <r>ir<s n="n"/><s n="f"/><s n="pl"/><s n="gen"/></r>
        </p>
      </e>
      <e>
        <p>
          <l>reacha</l>
          <r>ir<s n="n"/><s n="f"/><s n="pl"/><s n="nom"/></r>
        </p>
      </e>
    </pardef>
    <pardef n="airl/ic__vblex">
      <e>
        <p>
          <l>eacfaidh</l>
          <r>ic<s n="vblex"/><s n="fti"/></r>
        </p>
      </e>
      <e>
        <p>
          <l>eacfar</l>
          <r>ic<s n="vblex"/><s n="fti"/><s n="impers"/><s n="sp"/></r>
        </p>
      </e>
      <e>
        <p>
          <l>eacfaimid</l>
          <r>ic<s n="vblex"/><s n="fti"/><s n="p1"/><s n="pl"/></r>
        </p>
      </e>
      <e>
        <p>
          <l>eacfaí</l>
          <r>ic<s n="vblex"/><s n="cni"/><s n="impers"/><s n="sp"/></r>
        </p>
      </e>
      <e>
        <p>
          <l>eacfainn</l>
          <r>ic<s n="vblex"/><s n="cni"/><s n="p1"/><s n="sg"/></r>
        </p>
      </e>
      <e>
        <p>
          <l>eacfaimis</l>
          <r>ic<s n="vblex"/><s n="cni"/><s n="p1"/><s n="pl"/></r>
        </p>
      </e>
      <e>
        <p>
          <l>eacfá</l>
          <r>ic<s n="vblex"/><s n="cni"/><s n="p2"/><s n="sg"/></r>
        </p>
      </e>
      <e>
        <p>
          <l>eacfadh</l>
          <r>ic<s n="vblex"/><s n="cni"/><s n="p2"/><s n="pl"/></r>
        </p>
      </e>
      <e>
        <p>
          <l>eacfadh</l>
          <r>ic<s n="vblex"/><s n="cni"/><s n="p3"/><s n="sg"/></r>
        </p>
      </e>
      <e>
        <p>
          <l>eacfaidís</l>
          <r>ic<s n="vblex"/><s n="cni"/><s n="p3"/><s n="pl"/></r>
        </p>
      </e>
      <e>
        <p>
          <l>eacaim</l>
          <r>ic<s n="vblex"/><s n="imp"/><s n="p1"/><s n="sg"/></r>
        </p>
      </e>
      <e>
        <p>
          <l>eacaimis</l>
          <r>ic<s n="vblex"/><s n="imp"/><s n="p1"/><s n="pl"/></r>
        </p>
      </e>
      <e>
        <p>
          <l>ic</l>
          <r>ic<s n="vblex"/><s n="imp"/><s n="p2"/><s n="sg"/></r>
        </p>
      </e>
      <e>
        <p>
          <l>eacaigí</l>
          <r>ic<s n="vblex"/><s n="imp"/><s n="p2"/><s n="pl"/></r>
        </p>
      </e>
      <e>
        <p>
          <l>eacadh</l>
          <r>ic<s n="vblex"/><s n="imp"/><s n="p3"/><s n="sg"/></r>
        </p>
      </e>
      <e>
        <p>
          <l>eacaidís</l>
          <r>ic<s n="vblex"/><s n="imp"/><s n="p3"/><s n="pl"/></r>
        </p>
      </e>
      <e>
        <p>
          <l>ic</l>
          <r>ic<s n="vblex"/><s n="past"/></r>
        </p>
      </e>
      <e>
        <p>
          <l>eacadh</l>
          <r>ic<s n="vblex"/><s n="past"/><s n="impers"/><s n="sp"/></r>
        </p>
      </e>
      <e>
        <p>
          <l>eacamar</l>
          <r>ic<s n="vblex"/><s n="past"/><s n="p1"/><s n="pl"/></r>
        </p>
      </e>
      <e>
        <p>
          <l>eacadar</l>
          <r>ic<s n="vblex"/><s n="past"/><s n="p3"/><s n="pl"/></r>
        </p>
      </e>
      <e>
        <p>
          <l>eactaí</l>
          <r>ic<s n="vblex"/><s n="pii"/><s n="impers"/><s n="sp"/></r>
        </p>
      </e>
      <e>
        <p>
          <l>eacainn</l>
          <r>ic<s n="vblex"/><s n="pii"/><s n="p1"/><s n="sg"/></r>
        </p>
      </e>
      <e>
        <p>
          <l>eacaimis</l>
          <r>ic<s n="vblex"/><s n="pii"/><s n="p1"/><s n="pl"/></r>
        </p>
      </e>
      <e>
        <p>
          <l>eactá</l>
          <r>ic<s n="vblex"/><s n="pii"/><s n="p2"/><s n="sg"/></r>
        </p>
      </e>
      <e>
        <p>
          <l>eacadh</l>
          <r>ic<s n="vblex"/><s n="pii"/><s n="p2"/><s n="pl"/></r>
        </p>
      </e>
      <e>
        <p>
          <l>eacadh</l>
          <r>ic<s n="vblex"/><s n="pii"/><s n="p3"/><s n="sg"/></r>
        </p>
      </e>
      <e>
        <p>
          <l>eacaidís</l>
          <r>ic<s n="vblex"/><s n="pii"/><s n="p3"/><s n="pl"/></r>
        </p>
      </e>
      <e>
        <p>
          <l>eactha</l>
          <r>ic<s n="vblex"/><s n="pp"/></r>
        </p>
      </e>
      <e>
        <p>
          <l>eacann</l>
          <r>ic<s n="vblex"/><s n="pres"/></r>
        </p>
      </e>
      <e>
        <p>
          <l>eactar</l>
          <r>ic<s n="vblex"/><s n="pres"/><s n="impers"/><s n="sp"/></r>
        </p>
      </e>
      <e>
        <p>
          <l>eacaim</l>
          <r>ic<s n="vblex"/><s n="pres"/><s n="p1"/><s n="sg"/></r>
        </p>
      </e>
      <e>
        <p>
          <l>eacaimid</l>
          <r>ic<s n="vblex"/><s n="pres"/><s n="p1"/><s n="pl"/></r>
        </p>
      </e>
      <e>
        <p>
          <l>eaca</l>
          <r>ic<s n="vblex"/><s n="prs"/></r>
        </p>
      </e>
      <e>
        <p>
          <l>eacaimid</l>
          <r>ic<s n="vblex"/><s n="prs"/><s n="p1"/><s n="pl"/></r>
        </p>
      </e>
    </pardef>
    <pardef n="pí/b__n_f">
      <e>
        <p>
          <l>be</l>
          <r>b<s n="n"/><s n="f"/><s n="sg"/><s n="gen"/></r>
        </p>
      </e>
      <e>
        <p>
          <l>b</l>
          <r>b<s n="n"/><s n="f"/><s n="sg"/><s n="nom"/></r>
        </p>
      </e>
      <e>
        <p>
          <l>ob</l>
          <r>b<s n="n"/><s n="f"/><s n="pl"/><s n="gen"/></r>
        </p>
      </e>
      <e>
        <p>
          <l>oba</l>
          <r>b<s n="n"/><s n="f"/><s n="pl"/><s n="nom"/></r>
        </p>
      </e>
    </pardef>
    <pardef n="Corca/igh__n_f">
      <e>
        <p>
          <l>í</l>
          <r>igh<s n="n"/><s n="f"/><s n="sg"/><s n="gen"/></r>
        </p>
      </e>
      <e>
        <p>
          <l>igh</l>
          <r>igh<s n="n"/><s n="f"/><s n="sg"/><s n="nom"/></r>
        </p>
      </e>
    </pardef>
    <pardef n="dé/ach__adj">
      <e>
        <p>
          <l>ach</l>
          <r>ach<s n="adj"/><s n="m"/><s n="sg"/><s n="gen"/></r>
        </p>
      </e>
      <e>
        <p>
          <l>iche</l>
          <r>ach<s n="adj"/><s n="f"/><s n="sg"/><s n="gen"/></r>
        </p>
      </e>
      <e>
        <p>
          <l>ach</l>
          <r>ach<s n="adj"/><s n="mf"/><s n="sg"/><s n="nom"/></r>
        </p>
      </e>
      <e>
        <p>
          <l>acha</l>
          <r>ach<s n="adj"/><s n="mf"/><s n="pl"/><s n="nom"/></r>
        </p>
      </e>
    </pardef>
    <pardef n="tua/rgain__vblex">
      <e>
        <p>
          <l>irgneoidh</l>
          <r>rgain<s n="vblex"/><s n="fti"/></r>
        </p>
      </e>
      <e>
        <p>
          <l>irgneofar</l>
          <r>rgain<s n="vblex"/><s n="fti"/><s n="impers"/><s n="sp"/></r>
        </p>
      </e>
      <e>
        <p>
          <l>irgneoimid</l>
          <r>rgain<s n="vblex"/><s n="fti"/><s n="p1"/><s n="pl"/></r>
        </p>
      </e>
      <e>
        <p>
          <l>irgním</l>
          <r>rgain<s n="vblex"/><s n="imp"/><s n="p1"/><s n="sg"/></r>
        </p>
      </e>
      <e>
        <p>
          <l>irgnímis</l>
          <r>rgain<s n="vblex"/><s n="imp"/><s n="p1"/><s n="pl"/></r>
        </p>
      </e>
      <e>
        <p>
          <l>rgain</l>
          <r>rgain<s n="vblex"/><s n="imp"/><s n="p2"/><s n="sg"/></r>
        </p>
      </e>
      <e>
        <p>
          <l>irgnígí</l>
          <r>rgain<s n="vblex"/><s n="imp"/><s n="p2"/><s n="pl"/></r>
        </p>
      </e>
      <e>
        <p>
          <l>irgníodh</l>
          <r>rgain<s n="vblex"/><s n="imp"/><s n="p3"/><s n="sg"/></r>
        </p>
      </e>
      <e>
        <p>
          <l>irgnídís</l>
          <r>rgain<s n="vblex"/><s n="imp"/><s n="p3"/><s n="pl"/></r>
        </p>
      </e>
      <e>
        <p>
          <l>irgníodh</l>
          <r>rgain<s n="vblex"/><s n="past"/><s n="impers"/><s n="sp"/></r>
        </p>
      </e>
      <e>
        <p>
          <l>rganta</l>
          <r>rgain<s n="vblex"/><s n="pp"/></r>
        </p>
      </e>
      <e>
        <p>
          <l>irgníonn</l>
          <r>rgain<s n="vblex"/><s n="pres"/></r>
        </p>
      </e>
      <e>
        <p>
          <l>irgnítear</l>
          <r>rgain<s n="vblex"/><s n="pres"/><s n="impers"/><s n="sp"/></r>
        </p>
      </e>
      <e>
        <p>
          <l>irgním</l>
          <r>rgain<s n="vblex"/><s n="pres"/><s n="p1"/><s n="sg"/></r>
        </p>
      </e>
      <e>
        <p>
          <l>irgnímid</l>
          <r>rgain<s n="vblex"/><s n="pres"/><s n="p1"/><s n="pl"/></r>
        </p>
      </e>
    </pardef>
    <pardef n="mu/c__n_f">
      <e>
        <p>
          <l>ice</l>
          <r>c<s n="n"/><s n="f"/><s n="sg"/><s n="gen"/></r>
        </p>
      </e>
      <e>
        <p>
          <l>c</l>
          <r>c<s n="n"/><s n="f"/><s n="sg"/><s n="nom"/></r>
        </p>
      </e>
      <e>
        <p>
          <l>c</l>
          <r>c<s n="n"/><s n="f"/><s n="pl"/><s n="gen"/></r>
        </p>
      </e>
      <e>
        <p>
          <l>ca</l>
          <r>c<s n="n"/><s n="f"/><s n="pl"/><s n="nom"/></r>
        </p>
      </e>
    </pardef>
    <pardef n="eascain/í__n_f">
      <e>
        <p>
          <l>ithe</l>
          <r>í<s n="n"/><s n="f"/><s n="sg"/><s n="gen"/></r>
        </p>
      </e>
      <e>
        <p>
          <l>í</l>
          <r>í<s n="n"/><s n="f"/><s n="sg"/><s n="nom"/></r>
        </p>
      </e>
    </pardef>
    <pardef n="sceimhle__n_m">
      <e>
        <p>
          <l></l>
          <r><s n="n"/><s n="m"/><s n="sg"/><s n="gen"/></r>
        </p>
      </e>
      <e>
        <p>
          <l></l>
          <r><s n="n"/><s n="m"/><s n="sg"/><s n="nom"/></r>
        </p>
      </e>
      <e>
        <p>
          <l>acha</l>
          <r><s n="n"/><s n="m"/><s n="pl"/><s n="gen"/></r>
        </p>
      </e>
      <e>
        <p>
          <l>acha</l>
          <r><s n="n"/><s n="m"/><s n="pl"/><s n="nom"/></r>
        </p>
      </e>
    </pardef>
    <pardef n="du/mhach__n_f">
      <e>
        <p>
          <l>imhche</l>
          <r>mhach<s n="n"/><s n="f"/><s n="sg"/><s n="gen"/></r>
        </p>
      </e>
      <e>
        <p>
          <l>mhach</l>
          <r>mhach<s n="n"/><s n="f"/><s n="sg"/><s n="nom"/></r>
        </p>
      </e>
      <e>
        <p>
          <l>mhcha</l>
          <r>mhach<s n="n"/><s n="f"/><s n="pl"/><s n="nom"/></r>
        </p>
      </e>
    </pardef>
    <pardef n="sceit/h__vblex">
      <e>
        <p>
          <l>hfidh</l>
          <r>h<s n="vblex"/><s n="fti"/></r>
        </p>
      </e>
      <e>
        <p>
          <l>hfear</l>
          <r>h<s n="vblex"/><s n="fti"/><s n="impers"/><s n="sp"/></r>
        </p>
      </e>
      <e>
        <p>
          <l>hfimid</l>
          <r>h<s n="vblex"/><s n="fti"/><s n="p1"/><s n="pl"/></r>
        </p>
      </e>
      <e>
        <p>
          <l>hfí</l>
          <r>h<s n="vblex"/><s n="cni"/><s n="impers"/><s n="sp"/></r>
        </p>
      </e>
      <e>
        <p>
          <l>hfinn</l>
          <r>h<s n="vblex"/><s n="cni"/><s n="p1"/><s n="sg"/></r>
        </p>
      </e>
      <e>
        <p>
          <l>hfimis</l>
          <r>h<s n="vblex"/><s n="cni"/><s n="p1"/><s n="pl"/></r>
        </p>
      </e>
      <e>
        <p>
          <l>hfeá</l>
          <r>h<s n="vblex"/><s n="cni"/><s n="p2"/><s n="sg"/></r>
        </p>
      </e>
      <e>
        <p>
          <l>hfeadh</l>
          <r>h<s n="vblex"/><s n="cni"/><s n="p2"/><s n="pl"/></r>
        </p>
      </e>
      <e>
        <p>
          <l>hfeadh</l>
          <r>h<s n="vblex"/><s n="cni"/><s n="p3"/><s n="sg"/></r>
        </p>
      </e>
      <e>
        <p>
          <l>hfidís</l>
          <r>h<s n="vblex"/><s n="cni"/><s n="p3"/><s n="pl"/></r>
        </p>
      </e>
      <e>
        <p>
          <l>e</l>
          <r>h<s n="vblex"/><s n="ger"/><s n="sg"/><s n="gen"/></r>
        </p>
      </e>
      <e>
        <p>
          <l>headh</l>
          <r>h<s n="vblex"/><s n="ger"/><s n="sg"/><s n="nom"/></r>
        </p>
      </e>
      <e>
        <p>
          <l>him</l>
          <r>h<s n="vblex"/><s n="imp"/><s n="p1"/><s n="sg"/></r>
        </p>
      </e>
      <e>
        <p>
          <l>himis</l>
          <r>h<s n="vblex"/><s n="imp"/><s n="p1"/><s n="pl"/></r>
        </p>
      </e>
      <e>
        <p>
          <l>h</l>
          <r>h<s n="vblex"/><s n="imp"/><s n="p2"/><s n="sg"/></r>
        </p>
      </e>
      <e>
        <p>
          <l>higí</l>
          <r>h<s n="vblex"/><s n="imp"/><s n="p2"/><s n="pl"/></r>
        </p>
      </e>
      <e>
        <p>
          <l>headh</l>
          <r>h<s n="vblex"/><s n="imp"/><s n="p3"/><s n="sg"/></r>
        </p>
      </e>
      <e>
        <p>
          <l>hidís</l>
          <r>h<s n="vblex"/><s n="imp"/><s n="p3"/><s n="pl"/></r>
        </p>
      </e>
      <e>
        <p>
          <l>h</l>
          <r>h<s n="vblex"/><s n="past"/></r>
        </p>
      </e>
      <e>
        <p>
          <l>headh</l>
          <r>h<s n="vblex"/><s n="past"/><s n="impers"/><s n="sp"/></r>
        </p>
      </e>
      <e>
        <p>
          <l>heamar</l>
          <r>h<s n="vblex"/><s n="past"/><s n="p1"/><s n="pl"/></r>
        </p>
      </e>
      <e>
        <p>
          <l>headar</l>
          <r>h<s n="vblex"/><s n="past"/><s n="p3"/><s n="pl"/></r>
        </p>
      </e>
      <e>
        <p>
          <l>í</l>
          <r>h<s n="vblex"/><s n="pii"/><s n="impers"/><s n="sp"/></r>
        </p>
      </e>
      <e>
        <p>
          <l>hinn</l>
          <r>h<s n="vblex"/><s n="pii"/><s n="p1"/><s n="sg"/></r>
        </p>
      </e>
      <e>
        <p>
          <l>himis</l>
          <r>h<s n="vblex"/><s n="pii"/><s n="p1"/><s n="pl"/></r>
        </p>
      </e>
      <e>
        <p>
          <l>eá</l>
          <r>h<s n="vblex"/><s n="pii"/><s n="p2"/><s n="sg"/></r>
        </p>
      </e>
      <e>
        <p>
          <l>headh</l>
          <r>h<s n="vblex"/><s n="pii"/><s n="p2"/><s n="pl"/></r>
        </p>
      </e>
      <e>
        <p>
          <l>headh</l>
          <r>h<s n="vblex"/><s n="pii"/><s n="p3"/><s n="sg"/></r>
        </p>
      </e>
      <e>
        <p>
          <l>hidís</l>
          <r>h<s n="vblex"/><s n="pii"/><s n="p3"/><s n="pl"/></r>
        </p>
      </e>
      <e>
        <p>
          <l>e</l>
          <r>h<s n="vblex"/><s n="pp"/></r>
        </p>
      </e>
      <e>
        <p>
          <l>heann</l>
          <r>h<s n="vblex"/><s n="pres"/></r>
        </p>
      </e>
      <e>
        <p>
          <l>ear</l>
          <r>h<s n="vblex"/><s n="pres"/><s n="impers"/><s n="sp"/></r>
        </p>
      </e>
      <e>
        <p>
          <l>him</l>
          <r>h<s n="vblex"/><s n="pres"/><s n="p1"/><s n="sg"/></r>
        </p>
      </e>
      <e>
        <p>
          <l>himid</l>
          <r>h<s n="vblex"/><s n="pres"/><s n="p1"/><s n="pl"/></r>
        </p>
      </e>
      <e>
        <p>
          <l>he</l>
          <r>h<s n="vblex"/><s n="prs"/></r>
        </p>
      </e>
      <e>
        <p>
          <l>himid</l>
          <r>h<s n="vblex"/><s n="prs"/><s n="p1"/><s n="pl"/></r>
        </p>
      </e>
    </pardef>
    <pardef n="ca/lm__n_m">
      <e>
        <p>
          <l>ilm</l>
          <r>lm<s n="n"/><s n="m"/><s n="sg"/><s n="gen"/></r>
        </p>
      </e>
      <e>
        <p>
          <l>lm</l>
          <r>lm<s n="n"/><s n="m"/><s n="sg"/><s n="nom"/></r>
        </p>
      </e>
    </pardef>
    <pardef n="gin__vblex">
      <e>
        <p>
          <l>fidh</l>
          <r><s n="vblex"/><s n="fti"/></r>
        </p>
      </e>
      <e>
        <p>
          <l>fear</l>
          <r><s n="vblex"/><s n="fti"/><s n="impers"/><s n="sp"/></r>
        </p>
      </e>
      <e>
        <p>
          <l>fimid</l>
          <r><s n="vblex"/><s n="fti"/><s n="p1"/><s n="pl"/></r>
        </p>
      </e>
      <e>
        <p>
          <l>im</l>
          <r><s n="vblex"/><s n="imp"/><s n="p1"/><s n="sg"/></r>
        </p>
      </e>
      <e>
        <p>
          <l>imis</l>
          <r><s n="vblex"/><s n="imp"/><s n="p1"/><s n="pl"/></r>
        </p>
      </e>
      <e>
        <p>
          <l></l>
          <r><s n="vblex"/><s n="imp"/><s n="p2"/><s n="sg"/></r>
        </p>
      </e>
      <e>
        <p>
          <l>igí</l>
          <r><s n="vblex"/><s n="imp"/><s n="p2"/><s n="pl"/></r>
        </p>
      </e>
      <e>
        <p>
          <l>eadh</l>
          <r><s n="vblex"/><s n="imp"/><s n="p3"/><s n="sg"/></r>
        </p>
      </e>
      <e>
        <p>
          <l>idís</l>
          <r><s n="vblex"/><s n="imp"/><s n="p3"/><s n="pl"/></r>
        </p>
      </e>
      <e>
        <p>
          <l>eadh</l>
          <r><s n="vblex"/><s n="past"/><s n="impers"/><s n="sp"/></r>
        </p>
      </e>
      <e>
        <p>
          <l>te</l>
          <r><s n="vblex"/><s n="pp"/></r>
        </p>
      </e>
      <e>
        <p>
          <l>eann</l>
          <r><s n="vblex"/><s n="pres"/></r>
        </p>
      </e>
      <e>
        <p>
          <l>tear</l>
          <r><s n="vblex"/><s n="pres"/><s n="impers"/><s n="sp"/></r>
        </p>
      </e>
      <e>
        <p>
          <l>im</l>
          <r><s n="vblex"/><s n="pres"/><s n="p1"/><s n="sg"/></r>
        </p>
      </e>
      <e>
        <p>
          <l>imid</l>
          <r><s n="vblex"/><s n="pres"/><s n="p1"/><s n="pl"/></r>
        </p>
      </e>
    </pardef>
    <pardef n="fionnachr/ith__n_m">
      <e>
        <p>
          <l>eatha</l>
          <r>ith<s n="n"/><s n="m"/><s n="sg"/><s n="gen"/></r>
        </p>
      </e>
      <e>
        <p>
          <l>ith</l>
          <r>ith<s n="n"/><s n="m"/><s n="sg"/><s n="nom"/></r>
        </p>
      </e>
    </pardef>
    <pardef n="feigh/il__n_f">
      <e>
        <p>
          <l>le</l>
          <r>il<s n="n"/><s n="f"/><s n="sg"/><s n="gen"/></r>
        </p>
      </e>
      <e>
        <p>
          <l>il</l>
          <r>il<s n="n"/><s n="f"/><s n="sg"/><s n="nom"/></r>
        </p>
      </e>
    </pardef>
    <pardef n="dearthá/ir__n_m">
      <e>
        <p>
          <l>r</l>
          <r>ir<s n="n"/><s n="m"/><s n="sg"/><s n="gen"/></r>
        </p>
      </e>
      <e>
        <p>
          <l>ir</l>
          <r>ir<s n="n"/><s n="m"/><s n="sg"/><s n="nom"/></r>
        </p>
      </e>
      <e>
        <p>
          <l>ireacha</l>
          <r>ir<s n="n"/><s n="m"/><s n="pl"/><s n="gen"/></r>
        </p>
      </e>
      <e>
        <p>
          <l>ireacha</l>
          <r>ir<s n="n"/><s n="m"/><s n="pl"/><s n="nom"/></r>
        </p>
      </e>
    </pardef>
    <pardef n="ga/rbh__adj">
      <e>
        <p>
          <l>irbh</l>
          <r>rbh<s n="adj"/><s n="m"/><s n="sg"/><s n="gen"/></r>
        </p>
      </e>
      <e>
        <p>
          <l>irbhe</l>
          <r>rbh<s n="adj"/><s n="f"/><s n="sg"/><s n="gen"/></r>
        </p>
      </e>
      <e>
        <p>
          <l>rbh</l>
          <r>rbh<s n="adj"/><s n="mf"/><s n="sg"/><s n="nom"/></r>
        </p>
      </e>
      <e>
        <p>
          <l>rbha</l>
          <r>rbh<s n="adj"/><s n="mf"/><s n="pl"/><s n="nom"/></r>
        </p>
      </e>
    </pardef>
    <pardef n="cá/in__n_f">
      <e>
        <p>
          <l>nach</l>
          <r>in<s n="n"/><s n="f"/><s n="sg"/><s n="gen"/></r>
        </p>
      </e>
      <e>
        <p>
          <l>in</l>
          <r>in<s n="n"/><s n="f"/><s n="sg"/><s n="nom"/></r>
        </p>
      </e>
      <e>
        <p>
          <l>nacha</l>
          <r>in<s n="n"/><s n="f"/><s n="pl"/><s n="gen"/></r>
        </p>
      </e>
      <e>
        <p>
          <l>nacha</l>
          <r>in<s n="n"/><s n="f"/><s n="pl"/><s n="nom"/></r>
        </p>
      </e>
    </pardef>
    <pardef n="sá/bh__vblex">
      <e>
        <p>
          <l>bhfaidh</l>
          <r>bh<s n="vblex"/><s n="fti"/></r>
        </p>
      </e>
      <e>
        <p>
          <l>bhfar</l>
          <r>bh<s n="vblex"/><s n="fti"/><s n="impers"/><s n="sp"/></r>
        </p>
      </e>
      <e>
        <p>
          <l>bhfaimid</l>
          <r>bh<s n="vblex"/><s n="fti"/><s n="p1"/><s n="pl"/></r>
        </p>
      </e>
      <e>
        <p>
          <l>bhfaí</l>
          <r>bh<s n="vblex"/><s n="cni"/><s n="impers"/><s n="sp"/></r>
        </p>
      </e>
      <e>
        <p>
          <l>bhfainn</l>
          <r>bh<s n="vblex"/><s n="cni"/><s n="p1"/><s n="sg"/></r>
        </p>
      </e>
      <e>
        <p>
          <l>bhfaimis</l>
          <r>bh<s n="vblex"/><s n="cni"/><s n="p1"/><s n="pl"/></r>
        </p>
      </e>
      <e>
        <p>
          <l>bhfá</l>
          <r>bh<s n="vblex"/><s n="cni"/><s n="p2"/><s n="sg"/></r>
        </p>
      </e>
      <e>
        <p>
          <l>bhfadh</l>
          <r>bh<s n="vblex"/><s n="cni"/><s n="p2"/><s n="pl"/></r>
        </p>
      </e>
      <e>
        <p>
          <l>bhfadh</l>
          <r>bh<s n="vblex"/><s n="cni"/><s n="p3"/><s n="sg"/></r>
        </p>
      </e>
      <e>
        <p>
          <l>bhfaidís</l>
          <r>bh<s n="vblex"/><s n="cni"/><s n="p3"/><s n="pl"/></r>
        </p>
      </e>
      <e>
        <p>
          <l>fa</l>
          <r>bh<s n="vblex"/><s n="ger"/><s n="sg"/><s n="gen"/></r>
        </p>
      </e>
      <e>
        <p>
          <l>bhadh</l>
          <r>bh<s n="vblex"/><s n="ger"/><s n="sg"/><s n="nom"/></r>
        </p>
      </e>
      <e>
        <p>
          <l>bhaim</l>
          <r>bh<s n="vblex"/><s n="imp"/><s n="p1"/><s n="sg"/></r>
        </p>
      </e>
      <e>
        <p>
          <l>bhaimis</l>
          <r>bh<s n="vblex"/><s n="imp"/><s n="p1"/><s n="pl"/></r>
        </p>
      </e>
      <e>
        <p>
          <l>bh</l>
          <r>bh<s n="vblex"/><s n="imp"/><s n="p2"/><s n="sg"/></r>
        </p>
      </e>
      <e>
        <p>
          <l>bhaigí</l>
          <r>bh<s n="vblex"/><s n="imp"/><s n="p2"/><s n="pl"/></r>
        </p>
      </e>
      <e>
        <p>
          <l>bhadh</l>
          <r>bh<s n="vblex"/><s n="imp"/><s n="p3"/><s n="sg"/></r>
        </p>
      </e>
      <e>
        <p>
          <l>bhaidís</l>
          <r>bh<s n="vblex"/><s n="imp"/><s n="p3"/><s n="pl"/></r>
        </p>
      </e>
      <e>
        <p>
          <l>bh</l>
          <r>bh<s n="vblex"/><s n="past"/></r>
        </p>
      </e>
      <e>
        <p>
          <l>bhadh</l>
          <r>bh<s n="vblex"/><s n="past"/><s n="impers"/><s n="sp"/></r>
        </p>
      </e>
      <e>
        <p>
          <l>bhamar</l>
          <r>bh<s n="vblex"/><s n="past"/><s n="p1"/><s n="pl"/></r>
        </p>
      </e>
      <e>
        <p>
          <l>bhadar</l>
          <r>bh<s n="vblex"/><s n="past"/><s n="p3"/><s n="pl"/></r>
        </p>
      </e>
      <e>
        <p>
          <l>bhtaí</l>
          <r>bh<s n="vblex"/><s n="pii"/><s n="impers"/><s n="sp"/></r>
        </p>
      </e>
      <e>
        <p>
          <l>bhainn</l>
          <r>bh<s n="vblex"/><s n="pii"/><s n="p1"/><s n="sg"/></r>
        </p>
      </e>
      <e>
        <p>
          <l>bhaimis</l>
          <r>bh<s n="vblex"/><s n="pii"/><s n="p1"/><s n="pl"/></r>
        </p>
      </e>
      <e>
        <p>
          <l>bhtá</l>
          <r>bh<s n="vblex"/><s n="pii"/><s n="p2"/><s n="sg"/></r>
        </p>
      </e>
      <e>
        <p>
          <l>bhadh</l>
          <r>bh<s n="vblex"/><s n="pii"/><s n="p2"/><s n="pl"/></r>
        </p>
      </e>
      <e>
        <p>
          <l>bhadh</l>
          <r>bh<s n="vblex"/><s n="pii"/><s n="p3"/><s n="sg"/></r>
        </p>
      </e>
      <e>
        <p>
          <l>bhaidís</l>
          <r>bh<s n="vblex"/><s n="pii"/><s n="p3"/><s n="pl"/></r>
        </p>
      </e>
      <e>
        <p>
          <l>fa</l>
          <r>bh<s n="vblex"/><s n="pp"/></r>
        </p>
      </e>
      <e>
        <p>
          <l>bhann</l>
          <r>bh<s n="vblex"/><s n="pres"/></r>
        </p>
      </e>
      <e>
        <p>
          <l>bhtar</l>
          <r>bh<s n="vblex"/><s n="pres"/><s n="impers"/><s n="sp"/></r>
        </p>
      </e>
      <e>
        <p>
          <l>bhaim</l>
          <r>bh<s n="vblex"/><s n="pres"/><s n="p1"/><s n="sg"/></r>
        </p>
      </e>
      <e>
        <p>
          <l>bhaimid</l>
          <r>bh<s n="vblex"/><s n="pres"/><s n="p1"/><s n="pl"/></r>
        </p>
      </e>
      <e>
        <p>
          <l>bha</l>
          <r>bh<s n="vblex"/><s n="prs"/></r>
        </p>
      </e>
      <e>
        <p>
          <l>bhaimid</l>
          <r>bh<s n="vblex"/><s n="prs"/><s n="p1"/><s n="pl"/></r>
        </p>
      </e>
    </pardef>
    <pardef n="le/ath__n_f">
      <e>
        <p>
          <l>ath</l>
          <r>ath<s n="n"/><s n="f"/><s n="sg"/><s n="nom"/></r>
        </p>
      </e>
      <e>
        <p>
          <l>ath</l>
          <r>ath<s n="n"/><s n="f"/><s n="pl"/><s n="gen"/></r>
        </p>
      </e>
      <e>
        <p>
          <l>ith</l>
          <r>ath<s n="n"/><s n="f"/><s n="pl"/><s n="dat"/></r>
        </p>
      </e>
      <e>
        <p>
          <l>atha</l>
          <r>ath<s n="n"/><s n="f"/><s n="pl"/><s n="nom"/></r>
        </p>
      </e>
    </pardef>
    <pardef n="loigh/ic__n_f">
      <e>
        <p>
          <l>ce</l>
          <r>ic<s n="n"/><s n="f"/><s n="sg"/><s n="gen"/></r>
        </p>
      </e>
      <e>
        <p>
          <l>ic</l>
          <r>ic<s n="n"/><s n="f"/><s n="sg"/><s n="nom"/></r>
        </p>
      </e>
    </pardef>
    <pardef n="daoirs/each__n_m">
      <e>
        <p>
          <l>igh</l>
          <r>each<s n="n"/><s n="m"/><s n="sg"/><s n="gen"/></r>
        </p>
      </e>
      <e>
        <p>
          <l>each</l>
          <r>each<s n="n"/><s n="m"/><s n="sg"/><s n="nom"/></r>
        </p>
      </e>
      <e>
        <p>
          <l>each</l>
          <r>each<s n="n"/><s n="m"/><s n="pl"/><s n="gen"/></r>
        </p>
      </e>
      <e>
        <p>
          <l>eacha</l>
          <r>each<s n="n"/><s n="m"/><s n="pl"/><s n="nom"/></r>
        </p>
      </e>
    </pardef>
    <pardef n="leat/h__vblex">
      <e>
        <p>
          <l>hfaidh</l>
          <r>h<s n="vblex"/><s n="fti"/></r>
        </p>
      </e>
      <e>
        <p>
          <l>hfar</l>
          <r>h<s n="vblex"/><s n="fti"/><s n="impers"/><s n="sp"/></r>
        </p>
      </e>
      <e>
        <p>
          <l>hfaimid</l>
          <r>h<s n="vblex"/><s n="fti"/><s n="p1"/><s n="pl"/></r>
        </p>
      </e>
      <e>
        <p>
          <l>hfaí</l>
          <r>h<s n="vblex"/><s n="cni"/><s n="impers"/><s n="sp"/></r>
        </p>
      </e>
      <e>
        <p>
          <l>hfainn</l>
          <r>h<s n="vblex"/><s n="cni"/><s n="p1"/><s n="sg"/></r>
        </p>
      </e>
      <e>
        <p>
          <l>hfaimis</l>
          <r>h<s n="vblex"/><s n="cni"/><s n="p1"/><s n="pl"/></r>
        </p>
      </e>
      <e>
        <p>
          <l>hfá</l>
          <r>h<s n="vblex"/><s n="cni"/><s n="p2"/><s n="sg"/></r>
        </p>
      </e>
      <e>
        <p>
          <l>hfadh</l>
          <r>h<s n="vblex"/><s n="cni"/><s n="p2"/><s n="pl"/></r>
        </p>
      </e>
      <e>
        <p>
          <l>hfadh</l>
          <r>h<s n="vblex"/><s n="cni"/><s n="p3"/><s n="sg"/></r>
        </p>
      </e>
      <e>
        <p>
          <l>hfaidís</l>
          <r>h<s n="vblex"/><s n="cni"/><s n="p3"/><s n="pl"/></r>
        </p>
      </e>
      <e>
        <p>
          <l>a</l>
          <r>h<s n="vblex"/><s n="ger"/><s n="sg"/><s n="gen"/></r>
        </p>
      </e>
      <e>
        <p>
          <l>hadh</l>
          <r>h<s n="vblex"/><s n="ger"/><s n="sg"/><s n="nom"/></r>
        </p>
      </e>
      <e>
        <p>
          <l>haim</l>
          <r>h<s n="vblex"/><s n="imp"/><s n="p1"/><s n="sg"/></r>
        </p>
      </e>
      <e>
        <p>
          <l>haimis</l>
          <r>h<s n="vblex"/><s n="imp"/><s n="p1"/><s n="pl"/></r>
        </p>
      </e>
      <e>
        <p>
          <l>h</l>
          <r>h<s n="vblex"/><s n="imp"/><s n="p2"/><s n="sg"/></r>
        </p>
      </e>
      <e>
        <p>
          <l>haigí</l>
          <r>h<s n="vblex"/><s n="imp"/><s n="p2"/><s n="pl"/></r>
        </p>
      </e>
      <e>
        <p>
          <l>hadh</l>
          <r>h<s n="vblex"/><s n="imp"/><s n="p3"/><s n="sg"/></r>
        </p>
      </e>
      <e>
        <p>
          <l>haidís</l>
          <r>h<s n="vblex"/><s n="imp"/><s n="p3"/><s n="pl"/></r>
        </p>
      </e>
      <e>
        <p>
          <l>h</l>
          <r>h<s n="vblex"/><s n="past"/></r>
        </p>
      </e>
      <e>
        <p>
          <l>hadh</l>
          <r>h<s n="vblex"/><s n="past"/><s n="impers"/><s n="sp"/></r>
        </p>
      </e>
      <e>
        <p>
          <l>hamar</l>
          <r>h<s n="vblex"/><s n="past"/><s n="p1"/><s n="pl"/></r>
        </p>
      </e>
      <e>
        <p>
          <l>hadar</l>
          <r>h<s n="vblex"/><s n="past"/><s n="p3"/><s n="pl"/></r>
        </p>
      </e>
      <e>
        <p>
          <l>aí</l>
          <r>h<s n="vblex"/><s n="pii"/><s n="impers"/><s n="sp"/></r>
        </p>
      </e>
      <e>
        <p>
          <l>hainn</l>
          <r>h<s n="vblex"/><s n="pii"/><s n="p1"/><s n="sg"/></r>
        </p>
      </e>
      <e>
        <p>
          <l>haimis</l>
          <r>h<s n="vblex"/><s n="pii"/><s n="p1"/><s n="pl"/></r>
        </p>
      </e>
      <e>
        <p>
          <l>á</l>
          <r>h<s n="vblex"/><s n="pii"/><s n="p2"/><s n="sg"/></r>
        </p>
      </e>
      <e>
        <p>
          <l>hadh</l>
          <r>h<s n="vblex"/><s n="pii"/><s n="p2"/><s n="pl"/></r>
        </p>
      </e>
      <e>
        <p>
          <l>hadh</l>
          <r>h<s n="vblex"/><s n="pii"/><s n="p3"/><s n="sg"/></r>
        </p>
      </e>
      <e>
        <p>
          <l>haidís</l>
          <r>h<s n="vblex"/><s n="pii"/><s n="p3"/><s n="pl"/></r>
        </p>
      </e>
      <e>
        <p>
          <l>a</l>
          <r>h<s n="vblex"/><s n="pp"/></r>
        </p>
      </e>
      <e>
        <p>
          <l>hann</l>
          <r>h<s n="vblex"/><s n="pres"/></r>
        </p>
      </e>
      <e>
        <p>
          <l>ar</l>
          <r>h<s n="vblex"/><s n="pres"/><s n="impers"/><s n="sp"/></r>
        </p>
      </e>
      <e>
        <p>
          <l>haim</l>
          <r>h<s n="vblex"/><s n="pres"/><s n="p1"/><s n="sg"/></r>
        </p>
      </e>
      <e>
        <p>
          <l>haimid</l>
          <r>h<s n="vblex"/><s n="pres"/><s n="p1"/><s n="pl"/></r>
        </p>
      </e>
      <e>
        <p>
          <l>ha</l>
          <r>h<s n="vblex"/><s n="prs"/></r>
        </p>
      </e>
      <e>
        <p>
          <l>haimid</l>
          <r>h<s n="vblex"/><s n="prs"/><s n="p1"/><s n="pl"/></r>
        </p>
      </e>
    </pardef>
    <pardef n="m/ias__n_f">
      <e>
        <p>
          <l>éise</l>
          <r>ias<s n="n"/><s n="f"/><s n="sg"/><s n="gen"/></r>
        </p>
      </e>
      <e>
        <p>
          <l>ias</l>
          <r>ias<s n="n"/><s n="f"/><s n="sg"/><s n="nom"/></r>
        </p>
      </e>
      <e>
        <p>
          <l>ias</l>
          <r>ias<s n="n"/><s n="f"/><s n="pl"/><s n="gen"/></r>
        </p>
      </e>
      <e>
        <p>
          <l>iasa</l>
          <r>ias<s n="n"/><s n="f"/><s n="pl"/><s n="nom"/></r>
        </p>
      </e>
    </pardef>
    <pardef n="f/ial__n_m">
      <e>
        <p>
          <l>éil</l>
          <r>ial<s n="n"/><s n="m"/><s n="sg"/><s n="gen"/></r>
        </p>
      </e>
      <e>
        <p>
          <l>ial</l>
          <r>ial<s n="n"/><s n="m"/><s n="sg"/><s n="nom"/></r>
        </p>
      </e>
      <e>
        <p>
          <l>ial</l>
          <r>ial<s n="n"/><s n="m"/><s n="pl"/><s n="gen"/></r>
        </p>
      </e>
      <e>
        <p>
          <l>iala</l>
          <r>ial<s n="n"/><s n="m"/><s n="pl"/><s n="nom"/></r>
        </p>
      </e>
    </pardef>
    <pardef n="im/igh__vblex">
      <e>
        <p>
          <l>eoidh</l>
          <r>igh<s n="vblex"/><s n="fti"/></r>
        </p>
      </e>
      <e>
        <p>
          <l>eofar</l>
          <r>igh<s n="vblex"/><s n="fti"/><s n="impers"/><s n="sp"/></r>
        </p>
      </e>
      <e>
        <p>
          <l>eoimid</l>
          <r>igh<s n="vblex"/><s n="fti"/><s n="p1"/><s n="pl"/></r>
        </p>
      </e>
      <e>
        <p>
          <l>eofaí</l>
          <r>igh<s n="vblex"/><s n="cni"/><s n="impers"/><s n="sp"/></r>
        </p>
      </e>
      <e>
        <p>
          <l>eoinn</l>
          <r>igh<s n="vblex"/><s n="cni"/><s n="p1"/><s n="sg"/></r>
        </p>
      </e>
      <e>
        <p>
          <l>eoimis</l>
          <r>igh<s n="vblex"/><s n="cni"/><s n="p1"/><s n="pl"/></r>
        </p>
      </e>
      <e>
        <p>
          <l>eofá</l>
          <r>igh<s n="vblex"/><s n="cni"/><s n="p2"/><s n="sg"/></r>
        </p>
      </e>
      <e>
        <p>
          <l>eodh</l>
          <r>igh<s n="vblex"/><s n="cni"/><s n="p2"/><s n="pl"/></r>
        </p>
      </e>
      <e>
        <p>
          <l>eodh</l>
          <r>igh<s n="vblex"/><s n="cni"/><s n="p3"/><s n="sg"/></r>
        </p>
      </e>
      <e>
        <p>
          <l>eoidís</l>
          <r>igh<s n="vblex"/><s n="cni"/><s n="p3"/><s n="pl"/></r>
        </p>
      </e>
      <e>
        <p>
          <l>ím</l>
          <r>igh<s n="vblex"/><s n="imp"/><s n="p1"/><s n="sg"/></r>
        </p>
      </e>
      <e>
        <p>
          <l>ímis</l>
          <r>igh<s n="vblex"/><s n="imp"/><s n="p1"/><s n="pl"/></r>
        </p>
      </e>
      <e>
        <p>
          <l>igh</l>
          <r>igh<s n="vblex"/><s n="imp"/><s n="p2"/><s n="sg"/></r>
        </p>
      </e>
      <e>
        <p>
          <l>ígí</l>
          <r>igh<s n="vblex"/><s n="imp"/><s n="p2"/><s n="pl"/></r>
        </p>
      </e>
      <e>
        <p>
          <l>íodh</l>
          <r>igh<s n="vblex"/><s n="imp"/><s n="p3"/><s n="sg"/></r>
        </p>
      </e>
      <e>
        <p>
          <l>ídís</l>
          <r>igh<s n="vblex"/><s n="imp"/><s n="p3"/><s n="pl"/></r>
        </p>
      </e>
      <e>
        <p>
          <l>igh</l>
          <r>igh<s n="vblex"/><s n="past"/></r>
        </p>
      </e>
      <e>
        <p>
          <l>íodh</l>
          <r>igh<s n="vblex"/><s n="past"/><s n="impers"/><s n="sp"/></r>
        </p>
      </e>
      <e>
        <p>
          <l>íomar</l>
          <r>igh<s n="vblex"/><s n="past"/><s n="p1"/><s n="pl"/></r>
        </p>
      </e>
      <e>
        <p>
          <l>íodar</l>
          <r>igh<s n="vblex"/><s n="past"/><s n="p3"/><s n="pl"/></r>
        </p>
      </e>
      <e>
        <p>
          <l>ítí</l>
          <r>igh<s n="vblex"/><s n="pii"/><s n="impers"/><s n="sp"/></r>
        </p>
      </e>
      <e>
        <p>
          <l>ínn</l>
          <r>igh<s n="vblex"/><s n="pii"/><s n="p1"/><s n="sg"/></r>
        </p>
      </e>
      <e>
        <p>
          <l>ímis</l>
          <r>igh<s n="vblex"/><s n="pii"/><s n="p1"/><s n="pl"/></r>
        </p>
      </e>
      <e>
        <p>
          <l>íteá</l>
          <r>igh<s n="vblex"/><s n="pii"/><s n="p2"/><s n="sg"/></r>
        </p>
      </e>
      <e>
        <p>
          <l>íodh</l>
          <r>igh<s n="vblex"/><s n="pii"/><s n="p2"/><s n="pl"/></r>
        </p>
      </e>
      <e>
        <p>
          <l>íodh</l>
          <r>igh<s n="vblex"/><s n="pii"/><s n="p3"/><s n="sg"/></r>
        </p>
      </e>
      <e>
        <p>
          <l>ídís</l>
          <r>igh<s n="vblex"/><s n="pii"/><s n="p3"/><s n="pl"/></r>
        </p>
      </e>
      <e>
        <p>
          <l>ithe</l>
          <r>igh<s n="vblex"/><s n="pp"/></r>
        </p>
      </e>
      <e>
        <p>
          <l>íonn</l>
          <r>igh<s n="vblex"/><s n="pres"/></r>
        </p>
      </e>
      <e>
        <p>
          <l>ítear</l>
          <r>igh<s n="vblex"/><s n="pres"/><s n="impers"/><s n="sp"/></r>
        </p>
      </e>
      <e>
        <p>
          <l>ím</l>
          <r>igh<s n="vblex"/><s n="pres"/><s n="p1"/><s n="sg"/></r>
        </p>
      </e>
      <e>
        <p>
          <l>ímid</l>
          <r>igh<s n="vblex"/><s n="pres"/><s n="p1"/><s n="pl"/></r>
        </p>
      </e>
      <e>
        <p>
          <l>í</l>
          <r>igh<s n="vblex"/><s n="prs"/></r>
        </p>
      </e>
      <e>
        <p>
          <l>ímid</l>
          <r>igh<s n="vblex"/><s n="prs"/><s n="p1"/><s n="pl"/></r>
        </p>
      </e>
    </pardef>
    <pardef n="da/ll__adj">
      <e>
        <p>
          <l>ill</l>
          <r>ll<s n="adj"/><s n="m"/><s n="sg"/><s n="gen"/></r>
        </p>
      </e>
      <e>
        <p>
          <l>ille</l>
          <r>ll<s n="adj"/><s n="f"/><s n="sg"/><s n="gen"/></r>
        </p>
      </e>
      <e>
        <p>
          <l>ll</l>
          <r>ll<s n="adj"/><s n="mf"/><s n="sg"/><s n="nom"/></r>
        </p>
      </e>
      <e>
        <p>
          <l>lla</l>
          <r>ll<s n="adj"/><s n="mf"/><s n="pl"/><s n="nom"/></r>
        </p>
      </e>
    </pardef>
    <pardef n="slias/aid__n_f">
      <e>
        <p>
          <l>aide</l>
          <r>aid<s n="n"/><s n="f"/><s n="sg"/><s n="gen"/></r>
        </p>
      </e>
      <e>
        <p>
          <l>aid</l>
          <r>aid<s n="n"/><s n="f"/><s n="sg"/><s n="nom"/></r>
        </p>
      </e>
      <e>
        <p>
          <l>ta</l>
          <r>aid<s n="n"/><s n="f"/><s n="pl"/><s n="nom"/></r>
        </p>
      </e>
    </pardef>
    <pardef n="c/ú__n_m">
      <e>
        <p>
          <l>on</l>
          <r>ú<s n="n"/><s n="m"/><s n="sg"/><s n="gen"/></r>
        </p>
      </e>
      <e>
        <p>
          <l>ú</l>
          <r>ú<s n="n"/><s n="m"/><s n="sg"/><s n="nom"/></r>
        </p>
      </e>
      <e>
        <p>
          <l>únna</l>
          <r>ú<s n="n"/><s n="m"/><s n="pl"/><s n="gen"/></r>
        </p>
      </e>
      <e>
        <p>
          <l>únna</l>
          <r>ú<s n="n"/><s n="m"/><s n="pl"/><s n="nom"/></r>
        </p>
      </e>
    </pardef>
    <pardef n="/beir__vblex">
      <e>
        <p>
          <l>béarfaidh</l>
          <r>beir<s n="vblex"/><s n="fti"/></r>
        </p>
      </e>
      <e>
        <p>
          <l>béarfar</l>
          <r>beir<s n="vblex"/><s n="fti"/><s n="impers"/><s n="sp"/></r>
        </p>
      </e>
      <e>
        <p>
          <l>béarfaimid</l>
          <r>beir<s n="vblex"/><s n="fti"/><s n="p1"/><s n="pl"/></r>
        </p>
      </e>
      <e>
        <p>
          <l>beirim</l>
          <r>beir<s n="vblex"/><s n="imp"/><s n="p1"/><s n="sg"/></r>
        </p>
      </e>
      <e>
        <p>
          <l>beirimis</l>
          <r>beir<s n="vblex"/><s n="imp"/><s n="p1"/><s n="pl"/></r>
        </p>
      </e>
      <e>
        <p>
          <l>beir</l>
          <r>beir<s n="vblex"/><s n="imp"/><s n="p2"/><s n="sg"/></r>
        </p>
      </e>
      <e>
        <p>
          <l>beirigí</l>
          <r>beir<s n="vblex"/><s n="imp"/><s n="p2"/><s n="pl"/></r>
        </p>
      </e>
      <e>
        <p>
          <l>beireadh</l>
          <r>beir<s n="vblex"/><s n="imp"/><s n="p3"/><s n="sg"/></r>
        </p>
      </e>
      <e>
        <p>
          <l>beiridís</l>
          <r>beir<s n="vblex"/><s n="imp"/><s n="p3"/><s n="pl"/></r>
        </p>
      </e>
      <e>
        <p>
          <l>rug</l>
          <r>beir<s n="vblex"/><s n="past"/></r>
        </p>
      </e>
      <e>
        <p>
          <l>rugadh</l>
          <r>beir<s n="vblex"/><s n="past"/><s n="impers"/><s n="sp"/></r>
        </p>
      </e>
      <e>
        <p>
          <l>rugamar</l>
          <r>beir<s n="vblex"/><s n="past"/><s n="p1"/><s n="pl"/></r>
        </p>
      </e>
      <e>
        <p>
          <l>rugadar</l>
          <r>beir<s n="vblex"/><s n="past"/><s n="p3"/><s n="pl"/></r>
        </p>
      </e>
      <e>
        <p>
          <l>beirthe</l>
          <r>beir<s n="vblex"/><s n="pp"/></r>
        </p>
      </e>
      <e>
        <p>
          <l>beireann</l>
          <r>beir<s n="vblex"/><s n="pres"/></r>
        </p>
      </e>
      <e>
        <p>
          <l>beirtear</l>
          <r>beir<s n="vblex"/><s n="pres"/><s n="impers"/><s n="sp"/></r>
        </p>
      </e>
      <e>
        <p>
          <l>beirim</l>
          <r>beir<s n="vblex"/><s n="pres"/><s n="p1"/><s n="sg"/></r>
        </p>
      </e>
      <e>
        <p>
          <l>beirimid</l>
          <r>beir<s n="vblex"/><s n="pres"/><s n="p1"/><s n="pl"/></r>
        </p>
      </e>
    </pardef>
    <pardef n="grua/ch__adj">
      <e>
        <p>
          <l>ch</l>
          <r>ch<s n="adj"/><s n="m"/><s n="sg"/><s n="gen"/></r>
        </p>
      </e>
      <e>
        <p>
          <l>í</l>
          <r>ch<s n="adj"/><s n="f"/><s n="sg"/><s n="gen"/></r>
        </p>
      </e>
      <e>
        <p>
          <l>ch</l>
          <r>ch<s n="adj"/><s n="mf"/><s n="sg"/><s n="nom"/></r>
        </p>
      </e>
      <e>
        <p>
          <l>cha</l>
          <r>ch<s n="adj"/><s n="mf"/><s n="pl"/><s n="nom"/></r>
        </p>
      </e>
    </pardef>
    <pardef n="cúldo/ras__n_m">
      <e>
        <p>
          <l>rais</l>
          <r>ras<s n="n"/><s n="m"/><s n="sg"/><s n="gen"/></r>
        </p>
      </e>
      <e>
        <p>
          <l>ras</l>
          <r>ras<s n="n"/><s n="m"/><s n="sg"/><s n="nom"/></r>
        </p>
      </e>
      <e>
        <p>
          <l>irse</l>
          <r>ras<s n="n"/><s n="m"/><s n="pl"/><s n="nom"/></r>
        </p>
      </e>
    </pardef>
    <pardef n="urla/ic__vblex">
      <e>
        <p>
          <l>cfaidh</l>
          <r>ic<s n="vblex"/><s n="fti"/></r>
        </p>
      </e>
      <e>
        <p>
          <l>cfar</l>
          <r>ic<s n="vblex"/><s n="fti"/><s n="impers"/><s n="sp"/></r>
        </p>
      </e>
      <e>
        <p>
          <l>cfaimid</l>
          <r>ic<s n="vblex"/><s n="fti"/><s n="p1"/><s n="pl"/></r>
        </p>
      </e>
      <e>
        <p>
          <l>cfaí</l>
          <r>ic<s n="vblex"/><s n="cni"/><s n="impers"/><s n="sp"/></r>
        </p>
      </e>
      <e>
        <p>
          <l>cfainn</l>
          <r>ic<s n="vblex"/><s n="cni"/><s n="p1"/><s n="sg"/></r>
        </p>
      </e>
      <e>
        <p>
          <l>cfaimis</l>
          <r>ic<s n="vblex"/><s n="cni"/><s n="p1"/><s n="pl"/></r>
        </p>
      </e>
      <e>
        <p>
          <l>cfá</l>
          <r>ic<s n="vblex"/><s n="cni"/><s n="p2"/><s n="sg"/></r>
        </p>
      </e>
      <e>
        <p>
          <l>cfadh</l>
          <r>ic<s n="vblex"/><s n="cni"/><s n="p2"/><s n="pl"/></r>
        </p>
      </e>
      <e>
        <p>
          <l>cfadh</l>
          <r>ic<s n="vblex"/><s n="cni"/><s n="p3"/><s n="sg"/></r>
        </p>
      </e>
      <e>
        <p>
          <l>cfaidís</l>
          <r>ic<s n="vblex"/><s n="cni"/><s n="p3"/><s n="pl"/></r>
        </p>
      </e>
      <e>
        <p>
          <l>caim</l>
          <r>ic<s n="vblex"/><s n="imp"/><s n="p1"/><s n="sg"/></r>
        </p>
      </e>
      <e>
        <p>
          <l>caimis</l>
          <r>ic<s n="vblex"/><s n="imp"/><s n="p1"/><s n="pl"/></r>
        </p>
      </e>
      <e>
        <p>
          <l>ic</l>
          <r>ic<s n="vblex"/><s n="imp"/><s n="p2"/><s n="sg"/></r>
        </p>
      </e>
      <e>
        <p>
          <l>caigí</l>
          <r>ic<s n="vblex"/><s n="imp"/><s n="p2"/><s n="pl"/></r>
        </p>
      </e>
      <e>
        <p>
          <l>cadh</l>
          <r>ic<s n="vblex"/><s n="imp"/><s n="p3"/><s n="sg"/></r>
        </p>
      </e>
      <e>
        <p>
          <l>caidís</l>
          <r>ic<s n="vblex"/><s n="imp"/><s n="p3"/><s n="pl"/></r>
        </p>
      </e>
      <e>
        <p>
          <l>ic</l>
          <r>ic<s n="vblex"/><s n="past"/></r>
        </p>
      </e>
      <e>
        <p>
          <l>cadh</l>
          <r>ic<s n="vblex"/><s n="past"/><s n="impers"/><s n="sp"/></r>
        </p>
      </e>
      <e>
        <p>
          <l>camar</l>
          <r>ic<s n="vblex"/><s n="past"/><s n="p1"/><s n="pl"/></r>
        </p>
      </e>
      <e>
        <p>
          <l>cadar</l>
          <r>ic<s n="vblex"/><s n="past"/><s n="p3"/><s n="pl"/></r>
        </p>
      </e>
      <e>
        <p>
          <l>ctaí</l>
          <r>ic<s n="vblex"/><s n="pii"/><s n="impers"/><s n="sp"/></r>
        </p>
      </e>
      <e>
        <p>
          <l>cainn</l>
          <r>ic<s n="vblex"/><s n="pii"/><s n="p1"/><s n="sg"/></r>
        </p>
      </e>
      <e>
        <p>
          <l>caimis</l>
          <r>ic<s n="vblex"/><s n="pii"/><s n="p1"/><s n="pl"/></r>
        </p>
      </e>
      <e>
        <p>
          <l>ctá</l>
          <r>ic<s n="vblex"/><s n="pii"/><s n="p2"/><s n="sg"/></r>
        </p>
      </e>
      <e>
        <p>
          <l>cadh</l>
          <r>ic<s n="vblex"/><s n="pii"/><s n="p2"/><s n="pl"/></r>
        </p>
      </e>
      <e>
        <p>
          <l>cadh</l>
          <r>ic<s n="vblex"/><s n="pii"/><s n="p3"/><s n="sg"/></r>
        </p>
      </e>
      <e>
        <p>
          <l>caidís</l>
          <r>ic<s n="vblex"/><s n="pii"/><s n="p3"/><s n="pl"/></r>
        </p>
      </e>
      <e>
        <p>
          <l>ctha</l>
          <r>ic<s n="vblex"/><s n="pp"/></r>
        </p>
      </e>
      <e>
        <p>
          <l>cann</l>
          <r>ic<s n="vblex"/><s n="pres"/></r>
        </p>
      </e>
      <e>
        <p>
          <l>ctar</l>
          <r>ic<s n="vblex"/><s n="pres"/><s n="impers"/><s n="sp"/></r>
        </p>
      </e>
      <e>
        <p>
          <l>caim</l>
          <r>ic<s n="vblex"/><s n="pres"/><s n="p1"/><s n="sg"/></r>
        </p>
      </e>
      <e>
        <p>
          <l>caimid</l>
          <r>ic<s n="vblex"/><s n="pres"/><s n="p1"/><s n="pl"/></r>
        </p>
      </e>
      <e>
        <p>
          <l>ca</l>
          <r>ic<s n="vblex"/><s n="prs"/></r>
        </p>
      </e>
      <e>
        <p>
          <l>caimid</l>
          <r>ic<s n="vblex"/><s n="prs"/><s n="p1"/><s n="pl"/></r>
        </p>
      </e>
    </pardef>
    <pardef n="mathú/in__n_m">
      <e>
        <p>
          <l>na</l>
          <r>in<s n="n"/><s n="m"/><s n="sg"/><s n="gen"/></r>
        </p>
      </e>
      <e>
        <p>
          <l>in</l>
          <r>in<s n="n"/><s n="m"/><s n="sg"/><s n="nom"/></r>
        </p>
      </e>
      <e>
        <p>
          <l>na</l>
          <r>in<s n="n"/><s n="m"/><s n="pl"/><s n="gen"/></r>
        </p>
      </e>
      <e>
        <p>
          <l>na</l>
          <r>in<s n="n"/><s n="m"/><s n="pl"/><s n="nom"/></r>
        </p>
      </e>
    </pardef>
    <pardef n="bua/irt__n_f">
      <e>
        <p>
          <l>rtha</l>
          <r>irt<s n="n"/><s n="f"/><s n="sg"/><s n="gen"/></r>
        </p>
      </e>
      <e>
        <p>
          <l>irt</l>
          <r>irt<s n="n"/><s n="f"/><s n="sg"/><s n="nom"/></r>
        </p>
      </e>
      <e>
        <p>
          <l>rthaí</l>
          <r>irt<s n="n"/><s n="f"/><s n="pl"/><s n="gen"/></r>
        </p>
      </e>
      <e>
        <p>
          <l>rthaí</l>
          <r>irt<s n="n"/><s n="f"/><s n="pl"/><s n="nom"/></r>
        </p>
      </e>
    </pardef>
    <pardef n="bu/n__n_m">
      <e>
        <p>
          <l>in</l>
          <r>n<s n="n"/><s n="m"/><s n="sg"/><s n="gen"/></r>
        </p>
      </e>
      <e>
        <p>
          <l>n</l>
          <r>n<s n="n"/><s n="m"/><s n="sg"/><s n="nom"/></r>
        </p>
      </e>
      <e>
        <p>
          <l>nanna</l>
          <r>n<s n="n"/><s n="m"/><s n="pl"/><s n="gen"/></r>
        </p>
      </e>
      <e>
        <p>
          <l>nanna</l>
          <r>n<s n="n"/><s n="m"/><s n="pl"/><s n="nom"/></r>
        </p>
      </e>
    </pardef>
    <pardef n="to/m__n_m">
      <e>
        <p>
          <l>im</l>
          <r>m<s n="n"/><s n="m"/><s n="sg"/><s n="gen"/></r>
        </p>
      </e>
      <e>
        <p>
          <l>m</l>
          <r>m<s n="n"/><s n="m"/><s n="sg"/><s n="nom"/></r>
        </p>
      </e>
      <e>
        <p>
          <l>m</l>
          <r>m<s n="n"/><s n="m"/><s n="pl"/><s n="gen"/></r>
        </p>
      </e>
      <e>
        <p>
          <l>im</l>
          <r>m<s n="n"/><s n="m"/><s n="pl"/><s n="nom"/></r>
        </p>
      </e>
    </pardef>
    <pardef n="Sl/iabh__n_m">
      <e>
        <p>
          <l>éibhe</l>
          <r>iabh<s n="n"/><s n="m"/><s n="sg"/><s n="gen"/></r>
        </p>
      </e>
      <e>
        <p>
          <l>iabh</l>
          <r>iabh<s n="n"/><s n="m"/><s n="sg"/><s n="nom"/></r>
        </p>
      </e>
      <e>
        <p>
          <l>éibhte</l>
          <r>iabh<s n="n"/><s n="m"/><s n="pl"/><s n="nom"/></r>
        </p>
      </e>
    </pardef>
    <pardef n="trí/ú__n_m">
      <e>
        <p>
          <l>ú</l>
          <r>ú<s n="n"/><s n="m"/><s n="sg"/><s n="gen"/></r>
        </p>
      </e>
      <e>
        <p>
          <l>ú</l>
          <r>ú<s n="n"/><s n="m"/><s n="sg"/><s n="nom"/></r>
        </p>
      </e>
      <e>
        <p>
          <l>the</l>
          <r>ú<s n="n"/><s n="m"/><s n="pl"/><s n="gen"/></r>
        </p>
      </e>
      <e>
        <p>
          <l>the</l>
          <r>ú<s n="n"/><s n="m"/><s n="pl"/><s n="nom"/></r>
        </p>
      </e>
    </pardef>
    <pardef n="má/mh__n_m">
      <e>
        <p>
          <l>imh</l>
          <r>mh<s n="n"/><s n="m"/><s n="sg"/><s n="gen"/></r>
        </p>
      </e>
      <e>
        <p>
          <l>mh</l>
          <r>mh<s n="n"/><s n="m"/><s n="sg"/><s n="nom"/></r>
        </p>
      </e>
      <e>
        <p>
          <l>ite</l>
          <r>mh<s n="n"/><s n="m"/><s n="pl"/><s n="nom"/></r>
        </p>
      </e>
    </pardef>
    <pardef n="cua/ird__n_f">
      <e>
        <p>
          <l>rda</l>
          <r>ird<s n="n"/><s n="f"/><s n="sg"/><s n="gen"/></r>
        </p>
      </e>
      <e>
        <p>
          <l>ird</l>
          <r>ird<s n="n"/><s n="f"/><s n="sg"/><s n="nom"/></r>
        </p>
      </e>
    </pardef>
    <pardef n="siú/il__vblex">
      <e>
        <p>
          <l>lfaidh</l>
          <r>il<s n="vblex"/><s n="fti"/></r>
        </p>
      </e>
      <e>
        <p>
          <l>lfar</l>
          <r>il<s n="vblex"/><s n="fti"/><s n="impers"/><s n="sp"/></r>
        </p>
      </e>
      <e>
        <p>
          <l>lfaimid</l>
          <r>il<s n="vblex"/><s n="fti"/><s n="p1"/><s n="pl"/></r>
        </p>
      </e>
      <e>
        <p>
          <l>lfaí</l>
          <r>il<s n="vblex"/><s n="cni"/><s n="impers"/><s n="sp"/></r>
        </p>
      </e>
      <e>
        <p>
          <l>lfainn</l>
          <r>il<s n="vblex"/><s n="cni"/><s n="p1"/><s n="sg"/></r>
        </p>
      </e>
      <e>
        <p>
          <l>lfaimis</l>
          <r>il<s n="vblex"/><s n="cni"/><s n="p1"/><s n="pl"/></r>
        </p>
      </e>
      <e>
        <p>
          <l>lfá</l>
          <r>il<s n="vblex"/><s n="cni"/><s n="p2"/><s n="sg"/></r>
        </p>
      </e>
      <e>
        <p>
          <l>lfadh</l>
          <r>il<s n="vblex"/><s n="cni"/><s n="p2"/><s n="pl"/></r>
        </p>
      </e>
      <e>
        <p>
          <l>lfadh</l>
          <r>il<s n="vblex"/><s n="cni"/><s n="p3"/><s n="sg"/></r>
        </p>
      </e>
      <e>
        <p>
          <l>lfaidís</l>
          <r>il<s n="vblex"/><s n="cni"/><s n="p3"/><s n="pl"/></r>
        </p>
      </e>
      <e>
        <p>
          <l>laim</l>
          <r>il<s n="vblex"/><s n="imp"/><s n="p1"/><s n="sg"/></r>
        </p>
      </e>
      <e>
        <p>
          <l>laimis</l>
          <r>il<s n="vblex"/><s n="imp"/><s n="p1"/><s n="pl"/></r>
        </p>
      </e>
      <e>
        <p>
          <l>il</l>
          <r>il<s n="vblex"/><s n="imp"/><s n="p2"/><s n="sg"/></r>
        </p>
      </e>
      <e>
        <p>
          <l>laigí</l>
          <r>il<s n="vblex"/><s n="imp"/><s n="p2"/><s n="pl"/></r>
        </p>
      </e>
      <e>
        <p>
          <l>ladh</l>
          <r>il<s n="vblex"/><s n="imp"/><s n="p3"/><s n="sg"/></r>
        </p>
      </e>
      <e>
        <p>
          <l>laidís</l>
          <r>il<s n="vblex"/><s n="imp"/><s n="p3"/><s n="pl"/></r>
        </p>
      </e>
      <e>
        <p>
          <l>il</l>
          <r>il<s n="vblex"/><s n="past"/></r>
        </p>
      </e>
      <e>
        <p>
          <l>ladh</l>
          <r>il<s n="vblex"/><s n="past"/><s n="impers"/><s n="sp"/></r>
        </p>
      </e>
      <e>
        <p>
          <l>lamar</l>
          <r>il<s n="vblex"/><s n="past"/><s n="p1"/><s n="pl"/></r>
        </p>
      </e>
      <e>
        <p>
          <l>ladar</l>
          <r>il<s n="vblex"/><s n="past"/><s n="p3"/><s n="pl"/></r>
        </p>
      </e>
      <e>
        <p>
          <l>ltaí</l>
          <r>il<s n="vblex"/><s n="pii"/><s n="impers"/><s n="sp"/></r>
        </p>
      </e>
      <e>
        <p>
          <l>lainn</l>
          <r>il<s n="vblex"/><s n="pii"/><s n="p1"/><s n="sg"/></r>
        </p>
      </e>
      <e>
        <p>
          <l>laimis</l>
          <r>il<s n="vblex"/><s n="pii"/><s n="p1"/><s n="pl"/></r>
        </p>
      </e>
      <e>
        <p>
          <l>ltá</l>
          <r>il<s n="vblex"/><s n="pii"/><s n="p2"/><s n="sg"/></r>
        </p>
      </e>
      <e>
        <p>
          <l>ladh</l>
          <r>il<s n="vblex"/><s n="pii"/><s n="p2"/><s n="pl"/></r>
        </p>
      </e>
      <e>
        <p>
          <l>ladh</l>
          <r>il<s n="vblex"/><s n="pii"/><s n="p3"/><s n="sg"/></r>
        </p>
      </e>
      <e>
        <p>
          <l>laidís</l>
          <r>il<s n="vblex"/><s n="pii"/><s n="p3"/><s n="pl"/></r>
        </p>
      </e>
      <e>
        <p>
          <l>lta</l>
          <r>il<s n="vblex"/><s n="pp"/></r>
        </p>
      </e>
      <e>
        <p>
          <l>lann</l>
          <r>il<s n="vblex"/><s n="pres"/></r>
        </p>
      </e>
      <e>
        <p>
          <l>ltar</l>
          <r>il<s n="vblex"/><s n="pres"/><s n="impers"/><s n="sp"/></r>
        </p>
      </e>
      <e>
        <p>
          <l>laim</l>
          <r>il<s n="vblex"/><s n="pres"/><s n="p1"/><s n="sg"/></r>
        </p>
      </e>
      <e>
        <p>
          <l>laimid</l>
          <r>il<s n="vblex"/><s n="pres"/><s n="p1"/><s n="pl"/></r>
        </p>
      </e>
      <e>
        <p>
          <l>la</l>
          <r>il<s n="vblex"/><s n="prs"/></r>
        </p>
      </e>
      <e>
        <p>
          <l>laimid</l>
          <r>il<s n="vblex"/><s n="prs"/><s n="p1"/><s n="pl"/></r>
        </p>
      </e>
    </pardef>
    <pardef n="léirthuisc/int__n_f">
      <e>
        <p>
          <l>eana</l>
          <r>int<s n="n"/><s n="f"/><s n="sg"/><s n="gen"/></r>
        </p>
      </e>
      <e>
        <p>
          <l>int</l>
          <r>int<s n="n"/><s n="f"/><s n="sg"/><s n="nom"/></r>
        </p>
      </e>
    </pardef>
    <pardef n="ba/rr__n_m">
      <e>
        <p>
          <l>irr</l>
          <r>rr<s n="n"/><s n="m"/><s n="sg"/><s n="gen"/></r>
        </p>
      </e>
      <e>
        <p>
          <l>rr</l>
          <r>rr<s n="n"/><s n="m"/><s n="sg"/><s n="nom"/></r>
        </p>
      </e>
      <e>
        <p>
          <l>rr</l>
          <r>rr<s n="n"/><s n="m"/><s n="pl"/><s n="gen"/></r>
        </p>
      </e>
      <e>
        <p>
          <l>rra</l>
          <r>rr<s n="n"/><s n="m"/><s n="pl"/><s n="nom"/></r>
        </p>
      </e>
    </pardef>
    <pardef n="fli/uch__adj">
      <e>
        <p>
          <l>uch</l>
          <r>uch<s n="adj"/><s n="m"/><s n="sg"/><s n="gen"/></r>
        </p>
      </e>
      <e>
        <p>
          <l>che</l>
          <r>uch<s n="adj"/><s n="f"/><s n="sg"/><s n="gen"/></r>
        </p>
      </e>
      <e>
        <p>
          <l>uch</l>
          <r>uch<s n="adj"/><s n="mf"/><s n="sg"/><s n="nom"/></r>
        </p>
      </e>
      <e>
        <p>
          <l>ucha</l>
          <r>uch<s n="adj"/><s n="mf"/><s n="pl"/><s n="nom"/></r>
        </p>
      </e>
    </pardef>
    <pardef n="athnua/igh__vblex">
      <e>
        <p>
          <l>faidh</l>
          <r>igh<s n="vblex"/><s n="fti"/></r>
        </p>
      </e>
      <e>
        <p>
          <l>far</l>
          <r>igh<s n="vblex"/><s n="fti"/><s n="impers"/><s n="sp"/></r>
        </p>
      </e>
      <e>
        <p>
          <l>faimid</l>
          <r>igh<s n="vblex"/><s n="fti"/><s n="p1"/><s n="pl"/></r>
        </p>
      </e>
      <e>
        <p>
          <l>faí</l>
          <r>igh<s n="vblex"/><s n="cni"/><s n="impers"/><s n="sp"/></r>
        </p>
      </e>
      <e>
        <p>
          <l>fainn</l>
          <r>igh<s n="vblex"/><s n="cni"/><s n="p1"/><s n="sg"/></r>
        </p>
      </e>
      <e>
        <p>
          <l>faimis</l>
          <r>igh<s n="vblex"/><s n="cni"/><s n="p1"/><s n="pl"/></r>
        </p>
      </e>
      <e>
        <p>
          <l>fá</l>
          <r>igh<s n="vblex"/><s n="cni"/><s n="p2"/><s n="sg"/></r>
        </p>
      </e>
      <e>
        <p>
          <l>fadh</l>
          <r>igh<s n="vblex"/><s n="cni"/><s n="p2"/><s n="pl"/></r>
        </p>
      </e>
      <e>
        <p>
          <l>fadh</l>
          <r>igh<s n="vblex"/><s n="cni"/><s n="p3"/><s n="sg"/></r>
        </p>
      </e>
      <e>
        <p>
          <l>faidís</l>
          <r>igh<s n="vblex"/><s n="cni"/><s n="p3"/><s n="pl"/></r>
        </p>
      </e>
      <e>
        <p>
          <l>ite</l>
          <r>igh<s n="vblex"/><s n="ger"/><s n="sg"/><s n="gen"/></r>
        </p>
      </e>
      <e>
        <p>
          <l>chan</l>
          <r>igh<s n="vblex"/><s n="ger"/><s n="sg"/><s n="nom"/></r>
        </p>
      </e>
      <e>
        <p>
          <l>im</l>
          <r>igh<s n="vblex"/><s n="imp"/><s n="p1"/><s n="sg"/></r>
        </p>
      </e>
      <e>
        <p>
          <l>imis</l>
          <r>igh<s n="vblex"/><s n="imp"/><s n="p1"/><s n="pl"/></r>
        </p>
      </e>
      <e>
        <p>
          <l>igh</l>
          <r>igh<s n="vblex"/><s n="imp"/><s n="p2"/><s n="sg"/></r>
        </p>
      </e>
      <e>
        <p>
          <l>igí</l>
          <r>igh<s n="vblex"/><s n="imp"/><s n="p2"/><s n="pl"/></r>
        </p>
      </e>
      <e>
        <p>
          <l>dh</l>
          <r>igh<s n="vblex"/><s n="imp"/><s n="p3"/><s n="sg"/></r>
        </p>
      </e>
      <e>
        <p>
          <l>idís</l>
          <r>igh<s n="vblex"/><s n="imp"/><s n="p3"/><s n="pl"/></r>
        </p>
      </e>
      <e>
        <p>
          <l>igh</l>
          <r>igh<s n="vblex"/><s n="past"/></r>
        </p>
      </e>
      <e>
        <p>
          <l>dh</l>
          <r>igh<s n="vblex"/><s n="past"/><s n="impers"/><s n="sp"/></r>
        </p>
      </e>
      <e>
        <p>
          <l>mar</l>
          <r>igh<s n="vblex"/><s n="past"/><s n="p1"/><s n="pl"/></r>
        </p>
      </e>
      <e>
        <p>
          <l>dar</l>
          <r>igh<s n="vblex"/><s n="past"/><s n="p3"/><s n="pl"/></r>
        </p>
      </e>
      <e>
        <p>
          <l>ití</l>
          <r>igh<s n="vblex"/><s n="pii"/><s n="impers"/><s n="sp"/></r>
        </p>
      </e>
      <e>
        <p>
          <l>inn</l>
          <r>igh<s n="vblex"/><s n="pii"/><s n="p1"/><s n="sg"/></r>
        </p>
      </e>
      <e>
        <p>
          <l>imis</l>
          <r>igh<s n="vblex"/><s n="pii"/><s n="p1"/><s n="pl"/></r>
        </p>
      </e>
      <e>
        <p>
          <l>iteá</l>
          <r>igh<s n="vblex"/><s n="pii"/><s n="p2"/><s n="sg"/></r>
        </p>
      </e>
      <e>
        <p>
          <l>dh</l>
          <r>igh<s n="vblex"/><s n="pii"/><s n="p2"/><s n="pl"/></r>
        </p>
      </e>
      <e>
        <p>
          <l>dh</l>
          <r>igh<s n="vblex"/><s n="pii"/><s n="p3"/><s n="sg"/></r>
        </p>
      </e>
      <e>
        <p>
          <l>idís</l>
          <r>igh<s n="vblex"/><s n="pii"/><s n="p3"/><s n="pl"/></r>
        </p>
      </e>
      <e>
        <p>
          <l>ite</l>
          <r>igh<s n="vblex"/><s n="pp"/></r>
        </p>
      </e>
      <e>
        <p>
          <l>nn</l>
          <r>igh<s n="vblex"/><s n="pres"/></r>
        </p>
      </e>
      <e>
        <p>
          <l>itear</l>
          <r>igh<s n="vblex"/><s n="pres"/><s n="impers"/><s n="sp"/></r>
        </p>
      </e>
      <e>
        <p>
          <l>im</l>
          <r>igh<s n="vblex"/><s n="pres"/><s n="p1"/><s n="sg"/></r>
        </p>
      </e>
      <e>
        <p>
          <l>imid</l>
          <r>igh<s n="vblex"/><s n="pres"/><s n="p1"/><s n="pl"/></r>
        </p>
      </e>
      <e>
        <p>
          <l></l>
          <r>igh<s n="vblex"/><s n="prs"/></r>
        </p>
      </e>
      <e>
        <p>
          <l>imid</l>
          <r>igh<s n="vblex"/><s n="prs"/><s n="p1"/><s n="pl"/></r>
        </p>
      </e>
    </pardef>
    <pardef n="ra/mhar__adj">
      <e>
        <p>
          <l>mhair</l>
          <r>mhar<s n="adj"/><s n="m"/><s n="sg"/><s n="gen"/></r>
        </p>
      </e>
      <e>
        <p>
          <l>imhre</l>
          <r>mhar<s n="adj"/><s n="f"/><s n="sg"/><s n="gen"/></r>
        </p>
      </e>
      <e>
        <p>
          <l>mhar</l>
          <r>mhar<s n="adj"/><s n="mf"/><s n="sg"/><s n="nom"/></r>
        </p>
      </e>
      <e>
        <p>
          <l>mhra</l>
          <r>mhar<s n="adj"/><s n="mf"/><s n="pl"/><s n="nom"/></r>
        </p>
      </e>
    </pardef>
    <pardef n="ge/alt__n_f">
      <e>
        <p>
          <l>ilte</l>
          <r>alt<s n="n"/><s n="f"/><s n="sg"/><s n="gen"/></r>
        </p>
      </e>
      <e>
        <p>
          <l>alt</l>
          <r>alt<s n="n"/><s n="f"/><s n="sg"/><s n="nom"/></r>
        </p>
      </e>
      <e>
        <p>
          <l>alt</l>
          <r>alt<s n="n"/><s n="f"/><s n="pl"/><s n="gen"/></r>
        </p>
      </e>
      <e>
        <p>
          <l>alta</l>
          <r>alt<s n="n"/><s n="f"/><s n="pl"/><s n="nom"/></r>
        </p>
      </e>
    </pardef>
    <pardef n="úiné/ir__n_m">
      <e>
        <p>
          <l>ara</l>
          <r>ir<s n="n"/><s n="m"/><s n="sg"/><s n="gen"/></r>
        </p>
      </e>
      <e>
        <p>
          <l>ir</l>
          <r>ir<s n="n"/><s n="m"/><s n="sg"/><s n="nom"/></r>
        </p>
      </e>
      <e>
        <p>
          <l>irí</l>
          <r>ir<s n="n"/><s n="m"/><s n="pl"/><s n="gen"/></r>
        </p>
      </e>
      <e>
        <p>
          <l>irí</l>
          <r>ir<s n="n"/><s n="m"/><s n="pl"/><s n="nom"/></r>
        </p>
      </e>
    </pardef>
    <pardef n="núiclé/as__n_m">
      <e>
        <p>
          <l>is</l>
          <r>as<s n="n"/><s n="m"/><s n="sg"/><s n="gen"/></r>
        </p>
      </e>
      <e>
        <p>
          <l>as</l>
          <r>as<s n="n"/><s n="m"/><s n="sg"/><s n="nom"/></r>
        </p>
      </e>
      <e>
        <p>
          <l>as</l>
          <r>as<s n="n"/><s n="m"/><s n="pl"/><s n="gen"/></r>
        </p>
      </e>
      <e>
        <p>
          <l>is</l>
          <r>as<s n="n"/><s n="m"/><s n="pl"/><s n="nom"/></r>
        </p>
      </e>
    </pardef>
    <pardef n="grást/a__n_m">
      <e>
        <p>
          <l>a</l>
          <r>a<s n="n"/><s n="m"/><s n="sg"/><s n="gen"/></r>
        </p>
      </e>
      <e>
        <p>
          <l>a</l>
          <r>a<s n="n"/><s n="m"/><s n="sg"/><s n="nom"/></r>
        </p>
      </e>
      <e>
        <p>
          <l></l>
          <r>a<s n="n"/><s n="m"/><s n="pl"/><s n="gen"/></r>
        </p>
      </e>
      <e>
        <p>
          <l>a</l>
          <r>a<s n="n"/><s n="m"/><s n="pl"/><s n="nom"/></r>
        </p>
      </e>
    </pardef>
    <pardef n="pu/nt__n_m">
      <e>
        <p>
          <l>int</l>
          <r>nt<s n="n"/><s n="m"/><s n="sg"/><s n="gen"/></r>
        </p>
      </e>
      <e>
        <p>
          <l>nt</l>
          <r>nt<s n="n"/><s n="m"/><s n="sg"/><s n="nom"/></r>
        </p>
      </e>
      <e>
        <p>
          <l>nt</l>
          <r>nt<s n="n"/><s n="m"/><s n="pl"/><s n="gen"/></r>
        </p>
      </e>
      <e>
        <p>
          <l>int</l>
          <r>nt<s n="n"/><s n="m"/><s n="pl"/><s n="nom"/></r>
        </p>
      </e>
    </pardef>
    <pardef n="de/arg__adj">
      <e>
        <p>
          <l>irg</l>
          <r>arg<s n="adj"/><s n="m"/><s n="sg"/><s n="gen"/></r>
        </p>
      </e>
      <e>
        <p>
          <l>irge</l>
          <r>arg<s n="adj"/><s n="f"/><s n="sg"/><s n="gen"/></r>
        </p>
      </e>
      <e>
        <p>
          <l>arg</l>
          <r>arg<s n="adj"/><s n="mf"/><s n="sg"/><s n="nom"/></r>
        </p>
      </e>
      <e>
        <p>
          <l>arga</l>
          <r>arg<s n="adj"/><s n="mf"/><s n="pl"/><s n="nom"/></r>
        </p>
      </e>
    </pardef>
    <pardef n="altó/ir__n_f">
      <e>
        <p>
          <l>ra</l>
          <r>ir<s n="n"/><s n="f"/><s n="sg"/><s n="gen"/></r>
        </p>
      </e>
      <e>
        <p>
          <l>ir</l>
          <r>ir<s n="n"/><s n="f"/><s n="sg"/><s n="nom"/></r>
        </p>
      </e>
      <e>
        <p>
          <l>irí</l>
          <r>ir<s n="n"/><s n="f"/><s n="pl"/><s n="nom"/></r>
        </p>
      </e>
    </pardef>
    <pardef n="in/leadh__n_m">
      <e>
        <p>
          <l>nealta</l>
          <r>leadh<s n="n"/><s n="m"/><s n="sg"/><s n="gen"/></r>
        </p>
      </e>
      <e>
        <p>
          <l>leadh</l>
          <r>leadh<s n="n"/><s n="m"/><s n="sg"/><s n="nom"/></r>
        </p>
      </e>
    </pardef>
    <pardef n="no/d__n_m">
      <e>
        <p>
          <l>id</l>
          <r>d<s n="n"/><s n="m"/><s n="sg"/><s n="gen"/></r>
        </p>
      </e>
      <e>
        <p>
          <l>d</l>
          <r>d<s n="n"/><s n="m"/><s n="sg"/><s n="nom"/></r>
        </p>
      </e>
      <e>
        <p>
          <l>d</l>
          <r>d<s n="n"/><s n="m"/><s n="pl"/><s n="gen"/></r>
        </p>
      </e>
      <e>
        <p>
          <l>da</l>
          <r>d<s n="n"/><s n="m"/><s n="pl"/><s n="nom"/></r>
        </p>
      </e>
    </pardef>
    <pardef n="déag__n">
      <e>
        <p>
          <l></l>
          <r><s n="n"/><s n="sg"/><s n="nom"/></r>
        </p>
      </e>
      <e>
        <p>
          <l>a</l>
          <r><s n="n"/><s n="pl"/><s n="nom"/></r>
        </p>
      </e>
    </pardef>
    <pardef n="purgadó/ir__n_f">
      <e>
        <p>
          <l>ra</l>
          <r>ir<s n="n"/><s n="f"/><s n="sg"/><s n="gen"/></r>
        </p>
      </e>
      <e>
        <p>
          <l>ir</l>
          <r>ir<s n="n"/><s n="f"/><s n="sg"/><s n="nom"/></r>
        </p>
      </e>
    </pardef>
    <pardef n="mám__n_f">
      <e>
        <p>
          <l>a</l>
          <r><s n="n"/><s n="f"/><s n="sg"/><s n="gen"/></r>
        </p>
      </e>
      <e>
        <p>
          <l></l>
          <r><s n="n"/><s n="f"/><s n="sg"/><s n="nom"/></r>
        </p>
      </e>
      <e>
        <p>
          <l>anna</l>
          <r><s n="n"/><s n="f"/><s n="pl"/><s n="gen"/></r>
        </p>
      </e>
      <e>
        <p>
          <l>anna</l>
          <r><s n="n"/><s n="f"/><s n="pl"/><s n="nom"/></r>
        </p>
      </e>
    </pardef>
    <pardef n="a/thir__n_m">
      <e>
        <p>
          <l>thar</l>
          <r>thir<s n="n"/><s n="m"/><s n="sg"/><s n="gen"/></r>
        </p>
      </e>
      <e>
        <p>
          <l>thair</l>
          <r>thir<s n="n"/><s n="m"/><s n="sg"/><s n="nom"/></r>
        </p>
      </e>
      <e>
        <p>
          <l>ithreacha</l>
          <r>thir<s n="n"/><s n="m"/><s n="pl"/><s n="gen"/></r>
        </p>
      </e>
      <e>
        <p>
          <l>ithreacha</l>
          <r>thir<s n="n"/><s n="m"/><s n="pl"/><s n="nom"/></r>
        </p>
      </e>
    </pardef>
    <pardef n="Mich/eál__n_m">
      <e>
        <p>
          <l>íl</l>
          <r>eál<s n="n"/><s n="m"/><s n="sg"/><s n="gen"/></r>
        </p>
      </e>
      <e>
        <p>
          <l>eál</l>
          <r>eál<s n="n"/><s n="m"/><s n="sg"/><s n="nom"/></r>
        </p>
      </e>
    </pardef>
    <pardef n="geamhthro/id__n_f">
      <e>
        <p>
          <l>da</l>
          <r>id<s n="n"/><s n="f"/><s n="sg"/><s n="gen"/></r>
        </p>
      </e>
      <e>
        <p>
          <l>id</l>
          <r>id<s n="n"/><s n="f"/><s n="sg"/><s n="nom"/></r>
        </p>
      </e>
    </pardef>
    <pardef n="caí/gh__vblex">
      <e>
        <p>
          <l>fidh</l>
          <r>gh<s n="vblex"/><s n="fti"/></r>
        </p>
      </e>
      <e>
        <p>
          <l>fear</l>
          <r>gh<s n="vblex"/><s n="fti"/><s n="impers"/><s n="sp"/></r>
        </p>
      </e>
      <e>
        <p>
          <l>fimid</l>
          <r>gh<s n="vblex"/><s n="fti"/><s n="p1"/><s n="pl"/></r>
        </p>
      </e>
      <e>
        <p>
          <l>te</l>
          <r>gh<s n="vblex"/><s n="ger"/><s n="sg"/><s n="gen"/></r>
        </p>
      </e>
      <e>
        <p>
          <l></l>
          <r>gh<s n="vblex"/><s n="ger"/><s n="sg"/><s n="nom"/></r>
        </p>
      </e>
      <e>
        <p>
          <l>m</l>
          <r>gh<s n="vblex"/><s n="imp"/><s n="p1"/><s n="sg"/></r>
        </p>
      </e>
      <e>
        <p>
          <l>mis</l>
          <r>gh<s n="vblex"/><s n="imp"/><s n="p1"/><s n="pl"/></r>
        </p>
      </e>
      <e>
        <p>
          <l>gh</l>
          <r>gh<s n="vblex"/><s n="imp"/><s n="p2"/><s n="sg"/></r>
        </p>
      </e>
      <e>
        <p>
          <l>gí</l>
          <r>gh<s n="vblex"/><s n="imp"/><s n="p2"/><s n="pl"/></r>
        </p>
      </e>
      <e>
        <p>
          <l>odh</l>
          <r>gh<s n="vblex"/><s n="imp"/><s n="p3"/><s n="sg"/></r>
        </p>
      </e>
      <e>
        <p>
          <l>dís</l>
          <r>gh<s n="vblex"/><s n="imp"/><s n="p3"/><s n="pl"/></r>
        </p>
      </e>
      <e>
        <p>
          <l>odh</l>
          <r>gh<s n="vblex"/><s n="past"/><s n="impers"/><s n="sp"/></r>
        </p>
      </e>
      <e>
        <p>
          <l>te</l>
          <r>gh<s n="vblex"/><s n="pp"/></r>
        </p>
      </e>
      <e>
        <p>
          <l>onn</l>
          <r>gh<s n="vblex"/><s n="pres"/></r>
        </p>
      </e>
      <e>
        <p>
          <l>tear</l>
          <r>gh<s n="vblex"/><s n="pres"/><s n="impers"/><s n="sp"/></r>
        </p>
      </e>
      <e>
        <p>
          <l>m</l>
          <r>gh<s n="vblex"/><s n="pres"/><s n="p1"/><s n="sg"/></r>
        </p>
      </e>
      <e>
        <p>
          <l>mid</l>
          <r>gh<s n="vblex"/><s n="pres"/><s n="p1"/><s n="pl"/></r>
        </p>
      </e>
    </pardef>
    <pardef n="ca/oi__n_f">
      <e>
        <p>
          <l>oi</l>
          <r>oi<s n="n"/><s n="f"/><s n="sg"/><s n="gen"/></r>
        </p>
      </e>
      <e>
        <p>
          <l>oi</l>
          <r>oi<s n="n"/><s n="f"/><s n="sg"/><s n="nom"/></r>
        </p>
      </e>
      <e>
        <p>
          <l>íonna</l>
          <r>oi<s n="n"/><s n="f"/><s n="pl"/><s n="gen"/></r>
        </p>
      </e>
      <e>
        <p>
          <l>íonna</l>
          <r>oi<s n="n"/><s n="f"/><s n="pl"/><s n="nom"/></r>
        </p>
      </e>
    </pardef>
    <pardef n="troi/gh__n_f">
      <e>
        <p>
          <l>ghe</l>
          <r>gh<s n="n"/><s n="f"/><s n="sg"/><s n="gen"/></r>
        </p>
      </e>
      <e>
        <p>
          <l>gh</l>
          <r>gh<s n="n"/><s n="f"/><s n="sg"/><s n="nom"/></r>
        </p>
      </e>
      <e>
        <p>
          <l>the</l>
          <r>gh<s n="n"/><s n="f"/><s n="pl"/><s n="nom"/></r>
        </p>
      </e>
    </pardef>
    <pardef n="leic/eann__n_m">
      <e>
        <p>
          <l>inn</l>
          <r>eann<s n="n"/><s n="m"/><s n="sg"/><s n="gen"/></r>
        </p>
      </e>
      <e>
        <p>
          <l>eann</l>
          <r>eann<s n="n"/><s n="m"/><s n="sg"/><s n="nom"/></r>
        </p>
      </e>
      <e>
        <p>
          <l>ne</l>
          <r>eann<s n="n"/><s n="m"/><s n="pl"/><s n="gen"/></r>
        </p>
      </e>
      <e>
        <p>
          <l>ne</l>
          <r>eann<s n="n"/><s n="m"/><s n="pl"/><s n="nom"/></r>
        </p>
      </e>
    </pardef>
    <pardef n="díl/e__n_f">
      <e>
        <p>
          <l>eann</l>
          <r>e<s n="n"/><s n="f"/><s n="sg"/><s n="gen"/></r>
        </p>
      </e>
      <e>
        <p>
          <l>e</l>
          <r>e<s n="n"/><s n="f"/><s n="sg"/><s n="nom"/></r>
        </p>
      </e>
      <e>
        <p>
          <l>í</l>
          <r>e<s n="n"/><s n="f"/><s n="pl"/><s n="nom"/></r>
        </p>
      </e>
    </pardef>
    <pardef n="éasú/int__n_f">
      <e>
        <p>
          <l>na</l>
          <r>int<s n="n"/><s n="f"/><s n="sg"/><s n="gen"/></r>
        </p>
      </e>
      <e>
        <p>
          <l>int</l>
          <r>int<s n="n"/><s n="f"/><s n="sg"/><s n="nom"/></r>
        </p>
      </e>
      <e>
        <p>
          <l>intí</l>
          <r>int<s n="n"/><s n="f"/><s n="pl"/><s n="gen"/></r>
        </p>
      </e>
      <e>
        <p>
          <l>intí</l>
          <r>int<s n="n"/><s n="f"/><s n="pl"/><s n="nom"/></r>
        </p>
      </e>
    </pardef>
    <pardef n="á/l__n_m">
      <e>
        <p>
          <l>il</l>
          <r>l<s n="n"/><s n="m"/><s n="sg"/><s n="gen"/></r>
        </p>
      </e>
      <e>
        <p>
          <l>l</l>
          <r>l<s n="n"/><s n="m"/><s n="sg"/><s n="nom"/></r>
        </p>
      </e>
      <e>
        <p>
          <l>lta</l>
          <r>l<s n="n"/><s n="m"/><s n="pl"/><s n="gen"/></r>
        </p>
      </e>
      <e>
        <p>
          <l>lta</l>
          <r>l<s n="n"/><s n="m"/><s n="pl"/><s n="nom"/></r>
        </p>
      </e>
    </pardef>
    <pardef n="c/ian__adj">
      <e>
        <p>
          <l>éin</l>
          <r>ian<s n="adj"/><s n="m"/><s n="sg"/><s n="gen"/></r>
        </p>
      </e>
      <e>
        <p>
          <l>éine</l>
          <r>ian<s n="adj"/><s n="f"/><s n="sg"/><s n="gen"/></r>
        </p>
      </e>
      <e>
        <p>
          <l>ian</l>
          <r>ian<s n="adj"/><s n="mf"/><s n="sg"/><s n="nom"/></r>
        </p>
      </e>
      <e>
        <p>
          <l>iana</l>
          <r>ian<s n="adj"/><s n="mf"/><s n="pl"/><s n="nom"/></r>
        </p>
      </e>
    </pardef>
    <pardef n="diamh/air__n_f">
      <e>
        <p>
          <l>aire</l>
          <r>air<s n="n"/><s n="f"/><s n="sg"/><s n="gen"/></r>
        </p>
      </e>
      <e>
        <p>
          <l>air</l>
          <r>air<s n="n"/><s n="f"/><s n="sg"/><s n="nom"/></r>
        </p>
      </e>
      <e>
        <p>
          <l>ra</l>
          <r>air<s n="n"/><s n="f"/><s n="pl"/><s n="gen"/></r>
        </p>
      </e>
      <e>
        <p>
          <l>ra</l>
          <r>air<s n="n"/><s n="f"/><s n="pl"/><s n="nom"/></r>
        </p>
      </e>
    </pardef>
    <pardef n="coit/eann__adj">
      <e>
        <p>
          <l>inn</l>
          <r>eann<s n="adj"/><s n="m"/><s n="sg"/><s n="gen"/></r>
        </p>
      </e>
      <e>
        <p>
          <l>inne</l>
          <r>eann<s n="adj"/><s n="f"/><s n="sg"/><s n="gen"/></r>
        </p>
      </e>
      <e>
        <p>
          <l>eann</l>
          <r>eann<s n="adj"/><s n="mf"/><s n="sg"/><s n="nom"/></r>
        </p>
      </e>
      <e>
        <p>
          <l>eanna</l>
          <r>eann<s n="adj"/><s n="mf"/><s n="pl"/><s n="nom"/></r>
        </p>
      </e>
    </pardef>
    <pardef n="m/uir__n_f">
      <e>
        <p>
          <l>ara</l>
          <r>uir<s n="n"/><s n="f"/><s n="sg"/><s n="gen"/></r>
        </p>
      </e>
      <e>
        <p>
          <l>uir</l>
          <r>uir<s n="n"/><s n="f"/><s n="sg"/><s n="nom"/></r>
        </p>
      </e>
      <e>
        <p>
          <l>ara</l>
          <r>uir<s n="n"/><s n="f"/><s n="pl"/><s n="gen"/></r>
        </p>
      </e>
      <e>
        <p>
          <l>ara</l>
          <r>uir<s n="n"/><s n="f"/><s n="pl"/><s n="nom"/></r>
        </p>
      </e>
    </pardef>
    <pardef n="ga/rg__adj">
      <e>
        <p>
          <l>irg</l>
          <r>rg<s n="adj"/><s n="m"/><s n="sg"/><s n="gen"/></r>
        </p>
      </e>
      <e>
        <p>
          <l>irge</l>
          <r>rg<s n="adj"/><s n="f"/><s n="sg"/><s n="gen"/></r>
        </p>
      </e>
      <e>
        <p>
          <l>rg</l>
          <r>rg<s n="adj"/><s n="mf"/><s n="sg"/><s n="nom"/></r>
        </p>
      </e>
      <e>
        <p>
          <l>rga</l>
          <r>rg<s n="adj"/><s n="mf"/><s n="pl"/><s n="nom"/></r>
        </p>
      </e>
    </pardef>
    <pardef n="ca/rr__n_m">
      <e>
        <p>
          <l>irr</l>
          <r>rr<s n="n"/><s n="m"/><s n="sg"/><s n="gen"/></r>
        </p>
      </e>
      <e>
        <p>
          <l>rr</l>
          <r>rr<s n="n"/><s n="m"/><s n="sg"/><s n="nom"/></r>
        </p>
      </e>
      <e>
        <p>
          <l>rranna</l>
          <r>rr<s n="n"/><s n="m"/><s n="pl"/><s n="gen"/></r>
        </p>
      </e>
      <e>
        <p>
          <l>rranna</l>
          <r>rr<s n="n"/><s n="m"/><s n="pl"/><s n="nom"/></r>
        </p>
      </e>
    </pardef>
    <pardef n="sleá/n__n_f">
      <e>
        <p>
          <l>ine</l>
          <r>n<s n="n"/><s n="f"/><s n="sg"/><s n="gen"/></r>
        </p>
      </e>
      <e>
        <p>
          <l>n</l>
          <r>n<s n="n"/><s n="f"/><s n="sg"/><s n="nom"/></r>
        </p>
      </e>
      <e>
        <p>
          <l>nta</l>
          <r>n<s n="n"/><s n="f"/><s n="pl"/><s n="gen"/></r>
        </p>
      </e>
      <e>
        <p>
          <l>nta</l>
          <r>n<s n="n"/><s n="f"/><s n="pl"/><s n="nom"/></r>
        </p>
      </e>
    </pardef>
    <pardef n="aith/ne__n_f">
      <e>
        <p>
          <l>ne</l>
          <r>ne<s n="n"/><s n="f"/><s n="sg"/><s n="gen"/></r>
        </p>
      </e>
      <e>
        <p>
          <l>ne</l>
          <r>ne<s n="n"/><s n="f"/><s n="sg"/><s n="nom"/></r>
        </p>
      </e>
      <e>
        <p>
          <l>eanta</l>
          <r>ne<s n="n"/><s n="f"/><s n="pl"/><s n="nom"/></r>
        </p>
      </e>
    </pardef>
    <pardef n="alta/dh__n_m">
      <e>
        <p>
          <l></l>
          <r>dh<s n="n"/><s n="m"/><s n="sg"/><s n="gen"/></r>
        </p>
      </e>
      <e>
        <p>
          <l>dh</l>
          <r>dh<s n="n"/><s n="m"/><s n="sg"/><s n="nom"/></r>
        </p>
      </e>
    </pardef>
    <pardef n="comaoineach__n_f">
      <e>
        <p>
          <l></l>
          <r><s n="n"/><s n="f"/><s n="sg"/><s n="gen"/></r>
        </p>
      </e>
      <e>
        <p>
          <l></l>
          <r><s n="n"/><s n="f"/><s n="sg"/><s n="nom"/></r>
        </p>
      </e>
      <e>
        <p>
          <l>a</l>
          <r><s n="n"/><s n="f"/><s n="pl"/><s n="nom"/></r>
        </p>
      </e>
    </pardef>
    <pardef n="codla/dh__n_m">
      <e>
        <p>
          <l>ta</l>
          <r>dh<s n="n"/><s n="m"/><s n="sg"/><s n="gen"/></r>
        </p>
      </e>
      <e>
        <p>
          <l>dh</l>
          <r>dh<s n="n"/><s n="m"/><s n="sg"/><s n="nom"/></r>
        </p>
      </e>
    </pardef>
    <pardef n="to/isc__n_f">
      <e>
        <p>
          <l>isce</l>
          <r>isc<s n="n"/><s n="f"/><s n="sg"/><s n="gen"/></r>
        </p>
      </e>
      <e>
        <p>
          <l>isc</l>
          <r>isc<s n="n"/><s n="f"/><s n="sg"/><s n="nom"/></r>
        </p>
      </e>
      <e>
        <p>
          <l>sca</l>
          <r>isc<s n="n"/><s n="f"/><s n="pl"/><s n="gen"/></r>
        </p>
      </e>
      <e>
        <p>
          <l>sca</l>
          <r>isc<s n="n"/><s n="f"/><s n="pl"/><s n="nom"/></r>
        </p>
      </e>
    </pardef>
    <pardef n="bé__n_f">
      <e>
        <p>
          <l></l>
          <r><s n="n"/><s n="f"/><s n="sg"/><s n="gen"/></r>
        </p>
      </e>
      <e>
        <p>
          <l></l>
          <r><s n="n"/><s n="f"/><s n="sg"/><s n="nom"/></r>
        </p>
      </e>
      <e>
        <p>
          <l>ithe</l>
          <r><s n="n"/><s n="f"/><s n="pl"/><s n="gen"/></r>
        </p>
      </e>
      <e>
        <p>
          <l>ithe</l>
          <r><s n="n"/><s n="f"/><s n="pl"/><s n="nom"/></r>
        </p>
      </e>
    </pardef>
    <pardef n="ca/ra__n_m">
      <e>
        <p>
          <l>rad</l>
          <r>ra<s n="n"/><s n="m"/><s n="sg"/><s n="gen"/></r>
        </p>
      </e>
      <e>
        <p>
          <l>ra</l>
          <r>ra<s n="n"/><s n="m"/><s n="sg"/><s n="nom"/></r>
        </p>
      </e>
      <e>
        <p>
          <l>irde</l>
          <r>ra<s n="n"/><s n="m"/><s n="pl"/><s n="gen"/></r>
        </p>
      </e>
      <e>
        <p>
          <l>irde</l>
          <r>ra<s n="n"/><s n="m"/><s n="pl"/><s n="nom"/></r>
        </p>
      </e>
    </pardef>
    <pardef n="bra/c__n_m">
      <e>
        <p>
          <l>ic</l>
          <r>c<s n="n"/><s n="m"/><s n="sg"/><s n="gen"/></r>
        </p>
      </e>
      <e>
        <p>
          <l>c</l>
          <r>c<s n="n"/><s n="m"/><s n="sg"/><s n="nom"/></r>
        </p>
      </e>
      <e>
        <p>
          <l>canna</l>
          <r>c<s n="n"/><s n="m"/><s n="pl"/><s n="gen"/></r>
        </p>
      </e>
      <e>
        <p>
          <l>canna</l>
          <r>c<s n="n"/><s n="m"/><s n="pl"/><s n="nom"/></r>
        </p>
      </e>
    </pardef>

    <pardef n="/is__vbcop">
      <e>
        <p>
          <l>is</l>
          <r>is<s n="vbcop"/><s n="aff"/><s n="pres"/></r>
        </p>
      </e>
      <e>
        <p>
          <l>an</l>
          <r>is<s n="vbcop"/><s n="itg"/><s n="pres"/></r>
        </p>
      </e>
      <e>
        <p>
          <l>ní</l>
          <r>is<s n="vbcop"/><s n="neg"/><s n="pres"/></r>
        </p>
      </e>

      <e r="LR">
        <p>
          <l>ba</l>
          <r>is<s n="vbcop"/><s n="aff"/><s n="pii"/></r>
        </p>
      </e>
      <e r="LR">
        <p>
          <l>ab</l>
          <r>is<s n="vbcop"/><s n="aff"/><s n="pii"/></r>
        </p>
      </e>
      <e r="RL">
        <p>
          <l><a/>ba</l>
          <r>is<s n="vbcop"/><s n="aff"/><s n="pii"/></r>
        </p>
      </e>
      <e>
        <p>
          <l>ar</l>
          <r>is<s n="vbcop"/><s n="itg"/><s n="pii"/></r>
        </p>
      </e>

      <e r="LR">
        <p>
          <l>níor</l>
          <r>is<s n="vbcop"/><s n="neg"/><s n="pii"/></r>
        </p>
      </e>
      <e r="LR">
        <p>
          <l>níorbh</l>
          <r>is<s n="vbcop"/><s n="neg"/><s n="pii"/></r>
        </p>
      </e>
      <e r="RL">
        <p>
          <l><a/>níor</l>
          <r>is<s n="vbcop"/><s n="neg"/><s n="pii"/></r>
        </p>
      </e>
    </pardef>

    <pardef n="cad__prn">
      <e>
        <p>
          <l></l>
          <r><s n="prn"/><s n="itg"/><s n="mf"/><s n="sp"/></r>
        </p>
      </e>
    </pardef>

    <pardef n="go__vpart">
      <e>
        <p>
          <l/>
          <r><s n="vpart"/></r>
        </p>
      </e>
    </pardef>

  </pardefs>

  <section id="main" type="standard">
    <e lm="a"><i/><par n="a__rel"/></e>

    <!-- Verbal particles -->

    <e lm="go"><i>go</i><par n="go__vpart"/></e>
    <e lm="an"><i>an</i><par n="go__vpart"/></e>
    <e lm="a"><i>a</i><par n="go__vpart"/></e>

    <!-- Copula -->
    <e lm="is"><i/><par n="/is__vbcop"/></e>

    <!-- Pronouns -->
    <e lm="mé"><p><l>mé</l><r>prpers<s n="prn"/><s n="subj"/><s n="p1"/><s n="mf"/><s n="sg"/></r></p></e>
    <e lm="tú"><p><l>tú</l><r>prpers<s n="prn"/><s n="subj"/><s n="p2"/><s n="mf"/><s n="sg"/></r></p></e>
    <e lm="sé"><p><l>sé</l><r>prpers<s n="prn"/><s n="subj"/><s n="p3"/><s n="m"/><s n="sg"/></r></p></e>
    <e lm="sí"><p><l>sí</l><r>prpers<s n="prn"/><s n="subj"/><s n="p3"/><s n="f"/><s n="sg"/></r></p></e>
    <e lm="muid"><p><l>muid</l><r>prpers<s n="prn"/><s n="subj"/><s n="p1"/><s n="mf"/><s n="pl"/></r></p></e>
    <e lm="sibh"><p><l>sibh</l><r>prpers<s n="prn"/><s n="subj"/><s n="p2"/><s n="mf"/><s n="pl"/></r></p></e>
    <e lm="siad"><p><l>siad</l><r>prpers<s n="prn"/><s n="subj"/><s n="p3"/><s n="mf"/><s n="pl"/></r></p></e>

    <e lm="mé"><p><l>mé</l><r>prpers<s n="prn"/><s n="obj"/><s n="p1"/><s n="mf"/><s n="sg"/></r></p></e>
    <e lm="thú"><p><l>thú</l><r>prpers<s n="prn"/><s n="obj"/><s n="p2"/><s n="mf"/><s n="sg"/></r></p></e>
    <e lm="é"><p><l>é</l><r>prpers<s n="prn"/><s n="obj"/><s n="p3"/><s n="m"/><s n="sg"/></r></p></e>
    <e lm="í"><p><l>í</l><r>prpers<s n="prn"/><s n="obj"/><s n="p3"/><s n="f"/><s n="sg"/></r></p></e>
    <e lm="sinn"><p><l>sinn</l><r>prpers<s n="prn"/><s n="obj"/><s n="p1"/><s n="mf"/><s n="pl"/></r></p></e>
    <e lm="muid"><p><l>muid</l><r>prpers<s n="prn"/><s n="obj"/><s n="p1"/><s n="mf"/><s n="pl"/></r></p></e>
    <e lm="sibh"><p><l>sibh</l><r>prpers<s n="prn"/><s n="obj"/><s n="p2"/><s n="mf"/><s n="pl"/></r></p></e>
    <e lm="iad"><p><l>iad</l><r>prpers<s n="prn"/><s n="obj"/><s n="p3"/><s n="mf"/><s n="pl"/></r></p></e>

    <e lm="mise"><p><l>mise</l><r>prpers<s n="prn"/><s n="subj"/><s n="emph"/><s n="p1"/><s n="mf"/><s n="sg"/></r></p></e>
    <e lm="mise"><p><l>mise</l><r>prpers<s n="prn"/><s n="obj"/><s n="emph"/><s n="p1"/><s n="mf"/><s n="sg"/></r></p></e>
    <e lm="tusa"><p><l>tusa</l><r>prpers<s n="prn"/><s n="subj"/><s n="emph"/><s n="p2"/><s n="mf"/><s n="sg"/></r></p></e>
    <e lm="thusa"><p><l>thusa</l><r>prpers<s n="prn"/><s n="obj"/><s n="emph"/><s n="p2"/><s n="mf"/><s n="sg"/></r></p></e>
    <e lm="eisean"><p><l>eisean</l><r>prpers<s n="prn"/><s n="subj"/><s n="emph"/><s n="p3"/><s n="m"/><s n="sg"/></r></p></e>
    <e lm="seisean"><p><l>seisean</l><r>prpers<s n="prn"/><s n="obj"/><s n="emph"/><s n="p3"/><s n="m"/><s n="sg"/></r></p></e>
    <e lm="ise"><p><l>ise</l><r>prpers<s n="prn"/><s n="subj"/><s n="emph"/><s n="p3"/><s n="f"/><s n="sg"/></r></p></e>
    <e lm="sise"><p><l>sise</l><r>prpers<s n="prn"/><s n="obj"/><s n="emph"/><s n="p3"/><s n="f"/><s n="sg"/></r></p></e>
    <e lm="muidne"><p><l>muidne</l><r>prpers<s n="prn"/><s n="subj"/><s n="emph"/><s n="p1"/><s n="mf"/><s n="pl"/></r></p></e>
    <e lm="muidne"><p><l>muidne</l><r>prpers<s n="prn"/><s n="obj"/><s n="emph"/><s n="p1"/><s n="mf"/><s n="pl"/></r></p></e>
    <e lm="sinne"><p><l>sinne</l><r>prpers<s n="prn"/><s n="obj"/><s n="emph"/><s n="p1"/><s n="mf"/><s n="pl"/></r></p></e>
    <e lm="sibhse"><p><l>sibhse</l><r>prpers<s n="prn"/><s n="subj"/><s n="emph"/><s n="p2"/><s n="mf"/><s n="pl"/></r></p></e>
    <e lm="sibhse"><p><l>sibhse</l><r>prpers<s n="prn"/><s n="obj"/><s n="emph"/><s n="p2"/><s n="mf"/><s n="pl"/></r></p></e>
    <e lm="iadsan"><p><l>iadsan</l><r>prpers<s n="prn"/><s n="subj"/><s n="emph"/><s n="p3"/><s n="mf"/><s n="pl"/></r></p></e>
    <e lm="siadsan"><p><l>siadsan</l><r>prpers<s n="prn"/><s n="obj"/><s n="emph"/><s n="p3"/><s n="mf"/><s n="pl"/></r></p></e>


    <e lm="cad"><i>cad</i><par n="cad__prn"/></e>

    <!-- Determiners -->
    <e lm="an"><par n="an__det"/></e>

    <e lm="mo"><p><l>mo</l><r>mo<s n="det"/><s n="pos"/><s n="p1"/><s n="mf"/><s n="sg"/></r></p></e>
    <e lm="do"><p><l>do</l><r>do<s n="det"/><s n="pos"/><s n="p2"/><s n="mf"/><s n="sg"/></r></p></e>
    <e lm="a"><p><l>a</l><r>a<s n="det"/><s n="pos"/><s n="p3"/><s n="m"/><s n="sg"/></r></p></e>
    <e lm="a"><p><l>a</l><r>a<s n="det"/><s n="pos"/><s n="p3"/><s n="f"/><s n="sg"/></r></p></e>
    <e lm="ár"><p><l>ár</l><r>ár<s n="det"/><s n="pos"/><s n="p1"/><s n="mf"/><s n="pl"/></r></p></e>
    <e lm="bhur"><p><l>bhur</l><r>bhur<s n="det"/><s n="pos"/><s n="p2"/><s n="mf"/><s n="pl"/></r></p></e>
    <e lm="a"><p><l>a</l><r>a<s n="det"/><s n="pos"/><s n="p3"/><s n="mf"/><s n="pl"/></r></p></e>


    <!-- Conjunctions -->
    <e lm="agus"><i>agus</i><par n="agus__cnjcoo"/></e>
    <e lm="ach"><i>ach</i><par n="agus__cnjcoo"/></e>
    <e lm="nó"><i>nó</i><par n="agus__cnjcoo"/></e>
    <e lm="is"><i>is</i><par n="agus__cnjcoo"/></e>

    <e lm="go"><i>go</i><par n="gur__cnjsub"/></e>
    <e lm="gur"><i>gur</i><par n="gur__cnjsub"/></e>
    <e lm="chun"><i>chun</i><par n="gur__cnjsub"/></e>
    <e lm="mar"><i>mar</i><par n="gur__cnjsub"/></e>

    <e lm="nuair"><i>nuair</i><par n="nuair__cnjadv"/></e>


    <!-- Prepositions -->
    <e lm="ag"><i/><par n="/ag__pr"/></e>
    <e lm="le"><i/><par n="/le__pr"/></e>
    <e lm="i"><i/><par n="/i__pr"/></e>
    <e lm="as"><i/><par n="/as__pr"/></e>
    <e lm="ar"><i/><par n="/ar__pr"/></e>
    <e lm="faoi"><i/><par n="/faoi__pr"/></e>
    <e lm="chuig"><i/><par n="/chuig__pr"/></e>
    <e lm="fara"><i/><par n="/fara__pr"/></e>
    <e lm="thar"><i/><par n="/thar__pr"/></e>
    <e lm="de"><i/><par n="/de__pr"/></e>

    <e lm="go"><i>go</i><par n="go__pr"/></e>
    <e lm="cois"><i>cois</i><par n="go__pr"/></e>
    <e lm="dála"><i>dála</i><par n="go__pr"/></e>
    <e lm="fearacht"><i>fearacht</i><par n="go__pr"/></e>
    <e lm="timpeall"><i>timpeall</i><par n="go__pr"/></e>
    <e lm="trasna"><i>trasna</i><par n="go__pr"/></e>

    <!-- Adverbs -->
    <e lm="abhaile"><i>abhaile</i><par n="anseo__adv"/></e>
    <e lm="ábhairín"><i>ábhairín</i><par n="anseo__adv"/></e>
    <e lm="abhus"><i>abhus</i><par n="anseo__adv"/></e>
    <e lm="anseo"><i>anseo</i><par n="anseo__adv"/></e>
    <e lm="ar ais" c="mw"><i>ar<b/>ais</i><par n="anseo__adv"/></e>
    <e lm="ar ais nó ar éigean" c="mw"><i>ar<b/>ais<b/>nó<b/>ar<b/>éigean</i><par n="anseo__adv"/></e>
    <e lm="ar éigean" c="mw"><i>ar<b/>éigean</i><par n="anseo__adv"/></e>
    <e lm="ar fad" c="mw"><i>ar<b/>fad</i><par n="anseo__adv"/></e>
    <e lm="ar uairibh" c="mw"><i>ar<b/>uairibh</i><par n="anseo__adv"/></e>
    <e lm="mar shampla" c="mw"><i>mar<b/>shampla</i><par n="anseo__adv"/></e>

    <e lm="cá"><i>cá</i><par n="cá__adv"/></e>


    <e lm="bí"><par n="/bí__vbser"/></e>




    <!-- Nouns -->

    <e lm="pearóid"><par n="initial-p"/><i>earóid</i><par n="ítim__n_f"/></e>
    <e lm="cirte"><par n="initial-c"/><i>irte</i><par n="lé__n_f"/></e>
    <e lm="ceadúnaí"><par n="initial-c"/><i>eadúna</i><par n="n/í__n_m"/></e>
    <e lm="binse"><par n="initial-b"/><i>ins</i><par n="rig/e__n_m"/></e>
    <e lm="aimseadóir"><par n="initial-a"/><i>imseadó</i><par n="almó/ir__n_m"/></e>
    <e lm="pigín"><par n="initial-p"/><i>igín</i><par n="ápa__n_m"/></e>
    <e lm="draoibeog"><par n="initial-d"/><i>raoibeo</i><par n="pó/g__n_f"/></e>
    <e lm="céalacan"><par n="initial-c"/><i>éalaca</i><par n="to/n__n_m"/></e>
    <e lm="iargúil"><par n="initial-i"/><i>argú</i><par n="iargú/il__n_f"/></e>
    <e lm="ransú"><i>rans</i><par n="ór/ú__n_m"/></e>
    <e lm="alamais"><par n="initial-a"/><i>lamais</i><par n="Tír__n_f"/></e>
    <e lm="aeriompar"><par n="initial-a"/><i>eriompa</i><par n="ú/r__n_m"/></e>
    <e lm="gaotaire"><par n="initial-g"/><i>aotair</i><par n="rig/e__n_m"/></e>
    <e lm="proimpín"><par n="initial-p"/><i>roimpín</i><par n="ápa__n_m"/></e>
    <e lm="dócúlacht"><par n="initial-d"/><i>ócúlacht</i><par n="ócht__n_f"/></e>
    <e lm="págántacht"><par n="initial-p"/><i>ágántacht</i><par n="ócht__n_f"/></e>
    <e lm="cupán"><par n="initial-c"/><i>upá</i><par n="to/n__n_m"/></e>
    <e lm="ailibí"><par n="initial-a"/><i>ilibí</i><par n="tí__n_m"/></e>
    <e lm="ardleibhéal"><par n="initial-a"/><i>rdleibhé</i><par n="idé/al__n_m"/></e>
    <e lm="clóphreas"><par n="initial-c"/><i>lóphreas</i><par n="am__n_m"/></e>
    <e lm="bunúsacht"><par n="initial-b"/><i>unúsacht</i><par n="ócht__n_f"/></e>
    <e lm="colgán"><par n="initial-c"/><i>olgá</i><par n="to/n__n_m"/></e>
    <e lm="digit"><par n="initial-d"/><i>igit</i><par n="ítim__n_f"/></e>
    <e lm="fige"><par n="initial-f"/><i>ig</i><par n="air/e__n_f"/></e>
    <e lm="dlúthcheirnín"><par n="initial-d"/><i>lúthcheirnín</i><par n="ápa__n_m"/></e>
    <e lm="bainistiú"><par n="initial-b"/><i>ainisti</i><par n="ídi/ú__n_m"/></e>
    <e lm="leipreachán"><i>leipreachá</i><par n="to/n__n_m"/></e>
    <e lm="eipic"><par n="initial-e"/><i>ipic</i><par n="ítim__n_f"/></e>
    <e lm="coinsíneacht"><par n="initial-c"/><i>oinsíneacht</i><par n="eang__n_f"/></e>
    <e lm="mórmhuir"><par n="initial-m"/><i>órmh</i><par n="mórmh/uir__n_f"/></e>
    <e lm="fochlár"><par n="initial-f"/><i>ochlá</i><par n="ó/r__n_m"/></e>
    <e lm="líomhain"><i>líomh</i><par n="líomh/ain__n_f"/></e>
    <e lm="briosca"><par n="initial-b"/><i>riosca</i><par n="ápa__n_m"/></e>
    <e lm="cibirspás"><par n="initial-c"/><i>ibirspá</i><par n="ú/s__n_m"/></e>
    <e lm="comhaltacht"><par n="initial-c"/><i>omhaltacht</i><par n="ócht__n_f"/></e>
    <e lm="láithreán"><i>láithreá</i><par n="to/n__n_m"/></e>
    <e lm="inneall"><par n="initial-i"/><i>nn</i><par n="im/eall__n_m"/></e>
    <e lm="gráinne"><par n="initial-g"/><i>ráinn</i><par n="rig/e__n_m"/></e>
    <e lm="coscán"><par n="initial-c"/><i>oscá</i><par n="to/n__n_m"/></e>
    <e lm="pillín"><par n="initial-p"/><i>illín</i><par n="ápa__n_m"/></e>
    <e lm="eotanáis"><par n="initial-e"/><i>otanáis</i><par n="Tír__n_f"/></e>
    <e lm="ómós"><par n="initial-ó"/><i>mó</i><par n="ú/s__n_m"/></e>
    <e lm="paratrúpa"><par n="initial-p"/><i>aratrúpa</i><par n="ápa__n_m"/></e>
    <e lm="éacúiméineachas"><par n="initial-é"/><i>acúiméineacha</i><par n="ú/s__n_m"/></e>
    <e lm="coinfití"><par n="initial-c"/><i>oinfití</i><par n="rú__n_m"/></e>
    <e lm="oirthear"><par n="initial-o"/><i>irth</i><par n="F/ear__n_m"/></e>
    <e lm="Cinearuáindis"><par n="initial-C"/><i>inearuáindis</i><par n="Tír__n_f"/></e>
    <e lm="frithghníomhú"><par n="initial-f"/><i>rithghníomh</i><par n="ur/ú__n_m"/></e>
    <e lm="aitheantas"><par n="initial-a"/><i>itheanta</i><par n="gá/s__n_m"/></e>
    <e lm="Ibéarach"><i>Ibéara</i><par n="dú/ch__n_m"/></e>
    <e lm="cúiseamh"><par n="initial-c"/><i>úis</i><par n="éil/eamh__n_m"/></e>
    <e lm="ardtréas"><par n="initial-a"/><i>rdtréas</i><par n="dul__n_m"/></e>
    <e lm="clúmhilleadh"><par n="initial-c"/><i>lúmhill</i><par n="síl/eadh__n_m"/></e>
    <e lm="leithinis"><i>leithin</i><par n="in/is__n_f"/></e>
    <e lm="méile"><par n="initial-m"/><i>éil</i><par n="míl/e__n_m"/></e>
    <e lm="eagla"><par n="initial-e"/><i>agla</i><par n="ola__n_f"/></e>
    <e lm="ochtú"><par n="initial-o"/><i>cht</i><par n="ur/ú__n_m"/></e>
    <e lm="gráinseach"><par n="initial-g"/><i>ráins</i><par n="cis/each__n_f"/></e>
    <e lm="iompras"><par n="initial-i"/><i>ompra</i><par n="ú/s__n_m"/></e>
    <e lm="ochtó"><par n="initial-o"/><i>chtó</i><par n="ochtó__n_m"/></e>
    <e lm="intleachtacht"><par n="initial-i"/><i>ntleachtacht</i><par n="ócht__n_f"/></e>
    <e lm="dinnéar"><par n="initial-d"/><i>inné</i><par n="bé/ar__n_m"/></e>
    <e lm="mogh"><par n="initial-m"/><i>ogh</i><par n="dol__n_m"/></e>
    <e lm="giodróg"><par n="initial-g"/><i>iodró</i><par n="pó/g__n_f"/></e>
    <e lm="góislín"><par n="initial-g"/><i>óislín</i><par n="ápa__n_m"/></e>
    <e lm="mímeoir"><par n="initial-m"/><i>ímeo</i><par n="almó/ir__n_m"/></e>
    <e lm="óstáil"><par n="initial-ó"/><i>stá</i><par n="fá/il__n_f"/></e>
    <e lm="athghiniúint"><par n="initial-a"/><i>thghiniú</i><par n="iomá/int__n_f"/></e>
    <e lm="idircheol"><par n="initial-i"/><i>dircheo</i><par n="á/l__n_m"/></e>
    <e lm="cathaoirleacht"><par n="initial-c"/><i>athaoirleacht</i><par n="ócht__n_f"/></e>
    <e lm="comheagraíocht"><par n="initial-c"/><i>omheagraíocht</i><par n="eang__n_f"/></e>
    <e lm="custam"><par n="initial-c"/><i>usta</i><par n="Gú/m__n_m"/></e>
    <e lm="camastaíl"><par n="initial-c"/><i>amastaí</i><par n="tutaí/l__n_f"/></e>
    <e lm="dord"><par n="initial-d"/><i>o</i><par n="o/rd__n_m"/></e>
    <e lm="argain"><par n="initial-a"/><i>rga</i><par n="iomá/in__n_f"/></e>
    <e lm="cornaire"><par n="initial-c"/><i>ornair</i><par n="rig/e__n_m"/></e>
    <e lm="cúl"><par n="initial-c"/><i>ú</i><par n="cú/l__n_m"/></e>
    <e lm="dorn"><par n="initial-d"/><i>o</i><par n="do/rn__n_m"/></e>
    <e lm="briathraíocht"><par n="initial-b"/><i>riathraíocht</i><par n="ócht__n_f"/></e>
    <e lm="foirmiúlacht"><par n="initial-f"/><i>oirmiúlacht</i><par n="ócht__n_f"/></e>
    <e lm="béalbhach"><par n="initial-b"/><i>éalbha</i><par n="sáfa/ch__n_f"/></e>
    <e lm="bioránach"><par n="initial-b"/><i>iorána</i><par n="dú/ch__n_m"/></e>
    <e lm="fágáil"><par n="initial-f"/><i>ágá</i><par n="aná/il__n_f"/></e>
    <e lm="iarla"><par n="initial-i"/><i>arla</i><par n="ápa__n_m"/></e>
    <e lm="gloineadóir"><par n="initial-g"/><i>loineadó</i><par n="almó/ir__n_m"/></e>
    <e lm="carbaihiodráit"><par n="initial-c"/><i>arbaihiodráit</i><par n="ítim__n_f"/></e>
    <e lm="cráiteachán"><par n="initial-c"/><i>ráiteachá</i><par n="to/n__n_m"/></e>
    <e lm="hipí"><i>hip</i><par n="n/í__n_m"/></e>
    <e lm="guairí"><par n="initial-g"/><i>uairí</i><par n="ba__n_m"/></e>
    <e lm="Cabhán"><par n="initial-C"/><i>abhá</i><par n="Dú/n__n_m"/></e>
    <e lm="prionta"><par n="initial-p"/><i>rionta</i><par n="ápa__n_m"/></e>
    <e lm="feoiliteoir"><par n="initial-f"/><i>eoiliteo</i><par n="almó/ir__n_m"/></e>
    <e lm="geabhróg"><par n="initial-g"/><i>eabhró</i><par n="pó/g__n_f"/></e>
    <e lm="bachlóg"><par n="initial-b"/><i>achló</i><par n="pó/g__n_f"/></e>
    <e lm="Créit"><par n="initial-C"/><i>réit</i><par n="Tír__n_f"/></e>
    <e lm="crabhaitéal"><par n="initial-c"/><i>rabhaité</i><par n="idé/al__n_m"/></e>
    <e lm="bláthfhleasc"><par n="initial-b"/><i>láthfhle</i><par n="de/asc__n_f"/></e>
    <e lm="catagóir"><par n="initial-c"/><i>atagóir</i><par n="ítim__n_f"/></e>
    <e lm="galarchosc"><par n="initial-g"/><i>alarcho</i><par n="ú/sc__n_m"/></e>
    <e lm="Ísiltíreach"><i>Ísiltír</i><par n="ib/each__n_m"/></e>
    <e lm="aireachasú"><par n="initial-a"/><i>ireachas</i><par n="ór/ú__n_m"/></e>
    <e lm="micreafón"><par n="initial-m"/><i>icreafó</i><par n="to/n__n_m"/></e>
    <e lm="atarlú"><par n="initial-a"/><i>tarl</i><par n="ór/ú__n_m"/></e>
    <e lm="Galáit"><par n="initial-G"/><i>aláit</i><par n="Tír__n_f"/></e>
    <e lm="cúthaileacht"><par n="initial-c"/><i>úthaileacht</i><par n="ócht__n_f"/></e>
    <e lm="Pandóra"><par n="initial-P"/><i>andóra</i><par n="lé__n_f"/></e>
    <e lm="anchúinse"><par n="initial-a"/><i>nchúins</i><par n="rig/e__n_m"/></e>
    <e lm="aitreabúid"><par n="initial-a"/><i>itreabúid</i><par n="ítim__n_f"/></e>
    <e lm="ithe"><par n="initial-i"/><i>the</i><par n="rú__n_m"/></e>
    <e lm="curachán"><par n="initial-c"/><i>urachá</i><par n="to/n__n_m"/></e>
    <e lm="pantalún"><par n="initial-p"/><i>antalú</i><par n="to/n__n_m"/></e>
    <e lm="mionphointe"><par n="initial-m"/><i>ionphoint</i><par n="rig/e__n_m"/></e>
    <e lm="gnáthéadach"><par n="initial-g"/><i>náthéada</i><par n="uala/ch__n_m"/></e>
    <e lm="forléiriú"><par n="initial-f"/><i>orléiri</i><par n="ídi/ú__n_m"/></e>
    <e lm="cleithmhagadh"><par n="initial-c"/><i>leithmhaga</i><par n="á/dh__n_m"/></e>
    <e lm="nascadh"><i>nasc</i><par n="ob/adh__n_m"/></e>
    <e lm="fuileadán"><par n="initial-f"/><i>uileadá</i><par n="to/n__n_m"/></e>
    <e lm="gaireacht"><par n="initial-g"/><i>aireacht</i><par n="ócht__n_f"/></e>
    <e lm="gearranálaí"><par n="initial-g"/><i>earranálaí</i><par n="lé__n_f"/></e>
    <e lm="príomhchúram"><par n="initial-p"/><i>ríomhchúra</i><par n="cúra/m__n_m"/></e>
    <e lm="hurlamaboc"><i>hurlamaboc</i><par n="rú__n_m"/></e>
    <e lm="alúmanam"><par n="initial-a"/><i>lúmana</i><par n="Gú/m__n_m"/></e>
    <e lm="colaistéaról"><par n="initial-c"/><i>olaistéaró</i><par n="bá/l__n_m"/></e>
    <e lm="drochiompar"><par n="initial-d"/><i>rochiompa</i><par n="ú/r__n_m"/></e>
    <e lm="aistriúchán"><par n="initial-a"/><i>istriúchá</i><par n="to/n__n_m"/></e>
    <e lm="bunphointe"><par n="initial-b"/><i>unphoint</i><par n="rig/e__n_m"/></e>
    <e lm="aistarraingt"><par n="initial-a"/><i>aistrraingt</i><par n="tarraingt__n_f"/></e>
    <e lm="faisisteachas"><par n="initial-f"/><i>aisisteacha</i><par n="ú/s__n_m"/></e>
    <e lm="lingeán"><i>lingeá</i><par n="to/n__n_m"/></e>
    <e lm="athoiliúint"><par n="initial-a"/><i>thoiliú</i><par n="iomá/int__n_f"/></e>
    <e lm="Caitliceach"><par n="initial-C"/><i>aitlic</i><par n="ib/each__n_m"/></e>
    <e lm="platanam"><par n="initial-p"/><i>latana</i><par n="Gú/m__n_m"/></e>
    <e lm="diachaireacht"><par n="initial-d"/><i>iachaireacht</i><par n="ócht__n_f"/></e>
    <e lm="comrádaí"><par n="initial-c"/><i>omráda</i><par n="n/í__n_m"/></e>
    <e lm="giotár"><par n="initial-g"/><i>iotá</i><par n="ó/r__n_m"/></e>
    <e lm="crobhaing"><par n="initial-c"/><i>robhaing</i><par n="ítim__n_f"/></e>
    <e lm="Concáinis"><par n="initial-C"/><i>oncáinis</i><par n="Tír__n_f"/></e>
    <e lm="cneastacht"><par n="initial-c"/><i>neastacht</i><par n="ócht__n_f"/></e>
    <e lm="dorú"><par n="initial-d"/><i>or</i><par n="ur/ú__n_m"/></e>
    <e lm="Nasaireit"><i>Nasaireit</i><par n="lé__n_f"/></e>
    <e lm="araíocht"><par n="initial-a"/><i>raíocht</i><par n="ócht__n_f"/></e>
    <e lm="bleadracht"><par n="initial-b"/><i>leadracht</i><par n="ócht__n_f"/></e>
    <e lm="brabús"><par n="initial-b"/><i>rabú</i><par n="ú/s__n_m"/></e>
    <e lm="cogús"><par n="initial-c"/><i>ogú</i><par n="gá/s__n_m"/></e>
    <e lm="frithchaitheamh"><par n="initial-f"/><i>rithchaith</i><par n="tinr/eamh__n_m"/></e>
    <e lm="gnáth-theanga"><par n="initial-g"/><i>náth-theanga</i><par n="ula__n_f"/></e>
    <e lm="móireacht"><par n="initial-m"/><i>óireacht</i><par n="ócht__n_f"/></e>
    <e lm="feallaire"><par n="initial-f"/><i>eallair</i><par n="rig/e__n_m"/></e>
    <e lm="aghaidhluach"><par n="initial-a"/><i>ghaidhluach</i><par n="am__n_m"/></e>
    <e lm="éigiall"><par n="initial-é"/><i>ig</i><par n="éig/iall__n_f"/></e>
    <e lm="nicitín"><i>nicitín</i><par n="rú__n_m"/></e>
    <e lm="Brian"><par n="initial-B"/><i>ria</i><par n="Dú/n__n_m"/></e>
    <e lm="céimiúlacht"><par n="initial-c"/><i>éimiúlacht</i><par n="ócht__n_f"/></e>
    <e lm="athraonadh"><par n="initial-a"/><i>thraon</i><par n="las/adh__n_m"/></e>
    <e lm="mallmhuir"><par n="initial-m"/><i>allmh</i><par n="m/uir__n_f"/></e>
    <e lm="meilteoir"><par n="initial-m"/><i>eilteo</i><par n="almó/ir__n_m"/></e>
    <e lm="Banglaidéis"><par n="initial-B"/><i>anglaidéis</i><par n="Tír__n_f"/></e>
    <e lm="Iartharachas"><i>Iartharacha</i><par n="ú/s__n_m"/></e>
    <e lm="biúró"><par n="initial-b"/><i>iúró</i><par n="pá__n_m"/></e>
    <e lm="casaról"><par n="initial-c"/><i>asaró</i><par n="bá/l__n_m"/></e>
    <e lm="ciontach"><par n="initial-c"/><i>ionta</i><par n="dú/ch__n_m"/></e>
    <e lm="ballaíocht"><par n="initial-b"/><i>allaíocht</i><par n="ócht__n_f"/></e>
    <e lm="dobhareach"><par n="initial-d"/><i>obhare</i><par n="e/ach__n_m"/></e>
    <e lm="greadfach"><par n="initial-g"/><i>readfa</i><par n="bolga/ch__n_f"/></e>
    <e lm="bailíocht"><par n="initial-b"/><i>ailíocht</i><par n="ócht__n_f"/></e>
    <e lm="caisiú"><par n="initial-c"/><i>aisiú</i><par n="rú__n_m"/></e>
    <e lm="mearchuardach"><par n="initial-m"/><i>earchuarda</i><par n="cia/ch__n_m"/></e>
    <e lm="príomhchainteoir"><par n="initial-p"/><i>ríomhchainteo</i><par n="almó/ir__n_m"/></e>
    <e lm="díobhadh"><par n="initial-d"/><i>íobha</i><par n="á/dh__n_m"/></e>
    <e lm="aindiagacht"><par n="initial-a"/><i>indiagacht</i><par n="ócht__n_f"/></e>
    <e lm="bealú"><par n="initial-b"/><i>eal</i><par n="ór/ú__n_m"/></e>
    <e lm="cioclón"><par n="initial-c"/><i>iocló</i><par n="to/n__n_m"/></e>
    <e lm="díothú"><par n="initial-d"/><i>íoth</i><par n="ór/ú__n_m"/></e>
    <e lm="craein"><par n="initial-c"/><i>rae</i><par n="cá/in__n_f"/></e>
    <e lm="rabhlaer"><i>rabhlae</i><par n="ó/r__n_m"/></e>
    <e lm="comhfhreagairt"><par n="initial-c"/><i>omhfhreaga</i><par n="taga/irt__n_f"/></e>
    <e lm="diagram"><par n="initial-d"/><i>iagra</i><par n="to/m__n_m"/></e>
    <e lm="clubtheach"><par n="initial-c"/><i>lubth</i><par n="T/each__n_m"/></e>
    <e lm="meascthóir"><par n="initial-m"/><i>eascthó</i><par n="almó/ir__n_m"/></e>
    <e lm="athobair"><par n="initial-a"/><i>thobair</i><par n="Inse__n_f"/></e>
    <e lm="piachán"><par n="initial-p"/><i>iachá</i><par n="Dú/n__n_m"/></e>
    <e lm="cuntair"><par n="initial-c"/><i>untair</i><par n="ba__n_m"/></e>
    <e lm="modhnú"><par n="initial-m"/><i>odhn</i><par n="ur/ú__n_m"/></e>
    <e lm="foirgeacht"><par n="initial-f"/><i>oirgeacht</i><par n="ócht__n_f"/></e>
    <e lm="coimeád"><par n="initial-c"/><i>oimeád</i><par n="tóch__n_m"/></e>
    <e lm="athbhreoslú"><par n="initial-a"/><i>thbhreosl</i><par n="ór/ú__n_m"/></e>
    <e lm="fabhar"><par n="initial-f"/><i>abha</i><par n="ó/r__n_m"/></e>
    <e lm="banaí"><par n="initial-b"/><i>anaí</i><par n="rú__n_m"/></e>
    <e lm="leamhach"><i>leamha</i><par n="dú/ch__n_m"/></e>
    <e lm="coigilt"><par n="initial-c"/><i>oigilt</i><par n="Tír__n_f"/></e>
    <e lm="miotalóir"><par n="initial-m"/><i>iotaló</i><par n="almó/ir__n_m"/></e>
    <e lm="cionroinnt"><par n="initial-c"/><i>ionr</i><par n="cionr/oinnt__n_f"/></e>
    <e lm="nóta"><i>nóta</i><par n="ápa__n_m"/></e>
    <e lm="formhór"><par n="initial-f"/><i>ormhó</i><par n="ú/r__n_m"/></e>
    <e lm="aithleá"><par n="initial-a"/><i>ithleá</i><par n="pá__n_m"/></e>
    <e lm="garbhshíon"><par n="initial-g"/><i>arbhshí</i><par n="garbhshí/on__n_f"/></e>
    <e lm="cóála"><par n="initial-c"/><i>óála</i><par n="ápa__n_m"/></e>
    <e lm="antraipeolaíocht"><par n="initial-a"/><i>ntraipeolaíocht</i><par n="ócht__n_f"/></e>
    <e lm="málóid"><par n="initial-m"/><i>álóid</i><par n="ítim__n_f"/></e>
    <e lm="fionnachtain"><par n="initial-f"/><i>ionnachta</i><par n="fionnachta/in__n_f"/></e>
    <e lm="bósón"><par n="initial-b"/><i>ósó</i><par n="to/n__n_m"/></e>
    <e lm="geallbhróicéir"><par n="initial-g"/><i>eallbhróicé</i><par n="úiné/ir__n_m"/></e>
    <e lm="glas"><par n="initial-g"/><i>la</i><par n="gá/s__n_m"/></e>
    <e lm="anfhorlann"><par n="initial-a"/><i>nfhorla</i><par n="co/nn__n_m"/></e>
    <e lm="núis"><i>núis</i><par n="rím__n_f"/></e>
    <e lm="cáilmheas"><par n="initial-c"/><i>áilmheas</i><par n="dul__n_m"/></e>
    <e lm="deabhaidh"><par n="initial-d"/><i>ea</i><par n="dea/bhaidh__n_f"/></e>
    <e lm="cluain"><par n="initial-c"/><i>lua</i><par n="clua/in__n_f"/></e>
    <e lm="béasaíocht"><par n="initial-b"/><i>éasaíocht</i><par n="ócht__n_f"/></e>
    <e lm="athscríobhaí"><par n="initial-a"/><i>thscríobha</i><par n="n/í__n_m"/></e>
    <e lm="bádóir"><par n="initial-b"/><i>ádó</i><par n="almó/ir__n_m"/></e>
    <e lm="anchaitheamh"><par n="initial-a"/><i>nchaith</i><par n="tinr/eamh__n_m"/></e>
    <e lm="boiscín"><par n="initial-b"/><i>oiscín</i><par n="ápa__n_m"/></e>
    <e lm="foghlaim"><par n="initial-f"/><i>oghla</i><par n="foghla/im__n_f"/></e>
    <e lm="cipe"><par n="initial-c"/><i>ip</i><par n="rig/e__n_m"/></e>
    <e lm="Boilséiveach"><par n="initial-B"/><i>oilséiv</i><par n="ib/each__n_m"/></e>
    <e lm="fia"><par n="initial-f"/><i>ia</i><par n="pá__n_m"/></e>
    <e lm="itheachán"><par n="initial-i"/><i>theachá</i><par n="Dú/n__n_m"/></e>
    <e lm="dobhar"><par n="initial-d"/><i>obha</i><par n="ó/r__n_m"/></e>
    <e lm="óráidíocht"><par n="initial-ó"/><i>ráidíocht</i><par n="ócht__n_f"/></e>
    <e lm="raidhfil"><i>raidhfil</i><par n="ápa__n_m"/></e>
    <e lm="duifean"><par n="initial-d"/><i>uif</i><par n="gr/ean__n_m"/></e>
    <e lm="líonóil"><i>líonóil</i><par n="ítim__n_f"/></e>
    <e lm="draíodóireacht"><par n="initial-d"/><i>raíodóireacht</i><par n="ócht__n_f"/></e>
    <e lm="caraitéin"><par n="initial-c"/><i>araitéin</i><par n="ítim__n_f"/></e>
    <e lm="greadtóir"><par n="initial-g"/><i>readtó</i><par n="almó/ir__n_m"/></e>
    <e lm="athimirt"><par n="initial-a"/><i>thim</i><par n="im/irt__n_f"/></e>
    <e lm="raifia"><i>raifia</i><par n="lé__n_f"/></e>
    <e lm="lítear"><i>lít</i><par n="f/ear__n_m"/></e>
    <e lm="mioninsint"><par n="initial-m"/><i>ioninsint</i><par n="ítim__n_f"/></e>
    <e lm="learaire"><i>learair</i><par n="rig/e__n_m"/></e>
    <e lm="níolón"><i>níoló</i><par n="to/n__n_m"/></e>
    <e lm="pailléad"><par n="initial-p"/><i>aillé</i><par n="firé/ad__n_m"/></e>
    <e lm="oideachasóir"><par n="initial-o"/><i>ideachasó</i><par n="almó/ir__n_m"/></e>
    <e lm="dúluachair"><par n="initial-d"/><i>úluach</i><par n="luach/air__n_f"/></e>
    <e lm="dumpa"><par n="initial-d"/><i>umpa</i><par n="ápa__n_m"/></e>
    <e lm="ardintleacht"><par n="initial-a"/><i>rdintleacht</i><par n="ócht__n_f"/></e>
    <e lm="Plútón"><par n="initial-P"/><i>lútó</i><par n="Dú/n__n_m"/></e>
    <e lm="bonnbhualadh"><par n="initial-b"/><i>onnbhua</i><par n="bua/ladh__n_m"/></e>
    <e lm="achomharc"><par n="initial-a"/><i>chomha</i><par n="to/rc__n_m"/></e>
    <e lm="codán"><par n="initial-c"/><i>odá</i><par n="to/n__n_m"/></e>
    <e lm="cúisí"><par n="initial-c"/><i>úis</i><par n="n/í__n_m"/></e>
    <e lm="fondúireacht"><par n="initial-f"/><i>ondúireacht</i><par n="eang__n_f"/></e>
    <e lm="aislingeach"><par n="initial-a"/><i>isling</i><par n="ib/each__n_m"/></e>
    <e lm="macnasaí"><par n="initial-m"/><i>acnasa</i><par n="n/í__n_m"/></e>
    <e lm="facsáil"><par n="initial-f"/><i>acsá</i><par n="fá/il__n_f"/></e>
    <e lm="deimhniú"><par n="initial-d"/><i>eimhni</i><par n="trí/ú__n_m"/></e>
    <e lm="nuáil"><i>nuá</i><par n="aná/il__n_f"/></e>
    <e lm="airteagal"><par n="initial-a"/><i>irteaga</i><par n="bá/l__n_m"/></e>
    <e lm="dea-ghuí"><par n="initial-d"/><i>ea-ghuí</i><par n="lé__n_f"/></e>
    <e lm="nicil"><i>nicil</i><par n="ítim__n_f"/></e>
    <e lm="dócúl"><par n="initial-d"/><i>ócú</i><par n="ó/l__n_m"/></e>
    <e lm="allas"><par n="initial-a"/><i>lla</i><par n="ú/s__n_m"/></e>
    <e lm="iarfhostaí"><par n="initial-i"/><i>arfhosta</i><par n="n/í__n_m"/></e>
    <e lm="dlúimh"><par n="initial-d"/><i>lúimh</i><par n="rím__n_f"/></e>
    <e lm="Madagascar"><par n="initial-M"/><i>adagasca</i><par n="ú/r__n_m"/></e>
    <e lm="beaignit"><par n="initial-b"/><i>eaignit</i><par n="ítim__n_f"/></e>
    <e lm="meabhraíocht"><par n="initial-m"/><i>eabhraíocht</i><par n="ócht__n_f"/></e>
    <e lm="guaire"><par n="initial-g"/><i>uair</i><par n="rig/e__n_m"/></e>
    <e lm="histéire"><i>histéire</i><par n="lé__n_f"/></e>
    <e lm="dífhabhtóir"><par n="initial-d"/><i>ífhabhtó</i><par n="almó/ir__n_m"/></e>
    <e lm="cearnóg"><par n="initial-c"/><i>earnó</i><par n="pó/g__n_f"/></e>
    <e lm="domhan"><par n="initial-d"/><i>omha</i><par n="to/n__n_m"/></e>
    <e lm="críochnú"><par n="initial-c"/><i>ríochn</i><par n="ór/ú__n_m"/></e>
    <e lm="ólaí"><par n="initial-ó"/><i>la</i><par n="n/í__n_m"/></e>
    <e lm="fathach"><par n="initial-f"/><i>atha</i><par n="dú/ch__n_m"/></e>
    <e lm="foirmle"><par n="initial-f"/><i>oirml</i><par n="air/e__n_f"/></e>
    <e lm="limfe"><i>limfe</i><par n="lé__n_f"/></e>
    <e lm="pacáisteoir"><par n="initial-p"/><i>acáisteo</i><par n="almó/ir__n_m"/></e>
    <e lm="onagair"><par n="initial-o"/><i>nagair</i><par n="ítim__n_f"/></e>
    <e lm="drochmhisneach"><par n="initial-d"/><i>rochmhisn</i><par n="ib/each__n_m"/></e>
    <e lm="cuireadh"><par n="initial-c"/><i>uir</i><par n="sith/eadh__n_m"/></e>
    <e lm="Ollamh"><i>Olla</i><par n="ia/mh__n_m"/></e>
    <e lm="íde"><par n="initial-í"/><i>de</i><par n="lé__n_f"/></e>
    <e lm="modhúlacht"><par n="initial-m"/><i>odhúlacht</i><par n="ócht__n_f"/></e>
    <e lm="eagraí"><par n="initial-e"/><i>agra</i><par n="n/í__n_m"/></e>
    <e lm="dúlagán"><par n="initial-d"/><i>úlagá</i><par n="to/n__n_m"/></e>
    <e lm="bruscar"><par n="initial-b"/><i>rusca</i><par n="ú/r__n_m"/></e>
    <e lm="calcalas"><par n="initial-c"/><i>alcala</i><par n="gá/s__n_m"/></e>
    <e lm="duga"><par n="initial-d"/><i>uga</i><par n="ápa__n_m"/></e>
    <e lm="preideacáid"><par n="initial-p"/><i>reideacáid</i><par n="ítim__n_f"/></e>
    <e lm="líonrú"><i>líonr</i><par n="ór/ú__n_m"/></e>
    <e lm="pearaicít"><par n="initial-p"/><i>earaicít</i><par n="ítim__n_f"/></e>
    <e lm="cineamatagrafaíocht"><par n="initial-c"/><i>ineamatagrafaíocht</i><par n="ócht__n_f"/></e>
    <e lm="paraidím"><par n="initial-p"/><i>araidím</i><par n="ítim__n_f"/></e>
    <e lm="comhleá"><par n="initial-c"/><i>omhleá</i><par n="rú__n_m"/></e>
    <e lm="líonmhaireacht"><i>líonmhaireacht</i><par n="ócht__n_f"/></e>
    <e lm="glaoiteoir"><par n="initial-g"/><i>laoiteo</i><par n="almó/ir__n_m"/></e>
    <e lm="diúscairt"><par n="initial-d"/><i>iúsca</i><par n="taga/irt__n_f"/></e>
    <e lm="anairí"><par n="initial-a"/><i>nair</i><par n="deil/í__n_f"/></e>
    <e lm="falaróp"><par n="initial-f"/><i>alaró</i><par n="so/p__n_m"/></e>
    <e lm="cóineartú"><par n="initial-c"/><i>óineart</i><par n="ór/ú__n_m"/></e>
    <e lm="coidéacs"><par n="initial-c"/><i>oidéacs</i><par n="sé__n_m"/></e>
    <e lm="fochall"><par n="initial-f"/><i>ocha</i><par n="to/ll__n_m"/></e>
    <e lm="fochoiste"><par n="initial-f"/><i>ochoist</i><par n="rig/e__n_m"/></e>
    <e lm="bunmhúinteoir"><par n="initial-b"/><i>unmhúinteo</i><par n="almó/ir__n_m"/></e>
    <e lm="bacart"><par n="initial-b"/><i>aca</i><par n="go/rt__n_m"/></e>
    <e lm="príomhshruth"><par n="initial-p"/><i>ríomhshruth</i><par n="am__n_m"/></e>
    <e lm="do-earráideacht"><par n="initial-d"/><i>o-earráideacht</i><par n="ócht__n_f"/></e>
    <e lm="baothdhóchas"><par n="initial-b"/><i>aothdhócha</i><par n="ú/s__n_m"/></e>
    <e lm="ollstailc"><par n="initial-o"/><i>llstailc</i><par n="rím__n_f"/></e>
    <e lm="malrach"><par n="initial-m"/><i>alra</i><par n="dú/ch__n_m"/></e>
    <e lm="éide"><par n="initial-é"/><i>id</i><par n="air/e__n_f"/></e>
    <e lm="bolgán"><par n="initial-b"/><i>olgá</i><par n="to/n__n_m"/></e>
    <e lm="losaid"><i>losaid</i><par n="ítim__n_f"/></e>
    <e lm="fáthscéal"><par n="initial-f"/><i>áthscé</i><par n="né/al__n_m"/></e>
    <e lm="ionadaí"><par n="initial-i"/><i>onada</i><par n="n/í__n_m"/></e>
    <e lm="proifisiún"><par n="initial-p"/><i>roifisiú</i><par n="to/n__n_m"/></e>
    <e lm="bunán"><par n="initial-b"/><i>uná</i><par n="to/n__n_m"/></e>
    <e lm="órshnáithe"><par n="initial-ó"/><i>rshnáith</i><par n="rig/e__n_m"/></e>
    <e lm="cúlchead"><par n="initial-c"/><i>úlchead</i><par n="am__n_m"/></e>
    <e lm="gríodán"><par n="initial-g"/><i>ríodá</i><par n="to/n__n_m"/></e>
    <e lm="leanbán"><i>leanbá</i><par n="to/n__n_m"/></e>
    <e lm="bataire"><par n="initial-b"/><i>atair</i><par n="rig/e__n_m"/></e>
    <e lm="lánúnas"><i>lánúna</i><par n="ú/s__n_m"/></e>
    <e lm="geargáil"><par n="initial-g"/><i>eargáil</i><par n="ítim__n_f"/></e>
    <e lm="gairfean"><par n="initial-g"/><i>airf</i><par n="gr/ean__n_m"/></e>
    <e lm="maranáid"><par n="initial-m"/><i>aranáid</i><par n="Tír__n_f"/></e>
    <e lm="Buan-Óglach"><par n="initial-B"/><i>uan-Ógla</i><par n="dú/ch__n_m"/></e>
    <e lm="Moldávais"><par n="initial-M"/><i>oldávais</i><par n="Tír__n_f"/></e>
    <e lm="Aisiriach"><i>Aisiria</i><par n="dú/ch__n_m"/></e>
    <e lm="faoitín"><par n="initial-f"/><i>aoitín</i><par n="ápa__n_m"/></e>
    <e lm="píolótaíocht"><par n="initial-p"/><i>íolótaíocht</i><par n="ócht__n_f"/></e>
    <e lm="áiléar"><par n="initial-á"/><i>ilé</i><par n="bé/ar__n_m"/></e>
    <e lm="cách"><par n="initial-c"/><i>á</i><par n="cá/ch__n_m"/></e>
    <e lm="pocléimneach"><par n="initial-p"/><i>ocléimn</i><par n="rís/each__n_f"/></e>
    <e lm="drochobair"><par n="initial-d"/><i>rochobair</i><par n="Inse__n_f"/></e>
    <e lm="moirfín"><par n="initial-m"/><i>oirfín</i><par n="rú__n_m"/></e>
    <e lm="cáca"><par n="initial-c"/><i>áca</i><par n="ápa__n_m"/></e>
    <e lm="lóchán"><i>lóchá</i><par n="Dú/n__n_m"/></e>
    <e lm="Moslamach"><par n="initial-M"/><i>oslama</i><par n="dú/ch__n_m"/></e>
    <e lm="pianódóir"><par n="initial-p"/><i>ianódó</i><par n="almó/ir__n_m"/></e>
    <e lm="díriú"><par n="initial-d"/><i>íri</i><par n="ídi/ú__n_m"/></e>
    <e lm="miotán"><par n="initial-m"/><i>iotá</i><par n="to/n__n_m"/></e>
    <e lm="ceartúchán"><par n="initial-c"/><i>eartúchá</i><par n="to/n__n_m"/></e>
    <e lm="paratrúipéir"><par n="initial-p"/><i>aratrúipé</i><par n="úiné/ir__n_m"/></e>
    <e lm="gaimbín"><par n="initial-g"/><i>aimbín</i><par n="ápa__n_m"/></e>
    <e lm="leathstuaic"><i>leathstuaic</i><par n="Tír__n_f"/></e>
    <e lm="dordánaí"><par n="initial-d"/><i>ordána</i><par n="n/í__n_m"/></e>
    <e lm="cuimse"><par n="initial-c"/><i>uims</i><par n="air/e__n_f"/></e>
    <e lm="fochéim"><par n="initial-f"/><i>ochéim</i><par n="rím__n_f"/></e>
    <e lm="bán"><par n="initial-b"/><i>á</i><par n="ró/n__n_m"/></e>
    <e lm="bál"><par n="initial-b"/><i>á</i><par n="bá/l__n_m"/></e>
    <e lm="óstlannaí"><par n="initial-ó"/><i>stlanna</i><par n="n/í__n_m"/></e>
    <e lm="Iaránach"><i>Iarána</i><par n="dú/ch__n_m"/></e>
    <e lm="glao"><par n="initial-g"/><i>lao</i><par n="pá__n_m"/></e>
    <e lm="bád"><par n="initial-b"/><i>á</i><par n="ú/d__n_m"/></e>
    <e lm="ochlán"><par n="initial-o"/><i>chlá</i><par n="to/n__n_m"/></e>
    <e lm="báb"><par n="initial-b"/><i>á</i><par n="cú/b__n_f"/></e>
    <e lm="féinchosaint"><par n="initial-f"/><i>éinchosaint</i><par n="Inse__n_f"/></e>
    <e lm="airgeadaí"><par n="initial-a"/><i>irgeada</i><par n="n/í__n_m"/></e>
    <e lm="fuinneog"><par n="initial-f"/><i>uinneo</i><par n="pó/g__n_f"/></e>
    <e lm="Campúis"><par n="initial-C"/><i>ampúis</i><par n="Tír__n_f"/></e>
    <e lm="léirbhreithniú"><i>léirbhreithni</i><par n="trí/ú__n_m"/></e>
    <e lm="forcháin"><par n="initial-f"/><i>orchá</i><par n="cá/in__n_f"/></e>
    <e lm="bás"><par n="initial-b"/><i>á</i><par n="sá/s__n_m"/></e>
    <e lm="Cósta"><par n="initial-C"/><i>ósta</i><par n="rú__n_m"/></e>
    <e lm="céachta"><par n="initial-c"/><i>éachta</i><par n="ápa__n_m"/></e>
    <e lm="boireann"><par n="initial-b"/><i>oir</i><par n="boir/eann__n_f"/></e>
    <e lm="Aontacht"><i>Aontacht</i><par n="ócht__n_f"/></e>
    <e lm="gaire"><par n="initial-g"/><i>aire</i><par n="lé__n_f"/></e>
    <e lm="cara-chumann"><par n="initial-c"/><i>ara-chuma</i><par n="ra/nn__n_m"/></e>
    <e lm="oibreann"><par n="initial-o"/><i>ibr</i><par n="díg/eann__n_m"/></e>
    <e lm="dí-thagairt"><par n="initial-d"/><i>í-thaga</i><par n="aga/irt__n_f"/></e>
    <e lm="Banc"><par n="initial-B"/><i>a</i><par n="Ba/nc__n_m"/></e>
    <e lm="línéar"><i>líné</i><par n="bé/ar__n_m"/></e>
    <e lm="íosmhéid"><par n="initial-í"/><i>osmhéid</i><par n="rú__n_m"/></e>
    <e lm="pacaire"><par n="initial-p"/><i>acair</i><par n="rig/e__n_m"/></e>
    <e lm="áilleacht"><par n="initial-á"/><i>illeacht</i><par n="ócht__n_f"/></e>
    <e lm="mórchuid"><par n="initial-m"/><i>órch</i><par n="c/uid__n_f"/></e>
    <e lm="marachuan"><par n="initial-m"/><i>arachua</i><par n="Dú/n__n_m"/></e>
    <e lm="neamhshocracht"><i>neamhshocracht</i><par n="ócht__n_f"/></e>
    <e lm="beathaisnéisí"><par n="initial-b"/><i>eathaisnéis</i><par n="n/í__n_m"/></e>
    <e lm="bróigín"><par n="initial-b"/><i>róigín</i><par n="ápa__n_m"/></e>
    <e lm="Brasaíl"><par n="initial-B"/><i>rasaíl</i><par n="Tír__n_f"/></e>
    <e lm="fuasaoid"><par n="initial-f"/><i>uasaoid</i><par n="Tír__n_f"/></e>
    <e lm="iorras"><par n="initial-i"/><i>orra</i><par n="gá/s__n_m"/></e>
    <e lm="cromadach"><par n="initial-c"/><i>romada</i><par n="bolga/ch__n_f"/></e>
    <e lm="gairm"><par n="initial-g"/><i>airm</i><par n="sín__n_f"/></e>
    <e lm="déidlia"><par n="initial-d"/><i>éidlia</i><par n="pá__n_m"/></e>
    <e lm="coiliceam"><par n="initial-c"/><i>oilic</i><par n="gips/eam__n_m"/></e>
    <e lm="dea-bholadh"><par n="initial-d"/><i>ea-bhola</i><par n="á/dh__n_m"/></e>
    <e lm="cornchlár"><par n="initial-c"/><i>ornchlá</i><par n="ó/r__n_m"/></e>
    <e lm="pónaire"><par n="initial-p"/><i>ónair</i><par n="air/e__n_f"/></e>
    <e lm="clabhta"><par n="initial-c"/><i>labhta</i><par n="ápa__n_m"/></e>
    <e lm="marmaláid"><par n="initial-m"/><i>armaláid</i><par n="ítim__n_f"/></e>
    <e lm="gasráil"><par n="initial-g"/><i>asrá</i><par n="fá/il__n_f"/></e>
    <e lm="measúnacht"><par n="initial-m"/><i>easúnacht</i><par n="eang__n_f"/></e>
    <e lm="clúimhín"><par n="initial-c"/><i>lúimhín</i><par n="ápa__n_m"/></e>
    <e lm="drochscéala"><par n="initial-d"/><i>rochscéala</i><par n="rú__n_m"/></e>
    <e lm="cóipire"><par n="initial-c"/><i>óipir</i><par n="rig/e__n_m"/></e>
    <e lm="airdemhéadar"><par n="initial-a"/><i>irdemhéada</i><par n="ó/r__n_m"/></e>
    <e lm="cantalóir"><par n="initial-c"/><i>antaló</i><par n="almó/ir__n_m"/></e>
    <e lm="luacháil"><i>luachá</i><par n="aná/il__n_f"/></e>
    <e lm="deolcach"><par n="initial-d"/><i>eolca</i><par n="dú/ch__n_m"/></e>
    <e lm="aigneolaí"><par n="initial-a"/><i>igneola</i><par n="n/í__n_m"/></e>
    <e lm="gaois"><par n="initial-g"/><i>aois</i><par n="Tír__n_f"/></e>
    <e lm="ceiliúradh"><par n="initial-c"/><i>eiliúr</i><par n="ob/adh__n_m"/></e>
    <e lm="léiriú"><i>léiri</i><par n="trí/ú__n_m"/></e>
    <e lm="athghléasadh"><par n="initial-a"/><i>thghléas</i><par n="las/adh__n_m"/></e>
    <e lm="corpoiliúint"><par n="initial-c"/><i>orpoiliú</i><par n="iomá/int__n_f"/></e>
    <e lm="fíochmhaire"><par n="initial-f"/><i>íochmhaire</i><par n="lé__n_f"/></e>
    <e lm="ogham"><par n="initial-o"/><i>gha</i><par n="Gú/m__n_m"/></e>
    <e lm="Libia"><i>Libia</i><par n="lé__n_f"/></e>
    <e lm="criadóireacht"><par n="initial-c"/><i>riadóireacht</i><par n="ócht__n_f"/></e>
    <e lm="aileacó"><par n="initial-a"/><i>ileacó</i><par n="rú__n_m"/></e>
    <e lm="Peiriú"><par n="initial-P"/><i>eiriú</i><par n="rú__n_m"/></e>
    <e lm="croinic"><par n="initial-c"/><i>roinic</i><par n="ítim__n_f"/></e>
    <e lm="follasú"><par n="initial-f"/><i>ollas</i><par n="ór/ú__n_m"/></e>
    <e lm="ológ"><par n="initial-o"/><i>ló</i><par n="pó/g__n_f"/></e>
    <e lm="míotar"><par n="initial-m"/><i>íotar</i><par n="bá__n_m"/></e>
    <e lm="diamhracht"><par n="initial-d"/><i>iamhracht</i><par n="ócht__n_f"/></e>
    <e lm="mírath"><par n="initial-m"/><i>írath</i><par n="dul__n_m"/></e>
    <e lm="branar"><par n="initial-b"/><i>rana</i><par n="ú/r__n_m"/></e>
    <e lm="aicearra"><par n="initial-a"/><i>icearra</i><par n="ápa__n_m"/></e>
    <e lm="bréagriocht"><par n="initial-b"/><i>réagr</i><par n="r/iocht__n_m"/></e>
    <e lm="líonláithreán"><i>líonláithreá</i><par n="to/n__n_m"/></e>
    <e lm="Airgintíneach"><i>Airgintín</i><par n="ib/each__n_m"/></e>
    <e lm="foighdeán"><par n="initial-f"/><i>oighdeá</i><par n="to/n__n_m"/></e>
    <e lm="droimnín"><par n="initial-d"/><i>roimnín</i><par n="ápa__n_m"/></e>
    <e lm="inúsáidteacht"><par n="initial-i"/><i>núsáidteacht</i><par n="ócht__n_f"/></e>
    <e lm="léasaí"><i>léasa</i><par n="n/í__n_m"/></e>
    <e lm="órfholt"><par n="initial-ó"/><i>rfho</i><par n="a/lt__n_m"/></e>
    <e lm="baithis"><par n="initial-b"/><i>aithis</i><par n="ítim__n_f"/></e>
    <e lm="múineadh"><par n="initial-m"/><i>úin</i><par n="síl/eadh__n_m"/></e>
    <e lm="iolarthacht"><par n="initial-i"/><i>olarthacht</i><par n="ócht__n_f"/></e>
    <e lm="píle"><par n="initial-p"/><i>íl</i><par n="rig/e__n_m"/></e>
    <e lm="prionsa"><par n="initial-p"/><i>rionsa</i><par n="ápa__n_m"/></e>
    <e lm="Beirlín"><par n="initial-B"/><i>eirlín</i><par n="lé__n_f"/></e>
    <e lm="olltoghchán"><par n="initial-o"/><i>lltoghchá</i><par n="to/n__n_m"/></e>
    <e lm="miotas"><par n="initial-m"/><i>iota</i><par n="gá/s__n_m"/></e>
    <e lm="athnuachan"><par n="initial-a"/><i>thnuachan</i><par n="ócht__n_f"/></e>
    <e lm="longbhriseadh"><i>longbhris</i><par n="síl/eadh__n_m"/></e>
    <e lm="oirmhidin"><par n="initial-o"/><i>irmhid</i><par n="Aith/in__n_f"/></e>
    <e lm="cleite"><par n="initial-c"/><i>leit</i><par n="rig/e__n_m"/></e>
    <e lm="dainséar"><par n="initial-d"/><i>ainsé</i><par n="bé/ar__n_m"/></e>
    <e lm="órshúlach"><par n="initial-ó"/><i>rshúla</i><par n="cia/ch__n_m"/></e>
    <e lm="pléascán"><par n="initial-p"/><i>léascá</i><par n="to/n__n_m"/></e>
    <e lm="miorcaí"><par n="initial-m"/><i>iorca</i><par n="n/í__n_m"/></e>
    <e lm="reachtas"><i>reachta</i><par n="ú/s__n_m"/></e>
    <e lm="beilteanna"><par n="initial-b"/><i>eilteanna</i><par n="uaire__n_f"/></e>
    <e lm="brúiteoir"><par n="initial-b"/><i>rúiteo</i><par n="almó/ir__n_m"/></e>
    <e lm="lomrachán"><i>lomrachá</i><par n="to/n__n_m"/></e>
    <e lm="lofacht"><i>lofacht</i><par n="ócht__n_f"/></e>
    <e lm="cabhróir"><par n="initial-c"/><i>abhró</i><par n="almó/ir__n_m"/></e>
    <e lm="ceistiúchán"><par n="initial-c"/><i>eistiúchá</i><par n="to/n__n_m"/></e>
    <e lm="léimrás"><i>léimrás</i><par n="ab__n_m"/></e>
    <e lm="Breatnaigh"><par n="initial-B"/><i>reatnaigh</i><par n="ba__n_m"/></e>
    <e lm="fail"><par n="initial-f"/><i>ail</i><par n="rím__n_f"/></e>
    <e lm="gléacht"><par n="initial-g"/><i>léacht</i><par n="ócht__n_f"/></e>
    <e lm="caithreachas"><par n="initial-c"/><i>aithreacha</i><par n="ú/s__n_m"/></e>
    <e lm="mamat"><par n="initial-m"/><i>ama</i><par n="ca/t__n_m"/></e>
    <e lm="claonbheart"><par n="initial-c"/><i>laonbh</i><par n="c/eart__n_m"/></e>
    <e lm="meánlár"><par n="initial-m"/><i>eánlá</i><par n="ó/r__n_m"/></e>
    <e lm="marbhuisce"><par n="initial-m"/><i>arbhuisc</i><par n="rig/e__n_m"/></e>
    <e lm="ardeaglais"><par n="initial-a"/><i>rdeaglais</i><par n="ítim__n_f"/></e>
    <e lm="ceasna"><par n="initial-c"/><i>easna</i><par n="ápa__n_m"/></e>
    <e lm="leabharbhách"><i>leabharbhá</i><par n="dú/ch__n_m"/></e>
    <e lm="crábhadh"><par n="initial-c"/><i>rábha</i><par n="á/dh__n_m"/></e>
    <e lm="luifearnach"><i>luifearna</i><par n="bolga/ch__n_f"/></e>
    <e lm="cuimhne"><par n="initial-c"/><i>uimhn</i><par n="air/e__n_f"/></e>
    <e lm="ionadaíocht"><par n="initial-i"/><i>onadaíocht</i><par n="ócht__n_f"/></e>
    <e lm="cóma"><par n="initial-c"/><i>óma</i><par n="ápa__n_m"/></e>
    <e lm="meascadh"><par n="initial-m"/><i>easc</i><par n="ob/adh__n_m"/></e>
    <e lm="lámhráille"><i>lámhráill</i><par n="rig/e__n_m"/></e>
    <e lm="cúirséad"><par n="initial-c"/><i>úirsé</i><par n="firé/ad__n_m"/></e>
    <e lm="ganntar"><par n="initial-g"/><i>annta</i><par n="ú/r__n_m"/></e>
    <e lm="crotal"><par n="initial-c"/><i>rota</i><par n="bá/l__n_m"/></e>
    <e lm="fuilghrúpa"><par n="initial-f"/><i>uilghrúpa</i><par n="ápa__n_m"/></e>
    <e lm="gortghlantóir"><par n="initial-g"/><i>ortghlantó</i><par n="almó/ir__n_m"/></e>
    <e lm="gúta"><par n="initial-g"/><i>úta</i><par n="rú__n_m"/></e>
    <e lm="marbhfháisc"><par n="initial-m"/><i>arbhfháisc</i><par n="Tír__n_f"/></e>
    <e lm="Panama"><par n="initial-P"/><i>anama</i><par n="rú__n_m"/></e>
    <e lm="gadaíocht"><par n="initial-g"/><i>adaíocht</i><par n="eang__n_f"/></e>
    <e lm="loicéad"><i>loicé</i><par n="firé/ad__n_m"/></e>
    <e lm="cuimilteán"><par n="initial-c"/><i>uimilteá</i><par n="to/n__n_m"/></e>
    <e lm="cargáil"><par n="initial-c"/><i>argá</i><par n="fá/il__n_f"/></e>
    <e lm="cadóg"><par n="initial-c"/><i>adó</i><par n="pó/g__n_f"/></e>
    <e lm="péintéir"><par n="initial-p"/><i>éinté</i><par n="úiné/ir__n_m"/></e>
    <e lm="Corsaic"><par n="initial-C"/><i>orsaic</i><par n="Tír__n_f"/></e>
    <e lm="onnmhaire"><par n="initial-o"/><i>nnmhair</i><par n="air/e__n_f"/></e>
    <e lm="meánteistiméireacht"><par n="initial-m"/><i>eánteistiméireacht</i><par n="eang__n_f"/></e>
    <e lm="lónadóir"><i>lónadó</i><par n="almó/ir__n_m"/></e>
    <e lm="ocras"><par n="initial-o"/><i>cra</i><par n="ú/s__n_m"/></e>
    <e lm="Indinéis"><i>Indinéis</i><par n="Tír__n_f"/></e>
    <e lm="greimlín"><par n="initial-g"/><i>reimlín</i><par n="ápa__n_m"/></e>
    <e lm="rac-cheol"><i>rac-cheo</i><par n="ó/l__n_m"/></e>
    <e lm="piseánach"><par n="initial-p"/><i>iseána</i><par n="cia/ch__n_m"/></e>
    <e lm="Lováin"><i>Lováin</i><par n="lé__n_f"/></e>
    <e lm="plátáil"><par n="initial-p"/><i>látá</i><par n="fá/il__n_f"/></e>
    <e lm="pocléim"><par n="initial-p"/><i>ocléim</i><par n="rím__n_f"/></e>
    <e lm="leithreas"><i>leithr</i><par n="éit/eas__n_m"/></e>
    <e lm="ágar"><par n="initial-á"/><i>ga</i><par n="ó/r__n_m"/></e>
    <e lm="dreo"><par n="initial-d"/><i>reo</i><par n="bá__n_m"/></e>
    <e lm="gearr-radharc"><par n="initial-g"/><i>earr-radha</i><par n="fadradha/rc__n_m"/></e>
    <e lm="luamhán"><i>luamhá</i><par n="to/n__n_m"/></e>
    <e lm="bannaí"><par n="initial-b"/><i>annaí</i><par n="ba__n_m"/></e>
    <e lm="ataispeáint"><par n="initial-a"/><i>taispeá</i><par n="iomá/int__n_f"/></e>
    <e lm="bándeirge"><par n="initial-b"/><i>ándeirge</i><par n="lé__n_f"/></e>
    <e lm="cartlannaí"><par n="initial-c"/><i>artlanna</i><par n="n/í__n_m"/></e>
    <e lm="Abhainn"><i>Abha</i><par n="Ára/inn__n_f"/></e>
    <e lm="griogaire"><par n="initial-g"/><i>riogair</i><par n="rig/e__n_m"/></e>
    <e lm="Coróin"><par n="initial-C"/><i>oróin</i><par n="fóir__n_f"/></e>
    <e lm="bladhmann"><par n="initial-b"/><i>ladhma</i><par n="co/nn__n_m"/></e>
    <e lm="Ainchríost"><i>Ainchríost</i><par n="rú__n_m"/></e>
    <e lm="eitilt"><par n="initial-e"/><i>itilt</i><par n="ítim__n_f"/></e>
    <e lm="cachtas"><par n="initial-c"/><i>achta</i><par n="gá/s__n_m"/></e>
    <e lm="coiscreach"><par n="initial-c"/><i>oiscr</i><par n="rís/each__n_f"/></e>
    <e lm="ainriocht"><par n="initial-a"/><i>inr</i><par n="r/iocht__n_m"/></e>
    <e lm="bunchíos"><par n="initial-b"/><i>unchíos</i><par n="am__n_m"/></e>
    <e lm="Bodach"><par n="initial-B"/><i>oda</i><par n="cia/ch__n_m"/></e>
    <e lm="comhadchríoch"><par n="initial-c"/><i>omhadchrí</i><par n="cí/och__n_f"/></e>
    <e lm="cúlchearrbhach"><par n="initial-c"/><i>úlchearrbha</i><par n="dú/ch__n_m"/></e>
    <e lm="gaelscoil"><par n="initial-g"/><i>aelscoil</i><par n="rím__n_f"/></e>
    <e lm="printéireacht"><par n="initial-p"/><i>rintéireacht</i><par n="ócht__n_f"/></e>
    <e lm="moirfeolaíocht"><par n="initial-m"/><i>oirfeolaíocht</i><par n="ócht__n_f"/></e>
    <e lm="comhchosaint"><par n="initial-c"/><i>omhchosa</i><par n="coga/int__n_f"/></e>
    <e lm="ciogal"><par n="initial-c"/><i>ioga</i><par n="bá/l__n_m"/></e>
    <e lm="láib"><i>láib</i><par n="Tír__n_f"/></e>
    <e lm="mórtas"><par n="initial-m"/><i>órta</i><par n="ú/s__n_m"/></e>
    <e lm="gealltóireacht"><par n="initial-g"/><i>ealltóireacht</i><par n="ócht__n_f"/></e>
    <e lm="coileáinín"><par n="initial-c"/><i>oileáinín</i><par n="ápa__n_m"/></e>
    <e lm="freacnairc"><par n="initial-f"/><i>reacnairc</i><par n="Tír__n_f"/></e>
    <e lm="Eipeafáine"><i>Eipeafáine</i><par n="lé__n_f"/></e>
    <e lm="aindlí"><par n="initial-a"/><i>indlí</i><par n="rú__n_m"/></e>
    <e lm="líneáil"><i>líneá</i><par n="aná/il__n_f"/></e>
    <e lm="grúmaeir"><par n="initial-g"/><i>rúmae</i><par n="almó/ir__n_m"/></e>
    <e lm="bocsaeir"><par n="initial-b"/><i>ocsae</i><par n="almó/ir__n_m"/></e>
    <e lm="athfhreagra"><par n="initial-a"/><i>thfhreagra</i><par n="ápa__n_m"/></e>
    <e lm="draighean"><par n="initial-d"/><i>raigh</i><par n="gr/ean__n_m"/></e>
    <e lm="amadáinín"><par n="initial-a"/><i>madáinín</i><par n="ápa__n_m"/></e>
    <e lm="beagáinín"><par n="initial-b"/><i>eagáinín</i><par n="rú__n_m"/></e>
    <e lm="fiosrúchán"><par n="initial-f"/><i>iosrúchá</i><par n="to/n__n_m"/></e>
    <e lm="caiteoir"><par n="initial-c"/><i>aiteo</i><par n="almó/ir__n_m"/></e>
    <e lm="dícháilíocht"><par n="initial-d"/><i>ícháilíocht</i><par n="ócht__n_f"/></e>
    <e lm="casair"><par n="initial-c"/><i>as</i><par n="las/air__n_f"/></e>
    <e lm="dréachtphlean"><par n="initial-d"/><i>réachtphlean</i><par n="sé__n_m"/></e>
    <e lm="paimfléad"><par n="initial-p"/><i>aimflé</i><par n="firé/ad__n_m"/></e>
    <e lm="comhfhogasú"><par n="initial-c"/><i>omhfhogas</i><par n="ór/ú__n_m"/></e>
    <e lm="aeradróm"><par n="initial-a"/><i>eradró</i><par n="to/m__n_m"/></e>
    <e lm="gaolmhaireacht"><par n="initial-g"/><i>aolmhaireacht</i><par n="eang__n_f"/></e>
    <e lm="mionóg"><par n="initial-m"/><i>ionó</i><par n="pó/g__n_f"/></e>
    <e lm="léim"><i>léim</i><par n="rím__n_f"/></e>
    <e lm="cró"><par n="initial-c"/><i>ró</i><par n="rá__n_m"/></e>
    <e lm="bórón"><par n="initial-b"/><i>óró</i><par n="Dú/n__n_m"/></e>
    <e lm="grinneall"><par n="initial-g"/><i>rinn</i><par n="im/eall__n_m"/></e>
    <e lm="fadálacht"><par n="initial-f"/><i>adálacht</i><par n="ócht__n_f"/></e>
    <e lm="gnólacht"><par n="initial-g"/><i>nólacht</i><par n="ab__n_m"/></e>
    <e lm="druncaeir"><par n="initial-d"/><i>runcae</i><par n="almó/ir__n_m"/></e>
    <e lm="Liobánach"><i>Liobána</i><par n="dú/ch__n_m"/></e>
    <e lm="Eala"><i>Eala</i><par n="lé__n_f"/></e>
    <e lm="pastal"><par n="initial-p"/><i>asta</i><par n="ó/l__n_m"/></e>
    <e lm="imrothlú"><par n="initial-i"/><i>mrothl</i><par n="ur/ú__n_m"/></e>
    <e lm="coimisiún"><par n="initial-c"/><i>oimisiú</i><par n="to/n__n_m"/></e>
    <e lm="naíolann"><i>naíola</i><par n="la/nn__n_f"/></e>
    <e lm="earótachas"><par n="initial-e"/><i>arótacha</i><par n="ú/s__n_m"/></e>
    <e lm="margadh"><par n="initial-m"/><i>arga</i><par n="Coga/dh__n_m"/></e>
    <e lm="aitheantóir"><par n="initial-a"/><i>itheantó</i><par n="almó/ir__n_m"/></e>
    <e lm="aicne"><par n="initial-a"/><i>icne</i><par n="lé__n_f"/></e>
    <e lm="dreigít"><par n="initial-d"/><i>reigít</i><par n="ítim__n_f"/></e>
    <e lm="cimeonó"><par n="initial-c"/><i>imeonó</i><par n="pá__n_m"/></e>
    <e lm="neamhréiteach"><i>neamhréit</i><par n="eit/each__n_m"/></e>
    <e lm="cadráil"><par n="initial-c"/><i>adrá</i><par n="fá/il__n_f"/></e>
    <e lm="griolladh"><par n="initial-g"/><i>rioll</i><par n="las/adh__n_m"/></e>
    <e lm="ciontacht"><par n="initial-c"/><i>iontacht</i><par n="ócht__n_f"/></e>
    <e lm="abhóg"><par n="initial-a"/><i>bhó</i><par n="pó/g__n_f"/></e>
    <e lm="ceannachán"><par n="initial-c"/><i>eannachá</i><par n="Dú/n__n_m"/></e>
    <e lm="gairmiúlacht"><par n="initial-g"/><i>airmiúlacht</i><par n="ócht__n_f"/></e>
    <e lm="bruithneoir"><par n="initial-b"/><i>ruithneo</i><par n="almó/ir__n_m"/></e>
    <e lm="faí"><par n="initial-f"/><i>aí</i><par n="faí__n_f"/></e>
    <e lm="ceasacht"><par n="initial-c"/><i>easacht</i><par n="ócht__n_f"/></e>
    <e lm="fonnadóir"><par n="initial-f"/><i>onnadó</i><par n="almó/ir__n_m"/></e>
    <e lm="príomhshráid"><par n="initial-p"/><i>ríomhshráid</i><par n="rím__n_f"/></e>
    <e lm="athleasú"><par n="initial-a"/><i>thleas</i><par n="ór/ú__n_m"/></e>
    <e lm="Dia"><par n="initial-D"/><i></i><par n="D/ia__n_m"/></e>
    <e lm="anás"><par n="initial-a"/><i>ná</i><par n="ú/s__n_m"/></e>
    <e lm="déchéileachas"><par n="initial-d"/><i>échéileacha</i><par n="ú/s__n_m"/></e>
    <e lm="ceolra"><par n="initial-c"/><i>eolra</i><par n="ápa__n_m"/></e>
    <e lm="cairtín"><par n="initial-c"/><i>airtín</i><par n="ápa__n_m"/></e>
    <e lm="adhmholadh"><par n="initial-a"/><i>dhmhol</i><par n="las/adh__n_m"/></e>
    <e lm="lánstaonadh"><i>lánstaon</i><par n="las/adh__n_m"/></e>
    <e lm="móinteach"><par n="initial-m"/><i>óint</i><par n="ib/each__n_m"/></e>
    <e lm="bandáil"><par n="initial-b"/><i>andá</i><par n="aná/il__n_f"/></e>
    <e lm="fabhcún"><par n="initial-f"/><i>abhcú</i><par n="to/n__n_m"/></e>
    <e lm="ainmníochas"><par n="initial-a"/><i>inmníocha</i><par n="ú/s__n_m"/></e>
    <e lm="fostóir"><par n="initial-f"/><i>ostó</i><par n="almó/ir__n_m"/></e>
    <e lm="maintín"><par n="initial-m"/><i>aintín</i><par n="ítim__n_f"/></e>
    <e lm="oireachas"><par n="initial-o"/><i>ireacha</i><par n="ú/s__n_m"/></e>
    <e lm="deachtafón"><par n="initial-d"/><i>eachtafó</i><par n="to/n__n_m"/></e>
    <e lm="drochghuí"><par n="initial-d"/><i>rochghuí</i><par n="brí__n_f"/></e>
    <e lm="húmas"><i>húma</i><par n="ú/s__n_m"/></e>
    <e lm="brobh"><par n="initial-b"/><i>ro</i><par n="cló/bh__n_m"/></e>
    <e lm="cáinteoireacht"><par n="initial-c"/><i>áinteoireacht</i><par n="ócht__n_f"/></e>
    <e lm="gortaíl"><par n="initial-g"/><i>ortaí</i><par n="tutaí/l__n_f"/></e>
    <e lm="eachmairt"><par n="initial-e"/><i>achmairt</i><par n="Tír__n_f"/></e>
    <e lm="bunchnoc"><par n="initial-b"/><i>unchno</i><par n="sa/c__n_m"/></e>
    <e lm="mún"><par n="initial-m"/><i>ú</i><par n="Dú/n__n_m"/></e>
    <e lm="faomhadh"><par n="initial-f"/><i>ao</i><par n="fao/mhadh__n_m"/></e>
    <e lm="formad"><par n="initial-f"/><i>orma</i><par n="do/d__n_m"/></e>
    <e lm="diomú"><par n="initial-d"/><i>iomú</i><par n="rú__n_m"/></e>
    <e lm="drúchtphointe"><par n="initial-d"/><i>rúchtphoint</i><par n="rig/e__n_m"/></e>
    <e lm="eibhear"><par n="initial-e"/><i>ibh</i><par n="F/ear__n_m"/></e>
    <e lm="múr"><par n="initial-m"/><i>ú</i><par n="mú/r__n_m"/></e>
    <e lm="mús"><par n="initial-m"/><i>ú</i><par n="gá/s__n_m"/></e>
    <e lm="clibirt"><par n="initial-c"/><i>libirt</i><par n="ítim__n_f"/></e>
    <e lm="goirmín"><par n="initial-g"/><i>oirmín</i><par n="ápa__n_m"/></e>
    <e lm="beocht"><par n="initial-b"/><i>eocht</i><par n="ócht__n_f"/></e>
    <e lm="Danmhairg"><par n="initial-D"/><i>anmhairg</i><par n="Tír__n_f"/></e>
    <e lm="déil"><par n="initial-d"/><i>éil</i><par n="Tír__n_f"/></e>
    <e lm="fosadh"><par n="initial-f"/><i>osa</i><par n="á/dh__n_m"/></e>
    <e lm="déanmhas"><par n="initial-d"/><i>éanmha</i><par n="ú/s__n_m"/></e>
    <e lm="bruithniú"><par n="initial-b"/><i>ruithni</i><par n="ídi/ú__n_m"/></e>
    <e lm="cnóire"><par n="initial-c"/><i>nóir</i><par n="rig/e__n_m"/></e>
    <e lm="gó"><par n="initial-g"/><i>ó</i><par n="lé__n_f"/></e>
    <e lm="iasaint"><par n="initial-i"/><i>asaint</i><par n="ítim__n_f"/></e>
    <e lm="raingléis"><i>raingléis</i><par n="ítim__n_f"/></e>
    <e lm="drumadóir"><par n="initial-d"/><i>rumadó</i><par n="almó/ir__n_m"/></e>
    <e lm="colúnra"><par n="initial-c"/><i>olúnra</i><par n="ápa__n_m"/></e>
    <e lm="friothálaí"><par n="initial-f"/><i>riothála</i><par n="n/í__n_m"/></e>
    <e lm="éastraigin"><par n="initial-é"/><i>astraigin</i><par n="Tír__n_f"/></e>
    <e lm="lorg"><i>lo</i><par n="lo/rg__n_m"/></e>
    <e lm="dosaen"><par n="initial-d"/><i>osaen</i><par n="dosaen__n_m"/></e>
    <e lm="mongús"><par n="initial-m"/><i>ongú</i><par n="gá/s__n_m"/></e>
    <e lm="marcóir"><par n="initial-m"/><i>arcó</i><par n="almó/ir__n_m"/></e>
    <e lm="jíons"><i>jíons</i><par n="rú__n_m"/></e>
    <e lm="leictreamaighnéad"><i>leictreamaighné</i><par n="firé/ad__n_m"/></e>
    <e lm="drithleog"><par n="initial-d"/><i>rithleo</i><par n="pó/g__n_f"/></e>
    <e lm="ciotrúntacht"><par n="initial-c"/><i>iotrúntacht</i><par n="ócht__n_f"/></e>
    <e lm="Naomhspiorad"><i>Naomhspiora</i><par n="do/d__n_m"/></e>
    <e lm="dufair"><par n="initial-d"/><i>ufair</i><par n="ítim__n_f"/></e>
    <e lm="leadaí"><i>leada</i><par n="n/í__n_m"/></e>
    <e lm="Geirsí"><par n="initial-G"/><i>eirsí</i><par n="lé__n_f"/></e>
    <e lm="Clochaois"><par n="initial-C"/><i>lochaois</i><par n="rím__n_f"/></e>
    <e lm="imleacán"><par n="initial-i"/><i>mleacá</i><par n="to/n__n_m"/></e>
    <e lm="anaiste"><par n="initial-a"/><i>naiste</i><par n="lé__n_f"/></e>
    <e lm="feadh"><par n="initial-f"/><i>eadh</i><par n="dul__n_m"/></e>
    <e lm="Airméin"><i>Airméin</i><par n="Tír__n_f"/></e>
    <e lm="ollphléasc"><par n="initial-o"/><i>llphlé</i><par n="ollphlé/asc__n_f"/></e>
    <e lm="morgadh"><par n="initial-m"/><i>org</i><par n="ob/adh__n_m"/></e>
    <e lm="lánsaol"><i>lánsao</i><par n="ó/l__n_m"/></e>
    <e lm="agallóir"><par n="initial-a"/><i>galló</i><par n="almó/ir__n_m"/></e>
    <e lm="nóva"><i>nóva</i><par n="ápa__n_m"/></e>
    <e lm="Giobráltar"><par n="initial-G"/><i>iobráltar</i><par n="rú__n_m"/></e>
    <e lm="longúinéir"><i>longúiné</i><par n="úiné/ir__n_m"/></e>
    <e lm="corrfholúntas"><par n="initial-c"/><i>orrfholúnta</i><par n="gá/s__n_m"/></e>
    <e lm="bóithrín"><par n="initial-b"/><i>óithrín</i><par n="ápa__n_m"/></e>
    <e lm="gúnga"><par n="initial-g"/><i>únga</i><par n="ápa__n_m"/></e>
    <e lm="béalóg"><par n="initial-b"/><i>éaló</i><par n="pó/g__n_f"/></e>
    <e lm="béalscaoilteacht"><par n="initial-b"/><i>éalscaoilteacht</i><par n="ócht__n_f"/></e>
    <e lm="fargán"><par n="initial-f"/><i>argá</i><par n="to/n__n_m"/></e>
    <e lm="finéal"><par n="initial-f"/><i>iné</i><par n="Bé/al__n_m"/></e>
    <e lm="manachas"><par n="initial-m"/><i>anacha</i><par n="ú/s__n_m"/></e>
    <e lm="gairtéar"><par n="initial-g"/><i>airté</i><par n="bé/ar__n_m"/></e>
    <e lm="camall"><par n="initial-c"/><i>ama</i><par n="to/ll__n_m"/></e>
    <e lm="bleachtaire"><par n="initial-b"/><i>leachtair</i><par n="rig/e__n_m"/></e>
    <e lm="gaibhniú"><par n="initial-g"/><i>aibhni</i><par n="ídi/ú__n_m"/></e>
    <e lm="marascal"><par n="initial-m"/><i>arasca</i><par n="bá/l__n_m"/></e>
    <e lm="Garda"><par n="initial-G"/><i>arda</i><par n="ápa__n_m"/></e>
    <e lm="cinedhíothú"><par n="initial-c"/><i>inedhíoth</i><par n="ór/ú__n_m"/></e>
    <e lm="Caintis"><par n="initial-C"/><i>aintis</i><par n="Tír__n_f"/></e>
    <e lm="arán"><par n="initial-a"/><i>rá</i><par n="Dú/n__n_m"/></e>
    <e lm="ardmholadh"><par n="initial-a"/><i>rdmhol</i><par n="pós/adh__n_m"/></e>
    <e lm="gró"><par n="initial-g"/><i>ró</i><par n="rá__n_m"/></e>
    <e lm="feabhas"><par n="initial-f"/><i>eabha</i><par n="ú/s__n_m"/></e>
    <e lm="anamóine"><par n="initial-a"/><i>namóin</i><par n="air/e__n_f"/></e>
    <e lm="bunleibhéal"><par n="initial-b"/><i>unleibhé</i><par n="idé/al__n_m"/></e>
    <e lm="máthairab"><par n="initial-m"/><i>áthairab</i><par n="eang__n_f"/></e>
    <e lm="coisbheart"><par n="initial-c"/><i>oisbh</i><par n="c/eart__n_m"/></e>
    <e lm="aontú"><par n="initial-a"/><i>ont</i><par n="ór/ú__n_m"/></e>
    <e lm="coinín"><par n="initial-c"/><i>oinín</i><par n="ápa__n_m"/></e>
    <e lm="caschlár"><par n="initial-c"/><i>aschlá</i><par n="ó/r__n_m"/></e>
    <e lm="crannaíl"><par n="initial-c"/><i>rannaí</i><par n="tutaí/l__n_f"/></e>
    <e lm="anagram"><par n="initial-a"/><i>nagra</i><par n="to/m__n_m"/></e>
    <e lm="fuarallas"><par n="initial-f"/><i>uaralla</i><par n="ú/s__n_m"/></e>
    <e lm="fíon"><par n="initial-f"/><i>íon</i><par n="fíon__n_m"/></e>
    <e lm="Máirt"><par n="initial-M"/><i>áirt</i><par n="faic__n_f"/></e>
    <e lm="fíonghort"><par n="initial-f"/><i>íongho</i><par n="go/rt__n_m"/></e>
    <e lm="rangabháil"><i>rangabhá</i><par n="aná/il__n_f"/></e>
    <e lm="fáistineach"><par n="initial-f"/><i>áistin</i><par n="ib/each__n_m"/></e>
    <e lm="Moldáiv"><par n="initial-M"/><i>oldáiv</i><par n="Tír__n_f"/></e>
    <e lm="athmhuintearas"><par n="initial-a"/><i>thmhuinteara</i><par n="ú/s__n_m"/></e>
    <e lm="prioslachán"><par n="initial-p"/><i>rioslachá</i><par n="to/n__n_m"/></e>
    <e lm="baitsiléireacht"><par n="initial-b"/><i>aitsiléireacht</i><par n="ócht__n_f"/></e>
    <e lm="comharthaíocht"><par n="initial-c"/><i>omharthaíocht</i><par n="ócht__n_f"/></e>
    <e lm="buaic"><par n="initial-b"/><i>uaic</i><par n="rím__n_f"/></e>
    <e lm="léirthuiscint"><i>léirthuisc</i><par n="léirthuisc/int__n_f"/></e>
    <e lm="ainmneach"><par n="initial-a"/><i>inmn</i><par n="ib/each__n_m"/></e>
    <e lm="Áidin"><i>Áidin</i><par n="lé__n_f"/></e>
    <e lm="ailléirge"><par n="initial-a"/><i>illéirg</i><par n="air/e__n_f"/></e>
    <e lm="dímhúineadh"><par n="initial-d"/><i>ímhúin</i><par n="síl/eadh__n_m"/></e>
    <e lm="rachtaíl"><i>rachtaí</i><par n="tutaí/l__n_f"/></e>
    <e lm="airtléire"><par n="initial-a"/><i>irtléire</i><par n="lé__n_f"/></e>
    <e lm="feidearálachas"><par n="initial-f"/><i>eidearálacha</i><par n="ú/s__n_m"/></e>
    <e lm="achtúire"><par n="initial-a"/><i>chtúir</i><par n="rig/e__n_m"/></e>
    <e lm="fonóta"><par n="initial-f"/><i>onóta</i><par n="ápa__n_m"/></e>
    <e lm="cróiseáil"><par n="initial-c"/><i>róiseá</i><par n="fá/il__n_f"/></e>
    <e lm="bláthnaid"><par n="initial-b"/><i>láthnaid</i><par n="ítim__n_f"/></e>
    <e lm="fairceallach"><par n="initial-f"/><i>aircealla</i><par n="dú/ch__n_m"/></e>
    <e lm="díograiseoir"><par n="initial-d"/><i>íograiseo</i><par n="almó/ir__n_m"/></e>
    <e lm="eangach"><par n="initial-e"/><i>anga</i><par n="sáfa/ch__n_f"/></e>
    <e lm="olldóiteán"><par n="initial-o"/><i>lldóiteá</i><par n="to/n__n_m"/></e>
    <e lm="mór-roinn"><par n="initial-m"/><i>ór-r</i><par n="for/oinn__n_f"/></e>
    <e lm="imscaradh"><par n="initial-i"/><i>mscar</i><par n="ob/adh__n_m"/></e>
    <e lm="eadráin"><par n="initial-e"/><i>adrá</i><par n="iomá/in__n_f"/></e>
    <e lm="mífheidhm"><par n="initial-m"/><i>ífheidhm</i><par n="rím__n_f"/></e>
    <e lm="íochtar"><par n="initial-í"/><i>ochta</i><par n="ó/r__n_m"/></e>
    <e lm="mím"><par n="initial-m"/><i>ím</i><par n="rím__n_f"/></e>
    <e lm="Polainnis"><par n="initial-P"/><i>olainnis</i><par n="Tír__n_f"/></e>
    <e lm="daltachas"><par n="initial-d"/><i>altacha</i><par n="ú/s__n_m"/></e>
    <e lm="púic"><par n="initial-p"/><i>úic</i><par n="rím__n_f"/></e>
    <e lm="oidhreachtúlacht"><par n="initial-o"/><i>idhreachtúlacht</i><par n="ócht__n_f"/></e>
    <e lm="greamaitheoir"><par n="initial-g"/><i>reamaitheo</i><par n="almó/ir__n_m"/></e>
    <e lm="ofráil"><par n="initial-o"/><i>frá</i><par n="aná/il__n_f"/></e>
    <e lm="aonréad"><par n="initial-a"/><i>onré</i><par n="firé/ad__n_m"/></e>
    <e lm="foroinn"><par n="initial-f"/><i>or</i><par n="for/oinn__n_f"/></e>
    <e lm="fichidí"><par n="initial-f"/><i>ichidí</i><par n="beola__n_m"/></e>
    <e lm="maintlín"><par n="initial-m"/><i>aintlín</i><par n="ápa__n_m"/></e>
    <e lm="mothú"><par n="initial-m"/><i>oth</i><par n="ór/ú__n_m"/></e>
    <e lm="críonlobhadh"><par n="initial-c"/><i>ríonlo</i><par n="sao/bhadh__n_m"/></e>
    <e lm="iontaobhaí"><par n="initial-i"/><i>ontaobha</i><par n="n/í__n_m"/></e>
    <e lm="aicsean"><par n="initial-a"/><i>ics</i><par n="mis/ean__n_m"/></e>
    <e lm="ceachair"><par n="initial-c"/><i>each</i><par n="cos/air__n_f"/></e>
    <e lm="péatar"><par n="initial-p"/><i>éata</i><par n="ú/r__n_m"/></e>
    <e lm="dea-iompar"><par n="initial-d"/><i>ea-iompa</i><par n="ú/r__n_m"/></e>
    <e lm="lorga"><i>lorga</i><par n="ola__n_f"/></e>
    <e lm="ceistneoir"><par n="initial-c"/><i>eistneo</i><par n="almó/ir__n_m"/></e>
    <e lm="rathúlacht"><i>rathúlacht</i><par n="ócht__n_f"/></e>
    <e lm="gealtacht"><par n="initial-g"/><i>ealtacht</i><par n="ócht__n_f"/></e>
    <e lm="niamhracht"><i>niamhracht</i><par n="ócht__n_f"/></e>
    <e lm="cáiníocóir"><par n="initial-c"/><i>áiníocó</i><par n="almó/ir__n_m"/></e>
    <e lm="coimhdeacht"><par n="initial-c"/><i>oimhdeacht</i><par n="ócht__n_f"/></e>
    <e lm="leathstad"><i>leathstad</i><par n="sé__n_m"/></e>
    <e lm="gráiniúlacht"><par n="initial-g"/><i>ráiniúlacht</i><par n="eang__n_f"/></e>
    <e lm="lántosaí"><i>lántosa</i><par n="n/í__n_m"/></e>
    <e lm="coisíocht"><par n="initial-c"/><i>oisíocht</i><par n="ócht__n_f"/></e>
    <e lm="dromhlach"><par n="initial-d"/><i>romhla</i><par n="dú/ch__n_m"/></e>
    <e lm="oscailteacht"><par n="initial-o"/><i>scailteacht</i><par n="ócht__n_f"/></e>
    <e lm="cineál"><par n="initial-c"/><i>ineá</i><par n="cineá/l__n_m"/></e>
    <e lm="láimhsiú"><i>láimhsi</i><par n="ídi/ú__n_m"/></e>
    <e lm="dó-ola"><par n="initial-d"/><i>ó-ola</i><par n="lé__n_f"/></e>
    <e lm="daonacmhainní"><par n="initial-d"/><i>aonacmhainní</i><par n="annála__n_f"/></e>
    <e lm="ceobháisteach"><par n="initial-c"/><i>eobháist</i><par n="rís/each__n_f"/></e>
    <e lm="oinniún"><par n="initial-o"/><i>inniú</i><par n="to/n__n_m"/></e>
    <e lm="disléicse"><par n="initial-d"/><i>isléicse</i><par n="lé__n_f"/></e>
    <e lm="drúis"><par n="initial-d"/><i>rúis</i><par n="Tír__n_f"/></e>
    <e lm="airne"><par n="initial-a"/><i>irn</i><par n="air/e__n_f"/></e>
    <e lm="Múrach"><par n="initial-M"/><i>úra</i><par n="dú/ch__n_m"/></e>
    <e lm="luascadán"><i>luascadá</i><par n="to/n__n_m"/></e>
    <e lm="éagothroime"><par n="initial-é"/><i>agothroim</i><par n="air/e__n_f"/></e>
    <e lm="goile"><par n="initial-g"/><i>oil</i><par n="rig/e__n_m"/></e>
    <e lm="aislingeacht"><par n="initial-a"/><i>islingeacht</i><par n="ócht__n_f"/></e>
    <e lm="Beinidicteach"><par n="initial-B"/><i>einidict</i><par n="ib/each__n_m"/></e>
    <e lm="Iamáice"><i>Iamáice</i><par n="lé__n_f"/></e>
    <e lm="cosaráil"><par n="initial-c"/><i>osará</i><par n="fá/il__n_f"/></e>
    <e lm="leathdhosaen"><i>leathdhosaen</i><par n="dosaen__n_m"/></e>
    <e lm="friochadh"><par n="initial-f"/><i>rioch</i><par n="las/adh__n_m"/></e>
    <e lm="Iúgslaiv"><i>Iúgslaiv</i><par n="Tír__n_f"/></e>
    <e lm="deochain"><par n="initial-d"/><i>eochain</i><par n="rú__n_m"/></e>
    <e lm="caidhleadh"><par n="initial-c"/><i>aidh</i><par n="caidh/leadh__n_m"/></e>
    <e lm="éasc"><par n="initial-é"/><i></i><par n="é/asc__n_m"/></e>
    <e lm="Cóbanhávan"><par n="initial-C"/><i>óbanhávan</i><par n="rú__n_m"/></e>
    <e lm="gannchothú"><par n="initial-g"/><i>annchoth</i><par n="ór/ú__n_m"/></e>
    <e lm="fo-bhall"><par n="initial-f"/><i>o-bha</i><par n="to/ll__n_m"/></e>
    <e lm="abhlóireacht"><par n="initial-a"/><i>bhlóireacht</i><par n="ócht__n_f"/></e>
    <e lm="grábháil"><par n="initial-g"/><i>rábhá</i><par n="fá/il__n_f"/></e>
    <e lm="aduaine"><par n="initial-a"/><i>duaine</i><par n="lé__n_f"/></e>
    <e lm="laíon"><i>laí</i><par n="laí/on__n_m"/></e>
    <e lm="raimleáil"><i>raimleá</i><par n="fá/il__n_f"/></e>
    <e lm="aicmíocht"><par n="initial-a"/><i>icmíocht</i><par n="ócht__n_f"/></e>
    <e lm="digitiú"><par n="initial-d"/><i>igiti</i><par n="ídi/ú__n_m"/></e>
    <e lm="poblachtach"><par n="initial-p"/><i>oblachta</i><par n="dú/ch__n_m"/></e>
    <e lm="beannacht"><par n="initial-b"/><i>eannacht</i><par n="eang__n_f"/></e>
    <e lm="acraíocht"><par n="initial-a"/><i>craíocht</i><par n="ócht__n_f"/></e>
    <e lm="lamháltas"><i>lamhálta</i><par n="gá/s__n_m"/></e>
    <e lm="Iolar"><i>Iola</i><par n="ú/r__n_m"/></e>
    <e lm="eisiachtain"><par n="initial-e"/><i>isiachta</i><par n="iomá/in__n_f"/></e>
    <e lm="leathlá"><i>leathl</i><par n="breacl/á__n_m"/></e>
    <e lm="bambú"><par n="initial-b"/><i>ambú</i><par n="pá__n_m"/></e>
    <e lm="céadú"><par n="initial-c"/><i>éad</i><par n="ur/ú__n_m"/></e>
    <e lm="dúshnámh"><par n="initial-d"/><i>úshnámh</i><par n="dul__n_m"/></e>
    <e lm="geafar"><par n="initial-g"/><i>eafa</i><par n="ó/r__n_m"/></e>
    <e lm="mionán"><par n="initial-m"/><i>ioná</i><par n="to/n__n_m"/></e>
    <e lm="beartchód"><par n="initial-b"/><i>eartchó</i><par n="ú/d__n_m"/></e>
    <e lm="leabharliosta"><i>leabharliosta</i><par n="ápa__n_m"/></e>
    <e lm="frithchaiteoir"><par n="initial-f"/><i>rithchaiteo</i><par n="almó/ir__n_m"/></e>
    <e lm="Caolas"><par n="initial-C"/><i>aola</i><par n="ú/s__n_m"/></e>
    <e lm="conslaod"><par n="initial-c"/><i>onslao</i><par n="do/d__n_m"/></e>
    <e lm="fabhraíocht"><par n="initial-f"/><i>abhraíocht</i><par n="ócht__n_f"/></e>
    <e lm="mealltóir"><par n="initial-m"/><i>ealltó</i><par n="almó/ir__n_m"/></e>
    <e lm="meitéareolaí"><par n="initial-m"/><i>eitéareola</i><par n="n/í__n_m"/></e>
    <e lm="comhchainteoir"><par n="initial-c"/><i>omhchainteo</i><par n="almó/ir__n_m"/></e>
    <e lm="rannadóir"><i>rannadó</i><par n="almó/ir__n_m"/></e>
    <e lm="Polainn"><par n="initial-P"/><i>olainn</i><par n="Tír__n_f"/></e>
    <e lm="míleatach"><par n="initial-m"/><i>íleata</i><par n="dú/ch__n_m"/></e>
    <e lm="daorbhreith"><par n="initial-d"/><i>aorbhreith</i><par n="rím__n_f"/></e>
    <e lm="monaíocht"><par n="initial-m"/><i>onaíocht</i><par n="ócht__n_f"/></e>
    <e lm="eang"><par n="initial-e"/><i>ang</i><par n="eang__n_f"/></e>
    <e lm="bogán"><par n="initial-b"/><i>ogá</i><par n="to/n__n_m"/></e>
    <e lm="breaceolas"><par n="initial-b"/><i>reaceola</i><par n="ú/s__n_m"/></e>
    <e lm="garbhóg"><par n="initial-g"/><i>arbhó</i><par n="pó/g__n_f"/></e>
    <e lm="páirtaimsir"><par n="initial-p"/><i>áirtaimsir</i><par n="Tír__n_f"/></e>
    <e lm="antashubstaint"><par n="initial-a"/><i>ntashubstaint</i><par n="ítim__n_f"/></e>
    <e lm="cosliacht"><par n="initial-c"/><i>osliacht</i><par n="ócht__n_f"/></e>
    <e lm="bealach"><par n="initial-b"/><i>eala</i><par n="uala/ch__n_m"/></e>
    <e lm="fíric"><par n="initial-f"/><i>íric</i><par n="ítim__n_f"/></e>
    <e lm="bogás"><par n="initial-b"/><i>ogá</i><par n="ú/s__n_m"/></e>
    <e lm="cábóg"><par n="initial-c"/><i>ábó</i><par n="pó/g__n_f"/></e>
    <e lm="aghlot"><par n="initial-a"/><i>ghlo</i><par n="aghlo/t__n_m"/></e>
    <e lm="Eagraíocht"><i>Eagraíocht</i><par n="ócht__n_f"/></e>
    <e lm="comhthreomhaireacht"><par n="initial-c"/><i>omhthreomhaireacht</i><par n="ócht__n_f"/></e>
    <e lm="caoi"><par n="initial-c"/><i>a</i><par n="ca/oi__n_f"/></e>
    <e lm="lámhchuimilt"><i>lámhchuimilt</i><par n="Tír__n_f"/></e>
    <e lm="caol"><par n="initial-c"/><i>ao</i><par n="á/l__n_m"/></e>
    <e lm="fo-phróiseas"><par n="initial-f"/><i>o-phróis</i><par n="éit/eas__n_m"/></e>
    <e lm="céasadh"><par n="initial-c"/><i>éas</i><par n="céas/adh__n_m"/></e>
    <e lm="bróidnéireacht"><par n="initial-b"/><i>róidnéireacht</i><par n="ócht__n_f"/></e>
    <e lm="cibeal"><par n="initial-c"/><i>ibeal</i><par n="dul__n_m"/></e>
    <e lm="caor"><par n="initial-c"/><i>ao</i><par n="cao/r__n_f"/></e>
    <e lm="duaithníocht"><par n="initial-d"/><i>uaithníocht</i><par n="ócht__n_f"/></e>
    <e lm="Cugais"><par n="initial-C"/><i>ugais</i><par n="lé__n_f"/></e>
    <e lm="cruinnithe"><par n="initial-c"/><i>ruinnithe</i><par n="ba__n_m"/></e>
    <e lm="meabhrán"><par n="initial-m"/><i>eabhrá</i><par n="to/n__n_m"/></e>
    <e lm="deatú"><par n="initial-d"/><i>eat</i><par n="ór/ú__n_m"/></e>
    <e lm="comhoiriúint"><par n="initial-c"/><i>omhoiriú</i><par n="éasú/int__n_f"/></e>
    <e lm="inphrionta"><par n="initial-i"/><i>nphrionta</i><par n="ápa__n_m"/></e>
    <e lm="cnagaide"><par n="initial-c"/><i>nagaid</i><par n="rig/e__n_m"/></e>
    <e lm="mortabháil"><par n="initial-m"/><i>ortabhá</i><par n="fá/il__n_f"/></e>
    <e lm="leithne"><i>leithne</i><par n="lé__n_f"/></e>
    <e lm="pápacht"><par n="initial-p"/><i>ápacht</i><par n="ócht__n_f"/></e>
    <e lm="liúdaí"><i>liúda</i><par n="n/í__n_m"/></e>
    <e lm="polaitiú"><par n="initial-p"/><i>olaiti</i><par n="ídi/ú__n_m"/></e>
    <e lm="bailitheoir"><par n="initial-b"/><i>ailitheo</i><par n="almó/ir__n_m"/></e>
    <e lm="anaireicse"><par n="initial-a"/><i>naireicse</i><par n="lé__n_f"/></e>
    <e lm="lingeadh"><i>ling</i><par n="táir/eadh__n_m"/></e>
    <e lm="foghlaí"><par n="initial-f"/><i>oghla</i><par n="n/í__n_m"/></e>
    <e lm="ísleacht"><par n="initial-í"/><i>sleacht</i><par n="eang__n_f"/></e>
    <e lm="liag"><i>l</i><par n="l/iag__n_f"/></e>
    <e lm="briseán"><par n="initial-b"/><i>riseá</i><par n="to/n__n_m"/></e>
    <e lm="meaisín"><par n="initial-m"/><i>eaisín</i><par n="ápa__n_m"/></e>
    <e lm="laofheoil"><i>laofheo</i><par n="fá/il__n_f"/></e>
    <e lm="Córan"><par n="initial-C"/><i>óran</i><par n="rú__n_m"/></e>
    <e lm="leicneán"><i>leicneá</i><par n="to/n__n_m"/></e>
    <e lm="frithghealltanas"><par n="initial-f"/><i>rithghealltana</i><par n="gá/s__n_m"/></e>
    <e lm="eochraí"><par n="initial-e"/><i>ochraí</i><par n="lé__n_f"/></e>
    <e lm="grianchloch"><par n="initial-g"/><i>rianchlo</i><par n="lu/ch__n_f"/></e>
    <e lm="geanmnach"><par n="initial-g"/><i>eanmna</i><par n="dú/ch__n_m"/></e>
    <e lm="anabaíocht"><par n="initial-a"/><i>nabaíocht</i><par n="ócht__n_f"/></e>
    <e lm="Bunreacht"><par n="initial-B"/><i>unreacht</i><par n="dul__n_m"/></e>
    <e lm="Mandáil"><par n="initial-M"/><i>andá</i><par n="fá/il__n_f"/></e>
    <e lm="húda"><i>húda</i><par n="ápa__n_m"/></e>
    <e lm="goróir"><par n="initial-g"/><i>oró</i><par n="almó/ir__n_m"/></e>
    <e lm="caismír"><par n="initial-c"/><i>aismír</i><par n="Tír__n_f"/></e>
    <e lm="preabchlár"><par n="initial-p"/><i>reabchlá</i><par n="ó/r__n_m"/></e>
    <e lm="monailit"><par n="initial-m"/><i>onailit</i><par n="ítim__n_f"/></e>
    <e lm="araid"><par n="initial-a"/><i>raid</i><par n="ítim__n_f"/></e>
    <e lm="cnádán"><par n="initial-c"/><i>nádá</i><par n="to/n__n_m"/></e>
    <e lm="comharsanach"><par n="initial-c"/><i>omharsana</i><par n="dú/ch__n_m"/></e>
    <e lm="Búidis"><par n="initial-B"/><i>úidis</i><par n="Tír__n_f"/></e>
    <e lm="cambús"><par n="initial-c"/><i>ambú</i><par n="ú/s__n_m"/></e>
    <e lm="measúnú"><par n="initial-m"/><i>easún</i><par n="ur/ú__n_m"/></e>
    <e lm="langa"><i>langa</i><par n="ápa__n_m"/></e>
    <e lm="buaiceas"><par n="initial-b"/><i>uaic</i><par n="éit/eas__n_m"/></e>
    <e lm="poncaíocht"><par n="initial-p"/><i>oncaíocht</i><par n="ócht__n_f"/></e>
    <e lm="billéad"><par n="initial-b"/><i>illé</i><par n="firé/ad__n_m"/></e>
    <e lm="ómra"><par n="initial-ó"/><i>mra</i><par n="rú__n_m"/></e>
    <e lm="ócht"><par n="initial-ó"/><i>cht</i><par n="ócht__n_f"/></e>
    <e lm="incriptiúchán"><par n="initial-i"/><i>ncriptiúchá</i><par n="Dú/n__n_m"/></e>
    <e lm="meabhrachán"><par n="initial-m"/><i>eabhrachá</i><par n="to/n__n_m"/></e>
    <e lm="bocsáil"><par n="initial-b"/><i>ocsá</i><par n="fá/il__n_f"/></e>
    <e lm="Muscáit"><par n="initial-M"/><i>uscáit</i><par n="Tír__n_f"/></e>
    <e lm="bogoighear"><par n="initial-b"/><i>ogoigh</i><par n="F/ear__n_m"/></e>
    <e lm="blaisféim"><par n="initial-b"/><i>laisféim</i><par n="ítim__n_f"/></e>
    <e lm="búmaraing"><par n="initial-b"/><i>úmaraing</i><par n="ítim__n_f"/></e>
    <e lm="dusta"><par n="initial-d"/><i>usta</i><par n="rú__n_m"/></e>
    <e lm="Máratáin"><par n="initial-M"/><i>áratáin</i><par n="Tír__n_f"/></e>
    <e lm="iallach"><par n="initial-i"/><i>alla</i><par n="dú/ch__n_m"/></e>
    <e lm="fócasú"><par n="initial-f"/><i>ócas</i><par n="ór/ú__n_m"/></e>
    <e lm="Bord"><par n="initial-B"/><i>o</i><par n="O/rd__n_m"/></e>
    <e lm="ladhróg"><i>ladhró</i><par n="pó/g__n_f"/></e>
    <e lm="cnoga"><par n="initial-c"/><i>noga</i><par n="ápa__n_m"/></e>
    <e lm="idirghníomhaíocht"><par n="initial-i"/><i>dirghníomhaíocht</i><par n="ócht__n_f"/></e>
    <e lm="ilspíosra"><par n="initial-i"/><i>lspíosra</i><par n="rú__n_m"/></e>
    <e lm="fuascailt"><par n="initial-f"/><i>uascailt</i><par n="ítim__n_f"/></e>
    <e lm="gliogar"><par n="initial-g"/><i>lioga</i><par n="ú/r__n_m"/></e>
    <e lm="cuingriú"><par n="initial-c"/><i>uingri</i><par n="ídi/ú__n_m"/></e>
    <e lm="GaelSaoire"><par n="initial-G"/><i>aelSaoire</i><par n="lé__n_f"/></e>
    <e lm="pontaif"><par n="initial-p"/><i>ontaif</i><par n="ápa__n_m"/></e>
    <e lm="ciall"><par n="initial-c"/><i></i><par n="c/iall__n_f"/></e>
    <e lm="allait"><par n="initial-a"/><i>llait</i><par n="ítim__n_f"/></e>
    <e lm="clárú"><par n="initial-c"/><i>lár</i><par n="ór/ú__n_m"/></e>
    <e lm="eitlíocht"><par n="initial-e"/><i>itlíocht</i><par n="ócht__n_f"/></e>
    <e lm="mionchruinneas"><par n="initial-m"/><i>ionchruinn</i><par n="imr/eas__n_m"/></e>
    <e lm="díon"><par n="initial-d"/><i>í</i><par n="lí/on__n_m"/></e>
    <e lm="feargacht"><par n="initial-f"/><i>eargacht</i><par n="ócht__n_f"/></e>
    <e lm="buailteoir"><par n="initial-b"/><i>uailteo</i><par n="almó/ir__n_m"/></e>
    <e lm="creidiúint"><par n="initial-c"/><i>reidiú</i><par n="éasú/int__n_f"/></e>
    <e lm="biotúman"><par n="initial-b"/><i>iotúma</i><par n="Dú/n__n_m"/></e>
    <e lm="líreacán"><i>líreacá</i><par n="to/n__n_m"/></e>
    <e lm="cúlgharda"><par n="initial-c"/><i>úlgharda</i><par n="ápa__n_m"/></e>
    <e lm="analach"><par n="initial-a"/><i>nala</i><par n="sáfa/ch__n_f"/></e>
    <e lm="nuasachán"><i>nuasachá</i><par n="to/n__n_m"/></e>
    <e lm="portaireacht"><par n="initial-p"/><i>ortaireacht</i><par n="ócht__n_f"/></e>
    <e lm="gnó"><par n="initial-g"/><i>nó</i><par n="gnó__n_m"/></e>
    <e lm="athionchollú"><par n="initial-a"/><i>thioncholl</i><par n="ór/ú__n_m"/></e>
    <e lm="cinseal"><par n="initial-c"/><i>ins</i><par n="g/eal__n_m"/></e>
    <e lm="obráid"><par n="initial-o"/><i>bráid</i><par n="ítim__n_f"/></e>
    <e lm="físeán"><par n="initial-f"/><i>íseá</i><par n="to/n__n_m"/></e>
    <e lm="crosáil"><par n="initial-c"/><i>rosá</i><par n="fá/il__n_f"/></e>
    <e lm="comhaltas"><par n="initial-c"/><i>omhalta</i><par n="ú/s__n_m"/></e>
    <e lm="nuachtlitir"><i>nuachtlitir</i><par n="Inse__n_f"/></e>
    <e lm="crosáid"><par n="initial-c"/><i>rosáid</i><par n="ítim__n_f"/></e>
    <e lm="gné"><par n="initial-g"/><i>né</i><par n="bé__n_f"/></e>
    <e lm="craoltóireacht"><par n="initial-c"/><i>raoltóireacht</i><par n="ócht__n_f"/></e>
    <e lm="leibhéal"><i>leibhé</i><par n="idé/al__n_m"/></e>
    <e lm="aistreog"><par n="initial-a"/><i>istreo</i><par n="pó/g__n_f"/></e>
    <e lm="gondala"><par n="initial-g"/><i>ondala</i><par n="ápa__n_m"/></e>
    <e lm="agall"><par n="initial-a"/><i>ga</i><par n="aga/ll__n_f"/></e>
    <e lm="Laois"><i>Laois</i><par n="Tír__n_f"/></e>
    <e lm="diminsean"><par n="initial-d"/><i>imins</i><par n="mis/ean__n_m"/></e>
    <e lm="ceathrachaidí"><par n="initial-c"/><i>eathrachaidí</i><par n="beola__n_m"/></e>
    <e lm="clibín"><par n="initial-c"/><i>libín</i><par n="ápa__n_m"/></e>
    <e lm="bolgóid"><par n="initial-b"/><i>olgóid</i><par n="ítim__n_f"/></e>
    <e lm="dathú"><par n="initial-d"/><i>ath</i><par n="ór/ú__n_m"/></e>
    <e lm="fiúntas"><par n="initial-f"/><i>iúnta</i><par n="ú/s__n_m"/></e>
    <e lm="buantonn"><par n="initial-b"/><i>uanto</i><par n="buanto/nn__n_f"/></e>
    <e lm="drochmhúineadh"><par n="initial-d"/><i>rochmhúin</i><par n="síl/eadh__n_m"/></e>
    <e lm="beilt"><par n="initial-b"/><i>eilt</i><par n="rím__n_f"/></e>
    <e lm="míchreidiúint"><par n="initial-m"/><i>íchreidiú</i><par n="iomá/int__n_f"/></e>
    <e lm="froga"><par n="initial-f"/><i>roga</i><par n="ápa__n_m"/></e>
    <e lm="feod"><par n="initial-f"/><i>eo</i><par n="ú/d__n_m"/></e>
    <e lm="géim"><par n="initial-g"/><i>éim</i><par n="rím__n_f"/></e>
    <e lm="géim"><par n="initial-g"/><i>éim</i><par n="rú__n_m"/></e>
    <e lm="calcaire"><par n="initial-c"/><i>alcair</i><par n="rig/e__n_m"/></e>
    <e lm="aondiachas"><par n="initial-a"/><i>ondiacha</i><par n="ú/s__n_m"/></e>
    <e lm="iontaoibh"><par n="initial-i"/><i>ontaoibh</i><par n="Tír__n_f"/></e>
    <e lm="oibiachtúlacht"><par n="initial-o"/><i>ibiachtúlacht</i><par n="ócht__n_f"/></e>
    <e lm="asarlaíocht"><par n="initial-a"/><i>sarlaíocht</i><par n="ócht__n_f"/></e>
    <e lm="Íoslainn"><i>Íoslainn</i><par n="Tír__n_f"/></e>
    <e lm="foracan"><par n="initial-f"/><i>oraca</i><par n="Dú/n__n_m"/></e>
    <e lm="idirghníomhú"><par n="initial-i"/><i>dirghníomh</i><par n="ór/ú__n_m"/></e>
    <e lm="mearchuimhne"><par n="initial-m"/><i>earchuimhne</i><par n="lé__n_f"/></e>
    <e lm="padhsán"><par n="initial-p"/><i>adhsá</i><par n="to/n__n_m"/></e>
    <e lm="naíonra"><i>naíonra</i><par n="ápa__n_m"/></e>
    <e lm="caismirt"><par n="initial-c"/><i>aismirt</i><par n="ítim__n_f"/></e>
    <e lm="gáirsiúlacht"><par n="initial-g"/><i>áirsiúlacht</i><par n="ócht__n_f"/></e>
    <e lm="eitleoireacht"><par n="initial-e"/><i>itleoireacht</i><par n="ócht__n_f"/></e>
    <e lm="coilleadh"><par n="initial-c"/><i>oill</i><par n="síl/eadh__n_m"/></e>
    <e lm="druidim"><par n="initial-d"/><i>ruidim</i><par n="Tír__n_f"/></e>
    <e lm="ainnise"><par n="initial-a"/><i>innise</i><par n="lé__n_f"/></e>
    <e lm="dathadóireacht"><par n="initial-d"/><i>athadóireacht</i><par n="ócht__n_f"/></e>
    <e lm="leithlí"><i>leithlí</i><par n="lé__n_f"/></e>
    <e lm="dialóg"><par n="initial-d"/><i>ialó</i><par n="pó/g__n_f"/></e>
    <e lm="míchomhairle"><par n="initial-m"/><i>íchomhairle</i><par n="lé__n_f"/></e>
    <e lm="camras"><par n="initial-c"/><i>amra</i><par n="ú/s__n_m"/></e>
    <e lm="doilfeoir"><par n="initial-d"/><i>oilfeo</i><par n="almó/ir__n_m"/></e>
    <e lm="domhnán"><par n="initial-d"/><i>omhná</i><par n="to/n__n_m"/></e>
    <e lm="pearsantacht"><par n="initial-p"/><i>earsantacht</i><par n="ócht__n_f"/></e>
    <e lm="corrmhéar"><par n="initial-c"/><i>orrmhé</i><par n="mé/ar__n_f"/></e>
    <e lm="bunsop"><par n="initial-b"/><i>unso</i><par n="so/p__n_m"/></e>
    <e lm="dath"><par n="initial-d"/><i>ath</i><par n="am__n_m"/></e>
    <e lm="aice"><par n="initial-a"/><i>ic</i><par n="air/e__n_f"/></e>
    <e lm="palandróm"><par n="initial-p"/><i>alandró</i><par n="to/m__n_m"/></e>
    <e lm="Giúdais"><par n="initial-G"/><i>iúdais</i><par n="Tír__n_f"/></e>
    <e lm="husár"><i>husá</i><par n="ó/r__n_m"/></e>
    <e lm="heitrighnéasach"><i>heitrighnéasa</i><par n="dú/ch__n_m"/></e>
    <e lm="díolamóir"><par n="initial-d"/><i>íolamó</i><par n="almó/ir__n_m"/></e>
    <e lm="dígeann"><par n="initial-d"/><i>íg</i><par n="díg/eann__n_m"/></e>
    <e lm="ceallóg"><par n="initial-c"/><i>ealló</i><par n="pó/g__n_f"/></e>
    <e lm="craimpiasc"><par n="initial-c"/><i>raimp</i><par n="gaill/iasc__n_m"/></e>
    <e lm="atáirgeadh"><par n="initial-a"/><i>táirg</i><par n="táir/eadh__n_m"/></e>
    <e lm="druilire"><par n="initial-d"/><i>ruilir</i><par n="rig/e__n_m"/></e>
    <e lm="dinimic"><par n="initial-d"/><i>inimic</i><par n="Tír__n_f"/></e>
    <e lm="corraí"><par n="initial-c"/><i>orra</i><par n="corra/í__n_m"/></e>
    <e lm="bearrán"><par n="initial-b"/><i>earrá</i><par n="Dú/n__n_m"/></e>
    <e lm="anairt"><par n="initial-a"/><i>nairt</i><par n="ítim__n_f"/></e>
    <e lm="dódó"><par n="initial-d"/><i>ódó</i><par n="pá__n_m"/></e>
    <e lm="earralann"><par n="initial-e"/><i>arrala</i><par n="la/nn__n_f"/></e>
    <e lm="coimhdire"><par n="initial-c"/><i>oimhdir</i><par n="rig/e__n_m"/></e>
    <e lm="comhthéacs"><par n="initial-c"/><i>omhthéacs</i><par n="sé__n_m"/></e>
    <e lm="cuachóg"><par n="initial-c"/><i>uachó</i><par n="pó/g__n_f"/></e>
    <e lm="poibleacánach"><par n="initial-p"/><i>oibleacána</i><par n="dú/ch__n_m"/></e>
    <e lm="popchultúr"><par n="initial-p"/><i>opchultú</i><par n="ú/r__n_m"/></e>
    <e lm="glaicín"><par n="initial-g"/><i>laicín</i><par n="ápa__n_m"/></e>
    <e lm="briosclán"><par n="initial-b"/><i>riosclá</i><par n="Dú/n__n_m"/></e>
    <e lm="jib"><i>jib</i><par n="rím__n_f"/></e>
    <e lm="loighic"><i>loigh</i><par n="loigh/ic__n_f"/></e>
    <e lm="grathain"><par n="initial-g"/><i>rathain</i><par n="Tír__n_f"/></e>
    <e lm="lobhadh"><i>lobha</i><par n="á/dh__n_m"/></e>
    <e lm="athscrúdú"><par n="initial-a"/><i>thscrúd</i><par n="ór/ú__n_m"/></e>
    <e lm="maorgacht"><par n="initial-m"/><i>aorgacht</i><par n="ócht__n_f"/></e>
    <e lm="aisréad"><par n="initial-a"/><i>isré</i><par n="firé/ad__n_m"/></e>
    <e lm="ardbhrú"><par n="initial-a"/><i>rdbhrú</i><par n="pá__n_m"/></e>
    <e lm="loine"><i>loin</i><par n="air/e__n_f"/></e>
    <e lm="diallait"><par n="initial-d"/><i>iallait</i><par n="ítim__n_f"/></e>
    <e lm="leibide"><i>leibid</i><par n="air/e__n_f"/></e>
    <e lm="insíothlú"><par n="initial-i"/><i>nsíothl</i><par n="ór/ú__n_m"/></e>
    <e lm="ainriail"><par n="initial-a"/><i>inria</i><par n="cú/il__n_f"/></e>
    <e lm="gealladh"><par n="initial-g"/><i>eall</i><par n="las/adh__n_m"/></e>
    <e lm="Liospóin"><i>Liospóin</i><par n="lé__n_f"/></e>
    <e lm="portfheadaíl"><par n="initial-p"/><i>ortfheadaí</i><par n="tutaí/l__n_f"/></e>
    <e lm="crógacht"><par n="initial-c"/><i>rógacht</i><par n="ócht__n_f"/></e>
    <e lm="eachtraí"><par n="initial-e"/><i>achtra</i><par n="n/í__n_m"/></e>
    <e lm="gluaisne"><par n="initial-g"/><i>luaisne</i><par n="lé__n_f"/></e>
    <e lm="carrfón"><par n="initial-c"/><i>arrfó</i><par n="to/n__n_m"/></e>
    <e lm="cléata"><par n="initial-c"/><i>léata</i><par n="ápa__n_m"/></e>
    <e lm="breacaire"><par n="initial-b"/><i>reacair</i><par n="rig/e__n_m"/></e>
    <e lm="cánóg"><par n="initial-c"/><i>ánó</i><par n="pó/g__n_f"/></e>
    <e lm="athchoilltiú"><par n="initial-a"/><i>thchoillti</i><par n="ídi/ú__n_m"/></e>
    <e lm="dea-mheas"><par n="initial-d"/><i>ea-mheas</i><par n="dul__n_m"/></e>
    <e lm="dide"><par n="initial-d"/><i>id</i><par n="air/e__n_f"/></e>
    <e lm="Oirísis"><i>Oirísis</i><par n="Tír__n_f"/></e>
    <e lm="meirbhe"><par n="initial-m"/><i>eirbhe</i><par n="lé__n_f"/></e>
    <e lm="micreascannán"><par n="initial-m"/><i>icreascanná</i><par n="to/n__n_m"/></e>
    <e lm="gránáid"><par n="initial-g"/><i>ránáid</i><par n="ítim__n_f"/></e>
    <e lm="fritocsain"><par n="initial-f"/><i>ritocsain</i><par n="ítim__n_f"/></e>
    <e lm="géibheannach"><par n="initial-g"/><i>éibheanna</i><par n="dú/ch__n_m"/></e>
    <e lm="plástráil"><par n="initial-p"/><i>lástrá</i><par n="fá/il__n_f"/></e>
    <e lm="ailpíneach"><par n="initial-a"/><i>ilpín</i><par n="ib/each__n_m"/></e>
    <e lm="páistín"><par n="initial-p"/><i>áistín</i><par n="ápa__n_m"/></e>
    <e lm="coirleach"><par n="initial-c"/><i>oirl</i><par n="rís/each__n_f"/></e>
    <e lm="ceárta"><par n="initial-c"/><i>eárta</i><par n="ola__n_f"/></e>
    <e lm="Éisc"><i>Éisc</i><par n="ba__n_m"/></e>
    <e lm="marsantas"><par n="initial-m"/><i>arsanta</i><par n="gá/s__n_m"/></e>
    <e lm="múráil"><par n="initial-m"/><i>úrá</i><par n="fá/il__n_f"/></e>
    <e lm="leictreachas"><i>leictreacha</i><par n="ú/s__n_m"/></e>
    <e lm="daonra"><par n="initial-d"/><i>aonra</i><par n="ápa__n_m"/></e>
    <e lm="astitim"><par n="initial-a"/><i>stitim</i><par n="Tír__n_f"/></e>
    <e lm="domhantarraingt"><par n="initial-d"/><i>omhantarraingt</i><par n="fulaingt__n_f"/></e>
    <e lm="brúchtanna"><par n="initial-b"/><i>rúchtanna</i><par n="ba__n_m"/></e>
    <e lm="patrarc"><par n="initial-p"/><i>atrarc</i><par n="cniog__n_m"/></e>
    <e lm="ablach"><par n="initial-a"/><i>bla</i><par n="dú/ch__n_m"/></e>
    <e lm="Maorais"><par n="initial-M"/><i>aorais</i><par n="Tír__n_f"/></e>
    <e lm="comhdhearcadh"><par n="initial-c"/><i>omhdhearca</i><par n="á/dh__n_m"/></e>
    <e lm="morchal"><par n="initial-m"/><i>orcha</i><par n="ó/l__n_m"/></e>
    <e lm="faicín"><par n="initial-f"/><i>aicín</i><par n="ápa__n_m"/></e>
    <e lm="leithghabháil"><i>leithghabhá</i><par n="aná/il__n_f"/></e>
    <e lm="cailéideascóp"><par n="initial-c"/><i>ailéideascó</i><par n="so/p__n_m"/></e>
    <e lm="heirts"><i>heirts</i><par n="jíp__n_m"/></e>
    <e lm="máilín"><par n="initial-m"/><i>áilín</i><par n="ápa__n_m"/></e>
    <e lm="antoil"><par n="initial-a"/><i>nto</i><par n="fá/il__n_f"/></e>
    <e lm="Dún"><par n="initial-D"/><i>ú</i><par n="Dú/n__n_m"/></e>
    <e lm="deascabháil"><par n="initial-d"/><i>eascabhá</i><par n="fá/il__n_f"/></e>
    <e lm="aosán"><par n="initial-a"/><i>osá</i><par n="to/n__n_m"/></e>
    <e lm="glanrosc"><par n="initial-g"/><i>lanro</i><par n="á/sc__n_m"/></e>
    <e lm="breosla"><par n="initial-b"/><i>reosla</i><par n="ápa__n_m"/></e>
    <e lm="bromadh"><par n="initial-b"/><i>rom</i><par n="ob/adh__n_m"/></e>
    <e lm="neamh-chomhfhios"><i>neamh-chomhfh</i><par n="f/ios__n_m"/></e>
    <e lm="báillíocht"><par n="initial-b"/><i>áillíocht</i><par n="ócht__n_f"/></e>
    <e lm="creatlach"><par n="initial-c"/><i>reatla</i><par n="sáfa/ch__n_f"/></e>
    <e lm="athfhoirgniú"><par n="initial-a"/><i>thfhoirgni</i><par n="ídi/ú__n_m"/></e>
    <e lm="Príomh-Oifig"><par n="initial-P"/><i>ríomh-Oifig</i><par n="ítim__n_f"/></e>
    <e lm="leathnóg"><i>leathnó</i><par n="pó/g__n_f"/></e>
    <e lm="Páirtí"><par n="initial-P"/><i>áirtí</i><par n="rú__n_m"/></e>
    <e lm="cnaipire"><par n="initial-c"/><i>naipir</i><par n="rig/e__n_m"/></e>
    <e lm="innéacs"><par n="initial-i"/><i>nnéacs</i><par n="sé__n_m"/></e>
    <e lm="creideamh"><par n="initial-c"/><i>reid</i><par n="éil/eamh__n_m"/></e>
    <e lm="dáimh"><par n="initial-d"/><i>áimh</i><par n="Tír__n_f"/></e>
    <e lm="oideachas"><par n="initial-o"/><i>ideacha</i><par n="ú/s__n_m"/></e>
    <e lm="ciorcad"><par n="initial-c"/><i>iorca</i><par n="ú/d__n_m"/></e>
    <e lm="miocrób"><par n="initial-m"/><i>iocró</i><par n="tá/b__n_m"/></e>
    <e lm="poimp"><par n="initial-p"/><i>oimp</i><par n="rím__n_f"/></e>
    <e lm="ciorcal"><par n="initial-c"/><i>iorca</i><par n="bá/l__n_m"/></e>
    <e lm="margálaí"><par n="initial-m"/><i>argála</i><par n="n/í__n_m"/></e>
    <e lm="ceathrúcheannas"><par n="initial-c"/><i>eathrúcheanna</i><par n="ú/s__n_m"/></e>
    <e lm="gleann"><par n="initial-g"/><i>leann</i><par n="fíon__n_m"/></e>
    <e lm="marla"><par n="initial-m"/><i>arla</i><par n="ápa__n_m"/></e>
    <e lm="mórscéal"><par n="initial-m"/><i>órscé</i><par n="né/al__n_m"/></e>
    <e lm="muiceoil"><par n="initial-m"/><i>uiceo</i><par n="fá/il__n_f"/></e>
    <e lm="punc"><par n="initial-p"/><i>u</i><par n="Ba/nc__n_m"/></e>
    <e lm="Dárasalám"><par n="initial-D"/><i>árasalám</i><par n="rú__n_m"/></e>
    <e lm="globáil"><par n="initial-g"/><i>lobá</i><par n="fá/il__n_f"/></e>
    <e lm="ceangal"><par n="initial-c"/><i>eanga</i><par n="bá/l__n_m"/></e>
    <e lm="lainne"><i>lainne</i><par n="lé__n_f"/></e>
    <e lm="fochonraitheoir"><par n="initial-f"/><i>ochonraitheo</i><par n="almó/ir__n_m"/></e>
    <e lm="collchnó"><par n="initial-c"/><i>ollchnó</i><par n="pá__n_m"/></e>
    <e lm="breacleabhar"><par n="initial-b"/><i>reacleabha</i><par n="ó/r__n_m"/></e>
    <e lm="punt"><par n="initial-p"/><i>u</i><par n="pu/nt__n_m"/></e>
    <e lm="grabhar"><par n="initial-g"/><i>rabha</i><par n="ú/r__n_m"/></e>
    <e lm="cocadh"><par n="initial-c"/><i>oc</i><par n="ob/adh__n_m"/></e>
    <e lm="gásphúicín"><par n="initial-g"/><i>ásphúicín</i><par n="ápa__n_m"/></e>
    <e lm="leibhéireacht"><i>leibhéireacht</i><par n="ócht__n_f"/></e>
    <e lm="foscríbhinn"><par n="initial-f"/><i>oscríbhinn</i><par n="ítim__n_f"/></e>
    <e lm="praitic"><par n="initial-p"/><i>raitic</i><par n="Tír__n_f"/></e>
    <e lm="mothall"><par n="initial-m"/><i>otha</i><par n="to/ll__n_m"/></e>
    <e lm="gréasaí"><par n="initial-g"/><i>réasa</i><par n="n/í__n_m"/></e>
    <e lm="comhthadhlaí"><par n="initial-c"/><i>omhthadhla</i><par n="n/í__n_m"/></e>
    <e lm="airleacan"><par n="initial-a"/><i>irleaca</i><par n="to/n__n_m"/></e>
    <e lm="atreorú"><par n="initial-a"/><i>treor</i><par n="ór/ú__n_m"/></e>
    <e lm="clódóir"><par n="initial-c"/><i>lódó</i><par n="almó/ir__n_m"/></e>
    <e lm="quizchlár"><i>quizchlá</i><par n="ó/r__n_m"/></e>
    <e lm="naomhsheanchaí"><i>naomhsheancha</i><par n="n/í__n_m"/></e>
    <e lm="bánú"><par n="initial-b"/><i>án</i><par n="ór/ú__n_m"/></e>
    <e lm="dícheangal"><par n="initial-d"/><i>ícheanga</i><par n="ó/l__n_m"/></e>
    <e lm="lárphointe"><i>lárphoint</i><par n="rig/e__n_m"/></e>
    <e lm="haiseáil"><i>haiseá</i><par n="fá/il__n_f"/></e>
    <e lm="cruiteachán"><par n="initial-c"/><i>ruiteachá</i><par n="to/n__n_m"/></e>
    <e lm="duanaire"><par n="initial-d"/><i>uanair</i><par n="rig/e__n_m"/></e>
    <e lm="comhéifeacht"><par n="initial-c"/><i>omhéifeacht</i><par n="eang__n_f"/></e>
    <e lm="fáthchiall"><par n="initial-f"/><i>áthch</i><par n="c/iall__n_f"/></e>
    <e lm="eabhar"><par n="initial-e"/><i>abha</i><par n="ú/r__n_m"/></e>
    <e lm="comhtharlú"><par n="initial-c"/><i>omhtharl</i><par n="ór/ú__n_m"/></e>
    <e lm="athshlánú"><par n="initial-a"/><i>thshlán</i><par n="ór/ú__n_m"/></e>
    <e lm="bith"><par n="initial-b"/><i>ith</i><par n="bá__n_m"/></e>
    <e lm="paisinéir"><par n="initial-p"/><i>aisiné</i><par n="úiné/ir__n_m"/></e>
    <e lm="loghaíocht"><i>loghaíocht</i><par n="eang__n_f"/></e>
    <e lm="cith"><par n="initial-c"/><i></i><par n="c/ith__n_m"/></e>
    <e lm="bairín"><par n="initial-b"/><i>airín</i><par n="ápa__n_m"/></e>
    <e lm="gasra"><par n="initial-g"/><i>asra</i><par n="ápa__n_m"/></e>
    <e lm="diurnú"><par n="initial-d"/><i>iurn</i><par n="ór/ú__n_m"/></e>
    <e lm="ailiúnas"><par n="initial-a"/><i>iliúna</i><par n="gá/s__n_m"/></e>
    <e lm="dornálaíocht"><par n="initial-d"/><i>ornálaíocht</i><par n="ócht__n_f"/></e>
    <e lm="fiadhúlra"><par n="initial-f"/><i>iadhúlra</i><par n="rú__n_m"/></e>
    <e lm="mionathrú"><par n="initial-m"/><i>ionathr</i><par n="ur/ú__n_m"/></e>
    <e lm="leachtchriostal"><i>leachtchriosta</i><par n="bá/l__n_m"/></e>
    <e lm="léarscáilíocht"><i>léarscáilíocht</i><par n="ócht__n_f"/></e>
    <e lm="meánaois"><par n="initial-m"/><i>eánaois</i><par n="rím__n_f"/></e>
    <e lm="friotaíocht"><par n="initial-f"/><i>riotaíocht</i><par n="ócht__n_f"/></e>
    <e lm="pritil"><par n="initial-p"/><i>ritil</i><par n="ítim__n_f"/></e>
    <e lm="athdhearadh"><par n="initial-a"/><i>thdhear</i><par n="ob/adh__n_m"/></e>
    <e lm="dúnbhásaí"><par n="initial-d"/><i>únbhása</i><par n="n/í__n_m"/></e>
    <e lm="fadcheirnín"><par n="initial-f"/><i>adcheirnín</i><par n="ápa__n_m"/></e>
    <e lm="incrimint"><par n="initial-i"/><i>ncrimint</i><par n="ítim__n_f"/></e>
    <e lm="léiritheoir"><i>léiritheo</i><par n="almó/ir__n_m"/></e>
    <e lm="comhchainteanna"><par n="initial-c"/><i>omhchainteanna</i><par n="annála__n_f"/></e>
    <e lm="maistreadh"><par n="initial-m"/><i>aistr</i><par n="sith/eadh__n_m"/></e>
    <e lm="luachmhaireacht"><i>luachmhaireacht</i><par n="ócht__n_f"/></e>
    <e lm="Coraint"><par n="initial-C"/><i>oraint</i><par n="Tír__n_f"/></e>
    <e lm="dílseacht"><par n="initial-d"/><i>ílseacht</i><par n="eang__n_f"/></e>
    <e lm="bláthchuach"><par n="initial-b"/><i>láthchuach</i><par n="sean__n_m"/></e>
    <e lm="badhró"><par n="initial-b"/><i>adhró</i><par n="pá__n_m"/></e>
    <e lm="innealtóir"><par n="initial-i"/><i>nnealtó</i><par n="almó/ir__n_m"/></e>
    <e lm="iongabháil"><par n="initial-i"/><i>ongabhá</i><par n="fá/il__n_f"/></e>
    <e lm="méadailín"><par n="initial-m"/><i>éadailín</i><par n="ápa__n_m"/></e>
    <e lm="correasna"><par n="initial-c"/><i>orreasna</i><par n="ula__n_f"/></e>
    <e lm="beiril"><par n="initial-b"/><i>eiril</i><par n="Tír__n_f"/></e>
    <e lm="caramal"><par n="initial-c"/><i>arama</i><par n="bá/l__n_m"/></e>
    <e lm="cúlbhinseoir"><par n="initial-c"/><i>úlbhinseo</i><par n="almó/ir__n_m"/></e>
    <e lm="mílítheacht"><par n="initial-m"/><i>ílítheacht</i><par n="ócht__n_f"/></e>
    <e lm="dlúthchomhar"><par n="initial-d"/><i>lúthchomha</i><par n="ú/r__n_m"/></e>
    <e lm="dlaoi"><par n="initial-d"/><i>laoi</i><par n="faí__n_f"/></e>
    <e lm="brabhsáil"><par n="initial-b"/><i>rabhsá</i><par n="fá/il__n_f"/></e>
    <e lm="balsam"><par n="initial-b"/><i>alsa</i><par n="to/m__n_m"/></e>
    <e lm="meirfean"><par n="initial-m"/><i>eirf</i><par n="gr/ean__n_m"/></e>
    <e lm="drochriarachán"><par n="initial-d"/><i>rochriarachá</i><par n="Dú/n__n_m"/></e>
    <e lm="critéar"><par n="initial-c"/><i>rité</i><par n="bé/ar__n_m"/></e>
    <e lm="napailm"><i>napailm</i><par n="Tír__n_f"/></e>
    <e lm="áiria"><par n="initial-á"/><i>iria</i><par n="pá__n_m"/></e>
    <e lm="geáitsíocht"><par n="initial-g"/><i>eáitsíocht</i><par n="ócht__n_f"/></e>
    <e lm="easláinte"><par n="initial-e"/><i>asláint</i><par n="air/e__n_f"/></e>
    <e lm="dúid"><par n="initial-d"/><i>úid</i><par n="rím__n_f"/></e>
    <e lm="miocrorgánach"><par n="initial-m"/><i>iocrorgána</i><par n="dú/ch__n_m"/></e>
    <e lm="gearrdhráma"><par n="initial-g"/><i>earrdhráma</i><par n="ápa__n_m"/></e>
    <e lm="iasachtaíocht"><par n="initial-i"/><i>asachtaíocht</i><par n="ócht__n_f"/></e>
    <e lm="prótón"><par n="initial-p"/><i>rótó</i><par n="to/n__n_m"/></e>
    <e lm="iarlacht"><par n="initial-i"/><i>arlacht</i><par n="eang__n_f"/></e>
    <e lm="fidléir"><par n="initial-f"/><i>idlé</i><par n="úiné/ir__n_m"/></e>
    <e lm="logchomhad"><i>logchomha</i><par n="ú/d__n_m"/></e>
    <e lm="creill"><par n="initial-c"/><i>reill</i><par n="rím__n_f"/></e>
    <e lm="mórdhíol"><par n="initial-m"/><i>órdhíol</i><par n="dul__n_m"/></e>
    <e lm="ceadúnas"><par n="initial-c"/><i>eadúna</i><par n="gá/s__n_m"/></e>
    <e lm="glinniúint"><par n="initial-g"/><i>linniú</i><par n="iomá/int__n_f"/></e>
    <e lm="iomrascálaí"><par n="initial-i"/><i>omrascála</i><par n="n/í__n_m"/></e>
    <e lm="Donncha"><par n="initial-D"/><i>onncha</i><par n="rú__n_m"/></e>
    <e lm="dídhaoiniú"><par n="initial-d"/><i>ídhaoini</i><par n="ídi/ú__n_m"/></e>
    <e lm="Aibreán"><i>Aibreá</i><par n="to/n__n_m"/></e>
    <e lm="diomaíochas"><par n="initial-d"/><i>iomaíocha</i><par n="ú/s__n_m"/></e>
    <e lm="beagthábhacht"><par n="initial-b"/><i>eagthábhacht</i><par n="ócht__n_f"/></e>
    <e lm="ollbhrathadóir"><par n="initial-o"/><i>llbhrathadó</i><par n="almó/ir__n_m"/></e>
    <e lm="mustang"><par n="initial-m"/><i>usta</i><par n="fala/ng__n_m"/></e>
    <e lm="failp"><par n="initial-f"/><i>ailp</i><par n="rím__n_f"/></e>
    <e lm="laftán"><i>laftá</i><par n="to/n__n_m"/></e>
    <e lm="daonchumhacht"><par n="initial-d"/><i>aonchumhacht</i><par n="ócht__n_f"/></e>
    <e lm="oiriúnú"><par n="initial-o"/><i>iriún</i><par n="ur/ú__n_m"/></e>
    <e lm="dúil"><par n="initial-d"/><i>ú</i><par n="dú/il__n_f"/></e>
    <e lm="braonán"><par n="initial-b"/><i>raoná</i><par n="to/n__n_m"/></e>
    <e lm="órchiste"><par n="initial-ó"/><i>rchist</i><par n="rig/e__n_m"/></e>
    <e lm="liodán"><i>liodá</i><par n="to/n__n_m"/></e>
    <e lm="muclach"><par n="initial-m"/><i>ucla</i><par n="dú/ch__n_m"/></e>
    <e lm="plimpíl"><par n="initial-p"/><i>limpí</i><par n="tutaí/l__n_f"/></e>
    <e lm="Mailí"><par n="initial-M"/><i>ailí</i><par n="lé__n_f"/></e>
    <e lm="batalach"><par n="initial-b"/><i>atala</i><par n="bolga/ch__n_f"/></e>
    <e lm="caoineadh"><par n="initial-c"/><i>aoin</i><par n="síl/eadh__n_m"/></e>
    <e lm="éiginnteacht"><par n="initial-é"/><i>iginnteacht</i><par n="ócht__n_f"/></e>
    <e lm="painéal"><par n="initial-p"/><i>ainé</i><par n="idé/al__n_m"/></e>
    <e lm="forscreamh"><par n="initial-f"/><i>orscre</i><par n="scre/amh__n_f"/></e>
    <e lm="líniú"><i>líni</i><par n="ídi/ú__n_m"/></e>
    <e lm="gnáthúsáideoir"><par n="initial-g"/><i>náthúsáideo</i><par n="almó/ir__n_m"/></e>
    <e lm="cléireachas"><par n="initial-c"/><i>léireacha</i><par n="ú/s__n_m"/></e>
    <e lm="bliteoir"><par n="initial-b"/><i>liteo</i><par n="almó/ir__n_m"/></e>
    <e lm="neamhchlaontacht"><i>neamhchlaontacht</i><par n="ócht__n_f"/></e>
    <e lm="luathscríbhinn"><i>luathscríbhinn</i><par n="ítim__n_f"/></e>
    <e lm="méala"><par n="initial-m"/><i>éala</i><par n="rú__n_m"/></e>
    <e lm="cobra"><par n="initial-c"/><i>obra</i><par n="ápa__n_m"/></e>
    <e lm="clómhéid"><par n="initial-c"/><i>lómhéid</i><par n="rím__n_f"/></e>
    <e lm="conspóid"><par n="initial-c"/><i>onspóid</i><par n="ítim__n_f"/></e>
    <e lm="naomhaithis"><i>naomhaithis</i><par n="ítim__n_f"/></e>
    <e lm="aontumha"><par n="initial-a"/><i>ontumha</i><par n="lé__n_f"/></e>
    <e lm="maoiseog"><par n="initial-m"/><i>aoiseo</i><par n="pó/g__n_f"/></e>
    <e lm="Breatnach"><par n="initial-B"/><i>reatna</i><par n="dú/ch__n_m"/></e>
    <e lm="bogstróc"><par n="initial-b"/><i>ogstró</i><par n="có/c__n_m"/></e>
    <e lm="Briotanachas"><par n="initial-B"/><i>riotanacha</i><par n="ú/s__n_m"/></e>
    <e lm="pinniún"><par n="initial-p"/><i>inniú</i><par n="to/n__n_m"/></e>
    <e lm="comheagar"><par n="initial-c"/><i>omheaga</i><par n="ú/r__n_m"/></e>
    <e lm="athlíonadh"><par n="initial-a"/><i>thlíon</i><par n="las/adh__n_m"/></e>
    <e lm="glaschaint"><par n="initial-g"/><i>laschaint</i><par n="Tír__n_f"/></e>
    <e lm="fóram"><par n="initial-f"/><i>óra</i><par n="to/m__n_m"/></e>
    <e lm="rap"><i>rap</i><par n="sé__n_m"/></e>
    <e lm="boiseog"><par n="initial-b"/><i>oiseo</i><par n="pó/g__n_f"/></e>
    <e lm="créacht"><par n="initial-c"/><i>réacht</i><par n="eang__n_f"/></e>
    <e lm="oirdéal"><par n="initial-o"/><i>irdé</i><par n="idé/al__n_m"/></e>
    <e lm="duille"><par n="initial-d"/><i>uill</i><par n="rig/e__n_m"/></e>
    <e lm="drithlín"><par n="initial-d"/><i>rithlín</i><par n="ápa__n_m"/></e>
    <e lm="athdháileadh"><par n="initial-a"/><i>thdháil</i><par n="síl/eadh__n_m"/></e>
    <e lm="dlúthdhiosca"><par n="initial-d"/><i>lúthdhiosca</i><par n="ápa__n_m"/></e>
    <e lm="clann"><par n="initial-c"/><i>la</i><par n="la/nn__n_f"/></e>
    <e lm="maicis"><par n="initial-m"/><i>aicis</i><par n="Tír__n_f"/></e>
    <e lm="néarghás"><i>néarghá</i><par n="ú/s__n_m"/></e>
    <e lm="ceirt"><par n="initial-c"/><i>eirt</i><par n="sín__n_f"/></e>
    <e lm="coráiste"><par n="initial-c"/><i>oráiste</i><par n="rú__n_m"/></e>
    <e lm="gáire"><par n="initial-g"/><i>áir</i><par n="rig/e__n_m"/></e>
    <e lm="asclán"><par n="initial-a"/><i>sclá</i><par n="to/n__n_m"/></e>
    <e lm="milseacht"><par n="initial-m"/><i>ilseacht</i><par n="ócht__n_f"/></e>
    <e lm="mallachtach"><par n="initial-m"/><i>allachta</i><par n="bolga/ch__n_f"/></e>
    <e lm="ceird"><par n="initial-c"/><i>eird</i><par n="rím__n_f"/></e>
    <e lm="Ind-Eorpach"><i>Ind-Eorpa</i><par n="dú/ch__n_m"/></e>
    <e lm="cairdeas"><par n="initial-c"/><i>aird</i><par n="imr/eas__n_m"/></e>
    <e lm="imthaca"><par n="initial-i"/><i>mthaca</i><par n="ápa__n_m"/></e>
    <e lm="imeascadh"><par n="initial-i"/><i>measc</i><par n="ob/adh__n_m"/></e>
    <e lm="fionraí"><par n="initial-f"/><i>ionraí</i><par n="lé__n_f"/></e>
    <e lm="láimhsitheoir"><i>láimhsitheo</i><par n="almó/ir__n_m"/></e>
    <e lm="ámharaí"><par n="initial-á"/><i>mharaí</i><par n="lé__n_f"/></e>
    <e lm="aorthóir"><par n="initial-a"/><i>orthó</i><par n="almó/ir__n_m"/></e>
    <e lm="ráchairt"><i>ráchairt</i><par n="Tír__n_f"/></e>
    <e lm="coirtiú"><par n="initial-c"/><i>oirti</i><par n="ídi/ú__n_m"/></e>
    <e lm="gíotáil"><par n="initial-g"/><i>íotá</i><par n="fá/il__n_f"/></e>
    <e lm="comparáid"><par n="initial-c"/><i>omparáid</i><par n="ítim__n_f"/></e>
    <e lm="proinn"><par n="initial-p"/><i>roinn</i><par n="gin__n_f"/></e>
    <e lm="fiántas"><par n="initial-f"/><i>iánta</i><par n="ú/s__n_m"/></e>
    <e lm="Áirc"><i>Áirc</i><par n="Tír__n_f"/></e>
    <e lm="coláisteacht"><par n="initial-c"/><i>oláisteacht</i><par n="ócht__n_f"/></e>
    <e lm="Gréigis"><par n="initial-G"/><i>réigis</i><par n="Tír__n_f"/></e>
    <e lm="nua-aimsearthacht"><i>nua-aimsearthacht</i><par n="ócht__n_f"/></e>
    <e lm="dolúbthacht"><par n="initial-d"/><i>olúbthacht</i><par n="ócht__n_f"/></e>
    <e lm="Licia"><i>Licia</i><par n="lé__n_f"/></e>
    <e lm="mionchloch"><par n="initial-m"/><i>ionchlo</i><par n="lu/ch__n_f"/></e>
    <e lm="inneallghunna"><par n="initial-i"/><i>nneallghunna</i><par n="ápa__n_m"/></e>
    <e lm="bolgach"><par n="initial-b"/><i>olga</i><par n="bolga/ch__n_f"/></e>
    <e lm="áirithint"><par n="initial-á"/><i>irithint</i><par n="ítim__n_f"/></e>
    <e lm="éagruth"><par n="initial-é"/><i>agruth</i><par n="am__n_m"/></e>
    <e lm="cnáimhfhiach"><par n="initial-c"/><i>náimhfhia</i><par n="brua/ch__n_m"/></e>
    <e lm="peataireacht"><par n="initial-p"/><i>eataireacht</i><par n="ócht__n_f"/></e>
    <e lm="gimide"><par n="initial-g"/><i>imid</i><par n="rig/e__n_m"/></e>
    <e lm="imoibríocht"><par n="initial-i"/><i>moibríocht</i><par n="ócht__n_f"/></e>
    <e lm="gnáthleibhéal"><par n="initial-g"/><i>náthleibhé</i><par n="idé/al__n_m"/></e>
    <e lm="gealachán"><par n="initial-g"/><i>ealachá</i><par n="to/n__n_m"/></e>
    <e lm="glútan"><par n="initial-g"/><i>lúta</i><par n="Dú/n__n_m"/></e>
    <e lm="Meiriceá"><par n="initial-M"/><i>eiriceá</i><par n="rú__n_m"/></e>
    <e lm="débhríocht"><par n="initial-d"/><i>ébhríocht</i><par n="ócht__n_f"/></e>
    <e lm="crágshnámh"><par n="initial-c"/><i>rágshnámh</i><par n="dul__n_m"/></e>
    <e lm="finíochas"><par n="initial-f"/><i>iníocha</i><par n="ú/s__n_m"/></e>
    <e lm="iarracht"><par n="initial-i"/><i>arracht</i><par n="eang__n_f"/></e>
    <e lm="méigrim"><par n="initial-m"/><i>éigrim</i><par n="Tír__n_f"/></e>
    <e lm="reachtaire"><i>reachtair</i><par n="rig/e__n_m"/></e>
    <e lm="agóid"><par n="initial-a"/><i>góid</i><par n="ítim__n_f"/></e>
    <e lm="paiste"><par n="initial-p"/><i>aist</i><par n="rig/e__n_m"/></e>
    <e lm="forchur"><par n="initial-f"/><i>orchu</i><par n="ú/r__n_m"/></e>
    <e lm="leabharcheangal"><i>leabharcheanga</i><par n="ó/l__n_m"/></e>
    <e lm="ordú"><par n="initial-o"/><i>rd</i><par n="ur/ú__n_m"/></e>
    <e lm="déchosach"><par n="initial-d"/><i>échosa</i><par n="dú/ch__n_m"/></e>
    <e lm="forlámhaí"><par n="initial-f"/><i>orlámha</i><par n="n/í__n_m"/></e>
    <e lm="domlas"><par n="initial-d"/><i>omla</i><par n="ú/s__n_m"/></e>
    <e lm="cumhacht"><par n="initial-c"/><i>umhacht</i><par n="eang__n_f"/></e>
    <e lm="fuathú"><par n="initial-f"/><i>uath</i><par n="ór/ú__n_m"/></e>
    <e lm="féarach"><par n="initial-f"/><i>éara</i><par n="cia/ch__n_m"/></e>
    <e lm="foiche"><par n="initial-f"/><i>oich</i><par n="air/e__n_f"/></e>
    <e lm="mant"><par n="initial-m"/><i>ant</i><par n="am__n_m"/></e>
    <e lm="dlúth"><par n="initial-d"/><i>lú</i><par n="lá/th__n_m"/></e>
    <e lm="comhlacht"><par n="initial-c"/><i>omhlacht</i><par n="ab__n_m"/></e>
    <e lm="faoiseamh"><par n="initial-f"/><i>aois</i><par n="tinr/eamh__n_m"/></e>
    <e lm="measrú"><par n="initial-m"/><i>easr</i><par n="ór/ú__n_m"/></e>
    <e lm="mang"><par n="initial-m"/><i>a</i><par n="ma/ng__n_f"/></e>
    <e lm="garastún"><par n="initial-g"/><i>arastú</i><par n="to/n__n_m"/></e>
    <e lm="bolmán"><par n="initial-b"/><i>olmá</i><par n="to/n__n_m"/></e>
    <e lm="leath"><i>le</i><par n="le/ath__n_f"/></e>
    <e lm="cuirliún"><par n="initial-c"/><i>uirliú</i><par n="to/n__n_m"/></e>
    <e lm="iarnáil"><par n="initial-i"/><i>arná</i><par n="fá/il__n_f"/></e>
    <e lm="larbha"><i>larbha</i><par n="ápa__n_m"/></e>
    <e lm="leachtaitheoir"><i>leachtaitheo</i><par n="almó/ir__n_m"/></e>
    <e lm="ceannruán"><par n="initial-c"/><i>eannruá</i><par n="to/n__n_m"/></e>
    <e lm="Pléadach"><par n="initial-P"/><i>léadach</i><par n="Inse__n_f"/></e>
    <e lm="meánleibhéal"><par n="initial-m"/><i>eánleibhé</i><par n="idé/al__n_m"/></e>
    <e lm="deilbh"><par n="initial-d"/><i>eilbh</i><par n="sín__n_f"/></e>
    <e lm="dorrgacht"><par n="initial-d"/><i>orrgacht</i><par n="ócht__n_f"/></e>
    <e lm="promhadán"><par n="initial-p"/><i>romhadá</i><par n="to/n__n_m"/></e>
    <e lm="Caismír"><par n="initial-C"/><i>aismír</i><par n="Tír__n_f"/></e>
    <e lm="baicle"><par n="initial-b"/><i>aicl</i><par n="air/e__n_f"/></e>
    <e lm="misneach"><par n="initial-m"/><i>isn</i><par n="eit/each__n_m"/></e>
    <e lm="píopaí"><par n="initial-p"/><i>íopaí</i><par n="ba__n_m"/></e>
    <e lm="Caireo"><par n="initial-C"/><i>aireo</i><par n="rú__n_m"/></e>
    <e lm="Brúiné"><par n="initial-B"/><i>rúiné</i><par n="lé__n_f"/></e>
    <e lm="iomaitheoir"><par n="initial-i"/><i>omaitheo</i><par n="almó/ir__n_m"/></e>
    <e lm="duáilceas"><par n="initial-d"/><i>uáilc</i><par n="imr/eas__n_m"/></e>
    <e lm="crampa"><par n="initial-c"/><i>rampa</i><par n="ápa__n_m"/></e>
    <e lm="Natal"><i>Natal</i><par n="rú__n_m"/></e>
    <e lm="aonach"><par n="initial-a"/><i>on</i><par n="aon/ach__n_m"/></e>
    <e lm="diamhasla"><par n="initial-d"/><i>iamhasla</i><par n="rú__n_m"/></e>
    <e lm="eireog"><par n="initial-e"/><i>ireo</i><par n="pó/g__n_f"/></e>
    <e lm="mianreolaíocht"><par n="initial-m"/><i>ianreolaíocht</i><par n="ócht__n_f"/></e>
    <e lm="ceimiteiripe"><par n="initial-c"/><i>eimiteiripe</i><par n="lé__n_f"/></e>
    <e lm="costadh"><par n="initial-c"/><i>osta</i><par n="á/dh__n_m"/></e>
    <e lm="doilíos"><par n="initial-d"/><i>oilí</i><par n="tí/os__n_m"/></e>
    <e lm="díth"><par n="initial-d"/><i>í</i><par n="dí/th__n_f"/></e>
    <e lm="fáiteall"><par n="initial-f"/><i>áit</i><par n="f/eall__n_m"/></e>
    <e lm="cníopaire"><par n="initial-c"/><i>níopair</i><par n="rig/e__n_m"/></e>
    <e lm="pléascarnach"><par n="initial-p"/><i>léascarna</i><par n="bolga/ch__n_f"/></e>
    <e lm="feannadóir"><par n="initial-f"/><i>eannadó</i><par n="almó/ir__n_m"/></e>
    <e lm="barrachas"><par n="initial-b"/><i>arracha</i><par n="ú/s__n_m"/></e>
    <e lm="doiciméad"><par n="initial-d"/><i>oicimé</i><par n="firé/ad__n_m"/></e>
    <e lm="cuasár"><par n="initial-c"/><i>uasá</i><par n="ó/r__n_m"/></e>
    <e lm="mona"><par n="initial-m"/><i>ona</i><par n="ápa__n_m"/></e>
    <e lm="preasráiteas"><par n="initial-p"/><i>reasráit</i><par n="éit/eas__n_m"/></e>
    <e lm="bitheolaíocht"><par n="initial-b"/><i>itheolaíocht</i><par n="ócht__n_f"/></e>
    <e lm="focleolaí"><par n="initial-f"/><i>ocleola</i><par n="n/í__n_m"/></e>
    <e lm="árach"><par n="initial-á"/><i>ra</i><par n="dú/ch__n_m"/></e>
    <e lm="cuasán"><par n="initial-c"/><i>uasá</i><par n="to/n__n_m"/></e>
    <e lm="nús"><i>nú</i><par n="ú/s__n_m"/></e>
    <e lm="caipiteal"><par n="initial-c"/><i>aipit</i><par n="g/eal__n_m"/></e>
    <e lm="postvótálaí"><par n="initial-p"/><i>ostvótála</i><par n="n/í__n_m"/></e>
    <e lm="coincréit"><par n="initial-c"/><i>oincréit</i><par n="Tír__n_f"/></e>
    <e lm="Baitsiléir"><par n="initial-B"/><i>aitsilé</i><par n="úiné/ir__n_m"/></e>
    <e lm="cumadh"><par n="initial-c"/><i>um</i><par n="ob/adh__n_m"/></e>
    <e lm="loise"><i>loise</i><par n="lé__n_f"/></e>
    <e lm="fóiréinsic"><par n="initial-f"/><i>óiréinsic</i><par n="Tír__n_f"/></e>
    <e lm="coitinne"><par n="initial-c"/><i>oitinne</i><par n="lé__n_f"/></e>
    <e lm="Aire"><i>Aire</i><par n="rú__n_m"/></e>
    <e lm="blas"><par n="initial-b"/><i>la</i><par n="sá/s__n_m"/></e>
    <e lm="mamaí"><par n="initial-m"/><i>amaí</i><par n="lé__n_f"/></e>
    <e lm="neach"><i>neach</i><par n="neach__n_m"/></e>
    <e lm="éiric"><par n="initial-é"/><i>iric</i><par n="ítim__n_f"/></e>
    <e lm="dea-scéala"><par n="initial-d"/><i>ea-scéala</i><par n="rú__n_m"/></e>
    <e lm="poillíní"><par n="initial-p"/><i>oillíní</i><par n="ba__n_m"/></e>
    <e lm="análú"><par n="initial-a"/><i>nál</i><par n="ur/ú__n_m"/></e>
    <e lm="cóir"><par n="initial-c"/><i>ó</i><par n="có/ir__n_f"/></e>
    <e lm="blag"><par n="initial-b"/><i>lag</i><par n="sé__n_m"/></e>
    <e lm="cóip"><par n="initial-c"/><i>óip</i><par n="rím__n_f"/></e>
    <e lm="gáma-gha"><par n="initial-g"/><i>áma-gha</i><par n="ga__n_m"/></e>
    <e lm="andúil"><par n="initial-a"/><i>ndúil</i><par n="Tír__n_f"/></e>
    <e lm="fotheaghrán"><par n="initial-f"/><i>otheaghrá</i><par n="to/n__n_m"/></e>
    <e lm="piostal"><par n="initial-p"/><i>iosta</i><par n="bá/l__n_m"/></e>
    <e lm="buí-uaine"><par n="initial-b"/><i>uí-uaine</i><par n="lé__n_f"/></e>
    <e lm="Guine"><par n="initial-G"/><i>uine</i><par n="lé__n_f"/></e>
    <e lm="giorrúchán"><par n="initial-g"/><i>iorrúchá</i><par n="to/n__n_m"/></e>
    <e lm="neamhláithrí"><i>neamhláithr</i><par n="n/í__n_m"/></e>
    <e lm="fiontarnach"><par n="initial-f"/><i>iontarna</i><par n="bolga/ch__n_f"/></e>
    <e lm="maireachtáil"><par n="initial-m"/><i>aireachtá</i><par n="fá/il__n_f"/></e>
    <e lm="micribhitheolaíocht"><par n="initial-m"/><i>icribhitheolaíocht</i><par n="ócht__n_f"/></e>
    <e lm="diathair"><par n="initial-d"/><i>iathair</i><par n="Tír__n_f"/></e>
    <e lm="cairéalú"><par n="initial-c"/><i>airéal</i><par n="ór/ú__n_m"/></e>
    <e lm="Peintiteoch"><par n="initial-P"/><i>eintiteoch</i><par n="rú__n_m"/></e>
    <e lm="Féinícis"><par n="initial-F"/><i>éinícis</i><par n="Tír__n_f"/></e>
    <e lm="prognóis"><par n="initial-p"/><i>rognóis</i><par n="ítim__n_f"/></e>
    <e lm="maindilín"><par n="initial-m"/><i>aindilín</i><par n="ápa__n_m"/></e>
    <e lm="fodhuine"><par n="initial-f"/><i>odh</i><par n="fodh/uine__n_m"/></e>
    <e lm="mearbhia"><par n="initial-m"/><i>earbhia</i><par n="rú__n_m"/></e>
    <e lm="carst"><par n="initial-c"/><i>arst</i><par n="sé__n_m"/></e>
    <e lm="Bréilge"><par n="initial-B"/><i>réilge</i><par n="lé__n_f"/></e>
    <e lm="idirlíon"><par n="initial-i"/><i>dirlí</i><par n="lí/on__n_m"/></e>
    <e lm="cliobóg"><par n="initial-c"/><i>liobó</i><par n="pó/g__n_f"/></e>
    <e lm="básmhaireacht"><par n="initial-b"/><i>ásmhaireacht</i><par n="ócht__n_f"/></e>
    <e lm="cuiteog"><par n="initial-c"/><i>uiteo</i><par n="pó/g__n_f"/></e>
    <e lm="athghlaoch"><par n="initial-a"/><i>thghlao</i><par n="cia/ch__n_m"/></e>
    <e lm="damáiste"><par n="initial-d"/><i>amáist</i><par n="rig/e__n_m"/></e>
    <e lm="cóireáil"><par n="initial-c"/><i>óireá</i><par n="aná/il__n_f"/></e>
    <e lm="Aragóinis"><i>Aragóinis</i><par n="Tír__n_f"/></e>
    <e lm="heitrighnéasacht"><i>heitrighnéasacht</i><par n="ócht__n_f"/></e>
    <e lm="drámaíocht"><par n="initial-d"/><i>rámaíocht</i><par n="ócht__n_f"/></e>
    <e lm="Eoráise"><i>Eoráise</i><par n="lé__n_f"/></e>
    <e lm="oilithreacht"><par n="initial-o"/><i>ilithreacht</i><par n="eang__n_f"/></e>
    <e lm="loitiméireacht"><i>loitiméireacht</i><par n="ócht__n_f"/></e>
    <e lm="Áibhirseoir"><i>Áibhirseo</i><par n="Saighdeo/ir__n_m"/></e>
    <e lm="lámhscríbhneoireacht"><i>lámhscríbhneoireacht</i><par n="ócht__n_f"/></e>
    <e lm="cluiche"><par n="initial-c"/><i>luich</i><par n="rig/e__n_m"/></e>
    <e lm="gualainn"><par n="initial-g"/><i>ua</i><par n="gua/lainn__n_f"/></e>
    <e lm="péacán"><par n="initial-p"/><i>éacá</i><par n="to/n__n_m"/></e>
    <e lm="garlach"><par n="initial-g"/><i>arla</i><par n="dú/ch__n_m"/></e>
    <e lm="clonscairt"><par n="initial-c"/><i>lonscairt</i><par n="Tír__n_f"/></e>
    <e lm="Crimé"><par n="initial-C"/><i>rimé</i><par n="lé__n_f"/></e>
    <e lm="bothóg"><par n="initial-b"/><i>othó</i><par n="pó/g__n_f"/></e>
    <e lm="ilchumas"><par n="initial-i"/><i>lchuma</i><par n="ú/s__n_m"/></e>
    <e lm="giuncán"><par n="initial-g"/><i>iuncá</i><par n="to/n__n_m"/></e>
    <e lm="puisín"><par n="initial-p"/><i>uisín</i><par n="ápa__n_m"/></e>
    <e lm="gábhair"><par n="initial-g"/><i>ábhair</i><par n="lé__n_f"/></e>
    <e lm="athfheidhmiú"><par n="initial-a"/><i>thfheidhmi</i><par n="ídi/ú__n_m"/></e>
    <e lm="Laplainnis"><i>Laplainnis</i><par n="ítim__n_f"/></e>
    <e lm="gabhlán"><par n="initial-g"/><i>abhlá</i><par n="to/n__n_m"/></e>
    <e lm="báisín"><par n="initial-b"/><i>áisín</i><par n="ápa__n_m"/></e>
    <e lm="iolar"><par n="initial-i"/><i>ola</i><par n="ó/r__n_m"/></e>
    <e lm="leasachán"><i>leasachá</i><par n="to/n__n_m"/></e>
    <e lm="coiscín"><par n="initial-c"/><i>oiscín</i><par n="ápa__n_m"/></e>
    <e lm="bacadaíl"><par n="initial-b"/><i>acadaí</i><par n="tutaí/l__n_f"/></e>
    <e lm="lárphonc"><i>lárpho</i><par n="po/nc__n_m"/></e>
    <e lm="ráflálaí"><i>ráflála</i><par n="n/í__n_m"/></e>
    <e lm="Freaslainnis"><par n="initial-F"/><i>reaslainnis</i><par n="Tír__n_f"/></e>
    <e lm="aschur"><par n="initial-a"/><i>schu</i><par n="ú/r__n_m"/></e>
    <e lm="Papuach"><par n="initial-P"/><i>apua</i><par n="dú/ch__n_m"/></e>
    <e lm="arraing"><par n="initial-a"/><i>rraing</i><par n="sín__n_f"/></e>
    <e lm="casnóg"><par n="initial-c"/><i>asnó</i><par n="pó/g__n_f"/></e>
    <e lm="fíoraíocht"><par n="initial-f"/><i>íoraíocht</i><par n="ócht__n_f"/></e>
    <e lm="oighriú"><par n="initial-o"/><i>ighri</i><par n="ídi/ú__n_m"/></e>
    <e lm="Nua-Eabhrac"><i>Nua-Eabhrac</i><par n="rú__n_m"/></e>
    <e lm="peantatlan"><par n="initial-p"/><i>eantatla</i><par n="to/n__n_m"/></e>
    <e lm="Iosrael"><i>Iosrael</i><par n="rú__n_m"/></e>
    <e lm="ochtaihéadrán"><par n="initial-o"/><i>chtaihéadrá</i><par n="to/n__n_m"/></e>
    <e lm="léasóir"><i>léasó</i><par n="almó/ir__n_m"/></e>
    <e lm="daingniú"><par n="initial-d"/><i>aingni</i><par n="trí/ú__n_m"/></e>
    <e lm="athúsáid"><par n="initial-a"/><i>thúsáid</i><par n="Tír__n_f"/></e>
    <e lm="mairtíreacht"><par n="initial-m"/><i>airtíreacht</i><par n="ócht__n_f"/></e>
    <e lm="cobhsaíocht"><par n="initial-c"/><i>obhsaíocht</i><par n="ócht__n_f"/></e>
    <e lm="deasóg"><par n="initial-d"/><i>easó</i><par n="pó/g__n_f"/></e>
    <e lm="fiondar"><par n="initial-f"/><i>ionda</i><par n="ó/r__n_m"/></e>
    <e lm="eipistéimeolaíocht"><par n="initial-e"/><i>ipistéimeolaíocht</i><par n="ócht__n_f"/></e>
    <e lm="caicí"><par n="initial-c"/><i>aic</i><par n="n/í__n_m"/></e>
    <e lm="ceannaitheoir"><par n="initial-c"/><i>eannaitheo</i><par n="almó/ir__n_m"/></e>
    <e lm="laofacht"><i>laofacht</i><par n="ócht__n_f"/></e>
    <e lm="gaothrán"><par n="initial-g"/><i>aothrá</i><par n="to/n__n_m"/></e>
    <e lm="comhfháscadh"><par n="initial-c"/><i>omhfhá</i><par n="rú/scadh__n_m"/></e>
    <e lm="doiciméadacht"><par n="initial-d"/><i>oiciméadacht</i><par n="ócht__n_f"/></e>
    <e lm="dioscthiomáint"><par n="initial-d"/><i>ioscthiomá</i><par n="éasú/int__n_f"/></e>
    <e lm="meánioncam"><par n="initial-m"/><i>eánionca</i><par n="Gú/m__n_m"/></e>
    <e lm="marbhdhraíocht"><par n="initial-m"/><i>arbhdhraíocht</i><par n="ócht__n_f"/></e>
    <e lm="Paidir"><par n="initial-P"/><i>aidir</i><par n="Inse__n_f"/></e>
    <e lm="clab"><par n="initial-c"/><i>la</i><par n="ca/b__n_m"/></e>
    <e lm="máirseáil"><par n="initial-m"/><i>áirseá</i><par n="aná/il__n_f"/></e>
    <e lm="féimear"><par n="initial-f"/><i>éim</i><par n="f/ear__n_m"/></e>
    <e lm="faireog"><par n="initial-f"/><i>aireo</i><par n="pó/g__n_f"/></e>
    <e lm="caillteog"><par n="initial-c"/><i>aillteo</i><par n="pó/g__n_f"/></e>
    <e lm="musclacha"><par n="initial-m"/><i>usclacha</i><par n="lacha__n_f"/></e>
    <e lm="giúmaráil"><par n="initial-g"/><i>iúmará</i><par n="fá/il__n_f"/></e>
    <e lm="foramharc"><par n="initial-f"/><i>oramha</i><par n="to/rc__n_m"/></e>
    <e lm="fánú"><par n="initial-f"/><i>án</i><par n="ór/ú__n_m"/></e>
    <e lm="mageanta"><par n="initial-m"/><i>ageanta</i><par n="lé__n_f"/></e>
    <e lm="neartmhaire"><i>neartmhaire</i><par n="lé__n_f"/></e>
    <e lm="diallas"><par n="initial-d"/><i>ialla</i><par n="gá/s__n_m"/></e>
    <e lm="príomhshuim"><par n="initial-p"/><i>ríomhshuim</i><par n="rím__n_f"/></e>
    <e lm="fuisce"><par n="initial-f"/><i>uisce</i><par n="rú__n_m"/></e>
    <e lm="atráth"><par n="initial-a"/><i>tráth</i><par n="am__n_m"/></e>
    <e lm="cealdrach"><par n="initial-c"/><i>ealdra</i><par n="sáfa/ch__n_f"/></e>
    <e lm="móin"><par n="initial-m"/><i>ó</i><par n="tá/in__n_f"/></e>
    <e lm="ceathán"><par n="initial-c"/><i>eathá</i><par n="to/n__n_m"/></e>
    <e lm="cumalas"><par n="initial-c"/><i>umala</i><par n="gá/s__n_m"/></e>
    <e lm="dáileacht"><par n="initial-d"/><i>áileacht</i><par n="eang__n_f"/></e>
    <e lm="dearbhfhine"><par n="initial-d"/><i>earbhfhin</i><par n="lín/e__n_f"/></e>
    <e lm="luasmhéadar"><i>luasmhéada</i><par n="ó/r__n_m"/></e>
    <e lm="fadtréimhse"><par n="initial-f"/><i>adtréimhse</i><par n="lé__n_f"/></e>
    <e lm="greallach"><par n="initial-g"/><i>realla</i><par n="sáfa/ch__n_f"/></e>
    <e lm="gealadh"><par n="initial-g"/><i>eala</i><par n="á/dh__n_m"/></e>
    <e lm="codam"><par n="initial-c"/><i>oda</i><par n="Gú/m__n_m"/></e>
    <e lm="leathóg"><i>leathó</i><par n="pó/g__n_f"/></e>
    <e lm="dioscadh"><par n="initial-d"/><i>iosc</i><par n="ob/adh__n_m"/></e>
    <e lm="mórtheanga"><par n="initial-m"/><i>órtheanga</i><par n="ula__n_f"/></e>
    <e lm="meafar"><par n="initial-m"/><i>eafa</i><par n="ó/r__n_m"/></e>
    <e lm="cearthaí"><par n="initial-c"/><i>earthaí</i><par n="lé__n_f"/></e>
    <e lm="borrphéist"><par n="initial-b"/><i>orrphéist</i><par n="Tír__n_f"/></e>
    <e lm="eitpheil"><par n="initial-e"/><i>itpheil</i><par n="rím__n_f"/></e>
    <e lm="clóiríniú"><par n="initial-c"/><i>lóiríni</i><par n="ídi/ú__n_m"/></e>
    <e lm="prionsabal"><par n="initial-p"/><i>rionsaba</i><par n="bá/l__n_m"/></e>
    <e lm="fiaclóireacht"><par n="initial-f"/><i>iaclóireacht</i><par n="ócht__n_f"/></e>
    <e lm="ócáid"><par n="initial-ó"/><i>cáid</i><par n="ítim__n_f"/></e>
    <e lm="nochtacht"><i>nochtacht</i><par n="ócht__n_f"/></e>
    <e lm="caomhantas"><par n="initial-c"/><i>aomhanta</i><par n="ú/s__n_m"/></e>
    <e lm="naomhóg"><i>naomhó</i><par n="pó/g__n_f"/></e>
    <e lm="Búcairist"><par n="initial-B"/><i>úcairist</i><par n="lé__n_f"/></e>
    <e lm="deichiú"><par n="initial-d"/><i>eichi</i><par n="trí/ú__n_m"/></e>
    <e lm="maois"><par n="initial-m"/><i>aois</i><par n="sín__n_f"/></e>
    <e lm="gimléad"><par n="initial-g"/><i>imlé</i><par n="firé/ad__n_m"/></e>
    <e lm="céannacht"><par n="initial-c"/><i>éannacht</i><par n="ócht__n_f"/></e>
    <e lm="gnóthadóir"><par n="initial-g"/><i>nóthadó</i><par n="almó/ir__n_m"/></e>
    <e lm="Neipealais"><i>Neipealais</i><par n="Tír__n_f"/></e>
    <e lm="beathaitheacht"><par n="initial-b"/><i>eathaitheacht</i><par n="ócht__n_f"/></e>
    <e lm="lotnaidicíd"><i>lotnaidicíd</i><par n="ítim__n_f"/></e>
    <e lm="aingíocht"><par n="initial-a"/><i>ingíocht</i><par n="ócht__n_f"/></e>
    <e lm="forneart"><par n="initial-f"/><i>orn</i><par n="n/eart__n_m"/></e>
    <e lm="méalú"><par n="initial-m"/><i>éal</i><par n="ór/ú__n_m"/></e>
    <e lm="ceanúlacht"><par n="initial-c"/><i>eanúlacht</i><par n="ócht__n_f"/></e>
    <e lm="feic"><par n="initial-f"/><i>eic</i><par n="jíp__n_m"/></e>
    <e lm="cradhscal"><par n="initial-c"/><i>radhsca</i><par n="ó/l__n_m"/></e>
    <e lm="andóigh"><par n="initial-a"/><i>ndóigh</i><par n="rím__n_f"/></e>
    <e lm="díláithriú"><par n="initial-d"/><i>íláithri</i><par n="ídi/ú__n_m"/></e>
    <e lm="miongháire"><par n="initial-m"/><i>iongháir</i><par n="rig/e__n_m"/></e>
    <e lm="gleoiteacht"><par n="initial-g"/><i>leoiteacht</i><par n="ócht__n_f"/></e>
    <e lm="corda"><par n="initial-c"/><i>orda</i><par n="ápa__n_m"/></e>
    <e lm="feis"><par n="initial-f"/><i>eis</i><par n="rím__n_f"/></e>
    <e lm="litríocht"><i>litríocht</i><par n="eang__n_f"/></e>
    <e lm="rachta"><i>rachta</i><par n="ápa__n_m"/></e>
    <e lm="ceoleolaíocht"><par n="initial-c"/><i>eoleolaíocht</i><par n="ócht__n_f"/></e>
    <e lm="mairnéalacht"><par n="initial-m"/><i>airnéalacht</i><par n="ócht__n_f"/></e>
    <e lm="casúr"><par n="initial-c"/><i>asú</i><par n="ó/r__n_m"/></e>
    <e lm="comhstruchtúr"><par n="initial-c"/><i>omhstruchtú</i><par n="ó/r__n_m"/></e>
    <e lm="ainís"><par n="initial-a"/><i>inís</i><par n="Tír__n_f"/></e>
    <e lm="ocsaídiúchán"><par n="initial-o"/><i>csaídiúchá</i><par n="Dú/n__n_m"/></e>
    <e lm="aibeachan"><par n="initial-a"/><i>ibeachan</i><par n="ócht__n_f"/></e>
    <e lm="peannaire"><par n="initial-p"/><i>eannair</i><par n="rig/e__n_m"/></e>
    <e lm="pallaidiam"><par n="initial-p"/><i>allaidiam</i><par n="rú__n_m"/></e>
    <e lm="camshlí"><par n="initial-c"/><i>amshl</i><par n="sl/í__n_f"/></e>
    <e lm="maslóir"><par n="initial-m"/><i>asló</i><par n="almó/ir__n_m"/></e>
    <e lm="curadhmhír"><par n="initial-c"/><i>uradhmhír</i><par n="rím__n_f"/></e>
    <e lm="dóchúlacht"><par n="initial-d"/><i>óchúlacht</i><par n="ócht__n_f"/></e>
    <e lm="faisean"><par n="initial-f"/><i>ais</i><par n="mis/ean__n_m"/></e>
    <e lm="crónú"><par n="initial-c"/><i>rón</i><par n="ór/ú__n_m"/></e>
    <e lm="Afracach"><i>Afraca</i><par n="dú/ch__n_m"/></e>
    <e lm="cluthaireacht"><par n="initial-c"/><i>luthaireacht</i><par n="ócht__n_f"/></e>
    <e lm="frithghiniúnach"><par n="initial-f"/><i>rithghiniúna</i><par n="dú/ch__n_m"/></e>
    <e lm="nóibhíseach"><i>nóibhís</i><par n="ib/each__n_m"/></e>
    <e lm="paiteog"><par n="initial-p"/><i>aiteo</i><par n="pó/g__n_f"/></e>
    <e lm="luchtú"><i>lucht</i><par n="ór/ú__n_m"/></e>
    <e lm="geilleagar"><par n="initial-g"/><i>eilleaga</i><par n="ú/r__n_m"/></e>
    <e lm="bunchruth"><par n="initial-b"/><i>unchruth</i><par n="am__n_m"/></e>
    <e lm="hidrigin"><i>hidrigin</i><par n="Tír__n_f"/></e>
    <e lm="cnáimhseach"><par n="initial-c"/><i>náimhs</i><par n="cis/each__n_f"/></e>
    <e lm="cúipéireacht"><par n="initial-c"/><i>úipéireacht</i><par n="ócht__n_f"/></e>
    <e lm="ointeolaíocht"><par n="initial-o"/><i>inteolaíocht</i><par n="ócht__n_f"/></e>
    <e lm="breithiúnacht"><par n="initial-b"/><i>reithiúnacht</i><par n="ócht__n_f"/></e>
    <e lm="diúcacht"><par n="initial-d"/><i>iúcacht</i><par n="eang__n_f"/></e>
    <e lm="indíritheoir"><par n="initial-i"/><i>ndíritheo</i><par n="almó/ir__n_m"/></e>
    <e lm="míochaine"><par n="initial-m"/><i>íochaine</i><par n="lé__n_f"/></e>
    <e lm="gósta"><par n="initial-g"/><i>ósta</i><par n="ápa__n_m"/></e>
    <e lm="débhéascna"><par n="initial-d"/><i>ébhéascna</i><par n="lé__n_f"/></e>
    <e lm="geis"><par n="initial-g"/><i>e</i><par n="ge/is__n_f"/></e>
    <e lm="ceannaíocht"><par n="initial-c"/><i>eannaíocht</i><par n="ócht__n_f"/></e>
    <e lm="gaiscíoch"><par n="initial-g"/><i>aiscí</i><par n="Craí/och__n_m"/></e>
    <e lm="ágh"><par n="initial-á"/><i></i><par n="á/gh__n_m"/></e>
    <e lm="normalú"><i>normal</i><par n="ór/ú__n_m"/></e>
    <e lm="oileánach"><par n="initial-o"/><i>ileána</i><par n="dú/ch__n_m"/></e>
    <e lm="lann"><i>la</i><par n="la/nn__n_f"/></e>
    <e lm="pearsantú"><par n="initial-p"/><i>earsant</i><par n="ór/ú__n_m"/></e>
    <e lm="hiodra"><i>hiodra</i><par n="ápa__n_m"/></e>
    <e lm="ab"><par n="initial-a"/><i>b</i><par n="ab__n_m"/></e>
    <e lm="ae"><par n="initial-a"/><i>e</i><par n="pá__n_m"/></e>
    <e lm="gallán"><par n="initial-g"/><i>allá</i><par n="to/n__n_m"/></e>
    <e lm="creat"><par n="initial-c"/><i>reat</i><par n="ab__n_m"/></e>
    <e lm="gonc"><par n="initial-g"/><i>o</i><par n="go/nc__n_m"/></e>
    <e lm="gramhas"><par n="initial-g"/><i>ramha</i><par n="ú/s__n_m"/></e>
    <e lm="intinn"><par n="initial-i"/><i>ntinn</i><par n="ítim__n_f"/></e>
    <e lm="am"><par n="initial-a"/><i>m</i><par n="am__n_m"/></e>
    <e lm="breacachán"><par n="initial-b"/><i>reacachá</i><par n="to/n__n_m"/></e>
    <e lm="duaischiste"><par n="initial-d"/><i>uaischist</i><par n="rig/e__n_m"/></e>
    <e lm="fuascar"><par n="initial-f"/><i>uasca</i><par n="ó/r__n_m"/></e>
    <e lm="compás"><par n="initial-c"/><i>ompá</i><par n="gá/s__n_m"/></e>
    <e lm="at"><par n="initial-a"/><i></i><par n="a/t__n_m"/></e>
    <e lm="Martainíc"><par n="initial-M"/><i>artainíc</i><par n="Tír__n_f"/></e>
    <e lm="luán"><i>luá</i><par n="to/n__n_m"/></e>
    <e lm="eagras"><par n="initial-e"/><i>agra</i><par n="gá/s__n_m"/></e>
    <e lm="mílíste"><par n="initial-m"/><i>ílíst</i><par n="rig/e__n_m"/></e>
    <e lm="cómhaith"><par n="initial-c"/><i>ómhaith</i><par n="ítim__n_f"/></e>
    <e lm="aimléis"><par n="initial-a"/><i>imléis</i><par n="Tír__n_f"/></e>
    <e lm="margadhluach"><par n="initial-m"/><i>argadhluach</i><par n="am__n_m"/></e>
    <e lm="altramaí"><par n="initial-a"/><i>ltrama</i><par n="n/í__n_m"/></e>
    <e lm="buachan"><par n="initial-b"/><i>uachan</i><par n="ócht__n_f"/></e>
    <e lm="éaneolaíocht"><par n="initial-é"/><i>aneolaíocht</i><par n="ócht__n_f"/></e>
    <e lm="Gaill"><par n="initial-G"/><i>aill</i><par n="Tír__n_f"/></e>
    <e lm="feidhmiúchán"><par n="initial-f"/><i>eidhmiúchá</i><par n="Dú/n__n_m"/></e>
    <e lm="buidéal"><par n="initial-b"/><i>uidé</i><par n="idé/al__n_m"/></e>
    <e lm="dáta"><par n="initial-d"/><i>áta</i><par n="ápa__n_m"/></e>
    <e lm="loscadh"><i>lo</i><par n="rú/scadh__n_m"/></e>
    <e lm="ollphéist"><par n="initial-o"/><i>llphéist</i><par n="rím__n_f"/></e>
    <e lm="ilbhéarlach"><par n="initial-i"/><i>lbhéarla</i><par n="dú/ch__n_m"/></e>
    <e lm="aerasól"><par n="initial-a"/><i>erasó</i><par n="bá/l__n_m"/></e>
    <e lm="buachar"><par n="initial-b"/><i>uacha</i><par n="ú/r__n_m"/></e>
    <e lm="iúr"><par n="initial-i"/><i>ú</i><par n="ó/r__n_m"/></e>
    <e lm="leorghníomh"><i>leorghní</i><par n="maí/omh__n_m"/></e>
    <e lm="láithreoir"><i>láithreo</i><par n="almó/ir__n_m"/></e>
    <e lm="fluairíd"><par n="initial-f"/><i>luairíd</i><par n="Tír__n_f"/></e>
    <e lm="géineolaíocht"><par n="initial-g"/><i>éineolaíocht</i><par n="ócht__n_f"/></e>
    <e lm="ceathrú"><par n="initial-c"/><i>eathrú</i><par n="ceathrú__n_f"/></e>
    <e lm="leadhbán"><i>leadhbá</i><par n="to/n__n_m"/></e>
    <e lm="albam"><par n="initial-a"/><i>lba</i><par n="to/m__n_m"/></e>
    <e lm="bithéagsúlacht"><par n="initial-b"/><i>ithéagsúlacht</i><par n="ócht__n_f"/></e>
    <e lm="gabháltas"><par n="initial-g"/><i>abhálta</i><par n="gá/s__n_m"/></e>
    <e lm="córlann"><par n="initial-c"/><i>órla</i><par n="la/nn__n_f"/></e>
    <e lm="parsálaí"><par n="initial-p"/><i>arsála</i><par n="n/í__n_m"/></e>
    <e lm="rádal"><i>ráda</i><par n="ó/l__n_m"/></e>
    <e lm="drochthionchar"><par n="initial-d"/><i>rochthioncha</i><par n="ó/r__n_m"/></e>
    <e lm="mionnscríbhinn"><par n="initial-m"/><i>ionnscríbhinn</i><par n="ítim__n_f"/></e>
    <e lm="ainmhithe"><par n="initial-a"/><i>inmhithe</i><par n="ba__n_m"/></e>
    <e lm="meiningíteas"><par n="initial-m"/><i>einingít</i><par n="imr/eas__n_m"/></e>
    <e lm="grúpáil"><par n="initial-g"/><i>rúpá</i><par n="aná/il__n_f"/></e>
    <e lm="frithreo"><par n="initial-f"/><i>rithreo</i><par n="rú__n_m"/></e>
    <e lm="comhréireacht"><par n="initial-c"/><i>omhréireacht</i><par n="ócht__n_f"/></e>
    <e lm="masc"><par n="initial-m"/><i>a</i><par n="á/sc__n_m"/></e>
    <e lm="bonnleibhéal"><par n="initial-b"/><i>onnleibhé</i><par n="idé/al__n_m"/></e>
    <e lm="eachtarshuíomh"><par n="initial-e"/><i>achtarshuí</i><par n="Claí/omh__n_m"/></e>
    <e lm="guais"><par n="initial-g"/><i>uais</i><par n="sín__n_f"/></e>
    <e lm="pioscas"><par n="initial-p"/><i>iosca</i><par n="gá/s__n_m"/></e>
    <e lm="beathaisnéis"><par n="initial-b"/><i>eathaisnéis</i><par n="ítim__n_f"/></e>
    <e lm="paróisteachas"><par n="initial-p"/><i>aróisteacha</i><par n="ú/s__n_m"/></e>
    <e lm="ainglice"><par n="initial-a"/><i>inglice</i><par n="lé__n_f"/></e>
    <e lm="gróintín"><par n="initial-g"/><i>róintín</i><par n="ápa__n_m"/></e>
    <e lm="guaim"><par n="initial-g"/><i>uaim</i><par n="Tír__n_f"/></e>
    <e lm="Heilsincí"><i>Heilsincí</i><par n="lé__n_f"/></e>
    <e lm="neamhfhoirfeacht"><i>neamhfhoirfeacht</i><par n="ócht__n_f"/></e>
    <e lm="adac"><par n="initial-a"/><i>da</i><par n="sa/c__n_m"/></e>
    <e lm="ganfhiosaíocht"><par n="initial-g"/><i>anfhiosaíocht</i><par n="ócht__n_f"/></e>
    <e lm="poitéinseal"><par n="initial-p"/><i>oitéins</i><par n="cit/eal__n_m"/></e>
    <e lm="gránú"><par n="initial-g"/><i>rán</i><par n="ór/ú__n_m"/></e>
    <e lm="brilléis"><par n="initial-b"/><i>rilléis</i><par n="Tír__n_f"/></e>
    <e lm="busáras"><par n="initial-b"/><i>usára</i><par n="gá/s__n_m"/></e>
    <e lm="buama"><par n="initial-b"/><i>uama</i><par n="ápa__n_m"/></e>
    <e lm="Oíche"><i>Oíche</i><par n="lé__n_f"/></e>
    <e lm="gabhal"><par n="initial-g"/><i>abha</i><par n="bá/l__n_m"/></e>
    <e lm="dubhealaín"><par n="initial-d"/><i>ubhealaí</i><par n="ealaí/n__n_f"/></e>
    <e lm="lugach"><i>luga</i><par n="dú/ch__n_m"/></e>
    <e lm="caidéis"><par n="initial-c"/><i>aidéis</i><par n="Tír__n_f"/></e>
    <e lm="Paistis"><par n="initial-P"/><i>aistis</i><par n="Tír__n_f"/></e>
    <e lm="déscaradh"><par n="initial-d"/><i>éscar</i><par n="ob/adh__n_m"/></e>
    <e lm="peall"><par n="initial-p"/><i>eall</i><par n="anas__n_m"/></e>
    <e lm="pianmhúchán"><par n="initial-p"/><i>ianmhúchá</i><par n="to/n__n_m"/></e>
    <e lm="gaibhneoir"><par n="initial-g"/><i>aibhneo</i><par n="almó/ir__n_m"/></e>
    <e lm="moirtniú"><par n="initial-m"/><i>oirtni</i><par n="ídi/ú__n_m"/></e>
    <e lm="geoin"><par n="initial-g"/><i>eoin</i><par n="Tír__n_f"/></e>
    <e lm="bíogarnach"><par n="initial-b"/><i>íogarna</i><par n="bolga/ch__n_f"/></e>
    <e lm="Comhaontas"><par n="initial-C"/><i>omhaonta</i><par n="ú/s__n_m"/></e>
    <e lm="drisín"><par n="initial-d"/><i>risín</i><par n="ápa__n_m"/></e>
    <e lm="otrach"><par n="initial-o"/><i>tra</i><par n="cia/ch__n_m"/></e>
    <e lm="rapar"><i>rapa</i><par n="ó/r__n_m"/></e>
    <e lm="bicíní"><par n="initial-b"/><i>icín</i><par n="n/í__n_m"/></e>
    <e lm="léirchuardach"><i>léirchuarda</i><par n="dú/ch__n_m"/></e>
    <e lm="castán"><par n="initial-c"/><i>astá</i><par n="to/n__n_m"/></e>
    <e lm="amaitéarach"><par n="initial-a"/><i>maitéara</i><par n="dú/ch__n_m"/></e>
    <e lm="eidheann"><par n="initial-e"/><i>idh</i><par n="gr/eann__n_m"/></e>
    <e lm="caoindúthracht"><par n="initial-c"/><i>aoindúthracht</i><par n="ócht__n_f"/></e>
    <e lm="buitléir"><par n="initial-b"/><i>uitlé</i><par n="úiné/ir__n_m"/></e>
    <e lm="maoirsiú"><par n="initial-m"/><i>aoirsi</i><par n="ídi/ú__n_m"/></e>
    <e lm="mion-ais"><par n="initial-m"/><i>ion-ais</i><par n="rím__n_f"/></e>
    <e lm="liric"><i>liric</i><par n="ítim__n_f"/></e>
    <e lm="dioplóma"><par n="initial-d"/><i>ioplóma</i><par n="ápa__n_m"/></e>
    <e lm="bladhmaire"><par n="initial-b"/><i>ladhmair</i><par n="rig/e__n_m"/></e>
    <e lm="ollghairdeas"><par n="initial-o"/><i>llghaird</i><par n="imr/eas__n_m"/></e>
    <e lm="bíobha"><par n="initial-b"/><i>íobha</i><par n="ápa__n_m"/></e>
    <e lm="breis"><par n="initial-b"/><i>reis</i><par n="rím__n_f"/></e>
    <e lm="fordheontas"><par n="initial-f"/><i>ordheonta</i><par n="gá/s__n_m"/></e>
    <e lm="paradacsa"><par n="initial-p"/><i>aradacsa</i><par n="ápa__n_m"/></e>
    <e lm="áitritheoir"><par n="initial-á"/><i>itritheo</i><par n="almó/ir__n_m"/></e>
    <e lm="neamhthuiscint"><i>neamhthuisc</i><par n="léirthuisc/int__n_f"/></e>
    <e lm="déileáil"><par n="initial-d"/><i>éileá</i><par n="aná/il__n_f"/></e>
    <e lm="guairneáil"><par n="initial-g"/><i>uairneá</i><par n="fá/il__n_f"/></e>
    <e lm="pleanáil"><par n="initial-p"/><i>leaná</i><par n="fá/il__n_f"/></e>
    <e lm="fíréin"><par n="initial-f"/><i>íréin</i><par n="ba__n_m"/></e>
    <e lm="flaing"><par n="initial-f"/><i>laing</i><par n="rím__n_f"/></e>
    <e lm="áisionad"><par n="initial-á"/><i>isiona</i><par n="ú/d__n_m"/></e>
    <e lm="Gaeilgeoir"><par n="initial-G"/><i>aeilgeo</i><par n="almó/ir__n_m"/></e>
    <e lm="diongbháilteacht"><par n="initial-d"/><i>iongbháilteacht</i><par n="ócht__n_f"/></e>
    <e lm="craoibhín"><par n="initial-c"/><i>raoibhín</i><par n="ápa__n_m"/></e>
    <e lm="bracht"><par n="initial-b"/><i>racht</i><par n="am__n_m"/></e>
    <e lm="bindealán"><par n="initial-b"/><i>indealá</i><par n="to/n__n_m"/></e>
    <e lm="ilchnuasach"><par n="initial-i"/><i>lchnuasa</i><par n="dú/ch__n_m"/></e>
    <e lm="gleorán"><par n="initial-g"/><i>leorá</i><par n="to/n__n_m"/></e>
    <e lm="gnúsacht"><par n="initial-g"/><i>núsacht</i><par n="ócht__n_f"/></e>
    <e lm="míshéan"><par n="initial-m"/><i>íshé</i><par n="Aigé/an__n_m"/></e>
    <e lm="pléatáil"><par n="initial-p"/><i>léatá</i><par n="fá/il__n_f"/></e>
    <e lm="blaoiscéir"><par n="initial-b"/><i>laoiscé</i><par n="úiné/ir__n_m"/></e>
    <e lm="piarcas"><par n="initial-p"/><i>iarcas</i><par n="bá__n_m"/></e>
    <e lm="peirsil"><par n="initial-p"/><i>eirsil</i><par n="Tír__n_f"/></e>
    <e lm="ilchomórtas"><par n="initial-i"/><i>lchomórta</i><par n="gá/s__n_m"/></e>
    <e lm="gubha"><par n="initial-g"/><i>ubha</i><par n="rú__n_m"/></e>
    <e lm="clismirt"><par n="initial-c"/><i>lismirt</i><par n="Tír__n_f"/></e>
    <e lm="néarailge"><i>néarailge</i><par n="lé__n_f"/></e>
    <e lm="dioth"><par n="initial-d"/><i>ioth</i><par n="am__n_m"/></e>
    <e lm="ceannann"><par n="initial-c"/><i>eanna</i><par n="la/nn__n_f"/></e>
    <e lm="éirí"><par n="initial-é"/><i>ir</i><par n="n/í__n_m"/></e>
    <e lm="caistín"><par n="initial-c"/><i>aistín</i><par n="ápa__n_m"/></e>
    <e lm="leabharlannaí"><i>leabharlanna</i><par n="n/í__n_m"/></e>
    <e lm="comhluadar"><par n="initial-c"/><i>omhluada</i><par n="ú/r__n_m"/></e>
    <e lm="Ionad"><i>Iona</i><par n="do/d__n_m"/></e>
    <e lm="cónascadh"><par n="initial-c"/><i>ónasc</i><par n="ob/adh__n_m"/></e>
    <e lm="míchinniúint"><par n="initial-m"/><i>íchinniú</i><par n="iomá/int__n_f"/></e>
    <e lm="eacaineacht"><par n="initial-e"/><i>acaineacht</i><par n="eang__n_f"/></e>
    <e lm="cloch"><par n="initial-c"/><i>lo</i><par n="lu/ch__n_f"/></e>
    <e lm="leabharmharc"><i>leabharmha</i><par n="ma/rc__n_m"/></e>
    <e lm="geandráma"><par n="initial-g"/><i>eandráma</i><par n="ápa__n_m"/></e>
    <e lm="míshástacht"><par n="initial-m"/><i>íshástacht</i><par n="ócht__n_f"/></e>
    <e lm="proibhinseal"><par n="initial-p"/><i>roibhins</i><par n="cit/eal__n_m"/></e>
    <e lm="Laighneach"><i>Laighn</i><par n="ib/each__n_m"/></e>
    <e lm="camhrú"><par n="initial-c"/><i>amhr</i><par n="ór/ú__n_m"/></e>
    <e lm="liomóg"><i>liomó</i><par n="pó/g__n_f"/></e>
    <e lm="leib"><i>leib</i><par n="rím__n_f"/></e>
    <e lm="meigleamáine"><par n="initial-m"/><i>eigleamáine</i><par n="lé__n_f"/></e>
    <e lm="leath-thon"><i>leath-tho</i><par n="to/n__n_m"/></e>
    <e lm="cróinéir"><par n="initial-c"/><i>róiné</i><par n="úiné/ir__n_m"/></e>
    <e lm="brathladh"><par n="initial-b"/><i>rathla</i><par n="á/dh__n_m"/></e>
    <e lm="braillín"><par n="initial-b"/><i>raillín</i><par n="ítim__n_f"/></e>
    <e lm="fuarchaoineadh"><par n="initial-f"/><i>uarchaoin</i><par n="síl/eadh__n_m"/></e>
    <e lm="cúlchoimhéadaí"><par n="initial-c"/><i>úlchoimhéada</i><par n="n/í__n_m"/></e>
    <e lm="huscaí"><i>husca</i><par n="n/í__n_m"/></e>
    <e lm="brúscadh"><par n="initial-b"/><i>rúsc</i><par n="ob/adh__n_m"/></e>
    <e lm="dáileoir"><par n="initial-d"/><i>áileo</i><par n="almó/ir__n_m"/></e>
    <e lm="cincíseach"><par n="initial-c"/><i>incís</i><par n="ib/each__n_m"/></e>
    <e lm="forbhás"><par n="initial-f"/><i>orbhá</i><par n="ú/s__n_m"/></e>
    <e lm="oíche"><par n="initial-o"/><i>íche</i><par n="oíche__n_f"/></e>
    <e lm="earcach"><par n="initial-e"/><i>arca</i><par n="dú/ch__n_m"/></e>
    <e lm="cléireach"><par n="initial-c"/><i>léir</i><par n="ib/each__n_m"/></e>
    <e lm="biolar"><par n="initial-b"/><i>iola</i><par n="ú/r__n_m"/></e>
    <e lm="ionladh"><par n="initial-i"/><i>on</i><par n="ion/ladh__n_m"/></e>
    <e lm="comhoibrí"><par n="initial-c"/><i>omhoibr</i><par n="n/í__n_m"/></e>
    <e lm="prios"><par n="initial-p"/><i>rios</i><par n="am__n_m"/></e>
    <e lm="macacht"><par n="initial-m"/><i>acacht</i><par n="ócht__n_f"/></e>
    <e lm="duilliúr"><par n="initial-d"/><i>uilliú</i><par n="ú/r__n_m"/></e>
    <e lm="blagadán"><par n="initial-b"/><i>lagadá</i><par n="to/n__n_m"/></e>
    <e lm="fadfhulaingt"><par n="initial-f"/><i>adfhulaingt</i><par n="fulaingt__n_f"/></e>
    <e lm="mórchultúr"><par n="initial-m"/><i>órchultú</i><par n="ó/r__n_m"/></e>
    <e lm="goradh"><par n="initial-g"/><i>or</i><par n="ob/adh__n_m"/></e>
    <e lm="faireachán"><par n="initial-f"/><i>aireachá</i><par n="to/n__n_m"/></e>
    <e lm="leiciméireacht"><i>leiciméireacht</i><par n="ócht__n_f"/></e>
    <e lm="comhaois"><par n="initial-c"/><i>omhaois</i><par n="rím__n_f"/></e>
    <e lm="clóchuradóir"><par n="initial-c"/><i>lóchuradó</i><par n="almó/ir__n_m"/></e>
    <e lm="laidhricín"><i>laidhricín</i><par n="ola__n_f"/></e>
    <e lm="impire"><par n="initial-i"/><i>mpir</i><par n="rig/e__n_m"/></e>
    <e lm="amhola"><par n="initial-a"/><i>mhola</i><par n="ola__n_f"/></e>
    <e lm="aireagán"><par n="initial-a"/><i>ireagá</i><par n="to/n__n_m"/></e>
    <e lm="leathuair"><i>leathuair</i><par n="aird__n_f"/></e>
    <e lm="adhraitheoir"><par n="initial-a"/><i>dhraitheo</i><par n="almó/ir__n_m"/></e>
    <e lm="balcaire"><par n="initial-b"/><i>alcair</i><par n="rig/e__n_m"/></e>
    <e lm="ainseabhaí"><par n="initial-a"/><i>inseabha</i><par n="n/í__n_m"/></e>
    <e lm="morc"><par n="initial-m"/><i>o</i><par n="to/rc__n_m"/></e>
    <e lm="Fairisíneach"><par n="initial-F"/><i>airisín</i><par n="ib/each__n_m"/></e>
    <e lm="cleatar"><par n="initial-c"/><i>leata</i><par n="ú/r__n_m"/></e>
    <e lm="iarraidh"><par n="initial-i"/><i>arra</i><par n="iarra/idh__n_f"/></e>
    <e lm="Amasóin"><i>Amasóin</i><par n="ítim__n_f"/></e>
    <e lm="Learpholl"><i>Learpho</i><par n="Po/ll__n_m"/></e>
    <e lm="fastaím"><par n="initial-f"/><i>astaím</i><par n="lé__n_f"/></e>
    <e lm="meiteachomhad"><par n="initial-m"/><i>eiteachomha</i><par n="ú/d__n_m"/></e>
    <e lm="aeistéitic"><par n="initial-a"/><i>eistéitic</i><par n="Tír__n_f"/></e>
    <e lm="mínealaíona"><par n="initial-m"/><i>ínealaíon</i><par n="riteog/a__n_f"/></e>
    <e lm="cnámh"><par n="initial-c"/><i>ná</i><par n="tá/mh__n_f"/></e>
    <e lm="bitseáil"><par n="initial-b"/><i>itseá</i><par n="fá/il__n_f"/></e>
    <e lm="atlas"><par n="initial-a"/><i>tla</i><par n="gá/s__n_m"/></e>
    <e lm="absalóideachas"><par n="initial-a"/><i>bsalóideacha</i><par n="ú/s__n_m"/></e>
    <e lm="forthairiscint"><par n="initial-f"/><i>orthairisc</i><par n="tuisc/int__n_f"/></e>
    <e lm="fiontraíocht"><par n="initial-f"/><i>iontraíocht</i><par n="ócht__n_f"/></e>
    <e lm="féarthalamh"><par n="initial-f"/><i>éartha</i><par n="féartha/lamh__n_m"/></e>
    <e lm="ciníochas"><par n="initial-c"/><i>iníocha</i><par n="ú/s__n_m"/></e>
    <e lm="eireaball"><par n="initial-e"/><i>ireaba</i><par n="to/ll__n_m"/></e>
    <e lm="créatúr"><par n="initial-c"/><i>réatú</i><par n="ó/r__n_m"/></e>
    <e lm="bróiste"><par n="initial-b"/><i>róist</i><par n="rig/e__n_m"/></e>
    <e lm="carón"><par n="initial-c"/><i>aró</i><par n="to/n__n_m"/></e>
    <e lm="Hásais"><i>Hásais</i><par n="Tír__n_f"/></e>
    <e lm="caróg"><par n="initial-c"/><i>aró</i><par n="pó/g__n_f"/></e>
    <e lm="fomhír"><par n="initial-f"/><i>omhír</i><par n="rím__n_f"/></e>
    <e lm="comhfhocal"><par n="initial-c"/><i>omhfhoca</i><par n="bá/l__n_m"/></e>
    <e lm="buíocán"><par n="initial-b"/><i>uíocá</i><par n="to/n__n_m"/></e>
    <e lm="diúgaire"><par n="initial-d"/><i>iúgair</i><par n="rig/e__n_m"/></e>
    <e lm="grianghaoth"><par n="initial-g"/><i>rianghao</i><par n="pu/th__n_f"/></e>
    <e lm="oilbhéim"><par n="initial-o"/><i>ilbhéim</i><par n="rím__n_f"/></e>
    <e lm="picil"><par n="initial-p"/><i>icil</i><par n="ítim__n_f"/></e>
    <e lm="Corn"><par n="initial-C"/><i>o</i><par n="Co/rn__n_m"/></e>
    <e lm="learg"><i>le</i><par n="le/arg__n_f"/></e>
    <e lm="idéalachas"><par n="initial-i"/><i>déalacha</i><par n="ú/s__n_m"/></e>
    <e lm="comhchosúlacht"><par n="initial-c"/><i>omhchosúlacht</i><par n="ócht__n_f"/></e>
    <e lm="albaimin"><par n="initial-a"/><i>lbaimin</i><par n="ítim__n_f"/></e>
    <e lm="clibeálaí"><par n="initial-c"/><i>libeála</i><par n="n/í__n_m"/></e>
    <e lm="argón"><par n="initial-a"/><i>rgó</i><par n="Dú/n__n_m"/></e>
    <e lm="fuilleamhóir"><par n="initial-f"/><i>uilleamhó</i><par n="almó/ir__n_m"/></e>
    <e lm="prompa"><par n="initial-p"/><i>rompa</i><par n="ápa__n_m"/></e>
    <e lm="néigear"><i>néig</i><par n="f/ear__n_m"/></e>
    <e lm="óspairt"><par n="initial-ó"/><i>spairt</i><par n="ítim__n_f"/></e>
    <e lm="cóilis"><par n="initial-c"/><i>óilis</i><par n="sín__n_f"/></e>
    <e lm="logainm"><i>logainm</i><par n="ainm__n_m"/></e>
    <e lm="gairge"><par n="initial-g"/><i>airge</i><par n="lé__n_f"/></e>
    <e lm="púdarlach"><par n="initial-p"/><i>údarla</i><par n="dú/ch__n_m"/></e>
    <e lm="buntáiste"><par n="initial-b"/><i>untáist</i><par n="rig/e__n_m"/></e>
    <e lm="luasmhoilliú"><i>luasmhoilli</i><par n="ídi/ú__n_m"/></e>
    <e lm="módúlacht"><par n="initial-m"/><i>ódúlacht</i><par n="eang__n_f"/></e>
    <e lm="ainmníocht"><par n="initial-a"/><i>inmníocht</i><par n="ócht__n_f"/></e>
    <e lm="móinéar"><par n="initial-m"/><i>óiné</i><par n="bé/ar__n_m"/></e>
    <e lm="posóid"><par n="initial-p"/><i>osóid</i><par n="ítim__n_f"/></e>
    <e lm="Iarmhí"><i>Iarmhí</i><par n="lé__n_f"/></e>
    <e lm="drochaoibh"><par n="initial-d"/><i>rochaoibh</i><par n="Tír__n_f"/></e>
    <e lm="aonán"><par n="initial-a"/><i>oná</i><par n="to/n__n_m"/></e>
    <e lm="iomlaoid"><par n="initial-i"/><i>omlaoid</i><par n="ítim__n_f"/></e>
    <e lm="geosadán"><par n="initial-g"/><i>eosadá</i><par n="to/n__n_m"/></e>
    <e lm="fálróid"><par n="initial-f"/><i>álróid</i><par n="Tír__n_f"/></e>
    <e lm="fotheideal"><par n="initial-f"/><i>otheid</i><par n="cit/eal__n_m"/></e>
    <e lm="athghabháil"><par n="initial-a"/><i>thghabhá</i><par n="aná/il__n_f"/></e>
    <e lm="bástáil"><par n="initial-b"/><i>ástá</i><par n="fá/il__n_f"/></e>
    <e lm="cianphróiseas"><par n="initial-c"/><i>ianphróis</i><par n="éit/eas__n_m"/></e>
    <e lm="bíogadh"><par n="initial-b"/><i>íog</i><par n="ob/adh__n_m"/></e>
    <e lm="leachtú"><i>leacht</i><par n="ór/ú__n_m"/></e>
    <e lm="catalaíoch"><par n="initial-c"/><i>atalaí</i><par n="Craí/och__n_m"/></e>
    <e lm="fionaíl"><par n="initial-f"/><i>ionaí</i><par n="tutaí/l__n_f"/></e>
    <e lm="ionnús"><par n="initial-i"/><i>onnú</i><par n="ú/s__n_m"/></e>
    <e lm="drúcht"><par n="initial-d"/><i>rúcht</i><par n="dul__n_m"/></e>
    <e lm="bundallán"><par n="initial-b"/><i>undallá</i><par n="to/n__n_m"/></e>
    <e lm="geallsealbhóir"><par n="initial-g"/><i>eallsealbhó</i><par n="almó/ir__n_m"/></e>
    <e lm="lorgán"><i>lorgá</i><par n="to/n__n_m"/></e>
    <e lm="maoschlár"><par n="initial-m"/><i>aoschlá</i><par n="ó/r__n_m"/></e>
    <e lm="Oireachtas"><i>Oireachta</i><par n="ú/s__n_m"/></e>
    <e lm="cuirfiú"><par n="initial-c"/><i>uirfiú</i><par n="pá__n_m"/></e>
    <e lm="caibheár"><par n="initial-c"/><i>aibheá</i><par n="ú/r__n_m"/></e>
    <e lm="garbhlach"><par n="initial-g"/><i>arbhla</i><par n="dú/ch__n_m"/></e>
    <e lm="fuaimfhoclaíocht"><par n="initial-f"/><i>uaimfhoclaíocht</i><par n="ócht__n_f"/></e>
    <e lm="ortha"><par n="initial-o"/><i>rtha</i><par n="ola__n_f"/></e>
    <e lm="gá"><par n="initial-g"/><i>á</i><par n="rú__n_m"/></e>
    <e lm="blosc"><par n="initial-b"/><i>lo</i><par n="á/sc__n_m"/></e>
    <e lm="Camarún"><par n="initial-C"/><i>amarú</i><par n="to/n__n_m"/></e>
    <e lm="bris"><par n="initial-b"/><i>ris</i><par n="rím__n_f"/></e>
    <e lm="frithghníomh"><par n="initial-f"/><i>rithghní</i><par n="Claí/omh__n_m"/></e>
    <e lm="bráisléad"><par n="initial-b"/><i>ráislé</i><par n="firé/ad__n_m"/></e>
    <e lm="céad"><par n="initial-c"/><i>é</i><par n="cé/ad__n_m"/></e>
    <e lm="fleaige"><par n="initial-f"/><i>leaig</i><par n="rig/e__n_m"/></e>
    <e lm="flóta"><par n="initial-f"/><i>lóta</i><par n="ápa__n_m"/></e>
    <e lm="duaiseoir"><par n="initial-d"/><i>uaiseo</i><par n="almó/ir__n_m"/></e>
    <e lm="cinniúint"><par n="initial-c"/><i>inniú</i><par n="éasú/int__n_f"/></e>
    <e lm="ingearán"><par n="initial-i"/><i>ngeará</i><par n="to/n__n_m"/></e>
    <e lm="alla"><par n="initial-a"/><i>lla</i><par n="rú__n_m"/></e>
    <e lm="fonsa"><par n="initial-f"/><i>onsa</i><par n="ápa__n_m"/></e>
    <e lm="péinteáil"><par n="initial-p"/><i>éinteá</i><par n="fá/il__n_f"/></e>
    <e lm="mórdheacracht"><par n="initial-m"/><i>órdheacracht</i><par n="eang__n_f"/></e>
    <e lm="gramadach"><par n="initial-g"/><i>ramada</i><par n="bolga/ch__n_f"/></e>
    <e lm="cógaslann"><par n="initial-c"/><i>ógasla</i><par n="la/nn__n_f"/></e>
    <e lm="bloscadh"><par n="initial-b"/><i>losc</i><par n="blosc/adh__n_m"/></e>
    <e lm="parlaimint"><par n="initial-p"/><i>arlaimint</i><par n="ítim__n_f"/></e>
    <e lm="bútán"><par n="initial-b"/><i>útá</i><par n="Dú/n__n_m"/></e>
    <e lm="fí"><par n="initial-f"/><i>í</i><par n="lé__n_f"/></e>
    <e lm="ardcheannasaí"><par n="initial-a"/><i>rdcheannasa</i><par n="n/í__n_m"/></e>
    <e lm="Catalónach"><par n="initial-C"/><i>atalóna</i><par n="dú/ch__n_m"/></e>
    <e lm="brú"><par n="initial-b"/><i>rú</i><par n="pá__n_m"/></e>
    <e lm="galaíocht"><par n="initial-g"/><i>alaíocht</i><par n="ócht__n_f"/></e>
    <e lm="lócaiste"><i>lócaist</i><par n="rig/e__n_m"/></e>
    <e lm="claibín"><par n="initial-c"/><i>laibín</i><par n="ápa__n_m"/></e>
    <e lm="niúmóine"><i>niúmóine</i><par n="rú__n_m"/></e>
    <e lm="bró"><par n="initial-b"/><i>ró</i><par n="má__n_f"/></e>
    <e lm="fios"><par n="initial-f"/><i></i><par n="f/ios__n_m"/></e>
    <e lm="aoldath"><par n="initial-a"/><i>oldath</i><par n="dul__n_m"/></e>
    <e lm="mionrud"><par n="initial-m"/><i>ionrud</i><par n="ab__n_m"/></e>
    <e lm="mionbhruar"><par n="initial-m"/><i>ionbhrua</i><par n="ú/r__n_m"/></e>
    <e lm="brí"><par n="initial-b"/><i>rí</i><par n="brí__n_f"/></e>
    <e lm="abarthacht"><par n="initial-a"/><i>barthacht</i><par n="ócht__n_f"/></e>
    <e lm="brá"><par n="initial-b"/><i>rá</i><par n="pá__n_m"/></e>
    <e lm="leathphunt"><i>leathphu</i><par n="pu/nt__n_m"/></e>
    <e lm="bruachaireacht"><par n="initial-b"/><i>ruachaireacht</i><par n="ócht__n_f"/></e>
    <e lm="múnlóireacht"><par n="initial-m"/><i>únlóireacht</i><par n="ócht__n_f"/></e>
    <e lm="dáilia"><par n="initial-d"/><i>áilia</i><par n="má__n_f"/></e>
    <e lm="Muimhneach"><par n="initial-M"/><i>uimhn</i><par n="ib/each__n_m"/></e>
    <e lm="comhairliú"><par n="initial-c"/><i>omhairli</i><par n="ídi/ú__n_m"/></e>
    <e lm="oiriúint"><par n="initial-o"/><i>iriú</i><par n="éasú/int__n_f"/></e>
    <e lm="leiceadar"><i>leiceada</i><par n="ó/r__n_m"/></e>
    <e lm="paiteolaíocht"><par n="initial-p"/><i>aiteolaíocht</i><par n="ócht__n_f"/></e>
    <e lm="léimneach"><i>léimn</i><par n="rís/each__n_f"/></e>
    <e lm="fraighfhliuchras"><par n="initial-f"/><i>raighfhliuchra</i><par n="ú/s__n_m"/></e>
    <e lm="Poll"><par n="initial-P"/><i>o</i><par n="Po/ll__n_m"/></e>
    <e lm="priosla"><par n="initial-p"/><i>riosla</i><par n="ápa__n_m"/></e>
    <e lm="neodracht"><i>neodracht</i><par n="ócht__n_f"/></e>
    <e lm="nathaí"><i>natha</i><par n="n/í__n_m"/></e>
    <e lm="baictéar"><par n="initial-b"/><i>aicté</i><par n="bé/ar__n_m"/></e>
    <e lm="ascaill"><par n="initial-a"/><i>scaill</i><par n="ítim__n_f"/></e>
    <e lm="athfháil"><par n="initial-a"/><i>thfhá</i><par n="fá/il__n_f"/></e>
    <e lm="meánrang"><par n="initial-m"/><i>eánrang</i><par n="am__n_m"/></e>
    <e lm="aogall"><par n="initial-a"/><i>oga</i><par n="Po/ll__n_m"/></e>
    <e lm="piseog"><par n="initial-p"/><i>iseo</i><par n="pó/g__n_f"/></e>
    <e lm="ginealach"><par n="initial-g"/><i>ineala</i><par n="dú/ch__n_m"/></e>
    <e lm="fireannach"><par n="initial-f"/><i>ireanna</i><par n="dú/ch__n_m"/></e>
    <e lm="priosláil"><par n="initial-p"/><i>rioslá</i><par n="fá/il__n_f"/></e>
    <e lm="ioscadán"><par n="initial-i"/><i>oscadá</i><par n="to/n__n_m"/></e>
    <e lm="meath-thinneas"><par n="initial-m"/><i>eath-thinn</i><par n="imr/eas__n_m"/></e>
    <e lm="aosú"><par n="initial-a"/><i>os</i><par n="ór/ú__n_m"/></e>
    <e lm="cúlóg"><par n="initial-c"/><i>úló</i><par n="pó/g__n_f"/></e>
    <e lm="iseatóp"><par n="initial-i"/><i>seató</i><par n="so/p__n_m"/></e>
    <e lm="Casacstáin"><par n="initial-C"/><i>asacstáin</i><par n="Tír__n_f"/></e>
    <e lm="agallaí"><par n="initial-a"/><i>galla</i><par n="n/í__n_m"/></e>
    <e lm="agra"><par n="initial-a"/><i>gra</i><par n="ápa__n_m"/></e>
    <e lm="gairneoir"><par n="initial-g"/><i>airneo</i><par n="almó/ir__n_m"/></e>
    <e lm="amchrios"><par n="initial-a"/><i>mchr</i><par n="l/ios__n_m"/></e>
    <e lm="ísealaicme"><par n="initial-í"/><i>sealaicm</i><par n="air/e__n_f"/></e>
    <e lm="Aindéis"><i>Aindé</i><par n="Aindé/is__n_m"/></e>
    <e lm="aighneas"><par n="initial-a"/><i>ighn</i><par n="imr/eas__n_m"/></e>
    <e lm="fáth"><par n="initial-f"/><i>áth</i><par n="am__n_m"/></e>
    <e lm="fíbín"><par n="initial-f"/><i>íbín</i><par n="rú__n_m"/></e>
    <e lm="claimhe"><par n="initial-c"/><i>laimhe</i><par n="lé__n_f"/></e>
    <e lm="firéad"><par n="initial-f"/><i>iré</i><par n="firé/ad__n_m"/></e>
    <e lm="dea-shampla"><par n="initial-d"/><i>ea-shampla</i><par n="ápa__n_m"/></e>
    <e lm="diansaothrú"><par n="initial-d"/><i>iansaothr</i><par n="ór/ú__n_m"/></e>
    <e lm="dordán"><par n="initial-d"/><i>ordá</i><par n="Dú/n__n_m"/></e>
    <e lm="moltóireacht"><par n="initial-m"/><i>oltóireacht</i><par n="ócht__n_f"/></e>
    <e lm="cluasán"><par n="initial-c"/><i>luasá</i><par n="to/n__n_m"/></e>
    <e lm="coróineach"><par n="initial-c"/><i>oróin</i><par n="cis/each__n_f"/></e>
    <e lm="lodarthacht"><i>lodarthacht</i><par n="ócht__n_f"/></e>
    <e lm="faol"><par n="initial-f"/><i>ao</i><par n="á/l__n_m"/></e>
    <e lm="lannú"><i>lann</i><par n="ór/ú__n_m"/></e>
    <e lm="aisiléireacht"><par n="initial-a"/><i>isiléireacht</i><par n="ócht__n_f"/></e>
    <e lm="Cré"><par n="initial-C"/><i>ré</i><par n="lé__n_f"/></e>
    <e lm="rannpháirtiú"><i>rannpháirti</i><par n="ídi/ú__n_m"/></e>
    <e lm="cló-aghaidh"><par n="initial-c"/><i>ló-aghaidh</i><par n="rím__n_f"/></e>
    <e lm="indéantacht"><par n="initial-i"/><i>ndéantacht</i><par n="ócht__n_f"/></e>
    <e lm="gual"><par n="initial-g"/><i>ua</i><par n="ó/l__n_m"/></e>
    <e lm="díchumadh"><par n="initial-d"/><i>íchum</i><par n="ob/adh__n_m"/></e>
    <e lm="cómhargadh"><par n="initial-c"/><i>ómharga</i><par n="Coga/dh__n_m"/></e>
    <e lm="leithead"><i>leith</i><par n="taif/ead__n_m"/></e>
    <e lm="ionsá"><par n="initial-i"/><i>onsá</i><par n="pá__n_m"/></e>
    <e lm="caincín"><par n="initial-c"/><i>aincín</i><par n="ápa__n_m"/></e>
    <e lm="galinneall"><par n="initial-g"/><i>alinn</i><par n="im/eall__n_m"/></e>
    <e lm="díomá"><par n="initial-d"/><i>íomá</i><par n="lé__n_f"/></e>
    <e lm="artola"><par n="initial-a"/><i>rtola</i><par n="lé__n_f"/></e>
    <e lm="caoineachán"><par n="initial-c"/><i>aoineachá</i><par n="Dú/n__n_m"/></e>
    <e lm="cráifeachán"><par n="initial-c"/><i>ráifeachá</i><par n="to/n__n_m"/></e>
    <e lm="pléadáil"><par n="initial-p"/><i>léadá</i><par n="aná/il__n_f"/></e>
    <e lm="lagú"><i>lag</i><par n="ór/ú__n_m"/></e>
    <e lm="pábháil"><par n="initial-p"/><i>ábhá</i><par n="aná/il__n_f"/></e>
    <e lm="éabhlóid"><par n="initial-é"/><i>abhlóid</i><par n="Tír__n_f"/></e>
    <e lm="lánán"><i>láná</i><par n="to/n__n_m"/></e>
    <e lm="iarchéim"><par n="initial-i"/><i>archéim</i><par n="rím__n_f"/></e>
    <e lm="heiseán"><i>heiseá</i><par n="Dú/n__n_m"/></e>
    <e lm="meabhal"><par n="initial-m"/><i>eabha</i><par n="ó/l__n_m"/></e>
    <e lm="lúbarnaíl"><i>lúbarnaí</i><par n="tutaí/l__n_f"/></e>
    <e lm="rabhcán"><i>rabhcá</i><par n="to/n__n_m"/></e>
    <e lm="athfhocal"><par n="initial-a"/><i>thfhoca</i><par n="bá/l__n_m"/></e>
    <e lm="dorchla"><par n="initial-d"/><i>orchla</i><par n="ápa__n_m"/></e>
    <e lm="ilnithe"><par n="initial-i"/><i>lnithe</i><par n="beola__n_m"/></e>
    <e lm="beathú"><par n="initial-b"/><i>eath</i><par n="ór/ú__n_m"/></e>
    <e lm="fulangaí"><par n="initial-f"/><i>ulanga</i><par n="n/í__n_m"/></e>
    <e lm="cáiliú"><par n="initial-c"/><i>áili</i><par n="ídi/ú__n_m"/></e>
    <e lm="glóir"><par n="initial-g"/><i>lóir</i><par n="rím__n_f"/></e>
    <e lm="olann"><par n="initial-o"/><i>l</i><par n="ol/ann__n_f"/></e>
    <e lm="liamhán"><i>liamhá</i><par n="to/n__n_m"/></e>
    <e lm="cúbláil"><par n="initial-c"/><i>úblá</i><par n="aná/il__n_f"/></e>
    <e lm="díshuiteálaí"><par n="initial-d"/><i>íshuiteála</i><par n="n/í__n_m"/></e>
    <e lm="múscailt"><par n="initial-m"/><i>úscailt</i><par n="Tír__n_f"/></e>
    <e lm="hairicín"><i>hairicín</i><par n="ápa__n_m"/></e>
    <e lm="deisiúr"><par n="initial-d"/><i>eisiú</i><par n="ú/r__n_m"/></e>
    <e lm="dodhéantacht"><par n="initial-d"/><i>odhéantacht</i><par n="ócht__n_f"/></e>
    <e lm="analóg"><par n="initial-a"/><i>naló</i><par n="pó/g__n_f"/></e>
    <e lm="Bambáiris"><par n="initial-B"/><i>ambáiris</i><par n="Tír__n_f"/></e>
    <e lm="Marxach"><par n="initial-M"/><i>arxa</i><par n="dú/ch__n_m"/></e>
    <e lm="Hiondúch"><i>Hiondú</i><par n="dú/ch__n_m"/></e>
    <e lm="matalang"><par n="initial-m"/><i>atala</i><par n="fala/ng__n_m"/></e>
    <e lm="fobhóthar"><par n="initial-f"/><i>obhótha</i><par n="ú/r__n_m"/></e>
    <e lm="duibhéan"><par n="initial-d"/><i>uibhé</i><par n="é/an__n_m"/></e>
    <e lm="príomhlíne"><par n="initial-p"/><i>ríomhlín</i><par n="lín/e__n_f"/></e>
    <e lm="cúigiú"><par n="initial-c"/><i>úigi</i><par n="trí/ú__n_m"/></e>
    <e lm="Ioruais"><i>Ioruais</i><par n="Tír__n_f"/></e>
    <e lm="frásleabhar"><par n="initial-f"/><i>rásleabha</i><par n="ó/r__n_m"/></e>
    <e lm="bollóg"><par n="initial-b"/><i>olló</i><par n="pó/g__n_f"/></e>
    <e lm="parlús"><par n="initial-p"/><i>arlú</i><par n="gá/s__n_m"/></e>
    <e lm="luí"><i>luí</i><par n="rú__n_m"/></e>
    <e lm="féiniúlacht"><par n="initial-f"/><i>éiniúlacht</i><par n="eang__n_f"/></e>
    <e lm="acmhainneacht"><par n="initial-a"/><i>cmhainneacht</i><par n="ócht__n_f"/></e>
    <e lm="gliceadóir"><par n="initial-g"/><i>liceadó</i><par n="almó/ir__n_m"/></e>
    <e lm="parúl"><par n="initial-p"/><i>arú</i><par n="bá/l__n_m"/></e>
    <e lm="Ard-Chomhairle"><i>Ard-Chomhairle</i><par n="lé__n_f"/></e>
    <e lm="Club"><par n="initial-C"/><i>lub</i><par n="sé__n_m"/></e>
    <e lm="annálaí"><par n="initial-a"/><i>nnála</i><par n="n/í__n_m"/></e>
    <e lm="galán"><par n="initial-g"/><i>alá</i><par n="to/n__n_m"/></e>
    <e lm="mian"><par n="initial-m"/><i></i><par n="m/ian__n_f"/></e>
    <e lm="brathadóireacht"><par n="initial-b"/><i>rathadóireacht</i><par n="ócht__n_f"/></e>
    <e lm="fostát"><par n="initial-f"/><i>ostá</i><par n="ca/t__n_m"/></e>
    <e lm="múnla"><par n="initial-m"/><i>únla</i><par n="ápa__n_m"/></e>
    <e lm="mias"><par n="initial-m"/><i></i><par n="m/ias__n_f"/></e>
    <e lm="fánán"><par n="initial-f"/><i>áná</i><par n="to/n__n_m"/></e>
    <e lm="beostoc"><par n="initial-b"/><i>eosto</i><par n="có/c__n_m"/></e>
    <e lm="amscála"><par n="initial-a"/><i>mscála</i><par n="ápa__n_m"/></e>
    <e lm="Nua-Chaladóin"><i>Nua-Chaladóin</i><par n="Tír__n_f"/></e>
    <e lm="glafaireacht"><par n="initial-g"/><i>lafaireacht</i><par n="ócht__n_f"/></e>
    <e lm="leith"><i>leith</i><par n="luid__n_f"/></e>
    <e lm="daonnachtaí"><par n="initial-d"/><i>aonnachta</i><par n="n/í__n_m"/></e>
    <e lm="lámhacán"><i>lámhacá</i><par n="Dú/n__n_m"/></e>
    <e lm="biseach"><par n="initial-b"/><i>is</i><par n="ib/each__n_m"/></e>
    <e lm="mainteach"><par n="initial-m"/><i>aint</i><par n="fleit/each__n_m"/></e>
    <e lm="ollmhéid"><par n="initial-o"/><i>llmhéid</i><par n="Tír__n_f"/></e>
    <e lm="luaíocht"><i>luaíocht</i><par n="eang__n_f"/></e>
    <e lm="Óg"><i>Ó</i><par n="Ó/g__n_m"/></e>
    <e lm="fuirseadh"><par n="initial-f"/><i>uirs</i><par n="síl/eadh__n_m"/></e>
    <e lm="príomhpháirtí"><par n="initial-p"/><i>ríomhpháirt</i><par n="n/í__n_m"/></e>
    <e lm="plab"><par n="initial-p"/><i>lab</i><par n="sé__n_m"/></e>
    <e lm="maitheamh"><par n="initial-m"/><i>aith</i><par n="éil/eamh__n_m"/></e>
    <e lm="hibrid"><i>hibrid</i><par n="ítim__n_f"/></e>
    <e lm="déistin"><par n="initial-d"/><i>éistin</i><par n="Tír__n_f"/></e>
    <e lm="dóighiúlacht"><par n="initial-d"/><i>óighiúlacht</i><par n="ócht__n_f"/></e>
    <e lm="oinisc"><par n="initial-o"/><i>inisc</i><par n="Tír__n_f"/></e>
    <e lm="próchonsal"><par n="initial-p"/><i>róchonsa</i><par n="bá/l__n_m"/></e>
    <e lm="brádán"><par n="initial-b"/><i>rádá</i><par n="to/n__n_m"/></e>
    <e lm="grafpháipéar"><par n="initial-g"/><i>rafpháipé</i><par n="áimé/ar__n_m"/></e>
    <e lm="mionteagasc"><par n="initial-m"/><i>ionteaga</i><par n="á/sc__n_m"/></e>
    <e lm="brisce"><par n="initial-b"/><i>risce</i><par n="lé__n_f"/></e>
    <e lm="ciotóg"><par n="initial-c"/><i>iotó</i><par n="pó/g__n_f"/></e>
    <e lm="graíre"><par n="initial-g"/><i>raír</i><par n="rig/e__n_m"/></e>
    <e lm="rámhaí"><i>rámha</i><par n="n/í__n_m"/></e>
    <e lm="croit"><par n="initial-c"/><i>roit</i><par n="rím__n_f"/></e>
    <e lm="áitíocht"><par n="initial-á"/><i>itíocht</i><par n="ócht__n_f"/></e>
    <e lm="leadhbadh"><i>leadhb</i><par n="ob/adh__n_m"/></e>
    <e lm="dún"><par n="initial-d"/><i>ú</i><par n="ró/n__n_m"/></e>
    <e lm="heipitíteas"><i>heipitít</i><par n="imr/eas__n_m"/></e>
    <e lm="fiann"><par n="initial-f"/><i></i><par n="F/iann__n_f"/></e>
    <e lm="breac-Ghaeilge"><par n="initial-b"/><i>reac-Ghaeilge</i><par n="lé__n_f"/></e>
    <e lm="micriríomhaire"><par n="initial-m"/><i>icriríomhair</i><par n="rig/e__n_m"/></e>
    <e lm="athchaidreamh"><par n="initial-a"/><i>thchaidr</i><par n="tinr/eamh__n_m"/></e>
    <e lm="ispíneachas"><par n="initial-i"/><i>spíneacha</i><par n="ú/s__n_m"/></e>
    <e lm="foclóireacht"><par n="initial-f"/><i>oclóireacht</i><par n="ócht__n_f"/></e>
    <e lm="cuibhreach"><par n="initial-c"/><i>uibhr</i><par n="daoirs/each__n_m"/></e>
    <e lm="fearbán"><par n="initial-f"/><i>earbá</i><par n="to/n__n_m"/></e>
    <e lm="pearsa"><par n="initial-p"/><i>earsa</i><par n="pearsa__n_f"/></e>
    <e lm="leiceann"><i>leic</i><par n="leic/eann__n_m"/></e>
    <e lm="fanaiceacht"><par n="initial-f"/><i>anaiceacht</i><par n="ócht__n_f"/></e>
    <e lm="Baisteach"><par n="initial-B"/><i>aist</i><par n="ib/each__n_m"/></e>
    <e lm="Bavárach"><par n="initial-B"/><i>avára</i><par n="dú/ch__n_m"/></e>
    <e lm="fóirithint"><par n="initial-f"/><i>óirithint</i><par n="Tír__n_f"/></e>
    <e lm="amhlachas"><par n="initial-a"/><i>mhlacha</i><par n="gá/s__n_m"/></e>
    <e lm="créachtach"><par n="initial-c"/><i>réachta</i><par n="cia/ch__n_m"/></e>
    <e lm="íomhá"><par n="initial-í"/><i>omhá</i><par n="má__n_f"/></e>
    <e lm="féile"><par n="initial-f"/><i>éil</i><par n="lín/e__n_f"/></e>
    <e lm="Maidrid"><par n="initial-M"/><i>aidrid</i><par n="lé__n_f"/></e>
    <e lm="fáir"><par n="initial-f"/><i>áir</i><par n="sín__n_f"/></e>
    <e lm="luspairt"><i>luspairt</i><par n="ítim__n_f"/></e>
    <e lm="athchluiche"><par n="initial-a"/><i>thchluich</i><par n="rig/e__n_m"/></e>
    <e lm="fáil"><par n="initial-f"/><i>á</i><par n="fá/il__n_f"/></e>
    <e lm="crioslach"><par n="initial-c"/><i>riosla</i><par n="dú/ch__n_m"/></e>
    <e lm="cuach"><par n="initial-c"/><i>ua</i><par n="lu/ch__n_f"/></e>
    <e lm="cuach"><par n="initial-c"/><i>uach</i><par n="neach__n_m"/></e>
    <e lm="mionscéal"><par n="initial-m"/><i>ionscé</i><par n="né/al__n_m"/></e>
    <e lm="astaíre"><par n="initial-a"/><i>staír</i><par n="rig/e__n_m"/></e>
    <e lm="fosaoid"><par n="initial-f"/><i>osaoid</i><par n="Tír__n_f"/></e>
    <e lm="leathnóta"><i>leathnóta</i><par n="ápa__n_m"/></e>
    <e lm="draoidín"><par n="initial-d"/><i>raoidín</i><par n="ápa__n_m"/></e>
    <e lm="beogacht"><par n="initial-b"/><i>eogacht</i><par n="ócht__n_f"/></e>
    <e lm="bunsmaoineamh"><par n="initial-b"/><i>unsmaoin</i><par n="tinr/eamh__n_m"/></e>
    <e lm="greamaire"><par n="initial-g"/><i>reamair</i><par n="rig/e__n_m"/></e>
    <e lm="caitheamh"><par n="initial-c"/><i>aith</i><par n="tinr/eamh__n_m"/></e>
    <e lm="Prúiseach"><par n="initial-P"/><i>rúis</i><par n="ib/each__n_m"/></e>
    <e lm="gáilleog"><par n="initial-g"/><i>áilleo</i><par n="pó/g__n_f"/></e>
    <e lm="coinmheadh"><par n="initial-c"/><i>oinmh</i><par n="sil/eadh__n_m"/></e>
    <e lm="Nicearagua"><i>Nicearagua</i><par n="rú__n_m"/></e>
    <e lm="jóc"><i>jó</i><par n="sa/c__n_m"/></e>
    <e lm="biogóideacht"><par n="initial-b"/><i>iogóideacht</i><par n="ócht__n_f"/></e>
    <e lm="aimhrialtacht"><par n="initial-a"/><i>imhrialtacht</i><par n="ócht__n_f"/></e>
    <e lm="cosdeargán"><par n="initial-c"/><i>osdeargá</i><par n="to/n__n_m"/></e>
    <e lm="Leosóta"><i>Leosóta</i><par n="rú__n_m"/></e>
    <e lm="bleán"><par n="initial-b"/><i>leá</i><par n="Dú/n__n_m"/></e>
    <e lm="cliarscoil"><par n="initial-c"/><i>liarscoil</i><par n="rím__n_f"/></e>
    <e lm="aircíovlann"><par n="initial-a"/><i>ircíovla</i><par n="la/nn__n_f"/></e>
    <e lm="cumthacht"><par n="initial-c"/><i>umthacht</i><par n="ócht__n_f"/></e>
    <e lm="cónra"><par n="initial-c"/><i>ónra</i><par n="ola__n_f"/></e>
    <e lm="Angla-Shacsanach"><i>Angla-Shacsana</i><par n="dú/ch__n_m"/></e>
    <e lm="clóghrafaíocht"><par n="initial-c"/><i>lóghrafaíocht</i><par n="ócht__n_f"/></e>
    <e lm="leithdháileadh"><i>leithdháil</i><par n="síl/eadh__n_m"/></e>
    <e lm="léirsitheoir"><i>léirsitheo</i><par n="almó/ir__n_m"/></e>
    <e lm="comhairleoir"><par n="initial-c"/><i>omhairleo</i><par n="almó/ir__n_m"/></e>
    <e lm="feitheamh"><par n="initial-f"/><i>eith</i><par n="éil/eamh__n_m"/></e>
    <e lm="cuisneoir"><par n="initial-c"/><i>uisneo</i><par n="almó/ir__n_m"/></e>
    <e lm="bádóireacht"><par n="initial-b"/><i>ádóireacht</i><par n="ócht__n_f"/></e>
    <e lm="cúlaistín"><par n="initial-c"/><i>úlaistín</i><par n="ápa__n_m"/></e>
    <e lm="aicearracht"><par n="initial-a"/><i>icearracht</i><par n="eang__n_f"/></e>
    <e lm="beachlann"><par n="initial-b"/><i>eachla</i><par n="la/nn__n_f"/></e>
    <e lm="cuingir"><par n="initial-c"/><i>uing</i><par n="lit/ir__n_f"/></e>
    <e lm="neamhábaltacht"><i>neamhábaltacht</i><par n="ócht__n_f"/></e>
    <e lm="aerfort"><par n="initial-a"/><i>erfo</i><par n="go/rt__n_m"/></e>
    <e lm="leathréal"><i>leathré</i><par n="ré/al__n_m"/></e>
    <e lm="cinsire"><par n="initial-c"/><i>insir</i><par n="rig/e__n_m"/></e>
    <e lm="cóc"><par n="initial-c"/><i>ó</i><par n="có/c__n_m"/></e>
    <e lm="babhla"><par n="initial-b"/><i>abhla</i><par n="ápa__n_m"/></e>
    <e lm="cód"><par n="initial-c"/><i>ó</i><par n="ú/d__n_m"/></e>
    <e lm="anchruth"><par n="initial-a"/><i>nchruth</i><par n="dul__n_m"/></e>
    <e lm="Catalóin"><par n="initial-C"/><i>atalóin</i><par n="Tír__n_f"/></e>
    <e lm="criogar"><par n="initial-c"/><i>rioga</i><par n="ó/r__n_m"/></e>
    <e lm="cór"><par n="initial-c"/><i>ó</i><par n="ó/r__n_m"/></e>
    <e lm="dúdóg"><par n="initial-d"/><i>údó</i><par n="pó/g__n_f"/></e>
    <e lm="Airgintín"><i>Airgintín</i><par n="Tír__n_f"/></e>
    <e lm="buntriail"><par n="initial-b"/><i>untria</i><par n="cú/il__n_f"/></e>
    <e lm="foghrúpa"><par n="initial-f"/><i>oghrúpa</i><par n="ápa__n_m"/></e>
    <e lm="polaiméir"><par n="initial-p"/><i>olaiméir</i><par n="ítim__n_f"/></e>
    <e lm="mam"><par n="initial-m"/><i>a</i><par n="ma/m__n_f"/></e>
    <e lm="cóidín"><par n="initial-c"/><i>óidín</i><par n="rú__n_m"/></e>
    <e lm="insint"><par n="initial-i"/><i>nsint</i><par n="ítim__n_f"/></e>
    <e lm="cleiteáil"><par n="initial-c"/><i>leiteá</i><par n="fá/il__n_f"/></e>
    <e lm="birdeog"><par n="initial-b"/><i>irdeo</i><par n="pó/g__n_f"/></e>
    <e lm="lasc"><i>la</i><par n="la/sc__n_f"/></e>
    <e lm="ráib"><i>ráib</i><par n="rím__n_f"/></e>
    <e lm="ollscriosadh"><par n="initial-o"/><i>llscrios</i><par n="las/adh__n_m"/></e>
    <e lm="paitinn"><par n="initial-p"/><i>aitinn</i><par n="ítim__n_f"/></e>
    <e lm="colpa"><par n="initial-c"/><i>olpa</i><par n="ápa__n_m"/></e>
    <e lm="céasadóir"><par n="initial-c"/><i>éasadó</i><par n="almó/ir__n_m"/></e>
    <e lm="móta"><par n="initial-m"/><i>óta</i><par n="ápa__n_m"/></e>
    <e lm="ceimic"><par n="initial-c"/><i>eimic</i><par n="Tír__n_f"/></e>
    <e lm="íospartach"><par n="initial-í"/><i>osparta</i><par n="dú/ch__n_m"/></e>
    <e lm="marcaíocht"><par n="initial-m"/><i>arcaíocht</i><par n="ócht__n_f"/></e>
    <e lm="aithriseoir"><par n="initial-a"/><i>ithriseo</i><par n="almó/ir__n_m"/></e>
    <e lm="beoghearradh"><par n="initial-b"/><i>eoghearr</i><par n="ob/adh__n_m"/></e>
    <e lm="leon"><i>leo</i><par n="to/n__n_m"/></e>
    <e lm="cumha"><par n="initial-c"/><i>umha</i><par n="rú__n_m"/></e>
    <e lm="lasán"><i>lasá</i><par n="to/n__n_m"/></e>
    <e lm="fadáil"><par n="initial-f"/><i>adá</i><par n="fá/il__n_f"/></e>
    <e lm="lapadaíl"><i>lapadaí</i><par n="tutaí/l__n_f"/></e>
    <e lm="cipín"><par n="initial-c"/><i>ipín</i><par n="ápa__n_m"/></e>
    <e lm="beathaisnéisín"><par n="initial-b"/><i>eathaisnéisín</i><par n="ápa__n_m"/></e>
    <e lm="dúramán"><par n="initial-d"/><i>úramá</i><par n="to/n__n_m"/></e>
    <e lm="casfheamainn"><par n="initial-c"/><i>asfheamainn</i><par n="Tír__n_f"/></e>
    <e lm="buncheist"><par n="initial-b"/><i>uncheist</i><par n="rím__n_f"/></e>
    <e lm="éag"><par n="initial-é"/><i>ag</i><par n="dol__n_m"/></e>
    <e lm="Bulgáir"><par n="initial-B"/><i>ulgáir</i><par n="Tír__n_f"/></e>
    <e lm="éad"><par n="initial-é"/><i>ad</i><par n="dul__n_m"/></e>
    <e lm="podchraoladh"><par n="initial-p"/><i>odchraol</i><par n="podchraol/adh__n_m"/></e>
    <e lm="cionsiocair"><par n="initial-c"/><i>ionsioc</i><par n="las/air__n_f"/></e>
    <e lm="éan"><par n="initial-é"/><i></i><par n="é/an__n_m"/></e>
    <e lm="gníomh"><par n="initial-g"/><i>ní</i><par n="gní/omh__n_m"/></e>
    <e lm="íseal"><par n="initial-í"/><i>s</i><par n="ís/eal__n_m"/></e>
    <e lm="frithghníomhaí"><par n="initial-f"/><i>rithghníomha</i><par n="n/í__n_m"/></e>
    <e lm="eochairmhapáil"><par n="initial-e"/><i>ochairmhapá</i><par n="fá/il__n_f"/></e>
    <e lm="polca"><par n="initial-p"/><i>olca</i><par n="ápa__n_m"/></e>
    <e lm="fáschoill"><par n="initial-f"/><i>áschoill</i><par n="gin__n_f"/></e>
    <e lm="Cara"><par n="initial-C"/><i>a</i><par n="Ca/ra__n_m"/></e>
    <e lm="físdhiosca"><par n="initial-f"/><i>ísdhiosca</i><par n="ápa__n_m"/></e>
    <e lm="arcán"><par n="initial-a"/><i>rcá</i><par n="to/n__n_m"/></e>
    <e lm="comhchoirí"><par n="initial-c"/><i>omhchoir</i><par n="n/í__n_m"/></e>
    <e lm="geábh"><par n="initial-g"/><i>eábh</i><par n="am__n_m"/></e>
    <e lm="gráinnín"><par n="initial-g"/><i>ráinnín</i><par n="ápa__n_m"/></e>
    <e lm="míofaireacht"><par n="initial-m"/><i>íofaireacht</i><par n="ócht__n_f"/></e>
    <e lm="cúnamh"><par n="initial-c"/><i>úna</i><par n="ia/mh__n_m"/></e>
    <e lm="máistreacht"><par n="initial-m"/><i>áistreacht</i><par n="ócht__n_f"/></e>
    <e lm="bintiúrach"><par n="initial-b"/><i>intiúra</i><par n="dú/ch__n_m"/></e>
    <e lm="neachtar"><i>neachta</i><par n="ú/r__n_m"/></e>
    <e lm="casachtach"><par n="initial-c"/><i>asachta</i><par n="bolga/ch__n_f"/></e>
    <e lm="foirmíocht"><par n="initial-f"/><i>oirmíocht</i><par n="eang__n_f"/></e>
    <e lm="coigealach"><par n="initial-c"/><i>oigeala</i><par n="sáfa/ch__n_f"/></e>
    <e lm="corna"><par n="initial-c"/><i>orna</i><par n="ápa__n_m"/></e>
    <e lm="func"><par n="initial-f"/><i>unc</i><par n="rú__n_m"/></e>
    <e lm="bunrí"><par n="initial-b"/><i>unrí</i><par n="lé__n_f"/></e>
    <e lm="polaraíocht"><par n="initial-p"/><i>olaraíocht</i><par n="ócht__n_f"/></e>
    <e lm="díolmhú"><par n="initial-d"/><i>íolmh</i><par n="ór/ú__n_m"/></e>
    <e lm="déacht"><par n="initial-d"/><i>éacht</i><par n="ócht__n_f"/></e>
    <e lm="deontas"><par n="initial-d"/><i>eonta</i><par n="gá/s__n_m"/></e>
    <e lm="drochnós"><par n="initial-d"/><i>rochnó</i><par n="sá/s__n_m"/></e>
    <e lm="macasamhlú"><par n="initial-m"/><i>acasamhl</i><par n="ór/ú__n_m"/></e>
    <e lm="crosbhóthar"><par n="initial-c"/><i>rosbhó</i><par n="bó/thar__n_m"/></e>
    <e lm="deachtú"><par n="initial-d"/><i>eacht</i><par n="ur/ú__n_m"/></e>
    <e lm="beacán"><par n="initial-b"/><i>eacá</i><par n="to/n__n_m"/></e>
    <e lm="duanaireacht"><par n="initial-d"/><i>uanaireacht</i><par n="ócht__n_f"/></e>
    <e lm="pian"><par n="initial-p"/><i></i><par n="gr/ian__n_f"/></e>
    <e lm="gangaid"><par n="initial-g"/><i>angaid</i><par n="Tír__n_f"/></e>
    <e lm="bac-chúrsa"><par n="initial-b"/><i>ac-chúrsa</i><par n="ápa__n_m"/></e>
    <e lm="cosair"><par n="initial-c"/><i>os</i><par n="cos/air__n_f"/></e>
    <e lm="milliúnaí"><par n="initial-m"/><i>illiúna</i><par n="n/í__n_m"/></e>
    <e lm="maicreacnamaíocht"><par n="initial-m"/><i>aicreacnamaíocht</i><par n="ócht__n_f"/></e>
    <e lm="draoib"><par n="initial-d"/><i>raoib</i><par n="Tír__n_f"/></e>
    <e lm="clóscríbhinn"><par n="initial-c"/><i>lóscríbhinn</i><par n="ítim__n_f"/></e>
    <e lm="aigeantacht"><par n="initial-a"/><i>igeantacht</i><par n="ócht__n_f"/></e>
    <e lm="clamhairt"><par n="initial-c"/><i>lamha</i><par n="aga/irt__n_f"/></e>
    <e lm="Guatamala"><par n="initial-G"/><i>uatamala</i><par n="rú__n_m"/></e>
    <e lm="geografaíocht"><par n="initial-g"/><i>eografaíocht</i><par n="ócht__n_f"/></e>
    <e lm="gliúmálaí"><par n="initial-g"/><i>liúmála</i><par n="n/í__n_m"/></e>
    <e lm="haspa"><i>haspa</i><par n="ápa__n_m"/></e>
    <e lm="díolaí"><par n="initial-d"/><i>íola</i><par n="n/í__n_m"/></e>
    <e lm="insínteacht"><par n="initial-i"/><i>nsínteacht</i><par n="ócht__n_f"/></e>
    <e lm="Asarbaiseáinis"><i>Asarbaiseáinis</i><par n="Tír__n_f"/></e>
    <e lm="áirithe"><par n="initial-á"/><i>irithe</i><par n="lé__n_f"/></e>
    <e lm="fliuchras"><par n="initial-f"/><i>liuchra</i><par n="ú/s__n_m"/></e>
    <e lm="ionad"><par n="initial-i"/><i>ona</i><par n="ú/d__n_m"/></e>
    <e lm="clamhaire"><par n="initial-c"/><i>lamhair</i><par n="rig/e__n_m"/></e>
    <e lm="laochadhradh"><i>laochadh</i><par n="tog/radh__n_m"/></e>
    <e lm="fiafraitheoir"><par n="initial-f"/><i>iafraitheo</i><par n="almó/ir__n_m"/></e>
    <e lm="abairt"><par n="initial-a"/><i>bairt</i><par n="ítim__n_f"/></e>
    <e lm="compord"><par n="initial-c"/><i>ompo</i><par n="O/rd__n_m"/></e>
    <e lm="árachas"><par n="initial-á"/><i>racha</i><par n="ú/s__n_m"/></e>
    <e lm="almsóir"><par n="initial-a"/><i>lmsó</i><par n="almó/ir__n_m"/></e>
    <e lm="comhlathas"><par n="initial-c"/><i>omhlatha</i><par n="gá/s__n_m"/></e>
    <e lm="mígréin"><par n="initial-m"/><i>ígréin</i><par n="Tír__n_f"/></e>
    <e lm="leideoir"><i>leideo</i><par n="almó/ir__n_m"/></e>
    <e lm="athbhuille"><par n="initial-a"/><i>thbhuill</i><par n="rig/e__n_m"/></e>
    <e lm="mónóg"><par n="initial-m"/><i>ónó</i><par n="pó/g__n_f"/></e>
    <e lm="filiméala"><par n="initial-f"/><i>iliméala</i><par n="ápa__n_m"/></e>
    <e lm="féichiúnaí"><par n="initial-f"/><i>éichiúna</i><par n="n/í__n_m"/></e>
    <e lm="ailtireacht"><par n="initial-a"/><i>iltireacht</i><par n="ócht__n_f"/></e>
    <e lm="Labradar"><i>Labrada</i><par n="ú/r__n_m"/></e>
    <e lm="Frainciseoir"><par n="initial-F"/><i>rainciseo</i><par n="almó/ir__n_m"/></e>
    <e lm="pulsár"><par n="initial-p"/><i>ulsá</i><par n="ó/r__n_m"/></e>
    <e lm="clóraifill"><par n="initial-c"/><i>lóraifill</i><par n="Tír__n_f"/></e>
    <e lm="creachlaois"><par n="initial-c"/><i>reachlaois</i><par n="ítim__n_f"/></e>
    <e lm="caointeachán"><par n="initial-c"/><i>aointeachá</i><par n="to/n__n_m"/></e>
    <e lm="éigneoir"><par n="initial-é"/><i>igneo</i><par n="almó/ir__n_m"/></e>
    <e lm="múraíl"><par n="initial-m"/><i>úraí</i><par n="tutaí/l__n_f"/></e>
    <e lm="iarcheangal"><par n="initial-i"/><i>archeanga</i><par n="ó/l__n_m"/></e>
    <e lm="marglann"><par n="initial-m"/><i>argla</i><par n="la/nn__n_f"/></e>
    <e lm="dearcadh"><par n="initial-d"/><i>earca</i><par n="á/dh__n_m"/></e>
    <e lm="peadairín"><par n="initial-p"/><i>eadairín</i><par n="ápa__n_m"/></e>
    <e lm="dailtín"><par n="initial-d"/><i>ailtín</i><par n="ápa__n_m"/></e>
    <e lm="coirce"><par n="initial-c"/><i>oirc</i><par n="rig/e__n_m"/></e>
    <e lm="focal"><par n="initial-f"/><i>oca</i><par n="bá/l__n_m"/></e>
    <e lm="dearbhchloch"><par n="initial-d"/><i>earbhchlo</i><par n="lu/ch__n_f"/></e>
    <e lm="indibhid"><par n="initial-i"/><i>ndibhid</i><par n="ítim__n_f"/></e>
    <e lm="múta"><par n="initial-m"/><i>úta</i><par n="ápa__n_m"/></e>
    <e lm="dúiseacht"><par n="initial-d"/><i>úiseacht</i><par n="ócht__n_f"/></e>
    <e lm="iomardú"><par n="initial-i"/><i>omard</i><par n="ur/ú__n_m"/></e>
    <e lm="comhúdarás"><par n="initial-c"/><i>omhúdará</i><par n="gá/s__n_m"/></e>
    <e lm="geamhaire"><par n="initial-g"/><i>eamhair</i><par n="rig/e__n_m"/></e>
    <e lm="damáistí"><par n="initial-d"/><i>amáistí</i><par n="ba__n_m"/></e>
    <e lm="Ocatáinis"><i>Ocatáinis</i><par n="Tír__n_f"/></e>
    <e lm="gusta"><par n="initial-g"/><i>usta</i><par n="ápa__n_m"/></e>
    <e lm="crosáidí"><par n="initial-c"/><i>rosáid</i><par n="n/í__n_m"/></e>
    <e lm="fabhtacht"><par n="initial-f"/><i>abhtacht</i><par n="ócht__n_f"/></e>
    <e lm="iolracht"><par n="initial-i"/><i>olracht</i><par n="ócht__n_f"/></e>
    <e lm="hipeastáis"><i>hipeastáis</i><par n="Tír__n_f"/></e>
    <e lm="clisiúnach"><par n="initial-c"/><i>lisiúna</i><par n="dú/ch__n_m"/></e>
    <e lm="domhillteacht"><par n="initial-d"/><i>omhillteacht</i><par n="ócht__n_f"/></e>
    <e lm="Éatrúscach"><i>Éatrúsca</i><par n="dú/ch__n_m"/></e>
    <e lm="Cireabaitis"><par n="initial-C"/><i>ireabaitis</i><par n="Tír__n_f"/></e>
    <e lm="agallóireacht"><par n="initial-a"/><i>gallóireacht</i><par n="ócht__n_f"/></e>
    <e lm="néamhann"><i>néamha</i><par n="ra/nn__n_m"/></e>
    <e lm="fritonn"><par n="initial-f"/><i>rito</i><par n="buanto/nn__n_f"/></e>
    <e lm="gliúcaíocht"><par n="initial-g"/><i>liúcaíocht</i><par n="ócht__n_f"/></e>
    <e lm="Cúistiúnacht"><par n="initial-C"/><i>úistiúnacht</i><par n="ócht__n_f"/></e>
    <e lm="gallfheabhrán"><par n="initial-g"/><i>allfheabhrá</i><par n="Dú/n__n_m"/></e>
    <e lm="bruthaire"><par n="initial-b"/><i>ruthair</i><par n="rig/e__n_m"/></e>
    <e lm="leadán"><i>leadá</i><par n="to/n__n_m"/></e>
    <e lm="deileadóireacht"><par n="initial-d"/><i>eileadóireacht</i><par n="ócht__n_f"/></e>
    <e lm="gráinseoir"><par n="initial-g"/><i>ráinseo</i><par n="almó/ir__n_m"/></e>
    <e lm="Ioslam"><i>Iosla</i><par n="Gú/m__n_m"/></e>
    <e lm="mainneachtain"><par n="initial-m"/><i>ainneachta</i><par n="iomá/in__n_f"/></e>
    <e lm="caorán"><par n="initial-c"/><i>aorá</i><par n="to/n__n_m"/></e>
    <e lm="capras"><par n="initial-c"/><i>apra</i><par n="ú/s__n_m"/></e>
    <e lm="ciabhfholt"><par n="initial-c"/><i>iabhfho</i><par n="a/lt__n_m"/></e>
    <e lm="bairdéir"><par n="initial-b"/><i>airdé</i><par n="úiné/ir__n_m"/></e>
    <e lm="máinliacht"><par n="initial-m"/><i>áinliacht</i><par n="ócht__n_f"/></e>
    <e lm="daorán"><par n="initial-d"/><i>aorá</i><par n="to/n__n_m"/></e>
    <e lm="alfraits"><par n="initial-a"/><i>lfraits</i><par n="ítim__n_f"/></e>
    <e lm="feairín"><par n="initial-f"/><i>eairín</i><par n="ápa__n_m"/></e>
    <e lm="Both"><par n="initial-B"/><i>oth</i><par n="mám__n_f"/></e>
    <e lm="pócar"><par n="initial-p"/><i>óca</i><par n="ú/r__n_m"/></e>
    <e lm="léaslíne"><i>léaslín</i><par n="lín/e__n_f"/></e>
    <e lm="crú"><par n="initial-c"/><i>rú</i><par n="rá__n_m"/></e>
    <e lm="coimre"><par n="initial-c"/><i>oimre</i><par n="lé__n_f"/></e>
    <e lm="Fidsis"><par n="initial-F"/><i>idsis</i><par n="Tír__n_f"/></e>
    <e lm="crá"><par n="initial-c"/><i>rá</i><par n="rú__n_m"/></e>
    <e lm="coirceog"><par n="initial-c"/><i>oirceo</i><par n="pó/g__n_f"/></e>
    <e lm="Cireabaití"><par n="initial-C"/><i>ireabaití</i><par n="rú__n_m"/></e>
    <e lm="cré"><par n="initial-c"/><i>ré</i><par n="ré__n_f"/></e>
    <e lm="bainisteoireacht"><par n="initial-b"/><i>ainisteoireacht</i><par n="ócht__n_f"/></e>
    <e lm="fruilcheannach"><par n="initial-f"/><i>ruilcheanna</i><par n="cia/ch__n_m"/></e>
    <e lm="bruis"><par n="initial-b"/><i>ruis</i><par n="rím__n_f"/></e>
    <e lm="Gúisearáitis"><par n="initial-G"/><i>úisearáitis</i><par n="Tír__n_f"/></e>
    <e lm="claonadh"><par n="initial-c"/><i>laon</i><par n="pós/adh__n_m"/></e>
    <e lm="meirleachas"><par n="initial-m"/><i>eirleacha</i><par n="ú/s__n_m"/></e>
    <e lm="Máire"><par n="initial-M"/><i>áire</i><par n="lé__n_f"/></e>
    <e lm="cairpéad"><par n="initial-c"/><i>airpé</i><par n="firé/ad__n_m"/></e>
    <e lm="plásóg"><par n="initial-p"/><i>lásó</i><par n="pó/g__n_f"/></e>
    <e lm="clóchas"><par n="initial-c"/><i>lócha</i><par n="ú/s__n_m"/></e>
    <e lm="buime"><par n="initial-b"/><i>uim</i><par n="air/e__n_f"/></e>
    <e lm="cloisteáil"><par n="initial-c"/><i>loisteá</i><par n="fá/il__n_f"/></e>
    <e lm="leathroinn"><i>leathroinn</i><par n="Inse__n_f"/></e>
    <e lm="comhordaitheoir"><par n="initial-c"/><i>omhordaitheo</i><par n="almó/ir__n_m"/></e>
    <e lm="eascairt"><par n="initial-e"/><i>asca</i><par n="taga/irt__n_f"/></e>
    <e lm="mífhoighne"><par n="initial-m"/><i>ífhoighne</i><par n="lé__n_f"/></e>
    <e lm="díchiall"><par n="initial-d"/><i>ích</i><par n="éig/iall__n_f"/></e>
    <e lm="bliain"><par n="initial-b"/><i>lia</i><par n="go/in__n_f"/></e>
    <e lm="fiannas"><par n="initial-f"/><i>ianna</i><par n="ú/s__n_m"/></e>
    <e lm="gearán"><par n="initial-g"/><i>eará</i><par n="to/n__n_m"/></e>
    <e lm="bith-theicneolaíocht"><par n="initial-b"/><i>ith-theicneolaíocht</i><par n="ócht__n_f"/></e>
    <e lm="greannán"><par n="initial-g"/><i>reanná</i><par n="to/n__n_m"/></e>
    <e lm="péitseog"><par n="initial-p"/><i>éitseo</i><par n="pó/g__n_f"/></e>
    <e lm="daoneolas"><par n="initial-d"/><i>aoneola</i><par n="ú/s__n_m"/></e>
    <e lm="dea-ghníomh"><par n="initial-d"/><i>ea-ghní</i><par n="Claí/omh__n_m"/></e>
    <e lm="eascaire"><par n="initial-e"/><i>ascair</i><par n="rig/e__n_m"/></e>
    <e lm="clipeadh"><par n="initial-c"/><i>lip</i><par n="táir/eadh__n_m"/></e>
    <e lm="mír"><par n="initial-m"/><i>ír</i><par n="rím__n_f"/></e>
    <e lm="gáir"><par n="initial-g"/><i>á</i><par n="ao/ir__n_f"/></e>
    <e lm="ceardchumannaí"><par n="initial-c"/><i>eardchumanna</i><par n="n/í__n_m"/></e>
    <e lm="ceanneasna"><par n="initial-c"/><i>eanneasna</i><par n="lé__n_f"/></e>
    <e lm="cloigis"><par n="initial-c"/><i>loigis</i><par n="ítim__n_f"/></e>
    <e lm="anraith"><par n="initial-a"/><i>nraith</i><par n="ápa__n_m"/></e>
    <e lm="ceannfhocal"><par n="initial-c"/><i>eannfhoca</i><par n="bá/l__n_m"/></e>
    <e lm="deiric"><par n="initial-d"/><i>eiric</i><par n="ítim__n_f"/></e>
    <e lm="doic"><par n="initial-d"/><i>oic</i><par n="Tír__n_f"/></e>
    <e lm="lútáil"><i>lútá</i><par n="fá/il__n_f"/></e>
    <e lm="imir"><par n="initial-i"/><i>mir</i><par n="sín__n_f"/></e>
    <e lm="friotháileamh"><par n="initial-f"/><i>riotháileamh</i><par n="bá__n_m"/></e>
    <e lm="dingeadh"><par n="initial-d"/><i>ing</i><par n="táir/eadh__n_m"/></e>
    <e lm="daichidí"><par n="initial-d"/><i>aichidí</i><par n="beola__n_m"/></e>
    <e lm="agnóiseachas"><par n="initial-a"/><i>gnóiseacha</i><par n="ú/s__n_m"/></e>
    <e lm="leath-thonna"><i>leath-thonna</i><par n="ápa__n_m"/></e>
    <e lm="leathscáil"><i>leathscáil</i><par n="rím__n_f"/></e>
    <e lm="parlaiminteoir"><par n="initial-p"/><i>arlaiminteo</i><par n="almó/ir__n_m"/></e>
    <e lm="Aoire"><i>Aoire</i><par n="rú__n_m"/></e>
    <e lm="Naiplis"><i>Naiplis</i><par n="Tír__n_f"/></e>
    <e lm="ba"><par n="initial-b"/><i>a</i><par n="ba__n_m"/></e>
    <e lm="araíonacht"><par n="initial-a"/><i>raíonacht</i><par n="ócht__n_f"/></e>
    <e lm="glónrú"><par n="initial-g"/><i>lónr</i><par n="ór/ú__n_m"/></e>
    <e lm="ionannas"><par n="initial-i"/><i>onanna</i><par n="ú/s__n_m"/></e>
    <e lm="feabhsúchán"><par n="initial-f"/><i>eabhsúchá</i><par n="to/n__n_m"/></e>
    <e lm="Dórach"><par n="initial-D"/><i>óra</i><par n="dú/ch__n_m"/></e>
    <e lm="misteachas"><par n="initial-m"/><i>isteacha</i><par n="ú/s__n_m"/></e>
    <e lm="Liútarach"><i>Liútara</i><par n="dú/ch__n_m"/></e>
    <e lm="craipí"><par n="initial-c"/><i>raip</i><par n="n/í__n_m"/></e>
    <e lm="callaireacht"><par n="initial-c"/><i>allaireacht</i><par n="ócht__n_f"/></e>
    <e lm="bunteanga"><par n="initial-b"/><i>unteanga</i><par n="ula__n_f"/></e>
    <e lm="idirghabhálaí"><par n="initial-i"/><i>dirghabhála</i><par n="n/í__n_m"/></e>
    <e lm="cuimleoir"><par n="initial-c"/><i>uimleo</i><par n="almó/ir__n_m"/></e>
    <e lm="fionnachtaí"><par n="initial-f"/><i>ionnachta</i><par n="n/í__n_m"/></e>
    <e lm="buinneán"><par n="initial-b"/><i>uinneá</i><par n="to/n__n_m"/></e>
    <e lm="géis"><par n="initial-g"/><i>éis</i><par n="rím__n_f"/></e>
    <e lm="croiniceacht"><par n="initial-c"/><i>roiniceacht</i><par n="ócht__n_f"/></e>
    <e lm="géin"><par n="initial-g"/><i>éin</i><par n="gin__n_f"/></e>
    <e lm="lastas"><i>lasta</i><par n="gá/s__n_m"/></e>
    <e lm="giarsa"><par n="initial-g"/><i>iarsa</i><par n="ápa__n_m"/></e>
    <e lm="beirt"><par n="initial-b"/><i>eirt</i><par n="rím__n_f"/></e>
    <e lm="ceáfráil"><par n="initial-c"/><i>eáfrá</i><par n="fá/il__n_f"/></e>
    <e lm="daigh"><par n="initial-d"/><i>ai</i><par n="dai/gh__n_f"/></e>
    <e lm="Prúis"><par n="initial-P"/><i>rúis</i><par n="Tír__n_f"/></e>
    <e lm="neamh-chomhlíonadh"><i>neamh-chomhlíon</i><par n="las/adh__n_m"/></e>
    <e lm="pleidhce"><par n="initial-p"/><i>leidhc</i><par n="rig/e__n_m"/></e>
    <e lm="iompraíocht"><par n="initial-i"/><i>ompraíocht</i><par n="ócht__n_f"/></e>
    <e lm="cáinaisnéis"><par n="initial-c"/><i>áinaisnéis</i><par n="ítim__n_f"/></e>
    <e lm="deideighe"><par n="initial-d"/><i>eideighe</i><par n="sé__n_m"/></e>
    <e lm="dreapadóireacht"><par n="initial-d"/><i>reapadóireacht</i><par n="ócht__n_f"/></e>
    <e lm="athmháistir"><par n="initial-a"/><i>thmháist</i><par n="máist/ir__n_m"/></e>
    <e lm="piolóid"><par n="initial-p"/><i>iolóid</i><par n="ítim__n_f"/></e>
    <e lm="maorghinearál"><par n="initial-m"/><i>aorghineará</i><par n="bá/l__n_m"/></e>
    <e lm="briatharchath"><par n="initial-b"/><i>riatharchath</i><par n="am__n_m"/></e>
    <e lm="connailbhe"><par n="initial-c"/><i>onnailbhe</i><par n="lé__n_f"/></e>
    <e lm="maoinlathas"><par n="initial-m"/><i>aoinlatha</i><par n="gá/s__n_m"/></e>
    <e lm="iarann"><par n="initial-i"/><i>ara</i><par n="ra/nn__n_m"/></e>
    <e lm="achrannaí"><par n="initial-a"/><i>chrannaí</i><par n="lé__n_f"/></e>
    <e lm="broimfhéar"><par n="initial-b"/><i>roimfhé</i><par n="áimé/ar__n_m"/></e>
    <e lm="eagaois"><par n="initial-e"/><i>agaois</i><par n="ítim__n_f"/></e>
    <e lm="bior"><par n="initial-b"/><i></i><par n="b/ior__n_m"/></e>
    <e lm="insteoir"><par n="initial-i"/><i>nsteo</i><par n="almó/ir__n_m"/></e>
    <e lm="ilsiamsa"><par n="initial-i"/><i>lsiamsa</i><par n="ápa__n_m"/></e>
    <e lm="ciseach"><par n="initial-c"/><i>is</i><par n="cis/each__n_f"/></e>
    <e lm="caingean"><par n="initial-c"/><i>aing</i><par n="caing/ean__n_f"/></e>
    <e lm="ocsaídiú"><par n="initial-o"/><i>csaídi</i><par n="ídi/ú__n_m"/></e>
    <e lm="atógáil"><par n="initial-a"/><i>tógá</i><par n="fá/il__n_f"/></e>
    <e lm="leathghlúin"><i>leathghlúin</i><par n="Tír__n_f"/></e>
    <e lm="cianrialtán"><par n="initial-c"/><i>ianrialtá</i><par n="to/n__n_m"/></e>
    <e lm="ciúáil"><par n="initial-c"/><i>iúá</i><par n="fá/il__n_f"/></e>
    <e lm="cearpantóir"><par n="initial-c"/><i>earpantó</i><par n="almó/ir__n_m"/></e>
    <e lm="inspreagadh"><par n="initial-i"/><i>nspreag</i><par n="ob/adh__n_m"/></e>
    <e lm="fochomhlacht"><par n="initial-f"/><i>ochomhlacht</i><par n="ab__n_m"/></e>
    <e lm="linn"><i>linn</i><par n="gin__n_f"/></e>
    <e lm="blás"><par n="initial-b"/><i>lá</i><par n="gá/s__n_m"/></e>
    <e lm="blár"><par n="initial-b"/><i>lá</i><par n="ó/r__n_m"/></e>
    <e lm="corcra"><par n="initial-c"/><i>orcra</i><par n="rú__n_m"/></e>
    <e lm="Giúdach"><par n="initial-G"/><i>iúda</i><par n="dú/ch__n_m"/></e>
    <e lm="floscaí"><par n="initial-f"/><i>losca</i><par n="n/í__n_m"/></e>
    <e lm="aithiseoir"><par n="initial-a"/><i>ithiseo</i><par n="almó/ir__n_m"/></e>
    <e lm="foilsitheoireacht"><par n="initial-f"/><i>oilsitheoireacht</i><par n="ócht__n_f"/></e>
    <e lm="dialathas"><par n="initial-d"/><i>ialatha</i><par n="ú/s__n_m"/></e>
    <e lm="pointe"><par n="initial-p"/><i>oint</i><par n="rig/e__n_m"/></e>
    <e lm="cic"><par n="initial-c"/><i>ic</i><par n="jíp__n_m"/></e>
    <e lm="comhairí"><par n="initial-c"/><i>omhair</i><par n="n/í__n_m"/></e>
    <e lm="féimheacht"><par n="initial-f"/><i>éimheacht</i><par n="ócht__n_f"/></e>
    <e lm="iriseoireacht"><par n="initial-i"/><i>riseoireacht</i><par n="ócht__n_f"/></e>
    <e lm="Piúratánach"><par n="initial-P"/><i>iúratána</i><par n="dú/ch__n_m"/></e>
    <e lm="comhaitheantas"><par n="initial-c"/><i>omhaitheanta</i><par n="ú/s__n_m"/></e>
    <e lm="glacadh"><par n="initial-g"/><i>lac</i><par n="ob/adh__n_m"/></e>
    <e lm="cis"><par n="initial-c"/><i>is</i><par n="rím__n_f"/></e>
    <e lm="draoibeal"><par n="initial-d"/><i>raoib</i><par n="draoib/eal__n_m"/></e>
    <e lm="leisciúlacht"><i>leisciúlacht</i><par n="ócht__n_f"/></e>
    <e lm="luamhaireacht"><i>luamhaireacht</i><par n="ócht__n_f"/></e>
    <e lm="comhghairm"><par n="initial-c"/><i>omhghairm</i><par n="sín__n_f"/></e>
    <e lm="neamhthoradh"><i>neamhthora</i><par n="á/dh__n_m"/></e>
    <e lm="gloimneach"><par n="initial-g"/><i>loimn</i><par n="rís/each__n_f"/></e>
    <e lm="geiréiniam"><par n="initial-g"/><i>eiréiniam</i><par n="cniog__n_m"/></e>
    <e lm="badmantan"><par n="initial-b"/><i>admanta</i><par n="to/n__n_m"/></e>
    <e lm="ionathar"><par n="initial-i"/><i>onatha</i><par n="ú/r__n_m"/></e>
    <e lm="Mars"><par n="initial-M"/><i>ars</i><par n="dul__n_m"/></e>
    <e lm="masúrca"><par n="initial-m"/><i>asúrca</i><par n="ápa__n_m"/></e>
    <e lm="bleánlann"><par n="initial-b"/><i>leánla</i><par n="la/nn__n_f"/></e>
    <e lm="béadánaí"><par n="initial-b"/><i>éadána</i><par n="n/í__n_m"/></e>
    <e lm="fíorbharr"><par n="initial-f"/><i>íorbha</i><par n="ba/rr__n_m"/></e>
    <e lm="morgthacht"><par n="initial-m"/><i>orgthacht</i><par n="ócht__n_f"/></e>
    <e lm="iománaíocht"><par n="initial-i"/><i>ománaíocht</i><par n="ócht__n_f"/></e>
    <e lm="diúlach"><par n="initial-d"/><i>iúla</i><par n="dú/ch__n_m"/></e>
    <e lm="buinneog"><par n="initial-b"/><i>uinneo</i><par n="pó/g__n_f"/></e>
    <e lm="déideadh"><par n="initial-d"/><i>éid</i><par n="sil/eadh__n_m"/></e>
    <e lm="Ballstát"><par n="initial-B"/><i>allstá</i><par n="ca/t__n_m"/></e>
    <e lm="béite"><par n="initial-b"/><i>éite</i><par n="lé__n_f"/></e>
    <e lm="dronlíne"><par n="initial-d"/><i>ronlín</i><par n="lín/e__n_f"/></e>
    <e lm="imeagla"><par n="initial-i"/><i>meagla</i><par n="lé__n_f"/></e>
    <e lm="gobadán"><par n="initial-g"/><i>obadá</i><par n="to/n__n_m"/></e>
    <e lm="daorbhroid"><par n="initial-d"/><i>aorbhroid</i><par n="Tír__n_f"/></e>
    <e lm="imshocraíocht"><par n="initial-i"/><i>mshocraíocht</i><par n="ócht__n_f"/></e>
    <e lm="cuibheoir"><par n="initial-c"/><i>uibheo</i><par n="almó/ir__n_m"/></e>
    <e lm="Ciorcal"><par n="initial-C"/><i>iorca</i><par n="ó/l__n_m"/></e>
    <e lm="fraoch"><par n="initial-f"/><i>rao</i><par n="frao/ch__n_m"/></e>
    <e lm="dála"><par n="initial-d"/><i>ála</i><par n="Inse__n_f"/></e>
    <e lm="frithbhuille"><par n="initial-f"/><i>rithbhuill</i><par n="rig/e__n_m"/></e>
    <e lm="mionathraitheoir"><par n="initial-m"/><i>ionathraitheo</i><par n="almó/ir__n_m"/></e>
    <e lm="meall"><par n="initial-m"/><i></i><par n="g/eall__n_m"/></e>
    <e lm="buille"><par n="initial-b"/><i>uill</i><par n="rig/e__n_m"/></e>
    <e lm="cú"><par n="initial-c"/><i></i><par n="c/ú__n_m"/></e>
    <e lm="pílear"><par n="initial-p"/><i>íl</i><par n="f/ear__n_m"/></e>
    <e lm="dónaing"><par n="initial-d"/><i>ónaing</i><par n="Tír__n_f"/></e>
    <e lm="Iarla"><i>Iarla</i><par n="ápa__n_m"/></e>
    <e lm="maoin"><par n="initial-m"/><i>aoin</i><par n="aird__n_f"/></e>
    <e lm="geata"><par n="initial-g"/><i>eata</i><par n="ápa__n_m"/></e>
    <e lm="cé"><par n="initial-c"/><i>é</i><par n="ré__n_f"/></e>
    <e lm="barainneacht"><par n="initial-b"/><i>arainneacht</i><par n="ócht__n_f"/></e>
    <e lm="poipín"><par n="initial-p"/><i>oipín</i><par n="ápa__n_m"/></e>
    <e lm="cothaitheach"><par n="initial-c"/><i>othaith</i><par n="ib/each__n_m"/></e>
    <e lm="dealbhóir"><par n="initial-d"/><i>ealbhó</i><par n="almó/ir__n_m"/></e>
    <e lm="Cailmícis"><par n="initial-C"/><i>ailmícis</i><par n="Tír__n_f"/></e>
    <e lm="raicleach"><i>raicl</i><par n="cis/each__n_f"/></e>
    <e lm="comhairle"><par n="initial-c"/><i>omhairl</i><par n="air/e__n_f"/></e>
    <e lm="adhann"><par n="initial-a"/><i>dha</i><par n="adha/nn__n_f"/></e>
    <e lm="laí"><i>laí</i><par n="tí__n_m"/></e>
    <e lm="aga"><par n="initial-a"/><i>ga</i><par n="ápa__n_m"/></e>
    <e lm="dothairne"><par n="initial-d"/><i>othairne</i><par n="lé__n_f"/></e>
    <e lm="Doiminice"><par n="initial-D"/><i>oiminice</i><par n="lé__n_f"/></e>
    <e lm="fothoghchán"><par n="initial-f"/><i>othoghchá</i><par n="to/n__n_m"/></e>
    <e lm="forógra"><par n="initial-f"/><i>orógra</i><par n="ápa__n_m"/></e>
    <e lm="núdal"><i>núda</i><par n="bá/l__n_m"/></e>
    <e lm="díoltas"><par n="initial-d"/><i>íolta</i><par n="ú/s__n_m"/></e>
    <e lm="doirteal"><par n="initial-d"/><i>oirt</i><par n="cit/eal__n_m"/></e>
    <e lm="ciardhuán"><par n="initial-c"/><i>iardhuá</i><par n="to/n__n_m"/></e>
    <e lm="comhthionscnamh"><par n="initial-c"/><i>omhthionscna</i><par n="ia/mh__n_m"/></e>
    <e lm="iarphróiseáil"><par n="initial-i"/><i>arphróiseá</i><par n="fá/il__n_f"/></e>
    <e lm="flagún"><par n="initial-f"/><i>lagú</i><par n="to/n__n_m"/></e>
    <e lm="poilcí"><par n="initial-p"/><i>oilc</i><par n="n/í__n_m"/></e>
    <e lm="déad"><par n="initial-d"/><i>é</i><par n="dé/ad__n_m"/></e>
    <e lm="caolagróireacht"><par n="initial-c"/><i>aolagróireacht</i><par n="ócht__n_f"/></e>
    <e lm="gamba"><par n="initial-g"/><i>amba</i><par n="ápa__n_m"/></e>
    <e lm="déan"><par n="initial-d"/><i>é</i><par n="é/an__n_m"/></e>
    <e lm="gallphoc"><par n="initial-g"/><i>allpho</i><par n="sa/c__n_m"/></e>
    <e lm="buanchoiste"><par n="initial-b"/><i>uanchoist</i><par n="rig/e__n_m"/></e>
    <e lm="báire"><par n="initial-b"/><i>áir</i><par n="rig/e__n_m"/></e>
    <e lm="Maorach"><par n="initial-M"/><i>aora</i><par n="dú/ch__n_m"/></e>
    <e lm="gnáthleagan"><par n="initial-g"/><i>náthleaga</i><par n="truá/n__n_m"/></e>
    <e lm="airgeadaíocht"><par n="initial-a"/><i>irgeadaíocht</i><par n="ócht__n_f"/></e>
    <e lm="inneoin"><par n="initial-i"/><i>nneo</i><par n="cá/in__n_f"/></e>
    <e lm="mílí"><par n="initial-m"/><i>ílí</i><par n="lé__n_f"/></e>
    <e lm="clíth"><par n="initial-c"/><i>líth</i><par n="rú__n_m"/></e>
    <e lm="cumadóireacht"><par n="initial-c"/><i>umadóireacht</i><par n="ócht__n_f"/></e>
    <e lm="daorobair"><par n="initial-d"/><i>aoro</i><par n="rago/bair__n_f"/></e>
    <e lm="leaschathaoirleach"><i>leaschathaoirl</i><par n="ib/each__n_m"/></e>
    <e lm="ainmniúchán"><par n="initial-a"/><i>inmniúchá</i><par n="to/n__n_m"/></e>
    <e lm="fleisc"><par n="initial-f"/><i>leisc</i><par n="rím__n_f"/></e>
    <e lm="puirtleog"><par n="initial-p"/><i>uirtleo</i><par n="pó/g__n_f"/></e>
    <e lm="drochbheart"><par n="initial-d"/><i>rochbh</i><par n="c/eart__n_m"/></e>
    <e lm="Bancác"><par n="initial-B"/><i>ancác</i><par n="rú__n_m"/></e>
    <e lm="eascainí"><par n="initial-e"/><i>ascain</i><par n="eascain/í__n_f"/></e>
    <e lm="boicín"><par n="initial-b"/><i>oicín</i><par n="ápa__n_m"/></e>
    <e lm="asáilia"><par n="initial-a"/><i>sáilia</i><par n="má__n_f"/></e>
    <e lm="gobaireacht"><par n="initial-g"/><i>obaireacht</i><par n="ócht__n_f"/></e>
    <e lm="piollaire"><par n="initial-p"/><i>iollair</i><par n="rig/e__n_m"/></e>
    <e lm="ceacharthacht"><par n="initial-c"/><i>eacharthacht</i><par n="ócht__n_f"/></e>
    <e lm="deimhne"><par n="initial-d"/><i>eimhne</i><par n="lé__n_f"/></e>
    <e lm="dúrún"><par n="initial-d"/><i>úrú</i><par n="to/n__n_m"/></e>
    <e lm="Afracáinis"><i>Afracáinis</i><par n="Tír__n_f"/></e>
    <e lm="amhránaíocht"><par n="initial-a"/><i>mhránaíocht</i><par n="ócht__n_f"/></e>
    <e lm="blastán"><par n="initial-b"/><i>lastá</i><par n="Dú/n__n_m"/></e>
    <e lm="calmacht"><par n="initial-c"/><i>almacht</i><par n="ócht__n_f"/></e>
    <e lm="drochfhuadar"><par n="initial-d"/><i>rochfhuada</i><par n="ú/r__n_m"/></e>
    <e lm="íosmhéadú"><par n="initial-í"/><i>osmhéad</i><par n="ór/ú__n_m"/></e>
    <e lm="graiméar"><par n="initial-g"/><i>raimé</i><par n="bé/ar__n_m"/></e>
    <e lm="cuaille"><par n="initial-c"/><i>uaill</i><par n="rig/e__n_m"/></e>
    <e lm="leasú"><i>leas</i><par n="ur/ú__n_m"/></e>
    <e lm="príomhbhealach"><par n="initial-p"/><i>ríomhbheala</i><par n="uala/ch__n_m"/></e>
    <e lm="gaeloideachas"><par n="initial-g"/><i>aeloideacha</i><par n="ú/s__n_m"/></e>
    <e lm="compántas"><par n="initial-c"/><i>ompánta</i><par n="gá/s__n_m"/></e>
    <e lm="fiarshúil"><par n="initial-f"/><i>iarshú</i><par n="dú/il__n_f"/></e>
    <e lm="gnéasacht"><par n="initial-g"/><i>néasacht</i><par n="ócht__n_f"/></e>
    <e lm="ithir"><par n="initial-i"/><i>th</i><par n="lit/ir__n_f"/></e>
    <e lm="Boihéim"><par n="initial-B"/><i>oihéim</i><par n="Tír__n_f"/></e>
    <e lm="fáistine"><par n="initial-f"/><i>áistin</i><par n="air/e__n_f"/></e>
    <e lm="hocas"><i>hoca</i><par n="gá/s__n_m"/></e>
    <e lm="ionsú"><par n="initial-i"/><i>onsú</i><par n="rú__n_m"/></e>
    <e lm="aontachtaí"><par n="initial-a"/><i>ontachta</i><par n="n/í__n_m"/></e>
    <e lm="infheisteoir"><par n="initial-i"/><i>nfheisteo</i><par n="almó/ir__n_m"/></e>
    <e lm="ionchur"><par n="initial-i"/><i>onchu</i><par n="ó/r__n_m"/></e>
    <e lm="luaithreamhán"><i>luaithreamhá</i><par n="to/n__n_m"/></e>
    <e lm="fungas"><par n="initial-f"/><i>unga</i><par n="gá/s__n_m"/></e>
    <e lm="athfhoilsiú"><par n="initial-a"/><i>thfhoilsi</i><par n="ídi/ú__n_m"/></e>
    <e lm="foréigean"><par n="initial-f"/><i>oréig</i><par n="gr/ean__n_m"/></e>
    <e lm="camadh"><par n="initial-c"/><i>am</i><par n="ob/adh__n_m"/></e>
    <e lm="mionduirling"><par n="initial-m"/><i>ionduirling</i><par n="ítim__n_f"/></e>
    <e lm="aoibheall"><par n="initial-a"/><i>oibh</i><par n="f/eall__n_m"/></e>
    <e lm="liús"><i>liú</i><par n="gá/s__n_m"/></e>
    <e lm="Palaistín"><par n="initial-P"/><i>alaistín</i><par n="Tír__n_f"/></e>
    <e lm="biatachas"><par n="initial-b"/><i>iatacha</i><par n="ú/s__n_m"/></e>
    <e lm="Prionsa"><par n="initial-P"/><i>rionsa</i><par n="rú__n_m"/></e>
    <e lm="radón"><i>radó</i><par n="Dú/n__n_m"/></e>
    <e lm="paisean"><par n="initial-p"/><i>ais</i><par n="mis/ean__n_m"/></e>
    <e lm="díbirt"><par n="initial-d"/><i>íb</i><par n="im/irt__n_f"/></e>
    <e lm="naoscach"><i>naosca</i><par n="sáfa/ch__n_f"/></e>
    <e lm="cláraitheoir"><par n="initial-c"/><i>láraitheo</i><par n="almó/ir__n_m"/></e>
    <e lm="gaelscolaíocht"><par n="initial-g"/><i>aelscolaíocht</i><par n="ócht__n_f"/></e>
    <e lm="gnáthchúrsa"><par n="initial-g"/><i>náthchúrsa</i><par n="ápa__n_m"/></e>
    <e lm="Hiteach"><i>Hit</i><par n="ib/each__n_m"/></e>
    <e lm="Corsaicis"><par n="initial-C"/><i>orsaicis</i><par n="Tír__n_f"/></e>
    <e lm="bómán"><par n="initial-b"/><i>ómá</i><par n="to/n__n_m"/></e>
    <e lm="máistir"><par n="initial-m"/><i>áist</i><par n="máist/ir__n_m"/></e>
    <e lm="cuaifeach"><par n="initial-c"/><i>uaif</i><par n="ib/each__n_m"/></e>
    <e lm="coirpeach"><par n="initial-c"/><i>oirp</i><par n="ib/each__n_m"/></e>
    <e lm="cúltaca"><par n="initial-c"/><i>últaca</i><par n="ápa__n_m"/></e>
    <e lm="inmhianaitheacht"><par n="initial-i"/><i>nmhianaitheacht</i><par n="ócht__n_f"/></e>
    <e lm="grean"><par n="initial-g"/><i>r</i><par n="gr/ean__n_m"/></e>
    <e lm="lóiste"><i>lóist</i><par n="rig/e__n_m"/></e>
    <e lm="ráille"><i>ráill</i><par n="rig/e__n_m"/></e>
    <e lm="ceannairceach"><par n="initial-c"/><i>eannairc</i><par n="ib/each__n_m"/></e>
    <e lm="foshirriam"><par n="initial-f"/><i>oshirriam</i><par n="cniog__n_m"/></e>
    <e lm="cubhachail"><par n="initial-c"/><i>ubhachail</i><par n="ápa__n_m"/></e>
    <e lm="Indinéiseach"><i>Indinéis</i><par n="ib/each__n_m"/></e>
    <e lm="bogshodar"><par n="initial-b"/><i>ogshoda</i><par n="ú/r__n_m"/></e>
    <e lm="gogaille"><par n="initial-g"/><i>ogaill</i><par n="rig/e__n_m"/></e>
    <e lm="canú"><par n="initial-c"/><i>anú</i><par n="pá__n_m"/></e>
    <e lm="gaothionstraim"><par n="initial-g"/><i>aothionstraim</i><par n="ítim__n_f"/></e>
    <e lm="miodóg"><par n="initial-m"/><i>iodó</i><par n="pó/g__n_f"/></e>
    <e lm="oiliúnaí"><par n="initial-o"/><i>iliúna</i><par n="n/í__n_m"/></e>
    <e lm="Aimiréalacht"><i>Aimiréalacht</i><par n="ócht__n_f"/></e>
    <e lm="mogalra"><par n="initial-m"/><i>ogalra</i><par n="rú__n_m"/></e>
    <e lm="bitseach"><par n="initial-b"/><i>its</i><par n="cis/each__n_f"/></e>
    <e lm="buanchompánach"><par n="initial-b"/><i>uanchompána</i><par n="dú/ch__n_m"/></e>
    <e lm="maos"><par n="initial-m"/><i>ao</i><par n="ú/s__n_m"/></e>
    <e lm="gealbhan"><par n="initial-g"/><i>ealbha</i><par n="to/n__n_m"/></e>
    <e lm="cúnantóir"><par n="initial-c"/><i>únantó</i><par n="almó/ir__n_m"/></e>
    <e lm="fóntas"><par n="initial-f"/><i>ónta</i><par n="gá/s__n_m"/></e>
    <e lm="leannlus"><i>leannlus</i><par n="am__n_m"/></e>
    <e lm="Móháicis"><par n="initial-M"/><i>óháicis</i><par n="Tír__n_f"/></e>
    <e lm="cosantóir"><par n="initial-c"/><i>osantó</i><par n="almó/ir__n_m"/></e>
    <e lm="comhchiallach"><par n="initial-c"/><i>omhchialla</i><par n="dú/ch__n_m"/></e>
    <e lm="guma"><par n="initial-g"/><i>uma</i><par n="ápa__n_m"/></e>
    <e lm="dúntóir"><par n="initial-d"/><i>úntó</i><par n="almó/ir__n_m"/></e>
    <e lm="gualach"><par n="initial-g"/><i>uala</i><par n="dú/ch__n_m"/></e>
    <e lm="dúblach"><par n="initial-d"/><i>úbla</i><par n="dú/ch__n_m"/></e>
    <e lm="lotnaid"><i>lotnaid</i><par n="ítim__n_f"/></e>
    <e lm="Feabhra"><par n="initial-F"/><i>eabhra</i><par n="ola__n_f"/></e>
    <e lm="loighistic"><i>loighistic</i><par n="Tír__n_f"/></e>
    <e lm="piseán"><par n="initial-p"/><i>iseá</i><par n="to/n__n_m"/></e>
    <e lm="eachma"><par n="initial-e"/><i>achma</i><par n="lé__n_f"/></e>
    <e lm="buirg"><par n="initial-b"/><i>uirg</i><par n="ítim__n_f"/></e>
    <e lm="raidis"><i>raidis</i><par n="ítim__n_f"/></e>
    <e lm="páirín"><par n="initial-p"/><i>áirín</i><par n="ápa__n_m"/></e>
    <e lm="ailgéabar"><par n="initial-a"/><i>ilgéaba</i><par n="ú/r__n_m"/></e>
    <e lm="feimineachas"><par n="initial-f"/><i>eimineacha</i><par n="ú/s__n_m"/></e>
    <e lm="balla"><par n="initial-b"/><i>alla</i><par n="ápa__n_m"/></e>
    <e lm="balcais"><par n="initial-b"/><i>alcais</i><par n="ítim__n_f"/></e>
    <e lm="agús"><par n="initial-a"/><i>gú</i><par n="gá/s__n_m"/></e>
    <e lm="mallacht"><par n="initial-m"/><i>allacht</i><par n="eang__n_f"/></e>
    <e lm="cabha"><par n="initial-c"/><i>abha</i><par n="ápa__n_m"/></e>
    <e lm="drumadóireacht"><par n="initial-d"/><i>rumadóireacht</i><par n="ócht__n_f"/></e>
    <e lm="loca"><i>loca</i><par n="ápa__n_m"/></e>
    <e lm="meirdreach"><par n="initial-m"/><i>eirdr</i><par n="cis/each__n_f"/></e>
    <e lm="gamhnach"><par n="initial-g"/><i>amhna</i><par n="sáfa/ch__n_f"/></e>
    <e lm="loch"><i>loch</i><par n="am__n_m"/></e>
    <e lm="longchlós"><i>longchló</i><par n="gá/s__n_m"/></e>
    <e lm="cuardach"><par n="initial-c"/><i>uarda</i><par n="dú/ch__n_m"/></e>
    <e lm="carraig"><par n="initial-c"/><i>arraig</i><par n="sín__n_f"/></e>
    <e lm="neart"><i>n</i><par n="n/eart__n_m"/></e>
    <e lm="hanla"><i>hanla</i><par n="ápa__n_m"/></e>
    <e lm="leigheasra"><i>leigheasra</i><par n="rú__n_m"/></e>
    <e lm="discéad"><par n="initial-d"/><i>iscé</i><par n="firé/ad__n_m"/></e>
    <e lm="aimliú"><par n="initial-a"/><i>imli</i><par n="ídi/ú__n_m"/></e>
    <e lm="peasair"><par n="initial-p"/><i>easair</i><par n="Tír__n_f"/></e>
    <e lm="guairneán"><par n="initial-g"/><i>uairneá</i><par n="to/n__n_m"/></e>
    <e lm="Meiriceánach"><par n="initial-M"/><i>eiriceána</i><par n="dú/ch__n_m"/></e>
    <e lm="míghnaoi"><par n="initial-m"/><i>íghnaoi</i><par n="lé__n_f"/></e>
    <e lm="míbhuntáiste"><par n="initial-m"/><i>íbhuntáist</i><par n="rig/e__n_m"/></e>
    <e lm="grianaíocht"><par n="initial-g"/><i>rianaíocht</i><par n="ócht__n_f"/></e>
    <e lm="monatóir"><par n="initial-m"/><i>onató</i><par n="almó/ir__n_m"/></e>
    <e lm="fordhath"><par n="initial-f"/><i>ordhath</i><par n="am__n_m"/></e>
    <e lm="cathróir"><par n="initial-c"/><i>athró</i><par n="almó/ir__n_m"/></e>
    <e lm="hipirtéacs"><i>hipirtéacs</i><par n="sé__n_m"/></e>
    <e lm="cúlbhuille"><par n="initial-c"/><i>úlbhuill</i><par n="rig/e__n_m"/></e>
    <e lm="Congólach"><par n="initial-C"/><i>ongóla</i><par n="dú/ch__n_m"/></e>
    <e lm="crúibín"><par n="initial-c"/><i>rúibín</i><par n="ápa__n_m"/></e>
    <e lm="naipcín"><i>naipcín</i><par n="ápa__n_m"/></e>
    <e lm="rannpháirteachas"><i>rannpháirteacha</i><par n="ú/s__n_m"/></e>
    <e lm="meastóir"><par n="initial-m"/><i>eastó</i><par n="almó/ir__n_m"/></e>
    <e lm="frigéad"><par n="initial-f"/><i>rigé</i><par n="firé/ad__n_m"/></e>
    <e lm="ceannaghaidh"><par n="initial-c"/><i>eannaghaidh</i><par n="Inse__n_f"/></e>
    <e lm="Nigéir"><i>Nigéir</i><par n="Tír__n_f"/></e>
    <e lm="Eastónach"><i>Eastóna</i><par n="dú/ch__n_m"/></e>
    <e lm="gnóthaire"><par n="initial-g"/><i>nóthair</i><par n="rig/e__n_m"/></e>
    <e lm="bodach"><par n="initial-b"/><i>oda</i><par n="dú/ch__n_m"/></e>
    <e lm="comhthadhall"><par n="initial-c"/><i>omhthadha</i><par n="Po/ll__n_m"/></e>
    <e lm="for-rochtain"><par n="initial-f"/><i>or-rochta</i><par n="iomá/in__n_f"/></e>
    <e lm="rátúchán"><i>rátúchá</i><par n="Dú/n__n_m"/></e>
    <e lm="leointíocht"><i>leointíocht</i><par n="ócht__n_f"/></e>
    <e lm="féaraíocht"><par n="initial-f"/><i>éaraíocht</i><par n="ócht__n_f"/></e>
    <e lm="peiteal"><par n="initial-p"/><i>eit</i><par n="cit/eal__n_m"/></e>
    <e lm="pinginí"><par n="initial-p"/><i>inginí</i><par n="uaire__n_f"/></e>
    <e lm="mitín"><par n="initial-m"/><i>itín</i><par n="ápa__n_m"/></e>
    <e lm="criospa"><par n="initial-c"/><i>riospa</i><par n="ápa__n_m"/></e>
    <e lm="Gearmáinis"><par n="initial-G"/><i>earmáinis</i><par n="Tír__n_f"/></e>
    <e lm="infinideach"><par n="initial-i"/><i>nfinid</i><par n="ib/each__n_m"/></e>
    <e lm="comhdhéanamh"><par n="initial-c"/><i>omhdhéana</i><par n="ia/mh__n_m"/></e>
    <e lm="indibhidiúlacht"><par n="initial-i"/><i>ndibhidiúlacht</i><par n="ócht__n_f"/></e>
    <e lm="áiritheoir"><par n="initial-á"/><i>iritheo</i><par n="almó/ir__n_m"/></e>
    <e lm="faoisceog"><par n="initial-f"/><i>aoisceo</i><par n="pó/g__n_f"/></e>
    <e lm="filiméad"><par n="initial-f"/><i>ilimé</i><par n="firé/ad__n_m"/></e>
    <e lm="Ioslamach"><i>Ioslama</i><par n="dú/ch__n_m"/></e>
    <e lm="áirse"><par n="initial-á"/><i>irs</i><par n="air/e__n_f"/></e>
    <e lm="Oilimpia"><i>Oilimpia</i><par n="lé__n_f"/></e>
    <e lm="hamstar"><i>hamsta</i><par n="ó/r__n_m"/></e>
    <e lm="comhchealgaire"><par n="initial-c"/><i>omhchealgair</i><par n="rig/e__n_m"/></e>
    <e lm="miontas"><par n="initial-m"/><i>ionta</i><par n="ú/s__n_m"/></e>
    <e lm="drochtheist"><par n="initial-d"/><i>rochtheist</i><par n="rím__n_f"/></e>
    <e lm="níotráit"><i>níotráit</i><par n="ítim__n_f"/></e>
    <e lm="aoileach"><par n="initial-a"/><i>oil</i><par n="eit/each__n_m"/></e>
    <e lm="ianú"><par n="initial-i"/><i>an</i><par n="ór/ú__n_m"/></e>
    <e lm="mascára"><par n="initial-m"/><i>ascára</i><par n="rú__n_m"/></e>
    <e lm="frithchosúlacht"><par n="initial-f"/><i>rithchosúlacht</i><par n="ócht__n_f"/></e>
    <e lm="comadóir"><par n="initial-c"/><i>omadó</i><par n="almó/ir__n_m"/></e>
    <e lm="aerlíne"><par n="initial-a"/><i>erlín</i><par n="lín/e__n_f"/></e>
    <e lm="Ceanada"><par n="initial-C"/><i>eanada</i><par n="rú__n_m"/></e>
    <e lm="ábhach"><par n="initial-á"/><i>bha</i><par n="dú/ch__n_m"/></e>
    <e lm="Iosraeilíteach"><i>Iosraeilít</i><par n="ib/each__n_m"/></e>
    <e lm="crosadh"><par n="initial-c"/><i>ros</i><par n="las/adh__n_m"/></e>
    <e lm="ceannasaí"><par n="initial-c"/><i>eannasa</i><par n="n/í__n_m"/></e>
    <e lm="easpórtálaí"><par n="initial-e"/><i>aspórtála</i><par n="n/í__n_m"/></e>
    <e lm="fearthainn"><par n="initial-f"/><i>earthainn</i><par n="Tír__n_f"/></e>
    <e lm="éagobhsaíocht"><par n="initial-é"/><i>agobhsaíocht</i><par n="ócht__n_f"/></e>
    <e lm="leáphointe"><i>leáphoint</i><par n="rig/e__n_m"/></e>
    <e lm="athdheimhniú"><par n="initial-a"/><i>thdheimhni</i><par n="ídi/ú__n_m"/></e>
    <e lm="brosna"><par n="initial-b"/><i>rosna</i><par n="ápa__n_m"/></e>
    <e lm="camscéim"><par n="initial-c"/><i>amscéim</i><par n="rím__n_f"/></e>
    <e lm="cáilitheacht"><par n="initial-c"/><i>áilitheacht</i><par n="ócht__n_f"/></e>
    <e lm="argóinteacht"><par n="initial-a"/><i>rgóinteacht</i><par n="ócht__n_f"/></e>
    <e lm="lobhra"><i>lobhra</i><par n="lé__n_f"/></e>
    <e lm="asphrionta"><par n="initial-a"/><i>sphrionta</i><par n="ápa__n_m"/></e>
    <e lm="ceapach"><par n="initial-c"/><i>eapa</i><par n="sáfa/ch__n_f"/></e>
    <e lm="geilitín"><par n="initial-g"/><i>eilitín</i><par n="rú__n_m"/></e>
    <e lm="bratainn"><par n="initial-b"/><i>ratainn</i><par n="ítim__n_f"/></e>
    <e lm="intlis"><par n="initial-i"/><i>ntlis</i><par n="ítim__n_f"/></e>
    <e lm="cruinneagán"><par n="initial-c"/><i>ruinneagá</i><par n="to/n__n_m"/></e>
    <e lm="meánoideachas"><par n="initial-m"/><i>eánoideacha</i><par n="ú/s__n_m"/></e>
    <e lm="deatach"><par n="initial-d"/><i>eata</i><par n="cia/ch__n_m"/></e>
    <e lm="caogadú"><par n="initial-c"/><i>aogad</i><par n="ur/ú__n_m"/></e>
    <e lm="muileata"><par n="initial-m"/><i>uileata</i><par n="ápa__n_m"/></e>
    <e lm="einsím"><par n="initial-e"/><i>insím</i><par n="ítim__n_f"/></e>
    <e lm="lia-chleachtóir"><i>lia-chleachtó</i><par n="almó/ir__n_m"/></e>
    <e lm="gaineamh"><par n="initial-g"/><i>ain</i><par n="tinr/eamh__n_m"/></e>
    <e lm="clón"><par n="initial-c"/><i>ló</i><par n="to/n__n_m"/></e>
    <e lm="meigeall"><par n="initial-m"/><i>eig</i><par n="im/eall__n_m"/></e>
    <e lm="gaige"><par n="initial-g"/><i>aig</i><par n="rig/e__n_m"/></e>
    <e lm="dreige"><par n="initial-d"/><i>reig</i><par n="air/e__n_f"/></e>
    <e lm="clós"><par n="initial-c"/><i>ló</i><par n="gá/s__n_m"/></e>
    <e lm="meaits"><par n="initial-m"/><i>eaits</i><par n="jíp__n_m"/></e>
    <e lm="maorlathas"><par n="initial-m"/><i>aorlatha</i><par n="gá/s__n_m"/></e>
    <e lm="ceanglas"><par n="initial-c"/><i>eangla</i><par n="gá/s__n_m"/></e>
    <e lm="leoraí"><i>leora</i><par n="n/í__n_m"/></e>
    <e lm="Coirnis"><par n="initial-C"/><i>oirnis</i><par n="Tír__n_f"/></e>
    <e lm="cleithire"><par n="initial-c"/><i>leithir</i><par n="rig/e__n_m"/></e>
    <e lm="fuipéad"><par n="initial-f"/><i>uipé</i><par n="firé/ad__n_m"/></e>
    <e lm="puipéadóireacht"><par n="initial-p"/><i>uipéadóireacht</i><par n="ócht__n_f"/></e>
    <e lm="athdhearbhú"><par n="initial-a"/><i>thdhearbh</i><par n="ór/ú__n_m"/></e>
    <e lm="deargadaol"><par n="initial-d"/><i>eargadao</i><par n="bá/l__n_m"/></e>
    <e lm="blaiseadh"><par n="initial-b"/><i>lais</i><par n="síl/eadh__n_m"/></e>
    <e lm="neamhshiméadracht"><i>neamhshiméadracht</i><par n="ócht__n_f"/></e>
    <e lm="feighlí"><par n="initial-f"/><i>eighl</i><par n="n/í__n_m"/></e>
    <e lm="péacóg"><par n="initial-p"/><i>éacó</i><par n="pó/g__n_f"/></e>
    <e lm="gealasacha"><par n="initial-g"/><i>ealasacha</i><par n="ba__n_m"/></e>
    <e lm="muc"><par n="initial-m"/><i>u</i><par n="mu/c__n_f"/></e>
    <e lm="fospás"><par n="initial-f"/><i>ospá</i><par n="gá/s__n_m"/></e>
    <e lm="pramsach"><par n="initial-p"/><i>ramsa</i><par n="sáfa/ch__n_f"/></e>
    <e lm="meáncheannaí"><par n="initial-m"/><i>eáncheanna</i><par n="n/í__n_m"/></e>
    <e lm="gircín"><par n="initial-g"/><i>ircín</i><par n="ápa__n_m"/></e>
    <e lm="bratlong"><par n="initial-b"/><i>ratlo</i><par n="ma/ng__n_f"/></e>
    <e lm="curiarracht"><par n="initial-c"/><i>uriarracht</i><par n="eang__n_f"/></e>
    <e lm="frithnimh"><par n="initial-f"/><i>rithnimh</i><par n="rím__n_f"/></e>
    <e lm="iomlasc"><par n="initial-i"/><i>omla</i><par n="ú/sc__n_m"/></e>
    <e lm="draidgháire"><par n="initial-d"/><i>raidgháir</i><par n="rig/e__n_m"/></e>
    <e lm="parailéal"><par n="initial-p"/><i>arailé</i><par n="idé/al__n_m"/></e>
    <e lm="ochtar"><par n="initial-o"/><i>chta</i><par n="ó/r__n_m"/></e>
    <e lm="iompórtáil"><par n="initial-i"/><i>ompórtá</i><par n="aná/il__n_f"/></e>
    <e lm="buadán"><par n="initial-b"/><i>uadá</i><par n="to/n__n_m"/></e>
    <e lm="ladar"><i>lada</i><par n="ó/r__n_m"/></e>
    <e lm="nua-stair"><i>nua-stair</i><par n="Tír__n_f"/></e>
    <e lm="póicín"><par n="initial-p"/><i>óicín</i><par n="ápa__n_m"/></e>
    <e lm="amlíne"><par n="initial-a"/><i>mlín</i><par n="lín/e__n_f"/></e>
    <e lm="ascalascóp"><par n="initial-a"/><i>scalascó</i><par n="so/p__n_m"/></e>
    <e lm="deoraíocht"><par n="initial-d"/><i>eoraíocht</i><par n="ócht__n_f"/></e>
    <e lm="borrach"><par n="initial-b"/><i>orra</i><par n="dú/ch__n_m"/></e>
    <e lm="cócaireacht"><par n="initial-c"/><i>ócaireacht</i><par n="ócht__n_f"/></e>
    <e lm="maidin"><par n="initial-m"/><i>aidin</i><par n="sín__n_f"/></e>
    <e lm="méiseálaí"><par n="initial-m"/><i>éiseála</i><par n="n/í__n_m"/></e>
    <e lm="nua-aois"><i>nua-aois</i><par n="Tír__n_f"/></e>
    <e lm="múscán"><par n="initial-m"/><i>úscá</i><par n="to/n__n_m"/></e>
    <e lm="ceamthaifeadán"><par n="initial-c"/><i>eamthaifeadá</i><par n="to/n__n_m"/></e>
    <e lm="log"><i>lo</i><par n="lo/g__n_m"/></e>
    <e lm="ceilpeadóir"><par n="initial-c"/><i>eilpeadó</i><par n="almó/ir__n_m"/></e>
    <e lm="cunta"><par n="initial-c"/><i>unta</i><par n="ápa__n_m"/></e>
    <e lm="íoclann"><par n="initial-í"/><i>ocla</i><par n="la/nn__n_f"/></e>
    <e lm="Avairis"><i>Avairis</i><par n="Tír__n_f"/></e>
    <e lm="cúitineach"><par n="initial-c"/><i>úitin</i><par n="ib/each__n_m"/></e>
    <e lm="cleith"><par n="initial-c"/><i>leith</i><par n="rím__n_f"/></e>
    <e lm="luaithreach"><i>luaithr</i><par n="ib/each__n_m"/></e>
    <e lm="imfháscadh"><par n="initial-i"/><i>mfhásca</i><par n="á/dh__n_m"/></e>
    <e lm="míbhinneas"><par n="initial-m"/><i>íbhinn</i><par n="imr/eas__n_m"/></e>
    <e lm="Príomh-Chúirt"><par n="initial-P"/><i>ríomh-Chúirt</i><par n="Tír__n_f"/></e>
    <e lm="gotháil"><par n="initial-g"/><i>othá</i><par n="fá/il__n_f"/></e>
    <e lm="gliogram"><par n="initial-g"/><i>liogra</i><par n="Gú/m__n_m"/></e>
    <e lm="airí"><par n="initial-a"/><i>irí</i><par n="tí__n_m"/></e>
    <e lm="lúbaireacht"><i>lúbaireacht</i><par n="ócht__n_f"/></e>
    <e lm="lánpháirtiú"><i>lánpháirti</i><par n="ídi/ú__n_m"/></e>
    <e lm="osteilgeoir"><par n="initial-o"/><i>steilgeo</i><par n="almó/ir__n_m"/></e>
    <e lm="comhrian"><par n="initial-c"/><i>omhria</i><par n="ró/n__n_m"/></e>
    <e lm="cailciam"><par n="initial-c"/><i>ailciam</i><par n="rú__n_m"/></e>
    <e lm="idirbheartaíocht"><par n="initial-i"/><i>dirbheartaíocht</i><par n="ócht__n_f"/></e>
    <e lm="athsheinm"><par n="initial-a"/><i>thshe</i><par n="athshe/inm__n_m"/></e>
    <e lm="húiméireas"><i>húiméir</i><par n="éit/eas__n_m"/></e>
    <e lm="rannán"><i>ranná</i><par n="to/n__n_m"/></e>
    <e lm="liteagrafaí"><i>liteagrafa</i><par n="n/í__n_m"/></e>
    <e lm="potaisiam"><par n="initial-p"/><i>otaisiam</i><par n="cniog__n_m"/></e>
    <e lm="ceileatram"><par n="initial-c"/><i>eileatra</i><par n="Gú/m__n_m"/></e>
    <e lm="faoileoir"><par n="initial-f"/><i>aoileo</i><par n="almó/ir__n_m"/></e>
    <e lm="peillic"><par n="initial-p"/><i>eillic</i><par n="ítim__n_f"/></e>
    <e lm="ceathracha"><par n="initial-c"/><i>eathracha</i><par n="ochtó__n_m"/></e>
    <e lm="cnaguirlisí"><par n="initial-c"/><i>naguirlisí</i><par n="uaire__n_f"/></e>
    <e lm="coscairt"><par n="initial-c"/><i>osca</i><par n="aga/irt__n_f"/></e>
    <e lm="biaiste"><par n="initial-b"/><i>iaist</i><par n="air/e__n_f"/></e>
    <e lm="Coinneal"><par n="initial-C"/><i>oinneal</i><par n="Inse__n_f"/></e>
    <e lm="drochaimsir"><par n="initial-d"/><i>rochaimsir</i><par n="Tír__n_f"/></e>
    <e lm="aintreise"><par n="initial-a"/><i>intreise</i><par n="lé__n_f"/></e>
    <e lm="cóiméad"><par n="initial-c"/><i>óimé</i><par n="firé/ad__n_m"/></e>
    <e lm="líne-uimhir"><i>líne-uimh</i><par n="lit/ir__n_f"/></e>
    <e lm="abhainn"><par n="initial-a"/><i></i><par n="a/bhinn__n_f"/></e>
    <e lm="neamh-aistear"><i>neamh-aist</i><par n="F/ear__n_m"/></e>
    <e lm="fo-iomlán"><par n="initial-f"/><i>o-iomlá</i><par n="to/n__n_m"/></e>
    <e lm="mallachar"><par n="initial-m"/><i>allacha</i><par n="ú/r__n_m"/></e>
    <e lm="píopáil"><par n="initial-p"/><i>íopá</i><par n="fá/il__n_f"/></e>
    <e lm="goirteog"><par n="initial-g"/><i>oirteo</i><par n="pó/g__n_f"/></e>
    <e lm="iarbheart"><par n="initial-i"/><i>arbh</i><par n="c/eart__n_m"/></e>
    <e lm="céimíocht"><par n="initial-c"/><i>éimíocht</i><par n="ócht__n_f"/></e>
    <e lm="amharcán"><par n="initial-a"/><i>mharcá</i><par n="to/n__n_m"/></e>
    <e lm="nath"><i>nath</i><par n="am__n_m"/></e>
    <e lm="boglach"><par n="initial-b"/><i>ogla</i><par n="cia/ch__n_m"/></e>
    <e lm="grabhaid"><par n="initial-g"/><i>rabhaid</i><par n="ítim__n_f"/></e>
    <e lm="banghaiscíoch"><par n="initial-b"/><i>anghaiscí</i><par n="Craí/och__n_m"/></e>
    <e lm="Pléimeannais"><par n="initial-P"/><i>léimeannais</i><par n="Tír__n_f"/></e>
    <e lm="dúpholl"><par n="initial-d"/><i>úpho</i><par n="to/ll__n_m"/></e>
    <e lm="báíocht"><par n="initial-b"/><i>áíocht</i><par n="ócht__n_f"/></e>
    <e lm="criosma"><par n="initial-c"/><i>riosma</i><par n="rú__n_m"/></e>
    <e lm="luibhghort"><i>luibhgho</i><par n="go/rt__n_m"/></e>
    <e lm="ápa"><par n="initial-á"/><i>pa</i><par n="ápa__n_m"/></e>
    <e lm="corpfhorbairt"><par n="initial-c"/><i>orpfhorba</i><par n="aga/irt__n_f"/></e>
    <e lm="Piréineach"><par n="initial-P"/><i>iréin</i><par n="ib/each__n_m"/></e>
    <e lm="ginmhilleadh"><par n="initial-g"/><i>inmhill</i><par n="síl/eadh__n_m"/></e>
    <e lm="péire"><par n="initial-p"/><i>éir</i><par n="rig/e__n_m"/></e>
    <e lm="faic"><par n="initial-f"/><i>aic</i><par n="faic__n_f"/></e>
    <e lm="éigniú"><par n="initial-é"/><i>igni</i><par n="ídi/ú__n_m"/></e>
    <e lm="cláirseoir"><par n="initial-c"/><i>láirseo</i><par n="almó/ir__n_m"/></e>
    <e lm="frithghiniúint"><par n="initial-f"/><i>rithghiniú</i><par n="iomá/int__n_f"/></e>
    <e lm="Muireann"><par n="initial-M"/><i>uireann</i><par n="Inse__n_f"/></e>
    <e lm="muin"><par n="initial-m"/><i>uin</i><par n="ítim__n_f"/></e>
    <e lm="mionóid"><par n="initial-m"/><i>ionóid</i><par n="ítim__n_f"/></e>
    <e lm="ráithe"><i>ráith</i><par n="air/e__n_f"/></e>
    <e lm="lile"><i>lil</i><par n="air/e__n_f"/></e>
    <e lm="crannadóireacht"><par n="initial-c"/><i>rannadóireacht</i><par n="ócht__n_f"/></e>
    <e lm="béilteach"><par n="initial-b"/><i>éilt</i><par n="rís/each__n_f"/></e>
    <e lm="beathnua"><par n="initial-b"/><i>eathnua</i><par n="rú__n_m"/></e>
    <e lm="athaontú"><par n="initial-a"/><i>thaont</i><par n="ór/ú__n_m"/></e>
    <e lm="éargna"><par n="initial-é"/><i>argna</i><par n="lé__n_f"/></e>
    <e lm="maolchnoc"><par n="initial-m"/><i>aolchno</i><par n="sa/c__n_m"/></e>
    <e lm="infreastruchtúr"><par n="initial-i"/><i>nfreastruchtú</i><par n="ó/r__n_m"/></e>
    <e lm="daonnacht"><par n="initial-d"/><i>aonnacht</i><par n="ócht__n_f"/></e>
    <e lm="coigeartú"><par n="initial-c"/><i>oigeart</i><par n="ur/ú__n_m"/></e>
    <e lm="gairmí"><par n="initial-g"/><i>airm</i><par n="n/í__n_m"/></e>
    <e lm="maorlathaí"><par n="initial-m"/><i>aorlatha</i><par n="n/í__n_m"/></e>
    <e lm="cuisle"><par n="initial-c"/><i>uisl</i><par n="air/e__n_f"/></e>
    <e lm="ortadóntóir"><par n="initial-o"/><i>rtadóntó</i><par n="almó/ir__n_m"/></e>
    <e lm="bithcheimic"><par n="initial-b"/><i>ithcheimic</i><par n="Tír__n_f"/></e>
    <e lm="meallán"><par n="initial-m"/><i>eallá</i><par n="to/n__n_m"/></e>
    <e lm="polarú"><par n="initial-p"/><i>olar</i><par n="ór/ú__n_m"/></e>
    <e lm="balastar"><par n="initial-b"/><i>alasta</i><par n="ó/r__n_m"/></e>
    <e lm="madragal"><par n="initial-m"/><i>adraga</i><par n="bá/l__n_m"/></e>
    <e lm="athróg"><par n="initial-a"/><i>thró</i><par n="pó/g__n_f"/></e>
    <e lm="marcálaí"><par n="initial-m"/><i>arcála</i><par n="n/í__n_m"/></e>
    <e lm="budragár"><par n="initial-b"/><i>udragá</i><par n="ó/r__n_m"/></e>
    <e lm="filltín"><par n="initial-f"/><i>illtín</i><par n="ápa__n_m"/></e>
    <e lm="breo"><par n="initial-b"/><i>reo</i><par n="pá__n_m"/></e>
    <e lm="caecar"><par n="initial-c"/><i>aeca</i><par n="ó/r__n_m"/></e>
    <e lm="gannchúis"><par n="initial-g"/><i>annchúis</i><par n="rím__n_f"/></e>
    <e lm="fiacail"><par n="initial-f"/><i>iac</i><par n="fiac/ail__n_f"/></e>
    <e lm="halaigin"><i>halaigin</i><par n="ítim__n_f"/></e>
    <e lm="imchuairt"><par n="initial-i"/><i>mchuairt</i><par n="rím__n_f"/></e>
    <e lm="gallchnó"><par n="initial-g"/><i>allchnó</i><par n="pá__n_m"/></e>
    <e lm="múinteoireacht"><par n="initial-m"/><i>úinteoireacht</i><par n="ócht__n_f"/></e>
    <e lm="deargruathar"><par n="initial-d"/><i>eargruatha</i><par n="ó/r__n_m"/></e>
    <e lm="facs"><par n="initial-f"/><i>acs</i><par n="sé__n_m"/></e>
    <e lm="naíscoil"><i>naíscoil</i><par n="rím__n_f"/></e>
    <e lm="damnú"><par n="initial-d"/><i>amn</i><par n="ór/ú__n_m"/></e>
    <e lm="iolraí"><par n="initial-i"/><i>olra</i><par n="n/í__n_m"/></e>
    <e lm="casadhmad"><par n="initial-c"/><i>asadhma</i><par n="do/d__n_m"/></e>
    <e lm="nuachtóir"><i>nuachtó</i><par n="almó/ir__n_m"/></e>
    <e lm="dordghiotár"><par n="initial-d"/><i>ordghiotá</i><par n="ó/r__n_m"/></e>
    <e lm="creidmheas"><par n="initial-c"/><i>reidmheas</i><par n="am__n_m"/></e>
    <e lm="atosú"><par n="initial-a"/><i>tos</i><par n="ór/ú__n_m"/></e>
    <e lm="coigistíocht"><par n="initial-c"/><i>oigistíocht</i><par n="ócht__n_f"/></e>
    <e lm="radaíocht"><i>radaíocht</i><par n="eang__n_f"/></e>
    <e lm="indeagó"><par n="initial-i"/><i>ndeagó</i><par n="rú__n_m"/></e>
    <e lm="airneán"><par n="initial-a"/><i>irneá</i><par n="Dú/n__n_m"/></e>
    <e lm="amchlár"><par n="initial-a"/><i>mchlá</i><par n="ó/r__n_m"/></e>
    <e lm="Iaráin"><i>Iaráin</i><par n="Tír__n_f"/></e>
    <e lm="Lochlainnis"><i>Lochlainnis</i><par n="Tír__n_f"/></e>
    <e lm="priompallán"><par n="initial-p"/><i>riompallá</i><par n="to/n__n_m"/></e>
    <e lm="Iaráic"><i>Iaráic</i><par n="Tír__n_f"/></e>
    <e lm="bordáil"><par n="initial-b"/><i>ordá</i><par n="fá/il__n_f"/></e>
    <e lm="obair"><par n="initial-o"/><i></i><par n="o/bair__n_f"/></e>
    <e lm="diancheistiú"><par n="initial-d"/><i>iancheisti</i><par n="ídi/ú__n_m"/></e>
    <e lm="gabha"><par n="initial-g"/><i>a</i><par n="ga/bha__n_m"/></e>
    <e lm="grafadh"><par n="initial-g"/><i>raf</i><par n="ob/adh__n_m"/></e>
    <e lm="hopa"><i>hopa</i><par n="ápa__n_m"/></e>
    <e lm="jab"><i>jab</i><par n="sé__n_m"/></e>
    <e lm="ospidéal"><par n="initial-o"/><i>spidé</i><par n="idé/al__n_m"/></e>
    <e lm="mangaire"><par n="initial-m"/><i>angair</i><par n="rig/e__n_m"/></e>
    <e lm="foracha"><par n="initial-f"/><i>oracha</i><par n="lacha__n_f"/></e>
    <e lm="glacadóireacht"><par n="initial-g"/><i>lacadóireacht</i><par n="ócht__n_f"/></e>
    <e lm="athleagan"><par n="initial-a"/><i>thleaga</i><par n="truá/n__n_m"/></e>
    <e lm="ceardscoil"><par n="initial-c"/><i>eardscoil</i><par n="rím__n_f"/></e>
    <e lm="longbhá"><i>longbhá</i><par n="longbhá__n_m"/></e>
    <e lm="meabhairshláinte"><par n="initial-m"/><i>eabhairshláinte</i><par n="lé__n_f"/></e>
    <e lm="meiteashonraí"><par n="initial-m"/><i>eiteashonraí</i><par n="beola__n_m"/></e>
    <e lm="cúrsaí"><par n="initial-c"/><i>úrsaí</i><par n="ba__n_m"/></e>
    <e lm="meánchiorcal"><par n="initial-m"/><i>eánchiorca</i><par n="bá/l__n_m"/></e>
    <e lm="baistíoch"><par n="initial-b"/><i>aistí</i><par n="Craí/och__n_m"/></e>
    <e lm="buanóglach"><par n="initial-b"/><i>uanógla</i><par n="dú/ch__n_m"/></e>
    <e lm="meana"><par n="initial-m"/><i>eana</i><par n="ápa__n_m"/></e>
    <e lm="gearrthaisce"><par n="initial-g"/><i>earrthaisc</i><par n="air/e__n_f"/></e>
    <e lm="apasam"><par n="initial-a"/><i>pasa</i><par n="to/m__n_m"/></e>
    <e lm="Beilís"><par n="initial-B"/><i>eilís</i><par n="Tír__n_f"/></e>
    <e lm="acmhainn"><par n="initial-a"/><i>cmhainn</i><par n="ítim__n_f"/></e>
    <e lm="adhall"><par n="initial-a"/><i>dha</i><par n="Po/ll__n_m"/></e>
    <e lm="breoiteacht"><par n="initial-b"/><i>reoiteacht</i><par n="eang__n_f"/></e>
    <e lm="cistiú"><par n="initial-c"/><i>isti</i><par n="ídi/ú__n_m"/></e>
    <e lm="coimisinéireacht"><par n="initial-c"/><i>oimisinéireacht</i><par n="ócht__n_f"/></e>
    <e lm="ispín"><par n="initial-i"/><i>spín</i><par n="ápa__n_m"/></e>
    <e lm="ginearáltacht"><par n="initial-g"/><i>inearáltacht</i><par n="ócht__n_f"/></e>
    <e lm="mórcheist"><par n="initial-m"/><i>órcheist</i><par n="rím__n_f"/></e>
    <e lm="imlonnú"><par n="initial-i"/><i>mlonn</i><par n="ór/ú__n_m"/></e>
    <e lm="coicheán"><par n="initial-c"/><i>oicheá</i><par n="to/n__n_m"/></e>
    <e lm="fiord"><par n="initial-f"/><i>iord</i><par n="sé__n_m"/></e>
    <e lm="Gurmúcaí"><par n="initial-G"/><i>urmúcaí</i><par n="lé__n_f"/></e>
    <e lm="léine"><i>léin</i><par n="lín/e__n_f"/></e>
    <e lm="pointéir"><par n="initial-p"/><i>ointé</i><par n="úiné/ir__n_m"/></e>
    <e lm="móid"><par n="initial-m"/><i>óid</i><par n="rím__n_f"/></e>
    <e lm="Ciméiris"><par n="initial-C"/><i>iméiris</i><par n="Tír__n_f"/></e>
    <e lm="braon"><par n="initial-b"/><i>rao</i><par n="ró/n__n_m"/></e>
    <e lm="braoi"><par n="initial-b"/><i>raoi</i><par n="faí__n_f"/></e>
    <e lm="difear"><par n="initial-d"/><i>if</i><par n="F/ear__n_m"/></e>
    <e lm="méadú"><par n="initial-m"/><i>éad</i><par n="ur/ú__n_m"/></e>
    <e lm="íonú"><par n="initial-í"/><i>on</i><par n="ór/ú__n_m"/></e>
    <e lm="Dáicia"><par n="initial-D"/><i>áicia</i><par n="lé__n_f"/></e>
    <e lm="cnuasphointe"><par n="initial-c"/><i>nuasphoint</i><par n="rig/e__n_m"/></e>
    <e lm="gailliam"><par n="initial-g"/><i>ailliam</i><par n="rú__n_m"/></e>
    <e lm="creimneáil"><par n="initial-c"/><i>reimneá</i><par n="fá/il__n_f"/></e>
    <e lm="bacach"><par n="initial-b"/><i>aca</i><par n="dú/ch__n_m"/></e>
    <e lm="móidiú"><par n="initial-m"/><i>óidi</i><par n="ídi/ú__n_m"/></e>
    <e lm="antamón"><par n="initial-a"/><i>ntamó</i><par n="Dú/n__n_m"/></e>
    <e lm="íorpais"><par n="initial-í"/><i>orpais</i><par n="Tír__n_f"/></e>
    <e lm="murascaill"><par n="initial-m"/><i>urascaill</i><par n="ítim__n_f"/></e>
    <e lm="clupaid"><par n="initial-c"/><i>lupaid</i><par n="ítim__n_f"/></e>
    <e lm="draíodóir"><par n="initial-d"/><i>raíodó</i><par n="almó/ir__n_m"/></e>
    <e lm="bríceadóireacht"><par n="initial-b"/><i>ríceadóireacht</i><par n="ócht__n_f"/></e>
    <e lm="athchogaint"><par n="initial-a"/><i>thchoga</i><par n="coga/int__n_f"/></e>
    <e lm="copail"><par n="initial-c"/><i>opail</i><par n="ítim__n_f"/></e>
    <e lm="iomartas"><par n="initial-i"/><i>omarta</i><par n="ú/s__n_m"/></e>
    <e lm="caora"><par n="initial-c"/><i>ao</i><par n="cao/ra__n_f"/></e>
    <e lm="bruscán"><par n="initial-b"/><i>ruscá</i><par n="Dú/n__n_m"/></e>
    <e lm="mínáire"><par n="initial-m"/><i>ínáire</i><par n="lé__n_f"/></e>
    <e lm="lóis"><i>lóis</i><par n="rím__n_f"/></e>
    <e lm="rábálaí"><i>rábála</i><par n="n/í__n_m"/></e>
    <e lm="glacaireacht"><par n="initial-g"/><i>lacaireacht</i><par n="ócht__n_f"/></e>
    <e lm="cointinn"><par n="initial-c"/><i>ointinn</i><par n="Tír__n_f"/></e>
    <e lm="ainéistéise"><par n="initial-a"/><i>inéistéise</i><par n="lé__n_f"/></e>
    <e lm="díorma"><par n="initial-d"/><i>íorma</i><par n="ápa__n_m"/></e>
    <e lm="lámhchleasaíocht"><i>lámhchleasaíocht</i><par n="ócht__n_f"/></e>
    <e lm="comhéadan"><par n="initial-c"/><i>omhéada</i><par n="to/n__n_m"/></e>
    <e lm="coill"><par n="initial-c"/><i>oill</i><par n="gin__n_f"/></e>
    <e lm="Protastúnach"><par n="initial-P"/><i>rotastúna</i><par n="dú/ch__n_m"/></e>
    <e lm="bréifin"><par n="initial-b"/><i>réif</i><par n="bréif/in__n_f"/></e>
    <e lm="íoslódáil"><par n="initial-í"/><i>oslódá</i><par n="aná/il__n_f"/></e>
    <e lm="plúirín"><par n="initial-p"/><i>lúirín</i><par n="ápa__n_m"/></e>
    <e lm="Congóis"><par n="initial-C"/><i>ongóis</i><par n="Tír__n_f"/></e>
    <e lm="ardchathair"><par n="initial-a"/><i>rdchath</i><par n="las/air__n_f"/></e>
    <e lm="cídeog"><par n="initial-c"/><i>ídeo</i><par n="pó/g__n_f"/></e>
    <e lm="crúb"><par n="initial-c"/><i>rú</i><par n="cú/b__n_f"/></e>
    <e lm="caoifeach"><par n="initial-c"/><i>aoif</i><par n="ib/each__n_m"/></e>
    <e lm="baraíd"><par n="initial-b"/><i>araíd</i><par n="ápa__n_m"/></e>
    <e lm="friotóir"><par n="initial-f"/><i>riotó</i><par n="almó/ir__n_m"/></e>
    <e lm="lánstaonaire"><i>lánstaonair</i><par n="rig/e__n_m"/></e>
    <e lm="barántas"><par n="initial-b"/><i>aránta</i><par n="gá/s__n_m"/></e>
    <e lm="priocaire"><par n="initial-p"/><i>riocair</i><par n="rig/e__n_m"/></e>
    <e lm="radaiteileagrafaíocht"><i>radaiteileagrafaíocht</i><par n="ócht__n_f"/></e>
    <e lm="muirphictiúr"><par n="initial-m"/><i>uirphictiú</i><par n="ó/r__n_m"/></e>
    <e lm="déanamh"><par n="initial-d"/><i>éana</i><par n="ia/mh__n_m"/></e>
    <e lm="fuineadh"><par n="initial-f"/><i>uin</i><par n="sil/eadh__n_m"/></e>
    <e lm="díríocht"><par n="initial-d"/><i>íríocht</i><par n="ócht__n_f"/></e>
    <e lm="comhchaidreamh"><par n="initial-c"/><i>omhchaidr</i><par n="tinr/eamh__n_m"/></e>
    <e lm="ainleog"><par n="initial-a"/><i>inleo</i><par n="pó/g__n_f"/></e>
    <e lm="litearthacht"><i>litearthacht</i><par n="ócht__n_f"/></e>
    <e lm="méagram"><par n="initial-m"/><i>éagra</i><par n="to/m__n_m"/></e>
    <e lm="ollchruinniú"><par n="initial-o"/><i>llchruinni</i><par n="trí/ú__n_m"/></e>
    <e lm="clipéar"><par n="initial-c"/><i>lipé</i><par n="bé/ar__n_m"/></e>
    <e lm="forghabháil"><par n="initial-f"/><i>orghabhá</i><par n="aná/il__n_f"/></e>
    <e lm="giolla"><par n="initial-g"/><i>iolla</i><par n="ápa__n_m"/></e>
    <e lm="fachnaoid"><par n="initial-f"/><i>achnaoid</i><par n="Tír__n_f"/></e>
    <e lm="gráscar"><par n="initial-g"/><i>rásca</i><par n="ú/r__n_m"/></e>
    <e lm="Baváir"><par n="initial-B"/><i>aváir</i><par n="Tír__n_f"/></e>
    <e lm="intleachtach"><par n="initial-i"/><i>ntleachta</i><par n="dú/ch__n_m"/></e>
    <e lm="iontaise"><par n="initial-i"/><i>ontais</i><par n="air/e__n_f"/></e>
    <e lm="Óglach"><i>Ógla</i><par n="dú/ch__n_m"/></e>
    <e lm="clipéad"><par n="initial-c"/><i>lipé</i><par n="firé/ad__n_m"/></e>
    <e lm="muine"><par n="initial-m"/><i>uine</i><par n="íle__n_f"/></e>
    <e lm="camleithscéal"><par n="initial-c"/><i>amleithscé</i><par n="né/al__n_m"/></e>
    <e lm="paistéarachán"><par n="initial-p"/><i>aistéarachá</i><par n="Dú/n__n_m"/></e>
    <e lm="farae"><par n="initial-f"/><i>arae</i><par n="rú__n_m"/></e>
    <e lm="farad"><par n="initial-f"/><i>ara</i><par n="ú/d__n_m"/></e>
    <e lm="idé-eolaí"><par n="initial-i"/><i>dé-eola</i><par n="n/í__n_m"/></e>
    <e lm="bláthán"><par n="initial-b"/><i>láthá</i><par n="to/n__n_m"/></e>
    <e lm="aerbhrat"><par n="initial-a"/><i>erbhra</i><par n="ca/t__n_m"/></e>
    <e lm="grúdlann"><par n="initial-g"/><i>rúdla</i><par n="la/nn__n_f"/></e>
    <e lm="neamhchiontacht"><i>neamhchiontacht</i><par n="ócht__n_f"/></e>
    <e lm="casúireacht"><par n="initial-c"/><i>asúireacht</i><par n="ócht__n_f"/></e>
    <e lm="Albain"><i>Alba</i><par n="Alba/in__n_f"/></e>
    <e lm="dronuilleog"><par n="initial-d"/><i>ronuilleo</i><par n="pó/g__n_f"/></e>
    <e lm="aisghairm"><par n="initial-a"/><i>isghairm</i><par n="sín__n_f"/></e>
    <e lm="gipis"><par n="initial-g"/><i>ipis</i><par n="Tír__n_f"/></e>
    <e lm="fiosraitheoir"><par n="initial-f"/><i>iosraitheo</i><par n="almó/ir__n_m"/></e>
    <e lm="buamáil"><par n="initial-b"/><i>uamá</i><par n="fá/il__n_f"/></e>
    <e lm="gráig"><par n="initial-g"/><i>ráig</i><par n="rím__n_f"/></e>
    <e lm="pantar"><par n="initial-p"/><i>anta</i><par n="ó/r__n_m"/></e>
    <e lm="géag"><par n="initial-g"/><i>é</i><par n="gé/ag__n_f"/></e>
    <e lm="míntíriú"><par n="initial-m"/><i>íntíri</i><par n="ídi/ú__n_m"/></e>
    <e lm="airgeadán"><par n="initial-a"/><i>irgeadá</i><par n="to/n__n_m"/></e>
    <e lm="imeaglú"><par n="initial-i"/><i>meagl</i><par n="ór/ú__n_m"/></e>
    <e lm="plúróg"><par n="initial-p"/><i>lúró</i><par n="pó/g__n_f"/></e>
    <e lm="geimhreadh"><par n="initial-g"/><i>eimhr</i><par n="sith/eadh__n_m"/></e>
    <e lm="comhbhailitheoir"><par n="initial-c"/><i>omhbhailitheo</i><par n="almó/ir__n_m"/></e>
    <e lm="calaois"><par n="initial-c"/><i>alaois</i><par n="ítim__n_f"/></e>
    <e lm="dofheictheacht"><par n="initial-d"/><i>ofheictheacht</i><par n="ócht__n_f"/></e>
    <e lm="coilíniú"><par n="initial-c"/><i>oilíni</i><par n="ídi/ú__n_m"/></e>
    <e lm="flainín"><par n="initial-f"/><i>lainín</i><par n="ápa__n_m"/></e>
    <e lm="cartadh"><par n="initial-c"/><i>artadh</i><par n="bá__n_m"/></e>
    <e lm="pictiúrlann"><par n="initial-p"/><i>ictiúrla</i><par n="la/nn__n_f"/></e>
    <e lm="maisteog"><par n="initial-m"/><i>aisteo</i><par n="cruó/g__n_f"/></e>
    <e lm="diúltú"><par n="initial-d"/><i>iúlt</i><par n="ór/ú__n_m"/></e>
    <e lm="falsóir"><par n="initial-f"/><i>alsó</i><par n="almó/ir__n_m"/></e>
    <e lm="búit"><par n="initial-b"/><i>úit</i><par n="jíp__n_m"/></e>
    <e lm="othar"><par n="initial-o"/><i>tha</i><par n="ó/r__n_m"/></e>
    <e lm="búir"><par n="initial-b"/><i>úir</i><par n="rím__n_f"/></e>
    <e lm="gearradh"><par n="initial-g"/><i>earr</i><par n="gearr/adh__n_m"/></e>
    <e lm="neamhoiriúnacht"><i>neamhoiriúnacht</i><par n="ócht__n_f"/></e>
    <e lm="comhchóir"><par n="initial-c"/><i>omhchó</i><par n="có/ir__n_f"/></e>
    <e lm="Árainn"><i>Ára</i><par n="Ára/inn__n_f"/></e>
    <e lm="panna"><par n="initial-p"/><i>anna</i><par n="ápa__n_m"/></e>
    <e lm="folúsghlantóir"><par n="initial-f"/><i>olúsghlantó</i><par n="almó/ir__n_m"/></e>
    <e lm="gadaí"><par n="initial-g"/><i>ada</i><par n="n/í__n_m"/></e>
    <e lm="Críostaíocht"><par n="initial-C"/><i>ríostaíocht</i><par n="ócht__n_f"/></e>
    <e lm="fillteán"><par n="initial-f"/><i>illteá</i><par n="to/n__n_m"/></e>
    <e lm="dánacht"><par n="initial-d"/><i>ánacht</i><par n="ócht__n_f"/></e>
    <e lm="Inis"><i>Inis</i><par n="Inse__n_f"/></e>
    <e lm="rabhadh"><i>rabha</i><par n="cro/dh__n_m"/></e>
    <e lm="aerthruailliú"><par n="initial-a"/><i>erthruailli</i><par n="ídi/ú__n_m"/></e>
    <e lm="ailias"><par n="initial-a"/><i>ilias</i><par n="sé__n_m"/></e>
    <e lm="déanaí"><par n="initial-d"/><i>éanaí</i><par n="lé__n_f"/></e>
    <e lm="Deilfe"><par n="initial-D"/><i>eilfe</i><par n="rú__n_m"/></e>
    <e lm="bíosún"><par n="initial-b"/><i>íosú</i><par n="to/n__n_m"/></e>
    <e lm="ailceimic"><par n="initial-a"/><i>ilceimic</i><par n="Tír__n_f"/></e>
    <e lm="moltachán"><par n="initial-m"/><i>oltachá</i><par n="to/n__n_m"/></e>
    <e lm="giorria"><par n="initial-g"/><i>iorria</i><par n="giorria__n_m"/></e>
    <e lm="Bíobla"><par n="initial-B"/><i>íobla</i><par n="ápa__n_m"/></e>
    <e lm="gotha"><par n="initial-g"/><i>otha</i><par n="ápa__n_m"/></e>
    <e lm="camhaoir"><par n="initial-c"/><i>amhaoir</i><par n="Tír__n_f"/></e>
    <e lm="ollbhealach"><par n="initial-o"/><i>llbheala</i><par n="uala/ch__n_m"/></e>
    <e lm="cultúrlann"><par n="initial-c"/><i>ultúrla</i><par n="la/nn__n_f"/></e>
    <e lm="hoiméapaite"><i>hoiméapaite</i><par n="lé__n_f"/></e>
    <e lm="Angóla"><i>Angóla</i><par n="rú__n_m"/></e>
    <e lm="iarsmalann"><par n="initial-i"/><i>arsmala</i><par n="la/nn__n_f"/></e>
    <e lm="ball"><par n="initial-b"/><i>a</i><par n="to/ll__n_m"/></e>
    <e lm="peic"><par n="initial-p"/><i>eic</i><par n="rím__n_f"/></e>
    <e lm="geataire"><par n="initial-g"/><i>eatair</i><par n="rig/e__n_m"/></e>
    <e lm="maistíneacht"><par n="initial-m"/><i>aistíneacht</i><par n="ócht__n_f"/></e>
    <e lm="plandóg"><par n="initial-p"/><i>landó</i><par n="pó/g__n_f"/></e>
    <e lm="nóisean"><i>nóis</i><par n="mis/ean__n_m"/></e>
    <e lm="áras"><par n="initial-á"/><i>ra</i><par n="gá/s__n_m"/></e>
    <e lm="haemaifilia"><i>haemaifilia</i><par n="lé__n_f"/></e>
    <e lm="Naitsí"><i>Naits</i><par n="n/í__n_m"/></e>
    <e lm="cúlchlós"><par n="initial-c"/><i>úlchló</i><par n="gá/s__n_m"/></e>
    <e lm="dea-aoibh"><par n="initial-d"/><i>ea-aoibh</i><par n="Tír__n_f"/></e>
    <e lm="ceadúnú"><par n="initial-c"/><i>eadún</i><par n="ór/ú__n_m"/></e>
    <e lm="aithnid"><par n="initial-a"/><i>ithnid</i><par n="Tír__n_f"/></e>
    <e lm="Ceatharlach"><par n="initial-C"/><i>eatharla</i><par n="cia/ch__n_m"/></e>
    <e lm="líofóir"><i>líofó</i><par n="almó/ir__n_m"/></e>
    <e lm="geilignít"><par n="initial-g"/><i>eilignít</i><par n="Tír__n_f"/></e>
    <e lm="léitheoireacht"><i>léitheoireacht</i><par n="ócht__n_f"/></e>
    <e lm="preafáid"><par n="initial-p"/><i>reafáid</i><par n="ítim__n_f"/></e>
    <e lm="banstiúrthóir"><par n="initial-b"/><i>anstiúrthó</i><par n="almó/ir__n_m"/></e>
    <e lm="caisíneach"><par n="initial-c"/><i>aisín</i><par n="rís/each__n_f"/></e>
    <e lm="frimhagadh"><par n="initial-f"/><i>rimhaga</i><par n="á/dh__n_m"/></e>
    <e lm="orgán"><par n="initial-o"/><i>rgá</i><par n="to/n__n_m"/></e>
    <e lm="ceapóg"><par n="initial-c"/><i>eapó</i><par n="pó/g__n_f"/></e>
    <e lm="banseirbhíseach"><par n="initial-b"/><i>anseirbhís</i><par n="ib/each__n_m"/></e>
    <e lm="painéil"><par n="initial-p"/><i>ainéil</i><par n="ba__n_m"/></e>
    <e lm="pumpáil"><par n="initial-p"/><i>umpá</i><par n="fá/il__n_f"/></e>
    <e lm="bricfeasta"><par n="initial-b"/><i>ricfeasta</i><par n="ápa__n_m"/></e>
    <e lm="dáileachán"><par n="initial-d"/><i>áileachá</i><par n="Dú/n__n_m"/></e>
    <e lm="cluimhriú"><par n="initial-c"/><i>luimhri</i><par n="ídi/ú__n_m"/></e>
    <e lm="néaróg"><i>néaró</i><par n="pó/g__n_f"/></e>
    <e lm="giosáil"><par n="initial-g"/><i>iosá</i><par n="fá/il__n_f"/></e>
    <e lm="cuachaíl"><par n="initial-c"/><i>uachaí</i><par n="tutaí/l__n_f"/></e>
    <e lm="duibheaca"><par n="initial-d"/><i>uibheaca</i><par n="lé__n_f"/></e>
    <e lm="iománaí"><par n="initial-i"/><i>omána</i><par n="n/í__n_m"/></e>
    <e lm="dallacán"><par n="initial-d"/><i>allacá</i><par n="to/n__n_m"/></e>
    <e lm="glug"><par n="initial-g"/><i>lu</i><par n="lo/g__n_m"/></e>
    <e lm="prímeálach"><par n="initial-p"/><i>rímeála</i><par n="cia/ch__n_m"/></e>
    <e lm="meadhrán"><par n="initial-m"/><i>eadhrá</i><par n="Dú/n__n_m"/></e>
    <e lm="flós"><par n="initial-f"/><i>ló</i><par n="gá/s__n_m"/></e>
    <e lm="guine"><par n="initial-g"/><i>uine</i><par n="lé__n_f"/></e>
    <e lm="coiléar"><par n="initial-c"/><i>oilé</i><par n="bé/ar__n_m"/></e>
    <e lm="meabhairghalar"><par n="initial-m"/><i>eabhairghala</i><par n="ó/r__n_m"/></e>
    <e lm="gasúr"><par n="initial-g"/><i>asú</i><par n="ó/r__n_m"/></e>
    <e lm="fearnóg"><par n="initial-f"/><i>earnó</i><par n="pó/g__n_f"/></e>
    <e lm="cuirdín"><par n="initial-c"/><i>uirdín</i><par n="ápa__n_m"/></e>
    <e lm="cneadach"><par n="initial-c"/><i>neada</i><par n="bolga/ch__n_f"/></e>
    <e lm="luainíocht"><i>luainíocht</i><par n="ócht__n_f"/></e>
    <e lm="díluacháil"><par n="initial-d"/><i>íluachá</i><par n="fá/il__n_f"/></e>
    <e lm="mire"><par n="initial-m"/><i>ire</i><par n="lé__n_f"/></e>
    <e lm="oibríocht"><par n="initial-o"/><i>ibríocht</i><par n="eang__n_f"/></e>
    <e lm="Brídín"><par n="initial-B"/><i>rídín</i><par n="ápa__n_m"/></e>
    <e lm="Freaslainn"><par n="initial-F"/><i>reaslainn</i><par n="Tír__n_f"/></e>
    <e lm="ceallafán"><par n="initial-c"/><i>eallafá</i><par n="Dú/n__n_m"/></e>
    <e lm="dodaire"><par n="initial-d"/><i>odair</i><par n="rig/e__n_m"/></e>
    <e lm="diúra"><par n="initial-d"/><i>iúra</i><par n="rú__n_m"/></e>
    <e lm="fadscéal"><par n="initial-f"/><i>adscé</i><par n="né/al__n_m"/></e>
    <e lm="gealas"><par n="initial-g"/><i>eala</i><par n="geala/s__n_m"/></e>
    <e lm="frása"><par n="initial-f"/><i>rása</i><par n="ápa__n_m"/></e>
    <e lm="mantachán"><par n="initial-m"/><i>antachá</i><par n="to/n__n_m"/></e>
    <e lm="cilldeighilt"><par n="initial-c"/><i>illdeighilt</i><par n="ítim__n_f"/></e>
    <e lm="iompú"><par n="initial-i"/><i>omp</i><par n="ur/ú__n_m"/></e>
    <e lm="garbhchríoch"><par n="initial-g"/><i>arbhchrí</i><par n="cí/och__n_f"/></e>
    <e lm="lustan"><i>lusta</i><par n="Dú/n__n_m"/></e>
    <e lm="aipindicíteas"><par n="initial-a"/><i>ipindicít</i><par n="imr/eas__n_m"/></e>
    <e lm="plandáil"><par n="initial-p"/><i>landá</i><par n="aná/il__n_f"/></e>
    <e lm="áilleán"><par n="initial-á"/><i>illeá</i><par n="to/n__n_m"/></e>
    <e lm="féidearthacht"><par n="initial-f"/><i>éidearthacht</i><par n="eang__n_f"/></e>
    <e lm="coirneach"><par n="initial-c"/><i>oirn</i><par n="ib/each__n_m"/></e>
    <e lm="lánstad"><i>lánstad</i><par n="sé__n_m"/></e>
    <e lm="doscaíocht"><par n="initial-d"/><i>oscaíocht</i><par n="ócht__n_f"/></e>
    <e lm="gligín"><par n="initial-g"/><i>ligín</i><par n="ápa__n_m"/></e>
    <e lm="leitís"><i>leitís</i><par n="ítim__n_f"/></e>
    <e lm="deisceartach"><par n="initial-d"/><i>eiscearta</i><par n="dú/ch__n_m"/></e>
    <e lm="carnadh"><par n="initial-c"/><i>arn</i><par n="ob/adh__n_m"/></e>
    <e lm="deirmeolaí"><par n="initial-d"/><i>eirmeola</i><par n="n/í__n_m"/></e>
    <e lm="radharcra"><i>radharcra</i><par n="rú__n_m"/></e>
    <e lm="folúntas"><par n="initial-f"/><i>olúnta</i><par n="gá/s__n_m"/></e>
    <e lm="lascadh"><i>lasc</i><par n="ob/adh__n_m"/></e>
    <e lm="raicéad"><i>raicé</i><par n="firé/ad__n_m"/></e>
    <e lm="cogar"><par n="initial-c"/><i>oga</i><par n="ó/r__n_m"/></e>
    <e lm="peata"><par n="initial-p"/><i>eata</i><par n="ápa__n_m"/></e>
    <e lm="naoi"><i>nao</i><par n="nao/i__n_m"/></e>
    <e lm="picteagram"><par n="initial-p"/><i>icteagra</i><par n="to/m__n_m"/></e>
    <e lm="cogal"><par n="initial-c"/><i>oga</i><par n="bá/l__n_m"/></e>
    <e lm="fealsúnacht"><par n="initial-f"/><i>ealsúnacht</i><par n="ócht__n_f"/></e>
    <e lm="camadán"><par n="initial-c"/><i>amadá</i><par n="to/n__n_m"/></e>
    <e lm="coisteoir"><par n="initial-c"/><i>oisteo</i><par n="almó/ir__n_m"/></e>
    <e lm="Aontroim"><i>Aontro</i><par n="Liatro/im__n_m"/></e>
    <e lm="mírín"><par n="initial-m"/><i>írín</i><par n="rú__n_m"/></e>
    <e lm="dosháraitheacht"><par n="initial-d"/><i>osháraitheacht</i><par n="ócht__n_f"/></e>
    <e lm="dorchadas"><par n="initial-d"/><i>orchada</i><par n="ú/s__n_m"/></e>
    <e lm="Éireannachas"><i>Éireannacha</i><par n="ú/s__n_m"/></e>
    <e lm="óglach"><par n="initial-ó"/><i>gla</i><par n="dú/ch__n_m"/></e>
    <e lm="coiréal"><par n="initial-c"/><i>oiré</i><par n="Bé/al__n_m"/></e>
    <e lm="gnáthóir"><par n="initial-g"/><i>náthó</i><par n="almó/ir__n_m"/></e>
    <e lm="múchtóir"><par n="initial-m"/><i>úchtó</i><par n="almó/ir__n_m"/></e>
    <e lm="aonsmaoineamh"><par n="initial-a"/><i>onsmaoin</i><par n="tinr/eamh__n_m"/></e>
    <e lm="comrádaíocht"><par n="initial-c"/><i>omrádaíocht</i><par n="ócht__n_f"/></e>
    <e lm="athghairm"><par n="initial-a"/><i>thghairm</i><par n="sín__n_f"/></e>
    <e lm="díseart"><par n="initial-d"/><i>ís</i><par n="dís/eart__n_m"/></e>
    <e lm="athfhilleadh"><par n="initial-a"/><i>thfhill</i><par n="sil/eadh__n_m"/></e>
    <e lm="pionna"><par n="initial-p"/><i>ionna</i><par n="ápa__n_m"/></e>
    <e lm="fáistineacht"><par n="initial-f"/><i>áistineacht</i><par n="ócht__n_f"/></e>
    <e lm="iomadúlacht"><par n="initial-i"/><i>omadúlacht</i><par n="ócht__n_f"/></e>
    <e lm="cnagaire"><par n="initial-c"/><i>nagair</i><par n="rig/e__n_m"/></e>
    <e lm="díonléas"><par n="initial-d"/><i>íonlé</i><par n="díonlé/as__n_m"/></e>
    <e lm="díchódú"><par n="initial-d"/><i>íchód</i><par n="ór/ú__n_m"/></e>
    <e lm="banadhaltrach"><par n="initial-b"/><i>anadhaltra</i><par n="dú/ch__n_m"/></e>
    <e lm="corróg"><par n="initial-c"/><i>orró</i><par n="pó/g__n_f"/></e>
    <e lm="leasaitheoir"><i>leasaitheo</i><par n="almó/ir__n_m"/></e>
    <e lm="bonnachán"><par n="initial-b"/><i>onnachá</i><par n="to/n__n_m"/></e>
    <e lm="díreog"><par n="initial-d"/><i>íreo</i><par n="pó/g__n_f"/></e>
    <e lm="rabóid"><i>rabóid</i><par n="ítim__n_f"/></e>
    <e lm="iris"><par n="initial-i"/><i>ris</i><par n="ítim__n_f"/></e>
    <e lm="mí"><par n="initial-m"/><i>í</i><par n="mí__n_f"/></e>
    <e lm="comhdhlúthadán"><par n="initial-c"/><i>omhdhlúthadá</i><par n="to/n__n_m"/></e>
    <e lm="altrúchas"><par n="initial-a"/><i>ltrúcha</i><par n="ú/s__n_m"/></e>
    <e lm="leathchos"><i>leathcho</i><par n="co/s__n_f"/></e>
    <e lm="Flóndras"><par n="initial-F"/><i>lóndras</i><par n="rú__n_m"/></e>
    <e lm="magairle"><par n="initial-m"/><i>agairl</i><par n="rig/e__n_m"/></e>
    <e lm="idirfhásáil"><par n="initial-i"/><i>dirfhásá</i><par n="fá/il__n_f"/></e>
    <e lm="má"><par n="initial-m"/><i>á</i><par n="má__n_f"/></e>
    <e lm="cógaiseoir"><par n="initial-c"/><i>ógaiseo</i><par n="almó/ir__n_m"/></e>
    <e lm="gruán"><par n="initial-g"/><i>ruá</i><par n="to/n__n_m"/></e>
    <e lm="láir"><i>lá</i><par n="dá/ir__n_f"/></e>
    <e lm="comhghreamú"><par n="initial-c"/><i>omhghream</i><par n="ór/ú__n_m"/></e>
    <e lm="áilliú"><par n="initial-á"/><i>illi</i><par n="ídi/ú__n_m"/></e>
    <e lm="Lochlainn"><i>Lochlainn</i><par n="Tír__n_f"/></e>
    <e lm="clóiséad"><par n="initial-c"/><i>lóisé</i><par n="firé/ad__n_m"/></e>
    <e lm="Beinin"><par n="initial-B"/><i>einin</i><par n="lé__n_f"/></e>
    <e lm="gnéaschlaonadh"><par n="initial-g"/><i>néaschlaon</i><par n="las/adh__n_m"/></e>
    <e lm="polaip"><par n="initial-p"/><i>olaip</i><par n="ítim__n_f"/></e>
    <e lm="mangróbh"><par n="initial-m"/><i>angró</i><par n="cló/bh__n_m"/></e>
    <e lm="clábar"><par n="initial-c"/><i>lába</i><par n="ú/r__n_m"/></e>
    <e lm="griothalán"><par n="initial-g"/><i>riothalá</i><par n="Dú/n__n_m"/></e>
    <e lm="caifitéire"><par n="initial-c"/><i>aifitéir</i><par n="rig/e__n_m"/></e>
    <e lm="fleiteach"><par n="initial-f"/><i>leit</i><par n="fleit/each__n_m"/></e>
    <e lm="bladhaire"><par n="initial-b"/><i>ladhair</i><par n="rig/e__n_m"/></e>
    <e lm="baisteachán"><par n="initial-b"/><i>aisteachá</i><par n="Dú/n__n_m"/></e>
    <e lm="fíréantacht"><par n="initial-f"/><i>íréantacht</i><par n="ócht__n_f"/></e>
    <e lm="breall"><par n="initial-b"/><i>re</i><par n="bre/all__n_f"/></e>
    <e lm="reachtóir"><i>reachtó</i><par n="almó/ir__n_m"/></e>
    <e lm="Iodáil"><i>Iodáil</i><par n="Tír__n_f"/></e>
    <e lm="micrifís"><par n="initial-m"/><i>icrifís</i><par n="Tír__n_f"/></e>
    <e lm="eagar"><par n="initial-e"/><i>aga</i><par n="ú/r__n_m"/></e>
    <e lm="feillbheart"><par n="initial-f"/><i>eillbh</i><par n="c/eart__n_m"/></e>
    <e lm="meatacht"><par n="initial-m"/><i>eatacht</i><par n="ócht__n_f"/></e>
    <e lm="ionsaitheoir"><par n="initial-i"/><i>onsaitheo</i><par n="almó/ir__n_m"/></e>
    <e lm="fuireach"><par n="initial-f"/><i>uir</i><par n="eit/each__n_m"/></e>
    <e lm="coiscéim"><par n="initial-c"/><i>oiscéim</i><par n="rím__n_f"/></e>
    <e lm="cruinnmheall"><par n="initial-c"/><i>ruinnmh</i><par n="g/eall__n_m"/></e>
    <e lm="áilteoireacht"><par n="initial-á"/><i>ilteoireacht</i><par n="ócht__n_f"/></e>
    <e lm="caolú"><par n="initial-c"/><i>aol</i><par n="ur/ú__n_m"/></e>
    <e lm="liotúirge"><i>liotúirg</i><par n="rig/e__n_m"/></e>
    <e lm="dlísheomra"><par n="initial-d"/><i>lísheomra</i><par n="ápa__n_m"/></e>
    <e lm="crithloinnir"><par n="initial-c"/><i>rithloinn</i><par n="loinn/ir__n_f"/></e>
    <e lm="maoirseacht"><par n="initial-m"/><i>aoirseacht</i><par n="ócht__n_f"/></e>
    <e lm="coisctheoir"><par n="initial-c"/><i>oisctheo</i><par n="almó/ir__n_m"/></e>
    <e lm="leascheannaire"><i>leascheannair</i><par n="rig/e__n_m"/></e>
    <e lm="míshocracht"><par n="initial-m"/><i>íshocracht</i><par n="ócht__n_f"/></e>
    <e lm="leathshúil"><i>leathshúil</i><par n="Tír__n_f"/></e>
    <e lm="céadrogha"><par n="initial-c"/><i>éadrogha</i><par n="pá__n_m"/></e>
    <e lm="capán"><par n="initial-c"/><i>apá</i><par n="to/n__n_m"/></e>
    <e lm="fiontraí"><par n="initial-f"/><i>iontra</i><par n="n/í__n_m"/></e>
    <e lm="almóir"><par n="initial-a"/><i>lmó</i><par n="almó/ir__n_m"/></e>
    <e lm="murnán"><par n="initial-m"/><i>urná</i><par n="to/n__n_m"/></e>
    <e lm="cúinne"><par n="initial-c"/><i>úinn</i><par n="rig/e__n_m"/></e>
    <e lm="Agaistíneach"><i>Agaistín</i><par n="ib/each__n_m"/></e>
    <e lm="nochtraí"><i>nochtra</i><par n="deil/í__n_f"/></e>
    <e lm="beagmheas"><par n="initial-b"/><i>eagmheas</i><par n="dul__n_m"/></e>
    <e lm="dílleachtacht"><par n="initial-d"/><i>ílleachtacht</i><par n="ócht__n_f"/></e>
    <e lm="aiséiteachas"><par n="initial-a"/><i>iséiteacha</i><par n="ú/s__n_m"/></e>
    <e lm="caoladóir"><par n="initial-c"/><i>aoladó</i><par n="almó/ir__n_m"/></e>
    <e lm="magadh"><par n="initial-m"/><i>aga</i><par n="á/dh__n_m"/></e>
    <e lm="prionsacht"><par n="initial-p"/><i>rionsacht</i><par n="eang__n_f"/></e>
    <e lm="cróitín"><par n="initial-c"/><i>róitín</i><par n="ápa__n_m"/></e>
    <e lm="beophian"><par n="initial-b"/><i>eoph</i><par n="m/ian__n_f"/></e>
    <e lm="fiosrú"><par n="initial-f"/><i>iosr</i><par n="ur/ú__n_m"/></e>
    <e lm="atharthacht"><par n="initial-a"/><i>tharthacht</i><par n="ócht__n_f"/></e>
    <e lm="cúirtéireacht"><par n="initial-c"/><i>úirtéireacht</i><par n="ócht__n_f"/></e>
    <e lm="oibriúchán"><par n="initial-o"/><i>ibriúchá</i><par n="Dú/n__n_m"/></e>
    <e lm="gáma"><par n="initial-g"/><i>áma</i><par n="rú__n_m"/></e>
    <e lm="bainirseach"><par n="initial-b"/><i>ainirs</i><par n="cis/each__n_f"/></e>
    <e lm="eisíontas"><par n="initial-e"/><i>isíonta</i><par n="ú/s__n_m"/></e>
    <e lm="abhantrach"><par n="initial-a"/><i>bhantra</i><par n="sáfa/ch__n_f"/></e>
    <e lm="amlasc"><par n="initial-a"/><i>mla</i><par n="la/sc__n_f"/></e>
    <e lm="féinspéis"><par n="initial-f"/><i>éinspéis</i><par n="Tír__n_f"/></e>
    <e lm="giobal"><par n="initial-g"/><i>ioba</i><par n="bá/l__n_m"/></e>
    <e lm="aeróbaíocht"><par n="initial-a"/><i>eróbaíocht</i><par n="ócht__n_f"/></e>
    <e lm="ciansheoladh"><par n="initial-c"/><i>iansheol</i><par n="pós/adh__n_m"/></e>
    <e lm="leathanach"><i>leathana</i><par n="dú/ch__n_m"/></e>
    <e lm="féasta"><par n="initial-f"/><i>éasta</i><par n="ápa__n_m"/></e>
    <e lm="glonn"><par n="initial-g"/><i>lo</i><par n="ra/nn__n_m"/></e>
    <e lm="mímhoráltacht"><par n="initial-m"/><i>ímhoráltacht</i><par n="ócht__n_f"/></e>
    <e lm="coileach"><par n="initial-c"/><i>oil</i><par n="ib/each__n_m"/></e>
    <e lm="pairifín"><par n="initial-p"/><i>airifín</i><par n="rú__n_m"/></e>
    <e lm="miota"><par n="initial-m"/><i>iota</i><par n="ápa__n_m"/></e>
    <e lm="milliméadar"><par n="initial-m"/><i>illiméada</i><par n="ó/r__n_m"/></e>
    <e lm="cadhan"><par n="initial-c"/><i>adha</i><par n="to/n__n_m"/></e>
    <e lm="gruig"><par n="initial-g"/><i>ruig</i><par n="rím__n_f"/></e>
    <e lm="meascach"><par n="initial-m"/><i>easca</i><par n="dú/ch__n_m"/></e>
    <e lm="ceannbheart"><par n="initial-c"/><i>eannbh</i><par n="c/eart__n_m"/></e>
    <e lm="brealsún"><par n="initial-b"/><i>realsú</i><par n="to/n__n_m"/></e>
    <e lm="forlámhas"><par n="initial-f"/><i>orlámha</i><par n="ú/s__n_m"/></e>
    <e lm="bruith"><par n="initial-b"/><i>ruith</i><par n="Tír__n_f"/></e>
    <e lm="freastógáil"><par n="initial-f"/><i>reastógá</i><par n="fá/il__n_f"/></e>
    <e lm="cuntasaíocht"><par n="initial-c"/><i>untasaíocht</i><par n="ócht__n_f"/></e>
    <e lm="bóithreoireacht"><par n="initial-b"/><i>óithreoireacht</i><par n="ócht__n_f"/></e>
    <e lm="naofacht"><i>naofacht</i><par n="ócht__n_f"/></e>
    <e lm="imdhíonacht"><par n="initial-i"/><i>mdhíonacht</i><par n="ócht__n_f"/></e>
    <e lm="comhcharadra"><par n="initial-c"/><i>omhcharadra</i><par n="rú__n_m"/></e>
    <e lm="ligean"><i>lig</i><par n="gr/ean__n_m"/></e>
    <e lm="fuilteacht"><par n="initial-f"/><i>uilteacht</i><par n="ócht__n_f"/></e>
    <e lm="comaitéireacht"><par n="initial-c"/><i>omaitéireacht</i><par n="ócht__n_f"/></e>
    <e lm="dáiríre"><par n="initial-d"/><i>áiríre</i><par n="rú__n_m"/></e>
    <e lm="Féile"><par n="initial-F"/><i>éile</i><par n="lé__n_f"/></e>
    <e lm="liopa"><i>liopa</i><par n="ápa__n_m"/></e>
    <e lm="lód"><i>ló</i><par n="ú/d__n_m"/></e>
    <e lm="iomard"><par n="initial-i"/><i>oma</i><par n="O/rd__n_m"/></e>
    <e lm="piollardaíocht"><par n="initial-p"/><i>iollardaíocht</i><par n="ócht__n_f"/></e>
    <e lm="dúnghaois"><par n="initial-d"/><i>únghaois</i><par n="ítim__n_f"/></e>
    <e lm="luath-óige"><i>luath-óige</i><par n="lé__n_f"/></e>
    <e lm="iomaíochas"><par n="initial-i"/><i>omaíocha</i><par n="ú/s__n_m"/></e>
    <e lm="Déardaoin"><par n="initial-D"/><i>éardaoin</i><par n="rú__n_m"/></e>
    <e lm="marbh"><par n="initial-m"/><i>a</i><par n="ma/rbh__n_m"/></e>
    <e lm="cantaire"><par n="initial-c"/><i>antair</i><par n="rig/e__n_m"/></e>
    <e lm="conduchtaire"><par n="initial-c"/><i>onduchtair</i><par n="rig/e__n_m"/></e>
    <e lm="agard"><par n="initial-a"/><i>ga</i><par n="o/rd__n_m"/></e>
    <e lm="cunús"><par n="initial-c"/><i>unú</i><par n="gá/s__n_m"/></e>
    <e lm="billiún"><par n="initial-b"/><i>illiú</i><par n="to/n__n_m"/></e>
    <e lm="Gainséis"><par n="initial-G"/><i>ainséis</i><par n="Tír__n_f"/></e>
    <e lm="oisín"><par n="initial-o"/><i>isín</i><par n="ápa__n_m"/></e>
    <e lm="cian"><par n="initial-c"/><i></i><par n="c/ian__n_f"/></e>
    <e lm="cian"><par n="initial-c"/><i>ian</i><par n="rú__n_m"/></e>
    <e lm="fíordheimhneoir"><par n="initial-f"/><i>íordheimhneo</i><par n="almó/ir__n_m"/></e>
    <e lm="peileadóir"><par n="initial-p"/><i>eileadó</i><par n="almó/ir__n_m"/></e>
    <e lm="cinntiú"><par n="initial-c"/><i>innti</i><par n="trí/ú__n_m"/></e>
    <e lm="cinnire"><par n="initial-c"/><i>innir</i><par n="rig/e__n_m"/></e>
    <e lm="móiminteam"><par n="initial-m"/><i>óimint</i><par n="gips/eam__n_m"/></e>
    <e lm="nuashonrú"><i>nuashonr</i><par n="ur/ú__n_m"/></e>
    <e lm="píb"><par n="initial-p"/><i>í</i><par n="pí/b__n_f"/></e>
    <e lm="inlíon"><par n="initial-i"/><i>nlí</i><par n="lí/on__n_m"/></e>
    <e lm="luchtaire"><i>luchtair</i><par n="rig/e__n_m"/></e>
    <e lm="figiúr"><par n="initial-f"/><i>igiú</i><par n="figiú/r__n_m"/></e>
    <e lm="rannaireacht"><i>rannaireacht</i><par n="ócht__n_f"/></e>
    <e lm="bumaile"><par n="initial-b"/><i>umail</i><par n="rig/e__n_m"/></e>
    <e lm="aireagal"><par n="initial-a"/><i>ireaga</i><par n="bá/l__n_m"/></e>
    <e lm="haemaifiliach"><i>haemaifilia</i><par n="dú/ch__n_m"/></e>
    <e lm="Colóim"><par n="initial-C"/><i>olóim</i><par n="Tír__n_f"/></e>
    <e lm="frithaigéad"><par n="initial-f"/><i>rithaigé</i><par n="firé/ad__n_m"/></e>
    <e lm="baothchaint"><par n="initial-b"/><i>aothchaint</i><par n="rím__n_f"/></e>
    <e lm="caipitliú"><par n="initial-c"/><i>aipitli</i><par n="ídi/ú__n_m"/></e>
    <e lm="mismín"><par n="initial-m"/><i>ismín</i><par n="ápa__n_m"/></e>
    <e lm="carnabhal"><par n="initial-c"/><i>arnabha</i><par n="bá/l__n_m"/></e>
    <e lm="liatráisc"><i>liatráisc</i><par n="ítim__n_f"/></e>
    <e lm="glagarnach"><par n="initial-g"/><i>lagarna</i><par n="bolga/ch__n_f"/></e>
    <e lm="athshondas"><par n="initial-a"/><i>thshonda</i><par n="ú/s__n_m"/></e>
    <e lm="éadrócaire"><par n="initial-é"/><i>adrócaire</i><par n="lé__n_f"/></e>
    <e lm="óstríomhaire"><par n="initial-ó"/><i>stríomhair</i><par n="rig/e__n_m"/></e>
    <e lm="leircín"><i>leircín</i><par n="ápa__n_m"/></e>
    <e lm="cuisne"><par n="initial-c"/><i>uisne</i><par n="rú__n_m"/></e>
    <e lm="abhlóir"><par n="initial-a"/><i>bhló</i><par n="almó/ir__n_m"/></e>
    <e lm="binneas"><par n="initial-b"/><i>inn</i><par n="imr/eas__n_m"/></e>
    <e lm="náisiúntacht"><i>náisiúntacht</i><par n="ócht__n_f"/></e>
    <e lm="béaloideasaí"><par n="initial-b"/><i>éaloideasa</i><par n="n/í__n_m"/></e>
    <e lm="Búdachas"><par n="initial-B"/><i>údacha</i><par n="ú/s__n_m"/></e>
    <e lm="monarothar"><par n="initial-m"/><i>onarotha</i><par n="ó/r__n_m"/></e>
    <e lm="Gailísis"><par n="initial-G"/><i>ailísis</i><par n="Tír__n_f"/></e>
    <e lm="léamh"><i>lé</i><par n="é/amh__n_m"/></e>
    <e lm="oighearshruth"><par n="initial-o"/><i>ighearshruth</i><par n="am__n_m"/></e>
    <e lm="Caitliceachas"><par n="initial-C"/><i>aitliceacha</i><par n="ú/s__n_m"/></e>
    <e lm="góilín"><par n="initial-g"/><i>óilín</i><par n="ápa__n_m"/></e>
    <e lm="gácáil"><par n="initial-g"/><i>ácá</i><par n="fá/il__n_f"/></e>
    <e lm="fís-scannán"><par n="initial-f"/><i>ís-scanná</i><par n="to/n__n_m"/></e>
    <e lm="cuimleachán"><par n="initial-c"/><i>uimleachá</i><par n="to/n__n_m"/></e>
    <e lm="físcheamara"><par n="initial-f"/><i>íscheamara</i><par n="ápa__n_m"/></e>
    <e lm="brútam"><par n="initial-b"/><i>rúta</i><par n="Gú/m__n_m"/></e>
    <e lm="fútráil"><par n="initial-f"/><i>útrá</i><par n="fá/il__n_f"/></e>
    <e lm="cleachtóir"><par n="initial-c"/><i>leachtó</i><par n="almó/ir__n_m"/></e>
    <e lm="praiseach"><par n="initial-p"/><i>rais</i><par n="rís/each__n_f"/></e>
    <e lm="gobán"><par n="initial-g"/><i>obá</i><par n="to/n__n_m"/></e>
    <e lm="goilliúnacht"><par n="initial-g"/><i>oilliúnacht</i><par n="ócht__n_f"/></e>
    <e lm="eidhneán"><par n="initial-e"/><i>idhneá</i><par n="Dú/n__n_m"/></e>
    <e lm="deargaistriú"><par n="initial-d"/><i>eargaistri</i><par n="ídi/ú__n_m"/></e>
    <e lm="ascar"><par n="initial-a"/><i>sca</i><par n="ó/r__n_m"/></e>
    <e lm="anáil"><par n="initial-a"/><i>ná</i><par n="aná/il__n_f"/></e>
    <e lm="bréagadh"><par n="initial-b"/><i>réag</i><par n="ob/adh__n_m"/></e>
    <e lm="anáid"><par n="initial-a"/><i>náid</i><par n="ítim__n_f"/></e>
    <e lm="néalfartach"><i>néalfarta</i><par n="bolga/ch__n_f"/></e>
    <e lm="leasdeirfiúr"><i>leasdeirfiúr</i><par n="Inse__n_f"/></e>
    <e lm="moilleadóireacht"><par n="initial-m"/><i>oilleadóireacht</i><par n="ócht__n_f"/></e>
    <e lm="dúnadh"><par n="initial-d"/><i>ún</i><par n="las/adh__n_m"/></e>
    <e lm="ladhar"><i>la</i><par n="la/dhar__n_f"/></e>
    <e lm="alt"><par n="initial-a"/><i></i><par n="a/lt__n_m"/></e>
    <e lm="maithe"><par n="initial-m"/><i>aithe</i><par n="lé__n_f"/></e>
    <e lm="póiseard"><par n="initial-p"/><i>óis</i><par n="blig/eard__n_m"/></e>
    <e lm="Liotuáinis"><i>Liotuáinis</i><par n="Tír__n_f"/></e>
    <e lm="bleachtaireacht"><par n="initial-b"/><i>leachtaireacht</i><par n="ócht__n_f"/></e>
    <e lm="iarmhais"><par n="initial-i"/><i>armhais</i><par n="Tír__n_f"/></e>
    <e lm="Boirinn"><par n="initial-B"/><i>oirinn</i><par n="Tír__n_f"/></e>
    <e lm="barrdhó"><par n="initial-b"/><i>arrdhó</i><par n="rú__n_m"/></e>
    <e lm="abhatár"><par n="initial-a"/><i>bhatár</i><par n="sé__n_m"/></e>
    <e lm="comhthionscadal"><par n="initial-c"/><i>omhthionscada</i><par n="bá/l__n_m"/></e>
    <e lm="farantóireacht"><par n="initial-f"/><i>arantóireacht</i><par n="ócht__n_f"/></e>
    <e lm="leite"><i>leite</i><par n="leite__n_f"/></e>
    <e lm="luasghéarú"><i>luasghéar</i><par n="ór/ú__n_m"/></e>
    <e lm="ofrálaí"><par n="initial-o"/><i>frála</i><par n="n/í__n_m"/></e>
    <e lm="miocht"><par n="initial-m"/><i></i><par n="m/iocht__n_m"/></e>
    <e lm="antraipeolaí"><par n="initial-a"/><i>ntraipeola</i><par n="n/í__n_m"/></e>
    <e lm="gearranáil"><par n="initial-g"/><i>earraná</i><par n="fá/il__n_f"/></e>
    <e lm="pancóg"><par n="initial-p"/><i>ancó</i><par n="pó/g__n_f"/></e>
    <e lm="léig"><i>léig</i><par n="rím__n_f"/></e>
    <e lm="diail"><par n="initial-d"/><i>iail</i><par n="rím__n_f"/></e>
    <e lm="glaise"><par n="initial-g"/><i>laise</i><par n="lé__n_f"/></e>
    <e lm="áilleagán"><par n="initial-á"/><i>illeagá</i><par n="to/n__n_m"/></e>
    <e lm="craorag"><par n="initial-c"/><i>raora</i><par n="Ó/g__n_m"/></e>
    <e lm="bábóg"><par n="initial-b"/><i>ábó</i><par n="pó/g__n_f"/></e>
    <e lm="Aontas"><i>Aonta</i><par n="ú/s__n_m"/></e>
    <e lm="caolaigeantacht"><par n="initial-c"/><i>aolaigeantacht</i><par n="ócht__n_f"/></e>
    <e lm="bailé"><par n="initial-b"/><i>ailé</i><par n="ré__n_f"/></e>
    <e lm="Neiptiún"><i>Neiptiú</i><par n="Dú/n__n_m"/></e>
    <e lm="cóisir"><par n="initial-c"/><i>óisir</i><par n="ítim__n_f"/></e>
    <e lm="oirthearach"><par n="initial-o"/><i>irtheara</i><par n="dú/ch__n_m"/></e>
    <e lm="fornasc"><par n="initial-f"/><i>orna</i><par n="á/sc__n_m"/></e>
    <e lm="fuarthán"><par n="initial-f"/><i>uarthá</i><par n="to/n__n_m"/></e>
    <e lm="luáiste"><i>luáiste</i><par n="lé__n_f"/></e>
    <e lm="giolcach"><par n="initial-g"/><i>iolca</i><par n="sáfa/ch__n_f"/></e>
    <e lm="fríth"><par n="initial-f"/><i>rí</i><par n="frí/th__n_m"/></e>
    <e lm="laigse"><i>laigs</i><par n="air/e__n_f"/></e>
    <e lm="cáisc"><par n="initial-c"/><i>á</i><par n="cá/isc__n_f"/></e>
    <e lm="bonnóg"><par n="initial-b"/><i>onnó</i><par n="pó/g__n_f"/></e>
    <e lm="Conallach"><par n="initial-C"/><i>onalla</i><par n="dú/ch__n_m"/></e>
    <e lm="pocáil"><par n="initial-p"/><i>ocá</i><par n="fá/il__n_f"/></e>
    <e lm="cúiseoir"><par n="initial-c"/><i>úiseo</i><par n="almó/ir__n_m"/></e>
    <e lm="printéir"><par n="initial-p"/><i>rinté</i><par n="úiné/ir__n_m"/></e>
    <e lm="cumhradóir"><par n="initial-c"/><i>umhradó</i><par n="almó/ir__n_m"/></e>
    <e lm="cúlghearrthóir"><par n="initial-c"/><i>úlghearrthó</i><par n="almó/ir__n_m"/></e>
    <e lm="laindéar"><i>laindé</i><par n="bé/ar__n_m"/></e>
    <e lm="breacsholas"><par n="initial-b"/><i>reacshola</i><par n="ú/s__n_m"/></e>
    <e lm="dochar"><par n="initial-d"/><i>ocha</i><par n="ú/r__n_m"/></e>
    <e lm="adharc"><par n="initial-a"/><i>dha</i><par n="adha/rc__n_f"/></e>
    <e lm="éalúchán"><par n="initial-é"/><i>alúchá</i><par n="Dú/n__n_m"/></e>
    <e lm="idiragairt"><par n="initial-i"/><i>diraga</i><par n="aga/irt__n_f"/></e>
    <e lm="mearbhall"><par n="initial-m"/><i>earbha</i><par n="Po/ll__n_m"/></e>
    <e lm="rannóir"><i>rannó</i><par n="almó/ir__n_m"/></e>
    <e lm="briogáid"><par n="initial-b"/><i>riogáid</i><par n="ítim__n_f"/></e>
    <e lm="iarthar"><par n="initial-i"/><i>artha</i><par n="ó/r__n_m"/></e>
    <e lm="maicréal"><par n="initial-m"/><i>aicré</i><par n="idé/al__n_m"/></e>
    <e lm="barántúlacht"><par n="initial-b"/><i>arántúlacht</i><par n="ócht__n_f"/></e>
    <e lm="creathadh"><par n="initial-c"/><i>reatha</i><par n="á/dh__n_m"/></e>
    <e lm="miodamas"><par n="initial-m"/><i>iodama</i><par n="ú/s__n_m"/></e>
    <e lm="deisriocht"><par n="initial-d"/><i>eisr</i><par n="deisr/iocht__n_m"/></e>
    <e lm="athcheistiú"><par n="initial-a"/><i>thcheisti</i><par n="ídi/ú__n_m"/></e>
    <e lm="Iáivé"><i>Iáivé</i><par n="rú__n_m"/></e>
    <e lm="aischló"><par n="initial-a"/><i>ischló</i><par n="pá__n_m"/></e>
    <e lm="craoltóir"><par n="initial-c"/><i>raoltó</i><par n="almó/ir__n_m"/></e>
    <e lm="méirscre"><par n="initial-m"/><i>éirscr</i><par n="rig/e__n_m"/></e>
    <e lm="bailíochtú"><par n="initial-b"/><i>ailíocht</i><par n="ór/ú__n_m"/></e>
    <e lm="mangarae"><par n="initial-m"/><i>angarae</i><par n="rú__n_m"/></e>
    <e lm="diomar"><par n="initial-d"/><i>ioma</i><par n="ó/r__n_m"/></e>
    <e lm="Acht"><i>Acht</i><par n="am__n_m"/></e>
    <e lm="gnóthú"><par n="initial-g"/><i>nóth</i><par n="ór/ú__n_m"/></e>
    <e lm="bómántacht"><par n="initial-b"/><i>ómántacht</i><par n="ócht__n_f"/></e>
    <e lm="mód"><par n="initial-m"/><i>ó</i><par n="ú/d__n_m"/></e>
    <e lm="miotaseolaíocht"><par n="initial-m"/><i>iotaseolaíocht</i><par n="ócht__n_f"/></e>
    <e lm="feidhm"><par n="initial-f"/><i>eidhm</i><par n="rím__n_f"/></e>
    <e lm="péisteog"><par n="initial-p"/><i>éisteo</i><par n="pó/g__n_f"/></e>
    <e lm="agrafóibe"><par n="initial-a"/><i>grafóibe</i><par n="lé__n_f"/></e>
    <e lm="cárt"><par n="initial-c"/><i>á</i><par n="go/rt__n_m"/></e>
    <e lm="imshruthú"><par n="initial-i"/><i>mshruth</i><par n="ór/ú__n_m"/></e>
    <e lm="fuaimint"><par n="initial-f"/><i>uaimint</i><par n="Tír__n_f"/></e>
    <e lm="droimneach"><par n="initial-d"/><i>roimn</i><par n="ib/each__n_m"/></e>
    <e lm="corpoideachas"><par n="initial-c"/><i>orpoideacha</i><par n="ú/s__n_m"/></e>
    <e lm="coimín"><par n="initial-c"/><i>oimín</i><par n="ápa__n_m"/></e>
    <e lm="coimeádach"><par n="initial-c"/><i>oimeáda</i><par n="dú/ch__n_m"/></e>
    <e lm="dairt"><par n="initial-d"/><i>airt</i><par n="rím__n_f"/></e>
    <e lm="iascaireacht"><par n="initial-i"/><i>ascaireacht</i><par n="eang__n_f"/></e>
    <e lm="Cóiréach"><par n="initial-C"/><i>óiré</i><par n="Cóiré/ach__n_m"/></e>
    <e lm="cartagrafaíocht"><par n="initial-c"/><i>artagrafaíocht</i><par n="ócht__n_f"/></e>
    <e lm="bratach"><par n="initial-b"/><i>rata</i><par n="sáfa/ch__n_f"/></e>
    <e lm="camra"><par n="initial-c"/><i>amra</i><par n="ápa__n_m"/></e>
    <e lm="cruth"><par n="initial-c"/><i>ruth</i><par n="am__n_m"/></e>
    <e lm="Aintíoc"><i>Aintíoc</i><par n="lé__n_f"/></e>
    <e lm="aontas"><par n="initial-a"/><i>onta</i><par n="gá/s__n_m"/></e>
    <e lm="Maolcheann"><par n="initial-M"/><i>aolch</i><par n="díg/eann__n_m"/></e>
    <e lm="comhthoise"><par n="initial-c"/><i>omhthois</i><par n="rig/e__n_m"/></e>
    <e lm="cruinnsciath"><par n="initial-c"/><i>ruinnsc</i><par n="sc/iath__n_f"/></e>
    <e lm="flóirín"><par n="initial-f"/><i>lóirín</i><par n="ápa__n_m"/></e>
    <e lm="jabfhreastalaí"><i>jabfhreastala</i><par n="n/í__n_m"/></e>
    <e lm="luibheolaí"><i>luibheola</i><par n="n/í__n_m"/></e>
    <e lm="easparta"><par n="initial-e"/><i>asparta</i><par n="garma__n_f"/></e>
    <e lm="aibiú"><par n="initial-a"/><i>ibi</i><par n="ídi/ú__n_m"/></e>
    <e lm="grán"><par n="initial-g"/><i>rá</i><par n="Dú/n__n_m"/></e>
    <e lm="friotháil"><par n="initial-f"/><i>riothá</i><par n="fá/il__n_f"/></e>
    <e lm="grád"><par n="initial-g"/><i>rá</i><par n="ú/d__n_m"/></e>
    <e lm="Daonphoblacht"><par n="initial-D"/><i>aonphoblacht</i><par n="ócht__n_f"/></e>
    <e lm="gearrchuntas"><par n="initial-g"/><i>earrchunta</i><par n="gá/s__n_m"/></e>
    <e lm="fanaiceach"><par n="initial-f"/><i>anaic</i><par n="ib/each__n_m"/></e>
    <e lm="piocadh"><par n="initial-p"/><i>ioc</i><par n="ob/adh__n_m"/></e>
    <e lm="oiriúnacht"><par n="initial-o"/><i>iriúnacht</i><par n="ócht__n_f"/></e>
    <e lm="míshuaimhneas"><par n="initial-m"/><i>íshuaimhn</i><par n="imr/eas__n_m"/></e>
    <e lm="bogchlúdach"><par n="initial-b"/><i>ogchlúda</i><par n="dú/ch__n_m"/></e>
    <e lm="diachair"><par n="initial-d"/><i>iach</i><par n="luach/air__n_f"/></e>
    <e lm="cigilteacht"><par n="initial-c"/><i>igilteacht</i><par n="ócht__n_f"/></e>
    <e lm="fairtheoir"><par n="initial-f"/><i>airtheo</i><par n="almó/ir__n_m"/></e>
    <e lm="eanach"><par n="initial-e"/><i>ana</i><par n="dú/ch__n_m"/></e>
    <e lm="craobhú"><par n="initial-c"/><i>raobh</i><par n="ór/ú__n_m"/></e>
    <e lm="fóint"><par n="initial-f"/><i>óint</i><par n="Tír__n_f"/></e>
    <e lm="bléasar"><par n="initial-b"/><i>léasa</i><par n="ó/r__n_m"/></e>
    <e lm="neamhfhoirmiúlacht"><i>neamhfhoirmiúlacht</i><par n="ócht__n_f"/></e>
    <e lm="bagáiste"><par n="initial-b"/><i>agáiste</i><par n="rú__n_m"/></e>
    <e lm="ceannródaí"><par n="initial-c"/><i>eannróda</i><par n="n/í__n_m"/></e>
    <e lm="cóimheá"><par n="initial-c"/><i>óimheá</i><par n="lé__n_f"/></e>
    <e lm="feadán"><par n="initial-f"/><i>eadá</i><par n="to/n__n_m"/></e>
    <e lm="radachur"><i>radachu</i><par n="ú/r__n_m"/></e>
    <e lm="cruacht"><par n="initial-c"/><i>ruacht</i><par n="ócht__n_f"/></e>
    <e lm="beach"><par n="initial-b"/><i>e</i><par n="be/ach__n_f"/></e>
    <e lm="nuta"><i>nuta</i><par n="ápa__n_m"/></e>
    <e lm="comhpháirt"><par n="initial-c"/><i>omhpháirt</i><par n="rím__n_f"/></e>
    <e lm="flichshneachta"><par n="initial-f"/><i>lichshneachta</i><par n="rú__n_m"/></e>
    <e lm="altralann"><par n="initial-a"/><i>ltrala</i><par n="la/nn__n_f"/></e>
    <e lm="lag"><i>la</i><par n="ó/g__n_m"/></e>
    <e lm="cíosú"><par n="initial-c"/><i>íos</i><par n="ur/ú__n_m"/></e>
    <e lm="athscríbhinn"><par n="initial-a"/><i>thscríbhinn</i><par n="ítim__n_f"/></e>
    <e lm="comhthiomsú"><par n="initial-c"/><i>omhthioms</i><par n="ór/ú__n_m"/></e>
    <e lm="dabhaid"><par n="initial-d"/><i>abhaid</i><par n="rím__n_f"/></e>
    <e lm="dreidire"><par n="initial-d"/><i>reidir</i><par n="rig/e__n_m"/></e>
    <e lm="cruatan"><par n="initial-c"/><i>ruata</i><par n="Dú/n__n_m"/></e>
    <e lm="cothaitheoir"><par n="initial-c"/><i>othaitheo</i><par n="almó/ir__n_m"/></e>
    <e lm="griogadh"><par n="initial-g"/><i>riog</i><par n="ob/adh__n_m"/></e>
    <e lm="leigheasóir"><i>leigheasó</i><par n="almó/ir__n_m"/></e>
    <e lm="Féineachas"><par n="initial-F"/><i>éineacha</i><par n="ú/s__n_m"/></e>
    <e lm="mionúr"><par n="initial-m"/><i>ionú</i><par n="ó/r__n_m"/></e>
    <e lm="comhadlann"><par n="initial-c"/><i>omhadla</i><par n="la/nn__n_f"/></e>
    <e lm="foighneamh"><par n="initial-f"/><i>oighn</i><par n="tinr/eamh__n_m"/></e>
    <e lm="comhroinnt"><par n="initial-c"/><i>omhr</i><par n="comhr/oinnt__n_f"/></e>
    <e lm="Ádhamh"><i>Ádha</i><par n="ia/mh__n_m"/></e>
    <e lm="leamhas"><i>leamha</i><par n="ú/s__n_m"/></e>
    <e lm="buaircín"><par n="initial-b"/><i>uaircín</i><par n="ápa__n_m"/></e>
    <e lm="dallóg"><par n="initial-d"/><i>alló</i><par n="pó/g__n_f"/></e>
    <e lm="príomháit"><par n="initial-p"/><i>ríomháit</i><par n="rím__n_f"/></e>
    <e lm="dídhíolamóir"><par n="initial-d"/><i>ídhíolamó</i><par n="almó/ir__n_m"/></e>
    <e lm="cúbadh"><par n="initial-c"/><i>úb</i><par n="ob/adh__n_m"/></e>
    <e lm="glaomaire"><par n="initial-g"/><i>laomair</i><par n="rig/e__n_m"/></e>
    <e lm="dlúthchuideachta"><par n="initial-d"/><i>lúthchuideachta</i><par n="lé__n_f"/></e>
    <e lm="muirgha"><par n="initial-m"/><i>uirgha</i><par n="ga__n_m"/></e>
    <e lm="inimirce"><par n="initial-i"/><i>nimirce</i><par n="lé__n_f"/></e>
    <e lm="arócar"><par n="initial-a"/><i>róca</i><par n="ó/r__n_m"/></e>
    <e lm="leaid"><i>leaid</i><par n="jíp__n_m"/></e>
    <e lm="ardeaspag"><par n="initial-a"/><i>rdeaspa</i><par n="lo/g__n_m"/></e>
    <e lm="dúnorgain"><par n="initial-d"/><i>únorga</i><par n="iomá/in__n_f"/></e>
    <e lm="barrchaolú"><par n="initial-b"/><i>arrchaol</i><par n="ur/ú__n_m"/></e>
    <e lm="lánchumhachtóir"><i>lánchumhachtó</i><par n="almó/ir__n_m"/></e>
    <e lm="meánfhad"><par n="initial-m"/><i>eánfha</i><par n="ú/d__n_m"/></e>
    <e lm="forás"><par n="initial-f"/><i>orá</i><par n="ú/s__n_m"/></e>
    <e lm="marós"><par n="initial-m"/><i>aró</i><par n="ú/s__n_m"/></e>
    <e lm="fraigh"><par n="initial-f"/><i>rai</i><par n="frai/gh__n_f"/></e>
    <e lm="Acáinis"><i>Acáinis</i><par n="Tír__n_f"/></e>
    <e lm="ceamaradóir"><par n="initial-c"/><i>eamaradó</i><par n="almó/ir__n_m"/></e>
    <e lm="droinse"><par n="initial-d"/><i>roins</i><par n="rig/e__n_m"/></e>
    <e lm="ard-dílseacht"><par n="initial-a"/><i>rd-dílseacht</i><par n="ócht__n_f"/></e>
    <e lm="ciabh"><par n="initial-c"/><i></i><par n="c/iabh__n_f"/></e>
    <e lm="falcaire"><par n="initial-f"/><i>alcair</i><par n="rig/e__n_m"/></e>
    <e lm="ascalú"><par n="initial-a"/><i>scal</i><par n="ard/ú__n_m"/></e>
    <e lm="brúisc"><par n="initial-b"/><i>rúisc</i><par n="rím__n_f"/></e>
    <e lm="móráireamh"><par n="initial-m"/><i>óráir</i><par n="éil/eamh__n_m"/></e>
    <e lm="deachú"><par n="initial-d"/><i>eachú</i><par n="garma__n_f"/></e>
    <e lm="patachán"><par n="initial-p"/><i>atachá</i><par n="to/n__n_m"/></e>
    <e lm="cailmín"><par n="initial-c"/><i>ailmín</i><par n="rú__n_m"/></e>
    <e lm="cíoradóir"><par n="initial-c"/><i>íoradó</i><par n="almó/ir__n_m"/></e>
    <e lm="margaíocht"><par n="initial-m"/><i>argaíocht</i><par n="ócht__n_f"/></e>
    <e lm="buncharraig"><par n="initial-b"/><i>uncharraig</i><par n="sín__n_f"/></e>
    <e lm="basár"><par n="initial-b"/><i>asá</i><par n="ó/r__n_m"/></e>
    <e lm="bróisiúr"><par n="initial-b"/><i>róisiú</i><par n="ó/r__n_m"/></e>
    <e lm="bang"><par n="initial-b"/><i>ang</i><par n="am__n_m"/></e>
    <e lm="cín"><par n="initial-c"/><i>í</i><par n="cí/n__n_f"/></e>
    <e lm="coltar"><par n="initial-c"/><i>olta</i><par n="ó/r__n_m"/></e>
    <e lm="banc"><par n="initial-b"/><i>a</i><par n="Ba/nc__n_m"/></e>
    <e lm="breac"><par n="initial-b"/><i>r</i><par n="br/eac__n_m"/></e>
    <e lm="áilteoir"><par n="initial-á"/><i>ilteo</i><par n="almó/ir__n_m"/></e>
    <e lm="breithiúnas"><par n="initial-b"/><i>reithiúna</i><par n="ú/s__n_m"/></e>
    <e lm="Leódhas"><i>Leódhas</i><par n="rú__n_m"/></e>
    <e lm="físeoir"><par n="initial-f"/><i>íseo</i><par n="almó/ir__n_m"/></e>
    <e lm="cruinnitheoir"><par n="initial-c"/><i>ruinnitheo</i><par n="almó/ir__n_m"/></e>
    <e lm="cíb"><par n="initial-c"/><i>íb</i><par n="Tír__n_f"/></e>
    <e lm="eardhamh"><par n="initial-e"/><i>ardha</i><par n="da/mh__n_m"/></e>
    <e lm="croch"><par n="initial-c"/><i>ro</i><par n="lu/ch__n_f"/></e>
    <e lm="géineas"><par n="initial-g"/><i>éin</i><par n="éit/eas__n_m"/></e>
    <e lm="giobadh"><par n="initial-g"/><i>iob</i><par n="ob/adh__n_m"/></e>
    <e lm="leabhal"><i>leabha</i><par n="bá/l__n_m"/></e>
    <e lm="cripteagrafaíocht"><par n="initial-c"/><i>ripteagrafaíocht</i><par n="ócht__n_f"/></e>
    <e lm="croca"><par n="initial-c"/><i>roca</i><par n="ápa__n_m"/></e>
    <e lm="dramhaltach"><par n="initial-d"/><i>ramhalta</i><par n="bolga/ch__n_f"/></e>
    <e lm="leabhar"><i>leabha</i><par n="ó/r__n_m"/></e>
    <e lm="copóg"><par n="initial-c"/><i>opó</i><par n="pó/g__n_f"/></e>
    <e lm="claontuairim"><par n="initial-c"/><i>laontuairim</i><par n="ítim__n_f"/></e>
    <e lm="nóiméad"><i>nóimé</i><par n="firé/ad__n_m"/></e>
    <e lm="fíoch"><par n="initial-f"/><i>í</i><par n="fí/och__n_m"/></e>
    <e lm="fíréan"><par n="initial-f"/><i>íré</i><par n="é/an__n_m"/></e>
    <e lm="botaí"><par n="initial-b"/><i>ota</i><par n="n/í__n_m"/></e>
    <e lm="bréagadóir"><par n="initial-b"/><i>réagadó</i><par n="almó/ir__n_m"/></e>
    <e lm="greannmhaireacht"><par n="initial-g"/><i>reannmhaireacht</i><par n="ócht__n_f"/></e>
    <e lm="boghta"><par n="initial-b"/><i>oghta</i><par n="ápa__n_m"/></e>
    <e lm="mungailt"><par n="initial-m"/><i>ungailt</i><par n="Tír__n_f"/></e>
    <e lm="ionailt"><par n="initial-i"/><i>onailt</i><par n="ítim__n_f"/></e>
    <e lm="cromcheann"><par n="initial-c"/><i>romch</i><par n="díg/eann__n_m"/></e>
    <e lm="angar"><par n="initial-a"/><i>nga</i><par n="ú/r__n_m"/></e>
    <e lm="díchreideamh"><par n="initial-d"/><i>íchreid</i><par n="éil/eamh__n_m"/></e>
    <e lm="liagán"><i>liagá</i><par n="to/n__n_m"/></e>
    <e lm="adhmadóireacht"><par n="initial-a"/><i>dhmadóireacht</i><par n="ócht__n_f"/></e>
    <e lm="Nua-Shéalainn"><i>Nua-Shéalainn</i><par n="Tír__n_f"/></e>
    <e lm="rampa"><i>rampa</i><par n="ápa__n_m"/></e>
    <e lm="aifirt"><par n="initial-a"/><i>if</i><par n="im/irt__n_f"/></e>
    <e lm="foluain"><par n="initial-f"/><i>olua</i><par n="iomá/in__n_f"/></e>
    <e lm="deoir"><par n="initial-d"/><i>eo</i><par n="deo/ir__n_f"/></e>
    <e lm="pórú"><par n="initial-p"/><i>ór</i><par n="ór/ú__n_m"/></e>
    <e lm="leachtacht"><i>leachtacht</i><par n="ócht__n_f"/></e>
    <e lm="céimroinnt"><par n="initial-c"/><i>éimroinnt</i><par n="Tír__n_f"/></e>
    <e lm="príobháid"><par n="initial-p"/><i>ríobháid</i><par n="ítim__n_f"/></e>
    <e lm="deoin"><par n="initial-d"/><i>eo</i><par n="go/in__n_f"/></e>
    <e lm="drochuair"><par n="initial-d"/><i>rochuair</i><par n="Tír__n_f"/></e>
    <e lm="díbhoilsciú"><par n="initial-d"/><i>íbhoilsci</i><par n="ídi/ú__n_m"/></e>
    <e lm="portach"><par n="initial-p"/><i>orta</i><par n="dú/ch__n_m"/></e>
    <e lm="ceardlann"><par n="initial-c"/><i>eardla</i><par n="la/nn__n_f"/></e>
    <e lm="caiticeasma"><par n="initial-c"/><i>aiticeasma</i><par n="ápa__n_m"/></e>
    <e lm="égo"><par n="initial-é"/><i>go</i><par n="rú__n_m"/></e>
    <e lm="gamhain"><par n="initial-g"/><i>amh</i><par n="gamh/ain__n_m"/></e>
    <e lm="idirchumarsáid"><par n="initial-i"/><i>dirchumarsáid</i><par n="Tír__n_f"/></e>
    <e lm="comhoiriúnú"><par n="initial-c"/><i>omhoiriún</i><par n="ór/ú__n_m"/></e>
    <e lm="Háig"><i>Háig</i><par n="Tír__n_f"/></e>
    <e lm="Asarbaiseáin"><i>Asarbaiseáin</i><par n="Tír__n_f"/></e>
    <e lm="fánlach"><par n="initial-f"/><i>ánla</i><par n="uala/ch__n_m"/></e>
    <e lm="cumhracht"><par n="initial-c"/><i>umhracht</i><par n="eang__n_f"/></e>
    <e lm="ginearálú"><par n="initial-g"/><i>inearál</i><par n="ór/ú__n_m"/></e>
    <e lm="folracht"><par n="initial-f"/><i>olracht</i><par n="ócht__n_f"/></e>
    <e lm="coimeadar"><par n="initial-c"/><i>oimeadar</i><par n="rú__n_m"/></e>
    <e lm="ceannfháth"><par n="initial-c"/><i>eannfháth</i><par n="am__n_m"/></e>
    <e lm="Oráisteachas"><i>Oráisteacha</i><par n="ú/s__n_m"/></e>
    <e lm="breisluach"><par n="initial-b"/><i>reisluach</i><par n="dul__n_m"/></e>
    <e lm="foirgníocht"><par n="initial-f"/><i>oirgníocht</i><par n="ócht__n_f"/></e>
    <e lm="caoluisce"><par n="initial-c"/><i>aoluisc</i><par n="rig/e__n_m"/></e>
    <e lm="fáinne"><par n="initial-f"/><i>áinn</i><par n="rig/e__n_m"/></e>
    <e lm="básachán"><par n="initial-b"/><i>ásachá</i><par n="to/n__n_m"/></e>
    <e lm="dintiúr"><par n="initial-d"/><i>intiú</i><par n="ó/r__n_m"/></e>
    <e lm="craobhlíne"><par n="initial-c"/><i>raobhlín</i><par n="lín/e__n_f"/></e>
    <e lm="learóg"><i>learó</i><par n="pó/g__n_f"/></e>
    <e lm="miasniteoir"><par n="initial-m"/><i>iasniteo</i><par n="almó/ir__n_m"/></e>
    <e lm="póirse"><par n="initial-p"/><i>óirs</i><par n="rig/e__n_m"/></e>
    <e lm="débheathach"><par n="initial-d"/><i>ébheatha</i><par n="dú/ch__n_m"/></e>
    <e lm="lánluas"><i>lánlua</i><par n="ú/s__n_m"/></e>
    <e lm="Mormannach"><par n="initial-M"/><i>ormanna</i><par n="dú/ch__n_m"/></e>
    <e lm="ionramháil"><par n="initial-i"/><i>onramhá</i><par n="fá/il__n_f"/></e>
    <e lm="paraisít"><par n="initial-p"/><i>araisít</i><par n="ítim__n_f"/></e>
    <e lm="fabhalscéalaíocht"><par n="initial-f"/><i>abhalscéalaíocht</i><par n="ócht__n_f"/></e>
    <e lm="comhroinn"><par n="initial-c"/><i>omhr</i><par n="for/oinn__n_f"/></e>
    <e lm="blaisín"><par n="initial-b"/><i>laisín</i><par n="rú__n_m"/></e>
    <e lm="bréine"><par n="initial-b"/><i>réine</i><par n="lé__n_f"/></e>
    <e lm="loiceadh"><i>loic</i><par n="táir/eadh__n_m"/></e>
    <e lm="iatán"><par n="initial-i"/><i>atá</i><par n="to/n__n_m"/></e>
    <e lm="cainéal"><par n="initial-c"/><i>ainé</i><par n="idé/al__n_m"/></e>
    <e lm="airc"><par n="initial-a"/><i>irc</i><par n="Tír__n_f"/></e>
    <e lm="aird"><par n="initial-a"/><i>ird</i><par n="aird__n_f"/></e>
    <e lm="aire"><par n="initial-a"/><i>ir</i><par n="air/e__n_f"/></e>
    <e lm="aire"><par n="initial-a"/><i>ir</i><par n="rig/e__n_m"/></e>
    <e lm="neimheadh"><i>neimh</i><par n="neimh/eadh__n_m"/></e>
    <e lm="gránúll"><par n="initial-g"/><i>ránú</i><par n="ú/ll__n_m"/></e>
    <e lm="ainíde"><par n="initial-a"/><i>iníde</i><par n="lé__n_f"/></e>
    <e lm="cuilire"><par n="initial-c"/><i>uilir</i><par n="rig/e__n_m"/></e>
    <e lm="páis"><par n="initial-p"/><i>áis</i><par n="Tír__n_f"/></e>
    <e lm="dearcán"><par n="initial-d"/><i>earcá</i><par n="to/n__n_m"/></e>
    <e lm="díospóid"><par n="initial-d"/><i>íospóid</i><par n="ítim__n_f"/></e>
    <e lm="lomaire"><i>lomair</i><par n="rig/e__n_m"/></e>
    <e lm="físchluiche"><par n="initial-f"/><i>íschluich</i><par n="rig/e__n_m"/></e>
    <e lm="mímhuinín"><par n="initial-m"/><i>ímhuinín</i><par n="Tír__n_f"/></e>
    <e lm="cruitíneach"><par n="initial-c"/><i>ruitín</i><par n="ib/each__n_m"/></e>
    <e lm="eala"><par n="initial-e"/><i>ala</i><par n="ola__n_f"/></e>
    <e lm="easaontú"><par n="initial-e"/><i>asaont</i><par n="ard/ú__n_m"/></e>
    <e lm="Ádhamhchlann"><i>Ádhamhchla</i><par n="adha/nn__n_f"/></e>
    <e lm="lasáinne"><i>lasáinne</i><par n="lé__n_f"/></e>
    <e lm="gránnacht"><par n="initial-g"/><i>ránnacht</i><par n="ócht__n_f"/></e>
    <e lm="leataobh"><i>leatao</i><par n="du/bh__n_m"/></e>
    <e lm="dea-thoil"><par n="initial-d"/><i>ea-tho</i><par n="fá/il__n_f"/></e>
    <e lm="iarfhocal"><par n="initial-i"/><i>arfhoca</i><par n="bá/l__n_m"/></e>
    <e lm="ciondáil"><par n="initial-c"/><i>iondá</i><par n="aná/il__n_f"/></e>
    <e lm="Acadamh"><i>Acada</i><par n="ia/mh__n_m"/></e>
    <e lm="Cultúrlann"><par n="initial-C"/><i>ultúrla</i><par n="adha/nn__n_f"/></e>
    <e lm="maoithneachas"><par n="initial-m"/><i>aoithneacha</i><par n="ú/s__n_m"/></e>
    <e lm="goimh"><par n="initial-g"/><i>oimh</i><par n="Tír__n_f"/></e>
    <e lm="fothach"><par n="initial-f"/><i>otha</i><par n="cia/ch__n_m"/></e>
    <e lm="póidiam"><par n="initial-p"/><i>óidiam</i><par n="cniog__n_m"/></e>
    <e lm="forlíonadh"><par n="initial-f"/><i>orlíona</i><par n="á/dh__n_m"/></e>
    <e lm="ceartú"><par n="initial-c"/><i>eart</i><par n="ur/ú__n_m"/></e>
    <e lm="leathar"><i>leatha</i><par n="ó/r__n_m"/></e>
    <e lm="coillteán"><par n="initial-c"/><i>oillteá</i><par n="to/n__n_m"/></e>
    <e lm="eisíocaíocht"><par n="initial-e"/><i>isíocaíocht</i><par n="eang__n_f"/></e>
    <e lm="deargán"><par n="initial-d"/><i>eargá</i><par n="to/n__n_m"/></e>
    <e lm="eochairchlár"><par n="initial-e"/><i>ochairchlá</i><par n="ó/r__n_m"/></e>
    <e lm="Búdaí"><par n="initial-B"/><i>úda</i><par n="n/í__n_m"/></e>
    <e lm="Breatnais"><par n="initial-B"/><i>reatnais</i><par n="Tír__n_f"/></e>
    <e lm="náire"><i>náire</i><par n="lé__n_f"/></e>
    <e lm="Nigéarach"><i>Nigéara</i><par n="dú/ch__n_m"/></e>
    <e lm="mullóg"><par n="initial-m"/><i>ulló</i><par n="pó/g__n_f"/></e>
    <e lm="olltáirgeadh"><par n="initial-o"/><i>lltáirg</i><par n="táir/eadh__n_m"/></e>
    <e lm="cósta"><par n="initial-c"/><i>ósta</i><par n="ápa__n_m"/></e>
    <e lm="eipidéimeolaíocht"><par n="initial-e"/><i>ipidéimeolaíocht</i><par n="ócht__n_f"/></e>
    <e lm="cothromas"><par n="initial-c"/><i>othroma</i><par n="ú/s__n_m"/></e>
    <e lm="paimfléid"><par n="initial-p"/><i>aimfléid</i><par n="ba__n_m"/></e>
    <e lm="easáitiú"><par n="initial-e"/><i>asáiti</i><par n="ídi/ú__n_m"/></e>
    <e lm="faoileán"><par n="initial-f"/><i>aoileá</i><par n="to/n__n_m"/></e>
    <e lm="ábhacht"><par n="initial-á"/><i>bhacht</i><par n="ócht__n_f"/></e>
    <e lm="doirb"><par n="initial-d"/><i>oirb</i><par n="sín__n_f"/></e>
    <e lm="fualbhrostach"><par n="initial-f"/><i>ualbhrosta</i><par n="dú/ch__n_m"/></e>
    <e lm="dóchas"><par n="initial-d"/><i>ócha</i><par n="ú/s__n_m"/></e>
    <e lm="fuarlach"><par n="initial-f"/><i>uarla</i><par n="dú/ch__n_m"/></e>
    <e lm="doire"><par n="initial-d"/><i>oir</i><par n="rig/e__n_m"/></e>
    <e lm="rásaíocht"><i>rásaíocht</i><par n="ócht__n_f"/></e>
    <e lm="Measpatáim"><par n="initial-M"/><i>easpatáim</i><par n="Tír__n_f"/></e>
    <e lm="cothú"><par n="initial-c"/><i>oth</i><par n="ur/ú__n_m"/></e>
    <e lm="éadlús"><par n="initial-é"/><i>adlú</i><par n="ú/s__n_m"/></e>
    <e lm="daibhir"><par n="initial-d"/><i>aibh</i><par n="daibh/ir__n_m"/></e>
    <e lm="iarmhéirí"><par n="initial-i"/><i>armhéirí</i><par n="rú__n_m"/></e>
    <e lm="éagnach"><par n="initial-é"/><i>agna</i><par n="cia/ch__n_m"/></e>
    <e lm="doladhroichead"><par n="initial-d"/><i>oladhroich</i><par n="taif/ead__n_m"/></e>
    <e lm="dreapaire"><par n="initial-d"/><i>reapair</i><par n="rig/e__n_m"/></e>
    <e lm="leasrí"><i>leasr</i><par n="n/í__n_m"/></e>
    <e lm="muirearú"><par n="initial-m"/><i>uirear</i><par n="ór/ú__n_m"/></e>
    <e lm="mionsonraí"><par n="initial-m"/><i>ionsonraí</i><par n="ba__n_m"/></e>
    <e lm="imeallchríoch"><par n="initial-i"/><i>meallchrí</i><par n="cí/och__n_f"/></e>
    <e lm="lansa"><i>lansa</i><par n="ápa__n_m"/></e>
    <e lm="feithidicíd"><par n="initial-f"/><i>eithidicíd</i><par n="ítim__n_f"/></e>
    <e lm="díghrádú"><par n="initial-d"/><i>íghrád</i><par n="gort/ú__n_m"/></e>
    <e lm="leanbhaois"><i>leanbhaois</i><par n="Tír__n_f"/></e>
    <e lm="rath"><i>rath</i><par n="dul__n_m"/></e>
    <e lm="aosacht"><par n="initial-a"/><i>osacht</i><par n="ócht__n_f"/></e>
    <e lm="maide"><par n="initial-m"/><i>aid</i><par n="rig/e__n_m"/></e>
    <e lm="caschoill"><par n="initial-c"/><i>aschoill</i><par n="gin__n_f"/></e>
    <e lm="aláram"><par n="initial-a"/><i>lára</i><par n="to/m__n_m"/></e>
    <e lm="cluanaireacht"><par n="initial-c"/><i>luanaireacht</i><par n="ócht__n_f"/></e>
    <e lm="ollúnacht"><par n="initial-o"/><i>llúnacht</i><par n="eang__n_f"/></e>
    <e lm="critheagla"><par n="initial-c"/><i>ritheagla</i><par n="lé__n_f"/></e>
    <e lm="aerchuideachta"><par n="initial-a"/><i>erchuideachta</i><par n="ola__n_f"/></e>
    <e lm="ailp"><par n="initial-a"/><i>ilp</i><par n="rím__n_f"/></e>
    <e lm="imirce"><par n="initial-i"/><i>mirc</i><par n="air/e__n_f"/></e>
    <e lm="aíocht"><par n="initial-a"/><i>íocht</i><par n="ócht__n_f"/></e>
    <e lm="leathéan"><i>leathé</i><par n="é/an__n_m"/></e>
    <e lm="deaslabhra"><par n="initial-d"/><i>easlabhra</i><par n="lé__n_f"/></e>
    <e lm="pailéad"><par n="initial-p"/><i>ailé</i><par n="firé/ad__n_m"/></e>
    <e lm="forcáil"><par n="initial-f"/><i>orcá</i><par n="fá/il__n_f"/></e>
    <e lm="boigeartán"><par n="initial-b"/><i>oigeartá</i><par n="to/n__n_m"/></e>
    <e lm="poiplín"><par n="initial-p"/><i>oiplín</i><par n="ápa__n_m"/></e>
    <e lm="radharc"><i>radha</i><par n="to/rc__n_m"/></e>
    <e lm="breacán"><par n="initial-b"/><i>reacá</i><par n="to/n__n_m"/></e>
    <e lm="forásach"><par n="initial-f"/><i>orása</i><par n="dú/ch__n_m"/></e>
    <e lm="deirge"><par n="initial-d"/><i>eirge</i><par n="lé__n_f"/></e>
    <e lm="clóiríd"><par n="initial-c"/><i>lóiríd</i><par n="ítim__n_f"/></e>
    <e lm="Críost"><par n="initial-C"/><i>ríost</i><par n="sé__n_m"/></e>
    <e lm="báireoir"><par n="initial-b"/><i>áireo</i><par n="almó/ir__n_m"/></e>
    <e lm="ainteafan"><par n="initial-a"/><i>inteafa</i><par n="to/n__n_m"/></e>
    <e lm="clóirín"><par n="initial-c"/><i>lóirín</i><par n="ápa__n_m"/></e>
    <e lm="fairsingiú"><par n="initial-f"/><i>airsingi</i><par n="ídi/ú__n_m"/></e>
    <e lm="oidhreachtán"><par n="initial-o"/><i>idhreachtá</i><par n="to/n__n_m"/></e>
    <e lm="plástar"><par n="initial-p"/><i>lásta</i><par n="ó/r__n_m"/></e>
    <e lm="Cuan"><par n="initial-C"/><i>ua</i><par n="Dú/n__n_m"/></e>
    <e lm="báicéireacht"><par n="initial-b"/><i>áicéireacht</i><par n="ócht__n_f"/></e>
    <e lm="gean"><par n="initial-g"/><i>ean</i><par n="dul__n_m"/></e>
    <e lm="agaill"><par n="initial-a"/><i>gaill</i><par n="ítim__n_f"/></e>
    <e lm="easordú"><par n="initial-e"/><i>asord</i><par n="ór/ú__n_m"/></e>
    <e lm="Mór-Roinn"><par n="initial-M"/><i>ór-Roinn</i><par n="Tír__n_f"/></e>
    <e lm="biorán"><par n="initial-b"/><i>iorá</i><par n="to/n__n_m"/></e>
    <e lm="Palaitíneach"><par n="initial-P"/><i>alaitín</i><par n="ib/each__n_m"/></e>
    <e lm="miorr"><par n="initial-m"/><i>iorr</i><par n="rú__n_m"/></e>
    <e lm="buanbhaile"><par n="initial-b"/><i>uanbhail</i><par n="míl/e__n_m"/></e>
    <e lm="bunscoil"><par n="initial-b"/><i>unscoil</i><par n="rím__n_f"/></e>
    <e lm="bradán"><par n="initial-b"/><i>radá</i><par n="to/n__n_m"/></e>
    <e lm="amplachán"><par n="initial-a"/><i>mplachá</i><par n="to/n__n_m"/></e>
    <e lm="cosmeolaíocht"><par n="initial-c"/><i>osmeolaíocht</i><par n="ócht__n_f"/></e>
    <e lm="ógchiontóir"><par n="initial-ó"/><i>gchiontó</i><par n="almó/ir__n_m"/></e>
    <e lm="ionracas"><par n="initial-i"/><i>onraca</i><par n="ú/s__n_m"/></e>
    <e lm="caibinéad"><par n="initial-c"/><i>aibiné</i><par n="firé/ad__n_m"/></e>
    <e lm="mealltóireacht"><par n="initial-m"/><i>ealltóireacht</i><par n="ócht__n_f"/></e>
    <e lm="poileistear"><par n="initial-p"/><i>oileist</i><par n="F/ear__n_m"/></e>
    <e lm="ionchoiriú"><par n="initial-i"/><i>onchoiri</i><par n="ídi/ú__n_m"/></e>
    <e lm="aistíl"><par n="initial-a"/><i>istí</i><par n="tutaí/l__n_f"/></e>
    <e lm="magadóir"><par n="initial-m"/><i>agadó</i><par n="almó/ir__n_m"/></e>
    <e lm="áth"><par n="initial-á"/><i>th</i><par n="am__n_m"/></e>
    <e lm="réabadh"><i>réab</i><par n="ob/adh__n_m"/></e>
    <e lm="homaighnéasach"><i>homaighnéasa</i><par n="dú/ch__n_m"/></e>
    <e lm="ainéistéiseach"><par n="initial-a"/><i>inéistéis</i><par n="ib/each__n_m"/></e>
    <e lm="clárlach"><par n="initial-c"/><i>lárla</i><par n="cia/ch__n_m"/></e>
    <e lm="brangóidí"><par n="initial-b"/><i>rangóidí</i><par n="uaire__n_f"/></e>
    <e lm="guairdeall"><par n="initial-g"/><i>uaird</i><par n="f/eall__n_m"/></e>
    <e lm="forualach"><par n="initial-f"/><i>oruala</i><par n="uala/ch__n_m"/></e>
    <e lm="gruagaire"><par n="initial-g"/><i>ruagair</i><par n="rig/e__n_m"/></e>
    <e lm="íoschúirt"><par n="initial-í"/><i>oschúirt</i><par n="rím__n_f"/></e>
    <e lm="comhsheasmhacht"><par n="initial-c"/><i>omhsheasmhacht</i><par n="ócht__n_f"/></e>
    <e lm="Boisniach"><par n="initial-B"/><i>oisnia</i><par n="dú/ch__n_m"/></e>
    <e lm="gearb"><par n="initial-g"/><i>e</i><par n="ge/arb__n_f"/></e>
    <e lm="fisiteiripe"><par n="initial-f"/><i>isiteiripe</i><par n="lé__n_f"/></e>
    <e lm="minice"><par n="initial-m"/><i>inice</i><par n="lé__n_f"/></e>
    <e lm="Céadaoin"><par n="initial-C"/><i>éadaoin</i><par n="Céadaoin__n_f"/></e>
    <e lm="buaf"><par n="initial-b"/><i>ua</i><par n="bua/f__n_f"/></e>
    <e lm="búidhe"><par n="initial-b"/><i>úidhe</i><par n="lé__n_f"/></e>
    <e lm="Amáiris"><i>Amáiris</i><par n="Tír__n_f"/></e>
    <e lm="idirchultúrachas"><par n="initial-i"/><i>dirchultúracha</i><par n="ú/s__n_m"/></e>
    <e lm="bogmheisce"><par n="initial-b"/><i>ogmheisce</i><par n="lé__n_f"/></e>
    <e lm="lipéad"><i>lipé</i><par n="firé/ad__n_m"/></e>
    <e lm="aill"><par n="initial-a"/><i>ill</i><par n="gin__n_f"/></e>
    <e lm="críochnúlacht"><par n="initial-c"/><i>ríochnúlacht</i><par n="ócht__n_f"/></e>
    <e lm="clograidió"><par n="initial-c"/><i>lograidió</i><par n="pá__n_m"/></e>
    <e lm="feiliúint"><par n="initial-f"/><i>eiliú</i><par n="iomá/int__n_f"/></e>
    <e lm="fliodh"><par n="initial-f"/><i>li</i><par n="fli/odh__n_f"/></e>
    <e lm="ardcheannas"><par n="initial-a"/><i>rdcheanna</i><par n="ú/s__n_m"/></e>
    <e lm="printíseacht"><par n="initial-p"/><i>rintíseacht</i><par n="ócht__n_f"/></e>
    <e lm="cóbalt"><par n="initial-c"/><i>óba</i><par n="A/lt__n_m"/></e>
    <e lm="leasbhainisteoir"><i>leasbhainisteo</i><par n="almó/ir__n_m"/></e>
    <e lm="ard-deoise"><par n="initial-a"/><i>rd-deois</i><par n="air/e__n_f"/></e>
    <e lm="pulcadh"><par n="initial-p"/><i>ulc</i><par n="ob/adh__n_m"/></e>
    <e lm="Caracas"><par n="initial-C"/><i>aracas</i><par n="rú__n_m"/></e>
    <e lm="gearg"><par n="initial-g"/><i>e</i><par n="le/arg__n_f"/></e>
    <e lm="criathrú"><par n="initial-c"/><i>riathr</i><par n="ór/ú__n_m"/></e>
    <e lm="innilt"><par n="initial-i"/><i>nnilt</i><par n="Tír__n_f"/></e>
    <e lm="monagraf"><par n="initial-m"/><i>onagra</i><par n="gra/f__n_m"/></e>
    <e lm="cúlán"><par n="initial-c"/><i>úlá</i><par n="to/n__n_m"/></e>
    <e lm="monagram"><par n="initial-m"/><i>onagra</i><par n="to/m__n_m"/></e>
    <e lm="neamhleanúnachas"><i>neamhleanúnacha</i><par n="ú/s__n_m"/></e>
    <e lm="laghdú"><i>laghd</i><par n="gort/ú__n_m"/></e>
    <e lm="cothroime"><par n="initial-c"/><i>othroime</i><par n="lé__n_f"/></e>
    <e lm="díthiomnacht"><par n="initial-d"/><i>íthiomnacht</i><par n="ócht__n_f"/></e>
    <e lm="geard"><par n="initial-g"/><i>eard</i><par n="sé__n_m"/></e>
    <e lm="dallach"><par n="initial-d"/><i>allach</i><par n="bá__n_m"/></e>
    <e lm="cuntraphointe"><par n="initial-c"/><i>untraphoint</i><par n="rig/e__n_m"/></e>
    <e lm="comhfhreagróir"><par n="initial-c"/><i>omhfhreagró</i><par n="almó/ir__n_m"/></e>
    <e lm="pilibínteacht"><par n="initial-p"/><i>ilibínteacht</i><par n="ócht__n_f"/></e>
    <e lm="gáitéar"><par n="initial-g"/><i>áité</i><par n="gáité/ar__n_m"/></e>
    <e lm="gaimbíneachas"><par n="initial-g"/><i>aimbíneacha</i><par n="ú/s__n_m"/></e>
    <e lm="fíogadán"><par n="initial-f"/><i>íogadá</i><par n="to/n__n_m"/></e>
    <e lm="ardéirim"><par n="initial-a"/><i>rdéirim</i><par n="Tír__n_f"/></e>
    <e lm="piocóid"><par n="initial-p"/><i>iocóid</i><par n="ítim__n_f"/></e>
    <e lm="Bascais"><par n="initial-B"/><i>ascais</i><par n="Tír__n_f"/></e>
    <e lm="greamán"><par n="initial-g"/><i>reamá</i><par n="to/n__n_m"/></e>
    <e lm="bánóg"><par n="initial-b"/><i>ánó</i><par n="pó/g__n_f"/></e>
    <e lm="ballchrith"><par n="initial-b"/><i>allchrith</i><par n="bá__n_m"/></e>
    <e lm="neamhthuilleamaí"><i>neamhthuilleamaí</i><par n="rú__n_m"/></e>
    <e lm="crúiscín"><par n="initial-c"/><i>rúiscín</i><par n="ápa__n_m"/></e>
    <e lm="fulmaire"><par n="initial-f"/><i>ulmair</i><par n="rig/e__n_m"/></e>
    <e lm="neamhspéis"><i>neamhspéis</i><par n="Tír__n_f"/></e>
    <e lm="draoi"><par n="initial-d"/><i>raoi</i><par n="sí__n_m"/></e>
    <e lm="bratóg"><par n="initial-b"/><i>rató</i><par n="pó/g__n_f"/></e>
    <e lm="fíorasc"><par n="initial-f"/><i>íora</i><par n="á/sc__n_m"/></e>
    <e lm="práinn"><par n="initial-p"/><i>ráinn</i><par n="sín__n_f"/></e>
    <e lm="ceantálaí"><par n="initial-c"/><i>eantála</i><par n="n/í__n_m"/></e>
    <e lm="leathchiorcal"><i>leathchiorca</i><par n="bá/l__n_m"/></e>
    <e lm="míghar"><par n="initial-m"/><i>ígha</i><par n="gia/r__n_m"/></e>
    <e lm="eisimirce"><par n="initial-e"/><i>isimirce</i><par n="lé__n_f"/></e>
    <e lm="cuisneán"><par n="initial-c"/><i>uisneá</i><par n="Dú/n__n_m"/></e>
    <e lm="garsún"><par n="initial-g"/><i>arsú</i><par n="to/n__n_m"/></e>
    <e lm="lománaíocht"><i>lománaíocht</i><par n="ócht__n_f"/></e>
    <e lm="leochaileacht"><i>leochaileacht</i><par n="ócht__n_f"/></e>
    <e lm="gleoiteog"><par n="initial-g"/><i>leoiteo</i><par n="pó/g__n_f"/></e>
    <e lm="cos"><par n="initial-c"/><i>o</i><par n="co/s__n_f"/></e>
    <e lm="cor"><par n="initial-c"/><i>o</i><par n="mó/r__n_m"/></e>
    <e lm="comhleas"><par n="initial-c"/><i>omhleas</i><par n="dul__n_m"/></e>
    <e lm="bíoma"><par n="initial-b"/><i>íoma</i><par n="ápa__n_m"/></e>
    <e lm="brat"><par n="initial-b"/><i>ra</i><par n="ca/t__n_m"/></e>
    <e lm="plúr"><par n="initial-p"/><i>lú</i><par n="ó/r__n_m"/></e>
    <e lm="Gabúin"><par n="initial-G"/><i>abúin</i><par n="Tír__n_f"/></e>
    <e lm="céim"><par n="initial-c"/><i>éim</i><par n="rím__n_f"/></e>
    <e lm="brac"><par n="initial-b"/><i>ra</i><par n="bra/c__n_m"/></e>
    <e lm="cásáil"><par n="initial-c"/><i>ásá</i><par n="aná/il__n_f"/></e>
    <e lm="céis"><par n="initial-c"/><i>éis</i><par n="rím__n_f"/></e>
    <e lm="céir"><par n="initial-c"/><i>é</i><par n="cé/ir__n_f"/></e>
    <e lm="lialann"><i>liala</i><par n="la/nn__n_f"/></e>
    <e lm="déantúsaíocht"><par n="initial-d"/><i>éantúsaíocht</i><par n="ócht__n_f"/></e>
    <e lm="gliceas"><par n="initial-g"/><i>lic</i><par n="imr/eas__n_m"/></e>
    <e lm="éirimiúlacht"><par n="initial-é"/><i>irimiúlacht</i><par n="ócht__n_f"/></e>
    <e lm="com"><par n="initial-c"/><i>o</i><par n="co/m__n_m"/></e>
    <e lm="bran"><par n="initial-b"/><i>ra</i><par n="to/n__n_m"/></e>
    <e lm="ceathair"><par n="initial-c"/><i>eathair</i><par n="jíp__n_m"/></e>
    <e lm="galún"><par n="initial-g"/><i>alú</i><par n="to/n__n_m"/></e>
    <e lm="drisiúr"><par n="initial-d"/><i>risiú</i><par n="ó/r__n_m"/></e>
    <e lm="cairdeolaíocht"><par n="initial-c"/><i>airdeolaíocht</i><par n="ócht__n_f"/></e>
    <e lm="diagaire"><par n="initial-d"/><i>iagair</i><par n="rig/e__n_m"/></e>
    <e lm="achasán"><par n="initial-a"/><i>chasá</i><par n="to/n__n_m"/></e>
    <e lm="dochtúireacht"><par n="initial-d"/><i>ochtúireacht</i><par n="eang__n_f"/></e>
    <e lm="Liatroim"><i>Liatro</i><par n="Liatro/im__n_m"/></e>
    <e lm="bainne"><par n="initial-b"/><i>ainne</i><par n="rú__n_m"/></e>
    <e lm="gearánaí"><par n="initial-g"/><i>earána</i><par n="n/í__n_m"/></e>
    <e lm="aontoilíocht"><par n="initial-a"/><i>ontoilíocht</i><par n="ócht__n_f"/></e>
    <e lm="nathair"><i>nath</i><par n="las/air__n_f"/></e>
    <e lm="ollscartaire"><par n="initial-o"/><i>llscartair</i><par n="rig/e__n_m"/></e>
    <e lm="glóraíl"><par n="initial-g"/><i>lóraí</i><par n="tutaí/l__n_f"/></e>
    <e lm="fortheach"><par n="initial-f"/><i>ortheach</i><par n="bá__n_m"/></e>
    <e lm="athdhéanamh"><par n="initial-a"/><i>thdhéan</i><par n="athdhéan/amh__n_m"/></e>
    <e lm="piteog"><par n="initial-p"/><i>iteo</i><par n="pó/g__n_f"/></e>
    <e lm="géaruillinn"><par n="initial-g"/><i>éaruillinn</i><par n="sín__n_f"/></e>
    <e lm="buaiteoir"><par n="initial-b"/><i>uaiteo</i><par n="almó/ir__n_m"/></e>
    <e lm="claidhreacht"><par n="initial-c"/><i>laidhreacht</i><par n="ócht__n_f"/></e>
    <e lm="aiféaltas"><par n="initial-a"/><i>iféalta</i><par n="ú/s__n_m"/></e>
    <e lm="maighnéadas"><par n="initial-m"/><i>aighnéada</i><par n="ú/s__n_m"/></e>
    <e lm="creimire"><par n="initial-c"/><i>reimir</i><par n="rig/e__n_m"/></e>
    <e lm="driopás"><par n="initial-d"/><i>riopá</i><par n="ú/s__n_m"/></e>
    <e lm="cluimhreach"><par n="initial-c"/><i>luimhr</i><par n="rís/each__n_f"/></e>
    <e lm="gioradán"><par n="initial-g"/><i>ioradá</i><par n="to/n__n_m"/></e>
    <e lm="mí-aimsearthacht"><par n="initial-m"/><i>í-aimsearthacht</i><par n="ócht__n_f"/></e>
    <e lm="Béar"><par n="initial-B"/><i>é</i><par n="bé/ar__n_m"/></e>
    <e lm="Béal"><par n="initial-B"/><i>é</i><par n="Bé/al__n_m"/></e>
    <e lm="cuimhneamh"><par n="initial-c"/><i>uimhn</i><par n="tinr/eamh__n_m"/></e>
    <e lm="badhbh"><par n="initial-b"/><i>a</i><par n="ba/dhbh__n_f"/></e>
    <e lm="oiliúint"><par n="initial-o"/><i>iliú</i><par n="éasú/int__n_f"/></e>
    <e lm="drochbhail"><par n="initial-d"/><i>rochbhail</i><par n="Tír__n_f"/></e>
    <e lm="códaíocht"><par n="initial-c"/><i>ódaíocht</i><par n="ócht__n_f"/></e>
    <e lm="drochiarsma"><par n="initial-d"/><i>rochiarsma</i><par n="ápa__n_m"/></e>
    <e lm="mullach"><par n="initial-m"/><i>ulla</i><par n="uala/ch__n_m"/></e>
    <e lm="ais"><par n="initial-a"/><i>is</i><par n="Tír__n_f"/></e>
    <e lm="geáitse"><par n="initial-g"/><i>eáits</i><par n="rig/e__n_m"/></e>
    <e lm="raspa"><i>raspa</i><par n="ápa__n_m"/></e>
    <e lm="éisealacht"><par n="initial-é"/><i>isealacht</i><par n="ócht__n_f"/></e>
    <e lm="ciorclaíocht"><par n="initial-c"/><i>iorclaíocht</i><par n="ócht__n_f"/></e>
    <e lm="papús"><par n="initial-p"/><i>apú</i><par n="gá/s__n_m"/></e>
    <e lm="diúc"><par n="initial-d"/><i>iú</i><par n="sa/c__n_m"/></e>
    <e lm="gleadhradh"><par n="initial-g"/><i>leadh</i><par n="tog/radh__n_m"/></e>
    <e lm="caracatúr"><par n="initial-c"/><i>aracatú</i><par n="ó/r__n_m"/></e>
    <e lm="cócaire"><par n="initial-c"/><i>ócair</i><par n="rig/e__n_m"/></e>
    <e lm="mútáil"><par n="initial-m"/><i>útá</i><par n="fá/il__n_f"/></e>
    <e lm="faill"><par n="initial-f"/><i>aill</i><par n="rím__n_f"/></e>
    <e lm="béaloideas"><par n="initial-b"/><i>éaloid</i><par n="imr/eas__n_m"/></e>
    <e lm="cránas"><par n="initial-c"/><i>rána</i><par n="ú/s__n_m"/></e>
    <e lm="coimitmint"><par n="initial-c"/><i>oimitmint</i><par n="ítim__n_f"/></e>
    <e lm="conn"><par n="initial-c"/><i>o</i><par n="co/nn__n_m"/></e>
    <e lm="bolcán"><par n="initial-b"/><i>olcá</i><par n="to/n__n_m"/></e>
    <e lm="oilithreach"><par n="initial-o"/><i>ilithr</i><par n="ib/each__n_m"/></e>
    <e lm="líob"><i>lí</i><par n="lí/ob__n_f"/></e>
    <e lm="idirspleáchas"><par n="initial-i"/><i>dirspleácha</i><par n="ú/s__n_m"/></e>
    <e lm="Liombúis"><i>Liombúis</i><par n="Tír__n_f"/></e>
    <e lm="airgead"><par n="initial-a"/><i>irg</i><par n="taif/ead__n_m"/></e>
    <e lm="Gabhar"><par n="initial-G"/><i>abha</i><par n="ú/r__n_m"/></e>
    <e lm="fíor"><par n="initial-f"/><i>íor</i><par n="fíor__n_f"/></e>
    <e lm="fuaimniú"><par n="initial-f"/><i>uaimni</i><par n="ídi/ú__n_m"/></e>
    <e lm="ionnarbadh"><par n="initial-i"/><i>onnarb</i><par n="ob/adh__n_m"/></e>
    <e lm="breallán"><par n="initial-b"/><i>reallá</i><par n="to/n__n_m"/></e>
    <e lm="comhdhuille"><par n="initial-c"/><i>omhdhuill</i><par n="rig/e__n_m"/></e>
    <e lm="lóma"><i>lóma</i><par n="ápa__n_m"/></e>
    <e lm="oileáinín"><par n="initial-o"/><i>ileáinín</i><par n="ápa__n_m"/></e>
    <e lm="comhchomhairle"><par n="initial-c"/><i>omhchomhairl</i><par n="air/e__n_f"/></e>
    <e lm="bacachán"><par n="initial-b"/><i>acachá</i><par n="to/n__n_m"/></e>
    <e lm="gliúrascnach"><par n="initial-g"/><i>liúrascna</i><par n="bolga/ch__n_f"/></e>
    <e lm="bíchearb"><par n="initial-b"/><i>íchearb</i><par n="dul__n_m"/></e>
    <e lm="boirbe"><par n="initial-b"/><i>oirbe</i><par n="lé__n_f"/></e>
    <e lm="easna"><par n="initial-e"/><i>asna</i><par n="ula__n_f"/></e>
    <e lm="liathróid"><i>liathróid</i><par n="ítim__n_f"/></e>
    <e lm="deaslámhaí"><par n="initial-d"/><i>easlámhaí</i><par n="lé__n_f"/></e>
    <e lm="cúiléith"><par n="initial-c"/><i>úiléith</i><par n="Tír__n_f"/></e>
    <e lm="péidiatraic"><par n="initial-p"/><i>éidiatraic</i><par n="Tír__n_f"/></e>
    <e lm="Búda"><par n="initial-B"/><i>úda</i><par n="ápa__n_m"/></e>
    <e lm="meicneoir"><par n="initial-m"/><i>eicneo</i><par n="almó/ir__n_m"/></e>
    <e lm="grianstad"><par n="initial-g"/><i>rianstad</i><par n="sé__n_m"/></e>
    <e lm="liúire"><i>liúir</i><par n="rig/e__n_m"/></e>
    <e lm="rascail"><i>rascail</i><par n="ápa__n_m"/></e>
    <e lm="campa"><par n="initial-c"/><i>ampa</i><par n="ápa__n_m"/></e>
    <e lm="min"><par n="initial-m"/><i>in</i><par n="Tír__n_f"/></e>
    <e lm="dris"><par n="initial-d"/><i>ris</i><par n="sín__n_f"/></e>
    <e lm="oirfide"><par n="initial-o"/><i>irfide</i><par n="rú__n_m"/></e>
    <e lm="prióir"><par n="initial-p"/><i>rió</i><par n="almó/ir__n_m"/></e>
    <e lm="pionnachlár"><par n="initial-p"/><i>ionnachlá</i><par n="ó/r__n_m"/></e>
    <e lm="moillaga"><par n="initial-m"/><i>oillaga</i><par n="ápa__n_m"/></e>
    <e lm="dathadóir"><par n="initial-d"/><i>athadó</i><par n="almó/ir__n_m"/></e>
    <e lm="eapocsach"><par n="initial-e"/><i>apocsa</i><par n="cia/ch__n_m"/></e>
    <e lm="cabhsa"><par n="initial-c"/><i>abhsa</i><par n="ápa__n_m"/></e>
    <e lm="comhshamhlú"><par n="initial-c"/><i>omhshamhl</i><par n="ór/ú__n_m"/></e>
    <e lm="conbhua"><par n="initial-c"/><i>onbhua</i><par n="pá__n_m"/></e>
    <e lm="éalúchas"><par n="initial-é"/><i>alúcha</i><par n="ú/s__n_m"/></e>
    <e lm="claontacht"><par n="initial-c"/><i>laontacht</i><par n="eang__n_f"/></e>
    <e lm="foladh"><par n="initial-f"/><i>ola</i><par n="á/dh__n_m"/></e>
    <e lm="fíriúlacht"><par n="initial-f"/><i>íriúlacht</i><par n="ócht__n_f"/></e>
    <e lm="impí"><par n="initial-i"/><i>mpí</i><par n="impí__n_m"/></e>
    <e lm="díolaíocht"><par n="initial-d"/><i>íolaíocht</i><par n="eang__n_f"/></e>
    <e lm="dlíodóir"><par n="initial-d"/><i>líodó</i><par n="almó/ir__n_m"/></e>
    <e lm="flaith"><par n="initial-f"/><i>la</i><par n="fla/ith__n_m"/></e>
    <e lm="ábharachas"><par n="initial-á"/><i>bharacha</i><par n="ú/s__n_m"/></e>
    <e lm="boilsciú"><par n="initial-b"/><i>oilsci</i><par n="ídi/ú__n_m"/></e>
    <e lm="leasathair"><i>leasa</i><par n="gara/thair__n_m"/></e>
    <e lm="iarmhar"><par n="initial-i"/><i>armha</i><par n="ú/r__n_m"/></e>
    <e lm="leathlaí"><i>leathla</i><par n="n/í__n_m"/></e>
    <e lm="neamhláithreacht"><i>neamhláithreacht</i><par n="ócht__n_f"/></e>
    <e lm="críonnacht"><par n="initial-c"/><i>ríonnacht</i><par n="ócht__n_f"/></e>
    <e lm="ceastóireacht"><par n="initial-c"/><i>eastóireacht</i><par n="ócht__n_f"/></e>
    <e lm="niteoir"><i>niteo</i><par n="almó/ir__n_m"/></e>
    <e lm="lomaistriúchán"><i>lomaistriúchá</i><par n="to/n__n_m"/></e>
    <e lm="Oiríon"><i>Oiríon</i><par n="rú__n_m"/></e>
    <e lm="milléad"><par n="initial-m"/><i>illé</i><par n="firé/ad__n_m"/></e>
    <e lm="mangó"><par n="initial-m"/><i>angó</i><par n="pá__n_m"/></e>
    <e lm="plasma"><par n="initial-p"/><i>lasma</i><par n="ápa__n_m"/></e>
    <e lm="gintlíocht"><par n="initial-g"/><i>intlíocht</i><par n="ócht__n_f"/></e>
    <e lm="neamhspleáchas"><i>neamhspleácha</i><par n="ú/s__n_m"/></e>
    <e lm="comhainm"><par n="initial-c"/><i>omhainm</i><par n="ainm__n_m"/></e>
    <e lm="nialas"><i>niala</i><par n="gá/s__n_m"/></e>
    <e lm="leamhsháinn"><i>leamhsháinn</i><par n="sín__n_f"/></e>
    <e lm="lapaire"><i>lapair</i><par n="rig/e__n_m"/></e>
    <e lm="oibiacht"><par n="initial-o"/><i>ibiacht</i><par n="eang__n_f"/></e>
    <e lm="comhghairdeas"><par n="initial-c"/><i>omhghaird</i><par n="imr/eas__n_m"/></e>
    <e lm="carachtar"><par n="initial-c"/><i>arachta</i><par n="ó/r__n_m"/></e>
    <e lm="droch-chlaonadh"><par n="initial-d"/><i>roch-chlaon</i><par n="las/adh__n_m"/></e>
    <e lm="bliainiris"><par n="initial-b"/><i>liainiris</i><par n="ítim__n_f"/></e>
    <e lm="glagaireacht"><par n="initial-g"/><i>lagaireacht</i><par n="ócht__n_f"/></e>
    <e lm="idirghabháil"><par n="initial-i"/><i>dirghabhá</i><par n="aná/il__n_f"/></e>
    <e lm="builcín"><par n="initial-b"/><i>uilcín</i><par n="ápa__n_m"/></e>
    <e lm="goilleadh"><par n="initial-g"/><i>oill</i><par n="síl/eadh__n_m"/></e>
    <e lm="aerbhac"><par n="initial-a"/><i>erbha</i><par n="sa/c__n_m"/></e>
    <e lm="Muire"><par n="initial-M"/><i>uire</i><par n="lé__n_f"/></e>
    <e lm="gilín"><par n="initial-g"/><i>ilín</i><par n="ápa__n_m"/></e>
    <e lm="Bá"><par n="initial-B"/><i>á</i><par n="lé__n_f"/></e>
    <e lm="clúdach"><par n="initial-c"/><i>lúda</i><par n="dú/ch__n_m"/></e>
    <e lm="leabharlann"><i>leabharla</i><par n="la/nn__n_f"/></e>
    <e lm="gliú"><par n="initial-g"/><i>liú</i><par n="pá__n_m"/></e>
    <e lm="homainid"><i>homainid</i><par n="ítim__n_f"/></e>
    <e lm="coigeartóir"><par n="initial-c"/><i>oigeartó</i><par n="almó/ir__n_m"/></e>
    <e lm="coillteoireacht"><par n="initial-c"/><i>oillteoireacht</i><par n="ócht__n_f"/></e>
    <e lm="míorúilt"><par n="initial-m"/><i>íorúilt</i><par n="ítim__n_f"/></e>
    <e lm="caighdeán"><par n="initial-c"/><i>aighdeá</i><par n="to/n__n_m"/></e>
    <e lm="Ailbíseach"><i>Ailbís</i><par n="ib/each__n_m"/></e>
    <e lm="duthaine"><par n="initial-d"/><i>uthaine</i><par n="lé__n_f"/></e>
    <e lm="casaíne"><par n="initial-c"/><i>asaín</i><par n="rig/e__n_m"/></e>
    <e lm="borr"><par n="initial-b"/><i>orr</i><par n="bá__n_m"/></e>
    <e lm="diúité"><par n="initial-d"/><i>iúité</i><par n="buifé__n_m"/></e>
    <e lm="greadadh"><par n="initial-g"/><i>read</i><par n="las/adh__n_m"/></e>
    <e lm="gnáthmhuintir"><par n="initial-g"/><i>náthmhuintir</i><par n="sín__n_f"/></e>
    <e lm="máchail"><par n="initial-m"/><i>áchail</i><par n="ítim__n_f"/></e>
    <e lm="faoisceán"><par n="initial-f"/><i>aoisceá</i><par n="to/n__n_m"/></e>
    <e lm="fostríoc"><par n="initial-f"/><i>ostrí</i><par n="í/oc__n_f"/></e>
    <e lm="bord"><par n="initial-b"/><i>o</i><par n="o/rd__n_m"/></e>
    <e lm="dealús"><par n="initial-d"/><i>ealú</i><par n="ú/s__n_m"/></e>
    <e lm="ildiachas"><par n="initial-i"/><i>ldiacha</i><par n="ú/s__n_m"/></e>
    <e lm="íomháineachas"><par n="initial-í"/><i>omháineacha</i><par n="ú/s__n_m"/></e>
    <e lm="iarsma"><par n="initial-i"/><i>arsma</i><par n="ápa__n_m"/></e>
    <e lm="muscfhrancach"><par n="initial-m"/><i>uscfhranca</i><par n="dú/ch__n_m"/></e>
    <e lm="lúbaire"><i>lúbair</i><par n="rig/e__n_m"/></e>
    <e lm="págánach"><par n="initial-p"/><i>ágána</i><par n="dú/ch__n_m"/></e>
    <e lm="raca"><i>raca</i><par n="ápa__n_m"/></e>
    <e lm="éileamh"><par n="initial-é"/><i>il</i><par n="éil/eamh__n_m"/></e>
    <e lm="longfort"><i>longfo</i><par n="go/rt__n_m"/></e>
    <e lm="feothan"><par n="initial-f"/><i>eotha</i><par n="to/n__n_m"/></e>
    <e lm="clostrácht"><par n="initial-c"/><i>lostrácht</i><par n="dul__n_m"/></e>
    <e lm="comhghéilleadh"><par n="initial-c"/><i>omhghéill</i><par n="síl/eadh__n_m"/></e>
    <e lm="maighre"><par n="initial-m"/><i>aighr</i><par n="rig/e__n_m"/></e>
    <e lm="post"><par n="initial-p"/><i>o</i><par n="po/st__n_m"/></e>
    <e lm="babhta"><par n="initial-b"/><i>abhta</i><par n="ápa__n_m"/></e>
    <e lm="Normainn"><i>Normainn</i><par n="Tír__n_f"/></e>
    <e lm="Dragan"><par n="initial-D"/><i>raga</i><par n="Dú/n__n_m"/></e>
    <e lm="grágaíl"><par n="initial-g"/><i>rágaí</i><par n="tutaí/l__n_f"/></e>
    <e lm="cearchaill"><par n="initial-c"/><i>earchaill</i><par n="ítim__n_f"/></e>
    <e lm="moirtís"><par n="initial-m"/><i>oirtís</i><par n="ítim__n_f"/></e>
    <e lm="nuachtáin"><i>nuachtáin</i><par n="ba__n_m"/></e>
    <e lm="fógróir"><par n="initial-f"/><i>ógró</i><par n="almó/ir__n_m"/></e>
    <e lm="príomhalt"><par n="initial-p"/><i>ríomha</i><par n="a/lt__n_m"/></e>
    <e lm="broidearnach"><par n="initial-b"/><i>roidearna</i><par n="bolga/ch__n_f"/></e>
    <e lm="púicín"><par n="initial-p"/><i>úicín</i><par n="ápa__n_m"/></e>
    <e lm="Bórach"><par n="initial-B"/><i>óra</i><par n="dú/ch__n_m"/></e>
    <e lm="créfort"><par n="initial-c"/><i>réfo</i><par n="go/rt__n_m"/></e>
    <e lm="giorún"><par n="initial-g"/><i>iorú</i><par n="to/n__n_m"/></e>
    <e lm="proifisiúnach"><par n="initial-p"/><i>roifisiúna</i><par n="dú/ch__n_m"/></e>
    <e lm="ola"><par n="initial-o"/><i>la</i><par n="ola__n_f"/></e>
    <e lm="idirdhealú"><par n="initial-i"/><i>dirdheal</i><par n="ór/ú__n_m"/></e>
    <e lm="iontrálaí"><par n="initial-i"/><i>ontrála</i><par n="n/í__n_m"/></e>
    <e lm="dlúthpháirtíocht"><par n="initial-d"/><i>lúthpháirtíocht</i><par n="ócht__n_f"/></e>
    <e lm="míshlacht"><par n="initial-m"/><i>íshlacht</i><par n="dul__n_m"/></e>
    <e lm="olc"><par n="initial-o"/><i></i><par n="o/lc__n_m"/></e>
    <e lm="prúna"><par n="initial-p"/><i>rúna</i><par n="ápa__n_m"/></e>
    <e lm="corpeolaíocht"><par n="initial-c"/><i>orpeolaíocht</i><par n="ócht__n_f"/></e>
    <e lm="crinneadh"><par n="initial-c"/><i>rinn</i><par n="síl/eadh__n_m"/></e>
    <e lm="Bostún"><par n="initial-B"/><i>ostú</i><par n="Dú/n__n_m"/></e>
    <e lm="míthreoir"><par n="initial-m"/><i>íthreo</i><par n="éidreo/ir__n_f"/></e>
    <e lm="ailbíneach"><par n="initial-a"/><i>ilbín</i><par n="ib/each__n_m"/></e>
    <e lm="prás"><par n="initial-p"/><i>rá</i><par n="gá/s__n_m"/></e>
    <e lm="gallúntraí"><par n="initial-g"/><i>allúntra</i><par n="n/í__n_m"/></e>
    <e lm="balbhán"><par n="initial-b"/><i>albhá</i><par n="to/n__n_m"/></e>
    <e lm="Bihairis"><par n="initial-B"/><i>ihairis</i><par n="Tír__n_f"/></e>
    <e lm="fliúiteadóir"><par n="initial-f"/><i>liúiteadó</i><par n="almó/ir__n_m"/></e>
    <e lm="aithisiú"><par n="initial-a"/><i>ithisi</i><par n="ídi/ú__n_m"/></e>
    <e lm="Eiscimeach"><i>Eiscim</i><par n="ib/each__n_m"/></e>
    <e lm="crúcálaí"><par n="initial-c"/><i>rúcála</i><par n="n/í__n_m"/></e>
    <e lm="daingean"><par n="initial-d"/><i>aing</i><par n="mis/ean__n_m"/></e>
    <e lm="barrliobar"><par n="initial-b"/><i>arrlioba</i><par n="ú/r__n_m"/></e>
    <e lm="péindlí"><par n="initial-p"/><i>éindlí</i><par n="sí__n_m"/></e>
    <e lm="eascara"><par n="initial-e"/><i>asca</i><par n="Ca/ra__n_m"/></e>
    <e lm="féinmheasúnú"><par n="initial-f"/><i>éinmheasún</i><par n="ór/ú__n_m"/></e>
    <e lm="leiciméir"><i>leicimé</i><par n="úiné/ir__n_m"/></e>
    <e lm="leathchapall"><i>leathchapa</i><par n="to/ll__n_m"/></e>
    <e lm="Meicsiceach"><par n="initial-M"/><i>eicsic</i><par n="ib/each__n_m"/></e>
    <e lm="cointeampláid"><par n="initial-c"/><i>ointeampláid</i><par n="Tír__n_f"/></e>
    <e lm="muirín"><par n="initial-m"/><i>uirín</i><par n="sín__n_f"/></e>
    <e lm="muirín"><par n="initial-m"/><i>uirín</i><par n="ápa__n_m"/></e>
    <e lm="naíchóiste"><i>naíchóist</i><par n="rig/e__n_m"/></e>
    <e lm="leathchúpla"><i>leathchúpla</i><par n="ápa__n_m"/></e>
    <e lm="dlúithe"><par n="initial-d"/><i>lúithe</i><par n="lé__n_f"/></e>
    <e lm="códú"><par n="initial-c"/><i>ód</i><par n="ór/ú__n_m"/></e>
    <e lm="Ísiltír"><i>Ísiltír</i><par n="Tír__n_f"/></e>
    <e lm="Dúitseach"><par n="initial-D"/><i>úits</i><par n="ib/each__n_m"/></e>
    <e lm="Oifig"><i>Oifig</i><par n="ítim__n_f"/></e>
    <e lm="lagmhisneach"><i>lagmhisn</i><par n="eit/each__n_m"/></e>
    <e lm="éacht"><par n="initial-é"/><i>acht</i><par n="ab__n_m"/></e>
    <e lm="dea-bhéas"><par n="initial-d"/><i>ea-bhéas</i><par n="dol__n_m"/></e>
    <e lm="lóistín"><i>lóistín</i><par n="ápa__n_m"/></e>
    <e lm="doingean"><par n="initial-d"/><i>oing</i><par n="mis/ean__n_m"/></e>
    <e lm="Éimíríocht"><i>Éimíríocht</i><par n="eang__n_f"/></e>
    <e lm="mórchiorcal"><par n="initial-m"/><i>órchiorca</i><par n="bá/l__n_m"/></e>
    <e lm="fán"><par n="initial-f"/><i>á</i><par n="Dú/n__n_m"/></e>
    <e lm="fál"><par n="initial-f"/><i>á</i><par n="á/l__n_m"/></e>
    <e lm="pápaireacht"><par n="initial-p"/><i>ápaireacht</i><par n="ócht__n_f"/></e>
    <e lm="cartúnaí"><par n="initial-c"/><i>artúna</i><par n="n/í__n_m"/></e>
    <e lm="mailp"><par n="initial-m"/><i>ailp</i><par n="rím__n_f"/></e>
    <e lm="aorta"><par n="initial-a"/><i>orta</i><par n="ápa__n_m"/></e>
    <e lm="caibidlíocht"><par n="initial-c"/><i>aibidlíocht</i><par n="ócht__n_f"/></e>
    <e lm="béalastánacht"><par n="initial-b"/><i>éalastánacht</i><par n="ócht__n_f"/></e>
    <e lm="próiseálaí"><par n="initial-p"/><i>róiseála</i><par n="n/í__n_m"/></e>
    <e lm="lantán"><i>lantá</i><par n="to/n__n_m"/></e>
    <e lm="fearannas"><par n="initial-f"/><i>earanna</i><par n="ú/s__n_m"/></e>
    <e lm="inveirteabrach"><par n="initial-i"/><i>nveirteabra</i><par n="dú/ch__n_m"/></e>
    <e lm="moll"><par n="initial-m"/><i>o</i><par n="mo/ll__n_m"/></e>
    <e lm="mearaí"><par n="initial-m"/><i>earaí</i><par n="lé__n_f"/></e>
    <e lm="forsheomra"><par n="initial-f"/><i>orsheomra</i><par n="ápa__n_m"/></e>
    <e lm="cuimhneachán"><par n="initial-c"/><i>uimhneachá</i><par n="to/n__n_m"/></e>
    <e lm="ciceáil"><par n="initial-c"/><i>iceá</i><par n="fá/il__n_f"/></e>
    <e lm="onóir"><par n="initial-o"/><i>nó</i><par n="có/ir__n_f"/></e>
    <e lm="constaic"><par n="initial-c"/><i>onstaic</i><par n="ítim__n_f"/></e>
    <e lm="colscaradh"><par n="initial-c"/><i>olscar</i><par n="ob/adh__n_m"/></e>
    <e lm="marbhna"><par n="initial-m"/><i>arbhna</i><par n="ápa__n_m"/></e>
    <e lm="ceaintín"><par n="initial-c"/><i>eaintín</i><par n="ápa__n_m"/></e>
    <e lm="loinnir"><i>loinn</i><par n="loinn/ir__n_f"/></e>
    <e lm="gairbhe"><par n="initial-g"/><i>airbhe</i><par n="lé__n_f"/></e>
    <e lm="feasacht"><par n="initial-f"/><i>easacht</i><par n="ócht__n_f"/></e>
    <e lm="marcáil"><par n="initial-m"/><i>arcá</i><par n="fá/il__n_f"/></e>
    <e lm="dobhrántacht"><par n="initial-d"/><i>obhrántacht</i><par n="ócht__n_f"/></e>
    <e lm="caochneantóg"><par n="initial-c"/><i>aochneantó</i><par n="pó/g__n_f"/></e>
    <e lm="béirín"><par n="initial-b"/><i>éirín</i><par n="ápa__n_m"/></e>
    <e lm="breathnóireacht"><par n="initial-b"/><i>reathnóireacht</i><par n="ócht__n_f"/></e>
    <e lm="caitidéar"><par n="initial-c"/><i>aitidé</i><par n="bé/ar__n_m"/></e>
    <e lm="buíghlas"><par n="initial-b"/><i>uíghla</i><par n="ú/s__n_m"/></e>
    <e lm="ídiú"><par n="initial-í"/><i>di</i><par n="ídi/ú__n_m"/></e>
    <e lm="comhartha"><par n="initial-c"/><i>omhartha</i><par n="ápa__n_m"/></e>
    <e lm="neasbhán"><i>neasbhá</i><par n="Dú/n__n_m"/></e>
    <e lm="ceirnín"><par n="initial-c"/><i>eirnín</i><par n="ápa__n_m"/></e>
    <e lm="gearrliosta"><par n="initial-g"/><i>earrliosta</i><par n="ápa__n_m"/></e>
    <e lm="fadtéarma"><par n="initial-f"/><i>adtéarma</i><par n="ápa__n_m"/></e>
    <e lm="dóid"><par n="initial-d"/><i>óid</i><par n="rím__n_f"/></e>
    <e lm="gobachán"><par n="initial-g"/><i>obachá</i><par n="to/n__n_m"/></e>
    <e lm="féinmharú"><par n="initial-f"/><i>éinmhar</i><par n="ard/ú__n_m"/></e>
    <e lm="dóib"><par n="initial-d"/><i>óib</i><par n="Tír__n_f"/></e>
    <e lm="each-chumhacht"><par n="initial-e"/><i>ach-chumhacht</i><par n="ócht__n_f"/></e>
    <e lm="líontóireacht"><i>líontóireacht</i><par n="ócht__n_f"/></e>
    <e lm="barbacán"><par n="initial-b"/><i>arbacá</i><par n="to/n__n_m"/></e>
    <e lm="mílaois"><par n="initial-m"/><i>ílaois</i><par n="rím__n_f"/></e>
    <e lm="bián"><par n="initial-b"/><i>iá</i><par n="Dú/n__n_m"/></e>
    <e lm="broideadh"><par n="initial-b"/><i>roid</i><par n="síl/eadh__n_m"/></e>
    <e lm="breochloch"><par n="initial-b"/><i>reochlo</i><par n="lu/ch__n_f"/></e>
    <e lm="fóidín"><par n="initial-f"/><i>óidín</i><par n="ápa__n_m"/></e>
    <e lm="comharbas"><par n="initial-c"/><i>omharba</i><par n="ú/s__n_m"/></e>
    <e lm="boimbéal"><par n="initial-b"/><i>oimbé</i><par n="idé/al__n_m"/></e>
    <e lm="plás"><par n="initial-p"/><i>lá</i><par n="gá/s__n_m"/></e>
    <e lm="leabharthaca"><i>leabharthaca</i><par n="ápa__n_m"/></e>
    <e lm="náisiúnach"><i>náisiúna</i><par n="dú/ch__n_m"/></e>
    <e lm="féinmhuinín"><par n="initial-f"/><i>éinmhuinín</i><par n="Tír__n_f"/></e>
    <e lm="caipisín"><par n="initial-c"/><i>aipisín</i><par n="ápa__n_m"/></e>
    <e lm="falacail"><par n="initial-f"/><i>alacail</i><par n="ítim__n_f"/></e>
    <e lm="glasair"><par n="initial-g"/><i>las</i><par n="las/air__n_f"/></e>
    <e lm="meadhar"><par n="initial-m"/><i>eadh</i><par n="meadh/ar__n_f"/></e>
    <e lm="formhuiniú"><par n="initial-f"/><i>ormhuini</i><par n="ídi/ú__n_m"/></e>
    <e lm="mídhílseacht"><par n="initial-m"/><i>ídhílseacht</i><par n="ócht__n_f"/></e>
    <e lm="bealaitheoir"><par n="initial-b"/><i>ealaitheo</i><par n="almó/ir__n_m"/></e>
    <e lm="beadaíocht"><par n="initial-b"/><i>eadaíocht</i><par n="ócht__n_f"/></e>
    <e lm="inghreim"><par n="initial-i"/><i>nghreim</i><par n="rím__n_f"/></e>
    <e lm="gruamacht"><par n="initial-g"/><i>ruamacht</i><par n="ócht__n_f"/></e>
    <e lm="nuálaíocht"><i>nuálaíocht</i><par n="ócht__n_f"/></e>
    <e lm="anann"><par n="initial-a"/><i>na</i><par n="ra/nn__n_m"/></e>
    <e lm="milseán"><par n="initial-m"/><i>ilseá</i><par n="to/n__n_m"/></e>
    <e lm="cantaireacht"><par n="initial-c"/><i>antaireacht</i><par n="ócht__n_f"/></e>
    <e lm="ceadharlach"><par n="initial-c"/><i>eadharla</i><par n="cia/ch__n_m"/></e>
    <e lm="Ard-Mhéara"><i>Ard-Mhéara</i><par n="rú__n_m"/></e>
    <e lm="anaemacht"><par n="initial-a"/><i>naemacht</i><par n="ócht__n_f"/></e>
    <e lm="léirsiú"><i>léirsi</i><par n="trí/ú__n_m"/></e>
    <e lm="gúgán"><par n="initial-g"/><i>úgá</i><par n="to/n__n_m"/></e>
    <e lm="défhoghar"><par n="initial-d"/><i>éfhogha</i><par n="ó/r__n_m"/></e>
    <e lm="gnáthshaol"><par n="initial-g"/><i>náthshao</i><par n="ó/l__n_m"/></e>
    <e lm="falsacht"><par n="initial-f"/><i>alsacht</i><par n="ócht__n_f"/></e>
    <e lm="glae"><par n="initial-g"/><i>lae</i><par n="pá__n_m"/></e>
    <e lm="cros-síolrú"><par n="initial-c"/><i>ros-síolr</i><par n="ór/ú__n_m"/></e>
    <e lm="Máltach"><par n="initial-M"/><i>álta</i><par n="dú/ch__n_m"/></e>
    <e lm="galchorcán"><par n="initial-g"/><i>alchorcá</i><par n="to/n__n_m"/></e>
    <e lm="fuirseoir"><par n="initial-f"/><i>uirseo</i><par n="almó/ir__n_m"/></e>
    <e lm="athchúrsáil"><par n="initial-a"/><i>thchúrsá</i><par n="fá/il__n_f"/></e>
    <e lm="lasántacht"><i>lasántacht</i><par n="ócht__n_f"/></e>
    <e lm="craosghalar"><par n="initial-c"/><i>raosghala</i><par n="ú/r__n_m"/></e>
    <e lm="agallach"><par n="initial-a"/><i>galla</i><par n="bolga/ch__n_f"/></e>
    <e lm="cláiríneach"><par n="initial-c"/><i>láirín</i><par n="ib/each__n_m"/></e>
    <e lm="brachshileadh"><par n="initial-b"/><i>rachshil</i><par n="síl/eadh__n_m"/></e>
    <e lm="bruar"><par n="initial-b"/><i>rua</i><par n="ú/r__n_m"/></e>
    <e lm="Luan"><i>Lua</i><par n="ró/n__n_m"/></e>
    <e lm="mífheiliúnacht"><par n="initial-m"/><i>ífheiliúnacht</i><par n="ócht__n_f"/></e>
    <e lm="meathsholas"><par n="initial-m"/><i>eathsho</i><par n="so/las__n_m"/></e>
    <e lm="gadual"><par n="initial-g"/><i>adua</i><par n="bá/l__n_m"/></e>
    <e lm="quinín"><i>quinín</i><par n="rú__n_m"/></e>
    <e lm="bunrúta"><par n="initial-b"/><i>unrúta</i><par n="ápa__n_m"/></e>
    <e lm="fionnadh"><par n="initial-f"/><i>ionna</i><par n="á/dh__n_m"/></e>
    <e lm="gus"><par n="initial-g"/><i>us</i><par n="dul__n_m"/></e>
    <e lm="cliarlathas"><par n="initial-c"/><i>liarlatha</i><par n="gá/s__n_m"/></e>
    <e lm="dalmátach"><par n="initial-d"/><i>almáta</i><par n="dú/ch__n_m"/></e>
    <e lm="ginearál"><par n="initial-g"/><i>ineará</i><par n="bá/l__n_m"/></e>
    <e lm="géarchúram"><par n="initial-g"/><i>éarchúra</i><par n="Gú/m__n_m"/></e>
    <e lm="ardaitheoir"><par n="initial-a"/><i>rdaitheo</i><par n="almó/ir__n_m"/></e>
    <e lm="alfa"><par n="initial-a"/><i>lfa</i><par n="rú__n_m"/></e>
    <e lm="fo-chomhfhios"><par n="initial-f"/><i>o-chomhfh</i><par n="f/ios__n_m"/></e>
    <e lm="lásáil"><i>lásá</i><par n="fá/il__n_f"/></e>
    <e lm="fótaichríoch"><par n="initial-f"/><i>ótaichrí</i><par n="cí/och__n_f"/></e>
    <e lm="príomhoide"><par n="initial-p"/><i>ríomhoid</i><par n="rig/e__n_m"/></e>
    <e lm="Monacó"><par n="initial-M"/><i>onacó</i><par n="rú__n_m"/></e>
    <e lm="bodhar"><par n="initial-b"/><i>odha</i><par n="ó/r__n_m"/></e>
    <e lm="canónach"><par n="initial-c"/><i>anóna</i><par n="dú/ch__n_m"/></e>
    <e lm="éagnairc"><par n="initial-é"/><i>agnairc</i><par n="Tír__n_f"/></e>
    <e lm="Forann"><par n="initial-F"/><i>ora</i><par n="co/nn__n_m"/></e>
    <e lm="Araib"><i>Araib</i><par n="Tír__n_f"/></e>
    <e lm="díodán"><par n="initial-d"/><i>íodá</i><par n="Dú/n__n_m"/></e>
    <e lm="comhghaol"><par n="initial-c"/><i>omhghao</i><par n="á/l__n_m"/></e>
    <e lm="Gaeltarra"><par n="initial-G"/><i>aeltarra</i><par n="rú__n_m"/></e>
    <e lm="carthanas"><par n="initial-c"/><i>arthana</i><par n="ú/s__n_m"/></e>
    <e lm="oftailmeolaí"><par n="initial-o"/><i>ftailmeola</i><par n="n/í__n_m"/></e>
    <e lm="grósaeir"><par n="initial-g"/><i>rósae</i><par n="almó/ir__n_m"/></e>
    <e lm="luascaire"><i>luascair</i><par n="rig/e__n_m"/></e>
    <e lm="gunnadóir"><par n="initial-g"/><i>unnadó</i><par n="almó/ir__n_m"/></e>
    <e lm="bunsileán"><par n="initial-b"/><i>unsileá</i><par n="to/n__n_m"/></e>
    <e lm="foscadh"><par n="initial-f"/><i>osca</i><par n="Coga/dh__n_m"/></e>
    <e lm="adhaltranas"><par n="initial-a"/><i>dhaltrana</i><par n="ú/s__n_m"/></e>
    <e lm="eagarthóireacht"><par n="initial-e"/><i>agarthóireacht</i><par n="ócht__n_f"/></e>
    <e lm="ionchódú"><par n="initial-i"/><i>onchód</i><par n="ór/ú__n_m"/></e>
    <e lm="grósaeireacht"><par n="initial-g"/><i>rósaeireacht</i><par n="ócht__n_f"/></e>
    <e lm="clingire"><par n="initial-c"/><i>lingir</i><par n="rig/e__n_m"/></e>
    <e lm="graífheirm"><par n="initial-g"/><i>raífheirm</i><par n="sín__n_f"/></e>
    <e lm="Aithin"><i>Aith</i><par n="Aith/in__n_f"/></e>
    <e lm="painéaladh"><par n="initial-p"/><i>ainéal</i><par n="las/adh__n_m"/></e>
    <e lm="leordhóthain"><i>leordhóthain</i><par n="lé__n_f"/></e>
    <e lm="orla"><par n="initial-o"/><i>rla</i><par n="rú__n_m"/></e>
    <e lm="pasáil"><par n="initial-p"/><i>asá</i><par n="fá/il__n_f"/></e>
    <e lm="gearrshodar"><par n="initial-g"/><i>earrshoda</i><par n="ú/r__n_m"/></e>
    <e lm="fáiltiú"><par n="initial-f"/><i>áilti</i><par n="trí/ú__n_m"/></e>
    <e lm="arm-phinsean"><par n="initial-a"/><i>rm-phins</i><par n="mis/ean__n_m"/></e>
    <e lm="laochas"><i>laocha</i><par n="ú/s__n_m"/></e>
    <e lm="laraingíteas"><i>laraingít</i><par n="imr/eas__n_m"/></e>
    <e lm="meadhg"><par n="initial-m"/><i>e</i><par n="me/adhg__n_m"/></e>
    <e lm="fuaimeolaíocht"><par n="initial-f"/><i>uaimeolaíocht</i><par n="ócht__n_f"/></e>
    <e lm="ceannáras"><par n="initial-c"/><i>eannára</i><par n="gá/s__n_m"/></e>
    <e lm="gairbhéal"><par n="initial-g"/><i>airbhé</i><par n="Bé/al__n_m"/></e>
    <e lm="niachas"><i>niacha</i><par n="ú/s__n_m"/></e>
    <e lm="bacán"><par n="initial-b"/><i>acá</i><par n="to/n__n_m"/></e>
    <e lm="aimridiú"><par n="initial-a"/><i>imridi</i><par n="ídi/ú__n_m"/></e>
    <e lm="inchomhad"><par n="initial-i"/><i>nchomha</i><par n="ú/d__n_m"/></e>
    <e lm="cíos"><par n="initial-c"/><i>íos</i><par n="am__n_m"/></e>
    <e lm="cíor"><par n="initial-c"/><i>í</i><par n="cí/or__n_f"/></e>
    <e lm="marsantacht"><par n="initial-m"/><i>arsantacht</i><par n="ócht__n_f"/></e>
    <e lm="cuingeacha"><par n="initial-c"/><i>uingeacha</i><par n="uaire__n_f"/></e>
    <e lm="binnbharraíocht"><par n="initial-b"/><i>innbharraíocht</i><par n="ócht__n_f"/></e>
    <e lm="banríon"><par n="initial-b"/><i>anríon</i><par n="feag__n_f"/></e>
    <e lm="gnáthbhéile"><par n="initial-g"/><i>náthbhéil</i><par n="rig/e__n_m"/></e>
    <e lm="bunchóip"><par n="initial-b"/><i>unchóip</i><par n="rím__n_f"/></e>
    <e lm="Frainc"><par n="initial-F"/><i>rainc</i><par n="Tír__n_f"/></e>
    <e lm="aithríoch"><par n="initial-a"/><i>ithrí</i><par n="Craí/och__n_m"/></e>
    <e lm="ráthóir"><i>ráthó</i><par n="almó/ir__n_m"/></e>
    <e lm="inchríneolaíocht"><par n="initial-i"/><i>nchríneolaíocht</i><par n="ócht__n_f"/></e>
    <e lm="fodhlí"><par n="initial-f"/><i>odhlí</i><par n="sí__n_m"/></e>
    <e lm="Marascailis"><par n="initial-M"/><i>arascailis</i><par n="Tír__n_f"/></e>
    <e lm="éagmais"><par n="initial-é"/><i>agmais</i><par n="Tír__n_f"/></e>
    <e lm="praitinn"><par n="initial-p"/><i>raitinn</i><par n="ítim__n_f"/></e>
    <e lm="Málta"><par n="initial-M"/><i>álta</i><par n="rú__n_m"/></e>
    <e lm="ardrí"><par n="initial-a"/><i>rdr</i><par n="n/í__n_m"/></e>
    <e lm="lonracht"><i>lonracht</i><par n="ócht__n_f"/></e>
    <e lm="blaistiú"><par n="initial-b"/><i>laisti</i><par n="ídi/ú__n_m"/></e>
    <e lm="aeraidinimic"><par n="initial-a"/><i>eraidinimic</i><par n="Tír__n_f"/></e>
    <e lm="agóideoir"><par n="initial-a"/><i>góideo</i><par n="almó/ir__n_m"/></e>
    <e lm="aithreachas"><par n="initial-a"/><i>ithreacha</i><par n="ú/s__n_m"/></e>
    <e lm="físí"><par n="initial-f"/><i>ís</i><par n="n/í__n_m"/></e>
    <e lm="géarbhach"><par n="initial-g"/><i>éarbha</i><par n="cia/ch__n_m"/></e>
    <e lm="matamaiticeoir"><par n="initial-m"/><i>atamaiticeo</i><par n="almó/ir__n_m"/></e>
    <e lm="eadarnaí"><par n="initial-e"/><i>adarna</i><par n="deil/í__n_f"/></e>
    <e lm="cruthaitheoir"><par n="initial-c"/><i>ruthaitheo</i><par n="almó/ir__n_m"/></e>
    <e lm="leath-throigh"><i>leath-throi</i><par n="troi/gh__n_f"/></e>
    <e lm="freangadh"><par n="initial-f"/><i>reang</i><par n="ob/adh__n_m"/></e>
    <e lm="grúpa"><par n="initial-g"/><i>rúpa</i><par n="ápa__n_m"/></e>
    <e lm="clochar"><par n="initial-c"/><i>locha</i><par n="ó/r__n_m"/></e>
    <e lm="fearaíocht"><par n="initial-f"/><i>earaíocht</i><par n="ócht__n_f"/></e>
    <e lm="contrálaí"><par n="initial-c"/><i>ontrála</i><par n="n/í__n_m"/></e>
    <e lm="geiteadh"><par n="initial-g"/><i>eite</i><par n="geite/adh__n_m"/></e>
    <e lm="mogar"><par n="initial-m"/><i>oga</i><par n="ó/r__n_m"/></e>
    <e lm="club"><par n="initial-c"/><i>lub</i><par n="sé__n_m"/></e>
    <e lm="Portán"><par n="initial-P"/><i>ortá</i><par n="Dú/n__n_m"/></e>
    <e lm="iarrthóireacht"><par n="initial-i"/><i>arrthóireacht</i><par n="ócht__n_f"/></e>
    <e lm="neamhbhuaine"><i>neamhbhuaine</i><par n="lé__n_f"/></e>
    <e lm="droch-chothú"><par n="initial-d"/><i>roch-choth</i><par n="ór/ú__n_m"/></e>
    <e lm="Fionlainnis"><par n="initial-F"/><i>ionlainnis</i><par n="Tír__n_f"/></e>
    <e lm="pluiméir"><par n="initial-p"/><i>luimé</i><par n="úiné/ir__n_m"/></e>
    <e lm="crapadh"><par n="initial-c"/><i>rap</i><par n="ob/adh__n_m"/></e>
    <e lm="finid"><par n="initial-f"/><i>inid</i><par n="Tír__n_f"/></e>
    <e lm="Biosántach"><par n="initial-B"/><i>iosánta</i><par n="dú/ch__n_m"/></e>
    <e lm="línitheoir"><i>línitheo</i><par n="almó/ir__n_m"/></e>
    <e lm="cabhóg"><par n="initial-c"/><i>abhó</i><par n="pó/g__n_f"/></e>
    <e lm="cipíneach"><par n="initial-c"/><i>ipín</i><par n="eit/each__n_m"/></e>
    <e lm="foréileamh"><par n="initial-f"/><i>oréil</i><par n="éil/eamh__n_m"/></e>
    <e lm="cat"><par n="initial-c"/><i>a</i><par n="ca/t__n_m"/></e>
    <e lm="eanglach"><par n="initial-e"/><i>angla</i><par n="cia/ch__n_m"/></e>
    <e lm="grúpscéim"><par n="initial-g"/><i>rúpscéim</i><par n="rím__n_f"/></e>
    <e lm="cam"><par n="initial-c"/><i>a</i><par n="ca/m__n_m"/></e>
    <e lm="ógh"><par n="initial-ó"/><i></i><par n="ó/gh__n_f"/></e>
    <e lm="cac"><par n="initial-c"/><i>ac</i><par n="am__n_m"/></e>
    <e lm="cab"><par n="initial-c"/><i>a</i><par n="ca/b__n_m"/></e>
    <e lm="daorthaí"><par n="initial-d"/><i>aorthaí</i><par n="ba__n_m"/></e>
    <e lm="caoladán"><par n="initial-c"/><i>aoladá</i><par n="to/n__n_m"/></e>
    <e lm="comhbhrúiteoir"><par n="initial-c"/><i>omhbhrúiteo</i><par n="almó/ir__n_m"/></e>
    <e lm="mórthimpeall"><par n="initial-m"/><i>órthimp</i><par n="im/eall__n_m"/></e>
    <e lm="muirshaothrú"><par n="initial-m"/><i>uirshaothr</i><par n="ór/ú__n_m"/></e>
    <e lm="lomadh"><i>lom</i><par n="ob/adh__n_m"/></e>
    <e lm="díchreidmheach"><par n="initial-d"/><i>íchreidmh</i><par n="ib/each__n_m"/></e>
    <e lm="comhbhráithreachas"><par n="initial-c"/><i>omhbhráithreacha</i><par n="gá/s__n_m"/></e>
    <e lm="bréid"><par n="initial-b"/><i>réid</i><par n="jíp__n_m"/></e>
    <e lm="leathphionta"><i>leathphionta</i><par n="ápa__n_m"/></e>
    <e lm="leathchliathán"><i>leathchliathá</i><par n="to/n__n_m"/></e>
    <e lm="faighin"><par n="initial-f"/><i>aigh</i><par n="faigh/in__n_f"/></e>
    <e lm="giúróir"><par n="initial-g"/><i>iúró</i><par n="almó/ir__n_m"/></e>
    <e lm="cornán"><par n="initial-c"/><i>orná</i><par n="to/n__n_m"/></e>
    <e lm="bucainéir"><par n="initial-b"/><i>ucainé</i><par n="úiné/ir__n_m"/></e>
    <e lm="éadromóg"><par n="initial-é"/><i>adromó</i><par n="pó/g__n_f"/></e>
    <e lm="Béarlóireacht"><par n="initial-B"/><i>éarlóireacht</i><par n="ócht__n_f"/></e>
    <e lm="miotal"><par n="initial-m"/><i>iota</i><par n="bá/l__n_m"/></e>
    <e lm="olcas"><par n="initial-o"/><i>lca</i><par n="ú/s__n_m"/></e>
    <e lm="lodar"><i>loda</i><par n="ó/r__n_m"/></e>
    <e lm="leathbhord"><i>leathbho</i><par n="o/rd__n_m"/></e>
    <e lm="daoscarshlua"><par n="initial-d"/><i>aoscarshlua</i><par n="rá__n_m"/></e>
    <e lm="bogach"><par n="initial-b"/><i>oga</i><par n="dú/ch__n_m"/></e>
    <e lm="Laplainn"><i>Laplainn</i><par n="Tír__n_f"/></e>
    <e lm="guí"><par n="initial-g"/><i>uí</i><par n="brí__n_f"/></e>
    <e lm="pollán"><par n="initial-p"/><i>ollá</i><par n="Dú/n__n_m"/></e>
    <e lm="cuntasacht"><par n="initial-c"/><i>untasacht</i><par n="ócht__n_f"/></e>
    <e lm="díghalrán"><par n="initial-d"/><i>íghalrá</i><par n="to/n__n_m"/></e>
    <e lm="comh-aireacht"><par n="initial-c"/><i>omh-aireacht</i><par n="eang__n_f"/></e>
    <e lm="aon"><par n="initial-a"/><i>o</i><par n="ró/n__n_m"/></e>
    <e lm="aol"><par n="initial-a"/><i>o</i><par n="á/l__n_m"/></e>
    <e lm="aoi"><par n="initial-a"/><i></i><par n="a/oi__n_m"/></e>
    <e lm="Hiondúis"><i>Hiondúis</i><par n="Tír__n_f"/></e>
    <e lm="micrishlis"><par n="initial-m"/><i>icrishlis</i><par n="rím__n_f"/></e>
    <e lm="éascaíocht"><par n="initial-é"/><i>ascaíocht</i><par n="ócht__n_f"/></e>
    <e lm="aos"><par n="initial-a"/><i>os</i><par n="dul__n_m"/></e>
    <e lm="cuntaois"><par n="initial-c"/><i>untaois</i><par n="ítim__n_f"/></e>
    <e lm="abdóman"><par n="initial-a"/><i>bdóma</i><par n="to/n__n_m"/></e>
    <e lm="bullaitín"><par n="initial-b"/><i>ullaitín</i><par n="ápa__n_m"/></e>
    <e lm="éiceachóras"><par n="initial-é"/><i>iceachóra</i><par n="gá/s__n_m"/></e>
    <e lm="céadar"><par n="initial-c"/><i>éada</i><par n="ó/r__n_m"/></e>
    <e lm="méarlorg"><par n="initial-m"/><i>éarlo</i><par n="lo/rg__n_m"/></e>
    <e lm="pearsanra"><par n="initial-p"/><i>earsanra</i><par n="rú__n_m"/></e>
    <e lm="inbhraiteacht"><par n="initial-i"/><i>nbhraiteacht</i><par n="ócht__n_f"/></e>
    <e lm="Peirs"><par n="initial-P"/><i>eirs</i><par n="Tír__n_f"/></e>
    <e lm="luan"><i>lua</i><par n="to/n__n_m"/></e>
    <e lm="ollfhathach"><par n="initial-o"/><i>llfhatha</i><par n="dú/ch__n_m"/></e>
    <e lm="gleanntán"><par n="initial-g"/><i>leanntá</i><par n="to/n__n_m"/></e>
    <e lm="corrchopóg"><par n="initial-c"/><i>orrchopó</i><par n="pó/g__n_f"/></e>
    <e lm="pailitéir"><par n="initial-p"/><i>ailité</i><par n="úiné/ir__n_m"/></e>
    <e lm="lagar"><i>lag</i><par n="lag/ar__n_m"/></e>
    <e lm="caochadh"><par n="initial-c"/><i>aoch</i><par n="las/adh__n_m"/></e>
    <e lm="mainséar"><par n="initial-m"/><i>ainsé</i><par n="bé/ar__n_m"/></e>
    <e lm="míodún"><par n="initial-m"/><i>íodú</i><par n="to/n__n_m"/></e>
    <e lm="páinteach"><par n="initial-p"/><i>áint</i><par n="ib/each__n_m"/></e>
    <e lm="easláine"><par n="initial-e"/><i>asláine</i><par n="lé__n_f"/></e>
    <e lm="dífhabhtán"><par n="initial-d"/><i>ífhabhtá</i><par n="Dú/n__n_m"/></e>
    <e lm="dinnseanchas"><par n="initial-d"/><i>innseancha</i><par n="ú/s__n_m"/></e>
    <e lm="cómhaoiniú"><par n="initial-c"/><i>ómhaoini</i><par n="ídi/ú__n_m"/></e>
    <e lm="bunús"><par n="initial-b"/><i>unú</i><par n="ú/s__n_m"/></e>
    <e lm="Cailvíneachas"><par n="initial-C"/><i>ailvíneacha</i><par n="ú/s__n_m"/></e>
    <e lm="blagaid"><par n="initial-b"/><i>lagaid</i><par n="ítim__n_f"/></e>
    <e lm="ainsín"><par n="initial-a"/><i>insín</i><par n="ola__n_f"/></e>
    <e lm="camghaoth"><par n="initial-c"/><i>amghao</i><par n="pu/th__n_f"/></e>
    <e lm="colm"><par n="initial-c"/><i>o</i><par n="co/lm__n_m"/></e>
    <e lm="Cré-Umhaois"><par n="initial-C"/><i>ré-Umhaois</i><par n="Tír__n_f"/></e>
    <e lm="póirseáil"><par n="initial-p"/><i>óirseá</i><par n="fá/il__n_f"/></e>
    <e lm="brocais"><par n="initial-b"/><i>rocais</i><par n="ítim__n_f"/></e>
    <e lm="colg"><par n="initial-c"/><i>o</i><par n="bo/lg__n_m"/></e>
    <e lm="díobhach"><par n="initial-d"/><i>íobha</i><par n="dú/ch__n_m"/></e>
    <e lm="cafarr"><par n="initial-c"/><i>afa</i><par n="ta/rr__n_m"/></e>
    <e lm="brabhsálaí"><par n="initial-b"/><i>rabhsála</i><par n="n/í__n_m"/></e>
    <e lm="cabhair"><par n="initial-c"/><i>abh</i><par n="las/air__n_f"/></e>
    <e lm="pribhléid"><par n="initial-p"/><i>ribhléid</i><par n="ítim__n_f"/></e>
    <e lm="lántoil"><i>lánto</i><par n="lánto/il__n_f"/></e>
    <e lm="meirtne"><par n="initial-m"/><i>eirtne</i><par n="lé__n_f"/></e>
    <e lm="ábaltacht"><par n="initial-á"/><i>baltacht</i><par n="ócht__n_f"/></e>
    <e lm="cabhail"><par n="initial-c"/><i>abh</i><par n="cabh/ail__n_f"/></e>
    <e lm="cromóg"><par n="initial-c"/><i>romó</i><par n="pó/g__n_f"/></e>
    <e lm="cána"><par n="initial-c"/><i>ána</i><par n="ápa__n_m"/></e>
    <e lm="ceannteideal"><par n="initial-c"/><i>eannteid</i><par n="cit/eal__n_m"/></e>
    <e lm="cluichíocht"><par n="initial-c"/><i>luichíocht</i><par n="ócht__n_f"/></e>
    <e lm="fáscadh"><par n="initial-f"/><i>ásca</i><par n="Coga/dh__n_m"/></e>
    <e lm="nod"><i>no</i><par n="no/d__n_m"/></e>
    <e lm="camas"><par n="initial-c"/><i>ama</i><par n="gá/s__n_m"/></e>
    <e lm="próitéin"><par n="initial-p"/><i>róitéin</i><par n="ítim__n_f"/></e>
    <e lm="muirthéacht"><par n="initial-m"/><i>uirthéacht</i><par n="eang__n_f"/></e>
    <e lm="griothal"><par n="initial-g"/><i>riotha</i><par n="ó/l__n_m"/></e>
    <e lm="aer"><par n="initial-a"/><i>e</i><par n="ó/r__n_m"/></e>
    <e lm="raicíteas"><i>raicít</i><par n="imr/eas__n_m"/></e>
    <e lm="inacmhainneacht"><par n="initial-i"/><i>nacmhainneacht</i><par n="ócht__n_f"/></e>
    <e lm="gófráil"><par n="initial-g"/><i>ófrá</i><par n="fá/il__n_f"/></e>
    <e lm="cúram"><par n="initial-c"/><i>úra</i><par n="cúra/m__n_m"/></e>
    <e lm="déantúsán"><par n="initial-d"/><i>éantúsá</i><par n="to/n__n_m"/></e>
    <e lm="longadánacht"><i>longadánacht</i><par n="ócht__n_f"/></e>
    <e lm="custaiméir"><par n="initial-c"/><i>ustaimé</i><par n="úiné/ir__n_m"/></e>
    <e lm="Íoslainnis"><i>Íoslainnis</i><par n="Tír__n_f"/></e>
    <e lm="raidiam"><i>raidiam</i><par n="rú__n_m"/></e>
    <e lm="lomscrios"><i>lomscrios</i><par n="tóch__n_m"/></e>
    <e lm="camfheothan"><par n="initial-c"/><i>amfheotha</i><par n="to/n__n_m"/></e>
    <e lm="cuspa"><par n="initial-c"/><i>uspa</i><par n="ápa__n_m"/></e>
    <e lm="muirchur"><par n="initial-m"/><i>uirchu</i><par n="mú/r__n_m"/></e>
    <e lm="amhscarthanach"><par n="initial-a"/><i>mhscarthana</i><par n="bolga/ch__n_f"/></e>
    <e lm="luasbhád"><i>luasbhá</i><par n="ú/d__n_m"/></e>
    <e lm="pagóda"><par n="initial-p"/><i>agóda</i><par n="ápa__n_m"/></e>
    <e lm="colpach"><par n="initial-c"/><i>olpa</i><par n="sáfa/ch__n_f"/></e>
    <e lm="drol"><par n="initial-d"/><i>rol</i><par n="am__n_m"/></e>
    <e lm="ceaile"><par n="initial-c"/><i>eaile</i><par n="rú__n_m"/></e>
    <e lm="cuilithín"><par n="initial-c"/><i>uilithín</i><par n="ápa__n_m"/></e>
    <e lm="deiciméadar"><par n="initial-d"/><i>eiciméada</i><par n="ó/r__n_m"/></e>
    <e lm="léirmheas"><i>léirmheas</i><par n="am__n_m"/></e>
    <e lm="labhandar"><i>labhanda</i><par n="ú/r__n_m"/></e>
    <e lm="daicheadú"><par n="initial-d"/><i>aichead</i><par n="ur/ú__n_m"/></e>
    <e lm="fóibe"><par n="initial-f"/><i>óib</i><par n="air/e__n_f"/></e>
    <e lm="obráidí"><par n="initial-o"/><i>bráid</i><par n="n/í__n_m"/></e>
    <e lm="cairt"><par n="initial-c"/><i>airt</i><par n="sín__n_f"/></e>
    <e lm="gearrchúrsa"><par n="initial-g"/><i>earrchúrsa</i><par n="ápa__n_m"/></e>
    <e lm="príomhdhuais"><par n="initial-p"/><i>ríomhdhuais</i><par n="rím__n_f"/></e>
    <e lm="bíocunta"><par n="initial-b"/><i>íocunta</i><par n="ápa__n_m"/></e>
    <e lm="leasiníon"><i>leasiní</i><par n="iní/on__n_f"/></e>
    <e lm="miosúr"><par n="initial-m"/><i>iosú</i><par n="ó/r__n_m"/></e>
    <e lm="osna"><par n="initial-o"/><i>sna</i><par n="ola__n_f"/></e>
    <e lm="banoidhre"><par n="initial-b"/><i>anoidhr</i><par n="rig/e__n_m"/></e>
    <e lm="bulaíocht"><par n="initial-b"/><i>ulaíocht</i><par n="ócht__n_f"/></e>
    <e lm="poc"><par n="initial-p"/><i>o</i><par n="sa/c__n_m"/></e>
    <e lm="Portaingéil"><par n="initial-P"/><i>ortaingéil</i><par n="Tír__n_f"/></e>
    <e lm="guagacht"><par n="initial-g"/><i>uagacht</i><par n="ócht__n_f"/></e>
    <e lm="camruathar"><par n="initial-c"/><i>amruatha</i><par n="ó/r__n_m"/></e>
    <e lm="fochraiceann"><par n="initial-f"/><i>ochraic</i><par n="gr/eann__n_m"/></e>
    <e lm="comhábhar"><par n="initial-c"/><i>omhábha</i><par n="ó/r__n_m"/></e>
    <e lm="donnlus"><par n="initial-d"/><i>onnlus</i><par n="am__n_m"/></e>
    <e lm="Corrán"><par n="initial-C"/><i>orrá</i><par n="to/n__n_m"/></e>
    <e lm="coillteoir"><par n="initial-c"/><i>oillteo</i><par n="almó/ir__n_m"/></e>
    <e lm="antoisceach"><par n="initial-a"/><i>ntoisc</i><par n="ib/each__n_m"/></e>
    <e lm="coibhéis"><par n="initial-c"/><i>oibhéis</i><par n="Tír__n_f"/></e>
    <e lm="greim"><par n="initial-g"/><i>re</i><par n="gre/im__n_m"/></e>
    <e lm="carr"><par n="initial-c"/><i>a</i><par n="ca/rr__n_m"/></e>
    <e lm="párolla"><par n="initial-p"/><i>árolla</i><par n="ápa__n_m"/></e>
    <e lm="eitneolaí"><par n="initial-e"/><i>itneola</i><par n="n/í__n_m"/></e>
    <e lm="carn"><par n="initial-c"/><i>a</i><par n="ca/rn__n_m"/></e>
    <e lm="gambún"><par n="initial-g"/><i>ambú</i><par n="to/n__n_m"/></e>
    <e lm="athchraiceann"><par n="initial-a"/><i>thchraic</i><par n="gr/eann__n_m"/></e>
    <e lm="naircisíocht"><i>naircisíocht</i><par n="ócht__n_f"/></e>
    <e lm="cara"><par n="initial-c"/><i>a</i><par n="ca/ra__n_m"/></e>
    <e lm="géillsine"><par n="initial-g"/><i>éillsine</i><par n="lé__n_f"/></e>
    <e lm="criathrach"><par n="initial-c"/><i>riathra</i><par n="dú/ch__n_m"/></e>
    <e lm="éafá"><par n="initial-é"/><i>afá</i><par n="rú__n_m"/></e>
    <e lm="pobalbhreith"><par n="initial-p"/><i>obalbhreith</i><par n="rím__n_f"/></e>
    <e lm="cuiditheoir"><par n="initial-c"/><i>uiditheo</i><par n="almó/ir__n_m"/></e>
    <e lm="mórdhíoltóir"><par n="initial-m"/><i>órdhíoltó</i><par n="almó/ir__n_m"/></e>
    <e lm="grúscán"><par n="initial-g"/><i>rúscá</i><par n="to/n__n_m"/></e>
    <e lm="aiseag"><par n="initial-a"/><i>is</i><par n="ais/eag__n_m"/></e>
    <e lm="éagaoin"><par n="initial-é"/><i>agaoin</i><par n="Tír__n_f"/></e>
    <e lm="dobharcheantar"><par n="initial-d"/><i>obharcheanta</i><par n="ó/r__n_m"/></e>
    <e lm="cuntas"><par n="initial-c"/><i>unta</i><par n="gá/s__n_m"/></e>
    <e lm="cuntar"><par n="initial-c"/><i>unta</i><par n="ó/r__n_m"/></e>
    <e lm="príomhbhean"><par n="initial-p"/><i>ríomhbhean</i><par n="Inse__n_f"/></e>
    <e lm="dallarán"><par n="initial-d"/><i>allará</i><par n="to/n__n_m"/></e>
    <e lm="bitheog"><par n="initial-b"/><i>itheo</i><par n="pó/g__n_f"/></e>
    <e lm="grágán"><par n="initial-g"/><i>rágá</i><par n="to/n__n_m"/></e>
    <e lm="iarrthóir"><par n="initial-i"/><i>arrthó</i><par n="almó/ir__n_m"/></e>
    <e lm="laibhe"><i>laibhe</i><par n="lé__n_f"/></e>
    <e lm="cur"><par n="initial-c"/><i>u</i><par n="ú/r__n_m"/></e>
    <e lm="cómhaíomh"><par n="initial-c"/><i>ómhaí</i><par n="Claí/omh__n_m"/></e>
    <e lm="oisre"><par n="initial-o"/><i>isr</i><par n="rig/e__n_m"/></e>
    <e lm="cniogbheartaíocht"><par n="initial-c"/><i>niogbheartaíocht</i><par n="ócht__n_f"/></e>
    <e lm="cumhdaitheoir"><par n="initial-c"/><i>umhdaitheo</i><par n="almó/ir__n_m"/></e>
    <e lm="muirniú"><par n="initial-m"/><i>uirni</i><par n="ídi/ú__n_m"/></e>
    <e lm="billeáil"><par n="initial-b"/><i>illeá</i><par n="fá/il__n_f"/></e>
    <e lm="góchumadh"><par n="initial-g"/><i>óchum</i><par n="ob/adh__n_m"/></e>
    <e lm="halla"><i>halla</i><par n="ápa__n_m"/></e>
    <e lm="leasuachtarán"><i>leasuachtará</i><par n="to/n__n_m"/></e>
    <e lm="nósúlacht"><i>nósúlacht</i><par n="ócht__n_f"/></e>
    <e lm="coirdial"><par n="initial-c"/><i>oirdia</i><par n="bá/l__n_m"/></e>
    <e lm="fuarú"><par n="initial-f"/><i>uar</i><par n="ór/ú__n_m"/></e>
    <e lm="mínós"><par n="initial-m"/><i>ínó</i><par n="sá/s__n_m"/></e>
    <e lm="Boisnis"><par n="initial-B"/><i>oisnis</i><par n="Tír__n_f"/></e>
    <e lm="cúlcheadú"><par n="initial-c"/><i>úlchead</i><par n="ór/ú__n_m"/></e>
    <e lm="aeróg"><par n="initial-a"/><i>eró</i><par n="pó/g__n_f"/></e>
    <e lm="asamhlú"><par n="initial-a"/><i>samhl</i><par n="ór/ú__n_m"/></e>
    <e lm="fisiceoir"><par n="initial-f"/><i>isiceo</i><par n="almó/ir__n_m"/></e>
    <e lm="Boisnia"><par n="initial-B"/><i>oisnia</i><par n="lé__n_f"/></e>
    <e lm="consaeit"><par n="initial-c"/><i>onsaeit</i><par n="rú__n_m"/></e>
    <e lm="míolachán"><par n="initial-m"/><i>íolachá</i><par n="to/n__n_m"/></e>
    <e lm="Fáclainn"><par n="initial-F"/><i>áclainn</i><par n="Tír__n_f"/></e>
    <e lm="muscaedóir"><par n="initial-m"/><i>uscaedó</i><par n="almó/ir__n_m"/></e>
    <e lm="leibideacht"><i>leibideacht</i><par n="ócht__n_f"/></e>
    <e lm="dinimiceas"><par n="initial-d"/><i>inimic</i><par n="imr/eas__n_m"/></e>
    <e lm="fosfar"><par n="initial-f"/><i>osfa</i><par n="ú/r__n_m"/></e>
    <e lm="duántacht"><par n="initial-d"/><i>uántacht</i><par n="ócht__n_f"/></e>
    <e lm="Earcail"><i>Earcail</i><par n="rú__n_m"/></e>
    <e lm="bícéips"><par n="initial-b"/><i>ícéips</i><par n="ítim__n_f"/></e>
    <e lm="dúiche"><par n="initial-d"/><i>úich</i><par n="air/e__n_f"/></e>
    <e lm="coireacht"><par n="initial-c"/><i>oireacht</i><par n="ócht__n_f"/></e>
    <e lm="maoithneas"><par n="initial-m"/><i>aoithn</i><par n="imr/eas__n_m"/></e>
    <e lm="irisleabhar"><par n="initial-i"/><i>risleabha</i><par n="ó/r__n_m"/></e>
    <e lm="iomláine"><par n="initial-i"/><i>omláine</i><par n="lé__n_f"/></e>
    <e lm="coiriandar"><par n="initial-c"/><i>oirianda</i><par n="ú/r__n_m"/></e>
    <e lm="míliú"><par n="initial-m"/><i>íli</i><par n="trí/ú__n_m"/></e>
    <e lm="brabúsacht"><par n="initial-b"/><i>rabúsacht</i><par n="ócht__n_f"/></e>
    <e lm="nádúrachas"><i>nádúracha</i><par n="ú/s__n_m"/></e>
    <e lm="peiriad"><par n="initial-p"/><i>eiria</i><par n="ú/d__n_m"/></e>
    <e lm="báille"><par n="initial-b"/><i>áill</i><par n="rig/e__n_m"/></e>
    <e lm="canablacht"><par n="initial-c"/><i>anablacht</i><par n="ócht__n_f"/></e>
    <e lm="péidiatraí"><par n="initial-p"/><i>éidiatra</i><par n="n/í__n_m"/></e>
    <e lm="dathúchán"><par n="initial-d"/><i>athúchá</i><par n="Dú/n__n_m"/></e>
    <e lm="cudal"><par n="initial-c"/><i>uda</i><par n="bá/l__n_m"/></e>
    <e lm="formhéadaitheoir"><par n="initial-f"/><i>ormhéadaitheo</i><par n="almó/ir__n_m"/></e>
    <e lm="craiceáil"><par n="initial-c"/><i>raiceá</i><par n="fá/il__n_f"/></e>
    <e lm="guairne"><par n="initial-g"/><i>uairne</i><par n="lé__n_f"/></e>
    <e lm="luchóg"><i>luchó</i><par n="pó/g__n_f"/></e>
    <e lm="macalla"><par n="initial-m"/><i>acalla</i><par n="ápa__n_m"/></e>
    <e lm="prochóg"><par n="initial-p"/><i>rochó</i><par n="pó/g__n_f"/></e>
    <e lm="Graonlainnis"><par n="initial-G"/><i>raonlainnis</i><par n="Tír__n_f"/></e>
    <e lm="driogaireacht"><par n="initial-d"/><i>riogaireacht</i><par n="ócht__n_f"/></e>
    <e lm="coinneáil"><par n="initial-c"/><i>oinneá</i><par n="fá/il__n_f"/></e>
    <e lm="gilidín"><par n="initial-g"/><i>ilidín</i><par n="ápa__n_m"/></e>
    <e lm="craic"><par n="initial-c"/><i>raic</i><par n="rím__n_f"/></e>
    <e lm="doiciméadú"><par n="initial-d"/><i>oiciméad</i><par n="ór/ú__n_m"/></e>
    <e lm="manglam"><par n="initial-m"/><i>angla</i><par n="Gú/m__n_m"/></e>
    <e lm="eisiatacht"><par n="initial-e"/><i>isiatacht</i><par n="ócht__n_f"/></e>
    <e lm="craoladh"><par n="initial-c"/><i>raol</i><par n="pós/adh__n_m"/></e>
    <e lm="láidriú"><i>láidri</i><par n="ídi/ú__n_m"/></e>
    <e lm="dobrón"><par n="initial-d"/><i>obró</i><par n="Dú/n__n_m"/></e>
    <e lm="féinrialtas"><par n="initial-f"/><i>éinrialta</i><par n="ú/s__n_m"/></e>
    <e lm="iontas"><par n="initial-i"/><i>onta</i><par n="gá/s__n_m"/></e>
    <e lm="fuarthan"><par n="initial-f"/><i>uartha</i><par n="Dú/n__n_m"/></e>
    <e lm="bobaireacht"><par n="initial-b"/><i>obaireacht</i><par n="ócht__n_f"/></e>
    <e lm="blaisínteacht"><par n="initial-b"/><i>laisínteacht</i><par n="ócht__n_f"/></e>
    <e lm="blaslóg"><par n="initial-b"/><i>lasló</i><par n="pó/g__n_f"/></e>
    <e lm="cumarsáid"><par n="initial-c"/><i>umarsáid</i><par n="ítim__n_f"/></e>
    <e lm="mustairt"><par n="initial-m"/><i>ustairt</i><par n="Tír__n_f"/></e>
    <e lm="orgánaí"><par n="initial-o"/><i>rgána</i><par n="n/í__n_m"/></e>
    <e lm="freagairt"><par n="initial-f"/><i>reaga</i><par n="taga/irt__n_f"/></e>
    <e lm="giolc"><par n="initial-g"/><i>iolc</i><par n="anam__n_m"/></e>
    <e lm="graidhp"><par n="initial-g"/><i>raidhp</i><par n="rím__n_f"/></e>
    <e lm="feacht"><par n="initial-f"/><i>eacht</i><par n="ab__n_m"/></e>
    <e lm="déidliacht"><par n="initial-d"/><i>éidliacht</i><par n="ócht__n_f"/></e>
    <e lm="gliomadóir"><par n="initial-g"/><i>liomadó</i><par n="almó/ir__n_m"/></e>
    <e lm="díshioc"><par n="initial-d"/><i>íshioc</i><par n="díshioc__n_m"/></e>
    <e lm="báirseoir"><par n="initial-b"/><i>áirseo</i><par n="almó/ir__n_m"/></e>
    <e lm="portráid"><par n="initial-p"/><i>ortráid</i><par n="ítim__n_f"/></e>
    <e lm="ainnir"><par n="initial-a"/><i>innir</i><par n="sín__n_f"/></e>
    <e lm="feidhmiú"><par n="initial-f"/><i>eidhmi</i><par n="ídi/ú__n_m"/></e>
    <e lm="preaseisiúint"><par n="initial-p"/><i>reaseisiú</i><par n="éasú/int__n_f"/></e>
    <e lm="pá"><par n="initial-p"/><i>á</i><par n="pá__n_m"/></e>
    <e lm="corbadh"><par n="initial-c"/><i>orb</i><par n="ob/adh__n_m"/></e>
    <e lm="gnáthchustaiméir"><par n="initial-g"/><i>náthchustaimé</i><par n="úiné/ir__n_m"/></e>
    <e lm="lúthaíocht"><i>lúthaíocht</i><par n="ócht__n_f"/></e>
    <e lm="dream"><par n="initial-d"/><i>ream</i><par n="am__n_m"/></e>
    <e lm="dúmhál"><par n="initial-d"/><i>úmhá</i><par n="ó/l__n_m"/></e>
    <e lm="crumhóg"><par n="initial-c"/><i>rumhó</i><par n="pó/g__n_f"/></e>
    <e lm="coiriúlacht"><par n="initial-c"/><i>oiriúlacht</i><par n="ócht__n_f"/></e>
    <e lm="neamhní"><i>neamhn</i><par n="n/í__n_m"/></e>
    <e lm="deardan"><par n="initial-d"/><i>earda</i><par n="dearda/n__n_f"/></e>
    <e lm="leathadh"><i>leat</i><par n="liat/hadh__n_m"/></e>
    <e lm="géarán"><par n="initial-g"/><i>éará</i><par n="to/n__n_m"/></e>
    <e lm="meántéarma"><par n="initial-m"/><i>eántéarma</i><par n="ápa__n_m"/></e>
    <e lm="céimí"><par n="initial-c"/><i>éim</i><par n="n/í__n_m"/></e>
    <e lm="máthair"><par n="initial-m"/><i>á</i><par n="má/thair__n_f"/></e>
    <e lm="púir"><par n="initial-p"/><i>úir</i><par n="rím__n_f"/></e>
    <e lm="líomhadh"><i>lío</i><par n="fao/mhadh__n_m"/></e>
    <e lm="lárlíne"><i>lárlín</i><par n="lín/e__n_f"/></e>
    <e lm="cigire"><par n="initial-c"/><i>igir</i><par n="rig/e__n_m"/></e>
    <e lm="cóiriú"><par n="initial-c"/><i>óiri</i><par n="ídi/ú__n_m"/></e>
    <e lm="puimcín"><par n="initial-p"/><i>uimcín</i><par n="ápa__n_m"/></e>
    <e lm="buachaill"><par n="initial-b"/><i>uacha</i><par n="buacha/ill__n_m"/></e>
    <e lm="peann"><par n="initial-p"/><i></i><par n="díg/eann__n_m"/></e>
    <e lm="moghsaine"><par n="initial-m"/><i>oghsaine</i><par n="lé__n_f"/></e>
    <e lm="Gotais"><par n="initial-G"/><i>otais</i><par n="Tír__n_f"/></e>
    <e lm="caime"><par n="initial-c"/><i>aime</i><par n="lé__n_f"/></e>
    <e lm="náibhíocht"><i>náibhíocht</i><par n="ócht__n_f"/></e>
    <e lm="eatramh"><par n="initial-e"/><i>atra</i><par n="da/mh__n_m"/></e>
    <e lm="aint"><par n="initial-a"/><i>int</i><par n="rím__n_f"/></e>
    <e lm="pacáiste"><par n="initial-p"/><i>acáist</i><par n="rig/e__n_m"/></e>
    <e lm="anamachas"><par n="initial-a"/><i>namacha</i><par n="ú/s__n_m"/></e>
    <e lm="núíosacht"><i>núíosacht</i><par n="ócht__n_f"/></e>
    <e lm="bearnán"><par n="initial-b"/><i>earná</i><par n="to/n__n_m"/></e>
    <e lm="Bioslamais"><par n="initial-B"/><i>ioslamais</i><par n="Tír__n_f"/></e>
    <e lm="croiméal"><par n="initial-c"/><i>roimé</i><par n="idé/al__n_m"/></e>
    <e lm="braiteoir"><par n="initial-b"/><i>raiteo</i><par n="almó/ir__n_m"/></e>
    <e lm="easurraim"><par n="initial-e"/><i>asurraim</i><par n="Tír__n_f"/></e>
    <e lm="ainm"><par n="initial-a"/><i>inm</i><par n="ainm__n_m"/></e>
    <e lm="mathúin"><par n="initial-m"/><i>athú</i><par n="mathú/in__n_m"/></e>
    <e lm="Micrinéis"><par n="initial-M"/><i>icrinéis</i><par n="Tír__n_f"/></e>
    <e lm="pasáiste"><par n="initial-p"/><i>asáist</i><par n="rig/e__n_m"/></e>
    <e lm="Gúm"><par n="initial-G"/><i>ú</i><par n="Gú/m__n_m"/></e>
    <e lm="athmhachnamh"><par n="initial-a"/><i>thmhachna</i><par n="ia/mh__n_m"/></e>
    <e lm="meaisíneoir"><par n="initial-m"/><i>eaisíneo</i><par n="almó/ir__n_m"/></e>
    <e lm="mínáirí"><par n="initial-m"/><i>ínáirí</i><par n="lé__n_f"/></e>
    <e lm="ceantúir"><par n="initial-c"/><i>eantú</i><par n="almó/ir__n_m"/></e>
    <e lm="drár"><par n="initial-d"/><i>rá</i><par n="ó/r__n_m"/></e>
    <e lm="leasrúnaí"><i>leasrúna</i><par n="n/í__n_m"/></e>
    <e lm="oighe"><par n="initial-o"/><i>ighe</i><par n="ré__n_f"/></e>
    <e lm="feadóg"><par n="initial-f"/><i>eadó</i><par n="pó/g__n_f"/></e>
    <e lm="araicis"><par n="initial-a"/><i>raicis</i><par n="Tír__n_f"/></e>
    <e lm="Conradh"><par n="initial-C"/><i>on</i><par n="con/radh__n_m"/></e>
    <e lm="lochtán"><i>lochtá</i><par n="to/n__n_m"/></e>
    <e lm="cúlchaint"><par n="initial-c"/><i>úlchaint</i><par n="rím__n_f"/></e>
    <e lm="flúirse"><par n="initial-f"/><i>lúirse</i><par n="lé__n_f"/></e>
    <e lm="micreacnamaíocht"><par n="initial-m"/><i>icreacnamaíocht</i><par n="ócht__n_f"/></e>
    <e lm="mainnitheoir"><par n="initial-m"/><i>ainnitheo</i><par n="almó/ir__n_m"/></e>
    <e lm="murlán"><par n="initial-m"/><i>urlá</i><par n="to/n__n_m"/></e>
    <e lm="gualchró"><par n="initial-g"/><i>ualchró</i><par n="rá__n_m"/></e>
    <e lm="balún"><par n="initial-b"/><i>alú</i><par n="to/n__n_m"/></e>
    <e lm="ciorclán"><par n="initial-c"/><i>iorclá</i><par n="to/n__n_m"/></e>
    <e lm="claisceadal"><par n="initial-c"/><i>laisceada</i><par n="bá/l__n_m"/></e>
    <e lm="aosáid"><par n="initial-a"/><i>osáid</i><par n="Tír__n_f"/></e>
    <e lm="fruchtós"><par n="initial-f"/><i>ruchtó</i><par n="ú/s__n_m"/></e>
    <e lm="breiseán"><par n="initial-b"/><i>reiseá</i><par n="to/n__n_m"/></e>
    <e lm="cliseadh"><par n="initial-c"/><i>lis</i><par n="síl/eadh__n_m"/></e>
    <e lm="Gaeleagras"><par n="initial-G"/><i>aeleagra</i><par n="ú/s__n_m"/></e>
    <e lm="píce"><par n="initial-p"/><i>íc</i><par n="rig/e__n_m"/></e>
    <e lm="dearbaí"><par n="initial-d"/><i>earba</i><par n="n/í__n_m"/></e>
    <e lm="lóipín"><i>lóipín</i><par n="ápa__n_m"/></e>
    <e lm="contae"><par n="initial-c"/><i>ontae</i><par n="sciar__n_m"/></e>
    <e lm="déine"><par n="initial-d"/><i>éine</i><par n="lé__n_f"/></e>
    <e lm="gearrchapall"><par n="initial-g"/><i>earrchapa</i><par n="to/ll__n_m"/></e>
    <e lm="gintlí"><par n="initial-g"/><i>intl</i><par n="n/í__n_m"/></e>
    <e lm="bailéad"><par n="initial-b"/><i>ailé</i><par n="firé/ad__n_m"/></e>
    <e lm="Fáilte"><par n="initial-F"/><i>áilte</i><par n="lé__n_f"/></e>
    <e lm="piodarlán"><par n="initial-p"/><i>iodarlá</i><par n="to/n__n_m"/></e>
    <e lm="maidneachan"><par n="initial-m"/><i>aidneacha</i><par n="Dú/n__n_m"/></e>
    <e lm="imchoimeád"><par n="initial-i"/><i>mchoimeád</i><par n="bá__n_m"/></e>
    <e lm="cnámhscéal"><par n="initial-c"/><i>námhscé</i><par n="né/al__n_m"/></e>
    <e lm="páirc"><par n="initial-p"/><i>áirc</i><par n="rím__n_f"/></e>
    <e lm="gealtartar"><par n="initial-g"/><i>ealtarta</i><par n="ú/r__n_m"/></e>
    <e lm="feircín"><par n="initial-f"/><i>eircín</i><par n="ápa__n_m"/></e>
    <e lm="glam"><par n="initial-g"/><i>la</i><par n="ma/m__n_f"/></e>
    <e lm="Bruach"><par n="initial-B"/><i>rua</i><par n="cia/ch__n_m"/></e>
    <e lm="driogadh"><par n="initial-d"/><i>riog</i><par n="ob/adh__n_m"/></e>
    <e lm="béaldath"><par n="initial-b"/><i>éaldath</i><par n="am__n_m"/></e>
    <e lm="gáinneáil"><par n="initial-g"/><i>áinneá</i><par n="fá/il__n_f"/></e>
    <e lm="dalldramán"><par n="initial-d"/><i>alldramá</i><par n="to/n__n_m"/></e>
    <e lm="ciontóir"><par n="initial-c"/><i>iontó</i><par n="almó/ir__n_m"/></e>
    <e lm="créamatóiriam"><par n="initial-c"/><i>réamatóiriam</i><par n="cniog__n_m"/></e>
    <e lm="muiríneach"><par n="initial-m"/><i>uirín</i><par n="rís/each__n_f"/></e>
    <e lm="beadaí"><par n="initial-b"/><i>eada</i><par n="n/í__n_m"/></e>
    <e lm="eaglaiseach"><par n="initial-e"/><i>aglais</i><par n="ib/each__n_m"/></e>
    <e lm="broit"><par n="initial-b"/><i>roit</i><par n="Tír__n_f"/></e>
    <e lm="cantún"><par n="initial-c"/><i>antú</i><par n="to/n__n_m"/></e>
    <e lm="ciniceas"><par n="initial-c"/><i>inic</i><par n="imr/eas__n_m"/></e>
    <e lm="fáilteoir"><par n="initial-f"/><i>áilteo</i><par n="almó/ir__n_m"/></e>
    <e lm="cónaiféar"><par n="initial-c"/><i>ónaifé</i><par n="bé/ar__n_m"/></e>
    <e lm="fotháirge"><par n="initial-f"/><i>otháirg</i><par n="rig/e__n_m"/></e>
    <e lm="meilit"><par n="initial-m"/><i>eilit</i><par n="ítim__n_f"/></e>
    <e lm="fón"><par n="initial-f"/><i>ó</i><par n="to/n__n_m"/></e>
    <e lm="braonaíl"><par n="initial-b"/><i>raonaí</i><par n="tutaí/l__n_f"/></e>
    <e lm="aisiompú"><par n="initial-a"/><i>isiomp</i><par n="ór/ú__n_m"/></e>
    <e lm="broid"><par n="initial-b"/><i>roid</i><par n="rím__n_f"/></e>
    <e lm="fiús"><par n="initial-f"/><i>iú</i><par n="sá/s__n_m"/></e>
    <e lm="nósmhaireacht"><i>nósmhaireacht</i><par n="eang__n_f"/></e>
    <e lm="measc"><par n="initial-m"/><i>easc</i><par n="rú__n_m"/></e>
    <e lm="bréantas"><par n="initial-b"/><i>réanta</i><par n="ú/s__n_m"/></e>
    <e lm="broic"><par n="initial-b"/><i>roic</i><par n="Inse__n_f"/></e>
    <e lm="Bratasláiv"><par n="initial-B"/><i>ratasláiv</i><par n="Tír__n_f"/></e>
    <e lm="broim"><par n="initial-b"/><i>ro</i><par n="bro/im__n_m"/></e>
    <e lm="brugh"><par n="initial-b"/><i>rugh</i><par n="dol__n_m"/></e>
    <e lm="deabhóid"><par n="initial-d"/><i>eabhóid</i><par n="ítim__n_f"/></e>
    <e lm="fleá"><par n="initial-f"/><i>leá</i><par n="má__n_f"/></e>
    <e lm="cúirteoir"><par n="initial-c"/><i>úirteo</i><par n="almó/ir__n_m"/></e>
    <e lm="forghabhálaí"><par n="initial-f"/><i>orghabhála</i><par n="n/í__n_m"/></e>
    <e lm="diúracadh"><par n="initial-d"/><i>iúrac</i><par n="ob/adh__n_m"/></e>
    <e lm="meiteamorfóis"><par n="initial-m"/><i>eiteamorfóis</i><par n="Tír__n_f"/></e>
    <e lm="babún"><par n="initial-b"/><i>abú</i><par n="to/n__n_m"/></e>
    <e lm="monarcha"><par n="initial-m"/><i>onarcha</i><par n="garma__n_f"/></e>
    <e lm="canónú"><par n="initial-c"/><i>anón</i><par n="ór/ú__n_m"/></e>
    <e lm="geoifisic"><par n="initial-g"/><i>eoifisic</i><par n="Tír__n_f"/></e>
    <e lm="dleacht"><par n="initial-d"/><i>leacht</i><par n="mám__n_f"/></e>
    <e lm="contrárthacht"><par n="initial-c"/><i>ontrárthacht</i><par n="ócht__n_f"/></e>
    <e lm="bíomal"><par n="initial-b"/><i>íoma</i><par n="bá/l__n_m"/></e>
    <e lm="híleantóir"><i>híleantó</i><par n="almó/ir__n_m"/></e>
    <e lm="brath"><par n="initial-b"/><i>ra</i><par n="bra/th__n_m"/></e>
    <e lm="athbhreithniúchas"><par n="initial-a"/><i>thbhreithniúcha</i><par n="ú/s__n_m"/></e>
    <e lm="Imbolc"><i>Imbolc</i><par n="rú__n_m"/></e>
    <e lm="cuilteáil"><par n="initial-c"/><i>uilteá</i><par n="fá/il__n_f"/></e>
    <e lm="drogall"><par n="initial-d"/><i>roga</i><par n="Po/ll__n_m"/></e>
    <e lm="leasdeartháir"><i>leasdearthá</i><par n="dearthá/ir__n_m"/></e>
    <e lm="créamadh"><par n="initial-c"/><i>réam</i><par n="ob/adh__n_m"/></e>
    <e lm="cairdiúlacht"><par n="initial-c"/><i>airdiúlacht</i><par n="ócht__n_f"/></e>
    <e lm="eicsigéis"><par n="initial-e"/><i>icsigéis</i><par n="Tír__n_f"/></e>
    <e lm="caoga"><par n="initial-c"/><i>aoga</i><par n="ochtó__n_m"/></e>
    <e lm="déscéalaíocht"><par n="initial-d"/><i>éscéalaíocht</i><par n="ócht__n_f"/></e>
    <e lm="máireoigín"><par n="initial-m"/><i>áireoigín</i><par n="ápa__n_m"/></e>
    <e lm="cumhartheiripe"><par n="initial-c"/><i>umhartheiripe</i><par n="lé__n_f"/></e>
    <e lm="dílseachán"><par n="initial-d"/><i>ílseachá</i><par n="Dú/n__n_m"/></e>
    <e lm="breogán"><par n="initial-b"/><i>reogá</i><par n="to/n__n_m"/></e>
    <e lm="clúidín"><par n="initial-c"/><i>lúidín</i><par n="ápa__n_m"/></e>
    <e lm="geidín"><par n="initial-g"/><i>eidín</i><par n="ápa__n_m"/></e>
    <e lm="gnáth"><par n="initial-g"/><i>ná</i><par n="gná/th__n_m"/></e>
    <e lm="póilíneacht"><par n="initial-p"/><i>óilíneacht</i><par n="ócht__n_f"/></e>
    <e lm="mórchumhacht"><par n="initial-m"/><i>órchumhacht</i><par n="eang__n_f"/></e>
    <e lm="cuideachta"><par n="initial-c"/><i>uideachta</i><par n="ola__n_f"/></e>
    <e lm="comhairliúchán"><par n="initial-c"/><i>omhairliúchá</i><par n="to/n__n_m"/></e>
    <e lm="portús"><par n="initial-p"/><i>ortú</i><par n="gá/s__n_m"/></e>
    <e lm="lúbadh"><i>lúb</i><par n="ob/adh__n_m"/></e>
    <e lm="comhordú"><par n="initial-c"/><i>omhord</i><par n="ór/ú__n_m"/></e>
    <e lm="mahagaine"><par n="initial-m"/><i>ahagaine</i><par n="rú__n_m"/></e>
    <e lm="anord"><par n="initial-a"/><i>no</i><par n="O/rd__n_m"/></e>
    <e lm="banbharún"><par n="initial-b"/><i>anbharú</i><par n="to/n__n_m"/></e>
    <e lm="máistirliosta"><par n="initial-m"/><i>áistirliosta</i><par n="ápa__n_m"/></e>
    <e lm="gairéad"><par n="initial-g"/><i>airé</i><par n="firé/ad__n_m"/></e>
    <e lm="altranas"><par n="initial-a"/><i>ltrana</i><par n="ú/s__n_m"/></e>
    <e lm="ragairne"><i>ragairne</i><par n="rú__n_m"/></e>
    <e lm="ceanncheathrú"><par n="initial-c"/><i>eanncheathrú</i><par n="garma__n_f"/></e>
    <e lm="buicéad"><par n="initial-b"/><i>uicé</i><par n="firé/ad__n_m"/></e>
    <e lm="próiseáil"><par n="initial-p"/><i>róiseá</i><par n="fá/il__n_f"/></e>
    <e lm="creachán"><par n="initial-c"/><i>reachá</i><par n="to/n__n_m"/></e>
    <e lm="Baiscíris"><par n="initial-B"/><i>aiscíris</i><par n="Tír__n_f"/></e>
    <e lm="cumaí"><par n="initial-c"/><i>umaí</i><par n="uaire__n_f"/></e>
    <e lm="Dlí"><par n="initial-D"/><i>lí</i><par n="sí__n_m"/></e>
    <e lm="dragún"><par n="initial-d"/><i>ragú</i><par n="to/n__n_m"/></e>
    <e lm="coiréalach"><par n="initial-c"/><i>oiréala</i><par n="cia/ch__n_m"/></e>
    <e lm="ailléirgin"><par n="initial-a"/><i>illéirgin</i><par n="ítim__n_f"/></e>
    <e lm="crannóg"><par n="initial-c"/><i>rannó</i><par n="pó/g__n_f"/></e>
    <e lm="Alascach"><i>Alasca</i><par n="dú/ch__n_m"/></e>
    <e lm="páirteagal"><par n="initial-p"/><i>áirteaga</i><par n="bá/l__n_m"/></e>
    <e lm="nóibhíseacht"><i>nóibhíseacht</i><par n="eang__n_f"/></e>
    <e lm="Airméinis"><i>Airméinis</i><par n="Tír__n_f"/></e>
    <e lm="láimhíneach"><i>láimhín</i><par n="ib/each__n_m"/></e>
    <e lm="mionta"><par n="initial-m"/><i>ionta</i><par n="ápa__n_m"/></e>
    <e lm="príosúnacht"><par n="initial-p"/><i>ríosúnacht</i><par n="ócht__n_f"/></e>
    <e lm="pollóg"><par n="initial-p"/><i>olló</i><par n="pó/g__n_f"/></e>
    <e lm="dlí-eolaíocht"><par n="initial-d"/><i>lí-eolaíocht</i><par n="ócht__n_f"/></e>
    <e lm="meilleog"><par n="initial-m"/><i>eilleo</i><par n="pó/g__n_f"/></e>
    <e lm="lánléargas"><i>lánléarga</i><par n="ú/s__n_m"/></e>
    <e lm="brionnú"><par n="initial-b"/><i>rionn</i><par n="ór/ú__n_m"/></e>
    <e lm="pastae"><par n="initial-p"/><i>astae</i><par n="sciar__n_m"/></e>
    <e lm="deaslámh"><par n="initial-d"/><i>easlá</i><par n="lá/mh__n_f"/></e>
    <e lm="fo-bhaile"><par n="initial-f"/><i>o-bhail</i><par n="míl/e__n_m"/></e>
    <e lm="dobharchú"><par n="initial-d"/><i>obharchú</i><par n="pá__n_m"/></e>
    <e lm="Ibeirneach"><i>Ibeirn</i><par n="ib/each__n_m"/></e>
    <e lm="poibleog"><par n="initial-p"/><i>oibleo</i><par n="pó/g__n_f"/></e>
    <e lm="piongain"><par n="initial-p"/><i>iongain</i><par n="ítim__n_f"/></e>
    <e lm="oibreán"><par n="initial-o"/><i>ibreá</i><par n="to/n__n_m"/></e>
    <e lm="báiní"><par n="initial-b"/><i>áiní</i><par n="lé__n_f"/></e>
    <e lm="Longfort"><i>Longfo</i><par n="Po/rt__n_m"/></e>
    <e lm="míoleolaí"><par n="initial-m"/><i>íoleola</i><par n="n/í__n_m"/></e>
    <e lm="díchur"><par n="initial-d"/><i>íchu</i><par n="ú/r__n_m"/></e>
    <e lm="diagnóis"><par n="initial-d"/><i>iagnóis</i><par n="ítim__n_f"/></e>
    <e lm="eite"><par n="initial-e"/><i>it</i><par n="air/e__n_f"/></e>
    <e lm="cuircín"><par n="initial-c"/><i>uircín</i><par n="ápa__n_m"/></e>
    <e lm="optaic"><par n="initial-o"/><i>ptaic</i><par n="Tír__n_f"/></e>
    <e lm="cluas"><par n="initial-c"/><i>lua</i><par n="co/s__n_f"/></e>
    <e lm="díblíocht"><par n="initial-d"/><i>íblíocht</i><par n="ócht__n_f"/></e>
    <e lm="bóín"><par n="initial-b"/><i>óín</i><par n="ola__n_f"/></e>
    <e lm="meánlód"><par n="initial-m"/><i>eánló</i><par n="ú/d__n_m"/></e>
    <e lm="bású"><par n="initial-b"/><i>ás</i><par n="ur/ú__n_m"/></e>
    <e lm="Pairtiach"><par n="initial-P"/><i>airtia</i><par n="dú/ch__n_m"/></e>
    <e lm="leacht"><i>leacht</i><par n="am__n_m"/></e>
    <e lm="comhscór"><par n="initial-c"/><i>omhscó</i><par n="ó/r__n_m"/></e>
    <e lm="aosánach"><par n="initial-a"/><i>osána</i><par n="dú/ch__n_m"/></e>
    <e lm="meánaicme"><par n="initial-m"/><i>eánaicm</i><par n="air/e__n_f"/></e>
    <e lm="físealaín"><par n="initial-f"/><i>ísealaí</i><par n="ealaí/n__n_f"/></e>
    <e lm="coinicéar"><par n="initial-c"/><i>oinicé</i><par n="bé/ar__n_m"/></e>
    <e lm="lota"><i>lota</i><par n="ápa__n_m"/></e>
    <e lm="galfaire"><par n="initial-g"/><i>alfair</i><par n="rig/e__n_m"/></e>
    <e lm="aineolas"><par n="initial-a"/><i>ineola</i><par n="ú/s__n_m"/></e>
    <e lm="eachtraíocht"><par n="initial-e"/><i>achtraíocht</i><par n="ócht__n_f"/></e>
    <e lm="déantóireacht"><par n="initial-d"/><i>éantóireacht</i><par n="ócht__n_f"/></e>
    <e lm="daoirseach"><par n="initial-d"/><i>aoirs</i><par n="daoirs/each__n_m"/></e>
    <e lm="gairmoideachas"><par n="initial-g"/><i>airmoideacha</i><par n="ú/s__n_m"/></e>
    <e lm="neon"><i>neo</i><par n="Dú/n__n_m"/></e>
    <e lm="Luimníoch"><i>Luimní</i><par n="Craí/och__n_m"/></e>
    <e lm="faiche"><par n="initial-f"/><i>aich</i><par n="air/e__n_f"/></e>
    <e lm="drochghníomh"><par n="initial-d"/><i>rochghní</i><par n="Claí/omh__n_m"/></e>
    <e lm="éitir"><par n="initial-é"/><i>itir</i><par n="Tír__n_f"/></e>
    <e lm="comaitéir"><par n="initial-c"/><i>omaité</i><par n="úiné/ir__n_m"/></e>
    <e lm="feádóireacht"><par n="initial-f"/><i>eádóireacht</i><par n="ócht__n_f"/></e>
    <e lm="maothán"><par n="initial-m"/><i>aothá</i><par n="to/n__n_m"/></e>
    <e lm="comhchiste"><par n="initial-c"/><i>omhchist</i><par n="rig/e__n_m"/></e>
    <e lm="forscáth"><par n="initial-f"/><i>orscáth</i><par n="am__n_m"/></e>
    <e lm="aithne"><par n="initial-a"/><i>ith</i><par n="aith/ne__n_f"/></e>
    <e lm="mámh"><par n="initial-m"/><i>á</i><par n="má/mh__n_m"/></e>
    <e lm="cuannacht"><par n="initial-c"/><i>uannacht</i><par n="ócht__n_f"/></e>
    <e lm="claífort"><par n="initial-c"/><i>laífo</i><par n="go/rt__n_m"/></e>
    <e lm="Amstardam"><i>Amstardam</i><par n="rú__n_m"/></e>
    <e lm="boilsc"><par n="initial-b"/><i>oilsc</i><par n="rím__n_f"/></e>
    <e lm="piobar"><par n="initial-p"/><i>ioba</i><par n="ú/r__n_m"/></e>
    <e lm="patról"><par n="initial-p"/><i>atró</i><par n="bá/l__n_m"/></e>
    <e lm="nualitríocht"><i>nualitríocht</i><par n="ócht__n_f"/></e>
    <e lm="faíreach"><par n="initial-f"/><i>aír</i><par n="rís/each__n_f"/></e>
    <e lm="leithscaradh"><i>leithscar</i><par n="ob/adh__n_m"/></e>
    <e lm="ceirmeacht"><par n="initial-c"/><i>eirmeacht</i><par n="ócht__n_f"/></e>
    <e lm="caonach"><par n="initial-c"/><i>aona</i><par n="cia/ch__n_m"/></e>
    <e lm="caithne"><par n="initial-c"/><i>aithn</i><par n="air/e__n_f"/></e>
    <e lm="bréinleach"><par n="initial-b"/><i>réinl</i><par n="eit/each__n_m"/></e>
    <e lm="creagán"><par n="initial-c"/><i>reagá</i><par n="to/n__n_m"/></e>
    <e lm="agáit"><par n="initial-a"/><i>gáit</i><par n="ítim__n_f"/></e>
    <e lm="pléiseam"><par n="initial-p"/><i>léiseam</i><par n="rú__n_m"/></e>
    <e lm="cruóg"><par n="initial-c"/><i>ruó</i><par n="cruó/g__n_f"/></e>
    <e lm="Claíomh"><par n="initial-C"/><i>laí</i><par n="Claí/omh__n_m"/></e>
    <e lm="maonáis"><par n="initial-m"/><i>aonáis</i><par n="Tír__n_f"/></e>
    <e lm="íle"><par n="initial-í"/><i>le</i><par n="íle__n_f"/></e>
    <e lm="leatrom"><i>leatro</i><par n="Gú/m__n_m"/></e>
    <e lm="caoithiúlacht"><par n="initial-c"/><i>aoithiúlacht</i><par n="ócht__n_f"/></e>
    <e lm="pocaide"><par n="initial-p"/><i>ocaid</i><par n="rig/e__n_m"/></e>
    <e lm="dúnfort"><par n="initial-d"/><i>únfo</i><par n="go/rt__n_m"/></e>
    <e lm="piocúlacht"><par n="initial-p"/><i>iocúlacht</i><par n="ócht__n_f"/></e>
    <e lm="ceathrachadú"><par n="initial-c"/><i>eathrachad</i><par n="ur/ú__n_m"/></e>
    <e lm="crúbóg"><par n="initial-c"/><i>rúbó</i><par n="pó/g__n_f"/></e>
    <e lm="milleadh"><par n="initial-m"/><i>ill</i><par n="síl/eadh__n_m"/></e>
    <e lm="gabhlóg"><par n="initial-g"/><i>abhló</i><par n="pó/g__n_f"/></e>
    <e lm="ginidín"><par n="initial-g"/><i>inidín</i><par n="ápa__n_m"/></e>
    <e lm="noitmig"><i>noitmig</i><par n="ítim__n_f"/></e>
    <e lm="fleascán"><par n="initial-f"/><i>leascá</i><par n="to/n__n_m"/></e>
    <e lm="íol"><par n="initial-í"/><i></i><par n="í/ol__n_m"/></e>
    <e lm="railí"><i>rail</i><par n="n/í__n_m"/></e>
    <e lm="búcla"><par n="initial-b"/><i>úcla</i><par n="ápa__n_m"/></e>
    <e lm="prásáil"><par n="initial-p"/><i>rásá</i><par n="fá/il__n_f"/></e>
    <e lm="athoscailt"><par n="initial-a"/><i>thoscailt</i><par n="ítim__n_f"/></e>
    <e lm="cuirtín"><par n="initial-c"/><i>uirtín</i><par n="ápa__n_m"/></e>
    <e lm="ainbheart"><par n="initial-a"/><i>inbh</i><par n="c/eart__n_m"/></e>
    <e lm="eagraíocht"><par n="initial-e"/><i>agraíocht</i><par n="eang__n_f"/></e>
    <e lm="bunúdar"><par n="initial-b"/><i>unúda</i><par n="ó/r__n_m"/></e>
    <e lm="loirgneán"><i>loirgneá</i><par n="to/n__n_m"/></e>
    <e lm="dílsiú"><par n="initial-d"/><i>ílsi</i><par n="ídi/ú__n_m"/></e>
    <e lm="cúisíocht"><par n="initial-c"/><i>úisíocht</i><par n="ócht__n_f"/></e>
    <e lm="Gall-Ghael"><par n="initial-G"/><i>all-Ghae</i><par n="bá/l__n_m"/></e>
    <e lm="greagán"><par n="initial-g"/><i>reagá</i><par n="Dú/n__n_m"/></e>
    <e lm="díoscarnach"><par n="initial-d"/><i>íoscarna</i><par n="bolga/ch__n_f"/></e>
    <e lm="Amhrán"><i>Amhrá</i><par n="Dú/n__n_m"/></e>
    <e lm="maicín"><par n="initial-m"/><i>aicín</i><par n="ápa__n_m"/></e>
    <e lm="finnéacht"><par n="initial-f"/><i>innéacht</i><par n="ócht__n_f"/></e>
    <e lm="buanaí"><par n="initial-b"/><i>uana</i><par n="n/í__n_m"/></e>
    <e lm="falsú"><par n="initial-f"/><i>als</i><par n="ór/ú__n_m"/></e>
    <e lm="miontuairisc"><par n="initial-m"/><i>iontuairisc</i><par n="ítim__n_f"/></e>
    <e lm="Danóib"><par n="initial-D"/><i>anóib</i><par n="Tír__n_f"/></e>
    <e lm="bocaire"><par n="initial-b"/><i>ocair</i><par n="rig/e__n_m"/></e>
    <e lm="foisceacht"><par n="initial-f"/><i>oisceacht</i><par n="ócht__n_f"/></e>
    <e lm="fómhas"><par n="initial-f"/><i>ómha</i><par n="ú/s__n_m"/></e>
    <e lm="fómhar"><par n="initial-f"/><i>ómha</i><par n="ó/r__n_m"/></e>
    <e lm="buanghrá"><par n="initial-b"/><i>uanghrá</i><par n="rú__n_m"/></e>
    <e lm="asal"><par n="initial-a"/><i>sa</i><par n="bá/l__n_m"/></e>
    <e lm="pótaireacht"><par n="initial-p"/><i>ótaireacht</i><par n="ócht__n_f"/></e>
    <e lm="éidreoraí"><par n="initial-é"/><i>idreoraí</i><par n="lé__n_f"/></e>
    <e lm="bórás"><par n="initial-b"/><i>órá</i><par n="ú/s__n_m"/></e>
    <e lm="fógairt"><par n="initial-f"/><i>óga</i><par n="aga/irt__n_f"/></e>
    <e lm="leitheadú"><i>leithead</i><par n="ór/ú__n_m"/></e>
    <e lm="ramallae"><i>ramallae</i><par n="rú__n_m"/></e>
    <e lm="fíocas"><par n="initial-f"/><i>íoca</i><par n="ú/s__n_m"/></e>
    <e lm="láimhdeachas"><i>láimhdeacha</i><par n="ú/s__n_m"/></e>
    <e lm="mílechosach"><par n="initial-m"/><i>ílechosa</i><par n="dú/ch__n_m"/></e>
    <e lm="neamh-mheabhair"><i>neamh-mheabh</i><par n="cos/air__n_f"/></e>
    <e lm="mionra"><par n="initial-m"/><i>ionra</i><par n="rú__n_m"/></e>
    <e lm="fuaidireacht"><par n="initial-f"/><i>uaidireacht</i><par n="ócht__n_f"/></e>
    <e lm="bandiúc"><par n="initial-b"/><i>andiú</i><par n="sa/c__n_m"/></e>
    <e lm="gafann"><par n="initial-g"/><i>afa</i><par n="adha/nn__n_f"/></e>
    <e lm="léitheoir"><i>léitheo</i><par n="almó/ir__n_m"/></e>
    <e lm="cáineadh"><par n="initial-c"/><i>áin</i><par n="síl/eadh__n_m"/></e>
    <e lm="Comhlathas"><par n="initial-C"/><i>omhlatha</i><par n="ú/s__n_m"/></e>
    <e lm="cliathrás"><par n="initial-c"/><i>liathrás</i><par n="ab__n_m"/></e>
    <e lm="freascó"><par n="initial-f"/><i>reascó</i><par n="pá__n_m"/></e>
    <e lm="coirnín"><par n="initial-c"/><i>oirnín</i><par n="ápa__n_m"/></e>
    <e lm="glasán"><par n="initial-g"/><i>lasá</i><par n="to/n__n_m"/></e>
    <e lm="aintéine"><par n="initial-a"/><i>intéin</i><par n="air/e__n_f"/></e>
    <e lm="postúlacht"><par n="initial-p"/><i>ostúlacht</i><par n="ócht__n_f"/></e>
    <e lm="oileánachas"><par n="initial-o"/><i>ileánacha</i><par n="ú/s__n_m"/></e>
    <e lm="iriseoir"><par n="initial-i"/><i>riseo</i><par n="almó/ir__n_m"/></e>
    <e lm="géimneach"><par n="initial-g"/><i>éimn</i><par n="rís/each__n_f"/></e>
    <e lm="duibheagán"><par n="initial-d"/><i>uibheagá</i><par n="to/n__n_m"/></e>
    <e lm="loc"><i>lo</i><par n="sa/c__n_m"/></e>
    <e lm="bréitse"><par n="initial-b"/><i>réits</i><par n="rig/e__n_m"/></e>
    <e lm="athair"><par n="initial-a"/><i>th</i><par n="cos/air__n_f"/></e>
    <e lm="athair"><par n="initial-a"/><i></i><par n="a/thir__n_m"/></e>
    <e lm="imreog"><par n="initial-i"/><i>mreo</i><par n="pó/g__n_f"/></e>
    <e lm="cath"><par n="initial-c"/><i>ath</i><par n="am__n_m"/></e>
    <e lm="lon"><i>lo</i><par n="ró/n__n_m"/></e>
    <e lm="Cistéirseach"><par n="initial-C"/><i>istéirs</i><par n="ib/each__n_m"/></e>
    <e lm="athfhorbairt"><par n="initial-a"/><i>thfhorba</i><par n="taga/irt__n_f"/></e>
    <e lm="lot"><i>lo</i><par n="ca/t__n_m"/></e>
    <e lm="racálach"><i>racála</i><par n="bolga/ch__n_f"/></e>
    <e lm="lámhléim"><i>lámhléim</i><par n="rím__n_f"/></e>
    <e lm="deifriú"><par n="initial-d"/><i>eifri</i><par n="ídi/ú__n_m"/></e>
    <e lm="infheistíocht"><par n="initial-i"/><i>nfheistíocht</i><par n="eang__n_f"/></e>
    <e lm="éanadán"><par n="initial-é"/><i>anadá</i><par n="to/n__n_m"/></e>
    <e lm="piasún"><par n="initial-p"/><i>iasú</i><par n="to/n__n_m"/></e>
    <e lm="giúmar"><par n="initial-g"/><i>iúma</i><par n="ú/r__n_m"/></e>
    <e lm="imirceach"><par n="initial-i"/><i>mirc</i><par n="ib/each__n_m"/></e>
    <e lm="piorróg"><par n="initial-p"/><i>iorró</i><par n="pó/g__n_f"/></e>
    <e lm="buncheart"><par n="initial-b"/><i>unch</i><par n="c/eart__n_m"/></e>
    <e lm="cómhalartacht"><par n="initial-c"/><i>ómhalartacht</i><par n="ócht__n_f"/></e>
    <e lm="bainistreás"><par n="initial-b"/><i>ainistreás</i><par n="eang__n_f"/></e>
    <e lm="aschomhad"><par n="initial-a"/><i>schomha</i><par n="ú/d__n_m"/></e>
    <e lm="meititéis"><par n="initial-m"/><i>eititéis</i><par n="Tír__n_f"/></e>
    <e lm="lámh-mhaisiú"><i>lámh-mhaisi</i><par n="ídi/ú__n_m"/></e>
    <e lm="comhionannas"><par n="initial-c"/><i>omhionanna</i><par n="ú/s__n_m"/></e>
    <e lm="aiteas"><par n="initial-a"/><i>it</i><par n="imr/eas__n_m"/></e>
    <e lm="cluaisín"><par n="initial-c"/><i>luaisín</i><par n="ápa__n_m"/></e>
    <e lm="deileadóir"><par n="initial-d"/><i>eileadó</i><par n="almó/ir__n_m"/></e>
    <e lm="croílár"><par n="initial-c"/><i>roílá</i><par n="ú/r__n_m"/></e>
    <e lm="nua-aoisí"><i>nua-aois</i><par n="n/í__n_m"/></e>
    <e lm="blaosc"><par n="initial-b"/><i>lao</i><par n="blao/sc__n_f"/></e>
    <e lm="coimeádaí"><par n="initial-c"/><i>oimeáda</i><par n="n/í__n_m"/></e>
    <e lm="ceinteagrád"><par n="initial-c"/><i>einteagrá</i><par n="do/d__n_m"/></e>
    <e lm="féithleann"><par n="initial-f"/><i>éithl</i><par n="gr/eann__n_m"/></e>
    <e lm="pragmatachas"><par n="initial-p"/><i>ragmatacha</i><par n="ú/s__n_m"/></e>
    <e lm="léan"><i>lé</i><par n="lé/an__n_m"/></e>
    <e lm="forchéimniú"><par n="initial-f"/><i>orchéimni</i><par n="ídi/ú__n_m"/></e>
    <e lm="cillín"><par n="initial-c"/><i>illín</i><par n="ápa__n_m"/></e>
    <e lm="cailleach"><par n="initial-c"/><i>aill</i><par n="cis/each__n_f"/></e>
    <e lm="oirchill"><par n="initial-o"/><i>irchill</i><par n="Tír__n_f"/></e>
    <e lm="pioc"><par n="initial-p"/><i>ioc</i><par n="rú__n_m"/></e>
    <e lm="ceartchreideamh"><par n="initial-c"/><i>eartchreid</i><par n="tinr/eamh__n_m"/></e>
    <e lm="bláth"><par n="initial-b"/><i>láth</i><par n="am__n_m"/></e>
    <e lm="feirbín"><par n="initial-f"/><i>eirbín</i><par n="ápa__n_m"/></e>
    <e lm="bonsaire"><par n="initial-b"/><i>onsair</i><par n="rig/e__n_m"/></e>
    <e lm="milseogra"><par n="initial-m"/><i>ilseogra</i><par n="rú__n_m"/></e>
    <e lm="iardhearcadh"><par n="initial-i"/><i>ardhearca</i><par n="Coga/dh__n_m"/></e>
    <e lm="lánscáil"><i>lánscáil</i><par n="rím__n_f"/></e>
    <e lm="anfais"><par n="initial-a"/><i>nfais</i><par n="Tír__n_f"/></e>
    <e lm="bloghadh"><par n="initial-b"/><i>logh</i><par n="las/adh__n_m"/></e>
    <e lm="Príomh-Aire"><par n="initial-P"/><i>ríomh-Air</i><par n="rig/e__n_m"/></e>
    <e lm="Macadóinis"><par n="initial-M"/><i>acadóinis</i><par n="Tír__n_f"/></e>
    <e lm="ceirtlín"><par n="initial-c"/><i>eirtlín</i><par n="ápa__n_m"/></e>
    <e lm="líonpheil"><i>líonpheil</i><par n="rím__n_f"/></e>
    <e lm="bundún"><par n="initial-b"/><i>undú</i><par n="to/n__n_m"/></e>
    <e lm="móideim"><par n="initial-m"/><i>óideim</i><par n="ápa__n_m"/></e>
    <e lm="ainmní"><par n="initial-a"/><i>inmn</i><par n="n/í__n_m"/></e>
    <e lm="inmholtacht"><par n="initial-i"/><i>nmholtacht</i><par n="ócht__n_f"/></e>
    <e lm="onórú"><par n="initial-o"/><i>nór</i><par n="ór/ú__n_m"/></e>
    <e lm="maisiúchán"><par n="initial-m"/><i>aisiúchá</i><par n="to/n__n_m"/></e>
    <e lm="dlaíóg"><par n="initial-d"/><i>laíó</i><par n="pó/g__n_f"/></e>
    <e lm="éifeacht"><par n="initial-é"/><i>ifeacht</i><par n="eang__n_f"/></e>
    <e lm="nádúrthacht"><i>nádúrthacht</i><par n="ócht__n_f"/></e>
    <e lm="ceansacht"><par n="initial-c"/><i>eansacht</i><par n="ócht__n_f"/></e>
    <e lm="marcra"><par n="initial-m"/><i>arcra</i><par n="ápa__n_m"/></e>
    <e lm="criticeoir"><par n="initial-c"/><i>riticeo</i><par n="almó/ir__n_m"/></e>
    <e lm="dailc"><par n="initial-d"/><i>ailc</i><par n="rím__n_f"/></e>
    <e lm="ceangaltán"><par n="initial-c"/><i>eangaltá</i><par n="to/n__n_m"/></e>
    <e lm="dlíthiúlacht"><par n="initial-d"/><i>líthiúlacht</i><par n="ócht__n_f"/></e>
    <e lm="caoinchead"><par n="initial-c"/><i>aoinchead</i><par n="dul__n_m"/></e>
    <e lm="iníon"><par n="initial-i"/><i>ní</i><par n="iní/on__n_f"/></e>
    <e lm="gríosú"><par n="initial-g"/><i>ríos</i><par n="ór/ú__n_m"/></e>
    <e lm="muirmhíle"><par n="initial-m"/><i>uirmhíl</i><par n="míl/e__n_m"/></e>
    <e lm="glagaire"><par n="initial-g"/><i>lagair</i><par n="rig/e__n_m"/></e>
    <e lm="agnóisí"><par n="initial-a"/><i>gnóis</i><par n="n/í__n_m"/></e>
    <e lm="iomramh"><par n="initial-i"/><i>omra</i><par n="ia/mh__n_m"/></e>
    <e lm="íoschóipeáil"><par n="initial-í"/><i>oschóipeá</i><par n="fá/il__n_f"/></e>
    <e lm="cnámhóg"><par n="initial-c"/><i>námhó</i><par n="pó/g__n_f"/></e>
    <e lm="pléata"><par n="initial-p"/><i>léata</i><par n="ápa__n_m"/></e>
    <e lm="iníor"><par n="initial-i"/><i>ní</i><par n="iní/or__n_m"/></e>
    <e lm="ailbheolas"><par n="initial-a"/><i>ilbheola</i><par n="gá/s__n_m"/></e>
    <e lm="prislíneacht"><par n="initial-p"/><i>rislíneacht</i><par n="ócht__n_f"/></e>
    <e lm="giolcóg"><par n="initial-g"/><i>iolcó</i><par n="pó/g__n_f"/></e>
    <e lm="piolón"><par n="initial-p"/><i>ioló</i><par n="to/n__n_m"/></e>
    <e lm="aiceann"><par n="initial-a"/><i>ic</i><par n="díg/eann__n_m"/></e>
    <e lm="Páras"><par n="initial-P"/><i>áras</i><par n="rú__n_m"/></e>
    <e lm="aerthóir"><par n="initial-a"/><i>erthó</i><par n="almó/ir__n_m"/></e>
    <e lm="coiste"><par n="initial-c"/><i>oist</i><par n="rig/e__n_m"/></e>
    <e lm="Navachóis"><i>Navachóis</i><par n="Tír__n_f"/></e>
    <e lm="clampar"><par n="initial-c"/><i>lampa</i><par n="ú/r__n_m"/></e>
    <e lm="ainteagmháil"><par n="initial-a"/><i>inteagmhá</i><par n="fá/il__n_f"/></e>
    <e lm="grádán"><par n="initial-g"/><i>rádá</i><par n="to/n__n_m"/></e>
    <e lm="crisilid"><par n="initial-c"/><i>risilid</i><par n="ítim__n_f"/></e>
    <e lm="coireach"><par n="initial-c"/><i>oir</i><par n="ib/each__n_m"/></e>
    <e lm="dranngháire"><par n="initial-d"/><i>ranngháir</i><par n="rig/e__n_m"/></e>
    <e lm="puinsiún"><par n="initial-p"/><i>uinsiú</i><par n="to/n__n_m"/></e>
    <e lm="príomhshamhaltas"><par n="initial-p"/><i>ríomhshamhalta</i><par n="gá/s__n_m"/></e>
    <e lm="ballraíocht"><par n="initial-b"/><i>allraíocht</i><par n="ócht__n_f"/></e>
    <e lm="iolrach"><par n="initial-i"/><i>olra</i><par n="dú/ch__n_m"/></e>
    <e lm="meirliún"><par n="initial-m"/><i>eirliú</i><par n="to/n__n_m"/></e>
    <e lm="cairtchlár"><par n="initial-c"/><i>airtchlá</i><par n="ó/r__n_m"/></e>
    <e lm="eitinn"><par n="initial-e"/><i>itinn</i><par n="Tír__n_f"/></e>
    <e lm="doghrainn"><par n="initial-d"/><i>oghrainn</i><par n="Tír__n_f"/></e>
    <e lm="easóg"><par n="initial-e"/><i>asó</i><par n="pó/g__n_f"/></e>
    <e lm="bairéad"><par n="initial-b"/><i>airé</i><par n="firé/ad__n_m"/></e>
    <e lm="díolúnach"><par n="initial-d"/><i>íolúna</i><par n="dú/ch__n_m"/></e>
    <e lm="gailliasc"><par n="initial-g"/><i>aill</i><par n="gaill/iasc__n_m"/></e>
    <e lm="plútóiniam"><par n="initial-p"/><i>lútóiniam</i><par n="rú__n_m"/></e>
    <e lm="faighneog"><par n="initial-f"/><i>aighneo</i><par n="pó/g__n_f"/></e>
    <e lm="micreashoicind"><par n="initial-m"/><i>icreashoicind</i><par n="ápa__n_m"/></e>
    <e lm="claí"><par n="initial-c"/><i>laí</i><par n="impí__n_m"/></e>
    <e lm="éillín"><par n="initial-é"/><i>illín</i><par n="ápa__n_m"/></e>
    <e lm="dialachtaic"><par n="initial-d"/><i>ialachtaic</i><par n="Tír__n_f"/></e>
    <e lm="ministreacht"><par n="initial-m"/><i>inistreacht</i><par n="ócht__n_f"/></e>
    <e lm="Páis"><par n="initial-P"/><i>áis</i><par n="Tír__n_f"/></e>
    <e lm="cuilceach"><par n="initial-c"/><i>uilc</i><par n="ib/each__n_m"/></e>
    <e lm="caiteachas"><par n="initial-c"/><i>aiteacha</i><par n="ú/s__n_m"/></e>
    <e lm="dearbhán"><par n="initial-d"/><i>earbhá</i><par n="to/n__n_m"/></e>
    <e lm="luamhaire"><i>luamhair</i><par n="rig/e__n_m"/></e>
    <e lm="gleoiseach"><par n="initial-g"/><i>leois</i><par n="cis/each__n_f"/></e>
    <e lm="acadúlach"><par n="initial-a"/><i>cadúla</i><par n="dú/ch__n_m"/></e>
    <e lm="forleathadh"><par n="initial-f"/><i>orleat</i><par n="liat/hadh__n_m"/></e>
    <e lm="daingneán"><par n="initial-d"/><i>aingneá</i><par n="to/n__n_m"/></e>
    <e lm="dearthóir"><par n="initial-d"/><i>earthó</i><par n="almó/ir__n_m"/></e>
    <e lm="graifítí"><par n="initial-g"/><i>raifítí</i><par n="rú__n_m"/></e>
    <e lm="caomhnú"><par n="initial-c"/><i>aomhn</i><par n="ur/ú__n_m"/></e>
    <e lm="codraisc"><par n="initial-c"/><i>odraisc</i><par n="Tír__n_f"/></e>
    <e lm="claochlú"><par n="initial-c"/><i>laochl</i><par n="ur/ú__n_m"/></e>
    <e lm="cocól"><par n="initial-c"/><i>ocó</i><par n="bá/l__n_m"/></e>
    <e lm="beagní"><par n="initial-b"/><i>eagn</i><par n="n/í__n_m"/></e>
    <e lm="anas"><par n="initial-a"/><i>nas</i><par n="anas__n_m"/></e>
    <e lm="ardionad"><par n="initial-a"/><i>rdiona</i><par n="ú/d__n_m"/></e>
    <e lm="cliabhán"><par n="initial-c"/><i>liabhá</i><par n="to/n__n_m"/></e>
    <e lm="iompairc"><par n="initial-i"/><i>ompairc</i><par n="Tír__n_f"/></e>
    <e lm="Moinsíneoir"><par n="initial-M"/><i>oinsíneo</i><par n="Saighdeo/ir__n_m"/></e>
    <e lm="patuaire"><par n="initial-p"/><i>atuaire</i><par n="lé__n_f"/></e>
    <e lm="anam"><par n="initial-a"/><i>nam</i><par n="anam__n_m"/></e>
    <e lm="buanordú"><par n="initial-b"/><i>uanord</i><par n="ur/ú__n_m"/></e>
    <e lm="gathú"><par n="initial-g"/><i>ath</i><par n="ur/ú__n_m"/></e>
    <e lm="óltóir"><par n="initial-ó"/><i>ltó</i><par n="almó/ir__n_m"/></e>
    <e lm="leimhe"><i>leimhe</i><par n="lé__n_f"/></e>
    <e lm="iléam"><par n="initial-i"/><i>lé</i><par n="ilé/am__n_m"/></e>
    <e lm="gannchion"><par n="initial-g"/><i>annchion</i><par n="rú__n_m"/></e>
    <e lm="peidléir"><par n="initial-p"/><i>eidlé</i><par n="úiné/ir__n_m"/></e>
    <e lm="geanmnaíocht"><par n="initial-g"/><i>eanmnaíocht</i><par n="ócht__n_f"/></e>
    <e lm="Arócáinis"><i>Arócáinis</i><par n="Tír__n_f"/></e>
    <e lm="malartú"><par n="initial-m"/><i>alart</i><par n="ur/ú__n_m"/></e>
    <e lm="Cruithneach"><par n="initial-C"/><i>ruithn</i><par n="ib/each__n_m"/></e>
    <e lm="Dobhar"><par n="initial-D"/><i>obha</i><par n="ú/r__n_m"/></e>
    <e lm="dlús"><par n="initial-d"/><i>lú</i><par n="ú/s__n_m"/></e>
    <e lm="iamh"><par n="initial-i"/><i>a</i><par n="ia/mh__n_m"/></e>
    <e lm="feisire"><par n="initial-f"/><i>eisir</i><par n="rig/e__n_m"/></e>
    <e lm="Antartaice"><i>Antartaice</i><par n="lé__n_f"/></e>
    <e lm="diabhailín"><par n="initial-d"/><i>iabhailín</i><par n="ápa__n_m"/></e>
    <e lm="raicín"><i>raicín</i><par n="ápa__n_m"/></e>
    <e lm="fiondruine"><par n="initial-f"/><i>iondruine</i><par n="lé__n_f"/></e>
    <e lm="ailt"><par n="initial-a"/><i>ilt</i><par n="rím__n_f"/></e>
    <e lm="común"><par n="initial-c"/><i>omú</i><par n="to/n__n_m"/></e>
    <e lm="Liotuáin"><i>Liotuáin</i><par n="Tír__n_f"/></e>
    <e lm="iontógáil"><par n="initial-i"/><i>ontógá</i><par n="fá/il__n_f"/></e>
    <e lm="leathaghaidh"><i>leathaghaidh</i><par n="rím__n_f"/></e>
    <e lm="daor"><par n="initial-d"/><i>ao</i><par n="ó/r__n_m"/></e>
    <e lm="daol"><par n="initial-d"/><i>ao</i><par n="bá/l__n_m"/></e>
    <e lm="corprú"><par n="initial-c"/><i>orpr</i><par n="ór/ú__n_m"/></e>
    <e lm="freaschur"><par n="initial-f"/><i>reaschu</i><par n="ú/r__n_m"/></e>
    <e lm="daoi"><par n="initial-d"/><i>aoi</i><par n="rú__n_m"/></e>
    <e lm="droimscríbhinn"><par n="initial-d"/><i>roimscríbhinn</i><par n="ítim__n_f"/></e>
    <e lm="nimfeach"><i>nimf</i><par n="cis/each__n_f"/></e>
    <e lm="ortadóntaic"><par n="initial-o"/><i>rtadóntaic</i><par n="Tír__n_f"/></e>
    <e lm="comhghleacaí"><par n="initial-c"/><i>omhghleaca</i><par n="n/í__n_m"/></e>
    <e lm="bólacht"><par n="initial-b"/><i>ólacht</i><par n="ócht__n_f"/></e>
    <e lm="amhantraíocht"><par n="initial-a"/><i>mhantraíocht</i><par n="ócht__n_f"/></e>
    <e lm="ailm"><par n="initial-a"/><i>ilm</i><par n="ítim__n_f"/></e>
    <e lm="cearr"><par n="initial-c"/><i>earr</i><par n="mám__n_f"/></e>
    <e lm="logánú"><i>logán</i><par n="ór/ú__n_m"/></e>
    <e lm="ceart"><par n="initial-c"/><i></i><par n="c/eart__n_m"/></e>
    <e lm="mionbhus"><par n="initial-m"/><i>ionbhus</i><par n="sé__n_m"/></e>
    <e lm="aireagóir"><par n="initial-a"/><i>ireagó</i><par n="almó/ir__n_m"/></e>
    <e lm="grúntálaí"><par n="initial-g"/><i>rúntála</i><par n="n/í__n_m"/></e>
    <e lm="pianseirbhís"><par n="initial-p"/><i>ianseirbhís</i><par n="Tír__n_f"/></e>
    <e lm="comhchuntas"><par n="initial-c"/><i>omhchunta</i><par n="gá/s__n_m"/></e>
    <e lm="cearc"><par n="initial-c"/><i>e</i><par n="ce/arc__n_f"/></e>
    <e lm="bogearra"><par n="initial-b"/><i>ogearra</i><par n="ápa__n_m"/></e>
    <e lm="beiteal"><par n="initial-b"/><i>eit</i><par n="g/eal__n_m"/></e>
    <e lm="ceard"><par n="initial-c"/><i>eard</i><par n="dol__n_m"/></e>
    <e lm="fungaicíd"><par n="initial-f"/><i>ungaicíd</i><par n="ítim__n_f"/></e>
    <e lm="dlúthú"><par n="initial-d"/><i>lúth</i><par n="ór/ú__n_m"/></e>
    <e lm="ochtóidí"><par n="initial-o"/><i>chtóidí</i><par n="beola__n_m"/></e>
    <e lm="cearn"><par n="initial-c"/><i>earn</i><par n="cearn__n_f"/></e>
    <e lm="peitreal"><par n="initial-p"/><i>eitr</i><par n="g/eal__n_m"/></e>
    <e lm="cumasc"><par n="initial-c"/><i>uma</i><par n="á/sc__n_m"/></e>
    <e lm="faoilte"><par n="initial-f"/><i>aoilte</i><par n="lé__n_f"/></e>
    <e lm="mearadh"><par n="initial-m"/><i>eara</i><par n="á/dh__n_m"/></e>
    <e lm="cóiritheoir"><par n="initial-c"/><i>óiritheo</i><par n="almó/ir__n_m"/></e>
    <e lm="comarclann"><par n="initial-c"/><i>omarcla</i><par n="la/nn__n_f"/></e>
    <e lm="micriméadar"><par n="initial-m"/><i>icriméada</i><par n="ó/r__n_m"/></e>
    <e lm="iomaire"><par n="initial-i"/><i>omair</i><par n="rig/e__n_m"/></e>
    <e lm="Moráiv"><par n="initial-M"/><i>oráiv</i><par n="Tír__n_f"/></e>
    <e lm="ceilpeadóireacht"><par n="initial-c"/><i>eilpeadóireacht</i><par n="ócht__n_f"/></e>
    <e lm="píceáil"><par n="initial-p"/><i>íceá</i><par n="fá/il__n_f"/></e>
    <e lm="peacach"><par n="initial-p"/><i>eaca</i><par n="dú/ch__n_m"/></e>
    <e lm="aintiarna"><par n="initial-a"/><i>intiarna</i><par n="ápa__n_m"/></e>
    <e lm="míbhéas"><par n="initial-m"/><i>íbhéas</i><par n="dol__n_m"/></e>
    <e lm="ardchodarsnacht"><par n="initial-a"/><i>rdchodarsnacht</i><par n="ócht__n_f"/></e>
    <e lm="lainseáil"><i>lainseá</i><par n="aná/il__n_f"/></e>
    <e lm="púirín"><par n="initial-p"/><i>úirín</i><par n="ápa__n_m"/></e>
    <e lm="Inid"><i>Inid</i><par n="Tír__n_f"/></e>
    <e lm="albatras"><par n="initial-a"/><i>lbatra</i><par n="gá/s__n_m"/></e>
    <e lm="folláine"><par n="initial-f"/><i>olláine</i><par n="lé__n_f"/></e>
    <e lm="deargbhuile"><par n="initial-d"/><i>eargbhuile</i><par n="lé__n_f"/></e>
    <e lm="iarmhír"><par n="initial-i"/><i>armhír</i><par n="rím__n_f"/></e>
    <e lm="folmhú"><par n="initial-f"/><i>olmh</i><par n="ór/ú__n_m"/></e>
    <e lm="cupard"><par n="initial-c"/><i>upa</i><par n="o/rd__n_m"/></e>
    <e lm="ollchóiriú"><par n="initial-o"/><i>llchóiri</i><par n="ídi/ú__n_m"/></e>
    <e lm="ciúta"><par n="initial-c"/><i>iúta</i><par n="ápa__n_m"/></e>
    <e lm="peiriúic"><par n="initial-p"/><i>eiriúic</i><par n="ítim__n_f"/></e>
    <e lm="folíonra"><par n="initial-f"/><i>olíonra</i><par n="ápa__n_m"/></e>
    <e lm="éadrá"><par n="initial-é"/><i>adrá</i><par n="lé__n_f"/></e>
    <e lm="gearrthéarma"><par n="initial-g"/><i>earrthéarma</i><par n="ápa__n_m"/></e>
    <e lm="grabálaí"><par n="initial-g"/><i>rabála</i><par n="n/í__n_m"/></e>
    <e lm="luasaire"><i>luasair</i><par n="rig/e__n_m"/></e>
    <e lm="donacht"><par n="initial-d"/><i>onacht</i><par n="ócht__n_f"/></e>
    <e lm="leaca"><i>leaca</i><par n="leaca__n_f"/></e>
    <e lm="dia-aithis"><par n="initial-d"/><i>ia-aithis</i><par n="Tír__n_f"/></e>
    <e lm="cráisiléad"><par n="initial-c"/><i>ráisilé</i><par n="firé/ad__n_m"/></e>
    <e lm="foshraith"><par n="initial-f"/><i>oshraith</i><par n="rím__n_f"/></e>
    <e lm="oideas"><par n="initial-o"/><i>id</i><par n="éit/eas__n_m"/></e>
    <e lm="croíleacán"><par n="initial-c"/><i>roíleacá</i><par n="to/n__n_m"/></e>
    <e lm="dathdhaille"><par n="initial-d"/><i>athdhaille</i><par n="lé__n_f"/></e>
    <e lm="croslann"><par n="initial-c"/><i>rosla</i><par n="la/nn__n_f"/></e>
    <e lm="gaelcholáiste"><par n="initial-g"/><i>aelcholáist</i><par n="rig/e__n_m"/></e>
    <e lm="prólatáireacht"><par n="initial-p"/><i>rólatáireacht</i><par n="eang__n_f"/></e>
    <e lm="céileog"><par n="initial-c"/><i>éileo</i><par n="pó/g__n_f"/></e>
    <e lm="coimisinéir"><par n="initial-c"/><i>oimisiné</i><par n="úiné/ir__n_m"/></e>
    <e lm="dúidín"><par n="initial-d"/><i>úidín</i><par n="ápa__n_m"/></e>
    <e lm="clóchur"><par n="initial-c"/><i>lóchu</i><par n="ú/r__n_m"/></e>
    <e lm="faicseanacht"><par n="initial-f"/><i>aicseanacht</i><par n="ócht__n_f"/></e>
    <e lm="cloíteacht"><par n="initial-c"/><i>loíteacht</i><par n="ócht__n_f"/></e>
    <e lm="Polannach"><par n="initial-P"/><i>olanna</i><par n="dú/ch__n_m"/></e>
    <e lm="ceathairéad"><par n="initial-c"/><i>eathairé</i><par n="firé/ad__n_m"/></e>
    <e lm="Ceiltis"><par n="initial-C"/><i>eiltis</i><par n="Tír__n_f"/></e>
    <e lm="cnapshuim"><par n="initial-c"/><i>napshuim</i><par n="rím__n_f"/></e>
    <e lm="corráinín"><par n="initial-c"/><i>orráinín</i><par n="ápa__n_m"/></e>
    <e lm="boilgearnach"><par n="initial-b"/><i>oilgearna</i><par n="bolga/ch__n_f"/></e>
    <e lm="máilléad"><par n="initial-m"/><i>áillé</i><par n="firé/ad__n_m"/></e>
    <e lm="millteanas"><par n="initial-m"/><i>illteana</i><par n="ú/s__n_m"/></e>
    <e lm="géarleanúint"><par n="initial-g"/><i>éarleanú</i><par n="éasú/int__n_f"/></e>
    <e lm="báisteach"><par n="initial-b"/><i>áist</i><par n="rís/each__n_f"/></e>
    <e lm="bunuimhir"><par n="initial-b"/><i>unuimh</i><par n="lit/ir__n_f"/></e>
    <e lm="cábán"><par n="initial-c"/><i>ábá</i><par n="to/n__n_m"/></e>
    <e lm="féimheach"><par n="initial-f"/><i>éimh</i><par n="ib/each__n_m"/></e>
    <e lm="lóba"><i>lóba</i><par n="ápa__n_m"/></e>
    <e lm="clabar"><par n="initial-c"/><i>laba</i><par n="ú/r__n_m"/></e>
    <e lm="fríos"><par n="initial-f"/><i>ríos</i><par n="am__n_m"/></e>
    <e lm="postvótáil"><par n="initial-p"/><i>ostvótá</i><par n="fá/il__n_f"/></e>
    <e lm="iomchuibheas"><par n="initial-i"/><i>omchuibh</i><par n="imr/eas__n_m"/></e>
    <e lm="liostachas"><i>liostacha</i><par n="ú/s__n_m"/></e>
    <e lm="braichlis"><par n="initial-b"/><i>raichlis</i><par n="ítim__n_f"/></e>
    <e lm="Ceilteach"><par n="initial-C"/><i>eilt</i><par n="ib/each__n_m"/></e>
    <e lm="priontáil"><par n="initial-p"/><i>riontá</i><par n="fá/il__n_f"/></e>
    <e lm="fearadh"><par n="initial-f"/><i>ear</i><par n="úsc/adh__n_m"/></e>
    <e lm="gunail"><par n="initial-g"/><i>unail</i><par n="ítim__n_f"/></e>
    <e lm="croí"><par n="initial-c"/><i>roí</i><par n="sí__n_m"/></e>
    <e lm="rachmas"><i>rachma</i><par n="ú/s__n_m"/></e>
    <e lm="fístaifeadán"><par n="initial-f"/><i>ístaifeadá</i><par n="to/n__n_m"/></e>
    <e lm="bairille"><par n="initial-b"/><i>airill</i><par n="rig/e__n_m"/></e>
    <e lm="buneolas"><par n="initial-b"/><i>uneola</i><par n="ú/s__n_m"/></e>
    <e lm="feiniméan"><par n="initial-f"/><i>einimé</i><par n="é/an__n_m"/></e>
    <e lm="mídhaonnacht"><par n="initial-m"/><i>ídhaonnacht</i><par n="ócht__n_f"/></e>
    <e lm="próisisiam"><par n="initial-p"/><i>róisisiam</i><par n="cniog__n_m"/></e>
    <e lm="bailitheacht"><par n="initial-b"/><i>ailitheacht</i><par n="ócht__n_f"/></e>
    <e lm="ráig"><i>ráig</i><par n="rím__n_f"/></e>
    <e lm="Damaisc"><par n="initial-D"/><i>amaisc</i><par n="Tír__n_f"/></e>
    <e lm="ilmheáin"><par n="initial-i"/><i>lmheá</i><par n="purlá/in__n_m"/></e>
    <e lm="fáidheadóireacht"><par n="initial-f"/><i>áidheadóireacht</i><par n="ócht__n_f"/></e>
    <e lm="glamaire"><par n="initial-g"/><i>lamair</i><par n="rig/e__n_m"/></e>
    <e lm="Peirseach"><par n="initial-P"/><i>eirs</i><par n="ib/each__n_m"/></e>
    <e lm="gnóthaíocht"><par n="initial-g"/><i>nóthaíocht</i><par n="ócht__n_f"/></e>
    <e lm="bacainn"><par n="initial-b"/><i>acainn</i><par n="ítim__n_f"/></e>
    <e lm="puilpid"><par n="initial-p"/><i>uilpid</i><par n="ítim__n_f"/></e>
    <e lm="blocáil"><par n="initial-b"/><i>locá</i><par n="fá/il__n_f"/></e>
    <e lm="aturnae"><par n="initial-a"/><i>turnae</i><par n="sciar__n_m"/></e>
    <e lm="pápa"><par n="initial-p"/><i>ápa</i><par n="ápa__n_m"/></e>
    <e lm="fóilió"><par n="initial-f"/><i>óilió</i><par n="pá__n_m"/></e>
    <e lm="puití"><par n="initial-p"/><i>uití</i><par n="rú__n_m"/></e>
    <e lm="cornasc"><par n="initial-c"/><i>orna</i><par n="á/sc__n_m"/></e>
    <e lm="hoiméapat"><i>hoiméapa</i><par n="ca/t__n_m"/></e>
    <e lm="duileascar"><par n="initial-d"/><i>uileasca</i><par n="ú/r__n_m"/></e>
    <e lm="cleatráil"><par n="initial-c"/><i>leatrá</i><par n="fá/il__n_f"/></e>
    <e lm="dreas"><par n="initial-d"/><i>reas</i><par n="dol__n_m"/></e>
    <e lm="céadghin"><par n="initial-c"/><i>éadghin</i><par n="gin__n_f"/></e>
    <e lm="madrúlacht"><par n="initial-m"/><i>adrúlacht</i><par n="ócht__n_f"/></e>
    <e lm="cruas"><par n="initial-c"/><i>rua</i><par n="ú/s__n_m"/></e>
    <e lm="locarthach"><i>locartha</i><par n="dú/ch__n_m"/></e>
    <e lm="ardú"><par n="initial-a"/><i>rd</i><par n="ard/ú__n_m"/></e>
    <e lm="áireamhán"><par n="initial-á"/><i>ireamhá</i><par n="to/n__n_m"/></e>
    <e lm="príomhaíocht"><par n="initial-p"/><i>ríomhaíocht</i><par n="ócht__n_f"/></e>
    <e lm="rancás"><i>rancá</i><par n="gá/s__n_m"/></e>
    <e lm="lochtú"><i>locht</i><par n="ór/ú__n_m"/></e>
    <e lm="gairdín"><par n="initial-g"/><i>airdín</i><par n="ápa__n_m"/></e>
    <e lm="aslonnú"><par n="initial-a"/><i>slonn</i><par n="ór/ú__n_m"/></e>
    <e lm="ding"><par n="initial-d"/><i>ing</i><par n="sín__n_f"/></e>
    <e lm="Ard-Chúirt"><i>Ard-Chúirt</i><par n="Tír__n_f"/></e>
    <e lm="graifít"><par n="initial-g"/><i>raifít</i><par n="Tír__n_f"/></e>
    <e lm="buaine"><par n="initial-b"/><i>uaine</i><par n="lé__n_f"/></e>
    <e lm="gairnéad"><par n="initial-g"/><i>airné</i><par n="firé/ad__n_m"/></e>
    <e lm="braisle"><par n="initial-b"/><i>raisl</i><par n="air/e__n_f"/></e>
    <e lm="nochtachas"><i>nochtacha</i><par n="ú/s__n_m"/></e>
    <e lm="feannadh"><par n="initial-f"/><i>eann</i><par n="las/adh__n_m"/></e>
    <e lm="geamhar"><par n="initial-g"/><i>eamha</i><par n="ú/r__n_m"/></e>
    <e lm="bléitse"><par n="initial-b"/><i>léitse</i><par n="rú__n_m"/></e>
    <e lm="baincéireacht"><par n="initial-b"/><i>aincéireacht</i><par n="ócht__n_f"/></e>
    <e lm="atrua"><par n="initial-a"/><i>trua</i><par n="lé__n_f"/></e>
    <e lm="dealbhóireacht"><par n="initial-d"/><i>ealbhóireacht</i><par n="ócht__n_f"/></e>
    <e lm="dreasú"><par n="initial-d"/><i>reas</i><par n="ór/ú__n_m"/></e>
    <e lm="cuarc"><par n="initial-c"/><i>ua</i><par n="to/rc__n_m"/></e>
    <e lm="gléas"><par n="initial-g"/><i>lé</i><par n="glé/as__n_m"/></e>
    <e lm="madhmadh"><par n="initial-m"/><i>adhm</i><par n="ob/adh__n_m"/></e>
    <e lm="meidhir"><par n="initial-m"/><i>eidh</i><par n="deif/ir__n_f"/></e>
    <e lm="féaránach"><par n="initial-f"/><i>éarána</i><par n="dú/ch__n_m"/></e>
    <e lm="droch-chroí"><par n="initial-d"/><i>roch-chroí</i><par n="rú__n_m"/></e>
    <e lm="cunórtas"><par n="initial-c"/><i>unórta</i><par n="ú/s__n_m"/></e>
    <e lm="foirceannadh"><par n="initial-f"/><i>oirceann</i><par n="las/adh__n_m"/></e>
    <e lm="ardoifig"><par n="initial-a"/><i>rdoifig</i><par n="ítim__n_f"/></e>
    <e lm="liúit"><i>liúit</i><par n="rím__n_f"/></e>
    <e lm="coirloscadh"><par n="initial-c"/><i>oirlo</i><par n="rú/scadh__n_m"/></e>
    <e lm="liobar"><i>lioba</i><par n="ó/r__n_m"/></e>
    <e lm="lira"><i>lira</i><par n="pá__n_m"/></e>
    <e lm="lasadh"><i>las</i><par n="las/adh__n_m"/></e>
    <e lm="forúsáideoir"><par n="initial-f"/><i>orúsáideo</i><par n="almó/ir__n_m"/></e>
    <e lm="Mallarca"><par n="initial-M"/><i>allarca</i><par n="rú__n_m"/></e>
    <e lm="amhras"><par n="initial-a"/><i>mhra</i><par n="ú/s__n_m"/></e>
    <e lm="buaircíneach"><par n="initial-b"/><i>uaircín</i><par n="ib/each__n_m"/></e>
    <e lm="ceo"><par n="initial-c"/><i>eo</i><par n="pá__n_m"/></e>
    <e lm="léire"><i>léire</i><par n="lé__n_f"/></e>
    <e lm="píolóta"><par n="initial-p"/><i>íolóta</i><par n="ápa__n_m"/></e>
    <e lm="fionnachrith"><par n="initial-f"/><i>ionnachr</i><par n="fionnachr/ith__n_m"/></e>
    <e lm="buaileam"><par n="initial-b"/><i>uaileam</i><par n="rú__n_m"/></e>
    <e lm="fiarán"><par n="initial-f"/><i>iará</i><par n="to/n__n_m"/></e>
    <e lm="greanadh"><par n="initial-g"/><i>rean</i><par n="pós/adh__n_m"/></e>
    <e lm="fóideog"><par n="initial-f"/><i>óideo</i><par n="pó/g__n_f"/></e>
    <e lm="clásal"><par n="initial-c"/><i>lása</i><par n="bá/l__n_m"/></e>
    <e lm="gabhlú"><par n="initial-g"/><i>abhl</i><par n="ór/ú__n_m"/></e>
    <e lm="dlúthchuid"><par n="initial-d"/><i>lúthch</i><par n="gannch/uid__n_f"/></e>
    <e lm="flaithiúlacht"><par n="initial-f"/><i>laithiúlacht</i><par n="ócht__n_f"/></e>
    <e lm="puisrúpálaí"><par n="initial-p"/><i>uisrúpála</i><par n="n/í__n_m"/></e>
    <e lm="faire"><par n="initial-f"/><i>air</i><par n="air/e__n_f"/></e>
    <e lm="nuachar"><i>nuacha</i><par n="ó/r__n_m"/></e>
    <e lm="carbadóir"><par n="initial-c"/><i>arbadó</i><par n="almó/ir__n_m"/></e>
    <e lm="fluairín"><par n="initial-f"/><i>luairín</i><par n="rú__n_m"/></e>
    <e lm="mám"><par n="initial-m"/><i>ám</i><par n="mám__n_f"/></e>
    <e lm="más"><par n="initial-m"/><i>á</i><par n="pu/s__n_m"/></e>
    <e lm="oiread"><par n="initial-o"/><i>iread</i><par n="Inse__n_f"/></e>
    <e lm="oiread"><par n="initial-o"/><i>iread</i><par n="oiread__n_m"/></e>
    <e lm="poigheachán"><par n="initial-p"/><i>oigheachá</i><par n="to/n__n_m"/></e>
    <e lm="drochscéal"><par n="initial-d"/><i>rochscé</i><par n="né/al__n_m"/></e>
    <e lm="Liam"><i>Liam</i><par n="rú__n_m"/></e>
    <e lm="gliogaire"><par n="initial-g"/><i>liogair</i><par n="rig/e__n_m"/></e>
    <e lm="caomhnaitheacht"><par n="initial-c"/><i>aomhnaitheacht</i><par n="ócht__n_f"/></e>
    <e lm="Gael"><par n="initial-G"/><i>ae</i><par n="bá/l__n_m"/></e>
    <e lm="francach"><par n="initial-f"/><i>ranca</i><par n="dú/ch__n_m"/></e>
    <e lm="criptiú"><par n="initial-c"/><i>ripti</i><par n="ídi/ú__n_m"/></e>
    <e lm="ciotachán"><par n="initial-c"/><i>iotachá</i><par n="to/n__n_m"/></e>
    <e lm="Angla-Normannach"><i>Angla-Normanna</i><par n="dú/ch__n_m"/></e>
    <e lm="déata"><par n="initial-d"/><i>éata</i><par n="ápa__n_m"/></e>
    <e lm="armatúr"><par n="initial-a"/><i>rmatú</i><par n="ó/r__n_m"/></e>
    <e lm="leictreaphlátáil"><i>leictreaphlátá</i><par n="fá/il__n_f"/></e>
    <e lm="dídean"><par n="initial-d"/><i>íd</i><par n="díd/ean__n_f"/></e>
    <e lm="Páil"><par n="initial-P"/><i>áil</i><par n="Tír__n_f"/></e>
    <e lm="cisteoir"><par n="initial-c"/><i>isteo</i><par n="almó/ir__n_m"/></e>
    <e lm="cnaiste"><par n="initial-c"/><i>naist</i><par n="rig/e__n_m"/></e>
    <e lm="mórathrú"><par n="initial-m"/><i>órathr</i><par n="ór/ú__n_m"/></e>
    <e lm="béaróg"><par n="initial-b"/><i>éaró</i><par n="pó/g__n_f"/></e>
    <e lm="gailfean"><par n="initial-g"/><i>ailf</i><par n="gr/ean__n_m"/></e>
    <e lm="láí"><i>lá</i><par n="lá/í__n_f"/></e>
    <e lm="dearg"><par n="initial-d"/><i>e</i><par n="de/arg__n_m"/></e>
    <e lm="cúistiúnacht"><par n="initial-c"/><i>úistiúnacht</i><par n="eang__n_f"/></e>
    <e lm="géarleantóir"><par n="initial-g"/><i>éarleantó</i><par n="almó/ir__n_m"/></e>
    <e lm="niút"><i>niú</i><par n="ca/t__n_m"/></e>
    <e lm="ciallú"><par n="initial-c"/><i>iall</i><par n="ór/ú__n_m"/></e>
    <e lm="gastacht"><par n="initial-g"/><i>astacht</i><par n="ócht__n_f"/></e>
    <e lm="mearnasc"><par n="initial-m"/><i>earna</i><par n="á/sc__n_m"/></e>
    <e lm="asp"><par n="initial-a"/><i>sp</i><par n="mám__n_f"/></e>
    <e lm="buaicphointe"><par n="initial-b"/><i>uaicphoint</i><par n="rig/e__n_m"/></e>
    <e lm="balc"><par n="initial-b"/><i>a</i><par n="o/lc__n_m"/></e>
    <e lm="bladar"><par n="initial-b"/><i>lada</i><par n="ú/r__n_m"/></e>
    <e lm="meisciúlacht"><par n="initial-m"/><i>eisciúlacht</i><par n="ócht__n_f"/></e>
    <e lm="pub"><par n="initial-p"/><i>ub</i><par n="sé__n_m"/></e>
    <e lm="Maidéara"><par n="initial-M"/><i>aidéara</i><par n="lé__n_f"/></e>
    <e lm="crannseile"><par n="initial-c"/><i>rannseil</i><par n="air/e__n_f"/></e>
    <e lm="díorthach"><par n="initial-d"/><i>íortha</i><par n="dú/ch__n_m"/></e>
    <e lm="cráiteacht"><par n="initial-c"/><i>ráiteacht</i><par n="ócht__n_f"/></e>
    <e lm="pus"><par n="initial-p"/><i>u</i><par n="pu/s__n_m"/></e>
    <e lm="búistéir"><par n="initial-b"/><i>úisté</i><par n="úiné/ir__n_m"/></e>
    <e lm="ceapaire"><par n="initial-c"/><i>eapair</i><par n="rig/e__n_m"/></e>
    <e lm="aimpmhéadar"><par n="initial-a"/><i>impmhéada</i><par n="ó/r__n_m"/></e>
    <e lm="dáileog"><par n="initial-d"/><i>áileo</i><par n="pó/g__n_f"/></e>
    <e lm="bocánach"><par n="initial-b"/><i>ocána</i><par n="dú/ch__n_m"/></e>
    <e lm="iomrascáil"><par n="initial-i"/><i>omrascá</i><par n="fá/il__n_f"/></e>
    <e lm="buíochas"><par n="initial-b"/><i>uíocha</i><par n="ú/s__n_m"/></e>
    <e lm="giostaire"><par n="initial-g"/><i>iostair</i><par n="rig/e__n_m"/></e>
    <e lm="deascán"><par n="initial-d"/><i>eascá</i><par n="to/n__n_m"/></e>
    <e lm="cónasc"><par n="initial-c"/><i>óna</i><par n="á/sc__n_m"/></e>
    <e lm="buíochan"><par n="initial-b"/><i>uíochan</i><par n="ócht__n_f"/></e>
    <e lm="ósais"><par n="initial-ó"/><i>sais</i><par n="ítim__n_f"/></e>
    <e lm="contráil"><par n="initial-c"/><i>ontrá</i><par n="fá/il__n_f"/></e>
    <e lm="Malaeis"><par n="initial-M"/><i>alaeis</i><par n="Tír__n_f"/></e>
    <e lm="buafhocal"><par n="initial-b"/><i>uafhoca</i><par n="bá/l__n_m"/></e>
    <e lm="babhlaer"><par n="initial-b"/><i>abhlae</i><par n="ó/r__n_m"/></e>
    <e lm="cúirtealáiste"><par n="initial-c"/><i>úirtealáiste</i><par n="rú__n_m"/></e>
    <e lm="péarla"><par n="initial-p"/><i>éarla</i><par n="ápa__n_m"/></e>
    <e lm="meiteacharachtar"><par n="initial-m"/><i>eiteacharachta</i><par n="ó/r__n_m"/></e>
    <e lm="laitís"><i>laitís</i><par n="ítim__n_f"/></e>
    <e lm="ialus"><par n="initial-i"/><i>alus</i><par n="dul__n_m"/></e>
    <e lm="meathchuimhne"><par n="initial-m"/><i>eathchuimhne</i><par n="lé__n_f"/></e>
    <e lm="próis"><par n="initial-p"/><i>róis</i><par n="rím__n_f"/></e>
    <e lm="barbarach"><par n="initial-b"/><i>arbara</i><par n="dú/ch__n_m"/></e>
    <e lm="polaiteoir"><par n="initial-p"/><i>olaiteo</i><par n="almó/ir__n_m"/></e>
    <e lm="púca"><par n="initial-p"/><i>úca</i><par n="ápa__n_m"/></e>
    <e lm="preabaireacht"><par n="initial-p"/><i>reabaireacht</i><par n="ócht__n_f"/></e>
    <e lm="faisnéiseoir"><par n="initial-f"/><i>aisnéiseo</i><par n="almó/ir__n_m"/></e>
    <e lm="Áiseach"><i>Áis</i><par n="ib/each__n_m"/></e>
    <e lm="contralt"><par n="initial-c"/><i>ontra</i><par n="a/lt__n_m"/></e>
    <e lm="galaitheoir"><par n="initial-g"/><i>alaitheo</i><par n="almó/ir__n_m"/></e>
    <e lm="béalmhír"><par n="initial-b"/><i>éalmhír</i><par n="rím__n_f"/></e>
    <e lm="gnáthphobal"><par n="initial-g"/><i>náthphoba</i><par n="bá/l__n_m"/></e>
    <e lm="forchostais"><par n="initial-f"/><i>orchosta</i><par n="forchosta/is__n_m"/></e>
    <e lm="matóg"><par n="initial-m"/><i>ató</i><par n="pó/g__n_f"/></e>
    <e lm="acrainm"><par n="initial-a"/><i>crainm</i><par n="ainm__n_m"/></e>
    <e lm="gúnadóir"><par n="initial-g"/><i>únadó</i><par n="almó/ir__n_m"/></e>
    <e lm="banana"><par n="initial-b"/><i>anana</i><par n="ápa__n_m"/></e>
    <e lm="luathscor"><i>luathsco</i><par n="ú/r__n_m"/></e>
    <e lm="logartam"><i>logarta</i><par n="to/m__n_m"/></e>
    <e lm="bardas"><par n="initial-b"/><i>arda</i><par n="gá/s__n_m"/></e>
    <e lm="coinscleo"><par n="initial-c"/><i>oinscleo</i><par n="rú__n_m"/></e>
    <e lm="athsheachadán"><par n="initial-a"/><i>thsheachadá</i><par n="to/n__n_m"/></e>
    <e lm="cartán"><par n="initial-c"/><i>artá</i><par n="to/n__n_m"/></e>
    <e lm="ocsaíd"><par n="initial-o"/><i>csaíd</i><par n="ítim__n_f"/></e>
    <e lm="basal"><par n="initial-b"/><i>asal</i><par n="rú__n_m"/></e>
    <e lm="múisiam"><par n="initial-m"/><i>úisiam</i><par n="cniog__n_m"/></e>
    <e lm="deilbhiú"><par n="initial-d"/><i>eilbhi</i><par n="ídi/ú__n_m"/></e>
    <e lm="bardal"><par n="initial-b"/><i>arda</i><par n="bá/l__n_m"/></e>
    <e lm="bunbhrí"><par n="initial-b"/><i>unbhrí</i><par n="brí__n_f"/></e>
    <e lm="paraiméadar"><par n="initial-p"/><i>araiméada</i><par n="ó/r__n_m"/></e>
    <e lm="oireachtas"><par n="initial-o"/><i>ireachta</i><par n="gá/s__n_m"/></e>
    <e lm="páirceáil"><par n="initial-p"/><i>áirceá</i><par n="fá/il__n_f"/></e>
    <e lm="comhair"><par n="initial-c"/><i>omhair</i><par n="Inse__n_f"/></e>
    <e lm="meigeafón"><par n="initial-m"/><i>eigeafó</i><par n="to/n__n_m"/></e>
    <e lm="fochras"><par n="initial-f"/><i>ochra</i><par n="gá/s__n_m"/></e>
    <e lm="gnáthaíocht"><par n="initial-g"/><i>náthaíocht</i><par n="ócht__n_f"/></e>
    <e lm="dithneas"><par n="initial-d"/><i>ithn</i><par n="imr/eas__n_m"/></e>
    <e lm="aimsitheoir"><par n="initial-a"/><i>imsitheo</i><par n="almó/ir__n_m"/></e>
    <e lm="iarthuaisceart"><par n="initial-i"/><i>arthuaisc</i><par n="n/eart__n_m"/></e>
    <e lm="Albainis"><i>Albainis</i><par n="Tír__n_f"/></e>
    <e lm="aineolaí"><par n="initial-a"/><i>ineola</i><par n="n/í__n_m"/></e>
    <e lm="ceirtlis"><par n="initial-c"/><i>eirtlis</i><par n="ítim__n_f"/></e>
    <e lm="ballra"><par n="initial-b"/><i>allra</i><par n="rú__n_m"/></e>
    <e lm="bungaló"><par n="initial-b"/><i>ungaló</i><par n="pá__n_m"/></e>
    <e lm="colúnáid"><par n="initial-c"/><i>olúnáid</i><par n="ítim__n_f"/></e>
    <e lm="cruinneán"><par n="initial-c"/><i>ruinneá</i><par n="to/n__n_m"/></e>
    <e lm="bisiúlacht"><par n="initial-b"/><i>isiúlacht</i><par n="ócht__n_f"/></e>
    <e lm="adhmhaidin"><par n="initial-a"/><i>dhmhaidin</i><par n="sín__n_f"/></e>
    <e lm="athmhúscailt"><par n="initial-a"/><i>thmhúscailt</i><par n="Tír__n_f"/></e>
    <e lm="aischur"><par n="initial-a"/><i>ischu</i><par n="ó/r__n_m"/></e>
    <e lm="Cúipid"><par n="initial-C"/><i>úipid</i><par n="rú__n_m"/></e>
    <e lm="bradaíl"><par n="initial-b"/><i>radaí</i><par n="tutaí/l__n_f"/></e>
    <e lm="piardóg"><par n="initial-p"/><i>iardó</i><par n="pó/g__n_f"/></e>
    <e lm="pleanálaí"><par n="initial-p"/><i>leanála</i><par n="n/í__n_m"/></e>
    <e lm="bruithneach"><par n="initial-b"/><i>ruithn</i><par n="rís/each__n_f"/></e>
    <e lm="lia"><i>lia</i><par n="pá__n_m"/></e>
    <e lm="fiataíl"><par n="initial-f"/><i>iataí</i><par n="tutaí/l__n_f"/></e>
    <e lm="aeroiriúnú"><par n="initial-a"/><i>eroiriún</i><par n="ór/ú__n_m"/></e>
    <e lm="neamart"><i>neama</i><par n="go/rt__n_m"/></e>
    <e lm="claonroinnt"><par n="initial-c"/><i>laonroinnt</i><par n="Tír__n_f"/></e>
    <e lm="liúntas"><i>liúnta</i><par n="gá/s__n_m"/></e>
    <e lm="míniú"><par n="initial-m"/><i>íni</i><par n="trí/ú__n_m"/></e>
    <e lm="fánaíocht"><par n="initial-f"/><i>ánaíocht</i><par n="ócht__n_f"/></e>
    <e lm="Parlaimint"><par n="initial-P"/><i>arlaimint</i><par n="ítim__n_f"/></e>
    <e lm="póilín"><par n="initial-p"/><i>óilín</i><par n="ápa__n_m"/></e>
    <e lm="léigiún"><i>léigiú</i><par n="to/n__n_m"/></e>
    <e lm="bearna"><par n="initial-b"/><i>earna</i><par n="ola__n_f"/></e>
    <e lm="Craíoch"><par n="initial-C"/><i>raí</i><par n="Craí/och__n_m"/></e>
    <e lm="brainse"><par n="initial-b"/><i>rains</i><par n="rig/e__n_m"/></e>
    <e lm="lampróg"><i>lampró</i><par n="pó/g__n_f"/></e>
    <e lm="béilín"><par n="initial-b"/><i>éilín</i><par n="ápa__n_m"/></e>
    <e lm="maca"><par n="initial-m"/><i>aca</i><par n="ba__n_m"/></e>
    <e lm="buíon"><par n="initial-b"/><i>uí</i><par n="sí/on__n_f"/></e>
    <e lm="eipeaglotas"><par n="initial-e"/><i>ipeaglota</i><par n="gá/s__n_m"/></e>
    <e lm="comhchruinniú"><par n="initial-c"/><i>omhchruinni</i><par n="ídi/ú__n_m"/></e>
    <e lm="dáilcheantar"><par n="initial-d"/><i>áilcheanta</i><par n="ó/r__n_m"/></e>
    <e lm="coinsias"><par n="initial-c"/><i>oinsias</i><par n="ab__n_m"/></e>
    <e lm="dóigh"><par n="initial-d"/><i>óigh</i><par n="rím__n_f"/></e>
    <e lm="meargántacht"><par n="initial-m"/><i>eargántacht</i><par n="ócht__n_f"/></e>
    <e lm="miondealú"><par n="initial-m"/><i>iondeal</i><par n="ór/ú__n_m"/></e>
    <e lm="cleas"><par n="initial-c"/><i>l</i><par n="cl/eas__n_m"/></e>
    <e lm="caithréim"><par n="initial-c"/><i>aithréim</i><par n="rím__n_f"/></e>
    <e lm="athfhás"><par n="initial-a"/><i>thfhá</i><par n="ú/s__n_m"/></e>
    <e lm="ránaíocht"><i>ránaíocht</i><par n="ócht__n_f"/></e>
    <e lm="gearrcach"><par n="initial-g"/><i>earrca</i><par n="dú/ch__n_m"/></e>
    <e lm="garbhlus"><par n="initial-g"/><i>arbhlus</i><par n="am__n_m"/></e>
    <e lm="léasar"><i>léasa</i><par n="ó/r__n_m"/></e>
    <e lm="éiteas"><par n="initial-é"/><i>it</i><par n="éit/eas__n_m"/></e>
    <e lm="neamhord"><i>neamho</i><par n="O/rd__n_m"/></e>
    <e lm="foraoiseoir"><par n="initial-f"/><i>oraoiseo</i><par n="almó/ir__n_m"/></e>
    <e lm="cóisireacht"><par n="initial-c"/><i>óisireacht</i><par n="ócht__n_f"/></e>
    <e lm="magairlín"><par n="initial-m"/><i>agairlín</i><par n="ápa__n_m"/></e>
    <e lm="anailís"><par n="initial-a"/><i>nailís</i><par n="ítim__n_f"/></e>
    <e lm="isiméadracht"><par n="initial-i"/><i>siméadracht</i><par n="eang__n_f"/></e>
    <e lm="ithiomrá"><par n="initial-i"/><i>thiomrá</i><par n="rá__n_m"/></e>
    <e lm="croíán"><par n="initial-c"/><i>roíá</i><par n="to/n__n_m"/></e>
    <e lm="Gormach"><par n="initial-G"/><i>orma</i><par n="dú/ch__n_m"/></e>
    <e lm="glocainspíl"><par n="initial-g"/><i>locainspíl</i><par n="ítim__n_f"/></e>
    <e lm="comhpháirteachas"><par n="initial-c"/><i>omhpháirteacha</i><par n="ú/s__n_m"/></e>
    <e lm="Airméanach"><i>Airméana</i><par n="dú/ch__n_m"/></e>
    <e lm="dronairde"><par n="initial-d"/><i>ronairde</i><par n="lé__n_f"/></e>
    <e lm="coimirceoir"><par n="initial-c"/><i>oimirceo</i><par n="almó/ir__n_m"/></e>
    <e lm="comhiomlán"><par n="initial-c"/><i>omhiomlá</i><par n="Dú/n__n_m"/></e>
    <e lm="naoscaire"><i>naoscair</i><par n="rig/e__n_m"/></e>
    <e lm="Iodálach"><i>Iodála</i><par n="dú/ch__n_m"/></e>
    <e lm="féadachtáil"><par n="initial-f"/><i>éadachtá</i><par n="fá/il__n_f"/></e>
    <e lm="Príomh-Aturnae"><par n="initial-P"/><i>ríomh-Aturnae</i><par n="rú__n_m"/></e>
    <e lm="iomróir"><par n="initial-i"/><i>omró</i><par n="almó/ir__n_m"/></e>
    <e lm="inbhéartú"><par n="initial-i"/><i>nbhéart</i><par n="ór/ú__n_m"/></e>
    <e lm="cíochbheart"><par n="initial-c"/><i>íochbh</i><par n="dís/eart__n_m"/></e>
    <e lm="heicteár"><i>heicteá</i><par n="ó/r__n_m"/></e>
    <e lm="grafóg"><par n="initial-g"/><i>rafó</i><par n="pó/g__n_f"/></e>
    <e lm="monatóireacht"><par n="initial-m"/><i>onatóireacht</i><par n="ócht__n_f"/></e>
    <e lm="póitseáil"><par n="initial-p"/><i>óitseá</i><par n="fá/il__n_f"/></e>
    <e lm="ionlann"><par n="initial-i"/><i>onla</i><par n="la/nn__n_f"/></e>
    <e lm="Iordáin"><i>Iordáin</i><par n="Tír__n_f"/></e>
    <e lm="iarlais"><par n="initial-i"/><i>arlais</i><par n="ítim__n_f"/></e>
    <e lm="aoisteorainn"><par n="initial-a"/><i>oisteora</i><par n="teora/inn__n_f"/></e>
    <e lm="comhshaol"><par n="initial-c"/><i>omhshao</i><par n="ó/l__n_m"/></e>
    <e lm="púdar"><par n="initial-p"/><i>úda</i><par n="ó/r__n_m"/></e>
    <e lm="comhlach"><par n="initial-c"/><i>omhla</i><par n="dú/ch__n_m"/></e>
    <e lm="cistíocht"><par n="initial-c"/><i>istíocht</i><par n="ócht__n_f"/></e>
    <e lm="boilg"><par n="initial-b"/><i>oilg</i><par n="ba__n_m"/></e>
    <e lm="bocaileá"><par n="initial-b"/><i>ocaileá</i><par n="pá__n_m"/></e>
    <e lm="anscoilt"><par n="initial-a"/><i>nscoilt</i><par n="rím__n_f"/></e>
    <e lm="proifisiúntacht"><par n="initial-p"/><i>roifisiúntacht</i><par n="ócht__n_f"/></e>
    <e lm="deastógáil"><par n="initial-d"/><i>eastógá</i><par n="fá/il__n_f"/></e>
    <e lm="póraitheoir"><par n="initial-p"/><i>óraitheo</i><par n="almó/ir__n_m"/></e>
    <e lm="cruicéadaí"><par n="initial-c"/><i>ruicéada</i><par n="n/í__n_m"/></e>
    <e lm="bochtaineacht"><par n="initial-b"/><i>ochtaineacht</i><par n="ócht__n_f"/></e>
    <e lm="forléargas"><par n="initial-f"/><i>orléarga</i><par n="ú/s__n_m"/></e>
    <e lm="aistreoir"><par n="initial-a"/><i>istreo</i><par n="almó/ir__n_m"/></e>
    <e lm="cálslá"><par n="initial-c"/><i>álslá</i><par n="rú__n_m"/></e>
    <e lm="duáilce"><par n="initial-d"/><i>uáilc</i><par n="air/e__n_f"/></e>
    <e lm="feidhmchlár"><par n="initial-f"/><i>eidhmchlá</i><par n="ó/r__n_m"/></e>
    <e lm="Beangáilis"><par n="initial-B"/><i>eangáilis</i><par n="Tír__n_f"/></e>
    <e lm="cábún"><par n="initial-c"/><i>ábú</i><par n="to/n__n_m"/></e>
    <e lm="folaíocht"><par n="initial-f"/><i>olaíocht</i><par n="ócht__n_f"/></e>
    <e lm="cuireata"><par n="initial-c"/><i>uireata</i><par n="ápa__n_m"/></e>
    <e lm="Biosáint"><par n="initial-B"/><i>iosáint</i><par n="Tír__n_f"/></e>
    <e lm="gnáth-théacs"><par n="initial-g"/><i>náth-théacs</i><par n="pá__n_m"/></e>
    <e lm="gortóireacht"><par n="initial-g"/><i>ortóireacht</i><par n="ócht__n_f"/></e>
    <e lm="comhthoiliú"><par n="initial-c"/><i>omhthoili</i><par n="ídi/ú__n_m"/></e>
    <e lm="meaig"><par n="initial-m"/><i>eaig</i><par n="rím__n_f"/></e>
    <e lm="preasoifig"><par n="initial-p"/><i>reasoifig</i><par n="ítim__n_f"/></e>
    <e lm="deagánach"><par n="initial-d"/><i>eagána</i><par n="dú/ch__n_m"/></e>
    <e lm="eisceadh"><par n="initial-e"/><i>isc</i><par n="táir/eadh__n_m"/></e>
    <e lm="potaire"><par n="initial-p"/><i>otair</i><par n="rig/e__n_m"/></e>
    <e lm="cíoch"><par n="initial-c"/><i>í</i><par n="cí/och__n_f"/></e>
    <e lm="Maigiarach"><par n="initial-M"/><i>aigiara</i><par n="dú/ch__n_m"/></e>
    <e lm="liobrálachas"><i>liobrálacha</i><par n="ú/s__n_m"/></e>
    <e lm="glaoire"><par n="initial-g"/><i>laoir</i><par n="rig/e__n_m"/></e>
    <e lm="glincín"><par n="initial-g"/><i>lincín</i><par n="ápa__n_m"/></e>
    <e lm="Albanach"><i>Albana</i><par n="dú/ch__n_m"/></e>
    <e lm="cóngar"><par n="initial-c"/><i>ónga</i><par n="ó/r__n_m"/></e>
    <e lm="deis"><par n="initial-d"/><i>eis</i><par n="rím__n_f"/></e>
    <e lm="gaineamhlach"><par n="initial-g"/><i>aineamhla</i><par n="dú/ch__n_m"/></e>
    <e lm="daonchairdeas"><par n="initial-d"/><i>aonchaird</i><par n="imr/eas__n_m"/></e>
    <e lm="iomarcaíocht"><par n="initial-i"/><i>omarcaíocht</i><par n="ócht__n_f"/></e>
    <e lm="fritileán"><par n="initial-f"/><i>ritileá</i><par n="to/n__n_m"/></e>
    <e lm="gluaisteacht"><par n="initial-g"/><i>luaisteacht</i><par n="ócht__n_f"/></e>
    <e lm="banaltracht"><par n="initial-b"/><i>analtracht</i><par n="ócht__n_f"/></e>
    <e lm="fuinteoir"><par n="initial-f"/><i>uinteo</i><par n="almó/ir__n_m"/></e>
    <e lm="meatadón"><par n="initial-m"/><i>eatadó</i><par n="Dú/n__n_m"/></e>
    <e lm="clabhtóg"><par n="initial-c"/><i>labhtó</i><par n="pó/g__n_f"/></e>
    <e lm="clárfhiacail"><par n="initial-c"/><i>lárfhiac</i><par n="cúlfhiac/ail__n_f"/></e>
    <e lm="frustam"><par n="initial-f"/><i>rusta</i><par n="to/m__n_m"/></e>
    <e lm="comhthoil"><par n="initial-c"/><i>omhtho</i><par n="fá/il__n_f"/></e>
    <e lm="macarón"><par n="initial-m"/><i>acaró</i><par n="Dú/n__n_m"/></e>
    <e lm="deil"><par n="initial-d"/><i>eil</i><par n="rím__n_f"/></e>
    <e lm="forchlúdach"><par n="initial-f"/><i>orchlúda</i><par n="dú/ch__n_m"/></e>
    <e lm="creatchomhad"><par n="initial-c"/><i>reatchomha</i><par n="ú/d__n_m"/></e>
    <e lm="circín"><par n="initial-c"/><i>ircín</i><par n="ápa__n_m"/></e>
    <e lm="paraimhíochaineoir"><par n="initial-p"/><i>araimhíochaineo</i><par n="almó/ir__n_m"/></e>
    <e lm="éagráifeach"><par n="initial-é"/><i>agráif</i><par n="ib/each__n_m"/></e>
    <e lm="frámú"><par n="initial-f"/><i>rám</i><par n="ór/ú__n_m"/></e>
    <e lm="clórafluaracarbón"><par n="initial-c"/><i>lórafluaracarbó</i><par n="to/n__n_m"/></e>
    <e lm="clóca"><par n="initial-c"/><i>lóca</i><par n="ápa__n_m"/></e>
    <e lm="cearmansaíocht"><par n="initial-c"/><i>earmansaíocht</i><par n="ócht__n_f"/></e>
    <e lm="fráma"><par n="initial-f"/><i>ráma</i><par n="ápa__n_m"/></e>
    <e lm="gúna"><par n="initial-g"/><i>úna</i><par n="ápa__n_m"/></e>
    <e lm="boigéis"><par n="initial-b"/><i>oigéis</i><par n="Tír__n_f"/></e>
    <e lm="gúlais"><par n="initial-g"/><i>úlais</i><par n="Tír__n_f"/></e>
    <e lm="both"><par n="initial-b"/><i>oth</i><par n="mám__n_f"/></e>
    <e lm="fíoras"><par n="initial-f"/><i>íora</i><par n="gá/s__n_m"/></e>
    <e lm="oidhre"><par n="initial-o"/><i>idhr</i><par n="rig/e__n_m"/></e>
    <e lm="cosán"><par n="initial-c"/><i>osá</i><par n="to/n__n_m"/></e>
    <e lm="meitéareolaíocht"><par n="initial-m"/><i>eitéareolaíocht</i><par n="ócht__n_f"/></e>
    <e lm="floscadh"><par n="initial-f"/><i>losc</i><par n="ob/adh__n_m"/></e>
    <e lm="mánlacht"><par n="initial-m"/><i>ánlacht</i><par n="ócht__n_f"/></e>
    <e lm="caidmiam"><par n="initial-c"/><i>aidmiam</i><par n="rú__n_m"/></e>
    <e lm="foclóir"><par n="initial-f"/><i>ocló</i><par n="almó/ir__n_m"/></e>
    <e lm="duine"><par n="initial-d"/><i></i><par n="d/uine__n_m"/></e>
    <e lm="curadh"><par n="initial-c"/><i>ura</i><par n="cro/dh__n_m"/></e>
    <e lm="grúdarlach"><par n="initial-g"/><i>rúdarla</i><par n="cia/ch__n_m"/></e>
    <e lm="dúcheist"><par n="initial-d"/><i>úcheist</i><par n="rím__n_f"/></e>
    <e lm="custaiméireacht"><par n="initial-c"/><i>ustaiméireacht</i><par n="ócht__n_f"/></e>
    <e lm="deonú"><par n="initial-d"/><i>eon</i><par n="ur/ú__n_m"/></e>
    <e lm="Iávais"><i>Iávais</i><par n="Tír__n_f"/></e>
    <e lm="deilbhíocht"><par n="initial-d"/><i>eilbhíocht</i><par n="ócht__n_f"/></e>
    <e lm="gail"><par n="initial-g"/><i>a</i><par n="ga/il__n_f"/></e>
    <e lm="faighteoir"><par n="initial-f"/><i>aighteo</i><par n="almó/ir__n_m"/></e>
    <e lm="pionta"><par n="initial-p"/><i>ionta</i><par n="ápa__n_m"/></e>
    <e lm="easaontóir"><par n="initial-e"/><i>asaontó</i><par n="almó/ir__n_m"/></e>
    <e lm="cónaidhm"><par n="initial-c"/><i>ónaidhm</i><par n="rím__n_f"/></e>
    <e lm="litreoir"><i>litreo</i><par n="almó/ir__n_m"/></e>
    <e lm="lorgaireacht"><i>lorgaireacht</i><par n="ócht__n_f"/></e>
    <e lm="oibriú"><par n="initial-o"/><i>ibri</i><par n="ídi/ú__n_m"/></e>
    <e lm="dumpaire"><par n="initial-d"/><i>umpair</i><par n="rig/e__n_m"/></e>
    <e lm="monaplacht"><par n="initial-m"/><i>onaplacht</i><par n="eang__n_f"/></e>
    <e lm="macall"><par n="initial-m"/><i>aca</i><par n="to/ll__n_m"/></e>
    <e lm="plandóir"><par n="initial-p"/><i>landó</i><par n="almó/ir__n_m"/></e>
    <e lm="Gaeláras"><par n="initial-G"/><i>aelára</i><par n="ú/s__n_m"/></e>
    <e lm="aistriúcháinis"><par n="initial-a"/><i>istriúcháinis</i><par n="Tír__n_f"/></e>
    <e lm="buanú"><par n="initial-b"/><i>uan</i><par n="ór/ú__n_m"/></e>
    <e lm="Aois"><i>Aois</i><par n="rím__n_f"/></e>
    <e lm="Bútáin"><par n="initial-B"/><i>útáin</i><par n="Tír__n_f"/></e>
    <e lm="lámhleabhar"><i>lámhleabha</i><par n="ó/r__n_m"/></e>
    <e lm="comhfhad"><par n="initial-c"/><i>omhfha</i><par n="do/d__n_m"/></e>
    <e lm="próiseas"><par n="initial-p"/><i>róis</i><par n="éit/eas__n_m"/></e>
    <e lm="dea-bharúil"><par n="initial-d"/><i>ea-bharú</i><par n="aná/il__n_f"/></e>
    <e lm="lánmhaireacht"><i>lánmhaireacht</i><par n="ócht__n_f"/></e>
    <e lm="Iarúsailéim"><i>Iarúsailéim</i><par n="lé__n_f"/></e>
    <e lm="amhas"><par n="initial-a"/><i>mha</i><par n="gá/s__n_m"/></e>
    <e lm="mathshlua"><par n="initial-m"/><i>athshlua</i><par n="rá__n_m"/></e>
    <e lm="imreoir"><par n="initial-i"/><i>mreo</i><par n="almó/ir__n_m"/></e>
    <e lm="athbhunú"><par n="initial-a"/><i>thbhun</i><par n="ór/ú__n_m"/></e>
    <e lm="drochthuar"><par n="initial-d"/><i>rochthua</i><par n="mú/r__n_m"/></e>
    <e lm="aincheart"><par n="initial-a"/><i>inch</i><par n="n/eart__n_m"/></e>
    <e lm="haileabó"><i>haileabó</i><par n="pá__n_m"/></e>
    <e lm="postchumasc"><par n="initial-p"/><i>ostchuma</i><par n="á/sc__n_m"/></e>
    <e lm="díreo"><par n="initial-d"/><i>íreo</i><par n="bá__n_m"/></e>
    <e lm="crosribe"><par n="initial-c"/><i>rosrib</i><par n="rig/e__n_m"/></e>
    <e lm="eisdíritheacht"><par n="initial-e"/><i>isdíritheacht</i><par n="ócht__n_f"/></e>
    <e lm="daonlathas"><par n="initial-d"/><i>aonlatha</i><par n="ú/s__n_m"/></e>
    <e lm="cillí"><par n="initial-c"/><i>illí</i><par n="lé__n_f"/></e>
    <e lm="buanchruth"><par n="initial-b"/><i>uanchruth</i><par n="am__n_m"/></e>
    <e lm="coibhneas"><par n="initial-c"/><i>oibhn</i><par n="cl/eas__n_m"/></e>
    <e lm="duillín"><par n="initial-d"/><i>uillín</i><par n="ápa__n_m"/></e>
    <e lm="íoslach"><par n="initial-í"/><i>osla</i><par n="dú/ch__n_m"/></e>
    <e lm="neamhniú"><i>neamhni</i><par n="ídi/ú__n_m"/></e>
    <e lm="garúlacht"><par n="initial-g"/><i>arúlacht</i><par n="ócht__n_f"/></e>
    <e lm="buifé"><par n="initial-b"/><i>uifé</i><par n="buifé__n_m"/></e>
    <e lm="galf"><par n="initial-g"/><i>a</i><par n="ga/lf__n_m"/></e>
    <e lm="grianspota"><par n="initial-g"/><i>rianspota</i><par n="ápa__n_m"/></e>
    <e lm="crústa"><par n="initial-c"/><i>rústa</i><par n="ápa__n_m"/></e>
    <e lm="contanam"><par n="initial-c"/><i>ontana</i><par n="to/m__n_m"/></e>
    <e lm="gilitín"><par n="initial-g"/><i>ilitín</i><par n="ápa__n_m"/></e>
    <e lm="gránphlúr"><par n="initial-g"/><i>ránphlú</i><par n="ú/r__n_m"/></e>
    <e lm="iarphroinn"><par n="initial-i"/><i>arphroinn</i><par n="gin__n_f"/></e>
    <e lm="finné"><par n="initial-f"/><i>inné</i><par n="buifé__n_m"/></e>
    <e lm="arcabas"><par n="initial-a"/><i>rcaba</i><par n="gá/s__n_m"/></e>
    <e lm="amhrasán"><par n="initial-a"/><i>mhrasá</i><par n="to/n__n_m"/></e>
    <e lm="ceardaí"><par n="initial-c"/><i>earda</i><par n="n/í__n_m"/></e>
    <e lm="Ciocúis"><par n="initial-C"/><i>iocúis</i><par n="Tír__n_f"/></e>
    <e lm="plota"><par n="initial-p"/><i>lota</i><par n="ápa__n_m"/></e>
    <e lm="comhshuíomh"><par n="initial-c"/><i>omhshuí</i><par n="Claí/omh__n_m"/></e>
    <e lm="breithmheas"><par n="initial-b"/><i>reithmheas</i><par n="dul__n_m"/></e>
    <e lm="balscóid"><par n="initial-b"/><i>alscóid</i><par n="ítim__n_f"/></e>
    <e lm="giorraisce"><par n="initial-g"/><i>iorraisce</i><par n="lé__n_f"/></e>
    <e lm="fearán"><par n="initial-f"/><i>eará</i><par n="to/n__n_m"/></e>
    <e lm="pionsail"><par n="initial-p"/><i>ionsail</i><par n="ápa__n_m"/></e>
    <e lm="hipiteirme"><i>hipiteirme</i><par n="lé__n_f"/></e>
    <e lm="Éilísiam"><i>Éilísiam</i><par n="lé__n_f"/></e>
    <e lm="algartam"><par n="initial-a"/><i>lgarta</i><par n="to/m__n_m"/></e>
    <e lm="cumadóir"><par n="initial-c"/><i>umadó</i><par n="almó/ir__n_m"/></e>
    <e lm="pomagránait"><par n="initial-p"/><i>omagránait</i><par n="ítim__n_f"/></e>
    <e lm="dílse"><par n="initial-d"/><i>ílse</i><par n="lé__n_f"/></e>
    <e lm="gnáthchomhalta"><par n="initial-g"/><i>náthchomhalta</i><par n="ápa__n_m"/></e>
    <e lm="drochlá"><par n="initial-d"/><i>rochl</i><par n="l/á__n_m"/></e>
    <e lm="baincéir"><par n="initial-b"/><i>aincé</i><par n="úiné/ir__n_m"/></e>
    <e lm="moirtéar"><par n="initial-m"/><i>oirté</i><par n="bé/ar__n_m"/></e>
    <e lm="dlíthairiscint"><par n="initial-d"/><i>líthairisc</i><par n="léirthuisc/int__n_f"/></e>
    <e lm="dreoilín"><par n="initial-d"/><i>reoilín</i><par n="ápa__n_m"/></e>
    <e lm="féintruailliú"><par n="initial-f"/><i>éintruailliú</i><par n="rú__n_m"/></e>
    <e lm="moirtéal"><par n="initial-m"/><i>oirté</i><par n="Bé/al__n_m"/></e>
    <e lm="rannpháirtíocht"><i>rannpháirtíocht</i><par n="ócht__n_f"/></e>
    <e lm="ginid"><par n="initial-g"/><i>inid</i><par n="ítim__n_f"/></e>
    <e lm="ginideach"><par n="initial-g"/><i>inid</i><par n="ib/each__n_m"/></e>
    <e lm="brothall"><par n="initial-b"/><i>rotha</i><par n="Po/ll__n_m"/></e>
    <e lm="gnáthóg"><par n="initial-g"/><i>náthó</i><par n="pó/g__n_f"/></e>
    <e lm="méarú"><par n="initial-m"/><i>éar</i><par n="ór/ú__n_m"/></e>
    <e lm="gadrach"><par n="initial-g"/><i>adra</i><par n="dú/ch__n_m"/></e>
    <e lm="nimhíoc"><i>nimhí</i><par n="í/oc__n_f"/></e>
    <e lm="feadhain"><par n="initial-f"/><i>eadh</i><par n="feadh/ain__n_f"/></e>
    <e lm="glanluach"><par n="initial-g"/><i>lanluach</i><par n="am__n_m"/></e>
    <e lm="drochamhras"><par n="initial-d"/><i>rochamhra</i><par n="ú/s__n_m"/></e>
    <e lm="cruthú"><par n="initial-c"/><i>ruth</i><par n="ór/ú__n_m"/></e>
    <e lm="asaltú"><par n="initial-a"/><i>salt</i><par n="ór/ú__n_m"/></e>
    <e lm="faoileoireacht"><par n="initial-f"/><i>aoileoireacht</i><par n="ócht__n_f"/></e>
    <e lm="barainn"><par n="initial-b"/><i>arainn</i><par n="Tír__n_f"/></e>
    <e lm="loilíoch"><i>loilí</i><par n="cí/och__n_f"/></e>
    <e lm="cogaíoch"><par n="initial-c"/><i>ogaí</i><par n="Craí/och__n_m"/></e>
    <e lm="boghdóireacht"><par n="initial-b"/><i>oghdóireacht</i><par n="ócht__n_f"/></e>
    <e lm="bunáit"><par n="initial-b"/><i>unáit</i><par n="rím__n_f"/></e>
    <e lm="buíóg"><par n="initial-b"/><i>uíó</i><par n="pó/g__n_f"/></e>
    <e lm="cianbhlaosc"><par n="initial-c"/><i>ianbhlao</i><par n="la/sc__n_f"/></e>
    <e lm="cliathreathaíocht"><par n="initial-c"/><i>liathreathaíocht</i><par n="ócht__n_f"/></e>
    <e lm="Eilvéis"><i>Eilvéis</i><par n="Tír__n_f"/></e>
    <e lm="caisirnín"><par n="initial-c"/><i>aisirnín</i><par n="ápa__n_m"/></e>
    <e lm="díthreabh"><par n="initial-d"/><i>íthre</i><par n="sre/abh__n_f"/></e>
    <e lm="bastún"><par n="initial-b"/><i>astú</i><par n="to/n__n_m"/></e>
    <e lm="lámhscríbhinn"><i>lámhscríbhinn</i><par n="ítim__n_f"/></e>
    <e lm="bainistí"><par n="initial-b"/><i>ainistí</i><par n="lé__n_f"/></e>
    <e lm="amaideacht"><par n="initial-a"/><i>maideacht</i><par n="ócht__n_f"/></e>
    <e lm="mainicín"><par n="initial-m"/><i>ainicín</i><par n="ápa__n_m"/></e>
    <e lm="anbhás"><par n="initial-a"/><i>nbhá</i><par n="gá/s__n_m"/></e>
    <e lm="Macadóin"><par n="initial-M"/><i>acadóin</i><par n="Tír__n_f"/></e>
    <e lm="loiceadóir"><i>loiceadó</i><par n="almó/ir__n_m"/></e>
    <e lm="paráid"><par n="initial-p"/><i>aráid</i><par n="ítim__n_f"/></e>
    <e lm="cuibhriú"><par n="initial-c"/><i>uibhri</i><par n="ídi/ú__n_m"/></e>
    <e lm="bunsruth"><par n="initial-b"/><i>unsruth</i><par n="am__n_m"/></e>
    <e lm="coilíneachas"><par n="initial-c"/><i>oilíneacha</i><par n="ú/s__n_m"/></e>
    <e lm="cuilithe"><par n="initial-c"/><i>uilith</i><par n="air/e__n_f"/></e>
    <e lm="deasca"><par n="initial-d"/><i>easca</i><par n="rú__n_m"/></e>
    <e lm="mírialtacht"><par n="initial-m"/><i>írialtacht</i><par n="ócht__n_f"/></e>
    <e lm="Gorta"><par n="initial-G"/><i>orta</i><par n="rú__n_m"/></e>
    <e lm="méaracán"><par n="initial-m"/><i>éaracá</i><par n="to/n__n_m"/></e>
    <e lm="leamhan"><i>leamha</i><par n="to/n__n_m"/></e>
    <e lm="aspalóid"><par n="initial-a"/><i>spalóid</i><par n="Tír__n_f"/></e>
    <e lm="carat"><par n="initial-c"/><i>ara</i><par n="ca/t__n_m"/></e>
    <e lm="pinsín"><par n="initial-p"/><i>insín</i><par n="ápa__n_m"/></e>
    <e lm="abhras"><par n="initial-a"/><i>bhra</i><par n="ú/s__n_m"/></e>
    <e lm="intriacht"><par n="initial-i"/><i>ntriacht</i><par n="eang__n_f"/></e>
    <e lm="biotáille"><par n="initial-b"/><i>iotáill</i><par n="air/e__n_f"/></e>
    <e lm="eacstais"><par n="initial-e"/><i>acstais</i><par n="ítim__n_f"/></e>
    <e lm="cuimilt"><par n="initial-c"/><i>uimilt</i><par n="Tír__n_f"/></e>
    <e lm="caraf"><par n="initial-c"/><i>araf</i><par n="sé__n_m"/></e>
    <e lm="íonais"><par n="initial-í"/><i>onais</i><par n="Tír__n_f"/></e>
    <e lm="lir"><i>lir</i><par n="rím__n_f"/></e>
    <e lm="gríoscán"><par n="initial-g"/><i>ríoscá</i><par n="to/n__n_m"/></e>
    <e lm="buirlisc"><par n="initial-b"/><i>uirlisc</i><par n="Tír__n_f"/></e>
    <e lm="maoiniúchán"><par n="initial-m"/><i>aoiniúchá</i><par n="to/n__n_m"/></e>
    <e lm="Bille"><par n="initial-B"/><i>ille</i><par n="rú__n_m"/></e>
    <e lm="luathscríbhneoireacht"><i>luathscríbhneoireacht</i><par n="ócht__n_f"/></e>
    <e lm="iatacht"><par n="initial-i"/><i>atacht</i><par n="ócht__n_f"/></e>
    <e lm="deismíneacht"><par n="initial-d"/><i>eismíneacht</i><par n="eang__n_f"/></e>
    <e lm="prabhait"><par n="initial-p"/><i>rabhait</i><par n="Tír__n_f"/></e>
    <e lm="lánscor"><i>lánsco</i><par n="ú/r__n_m"/></e>
    <e lm="lagrachán"><i>lagrachá</i><par n="to/n__n_m"/></e>
    <e lm="príomhleathanach"><par n="initial-p"/><i>ríomhleathana</i><par n="dú/ch__n_m"/></e>
    <e lm="cruib"><par n="initial-c"/><i>ruib</i><par n="luid__n_f"/></e>
    <e lm="cainneann"><par n="initial-c"/><i>ainn</i><par n="b/eann__n_f"/></e>
    <e lm="cróm"><par n="initial-c"/><i>ró</i><par n="Gú/m__n_m"/></e>
    <e lm="bronntóir"><par n="initial-b"/><i>ronntó</i><par n="almó/ir__n_m"/></e>
    <e lm="eolaí"><par n="initial-e"/><i>ola</i><par n="n/í__n_m"/></e>
    <e lm="cadhpú"><par n="initial-c"/><i>adhpú</i><par n="pá__n_m"/></e>
    <e lm="Gána"><par n="initial-G"/><i>ána</i><par n="rú__n_m"/></e>
    <e lm="líne"><i>lín</i><par n="lín/e__n_f"/></e>
    <e lm="cíoná"><par n="initial-c"/><i>íoná</i><par n="rú__n_m"/></e>
    <e lm="comhadainm"><par n="initial-c"/><i>omhadainm</i><par n="ainm__n_m"/></e>
    <e lm="éigse"><par n="initial-é"/><i>igse</i><par n="lé__n_f"/></e>
    <e lm="cleamaire"><par n="initial-c"/><i>leamair</i><par n="rig/e__n_m"/></e>
    <e lm="páirtord"><par n="initial-p"/><i>áirto</i><par n="o/rd__n_m"/></e>
    <e lm="caifirín"><par n="initial-c"/><i>aifirín</i><par n="ápa__n_m"/></e>
    <e lm="Fine"><par n="initial-F"/><i>ine</i><par n="lé__n_f"/></e>
    <e lm="cruit"><par n="initial-c"/><i>ruit</i><par n="rím__n_f"/></e>
    <e lm="duán"><par n="initial-d"/><i>uá</i><par n="to/n__n_m"/></e>
    <e lm="promhadh"><par n="initial-p"/><i>romha</i><par n="á/dh__n_m"/></e>
    <e lm="comhfhreagracht"><par n="initial-c"/><i>omhfhreagracht</i><par n="eang__n_f"/></e>
    <e lm="Amadán"><i>Amadá</i><par n="to/n__n_m"/></e>
    <e lm="díolachán"><par n="initial-d"/><i>íolachá</i><par n="Dú/n__n_m"/></e>
    <e lm="domhanleithead"><par n="initial-d"/><i>omhanleith</i><par n="bunairg/ead__n_m"/></e>
    <e lm="Laoi"><i>Laoi</i><par n="lé__n_f"/></e>
    <e lm="buaile"><par n="initial-b"/><i>uail</i><par n="lín/e__n_f"/></e>
    <e lm="cláirnéid"><par n="initial-c"/><i>láirnéid</i><par n="ítim__n_f"/></e>
    <e lm="gairneoireacht"><par n="initial-g"/><i>airneoireacht</i><par n="ócht__n_f"/></e>
    <e lm="méadar"><par n="initial-m"/><i>éada</i><par n="ó/r__n_m"/></e>
    <e lm="drochshláinte"><par n="initial-d"/><i>rochshláinte</i><par n="lé__n_f"/></e>
    <e lm="Laos"><i>Laos</i><par n="rú__n_m"/></e>
    <e lm="paragraf"><par n="initial-p"/><i>aragra</i><par n="gra/f__n_m"/></e>
    <e lm="nathaíocht"><i>nathaíocht</i><par n="ócht__n_f"/></e>
    <e lm="lomra"><i>lomra</i><par n="ápa__n_m"/></e>
    <e lm="cliamhain"><par n="initial-c"/><i>liamhain</i><par n="cliamhain__n_m"/></e>
    <e lm="matán"><par n="initial-m"/><i>atá</i><par n="to/n__n_m"/></e>
    <e lm="ospís"><par n="initial-o"/><i>spís</i><par n="Tír__n_f"/></e>
    <e lm="forbraíocht"><par n="initial-f"/><i>orbraíocht</i><par n="eang__n_f"/></e>
    <e lm="ceolfhoireann"><par n="initial-c"/><i>eolfhoir</i><par n="foir/eann__n_f"/></e>
    <e lm="machaire"><par n="initial-m"/><i>achair</i><par n="rig/e__n_m"/></e>
    <e lm="cailín"><par n="initial-c"/><i>ailín</i><par n="ápa__n_m"/></e>
    <e lm="cailís"><par n="initial-c"/><i>ailís</i><par n="ítim__n_f"/></e>
    <e lm="Pilib"><par n="initial-P"/><i>ilib</i><par n="rú__n_m"/></e>
    <e lm="córtas"><par n="initial-c"/><i>órta</i><par n="ú/s__n_m"/></e>
    <e lm="osán"><par n="initial-o"/><i>sá</i><par n="to/n__n_m"/></e>
    <e lm="gile"><par n="initial-g"/><i>ile</i><par n="lé__n_f"/></e>
    <e lm="leabhrán"><i>leabhrá</i><par n="to/n__n_m"/></e>
    <e lm="Ibéir"><i>Ibéir</i><par n="Tír__n_f"/></e>
    <e lm="Albanachas"><i>Albanacha</i><par n="ú/s__n_m"/></e>
    <e lm="fothragadh"><par n="initial-f"/><i>othrag</i><par n="ob/adh__n_m"/></e>
    <e lm="leathchúlaí"><i>leathchúla</i><par n="n/í__n_m"/></e>
    <e lm="mosán"><par n="initial-m"/><i>osá</i><par n="to/n__n_m"/></e>
    <e lm="místá"><par n="initial-m"/><i>ístá</i><par n="rú__n_m"/></e>
    <e lm="gealltóir"><par n="initial-g"/><i>ealltó</i><par n="almó/ir__n_m"/></e>
    <e lm="prócadóir"><par n="initial-p"/><i>rócadó</i><par n="almó/ir__n_m"/></e>
    <e lm="acht"><par n="initial-a"/><i>cht</i><par n="am__n_m"/></e>
    <e lm="feilt"><par n="initial-f"/><i>eilt</i><par n="Tír__n_f"/></e>
    <e lm="déantús"><par n="initial-d"/><i>éantú</i><par n="gá/s__n_m"/></e>
    <e lm="fearachas"><par n="initial-f"/><i>earacha</i><par n="ú/s__n_m"/></e>
    <e lm="lochall"><i>locha</i><par n="Po/ll__n_m"/></e>
    <e lm="leid"><i>leid</i><par n="rím__n_f"/></e>
    <e lm="bléin"><par n="initial-b"/><i>léin</i><par n="gin__n_f"/></e>
    <e lm="astú"><par n="initial-a"/><i>st</i><par n="ard/ú__n_m"/></e>
    <e lm="leathbhádóir"><i>leathbhádó</i><par n="almó/ir__n_m"/></e>
    <e lm="mínormáltacht"><par n="initial-m"/><i>ínormáltacht</i><par n="ócht__n_f"/></e>
    <e lm="múnláil"><par n="initial-m"/><i>únlá</i><par n="aná/il__n_f"/></e>
    <e lm="colláis"><par n="initial-c"/><i>olláis</i><par n="ítim__n_f"/></e>
    <e lm="príomh-bhreitheamh"><par n="initial-p"/><i>ríomh-bhreith</i><par n="dáil/eamh__n_m"/></e>
    <e lm="ráschúrsa"><i>ráschúrsa</i><par n="ápa__n_m"/></e>
    <e lm="mí-áireamh"><par n="initial-m"/><i>í-áir</i><par n="tinr/eamh__n_m"/></e>
    <e lm="gnaíúlacht"><par n="initial-g"/><i>naíúlacht</i><par n="ócht__n_f"/></e>
    <e lm="práta"><par n="initial-p"/><i>ráta</i><par n="ápa__n_m"/></e>
    <e lm="cloíteoir"><par n="initial-c"/><i>loíteo</i><par n="almó/ir__n_m"/></e>
    <e lm="fliuchán"><par n="initial-f"/><i>liuchá</i><par n="Dú/n__n_m"/></e>
    <e lm="lánéifeacht"><i>lánéifeacht</i><par n="ócht__n_f"/></e>
    <e lm="boghaisín"><par n="initial-b"/><i>oghaisín</i><par n="ápa__n_m"/></e>
    <e lm="corruimhir"><par n="initial-c"/><i>orruimh</i><par n="lit/ir__n_f"/></e>
    <e lm="eachtrannacht"><par n="initial-e"/><i>achtrannacht</i><par n="ócht__n_f"/></e>
    <e lm="geáitseáil"><par n="initial-g"/><i>eáitseá</i><par n="fá/il__n_f"/></e>
    <e lm="dámhscoil"><par n="initial-d"/><i>ámhscoil</i><par n="rím__n_f"/></e>
    <e lm="glóthach"><par n="initial-g"/><i>lótha</i><par n="sáfa/ch__n_f"/></e>
    <e lm="cláirín"><par n="initial-c"/><i>láirín</i><par n="ápa__n_m"/></e>
    <e lm="naigín"><i>naigín</i><par n="ápa__n_m"/></e>
    <e lm="ardréim"><par n="initial-a"/><i>rdréim</i><par n="Tír__n_f"/></e>
    <e lm="coinbhinsiún"><par n="initial-c"/><i>oinbhinsiú</i><par n="to/n__n_m"/></e>
    <e lm="baineannach"><par n="initial-b"/><i>aineanna</i><par n="dú/ch__n_m"/></e>
    <e lm="fiabhras"><par n="initial-f"/><i>iabhra</i><par n="gá/s__n_m"/></e>
    <e lm="Ollannach"><i>Ollanna</i><par n="dú/ch__n_m"/></e>
    <e lm="easbhrú"><par n="initial-e"/><i>asbhrú</i><par n="easbhrú__n_m"/></e>
    <e lm="comhthuiscint"><par n="initial-c"/><i>omhthuisc</i><par n="léirthuisc/int__n_f"/></e>
    <e lm="búiríl"><par n="initial-b"/><i>úirí</i><par n="tutaí/l__n_f"/></e>
    <e lm="éasafagas"><par n="initial-é"/><i>asafaga</i><par n="gá/s__n_m"/></e>
    <e lm="ionramhálaí"><par n="initial-i"/><i>onramhála</i><par n="n/í__n_m"/></e>
    <e lm="ceannfort"><par n="initial-c"/><i>eannfo</i><par n="go/rt__n_m"/></e>
    <e lm="gríosóir"><par n="initial-g"/><i>ríosó</i><par n="almó/ir__n_m"/></e>
    <e lm="leathoscailt"><i>leathoscailt</i><par n="Tír__n_f"/></e>
    <e lm="leaistic"><i>leaistic</i><par n="ítim__n_f"/></e>
    <e lm="pilirín"><par n="initial-p"/><i>ilirín</i><par n="ápa__n_m"/></e>
    <e lm="júdó"><i>júdó</i><par n="rú__n_m"/></e>
    <e lm="ceoilín"><par n="initial-c"/><i>eoilín</i><par n="ápa__n_m"/></e>
    <e lm="polláire"><par n="initial-p"/><i>olláir</i><par n="rig/e__n_m"/></e>
    <e lm="clabhstar"><par n="initial-c"/><i>labhsta</i><par n="ó/r__n_m"/></e>
    <e lm="bearbóir"><par n="initial-b"/><i>earbó</i><par n="almó/ir__n_m"/></e>
    <e lm="gáróid"><par n="initial-g"/><i>áróid</i><par n="ítim__n_f"/></e>
    <e lm="óinsín"><par n="initial-ó"/><i>insín</i><par n="ola__n_f"/></e>
    <e lm="marthanóir"><par n="initial-m"/><i>arthanó</i><par n="almó/ir__n_m"/></e>
    <e lm="bróinteoir"><par n="initial-b"/><i>róinteo</i><par n="almó/ir__n_m"/></e>
    <e lm="comhshnaidhmeadh"><par n="initial-c"/><i>omhshnaidhm</i><par n="táir/eadh__n_m"/></e>
    <e lm="Guaráinis"><par n="initial-G"/><i>uaráinis</i><par n="Tír__n_f"/></e>
    <e lm="núicléas"><i>núiclé</i><par n="núiclé/as__n_m"/></e>
    <e lm="imchruth"><par n="initial-i"/><i>mchruth</i><par n="am__n_m"/></e>
    <e lm="eiseachas"><par n="initial-e"/><i>iseacha</i><par n="ú/s__n_m"/></e>
    <e lm="ceantar"><par n="initial-c"/><i>eanta</i><par n="ó/r__n_m"/></e>
    <e lm="boghdóir"><par n="initial-b"/><i>oghdó</i><par n="almó/ir__n_m"/></e>
    <e lm="fánaí"><par n="initial-f"/><i>ána</i><par n="n/í__n_m"/></e>
    <e lm="Caisleán"><par n="initial-C"/><i>aisleá</i><par n="Dú/n__n_m"/></e>
    <e lm="plancadh"><par n="initial-p"/><i>lanc</i><par n="ob/adh__n_m"/></e>
    <e lm="conlach"><par n="initial-c"/><i>onla</i><par n="dú/ch__n_m"/></e>
    <e lm="mustar"><par n="initial-m"/><i>usta</i><par n="ó/r__n_m"/></e>
    <e lm="bodhaire"><par n="initial-b"/><i>odhaire</i><par n="lé__n_f"/></e>
    <e lm="Adhmarais"><i>Adhmarais</i><par n="Tír__n_f"/></e>
    <e lm="báinseach"><par n="initial-b"/><i>áins</i><par n="cis/each__n_f"/></e>
    <e lm="éagantacht"><par n="initial-é"/><i>agantacht</i><par n="ócht__n_f"/></e>
    <e lm="eiriceach"><par n="initial-e"/><i>iric</i><par n="ib/each__n_m"/></e>
    <e lm="comhpháirtíocht"><par n="initial-c"/><i>omhpháirtíocht</i><par n="eang__n_f"/></e>
    <e lm="bráithreachas"><par n="initial-b"/><i>ráithreacha</i><par n="ú/s__n_m"/></e>
    <e lm="greanadóireacht"><par n="initial-g"/><i>reanadóireacht</i><par n="ócht__n_f"/></e>
    <e lm="oigiséad"><par n="initial-o"/><i>igisé</i><par n="firé/ad__n_m"/></e>
    <e lm="Pléimeannach"><par n="initial-P"/><i>léimeanna</i><par n="dú/ch__n_m"/></e>
    <e lm="ceannlitir"><par n="initial-c"/><i>eannlit</i><par n="lit/ir__n_f"/></e>
    <e lm="dordveidhleadóir"><par n="initial-d"/><i>ordveidhleadó</i><par n="almó/ir__n_m"/></e>
    <e lm="bréagfholt"><par n="initial-b"/><i>réagfho</i><par n="a/lt__n_m"/></e>
    <e lm="foilsiú"><par n="initial-f"/><i>oilsi</i><par n="ídi/ú__n_m"/></e>
    <e lm="blastóg"><par n="initial-b"/><i>lastó</i><par n="pó/g__n_f"/></e>
    <e lm="cáipéis"><par n="initial-c"/><i>áipéis</i><par n="ítim__n_f"/></e>
    <e lm="Afra-Áisic"><i>Afra-Áisic</i><par n="Tír__n_f"/></e>
    <e lm="Iacúitis"><i>Iacúitis</i><par n="Tír__n_f"/></e>
    <e lm="ingearchló"><par n="initial-i"/><i>ngearchló</i><par n="pá__n_m"/></e>
    <e lm="pailniú"><par n="initial-p"/><i>ailni</i><par n="ídi/ú__n_m"/></e>
    <e lm="caoiche"><par n="initial-c"/><i>aoiche</i><par n="lé__n_f"/></e>
    <e lm="agróir"><par n="initial-a"/><i>gró</i><par n="almó/ir__n_m"/></e>
    <e lm="cadairne"><par n="initial-c"/><i>adairn</i><par n="rig/e__n_m"/></e>
    <e lm="cliathreathaí"><par n="initial-c"/><i>liathreatha</i><par n="n/í__n_m"/></e>
    <e lm="briadaireacht"><par n="initial-b"/><i>riadaireacht</i><par n="ócht__n_f"/></e>
    <e lm="mífholláine"><par n="initial-m"/><i>ífholláine</i><par n="lé__n_f"/></e>
    <e lm="muinín"><par n="initial-m"/><i>uinín</i><par n="Tír__n_f"/></e>
    <e lm="Glasach"><par n="initial-G"/><i>lasa</i><par n="dú/ch__n_m"/></e>
    <e lm="feart"><par n="initial-f"/><i>eart</i><par n="dol__n_m"/></e>
    <e lm="frithchioclón"><par n="initial-f"/><i>rithchiocló</i><par n="to/n__n_m"/></e>
    <e lm="gófar"><par n="initial-g"/><i>ófa</i><par n="ú/r__n_m"/></e>
    <e lm="loiscreán"><i>loiscreá</i><par n="to/n__n_m"/></e>
    <e lm="iarnóta"><par n="initial-i"/><i>arnóta</i><par n="ápa__n_m"/></e>
    <e lm="Deartháir"><par n="initial-D"/><i>earthá</i><par n="Atha/ir__n_m"/></e>
    <e lm="fearg"><par n="initial-f"/><i>e</i><par n="fe/arg__n_f"/></e>
    <e lm="callaire"><par n="initial-c"/><i>allair</i><par n="rig/e__n_m"/></e>
    <e lm="feara"><par n="initial-f"/><i>eara</i><par n="ba__n_m"/></e>
    <e lm="leádóir"><i>leádó</i><par n="almó/ir__n_m"/></e>
    <e lm="dearscnaitheacht"><par n="initial-d"/><i>earscnaitheacht</i><par n="ócht__n_f"/></e>
    <e lm="neachtlann"><i>neachtla</i><par n="la/nn__n_f"/></e>
    <e lm="míneadas"><par n="initial-m"/><i>íneada</i><par n="ú/s__n_m"/></e>
    <e lm="drae"><par n="initial-d"/><i>rae</i><par n="pá__n_m"/></e>
    <e lm="duilleoigín"><par n="initial-d"/><i>uilleoigín</i><par n="ápa__n_m"/></e>
    <e lm="peinteagán"><par n="initial-p"/><i>einteagá</i><par n="to/n__n_m"/></e>
    <e lm="dearfacht"><par n="initial-d"/><i>earfacht</i><par n="ócht__n_f"/></e>
    <e lm="paltóg"><par n="initial-p"/><i>altó</i><par n="pó/g__n_f"/></e>
    <e lm="míleáiste"><par n="initial-m"/><i>íleáist</i><par n="rig/e__n_m"/></e>
    <e lm="díréir"><par n="initial-d"/><i>íréir</i><par n="Tír__n_f"/></e>
    <e lm="bodairlín"><par n="initial-b"/><i>odairlín</i><par n="ápa__n_m"/></e>
    <e lm="bleadar"><par n="initial-b"/><i>leada</i><par n="ó/r__n_m"/></e>
    <e lm="forfheidhmiúchán"><par n="initial-f"/><i>orfheidhmiúchá</i><par n="to/n__n_m"/></e>
    <e lm="leibhé"><i>leibhé</i><par n="sé__n_m"/></e>
    <e lm="damhaíre"><par n="initial-d"/><i>amhaíre</i><par n="lé__n_f"/></e>
    <e lm="bábhún"><par n="initial-b"/><i>ábhú</i><par n="to/n__n_m"/></e>
    <e lm="iomlat"><par n="initial-i"/><i>omla</i><par n="aghlo/t__n_m"/></e>
    <e lm="crua-adhmad"><par n="initial-c"/><i>rua-adhma</i><par n="ú/d__n_m"/></e>
    <e lm="alúm"><par n="initial-a"/><i>lú</i><par n="to/m__n_m"/></e>
    <e lm="éifeachtacht"><par n="initial-é"/><i>ifeachtacht</i><par n="ócht__n_f"/></e>
    <e lm="diachas"><par n="initial-d"/><i>iacha</i><par n="ú/s__n_m"/></e>
    <e lm="polladóir"><par n="initial-p"/><i>olladó</i><par n="almó/ir__n_m"/></e>
    <e lm="luachair"><i>luach</i><par n="luach/air__n_f"/></e>
    <e lm="maoileann"><par n="initial-m"/><i>aoil</i><par n="maoil/eann__n_m"/></e>
    <e lm="nuachan"><i>nuachan</i><par n="ócht__n_f"/></e>
    <e lm="óstaíocht"><par n="initial-ó"/><i>staíocht</i><par n="ócht__n_f"/></e>
    <e lm="fonn"><par n="initial-f"/><i>o</i><par n="ra/nn__n_m"/></e>
    <e lm="meamraiméis"><par n="initial-m"/><i>eamraiméis</i><par n="Tír__n_f"/></e>
    <e lm="Mumhain"><par n="initial-M"/><i>umha</i><par n="Alba/in__n_f"/></e>
    <e lm="Oráisteach"><i>Oráist</i><par n="ib/each__n_m"/></e>
    <e lm="bascaed"><par n="initial-b"/><i>ascae</i><par n="ú/d__n_m"/></e>
    <e lm="pram"><par n="initial-p"/><i>ram</i><par n="sé__n_m"/></e>
    <e lm="forhalla"><par n="initial-f"/><i>orhalla</i><par n="ápa__n_m"/></e>
    <e lm="ciumhsóg"><par n="initial-c"/><i>iumhsó</i><par n="pó/g__n_f"/></e>
    <e lm="figiúirí"><par n="initial-f"/><i>igiúirí</i><par n="ba__n_m"/></e>
    <e lm="adharcán"><par n="initial-a"/><i>dharcá</i><par n="to/n__n_m"/></e>
    <e lm="annamhacht"><par n="initial-a"/><i>nnamhacht</i><par n="ócht__n_f"/></e>
    <e lm="Aigéine"><i>Aigéine</i><par n="lé__n_f"/></e>
    <e lm="earcaíocht"><par n="initial-e"/><i>arcaíocht</i><par n="ócht__n_f"/></e>
    <e lm="dabhach"><par n="initial-d"/><i>a</i><par n="da/bhach__n_f"/></e>
    <e lm="cartús"><par n="initial-c"/><i>artú</i><par n="gá/s__n_m"/></e>
    <e lm="loingseoireacht"><i>loingseoireacht</i><par n="ócht__n_f"/></e>
    <e lm="lúb"><i>lú</i><par n="cú/b__n_f"/></e>
    <e lm="peannaireacht"><par n="initial-p"/><i>eannaireacht</i><par n="ócht__n_f"/></e>
    <e lm="glamaíl"><par n="initial-g"/><i>lamaí</i><par n="tutaí/l__n_f"/></e>
    <e lm="cumascóir"><par n="initial-c"/><i>umascó</i><par n="almó/ir__n_m"/></e>
    <e lm="áraslann"><par n="initial-á"/><i>rasla</i><par n="la/nn__n_f"/></e>
    <e lm="rannóg"><i>rannó</i><par n="pó/g__n_f"/></e>
    <e lm="bantiarna"><par n="initial-b"/><i>antiarna</i><par n="ola__n_f"/></e>
    <e lm="íobairt"><par n="initial-í"/><i>oba</i><par n="taga/irt__n_f"/></e>
    <e lm="ocastóireacht"><par n="initial-o"/><i>castóireacht</i><par n="ócht__n_f"/></e>
    <e lm="débhliantóg"><par n="initial-d"/><i>ébhliantó</i><par n="pó/g__n_f"/></e>
    <e lm="maithiúnas"><par n="initial-m"/><i>aithiúna</i><par n="ú/s__n_m"/></e>
    <e lm="golfairt"><par n="initial-g"/><i>olfairt</i><par n="Tír__n_f"/></e>
    <e lm="idirchéim"><par n="initial-i"/><i>dirchéim</i><par n="rím__n_f"/></e>
    <e lm="beannaitheacht"><par n="initial-b"/><i>eannaitheacht</i><par n="ócht__n_f"/></e>
    <e lm="lastóir"><i>lastó</i><par n="almó/ir__n_m"/></e>
    <e lm="comhfhiontar"><par n="initial-c"/><i>omhfhionta</i><par n="ó/r__n_m"/></e>
    <e lm="coitiantacht"><par n="initial-c"/><i>oitiantacht</i><par n="ócht__n_f"/></e>
    <e lm="geadán"><par n="initial-g"/><i>eadá</i><par n="to/n__n_m"/></e>
    <e lm="muireolaí"><par n="initial-m"/><i>uireola</i><par n="n/í__n_m"/></e>
    <e lm="línéadach"><i>línéada</i><par n="uala/ch__n_m"/></e>
    <e lm="crónghiúis"><par n="initial-c"/><i>rónghiúis</i><par n="rím__n_f"/></e>
    <e lm="glób"><par n="initial-g"/><i>lób</i><par n="sé__n_m"/></e>
    <e lm="bearnas"><par n="initial-b"/><i>earna</i><par n="gá/s__n_m"/></e>
    <e lm="armóin"><par n="initial-a"/><i>rmóin</i><par n="ítim__n_f"/></e>
    <e lm="oirbheartaíocht"><par n="initial-o"/><i>irbheartaíocht</i><par n="ócht__n_f"/></e>
    <e lm="olar"><par n="initial-o"/><i>la</i><par n="ú/r__n_m"/></e>
    <e lm="ceannach"><par n="initial-c"/><i>eanna</i><par n="dú/ch__n_m"/></e>
    <e lm="foradh"><par n="initial-f"/><i>ora</i><par n="cro/dh__n_m"/></e>
    <e lm="feallmharú"><par n="initial-f"/><i>eallmhar</i><par n="ór/ú__n_m"/></e>
    <e lm="losainn"><i>losainn</i><par n="ítim__n_f"/></e>
    <e lm="óinmhid"><par n="initial-ó"/><i>inmhid</i><par n="ítim__n_f"/></e>
    <e lm="grugaill"><par n="initial-g"/><i>rugaill</i><par n="ítim__n_f"/></e>
    <e lm="ollsmachtachas"><par n="initial-o"/><i>llsmachtacha</i><par n="ú/s__n_m"/></e>
    <e lm="athchóiriú"><par n="initial-a"/><i>thchóiri</i><par n="ídi/ú__n_m"/></e>
    <e lm="aonar"><par n="initial-a"/><i>ona</i><par n="ú/r__n_m"/></e>
    <e lm="cumharshalann"><par n="initial-c"/><i>umharshala</i><par n="co/nn__n_m"/></e>
    <e lm="achoimriú"><par n="initial-a"/><i>choimri</i><par n="ídi/ú__n_m"/></e>
    <e lm="póir"><par n="initial-p"/><i>óir</i><par n="rím__n_f"/></e>
    <e lm="póit"><par n="initial-p"/><i>óit</i><par n="rím__n_f"/></e>
    <e lm="fústar"><par n="initial-f"/><i>ústa</i><par n="ú/r__n_m"/></e>
    <e lm="aonad"><par n="initial-a"/><i>ona</i><par n="ú/d__n_m"/></e>
    <e lm="radacach"><i>radaca</i><par n="dú/ch__n_m"/></e>
    <e lm="leabharchoimeádaí"><i>leabharchoimeáda</i><par n="n/í__n_m"/></e>
    <e lm="ceannbhrat"><par n="initial-c"/><i>eannbhra</i><par n="ca/t__n_m"/></e>
    <e lm="coinsiasacht"><par n="initial-c"/><i>oinsiasacht</i><par n="ócht__n_f"/></e>
    <e lm="críoch"><par n="initial-c"/><i>rí</i><par n="crí/och__n_f"/></e>
    <e lm="constábla"><par n="initial-c"/><i>onstábla</i><par n="ápa__n_m"/></e>
    <e lm="liobairt"><i>lioba</i><par n="aga/irt__n_f"/></e>
    <e lm="leathshaol"><i>leathshao</i><par n="á/l__n_m"/></e>
    <e lm="cloigeann"><par n="initial-c"/><i>loig</i><par n="leic/eann__n_m"/></e>
    <e lm="foirgneoir"><par n="initial-f"/><i>oirgneo</i><par n="almó/ir__n_m"/></e>
    <e lm="comardú"><par n="initial-c"/><i>omard</i><par n="ór/ú__n_m"/></e>
    <e lm="mórchomhlacht"><par n="initial-m"/><i>órchomhlacht</i><par n="ab__n_m"/></e>
    <e lm="dobheart"><par n="initial-d"/><i>obh</i><par n="c/eart__n_m"/></e>
    <e lm="dórtúr"><par n="initial-d"/><i>órtú</i><par n="ó/r__n_m"/></e>
    <e lm="géilleadh"><par n="initial-g"/><i>éill</i><par n="síl/eadh__n_m"/></e>
    <e lm="Micheál"><par n="initial-M"/><i>ich</i><par n="Mich/eál__n_m"/></e>
    <e lm="braighdeanas"><par n="initial-b"/><i>raighdeana</i><par n="ú/s__n_m"/></e>
    <e lm="Proinsiasach"><par n="initial-P"/><i>roinsiasa</i><par n="dú/ch__n_m"/></e>
    <e lm="cuarbhuille"><par n="initial-c"/><i>uarbhuill</i><par n="rig/e__n_m"/></e>
    <e lm="biocáireacht"><par n="initial-b"/><i>iocáireacht</i><par n="ócht__n_f"/></e>
    <e lm="ráistéir"><i>ráisté</i><par n="úiné/ir__n_m"/></e>
    <e lm="colúr"><par n="initial-c"/><i>olú</i><par n="ó/r__n_m"/></e>
    <e lm="Fíníneachas"><par n="initial-F"/><i>íníneacha</i><par n="ú/s__n_m"/></e>
    <e lm="gríosach"><par n="initial-g"/><i>ríosa</i><par n="bolga/ch__n_f"/></e>
    <e lm="Doiminiceach"><par n="initial-D"/><i>oiminic</i><par n="ib/each__n_m"/></e>
    <e lm="borróg"><par n="initial-b"/><i>orró</i><par n="pó/g__n_f"/></e>
    <e lm="frithsheasmhacht"><par n="initial-f"/><i>rithsheasmhacht</i><par n="ócht__n_f"/></e>
    <e lm="Catalóinis"><par n="initial-C"/><i>atalóinis</i><par n="Tír__n_f"/></e>
    <e lm="colún"><par n="initial-c"/><i>olú</i><par n="to/n__n_m"/></e>
    <e lm="faolchú"><par n="initial-f"/><i>aolchú</i><par n="pá__n_m"/></e>
    <e lm="rámhainn"><i>rámhainn</i><par n="ítim__n_f"/></e>
    <e lm="ócar"><par n="initial-ó"/><i>ca</i><par n="ó/r__n_m"/></e>
    <e lm="dréacht"><par n="initial-d"/><i>réacht</i><par n="ab__n_m"/></e>
    <e lm="adhfhuafaireacht"><par n="initial-a"/><i>dhfhuafaireacht</i><par n="ócht__n_f"/></e>
    <e lm="coineascar"><par n="initial-c"/><i>oineasca</i><par n="ó/r__n_m"/></e>
    <e lm="cúrsa"><par n="initial-c"/><i>úrsa</i><par n="ápa__n_m"/></e>
    <e lm="Ceinteár"><par n="initial-C"/><i>einteá</i><par n="ú/r__n_m"/></e>
    <e lm="óráid"><par n="initial-ó"/><i>ráid</i><par n="ítim__n_f"/></e>
    <e lm="iarnród"><par n="initial-i"/><i>arnró</i><par n="ú/d__n_m"/></e>
    <e lm="éiceolaíocht"><par n="initial-é"/><i>iceolaíocht</i><par n="ócht__n_f"/></e>
    <e lm="ardán"><par n="initial-a"/><i>rdá</i><par n="to/n__n_m"/></e>
    <e lm="fáinneáil"><par n="initial-f"/><i>áinneá</i><par n="fá/il__n_f"/></e>
    <e lm="iomghaoth"><par n="initial-i"/><i>omghao</i><par n="pu/th__n_f"/></e>
    <e lm="creidiúnacht"><par n="initial-c"/><i>reidiúnacht</i><par n="ócht__n_f"/></e>
    <e lm="adhmaint"><par n="initial-a"/><i>dhmaint</i><par n="ítim__n_f"/></e>
    <e lm="lochta"><i>lochta</i><par n="ápa__n_m"/></e>
    <e lm="ealaín"><par n="initial-e"/><i>alaí</i><par n="ealaí/n__n_f"/></e>
    <e lm="daibhreas"><par n="initial-d"/><i>aibhr</i><par n="imr/eas__n_m"/></e>
    <e lm="cumhrán"><par n="initial-c"/><i>umhrá</i><par n="to/n__n_m"/></e>
    <e lm="othras"><par n="initial-o"/><i>thra</i><par n="gá/s__n_m"/></e>
    <e lm="afraidíseach"><par n="initial-a"/><i>fraidís</i><par n="ib/each__n_m"/></e>
    <e lm="nimheadas"><i>nimheada</i><par n="ú/s__n_m"/></e>
    <e lm="gibiris"><par n="initial-g"/><i>ibiris</i><par n="Tír__n_f"/></e>
    <e lm="craos"><par n="initial-c"/><i>rao</i><par n="gá/s__n_m"/></e>
    <e lm="Ostair"><i>Ostair</i><par n="Tír__n_f"/></e>
    <e lm="croschnámha"><par n="initial-c"/><i>roschnámh</i><par n="riteog/a__n_f"/></e>
    <e lm="imchlúdach"><par n="initial-i"/><i>mchlúda</i><par n="dú/ch__n_m"/></e>
    <e lm="deoch"><par n="initial-d"/><i></i><par n="d/eoch__n_f"/></e>
    <e lm="foilseán"><par n="initial-f"/><i>oilseá</i><par n="to/n__n_m"/></e>
    <e lm="fabht"><par n="initial-f"/><i>abht</i><par n="sé__n_m"/></e>
    <e lm="másailéam"><par n="initial-m"/><i>ásailé</i><par n="ilé/am__n_m"/></e>
    <e lm="biorearrach"><par n="initial-b"/><i>iorearra</i><par n="dú/ch__n_m"/></e>
    <e lm="geasadóireacht"><par n="initial-g"/><i>easadóireacht</i><par n="ócht__n_f"/></e>
    <e lm="bréanlach"><par n="initial-b"/><i>réanla</i><par n="dú/ch__n_m"/></e>
    <e lm="imlíne"><par n="initial-i"/><i>mlín</i><par n="lín/e__n_f"/></e>
    <e lm="próstatach"><par n="initial-p"/><i>róstata</i><par n="dú/ch__n_m"/></e>
    <e lm="eileatram"><par n="initial-e"/><i>ileatra</i><par n="to/m__n_m"/></e>
    <e lm="adhmad"><par n="initial-a"/><i>dhma</i><par n="ú/d__n_m"/></e>
    <e lm="giosta"><par n="initial-g"/><i>iosta</i><par n="rú__n_m"/></e>
    <e lm="cnagaireacht"><par n="initial-c"/><i>nagaireacht</i><par n="ócht__n_f"/></e>
    <e lm="ollás"><par n="initial-o"/><i>llá</i><par n="ú/s__n_m"/></e>
    <e lm="imshaol"><par n="initial-i"/><i>mshao</i><par n="ó/l__n_m"/></e>
    <e lm="forléine"><par n="initial-f"/><i>orléin</i><par n="lín/e__n_f"/></e>
    <e lm="drochrud"><par n="initial-d"/><i>rochrud</i><par n="ab__n_m"/></e>
    <e lm="athchomhaireamh"><par n="initial-a"/><i>thchomhair</i><par n="tinr/eamh__n_m"/></e>
    <e lm="pianbhreith"><par n="initial-p"/><i>ianbhreith</i><par n="rím__n_f"/></e>
    <e lm="comhchordacht"><par n="initial-c"/><i>omhchordacht</i><par n="ócht__n_f"/></e>
    <e lm="oisteansóir"><par n="initial-o"/><i>isteansó</i><par n="almó/ir__n_m"/></e>
    <e lm="finscéal"><par n="initial-f"/><i>inscé</i><par n="né/al__n_m"/></e>
    <e lm="firmimint"><par n="initial-f"/><i>irmimint</i><par n="ítim__n_f"/></e>
    <e lm="eachtrannach"><par n="initial-e"/><i>achtranna</i><par n="dú/ch__n_m"/></e>
    <e lm="gasaitéar"><par n="initial-g"/><i>asaité</i><par n="bé/ar__n_m"/></e>
    <e lm="cnuaisciúin"><par n="initial-c"/><i>nuaisciú</i><par n="iomá/in__n_f"/></e>
    <e lm="arann"><par n="initial-a"/><i>ra</i><par n="co/nn__n_m"/></e>
    <e lm="banimpire"><par n="initial-b"/><i>animpir</i><par n="rig/e__n_m"/></e>
    <e lm="griolsa"><par n="initial-g"/><i>riolsa</i><par n="ápa__n_m"/></e>
    <e lm="cóifrín"><par n="initial-c"/><i>óifrín</i><par n="ápa__n_m"/></e>
    <e lm="dathúlacht"><par n="initial-d"/><i>athúlacht</i><par n="ócht__n_f"/></e>
    <e lm="miúil"><par n="initial-m"/><i>iúil</i><par n="rím__n_f"/></e>
    <e lm="Fuig"><par n="initial-F"/><i>uig</i><par n="jíp__n_m"/></e>
    <e lm="otharcharr"><par n="initial-o"/><i>tharcha</i><par n="ca/rr__n_m"/></e>
    <e lm="cáiréis"><par n="initial-c"/><i>áiréis</i><par n="Tír__n_f"/></e>
    <e lm="cainníocht"><par n="initial-c"/><i>ainníocht</i><par n="eang__n_f"/></e>
    <e lm="pliúraisí"><par n="initial-p"/><i>liúraisí</i><par n="rú__n_m"/></e>
    <e lm="caochaíl"><par n="initial-c"/><i>aochaí</i><par n="tutaí/l__n_f"/></e>
    <e lm="raisín"><i>raisín</i><par n="ápa__n_m"/></e>
    <e lm="gualcheantar"><par n="initial-g"/><i>ualcheanta</i><par n="ó/r__n_m"/></e>
    <e lm="freagra"><par n="initial-f"/><i>reagra</i><par n="ápa__n_m"/></e>
    <e lm="méaldráma"><par n="initial-m"/><i>éaldráma</i><par n="ápa__n_m"/></e>
    <e lm="geamhoíche"><par n="initial-g"/><i>eamhoíche</i><par n="geamhoíche__n_f"/></e>
    <e lm="maisíocht"><par n="initial-m"/><i>aisíocht</i><par n="eang__n_f"/></e>
    <e lm="aonréadaí"><par n="initial-a"/><i>onréada</i><par n="n/í__n_m"/></e>
    <e lm="casadh"><par n="initial-c"/><i>as</i><par n="cas/adh__n_m"/></e>
    <e lm="Éigiptis"><i>Éigiptis</i><par n="Tír__n_f"/></e>
    <e lm="cuar"><par n="initial-c"/><i>ua</i><par n="ó/r__n_m"/></e>
    <e lm="Afganastáin"><i>Afganastáin</i><par n="Tír__n_f"/></e>
    <e lm="ochtáibh"><par n="initial-o"/><i>chtáibh</i><par n="ítim__n_f"/></e>
    <e lm="liostacht"><i>liostacht</i><par n="ócht__n_f"/></e>
    <e lm="léanntacht"><i>léanntacht</i><par n="ócht__n_f"/></e>
    <e lm="cothabháil"><par n="initial-c"/><i>othabhá</i><par n="fá/il__n_f"/></e>
    <e lm="comhrac"><par n="initial-c"/><i>omhra</i><par n="sa/c__n_m"/></e>
    <e lm="cual"><par n="initial-c"/><i>ua</i><par n="bá/l__n_m"/></e>
    <e lm="clais"><par n="initial-c"/><i>lais</i><par n="rím__n_f"/></e>
    <e lm="bleitheach"><par n="initial-b"/><i>leith</i><par n="ib/each__n_m"/></e>
    <e lm="beatha"><par n="initial-b"/><i>eatha</i><par n="ola__n_f"/></e>
    <e lm="airéine"><par n="initial-a"/><i>iréin</i><par n="air/e__n_f"/></e>
    <e lm="caolán"><par n="initial-c"/><i>aolá</i><par n="to/n__n_m"/></e>
    <e lm="buanseasamh"><par n="initial-b"/><i>uanseasa</i><par n="ia/mh__n_m"/></e>
    <e lm="cúlfhiacail"><par n="initial-c"/><i>úlfhiac</i><par n="cúlfhiac/ail__n_f"/></e>
    <e lm="fothair"><par n="initial-f"/><i>o</i><par n="fo/thair__n_f"/></e>
    <e lm="ochtódú"><par n="initial-o"/><i>chtód</i><par n="ur/ú__n_m"/></e>
    <e lm="aerbhealach"><par n="initial-a"/><i>erbheala</i><par n="uala/ch__n_m"/></e>
    <e lm="rampaire"><i>rampair</i><par n="rig/e__n_m"/></e>
    <e lm="Athbheochan"><i>Athbheochan</i><par n="ócht__n_f"/></e>
    <e lm="neamhghníomh"><i>neamhghní</i><par n="Claí/omh__n_m"/></e>
    <e lm="cnáib"><par n="initial-c"/><i>náib</i><par n="Tír__n_f"/></e>
    <e lm="eadarlúid"><par n="initial-e"/><i>adarlúid</i><par n="ítim__n_f"/></e>
    <e lm="breallach"><par n="initial-b"/><i>realla</i><par n="dú/ch__n_m"/></e>
    <e lm="pantaimím"><par n="initial-p"/><i>antaimím</i><par n="rím__n_f"/></e>
    <e lm="nótaire"><i>nótair</i><par n="rig/e__n_m"/></e>
    <e lm="Manannach"><par n="initial-M"/><i>ananna</i><par n="dú/ch__n_m"/></e>
    <e lm="bocht"><par n="initial-b"/><i>o</i><par n="bo/cht__n_m"/></e>
    <e lm="péireáil"><par n="initial-p"/><i>éireá</i><par n="fá/il__n_f"/></e>
    <e lm="gníomhaí"><par n="initial-g"/><i>níomha</i><par n="n/í__n_m"/></e>
    <e lm="puntáiste"><par n="initial-p"/><i>untáiste</i><par n="rú__n_m"/></e>
    <e lm="fáilte"><par n="initial-f"/><i>áilt</i><par n="air/e__n_f"/></e>
    <e lm="íomháineacht"><par n="initial-í"/><i>omháineacht</i><par n="ócht__n_f"/></e>
    <e lm="faichill"><par n="initial-f"/><i>aichill</i><par n="Tír__n_f"/></e>
    <e lm="fuilibiliú"><par n="initial-f"/><i>uilibiliú</i><par n="rú__n_m"/></e>
    <e lm="Faróis"><par n="initial-F"/><i>aróis</i><par n="Tír__n_f"/></e>
    <e lm="mionghadaíocht"><par n="initial-m"/><i>ionghadaíocht</i><par n="ócht__n_f"/></e>
    <e lm="caduaic"><par n="initial-c"/><i>aduaic</i><par n="Inse__n_f"/></e>
    <e lm="ársaíocht"><par n="initial-á"/><i>rsaíocht</i><par n="ócht__n_f"/></e>
    <e lm="maíomh"><par n="initial-m"/><i>aí</i><par n="maí/omh__n_m"/></e>
    <e lm="prótaplasma"><par n="initial-p"/><i>rótaplasma</i><par n="rú__n_m"/></e>
    <e lm="ciorras"><par n="initial-c"/><i>iorra</i><par n="gá/s__n_m"/></e>
    <e lm="cló-éadan"><par n="initial-c"/><i>ló-éada</i><par n="to/n__n_m"/></e>
    <e lm="ailíniú"><par n="initial-a"/><i>ilíni</i><par n="ídi/ú__n_m"/></e>
    <e lm="giob"><par n="initial-g"/><i>iob</i><par n="sé__n_m"/></e>
    <e lm="botún"><par n="initial-b"/><i>otú</i><par n="to/n__n_m"/></e>
    <e lm="feitis"><par n="initial-f"/><i>eitis</i><par n="ítim__n_f"/></e>
    <e lm="fualán"><par n="initial-f"/><i>ualá</i><par n="to/n__n_m"/></e>
    <e lm="moiréan"><par n="initial-m"/><i>oiré</i><par n="é/an__n_m"/></e>
    <e lm="corcairghorm"><par n="initial-c"/><i>orcairgho</i><par n="go/rm__n_m"/></e>
    <e lm="madra"><par n="initial-m"/><i>adra</i><par n="ápa__n_m"/></e>
    <e lm="neamhaird"><i>neamhaird</i><par n="Tír__n_f"/></e>
    <e lm="meánlíne"><par n="initial-m"/><i>eánlín</i><par n="lín/e__n_f"/></e>
    <e lm="maonairt"><par n="initial-m"/><i>aonairt</i><par n="Tír__n_f"/></e>
    <e lm="easpórtáil"><par n="initial-e"/><i>aspórtá</i><par n="aná/il__n_f"/></e>
    <e lm="ateilgean"><par n="initial-a"/><i>teilg</i><par n="gr/ean__n_m"/></e>
    <e lm="cosúlacht"><par n="initial-c"/><i>osúlacht</i><par n="eang__n_f"/></e>
    <e lm="fronn"><par n="initial-f"/><i>ro</i><par n="ra/nn__n_m"/></e>
    <e lm="foilseachán"><par n="initial-f"/><i>oilseachá</i><par n="to/n__n_m"/></e>
    <e lm="maratón"><par n="initial-m"/><i>arató</i><par n="to/n__n_m"/></e>
    <e lm="gairleog"><par n="initial-g"/><i>airleo</i><par n="pó/g__n_f"/></e>
    <e lm="lúbán"><i>lúbá</i><par n="to/n__n_m"/></e>
    <e lm="pilibín"><par n="initial-p"/><i>ilibín</i><par n="ápa__n_m"/></e>
    <e lm="deisiú"><par n="initial-d"/><i>eisi</i><par n="ídi/ú__n_m"/></e>
    <e lm="hiodrant"><i>hiodra</i><par n="pu/nt__n_m"/></e>
    <e lm="míchleachtas"><par n="initial-m"/><i>íchleachta</i><par n="gá/s__n_m"/></e>
    <e lm="corcán"><par n="initial-c"/><i>orcá</i><par n="to/n__n_m"/></e>
    <e lm="geolbhach"><par n="initial-g"/><i>eolbha</i><par n="dú/ch__n_m"/></e>
    <e lm="naomhfháidh"><i>naomhfháidh</i><par n="rú__n_m"/></e>
    <e lm="eiscir"><par n="initial-e"/><i></i><par n="e/iscir__n_f"/></e>
    <e lm="luaithreadán"><i>luaithreadá</i><par n="to/n__n_m"/></e>
    <e lm="cruinneachán"><par n="initial-c"/><i>ruinneachá</i><par n="to/n__n_m"/></e>
    <e lm="allmhairiú"><par n="initial-a"/><i>llmhairi</i><par n="ídi/ú__n_m"/></e>
    <e lm="leathmhaig"><i>leathmhaig</i><par n="ítim__n_f"/></e>
    <e lm="coslia"><par n="initial-c"/><i>oslia</i><par n="pá__n_m"/></e>
    <e lm="póg"><par n="initial-p"/><i>ó</i><par n="pó/g__n_f"/></e>
    <e lm="Hondúras"><i>Hondúras</i><par n="rú__n_m"/></e>
    <e lm="mufa"><par n="initial-m"/><i>ufa</i><par n="ápa__n_m"/></e>
    <e lm="clisiam"><par n="initial-c"/><i>lisiam</i><par n="rú__n_m"/></e>
    <e lm="consól"><par n="initial-c"/><i>onsó</i><par n="bá/l__n_m"/></e>
    <e lm="posatrón"><par n="initial-p"/><i>osatró</i><par n="to/n__n_m"/></e>
    <e lm="haemaglóibin"><i>haemaglóibin</i><par n="ítim__n_f"/></e>
    <e lm="dragan"><par n="initial-d"/><i>raga</i><par n="to/n__n_m"/></e>
    <e lm="lánú"><i>lán</i><par n="ór/ú__n_m"/></e>
    <e lm="comhfhuaim"><par n="initial-c"/><i>omhfhuaim</i><par n="rím__n_f"/></e>
    <e lm="deannach"><par n="initial-d"/><i>eanna</i><par n="cia/ch__n_m"/></e>
    <e lm="barbarachas"><par n="initial-b"/><i>arbaracha</i><par n="ú/s__n_m"/></e>
    <e lm="dambáil"><par n="initial-d"/><i>ambá</i><par n="fá/il__n_f"/></e>
    <e lm="óbó"><par n="initial-ó"/><i>bó</i><par n="pá__n_m"/></e>
    <e lm="eagnaí"><par n="initial-e"/><i>agna</i><par n="n/í__n_m"/></e>
    <e lm="cairrín"><par n="initial-c"/><i>airrín</i><par n="ápa__n_m"/></e>
    <e lm="feadaíl"><par n="initial-f"/><i>eadaí</i><par n="tutaí/l__n_f"/></e>
    <e lm="gearrthóir"><par n="initial-g"/><i>earrthó</i><par n="almó/ir__n_m"/></e>
    <e lm="líonán"><i>líoná</i><par n="to/n__n_m"/></e>
    <e lm="maológ"><par n="initial-m"/><i>aoló</i><par n="pó/g__n_f"/></e>
    <e lm="léirscrios"><i>léirscrios</i><par n="bá__n_m"/></e>
    <e lm="meang"><par n="initial-m"/><i>e</i><par n="me/ang__n_f"/></e>
    <e lm="idéalaí"><par n="initial-i"/><i>déala</i><par n="n/í__n_m"/></e>
    <e lm="athmheasúnú"><par n="initial-a"/><i>thmheasún</i><par n="ur/ú__n_m"/></e>
    <e lm="méanfach"><par n="initial-m"/><i>éanfa</i><par n="sáfa/ch__n_f"/></e>
    <e lm="callshaoth"><par n="initial-c"/><i>allshaoth</i><par n="dul__n_m"/></e>
    <e lm="Caistíl"><par n="initial-C"/><i>aistíl</i><par n="Tír__n_f"/></e>
    <e lm="múnlóir"><par n="initial-m"/><i>únló</i><par n="almó/ir__n_m"/></e>
    <e lm="fadcheann"><par n="initial-f"/><i>adch</i><par n="gr/eann__n_m"/></e>
    <e lm="custard"><par n="initial-c"/><i>usta</i><par n="o/rd__n_m"/></e>
    <e lm="imeartas"><par n="initial-i"/><i>mearta</i><par n="ú/s__n_m"/></e>
    <e lm="dreachadh"><par n="initial-d"/><i>reach</i><par n="las/adh__n_m"/></e>
    <e lm="guíodóir"><par n="initial-g"/><i>uíodó</i><par n="almó/ir__n_m"/></e>
    <e lm="céadchéim"><par n="initial-c"/><i>éadchéim</i><par n="Tír__n_f"/></e>
    <e lm="dearna"><par n="initial-d"/><i>earna</i><par n="garma__n_f"/></e>
    <e lm="bainistíocht"><par n="initial-b"/><i>ainistíocht</i><par n="ócht__n_f"/></e>
    <e lm="croitheadh"><par n="initial-c"/><i>roit</i><par n="cáit/headh__n_m"/></e>
    <e lm="gaol"><par n="initial-g"/><i>ao</i><par n="á/l__n_m"/></e>
    <e lm="cruálacht"><par n="initial-c"/><i>ruálacht</i><par n="ócht__n_f"/></e>
    <e lm="drochsheans"><par n="initial-d"/><i>rochsheans</i><par n="sé__n_m"/></e>
    <e lm="Eocairist"><i>Eocairist</i><par n="Tír__n_f"/></e>
    <e lm="fuáil"><par n="initial-f"/><i>uá</i><par n="fá/il__n_f"/></e>
    <e lm="céanna"><par n="initial-c"/><i>éanna</i><par n="rú__n_m"/></e>
    <e lm="molás"><par n="initial-m"/><i>olá</i><par n="ú/s__n_m"/></e>
    <e lm="fotha"><par n="initial-f"/><i>otha</i><par n="ápa__n_m"/></e>
    <e lm="clagadh"><par n="initial-c"/><i>lag</i><par n="ob/adh__n_m"/></e>
    <e lm="crithfhuacht"><par n="initial-c"/><i>rithfhuacht</i><par n="ócht__n_f"/></e>
    <e lm="coimeádachas"><par n="initial-c"/><i>oimeádacha</i><par n="ú/s__n_m"/></e>
    <e lm="láchan"><i>láchan</i><par n="ócht__n_f"/></e>
    <e lm="eibleacht"><par n="initial-e"/><i>ibleacht</i><par n="ócht__n_f"/></e>
    <e lm="fóinéim"><par n="initial-f"/><i>óinéim</i><par n="ítim__n_f"/></e>
    <e lm="buairt"><par n="initial-b"/><i>ua</i><par n="bua/irt__n_f"/></e>
    <e lm="Fál"><par n="initial-F"/><i>á</i><par n="ó/l__n_m"/></e>
    <e lm="nasctheanga"><i>nasctheanga</i><par n="ula__n_f"/></e>
    <e lm="frithchuimilt"><par n="initial-f"/><i>rithchuimilt</i><par n="Tír__n_f"/></e>
    <e lm="Eorpach"><i>Eorpa</i><par n="dú/ch__n_m"/></e>
    <e lm="cogaint"><par n="initial-c"/><i>oga</i><par n="coga/int__n_f"/></e>
    <e lm="eitleog"><par n="initial-e"/><i>itleo</i><par n="pó/g__n_f"/></e>
    <e lm="draein"><par n="initial-d"/><i>rae</i><par n="cá/in__n_f"/></e>
    <e lm="baistealann"><par n="initial-b"/><i>aisteala</i><par n="la/nn__n_f"/></e>
    <e lm="ardcháilíocht"><par n="initial-a"/><i>rdcháilíocht</i><par n="ócht__n_f"/></e>
    <e lm="long"><i>lo</i><par n="ma/ng__n_f"/></e>
    <e lm="brachlainn"><par n="initial-b"/><i>rachlainn</i><par n="ítim__n_f"/></e>
    <e lm="crapall"><par n="initial-c"/><i>rapa</i><par n="to/ll__n_m"/></e>
    <e lm="Boilséiveachas"><par n="initial-B"/><i>oilséiveacha</i><par n="ú/s__n_m"/></e>
    <e lm="daonlathaí"><par n="initial-d"/><i>aonlatha</i><par n="n/í__n_m"/></e>
    <e lm="beart"><par n="initial-b"/><i></i><par n="c/eart__n_m"/></e>
    <e lm="barraíl"><par n="initial-b"/><i>arraí</i><par n="tutaí/l__n_f"/></e>
    <e lm="achainíoch"><par n="initial-a"/><i>chainí</i><par n="Craí/och__n_m"/></e>
    <e lm="bréidín"><par n="initial-b"/><i>réidín</i><par n="ápa__n_m"/></e>
    <e lm="paiteolaí"><par n="initial-p"/><i>aiteola</i><par n="n/í__n_m"/></e>
    <e lm="críochdheighilt"><par n="initial-c"/><i>ríochdheighilt</i><par n="ítim__n_f"/></e>
    <e lm="droinníneach"><par n="initial-d"/><i>roinnín</i><par n="ib/each__n_m"/></e>
    <e lm="aerchór"><par n="initial-a"/><i>erchó</i><par n="ó/r__n_m"/></e>
    <e lm="mífhonn"><par n="initial-m"/><i>ífho</i><par n="co/nn__n_m"/></e>
    <e lm="príomhcheist"><par n="initial-p"/><i>ríomhcheist</i><par n="rím__n_f"/></e>
    <e lm="banmhaor"><par n="initial-b"/><i>anmhao</i><par n="ó/r__n_m"/></e>
    <e lm="doghluaisteacht"><par n="initial-d"/><i>oghluaisteacht</i><par n="ócht__n_f"/></e>
    <e lm="durdam"><par n="initial-d"/><i>urda</i><par n="Gú/m__n_m"/></e>
    <e lm="gabhailín"><par n="initial-g"/><i>abhailín</i><par n="ápa__n_m"/></e>
    <e lm="feasachán"><par n="initial-f"/><i>easachá</i><par n="to/n__n_m"/></e>
    <e lm="Ceiféas"><par n="initial-C"/><i>eifé</i><par n="Ceifé/as__n_m"/></e>
    <e lm="driseachán"><par n="initial-d"/><i>riseachá</i><par n="to/n__n_m"/></e>
    <e lm="mainéar"><par n="initial-m"/><i>ainé</i><par n="bé/ar__n_m"/></e>
    <e lm="brachadh"><par n="initial-b"/><i>racha</i><par n="á/dh__n_m"/></e>
    <e lm="feithid"><par n="initial-f"/><i>eithid</i><par n="ítim__n_f"/></e>
    <e lm="eadránaí"><par n="initial-e"/><i>adrána</i><par n="n/í__n_m"/></e>
    <e lm="leabharshuaitheantas"><i>leabharshuaitheanta</i><par n="gá/s__n_m"/></e>
    <e lm="beo"><par n="initial-b"/><i>eo</i><par n="beo__n_m"/></e>
    <e lm="dubhéitheach"><par n="initial-d"/><i>ubhéith</i><par n="eit/each__n_m"/></e>
    <e lm="míshonas"><par n="initial-m"/><i>íshona</i><par n="ú/s__n_m"/></e>
    <e lm="ciapáil"><par n="initial-c"/><i>iapá</i><par n="fá/il__n_f"/></e>
    <e lm="loingseoir"><i>loingseo</i><par n="almó/ir__n_m"/></e>
    <e lm="cineachadh"><par n="initial-c"/><i>ineach</i><par n="las/adh__n_m"/></e>
    <e lm="méadranóm"><par n="initial-m"/><i>éadranó</i><par n="to/m__n_m"/></e>
    <e lm="bolgadán"><par n="initial-b"/><i>olgadá</i><par n="to/n__n_m"/></e>
    <e lm="díscríobh"><par n="initial-d"/><i>íscrío</i><par n="imscrío/bh__n_m"/></e>
    <e lm="feanntacht"><par n="initial-f"/><i>eanntacht</i><par n="ócht__n_f"/></e>
    <e lm="buanuimhir"><par n="initial-b"/><i>uanuimh</i><par n="lit/ir__n_f"/></e>
    <e lm="crinilín"><par n="initial-c"/><i>rinilín</i><par n="ápa__n_m"/></e>
    <e lm="acadamh"><par n="initial-a"/><i>cada</i><par n="da/mh__n_m"/></e>
    <e lm="beola"><par n="initial-b"/><i>eola</i><par n="beola__n_m"/></e>
    <e lm="ísealioncam"><par n="initial-í"/><i>sealionca</i><par n="to/m__n_m"/></e>
    <e lm="brablach"><par n="initial-b"/><i>rabla</i><par n="cia/ch__n_m"/></e>
    <e lm="dramhphostóir"><par n="initial-d"/><i>ramhphostó</i><par n="almó/ir__n_m"/></e>
    <e lm="dámhachtain"><par n="initial-d"/><i>ámhachta</i><par n="dámhachta/in__n_f"/></e>
    <e lm="dúnbhású"><par n="initial-d"/><i>únbhás</i><par n="ur/ú__n_m"/></e>
    <e lm="mealbhacán"><par n="initial-m"/><i>ealbhacá</i><par n="to/n__n_m"/></e>
    <e lm="foirceann"><par n="initial-f"/><i>oirc</i><par n="díg/eann__n_m"/></e>
    <e lm="deighilteoir"><par n="initial-d"/><i>eighilteo</i><par n="almó/ir__n_m"/></e>
    <e lm="asbhaint"><par n="initial-a"/><i>sbhaint</i><par n="ítim__n_f"/></e>
    <e lm="pósae"><par n="initial-p"/><i>ósae</i><par n="sciar__n_m"/></e>
    <e lm="bísire"><par n="initial-b"/><i>ísir</i><par n="rig/e__n_m"/></e>
    <e lm="ginealas"><par n="initial-g"/><i>ineala</i><par n="ú/s__n_m"/></e>
    <e lm="bríste"><par n="initial-b"/><i>ríst</i><par n="rig/e__n_m"/></e>
    <e lm="rabairne"><i>rabairne</i><par n="rú__n_m"/></e>
    <e lm="pánaí"><par n="initial-p"/><i>ána</i><par n="n/í__n_m"/></e>
    <e lm="mianra"><par n="initial-m"/><i>ianra</i><par n="ápa__n_m"/></e>
    <e lm="glór"><par n="initial-g"/><i>ló</i><par n="mú/r__n_m"/></e>
    <e lm="ladús"><i>ladú</i><par n="ú/s__n_m"/></e>
    <e lm="bastard"><par n="initial-b"/><i>asta</i><par n="o/rd__n_m"/></e>
    <e lm="Béarlóir"><par n="initial-B"/><i>éarló</i><par n="almó/ir__n_m"/></e>
    <e lm="ciseán"><par n="initial-c"/><i>iseá</i><par n="to/n__n_m"/></e>
    <e lm="easpónant"><par n="initial-e"/><i>aspóna</i><par n="pu/nt__n_m"/></e>
    <e lm="iomalairt"><par n="initial-i"/><i>omalairt</i><par n="Tír__n_f"/></e>
    <e lm="clingeadh"><par n="initial-c"/><i>ling</i><par n="táir/eadh__n_m"/></e>
    <e lm="glóirmhian"><par n="initial-g"/><i>lóirmh</i><par n="m/ian__n_f"/></e>
    <e lm="áisíneacht"><par n="initial-á"/><i>isíneacht</i><par n="eang__n_f"/></e>
    <e lm="ceallalóid"><par n="initial-c"/><i>eallalóid</i><par n="Tír__n_f"/></e>
    <e lm="coipeadh"><par n="initial-c"/><i>oip</i><par n="táir/eadh__n_m"/></e>
    <e lm="oirdheisceart"><par n="initial-o"/><i>irdheisc</i><par n="n/eart__n_m"/></e>
    <e lm="cóimheas"><par n="initial-c"/><i>óimheas</i><par n="dul__n_m"/></e>
    <e lm="naomhluan"><i>naomhlua</i><par n="to/n__n_m"/></e>
    <e lm="éagumas"><par n="initial-é"/><i>aguma</i><par n="ú/s__n_m"/></e>
    <e lm="cóimeáil"><par n="initial-c"/><i>óimeá</i><par n="fá/il__n_f"/></e>
    <e lm="leasúchán"><i>leasúchá</i><par n="to/n__n_m"/></e>
    <e lm="ógánach"><par n="initial-ó"/><i>gána</i><par n="dú/ch__n_m"/></e>
    <e lm="ateangaireacht"><par n="initial-a"/><i>teangaireacht</i><par n="ócht__n_f"/></e>
    <e lm="Fomhórach"><par n="initial-F"/><i>omhóra</i><par n="dú/ch__n_m"/></e>
    <e lm="cuachadh"><par n="initial-c"/><i>uach</i><par n="las/adh__n_m"/></e>
    <e lm="creach"><par n="initial-c"/><i>re</i><par n="be/ach__n_f"/></e>
    <e lm="daichead"><par n="initial-d"/><i>aich</i><par n="taif/ead__n_m"/></e>
    <e lm="cómhalartú"><par n="initial-c"/><i>ómhalart</i><par n="ór/ú__n_m"/></e>
    <e lm="dubh"><par n="initial-d"/><i>u</i><par n="du/bh__n_m"/></e>
    <e lm="díochlaonadh"><par n="initial-d"/><i>íochlaon</i><par n="pós/adh__n_m"/></e>
    <e lm="máithreach"><par n="initial-m"/><i>áithr</i><par n="cis/each__n_f"/></e>
    <e lm="Peigeasas"><par n="initial-P"/><i>eigeasa</i><par n="ú/s__n_m"/></e>
    <e lm="dúmas"><par n="initial-d"/><i>úma</i><par n="ú/s__n_m"/></e>
    <e lm="mórmheáin"><par n="initial-m"/><i>órmheá</i><par n="purlá/in__n_m"/></e>
    <e lm="fiaradh"><par n="initial-f"/><i>iar</i><par n="ob/adh__n_m"/></e>
    <e lm="cime"><par n="initial-c"/><i>im</i><par n="rig/e__n_m"/></e>
    <e lm="plúithid"><par n="initial-p"/><i>lúithid</i><par n="ítim__n_f"/></e>
    <e lm="Ard-Fheis"><i>Ard-Fheis</i><par n="rím__n_f"/></e>
    <e lm="buamadóir"><par n="initial-b"/><i>uamadó</i><par n="almó/ir__n_m"/></e>
    <e lm="léachtóireacht"><i>léachtóireacht</i><par n="ócht__n_f"/></e>
    <e lm="Ollainn"><i>Ollainn</i><par n="Tír__n_f"/></e>
    <e lm="dán"><par n="initial-d"/><i>á</i><par n="ró/n__n_m"/></e>
    <e lm="cangarú"><par n="initial-c"/><i>angarú</i><par n="pá__n_m"/></e>
    <e lm="fiach"><par n="initial-f"/><i></i><par n="f/iach__n_m"/></e>
    <e lm="glothar"><par n="initial-g"/><i>lotha</i><par n="ó/r__n_m"/></e>
    <e lm="púdal"><par n="initial-p"/><i>úda</i><par n="bá/l__n_m"/></e>
    <e lm="fíoruisce"><par n="initial-f"/><i>íoruisc</i><par n="rig/e__n_m"/></e>
    <e lm="costais"><par n="initial-c"/><i>ostais</i><par n="ba__n_m"/></e>
    <e lm="Paragua"><par n="initial-P"/><i>aragua</i><par n="rú__n_m"/></e>
    <e lm="adhastar"><par n="initial-a"/><i>dhasta</i><par n="ó/r__n_m"/></e>
    <e lm="goldar"><par n="initial-g"/><i>olda</i><par n="ú/r__n_m"/></e>
    <e lm="neamh"><i>ne</i><par n="ne/amh__n_f"/></e>
    <e lm="coradh"><par n="initial-c"/><i>or</i><par n="ob/adh__n_m"/></e>
    <e lm="cileavata"><par n="initial-c"/><i>ileavata</i><par n="pá__n_m"/></e>
    <e lm="comhoiriúnacht"><par n="initial-c"/><i>omhoiriúnacht</i><par n="ócht__n_f"/></e>
    <e lm="Gairdín"><par n="initial-G"/><i>airdín</i><par n="rú__n_m"/></e>
    <e lm="conán"><par n="initial-c"/><i>oná</i><par n="to/n__n_m"/></e>
    <e lm="deic"><par n="initial-d"/><i>eic</i><par n="rím__n_f"/></e>
    <e lm="feitheoir"><par n="initial-f"/><i>eitheo</i><par n="almó/ir__n_m"/></e>
    <e lm="fantaise"><par n="initial-f"/><i>antais</i><par n="air/e__n_f"/></e>
    <e lm="carghas"><par n="initial-c"/><i>argha</i><par n="gá/s__n_m"/></e>
    <e lm="gnáthchónaí"><par n="initial-g"/><i>náthchóna</i><par n="cóna/í__n_m"/></e>
    <e lm="niútan"><i>niúta</i><par n="to/n__n_m"/></e>
    <e lm="Preispitéireach"><par n="initial-P"/><i>reispitéir</i><par n="ib/each__n_m"/></e>
    <e lm="anbhroid"><par n="initial-a"/><i>nbhroid</i><par n="ítim__n_f"/></e>
    <e lm="farasbarr"><par n="initial-f"/><i>arasba</i><par n="ga/rr__n_m"/></e>
    <e lm="forbairt"><par n="initial-f"/><i>orba</i><par n="taga/irt__n_f"/></e>
    <e lm="gnéas"><par n="initial-g"/><i>né</i><par n="glé/as__n_m"/></e>
    <e lm="láinnéar"><i>láinné</i><par n="bé/ar__n_m"/></e>
    <e lm="máirseálaí"><par n="initial-m"/><i>áirseála</i><par n="n/í__n_m"/></e>
    <e lm="anlathas"><par n="initial-a"/><i>nlatha</i><par n="ú/s__n_m"/></e>
    <e lm="mamailíneach"><par n="initial-m"/><i>amailín</i><par n="ib/each__n_m"/></e>
    <e lm="caimseog"><par n="initial-c"/><i>aimseo</i><par n="pó/g__n_f"/></e>
    <e lm="aigneolaíocht"><par n="initial-a"/><i>igneolaíocht</i><par n="ócht__n_f"/></e>
    <e lm="ratamas"><i>ratama</i><par n="ú/s__n_m"/></e>
    <e lm="moladh"><par n="initial-m"/><i>ol</i><par n="pós/adh__n_m"/></e>
    <e lm="comhrialú"><par n="initial-c"/><i>omhrial</i><par n="ór/ú__n_m"/></e>
    <e lm="cúlchainteoir"><par n="initial-c"/><i>úlchainteo</i><par n="almó/ir__n_m"/></e>
    <e lm="ceartlitriú"><par n="initial-c"/><i>eartlitri</i><par n="ídi/ú__n_m"/></e>
    <e lm="naíon"><i>naí</i><par n="naí/on__n_m"/></e>
    <e lm="banchliamhain"><par n="initial-b"/><i>anchliamhain</i><par n="cliamhain__n_m"/></e>
    <e lm="dorchacht"><par n="initial-d"/><i>orchacht</i><par n="ócht__n_f"/></e>
    <e lm="Anglach"><i>Angla</i><par n="dú/ch__n_m"/></e>
    <e lm="déircínteacht"><par n="initial-d"/><i>éircínteacht</i><par n="ócht__n_f"/></e>
    <e lm="luach"><i>luach</i><par n="am__n_m"/></e>
    <e lm="ánra"><par n="initial-á"/><i>nra</i><par n="ápa__n_m"/></e>
    <e lm="gram"><par n="initial-g"/><i>ra</i><par n="to/m__n_m"/></e>
    <e lm="bréag"><par n="initial-b"/><i>ré</i><par n="gé/ag__n_f"/></e>
    <e lm="frithdhúnadh"><par n="initial-f"/><i>rithdhún</i><par n="las/adh__n_m"/></e>
    <e lm="mursantacht"><par n="initial-m"/><i>ursantacht</i><par n="ócht__n_f"/></e>
    <e lm="deilgne"><par n="initial-d"/><i>eilgne</i><par n="lé__n_f"/></e>
    <e lm="graf"><par n="initial-g"/><i>ra</i><par n="gra/f__n_m"/></e>
    <e lm="lárnach"><i>lárna</i><par n="dú/ch__n_m"/></e>
    <e lm="plámásaí"><par n="initial-p"/><i>lámása</i><par n="n/í__n_m"/></e>
    <e lm="ocrach"><par n="initial-o"/><i>cra</i><par n="dú/ch__n_m"/></e>
    <e lm="mianadóir"><par n="initial-m"/><i>ianadó</i><par n="almó/ir__n_m"/></e>
    <e lm="comhchruinneán"><par n="initial-c"/><i>omhchruinneá</i><par n="to/n__n_m"/></e>
    <e lm="deisitheoir"><par n="initial-d"/><i>eisitheo</i><par n="almó/ir__n_m"/></e>
    <e lm="deartháir"><par n="initial-d"/><i>earthá</i><par n="dearthá/ir__n_m"/></e>
    <e lm="Cumann"><par n="initial-C"/><i>uma</i><par n="co/nn__n_m"/></e>
    <e lm="caileann"><par n="initial-c"/><i>ail</i><par n="cail/eann__n_f"/></e>
    <e lm="faobhar"><par n="initial-f"/><i>aobha</i><par n="ó/r__n_m"/></e>
    <e lm="bochtú"><par n="initial-b"/><i>ocht</i><par n="ór/ú__n_m"/></e>
    <e lm="lus"><i>lus</i><par n="am__n_m"/></e>
    <e lm="beophianadh"><par n="initial-b"/><i>eophian</i><par n="las/adh__n_m"/></e>
    <e lm="bréagbhrandáil"><par n="initial-b"/><i>réagbhrandá</i><par n="fá/il__n_f"/></e>
    <e lm="diúl"><par n="initial-d"/><i>iú</i><par n="ó/l__n_m"/></e>
    <e lm="ficheall"><par n="initial-f"/><i>ich</i><par n="fich/eall__n_f"/></e>
    <e lm="ildeontas"><par n="initial-i"/><i>ldeonta</i><par n="gá/s__n_m"/></e>
    <e lm="feidhmchláirín"><par n="initial-f"/><i>eidhmchláirín</i><par n="ápa__n_m"/></e>
    <e lm="cathéide"><par n="initial-c"/><i>athéid</i><par n="air/e__n_f"/></e>
    <e lm="lug"><i>lug</i><par n="am__n_m"/></e>
    <e lm="iarscríbhinn"><par n="initial-i"/><i>arscríbhinn</i><par n="ítim__n_f"/></e>
    <e lm="comóradh"><par n="initial-c"/><i>omóra</i><par n="á/dh__n_m"/></e>
    <e lm="fuiliú"><par n="initial-f"/><i>uili</i><par n="ídi/ú__n_m"/></e>
    <e lm="caeisiam"><par n="initial-c"/><i>aeisiam</i><par n="rú__n_m"/></e>
    <e lm="leathsféar"><i>leathsfé</i><par n="bé/ar__n_m"/></e>
    <e lm="comhaontas"><par n="initial-c"/><i>omhaonta</i><par n="ú/s__n_m"/></e>
    <e lm="biatas"><par n="initial-b"/><i>iata</i><par n="ú/s__n_m"/></e>
    <e lm="pollaire"><par n="initial-p"/><i>ollair</i><par n="rig/e__n_m"/></e>
    <e lm="inslin"><par n="initial-i"/><i>nslin</i><par n="Tír__n_f"/></e>
    <e lm="meánaíocht"><par n="initial-m"/><i>eánaíocht</i><par n="ócht__n_f"/></e>
    <e lm="ceaig"><par n="initial-c"/><i>eaig</i><par n="jíp__n_m"/></e>
    <e lm="guthaíocht"><par n="initial-g"/><i>uthaíocht</i><par n="ócht__n_f"/></e>
    <e lm="mamó"><par n="initial-m"/><i>amó</i><par n="má__n_f"/></e>
    <e lm="bioróir"><par n="initial-b"/><i>ioró</i><par n="almó/ir__n_m"/></e>
    <e lm="feighlíocht"><par n="initial-f"/><i>eighlíocht</i><par n="ócht__n_f"/></e>
    <e lm="Manchúir"><par n="initial-M"/><i>anchúir</i><par n="Tír__n_f"/></e>
    <e lm="néareolaíocht"><i>néareolaíocht</i><par n="ócht__n_f"/></e>
    <e lm="cadhóit"><par n="initial-c"/><i>adhóit</i><par n="ítim__n_f"/></e>
    <e lm="lapaireacht"><i>lapaireacht</i><par n="ócht__n_f"/></e>
    <e lm="craobhscaoileadh"><par n="initial-c"/><i>raobhscaoil</i><par n="síl/eadh__n_m"/></e>
    <e lm="bunairgead"><par n="initial-b"/><i>unairg</i><par n="bunairg/ead__n_m"/></e>
    <e lm="deismireacht"><par n="initial-d"/><i>eismireacht</i><par n="eang__n_f"/></e>
    <e lm="fáisceadán"><par n="initial-f"/><i>áisceadá</i><par n="to/n__n_m"/></e>
    <e lm="leanbaíocht"><i>leanbaíocht</i><par n="ócht__n_f"/></e>
    <e lm="cairéad"><par n="initial-c"/><i>airé</i><par n="firé/ad__n_m"/></e>
    <e lm="cuibheas"><par n="initial-c"/><i>uibh</i><par n="imr/eas__n_m"/></e>
    <e lm="dronn"><par n="initial-d"/><i>ro</i><par n="la/nn__n_f"/></e>
    <e lm="gluaisteán"><par n="initial-g"/><i>luaisteá</i><par n="to/n__n_m"/></e>
    <e lm="dúnmharú"><par n="initial-d"/><i>únmhar</i><par n="ur/ú__n_m"/></e>
    <e lm="cairéal"><par n="initial-c"/><i>airé</i><par n="idé/al__n_m"/></e>
    <e lm="gasail"><par n="initial-g"/><i>asail</i><par n="ítim__n_f"/></e>
    <e lm="cliar"><par n="initial-c"/><i>liar</i><par n="rú__n_m"/></e>
    <e lm="rámhóireacht"><i>rámhóireacht</i><par n="ócht__n_f"/></e>
    <e lm="conradh"><par n="initial-c"/><i>on</i><par n="con/radh__n_m"/></e>
    <e lm="ainchíos"><par n="initial-a"/><i>inchíos</i><par n="am__n_m"/></e>
    <e lm="Arabach"><i>Araba</i><par n="dú/ch__n_m"/></e>
    <e lm="laghad"><i>laghad</i><par n="rú__n_m"/></e>
    <e lm="iompróir"><par n="initial-i"/><i>ompró</i><par n="almó/ir__n_m"/></e>
    <e lm="cluinstin"><par n="initial-c"/><i>luinstin</i><par n="Tír__n_f"/></e>
    <e lm="práiscín"><par n="initial-p"/><i>ráiscín</i><par n="ápa__n_m"/></e>
    <e lm="forimeall"><par n="initial-f"/><i>orim</i><par n="im/eall__n_m"/></e>
    <e lm="inléiteacht"><par n="initial-i"/><i>nléiteacht</i><par n="ócht__n_f"/></e>
    <e lm="laibhín"><i>laibhín</i><par n="rú__n_m"/></e>
    <e lm="athchlárú"><par n="initial-a"/><i>thchlár</i><par n="ór/ú__n_m"/></e>
    <e lm="cás"><par n="initial-c"/><i>á</i><par n="sá/s__n_m"/></e>
    <e lm="cár"><par n="initial-c"/><i>á</i><par n="ú/r__n_m"/></e>
    <e lm="céastúnach"><par n="initial-c"/><i>éastúna</i><par n="dú/ch__n_m"/></e>
    <e lm="maig"><par n="initial-m"/><i>aig</i><par n="rím__n_f"/></e>
    <e lm="clódóireacht"><par n="initial-c"/><i>lódóireacht</i><par n="ócht__n_f"/></e>
    <e lm="muireolaíocht"><par n="initial-m"/><i>uireolaíocht</i><par n="ócht__n_f"/></e>
    <e lm="cál"><par n="initial-c"/><i>á</i><par n="bá/l__n_m"/></e>
    <e lm="ránaí"><i>rána</i><par n="n/í__n_m"/></e>
    <e lm="Bílearúiseach"><par n="initial-B"/><i>ílearúis</i><par n="ib/each__n_m"/></e>
    <e lm="marbhdhraighean"><par n="initial-m"/><i>arbhdhraigh</i><par n="gr/ean__n_m"/></e>
    <e lm="dúspéis"><par n="initial-d"/><i>úspéis</i><par n="Tír__n_f"/></e>
    <e lm="earra"><par n="initial-e"/><i>arra</i><par n="ápa__n_m"/></e>
    <e lm="cág"><par n="initial-c"/><i>á</i><par n="ó/g__n_m"/></e>
    <e lm="éadáil"><par n="initial-é"/><i>adá</i><par n="aná/il__n_f"/></e>
    <e lm="iontamhlú"><par n="initial-i"/><i>ontamhl</i><par n="ór/ú__n_m"/></e>
    <e lm="bunrang"><par n="initial-b"/><i>unrang</i><par n="am__n_m"/></e>
    <e lm="cróise"><par n="initial-c"/><i>róise</i><par n="lé__n_f"/></e>
    <e lm="athléim"><par n="initial-a"/><i>thléim</i><par n="Tír__n_f"/></e>
    <e lm="greann"><par n="initial-g"/><i>r</i><par n="gr/eann__n_m"/></e>
    <e lm="comhbhall"><par n="initial-c"/><i>omhbha</i><par n="to/ll__n_m"/></e>
    <e lm="ambasadóir"><par n="initial-a"/><i>mbasadó</i><par n="almó/ir__n_m"/></e>
    <e lm="Aibisíneach"><i>Aibisín</i><par n="ib/each__n_m"/></e>
    <e lm="osmóis"><par n="initial-o"/><i>smóis</i><par n="ítim__n_f"/></e>
    <e lm="fuiseog"><par n="initial-f"/><i>uiseo</i><par n="pó/g__n_f"/></e>
    <e lm="mionbhéile"><par n="initial-m"/><i>ionbhéil</i><par n="rig/e__n_m"/></e>
    <e lm="éitheach"><par n="initial-é"/><i>ith</i><par n="ib/each__n_m"/></e>
    <e lm="gríl"><par n="initial-g"/><i>ríl</i><par n="rím__n_f"/></e>
    <e lm="bráite"><par n="initial-b"/><i>ráit</i><par n="rig/e__n_m"/></e>
    <e lm="plódú"><par n="initial-p"/><i>lód</i><par n="ór/ú__n_m"/></e>
    <e lm="fiafraí"><par n="initial-f"/><i>iafra</i><par n="n/í__n_m"/></e>
    <e lm="caointeoireacht"><par n="initial-c"/><i>aointeoireacht</i><par n="ócht__n_f"/></e>
    <e lm="Fearsaid"><par n="initial-F"/><i>earsaid</i><par n="Tír__n_f"/></e>
    <e lm="plobaire"><par n="initial-p"/><i>lobair</i><par n="rig/e__n_m"/></e>
    <e lm="ainchleachtadh"><par n="initial-a"/><i>inchleachta</i><par n="alta/dh__n_m"/></e>
    <e lm="príomhchuspóir"><par n="initial-p"/><i>ríomhchuspó</i><par n="almó/ir__n_m"/></e>
    <e lm="achomharcóir"><par n="initial-a"/><i>chomharcó</i><par n="almó/ir__n_m"/></e>
    <e lm="fadóg"><par n="initial-f"/><i>adó</i><par n="pó/g__n_f"/></e>
    <e lm="cnocán"><par n="initial-c"/><i>nocá</i><par n="to/n__n_m"/></e>
    <e lm="imtheorannaí"><par n="initial-i"/><i>mtheoranna</i><par n="n/í__n_m"/></e>
    <e lm="eadra"><par n="initial-e"/><i>adra</i><par n="ápa__n_m"/></e>
    <e lm="iar-bhunoideachas"><par n="initial-i"/><i>ar-bhunoideacha</i><par n="ú/s__n_m"/></e>
    <e lm="diabhlaíocht"><par n="initial-d"/><i>iabhlaíocht</i><par n="ócht__n_f"/></e>
    <e lm="aontuismitheoir"><par n="initial-a"/><i>ontuismitheo</i><par n="almó/ir__n_m"/></e>
    <e lm="Casaicis"><par n="initial-C"/><i>asaicis</i><par n="Tír__n_f"/></e>
    <e lm="neamhdhuine"><i>neamhdhuine</i><par n="rú__n_m"/></e>
    <e lm="cliantacht"><par n="initial-c"/><i>liantacht</i><par n="ócht__n_f"/></e>
    <e lm="áisiúlacht"><par n="initial-á"/><i>isiúlacht</i><par n="ócht__n_f"/></e>
    <e lm="gorta"><par n="initial-g"/><i>orta</i><par n="rú__n_m"/></e>
    <e lm="laghairt"><i>laghairt</i><par n="rím__n_f"/></e>
    <e lm="Maracó"><par n="initial-M"/><i>aracó</i><par n="rú__n_m"/></e>
    <e lm="Frigia"><par n="initial-F"/><i>rigia</i><par n="lé__n_f"/></e>
    <e lm="díghalldú"><par n="initial-d"/><i>íghalld</i><par n="ór/ú__n_m"/></e>
    <e lm="línitheoireacht"><i>línitheoireacht</i><par n="ócht__n_f"/></e>
    <e lm="osclóir"><par n="initial-o"/><i>scló</i><par n="almó/ir__n_m"/></e>
    <e lm="céadtorthaí"><par n="initial-c"/><i>éadtorthaí</i><par n="beola__n_m"/></e>
    <e lm="aistritheoir"><par n="initial-a"/><i>istritheo</i><par n="almó/ir__n_m"/></e>
    <e lm="inpháirtí"><par n="initial-i"/><i>npháirt</i><par n="n/í__n_m"/></e>
    <e lm="beár"><par n="initial-b"/><i>eá</i><par n="ó/r__n_m"/></e>
    <e lm="logán"><i>logá</i><par n="to/n__n_m"/></e>
    <e lm="ballán"><par n="initial-b"/><i>allá</i><par n="to/n__n_m"/></e>
    <e lm="Montainéagró"><par n="initial-M"/><i>ontainéagró</i><par n="rú__n_m"/></e>
    <e lm="gaoth"><par n="initial-g"/><i>ao</i><par n="pu/th__n_f"/></e>
    <e lm="claonfhéachaint"><par n="initial-c"/><i>laonfhéacha</i><par n="iomá/int__n_f"/></e>
    <e lm="frídín"><par n="initial-f"/><i>rídín</i><par n="ápa__n_m"/></e>
    <e lm="gaiste"><par n="initial-g"/><i>aist</i><par n="rig/e__n_m"/></e>
    <e lm="Asaimis"><i>Asaimis</i><par n="Tír__n_f"/></e>
    <e lm="peitriliam"><par n="initial-p"/><i>eitriliam</i><par n="rú__n_m"/></e>
    <e lm="crobh"><par n="initial-c"/><i>ro</i><par n="cló/bh__n_m"/></e>
    <e lm="Eabhrach"><i>Eabhra</i><par n="dú/ch__n_m"/></e>
    <e lm="fearsa"><par n="initial-f"/><i>earsa</i><par n="ápa__n_m"/></e>
    <e lm="brillín"><par n="initial-b"/><i>rillín</i><par n="ápa__n_m"/></e>
    <e lm="gabhairín"><par n="initial-g"/><i>abhairín</i><par n="ápa__n_m"/></e>
    <e lm="meireang"><par n="initial-m"/><i>eireang</i><par n="cniog__n_m"/></e>
    <e lm="drong"><par n="initial-d"/><i>ro</i><par n="ma/ng__n_f"/></e>
    <e lm="ceistitheoir"><par n="initial-c"/><i>eistitheo</i><par n="almó/ir__n_m"/></e>
    <e lm="caibhéad"><par n="initial-c"/><i>aibhé</i><par n="firé/ad__n_m"/></e>
    <e lm="aibítir"><par n="initial-a"/><i>ibít</i><par n="aibít/ir__n_f"/></e>
    <e lm="éagráifeacht"><par n="initial-é"/><i>agráifeacht</i><par n="ócht__n_f"/></e>
    <e lm="pobalscoil"><par n="initial-p"/><i>obalscoil</i><par n="rím__n_f"/></e>
    <e lm="caimiléir"><par n="initial-c"/><i>aimilé</i><par n="úiné/ir__n_m"/></e>
    <e lm="góraí"><par n="initial-g"/><i>óra</i><par n="n/í__n_m"/></e>
    <e lm="foirmiúlachas"><par n="initial-f"/><i>oirmiúlacha</i><par n="ú/s__n_m"/></e>
    <e lm="Cáisc"><par n="initial-C"/><i>á</i><par n="Cá/isc__n_f"/></e>
    <e lm="aife"><par n="initial-a"/><i>ife</i><par n="lé__n_f"/></e>
    <e lm="daid"><par n="initial-d"/><i>aid</i><par n="jíp__n_m"/></e>
    <e lm="meabhair"><par n="initial-m"/><i>eabh</i><par n="cos/air__n_f"/></e>
    <e lm="lagbhrí"><i>lagbhrí</i><par n="lé__n_f"/></e>
    <e lm="bunchód"><par n="initial-b"/><i>unchó</i><par n="ú/d__n_m"/></e>
    <e lm="fionnbhean"><par n="initial-f"/><i>ionn</i><par n="sí/bhean__n_f"/></e>
    <e lm="lagbhrú"><i>lagbhrú</i><par n="pá__n_m"/></e>
    <e lm="dair"><par n="initial-d"/><i>a</i><par n="da/ir__n_f"/></e>
    <e lm="dais"><par n="initial-d"/><i>ais</i><par n="rím__n_f"/></e>
    <e lm="printíseach"><par n="initial-p"/><i>rintís</i><par n="ib/each__n_m"/></e>
    <e lm="Libiach"><i>Libia</i><par n="dú/ch__n_m"/></e>
    <e lm="Cosacach"><par n="initial-C"/><i>osaca</i><par n="dú/ch__n_m"/></e>
    <e lm="bodmhadra"><par n="initial-b"/><i>odmhadra</i><par n="ápa__n_m"/></e>
    <e lm="ainbhreith"><par n="initial-a"/><i>inbhreith</i><par n="rím__n_f"/></e>
    <e lm="babhtáil"><par n="initial-b"/><i>abhtá</i><par n="fá/il__n_f"/></e>
    <e lm="dea-chríoch"><par n="initial-d"/><i>ea-chrí</i><par n="éigrí/och__n_f"/></e>
    <e lm="Ind-Sín"><i>Ind-Sín</i><par n="Tír__n_f"/></e>
    <e lm="comhghuaillí"><par n="initial-c"/><i>omhghuaill</i><par n="n/í__n_m"/></e>
    <e lm="ainmhí"><par n="initial-a"/><i>inmh</i><par n="n/í__n_m"/></e>
    <e lm="aimsir"><par n="initial-a"/><i>imsir</i><par n="ítim__n_f"/></e>
    <e lm="anótáil"><par n="initial-a"/><i>nótá</i><par n="fá/il__n_f"/></e>
    <e lm="leictreon"><i>leictreo</i><par n="to/n__n_m"/></e>
    <e lm="príomhbhóthar"><par n="initial-p"/><i>ríomhbhó</i><par n="bó/thar__n_m"/></e>
    <e lm="cóimheáchan"><par n="initial-c"/><i>óimheácha</i><par n="to/n__n_m"/></e>
    <e lm="áitreabhach"><par n="initial-á"/><i>itreabha</i><par n="dú/ch__n_m"/></e>
    <e lm="plíoma"><par n="initial-p"/><i>líoma</i><par n="ápa__n_m"/></e>
    <e lm="luaithe"><i>luaithe</i><par n="lé__n_f"/></e>
    <e lm="deachtóir"><par n="initial-d"/><i>eachtó</i><par n="almó/ir__n_m"/></e>
    <e lm="ampla"><par n="initial-a"/><i>mpla</i><par n="rú__n_m"/></e>
    <e lm="cláirseoireacht"><par n="initial-c"/><i>láirseoireacht</i><par n="ócht__n_f"/></e>
    <e lm="claonpháirteachas"><par n="initial-c"/><i>laonpháirteacha</i><par n="ú/s__n_m"/></e>
    <e lm="nasc"><i>na</i><par n="á/sc__n_m"/></e>
    <e lm="eochairbhuille"><par n="initial-e"/><i>ochairbhuill</i><par n="rig/e__n_m"/></e>
    <e lm="cléibhín"><par n="initial-c"/><i>léibhín</i><par n="ápa__n_m"/></e>
    <e lm="coimhlint"><par n="initial-c"/><i>oimhlint</i><par n="ítim__n_f"/></e>
    <e lm="féinchránas"><par n="initial-f"/><i>éinchrána</i><par n="ú/s__n_m"/></e>
    <e lm="biogóid"><par n="initial-b"/><i>iogóid</i><par n="ápa__n_m"/></e>
    <e lm="bolcánacht"><par n="initial-b"/><i>olcánacht</i><par n="ócht__n_f"/></e>
    <e lm="cámas"><par n="initial-c"/><i>áma</i><par n="gá/s__n_m"/></e>
    <e lm="aisfháil"><par n="initial-a"/><i>isfhá</i><par n="fá/il__n_f"/></e>
    <e lm="fústráil"><par n="initial-f"/><i>ústrá</i><par n="fá/il__n_f"/></e>
    <e lm="ardtráthnóna"><par n="initial-a"/><i>rdtráthnón</i><par n="léan/a__n_m"/></e>
    <e lm="eisilteach"><par n="initial-e"/><i>isilt</i><par n="ib/each__n_m"/></e>
    <e lm="meitifisic"><par n="initial-m"/><i>eitifisic</i><par n="Tír__n_f"/></e>
    <e lm="inseoltacht"><par n="initial-i"/><i>nseoltacht</i><par n="ócht__n_f"/></e>
    <e lm="acaicia"><par n="initial-a"/><i>caicia</i><par n="lé__n_f"/></e>
    <e lm="bodhrán"><par n="initial-b"/><i>odhrá</i><par n="to/n__n_m"/></e>
    <e lm="éigeas"><par n="initial-é"/><i>ig</i><par n="éig/eas__n_m"/></e>
    <e lm="Cluain"><par n="initial-C"/><i>lua</i><par n="iomá/in__n_f"/></e>
    <e lm="pápaire"><par n="initial-p"/><i>ápair</i><par n="rig/e__n_m"/></e>
    <e lm="aonghin"><par n="initial-a"/><i>onghin</i><par n="Tír__n_f"/></e>
    <e lm="piscín"><par n="initial-p"/><i>iscín</i><par n="ápa__n_m"/></e>
    <e lm="cránaí"><par n="initial-c"/><i>rána</i><par n="n/í__n_m"/></e>
    <e lm="obadh"><par n="initial-o"/><i>b</i><par n="ob/adh__n_m"/></e>
    <e lm="leithscéalú"><i>leithscéal</i><par n="ór/ú__n_m"/></e>
    <e lm="igín"><par n="initial-i"/><i>gín</i><par n="ápa__n_m"/></e>
    <e lm="Cogadh"><par n="initial-C"/><i>oga</i><par n="Coga/dh__n_m"/></e>
    <e lm="doirteadh"><par n="initial-d"/><i>oirte</i><par n="geite/adh__n_m"/></e>
    <e lm="fialann"><par n="initial-f"/><i>iala</i><par n="la/nn__n_f"/></e>
    <e lm="céilí"><par n="initial-c"/><i>éil</i><par n="n/í__n_m"/></e>
    <e lm="líonadh"><i>líona</i><par n="Coga/dh__n_m"/></e>
    <e lm="ceimiceán"><par n="initial-c"/><i>eimiceá</i><par n="to/n__n_m"/></e>
    <e lm="éigean"><par n="initial-é"/><i>ig</i><par n="gr/ean__n_m"/></e>
    <e lm="bantam"><par n="initial-b"/><i>anta</i><par n="to/m__n_m"/></e>
    <e lm="coigríochach"><par n="initial-c"/><i>oigríocha</i><par n="dú/ch__n_m"/></e>
    <e lm="bronntanas"><par n="initial-b"/><i>ronntana</i><par n="gá/s__n_m"/></e>
    <e lm="gearrbhodach"><par n="initial-g"/><i>earrbhoda</i><par n="dú/ch__n_m"/></e>
    <e lm="bolgshúil"><par n="initial-b"/><i>olgshú</i><par n="dú/il__n_f"/></e>
    <e lm="plásán"><par n="initial-p"/><i>lásá</i><par n="to/n__n_m"/></e>
    <e lm="cruitireacht"><par n="initial-c"/><i>ruitireacht</i><par n="ócht__n_f"/></e>
    <e lm="íolacht"><par n="initial-í"/><i>olacht</i><par n="ócht__n_f"/></e>
    <e lm="muisiriún"><par n="initial-m"/><i>uisiriú</i><par n="to/n__n_m"/></e>
    <e lm="léigear"><i>léig</i><par n="f/ear__n_m"/></e>
    <e lm="ceoltóir"><par n="initial-c"/><i>eoltó</i><par n="almó/ir__n_m"/></e>
    <e lm="garraí"><par n="initial-g"/><i>arra</i><par n="n/í__n_m"/></e>
    <e lm="eochairfhocal"><par n="initial-e"/><i>ochairfhoca</i><par n="bá/l__n_m"/></e>
    <e lm="cruinniú"><par n="initial-c"/><i>ruinni</i><par n="trí/ú__n_m"/></e>
    <e lm="eorna"><par n="initial-e"/><i>orna</i><par n="lé__n_f"/></e>
    <e lm="líomanáid"><i>líomanáid</i><par n="Tír__n_f"/></e>
    <e lm="barra-chairt"><par n="initial-b"/><i>arra-chairt</i><par n="sín__n_f"/></e>
    <e lm="cuimleáil"><par n="initial-c"/><i>uimleá</i><par n="fá/il__n_f"/></e>
    <e lm="líonrith"><i>líonrith</i><par n="rú__n_m"/></e>
    <e lm="déantóir"><par n="initial-d"/><i>éantó</i><par n="almó/ir__n_m"/></e>
    <e lm="féithiú"><par n="initial-f"/><i>éithi</i><par n="ídi/ú__n_m"/></e>
    <e lm="Iarúibis"><i>Iarúibis</i><par n="Tír__n_f"/></e>
    <e lm="feirmeoireacht"><par n="initial-f"/><i>eirmeoireacht</i><par n="ócht__n_f"/></e>
    <e lm="díleá"><par n="initial-d"/><i>íleá</i><par n="rú__n_m"/></e>
    <e lm="puntán"><par n="initial-p"/><i>untá</i><par n="to/n__n_m"/></e>
    <e lm="dobhriathar"><par n="initial-d"/><i>obhriath</i><par n="briath/ar__n_m"/></e>
    <e lm="glaisneog"><par n="initial-g"/><i>laisneo</i><par n="pó/g__n_f"/></e>
    <e lm="bollaí"><par n="initial-b"/><i>ollaí</i><par n="beola__n_m"/></e>
    <e lm="patrún"><par n="initial-p"/><i>atrú</i><par n="to/n__n_m"/></e>
    <e lm="deamhandíbirt"><par n="initial-d"/><i>eamhandíb</i><par n="deamhandíb/irt__n_f"/></e>
    <e lm="beirilliam"><par n="initial-b"/><i>eirilliam</i><par n="rú__n_m"/></e>
    <e lm="fuachtán"><par n="initial-f"/><i>uachtá</i><par n="to/n__n_m"/></e>
    <e lm="Ard-Oideachas"><i>Ard-Oideacha</i><par n="ú/s__n_m"/></e>
    <e lm="caisia"><par n="initial-c"/><i>aisia</i><par n="lé__n_f"/></e>
    <e lm="príomhtheanga"><par n="initial-p"/><i>ríomhtheanga</i><par n="lé__n_f"/></e>
    <e lm="athshuíomh"><par n="initial-a"/><i>thshuí</i><par n="Claí/omh__n_m"/></e>
    <e lm="meamhlach"><par n="initial-m"/><i>eamhla</i><par n="bolga/ch__n_f"/></e>
    <e lm="eilifleog"><par n="initial-e"/><i>ilifleo</i><par n="cruó/g__n_f"/></e>
    <e lm="maolaisnéis"><par n="initial-m"/><i>aolaisnéis</i><par n="ítim__n_f"/></e>
    <e lm="athghreim"><par n="initial-a"/><i>thghre</i><par n="gre/im__n_m"/></e>
    <e lm="foghraí"><par n="initial-f"/><i>oghra</i><par n="n/í__n_m"/></e>
    <e lm="lasóg"><i>lasó</i><par n="pó/g__n_f"/></e>
    <e lm="mormónta"><par n="initial-m"/><i>ormónta</i><par n="rú__n_m"/></e>
    <e lm="builín"><par n="initial-b"/><i>uilín</i><par n="ápa__n_m"/></e>
    <e lm="ceannaithe"><par n="initial-c"/><i>eannaithe</i><par n="annála__n_f"/></e>
    <e lm="freanga"><par n="initial-f"/><i>reanga</i><par n="ola__n_f"/></e>
    <e lm="gúl"><par n="initial-g"/><i>ú</i><par n="bá/l__n_m"/></e>
    <e lm="ilfheidhmeannas"><par n="initial-i"/><i>lfheidhmeanna</i><par n="ú/s__n_m"/></e>
    <e lm="liostáil"><i>liostá</i><par n="fá/il__n_f"/></e>
    <e lm="comhréiteach"><par n="initial-c"/><i>omhréit</i><par n="eit/each__n_m"/></e>
    <e lm="fínéagar"><par n="initial-f"/><i>ínéaga</i><par n="ú/r__n_m"/></e>
    <e lm="banchéile"><par n="initial-b"/><i>anchéil</i><par n="rig/e__n_m"/></e>
    <e lm="damh"><par n="initial-d"/><i>a</i><par n="da/mh__n_m"/></e>
    <e lm="mianadóireacht"><par n="initial-m"/><i>ianadóireacht</i><par n="ócht__n_f"/></e>
    <e lm="gnóiteán"><par n="initial-g"/><i>nóiteá</i><par n="to/n__n_m"/></e>
    <e lm="galbhád"><par n="initial-g"/><i>albhá</i><par n="ú/d__n_m"/></e>
    <e lm="ceobhrán"><par n="initial-c"/><i>eobhrá</i><par n="to/n__n_m"/></e>
    <e lm="bogadhmad"><par n="initial-b"/><i>ogadhma</i><par n="do/d__n_m"/></e>
    <e lm="goin"><par n="initial-g"/><i>o</i><par n="go/in__n_f"/></e>
    <e lm="prócar"><par n="initial-p"/><i>róca</i><par n="ó/r__n_m"/></e>
    <e lm="feidhmeannas"><par n="initial-f"/><i>eidhmeanna</i><par n="ú/s__n_m"/></e>
    <e lm="beireatas"><par n="initial-b"/><i>eireata</i><par n="gá/s__n_m"/></e>
    <e lm="plandlann"><par n="initial-p"/><i>landla</i><par n="la/nn__n_f"/></e>
    <e lm="infeireas"><par n="initial-i"/><i>nfeir</i><par n="éit/eas__n_m"/></e>
    <e lm="druncaeireacht"><par n="initial-d"/><i>runcaeireacht</i><par n="ócht__n_f"/></e>
    <e lm="naprún"><i>naprú</i><par n="to/n__n_m"/></e>
    <e lm="eas"><par n="initial-e"/><i>as</i><par n="am__n_m"/></e>
    <e lm="piobarchaor"><par n="initial-p"/><i>iobarchao</i><par n="cao/r__n_f"/></e>
    <e lm="liathshúil"><i>liathshúil</i><par n="Tír__n_f"/></e>
    <e lm="Hiondúchas"><i>Hiondúcha</i><par n="ú/s__n_m"/></e>
    <e lm="Láóis"><i>Láóis</i><par n="Tír__n_f"/></e>
    <e lm="coraintín"><par n="initial-c"/><i>oraintín</i><par n="ápa__n_m"/></e>
    <e lm="cuaichín"><par n="initial-c"/><i>uaichín</i><par n="ola__n_f"/></e>
    <e lm="bialann"><par n="initial-b"/><i>iala</i><par n="la/nn__n_f"/></e>
    <e lm="Airteagal"><i>Airteaga</i><par n="ó/l__n_m"/></e>
    <e lm="margairín"><par n="initial-m"/><i>argairín</i><par n="rú__n_m"/></e>
    <e lm="fulacht"><par n="initial-f"/><i>ulacht</i><par n="ab__n_m"/></e>
    <e lm="culaith"><par n="initial-c"/><i>ul</i><par n="cul/aith__n_f"/></e>
    <e lm="meánmhúinteoir"><par n="initial-m"/><i>eánmhúinteo</i><par n="almó/ir__n_m"/></e>
    <e lm="reacht"><i>reacht</i><par n="am__n_m"/></e>
    <e lm="caileantóir"><par n="initial-c"/><i>aileantó</i><par n="almó/ir__n_m"/></e>
    <e lm="plá"><par n="initial-p"/><i>lá</i><par n="má__n_f"/></e>
    <e lm="cianghlaoch"><par n="initial-c"/><i>ianghlao</i><par n="dú/ch__n_m"/></e>
    <e lm="leathmhíle"><i>leathmhíl</i><par n="míl/e__n_m"/></e>
    <e lm="caibidil"><par n="initial-c"/><i>aibid</i><par n="ric/il__n_f"/></e>
    <e lm="plé"><par n="initial-p"/><i>lé</i><par n="plé__n_m"/></e>
    <e lm="leathantas"><i>leathanta</i><par n="ú/s__n_m"/></e>
    <e lm="athchruthú"><par n="initial-a"/><i>thchruth</i><par n="ór/ú__n_m"/></e>
    <e lm="cantal"><par n="initial-c"/><i>anta</i><par n="ó/l__n_m"/></e>
    <e lm="crochadh"><par n="initial-c"/><i>roch</i><par n="las/adh__n_m"/></e>
    <e lm="cnádánacht"><par n="initial-c"/><i>nádánacht</i><par n="ócht__n_f"/></e>
    <e lm="baisteadh"><par n="initial-b"/><i>aiste</i><par n="geite/adh__n_m"/></e>
    <e lm="fearúlacht"><par n="initial-f"/><i>earúlacht</i><par n="ócht__n_f"/></e>
    <e lm="margáil"><par n="initial-m"/><i>argá</i><par n="fá/il__n_f"/></e>
    <e lm="fortacht"><par n="initial-f"/><i>ortacht</i><par n="ócht__n_f"/></e>
    <e lm="brionglóid"><par n="initial-b"/><i>rionglóid</i><par n="ítim__n_f"/></e>
    <e lm="dáma"><par n="initial-d"/><i>áma</i><par n="lé__n_f"/></e>
    <e lm="bualsach"><par n="initial-b"/><i>ualsa</i><par n="sáfa/ch__n_f"/></e>
    <e lm="cliathán"><par n="initial-c"/><i>liathá</i><par n="to/n__n_m"/></e>
    <e lm="iombhagairt"><par n="initial-i"/><i>ombhaga</i><par n="taga/irt__n_f"/></e>
    <e lm="mútóg"><par n="initial-m"/><i>útó</i><par n="pó/g__n_f"/></e>
    <e lm="crochóg"><par n="initial-c"/><i>rochó</i><par n="pó/g__n_f"/></e>
    <e lm="náid"><i>náid</i><par n="rím__n_f"/></e>
    <e lm="glóthán"><par n="initial-g"/><i>lóthá</i><par n="Dú/n__n_m"/></e>
    <e lm="dea-uair"><par n="initial-d"/><i>ea-uair</i><par n="Tír__n_f"/></e>
    <e lm="eispéireas"><par n="initial-e"/><i>ispéir</i><par n="imr/eas__n_m"/></e>
    <e lm="ciontóireacht"><par n="initial-c"/><i>iontóireacht</i><par n="ócht__n_f"/></e>
    <e lm="altán"><par n="initial-a"/><i>ltá</i><par n="to/n__n_m"/></e>
    <e lm="earrach"><par n="initial-e"/><i>arra</i><par n="dú/ch__n_m"/></e>
    <e lm="Meimfís"><par n="initial-M"/><i>eimfís</i><par n="lé__n_f"/></e>
    <e lm="dréachtscéim"><par n="initial-d"/><i>réachtscéim</i><par n="rím__n_f"/></e>
    <e lm="meigeallach"><par n="initial-m"/><i>eigealla</i><par n="bolga/ch__n_f"/></e>
    <e lm="míchóngar"><par n="initial-m"/><i>íchónga</i><par n="ú/r__n_m"/></e>
    <e lm="foirmiú"><par n="initial-f"/><i>oirmi</i><par n="ídi/ú__n_m"/></e>
    <e lm="amhiarann"><par n="initial-a"/><i>mhiara</i><par n="co/nn__n_m"/></e>
    <e lm="macnas"><par n="initial-m"/><i>acna</i><par n="ú/s__n_m"/></e>
    <e lm="fuinseog"><par n="initial-f"/><i>uinseo</i><par n="pó/g__n_f"/></e>
    <e lm="landair"><i>landair</i><par n="ítim__n_f"/></e>
    <e lm="grátáil"><par n="initial-g"/><i>rátá</i><par n="fá/il__n_f"/></e>
    <e lm="cuilt"><par n="initial-c"/><i>uilt</i><par n="rím__n_f"/></e>
    <e lm="graiseamal"><par n="initial-g"/><i>raiseama</i><par n="ó/l__n_m"/></e>
    <e lm="anbhainne"><par n="initial-a"/><i>nbhainne</i><par n="lé__n_f"/></e>
    <e lm="oidhe"><par n="initial-o"/><i>idhe</i><par n="ré__n_f"/></e>
    <e lm="bagún"><par n="initial-b"/><i>agú</i><par n="Dú/n__n_m"/></e>
    <e lm="garaíocht"><par n="initial-g"/><i>araíocht</i><par n="ócht__n_f"/></e>
    <e lm="cásmhaireacht"><par n="initial-c"/><i>ásmhaireacht</i><par n="ócht__n_f"/></e>
    <e lm="comhthacaíocht"><par n="initial-c"/><i>omhthacaíocht</i><par n="ócht__n_f"/></e>
    <e lm="athiontráil"><par n="initial-a"/><i>thiontrá</i><par n="aná/il__n_f"/></e>
    <e lm="blogh"><par n="initial-b"/><i>logh</i><par n="mám__n_f"/></e>
    <e lm="fuarbholadh"><par n="initial-f"/><i>uarbhola</i><par n="á/dh__n_m"/></e>
    <e lm="burlamán"><par n="initial-b"/><i>urlamá</i><par n="to/n__n_m"/></e>
    <e lm="coigríoch"><par n="initial-c"/><i>oigrí</i><par n="cí/och__n_f"/></e>
    <e lm="ciúnas"><par n="initial-c"/><i>iúna</i><par n="ú/s__n_m"/></e>
    <e lm="piseogacht"><par n="initial-p"/><i>iseogacht</i><par n="ócht__n_f"/></e>
    <e lm="antrasc"><par n="initial-a"/><i>ntra</i><par n="ú/sc__n_m"/></e>
    <e lm="casóg"><par n="initial-c"/><i>asó</i><par n="pó/g__n_f"/></e>
    <e lm="ráisteachas"><i>ráisteacha</i><par n="ú/s__n_m"/></e>
    <e lm="láraonad"><i>láraona</i><par n="ú/d__n_m"/></e>
    <e lm="dianchúrsa"><par n="initial-d"/><i>ianchúrsa</i><par n="ápa__n_m"/></e>
    <e lm="móidín"><par n="initial-m"/><i>óidín</i><par n="ápa__n_m"/></e>
    <e lm="piréis"><par n="initial-p"/><i>iréis</i><par n="Tír__n_f"/></e>
    <e lm="cuibhreannas"><par n="initial-c"/><i>uibhreanna</i><par n="ú/s__n_m"/></e>
    <e lm="freagraí"><par n="initial-f"/><i>reagraí</i><par n="ba__n_m"/></e>
    <e lm="neamhbhásmhaireacht"><i>neamhbhásmhaireacht</i><par n="ócht__n_f"/></e>
    <e lm="frisnéis"><par n="initial-f"/><i>risnéis</i><par n="Tír__n_f"/></e>
    <e lm="máthairtheanga"><par n="initial-m"/><i>áthairtheanga</i><par n="ula__n_f"/></e>
    <e lm="fluairídiú"><par n="initial-f"/><i>luairídi</i><par n="ídi/ú__n_m"/></e>
    <e lm="giotán"><par n="initial-g"/><i>iotá</i><par n="to/n__n_m"/></e>
    <e lm="luaiteachas"><i>luaiteacha</i><par n="gá/s__n_m"/></e>
    <e lm="cúb"><par n="initial-c"/><i>ú</i><par n="cú/b__n_f"/></e>
    <e lm="príomhpháirt"><par n="initial-p"/><i>ríomhpháirt</i><par n="rím__n_f"/></e>
    <e lm="cuing"><par n="initial-c"/><i>uing</i><par n="sín__n_f"/></e>
    <e lm="fronta"><par n="initial-f"/><i>ronta</i><par n="ápa__n_m"/></e>
    <e lm="codaí"><par n="initial-c"/><i>oda</i><par n="n/í__n_m"/></e>
    <e lm="bábán"><par n="initial-b"/><i>ábá</i><par n="to/n__n_m"/></e>
    <e lm="cúr"><par n="initial-c"/><i>ú</i><par n="ú/r__n_m"/></e>
    <e lm="cosmaid"><par n="initial-c"/><i>osmaid</i><par n="ítim__n_f"/></e>
    <e lm="leantóir"><i>leantó</i><par n="almó/ir__n_m"/></e>
    <e lm="fachtóir"><par n="initial-f"/><i>achtó</i><par n="almó/ir__n_m"/></e>
    <e lm="dóire"><par n="initial-d"/><i>óir</i><par n="rig/e__n_m"/></e>
    <e lm="grásta"><par n="initial-g"/><i>rást</i><par n="grást/a__n_m"/></e>
    <e lm="Gearmáin"><par n="initial-G"/><i>earmáin</i><par n="Tír__n_f"/></e>
    <e lm="glaoireacht"><par n="initial-g"/><i>laoireacht</i><par n="ócht__n_f"/></e>
    <e lm="líbíneach"><i>líbín</i><par n="ib/each__n_m"/></e>
    <e lm="bonnán"><par n="initial-b"/><i>onná</i><par n="to/n__n_m"/></e>
    <e lm="diúltacht"><par n="initial-d"/><i>iúltacht</i><par n="ócht__n_f"/></e>
    <e lm="Príomh-Chiste"><par n="initial-P"/><i>ríomh-Chist</i><par n="rig/e__n_m"/></e>
    <e lm="Paraguach"><par n="initial-P"/><i>aragua</i><par n="dú/ch__n_m"/></e>
    <e lm="céadchosach"><par n="initial-c"/><i>éadchosa</i><par n="dú/ch__n_m"/></e>
    <e lm="cion"><par n="initial-c"/><i></i><par n="c/ion__n_m"/></e>
    <e lm="buntásc"><par n="initial-b"/><i>untá</i><par n="tá/sc__n_m"/></e>
    <e lm="fadlíne"><par n="initial-f"/><i>adlín</i><par n="lín/e__n_f"/></e>
    <e lm="gnáthmheán"><par n="initial-g"/><i>náthmheá</i><par n="to/n__n_m"/></e>
    <e lm="míniúchán"><par n="initial-m"/><i>íniúchá</i><par n="to/n__n_m"/></e>
    <e lm="gorún"><par n="initial-g"/><i>orú</i><par n="to/n__n_m"/></e>
    <e lm="Aipiníní"><i>Aipiníní</i><par n="beola__n_m"/></e>
    <e lm="gealtán"><par n="initial-g"/><i>ealtá</i><par n="to/n__n_m"/></e>
    <e lm="comhchuimhne"><par n="initial-c"/><i>omhchuimhne</i><par n="lé__n_f"/></e>
    <e lm="dís"><par n="initial-d"/><i>ís</i><par n="rím__n_f"/></e>
    <e lm="bóitheach"><par n="initial-b"/><i>óith</i><par n="ib/each__n_m"/></e>
    <e lm="fanntais"><par n="initial-f"/><i>anntais</i><par n="ítim__n_f"/></e>
    <e lm="daorghalar"><par n="initial-d"/><i>aorghala</i><par n="ú/r__n_m"/></e>
    <e lm="coinsíní"><par n="initial-c"/><i>oinsín</i><par n="n/í__n_m"/></e>
    <e lm="mogóir"><par n="initial-m"/><i>ogó</i><par n="almó/ir__n_m"/></e>
    <e lm="caolfhód"><par n="initial-c"/><i>aolfhó</i><par n="ú/d__n_m"/></e>
    <e lm="deilín"><par n="initial-d"/><i>eilín</i><par n="ápa__n_m"/></e>
    <e lm="coirpín"><par n="initial-c"/><i>oirpín</i><par n="ápa__n_m"/></e>
    <e lm="marthanas"><par n="initial-m"/><i>arthana</i><par n="ú/s__n_m"/></e>
    <e lm="Normannach"><i>Normanna</i><par n="dú/ch__n_m"/></e>
    <e lm="ordóg"><par n="initial-o"/><i>rdó</i><par n="pó/g__n_f"/></e>
    <e lm="cruachán"><par n="initial-c"/><i>ruachá</i><par n="to/n__n_m"/></e>
    <e lm="ceardchumannachas"><par n="initial-c"/><i>eardchumannacha</i><par n="ú/s__n_m"/></e>
    <e lm="míchaoithiúlacht"><par n="initial-m"/><i>íchaoithiúlacht</i><par n="ócht__n_f"/></e>
    <e lm="bearach"><par n="initial-b"/><i>eara</i><par n="dú/ch__n_m"/></e>
    <e lm="plásaíocht"><par n="initial-p"/><i>lásaíocht</i><par n="ócht__n_f"/></e>
    <e lm="cuileog"><par n="initial-c"/><i>uileo</i><par n="pó/g__n_f"/></e>
    <e lm="cruachás"><par n="initial-c"/><i>ruachá</i><par n="sá/s__n_m"/></e>
    <e lm="paca"><par n="initial-p"/><i>aca</i><par n="ápa__n_m"/></e>
    <e lm="meastóireacht"><par n="initial-m"/><i>eastóireacht</i><par n="ócht__n_f"/></e>
    <e lm="loingeán"><i>loingeá</i><par n="to/n__n_m"/></e>
    <e lm="dréim"><par n="initial-d"/><i>réim</i><par n="rím__n_f"/></e>
    <e lm="gréisc"><par n="initial-g"/><i>réisc</i><par n="Tír__n_f"/></e>
    <e lm="deilf"><par n="initial-d"/><i>eilf</i><par n="rím__n_f"/></e>
    <e lm="foirceadal"><par n="initial-f"/><i>oirceada</i><par n="bá/l__n_m"/></e>
    <e lm="cúlra"><par n="initial-c"/><i>úlra</i><par n="ápa__n_m"/></e>
    <e lm="cúinge"><par n="initial-c"/><i>úinge</i><par n="lé__n_f"/></e>
    <e lm="biosmat"><par n="initial-b"/><i>iosma</i><par n="aghlo/t__n_m"/></e>
    <e lm="inghearradh"><par n="initial-i"/><i>nghearr</i><par n="gearr/adh__n_m"/></e>
    <e lm="díchoilíniú"><par n="initial-d"/><i>íchoilíni</i><par n="ídi/ú__n_m"/></e>
    <e lm="droch-cheann"><par n="initial-d"/><i>roch-ch</i><par n="díg/eann__n_m"/></e>
    <e lm="deilt"><par n="initial-d"/><i>eilt</i><par n="rím__n_f"/></e>
    <e lm="fótagrafaí"><par n="initial-f"/><i>ótagrafa</i><par n="n/í__n_m"/></e>
    <e lm="buanfas"><par n="initial-b"/><i>uanfa</i><par n="ú/s__n_m"/></e>
    <e lm="ardsagart"><par n="initial-a"/><i>rdsaga</i><par n="go/rt__n_m"/></e>
    <e lm="píobaire"><par n="initial-p"/><i>íobair</i><par n="rig/e__n_m"/></e>
    <e lm="carraigín"><par n="initial-c"/><i>arraigín</i><par n="rú__n_m"/></e>
    <e lm="drochanáil"><par n="initial-d"/><i>rochaná</i><par n="fá/il__n_f"/></e>
    <e lm="muileann"><par n="initial-m"/><i>uil</i><par n="muil/eann__n_m"/></e>
    <e lm="comhardú"><par n="initial-c"/><i>omhard</i><par n="ur/ú__n_m"/></e>
    <e lm="complacht"><par n="initial-c"/><i>omplacht</i><par n="ab__n_m"/></e>
    <e lm="Manchain"><par n="initial-M"/><i>anchain</i><par n="lé__n_f"/></e>
    <e lm="rabhdalam"><i>rabhdala</i><par n="to/m__n_m"/></e>
    <e lm="Afraic"><i>Afraic</i><par n="Tír__n_f"/></e>
    <e lm="aindleathacht"><par n="initial-a"/><i>indleathacht</i><par n="ócht__n_f"/></e>
    <e lm="fáiscín"><par n="initial-f"/><i>áiscín</i><par n="ápa__n_m"/></e>
    <e lm="gliogaireacht"><par n="initial-g"/><i>liogaireacht</i><par n="ócht__n_f"/></e>
    <e lm="foclóirín"><par n="initial-f"/><i>oclóirín</i><par n="ápa__n_m"/></e>
    <e lm="boladh"><par n="initial-b"/><i>ola</i><par n="bola/dh__n_m"/></e>
    <e lm="goblach"><par n="initial-g"/><i>obla</i><par n="dú/ch__n_m"/></e>
    <e lm="cromleac"><par n="initial-c"/><i>romle</i><par n="le/ac__n_f"/></e>
    <e lm="guthán"><par n="initial-g"/><i>uthá</i><par n="to/n__n_m"/></e>
    <e lm="ainchreideamh"><par n="initial-a"/><i>inchreid</i><par n="tinr/eamh__n_m"/></e>
    <e lm="gobharnóir"><par n="initial-g"/><i>obharnó</i><par n="almó/ir__n_m"/></e>
    <e lm="idirbheart"><par n="initial-i"/><i>dirbh</i><par n="c/eart__n_m"/></e>
    <e lm="modhnóir"><par n="initial-m"/><i>odhnó</i><par n="almó/ir__n_m"/></e>
    <e lm="feisteoir"><par n="initial-f"/><i>eisteo</i><par n="almó/ir__n_m"/></e>
    <e lm="iarghnó"><par n="initial-i"/><i>arghnó</i><par n="rú__n_m"/></e>
    <e lm="Cnoc"><par n="initial-C"/><i>no</i><par n="sa/c__n_m"/></e>
    <e lm="Cróitis"><par n="initial-C"/><i>róitis</i><par n="Tír__n_f"/></e>
    <e lm="múchna"><par n="initial-m"/><i>úchna</i><par n="lé__n_f"/></e>
    <e lm="cliaraí"><par n="initial-c"/><i>liara</i><par n="n/í__n_m"/></e>
    <e lm="Breac-Ghaeltacht"><par n="initial-B"/><i>reac-Ghaeltacht</i><par n="eang__n_f"/></e>
    <e lm="gluaisteánaí"><par n="initial-g"/><i>luaisteána</i><par n="n/í__n_m"/></e>
    <e lm="foirm"><par n="initial-f"/><i>oirm</i><par n="sín__n_f"/></e>
    <e lm="leidhce"><i>leidhc</i><par n="rig/e__n_m"/></e>
    <e lm="ollnóva"><par n="initial-o"/><i>llnóva</i><par n="ápa__n_m"/></e>
    <e lm="call"><par n="initial-c"/><i>all</i><par n="rú__n_m"/></e>
    <e lm="calm"><par n="initial-c"/><i>a</i><par n="ca/lm__n_m"/></e>
    <e lm="muifín"><par n="initial-m"/><i>uifín</i><par n="ápa__n_m"/></e>
    <e lm="daonscoil"><par n="initial-d"/><i>aonscoil</i><par n="rím__n_f"/></e>
    <e lm="caiféin"><par n="initial-c"/><i>aiféin</i><par n="Tír__n_f"/></e>
    <e lm="cuilce"><par n="initial-c"/><i>uilc</i><par n="air/e__n_f"/></e>
    <e lm="ochtapas"><par n="initial-o"/><i>chtapa</i><par n="gá/s__n_m"/></e>
    <e lm="féirín"><par n="initial-f"/><i>éirín</i><par n="ápa__n_m"/></e>
    <e lm="bia-eolaí"><par n="initial-b"/><i>ia-eola</i><par n="n/í__n_m"/></e>
    <e lm="oscar"><par n="initial-o"/><i>sca</i><par n="ó/r__n_m"/></e>
    <e lm="insliú"><par n="initial-i"/><i>nsli</i><par n="ídi/ú__n_m"/></e>
    <e lm="raonchulaith"><i>raonchulaith</i><par n="Tír__n_f"/></e>
    <e lm="dogma"><par n="initial-d"/><i>ogma</i><par n="ápa__n_m"/></e>
    <e lm="ciumhais"><par n="initial-c"/><i>iumhais</i><par n="rím__n_f"/></e>
    <e lm="drochbhean"><par n="initial-d"/><i>rochbhean</i><par n="Inse__n_f"/></e>
    <e lm="foinse"><par n="initial-f"/><i>oins</i><par n="air/e__n_f"/></e>
    <e lm="crith"><par n="initial-c"/><i>r</i><par n="c/ith__n_m"/></e>
    <e lm="póirtéir"><par n="initial-p"/><i>óirté</i><par n="úiné/ir__n_m"/></e>
    <e lm="fostú"><par n="initial-f"/><i>ost</i><par n="ór/ú__n_m"/></e>
    <e lm="gealtlann"><par n="initial-g"/><i>ealtla</i><par n="la/nn__n_f"/></e>
    <e lm="galldachas"><par n="initial-g"/><i>alldacha</i><par n="ú/s__n_m"/></e>
    <e lm="Meán-Ghaeilge"><par n="initial-M"/><i>eán-Ghaeilge</i><par n="lé__n_f"/></e>
    <e lm="eascoiteannú"><par n="initial-e"/><i>ascoiteann</i><par n="ór/ú__n_m"/></e>
    <e lm="luaidreán"><i>luaidreá</i><par n="to/n__n_m"/></e>
    <e lm="criadóir"><par n="initial-c"/><i>riadó</i><par n="almó/ir__n_m"/></e>
    <e lm="leann"><i>leann</i><par n="dul__n_m"/></e>
    <e lm="Caismíris"><par n="initial-C"/><i>aismíris</i><par n="Tír__n_f"/></e>
    <e lm="cabaireacht"><par n="initial-c"/><i>abaireacht</i><par n="ócht__n_f"/></e>
    <e lm="loisceoir"><i>loisceo</i><par n="almó/ir__n_m"/></e>
    <e lm="ardsaothar"><par n="initial-a"/><i>rdsaotha</i><par n="ú/r__n_m"/></e>
    <e lm="póigín"><par n="initial-p"/><i>óigín</i><par n="ápa__n_m"/></e>
    <e lm="cnáimhseálaí"><par n="initial-c"/><i>náimhseála</i><par n="n/í__n_m"/></e>
    <e lm="aistriú"><par n="initial-a"/><i>istri</i><par n="trí/ú__n_m"/></e>
    <e lm="ceapchnámh"><par n="initial-c"/><i>eapchná</i><par n="tá/mh__n_f"/></e>
    <e lm="Anglacánachas"><i>Anglacánacha</i><par n="ú/s__n_m"/></e>
    <e lm="eire"><par n="initial-e"/><i>ir</i><par n="rig/e__n_m"/></e>
    <e lm="díolaim"><par n="initial-d"/><i>íola</i><par n="díola/im__n_f"/></e>
    <e lm="feochadán"><par n="initial-f"/><i>eochadá</i><par n="to/n__n_m"/></e>
    <e lm="díog"><par n="initial-d"/><i>í</i><par n="rí/og__n_f"/></e>
    <e lm="coileachmheáchan"><par n="initial-c"/><i>oileachmheácha</i><par n="to/n__n_m"/></e>
    <e lm="nuacht"><i>nuacht</i><par n="ócht__n_f"/></e>
    <e lm="Lir"><i>Lir</i><par n="Tír__n_f"/></e>
    <e lm="buannaíocht"><par n="initial-b"/><i>uannaíocht</i><par n="ócht__n_f"/></e>
    <e lm="fiche"><par n="initial-f"/><i>ich</i><par n="fich/e__n_m"/></e>
    <e lm="léirmhíniú"><i>léirmhíni</i><par n="ídi/ú__n_m"/></e>
    <e lm="ialtóg"><par n="initial-i"/><i>altó</i><par n="pó/g__n_f"/></e>
    <e lm="coicís"><par n="initial-c"/><i>oicís</i><par n="ítim__n_f"/></e>
    <e lm="bairdne"><par n="initial-b"/><i>airdne</i><par n="lé__n_f"/></e>
    <e lm="eispéiriú"><par n="initial-e"/><i>ispéiri</i><par n="ídi/ú__n_m"/></e>
    <e lm="caoldroim"><par n="initial-c"/><i>aoldro</i><par n="bro/im__n_m"/></e>
    <e lm="mealltacht"><par n="initial-m"/><i>ealltacht</i><par n="ócht__n_f"/></e>
    <e lm="cnapán"><par n="initial-c"/><i>napá</i><par n="to/n__n_m"/></e>
    <e lm="brocaire"><par n="initial-b"/><i>rocair</i><par n="rig/e__n_m"/></e>
    <e lm="caighean"><par n="initial-c"/><i>aigh</i><par n="mis/ean__n_m"/></e>
    <e lm="Mahamadach"><par n="initial-M"/><i>ahamada</i><par n="dú/ch__n_m"/></e>
    <e lm="dreach"><par n="initial-d"/><i>reach</i><par n="dol__n_m"/></e>
    <e lm="logchaighdeán"><i>logchaighdeá</i><par n="to/n__n_m"/></e>
    <e lm="ceannadhairt"><par n="initial-c"/><i>eannadhairt</i><par n="rím__n_f"/></e>
    <e lm="fuadráil"><par n="initial-f"/><i>uadrá</i><par n="fá/il__n_f"/></e>
    <e lm="biáid"><par n="initial-b"/><i>iáid</i><par n="aird__n_f"/></e>
    <e lm="Faróch"><par n="initial-F"/><i>aró</i><par n="dú/ch__n_m"/></e>
    <e lm="minim"><par n="initial-m"/><i>inim</i><par n="ápa__n_m"/></e>
    <e lm="rainseoir"><i>rainseo</i><par n="almó/ir__n_m"/></e>
    <e lm="Pacastánach"><par n="initial-P"/><i>acastána</i><par n="dú/ch__n_m"/></e>
    <e lm="céadscoth"><par n="initial-c"/><i>éadscoth</i><par n="mám__n_f"/></e>
    <e lm="dliteanas"><par n="initial-d"/><i>liteana</i><par n="gá/s__n_m"/></e>
    <e lm="Corcaíoch"><par n="initial-C"/><i>orcaí</i><par n="Craí/och__n_m"/></e>
    <e lm="pléascántacht"><par n="initial-p"/><i>léascántacht</i><par n="ócht__n_f"/></e>
    <e lm="ceacht"><par n="initial-c"/><i>eacht</i><par n="am__n_m"/></e>
    <e lm="Alt"><i>A</i><par n="A/lt__n_m"/></e>
    <e lm="comhaiseag"><par n="initial-c"/><i>omhais</i><par n="comhais/eag__n_m"/></e>
    <e lm="aiteannach"><par n="initial-a"/><i>iteanna</i><par n="bolga/ch__n_f"/></e>
    <e lm="fochomhadlann"><par n="initial-f"/><i>ochomhadla</i><par n="la/nn__n_f"/></e>
    <e lm="ceapachán"><par n="initial-c"/><i>eapachá</i><par n="to/n__n_m"/></e>
    <e lm="féasóg"><par n="initial-f"/><i>éasó</i><par n="pó/g__n_f"/></e>
    <e lm="cunsailéir"><par n="initial-c"/><i>unsailé</i><par n="úiné/ir__n_m"/></e>
    <e lm="baiséadach"><par n="initial-b"/><i>aiséada</i><par n="dú/ch__n_m"/></e>
    <e lm="macántacht"><par n="initial-m"/><i>acántacht</i><par n="ócht__n_f"/></e>
    <e lm="fóirdheontas"><par n="initial-f"/><i>óirdheonta</i><par n="gá/s__n_m"/></e>
    <e lm="fallaingiú"><par n="initial-f"/><i>allaingi</i><par n="ídi/ú__n_m"/></e>
    <e lm="manach"><par n="initial-m"/><i>ana</i><par n="dú/ch__n_m"/></e>
    <e lm="iarchéimí"><par n="initial-i"/><i>archéim</i><par n="n/í__n_m"/></e>
    <e lm="muscaed"><par n="initial-m"/><i>uscae</i><par n="ú/d__n_m"/></e>
    <e lm="gnáthdhochtúir"><par n="initial-g"/><i>náthdhochtú</i><par n="almó/ir__n_m"/></e>
    <e lm="muirdhreach"><par n="initial-m"/><i>uirdhreach</i><par n="dol__n_m"/></e>
    <e lm="clóic"><par n="initial-c"/><i>lóic</i><par n="Tír__n_f"/></e>
    <e lm="clabadh"><par n="initial-c"/><i>lab</i><par n="ob/adh__n_m"/></e>
    <e lm="comhthreomharán"><par n="initial-c"/><i>omhthreomhará</i><par n="to/n__n_m"/></e>
    <e lm="logha"><i>logha</i><par n="pá__n_m"/></e>
    <e lm="láíocht"><i>láíocht</i><par n="ócht__n_f"/></e>
    <e lm="buíocht"><par n="initial-b"/><i>uíocht</i><par n="ócht__n_f"/></e>
    <e lm="Háítí"><i>Háítí</i><par n="lé__n_f"/></e>
    <e lm="micreascóp"><par n="initial-m"/><i>icreascó</i><par n="so/p__n_m"/></e>
    <e lm="dáileamh"><par n="initial-d"/><i>áil</i><par n="dáil/eamh__n_m"/></e>
    <e lm="feirmeoir"><par n="initial-f"/><i>eirmeo</i><par n="almó/ir__n_m"/></e>
    <e lm="imoibriú"><par n="initial-i"/><i>moibri</i><par n="ídi/ú__n_m"/></e>
    <e lm="meicnic"><par n="initial-m"/><i>eicnic</i><par n="Tír__n_f"/></e>
    <e lm="paidhceáil"><par n="initial-p"/><i>aidhceá</i><par n="fá/il__n_f"/></e>
    <e lm="cairdinéal"><par n="initial-c"/><i>airdiné</i><par n="idé/al__n_m"/></e>
    <e lm="gliodaí"><par n="initial-g"/><i>lioda</i><par n="n/í__n_m"/></e>
    <e lm="crián"><par n="initial-c"/><i>riá</i><par n="to/n__n_m"/></e>
    <e lm="hidreacarbón"><i>hidreacarbó</i><par n="Dú/n__n_m"/></e>
    <e lm="fís"><par n="initial-f"/><i>ís</i><par n="fís__n_f"/></e>
    <e lm="codarsnacht"><par n="initial-c"/><i>odarsnacht</i><par n="ócht__n_f"/></e>
    <e lm="feallmharfóir"><par n="initial-f"/><i>eallmharfó</i><par n="almó/ir__n_m"/></e>
    <e lm="pléisiúr"><par n="initial-p"/><i>léisiú</i><par n="ó/r__n_m"/></e>
    <e lm="catóg"><par n="initial-c"/><i>ató</i><par n="pó/g__n_f"/></e>
    <e lm="damhsa"><par n="initial-d"/><i>amhsa</i><par n="ápa__n_m"/></e>
    <e lm="cuilitheáil"><par n="initial-c"/><i>uilitheá</i><par n="fá/il__n_f"/></e>
    <e lm="faoileann"><par n="initial-f"/><i>aoil</i><par n="b/eann__n_f"/></e>
    <e lm="cuaisíteas"><par n="initial-c"/><i>uaisít</i><par n="imr/eas__n_m"/></e>
    <e lm="fíf"><par n="initial-f"/><i>íf</i><par n="rím__n_f"/></e>
    <e lm="fíoriasc"><par n="initial-f"/><i>íor</i><par n="fíor/iasc__n_m"/></e>
    <e lm="eipidéim"><par n="initial-e"/><i>ipidéim</i><par n="ítim__n_f"/></e>
    <e lm="meirleach"><par n="initial-m"/><i>eirl</i><par n="ib/each__n_m"/></e>
    <e lm="meas"><par n="initial-m"/><i>eas</i><par n="dul__n_m"/></e>
    <e lm="boinéad"><par n="initial-b"/><i>oiné</i><par n="firé/ad__n_m"/></e>
    <e lm="raiviólaí"><i>raiviólaí</i><par n="rú__n_m"/></e>
    <e lm="India"><i>India</i><par n="lé__n_f"/></e>
    <e lm="grianchóras"><par n="initial-g"/><i>rianchóra</i><par n="ú/s__n_m"/></e>
    <e lm="rádalú"><i>rádal</i><par n="ór/ú__n_m"/></e>
    <e lm="Cairt"><par n="initial-C"/><i>airt</i><par n="Tír__n_f"/></e>
    <e lm="cruthaíocht"><par n="initial-c"/><i>ruthaíocht</i><par n="ócht__n_f"/></e>
    <e lm="catachas"><par n="initial-c"/><i>atacha</i><par n="ú/s__n_m"/></e>
    <e lm="bonn"><par n="initial-b"/><i>o</i><par n="ra/nn__n_m"/></e>
    <e lm="Cairp"><par n="initial-C"/><i>airp</i><par n="lé__n_f"/></e>
    <e lm="gliog"><par n="initial-g"/><i>li</i><par n="gli/og__n_m"/></e>
    <e lm="luch"><i>lu</i><par n="lu/ch__n_f"/></e>
    <e lm="Maracach"><par n="initial-M"/><i>araca</i><par n="dú/ch__n_m"/></e>
    <e lm="breoslú"><par n="initial-b"/><i>reosl</i><par n="ór/ú__n_m"/></e>
    <e lm="fuiltéachtadh"><par n="initial-f"/><i>uiltéachta</i><par n="á/dh__n_m"/></e>
    <e lm="breathnú"><par n="initial-b"/><i>reathn</i><par n="ór/ú__n_m"/></e>
    <e lm="gunna"><par n="initial-g"/><i>unna</i><par n="ápa__n_m"/></e>
    <e lm="comhcheilg"><par n="initial-c"/><i>omhche</i><par n="comhche/ilg__n_f"/></e>
    <e lm="cuma"><par n="initial-c"/><i>uma</i><par n="ola__n_f"/></e>
    <e lm="dianchúram"><par n="initial-d"/><i>ianchúra</i><par n="Gú/m__n_m"/></e>
    <e lm="Alsáis"><i>Alsáis</i><par n="Tír__n_f"/></e>
    <e lm="éadan"><par n="initial-é"/><i>ada</i><par n="to/n__n_m"/></e>
    <e lm="blurba"><par n="initial-b"/><i>lurba</i><par n="ápa__n_m"/></e>
    <e lm="ceallalós"><par n="initial-c"/><i>eallaló</i><par n="ú/s__n_m"/></e>
    <e lm="olagarcacht"><par n="initial-o"/><i>lagarcacht</i><par n="eang__n_f"/></e>
    <e lm="cnagbhruith"><par n="initial-c"/><i>nagbhruit</i><par n="cnagbhruit/h__n_f"/></e>
    <e lm="buirgléireacht"><par n="initial-b"/><i>uirgléireacht</i><par n="ócht__n_f"/></e>
    <e lm="donán"><par n="initial-d"/><i>oná</i><par n="to/n__n_m"/></e>
    <e lm="fóineolaíocht"><par n="initial-f"/><i>óineolaíocht</i><par n="ócht__n_f"/></e>
    <e lm="mórsheisear"><par n="initial-m"/><i>órsheis</i><par n="F/ear__n_m"/></e>
    <e lm="crotach"><par n="initial-c"/><i>rota</i><par n="dú/ch__n_m"/></e>
    <e lm="ceiribín"><par n="initial-c"/><i>eiribín</i><par n="ápa__n_m"/></e>
    <e lm="aeráid"><par n="initial-a"/><i>eráid</i><par n="ítim__n_f"/></e>
    <e lm="blús"><par n="initial-b"/><i>lú</i><par n="sá/s__n_m"/></e>
    <e lm="aeráil"><par n="initial-a"/><i>erá</i><par n="fá/il__n_f"/></e>
    <e lm="mí-iompar"><par n="initial-m"/><i>í-iompa</i><par n="ú/r__n_m"/></e>
    <e lm="cruitchorda"><par n="initial-c"/><i>ruitchorda</i><par n="ápa__n_m"/></e>
    <e lm="athchomhairle"><par n="initial-a"/><i>thchomhairle</i><par n="lé__n_f"/></e>
    <e lm="Ioruach"><i>Iorua</i><par n="dú/ch__n_m"/></e>
    <e lm="cóngaracht"><par n="initial-c"/><i>óngaracht</i><par n="ócht__n_f"/></e>
    <e lm="bibleagrafaíocht"><par n="initial-b"/><i>ibleagrafaíocht</i><par n="ócht__n_f"/></e>
    <e lm="admháil"><par n="initial-a"/><i>dmhá</i><par n="aná/il__n_f"/></e>
    <e lm="gaileon"><par n="initial-g"/><i>aileo</i><par n="to/n__n_m"/></e>
    <e lm="dobhardhroim"><par n="initial-d"/><i>obhardhro</i><par n="bro/im__n_m"/></e>
    <e lm="oilteacht"><par n="initial-o"/><i>ilteacht</i><par n="ócht__n_f"/></e>
    <e lm="Boirneo"><par n="initial-B"/><i>oirneo</i><par n="rú__n_m"/></e>
    <e lm="amhastrach"><par n="initial-a"/><i>mhastra</i><par n="bolga/ch__n_f"/></e>
    <e lm="ainghníomh"><par n="initial-a"/><i>inghní</i><par n="ainghní/omh__n_m"/></e>
    <e lm="praghsáil"><par n="initial-p"/><i>raghsá</i><par n="fá/il__n_f"/></e>
    <e lm="fóirdheonú"><par n="initial-f"/><i>óirdheon</i><par n="ór/ú__n_m"/></e>
    <e lm="amscaíocht"><par n="initial-a"/><i>mscaíocht</i><par n="ócht__n_f"/></e>
    <e lm="baothghalántacht"><par n="initial-b"/><i>aothghalántacht</i><par n="ócht__n_f"/></e>
    <e lm="aistrí"><par n="initial-a"/><i>istr</i><par n="n/í__n_m"/></e>
    <e lm="claonbhreith"><par n="initial-c"/><i>laonbhreith</i><par n="rím__n_f"/></e>
    <e lm="ceartmheabhair"><par n="initial-c"/><i>eartmheabhair</i><par n="Inse__n_f"/></e>
    <e lm="éidearbhú"><par n="initial-é"/><i>idearbh</i><par n="ór/ú__n_m"/></e>
    <e lm="cráifisc"><par n="initial-c"/><i>ráifisc</i><par n="rím__n_f"/></e>
    <e lm="coguas"><par n="initial-c"/><i>ogua</i><par n="gá/s__n_m"/></e>
    <e lm="míbhuíochas"><par n="initial-m"/><i>íbhuíocha</i><par n="ú/s__n_m"/></e>
    <e lm="fostúch"><par n="initial-f"/><i>ostú</i><par n="dú/ch__n_m"/></e>
    <e lm="milleán"><par n="initial-m"/><i>illeá</i><par n="to/n__n_m"/></e>
    <e lm="brocadh"><par n="initial-b"/><i>roca</i><par n="á/dh__n_m"/></e>
    <e lm="damhsóir"><par n="initial-d"/><i>amhsó</i><par n="almó/ir__n_m"/></e>
    <e lm="bóchna"><par n="initial-b"/><i>óchna</i><par n="lé__n_f"/></e>
    <e lm="calcadh"><par n="initial-c"/><i>alc</i><par n="ob/adh__n_m"/></e>
    <e lm="comhchéim"><par n="initial-c"/><i>omhchéim</i><par n="rím__n_f"/></e>
    <e lm="gineadóir"><par n="initial-g"/><i>ineadó</i><par n="almó/ir__n_m"/></e>
    <e lm="geamaire"><par n="initial-g"/><i>eamair</i><par n="rig/e__n_m"/></e>
    <e lm="gé"><par n="initial-g"/><i>é</i><par n="ré__n_f"/></e>
    <e lm="ár"><par n="initial-á"/><i></i><par n="ó/r__n_m"/></e>
    <e lm="féatas"><par n="initial-f"/><i>éata</i><par n="gá/s__n_m"/></e>
    <e lm="Nua-Ghuine"><i>Nua-Ghuine</i><par n="lé__n_f"/></e>
    <e lm="fíorú"><par n="initial-f"/><i>íor</i><par n="ór/ú__n_m"/></e>
    <e lm="Darwineachas"><par n="initial-D"/><i>arwineacha</i><par n="ú/s__n_m"/></e>
    <e lm="athstruchtúrú"><par n="initial-a"/><i>thstruchtúr</i><par n="ór/ú__n_m"/></e>
    <e lm="ál"><par n="initial-á"/><i></i><par n="á/l__n_m"/></e>
    <e lm="craiceálaí"><par n="initial-c"/><i>raiceála</i><par n="n/í__n_m"/></e>
    <e lm="díshondas"><par n="initial-d"/><i>íshonda</i><par n="ú/s__n_m"/></e>
    <e lm="dufal"><par n="initial-d"/><i>ufa</i><par n="ó/l__n_m"/></e>
    <e lm="creidmheach"><par n="initial-c"/><i>reidmh</i><par n="ib/each__n_m"/></e>
    <e lm="Caildéach"><par n="initial-C"/><i>aildé</i><par n="Cóiré/ach__n_m"/></e>
    <e lm="fíneáil"><par n="initial-f"/><i>íneá</i><par n="aná/il__n_f"/></e>
    <e lm="liamhás"><i>liamhá</i><par n="pu/s__n_m"/></e>
    <e lm="neamheaglaiseach"><i>neamheaglais</i><par n="ib/each__n_m"/></e>
    <e lm="ollmhaithiúnas"><par n="initial-o"/><i>llmhaithiúna</i><par n="ú/s__n_m"/></e>
    <e lm="fiuchadh"><par n="initial-f"/><i>iuch</i><par n="las/adh__n_m"/></e>
    <e lm="aothú"><par n="initial-a"/><i>oth</i><par n="ór/ú__n_m"/></e>
    <e lm="insíolrú"><par n="initial-i"/><i>nsíolr</i><par n="ór/ú__n_m"/></e>
    <e lm="greasáil"><par n="initial-g"/><i>reasá</i><par n="fá/il__n_f"/></e>
    <e lm="Gaimbia"><par n="initial-G"/><i>aimbia</i><par n="lé__n_f"/></e>
    <e lm="Galatach"><par n="initial-G"/><i>alata</i><par n="dú/ch__n_m"/></e>
    <e lm="leictreamaighnéadas"><i>leictreamaighnéada</i><par n="ú/s__n_m"/></e>
    <e lm="aintiarnas"><par n="initial-a"/><i>intiarna</i><par n="ú/s__n_m"/></e>
    <e lm="dúnáras"><par n="initial-d"/><i>únára</i><par n="ú/s__n_m"/></e>
    <e lm="amaitéarachas"><par n="initial-a"/><i>maitéaracha</i><par n="ú/s__n_m"/></e>
    <e lm="mósáic"><par n="initial-m"/><i>ósáic</i><par n="ítim__n_f"/></e>
    <e lm="probháid"><par n="initial-p"/><i>robháid</i><par n="ítim__n_f"/></e>
    <e lm="cianrialú"><par n="initial-c"/><i>ianrial</i><par n="ór/ú__n_m"/></e>
    <e lm="eachaíocht"><par n="initial-e"/><i>achaíocht</i><par n="ócht__n_f"/></e>
    <e lm="pána"><par n="initial-p"/><i>ána</i><par n="ápa__n_m"/></e>
    <e lm="glasra"><par n="initial-g"/><i>lasra</i><par n="ápa__n_m"/></e>
    <e lm="Búdaipeist"><par n="initial-B"/><i>údaipeist</i><par n="lé__n_f"/></e>
    <e lm="cuarbhóthar"><par n="initial-c"/><i>uarbhó</i><par n="bó/thar__n_m"/></e>
    <e lm="ceadaíocht"><par n="initial-c"/><i>eadaíocht</i><par n="ócht__n_f"/></e>
    <e lm="dúbailt"><par n="initial-d"/><i>úbailt</i><par n="ítim__n_f"/></e>
    <e lm="cleitearnach"><par n="initial-c"/><i>leitearna</i><par n="bolga/ch__n_f"/></e>
    <e lm="Dalmáit"><par n="initial-D"/><i>almáit</i><par n="Tír__n_f"/></e>
    <e lm="Gotach"><par n="initial-G"/><i>ota</i><par n="dú/ch__n_m"/></e>
    <e lm="dlúthchaidreamh"><par n="initial-d"/><i>lúthchaidr</i><par n="tinr/eamh__n_m"/></e>
    <e lm="colmán"><par n="initial-c"/><i>olmá</i><par n="to/n__n_m"/></e>
    <e lm="íospairt"><par n="initial-í"/><i>ospa</i><par n="taga/irt__n_f"/></e>
    <e lm="claíomh"><par n="initial-c"/><i>la</i><par n="cla/íomh__n_m"/></e>
    <e lm="mullard"><par n="initial-m"/><i>ulla</i><par n="o/rd__n_m"/></e>
    <e lm="millteoir"><par n="initial-m"/><i>illteo</i><par n="almó/ir__n_m"/></e>
    <e lm="Meá"><par n="initial-M"/><i>eá</i><par n="lé__n_f"/></e>
    <e lm="feithicil"><par n="initial-f"/><i>eithic</i><par n="ric/il__n_f"/></e>
    <e lm="gnáthchleachtadh"><par n="initial-g"/><i>náthchleachta</i><par n="gnáthchleachta/dh__n_m"/></e>
    <e lm="cúlspás"><par n="initial-c"/><i>úlspá</i><par n="sá/s__n_m"/></e>
    <e lm="banóstach"><par n="initial-b"/><i>anósta</i><par n="dú/ch__n_m"/></e>
    <e lm="airdeacht"><par n="initial-a"/><i>irdeacht</i><par n="ócht__n_f"/></e>
    <e lm="pocán"><par n="initial-p"/><i>ocá</i><par n="to/n__n_m"/></e>
    <e lm="milleagram"><par n="initial-m"/><i>illeagra</i><par n="to/m__n_m"/></e>
    <e lm="físchomhdháil"><par n="initial-f"/><i>íschomhdhá</i><par n="aná/il__n_f"/></e>
    <e lm="míghreann"><par n="initial-m"/><i>íghr</i><par n="gr/eann__n_m"/></e>
    <e lm="minc"><par n="initial-m"/><i>inc</i><par n="rím__n_f"/></e>
    <e lm="mapáil"><par n="initial-m"/><i>apá</i><par n="fá/il__n_f"/></e>
    <e lm="disciplín"><par n="initial-d"/><i>isciplín</i><par n="ápa__n_m"/></e>
    <e lm="freasúra"><par n="initial-f"/><i>reasúra</i><par n="ápa__n_m"/></e>
    <e lm="bandraoi"><par n="initial-b"/><i>andraoi</i><par n="sí__n_m"/></e>
    <e lm="bradóg"><par n="initial-b"/><i>radó</i><par n="pó/g__n_f"/></e>
    <e lm="cithréim"><par n="initial-c"/><i>ithréim</i><par n="ítim__n_f"/></e>
    <e lm="corrthónacht"><par n="initial-c"/><i>orrthónacht</i><par n="ócht__n_f"/></e>
    <e lm="géasar"><par n="initial-g"/><i>éasa</i><par n="ó/r__n_m"/></e>
    <e lm="lomthóir"><i>lomthó</i><par n="almó/ir__n_m"/></e>
    <e lm="briseadh"><par n="initial-b"/><i>ris</i><par n="síl/eadh__n_m"/></e>
    <e lm="leictrealú"><i>leictreal</i><par n="ór/ú__n_m"/></e>
    <e lm="bairrín"><par n="initial-b"/><i>airrín</i><par n="ápa__n_m"/></e>
    <e lm="léacht"><i>léacht</i><par n="eang__n_f"/></e>
    <e lm="panda"><par n="initial-p"/><i>anda</i><par n="ápa__n_m"/></e>
    <e lm="barrúlacht"><par n="initial-b"/><i>arrúlacht</i><par n="ócht__n_f"/></e>
    <e lm="cathrú"><par n="initial-c"/><i>athr</i><par n="ór/ú__n_m"/></e>
    <e lm="fiarsceabha"><par n="initial-f"/><i>iarsceabha</i><par n="rú__n_m"/></e>
    <e lm="molt"><par n="initial-m"/><i>o</i><par n="a/lt__n_m"/></e>
    <e lm="eastóscán"><par n="initial-e"/><i>astóscá</i><par n="Dú/n__n_m"/></e>
    <e lm="cúigeach"><par n="initial-c"/><i>úig</i><par n="ib/each__n_m"/></e>
    <e lm="galstobhadh"><par n="initial-g"/><i>alsto</i><par n="sao/bhadh__n_m"/></e>
    <e lm="cáibleáil"><par n="initial-c"/><i>áibleá</i><par n="fá/il__n_f"/></e>
    <e lm="canbhás"><par n="initial-c"/><i>anbhá</i><par n="gá/s__n_m"/></e>
    <e lm="galántacht"><par n="initial-g"/><i>alántacht</i><par n="ócht__n_f"/></e>
    <e lm="cathlán"><par n="initial-c"/><i>athlá</i><par n="to/n__n_m"/></e>
    <e lm="lucharachán"><i>lucharachá</i><par n="to/n__n_m"/></e>
    <e lm="lomlán"><i>lomlá</i><par n="Dú/n__n_m"/></e>
    <e lm="paróiste"><par n="initial-p"/><i>aróist</i><par n="rig/e__n_m"/></e>
    <e lm="díshealbhú"><par n="initial-d"/><i>íshealbh</i><par n="ur/ú__n_m"/></e>
    <e lm="coinsíniú"><par n="initial-c"/><i>oinsíni</i><par n="trí/ú__n_m"/></e>
    <e lm="rámhaille"><i>rámhaille</i><par n="lé__n_f"/></e>
    <e lm="comhsheilbh"><par n="initial-c"/><i>omhsheilbh</i><par n="Tír__n_f"/></e>
    <e lm="fadraon"><par n="initial-f"/><i>adrao</i><par n="Dú/n__n_m"/></e>
    <e lm="dol"><par n="initial-d"/><i>ol</i><par n="dol__n_m"/></e>
    <e lm="aimpliú"><par n="initial-a"/><i>impli</i><par n="ídi/ú__n_m"/></e>
    <e lm="drochúsáid"><par n="initial-d"/><i>rochúsáid</i><par n="Tír__n_f"/></e>
    <e lm="Ailgéir"><i>Ailgéir</i><par n="Tír__n_f"/></e>
    <e lm="lúman"><i>lúma</i><par n="to/n__n_m"/></e>
    <e lm="Cros"><par n="initial-C"/><i>ro</i><par n="Cro/s__n_f"/></e>
    <e lm="comhlánú"><par n="initial-c"/><i>omhlán</i><par n="ór/ú__n_m"/></e>
    <e lm="díbhinn"><par n="initial-d"/><i>íbhinn</i><par n="ítim__n_f"/></e>
    <e lm="feiceálacht"><par n="initial-f"/><i>eiceálacht</i><par n="ócht__n_f"/></e>
    <e lm="aitriam"><par n="initial-a"/><i>itriam</i><par n="cniog__n_m"/></e>
    <e lm="dos"><par n="initial-d"/><i>o</i><par n="sá/s__n_m"/></e>
    <e lm="Eiritré"><i>Eiritré</i><par n="lé__n_f"/></e>
    <e lm="cloigín"><par n="initial-c"/><i>loigín</i><par n="ápa__n_m"/></e>
    <e lm="éitheoir"><par n="initial-é"/><i>itheo</i><par n="almó/ir__n_m"/></e>
    <e lm="maitheas"><par n="initial-m"/><i>aitheas</i><par n="eang__n_f"/></e>
    <e lm="neamh-chomhoiriúnacht"><i>neamh-chomhoiriúnacht</i><par n="ócht__n_f"/></e>
    <e lm="cúnant"><par n="initial-c"/><i>úna</i><par n="pu/nt__n_m"/></e>
    <e lm="cithfholcadán"><par n="initial-c"/><i>ithfholcadá</i><par n="to/n__n_m"/></e>
    <e lm="odaiméadar"><par n="initial-o"/><i>daiméada</i><par n="ó/r__n_m"/></e>
    <e lm="eiseachadadh"><par n="initial-e"/><i>iseachad</i><par n="las/adh__n_m"/></e>
    <e lm="fána"><par n="initial-f"/><i>ána</i><par n="ola__n_f"/></e>
    <e lm="goirteamas"><par n="initial-g"/><i>oirteama</i><par n="ú/s__n_m"/></e>
    <e lm="deighilt"><par n="initial-d"/><i>eighilt</i><par n="ítim__n_f"/></e>
    <e lm="cancar"><par n="initial-c"/><i>anca</i><par n="ú/r__n_m"/></e>
    <e lm="bárc"><par n="initial-b"/><i>á</i><par n="to/rc__n_m"/></e>
    <e lm="dúshaothrú"><par n="initial-d"/><i>úshaothr</i><par n="ór/ú__n_m"/></e>
    <e lm="náisiúnachas"><i>náisiúnacha</i><par n="ú/s__n_m"/></e>
    <e lm="píoráid"><par n="initial-p"/><i>íoráid</i><par n="ápa__n_m"/></e>
    <e lm="coróin"><par n="initial-c"/><i>oró</i><par n="cá/in__n_f"/></e>
    <e lm="ainghléas"><par n="initial-a"/><i>inghlé</i><par n="Ceifé/as__n_m"/></e>
    <e lm="cniogóg"><par n="initial-c"/><i>niogó</i><par n="pó/g__n_f"/></e>
    <e lm="leasainm"><i>leasainm</i><par n="ainm__n_m"/></e>
    <e lm="Indinéisis"><i>Indinéisis</i><par n="Tír__n_f"/></e>
    <e lm="linntreog"><i>linntreo</i><par n="pó/g__n_f"/></e>
    <e lm="geancachán"><par n="initial-g"/><i>eancachá</i><par n="to/n__n_m"/></e>
    <e lm="frithbheart"><par n="initial-f"/><i>rithbh</i><par n="c/eart__n_m"/></e>
    <e lm="pósadh"><par n="initial-p"/><i>ós</i><par n="pós/adh__n_m"/></e>
    <e lm="iomarbhas"><par n="initial-i"/><i>omarbha</i><par n="gá/s__n_m"/></e>
    <e lm="eachlasc"><par n="initial-e"/><i>achla</i><par n="la/sc__n_f"/></e>
    <e lm="breacadh"><par n="initial-b"/><i>reaca</i><par n="á/dh__n_m"/></e>
    <e lm="griollam"><par n="initial-g"/><i>riolla</i><par n="Gú/m__n_m"/></e>
    <e lm="fo-thacar"><par n="initial-f"/><i>o-thaca</i><par n="ó/r__n_m"/></e>
    <e lm="déiríocht"><par n="initial-d"/><i>éiríocht</i><par n="ócht__n_f"/></e>
    <e lm="athchistiú"><par n="initial-a"/><i>thchisti</i><par n="ídi/ú__n_m"/></e>
    <e lm="aimitis"><par n="initial-a"/><i>imitis</i><par n="ítim__n_f"/></e>
    <e lm="mítéar"><par n="initial-m"/><i>íté</i><par n="bé/ar__n_m"/></e>
    <e lm="náisiúnaí"><i>náisiúna</i><par n="n/í__n_m"/></e>
    <e lm="cobhsaitheoir"><par n="initial-c"/><i>obhsaitheo</i><par n="almó/ir__n_m"/></e>
    <e lm="fuarán"><par n="initial-f"/><i>uará</i><par n="to/n__n_m"/></e>
    <e lm="oibilisc"><par n="initial-o"/><i>ibilisc</i><par n="ítim__n_f"/></e>
    <e lm="plocóid"><par n="initial-p"/><i>locóid</i><par n="ítim__n_f"/></e>
    <e lm="miotalóireacht"><par n="initial-m"/><i>iotalóireacht</i><par n="ócht__n_f"/></e>
    <e lm="caipín"><par n="initial-c"/><i>aipín</i><par n="ápa__n_m"/></e>
    <e lm="leathán"><i>leathá</i><par n="to/n__n_m"/></e>
    <e lm="bacachas"><par n="initial-b"/><i>acacha</i><par n="ú/s__n_m"/></e>
    <e lm="pinse"><par n="initial-p"/><i>ins</i><par n="rig/e__n_m"/></e>
    <e lm="Hanáí"><i>Hanáí</i><par n="lé__n_f"/></e>
    <e lm="duilleachán"><par n="initial-d"/><i>uilleachá</i><par n="to/n__n_m"/></e>
    <e lm="crosfhocal"><par n="initial-c"/><i>rosfhoca</i><par n="bá/l__n_m"/></e>
    <e lm="caochadán"><par n="initial-c"/><i>aochadá</i><par n="to/n__n_m"/></e>
    <e lm="briodar"><par n="initial-b"/><i>rioda</i><par n="ú/r__n_m"/></e>
    <e lm="déroinnt"><par n="initial-d"/><i>éroinnt</i><par n="Tír__n_f"/></e>
    <e lm="pocadán"><par n="initial-p"/><i>ocadá</i><par n="to/n__n_m"/></e>
    <e lm="bricín"><par n="initial-b"/><i>ricín</i><par n="ápa__n_m"/></e>
    <e lm="cnapsac"><par n="initial-c"/><i>napsa</i><par n="sa/c__n_m"/></e>
    <e lm="proibhinse"><par n="initial-p"/><i>roibhins</i><par n="air/e__n_f"/></e>
    <e lm="machnóir"><par n="initial-m"/><i>achnó</i><par n="almó/ir__n_m"/></e>
    <e lm="earc"><par n="initial-e"/><i></i><par n="e/arc__n_m"/></e>
    <e lm="cúlchló"><par n="initial-c"/><i>úlchló</i><par n="rú__n_m"/></e>
    <e lm="aicíd"><par n="initial-a"/><i>icíd</i><par n="ítim__n_f"/></e>
    <e lm="nádúr"><i>nádú</i><par n="ó/r__n_m"/></e>
    <e lm="bac"><par n="initial-b"/><i>a</i><par n="sa/c__n_m"/></e>
    <e lm="eorachárta"><par n="initial-e"/><i>orachárta</i><par n="ápa__n_m"/></e>
    <e lm="giobóg"><par n="initial-g"/><i>iobó</i><par n="pó/g__n_f"/></e>
    <e lm="raithneach"><i>raithn</i><par n="rís/each__n_f"/></e>
    <e lm="comhairc"><par n="initial-c"/><i>omhairc</i><par n="rím__n_f"/></e>
    <e lm="earr"><par n="initial-e"/><i></i><par n="e/arr__n_f"/></e>
    <e lm="ózón"><par n="initial-ó"/><i>zó</i><par n="Dú/n__n_m"/></e>
    <e lm="Caisiúibis"><par n="initial-C"/><i>aisiúibis</i><par n="Tír__n_f"/></e>
    <e lm="giomnáisiam"><par n="initial-g"/><i>iomnáisiam</i><par n="cniog__n_m"/></e>
    <e lm="Ailgéarach"><i>Ailgéara</i><par n="dú/ch__n_m"/></e>
    <e lm="maitrís"><par n="initial-m"/><i>aitrís</i><par n="ítim__n_f"/></e>
    <e lm="dalbacht"><par n="initial-d"/><i>albacht</i><par n="ócht__n_f"/></e>
    <e lm="drochaigne"><par n="initial-d"/><i>rochaigne</i><par n="lé__n_f"/></e>
    <e lm="comhoibriú"><par n="initial-c"/><i>omhoibri</i><par n="ídi/ú__n_m"/></e>
    <e lm="orlach"><par n="initial-o"/><i>rla</i><par n="uala/ch__n_m"/></e>
    <e lm="Patagóin"><par n="initial-P"/><i>atagóin</i><par n="Tír__n_f"/></e>
    <e lm="mionéadach"><par n="initial-m"/><i>ionéada</i><par n="uala/ch__n_m"/></e>
    <e lm="príomhról"><par n="initial-p"/><i>ríomhró</i><par n="bá/l__n_m"/></e>
    <e lm="mótar"><par n="initial-m"/><i>óta</i><par n="ó/r__n_m"/></e>
    <e lm="mearú"><par n="initial-m"/><i>ear</i><par n="ór/ú__n_m"/></e>
    <e lm="láirig"><i>láirig</i><par n="sín__n_f"/></e>
    <e lm="glantóir"><par n="initial-g"/><i>lantó</i><par n="almó/ir__n_m"/></e>
    <e lm="coibhche"><par n="initial-c"/><i>oibhche</i><par n="lé__n_f"/></e>
    <e lm="lárú"><i>lár</i><par n="ór/ú__n_m"/></e>
    <e lm="Araibis"><i>Araibis</i><par n="Tír__n_f"/></e>
    <e lm="púcán"><par n="initial-p"/><i>úcá</i><par n="to/n__n_m"/></e>
    <e lm="oideoir"><par n="initial-o"/><i>ideo</i><par n="almó/ir__n_m"/></e>
    <e lm="marcas"><par n="initial-m"/><i>arca</i><par n="gá/s__n_m"/></e>
    <e lm="íocaí"><par n="initial-í"/><i>oca</i><par n="n/í__n_m"/></e>
    <e lm="campas"><par n="initial-c"/><i>ampa</i><par n="gá/s__n_m"/></e>
    <e lm="féinídiú"><par n="initial-f"/><i>éinídi</i><par n="ídi/ú__n_m"/></e>
    <e lm="cúlchiste"><par n="initial-c"/><i>úlchist</i><par n="rig/e__n_m"/></e>
    <e lm="éisteoir"><par n="initial-é"/><i>isteo</i><par n="almó/ir__n_m"/></e>
    <e lm="aibreog"><par n="initial-a"/><i>ibreo</i><par n="pó/g__n_f"/></e>
    <e lm="cothromaíocht"><par n="initial-c"/><i>othromaíocht</i><par n="ócht__n_f"/></e>
    <e lm="morálaí"><par n="initial-m"/><i>orála</i><par n="n/í__n_m"/></e>
    <e lm="droch-chor"><par n="initial-d"/><i>roch-cho</i><par n="mó/r__n_m"/></e>
    <e lm="bardasacht"><par n="initial-b"/><i>ardasacht</i><par n="eang__n_f"/></e>
    <e lm="lárphritil"><i>lárphritil</i><par n="ítim__n_f"/></e>
    <e lm="duibhe"><par n="initial-d"/><i>uibhe</i><par n="lé__n_f"/></e>
    <e lm="camóg"><par n="initial-c"/><i>amó</i><par n="pó/g__n_f"/></e>
    <e lm="fiafraitheacht"><par n="initial-f"/><i>iafraitheacht</i><par n="ócht__n_f"/></e>
    <e lm="cartagrafaí"><par n="initial-c"/><i>artagrafa</i><par n="n/í__n_m"/></e>
    <e lm="díonadóir"><par n="initial-d"/><i>íonadó</i><par n="almó/ir__n_m"/></e>
    <e lm="coránach"><par n="initial-c"/><i>orána</i><par n="dú/ch__n_m"/></e>
    <e lm="miondíol"><par n="initial-m"/><i>iondíol</i><par n="dul__n_m"/></e>
    <e lm="áireamhacht"><par n="initial-á"/><i>ireamhacht</i><par n="eang__n_f"/></e>
    <e lm="gráin"><par n="initial-g"/><i>rá</i><par n="grá/in__n_f"/></e>
    <e lm="martbhorgaire"><par n="initial-m"/><i>artbhorgair</i><par n="rig/e__n_m"/></e>
    <e lm="cromán"><par n="initial-c"/><i>romá</i><par n="to/n__n_m"/></e>
    <e lm="babhlálaí"><par n="initial-b"/><i>abhlála</i><par n="n/í__n_m"/></e>
    <e lm="meánscolaíocht"><par n="initial-m"/><i>eánscolaíocht</i><par n="ócht__n_f"/></e>
    <e lm="comhdheis"><par n="initial-c"/><i>omhdheis</i><par n="rím__n_f"/></e>
    <e lm="fásach"><par n="initial-f"/><i>ása</i><par n="dú/ch__n_m"/></e>
    <e lm="fuálaí"><par n="initial-f"/><i>uála</i><par n="n/í__n_m"/></e>
    <e lm="gínéiceolaíocht"><par n="initial-g"/><i>ínéiceolaíocht</i><par n="ócht__n_f"/></e>
    <e lm="griandó"><par n="initial-g"/><i>riandó</i><par n="rú__n_m"/></e>
    <e lm="piorra"><par n="initial-p"/><i>iorra</i><par n="ápa__n_m"/></e>
    <e lm="faghairt"><par n="initial-f"/><i>agha</i><par n="taga/irt__n_f"/></e>
    <e lm="comhobair"><par n="initial-c"/><i>omho</i><par n="o/bair__n_f"/></e>
    <e lm="eolaire"><par n="initial-e"/><i>olair</i><par n="rig/e__n_m"/></e>
    <e lm="gluaiseacht"><par n="initial-g"/><i>luaiseacht</i><par n="eang__n_f"/></e>
    <e lm="cíoscheannach"><par n="initial-c"/><i>íoscheanna</i><par n="cia/ch__n_m"/></e>
    <e lm="cógaseolaíocht"><par n="initial-c"/><i>ógaseolaíocht</i><par n="ócht__n_f"/></e>
    <e lm="míle"><par n="initial-m"/><i>íl</i><par n="míl/e__n_m"/></e>
    <e lm="Muineachán"><par n="initial-M"/><i>uineachá</i><par n="Dú/n__n_m"/></e>
    <e lm="pianpháis"><par n="initial-p"/><i>ianpháis</i><par n="Tír__n_f"/></e>
    <e lm="lánúin"><i>lánúin</i><par n="sín__n_f"/></e>
    <e lm="cifleog"><par n="initial-c"/><i>ifleo</i><par n="pó/g__n_f"/></e>
    <e lm="cába"><par n="initial-c"/><i>ába</i><par n="ápa__n_m"/></e>
    <e lm="mascadh"><par n="initial-m"/><i>asc</i><par n="ob/adh__n_m"/></e>
    <e lm="foras"><par n="initial-f"/><i>ora</i><par n="gá/s__n_m"/></e>
    <e lm="eolaíocht"><par n="initial-e"/><i>olaíocht</i><par n="eang__n_f"/></e>
    <e lm="cliathbhosca"><par n="initial-c"/><i>liathbhosca</i><par n="ápa__n_m"/></e>
    <e lm="bainseó"><par n="initial-b"/><i>ainseó</i><par n="pá__n_m"/></e>
    <e lm="fáidh"><par n="initial-f"/><i>ái</i><par n="fái/dh__n_m"/></e>
    <e lm="Bagdad"><par n="initial-B"/><i>agdad</i><par n="rú__n_m"/></e>
    <e lm="banfháidh"><par n="initial-b"/><i>anfhái</i><par n="banfhái/dh__n_m"/></e>
    <e lm="giotáraí"><par n="initial-g"/><i>iotára</i><par n="n/í__n_m"/></e>
    <e lm="cineáltas"><par n="initial-c"/><i>ineálta</i><par n="gá/s__n_m"/></e>
    <e lm="fual"><par n="initial-f"/><i>ua</i><par n="ó/l__n_m"/></e>
    <e lm="pacáistiú"><par n="initial-p"/><i>acáisti</i><par n="ídi/ú__n_m"/></e>
    <e lm="postdhíol"><par n="initial-p"/><i>ostdhíol</i><par n="dul__n_m"/></e>
    <e lm="iarratas"><par n="initial-i"/><i>arrata</i><par n="gá/s__n_m"/></e>
    <e lm="cáinmheas"><par n="initial-c"/><i>áinmheas</i><par n="dul__n_m"/></e>
    <e lm="masmas"><par n="initial-m"/><i>asma</i><par n="ú/s__n_m"/></e>
    <e lm="puth"><par n="initial-p"/><i>u</i><par n="pu/th__n_f"/></e>
    <e lm="fáiméad"><par n="initial-f"/><i>áimé</i><par n="firé/ad__n_m"/></e>
    <e lm="conraitheoir"><par n="initial-c"/><i>onraitheo</i><par n="almó/ir__n_m"/></e>
    <e lm="idé"><par n="initial-i"/><i>dé</i><par n="ré__n_f"/></e>
    <e lm="fortún"><par n="initial-f"/><i>ortú</i><par n="to/n__n_m"/></e>
    <e lm="ailse"><par n="initial-a"/><i>ils</i><par n="air/e__n_f"/></e>
    <e lm="Ginéiv"><par n="initial-G"/><i>inéiv</i><par n="Tír__n_f"/></e>
    <e lm="pluiméireacht"><par n="initial-p"/><i>luiméireacht</i><par n="ócht__n_f"/></e>
    <e lm="meánscoil"><par n="initial-m"/><i>eánscoil</i><par n="rím__n_f"/></e>
    <e lm="lón"><i>ló</i><par n="ró/n__n_m"/></e>
    <e lm="histeagram"><i>histeagra</i><par n="to/m__n_m"/></e>
    <e lm="Astrálach"><i>Astrála</i><par n="dú/ch__n_m"/></e>
    <e lm="nead"><i>ne</i><par n="ne/ad__n_f"/></e>
    <e lm="micreacosma"><par n="initial-m"/><i>icreacosma</i><par n="ápa__n_m"/></e>
    <e lm="naímharú"><i>naímhar</i><par n="ór/ú__n_m"/></e>
    <e lm="dánlann"><par n="initial-d"/><i>ánla</i><par n="la/nn__n_f"/></e>
    <e lm="easmailt"><par n="initial-e"/><i>asmailt</i><par n="ítim__n_f"/></e>
    <e lm="iardheisceart"><par n="initial-i"/><i>ardheisc</i><par n="n/eart__n_m"/></e>
    <e lm="péirse"><par n="initial-p"/><i>éirs</i><par n="rig/e__n_m"/></e>
    <e lm="príomhghné"><par n="initial-p"/><i>ríomhghné</i><par n="bé__n_f"/></e>
    <e lm="danarthacht"><par n="initial-d"/><i>anarthacht</i><par n="ócht__n_f"/></e>
    <e lm="léirsmaoineamh"><i>léirsmaoin</i><par n="léirsmaoin/eamh__n_m"/></e>
    <e lm="cáinteoir"><par n="initial-c"/><i>áinteo</i><par n="almó/ir__n_m"/></e>
    <e lm="fáisceán"><par n="initial-f"/><i>áisceá</i><par n="to/n__n_m"/></e>
    <e lm="féastaíocht"><par n="initial-f"/><i>éastaíocht</i><par n="ócht__n_f"/></e>
    <e lm="deargadh"><par n="initial-d"/><i>earg</i><par n="ob/adh__n_m"/></e>
    <e lm="diansmacht"><par n="initial-d"/><i>iansmacht</i><par n="dul__n_m"/></e>
    <e lm="mucúlacht"><par n="initial-m"/><i>ucúlacht</i><par n="ócht__n_f"/></e>
    <e lm="biail"><par n="initial-b"/><i>iail</i><par n="ítim__n_f"/></e>
    <e lm="comhluí"><par n="initial-c"/><i>omhluí</i><par n="rú__n_m"/></e>
    <e lm="rásúr"><i>rású</i><par n="ó/r__n_m"/></e>
    <e lm="im"><par n="initial-i"/><i>m</i><par n="im__n_m"/></e>
    <e lm="dallcairt"><par n="initial-d"/><i>allcairt</i><par n="ítim__n_f"/></e>
    <e lm="mionghléas"><par n="initial-m"/><i>ionghlé</i><par n="Ceifé/as__n_m"/></e>
    <e lm="císte"><par n="initial-c"/><i>íst</i><par n="rig/e__n_m"/></e>
    <e lm="earbaí"><par n="initial-e"/><i>arba</i><par n="n/í__n_m"/></e>
    <e lm="mairteoil"><par n="initial-m"/><i>airteo</i><par n="fá/il__n_f"/></e>
    <e lm="pórtar"><par n="initial-p"/><i>órta</i><par n="ú/r__n_m"/></e>
    <e lm="díograis"><par n="initial-d"/><i>íograis</i><par n="Tír__n_f"/></e>
    <e lm="míosachán"><par n="initial-m"/><i>íosachá</i><par n="to/n__n_m"/></e>
    <e lm="cúipéir"><par n="initial-c"/><i>úipé</i><par n="úiné/ir__n_m"/></e>
    <e lm="brúidiúlacht"><par n="initial-b"/><i>rúidiúlacht</i><par n="ócht__n_f"/></e>
    <e lm="cóipeáil"><par n="initial-c"/><i>óipeá</i><par n="fá/il__n_f"/></e>
    <e lm="fo-alt"><par n="initial-f"/><i>o-a</i><par n="a/lt__n_m"/></e>
    <e lm="gainéad"><par n="initial-g"/><i>ainé</i><par n="firé/ad__n_m"/></e>
    <e lm="ceanntásc"><par n="initial-c"/><i>eanntá</i><par n="tá/sc__n_m"/></e>
    <e lm="rábóg"><i>rábó</i><par n="pó/g__n_f"/></e>
    <e lm="glutan"><par n="initial-g"/><i>luta</i><par n="to/n__n_m"/></e>
    <e lm="fóillíocht"><par n="initial-f"/><i>óillíocht</i><par n="ócht__n_f"/></e>
    <e lm="gluaisrothaí"><par n="initial-g"/><i>luaisrotha</i><par n="n/í__n_m"/></e>
    <e lm="gunnán"><par n="initial-g"/><i>unná</i><par n="to/n__n_m"/></e>
    <e lm="binid"><par n="initial-b"/><i>inid</i><par n="Tír__n_f"/></e>
    <e lm="piardáil"><par n="initial-p"/><i>iardá</i><par n="fá/il__n_f"/></e>
    <e lm="deachtóireacht"><par n="initial-d"/><i>eachtóireacht</i><par n="ócht__n_f"/></e>
    <e lm="anlann"><par n="initial-a"/><i>nla</i><par n="co/nn__n_m"/></e>
    <e lm="méid"><par n="initial-m"/><i>éid</i><par n="rím__n_f"/></e>
    <e lm="méid"><par n="initial-m"/><i>éid</i><par n="rú__n_m"/></e>
    <e lm="fiailnimh"><par n="initial-f"/><i>iailnimh</i><par n="rím__n_f"/></e>
    <e lm="pluais"><par n="initial-p"/><i>luais</i><par n="rím__n_f"/></e>
    <e lm="bláthach"><par n="initial-b"/><i>látha</i><par n="bolga/ch__n_f"/></e>
    <e lm="móráil"><par n="initial-m"/><i>órá</i><par n="fá/il__n_f"/></e>
    <e lm="neamhpheacúlacht"><i>neamhpheacúlacht</i><par n="ócht__n_f"/></e>
    <e lm="buíochán"><par n="initial-b"/><i>uíochá</i><par n="to/n__n_m"/></e>
    <e lm="ilchumasc"><par n="initial-i"/><i>lchuma</i><par n="á/sc__n_m"/></e>
    <e lm="oighear"><par n="initial-o"/><i>igh</i><par n="F/ear__n_m"/></e>
    <e lm="craobhchomórtas"><par n="initial-c"/><i>raobhchomórta</i><par n="gá/s__n_m"/></e>
    <e lm="casarnach"><par n="initial-c"/><i>asarna</i><par n="bolga/ch__n_f"/></e>
    <e lm="gruagach"><par n="initial-g"/><i>ruaga</i><par n="dú/ch__n_m"/></e>
    <e lm="bíol"><par n="initial-b"/><i>í</i><par n="bí/ol__n_m"/></e>
    <e lm="cnaipe"><par n="initial-c"/><i>naip</i><par n="rig/e__n_m"/></e>
    <e lm="bréagán"><par n="initial-b"/><i>réagá</i><par n="to/n__n_m"/></e>
    <e lm="lomán"><i>lomá</i><par n="to/n__n_m"/></e>
    <e lm="caoladóireacht"><par n="initial-c"/><i>aoladóireacht</i><par n="ócht__n_f"/></e>
    <e lm="amadántacht"><par n="initial-a"/><i>madántacht</i><par n="ócht__n_f"/></e>
    <e lm="plámás"><par n="initial-p"/><i>lámá</i><par n="ú/s__n_m"/></e>
    <e lm="Manainn"><par n="initial-M"/><i>ana</i><par n="Ára/inn__n_f"/></e>
    <e lm="domhainiascaireacht"><par n="initial-d"/><i>omhainiascaireacht</i><par n="ócht__n_f"/></e>
    <e lm="meantán"><par n="initial-m"/><i>eantá</i><par n="to/n__n_m"/></e>
    <e lm="beirfean"><par n="initial-b"/><i>eirf</i><par n="gr/ean__n_m"/></e>
    <e lm="árthach"><par n="initial-á"/><i>rtha</i><par n="uala/ch__n_m"/></e>
    <e lm="pór"><par n="initial-p"/><i>ó</i><par n="mú/r__n_m"/></e>
    <e lm="amparsan"><par n="initial-a"/><i>mparsa</i><par n="to/n__n_m"/></e>
    <e lm="achtú"><par n="initial-a"/><i>cht</i><par n="ór/ú__n_m"/></e>
    <e lm="fuacht"><par n="initial-f"/><i>uacht</i><par n="dul__n_m"/></e>
    <e lm="buthal"><par n="initial-b"/><i>utha</i><par n="bá/l__n_m"/></e>
    <e lm="óinseach"><par n="initial-ó"/><i>ins</i><par n="cis/each__n_f"/></e>
    <e lm="eiseadh"><par n="initial-e"/><i>is</i><par n="sil/eadh__n_m"/></e>
    <e lm="póca"><par n="initial-p"/><i>óca</i><par n="ápa__n_m"/></e>
    <e lm="bascadh"><par n="initial-b"/><i>asc</i><par n="ob/adh__n_m"/></e>
    <e lm="héiliam"><i>héiliam</i><par n="rú__n_m"/></e>
    <e lm="léachtlann"><i>léachtla</i><par n="la/nn__n_f"/></e>
    <e lm="mórleabhar"><par n="initial-m"/><i>órleabha</i><par n="ó/r__n_m"/></e>
    <e lm="díbhe"><par n="initial-d"/><i>íbhe</i><par n="lé__n_f"/></e>
    <e lm="ateacht"><par n="initial-a"/><i>teacht</i><par n="dul__n_m"/></e>
    <e lm="lannach"><i>lanna</i><par n="dú/ch__n_m"/></e>
    <e lm="millín"><par n="initial-m"/><i>illín</i><par n="ápa__n_m"/></e>
    <e lm="léirléamh"><i>léirlé</i><par n="é/amh__n_m"/></e>
    <e lm="déirí"><par n="initial-d"/><i>éir</i><par n="n/í__n_m"/></e>
    <e lm="garathair"><par n="initial-g"/><i>ara</i><par n="gara/thair__n_m"/></e>
    <e lm="fáltas"><par n="initial-f"/><i>álta</i><par n="gá/s__n_m"/></e>
    <e lm="fainic"><par n="initial-f"/><i>ainic</i><par n="ítim__n_f"/></e>
    <e lm="pincín"><par n="initial-p"/><i>incín</i><par n="ápa__n_m"/></e>
    <e lm="athbhrí"><par n="initial-a"/><i>thbhrí</i><par n="lé__n_f"/></e>
    <e lm="corraitheacht"><par n="initial-c"/><i>orraitheacht</i><par n="ócht__n_f"/></e>
    <e lm="ceartas"><par n="initial-c"/><i>earta</i><par n="gá/s__n_m"/></e>
    <e lm="preasagallamh"><par n="initial-p"/><i>reasagalla</i><par n="da/mh__n_m"/></e>
    <e lm="Iúpatar"><i>Iúpata</i><par n="ú/r__n_m"/></e>
    <e lm="daonnachas"><par n="initial-d"/><i>aonnacha</i><par n="ú/s__n_m"/></e>
    <e lm="éasúint"><par n="initial-é"/><i>asú</i><par n="éasú/int__n_f"/></e>
    <e lm="gustal"><par n="initial-g"/><i>usta</i><par n="ó/l__n_m"/></e>
    <e lm="caolsáile"><par n="initial-c"/><i>aolsáil</i><par n="rig/e__n_m"/></e>
    <e lm="caidhte"><par n="initial-c"/><i>aidht</i><par n="rig/e__n_m"/></e>
    <e lm="cré-umha"><par n="initial-c"/><i>ré-umha</i><par n="rú__n_m"/></e>
    <e lm="Beilg"><par n="initial-B"/><i>eilg</i><par n="Tír__n_f"/></e>
    <e lm="inchreidteacht"><par n="initial-i"/><i>nchreidteacht</i><par n="ócht__n_f"/></e>
    <e lm="dradaire"><par n="initial-d"/><i>radair</i><par n="rig/e__n_m"/></e>
    <e lm="Corfú"><par n="initial-C"/><i>orfú</i><par n="rú__n_m"/></e>
    <e lm="gráta"><par n="initial-g"/><i>ráta</i><par n="ápa__n_m"/></e>
    <e lm="Ara"><i>Ara</i><par n="rú__n_m"/></e>
    <e lm="Ard"><i>A</i><par n="O/rd__n_m"/></e>
    <e lm="bealadh"><par n="initial-b"/><i>eala</i><par n="Coga/dh__n_m"/></e>
    <e lm="aindiachaí"><par n="initial-a"/><i>indiacha</i><par n="n/í__n_m"/></e>
    <e lm="hiodrálaic"><i>hiodrálaic</i><par n="Tír__n_f"/></e>
    <e lm="eachtra"><par n="initial-e"/><i>achtra</i><par n="ola__n_f"/></e>
    <e lm="máinneáil"><par n="initial-m"/><i>áinneá</i><par n="fá/il__n_f"/></e>
    <e lm="Arm"><i>A</i><par n="a/rm__n_m"/></e>
    <e lm="meileanóma"><par n="initial-m"/><i>eileanóma</i><par n="rú__n_m"/></e>
    <e lm="drochbheatha"><par n="initial-d"/><i>rochbheatha</i><par n="lé__n_f"/></e>
    <e lm="bailiúchán"><par n="initial-b"/><i>ailiúchá</i><par n="to/n__n_m"/></e>
    <e lm="faoiste"><par n="initial-f"/><i>aoiste</i><par n="rú__n_m"/></e>
    <e lm="feadánacht"><par n="initial-f"/><i>eadánacht</i><par n="ócht__n_f"/></e>
    <e lm="ardrang"><par n="initial-a"/><i>rdrang</i><par n="am__n_m"/></e>
    <e lm="glóiriú"><par n="initial-g"/><i>lóiri</i><par n="ídi/ú__n_m"/></e>
    <e lm="ganntanas"><par n="initial-g"/><i>anntana</i><par n="gá/s__n_m"/></e>
    <e lm="cruicéad"><par n="initial-c"/><i>ruicé</i><par n="rímé/ad__n_m"/></e>
    <e lm="carasma"><par n="initial-c"/><i>arasma</i><par n="rú__n_m"/></e>
    <e lm="cadhcáil"><par n="initial-c"/><i>adhcá</i><par n="fá/il__n_f"/></e>
    <e lm="dreidireacht"><par n="initial-d"/><i>reidireacht</i><par n="ócht__n_f"/></e>
    <e lm="patraisc"><par n="initial-p"/><i>atraisc</i><par n="ítim__n_f"/></e>
    <e lm="fiodrince"><par n="initial-f"/><i>iodrinc</i><par n="rig/e__n_m"/></e>
    <e lm="Ard-Aighne"><i>Ard-Aighn</i><par n="rig/e__n_m"/></e>
    <e lm="máistirchóipeáil"><par n="initial-m"/><i>áistirchóipeá</i><par n="fá/il__n_f"/></e>
    <e lm="crág"><par n="initial-c"/><i>rá</i><par n="pó/g__n_f"/></e>
    <e lm="luaineacht"><i>luaineacht</i><par n="ócht__n_f"/></e>
    <e lm="moirt"><par n="initial-m"/><i>oirt</i><par n="Tír__n_f"/></e>
    <e lm="brathadóir"><par n="initial-b"/><i>rathadó</i><par n="almó/ir__n_m"/></e>
    <e lm="astraláib"><par n="initial-a"/><i>straláib</i><par n="ítim__n_f"/></e>
    <e lm="ráipéar"><i>ráipé</i><par n="bé/ar__n_m"/></e>
    <e lm="cailliúnaí"><par n="initial-c"/><i>ailliúna</i><par n="n/í__n_m"/></e>
    <e lm="fuaim"><par n="initial-f"/><i>uaim</i><par n="rím__n_f"/></e>
    <e lm="Bealarúisis"><par n="initial-B"/><i>ealarúisis</i><par n="Tír__n_f"/></e>
    <e lm="Guáin"><par n="initial-G"/><i>uáin</i><par n="Tír__n_f"/></e>
    <e lm="dlínse"><par n="initial-d"/><i>líns</i><par n="air/e__n_f"/></e>
    <e lm="culaithirt"><par n="initial-c"/><i>ulaithirt</i><par n="Tír__n_f"/></e>
    <e lm="coimirceas"><par n="initial-c"/><i>oimirc</i><par n="éit/eas__n_m"/></e>
    <e lm="bolb"><par n="initial-b"/><i>o</i><par n="bo/lb__n_m"/></e>
    <e lm="caisleán"><par n="initial-c"/><i>aisleá</i><par n="to/n__n_m"/></e>
    <e lm="bunreacht"><par n="initial-b"/><i>unreacht</i><par n="am__n_m"/></e>
    <e lm="bolg"><par n="initial-b"/><i>o</i><par n="bo/lg__n_m"/></e>
    <e lm="misteach"><par n="initial-m"/><i>ist</i><par n="ib/each__n_m"/></e>
    <e lm="cladóir"><par n="initial-c"/><i>ladó</i><par n="almó/ir__n_m"/></e>
    <e lm="crangaid"><par n="initial-c"/><i>rangaid</i><par n="ítim__n_f"/></e>
    <e lm="gearrchiorcad"><par n="initial-g"/><i>earrchiorca</i><par n="ú/d__n_m"/></e>
    <e lm="míchruinneas"><par n="initial-m"/><i>íchruinn</i><par n="imr/eas__n_m"/></e>
    <e lm="díotáil"><par n="initial-d"/><i>íotá</i><par n="aná/il__n_f"/></e>
    <e lm="leac"><i>le</i><par n="le/ac__n_f"/></e>
    <e lm="dearbhnialas"><par n="initial-d"/><i>earbhniala</i><par n="ú/s__n_m"/></e>
    <e lm="dalta"><par n="initial-d"/><i>alta</i><par n="ápa__n_m"/></e>
    <e lm="cuntanós"><par n="initial-c"/><i>untanó</i><par n="gá/s__n_m"/></e>
    <e lm="iaidín"><par n="initial-i"/><i>aidín</i><par n="rú__n_m"/></e>
    <e lm="altadh"><par n="initial-a"/><i>lta</i><par n="alta/dh__n_m"/></e>
    <e lm="luas"><i>lua</i><par n="sá/s__n_m"/></e>
    <e lm="óráidí"><par n="initial-ó"/><i>ráid</i><par n="n/í__n_m"/></e>
    <e lm="dínit"><par n="initial-d"/><i>ínit</i><par n="Tír__n_f"/></e>
    <e lm="greannaitheacht"><par n="initial-g"/><i>reannaitheacht</i><par n="ócht__n_f"/></e>
    <e lm="aireacht"><par n="initial-a"/><i>ireacht</i><par n="eang__n_f"/></e>
    <e lm="bracóg"><par n="initial-b"/><i>racó</i><par n="pó/g__n_f"/></e>
    <e lm="iubhaile"><par n="initial-i"/><i>ubhail</i><par n="air/e__n_f"/></e>
    <e lm="líontán"><i>líontá</i><par n="to/n__n_m"/></e>
    <e lm="collóciam"><par n="initial-c"/><i>ollóciam</i><par n="cniog__n_m"/></e>
    <e lm="féinteagasc"><par n="initial-f"/><i>éinteaga</i><par n="ú/sc__n_m"/></e>
    <e lm="foirgneamh"><par n="initial-f"/><i>oirgn</i><par n="éil/eamh__n_m"/></e>
    <e lm="éadaitheoir"><par n="initial-é"/><i>adaitheo</i><par n="almó/ir__n_m"/></e>
    <e lm="angaispeirm"><par n="initial-a"/><i>ngaispeirm</i><par n="sín__n_f"/></e>
    <e lm="meadáille"><par n="initial-m"/><i>eadáill</i><par n="rig/e__n_m"/></e>
    <e lm="postmharc"><par n="initial-p"/><i>ostmha</i><par n="ma/rc__n_m"/></e>
    <e lm="comhthoradh"><par n="initial-c"/><i>omhthora</i><par n="á/dh__n_m"/></e>
    <e lm="giorta"><par n="initial-g"/><i>iorta</i><par n="ápa__n_m"/></e>
    <e lm="íota"><par n="initial-í"/><i>ota</i><par n="lé__n_f"/></e>
    <e lm="cainníochtú"><par n="initial-c"/><i>ainníocht</i><par n="ór/ú__n_m"/></e>
    <e lm="foghar"><par n="initial-f"/><i>ogha</i><par n="ó/r__n_m"/></e>
    <e lm="buanseilbh"><par n="initial-b"/><i>uanseilbh</i><par n="Tír__n_f"/></e>
    <e lm="fuaimnitheoir"><par n="initial-f"/><i>uaimnitheo</i><par n="almó/ir__n_m"/></e>
    <e lm="brioscán"><par n="initial-b"/><i>rioscá</i><par n="to/n__n_m"/></e>
    <e lm="nóchaidí"><i>nóchaidí</i><par n="beola__n_m"/></e>
    <e lm="banaisteoir"><par n="initial-b"/><i>anaisteo</i><par n="almó/ir__n_m"/></e>
    <e lm="lúbainn"><i>lúbainn</i><par n="ítim__n_f"/></e>
    <e lm="luathscríobhaí"><i>luathscríobha</i><par n="n/í__n_m"/></e>
    <e lm="oifigiúilis"><par n="initial-o"/><i>ifigiúilis</i><par n="Tír__n_f"/></e>
    <e lm="calaíocht"><par n="initial-c"/><i>alaíocht</i><par n="ócht__n_f"/></e>
    <e lm="flocas"><par n="initial-f"/><i>loca</i><par n="ú/s__n_m"/></e>
    <e lm="aolchuisne"><par n="initial-a"/><i>olchuisn</i><par n="rig/e__n_m"/></e>
    <e lm="pluid"><par n="initial-p"/><i>luid</i><par n="rím__n_f"/></e>
    <e lm="iomaidh"><par n="initial-i"/><i>omaidh</i><par n="lé__n_f"/></e>
    <e lm="lachtós"><i>lachtó</i><par n="ú/s__n_m"/></e>
    <e lm="bróidnéir"><par n="initial-b"/><i>róidné</i><par n="úiné/ir__n_m"/></e>
    <e lm="forc"><par n="initial-f"/><i>o</i><par n="to/rc__n_m"/></e>
    <e lm="aontacht"><par n="initial-a"/><i>ontacht</i><par n="ócht__n_f"/></e>
    <e lm="ceannchathair"><par n="initial-c"/><i>eannchath</i><par n="las/air__n_f"/></e>
    <e lm="Maláiv"><par n="initial-M"/><i>aláiv</i><par n="Tír__n_f"/></e>
    <e lm="eisfhearadh"><par n="initial-e"/><i>isfhear</i><par n="ob/adh__n_m"/></e>
    <e lm="forghníomhú"><par n="initial-f"/><i>orghníomh</i><par n="ór/ú__n_m"/></e>
    <e lm="liúradh"><i>liúr</i><par n="ob/adh__n_m"/></e>
    <e lm="mionchuid"><par n="initial-m"/><i>ionch</i><par n="c/uid__n_f"/></e>
    <e lm="carapás"><par n="initial-c"/><i>arapá</i><par n="gá/s__n_m"/></e>
    <e lm="ceanán"><par n="initial-c"/><i>eaná</i><par n="to/n__n_m"/></e>
    <e lm="Príomh-Oifigeach"><par n="initial-P"/><i>ríomh-Oifig</i><par n="ib/each__n_m"/></e>
    <e lm="déagóir"><par n="initial-d"/><i>éagó</i><par n="almó/ir__n_m"/></e>
    <e lm="curaíocht"><par n="initial-c"/><i>uraíocht</i><par n="ócht__n_f"/></e>
    <e lm="créamatóir"><par n="initial-c"/><i>réamató</i><par n="almó/ir__n_m"/></e>
    <e lm="cnuchairt"><par n="initial-c"/><i>nucha</i><par n="aga/irt__n_f"/></e>
    <e lm="pusaireacht"><par n="initial-p"/><i>usaireacht</i><par n="ócht__n_f"/></e>
    <e lm="rás"><i>rás</i><par n="ab__n_m"/></e>
    <e lm="falscaí"><par n="initial-f"/><i>alsca</i><par n="deil/í__n_f"/></e>
    <e lm="idirchaidreamh"><par n="initial-i"/><i>dirchaidr</i><par n="tinr/eamh__n_m"/></e>
    <e lm="áirithíocht"><par n="initial-á"/><i>irithíocht</i><par n="eang__n_f"/></e>
    <e lm="geirm"><par n="initial-g"/><i>eirm</i><par n="sín__n_f"/></e>
    <e lm="cónascaire"><par n="initial-c"/><i>ónascair</i><par n="rig/e__n_m"/></e>
    <e lm="ainbheithíoch"><par n="initial-a"/><i>inbheithí</i><par n="Craí/och__n_m"/></e>
    <e lm="monaraíocht"><par n="initial-m"/><i>onaraíocht</i><par n="ócht__n_f"/></e>
    <e lm="portán"><par n="initial-p"/><i>ortá</i><par n="to/n__n_m"/></e>
    <e lm="bunleagan"><par n="initial-b"/><i>unleaga</i><par n="truá/n__n_m"/></e>
    <e lm="gobadh"><par n="initial-g"/><i>ob</i><par n="ob/adh__n_m"/></e>
    <e lm="cairdeagan"><par n="initial-c"/><i>airdeaga</i><par n="to/n__n_m"/></e>
    <e lm="coscar"><par n="initial-c"/><i>osca</i><par n="ó/r__n_m"/></e>
    <e lm="clagarnach"><par n="initial-c"/><i>lagarna</i><par n="bolga/ch__n_f"/></e>
    <e lm="giúiré"><par n="initial-g"/><i>iúiré</i><par n="buifé__n_m"/></e>
    <e lm="príomheochair"><par n="initial-p"/><i>ríomheoch</i><par n="las/air__n_f"/></e>
    <e lm="bóthar"><par n="initial-b"/><i>ó</i><par n="bó/thar__n_m"/></e>
    <e lm="fuairnimh"><par n="initial-f"/><i>uairnimh</i><par n="Tír__n_f"/></e>
    <e lm="glaine"><par n="initial-g"/><i>laine</i><par n="lé__n_f"/></e>
    <e lm="líonolann"><i>líonolann</i><par n="Inse__n_f"/></e>
    <e lm="burgar"><par n="initial-b"/><i>urga</i><par n="ó/r__n_m"/></e>
    <e lm="giorra"><par n="initial-g"/><i>iorra</i><par n="lé__n_f"/></e>
    <e lm="éadrom-mheáchan"><par n="initial-é"/><i>adrom-mheácha</i><par n="to/n__n_m"/></e>
    <e lm="musc"><par n="initial-m"/><i>u</i><par n="ú/sc__n_m"/></e>
    <e lm="garáiste"><par n="initial-g"/><i>aráist</i><par n="rig/e__n_m"/></e>
    <e lm="maoildearg"><par n="initial-m"/><i>aoilde</i><par n="le/arg__n_f"/></e>
    <e lm="Meicsiceo"><par n="initial-M"/><i>eicsiceo</i><par n="rú__n_m"/></e>
    <e lm="cúramóir"><par n="initial-c"/><i>úramó</i><par n="almó/ir__n_m"/></e>
    <e lm="Breatain"><par n="initial-B"/><i>reatain</i><par n="Tír__n_f"/></e>
    <e lm="agallamh"><par n="initial-a"/><i>galla</i><par n="da/mh__n_m"/></e>
    <e lm="cranra"><par n="initial-c"/><i>ranra</i><par n="ápa__n_m"/></e>
    <e lm="bratú"><par n="initial-b"/><i>rat</i><par n="ór/ú__n_m"/></e>
    <e lm="grúdaire"><par n="initial-g"/><i>rúdair</i><par n="rig/e__n_m"/></e>
    <e lm="lándúiseacht"><i>lándúiseacht</i><par n="ócht__n_f"/></e>
    <e lm="éascaitheoir"><par n="initial-é"/><i>ascaitheo</i><par n="almó/ir__n_m"/></e>
    <e lm="litriú"><i>litri</i><par n="trí/ú__n_m"/></e>
    <e lm="fiancé"><par n="initial-f"/><i>iancé</i><par n="buifé__n_m"/></e>
    <e lm="pleanadóir"><par n="initial-p"/><i>leanadó</i><par n="almó/ir__n_m"/></e>
    <e lm="fleisc-am"><par n="initial-f"/><i>leisc-am</i><par n="dul__n_m"/></e>
    <e lm="cóstóir"><par n="initial-c"/><i>óstó</i><par n="almó/ir__n_m"/></e>
    <e lm="babhdán"><par n="initial-b"/><i>abhdá</i><par n="to/n__n_m"/></e>
    <e lm="féinsmacht"><par n="initial-f"/><i>éinsmacht</i><par n="dul__n_m"/></e>
    <e lm="péacadh"><par n="initial-p"/><i>éac</i><par n="ob/adh__n_m"/></e>
    <e lm="ardchaighdeán"><par n="initial-a"/><i>rdchaighdeá</i><par n="Dú/n__n_m"/></e>
    <e lm="dúradán"><par n="initial-d"/><i>úradá</i><par n="to/n__n_m"/></e>
    <e lm="cúileann"><par n="initial-c"/><i>úil</i><par n="b/eann__n_f"/></e>
    <e lm="eintiteas"><par n="initial-e"/><i>intit</i><par n="éit/eas__n_m"/></e>
    <e lm="piliúr"><par n="initial-p"/><i>iliú</i><par n="ó/r__n_m"/></e>
    <e lm="locaí"><i>locaí</i><par n="ba__n_m"/></e>
    <e lm="páipéarú"><par n="initial-p"/><i>áipéar</i><par n="ór/ú__n_m"/></e>
    <e lm="albastar"><par n="initial-a"/><i>lbasta</i><par n="ú/r__n_m"/></e>
    <e lm="ilchríoch"><par n="initial-i"/><i>lchrí</i><par n="cí/och__n_f"/></e>
    <e lm="athsholáthar"><par n="initial-a"/><i>thsholátha</i><par n="ú/r__n_m"/></e>
    <e lm="almanag"><par n="initial-a"/><i>lmana</i><par n="lo/g__n_m"/></e>
    <e lm="achainí"><par n="initial-a"/><i>chainí</i><par n="lí__n_f"/></e>
    <e lm="frithrá"><par n="initial-f"/><i>rithrá</i><par n="rá__n_m"/></e>
    <e lm="fosaíocht"><par n="initial-f"/><i>osaíocht</i><par n="ócht__n_f"/></e>
    <e lm="aiteal"><par n="initial-a"/><i>it</i><par n="g/eal__n_m"/></e>
    <e lm="coinnealbhá"><par n="initial-c"/><i>oinnealbhá</i><par n="rú__n_m"/></e>
    <e lm="litreoireacht"><i>litreoireacht</i><par n="ócht__n_f"/></e>
    <e lm="Eilvéiseach"><i>Eilvéis</i><par n="ib/each__n_m"/></e>
    <e lm="Caiseoipé"><par n="initial-C"/><i>aiseoipé</i><par n="lé__n_f"/></e>
    <e lm="armas"><par n="initial-a"/><i>rma</i><par n="gá/s__n_m"/></e>
    <e lm="géasca"><par n="initial-g"/><i>éasca</i><par n="ápa__n_m"/></e>
    <e lm="forleagan"><par n="initial-f"/><i>orleaga</i><par n="Dú/n__n_m"/></e>
    <e lm="faró"><par n="initial-f"/><i>aró</i><par n="pá__n_m"/></e>
    <e lm="piocaireacht"><par n="initial-p"/><i>iocaireacht</i><par n="ócht__n_f"/></e>
    <e lm="cumannaí"><par n="initial-c"/><i>umanna</i><par n="n/í__n_m"/></e>
    <e lm="buinneachán"><par n="initial-b"/><i>uinneachá</i><par n="to/n__n_m"/></e>
    <e lm="ciseal"><par n="initial-c"/><i>is</i><par n="cit/eal__n_m"/></e>
    <e lm="pléaráca"><par n="initial-p"/><i>léaráca</i><par n="ápa__n_m"/></e>
    <e lm="antaibheathach"><par n="initial-a"/><i>ntaibheatha</i><par n="dú/ch__n_m"/></e>
    <e lm="ceathairshleasán"><par n="initial-c"/><i>eathairshleasá</i><par n="to/n__n_m"/></e>
    <e lm="eiseamláir"><par n="initial-e"/><i>iseamláir</i><par n="ítim__n_f"/></e>
    <e lm="cruthaitheacht"><par n="initial-c"/><i>ruthaitheacht</i><par n="ócht__n_f"/></e>
    <e lm="bloicín"><par n="initial-b"/><i>loicín</i><par n="ápa__n_m"/></e>
    <e lm="dé"><par n="initial-d"/><i>é</i><par n="bé__n_f"/></e>
    <e lm="imirt"><par n="initial-i"/><i>m</i><par n="im/irt__n_f"/></e>
    <e lm="easonóir"><par n="initial-e"/><i>asonó</i><par n="có/ir__n_f"/></e>
    <e lm="ceoldráma"><par n="initial-c"/><i>eoldráma</i><par n="ápa__n_m"/></e>
    <e lm="altram"><par n="initial-a"/><i>ltram</i><par n="dul__n_m"/></e>
    <e lm="ádh"><par n="initial-á"/><i></i><par n="á/dh__n_m"/></e>
    <e lm="gailearaí"><par n="initial-g"/><i>aileara</i><par n="n/í__n_m"/></e>
    <e lm="ársaitheoir"><par n="initial-á"/><i>rsaitheo</i><par n="almó/ir__n_m"/></e>
    <e lm="dó"><par n="initial-d"/><i>ó</i><par n="pá__n_m"/></e>
    <e lm="deifníd"><par n="initial-d"/><i>eifníd</i><par n="ítim__n_f"/></e>
    <e lm="cailliúint"><par n="initial-c"/><i>ailliú</i><par n="éasú/int__n_f"/></e>
    <e lm="baclainn"><par n="initial-b"/><i>aclainn</i><par n="sín__n_f"/></e>
    <e lm="dólás"><par n="initial-d"/><i>ólá</i><par n="gá/s__n_m"/></e>
    <e lm="cruan"><par n="initial-c"/><i>rua</i><par n="Dú/n__n_m"/></e>
    <e lm="bosachán"><par n="initial-b"/><i>osachá</i><par n="to/n__n_m"/></e>
    <e lm="bacóg"><par n="initial-b"/><i>acó</i><par n="pó/g__n_f"/></e>
    <e lm="gargraisiú"><par n="initial-g"/><i>argraisi</i><par n="ídi/ú__n_m"/></e>
    <e lm="aimhleisce"><par n="initial-a"/><i>imhleisce</i><par n="lé__n_f"/></e>
    <e lm="básta"><par n="initial-b"/><i>ásta</i><par n="ápa__n_m"/></e>
    <e lm="glónra"><par n="initial-g"/><i>lónra</i><par n="rú__n_m"/></e>
    <e lm="indíoltacht"><par n="initial-i"/><i>ndíoltacht</i><par n="ócht__n_f"/></e>
    <e lm="collaíocht"><par n="initial-c"/><i>ollaíocht</i><par n="ócht__n_f"/></e>
    <e lm="deasghnáth"><par n="initial-d"/><i>easghnáth</i><par n="dol__n_m"/></e>
    <e lm="cliarcholáiste"><par n="initial-c"/><i>liarcholáist</i><par n="rig/e__n_m"/></e>
    <e lm="maighdeog"><par n="initial-m"/><i>aighdeo</i><par n="pó/g__n_f"/></e>
    <e lm="Íoslannach"><i>Íoslanna</i><par n="dú/ch__n_m"/></e>
    <e lm="cruidín"><par n="initial-c"/><i>ruidín</i><par n="ápa__n_m"/></e>
    <e lm="Fíor"><par n="initial-F"/><i>íor</i><par n="fíor__n_f"/></e>
    <e lm="bruíon"><par n="initial-b"/><i>ruí</i><par n="sí/on__n_f"/></e>
    <e lm="dia"><par n="initial-d"/><i>ia</i><par n="bá__n_m"/></e>
    <e lm="aicme"><par n="initial-a"/><i>icm</i><par n="air/e__n_f"/></e>
    <e lm="daltas"><par n="initial-d"/><i>alta</i><par n="gá/s__n_m"/></e>
    <e lm="mionnú"><par n="initial-m"/><i>ionn</i><par n="ór/ú__n_m"/></e>
    <e lm="impleacht"><par n="initial-i"/><i>mpleacht</i><par n="eang__n_f"/></e>
    <e lm="carrchlós"><par n="initial-c"/><i>arrchló</i><par n="gá/s__n_m"/></e>
    <e lm="ógbhean"><par n="initial-ó"/><i>g</i><par n="sí/bhean__n_f"/></e>
    <e lm="Camarúin"><par n="initial-C"/><i>amarúin</i><par n="ba__n_m"/></e>
    <e lm="duirling"><par n="initial-d"/><i>uirling</i><par n="ítim__n_f"/></e>
    <e lm="imoibreán"><par n="initial-i"/><i>moibreá</i><par n="to/n__n_m"/></e>
    <e lm="íocaíocht"><par n="initial-í"/><i>ocaíocht</i><par n="eang__n_f"/></e>
    <e lm="banúlacht"><par n="initial-b"/><i>anúlacht</i><par n="ócht__n_f"/></e>
    <e lm="múcas"><par n="initial-m"/><i>úca</i><par n="ú/s__n_m"/></e>
    <e lm="ceoldrámaíocht"><par n="initial-c"/><i>eoldrámaíocht</i><par n="ócht__n_f"/></e>
    <e lm="lagmheas"><i>lagmheas</i><par n="dul__n_m"/></e>
    <e lm="lasta"><i>lasta</i><par n="ápa__n_m"/></e>
    <e lm="Príomh-Aoire"><par n="initial-P"/><i>ríomh-Aoir</i><par n="rig/e__n_m"/></e>
    <e lm="míchéadfa"><par n="initial-m"/><i>íchéadfa</i><par n="lé__n_f"/></e>
    <e lm="lathach"><i>latha</i><par n="sáfa/ch__n_f"/></e>
    <e lm="bálseomra"><par n="initial-b"/><i>álseomra</i><par n="ápa__n_m"/></e>
    <e lm="crothóg"><par n="initial-c"/><i>rothó</i><par n="pó/g__n_f"/></e>
    <e lm="loinneog"><i>loinneo</i><par n="pó/g__n_f"/></e>
    <e lm="míchothú"><par n="initial-m"/><i>íchoth</i><par n="ór/ú__n_m"/></e>
    <e lm="aoisghrúpa"><par n="initial-a"/><i>oisghrúpa</i><par n="ápa__n_m"/></e>
    <e lm="iairiglif"><par n="initial-i"/><i>airiglif</i><par n="ítim__n_f"/></e>
    <e lm="clasaiceach"><par n="initial-c"/><i>lasaic</i><par n="ib/each__n_m"/></e>
    <e lm="Cláiríneach"><par n="initial-C"/><i>láirín</i><par n="ib/each__n_m"/></e>
    <e lm="nuatheicneolaíocht"><i>nuatheicneolaíocht</i><par n="ócht__n_f"/></e>
    <e lm="fiuchphointe"><par n="initial-f"/><i>iuchphointe</i><par n="rú__n_m"/></e>
    <e lm="dícheall"><par n="initial-d"/><i>ích</i><par n="f/eall__n_m"/></e>
    <e lm="páirtíocaíocht"><par n="initial-p"/><i>áirtíocaíocht</i><par n="eang__n_f"/></e>
    <e lm="leannán"><i>leanná</i><par n="to/n__n_m"/></e>
    <e lm="ítim"><par n="initial-í"/><i>tim</i><par n="ítim__n_f"/></e>
    <e lm="caimileon"><par n="initial-c"/><i>aimileo</i><par n="to/n__n_m"/></e>
    <e lm="hiéana"><i>hiéana</i><par n="ápa__n_m"/></e>
    <e lm="niaibiam"><i>niaibiam</i><par n="rú__n_m"/></e>
    <e lm="Mongóilis"><par n="initial-M"/><i>ongóilis</i><par n="Tír__n_f"/></e>
    <e lm="maignéisiam"><par n="initial-m"/><i>aignéisiam</i><par n="lé__n_f"/></e>
    <e lm="armadóir"><par n="initial-a"/><i>rmadó</i><par n="almó/ir__n_m"/></e>
    <e lm="gríscín"><par n="initial-g"/><i>ríscín</i><par n="ápa__n_m"/></e>
    <e lm="puipéadóir"><par n="initial-p"/><i>uipéadó</i><par n="almó/ir__n_m"/></e>
    <e lm="ardoifigeach"><par n="initial-a"/><i>rdoifig</i><par n="ib/each__n_m"/></e>
    <e lm="mata"><par n="initial-m"/><i>ata</i><par n="ápa__n_m"/></e>
    <e lm="bothántaíocht"><par n="initial-b"/><i>othántaíocht</i><par n="ócht__n_f"/></e>
    <e lm="racán"><i>racá</i><par n="to/n__n_m"/></e>
    <e lm="ainspiorad"><par n="initial-a"/><i>inspiora</i><par n="do/d__n_m"/></e>
    <e lm="foireann"><par n="initial-f"/><i>oir</i><par n="foir/eann__n_f"/></e>
    <e lm="dáileán"><par n="initial-d"/><i>áileá</i><par n="to/n__n_m"/></e>
    <e lm="athréimniú"><par n="initial-a"/><i>thréimni</i><par n="ídi/ú__n_m"/></e>
    <e lm="lonrachas"><i>lonracha</i><par n="ú/s__n_m"/></e>
    <e lm="pasmharc"><par n="initial-p"/><i>asmha</i><par n="ma/rc__n_m"/></e>
    <e lm="bos"><par n="initial-b"/><i>o</i><par n="co/s__n_f"/></e>
    <e lm="Bairéin"><par n="initial-B"/><i>airéin</i><par n="lé__n_f"/></e>
    <e lm="fearann"><par n="initial-f"/><i>eara</i><par n="ra/nn__n_m"/></e>
    <e lm="ábharthacht"><par n="initial-á"/><i>bharthacht</i><par n="ócht__n_f"/></e>
    <e lm="cuntrapháirt"><par n="initial-c"/><i>untrapháirt</i><par n="rím__n_f"/></e>
    <e lm="bob"><par n="initial-b"/><i>ob</i><par n="sé__n_m"/></e>
    <e lm="boc"><par n="initial-b"/><i>o</i><par n="sa/c__n_m"/></e>
    <e lm="bod"><par n="initial-b"/><i>o</i><par n="ú/d__n_m"/></e>
    <e lm="fáideog"><par n="initial-f"/><i>áideo</i><par n="pó/g__n_f"/></e>
    <e lm="críochnaitheoir"><par n="initial-c"/><i>ríochnaitheo</i><par n="almó/ir__n_m"/></e>
    <e lm="Lidia"><i>Lidia</i><par n="lé__n_f"/></e>
    <e lm="caochspota"><par n="initial-c"/><i>aochspota</i><par n="ápa__n_m"/></e>
    <e lm="céimseata"><par n="initial-c"/><i>éimseata</i><par n="leaca__n_f"/></e>
    <e lm="Carghas"><par n="initial-C"/><i>argha</i><par n="ú/s__n_m"/></e>
    <e lm="géibheann"><par n="initial-g"/><i>éibh</i><par n="díg/eann__n_m"/></e>
    <e lm="míndána"><par n="initial-m"/><i>índán</i><par n="míndán/a__n_m"/></e>
    <e lm="freangán"><par n="initial-f"/><i>reangá</i><par n="to/n__n_m"/></e>
    <e lm="faicsean"><par n="initial-f"/><i>aics</i><par n="mis/ean__n_m"/></e>
    <e lm="captaen"><par n="initial-c"/><i>aptae</i><par n="to/n__n_m"/></e>
    <e lm="eitneolaíocht"><par n="initial-e"/><i>itneolaíocht</i><par n="ócht__n_f"/></e>
    <e lm="foighne"><par n="initial-f"/><i>oighne</i><par n="lé__n_f"/></e>
    <e lm="crostagairt"><par n="initial-c"/><i>rostaga</i><par n="taga/irt__n_f"/></e>
    <e lm="meitibileacht"><par n="initial-m"/><i>eitibileacht</i><par n="ócht__n_f"/></e>
    <e lm="athchur"><par n="initial-a"/><i>thchu</i><par n="ú/r__n_m"/></e>
    <e lm="doineann"><par n="initial-d"/><i>oin</i><par n="soin/eann__n_f"/></e>
    <e lm="creamh"><par n="initial-c"/><i>reamh</i><par n="dul__n_m"/></e>
    <e lm="bodhránaí"><par n="initial-b"/><i>odhrána</i><par n="n/í__n_m"/></e>
    <e lm="liopard"><i>liopa</i><par n="o/rd__n_m"/></e>
    <e lm="eirmín"><par n="initial-e"/><i>irmín</i><par n="ápa__n_m"/></e>
    <e lm="leadrán"><i>leadrá</i><par n="Dú/n__n_m"/></e>
    <e lm="fochais"><par n="initial-f"/><i>ochais</i><par n="ítim__n_f"/></e>
    <e lm="maoineach"><par n="initial-m"/><i>aoin</i><par n="ib/each__n_m"/></e>
    <e lm="néatacht"><i>néatacht</i><par n="ócht__n_f"/></e>
    <e lm="frámadán"><par n="initial-f"/><i>rámadá</i><par n="to/n__n_m"/></e>
    <e lm="éaneolaí"><par n="initial-é"/><i>aneola</i><par n="n/í__n_m"/></e>
    <e lm="cuarta"><par n="initial-c"/><i>uarta</i><par n="uaire__n_f"/></e>
    <e lm="capsúl"><par n="initial-c"/><i>apsú</i><par n="bá/l__n_m"/></e>
    <e lm="idirchum"><par n="initial-i"/><i>dirchum</i><par n="sé__n_m"/></e>
    <e lm="dugaire"><par n="initial-d"/><i>ugair</i><par n="rig/e__n_m"/></e>
    <e lm="grág"><par n="initial-g"/><i>rá</i><par n="pó/g__n_f"/></e>
    <e lm="nuachreidmheach"><i>nuachreidmh</i><par n="ib/each__n_m"/></e>
    <e lm="cáiteog"><par n="initial-c"/><i>áiteo</i><par n="pó/g__n_f"/></e>
    <e lm="gangstaer"><par n="initial-g"/><i>angstae</i><par n="ó/r__n_m"/></e>
    <e lm="leiviatan"><i>leiviata</i><par n="to/n__n_m"/></e>
    <e lm="corrthoghchán"><par n="initial-c"/><i>orrthoghchá</i><par n="to/n__n_m"/></e>
    <e lm="foghraíocht"><par n="initial-f"/><i>oghraíocht</i><par n="ócht__n_f"/></e>
    <e lm="plobán"><par n="initial-p"/><i>lobá</i><par n="to/n__n_m"/></e>
    <e lm="dúshlán"><par n="initial-d"/><i>úshlá</i><par n="to/n__n_m"/></e>
    <e lm="idirchur"><par n="initial-i"/><i>dirchu</i><par n="ú/r__n_m"/></e>
    <e lm="capall"><par n="initial-c"/><i>apa</i><par n="to/ll__n_m"/></e>
    <e lm="meisceoireacht"><par n="initial-m"/><i>eisceoireacht</i><par n="ócht__n_f"/></e>
    <e lm="garraíodóir"><par n="initial-g"/><i>arraíodó</i><par n="almó/ir__n_m"/></e>
    <e lm="nanashoicind"><i>nanashoicind</i><par n="ápa__n_m"/></e>
    <e lm="cnap"><par n="initial-c"/><i>na</i><par n="cna/p__n_m"/></e>
    <e lm="cist"><par n="initial-c"/><i>ist</i><par n="rím__n_f"/></e>
    <e lm="dáil"><par n="initial-d"/><i>á</i><par n="dá/il__n_f"/></e>
    <e lm="pinniúr"><par n="initial-p"/><i>inniú</i><par n="ó/r__n_m"/></e>
    <e lm="dáir"><par n="initial-d"/><i>á</i><par n="dá/ir__n_f"/></e>
    <e lm="collaigin"><par n="initial-c"/><i>ollaigin</i><par n="ítim__n_f"/></e>
    <e lm="Graonlainn"><par n="initial-G"/><i>raonlainn</i><par n="Tír__n_f"/></e>
    <e lm="cúlchasadh"><par n="initial-c"/><i>úlchasa</i><par n="á/dh__n_m"/></e>
    <e lm="doicheall"><par n="initial-d"/><i>oich</i><par n="f/eall__n_m"/></e>
    <e lm="cáithleach"><par n="initial-c"/><i>áithl</i><par n="rís/each__n_f"/></e>
    <e lm="cnag"><par n="initial-c"/><i>na</i><par n="ó/g__n_m"/></e>
    <e lm="Gallbhách"><par n="initial-G"/><i>allbhá</i><par n="dú/ch__n_m"/></e>
    <e lm="foirgneoireacht"><par n="initial-f"/><i>oirgneoireacht</i><par n="ócht__n_f"/></e>
    <e lm="ceist"><par n="initial-c"/><i>eist</i><par n="rím__n_f"/></e>
    <e lm="cúrsáil"><par n="initial-c"/><i>úrsá</i><par n="fá/il__n_f"/></e>
    <e lm="mantóg"><par n="initial-m"/><i>antó</i><par n="pó/g__n_f"/></e>
    <e lm="idirmhalartú"><par n="initial-i"/><i>dirmhalart</i><par n="ór/ú__n_m"/></e>
    <e lm="paiprice"><par n="initial-p"/><i>aiprice</i><par n="rú__n_m"/></e>
    <e lm="duillárthach"><par n="initial-d"/><i>uillártha</i><par n="uala/ch__n_m"/></e>
    <e lm="Ógras"><i>Ógra</i><par n="ú/s__n_m"/></e>
    <e lm="pinc"><par n="initial-p"/><i>inc</i><par n="rú__n_m"/></e>
    <e lm="litmeas"><i>litm</i><par n="imr/eas__n_m"/></e>
    <e lm="núíosach"><i>núíosa</i><par n="dú/ch__n_m"/></e>
    <e lm="fosú"><par n="initial-f"/><i>os</i><par n="ur/ú__n_m"/></e>
    <e lm="Bahámaí"><par n="initial-B"/><i>ahámaí</i><par n="beola__n_m"/></e>
    <e lm="neasghaol"><i>neasghao</i><par n="á/l__n_m"/></e>
    <e lm="fritháireamh"><par n="initial-f"/><i>ritháir</i><par n="tinr/eamh__n_m"/></e>
    <e lm="breisiú"><par n="initial-b"/><i>reisi</i><par n="ídi/ú__n_m"/></e>
    <e lm="asma"><par n="initial-a"/><i>sma</i><par n="rú__n_m"/></e>
    <e lm="giúrann"><par n="initial-g"/><i>iúra</i><par n="ra/nn__n_m"/></e>
    <e lm="grabhróg"><par n="initial-g"/><i>rabhró</i><par n="pó/g__n_f"/></e>
    <e lm="deilbhcháipéis"><par n="initial-d"/><i>eilbhcháipéis</i><par n="ítim__n_f"/></e>
    <e lm="dé-óid"><par n="initial-d"/><i>é-óid</i><par n="rím__n_f"/></e>
    <e lm="iascán"><par n="initial-i"/><i>ascá</i><par n="to/n__n_m"/></e>
    <e lm="radaireacht"><i>radaireacht</i><par n="ócht__n_f"/></e>
    <e lm="láithreacht"><i>láithreacht</i><par n="ócht__n_f"/></e>
    <e lm="Galltacht"><par n="initial-G"/><i>alltacht</i><par n="eang__n_f"/></e>
    <e lm="Cearnóg"><par n="initial-C"/><i>earnó</i><par n="cruó/g__n_f"/></e>
    <e lm="mac"><par n="initial-m"/><i></i><par n="m/ac__n_m"/></e>
    <e lm="cathaitheoir"><par n="initial-c"/><i>athaitheo</i><par n="almó/ir__n_m"/></e>
    <e lm="athléamh"><par n="initial-a"/><i>thlé</i><par n="té/amh__n_m"/></e>
    <e lm="iniúchóir"><par n="initial-i"/><i>niúchó</i><par n="almó/ir__n_m"/></e>
    <e lm="clárlann"><par n="initial-c"/><i>lárla</i><par n="la/nn__n_f"/></e>
    <e lm="cráifeachas"><par n="initial-c"/><i>ráifeacha</i><par n="ú/s__n_m"/></e>
    <e lm="canáil"><par n="initial-c"/><i>aná</i><par n="aná/il__n_f"/></e>
    <e lm="maoluillinn"><par n="initial-m"/><i>aoluillinn</i><par n="sín__n_f"/></e>
    <e lm="masla"><par n="initial-m"/><i>asla</i><par n="ápa__n_m"/></e>
    <e lm="peicín"><par n="initial-p"/><i>eicín</i><par n="rú__n_m"/></e>
    <e lm="caldar"><par n="initial-c"/><i>alda</i><par n="ó/r__n_m"/></e>
    <e lm="compútar"><par n="initial-c"/><i>ompúta</i><par n="ó/r__n_m"/></e>
    <e lm="gaiseite"><par n="initial-g"/><i>aiseit</i><par n="rig/e__n_m"/></e>
    <e lm="crosbhealach"><par n="initial-c"/><i>rosbheala</i><par n="uala/ch__n_m"/></e>
    <e lm="míneas"><par n="initial-m"/><i>ín</i><par n="éit/eas__n_m"/></e>
    <e lm="inmhe"><par n="initial-i"/><i>nmhe</i><par n="lé__n_f"/></e>
    <e lm="dúch"><par n="initial-d"/><i>ú</i><par n="dú/ch__n_m"/></e>
    <e lm="giofóg"><par n="initial-g"/><i>iofó</i><par n="pó/g__n_f"/></e>
    <e lm="pionsúirín"><par n="initial-p"/><i>ionsúirín</i><par n="ápa__n_m"/></e>
    <e lm="leacán"><i>leacá</i><par n="to/n__n_m"/></e>
    <e lm="cráitéar"><par n="initial-c"/><i>ráité</i><par n="bé/ar__n_m"/></e>
    <e lm="gliobóg"><par n="initial-g"/><i>liobó</i><par n="pó/g__n_f"/></e>
    <e lm="cruinneas"><par n="initial-c"/><i>ruinn</i><par n="imr/eas__n_m"/></e>
    <e lm="póitseálaí"><par n="initial-p"/><i>óitseála</i><par n="n/í__n_m"/></e>
    <e lm="éiclipteach"><par n="initial-é"/><i>iclipt</i><par n="ib/each__n_m"/></e>
    <e lm="cairtéal"><par n="initial-c"/><i>airté</i><par n="idé/al__n_m"/></e>
    <e lm="gorlann"><par n="initial-g"/><i>orla</i><par n="la/nn__n_f"/></e>
    <e lm="iontamhail"><par n="initial-i"/><i>ontamh</i><par n="iontamh/ail__n_f"/></e>
    <e lm="bríce"><par n="initial-b"/><i>ríc</i><par n="rig/e__n_m"/></e>
    <e lm="Comhdháil"><par n="initial-C"/><i>omhdhá</i><par n="fá/il__n_f"/></e>
    <e lm="aclaíocht"><par n="initial-a"/><i>claíocht</i><par n="ócht__n_f"/></e>
    <e lm="locht"><i>locht</i><par n="am__n_m"/></e>
    <e lm="ceansú"><par n="initial-c"/><i>eans</i><par n="ur/ú__n_m"/></e>
    <e lm="mais"><par n="initial-m"/><i>ais</i><par n="rím__n_f"/></e>
    <e lm="brogús"><par n="initial-b"/><i>rogú</i><par n="gá/s__n_m"/></e>
    <e lm="aonú"><par n="initial-a"/><i>onú</i><par n="rú__n_m"/></e>
    <e lm="bunaitheoir"><par n="initial-b"/><i>unaitheo</i><par n="almó/ir__n_m"/></e>
    <e lm="radagraf"><i>radagra</i><par n="gra/f__n_m"/></e>
    <e lm="pioncás"><par n="initial-p"/><i>ioncá</i><par n="sá/s__n_m"/></e>
    <e lm="bia-eolaíocht"><par n="initial-b"/><i>ia-eolaíocht</i><par n="ócht__n_f"/></e>
    <e lm="eisreachtú"><par n="initial-e"/><i>isreacht</i><par n="ard/ú__n_m"/></e>
    <e lm="aingíne"><par n="initial-a"/><i>ingíne</i><par n="lé__n_f"/></e>
    <e lm="comhla"><par n="initial-c"/><i>omhla</i><par n="ola__n_f"/></e>
    <e lm="próisiú"><par n="initial-p"/><i>róisi</i><par n="ídi/ú__n_m"/></e>
    <e lm="Congó"><par n="initial-C"/><i>ongó</i><par n="rú__n_m"/></e>
    <e lm="biachlár"><par n="initial-b"/><i>iachlá</i><par n="ó/r__n_m"/></e>
    <e lm="ceapadh"><par n="initial-c"/><i>eap</i><par n="ob/adh__n_m"/></e>
    <e lm="dealbh"><par n="initial-d"/><i>e</i><par n="de/albh__n_f"/></e>
    <e lm="falsaer"><par n="initial-f"/><i>alsaer</i><par n="dul__n_m"/></e>
    <e lm="anbhá"><par n="initial-a"/><i>nbhá</i><par n="rú__n_m"/></e>
    <e lm="curláil"><par n="initial-c"/><i>urlá</i><par n="fá/il__n_f"/></e>
    <e lm="cláirseach"><par n="initial-c"/><i>láirs</i><par n="cis/each__n_f"/></e>
    <e lm="halmadóir"><i>halmadó</i><par n="almó/ir__n_m"/></e>
    <e lm="aiféala"><par n="initial-a"/><i>iféala</i><par n="rú__n_m"/></e>
    <e lm="dianscaoileadh"><par n="initial-d"/><i>ianscaoil</i><par n="síl/eadh__n_m"/></e>
    <e lm="príomhfheidhmeannach"><par n="initial-p"/><i>ríomhfheidhmeanna</i><par n="dú/ch__n_m"/></e>
    <e lm="neamhchinnteacht"><i>neamhchinnteacht</i><par n="ócht__n_f"/></e>
    <e lm="Cartaig"><par n="initial-C"/><i>artaig</i><par n="Tír__n_f"/></e>
    <e lm="drochfhuil"><par n="initial-d"/><i>rochfh</i><par n="drochfh/uil__n_f"/></e>
    <e lm="fia-chat"><par n="initial-f"/><i>ia-cha</i><par n="ca/t__n_m"/></e>
    <e lm="craobh-abhainn"><par n="initial-c"/><i>raobh-abhainn</i><par n="Inse__n_f"/></e>
    <e lm="corann"><par n="initial-c"/><i>o</i><par n="co/rann__n_f"/></e>
    <e lm="céimniú"><par n="initial-c"/><i>éimni</i><par n="trí/ú__n_m"/></e>
    <e lm="crístín"><par n="initial-c"/><i>rístín</i><par n="ápa__n_m"/></e>
    <e lm="óipiam"><par n="initial-ó"/><i>ipiam</i><par n="rú__n_m"/></e>
    <e lm="cruachadóir"><par n="initial-c"/><i>ruachadó</i><par n="almó/ir__n_m"/></e>
    <e lm="clíoma"><par n="initial-c"/><i>líoma</i><par n="ápa__n_m"/></e>
    <e lm="dúlaíocht"><par n="initial-d"/><i>úlaíocht</i><par n="ócht__n_f"/></e>
    <e lm="Meisias"><par n="initial-M"/><i>eisias</i><par n="rú__n_m"/></e>
    <e lm="áiféis"><par n="initial-á"/><i>iféis</i><par n="Tír__n_f"/></e>
    <e lm="Crios"><par n="initial-C"/><i>r</i><par n="f/ios__n_m"/></e>
    <e lm="iasc"><par n="initial-i"/><i></i><par n="i/asc__n_m"/></e>
    <e lm="fuaidire"><par n="initial-f"/><i>uaidir</i><par n="rig/e__n_m"/></e>
    <e lm="gliocról"><par n="initial-g"/><i>liocró</i><par n="ó/l__n_m"/></e>
    <e lm="lúircín"><i>lúircín</i><par n="ápa__n_m"/></e>
    <e lm="caolas"><par n="initial-c"/><i>aola</i><par n="gá/s__n_m"/></e>
    <e lm="dísc"><par n="initial-d"/><i>ísc</i><par n="Tír__n_f"/></e>
    <e lm="coirnis"><par n="initial-c"/><i>oirnis</i><par n="ítim__n_f"/></e>
    <e lm="bunchóta"><par n="initial-b"/><i>unchóta</i><par n="ápa__n_m"/></e>
    <e lm="dineamó"><par n="initial-d"/><i>ineamó</i><par n="pá__n_m"/></e>
    <e lm="dúnpholl"><par n="initial-d"/><i>únpho</i><par n="to/ll__n_m"/></e>
    <e lm="cinniúnachas"><par n="initial-c"/><i>inniúnacha</i><par n="ú/s__n_m"/></e>
    <e lm="cúldoras"><par n="initial-c"/><i>úldo</i><par n="cúldo/ras__n_m"/></e>
    <e lm="crácamas"><par n="initial-c"/><i>rácama</i><par n="ú/s__n_m"/></e>
    <e lm="daonán"><par n="initial-d"/><i>aoná</i><par n="to/n__n_m"/></e>
    <e lm="fliú"><par n="initial-f"/><i>liú</i><par n="rú__n_m"/></e>
    <e lm="gabhálas"><par n="initial-g"/><i>abhála</i><par n="gá/s__n_m"/></e>
    <e lm="héilics"><i>héilics</i><par n="jíp__n_m"/></e>
    <e lm="Nollaig"><i>Nolla</i><par n="Nolla/ig__n_f"/></e>
    <e lm="monarc"><par n="initial-m"/><i>onarc</i><par n="cniog__n_m"/></e>
    <e lm="deimheas"><par n="initial-d"/><i>eimh</i><par n="éit/eas__n_m"/></e>
    <e lm="Éireannach"><i>Éireanna</i><par n="dú/ch__n_m"/></e>
    <e lm="mionoifigeach"><par n="initial-m"/><i>ionoifig</i><par n="ib/each__n_m"/></e>
    <e lm="díomhaointeas"><par n="initial-d"/><i>íomhaoint</i><par n="imr/eas__n_m"/></e>
    <e lm="rampar"><i>rampa</i><par n="ó/r__n_m"/></e>
    <e lm="Áise"><i>Áise</i><par n="lé__n_f"/></e>
    <e lm="alcólacht"><par n="initial-a"/><i>lcólacht</i><par n="ócht__n_f"/></e>
    <e lm="póilíniú"><par n="initial-p"/><i>óilíni</i><par n="ídi/ú__n_m"/></e>
    <e lm="Comhairle"><par n="initial-C"/><i>omhairl</i><par n="air/e__n_f"/></e>
    <e lm="aois"><par n="initial-a"/><i>ois</i><par n="rím__n_f"/></e>
    <e lm="aoir"><par n="initial-a"/><i>o</i><par n="ao/ir__n_f"/></e>
    <e lm="gríobh"><par n="initial-g"/><i>rí</i><par n="grí/obh__n_f"/></e>
    <e lm="lab"><i>lab</i><par n="sé__n_m"/></e>
    <e lm="méin"><par n="initial-m"/><i>éin</i><par n="Tír__n_f"/></e>
    <e lm="doinsiún"><par n="initial-d"/><i>oinsiú</i><par n="to/n__n_m"/></e>
    <e lm="comhuaim"><par n="initial-c"/><i>omhuaim</i><par n="rím__n_f"/></e>
    <e lm="ord"><par n="initial-o"/><i></i><par n="o/rd__n_m"/></e>
    <e lm="méith"><par n="initial-m"/><i>éith</i><par n="Tír__n_f"/></e>
    <e lm="fuaimbhac"><par n="initial-f"/><i>uaimbha</i><par n="có/c__n_m"/></e>
    <e lm="bulaí"><par n="initial-b"/><i>ula</i><par n="n/í__n_m"/></e>
    <e lm="Mongólach"><par n="initial-M"/><i>ongóla</i><par n="dú/ch__n_m"/></e>
    <e lm="fuilleamh"><par n="initial-f"/><i>uill</i><par n="éil/eamh__n_m"/></e>
    <e lm="cleamhnaí"><par n="initial-c"/><i>leamhna</i><par n="n/í__n_m"/></e>
    <e lm="ionchúisitheoirí"><par n="initial-i"/><i>onchúisitheoirí</i><par n="ba__n_m"/></e>
    <e lm="focleolaíocht"><par n="initial-f"/><i>ocleolaíocht</i><par n="ócht__n_f"/></e>
    <e lm="craicear"><par n="initial-c"/><i>raic</i><par n="f/ear__n_m"/></e>
    <e lm="dócmhainneacht"><par n="initial-d"/><i>ócmhainneacht</i><par n="ócht__n_f"/></e>
    <e lm="bacadradh"><par n="initial-b"/><i>acadra</i><par n="á/dh__n_m"/></e>
    <e lm="péidifilia"><par n="initial-p"/><i>éidifilia</i><par n="lé__n_f"/></e>
    <e lm="andóchas"><par n="initial-a"/><i>ndócha</i><par n="ú/s__n_m"/></e>
    <e lm="forrán"><par n="initial-f"/><i>orrá</i><par n="to/n__n_m"/></e>
    <e lm="drithle"><par n="initial-d"/><i>rithl</i><par n="air/e__n_f"/></e>
    <e lm="lócas"><i>lóca</i><par n="gá/s__n_m"/></e>
    <e lm="iompaitheach"><par n="initial-i"/><i>ompaith</i><par n="ib/each__n_m"/></e>
    <e lm="caithreáil"><par n="initial-c"/><i>aithreá</i><par n="fá/il__n_f"/></e>
    <e lm="aisíocaíocht"><par n="initial-a"/><i>isíocaíocht</i><par n="eang__n_f"/></e>
    <e lm="propast"><par n="initial-p"/><i>ropa</i><par n="po/st__n_m"/></e>
    <e lm="guilpín"><par n="initial-g"/><i>uilpín</i><par n="ápa__n_m"/></e>
    <e lm="oscailt"><par n="initial-o"/><i>scailt</i><par n="ítim__n_f"/></e>
    <e lm="bogthaise"><par n="initial-b"/><i>ogthaise</i><par n="lé__n_f"/></e>
    <e lm="cancrán"><par n="initial-c"/><i>ancrá</i><par n="to/n__n_m"/></e>
    <e lm="himlic"><i>himlic</i><par n="ítim__n_f"/></e>
    <e lm="leicsím"><i>leicsím</i><par n="jíp__n_m"/></e>
    <e lm="liombó"><i>liombó</i><par n="rú__n_m"/></e>
    <e lm="coimhéad"><par n="initial-c"/><i>oimhéad</i><par n="tóch__n_m"/></e>
    <e lm="creachadóir"><par n="initial-c"/><i>reachadó</i><par n="almó/ir__n_m"/></e>
    <e lm="ionradh"><par n="initial-i"/><i>onra</i><par n="Coga/dh__n_m"/></e>
    <e lm="abairtín"><par n="initial-a"/><i>bairtín</i><par n="ola__n_f"/></e>
    <e lm="leicneach"><i>leicn</i><par n="rís/each__n_f"/></e>
    <e lm="léachtóir"><i>léachtó</i><par n="almó/ir__n_m"/></e>
    <e lm="inneach"><par n="initial-i"/><i>nn</i><par n="eit/each__n_m"/></e>
    <e lm="breallaire"><par n="initial-b"/><i>reallair</i><par n="rig/e__n_m"/></e>
    <e lm="méilséara"><par n="initial-m"/><i>éilséara</i><par n="ápa__n_m"/></e>
    <e lm="caighdeánú"><par n="initial-c"/><i>aighdeán</i><par n="ór/ú__n_m"/></e>
    <e lm="buta"><par n="initial-b"/><i>uta</i><par n="ápa__n_m"/></e>
    <e lm="imtheorannú"><par n="initial-i"/><i>mtheorann</i><par n="ór/ú__n_m"/></e>
    <e lm="inbhreathnú"><par n="initial-i"/><i>nbhreathn</i><par n="ór/ú__n_m"/></e>
    <e lm="Cartagach"><par n="initial-C"/><i>artaga</i><par n="dú/ch__n_m"/></e>
    <e lm="fíneog"><par n="initial-f"/><i>íneo</i><par n="pó/g__n_f"/></e>
    <e lm="altóir"><par n="initial-a"/><i>ltó</i><par n="altó/ir__n_f"/></e>
    <e lm="altra"><par n="initial-a"/><i>ltra</i><par n="ápa__n_m"/></e>
    <e lm="dronbhacart"><par n="initial-d"/><i>ronbhaca</i><par n="go/rt__n_m"/></e>
    <e lm="curaichín"><par n="initial-c"/><i>uraichín</i><par n="ápa__n_m"/></e>
    <e lm="mioscais"><par n="initial-m"/><i>ioscais</i><par n="Tír__n_f"/></e>
    <e lm="bríomhaireacht"><par n="initial-b"/><i>ríomhaireacht</i><par n="ócht__n_f"/></e>
    <e lm="bonnchló"><par n="initial-b"/><i>onnchló</i><par n="pá__n_m"/></e>
    <e lm="eolas"><par n="initial-e"/><i>ola</i><par n="ú/s__n_m"/></e>
    <e lm="dosán"><par n="initial-d"/><i>osá</i><par n="to/n__n_m"/></e>
    <e lm="contúirt"><par n="initial-c"/><i>ontúirt</i><par n="ítim__n_f"/></e>
    <e lm="foirfiú"><par n="initial-f"/><i>oirfi</i><par n="ídi/ú__n_m"/></e>
    <e lm="anaróideach"><par n="initial-a"/><i>naróid</i><par n="ib/each__n_m"/></e>
    <e lm="muirnéis"><par n="initial-m"/><i>uirnéis</i><par n="Tír__n_f"/></e>
    <e lm="Caighdeán"><par n="initial-C"/><i>aighdeá</i><par n="Dú/n__n_m"/></e>
    <e lm="alpchorn"><par n="initial-a"/><i>lpcho</i><par n="ca/rn__n_m"/></e>
    <e lm="méithe"><par n="initial-m"/><i>éithe</i><par n="lé__n_f"/></e>
    <e lm="oileánrach"><par n="initial-o"/><i>ileánra</i><par n="dú/ch__n_m"/></e>
    <e lm="Eabhrais"><i>Eabhrais</i><par n="Tír__n_f"/></e>
    <e lm="cosmhuintir"><par n="initial-c"/><i>osmhuintir</i><par n="sín__n_f"/></e>
    <e lm="príomhscéal"><par n="initial-p"/><i>ríomhscé</i><par n="né/al__n_m"/></e>
    <e lm="péidifileach"><par n="initial-p"/><i>éidifil</i><par n="ib/each__n_m"/></e>
    <e lm="mortlaíocht"><par n="initial-m"/><i>ortlaíocht</i><par n="ócht__n_f"/></e>
    <e lm="guaillíocht"><par n="initial-g"/><i>uaillíocht</i><par n="ócht__n_f"/></e>
    <e lm="meabhalscáil"><par n="initial-m"/><i>eabhalscáil</i><par n="rím__n_f"/></e>
    <e lm="gárthach"><par n="initial-g"/><i>ártha</i><par n="bolga/ch__n_f"/></e>
    <e lm="dúghabháil"><par n="initial-d"/><i>úghabhá</i><par n="aná/il__n_f"/></e>
    <e lm="cuas"><par n="initial-c"/><i>ua</i><par n="pu/s__n_m"/></e>
    <e lm="fearas"><par n="initial-f"/><i>eara</i><par n="gá/s__n_m"/></e>
    <e lm="macasamhail"><par n="initial-m"/><i>acasamh</i><par n="macasamh/ail__n_f"/></e>
    <e lm="eascairdeas"><par n="initial-e"/><i>ascaird</i><par n="imr/eas__n_m"/></e>
    <e lm="comhbhá"><par n="initial-c"/><i>omhbhá</i><par n="má__n_f"/></e>
    <e lm="cuid"><par n="initial-c"/><i></i><par n="c/uid__n_f"/></e>
    <e lm="fostaíocht"><par n="initial-f"/><i>ostaíocht</i><par n="eang__n_f"/></e>
    <e lm="cuil"><par n="initial-c"/><i>uil</i><par n="cuil__n_f"/></e>
    <e lm="athshonrú"><par n="initial-a"/><i>thshonr</i><par n="ard/ú__n_m"/></e>
    <e lm="caisearbhán"><par n="initial-c"/><i>aisearbhá</i><par n="to/n__n_m"/></e>
    <e lm="baothán"><par n="initial-b"/><i>aothá</i><par n="to/n__n_m"/></e>
    <e lm="coincheap"><par n="initial-c"/><i>oincheap</i><par n="dol__n_m"/></e>
    <e lm="bainteoir"><par n="initial-b"/><i>ainteo</i><par n="almó/ir__n_m"/></e>
    <e lm="puchóid"><par n="initial-p"/><i>uchóid</i><par n="ítim__n_f"/></e>
    <e lm="forbhreathnú"><par n="initial-f"/><i>orbhreathn</i><par n="ór/ú__n_m"/></e>
    <e lm="mídhiscréid"><par n="initial-m"/><i>ídhiscréid</i><par n="Tír__n_f"/></e>
    <e lm="gíreascóp"><par n="initial-g"/><i>íreascó</i><par n="so/p__n_m"/></e>
    <e lm="ceannasaíocht"><par n="initial-c"/><i>eannasaíocht</i><par n="eang__n_f"/></e>
    <e lm="deireadh"><par n="initial-d"/><i>eir</i><par n="sith/eadh__n_m"/></e>
    <e lm="canna"><par n="initial-c"/><i>anna</i><par n="ápa__n_m"/></e>
    <e lm="ceithearnach"><par n="initial-c"/><i>eithearna</i><par n="dú/ch__n_m"/></e>
    <e lm="aidiacht"><par n="initial-a"/><i>idiacht</i><par n="eang__n_f"/></e>
    <e lm="clabaireacht"><par n="initial-c"/><i>labaireacht</i><par n="ócht__n_f"/></e>
    <e lm="ceathairuilleog"><par n="initial-c"/><i>eathairuilleo</i><par n="pó/g__n_f"/></e>
    <e lm="fonnadóireacht"><par n="initial-f"/><i>onnadóireacht</i><par n="ócht__n_f"/></e>
    <e lm="gothaíocht"><par n="initial-g"/><i>othaíocht</i><par n="ócht__n_f"/></e>
    <e lm="gearrscéalaí"><par n="initial-g"/><i>earrscéala</i><par n="n/í__n_m"/></e>
    <e lm="bosán"><par n="initial-b"/><i>osá</i><par n="to/n__n_m"/></e>
    <e lm="onnmhaireoir"><par n="initial-o"/><i>nnmhaireo</i><par n="almó/ir__n_m"/></e>
    <e lm="bolgadh"><par n="initial-b"/><i>olg</i><par n="ob/adh__n_m"/></e>
    <e lm="céimse"><par n="initial-c"/><i>éims</i><par n="air/e__n_f"/></e>
    <e lm="iolra"><par n="initial-i"/><i>olra</i><par n="ápa__n_m"/></e>
    <e lm="mionsonra"><par n="initial-m"/><i>ionsonra</i><par n="ápa__n_m"/></e>
    <e lm="Peilipinéis"><par n="initial-P"/><i>eilipinéis</i><par n="Tír__n_f"/></e>
    <e lm="neamhthoil"><i>neamhtho</i><par n="fá/il__n_f"/></e>
    <e lm="Mícéanach"><par n="initial-M"/><i>ícéana</i><par n="dú/ch__n_m"/></e>
    <e lm="marc-chlaíomh"><par n="initial-m"/><i>arc-chla</i><par n="cla/íomh__n_m"/></e>
    <e lm="abláil"><par n="initial-a"/><i>blá</i><par n="fá/il__n_f"/></e>
    <e lm="coiteoir"><par n="initial-c"/><i>oiteo</i><par n="almó/ir__n_m"/></e>
    <e lm="macadam"><par n="initial-m"/><i>acada</i><par n="Gú/m__n_m"/></e>
    <e lm="cniotáil"><par n="initial-c"/><i>niotá</i><par n="fá/il__n_f"/></e>
    <e lm="beagthairbhe"><par n="initial-b"/><i>eagthairbhe</i><par n="lé__n_f"/></e>
    <e lm="criostal"><par n="initial-c"/><i>riosta</i><par n="bá/l__n_m"/></e>
    <e lm="gnáthghaoth"><par n="initial-g"/><i>náthghao</i><par n="pu/th__n_f"/></e>
    <e lm="galamaisíocht"><par n="initial-g"/><i>alamaisíocht</i><par n="ócht__n_f"/></e>
    <e lm="píolótú"><par n="initial-p"/><i>íolót</i><par n="ór/ú__n_m"/></e>
    <e lm="ceallra"><par n="initial-c"/><i>eallra</i><par n="ápa__n_m"/></e>
    <e lm="éanadóir"><par n="initial-é"/><i>anadó</i><par n="almó/ir__n_m"/></e>
    <e lm="caochán"><par n="initial-c"/><i>aochá</i><par n="to/n__n_m"/></e>
    <e lm="búiste"><par n="initial-b"/><i>úist</i><par n="rig/e__n_m"/></e>
    <e lm="misinéireacht"><par n="initial-m"/><i>isinéireacht</i><par n="ócht__n_f"/></e>
    <e lm="forchoimeád"><par n="initial-f"/><i>orchoimeád</i><par n="forchoimeád__n_m"/></e>
    <e lm="plódcheantar"><par n="initial-p"/><i>lódcheanta</i><par n="ó/r__n_m"/></e>
    <e lm="blonag"><par n="initial-b"/><i>lona</i><par n="cruó/g__n_f"/></e>
    <e lm="loingeas"><i>loing</i><par n="éit/eas__n_m"/></e>
    <e lm="oracal"><par n="initial-o"/><i>raca</i><par n="bá/l__n_m"/></e>
    <e lm="clárúchán"><par n="initial-c"/><i>lárúchá</i><par n="to/n__n_m"/></e>
    <e lm="pluma"><par n="initial-p"/><i>luma</i><par n="ápa__n_m"/></e>
    <e lm="glas-snaidhm"><par n="initial-g"/><i>las-snaidhm</i><par n="rím__n_f"/></e>
    <e lm="aerthrácht"><par n="initial-a"/><i>erthrácht</i><par n="dul__n_m"/></e>
    <e lm="maisiú"><par n="initial-m"/><i>aisi</i><par n="trí/ú__n_m"/></e>
    <e lm="Éire"><par n="initial-vowel"/><i>Éir</i><par n="Éir/e__np"/></e>
    <e lm="comhaireamh"><par n="initial-c"/><i>omhair</i><par n="tinr/eamh__n_m"/></e>
    <e lm="príomhfhocal"><par n="initial-p"/><i>ríomhfhoca</i><par n="bá/l__n_m"/></e>
    <e lm="néarón"><i>néaró</i><par n="to/n__n_m"/></e>
    <e lm="polla"><par n="initial-p"/><i>olla</i><par n="ápa__n_m"/></e>
    <e lm="rámh"><i>rámh</i><par n="ab__n_m"/></e>
    <e lm="comhghnás"><par n="initial-c"/><i>omhghná</i><par n="sá/s__n_m"/></e>
    <e lm="galtán"><par n="initial-g"/><i>altá</i><par n="to/n__n_m"/></e>
    <e lm="gréagán"><par n="initial-g"/><i>réagá</i><par n="to/n__n_m"/></e>
    <e lm="foroinnt"><par n="initial-f"/><i>oroinnt</i><par n="Tír__n_f"/></e>
    <e lm="cúigeachas"><par n="initial-c"/><i>úigeacha</i><par n="ú/s__n_m"/></e>
    <e lm="mórscála"><par n="initial-m"/><i>órscála</i><par n="ápa__n_m"/></e>
    <e lm="píobaireacht"><par n="initial-p"/><i>íobaireacht</i><par n="ócht__n_f"/></e>
    <e lm="gairdeas"><par n="initial-g"/><i>aird</i><par n="imr/eas__n_m"/></e>
    <e lm="caileandar"><par n="initial-c"/><i>aileanda</i><par n="ó/r__n_m"/></e>
    <e lm="bruíonachas"><par n="initial-b"/><i>ruíonacha</i><par n="ú/s__n_m"/></e>
    <e lm="praiticiúlacht"><par n="initial-p"/><i>raiticiúlacht</i><par n="ócht__n_f"/></e>
    <e lm="coinneálaí"><par n="initial-c"/><i>oinneála</i><par n="n/í__n_m"/></e>
    <e lm="gléine"><par n="initial-g"/><i>léine</i><par n="lé__n_f"/></e>
    <e lm="coirneáil"><par n="initial-c"/><i>oirneá</i><par n="fá/il__n_f"/></e>
    <e lm="léaspairt"><i>léaspairt</i><par n="ítim__n_f"/></e>
    <e lm="cúl-lorg"><par n="initial-c"/><i>úl-lo</i><par n="lo/rg__n_m"/></e>
    <e lm="bunriachtanas"><par n="initial-b"/><i>unriachtana</i><par n="gá/s__n_m"/></e>
    <e lm="loinne"><i>loinne</i><par n="lé__n_f"/></e>
    <e lm="buidéilín"><par n="initial-b"/><i>uidéilín</i><par n="ápa__n_m"/></e>
    <e lm="cróilí"><par n="initial-c"/><i>róilí</i><par n="rú__n_m"/></e>
    <e lm="difríocht"><par n="initial-d"/><i>ifríocht</i><par n="eang__n_f"/></e>
    <e lm="cathróireacht"><par n="initial-c"/><i>athróireacht</i><par n="ócht__n_f"/></e>
    <e lm="muiléad"><par n="initial-m"/><i>uilé</i><par n="rímé/ad__n_m"/></e>
    <e lm="linseáil"><i>linseá</i><par n="fá/il__n_f"/></e>
    <e lm="áitriú"><par n="initial-á"/><i>itri</i><par n="ídi/ú__n_m"/></e>
    <e lm="ainmliosta"><par n="initial-a"/><i>inmliosta</i><par n="ápa__n_m"/></e>
    <e lm="méim"><par n="initial-m"/><i>éim</i><par n="rím__n_f"/></e>
    <e lm="éiceolaí"><par n="initial-é"/><i>iceola</i><par n="n/í__n_m"/></e>
    <e lm="forbhall"><par n="initial-f"/><i>orbha</i><par n="to/ll__n_m"/></e>
    <e lm="grúnlas"><par n="initial-g"/><i>rúnla</i><par n="ú/s__n_m"/></e>
    <e lm="mangaisíní"><par n="initial-m"/><i>angaisíní</i><par n="ba__n_m"/></e>
    <e lm="geolaí"><par n="initial-g"/><i>eola</i><par n="n/í__n_m"/></e>
    <e lm="calar"><par n="initial-c"/><i>ala</i><par n="ú/r__n_m"/></e>
    <e lm="feisteán"><par n="initial-f"/><i>eisteá</i><par n="to/n__n_m"/></e>
    <e lm="príomhchócaire"><par n="initial-p"/><i>ríomhchócair</i><par n="rig/e__n_m"/></e>
    <e lm="gnóthas"><par n="initial-g"/><i>nótha</i><par n="gá/s__n_m"/></e>
    <e lm="cumraíocht"><par n="initial-c"/><i>umraíocht</i><par n="eang__n_f"/></e>
    <e lm="deoraí"><par n="initial-d"/><i>eora</i><par n="n/í__n_m"/></e>
    <e lm="athlaoch"><par n="initial-a"/><i>thlaoch</i><par n="bá__n_m"/></e>
    <e lm="fothrach"><par n="initial-f"/><i>othra</i><par n="brua/ch__n_m"/></e>
    <e lm="monarcacht"><par n="initial-m"/><i>onarcacht</i><par n="eang__n_f"/></e>
    <e lm="meitibiliú"><par n="initial-m"/><i>eitibili</i><par n="ídi/ú__n_m"/></e>
    <e lm="glugarnach"><par n="initial-g"/><i>lugarna</i><par n="bolga/ch__n_f"/></e>
    <e lm="oidhreacht"><par n="initial-o"/><i>idhreacht</i><par n="eang__n_f"/></e>
    <e lm="curca"><par n="initial-c"/><i>urca</i><par n="ápa__n_m"/></e>
    <e lm="cabaire"><par n="initial-c"/><i>abair</i><par n="rig/e__n_m"/></e>
    <e lm="bairbín"><par n="initial-b"/><i>airbín</i><par n="ápa__n_m"/></e>
    <e lm="dordveidhil"><par n="initial-d"/><i>ordveidhil</i><par n="Inse__n_f"/></e>
    <e lm="pirimid"><par n="initial-p"/><i>irimid</i><par n="ítim__n_f"/></e>
    <e lm="bunúsachas"><par n="initial-b"/><i>unúsacha</i><par n="ú/s__n_m"/></e>
    <e lm="creimeadh"><par n="initial-c"/><i>reim</i><par n="táir/eadh__n_m"/></e>
    <e lm="iomann"><par n="initial-i"/><i>oma</i><par n="ra/nn__n_m"/></e>
    <e lm="drúiseach"><par n="initial-d"/><i>rúis</i><par n="ib/each__n_m"/></e>
    <e lm="Domhnach"><par n="initial-D"/><i>omhna</i><par n="uala/ch__n_m"/></e>
    <e lm="máineach"><par n="initial-m"/><i>áin</i><par n="ib/each__n_m"/></e>
    <e lm="abhraiseach"><par n="initial-a"/><i>bhrais</i><par n="cis/each__n_f"/></e>
    <e lm="créafóg"><par n="initial-c"/><i>réafó</i><par n="cruó/g__n_f"/></e>
    <e lm="glórphost"><par n="initial-g"/><i>lórpho</i><par n="po/st__n_m"/></e>
    <e lm="comhthráth"><par n="initial-c"/><i>omhthráth</i><par n="dul__n_m"/></e>
    <e lm="brícín"><par n="initial-b"/><i>rícín</i><par n="ápa__n_m"/></e>
    <e lm="infinid"><par n="initial-i"/><i>nfinid</i><par n="Tír__n_f"/></e>
    <e lm="príomhphointe"><par n="initial-p"/><i>ríomhphoint</i><par n="rig/e__n_m"/></e>
    <e lm="díothacht"><par n="initial-d"/><i>íothacht</i><par n="ócht__n_f"/></e>
    <e lm="comhlachas"><par n="initial-c"/><i>omhlacha</i><par n="gá/s__n_m"/></e>
    <e lm="canáraí"><par n="initial-c"/><i>anára</i><par n="n/í__n_m"/></e>
    <e lm="puifín"><par n="initial-p"/><i>uifín</i><par n="ápa__n_m"/></e>
    <e lm="cuisliú"><par n="initial-c"/><i>uisli</i><par n="ídi/ú__n_m"/></e>
    <e lm="achar"><par n="initial-a"/><i>cha</i><par n="ú/r__n_m"/></e>
    <e lm="achas"><par n="initial-a"/><i>cha</i><par n="gá/s__n_m"/></e>
    <e lm="coincleach"><par n="initial-c"/><i>oincl</i><par n="cis/each__n_f"/></e>
    <e lm="caointeoir"><par n="initial-c"/><i>aointeo</i><par n="almó/ir__n_m"/></e>
    <e lm="Aisiria"><i>Aisiria</i><par n="lé__n_f"/></e>
    <e lm="idirphlé"><par n="initial-i"/><i>dirphlé</i><par n="rú__n_m"/></e>
    <e lm="mucais"><par n="initial-m"/><i>ucais</i><par n="ítim__n_f"/></e>
    <e lm="eisitheoir"><par n="initial-e"/><i>isitheo</i><par n="almó/ir__n_m"/></e>
    <e lm="bruithneog"><par n="initial-b"/><i>ruithneo</i><par n="pó/g__n_f"/></e>
    <e lm="drochdhuine"><par n="initial-d"/><i>rochdh</i><par n="fodh/uine__n_m"/></e>
    <e lm="eisíth"><par n="initial-e"/><i>isíth</i><par n="Tír__n_f"/></e>
    <e lm="deichniúr"><par n="initial-d"/><i>eichniú</i><par n="ó/r__n_m"/></e>
    <e lm="préimh"><par n="initial-p"/><i>réimh</i><par n="rím__n_f"/></e>
    <e lm="circeoil"><par n="initial-c"/><i>irceo</i><par n="fá/il__n_f"/></e>
    <e lm="dúlra"><par n="initial-d"/><i>úlra</i><par n="rú__n_m"/></e>
    <e lm="anatamaíocht"><par n="initial-a"/><i>natamaíocht</i><par n="ócht__n_f"/></e>
    <e lm="clamhsán"><par n="initial-c"/><i>lamhsá</i><par n="to/n__n_m"/></e>
    <e lm="báirse"><par n="initial-b"/><i>áirs</i><par n="rig/e__n_m"/></e>
    <e lm="baracáid"><par n="initial-b"/><i>aracáid</i><par n="ítim__n_f"/></e>
    <e lm="móiréis"><par n="initial-m"/><i>óiréis</i><par n="Tír__n_f"/></e>
    <e lm="picteilín"><par n="initial-p"/><i>icteilín</i><par n="ápa__n_m"/></e>
    <e lm="leamhán"><i>leamhá</i><par n="to/n__n_m"/></e>
    <e lm="fásra"><par n="initial-f"/><i>ásra</i><par n="rú__n_m"/></e>
    <e lm="gearánach"><par n="initial-g"/><i>earána</i><par n="dú/ch__n_m"/></e>
    <e lm="duais"><par n="initial-d"/><i>uais</i><par n="rím__n_f"/></e>
    <e lm="buainteoireacht"><par n="initial-b"/><i>uainteoireacht</i><par n="ócht__n_f"/></e>
    <e lm="cornphíopa"><par n="initial-c"/><i>ornphíopa</i><par n="ápa__n_m"/></e>
    <e lm="croisín"><par n="initial-c"/><i>roisín</i><par n="ápa__n_m"/></e>
    <e lm="anduine"><par n="initial-a"/><i>nd</i><par n="d/uine__n_m"/></e>
    <e lm="míbheart"><par n="initial-m"/><i>íbh</i><par n="c/eart__n_m"/></e>
    <e lm="formaildéad"><par n="initial-f"/><i>ormaildé</i><par n="rímé/ad__n_m"/></e>
    <e lm="profa"><par n="initial-p"/><i>rofa</i><par n="ápa__n_m"/></e>
    <e lm="mionghalf"><par n="initial-m"/><i>iongha</i><par n="ga/lf__n_m"/></e>
    <e lm="ionstraim"><par n="initial-i"/><i>onstraim</i><par n="ítim__n_f"/></e>
    <e lm="ard-diúc"><par n="initial-a"/><i>rd-diú</i><par n="sa/c__n_m"/></e>
    <e lm="radharceolaíocht"><i>radharceolaíocht</i><par n="ócht__n_f"/></e>
    <e lm="puteascann"><par n="initial-p"/><i>uteasca</i><par n="la/nn__n_f"/></e>
    <e lm="cúpláil"><par n="initial-c"/><i>úplá</i><par n="aná/il__n_f"/></e>
    <e lm="blocán"><par n="initial-b"/><i>locá</i><par n="to/n__n_m"/></e>
    <e lm="cistin"><par n="initial-c"/><i>istin</i><par n="sín__n_f"/></e>
    <e lm="éagach"><par n="initial-é"/><i>aga</i><par n="dú/ch__n_m"/></e>
    <e lm="fréamh"><par n="initial-f"/><i>ré</i><par n="fré/amh__n_f"/></e>
    <e lm="céadras"><par n="initial-c"/><i>éadra</i><par n="gá/s__n_m"/></e>
    <e lm="marc"><par n="initial-m"/><i>a</i><par n="ma/rc__n_m"/></e>
    <e lm="raidió"><i>raidió</i><par n="pá__n_m"/></e>
    <e lm="fuadach"><par n="initial-f"/><i>uada</i><par n="dú/ch__n_m"/></e>
    <e lm="dóiteán"><par n="initial-d"/><i>óiteá</i><par n="to/n__n_m"/></e>
    <e lm="comhchomhad"><par n="initial-c"/><i>omhchomha</i><par n="ú/d__n_m"/></e>
    <e lm="barra"><par n="initial-b"/><i>arra</i><par n="ápa__n_m"/></e>
    <e lm="mí-ionracas"><par n="initial-m"/><i>í-ionraca</i><par n="ú/s__n_m"/></e>
    <e lm="acra"><par n="initial-a"/><i>cra</i><par n="ápa__n_m"/></e>
    <e lm="fásáil"><par n="initial-f"/><i>ásá</i><par n="aná/il__n_f"/></e>
    <e lm="dineasár"><par n="initial-d"/><i>ineasá</i><par n="ó/r__n_m"/></e>
    <e lm="gormuaine"><par n="initial-g"/><i>ormuaine</i><par n="lé__n_f"/></e>
    <e lm="cathmhíle"><par n="initial-c"/><i>athmhíl</i><par n="rig/e__n_m"/></e>
    <e lm="babaí"><par n="initial-b"/><i>aba</i><par n="n/í__n_m"/></e>
    <e lm="pacáil"><par n="initial-p"/><i>acá</i><par n="fá/il__n_f"/></e>
    <e lm="gairgín"><par n="initial-g"/><i>airgín</i><par n="ápa__n_m"/></e>
    <e lm="inrochtaineacht"><par n="initial-i"/><i>nrochtaineacht</i><par n="ócht__n_f"/></e>
    <e lm="galar"><par n="initial-g"/><i>ala</i><par n="ó/r__n_m"/></e>
    <e lm="ceisneamh"><par n="initial-c"/><i>eisn</i><par n="tinr/eamh__n_m"/></e>
    <e lm="agairt"><par n="initial-a"/><i>ga</i><par n="aga/irt__n_f"/></e>
    <e lm="aerloingseoireacht"><par n="initial-a"/><i>erloingseoireacht</i><par n="ócht__n_f"/></e>
    <e lm="adhlacóir"><par n="initial-a"/><i>dhlacó</i><par n="almó/ir__n_m"/></e>
    <e lm="Aontachtaí"><i>Aontachta</i><par n="n/í__n_m"/></e>
    <e lm="líofacht"><i>líofacht</i><par n="ócht__n_f"/></e>
    <e lm="féinmharfóir"><par n="initial-f"/><i>éinmharfó</i><par n="almó/ir__n_m"/></e>
    <e lm="mótarbhealach"><par n="initial-m"/><i>ótarbheala</i><par n="uala/ch__n_m"/></e>
    <e lm="córas"><par n="initial-c"/><i>óra</i><par n="gá/s__n_m"/></e>
    <e lm="glasluibh"><par n="initial-g"/><i>lasluibh</i><par n="rím__n_f"/></e>
    <e lm="córam"><par n="initial-c"/><i>óra</i><par n="to/m__n_m"/></e>
    <e lm="bromach"><par n="initial-b"/><i>roma</i><par n="dú/ch__n_m"/></e>
    <e lm="coca"><par n="initial-c"/><i>oca</i><par n="ápa__n_m"/></e>
    <e lm="lúitéis"><i>lúitéis</i><par n="Tír__n_f"/></e>
    <e lm="Fínín"><par n="initial-F"/><i>ínín</i><par n="ápa__n_m"/></e>
    <e lm="adhlacóireacht"><par n="initial-a"/><i>dhlacóireacht</i><par n="ócht__n_f"/></e>
    <e lm="dochma"><par n="initial-d"/><i>ochma</i><par n="rú__n_m"/></e>
    <e lm="pairilis"><par n="initial-p"/><i>airilis</i><par n="Tír__n_f"/></e>
    <e lm="bonnaire"><par n="initial-b"/><i>onnair</i><par n="rig/e__n_m"/></e>
    <e lm="cothaitheacht"><par n="initial-c"/><i>othaitheacht</i><par n="ócht__n_f"/></e>
    <e lm="cóngas"><par n="initial-c"/><i>ónga</i><par n="gá/s__n_m"/></e>
    <e lm="nascaire"><i>nascair</i><par n="rig/e__n_m"/></e>
    <e lm="iall"><par n="initial-vowel"/><i></i><par n="/iall__n_f"/></e>
    <e lm="forbróir"><par n="initial-f"/><i>orbró</i><par n="almó/ir__n_m"/></e>
    <e lm="cnuchaire"><par n="initial-c"/><i>nuchair</i><par n="rig/e__n_m"/></e>
    <e lm="aibíocht"><par n="initial-a"/><i>ibíocht</i><par n="ócht__n_f"/></e>
    <e lm="bréagearra"><par n="initial-b"/><i>réagearra</i><par n="ápa__n_m"/></e>
    <e lm="coraíocht"><par n="initial-c"/><i>oraíocht</i><par n="ócht__n_f"/></e>
    <e lm="armlón"><par n="initial-a"/><i>rmló</i><par n="Dú/n__n_m"/></e>
    <e lm="bantracht"><par n="initial-b"/><i>antracht</i><par n="ócht__n_f"/></e>
    <e lm="raimhre"><i>raimhre</i><par n="lé__n_f"/></e>
    <e lm="amlóg"><par n="initial-a"/><i>mló</i><par n="pó/g__n_f"/></e>
    <e lm="Meán-Ard-Ghearmáinis"><par n="initial-M"/><i>eán-Ard-Ghearmáinis</i><par n="Tír__n_f"/></e>
    <e lm="mullachán"><par n="initial-m"/><i>ullachá</i><par n="to/n__n_m"/></e>
    <e lm="gráinneog"><par n="initial-g"/><i>ráinneo</i><par n="pó/g__n_f"/></e>
    <e lm="anailísí"><par n="initial-a"/><i>nailís</i><par n="n/í__n_m"/></e>
    <e lm="cuitín"><par n="initial-c"/><i>uitín</i><par n="ápa__n_m"/></e>
    <e lm="boslach"><par n="initial-b"/><i>osla</i><par n="dú/ch__n_m"/></e>
    <e lm="Oman"><i>Oman</i><par n="rú__n_m"/></e>
    <e lm="maingín"><par n="initial-m"/><i>aingín</i><par n="ápa__n_m"/></e>
    <e lm="bogadach"><par n="initial-b"/><i>ogada</i><par n="bolga/ch__n_f"/></e>
    <e lm="clóscríobhaí"><par n="initial-c"/><i>lóscríobha</i><par n="n/í__n_m"/></e>
    <e lm="creatúlacht"><par n="initial-c"/><i>reatúlacht</i><par n="ócht__n_f"/></e>
    <e lm="marcmheáchan"><par n="initial-m"/><i>arcmheácha</i><par n="to/n__n_m"/></e>
    <e lm="éadóchas"><par n="initial-é"/><i>adócha</i><par n="ú/s__n_m"/></e>
    <e lm="gála"><par n="initial-g"/><i>ála</i><par n="ápa__n_m"/></e>
    <e lm="Cúirt"><par n="initial-C"/><i>úirt</i><par n="Tír__n_f"/></e>
    <e lm="pramsáil"><par n="initial-p"/><i>ramsá</i><par n="fá/il__n_f"/></e>
    <e lm="pocaire"><par n="initial-p"/><i>ocair</i><par n="rig/e__n_m"/></e>
    <e lm="Gandais"><par n="initial-G"/><i>andais</i><par n="Tír__n_f"/></e>
    <e lm="dílleachtlann"><par n="initial-d"/><i>ílleachtla</i><par n="la/nn__n_f"/></e>
    <e lm="fochéimí"><par n="initial-f"/><i>ochéim</i><par n="n/í__n_m"/></e>
    <e lm="meirdreachas"><par n="initial-m"/><i>eirdreacha</i><par n="ú/s__n_m"/></e>
    <e lm="forcamás"><par n="initial-f"/><i>orcamá</i><par n="ú/s__n_m"/></e>
    <e lm="macra"><par n="initial-m"/><i>acra</i><par n="ápa__n_m"/></e>
    <e lm="lúcháir"><i>lúcháir</i><par n="Tír__n_f"/></e>
    <e lm="draid"><par n="initial-d"/><i>raid</i><par n="rím__n_f"/></e>
    <e lm="cnapóg"><par n="initial-c"/><i>napó</i><par n="pó/g__n_f"/></e>
    <e lm="muilleáil"><par n="initial-m"/><i>uilleá</i><par n="fá/il__n_f"/></e>
    <e lm="drochintinn"><par n="initial-d"/><i>rochintinn</i><par n="Tír__n_f"/></e>
    <e lm="catacóm"><par n="initial-c"/><i>atacóm</i><par n="ab__n_m"/></e>
    <e lm="aimfitéatar"><par n="initial-a"/><i>imfitéata</i><par n="ó/r__n_m"/></e>
    <e lm="colainn"><par n="initial-c"/><i>olainn</i><par n="sín__n_f"/></e>
    <e lm="múisc"><par n="initial-m"/><i>úisc</i><par n="Tír__n_f"/></e>
    <e lm="cnáimhseoir"><par n="initial-c"/><i>náimhseo</i><par n="almó/ir__n_m"/></e>
    <e lm="claon"><par n="initial-c"/><i>lao</i><par n="ró/n__n_m"/></e>
    <e lm="coirbhéad"><par n="initial-c"/><i>oirbhé</i><par n="firé/ad__n_m"/></e>
    <e lm="Antartach"><i>Antarta</i><par n="cia/ch__n_m"/></e>
    <e lm="parabal"><par n="initial-p"/><i>araba</i><par n="bá/l__n_m"/></e>
    <e lm="fíordheimhniú"><par n="initial-f"/><i>íordheimhni</i><par n="trí/ú__n_m"/></e>
    <e lm="eiseamal"><par n="initial-e"/><i>iseama</i><par n="ó/l__n_m"/></e>
    <e lm="conacra"><par n="initial-c"/><i>onacra</i><par n="rú__n_m"/></e>
    <e lm="putóg"><par n="initial-p"/><i>utó</i><par n="pó/g__n_f"/></e>
    <e lm="breab"><par n="initial-b"/><i>re</i><par n="bre/ab__n_f"/></e>
    <e lm="peaca"><par n="initial-p"/><i>eaca</i><par n="ápa__n_m"/></e>
    <e lm="pónaí"><par n="initial-p"/><i>óna</i><par n="n/í__n_m"/></e>
    <e lm="callán"><par n="initial-c"/><i>allá</i><par n="Dú/n__n_m"/></e>
    <e lm="baois"><par n="initial-b"/><i>aois</i><par n="Tír__n_f"/></e>
    <e lm="promanád"><par n="initial-p"/><i>romaná</i><par n="ú/d__n_m"/></e>
    <e lm="ionsaí"><par n="initial-i"/><i>onsa</i><par n="ionsa/í__n_m"/></e>
    <e lm="brannóg"><par n="initial-b"/><i>rannó</i><par n="pó/g__n_f"/></e>
    <e lm="neamhlitearthacht"><i>neamhlitearthacht</i><par n="ócht__n_f"/></e>
    <e lm="fóir"><par n="initial-f"/><i>óir</i><par n="fóir__n_f"/></e>
    <e lm="caislín"><par n="initial-c"/><i>aislín</i><par n="ápa__n_m"/></e>
    <e lm="ioncam"><par n="initial-i"/><i>onca</i><par n="Gú/m__n_m"/></e>
    <e lm="nasclitir"><i>nasclit</i><par n="lit/ir__n_f"/></e>
    <e lm="anailgéiseach"><par n="initial-a"/><i>nailgéis</i><par n="ib/each__n_m"/></e>
    <e lm="geimhliú"><par n="initial-g"/><i>eimhli</i><par n="ídi/ú__n_m"/></e>
    <e lm="cóiste"><par n="initial-c"/><i>óist</i><par n="rig/e__n_m"/></e>
    <e lm="míléamh"><par n="initial-m"/><i>ílé</i><par n="é/amh__n_m"/></e>
    <e lm="neamhionannas"><i>neamhionanna</i><par n="ú/s__n_m"/></e>
    <e lm="laoch"><i>lao</i><par n="lao/ch__n_m"/></e>
    <e lm="ionlach"><par n="initial-i"/><i>onla</i><par n="dú/ch__n_m"/></e>
    <e lm="mos"><par n="initial-m"/><i>o</i><par n="ú/s__n_m"/></e>
    <e lm="ráthaíocht"><i>ráthaíocht</i><par n="eang__n_f"/></e>
    <e lm="aguisín"><par n="initial-a"/><i>guisín</i><par n="ápa__n_m"/></e>
    <e lm="míleatachas"><par n="initial-m"/><i>íleatacha</i><par n="ú/s__n_m"/></e>
    <e lm="gliográn"><par n="initial-g"/><i>liográ</i><par n="Dú/n__n_m"/></e>
    <e lm="gandal"><par n="initial-g"/><i>anda</i><par n="bá/l__n_m"/></e>
    <e lm="pleids"><par n="initial-p"/><i>leids</i><par n="rú__n_m"/></e>
    <e lm="fraochán"><par n="initial-f"/><i>raochá</i><par n="to/n__n_m"/></e>
    <e lm="díspeagadh"><par n="initial-d"/><i>íspeag</i><par n="ob/adh__n_m"/></e>
    <e lm="comhchoibhneas"><par n="initial-c"/><i>omhchoibhn</i><par n="imr/eas__n_m"/></e>
    <e lm="geallghlacadóir"><par n="initial-g"/><i>eallghlacadó</i><par n="almó/ir__n_m"/></e>
    <e lm="banóglach"><par n="initial-b"/><i>anógla</i><par n="dú/ch__n_m"/></e>
    <e lm="fimíneach"><par n="initial-f"/><i>imín</i><par n="ib/each__n_m"/></e>
    <e lm="anarac"><par n="initial-a"/><i>nara</i><par n="sa/c__n_m"/></e>
    <e lm="léiroidhre"><i>léiroidhr</i><par n="rig/e__n_m"/></e>
    <e lm="imeacht"><par n="initial-i"/><i>meacht</i><par n="ab__n_m"/></e>
    <e lm="cuimilteoir"><par n="initial-c"/><i>uimilteo</i><par n="almó/ir__n_m"/></e>
    <e lm="mínscoth"><par n="initial-m"/><i>ínscoth</i><par n="mám__n_f"/></e>
    <e lm="maolán"><par n="initial-m"/><i>aolá</i><par n="to/n__n_m"/></e>
    <e lm="caisealóid"><par n="initial-c"/><i>aisealóid</i><par n="ítim__n_f"/></e>
    <e lm="ceadú"><par n="initial-c"/><i>ead</i><par n="ur/ú__n_m"/></e>
    <e lm="meon"><par n="initial-m"/><i>eo</i><par n="ró/n__n_m"/></e>
    <e lm="géarbhroid"><par n="initial-g"/><i>éarbhroid</i><par n="Tír__n_f"/></e>
    <e lm="adamh"><par n="initial-a"/><i>da</i><par n="da/mh__n_m"/></e>
    <e lm="aimhleas"><par n="initial-a"/><i>imhleas</i><par n="dul__n_m"/></e>
    <e lm="ealaíontacht"><par n="initial-e"/><i>alaíontacht</i><par n="ócht__n_f"/></e>
    <e lm="dola"><par n="initial-d"/><i>ola</i><par n="ápa__n_m"/></e>
    <e lm="aidiúnach"><par n="initial-a"/><i>idiúna</i><par n="dú/ch__n_m"/></e>
    <e lm="crúibíneach"><par n="initial-c"/><i>rúibín</i><par n="rís/each__n_f"/></e>
    <e lm="meallacacht"><par n="initial-m"/><i>eallacacht</i><par n="ócht__n_f"/></e>
    <e lm="fochóta"><par n="initial-f"/><i>ochóta</i><par n="ápa__n_m"/></e>
    <e lm="cruinneog"><par n="initial-c"/><i>ruinneo</i><par n="pó/g__n_f"/></e>
    <e lm="coirne"><par n="initial-c"/><i>oirn</i><par n="air/e__n_f"/></e>
    <e lm="foléine"><par n="initial-f"/><i>oléin</i><par n="lín/e__n_f"/></e>
    <e lm="príomhscannán"><par n="initial-p"/><i>ríomhscanná</i><par n="to/n__n_m"/></e>
    <e lm="aiteall"><par n="initial-a"/><i>it</i><par n="im/eall__n_m"/></e>
    <e lm="maor"><par n="initial-m"/><i>ao</i><par n="ó/r__n_m"/></e>
    <e lm="Máltais"><par n="initial-M"/><i>áltais</i><par n="Tír__n_f"/></e>
    <e lm="ionróir"><par n="initial-i"/><i>onró</i><par n="almó/ir__n_m"/></e>
    <e lm="goirín"><par n="initial-g"/><i>oirín</i><par n="ápa__n_m"/></e>
    <e lm="conlán"><par n="initial-c"/><i>onlá</i><par n="to/n__n_m"/></e>
    <e lm="aighneasóir"><par n="initial-a"/><i>ighneasó</i><par n="almó/ir__n_m"/></e>
    <e lm="aimsitheoireacht"><par n="initial-a"/><i>imsitheoireacht</i><par n="ócht__n_f"/></e>
    <e lm="athbharr"><par n="initial-a"/><i>thbha</i><par n="ba/rr__n_m"/></e>
    <e lm="freasaitheoir"><par n="initial-f"/><i>reasaitheo</i><par n="almó/ir__n_m"/></e>
    <e lm="aonbheannach"><par n="initial-a"/><i>onbheanna</i><par n="dú/ch__n_m"/></e>
    <e lm="ciúb"><par n="initial-c"/><i>iú</i><par n="ca/b__n_m"/></e>
    <e lm="gaineamhchloch"><par n="initial-g"/><i>aineamhchlo</i><par n="lu/ch__n_f"/></e>
    <e lm="druma"><par n="initial-d"/><i>ruma</i><par n="ápa__n_m"/></e>
    <e lm="nascáil"><i>nascá</i><par n="aná/il__n_f"/></e>
    <e lm="meancóg"><par n="initial-m"/><i>eancó</i><par n="pó/g__n_f"/></e>
    <e lm="cúltagairt"><par n="initial-c"/><i>últaga</i><par n="taga/irt__n_f"/></e>
    <e lm="athsmig"><par n="initial-a"/><i>thsmig</i><par n="rím__n_f"/></e>
    <e lm="díbholaíoch"><par n="initial-d"/><i>íbholaí</i><par n="Craí/och__n_m"/></e>
    <e lm="bálta"><par n="initial-b"/><i>álta</i><par n="ápa__n_m"/></e>
    <e lm="lardrús"><i>lardrú</i><par n="gá/s__n_m"/></e>
    <e lm="leathrann"><i>leathra</i><par n="ra/nn__n_m"/></e>
    <e lm="guailleáin"><par n="initial-g"/><i>uailleáin</i><par n="ba__n_m"/></e>
    <e lm="Lichtinstéin"><i>Lichtinstéin</i><par n="lé__n_f"/></e>
    <e lm="puball"><par n="initial-p"/><i>uba</i><par n="to/ll__n_m"/></e>
    <e lm="nafta"><i>nafta</i><par n="rú__n_m"/></e>
    <e lm="fínéigréad"><par n="initial-f"/><i>ínéigré</i><par n="firé/ad__n_m"/></e>
    <e lm="Meánaois"><par n="initial-M"/><i>eánaois</i><par n="Tír__n_f"/></e>
    <e lm="péintéireacht"><par n="initial-p"/><i>éintéireacht</i><par n="ócht__n_f"/></e>
    <e lm="lasc-chlár"><i>lasc-chlá</i><par n="ó/r__n_m"/></e>
    <e lm="ailigéadar"><par n="initial-a"/><i>iligéada</i><par n="ó/r__n_m"/></e>
    <e lm="clogad"><par n="initial-c"/><i>loga</i><par n="ú/d__n_m"/></e>
    <e lm="maidhmitheoir"><par n="initial-m"/><i>aidhmitheo</i><par n="almó/ir__n_m"/></e>
    <e lm="acadamhaí"><par n="initial-a"/><i>cadamha</i><par n="n/í__n_m"/></e>
    <e lm="leathchluas"><i>leathchlua</i><par n="fra/s__n_f"/></e>
    <e lm="cnoba"><par n="initial-c"/><i>noba</i><par n="ápa__n_m"/></e>
    <e lm="folúsghlanadh"><par n="initial-f"/><i>olúsghlan</i><par n="las/adh__n_m"/></e>
    <e lm="comhchoiste"><par n="initial-c"/><i>omhchoist</i><par n="rig/e__n_m"/></e>
    <e lm="nascleanúint"><i>nascleanú</i><par n="iomá/int__n_f"/></e>
    <e lm="éisteacht"><par n="initial-é"/><i>isteacht</i><par n="eang__n_f"/></e>
    <e lm="bladhm"><par n="initial-b"/><i>ladhm</i><par n="mám__n_f"/></e>
    <e lm="lindéar"><i>lindé</i><par n="bé/ar__n_m"/></e>
    <e lm="inleadh"><par n="initial-i"/><i>n</i><par n="in/leadh__n_m"/></e>
    <e lm="gnáthcheist"><par n="initial-g"/><i>náthcheist</i><par n="rím__n_f"/></e>
    <e lm="éanach"><par n="initial-é"/><i>ana</i><par n="cia/ch__n_m"/></e>
    <e lm="fiannaíocht"><par n="initial-f"/><i>iannaíocht</i><par n="ócht__n_f"/></e>
    <e lm="bruth"><par n="initial-b"/><i>ruth</i><par n="dul__n_m"/></e>
    <e lm="mart"><par n="initial-m"/><i>a</i><par n="go/rt__n_m"/></e>
    <e lm="idéagraf"><par n="initial-i"/><i>déagra</i><par n="gra/f__n_m"/></e>
    <e lm="áirc"><par n="initial-á"/><i>irc</i><par n="Tír__n_f"/></e>
    <e lm="athscríobh"><par n="initial-a"/><i>thscrío</i><par n="imscrío/bh__n_m"/></e>
    <e lm="dúrud"><par n="initial-d"/><i>úrud</i><par n="ab__n_m"/></e>
    <e lm="comhbhrí"><par n="initial-c"/><i>omhbhrí</i><par n="lé__n_f"/></e>
    <e lm="fealltóir"><par n="initial-f"/><i>ealltó</i><par n="almó/ir__n_m"/></e>
    <e lm="míogarnach"><par n="initial-m"/><i>íogarna</i><par n="bolga/ch__n_f"/></e>
    <e lm="Aivéistis"><i>Aivéistis</i><par n="Tír__n_f"/></e>
    <e lm="áladh"><par n="initial-á"/><i>la</i><par n="cro/dh__n_m"/></e>
    <e lm="míriar"><par n="initial-m"/><i>ír</i><par n="mír/iar__n_f"/></e>
    <e lm="comhbhrú"><par n="initial-c"/><i>omhbhrú</i><par n="spré__n_m"/></e>
    <e lm="foilsitheoir"><par n="initial-f"/><i>oilsitheo</i><par n="almó/ir__n_m"/></e>
    <e lm="ducht"><par n="initial-d"/><i>ucht</i><par n="am__n_m"/></e>
    <e lm="cuitléireacht"><par n="initial-c"/><i>uitléireacht</i><par n="ócht__n_f"/></e>
    <e lm="amhantraí"><par n="initial-a"/><i>mhantra</i><par n="n/í__n_m"/></e>
    <e lm="marthanacht"><par n="initial-m"/><i>arthanacht</i><par n="ócht__n_f"/></e>
    <e lm="guíodóireacht"><par n="initial-g"/><i>uíodóireacht</i><par n="ócht__n_f"/></e>
    <e lm="ollmhargadh"><par n="initial-o"/><i>llmharga</i><par n="Coga/dh__n_m"/></e>
    <e lm="méóis"><par n="initial-m"/><i>éóis</i><par n="Tír__n_f"/></e>
    <e lm="plandola"><par n="initial-p"/><i>landola</i><par n="ola__n_f"/></e>
    <e lm="fireannacht"><par n="initial-f"/><i>ireannacht</i><par n="ócht__n_f"/></e>
    <e lm="halbard"><i>halba</i><par n="o/rd__n_m"/></e>
    <e lm="Clár"><par n="initial-C"/><i>lá</i><par n="ó/r__n_m"/></e>
    <e lm="garchabhair"><par n="initial-g"/><i>archabh</i><par n="cos/air__n_f"/></e>
    <e lm="gorm"><par n="initial-g"/><i>o</i><par n="go/rm__n_m"/></e>
    <e lm="ainrialaí"><par n="initial-a"/><i>inriala</i><par n="n/í__n_m"/></e>
    <e lm="béalaithris"><par n="initial-b"/><i>éalaithris</i><par n="Tír__n_f"/></e>
    <e lm="céadléiriú"><par n="initial-c"/><i>éadléiri</i><par n="ídi/ú__n_m"/></e>
    <e lm="dornasc"><par n="initial-d"/><i>orna</i><par n="á/sc__n_m"/></e>
    <e lm="Feisire"><par n="initial-F"/><i>eisir</i><par n="rig/e__n_m"/></e>
    <e lm="barróg"><par n="initial-b"/><i>arró</i><par n="pó/g__n_f"/></e>
    <e lm="Nárúis"><i>Nárúis</i><par n="Tír__n_f"/></e>
    <e lm="maighdeanas"><par n="initial-m"/><i>aighdeana</i><par n="ú/s__n_m"/></e>
    <e lm="faltanas"><par n="initial-f"/><i>altana</i><par n="gá/s__n_m"/></e>
    <e lm="barrachód"><par n="initial-b"/><i>arrachó</i><par n="ú/d__n_m"/></e>
    <e lm="fáiscire"><par n="initial-f"/><i>áiscir</i><par n="rig/e__n_m"/></e>
    <e lm="comhlua"><par n="initial-c"/><i>omhlua</i><par n="rú__n_m"/></e>
    <e lm="raidhse"><i>raidhse</i><par n="lé__n_f"/></e>
    <e lm="mórdháil"><par n="initial-m"/><i>órdhá</i><par n="dá/il__n_f"/></e>
    <e lm="dóthain"><par n="initial-d"/><i>óthain</i><par n="lé__n_f"/></e>
    <e lm="feithealann"><par n="initial-f"/><i>eitheala</i><par n="la/nn__n_f"/></e>
    <e lm="méarnáil"><par n="initial-m"/><i>éarná</i><par n="fá/il__n_f"/></e>
    <e lm="bréagchrábhadh"><par n="initial-b"/><i>réagchrábha</i><par n="á/dh__n_m"/></e>
    <e lm="muclaíocht"><par n="initial-m"/><i>uclaíocht</i><par n="ócht__n_f"/></e>
    <e lm="file"><par n="initial-f"/><i>il</i><par n="rig/e__n_m"/></e>
    <e lm="ainriochtán"><par n="initial-a"/><i>inriochtá</i><par n="to/n__n_m"/></e>
    <e lm="leagan"><i>leaga</i><par n="truá/n__n_m"/></e>
    <e lm="athlasadh"><par n="initial-a"/><i>thlas</i><par n="las/adh__n_m"/></e>
    <e lm="frithghealladh"><par n="initial-f"/><i>rithgheall</i><par n="las/adh__n_m"/></e>
    <e lm="gág"><par n="initial-g"/><i>á</i><par n="pó/g__n_f"/></e>
    <e lm="Cóiré"><par n="initial-C"/><i>óiré</i><par n="lé__n_f"/></e>
    <e lm="priosma"><par n="initial-p"/><i>riosma</i><par n="ápa__n_m"/></e>
    <e lm="cadhnaíocht"><par n="initial-c"/><i>adhnaíocht</i><par n="ócht__n_f"/></e>
    <e lm="plapa"><par n="initial-p"/><i>lapa</i><par n="ápa__n_m"/></e>
    <e lm="comhshuiríoch"><par n="initial-c"/><i>omhshuirí</i><par n="Craí/och__n_m"/></e>
    <e lm="clúid"><par n="initial-c"/><i>lúid</i><par n="sín__n_f"/></e>
    <e lm="cónaitheoir"><par n="initial-c"/><i>ónaitheo</i><par n="almó/ir__n_m"/></e>
    <e lm="molaibdéineam"><par n="initial-m"/><i>olaibdéin</i><par n="gips/eam__n_m"/></e>
    <e lm="duarcán"><par n="initial-d"/><i>uarcá</i><par n="to/n__n_m"/></e>
    <e lm="leathbhliain"><i>leathbhlia</i><par n="go/in__n_f"/></e>
    <e lm="cothromú"><par n="initial-c"/><i>othrom</i><par n="ór/ú__n_m"/></e>
    <e lm="concar"><par n="initial-c"/><i>onca</i><par n="ó/r__n_m"/></e>
    <e lm="concas"><par n="initial-c"/><i>onca</i><par n="gá/s__n_m"/></e>
    <e lm="duirc"><par n="initial-d"/><i>uirc</i><par n="rím__n_f"/></e>
    <e lm="airgeadóir"><par n="initial-a"/><i>irgeadó</i><par n="almó/ir__n_m"/></e>
    <e lm="deifir"><par n="initial-d"/><i>eif</i><par n="deif/ir__n_f"/></e>
    <e lm="Oirthear"><i>Oirth</i><par n="F/ear__n_m"/></e>
    <e lm="leathsheoltóir"><i>leathsheoltó</i><par n="almó/ir__n_m"/></e>
    <e lm="feidhmiúlacht"><par n="initial-f"/><i>eidhmiúlacht</i><par n="ócht__n_f"/></e>
    <e lm="paicéad"><par n="initial-p"/><i>aicé</i><par n="firé/ad__n_m"/></e>
    <e lm="giomhán"><par n="initial-g"/><i>iomhá</i><par n="to/n__n_m"/></e>
    <e lm="príomhchlár"><par n="initial-p"/><i>ríomhchlá</i><par n="ó/r__n_m"/></e>
    <e lm="meabhrúchán"><par n="initial-m"/><i>eabhrúchá</i><par n="Dú/n__n_m"/></e>
    <e lm="aermhála"><par n="initial-a"/><i>ermhála</i><par n="ápa__n_m"/></e>
    <e lm="clampa"><par n="initial-c"/><i>lampa</i><par n="ápa__n_m"/></e>
    <e lm="meideall"><par n="initial-m"/><i>eid</i><par n="im/eall__n_m"/></e>
    <e lm="oirbheart"><par n="initial-o"/><i>irbh</i><par n="c/eart__n_m"/></e>
    <e lm="fraochmhá"><par n="initial-f"/><i>raochmhá</i><par n="má__n_f"/></e>
    <e lm="gog"><par n="initial-g"/><i>og</i><par n="bá__n_m"/></e>
    <e lm="ligtheacht"><i>ligtheacht</i><par n="ócht__n_f"/></e>
    <e lm="faocha"><par n="initial-f"/><i>aocha</i><par n="lacha__n_f"/></e>
    <e lm="proifid"><par n="initial-p"/><i>roifid</i><par n="ítim__n_f"/></e>
    <e lm="priocadh"><par n="initial-p"/><i>rioc</i><par n="ob/adh__n_m"/></e>
    <e lm="bonsach"><par n="initial-b"/><i>onsa</i><par n="sáfa/ch__n_f"/></e>
    <e lm="dollar"><par n="initial-d"/><i>olla</i><par n="ó/r__n_m"/></e>
    <e lm="cáilíocht"><par n="initial-c"/><i>áilíocht</i><par n="eang__n_f"/></e>
    <e lm="béadán"><par n="initial-b"/><i>éadá</i><par n="Dú/n__n_m"/></e>
    <e lm="dírialú"><par n="initial-d"/><i>írial</i><par n="ór/ú__n_m"/></e>
    <e lm="ianaisféar"><par n="initial-i"/><i>anaisfé</i><par n="áimé/ar__n_m"/></e>
    <e lm="lian"><i>lia</i><par n="Dú/n__n_m"/></e>
    <e lm="oineach"><par n="initial-o"/><i>in</i><par n="eit/each__n_m"/></e>
    <e lm="éidreoir"><par n="initial-é"/><i>idreo</i><par n="éidreo/ir__n_f"/></e>
    <e lm="oibil"><par n="initial-o"/><i>ibil</i><par n="ítim__n_f"/></e>
    <e lm="mionsciorta"><par n="initial-m"/><i>ionsciorta</i><par n="ápa__n_m"/></e>
    <e lm="plód"><par n="initial-p"/><i>ló</i><par n="ú/d__n_m"/></e>
    <e lm="ceallailít"><par n="initial-c"/><i>eallailít</i><par n="Tír__n_f"/></e>
    <e lm="déileálaí"><par n="initial-d"/><i>éileála</i><par n="n/í__n_m"/></e>
    <e lm="ainmneoir"><par n="initial-a"/><i>inmneo</i><par n="almó/ir__n_m"/></e>
    <e lm="Kiótó"><i>Kiótó</i><par n="rú__n_m"/></e>
    <e lm="gearmáiniam"><par n="initial-g"/><i>earmáiniam</i><par n="rú__n_m"/></e>
    <e lm="oigheann"><par n="initial-o"/><i>igh</i><par n="díg/eann__n_m"/></e>
    <e lm="conair"><par n="initial-c"/><i>onair</i><par n="ítim__n_f"/></e>
    <e lm="béalchráifeacht"><par n="initial-b"/><i>éalchráifeacht</i><par n="ócht__n_f"/></e>
    <e lm="anacal"><par n="initial-a"/><i>naca</i><par n="ó/l__n_m"/></e>
    <e lm="artrapód"><par n="initial-a"/><i>rtrapó</i><par n="ú/d__n_m"/></e>
    <e lm="bliana"><par n="initial-b"/><i>liana</i><par n="uaire__n_f"/></e>
    <e lm="paor"><par n="initial-p"/><i>aor</i><par n="rú__n_m"/></e>
    <e lm="glacadóir"><par n="initial-g"/><i>lacadó</i><par n="almó/ir__n_m"/></e>
    <e lm="buatais"><par n="initial-b"/><i>uatais</i><par n="ítim__n_f"/></e>
    <e lm="mionsaothrú"><par n="initial-m"/><i>ionsaothr</i><par n="ór/ú__n_m"/></e>
    <e lm="briotaireacht"><par n="initial-b"/><i>riotaireacht</i><par n="ócht__n_f"/></e>
    <e lm="eoró"><par n="initial-e"/><i>oró</i><par n="pá__n_m"/></e>
    <e lm="dearóile"><par n="initial-d"/><i>earóile</i><par n="lé__n_f"/></e>
    <e lm="creachaí"><par n="initial-c"/><i>reacha</i><par n="n/í__n_m"/></e>
    <e lm="fala"><par n="initial-f"/><i>ala</i><par n="lé__n_f"/></e>
    <e lm="íogaireacht"><par n="initial-í"/><i>ogaireacht</i><par n="ócht__n_f"/></e>
    <e lm="mórshiúl"><par n="initial-m"/><i>órshiú</i><par n="á/l__n_m"/></e>
    <e lm="garmheastachán"><par n="initial-g"/><i>armheastachá</i><par n="to/n__n_m"/></e>
    <e lm="eilifint"><par n="initial-e"/><i>ilifint</i><par n="ítim__n_f"/></e>
    <e lm="foirtile"><par n="initial-f"/><i>oirtile</i><par n="lé__n_f"/></e>
    <e lm="gléaschomhartha"><par n="initial-g"/><i>léaschomhartha</i><par n="ápa__n_m"/></e>
    <e lm="faisnéis"><par n="initial-f"/><i>aisnéis</i><par n="ítim__n_f"/></e>
    <e lm="locadh"><i>loc</i><par n="ob/adh__n_m"/></e>
    <e lm="folús"><par n="initial-f"/><i>olú</i><par n="ú/s__n_m"/></e>
    <e lm="Astraláise"><i>Astraláise</i><par n="lé__n_f"/></e>
    <e lm="muirleog"><par n="initial-m"/><i>uirleo</i><par n="pó/g__n_f"/></e>
    <e lm="faoisceadh"><par n="initial-f"/><i>aoisc</i><par n="táir/eadh__n_m"/></e>
    <e lm="gor"><par n="initial-g"/><i>o</i><par n="ú/r__n_m"/></e>
    <e lm="Aonad"><i>Aona</i><par n="do/d__n_m"/></e>
    <e lm="gang"><par n="initial-g"/><i>ang</i><par n="am__n_m"/></e>
    <e lm="ga"><par n="initial-g"/><i>a</i><par n="ga__n_m"/></e>
    <e lm="iomáin"><par n="initial-i"/><i>omá</i><par n="iomá/in__n_f"/></e>
    <e lm="blonagán"><par n="initial-b"/><i>lonagá</i><par n="to/n__n_m"/></e>
    <e lm="péiceallach"><par n="initial-p"/><i>éicealla</i><par n="dú/ch__n_m"/></e>
    <e lm="ceolán"><par n="initial-c"/><i>eolá</i><par n="to/n__n_m"/></e>
    <e lm="lárionad"><i>láriona</i><par n="ú/d__n_m"/></e>
    <e lm="banéigean"><par n="initial-b"/><i>anéig</i><par n="gr/ean__n_m"/></e>
    <e lm="fóifíneach"><par n="initial-f"/><i>óifín</i><par n="ib/each__n_m"/></e>
    <e lm="bréagnú"><par n="initial-b"/><i>réagn</i><par n="ur/ú__n_m"/></e>
    <e lm="mothúchán"><par n="initial-m"/><i>othúchá</i><par n="to/n__n_m"/></e>
    <e lm="Glaschú"><par n="initial-G"/><i>laschú</i><par n="rú__n_m"/></e>
    <e lm="blagchruinne"><par n="initial-b"/><i>lagchruinn</i><par n="air/e__n_f"/></e>
    <e lm="fuadaitheoir"><par n="initial-f"/><i>uadaitheo</i><par n="almó/ir__n_m"/></e>
    <e lm="gnáthdhuine"><par n="initial-g"/><i>náthdh</i><par n="fodh/uine__n_m"/></e>
    <e lm="clabhstra"><par n="initial-c"/><i>labhstra</i><par n="ápa__n_m"/></e>
    <e lm="painteon"><par n="initial-p"/><i>ainteo</i><par n="to/n__n_m"/></e>
    <e lm="bróimín"><par n="initial-b"/><i>róimín</i><par n="rú__n_m"/></e>
    <e lm="eipeasóid"><par n="initial-e"/><i>ipeasóid</i><par n="ítim__n_f"/></e>
    <e lm="dornásc"><par n="initial-d"/><i>orná</i><par n="ú/sc__n_m"/></e>
    <e lm="infeiriú"><par n="initial-i"/><i>nfeiri</i><par n="ídi/ú__n_m"/></e>
    <e lm="bruachalán"><par n="initial-b"/><i>ruachalá</i><par n="to/n__n_m"/></e>
    <e lm="comhéigniú"><par n="initial-c"/><i>omhéigni</i><par n="ídi/ú__n_m"/></e>
    <e lm="lámhach"><i>lámha</i><par n="cia/ch__n_m"/></e>
    <e lm="dias"><par n="initial-d"/><i></i><par n="m/ias__n_f"/></e>
    <e lm="Aramais"><i>Aramais</i><par n="Tír__n_f"/></e>
    <e lm="neamhéifeacht"><i>neamhéifeacht</i><par n="ócht__n_f"/></e>
    <e lm="maisitheoir"><par n="initial-m"/><i>aisitheo</i><par n="almó/ir__n_m"/></e>
    <e lm="ciaróg"><par n="initial-c"/><i>iaró</i><par n="pó/g__n_f"/></e>
    <e lm="fruilitheoir"><par n="initial-f"/><i>ruilitheo</i><par n="almó/ir__n_m"/></e>
    <e lm="nádúraí"><i>nádúra</i><par n="n/í__n_m"/></e>
    <e lm="Éigipteach"><i>Éigipt</i><par n="ib/each__n_m"/></e>
    <e lm="liagóir"><i>liagó</i><par n="almó/ir__n_m"/></e>
    <e lm="ráca"><i>ráca</i><par n="ápa__n_m"/></e>
    <e lm="cáith"><par n="initial-c"/><i>á</i><par n="cá/ith__n_f"/></e>
    <e lm="lamairne"><i>lamairn</i><par n="rig/e__n_m"/></e>
    <e lm="leathfháinne"><i>leathfháinn</i><par n="rig/e__n_m"/></e>
    <e lm="neamhghlaine"><i>neamhghlaine</i><par n="lé__n_f"/></e>
    <e lm="Maenmar"><par n="initial-M"/><i>aenmar</i><par n="rú__n_m"/></e>
    <e lm="pláinéad"><par n="initial-p"/><i>láiné</i><par n="firé/ad__n_m"/></e>
    <e lm="gligíneacht"><par n="initial-g"/><i>ligíneacht</i><par n="ócht__n_f"/></e>
    <e lm="bunstoc"><par n="initial-b"/><i>unsto</i><par n="sa/c__n_m"/></e>
    <e lm="míóipe"><par n="initial-m"/><i>íóipe</i><par n="lé__n_f"/></e>
    <e lm="meandar"><par n="initial-m"/><i>eanda</i><par n="ó/r__n_m"/></e>
    <e lm="Fiann"><par n="initial-F"/><i></i><par n="F/iann__n_f"/></e>
    <e lm="Marcach"><par n="initial-M"/><i>arca</i><par n="dú/ch__n_m"/></e>
    <e lm="Idirlíon"><i>Idirlí</i><par n="laí/on__n_m"/></e>
    <e lm="cleasaíocht"><par n="initial-c"/><i>leasaíocht</i><par n="ócht__n_f"/></e>
    <e lm="athchraoladh"><par n="initial-a"/><i>thchraol</i><par n="las/adh__n_m"/></e>
    <e lm="cainniúr"><par n="initial-c"/><i>ainniú</i><par n="ú/r__n_m"/></e>
    <e lm="ceadúnóir"><par n="initial-c"/><i>eadúnó</i><par n="almó/ir__n_m"/></e>
    <e lm="cruachan"><par n="initial-c"/><i>ruachan</i><par n="ócht__n_f"/></e>
    <e lm="ionchorprú"><par n="initial-i"/><i>onchorpr</i><par n="ór/ú__n_m"/></e>
    <e lm="fuaimrian"><par n="initial-f"/><i>uaimria</i><par n="ró/n__n_m"/></e>
    <e lm="cuimsitheacht"><par n="initial-c"/><i>uimsitheacht</i><par n="ócht__n_f"/></e>
    <e lm="cráifeacht"><par n="initial-c"/><i>ráifeacht</i><par n="ócht__n_f"/></e>
    <e lm="liosta"><i>liosta</i><par n="ápa__n_m"/></e>
    <e lm="neamhchustam"><i>neamhchusta</i><par n="Gú/m__n_m"/></e>
    <e lm="feitiseachas"><par n="initial-f"/><i>eitiseacha</i><par n="ú/s__n_m"/></e>
    <e lm="ocht"><par n="initial-o"/><i>cht</i><par n="sé__n_m"/></e>
    <e lm="ceartaiseacht"><par n="initial-c"/><i>eartaiseacht</i><par n="ócht__n_f"/></e>
    <e lm="dréachtlitir"><par n="initial-d"/><i>réachtlit</i><par n="lit/ir__n_f"/></e>
    <e lm="boiric"><par n="initial-b"/><i>oiric</i><par n="ítim__n_f"/></e>
    <e lm="cúblálaí"><par n="initial-c"/><i>úblála</i><par n="n/í__n_m"/></e>
    <e lm="crúca"><par n="initial-c"/><i>rúca</i><par n="ápa__n_m"/></e>
    <e lm="oismiam"><par n="initial-o"/><i>ismiam</i><par n="rú__n_m"/></e>
    <e lm="haisis"><i>haisis</i><par n="Tír__n_f"/></e>
    <e lm="fuinniúlacht"><par n="initial-f"/><i>uinniúlacht</i><par n="ócht__n_f"/></e>
    <e lm="casdruilire"><par n="initial-c"/><i>asdruilir</i><par n="rig/e__n_m"/></e>
    <e lm="Fraincis"><par n="initial-F"/><i>raincis</i><par n="Tír__n_f"/></e>
    <e lm="míchuibheas"><par n="initial-m"/><i>íchuibh</i><par n="imr/eas__n_m"/></e>
    <e lm="eipistil"><par n="initial-e"/><i>ipistil</i><par n="ítim__n_f"/></e>
    <e lm="párpháipéar"><par n="initial-p"/><i>árpháipé</i><par n="bé/ar__n_m"/></e>
    <e lm="athluaiteachas"><par n="initial-a"/><i>thluaiteacha</i><par n="ú/s__n_m"/></e>
    <e lm="cnámharlach"><par n="initial-c"/><i>námharla</i><par n="dú/ch__n_m"/></e>
    <e lm="grafaic"><par n="initial-g"/><i>rafaic</i><par n="ítim__n_f"/></e>
    <e lm="ceapord"><par n="initial-c"/><i>eapo</i><par n="o/rd__n_m"/></e>
    <e lm="cadhnra"><par n="initial-c"/><i>adhnra</i><par n="ápa__n_m"/></e>
    <e lm="líon"><i>lí</i><par n="lí/on__n_m"/></e>
    <e lm="polaihéadrán"><par n="initial-p"/><i>olaihéadrá</i><par n="to/n__n_m"/></e>
    <e lm="dúlagar"><par n="initial-d"/><i>úlaga</i><par n="ú/r__n_m"/></e>
    <e lm="bodóg"><par n="initial-b"/><i>odó</i><par n="pó/g__n_f"/></e>
    <e lm="laom"><i>laom</i><par n="am__n_m"/></e>
    <e lm="bunchúrsa"><par n="initial-b"/><i>unchúrsa</i><par n="ápa__n_m"/></e>
    <e lm="dúchan"><par n="initial-d"/><i>úchan</i><par n="ócht__n_f"/></e>
    <e lm="Aidbhint"><i>Aidbhint</i><par n="ítim__n_f"/></e>
    <e lm="antlás"><par n="initial-a"/><i>ntlá</i><par n="ú/s__n_m"/></e>
    <e lm="aerlong"><par n="initial-a"/><i>erlo</i><par n="ma/ng__n_f"/></e>
    <e lm="ancaireacht"><par n="initial-a"/><i>ncaireacht</i><par n="ócht__n_f"/></e>
    <e lm="díláithreach"><par n="initial-d"/><i>íláithr</i><par n="ib/each__n_m"/></e>
    <e lm="muillean"><par n="initial-m"/><i>uill</i><par n="mis/ean__n_m"/></e>
    <e lm="coilíneacht"><par n="initial-c"/><i>oilíneacht</i><par n="eang__n_f"/></e>
    <e lm="dúchas"><par n="initial-d"/><i>úcha</i><par n="ú/s__n_m"/></e>
    <e lm="caolseans"><par n="initial-c"/><i>aolseans</i><par n="sé__n_m"/></e>
    <e lm="Cirgisis"><par n="initial-C"/><i>irgisis</i><par n="Tír__n_f"/></e>
    <e lm="leamhgháire"><i>leamhgháir</i><par n="rig/e__n_m"/></e>
    <e lm="cailpéar"><par n="initial-c"/><i>ailpé</i><par n="bé/ar__n_m"/></e>
    <e lm="dealagáidiú"><par n="initial-d"/><i>ealagáidi</i><par n="ídi/ú__n_m"/></e>
    <e lm="bliantóg"><par n="initial-b"/><i>liantó</i><par n="pó/g__n_f"/></e>
    <e lm="muince"><par n="initial-m"/><i>uinc</i><par n="air/e__n_f"/></e>
    <e lm="éirim"><par n="initial-é"/><i>irim</i><par n="ítim__n_f"/></e>
    <e lm="gibléid"><par n="initial-g"/><i>iblé</i><par n="giblé/id__n_m"/></e>
    <e lm="broc"><par n="initial-b"/><i>ro</i><par n="sa/c__n_m"/></e>
    <e lm="iarbhall"><par n="initial-i"/><i>arbha</i><par n="to/ll__n_m"/></e>
    <e lm="pinsean"><par n="initial-p"/><i>ins</i><par n="mis/ean__n_m"/></e>
    <e lm="aintiún"><par n="initial-a"/><i>intiú</i><par n="to/n__n_m"/></e>
    <e lm="mórghléas"><par n="initial-m"/><i>órghlé</i><par n="glé/as__n_m"/></e>
    <e lm="faisistí"><par n="initial-f"/><i>aisist</i><par n="n/í__n_m"/></e>
    <e lm="greille"><par n="initial-g"/><i>reill</i><par n="air/e__n_f"/></e>
    <e lm="grampar"><par n="initial-g"/><i>rampa</i><par n="ó/r__n_m"/></e>
    <e lm="olagón"><par n="initial-o"/><i>lagó</i><par n="to/n__n_m"/></e>
    <e lm="pas"><par n="initial-p"/><i>as</i><par n="sé__n_m"/></e>
    <e lm="forlíontán"><par n="initial-f"/><i>orlíontá</i><par n="to/n__n_m"/></e>
    <e lm="Filistíneach"><par n="initial-F"/><i>ilistín</i><par n="ib/each__n_m"/></e>
    <e lm="Mongóil"><par n="initial-M"/><i>ongóil</i><par n="Tír__n_f"/></e>
    <e lm="pigmí"><par n="initial-p"/><i>igm</i><par n="n/í__n_m"/></e>
    <e lm="órú"><par n="initial-ó"/><i>r</i><par n="ór/ú__n_m"/></e>
    <e lm="bolgam"><par n="initial-b"/><i>olga</i><par n="to/m__n_m"/></e>
    <e lm="luamhánacht"><i>luamhánacht</i><par n="ócht__n_f"/></e>
    <e lm="Afganastánach"><i>Afganastána</i><par n="dú/ch__n_m"/></e>
    <e lm="aincis"><par n="initial-a"/><i>incis</i><par n="Tír__n_f"/></e>
    <e lm="ciste"><par n="initial-c"/><i>ist</i><par n="rig/e__n_m"/></e>
    <e lm="glota"><par n="initial-g"/><i>lota</i><par n="leaca__n_f"/></e>
    <e lm="neamh-aire"><i>neamh-aire</i><par n="lé__n_f"/></e>
    <e lm="lárchanúint"><i>lárchanú</i><par n="éasú/int__n_f"/></e>
    <e lm="cóiriúchán"><par n="initial-c"/><i>óiriúchá</i><par n="Dú/n__n_m"/></e>
    <e lm="Béóitia"><par n="initial-B"/><i>éóitia</i><par n="lé__n_f"/></e>
    <e lm="coinbhéirseacht"><par n="initial-c"/><i>oinbhéirseacht</i><par n="ócht__n_f"/></e>
    <e lm="magnóilia"><par n="initial-m"/><i>agnóilia</i><par n="lé__n_f"/></e>
    <e lm="púitseáil"><par n="initial-p"/><i>úitseá</i><par n="fá/il__n_f"/></e>
    <e lm="rang"><i>rang</i><par n="am__n_m"/></e>
    <e lm="friochtán"><par n="initial-f"/><i>riochtá</i><par n="to/n__n_m"/></e>
    <e lm="laitéis"><i>laitéis</i><par n="Tír__n_f"/></e>
    <e lm="bunphraghas"><par n="initial-b"/><i>unphragha</i><par n="ú/s__n_m"/></e>
    <e lm="príomhoifig"><par n="initial-p"/><i>ríomhoifig</i><par n="ítim__n_f"/></e>
    <e lm="éadromán"><par n="initial-é"/><i>adromá</i><par n="to/n__n_m"/></e>
    <e lm="líonra"><i>líonra</i><par n="ápa__n_m"/></e>
    <e lm="fardal"><par n="initial-f"/><i>arda</i><par n="bá/l__n_m"/></e>
    <e lm="criostalú"><par n="initial-c"/><i>riostal</i><par n="ór/ú__n_m"/></e>
    <e lm="ailleadóireacht"><par n="initial-a"/><i>illeadóireacht</i><par n="ócht__n_f"/></e>
    <e lm="deirmeolaíocht"><par n="initial-d"/><i>eirmeolaíocht</i><par n="ócht__n_f"/></e>
    <e lm="athneartú"><par n="initial-a"/><i>thneart</i><par n="ór/ú__n_m"/></e>
    <e lm="biabhóg"><par n="initial-b"/><i>iabhó</i><par n="cruó/g__n_f"/></e>
    <e lm="lata"><i>lata</i><par n="ápa__n_m"/></e>
    <e lm="puiteáil"><par n="initial-p"/><i>uiteá</i><par n="fá/il__n_f"/></e>
    <e lm="dogmachas"><par n="initial-d"/><i>ogmacha</i><par n="ú/s__n_m"/></e>
    <e lm="polúireatán"><par n="initial-p"/><i>olúireatá</i><par n="Dú/n__n_m"/></e>
    <e lm="Heilléanachas"><i>Heilléanacha</i><par n="ú/s__n_m"/></e>
    <e lm="líontóir"><i>líontó</i><par n="almó/ir__n_m"/></e>
    <e lm="geabaireacht"><par n="initial-g"/><i>eabaireacht</i><par n="ócht__n_f"/></e>
    <e lm="alcólaiméadar"><par n="initial-a"/><i>lcólaiméada</i><par n="ó/r__n_m"/></e>
    <e lm="drochmhargadh"><par n="initial-d"/><i>rochmharga</i><par n="Coga/dh__n_m"/></e>
    <e lm="bleachtán"><par n="initial-b"/><i>leachtá</i><par n="Dú/n__n_m"/></e>
    <e lm="breisoideachas"><par n="initial-b"/><i>reisoideacha</i><par n="ú/s__n_m"/></e>
    <e lm="picilt"><par n="initial-p"/><i>icilt</i><par n="Tír__n_f"/></e>
    <e lm="cruibhéad"><par n="initial-c"/><i>ruibhé</i><par n="firé/ad__n_m"/></e>
    <e lm="plán"><par n="initial-p"/><i>lá</i><par n="ró/n__n_m"/></e>
    <e lm="gailseach"><par n="initial-g"/><i>ails</i><par n="cis/each__n_f"/></e>
    <e lm="dealg"><par n="initial-d"/><i>e</i><par n="de/alg__n_f"/></e>
    <e lm="fiamh"><par n="initial-f"/><i>iamh</i><par n="rú__n_m"/></e>
    <e lm="diaibéiteas"><par n="initial-d"/><i>iaibéit</i><par n="imr/eas__n_m"/></e>
    <e lm="inbhuaine"><par n="initial-i"/><i>nbhuaine</i><par n="lé__n_f"/></e>
    <e lm="príobháideacht"><par n="initial-p"/><i>ríobháideacht</i><par n="ócht__n_f"/></e>
    <e lm="fodar"><par n="initial-f"/><i>oda</i><par n="ú/r__n_m"/></e>
    <e lm="fréamhchomhadlann"><par n="initial-f"/><i>réamhchomhadla</i><par n="la/nn__n_f"/></e>
    <e lm="feabhsú"><par n="initial-f"/><i>eabhs</i><par n="ur/ú__n_m"/></e>
    <e lm="corpacmhainn"><par n="initial-c"/><i>orpacmhainn</i><par n="Tír__n_f"/></e>
    <e lm="monalóg"><par n="initial-m"/><i>onaló</i><par n="pó/g__n_f"/></e>
    <e lm="Anglacánach"><i>Anglacána</i><par n="dú/ch__n_m"/></e>
    <e lm="buailtín"><par n="initial-b"/><i>uailtín</i><par n="ápa__n_m"/></e>
    <e lm="ainsprid"><par n="initial-a"/><i>insprid</i><par n="ítim__n_f"/></e>
    <e lm="fochupán"><par n="initial-f"/><i>ochupá</i><par n="to/n__n_m"/></e>
    <e lm="luathoideachas"><i>luathoideacha</i><par n="ú/s__n_m"/></e>
    <e lm="leictreoir"><i>leictreo</i><par n="almó/ir__n_m"/></e>
    <e lm="fótagraf"><par n="initial-f"/><i>ótagra</i><par n="gra/f__n_m"/></e>
    <e lm="loigín"><i>loigín</i><par n="ápa__n_m"/></e>
    <e lm="eochair"><par n="initial-e"/><i>och</i><par n="las/air__n_f"/></e>
    <e lm="dígeantacht"><par n="initial-d"/><i>ígeantacht</i><par n="ócht__n_f"/></e>
    <e lm="Buile"><par n="initial-B"/><i>uile</i><par n="lé__n_f"/></e>
    <e lm="clamh"><par n="initial-c"/><i>lamh</i><par n="anas__n_m"/></e>
    <e lm="bullán"><par n="initial-b"/><i>ullá</i><par n="to/n__n_m"/></e>
    <e lm="hart"><i>ha</i><par n="go/rt__n_m"/></e>
    <e lm="Mearcair"><par n="initial-M"/><i>earcair</i><par n="rú__n_m"/></e>
    <e lm="glaoch"><par n="initial-g"/><i>lao</i><par n="cia/ch__n_m"/></e>
    <e lm="eisint"><par n="initial-e"/><i>isint</i><par n="Tír__n_f"/></e>
    <e lm="daorsmacht"><par n="initial-d"/><i>aorsmacht</i><par n="dul__n_m"/></e>
    <e lm="lua"><i>lua</i><par n="rú__n_m"/></e>
    <e lm="mairtíreach"><par n="initial-m"/><i>airtír</i><par n="ib/each__n_m"/></e>
    <e lm="iontráil"><par n="initial-i"/><i>ontrá</i><par n="aná/il__n_f"/></e>
    <e lm="díbheirg"><par n="initial-d"/><i>íbheirg</i><par n="Tír__n_f"/></e>
    <e lm="eisimirceach"><par n="initial-e"/><i>isimirc</i><par n="ib/each__n_m"/></e>
    <e lm="míchuma"><par n="initial-m"/><i>íchuma</i><par n="lé__n_f"/></e>
    <e lm="frigháire"><par n="initial-f"/><i>righáir</i><par n="rig/e__n_m"/></e>
    <e lm="coimeádán"><par n="initial-c"/><i>oimeádá</i><par n="to/n__n_m"/></e>
    <e lm="eimfiséime"><par n="initial-e"/><i>imfiséime</i><par n="lé__n_f"/></e>
    <e lm="fia-úll"><par n="initial-f"/><i>ia-ú</i><par n="ú/ll__n_m"/></e>
    <e lm="dóiteacht"><par n="initial-d"/><i>óiteacht</i><par n="ócht__n_f"/></e>
    <e lm="plúchadh"><par n="initial-p"/><i>lúch</i><par n="las/adh__n_m"/></e>
    <e lm="formáid"><par n="initial-f"/><i>ormáid</i><par n="ítim__n_f"/></e>
    <e lm="caismirneach"><par n="initial-c"/><i>aismirn</i><par n="rís/each__n_f"/></e>
    <e lm="fanaile"><par n="initial-f"/><i>anaile</i><par n="rú__n_m"/></e>
    <e lm="cársán"><par n="initial-c"/><i>ársá</i><par n="Dú/n__n_m"/></e>
    <e lm="lobhar"><i>lobha</i><par n="ó/r__n_m"/></e>
    <e lm="luail"><i>luail</i><par n="ítim__n_f"/></e>
    <e lm="luain"><i>luain</i><par n="Tír__n_f"/></e>
    <e lm="fiafheoil"><par n="initial-f"/><i>iafheo</i><par n="fá/il__n_f"/></e>
    <e lm="braiteoireacht"><par n="initial-b"/><i>raiteoireacht</i><par n="ócht__n_f"/></e>
    <e lm="anó"><par n="initial-a"/><i>nó</i><par n="rú__n_m"/></e>
    <e lm="bulla"><par n="initial-b"/><i>ulla</i><par n="ápa__n_m"/></e>
    <e lm="inimirceach"><par n="initial-i"/><i>nimirc</i><par n="ib/each__n_m"/></e>
    <e lm="buiséad"><par n="initial-b"/><i>uisé</i><par n="firé/ad__n_m"/></e>
    <e lm="leisceoireacht"><i>leisceoireacht</i><par n="ócht__n_f"/></e>
    <e lm="buiséal"><par n="initial-b"/><i>uisé</i><par n="idé/al__n_m"/></e>
    <e lm="hiopnóis"><i>hiopnóis</i><par n="ítim__n_f"/></e>
    <e lm="análaitheoir"><par n="initial-a"/><i>nálaitheo</i><par n="almó/ir__n_m"/></e>
    <e lm="dronuillinn"><par n="initial-d"/><i>ronuillinn</i><par n="sín__n_f"/></e>
    <e lm="prótasón"><par n="initial-p"/><i>rótasó</i><par n="to/n__n_m"/></e>
    <e lm="bloclitir"><par n="initial-b"/><i>loclit</i><par n="lit/ir__n_f"/></e>
    <e lm="camógaíocht"><par n="initial-c"/><i>amógaíocht</i><par n="ócht__n_f"/></e>
    <e lm="acomhal"><par n="initial-a"/><i>comha</i><par n="bá/l__n_m"/></e>
    <e lm="fiolún"><par n="initial-f"/><i>iolú</i><par n="to/n__n_m"/></e>
    <e lm="giogóid"><par n="initial-g"/><i>iogóid</i><par n="ítim__n_f"/></e>
    <e lm="luisne"><i>luisn</i><par n="air/e__n_f"/></e>
    <e lm="cupa"><par n="initial-c"/><i>upa</i><par n="ápa__n_m"/></e>
    <e lm="amhrastach"><par n="initial-a"/><i>mhrasta</i><par n="dú/ch__n_m"/></e>
    <e lm="neamhbhuíochas"><i>neamhbhuíocha</i><par n="ú/s__n_m"/></e>
    <e lm="libhré"><i>libhré</i><par n="buifé__n_m"/></e>
    <e lm="éilliú"><par n="initial-é"/><i>illi</i><par n="ídi/ú__n_m"/></e>
    <e lm="achrann"><par n="initial-a"/><i>chra</i><par n="ra/nn__n_m"/></e>
    <e lm="léaró"><i>léaró</i><par n="rú__n_m"/></e>
    <e lm="athbhreithniú"><par n="initial-a"/><i>thbhreithni</i><par n="ídi/ú__n_m"/></e>
    <e lm="clisiúnas"><par n="initial-c"/><i>lisiúna</i><par n="ú/s__n_m"/></e>
    <e lm="daille"><par n="initial-d"/><i>aille</i><par n="lé__n_f"/></e>
    <e lm="feacadh"><par n="initial-f"/><i>eac</i><par n="ob/adh__n_m"/></e>
    <e lm="imtharraingt"><par n="initial-i"/><i>mtharraingt</i><par n="fulaingt__n_f"/></e>
    <e lm="duinín"><par n="initial-d"/><i>uinín</i><par n="ápa__n_m"/></e>
    <e lm="pluga"><par n="initial-p"/><i>luga</i><par n="ápa__n_m"/></e>
    <e lm="geanc"><par n="initial-g"/><i>e</i><par n="ge/anc__n_f"/></e>
    <e lm="fiosracht"><par n="initial-f"/><i>iosracht</i><par n="ócht__n_f"/></e>
    <e lm="páiste"><par n="initial-p"/><i>áist</i><par n="rig/e__n_m"/></e>
    <e lm="comhfhios"><par n="initial-c"/><i>omhfh</i><par n="f/ios__n_m"/></e>
    <e lm="cúigear"><par n="initial-c"/><i>úig</i><par n="f/ear__n_m"/></e>
    <e lm="cuigeann"><par n="initial-c"/><i>uig</i><par n="cuig/eann__n_f"/></e>
    <e lm="glanmheabhrú"><par n="initial-g"/><i>lanmheabhr</i><par n="ór/ú__n_m"/></e>
    <e lm="béascna"><par n="initial-b"/><i>éascna</i><par n="ola__n_f"/></e>
    <e lm="aghaidh"><par n="initial-a"/><i>ghaidh</i><par n="rím__n_f"/></e>
    <e lm="geansaí"><par n="initial-g"/><i>eansa</i><par n="n/í__n_m"/></e>
    <e lm="baisleac"><par n="initial-b"/><i>aisl</i><par n="baisl/eac__n_f"/></e>
    <e lm="peinicillin"><par n="initial-p"/><i>einicillin</i><par n="Tír__n_f"/></e>
    <e lm="asparagas"><par n="initial-a"/><i>sparaga</i><par n="ú/s__n_m"/></e>
    <e lm="baláiste"><par n="initial-b"/><i>aláist</i><par n="rig/e__n_m"/></e>
    <e lm="buachalán"><par n="initial-b"/><i>uachalá</i><par n="to/n__n_m"/></e>
    <e lm="feirdhris"><par n="initial-f"/><i>eirdhris</i><par n="sín__n_f"/></e>
    <e lm="cróimiam"><par n="initial-c"/><i>róimiam</i><par n="rú__n_m"/></e>
    <e lm="comhlíonadh"><par n="initial-c"/><i>omhlíon</i><par n="las/adh__n_m"/></e>
    <e lm="fíleam"><par n="initial-f"/><i>íl</i><par n="fíl/eam__n_m"/></e>
    <e lm="brangóid"><par n="initial-b"/><i>rangóid</i><par n="ítim__n_f"/></e>
    <e lm="géire"><par n="initial-g"/><i>éir</i><par n="air/e__n_f"/></e>
    <e lm="pionós"><par n="initial-p"/><i>ionó</i><par n="gá/s__n_m"/></e>
    <e lm="aeraspás"><par n="initial-a"/><i>eraspá</i><par n="gá/s__n_m"/></e>
    <e lm="gealbhruthaíl"><par n="initial-g"/><i>ealbhruthaí</i><par n="tutaí/l__n_f"/></e>
    <e lm="iomrá"><par n="initial-i"/><i>omrá</i><par n="rú__n_m"/></e>
    <e lm="gasán"><par n="initial-g"/><i>asá</i><par n="to/n__n_m"/></e>
    <e lm="conláiste"><par n="initial-c"/><i>onláist</i><par n="rig/e__n_m"/></e>
    <e lm="bleathach"><par n="initial-b"/><i>leatha</i><par n="sáfa/ch__n_f"/></e>
    <e lm="baintreachas"><par n="initial-b"/><i>aintreacha</i><par n="ú/s__n_m"/></e>
    <e lm="praghasliosta"><par n="initial-p"/><i>raghasliosta</i><par n="ápa__n_m"/></e>
    <e lm="Londain"><i>Londa</i><par n="Alba/in__n_f"/></e>
    <e lm="clogán"><par n="initial-c"/><i>logá</i><par n="to/n__n_m"/></e>
    <e lm="ceangaltas"><par n="initial-c"/><i>eangalta</i><par n="ú/s__n_m"/></e>
    <e lm="breasal"><par n="initial-b"/><i>reasa</i><par n="ó/l__n_m"/></e>
    <e lm="féitheog"><par n="initial-f"/><i>éitheo</i><par n="pó/g__n_f"/></e>
    <e lm="machnamh"><par n="initial-m"/><i>achna</i><par n="ia/mh__n_m"/></e>
    <e lm="abhcóideacht"><par n="initial-a"/><i>bhcóideacht</i><par n="ócht__n_f"/></e>
    <e lm="consalacht"><par n="initial-c"/><i>onsalacht</i><par n="ócht__n_f"/></e>
    <e lm="léargas"><i>léarga</i><par n="ú/s__n_m"/></e>
    <e lm="gothaí"><par n="initial-g"/><i>othaí</i><par n="ba__n_m"/></e>
    <e lm="clogás"><par n="initial-c"/><i>logá</i><par n="gá/s__n_m"/></e>
    <e lm="grideall"><par n="initial-g"/><i>rid</i><par n="grid/eall__n_f"/></e>
    <e lm="athscinneadh"><par n="initial-a"/><i>thscinn</i><par n="síl/eadh__n_m"/></e>
    <e lm="Gaeilge"><par n="initial-G"/><i>aeilge</i><par n="lé__n_f"/></e>
    <e lm="fionnó"><par n="initial-f"/><i>ionnó</i><par n="ápa__n_m"/></e>
    <e lm="fíneáltacht"><par n="initial-f"/><i>íneáltacht</i><par n="ócht__n_f"/></e>
    <e lm="máithreánach"><par n="initial-m"/><i>áithreána</i><par n="dú/ch__n_m"/></e>
    <e lm="hipearnasc"><i>hipearna</i><par n="á/sc__n_m"/></e>
    <e lm="borradh"><par n="initial-b"/><i>orr</i><par n="ob/adh__n_m"/></e>
    <e lm="catóid"><par n="initial-c"/><i>atóid</i><par n="ítim__n_f"/></e>
    <e lm="miortal"><par n="initial-m"/><i>iorta</i><par n="ó/l__n_m"/></e>
    <e lm="buile"><par n="initial-b"/><i>uile</i><par n="lé__n_f"/></e>
    <e lm="airtríteas"><par n="initial-a"/><i>irtrít</i><par n="imr/eas__n_m"/></e>
    <e lm="galareagla"><par n="initial-g"/><i>alareagla</i><par n="lé__n_f"/></e>
    <e lm="cosáinín"><par n="initial-c"/><i>osáinín</i><par n="rú__n_m"/></e>
    <e lm="crompán"><par n="initial-c"/><i>rompá</i><par n="to/n__n_m"/></e>
    <e lm="Dúitsis"><par n="initial-D"/><i>úitsis</i><par n="Tír__n_f"/></e>
    <e lm="gabhdán"><par n="initial-g"/><i>abhdá</i><par n="to/n__n_m"/></e>
    <e lm="asfalt"><par n="initial-a"/><i>sfa</i><par n="A/lt__n_m"/></e>
    <e lm="gaosán"><par n="initial-g"/><i>aosá</i><par n="to/n__n_m"/></e>
    <e lm="Macabaech"><par n="initial-M"/><i>acabae</i><par n="dú/ch__n_m"/></e>
    <e lm="cúil"><par n="initial-c"/><i>ú</i><par n="cú/il__n_f"/></e>
    <e lm="proimp"><par n="initial-p"/><i>roimp</i><par n="Tír__n_f"/></e>
    <e lm="bús"><par n="initial-b"/><i>ú</i><par n="ú/s__n_m"/></e>
    <e lm="cúig"><par n="initial-c"/><i>úig</i><par n="jíp__n_m"/></e>
    <e lm="ionrach"><par n="initial-i"/><i>onra</i><par n="dú/ch__n_m"/></e>
    <e lm="cumhdach"><par n="initial-c"/><i>umhda</i><par n="dú/ch__n_m"/></e>
    <e lm="ficsean"><par n="initial-f"/><i>ics</i><par n="gr/ean__n_m"/></e>
    <e lm="déantán"><par n="initial-d"/><i>éantá</i><par n="to/n__n_m"/></e>
    <e lm="éadanchlár"><par n="initial-é"/><i>adanchlá</i><par n="ó/r__n_m"/></e>
    <e lm="iomlán"><par n="initial-i"/><i>omlá</i><par n="to/n__n_m"/></e>
    <e lm="cúis"><par n="initial-c"/><i>úis</i><par n="rím__n_f"/></e>
    <e lm="eilimint"><par n="initial-e"/><i>ilimint</i><par n="ítim__n_f"/></e>
    <e lm="aindiachas"><par n="initial-a"/><i>indiacha</i><par n="ú/s__n_m"/></e>
    <e lm="aimplitiúid"><par n="initial-a"/><i>implitiúid</i><par n="ítim__n_f"/></e>
    <e lm="mórán"><par n="initial-m"/><i>órá</i><par n="Dú/n__n_m"/></e>
    <e lm="Corcaigh"><par n="initial-C"/><i>orca</i><par n="Corca/igh__n_f"/></e>
    <e lm="Iúdás"><i>Iúdá</i><par n="ú/s__n_m"/></e>
    <e lm="Port"><par n="initial-P"/><i>o</i><par n="Po/rt__n_m"/></e>
    <e lm="poblacht"><par n="initial-p"/><i>oblacht</i><par n="eang__n_f"/></e>
    <e lm="lomairt"><i>loma</i><par n="taga/irt__n_f"/></e>
    <e lm="cnaí"><par n="initial-c"/><i>naí</i><par n="rú__n_m"/></e>
    <e lm="meathlúchán"><par n="initial-m"/><i>eathlúchá</i><par n="Dú/n__n_m"/></e>
    <e lm="leota"><i>leota</i><par n="ápa__n_m"/></e>
    <e lm="ornaíocht"><par n="initial-o"/><i>rnaíocht</i><par n="ócht__n_f"/></e>
    <e lm="Beirn"><par n="initial-B"/><i>eirn</i><par n="lé__n_f"/></e>
    <e lm="comhdháil"><par n="initial-c"/><i>omhdhá</i><par n="aná/il__n_f"/></e>
    <e lm="Abcáisis"><i>Abcáisis</i><par n="Tír__n_f"/></e>
    <e lm="cruinne"><par n="initial-c"/><i>ruinn</i><par n="air/e__n_f"/></e>
    <e lm="cróineolaíocht"><par n="initial-c"/><i>róineolaíocht</i><par n="ócht__n_f"/></e>
    <e lm="cliath"><par n="initial-c"/><i>l</i><par n="sc/iath__n_f"/></e>
    <e lm="daoirse"><par n="initial-d"/><i>aoirse</i><par n="lé__n_f"/></e>
    <e lm="aeraíocht"><par n="initial-a"/><i>eraíocht</i><par n="eang__n_f"/></e>
    <e lm="iaróg"><par n="initial-i"/><i>aró</i><par n="pó/g__n_f"/></e>
    <e lm="cúbóg"><par n="initial-c"/><i>úbó</i><par n="pó/g__n_f"/></e>
    <e lm="Moscó"><par n="initial-M"/><i>oscó</i><par n="rú__n_m"/></e>
    <e lm="fine"><par n="initial-f"/><i>in</i><par n="lín/e__n_f"/></e>
    <e lm="caipitlí"><par n="initial-c"/><i>aipitl</i><par n="n/í__n_m"/></e>
    <e lm="neacht"><i>neacht</i><par n="mám__n_f"/></e>
    <e lm="cornadh"><par n="initial-c"/><i>orn</i><par n="ob/adh__n_m"/></e>
    <e lm="pampúta"><par n="initial-p"/><i>ampúta</i><par n="ápa__n_m"/></e>
    <e lm="mórchúis"><par n="initial-m"/><i>órchúis</i><par n="rím__n_f"/></e>
    <e lm="guailleán"><par n="initial-g"/><i>uailleá</i><par n="to/n__n_m"/></e>
    <e lm="drámadóir"><par n="initial-d"/><i>rámadó</i><par n="almó/ir__n_m"/></e>
    <e lm="dea-chroí"><par n="initial-d"/><i>ea-chroí</i><par n="rú__n_m"/></e>
    <e lm="cúngach"><par n="initial-c"/><i>únga</i><par n="dú/ch__n_m"/></e>
    <e lm="comhthíos"><par n="initial-c"/><i>omhthí</i><par n="tí/os__n_m"/></e>
    <e lm="bainisteoir"><par n="initial-b"/><i>ainisteo</i><par n="almó/ir__n_m"/></e>
    <e lm="drúthlann"><par n="initial-d"/><i>rúthla</i><par n="la/nn__n_f"/></e>
    <e lm="balcóin"><par n="initial-b"/><i>alcóin</i><par n="ítim__n_f"/></e>
    <e lm="éigeantas"><par n="initial-é"/><i>igeanta</i><par n="ú/s__n_m"/></e>
    <e lm="Aetóip"><i>Aetóip</i><par n="Tír__n_f"/></e>
    <e lm="meig"><par n="initial-m"/><i>eig</i><par n="rím__n_f"/></e>
    <e lm="aoisliúntas"><par n="initial-a"/><i>oisliúnta</i><par n="gá/s__n_m"/></e>
    <e lm="árachaí"><par n="initial-á"/><i>racha</i><par n="n/í__n_m"/></e>
    <e lm="éagasc"><par n="initial-é"/><i>aga</i><par n="ú/sc__n_m"/></e>
    <e lm="Albáinis"><i>Albáinis</i><par n="Tír__n_f"/></e>
    <e lm="forchoimeádas"><par n="initial-f"/><i>orchoimeáda</i><par n="gá/s__n_m"/></e>
    <e lm="naimhdeas"><i>naimhd</i><par n="imr/eas__n_m"/></e>
    <e lm="cúisitheoir"><par n="initial-c"/><i>úisitheo</i><par n="almó/ir__n_m"/></e>
    <e lm="míníneacht"><par n="initial-m"/><i>íníneacht</i><par n="eang__n_f"/></e>
    <e lm="beannú"><par n="initial-b"/><i>eann</i><par n="ór/ú__n_m"/></e>
    <e lm="caidreamh"><par n="initial-c"/><i>aidr</i><par n="tinr/eamh__n_m"/></e>
    <e lm="clársheoltóireacht"><par n="initial-c"/><i>lársheoltóireacht</i><par n="ócht__n_f"/></e>
    <e lm="Cinsealacht"><par n="initial-C"/><i>insealacht</i><par n="ócht__n_f"/></e>
    <e lm="asarlaí"><par n="initial-a"/><i>sarla</i><par n="n/í__n_m"/></e>
    <e lm="diaibéiteach"><par n="initial-d"/><i>iaibéit</i><par n="ib/each__n_m"/></e>
    <e lm="gadhar"><par n="initial-g"/><i>adha</i><par n="ó/r__n_m"/></e>
    <e lm="móinteán"><par n="initial-m"/><i>óinteá</i><par n="to/n__n_m"/></e>
    <e lm="haighdeá"><i>haighdeá</i><par n="pá__n_m"/></e>
    <e lm="foghail"><par n="initial-f"/><i>ogh</i><par n="samh/ail__n_f"/></e>
    <e lm="Gailíl"><par n="initial-G"/><i>ailíl</i><par n="Tír__n_f"/></e>
    <e lm="fáilíocht"><par n="initial-f"/><i>áilíocht</i><par n="ócht__n_f"/></e>
    <e lm="raideolaí"><i>raideola</i><par n="n/í__n_m"/></e>
    <e lm="deireanaí"><par n="initial-d"/><i>eireanaí</i><par n="lé__n_f"/></e>
    <e lm="nuachtán"><i>nuachtá</i><par n="to/n__n_m"/></e>
    <e lm="comhchuibhiú"><par n="initial-c"/><i>omhchuibhi</i><par n="ídi/ú__n_m"/></e>
    <e lm="morgáiste"><par n="initial-m"/><i>orgáist</i><par n="rig/e__n_m"/></e>
    <e lm="lios"><i>l</i><par n="l/ios__n_m"/></e>
    <e lm="conablach"><par n="initial-c"/><i>onabla</i><par n="dú/ch__n_m"/></e>
    <e lm="leispiachas"><i>leispiacha</i><par n="ú/s__n_m"/></e>
    <e lm="luibhlia"><i>luibhlia</i><par n="pá__n_m"/></e>
    <e lm="alcólach"><par n="initial-a"/><i>lcóla</i><par n="dú/ch__n_m"/></e>
    <e lm="cleasaí"><par n="initial-c"/><i>leasa</i><par n="n/í__n_m"/></e>
    <e lm="rachmasaí"><i>rachmasa</i><par n="n/í__n_m"/></e>
    <e lm="gráiscínteacht"><par n="initial-g"/><i>ráiscínteacht</i><par n="ócht__n_f"/></e>
    <e lm="Gaoth"><par n="initial-G"/><i>ao</i><par n="tu/th__n_f"/></e>
    <e lm="míoleolaíocht"><par n="initial-m"/><i>íoleolaíocht</i><par n="ócht__n_f"/></e>
    <e lm="cineama"><par n="initial-c"/><i>ineama</i><par n="ápa__n_m"/></e>
    <e lm="fíolagrán"><par n="initial-f"/><i>íolagrá</i><par n="Dú/n__n_m"/></e>
    <e lm="ordachán"><par n="initial-o"/><i>rdachá</i><par n="to/n__n_m"/></e>
    <e lm="crua-earra"><par n="initial-c"/><i>rua-earra</i><par n="ápa__n_m"/></e>
    <e lm="rabhlaí"><i>rabhla</i><par n="n/í__n_m"/></e>
    <e lm="dioscúrsa"><par n="initial-d"/><i>ioscúrsa</i><par n="ápa__n_m"/></e>
    <e lm="labarnam"><i>labarna</i><par n="to/m__n_m"/></e>
    <e lm="liostálaí"><i>liostála</i><par n="n/í__n_m"/></e>
    <e lm="boilgín"><par n="initial-b"/><i>oilgín</i><par n="ápa__n_m"/></e>
    <e lm="inghlacthacht"><par n="initial-i"/><i>nghlacthacht</i><par n="ócht__n_f"/></e>
    <e lm="diúgaireacht"><par n="initial-d"/><i>iúgaireacht</i><par n="ócht__n_f"/></e>
    <e lm="guaireach"><par n="initial-g"/><i>uair</i><par n="rís/each__n_f"/></e>
    <e lm="barrach"><par n="initial-b"/><i>arra</i><par n="cia/ch__n_m"/></e>
    <e lm="gríos"><par n="initial-g"/><i>rí</i><par n="tí/os__n_m"/></e>
    <e lm="cosmas"><par n="initial-c"/><i>osma</i><par n="ú/s__n_m"/></e>
    <e lm="cógas"><par n="initial-c"/><i>óga</i><par n="gá/s__n_m"/></e>
    <e lm="driseog"><par n="initial-d"/><i>riseo</i><par n="pó/g__n_f"/></e>
    <e lm="falsóireacht"><par n="initial-f"/><i>alsóireacht</i><par n="ócht__n_f"/></e>
    <e lm="Inceach"><i>Inc</i><par n="ib/each__n_m"/></e>
    <e lm="glasreo"><par n="initial-g"/><i>lasreo</i><par n="rú__n_m"/></e>
    <e lm="Cipireach"><par n="initial-C"/><i>ipir</i><par n="ib/each__n_m"/></e>
    <e lm="beartas"><par n="initial-b"/><i>earta</i><par n="gá/s__n_m"/></e>
    <e lm="cíoma"><par n="initial-c"/><i>íoma</i><par n="ápa__n_m"/></e>
    <e lm="ráiteas"><i>ráit</i><par n="éit/eas__n_m"/></e>
    <e lm="cúiteamh"><par n="initial-c"/><i>úit</i><par n="tinr/eamh__n_m"/></e>
    <e lm="píoráideacht"><par n="initial-p"/><i>íoráideacht</i><par n="ócht__n_f"/></e>
    <e lm="folachán"><par n="initial-f"/><i>olachá</i><par n="to/n__n_m"/></e>
    <e lm="físbhlagadóir"><par n="initial-f"/><i>ísbhlagadó</i><par n="almó/ir__n_m"/></e>
    <e lm="basadóir"><par n="initial-b"/><i>asadó</i><par n="almó/ir__n_m"/></e>
    <e lm="aiste"><par n="initial-a"/><i>ist</i><par n="air/e__n_f"/></e>
    <e lm="cróch"><par n="initial-c"/><i>róch</i><par n="rú__n_m"/></e>
    <e lm="coimriú"><par n="initial-c"/><i>oimri</i><par n="ídi/ú__n_m"/></e>
    <e lm="luibh"><i>luibh</i><par n="rím__n_f"/></e>
    <e lm="dromlach"><par n="initial-d"/><i>romla</i><par n="dú/ch__n_m"/></e>
    <e lm="faoistin"><par n="initial-f"/><i>aoistin</i><par n="ítim__n_f"/></e>
    <e lm="lorgfhocal"><i>lorgfhoca</i><par n="bá/l__n_m"/></e>
    <e lm="moncaí"><par n="initial-m"/><i>onca</i><par n="n/í__n_m"/></e>
    <e lm="iontaofacht"><par n="initial-i"/><i>ontaofacht</i><par n="ócht__n_f"/></e>
    <e lm="Poncán"><par n="initial-P"/><i>oncá</i><par n="to/n__n_m"/></e>
    <e lm="lucht"><i>lucht</i><par n="am__n_m"/></e>
    <e lm="Cincís"><par n="initial-C"/><i>incís</i><par n="ítim__n_f"/></e>
    <e lm="paisinéireacht"><par n="initial-p"/><i>aisinéireacht</i><par n="eang__n_f"/></e>
    <e lm="béarlagair"><par n="initial-b"/><i>éarlagair</i><par n="rú__n_m"/></e>
    <e lm="ceolaire"><par n="initial-c"/><i>eolair</i><par n="rig/e__n_m"/></e>
    <e lm="foraois"><par n="initial-f"/><i>oraois</i><par n="ítim__n_f"/></e>
    <e lm="líbín"><i>líbín</i><par n="ápa__n_m"/></e>
    <e lm="móihéar"><par n="initial-m"/><i>óihé</i><par n="áimé/ar__n_m"/></e>
    <e lm="dromchla"><par n="initial-d"/><i>romchla</i><par n="ápa__n_m"/></e>
    <e lm="dealramh"><par n="initial-d"/><i>ealra</i><par n="ia/mh__n_m"/></e>
    <e lm="góiséireacht"><par n="initial-g"/><i>óiséireacht</i><par n="ócht__n_f"/></e>
    <e lm="fíodóir"><par n="initial-f"/><i>íodó</i><par n="almó/ir__n_m"/></e>
    <e lm="máisiún"><par n="initial-m"/><i>áisiú</i><par n="to/n__n_m"/></e>
    <e lm="foirfeacht"><par n="initial-f"/><i>oirfeacht</i><par n="ócht__n_f"/></e>
    <e lm="créthulach"><par n="initial-c"/><i>réthula</i><par n="sáfa/ch__n_f"/></e>
    <e lm="cliathmharcach"><par n="initial-c"/><i>liathmharca</i><par n="dú/ch__n_m"/></e>
    <e lm="fleascach"><par n="initial-f"/><i>leasca</i><par n="dú/ch__n_m"/></e>
    <e lm="fusacht"><par n="initial-f"/><i>usacht</i><par n="ócht__n_f"/></e>
    <e lm="fiara"><par n="initial-f"/><i>iara</i><par n="rú__n_m"/></e>
    <e lm="carbán"><par n="initial-c"/><i>arbá</i><par n="to/n__n_m"/></e>
    <e lm="cárta"><par n="initial-c"/><i>árta</i><par n="ápa__n_m"/></e>
    <e lm="oibrí"><par n="initial-o"/><i>ibr</i><par n="n/í__n_m"/></e>
    <e lm="gas"><par n="initial-g"/><i>a</i><par n="gá/s__n_m"/></e>
    <e lm="gar"><par n="initial-g"/><i>ar</i><par n="gar__n_m"/></e>
    <e lm="cúramaí"><par n="initial-c"/><i>úrama</i><par n="n/í__n_m"/></e>
    <e lm="ceolchoirm"><par n="initial-c"/><i>eolchoirm</i><par n="sín__n_f"/></e>
    <e lm="gal"><par n="initial-g"/><i>a</i><par n="ga/l__n_f"/></e>
    <e lm="carcair"><par n="initial-c"/><i>arc</i><par n="las/air__n_f"/></e>
    <e lm="brácáil"><par n="initial-b"/><i>rácá</i><par n="fá/il__n_f"/></e>
    <e lm="mímhúineadh"><par n="initial-m"/><i>ímhúin</i><par n="síl/eadh__n_m"/></e>
    <e lm="cigilt"><par n="initial-c"/><i>igilt</i><par n="Tír__n_f"/></e>
    <e lm="gad"><par n="initial-g"/><i>a</i><par n="ú/d__n_m"/></e>
    <e lm="bile"><par n="initial-b"/><i>il</i><par n="rig/e__n_m"/></e>
    <e lm="fonóid"><par n="initial-f"/><i>onóid</i><par n="Tír__n_f"/></e>
    <e lm="intleachtúlachas"><par n="initial-i"/><i>ntleachtúlacha</i><par n="ú/s__n_m"/></e>
    <e lm="litir"><i>lit</i><par n="lit/ir__n_f"/></e>
    <e lm="baránta"><par n="initial-b"/><i>aránta</i><par n="rú__n_m"/></e>
    <e lm="maighreán"><par n="initial-m"/><i>aighreá</i><par n="to/n__n_m"/></e>
    <e lm="iridiam"><par n="initial-i"/><i>ridiam</i><par n="rú__n_m"/></e>
    <e lm="grainc"><par n="initial-g"/><i>rainc</i><par n="rím__n_f"/></e>
    <e lm="áibhéil"><par n="initial-á"/><i>ibhéil</i><par n="Tír__n_f"/></e>
    <e lm="alcaile"><par n="initial-a"/><i>lcail</i><par n="air/e__n_f"/></e>
    <e lm="caiscín"><par n="initial-c"/><i>aiscín</i><par n="rú__n_m"/></e>
    <e lm="gormshlis"><par n="initial-g"/><i>ormshlis</i><par n="rím__n_f"/></e>
    <e lm="fásteanga"><par n="initial-f"/><i>ásteanga</i><par n="ula__n_f"/></e>
    <e lm="clabhsúr"><par n="initial-c"/><i>labhsú</i><par n="ú/r__n_m"/></e>
    <e lm="iascra"><par n="initial-i"/><i>ascra</i><par n="rú__n_m"/></e>
    <e lm="purgadóireacht"><par n="initial-p"/><i>urgadóireacht</i><par n="ócht__n_f"/></e>
    <e lm="crosán"><par n="initial-c"/><i>rosá</i><par n="to/n__n_m"/></e>
    <e lm="fiabheatha"><par n="initial-f"/><i>iabheatha</i><par n="lé__n_f"/></e>
    <e lm="fótachóipire"><par n="initial-f"/><i>ótachóipir</i><par n="rig/e__n_m"/></e>
    <e lm="postas"><par n="initial-p"/><i>osta</i><par n="ú/s__n_m"/></e>
    <e lm="mailís"><par n="initial-m"/><i>ailís</i><par n="Tír__n_f"/></e>
    <e lm="laingín"><i>laingín</i><par n="ápa__n_m"/></e>
    <e lm="geolaíocht"><par n="initial-g"/><i>eolaíocht</i><par n="ócht__n_f"/></e>
    <e lm="carthanacht"><par n="initial-c"/><i>arthanacht</i><par n="ócht__n_f"/></e>
    <e lm="áille"><par n="initial-á"/><i>ille</i><par n="lé__n_f"/></e>
    <e lm="hearóin"><i>hearóin</i><par n="Tír__n_f"/></e>
    <e lm="cótáil"><par n="initial-c"/><i>ótá</i><par n="fá/il__n_f"/></e>
    <e lm="comhdhúil"><par n="initial-c"/><i>omhdhú</i><par n="dú/il__n_f"/></e>
    <e lm="banlaoch"><par n="initial-b"/><i>anlao</i><par n="lao/ch__n_m"/></e>
    <e lm="cíorbhuí"><par n="initial-c"/><i>íorbhuí</i><par n="tí__n_m"/></e>
    <e lm="eilc"><par n="initial-e"/><i>ilc</i><par n="rím__n_f"/></e>
    <e lm="cnuasach"><par n="initial-c"/><i>nuasa</i><par n="dú/ch__n_m"/></e>
    <e lm="dúrúch"><par n="initial-d"/><i>úrúch</i><par n="rú__n_m"/></e>
    <e lm="leadhbóg"><i>leadhbó</i><par n="pó/g__n_f"/></e>
    <e lm="pardóg"><par n="initial-p"/><i>ardó</i><par n="pó/g__n_f"/></e>
    <e lm="lathairt"><i>lathairt</i><par n="Tír__n_f"/></e>
    <e lm="fáthmheas"><par n="initial-f"/><i>áthmheas</i><par n="dul__n_m"/></e>
    <e lm="cúngú"><par n="initial-c"/><i>úng</i><par n="ur/ú__n_m"/></e>
    <e lm="geocach"><par n="initial-g"/><i>eoca</i><par n="dú/ch__n_m"/></e>
    <e lm="rapsóid"><i>rapsóid</i><par n="ítim__n_f"/></e>
    <e lm="gréasán"><par n="initial-g"/><i>réasá</i><par n="to/n__n_m"/></e>
    <e lm="glanmhatamaitic"><par n="initial-g"/><i>lanmhatamaitic</i><par n="Tír__n_f"/></e>
    <e lm="Cartúm"><par n="initial-C"/><i>artúm</i><par n="rú__n_m"/></e>
    <e lm="mirlín"><par n="initial-m"/><i>irlín</i><par n="ápa__n_m"/></e>
    <e lm="brúdán"><par n="initial-b"/><i>rúdá</i><par n="Dú/n__n_m"/></e>
    <e lm="coimheascar"><par n="initial-c"/><i>oimheasca</i><par n="ó/r__n_m"/></e>
    <e lm="Poblacht"><par n="initial-P"/><i>oblacht</i><par n="ócht__n_f"/></e>
    <e lm="mandairín"><par n="initial-m"/><i>andairín</i><par n="ápa__n_m"/></e>
    <e lm="Guadalúip"><par n="initial-G"/><i>uadalúip</i><par n="Tír__n_f"/></e>
    <e lm="bailíochtóir"><par n="initial-b"/><i>ailíochtó</i><par n="almó/ir__n_m"/></e>
    <e lm="idirthuras"><par n="initial-i"/><i>dirthura</i><par n="gá/s__n_m"/></e>
    <e lm="lintéar"><i>linté</i><par n="bé/ar__n_m"/></e>
    <e lm="flaitheas"><par n="initial-f"/><i>laith</i><par n="éit/eas__n_m"/></e>
    <e lm="moilliú"><par n="initial-m"/><i>oilli</i><par n="ídi/ú__n_m"/></e>
    <e lm="ciolar"><par n="initial-c"/><i>iolar</i><par n="ciolar__n_f"/></e>
    <e lm="consan"><par n="initial-c"/><i>onsa</i><par n="to/n__n_m"/></e>
    <e lm="cuspóir"><par n="initial-c"/><i>uspó</i><par n="almó/ir__n_m"/></e>
    <e lm="consal"><par n="initial-c"/><i>onsa</i><par n="bá/l__n_m"/></e>
    <e lm="bleid"><par n="initial-b"/><i>leid</i><par n="Tír__n_f"/></e>
    <e lm="éagóir"><par n="initial-é"/><i>agó</i><par n="có/ir__n_f"/></e>
    <e lm="bríbhéireacht"><par n="initial-b"/><i>ríbhéireacht</i><par n="ócht__n_f"/></e>
    <e lm="méadail"><par n="initial-m"/><i>éada</i><par n="aná/il__n_f"/></e>
    <e lm="gnás"><par n="initial-g"/><i>ná</i><par n="sá/s__n_m"/></e>
    <e lm="díchoscairt"><par n="initial-d"/><i>íchosca</i><par n="aga/irt__n_f"/></e>
    <e lm="feire"><par n="initial-f"/><i>eir</i><par n="rig/e__n_m"/></e>
    <e lm="feirc"><par n="initial-f"/><i>eirc</i><par n="rím__n_f"/></e>
    <e lm="jabchruthú"><i>jabchruth</i><par n="ór/ú__n_m"/></e>
    <e lm="doras"><par n="initial-d"/><i>o</i><par n="do/ras__n_m"/></e>
    <e lm="cuán"><par n="initial-c"/><i>uá</i><par n="to/n__n_m"/></e>
    <e lm="muineál"><par n="initial-m"/><i>uin</i><par n="muin/eál__n_m"/></e>
    <e lm="feirm"><par n="initial-f"/><i>eirm</i><par n="sín__n_f"/></e>
    <e lm="mol"><par n="initial-m"/><i>o</i><par n="bá/l__n_m"/></e>
    <e lm="córdhumpa"><par n="initial-c"/><i>órdhumpa</i><par n="ápa__n_m"/></e>
    <e lm="leastar"><i>leasta</i><par n="ó/r__n_m"/></e>
    <e lm="cantarnaid"><par n="initial-c"/><i>antarnaid</i><par n="Tír__n_f"/></e>
    <e lm="nideog"><i>nideo</i><par n="pó/g__n_f"/></e>
    <e lm="liach"><i>l</i><par n="l/iach__n_f"/></e>
    <e lm="liach"><i>lia</i><par n="có/ch__n_m"/></e>
    <e lm="bultúr"><par n="initial-b"/><i>ultú</i><par n="ó/r__n_m"/></e>
    <e lm="canóin"><par n="initial-c"/><i>anó</i><par n="canó/in__n_f"/></e>
    <e lm="gortghlanadh"><par n="initial-g"/><i>ortghlan</i><par n="las/adh__n_m"/></e>
    <e lm="diomailteoir"><par n="initial-d"/><i>iomailteo</i><par n="almó/ir__n_m"/></e>
    <e lm="garbhfhéar"><par n="initial-g"/><i>arbhfhé</i><par n="áimé/ar__n_m"/></e>
    <e lm="braiteog"><par n="initial-b"/><i>raiteo</i><par n="pó/g__n_f"/></e>
    <e lm="burgúin"><par n="initial-b"/><i>urgúin</i><par n="Tír__n_f"/></e>
    <e lm="contaebhuirg"><par n="initial-c"/><i>ontaebhuirg</i><par n="ítim__n_f"/></e>
    <e lm="placadh"><par n="initial-p"/><i>lac</i><par n="ob/adh__n_m"/></e>
    <e lm="coinne"><par n="initial-c"/><i>oinn</i><par n="air/e__n_f"/></e>
    <e lm="diantréanas"><par n="initial-d"/><i>iantréana</i><par n="ú/s__n_m"/></e>
    <e lm="gliondar"><par n="initial-g"/><i>lionda</i><par n="ú/r__n_m"/></e>
    <e lm="aisfhilleadh"><par n="initial-a"/><i>isfhill</i><par n="síl/eadh__n_m"/></e>
    <e lm="cnáfairt"><par n="initial-c"/><i>náfairt</i><par n="ítim__n_f"/></e>
    <e lm="asamat"><par n="initial-a"/><i>sama</i><par n="aghlo/t__n_m"/></e>
    <e lm="garghaol"><par n="initial-g"/><i>arghao</i><par n="á/l__n_m"/></e>
    <e lm="meaisínghunna"><par n="initial-m"/><i>eaisínghunna</i><par n="ápa__n_m"/></e>
    <e lm="comhriachtain"><par n="initial-c"/><i>omhriachta</i><par n="iomá/in__n_f"/></e>
    <e lm="aiséirí"><par n="initial-a"/><i>iséir</i><par n="n/í__n_m"/></e>
    <e lm="bia"><par n="initial-b"/><i>ia</i><par n="pá__n_m"/></e>
    <e lm="nua-aoiseachas"><i>nua-aoiseacha</i><par n="ú/s__n_m"/></e>
    <e lm="cuasnóg"><par n="initial-c"/><i>uasnó</i><par n="pó/g__n_f"/></e>
    <e lm="meidhréis"><par n="initial-m"/><i>eidhréis</i><par n="Tír__n_f"/></e>
    <e lm="aoibheal"><par n="initial-a"/><i>oibh</i><par n="cit/eal__n_m"/></e>
    <e lm="cabáiste"><par n="initial-c"/><i>abáist</i><par n="rig/e__n_m"/></e>
    <e lm="ceanastar"><par n="initial-c"/><i>eanasta</i><par n="ó/r__n_m"/></e>
    <e lm="deorantacht"><par n="initial-d"/><i>eorantacht</i><par n="ócht__n_f"/></e>
    <e lm="grá"><par n="initial-g"/><i>rá</i><par n="rú__n_m"/></e>
    <e lm="daingne"><par n="initial-d"/><i>aingne</i><par n="lé__n_f"/></e>
    <e lm="dóideacaihéadrán"><par n="initial-d"/><i>óideacaihéadrá</i><par n="to/n__n_m"/></e>
    <e lm="aimplitheoir"><par n="initial-a"/><i>implitheo</i><par n="almó/ir__n_m"/></e>
    <e lm="feodachas"><par n="initial-f"/><i>eodacha</i><par n="ú/s__n_m"/></e>
    <e lm="ciseog"><par n="initial-c"/><i>iseo</i><par n="pó/g__n_f"/></e>
    <e lm="athchuimhniú"><par n="initial-a"/><i>thchuimhni</i><par n="ídi/ú__n_m"/></e>
    <e lm="Dúiche"><par n="initial-D"/><i>úiche</i><par n="lé__n_f"/></e>
    <e lm="díomua"><par n="initial-d"/><i>íomua</i><par n="pá__n_m"/></e>
    <e lm="iolrachas"><par n="initial-i"/><i>olracha</i><par n="ú/s__n_m"/></e>
    <e lm="maothú"><par n="initial-m"/><i>aoth</i><par n="ór/ú__n_m"/></e>
    <e lm="gearrchaile"><par n="initial-g"/><i>earrchail</i><par n="rig/e__n_m"/></e>
    <e lm="inchinn"><par n="initial-i"/><i>nchinn</i><par n="ítim__n_f"/></e>
    <e lm="drochlámh"><par n="initial-d"/><i>rochlá</i><par n="tá/mh__n_f"/></e>
    <e lm="athsmaoineamh"><par n="initial-a"/><i>thsmaoin</i><par n="tinr/eamh__n_m"/></e>
    <e lm="atuirse"><par n="initial-a"/><i>tuirse</i><par n="lé__n_f"/></e>
    <e lm="conbharsáid"><par n="initial-c"/><i>onbharsáid</i><par n="ítim__n_f"/></e>
    <e lm="imlitir"><par n="initial-i"/><i>mlit</i><par n="lit/ir__n_f"/></e>
    <e lm="foghlú"><par n="initial-f"/><i>oghl</i><par n="ór/ú__n_m"/></e>
    <e lm="eascróg"><par n="initial-e"/><i>ascró</i><par n="pó/g__n_f"/></e>
    <e lm="bróicéireacht"><par n="initial-b"/><i>róicéireacht</i><par n="ócht__n_f"/></e>
    <e lm="ardteistiméireacht"><par n="initial-a"/><i>rdteistiméireacht</i><par n="eang__n_f"/></e>
    <e lm="logall"><i>loga</i><par n="to/ll__n_m"/></e>
    <e lm="comhcheol"><par n="initial-c"/><i>omhcheo</i><par n="ó/l__n_m"/></e>
    <e lm="béile"><par n="initial-b"/><i>éil</i><par n="rig/e__n_m"/></e>
    <e lm="adhaltrach"><par n="initial-a"/><i>dhaltra</i><par n="dú/ch__n_m"/></e>
    <e lm="dearlaic"><par n="initial-d"/><i>earlaic</i><par n="ítim__n_f"/></e>
    <e lm="paireacht"><par n="initial-p"/><i>aireacht</i><par n="ócht__n_f"/></e>
    <e lm="luibhghairdín"><i>luibhghairdín</i><par n="ápa__n_m"/></e>
    <e lm="mairnéalach"><par n="initial-m"/><i>airnéala</i><par n="dú/ch__n_m"/></e>
    <e lm="cnoc"><par n="initial-c"/><i>no</i><par n="sa/c__n_m"/></e>
    <e lm="dreapa"><par n="initial-d"/><i>reapa</i><par n="ápa__n_m"/></e>
    <e lm="Gaillimh"><par n="initial-G"/><i>aillimh</i><par n="Tír__n_f"/></e>
    <e lm="mairbhití"><par n="initial-m"/><i>airbhití</i><par n="lé__n_f"/></e>
    <e lm="bailchríoch"><par n="initial-b"/><i>ailchrí</i><par n="cí/och__n_f"/></e>
    <e lm="féachaint"><par n="initial-f"/><i>éacha</i><par n="éasú/int__n_f"/></e>
    <e lm="páistiúlacht"><par n="initial-p"/><i>áistiúlacht</i><par n="ócht__n_f"/></e>
    <e lm="creachadóireacht"><par n="initial-c"/><i>reachadóireacht</i><par n="ócht__n_f"/></e>
    <e lm="fístéip"><par n="initial-f"/><i>ístéip</i><par n="rím__n_f"/></e>
    <e lm="deirfiúr"><par n="initial-d"/><i>eirf</i><par n="deirf/iúr__n_f"/></e>
    <e lm="leabhróg"><i>leabhró</i><par n="pó/g__n_f"/></e>
    <e lm="caidhp"><par n="initial-c"/><i>aidhp</i><par n="rím__n_f"/></e>
    <e lm="braille"><par n="initial-b"/><i>raille</i><par n="rú__n_m"/></e>
    <e lm="beann"><par n="initial-b"/><i></i><par n="b/eann__n_f"/></e>
    <e lm="cionmhaireacht"><par n="initial-c"/><i>ionmhaireacht</i><par n="eang__n_f"/></e>
    <e lm="rannearra"><i>rannearra</i><par n="ápa__n_m"/></e>
    <e lm="borrthonn"><par n="initial-b"/><i>orrtho</i><par n="buanto/nn__n_f"/></e>
    <e lm="dramhaíl"><par n="initial-d"/><i>ramhaí</i><par n="tutaí/l__n_f"/></e>
    <e lm="grianghrafadóireacht"><par n="initial-g"/><i>rianghrafadóireacht</i><par n="ócht__n_f"/></e>
    <e lm="péicíneach"><par n="initial-p"/><i>éicín</i><par n="ib/each__n_m"/></e>
    <e lm="Iarannaois"><i>Iarannaois</i><par n="Tír__n_f"/></e>
    <e lm="climirt"><par n="initial-c"/><i>lim</i><par n="im/irt__n_f"/></e>
    <e lm="athbheochan"><par n="initial-a"/><i>thbheochan</i><par n="ócht__n_f"/></e>
    <e lm="giota"><par n="initial-g"/><i>iota</i><par n="ápa__n_m"/></e>
    <e lm="curaí"><par n="initial-c"/><i>ura</i><par n="n/í__n_m"/></e>
    <e lm="bruinneall"><par n="initial-b"/><i>ruinn</i><par n="bruinn/eall__n_f"/></e>
    <e lm="prealáid"><par n="initial-p"/><i>realáid</i><par n="ítim__n_f"/></e>
    <e lm="grabaireacht"><par n="initial-g"/><i>rabaireacht</i><par n="ócht__n_f"/></e>
    <e lm="paraisiút"><par n="initial-p"/><i>araisiú</i><par n="ca/t__n_m"/></e>
    <e lm="bunleabhar"><par n="initial-b"/><i>unleabha</i><par n="ó/r__n_m"/></e>
    <e lm="beachtas"><par n="initial-b"/><i>eachta</i><par n="ú/s__n_m"/></e>
    <e lm="craosaire"><par n="initial-c"/><i>raosair</i><par n="rig/e__n_m"/></e>
    <e lm="easpa"><par n="initial-e"/><i>aspa</i><par n="ola__n_f"/></e>
    <e lm="Peirséas"><par n="initial-P"/><i>eirsé</i><par n="Ceifé/as__n_m"/></e>
    <e lm="fuig"><par n="initial-f"/><i>uig</i><par n="jíp__n_m"/></e>
    <e lm="bodóinseach"><par n="initial-b"/><i>odóins</i><par n="cis/each__n_f"/></e>
    <e lm="mallaitheacht"><par n="initial-m"/><i>allaitheacht</i><par n="eang__n_f"/></e>
    <e lm="aoireacht"><par n="initial-a"/><i>oireacht</i><par n="ócht__n_f"/></e>
    <e lm="fuil"><par n="initial-f"/><i></i><par n="f/uil__n_f"/></e>
    <e lm="grua"><par n="initial-g"/><i>rua</i><par n="má__n_f"/></e>
    <e lm="baothchreideamh"><par n="initial-b"/><i>aothchreid</i><par n="tinr/eamh__n_m"/></e>
    <e lm="fo-ithir"><par n="initial-f"/><i>o-ith</i><par n="lit/ir__n_f"/></e>
    <e lm="graiféad"><par n="initial-g"/><i>raifé</i><par n="firé/ad__n_m"/></e>
    <e lm="mainnear"><par n="initial-m"/><i>ainn</i><par n="mainn/ear__n_f"/></e>
    <e lm="geallchur"><par n="initial-g"/><i>eallchu</i><par n="ó/r__n_m"/></e>
    <e lm="Caistílis"><par n="initial-C"/><i>aistílis</i><par n="Tír__n_f"/></e>
    <e lm="gearrfhéachaint"><par n="initial-g"/><i>earrfhéacha</i><par n="éasú/int__n_f"/></e>
    <e lm="fámaireacht"><par n="initial-f"/><i>ámaireacht</i><par n="ócht__n_f"/></e>
    <e lm="fliuchadh"><par n="initial-f"/><i>liuch</i><par n="las/adh__n_m"/></e>
    <e lm="lagachar"><i>lagacha</i><par n="ú/r__n_m"/></e>
    <e lm="angadh"><par n="initial-a"/><i>nga</i><par n="á/dh__n_m"/></e>
    <e lm="garraíodóireacht"><par n="initial-g"/><i>arraíodóireacht</i><par n="ócht__n_f"/></e>
    <e lm="difreáil"><par n="initial-d"/><i>ifreá</i><par n="fá/il__n_f"/></e>
    <e lm="drochshaol"><par n="initial-d"/><i>rochshao</i><par n="ó/l__n_m"/></e>
    <e lm="ainchreidmheach"><par n="initial-a"/><i>inchreidmh</i><par n="ib/each__n_m"/></e>
    <e lm="preabadh"><par n="initial-p"/><i>reab</i><par n="ob/adh__n_m"/></e>
    <e lm="dátú"><par n="initial-d"/><i>át</i><par n="ór/ú__n_m"/></e>
    <e lm="geandrámaíocht"><par n="initial-g"/><i>eandrámaíocht</i><par n="ócht__n_f"/></e>
    <e lm="eagnaíocht"><par n="initial-e"/><i>agnaíocht</i><par n="ócht__n_f"/></e>
    <e lm="cúlmhutaireacht"><par n="initial-c"/><i>úlmhutaireacht</i><par n="ócht__n_f"/></e>
    <e lm="géarchéim"><par n="initial-g"/><i>éarchéim</i><par n="rím__n_f"/></e>
    <e lm="gáifeacht"><par n="initial-g"/><i>áifeacht</i><par n="ócht__n_f"/></e>
    <e lm="íobartach"><par n="initial-í"/><i>obarta</i><par n="dú/ch__n_m"/></e>
    <e lm="mísc"><par n="initial-m"/><i>ísc</i><par n="Tír__n_f"/></e>
    <e lm="foltfholcadh"><par n="initial-f"/><i>oltfholc</i><par n="úsc/adh__n_m"/></e>
    <e lm="fiontar"><par n="initial-f"/><i>ionta</i><par n="ó/r__n_m"/></e>
    <e lm="clipe"><par n="initial-c"/><i>lip</i><par n="air/e__n_f"/></e>
    <e lm="doichte"><par n="initial-d"/><i>oichte</i><par n="lé__n_f"/></e>
    <e lm="diosca"><par n="initial-d"/><i>iosca</i><par n="ápa__n_m"/></e>
    <e lm="cráin"><par n="initial-c"/><i>rá</i><par n="cá/in__n_f"/></e>
    <e lm="magma"><par n="initial-m"/><i>agma</i><par n="ápa__n_m"/></e>
    <e lm="lamháil"><i>lamhá</i><par n="aná/il__n_f"/></e>
    <e lm="abacas"><par n="initial-a"/><i>baca</i><par n="gá/s__n_m"/></e>
    <e lm="ballasta"><par n="initial-b"/><i>allasta</i><par n="rú__n_m"/></e>
    <e lm="cineghlanadh"><par n="initial-c"/><i>ineghlan</i><par n="las/adh__n_m"/></e>
    <e lm="ceannaí"><par n="initial-c"/><i>eanna</i><par n="n/í__n_m"/></e>
    <e lm="meisceoir"><par n="initial-m"/><i>eisceo</i><par n="almó/ir__n_m"/></e>
    <e lm="leathfhocal"><i>leathfhoca</i><par n="bá/l__n_m"/></e>
    <e lm="óimige"><par n="initial-ó"/><i>imige</i><par n="lé__n_f"/></e>
    <e lm="gamal"><par n="initial-g"/><i>ama</i><par n="bá/l__n_m"/></e>
    <e lm="dí-adhlacadh"><par n="initial-d"/><i>í-adhlac</i><par n="ob/adh__n_m"/></e>
    <e lm="dradaireacht"><par n="initial-d"/><i>radaireacht</i><par n="ócht__n_f"/></e>
    <e lm="forránach"><par n="initial-f"/><i>orrána</i><par n="dú/ch__n_m"/></e>
    <e lm="móibíl"><par n="initial-m"/><i>óibíl</i><par n="ítim__n_f"/></e>
    <e lm="misinéir"><par n="initial-m"/><i>isiné</i><par n="úiné/ir__n_m"/></e>
    <e lm="ceimiceoir"><par n="initial-c"/><i>eimiceo</i><par n="almó/ir__n_m"/></e>
    <e lm="pionsúr"><par n="initial-p"/><i>ionsú</i><par n="ó/r__n_m"/></e>
    <e lm="éabhlóidí"><par n="initial-é"/><i>abhlóid</i><par n="n/í__n_m"/></e>
    <e lm="nuálaí"><i>nuála</i><par n="n/í__n_m"/></e>
    <e lm="goltraí"><par n="initial-g"/><i>oltra</i><par n="deil/í__n_f"/></e>
    <e lm="clófhoireann"><par n="initial-c"/><i>lófhoir</i><par n="foir/eann__n_f"/></e>
    <e lm="aeracht"><par n="initial-a"/><i>eracht</i><par n="ócht__n_f"/></e>
    <e lm="pailm"><par n="initial-p"/><i>ailm</i><par n="sín__n_f"/></e>
    <e lm="bumbóg"><par n="initial-b"/><i>umbó</i><par n="pó/g__n_f"/></e>
    <e lm="preabán"><par n="initial-p"/><i>reabá</i><par n="to/n__n_m"/></e>
    <e lm="oiliúnóir"><par n="initial-o"/><i>iliúnó</i><par n="almó/ir__n_m"/></e>
    <e lm="dea-mhúineadh"><par n="initial-d"/><i>ea-mhúin</i><par n="síl/eadh__n_m"/></e>
    <e lm="gliúmáil"><par n="initial-g"/><i>liúmá</i><par n="fá/il__n_f"/></e>
    <e lm="bratbhuamáil"><par n="initial-b"/><i>ratbhuamá</i><par n="fá/il__n_f"/></e>
    <e lm="Béarla"><par n="initial-B"/><i>éarla</i><par n="rú__n_m"/></e>
    <e lm="cócaireán"><par n="initial-c"/><i>ócaireá</i><par n="to/n__n_m"/></e>
    <e lm="íocshláinte"><par n="initial-í"/><i>ocshláinte</i><par n="lé__n_f"/></e>
    <e lm="druil"><par n="initial-d"/><i>ruil</i><par n="rím__n_f"/></e>
    <e lm="idirnáisiúnachas"><par n="initial-i"/><i>dirnáisiúnacha</i><par n="ú/s__n_m"/></e>
    <e lm="Iondúis"><i>Iondúis</i><par n="Tír__n_f"/></e>
    <e lm="druid"><par n="initial-d"/><i>ruid</i><par n="rím__n_f"/></e>
    <e lm="leadhb"><i>le</i><par n="le/adhb__n_f"/></e>
    <e lm="idirbhealach"><par n="initial-i"/><i>dirbheala</i><par n="uala/ch__n_m"/></e>
    <e lm="glár"><par n="initial-g"/><i>lá</i><par n="ú/r__n_m"/></e>
    <e lm="driuch"><par n="initial-d"/><i>riuch</i><par n="dul__n_m"/></e>
    <e lm="ciméara"><par n="initial-c"/><i>iméara</i><par n="ápa__n_m"/></e>
    <e lm="annála"><par n="initial-a"/><i>nnála</i><par n="annála__n_f"/></e>
    <e lm="paol"><par n="initial-p"/><i>ao</i><par n="bá/l__n_m"/></e>
    <e lm="Meán-Iarthar"><par n="initial-M"/><i>eán-Iartha</i><par n="ú/r__n_m"/></e>
    <e lm="leathbhróg"><i>leathbhró</i><par n="pó/g__n_f"/></e>
    <e lm="proiceapt"><par n="initial-p"/><i>roiceapt</i><par n="ab__n_m"/></e>
    <e lm="deiseacht"><par n="initial-d"/><i>eiseacht</i><par n="ócht__n_f"/></e>
    <e lm="liobrálaí"><i>liobrála</i><par n="n/í__n_m"/></e>
    <e lm="astaróideach"><par n="initial-a"/><i>staróid</i><par n="ib/each__n_m"/></e>
    <e lm="Luimneach"><i>Luimn</i><par n="eit/each__n_m"/></e>
    <e lm="meathán"><par n="initial-m"/><i>eathá</i><par n="to/n__n_m"/></e>
    <e lm="míntír"><par n="initial-m"/><i>íntí</i><par n="tí/r__n_f"/></e>
    <e lm="mineastróine"><par n="initial-m"/><i>ineastróine</i><par n="rú__n_m"/></e>
    <e lm="lústar"><i>lústa</i><par n="ú/r__n_m"/></e>
    <e lm="maoineas"><par n="initial-m"/><i>aoin</i><par n="éit/eas__n_m"/></e>
    <e lm="greamaitheacht"><par n="initial-g"/><i>reamaitheacht</i><par n="ócht__n_f"/></e>
    <e lm="fochuideachta"><par n="initial-f"/><i>ochuideachta</i><par n="ola__n_f"/></e>
    <e lm="míochnú"><par n="initial-m"/><i>íochn</i><par n="ór/ú__n_m"/></e>
    <e lm="foslongfort"><par n="initial-f"/><i>oslongfo</i><par n="go/rt__n_m"/></e>
    <e lm="oibreoir"><par n="initial-o"/><i>ibreo</i><par n="almó/ir__n_m"/></e>
    <e lm="fáinleog"><par n="initial-f"/><i>áinleo</i><par n="pó/g__n_f"/></e>
    <e lm="broc-chú"><par n="initial-b"/><i>roc-chú</i><par n="pá__n_m"/></e>
    <e lm="Haváí"><i>Haváí</i><par n="lé__n_f"/></e>
    <e lm="boschrann"><par n="initial-b"/><i>oschra</i><par n="ra/nn__n_m"/></e>
    <e lm="aontíos"><par n="initial-a"/><i>ontí</i><par n="tí/os__n_m"/></e>
    <e lm="cnúdán"><par n="initial-c"/><i>núdá</i><par n="to/n__n_m"/></e>
    <e lm="coinníoll"><par n="initial-c"/><i>oinní</i><par n="coinní/oll__n_m"/></e>
    <e lm="drólann"><par n="initial-d"/><i>róla</i><par n="la/nn__n_f"/></e>
    <e lm="fiúise"><par n="initial-f"/><i>iúise</i><par n="lé__n_f"/></e>
    <e lm="formna"><par n="initial-f"/><i>ormna</i><par n="ápa__n_m"/></e>
    <e lm="meacan"><par n="initial-m"/><i>eaca</i><par n="to/n__n_m"/></e>
    <e lm="fealsamh"><par n="initial-f"/><i>eals</i><par n="oll/amh__n_m"/></e>
    <e lm="méaraíocht"><par n="initial-m"/><i>éaraíocht</i><par n="ócht__n_f"/></e>
    <e lm="fiachóir"><par n="initial-f"/><i>iachó</i><par n="almó/ir__n_m"/></e>
    <e lm="áscú"><par n="initial-á"/><i>sc</i><par n="ór/ú__n_m"/></e>
    <e lm="caimse"><par n="initial-c"/><i>aims</i><par n="air/e__n_f"/></e>
    <e lm="díbeartach"><par n="initial-d"/><i>íbearta</i><par n="dú/ch__n_m"/></e>
    <e lm="curadóireacht"><par n="initial-c"/><i>uradóireacht</i><par n="ócht__n_f"/></e>
    <e lm="méarchlár"><par n="initial-m"/><i>éarchlá</i><par n="ó/r__n_m"/></e>
    <e lm="bithsféar"><par n="initial-b"/><i>ithsfé</i><par n="áimé/ar__n_m"/></e>
    <e lm="meabhrú"><par n="initial-m"/><i>eabhr</i><par n="ór/ú__n_m"/></e>
    <e lm="giortú"><par n="initial-g"/><i>iort</i><par n="ór/ú__n_m"/></e>
    <e lm="aonaracht"><par n="initial-a"/><i>onaracht</i><par n="ócht__n_f"/></e>
    <e lm="impriseanachas"><par n="initial-i"/><i>mpriseanacha</i><par n="ú/s__n_m"/></e>
    <e lm="díthreabhach"><par n="initial-d"/><i>íthreabha</i><par n="dú/ch__n_m"/></e>
    <e lm="preab"><par n="initial-p"/><i>re</i><par n="pre/ab__n_f"/></e>
    <e lm="gliogramán"><par n="initial-g"/><i>liogramá</i><par n="to/n__n_m"/></e>
    <e lm="bangharda"><par n="initial-b"/><i>angharda</i><par n="ápa__n_m"/></e>
    <e lm="malartóir"><par n="initial-m"/><i>alartó</i><par n="almó/ir__n_m"/></e>
    <e lm="moltóir"><par n="initial-m"/><i>oltó</i><par n="almó/ir__n_m"/></e>
    <e lm="Eastóinis"><i>Eastóinis</i><par n="Tír__n_f"/></e>
    <e lm="guilbneach"><par n="initial-g"/><i>uilbn</i><par n="ib/each__n_m"/></e>
    <e lm="nochtadh"><i>nochta</i><par n="alta/dh__n_m"/></e>
    <e lm="comhdhéantús"><par n="initial-c"/><i>omhdhéantú</i><par n="ú/s__n_m"/></e>
    <e lm="dáthabha"><par n="initial-d"/><i>áthabha</i><par n="rú__n_m"/></e>
    <e lm="bachta"><par n="initial-b"/><i>achta</i><par n="ápa__n_m"/></e>
    <e lm="daingnitheoir"><par n="initial-d"/><i>aingnitheo</i><par n="almó/ir__n_m"/></e>
    <e lm="gnáthchúram"><par n="initial-g"/><i>náthchúra</i><par n="cúra/m__n_m"/></e>
    <e lm="deasbhord"><par n="initial-d"/><i>easbho</i><par n="O/rd__n_m"/></e>
    <e lm="frithdhamhna"><par n="initial-f"/><i>rithdhamhna</i><par n="rú__n_m"/></e>
    <e lm="garbhánach"><par n="initial-g"/><i>arbhána</i><par n="dú/ch__n_m"/></e>
    <e lm="méadúlacht"><par n="initial-m"/><i>éadúlacht</i><par n="ócht__n_f"/></e>
    <e lm="laincis"><i>laincis</i><par n="ítim__n_f"/></e>
    <e lm="gariascaireacht"><par n="initial-g"/><i>ariascaireacht</i><par n="ócht__n_f"/></e>
    <e lm="maolagán"><par n="initial-m"/><i>aolagá</i><par n="to/n__n_m"/></e>
    <e lm="Marxachas"><par n="initial-M"/><i>arxacha</i><par n="ú/s__n_m"/></e>
    <e lm="glasóg"><par n="initial-g"/><i>lasó</i><par n="pó/g__n_f"/></e>
    <e lm="caife"><par n="initial-c"/><i>aif</i><par n="rig/e__n_m"/></e>
    <e lm="meanach"><par n="initial-m"/><i>eana</i><par n="cia/ch__n_m"/></e>
    <e lm="aitheascal"><par n="initial-a"/><i>itheasca</i><par n="bá/l__n_m"/></e>
    <e lm="aibhléis"><par n="initial-a"/><i>ibhléis</i><par n="Tír__n_f"/></e>
    <e lm="clúmh"><par n="initial-c"/><i>lú</i><par n="ia/mh__n_m"/></e>
    <e lm="cros"><par n="initial-c"/><i>ro</i><par n="fra/s__n_f"/></e>
    <e lm="aimiréalacht"><par n="initial-a"/><i>imiréalacht</i><par n="ócht__n_f"/></e>
    <e lm="paidir"><par n="initial-p"/><i>aid</i><par n="paid/ir__n_f"/></e>
    <e lm="armáil"><par n="initial-a"/><i>rmá</i><par n="aná/il__n_f"/></e>
    <e lm="nimhiú"><i>nimhiú</i><par n="rú__n_m"/></e>
    <e lm="meirgire"><par n="initial-m"/><i>eirgir</i><par n="rig/e__n_m"/></e>
    <e lm="litreacha"><i>litreacha</i><par n="uaire__n_f"/></e>
    <e lm="curfá"><par n="initial-c"/><i>urfá</i><par n="pá__n_m"/></e>
    <e lm="macúlacht"><par n="initial-m"/><i>acúlacht</i><par n="ócht__n_f"/></e>
    <e lm="dúire"><par n="initial-d"/><i>úire</i><par n="lé__n_f"/></e>
    <e lm="lúibín"><i>lúibín</i><par n="ápa__n_m"/></e>
    <e lm="cóiriúlacht"><par n="initial-c"/><i>óiriúlacht</i><par n="ócht__n_f"/></e>
    <e lm="leamhnacht"><i>leamhnacht</i><par n="ócht__n_f"/></e>
    <e lm="giall"><par n="initial-g"/><i></i><par n="g/iall__n_m"/></e>
    <e lm="iasacht"><par n="initial-i"/><i>asacht</i><par n="eang__n_f"/></e>
    <e lm="ómar"><par n="initial-ó"/><i>ma</i><par n="ó/r__n_m"/></e>
    <e lm="amharcléiriú"><par n="initial-a"/><i>mharcléiri</i><par n="ídi/ú__n_m"/></e>
    <e lm="Ord"><i>O</i><par n="O/rd__n_m"/></e>
    <e lm="gúrú"><par n="initial-g"/><i>úrú</i><par n="pá__n_m"/></e>
    <e lm="masacas"><par n="initial-m"/><i>asaca</i><par n="ú/s__n_m"/></e>
    <e lm="glinne"><par n="initial-g"/><i>linn</i><par n="air/e__n_f"/></e>
    <e lm="mí-eagar"><par n="initial-m"/><i>í-eaga</i><par n="ú/r__n_m"/></e>
    <e lm="fiagaí"><par n="initial-f"/><i>iaga</i><par n="n/í__n_m"/></e>
    <e lm="laraing"><i>laraing</i><par n="ítim__n_f"/></e>
    <e lm="luid"><i>luid</i><par n="luid__n_f"/></e>
    <e lm="bunsraith"><par n="initial-b"/><i>unsraith</i><par n="rím__n_f"/></e>
    <e lm="díchuimhne"><par n="initial-d"/><i>íchuimhne</i><par n="lé__n_f"/></e>
    <e lm="cróice"><par n="initial-c"/><i>róice</i><par n="rú__n_m"/></e>
    <e lm="piléar"><par n="initial-p"/><i>ilé</i><par n="bé/ar__n_m"/></e>
    <e lm="comhcheangal"><par n="initial-c"/><i>omhcheanga</i><par n="bá/l__n_m"/></e>
    <e lm="corrfhocal"><par n="initial-c"/><i>orrfhoca</i><par n="bá/l__n_m"/></e>
    <e lm="caogaidí"><par n="initial-c"/><i>aogaidí</i><par n="beola__n_m"/></e>
    <e lm="coinleach"><par n="initial-c"/><i>oinl</i><par n="ib/each__n_m"/></e>
    <e lm="athfhriotal"><par n="initial-a"/><i>thfhriota</i><par n="bá/l__n_m"/></e>
    <e lm="cealgadh"><par n="initial-c"/><i>ealg</i><par n="ob/adh__n_m"/></e>
    <e lm="maistín"><par n="initial-m"/><i>aistín</i><par n="ápa__n_m"/></e>
    <e lm="comhleithead"><par n="initial-c"/><i>omhleith</i><par n="bunairg/ead__n_m"/></e>
    <e lm="mairtíneach"><par n="initial-m"/><i>airtín</i><par n="ib/each__n_m"/></e>
    <e lm="olldord"><par n="initial-o"/><i>lldo</i><par n="o/rd__n_m"/></e>
    <e lm="drochrath"><par n="initial-d"/><i>rochrath</i><par n="dul__n_m"/></e>
    <e lm="cinnteoir"><par n="initial-c"/><i>innteo</i><par n="almó/ir__n_m"/></e>
    <e lm="oipineon"><par n="initial-o"/><i>ipineo</i><par n="to/n__n_m"/></e>
    <e lm="manna"><par n="initial-m"/><i>anna</i><par n="rú__n_m"/></e>
    <e lm="ní"><i>ní</i><par n="lé__n_f"/></e>
    <e lm="ní"><i>n</i><par n="n/í__n_m"/></e>
    <e lm="pláistéir"><par n="initial-p"/><i>láisté</i><par n="úiné/ir__n_m"/></e>
    <e lm="inbhear"><par n="initial-i"/><i>nbh</i><par n="f/ear__n_m"/></e>
    <e lm="fótachóip"><par n="initial-f"/><i>ótachóip</i><par n="rím__n_f"/></e>
    <e lm="leasrach"><i>leasra</i><par n="dú/ch__n_m"/></e>
    <e lm="anchuma"><par n="initial-a"/><i>nchuma</i><par n="lé__n_f"/></e>
    <e lm="aithriseoireacht"><par n="initial-a"/><i>ithriseoireacht</i><par n="ócht__n_f"/></e>
    <e lm="aimpéar"><par n="initial-a"/><i>impé</i><par n="bé/ar__n_m"/></e>
    <e lm="mainistir"><par n="initial-m"/><i>ainist</i><par n="lit/ir__n_f"/></e>
    <e lm="eagarthóir"><par n="initial-e"/><i>agarthó</i><par n="almó/ir__n_m"/></e>
    <e lm="meitéar"><par n="initial-m"/><i>eité</i><par n="bé/ar__n_m"/></e>
    <e lm="aolchloch"><par n="initial-a"/><i>olchlo</i><par n="lu/ch__n_f"/></e>
    <e lm="míchiall"><par n="initial-m"/><i>ích</i><par n="éig/iall__n_f"/></e>
    <e lm="gipseam"><par n="initial-g"/><i>ips</i><par n="gips/eam__n_m"/></e>
    <e lm="díonbhrollach"><par n="initial-d"/><i>íonbhrolla</i><par n="dú/ch__n_m"/></e>
    <e lm="míbhreithiúnas"><par n="initial-m"/><i>íbhreithiúna</i><par n="gá/s__n_m"/></e>
    <e lm="géarthinneas"><par n="initial-g"/><i>éarthinn</i><par n="éit/eas__n_m"/></e>
    <e lm="athcheartú"><par n="initial-a"/><i>thcheart</i><par n="ór/ú__n_m"/></e>
    <e lm="fuaraitheoir"><par n="initial-f"/><i>uaraitheo</i><par n="almó/ir__n_m"/></e>
    <e lm="aló"><par n="initial-a"/><i>ló</i><par n="pá__n_m"/></e>
    <e lm="breaclá"><par n="initial-b"/><i>reacl</i><par n="breacl/á__n_m"/></e>
    <e lm="Cairib"><par n="initial-C"/><i>airib</i><par n="lé__n_f"/></e>
    <e lm="beathúnas"><par n="initial-b"/><i>eathúna</i><par n="gá/s__n_m"/></e>
    <e lm="cartlann"><par n="initial-c"/><i>artla</i><par n="la/nn__n_f"/></e>
    <e lm="dúchíos"><par n="initial-d"/><i>úchíos</i><par n="am__n_m"/></e>
    <e lm="cliúsaíocht"><par n="initial-c"/><i>liúsaíocht</i><par n="ócht__n_f"/></e>
    <e lm="camán"><par n="initial-c"/><i>amá</i><par n="to/n__n_m"/></e>
    <e lm="basalt"><par n="initial-b"/><i>asa</i><par n="A/lt__n_m"/></e>
    <e lm="bardach"><par n="initial-b"/><i>arda</i><par n="dú/ch__n_m"/></e>
    <e lm="báirseach"><par n="initial-b"/><i>áirs</i><par n="cis/each__n_f"/></e>
    <e lm="ollamh"><par n="initial-o"/><i>ll</i><par n="oll/amh__n_m"/></e>
    <e lm="beagán"><par n="initial-b"/><i>eagá</i><par n="to/n__n_m"/></e>
    <e lm="fómharaí"><par n="initial-f"/><i>ómhara</i><par n="n/í__n_m"/></e>
    <e lm="Afárais"><i>Afárais</i><par n="Tír__n_f"/></e>
    <e lm="fuarlobhadh"><par n="initial-f"/><i>uarlobha</i><par n="á/dh__n_m"/></e>
    <e lm="cóta"><par n="initial-c"/><i>óta</i><par n="ápa__n_m"/></e>
    <e lm="borráiste"><par n="initial-b"/><i>orráiste</i><par n="rú__n_m"/></e>
    <e lm="leoiste"><i>leoist</i><par n="rig/e__n_m"/></e>
    <e lm="árasán"><par n="initial-á"/><i>rasá</i><par n="to/n__n_m"/></e>
    <e lm="léirstean"><i>léirstean</i><par n="Inse__n_f"/></e>
    <e lm="caidhséar"><par n="initial-c"/><i>aidhsé</i><par n="bé/ar__n_m"/></e>
    <e lm="casabhara"><par n="initial-c"/><i>asabhara</i><par n="ápa__n_m"/></e>
    <e lm="eiseamláiriú"><par n="initial-e"/><i>iseamláiri</i><par n="ídi/ú__n_m"/></e>
    <e lm="comharaíocht"><par n="initial-c"/><i>omharaíocht</i><par n="ócht__n_f"/></e>
    <e lm="morgáisteoir"><par n="initial-m"/><i>orgáisteo</i><par n="almó/ir__n_m"/></e>
    <e lm="réabhlóidí"><i>réabhlóid</i><par n="n/í__n_m"/></e>
    <e lm="mionscála"><par n="initial-m"/><i>ionscála</i><par n="ápa__n_m"/></e>
    <e lm="frithvíreas"><par n="initial-f"/><i>rithvír</i><par n="éit/eas__n_m"/></e>
    <e lm="muireitleán"><par n="initial-m"/><i>uireitleá</i><par n="to/n__n_m"/></e>
    <e lm="aoibhneas"><par n="initial-a"/><i>oibhn</i><par n="imr/eas__n_m"/></e>
    <e lm="rangú"><i>rang</i><par n="ór/ú__n_m"/></e>
    <e lm="leathnú"><i>leathn</i><par n="ór/ú__n_m"/></e>
    <e lm="cócaon"><par n="initial-c"/><i>ócao</i><par n="Dú/n__n_m"/></e>
    <e lm="páirtiú"><par n="initial-p"/><i>áirti</i><par n="ídi/ú__n_m"/></e>
    <e lm="barún"><par n="initial-b"/><i>arú</i><par n="to/n__n_m"/></e>
    <e lm="callairí"><par n="initial-c"/><i>allairí</i><par n="ba__n_m"/></e>
    <e lm="preas"><par n="initial-p"/><i>reas</i><par n="am__n_m"/></e>
    <e lm="measúlacht"><par n="initial-m"/><i>easúlacht</i><par n="ócht__n_f"/></e>
    <e lm="fogharscríobh"><par n="initial-f"/><i>ogharscríobh</i><par n="bá__n_m"/></e>
    <e lm="láínteacht"><i>láínteacht</i><par n="ócht__n_f"/></e>
    <e lm="folú"><par n="initial-f"/><i>ol</i><par n="ór/ú__n_m"/></e>
    <e lm="malairt"><par n="initial-m"/><i>alairt</i><par n="ítim__n_f"/></e>
    <e lm="cliathánaí"><par n="initial-c"/><i>liathána</i><par n="n/í__n_m"/></e>
    <e lm="éagoitinne"><par n="initial-é"/><i>agoitinne</i><par n="lé__n_f"/></e>
    <e lm="Laidineoir"><i>Laidineo</i><par n="almó/ir__n_m"/></e>
    <e lm="polóiniam"><par n="initial-p"/><i>olóiniam</i><par n="rú__n_m"/></e>
    <e lm="greamú"><par n="initial-g"/><i>ream</i><par n="ór/ú__n_m"/></e>
    <e lm="duainicín"><par n="initial-d"/><i>uainicín</i><par n="ápa__n_m"/></e>
    <e lm="leathchuid"><i>leathch</i><par n="c/uid__n_f"/></e>
    <e lm="coiméide"><par n="initial-c"/><i>oiméid</i><par n="air/e__n_f"/></e>
    <e lm="Drochshaol"><par n="initial-D"/><i>rochshao</i><par n="ó/l__n_m"/></e>
    <e lm="geasróg"><par n="initial-g"/><i>easró</i><par n="pó/g__n_f"/></e>
    <e lm="lúthchleasaí"><i>lúthchleasa</i><par n="n/í__n_m"/></e>
    <e lm="fras"><par n="initial-f"/><i>ra</i><par n="fra/s__n_f"/></e>
    <e lm="filléad"><par n="initial-f"/><i>illé</i><par n="firé/ad__n_m"/></e>
    <e lm="comharthatheanga"><par n="initial-c"/><i>omharthatheanga</i><par n="ula__n_f"/></e>
    <e lm="eipidéimeolaí"><par n="initial-e"/><i>ipidéimeola</i><par n="n/í__n_m"/></e>
    <e lm="dócmhainn"><par n="initial-d"/><i>ócmhainn</i><par n="ítim__n_f"/></e>
    <e lm="binn"><par n="initial-b"/><i></i><par n="b/inn__n_f"/></e>
    <e lm="coisreacan"><par n="initial-c"/><i>oisreaca</i><par n="Dú/n__n_m"/></e>
    <e lm="pórtfhíon"><par n="initial-p"/><i>órtfhíon</i><par n="dul__n_m"/></e>
    <e lm="comharba"><par n="initial-c"/><i>omharba</i><par n="ápa__n_m"/></e>
    <e lm="longlann"><i>longla</i><par n="la/nn__n_f"/></e>
    <e lm="bácáil"><par n="initial-b"/><i>ácá</i><par n="fá/il__n_f"/></e>
    <e lm="binb"><par n="initial-b"/><i>inb</i><par n="Tír__n_f"/></e>
    <e lm="athlámh"><par n="initial-a"/><i>thlá</i><par n="athlá/mh__n_f"/></e>
    <e lm="bathlach"><par n="initial-b"/><i>athla</i><par n="dú/ch__n_m"/></e>
    <e lm="fidléireacht"><par n="initial-f"/><i>idléireacht</i><par n="ócht__n_f"/></e>
    <e lm="Laidin"><i>Laidin</i><par n="Tír__n_f"/></e>
    <e lm="Ollainnis"><i>Ollainnis</i><par n="Tír__n_f"/></e>
    <e lm="ísliú"><par n="initial-í"/><i>sli</i><par n="ídi/ú__n_m"/></e>
    <e lm="loimpre"><i>loimpr</i><par n="air/e__n_f"/></e>
    <e lm="cúntóir"><par n="initial-c"/><i>úntó</i><par n="almó/ir__n_m"/></e>
    <e lm="Alsáiseach"><i>Alsáis</i><par n="ib/each__n_m"/></e>
    <e lm="frithréabhlóid"><par n="initial-f"/><i>rithréabhlóid</i><par n="ítim__n_f"/></e>
    <e lm="coimhéadaí"><par n="initial-c"/><i>oimhéada</i><par n="n/í__n_m"/></e>
    <e lm="armchúirt"><par n="initial-a"/><i>rmchúirt</i><par n="rím__n_f"/></e>
    <e lm="fíothal"><par n="initial-f"/><i>íotha</i><par n="bá/l__n_m"/></e>
    <e lm="folach"><par n="initial-f"/><i>ola</i><par n="dú/ch__n_m"/></e>
    <e lm="calafort"><par n="initial-c"/><i>alafo</i><par n="go/rt__n_m"/></e>
    <e lm="ardteicneolaíocht"><par n="initial-a"/><i>rdteicneolaíocht</i><par n="ócht__n_f"/></e>
    <e lm="mí-ord"><par n="initial-m"/><i>í-o</i><par n="O/rd__n_m"/></e>
    <e lm="dea-bhéasa"><par n="initial-d"/><i>ea-bhéasa</i><par n="ba__n_m"/></e>
    <e lm="áibhirseoir"><par n="initial-á"/><i>ibhirseo</i><par n="almó/ir__n_m"/></e>
    <e lm="criticeas"><par n="initial-c"/><i>ritic</i><par n="imr/eas__n_m"/></e>
    <e lm="punann"><par n="initial-p"/><i>una</i><par n="la/nn__n_f"/></e>
    <e lm="maighnéadú"><par n="initial-m"/><i>aighnéad</i><par n="ór/ú__n_m"/></e>
    <e lm="canadh"><par n="initial-c"/><i>an</i><par n="las/adh__n_m"/></e>
    <e lm="greadóg"><par n="initial-g"/><i>readó</i><par n="pó/g__n_f"/></e>
    <e lm="forsheoltacht"><par n="initial-f"/><i>orsheoltacht</i><par n="ócht__n_f"/></e>
    <e lm="miotóg"><par n="initial-m"/><i>iotó</i><par n="pó/g__n_f"/></e>
    <e lm="princeam"><par n="initial-p"/><i>rinc</i><par n="gips/eam__n_m"/></e>
    <e lm="aighneacht"><par n="initial-a"/><i>ighneacht</i><par n="eang__n_f"/></e>
    <e lm="dúgheimhreadh"><par n="initial-d"/><i>úgheimhr</i><par n="sil/eadh__n_m"/></e>
    <e lm="moill"><par n="initial-m"/><i>oill</i><par n="rím__n_f"/></e>
    <e lm="áititheoir"><par n="initial-á"/><i>ititheo</i><par n="almó/ir__n_m"/></e>
    <e lm="Barbadós"><par n="initial-B"/><i>arbadós</i><par n="rú__n_m"/></e>
    <e lm="cuan"><par n="initial-c"/><i>ua</i><par n="ró/n__n_m"/></e>
    <e lm="dénárchódú"><par n="initial-d"/><i>énárchódú</i><par n="rú__n_m"/></e>
    <e lm="gaireas"><par n="initial-g"/><i>air</i><par n="éit/eas__n_m"/></e>
    <e lm="ballóid"><par n="initial-b"/><i>allóid</i><par n="ítim__n_f"/></e>
    <e lm="ardmhéara"><par n="initial-a"/><i>rdmhéara</i><par n="ápa__n_m"/></e>
    <e lm="fabraic"><par n="initial-f"/><i>abraic</i><par n="ítim__n_f"/></e>
    <e lm="éanlann"><par n="initial-é"/><i>anla</i><par n="la/nn__n_f"/></e>
    <e lm="eastát"><par n="initial-e"/><i>astá</i><par n="ca/t__n_m"/></e>
    <e lm="nard"><i>na</i><par n="O/rd__n_m"/></e>
    <e lm="dlíthíocht"><par n="initial-d"/><i>líthíocht</i><par n="ócht__n_f"/></e>
    <e lm="murdar"><par n="initial-m"/><i>urda</i><par n="ó/r__n_m"/></e>
    <e lm="ardmhinicíocht"><par n="initial-a"/><i>rdmhinicíocht</i><par n="ócht__n_f"/></e>
    <e lm="aisling"><par n="initial-a"/><i>isling</i><par n="ítim__n_f"/></e>
    <e lm="greanadóir"><par n="initial-g"/><i>reanadó</i><par n="almó/ir__n_m"/></e>
    <e lm="inmheabhrú"><par n="initial-i"/><i>nmheabhr</i><par n="ur/ú__n_m"/></e>
    <e lm="raiméis"><i>raiméis</i><par n="Tír__n_f"/></e>
    <e lm="brómas"><par n="initial-b"/><i>róma</i><par n="ú/s__n_m"/></e>
    <e lm="Meánmhuir"><par n="initial-M"/><i>eánmh</i><par n="mórmh/uir__n_f"/></e>
    <e lm="Bascach"><par n="initial-B"/><i>asca</i><par n="dú/ch__n_m"/></e>
    <e lm="rannpháirt"><i>rannpháirt</i><par n="Tír__n_f"/></e>
    <e lm="cúlchistin"><par n="initial-c"/><i>úlchistin</i><par n="sín__n_f"/></e>
    <e lm="dílseoir"><par n="initial-d"/><i>ílseo</i><par n="almó/ir__n_m"/></e>
    <e lm="claimhseog"><par n="initial-c"/><i>laimhseo</i><par n="pó/g__n_f"/></e>
    <e lm="leigheas"><i>leigh</i><par n="leigh/eas__n_m"/></e>
    <e lm="leabhareolaíocht"><i>leabhareolaíocht</i><par n="ócht__n_f"/></e>
    <e lm="aibhéis"><par n="initial-a"/><i>ibhéis</i><par n="ítim__n_f"/></e>
    <e lm="máta"><par n="initial-m"/><i>áta</i><par n="ápa__n_m"/></e>
    <e lm="cúinneach"><par n="initial-c"/><i>úinn</i><par n="ib/each__n_m"/></e>
    <e lm="náisiún"><i>náisiú</i><par n="to/n__n_m"/></e>
    <e lm="ibhe"><par n="initial-i"/><i>bhe</i><par n="lé__n_f"/></e>
    <e lm="grabaid"><par n="initial-g"/><i>rabaid</i><par n="ítim__n_f"/></e>
    <e lm="fianán"><par n="initial-f"/><i>ianá</i><par n="to/n__n_m"/></e>
    <e lm="iteoir"><par n="initial-i"/><i>teo</i><par n="almó/ir__n_m"/></e>
    <e lm="leapachas"><i>leapacha</i><par n="ú/s__n_m"/></e>
    <e lm="cruthúnas"><par n="initial-c"/><i>ruthúna</i><par n="gá/s__n_m"/></e>
    <e lm="ionga"><par n="initial-i"/><i></i><par n="i/onga__n_f"/></e>
    <e lm="fara"><par n="initial-f"/><i>ara</i><par n="ápa__n_m"/></e>
    <e lm="buac"><par n="initial-b"/><i>ua</i><par n="bua/c__n_f"/></e>
    <e lm="fínicín"><par n="initial-f"/><i>ínicín</i><par n="ápa__n_m"/></e>
    <e lm="comard"><par n="initial-c"/><i>oma</i><par n="o/rd__n_m"/></e>
    <e lm="mionsach"><par n="initial-m"/><i>ionsa</i><par n="bolga/ch__n_f"/></e>
    <e lm="foghlaimeoir"><par n="initial-f"/><i>oghlaimeo</i><par n="almó/ir__n_m"/></e>
    <e lm="polaitíocht"><par n="initial-p"/><i>olaitíocht</i><par n="ócht__n_f"/></e>
    <e lm="fíréanú"><par n="initial-f"/><i>íréan</i><par n="ór/ú__n_m"/></e>
    <e lm="íomháú"><par n="initial-í"/><i>omhá</i><par n="íomhá/ú__n_m"/></e>
    <e lm="barbarthacht"><par n="initial-b"/><i>arbarthacht</i><par n="ócht__n_f"/></e>
    <e lm="béarlachas"><par n="initial-b"/><i>éarlacha</i><par n="ú/s__n_m"/></e>
    <e lm="leathchloch"><i>leathchlo</i><par n="lu/ch__n_f"/></e>
    <e lm="fosfáit"><par n="initial-f"/><i>osfáit</i><par n="ítim__n_f"/></e>
    <e lm="giodal"><par n="initial-g"/><i>ioda</i><par n="ó/l__n_m"/></e>
    <e lm="giodam"><par n="initial-g"/><i>ioda</i><par n="Gú/m__n_m"/></e>
    <e lm="meanma"><par n="initial-m"/><i>eanma</i><par n="leaca__n_f"/></e>
    <e lm="múirín"><par n="initial-m"/><i>úirín</i><par n="ápa__n_m"/></e>
    <e lm="feá"><par n="initial-f"/><i>eá</i><par n="má__n_f"/></e>
    <e lm="feá"><par n="initial-f"/><i>eá</i><par n="pá__n_m"/></e>
    <e lm="liathuisce"><i>liathuisce</i><par n="rú__n_m"/></e>
    <e lm="poimpéis"><par n="initial-p"/><i>oimpéis</i><par n="Tír__n_f"/></e>
    <e lm="campáil"><par n="initial-c"/><i>ampá</i><par n="fá/il__n_f"/></e>
    <e lm="ainéistéisí"><par n="initial-a"/><i>inéistéis</i><par n="n/í__n_m"/></e>
    <e lm="franc"><par n="initial-f"/><i>ranc</i><par n="sé__n_m"/></e>
    <e lm="fiarlán"><par n="initial-f"/><i>iarlá</i><par n="to/n__n_m"/></e>
    <e lm="bunóc"><par n="initial-b"/><i>unó</i><par n="mu/c__n_f"/></e>
    <e lm="dílárú"><par n="initial-d"/><i>ílár</i><par n="ór/ú__n_m"/></e>
    <e lm="breithlá"><par n="initial-b"/><i>reithl</i><par n="breacl/á__n_m"/></e>
    <e lm="meirge"><par n="initial-m"/><i>eirg</i><par n="rig/e__n_m"/></e>
    <e lm="neamhchúis"><i>neamhchúis</i><par n="Tír__n_f"/></e>
    <e lm="críol"><par n="initial-c"/><i>rí</i><par n="bí/ol__n_m"/></e>
    <e lm="banrán"><par n="initial-b"/><i>anrá</i><par n="Dú/n__n_m"/></e>
    <e lm="gairmoiliúint"><par n="initial-g"/><i>airmoiliú</i><par n="iomá/int__n_f"/></e>
    <e lm="cosantachas"><par n="initial-c"/><i>osantacha</i><par n="ú/s__n_m"/></e>
    <e lm="feileastram"><par n="initial-f"/><i>eileastra</i><par n="Gú/m__n_m"/></e>
    <e lm="milliún"><par n="initial-m"/><i>illiú</i><par n="to/n__n_m"/></e>
    <e lm="faide"><par n="initial-f"/><i>aide</i><par n="lé__n_f"/></e>
    <e lm="Cosaiv"><par n="initial-C"/><i>osaiv</i><par n="Tír__n_f"/></e>
    <e lm="baitsiléir"><par n="initial-b"/><i>aitsilé</i><par n="úiné/ir__n_m"/></e>
    <e lm="ceanrach"><par n="initial-c"/><i>eanra</i><par n="sáfa/ch__n_f"/></e>
    <e lm="leicseanár"><i>leicseaná</i><par n="ó/r__n_m"/></e>
    <e lm="fritéis"><par n="initial-f"/><i>ritéis</i><par n="ítim__n_f"/></e>
    <e lm="Indiach"><i>India</i><par n="dú/ch__n_m"/></e>
    <e lm="laomlampa"><i>laomlampa</i><par n="ápa__n_m"/></e>
    <e lm="críoch-cheol"><par n="initial-c"/><i>ríoch-cheo</i><par n="ó/l__n_m"/></e>
    <e lm="ordanás"><par n="initial-o"/><i>rdaná</i><par n="ú/s__n_m"/></e>
    <e lm="lionn"><i>l</i><par n="l/ionn__n_m"/></e>
    <e lm="eascra"><par n="initial-e"/><i>ascra</i><par n="ápa__n_m"/></e>
    <e lm="aimnéise"><par n="initial-a"/><i>imnéise</i><par n="lé__n_f"/></e>
    <e lm="driog"><par n="initial-d"/><i>ri</i><par n="dri/og__n_f"/></e>
    <e lm="daonnaí"><par n="initial-d"/><i>aonna</i><par n="n/í__n_m"/></e>
    <e lm="intleacht"><par n="initial-i"/><i>ntleacht</i><par n="eang__n_f"/></e>
    <e lm="geimheal"><par n="initial-g"/><i>eimh</i><par n="geimh/eal__n_f"/></e>
    <e lm="marmar"><par n="initial-m"/><i>arma</i><par n="ó/r__n_m"/></e>
    <e lm="aingeal"><par n="initial-a"/><i>ing</i><par n="cit/eal__n_m"/></e>
    <e lm="cainneon"><par n="initial-c"/><i>ainneo</i><par n="to/n__n_m"/></e>
    <e lm="mangach"><par n="initial-m"/><i>anga</i><par n="dú/ch__n_m"/></e>
    <e lm="féinseirbhís"><par n="initial-f"/><i>éinseirbhís</i><par n="ítim__n_f"/></e>
    <e lm="amhantar"><par n="initial-a"/><i>mhanta</i><par n="ó/r__n_m"/></e>
    <e lm="luadar"><i>luada</i><par n="ú/r__n_m"/></e>
    <e lm="crinnsábh"><par n="initial-c"/><i>rinnsá</i><par n="gá/bh__n_m"/></e>
    <e lm="iompórtálaí"><par n="initial-i"/><i>ompórtála</i><par n="n/í__n_m"/></e>
    <e lm="beainín"><par n="initial-b"/><i>eainín</i><par n="ola__n_f"/></e>
    <e lm="Mí"><par n="initial-M"/><i>í</i><par n="lé__n_f"/></e>
    <e lm="lóistéir"><i>lóisté</i><par n="úiné/ir__n_m"/></e>
    <e lm="cúléisteoir"><par n="initial-c"/><i>úléisteo</i><par n="almó/ir__n_m"/></e>
    <e lm="castainéad"><par n="initial-c"/><i>astainé</i><par n="firé/ad__n_m"/></e>
    <e lm="mínleach"><par n="initial-m"/><i>ínl</i><par n="ib/each__n_m"/></e>
    <e lm="Fionlainn"><par n="initial-F"/><i>ionlainn</i><par n="Tír__n_f"/></e>
    <e lm="drochbhéas"><par n="initial-d"/><i>rochbhéas</i><par n="dol__n_m"/></e>
    <e lm="camfar"><par n="initial-c"/><i>amfa</i><par n="ú/r__n_m"/></e>
    <e lm="orlaíocht"><par n="initial-o"/><i>rlaíocht</i><par n="ócht__n_f"/></e>
    <e lm="anghrá"><par n="initial-a"/><i>nghrá</i><par n="rú__n_m"/></e>
    <e lm="bosca"><par n="initial-b"/><i>osca</i><par n="ápa__n_m"/></e>
    <e lm="lapa"><i>lapa</i><par n="ápa__n_m"/></e>
    <e lm="Burúin"><par n="initial-B"/><i>urúin</i><par n="Tír__n_f"/></e>
    <e lm="inslitheoir"><par n="initial-i"/><i>nslitheo</i><par n="almó/ir__n_m"/></e>
    <e lm="boltanas"><par n="initial-b"/><i>oltana</i><par n="gá/s__n_m"/></e>
    <e lm="óige"><par n="initial-ó"/><i>ige</i><par n="lé__n_f"/></e>
    <e lm="leábharaic"><i>leábharaic</i><par n="ápa__n_m"/></e>
    <e lm="báinín"><par n="initial-b"/><i>áinín</i><par n="ápa__n_m"/></e>
    <e lm="cóimeálaí"><par n="initial-c"/><i>óimeála</i><par n="n/í__n_m"/></e>
    <e lm="Bablóin"><par n="initial-B"/><i>ablóin</i><par n="Tír__n_f"/></e>
    <e lm="daithín"><par n="initial-d"/><i>aithín</i><par n="ápa__n_m"/></e>
    <e lm="geaf"><par n="initial-g"/><i>eaf</i><par n="am__n_m"/></e>
    <e lm="dáiríreacht"><par n="initial-d"/><i>áiríreacht</i><par n="ócht__n_f"/></e>
    <e lm="bunscil"><par n="initial-b"/><i>unscil</i><par n="rím__n_f"/></e>
    <e lm="ciapóga"><par n="initial-c"/><i>iapóga</i><par n="uaire__n_f"/></e>
    <e lm="buimbiléir"><par n="initial-b"/><i>uimbilé</i><par n="úiné/ir__n_m"/></e>
    <e lm="geam"><par n="initial-g"/><i>eam</i><par n="am__n_m"/></e>
    <e lm="geal"><par n="initial-g"/><i></i><par n="g/eal__n_m"/></e>
    <e lm="bachaillín"><par n="initial-b"/><i>achaillín</i><par n="ápa__n_m"/></e>
    <e lm="púcaíocht"><par n="initial-p"/><i>úcaíocht</i><par n="ócht__n_f"/></e>
    <e lm="ceannsolas"><par n="initial-c"/><i>eannso</i><par n="so/las__n_m"/></e>
    <e lm="blúmán"><par n="initial-b"/><i>lúmá</i><par n="Dú/n__n_m"/></e>
    <e lm="daonáireamh"><par n="initial-d"/><i>aonáir</i><par n="éil/eamh__n_m"/></e>
    <e lm="nimhneachán"><i>nimhneachá</i><par n="to/n__n_m"/></e>
    <e lm="Forfás"><par n="initial-F"/><i>orfá</i><par n="ú/s__n_m"/></e>
    <e lm="bunachar"><par n="initial-b"/><i>unacha</i><par n="ó/r__n_m"/></e>
    <e lm="bunachas"><par n="initial-b"/><i>unacha</i><par n="gá/s__n_m"/></e>
    <e lm="puzal"><par n="initial-p"/><i>uza</i><par n="bá/l__n_m"/></e>
    <e lm="citeal"><par n="initial-c"/><i>it</i><par n="cit/eal__n_m"/></e>
    <e lm="fronsa"><par n="initial-f"/><i>ronsa</i><par n="ápa__n_m"/></e>
    <e lm="Dónall"><par n="initial-D"/><i>óna</i><par n="Po/ll__n_m"/></e>
    <e lm="hicearaí"><i>hiceara</i><par n="n/í__n_m"/></e>
    <e lm="paraimíleatach"><par n="initial-p"/><i>araimíleata</i><par n="dú/ch__n_m"/></e>
    <e lm="ranníocóir"><i>ranníocó</i><par n="almó/ir__n_m"/></e>
    <e lm="diomailt"><par n="initial-d"/><i>iomailt</i><par n="Tír__n_f"/></e>
    <e lm="imchuach"><par n="initial-i"/><i>mchuach</i><par n="rú__n_m"/></e>
    <e lm="Lú"><i>Lú</i><par n="rú__n_m"/></e>
    <e lm="ceamach"><par n="initial-c"/><i>eama</i><par n="sáfa/ch__n_f"/></e>
    <e lm="criathar"><par n="initial-c"/><i>riatha</i><par n="ó/r__n_m"/></e>
    <e lm="déirc"><par n="initial-d"/><i>éirc</i><par n="Tír__n_f"/></e>
    <e lm="faiseantacht"><par n="initial-f"/><i>aiseantacht</i><par n="ócht__n_f"/></e>
    <e lm="fáiteallaí"><par n="initial-f"/><i>áitealla</i><par n="n/í__n_m"/></e>
    <e lm="mianach"><par n="initial-m"/><i>iana</i><par n="dú/ch__n_m"/></e>
    <e lm="píopán"><par n="initial-p"/><i>íopá</i><par n="to/n__n_m"/></e>
    <e lm="dímrí"><par n="initial-d"/><i>ímrí</i><par n="lé__n_f"/></e>
    <e lm="racht"><i>racht</i><par n="am__n_m"/></e>
    <e lm="ardmheas"><par n="initial-a"/><i>rdmheas</i><par n="dul__n_m"/></e>
    <e lm="cadán"><par n="initial-c"/><i>adá</i><par n="Dú/n__n_m"/></e>
    <e lm="mil"><par n="initial-m"/><i></i><par n="m/il__n_f"/></e>
    <e lm="banfhreastalaí"><par n="initial-b"/><i>anfhreastala</i><par n="n/í__n_m"/></e>
    <e lm="múinteoir"><par n="initial-m"/><i>úinteo</i><par n="almó/ir__n_m"/></e>
    <e lm="carabuaic"><par n="initial-c"/><i>arabuaic</i><par n="Tír__n_f"/></e>
    <e lm="lánchosc"><i>láncho</i><par n="ú/sc__n_m"/></e>
    <e lm="buiséadadh"><par n="initial-b"/><i>uiséad</i><par n="las/adh__n_m"/></e>
    <e lm="paindiachas"><par n="initial-p"/><i>aindiacha</i><par n="ú/s__n_m"/></e>
    <e lm="máistreás"><par n="initial-m"/><i>áistreás</i><par n="eang__n_f"/></e>
    <e lm="lionsa"><i>lionsa</i><par n="ápa__n_m"/></e>
    <e lm="cadás"><par n="initial-c"/><i>adá</i><par n="gá/s__n_m"/></e>
    <e lm="nua"><i>nua</i><par n="rú__n_m"/></e>
    <e lm="barraicín"><par n="initial-b"/><i>arraicín</i><par n="ápa__n_m"/></e>
    <e lm="glúcós"><par n="initial-g"/><i>lúcó</i><par n="ú/s__n_m"/></e>
    <e lm="gearrthóg"><par n="initial-g"/><i>earrthó</i><par n="pó/g__n_f"/></e>
    <e lm="fuíoll"><par n="initial-f"/><i>uí</i><par n="fuí/oll__n_m"/></e>
    <e lm="paidreoireacht"><par n="initial-p"/><i>aidreoireacht</i><par n="ócht__n_f"/></e>
    <e lm="basún"><par n="initial-b"/><i>asú</i><par n="to/n__n_m"/></e>
    <e lm="múitseáil"><par n="initial-m"/><i>úitseá</i><par n="fá/il__n_f"/></e>
    <e lm="reachtú"><i>reacht</i><par n="ór/ú__n_m"/></e>
    <e lm="corraíl"><par n="initial-c"/><i>orraí</i><par n="tutaí/l__n_f"/></e>
    <e lm="cuiseog"><par n="initial-c"/><i>uiseo</i><par n="pó/g__n_f"/></e>
    <e lm="idir-réiteach"><par n="initial-i"/><i>dir-réit</i><par n="ib/each__n_m"/></e>
    <e lm="Burma"><par n="initial-B"/><i>urma</i><par n="rú__n_m"/></e>
    <e lm="aoibh"><par n="initial-a"/><i>oibh</i><par n="Tír__n_f"/></e>
    <e lm="páirteachas"><par n="initial-p"/><i>áirteacha</i><par n="ú/s__n_m"/></e>
    <e lm="athrach"><par n="initial-a"/><i>thra</i><par n="cia/ch__n_m"/></e>
    <e lm="iasachtaí"><par n="initial-i"/><i>asachta</i><par n="n/í__n_m"/></e>
    <e lm="giaráil"><par n="initial-g"/><i>iará</i><par n="fá/il__n_f"/></e>
    <e lm="ísle"><par n="initial-í"/><i>sle</i><par n="lé__n_f"/></e>
    <e lm="pianó"><par n="initial-p"/><i>ianó</i><par n="pá__n_m"/></e>
    <e lm="heicseagán"><i>heicseagá</i><par n="to/n__n_m"/></e>
    <e lm="foráiste"><par n="initial-f"/><i>oráiste</i><par n="rú__n_m"/></e>
    <e lm="leathchéad"><i>leathché</i><par n="cé/ad__n_m"/></e>
    <e lm="dé-ocsaíd"><par n="initial-d"/><i>é-ocsaíd</i><par n="Tír__n_f"/></e>
    <e lm="féiltiúlacht"><par n="initial-f"/><i>éiltiúlacht</i><par n="ócht__n_f"/></e>
    <e lm="dlúthcheangal"><par n="initial-d"/><i>lúthcheanga</i><par n="bá/l__n_m"/></e>
    <e lm="curadóir"><par n="initial-c"/><i>uradó</i><par n="almó/ir__n_m"/></e>
    <e lm="ateangaire"><par n="initial-a"/><i>teangair</i><par n="rig/e__n_m"/></e>
    <e lm="comhtheagmháil"><par n="initial-c"/><i>omhtheagmhá</i><par n="fá/il__n_f"/></e>
    <e lm="díluchtú"><par n="initial-d"/><i>ílucht</i><par n="ór/ú__n_m"/></e>
    <e lm="deiseal"><par n="initial-d"/><i>eis</i><par n="g/eal__n_m"/></e>
    <e lm="déabhlóid"><par n="initial-d"/><i>éabhlóid</i><par n="Tír__n_f"/></e>
    <e lm="amhailt"><par n="initial-a"/><i>mhailt</i><par n="sín__n_f"/></e>
    <e lm="limistéar"><i>limisté</i><par n="bé/ar__n_m"/></e>
    <e lm="athfhéar"><par n="initial-a"/><i>thfhé</i><par n="áimé/ar__n_m"/></e>
    <e lm="podchraoltóireacht"><par n="initial-p"/><i>odchraoltóireacht</i><par n="ócht__n_f"/></e>
    <e lm="leibidínteacht"><i>leibidínteacht</i><par n="ócht__n_f"/></e>
    <e lm="Boisnia-Heirseagaivéin"><par n="initial-B"/><i>oisnia-Heirseagaivéin</i><par n="Tír__n_f"/></e>
    <e lm="francbhéarla"><par n="initial-f"/><i>rancbhéarla</i><par n="rú__n_m"/></e>
    <e lm="conclúid"><par n="initial-c"/><i>onclúid</i><par n="ítim__n_f"/></e>
    <e lm="cabhlach"><par n="initial-c"/><i>abhla</i><par n="dú/ch__n_m"/></e>
    <e lm="Mol"><par n="initial-M"/><i>o</i><par n="ó/l__n_m"/></e>
    <e lm="príomhshruthú"><par n="initial-p"/><i>ríomhshruth</i><par n="ór/ú__n_m"/></e>
    <e lm="deisceart"><par n="initial-d"/><i>eisc</i><par n="n/eart__n_m"/></e>
    <e lm="glaotháille"><par n="initial-g"/><i>laotháill</i><par n="air/e__n_f"/></e>
    <e lm="peictin"><par n="initial-p"/><i>eictin</i><par n="Tír__n_f"/></e>
    <e lm="bean"><i></i><par n="/bean__n_f"/></e>
    <e lm="éabhlóideachas"><par n="initial-é"/><i>abhlóideacha</i><par n="ú/s__n_m"/></e>
    <e lm="crúsca"><par n="initial-c"/><i>rúsca</i><par n="ápa__n_m"/></e>
    <e lm="ceangailteacht"><par n="initial-c"/><i>eangailteacht</i><par n="ócht__n_f"/></e>
    <e lm="beag"><par n="initial-b"/><i></i><par n="b/eag__n_m"/></e>
    <e lm="coireán"><par n="initial-c"/><i>oireá</i><par n="to/n__n_m"/></e>
    <e lm="gnóisí"><par n="initial-g"/><i>nóis</i><par n="n/í__n_m"/></e>
    <e lm="codladh"><par n="initial-c"/><i>odla</i><par n="codla/dh__n_m"/></e>
    <e lm="liathadh"><i>liat</i><par n="liat/hadh__n_m"/></e>
    <e lm="príomhtháirge"><par n="initial-p"/><i>ríomhtháirg</i><par n="rig/e__n_m"/></e>
    <e lm="poitigéir"><par n="initial-p"/><i>oitigé</i><par n="úiné/ir__n_m"/></e>
    <e lm="mátrún"><par n="initial-m"/><i>átrú</i><par n="to/n__n_m"/></e>
    <e lm="líomhán"><i>líomhá</i><par n="to/n__n_m"/></e>
    <e lm="meiteachoibhéis"><par n="initial-m"/><i>eiteachoibhéis</i><par n="lé__n_f"/></e>
    <e lm="labradór"><i>labradó</i><par n="ó/r__n_m"/></e>
    <e lm="gíoglach"><par n="initial-g"/><i>íogla</i><par n="bolga/ch__n_f"/></e>
    <e lm="droim"><par n="initial-d"/><i>ro</i><par n="bro/im__n_m"/></e>
    <e lm="ceannsmacht"><par n="initial-c"/><i>eannsmacht</i><par n="dul__n_m"/></e>
    <e lm="glacacht"><par n="initial-g"/><i>lacacht</i><par n="ócht__n_f"/></e>
    <e lm="feisteas"><par n="initial-f"/><i>eist</i><par n="imr/eas__n_m"/></e>
    <e lm="comhré"><par n="initial-c"/><i>omhré</i><par n="lé__n_f"/></e>
    <e lm="brídeog"><par n="initial-b"/><i>rídeo</i><par n="pó/g__n_f"/></e>
    <e lm="aithinne"><par n="initial-a"/><i>ithinn</i><par n="air/e__n_f"/></e>
    <e lm="caolach"><par n="initial-c"/><i>aola</i><par n="cia/ch__n_m"/></e>
    <e lm="inlíocht"><par n="initial-i"/><i>nlíocht</i><par n="eang__n_f"/></e>
    <e lm="comhrá"><par n="initial-c"/><i>omhrá</i><par n="rá__n_m"/></e>
    <e lm="iasachtóir"><par n="initial-i"/><i>asachtó</i><par n="almó/ir__n_m"/></e>
    <e lm="maidhm"><par n="initial-m"/><i>aidhm</i><par n="rím__n_f"/></e>
    <e lm="caobach"><par n="initial-c"/><i>aoba</i><par n="sáfa/ch__n_f"/></e>
    <e lm="áisiú"><par n="initial-á"/><i>isi</i><par n="ídi/ú__n_m"/></e>
    <e lm="éigríoch"><par n="initial-é"/><i>igrí</i><par n="éigrí/och__n_f"/></e>
    <e lm="madar"><par n="initial-m"/><i>ada</i><par n="ú/r__n_m"/></e>
    <e lm="creidiúnaí"><par n="initial-c"/><i>reidiúna</i><par n="n/í__n_m"/></e>
    <e lm="luachan"><i>luachan</i><par n="eang__n_f"/></e>
    <e lm="aerthaisteal"><par n="initial-a"/><i>erthaist</i><par n="g/eal__n_m"/></e>
    <e lm="meilt"><par n="initial-m"/><i>eilt</i><par n="Tír__n_f"/></e>
    <e lm="garma"><par n="initial-g"/><i>arma</i><par n="garma__n_f"/></e>
    <e lm="ceannóg"><par n="initial-c"/><i>eannó</i><par n="pó/g__n_f"/></e>
    <e lm="fasach"><par n="initial-f"/><i>asa</i><par n="dú/ch__n_m"/></e>
    <e lm="bromastún"><par n="initial-b"/><i>romastú</i><par n="Dú/n__n_m"/></e>
    <e lm="catsúil"><par n="initial-c"/><i>atsú</i><par n="dú/il__n_f"/></e>
    <e lm="áith"><par n="initial-á"/><i>ith</i><par n="rím__n_f"/></e>
    <e lm="gearrtheideal"><par n="initial-g"/><i>earrtheid</i><par n="cit/eal__n_m"/></e>
    <e lm="ceartbhreith"><par n="initial-c"/><i>eartbhreith</i><par n="rím__n_f"/></e>
    <e lm="lúthchleas"><i>lúthchl</i><par n="cl/eas__n_m"/></e>
    <e lm="fámaire"><par n="initial-f"/><i>ámair</i><par n="rig/e__n_m"/></e>
    <e lm="imoibreoir"><par n="initial-i"/><i>moibreo</i><par n="almó/ir__n_m"/></e>
    <e lm="coireolaíocht"><par n="initial-c"/><i>oireolaíocht</i><par n="ócht__n_f"/></e>
    <e lm="fabhalscéalaí"><par n="initial-f"/><i>abhalscéala</i><par n="n/í__n_m"/></e>
    <e lm="bodharuisce"><par n="initial-b"/><i>odharuisce</i><par n="rú__n_m"/></e>
    <e lm="Baictria"><par n="initial-B"/><i>aictria</i><par n="lé__n_f"/></e>
    <e lm="craobhóg"><par n="initial-c"/><i>raobhó</i><par n="pó/g__n_f"/></e>
    <e lm="Béalgrád"><par n="initial-B"/><i>éalgrád</i><par n="rú__n_m"/></e>
    <e lm="potais"><par n="initial-p"/><i>otais</i><par n="Tír__n_f"/></e>
    <e lm="conairt"><par n="initial-c"/><i>onairt</i><par n="sín__n_f"/></e>
    <e lm="grámhaireacht"><par n="initial-g"/><i>rámhaireacht</i><par n="ócht__n_f"/></e>
    <e lm="garbhiasc"><par n="initial-g"/><i>arbh</i><par n="fíor/iasc__n_m"/></e>
    <e lm="Daidí"><par n="initial-D"/><i>aidí</i><par n="rú__n_m"/></e>
    <e lm="burdún"><par n="initial-b"/><i>urdú</i><par n="to/n__n_m"/></e>
    <e lm="Íosánach"><i>Íosána</i><par n="dú/ch__n_m"/></e>
    <e lm="dréimire"><par n="initial-d"/><i>réimir</i><par n="rig/e__n_m"/></e>
    <e lm="anaclann"><par n="initial-a"/><i>nacla</i><par n="la/nn__n_f"/></e>
    <e lm="brúchtadh"><par n="initial-b"/><i>rúchta</i><par n="alta/dh__n_m"/></e>
    <e lm="péas"><par n="initial-p"/><i>éas</i><par n="beo__n_m"/></e>
    <e lm="maintíneacht"><par n="initial-m"/><i>aintíneacht</i><par n="ócht__n_f"/></e>
    <e lm="lánscáileán"><i>lánscáileá</i><par n="to/n__n_m"/></e>
    <e lm="cambhéal"><par n="initial-c"/><i>ambhé</i><par n="idé/al__n_m"/></e>
    <e lm="imdhíonadh"><par n="initial-i"/><i>mdhíon</i><par n="las/adh__n_m"/></e>
    <e lm="cispheil"><par n="initial-c"/><i>ispheil</i><par n="Tír__n_f"/></e>
    <e lm="ioscaid"><par n="initial-i"/><i>oscaid</i><par n="ítim__n_f"/></e>
    <e lm="poblachtachas"><par n="initial-p"/><i>oblachtacha</i><par n="ú/s__n_m"/></e>
    <e lm="parthas"><par n="initial-p"/><i>artha</i><par n="gá/s__n_m"/></e>
    <e lm="píopaireacht"><par n="initial-p"/><i>íopaireacht</i><par n="ócht__n_f"/></e>
    <e lm="bulladóir"><par n="initial-b"/><i>ulladó</i><par n="almó/ir__n_m"/></e>
    <e lm="bobarún"><par n="initial-b"/><i>obarú</i><par n="to/n__n_m"/></e>
    <e lm="gradam"><par n="initial-g"/><i>rada</i><par n="Gú/m__n_m"/></e>
    <e lm="brústocaire"><par n="initial-b"/><i>rústocair</i><par n="rig/e__n_m"/></e>
    <e lm="ballóg"><par n="initial-b"/><i>alló</i><par n="pó/g__n_f"/></e>
    <e lm="drochthuairisc"><par n="initial-d"/><i>rochthuairisc</i><par n="ítim__n_f"/></e>
    <e lm="maothal"><par n="initial-m"/><i>aotha</i><par n="ó/l__n_m"/></e>
    <e lm="dianteas"><par n="initial-d"/><i>ianteas</i><par n="dul__n_m"/></e>
    <e lm="amaid"><par n="initial-a"/><i>maid</i><par n="ítim__n_f"/></e>
    <e lm="gluaisrothar"><par n="initial-g"/><i>luaisrotha</i><par n="ó/r__n_m"/></e>
    <e lm="athléiriú"><par n="initial-a"/><i>thléiri</i><par n="ídi/ú__n_m"/></e>
    <e lm="baiste"><par n="initial-b"/><i>aist</i><par n="rig/e__n_m"/></e>
    <e lm="géarú"><par n="initial-g"/><i>éar</i><par n="ór/ú__n_m"/></e>
    <e lm="goineadóir"><par n="initial-g"/><i>oineadó</i><par n="almó/ir__n_m"/></e>
    <e lm="comharthú"><par n="initial-c"/><i>omharth</i><par n="ór/ú__n_m"/></e>
    <e lm="preabfhuinneog"><par n="initial-p"/><i>reabfhuinneo</i><par n="pó/g__n_f"/></e>
    <e lm="bobghaiste"><par n="initial-b"/><i>obghaist</i><par n="rig/e__n_m"/></e>
    <e lm="bochtán"><par n="initial-b"/><i>ochtá</i><par n="to/n__n_m"/></e>
    <e lm="leithscéal"><i>leithscé</i><par n="né/al__n_m"/></e>
    <e lm="bulc"><par n="initial-b"/><i>u</i><par n="o/lc__n_m"/></e>
    <e lm="beartán"><par n="initial-b"/><i>eartá</i><par n="to/n__n_m"/></e>
    <e lm="muirn"><par n="initial-m"/><i>uirn</i><par n="Tír__n_f"/></e>
    <e lm="raon"><i>rao</i><par n="ró/n__n_m"/></e>
    <e lm="páipéarachas"><par n="initial-p"/><i>áipéaracha</i><par n="ú/s__n_m"/></e>
    <e lm="easanálú"><par n="initial-e"/><i>asanál</i><par n="ard/ú__n_m"/></e>
    <e lm="Háidéas"><i>Háidé</i><par n="Ceifé/as__n_m"/></e>
    <e lm="plaic"><par n="initial-p"/><i>laic</i><par n="rím__n_f"/></e>
    <e lm="ciotrainn"><par n="initial-c"/><i>iotrainn</i><par n="Tír__n_f"/></e>
    <e lm="glóiriam"><par n="initial-g"/><i>lóiriam</i><par n="cniog__n_m"/></e>
    <e lm="ceirmis"><par n="initial-c"/><i>eirmis</i><par n="ítim__n_f"/></e>
    <e lm="foshruth"><par n="initial-f"/><i>oshruth</i><par n="am__n_m"/></e>
    <e lm="dífhostaíocht"><par n="initial-d"/><i>ífhostaíocht</i><par n="ócht__n_f"/></e>
    <e lm="leathcheannas"><i>leathcheanna</i><par n="ú/s__n_m"/></e>
    <e lm="infhilleadh"><par n="initial-i"/><i>nfhill</i><par n="sil/eadh__n_m"/></e>
    <e lm="praslacha"><par n="initial-p"/><i>raslacha</i><par n="lacha__n_f"/></e>
    <e lm="plait"><par n="initial-p"/><i>lait</i><par n="rím__n_f"/></e>
    <e lm="pinsinéir"><par n="initial-p"/><i>insiné</i><par n="úiné/ir__n_m"/></e>
    <e lm="Eoraifís"><i>Eoraifís</i><par n="Tír__n_f"/></e>
    <e lm="polasaí"><par n="initial-p"/><i>olasa</i><par n="n/í__n_m"/></e>
    <e lm="loitiméir"><i>loitimé</i><par n="úiné/ir__n_m"/></e>
    <e lm="blúire"><par n="initial-b"/><i>lúir</i><par n="rig/e__n_m"/></e>
    <e lm="féith"><par n="initial-f"/><i>éith</i><par n="sín__n_f"/></e>
    <e lm="ranníocaíocht"><i>ranníocaíocht</i><par n="eang__n_f"/></e>
    <e lm="meisce"><par n="initial-m"/><i>eisce</i><par n="lé__n_f"/></e>
    <e lm="fódú"><par n="initial-f"/><i>ód</i><par n="ór/ú__n_m"/></e>
    <e lm="críochadóireacht"><par n="initial-c"/><i>ríochadóireacht</i><par n="ócht__n_f"/></e>
    <e lm="pórtheastas"><par n="initial-p"/><i>órtheasta</i><par n="gá/s__n_m"/></e>
    <e lm="léana"><i>léan</i><par n="léan/a__n_m"/></e>
    <e lm="luathintinn"><i>luathintinn</i><par n="Tír__n_f"/></e>
    <e lm="breoiteachán"><par n="initial-b"/><i>reoiteachá</i><par n="to/n__n_m"/></e>
    <e lm="Poimpé"><par n="initial-P"/><i>oimpé</i><par n="rú__n_m"/></e>
    <e lm="léann"><i>lé</i><par n="lé/ann__n_m"/></e>
    <e lm="lárchathair"><i>lárchath</i><par n="las/air__n_f"/></e>
    <e lm="cneá"><par n="initial-c"/><i>neá</i><par n="ula__n_f"/></e>
    <e lm="garthimpeallacht"><par n="initial-g"/><i>arthimpeallacht</i><par n="ócht__n_f"/></e>
    <e lm="feithideolaíocht"><par n="initial-f"/><i>eithideolaíocht</i><par n="ócht__n_f"/></e>
    <e lm="feiliúnacht"><par n="initial-f"/><i>eiliúnacht</i><par n="ócht__n_f"/></e>
    <e lm="allmhaireoir"><par n="initial-a"/><i>llmhaireo</i><par n="almó/ir__n_m"/></e>
    <e lm="barrshamhail"><par n="initial-b"/><i>arrshamhail</i><par n="Inse__n_f"/></e>
    <e lm="coc"><par n="initial-c"/><i>o</i><par n="sa/c__n_m"/></e>
    <e lm="holagram"><i>holagra</i><par n="to/m__n_m"/></e>
    <e lm="géagán"><par n="initial-g"/><i>éagá</i><par n="to/n__n_m"/></e>
    <e lm="máisiúnachas"><par n="initial-m"/><i>áisiúnacha</i><par n="ú/s__n_m"/></e>
    <e lm="flaigín"><par n="initial-f"/><i>laigín</i><par n="ápa__n_m"/></e>
    <e lm="crochán"><par n="initial-c"/><i>rochá</i><par n="to/n__n_m"/></e>
    <e lm="mífhortún"><par n="initial-m"/><i>ífhortú</i><par n="to/n__n_m"/></e>
    <e lm="Botsuáin"><par n="initial-B"/><i>otsuáin</i><par n="Tír__n_f"/></e>
    <e lm="ocastóir"><par n="initial-o"/><i>castó</i><par n="almó/ir__n_m"/></e>
    <e lm="fioghual"><par n="initial-f"/><i>ioghua</i><par n="ó/l__n_m"/></e>
    <e lm="mionsamhail"><par n="initial-m"/><i>ionsamh</i><par n="samh/ail__n_f"/></e>
    <e lm="luíochán"><i>luíochá</i><par n="to/n__n_m"/></e>
    <e lm="caoince"><par n="initial-c"/><i>aoinc</i><par n="air/e__n_f"/></e>
    <e lm="Protastúnachas"><par n="initial-P"/><i>rotastúnacha</i><par n="ú/s__n_m"/></e>
    <e lm="féar"><par n="initial-f"/><i>é</i><par n="fé/ar__n_m"/></e>
    <e lm="Cluiche"><par n="initial-C"/><i>luich</i><par n="rig/e__n_m"/></e>
    <e lm="cilibheart"><par n="initial-c"/><i>ilibh</i><par n="c/eart__n_m"/></e>
    <e lm="fonnadh"><par n="initial-f"/><i>onna</i><par n="cro/dh__n_m"/></e>
    <e lm="báicéir"><par n="initial-b"/><i>áicé</i><par n="úiné/ir__n_m"/></e>
    <e lm="dea-chleachtas"><par n="initial-d"/><i>ea-chleachta</i><par n="gá/s__n_m"/></e>
    <e lm="ceannas"><par n="initial-c"/><i>eanna</i><par n="ú/s__n_m"/></e>
    <e lm="lincse"><i>lincs</i><par n="air/e__n_f"/></e>
    <e lm="col"><par n="initial-c"/><i>o</i><par n="co/l__n_m"/></e>
    <e lm="míthapa"><par n="initial-m"/><i>íthapa</i><par n="rú__n_m"/></e>
    <e lm="coimhlinteoir"><par n="initial-c"/><i>oimhlinteo</i><par n="almó/ir__n_m"/></e>
    <e lm="cruachadóireacht"><par n="initial-c"/><i>ruachadóireacht</i><par n="ócht__n_f"/></e>
    <e lm="bonneagar"><par n="initial-b"/><i>onneaga</i><par n="ú/r__n_m"/></e>
    <e lm="mórbhealach"><par n="initial-m"/><i>órbheala</i><par n="uala/ch__n_m"/></e>
    <e lm="muislín"><par n="initial-m"/><i>uislín</i><par n="rú__n_m"/></e>
    <e lm="claonrosc"><par n="initial-c"/><i>laonro</i><par n="á/sc__n_m"/></e>
    <e lm="deolchaire"><par n="initial-d"/><i>eolchair</i><par n="air/e__n_f"/></e>
    <e lm="lóisteáil"><i>lóisteá</i><par n="fá/il__n_f"/></e>
    <e lm="ráiteachas"><i>ráiteacha</i><par n="gá/s__n_m"/></e>
    <e lm="bóna"><par n="initial-b"/><i>óna</i><par n="ápa__n_m"/></e>
    <e lm="broigheall"><par n="initial-b"/><i>roigh</i><par n="im/eall__n_m"/></e>
    <e lm="banlámh"><par n="initial-b"/><i>anlá</i><par n="lá/mh__n_f"/></e>
    <e lm="Cúpla"><par n="initial-C"/><i>úpla</i><par n="rú__n_m"/></e>
    <e lm="abar"><par n="initial-a"/><i>ba</i><par n="ó/r__n_m"/></e>
    <e lm="ainmhian"><par n="initial-a"/><i>inmh</i><par n="m/ian__n_f"/></e>
    <e lm="clinic"><par n="initial-c"/><i>linic</i><par n="ápa__n_m"/></e>
    <e lm="átagraf"><par n="initial-á"/><i>tagra</i><par n="gra/f__n_m"/></e>
    <e lm="blagáil"><par n="initial-b"/><i>lagá</i><par n="fá/il__n_f"/></e>
    <e lm="leathchoróin"><i>leathchoróin</i><par n="Inse__n_f"/></e>
    <e lm="onamataipé"><par n="initial-o"/><i>namataipé</i><par n="lé__n_f"/></e>
    <e lm="fíorbheagán"><par n="initial-f"/><i>íorbheagá</i><par n="Dú/n__n_m"/></e>
    <e lm="Aibisín"><i>Aibisín</i><par n="Tír__n_f"/></e>
    <e lm="fíogach"><par n="initial-f"/><i>íoga</i><par n="dú/ch__n_m"/></e>
    <e lm="buannacht"><par n="initial-b"/><i>uannacht</i><par n="ócht__n_f"/></e>
    <e lm="fainnéirí"><par n="initial-f"/><i>ainnéirí</i><par n="rú__n_m"/></e>
    <e lm="fainne"><par n="initial-f"/><i>ainne</i><par n="lé__n_f"/></e>
    <e lm="cogaíocht"><par n="initial-c"/><i>ogaíocht</i><par n="ócht__n_f"/></e>
    <e lm="gealfhine"><par n="initial-g"/><i>ealfhin</i><par n="lín/e__n_f"/></e>
    <e lm="Mionóch"><par n="initial-M"/><i>ionó</i><par n="dú/ch__n_m"/></e>
    <e lm="neamhréir"><i>neamhréir</i><par n="rím__n_f"/></e>
    <e lm="léimneoir"><i>léimneo</i><par n="almó/ir__n_m"/></e>
    <e lm="leadaíocht"><i>leadaíocht</i><par n="ócht__n_f"/></e>
    <e lm="idirthréimhse"><par n="initial-i"/><i>dirthréimhs</i><par n="air/e__n_f"/></e>
    <e lm="dlí"><par n="initial-d"/><i>lí</i><par n="sí__n_m"/></e>
    <e lm="Céinia"><par n="initial-C"/><i>éinia</i><par n="lé__n_f"/></e>
    <e lm="príomhchara"><par n="initial-p"/><i>ríomhcha</i><par n="ca/ra__n_m"/></e>
    <e lm="curachóireacht"><par n="initial-c"/><i>urachóireacht</i><par n="ócht__n_f"/></e>
    <e lm="pálás"><par n="initial-p"/><i>álá</i><par n="gá/s__n_m"/></e>
    <e lm="gníomhphointe"><par n="initial-g"/><i>níomhphoint</i><par n="rig/e__n_m"/></e>
    <e lm="athshuí"><par n="initial-a"/><i>thshuí</i><par n="rú__n_m"/></e>
    <e lm="greanóir"><par n="initial-g"/><i>reanó</i><par n="almó/ir__n_m"/></e>
    <e lm="bachall"><par n="initial-b"/><i>acha</i><par n="aga/ll__n_f"/></e>
    <e lm="Cúige"><par n="initial-C"/><i>úige</i><par n="rú__n_m"/></e>
    <e lm="barriall"><par n="initial-b"/><i>arr</i><par n="st/iall__n_f"/></e>
    <e lm="béaláiste"><par n="initial-b"/><i>éaláist</i><par n="rig/e__n_m"/></e>
    <e lm="mótarfheithicil"><par n="initial-m"/><i>ótarfheithic</i><par n="ric/il__n_f"/></e>
    <e lm="dumhach"><par n="initial-d"/><i>u</i><par n="du/mhach__n_f"/></e>
    <e lm="antatocsain"><par n="initial-a"/><i>ntatocsain</i><par n="ítim__n_f"/></e>
    <e lm="anamchara"><par n="initial-a"/><i>namcha</i><par n="Ca/ra__n_m"/></e>
    <e lm="Alasca"><i>Alasca</i><par n="rú__n_m"/></e>
    <e lm="mapa"><par n="initial-m"/><i>apa</i><par n="ápa__n_m"/></e>
    <e lm="Fear"><par n="initial-F"/><i></i><par n="F/ear__n_m"/></e>
    <e lm="naomhsheanchas"><i>naomhsheancha</i><par n="ú/s__n_m"/></e>
    <e lm="Cipir"><par n="initial-C"/><i>ipir</i><par n="Tír__n_f"/></e>
    <e lm="cúilín"><par n="initial-c"/><i>úilín</i><par n="ápa__n_m"/></e>
    <e lm="Ollscoil"><i>Ollscoil</i><par n="Tír__n_f"/></e>
    <e lm="comhshaolaí"><par n="initial-c"/><i>omhshaola</i><par n="n/í__n_m"/></e>
    <e lm="íoltóir"><par n="initial-í"/><i>oltó</i><par n="almó/ir__n_m"/></e>
    <e lm="luslann"><i>lusla</i><par n="la/nn__n_f"/></e>
    <e lm="móipéid"><par n="initial-m"/><i>óipéid</i><par n="ítim__n_f"/></e>
    <e lm="nuatheanga"><i>nuatheanga</i><par n="giorria__n_m"/></e>
    <e lm="claonbhá"><par n="initial-c"/><i>laonbhá</i><par n="lé__n_f"/></e>
    <e lm="láine"><i>láine</i><par n="lé__n_f"/></e>
    <e lm="ionchúiseamh"><par n="initial-i"/><i>onchúis</i><par n="éil/eamh__n_m"/></e>
    <e lm="muilleoireacht"><par n="initial-m"/><i>uilleoireacht</i><par n="ócht__n_f"/></e>
    <e lm="claoine"><par n="initial-c"/><i>laoine</i><par n="lé__n_f"/></e>
    <e lm="dálach"><par n="initial-d"/><i>ála</i><par n="cia/ch__n_m"/></e>
    <e lm="mál"><par n="initial-m"/><i>á</i><par n="bá/l__n_m"/></e>
    <e lm="caimbiam"><par n="initial-c"/><i>aimbiam</i><par n="cniog__n_m"/></e>
    <e lm="gifte"><par n="initial-g"/><i>ift</i><par n="rig/e__n_m"/></e>
    <e lm="cneámhaire"><par n="initial-c"/><i>neámhair</i><par n="rig/e__n_m"/></e>
    <e lm="gealach"><par n="initial-g"/><i>eala</i><par n="sáfa/ch__n_f"/></e>
    <e lm="fíochán"><par n="initial-f"/><i>íochá</i><par n="to/n__n_m"/></e>
    <e lm="feorainn"><par n="initial-f"/><i>eora</i><par n="feora/inn__n_f"/></e>
    <e lm="cartún"><par n="initial-c"/><i>artú</i><par n="to/n__n_m"/></e>
    <e lm="deamhan"><par n="initial-d"/><i>eamha</i><par n="to/n__n_m"/></e>
    <e lm="mealladh"><par n="initial-m"/><i>eall</i><par n="las/adh__n_m"/></e>
    <e lm="intreoir"><par n="initial-i"/><i>ntreo</i><par n="almó/ir__n_m"/></e>
    <e lm="cniog"><par n="initial-c"/><i>niog</i><par n="cniog__n_m"/></e>
    <e lm="lonnaitheoir"><i>lonnaitheo</i><par n="almó/ir__n_m"/></e>
    <e lm="prioll"><par n="initial-p"/><i>ri</i><par n="pri/oll__n_f"/></e>
    <e lm="nocht"><i>no</i><par n="bo/cht__n_m"/></e>
    <e lm="miondifríocht"><par n="initial-m"/><i>iondifríocht</i><par n="eang__n_f"/></e>
    <e lm="branda"><par n="initial-b"/><i>randa</i><par n="ápa__n_m"/></e>
    <e lm="comhghaolú"><par n="initial-c"/><i>omhghaol</i><par n="ór/ú__n_m"/></e>
    <e lm="gáilleach"><par n="initial-g"/><i>áill</i><par n="ib/each__n_m"/></e>
    <e lm="rácáil"><i>rácá</i><par n="aná/il__n_f"/></e>
    <e lm="mogallú"><par n="initial-m"/><i>ogall</i><par n="ór/ú__n_m"/></e>
    <e lm="lipid"><i>lipid</i><par n="ítim__n_f"/></e>
    <e lm="peorcaisí"><par n="initial-p"/><i>eorcaisí</i><par n="uaire__n_f"/></e>
    <e lm="planda"><par n="initial-p"/><i>landa</i><par n="ápa__n_m"/></e>
    <e lm="puiteach"><par n="initial-p"/><i>uit</i><par n="eit/each__n_m"/></e>
    <e lm="ainriantacht"><par n="initial-a"/><i>inriantacht</i><par n="ócht__n_f"/></e>
    <e lm="modh"><par n="initial-m"/><i>odh</i><par n="am__n_m"/></e>
    <e lm="gránlach"><par n="initial-g"/><i>ránla</i><par n="cia/ch__n_m"/></e>
    <e lm="dornán"><par n="initial-d"/><i>orná</i><par n="to/n__n_m"/></e>
    <e lm="luchtóir"><i>luchtó</i><par n="almó/ir__n_m"/></e>
    <e lm="lacáiste"><i>lacáist</i><par n="rig/e__n_m"/></e>
    <e lm="meathlú"><par n="initial-m"/><i>eathl</i><par n="ór/ú__n_m"/></e>
    <e lm="díthruailliú"><par n="initial-d"/><i>íthruailli</i><par n="ídi/ú__n_m"/></e>
    <e lm="deisceabal"><par n="initial-d"/><i>eisceaba</i><par n="bá/l__n_m"/></e>
    <e lm="fairsinge"><par n="initial-f"/><i>airsinge</i><par n="lé__n_f"/></e>
    <e lm="cúlbhrat"><par n="initial-c"/><i>úlbhra</i><par n="ca/t__n_m"/></e>
    <e lm="athinsint"><par n="initial-a"/><i>thinsint</i><par n="ítim__n_f"/></e>
    <e lm="Clóchomhar"><par n="initial-C"/><i>lóchomha</i><par n="ú/r__n_m"/></e>
    <e lm="indibhidiúlachas"><par n="initial-i"/><i>ndibhidiúlacha</i><par n="ú/s__n_m"/></e>
    <e lm="duairceas"><par n="initial-d"/><i>uairc</i><par n="imr/eas__n_m"/></e>
    <e lm="lánseol"><i>lánseol</i><par n="bá__n_m"/></e>
    <e lm="Gall"><par n="initial-G"/><i>a</i><par n="to/ll__n_m"/></e>
    <e lm="dúchasach"><par n="initial-d"/><i>úchasa</i><par n="dú/ch__n_m"/></e>
    <e lm="purgóid"><par n="initial-p"/><i>urgóid</i><par n="ítim__n_f"/></e>
    <e lm="pailliún"><par n="initial-p"/><i>ailliú</i><par n="to/n__n_m"/></e>
    <e lm="carraeireacht"><par n="initial-c"/><i>arraeireacht</i><par n="ócht__n_f"/></e>
    <e lm="aibhinne"><par n="initial-a"/><i>ibhinn</i><par n="rig/e__n_m"/></e>
    <e lm="luascadh"><i>luasc</i><par n="ob/adh__n_m"/></e>
    <e lm="grianghraf"><par n="initial-g"/><i>rianghra</i><par n="gra/f__n_m"/></e>
    <e lm="comaoineach"><par n="initial-c"/><i>omaoineach</i><par n="comaoineach__n_f"/></e>
    <e lm="corplár"><par n="initial-c"/><i>orplá</i><par n="ú/r__n_m"/></e>
    <e lm="comhainmneach"><par n="initial-c"/><i>omhainmn</i><par n="ib/each__n_m"/></e>
    <e lm="bailbhe"><par n="initial-b"/><i>ailbhe</i><par n="lé__n_f"/></e>
    <e lm="prióireacht"><par n="initial-p"/><i>rióireacht</i><par n="eang__n_f"/></e>
    <e lm="cocán"><par n="initial-c"/><i>ocá</i><par n="to/n__n_m"/></e>
    <e lm="claonchló"><par n="initial-c"/><i>laonchló</i><par n="pá__n_m"/></e>
    <e lm="Comharchumann"><par n="initial-C"/><i>omharchuma</i><par n="co/nn__n_m"/></e>
    <e lm="coimpeart"><par n="initial-c"/><i>oimpeart</i><par n="coimpeart__n_f"/></e>
    <e lm="lintile"><i>lintil</i><par n="air/e__n_f"/></e>
    <e lm="muir"><par n="initial-m"/><i></i><par n="m/uir__n_f"/></e>
    <e lm="leacra"><i>leacra</i><par n="ápa__n_m"/></e>
    <e lm="iúl"><par n="initial-i"/><i>ú</i><par n="ó/l__n_m"/></e>
    <e lm="féichiúnas"><par n="initial-f"/><i>éichiúna</i><par n="ú/s__n_m"/></e>
    <e lm="mothálacht"><par n="initial-m"/><i>othálacht</i><par n="ócht__n_f"/></e>
    <e lm="féinspéisí"><par n="initial-f"/><i>éinspéis</i><par n="n/í__n_m"/></e>
    <e lm="gearrscannán"><par n="initial-g"/><i>earrscanná</i><par n="to/n__n_m"/></e>
    <e lm="glib"><par n="initial-g"/><i>lib</i><par n="rím__n_f"/></e>
    <e lm="bráca"><par n="initial-b"/><i>ráca</i><par n="ápa__n_m"/></e>
    <e lm="cábógacht"><par n="initial-c"/><i>ábógacht</i><par n="ócht__n_f"/></e>
    <e lm="daideo"><par n="initial-d"/><i>aideo</i><par n="pá__n_m"/></e>
    <e lm="ballbhrú"><par n="initial-b"/><i>allbhrú</i><par n="pá__n_m"/></e>
    <e lm="éiceathurasóireacht"><par n="initial-é"/><i>iceathurasóireacht</i><par n="ócht__n_f"/></e>
    <e lm="bus"><par n="initial-b"/><i>us</i><par n="sé__n_m"/></e>
    <e lm="duan"><par n="initial-d"/><i>ua</i><par n="ró/n__n_m"/></e>
    <e lm="óstóir"><par n="initial-ó"/><i>stó</i><par n="almó/ir__n_m"/></e>
    <e lm="drochíde"><par n="initial-d"/><i>rochíde</i><par n="lé__n_f"/></e>
    <e lm="meadaracht"><par n="initial-m"/><i>eadaracht</i><par n="eang__n_f"/></e>
    <e lm="comhphobal"><par n="initial-c"/><i>omhphoba</i><par n="bá/l__n_m"/></e>
    <e lm="bun"><par n="initial-b"/><i>u</i><par n="bu/n__n_m"/></e>
    <e lm="pionsóireacht"><par n="initial-p"/><i>ionsóireacht</i><par n="ócht__n_f"/></e>
    <e lm="gearrchaint"><par n="initial-g"/><i>earrchaint</i><par n="rím__n_f"/></e>
    <e lm="ainmfhocal"><par n="initial-a"/><i>inmfhoca</i><par n="bá/l__n_m"/></e>
    <e lm="bua"><par n="initial-b"/><i>ua</i><par n="pá__n_m"/></e>
    <e lm="intuigtheacht"><par n="initial-i"/><i>ntuigtheacht</i><par n="ócht__n_f"/></e>
    <e lm="Iar-Indiach"><i>Iar-India</i><par n="dú/ch__n_m"/></e>
    <e lm="cruadhiosca"><par n="initial-c"/><i>ruadhiosca</i><par n="ápa__n_m"/></e>
    <e lm="ceannchluiche"><par n="initial-c"/><i>eannchluich</i><par n="rig/e__n_m"/></e>
    <e lm="ionstraimíocht"><par n="initial-i"/><i>onstraimíocht</i><par n="ócht__n_f"/></e>
    <e lm="Ireachó"><i>Ireachó</i><par n="rú__n_m"/></e>
    <e lm="lionsca"><i>lionsca</i><par n="ápa__n_m"/></e>
    <e lm="fobhealach"><par n="initial-f"/><i>obheala</i><par n="uala/ch__n_m"/></e>
    <e lm="crochadóir"><par n="initial-c"/><i>rochadó</i><par n="almó/ir__n_m"/></e>
    <e lm="diftéire"><par n="initial-d"/><i>iftéire</i><par n="lé__n_f"/></e>
    <e lm="bugaí"><par n="initial-b"/><i>uga</i><par n="n/í__n_m"/></e>
    <e lm="baoi"><par n="initial-b"/><i>aoi</i><par n="sí__n_m"/></e>
    <e lm="eipideirm"><par n="initial-e"/><i>ipideirm</i><par n="Tír__n_f"/></e>
    <e lm="baol"><par n="initial-b"/><i>ao</i><par n="ó/l__n_m"/></e>
    <e lm="páirtíocht"><par n="initial-p"/><i>áirtíocht</i><par n="eang__n_f"/></e>
    <e lm="píosa"><par n="initial-p"/><i>íosa</i><par n="ápa__n_m"/></e>
    <e lm="droichead"><par n="initial-d"/><i>roich</i><par n="taif/ead__n_m"/></e>
    <e lm="pic"><par n="initial-p"/><i>ic</i><par n="Tír__n_f"/></e>
    <e lm="Buachaill"><par n="initial-B"/><i>uacha</i><par n="Buacha/ill__n_m"/></e>
    <e lm="Féiníceach"><par n="initial-F"/><i>éiníc</i><par n="ib/each__n_m"/></e>
    <e lm="cruacheist"><par n="initial-c"/><i>ruacheist</i><par n="rím__n_f"/></e>
    <e lm="crothán"><par n="initial-c"/><i>rothá</i><par n="to/n__n_m"/></e>
    <e lm="coiscriú"><par n="initial-c"/><i>oiscri</i><par n="ídi/ú__n_m"/></e>
    <e lm="rá"><i>rá</i><par n="rá__n_m"/></e>
    <e lm="pis"><par n="initial-p"/><i>is</i><par n="rím__n_f"/></e>
    <e lm="pit"><par n="initial-p"/><i>it</i><par n="rím__n_f"/></e>
    <e lm="rathúnas"><i>rathúna</i><par n="ú/s__n_m"/></e>
    <e lm="leifteanant"><i>leifteana</i><par n="pu/nt__n_m"/></e>
    <e lm="cuntasóir"><par n="initial-c"/><i>untasó</i><par n="almó/ir__n_m"/></e>
    <e lm="corrchineál"><par n="initial-c"/><i>orrchineá</i><par n="cineá/l__n_m"/></e>
    <e lm="mionchuntas"><par n="initial-m"/><i>ionchunta</i><par n="gá/s__n_m"/></e>
    <e lm="diongbháil"><par n="initial-d"/><i>iongbhá</i><par n="aná/il__n_f"/></e>
    <e lm="bonnlíne"><par n="initial-b"/><i>onnlín</i><par n="lín/e__n_f"/></e>
    <e lm="biongó"><par n="initial-b"/><i>iongó</i><par n="rú__n_m"/></e>
    <e lm="beinifís"><par n="initial-b"/><i>einifís</i><par n="ítim__n_f"/></e>
    <e lm="freagróir"><par n="initial-f"/><i>reagró</i><par n="almó/ir__n_m"/></e>
    <e lm="Aetópach"><i>Aetópa</i><par n="dú/ch__n_m"/></e>
    <e lm="boige"><par n="initial-b"/><i>oige</i><par n="lé__n_f"/></e>
    <e lm="leanúnachas"><i>leanúnacha</i><par n="ú/s__n_m"/></e>
    <e lm="aincheist"><par n="initial-a"/><i>incheist</i><par n="rím__n_f"/></e>
    <e lm="ciontú"><par n="initial-c"/><i>iont</i><par n="ur/ú__n_m"/></e>
    <e lm="méad"><par n="initial-m"/><i>éad</i><par n="bá__n_m"/></e>
    <e lm="buarach"><par n="initial-b"/><i>uara</i><par n="sáfa/ch__n_f"/></e>
    <e lm="máthairthír"><par n="initial-m"/><i>áthairthí</i><par n="máthairthí/r__n_f"/></e>
    <e lm="colúnaí"><par n="initial-c"/><i>olúna</i><par n="n/í__n_m"/></e>
    <e lm="carnabhóir"><par n="initial-c"/><i>arnabhó</i><par n="almó/ir__n_m"/></e>
    <e lm="deitéarmanant"><par n="initial-d"/><i>eitéarmana</i><par n="pu/nt__n_m"/></e>
    <e lm="machdual"><par n="initial-m"/><i>achdua</i><par n="bá/l__n_m"/></e>
    <e lm="iomlaíocht"><par n="initial-i"/><i>omlaíocht</i><par n="ócht__n_f"/></e>
    <e lm="goic"><par n="initial-g"/><i>oic</i><par n="rím__n_f"/></e>
    <e lm="altramas"><par n="initial-a"/><i>ltrama</i><par n="ú/s__n_m"/></e>
    <e lm="goid"><par n="initial-g"/><i></i><par n="g/oid__n_f"/></e>
    <e lm="beití"><par n="initial-b"/><i>eití</i><par n="rú__n_m"/></e>
    <e lm="modheolaíocht"><par n="initial-m"/><i>odheolaíocht</i><par n="eang__n_f"/></e>
    <e lm="bolaíocht"><par n="initial-b"/><i>olaíocht</i><par n="ócht__n_f"/></e>
    <e lm="calabrú"><par n="initial-c"/><i>alabr</i><par n="ór/ú__n_m"/></e>
    <e lm="frithchiníochas"><par n="initial-f"/><i>rithchiníocha</i><par n="ú/s__n_m"/></e>
    <e lm="giosán"><par n="initial-g"/><i>iosá</i><par n="to/n__n_m"/></e>
    <e lm="méileach"><par n="initial-m"/><i>éil</i><par n="rís/each__n_f"/></e>
    <e lm="marcshlua"><par n="initial-m"/><i>arcshlua</i><par n="rá__n_m"/></e>
    <e lm="bualadh"><par n="initial-b"/><i>ua</i><par n="bua/ladh__n_m"/></e>
    <e lm="marbhán"><par n="initial-m"/><i>arbhá</i><par n="to/n__n_m"/></e>
    <e lm="dícháiliú"><par n="initial-d"/><i>ícháili</i><par n="ídi/ú__n_m"/></e>
    <e lm="raifil"><i>raifil</i><par n="ápa__n_m"/></e>
    <e lm="gibide"><par n="initial-g"/><i>ibid</i><par n="rig/e__n_m"/></e>
    <e lm="cinnteacht"><par n="initial-c"/><i>innteacht</i><par n="eang__n_f"/></e>
    <e lm="Bealtaine"><par n="initial-B"/><i>ealtain</i><par n="air/e__n_f"/></e>
    <e lm="ochtábhó"><par n="initial-o"/><i>chtábhó</i><par n="rú__n_m"/></e>
    <e lm="gíománach"><par n="initial-g"/><i>íomána</i><par n="dú/ch__n_m"/></e>
    <e lm="bunaíocht"><par n="initial-b"/><i>unaíocht</i><par n="eang__n_f"/></e>
    <e lm="faraire"><par n="initial-f"/><i>arair</i><par n="rig/e__n_m"/></e>
    <e lm="oibleagáid"><par n="initial-o"/><i>ibleagáid</i><par n="ítim__n_f"/></e>
    <e lm="Gael-Taca"><par n="initial-G"/><i>ael-Taca</i><par n="rú__n_m"/></e>
    <e lm="míol"><par n="initial-m"/><i>í</i><par n="mí/ol__n_m"/></e>
    <e lm="nós"><i>nó</i><par n="sá/s__n_m"/></e>
    <e lm="corruair"><par n="initial-c"/><i>orruair</i><par n="Tír__n_f"/></e>
    <e lm="comhdhuine"><par n="initial-c"/><i>omhdh</i><par n="fodh/uine__n_m"/></e>
    <e lm="gogalach"><par n="initial-g"/><i>ogala</i><par n="bolga/ch__n_f"/></e>
    <e lm="falaireacht"><par n="initial-f"/><i>alaireacht</i><par n="ócht__n_f"/></e>
    <e lm="brioscarnach"><par n="initial-b"/><i>rioscarna</i><par n="bolga/ch__n_f"/></e>
    <e lm="hata"><i>hata</i><par n="ápa__n_m"/></e>
    <e lm="caomhnóir"><par n="initial-c"/><i>aomhnó</i><par n="almó/ir__n_m"/></e>
    <e lm="concordáid"><par n="initial-c"/><i>oncordáid</i><par n="ítim__n_f"/></e>
    <e lm="dealagáidí"><par n="initial-d"/><i>ealagáid</i><par n="n/í__n_m"/></e>
    <e lm="ceirín"><par n="initial-c"/><i>eirín</i><par n="ápa__n_m"/></e>
    <e lm="graí"><par n="initial-g"/><i>raí</i><par n="brí__n_f"/></e>
    <e lm="ramás"><i>ramá</i><par n="gá/s__n_m"/></e>
    <e lm="ordaitheach"><par n="initial-o"/><i>rdaith</i><par n="ib/each__n_m"/></e>
    <e lm="namhaid"><i>na</i><par n="na/mhaid__n_m"/></e>
    <e lm="imscríobh"><par n="initial-i"/><i>mscrío</i><par n="imscrío/bh__n_m"/></e>
    <e lm="Ard-Reachtaire"><i>Ard-Reachtair</i><par n="rig/e__n_m"/></e>
    <e lm="neamhrialtacht"><i>neamhrialtacht</i><par n="eang__n_f"/></e>
    <e lm="barrithir"><par n="initial-b"/><i>arrith</i><par n="lit/ir__n_f"/></e>
    <e lm="cúrsóir"><par n="initial-c"/><i>úrsó</i><par n="almó/ir__n_m"/></e>
    <e lm="claspa"><par n="initial-c"/><i>laspa</i><par n="ápa__n_m"/></e>
    <e lm="filíocht"><par n="initial-f"/><i>ilíocht</i><par n="ócht__n_f"/></e>
    <e lm="luibheanchlár"><i>luibheanchlá</i><par n="ó/r__n_m"/></e>
    <e lm="canrán"><par n="initial-c"/><i>anrá</i><par n="to/n__n_m"/></e>
    <e lm="léaróga"><i>léaróg</i><par n="riteog/a__n_f"/></e>
    <e lm="diamhaslóir"><par n="initial-d"/><i>iamhasló</i><par n="almó/ir__n_m"/></e>
    <e lm="casal"><par n="initial-c"/><i>asa</i><par n="bá/l__n_m"/></e>
    <e lm="crágán"><par n="initial-c"/><i>rágá</i><par n="to/n__n_m"/></e>
    <e lm="príomh-roghchlár"><par n="initial-p"/><i>ríomh-roghchlá</i><par n="ó/r__n_m"/></e>
    <e lm="peirspictíocht"><par n="initial-p"/><i>eirspictíocht</i><par n="eang__n_f"/></e>
    <e lm="corrmhíol"><par n="initial-c"/><i>orrmhí</i><par n="mí/ol__n_m"/></e>
    <e lm="géanóm"><par n="initial-g"/><i>éanó</i><par n="to/m__n_m"/></e>
    <e lm="Cróit"><par n="initial-C"/><i>róit</i><par n="Tír__n_f"/></e>
    <e lm="goradán"><par n="initial-g"/><i>oradá</i><par n="to/n__n_m"/></e>
    <e lm="fuaidreamh"><par n="initial-f"/><i>uaidr</i><par n="tinr/eamh__n_m"/></e>
    <e lm="randamrochtain"><i>randamrochta</i><par n="iomá/in__n_f"/></e>
    <e lm="cúplán"><par n="initial-c"/><i>úplá</i><par n="to/n__n_m"/></e>
    <e lm="gabhar"><par n="initial-g"/><i>abha</i><par n="ó/r__n_m"/></e>
    <e lm="athdheis"><par n="initial-a"/><i>thdheis</i><par n="rím__n_f"/></e>
    <e lm="ciach"><par n="initial-c"/><i>ia</i><par n="cia/ch__n_m"/></e>
    <e lm="bróicéir"><par n="initial-b"/><i>róicé</i><par n="úiné/ir__n_m"/></e>
    <e lm="mionn"><par n="initial-m"/><i>ionn</i><par n="mionn__n_m"/></e>
    <e lm="ócam"><par n="initial-ó"/><i>ca</i><par n="Gú/m__n_m"/></e>
    <e lm="glicrín"><par n="initial-g"/><i>licrín</i><par n="rú__n_m"/></e>
    <e lm="Doire"><par n="initial-D"/><i>oire</i><par n="rú__n_m"/></e>
    <e lm="giniúint"><par n="initial-g"/><i>iniú</i><par n="éasú/int__n_f"/></e>
    <e lm="dearthóireacht"><par n="initial-d"/><i>earthóireacht</i><par n="ócht__n_f"/></e>
    <e lm="cuinneog"><par n="initial-c"/><i>uinneo</i><par n="pó/g__n_f"/></e>
    <e lm="Laideanóis"><i>Laideanóis</i><par n="Tír__n_f"/></e>
    <e lm="cruitire"><par n="initial-c"/><i>ruitir</i><par n="rig/e__n_m"/></e>
    <e lm="adhlacadh"><par n="initial-a"/><i>dhlac</i><par n="ob/adh__n_m"/></e>
    <e lm="clabhar"><par n="initial-c"/><i>labha</i><par n="ó/r__n_m"/></e>
    <e lm="leathchuma"><i>leathchuma</i><par n="lé__n_f"/></e>
    <e lm="drualus"><par n="initial-d"/><i>rualus</i><par n="dul__n_m"/></e>
    <e lm="cothromóid"><par n="initial-c"/><i>othromóid</i><par n="ítim__n_f"/></e>
    <e lm="Ard-Stiúrthóir"><i>Ard-Stiúrthó</i><par n="almó/ir__n_m"/></e>
    <e lm="mealbhóg"><par n="initial-m"/><i>ealbhó</i><par n="pó/g__n_f"/></e>
    <e lm="creathnú"><par n="initial-c"/><i>reathn</i><par n="ór/ú__n_m"/></e>
    <e lm="meánmhéid"><par n="initial-m"/><i>eánmhéid</i><par n="Tír__n_f"/></e>
    <e lm="leathdhuine"><i>leathdhuine</i><par n="rú__n_m"/></e>
    <e lm="cuíchóiriú"><par n="initial-c"/><i>uíchóiri</i><par n="ídi/ú__n_m"/></e>
    <e lm="dídeanaí"><par n="initial-d"/><i>ídeana</i><par n="n/í__n_m"/></e>
    <e lm="ceirisín"><par n="initial-c"/><i>eirisín</i><par n="rú__n_m"/></e>
    <e lm="brístín"><par n="initial-b"/><i>rístín</i><par n="ápa__n_m"/></e>
    <e lm="orgánach"><par n="initial-o"/><i>rgána</i><par n="dú/ch__n_m"/></e>
    <e lm="cairteoir"><par n="initial-c"/><i>airteo</i><par n="almó/ir__n_m"/></e>
    <e lm="Ard-Bhailitheoir"><i>Ard-Bhailitheo</i><par n="almó/ir__n_m"/></e>
    <e lm="cúlú"><par n="initial-c"/><i>úl</i><par n="ur/ú__n_m"/></e>
    <e lm="polagán"><par n="initial-p"/><i>olagá</i><par n="to/n__n_m"/></e>
    <e lm="diagnóisic"><par n="initial-d"/><i>iagnóisic</i><par n="Tír__n_f"/></e>
    <e lm="earráid"><par n="initial-e"/><i>arráid</i><par n="ítim__n_f"/></e>
    <e lm="éagsúlú"><par n="initial-é"/><i>agsúl</i><par n="ór/ú__n_m"/></e>
    <e lm="feitheoireacht"><par n="initial-f"/><i>eitheoireacht</i><par n="ócht__n_f"/></e>
    <e lm="fabhtcheartú"><par n="initial-f"/><i>abhtcheart</i><par n="ór/ú__n_m"/></e>
    <e lm="cothromóir"><par n="initial-c"/><i>othromó</i><par n="almó/ir__n_m"/></e>
    <e lm="cráiteoir"><par n="initial-c"/><i>ráiteo</i><par n="almó/ir__n_m"/></e>
    <e lm="gannchuid"><par n="initial-g"/><i>annch</i><par n="gannch/uid__n_f"/></e>
    <e lm="deochadh"><par n="initial-d"/><i>eoch</i><par n="las/adh__n_m"/></e>
    <e lm="leathcheathrú"><i>leathcheathrú</i><par n="garma__n_f"/></e>
    <e lm="buanseasmhacht"><par n="initial-b"/><i>uanseasmhacht</i><par n="ócht__n_f"/></e>
    <e lm="líomóid"><i>líomóid</i><par n="ítim__n_f"/></e>
    <e lm="comhshocraíocht"><par n="initial-c"/><i>omhshocraíocht</i><par n="eang__n_f"/></e>
    <e lm="eisceacht"><par n="initial-e"/><i>isceacht</i><par n="eang__n_f"/></e>
    <e lm="giúistís"><par n="initial-g"/><i>iúistís</i><par n="ápa__n_m"/></e>
    <e lm="diúscróir"><par n="initial-d"/><i>iúscró</i><par n="almó/ir__n_m"/></e>
    <e lm="léinseach"><i>léins</i><par n="cis/each__n_f"/></e>
    <e lm="míréir"><par n="initial-m"/><i>íréir</i><par n="Tír__n_f"/></e>
    <e lm="Laplannach"><i>Laplanna</i><par n="dú/ch__n_m"/></e>
    <e lm="brúcht"><par n="initial-b"/><i>rúcht</i><par n="am__n_m"/></e>
    <e lm="neamhshuim"><i>neamhshuim</i><par n="Tír__n_f"/></e>
    <e lm="bunalt"><par n="initial-b"/><i>una</i><par n="a/lt__n_m"/></e>
    <e lm="leathghalún"><i>leathghalú</i><par n="to/n__n_m"/></e>
    <e lm="nóibhéine"><i>nóibhéin</i><par n="air/e__n_f"/></e>
    <e lm="reachtaireacht"><i>reachtaireacht</i><par n="ócht__n_f"/></e>
    <e lm="neamhaithne"><i>neamhaithne</i><par n="lé__n_f"/></e>
    <e lm="drannadh"><par n="initial-d"/><i>ranna</i><par n="á/dh__n_m"/></e>
    <e lm="pataire"><par n="initial-p"/><i>atair</i><par n="rig/e__n_m"/></e>
    <e lm="Briostó"><par n="initial-B"/><i>riostó</i><par n="rú__n_m"/></e>
    <e lm="Baile"><par n="initial-B"/><i>aile</i><par n="rú__n_m"/></e>
    <e lm="rámhaíocht"><i>rámhaíocht</i><par n="ócht__n_f"/></e>
    <e lm="antalóp"><par n="initial-a"/><i>ntaló</i><par n="so/p__n_m"/></e>
    <e lm="meath"><par n="initial-m"/><i>eath</i><par n="dul__n_m"/></e>
    <e lm="cileagram"><par n="initial-c"/><i>ileagra</i><par n="to/m__n_m"/></e>
    <e lm="puchán"><par n="initial-p"/><i>uchá</i><par n="to/n__n_m"/></e>
    <e lm="leabhrú"><i>leabhr</i><par n="ór/ú__n_m"/></e>
    <e lm="geáitseálaí"><par n="initial-g"/><i>eáitseála</i><par n="n/í__n_m"/></e>
    <e lm="deighleog"><par n="initial-d"/><i>eighleo</i><par n="pó/g__n_f"/></e>
    <e lm="creadal"><par n="initial-c"/><i>reada</i><par n="bá/l__n_m"/></e>
    <e lm="oileán"><par n="initial-o"/><i>ileá</i><par n="to/n__n_m"/></e>
    <e lm="cásamh"><par n="initial-c"/><i>ása</i><par n="ia/mh__n_m"/></e>
    <e lm="mionaois"><par n="initial-m"/><i>ionaois</i><par n="Tír__n_f"/></e>
    <e lm="cómhalartán"><par n="initial-c"/><i>ómhalartá</i><par n="to/n__n_m"/></e>
    <e lm="draighneán"><par n="initial-d"/><i>raighneá</i><par n="to/n__n_m"/></e>
    <e lm="feachtasóir"><par n="initial-f"/><i>eachtasó</i><par n="almó/ir__n_m"/></e>
    <e lm="geopholaitíocht"><par n="initial-g"/><i>eopholaitíocht</i><par n="ócht__n_f"/></e>
    <e lm="preabaire"><par n="initial-p"/><i>reabair</i><par n="rig/e__n_m"/></e>
    <e lm="díonadh"><par n="initial-d"/><i>íon</i><par n="las/adh__n_m"/></e>
    <e lm="barbaiciú"><par n="initial-b"/><i>arbaiciú</i><par n="rú__n_m"/></e>
    <e lm="drúisiúlacht"><par n="initial-d"/><i>rúisiúlacht</i><par n="ócht__n_f"/></e>
    <e lm="dordghuth"><par n="initial-d"/><i>ordghuth</i><par n="am__n_m"/></e>
    <e lm="aircín"><par n="initial-a"/><i>ircín</i><par n="ápa__n_m"/></e>
    <e lm="Briotanach"><par n="initial-B"/><i>riotana</i><par n="dú/ch__n_m"/></e>
    <e lm="murlach"><par n="initial-m"/><i>urla</i><par n="dú/ch__n_m"/></e>
    <e lm="léarscáiliú"><i>léarscáili</i><par n="ídi/ú__n_m"/></e>
    <e lm="lusra"><i>lusra</i><par n="ápa__n_m"/></e>
    <e lm="aduantas"><par n="initial-a"/><i>duanta</i><par n="ú/s__n_m"/></e>
    <e lm="éislinn"><par n="initial-é"/><i>islinn</i><par n="ítim__n_f"/></e>
    <e lm="bithóipse"><par n="initial-b"/><i>ithóips</i><par n="air/e__n_f"/></e>
    <e lm="pláta"><par n="initial-p"/><i>láta</i><par n="ápa__n_m"/></e>
    <e lm="polladh"><par n="initial-p"/><i>oll</i><par n="las/adh__n_m"/></e>
    <e lm="beachaireacht"><par n="initial-b"/><i>eachaireacht</i><par n="ócht__n_f"/></e>
    <e lm="acastóir"><par n="initial-a"/><i>castó</i><par n="almó/ir__n_m"/></e>
    <e lm="méara"><par n="initial-m"/><i>éara</i><par n="ápa__n_m"/></e>
    <e lm="foraire"><par n="initial-f"/><i>orair</i><par n="air/e__n_f"/></e>
    <e lm="amharcealaín"><par n="initial-a"/><i>mharcealaí</i><par n="ealaí/n__n_f"/></e>
    <e lm="muinchille"><par n="initial-m"/><i>uinchill</i><par n="air/e__n_f"/></e>
    <e lm="bacstaí"><par n="initial-b"/><i>acstaí</i><par n="rú__n_m"/></e>
    <e lm="blagmhír"><par n="initial-b"/><i>lagmhír</i><par n="rím__n_f"/></e>
    <e lm="feidearálacht"><par n="initial-f"/><i>eidearálacht</i><par n="ócht__n_f"/></e>
    <e lm="méirínteacht"><par n="initial-m"/><i>éirínteacht</i><par n="ócht__n_f"/></e>
    <e lm="anlaith"><par n="initial-a"/><i>nla</i><par n="fla/ith__n_m"/></e>
    <e lm="ásc"><par n="initial-á"/><i></i><par n="á/sc__n_m"/></e>
    <e lm="armónú"><par n="initial-a"/><i>rmón</i><par n="ór/ú__n_m"/></e>
    <e lm="lódáil"><i>lódá</i><par n="fá/il__n_f"/></e>
    <e lm="greanpháipéar"><par n="initial-g"/><i>reanpháipé</i><par n="áimé/ar__n_m"/></e>
    <e lm="casacht"><par n="initial-c"/><i>asacht</i><par n="ócht__n_f"/></e>
    <e lm="plaisteach"><par n="initial-p"/><i>laist</i><par n="ib/each__n_m"/></e>
    <e lm="fuireachas"><par n="initial-f"/><i>uireacha</i><par n="ú/s__n_m"/></e>
    <e lm="mór"><par n="initial-m"/><i>ó</i><par n="mó/r__n_m"/></e>
    <e lm="crosaire"><par n="initial-c"/><i>rosair</i><par n="rig/e__n_m"/></e>
    <e lm="glóraí"><par n="initial-g"/><i>lóraí</i><par n="lé__n_f"/></e>
    <e lm="eirigéis"><par n="initial-e"/><i>irigéis</i><par n="ítim__n_f"/></e>
    <e lm="gríobhán"><par n="initial-g"/><i>ríobhá</i><par n="to/n__n_m"/></e>
    <e lm="muirnín"><par n="initial-m"/><i>uirnín</i><par n="ápa__n_m"/></e>
    <e lm="bunc"><par n="initial-b"/><i>u</i><par n="Ba/nc__n_m"/></e>
    <e lm="ciarsúr"><par n="initial-c"/><i>iarsú</i><par n="ó/r__n_m"/></e>
    <e lm="ordúlacht"><par n="initial-o"/><i>rdúlacht</i><par n="ócht__n_f"/></e>
    <e lm="forfheidhmiú"><par n="initial-f"/><i>orfheidhmi</i><par n="ídi/ú__n_m"/></e>
    <e lm="maolú"><par n="initial-m"/><i>aol</i><par n="gort/ú__n_m"/></e>
    <e lm="dorád"><par n="initial-d"/><i>orá</i><par n="ú/d__n_m"/></e>
    <e lm="impireacht"><par n="initial-i"/><i>mpireacht</i><par n="eang__n_f"/></e>
    <e lm="fiseolaíocht"><par n="initial-f"/><i>iseolaíocht</i><par n="ócht__n_f"/></e>
    <e lm="Báibil"><par n="initial-B"/><i>áibil</i><par n="lé__n_f"/></e>
    <e lm="Beithil"><par n="initial-B"/><i>eithil</i><par n="Tír__n_f"/></e>
    <e lm="óstach"><par n="initial-ó"/><i>sta</i><par n="dú/ch__n_m"/></e>
    <e lm="aithris"><par n="initial-a"/><i>ithris</i><par n="ítim__n_f"/></e>
    <e lm="cochall"><par n="initial-c"/><i>ocha</i><par n="to/ll__n_m"/></e>
    <e lm="burla"><par n="initial-b"/><i>urla</i><par n="ápa__n_m"/></e>
    <e lm="dornálaí"><par n="initial-d"/><i>ornála</i><par n="n/í__n_m"/></e>
    <e lm="láimhseáil"><i>láimhseá</i><par n="fá/il__n_f"/></e>
    <e lm="parabóil"><par n="initial-p"/><i>arabóil</i><par n="ítim__n_f"/></e>
    <e lm="leathbhreall"><i>leathbhr</i><par n="fich/eall__n_f"/></e>
    <e lm="cuachán"><par n="initial-c"/><i>uachá</i><par n="to/n__n_m"/></e>
    <e lm="Cianoirthear"><par n="initial-C"/><i>ianoirth</i><par n="F/ear__n_m"/></e>
    <e lm="ainmheasarthacht"><par n="initial-a"/><i>inmheasarthacht</i><par n="ócht__n_f"/></e>
    <e lm="cairín"><par n="initial-c"/><i>airín</i><par n="ápa__n_m"/></e>
    <e lm="braighdeanach"><par n="initial-b"/><i>raighdeana</i><par n="dú/ch__n_m"/></e>
    <e lm="banbh"><par n="initial-b"/><i>a</i><par n="ba/nbh__n_m"/></e>
    <e lm="duainéis"><par n="initial-d"/><i>uainéis</i><par n="Tír__n_f"/></e>
    <e lm="Príomh-Bhreitheamh"><par n="initial-P"/><i>ríomh-Bhreith</i><par n="dáil/eamh__n_m"/></e>
    <e lm="preabshábh"><par n="initial-p"/><i>reabshá</i><par n="gá/bh__n_m"/></e>
    <e lm="méar"><par n="initial-m"/><i>é</i><par n="mé/ar__n_f"/></e>
    <e lm="copar"><par n="initial-c"/><i>opa</i><par n="ú/r__n_m"/></e>
    <e lm="caipitleachas"><par n="initial-c"/><i>aipitleacha</i><par n="ú/s__n_m"/></e>
    <e lm="lochán"><i>lochá</i><par n="to/n__n_m"/></e>
    <e lm="peannaid"><par n="initial-p"/><i>eannaid</i><par n="ítim__n_f"/></e>
    <e lm="díoltach"><par n="initial-d"/><i>íolta</i><par n="dú/ch__n_m"/></e>
    <e lm="maothadóir"><par n="initial-m"/><i>aothadó</i><par n="almó/ir__n_m"/></e>
    <e lm="dearnáil"><par n="initial-d"/><i>earná</i><par n="fá/il__n_f"/></e>
    <e lm="féicheamh"><par n="initial-f"/><i>éicheamh</i><par n="féicheamh__n_m"/></e>
    <e lm="ceathairchosach"><par n="initial-c"/><i>eathairchosa</i><par n="dú/ch__n_m"/></e>
    <e lm="easpagóideacht"><par n="initial-e"/><i>aspagóideacht</i><par n="ócht__n_f"/></e>
    <e lm="órdhuille"><par n="initial-ó"/><i>rdhuille</i><par n="rú__n_m"/></e>
    <e lm="ardchathaoir"><par n="initial-a"/><i>rdchathaoir</i><par n="fóir__n_f"/></e>
    <e lm="folíne"><par n="initial-f"/><i>olín</i><par n="lín/e__n_f"/></e>
    <e lm="nuaré"><i>nuaré</i><par n="lé__n_f"/></e>
    <e lm="puthaíl"><par n="initial-p"/><i>uthaí</i><par n="tutaí/l__n_f"/></e>
    <e lm="dlí-eolaí"><par n="initial-d"/><i>lí-eola</i><par n="n/í__n_m"/></e>
    <e lm="éidiú"><par n="initial-é"/><i>idi</i><par n="ídi/ú__n_m"/></e>
    <e lm="drachma"><par n="initial-d"/><i>rachma</i><par n="ápa__n_m"/></e>
    <e lm="coirdín"><par n="initial-c"/><i>oirdín</i><par n="ápa__n_m"/></e>
    <e lm="imshuí"><par n="initial-i"/><i>mshuí</i><par n="rú__n_m"/></e>
    <e lm="clé"><par n="initial-c"/><i>lé</i><par n="lé__n_f"/></e>
    <e lm="lannaíocht"><i>lannaíocht</i><par n="ócht__n_f"/></e>
    <e lm="Eolaí"><i>Eolaí</i><par n="rú__n_m"/></e>
    <e lm="caológ"><par n="initial-c"/><i>aoló</i><par n="pó/g__n_f"/></e>
    <e lm="mallard"><par n="initial-m"/><i>alla</i><par n="o/rd__n_m"/></e>
    <e lm="cló"><par n="initial-c"/><i>ló</i><par n="pá__n_m"/></e>
    <e lm="cruithneacht"><par n="initial-c"/><i>ruithneacht</i><par n="ócht__n_f"/></e>
    <e lm="gnáthfhoirm"><par n="initial-g"/><i>náthfhoirm</i><par n="sín__n_f"/></e>
    <e lm="clú"><par n="initial-c"/><i>lú</i><par n="rú__n_m"/></e>
    <e lm="anamúlacht"><par n="initial-a"/><i>namúlacht</i><par n="ócht__n_f"/></e>
    <e lm="ionduchtú"><par n="initial-i"/><i>onducht</i><par n="ur/ú__n_m"/></e>
    <e lm="proibí"><par n="initial-p"/><i>roib</i><par n="n/í__n_m"/></e>
    <e lm="luibhiteoir"><i>luibhiteo</i><par n="almó/ir__n_m"/></e>
    <e lm="clóraform"><par n="initial-c"/><i>lórafo</i><par n="go/rm__n_m"/></e>
    <e lm="deismireán"><par n="initial-d"/><i>eismireá</i><par n="to/n__n_m"/></e>
    <e lm="canta"><par n="initial-c"/><i>anta</i><par n="ápa__n_m"/></e>
    <e lm="beannaíocht"><par n="initial-b"/><i>eannaíocht</i><par n="ócht__n_f"/></e>
    <e lm="baile"><par n="initial-b"/><i>ail</i><par n="míl/e__n_m"/></e>
    <e lm="coimirce"><par n="initial-c"/><i>oimirc</i><par n="air/e__n_f"/></e>
    <e lm="músaem"><par n="initial-m"/><i>úsae</i><par n="to/m__n_m"/></e>
    <e lm="Áivé"><i>Áivé</i><par n="rú__n_m"/></e>
    <e lm="bailc"><par n="initial-b"/><i>ailc</i><par n="rím__n_f"/></e>
    <e lm="portaire"><par n="initial-p"/><i>ortair</i><par n="rig/e__n_m"/></e>
    <e lm="coirpeacht"><par n="initial-c"/><i>oirpeacht</i><par n="ócht__n_f"/></e>
    <e lm="gnéaschiapadh"><par n="initial-g"/><i>néaschiap</i><par n="ob/adh__n_m"/></e>
    <e lm="alpán"><par n="initial-a"/><i>lpá</i><par n="to/n__n_m"/></e>
    <e lm="prácás"><par n="initial-p"/><i>rácá</i><par n="ú/s__n_m"/></e>
    <e lm="crogall"><par n="initial-c"/><i>roga</i><par n="to/ll__n_m"/></e>
    <e lm="Libéir"><i>Libéir</i><par n="Tír__n_f"/></e>
    <e lm="gobhanóireacht"><par n="initial-g"/><i>obhanóireacht</i><par n="eang__n_f"/></e>
    <e lm="rachmall"><i>rachma</i><par n="Po/ll__n_m"/></e>
    <e lm="príomhaisteoir"><par n="initial-p"/><i>ríomhaisteo</i><par n="almó/ir__n_m"/></e>
    <e lm="dáréag"><par n="initial-d"/><i>áréag</i><par n="rú__n_m"/></e>
    <e lm="aigéad"><par n="initial-a"/><i>igé</i><par n="firé/ad__n_m"/></e>
    <e lm="Namaib"><i>Namaib</i><par n="Tír__n_f"/></e>
    <e lm="aisteoireacht"><par n="initial-a"/><i>isteoireacht</i><par n="ócht__n_f"/></e>
    <e lm="haitéir"><i>haité</i><par n="úiné/ir__n_m"/></e>
    <e lm="Cuáit"><par n="initial-C"/><i>uáit</i><par n="rú__n_m"/></e>
    <e lm="aigéan"><par n="initial-a"/><i>igé</i><par n="é/an__n_m"/></e>
    <e lm="coirm"><par n="initial-c"/><i>oirm</i><par n="sín__n_f"/></e>
    <e lm="Béiriút"><par n="initial-B"/><i>éiriút</i><par n="rú__n_m"/></e>
    <e lm="coire"><par n="initial-c"/><i>oir</i><par n="rig/e__n_m"/></e>
    <e lm="clogaire"><par n="initial-c"/><i>logair</i><par n="rig/e__n_m"/></e>
    <e lm="marbhántacht"><par n="initial-m"/><i>arbhántacht</i><par n="ócht__n_f"/></e>
    <e lm="coirb"><par n="initial-c"/><i>oirb</i><par n="sín__n_f"/></e>
    <e lm="dinglis"><par n="initial-d"/><i>inglis</i><par n="ítim__n_f"/></e>
    <e lm="deinim"><par n="initial-d"/><i>einim</i><par n="rú__n_m"/></e>
    <e lm="aimpléis"><par n="initial-a"/><i>impléis</i><par n="ítim__n_f"/></e>
    <e lm="Painseáibis"><par n="initial-P"/><i>ainseáibis</i><par n="Tír__n_f"/></e>
    <e lm="bréagchuil"><par n="initial-b"/><i>réagchuil</i><par n="rím__n_f"/></e>
    <e lm="each"><par n="initial-e"/><i></i><par n="e/ach__n_m"/></e>
    <e lm="coirt"><par n="initial-c"/><i>oirt</i><par n="sín__n_f"/></e>
    <e lm="Gréig"><par n="initial-G"/><i>réig</i><par n="Tír__n_f"/></e>
    <e lm="pingin"><par n="initial-p"/><i>ingin</i><par n="ítim__n_f"/></e>
    <e lm="feiminí"><par n="initial-f"/><i>eimin</i><par n="n/í__n_m"/></e>
    <e lm="leoithne"><i>leoithn</i><par n="air/e__n_f"/></e>
    <e lm="gramaisc"><par n="initial-g"/><i>ramaisc</i><par n="Tír__n_f"/></e>
    <e lm="carbhas"><par n="initial-c"/><i>arbha</i><par n="ú/s__n_m"/></e>
    <e lm="carbhat"><par n="initial-c"/><i>arbha</i><par n="ca/t__n_m"/></e>
    <e lm="fleasc"><par n="initial-f"/><i>le</i><par n="de/asc__n_f"/></e>
    <e lm="fleasc"><par n="initial-f"/><i>leasc</i><par n="am__n_m"/></e>
    <e lm="dréachtóir"><par n="initial-d"/><i>réachtó</i><par n="almó/ir__n_m"/></e>
    <e lm="Ardpháirtithe"><i>Ardpháirtithe</i><par n="ba__n_m"/></e>
    <e lm="déimeagrafaíocht"><par n="initial-d"/><i>éimeagrafaíocht</i><par n="ócht__n_f"/></e>
    <e lm="héileacaptar"><i>héileacapta</i><par n="ó/r__n_m"/></e>
    <e lm="lián"><i>liá</i><par n="to/n__n_m"/></e>
    <e lm="cranna"><par n="initial-c"/><i>ranna</i><par n="ba__n_m"/></e>
    <e lm="faiteadh"><par n="initial-f"/><i>ait</i><par n="sil/eadh__n_m"/></e>
    <e lm="eitneagrafaí"><par n="initial-e"/><i>itneagrafa</i><par n="n/í__n_m"/></e>
    <e lm="gol"><par n="initial-g"/><i>o</i><par n="bá/l__n_m"/></e>
    <e lm="feisciú"><par n="initial-f"/><i>eisciú</i><par n="rú__n_m"/></e>
    <e lm="fágálach"><par n="initial-f"/><i>ágála</i><par n="dú/ch__n_m"/></e>
    <e lm="apaihéilean"><par n="initial-a"/><i>paihéil</i><par n="mis/ean__n_m"/></e>
    <e lm="craosaireacht"><par n="initial-c"/><i>raosaireacht</i><par n="ócht__n_f"/></e>
    <e lm="gáinne"><par n="initial-g"/><i>áinn</i><par n="air/e__n_f"/></e>
    <e lm="gob"><par n="initial-g"/><i>o</i><par n="go/b__n_m"/></e>
    <e lm="matal"><par n="initial-m"/><i>ata</i><par n="bá/l__n_m"/></e>
    <e lm="ilghnéitheacht"><par n="initial-i"/><i>lghnéitheacht</i><par n="ócht__n_f"/></e>
    <e lm="liú"><i>liú</i><par n="pá__n_m"/></e>
    <e lm="aeróstach"><par n="initial-a"/><i>erósta</i><par n="dú/ch__n_m"/></e>
    <e lm="aoluisce"><par n="initial-a"/><i>oluisce</i><par n="rú__n_m"/></e>
    <e lm="bileog"><par n="initial-b"/><i>ileo</i><par n="pó/g__n_f"/></e>
    <e lm="comhthíreach"><par n="initial-c"/><i>omhthír</i><par n="ib/each__n_m"/></e>
    <e lm="finscéalaíocht"><par n="initial-f"/><i>inscéalaíocht</i><par n="ócht__n_f"/></e>
    <e lm="foraithne"><par n="initial-f"/><i>oraith</i><par n="aith/ne__n_f"/></e>
    <e lm="marana"><par n="initial-m"/><i>arana</i><par n="lé__n_f"/></e>
    <e lm="bunáite"><par n="initial-b"/><i>unáite</i><par n="lé__n_f"/></e>
    <e lm="nia"><i>nia</i><par n="pá__n_m"/></e>
    <e lm="crannchur"><par n="initial-c"/><i>rannchu</i><par n="ó/r__n_m"/></e>
    <e lm="gámaí"><par n="initial-g"/><i>áma</i><par n="n/í__n_m"/></e>
    <e lm="crannlaoch"><par n="initial-c"/><i>rannlao</i><par n="crannlao/ch__n_m"/></e>
    <e lm="aspal"><par n="initial-a"/><i>spa</i><par n="bá/l__n_m"/></e>
    <e lm="fothain"><par n="initial-f"/><i>otha</i><par n="iomá/in__n_f"/></e>
    <e lm="blastanas"><par n="initial-b"/><i>lastana</i><par n="ú/s__n_m"/></e>
    <e lm="caille"><par n="initial-c"/><i>aille</i><par n="íle__n_f"/></e>
    <e lm="athraitheas"><par n="initial-a"/><i>thraith</i><par n="imr/eas__n_m"/></e>
    <e lm="monabhar"><par n="initial-m"/><i>onabha</i><par n="ú/r__n_m"/></e>
    <e lm="bánghlóthach"><par n="initial-b"/><i>ánghlótha</i><par n="bolga/ch__n_f"/></e>
    <e lm="píotsa"><par n="initial-p"/><i>íotsa</i><par n="ápa__n_m"/></e>
    <e lm="friothamh"><par n="initial-f"/><i>riotha</i><par n="da/mh__n_m"/></e>
    <e lm="beannóg"><par n="initial-b"/><i>eannó</i><par n="pó/g__n_f"/></e>
    <e lm="ceilteanas"><par n="initial-c"/><i>eilteana</i><par n="ú/s__n_m"/></e>
    <e lm="Éigipt"><i>Éigipt</i><par n="Tír__n_f"/></e>
    <e lm="díotchúiseamh"><par n="initial-d"/><i>íotchúis</i><par n="tinr/eamh__n_m"/></e>
    <e lm="gnáthbhall"><par n="initial-g"/><i>náthbha</i><par n="to/ll__n_m"/></e>
    <e lm="háram"><i>hára</i><par n="to/m__n_m"/></e>
    <e lm="príosún"><par n="initial-p"/><i>ríosú</i><par n="to/n__n_m"/></e>
    <e lm="astarraingt"><par n="initial-a"/><i>starraingt</i><par n="fulaingt__n_f"/></e>
    <e lm="caoraíocht"><par n="initial-c"/><i>aoraíocht</i><par n="ócht__n_f"/></e>
    <e lm="díbhirce"><par n="initial-d"/><i>íbhirce</i><par n="lé__n_f"/></e>
    <e lm="faopach"><par n="initial-f"/><i>aopach</i><par n="bá__n_m"/></e>
    <e lm="bulcaid"><par n="initial-b"/><i>ulcaid</i><par n="ítim__n_f"/></e>
    <e lm="iógart"><par n="initial-i"/><i>óga</i><par n="Po/rt__n_m"/></e>
    <e lm="lonnaíocht"><i>lonnaíocht</i><par n="eang__n_f"/></e>
    <e lm="cladán"><par n="initial-c"/><i>ladá</i><par n="to/n__n_m"/></e>
    <e lm="gníomhas"><par n="initial-g"/><i>níomha</i><par n="gá/s__n_m"/></e>
    <e lm="rann"><i>ra</i><par n="ra/nn__n_m"/></e>
    <e lm="postáil"><par n="initial-p"/><i>ostá</i><par n="aná/il__n_f"/></e>
    <e lm="áineas"><par n="initial-á"/><i>ineas</i><par n="dul__n_m"/></e>
    <e lm="neamhinniúlacht"><i>neamhinniúlacht</i><par n="ócht__n_f"/></e>
    <e lm="ráfla"><i>ráfla</i><par n="ápa__n_m"/></e>
    <e lm="briogún"><par n="initial-b"/><i>riogú</i><par n="to/n__n_m"/></e>
    <e lm="árachóir"><par n="initial-á"/><i>rachó</i><par n="almó/ir__n_m"/></e>
    <e lm="éigeandáil"><par n="initial-é"/><i>igeandá</i><par n="dá/il__n_f"/></e>
    <e lm="foladóireacht"><par n="initial-f"/><i>oladóireacht</i><par n="ócht__n_f"/></e>
    <e lm="díraonadh"><par n="initial-d"/><i>íraon</i><par n="las/adh__n_m"/></e>
    <e lm="luibheolaíocht"><i>luibheolaíocht</i><par n="ócht__n_f"/></e>
    <e lm="loiceach"><i>loic</i><par n="ib/each__n_m"/></e>
    <e lm="méirín"><par n="initial-m"/><i>éirín</i><par n="ápa__n_m"/></e>
    <e lm="atmaisféar"><par n="initial-a"/><i>tmaisfé</i><par n="áimé/ar__n_m"/></e>
    <e lm="fiú"><par n="initial-f"/><i>iú</i><par n="pá__n_m"/></e>
    <e lm="Cara-Chalpáicis"><par n="initial-C"/><i>ara-Chalpáicis</i><par n="Tír__n_f"/></e>
    <e lm="gearrthán"><par n="initial-g"/><i>earrthá</i><par n="to/n__n_m"/></e>
    <e lm="ilcheardaí"><par n="initial-i"/><i>lchearda</i><par n="n/í__n_m"/></e>
    <e lm="inscríbhinn"><par n="initial-i"/><i>nscríbhinn</i><par n="ítim__n_f"/></e>
    <e lm="liairne"><i>liairn</i><par n="rig/e__n_m"/></e>
    <e lm="ó"><i></i><par n="/ó__n_m"/></e>
    <e lm="comhthoirt"><par n="initial-c"/><i>omhthoirt</i><par n="rím__n_f"/></e>
    <e lm="laisceach"><i>laisc</i><par n="cis/each__n_f"/></e>
    <e lm="rábaire"><i>rábair</i><par n="rig/e__n_m"/></e>
    <e lm="Ard-Oifig"><i>Ard-Oifig</i><par n="Tír__n_f"/></e>
    <e lm="pideog"><par n="initial-p"/><i>ideo</i><par n="pó/g__n_f"/></e>
    <e lm="ainmspás"><par n="initial-a"/><i>inmspá</i><par n="sá/s__n_m"/></e>
    <e lm="péineas"><par n="initial-p"/><i>éin</i><par n="éit/eas__n_m"/></e>
    <e lm="discréid"><par n="initial-d"/><i>iscréid</i><par n="Tír__n_f"/></e>
    <e lm="féinmheas"><par n="initial-f"/><i>éinmheas</i><par n="dul__n_m"/></e>
    <e lm="radaighníomhaíocht"><i>radaighníomhaíocht</i><par n="ócht__n_f"/></e>
    <e lm="mórgacht"><par n="initial-m"/><i>órgacht</i><par n="eang__n_f"/></e>
    <e lm="ardsocrú"><par n="initial-a"/><i>rdsocr</i><par n="ur/ú__n_m"/></e>
    <e lm="áireamh"><par n="initial-á"/><i>ir</i><par n="éil/eamh__n_m"/></e>
    <e lm="banaltra"><par n="initial-b"/><i>analtra</i><par n="ola__n_f"/></e>
    <e lm="ceannairc"><par n="initial-c"/><i>eannairc</i><par n="ítim__n_f"/></e>
    <e lm="ceannaire"><par n="initial-c"/><i>eannair</i><par n="rig/e__n_m"/></e>
    <e lm="amadán"><par n="initial-a"/><i>madá</i><par n="to/n__n_m"/></e>
    <e lm="guthphost"><par n="initial-g"/><i>uthpho</i><par n="po/st__n_m"/></e>
    <e lm="feiste"><par n="initial-f"/><i>eist</i><par n="air/e__n_f"/></e>
    <e lm="gnúis"><par n="initial-g"/><i>núis</i><par n="rím__n_f"/></e>
    <e lm="pointeáilteacht"><par n="initial-p"/><i>ointeáilteacht</i><par n="ócht__n_f"/></e>
    <e lm="imní"><par n="initial-i"/><i>mní</i><par n="lé__n_f"/></e>
    <e lm="ifreann"><par n="initial-i"/><i>fr</i><par n="gr/eann__n_m"/></e>
    <e lm="ceardaíocht"><par n="initial-c"/><i>eardaíocht</i><par n="ócht__n_f"/></e>
    <e lm="mionduine"><par n="initial-m"/><i>iond</i><par n="fodh/uine__n_m"/></e>
    <e lm="iargúltacht"><par n="initial-i"/><i>argúltacht</i><par n="ócht__n_f"/></e>
    <e lm="cnó"><par n="initial-c"/><i>nó</i><par n="pá__n_m"/></e>
    <e lm="poirceallán"><par n="initial-p"/><i>oirceallá</i><par n="to/n__n_m"/></e>
    <e lm="cochaillín"><par n="initial-c"/><i>ochaillín</i><par n="ápa__n_m"/></e>
    <e lm="macán"><par n="initial-m"/><i>acá</i><par n="to/n__n_m"/></e>
    <e lm="codlaidín"><par n="initial-c"/><i>odlaidín</i><par n="rú__n_m"/></e>
    <e lm="criú"><par n="initial-c"/><i>riú</i><par n="pá__n_m"/></e>
    <e lm="díchnámhú"><par n="initial-d"/><i>íchnámh</i><par n="ór/ú__n_m"/></e>
    <e lm="drongadóir"><par n="initial-d"/><i>rongadó</i><par n="almó/ir__n_m"/></e>
    <e lm="leafa"><i>leafa</i><par n="bá__n_m"/></e>
    <e lm="coigilteas"><par n="initial-c"/><i>oigilt</i><par n="imr/eas__n_m"/></e>
    <e lm="fallaing"><par n="initial-f"/><i>allaing</i><par n="sín__n_f"/></e>
    <e lm="dada"><par n="initial-d"/><i>ada</i><par n="rú__n_m"/></e>
    <e lm="múrtha"><par n="initial-m"/><i>úrtha</i><par n="ba__n_m"/></e>
    <e lm="Cill"><par n="initial-C"/><i>ill</i><par n="Tír__n_f"/></e>
    <e lm="lúfaireacht"><i>lúfaireacht</i><par n="ócht__n_f"/></e>
    <e lm="blagadóireacht"><par n="initial-b"/><i>lagadóireacht</i><par n="ócht__n_f"/></e>
    <e lm="barda"><par n="initial-b"/><i>arda</i><par n="ápa__n_m"/></e>
    <e lm="díle"><par n="initial-d"/><i>íl</i><par n="díl/e__n_f"/></e>
    <e lm="fíorscoth"><par n="initial-f"/><i>íorscoth</i><par n="ócht__n_f"/></e>
    <e lm="dobhrán"><par n="initial-d"/><i>obhrá</i><par n="to/n__n_m"/></e>
    <e lm="lóchrann"><i>lóchra</i><par n="ra/nn__n_m"/></e>
    <e lm="deontaí"><par n="initial-d"/><i>eonta</i><par n="n/í__n_m"/></e>
    <e lm="bacadh"><par n="initial-b"/><i>ac</i><par n="ob/adh__n_m"/></e>
    <e lm="neirbhís"><i>neirbhís</i><par n="Tír__n_f"/></e>
    <e lm="bleib"><par n="initial-b"/><i>leib</i><par n="rím__n_f"/></e>
    <e lm="corparáid"><par n="initial-c"/><i>orparáid</i><par n="ítim__n_f"/></e>
    <e lm="doirseoir"><par n="initial-d"/><i>oirseo</i><par n="almó/ir__n_m"/></e>
    <e lm="príomhchathair"><par n="initial-p"/><i>ríomhchath</i><par n="las/air__n_f"/></e>
    <e lm="priméar"><par n="initial-p"/><i>rimé</i><par n="bé/ar__n_m"/></e>
    <e lm="Nasarthach"><i>Nasartha</i><par n="dú/ch__n_m"/></e>
    <e lm="nua-ealaín"><i>nua-ealaí</i><par n="ealaí/n__n_f"/></e>
    <e lm="bunchúis"><par n="initial-b"/><i>unchúis</i><par n="rím__n_f"/></e>
    <e lm="criongán"><par n="initial-c"/><i>riongá</i><par n="Dú/n__n_m"/></e>
    <e lm="Máirín"><par n="initial-M"/><i>áirín</i><par n="lé__n_f"/></e>
    <e lm="droch-cháil"><par n="initial-d"/><i>roch-cháil</i><par n="Tír__n_f"/></e>
    <e lm="coir"><par n="initial-c"/><i>oir</i><par n="rím__n_f"/></e>
    <e lm="nuaireacht"><i>nuaireacht</i><par n="Inse__n_f"/></e>
    <e lm="gearrscríobh"><par n="initial-g"/><i>earrscríobh</i><par n="bá__n_m"/></e>
    <e lm="duilleog"><par n="initial-d"/><i>uilleo</i><par n="pó/g__n_f"/></e>
    <e lm="diúgadh"><par n="initial-d"/><i>iúg</i><par n="ob/adh__n_m"/></e>
    <e lm="cnagadh"><par n="initial-c"/><i>nag</i><par n="ob/adh__n_m"/></e>
    <e lm="Portaingéilis"><par n="initial-P"/><i>ortaingéilis</i><par n="Tír__n_f"/></e>
    <e lm="pragmatach"><par n="initial-p"/><i>ragmata</i><par n="dú/ch__n_m"/></e>
    <e lm="glantóireacht"><par n="initial-g"/><i>lantóireacht</i><par n="ócht__n_f"/></e>
    <e lm="coim"><par n="initial-c"/><i>oim</i><par n="rím__n_f"/></e>
    <e lm="eiriceacht"><par n="initial-e"/><i>iriceacht</i><par n="eang__n_f"/></e>
    <e lm="draenáil"><par n="initial-d"/><i>raená</i><par n="fá/il__n_f"/></e>
    <e lm="fásóir"><par n="initial-f"/><i>ásó</i><par n="almó/ir__n_m"/></e>
    <e lm="pailin"><par n="initial-p"/><i>ailin</i><par n="Tír__n_f"/></e>
    <e lm="coimhthiú"><par n="initial-c"/><i>oimhthi</i><par n="ídi/ú__n_m"/></e>
    <e lm="bunoideachas"><par n="initial-b"/><i>unoideacha</i><par n="ú/s__n_m"/></e>
    <e lm="fórsa"><par n="initial-f"/><i>órsa</i><par n="ápa__n_m"/></e>
    <e lm="fabhra"><par n="initial-f"/><i>abhra</i><par n="ápa__n_m"/></e>
    <e lm="préachán"><par n="initial-p"/><i>réachá</i><par n="to/n__n_m"/></e>
    <e lm="dúrabhán"><par n="initial-d"/><i>úrabhá</i><par n="Dú/n__n_m"/></e>
    <e lm="gabháil"><par n="initial-g"/><i>abhá</i><par n="aná/il__n_f"/></e>
    <e lm="féinics"><par n="initial-f"/><i>éinics</i><par n="rú__n_m"/></e>
    <e lm="Filipíneach"><par n="initial-F"/><i>ilipín</i><par n="ib/each__n_m"/></e>
    <e lm="giúcach"><par n="initial-g"/><i>iúca</i><par n="dú/ch__n_m"/></e>
    <e lm="colbha"><par n="initial-c"/><i>olbha</i><par n="ápa__n_m"/></e>
    <e lm="maláire"><par n="initial-m"/><i>aláire</i><par n="lé__n_f"/></e>
    <e lm="Ind-Eorpais"><i>Ind-Eorpais</i><par n="Tír__n_f"/></e>
    <e lm="Hotantatach"><i>Hotantata</i><par n="dú/ch__n_m"/></e>
    <e lm="gearrán"><par n="initial-g"/><i>earrá</i><par n="to/n__n_m"/></e>
    <e lm="ceasnaí"><par n="initial-c"/><i>easna</i><par n="deil/í__n_f"/></e>
    <e lm="leathshabhran"><i>leathshabhra</i><par n="to/n__n_m"/></e>
    <e lm="cumhal"><par n="initial-c"/><i>umha</i><par n="ga/l__n_f"/></e>
    <e lm="baic"><par n="initial-b"/><i>aic</i><par n="sín__n_f"/></e>
    <e lm="Danmhargach"><par n="initial-D"/><i>anmharga</i><par n="dú/ch__n_m"/></e>
    <e lm="bail"><par n="initial-b"/><i>ail</i><par n="Tír__n_f"/></e>
    <e lm="íoglú"><par n="initial-í"/><i>oglú</i><par n="pá__n_m"/></e>
    <e lm="meangadh"><par n="initial-m"/><i>eang</i><par n="ob/adh__n_m"/></e>
    <e lm="niamh"><i>n</i><par n="n/iamh__n_f"/></e>
    <e lm="girseach"><par n="initial-g"/><i>irs</i><par n="cis/each__n_f"/></e>
    <e lm="cúrsaíocht"><par n="initial-c"/><i>úrsaíocht</i><par n="ócht__n_f"/></e>
    <e lm="cúlionad"><par n="initial-c"/><i>úliona</i><par n="ú/d__n_m"/></e>
    <e lm="meath-thuairim"><par n="initial-m"/><i>eath-thuairim</i><par n="ítim__n_f"/></e>
    <e lm="ámóg"><par n="initial-á"/><i>mó</i><par n="pó/g__n_f"/></e>
    <e lm="cíorláil"><par n="initial-c"/><i>íorlá</i><par n="fá/il__n_f"/></e>
    <e lm="Luath-Óige"><i>Luath-Óige</i><par n="lé__n_f"/></e>
    <e lm="meascra"><par n="initial-m"/><i>eascra</i><par n="ápa__n_m"/></e>
    <e lm="obainn"><par n="initial-o"/><i>bainn</i><par n="ítim__n_f"/></e>
    <e lm="cultúr"><par n="initial-c"/><i>ultú</i><par n="ó/r__n_m"/></e>
    <e lm="éachtaint"><par n="initial-é"/><i>achtaint</i><par n="Tír__n_f"/></e>
    <e lm="Imeacht"><i>Imeacht</i><par n="dul__n_m"/></e>
    <e lm="dóp"><par n="initial-d"/><i>ó</i><par n="sú/p__n_m"/></e>
    <e lm="measúnóir"><par n="initial-m"/><i>easúnó</i><par n="almó/ir__n_m"/></e>
    <e lm="dímheas"><par n="initial-d"/><i>ímheas</i><par n="dul__n_m"/></e>
    <e lm="pailis"><par n="initial-p"/><i>ailis</i><par n="ítim__n_f"/></e>
    <e lm="dól"><par n="initial-d"/><i>ó</i><par n="bá/l__n_m"/></e>
    <e lm="diongó"><par n="initial-d"/><i>iongó</i><par n="pá__n_m"/></e>
    <e lm="príomhchúis"><par n="initial-p"/><i>ríomhchúis</i><par n="rím__n_f"/></e>
    <e lm="ainéimiméadar"><par n="initial-a"/><i>inéimiméada</i><par n="ó/r__n_m"/></e>
    <e lm="gíog"><par n="initial-g"/><i>í</i><par n="rí/og__n_f"/></e>
    <e lm="ciapadh"><par n="initial-c"/><i>iap</i><par n="ob/adh__n_m"/></e>
    <e lm="freastal"><par n="initial-f"/><i>reasta</i><par n="ó/l__n_m"/></e>
    <e lm="Cúbach"><par n="initial-C"/><i>úba</i><par n="dú/ch__n_m"/></e>
    <e lm="formhéadúchán"><par n="initial-f"/><i>ormhéadúchá</i><par n="Dú/n__n_m"/></e>
    <e lm="galracht"><par n="initial-g"/><i>alracht</i><par n="ócht__n_f"/></e>
    <e lm="astaíocht"><par n="initial-a"/><i>staíocht</i><par n="eang__n_f"/></e>
    <e lm="forleithne"><par n="initial-f"/><i>orleithne</i><par n="lé__n_f"/></e>
    <e lm="léibheann"><i>léibh</i><par n="díg/eann__n_m"/></e>
    <e lm="foshuíomh"><par n="initial-f"/><i>oshuí</i><par n="maí/omh__n_m"/></e>
    <e lm="fearsaid"><par n="initial-f"/><i>earsaid</i><par n="ítim__n_f"/></e>
    <e lm="ceansaitheoir"><par n="initial-c"/><i>eansaitheo</i><par n="almó/ir__n_m"/></e>
    <e lm="oighearaois"><par n="initial-o"/><i>ighearaois</i><par n="Tír__n_f"/></e>
    <e lm="geantraí"><par n="initial-g"/><i>eantra</i><par n="deil/í__n_f"/></e>
    <e lm="eoclaip"><par n="initial-e"/><i>oclaip</i><par n="ítim__n_f"/></e>
    <e lm="grianghrafadóir"><par n="initial-g"/><i>rianghrafadó</i><par n="almó/ir__n_m"/></e>
    <e lm="gríoscadh"><par n="initial-g"/><i>ríosc</i><par n="ob/adh__n_m"/></e>
    <e lm="athchóiritheoir"><par n="initial-a"/><i>thchóiritheo</i><par n="almó/ir__n_m"/></e>
    <e lm="anfa"><par n="initial-a"/><i>nfa</i><par n="ápa__n_m"/></e>
    <e lm="leithéid"><i>leithéid</i><par n="ítim__n_f"/></e>
    <e lm="bunscolaíocht"><par n="initial-b"/><i>unscolaíocht</i><par n="ócht__n_f"/></e>
    <e lm="lár"><i>lá</i><par n="ó/r__n_m"/></e>
    <e lm="ionnarbthach"><par n="initial-i"/><i>onnarbtha</i><par n="dú/ch__n_m"/></e>
    <e lm="léamar"><i>léama</i><par n="ó/r__n_m"/></e>
    <e lm="lúithnire"><i>lúithnir</i><par n="rig/e__n_m"/></e>
    <e lm="lán"><i>lá</i><par n="to/n__n_m"/></e>
    <e lm="postaireacht"><par n="initial-p"/><i>ostaireacht</i><par n="ócht__n_f"/></e>
    <e lm="gealltanas"><par n="initial-g"/><i>ealltana</i><par n="gá/s__n_m"/></e>
    <e lm="abhlann"><par n="initial-a"/><i>bhla</i><par n="la/nn__n_f"/></e>
    <e lm="cinneadh"><par n="initial-c"/><i>inn</i><par n="sín/eadh__n_m"/></e>
    <e lm="radú"><i>rad</i><par n="ór/ú__n_m"/></e>
    <e lm="láithreas"><i>láithr</i><par n="imr/eas__n_m"/></e>
    <e lm="luaidhe"><i>luaidhe</i><par n="ré__n_f"/></e>
    <e lm="garmachán"><par n="initial-g"/><i>armachá</i><par n="to/n__n_m"/></e>
    <e lm="ainchríostaí"><par n="initial-a"/><i>inchríosta</i><par n="n/í__n_m"/></e>
    <e lm="meá"><par n="initial-m"/><i>eá</i><par n="má__n_f"/></e>
    <e lm="crochadóireacht"><par n="initial-c"/><i>rochadóireacht</i><par n="ócht__n_f"/></e>
    <e lm="bríbhéir"><par n="initial-b"/><i>ríbhé</i><par n="úiné/ir__n_m"/></e>
    <e lm="féinriail"><par n="initial-f"/><i>éinria</i><par n="ga/il__n_f"/></e>
    <e lm="formhíniú"><par n="initial-f"/><i>ormhíni</i><par n="ídi/ú__n_m"/></e>
    <e lm="lorgaire"><i>lorgair</i><par n="rig/e__n_m"/></e>
    <e lm="colmóir"><par n="initial-c"/><i>olmó</i><par n="almó/ir__n_m"/></e>
    <e lm="olltáirgeacht"><par n="initial-o"/><i>lltáirgeacht</i><par n="ócht__n_f"/></e>
    <e lm="pictiúr"><par n="initial-p"/><i>ictiú</i><par n="ó/r__n_m"/></e>
    <e lm="ealaíontóir"><par n="initial-e"/><i>alaíontó</i><par n="almó/ir__n_m"/></e>
    <e lm="blastacht"><par n="initial-b"/><i>lastacht</i><par n="ócht__n_f"/></e>
    <e lm="drochbhláth"><par n="initial-d"/><i>rochbhláth</i><par n="dul__n_m"/></e>
    <e lm="éigeart"><par n="initial-é"/><i>ig</i><par n="c/eart__n_m"/></e>
    <e lm="crochadán"><par n="initial-c"/><i>rochadá</i><par n="to/n__n_m"/></e>
    <e lm="mainicíneacht"><par n="initial-m"/><i>ainicíneacht</i><par n="ócht__n_f"/></e>
    <e lm="fiobúl"><par n="initial-f"/><i>iobú</i><par n="bá/l__n_m"/></e>
    <e lm="baoiteáil"><par n="initial-b"/><i>aoiteá</i><par n="fá/il__n_f"/></e>
    <e lm="neamhábharthacht"><i>neamhábharthacht</i><par n="ócht__n_f"/></e>
    <e lm="ardléann"><par n="initial-a"/><i>rdlé</i><par n="lé/ann__n_m"/></e>
    <e lm="mamach"><par n="initial-m"/><i>ama</i><par n="dú/ch__n_m"/></e>
    <e lm="neasóir"><i>neasó</i><par n="almó/ir__n_m"/></e>
    <e lm="anailíseoir"><par n="initial-a"/><i>nailíseo</i><par n="almó/ir__n_m"/></e>
    <e lm="fáibhile"><par n="initial-f"/><i>áibhil</i><par n="rig/e__n_m"/></e>
    <e lm="Maighdean"><par n="initial-M"/><i>aighde</i><par n="Maighde/an__n_f"/></e>
    <e lm="cinnteoireacht"><par n="initial-c"/><i>innteoireacht</i><par n="ócht__n_f"/></e>
    <e lm="branra"><par n="initial-b"/><i>ranra</i><par n="ápa__n_m"/></e>
    <e lm="ailleog"><par n="initial-a"/><i>illeo</i><par n="pó/g__n_f"/></e>
    <e lm="aidhleanna"><par n="initial-a"/><i>idhleann</i><par n="riteog/a__n_f"/></e>
    <e lm="carúl"><par n="initial-c"/><i>arú</i><par n="bá/l__n_m"/></e>
    <e lm="Cúba"><par n="initial-C"/><i>úba</i><par n="rú__n_m"/></e>
    <e lm="meán"><par n="initial-m"/><i>eá</i><par n="to/n__n_m"/></e>
    <e lm="leithlis"><i>leithlis</i><par n="Tír__n_f"/></e>
    <e lm="Príomh-Acht"><par n="initial-P"/><i>ríomh-Acht</i><par n="am__n_m"/></e>
    <e lm="áitiú"><par n="initial-á"/><i>iti</i><par n="ídi/ú__n_m"/></e>
    <e lm="earbadh"><par n="initial-e"/><i>arb</i><par n="ob/adh__n_m"/></e>
    <e lm="oftailmeolaíocht"><par n="initial-o"/><i>ftailmeolaíocht</i><par n="ócht__n_f"/></e>
    <e lm="méathras"><par n="initial-m"/><i>éathra</i><par n="ú/s__n_m"/></e>
    <e lm="mumaí"><par n="initial-m"/><i>uma</i><par n="n/í__n_m"/></e>
    <e lm="ceoláras"><par n="initial-c"/><i>eolára</i><par n="gá/s__n_m"/></e>
    <e lm="éiclips"><par n="initial-é"/><i>iclips</i><par n="ápa__n_m"/></e>
    <e lm="coimircíocht"><par n="initial-c"/><i>oimircíocht</i><par n="ócht__n_f"/></e>
    <e lm="carbhán"><par n="initial-c"/><i>arbhá</i><par n="to/n__n_m"/></e>
    <e lm="dealú"><par n="initial-d"/><i>eal</i><par n="ur/ú__n_m"/></e>
    <e lm="brocamas"><par n="initial-b"/><i>rocama</i><par n="ú/s__n_m"/></e>
    <e lm="craosól"><par n="initial-c"/><i>raosó</i><par n="ó/l__n_m"/></e>
    <e lm="planctón"><par n="initial-p"/><i>lanctó</i><par n="to/n__n_m"/></e>
    <e lm="níochán"><i>níochá</i><par n="Dú/n__n_m"/></e>
    <e lm="labhras"><i>labhra</i><par n="gá/s__n_m"/></e>
    <e lm="místuaim"><par n="initial-m"/><i>ístuaim</i><par n="Tír__n_f"/></e>
    <e lm="fostaí"><par n="initial-f"/><i>osta</i><par n="n/í__n_m"/></e>
    <e lm="liobarnacht"><i>liobarnacht</i><par n="ócht__n_f"/></e>
    <e lm="laige"><i>laig</i><par n="air/e__n_f"/></e>
    <e lm="otharlann"><par n="initial-o"/><i>tharla</i><par n="la/nn__n_f"/></e>
    <e lm="básadóir"><par n="initial-b"/><i>ásadó</i><par n="almó/ir__n_m"/></e>
    <e lm="gléasadh"><par n="initial-g"/><i>léas</i><par n="las/adh__n_m"/></e>
    <e lm="aisghabháil"><par n="initial-a"/><i>isghabhá</i><par n="fá/il__n_f"/></e>
    <e lm="miongán"><par n="initial-m"/><i>iongá</i><par n="to/n__n_m"/></e>
    <e lm="fócas"><par n="initial-f"/><i>óca</i><par n="gá/s__n_m"/></e>
    <e lm="Iocht"><i>Iocht</i><par n="rú__n_m"/></e>
    <e lm="druga"><par n="initial-d"/><i>ruga</i><par n="ápa__n_m"/></e>
    <e lm="ceoltóireacht"><par n="initial-c"/><i>eoltóireacht</i><par n="ócht__n_f"/></e>
    <e lm="blióg"><par n="initial-b"/><i>lió</i><par n="pó/g__n_f"/></e>
    <e lm="plaicide"><par n="initial-p"/><i>laicid</i><par n="rig/e__n_m"/></e>
    <e lm="fóisc"><par n="initial-f"/><i>óisc</i><par n="sín__n_f"/></e>
    <e lm="Meitheamh"><par n="initial-M"/><i>eith</i><par n="éil/eamh__n_m"/></e>
    <e lm="gliadar"><par n="initial-g"/><i>liada</i><par n="ú/r__n_m"/></e>
    <e lm="comhar"><par n="initial-c"/><i>omha</i><par n="ú/r__n_m"/></e>
    <e lm="baintreach"><par n="initial-b"/><i>aintr</i><par n="cis/each__n_f"/></e>
    <e lm="comhal"><par n="initial-c"/><i>omha</i><par n="bá/l__n_m"/></e>
    <e lm="dianseasmhacht"><par n="initial-d"/><i>ianseasmhacht</i><par n="ócht__n_f"/></e>
    <e lm="ciorrú"><par n="initial-c"/><i>iorr</i><par n="ur/ú__n_m"/></e>
    <e lm="comhad"><par n="initial-c"/><i>omha</i><par n="ú/d__n_m"/></e>
    <e lm="milleasoicind"><par n="initial-m"/><i>illeasoicind</i><par n="ápa__n_m"/></e>
    <e lm="haingear"><i>haing</i><par n="f/ear__n_m"/></e>
    <e lm="cruachóip"><par n="initial-c"/><i>ruachóip</i><par n="rím__n_f"/></e>
    <e lm="achomaireacht"><par n="initial-a"/><i>chomaireacht</i><par n="ócht__n_f"/></e>
    <e lm="lógó"><i>lógó</i><par n="pá__n_m"/></e>
    <e lm="clabhras"><par n="initial-c"/><i>labhra</i><par n="ú/s__n_m"/></e>
    <e lm="gainne"><par n="initial-g"/><i>ainne</i><par n="lé__n_f"/></e>
    <e lm="gainne"><par n="initial-g"/><i>ainn</i><par n="rig/e__n_m"/></e>
    <e lm="ceannlitriú"><par n="initial-c"/><i>eannlitri</i><par n="ídi/ú__n_m"/></e>
    <e lm="capaillín"><par n="initial-c"/><i>apaillín</i><par n="ápa__n_m"/></e>
    <e lm="feabhrán"><par n="initial-f"/><i>eabhrá</i><par n="to/n__n_m"/></e>
    <e lm="pípéad"><par n="initial-p"/><i>ípé</i><par n="firé/ad__n_m"/></e>
    <e lm="araltas"><par n="initial-a"/><i>ralta</i><par n="ú/s__n_m"/></e>
    <e lm="liacht"><i>liacht</i><par n="ócht__n_f"/></e>
    <e lm="adhnua"><par n="initial-a"/><i>dhnua</i><par n="rú__n_m"/></e>
    <e lm="forchraiceann"><par n="initial-f"/><i>orchraic</i><par n="leic/eann__n_m"/></e>
    <e lm="eiteog"><par n="initial-e"/><i>iteo</i><par n="pó/g__n_f"/></e>
    <e lm="Cairteach"><par n="initial-C"/><i>airt</i><par n="ib/each__n_m"/></e>
    <e lm="faithne"><par n="initial-f"/><i>aithn</i><par n="rig/e__n_m"/></e>
    <e lm="imeallbhord"><par n="initial-i"/><i>meallbho</i><par n="o/rd__n_m"/></e>
    <e lm="corrdhuine"><par n="initial-c"/><i>orrdh</i><par n="d/uine__n_m"/></e>
    <e lm="cuarán"><par n="initial-c"/><i>uará</i><par n="to/n__n_m"/></e>
    <e lm="cúinse"><par n="initial-c"/><i>úins</i><par n="rig/e__n_m"/></e>
    <e lm="páirt"><par n="initial-p"/><i>áirt</i><par n="rím__n_f"/></e>
    <e lm="bruscrán"><par n="initial-b"/><i>ruscrá</i><par n="to/n__n_m"/></e>
    <e lm="bástcóta"><par n="initial-b"/><i>ástcóta</i><par n="ápa__n_m"/></e>
    <e lm="cuithe"><par n="initial-c"/><i>uith</i><par n="rig/e__n_m"/></e>
    <e lm="peirihéilean"><par n="initial-p"/><i>eirihéil</i><par n="mis/ean__n_m"/></e>
    <e lm="leathlámh"><i>leathlá</i><par n="lá/mh__n_f"/></e>
    <e lm="cleiteachán"><par n="initial-c"/><i>leiteachá</i><par n="to/n__n_m"/></e>
    <e lm="bothán"><par n="initial-b"/><i>othá</i><par n="to/n__n_m"/></e>
    <e lm="plobáil"><par n="initial-p"/><i>lobá</i><par n="fá/il__n_f"/></e>
    <e lm="eisréimneacht"><par n="initial-e"/><i>isréimneacht</i><par n="eang__n_f"/></e>
    <e lm="falsaitheoir"><par n="initial-f"/><i>alsaitheo</i><par n="almó/ir__n_m"/></e>
    <e lm="beistrí"><par n="initial-b"/><i>eistr</i><par n="n/í__n_m"/></e>
    <e lm="másach"><par n="initial-m"/><i>ása</i><par n="dú/ch__n_m"/></e>
    <e lm="geoiméadraí"><par n="initial-g"/><i>eoiméadra</i><par n="n/í__n_m"/></e>
    <e lm="paidrín"><par n="initial-p"/><i>aidrín</i><par n="ápa__n_m"/></e>
    <e lm="foclaíocht"><par n="initial-f"/><i>oclaíocht</i><par n="ócht__n_f"/></e>
    <e lm="dúlamán"><par n="initial-d"/><i>úlamá</i><par n="Dú/n__n_m"/></e>
    <e lm="comha"><par n="initial-c"/><i>omha</i><par n="ola__n_f"/></e>
    <e lm="athiarracht"><par n="initial-a"/><i>thiarracht</i><par n="ócht__n_f"/></e>
    <e lm="grúmaeireacht"><par n="initial-g"/><i>rúmaeireacht</i><par n="ócht__n_f"/></e>
    <e lm="milsiú"><par n="initial-m"/><i>ilsi</i><par n="ídi/ú__n_m"/></e>
    <e lm="calmas"><par n="initial-c"/><i>alma</i><par n="gá/s__n_m"/></e>
    <e lm="otamán"><par n="initial-o"/><i>tamá</i><par n="to/n__n_m"/></e>
    <e lm="platapas"><par n="initial-p"/><i>latapa</i><par n="gá/s__n_m"/></e>
    <e lm="craobhach"><par n="initial-c"/><i>raobha</i><par n="cia/ch__n_m"/></e>
    <e lm="cleithiúnas"><par n="initial-c"/><i>leithiúna</i><par n="ú/s__n_m"/></e>
    <e lm="easair"><par n="initial-e"/><i>as</i><par n="eas/air__n_f"/></e>
    <e lm="leithlisiú"><i>leithlisi</i><par n="ídi/ú__n_m"/></e>
    <e lm="fuílleach"><par n="initial-f"/><i>uíll</i><par n="ib/each__n_m"/></e>
    <e lm="bráthair"><par n="initial-b"/><i>rá</i><par n="brá/thair__n_m"/></e>
    <e lm="fardoras"><par n="initial-f"/><i>ardo</i><par n="do/ras__n_m"/></e>
    <e lm="comhollamh"><par n="initial-c"/><i>omholl</i><par n="oll/amh__n_m"/></e>
    <e lm="brón"><par n="initial-b"/><i>ró</i><par n="Dú/n__n_m"/></e>
    <e lm="neantóg"><i>neantó</i><par n="pó/g__n_f"/></e>
    <e lm="líreac"><i>lír</i><par n="lír/eac__n_m"/></e>
    <e lm="iontaobhas"><par n="initial-i"/><i>ontaobha</i><par n="gá/s__n_m"/></e>
    <e lm="iomarbhá"><par n="initial-i"/><i>omarbhá</i><par n="má__n_f"/></e>
    <e lm="bróg"><par n="initial-b"/><i>ró</i><par n="bró/g__n_f"/></e>
    <e lm="cladach"><par n="initial-c"/><i>lada</i><par n="uala/ch__n_m"/></e>
    <e lm="bród"><par n="initial-b"/><i>ró</i><par n="do/d__n_m"/></e>
    <e lm="poitín"><par n="initial-p"/><i>oitín</i><par n="rú__n_m"/></e>
    <e lm="aiséiteach"><par n="initial-a"/><i>iséit</i><par n="ib/each__n_m"/></e>
    <e lm="caolchuid"><par n="initial-c"/><i>aolchuid</i><par n="Inse__n_f"/></e>
    <e lm="frasaíl"><par n="initial-f"/><i>rasaí</i><par n="tutaí/l__n_f"/></e>
    <e lm="mionpheaca"><par n="initial-m"/><i>ionpheaca</i><par n="ápa__n_m"/></e>
    <e lm="muir-eolas"><par n="initial-m"/><i>uir-eola</i><par n="ú/s__n_m"/></e>
    <e lm="neamhfhicsean"><i>neamhfhics</i><par n="gr/ean__n_m"/></e>
    <e lm="mála"><par n="initial-m"/><i>ála</i><par n="ápa__n_m"/></e>
    <e lm="daigéar"><par n="initial-d"/><i>aigé</i><par n="bé/ar__n_m"/></e>
    <e lm="ceapadóireacht"><par n="initial-c"/><i>eapadóireacht</i><par n="ócht__n_f"/></e>
    <e lm="cuidiú"><par n="initial-c"/><i>uidi</i><par n="trí/ú__n_m"/></e>
    <e lm="gairmscoil"><par n="initial-g"/><i>airmscoil</i><par n="rím__n_f"/></e>
    <e lm="reacaireacht"><i>reacaireacht</i><par n="ócht__n_f"/></e>
    <e lm="athchúrsa"><par n="initial-a"/><i>thchúrsa</i><par n="ápa__n_m"/></e>
    <e lm="bríceadóir"><par n="initial-b"/><i>ríceadó</i><par n="almó/ir__n_m"/></e>
    <e lm="Páirc"><par n="initial-P"/><i>áirc</i><par n="Tír__n_f"/></e>
    <e lm="fiosaíocht"><par n="initial-f"/><i>iosaíocht</i><par n="ócht__n_f"/></e>
    <e lm="picéad"><par n="initial-p"/><i>icé</i><par n="firé/ad__n_m"/></e>
    <e lm="ceardchumann"><par n="initial-c"/><i>eardchuma</i><par n="ra/nn__n_m"/></e>
    <e lm="Bolaiv"><par n="initial-B"/><i>olaiv</i><par n="Tír__n_f"/></e>
    <e lm="Iáva"><i>Iáva</i><par n="rú__n_m"/></e>
    <e lm="bruach"><par n="initial-b"/><i>rua</i><par n="brua/ch__n_m"/></e>
    <e lm="donas"><par n="initial-d"/><i>ona</i><par n="ú/s__n_m"/></e>
    <e lm="príomhghiúróir"><par n="initial-p"/><i>ríomhghiúró</i><par n="almó/ir__n_m"/></e>
    <e lm="meatachán"><par n="initial-m"/><i>eatachá</i><par n="to/n__n_m"/></e>
    <e lm="droimín"><par n="initial-d"/><i>roimín</i><par n="ápa__n_m"/></e>
    <e lm="ceannródaíocht"><par n="initial-c"/><i>eannródaíocht</i><par n="ócht__n_f"/></e>
    <e lm="beirtreach"><par n="initial-b"/><i>eirtr</i><par n="cis/each__n_f"/></e>
    <e lm="gliúc"><par n="initial-g"/><i>liúc</i><par n="am__n_m"/></e>
    <e lm="banda"><par n="initial-b"/><i>anda</i><par n="ápa__n_m"/></e>
    <e lm="díolúine"><par n="initial-d"/><i>íolúin</i><par n="díolúin/e__n_f"/></e>
    <e lm="cíle"><par n="initial-c"/><i>íl</i><par n="air/e__n_f"/></e>
    <e lm="geabaire"><par n="initial-g"/><i>eabair</i><par n="rig/e__n_m"/></e>
    <e lm="fionraíocht"><par n="initial-f"/><i>ionraíocht</i><par n="ócht__n_f"/></e>
    <e lm="flapa"><par n="initial-f"/><i>lapa</i><par n="ápa__n_m"/></e>
    <e lm="graostacht"><par n="initial-g"/><i>raostacht</i><par n="ócht__n_f"/></e>
    <e lm="corrlach"><par n="initial-c"/><i>orrla</i><par n="dú/ch__n_m"/></e>
    <e lm="calóg"><par n="initial-c"/><i>aló</i><par n="pó/g__n_f"/></e>
    <e lm="múchadh"><par n="initial-m"/><i>úch</i><par n="las/adh__n_m"/></e>
    <e lm="freastalaí"><par n="initial-f"/><i>reastala</i><par n="n/í__n_m"/></e>
    <e lm="fichiú"><par n="initial-f"/><i>ichi</i><par n="trí/ú__n_m"/></e>
    <e lm="mór-ráchairt"><par n="initial-m"/><i>ór-ráchairt</i><par n="Tír__n_f"/></e>
    <e lm="comhthaobhacht"><par n="initial-c"/><i>omhthaobhacht</i><par n="ócht__n_f"/></e>
    <e lm="amadóir"><par n="initial-a"/><i>madó</i><par n="almó/ir__n_m"/></e>
    <e lm="drugaid"><par n="initial-d"/><i>rugaid</i><par n="Tír__n_f"/></e>
    <e lm="radaitheoir"><i>radaitheo</i><par n="almó/ir__n_m"/></e>
    <e lm="dabht"><par n="initial-d"/><i>abht</i><par n="sé__n_m"/></e>
    <e lm="coimhthíos"><par n="initial-c"/><i>oimhthí</i><par n="tí/os__n_m"/></e>
    <e lm="éadoimhneacht"><par n="initial-é"/><i>adoimhneacht</i><par n="ócht__n_f"/></e>
    <e lm="abhcóide"><par n="initial-a"/><i>bhcóid</i><par n="rig/e__n_m"/></e>
    <e lm="ealta"><par n="initial-e"/><i>alta</i><par n="ola__n_f"/></e>
    <e lm="finne"><par n="initial-f"/><i>inne</i><par n="lé__n_f"/></e>
    <e lm="institiúid"><par n="initial-i"/><i>nstitiúid</i><par n="ítim__n_f"/></e>
    <e lm="gaíon"><par n="initial-g"/><i>aí</i><par n="laí/on__n_m"/></e>
    <e lm="priocsmut"><par n="initial-p"/><i>riocsmu</i><par n="ca/t__n_m"/></e>
    <e lm="gliomach"><par n="initial-g"/><i>lioma</i><par n="dú/ch__n_m"/></e>
    <e lm="pleist"><par n="initial-p"/><i>leist</i><par n="rím__n_f"/></e>
    <e lm="Life"><i>Life</i><par n="lé__n_f"/></e>
    <e lm="mí-oiriúnacht"><par n="initial-m"/><i>í-oiriúnacht</i><par n="ócht__n_f"/></e>
    <e lm="pitséar"><par n="initial-p"/><i>itsé</i><par n="bé/ar__n_m"/></e>
    <e lm="asléamh"><par n="initial-a"/><i>slé</i><par n="aslé/amh__n_m"/></e>
    <e lm="idirbheartaí"><par n="initial-i"/><i>dirbhearta</i><par n="n/í__n_m"/></e>
    <e lm="geáitsí"><par n="initial-g"/><i>eáitsí</i><par n="ba__n_m"/></e>
    <e lm="buabhall"><par n="initial-b"/><i>uabha</i><par n="to/ll__n_m"/></e>
    <e lm="pleidhcíocht"><par n="initial-p"/><i>leidhcíocht</i><par n="ócht__n_f"/></e>
    <e lm="ornáidiú"><par n="initial-o"/><i>rnáidi</i><par n="ídi/ú__n_m"/></e>
    <e lm="bristeoir"><par n="initial-b"/><i>risteo</i><par n="almó/ir__n_m"/></e>
    <e lm="lónadóireacht"><i>lónadóireacht</i><par n="ócht__n_f"/></e>
    <e lm="meicniú"><par n="initial-m"/><i>eicni</i><par n="ídi/ú__n_m"/></e>
    <e lm="beangán"><par n="initial-b"/><i>eangá</i><par n="to/n__n_m"/></e>
    <e lm="máille"><par n="initial-m"/><i>áill</i><par n="air/e__n_f"/></e>
    <e lm="fuilaistriú"><par n="initial-f"/><i>uilaistri</i><par n="trí/ú__n_m"/></e>
    <e lm="baint"><par n="initial-b"/><i>aint</i><par n="Tír__n_f"/></e>
    <e lm="céide"><par n="initial-c"/><i>éid</i><par n="rig/e__n_m"/></e>
    <e lm="bé"><par n="initial-b"/><i>é</i><par n="bé__n_f"/></e>
    <e lm="lampa"><i>lampa</i><par n="ápa__n_m"/></e>
    <e lm="corc"><par n="initial-c"/><i>o</i><par n="to/rc__n_m"/></e>
    <e lm="Cornach"><par n="initial-C"/><i>orna</i><par n="dú/ch__n_m"/></e>
    <e lm="corn"><par n="initial-c"/><i>o</i><par n="ca/rn__n_m"/></e>
    <e lm="bá"><par n="initial-b"/><i>á</i><par n="má__n_f"/></e>
    <e lm="bá"><par n="initial-b"/><i>á</i><par n="bá__n_m"/></e>
    <e lm="cadhla"><par n="initial-c"/><i>adhla</i><par n="ápa__n_m"/></e>
    <e lm="damba"><par n="initial-d"/><i>amba</i><par n="ápa__n_m"/></e>
    <e lm="éaguibhreannas"><par n="initial-é"/><i>aguibhreanna</i><par n="ú/s__n_m"/></e>
    <e lm="mullán"><par n="initial-m"/><i>ullá</i><par n="to/n__n_m"/></e>
    <e lm="corp"><par n="initial-c"/><i>o</i><par n="co/rp__n_m"/></e>
    <e lm="breáthacht"><par n="initial-b"/><i>reáthacht</i><par n="eang__n_f"/></e>
    <e lm="maróg"><par n="initial-m"/><i>aró</i><par n="pó/g__n_f"/></e>
    <e lm="athchasadh"><par n="initial-a"/><i>thchas</i><par n="las/adh__n_m"/></e>
    <e lm="fionnán"><par n="initial-f"/><i>ionná</i><par n="Dú/n__n_m"/></e>
    <e lm="bó"><par n="initial-b"/><i>ó</i><par n="bó__n_f"/></e>
    <e lm="ainmchlár"><par n="initial-a"/><i>inmchlá</i><par n="ó/r__n_m"/></e>
    <e lm="curra"><par n="initial-c"/><i>urra</i><par n="ápa__n_m"/></e>
    <e lm="poiblíocht"><par n="initial-p"/><i>oiblíocht</i><par n="ócht__n_f"/></e>
    <e lm="iomalartú"><par n="initial-i"/><i>omalart</i><par n="ór/ú__n_m"/></e>
    <e lm="astralaí"><par n="initial-a"/><i>strala</i><par n="n/í__n_m"/></e>
    <e lm="ísealvoltas"><par n="initial-í"/><i>sealvolta</i><par n="ú/s__n_m"/></e>
    <e lm="coite"><par n="initial-c"/><i>oit</i><par n="rig/e__n_m"/></e>
    <e lm="bithrithim"><par n="initial-b"/><i>ithrithim</i><par n="ítim__n_f"/></e>
    <e lm="Pacastáin"><par n="initial-P"/><i>acastáin</i><par n="Tír__n_f"/></e>
    <e lm="plus"><par n="initial-p"/><i>lus</i><par n="sé__n_m"/></e>
    <e lm="flaidireacht"><par n="initial-f"/><i>laidireacht</i><par n="ócht__n_f"/></e>
    <e lm="nascleantóir"><i>nascleantó</i><par n="almó/ir__n_m"/></e>
    <e lm="crónachan"><par n="initial-c"/><i>rónachan</i><par n="ócht__n_f"/></e>
    <e lm="brionglóideach"><par n="initial-b"/><i>rionglóid</i><par n="rís/each__n_f"/></e>
    <e lm="alga"><par n="initial-a"/><i>lga</i><par n="ápa__n_m"/></e>
    <e lm="comhpháirtí"><par n="initial-c"/><i>omhpháirt</i><par n="n/í__n_m"/></e>
    <e lm="atheagrú"><par n="initial-a"/><i>theagr</i><par n="ór/ú__n_m"/></e>
    <e lm="méiseáilteacht"><par n="initial-m"/><i>éiseáilteacht</i><par n="ócht__n_f"/></e>
    <e lm="eagna"><par n="initial-e"/><i>agna</i><par n="lé__n_f"/></e>
    <e lm="dualgas"><par n="initial-d"/><i>ualga</i><par n="gá/s__n_m"/></e>
    <e lm="díonacht"><par n="initial-d"/><i>íonacht</i><par n="ócht__n_f"/></e>
    <e lm="bata"><par n="initial-b"/><i>ata</i><par n="ápa__n_m"/></e>
    <e lm="argóint"><par n="initial-a"/><i>rgóint</i><par n="ítim__n_f"/></e>
    <e lm="Bitín"><par n="initial-B"/><i>itín</i><par n="Tír__n_f"/></e>
    <e lm="blaincéad"><par n="initial-b"/><i>laincé</i><par n="firé/ad__n_m"/></e>
    <e lm="geodasaíocht"><par n="initial-g"/><i>eodasaíocht</i><par n="ócht__n_f"/></e>
    <e lm="gruaim"><par n="initial-g"/><i>ruaim</i><par n="Tír__n_f"/></e>
    <e lm="buacaire"><par n="initial-b"/><i>uacair</i><par n="rig/e__n_m"/></e>
    <e lm="diall"><par n="initial-d"/><i>iall</i><par n="tóch__n_m"/></e>
    <e lm="gruaig"><par n="initial-g"/><i>ruaig</i><par n="Tír__n_f"/></e>
    <e lm="armúr"><par n="initial-a"/><i>rmú</i><par n="ú/r__n_m"/></e>
    <e lm="órcheardaí"><par n="initial-ó"/><i>rchearda</i><par n="n/í__n_m"/></e>
    <e lm="dreancaid"><par n="initial-d"/><i>reancaid</i><par n="ítim__n_f"/></e>
    <e lm="cóimhiotal"><par n="initial-c"/><i>óimhiota</i><par n="bá/l__n_m"/></e>
    <e lm="cóineasú"><par n="initial-c"/><i>óineas</i><par n="ór/ú__n_m"/></e>
    <e lm="buntéacs"><par n="initial-b"/><i>untéacs</i><par n="rú__n_m"/></e>
    <e lm="briogadán"><par n="initial-b"/><i>riogadá</i><par n="to/n__n_m"/></e>
    <e lm="muirear"><par n="initial-m"/><i>uir</i><par n="f/ear__n_m"/></e>
    <e lm="cuthach"><par n="initial-c"/><i>utha</i><par n="cia/ch__n_m"/></e>
    <e lm="gin"><par n="initial-g"/><i>in</i><par n="gin__n_f"/></e>
    <e lm="muintir"><par n="initial-m"/><i>uintir</i><par n="sín__n_f"/></e>
    <e lm="peacúlacht"><par n="initial-p"/><i>eacúlacht</i><par n="ócht__n_f"/></e>
    <e lm="oirthuaisceart"><par n="initial-o"/><i>irthuaisc</i><par n="n/eart__n_m"/></e>
    <e lm="eacnamaíocht"><par n="initial-e"/><i>acnamaíocht</i><par n="ócht__n_f"/></e>
    <e lm="bleacht"><par n="initial-b"/><i>leacht</i><par n="dul__n_m"/></e>
    <e lm="comhsheasamh"><par n="initial-c"/><i>omhsheasa</i><par n="ia/mh__n_m"/></e>
    <e lm="baoithe"><par n="initial-b"/><i>aoithe</i><par n="lé__n_f"/></e>
    <e lm="néareolaí"><i>néareola</i><par n="n/í__n_m"/></e>
    <e lm="biocáire"><par n="initial-b"/><i>iocáir</i><par n="rig/e__n_m"/></e>
    <e lm="athbhreithniúchóir"><par n="initial-a"/><i>thbhreithniúchó</i><par n="almó/ir__n_m"/></e>
    <e lm="cuadraí"><par n="initial-c"/><i>uadra</i><par n="n/í__n_m"/></e>
    <e lm="Óige"><i>Óige</i><par n="lé__n_f"/></e>
    <e lm="ceartaitheoir"><par n="initial-c"/><i>eartaitheo</i><par n="almó/ir__n_m"/></e>
    <e lm="Gaelachas"><par n="initial-G"/><i>aelacha</i><par n="ú/s__n_m"/></e>
    <e lm="ábhaillí"><par n="initial-á"/><i>bhaillí</i><par n="lé__n_f"/></e>
    <e lm="éamh"><par n="initial-é"/><i></i><par n="é/amh__n_m"/></e>
    <e lm="freangach"><par n="initial-f"/><i>reanga</i><par n="dú/ch__n_m"/></e>
    <e lm="nascacht"><i>nascacht</i><par n="ócht__n_f"/></e>
    <e lm="earraíocht"><par n="initial-e"/><i>arraíocht</i><par n="ócht__n_f"/></e>
    <e lm="crandaí"><par n="initial-c"/><i>randa</i><par n="n/í__n_m"/></e>
    <e lm="plúrscoth"><par n="initial-p"/><i>lúrscoth</i><par n="mám__n_f"/></e>
    <e lm="aiféilean"><par n="initial-a"/><i>iféil</i><par n="mis/ean__n_m"/></e>
    <e lm="glanachar"><par n="initial-g"/><i>lanacha</i><par n="ú/r__n_m"/></e>
    <e lm="máistirchóip"><par n="initial-m"/><i>áistirchóip</i><par n="rím__n_f"/></e>
    <e lm="Manchúiris"><par n="initial-M"/><i>anchúiris</i><par n="Tír__n_f"/></e>
    <e lm="comhfhreagras"><par n="initial-c"/><i>omhfhreagra</i><par n="ú/s__n_m"/></e>
    <e lm="amaidí"><par n="initial-a"/><i>maidí</i><par n="lé__n_f"/></e>
    <e lm="rálach"><i>rála</i><par n="sáfa/ch__n_f"/></e>
    <e lm="cocatú"><par n="initial-c"/><i>ocatú</i><par n="pá__n_m"/></e>
    <e lm="feighil"><par n="initial-f"/><i>eigh</i><par n="feigh/il__n_f"/></e>
    <e lm="Gailíleach"><par n="initial-G"/><i>ailíl</i><par n="ib/each__n_m"/></e>
    <e lm="atriail"><par n="initial-a"/><i>tria</i><par n="cú/il__n_f"/></e>
    <e lm="móitíf"><par n="initial-m"/><i>óitíf</i><par n="rím__n_f"/></e>
    <e lm="neamheolas"><i>neamheola</i><par n="ú/s__n_m"/></e>
    <e lm="iomadú"><par n="initial-i"/><i>omad</i><par n="ór/ú__n_m"/></e>
    <e lm="candaí"><par n="initial-c"/><i>andaí</i><par n="rú__n_m"/></e>
    <e lm="Oileán"><i>Oileá</i><par n="to/n__n_m"/></e>
    <e lm="glafarnach"><par n="initial-g"/><i>lafarna</i><par n="bolga/ch__n_f"/></e>
    <e lm="aerghunna"><par n="initial-a"/><i>erghunna</i><par n="ápa__n_m"/></e>
    <e lm="gealt"><par n="initial-g"/><i>e</i><par n="ge/alt__n_f"/></e>
    <e lm="ceannscríbhinn"><par n="initial-c"/><i>eannscríbhinn</i><par n="ítim__n_f"/></e>
    <e lm="béar"><par n="initial-b"/><i>é</i><par n="bé/ar__n_m"/></e>
    <e lm="béas"><par n="initial-b"/><i>éas</i><par n="dol__n_m"/></e>
    <e lm="béal"><par n="initial-b"/><i>é</i><par n="bé/al__n_m"/></e>
    <e lm="airgeadra"><par n="initial-a"/><i>irgeadra</i><par n="ápa__n_m"/></e>
    <e lm="dátheangachas"><par n="initial-d"/><i>átheangacha</i><par n="ú/s__n_m"/></e>
    <e lm="geall"><par n="initial-g"/><i></i><par n="g/eall__n_m"/></e>
    <e lm="mineastrálacht"><par n="initial-m"/><i>ineastrálacht</i><par n="ócht__n_f"/></e>
    <e lm="aiseolas"><par n="initial-a"/><i>iseola</i><par n="ú/s__n_m"/></e>
    <e lm="easuan"><par n="initial-e"/><i>asua</i><par n="Dú/n__n_m"/></e>
    <e lm="caillteanas"><par n="initial-c"/><i>aillteana</i><par n="ú/s__n_m"/></e>
    <e lm="friotal"><par n="initial-f"/><i>riota</i><par n="bá/l__n_m"/></e>
    <e lm="purláin"><par n="initial-p"/><i>urlá</i><par n="purlá/in__n_m"/></e>
    <e lm="frasaíocht"><par n="initial-f"/><i>rasaíocht</i><par n="ócht__n_f"/></e>
    <e lm="fiaile"><par n="initial-f"/><i>iail</i><par n="air/e__n_f"/></e>
    <e lm="feoirling"><par n="initial-f"/><i>eoirling</i><par n="ítim__n_f"/></e>
    <e lm="pleota"><par n="initial-p"/><i>leota</i><par n="ápa__n_m"/></e>
    <e lm="deilgneach"><par n="initial-d"/><i>eilgn</i><par n="rís/each__n_f"/></e>
    <e lm="mótairín"><par n="initial-m"/><i>ótairín</i><par n="ápa__n_m"/></e>
    <e lm="norm"><i>no</i><par n="a/rm__n_m"/></e>
    <e lm="Manainnis"><par n="initial-M"/><i>anainnis</i><par n="Tír__n_f"/></e>
    <e lm="catamarán"><par n="initial-c"/><i>atamará</i><par n="to/n__n_m"/></e>
    <e lm="ósta"><par n="initial-ó"/><i>sta</i><par n="ápa__n_m"/></e>
    <e lm="bolscaire"><par n="initial-b"/><i>olscair</i><par n="rig/e__n_m"/></e>
    <e lm="éideimhne"><par n="initial-é"/><i>ideimhne</i><par n="lé__n_f"/></e>
    <e lm="comhlann"><par n="initial-c"/><i>omhla</i><par n="ra/nn__n_m"/></e>
    <e lm="creabhar"><par n="initial-c"/><i>reabha</i><par n="ó/r__n_m"/></e>
    <e lm="frith-hiostaimín"><par n="initial-f"/><i>rith-hiostaimín</i><par n="ápa__n_m"/></e>
    <e lm="domheanma"><par n="initial-d"/><i>omheanma</i><par n="leaca__n_f"/></e>
    <e lm="lúrapóg"><i>lúrapó</i><par n="pó/g__n_f"/></e>
    <e lm="Iostanbúl"><i>Iostanbúl</i><par n="rú__n_m"/></e>
    <e lm="dioc"><par n="initial-d"/><i>ioc</i><par n="am__n_m"/></e>
    <e lm="leachtán"><i>leachtá</i><par n="to/n__n_m"/></e>
    <e lm="círéib"><par n="initial-c"/><i>íréib</i><par n="sín__n_f"/></e>
    <e lm="gleacaí"><par n="initial-g"/><i>leaca</i><par n="n/í__n_m"/></e>
    <e lm="Laitvia"><i>Laitvia</i><par n="lé__n_f"/></e>
    <e lm="fliúit"><par n="initial-f"/><i>liúit</i><par n="rím__n_f"/></e>
    <e lm="Críostaí"><par n="initial-C"/><i>ríosta</i><par n="n/í__n_m"/></e>
    <e lm="donnán"><par n="initial-d"/><i>onná</i><par n="to/n__n_m"/></e>
    <e lm="fothú"><par n="initial-f"/><i>oth</i><par n="ur/ú__n_m"/></e>
    <e lm="gramafón"><par n="initial-g"/><i>ramafó</i><par n="to/n__n_m"/></e>
    <e lm="móilín"><par n="initial-m"/><i>óilín</i><par n="ápa__n_m"/></e>
    <e lm="Laitvis"><i>Laitvis</i><par n="Tír__n_f"/></e>
    <e lm="Lucsamburgach"><i>Lucsamburga</i><par n="dú/ch__n_m"/></e>
    <e lm="neamhláithreachas"><i>neamhláithreacha</i><par n="ú/s__n_m"/></e>
    <e lm="bogadh"><par n="initial-b"/><i>og</i><par n="ob/adh__n_m"/></e>
    <e lm="gleotháil"><par n="initial-g"/><i>leothá</i><par n="aná/il__n_f"/></e>
    <e lm="cuairt"><par n="initial-c"/><i>uairt</i><par n="rím__n_f"/></e>
    <e lm="cábúnach"><par n="initial-c"/><i>ábúna</i><par n="dú/ch__n_m"/></e>
    <e lm="greallóg"><par n="initial-g"/><i>realló</i><par n="pó/g__n_f"/></e>
    <e lm="meigeavata"><par n="initial-m"/><i>eigeavata</i><par n="pá__n_m"/></e>
    <e lm="éarlamh"><par n="initial-é"/><i>arla</i><par n="da/mh__n_m"/></e>
    <e lm="príomhchoincheap"><par n="initial-p"/><i>ríomhchoincheap</i><par n="dol__n_m"/></e>
    <e lm="cuaird"><par n="initial-c"/><i>ua</i><par n="cua/ird__n_f"/></e>
    <e lm="cuaire"><par n="initial-c"/><i>uaire</i><par n="lé__n_f"/></e>
    <e lm="príomhach"><par n="initial-p"/><i>ríomha</i><par n="dú/ch__n_m"/></e>
    <e lm="Modhach"><par n="initial-M"/><i>odha</i><par n="dú/ch__n_m"/></e>
    <e lm="fearaibh"><par n="initial-f"/><i>earaibh</i><par n="ba__n_m"/></e>
    <e lm="ógra"><par n="initial-ó"/><i>gra</i><par n="rú__n_m"/></e>
    <e lm="neamhbhailbhe"><i>neamhbhailbhe</i><par n="lé__n_f"/></e>
    <e lm="cúlslais"><par n="initial-c"/><i>úlslais</i><par n="rím__n_f"/></e>
    <e lm="fean"><par n="initial-f"/><i>ean</i><par n="sé__n_m"/></e>
    <e lm="Meiriceánachas"><par n="initial-M"/><i>eiriceánacha</i><par n="ú/s__n_m"/></e>
    <e lm="dea-scéal"><par n="initial-d"/><i>ea-scé</i><par n="né/al__n_m"/></e>
    <e lm="Naitseachas"><i>Naitseacha</i><par n="ú/s__n_m"/></e>
    <e lm="Connacht"><par n="initial-C"/><i>onnacht</i><par n="dol__n_m"/></e>
    <e lm="cúlpháirtí"><par n="initial-c"/><i>úlpháirt</i><par n="n/í__n_m"/></e>
    <e lm="gealacán"><par n="initial-g"/><i>ealacá</i><par n="to/n__n_m"/></e>
    <e lm="puins"><par n="initial-p"/><i>uins</i><par n="jíp__n_m"/></e>
    <e lm="feac"><par n="initial-f"/><i>eac</i><par n="feac__n_m"/></e>
    <e lm="oirfideach"><par n="initial-o"/><i>irfid</i><par n="ib/each__n_m"/></e>
    <e lm="insileadh"><par n="initial-i"/><i>nsil</i><par n="rois/eadh__n_m"/></e>
    <e lm="jabaireacht"><i>jabaireacht</i><par n="ócht__n_f"/></e>
    <e lm="priacal"><par n="initial-p"/><i>riaca</i><par n="bá/l__n_m"/></e>
    <e lm="consairtín"><par n="initial-c"/><i>onsairtín</i><par n="ápa__n_m"/></e>
    <e lm="paitinniú"><par n="initial-p"/><i>aitinni</i><par n="ídi/ú__n_m"/></e>
    <e lm="nathán"><i>nathá</i><par n="to/n__n_m"/></e>
    <e lm="jeaicín"><i>jeaicín</i><par n="ápa__n_m"/></e>
    <e lm="cuallacht"><par n="initial-c"/><i>uallacht</i><par n="eang__n_f"/></e>
    <e lm="díospóireacht"><par n="initial-d"/><i>íospóireacht</i><par n="eang__n_f"/></e>
    <e lm="féinléiriú"><par n="initial-f"/><i>éinléiri</i><par n="ídi/ú__n_m"/></e>
    <e lm="aigéaneolaí"><par n="initial-a"/><i>igéaneola</i><par n="n/í__n_m"/></e>
    <e lm="frapa"><par n="initial-f"/><i>rapa</i><par n="ápa__n_m"/></e>
    <e lm="buailteachas"><par n="initial-b"/><i>uailteacha</i><par n="ú/s__n_m"/></e>
    <e lm="mímhacántacht"><par n="initial-m"/><i>ímhacántacht</i><par n="ócht__n_f"/></e>
    <e lm="íobróir"><par n="initial-í"/><i>obró</i><par n="almó/ir__n_m"/></e>
    <e lm="gníomhaire"><par n="initial-g"/><i>níomhair</i><par n="rig/e__n_m"/></e>
    <e lm="firín"><par n="initial-f"/><i>irín</i><par n="ápa__n_m"/></e>
    <e lm="gaothrú"><par n="initial-g"/><i>aothr</i><par n="ór/ú__n_m"/></e>
    <e lm="díobháil"><par n="initial-d"/><i>íobhá</i><par n="aná/il__n_f"/></e>
    <e lm="Beangál"><par n="initial-B"/><i>eangál</i><par n="rú__n_m"/></e>
    <e lm="normáltacht"><i>normáltacht</i><par n="ócht__n_f"/></e>
    <e lm="coinlín"><par n="initial-c"/><i>oinlín</i><par n="ápa__n_m"/></e>
    <e lm="ardchomhairle"><par n="initial-a"/><i>rdchomhairl</i><par n="air/e__n_f"/></e>
    <e lm="imdháileoir"><par n="initial-i"/><i>mdháileo</i><par n="almó/ir__n_m"/></e>
    <e lm="amharclannaíocht"><par n="initial-a"/><i>mharclannaíocht</i><par n="ócht__n_f"/></e>
    <e lm="greannú"><par n="initial-g"/><i>reann</i><par n="ór/ú__n_m"/></e>
    <e lm="príomháidh"><par n="initial-p"/><i>ríomháidh</i><par n="rú__n_m"/></e>
    <e lm="ion-análú"><par n="initial-i"/><i>on-anál</i><par n="ór/ú__n_m"/></e>
    <e lm="péint"><par n="initial-p"/><i>éint</i><par n="rím__n_f"/></e>
    <e lm="comhaontú"><par n="initial-c"/><i>omhaont</i><par n="ur/ú__n_m"/></e>
    <e lm="corcrán"><par n="initial-c"/><i>orcrá</i><par n="to/n__n_m"/></e>
    <e lm="radar"><i>rada</i><par n="ú/r__n_m"/></e>
    <e lm="easumhlaíocht"><par n="initial-e"/><i>asumhlaíocht</i><par n="ócht__n_f"/></e>
    <e lm="géirín"><par n="initial-g"/><i>éirín</i><par n="ápa__n_m"/></e>
    <e lm="cora"><par n="initial-c"/><i>ora</i><par n="ola__n_f"/></e>
    <e lm="ollbheart"><par n="initial-o"/><i>llbh</i><par n="c/eart__n_m"/></e>
    <e lm="dileagra"><par n="initial-d"/><i>ileagra</i><par n="ápa__n_m"/></e>
    <e lm="fíteasláintíocht"><par n="initial-f"/><i>íteasláintíocht</i><par n="ócht__n_f"/></e>
    <e lm="luibhicíd"><i>luibhicíd</i><par n="Tír__n_f"/></e>
    <e lm="formhuirear"><par n="initial-f"/><i>ormhuir</i><par n="f/ear__n_m"/></e>
    <e lm="Afracánach"><i>Afracána</i><par n="dú/ch__n_m"/></e>
    <e lm="bís"><par n="initial-b"/><i>ís</i><par n="rím__n_f"/></e>
    <e lm="bíp"><par n="initial-b"/><i>íp</i><par n="rím__n_f"/></e>
    <e lm="móramh"><par n="initial-m"/><i>óra</i><par n="da/mh__n_m"/></e>
    <e lm="anbhuain"><par n="initial-a"/><i>nbhuain</i><par n="Tír__n_f"/></e>
    <e lm="ainbhios"><par n="initial-a"/><i>inbh</i><par n="f/ios__n_m"/></e>
    <e lm="déghnéasach"><par n="initial-d"/><i>éghnéasa</i><par n="dú/ch__n_m"/></e>
    <e lm="dolmain"><par n="initial-d"/><i>olmain</i><par n="ítim__n_f"/></e>
    <e lm="féachadóir"><par n="initial-f"/><i>éachadó</i><par n="almó/ir__n_m"/></e>
    <e lm="caise"><par n="initial-c"/><i>ais</i><par n="air/e__n_f"/></e>
    <e lm="leamhachán"><i>leamhachá</i><par n="to/n__n_m"/></e>
    <e lm="nodaireacht"><i>nodaireacht</i><par n="ócht__n_f"/></e>
    <e lm="mionchaint"><par n="initial-m"/><i>ionchaint</i><par n="Tír__n_f"/></e>
    <e lm="Ciste"><par n="initial-C"/><i>iste</i><par n="rú__n_m"/></e>
    <e lm="monaróir"><par n="initial-m"/><i>onaró</i><par n="almó/ir__n_m"/></e>
    <e lm="imeallú"><par n="initial-i"/><i>meall</i><par n="ór/ú__n_m"/></e>
    <e lm="cóimhéid"><par n="initial-c"/><i>óimhéid</i><par n="Tír__n_f"/></e>
    <e lm="aifid"><par n="initial-a"/><i>ifid</i><par n="ítim__n_f"/></e>
    <e lm="Neipeal"><i>Neipeal</i><par n="rú__n_m"/></e>
    <e lm="coinníollacha"><par n="initial-c"/><i>oinníollacha</i><par n="ba__n_m"/></e>
    <e lm="cleachtadh"><par n="initial-c"/><i>leachta</i><par n="Coga/dh__n_m"/></e>
    <e lm="radharceolaí"><i>radharceola</i><par n="n/í__n_m"/></e>
    <e lm="déadchíor"><par n="initial-d"/><i>éadchí</i><par n="cí/or__n_f"/></e>
    <e lm="bunobair"><par n="initial-b"/><i>uno</i><par n="rago/bair__n_f"/></e>
    <e lm="idirghaol"><par n="initial-i"/><i>dirghao</i><par n="á/l__n_m"/></e>
    <e lm="líoma"><i>líoma</i><par n="ápa__n_m"/></e>
    <e lm="antaiseipteán"><par n="initial-a"/><i>ntaiseipteá</i><par n="to/n__n_m"/></e>
    <e lm="cléir"><par n="initial-c"/><i>léir</i><par n="Tír__n_f"/></e>
    <e lm="cleiteán"><par n="initial-c"/><i>leiteá</i><par n="to/n__n_m"/></e>
    <e lm="coisí"><par n="initial-c"/><i>ois</i><par n="n/í__n_m"/></e>
    <e lm="galbhánú"><par n="initial-g"/><i>albhán</i><par n="ór/ú__n_m"/></e>
    <e lm="Meice"><par n="initial-M"/><i>eice</i><par n="lé__n_f"/></e>
    <e lm="eachlach"><par n="initial-e"/><i>achla</i><par n="dú/ch__n_m"/></e>
    <e lm="fionnuaire"><par n="initial-f"/><i>ionnuaire</i><par n="lé__n_f"/></e>
    <e lm="ionam"><par n="initial-i"/><i>ona</i><par n="to/m__n_m"/></e>
    <e lm="fulaingt"><par n="initial-f"/><i>ulaingt</i><par n="fulaingt__n_f"/></e>
    <e lm="mionscrúdú"><par n="initial-m"/><i>ionscrúd</i><par n="ur/ú__n_m"/></e>
    <e lm="furú"><par n="initial-f"/><i>urú</i><par n="rú__n_m"/></e>
    <e lm="fáslach"><par n="initial-f"/><i>ásla</i><par n="dú/ch__n_m"/></e>
    <e lm="inneachar"><par n="initial-i"/><i>nneacha</i><par n="ú/r__n_m"/></e>
    <e lm="coinsíneoir"><par n="initial-c"/><i>oinsíneo</i><par n="almó/ir__n_m"/></e>
    <e lm="cothrom"><par n="initial-c"/><i>othro</i><par n="Gú/m__n_m"/></e>
    <e lm="corr"><par n="initial-c"/><i>o</i><par n="co/rr__n_f"/></e>
    <e lm="Meánoirthear"><par n="initial-M"/><i>eánoirth</i><par n="F/ear__n_m"/></e>
    <e lm="leathnóiméad"><i>leathnóimé</i><par n="firé/ad__n_m"/></e>
    <e lm="eagán"><par n="initial-e"/><i>agá</i><par n="to/n__n_m"/></e>
    <e lm="Nua-Phlatónachas"><i>Nua-Phlatónacha</i><par n="ú/s__n_m"/></e>
    <e lm="comhdhlúthú"><par n="initial-c"/><i>omhdhlúth</i><par n="ór/ú__n_m"/></e>
    <e lm="allagar"><par n="initial-a"/><i>llaga</i><par n="ú/r__n_m"/></e>
    <e lm="léaspartaíocht"><i>léaspartaíocht</i><par n="ócht__n_f"/></e>
    <e lm="breith"><par n="initial-b"/><i>reith</i><par n="rím__n_f"/></e>
    <e lm="míthaitneamh"><par n="initial-m"/><i>íthaitn</i><par n="tinr/eamh__n_m"/></e>
    <e lm="próiste"><par n="initial-p"/><i>róist</i><par n="rig/e__n_m"/></e>
    <e lm="flaithiúnas"><par n="initial-f"/><i>laithiúna</i><par n="gá/s__n_m"/></e>
    <e lm="liobairne"><i>liobairne</i><par n="lé__n_f"/></e>
    <e lm="aispeist"><par n="initial-a"/><i>ispeist</i><par n="Tír__n_f"/></e>
    <e lm="comhainmneoir"><par n="initial-c"/><i>omhainmneo</i><par n="almó/ir__n_m"/></e>
    <e lm="anlucht"><par n="initial-a"/><i>nlucht</i><par n="dul__n_m"/></e>
    <e lm="plucamas"><par n="initial-p"/><i>lucama</i><par n="ú/s__n_m"/></e>
    <e lm="naí"><i>naí</i><par n="tí__n_m"/></e>
    <e lm="rabhait"><i>rabhait</i><par n="rím__n_f"/></e>
    <e lm="bulba"><par n="initial-b"/><i>ulba</i><par n="ápa__n_m"/></e>
    <e lm="cartóir"><par n="initial-c"/><i>artó</i><par n="almó/ir__n_m"/></e>
    <e lm="gaisce"><par n="initial-g"/><i>aisc</i><par n="rig/e__n_m"/></e>
    <e lm="gású"><par n="initial-g"/><i>ás</i><par n="ór/ú__n_m"/></e>
    <e lm="athchothú"><par n="initial-a"/><i>thchoth</i><par n="ór/ú__n_m"/></e>
    <e lm="adhaint"><par n="initial-a"/><i>dhaint</i><par n="Tír__n_f"/></e>
    <e lm="Dúchrónach"><par n="initial-D"/><i>úchróna</i><par n="dú/ch__n_m"/></e>
    <e lm="géarchúis"><par n="initial-g"/><i>éarchúis</i><par n="Tír__n_f"/></e>
    <e lm="ostrais"><par n="initial-o"/><i>strais</i><par n="ítim__n_f"/></e>
    <e lm="leabhairín"><i>leabhairín</i><par n="ápa__n_m"/></e>
    <e lm="ancaire"><par n="initial-a"/><i>ncair</i><par n="rig/e__n_m"/></e>
    <e lm="peireascóp"><par n="initial-p"/><i>eireascó</i><par n="so/p__n_m"/></e>
    <e lm="deachúil"><par n="initial-d"/><i>eachú</i><par n="aná/il__n_f"/></e>
    <e lm="míchlú"><par n="initial-m"/><i>íchlú</i><par n="rú__n_m"/></e>
    <e lm="Eabhrac"><i>Eabhrac</i><par n="rú__n_m"/></e>
    <e lm="liathán"><i>liathá</i><par n="to/n__n_m"/></e>
    <e lm="cúiréir"><par n="initial-c"/><i>úiré</i><par n="úiné/ir__n_m"/></e>
    <e lm="pluc"><par n="initial-p"/><i>lu</i><par n="mu/c__n_f"/></e>
    <e lm="bairneach"><par n="initial-b"/><i>airn</i><par n="ib/each__n_m"/></e>
    <e lm="maoile"><par n="initial-m"/><i>aoile</i><par n="lé__n_f"/></e>
    <e lm="corrcheann"><par n="initial-c"/><i>orrch</i><par n="díg/eann__n_m"/></e>
    <e lm="dealgán"><par n="initial-d"/><i>ealgá</i><par n="to/n__n_m"/></e>
    <e lm="príomhthéacs"><par n="initial-p"/><i>ríomhthéacs</i><par n="sé__n_m"/></e>
    <e lm="Prág"><par n="initial-P"/><i>rág</i><par n="rú__n_m"/></e>
    <e lm="domhandú"><par n="initial-d"/><i>omhand</i><par n="ór/ú__n_m"/></e>
    <e lm="andúileach"><par n="initial-a"/><i>ndúil</i><par n="ib/each__n_m"/></e>
    <e lm="lagrach"><i>lagra</i><par n="dú/ch__n_m"/></e>
    <e lm="longadán"><i>longadá</i><par n="Dú/n__n_m"/></e>
    <e lm="féileacán"><par n="initial-f"/><i>éileacá</i><par n="to/n__n_m"/></e>
    <e lm="difreálach"><par n="initial-d"/><i>ifreála</i><par n="dú/ch__n_m"/></e>
    <e lm="carball"><par n="initial-c"/><i>arba</i><par n="to/ll__n_m"/></e>
    <e lm="léaráid"><i>léaráid</i><par n="ítim__n_f"/></e>
    <e lm="lámh"><i>lá</i><par n="lá/mh__n_f"/></e>
    <e lm="bunstraitéis"><par n="initial-b"/><i>unstraitéis</i><par n="Tír__n_f"/></e>
    <e lm="múnlach"><par n="initial-m"/><i>únla</i><par n="cia/ch__n_m"/></e>
    <e lm="Danar"><par n="initial-D"/><i>ana</i><par n="ó/r__n_m"/></e>
    <e lm="eiteach"><par n="initial-e"/><i>it</i><par n="eit/each__n_m"/></e>
    <e lm="batharnach"><par n="initial-b"/><i>atharna</i><par n="sáfa/ch__n_f"/></e>
    <e lm="infheidhmeacht"><par n="initial-i"/><i>nfheidhmeacht</i><par n="ócht__n_f"/></e>
    <e lm="critic"><par n="initial-c"/><i>ritic</i><par n="ítim__n_f"/></e>
    <e lm="comharsanacht"><par n="initial-c"/><i>omharsanacht</i><par n="eang__n_f"/></e>
    <e lm="daoine"><par n="initial-d"/><i>aoine</i><par n="ba__n_m"/></e>
    <e lm="iartharach"><par n="initial-i"/><i>arthara</i><par n="dú/ch__n_m"/></e>
    <e lm="gluaisteánaíocht"><par n="initial-g"/><i>luaisteánaíocht</i><par n="ócht__n_f"/></e>
    <e lm="dianmhachnamh"><par n="initial-d"/><i>ianmhachna</i><par n="ia/mh__n_m"/></e>
    <e lm="proinnseomra"><par n="initial-p"/><i>roinnseomra</i><par n="ápa__n_m"/></e>
    <e lm="cúlbhéim"><par n="initial-c"/><i>úlbhéim</i><par n="rím__n_f"/></e>
    <e lm="déshúiligh"><par n="initial-d"/><i>éshúil</i><par n="déshúil/igh__n_m"/></e>
    <e lm="léiriúchán"><i>léiriúchá</i><par n="Dú/n__n_m"/></e>
    <e lm="bailiú"><par n="initial-b"/><i>aili</i><par n="ídi/ú__n_m"/></e>
    <e lm="breabaireacht"><par n="initial-b"/><i>reabaireacht</i><par n="ócht__n_f"/></e>
    <e lm="dílódáil"><par n="initial-d"/><i>ílódá</i><par n="fá/il__n_f"/></e>
    <e lm="aimsiú"><par n="initial-a"/><i>imsi</i><par n="ídi/ú__n_m"/></e>
    <e lm="buainteoir"><par n="initial-b"/><i>uainteo</i><par n="almó/ir__n_m"/></e>
    <e lm="muinisean"><par n="initial-m"/><i>uinis</i><par n="mis/ean__n_m"/></e>
    <e lm="móimint"><par n="initial-m"/><i>óimint</i><par n="ítim__n_f"/></e>
    <e lm="giolcaireacht"><par n="initial-g"/><i>iolcaireacht</i><par n="ócht__n_f"/></e>
    <e lm="cúlsruth"><par n="initial-c"/><i>úlsruth</i><par n="am__n_m"/></e>
    <e lm="fabhalscéal"><par n="initial-f"/><i>abhalscé</i><par n="né/al__n_m"/></e>
    <e lm="ísleán"><par n="initial-í"/><i>sleá</i><par n="to/n__n_m"/></e>
    <e lm="béadchaint"><par n="initial-b"/><i>éadchaint</i><par n="rím__n_f"/></e>
    <e lm="flúgalchorn"><par n="initial-f"/><i>lúgalcho</i><par n="ca/rn__n_m"/></e>
    <e lm="airmheán"><par n="initial-a"/><i>irmheá</i><par n="to/n__n_m"/></e>
    <e lm="clupaideach"><par n="initial-c"/><i>lupaid</i><par n="rís/each__n_f"/></e>
    <e lm="ochtagán"><par n="initial-o"/><i>chtagá</i><par n="to/n__n_m"/></e>
    <e lm="blagadóir"><par n="initial-b"/><i>lagadó</i><par n="almó/ir__n_m"/></e>
    <e lm="díleas"><par n="initial-d"/><i>íleas</i><par n="anas__n_m"/></e>
    <e lm="dásacht"><par n="initial-d"/><i>ásacht</i><par n="ócht__n_f"/></e>
    <e lm="féinphortráid"><par n="initial-f"/><i>éinphortráid</i><par n="ítim__n_f"/></e>
    <e lm="deireanas"><par n="initial-d"/><i>eireana</i><par n="ú/s__n_m"/></e>
    <e lm="ombudsman"><par n="initial-o"/><i>mbudsma</i><par n="to/n__n_m"/></e>
    <e lm="dúléim"><par n="initial-d"/><i>úléim</i><par n="rím__n_f"/></e>
    <e lm="glanadh"><par n="initial-g"/><i>lan</i><par n="las/adh__n_m"/></e>
    <e lm="gallóglach"><par n="initial-g"/><i>allógla</i><par n="dú/ch__n_m"/></e>
    <e lm="Cantainis"><par n="initial-C"/><i>antainis</i><par n="Tír__n_f"/></e>
    <e lm="oinceolaíocht"><par n="initial-o"/><i>inceolaíocht</i><par n="ócht__n_f"/></e>
    <e lm="citseap"><par n="initial-c"/><i>itseap</i><par n="rú__n_m"/></e>
    <e lm="neafais"><i>neafais</i><par n="Tír__n_f"/></e>
    <e lm="frustrachas"><par n="initial-f"/><i>rustracha</i><par n="ú/s__n_m"/></e>
    <e lm="héadónachas"><i>héadónacha</i><par n="ú/s__n_m"/></e>
    <e lm="athfhostú"><par n="initial-a"/><i>thfhost</i><par n="ór/ú__n_m"/></e>
    <e lm="ardchlár"><par n="initial-a"/><i>rdchlá</i><par n="ó/r__n_m"/></e>
    <e lm="cuntasóireacht"><par n="initial-c"/><i>untasóireacht</i><par n="ócht__n_f"/></e>
    <e lm="Meitidisteach"><par n="initial-M"/><i>eitidist</i><par n="ib/each__n_m"/></e>
    <e lm="príomh-aire"><par n="initial-p"/><i>ríomh-air</i><par n="rig/e__n_m"/></e>
    <e lm="cealtair"><par n="initial-c"/><i>ealt</i><par n="las/air__n_f"/></e>
    <e lm="reachtaíocht"><i>reachtaíocht</i><par n="ócht__n_f"/></e>
    <e lm="nimh"><i>nimh</i><par n="rím__n_f"/></e>
    <e lm="bológ"><par n="initial-b"/><i>oló</i><par n="pó/g__n_f"/></e>
    <e lm="grabaire"><par n="initial-g"/><i>rabair</i><par n="rig/e__n_m"/></e>
    <e lm="geab"><par n="initial-g"/><i>eab</i><par n="rú__n_m"/></e>
    <e lm="calraiméadar"><par n="initial-c"/><i>alraiméada</i><par n="ó/r__n_m"/></e>
    <e lm="cuibhiúlacht"><par n="initial-c"/><i>uibhiúlacht</i><par n="ócht__n_f"/></e>
    <e lm="cearrbhachas"><par n="initial-c"/><i>earrbhacha</i><par n="ú/s__n_m"/></e>
    <e lm="rannchuidiú"><i>rannchuidiú</i><par n="rú__n_m"/></e>
    <e lm="forbhalla"><par n="initial-f"/><i>orbhalla</i><par n="ápa__n_m"/></e>
    <e lm="gnáthamh"><par n="initial-g"/><i>nátha</i><par n="da/mh__n_m"/></e>
    <e lm="athlua"><par n="initial-a"/><i>thlua</i><par n="rú__n_m"/></e>
    <e lm="fimíneacht"><par n="initial-f"/><i>imíneacht</i><par n="ócht__n_f"/></e>
    <e lm="ollscoil"><par n="initial-o"/><i>llscoil</i><par n="rím__n_f"/></e>
    <e lm="féindiúltú"><par n="initial-f"/><i>éindiúlt</i><par n="ór/ú__n_m"/></e>
    <e lm="cling"><par n="initial-c"/><i>ling</i><par n="sín__n_f"/></e>
    <e lm="caint"><par n="initial-c"/><i>aint</i><par n="rím__n_f"/></e>
    <e lm="comhairleoireacht"><par n="initial-c"/><i>omhairleoireacht</i><par n="ócht__n_f"/></e>
    <e lm="Liobáin"><i>Liobáin</i><par n="Tír__n_f"/></e>
    <e lm="mochóirí"><par n="initial-m"/><i>ochóir</i><par n="n/í__n_m"/></e>
    <e lm="Mórsceir"><par n="initial-M"/><i>órsceir</i><par n="Tír__n_f"/></e>
    <e lm="éarlamhacht"><par n="initial-é"/><i>arlamhacht</i><par n="ócht__n_f"/></e>
    <e lm="grian"><par n="initial-g"/><i>r</i><par n="gr/ian__n_f"/></e>
    <e lm="lámhchartadh"><i>lámhcharta</i><par n="alta/dh__n_m"/></e>
    <e lm="Andóra"><i>Andóra</i><par n="rú__n_m"/></e>
    <e lm="lánchumhacht"><i>lánchumhacht</i><par n="ócht__n_f"/></e>
    <e lm="eipeagram"><par n="initial-e"/><i>ipeagra</i><par n="to/m__n_m"/></e>
    <e lm="liathscála"><i>liathscála</i><par n="ápa__n_m"/></e>
    <e lm="moráltacht"><par n="initial-m"/><i>oráltacht</i><par n="ócht__n_f"/></e>
    <e lm="peil"><par n="initial-p"/><i>eil</i><par n="rím__n_f"/></e>
    <e lm="dartán"><par n="initial-d"/><i>artá</i><par n="to/n__n_m"/></e>
    <e lm="cianóg"><par n="initial-c"/><i>ianó</i><par n="pó/g__n_f"/></e>
    <e lm="coilíneach"><par n="initial-c"/><i>oilín</i><par n="ib/each__n_m"/></e>
    <e lm="glasarnacht"><par n="initial-g"/><i>lasarnacht</i><par n="ócht__n_f"/></e>
    <e lm="feannóg"><par n="initial-f"/><i>eannó</i><par n="pó/g__n_f"/></e>
    <e lm="coinbhint"><par n="initial-c"/><i>oinbhint</i><par n="ítim__n_f"/></e>
    <e lm="caitín"><par n="initial-c"/><i>aitín</i><par n="ápa__n_m"/></e>
    <e lm="clólann"><par n="initial-c"/><i>lóla</i><par n="la/nn__n_f"/></e>
    <e lm="oifig"><par n="initial-o"/><i>ifig</i><par n="ítim__n_f"/></e>
    <e lm="cloicheán"><par n="initial-c"/><i>loicheá</i><par n="to/n__n_m"/></e>
    <e lm="prislín"><par n="initial-p"/><i>rislín</i><par n="ápa__n_m"/></e>
    <e lm="ábhar"><par n="initial-á"/><i>bha</i><par n="ó/r__n_m"/></e>
    <e lm="iarta"><par n="initial-i"/><i>arta</i><par n="ápa__n_m"/></e>
    <e lm="athchuimhne"><par n="initial-a"/><i>thchuimhn</i><par n="air/e__n_f"/></e>
    <e lm="féithleog"><par n="initial-f"/><i>éithleo</i><par n="pó/g__n_f"/></e>
    <e lm="busta"><par n="initial-b"/><i>usta</i><par n="ápa__n_m"/></e>
    <e lm="aerárthach"><par n="initial-a"/><i>erártha</i><par n="uala/ch__n_m"/></e>
    <e lm="Mandairínis"><par n="initial-M"/><i>andairínis</i><par n="Tír__n_f"/></e>
    <e lm="flaspóg"><par n="initial-f"/><i>laspó</i><par n="pó/g__n_f"/></e>
    <e lm="garchlann"><par n="initial-g"/><i>archla</i><par n="la/nn__n_f"/></e>
    <e lm="portráidíocht"><par n="initial-p"/><i>ortráidíocht</i><par n="ócht__n_f"/></e>
    <e lm="bagairt"><par n="initial-b"/><i>aga</i><par n="taga/irt__n_f"/></e>
    <e lm="goimhiúlacht"><par n="initial-g"/><i>oimhiúlacht</i><par n="ócht__n_f"/></e>
    <e lm="neamhshuaimhneas"><i>neamhshuaimhn</i><par n="imr/eas__n_m"/></e>
    <e lm="iascach"><par n="initial-i"/><i>asca</i><par n="cia/ch__n_m"/></e>
    <e lm="fobhríste"><par n="initial-f"/><i>obhríst</i><par n="rig/e__n_m"/></e>
    <e lm="béinneach"><par n="initial-b"/><i>éinn</i><par n="ib/each__n_m"/></e>
    <e lm="leathmhilliún"><i>leathmhilliú</i><par n="to/n__n_m"/></e>
    <e lm="giar"><par n="initial-g"/><i>ia</i><par n="gia/r__n_m"/></e>
    <e lm="criól"><par n="initial-c"/><i>rió</i><par n="bá/l__n_m"/></e>
    <e lm="Bás"><par n="initial-B"/><i>á</i><par n="ú/s__n_m"/></e>
    <e lm="íochtarán"><par n="initial-í"/><i>ochtará</i><par n="to/n__n_m"/></e>
    <e lm="áitainm"><par n="initial-á"/><i>itainm</i><par n="ainm__n_m"/></e>
    <e lm="potrálaí"><par n="initial-p"/><i>otrála</i><par n="n/í__n_m"/></e>
    <e lm="órdhath"><par n="initial-ó"/><i>rdhath</i><par n="dul__n_m"/></e>
    <e lm="foláireamh"><par n="initial-f"/><i>oláir</i><par n="éil/eamh__n_m"/></e>
    <e lm="dríodar"><par n="initial-d"/><i>ríoda</i><par n="ú/r__n_m"/></e>
    <e lm="bolta"><par n="initial-b"/><i>olta</i><par n="ápa__n_m"/></e>
    <e lm="diabhal"><par n="initial-d"/><i>iabha</i><par n="bá/l__n_m"/></e>
    <e lm="costas"><par n="initial-c"/><i>osta</i><par n="gá/s__n_m"/></e>
    <e lm="imeall"><par n="initial-i"/><i>m</i><par n="im/eall__n_m"/></e>
    <e lm="raibí"><i>raib</i><par n="n/í__n_m"/></e>
    <e lm="póstaer"><par n="initial-p"/><i>óstae</i><par n="ó/r__n_m"/></e>
    <e lm="comaoin"><par n="initial-c"/><i>omaoin</i><par n="sín__n_f"/></e>
    <e lm="blianacht"><par n="initial-b"/><i>lianacht</i><par n="eang__n_f"/></e>
    <e lm="meanmnacht"><par n="initial-m"/><i>eanmnacht</i><par n="ócht__n_f"/></e>
    <e lm="diagantacht"><par n="initial-d"/><i>iagantacht</i><par n="ócht__n_f"/></e>
    <e lm="Gaeltacht"><par n="initial-G"/><i>aeltacht</i><par n="eang__n_f"/></e>
    <e lm="imréiteach"><par n="initial-i"/><i>mréit</i><par n="ib/each__n_m"/></e>
    <e lm="cúléisteacht"><par n="initial-c"/><i>úléisteacht</i><par n="ócht__n_f"/></e>
    <e lm="fantaisíocht"><par n="initial-f"/><i>antaisíocht</i><par n="ócht__n_f"/></e>
    <e lm="lábán"><i>lábá</i><par n="to/n__n_m"/></e>
    <e lm="planc"><par n="initial-p"/><i>la</i><par n="Ba/nc__n_m"/></e>
    <e lm="liteagraf"><i>liteagra</i><par n="gra/f__n_m"/></e>
    <e lm="contráth"><par n="initial-c"/><i>ontráth</i><par n="dul__n_m"/></e>
    <e lm="cosaint"><par n="initial-c"/><i>osa</i><par n="cosa/int__n_f"/></e>
    <e lm="lúbthacht"><i>lúbthacht</i><par n="ócht__n_f"/></e>
    <e lm="ionchoisne"><par n="initial-i"/><i>onchoisn</i><par n="rig/e__n_m"/></e>
    <e lm="dí-armáil"><par n="initial-d"/><i>í-armá</i><par n="fá/il__n_f"/></e>
    <e lm="díonteach"><par n="initial-d"/><i>íont</i><par n="T/each__n_m"/></e>
    <e lm="ollscolaíocht"><par n="initial-o"/><i>llscolaíocht</i><par n="ócht__n_f"/></e>
    <e lm="Bealach"><par n="initial-B"/><i>eala</i><par n="cia/ch__n_m"/></e>
    <e lm="péac"><par n="initial-p"/><i>é</i><par n="le/ac__n_f"/></e>
    <e lm="críochantacht"><par n="initial-c"/><i>ríochantacht</i><par n="ócht__n_f"/></e>
    <e lm="alpaire"><par n="initial-a"/><i>lpair</i><par n="rig/e__n_m"/></e>
    <e lm="gaisciúlacht"><par n="initial-g"/><i>aisciúlacht</i><par n="ócht__n_f"/></e>
    <e lm="mí-ádh"><par n="initial-m"/><i>í-á</i><par n="á/dh__n_m"/></e>
    <e lm="ainniseoir"><par n="initial-a"/><i>inniseo</i><par n="almó/ir__n_m"/></e>
    <e lm="leadhbairt"><i>leadhba</i><par n="aga/irt__n_f"/></e>
    <e lm="ian"><par n="initial-i"/><i>a</i><par n="to/n__n_m"/></e>
    <e lm="paranóia"><par n="initial-p"/><i>aranóia</i><par n="lé__n_f"/></e>
    <e lm="Ciarraí"><par n="initial-C"/><i>iarraí</i><par n="lé__n_f"/></e>
    <e lm="feileonacht"><par n="initial-f"/><i>eileonacht</i><par n="eang__n_f"/></e>
    <e lm="Oblátach"><i>Obláta</i><par n="dú/ch__n_m"/></e>
    <e lm="ansacht"><par n="initial-a"/><i>nsacht</i><par n="ócht__n_f"/></e>
    <e lm="ilscléaróis"><par n="initial-i"/><i>lscléaróis</i><par n="Tír__n_f"/></e>
    <e lm="Fionlannach"><par n="initial-F"/><i>ionlanna</i><par n="dú/ch__n_m"/></e>
    <e lm="cóiríocht"><par n="initial-c"/><i>óiríocht</i><par n="ócht__n_f"/></e>
    <e lm="lúdrach"><i>lúdra</i><par n="sáfa/ch__n_f"/></e>
    <e lm="lagpholl"><i>lagpho</i><par n="to/ll__n_m"/></e>
    <e lm="buirgléir"><par n="initial-b"/><i>uirglé</i><par n="úiné/ir__n_m"/></e>
    <e lm="oide"><par n="initial-o"/><i>id</i><par n="rig/e__n_m"/></e>
    <e lm="fomhuireán"><par n="initial-f"/><i>omhuireá</i><par n="to/n__n_m"/></e>
    <e lm="baothléim"><par n="initial-b"/><i>aothléim</i><par n="rím__n_f"/></e>
    <e lm="lacha"><i>lacha</i><par n="lacha__n_f"/></e>
    <e lm="aimhriar"><par n="initial-a"/><i>imhr</i><par n="mír/iar__n_f"/></e>
    <e lm="ardvoltas"><par n="initial-a"/><i>rdvolta</i><par n="ú/s__n_m"/></e>
    <e lm="bráth"><par n="initial-b"/><i>ráth</i><par n="dul__n_m"/></e>
    <e lm="caiséad"><par n="initial-c"/><i>aisé</i><par n="firé/ad__n_m"/></e>
    <e lm="bollán"><par n="initial-b"/><i>ollá</i><par n="to/n__n_m"/></e>
    <e lm="neasacht"><i>neasacht</i><par n="ócht__n_f"/></e>
    <e lm="lacht"><i>lacht</i><par n="am__n_m"/></e>
    <e lm="báine"><par n="initial-b"/><i>áine</i><par n="lé__n_f"/></e>
    <e lm="caoilteamán"><par n="initial-c"/><i>aoilteamá</i><par n="to/n__n_m"/></e>
    <e lm="codlatán"><par n="initial-c"/><i>odlatá</i><par n="to/n__n_m"/></e>
    <e lm="marú"><par n="initial-m"/><i>ar</i><par n="ur/ú__n_m"/></e>
    <e lm="eachraíocht"><par n="initial-e"/><i>achraíocht</i><par n="ócht__n_f"/></e>
    <e lm="fótaisintéis"><par n="initial-f"/><i>ótaisintéis</i><par n="Tír__n_f"/></e>
    <e lm="éalang"><par n="initial-é"/><i>ala</i><par n="ma/ng__n_f"/></e>
    <e lm="cílí"><par n="initial-c"/><i>íl</i><par n="n/í__n_m"/></e>
    <e lm="litiam"><i>litiam</i><par n="rú__n_m"/></e>
    <e lm="píotón"><par n="initial-p"/><i>íotó</i><par n="to/n__n_m"/></e>
    <e lm="crónán"><par n="initial-c"/><i>róná</i><par n="Dú/n__n_m"/></e>
    <e lm="deoise"><par n="initial-d"/><i>eois</i><par n="air/e__n_f"/></e>
    <e lm="carda"><par n="initial-c"/><i>arda</i><par n="ápa__n_m"/></e>
    <e lm="Árannach"><i>Áranna</i><par n="dú/ch__n_m"/></e>
    <e lm="fochra"><par n="initial-f"/><i>ochra</i><par n="ápa__n_m"/></e>
    <e lm="calra"><par n="initial-c"/><i>alra</i><par n="ápa__n_m"/></e>
    <e lm="magarlach"><par n="initial-m"/><i>agarla</i><par n="sáfa/ch__n_f"/></e>
    <e lm="príomhaidhm"><par n="initial-p"/><i>ríomhaidhm</i><par n="rím__n_f"/></e>
    <e lm="conamar"><par n="initial-c"/><i>onama</i><par n="ú/r__n_m"/></e>
    <e lm="broicneáil"><par n="initial-b"/><i>roicneá</i><par n="fá/il__n_f"/></e>
    <e lm="cliant"><par n="initial-c"/><i>lia</i><par n="pu/nt__n_m"/></e>
    <e lm="córaid"><par n="initial-c"/><i>óraid</i><par n="ítim__n_f"/></e>
    <e lm="gníomhréim"><par n="initial-g"/><i>níomhréim</i><par n="rím__n_f"/></e>
    <e lm="fianaise"><par n="initial-f"/><i>ianais</i><par n="air/e__n_f"/></e>
    <e lm="Athair"><i>Atha</i><par n="Atha/ir__n_m"/></e>
    <e lm="Ostarach"><i>Ostara</i><par n="dú/ch__n_m"/></e>
    <e lm="grianchumhacht"><par n="initial-g"/><i>rianchumhacht</i><par n="ócht__n_f"/></e>
    <e lm="frithbheathach"><par n="initial-f"/><i>rithbheatha</i><par n="dú/ch__n_m"/></e>
    <e lm="Bulgáiris"><par n="initial-B"/><i>ulgáiris</i><par n="Tír__n_f"/></e>
    <e lm="mionfheoil"><par n="initial-m"/><i>ionfheo</i><par n="fá/il__n_f"/></e>
    <e lm="ionú"><par n="initial-i"/><i>onú</i><par n="rú__n_m"/></e>
    <e lm="mí-ordú"><par n="initial-m"/><i>í-ord</i><par n="ór/ú__n_m"/></e>
    <e lm="imghabháil"><par n="initial-i"/><i>mghabhá</i><par n="fá/il__n_f"/></e>
    <e lm="Feidhmeannas"><par n="initial-F"/><i>eidhmeanna</i><par n="ú/s__n_m"/></e>
    <e lm="leathanbhanda"><i>leathanbhanda</i><par n="ápa__n_m"/></e>
    <e lm="bunioncam"><par n="initial-b"/><i>unionca</i><par n="Gú/m__n_m"/></e>
    <e lm="asbhainteach"><par n="initial-a"/><i>sbhaint</i><par n="ib/each__n_m"/></e>
    <e lm="raic"><i>raic</i><par n="rím__n_f"/></e>
    <e lm="ornáid"><par n="initial-o"/><i>rnáid</i><par n="ítim__n_f"/></e>
    <e lm="Naomhshacraimint"><i>Naomhshacraimint</i><par n="Tír__n_f"/></e>
    <e lm="ceirneoir"><par n="initial-c"/><i>eirneo</i><par n="almó/ir__n_m"/></e>
    <e lm="comhadchaibinéad"><par n="initial-c"/><i>omhadchaibiné</i><par n="firé/ad__n_m"/></e>
    <e lm="céirseach"><par n="initial-c"/><i>éirs</i><par n="cis/each__n_f"/></e>
    <e lm="bannadóir"><par n="initial-b"/><i>annadó</i><par n="almó/ir__n_m"/></e>
    <e lm="fíonchaor"><par n="initial-f"/><i>íonchao</i><par n="cao/r__n_f"/></e>
    <e lm="bainis"><par n="initial-b"/><i>ainis</i><par n="sín__n_f"/></e>
    <e lm="crosbhualadh"><par n="initial-c"/><i>rosbhua</i><par n="bua/ladh__n_m"/></e>
    <e lm="leithcheal"><i>leithcheal</i><par n="dul__n_m"/></e>
    <e lm="meánluach"><par n="initial-m"/><i>eánluach</i><par n="am__n_m"/></e>
    <e lm="ilbhliantóg"><par n="initial-i"/><i>lbhliantó</i><par n="pó/g__n_f"/></e>
    <e lm="céileachas"><par n="initial-c"/><i>éileacha</i><par n="ú/s__n_m"/></e>
    <e lm="ailceimiceoir"><par n="initial-a"/><i>ilceimiceo</i><par n="almó/ir__n_m"/></e>
    <e lm="paipír"><par n="initial-p"/><i>aipír</i><par n="ítim__n_f"/></e>
    <e lm="dochtúir"><par n="initial-d"/><i>ochtú</i><par n="almó/ir__n_m"/></e>
    <e lm="meathlóir"><par n="initial-m"/><i>eathló</i><par n="almó/ir__n_m"/></e>
    <e lm="moing"><par n="initial-m"/><i>oing</i><par n="rím__n_f"/></e>
    <e lm="méarán"><par n="initial-m"/><i>éará</i><par n="to/n__n_m"/></e>
    <e lm="iomáint"><par n="initial-i"/><i>omá</i><par n="iomá/int__n_f"/></e>
    <e lm="fadbhreathnaitheacht"><par n="initial-f"/><i>adbhreathnaitheacht</i><par n="ócht__n_f"/></e>
    <e lm="beairic"><par n="initial-b"/><i>eairic</i><par n="ítim__n_f"/></e>
    <e lm="fraincín"><par n="initial-f"/><i>raincín</i><par n="rú__n_m"/></e>
    <e lm="pointeáil"><par n="initial-p"/><i>ointeá</i><par n="fá/il__n_f"/></e>
    <e lm="laicear"><i>laic</i><par n="f/ear__n_m"/></e>
    <e lm="bíogúlacht"><par n="initial-b"/><i>íogúlacht</i><par n="ócht__n_f"/></e>
    <e lm="greidimín"><par n="initial-g"/><i>reidimín</i><par n="ápa__n_m"/></e>
    <e lm="feadhnacht"><par n="initial-f"/><i>eadhnacht</i><par n="ócht__n_f"/></e>
    <e lm="Aifreann"><i>Aifr</i><par n="díg/eann__n_m"/></e>
    <e lm="harpún"><i>harpú</i><par n="to/n__n_m"/></e>
    <e lm="Briotáinis"><par n="initial-B"/><i>riotáinis</i><par n="Tír__n_f"/></e>
    <e lm="fiatacht"><par n="initial-f"/><i>iatacht</i><par n="ócht__n_f"/></e>
    <e lm="alltacht"><par n="initial-a"/><i>lltacht</i><par n="ócht__n_f"/></e>
    <e lm="castacht"><par n="initial-c"/><i>astacht</i><par n="ócht__n_f"/></e>
    <e lm="gnáthrud"><par n="initial-g"/><i>náthrud</i><par n="ab__n_m"/></e>
    <e lm="bearnú"><par n="initial-b"/><i>earn</i><par n="ór/ú__n_m"/></e>
    <e lm="haca"><i>haca</i><par n="rú__n_m"/></e>
    <e lm="Deireadh"><par n="initial-D"/><i>eir</i><par n="sith/eadh__n_m"/></e>
    <e lm="forscríobh"><par n="initial-f"/><i>orscrío</i><par n="imscrío/bh__n_m"/></e>
    <e lm="rainse"><i>rains</i><par n="rig/e__n_m"/></e>
    <e lm="clochán"><par n="initial-c"/><i>lochá</i><par n="to/n__n_m"/></e>
    <e lm="lároifig"><i>lároifig</i><par n="ítim__n_f"/></e>
    <e lm="máistirphlean"><par n="initial-m"/><i>áistirphlean</i><par n="sé__n_m"/></e>
    <e lm="iomaíocht"><par n="initial-i"/><i>omaíocht</i><par n="ócht__n_f"/></e>
    <e lm="gar-amharc"><par n="initial-g"/><i>ar-amha</i><par n="to/rc__n_m"/></e>
    <e lm="béal-ligtheoir"><par n="initial-b"/><i>éal-ligtheo</i><par n="almó/ir__n_m"/></e>
    <e lm="múrmhaisiú"><par n="initial-m"/><i>úrmhaisi</i><par n="ídi/ú__n_m"/></e>
    <e lm="Artach"><i>Arta</i><par n="cia/ch__n_m"/></e>
    <e lm="íoróin"><par n="initial-í"/><i>oróin</i><par n="ítim__n_f"/></e>
    <e lm="imleabhar"><par n="initial-i"/><i>mleabha</i><par n="ó/r__n_m"/></e>
    <e lm="dínáire"><par n="initial-d"/><i>ínáire</i><par n="lé__n_f"/></e>
    <e lm="caoideanas"><par n="initial-c"/><i>aoideana</i><par n="ú/s__n_m"/></e>
    <e lm="ól"><par n="initial-ó"/><i></i><par n="ó/l__n_m"/></e>
    <e lm="oirirceas"><par n="initial-o"/><i>irirc</i><par n="imr/eas__n_m"/></e>
    <e lm="fás"><par n="initial-f"/><i>á</i><par n="gá/s__n_m"/></e>
    <e lm="díothúchán"><par n="initial-d"/><i>íothúchá</i><par n="Dú/n__n_m"/></e>
    <e lm="óg"><par n="initial-ó"/><i></i><par n="ó/g__n_m"/></e>
    <e lm="maisiúlacht"><par n="initial-m"/><i>aisiúlacht</i><par n="ócht__n_f"/></e>
    <e lm="Liombuirgis"><i>Liombuirgis</i><par n="Tír__n_f"/></e>
    <e lm="cliobaire"><par n="initial-c"/><i>liobair</i><par n="rig/e__n_m"/></e>
    <e lm="fulangacht"><par n="initial-f"/><i>ulangacht</i><par n="ócht__n_f"/></e>
    <e lm="pórt"><par n="initial-p"/><i>ó</i><par n="go/rt__n_m"/></e>
    <e lm="Coiste"><par n="initial-C"/><i>oiste</i><par n="rú__n_m"/></e>
    <e lm="cearrbhach"><par n="initial-c"/><i>earrbha</i><par n="dú/ch__n_m"/></e>
    <e lm="ráitheachán"><i>ráitheachá</i><par n="to/n__n_m"/></e>
    <e lm="milseog"><par n="initial-m"/><i>ilseo</i><par n="pó/g__n_f"/></e>
    <e lm="ór"><par n="initial-ó"/><i></i><par n="ó/r__n_m"/></e>
    <e lm="mionsceitse"><par n="initial-m"/><i>ionsceits</i><par n="rig/e__n_m"/></e>
    <e lm="murúchaill"><par n="initial-m"/><i>urúchaill</i><par n="ítim__n_f"/></e>
    <e lm="gnaoi"><par n="initial-g"/><i>naoi</i><par n="lé__n_f"/></e>
    <e lm="idirstad"><par n="initial-i"/><i>dirstad</i><par n="sé__n_m"/></e>
    <e lm="duileasc"><par n="initial-d"/><i>uil</i><par n="duil/easc__n_m"/></e>
    <e lm="gnóthachan"><par n="initial-g"/><i>nóthacha</i><par n="Dú/n__n_m"/></e>
    <e lm="caochóg"><par n="initial-c"/><i>aochó</i><par n="pó/g__n_f"/></e>
    <e lm="aimhréidh"><par n="initial-a"/><i>imhréidh</i><par n="Tír__n_f"/></e>
    <e lm="comhbhailiú"><par n="initial-c"/><i>omhbhaili</i><par n="ídi/ú__n_m"/></e>
    <e lm="aerálaí"><par n="initial-a"/><i>erála</i><par n="n/í__n_m"/></e>
    <e lm="amhránaí"><par n="initial-a"/><i>mhrána</i><par n="n/í__n_m"/></e>
    <e lm="léirmheastóir"><i>léirmheastó</i><par n="almó/ir__n_m"/></e>
    <e lm="breischéim"><par n="initial-b"/><i>reischéim</i><par n="rím__n_f"/></e>
    <e lm="marcach"><par n="initial-m"/><i>arca</i><par n="dú/ch__n_m"/></e>
    <e lm="ceartroinn"><par n="initial-c"/><i>eartroinn</i><par n="Inse__n_f"/></e>
    <e lm="leaba"><i>lea</i><par n="lea/ba__n_f"/></e>
    <e lm="cruáil"><par n="initial-c"/><i>ruá</i><par n="fá/il__n_f"/></e>
    <e lm="nócha"><i>nócha</i><par n="ochtó__n_m"/></e>
    <e lm="cómhargáil"><par n="initial-c"/><i>ómhargá</i><par n="fá/il__n_f"/></e>
    <e lm="naíonacht"><i>naíonacht</i><par n="ócht__n_f"/></e>
    <e lm="beithilín"><par n="initial-b"/><i>eithilín</i><par n="ápa__n_m"/></e>
    <e lm="aer-ruathar"><par n="initial-a"/><i>er-ruatha</i><par n="ó/r__n_m"/></e>
    <e lm="bitheolaí"><par n="initial-b"/><i>itheola</i><par n="n/í__n_m"/></e>
    <e lm="cróchar"><par n="initial-c"/><i>rócha</i><par n="ó/r__n_m"/></e>
    <e lm="ceannrópa"><par n="initial-c"/><i>eannrópa</i><par n="ápa__n_m"/></e>
    <e lm="osbhloc"><par n="initial-o"/><i>sbhlo</i><par n="sa/c__n_m"/></e>
    <e lm="fithín"><par n="initial-f"/><i>ithín</i><par n="ápa__n_m"/></e>
    <e lm="cúirt"><par n="initial-c"/><i>úirt</i><par n="rím__n_f"/></e>
    <e lm="Nígir"><i>Nígir</i><par n="Tír__n_f"/></e>
    <e lm="aonrú"><par n="initial-a"/><i>onr</i><par n="ór/ú__n_m"/></e>
    <e lm="mana"><par n="initial-m"/><i>ana</i><par n="ápa__n_m"/></e>
    <e lm="aoichainteoir"><par n="initial-a"/><i>oichainteo</i><par n="almó/ir__n_m"/></e>
    <e lm="conchró"><par n="initial-c"/><i>onchró</i><par n="rá__n_m"/></e>
    <e lm="failc"><par n="initial-f"/><i>ailc</i><par n="sín__n_f"/></e>
    <e lm="dearadh"><par n="initial-d"/><i>eara</i><par n="Coga/dh__n_m"/></e>
    <e lm="mearbhlán"><par n="initial-m"/><i>earbhlá</i><par n="Dú/n__n_m"/></e>
    <e lm="failm"><par n="initial-f"/><i>ailm</i><par n="sín__n_f"/></e>
    <e lm="potaireacht"><par n="initial-p"/><i>otaireacht</i><par n="ócht__n_f"/></e>
    <e lm="foghnáthamh"><par n="initial-f"/><i>oghnátha</i><par n="da/mh__n_m"/></e>
    <e lm="coinscríobh"><par n="initial-c"/><i>oinscrío</i><par n="imscrío/bh__n_m"/></e>
    <e lm="béalastán"><par n="initial-b"/><i>éalastá</i><par n="to/n__n_m"/></e>
    <e lm="éafód"><par n="initial-é"/><i>afó</i><par n="ú/d__n_m"/></e>
    <e lm="limisín"><i>limisín</i><par n="ápa__n_m"/></e>
    <e lm="dalladh"><par n="initial-d"/><i>all</i><par n="las/adh__n_m"/></e>
    <e lm="eaglais"><par n="initial-e"/><i>aglais</i><par n="ítim__n_f"/></e>
    <e lm="losna"><i>losna</i><par n="ápa__n_m"/></e>
    <e lm="leathimeall"><i>leathim</i><par n="im/eall__n_m"/></e>
    <e lm="glaineacht"><par n="initial-g"/><i>laineacht</i><par n="ócht__n_f"/></e>
    <e lm="loghadh"><i>logh</i><par n="ob/adh__n_m"/></e>
    <e lm="bráid"><par n="initial-b"/><i>rá</i><par n="brá/id__n_f"/></e>
    <e lm="airdeall"><par n="initial-a"/><i>ird</i><par n="f/eall__n_m"/></e>
    <e lm="glámhánach"><par n="initial-g"/><i>lámhána</i><par n="dú/ch__n_m"/></e>
    <e lm="óid"><par n="initial-ó"/><i>id</i><par n="rím__n_f"/></e>
    <e lm="doimhneacht"><par n="initial-d"/><i>oimhneacht</i><par n="ócht__n_f"/></e>
    <e lm="leithleachas"><i>leithleacha</i><par n="ú/s__n_m"/></e>
    <e lm="dioscaireacht"><par n="initial-d"/><i>ioscaireacht</i><par n="eang__n_f"/></e>
    <e lm="dearbhú"><par n="initial-d"/><i>earbh</i><par n="ur/ú__n_m"/></e>
    <e lm="fionnuisce"><par n="initial-f"/><i>ionnuisce</i><par n="rú__n_m"/></e>
    <e lm="cáis"><par n="initial-c"/><i>áis</i><par n="rím__n_f"/></e>
    <e lm="ardchéim"><par n="initial-a"/><i>rdchéim</i><par n="rím__n_f"/></e>
    <e lm="ionannú"><par n="initial-i"/><i>onann</i><par n="ór/ú__n_m"/></e>
    <e lm="léarscáil"><i>léarscáil</i><par n="rím__n_f"/></e>
    <e lm="cáim"><par n="initial-c"/><i>áim</i><par n="sín__n_f"/></e>
    <e lm="cáil"><par n="initial-c"/><i>áil</i><par n="rím__n_f"/></e>
    <e lm="cáin"><par n="initial-c"/><i>á</i><par n="cá/in__n_f"/></e>
    <e lm="leasmhac"><i>leasmh</i><par n="m/ac__n_m"/></e>
    <e lm="marbhshuan"><par n="initial-m"/><i>arbhshua</i><par n="Dú/n__n_m"/></e>
    <e lm="radaire"><i>radair</i><par n="rig/e__n_m"/></e>
    <e lm="iomas"><par n="initial-i"/><i>oma</i><par n="ú/s__n_m"/></e>
    <e lm="próca"><par n="initial-p"/><i>róca</i><par n="ápa__n_m"/></e>
    <e lm="eischeadúnas"><par n="initial-e"/><i>ischeadúna</i><par n="gá/s__n_m"/></e>
    <e lm="murúch"><par n="initial-m"/><i>urú</i><par n="lu/ch__n_f"/></e>
    <e lm="géilliúlacht"><par n="initial-g"/><i>éilliúlacht</i><par n="ócht__n_f"/></e>
    <e lm="plúchaire"><par n="initial-p"/><i>lúchair</i><par n="rig/e__n_m"/></e>
    <e lm="cailicéireacht"><par n="initial-c"/><i>ailicéireacht</i><par n="ócht__n_f"/></e>
    <e lm="pol"><par n="initial-p"/><i>o</i><par n="bá/l__n_m"/></e>
    <e lm="ailpín"><par n="initial-a"/><i>ilpín</i><par n="rú__n_m"/></e>
    <e lm="Lagán"><i>Lagá</i><par n="Dú/n__n_m"/></e>
    <e lm="Briotánach"><par n="initial-B"/><i>riotána</i><par n="dú/ch__n_m"/></e>
    <e lm="poll"><par n="initial-p"/><i>o</i><par n="to/ll__n_m"/></e>
    <e lm="giomp"><par n="initial-g"/><i>i</i><par n="gi/omp__n_m"/></e>
    <e lm="ballnasc"><par n="initial-b"/><i>allna</i><par n="á/sc__n_m"/></e>
    <e lm="píobán"><par n="initial-p"/><i>íobá</i><par n="to/n__n_m"/></e>
    <e lm="oragán"><par n="initial-o"/><i>ragá</i><par n="Dú/n__n_m"/></e>
    <e lm="luathú"><i>luath</i><par n="ór/ú__n_m"/></e>
    <e lm="mí-úsáid"><par n="initial-m"/><i>í-úsáid</i><par n="Tír__n_f"/></e>
    <e lm="féaráilteacht"><par n="initial-f"/><i>éaráilteacht</i><par n="ócht__n_f"/></e>
    <e lm="marbhghin"><par n="initial-m"/><i>arbhghin</i><par n="gin__n_f"/></e>
    <e lm="imbhualadh"><par n="initial-i"/><i>mbhua</i><par n="bua/ladh__n_m"/></e>
    <e lm="cróicéad"><par n="initial-c"/><i>róicé</i><par n="firé/ad__n_m"/></e>
    <e lm="Maildíve"><par n="initial-M"/><i>aildíve</i><par n="lé__n_f"/></e>
    <e lm="iomrall"><par n="initial-i"/><i>omra</i><par n="Po/ll__n_m"/></e>
    <e lm="crodh"><par n="initial-c"/><i>ro</i><par n="cro/dh__n_m"/></e>
    <e lm="ceibeab"><par n="initial-c"/><i>eibeab</i><par n="sé__n_m"/></e>
    <e lm="geit"><par n="initial-g"/><i>eit</i><par n="rím__n_f"/></e>
    <e lm="bugaireacht"><par n="initial-b"/><i>ugaireacht</i><par n="ócht__n_f"/></e>
    <e lm="geir"><par n="initial-g"/><i>eir</i><par n="sín__n_f"/></e>
    <e lm="fortaitheoir"><par n="initial-f"/><i>ortaitheo</i><par n="almó/ir__n_m"/></e>
    <e lm="bunainm"><par n="initial-b"/><i>unainm</i><par n="ainm__n_m"/></e>
    <e lm="cromadh"><par n="initial-c"/><i>rom</i><par n="ob/adh__n_m"/></e>
    <e lm="aspairín"><par n="initial-a"/><i>spairín</i><par n="ápa__n_m"/></e>
    <e lm="ainsiléad"><par n="initial-a"/><i>insilé</i><par n="firé/ad__n_m"/></e>
    <e lm="dúchán"><par n="initial-d"/><i>úchá</i><par n="to/n__n_m"/></e>
    <e lm="Nóra"><i>Nóra</i><par n="lé__n_f"/></e>
    <e lm="foilsceadh"><par n="initial-f"/><i>oilsc</i><par n="sil/eadh__n_m"/></e>
    <e lm="déachas"><par n="initial-d"/><i>éacha</i><par n="ú/s__n_m"/></e>
    <e lm="barrchéim"><par n="initial-b"/><i>arrchéim</i><par n="rím__n_f"/></e>
    <e lm="dúlsáith"><par n="initial-d"/><i>úlsáith</i><par n="Tír__n_f"/></e>
    <e lm="lamhnán"><i>lamhná</i><par n="to/n__n_m"/></e>
    <e lm="fíodóireacht"><par n="initial-f"/><i>íodóireacht</i><par n="ócht__n_f"/></e>
    <e lm="ceathrar"><par n="initial-c"/><i>eathra</i><par n="ó/r__n_m"/></e>
    <e lm="gúnadóireacht"><par n="initial-g"/><i>únadóireacht</i><par n="ócht__n_f"/></e>
    <e lm="bintiúr"><par n="initial-b"/><i>intiú</i><par n="ó/r__n_m"/></e>
    <e lm="leadránaí"><i>leadrána</i><par n="n/í__n_m"/></e>
    <e lm="aisteoir"><par n="initial-a"/><i>isteo</i><par n="almó/ir__n_m"/></e>
    <e lm="imchasadh"><par n="initial-i"/><i>mchas</i><par n="las/adh__n_m"/></e>
    <e lm="drochbholadh"><par n="initial-d"/><i>rochbhola</i><par n="á/dh__n_m"/></e>
    <e lm="puipéad"><par n="initial-p"/><i>uipé</i><par n="firé/ad__n_m"/></e>
    <e lm="géarcháineadh"><par n="initial-g"/><i>éarcháin</i><par n="síl/eadh__n_m"/></e>
    <e lm="láth"><i>lá</i><par n="lá/th__n_m"/></e>
    <e lm="gleoiréis"><par n="initial-g"/><i>leoiréis</i><par n="Tír__n_f"/></e>
    <e lm="antráth"><par n="initial-a"/><i>ntráth</i><par n="am__n_m"/></e>
    <e lm="Afra-Mheiriceánach"><i>Afra-Mheiriceána</i><par n="dú/ch__n_m"/></e>
    <e lm="drochmheas"><par n="initial-d"/><i>rochmheas</i><par n="dul__n_m"/></e>
    <e lm="leath-thosaí"><i>leath-thosa</i><par n="n/í__n_m"/></e>
    <e lm="fónamh"><par n="initial-f"/><i>óna</i><par n="ia/mh__n_m"/></e>
    <e lm="praetóiriam"><par n="initial-p"/><i>raetóiriam</i><par n="cniog__n_m"/></e>
    <e lm="comhbhrón"><par n="initial-c"/><i>omhbhró</i><par n="to/n__n_m"/></e>
    <e lm="boilgeog"><par n="initial-b"/><i>oilgeo</i><par n="pó/g__n_f"/></e>
    <e lm="máinlia"><par n="initial-m"/><i>áinlia</i><par n="pá__n_m"/></e>
    <e lm="corrán"><par n="initial-c"/><i>orrá</i><par n="to/n__n_m"/></e>
    <e lm="clampróir"><par n="initial-c"/><i>lampró</i><par n="almó/ir__n_m"/></e>
    <e lm="murlas"><par n="initial-m"/><i>urla</i><par n="gá/s__n_m"/></e>
    <e lm="Nárú"><i>Nárú</i><par n="rú__n_m"/></e>
    <e lm="péist"><par n="initial-p"/><i>éist</i><par n="rím__n_f"/></e>
    <e lm="leanbh"><i>l</i><par n="l/eanbh__n_m"/></e>
    <e lm="curach"><par n="initial-c"/><i>ura</i><par n="sáfa/ch__n_f"/></e>
    <e lm="méadaíocht"><par n="initial-m"/><i>éadaíocht</i><par n="ócht__n_f"/></e>
    <e lm="dea-rún"><par n="initial-d"/><i>ea-rú</i><par n="to/n__n_m"/></e>
    <e lm="plána"><par n="initial-p"/><i>lána</i><par n="ápa__n_m"/></e>
    <e lm="micreathonn"><par n="initial-m"/><i>icreatho</i><par n="buanto/nn__n_f"/></e>
    <e lm="ordlathas"><par n="initial-o"/><i>rdlatha</i><par n="gá/s__n_m"/></e>
    <e lm="cóisteoir"><par n="initial-c"/><i>óisteo</i><par n="almó/ir__n_m"/></e>
    <e lm="breacaireacht"><par n="initial-b"/><i>reacaireacht</i><par n="ócht__n_f"/></e>
    <e lm="feamainn"><par n="initial-f"/><i>eamainn</i><par n="Tír__n_f"/></e>
    <e lm="Cónaidhm"><par n="initial-C"/><i>ónaidhm</i><par n="Tír__n_f"/></e>
    <e lm="cearnamhán"><par n="initial-c"/><i>earnamhá</i><par n="to/n__n_m"/></e>
    <e lm="iltíreach"><par n="initial-i"/><i>ltír</i><par n="ib/each__n_m"/></e>
    <e lm="draíocht"><par n="initial-d"/><i>raíocht</i><par n="draíocht__n_f"/></e>
    <e lm="cúr-rubar"><par n="initial-c"/><i>úr-ruba</i><par n="ú/r__n_m"/></e>
    <e lm="ragobair"><i>rago</i><par n="rago/bair__n_f"/></e>
    <e lm="caoróg"><par n="initial-c"/><i>aoró</i><par n="pó/g__n_f"/></e>
    <e lm="nóin"><i>nó</i><par n="nó/in__n_f"/></e>
    <e lm="compánach"><par n="initial-c"/><i>ompána</i><par n="dú/ch__n_m"/></e>
    <e lm="aicrileach"><par n="initial-a"/><i>icril</i><par n="ib/each__n_m"/></e>
    <e lm="micreaphróiseálaí"><par n="initial-m"/><i>icreaphróiseála</i><par n="n/í__n_m"/></e>
    <e lm="criosantamam"><par n="initial-c"/><i>riosantama</i><par n="to/m__n_m"/></e>
    <e lm="pardún"><par n="initial-p"/><i>ardú</i><par n="to/n__n_m"/></e>
    <e lm="leonadh"><i>leon</i><par n="las/adh__n_m"/></e>
    <e lm="gníomhaireacht"><par n="initial-g"/><i>níomhaireacht</i><par n="eang__n_f"/></e>
    <e lm="mionrabh"><par n="initial-m"/><i>ionra</i><par n="Crao/bh__n_f"/></e>
    <e lm="coillearnach"><par n="initial-c"/><i>oillearna</i><par n="sáfa/ch__n_f"/></e>
    <e lm="am-áireamh"><par n="initial-a"/><i>m-áir</i><par n="tinr/eamh__n_m"/></e>
    <e lm="fuadar"><par n="initial-f"/><i>uada</i><par n="ú/r__n_m"/></e>
    <e lm="mearaithne"><par n="initial-m"/><i>earaithne</i><par n="lé__n_f"/></e>
    <e lm="cigireacht"><par n="initial-c"/><i>igireacht</i><par n="eang__n_f"/></e>
    <e lm="béicíl"><par n="initial-b"/><i>éicí</i><par n="tutaí/l__n_f"/></e>
    <e lm="gliomadóireacht"><par n="initial-g"/><i>liomadóireacht</i><par n="ócht__n_f"/></e>
    <e lm="nóinléiriú"><i>nóinléiri</i><par n="ídi/ú__n_m"/></e>
    <e lm="íorna"><par n="initial-í"/><i>orna</i><par n="ápa__n_m"/></e>
    <e lm="míntíreachas"><par n="initial-m"/><i>íntíreacha</i><par n="ú/s__n_m"/></e>
    <e lm="gocarsach"><par n="initial-g"/><i>ocarsa</i><par n="bolga/ch__n_f"/></e>
    <e lm="clog"><par n="initial-c"/><i>lo</i><par n="lo/g__n_m"/></e>
    <e lm="lógóireacht"><i>lógóireacht</i><par n="ócht__n_f"/></e>
    <e lm="cógaisíocht"><par n="initial-c"/><i>ógaisíocht</i><par n="ócht__n_f"/></e>
    <e lm="leathchruinne"><i>leathchruinn</i><par n="air/e__n_f"/></e>
    <e lm="béalghrá"><par n="initial-b"/><i>éalghrá</i><par n="rú__n_m"/></e>
    <e lm="Oirmhinneach"><i>Oirmhinn</i><par n="eit/each__n_m"/></e>
    <e lm="foirmfhotha"><par n="initial-f"/><i>oirmfhotha</i><par n="ápa__n_m"/></e>
    <e lm="Malaeisia"><par n="initial-M"/><i>alaeisia</i><par n="lé__n_f"/></e>
    <e lm="durdáil"><par n="initial-d"/><i>urdá</i><par n="fá/il__n_f"/></e>
    <e lm="mionbhrú"><par n="initial-m"/><i>ionbhrú</i><par n="spré__n_m"/></e>
    <e lm="beibheal"><par n="initial-b"/><i>eibh</i><par n="cit/eal__n_m"/></e>
    <e lm="buntomhas"><par n="initial-b"/><i>untomha</i><par n="gá/s__n_m"/></e>
    <e lm="dalcán"><par n="initial-d"/><i>alcá</i><par n="to/n__n_m"/></e>
    <e lm="idirbhliain"><par n="initial-i"/><i>dirbhlia</i><par n="go/in__n_f"/></e>
    <e lm="inbhéarta"><par n="initial-i"/><i>nbhéarta</i><par n="ápa__n_m"/></e>
    <e lm="glanspás"><par n="initial-g"/><i>lanspá</i><par n="ú/s__n_m"/></e>
    <e lm="eacnamaí"><par n="initial-e"/><i>acnama</i><par n="n/í__n_m"/></e>
    <e lm="Lúnasa"><i>Lúnasa</i><par n="ápa__n_m"/></e>
    <e lm="muirliú"><par n="initial-m"/><i>uirli</i><par n="ídi/ú__n_m"/></e>
    <e lm="bloc"><par n="initial-b"/><i>lo</i><par n="sa/c__n_m"/></e>
    <e lm="Inbhirnis"><i>Inbhirnis</i><par n="Tír__n_f"/></e>
    <e lm="hine"><i>hine</i><par n="lé__n_f"/></e>
    <e lm="éaradh"><par n="initial-é"/><i>ar</i><par n="ob/adh__n_m"/></e>
    <e lm="buailteán"><par n="initial-b"/><i>uailteá</i><par n="to/n__n_m"/></e>
    <e lm="Coimisiún"><par n="initial-C"/><i>oimisiú</i><par n="Dú/n__n_m"/></e>
    <e lm="milleánú"><par n="initial-m"/><i>illeán</i><par n="ór/ú__n_m"/></e>
    <e lm="daonlathú"><par n="initial-d"/><i>aonlath</i><par n="ór/ú__n_m"/></e>
    <e lm="cardálaí"><par n="initial-c"/><i>ardála</i><par n="n/í__n_m"/></e>
    <e lm="bligeard"><par n="initial-b"/><i>lig</i><par n="blig/eard__n_m"/></e>
    <e lm="mionlach"><par n="initial-m"/><i>ionla</i><par n="dú/ch__n_m"/></e>
    <e lm="cúinseacht"><par n="initial-c"/><i>úinseacht</i><par n="ócht__n_f"/></e>
    <e lm="gráiscín"><par n="initial-g"/><i>ráiscín</i><par n="ápa__n_m"/></e>
    <e lm="drochbhlas"><par n="initial-d"/><i>rochbhla</i><par n="sá/s__n_m"/></e>
    <e lm="ollbhua"><par n="initial-o"/><i>llbhua</i><par n="pá__n_m"/></e>
    <e lm="Corantach"><par n="initial-C"/><i>oranta</i><par n="dú/ch__n_m"/></e>
    <e lm="clasán"><par n="initial-c"/><i>lasá</i><par n="to/n__n_m"/></e>
    <e lm="claochladán"><par n="initial-c"/><i>laochladá</i><par n="to/n__n_m"/></e>
    <e lm="fleiscín"><par n="initial-f"/><i>leiscín</i><par n="ápa__n_m"/></e>
    <e lm="cathair"><par n="initial-c"/><i>ath</i><par n="las/air__n_f"/></e>
    <e lm="Glóir"><par n="initial-G"/><i>lóir</i><par n="rím__n_f"/></e>
    <e lm="ceannbhán"><par n="initial-c"/><i>eannbhá</i><par n="to/n__n_m"/></e>
    <e lm="cosmeolaí"><par n="initial-c"/><i>osmeola</i><par n="n/í__n_m"/></e>
    <e lm="banphrionsa"><par n="initial-b"/><i>anphrionsa</i><par n="ápa__n_m"/></e>
    <e lm="próifíl"><par n="initial-p"/><i>róifíl</i><par n="ítim__n_f"/></e>
    <e lm="aicmiúchán"><par n="initial-a"/><i>icmiúchá</i><par n="to/n__n_m"/></e>
    <e lm="Eacuadór"><i>Eacuadór</i><par n="rú__n_m"/></e>
    <e lm="gloine"><par n="initial-g"/><i>loin</i><par n="air/e__n_f"/></e>
    <e lm="cathaoir"><par n="initial-c"/><i>athaoir</i><par n="fóir__n_f"/></e>
    <e lm="bláthú"><par n="initial-b"/><i>láth</i><par n="ór/ú__n_m"/></e>
    <e lm="purgadóir"><par n="initial-p"/><i>urgadó</i><par n="purgadó/ir__n_f"/></e>
    <e lm="cóipleabhar"><par n="initial-c"/><i>óipleabha</i><par n="ó/r__n_m"/></e>
    <e lm="ballstát"><par n="initial-b"/><i>allstá</i><par n="ca/t__n_m"/></e>
    <e lm="éabann"><par n="initial-é"/><i>aba</i><par n="co/nn__n_m"/></e>
    <e lm="breithiúnaí"><par n="initial-b"/><i>reithiúna</i><par n="n/í__n_m"/></e>
    <e lm="antallasach"><par n="initial-a"/><i>ntallasa</i><par n="dú/ch__n_m"/></e>
    <e lm="Ailiúitis"><i>Ailiúitis</i><par n="Tír__n_f"/></e>
    <e lm="miondíoltóir"><par n="initial-m"/><i>iondíoltó</i><par n="almó/ir__n_m"/></e>
    <e lm="dísle"><par n="initial-d"/><i>ísl</i><par n="rig/e__n_m"/></e>
    <e lm="meigibheart"><par n="initial-m"/><i>eigibh</i><par n="c/eart__n_m"/></e>
    <e lm="díhiodráitiú"><par n="initial-d"/><i>íhiodráiti</i><par n="ídi/ú__n_m"/></e>
    <e lm="optamú"><par n="initial-o"/><i>ptam</i><par n="ór/ú__n_m"/></e>
    <e lm="garmhac"><par n="initial-g"/><i>armh</i><par n="m/ac__n_m"/></e>
    <e lm="Bioscáin"><par n="initial-B"/><i>ioscáin</i><par n="Tír__n_f"/></e>
    <e lm="éimear"><par n="initial-é"/><i>im</i><par n="F/ear__n_m"/></e>
    <e lm="Barrscéalta"><par n="initial-B"/><i>arrscéalta</i><par n="ba__n_m"/></e>
    <e lm="curaclam"><par n="initial-c"/><i>uracla</i><par n="to/m__n_m"/></e>
    <e lm="Comhaontú"><par n="initial-C"/><i>omhaontú</i><par n="rú__n_m"/></e>
    <e lm="dubhachas"><par n="initial-d"/><i>ubhacha</i><par n="ú/s__n_m"/></e>
    <e lm="díthreoir"><par n="initial-d"/><i>íthreo</i><par n="éidreo/ir__n_f"/></e>
    <e lm="impiriúlachas"><par n="initial-i"/><i>mpiriúlacha</i><par n="ú/s__n_m"/></e>
    <e lm="oladhath"><par n="initial-o"/><i>ladhath</i><par n="am__n_m"/></e>
    <e lm="fothram"><par n="initial-f"/><i>othra</i><par n="Gú/m__n_m"/></e>
    <e lm="gléasra"><par n="initial-g"/><i>léasra</i><par n="ápa__n_m"/></e>
    <e lm="eitneachas"><par n="initial-e"/><i>itneacha</i><par n="ú/s__n_m"/></e>
    <e lm="caoraíl"><par n="initial-c"/><i>aoraí</i><par n="tutaí/l__n_f"/></e>
    <e lm="pearsanú"><par n="initial-p"/><i>earsan</i><par n="ór/ú__n_m"/></e>
    <e lm="dibhéirseacht"><par n="initial-d"/><i>ibhéirseacht</i><par n="ócht__n_f"/></e>
    <e lm="léireasc"><i>léir</i><par n="imr/easc__n_m"/></e>
    <e lm="líomatáiste"><i>líomatáist</i><par n="rig/e__n_m"/></e>
    <e lm="caill"><par n="initial-c"/><i>aill</i><par n="rím__n_f"/></e>
    <e lm="cardáil"><par n="initial-c"/><i>ardá</i><par n="fá/il__n_f"/></e>
    <e lm="mioncheistiú"><par n="initial-m"/><i>ioncheisti</i><par n="ídi/ú__n_m"/></e>
    <e lm="cailc"><par n="initial-c"/><i>ailc</i><par n="rím__n_f"/></e>
    <e lm="cailifeacht"><par n="initial-c"/><i>ailifeacht</i><par n="eang__n_f"/></e>
    <e lm="caile"><par n="initial-c"/><i>ail</i><par n="rig/e__n_m"/></e>
    <e lm="cailg"><par n="initial-c"/><i>ailg</i><par n="rím__n_f"/></e>
    <e lm="picnic"><par n="initial-p"/><i>icnic</i><par n="ítim__n_f"/></e>
    <e lm="cliathrach"><par n="initial-c"/><i>liathra</i><par n="dú/ch__n_m"/></e>
    <e lm="lóistíocht"><i>lóistíocht</i><par n="ócht__n_f"/></e>
    <e lm="Lochlannach"><i>Lochlanna</i><par n="dú/ch__n_m"/></e>
    <e lm="maighdean"><par n="initial-m"/><i>aighd</i><par n="díd/ean__n_f"/></e>
    <e lm="lascaine"><i>lascain</i><par n="air/e__n_f"/></e>
    <e lm="leabú"><i>leab</i><par n="ór/ú__n_m"/></e>
    <e lm="Danmhairgis"><par n="initial-D"/><i>anmhairgis</i><par n="Tír__n_f"/></e>
    <e lm="Párasach"><par n="initial-P"/><i>árasa</i><par n="dú/ch__n_m"/></e>
    <e lm="cúlráid"><par n="initial-c"/><i>úlráid</i><par n="Tír__n_f"/></e>
    <e lm="foghlaeireacht"><par n="initial-f"/><i>oghlaeireacht</i><par n="ócht__n_f"/></e>
    <e lm="mothar"><par n="initial-m"/><i>otha</i><par n="ó/r__n_m"/></e>
    <e lm="gormchló"><par n="initial-g"/><i>ormchló</i><par n="pá__n_m"/></e>
    <e lm="difriú"><par n="initial-d"/><i>ifri</i><par n="ídi/ú__n_m"/></e>
    <e lm="áit"><par n="initial-á"/><i>it</i><par n="rím__n_f"/></e>
    <e lm="áis"><par n="initial-á"/><i>is</i><par n="rím__n_f"/></e>
    <e lm="foghlaeir"><par n="initial-f"/><i>oghlae</i><par n="almó/ir__n_m"/></e>
    <e lm="rannaíocht"><i>rannaíocht</i><par n="ócht__n_f"/></e>
    <e lm="aischothú"><par n="initial-a"/><i>ischoth</i><par n="gort/ú__n_m"/></e>
    <e lm="dí-ocsaídiú"><par n="initial-d"/><i>í-ocsaídi</i><par n="ídi/ú__n_m"/></e>
    <e lm="fogha"><par n="initial-f"/><i>ogha</i><par n="pá__n_m"/></e>
    <e lm="Eofrait"><i>Eofrait</i><par n="Tír__n_f"/></e>
    <e lm="bruilíneach"><par n="initial-b"/><i>ruilín</i><par n="ib/each__n_m"/></e>
    <e lm="preasocáid"><par n="initial-p"/><i>reasocáid</i><par n="ítim__n_f"/></e>
    <e lm="doirneog"><par n="initial-d"/><i>oirneo</i><par n="pó/g__n_f"/></e>
    <e lm="lútálaí"><i>lútála</i><par n="n/í__n_m"/></e>
    <e lm="garr"><par n="initial-g"/><i>a</i><par n="ga/rr__n_m"/></e>
    <e lm="jacaí"><i>jaca</i><par n="n/í__n_m"/></e>
    <e lm="áisín"><par n="initial-á"/><i>isín</i><par n="ápa__n_m"/></e>
    <e lm="fiaghabhar"><par n="initial-f"/><i>iaghabha</i><par n="ó/r__n_m"/></e>
    <e lm="gaothuirlis"><par n="initial-g"/><i>aothuirlis</i><par n="ítim__n_f"/></e>
    <e lm="prótacal"><par n="initial-p"/><i>rótaca</i><par n="bá/l__n_m"/></e>
    <e lm="gníomhaíoch"><par n="initial-g"/><i>níomhaí</i><par n="Craí/och__n_m"/></e>
    <e lm="gillín"><par n="initial-g"/><i>illín</i><par n="ápa__n_m"/></e>
    <e lm="cealgaireacht"><par n="initial-c"/><i>ealgaireacht</i><par n="ócht__n_f"/></e>
    <e lm="príomhamhránaí"><par n="initial-p"/><i>ríomhamhrána</i><par n="n/í__n_m"/></e>
    <e lm="cúcamar"><par n="initial-c"/><i>úcama</i><par n="ó/r__n_m"/></e>
    <e lm="cairde"><par n="initial-c"/><i>airde</i><par n="rú__n_m"/></e>
    <e lm="eitleán"><par n="initial-e"/><i>itleá</i><par n="to/n__n_m"/></e>
    <e lm="mucaire"><par n="initial-m"/><i>ucair</i><par n="rig/e__n_m"/></e>
    <e lm="jug"><i>jug</i><par n="sé__n_m"/></e>
    <e lm="intuargainteacht"><par n="initial-i"/><i>ntuargainteacht</i><par n="ócht__n_f"/></e>
    <e lm="geamaíl"><par n="initial-g"/><i>eamaí</i><par n="tutaí/l__n_f"/></e>
    <e lm="earnáil"><par n="initial-e"/><i>arná</i><par n="aná/il__n_f"/></e>
    <e lm="púróg"><par n="initial-p"/><i>úró</i><par n="pó/g__n_f"/></e>
    <e lm="maoil"><par n="initial-m"/><i>aoil</i><par n="rím__n_f"/></e>
    <e lm="burra"><par n="initial-b"/><i>urra</i><par n="ápa__n_m"/></e>
    <e lm="aireachtáil"><par n="initial-a"/><i>ireachtá</i><par n="fá/il__n_f"/></e>
    <e lm="deaschaint"><par n="initial-d"/><i>easchaint</i><par n="rím__n_f"/></e>
    <e lm="leisceoir"><i>leisceo</i><par n="almó/ir__n_m"/></e>
    <e lm="íosóip"><par n="initial-í"/><i>osóip</i><par n="Tír__n_f"/></e>
    <e lm="marsúipiach"><par n="initial-m"/><i>arsúipia</i><par n="dú/ch__n_m"/></e>
    <e lm="cnota"><par n="initial-c"/><i>nota</i><par n="ápa__n_m"/></e>
    <e lm="cúramán"><par n="initial-c"/><i>úramá</i><par n="to/n__n_m"/></e>
    <e lm="míréasúntacht"><par n="initial-m"/><i>íréasúntacht</i><par n="ócht__n_f"/></e>
    <e lm="neamhbhrí"><i>neamhbhrí</i><par n="lé__n_f"/></e>
    <e lm="insealbhú"><par n="initial-i"/><i>nsealbh</i><par n="ur/ú__n_m"/></e>
    <e lm="faitíos"><par n="initial-f"/><i>aití</i><par n="soilí/os__n_m"/></e>
    <e lm="áirgiúlacht"><par n="initial-á"/><i>irgiúlacht</i><par n="ócht__n_f"/></e>
    <e lm="comh-airde"><par n="initial-c"/><i>omh-airde</i><par n="lé__n_f"/></e>
    <e lm="comhfhreagraí"><par n="initial-c"/><i>omhfhreagra</i><par n="n/í__n_m"/></e>
    <e lm="facsuimhir"><par n="initial-f"/><i>acsuimh</i><par n="lit/ir__n_f"/></e>
    <e lm="cacamas"><par n="initial-c"/><i>acama</i><par n="ú/s__n_m"/></e>
    <e lm="geospal"><par n="initial-g"/><i>eospa</i><par n="bá/l__n_m"/></e>
    <e lm="húicéir"><i>húicé</i><par n="úiné/ir__n_m"/></e>
    <e lm="aistear"><par n="initial-a"/><i>ist</i><par n="f/ear__n_m"/></e>
    <e lm="proinnteach"><par n="initial-p"/><i>roinnt</i><par n="fleit/each__n_m"/></e>
    <e lm="Eastóin"><i>Eastóin</i><par n="Tír__n_f"/></e>
    <e lm="ráscántacht"><i>ráscántacht</i><par n="ócht__n_f"/></e>
    <e lm="polaiteicnic"><par n="initial-p"/><i>olaiteicnic</i><par n="Tír__n_f"/></e>
    <e lm="cleitmheáchan"><par n="initial-c"/><i>leitmheácha</i><par n="to/n__n_m"/></e>
    <e lm="feidhmíocht"><par n="initial-f"/><i>eidhmíocht</i><par n="ócht__n_f"/></e>
    <e lm="comhleabharlann"><par n="initial-c"/><i>omhleabharla</i><par n="la/nn__n_f"/></e>
    <e lm="ceapadóir"><par n="initial-c"/><i>eapadó</i><par n="almó/ir__n_m"/></e>
    <e lm="glúin"><par n="initial-g"/><i>lú</i><par n="glú/in__n_f"/></e>
    <e lm="diúilicín"><par n="initial-d"/><i>iúilicín</i><par n="ápa__n_m"/></e>
    <e lm="lánmhéid"><i>lánmhéid</i><par n="Tír__n_f"/></e>
    <e lm="cantain"><par n="initial-c"/><i>anta</i><par n="iomá/in__n_f"/></e>
    <e lm="moileasc"><par n="initial-m"/><i>oil</i><par n="imr/easc__n_m"/></e>
    <e lm="gábh"><par n="initial-g"/><i>á</i><par n="gá/bh__n_m"/></e>
    <e lm="gairbhseach"><par n="initial-g"/><i>airbhs</i><par n="rís/each__n_f"/></e>
    <e lm="rátáil"><i>rátá</i><par n="fá/il__n_f"/></e>
    <e lm="Comhphobal"><par n="initial-C"/><i>omhphoba</i><par n="ó/l__n_m"/></e>
    <e lm="leictreoid"><i>leictreoid</i><par n="ítim__n_f"/></e>
    <e lm="Neasoirthear"><i>Neasoirth</i><par n="F/ear__n_m"/></e>
    <e lm="Astúiris"><i>Astúiris</i><par n="Tír__n_f"/></e>
    <e lm="íosluach"><par n="initial-í"/><i>osluach</i><par n="am__n_m"/></e>
    <e lm="Cannadais"><par n="initial-C"/><i>annadais</i><par n="Tír__n_f"/></e>
    <e lm="crupán"><par n="initial-c"/><i>rupá</i><par n="Dú/n__n_m"/></e>
    <e lm="clisteacht"><par n="initial-c"/><i>listeacht</i><par n="ócht__n_f"/></e>
    <e lm="gruaimhín"><par n="initial-g"/><i>ruaimhín</i><par n="ápa__n_m"/></e>
    <e lm="giorrú"><par n="initial-g"/><i>iorr</i><par n="ur/ú__n_m"/></e>
    <e lm="hormón"><i>hormó</i><par n="to/n__n_m"/></e>
    <e lm="Inse"><i>Inse</i><par n="Inse__n_f"/></e>
    <e lm="cinedheighilt"><par n="initial-c"/><i>inedheighilt</i><par n="Tír__n_f"/></e>
    <e lm="eolchaire"><par n="initial-e"/><i>olchaire</i><par n="lé__n_f"/></e>
    <e lm="féinfhostaíocht"><par n="initial-f"/><i>éinfhostaíocht</i><par n="ócht__n_f"/></e>
    <e lm="feabhsaitheoir"><par n="initial-f"/><i>eabhsaitheo</i><par n="Saighdeo/ir__n_m"/></e>
    <e lm="fuaimíocht"><par n="initial-f"/><i>uaimíocht</i><par n="ócht__n_f"/></e>
    <e lm="Maraitis"><par n="initial-M"/><i>araitis</i><par n="Tír__n_f"/></e>
    <e lm="ógfhear"><par n="initial-ó"/><i>gfh</i><par n="f/ear__n_m"/></e>
    <e lm="airnéis"><par n="initial-a"/><i>irnéis</i><par n="Tír__n_f"/></e>
    <e lm="iarchur"><par n="initial-i"/><i>archu</i><par n="ú/r__n_m"/></e>
    <e lm="catalóg"><par n="initial-c"/><i>ataló</i><par n="pó/g__n_f"/></e>
    <e lm="móraigeantacht"><par n="initial-m"/><i>óraigeantacht</i><par n="ócht__n_f"/></e>
    <e lm="onnmhairiú"><par n="initial-o"/><i>nnmhairi</i><par n="ídi/ú__n_m"/></e>
    <e lm="ladhráil"><i>ladhrá</i><par n="fá/il__n_f"/></e>
    <e lm="calla"><par n="initial-c"/><i>alla</i><par n="ápa__n_m"/></e>
    <e lm="fochla"><par n="initial-f"/><i>ochla</i><par n="ápa__n_m"/></e>
    <e lm="fuíoll-leabhar"><par n="initial-f"/><i>uíoll-leabha</i><par n="ó/r__n_m"/></e>
    <e lm="drochthoradh"><par n="initial-d"/><i>rochthora</i><par n="cro/dh__n_m"/></e>
    <e lm="bailtín"><par n="initial-b"/><i>ailtín</i><par n="ápa__n_m"/></e>
    <e lm="ceanna"><par n="initial-c"/><i>eanna</i><par n="ba__n_m"/></e>
    <e lm="faonoscailt"><par n="initial-f"/><i>aonoscailt</i><par n="ítim__n_f"/></e>
    <e lm="mionteanga"><par n="initial-m"/><i>ionteanga</i><par n="ula__n_f"/></e>
    <e lm="bladaire"><par n="initial-b"/><i>ladair</i><par n="rig/e__n_m"/></e>
    <e lm="marfóir"><par n="initial-m"/><i>arfó</i><par n="almó/ir__n_m"/></e>
    <e lm="faradh"><par n="initial-f"/><i>ar</i><par n="ob/adh__n_m"/></e>
    <e lm="Coptais"><par n="initial-C"/><i>optais</i><par n="Tír__n_f"/></e>
    <e lm="parasól"><par n="initial-p"/><i>arasó</i><par n="bá/l__n_m"/></e>
    <e lm="Plandáil"><par n="initial-P"/><i>landá</i><par n="fá/il__n_f"/></e>
    <e lm="caladh"><par n="initial-c"/><i>ala</i><par n="Coga/dh__n_m"/></e>
    <e lm="píobarnach"><par n="initial-p"/><i>íobarna</i><par n="bolga/ch__n_f"/></e>
    <e lm="cathurra"><par n="initial-c"/><i>athurra</i><par n="ápa__n_m"/></e>
    <e lm="barrfhód"><par n="initial-b"/><i>arrfhó</i><par n="ú/d__n_m"/></e>
    <e lm="dallamullóg"><par n="initial-d"/><i>allamullóg</i><par n="rú__n_m"/></e>
    <e lm="bundúchasach"><par n="initial-b"/><i>undúchasa</i><par n="dú/ch__n_m"/></e>
    <e lm="cathú"><par n="initial-c"/><i>ath</i><par n="ur/ú__n_m"/></e>
    <e lm="lúth"><i>lú</i><par n="lá/th__n_m"/></e>
    <e lm="bunú"><par n="initial-b"/><i>un</i><par n="ór/ú__n_m"/></e>
    <e lm="dinnireacht"><par n="initial-d"/><i>innireacht</i><par n="ócht__n_f"/></e>
    <e lm="athbhliain"><par n="initial-a"/><i>thbhlia</i><par n="go/in__n_f"/></e>
    <e lm="éilips"><par n="initial-é"/><i>ilips</i><par n="ápa__n_m"/></e>
    <e lm="dea-chaint"><par n="initial-d"/><i>ea-chaint</i><par n="rím__n_f"/></e>
    <e lm="inis"><par n="initial-i"/><i>n</i><par n="in/is__n_f"/></e>
    <e lm="órchloch"><par n="initial-ó"/><i>rchlo</i><par n="lu/ch__n_f"/></e>
    <e lm="plobaireacht"><par n="initial-p"/><i>lobaireacht</i><par n="ócht__n_f"/></e>
    <e lm="neamhiontas"><i>neamhionta</i><par n="ú/s__n_m"/></e>
    <e lm="bárthainn"><par n="initial-b"/><i>árthainn</i><par n="Tír__n_f"/></e>
    <e lm="pióg"><par n="initial-p"/><i>ió</i><par n="pó/g__n_f"/></e>
    <e lm="fáinneog"><par n="initial-f"/><i>áinneo</i><par n="pó/g__n_f"/></e>
    <e lm="aitheasc"><par n="initial-a"/><i>ith</i><par n="imr/easc__n_m"/></e>
    <e lm="coláiste"><par n="initial-c"/><i>oláist</i><par n="rig/e__n_m"/></e>
    <e lm="mígheanmnaíocht"><par n="initial-m"/><i>ígheanmnaíocht</i><par n="ócht__n_f"/></e>
    <e lm="athiompú"><par n="initial-a"/><i>thiomp</i><par n="ór/ú__n_m"/></e>
    <e lm="báchrán"><par n="initial-b"/><i>áchrá</i><par n="to/n__n_m"/></e>
    <e lm="céislínteas"><par n="initial-c"/><i>éislínt</i><par n="éit/eas__n_m"/></e>
    <e lm="fad"><par n="initial-f"/><i>a</i><par n="ú/d__n_m"/></e>
    <e lm="jabdheis"><i>jabdheis</i><par n="rím__n_f"/></e>
    <e lm="Astráil"><i>Astráil</i><par n="Tír__n_f"/></e>
    <e lm="anrath"><par n="initial-a"/><i>nrath</i><par n="dul__n_m"/></e>
    <e lm="eachra"><par n="initial-e"/><i>achra</i><par n="ápa__n_m"/></e>
    <e lm="clibeáil"><par n="initial-c"/><i>libeá</i><par n="fá/il__n_f"/></e>
    <e lm="duibhré"><par n="initial-d"/><i>uibhré</i><par n="lé__n_f"/></e>
    <e lm="móinín"><par n="initial-m"/><i>óinín</i><par n="ápa__n_m"/></e>
    <e lm="meánbhainistíocht"><par n="initial-m"/><i>eánbhainistíocht</i><par n="ócht__n_f"/></e>
    <e lm="leithroinnt"><i>leithr</i><par n="r/oinnt__n_f"/></e>
    <e lm="ionstraimiú"><par n="initial-i"/><i>onstraimi</i><par n="ídi/ú__n_m"/></e>
    <e lm="meirg"><par n="initial-m"/><i>eirg</i><par n="Tír__n_f"/></e>
    <e lm="crunca"><par n="initial-c"/><i>runca</i><par n="ápa__n_m"/></e>
    <e lm="neachtairín"><i>neachtairín</i><par n="ápa__n_m"/></e>
    <e lm="gaobhar"><par n="initial-g"/><i>aobha</i><par n="ó/r__n_m"/></e>
    <e lm="rapach"><i>rapa</i><par n="sáfa/ch__n_f"/></e>
    <e lm="comhchuibheas"><par n="initial-c"/><i>omhchuibh</i><par n="imr/eas__n_m"/></e>
    <e lm="leath-am"><i>leath-am</i><par n="dul__n_m"/></e>
    <e lm="corrabhuais"><par n="initial-c"/><i>orrabhuais</i><par n="Tír__n_f"/></e>
    <e lm="comhordanáid"><par n="initial-c"/><i>omhordanáid</i><par n="ítim__n_f"/></e>
    <e lm="leagáid"><i>leagáid</i><par n="ítim__n_f"/></e>
    <e lm="leagáid"><i>leagáid</i><par n="ápa__n_m"/></e>
    <e lm="paitió"><par n="initial-p"/><i>aitió</i><par n="pá__n_m"/></e>
    <e lm="dordlíne"><par n="initial-d"/><i>ordlín</i><par n="lín/e__n_f"/></e>
    <e lm="meaisíniú"><par n="initial-m"/><i>eaisíni</i><par n="ídi/ú__n_m"/></e>
    <e lm="deargrúscadh"><par n="initial-d"/><i>eargrú</i><par n="rú/scadh__n_m"/></e>
    <e lm="crios"><par n="initial-c"/><i>r</i><par n="l/ios__n_m"/></e>
    <e lm="díocas"><par n="initial-d"/><i>íoca</i><par n="ú/s__n_m"/></e>
    <e lm="díoscán"><par n="initial-d"/><i>íoscá</i><par n="Dú/n__n_m"/></e>
    <e lm="fáirbre"><par n="initial-f"/><i>áirbr</i><par n="air/e__n_f"/></e>
    <e lm="dúthroscadh"><par n="initial-d"/><i>úthrosca</i><par n="á/dh__n_m"/></e>
    <e lm="ceáfar"><par n="initial-c"/><i>eáfa</i><par n="ú/r__n_m"/></e>
    <e lm="mileoidean"><par n="initial-m"/><i>ileoid</i><par n="mis/ean__n_m"/></e>
    <e lm="gortú"><par n="initial-g"/><i>ort</i><par n="gort/ú__n_m"/></e>
    <e lm="fidil"><par n="initial-f"/><i>id</i><par n="fid/il__n_f"/></e>
    <e lm="béabhar"><par n="initial-b"/><i>éabha</i><par n="ó/r__n_m"/></e>
    <e lm="néarchóras"><i>néarchóra</i><par n="gá/s__n_m"/></e>
    <e lm="páirtíneach"><par n="initial-p"/><i>áirtín</i><par n="ib/each__n_m"/></e>
    <e lm="bunchloch"><par n="initial-b"/><i>unchlo</i><par n="lu/ch__n_f"/></e>
    <e lm="cúrán"><par n="initial-c"/><i>úrá</i><par n="Dú/n__n_m"/></e>
    <e lm="íomháphróiseáil"><par n="initial-í"/><i>omháphróiseá</i><par n="fá/il__n_f"/></e>
    <e lm="cleachtas"><par n="initial-c"/><i>leachta</i><par n="gá/s__n_m"/></e>
    <e lm="mianreolaí"><par n="initial-m"/><i>ianreola</i><par n="n/í__n_m"/></e>
    <e lm="fírinneacht"><par n="initial-f"/><i>írinneacht</i><par n="ócht__n_f"/></e>
    <e lm="Craobh"><par n="initial-C"/><i>rao</i><par n="Crao/bh__n_f"/></e>
    <e lm="matamaitic"><par n="initial-m"/><i>atamaitic</i><par n="Tír__n_f"/></e>
    <e lm="athchairdeas"><par n="initial-a"/><i>thchaird</i><par n="imr/eas__n_m"/></e>
    <e lm="Iarthar"><i>Iartha</i><par n="ú/r__n_m"/></e>
    <e lm="feoilséantóir"><par n="initial-f"/><i>eoilséantó</i><par n="almó/ir__n_m"/></e>
    <e lm="innealra"><par n="initial-i"/><i>nnealra</i><par n="ápa__n_m"/></e>
    <e lm="críochfort"><par n="initial-c"/><i>ríochfo</i><par n="go/rt__n_m"/></e>
    <e lm="néaróis"><i>néaróis</i><par n="Tír__n_f"/></e>
    <e lm="artaire"><par n="initial-a"/><i>rtair</i><par n="rig/e__n_m"/></e>
    <e lm="aontumhach"><par n="initial-a"/><i>ontumha</i><par n="dú/ch__n_m"/></e>
    <e lm="fondúir"><par n="initial-f"/><i>ondú</i><par n="almó/ir__n_m"/></e>
    <e lm="dea-chlú"><par n="initial-d"/><i>ea-chlú</i><par n="rú__n_m"/></e>
    <e lm="dilleoireacht"><par n="initial-d"/><i>illeoireacht</i><par n="ócht__n_f"/></e>
    <e lm="buntús"><par n="initial-b"/><i>untú</i><par n="gá/s__n_m"/></e>
    <e lm="feoil"><par n="initial-f"/><i>eo</i><par n="feo/il__n_f"/></e>
    <e lm="crúdóir"><par n="initial-c"/><i>rúdó</i><par n="almó/ir__n_m"/></e>
    <e lm="radacachas"><i>radacacha</i><par n="ú/s__n_m"/></e>
    <e lm="gréasaíocht"><par n="initial-g"/><i>réasaíocht</i><par n="ócht__n_f"/></e>
    <e lm="neartú"><i>neart</i><par n="ór/ú__n_m"/></e>
    <e lm="goineog"><par n="initial-g"/><i>oineo</i><par n="pó/g__n_f"/></e>
    <e lm="pribhéad"><par n="initial-p"/><i>ribhé</i><par n="rímé/ad__n_m"/></e>
    <e lm="Aigéan"><i>Aigé</i><par n="Aigé/an__n_m"/></e>
    <e lm="airde"><par n="initial-a"/><i>irde</i><par n="lé__n_f"/></e>
    <e lm="dea-riar"><par n="initial-d"/><i>ea-riar</i><par n="rú__n_m"/></e>
    <e lm="meannán"><par n="initial-m"/><i>eanná</i><par n="to/n__n_m"/></e>
    <e lm="daoránach"><par n="initial-d"/><i>aorána</i><par n="dú/ch__n_m"/></e>
    <e lm="Iosraelach"><i>Iosraela</i><par n="dú/ch__n_m"/></e>
    <e lm="ceann"><par n="initial-c"/><i></i><par n="c/eann__n_m"/></e>
    <e lm="bronnadh"><par n="initial-b"/><i>ronn</i><par n="las/adh__n_m"/></e>
    <e lm="éarlais"><par n="initial-é"/><i>arlais</i><par n="ítim__n_f"/></e>
    <e lm="canúnachas"><par n="initial-c"/><i>anúnacha</i><par n="ú/s__n_m"/></e>
    <e lm="ceant"><par n="initial-c"/><i>eant</i><par n="sé__n_m"/></e>
    <e lm="cóitín"><par n="initial-c"/><i>óitín</i><par n="ápa__n_m"/></e>
    <e lm="cnagarnach"><par n="initial-c"/><i>nagarna</i><par n="bolga/ch__n_f"/></e>
    <e lm="orláiste"><par n="initial-o"/><i>rláist</i><par n="rig/e__n_m"/></e>
    <e lm="deabhadh"><par n="initial-d"/><i>eabha</i><par n="á/dh__n_m"/></e>
    <e lm="rafta"><i>rafta</i><par n="ápa__n_m"/></e>
    <e lm="nithiúlacht"><i>nithiúlacht</i><par n="ócht__n_f"/></e>
    <e lm="giúsach"><par n="initial-g"/><i>iúsa</i><par n="bolga/ch__n_f"/></e>
    <e lm="galfchúrsa"><par n="initial-g"/><i>alfchúrsa</i><par n="ápa__n_m"/></e>
    <e lm="casaoid"><par n="initial-c"/><i>asaoid</i><par n="ítim__n_f"/></e>
    <e lm="dreapadóir"><par n="initial-d"/><i>reapadó</i><par n="almó/ir__n_m"/></e>
    <e lm="clár"><par n="initial-c"/><i>lá</i><par n="ó/r__n_m"/></e>
    <e lm="beocheist"><par n="initial-b"/><i>eocheist</i><par n="rím__n_f"/></e>
    <e lm="easnamh"><par n="initial-e"/><i>asna</i><par n="da/mh__n_m"/></e>
    <e lm="guairneach"><par n="initial-g"/><i>uairn</i><par n="cis/each__n_f"/></e>
    <e lm="gormán"><par n="initial-g"/><i>ormá</i><par n="to/n__n_m"/></e>
    <e lm="leabhareolaí"><i>leabhareola</i><par n="n/í__n_m"/></e>
    <e lm="crocán"><par n="initial-c"/><i>rocá</i><par n="to/n__n_m"/></e>
    <e lm="flas"><par n="initial-f"/><i>las</i><par n="dul__n_m"/></e>
    <e lm="giúis"><par n="initial-g"/><i>iúis</i><par n="rím__n_f"/></e>
    <e lm="ceadal"><par n="initial-c"/><i>eada</i><par n="bá/l__n_m"/></e>
    <e lm="giorracht"><par n="initial-g"/><i>iorracht</i><par n="ócht__n_f"/></e>
    <e lm="príosúnach"><par n="initial-p"/><i>ríosúna</i><par n="dú/ch__n_m"/></e>
    <e lm="ollchumhacht"><par n="initial-o"/><i>llchumhacht</i><par n="eang__n_f"/></e>
    <e lm="Calcúta"><par n="initial-C"/><i>alcúta</i><par n="rú__n_m"/></e>
    <e lm="Eoraip"><i>Eor</i><par n="Eor/aip__n_f"/></e>
    <e lm="glac"><par n="initial-g"/><i>la</i><par n="mu/c__n_f"/></e>
    <e lm="astralaíocht"><par n="initial-a"/><i>stralaíocht</i><par n="ócht__n_f"/></e>
    <e lm="cúisín"><par n="initial-c"/><i>úisín</i><par n="ápa__n_m"/></e>
    <e lm="Acáidis"><i>Acáidis</i><par n="Tír__n_f"/></e>
    <e lm="farraige"><par n="initial-f"/><i>arraig</i><par n="air/e__n_f"/></e>
    <e lm="oifigiúlachas"><par n="initial-o"/><i>ifigiúlacha</i><par n="ú/s__n_m"/></e>
    <e lm="adhartán"><par n="initial-a"/><i>dhartá</i><par n="to/n__n_m"/></e>
    <e lm="Burmais"><par n="initial-B"/><i>urmais</i><par n="Tír__n_f"/></e>
    <e lm="iarratasóir"><par n="initial-i"/><i>arratasó</i><par n="almó/ir__n_m"/></e>
    <e lm="caolchúis"><par n="initial-c"/><i>aolchúis</i><par n="rím__n_f"/></e>
    <e lm="ceint"><par n="initial-c"/><i>eint</i><par n="jíp__n_m"/></e>
    <e lm="ollphuball"><par n="initial-o"/><i>llphuba</i><par n="to/ll__n_m"/></e>
    <e lm="pludgharda"><par n="initial-p"/><i>ludgharda</i><par n="ápa__n_m"/></e>
    <e lm="píchairt"><par n="initial-p"/><i>íchairt</i><par n="sín__n_f"/></e>
    <e lm="dealrachán"><par n="initial-d"/><i>ealrachá</i><par n="to/n__n_m"/></e>
    <e lm="craobh"><par n="initial-c"/><i>rao</i><par n="crao/bh__n_f"/></e>
    <e lm="cófra"><par n="initial-c"/><i>ófra</i><par n="ápa__n_m"/></e>
    <e lm="barraíocht"><par n="initial-b"/><i>arraíocht</i><par n="ócht__n_f"/></e>
    <e lm="diúracán"><par n="initial-d"/><i>iúracá</i><par n="to/n__n_m"/></e>
    <e lm="líníocht"><i>líníocht</i><par n="eang__n_f"/></e>
    <e lm="lasair"><i>las</i><par n="las/air__n_f"/></e>
    <e lm="éagruas"><par n="initial-é"/><i>agrua</i><par n="ú/s__n_m"/></e>
    <e lm="leimín"><i>leimín</i><par n="ápa__n_m"/></e>
    <e lm="gaibhneacht"><par n="initial-g"/><i>aibhneacht</i><par n="ócht__n_f"/></e>
    <e lm="déagóirí"><par n="initial-d"/><i>éagóirí</i><par n="ba__n_m"/></e>
    <e lm="dual"><par n="initial-d"/><i>ua</i><par n="bá/l__n_m"/></e>
    <e lm="práisc"><par n="initial-p"/><i>ráisc</i><par n="Tír__n_f"/></e>
    <e lm="pléasc"><par n="initial-p"/><i>lé</i><par n="plé/asc__n_f"/></e>
    <e lm="lapadán"><i>lapadá</i><par n="to/n__n_m"/></e>
    <e lm="brachán"><par n="initial-b"/><i>rachá</i><par n="Dú/n__n_m"/></e>
    <e lm="ola-éadach"><par n="initial-o"/><i>la-éada</i><par n="uala/ch__n_m"/></e>
    <e lm="comhghuaillíocht"><par n="initial-c"/><i>omhghuaillíocht</i><par n="ócht__n_f"/></e>
    <e lm="Bílearúis"><par n="initial-B"/><i>ílearúis</i><par n="Tír__n_f"/></e>
    <e lm="ponc"><par n="initial-p"/><i>o</i><par n="po/nc__n_m"/></e>
    <e lm="Briotáin"><par n="initial-B"/><i>riotáin</i><par n="Tír__n_f"/></e>
    <e lm="cruach"><par n="initial-c"/><i>rua</i><par n="crua/ch__n_f"/></e>
    <e lm="fluaraiseacht"><par n="initial-f"/><i>luaraiseacht</i><par n="ócht__n_f"/></e>
    <e lm="clamhán"><par n="initial-c"/><i>lamhá</i><par n="to/n__n_m"/></e>
    <e lm="caomhantóir"><par n="initial-c"/><i>aomhantó</i><par n="almó/ir__n_m"/></e>
    <e lm="coimpléasc"><par n="initial-c"/><i>oimplé</i><par n="é/asc__n_m"/></e>
    <e lm="áthas"><par n="initial-á"/><i>tha</i><par n="ú/s__n_m"/></e>
    <e lm="caimín"><par n="initial-c"/><i>aimín</i><par n="ápa__n_m"/></e>
    <e lm="coiteann"><par n="initial-c"/><i>oit</i><par n="gr/eann__n_m"/></e>
    <e lm="maith"><par n="initial-m"/><i>aith</i><par n="aird__n_f"/></e>
    <e lm="cuibhreann"><par n="initial-c"/><i>uibhr</i><par n="díg/eann__n_m"/></e>
    <e lm="geanúlacht"><par n="initial-g"/><i>eanúlacht</i><par n="ócht__n_f"/></e>
    <e lm="deacracht"><par n="initial-d"/><i>eacracht</i><par n="eang__n_f"/></e>
    <e lm="comhbhualadh"><par n="initial-c"/><i>omhbhual</i><par n="las/adh__n_m"/></e>
    <e lm="neamhchruinneas"><i>neamhchruinn</i><par n="imr/eas__n_m"/></e>
    <e lm="gaiscéad"><par n="initial-g"/><i>aiscé</i><par n="firé/ad__n_m"/></e>
    <e lm="eitneagrafaíocht"><par n="initial-e"/><i>itneagrafaíocht</i><par n="ócht__n_f"/></e>
    <e lm="malartán"><par n="initial-m"/><i>alartá</i><par n="to/n__n_m"/></e>
    <e lm="láimhseálaí"><i>láimhseála</i><par n="n/í__n_m"/></e>
    <e lm="aithrí"><par n="initial-a"/><i>ithrí</i><par n="lé__n_f"/></e>
    <e lm="meáchan"><par n="initial-m"/><i>eácha</i><par n="to/n__n_m"/></e>
    <e lm="cúlchoimhéad"><par n="initial-c"/><i>úlchoimhéad</i><par n="tóch__n_m"/></e>
    <e lm="Atlantach"><i>Atlanta</i><par n="cia/ch__n_m"/></e>
    <e lm="piarda"><par n="initial-p"/><i>iarda</i><par n="ápa__n_m"/></e>
    <e lm="léirmheastóireacht"><i>léirmheastóireacht</i><par n="ócht__n_f"/></e>
    <e lm="praghas"><par n="initial-p"/><i>ragh</i><par n="sagh/as__n_m"/></e>
    <e lm="cithfholcadh"><par n="initial-c"/><i>ithfholc</i><par n="úsc/adh__n_m"/></e>
    <e lm="meicneachas"><par n="initial-m"/><i>eicneacha</i><par n="ú/s__n_m"/></e>
    <e lm="lao"><i>lao</i><par n="pá__n_m"/></e>
    <e lm="briathar"><par n="initial-b"/><i>riath</i><par n="briath/ar__n_m"/></e>
    <e lm="díséad"><par n="initial-d"/><i>ísé</i><par n="firé/ad__n_m"/></e>
    <e lm="priocachán"><par n="initial-p"/><i>riocachá</i><par n="to/n__n_m"/></e>
    <e lm="deilínteacht"><par n="initial-d"/><i>eilínteacht</i><par n="ócht__n_f"/></e>
    <e lm="ráibéad"><i>ráibé</i><par n="firé/ad__n_m"/></e>
    <e lm="aimiréal"><par n="initial-a"/><i>imiré</i><par n="idé/al__n_m"/></e>
    <e lm="Camchéachta"><par n="initial-C"/><i>amchéachta</i><par n="rú__n_m"/></e>
    <e lm="lastlong"><i>lastlo</i><par n="ma/ng__n_f"/></e>
    <e lm="pantagraf"><par n="initial-p"/><i>antagra</i><par n="gra/f__n_m"/></e>
    <e lm="cíoradh"><par n="initial-c"/><i>íor</i><par n="ob/adh__n_m"/></e>
    <e lm="corpán"><par n="initial-c"/><i>orpá</i><par n="to/n__n_m"/></e>
    <e lm="baghcat"><par n="initial-b"/><i>aghca</i><par n="ca/t__n_m"/></e>
    <e lm="bruas"><par n="initial-b"/><i>rua</i><par n="pu/s__n_m"/></e>
    <e lm="coibhneasacht"><par n="initial-c"/><i>oibhneasacht</i><par n="ócht__n_f"/></e>
    <e lm="luamh"><i>lua</i><par n="da/mh__n_m"/></e>
    <e lm="eisiamh"><par n="initial-e"/><i>isia</i><par n="ia/mh__n_m"/></e>
    <e lm="cloigtheach"><par n="initial-c"/><i>loigth</i><par n="fleit/each__n_m"/></e>
    <e lm="dúshraith"><par n="initial-d"/><i>úshraith</i><par n="rím__n_f"/></e>
    <e lm="meadar"><par n="initial-m"/><i>e</i><par n="me/adar__n_f"/></e>
    <e lm="giústáil"><par n="initial-g"/><i>iústá</i><par n="fá/il__n_f"/></e>
    <e lm="adhradh"><par n="initial-a"/><i>dh</i><par n="adh/r__n_m"/></e>
    <e lm="propán"><par n="initial-p"/><i>ropá</i><par n="Dú/n__n_m"/></e>
    <e lm="adhairt"><par n="initial-a"/><i>dhairt</i><par n="rím__n_f"/></e>
    <e lm="ocsaigin"><par n="initial-o"/><i>csaigin</i><par n="Tír__n_f"/></e>
    <e lm="daitheacha"><par n="initial-d"/><i>aitheacha</i><par n="uaire__n_f"/></e>
    <e lm="grinneas"><par n="initial-g"/><i>rinn</i><par n="imr/eas__n_m"/></e>
    <e lm="alcól"><par n="initial-a"/><i>lcó</i><par n="ó/l__n_m"/></e>
    <e lm="iolrú"><par n="initial-i"/><i>olr</i><par n="ór/ú__n_m"/></e>
    <e lm="prae"><par n="initial-p"/><i>rae</i><par n="lé__n_f"/></e>
    <e lm="fáithim"><par n="initial-f"/><i>áithim</i><par n="ítim__n_f"/></e>
    <e lm="fabhrú"><par n="initial-f"/><i>abhr</i><par n="ór/ú__n_m"/></e>
    <e lm="cnuasaitheoir"><par n="initial-c"/><i>nuasaitheo</i><par n="almó/ir__n_m"/></e>
    <e lm="comhbheartas"><par n="initial-c"/><i>omhbhearta</i><par n="gá/s__n_m"/></e>
    <e lm="fanacht"><par n="initial-f"/><i>anacht</i><par n="dul__n_m"/></e>
    <e lm="ciotaí"><par n="initial-c"/><i>iotaí</i><par n="lé__n_f"/></e>
    <e lm="íosbhealach"><par n="initial-í"/><i>osbheala</i><par n="uala/ch__n_m"/></e>
    <e lm="eisothar"><par n="initial-e"/><i>isotha</i><par n="ó/r__n_m"/></e>
    <e lm="plobarnach"><par n="initial-p"/><i>lobarna</i><par n="bolga/ch__n_f"/></e>
    <e lm="físchaiséad"><par n="initial-f"/><i>íschaisé</i><par n="firé/ad__n_m"/></e>
    <e lm="oiseoil"><par n="initial-o"/><i>iseo</i><par n="fá/il__n_f"/></e>
    <e lm="iniúchadh"><par n="initial-i"/><i>niúch</i><par n="las/adh__n_m"/></e>
    <e lm="bodalach"><par n="initial-b"/><i>odala</i><par n="dú/ch__n_m"/></e>
    <e lm="bunphrionsabal"><par n="initial-b"/><i>unphrionsaba</i><par n="bá/l__n_m"/></e>
    <e lm="fairche"><par n="initial-f"/><i>airch</i><par n="air/e__n_f"/></e>
    <e lm="cómhalairt"><par n="initial-c"/><i>ómhalairt</i><par n="Tír__n_f"/></e>
    <e lm="míthuiscint"><par n="initial-m"/><i>íthuisc</i><par n="tuisc/int__n_f"/></e>
    <e lm="piúratánachas"><par n="initial-p"/><i>iúratánacha</i><par n="ú/s__n_m"/></e>
    <e lm="lagphortach"><i>lagphorta</i><par n="dú/ch__n_m"/></e>
    <e lm="dinimít"><par n="initial-d"/><i>inimít</i><par n="Tír__n_f"/></e>
    <e lm="athbheochantóir"><par n="initial-a"/><i>thbheochantó</i><par n="almó/ir__n_m"/></e>
    <e lm="mírún"><par n="initial-m"/><i>írú</i><par n="Dú/n__n_m"/></e>
    <e lm="arsanaic"><par n="initial-a"/><i>rsanaic</i><par n="Tír__n_f"/></e>
    <e lm="leadóg"><i>leadó</i><par n="pó/g__n_f"/></e>
    <e lm="ionadchoinneálaí"><par n="initial-i"/><i>onadchoinneála</i><par n="n/í__n_m"/></e>
    <e lm="Palaistíneach"><par n="initial-P"/><i>alaistín</i><par n="ib/each__n_m"/></e>
    <e lm="coirnéal"><par n="initial-c"/><i>oirné</i><par n="idé/al__n_m"/></e>
    <e lm="ceam"><par n="initial-c"/><i>eam</i><par n="dul__n_m"/></e>
    <e lm="ceal"><par n="initial-c"/><i>eal</i><par n="rú__n_m"/></e>
    <e lm="cead"><par n="initial-c"/><i>ead</i><par n="am__n_m"/></e>
    <e lm="friochtóg"><par n="initial-f"/><i>riochtó</i><par n="pó/g__n_f"/></e>
    <e lm="aiteann"><par n="initial-a"/><i>it</i><par n="gr/eann__n_m"/></e>
    <e lm="amfaibiach"><par n="initial-a"/><i>mfaibia</i><par n="dú/ch__n_m"/></e>
    <e lm="ceas"><par n="initial-c"/><i>eas</i><par n="dul__n_m"/></e>
    <e lm="postaláid"><par n="initial-p"/><i>ostaláid</i><par n="ítim__n_f"/></e>
    <e lm="ceap"><par n="initial-c"/><i></i><par n="c/eap__n_m"/></e>
    <e lm="píoblach"><par n="initial-p"/><i>íobla</i><par n="cia/ch__n_m"/></e>
    <e lm="luachálaí"><i>luachála</i><par n="n/í__n_m"/></e>
    <e lm="léas"><i>lé</i><par n="lé/as__n_m"/></e>
    <e lm="baráiste"><par n="initial-b"/><i>aráist</i><par n="rig/e__n_m"/></e>
    <e lm="dumpáil"><par n="initial-d"/><i>umpá</i><par n="fá/il__n_f"/></e>
    <e lm="Bruiséil"><par n="initial-B"/><i>ruiséil</i><par n="Tír__n_f"/></e>
    <e lm="dramhphost"><par n="initial-d"/><i>ramhpho</i><par n="po/st__n_m"/></e>
    <e lm="éadach"><par n="initial-é"/><i>ada</i><par n="uala/ch__n_m"/></e>
    <e lm="Gobán"><par n="initial-G"/><i>obá</i><par n="to/n__n_m"/></e>
    <e lm="luasbhealach"><i>luasbheala</i><par n="uala/ch__n_m"/></e>
    <e lm="ionsaitheacht"><par n="initial-i"/><i>onsaitheacht</i><par n="ócht__n_f"/></e>
    <e lm="mogall"><par n="initial-m"/><i>oga</i><par n="to/ll__n_m"/></e>
    <e lm="plispín"><par n="initial-p"/><i>lispín</i><par n="ápa__n_m"/></e>
    <e lm="mórchríoch"><par n="initial-m"/><i>órchrí</i><par n="cí/och__n_f"/></e>
    <e lm="farantóir"><par n="initial-f"/><i>arantó</i><par n="almó/ir__n_m"/></e>
    <e lm="cóipinneall"><par n="initial-c"/><i>óipinn</i><par n="im/eall__n_m"/></e>
    <e lm="neamhfhreagracht"><i>neamhfhreagracht</i><par n="ócht__n_f"/></e>
    <e lm="oibreachas"><par n="initial-o"/><i>ibreacha</i><par n="ú/s__n_m"/></e>
    <e lm="briodarnach"><par n="initial-b"/><i>riodarna</i><par n="bolga/ch__n_f"/></e>
    <e lm="ilteangachas"><par n="initial-i"/><i>lteangacha</i><par n="ú/s__n_m"/></e>
    <e lm="aerphost"><par n="initial-a"/><i>erpho</i><par n="aerpho/st__n_m"/></e>
    <e lm="malgam"><par n="initial-m"/><i>alga</i><par n="to/m__n_m"/></e>
    <e lm="dúthracht"><par n="initial-d"/><i>úthracht</i><par n="ócht__n_f"/></e>
    <e lm="achoimre"><par n="initial-a"/><i>choimr</i><par n="air/e__n_f"/></e>
    <e lm="cogneolaíocht"><par n="initial-c"/><i>ogneolaíocht</i><par n="ócht__n_f"/></e>
    <e lm="frithbhualadh"><par n="initial-f"/><i>rithbhua</i><par n="bua/ladh__n_m"/></e>
    <e lm="macphróiseas"><par n="initial-m"/><i>acphróis</i><par n="éit/eas__n_m"/></e>
    <e lm="gasóg"><par n="initial-g"/><i>asó</i><par n="pó/g__n_f"/></e>
    <e lm="dúthomhas"><par n="initial-d"/><i>úthomha</i><par n="gá/s__n_m"/></e>
    <e lm="aisce"><par n="initial-a"/><i>isc</i><par n="air/e__n_f"/></e>
    <e lm="fótagrafaíocht"><par n="initial-f"/><i>ótagrafaíocht</i><par n="ócht__n_f"/></e>
    <e lm="Papua"><par n="initial-P"/><i>apua</i><par n="rú__n_m"/></e>
    <e lm="idirleathadh"><par n="initial-i"/><i>dirleat</i><par n="liat/hadh__n_m"/></e>
    <e lm="clord"><par n="initial-c"/><i>lo</i><par n="o/rd__n_m"/></e>
    <e lm="iarbhunscoil"><par n="initial-i"/><i>arbhunscoil</i><par n="rím__n_f"/></e>
    <e lm="arrachtas"><par n="initial-a"/><i>rrachta</i><par n="ú/s__n_m"/></e>
    <e lm="Fidsí"><par n="initial-F"/><i>idsí</i><par n="lé__n_f"/></e>
    <e lm="aimínaigéad"><par n="initial-a"/><i>imínaigé</i><par n="rímé/ad__n_m"/></e>
    <e lm="gearr-aighneas"><par n="initial-g"/><i>earr-aighn</i><par n="imr/eas__n_m"/></e>
    <e lm="dabhchán"><par n="initial-d"/><i>abhchá</i><par n="to/n__n_m"/></e>
    <e lm="fiar"><par n="initial-f"/><i>ia</i><par n="mó/r__n_m"/></e>
    <e lm="páirtí"><par n="initial-p"/><i>áirt</i><par n="n/í__n_m"/></e>
    <e lm="dáileadh"><par n="initial-d"/><i>áil</i><par n="rois/eadh__n_m"/></e>
    <e lm="neamhchleachtadh"><i>neamhchleachta</i><par n="alta/dh__n_m"/></e>
    <e lm="liúspa"><i>liúspa</i><par n="ápa__n_m"/></e>
    <e lm="ollmhaitheas"><par n="initial-o"/><i>llmhaitheas</i><par n="ab__n_m"/></e>
    <e lm="dialann"><par n="initial-d"/><i>iala</i><par n="la/nn__n_f"/></e>
    <e lm="ceirbheacs"><par n="initial-c"/><i>eirbheacs</i><par n="sé__n_m"/></e>
    <e lm="binseoir"><par n="initial-b"/><i>inseo</i><par n="almó/ir__n_m"/></e>
    <e lm="bunadh"><par n="initial-b"/><i>una</i><par n="á/dh__n_m"/></e>
    <e lm="fial"><par n="initial-f"/><i></i><par n="f/ial__n_m"/></e>
    <e lm="meaingeal"><par n="initial-m"/><i>eaing</i><par n="cit/eal__n_m"/></e>
    <e lm="meaisínre"><par n="initial-m"/><i>eaisínre</i><par n="rú__n_m"/></e>
    <e lm="aerfhórsa"><par n="initial-a"/><i>erfhórsa</i><par n="ápa__n_m"/></e>
    <e lm="camchuairt"><par n="initial-c"/><i>amchuairt</i><par n="rím__n_f"/></e>
    <e lm="breitheamh"><par n="initial-b"/><i>reith</i><par n="dáil/eamh__n_m"/></e>
    <e lm="osréalaí"><par n="initial-o"/><i>sréala</i><par n="n/í__n_m"/></e>
    <e lm="neamhthábhacht"><i>neamhthábhacht</i><par n="ócht__n_f"/></e>
    <e lm="gogaide"><par n="initial-g"/><i>ogaid</i><par n="rig/e__n_m"/></e>
    <e lm="cabhraíocht"><par n="initial-c"/><i>abhraíocht</i><par n="ócht__n_f"/></e>
    <e lm="fuinneamh"><par n="initial-f"/><i>uinn</i><par n="tinr/eamh__n_m"/></e>
    <e lm="cosc"><par n="initial-c"/><i>o</i><par n="co/sc__n_m"/></e>
    <e lm="duartan"><par n="initial-d"/><i>uarta</i><par n="to/n__n_m"/></e>
    <e lm="deacht"><par n="initial-d"/><i>eacht</i><par n="am__n_m"/></e>
    <e lm="piara"><par n="initial-p"/><i>iara</i><par n="ápa__n_m"/></e>
    <e lm="bácús"><par n="initial-b"/><i>ácú</i><par n="gá/s__n_m"/></e>
    <e lm="gallúnach"><par n="initial-g"/><i>allúna</i><par n="sáfa/ch__n_f"/></e>
    <e lm="coimíneacht"><par n="initial-c"/><i>oimíneacht</i><par n="ócht__n_f"/></e>
    <e lm="fosciorta"><par n="initial-f"/><i>osciorta</i><par n="ápa__n_m"/></e>
    <e lm="cúirtéis"><par n="initial-c"/><i>úirtéis</i><par n="ítim__n_f"/></e>
    <e lm="caolaitheoir"><par n="initial-c"/><i>aolaitheo</i><par n="almó/ir__n_m"/></e>
    <e lm="ceannlíne"><par n="initial-c"/><i>eannlín</i><par n="lín/e__n_f"/></e>
    <e lm="deacair"><par n="initial-d"/><i>eac</i><par n="deac/air__n_f"/></e>
    <e lm="leacóg"><i>leacó</i><par n="pó/g__n_f"/></e>
    <e lm="misean"><par n="initial-m"/><i>is</i><par n="mis/ean__n_m"/></e>
    <e lm="cíocras"><par n="initial-c"/><i>íocra</i><par n="ú/s__n_m"/></e>
    <e lm="meardhúisire"><par n="initial-m"/><i>eardhúisir</i><par n="rig/e__n_m"/></e>
    <e lm="ceathramhán"><par n="initial-c"/><i>eathramhá</i><par n="to/n__n_m"/></e>
    <e lm="fríd"><par n="initial-f"/><i>ríd</i><par n="ítim__n_f"/></e>
    <e lm="naíonán"><i>naíoná</i><par n="to/n__n_m"/></e>
    <e lm="góchumadóir"><par n="initial-g"/><i>óchumadó</i><par n="almó/ir__n_m"/></e>
    <e lm="neascóid"><i>neascóid</i><par n="ítim__n_f"/></e>
    <e lm="almóinn"><par n="initial-a"/><i>lmóinn</i><par n="ítim__n_f"/></e>
    <e lm="cíléar"><par n="initial-c"/><i>ílé</i><par n="bé/ar__n_m"/></e>
    <e lm="cufróg"><par n="initial-c"/><i>ufró</i><par n="pó/g__n_f"/></e>
    <e lm="iora"><par n="initial-i"/><i>ora</i><par n="ápa__n_m"/></e>
    <e lm="crochaille"><par n="initial-c"/><i>rochaill</i><par n="air/e__n_f"/></e>
    <e lm="corrach"><par n="initial-c"/><i>orra</i><par n="dú/ch__n_m"/></e>
    <e lm="mór-ais"><par n="initial-m"/><i>ór-ais</i><par n="rím__n_f"/></e>
    <e lm="aisfhreagra"><par n="initial-a"/><i>isfhreagra</i><par n="ápa__n_m"/></e>
    <e lm="cleithiúnaí"><par n="initial-c"/><i>leithiúna</i><par n="n/í__n_m"/></e>
    <e lm="páipéar"><par n="initial-p"/><i>áipé</i><par n="bé/ar__n_m"/></e>
    <e lm="cufa"><par n="initial-c"/><i>ufa</i><par n="ápa__n_m"/></e>
    <e lm="méiseáil"><par n="initial-m"/><i>éiseá</i><par n="fá/il__n_f"/></e>
    <e lm="feolamán"><par n="initial-f"/><i>eolamá</i><par n="to/n__n_m"/></e>
    <e lm="normal"><i>norma</i><par n="bá/l__n_m"/></e>
    <e lm="iostán"><par n="initial-i"/><i>ostá</i><par n="to/n__n_m"/></e>
    <e lm="pilséar"><par n="initial-p"/><i>ilsé</i><par n="bé/ar__n_m"/></e>
    <e lm="conduchtadh"><par n="initial-c"/><i>onduchta</i><par n="alta/dh__n_m"/></e>
    <e lm="forghéilleadh"><par n="initial-f"/><i>orghéill</i><par n="síl/eadh__n_m"/></e>
    <e lm="díomas"><par n="initial-d"/><i>íoma</i><par n="ú/s__n_m"/></e>
    <e lm="abhaill"><par n="initial-a"/><i>bh</i><par n="abh/aill__n_f"/></e>
    <e lm="cuileann"><par n="initial-c"/><i>uil</i><par n="díg/eann__n_m"/></e>
    <e lm="maoirseoir"><par n="initial-m"/><i>aoirseo</i><par n="almó/ir__n_m"/></e>
    <e lm="freagarleabhar"><par n="initial-f"/><i>reagarleabha</i><par n="ó/r__n_m"/></e>
    <e lm="blairnis"><par n="initial-b"/><i>lairnis</i><par n="Tír__n_f"/></e>
    <e lm="fionn"><par n="initial-f"/><i>i</i><par n="fi/onn__n_m"/></e>
    <e lm="béigeal"><par n="initial-b"/><i>éig</i><par n="cit/eal__n_m"/></e>
    <e lm="filleadh"><par n="initial-f"/><i>ill</i><par n="fill/eadh__n_m"/></e>
    <e lm="cúpla"><par n="initial-c"/><i>úpla</i><par n="ápa__n_m"/></e>
    <e lm="craiceann"><par n="initial-c"/><i>raic</i><par n="leic/eann__n_m"/></e>
    <e lm="arbhar"><par n="initial-a"/><i>rbha</i><par n="ú/r__n_m"/></e>
    <e lm="mí-éifeacht"><par n="initial-m"/><i>í-éifeacht</i><par n="ócht__n_f"/></e>
    <e lm="mangainéis"><par n="initial-m"/><i>angainéis</i><par n="Tír__n_f"/></e>
    <e lm="brocailí"><par n="initial-b"/><i>rocailí</i><par n="rú__n_m"/></e>
    <e lm="port"><par n="initial-p"/><i>o</i><par n="go/rt__n_m"/></e>
    <e lm="comhrialtas"><par n="initial-c"/><i>omhrialta</i><par n="gá/s__n_m"/></e>
    <e lm="brádóg"><par n="initial-b"/><i>rádó</i><par n="pó/g__n_f"/></e>
    <e lm="dobrónach"><par n="initial-d"/><i>obróna</i><par n="dú/ch__n_m"/></e>
    <e lm="fadharcán"><par n="initial-f"/><i>adharcá</i><par n="to/n__n_m"/></e>
    <e lm="praeitseáil"><par n="initial-p"/><i>raeitseá</i><par n="fá/il__n_f"/></e>
    <e lm="falang"><par n="initial-f"/><i>ala</i><par n="fala/ng__n_m"/></e>
    <e lm="cúlghairm"><par n="initial-c"/><i>úlghairm</i><par n="sín__n_f"/></e>
    <e lm="leasmháthair"><i>leasmhá</i><par n="seanmhá/thair__n_f"/></e>
    <e lm="briocht"><par n="initial-b"/><i>r</i><par n="r/iocht__n_m"/></e>
    <e lm="dílseánach"><par n="initial-d"/><i>ílseána</i><par n="dú/ch__n_m"/></e>
    <e lm="daoradh"><par n="initial-d"/><i>aor</i><par n="daor/adh__n_m"/></e>
    <e lm="leathphingin"><i>leathphingin</i><par n="ítim__n_f"/></e>
    <e lm="gild"><par n="initial-g"/><i>ild</i><par n="jíp__n_m"/></e>
    <e lm="léasadh"><i>léas</i><par n="las/adh__n_m"/></e>
    <e lm="mótarbhád"><par n="initial-m"/><i>ótarbhá</i><par n="ú/d__n_m"/></e>
    <e lm="forluí"><par n="initial-f"/><i>orluí</i><par n="rú__n_m"/></e>
    <e lm="oifigeach"><par n="initial-o"/><i>ifig</i><par n="ib/each__n_m"/></e>
    <e lm="droch-chríoch"><par n="initial-d"/><i>roch-chrí</i><par n="éigrí/och__n_f"/></e>
    <e lm="droch-chlú"><par n="initial-d"/><i>roch-chlú</i><par n="rú__n_m"/></e>
    <e lm="amas"><par n="initial-a"/><i>ma</i><par n="gá/s__n_m"/></e>
    <e lm="Heilléanach"><i>Heilléana</i><par n="dú/ch__n_m"/></e>
    <e lm="láithriú"><i>láithri</i><par n="ídi/ú__n_m"/></e>
    <e lm="clúmhnachán"><par n="initial-c"/><i>lúmhnachá</i><par n="Dú/n__n_m"/></e>
    <e lm="leabhragán"><i>leabhragá</i><par n="to/n__n_m"/></e>
    <e lm="athléimneacht"><par n="initial-a"/><i>thléimneacht</i><par n="ócht__n_f"/></e>
    <e lm="dírbheathaisnéis"><par n="initial-d"/><i>írbheathaisnéis</i><par n="ítim__n_f"/></e>
    <e lm="cliabhaire"><par n="initial-c"/><i>liabhair</i><par n="rig/e__n_m"/></e>
    <e lm="deann"><par n="initial-d"/><i>eann</i><par n="dol__n_m"/></e>
    <e lm="príomhphíopa"><par n="initial-p"/><i>ríomhphíopa</i><par n="ápa__n_m"/></e>
    <e lm="friosbaí"><par n="initial-f"/><i>riosba</i><par n="n/í__n_m"/></e>
    <e lm="múnlú"><par n="initial-m"/><i>únl</i><par n="ór/ú__n_m"/></e>
    <e lm="céasla"><par n="initial-c"/><i>éasla</i><par n="ápa__n_m"/></e>
    <e lm="broincíteas"><par n="initial-b"/><i>roincít</i><par n="imr/eas__n_m"/></e>
    <e lm="foráil"><par n="initial-f"/><i>orá</i><par n="aná/il__n_f"/></e>
    <e lm="ainmhéid"><par n="initial-a"/><i>inmhéid</i><par n="Tír__n_f"/></e>
    <e lm="meatán"><par n="initial-m"/><i>eatá</i><par n="Dú/n__n_m"/></e>
    <e lm="athchumadh"><par n="initial-a"/><i>thchum</i><par n="ob/adh__n_m"/></e>
    <e lm="mísheans"><par n="initial-m"/><i>ísheans</i><par n="sé__n_m"/></e>
    <e lm="fód"><par n="initial-f"/><i>ó</i><par n="ú/d__n_m"/></e>
    <e lm="fadú"><par n="initial-f"/><i>ad</i><par n="ur/ú__n_m"/></e>
    <e lm="pornagrafaíocht"><par n="initial-p"/><i>ornagrafaíocht</i><par n="ócht__n_f"/></e>
    <e lm="lánmhúchadh"><i>lánmhúch</i><par n="las/adh__n_m"/></e>
    <e lm="Caipisíneach"><par n="initial-C"/><i>aipisín</i><par n="ib/each__n_m"/></e>
    <e lm="paisteáil"><par n="initial-p"/><i>aisteá</i><par n="fá/il__n_f"/></e>
    <e lm="pairiliseach"><par n="initial-p"/><i>airilis</i><par n="ib/each__n_m"/></e>
    <e lm="deascadh"><par n="initial-d"/><i>easc</i><par n="ob/adh__n_m"/></e>
    <e lm="fadhb"><par n="initial-f"/><i>a</i><par n="fa/dhb__n_f"/></e>
    <e lm="armlann"><par n="initial-a"/><i>rmla</i><par n="la/nn__n_f"/></e>
    <e lm="díorthú"><par n="initial-d"/><i>íorth</i><par n="ur/ú__n_m"/></e>
    <e lm="coinbhéarta"><par n="initial-c"/><i>oinbhéarta</i><par n="rú__n_m"/></e>
    <e lm="inseamhnú"><par n="initial-i"/><i>nseamhn</i><par n="ur/ú__n_m"/></e>
    <e lm="beoir"><par n="initial-b"/><i>eo</i><par n="dá/ir__n_f"/></e>
    <e lm="Easpag"><i>Easpa</i><par n="Ó/g__n_m"/></e>
    <e lm="póló"><par n="initial-p"/><i>óló</i><par n="rú__n_m"/></e>
    <e lm="instealladh"><par n="initial-i"/><i>nsteall</i><par n="las/adh__n_m"/></e>
    <e lm="gliúrach"><par n="initial-g"/><i>liúra</i><par n="sáfa/ch__n_f"/></e>
    <e lm="anacair"><par n="initial-a"/><i>nac</i><par n="anac/air__n_f"/></e>
    <e lm="racún"><i>racú</i><par n="to/n__n_m"/></e>
    <e lm="giúlán"><par n="initial-g"/><i>iúlá</i><par n="Dú/n__n_m"/></e>
    <e lm="gabhálaí"><par n="initial-g"/><i>abhála</i><par n="n/í__n_m"/></e>
    <e lm="athaireacht"><par n="initial-a"/><i>thaireacht</i><par n="ócht__n_f"/></e>
    <e lm="éilitheoir"><par n="initial-é"/><i>ilitheo</i><par n="almó/ir__n_m"/></e>
    <e lm="broinne"><par n="initial-b"/><i>roinn</i><par n="rig/e__n_m"/></e>
    <e lm="aisíoc"><par n="initial-a"/><i>isíoc</i><par n="dul__n_m"/></e>
    <e lm="mandrác"><par n="initial-m"/><i>andrá</i><par n="sa/c__n_m"/></e>
    <e lm="pusachán"><par n="initial-p"/><i>usachá</i><par n="to/n__n_m"/></e>
    <e lm="brústocaireacht"><par n="initial-b"/><i>rústocaireacht</i><par n="ócht__n_f"/></e>
    <e lm="coinnleoir"><par n="initial-c"/><i>oinnleo</i><par n="almó/ir__n_m"/></e>
    <e lm="breicneach"><par n="initial-b"/><i>reicn</i><par n="rís/each__n_f"/></e>
    <e lm="Ciarraíoch"><par n="initial-C"/><i>iarraí</i><par n="Craí/och__n_m"/></e>
    <e lm="Cocnais"><par n="initial-C"/><i>ocnais</i><par n="Tír__n_f"/></e>
    <e lm="eagrán"><par n="initial-e"/><i>agrá</i><par n="to/n__n_m"/></e>
    <e lm="catalógú"><par n="initial-c"/><i>atalóg</i><par n="ór/ú__n_m"/></e>
    <e lm="íoladhradh"><par n="initial-í"/><i>oladh</i><par n="tog/radh__n_m"/></e>
    <e lm="áirge"><par n="initial-á"/><i>irg</i><par n="air/e__n_f"/></e>
    <e lm="míchompord"><par n="initial-m"/><i>íchompo</i><par n="O/rd__n_m"/></e>
    <e lm="Gaelscoilis"><par n="initial-G"/><i>aelscoilis</i><par n="Tír__n_f"/></e>
    <e lm="brabach"><par n="initial-b"/><i>raba</i><par n="cia/ch__n_m"/></e>
    <e lm="fochultúr"><par n="initial-f"/><i>ochultú</i><par n="ó/r__n_m"/></e>
    <e lm="feall"><par n="initial-f"/><i></i><par n="f/eall__n_m"/></e>
    <e lm="meanmarc"><par n="initial-m"/><i>eanma</i><par n="adha/rc__n_f"/></e>
    <e lm="ára"><par n="initial-á"/><i>ra</i><par n="ára__n_f"/></e>
    <e lm="Peirsis"><par n="initial-P"/><i>eirsis</i><par n="Tír__n_f"/></e>
    <e lm="aimride"><par n="initial-a"/><i>imride</i><par n="lé__n_f"/></e>
    <e lm="lomnochtán"><i>lomnochtá</i><par n="to/n__n_m"/></e>
    <e lm="leath-thagairt"><i>leath-thaga</i><par n="taga/irt__n_f"/></e>
    <e lm="cliabh"><par n="initial-c"/><i>l</i><par n="cl/iabh__n_m"/></e>
    <e lm="barr"><par n="initial-b"/><i>a</i><par n="ba/rr__n_m"/></e>
    <e lm="Másaíoch"><par n="initial-M"/><i>ásaí</i><par n="Craí/och__n_m"/></e>
    <e lm="frainse"><par n="initial-f"/><i>rains</i><par n="rig/e__n_m"/></e>
    <e lm="forbhríste"><par n="initial-f"/><i>orbhríst</i><par n="rig/e__n_m"/></e>
    <e lm="ionadh"><par n="initial-i"/><i>ona</i><par n="Coga/dh__n_m"/></e>
    <e lm="foligean"><par n="initial-f"/><i>olig</i><par n="gr/ean__n_m"/></e>
    <e lm="bara"><par n="initial-b"/><i>ara</i><par n="ápa__n_m"/></e>
    <e lm="ara"><par n="initial-a"/><i>ra</i><par n="ápa__n_m"/></e>
    <e lm="ard"><par n="initial-a"/><i></i><par n="a/rd__n_m"/></e>
    <e lm="bard"><par n="initial-b"/><i>a</i><par n="o/rd__n_m"/></e>
    <e lm="comhlíne"><par n="initial-c"/><i>omhlín</i><par n="lín/e__n_f"/></e>
    <e lm="ilchineálacht"><par n="initial-i"/><i>lchineálacht</i><par n="ócht__n_f"/></e>
    <e lm="fincín"><par n="initial-f"/><i>incín</i><par n="ápa__n_m"/></e>
    <e lm="céadfa"><par n="initial-c"/><i>éadfa</i><par n="ola__n_f"/></e>
    <e lm="arm"><par n="initial-a"/><i></i><par n="a/rm__n_m"/></e>
    <e lm="goraille"><par n="initial-g"/><i>oraill</i><par n="rig/e__n_m"/></e>
    <e lm="leictreonaic"><i>leictreonaic</i><par n="Tír__n_f"/></e>
    <e lm="díscaoileadh"><par n="initial-d"/><i>íscaoil</i><par n="síl/eadh__n_m"/></e>
    <e lm="beartaíocht"><par n="initial-b"/><i>eartaíocht</i><par n="ócht__n_f"/></e>
    <e lm="preiceall"><par n="initial-p"/><i>reic</i><par n="grid/eall__n_f"/></e>
    <e lm="íoc"><par n="initial-í"/><i></i><par n="í/oc__n_f"/></e>
    <e lm="íoc"><par n="initial-í"/><i>oc</i><par n="ab__n_m"/></e>
    <e lm="piocaire"><par n="initial-p"/><i>iocair</i><par n="rig/e__n_m"/></e>
    <e lm="cnuas"><par n="initial-c"/><i>nua</i><par n="ú/s__n_m"/></e>
    <e lm="jíp"><i>jíp</i><par n="jíp__n_m"/></e>
    <e lm="diúnas"><par n="initial-d"/><i>iúna</i><par n="ú/s__n_m"/></e>
    <e lm="baoite"><par n="initial-b"/><i>aoit</i><par n="rig/e__n_m"/></e>
    <e lm="gaileadán"><par n="initial-g"/><i>aileadá</i><par n="to/n__n_m"/></e>
    <e lm="greamús"><par n="initial-g"/><i>reamú</i><par n="ú/s__n_m"/></e>
    <e lm="inniúlacht"><par n="initial-i"/><i>nniúlacht</i><par n="eang__n_f"/></e>
    <e lm="ráth"><i>ráth</i><par n="am__n_m"/></e>
    <e lm="liúdramán"><i>liúdramá</i><par n="to/n__n_m"/></e>
    <e lm="bibe"><par n="initial-b"/><i>ib</i><par n="rig/e__n_m"/></e>
    <e lm="príomhchuimhne"><par n="initial-p"/><i>ríomhchuimhne</i><par n="lé__n_f"/></e>
    <e lm="fiannóglach"><par n="initial-f"/><i>iannógla</i><par n="dú/ch__n_m"/></e>
    <e lm="grádú"><par n="initial-g"/><i>rád</i><par n="ór/ú__n_m"/></e>
    <e lm="Iúil"><i>Iúil</i><par n="jíp__n_m"/></e>
    <e lm="ambasáid"><par n="initial-a"/><i>mbasáid</i><par n="ítim__n_f"/></e>
    <e lm="cruinnteach"><par n="initial-c"/><i>ruinnt</i><par n="fleit/each__n_m"/></e>
    <e lm="céaslóir"><par n="initial-c"/><i>éasló</i><par n="almó/ir__n_m"/></e>
    <e lm="caomhnóireacht"><par n="initial-c"/><i>aomhnóireacht</i><par n="ócht__n_f"/></e>
    <e lm="Barbair"><par n="initial-B"/><i>arbair</i><par n="Tír__n_f"/></e>
    <e lm="bláthóg"><par n="initial-b"/><i>láthó</i><par n="pó/g__n_f"/></e>
    <e lm="Ceanadach"><par n="initial-C"/><i>eanada</i><par n="dú/ch__n_m"/></e>
    <e lm="bandia"><par n="initial-b"/><i>and</i><par n="band/ia__n_m"/></e>
    <e lm="neodrón"><i>neodró</i><par n="to/n__n_m"/></e>
    <e lm="Coláiste"><par n="initial-C"/><i>oláiste</i><par n="rú__n_m"/></e>
    <e lm="clóchuradóireacht"><par n="initial-c"/><i>lóchuradóireacht</i><par n="ócht__n_f"/></e>
    <e lm="cáimric"><par n="initial-c"/><i>áimric</i><par n="ítim__n_f"/></e>
    <e lm="giofaireacht"><par n="initial-g"/><i>iofaireacht</i><par n="ócht__n_f"/></e>
    <e lm="hiodrocsaíd"><i>hiodrocsaíd</i><par n="ítim__n_f"/></e>
    <e lm="carracán"><par n="initial-c"/><i>arracá</i><par n="to/n__n_m"/></e>
    <e lm="glioscarnach"><par n="initial-g"/><i>lioscarna</i><par n="bolga/ch__n_f"/></e>
    <e lm="allmhaire"><par n="initial-a"/><i>llmhair</i><par n="air/e__n_f"/></e>
    <e lm="lonradh"><i>lonra</i><par n="á/dh__n_m"/></e>
    <e lm="néaltrú"><i>néaltr</i><par n="ór/ú__n_m"/></e>
    <e lm="aithis"><par n="initial-a"/><i>ithis</i><par n="ítim__n_f"/></e>
    <e lm="dúghlas"><par n="initial-d"/><i>úghla</i><par n="ú/s__n_m"/></e>
    <e lm="neamhdhaingne"><i>neamhdhaingne</i><par n="lé__n_f"/></e>
    <e lm="Óiséitis"><i>Óiséitis</i><par n="Tír__n_f"/></e>
    <e lm="Indiacha"><i>Indiacha</i><par n="ba__n_m"/></e>
    <e lm="cócó"><par n="initial-c"/><i>ócó</i><par n="rú__n_m"/></e>
    <e lm="cábla"><par n="initial-c"/><i>ábla</i><par n="ápa__n_m"/></e>
    <e lm="Aithneach"><i>Aithn</i><par n="ib/each__n_m"/></e>
    <e lm="deonachán"><par n="initial-d"/><i>eonachá</i><par n="to/n__n_m"/></e>
    <e lm="ilnáisiúntach"><par n="initial-i"/><i>lnáisiúnta</i><par n="dú/ch__n_m"/></e>
    <e lm="Gleann"><par n="initial-G"/><i>leann</i><par n="dul__n_m"/></e>
    <e lm="Liotuánach"><i>Liotuána</i><par n="dú/ch__n_m"/></e>
    <e lm="geiteo"><par n="initial-g"/><i>eiteo</i><par n="pá__n_m"/></e>
    <e lm="dul"><par n="initial-d"/><i>ul</i><par n="dul__n_m"/></e>
    <e lm="gaing"><par n="initial-g"/><i>aing</i><par n="Tír__n_f"/></e>
    <e lm="dua"><par n="initial-d"/><i>ua</i><par n="rú__n_m"/></e>
    <e lm="deich"><par n="initial-d"/><i>eich</i><par n="jíp__n_m"/></e>
    <e lm="amóinia"><par n="initial-a"/><i>móinia</i><par n="lé__n_f"/></e>
    <e lm="fadaraí"><par n="initial-f"/><i>adaraí</i><par n="lé__n_f"/></e>
    <e lm="barrthuisle"><par n="initial-b"/><i>arrthuisl</i><par n="rig/e__n_m"/></e>
    <e lm="danaid"><par n="initial-d"/><i>anaid</i><par n="Tír__n_f"/></e>
    <e lm="pléascadh"><par n="initial-p"/><i>léasc</i><par n="ob/adh__n_m"/></e>
    <e lm="balúnaí"><par n="initial-b"/><i>alúna</i><par n="n/í__n_m"/></e>
    <e lm="Cairibeach"><par n="initial-C"/><i>airib</i><par n="ib/each__n_m"/></e>
    <e lm="oráiste"><par n="initial-o"/><i>ráist</i><par n="rig/e__n_m"/></e>
    <e lm="eithne"><par n="initial-e"/><i>ithn</i><par n="air/e__n_f"/></e>
    <e lm="frithluail"><par n="initial-f"/><i>rithluail</i><par n="ítim__n_f"/></e>
    <e lm="minicíocht"><par n="initial-m"/><i>inicíocht</i><par n="eang__n_f"/></e>
    <e lm="breathnóir"><par n="initial-b"/><i>reathnó</i><par n="almó/ir__n_m"/></e>
    <e lm="gort"><par n="initial-g"/><i>o</i><par n="go/rt__n_m"/></e>
    <e lm="popcheol"><par n="initial-p"/><i>opcheo</i><par n="ó/l__n_m"/></e>
    <e lm="íonacht"><par n="initial-í"/><i>onacht</i><par n="ócht__n_f"/></e>
    <e lm="gréas"><par n="initial-g"/><i>réas</i><par n="dol__n_m"/></e>
    <e lm="beithíoch"><par n="initial-b"/><i>eithí</i><par n="Craí/och__n_m"/></e>
    <e lm="borbú"><par n="initial-b"/><i>orb</i><par n="ór/ú__n_m"/></e>
    <e lm="priollaireacht"><par n="initial-p"/><i>riollaireacht</i><par n="ócht__n_f"/></e>
    <e lm="iomarca"><par n="initial-i"/><i>omarca</i><par n="lé__n_f"/></e>
    <e lm="áitiús"><par n="initial-á"/><i>itiú</i><par n="gá/s__n_m"/></e>
    <e lm="loc-chomhla"><i>loc-chomhla</i><par n="ola__n_f"/></e>
    <e lm="corr-thrádáil"><par n="initial-c"/><i>orr-thrádá</i><par n="fá/il__n_f"/></e>
    <e lm="mistéir"><par n="initial-m"/><i>istéir</i><par n="ítim__n_f"/></e>
    <e lm="maoilín"><par n="initial-m"/><i>aoilín</i><par n="ápa__n_m"/></e>
    <e lm="juncaed"><i>juncae</i><par n="ú/d__n_m"/></e>
    <e lm="deasc"><par n="initial-d"/><i>e</i><par n="de/asc__n_f"/></e>
    <e lm="rabhchán"><i>rabhchá</i><par n="to/n__n_m"/></e>
    <e lm="coinghleic"><par n="initial-c"/><i>oinghle</i><par n="gle/ic__n_f"/></e>
    <e lm="léicean"><i>léic</i><par n="mis/ean__n_m"/></e>
    <e lm="aidhm"><par n="initial-a"/><i>idhm</i><par n="rím__n_f"/></e>
    <e lm="damáistiú"><par n="initial-d"/><i>amáisti</i><par n="ídi/ú__n_m"/></e>
    <e lm="cainteoir"><par n="initial-c"/><i>ainteo</i><par n="almó/ir__n_m"/></e>
    <e lm="cailleadh"><par n="initial-c"/><i>aill</i><par n="síl/eadh__n_m"/></e>
    <e lm="feosachán"><par n="initial-f"/><i>eosachá</i><par n="to/n__n_m"/></e>
    <e lm="cealg"><par n="initial-c"/><i>e</i><par n="de/alg__n_f"/></e>
    <e lm="fleascóir"><par n="initial-f"/><i>leascó</i><par n="almó/ir__n_m"/></e>
    <e lm="Polainéis"><par n="initial-P"/><i>olainéis</i><par n="Tír__n_f"/></e>
    <e lm="griofadach"><par n="initial-g"/><i>riofada</i><par n="cia/ch__n_m"/></e>
    <e lm="míchothroime"><par n="initial-m"/><i>íchothroime</i><par n="lé__n_f"/></e>
    <e lm="manaois"><par n="initial-m"/><i>anaois</i><par n="ítim__n_f"/></e>
    <e lm="ailbéideacht"><par n="initial-a"/><i>ilbéideacht</i><par n="ócht__n_f"/></e>
    <e lm="féilire"><par n="initial-f"/><i>éilir</i><par n="rig/e__n_m"/></e>
    <e lm="ragús"><i>ragú</i><par n="ú/s__n_m"/></e>
    <e lm="Cathair"><par n="initial-C"/><i>ath</i><par n="cos/air__n_f"/></e>
    <e lm="éanlaith"><par n="initial-é"/><i>anlaith</i><par n="Tír__n_f"/></e>
    <e lm="ionar"><par n="initial-i"/><i>ona</i><par n="ó/r__n_m"/></e>
    <e lm="leanúint"><i>leanú</i><par n="iomá/int__n_f"/></e>
    <e lm="dálaí"><par n="initial-d"/><i>álaí</i><par n="uaire__n_f"/></e>
    <e lm="bunphlean"><par n="initial-b"/><i>unphlean</i><par n="sé__n_m"/></e>
    <e lm="Crótach"><par n="initial-C"/><i>róta</i><par n="dú/ch__n_m"/></e>
    <e lm="airdeoga"><par n="initial-a"/><i>irdeoga</i><par n="uaire__n_f"/></e>
    <e lm="gníomhú"><par n="initial-g"/><i>níomh</i><par n="ór/ú__n_m"/></e>
    <e lm="meáchanlár"><par n="initial-m"/><i>eáchanlá</i><par n="ó/r__n_m"/></e>
    <e lm="dianéileamh"><par n="initial-d"/><i>ianéil</i><par n="tinr/eamh__n_m"/></e>
    <e lm="flít"><par n="initial-f"/><i>lít</i><par n="jíp__n_m"/></e>
    <e lm="idirghréasán"><par n="initial-i"/><i>dirghréasá</i><par n="to/n__n_m"/></e>
    <e lm="flíp"><par n="initial-f"/><i>líp</i><par n="rím__n_f"/></e>
    <e lm="lámhainn"><i>lámhainn</i><par n="ítim__n_f"/></e>
    <e lm="náibhí"><i>náibh</i><par n="n/í__n_m"/></e>
    <e lm="luathóg"><i>luathó</i><par n="pó/g__n_f"/></e>
    <e lm="cuachma"><par n="initial-c"/><i>uachma</i><par n="ola__n_f"/></e>
    <e lm="ceilt"><par n="initial-c"/><i>eilt</i><par n="Tír__n_f"/></e>
    <e lm="Lucsamburg"><i>Lucsamburg</i><par n="rú__n_m"/></e>
    <e lm="ceilp"><par n="initial-c"/><i>eilp</i><par n="Tír__n_f"/></e>
    <e lm="ionchollú"><par n="initial-i"/><i>oncholl</i><par n="ór/ú__n_m"/></e>
    <e lm="lúbra"><i>lúbra</i><par n="ápa__n_m"/></e>
    <e lm="cortasón"><par n="initial-c"/><i>ortasó</i><par n="to/n__n_m"/></e>
    <e lm="ráfláil"><i>ráflá</i><par n="fá/il__n_f"/></e>
    <e lm="cairiún"><par n="initial-c"/><i>airiú</i><par n="to/n__n_m"/></e>
    <e lm="crosachán"><par n="initial-c"/><i>rosachá</i><par n="to/n__n_m"/></e>
    <e lm="comhshocrú"><par n="initial-c"/><i>omhshocr</i><par n="gort/ú__n_m"/></e>
    <e lm="gaofaireacht"><par n="initial-g"/><i>aofaireacht</i><par n="ócht__n_f"/></e>
    <e lm="amhráin"><par n="initial-a"/><i>mhráin</i><par n="ba__n_m"/></e>
    <e lm="rásáil"><i>rásá</i><par n="fá/il__n_f"/></e>
    <e lm="Gaelú"><par n="initial-G"/><i>ael</i><par n="ór/ú__n_m"/></e>
    <e lm="craoiseach"><par n="initial-c"/><i>raois</i><par n="cis/each__n_f"/></e>
    <e lm="cuaranfa"><par n="initial-c"/><i>uaranfa</i><par n="ápa__n_m"/></e>
    <e lm="comhcheantar"><par n="initial-c"/><i>omhcheanta</i><par n="ó/r__n_m"/></e>
    <e lm="Márta"><par n="initial-M"/><i>árta</i><par n="ápa__n_m"/></e>
    <e lm="éiseal"><par n="initial-é"/><i>is</i><par n="g/eal__n_m"/></e>
    <e lm="ciníochaí"><par n="initial-c"/><i>iníocha</i><par n="n/í__n_m"/></e>
    <e lm="néal"><i>né</i><par n="né/al__n_m"/></e>
    <e lm="miontuairiscí"><par n="initial-m"/><i>iontuairiscí</i><par n="uaire__n_f"/></e>
    <e lm="leisce"><i>leisce</i><par n="lé__n_f"/></e>
    <e lm="Nua-Ghaeilge"><i>Nua-Ghaeilge</i><par n="lé__n_f"/></e>
    <e lm="comharthachas"><par n="initial-c"/><i>omharthacha</i><par n="ú/s__n_m"/></e>
    <e lm="feistiú"><par n="initial-f"/><i>eisti</i><par n="ídi/ú__n_m"/></e>
    <e lm="liúireach"><i>liúir</i><par n="rís/each__n_f"/></e>
    <e lm="rabharta"><i>rabharta</i><par n="ápa__n_m"/></e>
    <e lm="bogha"><par n="initial-b"/><i>ogha</i><par n="pá__n_m"/></e>
    <e lm="mala"><par n="initial-m"/><i>ala</i><par n="ola__n_f"/></e>
    <e lm="leispiach"><i>leispia</i><par n="dú/ch__n_m"/></e>
    <e lm="borrthacht"><par n="initial-b"/><i>orrthacht</i><par n="ócht__n_f"/></e>
    <e lm="drochmhuinín"><par n="initial-d"/><i>rochmhuinín</i><par n="Tír__n_f"/></e>
    <e lm="léagúm"><i>léagú</i><par n="to/m__n_m"/></e>
    <e lm="deilí"><par n="initial-d"/><i>eil</i><par n="deil/í__n_f"/></e>
    <e lm="féintrua"><par n="initial-f"/><i>éintrua</i><par n="lé__n_f"/></e>
    <e lm="citreas"><par n="initial-c"/><i>itr</i><par n="éit/eas__n_m"/></e>
    <e lm="gibreacht"><par n="initial-g"/><i>ibreacht</i><par n="ócht__n_f"/></e>
    <e lm="monsún"><par n="initial-m"/><i>onsú</i><par n="to/n__n_m"/></e>
    <e lm="Montsarat"><par n="initial-M"/><i>ontsarat</i><par n="rú__n_m"/></e>
    <e lm="eitic"><par n="initial-e"/><i>itic</i><par n="Tír__n_f"/></e>
    <e lm="leadradh"><i>lead</i><par n="con/radh__n_m"/></e>
    <e lm="ceiliúr"><par n="initial-c"/><i>eiliú</i><par n="ú/r__n_m"/></e>
    <e lm="fuidreamh"><par n="initial-f"/><i>uidr</i><par n="éil/eamh__n_m"/></e>
    <e lm="ministir"><par n="initial-m"/><i>inist</i><par n="máist/ir__n_m"/></e>
    <e lm="craobhchluiche"><par n="initial-c"/><i>raobhchluich</i><par n="rig/e__n_m"/></e>
    <e lm="comharchumann"><par n="initial-c"/><i>omharchuma</i><par n="ra/nn__n_m"/></e>
    <e lm="beartú"><par n="initial-b"/><i>eart</i><par n="ur/ú__n_m"/></e>
    <e lm="caolsráid"><par n="initial-c"/><i>aolsráid</i><par n="rím__n_f"/></e>
    <e lm="feidhmeannach"><par n="initial-f"/><i>eidhmeanna</i><par n="dú/ch__n_m"/></e>
    <e lm="aililiú"><par n="initial-a"/><i>ililiú</i><par n="pá__n_m"/></e>
    <e lm="croíúlacht"><par n="initial-c"/><i>roíúlacht</i><par n="ócht__n_f"/></e>
    <e lm="bíog"><par n="initial-b"/><i>í</i><par n="rí/og__n_f"/></e>
    <e lm="léachtán"><i>léachtá</i><par n="to/n__n_m"/></e>
    <e lm="gnóisíochas"><par n="initial-g"/><i>nóisíocha</i><par n="ú/s__n_m"/></e>
    <e lm="meánmheáchan"><par n="initial-m"/><i>eánmheácha</i><par n="to/n__n_m"/></e>
    <e lm="fo-oifigeach"><par n="initial-f"/><i>o-oifig</i><par n="ib/each__n_m"/></e>
    <e lm="áilíos"><par n="initial-á"/><i>ilíos</i><par n="dul__n_m"/></e>
    <e lm="píopa"><par n="initial-p"/><i>íopa</i><par n="ápa__n_m"/></e>
    <e lm="ionchúisitheoir"><par n="initial-i"/><i>onchúisitheo</i><par n="almó/ir__n_m"/></e>
    <e lm="coláisteánach"><par n="initial-c"/><i>oláisteána</i><par n="dú/ch__n_m"/></e>
    <e lm="pota"><par n="initial-p"/><i>ota</i><par n="ápa__n_m"/></e>
    <e lm="nódú"><i>nód</i><par n="ór/ú__n_m"/></e>
    <e lm="macha"><par n="initial-m"/><i>acha</i><par n="ápa__n_m"/></e>
    <e lm="damhna"><par n="initial-d"/><i>amhna</i><par n="ápa__n_m"/></e>
    <e lm="hipitéis"><i>hipitéis</i><par n="ítim__n_f"/></e>
    <e lm="círín"><par n="initial-c"/><i>írín</i><par n="ápa__n_m"/></e>
    <e lm="fuath"><par n="initial-f"/><i>uath</i><par n="am__n_m"/></e>
    <e lm="moghlaeir"><par n="initial-m"/><i>oghlae</i><par n="almó/ir__n_m"/></e>
    <e lm="óstainm"><par n="initial-ó"/><i>stainm</i><par n="ainm__n_m"/></e>
    <e lm="gaothaire"><par n="initial-g"/><i>aothair</i><par n="rig/e__n_m"/></e>
    <e lm="plionta"><par n="initial-p"/><i>lionta</i><par n="ápa__n_m"/></e>
    <e lm="Osló"><i>Osló</i><par n="rú__n_m"/></e>
    <e lm="aiceantacht"><par n="initial-a"/><i>iceantacht</i><par n="ócht__n_f"/></e>
    <e lm="comhiompar"><par n="initial-c"/><i>omhiompa</i><par n="ú/r__n_m"/></e>
    <e lm="clóbh"><par n="initial-c"/><i>ló</i><par n="cló/bh__n_m"/></e>
    <e lm="eilit"><par n="initial-e"/><i>ilit</i><par n="ítim__n_f"/></e>
    <e lm="iniamh"><par n="initial-i"/><i>nia</i><par n="ia/mh__n_m"/></e>
    <e lm="mosc"><par n="initial-m"/><i>o</i><par n="á/sc__n_m"/></e>
    <e lm="méisín"><par n="initial-m"/><i>éisín</i><par n="ola__n_f"/></e>
    <e lm="meamram"><par n="initial-m"/><i>eamra</i><par n="to/m__n_m"/></e>
    <e lm="athrú"><par n="initial-a"/><i>thr</i><par n="ard/ú__n_m"/></e>
    <e lm="cuiscreach"><par n="initial-c"/><i>uiscr</i><par n="rís/each__n_f"/></e>
    <e lm="gearrscéal"><par n="initial-g"/><i>earrscé</i><par n="né/al__n_m"/></e>
    <e lm="géagchóras"><par n="initial-g"/><i>éagchóra</i><par n="gá/s__n_m"/></e>
    <e lm="athdhíol"><par n="initial-a"/><i>thdhíol</i><par n="dul__n_m"/></e>
    <e lm="eiteán"><par n="initial-e"/><i>iteá</i><par n="to/n__n_m"/></e>
    <e lm="athrá"><par n="initial-a"/><i>thrá</i><par n="rá__n_m"/></e>
    <e lm="bacaí"><par n="initial-b"/><i>acaí</i><par n="lé__n_f"/></e>
    <e lm="iomlua"><par n="initial-i"/><i>omlua</i><par n="rú__n_m"/></e>
    <e lm="géarghá"><par n="initial-g"/><i>éarghá</i><par n="rú__n_m"/></e>
    <e lm="buirgéiseach"><par n="initial-b"/><i>uirgéis</i><par n="ib/each__n_m"/></e>
    <e lm="comhéigean"><par n="initial-c"/><i>omhéig</i><par n="gr/ean__n_m"/></e>
    <e lm="diamant"><par n="initial-d"/><i>iama</i><par n="pu/nt__n_m"/></e>
    <e lm="inspioráid"><par n="initial-i"/><i>nspioráid</i><par n="ítim__n_f"/></e>
    <e lm="pacálaí"><par n="initial-p"/><i>acála</i><par n="n/í__n_m"/></e>
    <e lm="doirfeach"><par n="initial-d"/><i>oirf</i><par n="ib/each__n_m"/></e>
    <e lm="nuachtpháipéar"><i>nuachtpháipé</i><par n="áimé/ar__n_m"/></e>
    <e lm="míchleachtadh"><par n="initial-m"/><i>íchleachta</i><par n="alta/dh__n_m"/></e>
    <e lm="batáil"><par n="initial-b"/><i>atá</i><par n="aná/il__n_f"/></e>
    <e lm="neamhchoitiantacht"><i>neamhchoitiantacht</i><par n="ócht__n_f"/></e>
    <e lm="imscrúdaitheoir"><par n="initial-i"/><i>mscrúdaitheo</i><par n="almó/ir__n_m"/></e>
    <e lm="eipsealón"><par n="initial-e"/><i>ipsealó</i><par n="Dú/n__n_m"/></e>
    <e lm="Giúdachas"><par n="initial-G"/><i>iúdacha</i><par n="ú/s__n_m"/></e>
    <e lm="ólachán"><par n="initial-ó"/><i>lachá</i><par n="Dú/n__n_m"/></e>
    <e lm="Máigeach"><par n="initial-M"/><i>áig</i><par n="ib/each__n_m"/></e>
    <e lm="láithreoireacht"><i>láithreoireacht</i><par n="eang__n_f"/></e>
    <e lm="braich"><par n="initial-b"/><i>raich</i><par n="Tír__n_f"/></e>
    <e lm="gearróg"><par n="initial-g"/><i>earró</i><par n="pó/g__n_f"/></e>
    <e lm="ionghabháil"><par n="initial-i"/><i>onghabhá</i><par n="fá/il__n_f"/></e>
    <e lm="cos-slua"><par n="initial-c"/><i>os-slua</i><par n="rá__n_m"/></e>
    <e lm="garbhán"><par n="initial-g"/><i>arbhá</i><par n="to/n__n_m"/></e>
    <e lm="grianán"><par n="initial-g"/><i>rianá</i><par n="to/n__n_m"/></e>
    <e lm="déréalta"><par n="initial-d"/><i>éréalta</i><par n="ola__n_f"/></e>
    <e lm="iarmhéid"><par n="initial-i"/><i>armhéid</i><par n="rú__n_m"/></e>
    <e lm="ansmacht"><par n="initial-a"/><i>nsmacht</i><par n="dul__n_m"/></e>
    <e lm="geonaíl"><par n="initial-g"/><i>eonaí</i><par n="tutaí/l__n_f"/></e>
    <e lm="gné-alt"><par n="initial-g"/><i>né-a</i><par n="a/lt__n_m"/></e>
    <e lm="curáideach"><par n="initial-c"/><i>uráid</i><par n="ib/each__n_m"/></e>
    <e lm="comhréir"><par n="initial-c"/><i>omhréir</i><par n="Tír__n_f"/></e>
    <e lm="aicéatáit"><par n="initial-a"/><i>icéatáit</i><par n="ítim__n_f"/></e>
    <e lm="bigil"><par n="initial-b"/><i>igil</i><par n="ítim__n_f"/></e>
    <e lm="constáblacht"><par n="initial-c"/><i>onstáblacht</i><par n="ócht__n_f"/></e>
    <e lm="caoireoil"><par n="initial-c"/><i>aoireo</i><par n="fá/il__n_f"/></e>
    <e lm="óstlann"><par n="initial-ó"/><i>stla</i><par n="la/nn__n_f"/></e>
    <e lm="iníonra"><par n="initial-i"/><i>níonra</i><par n="ola__n_f"/></e>
    <e lm="deimhniúchán"><par n="initial-d"/><i>eimhniúchá</i><par n="Dú/n__n_m"/></e>
    <e lm="agó"><par n="initial-a"/><i>gó</i><par n="rú__n_m"/></e>
    <e lm="cóch"><par n="initial-c"/><i>ó</i><par n="có/ch__n_m"/></e>
    <e lm="plimp"><par n="initial-p"/><i>limp</i><par n="rím__n_f"/></e>
    <e lm="brus"><par n="initial-b"/><i>ru</i><par n="ú/s__n_m"/></e>
    <e lm="Ionúiteach"><i>Ionúit</i><par n="ib/each__n_m"/></e>
    <e lm="plaiteachán"><par n="initial-p"/><i>laiteachá</i><par n="to/n__n_m"/></e>
    <e lm="cáfraith"><par n="initial-c"/><i>áfraith</i><par n="Tír__n_f"/></e>
    <e lm="cumann"><par n="initial-c"/><i>uma</i><par n="ra/nn__n_m"/></e>
    <e lm="domhanfhad"><par n="initial-d"/><i>omhanfha</i><par n="do/d__n_m"/></e>
    <e lm="barrann"><par n="initial-b"/><i>arra</i><par n="la/nn__n_f"/></e>
    <e lm="cléiriúlachas"><par n="initial-c"/><i>léiriúlacha</i><par n="ú/s__n_m"/></e>
    <e lm="ceanndánacht"><par n="initial-c"/><i>eanndánacht</i><par n="ócht__n_f"/></e>
    <e lm="bearrthóir"><par n="initial-b"/><i>earrthó</i><par n="almó/ir__n_m"/></e>
    <e lm="bunábhar"><par n="initial-b"/><i>unábha</i><par n="ú/r__n_m"/></e>
    <e lm="cuairteoir"><par n="initial-c"/><i>uairteo</i><par n="almó/ir__n_m"/></e>
    <e lm="barúil"><par n="initial-b"/><i>arú</i><par n="aná/il__n_f"/></e>
    <e lm="aintín"><par n="initial-a"/><i>intín</i><par n="ola__n_f"/></e>
    <e lm="armónach"><par n="initial-a"/><i>rmóna</i><par n="dú/ch__n_m"/></e>
    <e lm="crann"><par n="initial-c"/><i>ra</i><par n="ra/nn__n_m"/></e>
    <e lm="Iúgslavach"><i>Iúgslava</i><par n="dú/ch__n_m"/></e>
    <e lm="insamhladh"><par n="initial-i"/><i>nsamh</i><par n="insamh/ladh__n_m"/></e>
    <e lm="jabthuairisc"><i>jabthuairisc</i><par n="ítim__n_f"/></e>
    <e lm="geaitín"><par n="initial-g"/><i>eaitín</i><par n="ápa__n_m"/></e>
    <e lm="bleaist"><par n="initial-b"/><i>leaist</i><par n="rím__n_f"/></e>
    <e lm="easlán"><par n="initial-e"/><i>aslá</i><par n="to/n__n_m"/></e>
    <e lm="feartlaoi"><par n="initial-f"/><i>eartlaoi</i><par n="faí__n_f"/></e>
    <e lm="geamaireacht"><par n="initial-g"/><i>eamaireacht</i><par n="eang__n_f"/></e>
    <e lm="fo-éadaí"><par n="initial-f"/><i>o-éadaí</i><par n="ba__n_m"/></e>
    <e lm="eitleoir"><par n="initial-e"/><i>itleo</i><par n="almó/ir__n_m"/></e>
    <e lm="mórchroí"><par n="initial-m"/><i>órchroí</i><par n="rú__n_m"/></e>
    <e lm="iarmhairt"><par n="initial-i"/><i>armha</i><par n="iarmha/irt__n_f"/></e>
    <e lm="cianfhoghlaim"><par n="initial-c"/><i>ianfhoghla</i><par n="foghla/im__n_f"/></e>
    <e lm="Leon"><i>Leo</i><par n="Dú/n__n_m"/></e>
    <e lm="mallaitheoir"><par n="initial-m"/><i>allaitheo</i><par n="almó/ir__n_m"/></e>
    <e lm="lámhchleasaí"><i>lámhchleasa</i><par n="n/í__n_m"/></e>
    <e lm="bundath"><par n="initial-b"/><i>undath</i><par n="am__n_m"/></e>
    <e lm="cifle"><par n="initial-c"/><i>ifl</i><par n="rig/e__n_m"/></e>
    <e lm="carbad"><par n="initial-c"/><i>arba</i><par n="ú/d__n_m"/></e>
    <e lm="míobhán"><par n="initial-m"/><i>íobhá</i><par n="Dú/n__n_m"/></e>
    <e lm="cáirín"><par n="initial-c"/><i>áirín</i><par n="ápa__n_m"/></e>
    <e lm="imscrúdú"><par n="initial-i"/><i>mscrúd</i><par n="ur/ú__n_m"/></e>
    <e lm="Bablónach"><par n="initial-B"/><i>ablóna</i><par n="dú/ch__n_m"/></e>
    <e lm="bladhmadh"><par n="initial-b"/><i>ladhm</i><par n="ob/adh__n_m"/></e>
    <e lm="páil"><par n="initial-p"/><i>áil</i><par n="sín__n_f"/></e>
    <e lm="longcheárta"><i>longcheárta</i><par n="ola__n_f"/></e>
    <e lm="meangaireacht"><par n="initial-m"/><i>eangaireacht</i><par n="ócht__n_f"/></e>
    <e lm="ceanglóir"><par n="initial-c"/><i>eangló</i><par n="almó/ir__n_m"/></e>
    <e lm="giollacht"><par n="initial-g"/><i>iollacht</i><par n="ócht__n_f"/></e>
    <e lm="reáchtáil"><i>reáchtá</i><par n="fá/il__n_f"/></e>
    <e lm="diméin"><par n="initial-d"/><i>iméin</i><par n="gin__n_f"/></e>
    <e lm="caimiléireacht"><par n="initial-c"/><i>aimiléireacht</i><par n="ócht__n_f"/></e>
    <e lm="luascán"><i>luascá</i><par n="to/n__n_m"/></e>
    <e lm="rabhán"><i>rabhá</i><par n="to/n__n_m"/></e>
    <e lm="lúireach"><i>lúir</i><par n="cis/each__n_f"/></e>
    <e lm="mírcheann"><par n="initial-m"/><i>írch</i><par n="díg/eann__n_m"/></e>
    <e lm="fiachas"><par n="initial-f"/><i>iacha</i><par n="gá/s__n_m"/></e>
    <e lm="doiléire"><par n="initial-d"/><i>oiléire</i><par n="lé__n_f"/></e>
    <e lm="gúshnáithe"><par n="initial-g"/><i>úshnáithe</i><par n="sé__n_m"/></e>
    <e lm="gruagaireacht"><par n="initial-g"/><i>ruagaireacht</i><par n="ócht__n_f"/></e>
    <e lm="lása"><i>lása</i><par n="ápa__n_m"/></e>
    <e lm="ráta"><i>ráta</i><par n="ápa__n_m"/></e>
    <e lm="forbhfáilte"><par n="initial-f"/><i>orbhfáilte</i><par n="lé__n_f"/></e>
    <e lm="idirmhír"><par n="initial-i"/><i>dirmhír</i><par n="rím__n_f"/></e>
    <e lm="cáibín"><par n="initial-c"/><i>áibín</i><par n="ápa__n_m"/></e>
    <e lm="Catar"><par n="initial-C"/><i>atar</i><par n="rú__n_m"/></e>
    <e lm="deibhleán"><par n="initial-d"/><i>eibhleá</i><par n="to/n__n_m"/></e>
    <e lm="púitse"><par n="initial-p"/><i>úits</i><par n="rig/e__n_m"/></e>
    <e lm="Comaoin"><par n="initial-C"/><i>omaoin</i><par n="sín__n_f"/></e>
    <e lm="ceistiú"><par n="initial-c"/><i>eisti</i><par n="ídi/ú__n_m"/></e>
    <e lm="mídhíleá"><par n="initial-m"/><i>ídhíleá</i><par n="rú__n_m"/></e>
    <e lm="mearcair"><par n="initial-m"/><i>earcair</i><par n="rú__n_m"/></e>
    <e lm="déadúnach"><par n="initial-d"/><i>éadúna</i><par n="dú/ch__n_m"/></e>
    <e lm="comharsa"><par n="initial-c"/><i>omharsa</i><par n="pearsa__n_f"/></e>
    <e lm="dall"><par n="initial-d"/><i>a</i><par n="to/ll__n_m"/></e>
    <e lm="clóbhualadh"><par n="initial-c"/><i>lóbhua</i><par n="bua/ladh__n_m"/></e>
    <e lm="poncúlacht"><par n="initial-p"/><i>oncúlacht</i><par n="ócht__n_f"/></e>
    <e lm="comhoideachas"><par n="initial-c"/><i>omhoideacha</i><par n="ú/s__n_m"/></e>
    <e lm="comhshó"><par n="initial-c"/><i>omhshó</i><par n="rú__n_m"/></e>
    <e lm="dílleachta"><par n="initial-d"/><i>ílleachta</i><par n="ápa__n_m"/></e>
    <e lm="monacróm"><par n="initial-m"/><i>onacró</i><par n="to/m__n_m"/></e>
    <e lm="lusca"><i>lusca</i><par n="ápa__n_m"/></e>
    <e lm="grúntáil"><par n="initial-g"/><i>rúntá</i><par n="fá/il__n_f"/></e>
    <e lm="comhthacú"><par n="initial-c"/><i>omhthac</i><par n="ór/ú__n_m"/></e>
    <e lm="féinleas"><par n="initial-f"/><i>éinleas</i><par n="dul__n_m"/></e>
    <e lm="rabhlóg"><i>rabhló</i><par n="pó/g__n_f"/></e>
    <e lm="ciliméadar"><par n="initial-c"/><i>iliméada</i><par n="ó/r__n_m"/></e>
    <e lm="drithliú"><par n="initial-d"/><i>rithli</i><par n="ídi/ú__n_m"/></e>
    <e lm="easpag"><par n="initial-e"/><i>aspa</i><par n="lo/g__n_m"/></e>
    <e lm="aidréanailín"><par n="initial-a"/><i>idréanailín</i><par n="ápa__n_m"/></e>
    <e lm="coinbhleacht"><par n="initial-c"/><i>oinbhleacht</i><par n="eang__n_f"/></e>
    <e lm="aonaránacht"><par n="initial-a"/><i>onaránacht</i><par n="ócht__n_f"/></e>
    <e lm="raga"><i>raga</i><par n="ápa__n_m"/></e>
    <e lm="brúchnaipe"><par n="initial-b"/><i>rúchnaip</i><par n="rig/e__n_m"/></e>
    <e lm="ardrúnaíocht"><par n="initial-a"/><i>rdrúnaíocht</i><par n="ócht__n_f"/></e>
    <e lm="grástúlacht"><par n="initial-g"/><i>rástúlacht</i><par n="ócht__n_f"/></e>
    <e lm="dod"><par n="initial-d"/><i>o</i><par n="do/d__n_m"/></e>
    <e lm="ainmnitheach"><par n="initial-a"/><i>inmnith</i><par n="ib/each__n_m"/></e>
    <e lm="haiste"><i>haist</i><par n="rig/e__n_m"/></e>
    <e lm="gramadóir"><par n="initial-g"/><i>ramadó</i><par n="almó/ir__n_m"/></e>
    <e lm="crómasóm"><par n="initial-c"/><i>rómasó</i><par n="to/m__n_m"/></e>
    <e lm="dúileamh"><par n="initial-d"/><i>úil</i><par n="tinr/eamh__n_m"/></e>
    <e lm="brúitín"><par n="initial-b"/><i>rúitín</i><par n="rú__n_m"/></e>
    <e lm="baraiméadar"><par n="initial-b"/><i>araiméada</i><par n="ó/r__n_m"/></e>
    <e lm="dóithín"><par n="initial-d"/><i>óithín</i><par n="ápa__n_m"/></e>
    <e lm="faoilleach"><par n="initial-f"/><i>aoill</i><par n="ib/each__n_m"/></e>
    <e lm="ladrann"><i>ladra</i><par n="ra/nn__n_m"/></e>
    <e lm="íonuisce"><par n="initial-í"/><i>onuisc</i><par n="rig/e__n_m"/></e>
    <e lm="bocóid"><par n="initial-b"/><i>ocóid</i><par n="ítim__n_f"/></e>
    <e lm="crannlann"><par n="initial-c"/><i>rannla</i><par n="la/nn__n_f"/></e>
    <e lm="frámaíocht"><par n="initial-f"/><i>rámaíocht</i><par n="ócht__n_f"/></e>
    <e lm="íocón"><par n="initial-í"/><i>ocó</i><par n="to/n__n_m"/></e>
    <e lm="imdháileadh"><par n="initial-i"/><i>mdháil</i><par n="síl/eadh__n_m"/></e>
    <e lm="bia-ábhair"><par n="initial-b"/><i>ia-ábhair</i><par n="ba__n_m"/></e>
    <e lm="bunchéim"><par n="initial-b"/><i>unchéim</i><par n="rím__n_f"/></e>
    <e lm="cuainín"><par n="initial-c"/><i>uainín</i><par n="ápa__n_m"/></e>
    <e lm="drochiontaoibh"><par n="initial-d"/><i>rochiontaoibh</i><par n="Tír__n_f"/></e>
    <e lm="fuaraíocht"><par n="initial-f"/><i>uaraíocht</i><par n="ócht__n_f"/></e>
    <e lm="cadhc"><par n="initial-c"/><i>adhc</i><par n="sé__n_m"/></e>
    <e lm="Cirgeastáin"><par n="initial-C"/><i>irgeastáin</i><par n="Tír__n_f"/></e>
    <e lm="céadeagrán"><par n="initial-c"/><i>éadeagrá</i><par n="to/n__n_m"/></e>
    <e lm="dea-shaoránacht"><par n="initial-d"/><i>ea-shaoránacht</i><par n="ócht__n_f"/></e>
    <e lm="freagracht"><par n="initial-f"/><i>reagracht</i><par n="eang__n_f"/></e>
    <e lm="beangú"><par n="initial-b"/><i>eang</i><par n="ór/ú__n_m"/></e>
    <e lm="clóscríbhneoireacht"><par n="initial-c"/><i>lóscríbhneoireacht</i><par n="ócht__n_f"/></e>
    <e lm="cinicí"><par n="initial-c"/><i>inic</i><par n="n/í__n_m"/></e>
    <e lm="banrach"><par n="initial-b"/><i>anra</i><par n="sáfa/ch__n_f"/></e>
    <e lm="bóibéis"><par n="initial-b"/><i>óibéis</i><par n="Tír__n_f"/></e>
    <e lm="insroichteacht"><par n="initial-i"/><i>nsroichteacht</i><par n="ócht__n_f"/></e>
    <e lm="miodach"><par n="initial-m"/><i>ioda</i><par n="dú/ch__n_m"/></e>
    <e lm="gine"><par n="initial-g"/><i>in</i><par n="rig/e__n_m"/></e>
    <e lm="nuachtánaí"><i>nuachtána</i><par n="n/í__n_m"/></e>
    <e lm="ísealchríoch"><par n="initial-í"/><i>sealchrí</i><par n="cí/och__n_f"/></e>
    <e lm="ciombal"><par n="initial-c"/><i>iomba</i><par n="bá/l__n_m"/></e>
    <e lm="buimpéis"><par n="initial-b"/><i>uimpéis</i><par n="ítim__n_f"/></e>
    <e lm="ardscoil"><par n="initial-a"/><i>rdscoil</i><par n="rím__n_f"/></e>
    <e lm="brisphointe"><par n="initial-b"/><i>risphoint</i><par n="rig/e__n_m"/></e>
    <e lm="luimneach"><i>luimn</i><par n="ib/each__n_m"/></e>
    <e lm="leoicéime"><i>leoicéime</i><par n="lé__n_f"/></e>
    <e lm="fíniúin"><par n="initial-f"/><i>íniú</i><par n="canó/in__n_f"/></e>
    <e lm="aigéadacht"><par n="initial-a"/><i>igéadacht</i><par n="ócht__n_f"/></e>
    <e lm="buachailleacht"><par n="initial-b"/><i>uachailleacht</i><par n="ócht__n_f"/></e>
    <e lm="dioscó"><par n="initial-d"/><i>ioscó</i><par n="pá__n_m"/></e>
    <e lm="Iarácach"><i>Iaráca</i><par n="dú/ch__n_m"/></e>
    <e lm="duánaí"><par n="initial-d"/><i>uána</i><par n="n/í__n_m"/></e>
    <e lm="ógchlub"><par n="initial-ó"/><i>gchlub</i><par n="sé__n_m"/></e>
    <e lm="leadránacht"><i>leadránacht</i><par n="ócht__n_f"/></e>
    <e lm="cuarshuimeálaí"><par n="initial-c"/><i>uarshuimeála</i><par n="n/í__n_m"/></e>
    <e lm="baratón"><par n="initial-b"/><i>arató</i><par n="to/n__n_m"/></e>
    <e lm="folt"><par n="initial-f"/><i>o</i><par n="a/lt__n_m"/></e>
    <e lm="eachaí"><par n="initial-e"/><i>acha</i><par n="n/í__n_m"/></e>
    <e lm="claitseach"><par n="initial-c"/><i>laits</i><par n="cis/each__n_f"/></e>
    <e lm="nairciseas"><i>naircis</i><par n="éit/eas__n_m"/></e>
    <e lm="buncar"><par n="initial-b"/><i>unca</i><par n="ó/r__n_m"/></e>
    <e lm="dallán"><par n="initial-d"/><i>allá</i><par n="to/n__n_m"/></e>
    <e lm="Bulgárach"><par n="initial-B"/><i>ulgára</i><par n="dú/ch__n_m"/></e>
    <e lm="naomh"><i>nao</i><par n="da/mh__n_m"/></e>
    <e lm="nód"><i>nó</i><par n="ú/d__n_m"/></e>
    <e lm="nóinín"><i>nóinín</i><par n="ápa__n_m"/></e>
    <e lm="buinneach"><par n="initial-b"/><i>uinn</i><par n="rís/each__n_f"/></e>
    <e lm="Antuairp"><i>Antuairp</i><par n="lé__n_f"/></e>
    <e lm="plean"><par n="initial-p"/><i>lean</i><par n="sé__n_m"/></e>
    <e lm="dipeáil"><par n="initial-d"/><i>ipeá</i><par n="fá/il__n_f"/></e>
    <e lm="leafaos"><i>leafao</i><par n="ú/s__n_m"/></e>
    <e lm="cneámhaireacht"><par n="initial-c"/><i>neámhaireacht</i><par n="ócht__n_f"/></e>
    <e lm="compar"><par n="initial-c"/><i>ompa</i><par n="ó/r__n_m"/></e>
    <e lm="máistircháipéis"><par n="initial-m"/><i>áistircháipéis</i><par n="ítim__n_f"/></e>
    <e lm="páiseog"><par n="initial-p"/><i>áiseo</i><par n="pó/g__n_f"/></e>
    <e lm="gluais"><par n="initial-g"/><i>luais</i><par n="rím__n_f"/></e>
    <e lm="Albáin"><i>Albáin</i><par n="Tír__n_f"/></e>
    <e lm="bloba"><par n="initial-b"/><i>loba</i><par n="ápa__n_m"/></e>
    <e lm="compal"><par n="initial-c"/><i>ompa</i><par n="bá/l__n_m"/></e>
    <e lm="cotadh"><par n="initial-c"/><i>ota</i><par n="á/dh__n_m"/></e>
    <e lm="aibíd"><par n="initial-a"/><i>ibíd</i><par n="sín__n_f"/></e>
    <e lm="míoránach"><par n="initial-m"/><i>íorána</i><par n="bolga/ch__n_f"/></e>
    <e lm="bróis"><par n="initial-b"/><i>róis</i><par n="rím__n_f"/></e>
    <e lm="broidtráth"><par n="initial-b"/><i>roidtráth</i><par n="am__n_m"/></e>
    <e lm="bualtrach"><par n="initial-b"/><i>ualtra</i><par n="bolga/ch__n_f"/></e>
    <e lm="gnása"><par n="initial-g"/><i>nása</i><par n="ba__n_m"/></e>
    <e lm="parailéalachas"><par n="initial-p"/><i>arailéalacha</i><par n="ú/s__n_m"/></e>
    <e lm="callóid"><par n="initial-c"/><i>allóid</i><par n="ítim__n_f"/></e>
    <e lm="pointeoir"><par n="initial-p"/><i>ointeo</i><par n="almó/ir__n_m"/></e>
    <e lm="giuirléid"><par n="initial-g"/><i>iuirléid</i><par n="ítim__n_f"/></e>
    <e lm="daidí"><par n="initial-d"/><i>aid</i><par n="n/í__n_m"/></e>
    <e lm="gruth"><par n="initial-g"/><i>ruth</i><par n="dul__n_m"/></e>
    <e lm="gníomhaíocht"><par n="initial-g"/><i>níomhaíocht</i><par n="eang__n_f"/></e>
    <e lm="beiriste"><par n="initial-b"/><i>eiriste</i><par n="rú__n_m"/></e>
    <e lm="céile"><par n="initial-c"/><i>éil</i><par n="rig/e__n_m"/></e>
    <e lm="forainm"><par n="initial-f"/><i>orainm</i><par n="ainm__n_m"/></e>
    <e lm="easaontas"><par n="initial-e"/><i>asaonta</i><par n="ú/s__n_m"/></e>
    <e lm="cúlchríoch"><par n="initial-c"/><i>úlchrí</i><par n="cí/och__n_f"/></e>
    <e lm="ardchúirt"><par n="initial-a"/><i>rdchúirt</i><par n="rím__n_f"/></e>
    <e lm="crosóg"><par n="initial-c"/><i>rosó</i><par n="pó/g__n_f"/></e>
    <e lm="iomlánú"><par n="initial-i"/><i>omlán</i><par n="ór/ú__n_m"/></e>
    <e lm="meán-am"><par n="initial-m"/><i>eán-am</i><par n="am__n_m"/></e>
    <e lm="Francach"><par n="initial-F"/><i>ranca</i><par n="dú/ch__n_m"/></e>
    <e lm="cónaí"><par n="initial-c"/><i>óna</i><par n="cóna/í__n_m"/></e>
    <e lm="doinne"><par n="initial-d"/><i>oinne</i><par n="lé__n_f"/></e>
    <e lm="eadóirseacht"><par n="initial-e"/><i>adóirseacht</i><par n="ócht__n_f"/></e>
    <e lm="mórphobal"><par n="initial-m"/><i>órphoba</i><par n="bá/l__n_m"/></e>
    <e lm="óga"><par n="initial-ó"/><i>ga</i><par n="ba__n_m"/></e>
    <e lm="creachadh"><par n="initial-c"/><i>reach</i><par n="las/adh__n_m"/></e>
    <e lm="cohórt"><par n="initial-c"/><i>ohó</i><par n="go/rt__n_m"/></e>
    <e lm="greamachán"><par n="initial-g"/><i>reamachá</i><par n="to/n__n_m"/></e>
    <e lm="príomhlíonra"><par n="initial-p"/><i>ríomhlíonra</i><par n="rú__n_m"/></e>
    <e lm="Níl"><i>Níl</i><par n="Tír__n_f"/></e>
    <e lm="athfheistiú"><par n="initial-a"/><i>thfheisti</i><par n="ídi/ú__n_m"/></e>
    <e lm="ailtire"><par n="initial-a"/><i>iltir</i><par n="rig/e__n_m"/></e>
    <e lm="ardfhear"><par n="initial-a"/><i>rdfh</i><par n="f/ear__n_m"/></e>
    <e lm="bobailín"><par n="initial-b"/><i>obailín</i><par n="ápa__n_m"/></e>
    <e lm="cealúchán"><par n="initial-c"/><i>ealúchá</i><par n="Dú/n__n_m"/></e>
    <e lm="fisic"><par n="initial-f"/><i>isic</i><par n="Tír__n_f"/></e>
    <e lm="paincréas"><par n="initial-p"/><i>aincré</i><par n="núiclé/as__n_m"/></e>
    <e lm="caithis"><par n="initial-c"/><i>aithis</i><par n="Tír__n_f"/></e>
    <e lm="caithir"><par n="initial-c"/><i>aith</i><par n="deif/ir__n_f"/></e>
    <e lm="osnaíl"><par n="initial-o"/><i>snaí</i><par n="tutaí/l__n_f"/></e>
    <e lm="baitín"><par n="initial-b"/><i>aitín</i><par n="ápa__n_m"/></e>
    <e lm="eitre"><par n="initial-e"/><i>itr</i><par n="air/e__n_f"/></e>
    <e lm="caiseal"><par n="initial-c"/><i>ais</i><par n="cit/eal__n_m"/></e>
    <e lm="eamhnú"><par n="initial-e"/><i>amhn</i><par n="ór/ú__n_m"/></e>
    <e lm="glaschloch"><par n="initial-g"/><i>laschlo</i><par n="lu/ch__n_f"/></e>
    <e lm="feo"><par n="initial-f"/><i>eo</i><par n="pá__n_m"/></e>
    <e lm="athchruth"><par n="initial-a"/><i>thchruth</i><par n="dul__n_m"/></e>
    <e lm="cúpón"><par n="initial-c"/><i>úpó</i><par n="to/n__n_m"/></e>
    <e lm="cill"><par n="initial-c"/><i></i><par n="c/ill__n_f"/></e>
    <e lm="frog"><par n="initial-f"/><i>ro</i><par n="slo/g__n_m"/></e>
    <e lm="eirleach"><par n="initial-e"/><i>irl</i><par n="eit/each__n_m"/></e>
    <e lm="clochmhóin"><par n="initial-c"/><i>lochmhó</i><par n="iomá/in__n_f"/></e>
    <e lm="Dáil"><par n="initial-D"/><i>á</i><par n="fá/il__n_f"/></e>
    <e lm="dímholadh"><par n="initial-d"/><i>ímhol</i><par n="las/adh__n_m"/></e>
    <e lm="achtachán"><par n="initial-a"/><i>chtachá</i><par n="to/n__n_m"/></e>
    <e lm="crústach"><par n="initial-c"/><i>rústa</i><par n="dú/ch__n_m"/></e>
    <e lm="dréachtbhuiséad"><par n="initial-d"/><i>réachtbhuisé</i><par n="firé/ad__n_m"/></e>
    <e lm="brisleach"><par n="initial-b"/><i>risl</i><par n="cis/each__n_f"/></e>
    <e lm="idirbheartú"><par n="initial-i"/><i>dirbheart</i><par n="ór/ú__n_m"/></e>
    <e lm="eisínteacht"><par n="initial-e"/><i>isínteacht</i><par n="eang__n_f"/></e>
    <e lm="confadh"><par n="initial-c"/><i>onfa</i><par n="á/dh__n_m"/></e>
    <e lm="peileacán"><par n="initial-p"/><i>eileacá</i><par n="to/n__n_m"/></e>
    <e lm="foghlaíocht"><par n="initial-f"/><i>oghlaíocht</i><par n="ócht__n_f"/></e>
    <e lm="nuinteas"><i>nuint</i><par n="éit/eas__n_m"/></e>
    <e lm="loscann"><i>losca</i><par n="ra/nn__n_m"/></e>
    <e lm="Andraiméide"><i>Andraiméide</i><par n="lé__n_f"/></e>
    <e lm="Absalóid"><i>Absalóid</i><par n="Tír__n_f"/></e>
    <e lm="maighnéad"><par n="initial-m"/><i>aighné</i><par n="firé/ad__n_m"/></e>
    <e lm="meánlann"><par n="initial-m"/><i>eánla</i><par n="la/nn__n_f"/></e>
    <e lm="Pápa"><par n="initial-P"/><i>ápa</i><par n="ápa__n_m"/></e>
    <e lm="armáid"><par n="initial-a"/><i>rmáid</i><par n="ítim__n_f"/></e>
    <e lm="cumannachas"><par n="initial-c"/><i>umannacha</i><par n="ú/s__n_m"/></e>
    <e lm="Balcáin"><par n="initial-B"/><i>alcá</i><par n="purlá/in__n_m"/></e>
    <e lm="aonchineálacht"><par n="initial-a"/><i>onchineálacht</i><par n="ócht__n_f"/></e>
    <e lm="gogán"><par n="initial-g"/><i>ogá</i><par n="to/n__n_m"/></e>
    <e lm="mongach"><par n="initial-m"/><i>onga</i><par n="dú/ch__n_m"/></e>
    <e lm="néalú"><i>néal</i><par n="ór/ú__n_m"/></e>
    <e lm="lóghlao"><i>lóghlao</i><par n="pá__n_m"/></e>
    <e lm="oitir"><par n="initial-o"/><i>it</i><par n="lit/ir__n_f"/></e>
    <e lm="clóscríobh"><par n="initial-c"/><i>lóscrío</i><par n="imscrío/bh__n_m"/></e>
    <e lm="gráínteacht"><par n="initial-g"/><i>ráínteacht</i><par n="ócht__n_f"/></e>
    <e lm="Brasaíleach"><par n="initial-B"/><i>rasaíl</i><par n="ib/each__n_m"/></e>
    <e lm="ciclipéid"><par n="initial-c"/><i>iclipéid</i><par n="ítim__n_f"/></e>
    <e lm="ailleadóir"><par n="initial-a"/><i>illeadó</i><par n="almó/ir__n_m"/></e>
    <e lm="léirscaoileadh"><i>léirscaoil</i><par n="síl/eadh__n_m"/></e>
    <e lm="balleagraíocht"><par n="initial-b"/><i>alleagraíocht</i><par n="eang__n_f"/></e>
    <e lm="eascann"><par n="initial-e"/><i>asca</i><par n="la/nn__n_f"/></e>
    <e lm="comhall"><par n="initial-c"/><i>omha</i><par n="Po/ll__n_m"/></e>
    <e lm="anachain"><par n="initial-a"/><i>nacha</i><par n="anacha/in__n_f"/></e>
    <e lm="ceamara"><par n="initial-c"/><i>eamara</i><par n="ápa__n_m"/></e>
    <e lm="cánachas"><par n="initial-c"/><i>ánacha</i><par n="ú/s__n_m"/></e>
    <e lm="allúrach"><par n="initial-a"/><i>llúra</i><par n="dú/ch__n_m"/></e>
    <e lm="béic"><par n="initial-b"/><i>éic</i><par n="sín__n_f"/></e>
    <e lm="códáil"><par n="initial-c"/><i>ódá</i><par n="aná/il__n_f"/></e>
    <e lm="béim"><par n="initial-b"/><i>éim</i><par n="rím__n_f"/></e>
    <e lm="latrach"><i>latra</i><par n="dú/ch__n_m"/></e>
    <e lm="aomadh"><par n="initial-a"/><i>om</i><par n="ob/adh__n_m"/></e>
    <e lm="láidreacht"><i>láidreacht</i><par n="eang__n_f"/></e>
    <e lm="aireachas"><par n="initial-a"/><i>ireacha</i><par n="ú/s__n_m"/></e>
    <e lm="dornchla"><par n="initial-d"/><i>ornchla</i><par n="ápa__n_m"/></e>
    <e lm="deimhneacht"><par n="initial-d"/><i>eimhneacht</i><par n="ócht__n_f"/></e>
    <e lm="Aspal"><i>Aspa</i><par n="bá/l__n_m"/></e>
    <e lm="lána"><i>lána</i><par n="ápa__n_m"/></e>
    <e lm="Eaglais"><i>Eaglais</i><par n="Tír__n_f"/></e>
    <e lm="leathghualainn"><i>leathghua</i><par n="leathghua/lainn__n_f"/></e>
    <e lm="clapsholas"><par n="initial-c"/><i>lapsho</i><par n="so/las__n_m"/></e>
    <e lm="gátar"><par n="initial-g"/><i>áta</i><par n="ú/r__n_m"/></e>
    <e lm="cuardaitheoir"><par n="initial-c"/><i>uardaitheo</i><par n="almó/ir__n_m"/></e>
    <e lm="Déiseach"><par n="initial-D"/><i>éis</i><par n="ib/each__n_m"/></e>
    <e lm="neamhchodladh"><i>neamhchodla</i><par n="codla/dh__n_m"/></e>
    <e lm="Farraige"><par n="initial-F"/><i>arraige</i><par n="lé__n_f"/></e>
    <e lm="drabhlás"><par n="initial-d"/><i>rabhlá</i><par n="ú/s__n_m"/></e>
    <e lm="caintic"><par n="initial-c"/><i>aintic</i><par n="ítim__n_f"/></e>
    <e lm="líochán"><i>líochá</i><par n="Dú/n__n_m"/></e>
    <e lm="Coirdíneach"><par n="initial-C"/><i>oirdín</i><par n="ib/each__n_m"/></e>
    <e lm="dearbháil"><par n="initial-d"/><i>earbhá</i><par n="fá/il__n_f"/></e>
    <e lm="mioneolas"><par n="initial-m"/><i>ioneola</i><par n="ú/s__n_m"/></e>
    <e lm="fréamhshamhail"><par n="initial-f"/><i>réamhshamh</i><par n="fréamhshamh/ail__n_f"/></e>
    <e lm="infheictheacht"><par n="initial-i"/><i>nfheictheacht</i><par n="ócht__n_f"/></e>
    <e lm="eallach"><par n="initial-e"/><i>alla</i><par n="uala/ch__n_m"/></e>
    <e lm="Iorua"><i>Iorua</i><par n="lé__n_f"/></e>
    <e lm="béistiúlacht"><par n="initial-b"/><i>éistiúlacht</i><par n="ócht__n_f"/></e>
    <e lm="diaspóra"><par n="initial-d"/><i>iaspóra</i><par n="rú__n_m"/></e>
    <e lm="Buan-Ordú"><par n="initial-B"/><i>uan-Ord</i><par n="ur/ú__n_m"/></e>
    <e lm="pasfhocal"><par n="initial-p"/><i>asfhoca</i><par n="bá/l__n_m"/></e>
    <e lm="bruachbhaile"><par n="initial-b"/><i>ruachbhail</i><par n="míl/e__n_m"/></e>
    <e lm="príomhearra"><par n="initial-p"/><i>ríomhearra</i><par n="ápa__n_m"/></e>
    <e lm="ardchíos"><par n="initial-a"/><i>rdchíos</i><par n="am__n_m"/></e>
    <e lm="Oisín"><i>Oisín</i><par n="rú__n_m"/></e>
    <e lm="drantán"><par n="initial-d"/><i>rantá</i><par n="to/n__n_m"/></e>
    <e lm="caorthann"><par n="initial-c"/><i>aortha</i><par n="ra/nn__n_m"/></e>
    <e lm="cloí"><par n="initial-c"/><i>loí</i><par n="bá__n_m"/></e>
    <e lm="anró"><par n="initial-a"/><i>nró</i><par n="rú__n_m"/></e>
    <e lm="dea-bhlas"><par n="initial-d"/><i>ea-bhla</i><par n="sá/s__n_m"/></e>
    <e lm="fithis"><par n="initial-f"/><i>ithis</i><par n="ítim__n_f"/></e>
    <e lm="ladhrálaí"><i>ladhrála</i><par n="n/í__n_m"/></e>
    <e lm="bruithleachán"><par n="initial-b"/><i>ruithleachá</i><par n="to/n__n_m"/></e>
    <e lm="Péicing"><par n="initial-P"/><i>éicing</i><par n="lé__n_f"/></e>
    <e lm="díothóir"><par n="initial-d"/><i>íothó</i><par n="almó/ir__n_m"/></e>
    <e lm="cuairsce"><par n="initial-c"/><i>uairsc</i><par n="air/e__n_f"/></e>
    <e lm="méaróg"><par n="initial-m"/><i>éaró</i><par n="pó/g__n_f"/></e>
    <e lm="méaracht"><par n="initial-m"/><i>éaracht</i><par n="eang__n_f"/></e>
    <e lm="Cairmilíteach"><par n="initial-C"/><i>airmilít</i><par n="ib/each__n_m"/></e>
    <e lm="banchara"><par n="initial-b"/><i>anchara</i><par n="ochtó__n_m"/></e>
    <e lm="gleo"><par n="initial-g"/><i>leo</i><par n="pá__n_m"/></e>
    <e lm="preabarnach"><par n="initial-p"/><i>reabarna</i><par n="bolga/ch__n_f"/></e>
    <e lm="cleamhnas"><par n="initial-c"/><i>leamhna</i><par n="gá/s__n_m"/></e>
    <e lm="folcadán"><par n="initial-f"/><i>olcadá</i><par n="to/n__n_m"/></e>
    <e lm="dífhabhtú"><par n="initial-d"/><i>ífhabht</i><par n="ór/ú__n_m"/></e>
    <e lm="múchán"><par n="initial-m"/><i>úchá</i><par n="to/n__n_m"/></e>
    <e lm="ibeach"><par n="initial-i"/><i>b</i><par n="ib/each__n_m"/></e>
    <e lm="dochraide"><par n="initial-d"/><i>ochraide</i><par n="lé__n_f"/></e>
    <e lm="galrú"><par n="initial-g"/><i>alr</i><par n="ór/ú__n_m"/></e>
    <e lm="iascaire"><par n="initial-i"/><i>ascair</i><par n="rig/e__n_m"/></e>
    <e lm="fobhlaosc"><par n="initial-f"/><i>obhlao</i><par n="la/sc__n_f"/></e>
    <e lm="Gréagach"><par n="initial-G"/><i>réaga</i><par n="dú/ch__n_m"/></e>
    <e lm="Ioslamachas"><i>Ioslamacha</i><par n="ú/s__n_m"/></e>
    <e lm="comhtheacht"><par n="initial-c"/><i>omhtheacht</i><par n="dul__n_m"/></e>
    <e lm="folcadh"><par n="initial-f"/><i>olc</i><par n="ob/adh__n_m"/></e>
    <e lm="réabhlóid"><i>réabhlóid</i><par n="ítim__n_f"/></e>
    <e lm="crúbadán"><par n="initial-c"/><i>rúbadá</i><par n="to/n__n_m"/></e>
    <e lm="concaire"><par n="initial-c"/><i>oncair</i><par n="rig/e__n_m"/></e>
    <e lm="diamhair"><par n="initial-d"/><i>iamh</i><par n="diamh/air__n_f"/></e>
    <e lm="iarghaois"><par n="initial-i"/><i>arghaois</i><par n="Tír__n_f"/></e>
    <e lm="gliogarnach"><par n="initial-g"/><i>liogarna</i><par n="bolga/ch__n_f"/></e>
    <e lm="leathbhreac"><i>leathbhr</i><par n="lír/eac__n_m"/></e>
    <e lm="pótaire"><par n="initial-p"/><i>ótair</i><par n="rig/e__n_m"/></e>
    <e lm="rachlas"><i>rachla</i><par n="ú/s__n_m"/></e>
    <e lm="altú"><par n="initial-a"/><i>lt</i><par n="ór/ú__n_m"/></e>
    <e lm="ollslua"><par n="initial-o"/><i>llslua</i><par n="rá__n_m"/></e>
    <e lm="meigilit"><par n="initial-m"/><i>eigilit</i><par n="ítim__n_f"/></e>
    <e lm="bille"><par n="initial-b"/><i>ill</i><par n="rig/e__n_m"/></e>
    <e lm="broinn"><par n="initial-b"/><i>roinn</i><par n="gin__n_f"/></e>
    <e lm="dromán"><par n="initial-d"/><i>romá</i><par n="to/n__n_m"/></e>
    <e lm="leithreasú"><i>leithreas</i><par n="ur/ú__n_m"/></e>
    <e lm="máithreachas"><par n="initial-m"/><i>áithreacha</i><par n="ú/s__n_m"/></e>
    <e lm="imreasc"><par n="initial-i"/><i>mr</i><par n="imr/easc__n_m"/></e>
    <e lm="comaoineoir"><par n="initial-c"/><i>omaoineo</i><par n="almó/ir__n_m"/></e>
    <e lm="measán"><par n="initial-m"/><i>easá</i><par n="to/n__n_m"/></e>
    <e lm="drisíneacht"><par n="initial-d"/><i>risíneacht</i><par n="ócht__n_f"/></e>
    <e lm="ainbhiosán"><par n="initial-a"/><i>inbhiosá</i><par n="to/n__n_m"/></e>
    <e lm="olacheantar"><par n="initial-o"/><i>lacheanta</i><par n="ó/r__n_m"/></e>
    <e lm="mionreic"><par n="initial-m"/><i>ionre</i><par n="re/ic__n_f"/></e>
    <e lm="bandaleithead"><par n="initial-b"/><i>andaleith</i><par n="bunairg/ead__n_m"/></e>
    <e lm="pocleandar"><par n="initial-p"/><i>ocleanda</i><par n="ó/r__n_m"/></e>
    <e lm="leibhéalaí"><i>leibhéala</i><par n="n/í__n_m"/></e>
    <e lm="fréamhfhocal"><par n="initial-f"/><i>réamhfhoca</i><par n="bá/l__n_m"/></e>
    <e lm="cáithnín"><par n="initial-c"/><i>áithnín</i><par n="ápa__n_m"/></e>
    <e lm="giarbhosca"><par n="initial-g"/><i>iarbhosca</i><par n="ápa__n_m"/></e>
    <e lm="antraicít"><par n="initial-a"/><i>ntraicít</i><par n="Tír__n_f"/></e>
    <e lm="míoltóg"><par n="initial-m"/><i>íoltó</i><par n="pó/g__n_f"/></e>
    <e lm="aicmiú"><par n="initial-a"/><i>icmi</i><par n="ídi/ú__n_m"/></e>
    <e lm="éineart"><par n="initial-é"/><i>in</i><par n="n/eart__n_m"/></e>
    <e lm="cinsireacht"><par n="initial-c"/><i>insireacht</i><par n="ócht__n_f"/></e>
    <e lm="éimiú"><par n="initial-é"/><i>imi</i><par n="ídi/ú__n_m"/></e>
    <e lm="canúint"><par n="initial-c"/><i>anú</i><par n="éasú/int__n_f"/></e>
    <e lm="feidín"><par n="initial-f"/><i>eidín</i><par n="rú__n_m"/></e>
    <e lm="laiste"><i>laist</i><par n="rig/e__n_m"/></e>
    <e lm="Moldóiv"><par n="initial-M"/><i>oldóiv</i><par n="Tír__n_f"/></e>
    <e lm="anchroí"><par n="initial-a"/><i>nchroí</i><par n="rú__n_m"/></e>
    <e lm="cianóstach"><par n="initial-c"/><i>ianósta</i><par n="dú/ch__n_m"/></e>
    <e lm="obrádlann"><par n="initial-o"/><i>brádla</i><par n="la/nn__n_f"/></e>
    <e lm="amparán"><par n="initial-a"/><i>mpará</i><par n="to/n__n_m"/></e>
    <e lm="grinniú"><par n="initial-g"/><i>rinni</i><par n="ídi/ú__n_m"/></e>
    <e lm="meascán"><par n="initial-m"/><i>eascá</i><par n="to/n__n_m"/></e>
    <e lm="comhairíocht"><par n="initial-c"/><i>omhairíocht</i><par n="ócht__n_f"/></e>
    <e lm="luathbhlianta"><i>luathbhlianta</i><par n="uaire__n_f"/></e>
    <e lm="Gaeilgeoireacht"><par n="initial-G"/><i>aeilgeoireacht</i><par n="ócht__n_f"/></e>
    <e lm="díoltóir"><par n="initial-d"/><i>íoltó</i><par n="almó/ir__n_m"/></e>
    <e lm="gás"><par n="initial-g"/><i>á</i><par n="gá/s__n_m"/></e>
    <e lm="feachtas"><par n="initial-f"/><i>eachta</i><par n="gá/s__n_m"/></e>
    <e lm="fo-aicme"><par n="initial-f"/><i>o-aicm</i><par n="air/e__n_f"/></e>
    <e lm="clabaire"><par n="initial-c"/><i>labair</i><par n="rig/e__n_m"/></e>
    <e lm="comhtháthú"><par n="initial-c"/><i>omhtháth</i><par n="ór/ú__n_m"/></e>
    <e lm="céalmhaine"><par n="initial-c"/><i>éalmhain</i><par n="air/e__n_f"/></e>
    <e lm="clibistín"><par n="initial-c"/><i>libistín</i><par n="ápa__n_m"/></e>
    <e lm="gaothscáth"><par n="initial-g"/><i>aothscáth</i><par n="am__n_m"/></e>
    <e lm="forábhar"><par n="initial-f"/><i>orábha</i><par n="ó/r__n_m"/></e>
    <e lm="bliosán"><par n="initial-b"/><i>liosá</i><par n="to/n__n_m"/></e>
    <e lm="podchraoltóir"><par n="initial-p"/><i>odchraoltó</i><par n="almó/ir__n_m"/></e>
    <e lm="gairdian"><par n="initial-g"/><i>airdia</i><par n="to/n__n_m"/></e>
    <e lm="mulchán"><par n="initial-m"/><i>ulchá</i><par n="Dú/n__n_m"/></e>
    <e lm="radadh"><i>rad</i><par n="las/adh__n_m"/></e>
    <e lm="plobóg"><par n="initial-p"/><i>lobó</i><par n="pó/g__n_f"/></e>
    <e lm="barúntacht"><par n="initial-b"/><i>arúntacht</i><par n="ócht__n_f"/></e>
    <e lm="leá"><i>leá</i><par n="rú__n_m"/></e>
    <e lm="caid"><par n="initial-c"/><i>aid</i><par n="rím__n_f"/></e>
    <e lm="cliabhrach"><par n="initial-c"/><i>liabhra</i><par n="dú/ch__n_m"/></e>
    <e lm="maolgháire"><par n="initial-m"/><i>aolgháir</i><par n="rig/e__n_m"/></e>
    <e lm="cóipcheart"><par n="initial-c"/><i>óipch</i><par n="c/eart__n_m"/></e>
    <e lm="mórchorraíl"><par n="initial-m"/><i>órchorraí</i><par n="tutaí/l__n_f"/></e>
    <e lm="mórthaispeántas"><par n="initial-m"/><i>órthaispeánta</i><par n="gá/s__n_m"/></e>
    <e lm="óigeantacht"><par n="initial-ó"/><i>igeantacht</i><par n="ócht__n_f"/></e>
    <e lm="eastóscadh"><par n="initial-e"/><i>astósc</i><par n="ob/adh__n_m"/></e>
    <e lm="ascaid"><par n="initial-a"/><i>scaid</i><par n="ítim__n_f"/></e>
    <e lm="mórthír"><par n="initial-m"/><i>órthír</i><par n="Tír__n_f"/></e>
    <e lm="Gearmánach"><par n="initial-G"/><i>earmána</i><par n="dú/ch__n_m"/></e>
    <e lm="malluaireach"><par n="initial-m"/><i>alluair</i><par n="ib/each__n_m"/></e>
    <e lm="míghníomh"><par n="initial-m"/><i>íghní</i><par n="Claí/omh__n_m"/></e>
    <e lm="castaire"><par n="initial-c"/><i>astair</i><par n="rig/e__n_m"/></e>
    <e lm="dlúthbhaint"><par n="initial-d"/><i>lúthbhaint</i><par n="Tír__n_f"/></e>
    <e lm="cearpantóireacht"><par n="initial-c"/><i>earpantóireacht</i><par n="ócht__n_f"/></e>
    <e lm="gortachán"><par n="initial-g"/><i>ortachá</i><par n="to/n__n_m"/></e>
    <e lm="cré-earra"><par n="initial-c"/><i>ré-earra</i><par n="ápa__n_m"/></e>
    <e lm="caoinfhulaingt"><par n="initial-c"/><i>aoinfhulaingt</i><par n="Inse__n_f"/></e>
    <e lm="prós"><par n="initial-p"/><i>ró</i><par n="ú/s__n_m"/></e>
    <e lm="ardoideachas"><par n="initial-a"/><i>rdoideacha</i><par n="ú/s__n_m"/></e>
    <e lm="éamú"><par n="initial-é"/><i>amú</i><par n="pá__n_m"/></e>
    <e lm="garrán"><par n="initial-g"/><i>arrá</i><par n="to/n__n_m"/></e>
    <e lm="Íosa"><i>Íosa</i><par n="rú__n_m"/></e>
    <e lm="moille"><par n="initial-m"/><i>oill</i><par n="air/e__n_f"/></e>
    <e lm="potráil"><par n="initial-p"/><i>otrá</i><par n="fá/il__n_f"/></e>
    <e lm="maorach"><par n="initial-m"/><i>aora</i><par n="bolga/ch__n_f"/></e>
    <e lm="aibhleog"><par n="initial-a"/><i>ibhleo</i><par n="pó/g__n_f"/></e>
    <e lm="cogadh"><par n="initial-c"/><i>oga</i><par n="Coga/dh__n_m"/></e>
    <e lm="coileán"><par n="initial-c"/><i>oileá</i><par n="to/n__n_m"/></e>
    <e lm="Cuing"><par n="initial-C"/><i>uing</i><par n="Tír__n_f"/></e>
    <e lm="formheas"><par n="initial-f"/><i>ormheas</i><par n="dul__n_m"/></e>
    <e lm="airíoch"><par n="initial-a"/><i>irí</i><par n="Craí/och__n_m"/></e>
    <e lm="iniseal"><par n="initial-i"/><i>nis</i><par n="inis/eal__n_m"/></e>
    <e lm="corcair"><par n="initial-c"/><i>orcair</i><par n="Inse__n_f"/></e>
    <e lm="dearbhchló"><par n="initial-d"/><i>earbhchló</i><par n="pá__n_m"/></e>
    <e lm="fionaíolach"><par n="initial-f"/><i>ionaíola</i><par n="dú/ch__n_m"/></e>
    <e lm="idirghuí"><par n="initial-i"/><i>dirghuí</i><par n="brí__n_f"/></e>
    <e lm="leaisteachas"><i>leaisteacha</i><par n="ú/s__n_m"/></e>
    <e lm="ceartlár"><par n="initial-c"/><i>eartlá</i><par n="ú/r__n_m"/></e>
    <e lm="corónú"><par n="initial-c"/><i>orón</i><par n="ór/ú__n_m"/></e>
    <e lm="drúchtín"><par n="initial-d"/><i>rúchtín</i><par n="ápa__n_m"/></e>
    <e lm="comhthionól"><par n="initial-c"/><i>omhthionó</i><par n="bá/l__n_m"/></e>
    <e lm="eisiúint"><par n="initial-e"/><i>isiú</i><par n="éasú/int__n_f"/></e>
    <e lm="placaint"><par n="initial-p"/><i>lacaint</i><par n="ítim__n_f"/></e>
    <e lm="crosbhogha"><par n="initial-c"/><i>rosbhogha</i><par n="pá__n_m"/></e>
    <e lm="cluanaire"><par n="initial-c"/><i>luanair</i><par n="rig/e__n_m"/></e>
    <e lm="oirniú"><par n="initial-o"/><i>irni</i><par n="trí/ú__n_m"/></e>
    <e lm="cuadraill"><par n="initial-c"/><i>uadraill</i><par n="ítim__n_f"/></e>
    <e lm="príomhábhar"><par n="initial-p"/><i>ríomhábha</i><par n="ó/r__n_m"/></e>
    <e lm="cisteog"><par n="initial-c"/><i>isteo</i><par n="pó/g__n_f"/></e>
    <e lm="ainimh"><par n="initial-a"/><i>in</i><par n="ain/imh__n_f"/></e>
    <e lm="labhairt"><i>labha</i><par n="aga/irt__n_f"/></e>
    <e lm="díogha"><par n="initial-d"/><i>íogha</i><par n="rú__n_m"/></e>
    <e lm="díol"><par n="initial-d"/><i>íol</i><par n="dul__n_m"/></e>
    <e lm="paintéar"><par n="initial-p"/><i>ainté</i><par n="bé/ar__n_m"/></e>
    <e lm="miosúireacht"><par n="initial-m"/><i>iosúireacht</i><par n="ócht__n_f"/></e>
    <e lm="ciainíd"><par n="initial-c"/><i>iainíd</i><par n="Tír__n_f"/></e>
    <e lm="cealgaire"><par n="initial-c"/><i>ealgair</i><par n="rig/e__n_m"/></e>
    <e lm="clib"><par n="initial-c"/><i>lib</i><par n="rím__n_f"/></e>
    <e lm="clic"><par n="initial-c"/><i>lic</i><par n="jíp__n_m"/></e>
    <e lm="brúid"><par n="initial-b"/><i>rúid</i><par n="rím__n_f"/></e>
    <e lm="bónas"><par n="initial-b"/><i>óna</i><par n="gá/s__n_m"/></e>
    <e lm="bolscaireacht"><par n="initial-b"/><i>olscaireacht</i><par n="ócht__n_f"/></e>
    <e lm="fógrán"><par n="initial-f"/><i>ógrá</i><par n="to/n__n_m"/></e>
    <e lm="báidín"><par n="initial-b"/><i>áidín</i><par n="ápa__n_m"/></e>
    <e lm="daoscar"><par n="initial-d"/><i>aosca</i><par n="ó/r__n_m"/></e>
    <e lm="miangas"><par n="initial-m"/><i>ianga</i><par n="gá/s__n_m"/></e>
    <e lm="cinnteachas"><par n="initial-c"/><i>innteacha</i><par n="ú/s__n_m"/></e>
    <e lm="liútar"><i>liúta</i><par n="ó/r__n_m"/></e>
    <e lm="Lombaird"><i>Lombaird</i><par n="Tír__n_f"/></e>
    <e lm="meitheal"><par n="initial-m"/><i>eith</i><par n="meith/eal__n_f"/></e>
    <e lm="ainrialachas"><par n="initial-a"/><i>inrialacha</i><par n="ú/s__n_m"/></e>
    <e lm="ilchultúrachas"><par n="initial-i"/><i>lchultúracha</i><par n="ú/s__n_m"/></e>
    <e lm="oideolaíocht"><par n="initial-o"/><i>ideolaíocht</i><par n="ócht__n_f"/></e>
    <e lm="Gailís"><par n="initial-G"/><i>ailís</i><par n="Tír__n_f"/></e>
    <e lm="luaschárta"><i>luaschárta</i><par n="ápa__n_m"/></e>
    <e lm="cuirín"><par n="initial-c"/><i>uirín</i><par n="ápa__n_m"/></e>
    <e lm="baisc"><par n="initial-b"/><i>aisc</i><par n="rím__n_f"/></e>
    <e lm="eascaine"><par n="initial-e"/><i>ascain</i><par n="air/e__n_f"/></e>
    <e lm="meálasta"><par n="initial-m"/><i>eálasta</i><par n="rú__n_m"/></e>
    <e lm="fíorthosach"><par n="initial-f"/><i>íorthosa</i><par n="cia/ch__n_m"/></e>
    <e lm="Gallach"><par n="initial-G"/><i>alla</i><par n="dú/ch__n_m"/></e>
    <e lm="lánchúlaí"><i>lánchúla</i><par n="n/í__n_m"/></e>
    <e lm="Nua-Shéalannach"><i>Nua-Shéalanna</i><par n="dú/ch__n_m"/></e>
    <e lm="lágar"><i>lága</i><par n="ó/r__n_m"/></e>
    <e lm="amhábhar"><par n="initial-a"/><i>mhábha</i><par n="ó/r__n_m"/></e>
    <e lm="breacra"><par n="initial-b"/><i>reacra</i><par n="ápa__n_m"/></e>
    <e lm="maghar"><par n="initial-m"/><i>agha</i><par n="ú/r__n_m"/></e>
    <e lm="bréagadóireacht"><par n="initial-b"/><i>réagadóireacht</i><par n="ócht__n_f"/></e>
    <e lm="licéar"><i>licé</i><par n="bé/ar__n_m"/></e>
    <e lm="dréachtchonradh"><par n="initial-d"/><i>réachtchon</i><par n="con/radh__n_m"/></e>
    <e lm="íocóir"><par n="initial-í"/><i>ocó</i><par n="almó/ir__n_m"/></e>
    <e lm="coigeal"><par n="initial-c"/><i>oig</i><par n="coig/eal__n_f"/></e>
    <e lm="Aoine"><i>Aoin</i><par n="lín/e__n_f"/></e>
    <e lm="dearfóir"><par n="initial-d"/><i>earfó</i><par n="almó/ir__n_m"/></e>
    <e lm="innealtóireacht"><par n="initial-i"/><i>nnealtóireacht</i><par n="ócht__n_f"/></e>
    <e lm="comórtas"><par n="initial-c"/><i>omórta</i><par n="gá/s__n_m"/></e>
    <e lm="luachmhéadú"><i>luachmhéad</i><par n="ór/ú__n_m"/></e>
    <e lm="Cóc"><par n="initial-C"/><i>óc</i><par n="sé__n_m"/></e>
    <e lm="clárchruit"><par n="initial-c"/><i>lárchruit</i><par n="rím__n_f"/></e>
    <e lm="Iodúimé"><i>Iodúimé</i><par n="lé__n_f"/></e>
    <e lm="feiceáil"><par n="initial-f"/><i>eiceá</i><par n="fá/il__n_f"/></e>
    <e lm="eiteogach"><par n="initial-e"/><i>iteoga</i><par n="bolga/ch__n_f"/></e>
    <e lm="eagrúchán"><par n="initial-e"/><i>agrúchá</i><par n="to/n__n_m"/></e>
    <e lm="Loch"><i>Loch</i><par n="dul__n_m"/></e>
    <e lm="idirscaradh"><par n="initial-i"/><i>dirscar</i><par n="ob/adh__n_m"/></e>
    <e lm="pár"><par n="initial-p"/><i>á</i><par n="ó/r__n_m"/></e>
    <e lm="Fairsis"><par n="initial-F"/><i>airsis</i><par n="Tír__n_f"/></e>
    <e lm="flóra"><par n="initial-f"/><i>lóra</i><par n="rú__n_m"/></e>
    <e lm="inmharthanacht"><par n="initial-i"/><i>nmharthanacht</i><par n="ócht__n_f"/></e>
    <e lm="carraeir"><par n="initial-c"/><i>arrae</i><par n="almó/ir__n_m"/></e>
    <e lm="feam"><par n="initial-f"/><i>eam</i><par n="am__n_m"/></e>
    <e lm="éadulaingt"><par n="initial-é"/><i>adulaingt</i><par n="Inse__n_f"/></e>
    <e lm="cantaoir"><par n="initial-c"/><i>antaoir</i><par n="ítim__n_f"/></e>
    <e lm="fead"><par n="initial-f"/><i>e</i><par n="fe/ad__n_f"/></e>
    <e lm="feag"><par n="initial-f"/><i>eag</i><par n="feag__n_f"/></e>
    <e lm="boscadóir"><par n="initial-b"/><i>oscadó</i><par n="almó/ir__n_m"/></e>
    <e lm="iarnóin"><par n="initial-i"/><i>arnó</i><par n="iomá/in__n_f"/></e>
    <e lm="míostrú"><par n="initial-m"/><i>íostr</i><par n="ór/ú__n_m"/></e>
    <e lm="cearbhas"><par n="initial-c"/><i>earbha</i><par n="ú/s__n_m"/></e>
    <e lm="óstbhaile"><par n="initial-ó"/><i>stbhail</i><par n="míl/e__n_m"/></e>
    <e lm="cúlsráid"><par n="initial-c"/><i>úlsráid</i><par n="rím__n_f"/></e>
    <e lm="fann"><par n="initial-f"/><i>a</i><par n="ra/nn__n_m"/></e>
    <e lm="pacáistíocht"><par n="initial-p"/><i>acáistíocht</i><par n="ócht__n_f"/></e>
    <e lm="amhrán"><par n="initial-a"/><i>mhrá</i><par n="to/n__n_m"/></e>
    <e lm="foirnéis"><par n="initial-f"/><i>oirnéis</i><par n="ítim__n_f"/></e>
    <e lm="brollach"><par n="initial-b"/><i>rolla</i><par n="dú/ch__n_m"/></e>
    <e lm="bristeacha"><par n="initial-b"/><i>risteacha</i><par n="beola__n_m"/></e>
    <e lm="allaíre"><par n="initial-a"/><i>llaíre</i><par n="lé__n_f"/></e>
    <e lm="friochantacht"><par n="initial-f"/><i>riochantacht</i><par n="ócht__n_f"/></e>
    <e lm="dearglach"><par n="initial-d"/><i>eargla</i><par n="cia/ch__n_m"/></e>
    <e lm="míshásamh"><par n="initial-m"/><i>íshása</i><par n="ia/mh__n_m"/></e>
    <e lm="Malagásais"><par n="initial-M"/><i>alagásais</i><par n="Tír__n_f"/></e>
    <e lm="liarlóg"><i>liarló</i><par n="pó/g__n_f"/></e>
    <e lm="muga"><par n="initial-m"/><i>uga</i><par n="ápa__n_m"/></e>
    <e lm="láma"><i>láma</i><par n="ápa__n_m"/></e>
    <e lm="brúghrúpa"><par n="initial-b"/><i>rúghrúpa</i><par n="ápa__n_m"/></e>
    <e lm="práib"><par n="initial-p"/><i>ráib</i><par n="rím__n_f"/></e>
    <e lm="cladhaire"><par n="initial-c"/><i>ladhair</i><par n="rig/e__n_m"/></e>
    <e lm="gontacht"><par n="initial-g"/><i>ontacht</i><par n="ócht__n_f"/></e>
    <e lm="buintín"><par n="initial-b"/><i>uintín</i><par n="rú__n_m"/></e>
    <e lm="arracht"><par n="initial-a"/><i>rracht</i><par n="ab__n_m"/></e>
    <e lm="eagrú"><par n="initial-e"/><i>agr</i><par n="ur/ú__n_m"/></e>
    <e lm="lagmheasarthacht"><i>lagmheasarthacht</i><par n="ócht__n_f"/></e>
    <e lm="bobáil"><par n="initial-b"/><i>obá</i><par n="fá/il__n_f"/></e>
    <e lm="coimhthíoch"><par n="initial-c"/><i>oimhthí</i><par n="Craí/och__n_m"/></e>
    <e lm="croíbhrú"><par n="initial-c"/><i>roíbhrú</i><par n="rú__n_m"/></e>
    <e lm="pionsa"><par n="initial-p"/><i>ionsa</i><par n="ápa__n_m"/></e>
    <e lm="ceannaireacht"><par n="initial-c"/><i>eannaireacht</i><par n="ócht__n_f"/></e>
    <e lm="Iodáilis"><i>Iodáilis</i><par n="Tír__n_f"/></e>
    <e lm="créice"><par n="initial-c"/><i>réic</i><par n="rig/e__n_m"/></e>
    <e lm="géillsineach"><par n="initial-g"/><i>éillsin</i><par n="ib/each__n_m"/></e>
    <e lm="geamhthroid"><par n="initial-g"/><i>eamhthro</i><par n="geamhthro/id__n_f"/></e>
    <e lm="drúp"><par n="initial-d"/><i>rú</i><par n="so/p__n_m"/></e>
    <e lm="homaighnéasacht"><i>homaighnéasacht</i><par n="ócht__n_f"/></e>
    <e lm="coll"><par n="initial-c"/><i>o</i><par n="Po/ll__n_m"/></e>
    <e lm="míoca"><par n="initial-m"/><i>íoca</i><par n="rú__n_m"/></e>
    <e lm="apacailipsis"><par n="initial-a"/><i>pacailipsis</i><par n="rú__n_m"/></e>
    <e lm="meabhlú"><par n="initial-m"/><i>eabhl</i><par n="ór/ú__n_m"/></e>
    <e lm="rábáil"><i>rábá</i><par n="fá/il__n_f"/></e>
    <e lm="comóntach"><par n="initial-c"/><i>omónta</i><par n="dú/ch__n_m"/></e>
    <e lm="mairgneach"><par n="initial-m"/><i>airgn</i><par n="rís/each__n_f"/></e>
    <e lm="íonghlanadh"><par n="initial-í"/><i>onghlan</i><par n="las/adh__n_m"/></e>
    <e lm="foraoiseacht"><par n="initial-f"/><i>oraoiseacht</i><par n="ócht__n_f"/></e>
    <e lm="iostas"><par n="initial-i"/><i>osta</i><par n="gá/s__n_m"/></e>
    <e lm="péine"><par n="initial-p"/><i>éine</i><par n="rú__n_m"/></e>
    <e lm="míchumas"><par n="initial-m"/><i>íchuma</i><par n="ú/s__n_m"/></e>
    <e lm="imreas"><par n="initial-i"/><i>mr</i><par n="imr/eas__n_m"/></e>
    <e lm="meastachán"><par n="initial-m"/><i>eastachá</i><par n="to/n__n_m"/></e>
    <e lm="polaimiailíteas"><par n="initial-p"/><i>olaimiailít</i><par n="imr/eas__n_m"/></e>
    <e lm="éalú"><par n="initial-é"/><i>al</i><par n="ur/ú__n_m"/></e>
    <e lm="bráicín"><par n="initial-b"/><i>ráicín</i><par n="ápa__n_m"/></e>
    <e lm="meicníocht"><par n="initial-m"/><i>eicníocht</i><par n="eang__n_f"/></e>
    <e lm="airgeadas"><par n="initial-a"/><i>irgeada</i><par n="ú/s__n_m"/></e>
    <e lm="cniogaide"><par n="initial-c"/><i>niogaid</i><par n="rig/e__n_m"/></e>
    <e lm="gliaire"><par n="initial-g"/><i>liair</i><par n="rig/e__n_m"/></e>
    <e lm="coinlíocht"><par n="initial-c"/><i>oinlíocht</i><par n="ócht__n_f"/></e>
    <e lm="croiniceoir"><par n="initial-c"/><i>roiniceo</i><par n="almó/ir__n_m"/></e>
    <e lm="osréalachas"><par n="initial-o"/><i>sréalacha</i><par n="ú/s__n_m"/></e>
    <e lm="fliche"><par n="initial-f"/><i>liche</i><par n="lé__n_f"/></e>
    <e lm="búireach"><par n="initial-b"/><i>úir</i><par n="rís/each__n_f"/></e>
    <e lm="carrmhogal"><par n="initial-c"/><i>arrmhoga</i><par n="bá/l__n_m"/></e>
    <e lm="óinsiúlacht"><par n="initial-ó"/><i>insiúlacht</i><par n="ócht__n_f"/></e>
    <e lm="díonadóireacht"><par n="initial-d"/><i>íonadóireacht</i><par n="ócht__n_f"/></e>
    <e lm="cailimhineog"><par n="initial-c"/><i>ailimhineo</i><par n="cruó/g__n_f"/></e>
    <e lm="muiscít"><par n="initial-m"/><i>uiscít</i><par n="ítim__n_f"/></e>
    <e lm="piochán"><par n="initial-p"/><i>iochá</i><par n="to/n__n_m"/></e>
    <e lm="banna"><par n="initial-b"/><i>anna</i><par n="ápa__n_m"/></e>
    <e lm="caibín"><par n="initial-c"/><i>aibín</i><par n="ápa__n_m"/></e>
    <e lm="drioglann"><par n="initial-d"/><i>riogla</i><par n="la/nn__n_f"/></e>
    <e lm="malamútach"><par n="initial-m"/><i>alamúta</i><par n="dú/ch__n_m"/></e>
    <e lm="eatal"><par n="initial-e"/><i>ata</i><par n="eata/l__n_f"/></e>
    <e lm="prapaireacht"><par n="initial-p"/><i>rapaireacht</i><par n="ócht__n_f"/></e>
    <e lm="cannabas"><par n="initial-c"/><i>annaba</i><par n="ú/s__n_m"/></e>
    <e lm="órshúileach"><par n="initial-ó"/><i>rshúil</i><par n="ib/each__n_m"/></e>
    <e lm="cochán"><par n="initial-c"/><i>ochá</i><par n="Dú/n__n_m"/></e>
    <e lm="forma"><par n="initial-f"/><i>orma</i><par n="ápa__n_m"/></e>
    <e lm="cón"><par n="initial-c"/><i>ó</i><par n="to/n__n_m"/></e>
    <e lm="modúl"><par n="initial-m"/><i>odú</i><par n="bá/l__n_m"/></e>
    <e lm="breaclach"><par n="initial-b"/><i>reacla</i><par n="sáfa/ch__n_f"/></e>
    <e lm="bogtheas"><par n="initial-b"/><i>ogtheas</i><par n="dul__n_m"/></e>
    <e lm="coinneal"><par n="initial-c"/><i>oinn</i><par n="geimh/eal__n_f"/></e>
    <e lm="dothíos"><par n="initial-d"/><i>othí</i><par n="tí/os__n_m"/></e>
    <e lm="iarchoilíneachas"><par n="initial-i"/><i>archoilíneacha</i><par n="ú/s__n_m"/></e>
    <e lm="píblíne"><par n="initial-p"/><i>íblín</i><par n="lín/e__n_f"/></e>
    <e lm="iothlainn"><par n="initial-i"/><i>othlainn</i><par n="sín__n_f"/></e>
    <e lm="cathaoirleach"><par n="initial-c"/><i>athaoirl</i><par n="ib/each__n_m"/></e>
    <e lm="cairdín"><par n="initial-c"/><i>airdín</i><par n="ápa__n_m"/></e>
    <e lm="fógra"><par n="initial-f"/><i>ógra</i><par n="ápa__n_m"/></e>
    <e lm="Flórans"><par n="initial-F"/><i>lórans</i><par n="rú__n_m"/></e>
    <e lm="clochrán"><par n="initial-c"/><i>lochrá</i><par n="to/n__n_m"/></e>
    <e lm="luaith"><i>lua</i><par n="cá/ith__n_f"/></e>
    <e lm="acarsóid"><par n="initial-a"/><i>carsóid</i><par n="Tír__n_f"/></e>
    <e lm="Mailéalaimis"><par n="initial-M"/><i>ailéalaimis</i><par n="Tír__n_f"/></e>
    <e lm="fadradharc"><par n="initial-f"/><i>adradha</i><par n="fadradha/rc__n_m"/></e>
    <e lm="nítrigin"><i>nítrigin</i><par n="Tír__n_f"/></e>
    <e lm="bearradh"><par n="initial-b"/><i>earr</i><par n="ob/adh__n_m"/></e>
    <e lm="biashlabhra"><par n="initial-b"/><i>iashlabhra</i><par n="ápa__n_m"/></e>
    <e lm="leabharchoimeád"><i>leabharchoimeá</i><par n="do/d__n_m"/></e>
    <e lm="carabú"><par n="initial-c"/><i>arabú</i><par n="pá__n_m"/></e>
    <e lm="milliúnú"><par n="initial-m"/><i>illiún</i><par n="ur/ú__n_m"/></e>
    <e lm="áitreabh"><par n="initial-á"/><i>itr</i><par n="áitr/eabh__n_m"/></e>
    <e lm="glugar"><par n="initial-g"/><i>luga</i><par n="ú/r__n_m"/></e>
    <e lm="maorsháirsint"><par n="initial-m"/><i>aorsháirsint</i><par n="ápa__n_m"/></e>
    <e lm="príomhdhath"><par n="initial-p"/><i>ríomhdhath</i><par n="am__n_m"/></e>
    <e lm="díosal"><par n="initial-d"/><i>íosa</i><par n="bá/l__n_m"/></e>
    <e lm="damhán"><par n="initial-d"/><i>amhá</i><par n="to/n__n_m"/></e>
    <e lm="cogarnach"><par n="initial-c"/><i>ogarna</i><par n="bolga/ch__n_f"/></e>
    <e lm="drugadóir"><par n="initial-d"/><i>rugadó</i><par n="almó/ir__n_m"/></e>
    <e lm="grafán"><par n="initial-g"/><i>rafá</i><par n="to/n__n_m"/></e>
    <e lm="loiteog"><i>loiteo</i><par n="pó/g__n_f"/></e>
    <e lm="cnaguirlis"><par n="initial-c"/><i>naguirlis</i><par n="ítim__n_f"/></e>
    <e lm="beachaire"><par n="initial-b"/><i>eachair</i><par n="rig/e__n_m"/></e>
    <e lm="barbróg"><par n="initial-b"/><i>arbró</i><par n="pó/g__n_f"/></e>
    <e lm="buaireamh"><par n="initial-b"/><i>uair</i><par n="tinr/eamh__n_m"/></e>
    <e lm="lipéadú"><i>lipéad</i><par n="ór/ú__n_m"/></e>
    <e lm="áiméar"><par n="initial-á"/><i>imé</i><par n="áimé/ar__n_m"/></e>
    <e lm="caochpholl"><par n="initial-c"/><i>aochpho</i><par n="to/ll__n_m"/></e>
    <e lm="geoiméadar"><par n="initial-g"/><i>eoiméada</i><par n="ó/r__n_m"/></e>
    <e lm="ceantáil"><par n="initial-c"/><i>eantá</i><par n="fá/il__n_f"/></e>
    <e lm="poibliú"><par n="initial-p"/><i>oibli</i><par n="ídi/ú__n_m"/></e>
    <e lm="cúige"><par n="initial-c"/><i>úig</i><par n="rig/e__n_m"/></e>
    <e lm="marthain"><par n="initial-m"/><i>artha</i><par n="iomá/in__n_f"/></e>
    <e lm="cealú"><par n="initial-c"/><i>eal</i><par n="ur/ú__n_m"/></e>
    <e lm="caillteachán"><par n="initial-c"/><i>aillteachá</i><par n="to/n__n_m"/></e>
    <e lm="gearrinsint"><par n="initial-g"/><i>earrinsint</i><par n="ítim__n_f"/></e>
    <e lm="marbhshruth"><par n="initial-m"/><i>arbhshruth</i><par n="ócht__n_f"/></e>
    <e lm="iompar"><par n="initial-i"/><i>ompa</i><par n="ú/r__n_m"/></e>
    <e lm="gleic"><par n="initial-g"/><i>le</i><par n="gle/ic__n_f"/></e>
    <e lm="inscne"><par n="initial-i"/><i>nscn</i><par n="air/e__n_f"/></e>
    <e lm="cosamar"><par n="initial-c"/><i>osama</i><par n="ú/r__n_m"/></e>
    <e lm="dispeansáid"><par n="initial-d"/><i>ispeansáid</i><par n="ítim__n_f"/></e>
    <e lm="polaitéin"><par n="initial-p"/><i>olaitéin</i><par n="Tír__n_f"/></e>
    <e lm="ceathrúnach"><par n="initial-c"/><i>eathrúna</i><par n="dú/ch__n_m"/></e>
    <e lm="cuairín"><par n="initial-c"/><i>uairín</i><par n="ápa__n_m"/></e>
    <e lm="ciamhaire"><par n="initial-c"/><i>iamhaire</i><par n="lé__n_f"/></e>
    <e lm="fírinne"><par n="initial-f"/><i>írinn</i><par n="air/e__n_f"/></e>
    <e lm="líméar"><i>límé</i><par n="bé/ar__n_m"/></e>
    <e lm="cultas"><par n="initial-c"/><i>ulta</i><par n="gá/s__n_m"/></e>
    <e lm="nátalas"><i>nátala</i><par n="gá/s__n_m"/></e>
    <e lm="fuarchúis"><par n="initial-f"/><i>uarchúis</i><par n="Tír__n_f"/></e>
    <e lm="Buircíne"><par n="initial-B"/><i>uircíne</i><par n="rú__n_m"/></e>
    <e lm="drandal"><par n="initial-d"/><i>randa</i><par n="bá/l__n_m"/></e>
    <e lm="nihileachas"><i>nihileacha</i><par n="ú/s__n_m"/></e>
    <e lm="leathcheann"><i>leathch</i><par n="díg/eann__n_m"/></e>
    <e lm="fálú"><par n="initial-f"/><i>ál</i><par n="ór/ú__n_m"/></e>
    <e lm="dromach"><par n="initial-d"/><i>roma</i><par n="dú/ch__n_m"/></e>
    <e lm="mothchat"><par n="initial-m"/><i>othcha</i><par n="ca/t__n_m"/></e>
    <e lm="cóidiútar"><par n="initial-c"/><i>óidiúta</i><par n="ó/r__n_m"/></e>
    <e lm="aosach"><par n="initial-a"/><i>osa</i><par n="dú/ch__n_m"/></e>
    <e lm="araoid"><par n="initial-a"/><i>raoid</i><par n="ítim__n_f"/></e>
    <e lm="dámh"><par n="initial-d"/><i>á</i><par n="tá/mh__n_f"/></e>
    <e lm="rachtán"><i>rachtá</i><par n="to/n__n_m"/></e>
    <e lm="aspalacht"><par n="initial-a"/><i>spalacht</i><par n="ócht__n_f"/></e>
    <e lm="carbón"><par n="initial-c"/><i>arbó</i><par n="to/n__n_m"/></e>
    <e lm="garda"><par n="initial-g"/><i>arda</i><par n="ápa__n_m"/></e>
    <e lm="beachtaíocht"><par n="initial-b"/><i>eachtaíocht</i><par n="ócht__n_f"/></e>
    <e lm="blúirín"><par n="initial-b"/><i>lúirín</i><par n="ápa__n_m"/></e>
    <e lm="liteagrafaíocht"><i>liteagrafaíocht</i><par n="ócht__n_f"/></e>
    <e lm="leathamadán"><i>leathamadá</i><par n="to/n__n_m"/></e>
    <e lm="Éimin"><i>Éimin</i><par n="lé__n_f"/></e>
    <e lm="cine"><par n="initial-c"/><i>in</i><par n="cin/e__n_m"/></e>
    <e lm="bithiúnach"><par n="initial-b"/><i>ithiúna</i><par n="dú/ch__n_m"/></e>
    <e lm="dea-chuma"><par n="initial-d"/><i>ea-chuma</i><par n="lé__n_f"/></e>
    <e lm="cnocadóireacht"><par n="initial-c"/><i>nocadóireacht</i><par n="ócht__n_f"/></e>
    <e lm="bolaistrín"><par n="initial-b"/><i>olaistrín</i><par n="ápa__n_m"/></e>
    <e lm="athsheilbh"><par n="initial-a"/><i>thsheilbh</i><par n="Tír__n_f"/></e>
    <e lm="atheagar"><par n="initial-a"/><i>theaga</i><par n="ú/r__n_m"/></e>
    <e lm="craolachán"><par n="initial-c"/><i>raolachá</i><par n="Dú/n__n_m"/></e>
    <e lm="creig"><par n="initial-c"/><i>re</i><par n="cre/ig__n_f"/></e>
    <e lm="idéal"><par n="initial-i"/><i>dé</i><par n="idé/al__n_m"/></e>
    <e lm="athmheas"><par n="initial-a"/><i>thmheas</i><par n="dul__n_m"/></e>
    <e lm="lúthchleasa"><i>lúthchleasa</i><par n="ba__n_m"/></e>
    <e lm="amharclann"><par n="initial-a"/><i>mharcla</i><par n="la/nn__n_f"/></e>
    <e lm="eipiciúrachas"><par n="initial-e"/><i>ipiciúracha</i><par n="ú/s__n_m"/></e>
    <e lm="fógraíocht"><par n="initial-f"/><i>ógraíocht</i><par n="ócht__n_f"/></e>
    <e lm="cnáimhseachas"><par n="initial-c"/><i>náimhseacha</i><par n="ú/s__n_m"/></e>
    <e lm="dea-bhail"><par n="initial-d"/><i>ea-bhail</i><par n="Tír__n_f"/></e>
    <e lm="imprisean"><par n="initial-i"/><i>mpris</i><par n="mis/ean__n_m"/></e>
    <e lm="connadh"><par n="initial-c"/><i>onna</i><par n="á/dh__n_m"/></e>
    <e lm="féiníobairt"><par n="initial-f"/><i>éiníoba</i><par n="taga/irt__n_f"/></e>
    <e lm="ionchas"><par n="initial-i"/><i>oncha</i><par n="gá/s__n_m"/></e>
    <e lm="creathán"><par n="initial-c"/><i>reathá</i><par n="to/n__n_m"/></e>
    <e lm="éadairbhe"><par n="initial-é"/><i>adairbhe</i><par n="lé__n_f"/></e>
    <e lm="lochtaíl"><i>lochtaí</i><par n="tutaí/l__n_f"/></e>
    <e lm="boidín"><par n="initial-b"/><i>oidín</i><par n="ápa__n_m"/></e>
    <e lm="pluda"><par n="initial-p"/><i>luda</i><par n="rú__n_m"/></e>
    <e lm="déidín"><par n="initial-d"/><i>éidín</i><par n="rú__n_m"/></e>
    <e lm="gíotam"><par n="initial-g"/><i>íota</i><par n="Gú/m__n_m"/></e>
    <e lm="diagacht"><par n="initial-d"/><i>iagacht</i><par n="ócht__n_f"/></e>
    <e lm="aigne"><par n="initial-a"/><i>ign</i><par n="air/e__n_f"/></e>
    <e lm="beallaí"><par n="initial-b"/><i>eallaí</i><par n="rú__n_m"/></e>
    <e lm="reacaire"><i>reacair</i><par n="rig/e__n_m"/></e>
    <e lm="cúláil"><par n="initial-c"/><i>úlá</i><par n="aná/il__n_f"/></e>
    <e lm="críonadh"><par n="initial-c"/><i>ríon</i><par n="las/adh__n_m"/></e>
    <e lm="glas-stócach"><par n="initial-g"/><i>las-stóca</i><par n="dú/ch__n_m"/></e>
    <e lm="buinne"><par n="initial-b"/><i>uinn</i><par n="rig/e__n_m"/></e>
    <e lm="carria"><par n="initial-c"/><i>arria</i><par n="pá__n_m"/></e>
    <e lm="Ard-Rúnaí"><i>Ard-Rúnaí</i><par n="rú__n_m"/></e>
    <e lm="corpas"><par n="initial-c"/><i>orpa</i><par n="gá/s__n_m"/></e>
    <e lm="gaisceoir"><par n="initial-g"/><i>aisceo</i><par n="almó/ir__n_m"/></e>
    <e lm="plánáil"><par n="initial-p"/><i>láná</i><par n="fá/il__n_f"/></e>
    <e lm="brostú"><par n="initial-b"/><i>rost</i><par n="ór/ú__n_m"/></e>
    <e lm="foilmhe"><par n="initial-f"/><i>oilmh</i><par n="air/e__n_f"/></e>
    <e lm="coinséartó"><par n="initial-c"/><i>oinséartó</i><par n="pá__n_m"/></e>
    <e lm="Iútlainn"><i>Iútlainn</i><par n="Tír__n_f"/></e>
    <e lm="incháilitheacht"><par n="initial-i"/><i>ncháilitheacht</i><par n="ócht__n_f"/></e>
    <e lm="fuascailteoir"><par n="initial-f"/><i>uascailteo</i><par n="almó/ir__n_m"/></e>
    <e lm="imthosca"><par n="initial-i"/><i>mthosca</i><par n="annála__n_f"/></e>
    <e lm="ceallúir"><par n="initial-c"/><i>eallúir</i><par n="ítim__n_f"/></e>
    <e lm="Mósaimbíc"><par n="initial-M"/><i>ósaimbíc</i><par n="lé__n_f"/></e>
    <e lm="náisiúnú"><i>náisiún</i><par n="ór/ú__n_m"/></e>
    <e lm="focháipéis"><par n="initial-f"/><i>ocháipéis</i><par n="ítim__n_f"/></e>
    <e lm="cnáimhseáil"><par n="initial-c"/><i>náimhseá</i><par n="fá/il__n_f"/></e>
    <e lm="comhalta"><par n="initial-c"/><i>omhalta</i><par n="ápa__n_m"/></e>
    <e lm="crólinn"><par n="initial-c"/><i>rólinn</i><par n="gin__n_f"/></e>
    <e lm="basaíocht"><par n="initial-b"/><i>asaíocht</i><par n="ócht__n_f"/></e>
    <e lm="guth"><par n="initial-g"/><i>uth</i><par n="am__n_m"/></e>
    <e lm="caidéal"><par n="initial-c"/><i>aidé</i><par n="idé/al__n_m"/></e>
    <e lm="guta"><par n="initial-g"/><i>uta</i><par n="ápa__n_m"/></e>
    <e lm="mairg"><par n="initial-m"/><i>airg</i><par n="ítim__n_f"/></e>
    <e lm="amharcaíl"><par n="initial-a"/><i>mharcaí</i><par n="tutaí/l__n_f"/></e>
    <e lm="gurd"><par n="initial-g"/><i>u</i><par n="o/rd__n_m"/></e>
    <e lm="gaotaireacht"><par n="initial-g"/><i>aotaireacht</i><par n="ócht__n_f"/></e>
    <e lm="pláinéadlann"><par n="initial-p"/><i>láinéadla</i><par n="la/nn__n_f"/></e>
    <e lm="céislín"><par n="initial-c"/><i>éislín</i><par n="ápa__n_m"/></e>
    <e lm="gariníon"><par n="initial-g"/><i>ariní</i><par n="iní/on__n_f"/></e>
    <e lm="measarthacht"><par n="initial-m"/><i>easarthacht</i><par n="ócht__n_f"/></e>
    <e lm="deontóir"><par n="initial-d"/><i>eontó</i><par n="almó/ir__n_m"/></e>
    <e lm="Hitis"><i>Hitis</i><par n="Tír__n_f"/></e>
    <e lm="dialannaí"><par n="initial-d"/><i>ialanna</i><par n="n/í__n_m"/></e>
    <e lm="dúrchroí"><par n="initial-d"/><i>úrchro</i><par n="n/í__n_m"/></e>
    <e lm="dúnmharfóir"><par n="initial-d"/><i>únmharfó</i><par n="almó/ir__n_m"/></e>
    <e lm="duibléid"><par n="initial-d"/><i>uibléid</i><par n="ítim__n_f"/></e>
    <e lm="gealán"><par n="initial-g"/><i>ealá</i><par n="to/n__n_m"/></e>
    <e lm="Laidineach"><i>Laidin</i><par n="ib/each__n_m"/></e>
    <e lm="muintearas"><par n="initial-m"/><i>uinteara</i><par n="ú/s__n_m"/></e>
    <e lm="gnáthéide"><par n="initial-g"/><i>náthéid</i><par n="air/e__n_f"/></e>
    <e lm="cumas"><par n="initial-c"/><i>uma</i><par n="ú/s__n_m"/></e>
    <e lm="cumar"><par n="initial-c"/><i>uma</i><par n="ó/r__n_m"/></e>
    <e lm="Guam"><par n="initial-G"/><i>uam</i><par n="rú__n_m"/></e>
    <e lm="dustáil"><par n="initial-d"/><i>ustá</i><par n="fá/il__n_f"/></e>
    <e lm="instinn"><par n="initial-i"/><i>nstinn</i><par n="ítim__n_f"/></e>
    <e lm="críonach"><par n="initial-c"/><i>ríona</i><par n="cia/ch__n_m"/></e>
    <e lm="candam"><par n="initial-c"/><i>anda</i><par n="to/m__n_m"/></e>
    <e lm="meispeal"><par n="initial-m"/><i>eisp</i><par n="cit/eal__n_m"/></e>
    <e lm="Geansaí"><par n="initial-G"/><i>eansaí</i><par n="rú__n_m"/></e>
    <e lm="éagsúlacht"><par n="initial-é"/><i>agsúlacht</i><par n="eang__n_f"/></e>
    <e lm="daba"><par n="initial-d"/><i>aba</i><par n="ápa__n_m"/></e>
    <e lm="brúta"><par n="initial-b"/><i>rúta</i><par n="ápa__n_m"/></e>
    <e lm="ingear"><par n="initial-i"/><i>ng</i><par n="f/ear__n_m"/></e>
    <e lm="gleacaíocht"><par n="initial-g"/><i>leacaíocht</i><par n="ócht__n_f"/></e>
    <e lm="pléascóg"><par n="initial-p"/><i>léascó</i><par n="pó/g__n_f"/></e>
    <e lm="ordúchán"><par n="initial-o"/><i>rdúchá</i><par n="Dú/n__n_m"/></e>
    <e lm="idé-eolaíocht"><par n="initial-i"/><i>dé-eolaíocht</i><par n="ócht__n_f"/></e>
    <e lm="cuartaíocht"><par n="initial-c"/><i>uartaíocht</i><par n="ócht__n_f"/></e>
    <e lm="iomprán"><par n="initial-i"/><i>omprá</i><par n="to/n__n_m"/></e>
    <e lm="munachar"><par n="initial-m"/><i>unacha</i><par n="ó/r__n_m"/></e>
    <e lm="coirtéis"><par n="initial-c"/><i>oirtéis</i><par n="ítim__n_f"/></e>
    <e lm="deisiúchán"><par n="initial-d"/><i>eisiúchá</i><par n="Dú/n__n_m"/></e>
    <e lm="fiaclóir"><par n="initial-f"/><i>iacló</i><par n="almó/ir__n_m"/></e>
    <e lm="aslach"><par n="initial-a"/><i>sla</i><par n="cia/ch__n_m"/></e>
    <e lm="mustard"><par n="initial-m"/><i>usta</i><par n="O/rd__n_m"/></e>
    <e lm="Céasadh"><par n="initial-C"/><i>éas</i><par n="las/adh__n_m"/></e>
    <e lm="flosc"><par n="initial-f"/><i>losc</i><par n="am__n_m"/></e>
    <e lm="gealóg"><par n="initial-g"/><i>ealó</i><par n="pó/g__n_f"/></e>
    <e lm="bruitíneach"><par n="initial-b"/><i>ruitín</i><par n="rís/each__n_f"/></e>
    <e lm="Angla-Éireannach"><i>Angla-Éireanna</i><par n="dú/ch__n_m"/></e>
    <e lm="ascnamh"><par n="initial-a"/><i>scna</i><par n="ia/mh__n_m"/></e>
    <e lm="marbhleathar"><par n="initial-m"/><i>arbhleatha</i><par n="ú/r__n_m"/></e>
    <e lm="lear"><i>lear</i><par n="rú__n_m"/></e>
    <e lm="leas"><i>leas</i><par n="am__n_m"/></e>
    <e lm="Albánach"><i>Albána</i><par n="dú/ch__n_m"/></e>
    <e lm="míolra"><par n="initial-m"/><i>íolra</i><par n="rú__n_m"/></e>
    <e lm="ciú"><par n="initial-c"/><i>iú</i><par n="pá__n_m"/></e>
    <e lm="gnáthchomhad"><par n="initial-g"/><i>náthchomha</i><par n="ú/d__n_m"/></e>
    <e lm="rannpháirtí"><i>rannpháirt</i><par n="n/í__n_m"/></e>
    <e lm="naoú"><i>nao</i><par n="sé/ú__n_m"/></e>
    <e lm="lúthchleasaíocht"><i>lúthchleasaíocht</i><par n="ócht__n_f"/></e>
    <e lm="fréamhstoc"><par n="initial-f"/><i>réamhsto</i><par n="sa/c__n_m"/></e>
    <e lm="fótón"><par n="initial-f"/><i>ótó</i><par n="to/n__n_m"/></e>
    <e lm="maidrín"><par n="initial-m"/><i>aidrín</i><par n="ápa__n_m"/></e>
    <e lm="míog"><par n="initial-m"/><i>í</i><par n="rí/og__n_f"/></e>
    <e lm="dlisteanacht"><par n="initial-d"/><i>listeanacht</i><par n="ócht__n_f"/></e>
    <e lm="beithir"><par n="initial-b"/><i>eith</i><par n="paid/ir__n_f"/></e>
    <e lm="glas-súlach"><par n="initial-g"/><i>las-súla</i><par n="cia/ch__n_m"/></e>
    <e lm="firinscne"><par n="initial-f"/><i>irinscne</i><par n="lé__n_f"/></e>
    <e lm="deilbhín"><par n="initial-d"/><i>eilbhín</i><par n="ápa__n_m"/></e>
    <e lm="dísciú"><par n="initial-d"/><i>ísci</i><par n="ídi/ú__n_m"/></e>
    <e lm="céatadán"><par n="initial-c"/><i>éatadá</i><par n="to/n__n_m"/></e>
    <e lm="pasta"><par n="initial-p"/><i>asta</i><par n="rú__n_m"/></e>
    <e lm="gormú"><par n="initial-g"/><i>orm</i><par n="ór/ú__n_m"/></e>
    <e lm="muilleoir"><par n="initial-m"/><i>uilleo</i><par n="almó/ir__n_m"/></e>
    <e lm="gaiscíocht"><par n="initial-g"/><i>aiscíocht</i><par n="ócht__n_f"/></e>
    <e lm="Gael-Mheiriceánach"><par n="initial-G"/><i>ael-Mheiriceána</i><par n="dú/ch__n_m"/></e>
    <e lm="ceintiméadar"><par n="initial-c"/><i>eintiméada</i><par n="ó/r__n_m"/></e>
    <e lm="raideolaíocht"><i>raideolaíocht</i><par n="ócht__n_f"/></e>
    <e lm="pátrúnacht"><par n="initial-p"/><i>átrúnacht</i><par n="ócht__n_f"/></e>
    <e lm="lúidín"><i>lúidín</i><par n="ápa__n_m"/></e>
    <e lm="eiteachas"><par n="initial-e"/><i>iteacha</i><par n="ú/s__n_m"/></e>
    <e lm="ardmháistir"><par n="initial-a"/><i>rdmháist</i><par n="máist/ir__n_m"/></e>
    <e lm="fear"><par n="initial-f"/><i></i><par n="f/ear__n_m"/></e>
    <e lm="conách"><par n="initial-c"/><i>oná</i><par n="cia/ch__n_m"/></e>
    <e lm="fáinneoir"><par n="initial-f"/><i>áinneo</i><par n="almó/ir__n_m"/></e>
    <e lm="ceithearn"><par n="initial-c"/><i>eith</i><par n="ceith/earn__n_f"/></e>
    <e lm="atéamh"><par n="initial-a"/><i>té</i><par n="até/amh__n_m"/></e>
    <e lm="beochan"><par n="initial-b"/><i>eochan</i><par n="ócht__n_f"/></e>
    <e lm="mangaireacht"><par n="initial-m"/><i>angaireacht</i><par n="ócht__n_f"/></e>
    <e lm="infhaighteacht"><par n="initial-i"/><i>nfhaighteacht</i><par n="ócht__n_f"/></e>
    <e lm="dearmad"><par n="initial-d"/><i>earma</i><par n="ú/d__n_m"/></e>
    <e lm="carnán"><par n="initial-c"/><i>arná</i><par n="to/n__n_m"/></e>
    <e lm="eisileadh"><par n="initial-e"/><i>isil</i><par n="síl/eadh__n_m"/></e>
    <e lm="glantachán"><par n="initial-g"/><i>lantachá</i><par n="Dú/n__n_m"/></e>
    <e lm="impriseanaí"><par n="initial-i"/><i>mpriseana</i><par n="n/í__n_m"/></e>
    <e lm="laoi"><i>laoi</i><par n="faí__n_f"/></e>
    <e lm="ópal"><par n="initial-ó"/><i>pa</i><par n="bá/l__n_m"/></e>
    <e lm="gnamhán"><par n="initial-g"/><i>namhá</i><par n="to/n__n_m"/></e>
    <e lm="pláitín"><par n="initial-p"/><i>láitín</i><par n="ápa__n_m"/></e>
    <e lm="pobal"><par n="initial-p"/><i>oba</i><par n="bá/l__n_m"/></e>
    <e lm="Macadónach"><par n="initial-M"/><i>acadóna</i><par n="dú/ch__n_m"/></e>
    <e lm="dreasacht"><par n="initial-d"/><i>reasacht</i><par n="eang__n_f"/></e>
    <e lm="póirín"><par n="initial-p"/><i>óirín</i><par n="ápa__n_m"/></e>
    <e lm="eagarfhocal"><par n="initial-e"/><i>agarfhoca</i><par n="bá/l__n_m"/></e>
    <e lm="maise"><par n="initial-m"/><i>aise</i><par n="lé__n_f"/></e>
    <e lm="aonarán"><par n="initial-a"/><i>onará</i><par n="to/n__n_m"/></e>
    <e lm="crioptón"><par n="initial-c"/><i>rioptó</i><par n="Dú/n__n_m"/></e>
    <e lm="faillí"><par n="initial-f"/><i>aillí</i><par n="lí__n_f"/></e>
    <e lm="dráma"><par n="initial-d"/><i>ráma</i><par n="ápa__n_m"/></e>
    <e lm="Puinseaib"><par n="initial-P"/><i>uinseaib</i><par n="Tír__n_f"/></e>
    <e lm="lastáil"><i>lastá</i><par n="fá/il__n_f"/></e>
    <e lm="aoire"><par n="initial-a"/><i>oir</i><par n="rig/e__n_m"/></e>
    <e lm="pátrún"><par n="initial-p"/><i>átrú</i><par n="to/n__n_m"/></e>
    <e lm="athruaill"><par n="initial-a"/><i>thruaill</i><par n="Tír__n_f"/></e>
    <e lm="aerspás"><par n="initial-a"/><i>erspá</i><par n="sá/s__n_m"/></e>
    <e lm="aonfhoirmeacht"><par n="initial-a"/><i>onfhoirmeacht</i><par n="ócht__n_f"/></e>
    <e lm="céadfacht"><par n="initial-c"/><i>éadfacht</i><par n="ócht__n_f"/></e>
    <e lm="minseach"><par n="initial-m"/><i>ins</i><par n="cis/each__n_f"/></e>
    <e lm="marbhlann"><par n="initial-m"/><i>arbhla</i><par n="la/nn__n_f"/></e>
    <e lm="dea-mhéin"><par n="initial-d"/><i>ea-mhéin</i><par n="Tír__n_f"/></e>
    <e lm="flannbhuí"><par n="initial-f"/><i>lannbhuí</i><par n="rú__n_m"/></e>
    <e lm="neamhsheasmhacht"><i>neamhsheasmhacht</i><par n="ócht__n_f"/></e>
    <e lm="pearsanaíocht"><par n="initial-p"/><i>earsanaíocht</i><par n="ócht__n_f"/></e>
    <e lm="cúlántacht"><par n="initial-c"/><i>úlántacht</i><par n="ócht__n_f"/></e>
    <e lm="comhdhamhna"><par n="initial-c"/><i>omhdhamhna</i><par n="ápa__n_m"/></e>
    <e lm="cuóta"><par n="initial-c"/><i>uóta</i><par n="ápa__n_m"/></e>
    <e lm="drochmhianach"><par n="initial-d"/><i>rochmhiana</i><par n="cia/ch__n_m"/></e>
    <e lm="dodaireacht"><par n="initial-d"/><i>odaireacht</i><par n="ócht__n_f"/></e>
    <e lm="frithdhílse"><par n="initial-f"/><i>rithdhílse</i><par n="lé__n_f"/></e>
    <e lm="muirbhrúcht"><par n="initial-m"/><i>uirbhrúcht</i><par n="am__n_m"/></e>
    <e lm="ardnós"><par n="initial-a"/><i>rdnó</i><par n="sá/s__n_m"/></e>
    <e lm="liocras"><i>liocra</i><par n="ú/s__n_m"/></e>
    <e lm="príomhoifigeach"><par n="initial-p"/><i>ríomhoifig</i><par n="ib/each__n_m"/></e>
    <e lm="búistéireacht"><par n="initial-b"/><i>úistéireacht</i><par n="ócht__n_f"/></e>
    <e lm="aerpháirc"><par n="initial-a"/><i>erpháirc</i><par n="rím__n_f"/></e>
    <e lm="cnaipín"><par n="initial-c"/><i>naipín</i><par n="ápa__n_m"/></e>
    <e lm="láthair"><i>lá</i><par n="lá/thair__n_f"/></e>
    <e lm="gealtachas"><par n="initial-g"/><i>ealtacha</i><par n="ú/s__n_m"/></e>
    <e lm="meirse"><par n="initial-m"/><i>eirse</i><par n="lé__n_f"/></e>
    <e lm="raibiléir"><i>raibilé</i><par n="úiné/ir__n_m"/></e>
    <e lm="aithint"><par n="initial-a"/><i>ith</i><par n="aith/int__n_f"/></e>
    <e lm="oilbhéas"><par n="initial-o"/><i>ilbhéas</i><par n="dol__n_m"/></e>
    <e lm="éigrit"><par n="initial-é"/><i>igrit</i><par n="ítim__n_f"/></e>
    <e lm="orduimhir"><par n="initial-o"/><i>rduimh</i><par n="lit/ir__n_f"/></e>
    <e lm="abhac"><par n="initial-a"/><i>bha</i><par n="sa/c__n_m"/></e>
    <e lm="Cóiréis"><par n="initial-C"/><i>óiréis</i><par n="Tír__n_f"/></e>
    <e lm="cnioglann"><par n="initial-c"/><i>niogla</i><par n="la/nn__n_f"/></e>
    <e lm="caoineas"><par n="initial-c"/><i>aoin</i><par n="imr/eas__n_m"/></e>
    <e lm="athchló"><par n="initial-a"/><i>thchló</i><par n="pá__n_m"/></e>
    <e lm="clástrafóibe"><par n="initial-c"/><i>lástrafóibe</i><par n="lé__n_f"/></e>
    <e lm="damhra"><par n="initial-d"/><i>amhra</i><par n="ápa__n_m"/></e>
    <e lm="giolcadh"><par n="initial-g"/><i>iolc</i><par n="ob/adh__n_m"/></e>
    <e lm="naonúr"><i>naonú</i><par n="ó/r__n_m"/></e>
    <e lm="aonocsaíd"><par n="initial-a"/><i>onocsaíd</i><par n="Tír__n_f"/></e>
    <e lm="ornáideachas"><par n="initial-o"/><i>rnáideacha</i><par n="ú/s__n_m"/></e>
    <e lm="Beidiúnach"><par n="initial-B"/><i>eidiúna</i><par n="dú/ch__n_m"/></e>
    <e lm="amharc"><par n="initial-a"/><i>mha</i><par n="to/rc__n_m"/></e>
    <e lm="idirlinn"><par n="initial-i"/><i>dirlinn</i><par n="gin__n_f"/></e>
    <e lm="dumhcha"><par n="initial-d"/><i>umhcha</i><par n="uaire__n_f"/></e>
    <e lm="beaguchtach"><par n="initial-b"/><i>eaguchta</i><par n="cia/ch__n_m"/></e>
    <e lm="cúltarraingt"><par n="initial-c"/><i>últarraingt</i><par n="fulaingt__n_f"/></e>
    <e lm="ginias"><par n="initial-g"/><i>inia</i><par n="gá/s__n_m"/></e>
    <e lm="mionairgead"><par n="initial-m"/><i>ionairg</i><par n="bunairg/ead__n_m"/></e>
    <e lm="collach"><par n="initial-c"/><i>olla</i><par n="dú/ch__n_m"/></e>
    <e lm="Eanáir"><i>Eanáir</i><par n="Eanáir__n_m"/></e>
    <e lm="forléasadh"><par n="initial-f"/><i>orléas</i><par n="las/adh__n_m"/></e>
    <e lm="locháinín"><i>locháinín</i><par n="ápa__n_m"/></e>
    <e lm="cocún"><par n="initial-c"/><i>ocú</i><par n="to/n__n_m"/></e>
    <e lm="aighniú"><par n="initial-a"/><i>ighni</i><par n="ídi/ú__n_m"/></e>
    <e lm="fuip"><par n="initial-f"/><i>uip</i><par n="rím__n_f"/></e>
    <e lm="frithghiúdachas"><par n="initial-f"/><i>rithghiúdacha</i><par n="ú/s__n_m"/></e>
    <e lm="céaslóireacht"><par n="initial-c"/><i>éaslóireacht</i><par n="ócht__n_f"/></e>
    <e lm="brídeach"><par n="initial-b"/><i>ríd</i><par n="cis/each__n_f"/></e>
    <e lm="pumpa"><par n="initial-p"/><i>umpa</i><par n="ápa__n_m"/></e>
    <e lm="cruimh"><par n="initial-c"/><i>ruimh</i><par n="rím__n_f"/></e>
    <e lm="ceol"><par n="initial-c"/><i>eo</i><par n="á/l__n_m"/></e>
    <e lm="gnáthchaint"><par n="initial-g"/><i>náthchaint</i><par n="Tír__n_f"/></e>
    <e lm="clagairt"><par n="initial-c"/><i>laga</i><par n="aga/irt__n_f"/></e>
    <e lm="drámh"><par n="initial-d"/><i>rá</i><par n="má/mh__n_m"/></e>
    <e lm="cáitheadh"><par n="initial-c"/><i>áit</i><par n="cáit/headh__n_m"/></e>
    <e lm="neamhchúram"><i>neamhchúra</i><par n="Gú/m__n_m"/></e>
    <e lm="macaomh"><par n="initial-m"/><i>acao</i><par n="da/mh__n_m"/></e>
    <e lm="cainche"><par n="initial-c"/><i>ainch</i><par n="air/e__n_f"/></e>
    <e lm="carráiste"><par n="initial-c"/><i>arráist</i><par n="rig/e__n_m"/></e>
    <e lm="Cambóid"><par n="initial-C"/><i>ambóid</i><par n="Tír__n_f"/></e>
    <e lm="cneas"><par n="initial-c"/><i>n</i><par n="cl/eas__n_m"/></e>
    <e lm="clóscríobhán"><par n="initial-c"/><i>lóscríobhá</i><par n="to/n__n_m"/></e>
    <e lm="coinscríofach"><par n="initial-c"/><i>oinscríofa</i><par n="dú/ch__n_m"/></e>
    <e lm="rac"><i>rac</i><par n="rú__n_m"/></e>
    <e lm="Capadóic"><par n="initial-C"/><i>apadóic</i><par n="Tír__n_f"/></e>
    <e lm="díthrá"><par n="initial-d"/><i>íthrá</i><par n="lé__n_f"/></e>
    <e lm="canalóiní"><par n="initial-c"/><i>analóiní</i><par n="rú__n_m"/></e>
    <e lm="cnead"><par n="initial-c"/><i>nead</i><par n="mám__n_f"/></e>
    <e lm="lá"><i>l</i><par n="l/á__n_m"/></e>
    <e lm="lí"><i>lí</i><par n="lí__n_f"/></e>
    <e lm="anóid"><par n="initial-a"/><i>nóid</i><par n="ítim__n_f"/></e>
    <e lm="lé"><i>lé</i><par n="lé__n_f"/></e>
    <e lm="slimarán"><par n="initial-s"/><i>limará</i><par n="Dú/n__n_m"/></e>
    <e lm="slógadh"><par n="initial-s"/><i>lóga</i><par n="Coga/dh__n_m"/></e>
    <e lm="toise"><par n="initial-t"/><i>ois</i><par n="rig/e__n_m"/></e>
    <e lm="Satarn"><par n="initial-S"/><i>ata</i><par n="Co/rn__n_m"/></e>
    <e lm="tionlacan"><par n="initial-t"/><i>ionlaca</i><par n="to/n__n_m"/></e>
    <e lm="steancán"><par n="initial-s"/><i>teancá</i><par n="to/n__n_m"/></e>
    <e lm="scóchas"><par n="initial-s"/><i>cócha</i><par n="ú/s__n_m"/></e>
    <e lm="sceidínteacht"><par n="initial-s"/><i>ceidínteacht</i><par n="ócht__n_f"/></e>
    <e lm="Turcach"><par n="initial-T"/><i>urca</i><par n="dú/ch__n_m"/></e>
    <e lm="robálaí"><i>robála</i><par n="n/í__n_m"/></e>
    <e lm="scolb"><par n="initial-s"/><i>co</i><par n="bo/lb__n_m"/></e>
    <e lm="rostram"><i>rostra</i><par n="to/m__n_m"/></e>
    <e lm="tósta"><par n="initial-t"/><i>ósta</i><par n="rú__n_m"/></e>
    <e lm="scanadh"><par n="initial-s"/><i>can</i><par n="las/adh__n_m"/></e>
    <e lm="slí"><par n="initial-s"/><i>l</i><par n="sl/í__n_f"/></e>
    <e lm="scolaíochas"><par n="initial-s"/><i>colaíocha</i><par n="ú/s__n_m"/></e>
    <e lm="santacht"><par n="initial-s"/><i>antacht</i><par n="ócht__n_f"/></e>
    <e lm="toisc"><par n="initial-t"/><i>o</i><par n="to/isc__n_f"/></e>
    <e lm="Vicífhoclóir"><i>Vicífhocló</i><par n="Saighdeo/ir__n_m"/></e>
    <e lm="ruabhreac"><i>ruabhr</i><par n="br/eac__n_m"/></e>
    <e lm="uachais"><par n="initial-u"/><i>achais</i><par n="ítim__n_f"/></e>
    <e lm="uibheagán"><par n="initial-u"/><i>ibheagá</i><par n="to/n__n_m"/></e>
    <e lm="sulfáit"><par n="initial-s"/><i>ulfáit</i><par n="ítim__n_f"/></e>
    <e lm="stálú"><par n="initial-s"/><i>tál</i><par n="ór/ú__n_m"/></e>
    <e lm="tochrán"><par n="initial-t"/><i>ochrá</i><par n="to/n__n_m"/></e>
    <e lm="sliseog"><par n="initial-s"/><i>liseo</i><par n="pó/g__n_f"/></e>
    <e lm="sceall"><par n="initial-s"/><i>ceall</i><par n="ab__n_m"/></e>
    <e lm="scealp"><par n="initial-s"/><i>ce</i><par n="sce/alp__n_f"/></e>
    <e lm="seirfean"><par n="initial-s"/><i>eirf</i><par n="gr/ean__n_m"/></e>
    <e lm="suáilce"><par n="initial-s"/><i>uáilc</i><par n="air/e__n_f"/></e>
    <e lm="soilsiú"><par n="initial-s"/><i>oilsi</i><par n="ídi/ú__n_m"/></e>
    <e lm="úmadh"><par n="initial-ú"/><i>m</i><par n="ob/adh__n_m"/></e>
    <e lm="soladú"><par n="initial-s"/><i>olad</i><par n="ór/ú__n_m"/></e>
    <e lm="Seineagáil"><par n="initial-S"/><i>eineagáil</i><par n="Tír__n_f"/></e>
    <e lm="tóracs"><par n="initial-t"/><i>óracs</i><par n="sé__n_m"/></e>
    <e lm="Súlú"><par n="initial-S"/><i>úlú</i><par n="pá__n_m"/></e>
    <e lm="teimpléad"><par n="initial-t"/><i>eimplé</i><par n="firé/ad__n_m"/></e>
    <e lm="soghluaisteacht"><par n="initial-s"/><i>oghluaisteacht</i><par n="ócht__n_f"/></e>
    <e lm="tuairteáil"><par n="initial-t"/><i>uairteá</i><par n="fá/il__n_f"/></e>
    <e lm="riachtanas"><i>riachtana</i><par n="gá/s__n_m"/></e>
    <e lm="seanghealach"><par n="initial-s"/><i>eangheala</i><par n="bolga/ch__n_f"/></e>
    <e lm="tolgán"><par n="initial-t"/><i>olgá</i><par n="to/n__n_m"/></e>
    <e lm="seit"><par n="initial-s"/><i>eit</i><par n="jíp__n_m"/></e>
    <e lm="scáthán"><par n="initial-s"/><i>cáthá</i><par n="to/n__n_m"/></e>
    <e lm="sní"><par n="initial-s"/><i>ní</i><par n="lé__n_f"/></e>
    <e lm="tincéir"><par n="initial-t"/><i>incé</i><par n="úiné/ir__n_m"/></e>
    <e lm="spéaclaí"><par n="initial-s"/><i>péaclaí</i><par n="beola__n_m"/></e>
    <e lm="seantuismitheoir"><par n="initial-s"/><i>eantuismitheo</i><par n="almó/ir__n_m"/></e>
    <e lm="seiftiúlacht"><par n="initial-s"/><i>eiftiúlacht</i><par n="ócht__n_f"/></e>
    <e lm="sín"><par n="initial-s"/><i>ín</i><par n="sín__n_f"/></e>
    <e lm="síc"><par n="initial-s"/><i>íc</i><par n="jíp__n_m"/></e>
    <e lm="tuirsiúlacht"><par n="initial-t"/><i>uirsiúlacht</i><par n="ócht__n_f"/></e>
    <e lm="tagarmharc"><par n="initial-t"/><i>agarmha</i><par n="ma/rc__n_m"/></e>
    <e lm="súmóg"><par n="initial-s"/><i>úmó</i><par n="pó/g__n_f"/></e>
    <e lm="slíodóir"><par n="initial-s"/><i>líodó</i><par n="almó/ir__n_m"/></e>
    <e lm="sámhán"><par n="initial-s"/><i>ámhá</i><par n="to/n__n_m"/></e>
    <e lm="tointeáil"><par n="initial-t"/><i>ointeá</i><par n="fá/il__n_f"/></e>
    <e lm="sraithmharfóir"><par n="initial-s"/><i>raithmharfó</i><par n="almó/ir__n_m"/></e>
    <e lm="slánchúis"><par n="initial-s"/><i>lánchúis</i><par n="rím__n_f"/></e>
    <e lm="síogaí"><par n="initial-s"/><i>íoga</i><par n="n/í__n_m"/></e>
    <e lm="siosarnach"><par n="initial-s"/><i>iosarna</i><par n="bolga/ch__n_f"/></e>
    <e lm="uathphéist"><par n="initial-u"/><i>athphéist</i><par n="rím__n_f"/></e>
    <e lm="sifear"><par n="initial-s"/><i>if</i><par n="f/ear__n_m"/></e>
    <e lm="róistín"><i>róistín</i><par n="ápa__n_m"/></e>
    <e lm="Teanga"><par n="initial-T"/><i>eanga</i><par n="ula__n_f"/></e>
    <e lm="spíonadh"><par n="initial-s"/><i>píon</i><par n="las/adh__n_m"/></e>
    <e lm="smíste"><par n="initial-s"/><i>míst</i><par n="rig/e__n_m"/></e>
    <e lm="toll"><par n="initial-t"/><i>o</i><par n="to/ll__n_m"/></e>
    <e lm="tónacán"><par n="initial-t"/><i>ónacá</i><par n="Dú/n__n_m"/></e>
    <e lm="sornóg"><par n="initial-s"/><i>ornó</i><par n="pó/g__n_f"/></e>
    <e lm="sailpítear"><par n="initial-s"/><i>ailpít</i><par n="F/ear__n_m"/></e>
    <e lm="taom"><par n="initial-t"/><i>aom</i><par n="am__n_m"/></e>
    <e lm="sainchreideamh"><par n="initial-s"/><i>ainchreid</i><par n="éil/eamh__n_m"/></e>
    <e lm="struchtúr"><par n="initial-s"/><i>truchtú</i><par n="ó/r__n_m"/></e>
    <e lm="taos"><par n="initial-t"/><i>ao</i><par n="ú/s__n_m"/></e>
    <e lm="seascadh"><par n="initial-s"/><i>easc</i><par n="ob/adh__n_m"/></e>
    <e lm="tomhailt"><par n="initial-t"/><i>omhailt</i><par n="Tír__n_f"/></e>
    <e lm="truailleán"><par n="initial-t"/><i>ruailleá</i><par n="to/n__n_m"/></e>
    <e lm="teallachán"><par n="initial-t"/><i>eallachá</i><par n="to/n__n_m"/></e>
    <e lm="Sileach"><par n="initial-S"/><i>il</i><par n="ib/each__n_m"/></e>
    <e lm="scaitheamh"><par n="initial-s"/><i>cait</i><par n="scait/heamh__n_m"/></e>
    <e lm="stopóg"><par n="initial-s"/><i>topó</i><par n="pó/g__n_f"/></e>
    <e lm="sceallagach"><par n="initial-s"/><i>ceallaga</i><par n="cia/ch__n_m"/></e>
    <e lm="Táidsícis"><par n="initial-T"/><i>áidsícis</i><par n="Tír__n_f"/></e>
    <e lm="ulóg"><par n="initial-u"/><i>ló</i><par n="pó/g__n_f"/></e>
    <e lm="tuaslagadh"><par n="initial-t"/><i>uaslag</i><par n="ob/adh__n_m"/></e>
    <e lm="Sionainn"><par n="initial-S"/><i>ionainn</i><par n="Tír__n_f"/></e>
    <e lm="tulbhuille"><par n="initial-t"/><i>ulbhuill</i><par n="rig/e__n_m"/></e>
    <e lm="trost"><par n="initial-t"/><i>ro</i><par n="tro/st__n_f"/></e>
    <e lm="trosc"><par n="initial-t"/><i>ro</i><par n="á/sc__n_m"/></e>
    <e lm="Úisbéicis"><i>Úisbéicis</i><par n="Tír__n_f"/></e>
    <e lm="smóilín"><par n="initial-s"/><i>móilín</i><par n="ápa__n_m"/></e>
    <e lm="sráideog"><par n="initial-s"/><i>ráideo</i><par n="pó/g__n_f"/></e>
    <e lm="tochardadh"><par n="initial-t"/><i>ochard</i><par n="las/adh__n_m"/></e>
    <e lm="sacraifís"><par n="initial-s"/><i>acraifís</i><par n="ítim__n_f"/></e>
    <e lm="scliúchas"><par n="initial-s"/><i>cliúcha</i><par n="gá/s__n_m"/></e>
    <e lm="sodamán"><par n="initial-s"/><i>odamá</i><par n="to/n__n_m"/></e>
    <e lm="spéirléas"><par n="initial-s"/><i>péirlé</i><par n="díonlé/as__n_m"/></e>
    <e lm="Tuath"><par n="initial-T"/><i>ua</i><par n="pu/th__n_f"/></e>
    <e lm="stóirín"><par n="initial-s"/><i>tóirín</i><par n="ápa__n_m"/></e>
    <e lm="treo"><par n="initial-t"/><i>reo</i><par n="pá__n_m"/></e>
    <e lm="sárshaothar"><par n="initial-s"/><i>árshaotha</i><par n="ó/r__n_m"/></e>
    <e lm="síolchur"><par n="initial-s"/><i>íolchu</i><par n="ú/r__n_m"/></e>
    <e lm="snaidhm"><par n="initial-s"/><i>naidhm</i><par n="rím__n_f"/></e>
    <e lm="saoistíocht"><par n="initial-s"/><i>aoistíocht</i><par n="ócht__n_f"/></e>
    <e lm="tíolacthóir"><par n="initial-t"/><i>íolacthó</i><par n="almó/ir__n_m"/></e>
    <e lm="sceamhaíl"><par n="initial-s"/><i>ceamhaí</i><par n="tutaí/l__n_f"/></e>
    <e lm="trombhrí"><par n="initial-t"/><i>rombhrí</i><par n="lé__n_f"/></e>
    <e lm="stóras"><par n="initial-s"/><i>tóra</i><par n="gá/s__n_m"/></e>
    <e lm="ullmhú"><par n="initial-u"/><i>llmh</i><par n="ur/ú__n_m"/></e>
    <e lm="sollúntacht"><par n="initial-s"/><i>ollúntacht</i><par n="ócht__n_f"/></e>
    <e lm="taifeach"><par n="initial-t"/><i>aif</i><par n="ib/each__n_m"/></e>
    <e lm="téacsleabhar"><par n="initial-t"/><i>éacsleabha</i><par n="ó/r__n_m"/></e>
    <e lm="síleáil"><par n="initial-s"/><i>íleá</i><par n="aná/il__n_f"/></e>
    <e lm="tuairisceoireacht"><par n="initial-t"/><i>uairisceoireacht</i><par n="ócht__n_f"/></e>
    <e lm="saighdeadh"><par n="initial-s"/><i>aighd</i><par n="síl/eadh__n_m"/></e>
    <e lm="saorthrádáil"><par n="initial-s"/><i>aorthrádá</i><par n="fá/il__n_f"/></e>
    <e lm="snaois"><par n="initial-s"/><i>naois</i><par n="Tír__n_f"/></e>
    <e lm="spaisteoireacht"><par n="initial-s"/><i>paisteoireacht</i><par n="ócht__n_f"/></e>
    <e lm="Seic"><par n="initial-S"/><i>eic</i><par n="Tír__n_f"/></e>
    <e lm="teormharcóir"><par n="initial-t"/><i>eormharcó</i><par n="almó/ir__n_m"/></e>
    <e lm="seachránacht"><par n="initial-s"/><i>eachránacht</i><par n="ócht__n_f"/></e>
    <e lm="tomhaltóir"><par n="initial-t"/><i>omhaltó</i><par n="almó/ir__n_m"/></e>
    <e lm="sámhas"><par n="initial-s"/><i>ámha</i><par n="ú/s__n_m"/></e>
    <e lm="suipéar"><par n="initial-s"/><i>uipé</i><par n="bé/ar__n_m"/></e>
    <e lm="screab"><par n="initial-s"/><i>cre</i><par n="scre/ab__n_f"/></e>
    <e lm="scread"><par n="initial-s"/><i>cread</i><par n="mám__n_f"/></e>
    <e lm="tonnán"><par n="initial-t"/><i>onná</i><par n="to/n__n_m"/></e>
    <e lm="scrúdaitheoir"><par n="initial-s"/><i>crúdaitheo</i><par n="almó/ir__n_m"/></e>
    <e lm="speictriméadar"><par n="initial-s"/><i>peictriméada</i><par n="ó/r__n_m"/></e>
    <e lm="sonraíocht"><par n="initial-s"/><i>onraíocht</i><par n="eang__n_f"/></e>
    <e lm="stoipéad"><par n="initial-s"/><i>toipé</i><par n="firé/ad__n_m"/></e>
    <e lm="tadhlaí"><par n="initial-t"/><i>adhla</i><par n="n/í__n_m"/></e>
    <e lm="soidéalacht"><par n="initial-s"/><i>oidéalacht</i><par n="ócht__n_f"/></e>
    <e lm="Trionta"><par n="initial-T"/><i>rionta</i><par n="rú__n_m"/></e>
    <e lm="stéad"><par n="initial-s"/><i>téad</i><par n="dol__n_m"/></e>
    <e lm="réiteach"><i>réit</i><par n="ib/each__n_m"/></e>
    <e lm="striapachas"><par n="initial-s"/><i>triapacha</i><par n="ú/s__n_m"/></e>
    <e lm="Seapáinis"><par n="initial-S"/><i>eapáinis</i><par n="Tír__n_f"/></e>
    <e lm="spáseitilt"><par n="initial-s"/><i>páseitilt</i><par n="Tír__n_f"/></e>
    <e lm="sláthach"><par n="initial-s"/><i>látha</i><par n="cia/ch__n_m"/></e>
    <e lm="spéicéir"><par n="initial-s"/><i>péicé</i><par n="úiné/ir__n_m"/></e>
    <e lm="toiliúlacht"><par n="initial-t"/><i>oiliúlacht</i><par n="ócht__n_f"/></e>
    <e lm="réiteoir"><i>réiteo</i><par n="almó/ir__n_m"/></e>
    <e lm="stolpán"><par n="initial-s"/><i>tolpá</i><par n="to/n__n_m"/></e>
    <e lm="stampa"><par n="initial-s"/><i>tampa</i><par n="ápa__n_m"/></e>
    <e lm="sárintleachtach"><par n="initial-s"/><i>árintleachta</i><par n="dú/ch__n_m"/></e>
    <e lm="treodóireacht"><par n="initial-t"/><i>reodóireacht</i><par n="ócht__n_f"/></e>
    <e lm="snámhraic"><par n="initial-s"/><i>námhraic</i><par n="Tír__n_f"/></e>
    <e lm="seangán"><par n="initial-s"/><i>eangá</i><par n="to/n__n_m"/></e>
    <e lm="seanmhaighdean"><par n="initial-s"/><i>eanmhaighd</i><par n="díd/ean__n_f"/></e>
    <e lm="scorn"><par n="initial-s"/><i>co</i><par n="Co/rn__n_m"/></e>
    <e lm="réalaí"><i>réala</i><par n="n/í__n_m"/></e>
    <e lm="sram"><par n="initial-s"/><i>ram</i><par n="ab__n_m"/></e>
    <e lm="uilechumhachtach"><par n="initial-u"/><i>ilechumhachta</i><par n="dú/ch__n_m"/></e>
    <e lm="séirse"><par n="initial-s"/><i>éirs</i><par n="rig/e__n_m"/></e>
    <e lm="sócmhainneacht"><par n="initial-s"/><i>ócmhainneacht</i><par n="ócht__n_f"/></e>
    <e lm="stádas"><par n="initial-s"/><i>táda</i><par n="gá/s__n_m"/></e>
    <e lm="stádar"><par n="initial-s"/><i>táda</i><par n="ú/r__n_m"/></e>
    <e lm="sraonadh"><par n="initial-s"/><i>raon</i><par n="las/adh__n_m"/></e>
    <e lm="taistealaí"><par n="initial-t"/><i>aisteala</i><par n="n/í__n_m"/></e>
    <e lm="réaduchtú"><i>réaducht</i><par n="ór/ú__n_m"/></e>
    <e lm="trasfhoirmiú"><par n="initial-t"/><i>rasfhoirmi</i><par n="ídi/ú__n_m"/></e>
    <e lm="roithleagadh"><i>roithleag</i><par n="ob/adh__n_m"/></e>
    <e lm="tuirlingt"><par n="initial-t"/><i>uirlingt</i><par n="tarraingt__n_f"/></e>
    <e lm="stupa"><par n="initial-s"/><i>tupa</i><par n="ápa__n_m"/></e>
    <e lm="scrobarnach"><par n="initial-s"/><i>crobarna</i><par n="bolga/ch__n_f"/></e>
    <e lm="treo-uillinn"><par n="initial-t"/><i>reo-uillinn</i><par n="sín__n_f"/></e>
    <e lm="steamar"><par n="initial-s"/><i>teama</i><par n="ú/r__n_m"/></e>
    <e lm="uamadh"><par n="initial-u"/><i>am</i><par n="ob/adh__n_m"/></e>
    <e lm="Réineach"><i>Réin</i><par n="ib/each__n_m"/></e>
    <e lm="sclóin"><par n="initial-s"/><i>clóin</i><par n="gin__n_f"/></e>
    <e lm="suan"><par n="initial-s"/><i>ua</i><par n="Dú/n__n_m"/></e>
    <e lm="speictream"><par n="initial-s"/><i>peictr</i><par n="fíl/eam__n_m"/></e>
    <e lm="srúill"><par n="initial-s"/><i>rúill</i><par n="ítim__n_f"/></e>
    <e lm="Samárach"><par n="initial-S"/><i>amára</i><par n="dú/ch__n_m"/></e>
    <e lm="sóid"><par n="initial-s"/><i>óid</i><par n="rím__n_f"/></e>
    <e lm="seachtóidí"><par n="initial-s"/><i>eachtóidí</i><par n="beola__n_m"/></e>
    <e lm="toirpéad"><par n="initial-t"/><i>oirpé</i><par n="firé/ad__n_m"/></e>
    <e lm="seandacht"><par n="initial-s"/><i>eandacht</i><par n="eang__n_f"/></e>
    <e lm="trasnáil"><par n="initial-t"/><i>rasná</i><par n="fá/il__n_f"/></e>
    <e lm="saobhchreideamh"><par n="initial-s"/><i>aobhchreid</i><par n="tinr/eamh__n_m"/></e>
    <e lm="sáreolas"><par n="initial-s"/><i>áreola</i><par n="ú/s__n_m"/></e>
    <e lm="spástointeálaí"><par n="initial-s"/><i>pástointeála</i><par n="n/í__n_m"/></e>
    <e lm="Úránas"><i>Úrána</i><par n="ú/s__n_m"/></e>
    <e lm="urlabhraí"><par n="initial-u"/><i>rlabhra</i><par n="n/í__n_m"/></e>
    <e lm="Reifirméisean"><i>Reifirméis</i><par n="gr/ean__n_m"/></e>
    <e lm="tulchán"><par n="initial-t"/><i>ulchá</i><par n="to/n__n_m"/></e>
    <e lm="saorbhriathar"><par n="initial-s"/><i>aorbhriath</i><par n="saorbhriath/ar__n_m"/></e>
    <e lm="sneachta"><par n="initial-s"/><i>neachta</i><par n="ápa__n_m"/></e>
    <e lm="scioltar"><par n="initial-s"/><i>ciolta</i><par n="ó/r__n_m"/></e>
    <e lm="spíce"><par n="initial-s"/><i>píc</i><par n="rig/e__n_m"/></e>
    <e lm="subpoena"><par n="initial-s"/><i>ubpoena</i><par n="ápa__n_m"/></e>
    <e lm="saoiste"><par n="initial-s"/><i>aoist</i><par n="rig/e__n_m"/></e>
    <e lm="seanbhean"><par n="initial-s"/><i>ean</i><par n="sí/bhean__n_f"/></e>
    <e lm="taobh"><par n="initial-t"/><i>ao</i><par n="tao/bh__n_m"/></e>
    <e lm="teirce"><par n="initial-t"/><i>eirce</i><par n="lé__n_f"/></e>
    <e lm="sean-nath"><par n="initial-s"/><i>ean-nath</i><par n="am__n_m"/></e>
    <e lm="sealad"><par n="initial-s"/><i>eala</i><par n="ú/d__n_m"/></e>
    <e lm="scigireacht"><par n="initial-s"/><i>cigireacht</i><par n="ócht__n_f"/></e>
    <e lm="scríobach"><par n="initial-s"/><i>críoba</i><par n="dú/ch__n_m"/></e>
    <e lm="treoir"><par n="initial-t"/><i>reo</i><par n="dá/ir__n_f"/></e>
    <e lm="saordhána"><par n="initial-s"/><i>aordhán</i><par n="míndán/a__n_m"/></e>
    <e lm="smaointeoir"><par n="initial-s"/><i>maointeo</i><par n="almó/ir__n_m"/></e>
    <e lm="vata"><i>vata</i><par n="pá__n_m"/></e>
    <e lm="scrollbharra"><par n="initial-s"/><i>crollbharra</i><par n="ápa__n_m"/></e>
    <e lm="tagra"><par n="initial-t"/><i>agra</i><par n="ápa__n_m"/></e>
    <e lm="trádmharc"><par n="initial-t"/><i>rádmha</i><par n="ma/rc__n_m"/></e>
    <e lm="sínteoireacht"><par n="initial-s"/><i>ínteoireacht</i><par n="ócht__n_f"/></e>
    <e lm="tíoránach"><par n="initial-t"/><i>íorána</i><par n="dú/ch__n_m"/></e>
    <e lm="talmhaíocht"><par n="initial-t"/><i>almhaíocht</i><par n="ócht__n_f"/></e>
    <e lm="súiteoir"><par n="initial-s"/><i>úiteo</i><par n="almó/ir__n_m"/></e>
    <e lm="teirminéal"><par n="initial-t"/><i>eirminé</i><par n="idé/al__n_m"/></e>
    <e lm="staighre"><par n="initial-s"/><i>taighr</i><par n="rig/e__n_m"/></e>
    <e lm="smachtlann"><par n="initial-s"/><i>machtla</i><par n="la/nn__n_f"/></e>
    <e lm="ulpóg"><par n="initial-u"/><i>lpó</i><par n="pó/g__n_f"/></e>
    <e lm="ródháileog"><i>ródháileo</i><par n="pó/g__n_f"/></e>
    <e lm="Téibh"><par n="initial-T"/><i>éibh</i><par n="Tír__n_f"/></e>
    <e lm="teileagraf"><par n="initial-t"/><i>eileagra</i><par n="gra/f__n_m"/></e>
    <e lm="seachtanán"><par n="initial-s"/><i>eachtaná</i><par n="to/n__n_m"/></e>
    <e lm="sraoilleán"><par n="initial-s"/><i>raoilleá</i><par n="to/n__n_m"/></e>
    <e lm="yen"><i>yen</i><par n="ré__n_f"/></e>
    <e lm="teastáil"><par n="initial-t"/><i>eastá</i><par n="aná/il__n_f"/></e>
    <e lm="teileagram"><par n="initial-t"/><i>eileagra</i><par n="to/m__n_m"/></e>
    <e lm="sop"><par n="initial-s"/><i>o</i><par n="so/p__n_m"/></e>
    <e lm="sos"><par n="initial-s"/><i>os</i><par n="am__n_m"/></e>
    <e lm="salachar"><par n="initial-s"/><i>alacha</i><par n="ú/r__n_m"/></e>
    <e lm="siúlóid"><par n="initial-s"/><i>iúlóid</i><par n="ítim__n_f"/></e>
    <e lm="Sicil"><par n="initial-S"/><i>icil</i><par n="Tír__n_f"/></e>
    <e lm="sléacht"><par n="initial-s"/><i>léacht</i><par n="am__n_m"/></e>
    <e lm="siúlóir"><par n="initial-s"/><i>iúló</i><par n="almó/ir__n_m"/></e>
    <e lm="Ribíneach"><i>Ribín</i><par n="ib/each__n_m"/></e>
    <e lm="starrfach"><par n="initial-s"/><i>tarrfa</i><par n="bolga/ch__n_f"/></e>
    <e lm="tuathal"><par n="initial-t"/><i>uatha</i><par n="ó/l__n_m"/></e>
    <e lm="srón"><par n="initial-s"/><i>ró</i><par n="sró/n__n_f"/></e>
    <e lm="sról"><par n="initial-s"/><i>ró</i><par n="bá/l__n_m"/></e>
    <e lm="tonna"><par n="initial-t"/><i>onna</i><par n="ápa__n_m"/></e>
    <e lm="strácáil"><par n="initial-s"/><i>trácá</i><par n="fá/il__n_f"/></e>
    <e lm="scarab"><par n="initial-s"/><i>cara</i><par n="tá/b__n_m"/></e>
    <e lm="trinse"><par n="initial-t"/><i>rins</i><par n="rig/e__n_m"/></e>
    <e lm="spotsolas"><par n="initial-s"/><i>potso</i><par n="so/las__n_m"/></e>
    <e lm="snagaireacht"><par n="initial-s"/><i>nagaireacht</i><par n="ócht__n_f"/></e>
    <e lm="scrúdúchán"><par n="initial-s"/><i>crúdúchá</i><par n="Dú/n__n_m"/></e>
    <e lm="saintréith"><par n="initial-s"/><i>aintréith</i><par n="aird__n_f"/></e>
    <e lm="speansas"><par n="initial-s"/><i>peansa</i><par n="ú/s__n_m"/></e>
    <e lm="vacsaín"><i>vacsaín</i><par n="ítim__n_f"/></e>
    <e lm="tromualach"><par n="initial-t"/><i>romuala</i><par n="uala/ch__n_m"/></e>
    <e lm="saighdiúireacht"><par n="initial-s"/><i>aighdiúireacht</i><par n="ócht__n_f"/></e>
    <e lm="tóstal"><par n="initial-t"/><i>ósta</i><par n="bá/l__n_m"/></e>
    <e lm="urchosc"><par n="initial-u"/><i>rcho</i><par n="á/sc__n_m"/></e>
    <e lm="tumadóireacht"><par n="initial-t"/><i>umadóireacht</i><par n="ócht__n_f"/></e>
    <e lm="tótam"><par n="initial-t"/><i>óta</i><par n="to/m__n_m"/></e>
    <e lm="súlach"><par n="initial-s"/><i>úla</i><par n="cia/ch__n_m"/></e>
    <e lm="túcán"><par n="initial-t"/><i>úcá</i><par n="to/n__n_m"/></e>
    <e lm="Sorbais"><par n="initial-S"/><i>orbais</i><par n="Tír__n_f"/></e>
    <e lm="troitheán"><par n="initial-t"/><i>roitheá</i><par n="to/n__n_m"/></e>
    <e lm="sparánaí"><par n="initial-s"/><i>parána</i><par n="n/í__n_m"/></e>
    <e lm="sfagnam"><par n="initial-s"/><i>fagna</i><par n="Gú/m__n_m"/></e>
    <e lm="tosaí"><par n="initial-t"/><i>osa</i><par n="n/í__n_m"/></e>
    <e lm="truaillíocht"><par n="initial-t"/><i>ruaillíocht</i><par n="eang__n_f"/></e>
    <e lm="scragall"><par n="initial-s"/><i>craga</i><par n="to/ll__n_m"/></e>
    <e lm="seanmóirí"><par n="initial-s"/><i>eanmóir</i><par n="n/í__n_m"/></e>
    <e lm="strácálaí"><par n="initial-s"/><i>trácála</i><par n="n/í__n_m"/></e>
    <e lm="tadhall"><par n="initial-t"/><i>adha</i><par n="Po/ll__n_m"/></e>
    <e lm="teas"><par n="initial-t"/><i>eas</i><par n="dul__n_m"/></e>
    <e lm="Tagbánbhais"><par n="initial-T"/><i>agbánbhais</i><par n="Tír__n_f"/></e>
    <e lm="sceo"><par n="initial-s"/><i>ceo</i><par n="rú__n_m"/></e>
    <e lm="tarrtháil"><par n="initial-t"/><i>arrthá</i><par n="aná/il__n_f"/></e>
    <e lm="tormas"><par n="initial-t"/><i>orma</i><par n="ú/s__n_m"/></e>
    <e lm="tuaisceartach"><par n="initial-t"/><i>uaiscearta</i><par n="dú/ch__n_m"/></e>
    <e lm="sáimhín"><par n="initial-s"/><i>áimhín</i><par n="ápa__n_m"/></e>
    <e lm="troimpléasc"><par n="initial-t"/><i>roimplé</i><par n="troimplé/asc__n_f"/></e>
    <e lm="tomóg"><par n="initial-t"/><i>omó</i><par n="pó/g__n_f"/></e>
    <e lm="roithleán"><i>roithleá</i><par n="to/n__n_m"/></e>
    <e lm="sciorradh"><par n="initial-s"/><i>ciorr</i><par n="ob/adh__n_m"/></e>
    <e lm="talmhú"><par n="initial-t"/><i>almh</i><par n="ór/ú__n_m"/></e>
    <e lm="rúibín"><i>rúibín</i><par n="ápa__n_m"/></e>
    <e lm="teistiméir"><par n="initial-t"/><i>eistimé</i><par n="úiné/ir__n_m"/></e>
    <e lm="rothalchleas"><i>rothalchl</i><par n="cl/eas__n_m"/></e>
    <e lm="spiléar"><par n="initial-s"/><i>pilé</i><par n="bé/ar__n_m"/></e>
    <e lm="ríogaí"><i>ríoga</i><par n="n/í__n_m"/></e>
    <e lm="táilliúir"><par n="initial-t"/><i>áilliú</i><par n="almó/ir__n_m"/></e>
    <e lm="tromluí"><par n="initial-t"/><i>romlu</i><par n="n/í__n_m"/></e>
    <e lm="teilifísiú"><par n="initial-t"/><i>eilifísi</i><par n="ídi/ú__n_m"/></e>
    <e lm="taidhleoir"><par n="initial-t"/><i>aidhleo</i><par n="almó/ir__n_m"/></e>
    <e lm="stocmhalartán"><par n="initial-s"/><i>tocmhalartá</i><par n="to/n__n_m"/></e>
    <e lm="speiceas"><par n="initial-s"/><i>peic</i><par n="éit/eas__n_m"/></e>
    <e lm="scotbhach"><par n="initial-s"/><i>cotbha</i><par n="cia/ch__n_m"/></e>
    <e lm="straoiseog"><par n="initial-s"/><i>traoiseo</i><par n="pó/g__n_f"/></e>
    <e lm="stuara"><par n="initial-s"/><i>tuara</i><par n="ápa__n_m"/></e>
    <e lm="tundra"><par n="initial-t"/><i>undra</i><par n="ápa__n_m"/></e>
    <e lm="stail"><par n="initial-s"/><i>tail</i><par n="rím__n_f"/></e>
    <e lm="searút"><par n="initial-s"/><i>earú</i><par n="ca/t__n_m"/></e>
    <e lm="somhaoin"><par n="initial-s"/><i>omhaoin</i><par n="Tír__n_f"/></e>
    <e lm="sprionlaitheacht"><par n="initial-s"/><i>prionlaitheacht</i><par n="ócht__n_f"/></e>
    <e lm="taibhseacht"><par n="initial-t"/><i>aibhseacht</i><par n="ócht__n_f"/></e>
    <e lm="slios"><par n="initial-s"/><i>l</i><par n="sl/ios__n_m"/></e>
    <e lm="seiseamhán"><par n="initial-s"/><i>eiseamhá</i><par n="to/n__n_m"/></e>
    <e lm="stiallach"><par n="initial-s"/><i>tialla</i><par n="dú/ch__n_m"/></e>
    <e lm="smuilc"><par n="initial-s"/><i>muilc</i><par n="rím__n_f"/></e>
    <e lm="sonrú"><par n="initial-s"/><i>onr</i><par n="ór/ú__n_m"/></e>
    <e lm="rollóg"><i>rolló</i><par n="pó/g__n_f"/></e>
    <e lm="Sicilis"><par n="initial-S"/><i>icilis</i><par n="Tír__n_f"/></e>
    <e lm="stórchiste"><par n="initial-s"/><i>tórchist</i><par n="rig/e__n_m"/></e>
    <e lm="slánaíocht"><par n="initial-s"/><i>lánaíocht</i><par n="eang__n_f"/></e>
    <e lm="spor"><par n="initial-s"/><i>po</i><par n="ó/r__n_m"/></e>
    <e lm="spioradáltacht"><par n="initial-s"/><i>pioradáltacht</i><par n="ócht__n_f"/></e>
    <e lm="seamán"><par n="initial-s"/><i>eamá</i><par n="to/n__n_m"/></e>
    <e lm="taiséadach"><par n="initial-t"/><i>aiséada</i><par n="uala/ch__n_m"/></e>
    <e lm="teannaire"><par n="initial-t"/><i>eannair</i><par n="rig/e__n_m"/></e>
    <e lm="vicí"><i>vicí</i><par n="tí__n_m"/></e>
    <e lm="seanphinsean"><par n="initial-s"/><i>eanphins</i><par n="mis/ean__n_m"/></e>
    <e lm="ropadh"><i>rop</i><par n="ob/adh__n_m"/></e>
    <e lm="uaschamóg"><par n="initial-u"/><i>aschamó</i><par n="pó/g__n_f"/></e>
    <e lm="sainchuspóir"><par n="initial-s"/><i>ainchuspó</i><par n="almó/ir__n_m"/></e>
    <e lm="tamhan"><par n="initial-t"/><i>amha</i><par n="to/n__n_m"/></e>
    <e lm="tornádó"><par n="initial-t"/><i>ornádó</i><par n="pá__n_m"/></e>
    <e lm="stílí"><par n="initial-s"/><i>tíl</i><par n="n/í__n_m"/></e>
    <e lm="torc"><par n="initial-t"/><i>o</i><par n="to/rc__n_m"/></e>
    <e lm="tort"><par n="initial-t"/><i>ort</i><par n="am__n_m"/></e>
    <e lm="trádstóras"><par n="initial-t"/><i>rádstóra</i><par n="gá/s__n_m"/></e>
    <e lm="rósdath"><i>rósdath</i><par n="dul__n_m"/></e>
    <e lm="saoráil"><par n="initial-s"/><i>aorá</i><par n="fá/il__n_f"/></e>
    <e lm="teilifíseán"><par n="initial-t"/><i>eilifíseá</i><par n="to/n__n_m"/></e>
    <e lm="slapar"><par n="initial-s"/><i>lapa</i><par n="ó/r__n_m"/></e>
    <e lm="saoráid"><par n="initial-s"/><i>aoráid</i><par n="ítim__n_f"/></e>
    <e lm="teagmhas"><par n="initial-t"/><i>eagmha</i><par n="gá/s__n_m"/></e>
    <e lm="sloinnteoireacht"><par n="initial-s"/><i>loinnteoireacht</i><par n="ócht__n_f"/></e>
    <e lm="togra"><par n="initial-t"/><i>ogra</i><par n="ápa__n_m"/></e>
    <e lm="séimhe"><par n="initial-s"/><i>éimhe</i><par n="lé__n_f"/></e>
    <e lm="urú"><par n="initial-u"/><i>r</i><par n="ur/ú__n_m"/></e>
    <e lm="teicstíl"><par n="initial-t"/><i>eicstíl</i><par n="ítim__n_f"/></e>
    <e lm="smísteáil"><par n="initial-s"/><i>místeá</i><par n="fá/il__n_f"/></e>
    <e lm="tacú"><par n="initial-t"/><i>ac</i><par n="ór/ú__n_m"/></e>
    <e lm="ríchíos"><i>ríchíos</i><par n="am__n_m"/></e>
    <e lm="troll"><par n="initial-t"/><i>ro</i><par n="to/ll__n_m"/></e>
    <e lm="seabhac"><par n="initial-s"/><i>eabha</i><par n="sa/c__n_m"/></e>
    <e lm="seachród"><par n="initial-s"/><i>eachró</i><par n="ú/d__n_m"/></e>
    <e lm="searróg"><par n="initial-s"/><i>earró</i><par n="pó/g__n_f"/></e>
    <e lm="uinnimint"><par n="initial-u"/><i>innimint</i><par n="ítim__n_f"/></e>
    <e lm="tomhaltas"><par n="initial-t"/><i>omhalta</i><par n="ú/s__n_m"/></e>
    <e lm="scoláire"><par n="initial-s"/><i>coláir</i><par n="rig/e__n_m"/></e>
    <e lm="seimilín"><par n="initial-s"/><i>eimilín</i><par n="rú__n_m"/></e>
    <e lm="spásúlacht"><par n="initial-s"/><i>pásúlacht</i><par n="ócht__n_f"/></e>
    <e lm="Seisnia"><par n="initial-S"/><i>eisnia</i><par n="lé__n_f"/></e>
    <e lm="toirsiún"><par n="initial-t"/><i>oirsiú</i><par n="to/n__n_m"/></e>
    <e lm="roilléire"><i>roilléir</i><par n="rig/e__n_m"/></e>
    <e lm="seicteachas"><par n="initial-s"/><i>eicteacha</i><par n="ú/s__n_m"/></e>
    <e lm="Seisnis"><par n="initial-S"/><i>eisnis</i><par n="Tír__n_f"/></e>
    <e lm="scalltán"><par n="initial-s"/><i>calltá</i><par n="to/n__n_m"/></e>
    <e lm="veiníriú"><i>veiníri</i><par n="ídi/ú__n_m"/></e>
    <e lm="stuifín"><par n="initial-s"/><i>tuifín</i><par n="ápa__n_m"/></e>
    <e lm="siollabas"><par n="initial-s"/><i>iollaba</i><par n="gá/s__n_m"/></e>
    <e lm="réamhghabháil"><i>réamhghabhá</i><par n="fá/il__n_f"/></e>
    <e lm="suanaíocht"><par n="initial-s"/><i>uanaíocht</i><par n="ócht__n_f"/></e>
    <e lm="sleá"><par n="initial-s"/><i>leá</i><par n="má__n_f"/></e>
    <e lm="stuáil"><par n="initial-s"/><i>tuá</i><par n="fá/il__n_f"/></e>
    <e lm="Sruth"><par n="initial-S"/><i>ruth</i><par n="dul__n_m"/></e>
    <e lm="seoithín"><par n="initial-s"/><i>eoithín</i><par n="ápa__n_m"/></e>
    <e lm="sac"><par n="initial-s"/><i>a</i><par n="sa/c__n_m"/></e>
    <e lm="seileaic"><par n="initial-s"/><i>eileaic</i><par n="lé__n_f"/></e>
    <e lm="socraitheoir"><par n="initial-s"/><i>ocraitheo</i><par n="almó/ir__n_m"/></e>
    <e lm="úll"><par n="initial-ú"/><i></i><par n="ú/ll__n_m"/></e>
    <e lm="straiméad"><par n="initial-s"/><i>traimé</i><par n="firé/ad__n_m"/></e>
    <e lm="trádálaí"><par n="initial-t"/><i>rádála</i><par n="n/í__n_m"/></e>
    <e lm="scaineagán"><par n="initial-s"/><i>caineagá</i><par n="Dú/n__n_m"/></e>
    <e lm="tréine"><par n="initial-t"/><i>réine</i><par n="lé__n_f"/></e>
    <e lm="sadhlas"><par n="initial-s"/><i>adhla</i><par n="ú/s__n_m"/></e>
    <e lm="uairleachán"><par n="initial-u"/><i>airleachá</i><par n="Dú/n__n_m"/></e>
    <e lm="salm"><par n="initial-s"/><i>a</i><par n="co/lm__n_m"/></e>
    <e lm="soghníomh"><par n="initial-s"/><i>oghní</i><par n="gní/omh__n_m"/></e>
    <e lm="sodar"><par n="initial-s"/><i>oda</i><par n="ú/r__n_m"/></e>
    <e lm="reicteam"><i>reict</i><par n="fíl/eam__n_m"/></e>
    <e lm="ró-ualach"><i>ró-uala</i><par n="uala/ch__n_m"/></e>
    <e lm="sáslach"><par n="initial-s"/><i>ásla</i><par n="cia/ch__n_m"/></e>
    <e lm="traiseáil"><par n="initial-t"/><i>raiseá</i><par n="fá/il__n_f"/></e>
    <e lm="súilíocht"><par n="initial-s"/><i>úilíocht</i><par n="ócht__n_f"/></e>
    <e lm="téachtadh"><par n="initial-t"/><i>éachta</i><par n="alta/dh__n_m"/></e>
    <e lm="scabhta"><par n="initial-s"/><i>cabhta</i><par n="ápa__n_m"/></e>
    <e lm="Státchiste"><par n="initial-S"/><i>tátchiste</i><par n="rú__n_m"/></e>
    <e lm="sáiste"><par n="initial-s"/><i>áist</i><par n="rig/e__n_m"/></e>
    <e lm="slog"><par n="initial-s"/><i>lo</i><par n="slo/g__n_m"/></e>
    <e lm="uaisle"><par n="initial-u"/><i>aisle</i><par n="lé__n_f"/></e>
    <e lm="tréatúir"><par n="initial-t"/><i>réatú</i><par n="almó/ir__n_m"/></e>
    <e lm="scéin"><par n="initial-s"/><i>céin</i><par n="Tír__n_f"/></e>
    <e lm="scéim"><par n="initial-s"/><i>céim</i><par n="rím__n_f"/></e>
    <e lm="teaghais"><par n="initial-t"/><i>eaghais</i><par n="ítim__n_f"/></e>
    <e lm="seineafóibe"><par n="initial-s"/><i>eineafóibe</i><par n="lé__n_f"/></e>
    <e lm="ullmhóid"><par n="initial-u"/><i>llmhóid</i><par n="ítim__n_f"/></e>
    <e lm="urlacan"><par n="initial-u"/><i>rlaca</i><par n="to/n__n_m"/></e>
    <e lm="sciúradh"><par n="initial-s"/><i>ciúr</i><par n="ob/adh__n_m"/></e>
    <e lm="tairise"><par n="initial-t"/><i>airise</i><par n="lé__n_f"/></e>
    <e lm="tiúchan"><par n="initial-t"/><i>iúchan</i><par n="ócht__n_f"/></e>
    <e lm="táillefón"><par n="initial-t"/><i>áillefó</i><par n="to/n__n_m"/></e>
    <e lm="seachtód"><par n="initial-s"/><i>eachtó</i><par n="ú/d__n_m"/></e>
    <e lm="reathaí"><i>reatha</i><par n="n/í__n_m"/></e>
    <e lm="sóisearacht"><par n="initial-s"/><i>óisearacht</i><par n="ócht__n_f"/></e>
    <e lm="rosaid"><i>rosaid</i><par n="ítim__n_f"/></e>
    <e lm="scuais"><par n="initial-s"/><i>cuais</i><par n="Tír__n_f"/></e>
    <e lm="scoilbhliain"><par n="initial-s"/><i>coilbhlia</i><par n="go/in__n_f"/></e>
    <e lm="uathriail"><par n="initial-u"/><i>athria</i><par n="cú/il__n_f"/></e>
    <e lm="Somáil"><par n="initial-S"/><i>omáil</i><par n="Tír__n_f"/></e>
    <e lm="scaoth"><par n="initial-s"/><i>cao</i><par n="pu/th__n_f"/></e>
    <e lm="saighdeoireacht"><par n="initial-s"/><i>aighdeoireacht</i><par n="ócht__n_f"/></e>
    <e lm="víreas"><i>vír</i><par n="éit/eas__n_m"/></e>
    <e lm="spídiúchán"><par n="initial-s"/><i>pídiúchá</i><par n="Dú/n__n_m"/></e>
    <e lm="údaracht"><par n="initial-ú"/><i>daracht</i><par n="ócht__n_f"/></e>
    <e lm="spúnóg"><par n="initial-s"/><i>púnó</i><par n="pó/g__n_f"/></e>
    <e lm="trasfheisteoir"><par n="initial-t"/><i>rasfheisteo</i><par n="almó/ir__n_m"/></e>
    <e lm="saorghlanadh"><par n="initial-s"/><i>aorghlan</i><par n="las/adh__n_m"/></e>
    <e lm="trilseán"><par n="initial-t"/><i>rilseá</i><par n="to/n__n_m"/></e>
    <e lm="scáinne"><par n="initial-s"/><i>cáinn</i><par n="air/e__n_f"/></e>
    <e lm="sneabhsar"><par n="initial-s"/><i>neabhsa</i><par n="ó/r__n_m"/></e>
    <e lm="sliasaid"><par n="initial-s"/><i>lias</i><par n="slias/aid__n_f"/></e>
    <e lm="smealt"><par n="initial-s"/><i>mealt</i><par n="am__n_m"/></e>
    <e lm="talpa"><par n="initial-t"/><i>alpa</i><par n="ápa__n_m"/></e>
    <e lm="tungstan"><par n="initial-t"/><i>ungsta</i><par n="Dú/n__n_m"/></e>
    <e lm="sionapsa"><par n="initial-s"/><i>ionapsa</i><par n="rú__n_m"/></e>
    <e lm="simpleoir"><par n="initial-s"/><i>impleo</i><par n="almó/ir__n_m"/></e>
    <e lm="rúnsearc"><i>rúnse</i><par n="se/arc__n_f"/></e>
    <e lm="tambóirín"><par n="initial-t"/><i>ambóirín</i><par n="ápa__n_m"/></e>
    <e lm="scata"><par n="initial-s"/><i>cata</i><par n="ápa__n_m"/></e>
    <e lm="sprúille"><par n="initial-s"/><i>prúill</i><par n="rig/e__n_m"/></e>
    <e lm="réamhaisnéis"><i>réamhaisnéis</i><par n="Tír__n_f"/></e>
    <e lm="sleamhnóg"><par n="initial-s"/><i>leamhnó</i><par n="pó/g__n_f"/></e>
    <e lm="tancaer"><par n="initial-t"/><i>ancae</i><par n="ó/r__n_m"/></e>
    <e lm="seabhdar"><par n="initial-s"/><i>eabhda</i><par n="ú/r__n_m"/></e>
    <e lm="taoiseach"><par n="initial-t"/><i>aois</i><par n="ib/each__n_m"/></e>
    <e lm="spaigití"><par n="initial-s"/><i>paigití</i><par n="rú__n_m"/></e>
    <e lm="Ruanda"><i>Ruanda</i><par n="rú__n_m"/></e>
    <e lm="Seisreach"><par n="initial-S"/><i>eisr</i><par n="rís/each__n_f"/></e>
    <e lm="tuirseach"><par n="initial-t"/><i>uirs</i><par n="ib/each__n_m"/></e>
    <e lm="triath"><par n="initial-t"/><i>riath</i><par n="dol__n_m"/></e>
    <e lm="sonóg"><par n="initial-s"/><i>onó</i><par n="pó/g__n_f"/></e>
    <e lm="sárimreoir"><par n="initial-s"/><i>árimreo</i><par n="almó/ir__n_m"/></e>
    <e lm="saighneán"><par n="initial-s"/><i>aighneá</i><par n="to/n__n_m"/></e>
    <e lm="Úinitéireach"><i>Úinitéir</i><par n="ib/each__n_m"/></e>
    <e lm="úrscéalaí"><par n="initial-ú"/><i>rscéala</i><par n="n/í__n_m"/></e>
    <e lm="Slat"><par n="initial-S"/><i>la</i><par n="Sla/t__n_f"/></e>
    <e lm="tráchtearra"><par n="initial-t"/><i>ráchtearra</i><par n="ápa__n_m"/></e>
    <e lm="tairbhí"><par n="initial-t"/><i>airbh</i><par n="n/í__n_m"/></e>
    <e lm="vibreafón"><i>vibreafó</i><par n="to/n__n_m"/></e>
    <e lm="uchtú"><par n="initial-u"/><i>cht</i><par n="ur/ú__n_m"/></e>
    <e lm="sceart"><par n="initial-s"/><i>ce</i><par n="sce/art__n_f"/></e>
    <e lm="stolladh"><par n="initial-s"/><i>toll</i><par n="las/adh__n_m"/></e>
    <e lm="súram"><par n="initial-s"/><i>úra</i><par n="Gú/m__n_m"/></e>
    <e lm="teacht"><par n="initial-t"/><i>eacht</i><par n="dul__n_m"/></e>
    <e lm="smionagar"><par n="initial-s"/><i>mionaga</i><par n="ú/r__n_m"/></e>
    <e lm="stocáireamh"><par n="initial-s"/><i>tocáir</i><par n="tinr/eamh__n_m"/></e>
    <e lm="saoirse"><par n="initial-s"/><i>aoirs</i><par n="air/e__n_f"/></e>
    <e lm="satair"><par n="initial-s"/><i>atair</i><par n="ápa__n_m"/></e>
    <e lm="triomacht"><par n="initial-t"/><i>riomacht</i><par n="ócht__n_f"/></e>
    <e lm="Sualainnis"><par n="initial-S"/><i>ualainnis</i><par n="Tír__n_f"/></e>
    <e lm="ruatharach"><i>ruathara</i><par n="cia/ch__n_m"/></e>
    <e lm="Seanbhoc"><par n="initial-S"/><i>eanbho</i><par n="có/c__n_m"/></e>
    <e lm="saighneoireacht"><par n="initial-s"/><i>aighneoireacht</i><par n="ócht__n_f"/></e>
    <e lm="síodeiteach"><par n="initial-s"/><i>íodeit</i><par n="ib/each__n_m"/></e>
    <e lm="spásbharra"><par n="initial-s"/><i>pásbharra</i><par n="ápa__n_m"/></e>
    <e lm="sracaire"><par n="initial-s"/><i>racair</i><par n="rig/e__n_m"/></e>
    <e lm="smúitghealach"><par n="initial-s"/><i>múitgheala</i><par n="bolga/ch__n_f"/></e>
    <e lm="támh"><par n="initial-t"/><i>á</i><par n="tá/mh__n_f"/></e>
    <e lm="réidhe"><i>réidhe</i><par n="lé__n_f"/></e>
    <e lm="scallamán"><par n="initial-s"/><i>callamá</i><par n="to/n__n_m"/></e>
    <e lm="réice"><i>réic</i><par n="rig/e__n_m"/></e>
    <e lm="sabhdán"><par n="initial-s"/><i>abhdá</i><par n="to/n__n_m"/></e>
    <e lm="sólann"><par n="initial-s"/><i>óla</i><par n="la/nn__n_f"/></e>
    <e lm="teileamhargaíocht"><par n="initial-t"/><i>eileamhargaíocht</i><par n="ócht__n_f"/></e>
    <e lm="starraicín"><par n="initial-s"/><i>tarraicín</i><par n="ápa__n_m"/></e>
    <e lm="stáblachán"><par n="initial-s"/><i>táblachá</i><par n="to/n__n_m"/></e>
    <e lm="státchabhair"><par n="initial-s"/><i>tátchabh</i><par n="las/air__n_f"/></e>
    <e lm="scríobhaí"><par n="initial-s"/><i>críobha</i><par n="n/í__n_m"/></e>
    <e lm="úscra"><par n="initial-ú"/><i>scra</i><par n="ápa__n_m"/></e>
    <e lm="toghadh"><par n="initial-t"/><i>o</i><par n="to/ghadh__n_m"/></e>
    <e lm="Rúiseach"><i>Rúis</i><par n="ib/each__n_m"/></e>
    <e lm="suirbhéireacht"><par n="initial-s"/><i>uirbhéireacht</i><par n="eang__n_f"/></e>
    <e lm="vótáil"><i>vótá</i><par n="fá/il__n_f"/></e>
    <e lm="tréadaíocht"><par n="initial-t"/><i>réadaíocht</i><par n="ócht__n_f"/></e>
    <e lm="státar"><par n="initial-s"/><i>táta</i><par n="ó/r__n_m"/></e>
    <e lm="seitgháire"><par n="initial-s"/><i>eitgháir</i><par n="rig/e__n_m"/></e>
    <e lm="síolbhach"><par n="initial-s"/><i>íolbha</i><par n="cia/ch__n_m"/></e>
    <e lm="splancscáileán"><par n="initial-s"/><i>plancscáileá</i><par n="to/n__n_m"/></e>
    <e lm="síciatracht"><par n="initial-s"/><i>íciatracht</i><par n="ócht__n_f"/></e>
    <e lm="Siónachas"><par n="initial-S"/><i>iónacha</i><par n="ú/s__n_m"/></e>
    <e lm="tíriúlacht"><par n="initial-t"/><i>íriúlacht</i><par n="ócht__n_f"/></e>
    <e lm="rialtóir"><i>rialtó</i><par n="almó/ir__n_m"/></e>
    <e lm="tréimhse"><par n="initial-t"/><i>réimhs</i><par n="air/e__n_f"/></e>
    <e lm="véarsaíocht"><i>véarsaíocht</i><par n="ócht__n_f"/></e>
    <e lm="sliochtach"><par n="initial-s"/><i>liochta</i><par n="dú/ch__n_m"/></e>
    <e lm="uasghrádú"><par n="initial-u"/><i>asghrád</i><par n="ór/ú__n_m"/></e>
    <e lm="rúpálaí"><i>rúpála</i><par n="n/í__n_m"/></e>
    <e lm="réamhscoil"><i>réamhscoil</i><par n="rím__n_f"/></e>
    <e lm="téachtán"><par n="initial-t"/><i>éachtá</i><par n="to/n__n_m"/></e>
    <e lm="turcaid"><par n="initial-t"/><i>urcaid</i><par n="ítim__n_f"/></e>
    <e lm="sracléamh"><par n="initial-s"/><i>racléamh</i><par n="bá__n_m"/></e>
    <e lm="rósóg"><i>rósó</i><par n="pó/g__n_f"/></e>
    <e lm="scolardach"><par n="initial-s"/><i>colarda</i><par n="dú/ch__n_m"/></e>
    <e lm="tobán"><par n="initial-t"/><i>obá</i><par n="to/n__n_m"/></e>
    <e lm="Sean-Tiomna"><par n="initial-S"/><i>ean-Tiomna</i><par n="rú__n_m"/></e>
    <e lm="teangaireacht"><par n="initial-t"/><i>eangaireacht</i><par n="ócht__n_f"/></e>
    <e lm="treoirleabhar"><par n="initial-t"/><i>reoirleabha</i><par n="ó/r__n_m"/></e>
    <e lm="siocair"><par n="initial-s"/><i>ioc</i><par n="las/air__n_f"/></e>
    <e lm="ríomhchláraitheoir"><i>ríomhchláraitheo</i><par n="almó/ir__n_m"/></e>
    <e lm="stadaireacht"><par n="initial-s"/><i>tadaireacht</i><par n="ócht__n_f"/></e>
    <e lm="sliastán"><par n="initial-s"/><i>liastá</i><par n="to/n__n_m"/></e>
    <e lm="spiorad"><par n="initial-s"/><i>piora</i><par n="ú/d__n_m"/></e>
    <e lm="teochrios"><par n="initial-t"/><i>eochr</i><par n="l/ios__n_m"/></e>
    <e lm="réamhchlaonadh"><i>réamhchlaon</i><par n="las/adh__n_m"/></e>
    <e lm="spleotán"><par n="initial-s"/><i>pleotá</i><par n="to/n__n_m"/></e>
    <e lm="sainiúlacht"><par n="initial-s"/><i>ainiúlacht</i><par n="ócht__n_f"/></e>
    <e lm="teoirim"><par n="initial-t"/><i>eoirim</i><par n="ítim__n_f"/></e>
    <e lm="reisimint"><i>reisimint</i><par n="ítim__n_f"/></e>
    <e lm="réimír"><i>réimír</i><par n="rím__n_f"/></e>
    <e lm="scoilteach"><par n="initial-s"/><i>coilt</i><par n="cis/each__n_f"/></e>
    <e lm="seoltacht"><par n="initial-s"/><i>eoltacht</i><par n="ócht__n_f"/></e>
    <e lm="Ursalach"><i>Ursala</i><par n="dú/ch__n_m"/></e>
    <e lm="siabhrán"><par n="initial-s"/><i>iabhrá</i><par n="to/n__n_m"/></e>
    <e lm="teoiric"><par n="initial-t"/><i>eoiric</i><par n="ítim__n_f"/></e>
    <e lm="tacsaí"><par n="initial-t"/><i>acsa</i><par n="n/í__n_m"/></e>
    <e lm="stiallchartún"><par n="initial-s"/><i>tiallchartú</i><par n="to/n__n_m"/></e>
    <e lm="scuaine"><par n="initial-s"/><i>cuain</i><par n="air/e__n_f"/></e>
    <e lm="samhradh"><par n="initial-s"/><i>amhra</i><par n="Coga/dh__n_m"/></e>
    <e lm="réamhlitir"><i>réamhlit</i><par n="lit/ir__n_f"/></e>
    <e lm="uaigh"><par n="initial-u"/><i>aigh</i><par n="rím__n_f"/></e>
    <e lm="scaoilteog"><par n="initial-s"/><i>caoilteo</i><par n="pó/g__n_f"/></e>
    <e lm="sciúrthóir"><par n="initial-s"/><i>ciúrthó</i><par n="almó/ir__n_m"/></e>
    <e lm="tréadaí"><par n="initial-t"/><i>réada</i><par n="n/í__n_m"/></e>
    <e lm="uiscedhath"><par n="initial-u"/><i>iscedhath</i><par n="am__n_m"/></e>
    <e lm="taifeadán"><par n="initial-t"/><i>aifeadá</i><par n="to/n__n_m"/></e>
    <e lm="spailpínteacht"><par n="initial-s"/><i>pailpínteacht</i><par n="ócht__n_f"/></e>
    <e lm="spadar"><par n="initial-s"/><i>pada</i><par n="ú/r__n_m"/></e>
    <e lm="spraoi"><par n="initial-s"/><i>pra</i><par n="a/oi__n_m"/></e>
    <e lm="spadal"><par n="initial-s"/><i>pada</i><par n="bá/l__n_m"/></e>
    <e lm="treoirfhocal"><par n="initial-t"/><i>reoirfhoca</i><par n="bá/l__n_m"/></e>
    <e lm="uaslódáil"><par n="initial-u"/><i>aslódá</i><par n="aná/il__n_f"/></e>
    <e lm="Tarbh"><par n="initial-T"/><i>a</i><par n="Ta/rbh__n_m"/></e>
    <e lm="teannta"><par n="initial-t"/><i>eannta</i><par n="ápa__n_m"/></e>
    <e lm="Srí"><par n="initial-S"/><i>rí</i><par n="rú__n_m"/></e>
    <e lm="smuigléireacht"><par n="initial-s"/><i>muigléireacht</i><par n="ócht__n_f"/></e>
    <e lm="scealpóg"><par n="initial-s"/><i>cealpó</i><par n="pó/g__n_f"/></e>
    <e lm="uimhríocht"><par n="initial-u"/><i>imhríocht</i><par n="ócht__n_f"/></e>
    <e lm="sruthshoilseacht"><par n="initial-s"/><i>ruthshoilseacht</i><par n="ócht__n_f"/></e>
    <e lm="spalpadh"><par n="initial-s"/><i>palp</i><par n="ob/adh__n_m"/></e>
    <e lm="stratam"><par n="initial-s"/><i>trata</i><par n="to/m__n_m"/></e>
    <e lm="striapach"><par n="initial-s"/><i>triapa</i><par n="sáfa/ch__n_f"/></e>
    <e lm="Sín"><par n="initial-S"/><i>ín</i><par n="Tír__n_f"/></e>
    <e lm="spochadóireacht"><par n="initial-s"/><i>pochadóireacht</i><par n="ócht__n_f"/></e>
    <e lm="síbhean"><par n="initial-s"/><i>í</i><par n="sí/bhean__n_f"/></e>
    <e lm="Veasúiv"><i>Veasúiv</i><par n="Tír__n_f"/></e>
    <e lm="Siobháinín"><par n="initial-S"/><i>iobháinín</i><par n="lé__n_f"/></e>
    <e lm="slataire"><par n="initial-s"/><i>latair</i><par n="rig/e__n_m"/></e>
    <e lm="sailéad"><par n="initial-s"/><i>ailé</i><par n="firé/ad__n_m"/></e>
    <e lm="taifead"><par n="initial-t"/><i>aif</i><par n="taif/ead__n_m"/></e>
    <e lm="uaschúirt"><par n="initial-u"/><i>aschúirt</i><par n="rím__n_f"/></e>
    <e lm="scaothaireacht"><par n="initial-s"/><i>caothaireacht</i><par n="ócht__n_f"/></e>
    <e lm="Spáinn"><par n="initial-S"/><i>páinn</i><par n="Tír__n_f"/></e>
    <e lm="sruthú"><par n="initial-s"/><i>ruth</i><par n="ór/ú__n_m"/></e>
    <e lm="tuismitheoir"><par n="initial-t"/><i>uismitheo</i><par n="almó/ir__n_m"/></e>
    <e lm="steirling"><par n="initial-s"/><i>teirling</i><par n="rú__n_m"/></e>
    <e lm="voltas"><i>volta</i><par n="ú/s__n_m"/></e>
    <e lm="Saorstát"><par n="initial-S"/><i>aorstá</i><par n="aghlo/t__n_m"/></e>
    <e lm="scailp"><par n="initial-s"/><i>cailp</i><par n="rím__n_f"/></e>
    <e lm="seamhan"><par n="initial-s"/><i>eamha</i><par n="Dú/n__n_m"/></e>
    <e lm="trácht"><par n="initial-t"/><i>rácht</i><par n="am__n_m"/></e>
    <e lm="silleadh"><par n="initial-s"/><i>ill</i><par n="síl/eadh__n_m"/></e>
    <e lm="tuarthóir"><par n="initial-t"/><i>uarthó</i><par n="almó/ir__n_m"/></e>
    <e lm="tírghráthóir"><par n="initial-t"/><i>írghráthó</i><par n="almó/ir__n_m"/></e>
    <e lm="Vallúnach"><i>Vallúna</i><par n="dú/ch__n_m"/></e>
    <e lm="scoth"><par n="initial-s"/><i>coth</i><par n="mám__n_f"/></e>
    <e lm="tábhacht"><par n="initial-t"/><i>ábhacht</i><par n="ócht__n_f"/></e>
    <e lm="rícheadh"><i>rích</i><par n="sil/eadh__n_m"/></e>
    <e lm="stáirse"><par n="initial-s"/><i>táirse</i><par n="rú__n_m"/></e>
    <e lm="scubaid"><par n="initial-s"/><i>cubaid</i><par n="ítim__n_f"/></e>
    <e lm="scileach"><par n="initial-s"/><i>cil</i><par n="eit/each__n_m"/></e>
    <e lm="seanaithne"><par n="initial-s"/><i>eanaithne</i><par n="lé__n_f"/></e>
    <e lm="tláithínteacht"><par n="initial-t"/><i>láithínteacht</i><par n="ócht__n_f"/></e>
    <e lm="scátheagraíocht"><par n="initial-s"/><i>cátheagraíocht</i><par n="eang__n_f"/></e>
    <e lm="sinséar"><par n="initial-s"/><i>insé</i><par n="áimé/ar__n_m"/></e>
    <e lm="sealaíocht"><par n="initial-s"/><i>ealaíocht</i><par n="ócht__n_f"/></e>
    <e lm="sárachán"><par n="initial-s"/><i>árachá</i><par n="to/n__n_m"/></e>
    <e lm="soiscéal"><par n="initial-s"/><i>oiscé</i><par n="idé/al__n_m"/></e>
    <e lm="sracaireacht"><par n="initial-s"/><i>racaireacht</i><par n="ócht__n_f"/></e>
    <e lm="saoltánach"><par n="initial-s"/><i>aoltána</i><par n="dú/ch__n_m"/></e>
    <e lm="Rómhánúlachas"><i>Rómhánúlacha</i><par n="ú/s__n_m"/></e>
    <e lm="téis"><par n="initial-t"/><i>éis</i><par n="rím__n_f"/></e>
    <e lm="sramaide"><par n="initial-s"/><i>ramaid</i><par n="rig/e__n_m"/></e>
    <e lm="Suí"><par n="initial-S"/><i>uí</i><par n="rú__n_m"/></e>
    <e lm="speisialtacht"><par n="initial-s"/><i>peisialtacht</i><par n="ócht__n_f"/></e>
    <e lm="stráinín"><par n="initial-s"/><i>tráinín</i><par n="ápa__n_m"/></e>
    <e lm="róiste"><i>róist</i><par n="rig/e__n_m"/></e>
    <e lm="suntas"><par n="initial-s"/><i>unta</i><par n="ú/s__n_m"/></e>
    <e lm="spóla"><par n="initial-s"/><i>póla</i><par n="ápa__n_m"/></e>
    <e lm="tlacht"><par n="initial-t"/><i>lacht</i><par n="dul__n_m"/></e>
    <e lm="tolglann"><par n="initial-t"/><i>olgla</i><par n="la/nn__n_f"/></e>
    <e lm="réimniú"><i>réimni</i><par n="ídi/ú__n_m"/></e>
    <e lm="sraith"><par n="initial-s"/><i>raith</i><par n="rím__n_f"/></e>
    <e lm="sonra"><par n="initial-s"/><i>onra</i><par n="ápa__n_m"/></e>
    <e lm="súmaireacht"><par n="initial-s"/><i>úmaireacht</i><par n="ócht__n_f"/></e>
    <e lm="traigéide"><par n="initial-t"/><i>raigéid</i><par n="air/e__n_f"/></e>
    <e lm="sprioclá"><par n="initial-s"/><i>priocl</i><par n="breacl/á__n_m"/></e>
    <e lm="seirfeach"><par n="initial-s"/><i>eirf</i><par n="ib/each__n_m"/></e>
    <e lm="sochmán"><par n="initial-s"/><i>ochmá</i><par n="to/n__n_m"/></e>
    <e lm="seaghais"><par n="initial-s"/><i>eaghais</i><par n="Tír__n_f"/></e>
    <e lm="sárú"><par n="initial-s"/><i>ár</i><par n="ur/ú__n_m"/></e>
    <e lm="tráthchlár"><par n="initial-t"/><i>ráthchlá</i><par n="ó/r__n_m"/></e>
    <e lm="teallach"><par n="initial-t"/><i>ealla</i><par n="dú/ch__n_m"/></e>
    <e lm="urraim"><par n="initial-u"/><i>rraim</i><par n="Tír__n_f"/></e>
    <e lm="spéireata"><par n="initial-s"/><i>péireata</i><par n="ápa__n_m"/></e>
    <e lm="sócúlacht"><par n="initial-s"/><i>ócúlacht</i><par n="ócht__n_f"/></e>
    <e lm="Salamanca"><par n="initial-S"/><i>alamanca</i><par n="lé__n_f"/></e>
    <e lm="saint"><par n="initial-s"/><i>aint</i><par n="rím__n_f"/></e>
    <e lm="ríomhairiú"><i>ríomhairi</i><par n="ídi/ú__n_m"/></e>
    <e lm="smachtréim"><par n="initial-s"/><i>machtréim</i><par n="rím__n_f"/></e>
    <e lm="sruthán"><par n="initial-s"/><i>ruthá</i><par n="to/n__n_m"/></e>
    <e lm="suaill"><par n="initial-s"/><i>uaill</i><par n="Tír__n_f"/></e>
    <e lm="stobhach"><par n="initial-s"/><i>tobha</i><par n="cia/ch__n_m"/></e>
    <e lm="seachtó"><par n="initial-s"/><i>eachtó</i><par n="ochtó__n_m"/></e>
    <e lm="séideán"><par n="initial-s"/><i>éideá</i><par n="to/n__n_m"/></e>
    <e lm="Tainséir"><par n="initial-T"/><i>ainséir</i><par n="Tír__n_f"/></e>
    <e lm="sioscadh"><par n="initial-s"/><i>iosc</i><par n="ob/adh__n_m"/></e>
    <e lm="siomtóm"><par n="initial-s"/><i>iomtó</i><par n="to/m__n_m"/></e>
    <e lm="sár-ríomhaire"><par n="initial-s"/><i>ár-ríomhair</i><par n="rig/e__n_m"/></e>
    <e lm="slándáil"><par n="initial-s"/><i>lándá</i><par n="fá/il__n_f"/></e>
    <e lm="smaointeoireacht"><par n="initial-s"/><i>maointeoireacht</i><par n="ócht__n_f"/></e>
    <e lm="teicneolaíocht"><par n="initial-t"/><i>eicneolaíocht</i><par n="eang__n_f"/></e>
    <e lm="útamáil"><par n="initial-ú"/><i>tamá</i><par n="fá/il__n_f"/></e>
    <e lm="sailchearnach"><par n="initial-s"/><i>ailchearna</i><par n="bolga/ch__n_f"/></e>
    <e lm="spút"><par n="initial-s"/><i>pú</i><par n="ca/t__n_m"/></e>
    <e lm="tréaniolra"><par n="initial-t"/><i>réaniolra</i><par n="ápa__n_m"/></e>
    <e lm="uasmhéid"><par n="initial-u"/><i>asmhéid</i><par n="jíp__n_m"/></e>
    <e lm="Vicífhoinse"><i>Vicífhoinse</i><par n="lé__n_f"/></e>
    <e lm="Údarás"><i>Údará</i><par n="ú/s__n_m"/></e>
    <e lm="trastomhas"><par n="initial-t"/><i>rastomha</i><par n="gá/s__n_m"/></e>
    <e lm="saorthaisteal"><par n="initial-s"/><i>aorthaist</i><par n="g/eal__n_m"/></e>
    <e lm="tomhas"><par n="initial-t"/><i>omha</i><par n="gá/s__n_m"/></e>
    <e lm="staróg"><par n="initial-s"/><i>taró</i><par n="pó/g__n_f"/></e>
    <e lm="spréach"><par n="initial-s"/><i>pré</i><par n="be/ach__n_f"/></e>
    <e lm="trídhathach"><par n="initial-t"/><i>rídhatha</i><par n="dú/ch__n_m"/></e>
    <e lm="vótálaí"><i>vótála</i><par n="n/í__n_m"/></e>
    <e lm="téirim"><par n="initial-t"/><i>éirim</i><par n="Tír__n_f"/></e>
    <e lm="scriptiú"><par n="initial-s"/><i>cripti</i><par n="ídi/ú__n_m"/></e>
    <e lm="smideadh"><par n="initial-s"/><i>mid</i><par n="sil/eadh__n_m"/></e>
    <e lm="slámán"><par n="initial-s"/><i>lámá</i><par n="to/n__n_m"/></e>
    <e lm="toghchánaíocht"><par n="initial-t"/><i>oghchánaíocht</i><par n="ócht__n_f"/></e>
    <e lm="vaimpír"><i>vaimpír</i><par n="ítim__n_f"/></e>
    <e lm="taisceoir"><par n="initial-t"/><i>aisceo</i><par n="almó/ir__n_m"/></e>
    <e lm="ríonmháthair"><i>ríonmhá</i><par n="má/thair__n_f"/></e>
    <e lm="sainuimhir"><par n="initial-s"/><i>ainuimh</i><par n="lit/ir__n_f"/></e>
    <e lm="téastar"><par n="initial-t"/><i>éasta</i><par n="ó/r__n_m"/></e>
    <e lm="sluaíocht"><par n="initial-s"/><i>luaíocht</i><par n="eang__n_f"/></e>
    <e lm="tuairimíocht"><par n="initial-t"/><i>uairimíocht</i><par n="ócht__n_f"/></e>
    <e lm="stán"><par n="initial-s"/><i>tá</i><par n="to/n__n_m"/></e>
    <e lm="stát"><par n="initial-s"/><i>tá</i><par n="ca/t__n_m"/></e>
    <e lm="snasán"><par n="initial-s"/><i>nasá</i><par n="to/n__n_m"/></e>
    <e lm="uaillbhreas"><par n="initial-u"/><i>aillbhreas</i><par n="dol__n_m"/></e>
    <e lm="scrogaire"><par n="initial-s"/><i>crogair</i><par n="rig/e__n_m"/></e>
    <e lm="úráiniam"><par n="initial-ú"/><i>ráiniam</i><par n="rú__n_m"/></e>
    <e lm="sraoill"><par n="initial-s"/><i>raoill</i><par n="rím__n_f"/></e>
    <e lm="seanreacht"><par n="initial-s"/><i>eanreacht</i><par n="dul__n_m"/></e>
    <e lm="sea"><par n="initial-s"/><i>ea</i><par n="rú__n_m"/></e>
    <e lm="spásárthach"><par n="initial-s"/><i>pásártha</i><par n="uala/ch__n_m"/></e>
    <e lm="rith"><i>r</i><par n="r/ith__n_m"/></e>
    <e lm="seabhcóir"><par n="initial-s"/><i>eabhcó</i><par n="almó/ir__n_m"/></e>
    <e lm="starrán"><par n="initial-s"/><i>tarrá</i><par n="to/n__n_m"/></e>
    <e lm="tarcaisneoir"><par n="initial-t"/><i>arcaisneo</i><par n="almó/ir__n_m"/></e>
    <e lm="tarnochtacht"><par n="initial-t"/><i>arnochtacht</i><par n="ócht__n_f"/></e>
    <e lm="xileafón"><i>xileafó</i><par n="to/n__n_m"/></e>
    <e lm="sceanairt"><par n="initial-s"/><i>ceanairt</i><par n="Tír__n_f"/></e>
    <e lm="Soilsiú"><par n="initial-S"/><i>oilsi</i><par n="ídi/ú__n_m"/></e>
    <e lm="stá"><par n="initial-s"/><i>tá</i><par n="rú__n_m"/></e>
    <e lm="roinnteoir"><i>roinnteo</i><par n="almó/ir__n_m"/></e>
    <e lm="Seirbhís"><par n="initial-S"/><i>eirbhís</i><par n="Tír__n_f"/></e>
    <e lm="reitine"><i>reitin</i><par n="air/e__n_f"/></e>
    <e lm="réamhfhios"><i>réamhfh</i><par n="f/ios__n_m"/></e>
    <e lm="teann"><par n="initial-t"/><i>eann</i><par n="dol__n_m"/></e>
    <e lm="tríréad"><par n="initial-t"/><i>ríré</i><par n="firé/ad__n_m"/></e>
    <e lm="sacadh"><par n="initial-s"/><i>ac</i><par n="úsc/adh__n_m"/></e>
    <e lm="seandálaí"><par n="initial-s"/><i>eandála</i><par n="n/í__n_m"/></e>
    <e lm="tarsann"><par n="initial-t"/><i>arsa</i><par n="ra/nn__n_m"/></e>
    <e lm="Séiséil"><par n="initial-S"/><i>éiséil</i><par n="ba__n_m"/></e>
    <e lm="speachadh"><par n="initial-s"/><i>peach</i><par n="las/adh__n_m"/></e>
    <e lm="réamhdhamhna"><i>réamhdhamhna</i><par n="ápa__n_m"/></e>
    <e lm="streabhóg"><par n="initial-s"/><i>treabhó</i><par n="pó/g__n_f"/></e>
    <e lm="tanaíochan"><par n="initial-t"/><i>anaíochan</i><par n="ócht__n_f"/></e>
    <e lm="sraithradharc"><par n="initial-s"/><i>raithradha</i><par n="to/rc__n_m"/></e>
    <e lm="slinneán"><par n="initial-s"/><i>linneá</i><par n="to/n__n_m"/></e>
    <e lm="searrach"><par n="initial-s"/><i>earra</i><par n="dú/ch__n_m"/></e>
    <e lm="sceimhlitheoir"><par n="initial-s"/><i>ceimhlitheo</i><par n="almó/ir__n_m"/></e>
    <e lm="reifreann"><i>reifr</i><par n="díg/eann__n_m"/></e>
    <e lm="treoirthionscadal"><par n="initial-t"/><i>reoirthionscada</i><par n="bá/l__n_m"/></e>
    <e lm="teangeolaí"><par n="initial-t"/><i>eangeola</i><par n="n/í__n_m"/></e>
    <e lm="síoladóir"><par n="initial-s"/><i>íoladó</i><par n="almó/ir__n_m"/></e>
    <e lm="sleamhnú"><par n="initial-s"/><i>leamhn</i><par n="ór/ú__n_m"/></e>
    <e lm="séanas"><par n="initial-s"/><i>éana</i><par n="gá/s__n_m"/></e>
    <e lm="snámh"><par n="initial-s"/><i>námh</i><par n="dul__n_m"/></e>
    <e lm="réinfhia"><i>réinfhia</i><par n="pá__n_m"/></e>
    <e lm="sainidrín"><par n="initial-s"/><i>ainidrín</i><par n="ápa__n_m"/></e>
    <e lm="sóchas"><par n="initial-s"/><i>ócha</i><par n="ú/s__n_m"/></e>
    <e lm="saileog"><par n="initial-s"/><i>aileo</i><par n="pó/g__n_f"/></e>
    <e lm="suainseán"><par n="initial-s"/><i>uainseá</i><par n="Dú/n__n_m"/></e>
    <e lm="tulmhaisiú"><par n="initial-t"/><i>ulmhaisi</i><par n="ídi/ú__n_m"/></e>
    <e lm="trasnán"><par n="initial-t"/><i>rasná</i><par n="to/n__n_m"/></e>
    <e lm="strufal"><par n="initial-s"/><i>trufa</i><par n="bá/l__n_m"/></e>
    <e lm="uchtbharr"><par n="initial-u"/><i>chtbha</i><par n="ba/rr__n_m"/></e>
    <e lm="taibhsiúlacht"><par n="initial-t"/><i>aibhsiúlacht</i><par n="ócht__n_f"/></e>
    <e lm="táth"><par n="initial-t"/><i>áth</i><par n="am__n_m"/></e>
    <e lm="tuile"><par n="initial-t"/><i>uil</i><par n="lín/e__n_f"/></e>
    <e lm="sistéal"><par n="initial-s"/><i>isté</i><par n="idé/al__n_m"/></e>
    <e lm="sistéam"><par n="initial-s"/><i>isté</i><par n="ilé/am__n_m"/></e>
    <e lm="spallaíocht"><par n="initial-s"/><i>pallaíocht</i><par n="ócht__n_f"/></e>
    <e lm="tábhairneoir"><par n="initial-t"/><i>ábhairneo</i><par n="almó/ir__n_m"/></e>
    <e lm="ropaire"><i>ropair</i><par n="rig/e__n_m"/></e>
    <e lm="tapóg"><par n="initial-t"/><i>apó</i><par n="pó/g__n_f"/></e>
    <e lm="scansáil"><par n="initial-s"/><i>cansá</i><par n="fá/il__n_f"/></e>
    <e lm="trádbhac"><par n="initial-t"/><i>rádbha</i><par n="sa/c__n_m"/></e>
    <e lm="soinneán"><par n="initial-s"/><i>oinneá</i><par n="to/n__n_m"/></e>
    <e lm="spiara"><par n="initial-s"/><i>piara</i><par n="ápa__n_m"/></e>
    <e lm="sochraideach"><par n="initial-s"/><i>ochraid</i><par n="ib/each__n_m"/></e>
    <e lm="uacht"><par n="initial-u"/><i>acht</i><par n="mám__n_f"/></e>
    <e lm="taiscéalaíocht"><par n="initial-t"/><i>aiscéalaíocht</i><par n="ócht__n_f"/></e>
    <e lm="riaráiste"><i>riaráist</i><par n="rig/e__n_m"/></e>
    <e lm="séala"><par n="initial-s"/><i>éala</i><par n="ápa__n_m"/></e>
    <e lm="suóg"><par n="initial-s"/><i>uó</i><par n="pó/g__n_f"/></e>
    <e lm="uainiú"><par n="initial-u"/><i>aini</i><par n="ídi/ú__n_m"/></e>
    <e lm="subhachas"><par n="initial-s"/><i>ubhacha</i><par n="ú/s__n_m"/></e>
    <e lm="sciotaíl"><par n="initial-s"/><i>ciotaí</i><par n="tutaí/l__n_f"/></e>
    <e lm="súileog"><par n="initial-s"/><i>úileo</i><par n="pó/g__n_f"/></e>
    <e lm="ríomhchlár"><i>ríomhchlá</i><par n="ó/r__n_m"/></e>
    <e lm="tréimhseachán"><par n="initial-t"/><i>réimhseachá</i><par n="to/n__n_m"/></e>
    <e lm="uasaicme"><par n="initial-u"/><i>asaicm</i><par n="air/e__n_f"/></e>
    <e lm="tráchtas"><par n="initial-t"/><i>ráchta</i><par n="gá/s__n_m"/></e>
    <e lm="traipisí"><par n="initial-t"/><i>raipisí</i><par n="annála__n_f"/></e>
    <e lm="Síle"><par n="initial-S"/><i>íle</i><par n="lé__n_f"/></e>
    <e lm="treascairt"><par n="initial-t"/><i>reasca</i><par n="taga/irt__n_f"/></e>
    <e lm="tarramhacadam"><par n="initial-t"/><i>arramhacada</i><par n="Gú/m__n_m"/></e>
    <e lm="trangláil"><par n="initial-t"/><i>ranglá</i><par n="fá/il__n_f"/></e>
    <e lm="rombas"><i>romba</i><par n="gá/s__n_m"/></e>
    <e lm="suim"><par n="initial-s"/><i>uim</i><par n="rím__n_f"/></e>
    <e lm="támhshuanach"><par n="initial-t"/><i>ámhshuana</i><par n="dú/ch__n_m"/></e>
    <e lm="tobhach"><par n="initial-t"/><i>obha</i><par n="dú/ch__n_m"/></e>
    <e lm="snáthaidpholladh"><par n="initial-s"/><i>náthaidpholl</i><par n="las/adh__n_m"/></e>
    <e lm="stopaide"><par n="initial-s"/><i>topaid</i><par n="rig/e__n_m"/></e>
    <e lm="súgachas"><par n="initial-s"/><i>úgacha</i><par n="ú/s__n_m"/></e>
    <e lm="stomán"><par n="initial-s"/><i>tomá</i><par n="to/n__n_m"/></e>
    <e lm="steirneam"><par n="initial-s"/><i>teirn</i><par n="fíl/eam__n_m"/></e>
    <e lm="sluma"><par n="initial-s"/><i>luma</i><par n="ápa__n_m"/></e>
    <e lm="smuigléir"><par n="initial-s"/><i>muiglé</i><par n="úiné/ir__n_m"/></e>
    <e lm="scátáil"><par n="initial-s"/><i>cátá</i><par n="fá/il__n_f"/></e>
    <e lm="rothánach"><i>rothána</i><par n="dú/ch__n_m"/></e>
    <e lm="scorán"><par n="initial-s"/><i>corá</i><par n="to/n__n_m"/></e>
    <e lm="saill"><par n="initial-s"/><i>aill</i><par n="Tír__n_f"/></e>
    <e lm="scothóg"><par n="initial-s"/><i>cothó</i><par n="pó/g__n_f"/></e>
    <e lm="tarr"><par n="initial-t"/><i>a</i><par n="ta/rr__n_m"/></e>
    <e lm="táin"><par n="initial-t"/><i>á</i><par n="tá/in__n_f"/></e>
    <e lm="tart"><par n="initial-t"/><i>art</i><par n="dul__n_m"/></e>
    <e lm="uilechumhacht"><par n="initial-u"/><i>ilechumhacht</i><par n="ócht__n_f"/></e>
    <e lm="sclábhántacht"><par n="initial-s"/><i>clábhántacht</i><par n="ócht__n_f"/></e>
    <e lm="siopalann"><par n="initial-s"/><i>iopala</i><par n="la/nn__n_f"/></e>
    <e lm="sóidiam"><par n="initial-s"/><i>óidiam</i><par n="rú__n_m"/></e>
    <e lm="séantóir"><par n="initial-s"/><i>éantó</i><par n="almó/ir__n_m"/></e>
    <e lm="smoladh"><par n="initial-s"/><i>mol</i><par n="las/adh__n_m"/></e>
    <e lm="scorbach"><par n="initial-s"/><i>corba</i><par n="cia/ch__n_m"/></e>
    <e lm="táthfhéithleann"><par n="initial-t"/><i>áthfhéithl</i><par n="gr/eann__n_m"/></e>
    <e lm="teaspúlacht"><par n="initial-t"/><i>easpúlacht</i><par n="ócht__n_f"/></e>
    <e lm="Teamplóir"><par n="initial-T"/><i>eampló</i><par n="almó/ir__n_m"/></e>
    <e lm="úrmhaire"><par n="initial-ú"/><i>rmhaire</i><par n="lé__n_f"/></e>
    <e lm="suaithne"><par n="initial-s"/><i>uaithn</i><par n="rig/e__n_m"/></e>
    <e lm="trádainm"><par n="initial-t"/><i>rádainm</i><par n="ainm__n_m"/></e>
    <e lm="salann"><par n="initial-s"/><i>ala</i><par n="ra/nn__n_m"/></e>
    <e lm="uathcheartú"><par n="initial-u"/><i>athcheart</i><par n="ór/ú__n_m"/></e>
    <e lm="tuilleamaí"><par n="initial-t"/><i>uilleamaí</i><par n="rú__n_m"/></e>
    <e lm="sólás"><par n="initial-s"/><i>ólá</i><par n="gá/s__n_m"/></e>
    <e lm="tairiscint"><par n="initial-t"/><i>airisc</i><par n="tuisc/int__n_f"/></e>
    <e lm="snáithín"><par n="initial-s"/><i>náithín</i><par n="ápa__n_m"/></e>
    <e lm="Taihítí"><par n="initial-T"/><i>aihítí</i><par n="lé__n_f"/></e>
    <e lm="tearcamas"><par n="initial-t"/><i>earcama</i><par n="ú/s__n_m"/></e>
    <e lm="sáreolaí"><par n="initial-s"/><i>áreola</i><par n="n/í__n_m"/></e>
    <e lm="Véineas"><i>Véineas</i><par n="lé__n_f"/></e>
    <e lm="snáthadán"><par n="initial-s"/><i>náthadá</i><par n="to/n__n_m"/></e>
    <e lm="tionsclú"><par n="initial-t"/><i>ionscl</i><par n="ór/ú__n_m"/></e>
    <e lm="seabhrán"><par n="initial-s"/><i>eabhrá</i><par n="to/n__n_m"/></e>
    <e lm="téip"><par n="initial-t"/><i>éip</i><par n="rím__n_f"/></e>
    <e lm="roithleagán"><i>roithleagá</i><par n="to/n__n_m"/></e>
    <e lm="Seacaibíteach"><par n="initial-S"/><i>eacaibít</i><par n="ib/each__n_m"/></e>
    <e lm="sóisialachas"><par n="initial-s"/><i>óisialacha</i><par n="ú/s__n_m"/></e>
    <e lm="Vandal"><i>Vanda</i><par n="bá/l__n_m"/></e>
    <e lm="tortóg"><par n="initial-t"/><i>ortó</i><par n="pó/g__n_f"/></e>
    <e lm="tarraingteacht"><par n="initial-t"/><i>arraingteacht</i><par n="ócht__n_f"/></e>
    <e lm="slíbhín"><par n="initial-s"/><i>líbhín</i><par n="ápa__n_m"/></e>
    <e lm="scadán"><par n="initial-s"/><i>cadá</i><par n="to/n__n_m"/></e>
    <e lm="tréigtheoir"><par n="initial-t"/><i>réigtheo</i><par n="almó/ir__n_m"/></e>
    <e lm="ugach"><par n="initial-u"/><i>ga</i><par n="cia/ch__n_m"/></e>
    <e lm="veasailín"><i>veasailín</i><par n="rú__n_m"/></e>
    <e lm="sceallóg"><par n="initial-s"/><i>cealló</i><par n="pó/g__n_f"/></e>
    <e lm="Ródaí"><i>Róda</i><par n="n/í__n_m"/></e>
    <e lm="slaba"><par n="initial-s"/><i>laba</i><par n="ápa__n_m"/></e>
    <e lm="tródam"><par n="initial-t"/><i>róda</i><par n="to/m__n_m"/></e>
    <e lm="réalteolaíocht"><i>réalteolaíocht</i><par n="ócht__n_f"/></e>
    <e lm="slisne"><par n="initial-s"/><i>lisn</i><par n="rig/e__n_m"/></e>
    <e lm="tornapa"><par n="initial-t"/><i>ornapa</i><par n="ápa__n_m"/></e>
    <e lm="Túinis"><par n="initial-T"/><i>úinis</i><par n="lé__n_f"/></e>
    <e lm="scimeáil"><par n="initial-s"/><i>cimeá</i><par n="fá/il__n_f"/></e>
    <e lm="talamhúsáid"><par n="initial-t"/><i>alamhúsáid</i><par n="Tír__n_f"/></e>
    <e lm="siansa"><par n="initial-s"/><i>iansa</i><par n="ápa__n_m"/></e>
    <e lm="tobainne"><par n="initial-t"/><i>obainne</i><par n="lé__n_f"/></e>
    <e lm="suimiú"><par n="initial-s"/><i>uimi</i><par n="ídi/ú__n_m"/></e>
    <e lm="topagrafaíocht"><par n="initial-t"/><i>opagrafaíocht</i><par n="ócht__n_f"/></e>
    <e lm="siocán"><par n="initial-s"/><i>iocá</i><par n="Dú/n__n_m"/></e>
    <e lm="stiallscannán"><par n="initial-s"/><i>tiallscanná</i><par n="to/n__n_m"/></e>
    <e lm="traidisiún"><par n="initial-t"/><i>raidisiú</i><par n="to/n__n_m"/></e>
    <e lm="sceachaill"><par n="initial-s"/><i>ceachaill</i><par n="ítim__n_f"/></e>
    <e lm="Teachtaireacht"><par n="initial-T"/><i>eachtaireacht</i><par n="ócht__n_f"/></e>
    <e lm="tinsil"><par n="initial-t"/><i>insil</i><par n="rú__n_m"/></e>
    <e lm="Victeoiriach"><i>Victeoiria</i><par n="dú/ch__n_m"/></e>
    <e lm="rianú"><i>rian</i><par n="ór/ú__n_m"/></e>
    <e lm="réamheolaire"><i>réamheolair</i><par n="rig/e__n_m"/></e>
    <e lm="seaniarann"><par n="initial-s"/><i>eaniara</i><par n="co/nn__n_m"/></e>
    <e lm="síscéal"><par n="initial-s"/><i>íscé</i><par n="né/al__n_m"/></e>
    <e lm="saoisteog"><par n="initial-s"/><i>aoisteo</i><par n="pó/g__n_f"/></e>
    <e lm="scaob"><par n="initial-s"/><i>cao</i><par n="cú/b__n_f"/></e>
    <e lm="tréaniarracht"><par n="initial-t"/><i>réaniarracht</i><par n="eang__n_f"/></e>
    <e lm="sóchán"><par n="initial-s"/><i>óchá</i><par n="to/n__n_m"/></e>
    <e lm="sean-aintín"><par n="initial-s"/><i>ean-aintín</i><par n="ola__n_f"/></e>
    <e lm="stroighin"><par n="initial-s"/><i>troigh</i><par n="Aith/in__n_f"/></e>
    <e lm="treáire"><par n="initial-t"/><i>reáir</i><par n="rig/e__n_m"/></e>
    <e lm="slis"><par n="initial-s"/><i>lis</i><par n="rím__n_f"/></e>
    <e lm="slip"><par n="initial-s"/><i>lip</i><par n="rím__n_f"/></e>
    <e lm="rógaire"><i>rógair</i><par n="rig/e__n_m"/></e>
    <e lm="síollann"><par n="initial-s"/><i>íolla</i><par n="la/nn__n_f"/></e>
    <e lm="strompa"><par n="initial-s"/><i>trompa</i><par n="ápa__n_m"/></e>
    <e lm="smut"><par n="initial-s"/><i>mu</i><par n="ca/t__n_m"/></e>
    <e lm="teasaire"><par n="initial-t"/><i>easair</i><par n="rig/e__n_m"/></e>
    <e lm="urghnamh"><par n="initial-u"/><i>rghnamh</i><par n="dul__n_m"/></e>
    <e lm="spágadán"><par n="initial-s"/><i>págadá</i><par n="to/n__n_m"/></e>
    <e lm="samhnas"><par n="initial-s"/><i>amhna</i><par n="ú/s__n_m"/></e>
    <e lm="túiseoir"><par n="initial-t"/><i>úiseo</i><par n="almó/ir__n_m"/></e>
    <e lm="salacharaíl"><par n="initial-s"/><i>alacharaí</i><par n="tutaí/l__n_f"/></e>
    <e lm="séarachas"><par n="initial-s"/><i>éaracha</i><par n="ú/s__n_m"/></e>
    <e lm="seanleaid"><par n="initial-s"/><i>eanleaid</i><par n="jíp__n_m"/></e>
    <e lm="Veindis"><i>Veindis</i><par n="Tír__n_f"/></e>
    <e lm="saghdar"><par n="initial-s"/><i>aghda</i><par n="ú/r__n_m"/></e>
    <e lm="timthriall"><par n="initial-t"/><i>imthriall</i><par n="fíon__n_m"/></e>
    <e lm="tórmach"><par n="initial-t"/><i>órma</i><par n="cia/ch__n_m"/></e>
    <e lm="táiplis"><par n="initial-t"/><i>áiplis</i><par n="ítim__n_f"/></e>
    <e lm="speirm"><par n="initial-s"/><i>peirm</i><par n="sín__n_f"/></e>
    <e lm="trasnú"><par n="initial-t"/><i>rasn</i><par n="ór/ú__n_m"/></e>
    <e lm="ubhagán"><par n="initial-u"/><i>bhagá</i><par n="to/n__n_m"/></e>
    <e lm="treá"><par n="initial-t"/><i>reá</i><par n="bá__n_m"/></e>
    <e lm="scolgarnach"><par n="initial-s"/><i>colgarna</i><par n="bolga/ch__n_f"/></e>
    <e lm="Teorainn"><par n="initial-T"/><i>eora</i><par n="Ára/inn__n_f"/></e>
    <e lm="soscéala"><par n="initial-s"/><i>oscéala</i><par n="rú__n_m"/></e>
    <e lm="steiréaphláta"><par n="initial-s"/><i>teiréaphláta</i><par n="ápa__n_m"/></e>
    <e lm="riach"><i>ria</i><par n="cia/ch__n_m"/></e>
    <e lm="Úcráin"><i>Úcráin</i><par n="Tír__n_f"/></e>
    <e lm="toscaire"><par n="initial-t"/><i>oscair</i><par n="rig/e__n_m"/></e>
    <e lm="scirmis"><par n="initial-s"/><i>cirmis</i><par n="ítim__n_f"/></e>
    <e lm="sioc"><par n="initial-s"/><i></i><par n="s/ioc__n_m"/></e>
    <e lm="stóchas"><par n="initial-s"/><i>tócha</i><par n="ú/s__n_m"/></e>
    <e lm="teanchair"><par n="initial-t"/><i>eanchair</i><par n="ítim__n_f"/></e>
    <e lm="réaltnéal"><i>réaltné</i><par n="né/al__n_m"/></e>
    <e lm="saoróg"><par n="initial-s"/><i>aoró</i><par n="pó/g__n_f"/></e>
    <e lm="scaradh"><par n="initial-s"/><i>car</i><par n="ob/adh__n_m"/></e>
    <e lm="Seiricis"><par n="initial-S"/><i>eiricis</i><par n="Tír__n_f"/></e>
    <e lm="Samhain"><par n="initial-S"/><i>amh</i><par n="Samh/ain__n_f"/></e>
    <e lm="tábhairne"><par n="initial-t"/><i>ábhairn</i><par n="rig/e__n_m"/></e>
    <e lm="tothlú"><par n="initial-t"/><i>othl</i><par n="ór/ú__n_m"/></e>
    <e lm="stócáil"><par n="initial-s"/><i>tócá</i><par n="fá/il__n_f"/></e>
    <e lm="tuaitín"><par n="initial-t"/><i>uaitín</i><par n="ápa__n_m"/></e>
    <e lm="snámhphointe"><par n="initial-s"/><i>námhphoint</i><par n="rig/e__n_m"/></e>
    <e lm="vástchóta"><i>vástchóta</i><par n="ápa__n_m"/></e>
    <e lm="spéacláireacht"><par n="initial-s"/><i>péacláireacht</i><par n="ócht__n_f"/></e>
    <e lm="salamandar"><par n="initial-s"/><i>alamanda</i><par n="ó/r__n_m"/></e>
    <e lm="spuaic"><par n="initial-s"/><i>puaic</i><par n="rím__n_f"/></e>
    <e lm="síobshiúl"><par n="initial-s"/><i>íobshiú</i><par n="ó/l__n_m"/></e>
    <e lm="séans"><par n="initial-s"/><i>éans</i><par n="sé__n_m"/></e>
    <e lm="snoíodóireacht"><par n="initial-s"/><i>noíodóireacht</i><par n="ócht__n_f"/></e>
    <e lm="saorchonradh"><par n="initial-s"/><i>aorchon</i><par n="saorchon/radh__n_m"/></e>
    <e lm="sceallbholg"><par n="initial-s"/><i>ceallbho</i><par n="bo/lg__n_m"/></e>
    <e lm="sócmhainn"><par n="initial-s"/><i>ócmhainn</i><par n="ítim__n_f"/></e>
    <e lm="sil-leagan"><par n="initial-s"/><i>il-leaga</i><par n="Dú/n__n_m"/></e>
    <e lm="súdaireacht"><par n="initial-s"/><i>údaireacht</i><par n="ócht__n_f"/></e>
    <e lm="Tígris"><par n="initial-T"/><i>ígris</i><par n="Tír__n_f"/></e>
    <e lm="sailleadh"><par n="initial-s"/><i>aill</i><par n="síl/eadh__n_m"/></e>
    <e lm="suiteoireacht"><par n="initial-s"/><i>uiteoireacht</i><par n="ócht__n_f"/></e>
    <e lm="spealadóireacht"><par n="initial-s"/><i>pealadóireacht</i><par n="ócht__n_f"/></e>
    <e lm="sága"><par n="initial-s"/><i>ága</i><par n="ápa__n_m"/></e>
    <e lm="rótar"><i>róta</i><par n="ó/r__n_m"/></e>
    <e lm="treaspac"><par n="initial-t"/><i>reaspa</i><par n="sa/c__n_m"/></e>
    <e lm="seitheadóir"><par n="initial-s"/><i>eitheadó</i><par n="almó/ir__n_m"/></e>
    <e lm="soiléirse"><par n="initial-s"/><i>oiléirs</i><par n="air/e__n_f"/></e>
    <e lm="siobhán"><par n="initial-s"/><i>iobhá</i><par n="Dú/n__n_m"/></e>
    <e lm="teasdíonadh"><par n="initial-t"/><i>easdíon</i><par n="las/adh__n_m"/></e>
    <e lm="Slóivéanach"><par n="initial-S"/><i>lóivéana</i><par n="dú/ch__n_m"/></e>
    <e lm="uaillghol"><par n="initial-u"/><i>aillgho</i><par n="ó/l__n_m"/></e>
    <e lm="sloda"><par n="initial-s"/><i>loda</i><par n="rú__n_m"/></e>
    <e lm="Volga"><i>Volga</i><par n="lé__n_f"/></e>
    <e lm="timpeallacht"><par n="initial-t"/><i>impeallacht</i><par n="eang__n_f"/></e>
    <e lm="tráchtáil"><par n="initial-t"/><i>ráchtá</i><par n="fá/il__n_f"/></e>
    <e lm="seagal"><par n="initial-s"/><i>eaga</i><par n="ó/l__n_m"/></e>
    <e lm="Sean-Ghall"><par n="initial-S"/><i>ean-Gha</i><par n="to/ll__n_m"/></e>
    <e lm="seamlas"><par n="initial-s"/><i>eamla</i><par n="gá/s__n_m"/></e>
    <e lm="Sligeach"><par n="initial-S"/><i>lig</i><par n="eit/each__n_m"/></e>
    <e lm="scála"><par n="initial-s"/><i>cála</i><par n="ápa__n_m"/></e>
    <e lm="saobhdhiallas"><par n="initial-s"/><i>aobhdhialla</i><par n="ú/s__n_m"/></e>
    <e lm="tuineadh"><par n="initial-t"/><i>uin</i><par n="síl/eadh__n_m"/></e>
    <e lm="úr"><par n="initial-ú"/><i></i><par n="ú/r__n_m"/></e>
    <e lm="ús"><par n="initial-ú"/><i></i><par n="ú/s__n_m"/></e>
    <e lm="ság"><par n="initial-s"/><i>á</i><par n="Ó/g__n_m"/></e>
    <e lm="sámhnas"><par n="initial-s"/><i>ámhna</i><par n="ú/s__n_m"/></e>
    <e lm="seanchailleach"><par n="initial-s"/><i>eanchaill</i><par n="cis/each__n_f"/></e>
    <e lm="sás"><par n="initial-s"/><i>á</i><par n="sá/s__n_m"/></e>
    <e lm="troscán"><par n="initial-t"/><i>roscá</i><par n="to/n__n_m"/></e>
    <e lm="sobal"><par n="initial-s"/><i>oba</i><par n="ó/l__n_m"/></e>
    <e lm="úd"><par n="initial-ú"/><i></i><par n="ú/d__n_m"/></e>
    <e lm="vaigín"><i>vaigín</i><par n="ápa__n_m"/></e>
    <e lm="stuacacht"><par n="initial-s"/><i>tuacacht</i><par n="ócht__n_f"/></e>
    <e lm="stoda"><par n="initial-s"/><i>toda</i><par n="ápa__n_m"/></e>
    <e lm="reibiliúnaí"><i>reibiliúna</i><par n="n/í__n_m"/></e>
    <e lm="sceartachán"><par n="initial-s"/><i>ceartachá</i><par n="to/n__n_m"/></e>
    <e lm="sceanach"><par n="initial-s"/><i>ceana</i><par n="cia/ch__n_m"/></e>
    <e lm="Sparta"><par n="initial-S"/><i>parta</i><par n="lé__n_f"/></e>
    <e lm="triuch"><par n="initial-t"/><i>r</i><par n="tr/iuch__n_m"/></e>
    <e lm="súisín"><par n="initial-s"/><i>úisín</i><par n="ápa__n_m"/></e>
    <e lm="trumpadóir"><par n="initial-t"/><i>rumpadó</i><par n="almó/ir__n_m"/></e>
    <e lm="sniodh"><par n="initial-s"/><i>n</i><par n="sn/iodh__n_f"/></e>
    <e lm="volta"><i>volta</i><par n="pá__n_m"/></e>
    <e lm="Tiobraid"><par n="initial-T"/><i>iobraid</i><par n="Tír__n_f"/></e>
    <e lm="slacaí"><par n="initial-s"/><i>laca</i><par n="n/í__n_m"/></e>
    <e lm="ursain"><par n="initial-u"/><i>rsain</i><par n="sín__n_f"/></e>
    <e lm="timpireacht"><par n="initial-t"/><i>impireacht</i><par n="eang__n_f"/></e>
    <e lm="saighdiúir"><par n="initial-s"/><i>aighdiú</i><par n="almó/ir__n_m"/></e>
    <e lm="Súdánach"><par n="initial-S"/><i>údána</i><par n="dú/ch__n_m"/></e>
    <e lm="scríobaire"><par n="initial-s"/><i>críobair</i><par n="rig/e__n_m"/></e>
    <e lm="Sacsain"><par n="initial-S"/><i>acsain</i><par n="Tír__n_f"/></e>
    <e lm="saorbhealach"><par n="initial-s"/><i>aorbheala</i><par n="uala/ch__n_m"/></e>
    <e lm="scrolla"><par n="initial-s"/><i>crolla</i><par n="ápa__n_m"/></e>
    <e lm="seift"><par n="initial-s"/><i>eift</i><par n="rím__n_f"/></e>
    <e lm="rún"><i>rú</i><par n="to/n__n_m"/></e>
    <e lm="soláthraí"><par n="initial-s"/><i>oláthra</i><par n="n/í__n_m"/></e>
    <e lm="trumpa"><par n="initial-t"/><i>rumpa</i><par n="ápa__n_m"/></e>
    <e lm="sciáil"><par n="initial-s"/><i>ciá</i><par n="fá/il__n_f"/></e>
    <e lm="stodam"><par n="initial-s"/><i>toda</i><par n="Gú/m__n_m"/></e>
    <e lm="seanbhlas"><par n="initial-s"/><i>eanbhla</i><par n="ú/s__n_m"/></e>
    <e lm="snasú"><par n="initial-s"/><i>nas</i><par n="ór/ú__n_m"/></e>
    <e lm="slabhra"><par n="initial-s"/><i>labhra</i><par n="ápa__n_m"/></e>
    <e lm="spaid"><par n="initial-s"/><i>paid</i><par n="luid__n_f"/></e>
    <e lm="scológ"><par n="initial-s"/><i>coló</i><par n="pó/g__n_f"/></e>
    <e lm="staidiam"><par n="initial-s"/><i>taidiam</i><par n="cniog__n_m"/></e>
    <e lm="troigh"><par n="initial-t"/><i>roi</i><par n="troi/gh__n_f"/></e>
    <e lm="Talamh"><par n="initial-T"/><i>alamh</i><par n="bá__n_m"/></e>
    <e lm="scriúta"><par n="initial-s"/><i>criúta</i><par n="ápa__n_m"/></e>
    <e lm="téagar"><par n="initial-t"/><i>éaga</i><par n="ú/r__n_m"/></e>
    <e lm="simeatár"><par n="initial-s"/><i>imeatá</i><par n="ó/r__n_m"/></e>
    <e lm="tarcaisne"><par n="initial-t"/><i>arcaisn</i><par n="air/e__n_f"/></e>
    <e lm="Róimh"><i>Róimh</i><par n="Tír__n_f"/></e>
    <e lm="sprioc-am"><par n="initial-s"/><i>prioc-am</i><par n="am__n_m"/></e>
    <e lm="ródaideandrón"><i>ródaideandró</i><par n="to/n__n_m"/></e>
    <e lm="smailc"><par n="initial-s"/><i>mailc</i><par n="sín__n_f"/></e>
    <e lm="trasraitheoir"><par n="initial-t"/><i>rasraitheo</i><par n="almó/ir__n_m"/></e>
    <e lm="tranglam"><par n="initial-t"/><i>rangla</i><par n="Gú/m__n_m"/></e>
    <e lm="róchruinneas"><i>róchruinn</i><par n="imr/eas__n_m"/></e>
    <e lm="scailliún"><par n="initial-s"/><i>cailliú</i><par n="to/n__n_m"/></e>
    <e lm="scaif"><par n="initial-s"/><i>caif</i><par n="rím__n_f"/></e>
    <e lm="ruacht"><i>ruacht</i><par n="ócht__n_f"/></e>
    <e lm="scair"><par n="initial-s"/><i>cair</i><par n="rím__n_f"/></e>
    <e lm="teagascóir"><par n="initial-t"/><i>eagascó</i><par n="almó/ir__n_m"/></e>
    <e lm="speic"><par n="initial-s"/><i>peic</i><par n="rím__n_f"/></e>
    <e lm="saobhadh"><par n="initial-s"/><i>ao</i><par n="sao/bhadh__n_m"/></e>
    <e lm="sclogadh"><par n="initial-s"/><i>clog</i><par n="ob/adh__n_m"/></e>
    <e lm="táirgiúlacht"><par n="initial-t"/><i>áirgiúlacht</i><par n="ócht__n_f"/></e>
    <e lm="seargán"><par n="initial-s"/><i>eargá</i><par n="to/n__n_m"/></e>
    <e lm="tuáille"><par n="initial-t"/><i>uáill</i><par n="rig/e__n_m"/></e>
    <e lm="script"><par n="initial-s"/><i>cript</i><par n="rím__n_f"/></e>
    <e lm="toillíocht"><par n="initial-t"/><i>oillíocht</i><par n="ócht__n_f"/></e>
    <e lm="stangaire"><par n="initial-s"/><i>tangair</i><par n="rig/e__n_m"/></e>
    <e lm="seordán"><par n="initial-s"/><i>eordá</i><par n="to/n__n_m"/></e>
    <e lm="tréad"><par n="initial-t"/><i>réad</i><par n="dol__n_m"/></e>
    <e lm="stáca"><par n="initial-s"/><i>táca</i><par n="ápa__n_m"/></e>
    <e lm="tréan"><par n="initial-t"/><i>ré</i><par n="é/an__n_m"/></e>
    <e lm="tréas"><par n="initial-t"/><i>réas</i><par n="dul__n_m"/></e>
    <e lm="sprais"><par n="initial-s"/><i>prais</i><par n="sprais__n_f"/></e>
    <e lm="seoilín"><par n="initial-s"/><i>eoilín</i><par n="ápa__n_m"/></e>
    <e lm="tréshoilseán"><par n="initial-t"/><i>réshoilseá</i><par n="to/n__n_m"/></e>
    <e lm="teilgeoir"><par n="initial-t"/><i>eilgeo</i><par n="almó/ir__n_m"/></e>
    <e lm="spraic"><par n="initial-s"/><i>praic</i><par n="rím__n_f"/></e>
    <e lm="troithín"><par n="initial-t"/><i>roithín</i><par n="ápa__n_m"/></e>
    <e lm="seansailéir"><par n="initial-s"/><i>eansailé</i><par n="úiné/ir__n_m"/></e>
    <e lm="teicneoir"><par n="initial-t"/><i>eicneo</i><par n="almó/ir__n_m"/></e>
    <e lm="scáthlíniú"><par n="initial-s"/><i>cáthlíni</i><par n="ídi/ú__n_m"/></e>
    <e lm="tochailt"><par n="initial-t"/><i>ochailt</i><par n="ítim__n_f"/></e>
    <e lm="staraí"><par n="initial-s"/><i>tara</i><par n="n/í__n_m"/></e>
    <e lm="seirbheáil"><par n="initial-s"/><i>eirbheá</i><par n="aná/il__n_f"/></e>
    <e lm="slánchuid"><par n="initial-s"/><i>lánch</i><par n="c/uid__n_f"/></e>
    <e lm="rúideog"><i>rúideo</i><par n="pó/g__n_f"/></e>
    <e lm="toirchim"><par n="initial-t"/><i>oirchim</i><par n="Tír__n_f"/></e>
    <e lm="réamhphleanáil"><i>réamhphleaná</i><par n="fá/il__n_f"/></e>
    <e lm="soitheach"><par n="initial-s"/><i>oith</i><par n="soith/each__n_m"/></e>
    <e lm="soilseacht"><par n="initial-s"/><i>oilseacht</i><par n="ócht__n_f"/></e>
    <e lm="stagh"><par n="initial-s"/><i>tagh</i><par n="sé__n_m"/></e>
    <e lm="taibearnacal"><par n="initial-t"/><i>aibearnaca</i><par n="bá/l__n_m"/></e>
    <e lm="sileadh"><par n="initial-s"/><i>il</i><par n="sil/eadh__n_m"/></e>
    <e lm="seodra"><par n="initial-s"/><i>eodra</i><par n="rú__n_m"/></e>
    <e lm="Suiméiris"><par n="initial-S"/><i>uiméiris</i><par n="Tír__n_f"/></e>
    <e lm="tráchtálachas"><par n="initial-t"/><i>ráchtálacha</i><par n="ú/s__n_m"/></e>
    <e lm="streachlán"><par n="initial-s"/><i>treachlá</i><par n="to/n__n_m"/></e>
    <e lm="tormán"><par n="initial-t"/><i>ormá</i><par n="to/n__n_m"/></e>
    <e lm="toinníteas"><par n="initial-t"/><i>oinnít</i><par n="imr/eas__n_m"/></e>
    <e lm="scornán"><par n="initial-s"/><i>corná</i><par n="to/n__n_m"/></e>
    <e lm="rótharraingt"><i>rótharraingt</i><par n="ítim__n_f"/></e>
    <e lm="tuilleamh"><par n="initial-t"/><i>uill</i><par n="éil/eamh__n_m"/></e>
    <e lm="rollóir"><i>rolló</i><par n="almó/ir__n_m"/></e>
    <e lm="seasmhacht"><par n="initial-s"/><i>easmhacht</i><par n="ócht__n_f"/></e>
    <e lm="spáráil"><par n="initial-s"/><i>párá</i><par n="fá/il__n_f"/></e>
    <e lm="rúndiamhair"><i>rúndiamhair</i><par n="Tír__n_f"/></e>
    <e lm="statúid"><par n="initial-s"/><i>tatúid</i><par n="ítim__n_f"/></e>
    <e lm="spota"><par n="initial-s"/><i>pota</i><par n="ápa__n_m"/></e>
    <e lm="toghthóir"><par n="initial-t"/><i>oghthó</i><par n="almó/ir__n_m"/></e>
    <e lm="scaoileadh"><par n="initial-s"/><i>caoil</i><par n="síl/eadh__n_m"/></e>
    <e lm="veist"><i>veist</i><par n="rím__n_f"/></e>
    <e lm="sciálaí"><par n="initial-s"/><i>ciála</i><par n="n/í__n_m"/></e>
    <e lm="sárchleachtas"><par n="initial-s"/><i>árchleachta</i><par n="gá/s__n_m"/></e>
    <e lm="tribil"><par n="initial-t"/><i>ribil</i><par n="ítim__n_f"/></e>
    <e lm="sócúl"><par n="initial-s"/><i>ócú</i><par n="ó/l__n_m"/></e>
    <e lm="vása"><i>vása</i><par n="ápa__n_m"/></e>
    <e lm="suí"><par n="initial-s"/><i>uí</i><par n="tí__n_m"/></e>
    <e lm="sodamacht"><par n="initial-s"/><i>odamacht</i><par n="ócht__n_f"/></e>
    <e lm="tuirbín"><par n="initial-t"/><i>uirbín</i><par n="ápa__n_m"/></e>
    <e lm="tuiscint"><par n="initial-t"/><i>uisc</i><par n="tuisc/int__n_f"/></e>
    <e lm="Vallúnais"><i>Vallúnais</i><par n="Tír__n_f"/></e>
    <e lm="spásaire"><par n="initial-s"/><i>pásair</i><par n="rig/e__n_m"/></e>
    <e lm="Siolóinis"><par n="initial-S"/><i>iolóinis</i><par n="Tír__n_f"/></e>
    <e lm="Tigrínis"><par n="initial-T"/><i>igrínis</i><par n="Tír__n_f"/></e>
    <e lm="triall"><par n="initial-t"/><i>riall</i><par n="fíon__n_m"/></e>
    <e lm="suirbhé"><par n="initial-s"/><i>uirbhé</i><par n="sé__n_m"/></e>
    <e lm="searbh-bhiolar"><par n="initial-s"/><i>earbh-bhiola</i><par n="ú/r__n_m"/></e>
    <e lm="tintiúr"><par n="initial-t"/><i>intiú</i><par n="ó/r__n_m"/></e>
    <e lm="traslitriú"><par n="initial-t"/><i>raslitri</i><par n="ídi/ú__n_m"/></e>
    <e lm="roghchoiste"><i>roghchoist</i><par n="rig/e__n_m"/></e>
    <e lm="súiste"><par n="initial-s"/><i>úist</i><par n="rig/e__n_m"/></e>
    <e lm="réamhíocaíocht"><i>réamhíocaíocht</i><par n="eang__n_f"/></e>
    <e lm="seanscéal"><par n="initial-s"/><i>eanscé</i><par n="né/al__n_m"/></e>
    <e lm="scuaideáil"><par n="initial-s"/><i>cuaideá</i><par n="fá/il__n_f"/></e>
    <e lm="saoriomaíocht"><par n="initial-s"/><i>aoriomaíocht</i><par n="ócht__n_f"/></e>
    <e lm="tuaiplis"><par n="initial-t"/><i>uaiplis</i><par n="ítim__n_f"/></e>
    <e lm="seiftiú"><par n="initial-s"/><i>eifti</i><par n="trí/ú__n_m"/></e>
    <e lm="teachtaire"><par n="initial-t"/><i>eachtair</i><par n="rig/e__n_m"/></e>
    <e lm="smidiríní"><par n="initial-s"/><i>midiríní</i><par n="ba__n_m"/></e>
    <e lm="sprionga"><par n="initial-s"/><i>prionga</i><par n="ápa__n_m"/></e>
    <e lm="Úgairitis"><i>Úgairitis</i><par n="Tír__n_f"/></e>
    <e lm="sróinín"><par n="initial-s"/><i>róinín</i><par n="ápa__n_m"/></e>
    <e lm="sean-nós"><par n="initial-s"/><i>ean-nó</i><par n="sá/s__n_m"/></e>
    <e lm="teirmeas"><par n="initial-t"/><i>eirm</i><par n="éit/eas__n_m"/></e>
    <e lm="tonnchosc"><par n="initial-t"/><i>onncho</i><par n="co/sc__n_m"/></e>
    <e lm="saileachán"><par n="initial-s"/><i>aileachá</i><par n="to/n__n_m"/></e>
    <e lm="teimheal"><par n="initial-t"/><i>eimh</i><par n="cit/eal__n_m"/></e>
    <e lm="tiománaí"><par n="initial-t"/><i>iomána</i><par n="n/í__n_m"/></e>
    <e lm="saorstát"><par n="initial-s"/><i>aorstá</i><par n="ca/t__n_m"/></e>
    <e lm="scramaire"><par n="initial-s"/><i>cramair</i><par n="rig/e__n_m"/></e>
    <e lm="struip"><par n="initial-s"/><i>truip</i><par n="rím__n_f"/></e>
    <e lm="réaltbhuíon"><i>réaltbhuí</i><par n="sí/on__n_f"/></e>
    <e lm="táblóir"><par n="initial-t"/><i>ábló</i><par n="almó/ir__n_m"/></e>
    <e lm="réamhthaispeántas"><i>réamhthaispeánta</i><par n="gá/s__n_m"/></e>
    <e lm="sprúilleach"><par n="initial-s"/><i>prúill</i><par n="ib/each__n_m"/></e>
    <e lm="stuacán"><par n="initial-s"/><i>tuacá</i><par n="to/n__n_m"/></e>
    <e lm="tamhnach"><par n="initial-t"/><i>amhna</i><par n="sáfa/ch__n_f"/></e>
    <e lm="tromlach"><par n="initial-t"/><i>romla</i><par n="dú/ch__n_m"/></e>
    <e lm="stóinse"><par n="initial-s"/><i>tóins</i><par n="rig/e__n_m"/></e>
    <e lm="sopóg"><par n="initial-s"/><i>opó</i><par n="pó/g__n_f"/></e>
    <e lm="soineann"><par n="initial-s"/><i>oin</i><par n="soin/eann__n_f"/></e>
    <e lm="rólghlacadh"><i>rólghlac</i><par n="ob/adh__n_m"/></e>
    <e lm="substaineadh"><par n="initial-s"/><i>ubstain</i><par n="síl/eadh__n_m"/></e>
    <e lm="saorbhogearra"><par n="initial-s"/><i>aorbhogearra</i><par n="ápa__n_m"/></e>
    <e lm="stangaireacht"><par n="initial-s"/><i>tangaireacht</i><par n="ócht__n_f"/></e>
    <e lm="Sáimis"><par n="initial-S"/><i>áimis</i><par n="Tír__n_f"/></e>
    <e lm="trilliún"><par n="initial-t"/><i>rilliú</i><par n="to/n__n_m"/></e>
    <e lm="saineolaí"><par n="initial-s"/><i>aineola</i><par n="n/í__n_m"/></e>
    <e lm="ruacán"><i>ruacá</i><par n="to/n__n_m"/></e>
    <e lm="Timbeactú"><par n="initial-T"/><i>imbeactú</i><par n="rú__n_m"/></e>
    <e lm="toghán"><par n="initial-t"/><i>oghá</i><par n="to/n__n_m"/></e>
    <e lm="úsáideoir"><par n="initial-ú"/><i>sáideo</i><par n="almó/ir__n_m"/></e>
    <e lm="seimiotic"><par n="initial-s"/><i>eimiotic</i><par n="Tír__n_f"/></e>
    <e lm="siamsóir"><par n="initial-s"/><i>iamsó</i><par n="almó/ir__n_m"/></e>
    <e lm="traidhfil"><par n="initial-t"/><i>raidhfil</i><par n="lé__n_f"/></e>
    <e lm="uasphointe"><par n="initial-u"/><i>asphoint</i><par n="rig/e__n_m"/></e>
    <e lm="scúp"><par n="initial-s"/><i>cú</i><par n="so/p__n_m"/></e>
    <e lm="searbhónta"><par n="initial-s"/><i>earbhónta</i><par n="ápa__n_m"/></e>
    <e lm="seanfhocal"><par n="initial-s"/><i>eanfhoca</i><par n="bá/l__n_m"/></e>
    <e lm="suíochán"><par n="initial-s"/><i>uíochá</i><par n="to/n__n_m"/></e>
    <e lm="snáthaid"><par n="initial-s"/><i>náthaid</i><par n="ítim__n_f"/></e>
    <e lm="réaltacht"><i>réaltacht</i><par n="ócht__n_f"/></e>
    <e lm="spioróg"><par n="initial-s"/><i>pioró</i><par n="pó/g__n_f"/></e>
    <e lm="strainséir"><par n="initial-s"/><i>trainsé</i><par n="úiné/ir__n_m"/></e>
    <e lm="spalpas"><par n="initial-s"/><i>palpa</i><par n="ú/s__n_m"/></e>
    <e lm="uaisleacht"><par n="initial-u"/><i>aisleacht</i><par n="ócht__n_f"/></e>
    <e lm="suirbhéir"><par n="initial-s"/><i>uirbhé</i><par n="úiné/ir__n_m"/></e>
    <e lm="seadachan"><par n="initial-s"/><i>eadacha</i><par n="Dú/n__n_m"/></e>
    <e lm="scríbhneoireacht"><par n="initial-s"/><i>críbhneoireacht</i><par n="ócht__n_f"/></e>
    <e lm="roithín"><i>roithín</i><par n="ápa__n_m"/></e>
    <e lm="toilleas"><par n="initial-t"/><i>oill</i><par n="imr/eas__n_m"/></e>
    <e lm="reiviú"><i>reiviú</i><par n="pá__n_m"/></e>
    <e lm="uan"><par n="initial-u"/><i>a</i><par n="to/n__n_m"/></e>
    <e lm="rilleadh"><i>rill</i><par n="síl/eadh__n_m"/></e>
    <e lm="réimeas"><i>réim</i><par n="imr/eas__n_m"/></e>
    <e lm="saobhnós"><par n="initial-s"/><i>aobhnó</i><par n="sá/s__n_m"/></e>
    <e lm="teidí"><par n="initial-t"/><i>eid</i><par n="n/í__n_m"/></e>
    <e lm="scálú"><par n="initial-s"/><i>cál</i><par n="ór/ú__n_m"/></e>
    <e lm="sparraíocht"><par n="initial-s"/><i>parraíocht</i><par n="ócht__n_f"/></e>
    <e lm="scéalaíocht"><par n="initial-s"/><i>céalaíocht</i><par n="ócht__n_f"/></e>
    <e lm="uisce"><par n="initial-u"/><i>isc</i><par n="rig/e__n_m"/></e>
    <e lm="stiallaire"><par n="initial-s"/><i>tiallair</i><par n="rig/e__n_m"/></e>
    <e lm="spaga"><par n="initial-s"/><i>paga</i><par n="ápa__n_m"/></e>
    <e lm="tionchar"><par n="initial-t"/><i>ioncha</i><par n="ó/r__n_m"/></e>
    <e lm="síodrálaí"><par n="initial-s"/><i>íodrála</i><par n="n/í__n_m"/></e>
    <e lm="seileán"><par n="initial-s"/><i>eileá</i><par n="to/n__n_m"/></e>
    <e lm="stáitse"><par n="initial-s"/><i>táits</i><par n="rig/e__n_m"/></e>
    <e lm="tréithchineál"><par n="initial-t"/><i>réithchineá</i><par n="cineá/l__n_m"/></e>
    <e lm="tóiteog"><par n="initial-t"/><i>óiteo</i><par n="pó/g__n_f"/></e>
    <e lm="sramdhalladh"><par n="initial-s"/><i>ramdhall</i><par n="las/adh__n_m"/></e>
    <e lm="seallach"><par n="initial-s"/><i>ealla</i><par n="dú/ch__n_m"/></e>
    <e lm="scáfaireacht"><par n="initial-s"/><i>cáfaireacht</i><par n="ócht__n_f"/></e>
    <e lm="síofra"><par n="initial-s"/><i>íofra</i><par n="ápa__n_m"/></e>
    <e lm="scolgháire"><par n="initial-s"/><i>colgháir</i><par n="rig/e__n_m"/></e>
    <e lm="sroigheall"><par n="initial-s"/><i>roigh</i><par n="im/eall__n_m"/></e>
    <e lm="taismeach"><par n="initial-t"/><i>aism</i><par n="ib/each__n_m"/></e>
    <e lm="sceidín"><par n="initial-s"/><i>ceidín</i><par n="ápa__n_m"/></e>
    <e lm="treorú"><par n="initial-t"/><i>reor</i><par n="ur/ú__n_m"/></e>
    <e lm="sáimhríocht"><par n="initial-s"/><i>áimhríocht</i><par n="ócht__n_f"/></e>
    <e lm="ruathaire"><i>ruathair</i><par n="rig/e__n_m"/></e>
    <e lm="socraíocht"><par n="initial-s"/><i>ocraíocht</i><par n="eang__n_f"/></e>
    <e lm="smeareolas"><par n="initial-s"/><i>meareola</i><par n="ú/s__n_m"/></e>
    <e lm="soléiteacht"><par n="initial-s"/><i>oléiteacht</i><par n="ócht__n_f"/></e>
    <e lm="stiocaire"><par n="initial-s"/><i>tiocair</i><par n="rig/e__n_m"/></e>
    <e lm="tachtaire"><par n="initial-t"/><i>achtair</i><par n="rig/e__n_m"/></e>
    <e lm="seanphort"><par n="initial-s"/><i>eanpho</i><par n="go/rt__n_m"/></e>
    <e lm="toghchán"><par n="initial-t"/><i>oghchá</i><par n="to/n__n_m"/></e>
    <e lm="ríocht"><i>ríocht</i><par n="eang__n_f"/></e>
    <e lm="tarchuradóir"><par n="initial-t"/><i>archuradó</i><par n="almó/ir__n_m"/></e>
    <e lm="rósadhmad"><i>rósadhma</i><par n="do/d__n_m"/></e>
    <e lm="trillín"><par n="initial-t"/><i>rillín</i><par n="ápa__n_m"/></e>
    <e lm="smitín"><par n="initial-s"/><i>mitín</i><par n="ápa__n_m"/></e>
    <e lm="rugbaí"><i>rugbaí</i><par n="rú__n_m"/></e>
    <e lm="riarachán"><i>riarachá</i><par n="Dú/n__n_m"/></e>
    <e lm="seansaol"><par n="initial-s"/><i>eansao</i><par n="ó/l__n_m"/></e>
    <e lm="trambhealach"><par n="initial-t"/><i>rambheala</i><par n="uala/ch__n_m"/></e>
    <e lm="snáithghloine"><par n="initial-s"/><i>náithghloine</i><par n="lé__n_f"/></e>
    <e lm="sladmhargadh"><par n="initial-s"/><i>ladmharga</i><par n="Coga/dh__n_m"/></e>
    <e lm="tarchéimnitheacht"><par n="initial-t"/><i>archéimnitheacht</i><par n="ócht__n_f"/></e>
    <e lm="teachtaireacht"><par n="initial-t"/><i>eachtaireacht</i><par n="eang__n_f"/></e>
    <e lm="truslóg"><par n="initial-t"/><i>rusló</i><par n="pó/g__n_f"/></e>
    <e lm="sciúrtóg"><par n="initial-s"/><i>ciúrtó</i><par n="pó/g__n_f"/></e>
    <e lm="Uganda"><i>Uganda</i><par n="rú__n_m"/></e>
    <e lm="sprid"><par n="initial-s"/><i>prid</i><par n="rím__n_f"/></e>
    <e lm="tinteog"><par n="initial-t"/><i>inteo</i><par n="pó/g__n_f"/></e>
    <e lm="scaglann"><par n="initial-s"/><i>cagla</i><par n="la/nn__n_f"/></e>
    <e lm="siúinéireacht"><par n="initial-s"/><i>iúinéireacht</i><par n="ócht__n_f"/></e>
    <e lm="singleáil"><par n="initial-s"/><i>ingleá</i><par n="fá/il__n_f"/></e>
    <e lm="siúlbhealach"><par n="initial-s"/><i>iúlbheala</i><par n="uala/ch__n_m"/></e>
    <e lm="staidiúir"><par n="initial-s"/><i>taidiúir</i><par n="ítim__n_f"/></e>
    <e lm="seál"><par n="initial-s"/><i>eá</i><par n="á/l__n_m"/></e>
    <e lm="seadán"><par n="initial-s"/><i>eadá</i><par n="to/n__n_m"/></e>
    <e lm="suán"><par n="initial-s"/><i>uá</i><par n="to/n__n_m"/></e>
    <e lm="seáp"><par n="initial-s"/><i>eáp</i><par n="sé__n_m"/></e>
    <e lm="snapadh"><par n="initial-s"/><i>nap</i><par n="ob/adh__n_m"/></e>
    <e lm="teannadh"><par n="initial-t"/><i>eanna</i><par n="á/dh__n_m"/></e>
    <e lm="teistiméireacht"><par n="initial-t"/><i>eistiméireacht</i><par n="eang__n_f"/></e>
    <e lm="riospráid"><i>riospráid</i><par n="Tír__n_f"/></e>
    <e lm="scríbhinn"><par n="initial-s"/><i>críbhinn</i><par n="ítim__n_f"/></e>
    <e lm="uisce-sciáil"><par n="initial-u"/><i>isce-sciá</i><par n="fá/il__n_f"/></e>
    <e lm="teileafónaíocht"><par n="initial-t"/><i>eileafónaíocht</i><par n="ócht__n_f"/></e>
    <e lm="stalla"><par n="initial-s"/><i>talla</i><par n="ápa__n_m"/></e>
    <e lm="tumadh"><par n="initial-t"/><i>um</i><par n="ob/adh__n_m"/></e>
    <e lm="sciúch"><par n="initial-s"/><i>ciú</i><par n="lu/ch__n_f"/></e>
    <e lm="scailtín"><par n="initial-s"/><i>cailtín</i><par n="rú__n_m"/></e>
    <e lm="réamhrialú"><i>réamhrial</i><par n="ór/ú__n_m"/></e>
    <e lm="teocht"><par n="initial-t"/><i>eocht</i><par n="eang__n_f"/></e>
    <e lm="turasleabhar"><par n="initial-t"/><i>urasleabha</i><par n="ó/r__n_m"/></e>
    <e lm="téadchleasaí"><par n="initial-t"/><i>éadchleasa</i><par n="n/í__n_m"/></e>
    <e lm="súgán"><par n="initial-s"/><i>úgá</i><par n="to/n__n_m"/></e>
    <e lm="scleoid"><par n="initial-s"/><i>cleoid</i><par n="rím__n_f"/></e>
    <e lm="ríméad"><i>rímé</i><par n="rímé/ad__n_m"/></e>
    <e lm="samhlú"><par n="initial-s"/><i>amhl</i><par n="ór/ú__n_m"/></e>
    <e lm="veirteabrach"><i>veirteabra</i><par n="dú/ch__n_m"/></e>
    <e lm="seibineach"><par n="initial-s"/><i>eibin</i><par n="ib/each__n_m"/></e>
    <e lm="rialtacht"><i>rialtacht</i><par n="ócht__n_f"/></e>
    <e lm="teaghlach"><par n="initial-t"/><i>eaghla</i><par n="dú/ch__n_m"/></e>
    <e lm="Sáír"><par n="initial-S"/><i>áír</i><par n="Tír__n_f"/></e>
    <e lm="réamhíoc"><i>réamhíoc</i><par n="ab__n_m"/></e>
    <e lm="slánú"><par n="initial-s"/><i>lán</i><par n="ur/ú__n_m"/></e>
    <e lm="Síneach"><par n="initial-S"/><i>ín</i><par n="ib/each__n_m"/></e>
    <e lm="sprionlóir"><par n="initial-s"/><i>prionló</i><par n="almó/ir__n_m"/></e>
    <e lm="roicéad"><i>roicé</i><par n="firé/ad__n_m"/></e>
    <e lm="tionsclaí"><par n="initial-t"/><i>ionscla</i><par n="n/í__n_m"/></e>
    <e lm="siúrsán"><par n="initial-s"/><i>iúrsá</i><par n="Dú/n__n_m"/></e>
    <e lm="seargadh"><par n="initial-s"/><i>earg</i><par n="ob/adh__n_m"/></e>
    <e lm="teistíocht"><par n="initial-t"/><i>eistíocht</i><par n="eang__n_f"/></e>
    <e lm="turnaimint"><par n="initial-t"/><i>urnaimint</i><par n="ítim__n_f"/></e>
    <e lm="roscadh"><i>rosca</i><par n="Coga/dh__n_m"/></e>
    <e lm="roinnt"><i>r</i><par n="r/oinnt__n_f"/></e>
    <e lm="trioc"><par n="initial-t"/><i>rioc</i><par n="rú__n_m"/></e>
    <e lm="táille"><par n="initial-t"/><i>áill</i><par n="air/e__n_f"/></e>
    <e lm="sruthlam"><par n="initial-s"/><i>ruthla</i><par n="Gú/m__n_m"/></e>
    <e lm="Saimbiach"><par n="initial-S"/><i>aimbia</i><par n="dú/ch__n_m"/></e>
    <e lm="siúcra"><par n="initial-s"/><i>iúcra</i><par n="rú__n_m"/></e>
    <e lm="teascaí"><par n="initial-t"/><i>easca</i><par n="n/í__n_m"/></e>
    <e lm="sainmhíniú"><par n="initial-s"/><i>ainmhíni</i><par n="trí/ú__n_m"/></e>
    <e lm="tiubhlach"><par n="initial-t"/><i>iubhla</i><par n="cia/ch__n_m"/></e>
    <e lm="Rómáin"><i>Rómáin</i><par n="Tír__n_f"/></e>
    <e lm="trúig"><par n="initial-t"/><i>rúig</i><par n="Tír__n_f"/></e>
    <e lm="támáilteacht"><par n="initial-t"/><i>ámáilteacht</i><par n="ócht__n_f"/></e>
    <e lm="síothlán"><par n="initial-s"/><i>íothlá</i><par n="to/n__n_m"/></e>
    <e lm="Sasanach"><par n="initial-S"/><i>asana</i><par n="dú/ch__n_m"/></e>
    <e lm="scéimre"><par n="initial-s"/><i>céimr</i><par n="rig/e__n_m"/></e>
    <e lm="sciomradh"><par n="initial-s"/><i>ciom</i><par n="con/radh__n_m"/></e>
    <e lm="saoririseoir"><par n="initial-s"/><i>aoririseo</i><par n="almó/ir__n_m"/></e>
    <e lm="tóraitheoir"><par n="initial-t"/><i>óraitheo</i><par n="almó/ir__n_m"/></e>
    <e lm="salandacht"><par n="initial-s"/><i>alandacht</i><par n="ócht__n_f"/></e>
    <e lm="sileán"><par n="initial-s"/><i>ileá</i><par n="to/n__n_m"/></e>
    <e lm="tona"><par n="initial-t"/><i>ona</i><par n="ápa__n_m"/></e>
    <e lm="sáil"><par n="initial-s"/><i>á</i><par n="sá/il__n_f"/></e>
    <e lm="Sangóis"><par n="initial-S"/><i>angóis</i><par n="Tír__n_f"/></e>
    <e lm="speal"><par n="initial-s"/><i>pe</i><par n="spe/al__n_f"/></e>
    <e lm="troistneach"><par n="initial-t"/><i>roistn</i><par n="rís/each__n_f"/></e>
    <e lm="Svahaílis"><par n="initial-S"/><i>vahaílis</i><par n="Tír__n_f"/></e>
    <e lm="sliabhraon"><par n="initial-s"/><i>liabhrao</i><par n="ró/n__n_m"/></e>
    <e lm="triantánacht"><par n="initial-t"/><i>riantánacht</i><par n="ócht__n_f"/></e>
    <e lm="Satharn"><par n="initial-S"/><i>atha</i><par n="ca/rn__n_m"/></e>
    <e lm="suaithfhriochadh"><par n="initial-s"/><i>uaithfhrioch</i><par n="las/adh__n_m"/></e>
    <e lm="sailbhe"><par n="initial-s"/><i>ailbh</i><par n="air/e__n_f"/></e>
    <e lm="síorchaint"><par n="initial-s"/><i>íorchaint</i><par n="Tír__n_f"/></e>
    <e lm="teimhneacht"><par n="initial-t"/><i>eimhneacht</i><par n="ócht__n_f"/></e>
    <e lm="sciolladóir"><par n="initial-s"/><i>ciolladó</i><par n="almó/ir__n_m"/></e>
    <e lm="tornóg"><par n="initial-t"/><i>ornó</i><par n="pó/g__n_f"/></e>
    <e lm="Scairp"><par n="initial-S"/><i>cairp</i><par n="Tír__n_f"/></e>
    <e lm="uaire"><par n="initial-u"/><i>aire</i><par n="uaire__n_f"/></e>
    <e lm="spéir"><par n="initial-s"/><i>pé</i><par n="spé/ir__n_f"/></e>
    <e lm="spéis"><par n="initial-s"/><i>péis</i><par n="rím__n_f"/></e>
    <e lm="spéic"><par n="initial-s"/><i>péic</i><par n="Tír__n_f"/></e>
    <e lm="soilbhreas"><par n="initial-s"/><i>oilbhr</i><par n="imr/eas__n_m"/></e>
    <e lm="téipthiomáint"><par n="initial-t"/><i>éipthiomá</i><par n="éasú/int__n_f"/></e>
    <e lm="séad"><par n="initial-s"/><i>éad</i><par n="dol__n_m"/></e>
    <e lm="uilíocht"><par n="initial-u"/><i>ilíocht</i><par n="ócht__n_f"/></e>
    <e lm="tionónta"><par n="initial-t"/><i>ionónta</i><par n="ápa__n_m"/></e>
    <e lm="saorphort"><par n="initial-s"/><i>aorpho</i><par n="go/rt__n_m"/></e>
    <e lm="staidreamh"><par n="initial-s"/><i>taidr</i><par n="tinr/eamh__n_m"/></e>
    <e lm="sonraí"><par n="initial-s"/><i>onraí</i><par n="ba__n_m"/></e>
    <e lm="smaois"><par n="initial-s"/><i>maois</i><par n="rím__n_f"/></e>
    <e lm="Vítneamais"><i>Vítneamais</i><par n="Tír__n_f"/></e>
    <e lm="seobhaineachas"><par n="initial-s"/><i>eobhaineacha</i><par n="ú/s__n_m"/></e>
    <e lm="tuisliú"><par n="initial-t"/><i>uisli</i><par n="ídi/ú__n_m"/></e>
    <e lm="snípéir"><par n="initial-s"/><i>nípé</i><par n="úiné/ir__n_m"/></e>
    <e lm="saineolas"><par n="initial-s"/><i>aineola</i><par n="ú/s__n_m"/></e>
    <e lm="truipeáil"><par n="initial-t"/><i>ruipeá</i><par n="fá/il__n_f"/></e>
    <e lm="sí"><par n="initial-s"/><i>í</i><par n="sí__n_m"/></e>
    <e lm="spreas"><par n="initial-s"/><i>pr</i><par n="éit/eas__n_m"/></e>
    <e lm="siúnta"><par n="initial-s"/><i>iúnta</i><par n="ápa__n_m"/></e>
    <e lm="sá"><par n="initial-s"/><i>á</i><par n="rá__n_m"/></e>
    <e lm="uathlathas"><par n="initial-u"/><i>athlatha</i><par n="ú/s__n_m"/></e>
    <e lm="saíán"><par n="initial-s"/><i>aíá</i><par n="to/n__n_m"/></e>
    <e lm="sú"><par n="initial-s"/><i>ú</i><par n="sú__n_f"/></e>
    <e lm="sú"><par n="initial-s"/><i>ú</i><par n="pá__n_m"/></e>
    <e lm="sióg"><par n="initial-s"/><i>ió</i><par n="pó/g__n_f"/></e>
    <e lm="só"><par n="initial-s"/><i>ó</i><par n="pá__n_m"/></e>
    <e lm="slúiste"><par n="initial-s"/><i>lúist</i><par n="rig/e__n_m"/></e>
    <e lm="seamaide"><par n="initial-s"/><i>eamaid</i><par n="rig/e__n_m"/></e>
    <e lm="slogadh"><par n="initial-s"/><i>log</i><par n="ob/adh__n_m"/></e>
    <e lm="sráidín"><par n="initial-s"/><i>ráidín</i><par n="ápa__n_m"/></e>
    <e lm="searáidí"><par n="initial-s"/><i>earáidí</i><par n="uaire__n_f"/></e>
    <e lm="troitheach"><par n="initial-t"/><i>roith</i><par n="ib/each__n_m"/></e>
    <e lm="tórramh"><par n="initial-t"/><i>órra</i><par n="da/mh__n_m"/></e>
    <e lm="sainriachtanas"><par n="initial-s"/><i>ainriachtana</i><par n="gá/s__n_m"/></e>
    <e lm="táthaire"><par n="initial-t"/><i>áthair</i><par n="rig/e__n_m"/></e>
    <e lm="scolfairt"><par n="initial-s"/><i>colfairt</i><par n="Tír__n_f"/></e>
    <e lm="úireolaí"><par n="initial-ú"/><i>ireola</i><par n="n/í__n_m"/></e>
    <e lm="toghchóras"><par n="initial-t"/><i>oghchóra</i><par n="ú/s__n_m"/></e>
    <e lm="sineán"><par n="initial-s"/><i>ineá</i><par n="to/n__n_m"/></e>
    <e lm="téamamhrán"><par n="initial-t"/><i>éamamhrá</i><par n="to/n__n_m"/></e>
    <e lm="seansaighdiúir"><par n="initial-s"/><i>eansaighdiú</i><par n="almó/ir__n_m"/></e>
    <e lm="Rúisiú"><i>Rúisi</i><par n="ídi/ú__n_m"/></e>
    <e lm="scriptscríbhneoireacht"><par n="initial-s"/><i>criptscríbhneoireacht</i><par n="ócht__n_f"/></e>
    <e lm="suanlios"><par n="initial-s"/><i>uanl</i><par n="l/ios__n_m"/></e>
    <e lm="spríos"><par n="initial-s"/><i>prí</i><par n="tí/os__n_m"/></e>
    <e lm="spioraicín"><par n="initial-s"/><i>pioraicín</i><par n="ápa__n_m"/></e>
    <e lm="streill"><par n="initial-s"/><i>treill</i><par n="Tír__n_f"/></e>
    <e lm="Reithe"><i>Reithe</i><par n="rú__n_m"/></e>
    <e lm="ungthach"><par n="initial-u"/><i>ngtha</i><par n="dú/ch__n_m"/></e>
    <e lm="rinceoir"><i>rinceo</i><par n="almó/ir__n_m"/></e>
    <e lm="scriosadh"><par n="initial-s"/><i>crios</i><par n="las/adh__n_m"/></e>
    <e lm="turlach"><par n="initial-t"/><i>urla</i><par n="dú/ch__n_m"/></e>
    <e lm="seicire"><par n="initial-s"/><i>eicir</i><par n="rig/e__n_m"/></e>
    <e lm="truaillitheoir"><par n="initial-t"/><i>ruaillitheo</i><par n="almó/ir__n_m"/></e>
    <e lm="roghnaíocht"><i>roghnaíocht</i><par n="ócht__n_f"/></e>
    <e lm="trup"><par n="initial-t"/><i>rup</i><par n="sé__n_m"/></e>
    <e lm="trus"><par n="initial-t"/><i>rus</i><par n="sé__n_m"/></e>
    <e lm="Sagart"><par n="initial-S"/><i>aga</i><par n="Po/rt__n_m"/></e>
    <e lm="sonraitheoir"><par n="initial-s"/><i>onraitheo</i><par n="almó/ir__n_m"/></e>
    <e lm="saorghabháltas"><par n="initial-s"/><i>aorghabhálta</i><par n="gá/s__n_m"/></e>
    <e lm="tondath"><par n="initial-t"/><i>ondath</i><par n="dul__n_m"/></e>
    <e lm="saothrú"><par n="initial-s"/><i>aothr</i><par n="ór/ú__n_m"/></e>
    <e lm="túis"><par n="initial-t"/><i>úis</i><par n="Tír__n_f"/></e>
    <e lm="rúipí"><i>rúip</i><par n="n/í__n_m"/></e>
    <e lm="sprot"><par n="initial-s"/><i>pro</i><par n="ca/t__n_m"/></e>
    <e lm="Seimíteach"><par n="initial-S"/><i>eimít</i><par n="ib/each__n_m"/></e>
    <e lm="stagún"><par n="initial-s"/><i>tagú</i><par n="to/n__n_m"/></e>
    <e lm="síreacht"><par n="initial-s"/><i>íreacht</i><par n="ócht__n_f"/></e>
    <e lm="tochmharc"><par n="initial-t"/><i>ochmha</i><par n="to/rc__n_m"/></e>
    <e lm="tíotáiniam"><par n="initial-t"/><i>íotáiniam</i><par n="rú__n_m"/></e>
    <e lm="snámhóir"><par n="initial-s"/><i>námhó</i><par n="almó/ir__n_m"/></e>
    <e lm="tuismeadh"><par n="initial-t"/><i>uism</i><par n="sil/eadh__n_m"/></e>
    <e lm="straois"><par n="initial-s"/><i>traois</i><par n="rím__n_f"/></e>
    <e lm="seanmóireacht"><par n="initial-s"/><i>eanmóireacht</i><par n="ócht__n_f"/></e>
    <e lm="saothrán"><par n="initial-s"/><i>aothrá</i><par n="to/n__n_m"/></e>
    <e lm="sacraimint"><par n="initial-s"/><i>acraimint</i><par n="ítim__n_f"/></e>
    <e lm="traipéasóideach"><par n="initial-t"/><i>raipéasóid</i><par n="ib/each__n_m"/></e>
    <e lm="taibhseoir"><par n="initial-t"/><i>aibhseo</i><par n="almó/ir__n_m"/></e>
    <e lm="soidhir"><par n="initial-s"/><i>oidh</i><par n="deif/ir__n_f"/></e>
    <e lm="spriocdháta"><par n="initial-s"/><i>priocdháta</i><par n="ápa__n_m"/></e>
    <e lm="teanglann"><par n="initial-t"/><i>eangla</i><par n="la/nn__n_f"/></e>
    <e lm="saincheist"><par n="initial-s"/><i>aincheist</i><par n="rím__n_f"/></e>
    <e lm="téarmeolaí"><par n="initial-t"/><i>éarmeola</i><par n="n/í__n_m"/></e>
    <e lm="rímháistreacht"><i>rímháistreacht</i><par n="ócht__n_f"/></e>
    <e lm="tofach"><par n="initial-t"/><i>ofa</i><par n="cia/ch__n_m"/></e>
    <e lm="uchtach"><par n="initial-u"/><i>chta</i><par n="dú/ch__n_m"/></e>
    <e lm="traschódú"><par n="initial-t"/><i>raschód</i><par n="ór/ú__n_m"/></e>
    <e lm="taespúnóg"><par n="initial-t"/><i>aespúnó</i><par n="pó/g__n_f"/></e>
    <e lm="riail"><i>ria</i><par n="cú/il__n_f"/></e>
    <e lm="teagmhasacht"><par n="initial-t"/><i>eagmhasacht</i><par n="ócht__n_f"/></e>
    <e lm="suathaire"><par n="initial-s"/><i>uathair</i><par n="rig/e__n_m"/></e>
    <e lm="reang"><i>re</i><par n="me/ang__n_f"/></e>
    <e lm="Siónaí"><par n="initial-S"/><i>ióna</i><par n="n/í__n_m"/></e>
    <e lm="úrleathar"><par n="initial-ú"/><i>rleatha</i><par n="ú/r__n_m"/></e>
    <e lm="suaitheantas"><par n="initial-s"/><i>uaitheanta</i><par n="gá/s__n_m"/></e>
    <e lm="soirbhíoch"><par n="initial-s"/><i>oirbhí</i><par n="Craí/och__n_m"/></e>
    <e lm="seoladh"><par n="initial-s"/><i>eol</i><par n="pós/adh__n_m"/></e>
    <e lm="tacadóir"><par n="initial-t"/><i>acadó</i><par n="almó/ir__n_m"/></e>
    <e lm="sibhialtach"><par n="initial-s"/><i>ibhialta</i><par n="dú/ch__n_m"/></e>
    <e lm="tiúnadh"><par n="initial-t"/><i>iún</i><par n="las/adh__n_m"/></e>
    <e lm="uabhar"><par n="initial-u"/><i>abha</i><par n="ú/r__n_m"/></e>
    <e lm="Seapáin"><par n="initial-S"/><i>eapáin</i><par n="Tír__n_f"/></e>
    <e lm="réadán"><i>réadá</i><par n="to/n__n_m"/></e>
    <e lm="tintríocht"><par n="initial-t"/><i>intríocht</i><par n="ócht__n_f"/></e>
    <e lm="sclamhaire"><par n="initial-s"/><i>clamhair</i><par n="rig/e__n_m"/></e>
    <e lm="rochtain"><i>rochta</i><par n="iomá/in__n_f"/></e>
    <e lm="róchaitheamh"><i>róchaith</i><par n="tinr/eamh__n_m"/></e>
    <e lm="teilileideoir"><par n="initial-t"/><i>eilileideo</i><par n="almó/ir__n_m"/></e>
    <e lm="sacéadach"><par n="initial-s"/><i>acéada</i><par n="cia/ch__n_m"/></e>
    <e lm="réadóir"><i>réadó</i><par n="almó/ir__n_m"/></e>
    <e lm="trian"><par n="initial-t"/><i>ria</i><par n="ró/n__n_m"/></e>
    <e lm="scioból"><par n="initial-s"/><i>ciobó</i><par n="bá/l__n_m"/></e>
    <e lm="triad"><par n="initial-t"/><i>ria</i><par n="ú/d__n_m"/></e>
    <e lm="seiceáil"><par n="initial-s"/><i>eiceá</i><par n="aná/il__n_f"/></e>
    <e lm="Suais"><par n="initial-S"/><i>uais</i><par n="lé__n_f"/></e>
    <e lm="seandálaíocht"><par n="initial-s"/><i>eandálaíocht</i><par n="ócht__n_f"/></e>
    <e lm="uascán"><par n="initial-u"/><i>ascá</i><par n="to/n__n_m"/></e>
    <e lm="Sárlannach"><par n="initial-S"/><i>árlanna</i><par n="dú/ch__n_m"/></e>
    <e lm="spalladh"><par n="initial-s"/><i>pall</i><par n="las/adh__n_m"/></e>
    <e lm="seascacht"><par n="initial-s"/><i>eascacht</i><par n="ócht__n_f"/></e>
    <e lm="scaoing"><par n="initial-s"/><i>caoing</i><par n="Tír__n_f"/></e>
    <e lm="vallait"><i>vallait</i><par n="ítim__n_f"/></e>
    <e lm="scrupall"><par n="initial-s"/><i>crupa</i><par n="to/ll__n_m"/></e>
    <e lm="tairgeoir"><par n="initial-t"/><i>airgeo</i><par n="almó/ir__n_m"/></e>
    <e lm="Sión"><par n="initial-S"/><i>ió</i><par n="Dú/n__n_m"/></e>
    <e lm="spreangadh"><par n="initial-s"/><i>preanga</i><par n="á/dh__n_m"/></e>
    <e lm="vióla"><i>vióla</i><par n="ola__n_f"/></e>
    <e lm="sár"><par n="initial-s"/><i>á</i><par n="ó/r__n_m"/></e>
    <e lm="spriocmhargadh"><par n="initial-s"/><i>priocmharga</i><par n="Coga/dh__n_m"/></e>
    <e lm="réamhriachtanas"><i>réamhriachtana</i><par n="gá/s__n_m"/></e>
    <e lm="uainíocht"><par n="initial-u"/><i>ainíocht</i><par n="ócht__n_f"/></e>
    <e lm="tuairisc"><par n="initial-t"/><i>uairisc</i><par n="ítim__n_f"/></e>
    <e lm="scriosán"><par n="initial-s"/><i>criosá</i><par n="to/n__n_m"/></e>
    <e lm="riteacht"><i>riteacht</i><par n="ócht__n_f"/></e>
    <e lm="ullmhaitheoir"><par n="initial-u"/><i>llmhaitheo</i><par n="almó/ir__n_m"/></e>
    <e lm="tuaisceart"><par n="initial-t"/><i>uaisc</i><par n="n/eart__n_m"/></e>
    <e lm="tacaíocht"><par n="initial-t"/><i>acaíocht</i><par n="eang__n_f"/></e>
    <e lm="taoschnó"><par n="initial-t"/><i>aoschnó</i><par n="pá__n_m"/></e>
    <e lm="sraoilleog"><par n="initial-s"/><i>raoilleo</i><par n="pó/g__n_f"/></e>
    <e lm="teanór"><par n="initial-t"/><i>eanó</i><par n="ó/r__n_m"/></e>
    <e lm="tursarraing"><par n="initial-t"/><i>ursarraing</i><par n="Tír__n_f"/></e>
    <e lm="seicliosta"><par n="initial-s"/><i>eicliosta</i><par n="ápa__n_m"/></e>
    <e lm="úinéir"><par n="initial-ú"/><i>iné</i><par n="úiné/ir__n_m"/></e>
    <e lm="tóchar"><par n="initial-t"/><i>ócha</i><par n="ó/r__n_m"/></e>
    <e lm="sláinteachas"><par n="initial-s"/><i>láinteacha</i><par n="ú/s__n_m"/></e>
    <e lm="taisteal"><par n="initial-t"/><i>aist</i><par n="cit/eal__n_m"/></e>
    <e lm="réaltbhraisle"><i>réaltbhraisl</i><par n="air/e__n_f"/></e>
    <e lm="súchán"><par n="initial-s"/><i>úchá</i><par n="Dú/n__n_m"/></e>
    <e lm="spiogóid"><par n="initial-s"/><i>piogóid</i><par n="ítim__n_f"/></e>
    <e lm="tuairisceoir"><par n="initial-t"/><i>uairisceo</i><par n="almó/ir__n_m"/></e>
    <e lm="Téalainnis"><par n="initial-T"/><i>éalainnis</i><par n="Tír__n_f"/></e>
    <e lm="soc"><par n="initial-s"/><i>o</i><par n="sa/c__n_m"/></e>
    <e lm="slánuimhir"><par n="initial-s"/><i>lánuimh</i><par n="lit/ir__n_f"/></e>
    <e lm="túisce"><par n="initial-t"/><i>úisce</i><par n="lé__n_f"/></e>
    <e lm="triosc"><par n="initial-t"/><i>riosc</i><par n="dul__n_m"/></e>
    <e lm="urlacach"><par n="initial-u"/><i>rlaca</i><par n="dú/ch__n_m"/></e>
    <e lm="tarlóg"><par n="initial-t"/><i>arló</i><par n="pó/g__n_f"/></e>
    <e lm="Vicipéid"><i>Vicipéid</i><par n="Tír__n_f"/></e>
    <e lm="rialú"><i>rial</i><par n="ur/ú__n_m"/></e>
    <e lm="seachadadh"><par n="initial-s"/><i>eachad</i><par n="las/adh__n_m"/></e>
    <e lm="réaltóg"><i>réaltó</i><par n="pó/g__n_f"/></e>
    <e lm="tionacht"><par n="initial-t"/><i>ionacht</i><par n="eang__n_f"/></e>
    <e lm="síciteiripe"><par n="initial-s"/><i>íciteiripe</i><par n="lé__n_f"/></e>
    <e lm="tailm"><par n="initial-t"/><i>ailm</i><par n="sín__n_f"/></e>
    <e lm="téac"><par n="initial-t"/><i>é</i><par n="té/ac__n_f"/></e>
    <e lm="speiceáil"><par n="initial-s"/><i>peiceá</i><par n="fá/il__n_f"/></e>
    <e lm="tíolacadh"><par n="initial-t"/><i>íolac</i><par n="úsc/adh__n_m"/></e>
    <e lm="ríshliocht"><i>ríshl</i><par n="sl/iocht__n_m"/></e>
    <e lm="scrobaire"><par n="initial-s"/><i>crobair</i><par n="rig/e__n_m"/></e>
    <e lm="Teachta"><par n="initial-T"/><i>eachta</i><par n="ápa__n_m"/></e>
    <e lm="síceolaí"><par n="initial-s"/><i>íceola</i><par n="n/í__n_m"/></e>
    <e lm="slatmhaide"><par n="initial-s"/><i>latmhaid</i><par n="rig/e__n_m"/></e>
    <e lm="róbó"><i>róbó</i><par n="pá__n_m"/></e>
    <e lm="sainchomhairle"><par n="initial-s"/><i>ainchomhairl</i><par n="air/e__n_f"/></e>
    <e lm="trópaisféar"><par n="initial-t"/><i>rópaisfé</i><par n="áimé/ar__n_m"/></e>
    <e lm="toghcheantar"><par n="initial-t"/><i>oghcheanta</i><par n="ó/r__n_m"/></e>
    <e lm="taibhseoireacht"><par n="initial-t"/><i>aibhseoireacht</i><par n="ócht__n_f"/></e>
    <e lm="smuga"><par n="initial-s"/><i>muga</i><par n="ápa__n_m"/></e>
    <e lm="tuarascáil"><par n="initial-t"/><i>uarascá</i><par n="aná/il__n_f"/></e>
    <e lm="sunda"><par n="initial-s"/><i>unda</i><par n="ápa__n_m"/></e>
    <e lm="tallann"><par n="initial-t"/><i>alla</i><par n="la/nn__n_f"/></e>
    <e lm="sianaíl"><par n="initial-s"/><i>ianaí</i><par n="tutaí/l__n_f"/></e>
    <e lm="uathoibriú"><par n="initial-u"/><i>athoibri</i><par n="ídi/ú__n_m"/></e>
    <e lm="trófaí"><par n="initial-t"/><i>rófa</i><par n="n/í__n_m"/></e>
    <e lm="reic"><i>re</i><par n="re/ic__n_f"/></e>
    <e lm="sionnach"><par n="initial-s"/><i>ionna</i><par n="dú/ch__n_m"/></e>
    <e lm="vearnais"><i>vearnais</i><par n="ítim__n_f"/></e>
    <e lm="speisialtóir"><par n="initial-s"/><i>peisialtó</i><par n="almó/ir__n_m"/></e>
    <e lm="spreagthach"><par n="initial-s"/><i>preagtha</i><par n="dú/ch__n_m"/></e>
    <e lm="timpeall"><par n="initial-t"/><i>imp</i><par n="im/eall__n_m"/></e>
    <e lm="teist"><par n="initial-t"/><i>eist</i><par n="rím__n_f"/></e>
    <e lm="seanfhear"><par n="initial-s"/><i>eanfh</i><par n="f/ear__n_m"/></e>
    <e lm="súmaire"><par n="initial-s"/><i>úmair</i><par n="rig/e__n_m"/></e>
    <e lm="síneadh"><par n="initial-s"/><i>ín</i><par n="sín/eadh__n_m"/></e>
    <e lm="Salvadóir"><par n="initial-S"/><i>alvadóir</i><par n="Tír__n_f"/></e>
    <e lm="rinn"><i>r</i><par n="b/inn__n_f"/></e>
    <e lm="rinc"><i>rinc</i><par n="rím__n_f"/></e>
    <e lm="uasdátú"><par n="initial-u"/><i>asdát</i><par n="ór/ú__n_m"/></e>
    <e lm="sliotar"><par n="initial-s"/><i>liota</i><par n="ó/r__n_m"/></e>
    <e lm="scáthchruth"><par n="initial-s"/><i>cáthchruth</i><par n="am__n_m"/></e>
    <e lm="séanadh"><par n="initial-s"/><i>éan</i><par n="las/adh__n_m"/></e>
    <e lm="tuirne"><par n="initial-t"/><i>uirn</i><par n="rig/e__n_m"/></e>
    <e lm="síofróir"><par n="initial-s"/><i>íofró</i><par n="almó/ir__n_m"/></e>
    <e lm="screabán"><par n="initial-s"/><i>creabá</i><par n="to/n__n_m"/></e>
    <e lm="treis"><par n="initial-t"/><i>reis</i><par n="Inse__n_f"/></e>
    <e lm="róipín"><i>róipín</i><par n="ápa__n_m"/></e>
    <e lm="taistealach"><par n="initial-t"/><i>aisteala</i><par n="dú/ch__n_m"/></e>
    <e lm="scéithín"><par n="initial-s"/><i>céithín</i><par n="ápa__n_m"/></e>
    <e lm="straeire"><par n="initial-s"/><i>traeir</i><par n="rig/e__n_m"/></e>
    <e lm="stiúir"><par n="initial-s"/><i>tiú</i><par n="dá/ir__n_f"/></e>
    <e lm="snámhán"><par n="initial-s"/><i>námhá</i><par n="to/n__n_m"/></e>
    <e lm="réamhbhabhta"><i>réamhbhabhta</i><par n="ápa__n_m"/></e>
    <e lm="sciotar"><par n="initial-s"/><i>ciota</i><par n="ó/r__n_m"/></e>
    <e lm="scáinteacht"><par n="initial-s"/><i>cáinteacht</i><par n="ócht__n_f"/></e>
    <e lm="slat"><par n="initial-s"/><i>la</i><par n="sla/t__n_f"/></e>
    <e lm="sriantacht"><par n="initial-s"/><i>riantacht</i><par n="eang__n_f"/></e>
    <e lm="slad"><par n="initial-s"/><i>lad</i><par n="am__n_m"/></e>
    <e lm="sceidealóir"><par n="initial-s"/><i>ceidealó</i><par n="almó/ir__n_m"/></e>
    <e lm="targaid"><par n="initial-t"/><i>argaid</i><par n="ítim__n_f"/></e>
    <e lm="sipdhúntóir"><par n="initial-s"/><i>ipdhúntó</i><par n="almó/ir__n_m"/></e>
    <e lm="traenáil"><par n="initial-t"/><i>raená</i><par n="fá/il__n_f"/></e>
    <e lm="trúbadóir"><par n="initial-t"/><i>rúbadó</i><par n="almó/ir__n_m"/></e>
    <e lm="tairiseach"><par n="initial-t"/><i>airis</i><par n="ib/each__n_m"/></e>
    <e lm="ríshlat"><i>ríshla</i><par n="sla/t__n_f"/></e>
    <e lm="ridireacht"><i>ridireacht</i><par n="ócht__n_f"/></e>
    <e lm="sceach"><par n="initial-s"/><i>ce</i><par n="be/ach__n_f"/></e>
    <e lm="Slóvaicis"><par n="initial-S"/><i>lóvaicis</i><par n="Tír__n_f"/></e>
    <e lm="samhail"><par n="initial-s"/><i>amh</i><par n="samh/ail__n_f"/></e>
    <e lm="sruthaire"><par n="initial-s"/><i>ruthair</i><par n="rig/e__n_m"/></e>
    <e lm="suibiacht"><par n="initial-s"/><i>uibiacht</i><par n="ócht__n_f"/></e>
    <e lm="stair"><par n="initial-s"/><i>ta</i><par n="ao/ir__n_f"/></e>
    <e lm="scroig"><par n="initial-s"/><i>croig</i><par n="rím__n_f"/></e>
    <e lm="scroid"><par n="initial-s"/><i>croid</i><par n="rím__n_f"/></e>
    <e lm="scúnc"><par n="initial-s"/><i>cú</i><par n="Ba/nc__n_m"/></e>
    <e lm="staid"><par n="initial-s"/><i>taid</i><par n="rím__n_f"/></e>
    <e lm="staic"><par n="initial-s"/><i>taic</i><par n="rím__n_f"/></e>
    <e lm="Urdais"><i>Urdais</i><par n="Tír__n_f"/></e>
    <e lm="simpliúchán"><par n="initial-s"/><i>impliúchá</i><par n="to/n__n_m"/></e>
    <e lm="somachán"><par n="initial-s"/><i>omachá</i><par n="to/n__n_m"/></e>
    <e lm="tochaltán"><par n="initial-t"/><i>ochaltá</i><par n="to/n__n_m"/></e>
    <e lm="réamhinsint"><i>réamhinsint</i><par n="ítim__n_f"/></e>
    <e lm="Sár"><par n="initial-S"/><i>ár</i><par n="rú__n_m"/></e>
    <e lm="rúnscríbhinn"><i>rúnscríbhinn</i><par n="ítim__n_f"/></e>
    <e lm="sonas"><par n="initial-s"/><i>ona</i><par n="ú/s__n_m"/></e>
    <e lm="toitín"><par n="initial-t"/><i>oitín</i><par n="ápa__n_m"/></e>
    <e lm="smearachán"><par n="initial-s"/><i>mearachá</i><par n="to/n__n_m"/></e>
    <e lm="seilitéip"><par n="initial-s"/><i>eilitéip</i><par n="rím__n_f"/></e>
    <e lm="tosaíocht"><par n="initial-t"/><i>osaíocht</i><par n="eang__n_f"/></e>
    <e lm="seanrá"><par n="initial-s"/><i>eanrá</i><par n="rá__n_m"/></e>
    <e lm="seanré"><par n="initial-s"/><i>eanré</i><par n="lé__n_f"/></e>
    <e lm="Sanscrait"><par n="initial-S"/><i>anscrait</i><par n="Tír__n_f"/></e>
    <e lm="téadán"><par n="initial-t"/><i>éadá</i><par n="to/n__n_m"/></e>
    <e lm="sruithléann"><par n="initial-s"/><i>ruithlé</i><par n="lé/ann__n_m"/></e>
    <e lm="trádghaotha"><par n="initial-t"/><i>rádghaoth</i><par n="riteog/a__n_f"/></e>
    <e lm="tuirse"><par n="initial-t"/><i>uirse</i><par n="lé__n_f"/></e>
    <e lm="seoraí"><par n="initial-s"/><i>eoraí</i><par n="ba__n_m"/></e>
    <e lm="urlár"><par n="initial-u"/><i>rlá</i><par n="ó/r__n_m"/></e>
    <e lm="tionlacaí"><par n="initial-t"/><i>ionlaca</i><par n="n/í__n_m"/></e>
    <e lm="sláintiúlacht"><par n="initial-s"/><i>láintiúlacht</i><par n="ócht__n_f"/></e>
    <e lm="stopallán"><par n="initial-s"/><i>topallá</i><par n="to/n__n_m"/></e>
    <e lm="stáplóir"><par n="initial-s"/><i>tápló</i><par n="almó/ir__n_m"/></e>
    <e lm="zón"><i>zó</i><par n="to/n__n_m"/></e>
    <e lm="uncail"><par n="initial-u"/><i>ncail</i><par n="ápa__n_m"/></e>
    <e lm="uiliteoir"><par n="initial-u"/><i>iliteo</i><par n="almó/ir__n_m"/></e>
    <e lm="Tamailis"><par n="initial-T"/><i>amailis</i><par n="Tír__n_f"/></e>
    <e lm="slacadh"><par n="initial-s"/><i>lac</i><par n="ob/adh__n_m"/></e>
    <e lm="rúm"><i>rúm</i><par n="am__n_m"/></e>
    <e lm="salún"><par n="initial-s"/><i>alú</i><par n="to/n__n_m"/></e>
    <e lm="tibhre"><par n="initial-t"/><i>ibhr</i><par n="air/e__n_f"/></e>
    <e lm="stráisiún"><par n="initial-s"/><i>tráisiú</i><par n="Dú/n__n_m"/></e>
    <e lm="tíogar"><par n="initial-t"/><i>íoga</i><par n="ó/r__n_m"/></e>
    <e lm="Tóraíochas"><par n="initial-T"/><i>óraíocha</i><par n="ú/s__n_m"/></e>
    <e lm="tinreamh"><par n="initial-t"/><i>inr</i><par n="tinr/eamh__n_m"/></e>
    <e lm="saontacht"><par n="initial-s"/><i>aontacht</i><par n="ócht__n_f"/></e>
    <e lm="seolchrann"><par n="initial-s"/><i>eolchra</i><par n="ra/nn__n_m"/></e>
    <e lm="suiteáil"><par n="initial-s"/><i>uiteá</i><par n="aná/il__n_f"/></e>
    <e lm="tobchumadh"><par n="initial-t"/><i>obchum</i><par n="ob/adh__n_m"/></e>
    <e lm="súnás"><par n="initial-s"/><i>úná</i><par n="gá/s__n_m"/></e>
    <e lm="vialait"><i>vialait</i><par n="Tír__n_f"/></e>
    <e lm="sásar"><par n="initial-s"/><i>ása</i><par n="ó/r__n_m"/></e>
    <e lm="tarpól"><par n="initial-t"/><i>arpó</i><par n="bá/l__n_m"/></e>
    <e lm="Suranam"><par n="initial-S"/><i>uranam</i><par n="rú__n_m"/></e>
    <e lm="réaltsliogán"><i>réaltsliogá</i><par n="to/n__n_m"/></e>
    <e lm="suanaí"><par n="initial-s"/><i>uana</i><par n="n/í__n_m"/></e>
    <e lm="toitcheo"><par n="initial-t"/><i>oitcheo</i><par n="rú__n_m"/></e>
    <e lm="sí-abhabha"><par n="initial-s"/><i>í-abhabha</i><par n="rú__n_m"/></e>
    <e lm="smól"><par n="initial-s"/><i>mó</i><par n="bá/l__n_m"/></e>
    <e lm="sibiléireacht"><par n="initial-s"/><i>ibiléireacht</i><par n="ócht__n_f"/></e>
    <e lm="scéilín"><par n="initial-s"/><i>céilín</i><par n="ápa__n_m"/></e>
    <e lm="snáithe"><par n="initial-s"/><i>náithe</i><par n="sé__n_m"/></e>
    <e lm="uimhirphláta"><par n="initial-u"/><i>imhirphláta</i><par n="ápa__n_m"/></e>
    <e lm="ribín"><i>ribín</i><par n="ápa__n_m"/></e>
    <e lm="Traí"><par n="initial-T"/><i>raí</i><par n="lé__n_f"/></e>
    <e lm="sin-seanathair"><par n="initial-s"/><i>in-seana</i><par n="gara/thair__n_m"/></e>
    <e lm="tansae"><par n="initial-t"/><i>ansae</i><par n="rú__n_m"/></e>
    <e lm="treabhsar"><par n="initial-t"/><i>reabhsa</i><par n="ó/r__n_m"/></e>
    <e lm="scornach"><par n="initial-s"/><i>corna</i><par n="sáfa/ch__n_f"/></e>
    <e lm="tobar"><par n="initial-t"/><i>o</i><par n="to/bar__n_m"/></e>
    <e lm="tobac"><par n="initial-t"/><i>obac</i><par n="rú__n_m"/></e>
    <e lm="roghnóir"><i>roghnó</i><par n="almó/ir__n_m"/></e>
    <e lm="scannán"><par n="initial-s"/><i>canná</i><par n="to/n__n_m"/></e>
    <e lm="státchiste"><par n="initial-s"/><i>tátchist</i><par n="rig/e__n_m"/></e>
    <e lm="sochtadh"><par n="initial-s"/><i>ochta</i><par n="alta/dh__n_m"/></e>
    <e lm="scódaíocht"><par n="initial-s"/><i>códaíocht</i><par n="ócht__n_f"/></e>
    <e lm="urrús"><par n="initial-u"/><i>rrú</i><par n="gá/s__n_m"/></e>
    <e lm="rinse"><i>rins</i><par n="rig/e__n_m"/></e>
    <e lm="Teileagúis"><par n="initial-T"/><i>eileagúis</i><par n="Tír__n_f"/></e>
    <e lm="Sliabh"><par n="initial-S"/><i>l</i><par n="Sl/iabh__n_m"/></e>
    <e lm="scinneadh"><par n="initial-s"/><i>cinn</i><par n="síl/eadh__n_m"/></e>
    <e lm="vóta"><i>vóta</i><par n="ápa__n_m"/></e>
    <e lm="saincheantar"><par n="initial-s"/><i>aincheanta</i><par n="ó/r__n_m"/></e>
    <e lm="soinéad"><par n="initial-s"/><i>oiné</i><par n="firé/ad__n_m"/></e>
    <e lm="Seapánach"><par n="initial-S"/><i>eapána</i><par n="dú/ch__n_m"/></e>
    <e lm="saoithíneacht"><par n="initial-s"/><i>aoithíneacht</i><par n="ócht__n_f"/></e>
    <e lm="teaglaim"><par n="initial-t"/><i>eagla</i><par n="díola/im__n_f"/></e>
    <e lm="ruipleog"><i>ruipleo</i><par n="pó/g__n_f"/></e>
    <e lm="rothaí"><i>rotha</i><par n="n/í__n_m"/></e>
    <e lm="seinm"><par n="initial-s"/><i>e</i><par n="se/inm__n_f"/></e>
    <e lm="típeolaíocht"><par n="initial-t"/><i>ípeolaíocht</i><par n="ócht__n_f"/></e>
    <e lm="spárálaí"><par n="initial-s"/><i>párála</i><par n="n/í__n_m"/></e>
    <e lm="Seicslóvaic"><par n="initial-S"/><i>eicslóvaic</i><par n="Tír__n_f"/></e>
    <e lm="tobscor"><par n="initial-t"/><i>obsco</i><par n="ú/r__n_m"/></e>
    <e lm="Tír"><par n="initial-T"/><i>ír</i><par n="Tír__n_f"/></e>
    <e lm="sármhainicín"><par n="initial-s"/><i>ármhainicín</i><par n="ápa__n_m"/></e>
    <e lm="uair"><par n="initial-u"/><i>air</i><par n="uair__n_f"/></e>
    <e lm="uaim"><par n="initial-u"/><i>a</i><par n="ua/im__n_f"/></e>
    <e lm="Sualainn"><par n="initial-S"/><i>ualainn</i><par n="Tír__n_f"/></e>
    <e lm="uain"><par n="initial-u"/><i>ain</i><par n="sín__n_f"/></e>
    <e lm="teanntán"><par n="initial-t"/><i>eanntá</i><par n="to/n__n_m"/></e>
    <e lm="réalachas"><i>réalacha</i><par n="ú/s__n_m"/></e>
    <e lm="teanntás"><par n="initial-t"/><i>eanntá</i><par n="ú/s__n_m"/></e>
    <e lm="starr"><par n="initial-s"/><i>tarr</i><par n="starr__n_f"/></e>
    <e lm="smaoisíl"><par n="initial-s"/><i>maoisí</i><par n="tutaí/l__n_f"/></e>
    <e lm="treighid"><par n="initial-t"/><i>reigh</i><par n="treigh/id__n_f"/></e>
    <e lm="uallán"><par n="initial-u"/><i>allá</i><par n="to/n__n_m"/></e>
    <e lm="ruidín"><i>ruidín</i><par n="ápa__n_m"/></e>
    <e lm="slócht"><par n="initial-s"/><i>lócht</i><par n="dul__n_m"/></e>
    <e lm="seatnaí"><par n="initial-s"/><i>eatnaí</i><par n="rú__n_m"/></e>
    <e lm="scrabhadh"><par n="initial-s"/><i>cra</i><par n="sao/bhadh__n_m"/></e>
    <e lm="scabaird"><par n="initial-s"/><i>cabaird</i><par n="ítim__n_f"/></e>
    <e lm="sáile"><par n="initial-s"/><i>áile</i><par n="rú__n_m"/></e>
    <e lm="seamair"><par n="initial-s"/><i>e</i><par n="se/amair__n_f"/></e>
    <e lm="scabhat"><par n="initial-s"/><i>cabha</i><par n="ca/t__n_m"/></e>
    <e lm="Rúraíocht"><i>Rúraíocht</i><par n="ócht__n_f"/></e>
    <e lm="seanchailín"><par n="initial-s"/><i>eanchailín</i><par n="ápa__n_m"/></e>
    <e lm="seanlitriú"><par n="initial-s"/><i>eanlitri</i><par n="ídi/ú__n_m"/></e>
    <e lm="sicreo"><par n="initial-s"/><i>icreo</i><par n="rú__n_m"/></e>
    <e lm="seargthacht"><par n="initial-s"/><i>eargthacht</i><par n="ócht__n_f"/></e>
    <e lm="úsc"><par n="initial-ú"/><i></i><par n="ú/sc__n_m"/></e>
    <e lm="sliogiasc"><par n="initial-s"/><i>liog</i><par n="fíor/iasc__n_m"/></e>
    <e lm="slisín"><par n="initial-s"/><i>lisín</i><par n="ápa__n_m"/></e>
    <e lm="treallús"><par n="initial-t"/><i>reallú</i><par n="ú/s__n_m"/></e>
    <e lm="trombhuairt"><par n="initial-t"/><i>rombhua</i><par n="aga/irt__n_f"/></e>
    <e lm="teiripeoir"><par n="initial-t"/><i>eiripeo</i><par n="almó/ir__n_m"/></e>
    <e lm="teallaireacht"><par n="initial-t"/><i>eallaireacht</i><par n="ócht__n_f"/></e>
    <e lm="síocháin"><par n="initial-s"/><i>íochá</i><par n="iomá/in__n_f"/></e>
    <e lm="splancbholgán"><par n="initial-s"/><i>plancbholgá</i><par n="to/n__n_m"/></e>
    <e lm="tonnáiste"><par n="initial-t"/><i>onnáiste</i><par n="rú__n_m"/></e>
    <e lm="tiomsú"><par n="initial-t"/><i>ioms</i><par n="ard/ú__n_m"/></e>
    <e lm="rómhar"><i>rómha</i><par n="ú/r__n_m"/></e>
    <e lm="Vín"><i>Vín</i><par n="lé__n_f"/></e>
    <e lm="tionscra"><par n="initial-t"/><i>ionscra</i><par n="rú__n_m"/></e>
    <e lm="stácadh"><par n="initial-s"/><i>tác</i><par n="ob/adh__n_m"/></e>
    <e lm="turadh"><par n="initial-t"/><i>ura</i><par n="á/dh__n_m"/></e>
    <e lm="torbán"><par n="initial-t"/><i>orbá</i><par n="to/n__n_m"/></e>
    <e lm="Turas"><par n="initial-T"/><i>ura</i><par n="ú/s__n_m"/></e>
    <e lm="scigphictiúr"><par n="initial-s"/><i>cigphictiú</i><par n="ó/r__n_m"/></e>
    <e lm="sacraistí"><par n="initial-s"/><i>acraist</i><par n="n/í__n_m"/></e>
    <e lm="traicé"><par n="initial-t"/><i>raicé</i><par n="ré__n_f"/></e>
    <e lm="Samáir"><par n="initial-S"/><i>amáir</i><par n="Tír__n_f"/></e>
    <e lm="scráib"><par n="initial-s"/><i>cráib</i><par n="sín__n_f"/></e>
    <e lm="smeachleabhar"><par n="initial-s"/><i>meachleabha</i><par n="ó/r__n_m"/></e>
    <e lm="sabaitéir"><par n="initial-s"/><i>abaité</i><par n="úiné/ir__n_m"/></e>
    <e lm="róluas"><i>rólua</i><par n="ú/s__n_m"/></e>
    <e lm="seandraoi"><par n="initial-s"/><i>eandraoi</i><par n="sí__n_m"/></e>
    <e lm="slonn"><par n="initial-s"/><i>lo</i><par n="ra/nn__n_m"/></e>
    <e lm="sócamas"><par n="initial-s"/><i>ócama</i><par n="gá/s__n_m"/></e>
    <e lm="scroblachóireacht"><par n="initial-s"/><i>croblachóireacht</i><par n="ócht__n_f"/></e>
    <e lm="smutaireacht"><par n="initial-s"/><i>mutaireacht</i><par n="ócht__n_f"/></e>
    <e lm="scamhóg"><par n="initial-s"/><i>camhó</i><par n="pó/g__n_f"/></e>
    <e lm="sabóid"><par n="initial-s"/><i>abóid</i><par n="Tír__n_f"/></e>
    <e lm="séiplíneacht"><par n="initial-s"/><i>éiplíneacht</i><par n="ócht__n_f"/></e>
    <e lm="Uan"><i>Ua</i><par n="Dú/n__n_m"/></e>
    <e lm="scairchaipiteal"><par n="initial-s"/><i>cairchaipit</i><par n="g/eal__n_m"/></e>
    <e lm="stíméar"><par n="initial-s"/><i>tímé</i><par n="bé/ar__n_m"/></e>
    <e lm="sciodar"><par n="initial-s"/><i>cioda</i><par n="ú/r__n_m"/></e>
    <e lm="scrábáil"><par n="initial-s"/><i>crábá</i><par n="fá/il__n_f"/></e>
    <e lm="siúlscéalaí"><par n="initial-s"/><i>iúlscéala</i><par n="n/í__n_m"/></e>
    <e lm="Tartair"><par n="initial-T"/><i>artair</i><par n="Tír__n_f"/></e>
    <e lm="speilp"><par n="initial-s"/><i>peilp</i><par n="Tír__n_f"/></e>
    <e lm="spaisteoir"><par n="initial-s"/><i>paisteo</i><par n="almó/ir__n_m"/></e>
    <e lm="Vulgáid"><i>Vulgáid</i><par n="Tír__n_f"/></e>
    <e lm="rilleán"><i>rilleá</i><par n="to/n__n_m"/></e>
    <e lm="Seán"><par n="initial-S"/><i>eá</i><par n="Dú/n__n_m"/></e>
    <e lm="siméadracht"><par n="initial-s"/><i>iméadracht</i><par n="ócht__n_f"/></e>
    <e lm="séire"><par n="initial-s"/><i>éir</i><par n="rig/e__n_m"/></e>
    <e lm="tobairín"><par n="initial-t"/><i>obairín</i><par n="ápa__n_m"/></e>
    <e lm="traslíne"><par n="initial-t"/><i>raslín</i><par n="lín/e__n_f"/></e>
    <e lm="trunc"><par n="initial-t"/><i>runc</i><par n="ab__n_m"/></e>
    <e lm="spealt"><par n="initial-s"/><i>pealt</i><par n="am__n_m"/></e>
    <e lm="suaimhneasán"><par n="initial-s"/><i>uaimhneasá</i><par n="to/n__n_m"/></e>
    <e lm="sanasaí"><par n="initial-s"/><i>anasa</i><par n="n/í__n_m"/></e>
    <e lm="suarú"><par n="initial-s"/><i>uar</i><par n="ór/ú__n_m"/></e>
    <e lm="rírá"><i>rírá</i><par n="rú__n_m"/></e>
    <e lm="scóipiúlacht"><par n="initial-s"/><i>cóipiúlacht</i><par n="ócht__n_f"/></e>
    <e lm="taisléine"><par n="initial-t"/><i>aisléin</i><par n="lín/e__n_f"/></e>
    <e lm="tabhall"><par n="initial-t"/><i>a</i><par n="ta/bhall__n_m"/></e>
    <e lm="soiléas"><par n="initial-s"/><i>oilé</i><par n="Ceifé/as__n_m"/></e>
    <e lm="siobarnach"><par n="initial-s"/><i>iobarna</i><par n="bolga/ch__n_f"/></e>
    <e lm="tiúin"><par n="initial-t"/><i>iúin</i><par n="rím__n_f"/></e>
    <e lm="trádáil"><par n="initial-t"/><i>rádá</i><par n="aná/il__n_f"/></e>
    <e lm="spidireacht"><par n="initial-s"/><i>pidireacht</i><par n="ócht__n_f"/></e>
    <e lm="stílbhileog"><par n="initial-s"/><i>tílbhileo</i><par n="pó/g__n_f"/></e>
    <e lm="rothlam"><i>rothla</i><par n="to/m__n_m"/></e>
    <e lm="sceimhealtóir"><par n="initial-s"/><i>ceimhealtó</i><par n="almó/ir__n_m"/></e>
    <e lm="siogót"><par n="initial-s"/><i>iogó</i><par n="ca/t__n_m"/></e>
    <e lm="uimhearthacht"><par n="initial-u"/><i>imhearthacht</i><par n="ócht__n_f"/></e>
    <e lm="ribhíneach"><i>ribhín</i><par n="ib/each__n_m"/></e>
    <e lm="Sacsainis"><par n="initial-S"/><i>acsainis</i><par n="Tír__n_f"/></e>
    <e lm="tatú"><par n="initial-t"/><i>atú</i><par n="pá__n_m"/></e>
    <e lm="Tuircméanastáin"><par n="initial-T"/><i>uircméanastáin</i><par n="Tír__n_f"/></e>
    <e lm="Uasal"><i>Uasa</i><par n="ó/l__n_m"/></e>
    <e lm="voltaiméadar"><i>voltaiméada</i><par n="ó/r__n_m"/></e>
    <e lm="sciúrsáil"><par n="initial-s"/><i>ciúrsá</i><par n="aná/il__n_f"/></e>
    <e lm="smoirt"><par n="initial-s"/><i>moirt</i><par n="Tír__n_f"/></e>
    <e lm="tír"><par n="initial-t"/><i>í</i><par n="tí/r__n_f"/></e>
    <e lm="reanglamán"><i>reanglamá</i><par n="to/n__n_m"/></e>
    <e lm="tíl"><par n="initial-t"/><i>íl</i><par n="rím__n_f"/></e>
    <e lm="tím"><par n="initial-t"/><i>ím</i><par n="Tír__n_f"/></e>
    <e lm="toirbhirt"><par n="initial-t"/><i>oirbh</i><par n="toirbh/irt__n_f"/></e>
    <e lm="uasluach"><par n="initial-u"/><i>asluach</i><par n="am__n_m"/></e>
    <e lm="rois"><i>rois</i><par n="rím__n_f"/></e>
    <e lm="seanteach"><par n="initial-s"/><i>eant</i><par n="t/each__n_m"/></e>
    <e lm="Siolónach"><par n="initial-S"/><i>iolóna</i><par n="dú/ch__n_m"/></e>
    <e lm="samhlaíocht"><par n="initial-s"/><i>amhlaíocht</i><par n="ócht__n_f"/></e>
    <e lm="toghairm"><par n="initial-t"/><i>oghairm</i><par n="sín__n_f"/></e>
    <e lm="scalán"><par n="initial-s"/><i>calá</i><par n="to/n__n_m"/></e>
    <e lm="séalán"><par n="initial-s"/><i>éalá</i><par n="to/n__n_m"/></e>
    <e lm="scoirneach"><par n="initial-s"/><i>coirn</i><par n="ib/each__n_m"/></e>
    <e lm="sceird"><par n="initial-s"/><i>ceird</i><par n="rím__n_f"/></e>
    <e lm="taisceadh"><par n="initial-t"/><i>aisc</i><par n="táir/eadh__n_m"/></e>
    <e lm="trócaire"><par n="initial-t"/><i>rócaire</i><par n="lé__n_f"/></e>
    <e lm="Sogdánais"><par n="initial-S"/><i>ogdánais</i><par n="Tír__n_f"/></e>
    <e lm="séadchomhartha"><par n="initial-s"/><i>éadchomhartha</i><par n="ápa__n_m"/></e>
    <e lm="seacál"><par n="initial-s"/><i>eacá</i><par n="bá/l__n_m"/></e>
    <e lm="smúr"><par n="initial-s"/><i>mú</i><par n="ú/r__n_m"/></e>
    <e lm="taifí"><par n="initial-t"/><i>aifí</i><par n="rú__n_m"/></e>
    <e lm="séiplíneach"><par n="initial-s"/><i>éiplín</i><par n="ib/each__n_m"/></e>
    <e lm="uaslathas"><par n="initial-u"/><i>aslatha</i><par n="ú/s__n_m"/></e>
    <e lm="tarmachan"><par n="initial-t"/><i>armacha</i><par n="to/n__n_m"/></e>
    <e lm="screamhóg"><par n="initial-s"/><i>creamhó</i><par n="pó/g__n_f"/></e>
    <e lm="réise"><i>réis</i><par n="air/e__n_f"/></e>
    <e lm="sileacan"><par n="initial-s"/><i>ileaca</i><par n="Dú/n__n_m"/></e>
    <e lm="Tonga"><par n="initial-T"/><i>onga</i><par n="rú__n_m"/></e>
    <e lm="uraiceacht"><par n="initial-u"/><i>raiceacht</i><par n="ócht__n_f"/></e>
    <e lm="tapaigean"><par n="initial-t"/><i>apaig</i><par n="mis/ean__n_m"/></e>
    <e lm="sú-adhmad"><par n="initial-s"/><i>ú-adhma</i><par n="do/d__n_m"/></e>
    <e lm="siolpaireacht"><par n="initial-s"/><i>iolpaireacht</i><par n="ócht__n_f"/></e>
    <e lm="seachrán"><par n="initial-s"/><i>eachrá</i><par n="to/n__n_m"/></e>
    <e lm="uaschostas"><par n="initial-u"/><i>aschosta</i><par n="gá/s__n_m"/></e>
    <e lm="tionnúr"><par n="initial-t"/><i>ionnú</i><par n="ú/r__n_m"/></e>
    <e lm="síonchaitheamh"><par n="initial-s"/><i>íonchaith</i><par n="tinr/eamh__n_m"/></e>
    <e lm="siúinéir"><par n="initial-s"/><i>iúiné</i><par n="úiné/ir__n_m"/></e>
    <e lm="teaspach"><par n="initial-t"/><i>easpa</i><par n="cia/ch__n_m"/></e>
    <e lm="tarmligean"><par n="initial-t"/><i>armlig</i><par n="gr/ean__n_m"/></e>
    <e lm="siocaire"><par n="initial-s"/><i>iocaire</i><par n="rú__n_m"/></e>
    <e lm="roide"><i>roide</i><par n="lé__n_f"/></e>
    <e lm="tiaráil"><par n="initial-t"/><i>iará</i><par n="fá/il__n_f"/></e>
    <e lm="seile"><par n="initial-s"/><i>eil</i><par n="air/e__n_f"/></e>
    <e lm="seilf"><par n="initial-s"/><i>eilf</i><par n="rím__n_f"/></e>
    <e lm="seilg"><par n="initial-s"/><i>eilg</i><par n="ítim__n_f"/></e>
    <e lm="seamsúr"><par n="initial-s"/><i>eamsú</i><par n="ó/r__n_m"/></e>
    <e lm="Taoiseach"><par n="initial-T"/><i>aois</i><par n="ib/each__n_m"/></e>
    <e lm="treabhchas"><par n="initial-t"/><i>reabhcha</i><par n="gá/s__n_m"/></e>
    <e lm="snúcar"><par n="initial-s"/><i>núca</i><par n="ú/r__n_m"/></e>
    <e lm="teitrihéadrán"><par n="initial-t"/><i>eitrihéadrá</i><par n="to/n__n_m"/></e>
    <e lm="sruthlíon"><par n="initial-s"/><i>ruthlí</i><par n="lí/on__n_m"/></e>
    <e lm="seaimpín"><par n="initial-s"/><i>eaimpín</i><par n="ápa__n_m"/></e>
    <e lm="uimhriú"><par n="initial-u"/><i>imhri</i><par n="ídi/ú__n_m"/></e>
    <e lm="rómánsaí"><i>rómánsa</i><par n="n/í__n_m"/></e>
    <e lm="tiúilip"><par n="initial-t"/><i>iúilip</i><par n="ítim__n_f"/></e>
    <e lm="ríomhphost"><i>ríomhpho</i><par n="po/st__n_m"/></e>
    <e lm="turcaí"><par n="initial-t"/><i>urca</i><par n="n/í__n_m"/></e>
    <e lm="reiligire"><i>reiligir</i><par n="rig/e__n_m"/></e>
    <e lm="uiscitheoir"><par n="initial-u"/><i>iscitheo</i><par n="almó/ir__n_m"/></e>
    <e lm="sáinn"><par n="initial-s"/><i>áinn</i><par n="sín__n_f"/></e>
    <e lm="saorchaitheamh"><par n="initial-s"/><i>aorchaith</i><par n="éil/eamh__n_m"/></e>
    <e lm="sciuird"><par n="initial-s"/><i>ciuird</i><par n="rím__n_f"/></e>
    <e lm="tablóid"><par n="initial-t"/><i>ablóid</i><par n="ítim__n_f"/></e>
    <e lm="sáimhe"><par n="initial-s"/><i>áimhe</i><par n="lé__n_f"/></e>
    <e lm="sráid"><par n="initial-s"/><i>ráid</i><par n="rím__n_f"/></e>
    <e lm="scrimisc"><par n="initial-s"/><i>crimisc</i><par n="ítim__n_f"/></e>
    <e lm="strampáil"><par n="initial-s"/><i>trampá</i><par n="fá/il__n_f"/></e>
    <e lm="strus"><par n="initial-s"/><i>tru</i><par n="gá/s__n_m"/></e>
    <e lm="scamhachán"><par n="initial-s"/><i>camhachá</i><par n="to/n__n_m"/></e>
    <e lm="taibhdhearc"><par n="initial-t"/><i>aibhdhe</i><par n="se/arc__n_f"/></e>
    <e lm="scríob"><par n="initial-s"/><i>crí</i><par n="lí/ob__n_f"/></e>
    <e lm="Sualannach"><par n="initial-S"/><i>ualanna</i><par n="dú/ch__n_m"/></e>
    <e lm="teannán"><par n="initial-t"/><i>eanná</i><par n="to/n__n_m"/></e>
    <e lm="spraechanna"><par n="initial-s"/><i>praechanna</i><par n="ápa__n_m"/></e>
    <e lm="suaróg"><par n="initial-s"/><i>uaró</i><par n="pó/g__n_f"/></e>
    <e lm="tindeáil"><par n="initial-t"/><i>indeá</i><par n="fá/il__n_f"/></e>
    <e lm="scoil"><par n="initial-s"/><i>coil</i><par n="rím__n_f"/></e>
    <e lm="tiomáint"><par n="initial-t"/><i>iomá</i><par n="éasú/int__n_f"/></e>
    <e lm="scothach"><par n="initial-s"/><i>cotha</i><par n="sáfa/ch__n_f"/></e>
    <e lm="suaraíocht"><par n="initial-s"/><i>uaraíocht</i><par n="ócht__n_f"/></e>
    <e lm="stáir"><par n="initial-s"/><i>tá</i><par n="stá/ir__n_f"/></e>
    <e lm="spástaisteal"><par n="initial-s"/><i>pástaist</i><par n="g/eal__n_m"/></e>
    <e lm="scleondar"><par n="initial-s"/><i>cleonda</i><par n="ú/r__n_m"/></e>
    <e lm="sprae"><par n="initial-s"/><i>prae</i><par n="rú__n_m"/></e>
    <e lm="seoidire"><par n="initial-s"/><i>eoidir</i><par n="rig/e__n_m"/></e>
    <e lm="sprioc-chomhad"><par n="initial-s"/><i>prioc-chomha</i><par n="ú/d__n_m"/></e>
    <e lm="slusaí"><par n="initial-s"/><i>lusa</i><par n="n/í__n_m"/></e>
    <e lm="siofón"><par n="initial-s"/><i>iofó</i><par n="to/n__n_m"/></e>
    <e lm="tacóid"><par n="initial-t"/><i>acóid</i><par n="ítim__n_f"/></e>
    <e lm="suasóg"><par n="initial-s"/><i>uasó</i><par n="pó/g__n_f"/></e>
    <e lm="scéal"><par n="initial-s"/><i>cé</i><par n="né/al__n_m"/></e>
    <e lm="saifír"><par n="initial-s"/><i>aifír</i><par n="ítim__n_f"/></e>
    <e lm="stócach"><par n="initial-s"/><i>tóca</i><par n="dú/ch__n_m"/></e>
    <e lm="tarraiceán"><par n="initial-t"/><i>arraiceá</i><par n="to/n__n_m"/></e>
    <e lm="trostal"><par n="initial-t"/><i>rosta</i><par n="ó/l__n_m"/></e>
    <e lm="spáinnéar"><par n="initial-s"/><i>páinné</i><par n="bé/ar__n_m"/></e>
    <e lm="urlabhraíocht"><par n="initial-u"/><i>rlabhraíocht</i><par n="ócht__n_f"/></e>
    <e lm="spadalach"><par n="initial-s"/><i>padala</i><par n="dú/ch__n_m"/></e>
    <e lm="scabhtáil"><par n="initial-s"/><i>cabhtá</i><par n="fá/il__n_f"/></e>
    <e lm="straithín"><par n="initial-s"/><i>traithín</i><par n="ápa__n_m"/></e>
    <e lm="tuistiú"><par n="initial-t"/><i>uisti</i><par n="ídi/ú__n_m"/></e>
    <e lm="seanchríonnacht"><par n="initial-s"/><i>eanchríonnacht</i><par n="ócht__n_f"/></e>
    <e lm="saibhreas"><par n="initial-s"/><i>aibhr</i><par n="imr/eas__n_m"/></e>
    <e lm="sinsear"><par n="initial-s"/><i>ins</i><par n="f/ear__n_m"/></e>
    <e lm="reoiteoir"><i>reoiteo</i><par n="almó/ir__n_m"/></e>
    <e lm="rúibric"><i>rúibric</i><par n="ítim__n_f"/></e>
    <e lm="sáraíocht"><par n="initial-s"/><i>áraíocht</i><par n="ócht__n_f"/></e>
    <e lm="sochtheangeolaíocht"><par n="initial-s"/><i>ochtheangeolaíocht</i><par n="ócht__n_f"/></e>
    <e lm="Sean-Airteagal"><par n="initial-S"/><i>ean-Airteaga</i><par n="bá/l__n_m"/></e>
    <e lm="slogaide"><par n="initial-s"/><i>logaid</i><par n="air/e__n_f"/></e>
    <e lm="súimín"><par n="initial-s"/><i>úimín</i><par n="ápa__n_m"/></e>
    <e lm="suansiúl"><par n="initial-s"/><i>uansiú</i><par n="ó/l__n_m"/></e>
    <e lm="stíobhardacht"><par n="initial-s"/><i>tíobhardacht</i><par n="ócht__n_f"/></e>
    <e lm="sligín"><par n="initial-s"/><i>ligín</i><par n="ápa__n_m"/></e>
    <e lm="Sile"><par n="initial-S"/><i>ile</i><par n="lé__n_f"/></e>
    <e lm="riocht"><i>r</i><par n="r/iocht__n_m"/></e>
    <e lm="Vicipéideoir"><i>Vicipéideo</i><par n="almó/ir__n_m"/></e>
    <e lm="scuabáil"><par n="initial-s"/><i>cuabá</i><par n="fá/il__n_f"/></e>
    <e lm="spruadar"><par n="initial-s"/><i>pruada</i><par n="ú/r__n_m"/></e>
    <e lm="réasúnaíocht"><i>réasúnaíocht</i><par n="ócht__n_f"/></e>
    <e lm="steirió"><par n="initial-s"/><i>teirió</i><par n="pá__n_m"/></e>
    <e lm="ríomhthráchtáil"><i>ríomhthráchtá</i><par n="fá/il__n_f"/></e>
    <e lm="taomán"><par n="initial-t"/><i>aomá</i><par n="to/n__n_m"/></e>
    <e lm="sonáid"><par n="initial-s"/><i>onáid</i><par n="ítim__n_f"/></e>
    <e lm="sainaicme"><par n="initial-s"/><i>ainaicm</i><par n="air/e__n_f"/></e>
    <e lm="sórtálaí"><par n="initial-s"/><i>órtála</i><par n="n/í__n_m"/></e>
    <e lm="sinéidín"><par n="initial-s"/><i>inéidín</i><par n="ápa__n_m"/></e>
    <e lm="tiúb"><par n="initial-t"/><i>iú</i><par n="tiú/b__n_f"/></e>
    <e lm="spíd"><par n="initial-s"/><i>píd</i><par n="Tír__n_f"/></e>
    <e lm="rúradh"><i>rúra</i><par n="á/dh__n_m"/></e>
    <e lm="stiallóg"><par n="initial-s"/><i>tialló</i><par n="pó/g__n_f"/></e>
    <e lm="seanlaoch"><par n="initial-s"/><i>eanlaoch</i><par n="bá__n_m"/></e>
    <e lm="tiús"><par n="initial-t"/><i>iú</i><par n="ú/s__n_m"/></e>
    <e lm="rufa"><i>rufa</i><par n="ápa__n_m"/></e>
    <e lm="slíomadóir"><par n="initial-s"/><i>líomadó</i><par n="almó/ir__n_m"/></e>
    <e lm="vatacht"><i>vatacht</i><par n="ócht__n_f"/></e>
    <e lm="steip"><par n="initial-s"/><i>teip</i><par n="rím__n_f"/></e>
    <e lm="veigeatóireachas"><i>veigeatóireacha</i><par n="ú/s__n_m"/></e>
    <e lm="tuíodóir"><par n="initial-t"/><i>uíodó</i><par n="almó/ir__n_m"/></e>
    <e lm="xeanón"><i>xeanó</i><par n="Dú/n__n_m"/></e>
    <e lm="státaireacht"><par n="initial-s"/><i>tátaireacht</i><par n="ócht__n_f"/></e>
    <e lm="teileachomhdháil"><par n="initial-t"/><i>eileachomhdhá</i><par n="fá/il__n_f"/></e>
    <e lm="tréitheachas"><par n="initial-t"/><i>réitheacha</i><par n="ú/s__n_m"/></e>
    <e lm="saorshealbhóir"><par n="initial-s"/><i>aorshealbhó</i><par n="almó/ir__n_m"/></e>
    <e lm="sceith"><par n="initial-s"/><i>ceith</i><par n="rím__n_f"/></e>
    <e lm="teasaláid"><par n="initial-t"/><i>easaláid</i><par n="Tír__n_f"/></e>
    <e lm="sreabhán"><par n="initial-s"/><i>reabhá</i><par n="to/n__n_m"/></e>
    <e lm="seascaidí"><par n="initial-s"/><i>eascaidí</i><par n="beola__n_m"/></e>
    <e lm="tromchúis"><par n="initial-t"/><i>romchúis</i><par n="rím__n_f"/></e>
    <e lm="uanán"><par n="initial-u"/><i>aná</i><par n="Dú/n__n_m"/></e>
    <e lm="suibscríbhinn"><par n="initial-s"/><i>uibscríbhinn</i><par n="ítim__n_f"/></e>
    <e lm="rum"><i>rum</i><par n="sé__n_m"/></e>
    <e lm="spioradachas"><par n="initial-s"/><i>pioradacha</i><par n="ú/s__n_m"/></e>
    <e lm="rud"><i>rud</i><par n="ab__n_m"/></e>
    <e lm="scríobadh"><par n="initial-s"/><i>críob</i><par n="ob/adh__n_m"/></e>
    <e lm="tosaitheoir"><par n="initial-t"/><i>osaitheo</i><par n="almó/ir__n_m"/></e>
    <e lm="smaileog"><par n="initial-s"/><i>maileo</i><par n="pó/g__n_f"/></e>
    <e lm="toimhde"><par n="initial-t"/><i>oimhde</i><par n="leite__n_f"/></e>
    <e lm="rolla"><i>rolla</i><par n="ápa__n_m"/></e>
    <e lm="saincheadúnas"><par n="initial-s"/><i>aincheadúna</i><par n="gá/s__n_m"/></e>
    <e lm="sólfá"><par n="initial-s"/><i>ólfá</i><par n="rú__n_m"/></e>
    <e lm="réamhvótaíocht"><i>réamhvótaíocht</i><par n="eang__n_f"/></e>
    <e lm="treoshuíomh"><par n="initial-t"/><i>reoshuí</i><par n="Claí/omh__n_m"/></e>
    <e lm="sléachtadh"><par n="initial-s"/><i>léachta</i><par n="sléachta/dh__n_m"/></e>
    <e lm="sárfhear"><par n="initial-s"/><i>árfh</i><par n="f/ear__n_m"/></e>
    <e lm="rinnfheitheamh"><i>rinnfheith</i><par n="tinr/eamh__n_m"/></e>
    <e lm="ridire"><i>ridir</i><par n="rig/e__n_m"/></e>
    <e lm="reiligiún"><i>reiligiú</i><par n="to/n__n_m"/></e>
    <e lm="toicí"><par n="initial-t"/><i>oic</i><par n="n/í__n_m"/></e>
    <e lm="Túinéis"><par n="initial-T"/><i>úinéis</i><par n="Tír__n_f"/></e>
    <e lm="satailít"><par n="initial-s"/><i>atailít</i><par n="ítim__n_f"/></e>
    <e lm="solasbhliain"><par n="initial-s"/><i>olasbhlia</i><par n="go/in__n_f"/></e>
    <e lm="soilire"><par n="initial-s"/><i>oilire</i><par n="rú__n_m"/></e>
    <e lm="réiteoireacht"><i>réiteoireacht</i><par n="ócht__n_f"/></e>
    <e lm="spóirseach"><par n="initial-s"/><i>póirs</i><par n="cis/each__n_f"/></e>
    <e lm="Vítneam"><i>Vítneam</i><par n="rú__n_m"/></e>
    <e lm="uallfairt"><par n="initial-u"/><i>allfairt</i><par n="ítim__n_f"/></e>
    <e lm="trópaic"><par n="initial-t"/><i>rópaic</i><par n="ítim__n_f"/></e>
    <e lm="slán"><par n="initial-s"/><i>lá</i><par n="slá/n__n_m"/></e>
    <e lm="slám"><par n="initial-s"/><i>lám</i><par n="sé__n_m"/></e>
    <e lm="Teach"><par n="initial-T"/><i></i><par n="T/each__n_m"/></e>
    <e lm="ruibhseach"><i>ruibhs</i><par n="cis/each__n_f"/></e>
    <e lm="troimpéad"><par n="initial-t"/><i>roimpé</i><par n="firé/ad__n_m"/></e>
    <e lm="trealamh"><par n="initial-t"/><i>reala</i><par n="da/mh__n_m"/></e>
    <e lm="teangaire"><par n="initial-t"/><i>eangair</i><par n="rig/e__n_m"/></e>
    <e lm="simplíocht"><par n="initial-s"/><i>implíocht</i><par n="ócht__n_f"/></e>
    <e lm="sceallán"><par n="initial-s"/><i>ceallá</i><par n="to/n__n_m"/></e>
    <e lm="soirbheas"><par n="initial-s"/><i>oirbh</i><par n="imr/eas__n_m"/></e>
    <e lm="taghdaíl"><par n="initial-t"/><i>aghdaí</i><par n="tutaí/l__n_f"/></e>
    <e lm="séimeantaic"><par n="initial-s"/><i>éimeantaic</i><par n="Tír__n_f"/></e>
    <e lm="trasfhoirmeoir"><par n="initial-t"/><i>rasfhoirmeo</i><par n="almó/ir__n_m"/></e>
    <e lm="seaniarsma"><par n="initial-s"/><i>eaniarsma</i><par n="ápa__n_m"/></e>
    <e lm="tathant"><par n="initial-t"/><i>athant</i><par n="dul__n_m"/></e>
    <e lm="síota"><par n="initial-s"/><i>íota</i><par n="ápa__n_m"/></e>
    <e lm="scannal"><par n="initial-s"/><i>canna</i><par n="bá/l__n_m"/></e>
    <e lm="reophointe"><i>reophoint</i><par n="rig/e__n_m"/></e>
    <e lm="stuaicín"><par n="initial-s"/><i>tuaicín</i><par n="ápa__n_m"/></e>
    <e lm="reoán"><i>reoá</i><par n="Dú/n__n_m"/></e>
    <e lm="réamhchoinníoll"><i>réamhchoinní</i><par n="coinní/oll__n_m"/></e>
    <e lm="sainchomhartha"><par n="initial-s"/><i>ainchomhartha</i><par n="ápa__n_m"/></e>
    <e lm="tástáil"><par n="initial-t"/><i>ástá</i><par n="aná/il__n_f"/></e>
    <e lm="sodóg"><par n="initial-s"/><i>odó</i><par n="pó/g__n_f"/></e>
    <e lm="taghd"><par n="initial-t"/><i>a</i><par n="ta/ghd__n_m"/></e>
    <e lm="vearanda"><i>vearanda</i><par n="ápa__n_m"/></e>
    <e lm="spá"><par n="initial-s"/><i>pá</i><par n="pá__n_m"/></e>
    <e lm="spleantar"><par n="initial-s"/><i>pleanta</i><par n="ó/r__n_m"/></e>
    <e lm="riosca"><i>riosca</i><par n="ápa__n_m"/></e>
    <e lm="sárchéim"><par n="initial-s"/><i>árchéim</i><par n="rím__n_f"/></e>
    <e lm="réaladh"><i>réal</i><par n="las/adh__n_m"/></e>
    <e lm="sileacón"><par n="initial-s"/><i>ileacó</i><par n="Dú/n__n_m"/></e>
    <e lm="sofaisticiúlacht"><par n="initial-s"/><i>ofaisticiúlacht</i><par n="ócht__n_f"/></e>
    <e lm="siléig"><par n="initial-s"/><i>iléig</i><par n="Tír__n_f"/></e>
    <e lm="saileach"><par n="initial-s"/><i>ail</i><par n="cis/each__n_f"/></e>
    <e lm="téitheoir"><par n="initial-t"/><i>éitheo</i><par n="almó/ir__n_m"/></e>
    <e lm="tomhaisín"><par n="initial-t"/><i>omhaisín</i><par n="ápa__n_m"/></e>
    <e lm="seodóir"><par n="initial-s"/><i>eodó</i><par n="almó/ir__n_m"/></e>
    <e lm="ulcha"><par n="initial-u"/><i>lcha</i><par n="ola__n_f"/></e>
    <e lm="siorra"><par n="initial-s"/><i>iorra</i><par n="ápa__n_m"/></e>
    <e lm="saithe"><par n="initial-s"/><i>aith</i><par n="air/e__n_f"/></e>
    <e lm="stórasc"><par n="initial-s"/><i>tóra</i><par n="ú/sc__n_m"/></e>
    <e lm="treoluas"><par n="initial-t"/><i>reolua</i><par n="sá/s__n_m"/></e>
    <e lm="uisciú"><par n="initial-u"/><i>isci</i><par n="ídi/ú__n_m"/></e>
    <e lm="slusaíocht"><par n="initial-s"/><i>lusaíocht</i><par n="ócht__n_f"/></e>
    <e lm="spóca"><par n="initial-s"/><i>póca</i><par n="ápa__n_m"/></e>
    <e lm="síochántacht"><par n="initial-s"/><i>íochántacht</i><par n="ócht__n_f"/></e>
    <e lm="tráithnín"><par n="initial-t"/><i>ráithnín</i><par n="ápa__n_m"/></e>
    <e lm="uileloscadh"><par n="initial-u"/><i>ilelo</i><par n="uilelo/scadh__n_m"/></e>
    <e lm="truilleán"><par n="initial-t"/><i>ruilleá</i><par n="to/n__n_m"/></e>
    <e lm="srónbheannach"><par n="initial-s"/><i>rónbheanna</i><par n="dú/ch__n_m"/></e>
    <e lm="scead"><par n="initial-s"/><i>ce</i><par n="se/ad__n_f"/></e>
    <e lm="Somáilis"><par n="initial-S"/><i>omáilis</i><par n="Tír__n_f"/></e>
    <e lm="sochar"><par n="initial-s"/><i>ocha</i><par n="ó/r__n_m"/></e>
    <e lm="scríobán"><par n="initial-s"/><i>críobá</i><par n="to/n__n_m"/></e>
    <e lm="sliabh"><par n="initial-s"/><i>l</i><par n="sl/iabh__n_m"/></e>
    <e lm="ualach"><par n="initial-u"/><i>ala</i><par n="uala/ch__n_m"/></e>
    <e lm="Siombáib"><par n="initial-S"/><i>iombáib</i><par n="Tír__n_f"/></e>
    <e lm="speadóg"><par n="initial-s"/><i>peadó</i><par n="pó/g__n_f"/></e>
    <e lm="táire"><par n="initial-t"/><i>áire</i><par n="lé__n_f"/></e>
    <e lm="seanchrandúir"><par n="initial-s"/><i>eanchrandú</i><par n="almó/ir__n_m"/></e>
    <e lm="sínitheoir"><par n="initial-s"/><i>ínitheo</i><par n="almó/ir__n_m"/></e>
    <e lm="traschéimniú"><par n="initial-t"/><i>raschéimni</i><par n="ídi/ú__n_m"/></e>
    <e lm="urtlach"><par n="initial-u"/><i>rtla</i><par n="dú/ch__n_m"/></e>
    <e lm="stríoc"><par n="initial-s"/><i>trí</i><par n="í/oc__n_f"/></e>
    <e lm="stampáil"><par n="initial-s"/><i>tampá</i><par n="fá/il__n_f"/></e>
    <e lm="siurnal"><par n="initial-s"/><i>iurna</i><par n="bá/l__n_m"/></e>
    <e lm="rothaíocht"><i>rothaíocht</i><par n="ócht__n_f"/></e>
    <e lm="seoltóireacht"><par n="initial-s"/><i>eoltóireacht</i><par n="ócht__n_f"/></e>
    <e lm="tinteán"><par n="initial-t"/><i>inteá</i><par n="to/n__n_m"/></e>
    <e lm="ricseá"><i>ricseá</i><par n="pá__n_m"/></e>
    <e lm="Tuircis"><par n="initial-T"/><i>uircis</i><par n="Tír__n_f"/></e>
    <e lm="sníomh"><par n="initial-s"/><i>níomh</i><par n="dul__n_m"/></e>
    <e lm="samhlaoid"><par n="initial-s"/><i>amhlaoid</i><par n="ítim__n_f"/></e>
    <e lm="seiceadóir"><par n="initial-s"/><i>eiceadó</i><par n="almó/ir__n_m"/></e>
    <e lm="tapúlacht"><par n="initial-t"/><i>apúlacht</i><par n="ócht__n_f"/></e>
    <e lm="teorainn"><par n="initial-t"/><i>eora</i><par n="teora/inn__n_f"/></e>
    <e lm="smuilcín"><par n="initial-s"/><i>muilcín</i><par n="ápa__n_m"/></e>
    <e lm="Turcamáin"><par n="initial-T"/><i>urcamáin</i><par n="Tír__n_f"/></e>
    <e lm="seirbhís"><par n="initial-s"/><i>eirbhís</i><par n="ítim__n_f"/></e>
    <e lm="tácla"><par n="initial-t"/><i>ácla</i><par n="ápa__n_m"/></e>
    <e lm="seamsán"><par n="initial-s"/><i>eamsá</i><par n="to/n__n_m"/></e>
    <e lm="teanga"><par n="initial-t"/><i>eanga</i><par n="ula__n_f"/></e>
    <e lm="uallfartach"><par n="initial-u"/><i>allfarta</i><par n="bolga/ch__n_f"/></e>
    <e lm="Suasalainn"><par n="initial-S"/><i>uasalainn</i><par n="Tír__n_f"/></e>
    <e lm="súgracht"><par n="initial-s"/><i>úgracht</i><par n="ócht__n_f"/></e>
    <e lm="slodán"><par n="initial-s"/><i>lodá</i><par n="to/n__n_m"/></e>
    <e lm="stéaróideach"><par n="initial-s"/><i>téaróid</i><par n="ib/each__n_m"/></e>
    <e lm="sineach"><par n="initial-s"/><i>in</i><par n="cis/each__n_f"/></e>
    <e lm="treallán"><par n="initial-t"/><i>reallá</i><par n="to/n__n_m"/></e>
    <e lm="Tibéadach"><par n="initial-T"/><i>ibéada</i><par n="dú/ch__n_m"/></e>
    <e lm="síolphlanda"><par n="initial-s"/><i>íolphlanda</i><par n="ápa__n_m"/></e>
    <e lm="ribhéar"><i>ribhé</i><par n="bé/ar__n_m"/></e>
    <e lm="tréanas"><par n="initial-t"/><i>réana</i><par n="ú/s__n_m"/></e>
    <e lm="síocanailís"><par n="initial-s"/><i>íocanailís</i><par n="Tír__n_f"/></e>
    <e lm="sóisialaí"><par n="initial-s"/><i>óisiala</i><par n="n/í__n_m"/></e>
    <e lm="treoirlíne"><par n="initial-t"/><i>reoirlín</i><par n="lín/e__n_f"/></e>
    <e lm="sleabhac"><par n="initial-s"/><i>leabha</i><par n="có/c__n_m"/></e>
    <e lm="stíoróip"><par n="initial-s"/><i>tíoróip</i><par n="ítim__n_f"/></e>
    <e lm="táthcheangal"><par n="initial-t"/><i>áthcheanga</i><par n="ó/l__n_m"/></e>
    <e lm="réamhtheideal"><i>réamhtheid</i><par n="cit/eal__n_m"/></e>
    <e lm="toradh"><par n="initial-t"/><i>or</i><par n="tor/adh__n_m"/></e>
    <e lm="tífeas"><par n="initial-t"/><i>íf</i><par n="imr/eas__n_m"/></e>
    <e lm="teascadh"><par n="initial-t"/><i>easc</i><par n="ob/adh__n_m"/></e>
    <e lm="Spáinnis"><par n="initial-S"/><i>páinnis</i><par n="Tír__n_f"/></e>
    <e lm="spealadóir"><par n="initial-s"/><i>pealadó</i><par n="almó/ir__n_m"/></e>
    <e lm="seil-lacha"><par n="initial-s"/><i>eil-lacha</i><par n="lacha__n_f"/></e>
    <e lm="síbín"><par n="initial-s"/><i>íbín</i><par n="ápa__n_m"/></e>
    <e lm="téacs"><par n="initial-t"/><i>éacs</i><par n="sé__n_m"/></e>
    <e lm="rúcach"><i>rúca</i><par n="dú/ch__n_m"/></e>
    <e lm="seachtháirge"><par n="initial-s"/><i>eachtháirg</i><par n="rig/e__n_m"/></e>
    <e lm="támhchodladh"><par n="initial-t"/><i>ámhchodla</i><par n="codla/dh__n_m"/></e>
    <e lm="spéiriúlacht"><par n="initial-s"/><i>péiriúlacht</i><par n="ócht__n_f"/></e>
    <e lm="sól"><par n="initial-s"/><i>ó</i><par n="bá/l__n_m"/></e>
    <e lm="seachtach"><par n="initial-s"/><i>eachta</i><par n="dú/ch__n_m"/></e>
    <e lm="sáfach"><par n="initial-s"/><i>áfa</i><par n="sáfa/ch__n_f"/></e>
    <e lm="seaga"><par n="initial-s"/><i>eaga</i><par n="ápa__n_m"/></e>
    <e lm="reithe"><i>reith</i><par n="rig/e__n_m"/></e>
    <e lm="saranáid"><par n="initial-s"/><i>aranáid</i><par n="ítim__n_f"/></e>
    <e lm="seargánach"><par n="initial-s"/><i>eargána</i><par n="dú/ch__n_m"/></e>
    <e lm="sórtáil"><par n="initial-s"/><i>órtá</i><par n="fá/il__n_f"/></e>
    <e lm="teileafón"><par n="initial-t"/><i>eileafó</i><par n="to/n__n_m"/></e>
    <e lm="scigdhráma"><par n="initial-s"/><i>cigdhráma</i><par n="ápa__n_m"/></e>
    <e lm="tumchúrsa"><par n="initial-t"/><i>umchúrsa</i><par n="ápa__n_m"/></e>
    <e lm="séasúr"><par n="initial-s"/><i>éasú</i><par n="ó/r__n_m"/></e>
    <e lm="sochraid"><par n="initial-s"/><i>ochraid</i><par n="ítim__n_f"/></e>
    <e lm="scagachán"><par n="initial-s"/><i>cagachá</i><par n="Dú/n__n_m"/></e>
    <e lm="tonnaíl"><par n="initial-t"/><i>onnaí</i><par n="tutaí/l__n_f"/></e>
    <e lm="uaill"><par n="initial-u"/><i>aill</i><par n="sín__n_f"/></e>
    <e lm="Vítneamach"><i>Vítneama</i><par n="dú/ch__n_m"/></e>
    <e lm="staonaire"><par n="initial-s"/><i>taonair</i><par n="rig/e__n_m"/></e>
    <e lm="túitín"><par n="initial-t"/><i>úitín</i><par n="ápa__n_m"/></e>
    <e lm="taobhaíocht"><par n="initial-t"/><i>aobhaíocht</i><par n="ócht__n_f"/></e>
    <e lm="uchtán"><par n="initial-u"/><i>chtá</i><par n="to/n__n_m"/></e>
    <e lm="spriocfhráma"><par n="initial-s"/><i>priocfhráma</i><par n="ápa__n_m"/></e>
    <e lm="smugairle"><par n="initial-s"/><i>mugairl</i><par n="rig/e__n_m"/></e>
    <e lm="spásaireacht"><par n="initial-s"/><i>pásaireacht</i><par n="ócht__n_f"/></e>
    <e lm="táilliúireacht"><par n="initial-t"/><i>áilliúireacht</i><par n="ócht__n_f"/></e>
    <e lm="scáthshúilí"><par n="initial-s"/><i>cáthshúilí</i><par n="lé__n_f"/></e>
    <e lm="teicníc"><par n="initial-t"/><i>eicníc</i><par n="ítim__n_f"/></e>
    <e lm="sluachampa"><par n="initial-s"/><i>luachampa</i><par n="ápa__n_m"/></e>
    <e lm="tíolacas"><par n="initial-t"/><i>íolaca</i><par n="gá/s__n_m"/></e>
    <e lm="staicearlach"><par n="initial-s"/><i>taicearla</i><par n="dú/ch__n_m"/></e>
    <e lm="stór"><par n="initial-s"/><i>tó</i><par n="mú/r__n_m"/></e>
    <e lm="treascarnach"><par n="initial-t"/><i>reascarna</i><par n="bolga/ch__n_f"/></e>
    <e lm="stól"><par n="initial-s"/><i>tó</i><par n="á/l__n_m"/></e>
    <e lm="tochaltóir"><par n="initial-t"/><i>ochaltó</i><par n="almó/ir__n_m"/></e>
    <e lm="trédhearcacht"><par n="initial-t"/><i>rédhearcacht</i><par n="ócht__n_f"/></e>
    <e lm="strainc"><par n="initial-s"/><i>trainc</i><par n="rím__n_f"/></e>
    <e lm="réalt-am"><i>réalt-am</i><par n="dul__n_m"/></e>
    <e lm="riteoga"><i>riteog</i><par n="riteog/a__n_f"/></e>
    <e lm="tras-scríbhinn"><par n="initial-t"/><i>ras-scríbhinn</i><par n="ítim__n_f"/></e>
    <e lm="tiaradh"><par n="initial-t"/><i>iara</i><par n="á/dh__n_m"/></e>
    <e lm="roghnúchán"><i>roghnúchá</i><par n="to/n__n_m"/></e>
    <e lm="scóip"><par n="initial-s"/><i>cóip</i><par n="Tír__n_f"/></e>
    <e lm="sard"><par n="initial-s"/><i>a</i><par n="o/rd__n_m"/></e>
    <e lm="treas"><par n="initial-t"/><i>reas</i><par n="dol__n_m"/></e>
    <e lm="tarrthálaí"><par n="initial-t"/><i>arrthála</i><par n="n/í__n_m"/></e>
    <e lm="scóig"><par n="initial-s"/><i>cóig</i><par n="rím__n_f"/></e>
    <e lm="straidhp"><par n="initial-s"/><i>traidhp</i><par n="rím__n_f"/></e>
    <e lm="straidhn"><par n="initial-s"/><i>traidhn</i><par n="Tír__n_f"/></e>
    <e lm="scuibhéir"><par n="initial-s"/><i>cuibhé</i><par n="úiné/ir__n_m"/></e>
    <e lm="stalcacht"><par n="initial-s"/><i>talcacht</i><par n="ócht__n_f"/></e>
    <e lm="tollán"><par n="initial-t"/><i>ollá</i><par n="to/n__n_m"/></e>
    <e lm="sádar"><par n="initial-s"/><i>áda</i><par n="ú/r__n_m"/></e>
    <e lm="stipéar"><par n="initial-s"/><i>tipé</i><par n="áimé/ar__n_m"/></e>
    <e lm="sealán"><par n="initial-s"/><i>ealá</i><par n="to/n__n_m"/></e>
    <e lm="réamhimeacht"><i>réamhimeacht</i><par n="ab__n_m"/></e>
    <e lm="scéimh"><par n="initial-s"/><i>céimh</i><par n="rím__n_f"/></e>
    <e lm="sainchiall"><par n="initial-s"/><i>ainch</i><par n="c/iall__n_f"/></e>
    <e lm="tralaí"><par n="initial-t"/><i>rala</i><par n="n/í__n_m"/></e>
    <e lm="sceachóir"><par n="initial-s"/><i>ceachó</i><par n="almó/ir__n_m"/></e>
    <e lm="stuaic"><par n="initial-s"/><i>tuaic</i><par n="rím__n_f"/></e>
    <e lm="tnúthán"><par n="initial-t"/><i>núthá</i><par n="Dú/n__n_m"/></e>
    <e lm="stuaim"><par n="initial-s"/><i>tuaim</i><par n="Tír__n_f"/></e>
    <e lm="sparán"><par n="initial-s"/><i>pará</i><par n="to/n__n_m"/></e>
    <e lm="straoisíl"><par n="initial-s"/><i>traoisí</i><par n="tutaí/l__n_f"/></e>
    <e lm="stiúsaí"><par n="initial-s"/><i>tiúsa</i><par n="n/í__n_m"/></e>
    <e lm="réamhchóip"><i>réamhchóip</i><par n="rím__n_f"/></e>
    <e lm="sealgaireacht"><par n="initial-s"/><i>ealgaireacht</i><par n="ócht__n_f"/></e>
    <e lm="ubhthoradh"><par n="initial-u"/><i>bhthora</i><par n="á/dh__n_m"/></e>
    <e lm="trón"><par n="initial-t"/><i>ró</i><par n="to/n__n_m"/></e>
    <e lm="uathúlacht"><par n="initial-u"/><i>athúlacht</i><par n="ócht__n_f"/></e>
    <e lm="réasúnacht"><i>réasúnacht</i><par n="ócht__n_f"/></e>
    <e lm="rúnseirbhís"><i>rúnseirbhís</i><par n="ítim__n_f"/></e>
    <e lm="teileapaite"><par n="initial-t"/><i>eileapaite</i><par n="lé__n_f"/></e>
    <e lm="spágaire"><par n="initial-s"/><i>págair</i><par n="rig/e__n_m"/></e>
    <e lm="sirtheoireacht"><par n="initial-s"/><i>irtheoireacht</i><par n="ócht__n_f"/></e>
    <e lm="toirm"><par n="initial-t"/><i>oirm</i><par n="Tír__n_f"/></e>
    <e lm="urchar"><par n="initial-u"/><i>rcha</i><par n="ó/r__n_m"/></e>
    <e lm="toirt"><par n="initial-t"/><i>oirt</i><par n="rím__n_f"/></e>
    <e lm="sméaróid"><par n="initial-s"/><i>méaróid</i><par n="ítim__n_f"/></e>
    <e lm="tionscadal"><par n="initial-t"/><i>ionscada</i><par n="bá/l__n_m"/></e>
    <e lm="Slánaitheorach"><par n="initial-S"/><i>lánaitheora</i><par n="dú/ch__n_m"/></e>
    <e lm="sruthlú"><par n="initial-s"/><i>ruthl</i><par n="ur/ú__n_m"/></e>
    <e lm="rithim"><i>rithim</i><par n="ítim__n_f"/></e>
    <e lm="seisiún"><par n="initial-s"/><i>eisiú</i><par n="to/n__n_m"/></e>
    <e lm="spórtaíocht"><par n="initial-s"/><i>pórtaíocht</i><par n="ócht__n_f"/></e>
    <e lm="seoid"><par n="initial-s"/><i>eo</i><par n="seo/id__n_f"/></e>
    <e lm="veicteoir"><i>veicteo</i><par n="almó/ir__n_m"/></e>
    <e lm="steall"><par n="initial-s"/><i>t</i><par n="st/eall__n_f"/></e>
    <e lm="tuin"><par n="initial-t"/><i>uin</i><par n="sín__n_f"/></e>
    <e lm="ruagaire"><i>ruagair</i><par n="rig/e__n_m"/></e>
    <e lm="sceipteach"><par n="initial-s"/><i>ceipt</i><par n="ib/each__n_m"/></e>
    <e lm="tuismitheoireacht"><par n="initial-t"/><i>uismitheoireacht</i><par n="ócht__n_f"/></e>
    <e lm="Sicileach"><par n="initial-S"/><i>icil</i><par n="ib/each__n_m"/></e>
    <e lm="toirmeasc"><par n="initial-t"/><i>oirm</i><par n="imr/easc__n_m"/></e>
    <e lm="sceartán"><par n="initial-s"/><i>ceartá</i><par n="to/n__n_m"/></e>
    <e lm="sofhriotal"><par n="initial-s"/><i>ofhriota</i><par n="bá/l__n_m"/></e>
    <e lm="sinsearach"><par n="initial-s"/><i>inseara</i><par n="dú/ch__n_m"/></e>
    <e lm="súiteán"><par n="initial-s"/><i>úiteá</i><par n="to/n__n_m"/></e>
    <e lm="sólásaí"><par n="initial-s"/><i>ólása</i><par n="n/í__n_m"/></e>
    <e lm="Vicínuacht"><i>Vicínuacht</i><par n="ócht__n_f"/></e>
    <e lm="Tionól"><par n="initial-T"/><i>ionó</i><par n="ó/l__n_m"/></e>
    <e lm="scuadrún"><par n="initial-s"/><i>cuadrú</i><par n="to/n__n_m"/></e>
    <e lm="Tiomna"><par n="initial-T"/><i>iomna</i><par n="rú__n_m"/></e>
    <e lm="tionsclaíocht"><par n="initial-t"/><i>ionsclaíocht</i><par n="ócht__n_f"/></e>
    <e lm="sealla"><par n="initial-s"/><i>ealla</i><par n="ápa__n_m"/></e>
    <e lm="sifilis"><par n="initial-s"/><i>ifilis</i><par n="Tír__n_f"/></e>
    <e lm="réamhdhréacht"><i>réamhdhréacht</i><par n="ab__n_m"/></e>
    <e lm="spás"><par n="initial-s"/><i>pá</i><par n="sá/s__n_m"/></e>
    <e lm="ricil"><i>ric</i><par n="ric/il__n_f"/></e>
    <e lm="urghaire"><par n="initial-u"/><i>rghair</i><par n="air/e__n_f"/></e>
    <e lm="rialaitheoir"><i>rialaitheo</i><par n="almó/ir__n_m"/></e>
    <e lm="sólaist"><par n="initial-s"/><i>ólaist</i><par n="ítim__n_f"/></e>
    <e lm="tragóid"><par n="initial-t"/><i>ragóid</i><par n="ítim__n_f"/></e>
    <e lm="Siarra"><par n="initial-S"/><i>iarra</i><par n="rú__n_m"/></e>
    <e lm="spád"><par n="initial-s"/><i>pá</i><par n="spá/d__n_f"/></e>
    <e lm="roghchlár"><i>roghchlá</i><par n="ó/r__n_m"/></e>
    <e lm="úire"><par n="initial-ú"/><i>ire</i><par n="lé__n_f"/></e>
    <e lm="sreabh"><par n="initial-s"/><i>re</i><par n="sre/abh__n_f"/></e>
    <e lm="seisc"><par n="initial-s"/><i>eisc</i><par n="ítim__n_f"/></e>
    <e lm="straitéis"><par n="initial-s"/><i>traitéis</i><par n="ítim__n_f"/></e>
    <e lm="transubstaintiú"><par n="initial-t"/><i>ransubstainti</i><par n="ídi/ú__n_m"/></e>
    <e lm="scarlóid"><par n="initial-s"/><i>carlóid</i><par n="Tír__n_f"/></e>
    <e lm="snámhacht"><par n="initial-s"/><i>námhacht</i><par n="ócht__n_f"/></e>
    <e lm="rumba"><i>rumba</i><par n="ápa__n_m"/></e>
    <e lm="toirtiúlacht"><par n="initial-t"/><i>oirtiúlacht</i><par n="ócht__n_f"/></e>
    <e lm="reoiteog"><i>reoiteo</i><par n="pó/g__n_f"/></e>
    <e lm="siogairlín"><par n="initial-s"/><i>iogairlín</i><par n="ápa__n_m"/></e>
    <e lm="uimhreoir"><par n="initial-u"/><i>imhreo</i><par n="almó/ir__n_m"/></e>
    <e lm="stumpa"><par n="initial-s"/><i>tumpa</i><par n="ápa__n_m"/></e>
    <e lm="urthrá"><par n="initial-u"/><i>rthrá</i><par n="má__n_f"/></e>
    <e lm="teilitéacs"><par n="initial-t"/><i>eilitéacs</i><par n="sé__n_m"/></e>
    <e lm="Samóideach"><par n="initial-S"/><i>amóid</i><par n="ib/each__n_m"/></e>
    <e lm="smearadh"><par n="initial-s"/><i>meara</i><par n="á/dh__n_m"/></e>
    <e lm="tópás"><par n="initial-t"/><i>ópá</i><par n="gá/s__n_m"/></e>
    <e lm="staf"><par n="initial-s"/><i>ta</i><par n="sta/f__n_m"/></e>
    <e lm="stad"><par n="initial-s"/><i>tad</i><par n="sé__n_m"/></e>
    <e lm="tutaíl"><par n="initial-t"/><i>utaí</i><par n="tutaí/l__n_f"/></e>
    <e lm="umha"><par n="initial-u"/><i>mha</i><par n="rú__n_m"/></e>
    <e lm="tiarnas"><par n="initial-t"/><i>iarna</i><par n="gá/s__n_m"/></e>
    <e lm="Úcránach"><i>Úcrána</i><par n="dú/ch__n_m"/></e>
    <e lm="tairngreacht"><par n="initial-t"/><i>airngreacht</i><par n="eang__n_f"/></e>
    <e lm="scrín"><par n="initial-s"/><i>crín</i><par n="gin__n_f"/></e>
    <e lm="srónaíl"><par n="initial-s"/><i>rónaí</i><par n="tutaí/l__n_f"/></e>
    <e lm="spreang"><par n="initial-s"/><i>preang</i><par n="am__n_m"/></e>
    <e lm="uiscerian"><par n="initial-u"/><i>isceria</i><par n="ró/n__n_m"/></e>
    <e lm="táirísleacht"><par n="initial-t"/><i>áirísleacht</i><par n="ócht__n_f"/></e>
    <e lm="réasún"><i>réasú</i><par n="to/n__n_m"/></e>
    <e lm="válsa"><i>válsa</i><par n="ápa__n_m"/></e>
    <e lm="tolladóir"><par n="initial-t"/><i>olladó</i><par n="almó/ir__n_m"/></e>
    <e lm="Siriach"><par n="initial-S"/><i>iria</i><par n="dú/ch__n_m"/></e>
    <e lm="tíreachas"><par n="initial-t"/><i>íreacha</i><par n="ú/s__n_m"/></e>
    <e lm="socadán"><par n="initial-s"/><i>ocadá</i><par n="to/n__n_m"/></e>
    <e lm="upa"><par n="initial-u"/><i>pa</i><par n="ola__n_f"/></e>
    <e lm="réamhleagan"><i>réamhleaga</i><par n="truá/n__n_m"/></e>
    <e lm="réamhfhéachaint"><i>réamhfhéacha</i><par n="iomá/int__n_f"/></e>
    <e lm="stápla"><par n="initial-s"/><i>tápla</i><par n="ápa__n_m"/></e>
    <e lm="socheolaí"><par n="initial-s"/><i>ocheola</i><par n="n/í__n_m"/></e>
    <e lm="saoránacht"><par n="initial-s"/><i>aoránacht</i><par n="ócht__n_f"/></e>
    <e lm="targhabháil"><par n="initial-t"/><i>arghabhá</i><par n="aná/il__n_f"/></e>
    <e lm="urchall"><par n="initial-u"/><i>rcha</i><par n="to/ll__n_m"/></e>
    <e lm="triacla"><par n="initial-t"/><i>riacla</i><par n="rú__n_m"/></e>
    <e lm="seanghoimh"><par n="initial-s"/><i>eanghoimh</i><par n="rím__n_f"/></e>
    <e lm="rúnaíocht"><i>rúnaíocht</i><par n="ócht__n_f"/></e>
    <e lm="toiliú"><par n="initial-t"/><i>oili</i><par n="ídi/ú__n_m"/></e>
    <e lm="sealgaire"><par n="initial-s"/><i>ealgair</i><par n="rig/e__n_m"/></e>
    <e lm="seirdín"><par n="initial-s"/><i>eirdín</i><par n="ápa__n_m"/></e>
    <e lm="roinn"><i>r</i><par n="r/oinn__n_f"/></e>
    <e lm="screamh"><par n="initial-s"/><i>cre</i><par n="scre/amh__n_f"/></e>
    <e lm="sirriamacht"><par n="initial-s"/><i>irriamacht</i><par n="ócht__n_f"/></e>
    <e lm="tíorántacht"><par n="initial-t"/><i>íorántacht</i><par n="eang__n_f"/></e>
    <e lm="úir"><par n="initial-ú"/><i>ir</i><par n="Tír__n_f"/></e>
    <e lm="sacrailéid"><par n="initial-s"/><i>acrailéid</i><par n="ítim__n_f"/></e>
    <e lm="ruithne"><i>ruithn</i><par n="air/e__n_f"/></e>
    <e lm="réasúntacht"><i>réasúntacht</i><par n="ócht__n_f"/></e>
    <e lm="úim"><par n="initial-ú"/><i></i><par n="ú/im__n_f"/></e>
    <e lm="sábháilteacht"><par n="initial-s"/><i>ábháilteacht</i><par n="ócht__n_f"/></e>
    <e lm="Táidsíceastáin"><par n="initial-T"/><i>áidsíceastáin</i><par n="Tír__n_f"/></e>
    <e lm="suimintiú"><par n="initial-s"/><i>uiminti</i><par n="ídi/ú__n_m"/></e>
    <e lm="salmaireacht"><par n="initial-s"/><i>almaireacht</i><par n="ócht__n_f"/></e>
    <e lm="sreangscéal"><par n="initial-s"/><i>reangscé</i><par n="né/al__n_m"/></e>
    <e lm="uatha"><par n="initial-u"/><i>atha</i><par n="ápa__n_m"/></e>
    <e lm="scannánóir"><par n="initial-s"/><i>cannánó</i><par n="almó/ir__n_m"/></e>
    <e lm="Viseagotach"><i>Viseagota</i><par n="dú/ch__n_m"/></e>
    <e lm="tráthúlacht"><par n="initial-t"/><i>ráthúlacht</i><par n="ócht__n_f"/></e>
    <e lm="teibíocht"><par n="initial-t"/><i>eibíocht</i><par n="ócht__n_f"/></e>
    <e lm="siúlóidín"><par n="initial-s"/><i>iúlóidín</i><par n="ápa__n_m"/></e>
    <e lm="seanchaíocht"><par n="initial-s"/><i>eanchaíocht</i><par n="ócht__n_f"/></e>
    <e lm="réamhthuairim"><i>réamhthuairim</i><par n="ítim__n_f"/></e>
    <e lm="sponc"><par n="initial-s"/><i>po</i><par n="Ba/nc__n_m"/></e>
    <e lm="uaine"><par n="initial-u"/><i>ain</i><par n="air/e__n_f"/></e>
    <e lm="réamhaithris"><i>réamhaithris</i><par n="Tír__n_f"/></e>
    <e lm="táinseamh"><par n="initial-t"/><i>áins</i><par n="éil/eamh__n_m"/></e>
    <e lm="taobhán"><par n="initial-t"/><i>aobhá</i><par n="to/n__n_m"/></e>
    <e lm="rómánsaíocht"><i>rómánsaíocht</i><par n="ócht__n_f"/></e>
    <e lm="steiteascóp"><par n="initial-s"/><i>teiteascó</i><par n="so/p__n_m"/></e>
    <e lm="sainmheáchan"><par n="initial-s"/><i>ainmheácha</i><par n="to/n__n_m"/></e>
    <e lm="seirbhe"><par n="initial-s"/><i>eirbhe</i><par n="lé__n_f"/></e>
    <e lm="teileachomaitéireacht"><par n="initial-t"/><i>eileachomaitéireacht</i><par n="ócht__n_f"/></e>
    <e lm="tearmann"><par n="initial-t"/><i>earma</i><par n="ra/nn__n_m"/></e>
    <e lm="suimiúchán"><par n="initial-s"/><i>uimiúchá</i><par n="to/n__n_m"/></e>
    <e lm="trasghearradh"><par n="initial-t"/><i>rasghearr</i><par n="ob/adh__n_m"/></e>
    <e lm="smaragaid"><par n="initial-s"/><i>maragaid</i><par n="ítim__n_f"/></e>
    <e lm="réasúnachas"><i>réasúnacha</i><par n="ú/s__n_m"/></e>
    <e lm="toscaireacht"><par n="initial-t"/><i>oscaireacht</i><par n="eang__n_f"/></e>
    <e lm="spealadh"><par n="initial-s"/><i>peal</i><par n="las/adh__n_m"/></e>
    <e lm="sainchuntas"><par n="initial-s"/><i>ainchunta</i><par n="gá/s__n_m"/></e>
    <e lm="taispeántóir"><par n="initial-t"/><i>aispeántó</i><par n="almó/ir__n_m"/></e>
    <e lm="roghnachas"><i>roghnacha</i><par n="ú/s__n_m"/></e>
    <e lm="spólann"><par n="initial-s"/><i>póla</i><par n="la/nn__n_f"/></e>
    <e lm="tascfhórsa"><par n="initial-t"/><i>ascfhórsa</i><par n="ápa__n_m"/></e>
    <e lm="tuairt"><par n="initial-t"/><i>uairt</i><par n="rím__n_f"/></e>
    <e lm="snoiteacht"><par n="initial-s"/><i>noiteacht</i><par n="ócht__n_f"/></e>
    <e lm="urrú"><par n="initial-u"/><i>rr</i><par n="ór/ú__n_m"/></e>
    <e lm="trálaeireacht"><par n="initial-t"/><i>rálaeireacht</i><par n="ócht__n_f"/></e>
    <e lm="Seicslóvacach"><par n="initial-S"/><i>eicslóvaca</i><par n="dú/ch__n_m"/></e>
    <e lm="ronnach"><i>ronna</i><par n="dú/ch__n_m"/></e>
    <e lm="spanla"><par n="initial-s"/><i>panla</i><par n="ápa__n_m"/></e>
    <e lm="úirí"><par n="initial-ú"/><i>irí</i><par n="lí__n_f"/></e>
    <e lm="sladaíocht"><par n="initial-s"/><i>ladaíocht</i><par n="ócht__n_f"/></e>
    <e lm="steanc"><par n="initial-s"/><i>teanc</i><par n="sé__n_m"/></e>
    <e lm="Téaváin"><par n="initial-T"/><i>éaváin</i><par n="Tír__n_f"/></e>
    <e lm="scáthghrúpa"><par n="initial-s"/><i>cáthghrúpa</i><par n="ápa__n_m"/></e>
    <e lm="sáithiú"><par n="initial-s"/><i>áithi</i><par n="ídi/ú__n_m"/></e>
    <e lm="síorathrú"><par n="initial-s"/><i>íorathr</i><par n="ór/ú__n_m"/></e>
    <e lm="víosa"><i>víosa</i><par n="ola__n_f"/></e>
    <e lm="sárchumhacht"><par n="initial-s"/><i>árchumhacht</i><par n="eang__n_f"/></e>
    <e lm="scáthbhrat"><par n="initial-s"/><i>cáthbhra</i><par n="ca/t__n_m"/></e>
    <e lm="suiríoch"><par n="initial-s"/><i>uirí</i><par n="Craí/och__n_m"/></e>
    <e lm="staduaireadóir"><par n="initial-s"/><i>taduaireadó</i><par n="almó/ir__n_m"/></e>
    <e lm="rúpach"><i>rúpa</i><par n="sáfa/ch__n_f"/></e>
    <e lm="sásra"><par n="initial-s"/><i>ásra</i><par n="ápa__n_m"/></e>
    <e lm="sotal"><par n="initial-s"/><i>ota</i><par n="ó/l__n_m"/></e>
    <e lm="tíofún"><par n="initial-t"/><i>íofú</i><par n="to/n__n_m"/></e>
    <e lm="taomadh"><par n="initial-t"/><i>aom</i><par n="ob/adh__n_m"/></e>
    <e lm="tarracóir"><par n="initial-t"/><i>arracó</i><par n="almó/ir__n_m"/></e>
    <e lm="robáil"><i>robá</i><par n="aná/il__n_f"/></e>
    <e lm="sotar"><par n="initial-s"/><i>ota</i><par n="ó/r__n_m"/></e>
    <e lm="uchtaitheoir"><par n="initial-u"/><i>chtaitheo</i><par n="almó/ir__n_m"/></e>
    <e lm="sceamhlachán"><par n="initial-s"/><i>ceamhlachá</i><par n="to/n__n_m"/></e>
    <e lm="trinsiúr"><par n="initial-t"/><i>rinsiú</i><par n="ó/r__n_m"/></e>
    <e lm="ríomh"><i>ríomh</i><par n="dul__n_m"/></e>
    <e lm="taobh-bhóthar"><par n="initial-t"/><i>aobh-bhó</i><par n="bó/thar__n_m"/></e>
    <e lm="taibhreamh"><par n="initial-t"/><i>aibhr</i><par n="éil/eamh__n_m"/></e>
    <e lm="spiacán"><par n="initial-s"/><i>piacá</i><par n="to/n__n_m"/></e>
    <e lm="siosmaid"><par n="initial-s"/><i>iosmaid</i><par n="Tír__n_f"/></e>
    <e lm="saoránach"><par n="initial-s"/><i>aorána</i><par n="dú/ch__n_m"/></e>
    <e lm="Stócólm"><par n="initial-S"/><i>tócólm</i><par n="rú__n_m"/></e>
    <e lm="tonóir"><par n="initial-t"/><i>onó</i><par n="almó/ir__n_m"/></e>
    <e lm="tráthnóna"><par n="initial-t"/><i>ráthnón</i><par n="léan/a__n_m"/></e>
    <e lm="reicneáil"><i>reicneá</i><par n="fá/il__n_f"/></e>
    <e lm="stoil"><par n="initial-s"/><i>toil</i><par n="sín__n_f"/></e>
    <e lm="spadhar"><par n="initial-s"/><i>padha</i><par n="ó/r__n_m"/></e>
    <e lm="sionagóg"><par n="initial-s"/><i>ionagó</i><par n="pó/g__n_f"/></e>
    <e lm="sceamh"><par n="initial-s"/><i>ceamh</i><par n="sceamh__n_f"/></e>
    <e lm="stráice"><par n="initial-s"/><i>tráic</i><par n="rig/e__n_m"/></e>
    <e lm="Sundais"><par n="initial-S"/><i>undais</i><par n="Tír__n_f"/></e>
    <e lm="sléibhteánach"><par n="initial-s"/><i>léibhteána</i><par n="dú/ch__n_m"/></e>
    <e lm="sacsafón"><par n="initial-s"/><i>acsafó</i><par n="to/n__n_m"/></e>
    <e lm="traenálaí"><par n="initial-t"/><i>raenála</i><par n="n/í__n_m"/></e>
    <e lm="snáthadh"><par n="initial-s"/><i>nátha</i><par n="á/dh__n_m"/></e>
    <e lm="Sealadach"><par n="initial-S"/><i>ealada</i><par n="dú/ch__n_m"/></e>
    <e lm="splancarnach"><par n="initial-s"/><i>plancarna</i><par n="bolga/ch__n_f"/></e>
    <e lm="saorchic"><par n="initial-s"/><i>aorchic</i><par n="rím__n_f"/></e>
    <e lm="siota"><par n="initial-s"/><i>iota</i><par n="ápa__n_m"/></e>
    <e lm="stópa"><par n="initial-s"/><i>tópa</i><par n="ápa__n_m"/></e>
    <e lm="Slaivis"><par n="initial-S"/><i>laivis</i><par n="Tír__n_f"/></e>
    <e lm="spliúchán"><par n="initial-s"/><i>pliúchá</i><par n="to/n__n_m"/></e>
    <e lm="súimíneacht"><par n="initial-s"/><i>úimíneacht</i><par n="ócht__n_f"/></e>
    <e lm="smaoineamh"><par n="initial-s"/><i>maoin</i><par n="smaoin/eamh__n_m"/></e>
    <e lm="yóyó"><i>yóyó</i><par n="pá__n_m"/></e>
    <e lm="srincne"><par n="initial-s"/><i>rincn</i><par n="air/e__n_f"/></e>
    <e lm="silteán"><par n="initial-s"/><i>ilteá</i><par n="to/n__n_m"/></e>
    <e lm="sceithphíopa"><par n="initial-s"/><i>ceithphíopa</i><par n="ápa__n_m"/></e>
    <e lm="tróp"><par n="initial-t"/><i>ró</i><par n="so/p__n_m"/></e>
    <e lm="rothar"><i>rotha</i><par n="ó/r__n_m"/></e>
    <e lm="úllord"><par n="initial-ú"/><i>llo</i><par n="o/rd__n_m"/></e>
    <e lm="tainnin"><par n="initial-t"/><i>ainnin</i><par n="Tír__n_f"/></e>
    <e lm="sabhaircín"><par n="initial-s"/><i>abhaircín</i><par n="ápa__n_m"/></e>
    <e lm="sionad"><par n="initial-s"/><i>iona</i><par n="ú/d__n_m"/></e>
    <e lm="scríobáil"><par n="initial-s"/><i>críobá</i><par n="fá/il__n_f"/></e>
    <e lm="sláinte"><par n="initial-s"/><i>láint</i><par n="air/e__n_f"/></e>
    <e lm="scuad"><par n="initial-s"/><i>cua</i><par n="ú/d__n_m"/></e>
    <e lm="scuab"><par n="initial-s"/><i>cua</i><par n="cú/b__n_f"/></e>
    <e lm="tionúr"><par n="initial-t"/><i>ionú</i><par n="ó/r__n_m"/></e>
    <e lm="Volaifis"><i>Volaifis</i><par n="Tír__n_f"/></e>
    <e lm="seicin"><par n="initial-s"/><i>eic</i><par n="Aith/in__n_f"/></e>
    <e lm="stop"><par n="initial-s"/><i>top</i><par n="sé__n_m"/></e>
    <e lm="treoíocht"><par n="initial-t"/><i>reoíocht</i><par n="ócht__n_f"/></e>
    <e lm="stoc"><par n="initial-s"/><i>to</i><par n="sa/c__n_m"/></e>
    <e lm="tolg"><par n="initial-t"/><i>o</i><par n="bo/lg__n_m"/></e>
    <e lm="scorach"><par n="initial-s"/><i>cora</i><par n="dú/ch__n_m"/></e>
    <e lm="seomra"><par n="initial-s"/><i>eomra</i><par n="ápa__n_m"/></e>
    <e lm="siosúr"><par n="initial-s"/><i>iosú</i><par n="ó/r__n_m"/></e>
    <e lm="ruagán"><i>ruagá</i><par n="to/n__n_m"/></e>
    <e lm="slaimice"><par n="initial-s"/><i>laimic</i><par n="rig/e__n_m"/></e>
    <e lm="tormáil"><par n="initial-t"/><i>ormá</i><par n="fá/il__n_f"/></e>
    <e lm="spiaire"><par n="initial-s"/><i>piair</i><par n="rig/e__n_m"/></e>
    <e lm="sicín"><par n="initial-s"/><i>icín</i><par n="ápa__n_m"/></e>
    <e lm="sáilín"><par n="initial-s"/><i>áilín</i><par n="ápa__n_m"/></e>
    <e lm="sláintoideachas"><par n="initial-s"/><i>láintoideacha</i><par n="ú/s__n_m"/></e>
    <e lm="scríobh"><par n="initial-s"/><i>críobh</i><par n="bá__n_m"/></e>
    <e lm="tualaing"><par n="initial-t"/><i>ualaing</i><par n="Tír__n_f"/></e>
    <e lm="soprán"><par n="initial-s"/><i>oprá</i><par n="to/n__n_m"/></e>
    <e lm="sail"><par n="initial-s"/><i>ail</i><par n="luid__n_f"/></e>
    <e lm="seasmain"><par n="initial-s"/><i>easmain</i><par n="ítim__n_f"/></e>
    <e lm="sais"><par n="initial-s"/><i>ais</i><par n="rím__n_f"/></e>
    <e lm="tiomnacht"><par n="initial-t"/><i>iomnacht</i><par n="eang__n_f"/></e>
    <e lm="síoróip"><par n="initial-s"/><i>íoróip</i><par n="ítim__n_f"/></e>
    <e lm="trodaí"><par n="initial-t"/><i>roda</i><par n="n/í__n_m"/></e>
    <e lm="tírdhreachtú"><par n="initial-t"/><i>írdhreacht</i><par n="ór/ú__n_m"/></e>
    <e lm="urla"><par n="initial-u"/><i>rla</i><par n="ápa__n_m"/></e>
    <e lm="táblú"><par n="initial-t"/><i>ábl</i><par n="ur/ú__n_m"/></e>
    <e lm="trasrian"><par n="initial-t"/><i>rasria</i><par n="ró/n__n_m"/></e>
    <e lm="teileafónaí"><par n="initial-t"/><i>eileafóna</i><par n="n/í__n_m"/></e>
    <e lm="stoitheadh"><par n="initial-s"/><i>toit</i><par n="cáit/headh__n_m"/></e>
    <e lm="spraeire"><par n="initial-s"/><i>praeir</i><par n="rig/e__n_m"/></e>
    <e lm="sporadh"><par n="initial-s"/><i>por</i><par n="ob/adh__n_m"/></e>
    <e lm="snáithaonad"><par n="initial-s"/><i>náithaona</i><par n="ú/d__n_m"/></e>
    <e lm="uathoibreán"><par n="initial-u"/><i>athoibreá</i><par n="to/n__n_m"/></e>
    <e lm="scríbhneoir"><par n="initial-s"/><i>críbhneo</i><par n="almó/ir__n_m"/></e>
    <e lm="uaithne"><par n="initial-u"/><i>aithn</i><par n="rig/e__n_m"/></e>
    <e lm="trioblóid"><par n="initial-t"/><i>rioblóid</i><par n="ítim__n_f"/></e>
    <e lm="tine"><par n="initial-t"/><i>in</i><par n="lín/e__n_f"/></e>
    <e lm="Sasana"><par n="initial-S"/><i>asana</i><par n="rú__n_m"/></e>
    <e lm="seicphointe"><par n="initial-s"/><i>eicphoint</i><par n="rig/e__n_m"/></e>
    <e lm="taobhroinn"><par n="initial-t"/><i>aobhr</i><par n="toghr/oinn__n_f"/></e>
    <e lm="tangram"><par n="initial-t"/><i>angra</i><par n="to/m__n_m"/></e>
    <e lm="ríon"><i>ríon</i><par n="feag__n_f"/></e>
    <e lm="ríog"><i>rí</i><par n="rí/og__n_f"/></e>
    <e lm="tanc"><par n="initial-t"/><i>anc</i><par n="sé__n_m"/></e>
    <e lm="ualú"><par n="initial-u"/><i>al</i><par n="ór/ú__n_m"/></e>
    <e lm="úillín"><par n="initial-ú"/><i>illín</i><par n="ápa__n_m"/></e>
    <e lm="snáth"><par n="initial-s"/><i>náth</i><par n="am__n_m"/></e>
    <e lm="tamaillín"><par n="initial-t"/><i>amaillín</i><par n="rú__n_m"/></e>
    <e lm="rítheaghlach"><i>rítheaghla</i><par n="dú/ch__n_m"/></e>
    <e lm="tuíodóireacht"><par n="initial-t"/><i>uíodóireacht</i><par n="ócht__n_f"/></e>
    <e lm="taicticí"><par n="initial-t"/><i>aicticí</i><par n="annála__n_f"/></e>
    <e lm="Rómhánach"><i>Rómhána</i><par n="dú/ch__n_m"/></e>
    <e lm="Sacs-Bhéarla"><par n="initial-S"/><i>acs-Bhéarla</i><par n="rú__n_m"/></e>
    <e lm="sitheadh"><par n="initial-s"/><i>ith</i><par n="sith/eadh__n_m"/></e>
    <e lm="scrathóg"><par n="initial-s"/><i>crathó</i><par n="pó/g__n_f"/></e>
    <e lm="trudaire"><par n="initial-t"/><i>rudair</i><par n="rig/e__n_m"/></e>
    <e lm="údarásacht"><par n="initial-ú"/><i>darásacht</i><par n="ócht__n_f"/></e>
    <e lm="tamhnóg"><par n="initial-t"/><i>amhnó</i><par n="pó/g__n_f"/></e>
    <e lm="Taihítis"><par n="initial-T"/><i>aihítis</i><par n="Tír__n_f"/></e>
    <e lm="teibiú"><par n="initial-t"/><i>eibi</i><par n="ídi/ú__n_m"/></e>
    <e lm="streoille"><par n="initial-s"/><i>treoill</i><par n="rig/e__n_m"/></e>
    <e lm="suantraí"><par n="initial-s"/><i>uantra</i><par n="deil/í__n_f"/></e>
    <e lm="slamás"><par n="initial-s"/><i>lamá</i><par n="ú/s__n_m"/></e>
    <e lm="reilig"><i>reilig</i><par n="ítim__n_f"/></e>
    <e lm="rindreáil"><i>rindreá</i><par n="fá/il__n_f"/></e>
    <e lm="soirbhíochas"><par n="initial-s"/><i>oirbhíocha</i><par n="ú/s__n_m"/></e>
    <e lm="síciatraí"><par n="initial-s"/><i>íciatra</i><par n="n/í__n_m"/></e>
    <e lm="scaipeadh"><par n="initial-s"/><i>caip</i><par n="táir/eadh__n_m"/></e>
    <e lm="Seachtain"><par n="initial-S"/><i>eachtain</i><par n="Tír__n_f"/></e>
    <e lm="Udmairtis"><i>Udmairtis</i><par n="Tír__n_f"/></e>
    <e lm="tarathar"><par n="initial-t"/><i>aratha</i><par n="ó/r__n_m"/></e>
    <e lm="scipeáil"><par n="initial-s"/><i>cipeá</i><par n="fá/il__n_f"/></e>
    <e lm="umhlóid"><par n="initial-u"/><i>mhlóid</i><par n="Tír__n_f"/></e>
    <e lm="sóisear"><par n="initial-s"/><i>óis</i><par n="f/ear__n_m"/></e>
    <e lm="sián"><par n="initial-s"/><i>iá</i><par n="to/n__n_m"/></e>
    <e lm="speabhraíd"><par n="initial-s"/><i>peabhraíd</i><par n="ítim__n_f"/></e>
    <e lm="suaiteacht"><par n="initial-s"/><i>uaiteacht</i><par n="ócht__n_f"/></e>
    <e lm="tuath"><par n="initial-t"/><i>ua</i><par n="pu/th__n_f"/></e>
    <e lm="stocshealbhóir"><par n="initial-s"/><i>tocshealbhó</i><par n="almó/ir__n_m"/></e>
    <e lm="tuata"><par n="initial-t"/><i>uata</i><par n="ápa__n_m"/></e>
    <e lm="tuarastal"><par n="initial-t"/><i>uarasta</i><par n="bá/l__n_m"/></e>
    <e lm="Songais"><par n="initial-S"/><i>ongais</i><par n="Tír__n_f"/></e>
    <e lm="tionóntacht"><par n="initial-t"/><i>ionóntacht</i><par n="eang__n_f"/></e>
    <e lm="slincín"><par n="initial-s"/><i>lincín</i><par n="ápa__n_m"/></e>
    <e lm="tochsal"><par n="initial-t"/><i>ochsa</i><par n="ó/l__n_m"/></e>
    <e lm="seandéanamh"><par n="initial-s"/><i>eandéana</i><par n="ia/mh__n_m"/></e>
    <e lm="treallchogaíocht"><par n="initial-t"/><i>reallchogaíocht</i><par n="ócht__n_f"/></e>
    <e lm="tartar"><par n="initial-t"/><i>arta</i><par n="ú/r__n_m"/></e>
    <e lm="unsa"><par n="initial-u"/><i>nsa</i><par n="ápa__n_m"/></e>
    <e lm="spreasán"><par n="initial-s"/><i>preasá</i><par n="to/n__n_m"/></e>
    <e lm="Samóis"><par n="initial-S"/><i>amóis</i><par n="Tír__n_f"/></e>
    <e lm="teachta"><par n="initial-t"/><i>eachta</i><par n="ápa__n_m"/></e>
    <e lm="spásteileascóp"><par n="initial-s"/><i>pásteileascó</i><par n="so/p__n_m"/></e>
    <e lm="spaspas"><par n="initial-s"/><i>paspa</i><par n="gá/s__n_m"/></e>
    <e lm="spréacharnach"><par n="initial-s"/><i>préacharna</i><par n="bolga/ch__n_f"/></e>
    <e lm="tnáitheadh"><par n="initial-t"/><i>náit</i><par n="cáit/headh__n_m"/></e>
    <e lm="uachtarlann"><par n="initial-u"/><i>achtarla</i><par n="la/nn__n_f"/></e>
    <e lm="ribe"><i>rib</i><par n="rig/e__n_m"/></e>
    <e lm="tagairt"><par n="initial-t"/><i>aga</i><par n="taga/irt__n_f"/></e>
    <e lm="uillinntomhas"><par n="initial-u"/><i>illinntomha</i><par n="gá/s__n_m"/></e>
    <e lm="streillireacht"><par n="initial-s"/><i>treillireacht</i><par n="ócht__n_f"/></e>
    <e lm="subh"><par n="initial-s"/><i>u</i><par n="su/bh__n_f"/></e>
    <e lm="scairteoir"><par n="initial-s"/><i>cairteo</i><par n="almó/ir__n_m"/></e>
    <e lm="tuathcheantar"><par n="initial-t"/><i>uathcheanta</i><par n="ó/r__n_m"/></e>
    <e lm="vól"><i>vó</i><par n="bá/l__n_m"/></e>
    <e lm="soirbéad"><par n="initial-s"/><i>oirbé</i><par n="rímé/ad__n_m"/></e>
    <e lm="saofacht"><par n="initial-s"/><i>aofacht</i><par n="ócht__n_f"/></e>
    <e lm="seanmhairnéalach"><par n="initial-s"/><i>eanmhairnéala</i><par n="dú/ch__n_m"/></e>
    <e lm="tinfeadh"><par n="initial-t"/><i>inf</i><par n="sil/eadh__n_m"/></e>
    <e lm="stiúrthóireacht"><par n="initial-s"/><i>tiúrthóireacht</i><par n="eang__n_f"/></e>
    <e lm="Uachtarán"><i>Uachtará</i><par n="Dú/n__n_m"/></e>
    <e lm="tost"><par n="initial-t"/><i>ost</i><par n="am__n_m"/></e>
    <e lm="tacaí"><par n="initial-t"/><i>aca</i><par n="n/í__n_m"/></e>
    <e lm="seismeagraf"><par n="initial-s"/><i>eismeagra</i><par n="gra/f__n_m"/></e>
    <e lm="tabhartas"><par n="initial-t"/><i>abharta</i><par n="gá/s__n_m"/></e>
    <e lm="téisclimí"><par n="initial-t"/><i>éisclim</i><par n="n/í__n_m"/></e>
    <e lm="tamall"><par n="initial-t"/><i>ama</i><par n="to/ll__n_m"/></e>
    <e lm="slinn"><par n="initial-s"/><i>linn</i><par n="gin__n_f"/></e>
    <e lm="toistiún"><par n="initial-t"/><i>oistiú</i><par n="to/n__n_m"/></e>
    <e lm="stiúdghunna"><par n="initial-s"/><i>tiúdghunna</i><par n="ápa__n_m"/></e>
    <e lm="scraimíneach"><par n="initial-s"/><i>craimín</i><par n="ib/each__n_m"/></e>
    <e lm="sleán"><par n="initial-s"/><i>leá</i><par n="sleá/n__n_f"/></e>
    <e lm="saorálaí"><par n="initial-s"/><i>aorála</i><par n="n/í__n_m"/></e>
    <e lm="stóráil"><par n="initial-s"/><i>tórá</i><par n="fá/il__n_f"/></e>
    <e lm="seiriceán"><par n="initial-s"/><i>eiriceá</i><par n="to/n__n_m"/></e>
    <e lm="teálta"><par n="initial-t"/><i>eálta</i><par n="ápa__n_m"/></e>
    <e lm="reitric"><i>reitric</i><par n="Tír__n_f"/></e>
    <e lm="ríomhoideas"><i>ríomhoid</i><par n="éit/eas__n_m"/></e>
    <e lm="vótaíocht"><i>vótaíocht</i><par n="ócht__n_f"/></e>
    <e lm="roille"><i>roille</i><par n="lé__n_f"/></e>
    <e lm="spailpín"><par n="initial-s"/><i>pailpín</i><par n="ápa__n_m"/></e>
    <e lm="seoltóir"><par n="initial-s"/><i>eoltó</i><par n="almó/ir__n_m"/></e>
    <e lm="rúchladh"><i>rúchla</i><par n="Coga/dh__n_m"/></e>
    <e lm="tuismeá"><par n="initial-t"/><i>uismeá</i><par n="má__n_f"/></e>
    <e lm="truán"><par n="initial-t"/><i>ruá</i><par n="truá/n__n_m"/></e>
    <e lm="toireasc"><par n="initial-t"/><i>oir</i><par n="imr/easc__n_m"/></e>
    <e lm="taisme"><par n="initial-t"/><i>aism</i><par n="air/e__n_f"/></e>
    <e lm="timpeallú"><par n="initial-t"/><i>impeall</i><par n="ór/ú__n_m"/></e>
    <e lm="smután"><par n="initial-s"/><i>mutá</i><par n="to/n__n_m"/></e>
    <e lm="spionáiste"><par n="initial-s"/><i>pionáiste</i><par n="rú__n_m"/></e>
    <e lm="sconsa"><par n="initial-s"/><i>consa</i><par n="ápa__n_m"/></e>
    <e lm="scuaibín"><par n="initial-s"/><i>cuaibín</i><par n="ola__n_f"/></e>
    <e lm="ruibh"><i>ruibh</i><par n="Tír__n_f"/></e>
    <e lm="úspaire"><par n="initial-ú"/><i>spair</i><par n="rig/e__n_m"/></e>
    <e lm="stroimpiléad"><par n="initial-s"/><i>troimpilé</i><par n="firé/ad__n_m"/></e>
    <e lm="sceilp"><par n="initial-s"/><i>ceilp</i><par n="rím__n_f"/></e>
    <e lm="stionsal"><par n="initial-s"/><i>tionsa</i><par n="bá/l__n_m"/></e>
    <e lm="truailliú"><par n="initial-t"/><i>ruailli</i><par n="ídi/ú__n_m"/></e>
    <e lm="sceilg"><par n="initial-s"/><i>ceilg</i><par n="Tír__n_f"/></e>
    <e lm="tíopa"><par n="initial-t"/><i>íopa</i><par n="ápa__n_m"/></e>
    <e lm="Saraistín"><par n="initial-S"/><i>araistín</i><par n="ápa__n_m"/></e>
    <e lm="seirbheálaí"><par n="initial-s"/><i>eirbheála</i><par n="n/í__n_m"/></e>
    <e lm="státseirbhís"><par n="initial-s"/><i>tátseirbhís</i><par n="ítim__n_f"/></e>
    <e lm="smúit"><par n="initial-s"/><i>múit</i><par n="Tír__n_f"/></e>
    <e lm="tíorthaíoch"><par n="initial-t"/><i>íorthaí</i><par n="Craí/och__n_m"/></e>
    <e lm="tréshoilseacht"><par n="initial-t"/><i>réshoilseacht</i><par n="ócht__n_f"/></e>
    <e lm="sóinseálach"><par n="initial-s"/><i>óinseála</i><par n="dú/ch__n_m"/></e>
    <e lm="tógáil"><par n="initial-t"/><i>ógá</i><par n="aná/il__n_f"/></e>
    <e lm="turcaidghorm"><par n="initial-t"/><i>urcaidgho</i><par n="go/rm__n_m"/></e>
    <e lm="snaschraiceann"><par n="initial-s"/><i>naschraic</i><par n="gr/eann__n_m"/></e>
    <e lm="taispeántas"><par n="initial-t"/><i>aispeánta</i><par n="gá/s__n_m"/></e>
    <e lm="scafall"><par n="initial-s"/><i>cafa</i><par n="to/ll__n_m"/></e>
    <e lm="scíth"><par n="initial-s"/><i>cíth</i><par n="Tír__n_f"/></e>
    <e lm="teirmeastat"><par n="initial-t"/><i>eirmeasta</i><par n="ca/t__n_m"/></e>
    <e lm="teirmeastar"><par n="initial-t"/><i>eirmeasta</i><par n="ó/r__n_m"/></e>
    <e lm="tírphictiúr"><par n="initial-t"/><i>írphictiú</i><par n="ó/r__n_m"/></e>
    <e lm="soilsitheoir"><par n="initial-s"/><i>oilsitheo</i><par n="almó/ir__n_m"/></e>
    <e lm="siansán"><par n="initial-s"/><i>iansá</i><par n="to/n__n_m"/></e>
    <e lm="stricnín"><par n="initial-s"/><i>tricnín</i><par n="rú__n_m"/></e>
    <e lm="tútachas"><par n="initial-t"/><i>útacha</i><par n="ú/s__n_m"/></e>
    <e lm="sloc"><par n="initial-s"/><i>lo</i><par n="sa/c__n_m"/></e>
    <e lm="urnaí"><par n="initial-u"/><i>rna</i><par n="deil/í__n_f"/></e>
    <e lm="sceideal"><par n="initial-s"/><i>ceid</i><par n="cit/eal__n_m"/></e>
    <e lm="ruacan"><i>ruaca</i><par n="to/n__n_m"/></e>
    <e lm="staitistic"><par n="initial-s"/><i>taitistic</i><par n="ítim__n_f"/></e>
    <e lm="séacla"><par n="initial-s"/><i>éacla</i><par n="ápa__n_m"/></e>
    <e lm="Tasmáin"><par n="initial-T"/><i>asmáin</i><par n="Tír__n_f"/></e>
    <e lm="ula"><par n="initial-u"/><i>la</i><par n="ula__n_f"/></e>
    <e lm="tionscal"><par n="initial-t"/><i>ionsca</i><par n="bá/l__n_m"/></e>
    <e lm="scaraoid"><par n="initial-s"/><i>caraoid</i><par n="ítim__n_f"/></e>
    <e lm="Sacsanach"><par n="initial-S"/><i>acsana</i><par n="dú/ch__n_m"/></e>
    <e lm="snaidhmeadh"><par n="initial-s"/><i>naidhm</i><par n="táir/eadh__n_m"/></e>
    <e lm="sampla"><par n="initial-s"/><i>ampla</i><par n="ápa__n_m"/></e>
    <e lm="trinseáil"><par n="initial-t"/><i>rinseá</i><par n="fá/il__n_f"/></e>
    <e lm="séitéireacht"><par n="initial-s"/><i>éitéireacht</i><par n="ócht__n_f"/></e>
    <e lm="saorthoil"><par n="initial-s"/><i>aortho</i><par n="fá/il__n_f"/></e>
    <e lm="scilléad"><par n="initial-s"/><i>cillé</i><par n="firé/ad__n_m"/></e>
    <e lm="tuairisciú"><par n="initial-t"/><i>uairisci</i><par n="ídi/ú__n_m"/></e>
    <e lm="téamh"><par n="initial-t"/><i>é</i><par n="té/amh__n_m"/></e>
    <e lm="smior"><par n="initial-s"/><i>m</i><par n="b/ior__n_m"/></e>
    <e lm="téama"><par n="initial-t"/><i>éama</i><par n="ápa__n_m"/></e>
    <e lm="Sean-Ghaeilge"><par n="initial-S"/><i>ean-Ghaeilge</i><par n="lé__n_f"/></e>
    <e lm="talc"><par n="initial-t"/><i>a</i><par n="ta/lc__n_m"/></e>
    <e lm="seanaimsir"><par n="initial-s"/><i>eanaimsir</i><par n="Tír__n_f"/></e>
    <e lm="tiachóg"><par n="initial-t"/><i>iachó</i><par n="pó/g__n_f"/></e>
    <e lm="Sairdínis"><par n="initial-S"/><i>airdínis</i><par n="Tír__n_f"/></e>
    <e lm="tánaiste"><par n="initial-t"/><i>ánaist</i><par n="rig/e__n_m"/></e>
    <e lm="streachailt"><par n="initial-s"/><i>treachailt</i><par n="Tír__n_f"/></e>
    <e lm="tnúth"><par n="initial-t"/><i>núth</i><par n="dul__n_m"/></e>
    <e lm="saighead"><par n="initial-s"/><i>aigh</i><par n="saigh/ead__n_f"/></e>
    <e lm="smachladh"><par n="initial-s"/><i>machla</i><par n="Coga/dh__n_m"/></e>
    <e lm="seascaireacht"><par n="initial-s"/><i>eascaireacht</i><par n="ócht__n_f"/></e>
    <e lm="saighean"><par n="initial-s"/><i>aigh</i><par n="saigh/ean__n_f"/></e>
    <e lm="saoirseacht"><par n="initial-s"/><i>aoirseacht</i><par n="ócht__n_f"/></e>
    <e lm="seaneire"><par n="initial-s"/><i>eaneir</i><par n="rig/e__n_m"/></e>
    <e lm="triantán"><par n="initial-t"/><i>riantá</i><par n="to/n__n_m"/></e>
    <e lm="suimitheoir"><par n="initial-s"/><i>uimitheo</i><par n="almó/ir__n_m"/></e>
    <e lm="trampailín"><par n="initial-t"/><i>rampailín</i><par n="ápa__n_m"/></e>
    <e lm="zó-eolaíocht"><i>zó-eolaíocht</i><par n="ócht__n_f"/></e>
    <e lm="sainaithint"><par n="initial-s"/><i>ainaithint</i><par n="Inse__n_f"/></e>
    <e lm="scoilteacht"><par n="initial-s"/><i>coilteacht</i><par n="ócht__n_f"/></e>
    <e lm="táthchuid"><par n="initial-t"/><i>áthch</i><par n="c/uid__n_f"/></e>
    <e lm="sleabhcán"><par n="initial-s"/><i>leabhcá</i><par n="to/n__n_m"/></e>
    <e lm="reathaire"><i>reathair</i><par n="rig/e__n_m"/></e>
    <e lm="saorfhear"><par n="initial-s"/><i>aorfh</i><par n="f/ear__n_m"/></e>
    <e lm="taoisc"><par n="initial-t"/><i>aoisc</i><par n="rím__n_f"/></e>
    <e lm="roghbhlúire"><i>roghbhlúir</i><par n="rig/e__n_m"/></e>
    <e lm="seanaois"><par n="initial-s"/><i>eanaois</i><par n="rím__n_f"/></e>
    <e lm="umhlaíocht"><par n="initial-u"/><i>mhlaíocht</i><par n="ócht__n_f"/></e>
    <e lm="sofheictheacht"><par n="initial-s"/><i>ofheictheacht</i><par n="ócht__n_f"/></e>
    <e lm="sealbhaíocht"><par n="initial-s"/><i>ealbhaíocht</i><par n="ócht__n_f"/></e>
    <e lm="síolrú"><par n="initial-s"/><i>íolr</i><par n="ór/ú__n_m"/></e>
    <e lm="toircheas"><par n="initial-t"/><i>oirch</i><par n="éit/eas__n_m"/></e>
    <e lm="seanfhondúir"><par n="initial-s"/><i>eanfhondú</i><par n="almó/ir__n_m"/></e>
    <e lm="treallchogaí"><par n="initial-t"/><i>reallchoga</i><par n="n/í__n_m"/></e>
    <e lm="stíleas"><par n="initial-s"/><i>tíl</i><par n="éit/eas__n_m"/></e>
    <e lm="rosualt"><i>rosua</i><par n="a/lt__n_m"/></e>
    <e lm="séú"><par n="initial-s"/><i>é</i><par n="sé/ú__n_m"/></e>
    <e lm="strócántacht"><par n="initial-s"/><i>trócántacht</i><par n="ócht__n_f"/></e>
    <e lm="saltair"><par n="initial-s"/><i>alt</i><par n="las/air__n_f"/></e>
    <e lm="sciotán"><par n="initial-s"/><i>ciotá</i><par n="to/n__n_m"/></e>
    <e lm="tritiam"><par n="initial-t"/><i>ritiam</i><par n="cniog__n_m"/></e>
    <e lm="úrnuacht"><par n="initial-ú"/><i>rnuacht</i><par n="ócht__n_f"/></e>
    <e lm="sceathrach"><par n="initial-s"/><i>ceathra</i><par n="sáfa/ch__n_f"/></e>
    <e lm="scoiltire"><par n="initial-s"/><i>coiltir</i><par n="rig/e__n_m"/></e>
    <e lm="suncaire"><par n="initial-s"/><i>uncair</i><par n="rig/e__n_m"/></e>
    <e lm="táinrith"><par n="initial-t"/><i>áinr</i><par n="r/ith__n_m"/></e>
    <e lm="sracfhéachaint"><par n="initial-s"/><i>racfhéacha</i><par n="éasú/int__n_f"/></e>
    <e lm="Seaptuaigéas"><par n="initial-S"/><i>eaptuaigé</i><par n="Ceifé/as__n_m"/></e>
    <e lm="triamhain"><par n="initial-t"/><i>riamhain</i><par n="Inse__n_f"/></e>
    <e lm="scoraíocht"><par n="initial-s"/><i>coraíocht</i><par n="eang__n_f"/></e>
    <e lm="seanad"><par n="initial-s"/><i>eana</i><par n="ú/d__n_m"/></e>
    <e lm="tumoideachas"><par n="initial-t"/><i>umoideacha</i><par n="ú/s__n_m"/></e>
    <e lm="scolaíocht"><par n="initial-s"/><i>colaíocht</i><par n="ócht__n_f"/></e>
    <e lm="teascán"><par n="initial-t"/><i>eascá</i><par n="to/n__n_m"/></e>
    <e lm="smachtú"><par n="initial-s"/><i>macht</i><par n="ór/ú__n_m"/></e>
    <e lm="scairdeadh"><par n="initial-s"/><i>caird</i><par n="síl/eadh__n_m"/></e>
    <e lm="seanchabhail"><par n="initial-s"/><i>eanchabh</i><par n="cabh/ail__n_f"/></e>
    <e lm="saoltacht"><par n="initial-s"/><i>aoltacht</i><par n="ócht__n_f"/></e>
    <e lm="réamhscéal"><i>réamhscé</i><par n="né/al__n_m"/></e>
    <e lm="treibheachas"><par n="initial-t"/><i>reibheacha</i><par n="ú/s__n_m"/></e>
    <e lm="státseirbhíseach"><par n="initial-s"/><i>tátseirbhís</i><par n="ib/each__n_m"/></e>
    <e lm="sult"><par n="initial-s"/><i>u</i><par n="A/lt__n_m"/></e>
    <e lm="slúpa"><par n="initial-s"/><i>lúpa</i><par n="ápa__n_m"/></e>
    <e lm="vasáilleach"><i>vasáill</i><par n="ib/each__n_m"/></e>
    <e lm="soipín"><par n="initial-s"/><i>oipín</i><par n="ápa__n_m"/></e>
    <e lm="tiomnú"><par n="initial-t"/><i>iomn</i><par n="ór/ú__n_m"/></e>
    <e lm="réadlionsa"><i>réadlionsa</i><par n="ápa__n_m"/></e>
    <e lm="screamhuisce"><par n="initial-s"/><i>creamhuisc</i><par n="rig/e__n_m"/></e>
    <e lm="seodóireacht"><par n="initial-s"/><i>eodóireacht</i><par n="ócht__n_f"/></e>
    <e lm="sclábhaí"><par n="initial-s"/><i>clábha</i><par n="n/í__n_m"/></e>
    <e lm="slánchruinne"><par n="initial-s"/><i>lánchruinne</i><par n="Inse__n_f"/></e>
    <e lm="seanleasú"><par n="initial-s"/><i>eanleas</i><par n="ór/ú__n_m"/></e>
    <e lm="sméar"><par n="initial-s"/><i>mé</i><par n="mé/ar__n_f"/></e>
    <e lm="scrioptúr"><par n="initial-s"/><i>crioptú</i><par n="ó/r__n_m"/></e>
    <e lm="trach"><par n="initial-t"/><i>rach</i><par n="sé__n_m"/></e>
    <e lm="téatar"><par n="initial-t"/><i>éata</i><par n="ó/r__n_m"/></e>
    <e lm="rúta"><i>rúta</i><par n="ápa__n_m"/></e>
    <e lm="sin-seanmháthair"><par n="initial-s"/><i>in-seanmhá</i><par n="seanmhá/thair__n_f"/></e>
    <e lm="saidhbhéar"><par n="initial-s"/><i>aidhbhé</i><par n="bé/ar__n_m"/></e>
    <e lm="sceir"><par n="initial-s"/><i>ceir</i><par n="sín__n_f"/></e>
    <e lm="taobhú"><par n="initial-t"/><i>aobh</i><par n="ór/ú__n_m"/></e>
    <e lm="scéiméireacht"><par n="initial-s"/><i>céiméireacht</i><par n="ócht__n_f"/></e>
    <e lm="sláimín"><par n="initial-s"/><i>láimín</i><par n="ápa__n_m"/></e>
    <e lm="tarbh"><par n="initial-t"/><i>a</i><par n="ma/rbh__n_m"/></e>
    <e lm="úspaireacht"><par n="initial-ú"/><i>spaireacht</i><par n="ócht__n_f"/></e>
    <e lm="rothlú"><i>rothl</i><par n="ur/ú__n_m"/></e>
    <e lm="spliota"><par n="initial-s"/><i>pliota</i><par n="ápa__n_m"/></e>
    <e lm="sanctóir"><par n="initial-s"/><i>anctó</i><par n="almó/ir__n_m"/></e>
    <e lm="sceitimíní"><par n="initial-s"/><i>ceitimíní</i><par n="ba__n_m"/></e>
    <e lm="seicimín"><par n="initial-s"/><i>eicimín</i><par n="ápa__n_m"/></e>
    <e lm="seachmall"><par n="initial-s"/><i>eachma</i><par n="to/ll__n_m"/></e>
    <e lm="sondas"><par n="initial-s"/><i>onda</i><par n="ú/s__n_m"/></e>
    <e lm="traein"><par n="initial-t"/><i>rae</i><par n="cá/in__n_f"/></e>
    <e lm="seanchleachtadh"><par n="initial-s"/><i>eanchleachta</i><par n="á/dh__n_m"/></e>
    <e lm="stialladh"><par n="initial-s"/><i>tiall</i><par n="las/adh__n_m"/></e>
    <e lm="toirnéis"><par n="initial-t"/><i>oirnéis</i><par n="Tír__n_f"/></e>
    <e lm="siopa"><par n="initial-s"/><i>iopa</i><par n="ápa__n_m"/></e>
    <e lm="spearbal"><par n="initial-s"/><i>pearba</i><par n="bá/l__n_m"/></e>
    <e lm="seas"><par n="initial-s"/><i>eas</i><par n="am__n_m"/></e>
    <e lm="seachadóir"><par n="initial-s"/><i>eachadó</i><par n="almó/ir__n_m"/></e>
    <e lm="sineirgíocht"><par n="initial-s"/><i>ineirgíocht</i><par n="ócht__n_f"/></e>
    <e lm="steafóg"><par n="initial-s"/><i>teafó</i><par n="pó/g__n_f"/></e>
    <e lm="sean"><par n="initial-s"/><i>ean</i><par n="sean__n_m"/></e>
    <e lm="seam"><par n="initial-s"/><i>eam</i><par n="am__n_m"/></e>
    <e lm="seal"><par n="initial-s"/><i>eal</i><par n="am__n_m"/></e>
    <e lm="seac"><par n="initial-s"/><i>ea</i><par n="sa/c__n_m"/></e>
    <e lm="tuilsolas"><par n="initial-t"/><i>uilso</i><par n="so/las__n_m"/></e>
    <e lm="sead"><par n="initial-s"/><i>e</i><par n="se/ad__n_f"/></e>
    <e lm="síobhas"><par n="initial-s"/><i>íobha</i><par n="gá/s__n_m"/></e>
    <e lm="saoradh"><par n="initial-s"/><i>aor</i><par n="ob/adh__n_m"/></e>
    <e lm="scór"><par n="initial-s"/><i>có</i><par n="scó/r__n_m"/></e>
    <e lm="vuinsciú"><i>vuinsciú</i><par n="pá__n_m"/></e>
    <e lm="solamar"><par n="initial-s"/><i>olama</i><par n="ú/r__n_m"/></e>
    <e lm="scód"><par n="initial-s"/><i>có</i><par n="ú/d__n_m"/></e>
    <e lm="seisreach"><par n="initial-s"/><i>eisr</i><par n="cis/each__n_f"/></e>
    <e lm="tátal"><par n="initial-t"/><i>áta</i><par n="ó/l__n_m"/></e>
    <e lm="slograch"><par n="initial-s"/><i>logra</i><par n="dú/ch__n_m"/></e>
    <e lm="táb"><par n="initial-t"/><i>á</i><par n="tá/b__n_m"/></e>
    <e lm="teileascóp"><par n="initial-t"/><i>eileascó</i><par n="so/p__n_m"/></e>
    <e lm="tua"><par n="initial-t"/><i>ua</i><par n="má__n_f"/></e>
    <e lm="taise"><par n="initial-t"/><i>ais</i><par n="air/e__n_f"/></e>
    <e lm="tál"><par n="initial-t"/><i>á</i><par n="bá/l__n_m"/></e>
    <e lm="taisce"><par n="initial-t"/><i>aisc</i><par n="air/e__n_f"/></e>
    <e lm="treisiú"><par n="initial-t"/><i>reisi</i><par n="ídi/ú__n_m"/></e>
    <e lm="sirriam"><par n="initial-s"/><i>irriam</i><par n="cniog__n_m"/></e>
    <e lm="spang"><par n="initial-s"/><i>pa</i><par n="ma/ng__n_f"/></e>
    <e lm="rómáns"><i>rómáns</i><par n="cniog__n_m"/></e>
    <e lm="rindreálaí"><i>rindreála</i><par n="n/í__n_m"/></e>
    <e lm="taiscí"><par n="initial-t"/><i>aisc</i><par n="n/í__n_m"/></e>
    <e lm="slais"><par n="initial-s"/><i>lais</i><par n="rím__n_f"/></e>
    <e lm="spléachadh"><par n="initial-s"/><i>pléacha</i><par n="á/dh__n_m"/></e>
    <e lm="útaras"><par n="initial-ú"/><i>tara</i><par n="ú/s__n_m"/></e>
    <e lm="slaig"><par n="initial-s"/><i>laig</i><par n="Tír__n_f"/></e>
    <e lm="uaineoil"><par n="initial-u"/><i>aineo</i><par n="fá/il__n_f"/></e>
    <e lm="tarbhchomhrac"><par n="initial-t"/><i>arbhchomhra</i><par n="sa/c__n_m"/></e>
    <e lm="Sóifia"><par n="initial-S"/><i>óifia</i><par n="lé__n_f"/></e>
    <e lm="scrúdan"><par n="initial-s"/><i>crúda</i><par n="to/n__n_m"/></e>
    <e lm="smál"><par n="initial-s"/><i>má</i><par n="bá/l__n_m"/></e>
    <e lm="trealmhú"><par n="initial-t"/><i>realmh</i><par n="ór/ú__n_m"/></e>
    <e lm="Rúis"><i>Rúis</i><par n="Tír__n_f"/></e>
    <e lm="slaitín"><par n="initial-s"/><i>laitín</i><par n="ola__n_f"/></e>
    <e lm="zú"><i>zú</i><par n="pá__n_m"/></e>
    <e lm="smugachán"><par n="initial-s"/><i>mugachá</i><par n="to/n__n_m"/></e>
    <e lm="slaidhreadh"><par n="initial-s"/><i>laidhr</i><par n="sil/eadh__n_m"/></e>
    <e lm="straip"><par n="initial-s"/><i>traip</i><par n="rím__n_f"/></e>
    <e lm="stailc"><par n="initial-s"/><i>tailc</i><par n="rím__n_f"/></e>
    <e lm="sceanra"><par n="initial-s"/><i>ceanra</i><par n="rú__n_m"/></e>
    <e lm="tuairim"><par n="initial-t"/><i>uairim</i><par n="ítim__n_f"/></e>
    <e lm="siardhátú"><par n="initial-s"/><i>iardhát</i><par n="ór/ú__n_m"/></e>
    <e lm="siosma"><par n="initial-s"/><i>iosma</i><par n="ápa__n_m"/></e>
    <e lm="tarlú"><par n="initial-t"/><i>arl</i><par n="ur/ú__n_m"/></e>
    <e lm="tarraingt"><par n="initial-t"/><i>arraingt</i><par n="tarraingt__n_f"/></e>
    <e lm="urthimpeall"><par n="initial-u"/><i>rthimp</i><par n="im/eall__n_m"/></e>
    <e lm="taiscéalaí"><par n="initial-t"/><i>aiscéala</i><par n="n/í__n_m"/></e>
    <e lm="scarbhileog"><par n="initial-s"/><i>carbhileo</i><par n="pó/g__n_f"/></e>
    <e lm="seileog"><par n="initial-s"/><i>eileo</i><par n="pó/g__n_f"/></e>
    <e lm="tuairgnín"><par n="initial-t"/><i>uairgnín</i><par n="ápa__n_m"/></e>
    <e lm="sprang"><par n="initial-s"/><i>pra</i><par n="ma/ng__n_f"/></e>
    <e lm="trí"><par n="initial-t"/><i>rí</i><par n="tí__n_m"/></e>
    <e lm="tuathalán"><par n="initial-t"/><i>uathalá</i><par n="to/n__n_m"/></e>
    <e lm="seach-chonair"><par n="initial-s"/><i>each-chonair</i><par n="ítim__n_f"/></e>
    <e lm="trá"><par n="initial-t"/><i>rá</i><par n="má__n_f"/></e>
    <e lm="trá"><par n="initial-t"/><i>rá</i><par n="rú__n_m"/></e>
    <e lm="torthúlacht"><par n="initial-t"/><i>orthúlacht</i><par n="ócht__n_f"/></e>
    <e lm="réamhtheachtaí"><i>réamhtheachta</i><par n="n/í__n_m"/></e>
    <e lm="sléibhteoir"><par n="initial-s"/><i>léibhteo</i><par n="almó/ir__n_m"/></e>
    <e lm="tolgadh"><par n="initial-t"/><i>olg</i><par n="ob/adh__n_m"/></e>
    <e lm="sleádóir"><par n="initial-s"/><i>leádó</i><par n="almó/ir__n_m"/></e>
    <e lm="snámhaí"><par n="initial-s"/><i>námha</i><par n="n/í__n_m"/></e>
    <e lm="socracht"><par n="initial-s"/><i>ocracht</i><par n="ócht__n_f"/></e>
    <e lm="slataíocht"><par n="initial-s"/><i>lataíocht</i><par n="ócht__n_f"/></e>
    <e lm="seanuncail"><par n="initial-s"/><i>eanuncail</i><par n="ápa__n_m"/></e>
    <e lm="téigle"><par n="initial-t"/><i>éigle</i><par n="lé__n_f"/></e>
    <e lm="scanóir"><par n="initial-s"/><i>canó</i><par n="almó/ir__n_m"/></e>
    <e lm="tiomántán"><par n="initial-t"/><i>iomántá</i><par n="to/n__n_m"/></e>
    <e lm="úscadh"><par n="initial-ú"/><i>sc</i><par n="úsc/adh__n_m"/></e>
    <e lm="Spartach"><par n="initial-S"/><i>parta</i><par n="dú/ch__n_m"/></e>
    <e lm="spriongmheá"><par n="initial-s"/><i>priongmheá</i><par n="má__n_f"/></e>
    <e lm="teidhe"><par n="initial-t"/><i>eidhe</i><par n="sé__n_m"/></e>
    <e lm="sruth"><par n="initial-s"/><i>ruth</i><par n="am__n_m"/></e>
    <e lm="síochánaí"><par n="initial-s"/><i>íochána</i><par n="n/í__n_m"/></e>
    <e lm="sreanga"><par n="initial-s"/><i>reanga</i><par n="uaire__n_f"/></e>
    <e lm="Tamalach"><par n="initial-T"/><i>amala</i><par n="dú/ch__n_m"/></e>
    <e lm="réamhcheangal"><i>réamhcheanga</i><par n="ó/l__n_m"/></e>
    <e lm="toirchiú"><par n="initial-t"/><i>oirchi</i><par n="ídi/ú__n_m"/></e>
    <e lm="truflais"><par n="initial-t"/><i>ruflais</i><par n="Tír__n_f"/></e>
    <e lm="scairdsruth"><par n="initial-s"/><i>cairdsruth</i><par n="am__n_m"/></e>
    <e lm="teasc"><par n="initial-t"/><i>e</i><par n="de/asc__n_f"/></e>
    <e lm="smeacharnach"><par n="initial-s"/><i>meacharna</i><par n="bolga/ch__n_f"/></e>
    <e lm="Tóiceo"><par n="initial-T"/><i>óiceo</i><par n="rú__n_m"/></e>
    <e lm="turgnamh"><par n="initial-t"/><i>urgna</i><par n="da/mh__n_m"/></e>
    <e lm="tlú"><par n="initial-t"/><i>lú</i><par n="pá__n_m"/></e>
    <e lm="splinc"><par n="initial-s"/><i>plinc</i><par n="sín__n_f"/></e>
    <e lm="sintéis"><par n="initial-s"/><i>intéis</i><par n="ítim__n_f"/></e>
    <e lm="sainalt"><par n="initial-s"/><i>aina</i><par n="a/lt__n_m"/></e>
    <e lm="saotharlann"><par n="initial-s"/><i>aotharla</i><par n="la/nn__n_f"/></e>
    <e lm="ríchathaoir"><i>ríchathaoir</i><par n="fóir__n_f"/></e>
    <e lm="spídiú"><par n="initial-s"/><i>pídi</i><par n="ídi/ú__n_m"/></e>
    <e lm="réamhbheart"><i>réamhbh</i><par n="c/eart__n_m"/></e>
    <e lm="taobhshráid"><par n="initial-t"/><i>aobhshráid</i><par n="rím__n_f"/></e>
    <e lm="Tómachas"><par n="initial-T"/><i>ómacha</i><par n="ú/s__n_m"/></e>
    <e lm="triológ"><par n="initial-t"/><i>rioló</i><par n="pó/g__n_f"/></e>
    <e lm="tíreolaí"><par n="initial-t"/><i>íreola</i><par n="n/í__n_m"/></e>
    <e lm="slabáil"><par n="initial-s"/><i>labá</i><par n="fá/il__n_f"/></e>
    <e lm="tairne"><par n="initial-t"/><i>airn</i><par n="rig/e__n_m"/></e>
    <e lm="splanc"><par n="initial-s"/><i>pla</i><par n="spla/nc__n_f"/></e>
    <e lm="scoildrámaíocht"><par n="initial-s"/><i>coildrámaíocht</i><par n="ócht__n_f"/></e>
    <e lm="spraoithiomáint"><par n="initial-s"/><i>praoithiomá</i><par n="iomá/int__n_f"/></e>
    <e lm="stáidbhean"><par n="initial-s"/><i>táid</i><par n="sí/bhean__n_f"/></e>
    <e lm="seaimpéin"><par n="initial-s"/><i>eaimpéin</i><par n="rú__n_m"/></e>
    <e lm="scamhán"><par n="initial-s"/><i>camhá</i><par n="to/n__n_m"/></e>
    <e lm="sreangú"><par n="initial-s"/><i>reang</i><par n="ór/ú__n_m"/></e>
    <e lm="taitneamhacht"><par n="initial-t"/><i>aitneamhacht</i><par n="eang__n_f"/></e>
    <e lm="slabhairín"><par n="initial-s"/><i>labhairín</i><par n="ápa__n_m"/></e>
    <e lm="Stiocs"><par n="initial-S"/><i>tiocs</i><par n="rú__n_m"/></e>
    <e lm="teideal"><par n="initial-t"/><i>eid</i><par n="cit/eal__n_m"/></e>
    <e lm="scige"><par n="initial-s"/><i>cige</i><par n="lé__n_f"/></e>
    <e lm="reathaíocht"><i>reathaíocht</i><par n="ócht__n_f"/></e>
    <e lm="sainré"><par n="initial-s"/><i>ainré</i><par n="ré__n_f"/></e>
    <e lm="ruóg"><i>ruó</i><par n="pó/g__n_f"/></e>
    <e lm="vile"><i>vil</i><par n="air/e__n_f"/></e>
    <e lm="steiréascóp"><par n="initial-s"/><i>teiréascó</i><par n="so/p__n_m"/></e>
    <e lm="teagasc"><par n="initial-t"/><i>eaga</i><par n="tá/sc__n_m"/></e>
    <e lm="siobáil"><par n="initial-s"/><i>iobá</i><par n="fá/il__n_f"/></e>
    <e lm="ruacántacht"><i>ruacántacht</i><par n="ócht__n_f"/></e>
    <e lm="saoithiúlacht"><par n="initial-s"/><i>aoithiúlacht</i><par n="ócht__n_f"/></e>
    <e lm="scairteach"><par n="initial-s"/><i>cairt</i><par n="rís/each__n_f"/></e>
    <e lm="sealúchas"><par n="initial-s"/><i>ealúcha</i><par n="ú/s__n_m"/></e>
    <e lm="sailtír"><par n="initial-s"/><i>ailtír</i><par n="ítim__n_f"/></e>
    <e lm="taephota"><par n="initial-t"/><i>aephota</i><par n="ápa__n_m"/></e>
    <e lm="saibhre"><par n="initial-s"/><i>aibhre</i><par n="lé__n_f"/></e>
    <e lm="urgharda"><par n="initial-u"/><i>rgharda</i><par n="ápa__n_m"/></e>
    <e lm="silín"><par n="initial-s"/><i>ilín</i><par n="ápa__n_m"/></e>
    <e lm="Seáinín"><par n="initial-S"/><i>eáinín</i><par n="rú__n_m"/></e>
    <e lm="togradh"><par n="initial-t"/><i>og</i><par n="tog/radh__n_m"/></e>
    <e lm="smúdáil"><par n="initial-s"/><i>múdá</i><par n="fá/il__n_f"/></e>
    <e lm="tuineach"><par n="initial-t"/><i>uin</i><par n="cis/each__n_f"/></e>
    <e lm="Sahára"><par n="initial-S"/><i>ahára</i><par n="rú__n_m"/></e>
    <e lm="státchóras"><par n="initial-s"/><i>tátchóra</i><par n="gá/s__n_m"/></e>
    <e lm="tábla"><par n="initial-t"/><i>ábla</i><par n="ápa__n_m"/></e>
    <e lm="táirge"><par n="initial-t"/><i>áirg</i><par n="rig/e__n_m"/></e>
    <e lm="tuisle"><par n="initial-t"/><i>uisl</i><par n="rig/e__n_m"/></e>
    <e lm="seandream"><par n="initial-s"/><i>eandream</i><par n="dul__n_m"/></e>
    <e lm="straidhpeáil"><par n="initial-s"/><i>traidhpeá</i><par n="fá/il__n_f"/></e>
    <e lm="sútán"><par n="initial-s"/><i>útá</i><par n="to/n__n_m"/></e>
    <e lm="téarnamh"><par n="initial-t"/><i>éarna</i><par n="ia/mh__n_m"/></e>
    <e lm="seiris"><par n="initial-s"/><i>eiris</i><par n="ítim__n_f"/></e>
    <e lm="riastradh"><i>riast</i><par n="tog/radh__n_m"/></e>
    <e lm="saghas"><par n="initial-s"/><i>agh</i><par n="sagh/as__n_m"/></e>
    <e lm="taobhlíne"><par n="initial-t"/><i>aobhlín</i><par n="lín/e__n_f"/></e>
    <e lm="smeachóid"><par n="initial-s"/><i>meachóid</i><par n="ítim__n_f"/></e>
    <e lm="treall"><par n="initial-t"/><i>reall</i><par n="am__n_m"/></e>
    <e lm="scláta"><par n="initial-s"/><i>cláta</i><par n="ápa__n_m"/></e>
    <e lm="seanduine"><par n="initial-s"/><i>eand</i><par n="fodh/uine__n_m"/></e>
    <e lm="síománaíocht"><par n="initial-s"/><i>íománaíocht</i><par n="ócht__n_f"/></e>
    <e lm="teagmhálaí"><par n="initial-t"/><i>eagmhála</i><par n="n/í__n_m"/></e>
    <e lm="sómas"><par n="initial-s"/><i>óma</i><par n="ú/s__n_m"/></e>
    <e lm="uirlis"><par n="initial-u"/><i>irlis</i><par n="ítim__n_f"/></e>
    <e lm="sfioncs"><par n="initial-s"/><i>fioncs</i><par n="sé__n_m"/></e>
    <e lm="síoraíocht"><par n="initial-s"/><i>íoraíocht</i><par n="ócht__n_f"/></e>
    <e lm="sibhialtacht"><par n="initial-s"/><i>ibhialtacht</i><par n="ócht__n_f"/></e>
    <e lm="réadas"><i>réada</i><par n="gá/s__n_m"/></e>
    <e lm="tuaslagthacht"><par n="initial-t"/><i>uaslagthacht</i><par n="ócht__n_f"/></e>
    <e lm="veain"><i>veain</i><par n="faic__n_f"/></e>
    <e lm="sacar"><par n="initial-s"/><i>aca</i><par n="ú/r__n_m"/></e>
    <e lm="tuar"><par n="initial-t"/><i>ua</i><par n="mú/r__n_m"/></e>
    <e lm="síogán"><par n="initial-s"/><i>íogá</i><par n="to/n__n_m"/></e>
    <e lm="teasáras"><par n="initial-t"/><i>easára</i><par n="gá/s__n_m"/></e>
    <e lm="scarúnaí"><par n="initial-s"/><i>carúna</i><par n="n/í__n_m"/></e>
    <e lm="réama"><i>réama</i><par n="ápa__n_m"/></e>
    <e lm="seipteam"><par n="initial-s"/><i>eipt</i><par n="fíl/eam__n_m"/></e>
    <e lm="slaod"><par n="initial-s"/><i>laod</i><par n="am__n_m"/></e>
    <e lm="stil"><par n="initial-s"/><i>til</i><par n="Inse__n_f"/></e>
    <e lm="scamhadh"><par n="initial-s"/><i>ca</i><par n="fao/mhadh__n_m"/></e>
    <e lm="seasaman"><par n="initial-s"/><i>easama</i><par n="to/n__n_m"/></e>
    <e lm="siarfhotha"><par n="initial-s"/><i>iarfhotha</i><par n="rú__n_m"/></e>
    <e lm="soilíos"><par n="initial-s"/><i>oilí</i><par n="soilí/os__n_m"/></e>
    <e lm="torann"><par n="initial-t"/><i>ora</i><par n="ra/nn__n_m"/></e>
    <e lm="stealladh"><par n="initial-s"/><i>tealla</i><par n="Coga/dh__n_m"/></e>
    <e lm="rosta"><i>rosta</i><par n="ápa__n_m"/></e>
    <e lm="trombón"><par n="initial-t"/><i>rombó</i><par n="to/n__n_m"/></e>
    <e lm="teile"><par n="initial-t"/><i>eil</i><par n="air/e__n_f"/></e>
    <e lm="turbard"><par n="initial-t"/><i>urba</i><par n="o/rd__n_m"/></e>
    <e lm="súsa"><par n="initial-s"/><i>úsa</i><par n="ápa__n_m"/></e>
    <e lm="turnamh"><par n="initial-t"/><i>urna</i><par n="ia/mh__n_m"/></e>
    <e lm="tocsaineolaíocht"><par n="initial-t"/><i>ocsaineolaíocht</i><par n="ócht__n_f"/></e>
    <e lm="stáinse"><par n="initial-s"/><i>táins</i><par n="rig/e__n_m"/></e>
    <e lm="troid"><par n="initial-t"/><i>ro</i><par n="tro/id__n_f"/></e>
    <e lm="ríomhaire"><i>ríomhair</i><par n="rig/e__n_m"/></e>
    <e lm="róba"><i>róba</i><par n="ápa__n_m"/></e>
    <e lm="ruifil"><i>ruifil</i><par n="ápa__n_m"/></e>
    <e lm="sárobair"><par n="initial-s"/><i>árobair</i><par n="Inse__n_f"/></e>
    <e lm="uiscebhealach"><par n="initial-u"/><i>iscebheala</i><par n="uala/ch__n_m"/></e>
    <e lm="trírinn"><par n="initial-t"/><i>rír</i><par n="b/inn__n_f"/></e>
    <e lm="stainc"><par n="initial-s"/><i>tainc</i><par n="Tír__n_f"/></e>
    <e lm="saor"><par n="initial-s"/><i>ao</i><par n="ó/r__n_m"/></e>
    <e lm="treampán"><par n="initial-t"/><i>reampá</i><par n="to/n__n_m"/></e>
    <e lm="saoi"><par n="initial-s"/><i>aoi</i><par n="sí__n_m"/></e>
    <e lm="seachtain"><par n="initial-s"/><i>eachtain</i><par n="ítim__n_f"/></e>
    <e lm="saol"><par n="initial-s"/><i>ao</i><par n="á/l__n_m"/></e>
    <e lm="séadaí"><par n="initial-s"/><i>éada</i><par n="n/í__n_m"/></e>
    <e lm="válcaeireacht"><i>válcaeireacht</i><par n="ócht__n_f"/></e>
    <e lm="Úisbéiceastáin"><i>Úisbéiceastáin</i><par n="Tír__n_f"/></e>
    <e lm="seanchaiteacht"><par n="initial-s"/><i>eanchaiteacht</i><par n="ócht__n_f"/></e>
    <e lm="spéice"><par n="initial-s"/><i>péic</i><par n="rig/e__n_m"/></e>
    <e lm="scuaidrín"><par n="initial-s"/><i>cuaidrín</i><par n="ápa__n_m"/></e>
    <e lm="tuama"><par n="initial-t"/><i>uama</i><par n="ápa__n_m"/></e>
    <e lm="snaoisín"><par n="initial-s"/><i>naoisín</i><par n="rú__n_m"/></e>
    <e lm="triaileadán"><par n="initial-t"/><i>riaileadá</i><par n="to/n__n_m"/></e>
    <e lm="réalta"><i>réalta</i><par n="ola__n_f"/></e>
    <e lm="Tíomór"><par n="initial-T"/><i>íomór</i><par n="rú__n_m"/></e>
    <e lm="scraithín"><par n="initial-s"/><i>craithín</i><par n="ápa__n_m"/></e>
    <e lm="triúr"><par n="initial-t"/><i>riú</i><par n="ó/r__n_m"/></e>
    <e lm="triús"><par n="initial-t"/><i>riú</i><par n="gá/s__n_m"/></e>
    <e lm="seanóir"><par n="initial-s"/><i>eanó</i><par n="almó/ir__n_m"/></e>
    <e lm="sainmharc"><par n="initial-s"/><i>ainmha</i><par n="ma/rc__n_m"/></e>
    <e lm="sagartacht"><par n="initial-s"/><i>agartacht</i><par n="ócht__n_f"/></e>
    <e lm="tuirpintín"><par n="initial-t"/><i>uirpintín</i><par n="rú__n_m"/></e>
    <e lm="torcán"><par n="initial-t"/><i>orcá</i><par n="to/n__n_m"/></e>
    <e lm="scúille"><par n="initial-s"/><i>cúill</i><par n="rig/e__n_m"/></e>
    <e lm="rímharfóir"><i>rímharfó</i><par n="almó/ir__n_m"/></e>
    <e lm="stróc"><par n="initial-s"/><i>tróc</i><par n="sé__n_m"/></e>
    <e lm="seoltán"><par n="initial-s"/><i>eoltá</i><par n="to/n__n_m"/></e>
    <e lm="sliocht"><par n="initial-s"/><i>l</i><par n="sl/iocht__n_m"/></e>
    <e lm="tráth"><par n="initial-t"/><i>ráth</i><par n="am__n_m"/></e>
    <e lm="scilling"><par n="initial-s"/><i>cilling</i><par n="ítim__n_f"/></e>
    <e lm="sáinniú"><par n="initial-s"/><i>áinni</i><par n="ídi/ú__n_m"/></e>
    <e lm="tráta"><par n="initial-t"/><i>ráta</i><par n="ápa__n_m"/></e>
    <e lm="Úcráinis"><i>Úcráinis</i><par n="Tír__n_f"/></e>
    <e lm="réileán"><i>réileá</i><par n="to/n__n_m"/></e>
    <e lm="snafach"><par n="initial-s"/><i>nafa</i><par n="cia/ch__n_m"/></e>
    <e lm="saraiste"><par n="initial-s"/><i>araiste</i><par n="lé__n_f"/></e>
    <e lm="tiortáil"><par n="initial-t"/><i>iortá</i><par n="aná/il__n_f"/></e>
    <e lm="siúite"><par n="initial-s"/><i>iúit</i><par n="rig/e__n_m"/></e>
    <e lm="reibiliún"><i>reibiliú</i><par n="to/n__n_m"/></e>
    <e lm="tirimeacht"><par n="initial-t"/><i>irimeacht</i><par n="ócht__n_f"/></e>
    <e lm="stíl"><par n="initial-s"/><i>tíl</i><par n="rím__n_f"/></e>
    <e lm="stéibh"><par n="initial-s"/><i>téibh</i><par n="rím__n_f"/></e>
    <e lm="soineantacht"><par n="initial-s"/><i>oineantacht</i><par n="ócht__n_f"/></e>
    <e lm="spreota"><par n="initial-s"/><i>preota</i><par n="ápa__n_m"/></e>
    <e lm="sólaisteoir"><par n="initial-s"/><i>ólaisteo</i><par n="almó/ir__n_m"/></e>
    <e lm="stoidiaca"><par n="initial-s"/><i>toidiaca</i><par n="rú__n_m"/></e>
    <e lm="timire"><par n="initial-t"/><i>imir</i><par n="rig/e__n_m"/></e>
    <e lm="scoilteadh"><par n="initial-s"/><i>coilte</i><par n="geite/adh__n_m"/></e>
    <e lm="úinéireacht"><par n="initial-ú"/><i>inéireacht</i><par n="ócht__n_f"/></e>
    <e lm="Úinitéireachas"><i>Úinitéireacha</i><par n="ú/s__n_m"/></e>
    <e lm="sealbhán"><par n="initial-s"/><i>ealbhá</i><par n="to/n__n_m"/></e>
    <e lm="tagróir"><par n="initial-t"/><i>agró</i><par n="almó/ir__n_m"/></e>
    <e lm="tríleach"><par n="initial-t"/><i>ríl</i><par n="ib/each__n_m"/></e>
    <e lm="sácráil"><par n="initial-s"/><i>ácrá</i><par n="fá/il__n_f"/></e>
    <e lm="urlabhra"><par n="initial-u"/><i>rlabhra</i><par n="lé__n_f"/></e>
    <e lm="téisclim"><par n="initial-t"/><i>éisclim</i><par n="Tír__n_f"/></e>
    <e lm="sagairtín"><par n="initial-s"/><i>agairtín</i><par n="ápa__n_m"/></e>
    <e lm="sealbhú"><par n="initial-s"/><i>ealbh</i><par n="ór/ú__n_m"/></e>
    <e lm="slaghdán"><par n="initial-s"/><i>laghdá</i><par n="to/n__n_m"/></e>
    <e lm="scaimh"><par n="initial-s"/><i>caimh</i><par n="rím__n_f"/></e>
    <e lm="sceidealadh"><par n="initial-s"/><i>ceideal</i><par n="las/adh__n_m"/></e>
    <e lm="Uragua"><i>Uragua</i><par n="rú__n_m"/></e>
    <e lm="vodca"><i>vodca</i><par n="rú__n_m"/></e>
    <e lm="toighis"><par n="initial-t"/><i>oigh</i><par n="toigh/is__n_f"/></e>
    <e lm="teannóg"><par n="initial-t"/><i>eannó</i><par n="pó/g__n_f"/></e>
    <e lm="tiomna"><par n="initial-t"/><i>iomna</i><par n="ápa__n_m"/></e>
    <e lm="suimint"><par n="initial-s"/><i>uimint</i><par n="Tír__n_f"/></e>
    <e lm="vástáil"><i>vástá</i><par n="fá/il__n_f"/></e>
    <e lm="screadach"><par n="initial-s"/><i>creada</i><par n="sáfa/ch__n_f"/></e>
    <e lm="stailceoir"><par n="initial-s"/><i>tailceo</i><par n="almó/ir__n_m"/></e>
    <e lm="Ultach"><i>Ulta</i><par n="dú/ch__n_m"/></e>
    <e lm="tabharthach"><par n="initial-t"/><i>abhartha</i><par n="dú/ch__n_m"/></e>
    <e lm="taithí"><par n="initial-t"/><i>aithí</i><par n="lé__n_f"/></e>
    <e lm="tíos"><par n="initial-t"/><i>í</i><par n="tí/os__n_m"/></e>
    <e lm="sainrogha"><par n="initial-s"/><i>ainrogha</i><par n="má__n_f"/></e>
    <e lm="ucailéile"><par n="initial-u"/><i>cailéil</i><par n="rig/e__n_m"/></e>
    <e lm="suimeáil"><par n="initial-s"/><i>uimeá</i><par n="aná/il__n_f"/></e>
    <e lm="tanú"><par n="initial-t"/><i>an</i><par n="ór/ú__n_m"/></e>
    <e lm="Tadhg"><par n="initial-T"/><i>a</i><par n="Ta/dhg__n_m"/></e>
    <e lm="roghnóireacht"><i>roghnóireacht</i><par n="ócht__n_f"/></e>
    <e lm="véarsa"><i>véarsa</i><par n="ápa__n_m"/></e>
    <e lm="tráchtálaí"><par n="initial-t"/><i>ráchtála</i><par n="n/í__n_m"/></e>
    <e lm="Tobága"><par n="initial-T"/><i>obága</i><par n="rú__n_m"/></e>
    <e lm="taidhleoireacht"><par n="initial-t"/><i>aidhleoireacht</i><par n="ócht__n_f"/></e>
    <e lm="ré-uimhir"><i>ré-uimh</i><par n="lit/ir__n_f"/></e>
    <e lm="seilide"><par n="initial-s"/><i>eilid</i><par n="rig/e__n_m"/></e>
    <e lm="scanrú"><par n="initial-s"/><i>canr</i><par n="ór/ú__n_m"/></e>
    <e lm="ruis"><i>ruis</i><par n="Tír__n_f"/></e>
    <e lm="salán"><par n="initial-s"/><i>alá</i><par n="to/n__n_m"/></e>
    <e lm="réamhaiste"><i>réamhaist</i><par n="air/e__n_f"/></e>
    <e lm="saormheáin"><par n="initial-s"/><i>aormheá</i><par n="purlá/in__n_m"/></e>
    <e lm="Tibéid"><par n="initial-T"/><i>ibéid</i><par n="Tír__n_f"/></e>
    <e lm="soláthar"><par n="initial-s"/><i>olátha</i><par n="solátha/r__n_m"/></e>
    <e lm="sraithuimhir"><par n="initial-s"/><i>raithuimh</i><par n="lit/ir__n_f"/></e>
    <e lm="teirmiméadar"><par n="initial-t"/><i>eirmiméada</i><par n="ó/r__n_m"/></e>
    <e lm="scian"><par n="initial-s"/><i>c</i><par n="sc/ian__n_f"/></e>
    <e lm="síleadh"><par n="initial-s"/><i>íl</i><par n="síl/eadh__n_m"/></e>
    <e lm="Sóivéid"><par n="initial-S"/><i>óivéid</i><par n="ítim__n_f"/></e>
    <e lm="tuaslagán"><par n="initial-t"/><i>uaslagá</i><par n="to/n__n_m"/></e>
    <e lm="Sainsibeár"><par n="initial-S"/><i>ainsibeár</i><par n="rú__n_m"/></e>
    <e lm="scuabadóir"><par n="initial-s"/><i>cuabadó</i><par n="almó/ir__n_m"/></e>
    <e lm="sóinseáil"><par n="initial-s"/><i>óinseá</i><par n="fá/il__n_f"/></e>
    <e lm="scoiltghleann"><par n="initial-s"/><i>coiltghleann</i><par n="fíon__n_m"/></e>
    <e lm="scáil"><par n="initial-s"/><i>cáil</i><par n="rím__n_f"/></e>
    <e lm="reigléas"><i>reigléas</i><par n="dol__n_m"/></e>
    <e lm="rialtán"><i>rialtá</i><par n="to/n__n_m"/></e>
    <e lm="saíocht"><par n="initial-s"/><i>aíocht</i><par n="ócht__n_f"/></e>
    <e lm="seilbh"><par n="initial-s"/><i>e</i><par n="se/ilbh__n_f"/></e>
    <e lm="súrac"><par n="initial-s"/><i>úra</i><par n="có/c__n_m"/></e>
    <e lm="sraoilleadh"><par n="initial-s"/><i>raoill</i><par n="síl/eadh__n_m"/></e>
    <e lm="scaladh"><par n="initial-s"/><i>cal</i><par n="las/adh__n_m"/></e>
    <e lm="stríocadh"><par n="initial-s"/><i>tríoc</i><par n="ob/adh__n_m"/></e>
    <e lm="scairt"><par n="initial-s"/><i>cairt</i><par n="fís__n_f"/></e>
    <e lm="scairp"><par n="initial-s"/><i>cairp</i><par n="rím__n_f"/></e>
    <e lm="scaird"><par n="initial-s"/><i>caird</i><par n="rím__n_f"/></e>
    <e lm="sacáil"><par n="initial-s"/><i>acá</i><par n="fá/il__n_f"/></e>
    <e lm="sioráf"><par n="initial-s"/><i>iorá</i><par n="gra/f__n_m"/></e>
    <e lm="Tibéidis"><par n="initial-T"/><i>ibéidis</i><par n="Tír__n_f"/></e>
    <e lm="Róin"><i>Róin</i><par n="Tír__n_f"/></e>
    <e lm="sáirsint"><par n="initial-s"/><i>áirsint</i><par n="ápa__n_m"/></e>
    <e lm="síth"><par n="initial-s"/><i>íth</i><par n="Tír__n_f"/></e>
    <e lm="stucó"><par n="initial-s"/><i>tucó</i><par n="rú__n_m"/></e>
    <e lm="taobhachas"><par n="initial-t"/><i>aobhacha</i><par n="ú/s__n_m"/></e>
    <e lm="Tamais"><par n="initial-T"/><i>amais</i><par n="Tír__n_f"/></e>
    <e lm="stacán"><par n="initial-s"/><i>tacá</i><par n="to/n__n_m"/></e>
    <e lm="tomhaltachas"><par n="initial-t"/><i>omhaltacha</i><par n="ú/s__n_m"/></e>
    <e lm="rímharfóireacht"><i>rímharfóireacht</i><par n="ócht__n_f"/></e>
    <e lm="Tréidín"><par n="initial-T"/><i>réidín</i><par n="rú__n_m"/></e>
    <e lm="seachbhóthar"><par n="initial-s"/><i>eachbhótha</i><par n="ú/r__n_m"/></e>
    <e lm="taosrán"><par n="initial-t"/><i>aosrá</i><par n="to/n__n_m"/></e>
    <e lm="uilechuimsitheacht"><par n="initial-u"/><i>ilechuimsitheacht</i><par n="ócht__n_f"/></e>
    <e lm="steiriliúchán"><par n="initial-s"/><i>teiriliúchá</i><par n="Dú/n__n_m"/></e>
    <e lm="rísín"><i>rísín</i><par n="ápa__n_m"/></e>
    <e lm="triuf"><par n="initial-t"/><i>riuf</i><par n="sé__n_m"/></e>
    <e lm="turraing"><par n="initial-t"/><i>urraing</i><par n="ítim__n_f"/></e>
    <e lm="urrann"><par n="initial-u"/><i>rra</i><par n="la/nn__n_f"/></e>
    <e lm="Súdáin"><par n="initial-S"/><i>údáin</i><par n="Tír__n_f"/></e>
    <e lm="toit"><par n="initial-t"/><i>oit</i><par n="rím__n_f"/></e>
    <e lm="unlas"><par n="initial-u"/><i>nla</i><par n="gá/s__n_m"/></e>
    <e lm="tasc"><par n="initial-t"/><i>a</i><par n="co/sc__n_m"/></e>
    <e lm="sainspéis"><par n="initial-s"/><i>ainspéis</i><par n="rím__n_f"/></e>
    <e lm="Tuaisceart"><par n="initial-T"/><i>uaisc</i><par n="n/eart__n_m"/></e>
    <e lm="toil"><par n="initial-t"/><i>o</i><par n="fá/il__n_f"/></e>
    <e lm="sméideadh"><par n="initial-s"/><i>méid</i><par n="sméid/eadh__n_m"/></e>
    <e lm="scuid"><par n="initial-s"/><i>cuid</i><par n="rím__n_f"/></e>
    <e lm="talamh"><par n="initial-t"/><i>a</i><par n="ta/lamh__n_m"/></e>
    <e lm="sáiteán"><par n="initial-s"/><i>áiteá</i><par n="to/n__n_m"/></e>
    <e lm="ucht"><par n="initial-u"/><i>cht</i><par n="am__n_m"/></e>
    <e lm="simpeansaí"><par n="initial-s"/><i>impeansa</i><par n="n/í__n_m"/></e>
    <e lm="tóras"><par n="initial-t"/><i>óra</i><par n="gá/s__n_m"/></e>
    <e lm="snag"><par n="initial-s"/><i>nag</i><par n="am__n_m"/></e>
    <e lm="snap"><par n="initial-s"/><i>nap</i><par n="sé__n_m"/></e>
    <e lm="snas"><par n="initial-s"/><i>nas</i><par n="am__n_m"/></e>
    <e lm="uaibhreach"><par n="initial-u"/><i>aibhr</i><par n="ib/each__n_m"/></e>
    <e lm="seasamh"><par n="initial-s"/><i>easa</i><par n="ia/mh__n_m"/></e>
    <e lm="tairseach"><par n="initial-t"/><i>airs</i><par n="cis/each__n_f"/></e>
    <e lm="slaidín"><par n="initial-s"/><i>laidín</i><par n="ápa__n_m"/></e>
    <e lm="staireolaíocht"><par n="initial-s"/><i>taireolaíocht</i><par n="ócht__n_f"/></e>
    <e lm="réamhscrúdú"><i>réamhscrúd</i><par n="gort/ú__n_m"/></e>
    <e lm="smachtín"><par n="initial-s"/><i>machtín</i><par n="ápa__n_m"/></e>
    <e lm="ródaíocht"><i>ródaíocht</i><par n="ócht__n_f"/></e>
    <e lm="ríogachas"><i>ríogacha</i><par n="ú/s__n_m"/></e>
    <e lm="stocmhargadh"><par n="initial-s"/><i>tocmharga</i><par n="Coga/dh__n_m"/></e>
    <e lm="tascobair"><par n="initial-t"/><i>asco</i><par n="rago/bair__n_f"/></e>
    <e lm="tréidliacht"><par n="initial-t"/><i>réidliacht</i><par n="ócht__n_f"/></e>
    <e lm="spleáchas"><par n="initial-s"/><i>pleácha</i><par n="ú/s__n_m"/></e>
    <e lm="tointe"><par n="initial-t"/><i>oint</i><par n="rig/e__n_m"/></e>
    <e lm="sochard"><par n="initial-s"/><i>ocha</i><par n="O/rd__n_m"/></e>
    <e lm="siúl"><par n="initial-s"/><i>iú</i><par n="á/l__n_m"/></e>
    <e lm="sprioc-chomhadlann"><par n="initial-s"/><i>prioc-chomhadla</i><par n="la/nn__n_f"/></e>
    <e lm="scláitéir"><par n="initial-s"/><i>cláité</i><par n="úiné/ir__n_m"/></e>
    <e lm="siúr"><par n="initial-s"/><i>iúr</i><par n="siúr__n_f"/></e>
    <e lm="sulfar"><par n="initial-s"/><i>ulfa</i><par n="ú/r__n_m"/></e>
    <e lm="treocht"><par n="initial-t"/><i>reocht</i><par n="eang__n_f"/></e>
    <e lm="Sadúisíneach"><par n="initial-S"/><i>adúisín</i><par n="ib/each__n_m"/></e>
    <e lm="seachfhreastalaí"><par n="initial-s"/><i>eachfhreastala</i><par n="n/í__n_m"/></e>
    <e lm="scannánaíocht"><par n="initial-s"/><i>cannánaíocht</i><par n="ócht__n_f"/></e>
    <e lm="snúda"><par n="initial-s"/><i>núda</i><par n="ápa__n_m"/></e>
    <e lm="stollaire"><par n="initial-s"/><i>tollair</i><par n="rig/e__n_m"/></e>
    <e lm="rianpháipéar"><i>rianpháipé</i><par n="bé/ar__n_m"/></e>
    <e lm="urphost"><par n="initial-u"/><i>rpho</i><par n="po/st__n_m"/></e>
    <e lm="tí"><par n="initial-t"/><i>í</i><par n="tí__n_m"/></e>
    <e lm="umhlú"><par n="initial-u"/><i>mhl</i><par n="ór/ú__n_m"/></e>
    <e lm="uathordú"><par n="initial-u"/><i>athord</i><par n="ard/ú__n_m"/></e>
    <e lm="téaltú"><par n="initial-t"/><i>éalt</i><par n="ór/ú__n_m"/></e>
    <e lm="todóg"><par n="initial-t"/><i>odó</i><par n="pó/g__n_f"/></e>
    <e lm="Sairéavó"><par n="initial-S"/><i>airéavó</i><par n="rú__n_m"/></e>
    <e lm="soith"><par n="initial-s"/><i>oith</i><par n="rím__n_f"/></e>
    <e lm="spórt"><par n="initial-s"/><i>pó</i><par n="só/rt__n_m"/></e>
    <e lm="seithe"><par n="initial-s"/><i>eith</i><par n="air/e__n_f"/></e>
    <e lm="síológ"><par n="initial-s"/><i>íoló</i><par n="pó/g__n_f"/></e>
    <e lm="veidhleadóir"><i>veidhleadó</i><par n="almó/ir__n_m"/></e>
    <e lm="rubar"><i>ruba</i><par n="ó/r__n_m"/></e>
    <e lm="treise"><par n="initial-t"/><i>reise</i><par n="lé__n_f"/></e>
    <e lm="síolteagasc"><par n="initial-s"/><i>íolteaga</i><par n="ú/sc__n_m"/></e>
    <e lm="speach"><par n="initial-s"/><i>pe</i><par n="be/ach__n_f"/></e>
    <e lm="teoragán"><par n="initial-t"/><i>eoragá</i><par n="to/n__n_m"/></e>
    <e lm="sagart"><par n="initial-s"/><i>aga</i><par n="go/rt__n_m"/></e>
    <e lm="siopadóireacht"><par n="initial-s"/><i>iopadóireacht</i><par n="ócht__n_f"/></e>
    <e lm="taisleach"><par n="initial-t"/><i>aisl</i><par n="eit/each__n_m"/></e>
    <e lm="toilleoir"><par n="initial-t"/><i>oilleo</i><par n="almó/ir__n_m"/></e>
    <e lm="Sabóid"><par n="initial-S"/><i>abóid</i><par n="Tír__n_f"/></e>
    <e lm="togha"><par n="initial-t"/><i>ogha</i><par n="pá__n_m"/></e>
    <e lm="tréadlitir"><par n="initial-t"/><i>réadlit</i><par n="lit/ir__n_f"/></e>
    <e lm="stálaíocht"><par n="initial-s"/><i>tálaíocht</i><par n="ócht__n_f"/></e>
    <e lm="tiarpa"><par n="initial-t"/><i>iarpa</i><par n="ápa__n_m"/></e>
    <e lm="scinceáil"><par n="initial-s"/><i>cinceá</i><par n="fá/il__n_f"/></e>
    <e lm="stadaire"><par n="initial-s"/><i>tadair</i><par n="rig/e__n_m"/></e>
    <e lm="scagaire"><par n="initial-s"/><i>cagair</i><par n="rig/e__n_m"/></e>
    <e lm="seanchló"><par n="initial-s"/><i>eanchló</i><par n="pá__n_m"/></e>
    <e lm="spadántacht"><par n="initial-s"/><i>padántacht</i><par n="ócht__n_f"/></e>
    <e lm="scéiméir"><par n="initial-s"/><i>céimé</i><par n="úiné/ir__n_m"/></e>
    <e lm="teiribint"><par n="initial-t"/><i>eiribint</i><par n="ítim__n_f"/></e>
    <e lm="tarraingeáil"><par n="initial-t"/><i>arraingeá</i><par n="aná/il__n_f"/></e>
    <e lm="tiomantas"><par n="initial-t"/><i>iomanta</i><par n="gá/s__n_m"/></e>
    <e lm="splíonach"><par n="initial-s"/><i>plíona</i><par n="dú/ch__n_m"/></e>
    <e lm="siúráilteacht"><par n="initial-s"/><i>iúráilteacht</i><par n="ócht__n_f"/></e>
    <e lm="spíonán"><par n="initial-s"/><i>píoná</i><par n="to/n__n_m"/></e>
    <e lm="tráiteoireacht"><par n="initial-t"/><i>ráiteoireacht</i><par n="ócht__n_f"/></e>
    <e lm="sifín"><par n="initial-s"/><i>ifín</i><par n="ápa__n_m"/></e>
    <e lm="spreagthacht"><par n="initial-s"/><i>preagthacht</i><par n="ócht__n_f"/></e>
    <e lm="satrap"><par n="initial-s"/><i>atra</i><par n="so/p__n_m"/></e>
    <e lm="scailéathan"><par n="initial-s"/><i>cailéatha</i><par n="to/n__n_m"/></e>
    <e lm="rómánsachas"><i>rómánsacha</i><par n="ú/s__n_m"/></e>
    <e lm="spásáil"><par n="initial-s"/><i>pásá</i><par n="fá/il__n_f"/></e>
    <e lm="seascachán"><par n="initial-s"/><i>eascachá</i><par n="to/n__n_m"/></e>
    <e lm="seanfharraige"><par n="initial-s"/><i>eanfharraige</i><par n="lé__n_f"/></e>
    <e lm="teiripe"><par n="initial-t"/><i>eirip</i><par n="air/e__n_f"/></e>
    <e lm="steiréitíopa"><par n="initial-s"/><i>teiréitíopa</i><par n="ápa__n_m"/></e>
    <e lm="réchasadh"><i>réchas</i><par n="las/adh__n_m"/></e>
    <e lm="sine"><par n="initial-s"/><i>in</i><par n="air/e__n_f"/></e>
    <e lm="sinc"><par n="initial-s"/><i>inc</i><par n="Tír__n_f"/></e>
    <e lm="réalteolaí"><i>réalteola</i><par n="n/í__n_m"/></e>
    <e lm="scartaire"><par n="initial-s"/><i>cartair</i><par n="rig/e__n_m"/></e>
    <e lm="sainchomhairleoir"><par n="initial-s"/><i>ainchomhairleo</i><par n="almó/ir__n_m"/></e>
    <e lm="uirísle"><par n="initial-u"/><i>irísle</i><par n="lé__n_f"/></e>
    <e lm="Siúr"><par n="initial-S"/><i>iúr</i><par n="Inse__n_f"/></e>
    <e lm="spideog"><par n="initial-s"/><i>pideo</i><par n="pó/g__n_f"/></e>
    <e lm="spáslong"><par n="initial-s"/><i>páslo</i><par n="ma/ng__n_f"/></e>
    <e lm="tochas"><par n="initial-t"/><i>ocha</i><par n="ú/s__n_m"/></e>
    <e lm="uisceadán"><par n="initial-u"/><i>isceadá</i><par n="to/n__n_m"/></e>
    <e lm="suíomh"><par n="initial-s"/><i>uí</i><par n="maí/omh__n_m"/></e>
    <e lm="sprioc"><par n="initial-s"/><i>pri</i><par n="sti/oc__n_f"/></e>
    <e lm="treoraí"><par n="initial-t"/><i>reora</i><par n="n/í__n_m"/></e>
    <e lm="seafta"><par n="initial-s"/><i>eafta</i><par n="ápa__n_m"/></e>
    <e lm="reitheadh"><i>reit</i><par n="cáit/headh__n_m"/></e>
    <e lm="scaothaire"><par n="initial-s"/><i>caothair</i><par n="rig/e__n_m"/></e>
    <e lm="slánlus"><par n="initial-s"/><i>lánlus</i><par n="am__n_m"/></e>
    <e lm="sanasaíocht"><par n="initial-s"/><i>anasaíocht</i><par n="ócht__n_f"/></e>
    <e lm="tachrán"><par n="initial-t"/><i>achrá</i><par n="to/n__n_m"/></e>
    <e lm="seirfeachas"><par n="initial-s"/><i>eirfeacha</i><par n="ú/s__n_m"/></e>
    <e lm="scraith"><par n="initial-s"/><i>craith</i><par n="rím__n_f"/></e>
    <e lm="scileadh"><par n="initial-s"/><i>cil</i><par n="síl/eadh__n_m"/></e>
    <e lm="sotaire"><par n="initial-s"/><i>otair</i><par n="rig/e__n_m"/></e>
    <e lm="triail"><par n="initial-t"/><i>ria</i><par n="cú/il__n_f"/></e>
    <e lm="sólaistí"><par n="initial-s"/><i>ólaistí</i><par n="uaire__n_f"/></e>
    <e lm="rógaireacht"><i>rógaireacht</i><par n="ócht__n_f"/></e>
    <e lm="tionóntán"><par n="initial-t"/><i>ionóntá</i><par n="to/n__n_m"/></e>
    <e lm="taibhseamh"><par n="initial-t"/><i>aibhs</i><par n="tinr/eamh__n_m"/></e>
    <e lm="roilleach"><i>roill</i><par n="ib/each__n_m"/></e>
    <e lm="seisear"><par n="initial-s"/><i>eis</i><par n="f/ear__n_m"/></e>
    <e lm="sáraitheoir"><par n="initial-s"/><i>áraitheo</i><par n="almó/ir__n_m"/></e>
    <e lm="uige"><par n="initial-u"/><i>ig</i><par n="air/e__n_f"/></e>
    <e lm="scaball"><par n="initial-s"/><i>caba</i><par n="to/ll__n_m"/></e>
    <e lm="stoca"><par n="initial-s"/><i>toca</i><par n="ápa__n_m"/></e>
    <e lm="rím"><i>rím</i><par n="rím__n_f"/></e>
    <e lm="scrios"><par n="initial-s"/><i>crios</i><par n="tóch__n_m"/></e>
    <e lm="Tríú"><par n="initial-T"/><i>ríú</i><par n="rú__n_m"/></e>
    <e lm="teaghrán"><par n="initial-t"/><i>eaghrá</i><par n="to/n__n_m"/></e>
    <e lm="seaicéad"><par n="initial-s"/><i>eaicé</i><par n="firé/ad__n_m"/></e>
    <e lm="socheolaíocht"><par n="initial-s"/><i>ocheolaíocht</i><par n="ócht__n_f"/></e>
    <e lm="sciotaráil"><par n="initial-s"/><i>ciotará</i><par n="fá/il__n_f"/></e>
    <e lm="ropaireacht"><i>ropaireacht</i><par n="ócht__n_f"/></e>
    <e lm="Tuscáin"><par n="initial-T"/><i>uscáin</i><par n="Tír__n_f"/></e>
    <e lm="ruainne"><i>ruainn</i><par n="rig/e__n_m"/></e>
    <e lm="tulra"><par n="initial-t"/><i>ulra</i><par n="ápa__n_m"/></e>
    <e lm="Seirbiach"><par n="initial-S"/><i>eirbia</i><par n="dú/ch__n_m"/></e>
    <e lm="rúndiamhracht"><i>rúndiamhracht</i><par n="ócht__n_f"/></e>
    <e lm="satailt"><par n="initial-s"/><i>atailt</i><par n="Tír__n_f"/></e>
    <e lm="saineolaíocht"><par n="initial-s"/><i>aineolaíocht</i><par n="ócht__n_f"/></e>
    <e lm="seanbhuille"><par n="initial-s"/><i>eanbhuill</i><par n="rig/e__n_m"/></e>
    <e lm="téipthaifeadán"><par n="initial-t"/><i>éipthaifeadá</i><par n="to/n__n_m"/></e>
    <e lm="seirbhísigh"><par n="initial-s"/><i>eirbhísigh</i><par n="ba__n_m"/></e>
    <e lm="scafaire"><par n="initial-s"/><i>cafair</i><par n="rig/e__n_m"/></e>
    <e lm="stánosclóir"><par n="initial-s"/><i>tánoscló</i><par n="almó/ir__n_m"/></e>
    <e lm="substaint"><par n="initial-s"/><i>ubstaint</i><par n="ítim__n_f"/></e>
    <e lm="réiltín"><i>réiltín</i><par n="ápa__n_m"/></e>
    <e lm="stórthóir"><par n="initial-s"/><i>tórthó</i><par n="almó/ir__n_m"/></e>
    <e lm="séadaire"><par n="initial-s"/><i>éadair</i><par n="rig/e__n_m"/></e>
    <e lm="scléip"><par n="initial-s"/><i>cléip</i><par n="rím__n_f"/></e>
    <e lm="suaitheadh"><par n="initial-s"/><i>uait</i><par n="cáit/headh__n_m"/></e>
    <e lm="Traíoch"><par n="initial-T"/><i>raí</i><par n="Craí/och__n_m"/></e>
    <e lm="teanús"><par n="initial-t"/><i>eanú</i><par n="gá/s__n_m"/></e>
    <e lm="teaghlachas"><par n="initial-t"/><i>eaghlacha</i><par n="ú/s__n_m"/></e>
    <e lm="túslitir"><par n="initial-t"/><i>úslit</i><par n="lit/ir__n_f"/></e>
    <e lm="teicnic"><par n="initial-t"/><i>eicnic</i><par n="ítim__n_f"/></e>
    <e lm="uchtbhalla"><par n="initial-u"/><i>chtbhalla</i><par n="ápa__n_m"/></e>
    <e lm="Tansáin"><par n="initial-T"/><i>ansáin</i><par n="Tír__n_f"/></e>
    <e lm="smol"><par n="initial-s"/><i>mol</i><par n="dul__n_m"/></e>
    <e lm="stua"><par n="initial-s"/><i>tua</i><par n="pá__n_m"/></e>
    <e lm="reo"><i>reo</i><par n="rú__n_m"/></e>
    <e lm="seicleabhar"><par n="initial-s"/><i>eicleabha</i><par n="ó/r__n_m"/></e>
    <e lm="trúipéir"><par n="initial-t"/><i>rúipé</i><par n="úiné/ir__n_m"/></e>
    <e lm="réasúnú"><i>réasún</i><par n="ór/ú__n_m"/></e>
    <e lm="Spáinneach"><par n="initial-S"/><i>páinn</i><par n="ib/each__n_m"/></e>
    <e lm="valbaí"><i>valba</i><par n="n/í__n_m"/></e>
    <e lm="treabhadh"><par n="initial-t"/><i>rea</i><par n="sao/bhadh__n_m"/></e>
    <e lm="saigheadeochair"><par n="initial-s"/><i>aigheadeoch</i><par n="las/air__n_f"/></e>
    <e lm="searmanas"><par n="initial-s"/><i>earmana</i><par n="gá/s__n_m"/></e>
    <e lm="seol"><par n="initial-s"/><i>eo</i><par n="á/l__n_m"/></e>
    <e lm="sorcas"><par n="initial-s"/><i>orca</i><par n="gá/s__n_m"/></e>
    <e lm="tionólaí"><par n="initial-t"/><i>ionóla</i><par n="n/í__n_m"/></e>
    <e lm="steallmhagadh"><par n="initial-s"/><i>teallmhaga</i><par n="á/dh__n_m"/></e>
    <e lm="tiomnóir"><par n="initial-t"/><i>iomnó</i><par n="almó/ir__n_m"/></e>
    <e lm="tabló"><par n="initial-t"/><i>abló</i><par n="pá__n_m"/></e>
    <e lm="scamhailéireacht"><par n="initial-s"/><i>camhailéireacht</i><par n="ócht__n_f"/></e>
    <e lm="sraithchomórtas"><par n="initial-s"/><i>raithchomórta</i><par n="gá/s__n_m"/></e>
    <e lm="rothán"><i>rothá</i><par n="to/n__n_m"/></e>
    <e lm="stáisiún"><par n="initial-s"/><i>táisiú</i><par n="to/n__n_m"/></e>
    <e lm="spágáil"><par n="initial-s"/><i>págá</i><par n="fá/il__n_f"/></e>
    <e lm="strataisféar"><par n="initial-s"/><i>trataisfé</i><par n="áimé/ar__n_m"/></e>
    <e lm="seanathair"><par n="initial-s"/><i>eana</i><par n="gara/thair__n_m"/></e>
    <e lm="sceitheadh"><par n="initial-s"/><i>ceit</i><par n="cáit/headh__n_m"/></e>
    <e lm="scigire"><par n="initial-s"/><i>cigir</i><par n="rig/e__n_m"/></e>
    <e lm="Sibéir"><par n="initial-S"/><i>ibéir</i><par n="Tír__n_f"/></e>
    <e lm="teifeach"><par n="initial-t"/><i>eif</i><par n="ib/each__n_m"/></e>
    <e lm="stuaire"><par n="initial-s"/><i>tuair</i><par n="air/e__n_f"/></e>
    <e lm="teochroí"><par n="initial-t"/><i>eochroí</i><par n="rú__n_m"/></e>
    <e lm="tromchodladh"><par n="initial-t"/><i>romchodla</i><par n="codla/dh__n_m"/></e>
    <e lm="suibiachtúlacht"><par n="initial-s"/><i>uibiachtúlacht</i><par n="ócht__n_f"/></e>
    <e lm="urra"><par n="initial-u"/><i>rra</i><par n="ápa__n_m"/></e>
    <e lm="scairdeitleán"><par n="initial-s"/><i>cairdeitleá</i><par n="to/n__n_m"/></e>
    <e lm="scórchlár"><par n="initial-s"/><i>córchlá</i><par n="ó/r__n_m"/></e>
    <e lm="svaistíce"><par n="initial-s"/><i>vaistíc</i><par n="air/e__n_f"/></e>
    <e lm="teasaíocht"><par n="initial-t"/><i>easaíocht</i><par n="ócht__n_f"/></e>
    <e lm="ulchabhán"><par n="initial-u"/><i>lchabhá</i><par n="to/n__n_m"/></e>
    <e lm="séan"><par n="initial-s"/><i>é</i><par n="sé/an__n_m"/></e>
    <e lm="ríseach"><i>rís</i><par n="rís/each__n_f"/></e>
    <e lm="tuaim"><par n="initial-t"/><i>ua</i><par n="ua/im__n_f"/></e>
    <e lm="righneáil"><i>righneá</i><par n="fá/il__n_f"/></e>
    <e lm="Samó"><par n="initial-S"/><i>amó</i><par n="rú__n_m"/></e>
    <e lm="réamhbhlaiseadh"><i>réamhbhlais</i><par n="síl/eadh__n_m"/></e>
    <e lm="teachín"><par n="initial-t"/><i>eachín</i><par n="ápa__n_m"/></e>
    <e lm="uasteorainn"><par n="initial-u"/><i>asteora</i><par n="teora/inn__n_f"/></e>
    <e lm="sráidainm"><par n="initial-s"/><i>ráidainm</i><par n="ainm__n_m"/></e>
    <e lm="seanuimhir"><par n="initial-s"/><i>eanuimh</i><par n="lit/ir__n_f"/></e>
    <e lm="teiteanas"><par n="initial-t"/><i>eiteana</i><par n="ú/s__n_m"/></e>
    <e lm="taitneamh"><par n="initial-t"/><i>aitn</i><par n="tinr/eamh__n_m"/></e>
    <e lm="tinseámat"><par n="initial-t"/><i>inseáma</i><par n="ca/t__n_m"/></e>
    <e lm="túna"><par n="initial-t"/><i>úna</i><par n="ápa__n_m"/></e>
    <e lm="uachtarán"><par n="initial-u"/><i>achtará</i><par n="to/n__n_m"/></e>
    <e lm="rúid"><i>rúid</i><par n="rím__n_f"/></e>
    <e lm="siarchoinneáil"><par n="initial-s"/><i>iarchoinneá</i><par n="fá/il__n_f"/></e>
    <e lm="teisteán"><par n="initial-t"/><i>eisteá</i><par n="to/n__n_m"/></e>
    <e lm="stoirm"><par n="initial-s"/><i>toirm</i><par n="sín__n_f"/></e>
    <e lm="tuiseal"><par n="initial-t"/><i>uis</i><par n="cit/eal__n_m"/></e>
    <e lm="siamsa"><par n="initial-s"/><i>iamsa</i><par n="ápa__n_m"/></e>
    <e lm="Seoirsis"><par n="initial-S"/><i>eoirsis</i><par n="Tír__n_f"/></e>
    <e lm="topaic"><par n="initial-t"/><i>opaic</i><par n="ítim__n_f"/></e>
    <e lm="Seoirsia"><par n="initial-S"/><i>eoirsia</i><par n="lé__n_f"/></e>
    <e lm="Siam"><par n="initial-S"/><i>iam</i><par n="rú__n_m"/></e>
    <e lm="sonnach"><par n="initial-s"/><i>onna</i><par n="dú/ch__n_m"/></e>
    <e lm="scréach"><par n="initial-s"/><i>cré</i><par n="be/ach__n_f"/></e>
    <e lm="sceimhlitheoireacht"><par n="initial-s"/><i>ceimhlitheoireacht</i><par n="ócht__n_f"/></e>
    <e lm="spontáineacht"><par n="initial-s"/><i>pontáineacht</i><par n="ócht__n_f"/></e>
    <e lm="streancán"><par n="initial-s"/><i>treancá</i><par n="to/n__n_m"/></e>
    <e lm="Rúisis"><i>Rúisis</i><par n="Tír__n_f"/></e>
    <e lm="searbhán"><par n="initial-s"/><i>earbhá</i><par n="to/n__n_m"/></e>
    <e lm="úireolaíocht"><par n="initial-ú"/><i>ireolaíocht</i><par n="ócht__n_f"/></e>
    <e lm="sleamhaine"><par n="initial-s"/><i>leamhaine</i><par n="lé__n_f"/></e>
    <e lm="sliomach"><par n="initial-s"/><i>lioma</i><par n="dú/ch__n_m"/></e>
    <e lm="saothraí"><par n="initial-s"/><i>aothra</i><par n="n/í__n_m"/></e>
    <e lm="snorcal"><par n="initial-s"/><i>norca</i><par n="bá/l__n_m"/></e>
    <e lm="sreabhchairt"><par n="initial-s"/><i>reabhchairt</i><par n="sín__n_f"/></e>
    <e lm="riarthóir"><i>riarthó</i><par n="almó/ir__n_m"/></e>
    <e lm="ruíleas"><i>ruíl</i><par n="ruíl/eas__n_f"/></e>
    <e lm="seicheamh"><par n="initial-s"/><i>eich</i><par n="éil/eamh__n_m"/></e>
    <e lm="scalladh"><par n="initial-s"/><i>call</i><par n="las/adh__n_m"/></e>
    <e lm="taifeadadh"><par n="initial-t"/><i>aifead</i><par n="pós/adh__n_m"/></e>
    <e lm="tús"><par n="initial-t"/><i>ú</i><par n="ú/s__n_m"/></e>
    <e lm="túr"><par n="initial-t"/><i>ú</i><par n="ó/r__n_m"/></e>
    <e lm="síoda"><par n="initial-s"/><i>íoda</i><par n="ápa__n_m"/></e>
    <e lm="soghontacht"><par n="initial-s"/><i>oghontacht</i><par n="ócht__n_f"/></e>
    <e lm="sirtheoir"><par n="initial-s"/><i>irtheo</i><par n="almó/ir__n_m"/></e>
    <e lm="scíobas"><par n="initial-s"/><i>cíoba</i><par n="gá/s__n_m"/></e>
    <e lm="teastas"><par n="initial-t"/><i>easta</i><par n="gá/s__n_m"/></e>
    <e lm="sráidbhaile"><par n="initial-s"/><i>ráidbhail</i><par n="míl/e__n_m"/></e>
    <e lm="tromaíocht"><par n="initial-t"/><i>romaíocht</i><par n="ócht__n_f"/></e>
    <e lm="Seanad"><par n="initial-S"/><i>eana</i><par n="do/d__n_m"/></e>
    <e lm="sórt"><par n="initial-s"/><i>ó</i><par n="só/rt__n_m"/></e>
    <e lm="rúidbhealach"><i>rúidbheala</i><par n="uala/ch__n_m"/></e>
    <e lm="sóiteán"><par n="initial-s"/><i>óiteá</i><par n="to/n__n_m"/></e>
    <e lm="tocsain"><par n="initial-t"/><i>ocsain</i><par n="ítim__n_f"/></e>
    <e lm="táthú"><par n="initial-t"/><i>áth</i><par n="ór/ú__n_m"/></e>
    <e lm="simléar"><par n="initial-s"/><i>imlé</i><par n="bé/ar__n_m"/></e>
    <e lm="toice"><par n="initial-t"/><i>oic</i><par n="air/e__n_f"/></e>
    <e lm="soilse"><par n="initial-s"/><i>oils</i><par n="air/e__n_f"/></e>
    <e lm="veinír"><i>veinír</i><par n="ítim__n_f"/></e>
    <e lm="tuarthéacs"><par n="initial-t"/><i>uarthéacs</i><par n="rú__n_m"/></e>
    <e lm="seoladán"><par n="initial-s"/><i>eoladá</i><par n="to/n__n_m"/></e>
    <e lm="taiscumar"><par n="initial-t"/><i>aiscuma</i><par n="ó/r__n_m"/></e>
    <e lm="trasdul"><par n="initial-t"/><i>rasdul</i><par n="dul__n_m"/></e>
    <e lm="sochaí"><par n="initial-s"/><i>ocha</i><par n="deil/í__n_f"/></e>
    <e lm="taibhsiú"><par n="initial-t"/><i>aibhsi</i><par n="ídi/ú__n_m"/></e>
    <e lm="státrúnaí"><par n="initial-s"/><i>tátrúna</i><par n="n/í__n_m"/></e>
    <e lm="teampall"><par n="initial-t"/><i>eampa</i><par n="to/ll__n_m"/></e>
    <e lm="scealpadh"><par n="initial-s"/><i>cealp</i><par n="ob/adh__n_m"/></e>
    <e lm="réamhionsaí"><i>réamhionsa</i><par n="ionsa/í__n_m"/></e>
    <e lm="réaltra"><i>réaltra</i><par n="ápa__n_m"/></e>
    <e lm="tréscaoilteacht"><par n="initial-t"/><i>réscaoilteacht</i><par n="ócht__n_f"/></e>
    <e lm="súiche"><par n="initial-s"/><i>úiche</i><par n="rú__n_m"/></e>
    <e lm="timpeallán"><par n="initial-t"/><i>impeallá</i><par n="to/n__n_m"/></e>
    <e lm="tonnadóir"><par n="initial-t"/><i>onnadó</i><par n="almó/ir__n_m"/></e>
    <e lm="teachropadh"><par n="initial-t"/><i>eachrop</i><par n="ob/adh__n_m"/></e>
    <e lm="tiontú"><par n="initial-t"/><i>iont</i><par n="ur/ú__n_m"/></e>
    <e lm="tosú"><par n="initial-t"/><i>os</i><par n="ur/ú__n_m"/></e>
    <e lm="ródaí"><i>róda</i><par n="n/í__n_m"/></e>
    <e lm="uchtleanbh"><par n="initial-u"/><i>chtl</i><par n="l/eanbh__n_m"/></e>
    <e lm="urróg"><par n="initial-u"/><i>rró</i><par n="pó/g__n_f"/></e>
    <e lm="soibealtacht"><par n="initial-s"/><i>oibealtacht</i><par n="ócht__n_f"/></e>
    <e lm="tonn"><par n="initial-t"/><i>o</i><par n="to/nn__n_f"/></e>
    <e lm="suiteálaí"><par n="initial-s"/><i>uiteála</i><par n="n/í__n_m"/></e>
    <e lm="scrúdú"><par n="initial-s"/><i>crúd</i><par n="ur/ú__n_m"/></e>
    <e lm="scrathacht"><par n="initial-s"/><i>crathacht</i><par n="ócht__n_f"/></e>
    <e lm="tíoróideach"><par n="initial-t"/><i>íoróid</i><par n="eit/each__n_m"/></e>
    <e lm="suth"><par n="initial-s"/><i>uth</i><par n="am__n_m"/></e>
    <e lm="siúráil"><par n="initial-s"/><i>iúrá</i><par n="aná/il__n_f"/></e>
    <e lm="réaltóireacht"><i>réaltóireacht</i><par n="ócht__n_f"/></e>
    <e lm="sofaist"><par n="initial-s"/><i>ofaist</i><par n="ápa__n_m"/></e>
    <e lm="toirtéis"><par n="initial-t"/><i>oirtéis</i><par n="Tír__n_f"/></e>
    <e lm="spidiléir"><par n="initial-s"/><i>pidilé</i><par n="úiné/ir__n_m"/></e>
    <e lm="tacar"><par n="initial-t"/><i>aca</i><par n="ó/r__n_m"/></e>
    <e lm="tacas"><par n="initial-t"/><i>aca</i><par n="gá/s__n_m"/></e>
    <e lm="Útóipe"><i>Útóipe</i><par n="lé__n_f"/></e>
    <e lm="tochtán"><par n="initial-t"/><i>ochtá</i><par n="Dú/n__n_m"/></e>
    <e lm="truailleachán"><par n="initial-t"/><i>ruailleachá</i><par n="to/n__n_m"/></e>
    <e lm="réamhshampla"><i>réamhshampla</i><par n="ápa__n_m"/></e>
    <e lm="seinnteoir"><par n="initial-s"/><i>einnteo</i><par n="almó/ir__n_m"/></e>
    <e lm="tuinseamh"><par n="initial-t"/><i>uins</i><par n="tuins/eamh__n_m"/></e>
    <e lm="trucail"><par n="initial-t"/><i>rucail</i><par n="ítim__n_f"/></e>
    <e lm="seirbhíseach"><par n="initial-s"/><i>eirbhís</i><par n="ib/each__n_m"/></e>
    <e lm="sadhlann"><par n="initial-s"/><i>adhla</i><par n="la/nn__n_f"/></e>
    <e lm="tráma"><par n="initial-t"/><i>ráma</i><par n="rú__n_m"/></e>
    <e lm="tuilemhá"><par n="initial-t"/><i>uilemhá</i><par n="má__n_f"/></e>
    <e lm="seanpháipéar"><par n="initial-s"/><i>eanpháipé</i><par n="áimé/ar__n_m"/></e>
    <e lm="slogaire"><par n="initial-s"/><i>logair</i><par n="rig/e__n_m"/></e>
    <e lm="ríomhaithne"><i>ríomhaithne</i><par n="lé__n_f"/></e>
    <e lm="tiargáil"><par n="initial-t"/><i>iargá</i><par n="fá/il__n_f"/></e>
    <e lm="réamhionad"><i>réamhiona</i><par n="ú/d__n_m"/></e>
    <e lm="saorsheilbh"><par n="initial-s"/><i>aorsheilbh</i><par n="Tír__n_f"/></e>
    <e lm="smachtaí"><par n="initial-s"/><i>machta</i><par n="n/í__n_m"/></e>
    <e lm="stánadh"><par n="initial-s"/><i>tán</i><par n="las/adh__n_m"/></e>
    <e lm="stiallbhratacha"><par n="initial-s"/><i>tiallbhratach</i><par n="riteog/a__n_f"/></e>
    <e lm="toghroinn"><par n="initial-t"/><i>oghr</i><par n="toghr/oinn__n_f"/></e>
    <e lm="Turcastáin"><par n="initial-T"/><i>urcastáin</i><par n="Tír__n_f"/></e>
    <e lm="teangeolaíocht"><par n="initial-t"/><i>eangeolaíocht</i><par n="ócht__n_f"/></e>
    <e lm="smig"><par n="initial-s"/><i>mig</i><par n="rím__n_f"/></e>
    <e lm="smid"><par n="initial-s"/><i>mid</i><par n="rím__n_f"/></e>
    <e lm="treoiruimhir"><par n="initial-t"/><i>reoiruimh</i><par n="lit/ir__n_f"/></e>
    <e lm="troch"><par n="initial-t"/><i>roch</i><par n="dol__n_m"/></e>
    <e lm="rúpáil"><i>rúpá</i><par n="fá/il__n_f"/></e>
    <e lm="sonuachar"><par n="initial-s"/><i>onuacha</i><par n="ó/r__n_m"/></e>
    <e lm="seir"><par n="initial-s"/><i>eir</i><par n="seir__n_f"/></e>
    <e lm="roghnú"><i>roghn</i><par n="ur/ú__n_m"/></e>
    <e lm="spreab"><par n="initial-s"/><i>pre</i><par n="pre/ab__n_f"/></e>
    <e lm="seic"><par n="initial-s"/><i>eic</i><par n="jíp__n_m"/></e>
    <e lm="súil"><par n="initial-s"/><i>ú</i><par n="dú/il__n_f"/></e>
    <e lm="seid"><par n="initial-s"/><i>eid</i><par n="rím__n_f"/></e>
    <e lm="seanmóir"><par n="initial-s"/><i>eanmó</i><par n="altó/ir__n_f"/></e>
    <e lm="síolrach"><par n="initial-s"/><i>íolra</i><par n="cia/ch__n_m"/></e>
    <e lm="siombalachas"><par n="initial-s"/><i>iombalacha</i><par n="ú/s__n_m"/></e>
    <e lm="tráchtaireacht"><par n="initial-t"/><i>ráchtaireacht</i><par n="eang__n_f"/></e>
    <e lm="scroblach"><par n="initial-s"/><i>crobla</i><par n="cia/ch__n_m"/></e>
    <e lm="tutbhéalaíocht"><par n="initial-t"/><i>utbhéalaíocht</i><par n="ócht__n_f"/></e>
    <e lm="sligreach"><par n="initial-s"/><i>ligr</i><par n="rís/each__n_f"/></e>
    <e lm="splíona"><par n="initial-s"/><i>plíona</i><par n="ápa__n_m"/></e>
    <e lm="sonrasc"><par n="initial-s"/><i>onra</i><par n="á/sc__n_m"/></e>
    <e lm="réamhléiriú"><i>réamhléiri</i><par n="trí/ú__n_m"/></e>
    <e lm="stíobhard"><par n="initial-s"/><i>tíobha</i><par n="o/rd__n_m"/></e>
    <e lm="tráidire"><par n="initial-t"/><i>ráidir</i><par n="rig/e__n_m"/></e>
    <e lm="suansiúlaí"><par n="initial-s"/><i>uansiúla</i><par n="n/í__n_m"/></e>
    <e lm="uaillmhian"><par n="initial-u"/><i>aillmh</i><par n="m/ian__n_f"/></e>
    <e lm="Slóivéin"><par n="initial-S"/><i>lóivéin</i><par n="Tír__n_f"/></e>
    <e lm="ríomhsheoladh"><i>ríomhsheol</i><par n="las/adh__n_m"/></e>
    <e lm="tiompán"><par n="initial-t"/><i>iompá</i><par n="to/n__n_m"/></e>
    <e lm="tuarascálacha"><par n="initial-t"/><i>uarascálacha</i><par n="uaire__n_f"/></e>
    <e lm="táirgeoir"><par n="initial-t"/><i>áirgeo</i><par n="almó/ir__n_m"/></e>
    <e lm="ubh"><par n="initial-u"/><i></i><par n="u/bh__n_f"/></e>
    <e lm="svae"><par n="initial-s"/><i>vae</i><par n="rú__n_m"/></e>
    <e lm="Triantán"><par n="initial-T"/><i>riantá</i><par n="Dú/n__n_m"/></e>
    <e lm="táireadh"><par n="initial-t"/><i>áir</i><par n="táir/eadh__n_m"/></e>
    <e lm="sabhán"><par n="initial-s"/><i>abhá</i><par n="to/n__n_m"/></e>
    <e lm="sarcófagas"><par n="initial-s"/><i>arcófaga</i><par n="gá/s__n_m"/></e>
    <e lm="scairdeán"><par n="initial-s"/><i>cairdeá</i><par n="to/n__n_m"/></e>
    <e lm="tarrthálas"><par n="initial-t"/><i>arrthála</i><par n="ú/s__n_m"/></e>
    <e lm="Tongais"><par n="initial-T"/><i>ongais</i><par n="Tír__n_f"/></e>
    <e lm="síocanailísí"><par n="initial-s"/><i>íocanailís</i><par n="n/í__n_m"/></e>
    <e lm="uaireadóir"><par n="initial-u"/><i>aireadó</i><par n="almó/ir__n_m"/></e>
    <e lm="teasargan"><par n="initial-t"/><i>easarga</i><par n="Dú/n__n_m"/></e>
    <e lm="trírothach"><par n="initial-t"/><i>rírotha</i><par n="dú/ch__n_m"/></e>
    <e lm="scoilteán"><par n="initial-s"/><i>coilteá</i><par n="to/n__n_m"/></e>
    <e lm="siopadóir"><par n="initial-s"/><i>iopadó</i><par n="almó/ir__n_m"/></e>
    <e lm="srathair"><par n="initial-s"/><i>rath</i><par n="las/air__n_f"/></e>
    <e lm="rollú"><i>roll</i><par n="ur/ú__n_m"/></e>
    <e lm="triomach"><par n="initial-t"/><i>rioma</i><par n="cia/ch__n_m"/></e>
    <e lm="slamairt"><par n="initial-s"/><i>lama</i><par n="aga/irt__n_f"/></e>
    <e lm="tír-raon"><par n="initial-t"/><i>ír-rao</i><par n="ró/n__n_m"/></e>
    <e lm="tucaid"><par n="initial-t"/><i>ucaid</i><par n="ítim__n_f"/></e>
    <e lm="seiceálaí"><par n="initial-s"/><i>eiceála</i><par n="n/í__n_m"/></e>
    <e lm="síor-rá"><par n="initial-s"/><i>íor-rá</i><par n="bá__n_m"/></e>
    <e lm="snámhaíocht"><par n="initial-s"/><i>námhaíocht</i><par n="ócht__n_f"/></e>
    <e lm="spotseiceáil"><par n="initial-s"/><i>potseiceá</i><par n="aná/il__n_f"/></e>
    <e lm="sciotarálaí"><par n="initial-s"/><i>ciotarála</i><par n="n/í__n_m"/></e>
    <e lm="Saighead"><par n="initial-S"/><i>aighead</i><par n="Inse__n_f"/></e>
    <e lm="titim"><par n="initial-t"/><i>itim</i><par n="ítim__n_f"/></e>
    <e lm="rianán"><i>rianá</i><par n="to/n__n_m"/></e>
    <e lm="ruaig"><i>ruaig</i><par n="rím__n_f"/></e>
    <e lm="todhchaí"><par n="initial-t"/><i>odhchaí</i><par n="lé__n_f"/></e>
    <e lm="Ugandach"><i>Uganda</i><par n="dú/ch__n_m"/></e>
    <e lm="trírín"><par n="initial-t"/><i>rírín</i><par n="ápa__n_m"/></e>
    <e lm="ruaim"><i>ruaim</i><par n="rím__n_f"/></e>
    <e lm="slinnliath"><par n="initial-s"/><i>linnlia</i><par n="gná/th__n_m"/></e>
    <e lm="ríora"><i>ríora</i><par n="ápa__n_m"/></e>
    <e lm="súilín"><par n="initial-s"/><i>úilín</i><par n="ápa__n_m"/></e>
    <e lm="spré"><par n="initial-s"/><i>pré</i><par n="spré__n_f"/></e>
    <e lm="spré"><par n="initial-s"/><i>pré</i><par n="spré__n_m"/></e>
    <e lm="tionscnamh"><par n="initial-t"/><i>ionscna</i><par n="ia/mh__n_m"/></e>
    <e lm="stothall"><par n="initial-s"/><i>totha</i><par n="to/ll__n_m"/></e>
    <e lm="trupás"><par n="initial-t"/><i>rupá</i><par n="ú/s__n_m"/></e>
    <e lm="stiúradh"><par n="initial-s"/><i>tiúr</i><par n="ob/adh__n_m"/></e>
    <e lm="strae"><par n="initial-s"/><i>trae</i><par n="rú__n_m"/></e>
    <e lm="Rí-Chomhairle"><i>Rí-Chomhairle</i><par n="lé__n_f"/></e>
    <e lm="síog"><par n="initial-s"/><i>í</i><par n="rí/og__n_f"/></e>
    <e lm="údarás"><par n="initial-ú"/><i>dará</i><par n="gá/s__n_m"/></e>
    <e lm="síob"><par n="initial-s"/><i>í</i><par n="lí/ob__n_f"/></e>
    <e lm="síon"><par n="initial-s"/><i>í</i><par n="sí/on__n_f"/></e>
    <e lm="síol"><par n="initial-s"/><i>í</i><par n="mí/ol__n_m"/></e>
    <e lm="searradh"><par n="initial-s"/><i>earr</i><par n="ob/adh__n_m"/></e>
    <e lm="tornáil"><par n="initial-t"/><i>orná</i><par n="fá/il__n_f"/></e>
    <e lm="timchaint"><par n="initial-t"/><i>imchaint</i><par n="Tír__n_f"/></e>
    <e lm="roisín"><i>roisín</i><par n="rú__n_m"/></e>
    <e lm="sanatóir"><par n="initial-s"/><i>anató</i><par n="almó/ir__n_m"/></e>
    <e lm="slíogart"><par n="initial-s"/><i>líoga</i><par n="go/rt__n_m"/></e>
    <e lm="trombóis"><par n="initial-t"/><i>rombóis</i><par n="Tír__n_f"/></e>
    <e lm="srapnal"><par n="initial-s"/><i>rapna</i><par n="ó/l__n_m"/></e>
    <e lm="Sláine"><par n="initial-S"/><i>láine</i><par n="lé__n_f"/></e>
    <e lm="seanaimsearthacht"><par n="initial-s"/><i>eanaimsearthacht</i><par n="ócht__n_f"/></e>
    <e lm="sícé"><par n="initial-s"/><i>ícé</i><par n="lé__n_f"/></e>
    <e lm="síobshiúlóir"><par n="initial-s"/><i>íobshiúló</i><par n="almó/ir__n_m"/></e>
    <e lm="sciob"><par n="initial-s"/><i>ciob</i><par n="bá__n_m"/></e>
    <e lm="sopadh"><par n="initial-s"/><i>op</i><par n="ob/adh__n_m"/></e>
    <e lm="síothmhaor"><par n="initial-s"/><i>íothmhao</i><par n="ó/r__n_m"/></e>
    <e lm="tintreach"><par n="initial-t"/><i>intr</i><par n="cis/each__n_f"/></e>
    <e lm="uiríoll"><par n="initial-u"/><i>irí</i><par n="fuí/oll__n_m"/></e>
    <e lm="scréachóg"><par n="initial-s"/><i>créachó</i><par n="pó/g__n_f"/></e>
    <e lm="spéirlint"><par n="initial-s"/><i>péirlint</i><par n="ítim__n_f"/></e>
    <e lm="spéirling"><par n="initial-s"/><i>péirling</i><par n="ítim__n_f"/></e>
    <e lm="tocht"><par n="initial-t"/><i>ocht</i><par n="am__n_m"/></e>
    <e lm="sópa"><par n="initial-s"/><i>ópa</i><par n="rú__n_m"/></e>
    <e lm="tapáil"><par n="initial-t"/><i>apá</i><par n="fá/il__n_f"/></e>
    <e lm="sraithscéal"><par n="initial-s"/><i>raithscé</i><par n="né/al__n_m"/></e>
    <e lm="seasca"><par n="initial-s"/><i>easca</i><par n="ochtó__n_m"/></e>
    <e lm="Síris"><par n="initial-S"/><i>íris</i><par n="Tír__n_f"/></e>
    <e lm="searc"><par n="initial-s"/><i>e</i><par n="se/arc__n_f"/></e>
    <e lm="tuaslagóir"><par n="initial-t"/><i>uaslagó</i><par n="almó/ir__n_m"/></e>
    <e lm="scúnar"><par n="initial-s"/><i>cúna</i><par n="ó/r__n_m"/></e>
    <e lm="Tibir"><par n="initial-T"/><i>ibir</i><par n="Tír__n_f"/></e>
    <e lm="táthán"><par n="initial-t"/><i>áthá</i><par n="Dú/n__n_m"/></e>
    <e lm="tráthchuid"><par n="initial-t"/><i>ráthch</i><par n="tráthch/uid__n_f"/></e>
    <e lm="sanasán"><par n="initial-s"/><i>anasá</i><par n="to/n__n_m"/></e>
    <e lm="úsaireacht"><par n="initial-ú"/><i>saireacht</i><par n="ócht__n_f"/></e>
    <e lm="spriocghrúpa"><par n="initial-s"/><i>priocghrúpa</i><par n="ápa__n_m"/></e>
    <e lm="síogaíocht"><par n="initial-s"/><i>íogaíocht</i><par n="ócht__n_f"/></e>
    <e lm="timbléar"><par n="initial-t"/><i>imblé</i><par n="bé/ar__n_m"/></e>
    <e lm="réchúis"><i>réchúis</i><par n="Tír__n_f"/></e>
    <e lm="ruaigeadh"><i>ruaig</i><par n="táir/eadh__n_m"/></e>
    <e lm="síniú"><par n="initial-s"/><i>íni</i><par n="trí/ú__n_m"/></e>
    <e lm="tófú"><par n="initial-t"/><i>ófú</i><par n="rú__n_m"/></e>
    <e lm="saorsheasamh"><par n="initial-s"/><i>aorsheasa</i><par n="ia/mh__n_m"/></e>
    <e lm="srathnú"><par n="initial-s"/><i>rathn</i><par n="ór/ú__n_m"/></e>
    <e lm="saothraíocht"><par n="initial-s"/><i>aothraíocht</i><par n="ócht__n_f"/></e>
    <e lm="ribeadán"><i>ribeadá</i><par n="to/n__n_m"/></e>
    <e lm="tuarascálaí"><par n="initial-t"/><i>uarascála</i><par n="n/í__n_m"/></e>
    <e lm="scátálaí"><par n="initial-s"/><i>cátála</i><par n="n/í__n_m"/></e>
    <e lm="Sairdíneach"><par n="initial-S"/><i>airdín</i><par n="ib/each__n_m"/></e>
    <e lm="sáspan"><par n="initial-s"/><i>áspa</i><par n="to/n__n_m"/></e>
    <e lm="tor"><par n="initial-t"/><i>o</i><par n="ó/r__n_m"/></e>
    <e lm="seamsóg"><par n="initial-s"/><i>eamsó</i><par n="pó/g__n_f"/></e>
    <e lm="seict"><par n="initial-s"/><i>eict</i><par n="rím__n_f"/></e>
    <e lm="ton"><par n="initial-t"/><i>o</i><par n="to/n__n_m"/></e>
    <e lm="tom"><par n="initial-t"/><i>o</i><par n="to/m__n_m"/></e>
    <e lm="tlás"><par n="initial-t"/><i>lá</i><par n="ú/s__n_m"/></e>
    <e lm="tionscnóir"><par n="initial-t"/><i>ionscnó</i><par n="almó/ir__n_m"/></e>
    <e lm="stumpán"><par n="initial-s"/><i>tumpá</i><par n="to/n__n_m"/></e>
    <e lm="scuabóg"><par n="initial-s"/><i>cuabó</i><par n="pó/g__n_f"/></e>
    <e lm="tromán"><par n="initial-t"/><i>romá</i><par n="to/n__n_m"/></e>
    <e lm="siortú"><par n="initial-s"/><i>iort</i><par n="ór/ú__n_m"/></e>
    <e lm="spreagthóir"><par n="initial-s"/><i>preagthó</i><par n="almó/ir__n_m"/></e>
    <e lm="righneas"><i>righn</i><par n="imr/eas__n_m"/></e>
    <e lm="réaltfhisic"><i>réaltfhisic</i><par n="Tír__n_f"/></e>
    <e lm="támhnéal"><par n="initial-t"/><i>ámhné</i><par n="né/al__n_m"/></e>
    <e lm="rilíf"><i>rilíf</i><par n="ítim__n_f"/></e>
    <e lm="Tiarna"><par n="initial-T"/><i>iarna</i><par n="rú__n_m"/></e>
    <e lm="sabhdánach"><par n="initial-s"/><i>abhdána</i><par n="dú/ch__n_m"/></e>
    <e lm="turtar"><par n="initial-t"/><i>urta</i><par n="ó/r__n_m"/></e>
    <e lm="sparra"><par n="initial-s"/><i>parra</i><par n="ápa__n_m"/></e>
    <e lm="timpeallghearradh"><par n="initial-t"/><i>impeallghearr</i><par n="ob/adh__n_m"/></e>
    <e lm="tarbhealach"><par n="initial-t"/><i>arbheala</i><par n="uala/ch__n_m"/></e>
    <e lm="Tuirc"><par n="initial-T"/><i>uirc</i><par n="Tír__n_f"/></e>
    <e lm="srannfach"><par n="initial-s"/><i>rannfa</i><par n="bolga/ch__n_f"/></e>
    <e lm="Soiscéal"><par n="initial-S"/><i>oiscé</i><par n="Bé/al__n_m"/></e>
    <e lm="úsaire"><par n="initial-ú"/><i>sair</i><par n="rig/e__n_m"/></e>
    <e lm="traimil"><par n="initial-t"/><i>raim</i><par n="ric/il__n_f"/></e>
    <e lm="réamheolas"><i>réamheola</i><par n="ú/s__n_m"/></e>
    <e lm="réón"><i>réó</i><par n="Dú/n__n_m"/></e>
    <e lm="spás-am"><par n="initial-s"/><i>pás-am</i><par n="am__n_m"/></e>
    <e lm="tiúnóir"><par n="initial-t"/><i>iúnó</i><par n="almó/ir__n_m"/></e>
    <e lm="riabhóg"><i>riabhó</i><par n="pó/g__n_f"/></e>
    <e lm="reiptíl"><i>reiptíl</i><par n="ítim__n_f"/></e>
    <e lm="seansálaí"><par n="initial-s"/><i>eansála</i><par n="n/í__n_m"/></e>
    <e lm="teailí"><par n="initial-t"/><i>eailí</i><par n="rú__n_m"/></e>
    <e lm="tonnfhad"><par n="initial-t"/><i>onnfha</i><par n="ú/d__n_m"/></e>
    <e lm="sollúin"><par n="initial-s"/><i>ollú</i><par n="canó/in__n_f"/></e>
    <e lm="séamafór"><par n="initial-s"/><i>éamafó</i><par n="ó/r__n_m"/></e>
    <e lm="smachtbhanna"><par n="initial-s"/><i>machtbhanna</i><par n="ápa__n_m"/></e>
    <e lm="siúcrós"><par n="initial-s"/><i>iúcró</i><par n="ú/s__n_m"/></e>
    <e lm="saorgacht"><par n="initial-s"/><i>aorgacht</i><par n="ócht__n_f"/></e>
    <e lm="tortán"><par n="initial-t"/><i>ortá</i><par n="to/n__n_m"/></e>
    <e lm="rogha"><i>rogha</i><par n="má__n_f"/></e>
    <e lm="úrchomhlacht"><par n="initial-ú"/><i>rchomhlacht</i><par n="ab__n_m"/></e>
    <e lm="spleodar"><par n="initial-s"/><i>pleoda</i><par n="ú/r__n_m"/></e>
    <e lm="siortáil"><par n="initial-s"/><i>iortá</i><par n="fá/il__n_f"/></e>
    <e lm="tarchur"><par n="initial-t"/><i>archu</i><par n="ú/r__n_m"/></e>
    <e lm="uchtóg"><par n="initial-u"/><i>chtó</i><par n="pó/g__n_f"/></e>
    <e lm="tuisceanóir"><par n="initial-t"/><i>uisceanó</i><par n="almó/ir__n_m"/></e>
    <e lm="sinsearacht"><par n="initial-s"/><i>insearacht</i><par n="ócht__n_f"/></e>
    <e lm="Saimbia"><par n="initial-S"/><i>aimbia</i><par n="lé__n_f"/></e>
    <e lm="sé"><par n="initial-s"/><i>é</i><par n="sé__n_m"/></e>
    <e lm="sabhran"><par n="initial-s"/><i>abhra</i><par n="to/n__n_m"/></e>
    <e lm="searcghrá"><par n="initial-s"/><i>earcghrá</i><par n="rú__n_m"/></e>
    <e lm="tuire"><par n="initial-t"/><i>uire</i><par n="lé__n_f"/></e>
    <e lm="sprioctheanga"><par n="initial-s"/><i>prioctheanga</i><par n="ula__n_f"/></e>
    <e lm="ruifíneach"><i>ruifín</i><par n="ib/each__n_m"/></e>
    <e lm="scarthóir"><par n="initial-s"/><i>carthó</i><par n="almó/ir__n_m"/></e>
    <e lm="sainghné"><par n="initial-s"/><i>ainghné</i><par n="bé__n_f"/></e>
    <e lm="scriúire"><par n="initial-s"/><i>criúir</i><par n="rig/e__n_m"/></e>
    <e lm="trust"><par n="initial-t"/><i>rust</i><par n="dul__n_m"/></e>
    <e lm="sneamhaire"><par n="initial-s"/><i>neamhair</i><par n="rig/e__n_m"/></e>
    <e lm="saincheird"><par n="initial-s"/><i>aincheird</i><par n="rím__n_f"/></e>
    <e lm="sáith"><par n="initial-s"/><i>áith</i><par n="Tír__n_f"/></e>
    <e lm="steallaire"><par n="initial-s"/><i>teallair</i><par n="rig/e__n_m"/></e>
    <e lm="solúbthacht"><par n="initial-s"/><i>olúbthacht</i><par n="ócht__n_f"/></e>
    <e lm="scáta"><par n="initial-s"/><i>cáta</i><par n="ápa__n_m"/></e>
    <e lm="scáth"><par n="initial-s"/><i>cáth</i><par n="am__n_m"/></e>
    <e lm="seanadóir"><par n="initial-s"/><i>eanadó</i><par n="almó/ir__n_m"/></e>
    <e lm="smólach"><par n="initial-s"/><i>móla</i><par n="dú/ch__n_m"/></e>
    <e lm="ubhsceitheadh"><par n="initial-u"/><i>bhsceit</i><par n="cáit/headh__n_m"/></e>
    <e lm="róidín"><i>róidín</i><par n="ápa__n_m"/></e>
    <e lm="smeachaíl"><par n="initial-s"/><i>meachaí</i><par n="tutaí/l__n_f"/></e>
    <e lm="stopadh"><par n="initial-s"/><i>top</i><par n="ob/adh__n_m"/></e>
    <e lm="tancard"><par n="initial-t"/><i>anca</i><par n="o/rd__n_m"/></e>
    <e lm="soicind"><par n="initial-s"/><i>oicind</i><par n="ápa__n_m"/></e>
    <e lm="uasleibhéal"><par n="initial-u"/><i>asleibhé</i><par n="idé/al__n_m"/></e>
    <e lm="scagdhealú"><par n="initial-s"/><i>cagdheal</i><par n="gort/ú__n_m"/></e>
    <e lm="spídeoir"><par n="initial-s"/><i>pídeo</i><par n="almó/ir__n_m"/></e>
    <e lm="stocluach"><par n="initial-s"/><i>tocluach</i><par n="am__n_m"/></e>
    <e lm="Ruairí"><i>Ruairí</i><par n="rú__n_m"/></e>
    <e lm="simpliú"><par n="initial-s"/><i>impli</i><par n="ídi/ú__n_m"/></e>
    <e lm="tonnadh"><par n="initial-t"/><i>onn</i><par n="las/adh__n_m"/></e>
    <e lm="sithrá"><par n="initial-s"/><i>ithrá</i><par n="rú__n_m"/></e>
    <e lm="siúicrín"><par n="initial-s"/><i>iúicrín</i><par n="ápa__n_m"/></e>
    <e lm="sobalchlár"><par n="initial-s"/><i>obalchlá</i><par n="ó/r__n_m"/></e>
    <e lm="tamaraisc"><par n="initial-t"/><i>amaraisc</i><par n="ítim__n_f"/></e>
    <e lm="táibléad"><par n="initial-t"/><i>áiblé</i><par n="firé/ad__n_m"/></e>
    <e lm="rolladh"><i>roll</i><par n="las/adh__n_m"/></e>
    <e lm="Slóivéinis"><par n="initial-S"/><i>lóivéinis</i><par n="Tír__n_f"/></e>
    <e lm="seiceamar"><par n="initial-s"/><i>eiceama</i><par n="ó/r__n_m"/></e>
    <e lm="tuismíocht"><par n="initial-t"/><i>uismíocht</i><par n="ócht__n_f"/></e>
    <e lm="stalcaireacht"><par n="initial-s"/><i>talcaireacht</i><par n="ócht__n_f"/></e>
    <e lm="stiall"><par n="initial-s"/><i>t</i><par n="st/iall__n_f"/></e>
    <e lm="siorc"><par n="initial-s"/><i>iorc</i><par n="am__n_m"/></e>
    <e lm="scoilt"><par n="initial-s"/><i>coilt</i><par n="rím__n_f"/></e>
    <e lm="smeach"><par n="initial-s"/><i>meach</i><par n="am__n_m"/></e>
    <e lm="teorantacht"><par n="initial-t"/><i>eorantacht</i><par n="ócht__n_f"/></e>
    <e lm="tásc"><par n="initial-t"/><i>á</i><par n="tá/sc__n_m"/></e>
    <e lm="sacráir"><par n="initial-s"/><i>acráir</i><par n="Tír__n_f"/></e>
    <e lm="saighdeoir"><par n="initial-s"/><i>aighdeo</i><par n="almó/ir__n_m"/></e>
    <e lm="tóin"><par n="initial-t"/><i>ó</i><par n="tó/in__n_f"/></e>
    <e lm="uimhir"><par n="initial-u"/><i>imh</i><par n="lit/ir__n_f"/></e>
    <e lm="Slavach"><par n="initial-S"/><i>lava</i><par n="dú/ch__n_m"/></e>
    <e lm="uiscealach"><par n="initial-u"/><i>isceala</i><par n="cia/ch__n_m"/></e>
    <e lm="tóir"><par n="initial-t"/><i>ó</i><par n="tó/ir__n_f"/></e>
    <e lm="scaoilteacht"><par n="initial-s"/><i>caoilteacht</i><par n="ócht__n_f"/></e>
    <e lm="stábla"><par n="initial-s"/><i>tábla</i><par n="ápa__n_m"/></e>
    <e lm="Ríge"><i>Ríge</i><par n="lé__n_f"/></e>
    <e lm="tréigean"><par n="initial-t"/><i>réig</i><par n="gr/ean__n_m"/></e>
    <e lm="rífhear"><i>rífh</i><par n="f/ear__n_m"/></e>
    <e lm="spíonlach"><par n="initial-s"/><i>píonla</i><par n="cia/ch__n_m"/></e>
    <e lm="smúsach"><par n="initial-s"/><i>músa</i><par n="cia/ch__n_m"/></e>
    <e lm="séimhiú"><par n="initial-s"/><i>éimhi</i><par n="ídi/ú__n_m"/></e>
    <e lm="staidéar"><par n="initial-s"/><i>taidé</i><par n="áimé/ar__n_m"/></e>
    <e lm="siolla"><par n="initial-s"/><i>iolla</i><par n="ápa__n_m"/></e>
    <e lm="siondróm"><par n="initial-s"/><i>iondró</i><par n="to/m__n_m"/></e>
    <e lm="Seicis"><par n="initial-S"/><i>eicis</i><par n="Tír__n_f"/></e>
    <e lm="stainnín"><par n="initial-s"/><i>tainnín</i><par n="ápa__n_m"/></e>
    <e lm="Slóvacach"><par n="initial-S"/><i>lóvaca</i><par n="dú/ch__n_m"/></e>
    <e lm="stiogma"><par n="initial-s"/><i>tiogma</i><par n="ápa__n_m"/></e>
    <e lm="stuca"><par n="initial-s"/><i>tuca</i><par n="ápa__n_m"/></e>
    <e lm="solad"><par n="initial-s"/><i>ola</i><par n="ú/d__n_m"/></e>
    <e lm="Tóraí"><par n="initial-T"/><i>óra</i><par n="n/í__n_m"/></e>
    <e lm="Ungáiris"><i>Ungáiris</i><par n="Tír__n_f"/></e>
    <e lm="Tagálaigis"><par n="initial-T"/><i>agálaigis</i><par n="Tír__n_f"/></e>
    <e lm="sciath"><par n="initial-s"/><i>c</i><par n="sc/iath__n_f"/></e>
    <e lm="solas"><par n="initial-s"/><i>o</i><par n="so/las__n_m"/></e>
    <e lm="sciata"><par n="initial-s"/><i>ciata</i><par n="ápa__n_m"/></e>
    <e lm="tafann"><par n="initial-t"/><i>afa</i><par n="co/nn__n_m"/></e>
    <e lm="Teampall"><par n="initial-T"/><i>eampa</i><par n="Po/ll__n_m"/></e>
    <e lm="streachaille"><par n="initial-s"/><i>treachaill</i><par n="rig/e__n_m"/></e>
    <e lm="rúisc"><i>rúisc</i><par n="rím__n_f"/></e>
    <e lm="staitisteoir"><par n="initial-s"/><i>taitisteo</i><par n="almó/ir__n_m"/></e>
    <e lm="sprochaille"><par n="initial-s"/><i>prochaill</i><par n="air/e__n_f"/></e>
    <e lm="seoinínteacht"><par n="initial-s"/><i>eoinínteacht</i><par n="ócht__n_f"/></e>
    <e lm="smúdar"><par n="initial-s"/><i>múda</i><par n="ú/r__n_m"/></e>
    <e lm="tríocha"><par n="initial-t"/><i>ríocha</i><par n="ochtó__n_m"/></e>
    <e lm="Tríonóid"><par n="initial-T"/><i>ríonóid</i><par n="Tír__n_f"/></e>
    <e lm="saorphost"><par n="initial-s"/><i>aorpho</i><par n="po/st__n_m"/></e>
    <e lm="tábstop"><par n="initial-t"/><i>ábstop</i><par n="sé__n_m"/></e>
    <e lm="scitsifréine"><par n="initial-s"/><i>citsifréine</i><par n="lé__n_f"/></e>
    <e lm="Róidéis"><i>Róidéis</i><par n="Tír__n_f"/></e>
    <e lm="tic"><par n="initial-t"/><i>ic</i><par n="jíp__n_m"/></e>
    <e lm="sláinteolaíocht"><par n="initial-s"/><i>láinteolaíocht</i><par n="ócht__n_f"/></e>
    <e lm="rianaire"><i>rianair</i><par n="rig/e__n_m"/></e>
    <e lm="tumadóir"><par n="initial-t"/><i>umadó</i><par n="almó/ir__n_m"/></e>
    <e lm="súp"><par n="initial-s"/><i>ú</i><par n="sú/p__n_m"/></e>
    <e lm="Solamh"><par n="initial-S"/><i>ola</i><par n="ia/mh__n_m"/></e>
    <e lm="sprémhóin"><par n="initial-s"/><i>prémhó</i><par n="iomá/in__n_f"/></e>
    <e lm="rósta"><i>rósta</i><par n="ápa__n_m"/></e>
    <e lm="teicneolaí"><par n="initial-t"/><i>eicneola</i><par n="n/í__n_m"/></e>
    <e lm="streilleachán"><par n="initial-s"/><i>treilleachá</i><par n="to/n__n_m"/></e>
    <e lm="scamhard"><par n="initial-s"/><i>camha</i><par n="O/rd__n_m"/></e>
    <e lm="síceapatach"><par n="initial-s"/><i>íceapata</i><par n="dú/ch__n_m"/></e>
    <e lm="roc"><i>ro</i><par n="sa/c__n_m"/></e>
    <e lm="réimseleithead"><i>réimseleith</i><par n="taif/ead__n_m"/></e>
    <e lm="scáthdhornálaíocht"><par n="initial-s"/><i>cáthdhornálaíocht</i><par n="ócht__n_f"/></e>
    <e lm="tuinnín"><par n="initial-t"/><i>uinnín</i><par n="ápa__n_m"/></e>
    <e lm="urrúntacht"><par n="initial-u"/><i>rrúntacht</i><par n="ócht__n_f"/></e>
    <e lm="sclamh"><par n="initial-s"/><i>cla</i><par n="scla/mh__n_f"/></e>
    <e lm="réamhchúram"><i>réamhchúra</i><par n="cúra/m__n_m"/></e>
    <e lm="toghail"><par n="initial-t"/><i>oghail</i><par n="Inse__n_f"/></e>
    <e lm="siompóisiam"><par n="initial-s"/><i>iompóisiam</i><par n="cniog__n_m"/></e>
    <e lm="ulna"><par n="initial-u"/><i>lna</i><par n="ápa__n_m"/></e>
    <e lm="sceadamán"><par n="initial-s"/><i>ceadamá</i><par n="to/n__n_m"/></e>
    <e lm="veidhlín"><i>veidhlín</i><par n="ápa__n_m"/></e>
    <e lm="stioc"><par n="initial-s"/><i>ti</i><par n="sti/oc__n_f"/></e>
    <e lm="róta"><i>róta</i><par n="ápa__n_m"/></e>
    <e lm="réamhfhoghlaim"><i>réamhfhoghla</i><par n="foghla/im__n_f"/></e>
    <e lm="ultach"><par n="initial-u"/><i>lta</i><par n="dú/ch__n_m"/></e>
    <e lm="tríú"><par n="initial-t"/><i>rí</i><par n="trí/ú__n_m"/></e>
    <e lm="spór"><par n="initial-s"/><i>pó</i><par n="ó/r__n_m"/></e>
    <e lm="stiléireacht"><par n="initial-s"/><i>tiléireacht</i><par n="ócht__n_f"/></e>
    <e lm="spól"><par n="initial-s"/><i>pó</i><par n="bá/l__n_m"/></e>
    <e lm="stáiseanóireacht"><par n="initial-s"/><i>táiseanóireacht</i><par n="ócht__n_f"/></e>
    <e lm="réal"><i>ré</i><par n="ré/al__n_m"/></e>
    <e lm="réad"><i>réad</i><par n="dol__n_m"/></e>
    <e lm="slánaitheoir"><par n="initial-s"/><i>lánaitheo</i><par n="almó/ir__n_m"/></e>
    <e lm="sciúirse"><par n="initial-s"/><i>ciúirs</i><par n="rig/e__n_m"/></e>
    <e lm="tríopas"><par n="initial-t"/><i>ríopa</i><par n="ú/s__n_m"/></e>
    <e lm="Scitia"><par n="initial-S"/><i>citia</i><par n="lé__n_f"/></e>
    <e lm="veigeatóir"><i>veigeató</i><par n="almó/ir__n_m"/></e>
    <e lm="tarmac"><par n="initial-t"/><i>armac</i><par n="rú__n_m"/></e>
    <e lm="starrfhiacail"><par n="initial-s"/><i>tarrfhiac</i><par n="cúlfhiac/ail__n_f"/></e>
    <e lm="Uisceadóir"><i>Uisceadó</i><par n="Saighdeo/ir__n_m"/></e>
    <e lm="tiúba"><par n="initial-t"/><i>iúba</i><par n="ápa__n_m"/></e>
    <e lm="suaiteoir"><par n="initial-s"/><i>uaiteo</i><par n="almó/ir__n_m"/></e>
    <e lm="scáineadh"><par n="initial-s"/><i>cáin</i><par n="rois/eadh__n_m"/></e>
    <e lm="Ungáir"><i>Ungáir</i><par n="Tír__n_f"/></e>
    <e lm="támhachán"><par n="initial-t"/><i>ámhachá</i><par n="to/n__n_m"/></e>
    <e lm="triopall"><par n="initial-t"/><i>riopa</i><par n="to/ll__n_m"/></e>
    <e lm="staicín"><par n="initial-s"/><i>taicín</i><par n="ápa__n_m"/></e>
    <e lm="traonach"><par n="initial-t"/><i>raona</i><par n="dú/ch__n_m"/></e>
    <e lm="sreang"><par n="initial-s"/><i>re</i><par n="me/ang__n_f"/></e>
    <e lm="tiomsaitheoir"><par n="initial-t"/><i>iomsaitheo</i><par n="almó/ir__n_m"/></e>
    <e lm="stocaireacht"><par n="initial-s"/><i>tocaireacht</i><par n="ócht__n_f"/></e>
    <e lm="scrioscharachtar"><par n="initial-s"/><i>crioscharachta</i><par n="ó/r__n_m"/></e>
    <e lm="uamhan"><par n="initial-u"/><i>amh</i><par n="uamh/an__n_m"/></e>
    <e lm="smaoiseachán"><par n="initial-s"/><i>maoiseachá</i><par n="to/n__n_m"/></e>
    <e lm="slisbhuille"><par n="initial-s"/><i>lisbhuill</i><par n="rig/e__n_m"/></e>
    <e lm="scagadh"><par n="initial-s"/><i>cag</i><par n="ob/adh__n_m"/></e>
    <e lm="sraoth"><par n="initial-s"/><i>raoth</i><par n="am__n_m"/></e>
    <e lm="sainiú"><par n="initial-s"/><i>aini</i><par n="ídi/ú__n_m"/></e>
    <e lm="snoíodóir"><par n="initial-s"/><i>noíodó</i><par n="almó/ir__n_m"/></e>
    <e lm="rúscadh"><i>rú</i><par n="rú/scadh__n_m"/></e>
    <e lm="Vanuatú"><i>Vanuatú</i><par n="rú__n_m"/></e>
    <e lm="taighde"><par n="initial-t"/><i>aighde</i><par n="rú__n_m"/></e>
    <e lm="suarachas"><par n="initial-s"/><i>uaracha</i><par n="ú/s__n_m"/></e>
    <e lm="scáileán"><par n="initial-s"/><i>cáileá</i><par n="to/n__n_m"/></e>
    <e lm="vinil"><i>vinil</i><par n="Tír__n_f"/></e>
    <e lm="spreagadh"><par n="initial-s"/><i>preag</i><par n="ob/adh__n_m"/></e>
    <e lm="ríomheolaíocht"><i>ríomheolaíocht</i><par n="ócht__n_f"/></e>
    <e lm="scraiste"><par n="initial-s"/><i>craist</i><par n="rig/e__n_m"/></e>
    <e lm="sabaitéireacht"><par n="initial-s"/><i>abaitéireacht</i><par n="ócht__n_f"/></e>
    <e lm="séideadh"><par n="initial-s"/><i>éid</i><par n="síl/eadh__n_m"/></e>
    <e lm="tanaíocht"><par n="initial-t"/><i>anaíocht</i><par n="ócht__n_f"/></e>
    <e lm="uafás"><par n="initial-u"/><i>afá</i><par n="gá/s__n_m"/></e>
    <e lm="scláradh"><par n="initial-s"/><i>clár</i><par n="ob/adh__n_m"/></e>
    <e lm="triomadóir"><par n="initial-t"/><i>riomadó</i><par n="almó/ir__n_m"/></e>
    <e lm="sraithchlár"><par n="initial-s"/><i>raithchlá</i><par n="ó/r__n_m"/></e>
    <e lm="seanchara"><par n="initial-s"/><i>eancha</i><par n="ca/ra__n_m"/></e>
    <e lm="sclábhaíocht"><par n="initial-s"/><i>clábhaíocht</i><par n="ócht__n_f"/></e>
    <e lm="spíocnard"><par n="initial-s"/><i>píocna</i><par n="O/rd__n_m"/></e>
    <e lm="teiscinn"><par n="initial-t"/><i>eiscinn</i><par n="Tír__n_f"/></e>
    <e lm="sabhána"><par n="initial-s"/><i>abhána</i><par n="ápa__n_m"/></e>
    <e lm="taoscán"><par n="initial-t"/><i>aoscá</i><par n="to/n__n_m"/></e>
    <e lm="seolán"><par n="initial-s"/><i>eolá</i><par n="to/n__n_m"/></e>
    <e lm="saorghluaiseacht"><par n="initial-s"/><i>aorghluaiseacht</i><par n="eang__n_f"/></e>
    <e lm="urghráin"><par n="initial-u"/><i>rghrá</i><par n="grá/in__n_f"/></e>
    <e lm="seanriadaire"><par n="initial-s"/><i>eanriadair</i><par n="rig/e__n_m"/></e>
    <e lm="teagmháil"><par n="initial-t"/><i>eagmhá</i><par n="aná/il__n_f"/></e>
    <e lm="stóilín"><par n="initial-s"/><i>tóilín</i><par n="ápa__n_m"/></e>
    <e lm="scoradán"><par n="initial-s"/><i>coradá</i><par n="to/n__n_m"/></e>
    <e lm="smísteoir"><par n="initial-s"/><i>místeo</i><par n="almó/ir__n_m"/></e>
    <e lm="Ultais"><i>Ultais</i><par n="Tír__n_f"/></e>
    <e lm="spíon"><par n="initial-s"/><i>pí</i><par n="sí/on__n_f"/></e>
    <e lm="rótham"><i>rótha</i><par n="Gú/m__n_m"/></e>
    <e lm="taispeánadh"><par n="initial-t"/><i>aispeán</i><par n="las/adh__n_m"/></e>
    <e lm="údar"><par n="initial-ú"/><i>da</i><par n="ó/r__n_m"/></e>
    <e lm="truaill"><par n="initial-t"/><i>ruaill</i><par n="ítim__n_f"/></e>
    <e lm="snoí"><par n="initial-s"/><i>noí</i><par n="rú__n_m"/></e>
    <e lm="sárfhios"><par n="initial-s"/><i>árfh</i><par n="f/ios__n_m"/></e>
    <e lm="scidil"><par n="initial-s"/><i>cidil</i><par n="ítim__n_f"/></e>
    <e lm="soiscéalaí"><par n="initial-s"/><i>oiscéala</i><par n="n/í__n_m"/></e>
    <e lm="tuargaint"><par n="initial-t"/><i>uarga</i><par n="iomá/int__n_f"/></e>
    <e lm="tríréim"><par n="initial-t"/><i>ríréim</i><par n="ítim__n_f"/></e>
    <e lm="spladhas"><par n="initial-s"/><i>pladh</i><par n="spladh/as__n_m"/></e>
    <e lm="samhaltán"><par n="initial-s"/><i>amhaltá</i><par n="to/n__n_m"/></e>
    <e lm="taisceadán"><par n="initial-t"/><i>aisceadá</i><par n="to/n__n_m"/></e>
    <e lm="scoitheadh"><par n="initial-s"/><i>coit</i><par n="cáit/headh__n_m"/></e>
    <e lm="truicear"><par n="initial-t"/><i>ruic</i><par n="f/ear__n_m"/></e>
    <e lm="socheacnamaíocht"><par n="initial-s"/><i>ocheacnamaíocht</i><par n="ócht__n_f"/></e>
    <e lm="tarraingeoireacht"><par n="initial-t"/><i>arraingeoireacht</i><par n="eang__n_f"/></e>
    <e lm="úirinéal"><par n="initial-ú"/><i>iriné</i><par n="idé/al__n_m"/></e>
    <e lm="tonnchreathaire"><par n="initial-t"/><i>onnchreathair</i><par n="rig/e__n_m"/></e>
    <e lm="ruthag"><i>rutha</i><par n="lo/g__n_m"/></e>
    <e lm="réamhtheachtaire"><i>réamhtheachtair</i><par n="rig/e__n_m"/></e>
    <e lm="scafántacht"><par n="initial-s"/><i>cafántacht</i><par n="ócht__n_f"/></e>
    <e lm="seachránaí"><par n="initial-s"/><i>eachrána</i><par n="n/í__n_m"/></e>
    <e lm="rúbal"><i>rúba</i><par n="bá/l__n_m"/></e>
    <e lm="válsáil"><i>válsá</i><par n="fá/il__n_f"/></e>
    <e lm="tincéireacht"><par n="initial-t"/><i>incéireacht</i><par n="ócht__n_f"/></e>
    <e lm="súilfhéachaint"><par n="initial-s"/><i>úilfhéacha</i><par n="éasú/int__n_f"/></e>
    <e lm="scamall"><par n="initial-s"/><i>cama</i><par n="to/ll__n_m"/></e>
    <e lm="réimse"><i>réims</i><par n="rig/e__n_m"/></e>
    <e lm="taraif"><par n="initial-t"/><i>araif</i><par n="ítim__n_f"/></e>
    <e lm="srath"><par n="initial-s"/><i>rath</i><par n="dol__n_m"/></e>
    <e lm="scríobchárta"><par n="initial-s"/><i>críobchárta</i><par n="ápa__n_m"/></e>
    <e lm="síochánachas"><par n="initial-s"/><i>íochánacha</i><par n="ú/s__n_m"/></e>
    <e lm="stríocáil"><par n="initial-s"/><i>tríocá</i><par n="fá/il__n_f"/></e>
    <e lm="sroicheadh"><par n="initial-s"/><i>roich</i><par n="síl/eadh__n_m"/></e>
    <e lm="sceilpín"><par n="initial-s"/><i>ceilpín</i><par n="ápa__n_m"/></e>
    <e lm="stipinn"><par n="initial-s"/><i>tipinn</i><par n="ítim__n_f"/></e>
    <e lm="Sairdín"><par n="initial-S"/><i>airdín</i><par n="Tír__n_f"/></e>
    <e lm="sealbhóir"><par n="initial-s"/><i>ealbhó</i><par n="almó/ir__n_m"/></e>
    <e lm="taibhse"><par n="initial-t"/><i>aibhs</i><par n="air/e__n_f"/></e>
    <e lm="sceithire"><par n="initial-s"/><i>ceithir</i><par n="rig/e__n_m"/></e>
    <e lm="spalla"><par n="initial-s"/><i>palla</i><par n="ápa__n_m"/></e>
    <e lm="scrabha"><par n="initial-s"/><i>crabha</i><par n="pá__n_m"/></e>
    <e lm="seans"><par n="initial-s"/><i>eans</i><par n="sé__n_m"/></e>
    <e lm="Réin"><i>Réin</i><par n="Tír__n_f"/></e>
    <e lm="ríste"><i>ríst</i><par n="rig/e__n_m"/></e>
    <e lm="slibire"><par n="initial-s"/><i>libir</i><par n="rig/e__n_m"/></e>
    <e lm="scaipeacht"><par n="initial-s"/><i>caipeacht</i><par n="ócht__n_f"/></e>
    <e lm="téarma"><par n="initial-t"/><i>éarma</i><par n="ápa__n_m"/></e>
    <e lm="slámóg"><par n="initial-s"/><i>lámó</i><par n="pó/g__n_f"/></e>
    <e lm="spóilín"><par n="initial-s"/><i>póilín</i><par n="ápa__n_m"/></e>
    <e lm="spalpaire"><par n="initial-s"/><i>palpair</i><par n="rig/e__n_m"/></e>
    <e lm="rúitín"><i>rúitín</i><par n="ápa__n_m"/></e>
    <e lm="ród"><i>ró</i><par n="ú/d__n_m"/></e>
    <e lm="searbhas"><par n="initial-s"/><i>earbha</i><par n="ú/s__n_m"/></e>
    <e lm="ról"><i>ró</i><par n="bá/l__n_m"/></e>
    <e lm="rón"><i>ró</i><par n="ró/n__n_m"/></e>
    <e lm="trua"><par n="initial-t"/><i>rua</i><par n="má__n_f"/></e>
    <e lm="rós"><i>ró</i><par n="sá/s__n_m"/></e>
    <e lm="sioncóipiú"><par n="initial-s"/><i>ioncóipi</i><par n="ídi/ú__n_m"/></e>
    <e lm="seimineár"><par n="initial-s"/><i>eimineá</i><par n="ó/r__n_m"/></e>
    <e lm="rialóir"><i>rialó</i><par n="almó/ir__n_m"/></e>
    <e lm="ríúlacht"><i>ríúlacht</i><par n="ócht__n_f"/></e>
    <e lm="úcaire"><par n="initial-ú"/><i>cair</i><par n="rig/e__n_m"/></e>
    <e lm="Siria"><par n="initial-S"/><i>iria</i><par n="lé__n_f"/></e>
    <e lm="ruaimniú"><i>ruaimni</i><par n="ídi/ú__n_m"/></e>
    <e lm="sáiteoir"><par n="initial-s"/><i>áiteo</i><par n="almó/ir__n_m"/></e>
    <e lm="sliotán"><par n="initial-s"/><i>liotá</i><par n="to/n__n_m"/></e>
    <e lm="srian"><par n="initial-s"/><i>ria</i><par n="ró/n__n_m"/></e>
    <e lm="snagcheol"><par n="initial-s"/><i>nagcheo</i><par n="á/l__n_m"/></e>
    <e lm="tuathánach"><par n="initial-t"/><i>uathána</i><par n="dú/ch__n_m"/></e>
    <e lm="tugthacht"><par n="initial-t"/><i>ugthacht</i><par n="ócht__n_f"/></e>
    <e lm="stiléir"><par n="initial-s"/><i>tilé</i><par n="úiné/ir__n_m"/></e>
    <e lm="scriostóir"><par n="initial-s"/><i>criostó</i><par n="almó/ir__n_m"/></e>
    <e lm="séitéir"><par n="initial-s"/><i>éité</i><par n="úiné/ir__n_m"/></e>
    <e lm="uasal"><par n="initial-u"/><i>a</i><par n="ua/sal__n_m"/></e>
    <e lm="sclogaíl"><par n="initial-s"/><i>clogaí</i><par n="tutaí/l__n_f"/></e>
    <e lm="siléar"><par n="initial-s"/><i>ilé</i><par n="bé/ar__n_m"/></e>
    <e lm="teachtadh"><par n="initial-t"/><i>eachta</i><par n="alta/dh__n_m"/></e>
    <e lm="sparánacht"><par n="initial-s"/><i>paránacht</i><par n="eang__n_f"/></e>
    <e lm="taipéis"><par n="initial-t"/><i>aipéis</i><par n="ítim__n_f"/></e>
    <e lm="sannachán"><par n="initial-s"/><i>annachá</i><par n="to/n__n_m"/></e>
    <e lm="scrogall"><par n="initial-s"/><i>croga</i><par n="to/ll__n_m"/></e>
    <e lm="scigmhagadh"><par n="initial-s"/><i>cigmhaga</i><par n="á/dh__n_m"/></e>
    <e lm="scéalaí"><par n="initial-s"/><i>céala</i><par n="n/í__n_m"/></e>
    <e lm="tiúbar"><par n="initial-t"/><i>iúba</i><par n="ó/r__n_m"/></e>
    <e lm="sleamhnán"><par n="initial-s"/><i>leamhná</i><par n="to/n__n_m"/></e>
    <e lm="saraifín"><par n="initial-s"/><i>araifín</i><par n="ápa__n_m"/></e>
    <e lm="scáthphictiúr"><par n="initial-s"/><i>cáthphictiú</i><par n="ó/r__n_m"/></e>
    <e lm="suntasacht"><par n="initial-s"/><i>untasacht</i><par n="ócht__n_f"/></e>
    <e lm="sairdín"><par n="initial-s"/><i>airdín</i><par n="ápa__n_m"/></e>
    <e lm="úmadóir"><par n="initial-ú"/><i>madó</i><par n="almó/ir__n_m"/></e>
    <e lm="trál"><par n="initial-t"/><i>rá</i><par n="bá/l__n_m"/></e>
    <e lm="séiléir"><par n="initial-s"/><i>éilé</i><par n="úiné/ir__n_m"/></e>
    <e lm="tuireamh"><par n="initial-t"/><i>uir</i><par n="éil/eamh__n_m"/></e>
    <e lm="siorradh"><par n="initial-s"/><i>iorra</i><par n="Coga/dh__n_m"/></e>
    <e lm="teilgcheárta"><par n="initial-t"/><i>eilgcheárta</i><par n="ola__n_f"/></e>
    <e lm="scipéad"><par n="initial-s"/><i>cipé</i><par n="firé/ad__n_m"/></e>
    <e lm="slabhráil"><par n="initial-s"/><i>labhrá</i><par n="fá/il__n_f"/></e>
    <e lm="sreabhadh"><par n="initial-s"/><i>rea</i><par n="srea/bhadh__n_m"/></e>
    <e lm="smóladán"><par n="initial-s"/><i>móladá</i><par n="to/n__n_m"/></e>
    <e lm="spochadh"><par n="initial-s"/><i>poch</i><par n="las/adh__n_m"/></e>
    <e lm="tobthitim"><par n="initial-t"/><i>obthitim</i><par n="ítim__n_f"/></e>
    <e lm="seachbhrí"><par n="initial-s"/><i>eachbhrí</i><par n="brí__n_f"/></e>
    <e lm="ríochan"><i>ríochan</i><par n="ócht__n_f"/></e>
    <e lm="scráidín"><par n="initial-s"/><i>cráidín</i><par n="ápa__n_m"/></e>
    <e lm="tálach"><par n="initial-t"/><i>ála</i><par n="cia/ch__n_m"/></e>
    <e lm="scarthanach"><par n="initial-s"/><i>carthana</i><par n="bolga/ch__n_f"/></e>
    <e lm="runga"><i>runga</i><par n="ápa__n_m"/></e>
    <e lm="tuaileas"><par n="initial-t"/><i>uail</i><par n="imr/eas__n_m"/></e>
    <e lm="spiaireacht"><par n="initial-s"/><i>piaireacht</i><par n="ócht__n_f"/></e>
    <e lm="scóladh"><par n="initial-s"/><i>cól</i><par n="las/adh__n_m"/></e>
    <e lm="tóstaer"><par n="initial-t"/><i>óstae</i><par n="ó/r__n_m"/></e>
    <e lm="sampláil"><par n="initial-s"/><i>amplá</i><par n="fá/il__n_f"/></e>
    <e lm="seánra"><par n="initial-s"/><i>eánra</i><par n="ápa__n_m"/></e>
    <e lm="streancánacht"><par n="initial-s"/><i>treancánacht</i><par n="ócht__n_f"/></e>
    <e lm="tuathghríosóir"><par n="initial-t"/><i>uathghríosó</i><par n="almó/ir__n_m"/></e>
    <e lm="scréachach"><par n="initial-s"/><i>créacha</i><par n="bolga/ch__n_f"/></e>
    <e lm="sainordú"><par n="initial-s"/><i>ainord</i><par n="ur/ú__n_m"/></e>
    <e lm="tiarach"><par n="initial-t"/><i>iara</i><par n="sáfa/ch__n_f"/></e>
    <e lm="rósghairdín"><i>rósghairdín</i><par n="ápa__n_m"/></e>
    <e lm="steancadh"><par n="initial-s"/><i>teanc</i><par n="ob/adh__n_m"/></e>
    <e lm="speár"><par n="initial-s"/><i>peár</i><par n="sé__n_m"/></e>
    <e lm="sceabha"><par n="initial-s"/><i>ceabha</i><par n="rú__n_m"/></e>
    <e lm="stiúrthóir"><par n="initial-s"/><i>tiúrthó</i><par n="almó/ir__n_m"/></e>
    <e lm="slacairt"><par n="initial-s"/><i>laca</i><par n="aga/irt__n_f"/></e>
    <e lm="sciotadh"><par n="initial-s"/><i>ciota</i><par n="alta/dh__n_m"/></e>
    <e lm="tóithín"><par n="initial-t"/><i>óithín</i><par n="ápa__n_m"/></e>
    <e lm="rosc"><i>ro</i><par n="á/sc__n_m"/></e>
    <e lm="titimeas"><par n="initial-t"/><i>itim</i><par n="imr/eas__n_m"/></e>
    <e lm="Teasáil"><par n="initial-T"/><i>easáil</i><par n="Tír__n_f"/></e>
    <e lm="tiomargadh"><par n="initial-t"/><i>iomarg</i><par n="ob/adh__n_m"/></e>
    <e lm="séis"><par n="initial-s"/><i>éis</i><par n="rím__n_f"/></e>
    <e lm="síodúlacht"><par n="initial-s"/><i>íodúlacht</i><par n="ócht__n_f"/></e>
    <e lm="uiséir"><par n="initial-u"/><i>isé</i><par n="úiné/ir__n_m"/></e>
    <e lm="screaball"><par n="initial-s"/><i>creaba</i><par n="to/ll__n_m"/></e>
    <e lm="urchóid"><par n="initial-u"/><i>rchóid</i><par n="ítim__n_f"/></e>
    <e lm="tiontaire"><par n="initial-t"/><i>iontair</i><par n="rig/e__n_m"/></e>
    <e lm="tulach"><par n="initial-t"/><i>ula</i><par n="dú/ch__n_m"/></e>
    <e lm="Seachtú"><par n="initial-S"/><i>eachtú</i><par n="rú__n_m"/></e>
    <e lm="teannas"><par n="initial-t"/><i>eanna</i><par n="ú/s__n_m"/></e>
    <e lm="tírghrá"><par n="initial-t"/><i>írghrá</i><par n="rú__n_m"/></e>
    <e lm="réigiún"><i>réigiú</i><par n="to/n__n_m"/></e>
    <e lm="rigeáil"><i>rigeá</i><par n="fá/il__n_f"/></e>
    <e lm="réamhscolaíocht"><i>réamhscolaíocht</i><par n="ócht__n_f"/></e>
    <e lm="stang"><par n="initial-s"/><i>ta</i><par n="ma/ng__n_f"/></e>
    <e lm="urbhac"><par n="initial-u"/><i>rbha</i><par n="sa/c__n_m"/></e>
    <e lm="sféar"><par n="initial-s"/><i>fé</i><par n="bé/ar__n_m"/></e>
    <e lm="síntiús"><par n="initial-s"/><i>íntiú</i><par n="gá/s__n_m"/></e>
    <e lm="smearsholas"><par n="initial-s"/><i>mearshola</i><par n="ú/s__n_m"/></e>
    <e lm="sníomhaí"><par n="initial-s"/><i>níomha</i><par n="n/í__n_m"/></e>
    <e lm="Veinéis"><i>Veinéis</i><par n="Tír__n_f"/></e>
    <e lm="soicéad"><par n="initial-s"/><i>oicé</i><par n="firé/ad__n_m"/></e>
    <e lm="Stát"><par n="initial-S"/><i>tá</i><par n="ca/t__n_m"/></e>
    <e lm="scaoinse"><par n="initial-s"/><i>caoins</i><par n="rig/e__n_m"/></e>
    <e lm="smeadráil"><par n="initial-s"/><i>meadrá</i><par n="aná/il__n_f"/></e>
    <e lm="tuilleadh"><par n="initial-t"/><i>uill</i><par n="sil/eadh__n_m"/></e>
    <e lm="sorcóir"><par n="initial-s"/><i>orcó</i><par n="almó/ir__n_m"/></e>
    <e lm="scothán"><par n="initial-s"/><i>cothá</i><par n="to/n__n_m"/></e>
    <e lm="tóirse"><par n="initial-t"/><i>óirs</i><par n="rig/e__n_m"/></e>
    <e lm="vác"><i>vác</i><par n="sé__n_m"/></e>
    <e lm="sluasaid"><par n="initial-s"/><i>lua</i><par n="slua/said__n_f"/></e>
    <e lm="Sráid"><par n="initial-S"/><i>ráid</i><par n="rím__n_f"/></e>
    <e lm="sconna"><par n="initial-s"/><i>conna</i><par n="ápa__n_m"/></e>
    <e lm="stáidiúlacht"><par n="initial-s"/><i>táidiúlacht</i><par n="ócht__n_f"/></e>
    <e lm="Veiniséala"><i>Veiniséala</i><par n="rú__n_m"/></e>
    <e lm="sleamchúis"><par n="initial-s"/><i>leamchúis</i><par n="Tír__n_f"/></e>
    <e lm="sceimhle"><par n="initial-s"/><i>ceimhle</i><par n="sceimhle__n_m"/></e>
    <e lm="trasnaíocht"><par n="initial-t"/><i>rasnaíocht</i><par n="ócht__n_f"/></e>
    <e lm="seanphlanda"><par n="initial-s"/><i>eanphlanda</i><par n="ápa__n_m"/></e>
    <e lm="umar"><par n="initial-u"/><i>ma</i><par n="ó/r__n_m"/></e>
    <e lm="scanradh"><par n="initial-s"/><i>canra</i><par n="á/dh__n_m"/></e>
    <e lm="úmachan"><par n="initial-ú"/><i>machan</i><par n="ócht__n_f"/></e>
    <e lm="sursaing"><par n="initial-s"/><i>ursaing</i><par n="ítim__n_f"/></e>
    <e lm="seisce"><par n="initial-s"/><i>eisce</i><par n="lé__n_f"/></e>
    <e lm="Reipéil"><i>Reipéil</i><par n="rú__n_m"/></e>
    <e lm="séipéal"><par n="initial-s"/><i>éipé</i><par n="idé/al__n_m"/></e>
    <e lm="scólachán"><par n="initial-s"/><i>cólachá</i><par n="to/n__n_m"/></e>
    <e lm="uisinn"><par n="initial-u"/><i>isinn</i><par n="ítim__n_f"/></e>
    <e lm="seall"><par n="initial-s"/><i>eall</i><par n="dol__n_m"/></e>
    <e lm="tarra"><par n="initial-t"/><i>arra</i><par n="rú__n_m"/></e>
    <e lm="seala"><par n="initial-s"/><i>eala</i><par n="ba__n_m"/></e>
    <e lm="rídhamhna"><i>rídhamhna</i><par n="ápa__n_m"/></e>
    <e lm="urchoilleadh"><par n="initial-u"/><i>rchoill</i><par n="síl/eadh__n_m"/></e>
    <e lm="sonc"><par n="initial-s"/><i>onc</i><par n="sé__n_m"/></e>
    <e lm="tabhairt"><par n="initial-t"/><i>abha</i><par n="aga/irt__n_f"/></e>
    <e lm="sásamh"><par n="initial-s"/><i>ása</i><par n="ia/mh__n_m"/></e>
    <e lm="srathóir"><par n="initial-s"/><i>rathó</i><par n="almó/ir__n_m"/></e>
    <e lm="screathan"><par n="initial-s"/><i>creatha</i><par n="to/n__n_m"/></e>
    <e lm="seachantacht"><par n="initial-s"/><i>eachantacht</i><par n="ócht__n_f"/></e>
    <e lm="soiscéalú"><par n="initial-s"/><i>oiscéal</i><par n="ór/ú__n_m"/></e>
    <e lm="spúinse"><par n="initial-s"/><i>púins</i><par n="rig/e__n_m"/></e>
    <e lm="slacht"><par n="initial-s"/><i>lacht</i><par n="dul__n_m"/></e>
    <e lm="trasphlandáil"><par n="initial-t"/><i>rasphlandá</i><par n="fá/il__n_f"/></e>
    <e lm="ros"><i>ro</i><par n="ro/s__n_m"/></e>
    <e lm="traochadh"><par n="initial-t"/><i>raoch</i><par n="las/adh__n_m"/></e>
    <e lm="seachthoradh"><par n="initial-s"/><i>eachthora</i><par n="á/dh__n_m"/></e>
    <e lm="rúnmhaireacht"><i>rúnmhaireacht</i><par n="ócht__n_f"/></e>
    <e lm="srianadh"><par n="initial-s"/><i>rian</i><par n="las/adh__n_m"/></e>
    <e lm="úsáid"><par n="initial-ú"/><i>sáid</i><par n="ítim__n_f"/></e>
    <e lm="Siléis"><par n="initial-S"/><i>iléis</i><par n="Tír__n_f"/></e>
    <e lm="Slóvaic"><par n="initial-S"/><i>lóvaic</i><par n="Tír__n_f"/></e>
    <e lm="sreangán"><par n="initial-s"/><i>reangá</i><par n="to/n__n_m"/></e>
    <e lm="treibh"><par n="initial-t"/><i>reibh</i><par n="rím__n_f"/></e>
    <e lm="seastán"><par n="initial-s"/><i>eastá</i><par n="to/n__n_m"/></e>
    <e lm="snua"><par n="initial-s"/><i>nua</i><par n="pá__n_m"/></e>
    <e lm="Sealtainn"><par n="initial-S"/><i>ealtainn</i><par n="lé__n_f"/></e>
    <e lm="tagrán"><par n="initial-t"/><i>agrá</i><par n="to/n__n_m"/></e>
    <e lm="sclaig"><par n="initial-s"/><i>claig</i><par n="rím__n_f"/></e>
    <e lm="soidéalach"><par n="initial-s"/><i>oidéala</i><par n="dú/ch__n_m"/></e>
    <e lm="seilfré"><par n="initial-s"/><i>eilfré</i><par n="lé__n_f"/></e>
    <e lm="rópa"><i>rópa</i><par n="ápa__n_m"/></e>
    <e lm="ruathar"><i>ruatha</i><par n="ó/r__n_m"/></e>
    <e lm="sruthchúrsa"><par n="initial-s"/><i>ruthchúrsa</i><par n="ápa__n_m"/></e>
    <e lm="torathar"><par n="initial-t"/><i>oratha</i><par n="ó/r__n_m"/></e>
    <e lm="sábháil"><par n="initial-s"/><i>ábhá</i><par n="fá/il__n_f"/></e>
    <e lm="sleabhcadh"><par n="initial-s"/><i>leabhc</i><par n="ob/adh__n_m"/></e>
    <e lm="stocbhróicéir"><par n="initial-s"/><i>tocbhróicé</i><par n="úiné/ir__n_m"/></e>
    <e lm="Sínis"><par n="initial-S"/><i>ínis</i><par n="Tír__n_f"/></e>
    <e lm="seanbhuachaill"><par n="initial-s"/><i>eanbhuacha</i><par n="seanbhuacha/ill__n_m"/></e>
    <e lm="téististéarón"><par n="initial-t"/><i>éististéaró</i><par n="Dú/n__n_m"/></e>
    <e lm="saothar"><par n="initial-s"/><i>aotha</i><par n="ó/r__n_m"/></e>
    <e lm="suáilceas"><par n="initial-s"/><i>uáilc</i><par n="imr/eas__n_m"/></e>
    <e lm="siombóis"><par n="initial-s"/><i>iombóis</i><par n="Tír__n_f"/></e>
    <e lm="téaduirlis"><par n="initial-t"/><i>éaduirlis</i><par n="ítim__n_f"/></e>
    <e lm="seansailéireacht"><par n="initial-s"/><i>eansailéireacht</i><par n="ócht__n_f"/></e>
    <e lm="sailchuach"><par n="initial-s"/><i>ailchua</i><par n="lu/ch__n_f"/></e>
    <e lm="sruthlíne"><par n="initial-s"/><i>ruthlín</i><par n="lín/e__n_f"/></e>
    <e lm="tástálaí"><par n="initial-t"/><i>ástála</i><par n="n/í__n_m"/></e>
    <e lm="seanléim"><par n="initial-s"/><i>eanléim</i><par n="Tír__n_f"/></e>
    <e lm="Sead"><par n="initial-S"/><i>ead</i><par n="rú__n_m"/></e>
    <e lm="spíosra"><par n="initial-s"/><i>píosra</i><par n="ápa__n_m"/></e>
    <e lm="seanchaí"><par n="initial-s"/><i>eancha</i><par n="n/í__n_m"/></e>
    <e lm="tosach"><par n="initial-t"/><i>osa</i><par n="dú/ch__n_m"/></e>
    <e lm="sifleáil"><par n="initial-s"/><i>ifleá</i><par n="fá/il__n_f"/></e>
    <e lm="sciobadh"><par n="initial-s"/><i>ciob</i><par n="ob/adh__n_m"/></e>
    <e lm="scol"><par n="initial-s"/><i>col</i><par n="dol__n_m"/></e>
    <e lm="Veinéiseach"><i>Veinéis</i><par n="ib/each__n_m"/></e>
    <e lm="scor"><par n="initial-s"/><i>co</i><par n="ó/r__n_m"/></e>
    <e lm="roiseadh"><i>rois</i><par n="rois/eadh__n_m"/></e>
    <e lm="slacán"><par n="initial-s"/><i>lacá</i><par n="to/n__n_m"/></e>
    <e lm="ribíní"><i>ribíní</i><par n="ba__n_m"/></e>
    <e lm="siunca"><par n="initial-s"/><i>iunca</i><par n="ápa__n_m"/></e>
    <e lm="ultrafhuaim"><par n="initial-u"/><i>ltrafhuaim</i><par n="Tír__n_f"/></e>
    <e lm="sileadán"><par n="initial-s"/><i>ileadá</i><par n="to/n__n_m"/></e>
    <e lm="salú"><par n="initial-s"/><i>al</i><par n="ór/ú__n_m"/></e>
    <e lm="stéig"><par n="initial-s"/><i>téig</i><par n="sín__n_f"/></e>
    <e lm="saorchead"><par n="initial-s"/><i>aorchead</i><par n="dul__n_m"/></e>
    <e lm="séideog"><par n="initial-s"/><i>éideo</i><par n="pó/g__n_f"/></e>
    <e lm="smúiteán"><par n="initial-s"/><i>múiteá</i><par n="to/n__n_m"/></e>
    <e lm="truip"><par n="initial-t"/><i>ruip</i><par n="rím__n_f"/></e>
    <e lm="teileachumarsáid"><par n="initial-t"/><i>eileachumarsáid</i><par n="ítim__n_f"/></e>
    <e lm="urraitheoir"><par n="initial-u"/><i>rraitheo</i><par n="almó/ir__n_m"/></e>
    <e lm="sástacht"><par n="initial-s"/><i>ástacht</i><par n="ócht__n_f"/></e>
    <e lm="seachaint"><par n="initial-s"/><i>eacha</i><par n="iomá/int__n_f"/></e>
    <e lm="toipeolaíocht"><par n="initial-t"/><i>oipeolaíocht</i><par n="ócht__n_f"/></e>
    <e lm="suiteoir"><par n="initial-s"/><i>uiteo</i><par n="almó/ir__n_m"/></e>
    <e lm="smáileog"><par n="initial-s"/><i>máileo</i><par n="pó/g__n_f"/></e>
    <e lm="teach"><par n="initial-t"/><i></i><par n="t/each__n_m"/></e>
    <e lm="teilitéip"><par n="initial-t"/><i>eilitéip</i><par n="rím__n_f"/></e>
    <e lm="uasalathair"><par n="initial-u"/><i>asala</i><par n="gara/thair__n_m"/></e>
    <e lm="seamróg"><par n="initial-s"/><i>eamró</i><par n="pó/g__n_f"/></e>
    <e lm="séiream"><par n="initial-s"/><i>éir</i><par n="fíl/eam__n_m"/></e>
    <e lm="séisín"><par n="initial-s"/><i>éisín</i><par n="ápa__n_m"/></e>
    <e lm="saochan"><par n="initial-s"/><i>aochan</i><par n="bá__n_m"/></e>
    <e lm="turas"><par n="initial-t"/><i>ura</i><par n="gá/s__n_m"/></e>
    <e lm="soiléireacht"><par n="initial-s"/><i>oiléireacht</i><par n="ócht__n_f"/></e>
    <e lm="samhadh"><par n="initial-s"/><i>amha</i><par n="á/dh__n_m"/></e>
    <e lm="scigaithris"><par n="initial-s"/><i>cigaithris</i><par n="ítim__n_f"/></e>
    <e lm="tubaiste"><par n="initial-t"/><i>ubaist</i><par n="air/e__n_f"/></e>
    <e lm="troscadh"><par n="initial-t"/><i>rosca</i><par n="Coga/dh__n_m"/></e>
    <e lm="seitreach"><par n="initial-s"/><i>eitr</i><par n="rís/each__n_f"/></e>
    <e lm="speig"><par n="initial-s"/><i>peig</i><par n="rím__n_f"/></e>
    <e lm="scéinséir"><par n="initial-s"/><i>céinsé</i><par n="úiné/ir__n_m"/></e>
    <e lm="tomhsaire"><par n="initial-t"/><i>omhsair</i><par n="rig/e__n_m"/></e>
    <e lm="saorthuras"><par n="initial-s"/><i>aorthura</i><par n="gá/s__n_m"/></e>
    <e lm="ruga"><i>ruga</i><par n="ápa__n_m"/></e>
    <e lm="tulca"><par n="initial-t"/><i>ulca</i><par n="ápa__n_m"/></e>
    <e lm="stró"><par n="initial-s"/><i>tró</i><par n="rú__n_m"/></e>
    <e lm="taispeáint"><par n="initial-t"/><i>aispeá</i><par n="iomá/int__n_f"/></e>
    <e lm="seolaí"><par n="initial-s"/><i>eola</i><par n="n/í__n_m"/></e>
    <e lm="todhchaíocht"><par n="initial-t"/><i>odhchaíocht</i><par n="eang__n_f"/></e>
    <e lm="tóirpín"><par n="initial-t"/><i>óirpín</i><par n="ápa__n_m"/></e>
    <e lm="tuí"><par n="initial-t"/><i>uí</i><par n="lé__n_f"/></e>
    <e lm="stangadh"><par n="initial-s"/><i>tang</i><par n="ob/adh__n_m"/></e>
    <e lm="suaimhneas"><par n="initial-s"/><i>uaimhn</i><par n="imr/eas__n_m"/></e>
    <e lm="réadú"><i>réad</i><par n="ór/ú__n_m"/></e>
    <e lm="seafóid"><par n="initial-s"/><i>eafóid</i><par n="Tír__n_f"/></e>
    <e lm="teascóg"><par n="initial-t"/><i>eascó</i><par n="pó/g__n_f"/></e>
    <e lm="réleaba"><i>rélea</i><par n="lea/ba__n_f"/></e>
    <e lm="ríomhaireacht"><i>ríomhaireacht</i><par n="ócht__n_f"/></e>
    <e lm="tulslais"><par n="initial-t"/><i>ulslais</i><par n="rím__n_f"/></e>
    <e lm="teilgean"><par n="initial-t"/><i>eilg</i><par n="mis/ean__n_m"/></e>
    <e lm="seoinín"><par n="initial-s"/><i>eoinín</i><par n="ápa__n_m"/></e>
    <e lm="suirí"><par n="initial-s"/><i>uirí</i><par n="lé__n_f"/></e>
    <e lm="tóch"><par n="initial-t"/><i>óch</i><par n="tóch__n_m"/></e>
    <e lm="rigín"><i>rigín</i><par n="ápa__n_m"/></e>
    <e lm="turasóir"><par n="initial-t"/><i>urasó</i><par n="almó/ir__n_m"/></e>
    <e lm="sambó"><par n="initial-s"/><i>ambó</i><par n="rú__n_m"/></e>
    <e lm="sloinne"><par n="initial-s"/><i>loinn</i><par n="míl/e__n_m"/></e>
    <e lm="súsán"><par n="initial-s"/><i>úsá</i><par n="to/n__n_m"/></e>
    <e lm="seifteoir"><par n="initial-s"/><i>eifteo</i><par n="almó/ir__n_m"/></e>
    <e lm="teicníocht"><par n="initial-t"/><i>eicníocht</i><par n="eang__n_f"/></e>
    <e lm="sluaisteáil"><par n="initial-s"/><i>luaisteá</i><par n="fá/il__n_f"/></e>
    <e lm="sceathrachán"><par n="initial-s"/><i>ceathrachá</i><par n="to/n__n_m"/></e>
    <e lm="sanas"><par n="initial-s"/><i>ana</i><par n="gá/s__n_m"/></e>
    <e lm="tuillteanas"><par n="initial-t"/><i>uillteana</i><par n="ú/s__n_m"/></e>
    <e lm="seanmháthair"><par n="initial-s"/><i>eanmhá</i><par n="seanmhá/thair__n_f"/></e>
    <e lm="Singeapór"><par n="initial-S"/><i>ingeapór</i><par n="rú__n_m"/></e>
    <e lm="ruaille"><i>ruaille</i><par n="rú__n_m"/></e>
    <e lm="suaithníocht"><par n="initial-s"/><i>uaithníocht</i><par n="ócht__n_f"/></e>
    <e lm="seinmliosta"><par n="initial-s"/><i>einmliosta</i><par n="ápa__n_m"/></e>
    <e lm="sreangshiopa"><par n="initial-s"/><i>reangshiopa</i><par n="ápa__n_m"/></e>
    <e lm="Searnóbail"><par n="initial-S"/><i>earnóbail</i><par n="lé__n_f"/></e>
    <e lm="vacsaíniú"><i>vacsaíni</i><par n="ídi/ú__n_m"/></e>
    <e lm="uathachas"><par n="initial-u"/><i>athacha</i><par n="ú/s__n_m"/></e>
    <e lm="réadlann"><i>réadla</i><par n="la/nn__n_f"/></e>
    <e lm="Vatacáin"><i>Vatacáin</i><par n="Tír__n_f"/></e>
    <e lm="scuabgheall"><par n="initial-s"/><i>cuabgh</i><par n="g/eall__n_m"/></e>
    <e lm="scolóis"><par n="initial-s"/><i>colóis</i><par n="Tír__n_f"/></e>
    <e lm="seachtú"><par n="initial-s"/><i>eacht</i><par n="ur/ú__n_m"/></e>
    <e lm="saicín"><par n="initial-s"/><i>aicín</i><par n="ápa__n_m"/></e>
    <e lm="rótvaidhléir"><i>rótvaidhlé</i><par n="úiné/ir__n_m"/></e>
    <e lm="vardrús"><i>vardrú</i><par n="gá/s__n_m"/></e>
    <e lm="teitheadh"><par n="initial-t"/><i>eit</i><par n="cáit/headh__n_m"/></e>
    <e lm="trasduchtóir"><par n="initial-t"/><i>rasduchtó</i><par n="almó/ir__n_m"/></e>
    <e lm="uasfhad"><par n="initial-u"/><i>asfha</i><par n="ú/d__n_m"/></e>
    <e lm="treaspás"><par n="initial-t"/><i>reaspá</i><par n="ú/s__n_m"/></e>
    <e lm="sprús"><par n="initial-s"/><i>prú</i><par n="gá/s__n_m"/></e>
    <e lm="scairbh"><par n="initial-s"/><i>cairbh</i><par n="sín__n_f"/></e>
    <e lm="sainchúram"><par n="initial-s"/><i>ainchúra</i><par n="sainchúra/m__n_m"/></e>
    <e lm="tumaire"><par n="initial-t"/><i>umair</i><par n="rig/e__n_m"/></e>
    <e lm="Seiceach"><par n="initial-S"/><i>eic</i><par n="ib/each__n_m"/></e>
    <e lm="svaeid"><par n="initial-s"/><i>vaeid</i><par n="rím__n_f"/></e>
    <e lm="seacht"><par n="initial-s"/><i>eacht</i><par n="sé__n_m"/></e>
    <e lm="salmaire"><par n="initial-s"/><i>almair</i><par n="rig/e__n_m"/></e>
    <e lm="sintéiseoir"><par n="initial-s"/><i>intéiseo</i><par n="almó/ir__n_m"/></e>
    <e lm="toga"><par n="initial-t"/><i>oga</i><par n="ápa__n_m"/></e>
    <e lm="spreacadh"><par n="initial-s"/><i>preac</i><par n="ob/adh__n_m"/></e>
    <e lm="ticéad"><par n="initial-t"/><i>icé</i><par n="firé/ad__n_m"/></e>
    <e lm="ródach"><i>róda</i><par n="cia/ch__n_m"/></e>
    <e lm="seascann"><par n="initial-s"/><i>easca</i><par n="ra/nn__n_m"/></e>
    <e lm="tréith"><par n="initial-t"/><i>réith</i><par n="aird__n_f"/></e>
    <e lm="soighe"><par n="initial-s"/><i>oighe</i><par n="rú__n_m"/></e>
    <e lm="réamhaithriseoir"><i>réamhaithriseo</i><par n="almó/ir__n_m"/></e>
    <e lm="sioncrónú"><par n="initial-s"/><i>ioncrón</i><par n="ór/ú__n_m"/></e>
    <e lm="spéirbhean"><par n="initial-s"/><i>péir</i><par n="sí/bhean__n_f"/></e>
    <e lm="solaoid"><par n="initial-s"/><i>olaoid</i><par n="ítim__n_f"/></e>
    <e lm="svuít"><par n="initial-s"/><i>vuít</i><par n="rím__n_f"/></e>
    <e lm="tóraíocht"><par n="initial-t"/><i>óraíocht</i><par n="ócht__n_f"/></e>
    <e lm="rú"><i>rú</i><par n="rú__n_m"/></e>
    <e lm="réamhdhéanamh"><i>réamhdhéana</i><par n="ia/mh__n_m"/></e>
    <e lm="ró"><i>ró</i><par n="pá__n_m"/></e>
    <e lm="rí"><i>rí</i><par n="sí__n_m"/></e>
    <e lm="ré"><i>ré</i><par n="ré__n_f"/></e>
    <e lm="speisialtóireacht"><par n="initial-s"/><i>peisialtóireacht</i><par n="ócht__n_f"/></e>
    <e lm="séarach"><par n="initial-s"/><i>éara</i><par n="dú/ch__n_m"/></e>
    <e lm="Rómánach"><i>Rómána</i><par n="dú/ch__n_m"/></e>
    <e lm="santachán"><par n="initial-s"/><i>antachá</i><par n="to/n__n_m"/></e>
    <e lm="tíreolaíocht"><par n="initial-t"/><i>íreolaíocht</i><par n="ócht__n_f"/></e>
    <e lm="stáitsíocht"><par n="initial-s"/><i>táitsíocht</i><par n="ócht__n_f"/></e>
    <e lm="stiúideo"><par n="initial-s"/><i>tiúideo</i><par n="pá__n_m"/></e>
    <e lm="talcam"><par n="initial-t"/><i>alca</i><par n="Gú/m__n_m"/></e>
    <e lm="teilifís"><par n="initial-t"/><i>eilifís</i><par n="ítim__n_f"/></e>
    <e lm="toilleadh"><par n="initial-t"/><i>oill</i><par n="síl/eadh__n_m"/></e>
    <e lm="tirimghlantóir"><par n="initial-t"/><i>irimghlantó</i><par n="almó/ir__n_m"/></e>
    <e lm="Seipidis"><par n="initial-S"/><i>eipidis</i><par n="Tír__n_f"/></e>
    <e lm="uilíochas"><par n="initial-u"/><i>ilíocha</i><par n="ú/s__n_m"/></e>
    <e lm="toirneach"><par n="initial-t"/><i>oirn</i><par n="cis/each__n_f"/></e>
    <e lm="réamaire"><i>réamair</i><par n="rig/e__n_m"/></e>
    <e lm="sábhadóireacht"><par n="initial-s"/><i>ábhadóireacht</i><par n="ócht__n_f"/></e>
    <e lm="teiléacs"><par n="initial-t"/><i>eiléacs</i><par n="sé__n_m"/></e>
    <e lm="sodamach"><par n="initial-s"/><i>odama</i><par n="dú/ch__n_m"/></e>
    <e lm="teorannú"><par n="initial-t"/><i>eorann</i><par n="ór/ú__n_m"/></e>
    <e lm="réamhamharc"><i>réamhamha</i><par n="to/rc__n_m"/></e>
    <e lm="scáthlán"><par n="initial-s"/><i>cáthlá</i><par n="to/n__n_m"/></e>
    <e lm="téarmeolaíocht"><par n="initial-t"/><i>éarmeolaíocht</i><par n="ócht__n_f"/></e>
    <e lm="teip"><par n="initial-t"/><i>eip</i><par n="rím__n_f"/></e>
    <e lm="súgradh"><par n="initial-s"/><i>úg</i><par n="tog/radh__n_m"/></e>
    <e lm="ungadh"><par n="initial-u"/><i>ng</i><par n="ob/adh__n_m"/></e>
    <e lm="truacántacht"><par n="initial-t"/><i>ruacántacht</i><par n="ócht__n_f"/></e>
    <e lm="saormhargadh"><par n="initial-s"/><i>aormharga</i><par n="á/dh__n_m"/></e>
    <e lm="roth"><i>roth</i><par n="ab__n_m"/></e>
    <e lm="ródaire"><i>ródair</i><par n="rig/e__n_m"/></e>
    <e lm="Seirbia"><par n="initial-S"/><i>eirbia</i><par n="lé__n_f"/></e>
    <e lm="starragán"><par n="initial-s"/><i>tarragá</i><par n="to/n__n_m"/></e>
    <e lm="sneáchán"><par n="initial-s"/><i>neáchá</i><par n="to/n__n_m"/></e>
    <e lm="saoire"><par n="initial-s"/><i>aoir</i><par n="air/e__n_f"/></e>
    <e lm="Seirbis"><par n="initial-S"/><i>eirbis</i><par n="Tír__n_f"/></e>
    <e lm="ticbhosca"><par n="initial-t"/><i>icbhosca</i><par n="ápa__n_m"/></e>
    <e lm="riast"><i>riast</i><par n="ab__n_m"/></e>
    <e lm="súisteáil"><par n="initial-s"/><i>úisteá</i><par n="aná/il__n_f"/></e>
    <e lm="sciorta"><par n="initial-s"/><i>ciorta</i><par n="ápa__n_m"/></e>
    <e lm="tacsanomaíocht"><par n="initial-t"/><i>acsanomaíocht</i><par n="ócht__n_f"/></e>
    <e lm="riasc"><i>r</i><par n="r/iasc__n_m"/></e>
    <e lm="réamhcheol"><i>réamhcheo</i><par n="á/l__n_m"/></e>
    <e lm="smutmhadra"><par n="initial-s"/><i>mutmhadra</i><par n="ápa__n_m"/></e>
    <e lm="tochras"><par n="initial-t"/><i>ochra</i><par n="ú/s__n_m"/></e>
    <e lm="timpiste"><par n="initial-t"/><i>impist</i><par n="air/e__n_f"/></e>
    <e lm="sláintíocht"><par n="initial-s"/><i>láintíocht</i><par n="ócht__n_f"/></e>
    <e lm="Ungárach"><i>Ungára</i><par n="dú/ch__n_m"/></e>
    <e lm="scóna"><par n="initial-s"/><i>cóna</i><par n="ápa__n_m"/></e>
    <e lm="taoide"><par n="initial-t"/><i>aoid</i><par n="air/e__n_f"/></e>
    <e lm="sannóir"><par n="initial-s"/><i>annó</i><par n="almó/ir__n_m"/></e>
    <e lm="spréachadh"><par n="initial-s"/><i>préach</i><par n="las/adh__n_m"/></e>
    <e lm="scriú"><par n="initial-s"/><i>criú</i><par n="pá__n_m"/></e>
    <e lm="Saighdeoir"><par n="initial-S"/><i>aighdeo</i><par n="Saighdeo/ir__n_m"/></e>
    <e lm="saibhir"><par n="initial-s"/><i>aibhir</i><par n="rú__n_m"/></e>
    <e lm="sladaí"><par n="initial-s"/><i>lada</i><par n="n/í__n_m"/></e>
    <e lm="síobadh"><par n="initial-s"/><i>íob</i><par n="ob/adh__n_m"/></e>
    <e lm="tachtadh"><par n="initial-t"/><i>achta</i><par n="alta/dh__n_m"/></e>
    <e lm="tríchosach"><par n="initial-t"/><i>ríchosa</i><par n="dú/ch__n_m"/></e>
    <e lm="Uigingeach"><i>Uiging</i><par n="ib/each__n_m"/></e>
    <e lm="Rómáinis"><i>Rómáinis</i><par n="Tír__n_f"/></e>
    <e lm="scótar"><par n="initial-s"/><i>cóta</i><par n="ó/r__n_m"/></e>
    <e lm="staincín"><par n="initial-s"/><i>taincín</i><par n="ápa__n_m"/></e>
    <e lm="rialachán"><i>rialachá</i><par n="to/n__n_m"/></e>
    <e lm="slige"><par n="initial-s"/><i>lig</i><par n="rig/e__n_m"/></e>
    <e lm="sannaí"><par n="initial-s"/><i>anna</i><par n="n/í__n_m"/></e>
    <e lm="rocócó"><i>rocócó</i><par n="rú__n_m"/></e>
    <e lm="spairt"><par n="initial-s"/><i>pairt</i><par n="rím__n_f"/></e>
    <e lm="scí"><par n="initial-s"/><i>cí</i><par n="tí__n_m"/></e>
    <e lm="spairn"><par n="initial-s"/><i>pairn</i><par n="Tír__n_f"/></e>
    <e lm="sceipteachas"><par n="initial-s"/><i>ceipteacha</i><par n="ú/s__n_m"/></e>
    <e lm="Suipéar"><par n="initial-S"/><i>uipé</i><par n="áimé/ar__n_m"/></e>
    <e lm="Úrail"><i>Úrail</i><par n="Tír__n_f"/></e>
    <e lm="tiarálaí"><par n="initial-t"/><i>iarála</i><par n="n/í__n_m"/></e>
    <e lm="tionóisc"><par n="initial-t"/><i>ionóisc</i><par n="ítim__n_f"/></e>
    <e lm="uachtaránacht"><par n="initial-u"/><i>achtaránacht</i><par n="ócht__n_f"/></e>
    <e lm="tuth"><par n="initial-t"/><i>u</i><par n="tu/th__n_f"/></e>
    <e lm="tiarna"><par n="initial-t"/><i>iarna</i><par n="ápa__n_m"/></e>
    <e lm="tairngire"><par n="initial-t"/><i>airngir</i><par n="rig/e__n_m"/></e>
    <e lm="tráchtaire"><par n="initial-t"/><i>ráchtair</i><par n="rig/e__n_m"/></e>
    <e lm="taoibhín"><par n="initial-t"/><i>aoibhín</i><par n="ápa__n_m"/></e>
    <e lm="sádachas"><par n="initial-s"/><i>ádacha</i><par n="ú/s__n_m"/></e>
    <e lm="teicniúlacht"><par n="initial-t"/><i>eicniúlacht</i><par n="ócht__n_f"/></e>
    <e lm="sainchónaí"><par n="initial-s"/><i>ainchóna</i><par n="n/í__n_m"/></e>
    <e lm="trálaer"><par n="initial-t"/><i>rálae</i><par n="ó/r__n_m"/></e>
    <e lm="tatuáil"><par n="initial-t"/><i>atuá</i><par n="fá/il__n_f"/></e>
    <e lm="tríochaidí"><par n="initial-t"/><i>ríochaidí</i><par n="beola__n_m"/></e>
    <e lm="seirbhísiú"><par n="initial-s"/><i>eirbhísi</i><par n="ídi/ú__n_m"/></e>
    <e lm="tréimhsiúlacht"><par n="initial-t"/><i>réimhsiúlacht</i><par n="ócht__n_f"/></e>
    <e lm="seó"><par n="initial-s"/><i>eó</i><par n="pá__n_m"/></e>
    <e lm="tristéal"><par n="initial-t"/><i>risté</i><par n="idé/al__n_m"/></e>
    <e lm="saolré"><par n="initial-s"/><i>aolré</i><par n="ré__n_f"/></e>
    <e lm="údarú"><par n="initial-ú"/><i>dar</i><par n="ur/ú__n_m"/></e>
    <e lm="ullmhacht"><par n="initial-u"/><i>llmhacht</i><par n="ócht__n_f"/></e>
    <e lm="teanntóg"><par n="initial-t"/><i>eanntó</i><par n="pó/g__n_f"/></e>
    <e lm="rialúchán"><i>rialúchá</i><par n="to/n__n_m"/></e>
    <e lm="uirbiú"><par n="initial-u"/><i>irbi</i><par n="ídi/ú__n_m"/></e>
    <e lm="toirtís"><par n="initial-t"/><i>oirtís</i><par n="ítim__n_f"/></e>
    <e lm="toirtín"><par n="initial-t"/><i>oirtín</i><par n="ápa__n_m"/></e>
    <e lm="uafaireacht"><par n="initial-u"/><i>afaireacht</i><par n="ócht__n_f"/></e>
    <e lm="Tréimhse"><par n="initial-T"/><i>réimhs</i><par n="air/e__n_f"/></e>
    <e lm="sléibhteoireacht"><par n="initial-s"/><i>léibhteoireacht</i><par n="ócht__n_f"/></e>
    <e lm="sorb"><par n="initial-s"/><i>o</i><par n="so/rb__n_m"/></e>
    <e lm="seachtar"><par n="initial-s"/><i>eachta</i><par n="ó/r__n_m"/></e>
    <e lm="sorn"><par n="initial-s"/><i>o</i><par n="ca/rn__n_m"/></e>
    <e lm="úrscéalaíocht"><par n="initial-ú"/><i>rscéalaíocht</i><par n="ócht__n_f"/></e>
    <e lm="trúpa"><par n="initial-t"/><i>rúpa</i><par n="ápa__n_m"/></e>
    <e lm="seismeolaíocht"><par n="initial-s"/><i>eismeolaíocht</i><par n="ócht__n_f"/></e>
    <e lm="ruán"><i>ruá</i><par n="to/n__n_m"/></e>
    <e lm="tréidlia"><par n="initial-t"/><i>réidlia</i><par n="pá__n_m"/></e>
    <e lm="rís"><i>rís</i><par n="Tír__n_f"/></e>
    <e lm="túlán"><par n="initial-t"/><i>úlá</i><par n="to/n__n_m"/></e>
    <e lm="Téalainn"><par n="initial-T"/><i>éalainn</i><par n="Tír__n_f"/></e>
    <e lm="taighdeoir"><par n="initial-t"/><i>aighdeo</i><par n="almó/ir__n_m"/></e>
    <e lm="tae"><par n="initial-t"/><i>ae</i><par n="pá__n_m"/></e>
    <e lm="ríd"><i>ríd</i><par n="jíp__n_m"/></e>
    <e lm="uachtar"><par n="initial-u"/><i>achta</i><par n="ó/r__n_m"/></e>
    <e lm="ríl"><i>ríl</i><par n="rím__n_f"/></e>
    <e lm="smísteadh"><par n="initial-s"/><i>míste</i><par n="geite/adh__n_m"/></e>
    <e lm="sip"><par n="initial-s"/><i>ip</i><par n="rím__n_f"/></e>
    <e lm="teidlíocht"><par n="initial-t"/><i>eidlíocht</i><par n="eang__n_f"/></e>
    <e lm="úth"><par n="initial-ú"/><i>th</i><par n="am__n_m"/></e>
    <e lm="Urramach"><i>Urrama</i><par n="cia/ch__n_m"/></e>
    <e lm="tuilsoilsiú"><par n="initial-t"/><i>uilsoilsi</i><par n="ídi/ú__n_m"/></e>
    <e lm="rúndacht"><i>rúndacht</i><par n="ócht__n_f"/></e>
    <e lm="sraithadhmad"><par n="initial-s"/><i>raithadhma</i><par n="do/d__n_m"/></e>
    <e lm="rúidealach"><i>rúideala</i><par n="bolga/ch__n_f"/></e>
    <e lm="taca"><par n="initial-t"/><i>aca</i><par n="ápa__n_m"/></e>
    <e lm="téada"><par n="initial-t"/><i>éada</i><par n="uaire__n_f"/></e>
    <e lm="slogóg"><par n="initial-s"/><i>logó</i><par n="pó/g__n_f"/></e>
    <e lm="réamhfhocal"><i>réamhfhoca</i><par n="bá/l__n_m"/></e>
    <e lm="sluachorraíl"><par n="initial-s"/><i>luachorraí</i><par n="tutaí/l__n_f"/></e>
    <e lm="vailintín"><i>vailintín</i><par n="ápa__n_m"/></e>
    <e lm="strapa"><par n="initial-s"/><i>trapa</i><par n="ápa__n_m"/></e>
    <e lm="veilbhit"><i>veilbhit</i><par n="Tír__n_f"/></e>
    <e lm="tuairisceán"><par n="initial-t"/><i>uairisceá</i><par n="to/n__n_m"/></e>
    <e lm="sainleas"><par n="initial-s"/><i>ainleas</i><par n="dul__n_m"/></e>
    <e lm="Síonáí"><par n="initial-S"/><i>íonáí</i><par n="lé__n_f"/></e>
    <e lm="saor-reic"><par n="initial-s"/><i>aor-re</i><par n="re/ic__n_f"/></e>
    <e lm="seanlámh"><par n="initial-s"/><i>eanlá</i><par n="tá/mh__n_f"/></e>
    <e lm="turban"><par n="initial-t"/><i>urba</i><par n="to/n__n_m"/></e>
    <e lm="ubhchruth"><par n="initial-u"/><i>bhchruth</i><par n="am__n_m"/></e>
    <e lm="srannán"><par n="initial-s"/><i>ranná</i><par n="to/n__n_m"/></e>
    <e lm="sceimheal"><par n="initial-s"/><i>ceimh</i><par n="meith/eal__n_f"/></e>
    <e lm="tras-scríobh"><par n="initial-t"/><i>ras-scrío</i><par n="imscrío/bh__n_m"/></e>
    <e lm="trom-mheáchan"><par n="initial-t"/><i>rom-mheácha</i><par n="to/n__n_m"/></e>
    <e lm="tógálaí"><par n="initial-t"/><i>ógála</i><par n="n/í__n_m"/></e>
    <e lm="sindeacáit"><par n="initial-s"/><i>indeacáit</i><par n="ítim__n_f"/></e>
    <e lm="uaimh"><par n="initial-u"/><i>aimh</i><par n="rím__n_f"/></e>
    <e lm="tionól"><par n="initial-t"/><i>ionó</i><par n="bá/l__n_m"/></e>
    <e lm="trae"><par n="initial-t"/><i>rae</i><par n="pá__n_m"/></e>
    <e lm="ullmhúchán"><par n="initial-u"/><i>llmhúchá</i><par n="to/n__n_m"/></e>
    <e lm="tram"><par n="initial-t"/><i>ram</i><par n="sé__n_m"/></e>
    <e lm="soiscéalaíocht"><par n="initial-s"/><i>oiscéalaíocht</i><par n="ócht__n_f"/></e>
    <e lm="réamhshocrú"><i>réamhshocr</i><par n="gort/ú__n_m"/></e>
    <e lm="sciorrachán"><par n="initial-s"/><i>ciorrachá</i><par n="to/n__n_m"/></e>
    <e lm="trap"><par n="initial-t"/><i>rap</i><par n="sé__n_m"/></e>
    <e lm="sciar"><par n="initial-s"/><i>ciar</i><par n="sciar__n_m"/></e>
    <e lm="sciathán"><par n="initial-s"/><i>ciathá</i><par n="to/n__n_m"/></e>
    <e lm="suarachán"><par n="initial-s"/><i>uarachá</i><par n="to/n__n_m"/></e>
    <e lm="uainchlár"><par n="initial-u"/><i>ainchlá</i><par n="ó/r__n_m"/></e>
    <e lm="sultán"><par n="initial-s"/><i>ultá</i><par n="to/n__n_m"/></e>
    <e lm="uaigneas"><par n="initial-u"/><i>aign</i><par n="imr/eas__n_m"/></e>
    <e lm="táimhe"><par n="initial-t"/><i>áimhe</i><par n="lé__n_f"/></e>
    <e lm="tinneas"><par n="initial-t"/><i>inn</i><par n="éit/eas__n_m"/></e>
    <e lm="splíontaíocht"><par n="initial-s"/><i>plíontaíocht</i><par n="ócht__n_f"/></e>
    <e lm="Sorbach"><par n="initial-S"/><i>orba</i><par n="dú/ch__n_m"/></e>
    <e lm="samplóireacht"><par n="initial-s"/><i>amplóireacht</i><par n="ócht__n_f"/></e>
    <e lm="scútar"><par n="initial-s"/><i>cúta</i><par n="ó/r__n_m"/></e>
    <e lm="scaoll"><par n="initial-s"/><i>cao</i><par n="Po/ll__n_m"/></e>
    <e lm="siostal"><par n="initial-s"/><i>iosta</i><par n="bá/l__n_m"/></e>
    <e lm="taisealbhadh"><par n="initial-t"/><i>aiseal</i><par n="sao/bhadh__n_m"/></e>
    <e lm="réadóireacht"><i>réadóireacht</i><par n="ócht__n_f"/></e>
    <e lm="seadóg"><par n="initial-s"/><i>eadó</i><par n="pó/g__n_f"/></e>
    <e lm="urraíocht"><par n="initial-u"/><i>rraíocht</i><par n="eang__n_f"/></e>
    <e lm="snáithiú"><par n="initial-s"/><i>náithi</i><par n="ídi/ú__n_m"/></e>
    <e lm="sealbhach"><par n="initial-s"/><i>ealbha</i><par n="dú/ch__n_m"/></e>
    <e lm="sliogán"><par n="initial-s"/><i>liogá</i><par n="to/n__n_m"/></e>
    <e lm="teireadachtalach"><par n="initial-t"/><i>eireadachtala</i><par n="dú/ch__n_m"/></e>
    <e lm="siamsaíocht"><par n="initial-s"/><i>iamsaíocht</i><par n="ócht__n_f"/></e>
    <e lm="scódaí"><par n="initial-s"/><i>códa</i><par n="n/í__n_m"/></e>
    <e lm="rige"><i>rig</i><par n="rig/e__n_m"/></e>
    <e lm="seacláid"><par n="initial-s"/><i>eacláid</i><par n="ítim__n_f"/></e>
    <e lm="strabhas"><par n="initial-s"/><i>trabha</i><par n="gá/s__n_m"/></e>
    <e lm="sian"><par n="initial-s"/><i></i><par n="m/ian__n_f"/></e>
    <e lm="toilteanas"><par n="initial-t"/><i>oilteana</i><par n="ú/s__n_m"/></e>
    <e lm="Uinseannach"><i>Uinseanna</i><par n="dú/ch__n_m"/></e>
    <e lm="urghabháil"><par n="initial-u"/><i>rghabhá</i><par n="aná/il__n_f"/></e>
    <e lm="sáiltéar"><par n="initial-s"/><i>áilté</i><par n="bé/ar__n_m"/></e>
    <e lm="sceilmis"><par n="initial-s"/><i>ceilmis</i><par n="Tír__n_f"/></e>
    <e lm="treabhdóir"><par n="initial-t"/><i>reabhdó</i><par n="almó/ir__n_m"/></e>
    <e lm="spág"><par n="initial-s"/><i>pá</i><par n="pó/g__n_f"/></e>
    <e lm="sean-am"><par n="initial-s"/><i>ean-am</i><par n="dul__n_m"/></e>
    <e lm="réim"><i>réim</i><par n="rím__n_f"/></e>
    <e lm="scoláireacht"><par n="initial-s"/><i>coláireacht</i><par n="eang__n_f"/></e>
    <e lm="stuamacht"><par n="initial-s"/><i>tuamacht</i><par n="ócht__n_f"/></e>
    <e lm="tírdhreach"><par n="initial-t"/><i>írdhreach</i><par n="dol__n_m"/></e>
    <e lm="staonadh"><par n="initial-s"/><i>taon</i><par n="las/adh__n_m"/></e>
    <e lm="slipéar"><par n="initial-s"/><i>lipé</i><par n="bé/ar__n_m"/></e>
    <e lm="réir"><i>réir</i><par n="Tír__n_f"/></e>
    <e lm="scabhaitéir"><par n="initial-s"/><i>cabhaité</i><par n="úiné/ir__n_m"/></e>
    <e lm="tochta"><par n="initial-t"/><i>ochta</i><par n="ápa__n_m"/></e>
    <e lm="sligeach"><par n="initial-s"/><i>lig</i><par n="ib/each__n_m"/></e>
    <e lm="smeámh"><par n="initial-s"/><i>meá</i><par n="ia/mh__n_m"/></e>
    <e lm="rince"><i>rinc</i><par n="rig/e__n_m"/></e>
    <e lm="tríochadú"><par n="initial-t"/><i>ríochad</i><par n="ur/ú__n_m"/></e>
    <e lm="tulán"><par n="initial-t"/><i>ulá</i><par n="to/n__n_m"/></e>
    <e lm="síceolaíocht"><par n="initial-s"/><i>íceolaíocht</i><par n="ócht__n_f"/></e>
    <e lm="státaire"><par n="initial-s"/><i>tátair</i><par n="rig/e__n_m"/></e>
    <e lm="tritheamh"><par n="initial-t"/><i>rith</i><par n="trith/eamh__n_m"/></e>
    <e lm="socrúchán"><par n="initial-s"/><i>ocrúchá</i><par n="to/n__n_m"/></e>
    <e lm="Séalainn"><par n="initial-S"/><i>éalainn</i><par n="Tír__n_f"/></e>
    <e lm="seantán"><par n="initial-s"/><i>eantá</i><par n="to/n__n_m"/></e>
    <e lm="tónáiste"><par n="initial-t"/><i>ónáist</i><par n="rig/e__n_m"/></e>
    <e lm="suirplís"><par n="initial-s"/><i>uirplís</i><par n="ítim__n_f"/></e>
    <e lm="séabra"><par n="initial-s"/><i>éabra</i><par n="ápa__n_m"/></e>
    <e lm="traidisiúnaí"><par n="initial-t"/><i>raidisiúna</i><par n="n/í__n_m"/></e>
    <e lm="úrfhíon"><par n="initial-ú"/><i>rfhíon</i><par n="fíon__n_m"/></e>
    <e lm="Taibearnacal"><par n="initial-T"/><i>aibearnaca</i><par n="bá/l__n_m"/></e>
    <e lm="smúrthacht"><par n="initial-s"/><i>múrthacht</i><par n="ócht__n_f"/></e>
    <e lm="túirín"><par n="initial-t"/><i>úirín</i><par n="ápa__n_m"/></e>
    <e lm="suathaireacht"><par n="initial-s"/><i>uathaireacht</i><par n="ócht__n_f"/></e>
    <e lm="uasráta"><par n="initial-u"/><i>asráta</i><par n="ápa__n_m"/></e>
    <e lm="seanlaethanta"><par n="initial-s"/><i>eanlaethanta</i><par n="ba__n_m"/></e>
    <e lm="sracshúil"><par n="initial-s"/><i>racshúil</i><par n="Tír__n_f"/></e>
    <e lm="scroblachóir"><par n="initial-s"/><i>croblachó</i><par n="almó/ir__n_m"/></e>
    <e lm="sraothartach"><par n="initial-s"/><i>raotharta</i><par n="bolga/ch__n_f"/></e>
    <e lm="seanchas"><par n="initial-s"/><i>eancha</i><par n="ú/s__n_m"/></e>
    <e lm="Tóga"><par n="initial-T"/><i>óga</i><par n="rú__n_m"/></e>
    <e lm="salón"><par n="initial-s"/><i>aló</i><par n="to/n__n_m"/></e>
    <e lm="vitimín"><i>vitimín</i><par n="ápa__n_m"/></e>
    <e lm="téacschomhad"><par n="initial-t"/><i>éacschomha</i><par n="ú/d__n_m"/></e>
    <e lm="tobathrú"><par n="initial-t"/><i>obathr</i><par n="gort/ú__n_m"/></e>
    <e lm="Virgín"><i>Virgín</i><par n="Tír__n_f"/></e>
    <e lm="saolú"><par n="initial-s"/><i>aol</i><par n="ur/ú__n_m"/></e>
    <e lm="spoir"><par n="initial-s"/><i>poir</i><par n="ba__n_m"/></e>
    <e lm="socán"><par n="initial-s"/><i>ocá</i><par n="to/n__n_m"/></e>
    <e lm="scriptscríbhneoir"><par n="initial-s"/><i>criptscríbhneo</i><par n="almó/ir__n_m"/></e>
    <e lm="táscaire"><par n="initial-t"/><i>áscair</i><par n="rig/e__n_m"/></e>
    <e lm="toghlach"><par n="initial-t"/><i>oghla</i><par n="dú/ch__n_m"/></e>
    <e lm="Sior"><par n="initial-S"/><i>ior</i><par n="rú__n_m"/></e>
    <e lm="tanalacht"><par n="initial-t"/><i>analacht</i><par n="eang__n_f"/></e>
    <e lm="seintimint"><par n="initial-s"/><i>eintimint</i><par n="Tír__n_f"/></e>
    <e lm="táirgeadh"><par n="initial-t"/><i>áirg</i><par n="táir/eadh__n_m"/></e>
    <e lm="síntiúsóir"><par n="initial-s"/><i>íntiúsó</i><par n="almó/ir__n_m"/></e>
    <e lm="spadhrúlacht"><par n="initial-s"/><i>padhrúlacht</i><par n="ócht__n_f"/></e>
    <e lm="urlámh"><par n="initial-u"/><i>rlá</i><par n="urlá/mh__n_f"/></e>
    <e lm="scoradh"><par n="initial-s"/><i>cor</i><par n="ob/adh__n_m"/></e>
    <e lm="uigeacht"><par n="initial-u"/><i>igeacht</i><par n="ócht__n_f"/></e>
    <e lm="téarmaíocht"><par n="initial-t"/><i>éarmaíocht</i><par n="ócht__n_f"/></e>
    <e lm="urchóideach"><par n="initial-u"/><i>rchóid</i><par n="ib/each__n_m"/></e>
    <e lm="réamhrá"><i>réamhrá</i><par n="rá__n_m"/></e>
    <e lm="uillinn"><par n="initial-u"/><i>ill</i><par n="uill/inn__n_f"/></e>
    <e lm="socrú"><par n="initial-s"/><i>ocr</i><par n="ur/ú__n_m"/></e>
    <e lm="smacht"><par n="initial-s"/><i>macht</i><par n="dol__n_m"/></e>
    <e lm="spleáchóg"><par n="initial-s"/><i>pleáchó</i><par n="pó/g__n_f"/></e>
    <e lm="veirteabra"><i>veirteabra</i><par n="ola__n_f"/></e>
    <e lm="stuif"><par n="initial-s"/><i>tuif</i><par n="jíp__n_m"/></e>
    <e lm="triantánú"><par n="initial-t"/><i>riantán</i><par n="ór/ú__n_m"/></e>
    <e lm="síonra"><par n="initial-s"/><i>íonra</i><par n="rú__n_m"/></e>
    <e lm="Súlúis"><par n="initial-S"/><i>úlúis</i><par n="Tír__n_f"/></e>
    <e lm="únfairt"><par n="initial-ú"/><i>nfairt</i><par n="Tír__n_f"/></e>
    <e lm="súdaire"><par n="initial-s"/><i>údair</i><par n="rig/e__n_m"/></e>
    <e lm="triogón"><par n="initial-t"/><i>riogó</i><par n="sró/n__n_f"/></e>
    <e lm="sípéir"><par n="initial-s"/><i>ípé</i><par n="úiné/ir__n_m"/></e>
    <e lm="sniogadh"><par n="initial-s"/><i>niog</i><par n="ob/adh__n_m"/></e>
    <e lm="rúbóg"><i>rúbó</i><par n="pó/g__n_f"/></e>
    <e lm="rialtas"><i>rialta</i><par n="gá/s__n_m"/></e>
    <e lm="titimín"><par n="initial-t"/><i>itimín</i><par n="ápa__n_m"/></e>
    <e lm="tiníl"><par n="initial-t"/><i>iníl</i><par n="fóir__n_f"/></e>
    <e lm="téad"><par n="initial-t"/><i>é</i><par n="se/ad__n_f"/></e>
    <e lm="suairceas"><par n="initial-s"/><i>uairc</i><par n="imr/eas__n_m"/></e>
    <e lm="uireasa"><par n="initial-u"/><i>ireasa</i><par n="lé__n_f"/></e>
    <e lm="sábh"><par n="initial-s"/><i>á</i><par n="gá/bh__n_m"/></e>
    <e lm="teisteoir"><par n="initial-t"/><i>eisteo</i><par n="almó/ir__n_m"/></e>
    <e lm="rosán"><i>rosá</i><par n="to/n__n_m"/></e>
    <e lm="timireacht"><par n="initial-t"/><i>imireacht</i><par n="ócht__n_f"/></e>
    <e lm="riadaire"><i>riadair</i><par n="rig/e__n_m"/></e>
    <e lm="scairshealbhóir"><par n="initial-s"/><i>cairshealbhó</i><par n="almó/ir__n_m"/></e>
    <e lm="turasóireacht"><par n="initial-t"/><i>urasóireacht</i><par n="ócht__n_f"/></e>
    <e lm="siséal"><par n="initial-s"/><i>isé</i><par n="idé/al__n_m"/></e>
    <e lm="Úgónach"><i>Úgóna</i><par n="dú/ch__n_m"/></e>
    <e lm="timfhilleadh"><par n="initial-t"/><i>imfhill</i><par n="síl/eadh__n_m"/></e>
    <e lm="ríogacht"><i>ríogacht</i><par n="ócht__n_f"/></e>
    <e lm="séanmhaireacht"><par n="initial-s"/><i>éanmhaireacht</i><par n="ócht__n_f"/></e>
    <e lm="Rómainis"><i>Rómainis</i><par n="Tír__n_f"/></e>
    <e lm="sracadh"><par n="initial-s"/><i>raca</i><par n="Coga/dh__n_m"/></e>
    <e lm="sárghliú"><par n="initial-s"/><i>árghliú</i><par n="rú__n_m"/></e>
    <e lm="tóireadóir"><par n="initial-t"/><i>óireadó</i><par n="almó/ir__n_m"/></e>
    <e lm="téipthaifeadadh"><par n="initial-t"/><i>éipthaifead</i><par n="pós/adh__n_m"/></e>
    <e lm="smeadar"><par n="initial-s"/><i>meada</i><par n="ú/r__n_m"/></e>
    <e lm="slánbhia"><par n="initial-s"/><i>lánbhia</i><par n="pá__n_m"/></e>
    <e lm="stocaire"><par n="initial-s"/><i>tocair</i><par n="rig/e__n_m"/></e>
    <e lm="seandícheall"><par n="initial-s"/><i>eandích</i><par n="f/eall__n_m"/></e>
    <e lm="saobhghrá"><par n="initial-s"/><i>aobhghrá</i><par n="rú__n_m"/></e>
    <e lm="úrchúrsa"><par n="initial-ú"/><i>rchúrsa</i><par n="ápa__n_m"/></e>
    <e lm="sínteán"><par n="initial-s"/><i>ínteá</i><par n="to/n__n_m"/></e>
    <e lm="rualacha"><i>rualacha</i><par n="lacha__n_f"/></e>
    <e lm="slua"><par n="initial-s"/><i>lua</i><par n="rá__n_m"/></e>
    <e lm="seaspar"><par n="initial-s"/><i>easpa</i><par n="ó/r__n_m"/></e>
    <e lm="sioncóipis"><par n="initial-s"/><i>ioncóipis</i><par n="Tír__n_f"/></e>
    <e lm="útamálaí"><par n="initial-ú"/><i>tamála</i><par n="n/í__n_m"/></e>
    <e lm="tarraingeoir"><par n="initial-t"/><i>arraingeo</i><par n="almó/ir__n_m"/></e>
    <e lm="tairbhe"><par n="initial-t"/><i>airbh</i><par n="air/e__n_f"/></e>
    <e lm="Tuircméinis"><par n="initial-T"/><i>uircméinis</i><par n="Tír__n_f"/></e>
    <e lm="rúnaí"><i>rúna</i><par n="n/í__n_m"/></e>
    <e lm="spionnadh"><par n="initial-s"/><i>pionna</i><par n="á/dh__n_m"/></e>
    <e lm="scipéir"><par n="initial-s"/><i>cipé</i><par n="úiné/ir__n_m"/></e>
    <e lm="urlámhas"><par n="initial-u"/><i>rlámha</i><par n="ú/s__n_m"/></e>
    <e lm="truamhéala"><par n="initial-t"/><i>ruamhéala</i><par n="lé__n_f"/></e>
    <e lm="spórtlann"><par n="initial-s"/><i>pórtla</i><par n="la/nn__n_f"/></e>
    <e lm="scairdinneall"><par n="initial-s"/><i>cairdinn</i><par n="im/eall__n_m"/></e>
    <e lm="seanbhailéad"><par n="initial-s"/><i>eanbhailé</i><par n="firé/ad__n_m"/></e>
    <e lm="síte"><par n="initial-s"/><i>ít</i><par n="rig/e__n_m"/></e>
    <e lm="seampú"><par n="initial-s"/><i>eampú</i><par n="sé__n_m"/></e>
    <e lm="ruaiteach"><i>ruait</i><par n="ib/each__n_m"/></e>
    <e lm="soiléiriú"><par n="initial-s"/><i>oiléiri</i><par n="ídi/ú__n_m"/></e>
    <e lm="splaideog"><par n="initial-s"/><i>plaideo</i><par n="pó/g__n_f"/></e>
    <e lm="Vársá"><i>Vársá</i><par n="rú__n_m"/></e>
    <e lm="saoithín"><par n="initial-s"/><i>aoithín</i><par n="ápa__n_m"/></e>
    <e lm="sacán"><par n="initial-s"/><i>acá</i><par n="to/n__n_m"/></e>
    <e lm="sceitse"><par n="initial-s"/><i>ceits</i><par n="rig/e__n_m"/></e>
    <e lm="teolaíocht"><par n="initial-t"/><i>eolaíocht</i><par n="ócht__n_f"/></e>
    <e lm="tadhlaíocht"><par n="initial-t"/><i>adhlaíocht</i><par n="ócht__n_f"/></e>
    <e lm="sleamhnánaí"><par n="initial-s"/><i>leamhnána</i><par n="n/í__n_m"/></e>
    <e lm="tithíocht"><par n="initial-t"/><i>ithíocht</i><par n="ócht__n_f"/></e>
    <e lm="tuatheolaíocht"><par n="initial-t"/><i>uatheolaíocht</i><par n="ócht__n_f"/></e>
    <e lm="siombail"><par n="initial-s"/><i>iombail</i><par n="ítim__n_f"/></e>
    <e lm="scéala"><par n="initial-s"/><i>céala</i><par n="rú__n_m"/></e>
    <e lm="riar"><i>riar</i><par n="rú__n_m"/></e>
    <e lm="uile-íoc"><par n="initial-u"/><i>ile-í</i><par n="í/oc__n_f"/></e>
    <e lm="tathag"><par n="initial-t"/><i>atha</i><par n="Ó/g__n_m"/></e>
    <e lm="tulcaíl"><par n="initial-t"/><i>ulcaí</i><par n="tutaí/l__n_f"/></e>
    <e lm="slaparnach"><par n="initial-s"/><i>laparna</i><par n="bolga/ch__n_f"/></e>
    <e lm="scim"><par n="initial-s"/><i>cim</i><par n="Tír__n_f"/></e>
    <e lm="scil"><par n="initial-s"/><i>cil</i><par n="rím__n_f"/></e>
    <e lm="rian"><i>ria</i><par n="ró/n__n_m"/></e>
    <e lm="réamh-mheastachán"><i>réamh-mheastachá</i><par n="to/n__n_m"/></e>
    <e lm="ríomhchlárú"><i>ríomhchlár</i><par n="ór/ú__n_m"/></e>
    <e lm="strapaire"><par n="initial-s"/><i>trapair</i><par n="rig/e__n_m"/></e>
    <e lm="táirgeacht"><par n="initial-t"/><i>áirgeacht</i><par n="ócht__n_f"/></e>
    <e lm="siosadh"><par n="initial-s"/><i>ios</i><par n="las/adh__n_m"/></e>
    <e lm="úrscéal"><par n="initial-ú"/><i>rscé</i><par n="né/al__n_m"/></e>
    <e lm="stróinse"><par n="initial-s"/><i>tróins</i><par n="rig/e__n_m"/></e>
    <e lm="taobhagán"><par n="initial-t"/><i>aobhagá</i><par n="to/n__n_m"/></e>



    <e lm="Éidin"><i>Éidin</i><par n="Eo__n"/></e>
    <e lm="guairle"><par n="initial-g"/><i>uairle</i><par n="Eo__n"/></e>
    <e lm="doldrama"><par n="initial-d"/><i>oldrama</i><par n="gréithe__n"/></e>
    <e lm="neádar"><i>neádar</i><par n="Eo__n"/></e>
    <e lm="apacrafa"><par n="initial-a"/><i>pacrafa</i><par n="Uíbh__n"/></e>
    <e lm="mórchóir"><par n="initial-m"/><i>órchóir</i><par n="Eo__n"/></e>
    <e lm="faraor"><par n="initial-f"/><i>araor</i><par n="Eo__n"/></e>
    <e lm="liobarna"><i>liobarna</i><par n="Eo__n"/></e>
    <e lm="Comáin"><par n="initial-C"/><i>omáin</i><par n="Eo__n"/></e>
    <e lm="caonaí"><par n="initial-c"/><i>aonaí</i><par n="Eo__n"/></e>
    <e lm="Beiring"><par n="initial-B"/><i>eiring</i><par n="Eo__n"/></e>
    <e lm="cusach"><par n="initial-c"/><i>usach</i><par n="Eo__n"/></e>
    <e lm="hob"><i>hob</i><par n="Eo__n"/></e>
    <e lm="Curasao"><par n="initial-C"/><i>urasao</i><par n="Eo__n"/></e>
    <e lm="leithligh"><i>leithligh</i><par n="Eo__n"/></e>
    <e lm="gleag"><par n="initial-g"/><i>leag</i><par n="Eo__n"/></e>
    <e lm="Gael-Linn"><par n="initial-G"/><i>ael-Linn</i><par n="Eo__n"/></e>
    <e lm="Cong"><par n="initial-C"/><i>ong</i><par n="Eo__n"/></e>
    <e lm="mugadh"><par n="initial-m"/><i>ugadh</i><par n="Eo__n"/></e>
    <e lm="cromada"><par n="initial-c"/><i>romada</i><par n="Eo__n"/></e>
    <e lm="cóa"><par n="initial-c"/><i>óa</i><par n="Eo__n"/></e>
    <e lm="húpú"><i>húpú</i><par n="Eo__n"/></e>
    <e lm="anchaoi"><par n="initial-a"/><i>nchaoi</i><par n="Eo__n"/></e>
    <e lm="íona"><par n="initial-í"/><i>ona</i><par n="Uíbh__n"/></e>
    <e lm="IdirThrádÉireann"><i>IdirThrádÉireann</i><par n="Eo__n"/></e>
    <e lm="Lanca"><i>Lanca</i><par n="Eo__n"/></e>
    <e lm="déag"><par n="initial-d"/><i>éag</i><par n="déag__n"/></e>
    <e lm="daoraí"><par n="initial-d"/><i>aoraí</i><par n="Eo__n"/></e>
    <e lm="féidir"><par n="initial-f"/><i>éidir</i><par n="Eo__n"/></e>
    <e lm="iaróibh"><par n="initial-i"/><i>aróibh</i><par n="Ultaibh__n"/></e>
    <e lm="cáblaisce"><par n="initial-c"/><i>áblaisce</i><par n="Eo__n"/></e>
    <e lm="athlá"><par n="initial-a"/><i>thlá</i><par n="Eo__n"/></e>
    <e lm="hín"><i>hín</i><par n="Eo__n"/></e>
    <e lm="Éirne"><i>Éirne</i><par n="Eo__n"/></e>
    <e lm="bionda"><par n="initial-b"/><i>ionda</i><par n="Eo__n"/></e>
    <e lm="Portó"><par n="initial-P"/><i>ortó</i><par n="Eo__n"/></e>
    <e lm="Éideann"><i>Éideann</i><par n="Eo__n"/></e>
    <e lm="froigisí"><par n="initial-f"/><i>roigisí</i><par n="Uíbh__n"/></e>
    <e lm="inn"><par n="initial-i"/><i>nn</i><par n="Eo__n"/></e>
    <e lm="comhchlos"><par n="initial-c"/><i>omhchlos</i><par n="Eo__n"/></e>
    <e lm="fogas"><par n="initial-f"/><i>ogas</i><par n="Eo__n"/></e>
    <e lm="eol"><par n="initial-e"/><i>ol</i><par n="Eo__n"/></e>
    <e lm="iliomad"><par n="initial-i"/><i>liomad</i><par n="Eo__n"/></e>
    <e lm="faoide"><par n="initial-f"/><i>aoide</i><par n="Eo__n"/></e>
    <e lm="diair"><par n="initial-d"/><i>iair</i><par n="Eo__n"/></e>
    <e lm="bodhránacht"><par n="initial-b"/><i>odhránacht</i><par n="Eo__n"/></e>
    <e lm="iomad"><par n="initial-i"/><i>omad</i><par n="Eo__n"/></e>
    <e lm="céaduair"><par n="initial-c"/><i>éaduair</i><par n="Eo__n"/></e>
    <e lm="featha"><par n="initial-f"/><i>eatha</i><par n="Uíbh__n"/></e>
    <e lm="déin"><par n="initial-d"/><i>éin</i><par n="Eo__n"/></e>
    <e lm="criosailít"><par n="initial-c"/><i>riosailít</i><par n="Eo__n"/></e>
    <e lm="Lingus"><i>Lingus</i><par n="Eo__n"/></e>
    <e lm="corraghiob"><par n="initial-c"/><i>orraghiob</i><par n="Uíbh__n"/></e>
    <e lm="éis"><par n="initial-é"/><i>is</i><par n="Eo__n"/></e>
    <e lm="léaspáin"><i>léaspá</i><par n="léaspá/in__n"/></e>
    <e lm="grifín"><par n="initial-g"/><i>rifín</i><par n="Eo__n"/></e>
    <e lm="Cáit"><par n="initial-C"/><i>áit</i><par n="Eo__n"/></e>
    <e lm="Laighean"><i>Laighean</i><par n="Eo__n"/></e>
    <e lm="bóiléagar"><par n="initial-b"/><i>óiléagar</i><par n="Eo__n"/></e>
    <e lm="oiniceá"><par n="initial-o"/><i>iniceá</i><par n="Eo__n"/></e>
    <e lm="Radio"><i>Radio</i><par n="Eo__n"/></e>
    <e lm="ainneoin"><par n="initial-a"/><i>inneoin</i><par n="Eo__n"/></e>
    <e lm="colgsheasamh"><par n="initial-c"/><i>olgsheasamh</i><par n="Eo__n"/></e>
    <e lm="dreall"><par n="initial-d"/><i>reall</i><par n="Eo__n"/></e>
    <e lm="diach"><par n="initial-d"/><i>iach</i><par n="Eo__n"/></e>
    <e lm="muise"><par n="initial-m"/><i>uise</i><par n="Eo__n"/></e>
    <e lm="corradh"><par n="initial-c"/><i>orradh</i><par n="Eo__n"/></e>
    <e lm="géará"><par n="initial-g"/><i>éará</i><par n="Eo__n"/></e>
    <e lm="inniu"><par n="initial-i"/><i>nniu</i><par n="Eo__n"/></e>
    <e lm="neamhchead"><i>neamhchead</i><par n="Eo__n"/></e>
    <e lm="déaga"><par n="initial-d"/><i>éaga</i><par n="Uíbh__n"/></e>
    <e lm="galbanum"><par n="initial-g"/><i>albanum</i><par n="Eo__n"/></e>
    <e lm="Níséin"><i>Níséin</i><par n="Eo__n"/></e>
    <e lm="aithle"><par n="initial-a"/><i>ithle</i><par n="Eo__n"/></e>
    <e lm="Conamara"><par n="initial-C"/><i>onamara</i><par n="Eo__n"/></e>
    <e lm="húm"><i>húm</i><par n="Eo__n"/></e>
    <e lm="Beirmiúdaí"><par n="initial-B"/><i>eirmiúdaí</i><par n="Uíbh__n"/></e>
    <e lm="Aintillí"><i>Aintillí</i><par n="Uíbh__n"/></e>
    <e lm="beica"><par n="initial-b"/><i>eica</i><par n="Eo__n"/></e>
    <e lm="imigéin"><par n="initial-i"/><i>migéin</i><par n="Eo__n"/></e>
    <e lm="glanmheabhair"><par n="initial-g"/><i>lanmheabhair</i><par n="Eo__n"/></e>
    <e lm="billéardaí"><par n="initial-b"/><i>illéardaí</i><par n="gréithe__n"/></e>
    <e lm="brách"><par n="initial-b"/><i>rách</i><par n="Eo__n"/></e>
    <e lm="Mártain"><par n="initial-M"/><i>ártain</i><par n="Eo__n"/></e>
    <e lm="Asóir"><i>Asó</i><par n="Asó/ir__n"/></e>
    <e lm="corrabionga"><par n="initial-c"/><i>orrabionga</i><par n="Uíbh__n"/></e>
    <e lm="gréithe"><par n="initial-g"/><i>réithe</i><par n="gréithe__n"/></e>
    <e lm="Macao"><par n="initial-M"/><i>acao</i><par n="Eo__n"/></e>
    <e lm="oth"><par n="initial-o"/><i>th</i><par n="Eo__n"/></e>
    <e lm="Muirís"><par n="initial-M"/><i>uirís</i><par n="Eo__n"/></e>
    <e lm="deimhin"><par n="initial-d"/><i>eimhin</i><par n="Eo__n"/></e>
    <e lm="Blascaodaí"><par n="initial-B"/><i>lascaodaí</i><par n="gréithe__n"/></e>
    <e lm="neartlá"><i>neartlá</i><par n="Eo__n"/></e>
    <e lm="bíthin"><par n="initial-b"/><i>íthin</i><par n="Eo__n"/></e>
    <e lm="gréibhlí"><par n="initial-g"/><i>réibhlí</i><par n="Uíbh__n"/></e>
    <e lm="mórgóir"><par n="initial-m"/><i>órgóir</i><par n="Eo__n"/></e>
    <e lm="latáhá"><i>latáhá</i><par n="Eo__n"/></e>
    <e lm="éineacht"><par n="initial-é"/><i>ineacht</i><par n="Eo__n"/></e>
    <e lm="cuimhin"><par n="initial-c"/><i>uimhin</i><par n="Eo__n"/></e>
    <e lm="Himiléithe"><i>Himiléithe</i><par n="Uíbh__n"/></e>
    <e lm="cocstí"><par n="initial-c"/><i>ocstí</i><par n="Eo__n"/></e>
    <e lm="Déamar"><par n="initial-D"/><i>éamar</i><par n="Eo__n"/></e>
    <e lm="bambairne"><par n="initial-b"/><i>ambairne</i><par n="Eo__n"/></e>
    <e lm="Bailt"><par n="initial-B"/><i>ailt</i><par n="Eo__n"/></e>
    <e lm="deas"><par n="initial-d"/><i>eas</i><par n="Eo__n"/></e>
    <e lm="leicín"><i>leicín</i><par n="Eo__n"/></e>
    <e lm="fochair"><par n="initial-f"/><i>ochair</i><par n="Eo__n"/></e>
    <e lm="dearglasadh"><par n="initial-d"/><i>earglasadh</i><par n="Eo__n"/></e>
    <e lm="cnúthacha"><par n="initial-c"/><i>núthacha</i><par n="gréithe__n"/></e>
    <e lm="draothadh"><par n="initial-d"/><i>raothadh</i><par n="Eo__n"/></e>
    <e lm="doirte"><par n="initial-d"/><i>oirte</i><par n="Eo__n"/></e>
    <e lm="coifir"><par n="initial-c"/><i>oifir</i><par n="Eo__n"/></e>
    <e lm="farradh"><par n="initial-f"/><i>arradh</i><par n="Eo__n"/></e>
    <e lm="deo"><par n="initial-d"/><i>eo</i><par n="Eo__n"/></e>
    <e lm="baileabhair"><par n="initial-b"/><i>aileabhair</i><par n="Eo__n"/></e>
    <e lm="fud"><par n="initial-f"/><i>ud</i><par n="Eo__n"/></e>
    <e lm="fearacht"><par n="initial-f"/><i>earacht</i><par n="Eo__n"/></e>
    <e lm="fíorchaoin"><par n="initial-f"/><i>íorchaoin</i><par n="Eo__n"/></e>
    <e lm="bárcadh"><par n="initial-b"/><i>árcadh</i><par n="Eo__n"/></e>
    <e lm="mithid"><par n="initial-m"/><i>ithid</i><par n="mithid__n"/></e>
    <e lm="inné"><par n="initial-i"/><i>nné</i><par n="Eo__n"/></e>
    <e lm="Eathach"><i>Eathach</i><par n="Eo__n"/></e>
    <e lm="Orc"><i>Orc</i><par n="Eo__n"/></e>
    <e lm="raiple"><i>raiple</i><par n="Eo__n"/></e>
    <e lm="amanathar"><par n="initial-a"/><i>manathar</i><par n="Eo__n"/></e>
    <e lm="futa"><par n="initial-f"/><i>uta</i><par n="Eo__n"/></e>
    <e lm="och"><par n="initial-o"/><i>ch</i><par n="Eo__n"/></e>
    <e lm="prapadh"><par n="initial-p"/><i>rapadh</i><par n="Eo__n"/></e>
    <e lm="Breatan"><par n="initial-B"/><i>reatan</i><par n="Eo__n"/></e>
    <e lm="anóirthear"><par n="initial-a"/><i>nóirthear</i><par n="Eo__n"/></e>
    <e lm="leointe"><i>leointe</i><par n="Uíbh__n"/></e>
    <e lm="fionna"><par n="initial-f"/><i>ionna</i><par n="Eo__n"/></e>
    <e lm="criosafrás"><par n="initial-c"/><i>riosafrás</i><par n="Eo__n"/></e>
    <e lm="Mairíne"><par n="initial-M"/><i>airíne</i><par n="Eo__n"/></e>
    <e lm="búirthé"><par n="initial-b"/><i>úirthé</i><par n="Eo__n"/></e>
    <e lm="liacht"><i>liacht</i><par n="Eo__n"/></e>
    <e lm="deara"><par n="initial-d"/><i>eara</i><par n="Eo__n"/></e>
    <e lm="aonmhac"><par n="initial-a"/><i>onmhac</i><par n="Eo__n"/></e>
    <e lm="gaisneas"><par n="initial-g"/><i>aisneas</i><par n="Eo__n"/></e>
    <e lm="neamhcheist"><i>neamhcheist</i><par n="Eo__n"/></e>
    <e lm="Fasó"><par n="initial-F"/><i>asó</i><par n="Eo__n"/></e>
    <e lm="Fúire"><par n="initial-F"/><i>úire</i><par n="Uíbh__n"/></e>
    <e lm="pistéise"><par n="initial-p"/><i>istéise</i><par n="Eo__n"/></e>
    <e lm="Hong"><i>Hong</i><par n="Eo__n"/></e>
    <e lm="brín"><par n="initial-b"/><i>rín</i><par n="Eo__n"/></e>
    <e lm="biongadh"><par n="initial-b"/><i>iongadh</i><par n="Eo__n"/></e>
    <e lm="Aosdána"><i>Aosdána</i><par n="Eo__n"/></e>
    <e lm="Meoid"><par n="initial-M"/><i>eoid</i><par n="Eo__n"/></e>
    <e lm="clos"><par n="initial-c"/><i>los</i><par n="Eo__n"/></e>
    <e lm="Piréiní"><par n="initial-P"/><i>iréiní</i><par n="gréithe__n"/></e>
    <e lm="áil"><par n="initial-á"/><i>il</i><par n="Eo__n"/></e>
    <e lm="éindí"><par n="initial-é"/><i>indí</i><par n="Eo__n"/></e>
    <e lm="diaidh"><par n="initial-d"/><i>iaidh</i><par n="Eo__n"/></e>
    <e lm="ala"><par n="initial-a"/><i>la</i><par n="Eo__n"/></e>
    <e lm="amárach"><par n="initial-a"/><i>márach</i><par n="Eo__n"/></e>
    <e lm="ochón"><par n="initial-o"/><i>chón</i><par n="Eo__n"/></e>
    <e lm="luthairt"><i>luthairt</i><par n="Eo__n"/></e>
    <e lm="comhoiread"><par n="initial-c"/><i>omhoiread</i><par n="Eo__n"/></e>
    <e lm="drioll"><par n="initial-d"/><i>rioll</i><par n="Eo__n"/></e>
    <e lm="Eo"><i>Eo</i><par n="Eo__n"/></e>
    <e lm="ceachtar"><par n="initial-c"/><i>eachtar</i><par n="Eo__n"/></e>
    <e lm="lomchlár"><i>lomchlár</i><par n="Eo__n"/></e>
    <e lm="mallaibh"><par n="initial-m"/><i>allaibh</i><par n="Uíbh__n"/></e>
    <e lm="feanna"><par n="initial-f"/><i>eanna</i><par n="Eo__n"/></e>
    <e lm="fata"><par n="initial-f"/><i>ata</i><par n="Eo__n"/></e>
    <e lm="puinn"><par n="initial-p"/><i>uinn</i><par n="Eo__n"/></e>
    <e lm="bólaí"><par n="initial-b"/><i>ólaí</i><par n="Uíbh__n"/></e>
    <e lm="Láirge"><i>Láirge</i><par n="Eo__n"/></e>
    <e lm="Maigh"><par n="initial-M"/><i>aigh</i><par n="Eo__n"/></e>
    <e lm="orthaíoch"><par n="initial-o"/><i>rthaíoch</i><par n="Eo__n"/></e>
    <e lm="éatar"><par n="initial-é"/><i>atar</i><par n="Eo__n"/></e>
    <e lm="pitseámaí"><par n="initial-p"/><i>itseámaí</i><par n="gréithe__n"/></e>
    <e lm="fearna"><par n="initial-f"/><i>earna</i><par n="Eo__n"/></e>
    <e lm="deargmheisce"><par n="initial-d"/><i>eargmheisce</i><par n="Eo__n"/></e>
    <e lm="faoithin"><par n="initial-f"/><i>aoithin</i><par n="Eo__n"/></e>
    <e lm="míoná"><par n="initial-m"/><i>íoná</i><par n="Eo__n"/></e>
    <e lm="Alpa"><i>Alp</i><par n="Alp/a__n"/></e>
    <e lm="Goll"><par n="initial-G"/><i>oll</i><par n="Eo__n"/></e>
    <e lm="húta"><i>húta</i><par n="Eo__n"/></e>
    <e lm="niúdar"><i>niúdar</i><par n="Eo__n"/></e>
    <e lm="son"><par n="initial-s"/><i>on</i><par n="Eo__n"/></e>
    <e lm="tromach"><par n="initial-t"/><i>romach</i><par n="Eo__n"/></e>
    <e lm="San"><par n="initial-S"/><i>an</i><par n="Eo__n"/></e>
    <e lm="Uíbh"><i>Uíbh</i><par n="Uíbh__n"/></e>
    <e lm="spear"><par n="initial-s"/><i>pear</i><par n="Eo__n"/></e>
    <e lm="Ultaibh"><i>Ultaibh</i><par n="Ultaibh__n"/></e>
    <e lm="tinneall"><par n="initial-t"/><i>inneall</i><par n="Eo__n"/></e>
    <e lm="uile"><par n="initial-u"/><i>ile</i><par n="Eo__n"/></e>
    <e lm="steig"><par n="initial-s"/><i>teig</i><par n="Eo__n"/></e>
    <e lm="triúcha"><par n="initial-t"/><i>riúch</i><par n="Alp/a__n"/></e>
    <e lm="steillbheatha"><par n="initial-s"/><i>teillbheatha</i><par n="Eo__n"/></e>
    <e lm="Telefís"><par n="initial-T"/><i>elefís</i><par n="Eo__n"/></e>
    <e lm="seansíomálacha"><par n="initial-s"/><i>eansíomálacha</i><par n="Uíbh__n"/></e>
    <e lm="sairdis"><par n="initial-s"/><i>airdis</i><par n="Eo__n"/></e>
    <e lm="Ulaidh"><i>Ula</i><par n="Ula/idh__n"/></e>
    <e lm="sincín"><par n="initial-s"/><i>incín</i><par n="Eo__n"/></e>
    <e lm="Scigirí"><par n="initial-S"/><i>cigirí</i><par n="Uíbh__n"/></e>
    <e lm="siún"><par n="initial-s"/><i>iún</i><par n="Eo__n"/></e>
    <e lm="spior"><par n="initial-s"/><i>pior</i><par n="Eo__n"/></e>
    <e lm="tamhach"><par n="initial-t"/><i>amhach</i><par n="Eo__n"/></e>
    <e lm="uairibh"><par n="initial-u"/><i>airibh</i><par n="Ultaibh__n"/></e>
    <e lm="tragacant"><par n="initial-t"/><i>ragacant</i><par n="Eo__n"/></e>
    <e lm="Sinn"><par n="initial-S"/><i>inn</i><par n="Eo__n"/></e>
    <e lm="stualearg"><par n="initial-s"/><i>tualearg</i><par n="Eo__n"/></e>
    <e lm="stiúda"><par n="initial-s"/><i>tiúda</i><par n="Eo__n"/></e>
    <e lm="súm"><par n="initial-s"/><i>úm</i><par n="Eo__n"/></e>
    <e lm="Ríce"><i>Ríce</i><par n="Eo__n"/></e>
    <e lm="vaighid"><i>vaighid</i><par n="Eo__n"/></e>
    <e lm="tráthas"><par n="initial-t"/><i>ráthas</i><par n="Eo__n"/></e>
    <e lm="toilm"><par n="initial-t"/><i>oilm</i><par n="Eo__n"/></e>
    <e lm="rincs"><i>rincs</i><par n="Uíbh__n"/></e>
    <e lm="Scillí"><par n="initial-S"/><i>cillí</i><par n="Uíbh__n"/></e>
    <e lm="sitím"><par n="initial-s"/><i>itím</i><par n="Eo__n"/></e>


    <!-- Adjectives -->

    <e lm="maighnéadach"><par n="initial-m"/><i>aighnéada</i><par n="bua/ch__adj"/></e>
    <e lm="daigheartha"><par n="initial-d"/><i>aigheartha</i><par n="tí__adj"/></e>
    <e lm="lúthchleasach"><i>lúthchleasa</i><par n="bua/ch__adj"/></e>
    <e lm="fabhrach"><par n="initial-f"/><i>abhra</i><par n="bua/ch__adj"/></e>
    <e lm="comhoiriúnach"><par n="initial-c"/><i>omhoiriúna</i><par n="bua/ch__adj"/></e>
    <e lm="círíneach"><par n="initial-c"/><i>írín</i><par n="eit/each__adj"/></e>
    <e lm="badánach"><par n="initial-b"/><i>adána</i><par n="bua/ch__adj"/></e>
    <e lm="lústrach"><i>lústra</i><par n="bua/ch__adj"/></e>
    <e lm="milis"><par n="initial-m"/><i>il</i><par n="mil/is__adj"/></e>
    <e lm="amadánta"><par n="initial-a"/><i>madánta</i><par n="tí__adj"/></e>
    <e lm="garach"><par n="initial-g"/><i>ara</i><par n="bua/ch__adj"/></e>
    <e lm="míshona"><par n="initial-m"/><i>íshona</i><par n="tí__adj"/></e>
    <e lm="raiceáilte"><i>raiceáilte</i><par n="tí__adj"/></e>
    <e lm="Ibéarach"><i>Ibéara</i><par n="bua/ch__adj"/></e>
    <e lm="neamaiteach"><i>neamait</i><par n="eit/each__adj"/></e>
    <e lm="cothromúil"><par n="initial-c"/><i>othromú</i><par n="arú/il__adj"/></e>
    <e lm="breacdhorcha"><par n="initial-b"/><i>reacdhorcha</i><par n="tí__adj"/></e>
    <e lm="ochtú"><par n="initial-o"/><i>chtú</i><par n="dó__adj"/></e>
    <e lm="dealraitheach"><par n="initial-d"/><i>ealraith</i><par n="eit/each__adj"/></e>
    <e lm="áirgiúil"><par n="initial-á"/><i>irgiú</i><par n="arú/il__adj"/></e>
    <e lm="féasógach"><par n="initial-f"/><i>éasóga</i><par n="bua/ch__adj"/></e>
    <e lm="argail"><par n="initial-a"/><i>rgail</i><par n="mín__adj"/></e>
    <e lm="neamhshubstaintiúil"><i>neamhshubstaintiú</i><par n="arú/il__adj"/></e>
    <e lm="duilleogach"><par n="initial-d"/><i>uilleoga</i><par n="bua/ch__adj"/></e>
    <e lm="neamhréadúil"><i>neamhréadú</i><par n="arú/il__adj"/></e>
    <e lm="Morsach"><par n="initial-M"/><i>orsa</i><par n="bua/ch__adj"/></e>
    <e lm="héiliciúil"><i>héiliciú</i><par n="arú/il__adj"/></e>
    <e lm="lábúrtha"><i>lábúrtha</i><par n="tí__adj"/></e>
    <e lm="neamhscléipiúil"><i>neamhscléipiú</i><par n="arú/il__adj"/></e>
    <e lm="neamhghéilliúil"><i>neamhghéilliú</i><par n="arú/il__adj"/></e>
    <e lm="deonach"><par n="initial-d"/><i>eona</i><par n="bua/ch__adj"/></e>
    <e lm="ollmhar"><par n="initial-o"/><i>llmha</i><par n="ú/r__adj"/></e>
    <e lm="Fódlach"><par n="initial-F"/><i>ódla</i><par n="bua/ch__adj"/></e>
    <e lm="cúigshleasach"><par n="initial-c"/><i>úigshleasa</i><par n="bua/ch__adj"/></e>
    <e lm="Caitliceach"><par n="initial-C"/><i>aitlic</i><par n="eit/each__adj"/></e>
    <e lm="fónta"><par n="initial-f"/><i>ónta</i><par n="tí__adj"/></e>
    <e lm="gustalach"><par n="initial-g"/><i>ustala</i><par n="bua/ch__adj"/></e>
    <e lm="meandarach"><par n="initial-m"/><i>eandara</i><par n="bua/ch__adj"/></e>
    <e lm="ciontach"><par n="initial-c"/><i>ionta</i><par n="bua/ch__adj"/></e>
    <e lm="leithleach"><i>leithl</i><par n="eit/each__adj"/></e>
    <e lm="aimhriarach"><par n="initial-a"/><i>imhriara</i><par n="bua/ch__adj"/></e>
    <e lm="intadhaill"><par n="initial-i"/><i>ntadhaill</i><par n="dó__adj"/></e>
    <e lm="polaitiúil"><par n="initial-p"/><i>olaitiú</i><par n="arú/il__adj"/></e>
    <e lm="nimhneach"><i>nimhn</i><par n="eit/each__adj"/></e>
    <e lm="dearscnaitheach"><par n="initial-d"/><i>earscnaith</i><par n="eit/each__adj"/></e>
    <e lm="cardashoithíoch"><par n="initial-c"/><i>ardashoithí</i><par n="faí/och__adj"/></e>
    <e lm="friochta"><par n="initial-f"/><i>riochta</i><par n="tí__adj"/></e>
    <e lm="pláinéadach"><par n="initial-p"/><i>láinéada</i><par n="bua/ch__adj"/></e>
    <e lm="absalóideach"><par n="initial-a"/><i>bsalóid</i><par n="eit/each__adj"/></e>
    <e lm="Caesarach"><par n="initial-C"/><i>aesara</i><par n="bua/ch__adj"/></e>
    <e lm="príomhúil"><par n="initial-p"/><i>ríomhú</i><par n="arú/il__adj"/></e>
    <e lm="drochmhúinte"><par n="initial-d"/><i>rochmhúinte</i><par n="tí__adj"/></e>
    <e lm="éagumhachtach"><par n="initial-é"/><i>agumhachta</i><par n="bua/ch__adj"/></e>
    <e lm="glas"><par n="initial-g"/><i>la</i><par n="gla/s__adj"/></e>
    <e lm="córúil"><par n="initial-c"/><i>órú</i><par n="arú/il__adj"/></e>
    <e lm="fia"><par n="initial-f"/><i>ia</i><par n="tí__adj"/></e>
    <e lm="deismir"><par n="initial-d"/><i>eismir</i><par n="mín__adj"/></e>
    <e lm="inséidte"><par n="initial-i"/><i>nséidte</i><par n="tí__adj"/></e>
    <e lm="incriminteach"><par n="initial-i"/><i>ncrimint</i><par n="eit/each__adj"/></e>
    <e lm="paróisteach"><par n="initial-p"/><i>aróist</i><par n="eit/each__adj"/></e>
    <e lm="dána"><par n="initial-d"/><i>ána</i><par n="tí__adj"/></e>
    <e lm="macánta"><par n="initial-m"/><i>acánta</i><par n="tí__adj"/></e>
    <e lm="creachta"><par n="initial-c"/><i>reachta</i><par n="tí__adj"/></e>
    <e lm="glé"><par n="initial-g"/><i>lé</i><par n="tí__adj"/></e>
    <e lm="aislingeach"><par n="initial-a"/><i>isling</i><par n="eit/each__adj"/></e>
    <e lm="fáiteallach"><par n="initial-f"/><i>áitealla</i><par n="bua/ch__adj"/></e>
    <e lm="inbheirthe"><par n="initial-i"/><i>nbheirthe</i><par n="tí__adj"/></e>
    <e lm="maingléiseach"><par n="initial-m"/><i>aingléis</i><par n="eit/each__adj"/></e>
    <e lm="gealgháireach"><par n="initial-g"/><i>ealgháir</i><par n="eit/each__adj"/></e>
    <e lm="aisghníomhach"><par n="initial-a"/><i>isghníomha</i><par n="bua/ch__adj"/></e>
    <e lm="crosta"><par n="initial-c"/><i>rosta</i><par n="tí__adj"/></e>
    <e lm="radharcéislinneach"><i>radharcéislinn</i><par n="eit/each__adj"/></e>
    <e lm="cómhalartach"><par n="initial-c"/><i>ómhalarta</i><par n="bua/ch__adj"/></e>
    <e lm="imleathan"><par n="initial-i"/><i>mle</i><par n="le/athan__adj"/></e>
    <e lm="litriúil"><i>litriú</i><par n="arú/il__adj"/></e>
    <e lm="Londanach"><i>Londana</i><par n="bua/ch__adj"/></e>
    <e lm="Críostúil"><par n="initial-C"/><i>ríostú</i><par n="arú/il__adj"/></e>
    <e lm="modhúil"><par n="initial-m"/><i>odhú</i><par n="arú/il__adj"/></e>
    <e lm="móilíneach"><par n="initial-m"/><i>óilín</i><par n="eit/each__adj"/></e>
    <e lm="órga"><par n="initial-ó"/><i>rga</i><par n="tí__adj"/></e>
    <e lm="cúlánta"><par n="initial-c"/><i>úlánta</i><par n="tí__adj"/></e>
    <e lm="neamhbheartaithe"><i>neamhbheartaithe</i><par n="tí__adj"/></e>
    <e lm="rachmasach"><i>rachmasa</i><par n="bua/ch__adj"/></e>
    <e lm="gliograch"><par n="initial-g"/><i>liogra</i><par n="bua/ch__adj"/></e>
    <e lm="aranta"><par n="initial-a"/><i>ranta</i><par n="tí__adj"/></e>
    <e lm="imlíneach"><par n="initial-i"/><i>mlín</i><par n="eit/each__adj"/></e>
    <e lm="buanfasach"><par n="initial-b"/><i>uanfasa</i><par n="bua/ch__adj"/></e>
    <e lm="díobhaí"><par n="initial-d"/><i>íobhaí</i><par n="tí__adj"/></e>
    <e lm="Búdaíoch"><par n="initial-B"/><i>údaí</i><par n="faí/och__adj"/></e>
    <e lm="neamh-shainchreidmheach"><i>neamh-shainchreidmh</i><par n="eit/each__adj"/></e>
    <e lm="íditheach"><par n="initial-í"/><i>dith</i><par n="eit/each__adj"/></e>
    <e lm="bardasach"><par n="initial-b"/><i>ardasa</i><par n="bua/ch__adj"/></e>
    <e lm="craicneach"><par n="initial-c"/><i>raicn</i><par n="eit/each__adj"/></e>
    <e lm="giorraithe"><par n="initial-g"/><i>iorraithe</i><par n="tí__adj"/></e>
    <e lm="Airíoch"><i>Airí</i><par n="faí/och__adj"/></e>
    <e lm="Moslamach"><par n="initial-M"/><i>oslama</i><par n="bua/ch__adj"/></e>
    <e lm="frithchléireach"><par n="initial-f"/><i>rithchléir</i><par n="eit/each__adj"/></e>
    <e lm="glan"><par n="initial-g"/><i>la</i><par n="lá/n__adj"/></e>
    <e lm="bán"><par n="initial-b"/><i>á</i><par n="lá/n__adj"/></e>
    <e lm="gnéaschlaonta"><par n="initial-g"/><i>néaschlaonta</i><par n="tí__adj"/></e>
    <e lm="Iaránach"><i>Iarána</i><par n="bua/ch__adj"/></e>
    <e lm="máguaird"><par n="initial-m"/><i>águaird</i><par n="dó__adj"/></e>
    <e lm="diagnóiseach"><par n="initial-d"/><i>iagnóis</i><par n="eit/each__adj"/></e>
    <e lm="creidte"><par n="initial-c"/><i>reidte</i><par n="tí__adj"/></e>
    <e lm="duthain"><par n="initial-d"/><i>uthain</i><par n="mín__adj"/></e>
    <e lm="Portaingéalach"><par n="initial-P"/><i>ortaingéala</i><par n="bua/ch__adj"/></e>
    <e lm="modartha"><par n="initial-m"/><i>odartha</i><par n="tí__adj"/></e>
    <e lm="díleách"><par n="initial-d"/><i>íleá</i><par n="mo/ch__adj"/></e>
    <e lm="achtúil"><par n="initial-a"/><i>chtú</i><par n="arú/il__adj"/></e>
    <e lm="mórtasach"><par n="initial-m"/><i>órtasa</i><par n="bua/ch__adj"/></e>
    <e lm="bruíonach"><par n="initial-b"/><i>ruíona</i><par n="bua/ch__adj"/></e>
    <e lm="boiriceach"><par n="initial-b"/><i>oiric</i><par n="eit/each__adj"/></e>
    <e lm="fostaithe"><par n="initial-f"/><i>ostaithe</i><par n="tí__adj"/></e>
    <e lm="raiméiseach"><i>raiméis</i><par n="eit/each__adj"/></e>
    <e lm="breithiúnach"><par n="initial-b"/><i>reithiúna</i><par n="bua/ch__adj"/></e>
    <e lm="malartach"><par n="initial-m"/><i>alarta</i><par n="bua/ch__adj"/></e>
    <e lm="Airgintíneach"><i>Airgintín</i><par n="eit/each__adj"/></e>
    <e lm="pianúil"><par n="initial-p"/><i>ianú</i><par n="arú/il__adj"/></e>
    <e lm="Cóíseach"><par n="initial-C"/><i>óís</i><par n="eit/each__adj"/></e>
    <e lm="iata"><par n="initial-i"/><i>ata</i><par n="tí__adj"/></e>
    <e lm="feimineach"><par n="initial-f"/><i>eimin</i><par n="eit/each__adj"/></e>
    <e lm="neamh-mhilis"><i>neamh-mhil</i><par n="mil/is__adj"/></e>
    <e lm="ginearálta"><par n="initial-g"/><i>inearálta</i><par n="tí__adj"/></e>
    <e lm="eindéimeach"><par n="initial-e"/><i>indéim</i><par n="eit/each__adj"/></e>
    <e lm="Fíníneach"><par n="initial-F"/><i>ínín</i><par n="eit/each__adj"/></e>
    <e lm="agóideach"><par n="initial-a"/><i>góid</i><par n="eit/each__adj"/></e>
    <e lm="bánaithe"><par n="initial-b"/><i>ánaithe</i><par n="tí__adj"/></e>
    <e lm="aclaí"><par n="initial-a"/><i>claí</i><par n="tí__adj"/></e>
    <e lm="beannaitheach"><par n="initial-b"/><i>eannaith</i><par n="eit/each__adj"/></e>
    <e lm="deiridh"><par n="initial-d"/><i>eiridh</i><par n="dó__adj"/></e>
    <e lm="neamhshocair"><i>neamhshoc</i><par n="ot/air__adj"/></e>
    <e lm="comhráiteach"><par n="initial-c"/><i>omhráit</i><par n="eit/each__adj"/></e>
    <e lm="geodasach"><par n="initial-g"/><i>eodasa</i><par n="bua/ch__adj"/></e>
    <e lm="míchreidmheach"><par n="initial-m"/><i>íchreidmh</i><par n="eit/each__adj"/></e>
    <e lm="neamhfhorleathan"><i>neamhfhorle</i><par n="le/athan__adj"/></e>
    <e lm="aontachtach"><par n="initial-a"/><i>ontachta</i><par n="bua/ch__adj"/></e>
    <e lm="eipiciúil"><par n="initial-e"/><i>ipiciú</i><par n="arú/il__adj"/></e>
    <e lm="fadaimseartha"><par n="initial-f"/><i>adaimseartha</i><par n="tí__adj"/></e>
    <e lm="plúrach"><par n="initial-p"/><i>lúra</i><par n="bua/ch__adj"/></e>
    <e lm="Artúrach"><i>Artúra</i><par n="bua/ch__adj"/></e>
    <e lm="beacht"><par n="initial-b"/><i>ea</i><par n="do/cht__adj"/></e>
    <e lm="gráisciúil"><par n="initial-g"/><i>ráisciú</i><par n="arú/il__adj"/></e>
    <e lm="homaitéiteach"><i>homaitéit</i><par n="eit/each__adj"/></e>
    <e lm="draoibeáilte"><par n="initial-d"/><i>raoibeáilte</i><par n="tí__adj"/></e>
    <e lm="costéifeachtach"><par n="initial-c"/><i>ostéifeachta</i><par n="bua/ch__adj"/></e>
    <e lm="ailtéarnach"><par n="initial-a"/><i>iltéarna</i><par n="bua/ch__adj"/></e>
    <e lm="léir"><i>léir</i><par n="mín__adj"/></e>
    <e lm="cléiriúil"><par n="initial-c"/><i>léiriú</i><par n="arú/il__adj"/></e>
    <e lm="oíchí"><par n="initial-o"/><i>íchí</i><par n="tí__adj"/></e>
    <e lm="éidreorach"><par n="initial-é"/><i>idreora</i><par n="bua/ch__adj"/></e>
    <e lm="caiteach"><par n="initial-c"/><i>ait</i><par n="eit/each__adj"/></e>
    <e lm="Liobánach"><i>Liobána</i><par n="bua/ch__adj"/></e>
    <e lm="cinniúnach"><par n="initial-c"/><i>inniúna</i><par n="bua/ch__adj"/></e>
    <e lm="maolchluasach"><par n="initial-m"/><i>aolchluasa</i><par n="bua/ch__adj"/></e>
    <e lm="criticiúil"><par n="initial-c"/><i>riticiú</i><par n="arú/il__adj"/></e>
    <e lm="práibeach"><par n="initial-p"/><i>ráib</i><par n="eit/each__adj"/></e>
    <e lm="ilcholúnach"><par n="initial-i"/><i>lcholúna</i><par n="bua/ch__adj"/></e>
    <e lm="leanúnach"><i>leanúna</i><par n="bua/ch__adj"/></e>
    <e lm="déirceach"><par n="initial-d"/><i>éirc</i><par n="eit/each__adj"/></e>
    <e lm="deoranta"><par n="initial-d"/><i>eoranta</i><par n="tí__adj"/></e>
    <e lm="domheanmnach"><par n="initial-d"/><i>omheanmna</i><par n="bua/ch__adj"/></e>
    <e lm="ápúil"><par n="initial-á"/><i>pú</i><par n="arú/il__adj"/></e>
    <e lm="clibeáilte"><par n="initial-c"/><i>libeáilte</i><par n="tí__adj"/></e>
    <e lm="éalárnach"><par n="initial-é"/><i>alárna</i><par n="bua/ch__adj"/></e>
    <e lm="frithpháirteach"><par n="initial-f"/><i>rithpháirt</i><par n="eit/each__adj"/></e>
    <e lm="bagrach"><par n="initial-b"/><i>agra</i><par n="bua/ch__adj"/></e>
    <e lm="móinteach"><par n="initial-m"/><i>óint</i><par n="eit/each__adj"/></e>
    <e lm="bomannach"><par n="initial-b"/><i>omanna</i><par n="bua/ch__adj"/></e>
    <e lm="bómánta"><par n="initial-b"/><i>ómánta</i><par n="tí__adj"/></e>
    <e lm="gotach"><par n="initial-g"/><i>ota</i><par n="bua/ch__adj"/></e>
    <e lm="deargtha"><par n="initial-d"/><i>eargtha</i><par n="tí__adj"/></e>
    <e lm="feosaí"><par n="initial-f"/><i>eosaí</i><par n="tí__adj"/></e>
    <e lm="géarchúiseach"><par n="initial-g"/><i>éarchúis</i><par n="eit/each__adj"/></e>
    <e lm="Fáileach"><par n="initial-F"/><i>áileach</i><par n="dó__adj"/></e>
    <e lm="folaitheach"><par n="initial-f"/><i>olaith</i><par n="eit/each__adj"/></e>
    <e lm="antaiseipteach"><par n="initial-a"/><i>ntaiseipt</i><par n="eit/each__adj"/></e>
    <e lm="raidhsiúil"><i>raidhsiú</i><par n="arú/il__adj"/></e>
    <e lm="ilnáisiúnta"><par n="initial-i"/><i>lnáisiúnta</i><par n="tí__adj"/></e>
    <e lm="muiníneach"><par n="initial-m"/><i>uinín</i><par n="eit/each__adj"/></e>
    <e lm="Oir-Indiach"><i>Oir-India</i><par n="mo/ch__adj"/></e>
    <e lm="pórghlan"><par n="initial-p"/><i>órghla</i><par n="lá/n__adj"/></e>
    <e lm="feasach"><par n="initial-f"/><i>easa</i><par n="bua/ch__adj"/></e>
    <e lm="duillsilteach"><par n="initial-d"/><i>uillsilt</i><par n="eit/each__adj"/></e>
    <e lm="meargánta"><par n="initial-m"/><i>eargánta</i><par n="tí__adj"/></e>
    <e lm="alpartha"><par n="initial-a"/><i>lpartha</i><par n="tí__adj"/></e>
    <e lm="gránna"><par n="initial-g"/><i>ránna</i><par n="tí__adj"/></e>
    <e lm="inréimneach"><par n="initial-i"/><i>nréimn</i><par n="eit/each__adj"/></e>
    <e lm="inghnóthaithe"><par n="initial-i"/><i>nghnóthaithe</i><par n="tí__adj"/></e>
    <e lm="ardaithe"><par n="initial-a"/><i>rdaithe</i><par n="tí__adj"/></e>
    <e lm="neamhaclaí"><i>neamhaclaí</i><par n="tí__adj"/></e>
    <e lm="fáistineach"><par n="initial-f"/><i>áistin</i><par n="eit/each__adj"/></e>
    <e lm="neamhchorraithe"><i>neamhchorraithe</i><par n="tí__adj"/></e>
    <e lm="cruthanta"><par n="initial-c"/><i>ruthanta</i><par n="tí__adj"/></e>
    <e lm="díluchtaithe"><par n="initial-d"/><i>íluchtaithe</i><par n="tí__adj"/></e>
    <e lm="coimrithe"><par n="initial-c"/><i>oimrithe</i><par n="tí__adj"/></e>
    <e lm="ionsáite"><par n="initial-i"/><i>onsáite</i><par n="tí__adj"/></e>
    <e lm="fothaoidmhear"><par n="initial-f"/><i>othaoidmh</i><par n="fothaoidmh/ear__adj"/></e>
    <e lm="gnásúil"><par n="initial-g"/><i>nású</i><par n="arú/il__adj"/></e>
    <e lm="ainmneach"><par n="initial-a"/><i>inmn</i><par n="eit/each__adj"/></e>
    <e lm="móideach"><par n="initial-m"/><i>óid</i><par n="eit/each__adj"/></e>
    <e lm="míshibhialta"><par n="initial-m"/><i>íshibhialta</i><par n="tí__adj"/></e>
    <e lm="ollásach"><par n="initial-o"/><i>llása</i><par n="bua/ch__adj"/></e>
    <e lm="mín"><par n="initial-m"/><i>ín</i><par n="mín__adj"/></e>
    <e lm="infheidhmithe"><par n="initial-i"/><i>nfheidhmithe</i><par n="tí__adj"/></e>
    <e lm="coimirceach"><par n="initial-c"/><i>oimirc</i><par n="eit/each__adj"/></e>
    <e lm="dochomhairleach"><par n="initial-d"/><i>ochomhairl</i><par n="eit/each__adj"/></e>
    <e lm="idirdhisciplíneach"><par n="initial-i"/><i>dirdhisciplín</i><par n="eit/each__adj"/></e>
    <e lm="neodrach"><i>neodra</i><par n="bua/ch__adj"/></e>
    <e lm="neamhchuideachtúil"><i>neamhchuideachtú</i><par n="arú/il__adj"/></e>
    <e lm="giorraisc"><par n="initial-g"/><i>iorraisc</i><par n="mín__adj"/></e>
    <e lm="Múrach"><par n="initial-M"/><i>úra</i><par n="bua/ch__adj"/></e>
    <e lm="aicídeach"><par n="initial-a"/><i>icíd</i><par n="eit/each__adj"/></e>
    <e lm="feamainneach"><par n="initial-f"/><i>eamainn</i><par n="eit/each__adj"/></e>
    <e lm="Beinidicteach"><par n="initial-B"/><i>einidict</i><par n="eit/each__adj"/></e>
    <e lm="gortaithe"><par n="initial-g"/><i>ortaithe</i><par n="tí__adj"/></e>
    <e lm="neamhdhlíthiúil"><i>neamhdhlíthiú</i><par n="arú/il__adj"/></e>
    <e lm="éadruach"><par n="initial-é"/><i>adrua</i><par n="grua/ch__adj"/></e>
    <e lm="poblachtach"><par n="initial-p"/><i>oblachta</i><par n="bua/ch__adj"/></e>
    <e lm="biotúmanach"><par n="initial-b"/><i>iotúmana</i><par n="bua/ch__adj"/></e>
    <e lm="Graonlannach"><par n="initial-G"/><i>raonlanna</i><par n="bua/ch__adj"/></e>
    <e lm="céadú"><par n="initial-c"/><i>éadú</i><par n="dó__adj"/></e>
    <e lm="ortaipéideach"><par n="initial-o"/><i>rtaipéid</i><par n="eit/each__adj"/></e>
    <e lm="gaibhnithe"><par n="initial-g"/><i>aibhnithe</i><par n="tí__adj"/></e>
    <e lm="bánghnéitheach"><par n="initial-b"/><i>ánghnéith</i><par n="eit/each__adj"/></e>
    <e lm="dochloíte"><par n="initial-d"/><i>ochloíte</i><par n="tí__adj"/></e>
    <e lm="anfhorlannach"><par n="initial-a"/><i>nfhorlanna</i><par n="bua/ch__adj"/></e>
    <e lm="míleatach"><par n="initial-m"/><i>íleata</i><par n="bua/ch__adj"/></e>
    <e lm="fuaimintiúil"><par n="initial-f"/><i>uaimintiú</i><par n="arú/il__adj"/></e>
    <e lm="foirgthe"><par n="initial-f"/><i>oirgthe</i><par n="tí__adj"/></e>
    <e lm="éagobhsaí"><par n="initial-é"/><i>agobhsaí</i><par n="tí__adj"/></e>
    <e lm="mínitheach"><par n="initial-m"/><i>ínith</i><par n="eit/each__adj"/></e>
    <e lm="míchaoithiúil"><par n="initial-m"/><i>íchaoithiú</i><par n="arú/il__adj"/></e>
    <e lm="radharcach"><i>radharca</i><par n="bua/ch__adj"/></e>
    <e lm="caol"><par n="initial-c"/><i>ao</i><par n="mao/l__adj"/></e>
    <e lm="cruinnithe"><par n="initial-c"/><i>ruinnithe</i><par n="tí__adj"/></e>
    <e lm="eitreach"><par n="initial-e"/><i>itr</i><par n="eit/each__adj"/></e>
    <e lm="príomha"><par n="initial-p"/><i>ríomha</i><par n="tí__adj"/></e>
    <e lm="neamhfheidhmeannach"><i>neamhfheidhmeanna</i><par n="bua/ch__adj"/></e>
    <e lm="cláraithe"><par n="initial-c"/><i>láraithe</i><par n="tí__adj"/></e>
    <e lm="niogóideach"><i>niogóid</i><par n="eit/each__adj"/></e>
    <e lm="aithnidiúil"><par n="initial-a"/><i>ithnidiú</i><par n="arú/il__adj"/></e>
    <e lm="mínormálta"><par n="initial-m"/><i>ínormálta</i><par n="tí__adj"/></e>
    <e lm="athartha"><par n="initial-a"/><i>thartha</i><par n="tí__adj"/></e>
    <e lm="éagsúil"><par n="initial-é"/><i>agsú</i><par n="arú/il__adj"/></e>
    <e lm="dlite"><par n="initial-d"/><i>lite</i><par n="tí__adj"/></e>
    <e lm="Altaech"><i>Altae</i><par n="mo/ch__adj"/></e>
    <e lm="piúratánach"><par n="initial-p"/><i>iúratána</i><par n="bua/ch__adj"/></e>
    <e lm="daonnúil"><par n="initial-d"/><i>aonnú</i><par n="arú/il__adj"/></e>
    <e lm="pailliamach"><par n="initial-p"/><i>ailliama</i><par n="bua/ch__adj"/></e>
    <e lm="imshaolach"><par n="initial-i"/><i>mshaola</i><par n="bua/ch__adj"/></e>
    <e lm="bunaíoch"><par n="initial-b"/><i>unaí</i><par n="faí/och__adj"/></e>
    <e lm="galamaisíoch"><par n="initial-g"/><i>alamaisí</i><par n="faí/och__adj"/></e>
    <e lm="ainsealach"><par n="initial-a"/><i>inseala</i><par n="bua/ch__adj"/></e>
    <e lm="mímhaiseach"><par n="initial-m"/><i>ímhais</i><par n="eit/each__adj"/></e>
    <e lm="ionraic"><par n="initial-i"/><i>onraic</i><par n="mín__adj"/></e>
    <e lm="imchruthach"><par n="initial-i"/><i>mchrutha</i><par n="bua/ch__adj"/></e>
    <e lm="doráite"><par n="initial-d"/><i>oráite</i><par n="tí__adj"/></e>
    <e lm="folcanta"><par n="initial-f"/><i>olcanta</i><par n="tí__adj"/></e>
    <e lm="indóite"><par n="initial-i"/><i>ndóite</i><par n="tí__adj"/></e>
    <e lm="paistéartha"><par n="initial-p"/><i>aistéartha</i><par n="tí__adj"/></e>
    <e lm="doilíosach"><par n="initial-d"/><i>oilíosa</i><par n="bua/ch__adj"/></e>
    <e lm="míbhlasta"><par n="initial-m"/><i>íbhlasta</i><par n="tí__adj"/></e>
    <e lm="fiarsceabhach"><par n="initial-f"/><i>iarsceabha</i><par n="bua/ch__adj"/></e>
    <e lm="miotasach"><par n="initial-m"/><i>iotasa</i><par n="bua/ch__adj"/></e>
    <e lm="loiscneach"><i>loiscn</i><par n="eit/each__adj"/></e>
    <e lm="piochánach"><par n="initial-p"/><i>iochána</i><par n="bua/ch__adj"/></e>
    <e lm="básmhar"><par n="initial-b"/><i>ásmha</i><par n="ú/r__adj"/></e>
    <e lm="purgóideach"><par n="initial-p"/><i>urgóid</i><par n="eit/each__adj"/></e>
    <e lm="measúil"><par n="initial-m"/><i>easú</i><par n="arú/il__adj"/></e>
    <e lm="neamhíoctha"><i>neamhíoctha</i><par n="tí__adj"/></e>
    <e lm="anordúil"><par n="initial-a"/><i>nordú</i><par n="arú/il__adj"/></e>
    <e lm="cruachroíoch"><par n="initial-c"/><i>ruachroí</i><par n="faí/och__adj"/></e>
    <e lm="aidréineach"><par n="initial-a"/><i>idréin</i><par n="eit/each__adj"/></e>
    <e lm="fíortha"><par n="initial-f"/><i>íortha</i><par n="tí__adj"/></e>
    <e lm="oibríochtúil"><par n="initial-o"/><i>ibríochtú</i><par n="arú/il__adj"/></e>
    <e lm="Maidéarach"><par n="initial-M"/><i>aidéara</i><par n="bua/ch__adj"/></e>
    <e lm="heitrighnéasach"><i>heitrighnéasa</i><par n="bua/ch__adj"/></e>
    <e lm="liriceach"><i>liric</i><par n="eit/each__adj"/></e>
    <e lm="daonnachtúil"><par n="initial-d"/><i>aonnachtú</i><par n="arú/il__adj"/></e>
    <e lm="croíbhrúite"><par n="initial-c"/><i>roíbhrúite</i><par n="tí__adj"/></e>
    <e lm="dlúite"><par n="initial-d"/><i>lúite</i><par n="tí__adj"/></e>
    <e lm="Feirsteach"><par n="initial-F"/><i>eirsteach</i><par n="dó__adj"/></e>
    <e lm="codarsnach"><par n="initial-c"/><i>odarsna</i><par n="bua/ch__adj"/></e>
    <e lm="biatach"><par n="initial-b"/><i>iata</i><par n="bua/ch__adj"/></e>
    <e lm="Haváíoch"><i>Haváí</i><par n="faí/och__adj"/></e>
    <e lm="diabhlaí"><par n="initial-d"/><i>iabhlaí</i><par n="tí__adj"/></e>
    <e lm="céimnithe"><par n="initial-c"/><i>éimnithe</i><par n="tí__adj"/></e>
    <e lm="áitrithe"><par n="initial-á"/><i>itrithe</i><par n="tí__adj"/></e>
    <e lm="féinchúiseach"><par n="initial-f"/><i>éinchúis</i><par n="eit/each__adj"/></e>
    <e lm="ceartaiseach"><par n="initial-c"/><i>eartais</i><par n="eit/each__adj"/></e>
    <e lm="gobach"><par n="initial-g"/><i>oba</i><par n="bua/ch__adj"/></e>
    <e lm="canránach"><par n="initial-c"/><i>anrána</i><par n="bua/ch__adj"/></e>
    <e lm="deatúil"><par n="initial-d"/><i>eatú</i><par n="arú/il__adj"/></e>
    <e lm="clóghrafach"><par n="initial-c"/><i>lóghrafa</i><par n="bua/ch__adj"/></e>
    <e lm="patuar"><par n="initial-p"/><i>atua</i><par n="ú/r__adj"/></e>
    <e lm="ceinteagrádach"><par n="initial-c"/><i>einteagráda</i><par n="bua/ch__adj"/></e>
    <e lm="iascúil"><par n="initial-i"/><i>ascú</i><par n="arú/il__adj"/></e>
    <e lm="Eocairisteach"><i>Eocairist</i><par n="eit/each__adj"/></e>
    <e lm="neamhghníomhach"><i>neamhghníomha</i><par n="bua/ch__adj"/></e>
    <e lm="comhchuí"><par n="initial-c"/><i>omhchuí</i><par n="tí__adj"/></e>
    <e lm="meántéarmach"><par n="initial-m"/><i>eántéarma</i><par n="bua/ch__adj"/></e>
    <e lm="cúramach"><par n="initial-c"/><i>úrama</i><par n="bua/ch__adj"/></e>
    <e lm="ceadmhach"><par n="initial-c"/><i>eadmha</i><par n="bua/ch__adj"/></e>
    <e lm="diachrach"><par n="initial-d"/><i>iachra</i><par n="bua/ch__adj"/></e>
    <e lm="néaltraithe"><i>néaltraithe</i><par n="tí__adj"/></e>
    <e lm="do-oibrithe"><par n="initial-d"/><i>o-oibrithe</i><par n="tí__adj"/></e>
    <e lm="mí-ionraic"><par n="initial-m"/><i>í-ionraic</i><par n="mín__adj"/></e>
    <e lm="déanfasach"><par n="initial-d"/><i>éanfasa</i><par n="bua/ch__adj"/></e>
    <e lm="gafa"><par n="initial-g"/><i>afa</i><par n="tí__adj"/></e>
    <e lm="digiteach"><par n="initial-d"/><i>igit</i><par n="eit/each__adj"/></e>
    <e lm="caithiseach"><par n="initial-c"/><i>aithis</i><par n="eit/each__adj"/></e>
    <e lm="doiciméadach"><par n="initial-d"/><i>oiciméada</i><par n="bua/ch__adj"/></e>
    <e lm="cuí"><par n="initial-c"/><i>uí</i><par n="tí__adj"/></e>
    <e lm="díbheirgeach"><par n="initial-d"/><i>íbheirg</i><par n="eit/each__adj"/></e>
    <e lm="peiriadach"><par n="initial-p"/><i>eiriada</i><par n="bua/ch__adj"/></e>
    <e lm="mírialta"><par n="initial-m"/><i>írialta</i><par n="tí__adj"/></e>
    <e lm="fileata"><par n="initial-f"/><i>ileata</i><par n="tí__adj"/></e>
    <e lm="dúisitheach"><par n="initial-d"/><i>úisith</i><par n="eit/each__adj"/></e>
    <e lm="díobhálaithe"><par n="initial-d"/><i>íobhálaithe</i><par n="tí__adj"/></e>
    <e lm="pionósach"><par n="initial-p"/><i>ionósa</i><par n="bua/ch__adj"/></e>
    <e lm="plobach"><par n="initial-p"/><i>loba</i><par n="bua/ch__adj"/></e>
    <e lm="annamh"><par n="initial-a"/><i>nna</i><par n="tá/mh__adj"/></e>
    <e lm="dífhostaithe"><par n="initial-d"/><i>ífhostaithe</i><par n="tí__adj"/></e>
    <e lm="impleachtaithe"><par n="initial-i"/><i>mpleachtaithe</i><par n="tí__adj"/></e>
    <e lm="indéanta"><par n="initial-i"/><i>ndéanta</i><par n="tí__adj"/></e>
    <e lm="diomúch"><par n="initial-d"/><i>iomú</i><par n="mo/ch__adj"/></e>
    <e lm="aoldaite"><par n="initial-a"/><i>oldaite</i><par n="tí__adj"/></e>
    <e lm="buiséadach"><par n="initial-b"/><i>uiséada</i><par n="bua/ch__adj"/></e>
    <e lm="deasghnách"><par n="initial-d"/><i>easghná</i><par n="mo/ch__adj"/></e>
    <e lm="corprach"><par n="initial-c"/><i>orpra</i><par n="bua/ch__adj"/></e>
    <e lm="mogallach"><par n="initial-m"/><i>ogalla</i><par n="bua/ch__adj"/></e>
    <e lm="caoinbhéasach"><par n="initial-c"/><i>aoinbhéasa</i><par n="bua/ch__adj"/></e>
    <e lm="clannach"><par n="initial-c"/><i>lanna</i><par n="bua/ch__adj"/></e>
    <e lm="faillitheach"><par n="initial-f"/><i>aillith</i><par n="eit/each__adj"/></e>
    <e lm="ionann"><par n="initial-i"/><i>onann</i><par n="dó__adj"/></e>
    <e lm="cearnach"><par n="initial-c"/><i>earna</i><par n="bua/ch__adj"/></e>
    <e lm="mórchúiseach"><par n="initial-m"/><i>órchúis</i><par n="eit/each__adj"/></e>
    <e lm="míthráthúil"><par n="initial-m"/><i>íthráthú</i><par n="arú/il__adj"/></e>
    <e lm="aontumha"><par n="initial-a"/><i>ontumha</i><par n="tí__adj"/></e>
    <e lm="fealsúnach"><par n="initial-f"/><i>ealsúna</i><par n="bua/ch__adj"/></e>
    <e lm="Breatnach"><par n="initial-B"/><i>reatna</i><par n="bua/ch__adj"/></e>
    <e lm="garúil"><par n="initial-g"/><i>arú</i><par n="arú/il__adj"/></e>
    <e lm="intreach"><par n="initial-i"/><i>ntr</i><par n="eit/each__adj"/></e>
    <e lm="dualach"><par n="initial-d"/><i>uala</i><par n="bua/ch__adj"/></e>
    <e lm="radanta"><i>radanta</i><par n="tí__adj"/></e>
    <e lm="croschineálach"><par n="initial-c"/><i>roschineála</i><par n="bua/ch__adj"/></e>
    <e lm="neamh-thréscaoilteach"><i>neamh-thréscaoilt</i><par n="eit/each__adj"/></e>
    <e lm="meabhrach"><par n="initial-m"/><i>eabhra</i><par n="bua/ch__adj"/></e>
    <e lm="anuasal"><par n="initial-a"/><i>nua</i><par n="ua/sal__adj"/></e>
    <e lm="leictreamaighnéadach"><i>leictreamaighnéada</i><par n="bua/ch__adj"/></e>
    <e lm="aimrid"><par n="initial-a"/><i>imrid</i><par n="mín__adj"/></e>
    <e lm="mallachtach"><par n="initial-m"/><i>allachta</i><par n="bua/ch__adj"/></e>
    <e lm="leacaithe"><i>leacaithe</i><par n="tí__adj"/></e>
    <e lm="Ind-Eorpach"><i>Ind-Eorpa</i><par n="bua/ch__adj"/></e>
    <e lm="neamhshaolta"><i>neamhshaolta</i><par n="tí__adj"/></e>
    <e lm="líomóideach"><i>líomóid</i><par n="eit/each__adj"/></e>
    <e lm="meirbh"><par n="initial-m"/><i>eirbh</i><par n="mín__adj"/></e>
    <e lm="neamhchlaon"><i>neamhchlao</i><par n="lá/n__adj"/></e>
    <e lm="flaitheasach"><par n="initial-f"/><i>laitheasa</i><par n="bua/ch__adj"/></e>
    <e lm="cúng"><par n="initial-c"/><i>ú</i><par n="cú/ng__adj"/></e>
    <e lm="gliadrach"><par n="initial-g"/><i>liadra</i><par n="bua/ch__adj"/></e>
    <e lm="bolgach"><par n="initial-b"/><i>olga</i><par n="bua/ch__adj"/></e>
    <e lm="lonnaithe"><i>lonnaithe</i><par n="tí__adj"/></e>
    <e lm="líonmhar"><i>líonmha</i><par n="ú/r__adj"/></e>
    <e lm="ceallach"><par n="initial-c"/><i>ealla</i><par n="bua/ch__adj"/></e>
    <e lm="óigeanta"><par n="initial-ó"/><i>igeanta</i><par n="tí__adj"/></e>
    <e lm="éalangach"><par n="initial-é"/><i>alanga</i><par n="bua/ch__adj"/></e>
    <e lm="déchosach"><par n="initial-d"/><i>échosa</i><par n="bua/ch__adj"/></e>
    <e lm="biata"><par n="initial-b"/><i>iata</i><par n="tí__adj"/></e>
    <e lm="athscinmeach"><par n="initial-a"/><i>thscinm</i><par n="eit/each__adj"/></e>
    <e lm="fiontrach"><par n="initial-f"/><i>iontra</i><par n="bua/ch__adj"/></e>
    <e lm="clamhsánach"><par n="initial-c"/><i>lamhsána</i><par n="bua/ch__adj"/></e>
    <e lm="dlúth"><par n="initial-d"/><i>lú</i><par n="dlú/th__adj"/></e>
    <e lm="atuirseach"><par n="initial-a"/><i>tuirs</i><par n="eit/each__adj"/></e>
    <e lm="leata"><i>leata</i><par n="tí__adj"/></e>
    <e lm="ilchumasach"><par n="initial-i"/><i>lchumasa</i><par n="bua/ch__adj"/></e>
    <e lm="amhrasach"><par n="initial-a"/><i>mhrasa</i><par n="bua/ch__adj"/></e>
    <e lm="frithsheipteach"><par n="initial-f"/><i>rithsheipt</i><par n="eit/each__adj"/></e>
    <e lm="bacóide"><par n="initial-b"/><i>acóide</i><par n="dó__adj"/></e>
    <e lm="cráite"><par n="initial-c"/><i>ráite</i><par n="tí__adj"/></e>
    <e lm="platónach"><par n="initial-p"/><i>latóna</i><par n="bua/ch__adj"/></e>
    <e lm="dúrua"><par n="initial-d"/><i>úrua</i><par n="tí__adj"/></e>
    <e lm="inghearrtha"><par n="initial-i"/><i>nghearrtha</i><par n="tí__adj"/></e>
    <e lm="altach"><par n="initial-a"/><i>lta</i><par n="bua/ch__adj"/></e>
    <e lm="dúdhonn"><par n="initial-d"/><i>údho</i><par n="do/nn__adj"/></e>
    <e lm="imthoisceach"><par n="initial-i"/><i>mthoisc</i><par n="eit/each__adj"/></e>
    <e lm="inléirithe"><par n="initial-i"/><i>nléirithe</i><par n="tí__adj"/></e>
    <e lm="mapáilte"><par n="initial-m"/><i>apáilte</i><par n="tí__adj"/></e>
    <e lm="díréireach"><par n="initial-d"/><i>íréir</i><par n="eit/each__adj"/></e>
    <e lm="mionda"><par n="initial-m"/><i>ionda</i><par n="tí__adj"/></e>
    <e lm="lóchrannach"><i>lóchranna</i><par n="bua/ch__adj"/></e>
    <e lm="deiliúsach"><par n="initial-d"/><i>eiliúsa</i><par n="bua/ch__adj"/></e>
    <e lm="fiannaíochta"><par n="initial-f"/><i>iannaíochta</i><par n="tí__adj"/></e>
    <e lm="débhliantúil"><par n="initial-d"/><i>ébhliantú</i><par n="arú/il__adj"/></e>
    <e lm="cóir"><par n="initial-c"/><i>ó</i><par n="có/ir__adj"/></e>
    <e lm="foscaíoch"><par n="initial-f"/><i>oscaí</i><par n="faí/och__adj"/></e>
    <e lm="cocnaíoch"><par n="initial-c"/><i>ocnaí</i><par n="faí/och__adj"/></e>
    <e lm="clóscríofa"><par n="initial-c"/><i>lóscríofa</i><par n="tí__adj"/></e>
    <e lm="neamhúsáidte"><i>neamhúsáidte</i><par n="tí__adj"/></e>
    <e lm="comhchosúil"><par n="initial-c"/><i>omhchosú</i><par n="arú/il__adj"/></e>
    <e lm="carballach"><par n="initial-c"/><i>arballa</i><par n="bua/ch__adj"/></e>
    <e lm="Hireagánach"><i>Hireagána</i><par n="bua/ch__adj"/></e>
    <e lm="míshuaimhneach"><par n="initial-m"/><i>íshuaimhn</i><par n="eit/each__adj"/></e>
    <e lm="cónach"><par n="initial-c"/><i>óna</i><par n="bua/ch__adj"/></e>
    <e lm="deighilteach"><par n="initial-d"/><i>eighilt</i><par n="eit/each__adj"/></e>
    <e lm="casaoideach"><par n="initial-c"/><i>asaoid</i><par n="eit/each__adj"/></e>
    <e lm="diúltaithe"><par n="initial-d"/><i>iúltaithe</i><par n="tí__adj"/></e>
    <e lm="mí-ámharach"><par n="initial-m"/><i>í-ámhara</i><par n="bua/ch__adj"/></e>
    <e lm="madrúil"><par n="initial-m"/><i>adrú</i><par n="arú/il__adj"/></e>
    <e lm="baininscneach"><par n="initial-b"/><i>aininscn</i><par n="eit/each__adj"/></e>
    <e lm="náireach"><i>náir</i><par n="eit/each__adj"/></e>
    <e lm="dara"><par n="initial-d"/><i>ara</i><par n="dó__adj"/></e>
    <e lm="inmhuirir"><par n="initial-i"/><i>nmhuirir</i><par n="dó__adj"/></e>
    <e lm="feadánach"><par n="initial-f"/><i>eadána</i><par n="bua/ch__adj"/></e>
    <e lm="ceáfrach"><par n="initial-c"/><i>eáfra</i><par n="bua/ch__adj"/></e>
    <e lm="mageanta"><par n="initial-m"/><i>ageanta</i><par n="tí__adj"/></e>
    <e lm="púdraithe"><par n="initial-p"/><i>údraithe</i><par n="tí__adj"/></e>
    <e lm="fionnbhán"><par n="initial-f"/><i>ionnbhá</i><par n="lá/n__adj"/></e>
    <e lm="caithréimeach"><par n="initial-c"/><i>aithréim</i><par n="eit/each__adj"/></e>
    <e lm="máinliach"><par n="initial-m"/><i>áinlia</i><par n="mo/ch__adj"/></e>
    <e lm="armúrtha"><par n="initial-a"/><i>rmúrtha</i><par n="tí__adj"/></e>
    <e lm="aineoil"><par n="initial-a"/><i>ineoil</i><par n="dó__adj"/></e>
    <e lm="deichiú"><par n="initial-d"/><i>eichiú</i><par n="dó__adj"/></e>
    <e lm="deireanach"><par n="initial-d"/><i>eireana</i><par n="bua/ch__adj"/></e>
    <e lm="gaelach"><par n="initial-g"/><i>aela</i><par n="bua/ch__adj"/></e>
    <e lm="indiúscartha"><par n="initial-i"/><i>ndiúscartha</i><par n="tí__adj"/></e>
    <e lm="cuimseartha"><par n="initial-c"/><i>uimseartha</i><par n="tí__adj"/></e>
    <e lm="comhréireach"><par n="initial-c"/><i>omhréir</i><par n="eit/each__adj"/></e>
    <e lm="comhionann"><par n="initial-c"/><i>omhiona</i><par n="do/nn__adj"/></e>
    <e lm="blaoscach"><par n="initial-b"/><i>laosca</i><par n="bua/ch__adj"/></e>
    <e lm="droibhéalach"><par n="initial-d"/><i>roibhéala</i><par n="bua/ch__adj"/></e>
    <e lm="leormhaith"><i>leormhaith</i><par n="mín__adj"/></e>
    <e lm="déshúileach"><par n="initial-d"/><i>éshúil</i><par n="eit/each__adj"/></e>
    <e lm="neamhghnóthach"><i>neamhghnótha</i><par n="bua/ch__adj"/></e>
    <e lm="Afracach"><i>Afraca</i><par n="bua/ch__adj"/></e>
    <e lm="frithghiniúnach"><par n="initial-f"/><i>rithghiniúna</i><par n="bua/ch__adj"/></e>
    <e lm="ciniciúil"><par n="initial-c"/><i>iniciú</i><par n="arú/il__adj"/></e>
    <e lm="fionnaitheach"><par n="initial-f"/><i>ionnaith</i><par n="eit/each__adj"/></e>
    <e lm="béadánach"><par n="initial-b"/><i>éadána</i><par n="bua/ch__adj"/></e>
    <e lm="miotalach"><par n="initial-m"/><i>iotala</i><par n="bua/ch__adj"/></e>
    <e lm="cnódhonn"><par n="initial-c"/><i>nódho</i><par n="do/nn__adj"/></e>
    <e lm="fáidhiúil"><par n="initial-f"/><i>áidhiú</i><par n="arú/il__adj"/></e>
    <e lm="neamhthuillte"><i>neamhthuillte</i><par n="tí__adj"/></e>
    <e lm="foirfe"><par n="initial-f"/><i>oirfe</i><par n="tí__adj"/></e>
    <e lm="cnagbhruite"><par n="initial-c"/><i>nagbhruite</i><par n="tí__adj"/></e>
    <e lm="caipitlíoch"><par n="initial-c"/><i>aipitlí</i><par n="faí/och__adj"/></e>
    <e lm="oileánach"><par n="initial-o"/><i>ileána</i><par n="bua/ch__adj"/></e>
    <e lm="frisnéiseach"><par n="initial-f"/><i>risnéis</i><par n="eit/each__adj"/></e>
    <e lm="neamhghnách"><i>neamhghná</i><par n="mo/ch__adj"/></e>
    <e lm="loighciúil"><i>loighciú</i><par n="arú/il__adj"/></e>
    <e lm="cuimhnemhapáilte"><par n="initial-c"/><i>uimhnemhapáilte</i><par n="tí__adj"/></e>
    <e lm="buíbhán"><par n="initial-b"/><i>uíbhá</i><par n="lá/n__adj"/></e>
    <e lm="dea-ordaithe"><par n="initial-d"/><i>ea-ordaithe</i><par n="tí__adj"/></e>
    <e lm="ailbheolach"><par n="initial-a"/><i>ilbheola</i><par n="bua/ch__adj"/></e>
    <e lm="ceathrú"><par n="initial-c"/><i>eathrú</i><par n="dó__adj"/></e>
    <e lm="inseolta"><par n="initial-i"/><i>nseolta</i><par n="tí__adj"/></e>
    <e lm="polagánach"><par n="initial-p"/><i>olagána</i><par n="bua/ch__adj"/></e>
    <e lm="ilbhliantúil"><par n="initial-i"/><i>lbhliantú</i><par n="arú/il__adj"/></e>
    <e lm="gleoch"><par n="initial-g"/><i>leo</i><par n="mo/ch__adj"/></e>
    <e lm="istigh"><par n="initial-i"/><i>stigh</i><par n="dó__adj"/></e>
    <e lm="dallintinneach"><par n="initial-d"/><i>allintinn</i><par n="eit/each__adj"/></e>
    <e lm="iartheachtach"><par n="initial-i"/><i>artheachta</i><par n="bua/ch__adj"/></e>
    <e lm="dínáireach"><par n="initial-d"/><i>ínáir</i><par n="eit/each__adj"/></e>
    <e lm="amaitéarach"><par n="initial-a"/><i>maitéara</i><par n="bua/ch__adj"/></e>
    <e lm="nuathofa"><i>nuathofa</i><par n="tí__adj"/></e>
    <e lm="docheansaithe"><par n="initial-d"/><i>ocheansaithe</i><par n="tí__adj"/></e>
    <e lm="íosta"><par n="initial-í"/><i>osta</i><par n="tí__adj"/></e>
    <e lm="neamhurchóideach"><i>neamhurchóid</i><par n="eit/each__adj"/></e>
    <e lm="ceaptha"><par n="initial-c"/><i>eaptha</i><par n="tí__adj"/></e>
    <e lm="mianrach"><par n="initial-m"/><i>ianra</i><par n="bua/ch__adj"/></e>
    <e lm="ceannann"><par n="initial-c"/><i>eanna</i><par n="do/nn__adj"/></e>
    <e lm="giotánmhapach"><par n="initial-g"/><i>iotánmhapa</i><par n="bua/ch__adj"/></e>
    <e lm="meabhraitheach"><par n="initial-m"/><i>eabhraith</i><par n="eit/each__adj"/></e>
    <e lm="oibleagáideach"><par n="initial-o"/><i>ibleagáid</i><par n="eit/each__adj"/></e>
    <e lm="Laighneach"><i>Laighn</i><par n="eit/each__adj"/></e>
    <e lm="comhbhrúite"><par n="initial-c"/><i>omhbhrúite</i><par n="tí__adj"/></e>
    <e lm="drithleogach"><par n="initial-d"/><i>rithleoga</i><par n="bua/ch__adj"/></e>
    <e lm="mómhar"><par n="initial-m"/><i>ómha</i><par n="ú/r__adj"/></e>
    <e lm="cincíseach"><par n="initial-c"/><i>incís</i><par n="eit/each__adj"/></e>
    <e lm="aistritheach"><par n="initial-a"/><i>istrith</i><par n="eit/each__adj"/></e>
    <e lm="docht"><par n="initial-d"/><i>o</i><par n="do/cht__adj"/></e>
    <e lm="míbhuíoch"><par n="initial-m"/><i>íbhuí</i><par n="faí/och__adj"/></e>
    <e lm="idirchiníoch"><par n="initial-i"/><i>dirchiní</i><par n="faí/och__adj"/></e>
    <e lm="griandaite"><par n="initial-g"/><i>riandaite</i><par n="tí__adj"/></e>
    <e lm="ceartaitheach"><par n="initial-c"/><i>eartaith</i><par n="eit/each__adj"/></e>
    <e lm="mustrach"><par n="initial-m"/><i>ustra</i><par n="bua/ch__adj"/></e>
    <e lm="báiteach"><par n="initial-b"/><i>áit</i><par n="eit/each__adj"/></e>
    <e lm="ionduchtaithe"><par n="initial-i"/><i>onduchtaithe</i><par n="tí__adj"/></e>
    <e lm="céadfach"><par n="initial-c"/><i>éadfa</i><par n="bua/ch__adj"/></e>
    <e lm="Fairisíneach"><par n="initial-F"/><i>airisín</i><par n="eit/each__adj"/></e>
    <e lm="aontreoch"><par n="initial-a"/><i>ontreo</i><par n="mo/ch__adj"/></e>
    <e lm="galareaglach"><par n="initial-g"/><i>alareagla</i><par n="bua/ch__adj"/></e>
    <e lm="cartúnach"><par n="initial-c"/><i>artúna</i><par n="bua/ch__adj"/></e>
    <e lm="neamhshotalach"><i>neamhshotala</i><par n="bua/ch__adj"/></e>
    <e lm="gach"><par n="initial-g"/><i>ach</i><par n="dó__adj"/></e>
    <e lm="mall"><par n="initial-m"/><i></i><par n="m/all__adj"/></e>
    <e lm="glórach"><par n="initial-g"/><i>lóra</i><par n="bua/ch__adj"/></e>
    <e lm="brúidiúil"><par n="initial-b"/><i>rúidiú</i><par n="arú/il__adj"/></e>
    <e lm="mallaithe"><par n="initial-m"/><i>allaithe</i><par n="tí__adj"/></e>
    <e lm="aondathach"><par n="initial-a"/><i>ondatha</i><par n="bua/ch__adj"/></e>
    <e lm="athúsáidte"><par n="initial-a"/><i>thúsáidte</i><par n="tí__adj"/></e>
    <e lm="fáthchiallach"><par n="initial-f"/><i>áthchialla</i><par n="bua/ch__adj"/></e>
    <e lm="inchuardaithe"><par n="initial-i"/><i>nchuardaithe</i><par n="tí__adj"/></e>
    <e lm="barainneach"><par n="initial-b"/><i>arainn</i><par n="eit/each__adj"/></e>
    <e lm="coicísiúil"><par n="initial-c"/><i>oicísiú</i><par n="arú/il__adj"/></e>
    <e lm="aosta"><par n="initial-a"/><i>osta</i><par n="tí__adj"/></e>
    <e lm="inslithe"><par n="initial-i"/><i>nslithe</i><par n="tí__adj"/></e>
    <e lm="coitianta"><par n="initial-c"/><i>oitianta</i><par n="tí__adj"/></e>
    <e lm="gairmeach"><par n="initial-g"/><i>airm</i><par n="eit/each__adj"/></e>
    <e lm="catalaíoch"><par n="initial-c"/><i>atalaí</i><par n="faí/och__adj"/></e>
    <e lm="cumarsáideach"><par n="initial-c"/><i>umarsáid</i><par n="eit/each__adj"/></e>
    <e lm="gleannach"><par n="initial-g"/><i>leanna</i><par n="bua/ch__adj"/></e>
    <e lm="fuarbhruite"><par n="initial-f"/><i>uarbhruite</i><par n="tí__adj"/></e>
    <e lm="iomalartaithe"><par n="initial-i"/><i>omalartaithe</i><par n="tí__adj"/></e>
    <e lm="céad"><par n="initial-c"/><i>éad</i><par n="dó__adj"/></e>
    <e lm="inchaite"><par n="initial-i"/><i>nchaite</i><par n="tí__adj"/></e>
    <e lm="cabanta"><par n="initial-c"/><i>abanta</i><par n="tí__adj"/></e>
    <e lm="gliobach"><par n="initial-g"/><i>lioba</i><par n="bua/ch__adj"/></e>
    <e lm="lóipíneach"><i>lóipín</i><par n="eit/each__adj"/></e>
    <e lm="Catalónach"><par n="initial-C"/><i>atalóna</i><par n="bua/ch__adj"/></e>
    <e lm="drochbhéasach"><par n="initial-d"/><i>rochbhéasa</i><par n="bua/ch__adj"/></e>
    <e lm="aiteasach"><par n="initial-a"/><i>iteasa</i><par n="bua/ch__adj"/></e>
    <e lm="aigeanta"><par n="initial-a"/><i>igeanta</i><par n="tí__adj"/></e>
    <e lm="Muimhneach"><par n="initial-M"/><i>uimhn</i><par n="eit/each__adj"/></e>
    <e lm="lámhdhéanta"><i>lámhdhéanta</i><par n="tí__adj"/></e>
    <e lm="gearr-radharcach"><par n="initial-g"/><i>earr-radharca</i><par n="bua/ch__adj"/></e>
    <e lm="díomasach"><par n="initial-d"/><i>íomasa</i><par n="bua/ch__adj"/></e>
    <e lm="príobháideach"><par n="initial-p"/><i>ríobháid</i><par n="eit/each__adj"/></e>
    <e lm="eisiach"><par n="initial-e"/><i>isia</i><par n="mo/ch__adj"/></e>
    <e lm="léimneach"><i>léimn</i><par n="eit/each__adj"/></e>
    <e lm="ionstraimeach"><par n="initial-i"/><i>onstraim</i><par n="eit/each__adj"/></e>
    <e lm="máchaileach"><par n="initial-m"/><i>áchail</i><par n="eit/each__adj"/></e>
    <e lm="leanbaí"><i>leanbaí</i><par n="tí__adj"/></e>
    <e lm="iomasach"><par n="initial-i"/><i>omasa</i><par n="bua/ch__adj"/></e>
    <e lm="goineach"><par n="initial-g"/><i>oin</i><par n="eit/each__adj"/></e>
    <e lm="fireannach"><par n="initial-f"/><i>ireanna</i><par n="bua/ch__adj"/></e>
    <e lm="neamhcheolmhar"><i>neamhcheolmha</i><par n="ú/r__adj"/></e>
    <e lm="claonpháirteach"><par n="initial-c"/><i>laonpháirt</i><par n="eit/each__adj"/></e>
    <e lm="bréige"><par n="initial-b"/><i>réige</i><par n="dó__adj"/></e>
    <e lm="cinnte"><par n="initial-c"/><i>innte</i><par n="tí__adj"/></e>
    <e lm="leathach"><i>leatha</i><par n="bua/ch__adj"/></e>
    <e lm="lúcháireach"><i>lúcháir</i><par n="eit/each__adj"/></e>
    <e lm="buí"><par n="initial-b"/><i>uí</i><par n="tí__adj"/></e>
    <e lm="múscánta"><par n="initial-m"/><i>úscánta</i><par n="tí__adj"/></e>
    <e lm="flúirseach"><par n="initial-f"/><i>lúirs</i><par n="eit/each__adj"/></e>
    <e lm="prionsúil"><par n="initial-p"/><i>rionsú</i><par n="arú/il__adj"/></e>
    <e lm="faon"><par n="initial-f"/><i>ao</i><par n="lá/n__adj"/></e>
    <e lm="eachrach"><par n="initial-e"/><i>achra</i><par n="bua/ch__adj"/></e>
    <e lm="neamhchásmhar"><i>neamhchásmha</i><par n="ú/r__adj"/></e>
    <e lm="artaireach"><par n="initial-a"/><i>rtair</i><par n="eit/each__adj"/></e>
    <e lm="dofhuascailte"><par n="initial-d"/><i>ofhuascailte</i><par n="tí__adj"/></e>
    <e lm="ornáideach"><par n="initial-o"/><i>rnáid</i><par n="eit/each__adj"/></e>
    <e lm="míbhéasach"><par n="initial-m"/><i>íbhéasa</i><par n="bua/ch__adj"/></e>
    <e lm="brothallach"><par n="initial-b"/><i>rothalla</i><par n="bua/ch__adj"/></e>
    <e lm="neamhthorthúil"><i>neamhthorthú</i><par n="arú/il__adj"/></e>
    <e lm="géar"><par n="initial-g"/><i>é</i><par n="gé/ar__adj"/></e>
    <e lm="idirnáisiúnta"><par n="initial-i"/><i>dirnáisiúnta</i><par n="tí__adj"/></e>
    <e lm="critheaglach"><par n="initial-c"/><i>ritheagla</i><par n="bua/ch__adj"/></e>
    <e lm="liotúirgeach"><i>liotúirg</i><par n="eit/each__adj"/></e>
    <e lm="dea-araíonach"><par n="initial-d"/><i>ea-araíona</i><par n="bua/ch__adj"/></e>
    <e lm="ainglí"><par n="initial-a"/><i>inglí</i><par n="tí__adj"/></e>
    <e lm="cúngaigeanta"><par n="initial-c"/><i>úngaigeanta</i><par n="tí__adj"/></e>
    <e lm="criostalta"><par n="initial-c"/><i>riostalta</i><par n="tí__adj"/></e>
    <e lm="Marxach"><par n="initial-M"/><i>arxa</i><par n="bua/ch__adj"/></e>
    <e lm="Hiondúch"><i>Hiondú</i><par n="mo/ch__adj"/></e>
    <e lm="aspalda"><par n="initial-a"/><i>spalda</i><par n="tí__adj"/></e>
    <e lm="cúigiú"><par n="initial-c"/><i>úigiú</i><par n="dó__adj"/></e>
    <e lm="diaganta"><par n="initial-d"/><i>iaganta</i><par n="tí__adj"/></e>
    <e lm="pianmhar"><par n="initial-p"/><i>ianmha</i><par n="ú/r__adj"/></e>
    <e lm="reachtúil"><i>reachtú</i><par n="arú/il__adj"/></e>
    <e lm="cosnochta"><par n="initial-c"/><i>osnochta</i><par n="tí__adj"/></e>
    <e lm="inmhaite"><par n="initial-i"/><i>nmhaite</i><par n="tí__adj"/></e>
    <e lm="forlíonta"><par n="initial-f"/><i>orlíonta</i><par n="tí__adj"/></e>
    <e lm="Beilgeach"><par n="initial-B"/><i>eilg</i><par n="eit/each__adj"/></e>
    <e lm="éagsúlach"><par n="initial-é"/><i>agsúla</i><par n="bua/ch__adj"/></e>
    <e lm="díorthaithe"><par n="initial-d"/><i>íorthaithe</i><par n="tí__adj"/></e>
    <e lm="agrach"><par n="initial-a"/><i>gra</i><par n="bua/ch__adj"/></e>
    <e lm="insóinseáilte"><par n="initial-i"/><i>nsóinseáilte</i><par n="tí__adj"/></e>
    <e lm="diongbháilte"><par n="initial-d"/><i>iongbháilte</i><par n="tí__adj"/></e>
    <e lm="míthaitneamhach"><par n="initial-m"/><i>íthaitneamha</i><par n="bua/ch__adj"/></e>
    <e lm="bunreachtúil"><par n="initial-b"/><i>unreachtú</i><par n="arú/il__adj"/></e>
    <e lm="broidiúil"><par n="initial-b"/><i>roidiú</i><par n="arú/il__adj"/></e>
    <e lm="nuachumtha"><i>nuachumtha</i><par n="tí__adj"/></e>
    <e lm="bábánta"><par n="initial-b"/><i>ábánta</i><par n="tí__adj"/></e>
    <e lm="caoindéanta"><par n="initial-c"/><i>aoindéanta</i><par n="tí__adj"/></e>
    <e lm="inmhínithe"><par n="initial-i"/><i>nmhínithe</i><par n="tí__adj"/></e>
    <e lm="dúr"><par n="initial-d"/><i>ú</i><par n="ú/r__adj"/></e>
    <e lm="pollta"><par n="initial-p"/><i>ollta</i><par n="tí__adj"/></e>
    <e lm="geilleagrach"><par n="initial-g"/><i>eilleagra</i><par n="bua/ch__adj"/></e>
    <e lm="mífhabhrach"><par n="initial-m"/><i>ífhabhra</i><par n="bua/ch__adj"/></e>
    <e lm="iomlánach"><par n="initial-i"/><i>omlána</i><par n="bua/ch__adj"/></e>
    <e lm="ómósach"><par n="initial-ó"/><i>mósa</i><par n="bua/ch__adj"/></e>
    <e lm="créachtach"><par n="initial-c"/><i>réachta</i><par n="bua/ch__adj"/></e>
    <e lm="anchúinseach"><par n="initial-a"/><i>nchúins</i><par n="eit/each__adj"/></e>
    <e lm="caighdeánaithe"><par n="initial-c"/><i>aighdeánaithe</i><par n="tí__adj"/></e>
    <e lm="inchríneach"><par n="initial-i"/><i>nchrín</i><par n="eit/each__adj"/></e>
    <e lm="maoithneach"><par n="initial-m"/><i>aoithn</i><par n="eit/each__adj"/></e>
    <e lm="aonánach"><par n="initial-a"/><i>onána</i><par n="bua/ch__adj"/></e>
    <e lm="géiniteach"><par n="initial-g"/><i>éinit</i><par n="eit/each__adj"/></e>
    <e lm="géilliúil"><par n="initial-g"/><i>éilliú</i><par n="arú/il__adj"/></e>
    <e lm="Prúiseach"><par n="initial-P"/><i>rúis</i><par n="eit/each__adj"/></e>
    <e lm="feanntach"><par n="initial-f"/><i>eannta</i><par n="bua/ch__adj"/></e>
    <e lm="Angla-Shacsanach"><i>Angla-Shacsana</i><par n="bua/ch__adj"/></e>
    <e lm="mícháiliúil"><par n="initial-m"/><i>ícháiliú</i><par n="arú/il__adj"/></e>
    <e lm="fuaite"><par n="initial-f"/><i>uaite</i><par n="tí__adj"/></e>
    <e lm="leithscéalach"><i>leithscéala</i><par n="bua/ch__adj"/></e>
    <e lm="rathúil"><i>rathú</i><par n="arú/il__adj"/></e>
    <e lm="gathach"><par n="initial-g"/><i>atha</i><par n="bua/ch__adj"/></e>
    <e lm="neamhthairbheach"><i>neamhthairbh</i><par n="eit/each__adj"/></e>
    <e lm="défhaobhrach"><par n="initial-d"/><i>éfhaobhra</i><par n="bua/ch__adj"/></e>
    <e lm="feiliúnach"><par n="initial-f"/><i>eiliúna</i><par n="bua/ch__adj"/></e>
    <e lm="lúfar"><i>lúfa</i><par n="ú/r__adj"/></e>
    <e lm="racánach"><i>racána</i><par n="bua/ch__adj"/></e>
    <e lm="olla"><par n="initial-o"/><i>lla</i><par n="dó__adj"/></e>
    <e lm="fóirsteanach"><par n="initial-f"/><i>óirsteana</i><par n="bua/ch__adj"/></e>
    <e lm="dibhéirseach"><par n="initial-d"/><i>ibhéirs</i><par n="eit/each__adj"/></e>
    <e lm="díchéillí"><par n="initial-d"/><i>íchéillí</i><par n="tí__adj"/></e>
    <e lm="íseal"><par n="initial-í"/><i>s</i><par n="ís/eal__adj"/></e>
    <e lm="défhiúsach"><par n="initial-d"/><i>éfhiúsa</i><par n="bua/ch__adj"/></e>
    <e lm="doghluaiste"><par n="initial-d"/><i>oghluaiste</i><par n="tí__adj"/></e>
    <e lm="doriartha"><par n="initial-d"/><i>oriartha</i><par n="tí__adj"/></e>
    <e lm="colúil"><par n="initial-c"/><i>olú</i><par n="arú/il__adj"/></e>
    <e lm="léiritheach"><i>léirith</i><par n="eit/each__adj"/></e>
    <e lm="réabhlóideach"><i>réabhlóid</i><par n="eit/each__adj"/></e>
    <e lm="do-ranna"><par n="initial-d"/><i>o-ranna</i><par n="tí__adj"/></e>
    <e lm="eatramhach"><par n="initial-e"/><i>atramha</i><par n="bua/ch__adj"/></e>
    <e lm="neamhroinnte"><i>neamhroinnte</i><par n="tí__adj"/></e>
    <e lm="insuite"><par n="initial-i"/><i>nsuite</i><par n="tí__adj"/></e>
    <e lm="áirithe"><par n="initial-á"/><i>irithe</i><par n="tí__adj"/></e>
    <e lm="gnaíúil"><par n="initial-g"/><i>naíú</i><par n="arú/il__adj"/></e>
    <e lm="míonla"><par n="initial-m"/><i>íonla</i><par n="tí__adj"/></e>
    <e lm="luascach"><i>luasca</i><par n="bua/ch__adj"/></e>
    <e lm="callánach"><par n="initial-c"/><i>allána</i><par n="bua/ch__adj"/></e>
    <e lm="bunoscionn"><par n="initial-b"/><i>unoscionn</i><par n="dó__adj"/></e>
    <e lm="Greagórach"><par n="initial-G"/><i>reagóra</i><par n="bua/ch__adj"/></e>
    <e lm="piocúil"><par n="initial-p"/><i>iocú</i><par n="arú/il__adj"/></e>
    <e lm="donndearg"><par n="initial-d"/><i>onnde</i><par n="de/arg__adj"/></e>
    <e lm="nua-aimseartha"><i>nua-aimseartha</i><par n="tí__adj"/></e>
    <e lm="aolmhar"><par n="initial-a"/><i>olmha</i><par n="ú/r__adj"/></e>
    <e lm="fórsúil"><par n="initial-f"/><i>órsú</i><par n="arú/il__adj"/></e>
    <e lm="forleitheadach"><par n="initial-f"/><i>orleitheada</i><par n="bua/ch__adj"/></e>
    <e lm="comhchosach"><par n="initial-c"/><i>omhchosa</i><par n="bua/ch__adj"/></e>
    <e lm="Éatrúscach"><i>Éatrúsca</i><par n="bua/ch__adj"/></e>
    <e lm="otair"><par n="initial-o"/><i>t</i><par n="ot/air__adj"/></e>
    <e lm="ceannródaíoch"><par n="initial-c"/><i>eannródaí</i><par n="faí/och__adj"/></e>
    <e lm="boilgíneach"><par n="initial-b"/><i>oilgín</i><par n="eit/each__adj"/></e>
    <e lm="féinmharfach"><par n="initial-f"/><i>éinmharfa</i><par n="bua/ch__adj"/></e>
    <e lm="dólásach"><par n="initial-d"/><i>ólása</i><par n="bua/ch__adj"/></e>
    <e lm="míshocair"><par n="initial-m"/><i>íshoc</i><par n="ot/air__adj"/></e>
    <e lm="cabhrach"><par n="initial-c"/><i>abhra</i><par n="bua/ch__adj"/></e>
    <e lm="droch-chroíoch"><par n="initial-d"/><i>roch-chroí</i><par n="faí/och__adj"/></e>
    <e lm="fordhaonna"><par n="initial-f"/><i>ordhaonna</i><par n="tí__adj"/></e>
    <e lm="pluctha"><par n="initial-p"/><i>luctha</i><par n="tí__adj"/></e>
    <e lm="clábarach"><par n="initial-c"/><i>lábara</i><par n="bua/ch__adj"/></e>
    <e lm="ceolmhar"><par n="initial-c"/><i>eolmha</i><par n="ú/r__adj"/></e>
    <e lm="neamhchinntithe"><i>neamhchinntithe</i><par n="tí__adj"/></e>
    <e lm="folaithe"><par n="initial-f"/><i>olaithe</i><par n="tí__adj"/></e>
    <e lm="aduain"><par n="initial-a"/><i>duain</i><par n="mín__adj"/></e>
    <e lm="óraithe"><par n="initial-ó"/><i>raithe</i><par n="tí__adj"/></e>
    <e lm="greamaitheach"><par n="initial-g"/><i>reamaith</i><par n="eit/each__adj"/></e>
    <e lm="meathlaithe"><par n="initial-m"/><i>eathlaithe</i><par n="tí__adj"/></e>
    <e lm="fraochta"><par n="initial-f"/><i>raochta</i><par n="tí__adj"/></e>
    <e lm="bunata"><par n="initial-b"/><i>unata</i><par n="tí__adj"/></e>
    <e lm="Dórach"><par n="initial-D"/><i>óra</i><par n="bua/ch__adj"/></e>
    <e lm="gleothálach"><par n="initial-g"/><i>leothála</i><par n="bua/ch__adj"/></e>
    <e lm="Liútarach"><i>Liútara</i><par n="bua/ch__adj"/></e>
    <e lm="meirtneach"><par n="initial-m"/><i>eirtn</i><par n="eit/each__adj"/></e>
    <e lm="éillitheach"><par n="initial-é"/><i>illith</i><par n="eit/each__adj"/></e>
    <e lm="daonchairdiúil"><par n="initial-d"/><i>aonchairdiú</i><par n="arú/il__adj"/></e>
    <e lm="corrchnámhach"><par n="initial-c"/><i>orrchnámha</i><par n="bua/ch__adj"/></e>
    <e lm="neamhshaothraithe"><i>neamhshaothraithe</i><par n="tí__adj"/></e>
    <e lm="comhuaineach"><par n="initial-c"/><i>omhuain</i><par n="eit/each__adj"/></e>
    <e lm="ilchodach"><par n="initial-i"/><i>lchoda</i><par n="bua/ch__adj"/></e>
    <e lm="banúil"><par n="initial-b"/><i>anú</i><par n="arú/il__adj"/></e>
    <e lm="drochmheasúil"><par n="initial-d"/><i>rochmheasú</i><par n="arú/il__adj"/></e>
    <e lm="comhfhuaimneach"><par n="initial-c"/><i>omhfhuaimn</i><par n="eit/each__adj"/></e>
    <e lm="neamhchúramach"><i>neamhchúrama</i><par n="bua/ch__adj"/></e>
    <e lm="cáilitheach"><par n="initial-c"/><i>áilith</i><par n="eit/each__adj"/></e>
    <e lm="corcra"><par n="initial-c"/><i>orcra</i><par n="tí__adj"/></e>
    <e lm="Giúdach"><par n="initial-G"/><i>iúda</i><par n="bua/ch__adj"/></e>
    <e lm="neamhailínithe"><i>neamhailínithe</i><par n="tí__adj"/></e>
    <e lm="inmharthana"><par n="initial-i"/><i>nmharthana</i><par n="tí__adj"/></e>
    <e lm="parailéalach"><par n="initial-p"/><i>arailéala</i><par n="bua/ch__adj"/></e>
    <e lm="neamhbhailí"><i>neamhbhailí</i><par n="tí__adj"/></e>
    <e lm="maolaithe"><par n="initial-m"/><i>aolaithe</i><par n="tí__adj"/></e>
    <e lm="deargrua"><par n="initial-d"/><i>eargrua</i><par n="tí__adj"/></e>
    <e lm="eisceachtúil"><par n="initial-e"/><i>isceachtú</i><par n="arú/il__adj"/></e>
    <e lm="éadoilteanach"><par n="initial-é"/><i>adoilteana</i><par n="bua/ch__adj"/></e>
    <e lm="idirdhealaithe"><par n="initial-i"/><i>dirdhealaithe</i><par n="tí__adj"/></e>
    <e lm="ciachánach"><par n="initial-c"/><i>iachána</i><par n="bua/ch__adj"/></e>
    <e lm="cruthaithe"><par n="initial-c"/><i>ruthaithe</i><par n="tí__adj"/></e>
    <e lm="cairdinéalta"><par n="initial-c"/><i>airdinéalta</i><par n="tí__adj"/></e>
    <e lm="liteartha"><i>liteartha</i><par n="tí__adj"/></e>
    <e lm="cionmhar"><par n="initial-c"/><i>ionmha</i><par n="ú/r__adj"/></e>
    <e lm="cothaitheach"><par n="initial-c"/><i>othaith</i><par n="eit/each__adj"/></e>
    <e lm="mídhiscréideach"><par n="initial-m"/><i>ídhiscréid</i><par n="eit/each__adj"/></e>
    <e lm="goinbhlasta"><par n="initial-g"/><i>oinbhlasta</i><par n="tí__adj"/></e>
    <e lm="dáimhiúil"><par n="initial-d"/><i>áimhiú</i><par n="arú/il__adj"/></e>
    <e lm="búbónach"><par n="initial-b"/><i>úbóna</i><par n="bua/ch__adj"/></e>
    <e lm="neamhdheimhnithe"><i>neamhdheimhnithe</i><par n="tí__adj"/></e>
    <e lm="cuimhneach"><par n="initial-c"/><i>uimhn</i><par n="eit/each__adj"/></e>
    <e lm="lansach"><i>lansa</i><par n="bua/ch__adj"/></e>
    <e lm="déag"><par n="initial-d"/><i>éag</i><par n="dó__adj"/></e>
    <e lm="lasartha"><i>lasartha</i><par n="tí__adj"/></e>
    <e lm="ilpháirtí"><par n="initial-i"/><i>lpháirtí</i><par n="dó__adj"/></e>
    <e lm="mearbhlach"><par n="initial-m"/><i>earbhla</i><par n="bua/ch__adj"/></e>
    <e lm="cotúil"><par n="initial-c"/><i>otú</i><par n="arú/il__adj"/></e>
    <e lm="neamhfhóinteach"><i>neamhfhóint</i><par n="eit/each__adj"/></e>
    <e lm="breachnaithe"><par n="initial-b"/><i>reachnaithe</i><par n="tí__adj"/></e>
    <e lm="míbhuntáisteach"><par n="initial-m"/><i>íbhuntáist</i><par n="eit/each__adj"/></e>
    <e lm="inaistrithe"><par n="initial-i"/><i>naistrithe</i><par n="tí__adj"/></e>
    <e lm="atruach"><par n="initial-a"/><i>trua</i><par n="grua/ch__adj"/></e>
    <e lm="boltanach"><par n="initial-b"/><i>oltana</i><par n="bua/ch__adj"/></e>
    <e lm="ceisteach"><par n="initial-c"/><i>eist</i><par n="eit/each__adj"/></e>
    <e lm="luibhiteach"><i>luibhit</i><par n="eit/each__adj"/></e>
    <e lm="faiseanta"><par n="initial-f"/><i>aiseanta</i><par n="tí__adj"/></e>
    <e lm="fannlag"><par n="initial-f"/><i>annla</i><par n="ó/g__adj"/></e>
    <e lm="guthach"><par n="initial-g"/><i>utha</i><par n="bua/ch__adj"/></e>
    <e lm="ceartseasmhach"><par n="initial-c"/><i>eartseasmha</i><par n="bua/ch__adj"/></e>
    <e lm="confach"><par n="initial-c"/><i>onfa</i><par n="bua/ch__adj"/></e>
    <e lm="mionchúiseach"><par n="initial-m"/><i>ionchúis</i><par n="eit/each__adj"/></e>
    <e lm="lánsásta"><i>lánsásta</i><par n="tí__adj"/></e>
    <e lm="lannaithe"><i>lannaithe</i><par n="tí__adj"/></e>
    <e lm="máithriúil"><par n="initial-m"/><i>áithriú</i><par n="arú/il__adj"/></e>
    <e lm="mosach"><par n="initial-m"/><i>osa</i><par n="bua/ch__adj"/></e>
    <e lm="Hiteach"><i>Hit</i><par n="eit/each__adj"/></e>
    <e lm="measta"><par n="initial-m"/><i>easta</i><par n="tí__adj"/></e>
    <e lm="caoinfhulangach"><par n="initial-c"/><i>aoinfhulanga</i><par n="bua/ch__adj"/></e>
    <e lm="paiteolaíoch"><par n="initial-p"/><i>aiteolaí</i><par n="faí/och__adj"/></e>
    <e lm="ceannairceach"><par n="initial-c"/><i>eannairc</i><par n="eit/each__adj"/></e>
    <e lm="díchuimhneach"><par n="initial-d"/><i>íchuimhn</i><par n="eit/each__adj"/></e>
    <e lm="croite"><par n="initial-c"/><i>roite</i><par n="tí__adj"/></e>
    <e lm="fótagrafach"><par n="initial-f"/><i>ótagrafa</i><par n="bua/ch__adj"/></e>
    <e lm="dea-iomprach"><par n="initial-d"/><i>ea-iompra</i><par n="bua/ch__adj"/></e>
    <e lm="Indinéiseach"><i>Indinéis</i><par n="eit/each__adj"/></e>
    <e lm="cochallach"><par n="initial-c"/><i>ochalla</i><par n="bua/ch__adj"/></e>
    <e lm="bladhmannach"><par n="initial-b"/><i>ladhmanna</i><par n="bua/ch__adj"/></e>
    <e lm="gnéasach"><par n="initial-g"/><i>néasa</i><par n="bua/ch__adj"/></e>
    <e lm="anfach"><par n="initial-a"/><i>nfa</i><par n="bua/ch__adj"/></e>
    <e lm="neamhchláraithe"><i>neamhchláraithe</i><par n="tí__adj"/></e>
    <e lm="dóchasach"><par n="initial-d"/><i>óchasa</i><par n="bua/ch__adj"/></e>
    <e lm="áibhéalach"><par n="initial-á"/><i>ibhéala</i><par n="bua/ch__adj"/></e>
    <e lm="criosach"><par n="initial-c"/><i>riosa</i><par n="bua/ch__adj"/></e>
    <e lm="neamhghreamaitheach"><i>neamhghreamaith</i><par n="eit/each__adj"/></e>
    <e lm="pósta"><par n="initial-p"/><i>ósta</i><par n="tí__adj"/></e>
    <e lm="comhchiallach"><par n="initial-c"/><i>omhchialla</i><par n="bua/ch__adj"/></e>
    <e lm="bláthúil"><par n="initial-b"/><i>láthú</i><par n="arú/il__adj"/></e>
    <e lm="glanscartha"><par n="initial-g"/><i>lanscartha</i><par n="tí__adj"/></e>
    <e lm="dúblach"><par n="initial-d"/><i>úbla</i><par n="bua/ch__adj"/></e>
    <e lm="cíocrach"><par n="initial-c"/><i>íocra</i><par n="bua/ch__adj"/></e>
    <e lm="compordach"><par n="initial-c"/><i>omporda</i><par n="bua/ch__adj"/></e>
    <e lm="cineachta"><par n="initial-c"/><i>ineachta</i><par n="tí__adj"/></e>
    <e lm="cliste"><par n="initial-c"/><i>liste</i><par n="tí__adj"/></e>
    <e lm="éiceolaíoch"><par n="initial-é"/><i>iceolaí</i><par n="faí/och__adj"/></e>
    <e lm="ceadúnaithe"><par n="initial-c"/><i>eadúnaithe</i><par n="tí__adj"/></e>
    <e lm="fodhaonna"><par n="initial-f"/><i>odhaonna</i><par n="tí__adj"/></e>
    <e lm="doiléir"><par n="initial-d"/><i>oiléir</i><par n="mín__adj"/></e>
    <e lm="beathaisnéiseach"><par n="initial-b"/><i>eathaisnéis</i><par n="eit/each__adj"/></e>
    <e lm="Meiriceánach"><par n="initial-M"/><i>eiriceána</i><par n="bua/ch__adj"/></e>
    <e lm="ilchineálach"><par n="initial-i"/><i>lchineála</i><par n="bua/ch__adj"/></e>
    <e lm="fionnbhuí"><par n="initial-f"/><i>ionnbhuí</i><par n="tí__adj"/></e>
    <e lm="cinsealach"><par n="initial-c"/><i>inseala</i><par n="bua/ch__adj"/></e>
    <e lm="inlamháilte"><par n="initial-i"/><i>nlamháilte</i><par n="tí__adj"/></e>
    <e lm="cothromasach"><par n="initial-c"/><i>othromasa</i><par n="bua/ch__adj"/></e>
    <e lm="Eastónach"><i>Eastóna</i><par n="bua/ch__adj"/></e>
    <e lm="fite"><par n="initial-f"/><i>ite</i><par n="tí__adj"/></e>
    <e lm="aigéadach"><par n="initial-a"/><i>igéada</i><par n="bua/ch__adj"/></e>
    <e lm="míréireach"><par n="initial-m"/><i>íréir</i><par n="eit/each__adj"/></e>
    <e lm="daingnithe"><par n="initial-d"/><i>aingnithe</i><par n="tí__adj"/></e>
    <e lm="infinideach"><par n="initial-i"/><i>nfinid</i><par n="eit/each__adj"/></e>
    <e lm="am-beo"><par n="initial-a"/><i>m-beo</i><par n="tí__adj"/></e>
    <e lm="Ioslamach"><i>Ioslama</i><par n="bua/ch__adj"/></e>
    <e lm="míshásúil"><par n="initial-m"/><i>íshású</i><par n="arú/il__adj"/></e>
    <e lm="comhshuite"><par n="initial-c"/><i>omhshuite</i><par n="tí__adj"/></e>
    <e lm="feidhmiúil"><par n="initial-f"/><i>eidhmiú</i><par n="arú/il__adj"/></e>
    <e lm="céillí"><par n="initial-c"/><i>éillí</i><par n="tí__adj"/></e>
    <e lm="Iosraeilíteach"><i>Iosraeilít</i><par n="eit/each__adj"/></e>
    <e lm="gáiriteach"><par n="initial-g"/><i>áirit</i><par n="eit/each__adj"/></e>
    <e lm="fairsing"><par n="initial-f"/><i>airsing</i><par n="mín__adj"/></e>
    <e lm="Aeigéach"><i>Aeig</i><par n="Aeig/éach__adj"/></e>
    <e lm="mí-iomráiteach"><par n="initial-m"/><i>í-iomráit</i><par n="eit/each__adj"/></e>
    <e lm="barrchaolaithe"><par n="initial-b"/><i>arrchaolaithe</i><par n="tí__adj"/></e>
    <e lm="diantréanach"><par n="initial-d"/><i>iantréana</i><par n="bua/ch__adj"/></e>
    <e lm="caogadú"><par n="initial-c"/><i>aogadú</i><par n="dó__adj"/></e>
    <e lm="callóideach"><par n="initial-c"/><i>allóid</i><par n="eit/each__adj"/></e>
    <e lm="gealtach"><par n="initial-g"/><i>ealta</i><par n="bua/ch__adj"/></e>
    <e lm="aomthach"><par n="initial-a"/><i>omtha</i><par n="bua/ch__adj"/></e>
    <e lm="peacúil"><par n="initial-p"/><i>eacú</i><par n="arú/il__adj"/></e>
    <e lm="fuilchoscach"><par n="initial-f"/><i>uilchosca</i><par n="bua/ch__adj"/></e>
    <e lm="fealltach"><par n="initial-f"/><i>eallta</i><par n="bua/ch__adj"/></e>
    <e lm="an-mhór"><par n="initial-a"/><i>n-mhór</i><par n="dó__adj"/></e>
    <e lm="dathdhall"><par n="initial-d"/><i>athdha</i><par n="da/ll__adj"/></e>
    <e lm="optamach"><par n="initial-o"/><i>ptama</i><par n="bua/ch__adj"/></e>
    <e lm="maoth"><par n="initial-m"/><i>ao</i><par n="dlú/th__adj"/></e>
    <e lm="millte"><par n="initial-m"/><i>illte</i><par n="tí__adj"/></e>
    <e lm="dochrach"><par n="initial-d"/><i>ochra</i><par n="bua/ch__adj"/></e>
    <e lm="comhchumarach"><par n="initial-c"/><i>omhchumara</i><par n="bua/ch__adj"/></e>
    <e lm="ochtagánach"><par n="initial-o"/><i>chtagána</i><par n="bua/ch__adj"/></e>
    <e lm="leice"><i>leice</i><par n="tí__adj"/></e>
    <e lm="gléineach"><par n="initial-g"/><i>léin</i><par n="eit/each__adj"/></e>
    <e lm="ciotrúnta"><par n="initial-c"/><i>iotrúnta</i><par n="tí__adj"/></e>
    <e lm="neamhphearsanta"><i>neamhphearsanta</i><par n="tí__adj"/></e>
    <e lm="fíorasach"><par n="initial-f"/><i>íorasa</i><par n="bua/ch__adj"/></e>
    <e lm="manachúil"><par n="initial-m"/><i>anachú</i><par n="arú/il__adj"/></e>
    <e lm="lánaimseartha"><i>lánaimseartha</i><par n="tí__adj"/></e>
    <e lm="neamhspéisiúil"><i>neamhspéisiú</i><par n="arú/il__adj"/></e>
    <e lm="ceadaitheach"><par n="initial-c"/><i>eadaith</i><par n="eit/each__adj"/></e>
    <e lm="falsa"><par n="initial-f"/><i>alsa</i><par n="tí__adj"/></e>
    <e lm="gréagach"><par n="initial-g"/><i>réaga</i><par n="bua/ch__adj"/></e>
    <e lm="dea-shamplach"><par n="initial-d"/><i>ea-shampla</i><par n="bua/ch__adj"/></e>
    <e lm="móraigeanta"><par n="initial-m"/><i>óraigeanta</i><par n="tí__adj"/></e>
    <e lm="cóngarach"><par n="initial-c"/><i>óngara</i><par n="bua/ch__adj"/></e>
    <e lm="leathmheasartha"><i>leathmheasartha</i><par n="tí__adj"/></e>
    <e lm="comharsanúil"><par n="initial-c"/><i>omharsanú</i><par n="arú/il__adj"/></e>
    <e lm="Balcánach"><par n="initial-B"/><i>alcána</i><par n="bua/ch__adj"/></e>
    <e lm="iarmhartach"><par n="initial-i"/><i>armharta</i><par n="bua/ch__adj"/></e>
    <e lm="faghartha"><par n="initial-f"/><i>aghartha</i><par n="tí__adj"/></e>
    <e lm="cónasctha"><par n="initial-c"/><i>ónasctha</i><par n="tí__adj"/></e>
    <e lm="cineamatagrafach"><par n="initial-c"/><i>ineamatagrafa</i><par n="bua/ch__adj"/></e>
    <e lm="neamhshlachtmhar"><i>neamhshlachtmha</i><par n="ú/r__adj"/></e>
    <e lm="ifreanda"><par n="initial-i"/><i>freanda</i><par n="tí__adj"/></e>
    <e lm="mínaofa"><par n="initial-m"/><i>ínaofa</i><par n="tí__adj"/></e>
    <e lm="luchtmhar"><i>luchtmha</i><par n="ú/r__adj"/></e>
    <e lm="Baltach"><par n="initial-B"/><i>alta</i><par n="bua/ch__adj"/></e>
    <e lm="dofheicthe"><par n="initial-d"/><i>ofheicthe</i><par n="tí__adj"/></e>
    <e lm="míchuibhiúil"><par n="initial-m"/><i>íchuibhiú</i><par n="arú/il__adj"/></e>
    <e lm="infhéitheach"><par n="initial-i"/><i>nfhéith</i><par n="eit/each__adj"/></e>
    <e lm="éighnéasach"><par n="initial-é"/><i>ighnéasa</i><par n="bua/ch__adj"/></e>
    <e lm="éidearfa"><par n="initial-é"/><i>idearfa</i><par n="tí__adj"/></e>
    <e lm="bídeach"><par n="initial-b"/><i>íd</i><par n="eit/each__adj"/></e>
    <e lm="piachánach"><par n="initial-p"/><i>iachána</i><par n="bua/ch__adj"/></e>
    <e lm="gearblach"><par n="initial-g"/><i>earbla</i><par n="bua/ch__adj"/></e>
    <e lm="anásta"><par n="initial-a"/><i>násta</i><par n="tí__adj"/></e>
    <e lm="bacach"><par n="initial-b"/><i>aca</i><par n="bua/ch__adj"/></e>
    <e lm="báite"><par n="initial-b"/><i>áite</i><par n="tí__adj"/></e>
    <e lm="múideach"><par n="initial-m"/><i>úid</i><par n="eit/each__adj"/></e>
    <e lm="inmhalartaithe"><par n="initial-i"/><i>nmhalartaithe</i><par n="tí__adj"/></e>
    <e lm="cáiréiseach"><par n="initial-c"/><i>áiréis</i><par n="eit/each__adj"/></e>
    <e lm="múisiamach"><par n="initial-m"/><i>úisiama</i><par n="bua/ch__adj"/></e>
    <e lm="grástúil"><par n="initial-g"/><i>rástú</i><par n="arú/il__adj"/></e>
    <e lm="Protastúnach"><par n="initial-P"/><i>rotastúna</i><par n="bua/ch__adj"/></e>
    <e lm="inargóinte"><par n="initial-i"/><i>nargóinte</i><par n="tí__adj"/></e>
    <e lm="earótach"><par n="initial-e"/><i>aróta</i><par n="bua/ch__adj"/></e>
    <e lm="mídhlisteanach"><par n="initial-m"/><i>ídhlisteana</i><par n="bua/ch__adj"/></e>
    <e lm="dea-snoite"><par n="initial-d"/><i>ea-snoite</i><par n="tí__adj"/></e>
    <e lm="mídhleathach"><par n="initial-m"/><i>ídhleatha</i><par n="bua/ch__adj"/></e>
    <e lm="Polainéiseach"><par n="initial-P"/><i>olainéis</i><par n="eit/each__adj"/></e>
    <e lm="daoithiúil"><par n="initial-d"/><i>aoithiú</i><par n="arú/il__adj"/></e>
    <e lm="fuaránta"><par n="initial-f"/><i>uaránta</i><par n="tí__adj"/></e>
    <e lm="intleachtach"><par n="initial-i"/><i>ntleachta</i><par n="bua/ch__adj"/></e>
    <e lm="faobhrach"><par n="initial-f"/><i>aobhra</i><par n="bua/ch__adj"/></e>
    <e lm="neamhchostasach"><i>neamhchostasa</i><par n="bua/ch__adj"/></e>
    <e lm="ochtnártha"><par n="initial-o"/><i>chtnártha</i><par n="tí__adj"/></e>
    <e lm="beathaithe"><par n="initial-b"/><i>eathaithe</i><par n="tí__adj"/></e>
    <e lm="aistreánach"><par n="initial-a"/><i>istreána</i><par n="bua/ch__adj"/></e>
    <e lm="práinneach"><par n="initial-p"/><i>ráinn</i><par n="eit/each__adj"/></e>
    <e lm="do-ghlactha"><par n="initial-d"/><i>o-ghlactha</i><par n="tí__adj"/></e>
    <e lm="gairneoireach"><par n="initial-g"/><i>airneoir</i><par n="eit/each__adj"/></e>
    <e lm="doiligh"><par n="initial-d"/><i>oil</i><par n="doil/igh__adj"/></e>
    <e lm="feistithe"><par n="initial-f"/><i>eistithe</i><par n="tí__adj"/></e>
    <e lm="iontaobhach"><par n="initial-i"/><i>ontaobha</i><par n="bua/ch__adj"/></e>
    <e lm="neamh-chomhfhiosach"><i>neamh-chomhfhiosa</i><par n="bua/ch__adj"/></e>
    <e lm="foltach"><par n="initial-f"/><i>olta</i><par n="bua/ch__adj"/></e>
    <e lm="bacánach"><par n="initial-b"/><i>acána</i><par n="bua/ch__adj"/></e>
    <e lm="closamhairc"><par n="initial-c"/><i>losamhairc</i><par n="dó__adj"/></e>
    <e lm="foinseach"><par n="initial-f"/><i>oins</i><par n="eit/each__adj"/></e>
    <e lm="cneasluiteach"><par n="initial-c"/><i>neasluit</i><par n="eit/each__adj"/></e>
    <e lm="fadtréimhseach"><par n="initial-f"/><i>adtréimhs</i><par n="eit/each__adj"/></e>
    <e lm="araiciseach"><par n="initial-a"/><i>raicis</i><par n="eit/each__adj"/></e>
    <e lm="bráithriúil"><par n="initial-b"/><i>ráithriú</i><par n="arú/il__adj"/></e>
    <e lm="neamhchóirithe"><i>neamhchóirithe</i><par n="tí__adj"/></e>
    <e lm="bachallach"><par n="initial-b"/><i>achalla</i><par n="bua/ch__adj"/></e>
    <e lm="giodamach"><par n="initial-g"/><i>iodama</i><par n="bua/ch__adj"/></e>
    <e lm="balbh"><par n="initial-b"/><i>a</i><par n="ba/lbh__adj"/></e>
    <e lm="púdráilte"><par n="initial-p"/><i>údráilte</i><par n="tí__adj"/></e>
    <e lm="míosúil"><par n="initial-m"/><i>íosú</i><par n="arú/il__adj"/></e>
    <e lm="neamhshuaithinseach"><i>neamhshuaithins</i><par n="eit/each__adj"/></e>
    <e lm="leatromach"><i>leatroma</i><par n="bua/ch__adj"/></e>
    <e lm="aduaidh"><par n="initial-a"/><i>duaidh</i><par n="dó__adj"/></e>
    <e lm="neamhshiméadrach"><i>neamhshiméadra</i><par n="bua/ch__adj"/></e>
    <e lm="fadaraíonach"><par n="initial-f"/><i>adaraíona</i><par n="bua/ch__adj"/></e>
    <e lm="dobhriathartha"><par n="initial-d"/><i>obhriathartha</i><par n="tí__adj"/></e>
    <e lm="feabhsaithe"><par n="initial-f"/><i>eabhsaithe</i><par n="tí__adj"/></e>
    <e lm="neamhchríochnaithe"><i>neamhchríochnaithe</i><par n="tí__adj"/></e>
    <e lm="crua"><par n="initial-c"/><i>rua</i><par n="tí__adj"/></e>
    <e lm="éaguibhreannach"><par n="initial-é"/><i>aguibhreanna</i><par n="bua/ch__adj"/></e>
    <e lm="crón"><par n="initial-c"/><i>ró</i><par n="lá/n__adj"/></e>
    <e lm="buach"><par n="initial-b"/><i>ua</i><par n="bua/ch__adj"/></e>
    <e lm="dalba"><par n="initial-d"/><i>alba</i><par n="tí__adj"/></e>
    <e lm="náisiúnaíoch"><i>náisiúnaí</i><par n="faí/och__adj"/></e>
    <e lm="éadrócaireach"><par n="initial-é"/><i>adrócair</i><par n="eit/each__adj"/></e>
    <e lm="oiriúnaitheach"><par n="initial-o"/><i>iriúnaith</i><par n="eit/each__adj"/></e>
    <e lm="deisceartach"><par n="initial-d"/><i>eiscearta</i><par n="bua/ch__adj"/></e>
    <e lm="crólinnteach"><par n="initial-c"/><i>rólinnt</i><par n="eit/each__adj"/></e>
    <e lm="naoi"><i>naoi</i><par n="dó__adj"/></e>
    <e lm="díomuan"><par n="initial-d"/><i>íomua</i><par n="lá/n__adj"/></e>
    <e lm="deasach"><par n="initial-d"/><i>easa</i><par n="bua/ch__adj"/></e>
    <e lm="dochuimsithe"><par n="initial-d"/><i>ochuimsithe</i><par n="tí__adj"/></e>
    <e lm="comhlárnach"><par n="initial-c"/><i>omhlárna</i><par n="bua/ch__adj"/></e>
    <e lm="fíorthábhachtach"><par n="initial-f"/><i>íorthábhachta</i><par n="bua/ch__adj"/></e>
    <e lm="néarach"><i>néara</i><par n="bua/ch__adj"/></e>
    <e lm="comhéigneach"><par n="initial-c"/><i>omhéign</i><par n="eit/each__adj"/></e>
    <e lm="caidéiseach"><par n="initial-c"/><i>aidéis</i><par n="eit/each__adj"/></e>
    <e lm="Béarla-Gaeilge"><par n="initial-B"/><i>éarla-Gaeilge</i><par n="dó__adj"/></e>
    <e lm="lastall"><i>lastall</i><par n="dó__adj"/></e>
    <e lm="fuaraigeanta"><par n="initial-f"/><i>uaraigeanta</i><par n="tí__adj"/></e>
    <e lm="neamhinniúil"><i>neamhinniú</i><par n="arú/il__adj"/></e>
    <e lm="Bailéarach"><par n="initial-B"/><i>ailéara</i><par n="bua/ch__adj"/></e>
    <e lm="ianach"><par n="initial-i"/><i>ana</i><par n="bua/ch__adj"/></e>
    <e lm="plódaithe"><par n="initial-p"/><i>lódaithe</i><par n="tí__adj"/></e>
    <e lm="cruthaitheach"><par n="initial-c"/><i>ruthaith</i><par n="eit/each__adj"/></e>
    <e lm="ionduchtach"><par n="initial-i"/><i>onduchta</i><par n="bua/ch__adj"/></e>
    <e lm="diomailteach"><par n="initial-d"/><i>iomailt</i><par n="eit/each__adj"/></e>
    <e lm="comhbheartaithe"><par n="initial-c"/><i>omhbheartaithe</i><par n="tí__adj"/></e>
    <e lm="eagal"><par n="initial-e"/><i>agal</i><par n="dó__adj"/></e>
    <e lm="drannach"><par n="initial-d"/><i>ranna</i><par n="bua/ch__adj"/></e>
    <e lm="ciúnaithe"><par n="initial-c"/><i>iúnaithe</i><par n="tí__adj"/></e>
    <e lm="neamhuimhriúil"><i>neamhuimhriú</i><par n="arú/il__adj"/></e>
    <e lm="dílis"><par n="initial-d"/><i>íl</i><par n="mil/is__adj"/></e>
    <e lm="corraiceach"><par n="initial-c"/><i>orraic</i><par n="eit/each__adj"/></e>
    <e lm="ilchuspóireach"><par n="initial-i"/><i>lchuspóir</i><par n="eit/each__adj"/></e>
    <e lm="dingthe"><par n="initial-d"/><i>ingthe</i><par n="tí__adj"/></e>
    <e lm="Agaistíneach"><i>Agaistín</i><par n="eit/each__adj"/></e>
    <e lm="garbh"><par n="initial-g"/><i>a</i><par n="ga/rbh__adj"/></e>
    <e lm="méadaitheach"><par n="initial-m"/><i>éadaith</i><par n="eit/each__adj"/></e>
    <e lm="neamhéadálach"><i>neamhéadála</i><par n="bua/ch__adj"/></e>
    <e lm="radaighníomhach"><i>radaighníomha</i><par n="bua/ch__adj"/></e>
    <e lm="dóú"><par n="initial-d"/><i>óú</i><par n="dó__adj"/></e>
    <e lm="Andalúiseach"><i>Andalúis</i><par n="eit/each__adj"/></e>
    <e lm="fógartha"><par n="initial-f"/><i>ógartha</i><par n="tí__adj"/></e>
    <e lm="craplaithe"><par n="initial-c"/><i>raplaithe</i><par n="tí__adj"/></e>
    <e lm="bruite"><par n="initial-b"/><i>ruite</i><par n="tí__adj"/></e>
    <e lm="pictiúrtha"><par n="initial-p"/><i>ictiúrtha</i><par n="tí__adj"/></e>
    <e lm="neamhnáireach"><i>neamhnáir</i><par n="eit/each__adj"/></e>
    <e lm="gearrthéarmach"><par n="initial-g"/><i>earrthéarma</i><par n="bua/ch__adj"/></e>
    <e lm="gnáthchaite"><par n="initial-g"/><i>náthchaite</i><par n="tí__adj"/></e>
    <e lm="neamhcheangailte"><i>neamhcheangailte</i><par n="tí__adj"/></e>
    <e lm="dáiríre"><par n="initial-d"/><i>áiríre</i><par n="tí__adj"/></e>
    <e lm="míchairdiúil"><par n="initial-m"/><i>íchairdiú</i><par n="arú/il__adj"/></e>
    <e lm="marbh"><par n="initial-m"/><i>a</i><par n="ga/rbh__adj"/></e>
    <e lm="iodálach"><par n="initial-i"/><i>odála</i><par n="bua/ch__adj"/></e>
    <e lm="cian"><par n="initial-c"/><i></i><par n="c/ian__adj"/></e>
    <e lm="earráideach"><par n="initial-e"/><i>arráid</i><par n="eit/each__adj"/></e>
    <e lm="cosfhada"><par n="initial-c"/><i>osfhada</i><par n="tí__adj"/></e>
    <e lm="leachtach"><i>leachta</i><par n="bua/ch__adj"/></e>
    <e lm="méanar"><par n="initial-m"/><i>éanar</i><par n="dó__adj"/></e>
    <e lm="comhbhách"><par n="initial-c"/><i>omhbhá</i><par n="mo/ch__adj"/></e>
    <e lm="mórluachach"><par n="initial-m"/><i>órluacha</i><par n="bua/ch__adj"/></e>
    <e lm="mion"><par n="initial-m"/><i>i</i><par n="mi/on__adj"/></e>
    <e lm="proifisiúnta"><par n="initial-p"/><i>roifisiúnta</i><par n="tí__adj"/></e>
    <e lm="caolaigeanta"><par n="initial-c"/><i>aolaigeanta</i><par n="tí__adj"/></e>
    <e lm="iomráiteach"><par n="initial-i"/><i>omráit</i><par n="eit/each__adj"/></e>
    <e lm="poiblí"><par n="initial-p"/><i>oiblí</i><par n="tí__adj"/></e>
    <e lm="liopach"><i>liopa</i><par n="bua/ch__adj"/></e>
    <e lm="íocshláinteach"><par n="initial-í"/><i>ocshláint</i><par n="eit/each__adj"/></e>
    <e lm="coincréiteach"><par n="initial-c"/><i>oincréit</i><par n="eit/each__adj"/></e>
    <e lm="diail"><par n="initial-d"/><i>iail</i><par n="mín__adj"/></e>
    <e lm="craorag"><par n="initial-c"/><i>raora</i><par n="ó/g__adj"/></e>
    <e lm="duartanach"><par n="initial-d"/><i>uartana</i><par n="bua/ch__adj"/></e>
    <e lm="bailí"><par n="initial-b"/><i>ailí</i><par n="tí__adj"/></e>
    <e lm="do-amhrais"><par n="initial-d"/><i>o-amhrais</i><par n="dó__adj"/></e>
    <e lm="néarógach"><i>néaróga</i><par n="bua/ch__adj"/></e>
    <e lm="oirthearach"><par n="initial-o"/><i>irtheara</i><par n="bua/ch__adj"/></e>
    <e lm="Conallach"><par n="initial-C"/><i>onalla</i><par n="bua/ch__adj"/></e>
    <e lm="aeróbach"><par n="initial-a"/><i>eróba</i><par n="bua/ch__adj"/></e>
    <e lm="inste"><par n="initial-i"/><i>nste</i><par n="tí__adj"/></e>
    <e lm="geografach"><par n="initial-g"/><i>eografa</i><par n="bua/ch__adj"/></e>
    <e lm="dorochtana"><par n="initial-d"/><i>orochtana</i><par n="tí__adj"/></e>
    <e lm="cuileáilte"><par n="initial-c"/><i>uileáilte</i><par n="tí__adj"/></e>
    <e lm="costasach"><par n="initial-c"/><i>ostasa</i><par n="bua/ch__adj"/></e>
    <e lm="bláfar"><par n="initial-b"/><i>láfa</i><par n="ú/r__adj"/></e>
    <e lm="éabhlóideach"><par n="initial-é"/><i>abhlóid</i><par n="eit/each__adj"/></e>
    <e lm="barrthábhachtach"><par n="initial-b"/><i>arrthábhachta</i><par n="bua/ch__adj"/></e>
    <e lm="droimneach"><par n="initial-d"/><i>roimn</i><par n="eit/each__adj"/></e>
    <e lm="glantach"><par n="initial-g"/><i>lanta</i><par n="bua/ch__adj"/></e>
    <e lm="neamhthuisceanach"><i>neamhthuisceana</i><par n="bua/ch__adj"/></e>
    <e lm="coimeádach"><par n="initial-c"/><i>oimeáda</i><par n="bua/ch__adj"/></e>
    <e lm="Cóiréach"><par n="initial-C"/><i>óiré</i><par n="dé/ach__adj"/></e>
    <e lm="forshuite"><par n="initial-f"/><i>orshuite</i><par n="tí__adj"/></e>
    <e lm="ceartchreidmheach"><par n="initial-c"/><i>eartchreidmh</i><par n="eit/each__adj"/></e>
    <e lm="goidte"><par n="initial-g"/><i>oidte</i><par n="tí__adj"/></e>
    <e lm="fanaiceach"><par n="initial-f"/><i>anaic</i><par n="eit/each__adj"/></e>
    <e lm="leathdhéanach"><i>leathdhéana</i><par n="bua/ch__adj"/></e>
    <e lm="ceirbheacsach"><par n="initial-c"/><i>eirbheacsa</i><par n="bua/ch__adj"/></e>
    <e lm="ciapach"><par n="initial-c"/><i>iapa</i><par n="bua/ch__adj"/></e>
    <e lm="croíúil"><par n="initial-c"/><i>roíú</i><par n="arú/il__adj"/></e>
    <e lm="duilleach"><par n="initial-d"/><i>uill</i><par n="eit/each__adj"/></e>
    <e lm="lasmuigh"><i>lasmuigh</i><par n="dó__adj"/></e>
    <e lm="lag"><i>la</i><par n="ó/g__adj"/></e>
    <e lm="oibríoch"><par n="initial-o"/><i>ibrí</i><par n="faí/och__adj"/></e>
    <e lm="dallraithe"><par n="initial-d"/><i>allraithe</i><par n="tí__adj"/></e>
    <e lm="leathchéadú"><i>leathchéadú</i><par n="dó__adj"/></e>
    <e lm="líomhanta"><i>líomhanta</i><par n="tí__adj"/></e>
    <e lm="graifleach"><par n="initial-g"/><i>raifl</i><par n="eit/each__adj"/></e>
    <e lm="cóineartaithe"><par n="initial-c"/><i>óineartaithe</i><par n="tí__adj"/></e>
    <e lm="míolach"><par n="initial-m"/><i>íola</i><par n="bua/ch__adj"/></e>
    <e lm="allabhrach"><par n="initial-a"/><i>llabhra</i><par n="bua/ch__adj"/></e>
    <e lm="breise"><par n="initial-b"/><i>reise</i><par n="tí__adj"/></e>
    <e lm="neamh-mhuiníneach"><i>neamh-mhuinín</i><par n="eit/each__adj"/></e>
    <e lm="aireach"><par n="initial-a"/><i>ir</i><par n="eit/each__adj"/></e>
    <e lm="breac"><par n="initial-b"/><i>r</i><par n="br/eac__adj"/></e>
    <e lm="fíréan"><par n="initial-f"/><i>íré</i><par n="bré/an__adj"/></e>
    <e lm="lasánta"><i>lasánta</i><par n="tí__adj"/></e>
    <e lm="indíotáilte"><par n="initial-i"/><i>ndíotáilte</i><par n="tí__adj"/></e>
    <e lm="neamhshibhialta"><i>neamhshibhialta</i><par n="tí__adj"/></e>
    <e lm="reachtach"><i>reachta</i><par n="bua/ch__adj"/></e>
    <e lm="comhoideachasúil"><par n="initial-c"/><i>omhoideachasú</i><par n="arú/il__adj"/></e>
    <e lm="íslitheach"><par n="initial-í"/><i>slith</i><par n="eit/each__adj"/></e>
    <e lm="cailcithe"><par n="initial-c"/><i>ailcithe</i><par n="tí__adj"/></e>
    <e lm="neamháitrithe"><i>neamháitrithe</i><par n="tí__adj"/></e>
    <e lm="míshásta"><par n="initial-m"/><i>íshásta</i><par n="tí__adj"/></e>
    <e lm="cíorach"><par n="initial-c"/><i>íora</i><par n="bua/ch__adj"/></e>
    <e lm="cáilithe"><par n="initial-c"/><i>áilithe</i><par n="tí__adj"/></e>
    <e lm="Mormannach"><par n="initial-M"/><i>ormanna</i><par n="bua/ch__adj"/></e>
    <e lm="geallúnach"><par n="initial-g"/><i>eallúna</i><par n="bua/ch__adj"/></e>
    <e lm="mothálach"><par n="initial-m"/><i>othála</i><par n="bua/ch__adj"/></e>
    <e lm="infridhearg"><par n="initial-i"/><i>nfridhe</i><par n="de/arg__adj"/></e>
    <e lm="ildisciplíneach"><par n="initial-i"/><i>ldisciplín</i><par n="eit/each__adj"/></e>
    <e lm="coimisiúnta"><par n="initial-c"/><i>oimisiúnta</i><par n="tí__adj"/></e>
    <e lm="neamhoifigiúil"><i>neamhoifigiú</i><par n="arú/il__adj"/></e>
    <e lm="fadharcánach"><par n="initial-f"/><i>adharcána</i><par n="bua/ch__adj"/></e>
    <e lm="Féineach"><par n="initial-F"/><i>éineach</i><par n="dó__adj"/></e>
    <e lm="míthrócaireach"><par n="initial-m"/><i>íthrócair</i><par n="eit/each__adj"/></e>
    <e lm="bolgshúileach"><par n="initial-b"/><i>olgshúil</i><par n="eit/each__adj"/></e>
    <e lm="líofa"><i>líofa</i><par n="tí__adj"/></e>
    <e lm="Nigéarach"><i>Nigéara</i><par n="bua/ch__adj"/></e>
    <e lm="gormach"><par n="initial-g"/><i>orma</i><par n="bua/ch__adj"/></e>
    <e lm="iarchogaidh"><par n="initial-i"/><i>archogaidh</i><par n="dó__adj"/></e>
    <e lm="comórtasach"><par n="initial-c"/><i>omórtasa</i><par n="bua/ch__adj"/></e>
    <e lm="neamhspleách"><i>neamhspleá</i><par n="mo/ch__adj"/></e>
    <e lm="fualbhrostach"><par n="initial-f"/><i>ualbhrosta</i><par n="bua/ch__adj"/></e>
    <e lm="anabaí"><par n="initial-a"/><i>nabaí</i><par n="tí__adj"/></e>
    <e lm="daibhir"><par n="initial-d"/><i>aibh</i><par n="láid/ir__adj"/></e>
    <e lm="dorrga"><par n="initial-d"/><i>orrga</i><par n="tí__adj"/></e>
    <e lm="inearráide"><par n="initial-i"/><i>nearráide</i><par n="tí__adj"/></e>
    <e lm="éagothrom"><par n="initial-é"/><i>agothro</i><par n="ca/m__adj"/></e>
    <e lm="leannánta"><i>leannánta</i><par n="tí__adj"/></e>
    <e lm="deilíneach"><par n="initial-d"/><i>eilín</i><par n="eit/each__adj"/></e>
    <e lm="fíorúil"><par n="initial-f"/><i>íorú</i><par n="arú/il__adj"/></e>
    <e lm="nuabheirthe"><i>nuabheirthe</i><par n="tí__adj"/></e>
    <e lm="aibítreach"><par n="initial-a"/><i>ibítr</i><par n="eit/each__adj"/></e>
    <e lm="múisciúil"><par n="initial-m"/><i>úisciú</i><par n="arú/il__adj"/></e>
    <e lm="rathúnasach"><i>rathúnasa</i><par n="bua/ch__adj"/></e>
    <e lm="neamhghlan"><i>neamhghla</i><par n="lá/n__adj"/></e>
    <e lm="geiriatrach"><par n="initial-g"/><i>eiriatra</i><par n="bua/ch__adj"/></e>
    <e lm="greanta"><par n="initial-g"/><i>reanta</i><par n="tí__adj"/></e>
    <e lm="comhghreamaithe"><par n="initial-c"/><i>omhghreamaithe</i><par n="tí__adj"/></e>
    <e lm="dásachtach"><par n="initial-d"/><i>ásachta</i><par n="bua/ch__adj"/></e>
    <e lm="ainbhiosach"><par n="initial-a"/><i>inbhiosa</i><par n="bua/ch__adj"/></e>
    <e lm="forásach"><par n="initial-f"/><i>orása</i><par n="bua/ch__adj"/></e>
    <e lm="meiteamorfach"><par n="initial-m"/><i>eiteamorfa</i><par n="bua/ch__adj"/></e>
    <e lm="éadrom"><par n="initial-é"/><i>adro</i><par n="ca/m__adj"/></e>
    <e lm="éadomhain"><par n="initial-é"/><i>ado</i><par n="do/mhain__adj"/></e>
    <e lm="postúil"><par n="initial-p"/><i>ostú</i><par n="arú/il__adj"/></e>
    <e lm="griandóite"><par n="initial-g"/><i>riandóite</i><par n="tí__adj"/></e>
    <e lm="Palaitíneach"><par n="initial-P"/><i>alaitín</i><par n="eit/each__adj"/></e>
    <e lm="homaighnéasach"><i>homaighnéasa</i><par n="bua/ch__adj"/></e>
    <e lm="ainéistéiseach"><par n="initial-a"/><i>inéistéis</i><par n="eit/each__adj"/></e>
    <e lm="éigeantach"><par n="initial-é"/><i>igeanta</i><par n="bua/ch__adj"/></e>
    <e lm="buan"><par n="initial-b"/><i>ua</i><par n="lá/n__adj"/></e>
    <e lm="Boisniach"><par n="initial-B"/><i>oisnia</i><par n="mo/ch__adj"/></e>
    <e lm="faltanasach"><par n="initial-f"/><i>altanasa</i><par n="bua/ch__adj"/></e>
    <e lm="gearr"><par n="initial-g"/><i></i><par n="g/earr__adj"/></e>
    <e lm="bréagchráifeach"><par n="initial-b"/><i>réagchráif</i><par n="eit/each__adj"/></e>
    <e lm="fo-uirbeach"><par n="initial-f"/><i>o-uirb</i><par n="eit/each__adj"/></e>
    <e lm="rannpháirteach"><i>rannpháirt</i><par n="eit/each__adj"/></e>
    <e lm="grách"><par n="initial-g"/><i>rá</i><par n="mo/ch__adj"/></e>
    <e lm="masmasach"><par n="initial-m"/><i>asmasa</i><par n="bua/ch__adj"/></e>
    <e lm="eolaíoch"><par n="initial-e"/><i>olaí</i><par n="faí/och__adj"/></e>
    <e lm="bánghlas"><par n="initial-b"/><i>ánghla</i><par n="gla/s__adj"/></e>
    <e lm="ceathair"><par n="initial-c"/><i>eathair</i><par n="dó__adj"/></e>
    <e lm="neamhbhásmhar"><i>neamhbhásmha</i><par n="ú/r__adj"/></e>
    <e lm="dobhránta"><par n="initial-d"/><i>obhránta</i><par n="tí__adj"/></e>
    <e lm="osnádúrtha"><par n="initial-o"/><i>snádúrtha</i><par n="tí__adj"/></e>
    <e lm="liostaithe"><i>liostaithe</i><par n="tí__adj"/></e>
    <e lm="clocháilte"><par n="initial-c"/><i>locháilte</i><par n="tí__adj"/></e>
    <e lm="crománach"><par n="initial-c"/><i>romána</i><par n="bua/ch__adj"/></e>
    <e lm="bearnach"><par n="initial-b"/><i>earna</i><par n="bua/ch__adj"/></e>
    <e lm="áitiúil"><par n="initial-á"/><i>itiú</i><par n="arú/il__adj"/></e>
    <e lm="maiteach"><par n="initial-m"/><i>ait</i><par n="eit/each__adj"/></e>
    <e lm="iondúil"><par n="initial-i"/><i>ondú</i><par n="arú/il__adj"/></e>
    <e lm="beathaitheach"><par n="initial-b"/><i>eathaith</i><par n="eit/each__adj"/></e>
    <e lm="poncúil"><par n="initial-p"/><i>oncú</i><par n="arú/il__adj"/></e>
    <e lm="fluaraiseach"><par n="initial-f"/><i>luarais</i><par n="eit/each__adj"/></e>
    <e lm="nuálach"><i>nuála</i><par n="bua/ch__adj"/></e>
    <e lm="dothrasnaithe"><par n="initial-d"/><i>othrasnaithe</i><par n="tí__adj"/></e>
    <e lm="ait"><par n="initial-a"/><i>it</i><par n="mín__adj"/></e>
    <e lm="do-airithe"><par n="initial-d"/><i>o-airithe</i><par n="tí__adj"/></e>
    <e lm="cársánach"><par n="initial-c"/><i>ársána</i><par n="bua/ch__adj"/></e>
    <e lm="méadrach"><par n="initial-m"/><i>éadra</i><par n="bua/ch__adj"/></e>
    <e lm="ordúil"><par n="initial-o"/><i>rdú</i><par n="arú/il__adj"/></e>
    <e lm="neamhfhoirfe"><i>neamhfhoirfe</i><par n="tí__adj"/></e>
    <e lm="clochraithe"><par n="initial-c"/><i>lochraithe</i><par n="tí__adj"/></e>
    <e lm="fíor"><par n="initial-f"/><i>í</i><par n="sí/or__adj"/></e>
    <e lm="éagórach"><par n="initial-é"/><i>agóra</i><par n="bua/ch__adj"/></e>
    <e lm="neamhairdeallach"><i>neamhairdealla</i><par n="bua/ch__adj"/></e>
    <e lm="galach"><par n="initial-g"/><i>ala</i><par n="bua/ch__adj"/></e>
    <e lm="dithneasach"><par n="initial-d"/><i>ithneasa</i><par n="bua/ch__adj"/></e>
    <e lm="cosmaideach"><par n="initial-c"/><i>osmaid</i><par n="eit/each__adj"/></e>
    <e lm="cúrach"><par n="initial-c"/><i>úra</i><par n="bua/ch__adj"/></e>
    <e lm="cáipéiseach"><par n="initial-c"/><i>áipéis</i><par n="eit/each__adj"/></e>
    <e lm="meidhréiseach"><par n="initial-m"/><i>eidhréis</i><par n="eit/each__adj"/></e>
    <e lm="neamhchas"><i>neamhcha</i><par n="gla/s__adj"/></e>
    <e lm="collaí"><par n="initial-c"/><i>ollaí</i><par n="tí__adj"/></e>
    <e lm="bealaithe"><par n="initial-b"/><i>ealaithe</i><par n="tí__adj"/></e>
    <e lm="broidearnúil"><par n="initial-b"/><i>roidearnú</i><par n="arú/il__adj"/></e>
    <e lm="buaiteach"><par n="initial-b"/><i>uait</i><par n="eit/each__adj"/></e>
    <e lm="iltaobhach"><par n="initial-i"/><i>ltaobha</i><par n="bua/ch__adj"/></e>
    <e lm="idirdhealaitheach"><par n="initial-i"/><i>dirdhealaith</i><par n="eit/each__adj"/></e>
    <e lm="iasachta"><par n="initial-i"/><i>asachta</i><par n="tí__adj"/></e>
    <e lm="dí-áirithe"><par n="initial-d"/><i>í-áirithe</i><par n="tí__adj"/></e>
    <e lm="Oilimpeach"><i>Oilimp</i><par n="eit/each__adj"/></e>
    <e lm="péacach"><par n="initial-p"/><i>éaca</i><par n="bua/ch__adj"/></e>
    <e lm="mothallach"><par n="initial-m"/><i>othalla</i><par n="bua/ch__adj"/></e>
    <e lm="borb"><par n="initial-b"/><i>o</i><par n="bo/rb__adj"/></e>
    <e lm="féarmhar"><par n="initial-f"/><i>éarmha</i><par n="ú/r__adj"/></e>
    <e lm="cúplach"><par n="initial-c"/><i>úpla</i><par n="bua/ch__adj"/></e>
    <e lm="cnuasaithe"><par n="initial-c"/><i>nuasaithe</i><par n="tí__adj"/></e>
    <e lm="nua-aoiseach"><i>nua-aois</i><par n="eit/each__adj"/></e>
    <e lm="cabach"><par n="initial-c"/><i>aba</i><par n="bua/ch__adj"/></e>
    <e lm="anglánta"><par n="initial-a"/><i>nglánta</i><par n="tí__adj"/></e>
    <e lm="criaga"><par n="initial-c"/><i>riaga</i><par n="tí__adj"/></e>
    <e lm="neamhbhuan"><i>neamhbhua</i><par n="lá/n__adj"/></e>
    <e lm="idirghaolmhar"><par n="initial-i"/><i>dirghaolmha</i><par n="ú/r__adj"/></e>
    <e lm="frithchaite"><par n="initial-f"/><i>rithchaite</i><par n="tí__adj"/></e>
    <e lm="paradacsúil"><par n="initial-p"/><i>aradacsú</i><par n="arú/il__adj"/></e>
    <e lm="hibrideach"><i>hibrid</i><par n="eit/each__adj"/></e>
    <e lm="folúil"><par n="initial-f"/><i>olú</i><par n="arú/il__adj"/></e>
    <e lm="mímhuinteartha"><par n="initial-m"/><i>ímhuinteartha</i><par n="tí__adj"/></e>
    <e lm="buanseasmhach"><par n="initial-b"/><i>uanseasmha</i><par n="bua/ch__adj"/></e>
    <e lm="inchúisithe"><par n="initial-i"/><i>nchúisithe</i><par n="tí__adj"/></e>
    <e lm="olc"><par n="initial-o"/><i></i><par n="o/lc__adj"/></e>
    <e lm="gormshúileach"><par n="initial-g"/><i>ormshúil</i><par n="eit/each__adj"/></e>
    <e lm="ainmhianach"><par n="initial-a"/><i>inmhiana</i><par n="bua/ch__adj"/></e>
    <e lm="iomchuí"><par n="initial-i"/><i>omchuí</i><par n="tí__adj"/></e>
    <e lm="Eiscimeach"><i>Eiscim</i><par n="eit/each__adj"/></e>
    <e lm="marthanach"><par n="initial-m"/><i>arthana</i><par n="bua/ch__adj"/></e>
    <e lm="daingean"><par n="initial-d"/><i>aing</i><par n="daing/ean__adj"/></e>
    <e lm="aerach"><par n="initial-a"/><i>era</i><par n="bua/ch__adj"/></e>
    <e lm="bambairneach"><par n="initial-b"/><i>ambairn</i><par n="eit/each__adj"/></e>
    <e lm="Meicsiceach"><par n="initial-M"/><i>eicsic</i><par n="eit/each__adj"/></e>
    <e lm="forbhfáilteach"><par n="initial-f"/><i>orbhfáilt</i><par n="eit/each__adj"/></e>
    <e lm="Dúitseach"><par n="initial-D"/><i>úits</i><par n="eit/each__adj"/></e>
    <e lm="allasúil"><par n="initial-a"/><i>llasú</i><par n="arú/il__adj"/></e>
    <e lm="brádánach"><par n="initial-b"/><i>rádána</i><par n="bua/ch__adj"/></e>
    <e lm="Platónach"><par n="initial-P"/><i>latóna</i><par n="bua/ch__adj"/></e>
    <e lm="gáirsiúil"><par n="initial-g"/><i>áirsiú</i><par n="arú/il__adj"/></e>
    <e lm="inveirteabrach"><par n="initial-i"/><i>nveirteabra</i><par n="bua/ch__adj"/></e>
    <e lm="fo-ghlactha"><par n="initial-f"/><i>o-ghlactha</i><par n="tí__adj"/></e>
    <e lm="barántúil"><par n="initial-b"/><i>arántú</i><par n="arú/il__adj"/></e>
    <e lm="neamhtheoranta"><i>neamhtheoranta</i><par n="tí__adj"/></e>
    <e lm="poimpéiseach"><par n="initial-p"/><i>oimpéis</i><par n="eit/each__adj"/></e>
    <e lm="buíghlas"><par n="initial-b"/><i>uíghla</i><par n="gla/s__adj"/></e>
    <e lm="draganta"><par n="initial-d"/><i>raganta</i><par n="tí__adj"/></e>
    <e lm="fiarshúileach"><par n="initial-f"/><i>iarshúil</i><par n="eit/each__adj"/></e>
    <e lm="dlúsúil"><par n="initial-d"/><i>lúsú</i><par n="arú/il__adj"/></e>
    <e lm="neamhliteartha"><i>neamhliteartha</i><par n="tí__adj"/></e>
    <e lm="neamhthruaillithe"><i>neamhthruaillithe</i><par n="tí__adj"/></e>
    <e lm="meabhairéislinneach"><par n="initial-m"/><i>eabhairéislinn</i><par n="eit/each__adj"/></e>
    <e lm="carrach"><par n="initial-c"/><i>arra</i><par n="bua/ch__adj"/></e>
    <e lm="idireaglasta"><par n="initial-i"/><i>direaglasta</i><par n="tí__adj"/></e>
    <e lm="náisiúnach"><i>náisiúna</i><par n="bua/ch__adj"/></e>
    <e lm="ceardúil"><par n="initial-c"/><i>eardú</i><par n="arú/il__adj"/></e>
    <e lm="déanmhasach"><par n="initial-d"/><i>éanmhasa</i><par n="bua/ch__adj"/></e>
    <e lm="colscartha"><par n="initial-c"/><i>olscartha</i><par n="tí__adj"/></e>
    <e lm="cásíogair"><par n="initial-c"/><i>ásíogair</i><par n="mín__adj"/></e>
    <e lm="dea-chumtha"><par n="initial-d"/><i>ea-chumtha</i><par n="tí__adj"/></e>
    <e lm="lachna"><i>lachna</i><par n="tí__adj"/></e>
    <e lm="neamhscríofa"><i>neamhscríofa</i><par n="tí__adj"/></e>
    <e lm="leochaileach"><i>leochail</i><par n="eit/each__adj"/></e>
    <e lm="míthreorach"><par n="initial-m"/><i>íthreora</i><par n="bua/ch__adj"/></e>
    <e lm="ailléirgeach"><par n="initial-a"/><i>illéirg</i><par n="eit/each__adj"/></e>
    <e lm="blaistithe"><par n="initial-b"/><i>laistithe</i><par n="tí__adj"/></e>
    <e lm="dodhearmadta"><par n="initial-d"/><i>odhearmadta</i><par n="tí__adj"/></e>
    <e lm="Gall-Rómhánach"><par n="initial-G"/><i>all-Rómhána</i><par n="bua/ch__adj"/></e>
    <e lm="mistiúil"><par n="initial-m"/><i>istiú</i><par n="arú/il__adj"/></e>
    <e lm="caillte"><par n="initial-c"/><i>aillte</i><par n="tí__adj"/></e>
    <e lm="deimhneach"><par n="initial-d"/><i>eimhn</i><par n="eit/each__adj"/></e>
    <e lm="foshuiteach"><par n="initial-f"/><i>oshuit</i><par n="eit/each__adj"/></e>
    <e lm="antráthach"><par n="initial-a"/><i>ntrátha</i><par n="bua/ch__adj"/></e>
    <e lm="éacúiméineach"><par n="initial-é"/><i>acúiméin</i><par n="eit/each__adj"/></e>
    <e lm="bodhar"><par n="initial-b"/><i>odh</i><par n="bodh/ar__adj"/></e>
    <e lm="deifreach"><par n="initial-d"/><i>eifr</i><par n="eit/each__adj"/></e>
    <e lm="do-ghafa"><par n="initial-d"/><i>o-ghafa</i><par n="tí__adj"/></e>
    <e lm="brúchtach"><par n="initial-b"/><i>rúchta</i><par n="bua/ch__adj"/></e>
    <e lm="fuafar"><par n="initial-f"/><i>uafa</i><par n="ú/r__adj"/></e>
    <e lm="dea-mhéineach"><par n="initial-d"/><i>ea-mhéin</i><par n="eit/each__adj"/></e>
    <e lm="dearfa"><par n="initial-d"/><i>earfa</i><par n="tí__adj"/></e>
    <e lm="feannta"><par n="initial-f"/><i>eannta</i><par n="tí__adj"/></e>
    <e lm="aithríoch"><par n="initial-a"/><i>ithrí</i><par n="faí/och__adj"/></e>
    <e lm="comhbhraiteach"><par n="initial-c"/><i>omhbhrait</i><par n="eit/each__adj"/></e>
    <e lm="críochach"><par n="initial-c"/><i>ríocha</i><par n="bua/ch__adj"/></e>
    <e lm="leagtha"><i>leagtha</i><par n="tí__adj"/></e>
    <e lm="grusach"><par n="initial-g"/><i>rusa</i><par n="bua/ch__adj"/></e>
    <e lm="bolgóideach"><par n="initial-b"/><i>olgóid</i><par n="eit/each__adj"/></e>
    <e lm="aerobach"><par n="initial-a"/><i>eroba</i><par n="bua/ch__adj"/></e>
    <e lm="neamhchosúil"><i>neamhchosú</i><par n="arú/il__adj"/></e>
    <e lm="iomadúil"><par n="initial-i"/><i>omadú</i><par n="arú/il__adj"/></e>
    <e lm="achomair"><par n="initial-a"/><i>cho</i><par n="co/mair__adj"/></e>
    <e lm="Biosántach"><par n="initial-B"/><i>iosánta</i><par n="bua/ch__adj"/></e>
    <e lm="cipíneach"><par n="initial-c"/><i>ipín</i><par n="eit/each__adj"/></e>
    <e lm="droimníneach"><par n="initial-d"/><i>roimnín</i><par n="eit/each__adj"/></e>
    <e lm="cas"><par n="initial-c"/><i>a</i><par n="ca/s__adj"/></e>
    <e lm="cam"><par n="initial-c"/><i>a</i><par n="ca/m__adj"/></e>
    <e lm="osdaonna"><par n="initial-o"/><i>sdaonna</i><par n="tí__adj"/></e>
    <e lm="cumhach"><par n="initial-c"/><i>umha</i><par n="bua/ch__adj"/></e>
    <e lm="díchreidmheach"><par n="initial-d"/><i>íchreidmh</i><par n="eit/each__adj"/></e>
    <e lm="forbartha"><par n="initial-f"/><i>orbartha</i><par n="tí__adj"/></e>
    <e lm="infhillte"><par n="initial-i"/><i>nfhillte</i><par n="tí__adj"/></e>
    <e lm="aon"><par n="initial-a"/><i>on</i><par n="dó__adj"/></e>
    <e lm="institiúideach"><par n="initial-i"/><i>nstitiúid</i><par n="eit/each__adj"/></e>
    <e lm="dírbheathaisnéiseach"><par n="initial-d"/><i>írbheathaisnéis</i><par n="eit/each__adj"/></e>
    <e lm="leathnaithe"><i>leathnaithe</i><par n="tí__adj"/></e>
    <e lm="foghrach"><par n="initial-f"/><i>oghra</i><par n="bua/ch__adj"/></e>
    <e lm="inasbhainte"><par n="initial-i"/><i>nasbhainte</i><par n="tí__adj"/></e>
    <e lm="pioctha"><par n="initial-p"/><i>ioctha</i><par n="tí__adj"/></e>
    <e lm="neamhscagach"><i>neamhscaga</i><par n="bua/ch__adj"/></e>
    <e lm="eiseamláireach"><par n="initial-e"/><i>iseamláir</i><par n="eit/each__adj"/></e>
    <e lm="íoctha"><par n="initial-í"/><i>octha</i><par n="tí__adj"/></e>
    <e lm="diúscartach"><par n="initial-d"/><i>iúscarta</i><par n="bua/ch__adj"/></e>
    <e lm="aontonach"><par n="initial-a"/><i>ontona</i><par n="bua/ch__adj"/></e>
    <e lm="inscálaithe"><par n="initial-i"/><i>nscálaithe</i><par n="tí__adj"/></e>
    <e lm="athchúrsach"><par n="initial-a"/><i>thchúrsa</i><par n="bua/ch__adj"/></e>
    <e lm="piobarach"><par n="initial-p"/><i>iobara</i><par n="bua/ch__adj"/></e>
    <e lm="oighreach"><par n="initial-o"/><i>ighr</i><par n="eit/each__adj"/></e>
    <e lm="drogallach"><par n="initial-d"/><i>rogalla</i><par n="bua/ch__adj"/></e>
    <e lm="duibheagánach"><par n="initial-d"/><i>uibheagána</i><par n="bua/ch__adj"/></e>
    <e lm="iolraithe"><par n="initial-i"/><i>olraithe</i><par n="tí__adj"/></e>
    <e lm="dathannach"><par n="initial-d"/><i>athanna</i><par n="bua/ch__adj"/></e>
    <e lm="luibheolaíoch"><i>luibheolaí</i><par n="faí/och__adj"/></e>
    <e lm="duiniúil"><par n="initial-d"/><i>uiniú</i><par n="arú/il__adj"/></e>
    <e lm="daicheadú"><par n="initial-d"/><i>aicheadú</i><par n="dó__adj"/></e>
    <e lm="dodhéanta"><par n="initial-d"/><i>odhéanta</i><par n="tí__adj"/></e>
    <e lm="díolmhaithe"><par n="initial-d"/><i>íolmhaithe</i><par n="tí__adj"/></e>
    <e lm="feiniméanach"><par n="initial-f"/><i>einiméana</i><par n="bua/ch__adj"/></e>
    <e lm="dosheachanta"><par n="initial-d"/><i>osheachanta</i><par n="tí__adj"/></e>
    <e lm="creathánach"><par n="initial-c"/><i>reathána</i><par n="bua/ch__adj"/></e>
    <e lm="fadálach"><par n="initial-f"/><i>adála</i><par n="bua/ch__adj"/></e>
    <e lm="deifnídeach"><par n="initial-d"/><i>eifníd</i><par n="eit/each__adj"/></e>
    <e lm="éigiontach"><par n="initial-é"/><i>igionta</i><par n="bua/ch__adj"/></e>
    <e lm="antoisceach"><par n="initial-a"/><i>ntoisc</i><par n="eit/each__adj"/></e>
    <e lm="Parmach"><par n="initial-P"/><i>arma</i><par n="bua/ch__adj"/></e>
    <e lm="neamhchoimisiúnta"><i>neamhchoimisiúnta</i><par n="tí__adj"/></e>
    <e lm="fathachúil"><par n="initial-f"/><i>athachú</i><par n="arú/il__adj"/></e>
    <e lm="céimseatúil"><par n="initial-c"/><i>éimseatú</i><par n="arú/il__adj"/></e>
    <e lm="magúil"><par n="initial-m"/><i>agú</i><par n="arú/il__adj"/></e>
    <e lm="pirimidiúil"><par n="initial-p"/><i>irimidiú</i><par n="arú/il__adj"/></e>
    <e lm="osréalach"><par n="initial-o"/><i>sréala</i><par n="bua/ch__adj"/></e>
    <e lm="modúlach"><par n="initial-m"/><i>odúla</i><par n="bua/ch__adj"/></e>
    <e lm="criathrach"><par n="initial-c"/><i>riathra</i><par n="bua/ch__adj"/></e>
    <e lm="neamhfhaiseanta"><i>neamhfhaiseanta</i><par n="tí__adj"/></e>
    <e lm="indíreach"><par n="initial-i"/><i>ndír</i><par n="eit/each__adj"/></e>
    <e lm="coiscthe"><par n="initial-c"/><i>oiscthe</i><par n="tí__adj"/></e>
    <e lm="fearbach"><par n="initial-f"/><i>earba</i><par n="bua/ch__adj"/></e>
    <e lm="bunúsaíoch"><par n="initial-b"/><i>unúsaí</i><par n="faí/och__adj"/></e>
    <e lm="doicheallach"><par n="initial-d"/><i>oichealla</i><par n="bua/ch__adj"/></e>
    <e lm="pá-choibhneasa"><par n="initial-p"/><i>á-choibhneasa</i><par n="tí__adj"/></e>
    <e lm="neamhchúiseach"><i>neamhchúis</i><par n="eit/each__adj"/></e>
    <e lm="neamhaí"><i>neamhaí</i><par n="tí__adj"/></e>
    <e lm="ardaitheach"><par n="initial-a"/><i>rdaith</i><par n="eit/each__adj"/></e>
    <e lm="corrabhuaiseach"><par n="initial-c"/><i>orrabhuais</i><par n="eit/each__adj"/></e>
    <e lm="finideach"><par n="initial-f"/><i>inid</i><par n="eit/each__adj"/></e>
    <e lm="meánchiorclach"><par n="initial-m"/><i>eánchiorcla</i><par n="bua/ch__adj"/></e>
    <e lm="athshondach"><par n="initial-a"/><i>thshonda</i><par n="bua/ch__adj"/></e>
    <e lm="Dráivideach"><par n="initial-D"/><i>ráivid</i><par n="eit/each__adj"/></e>
    <e lm="Naitsíoch"><i>Naitsí</i><par n="faí/och__adj"/></e>
    <e lm="driopásach"><par n="initial-d"/><i>riopása</i><par n="bua/ch__adj"/></e>
    <e lm="cinnteach"><par n="initial-c"/><i>innt</i><par n="eit/each__adj"/></e>
    <e lm="fadbhreathnaitheach"><par n="initial-f"/><i>adbhreathnaith</i><par n="eit/each__adj"/></e>
    <e lm="béaloscailte"><par n="initial-b"/><i>éaloscailte</i><par n="tí__adj"/></e>
    <e lm="aindleathach"><par n="initial-a"/><i>indleatha</i><par n="bua/ch__adj"/></e>
    <e lm="neamhdhóchúil"><i>neamhdhóchú</i><par n="arú/il__adj"/></e>
    <e lm="neamhoilte"><i>neamhoilte</i><par n="tí__adj"/></e>
    <e lm="cainníochtúil"><par n="initial-c"/><i>ainníochtú</i><par n="arú/il__adj"/></e>
    <e lm="ainnis"><par n="initial-a"/><i>innis</i><par n="mín__adj"/></e>
    <e lm="cónúil"><par n="initial-c"/><i>ónú</i><par n="arú/il__adj"/></e>
    <e lm="cognaíoch"><par n="initial-c"/><i>ognaí</i><par n="faí/och__adj"/></e>
    <e lm="fuirste"><par n="initial-f"/><i>uirste</i><par n="tí__adj"/></e>
    <e lm="cábógach"><par n="initial-c"/><i>ábóga</i><par n="bua/ch__adj"/></e>
    <e lm="inchoimeádta"><par n="initial-i"/><i>nchoimeádta</i><par n="tí__adj"/></e>
    <e lm="corpanta"><par n="initial-c"/><i>orpanta</i><par n="tí__adj"/></e>
    <e lm="liathghlas"><i>liathghla</i><par n="gla/s__adj"/></e>
    <e lm="mioninste"><par n="initial-m"/><i>ioninste</i><par n="tí__adj"/></e>
    <e lm="gátarach"><par n="initial-g"/><i>átara</i><par n="bua/ch__adj"/></e>
    <e lm="briathartha"><par n="initial-b"/><i>riathartha</i><par n="tí__adj"/></e>
    <e lm="dea-chroíoch"><par n="initial-d"/><i>ea-chroí</i><par n="faí/och__adj"/></e>
    <e lm="frithchosúil"><par n="initial-f"/><i>rithchosú</i><par n="arú/il__adj"/></e>
    <e lm="céimneach"><par n="initial-c"/><i>éimn</i><par n="eit/each__adj"/></e>
    <e lm="pápach"><par n="initial-p"/><i>ápa</i><par n="bua/ch__adj"/></e>
    <e lm="oifigiúil"><par n="initial-o"/><i>ifigiú</i><par n="arú/il__adj"/></e>
    <e lm="iompaithe"><par n="initial-i"/><i>ompaithe</i><par n="tí__adj"/></e>
    <e lm="gintlí"><par n="initial-g"/><i>intlí</i><par n="tí__adj"/></e>
    <e lm="cruálach"><par n="initial-c"/><i>ruála</i><par n="bua/ch__adj"/></e>
    <e lm="áititheach"><par n="initial-á"/><i>itith</i><par n="eit/each__adj"/></e>
    <e lm="fadradharcach"><par n="initial-f"/><i>adradharca</i><par n="bua/ch__adj"/></e>
    <e lm="histéireach"><i>histéir</i><par n="eit/each__adj"/></e>
    <e lm="aimhleasta"><par n="initial-a"/><i>imhleasta</i><par n="tí__adj"/></e>
    <e lm="beadaí"><par n="initial-b"/><i>eadaí</i><par n="tí__adj"/></e>
    <e lm="buídhonn"><par n="initial-b"/><i>uídho</i><par n="do/nn__adj"/></e>
    <e lm="prap"><par n="initial-p"/><i>ra</i><par n="pra/p__adj"/></e>
    <e lm="pras"><par n="initial-p"/><i>ra</i><par n="ca/s__adj"/></e>
    <e lm="breabhsánta"><par n="initial-b"/><i>reabhsánta</i><par n="tí__adj"/></e>
    <e lm="lánúnach"><i>lánúna</i><par n="bua/ch__adj"/></e>
    <e lm="driseogach"><par n="initial-d"/><i>riseoga</i><par n="bua/ch__adj"/></e>
    <e lm="normálta"><i>normálta</i><par n="tí__adj"/></e>
    <e lm="comhchoiteann"><par n="initial-c"/><i>omhchoit</i><par n="coit/eann__adj"/></e>
    <e lm="corpartha"><par n="initial-c"/><i>orpartha</i><par n="tí__adj"/></e>
    <e lm="féaráilte"><par n="initial-f"/><i>éaráilte</i><par n="tí__adj"/></e>
    <e lm="acmhainneach"><par n="initial-a"/><i>cmhainn</i><par n="eit/each__adj"/></e>
    <e lm="comhaimseartha"><par n="initial-c"/><i>omhaimseartha</i><par n="tí__adj"/></e>
    <e lm="inathraithe"><par n="initial-i"/><i>nathraithe</i><par n="tí__adj"/></e>
    <e lm="greannmhar"><par n="initial-g"/><i>reannmha</i><par n="ú/r__adj"/></e>
    <e lm="intuigthe"><par n="initial-i"/><i>ntuigthe</i><par n="tí__adj"/></e>
    <e lm="idirmheánach"><par n="initial-i"/><i>dirmheána</i><par n="bua/ch__adj"/></e>
    <e lm="doscaí"><par n="initial-d"/><i>oscaí</i><par n="tí__adj"/></e>
    <e lm="deilte"><par n="initial-d"/><i>eilte</i><par n="tí__adj"/></e>
    <e lm="comhlúthach"><par n="initial-c"/><i>omhlútha</i><par n="bua/ch__adj"/></e>
    <e lm="fantaiseach"><par n="initial-f"/><i>antais</i><par n="eit/each__adj"/></e>
    <e lm="drúisiúil"><par n="initial-d"/><i>rúisiú</i><par n="arú/il__adj"/></e>
    <e lm="odhar"><par n="initial-o"/><i></i><par n="o/dhar__adj"/></e>
    <e lm="coiréalach"><par n="initial-c"/><i>oiréala</i><par n="bua/ch__adj"/></e>
    <e lm="déimeagrafach"><par n="initial-d"/><i>éimeagrafa</i><par n="bua/ch__adj"/></e>
    <e lm="hidrileictreach"><i>hidrileictr</i><par n="eit/each__adj"/></e>
    <e lm="disléicseach"><par n="initial-d"/><i>isléics</i><par n="eit/each__adj"/></e>
    <e lm="insroichte"><par n="initial-i"/><i>nsroichte</i><par n="tí__adj"/></e>
    <e lm="gráiniúil"><par n="initial-g"/><i>ráiniú</i><par n="arú/il__adj"/></e>
    <e lm="cairdiúil"><par n="initial-c"/><i>airdiú</i><par n="arú/il__adj"/></e>
    <e lm="Ibeirneach"><i>Ibeirn</i><par n="eit/each__adj"/></e>
    <e lm="achrannach"><par n="initial-a"/><i>chranna</i><par n="bua/ch__adj"/></e>
    <e lm="faireach"><par n="initial-f"/><i>air</i><par n="eit/each__adj"/></e>
    <e lm="mícheart"><par n="initial-m"/><i>ích</i><par n="c/eart__adj"/></e>
    <e lm="Coireallach"><par n="initial-C"/><i>oirealla</i><par n="bua/ch__adj"/></e>
    <e lm="Pairtiach"><par n="initial-P"/><i>airtia</i><par n="mo/ch__adj"/></e>
    <e lm="fáilteach"><par n="initial-f"/><i>áilt</i><par n="eit/each__adj"/></e>
    <e lm="Canárach"><par n="initial-C"/><i>anára</i><par n="bua/ch__adj"/></e>
    <e lm="baileach"><par n="initial-b"/><i>ail</i><par n="eit/each__adj"/></e>
    <e lm="codánach"><par n="initial-c"/><i>odána</i><par n="bua/ch__adj"/></e>
    <e lm="míchneasta"><par n="initial-m"/><i>íchneasta</i><par n="tí__adj"/></e>
    <e lm="amh"><par n="initial-a"/><i></i><par n="a/mh__adj"/></e>
    <e lm="laíonach"><i>laíona</i><par n="bua/ch__adj"/></e>
    <e lm="airitheach"><par n="initial-a"/><i>irith</i><par n="eit/each__adj"/></e>
    <e lm="gaisciúil"><par n="initial-g"/><i>aisciú</i><par n="arú/il__adj"/></e>
    <e lm="féideartha"><par n="initial-f"/><i>éideartha</i><par n="tí__adj"/></e>
    <e lm="fadhbach"><par n="initial-f"/><i>adhba</i><par n="bua/ch__adj"/></e>
    <e lm="fochraicneach"><par n="initial-f"/><i>ochraicn</i><par n="eit/each__adj"/></e>
    <e lm="preabánach"><par n="initial-p"/><i>reabána</i><par n="bua/ch__adj"/></e>
    <e lm="éagmaiseach"><par n="initial-é"/><i>agmais</i><par n="eit/each__adj"/></e>
    <e lm="béalchráifeach"><par n="initial-b"/><i>éalchráif</i><par n="eit/each__adj"/></e>
    <e lm="neartmhar"><i>neartmha</i><par n="ú/r__adj"/></e>
    <e lm="feoiliteach"><par n="initial-f"/><i>eoilit</i><par n="eit/each__adj"/></e>
    <e lm="caolchúiseach"><par n="initial-c"/><i>aolchúis</i><par n="eit/each__adj"/></e>
    <e lm="praiticiúil"><par n="initial-p"/><i>raiticiú</i><par n="arú/il__adj"/></e>
    <e lm="díoltasach"><par n="initial-d"/><i>íoltasa</i><par n="bua/ch__adj"/></e>
    <e lm="fuaimneach"><par n="initial-f"/><i>uaimn</i><par n="eit/each__adj"/></e>
    <e lm="neamhfhreagrach"><i>neamhfhreagra</i><par n="bua/ch__adj"/></e>
    <e lm="comhshleasach"><par n="initial-c"/><i>omhshleasa</i><par n="bua/ch__adj"/></e>
    <e lm="dothomhaiste"><par n="initial-d"/><i>othomhaiste</i><par n="tí__adj"/></e>
    <e lm="neamhthuairimeach"><i>neamhthuairim</i><par n="eit/each__adj"/></e>
    <e lm="gealchraicneach"><par n="initial-g"/><i>ealchraicn</i><par n="eit/each__adj"/></e>
    <e lm="fuilchíocrach"><par n="initial-f"/><i>uilchíocra</i><par n="bua/ch__adj"/></e>
    <e lm="lom"><i>lo</i><par n="ca/m__adj"/></e>
    <e lm="lách"><i>lá</i><par n="mo/ch__adj"/></e>
    <e lm="Cistéirseach"><par n="initial-C"/><i>istéirs</i><par n="eit/each__adj"/></e>
    <e lm="morálta"><par n="initial-m"/><i>orálta</i><par n="tí__adj"/></e>
    <e lm="náirithe"><i>náirithe</i><par n="tí__adj"/></e>
    <e lm="oircheas"><par n="initial-o"/><i>irch</i><par n="oirch/eas__adj"/></e>
    <e lm="aimhréireach"><par n="initial-a"/><i>imhréir</i><par n="eit/each__adj"/></e>
    <e lm="caolcheannach"><par n="initial-c"/><i>aolcheanna</i><par n="bua/ch__adj"/></e>
    <e lm="imirceach"><par n="initial-i"/><i>mirc</i><par n="eit/each__adj"/></e>
    <e lm="lagmhisniúil"><i>lagmhisniú</i><par n="arú/il__adj"/></e>
    <e lm="neamhdhíobhálach"><i>neamhdhíobhála</i><par n="bua/ch__adj"/></e>
    <e lm="éigseach"><par n="initial-é"/><i>igs</i><par n="eit/each__adj"/></e>
    <e lm="imeaglach"><par n="initial-i"/><i>meagla</i><par n="bua/ch__adj"/></e>
    <e lm="deacrach"><par n="initial-d"/><i>eacra</i><par n="bua/ch__adj"/></e>
    <e lm="coibhéiseach"><par n="initial-c"/><i>oibhéis</i><par n="eit/each__adj"/></e>
    <e lm="leathbhliantúil"><i>leathbhliantú</i><par n="arú/il__adj"/></e>
    <e lm="aniar"><par n="initial-a"/><i>niar</i><par n="dó__adj"/></e>
    <e lm="críonna"><par n="initial-c"/><i>ríonna</i><par n="tí__adj"/></e>
    <e lm="instinniúil"><par n="initial-i"/><i>nstinniú</i><par n="arú/il__adj"/></e>
    <e lm="fiabhrasach"><par n="initial-f"/><i>iabhrasa</i><par n="bua/ch__adj"/></e>
    <e lm="ceannchathartha"><par n="initial-c"/><i>eannchathartha</i><par n="tí__adj"/></e>
    <e lm="bearránach"><par n="initial-b"/><i>earrána</i><par n="bua/ch__adj"/></e>
    <e lm="cosmach"><par n="initial-c"/><i>osma</i><par n="bua/ch__adj"/></e>
    <e lm="idirghníomhach"><par n="initial-i"/><i>dirghníomha</i><par n="bua/ch__adj"/></e>
    <e lm="doshannta"><par n="initial-d"/><i>oshannta</i><par n="tí__adj"/></e>
    <e lm="iolrach"><par n="initial-i"/><i>olra</i><par n="bua/ch__adj"/></e>
    <e lm="neamhfhabhrach"><i>neamhfhabhra</i><par n="bua/ch__adj"/></e>
    <e lm="drisíneach"><par n="initial-d"/><i>risín</i><par n="eit/each__adj"/></e>
    <e lm="ollmhór"><par n="initial-o"/><i>llmhó</i><par n="ú/r__adj"/></e>
    <e lm="grianmhar"><par n="initial-g"/><i>rianmha</i><par n="ú/r__adj"/></e>
    <e lm="do-aitheanta"><par n="initial-d"/><i>o-aitheanta</i><par n="tí__adj"/></e>
    <e lm="instinneach"><par n="initial-i"/><i>nstinn</i><par n="eit/each__adj"/></e>
    <e lm="galbhruite"><par n="initial-g"/><i>albhruite</i><par n="tí__adj"/></e>
    <e lm="iarnaí"><par n="initial-i"/><i>arnaí</i><par n="tí__adj"/></e>
    <e lm="luisniúil"><i>luisniú</i><par n="arú/il__adj"/></e>
    <e lm="araltach"><par n="initial-a"/><i>ralta</i><par n="bua/ch__adj"/></e>
    <e lm="pléarácach"><par n="initial-p"/><i>léaráca</i><par n="bua/ch__adj"/></e>
    <e lm="ceartingearach"><par n="initial-c"/><i>eartingeara</i><par n="bua/ch__adj"/></e>
    <e lm="cúthail"><par n="initial-c"/><i>úthail</i><par n="mín__adj"/></e>
    <e lm="díolúin"><par n="initial-d"/><i>íolúin</i><par n="mín__adj"/></e>
    <e lm="néata"><i>néata</i><par n="tí__adj"/></e>
    <e lm="lánaosta"><i>lánaosta</i><par n="tí__adj"/></e>
    <e lm="lagbhríoch"><i>lagbhrí</i><par n="faí/och__adj"/></e>
    <e lm="freagrach"><par n="initial-f"/><i>reagra</i><par n="bua/ch__adj"/></e>
    <e lm="Cruithneach"><par n="initial-C"/><i>ruithn</i><par n="eit/each__adj"/></e>
    <e lm="glórmhar"><par n="initial-g"/><i>lórmha</i><par n="ú/r__adj"/></e>
    <e lm="daor"><par n="initial-d"/><i>ao</i><par n="ú/r__adj"/></e>
    <e lm="Otamánach"><i>Otamána</i><par n="bua/ch__adj"/></e>
    <e lm="áisiúil"><par n="initial-á"/><i>isiú</i><par n="arú/il__adj"/></e>
    <e lm="cearr"><par n="initial-c"/><i>earr</i><par n="dó__adj"/></e>
    <e lm="dea-riartha"><par n="initial-d"/><i>ea-riartha</i><par n="tí__adj"/></e>
    <e lm="ceart"><par n="initial-c"/><i></i><par n="c/eart__adj"/></e>
    <e lm="goimhiúil"><par n="initial-g"/><i>oimhiú</i><par n="arú/il__adj"/></e>
    <e lm="aontaobhach"><par n="initial-a"/><i>ontaobha</i><par n="bua/ch__adj"/></e>
    <e lm="broinceach"><par n="initial-b"/><i>roinc</i><par n="eit/each__adj"/></e>
    <e lm="buacach"><par n="initial-b"/><i>uaca</i><par n="bua/ch__adj"/></e>
    <e lm="ciallmhar"><par n="initial-c"/><i>iallmha</i><par n="ú/r__adj"/></e>
    <e lm="andóch"><par n="initial-a"/><i>ndó</i><par n="mo/ch__adj"/></e>
    <e lm="gairid"><par n="initial-g"/><i>airid</i><par n="mín__adj"/></e>
    <e lm="luathchosach"><i>luathchosa</i><par n="bua/ch__adj"/></e>
    <e lm="neamhréireach"><i>neamhréir</i><par n="eit/each__adj"/></e>
    <e lm="aghloite"><par n="initial-a"/><i>ghloite</i><par n="tí__adj"/></e>
    <e lm="goiliúil"><par n="initial-g"/><i>oiliú</i><par n="arú/il__adj"/></e>
    <e lm="Polannach"><par n="initial-P"/><i>olanna</i><par n="bua/ch__adj"/></e>
    <e lm="géarghoileach"><par n="initial-g"/><i>éarghoil</i><par n="eit/each__adj"/></e>
    <e lm="neamhchaillteach"><i>neamhchaillt</i><par n="eit/each__adj"/></e>
    <e lm="éagosúil"><par n="initial-é"/><i>agosú</i><par n="arú/il__adj"/></e>
    <e lm="feoite"><par n="initial-f"/><i>eoite</i><par n="tí__adj"/></e>
    <e lm="oidhiúil"><par n="initial-o"/><i>idhiú</i><par n="arú/il__adj"/></e>
    <e lm="doscúch"><par n="initial-d"/><i>oscú</i><par n="mo/ch__adj"/></e>
    <e lm="caidreamhach"><par n="initial-c"/><i>aidreamha</i><par n="bua/ch__adj"/></e>
    <e lm="Lár-Eorpach"><i>Lár-Eorpa</i><par n="bua/ch__adj"/></e>
    <e lm="Ceilteach"><par n="initial-C"/><i>eilt</i><par n="eit/each__adj"/></e>
    <e lm="báúil"><par n="initial-b"/><i>áú</i><par n="arú/il__adj"/></e>
    <e lm="coiliceach"><par n="initial-c"/><i>oilic</i><par n="eit/each__adj"/></e>
    <e lm="neamhairdiúil"><i>neamhairdiú</i><par n="arú/il__adj"/></e>
    <e lm="dúlaí"><par n="initial-d"/><i>úlaí</i><par n="tí__adj"/></e>
    <e lm="réadach"><i>réada</i><par n="bua/ch__adj"/></e>
    <e lm="calma"><par n="initial-c"/><i>alma</i><par n="tí__adj"/></e>
    <e lm="Peirseach"><par n="initial-P"/><i>eirs</i><par n="eit/each__adj"/></e>
    <e lm="meisiasach"><par n="initial-m"/><i>eisiasa</i><par n="bua/ch__adj"/></e>
    <e lm="aonghnéitheach"><par n="initial-a"/><i>onghnéith</i><par n="eit/each__adj"/></e>
    <e lm="cumannach"><par n="initial-c"/><i>umanna</i><par n="bua/ch__adj"/></e>
    <e lm="dearbh"><par n="initial-d"/><i>e</i><par n="se/arbh__adj"/></e>
    <e lm="beartaithe"><par n="initial-b"/><i>eartaithe</i><par n="tí__adj"/></e>
    <e lm="forleathan"><par n="initial-f"/><i>orle</i><par n="le/athan__adj"/></e>
    <e lm="cancrach"><par n="initial-c"/><i>ancra</i><par n="bua/ch__adj"/></e>
    <e lm="aeroibrithe"><par n="initial-a"/><i>eroibrithe</i><par n="tí__adj"/></e>
    <e lm="ollfhoirfe"><par n="initial-o"/><i>llfhoirfe</i><par n="tí__adj"/></e>
    <e lm="múscailte"><par n="initial-m"/><i>úscailte</i><par n="tí__adj"/></e>
    <e lm="féithuar"><par n="initial-f"/><i>éithua</i><par n="ú/r__adj"/></e>
    <e lm="neamhbheacht"><i>neamhbhea</i><par n="do/cht__adj"/></e>
    <e lm="inniúil"><par n="initial-i"/><i>nniú</i><par n="arú/il__adj"/></e>
    <e lm="dil"><par n="initial-d"/><i>il</i><par n="mín__adj"/></e>
    <e lm="buaircíneach"><par n="initial-b"/><i>uaircín</i><par n="eit/each__adj"/></e>
    <e lm="dalltach"><par n="initial-d"/><i>allta</i><par n="bua/ch__adj"/></e>
    <e lm="neamhbháúil"><i>neamhbháú</i><par n="arú/il__adj"/></e>
    <e lm="bodúil"><par n="initial-b"/><i>odú</i><par n="arú/il__adj"/></e>
    <e lm="bodhraitheach"><par n="initial-b"/><i>odhraith</i><par n="eit/each__adj"/></e>
    <e lm="deisbhéalach"><par n="initial-d"/><i>eisbhéala</i><par n="bua/ch__adj"/></e>
    <e lm="pointiúil"><par n="initial-p"/><i>ointiú</i><par n="arú/il__adj"/></e>
    <e lm="drantánach"><par n="initial-d"/><i>rantána</i><par n="bua/ch__adj"/></e>
    <e lm="contráilte"><par n="initial-c"/><i>ontráilte</i><par n="tí__adj"/></e>
    <e lm="limfeach"><i>limf</i><par n="eit/each__adj"/></e>
    <e lm="ceathach"><par n="initial-c"/><i>eatha</i><par n="bua/ch__adj"/></e>
    <e lm="draíochtach"><par n="initial-d"/><i>raíochta</i><par n="bua/ch__adj"/></e>
    <e lm="eachtrúil"><par n="initial-e"/><i>achtrú</i><par n="arú/il__adj"/></e>
    <e lm="Criméach"><par n="initial-C"/><i>rimé</i><par n="dé/ach__adj"/></e>
    <e lm="Angla-Normannach"><i>Angla-Normanna</i><par n="bua/ch__adj"/></e>
    <e lm="aonártha"><par n="initial-a"/><i>onártha</i><par n="tí__adj"/></e>
    <e lm="fiúntach"><par n="initial-f"/><i>iúnta</i><par n="bua/ch__adj"/></e>
    <e lm="dearg"><par n="initial-d"/><i>e</i><par n="de/arg__adj"/></e>
    <e lm="imeasctha"><par n="initial-i"/><i>measctha</i><par n="tí__adj"/></e>
    <e lm="ceannliath"><par n="initial-c"/><i>eannl</i><par n="bricl/iath__adj"/></e>
    <e lm="fásta"><par n="initial-f"/><i>ásta</i><par n="tí__adj"/></e>
    <e lm="gearreireaballach"><par n="initial-g"/><i>earreireaballa</i><par n="bua/ch__adj"/></e>
    <e lm="gnéas-tarchurtha"><par n="initial-g"/><i>néas-tarchurtha</i><par n="tí__adj"/></e>
    <e lm="díorthach"><par n="initial-d"/><i>íortha</i><par n="bua/ch__adj"/></e>
    <e lm="millteach"><par n="initial-m"/><i>illt</i><par n="eit/each__adj"/></e>
    <e lm="neamhfhoirmiúil"><i>neamhfhoirmiú</i><par n="arú/il__adj"/></e>
    <e lm="Cailvíneach"><par n="initial-C"/><i>ailvín</i><par n="eit/each__adj"/></e>
    <e lm="dochraideach"><par n="initial-d"/><i>ochraid</i><par n="eit/each__adj"/></e>
    <e lm="leathchuibheasach"><i>leathchuibheasa</i><par n="bua/ch__adj"/></e>
    <e lm="danartha"><par n="initial-d"/><i>anartha</i><par n="tí__adj"/></e>
    <e lm="cúlghabhálach"><par n="initial-c"/><i>úlghabhála</i><par n="bua/ch__adj"/></e>
    <e lm="idirthréimhseach"><par n="initial-i"/><i>dirthréimhs</i><par n="eit/each__adj"/></e>
    <e lm="éaguibhiúil"><par n="initial-é"/><i>aguibhiú</i><par n="arú/il__adj"/></e>
    <e lm="neamhchruinn"><i>neamhchruinn</i><par n="mín__adj"/></e>
    <e lm="liathdhonn"><i>liathdho</i><par n="do/nn__adj"/></e>
    <e lm="barbarach"><par n="initial-b"/><i>arbara</i><par n="bua/ch__adj"/></e>
    <e lm="Áiseach"><i>Áis</i><par n="eit/each__adj"/></e>
    <e lm="inacmhainne"><par n="initial-i"/><i>nacmhainne</i><par n="tí__adj"/></e>
    <e lm="déanach"><par n="initial-d"/><i>éana</i><par n="bua/ch__adj"/></e>
    <e lm="angarach"><par n="initial-a"/><i>ngara</i><par n="bua/ch__adj"/></e>
    <e lm="alabhog"><par n="initial-a"/><i>labho</i><par n="ó/g__adj"/></e>
    <e lm="dorcha"><par n="initial-d"/><i>orcha</i><par n="tí__adj"/></e>
    <e lm="breá"><par n="initial-b"/><i>reá</i><par n="breá__adj"/></e>
    <e lm="eitnealárnach"><par n="initial-e"/><i>itnealárna</i><par n="bua/ch__adj"/></e>
    <e lm="Aidriad"><i>Aidriad</i><par n="dó__adj"/></e>
    <e lm="neamhchoireach"><i>neamhchoir</i><par n="eit/each__adj"/></e>
    <e lm="diúltach"><par n="initial-d"/><i>iúlta</i><par n="bua/ch__adj"/></e>
    <e lm="antlásach"><par n="initial-a"/><i>ntlása</i><par n="bua/ch__adj"/></e>
    <e lm="mór-roinneach"><par n="initial-m"/><i>ór-roinn</i><par n="eit/each__adj"/></e>
    <e lm="lasnairde"><i>lasnairde</i><par n="dó__adj"/></e>
    <e lm="neamhorgánach"><i>neamhorgána</i><par n="bua/ch__adj"/></e>
    <e lm="liath"><i>l</i><par n="l/iath__adj"/></e>
    <e lm="dodach"><par n="initial-d"/><i>oda</i><par n="bua/ch__adj"/></e>
    <e lm="innealta"><par n="initial-i"/><i>nnealta</i><par n="tí__adj"/></e>
    <e lm="gangaideach"><par n="initial-g"/><i>angaid</i><par n="eit/each__adj"/></e>
    <e lm="bacainneach"><par n="initial-b"/><i>acainn</i><par n="eit/each__adj"/></e>
    <e lm="inláimhsithe"><par n="initial-i"/><i>nláimhsithe</i><par n="tí__adj"/></e>
    <e lm="conspóideach"><par n="initial-c"/><i>onspóid</i><par n="eit/each__adj"/></e>
    <e lm="Caimbriach"><par n="initial-C"/><i>aimbria</i><par n="mo/ch__adj"/></e>
    <e lm="damascach"><par n="initial-d"/><i>amasca</i><par n="bua/ch__adj"/></e>
    <e lm="cloíte"><par n="initial-c"/><i>loíte</i><par n="tí__adj"/></e>
    <e lm="éadlúth"><par n="initial-é"/><i>adlú</i><par n="dlú/th__adj"/></e>
    <e lm="Airméanach"><i>Airméana</i><par n="bua/ch__adj"/></e>
    <e lm="comhiomlán"><par n="initial-c"/><i>omhiomlá</i><par n="lá/n__adj"/></e>
    <e lm="Iodálach"><i>Iodála</i><par n="bua/ch__adj"/></e>
    <e lm="féiltiúil"><par n="initial-f"/><i>éiltiú</i><par n="arú/il__adj"/></e>
    <e lm="fisiceach"><par n="initial-f"/><i>isic</i><par n="eit/each__adj"/></e>
    <e lm="dianaithe"><par n="initial-d"/><i>ianaithe</i><par n="tí__adj"/></e>
    <e lm="lagáiseach"><i>lagáis</i><par n="eit/each__adj"/></e>
    <e lm="inchiallaithe"><par n="initial-i"/><i>nchiallaithe</i><par n="tí__adj"/></e>
    <e lm="do-scartha"><par n="initial-d"/><i>o-scartha</i><par n="tí__adj"/></e>
    <e lm="cleachtach"><par n="initial-c"/><i>leachta</i><par n="bua/ch__adj"/></e>
    <e lm="doghrainneach"><par n="initial-d"/><i>oghrainn</i><par n="eit/each__adj"/></e>
    <e lm="dleachtach"><par n="initial-d"/><i>leachta</i><par n="bua/ch__adj"/></e>
    <e lm="púdrach"><par n="initial-p"/><i>údra</i><par n="bua/ch__adj"/></e>
    <e lm="mícheansa"><par n="initial-m"/><i>ícheansa</i><par n="tí__adj"/></e>
    <e lm="machnamhach"><par n="initial-m"/><i>achnamha</i><par n="bua/ch__adj"/></e>
    <e lm="aindiaga"><par n="initial-a"/><i>indiaga</i><par n="tí__adj"/></e>
    <e lm="Maigiarach"><par n="initial-M"/><i>aigiara</i><par n="bua/ch__adj"/></e>
    <e lm="béal-leathan"><par n="initial-b"/><i>éal-le</i><par n="le/athan__adj"/></e>
    <e lm="mailíseach"><par n="initial-m"/><i>ailís</i><par n="eit/each__adj"/></e>
    <e lm="Albanach"><i>Albana</i><par n="bua/ch__adj"/></e>
    <e lm="neamhphósta"><i>neamhphósta</i><par n="tí__adj"/></e>
    <e lm="mothúchánach"><par n="initial-m"/><i>othúchána</i><par n="bua/ch__adj"/></e>
    <e lm="dáileach"><par n="initial-d"/><i>áil</i><par n="eit/each__adj"/></e>
    <e lm="láithreach"><i>láithr</i><par n="eit/each__adj"/></e>
    <e lm="éagráifeach"><par n="initial-é"/><i>agráif</i><par n="eit/each__adj"/></e>
    <e lm="goibéalta"><par n="initial-g"/><i>oibéalta</i><par n="tí__adj"/></e>
    <e lm="foláir"><par n="initial-f"/><i>oláir</i><par n="dó__adj"/></e>
    <e lm="éirimiúil"><par n="initial-é"/><i>irimiú</i><par n="arú/il__adj"/></e>
    <e lm="comhlachaithe"><par n="initial-c"/><i>omhlachaithe</i><par n="tí__adj"/></e>
    <e lm="ingneach"><par n="initial-i"/><i>ngn</i><par n="eit/each__adj"/></e>
    <e lm="dronuilleogach"><par n="initial-d"/><i>ronuilleoga</i><par n="bua/ch__adj"/></e>
    <e lm="ciotógach"><par n="initial-c"/><i>iotóga</i><par n="bua/ch__adj"/></e>
    <e lm="bláthbhuí"><par n="initial-b"/><i>láthbhuí</i><par n="tí__adj"/></e>
    <e lm="measartha"><par n="initial-m"/><i>easartha</i><par n="tí__adj"/></e>
    <e lm="dóthanach"><par n="initial-d"/><i>óthana</i><par n="bua/ch__adj"/></e>
    <e lm="postáilte"><par n="initial-p"/><i>ostáilte</i><par n="tí__adj"/></e>
    <e lm="órbhuí"><par n="initial-ó"/><i>rbhuí</i><par n="tí__adj"/></e>
    <e lm="dofhreagartha"><par n="initial-d"/><i>ofhreagartha</i><par n="tí__adj"/></e>
    <e lm="feiceálach"><par n="initial-f"/><i>eiceála</i><par n="bua/ch__adj"/></e>
    <e lm="coirceogach"><par n="initial-c"/><i>oirceoga</i><par n="bua/ch__adj"/></e>
    <e lm="fabhtach"><par n="initial-f"/><i>abhta</i><par n="bua/ch__adj"/></e>
    <e lm="fleaite"><par n="initial-f"/><i>leaite</i><par n="tí__adj"/></e>
    <e lm="géarintinneach"><par n="initial-g"/><i>éarintinn</i><par n="eit/each__adj"/></e>
    <e lm="adhnáireach"><par n="initial-a"/><i>dhnáir</i><par n="eit/each__adj"/></e>
    <e lm="glédhearg"><par n="initial-g"/><i>lédhe</i><par n="de/arg__adj"/></e>
    <e lm="neamheaglach"><i>neamheagla</i><par n="bua/ch__adj"/></e>
    <e lm="módúil"><par n="initial-m"/><i>ódú</i><par n="arú/il__adj"/></e>
    <e lm="mallintinneach"><par n="initial-m"/><i>allintinn</i><par n="eit/each__adj"/></e>
    <e lm="álainn"><par n="initial-á"/><i></i><par n="á/lainn__adj"/></e>
    <e lm="áibhirseach"><par n="initial-á"/><i>ibhirs</i><par n="eit/each__adj"/></e>
    <e lm="ascalach"><par n="initial-a"/><i>scala</i><par n="bua/ch__adj"/></e>
    <e lm="máisiúnach"><par n="initial-m"/><i>áisiúna</i><par n="bua/ch__adj"/></e>
    <e lm="friochanta"><par n="initial-f"/><i>riochanta</i><par n="tí__adj"/></e>
    <e lm="gágach"><par n="initial-g"/><i>ága</i><par n="bua/ch__adj"/></e>
    <e lm="ginideach"><par n="initial-g"/><i>inid</i><par n="eit/each__adj"/></e>
    <e lm="iarbhearrtha"><par n="initial-i"/><i>arbhearrtha</i><par n="tí__adj"/></e>
    <e lm="gréiscdhíonach"><par n="initial-g"/><i>réiscdhíona</i><par n="bua/ch__adj"/></e>
    <e lm="duamhar"><par n="initial-d"/><i>uamha</i><par n="ú/r__adj"/></e>
    <e lm="braiteach"><par n="initial-b"/><i>rait</i><par n="eit/each__adj"/></e>
    <e lm="cogaíoch"><par n="initial-c"/><i>ogaí</i><par n="faí/och__adj"/></e>
    <e lm="grinn"><par n="initial-g"/><i>rinn</i><par n="mín__adj"/></e>
    <e lm="caiseach"><par n="initial-c"/><i>ais</i><par n="eit/each__adj"/></e>
    <e lm="deargchorcra"><par n="initial-d"/><i>eargchorcra</i><par n="tí__adj"/></e>
    <e lm="Connachtach"><par n="initial-C"/><i>onnachta</i><par n="bua/ch__adj"/></e>
    <e lm="fásmhar"><par n="initial-f"/><i>ásmha</i><par n="ú/r__adj"/></e>
    <e lm="caoch"><par n="initial-c"/><i>ao</i><par n="mo/ch__adj"/></e>
    <e lm="fordhaite"><par n="initial-f"/><i>ordhaite</i><par n="tí__adj"/></e>
    <e lm="lánfhada"><i>lánfhada</i><par n="tí__adj"/></e>
    <e lm="leibhéalta"><i>leibhéalta</i><par n="tí__adj"/></e>
    <e lm="dátheangach"><par n="initial-d"/><i>átheanga</i><par n="bua/ch__adj"/></e>
    <e lm="cóiriúil"><par n="initial-c"/><i>óiriú</i><par n="arú/il__adj"/></e>
    <e lm="gabhlach"><par n="initial-g"/><i>abhla</i><par n="bua/ch__adj"/></e>
    <e lm="gnáthúil"><par n="initial-g"/><i>náthú</i><par n="arú/il__adj"/></e>
    <e lm="ciorclach"><par n="initial-c"/><i>iorcla</i><par n="bua/ch__adj"/></e>
    <e lm="coinneálach"><par n="initial-c"/><i>oinneála</i><par n="bua/ch__adj"/></e>
    <e lm="díothach"><par n="initial-d"/><i>íotha</i><par n="bua/ch__adj"/></e>
    <e lm="cifleogach"><par n="initial-c"/><i>ifleoga</i><par n="bua/ch__adj"/></e>
    <e lm="airgtheach"><par n="initial-a"/><i>irgth</i><par n="eit/each__adj"/></e>
    <e lm="neamhdhlisteanach"><i>neamhdhlisteana</i><par n="bua/ch__adj"/></e>
    <e lm="do-aimsithe"><par n="initial-d"/><i>o-aimsithe</i><par n="tí__adj"/></e>
    <e lm="déagóra"><par n="initial-d"/><i>éagóra</i><par n="dó__adj"/></e>
    <e lm="éadóchasach"><par n="initial-é"/><i>adóchasa</i><par n="bua/ch__adj"/></e>
    <e lm="iomaí"><par n="initial-i"/><i>omaí</i><par n="tí__adj"/></e>
    <e lm="lánmhar"><i>lánmha</i><par n="ú/r__adj"/></e>
    <e lm="mionchruinn"><par n="initial-m"/><i>ionchruinn</i><par n="mín__adj"/></e>
    <e lm="nuaphósta"><i>nuaphósta</i><par n="tí__adj"/></e>
    <e lm="baineannach"><par n="initial-b"/><i>aineanna</i><par n="bua/ch__adj"/></e>
    <e lm="Ollannach"><i>Ollanna</i><par n="bua/ch__adj"/></e>
    <e lm="diaga"><par n="initial-d"/><i>iaga</i><par n="tí__adj"/></e>
    <e lm="cumhachtach"><par n="initial-c"/><i>umhachta</i><par n="bua/ch__adj"/></e>
    <e lm="neamhbhuartha"><i>neamhbhuartha</i><par n="tí__adj"/></e>
    <e lm="neamhdhiongbháilte"><i>neamhdhiongbháilte</i><par n="tí__adj"/></e>
    <e lm="normalaithe"><i>normalaithe</i><par n="tí__adj"/></e>
    <e lm="lognormálta"><i>lognormálta</i><par n="tí__adj"/></e>
    <e lm="calógach"><par n="initial-c"/><i>alóga</i><par n="bua/ch__adj"/></e>
    <e lm="gradamach"><par n="initial-g"/><i>radama</i><par n="bua/ch__adj"/></e>
    <e lm="ceansa"><par n="initial-c"/><i>eansa</i><par n="tí__adj"/></e>
    <e lm="plúchtach"><par n="initial-p"/><i>lúchta</i><par n="bua/ch__adj"/></e>
    <e lm="imrothlach"><par n="initial-i"/><i>mrothla</i><par n="bua/ch__adj"/></e>
    <e lm="bolcánach"><par n="initial-b"/><i>olcána</i><par n="bua/ch__adj"/></e>
    <e lm="aiceanta"><par n="initial-a"/><i>iceanta</i><par n="tí__adj"/></e>
    <e lm="cranrach"><par n="initial-c"/><i>ranra</i><par n="bua/ch__adj"/></e>
    <e lm="Pléimeannach"><par n="initial-P"/><i>léimeanna</i><par n="bua/ch__adj"/></e>
    <e lm="ragairneach"><i>ragairn</i><par n="eit/each__adj"/></e>
    <e lm="cnaíte"><par n="initial-c"/><i>naíte</i><par n="tí__adj"/></e>
    <e lm="geolaíoch"><par n="initial-g"/><i>eolaí</i><par n="faí/och__adj"/></e>
    <e lm="intaistil"><par n="initial-i"/><i>ntaistil</i><par n="dó__adj"/></e>
    <e lm="geireach"><par n="initial-g"/><i>eir</i><par n="eit/each__adj"/></e>
    <e lm="fuilteach"><par n="initial-f"/><i>uilt</i><par n="eit/each__adj"/></e>
    <e lm="deachúlach"><par n="initial-d"/><i>eachúla</i><par n="bua/ch__adj"/></e>
    <e lm="eagraíochtúil"><par n="initial-e"/><i>agraíochtú</i><par n="arú/il__adj"/></e>
    <e lm="Aontachtach"><i>Aontachta</i><par n="bua/ch__adj"/></e>
    <e lm="guagach"><par n="initial-g"/><i>uaga</i><par n="bua/ch__adj"/></e>
    <e lm="maothaithe"><par n="initial-m"/><i>aothaithe</i><par n="tí__adj"/></e>
    <e lm="clutharaithe"><par n="initial-c"/><i>lutharaithe</i><par n="tí__adj"/></e>
    <e lm="míchineálta"><par n="initial-m"/><i>íchineálta</i><par n="tí__adj"/></e>
    <e lm="domhínithe"><par n="initial-d"/><i>omhínithe</i><par n="tí__adj"/></e>
    <e lm="aonraic"><par n="initial-a"/><i>onraic</i><par n="mín__adj"/></e>
    <e lm="ceann-nochta"><par n="initial-c"/><i>eann-nochta</i><par n="tí__adj"/></e>
    <e lm="neamhfhostaithe"><i>neamhfhostaithe</i><par n="tí__adj"/></e>
    <e lm="caite"><par n="initial-c"/><i>aite</i><par n="tí__adj"/></e>
    <e lm="diomaíoch"><par n="initial-d"/><i>iomaí</i><par n="faí/och__adj"/></e>
    <e lm="Oráisteach"><i>Oráist</i><par n="eit/each__adj"/></e>
    <e lm="cradhscalach"><par n="initial-c"/><i>radhscala</i><par n="bua/ch__adj"/></e>
    <e lm="comhcheangailte"><par n="initial-c"/><i>omhcheangailte</i><par n="tí__adj"/></e>
    <e lm="iníoctha"><par n="initial-i"/><i>níoctha</i><par n="tí__adj"/></e>
    <e lm="foighneach"><par n="initial-f"/><i>oighn</i><par n="eit/each__adj"/></e>
    <e lm="ardaigeanta"><par n="initial-a"/><i>rdaigeanta</i><par n="tí__adj"/></e>
    <e lm="lagintinneach"><i>lagintinn</i><par n="eit/each__adj"/></e>
    <e lm="forchéimnitheach"><par n="initial-f"/><i>orchéimnith</i><par n="eit/each__adj"/></e>
    <e lm="ceasúil"><par n="initial-c"/><i>easú</i><par n="arú/il__adj"/></e>
    <e lm="doréitithe"><par n="initial-d"/><i>oréitithe</i><par n="tí__adj"/></e>
    <e lm="neamhranníocach"><i>neamhranníoca</i><par n="bua/ch__adj"/></e>
    <e lm="caincíneach"><par n="initial-c"/><i>aincín</i><par n="eit/each__adj"/></e>
    <e lm="laistigh"><i>laistigh</i><par n="dó__adj"/></e>
    <e lm="doshuaimhnithe"><par n="initial-d"/><i>oshuaimhnithe</i><par n="tí__adj"/></e>
    <e lm="easumhal"><par n="initial-e"/><i>asumh</i><par n="umh/al__adj"/></e>
    <e lm="coipthe"><par n="initial-c"/><i>oipthe</i><par n="tí__adj"/></e>
    <e lm="radacach"><i>radaca</i><par n="bua/ch__adj"/></e>
    <e lm="neamheacnamaíoch"><i>neamheacnamaí</i><par n="faí/och__adj"/></e>
    <e lm="neafaiseach"><i>neafais</i><par n="eit/each__adj"/></e>
    <e lm="Proinsiasach"><par n="initial-P"/><i>roinsiasa</i><par n="bua/ch__adj"/></e>
    <e lm="oilbhéasach"><par n="initial-o"/><i>ilbhéasa</i><par n="bua/ch__adj"/></e>
    <e lm="Doiminiceach"><par n="initial-D"/><i>oiminic</i><par n="eit/each__adj"/></e>
    <e lm="brónach"><par n="initial-b"/><i>róna</i><par n="bua/ch__adj"/></e>
    <e lm="méarnálach"><par n="initial-m"/><i>éarnála</i><par n="bua/ch__adj"/></e>
    <e lm="gaothach"><par n="initial-g"/><i>aotha</i><par n="bua/ch__adj"/></e>
    <e lm="ildánach"><par n="initial-i"/><i>ldána</i><par n="bua/ch__adj"/></e>
    <e lm="fiarthrasna"><par n="initial-f"/><i>iarthrasna</i><par n="tí__adj"/></e>
    <e lm="faireogach"><par n="initial-f"/><i>aireoga</i><par n="bua/ch__adj"/></e>
    <e lm="neamhúdaraithe"><i>neamhúdaraithe</i><par n="tí__adj"/></e>
    <e lm="aiféalach"><par n="initial-a"/><i>iféala</i><par n="bua/ch__adj"/></e>
    <e lm="corraithe"><par n="initial-c"/><i>orraithe</i><par n="tí__adj"/></e>
    <e lm="liathbhán"><i>liathbhá</i><par n="lá/n__adj"/></e>
    <e lm="baoth"><par n="initial-b"/><i>ao</i><par n="dlú/th__adj"/></e>
    <e lm="féinfhostaithe"><par n="initial-f"/><i>éinfhostaithe</i><par n="tí__adj"/></e>
    <e lm="próstatach"><par n="initial-p"/><i>róstata</i><par n="bua/ch__adj"/></e>
    <e lm="cnámhach"><par n="initial-c"/><i>námha</i><par n="bua/ch__adj"/></e>
    <e lm="neamhiomlán"><i>neamhiomlá</i><par n="lá/n__adj"/></e>
    <e lm="peannaideach"><par n="initial-p"/><i>eannaid</i><par n="eit/each__adj"/></e>
    <e lm="iniompartha"><par n="initial-i"/><i>niompartha</i><par n="tí__adj"/></e>
    <e lm="eachtrannach"><par n="initial-e"/><i>achtranna</i><par n="bua/ch__adj"/></e>
    <e lm="paiseanta"><par n="initial-p"/><i>aiseanta</i><par n="tí__adj"/></e>
    <e lm="cantalach"><par n="initial-c"/><i>antala</i><par n="bua/ch__adj"/></e>
    <e lm="neamhchobhsaí"><i>neamhchobhsaí</i><par n="tí__adj"/></e>
    <e lm="dallta"><par n="initial-d"/><i>allta</i><par n="tí__adj"/></e>
    <e lm="leanas"><i>leanas</i><par n="dó__adj"/></e>
    <e lm="meánach"><par n="initial-m"/><i>eána</i><par n="bua/ch__adj"/></e>
    <e lm="coiriúil"><par n="initial-c"/><i>oiriú</i><par n="arú/il__adj"/></e>
    <e lm="dea-chainteach"><par n="initial-d"/><i>ea-chaint</i><par n="eit/each__adj"/></e>
    <e lm="ardléannta"><par n="initial-a"/><i>rdléannta</i><par n="tí__adj"/></e>
    <e lm="cuar"><par n="initial-c"/><i>ua</i><par n="ú/r__adj"/></e>
    <e lm="neamhchráifeach"><i>neamhchráif</i><par n="eit/each__adj"/></e>
    <e lm="gortach"><par n="initial-g"/><i>orta</i><par n="bua/ch__adj"/></e>
    <e lm="glóirmhianach"><par n="initial-g"/><i>lóirmhiana</i><par n="bua/ch__adj"/></e>
    <e lm="pludach"><par n="initial-p"/><i>luda</i><par n="bua/ch__adj"/></e>
    <e lm="pusach"><par n="initial-p"/><i>usa</i><par n="bua/ch__adj"/></e>
    <e lm="gaofar"><par n="initial-g"/><i>aofa</i><par n="ú/r__adj"/></e>
    <e lm="fothainiúil"><par n="initial-f"/><i>othainiú</i><par n="arú/il__adj"/></e>
    <e lm="dílsithe"><par n="initial-d"/><i>ílsithe</i><par n="tí__adj"/></e>
    <e lm="ócáideach"><par n="initial-ó"/><i>cáid</i><par n="eit/each__adj"/></e>
    <e lm="ceobhránach"><par n="initial-c"/><i>eobhrána</i><par n="bua/ch__adj"/></e>
    <e lm="ochtódú"><par n="initial-o"/><i>chtódú</i><par n="dó__adj"/></e>
    <e lm="moltach"><par n="initial-m"/><i>olta</i><par n="bua/ch__adj"/></e>
    <e lm="Manannach"><par n="initial-M"/><i>ananna</i><par n="bua/ch__adj"/></e>
    <e lm="bocht"><par n="initial-b"/><i>o</i><par n="bo/cht__adj"/></e>
    <e lm="brataithe"><par n="initial-b"/><i>rataithe</i><par n="tí__adj"/></e>
    <e lm="íorpaiseach"><par n="initial-í"/><i>orpais</i><par n="eit/each__adj"/></e>
    <e lm="éagtha"><par n="initial-é"/><i>agtha</i><par n="tí__adj"/></e>
    <e lm="canablach"><par n="initial-c"/><i>anabla</i><par n="bua/ch__adj"/></e>
    <e lm="beartach"><par n="initial-b"/><i>earta</i><par n="bua/ch__adj"/></e>
    <e lm="cadránta"><par n="initial-c"/><i>adránta</i><par n="tí__adj"/></e>
    <e lm="cloiche"><par n="initial-c"/><i>loiche</i><par n="dó__adj"/></e>
    <e lm="dúnárasach"><par n="initial-d"/><i>únárasa</i><par n="bua/ch__adj"/></e>
    <e lm="míchéadfach"><par n="initial-m"/><i>íchéadfa</i><par n="bua/ch__adj"/></e>
    <e lm="fásúil"><par n="initial-f"/><i>ású</i><par n="arú/il__adj"/></e>
    <e lm="lonnaitheach"><i>lonnaith</i><par n="eit/each__adj"/></e>
    <e lm="plásánta"><par n="initial-p"/><i>lásánta</i><par n="tí__adj"/></e>
    <e lm="forshonach"><par n="initial-f"/><i>orshona</i><par n="bua/ch__adj"/></e>
    <e lm="bladhmach"><par n="initial-b"/><i>ladhma</i><par n="bua/ch__adj"/></e>
    <e lm="eipiciúrach"><par n="initial-e"/><i>ipiciúra</i><par n="bua/ch__adj"/></e>
    <e lm="murtallach"><par n="initial-m"/><i>urtalla</i><par n="bua/ch__adj"/></e>
    <e lm="bríomhar"><par n="initial-b"/><i>ríomha</i><par n="ú/r__adj"/></e>
    <e lm="carmach"><par n="initial-c"/><i>arma</i><par n="bua/ch__adj"/></e>
    <e lm="greannach"><par n="initial-g"/><i>reanna</i><par n="bua/ch__adj"/></e>
    <e lm="meatach"><par n="initial-m"/><i>eata</i><par n="bua/ch__adj"/></e>
    <e lm="cosanta"><par n="initial-c"/><i>osanta</i><par n="dó__adj"/></e>
    <e lm="eagnaí"><par n="initial-e"/><i>agnaí</i><par n="tí__adj"/></e>
    <e lm="cuanna"><par n="initial-c"/><i>uanna</i><par n="tí__adj"/></e>
    <e lm="Eoráiseach"><i>Eoráis</i><par n="eit/each__adj"/></e>
    <e lm="acaointeach"><par n="initial-a"/><i>caoint</i><par n="eit/each__adj"/></e>
    <e lm="ramallach"><i>ramalla</i><par n="bua/ch__adj"/></e>
    <e lm="marfach"><par n="initial-m"/><i>arfa</i><par n="bua/ch__adj"/></e>
    <e lm="págánta"><par n="initial-p"/><i>ágánta</i><par n="tí__adj"/></e>
    <e lm="míchéillí"><par n="initial-m"/><i>íchéillí</i><par n="tí__adj"/></e>
    <e lm="ainmheasartha"><par n="initial-a"/><i>inmheasartha</i><par n="tí__adj"/></e>
    <e lm="caomh"><par n="initial-c"/><i>ao</i><par n="tá/mh__adj"/></e>
    <e lm="foriomlán"><par n="initial-f"/><i>oriomlá</i><par n="lá/n__adj"/></e>
    <e lm="comhsheasmhach"><par n="initial-c"/><i>omhsheasmha</i><par n="bua/ch__adj"/></e>
    <e lm="fionnrua"><par n="initial-f"/><i>ionnrua</i><par n="tí__adj"/></e>
    <e lm="céanna"><par n="initial-c"/><i>éanna</i><par n="tí__adj"/></e>
    <e lm="intuartha"><par n="initial-i"/><i>ntuartha</i><par n="tí__adj"/></e>
    <e lm="leathbheo"><i>leathbheo</i><par n="tí__adj"/></e>
    <e lm="Eorpach"><i>Eorpa</i><par n="bua/ch__adj"/></e>
    <e lm="fallásach"><par n="initial-f"/><i>allása</i><par n="bua/ch__adj"/></e>
    <e lm="corónta"><par n="initial-c"/><i>orónta</i><par n="tí__adj"/></e>
    <e lm="maslach"><par n="initial-m"/><i>asla</i><par n="bua/ch__adj"/></e>
    <e lm="corrshleasach"><par n="initial-c"/><i>orrshleasa</i><par n="bua/ch__adj"/></e>
    <e lm="débhríoch"><par n="initial-d"/><i>ébhrí</i><par n="faí/och__adj"/></e>
    <e lm="géimiúil"><par n="initial-g"/><i>éimiú</i><par n="arú/il__adj"/></e>
    <e lm="athbhríoch"><par n="initial-a"/><i>thbhrí</i><par n="faí/och__adj"/></e>
    <e lm="mothaitheach"><par n="initial-m"/><i>othaith</i><par n="eit/each__adj"/></e>
    <e lm="meitifisiciúil"><par n="initial-m"/><i>eitifisiciú</i><par n="arú/il__adj"/></e>
    <e lm="deáthach"><par n="initial-d"/><i>eátha</i><par n="bua/ch__adj"/></e>
    <e lm="plucach"><par n="initial-p"/><i>luca</i><par n="bua/ch__adj"/></e>
    <e lm="beo"><par n="initial-b"/><i>eo</i><par n="tí__adj"/></e>
    <e lm="carraigeach"><par n="initial-c"/><i>arraig</i><par n="eit/each__adj"/></e>
    <e lm="buaibheach"><par n="initial-b"/><i>uaibh</i><par n="eit/each__adj"/></e>
    <e lm="Cartúiseach"><par n="initial-C"/><i>artúis</i><par n="eit/each__adj"/></e>
    <e lm="liathánach"><i>liathána</i><par n="bua/ch__adj"/></e>
    <e lm="nádúrtha"><i>nádúrtha</i><par n="tí__adj"/></e>
    <e lm="dóighiúil"><par n="initial-d"/><i>óighiú</i><par n="arú/il__adj"/></e>
    <e lm="pleidhciúil"><par n="initial-p"/><i>leidhciú</i><par n="arú/il__adj"/></e>
    <e lm="prionsabálta"><par n="initial-p"/><i>rionsabálta</i><par n="tí__adj"/></e>
    <e lm="feidearálach"><par n="initial-f"/><i>eidearála</i><par n="bua/ch__adj"/></e>
    <e lm="deamhanta"><par n="initial-d"/><i>eamhanta</i><par n="tí__adj"/></e>
    <e lm="daichead"><par n="initial-d"/><i>aichead</i><par n="dó__adj"/></e>
    <e lm="dubh"><par n="initial-d"/><i>u</i><par n="du/bh__adj"/></e>
    <e lm="breisiúil"><par n="initial-b"/><i>reisiú</i><par n="arú/il__adj"/></e>
    <e lm="oscailte"><par n="initial-o"/><i>scailte</i><par n="tí__adj"/></e>
    <e lm="cinéiteach"><par n="initial-c"/><i>inéit</i><par n="eit/each__adj"/></e>
    <e lm="polach"><par n="initial-p"/><i>ola</i><par n="bua/ch__adj"/></e>
    <e lm="gastrach"><par n="initial-g"/><i>astra</i><par n="bua/ch__adj"/></e>
    <e lm="adhmaid"><par n="initial-a"/><i>dhmaid</i><par n="dó__adj"/></e>
    <e lm="firinscneach"><par n="initial-f"/><i>irinscn</i><par n="eit/each__adj"/></e>
    <e lm="laethúil"><i>laethú</i><par n="arú/il__adj"/></e>
    <e lm="beathúil"><par n="initial-b"/><i>eathú</i><par n="arú/il__adj"/></e>
    <e lm="fortúnach"><par n="initial-f"/><i>ortúna</i><par n="bua/ch__adj"/></e>
    <e lm="Preispitéireach"><par n="initial-P"/><i>reispitéir</i><par n="eit/each__adj"/></e>
    <e lm="lámhscríofa"><i>lámhscríofa</i><par n="tí__adj"/></e>
    <e lm="neamh-aistearach"><i>neamh-aisteara</i><par n="bua/ch__adj"/></e>
    <e lm="duineata"><par n="initial-d"/><i>uineata</i><par n="tí__adj"/></e>
    <e lm="gráinneach"><par n="initial-g"/><i>ráinn</i><par n="eit/each__adj"/></e>
    <e lm="frithshóisialta"><par n="initial-f"/><i>rithshóisialta</i><par n="tí__adj"/></e>
    <e lm="ilsleasach"><par n="initial-i"/><i>lsleasa</i><par n="bua/ch__adj"/></e>
    <e lm="inmhianaithe"><par n="initial-i"/><i>nmhianaithe</i><par n="tí__adj"/></e>
    <e lm="buailte"><par n="initial-b"/><i>uailte</i><par n="tí__adj"/></e>
    <e lm="maolaitheach"><par n="initial-m"/><i>aolaith</i><par n="eit/each__adj"/></e>
    <e lm="Catacánach"><par n="initial-C"/><i>atacána</i><par n="bua/ch__adj"/></e>
    <e lm="ortagrafach"><par n="initial-o"/><i>rtagrafa</i><par n="bua/ch__adj"/></e>
    <e lm="lobhrach"><i>lobhra</i><par n="bua/ch__adj"/></e>
    <e lm="bréan"><par n="initial-b"/><i>ré</i><par n="bré/an__adj"/></e>
    <e lm="lárnach"><i>lárna</i><par n="bua/ch__adj"/></e>
    <e lm="ocrach"><par n="initial-o"/><i>cra</i><par n="bua/ch__adj"/></e>
    <e lm="bioraithe"><par n="initial-b"/><i>ioraithe</i><par n="tí__adj"/></e>
    <e lm="neamhchoitianta"><i>neamhchoitianta</i><par n="tí__adj"/></e>
    <e lm="aimléiseach"><par n="initial-a"/><i>imléis</i><par n="eit/each__adj"/></e>
    <e lm="donnghlas"><par n="initial-d"/><i>onnghla</i><par n="gla/s__adj"/></e>
    <e lm="nasctha"><i>nasctha</i><par n="tí__adj"/></e>
    <e lm="meáite"><par n="initial-m"/><i>eáite</i><par n="tí__adj"/></e>
    <e lm="gainneach"><par n="initial-g"/><i>ainn</i><par n="eit/each__adj"/></e>
    <e lm="cultúrtha"><par n="initial-c"/><i>ultúrtha</i><par n="tí__adj"/></e>
    <e lm="fóntaíoch"><par n="initial-f"/><i>óntaí</i><par n="faí/och__adj"/></e>
    <e lm="neamhthoilteanach"><i>neamhthoilteana</i><par n="bua/ch__adj"/></e>
    <e lm="pearsanta"><par n="initial-p"/><i>earsanta</i><par n="tí__adj"/></e>
    <e lm="coisricthe"><par n="initial-c"/><i>oisricthe</i><par n="tí__adj"/></e>
    <e lm="fodhearg"><par n="initial-f"/><i>odhe</i><par n="de/arg__adj"/></e>
    <e lm="náisiúnta"><i>náisiúnta</i><par n="tí__adj"/></e>
    <e lm="miste"><par n="initial-m"/><i>iste</i><par n="dó__adj"/></e>
    <e lm="mórthaibhseach"><par n="initial-m"/><i>órthaibhs</i><par n="eit/each__adj"/></e>
    <e lm="anchumtha"><par n="initial-a"/><i>nchumtha</i><par n="tí__adj"/></e>
    <e lm="cruinn"><par n="initial-c"/><i>ruinn</i><par n="mín__adj"/></e>
    <e lm="Arabach"><i>Araba</i><par n="bua/ch__adj"/></e>
    <e lm="éalaitheach"><par n="initial-é"/><i>alaith</i><par n="eit/each__adj"/></e>
    <e lm="canónta"><par n="initial-c"/><i>anónta</i><par n="tí__adj"/></e>
    <e lm="ceimiceach"><par n="initial-c"/><i>eimic</i><par n="eit/each__adj"/></e>
    <e lm="glanbhearrtha"><par n="initial-g"/><i>lanbhearrtha</i><par n="tí__adj"/></e>
    <e lm="iargúlta"><par n="initial-i"/><i>argúlta</i><par n="tí__adj"/></e>
    <e lm="cruógach"><par n="initial-c"/><i>ruóga</i><par n="bua/ch__adj"/></e>
    <e lm="atréimhseach"><par n="initial-a"/><i>tréimhs</i><par n="eit/each__adj"/></e>
    <e lm="amhlánta"><par n="initial-a"/><i>mhlánta</i><par n="tí__adj"/></e>
    <e lm="carthanach"><par n="initial-c"/><i>arthana</i><par n="bua/ch__adj"/></e>
    <e lm="lánchinnte"><i>lánchinnte</i><par n="tí__adj"/></e>
    <e lm="comhscríofa"><par n="initial-c"/><i>omhscríofa</i><par n="tí__adj"/></e>
    <e lm="iar-Chríost"><par n="initial-i"/><i>ar-Chríost</i><par n="dó__adj"/></e>
    <e lm="dathúil"><par n="initial-d"/><i>athú</i><par n="arú/il__adj"/></e>
    <e lm="Fidsíoch"><par n="initial-F"/><i>idsí</i><par n="faí/och__adj"/></e>
    <e lm="barrúil"><par n="initial-b"/><i>arrú</i><par n="arú/il__adj"/></e>
    <e lm="líneach"><i>lín</i><par n="eit/each__adj"/></e>
    <e lm="cianda"><par n="initial-c"/><i>ianda</i><par n="tí__adj"/></e>
    <e lm="ardéirimiúil"><par n="initial-a"/><i>rdéirimiú</i><par n="arú/il__adj"/></e>
    <e lm="cnuaisciúnach"><par n="initial-c"/><i>nuaisciúna</i><par n="bua/ch__adj"/></e>
    <e lm="aonarach"><par n="initial-a"/><i>onara</i><par n="bua/ch__adj"/></e>
    <e lm="aonchineálach"><par n="initial-a"/><i>onchineála</i><par n="bua/ch__adj"/></e>
    <e lm="deimhin"><par n="initial-d"/><i>eimh</i><par n="righ/in__adj"/></e>
    <e lm="rabairneach"><i>rabairn</i><par n="eit/each__adj"/></e>
    <e lm="idéagrafach"><par n="initial-i"/><i>déagrafa</i><par n="bua/ch__adj"/></e>
    <e lm="díolta"><par n="initial-d"/><i>íolta</i><par n="tí__adj"/></e>
    <e lm="Eabhrach"><i>Eabhra</i><par n="bua/ch__adj"/></e>
    <e lm="dócmhainneach"><par n="initial-d"/><i>ócmhainn</i><par n="eit/each__adj"/></e>
    <e lm="friseáilte"><par n="initial-f"/><i>riseáilte</i><par n="tí__adj"/></e>
    <e lm="mórbholgach"><par n="initial-m"/><i>órbholga</i><par n="bua/ch__adj"/></e>
    <e lm="plámásach"><par n="initial-p"/><i>lámása</i><par n="bua/ch__adj"/></e>
    <e lm="barócach"><par n="initial-b"/><i>aróca</i><par n="bua/ch__adj"/></e>
    <e lm="giobach"><par n="initial-g"/><i>ioba</i><par n="bua/ch__adj"/></e>
    <e lm="Libiach"><i>Libia</i><par n="mo/ch__adj"/></e>
    <e lm="antrom"><par n="initial-a"/><i>ntro</i><par n="ca/m__adj"/></e>
    <e lm="ilchríochach"><par n="initial-i"/><i>lchríocha</i><par n="bua/ch__adj"/></e>
    <e lm="leathscoite"><i>leathscoite</i><par n="tí__adj"/></e>
    <e lm="cainteach"><par n="initial-c"/><i>aint</i><par n="eit/each__adj"/></e>
    <e lm="neamhsheicteach"><i>neamhsheict</i><par n="eit/each__adj"/></e>
    <e lm="maolánaithe"><par n="initial-m"/><i>aolánaithe</i><par n="tí__adj"/></e>
    <e lm="ilchiníoch"><par n="initial-i"/><i>lchiní</i><par n="faí/och__adj"/></e>
    <e lm="amharclannach"><par n="initial-a"/><i>mharclanna</i><par n="bua/ch__adj"/></e>
    <e lm="comhleanúnach"><par n="initial-c"/><i>omhleanúna</i><par n="bua/ch__adj"/></e>
    <e lm="meanmnach"><par n="initial-m"/><i>eanmna</i><par n="bua/ch__adj"/></e>
    <e lm="péistiúil"><par n="initial-p"/><i>éistiú</i><par n="arú/il__adj"/></e>
    <e lm="geoiméadrach"><par n="initial-g"/><i>eoiméadra</i><par n="bua/ch__adj"/></e>
    <e lm="easaontach"><par n="initial-e"/><i>asaonta</i><par n="bua/ch__adj"/></e>
    <e lm="dealaithe"><par n="initial-d"/><i>ealaithe</i><par n="tí__adj"/></e>
    <e lm="formhothaithe"><par n="initial-f"/><i>ormhothaithe</i><par n="tí__adj"/></e>
    <e lm="oirirc"><par n="initial-o"/><i>irirc</i><par n="mín__adj"/></e>
    <e lm="idirinstitiúideach"><par n="initial-i"/><i>dirinstitiúid</i><par n="eit/each__adj"/></e>
    <e lm="inchosanta"><par n="initial-i"/><i>nchosanta</i><par n="tí__adj"/></e>
    <e lm="buntáisteach"><par n="initial-b"/><i>untáist</i><par n="eit/each__adj"/></e>
    <e lm="inráite"><par n="initial-i"/><i>nráite</i><par n="tí__adj"/></e>
    <e lm="críochnaithe"><par n="initial-c"/><i>ríochnaithe</i><par n="tí__adj"/></e>
    <e lm="inbhuanaithe"><par n="initial-i"/><i>nbhuanaithe</i><par n="tí__adj"/></e>
    <e lm="gabhlánach"><par n="initial-g"/><i>abhlána</i><par n="bua/ch__adj"/></e>
    <e lm="gáireach"><par n="initial-g"/><i>áir</i><par n="eit/each__adj"/></e>
    <e lm="brioscghlórach"><par n="initial-b"/><i>rioscghlóra</i><par n="bua/ch__adj"/></e>
    <e lm="ainrialta"><par n="initial-a"/><i>inrialta</i><par n="tí__adj"/></e>
    <e lm="Meánmhuirí"><par n="initial-M"/><i>eánmhuirí</i><par n="tí__adj"/></e>
    <e lm="Heilléanaíoch"><i>Heilléanaí</i><par n="faí/och__adj"/></e>
    <e lm="inólta"><par n="initial-i"/><i>nólta</i><par n="tí__adj"/></e>
    <e lm="fócasaithe"><par n="initial-f"/><i>ócasaithe</i><par n="tí__adj"/></e>
    <e lm="náir"><i>náir</i><par n="mín__adj"/></e>
    <e lm="contúirteach"><par n="initial-c"/><i>ontúirt</i><par n="eit/each__adj"/></e>
    <e lm="plandúil"><par n="initial-p"/><i>landú</i><par n="arú/il__adj"/></e>
    <e lm="dochreidte"><par n="initial-d"/><i>ochreidte</i><par n="tí__adj"/></e>
    <e lm="maorga"><par n="initial-m"/><i>aorga</i><par n="tí__adj"/></e>
    <e lm="meigeallach"><par n="initial-m"/><i>eigealla</i><par n="bua/ch__adj"/></e>
    <e lm="neamhchothrom"><i>neamhchothro</i><par n="ca/m__adj"/></e>
    <e lm="lúitéiseach"><i>lúitéis</i><par n="eit/each__adj"/></e>
    <e lm="ráite"><i>ráite</i><par n="tí__adj"/></e>
    <e lm="claonta"><par n="initial-c"/><i>laonta</i><par n="tí__adj"/></e>
    <e lm="buailteach"><par n="initial-b"/><i>uailt</i><par n="eit/each__adj"/></e>
    <e lm="inghlactha"><par n="initial-i"/><i>nghlactha</i><par n="tí__adj"/></e>
    <e lm="gnóthach"><par n="initial-g"/><i>nótha</i><par n="bua/ch__adj"/></e>
    <e lm="nuachlasaiceach"><i>nuachlasaic</i><par n="eit/each__adj"/></e>
    <e lm="míshlachtmhar"><par n="initial-m"/><i>íshlachtmha</i><par n="ú/r__adj"/></e>
    <e lm="monacrómach"><par n="initial-m"/><i>onacróma</i><par n="bua/ch__adj"/></e>
    <e lm="cródhearg"><par n="initial-c"/><i>ródhe</i><par n="de/arg__adj"/></e>
    <e lm="gliondrach"><par n="initial-g"/><i>liondra</i><par n="bua/ch__adj"/></e>
    <e lm="gleadhrach"><par n="initial-g"/><i>leadhra</i><par n="bua/ch__adj"/></e>
    <e lm="cinntitheach"><par n="initial-c"/><i>inntith</i><par n="eit/each__adj"/></e>
    <e lm="intinneach"><par n="initial-i"/><i>ntinn</i><par n="eit/each__adj"/></e>
    <e lm="gasta"><par n="initial-g"/><i>asta</i><par n="tí__adj"/></e>
    <e lm="ciar"><par n="initial-c"/><i></i><par n="f/iar__adj"/></e>
    <e lm="aontreo"><par n="initial-a"/><i>ontreo</i><par n="tí__adj"/></e>
    <e lm="inmheánach"><par n="initial-i"/><i>nmheána</i><par n="bua/ch__adj"/></e>
    <e lm="luite"><i>luite</i><par n="tí__adj"/></e>
    <e lm="aingiallta"><par n="initial-a"/><i>ingiallta</i><par n="tí__adj"/></e>
    <e lm="gríosaitheach"><par n="initial-g"/><i>ríosaith</i><par n="eit/each__adj"/></e>
    <e lm="Normannach"><i>Normanna</i><par n="bua/ch__adj"/></e>
    <e lm="aimhleasach"><par n="initial-a"/><i>imhleasa</i><par n="bua/ch__adj"/></e>
    <e lm="comhchruinn"><par n="initial-c"/><i>omhchruinn</i><par n="mín__adj"/></e>
    <e lm="ceilte"><par n="initial-c"/><i>eilte</i><par n="tí__adj"/></e>
    <e lm="léirthuisceanach"><i>léirthuisceana</i><par n="bua/ch__adj"/></e>
    <e lm="cáiteach"><par n="initial-c"/><i>áit</i><par n="eit/each__adj"/></e>
    <e lm="neamhdhaingean"><i>neamhdhaing</i><par n="daing/ean__adj"/></e>
    <e lm="neamhábalta"><i>neamhábalta</i><par n="tí__adj"/></e>
    <e lm="oilte"><par n="initial-o"/><i>ilte</i><par n="tí__adj"/></e>
    <e lm="ceannasach"><par n="initial-c"/><i>eannasa</i><par n="bua/ch__adj"/></e>
    <e lm="furasta"><par n="initial-f"/><i>urasta</i><par n="tí__adj"/></e>
    <e lm="ballach"><par n="initial-b"/><i>alla</i><par n="bua/ch__adj"/></e>
    <e lm="inchomórtais"><par n="initial-i"/><i>nchomórtais</i><par n="mín__adj"/></e>
    <e lm="dian"><par n="initial-d"/><i></i><par n="c/ian__adj"/></e>
    <e lm="olagónach"><par n="initial-o"/><i>lagóna</i><par n="bua/ch__adj"/></e>
    <e lm="cairbreach"><par n="initial-c"/><i>airbr</i><par n="eit/each__adj"/></e>
    <e lm="adhfhuafar"><par n="initial-a"/><i>dhfhuafa</i><par n="ú/r__adj"/></e>
    <e lm="brocach"><par n="initial-b"/><i>roca</i><par n="bua/ch__adj"/></e>
    <e lm="aibéil"><par n="initial-a"/><i>ibéil</i><par n="mín__adj"/></e>
    <e lm="mealltach"><par n="initial-m"/><i>eallta</i><par n="bua/ch__adj"/></e>
    <e lm="iomaireach"><par n="initial-i"/><i>omair</i><par n="eit/each__adj"/></e>
    <e lm="draoibeach"><par n="initial-d"/><i>raoib</i><par n="eit/each__adj"/></e>
    <e lm="muirí"><par n="initial-m"/><i>uirí</i><par n="tí__adj"/></e>
    <e lm="glasghorm"><par n="initial-g"/><i>lasgho</i><par n="go/rm__adj"/></e>
    <e lm="aeroiriúnaithe"><par n="initial-a"/><i>eroiriúnaithe</i><par n="tí__adj"/></e>
    <e lm="meirgeach"><par n="initial-m"/><i>eirg</i><par n="eit/each__adj"/></e>
    <e lm="ramhar"><i>ra</i><par n="ra/mhar__adj"/></e>
    <e lm="brusanta"><par n="initial-b"/><i>rusanta</i><par n="tí__adj"/></e>
    <e lm="bréagnaitheach"><par n="initial-b"/><i>réagnaith</i><par n="eit/each__adj"/></e>
    <e lm="pléascánta"><par n="initial-p"/><i>léascánta</i><par n="tí__adj"/></e>
    <e lm="féinchogúsach"><par n="initial-f"/><i>éinchogúsa</i><par n="bua/ch__adj"/></e>
    <e lm="ardchéimiúil"><par n="initial-a"/><i>rdchéimiú</i><par n="arú/il__adj"/></e>
    <e lm="grágach"><par n="initial-g"/><i>rága</i><par n="bua/ch__adj"/></e>
    <e lm="aondiachúil"><par n="initial-a"/><i>ondiachú</i><par n="arú/il__adj"/></e>
    <e lm="Pacastánach"><par n="initial-P"/><i>acastána</i><par n="bua/ch__adj"/></e>
    <e lm="iontaiseach"><par n="initial-i"/><i>ontais</i><par n="eit/each__adj"/></e>
    <e lm="geimhriúil"><par n="initial-g"/><i>eimhriú</i><par n="arú/il__adj"/></e>
    <e lm="gastraistéigeach"><par n="initial-g"/><i>astraistéig</i><par n="eit/each__adj"/></e>
    <e lm="drithleach"><par n="initial-d"/><i>rithl</i><par n="eit/each__adj"/></e>
    <e lm="nósúil"><i>nósú</i><par n="arú/il__adj"/></e>
    <e lm="maorlathach"><par n="initial-m"/><i>aorlatha</i><par n="bua/ch__adj"/></e>
    <e lm="cuisneach"><par n="initial-c"/><i>uisn</i><par n="eit/each__adj"/></e>
    <e lm="broghach"><par n="initial-b"/><i>rogha</i><par n="bua/ch__adj"/></e>
    <e lm="ionadaíoch"><par n="initial-i"/><i>onadaí</i><par n="faí/och__adj"/></e>
    <e lm="fosaitheach"><par n="initial-f"/><i>osaith</i><par n="eit/each__adj"/></e>
    <e lm="glébhuí"><par n="initial-g"/><i>lébhuí</i><par n="tí__adj"/></e>
    <e lm="cré-umhaí"><par n="initial-c"/><i>ré-umhaí</i><par n="tí__adj"/></e>
    <e lm="mear"><par n="initial-m"/><i></i><par n="m/ear__adj"/></e>
    <e lm="matánach"><par n="initial-m"/><i>atána</i><par n="bua/ch__adj"/></e>
    <e lm="parlaiminteach"><par n="initial-p"/><i>arlaimint</i><par n="eit/each__adj"/></e>
    <e lm="Maracach"><par n="initial-M"/><i>araca</i><par n="bua/ch__adj"/></e>
    <e lm="lártíre"><i>lártíre</i><par n="tí__adj"/></e>
    <e lm="baothghalánta"><par n="initial-b"/><i>aothghalánta</i><par n="tí__adj"/></e>
    <e lm="cuma"><par n="initial-c"/><i>uma</i><par n="dó__adj"/></e>
    <e lm="páistiúil"><par n="initial-p"/><i>áistiú</i><par n="arú/il__adj"/></e>
    <e lm="buírua"><par n="initial-b"/><i>uírua</i><par n="tí__adj"/></e>
    <e lm="atáirgeach"><par n="initial-a"/><i>táirg</i><par n="eit/each__adj"/></e>
    <e lm="neanta"><i>neanta</i><par n="tí__adj"/></e>
    <e lm="mioscaiseach"><par n="initial-m"/><i>ioscais</i><par n="eit/each__adj"/></e>
    <e lm="inagartha"><par n="initial-i"/><i>nagartha</i><par n="tí__adj"/></e>
    <e lm="fuarchroíoch"><par n="initial-f"/><i>uarchroí</i><par n="faí/och__adj"/></e>
    <e lm="Ioruach"><i>Iorua</i><par n="bua/ch__adj"/></e>
    <e lm="iarchurtha"><par n="initial-i"/><i>archurtha</i><par n="tí__adj"/></e>
    <e lm="conróideach"><par n="initial-c"/><i>onróid</i><par n="eit/each__adj"/></e>
    <e lm="intrialta"><par n="initial-i"/><i>ntrialta</i><par n="tí__adj"/></e>
    <e lm="lánpháirteach"><i>lánpháirt</i><par n="eit/each__adj"/></e>
    <e lm="eimpíreach"><par n="initial-e"/><i>impír</i><par n="eit/each__adj"/></e>
    <e lm="paraiméadrach"><par n="initial-p"/><i>araiméadra</i><par n="bua/ch__adj"/></e>
    <e lm="clúmhach"><par n="initial-c"/><i>lúmha</i><par n="bua/ch__adj"/></e>
    <e lm="neamhchiontach"><i>neamhchionta</i><par n="bua/ch__adj"/></e>
    <e lm="coibhneasach"><par n="initial-c"/><i>oibhneasa</i><par n="bua/ch__adj"/></e>
    <e lm="póitseáilte"><par n="initial-p"/><i>óitseáilte</i><par n="tí__adj"/></e>
    <e lm="creidmheach"><par n="initial-c"/><i>reidmh</i><par n="eit/each__adj"/></e>
    <e lm="Caildéach"><par n="initial-C"/><i>aild</i><par n="Aeig/éach__adj"/></e>
    <e lm="amharcach"><par n="initial-a"/><i>mharca</i><par n="bua/ch__adj"/></e>
    <e lm="ginitiúil"><par n="initial-g"/><i>initiú</i><par n="arú/il__adj"/></e>
    <e lm="mí-oiriúnach"><par n="initial-m"/><i>í-oiriúna</i><par n="bua/ch__adj"/></e>
    <e lm="páirteach"><par n="initial-p"/><i>áirt</i><par n="eit/each__adj"/></e>
    <e lm="idirchreidmheach"><par n="initial-i"/><i>dirchreidmh</i><par n="eit/each__adj"/></e>
    <e lm="nuadhéanta"><i>nuadhéanta</i><par n="tí__adj"/></e>
    <e lm="Galatach"><par n="initial-G"/><i>alata</i><par n="bua/ch__adj"/></e>
    <e lm="clóchasach"><par n="initial-c"/><i>lóchasa</i><par n="bua/ch__adj"/></e>
    <e lm="brománta"><par n="initial-b"/><i>románta</i><par n="tí__adj"/></e>
    <e lm="éideimhin"><par n="initial-é"/><i>ideimh</i><par n="righ/in__adj"/></e>
    <e lm="comhdhaonnach"><par n="initial-c"/><i>omhdhaonna</i><par n="bua/ch__adj"/></e>
    <e lm="leasaitheach"><i>leasaith</i><par n="eit/each__adj"/></e>
    <e lm="caoin"><par n="initial-c"/><i>aoin</i><par n="mín__adj"/></e>
    <e lm="ábharaíoch"><par n="initial-á"/><i>bharaí</i><par n="faí/och__adj"/></e>
    <e lm="ionsaitheach"><par n="initial-i"/><i>onsaith</i><par n="eit/each__adj"/></e>
    <e lm="goinideach"><par n="initial-g"/><i>oinid</i><par n="eit/each__adj"/></e>
    <e lm="duáilceach"><par n="initial-d"/><i>uáilc</i><par n="eit/each__adj"/></e>
    <e lm="iarbhír"><par n="initial-i"/><i>arbhír</i><par n="dó__adj"/></e>
    <e lm="doshroichte"><par n="initial-d"/><i>oshroichte</i><par n="tí__adj"/></e>
    <e lm="cúigeach"><par n="initial-c"/><i>úig</i><par n="eit/each__adj"/></e>
    <e lm="imithe"><par n="initial-i"/><i>mithe</i><par n="tí__adj"/></e>
    <e lm="neadaithe"><i>neadaithe</i><par n="tí__adj"/></e>
    <e lm="lomlán"><i>lomlá</i><par n="lá/n__adj"/></e>
    <e lm="neamhshuntasach"><i>neamhshuntasa</i><par n="bua/ch__adj"/></e>
    <e lm="ceansaithe"><par n="initial-c"/><i>eansaithe</i><par n="tí__adj"/></e>
    <e lm="béalscaoilte"><par n="initial-b"/><i>éalscaoilte</i><par n="tí__adj"/></e>
    <e lm="lonrach"><i>lonra</i><par n="bua/ch__adj"/></e>
    <e lm="foghlamtha"><par n="initial-f"/><i>oghlamtha</i><par n="tí__adj"/></e>
    <e lm="cneasta"><par n="initial-c"/><i>neasta</i><par n="tí__adj"/></e>
    <e lm="fliuch"><par n="initial-f"/><i>li</i><par n="fli/uch__adj"/></e>
    <e lm="glúiníneach"><par n="initial-g"/><i>lúinín</i><par n="eit/each__adj"/></e>
    <e lm="ligthe"><i>ligthe</i><par n="tí__adj"/></e>
    <e lm="doshrianta"><par n="initial-d"/><i>oshrianta</i><par n="tí__adj"/></e>
    <e lm="optach"><par n="initial-o"/><i>pta</i><par n="bua/ch__adj"/></e>
    <e lm="laochta"><i>laochta</i><par n="tí__adj"/></e>
    <e lm="bithiúnta"><par n="initial-b"/><i>ithiúnta</i><par n="tí__adj"/></e>
    <e lm="aoibhiúil"><par n="initial-a"/><i>oibhiú</i><par n="arú/il__adj"/></e>
    <e lm="aisbhreathnaitheach"><par n="initial-a"/><i>isbhreathnaith</i><par n="eit/each__adj"/></e>
    <e lm="mírathúil"><par n="initial-m"/><i>írathú</i><par n="arú/il__adj"/></e>
    <e lm="inbhéartach"><par n="initial-i"/><i>nbhéarta</i><par n="bua/ch__adj"/></e>
    <e lm="miotaseolaíoch"><par n="initial-m"/><i>iotaseolaí</i><par n="faí/och__adj"/></e>
    <e lm="cáidheach"><par n="initial-c"/><i>áidh</i><par n="eit/each__adj"/></e>
    <e lm="Ailgéarach"><i>Ailgéara</i><par n="bua/ch__adj"/></e>
    <e lm="griothalach"><par n="initial-g"/><i>riothala</i><par n="bua/ch__adj"/></e>
    <e lm="idirphearsanta"><par n="initial-i"/><i>dirphearsanta</i><par n="tí__adj"/></e>
    <e lm="infhulaingthe"><par n="initial-i"/><i>nfhulaingthe</i><par n="tí__adj"/></e>
    <e lm="aithiseach"><par n="initial-a"/><i>ithis</i><par n="eit/each__adj"/></e>
    <e lm="dóite"><par n="initial-d"/><i>óite</i><par n="tí__adj"/></e>
    <e lm="giofógach"><par n="initial-g"/><i>iofóga</i><par n="bua/ch__adj"/></e>
    <e lm="nialasach"><i>nialasa</i><par n="bua/ch__adj"/></e>
    <e lm="deimhnithe"><par n="initial-d"/><i>eimhnithe</i><par n="tí__adj"/></e>
    <e lm="ealaíonta"><par n="initial-e"/><i>alaíonta</i><par n="tí__adj"/></e>
    <e lm="gásach"><par n="initial-g"/><i>ása</i><par n="bua/ch__adj"/></e>
    <e lm="briotach"><par n="initial-b"/><i>riota</i><par n="bua/ch__adj"/></e>
    <e lm="míle"><par n="initial-m"/><i>íle</i><par n="dó__adj"/></e>
    <e lm="cineálta"><par n="initial-c"/><i>ineálta</i><par n="tí__adj"/></e>
    <e lm="airdeallach"><par n="initial-a"/><i>irdealla</i><par n="bua/ch__adj"/></e>
    <e lm="doléite"><par n="initial-d"/><i>oléite</i><par n="tí__adj"/></e>
    <e lm="fuar"><par n="initial-f"/><i>ua</i><par n="ú/r__adj"/></e>
    <e lm="cinntithe"><par n="initial-c"/><i>inntithe</i><par n="tí__adj"/></e>
    <e lm="déthaobhach"><par n="initial-d"/><i>éthaobha</i><par n="bua/ch__adj"/></e>
    <e lm="iasachtach"><par n="initial-i"/><i>asachta</i><par n="bua/ch__adj"/></e>
    <e lm="díniteach"><par n="initial-d"/><i>ínit</i><par n="eit/each__adj"/></e>
    <e lm="clogach"><par n="initial-c"/><i>loga</i><par n="bua/ch__adj"/></e>
    <e lm="cróga"><par n="initial-c"/><i>róga</i><par n="tí__adj"/></e>
    <e lm="Astrálach"><i>Astrála</i><par n="bua/ch__adj"/></e>
    <e lm="críochnúil"><par n="initial-c"/><i>ríochnú</i><par n="arú/il__adj"/></e>
    <e lm="dubhach"><par n="initial-d"/><i>ubha</i><par n="bua/ch__adj"/></e>
    <e lm="feilmeanta"><par n="initial-f"/><i>eilmeanta</i><par n="tí__adj"/></e>
    <e lm="lodartha"><i>lodartha</i><par n="tí__adj"/></e>
    <e lm="creidiúnach"><par n="initial-c"/><i>reidiúna</i><par n="bua/ch__adj"/></e>
    <e lm="inrochtana"><par n="initial-i"/><i>nrochtana</i><par n="tí__adj"/></e>
    <e lm="conláisteach"><par n="initial-c"/><i>onláist</i><par n="eit/each__adj"/></e>
    <e lm="lánaibí"><i>lánaibí</i><par n="tí__adj"/></e>
    <e lm="éigríochta"><par n="initial-é"/><i>igríochta</i><par n="tí__adj"/></e>
    <e lm="dea-ghléasta"><par n="initial-d"/><i>ea-ghléasta</i><par n="tí__adj"/></e>
    <e lm="dearóil"><par n="initial-d"/><i>earóil</i><par n="mín__adj"/></e>
    <e lm="plúraithe"><par n="initial-p"/><i>lúraithe</i><par n="tí__adj"/></e>
    <e lm="neamartach"><i>neamarta</i><par n="bua/ch__adj"/></e>
    <e lm="catúil"><par n="initial-c"/><i>atú</i><par n="arú/il__adj"/></e>
    <e lm="inchláraithe"><par n="initial-i"/><i>nchláraithe</i><par n="tí__adj"/></e>
    <e lm="forlíontach"><par n="initial-f"/><i>orlíonta</i><par n="bua/ch__adj"/></e>
    <e lm="bláthach"><par n="initial-b"/><i>látha</i><par n="bua/ch__adj"/></e>
    <e lm="anbhann"><par n="initial-a"/><i>nbha</i><par n="do/nn__adj"/></e>
    <e lm="neamhghrafach"><i>neamhghrafa</i><par n="bua/ch__adj"/></e>
    <e lm="gruagach"><par n="initial-g"/><i>ruaga</i><par n="bua/ch__adj"/></e>
    <e lm="neamhleithleach"><i>neamhleithl</i><par n="eit/each__adj"/></e>
    <e lm="méaldrámata"><par n="initial-m"/><i>éaldrámata</i><par n="tí__adj"/></e>
    <e lm="óinsiúil"><par n="initial-ó"/><i>insiú</i><par n="arú/il__adj"/></e>
    <e lm="lannach"><i>lanna</i><par n="bua/ch__adj"/></e>
    <e lm="cruánach"><par n="initial-c"/><i>ruána</i><par n="bua/ch__adj"/></e>
    <e lm="díscir"><par n="initial-d"/><i>íscir</i><par n="mín__adj"/></e>
    <e lm="comhghnásach"><par n="initial-c"/><i>omhghnása</i><par n="bua/ch__adj"/></e>
    <e lm="athdhúchasach"><par n="initial-a"/><i>thdhúchasa</i><par n="bua/ch__adj"/></e>
    <e lm="eacnamaíoch"><par n="initial-e"/><i>acnamaí</i><par n="faí/och__adj"/></e>
    <e lm="faoileanda"><par n="initial-f"/><i>aoileanda</i><par n="tí__adj"/></e>
    <e lm="míghairmiúil"><par n="initial-m"/><i>íghairmiú</i><par n="arú/il__adj"/></e>
    <e lm="discréideach"><par n="initial-d"/><i>iscréid</i><par n="eit/each__adj"/></e>
    <e lm="cúntach"><par n="initial-c"/><i>únta</i><par n="bua/ch__adj"/></e>
    <e lm="leadránach"><i>leadrána</i><par n="bua/ch__adj"/></e>
    <e lm="gramadúil"><par n="initial-g"/><i>ramadú</i><par n="arú/il__adj"/></e>
    <e lm="deas"><par n="initial-d"/><i>e</i><par n="de/as__adj"/></e>
    <e lm="cobhsaí"><par n="initial-c"/><i>obhsaí</i><par n="tí__adj"/></e>
    <e lm="cúiteach"><par n="initial-c"/><i>úit</i><par n="eit/each__adj"/></e>
    <e lm="insúl"><par n="initial-i"/><i>nsúl</i><par n="dó__adj"/></e>
    <e lm="cnapánach"><par n="initial-c"/><i>napána</i><par n="bua/ch__adj"/></e>
    <e lm="Apaláiseach"><i>Apaláis</i><par n="eit/each__adj"/></e>
    <e lm="faisisteach"><par n="initial-f"/><i>aisist</i><par n="eit/each__adj"/></e>
    <e lm="misteach"><par n="initial-m"/><i>ist</i><par n="eit/each__adj"/></e>
    <e lm="dioscúrsach"><par n="initial-d"/><i>ioscúrsa</i><par n="bua/ch__adj"/></e>
    <e lm="folláin"><par n="initial-f"/><i>olláin</i><par n="mín__adj"/></e>
    <e lm="frithghiúdach"><par n="initial-f"/><i>rithghiúda</i><par n="bua/ch__adj"/></e>
    <e lm="doilfe"><par n="initial-d"/><i>oilfe</i><par n="tí__adj"/></e>
    <e lm="eiriciúil"><par n="initial-e"/><i>iriciú</i><par n="arú/il__adj"/></e>
    <e lm="neamhchoinbhinsiúnach"><i>neamhchoinbhinsiúna</i><par n="bua/ch__adj"/></e>
    <e lm="neamhleanúnach"><i>neamhleanúna</i><par n="bua/ch__adj"/></e>
    <e lm="anacrach"><par n="initial-a"/><i>nacra</i><par n="bua/ch__adj"/></e>
    <e lm="ceanúil"><par n="initial-c"/><i>eanú</i><par n="arú/il__adj"/></e>
    <e lm="iarchéime"><par n="initial-i"/><i>archéime</i><par n="dó__adj"/></e>
    <e lm="comhlíneach"><par n="initial-c"/><i>omhlín</i><par n="eit/each__adj"/></e>
    <e lm="beannaithe"><par n="initial-b"/><i>eannaithe</i><par n="tí__adj"/></e>
    <e lm="comhchéimneach"><par n="initial-c"/><i>omhchéimn</i><par n="eit/each__adj"/></e>
    <e lm="creathnach"><par n="initial-c"/><i>reathna</i><par n="bua/ch__adj"/></e>
    <e lm="dúshlánach"><par n="initial-d"/><i>úshlána</i><par n="bua/ch__adj"/></e>
    <e lm="giodalach"><par n="initial-g"/><i>iodala</i><par n="bua/ch__adj"/></e>
    <e lm="Iónach"><i>Ióna</i><par n="bua/ch__adj"/></e>
    <e lm="Máireach"><par n="initial-M"/><i>áir</i><par n="eit/each__adj"/></e>
    <e lm="íocleasaithe"><par n="initial-í"/><i>ocleasaithe</i><par n="tí__adj"/></e>
    <e lm="cuspóireach"><par n="initial-c"/><i>uspóir</i><par n="eit/each__adj"/></e>
    <e lm="éilipseach"><par n="initial-é"/><i>ilips</i><par n="eit/each__adj"/></e>
    <e lm="Gaeilge-Béarla"><par n="initial-G"/><i>aeilge-Béarla</i><par n="dó__adj"/></e>
    <e lm="eisintiúil"><par n="initial-e"/><i>isintiú</i><par n="arú/il__adj"/></e>
    <e lm="ceomhar"><par n="initial-c"/><i>eomha</i><par n="ú/r__adj"/></e>
    <e lm="liathchorcra"><i>liathchorcra</i><par n="tí__adj"/></e>
    <e lm="gioblach"><par n="initial-g"/><i>iobla</i><par n="bua/ch__adj"/></e>
    <e lm="fo-chomhfhiosach"><par n="initial-f"/><i>o-chomhfhiosa</i><par n="bua/ch__adj"/></e>
    <e lm="faichilleach"><par n="initial-f"/><i>aichill</i><par n="eit/each__adj"/></e>
    <e lm="neamhfhaiteach"><i>neamhfhait</i><par n="eit/each__adj"/></e>
    <e lm="bailithe"><par n="initial-b"/><i>ailithe</i><par n="tí__adj"/></e>
    <e lm="mífhonnmhar"><par n="initial-m"/><i>ífhonnmha</i><par n="ú/r__adj"/></e>
    <e lm="neamh-mheisciúil"><i>neamh-mheisciú</i><par n="arú/il__adj"/></e>
    <e lm="cnocánach"><par n="initial-c"/><i>nocána</i><par n="bua/ch__adj"/></e>
    <e lm="polaraithe"><par n="initial-p"/><i>olaraithe</i><par n="tí__adj"/></e>
    <e lm="mascalach"><par n="initial-m"/><i>ascala</i><par n="bua/ch__adj"/></e>
    <e lm="máthartha"><par n="initial-m"/><i>áthartha</i><par n="tí__adj"/></e>
    <e lm="Eilvéiseach"><i>Eilvéis</i><par n="eit/each__adj"/></e>
    <e lm="bunáiteach"><par n="initial-b"/><i>unáit</i><par n="eit/each__adj"/></e>
    <e lm="gáifeach"><par n="initial-g"/><i>áif</i><par n="eit/each__adj"/></e>
    <e lm="cloichíneach"><par n="initial-c"/><i>loichín</i><par n="eit/each__adj"/></e>
    <e lm="imdhíonach"><par n="initial-i"/><i>mdhíona</i><par n="bua/ch__adj"/></e>
    <e lm="antaibheathach"><par n="initial-a"/><i>ntaibheatha</i><par n="bua/ch__adj"/></e>
    <e lm="finscéalach"><par n="initial-f"/><i>inscéala</i><par n="bua/ch__adj"/></e>
    <e lm="comhfhreagrach"><par n="initial-c"/><i>omhfhreagra</i><par n="bua/ch__adj"/></e>
    <e lm="neamhpholaitiúil"><i>neamhpholaitiú</i><par n="arú/il__adj"/></e>
    <e lm="leithliseach"><i>leithlis</i><par n="eit/each__adj"/></e>
    <e lm="dá"><par n="initial-d"/><i>á</i><par n="dó__adj"/></e>
    <e lm="dú"><par n="initial-d"/><i>ú</i><par n="dó__adj"/></e>
    <e lm="dó"><par n="initial-d"/><i>ó</i><par n="dó__adj"/></e>
    <e lm="micreathonnach"><par n="initial-m"/><i>icreathonna</i><par n="bua/ch__adj"/></e>
    <e lm="analógach"><par n="initial-a"/><i>nalóga</i><par n="bua/ch__adj"/></e>
    <e lm="doshásta"><par n="initial-d"/><i>oshásta</i><par n="tí__adj"/></e>
    <e lm="comhshaolach"><par n="initial-c"/><i>omhshaola</i><par n="bua/ch__adj"/></e>
    <e lm="Íoslannach"><i>Íoslanna</i><par n="bua/ch__adj"/></e>
    <e lm="cúirtéiseach"><par n="initial-c"/><i>úirtéis</i><par n="eit/each__adj"/></e>
    <e lm="neamhrialtasach"><i>neamhrialtasa</i><par n="bua/ch__adj"/></e>
    <e lm="gleoránach"><par n="initial-g"/><i>leorána</i><par n="bua/ch__adj"/></e>
    <e lm="fiaclach"><par n="initial-f"/><i>iacla</i><par n="bua/ch__adj"/></e>
    <e lm="leathard"><i>leatha</i><par n="a/rd__adj"/></e>
    <e lm="neamhthraidisiúnta"><i>neamhthraidisiúnta</i><par n="tí__adj"/></e>
    <e lm="lasta"><i>lasta</i><par n="tí__adj"/></e>
    <e lm="neamhaithnid"><i>neamhaithnid</i><par n="mín__adj"/></e>
    <e lm="órdhonn"><par n="initial-ó"/><i>rdho</i><par n="fa/nn__adj"/></e>
    <e lm="clasaiceach"><par n="initial-c"/><i>lasaic</i><par n="eit/each__adj"/></e>
    <e lm="athráiteach"><par n="initial-a"/><i>thráit</i><par n="eit/each__adj"/></e>
    <e lm="bogthe"><par n="initial-b"/><i>ogthe</i><par n="tí__adj"/></e>
    <e lm="Freaslannach"><par n="initial-F"/><i>reaslanna</i><par n="bua/ch__adj"/></e>
    <e lm="bogtha"><par n="initial-b"/><i>ogtha</i><par n="tí__adj"/></e>
    <e lm="ingearach"><par n="initial-i"/><i>ngeara</i><par n="bua/ch__adj"/></e>
    <e lm="goilliúnach"><par n="initial-g"/><i>oilliúna</i><par n="bua/ch__adj"/></e>
    <e lm="cairdiach"><par n="initial-c"/><i>airdia</i><par n="mo/ch__adj"/></e>
    <e lm="aimhrialta"><par n="initial-a"/><i>imhrialta</i><par n="tí__adj"/></e>
    <e lm="bog"><par n="initial-b"/><i>o</i><par n="ó/g__adj"/></e>
    <e lm="iontach"><par n="initial-i"/><i>onta</i><par n="bua/ch__adj"/></e>
    <e lm="leathoilte"><i>leathoilte</i><par n="tí__adj"/></e>
    <e lm="aonta"><par n="initial-a"/><i>onta</i><par n="tí__adj"/></e>
    <e lm="aineolach"><par n="initial-a"/><i>ineola</i><par n="bua/ch__adj"/></e>
    <e lm="maoineach"><par n="initial-m"/><i>aoin</i><par n="eit/each__adj"/></e>
    <e lm="neamh-mhothálach"><i>neamh-mhothála</i><par n="bua/ch__adj"/></e>
    <e lm="nuacheaptha"><i>nuacheaptha</i><par n="tí__adj"/></e>
    <e lm="neamhcheart"><i>neamhch</i><par n="c/eart__adj"/></e>
    <e lm="luachmhar"><i>luachmha</i><par n="ú/r__adj"/></e>
    <e lm="pléascach"><par n="initial-p"/><i>léasca</i><par n="bua/ch__adj"/></e>
    <e lm="bisiúil"><par n="initial-b"/><i>isiú</i><par n="arú/il__adj"/></e>
    <e lm="dídeanach"><par n="initial-d"/><i>ídeana</i><par n="bua/ch__adj"/></e>
    <e lm="dea-labhartha"><par n="initial-d"/><i>ea-labhartha</i><par n="tí__adj"/></e>
    <e lm="bánte"><par n="initial-b"/><i>ánte</i><par n="tí__adj"/></e>
    <e lm="pinc"><par n="initial-p"/><i>inc</i><par n="mín__adj"/></e>
    <e lm="fonóideach"><par n="initial-f"/><i>onóid</i><par n="eit/each__adj"/></e>
    <e lm="coigilteach"><par n="initial-c"/><i>oigilt</i><par n="eit/each__adj"/></e>
    <e lm="míofar"><par n="initial-m"/><i>íofa</i><par n="ú/r__adj"/></e>
    <e lm="cluthar"><par n="initial-c"/><i>lutha</i><par n="ú/r__adj"/></e>
    <e lm="míchumasach"><par n="initial-m"/><i>íchumasa</i><par n="bua/ch__adj"/></e>
    <e lm="doscriosta"><par n="initial-d"/><i>oscriosta</i><par n="tí__adj"/></e>
    <e lm="barúlach"><par n="initial-b"/><i>arúla</i><par n="bua/ch__adj"/></e>
    <e lm="leathanaigeanta"><i>leathanaigeanta</i><par n="tí__adj"/></e>
    <e lm="leictreonach"><i>leictreona</i><par n="bua/ch__adj"/></e>
    <e lm="éachtach"><par n="initial-é"/><i>achta</i><par n="bua/ch__adj"/></e>
    <e lm="aonú"><par n="initial-a"/><i>onú</i><par n="dó__adj"/></e>
    <e lm="bíobalta"><par n="initial-b"/><i>íobalta</i><par n="tí__adj"/></e>
    <e lm="béalastánach"><par n="initial-b"/><i>éalastána</i><par n="bua/ch__adj"/></e>
    <e lm="neamhthocsaineach"><i>neamhthocsain</i><par n="eit/each__adj"/></e>
    <e lm="dealbh"><par n="initial-d"/><i>e</i><par n="de/albh__adj"/></e>
    <e lm="mídhaonna"><par n="initial-m"/><i>ídhaonna</i><par n="tí__adj"/></e>
    <e lm="carnach"><par n="initial-c"/><i>arna</i><par n="bua/ch__adj"/></e>
    <e lm="móiréiseach"><par n="initial-m"/><i>óiréis</i><par n="eit/each__adj"/></e>
    <e lm="banránach"><par n="initial-b"/><i>anrána</i><par n="bua/ch__adj"/></e>
    <e lm="éadmhar"><par n="initial-é"/><i>admha</i><par n="ú/r__adj"/></e>
    <e lm="an-mhaith"><par n="initial-a"/><i>n-mhaith</i><par n="dó__adj"/></e>
    <e lm="maighdeanúil"><par n="initial-m"/><i>aighdeanú</i><par n="arú/il__adj"/></e>
    <e lm="rátaithe"><i>rátaithe</i><par n="tí__adj"/></e>
    <e lm="léirmheastach"><i>léirmheasta</i><par n="bua/ch__adj"/></e>
    <e lm="damnaithe"><par n="initial-d"/><i>amnaithe</i><par n="tí__adj"/></e>
    <e lm="foghach"><par n="initial-f"/><i>ogha</i><par n="bua/ch__adj"/></e>
    <e lm="Éireannach"><i>Éireanna</i><par n="bua/ch__adj"/></e>
    <e lm="cibé"><par n="initial-c"/><i>ibé</i><par n="dó__adj"/></e>
    <e lm="báistiúil"><par n="initial-b"/><i>áistiú</i><par n="arú/il__adj"/></e>
    <e lm="fuinte"><par n="initial-f"/><i>uinte</i><par n="tí__adj"/></e>
    <e lm="marún"><par n="initial-m"/><i>arú</i><par n="lá/n__adj"/></e>
    <e lm="méith"><par n="initial-m"/><i>éith</i><par n="mín__adj"/></e>
    <e lm="míchúramach"><par n="initial-m"/><i>íchúrama</i><par n="bua/ch__adj"/></e>
    <e lm="Mongólach"><par n="initial-M"/><i>ongóla</i><par n="bua/ch__adj"/></e>
    <e lm="Beirmiúdach"><par n="initial-B"/><i>eirmiúda</i><par n="bua/ch__adj"/></e>
    <e lm="inrite"><par n="initial-i"/><i>nrite</i><par n="tí__adj"/></e>
    <e lm="neamh-mhóiréiseach"><i>neamh-mhóiréis</i><par n="eit/each__adj"/></e>
    <e lm="luathintinneach"><i>luathintinn</i><par n="eit/each__adj"/></e>
    <e lm="féastach"><par n="initial-f"/><i>éasta</i><par n="bua/ch__adj"/></e>
    <e lm="breathnaitheach"><par n="initial-b"/><i>reathnaith</i><par n="eit/each__adj"/></e>
    <e lm="frithir"><par n="initial-f"/><i>rithir</i><par n="mín__adj"/></e>
    <e lm="ansmachtúil"><par n="initial-a"/><i>nsmachtú</i><par n="arú/il__adj"/></e>
    <e lm="prámhaí"><par n="initial-p"/><i>rámhaí</i><par n="tí__adj"/></e>
    <e lm="coincheapúil"><par n="initial-c"/><i>oincheapú</i><par n="arú/il__adj"/></e>
    <e lm="eolach"><par n="initial-e"/><i>ola</i><par n="bua/ch__adj"/></e>
    <e lm="púbasach"><par n="initial-p"/><i>úbasa</i><par n="bua/ch__adj"/></e>
    <e lm="do-inste"><par n="initial-d"/><i>o-inste</i><par n="tí__adj"/></e>
    <e lm="dearmadach"><par n="initial-d"/><i>earmada</i><par n="bua/ch__adj"/></e>
    <e lm="Cartagach"><par n="initial-C"/><i>artaga</i><par n="bua/ch__adj"/></e>
    <e lm="éadairbheach"><par n="initial-é"/><i>adairbh</i><par n="eit/each__adj"/></e>
    <e lm="anaróideach"><par n="initial-a"/><i>naróid</i><par n="eit/each__adj"/></e>
    <e lm="dosmachtaithe"><par n="initial-d"/><i>osmachtaithe</i><par n="tí__adj"/></e>
    <e lm="corpraithe"><par n="initial-c"/><i>orpraithe</i><par n="tí__adj"/></e>
    <e lm="beaguchtúil"><par n="initial-b"/><i>eaguchtú</i><par n="arú/il__adj"/></e>
    <e lm="gárthach"><par n="initial-g"/><i>ártha</i><par n="bua/ch__adj"/></e>
    <e lm="geoiteirmeach"><par n="initial-g"/><i>eoiteirm</i><par n="eit/each__adj"/></e>
    <e lm="dúnta"><par n="initial-d"/><i>únta</i><par n="tí__adj"/></e>
    <e lm="inbhraite"><par n="initial-i"/><i>nbhraite</i><par n="tí__adj"/></e>
    <e lm="amhulchach"><par n="initial-a"/><i>mhulcha</i><par n="bua/ch__adj"/></e>
    <e lm="léirsteanach"><i>léirsteana</i><par n="bua/ch__adj"/></e>
    <e lm="béasach"><par n="initial-b"/><i>éasa</i><par n="bua/ch__adj"/></e>
    <e lm="consalach"><par n="initial-c"/><i>onsala</i><par n="bua/ch__adj"/></e>
    <e lm="allagóireach"><par n="initial-a"/><i>llagóir</i><par n="eit/each__adj"/></e>
    <e lm="infhorghníomhaithe"><par n="initial-i"/><i>nfhorghníomhaithe</i><par n="tí__adj"/></e>
    <e lm="infhaighte"><par n="initial-i"/><i>nfhaighte</i><par n="tí__adj"/></e>
    <e lm="iolra"><par n="initial-i"/><i>olra</i><par n="tí__adj"/></e>
    <e lm="athchumtha"><par n="initial-a"/><i>thchumtha</i><par n="tí__adj"/></e>
    <e lm="fabhtaithe"><par n="initial-f"/><i>abhtaithe</i><par n="tí__adj"/></e>
    <e lm="míchuí"><par n="initial-m"/><i>íchuí</i><par n="tí__adj"/></e>
    <e lm="féin"><par n="initial-f"/><i>éin</i><par n="dó__adj"/></e>
    <e lm="do-iompartha"><par n="initial-d"/><i>o-iompartha</i><par n="tí__adj"/></e>
    <e lm="púrach"><par n="initial-p"/><i>úra</i><par n="bua/ch__adj"/></e>
    <e lm="duasmánta"><par n="initial-d"/><i>uasmánta</i><par n="tí__adj"/></e>
    <e lm="áibhéalta"><par n="initial-á"/><i>ibhéalta</i><par n="tí__adj"/></e>
    <e lm="deaslámhach"><par n="initial-d"/><i>easlámha</i><par n="bua/ch__adj"/></e>
    <e lm="neamhshainithe"><i>neamhshainithe</i><par n="tí__adj"/></e>
    <e lm="gairgeach"><par n="initial-g"/><i>airg</i><par n="eit/each__adj"/></e>
    <e lm="ragmhuineálach"><i>ragmhuineála</i><par n="bua/ch__adj"/></e>
    <e lm="cumhdaithe"><par n="initial-c"/><i>umhdaithe</i><par n="tí__adj"/></e>
    <e lm="heicsidheachúlach"><i>heicsidheachúla</i><par n="bua/ch__adj"/></e>
    <e lm="cróilí"><par n="initial-c"/><i>róilí</i><par n="tí__adj"/></e>
    <e lm="inrásta"><par n="initial-i"/><i>nrásta</i><par n="tí__adj"/></e>
    <e lm="frithráiteach"><par n="initial-f"/><i>rithráit</i><par n="eit/each__adj"/></e>
    <e lm="piotútach"><par n="initial-p"/><i>iotúta</i><par n="bua/ch__adj"/></e>
    <e lm="gealbhuí"><par n="initial-g"/><i>ealbhuí</i><par n="tí__adj"/></e>
    <e lm="fionnuar"><par n="initial-f"/><i>ionnua</i><par n="ú/r__adj"/></e>
    <e lm="páircíneach"><par n="initial-p"/><i>áircín</i><par n="eit/each__adj"/></e>
    <e lm="gealachúil"><par n="initial-g"/><i>ealachú</i><par n="arú/il__adj"/></e>
    <e lm="mairbhleach"><par n="initial-m"/><i>airbhl</i><par n="eit/each__adj"/></e>
    <e lm="fáilí"><par n="initial-f"/><i>áilí</i><par n="tí__adj"/></e>
    <e lm="ionchasach"><par n="initial-i"/><i>onchasa</i><par n="bua/ch__adj"/></e>
    <e lm="gearánach"><par n="initial-g"/><i>earána</i><par n="bua/ch__adj"/></e>
    <e lm="do-aithriste"><par n="initial-d"/><i>o-aithriste</i><par n="tí__adj"/></e>
    <e lm="hormónach"><i>hormóna</i><par n="bua/ch__adj"/></e>
    <e lm="leáite"><i>leáite</i><par n="tí__adj"/></e>
    <e lm="blasta"><par n="initial-b"/><i>lasta</i><par n="tí__adj"/></e>
    <e lm="ceadaithe"><par n="initial-c"/><i>eadaithe</i><par n="tí__adj"/></e>
    <e lm="neamhbhlasta"><i>neamhbhlasta</i><par n="tí__adj"/></e>
    <e lm="cnapach"><par n="initial-c"/><i>napa</i><par n="bua/ch__adj"/></e>
    <e lm="gráinithe"><par n="initial-g"/><i>ráinithe</i><par n="tí__adj"/></e>
    <e lm="profa"><par n="initial-p"/><i>rofa</i><par n="tí__adj"/></e>
    <e lm="caomhnach"><par n="initial-c"/><i>aomhna</i><par n="bua/ch__adj"/></e>
    <e lm="neamhcháilithe"><i>neamhcháilithe</i><par n="tí__adj"/></e>
    <e lm="plánach"><par n="initial-p"/><i>lána</i><par n="bua/ch__adj"/></e>
    <e lm="maránta"><par n="initial-m"/><i>aránta</i><par n="tí__adj"/></e>
    <e lm="fadfhulangach"><par n="initial-f"/><i>adfhulanga</i><par n="bua/ch__adj"/></e>
    <e lm="ábhachtach"><par n="initial-á"/><i>bhachta</i><par n="bua/ch__adj"/></e>
    <e lm="bródúil"><par n="initial-b"/><i>ródú</i><par n="arú/il__adj"/></e>
    <e lm="Hondúrach"><i>Hondúra</i><par n="bua/ch__adj"/></e>
    <e lm="ficseanach"><par n="initial-f"/><i>icseana</i><par n="bua/ch__adj"/></e>
    <e lm="lochtach"><i>lochta</i><par n="bua/ch__adj"/></e>
    <e lm="bíseach"><par n="initial-b"/><i>ís</i><par n="eit/each__adj"/></e>
    <e lm="liobarnach"><i>liobarna</i><par n="bua/ch__adj"/></e>
    <e lm="beathach"><par n="initial-b"/><i>eathach</i><par n="dó__adj"/></e>
    <e lm="ceangailteach"><par n="initial-c"/><i>eangailt</i><par n="eit/each__adj"/></e>
    <e lm="criathraithe"><par n="initial-c"/><i>riathraithe</i><par n="tí__adj"/></e>
    <e lm="leath-thrédhearcach"><i>leath-thrédhearca</i><par n="bua/ch__adj"/></e>
    <e lm="croídhílis"><par n="initial-c"/><i>roídhíl</i><par n="mil/is__adj"/></e>
    <e lm="geanúil"><par n="initial-g"/><i>eanú</i><par n="arú/il__adj"/></e>
    <e lm="lánchumhachtach"><i>lánchumhachta</i><par n="bua/ch__adj"/></e>
    <e lm="pléineáilte"><par n="initial-p"/><i>léineáilte</i><par n="tí__adj"/></e>
    <e lm="idileach"><par n="initial-i"/><i>dil</i><par n="eit/each__adj"/></e>
    <e lm="déadach"><par n="initial-d"/><i>éada</i><par n="bua/ch__adj"/></e>
    <e lm="claon"><par n="initial-c"/><i>lao</i><par n="lá/n__adj"/></e>
    <e lm="barbartha"><par n="initial-b"/><i>arbartha</i><par n="tí__adj"/></e>
    <e lm="Guatamalach"><par n="initial-G"/><i>uatamala</i><par n="bua/ch__adj"/></e>
    <e lm="géarshúileach"><par n="initial-g"/><i>éarshúil</i><par n="eit/each__adj"/></e>
    <e lm="neamhchorpraithe"><i>neamhchorpraithe</i><par n="tí__adj"/></e>
    <e lm="anailgéiseach"><par n="initial-a"/><i>nailgéis</i><par n="eit/each__adj"/></e>
    <e lm="logánach"><i>logána</i><par n="bua/ch__adj"/></e>
    <e lm="imoibríoch"><par n="initial-i"/><i>moibrí</i><par n="faí/och__adj"/></e>
    <e lm="lúbach"><i>lúba</i><par n="bua/ch__adj"/></e>
    <e lm="fimíneach"><par n="initial-f"/><i>imín</i><par n="eit/each__adj"/></e>
    <e lm="ilghnéitheach"><par n="initial-i"/><i>lghnéith</i><par n="eit/each__adj"/></e>
    <e lm="oiltiúil"><par n="initial-o"/><i>iltiú</i><par n="arú/il__adj"/></e>
    <e lm="ilcheardach"><par n="initial-i"/><i>lchearda</i><par n="bua/ch__adj"/></e>
    <e lm="eischósta"><par n="initial-e"/><i>ischósta</i><par n="tí__adj"/></e>
    <e lm="díonach"><par n="initial-d"/><i>íona</i><par n="bua/ch__adj"/></e>
    <e lm="cáinteach"><par n="initial-c"/><i>áint</i><par n="eit/each__adj"/></e>
    <e lm="éagaointeach"><par n="initial-é"/><i>agaoint</i><par n="eit/each__adj"/></e>
    <e lm="aeistéitiúil"><par n="initial-a"/><i>eistéitiú</i><par n="arú/il__adj"/></e>
    <e lm="dímheasúil"><par n="initial-d"/><i>ímheasú</i><par n="arú/il__adj"/></e>
    <e lm="baictéarach"><par n="initial-b"/><i>aictéara</i><par n="bua/ch__adj"/></e>
    <e lm="mífheiliúnach"><par n="initial-m"/><i>ífheiliúna</i><par n="bua/ch__adj"/></e>
    <e lm="comhoibritheach"><par n="initial-c"/><i>omhoibrith</i><par n="eit/each__adj"/></e>
    <e lm="cliniciúil"><par n="initial-c"/><i>liniciú</i><par n="arú/il__adj"/></e>
    <e lm="coirpe"><par n="initial-c"/><i>oirpe</i><par n="tí__adj"/></e>
    <e lm="múchta"><par n="initial-m"/><i>úchta</i><par n="tí__adj"/></e>
    <e lm="clochach"><par n="initial-c"/><i>locha</i><par n="bua/ch__adj"/></e>
    <e lm="duaisiúil"><par n="initial-d"/><i>uaisiú</i><par n="arú/il__adj"/></e>
    <e lm="mí-ordúil"><par n="initial-m"/><i>í-ordú</i><par n="arú/il__adj"/></e>
    <e lm="preabúil"><par n="initial-p"/><i>reabú</i><par n="arú/il__adj"/></e>
    <e lm="ailgéabrach"><par n="initial-a"/><i>ilgéabra</i><par n="bua/ch__adj"/></e>
    <e lm="isiméadrach"><par n="initial-i"/><i>siméadra</i><par n="bua/ch__adj"/></e>
    <e lm="galánta"><par n="initial-g"/><i>alánta</i><par n="tí__adj"/></e>
    <e lm="meirdrí"><par n="initial-m"/><i>eirdrí</i><par n="tí__adj"/></e>
    <e lm="mairgiúil"><par n="initial-m"/><i>airgiú</i><par n="arú/il__adj"/></e>
    <e lm="longadánach"><i>longadána</i><par n="bua/ch__adj"/></e>
    <e lm="bogásach"><par n="initial-b"/><i>ogása</i><par n="bua/ch__adj"/></e>
    <e lm="coibhneasta"><par n="initial-c"/><i>oibhneasta</i><par n="tí__adj"/></e>
    <e lm="foraoiseach"><par n="initial-f"/><i>oraois</i><par n="eit/each__adj"/></e>
    <e lm="gníomhach"><par n="initial-g"/><i>níomha</i><par n="bua/ch__adj"/></e>
    <e lm="cumhra"><par n="initial-c"/><i>umhra</i><par n="tí__adj"/></e>
    <e lm="ciarbhuí"><par n="initial-c"/><i>iarbhuí</i><par n="tí__adj"/></e>
    <e lm="fócasach"><par n="initial-f"/><i>ócasa</i><par n="bua/ch__adj"/></e>
    <e lm="cannaithe"><par n="initial-c"/><i>annaithe</i><par n="tí__adj"/></e>
    <e lm="ólta"><par n="initial-ó"/><i>lta</i><par n="tí__adj"/></e>
    <e lm="comheisiatach"><par n="initial-c"/><i>omheisiata</i><par n="bua/ch__adj"/></e>
    <e lm="nuafhaiseanta"><i>nuafhaiseanta</i><par n="tí__adj"/></e>
    <e lm="gorm"><par n="initial-g"/><i>o</i><par n="go/rm__adj"/></e>
    <e lm="bunaithe"><par n="initial-b"/><i>unaithe</i><par n="tí__adj"/></e>
    <e lm="goiríneach"><par n="initial-g"/><i>oirín</i><par n="eit/each__adj"/></e>
    <e lm="glasuaine"><par n="initial-g"/><i>lasuaine</i><par n="tí__adj"/></e>
    <e lm="Darwineach"><par n="initial-D"/><i>arwin</i><par n="eit/each__adj"/></e>
    <e lm="míchuibheasach"><par n="initial-m"/><i>íchuibheasa</i><par n="bua/ch__adj"/></e>
    <e lm="craptha"><par n="initial-c"/><i>raptha</i><par n="tí__adj"/></e>
    <e lm="arúil"><par n="initial-a"/><i>rú</i><par n="arú/il__adj"/></e>
    <e lm="mímhúinte"><par n="initial-m"/><i>ímhúinte</i><par n="tí__adj"/></e>
    <e lm="comparáideach"><par n="initial-c"/><i>omparáid</i><par n="eit/each__adj"/></e>
    <e lm="acadúil"><par n="initial-a"/><i>cadú</i><par n="arú/il__adj"/></e>
    <e lm="amach"><par n="initial-a"/><i>mach</i><par n="dó__adj"/></e>
    <e lm="dé-aghaidheach"><par n="initial-d"/><i>é-aghaidh</i><par n="eit/each__adj"/></e>
    <e lm="áinsíoch"><par n="initial-á"/><i>insí</i><par n="faí/och__adj"/></e>
    <e lm="comhlíonta"><par n="initial-c"/><i>omhlíonta</i><par n="tí__adj"/></e>
    <e lm="ráflach"><i>ráfla</i><par n="bua/ch__adj"/></e>
    <e lm="ollsmachtach"><par n="initial-o"/><i>llsmachta</i><par n="bua/ch__adj"/></e>
    <e lm="casta"><par n="initial-c"/><i>asta</i><par n="tí__adj"/></e>
    <e lm="doilbh"><par n="initial-d"/><i>oilbh</i><par n="mín__adj"/></e>
    <e lm="Maenmarach"><par n="initial-M"/><i>aenmara</i><par n="bua/ch__adj"/></e>
    <e lm="meallacach"><par n="initial-m"/><i>eallaca</i><par n="bua/ch__adj"/></e>
    <e lm="fearga"><par n="initial-f"/><i>earga</i><par n="tí__adj"/></e>
    <e lm="inleáite"><par n="initial-i"/><i>nleáite</i><par n="tí__adj"/></e>
    <e lm="craosach"><par n="initial-c"/><i>raosa</i><par n="bua/ch__adj"/></e>
    <e lm="neamhchorrabhuaiseach"><i>neamhchorrabhuais</i><par n="eit/each__adj"/></e>
    <e lm="inite"><par n="initial-i"/><i>nite</i><par n="tí__adj"/></e>
    <e lm="laomtha"><i>laomtha</i><par n="tí__adj"/></e>
    <e lm="loite"><i>loite</i><par n="tí__adj"/></e>
    <e lm="baineann"><par n="initial-b"/><i>ain</i><par n="coit/eann__adj"/></e>
    <e lm="easonórach"><par n="initial-e"/><i>asonóra</i><par n="bua/ch__adj"/></e>
    <e lm="inmhaíte"><par n="initial-i"/><i>nmhaíte</i><par n="tí__adj"/></e>
    <e lm="eithneach"><par n="initial-e"/><i>ithn</i><par n="eit/each__adj"/></e>
    <e lm="inseach"><par n="initial-i"/><i>ns</i><par n="eit/each__adj"/></e>
    <e lm="inainmnithe"><par n="initial-i"/><i>nainmnithe</i><par n="tí__adj"/></e>
    <e lm="clúmhillteach"><par n="initial-c"/><i>lúmhillt</i><par n="eit/each__adj"/></e>
    <e lm="corraitheach"><par n="initial-c"/><i>orraith</i><par n="eit/each__adj"/></e>
    <e lm="rannach"><i>ranna</i><par n="bua/ch__adj"/></e>
    <e lm="fuascailteach"><par n="initial-f"/><i>uascailt</i><par n="eit/each__adj"/></e>
    <e lm="péiceallach"><par n="initial-p"/><i>éicealla</i><par n="bua/ch__adj"/></e>
    <e lm="éilitheach"><par n="initial-é"/><i>ilith</i><par n="eit/each__adj"/></e>
    <e lm="ainchleachta"><par n="initial-a"/><i>inchleachta</i><par n="tí__adj"/></e>
    <e lm="áitithe"><par n="initial-á"/><i>itithe</i><par n="tí__adj"/></e>
    <e lm="ceirmeach"><par n="initial-c"/><i>eirm</i><par n="eit/each__adj"/></e>
    <e lm="macarónach"><par n="initial-m"/><i>acaróna</i><par n="bua/ch__adj"/></e>
    <e lm="meidhreach"><par n="initial-m"/><i>eidhr</i><par n="eit/each__adj"/></e>
    <e lm="lagmheasartha"><i>lagmheasartha</i><par n="tí__adj"/></e>
    <e lm="inspéise"><par n="initial-i"/><i>nspéise</i><par n="tí__adj"/></e>
    <e lm="cromshúileach"><par n="initial-c"/><i>romshúil</i><par n="eit/each__adj"/></e>
    <e lm="Éigipteach"><i>Éigipt</i><par n="eit/each__adj"/></e>
    <e lm="nithiúil"><i>nithiú</i><par n="arú/il__adj"/></e>
    <e lm="comhfhiúsach"><par n="initial-c"/><i>omhfhiúsa</i><par n="bua/ch__adj"/></e>
    <e lm="breoite"><par n="initial-b"/><i>reoite</i><par n="tí__adj"/></e>
    <e lm="foirceanta"><par n="initial-f"/><i>oirceanta</i><par n="tí__adj"/></e>
    <e lm="inlíne"><par n="initial-i"/><i>nlíne</i><par n="tí__adj"/></e>
    <e lm="dronnach"><par n="initial-d"/><i>ronna</i><par n="bua/ch__adj"/></e>
    <e lm="cianrialaithe"><par n="initial-c"/><i>ianrialaithe</i><par n="tí__adj"/></e>
    <e lm="inathraitheach"><par n="initial-i"/><i>nathraith</i><par n="eit/each__adj"/></e>
    <e lm="ocht"><par n="initial-o"/><i>cht</i><par n="dó__adj"/></e>
    <e lm="bithbheo"><par n="initial-b"/><i>ithbheo</i><par n="tí__adj"/></e>
    <e lm="fíormhaith"><par n="initial-f"/><i>íormhaith</i><par n="mín__adj"/></e>
    <e lm="groí"><par n="initial-g"/><i>roí</i><par n="tí__adj"/></e>
    <e lm="ceirbreach"><par n="initial-c"/><i>eirbr</i><par n="eit/each__adj"/></e>
    <e lm="aerdhíonach"><par n="initial-a"/><i>erdhíona</i><par n="bua/ch__adj"/></e>
    <e lm="ilfheidhmeach"><par n="initial-i"/><i>lfheidhm</i><par n="eit/each__adj"/></e>
    <e lm="luath"><i>lua</i><par n="dlú/th__adj"/></e>
    <e lm="logartamach"><i>logartama</i><par n="bua/ch__adj"/></e>
    <e lm="paiteanta"><par n="initial-p"/><i>aiteanta</i><par n="tí__adj"/></e>
    <e lm="leathfhada"><i>leathfhada</i><par n="tí__adj"/></e>
    <e lm="déach"><par n="initial-d"/><i>é</i><par n="dé/ach__adj"/></e>
    <e lm="greagnaithe"><par n="initial-g"/><i>reagnaithe</i><par n="tí__adj"/></e>
    <e lm="neamhaibí"><i>neamhaibí</i><par n="tí__adj"/></e>
    <e lm="bréagach"><par n="initial-b"/><i>réaga</i><par n="bua/ch__adj"/></e>
    <e lm="béal-leata"><par n="initial-b"/><i>éal-leata</i><par n="tí__adj"/></e>
    <e lm="damanta"><par n="initial-d"/><i>amanta</i><par n="tí__adj"/></e>
    <e lm="comhchuingeach"><par n="initial-c"/><i>omhchuing</i><par n="eit/each__adj"/></e>
    <e lm="creagánta"><par n="initial-c"/><i>reagánta</i><par n="tí__adj"/></e>
    <e lm="gléigeal"><par n="initial-g"/><i>léig</i><par n="g/eal__adj"/></e>
    <e lm="lán-Ghaeilge"><i>lán-Ghaeilge</i><par n="tí__adj"/></e>
    <e lm="mífhortúnach"><par n="initial-m"/><i>ífhortúna</i><par n="bua/ch__adj"/></e>
    <e lm="insínte"><par n="initial-i"/><i>nsínte</i><par n="tí__adj"/></e>
    <e lm="ceannard"><par n="initial-c"/><i>eanna</i><par n="a/rd__adj"/></e>
    <e lm="daonlathach"><par n="initial-d"/><i>aonlatha</i><par n="bua/ch__adj"/></e>
    <e lm="éadathach"><par n="initial-é"/><i>adatha</i><par n="bua/ch__adj"/></e>
    <e lm="grinnsúileach"><par n="initial-g"/><i>rinnsúil</i><par n="eit/each__adj"/></e>
    <e lm="Filistíneach"><par n="initial-F"/><i>ilistín</i><par n="eit/each__adj"/></e>
    <e lm="mótúil"><par n="initial-m"/><i>ótú</i><par n="arú/il__adj"/></e>
    <e lm="Afganastánach"><i>Afganastána</i><par n="bua/ch__adj"/></e>
    <e lm="foirmiúil"><par n="initial-f"/><i>oirmiú</i><par n="arú/il__adj"/></e>
    <e lm="príomhordúil"><par n="initial-p"/><i>ríomhordú</i><par n="arú/il__adj"/></e>
    <e lm="leamh"><i>le</i><par n="le/amh__adj"/></e>
    <e lm="míréasúnta"><par n="initial-m"/><i>íréasúnta</i><par n="tí__adj"/></e>
    <e lm="aigéanach"><par n="initial-a"/><i>igéana</i><par n="bua/ch__adj"/></e>
    <e lm="biamhar"><par n="initial-b"/><i>iamha</i><par n="ú/r__adj"/></e>
    <e lm="intomhaiste"><par n="initial-i"/><i>ntomhaiste</i><par n="tí__adj"/></e>
    <e lm="mífhiúntach"><par n="initial-m"/><i>ífhiúnta</i><par n="bua/ch__adj"/></e>
    <e lm="dosach"><par n="initial-d"/><i>osa</i><par n="bua/ch__adj"/></e>
    <e lm="graosta"><par n="initial-g"/><i>raosta</i><par n="tí__adj"/></e>
    <e lm="fosaithe"><par n="initial-f"/><i>osaithe</i><par n="tí__adj"/></e>
    <e lm="dulta"><par n="initial-d"/><i>ulta</i><par n="tí__adj"/></e>
    <e lm="ceolfhoirneach"><par n="initial-c"/><i>eolfhoirn</i><par n="eit/each__adj"/></e>
    <e lm="glasdonn"><par n="initial-g"/><i>lasdo</i><par n="do/nn__adj"/></e>
    <e lm="dlíthairgthe"><par n="initial-d"/><i>líthairgthe</i><par n="tí__adj"/></e>
    <e lm="Anglacánach"><i>Anglacána</i><par n="bua/ch__adj"/></e>
    <e lm="geallmhar"><par n="initial-g"/><i>eallmha</i><par n="ú/r__adj"/></e>
    <e lm="ilstórach"><par n="initial-i"/><i>lstóra</i><par n="bua/ch__adj"/></e>
    <e lm="díspeagúil"><par n="initial-d"/><i>íspeagú</i><par n="arú/il__adj"/></e>
    <e lm="neamh-mheasartha"><i>neamh-mheasartha</i><par n="tí__adj"/></e>
    <e lm="éagoiteann"><par n="initial-é"/><i>agoit</i><par n="coit/eann__adj"/></e>
    <e lm="leataobhach"><i>leataobha</i><par n="bua/ch__adj"/></e>
    <e lm="difriúil"><par n="initial-d"/><i>ifriú</i><par n="arú/il__adj"/></e>
    <e lm="inleathnaithe"><par n="initial-i"/><i>nleathnaithe</i><par n="tí__adj"/></e>
    <e lm="ceachtartha"><par n="initial-c"/><i>eachtartha</i><par n="tí__adj"/></e>
    <e lm="eisimirceach"><par n="initial-e"/><i>isimirc</i><par n="eit/each__adj"/></e>
    <e lm="dearcasach"><par n="initial-d"/><i>earcasa</i><par n="bua/ch__adj"/></e>
    <e lm="íogair"><par n="initial-í"/><i>ogair</i><par n="mín__adj"/></e>
    <e lm="faíoch"><par n="initial-f"/><i>aí</i><par n="faí/och__adj"/></e>
    <e lm="inimirceach"><par n="initial-i"/><i>nimirc</i><par n="eit/each__adj"/></e>
    <e lm="neamhcheadaithe"><i>neamhcheadaithe</i><par n="tí__adj"/></e>
    <e lm="brúite"><par n="initial-b"/><i>rúite</i><par n="tí__adj"/></e>
    <e lm="inchreidte"><par n="initial-i"/><i>nchreidte</i><par n="tí__adj"/></e>
    <e lm="neamhchorrach"><i>neamhchorra</i><par n="bua/ch__adj"/></e>
    <e lm="coinbhinsiúnach"><par n="initial-c"/><i>oinbhinsiúna</i><par n="bua/ch__adj"/></e>
    <e lm="fiosrach"><par n="initial-f"/><i>iosra</i><par n="bua/ch__adj"/></e>
    <e lm="alcaileach"><par n="initial-a"/><i>lcail</i><par n="eit/each__adj"/></e>
    <e lm="inúsáidte"><par n="initial-i"/><i>núsáidte</i><par n="tí__adj"/></e>
    <e lm="ciapánta"><par n="initial-c"/><i>iapánta</i><par n="tí__adj"/></e>
    <e lm="aitheantach"><par n="initial-a"/><i>itheanta</i><par n="bua/ch__adj"/></e>
    <e lm="inlasta"><par n="initial-i"/><i>nlasta</i><par n="tí__adj"/></e>
    <e lm="míshoiléir"><par n="initial-m"/><i>íshoiléir</i><par n="mín__adj"/></e>
    <e lm="grámhar"><par n="initial-g"/><i>rámha</i><par n="ú/r__adj"/></e>
    <e lm="mionscothach"><par n="initial-m"/><i>ionscotha</i><par n="bua/ch__adj"/></e>
    <e lm="ainmnithe"><par n="initial-a"/><i>inmnithe</i><par n="tí__adj"/></e>
    <e lm="leasc"><i>le</i><par n="le/asc__adj"/></e>
    <e lm="frithchogaidh"><par n="initial-f"/><i>rithchogaidh</i><par n="dó__adj"/></e>
    <e lm="ildathach"><par n="initial-i"/><i>ldatha</i><par n="bua/ch__adj"/></e>
    <e lm="cónascach"><par n="initial-c"/><i>ónasca</i><par n="bua/ch__adj"/></e>
    <e lm="cosantach"><par n="initial-c"/><i>osanta</i><par n="bua/ch__adj"/></e>
    <e lm="cróineolaíoch"><par n="initial-c"/><i>róineolaí</i><par n="faí/och__adj"/></e>
    <e lm="corrthónach"><par n="initial-c"/><i>orrthóna</i><par n="bua/ch__adj"/></e>
    <e lm="baothánta"><par n="initial-b"/><i>aothánta</i><par n="tí__adj"/></e>
    <e lm="ceirteach"><par n="initial-c"/><i>eirt</i><par n="eit/each__adj"/></e>
    <e lm="fódúil"><par n="initial-f"/><i>ódú</i><par n="arú/il__adj"/></e>
    <e lm="bíogach"><par n="initial-b"/><i>íoga</i><par n="bua/ch__adj"/></e>
    <e lm="fóinteach"><par n="initial-f"/><i>óint</i><par n="eit/each__adj"/></e>
    <e lm="dlisteanach"><par n="initial-d"/><i>listeana</i><par n="bua/ch__adj"/></e>
    <e lm="falcanta"><par n="initial-f"/><i>alcanta</i><par n="dó__adj"/></e>
    <e lm="ceachartha"><par n="initial-c"/><i>eachartha</i><par n="tí__adj"/></e>
    <e lm="dea-lámhach"><par n="initial-d"/><i>ea-lámha</i><par n="bua/ch__adj"/></e>
    <e lm="cúig"><par n="initial-c"/><i>úig</i><par n="dó__adj"/></e>
    <e lm="doroinnte"><par n="initial-d"/><i>oroinnte</i><par n="tí__adj"/></e>
    <e lm="iomlán"><par n="initial-i"/><i>omlá</i><par n="lá/n__adj"/></e>
    <e lm="gránach"><par n="initial-g"/><i>rána</i><par n="bua/ch__adj"/></e>
    <e lm="fritorthúil"><par n="initial-f"/><i>ritorthú</i><par n="arú/il__adj"/></e>
    <e lm="cothrománach"><par n="initial-c"/><i>othromána</i><par n="bua/ch__adj"/></e>
    <e lm="arrachtach"><par n="initial-a"/><i>rrachta</i><par n="bua/ch__adj"/></e>
    <e lm="leaisteach"><i>leaist</i><par n="eit/each__adj"/></e>
    <e lm="ionúin"><par n="initial-i"/><i>onúin</i><par n="mín__adj"/></e>
    <e lm="daonna"><par n="initial-d"/><i>aonna</i><par n="tí__adj"/></e>
    <e lm="aontaithe"><par n="initial-a"/><i>ontaithe</i><par n="tí__adj"/></e>
    <e lm="cáiliúil"><par n="initial-c"/><i>áiliú</i><par n="arú/il__adj"/></e>
    <e lm="maolaigeanta"><par n="initial-m"/><i>aolaigeanta</i><par n="tí__adj"/></e>
    <e lm="gualaithe"><par n="initial-g"/><i>ualaithe</i><par n="tí__adj"/></e>
    <e lm="cailceach"><par n="initial-c"/><i>ailc</i><par n="eit/each__adj"/></e>
    <e lm="aigeantach"><par n="initial-a"/><i>igeanta</i><par n="bua/ch__adj"/></e>
    <e lm="gligíneach"><par n="initial-g"/><i>ligín</i><par n="eit/each__adj"/></e>
    <e lm="barrthrom"><par n="initial-b"/><i>arrthro</i><par n="tro/m__adj"/></e>
    <e lm="áiféiseach"><par n="initial-á"/><i>iféis</i><par n="eit/each__adj"/></e>
    <e lm="gráinníneach"><par n="initial-g"/><i>ráinnín</i><par n="eit/each__adj"/></e>
    <e lm="diaibéiteach"><par n="initial-d"/><i>iaibéit</i><par n="eit/each__adj"/></e>
    <e lm="anasach"><par n="initial-a"/><i>nasa</i><par n="bua/ch__adj"/></e>
    <e lm="lionndubhach"><i>lionndubha</i><par n="bua/ch__adj"/></e>
    <e lm="liathbhuí"><i>liathbhuí</i><par n="tí__adj"/></e>
    <e lm="glactha"><par n="initial-g"/><i>lactha</i><par n="tí__adj"/></e>
    <e lm="praitinniúil"><par n="initial-p"/><i>raitinniú</i><par n="arú/il__adj"/></e>
    <e lm="coláisteach"><par n="initial-c"/><i>oláist</i><par n="eit/each__adj"/></e>
    <e lm="alcólach"><par n="initial-a"/><i>lcóla</i><par n="bua/ch__adj"/></e>
    <e lm="ilsiollach"><par n="initial-i"/><i>lsiolla</i><par n="bua/ch__adj"/></e>
    <e lm="rábach"><i>rába</i><par n="bua/ch__adj"/></e>
    <e lm="ináirithe"><par n="initial-i"/><i>náirithe</i><par n="tí__adj"/></e>
    <e lm="nuabhunaithe"><i>nuabhunaithe</i><par n="tí__adj"/></e>
    <e lm="neamh-chomhoiriúnach"><i>neamh-chomhoiriúna</i><par n="bua/ch__adj"/></e>
    <e lm="dobhréagnaithe"><par n="initial-d"/><i>obhréagnaithe</i><par n="tí__adj"/></e>
    <e lm="píolótach"><par n="initial-p"/><i>íolóta</i><par n="bua/ch__adj"/></e>
    <e lm="guaireach"><par n="initial-g"/><i>uair</i><par n="eit/each__adj"/></e>
    <e lm="nua-aimsithe"><i>nua-aimsithe</i><par n="tí__adj"/></e>
    <e lm="leathan"><i>le</i><par n="le/athan__adj"/></e>
    <e lm="frithsheasmhach"><par n="initial-f"/><i>rithsheasmha</i><par n="bua/ch__adj"/></e>
    <e lm="raspanta"><i>raspanta</i><par n="tí__adj"/></e>
    <e lm="iltréitheach"><par n="initial-i"/><i>ltréith</i><par n="eit/each__adj"/></e>
    <e lm="cúirialta"><par n="initial-c"/><i>úirialta</i><par n="tí__adj"/></e>
    <e lm="matamaiticiúil"><par n="initial-m"/><i>atamaiticiú</i><par n="arú/il__adj"/></e>
    <e lm="éislinneach"><par n="initial-é"/><i>islinn</i><par n="eit/each__adj"/></e>
    <e lm="gar"><par n="initial-g"/><i>a</i><par n="ga/r__adj"/></e>
    <e lm="miangasach"><par n="initial-m"/><i>iangasa</i><par n="bua/ch__adj"/></e>
    <e lm="idéalach"><par n="initial-i"/><i>déala</i><par n="bua/ch__adj"/></e>
    <e lm="neamh-mhothaitheach"><i>neamh-mhothaith</i><par n="eit/each__adj"/></e>
    <e lm="optúil"><par n="initial-o"/><i>ptú</i><par n="arú/il__adj"/></e>
    <e lm="dénártha"><par n="initial-d"/><i>énártha</i><par n="tí__adj"/></e>
    <e lm="feodach"><par n="initial-f"/><i>eoda</i><par n="bua/ch__adj"/></e>
    <e lm="ciníoch"><par n="initial-c"/><i>iní</i><par n="faí/och__adj"/></e>
    <e lm="místiúrtha"><par n="initial-m"/><i>ístiúrtha</i><par n="tí__adj"/></e>
    <e lm="meafarach"><par n="initial-m"/><i>eafara</i><par n="bua/ch__adj"/></e>
    <e lm="logánta"><i>logánta</i><par n="tí__adj"/></e>
    <e lm="Caipeatólach"><par n="initial-C"/><i>aipeatóla</i><par n="bua/ch__adj"/></e>
    <e lm="in-athnuaite"><par n="initial-i"/><i>n-athnuaite</i><par n="tí__adj"/></e>
    <e lm="dícheallach"><par n="initial-d"/><i>íchealla</i><par n="bua/ch__adj"/></e>
    <e lm="bainteach"><par n="initial-b"/><i>aint</i><par n="eit/each__adj"/></e>
    <e lm="cointinneach"><par n="initial-c"/><i>ointinn</i><par n="eit/each__adj"/></e>
    <e lm="idir-rannach"><par n="initial-i"/><i>dir-ranna</i><par n="bua/ch__adj"/></e>
    <e lm="coilgneach"><par n="initial-c"/><i>oilgn</i><par n="eit/each__adj"/></e>
    <e lm="oighreata"><par n="initial-o"/><i>ighreata</i><par n="tí__adj"/></e>
    <e lm="intofa"><par n="initial-i"/><i>ntofa</i><par n="tí__adj"/></e>
    <e lm="pointeáilte"><par n="initial-p"/><i>ointeáilte</i><par n="tí__adj"/></e>
    <e lm="Colómach"><par n="initial-C"/><i>olóma</i><par n="bua/ch__adj"/></e>
    <e lm="coisctheach"><par n="initial-c"/><i>oiscth</i><par n="eit/each__adj"/></e>
    <e lm="neamhéifeachtach"><i>neamhéifeachta</i><par n="bua/ch__adj"/></e>
    <e lm="mistéireach"><par n="initial-m"/><i>istéir</i><par n="eit/each__adj"/></e>
    <e lm="paranóiach"><par n="initial-p"/><i>aranóia</i><par n="mo/ch__adj"/></e>
    <e lm="neamhchinnte"><i>neamhchinnte</i><par n="tí__adj"/></e>
    <e lm="fadtéarmach"><par n="initial-f"/><i>adtéarma</i><par n="bua/ch__adj"/></e>
    <e lm="incheaptha"><par n="initial-i"/><i>ncheaptha</i><par n="tí__adj"/></e>
    <e lm="dosháraithe"><par n="initial-d"/><i>osháraithe</i><par n="tí__adj"/></e>
    <e lm="alfa-uimhriúil"><par n="initial-a"/><i>lfa-uimhriú</i><par n="arú/il__adj"/></e>
    <e lm="normalach"><i>normala</i><par n="bua/ch__adj"/></e>
    <e lm="glacach"><par n="initial-g"/><i>laca</i><par n="bua/ch__adj"/></e>
    <e lm="inbhainte"><par n="initial-i"/><i>nbhainte</i><par n="tí__adj"/></e>
    <e lm="apacrafúil"><par n="initial-a"/><i>pacrafú</i><par n="arú/il__adj"/></e>
    <e lm="comhréidh"><par n="initial-c"/><i>omhréidh</i><par n="mín__adj"/></e>
    <e lm="conclúideach"><par n="initial-c"/><i>onclúid</i><par n="eit/each__adj"/></e>
    <e lm="meánaoiseach"><par n="initial-m"/><i>eánaois</i><par n="eit/each__adj"/></e>
    <e lm="micreascópach"><par n="initial-m"/><i>icreascópa</i><par n="bua/ch__adj"/></e>
    <e lm="dúghorm"><par n="initial-d"/><i>úgho</i><par n="go/rm__adj"/></e>
    <e lm="ádhúil"><par n="initial-á"/><i>dhú</i><par n="arú/il__adj"/></e>
    <e lm="adhaltrach"><par n="initial-a"/><i>dhaltra</i><par n="bua/ch__adj"/></e>
    <e lm="ceachrach"><par n="initial-c"/><i>eachra</i><par n="bua/ch__adj"/></e>
    <e lm="forneartach"><par n="initial-f"/><i>ornearta</i><par n="bua/ch__adj"/></e>
    <e lm="anamúil"><par n="initial-a"/><i>namú</i><par n="arú/il__adj"/></e>
    <e lm="comhdheas"><par n="initial-c"/><i>omhdhe</i><par n="de/as__adj"/></e>
    <e lm="neamhcharthanach"><i>neamhcharthana</i><par n="bua/ch__adj"/></e>
    <e lm="infhionraí"><par n="initial-i"/><i>nfhionraí</i><par n="tí__adj"/></e>
    <e lm="ídithe"><par n="initial-í"/><i>dithe</i><par n="tí__adj"/></e>
    <e lm="caointeach"><par n="initial-c"/><i>aoint</i><par n="eit/each__adj"/></e>
    <e lm="féarúil"><par n="initial-f"/><i>éarú</i><par n="arú/il__adj"/></e>
    <e lm="meath-thinn"><par n="initial-m"/><i>eath-thinn</i><par n="mín__adj"/></e>
    <e lm="fadraoin"><par n="initial-f"/><i>adraoin</i><par n="dó__adj"/></e>
    <e lm="baraiméadrach"><par n="initial-b"/><i>araiméadra</i><par n="bua/ch__adj"/></e>
    <e lm="iontaisithe"><par n="initial-i"/><i>ontaisithe</i><par n="tí__adj"/></e>
    <e lm="ainchreidmheach"><par n="initial-a"/><i>inchreidmh</i><par n="eit/each__adj"/></e>
    <e lm="íobartach"><par n="initial-í"/><i>obarta</i><par n="bua/ch__adj"/></e>
    <e lm="bórach"><par n="initial-b"/><i>óra</i><par n="bua/ch__adj"/></e>
    <e lm="annalach"><par n="initial-a"/><i>nnala</i><par n="bua/ch__adj"/></e>
    <e lm="drabhlásach"><par n="initial-d"/><i>rabhlása</i><par n="bua/ch__adj"/></e>
    <e lm="hipitéiseach"><i>hipitéis</i><par n="eit/each__adj"/></e>
    <e lm="múcasach"><par n="initial-m"/><i>úcasa</i><par n="bua/ch__adj"/></e>
    <e lm="fosaoideach"><par n="initial-f"/><i>osaoid</i><par n="eit/each__adj"/></e>
    <e lm="bruachbhailteach"><par n="initial-b"/><i>ruachbhailt</i><par n="eit/each__adj"/></e>
    <e lm="creimneach"><par n="initial-c"/><i>reimn</i><par n="eit/each__adj"/></e>
    <e lm="inléite"><par n="initial-i"/><i>nléite</i><par n="tí__adj"/></e>
    <e lm="airgeadúil"><par n="initial-a"/><i>irgeadú</i><par n="arú/il__adj"/></e>
    <e lm="dleathach"><par n="initial-d"/><i>leatha</i><par n="bua/ch__adj"/></e>
    <e lm="idirchontae"><par n="initial-i"/><i>dirchontae</i><par n="tí__adj"/></e>
    <e lm="naofa"><i>naofa</i><par n="tí__adj"/></e>
    <e lm="cnuasaitheach"><par n="initial-c"/><i>nuasaith</i><par n="eit/each__adj"/></e>
    <e lm="faisnéiseach"><par n="initial-f"/><i>aisnéis</i><par n="eit/each__adj"/></e>
    <e lm="mithid"><par n="initial-m"/><i>ithid</i><par n="dó__adj"/></e>
    <e lm="creamhach"><par n="initial-c"/><i>reamha</i><par n="bua/ch__adj"/></e>
    <e lm="cluanach"><par n="initial-c"/><i>luana</i><par n="bua/ch__adj"/></e>
    <e lm="dallaigeanta"><par n="initial-d"/><i>allaigeanta</i><par n="tí__adj"/></e>
    <e lm="aistreach"><par n="initial-a"/><i>istr</i><par n="eit/each__adj"/></e>
    <e lm="neamhláithreach"><i>neamhláithr</i><par n="eit/each__adj"/></e>
    <e lm="míosta"><par n="initial-m"/><i>íosta</i><par n="tí__adj"/></e>
    <e lm="neamhfheiceálach"><i>neamhfheiceála</i><par n="bua/ch__adj"/></e>
    <e lm="amú"><par n="initial-a"/><i>mú</i><par n="dó__adj"/></e>
    <e lm="beodhearg"><par n="initial-b"/><i>eodhe</i><par n="de/arg__adj"/></e>
    <e lm="fioscach"><par n="initial-f"/><i>iosca</i><par n="bua/ch__adj"/></e>
    <e lm="maol"><par n="initial-m"/><i>ao</i><par n="mao/l__adj"/></e>
    <e lm="ilpháirteach"><par n="initial-i"/><i>lpháirt</i><par n="eit/each__adj"/></e>
    <e lm="críochnaitheach"><par n="initial-c"/><i>ríochnaith</i><par n="eit/each__adj"/></e>
    <e lm="ábhartha"><par n="initial-á"/><i>bhartha</i><par n="tí__adj"/></e>
    <e lm="crom"><par n="initial-c"/><i>ro</i><par n="ca/m__adj"/></e>
    <e lm="infheidhme"><par n="initial-i"/><i>nfheidhme</i><par n="tí__adj"/></e>
    <e lm="neamheolach"><i>neamheola</i><par n="bua/ch__adj"/></e>
    <e lm="gallda"><par n="initial-g"/><i>allda</i><par n="tí__adj"/></e>
    <e lm="meánaosta"><par n="initial-m"/><i>eánaosta</i><par n="tí__adj"/></e>
    <e lm="neamhleor"><i>neamhleor</i><par n="dó__adj"/></e>
    <e lm="feolmhar"><par n="initial-f"/><i>eolmha</i><par n="ú/r__adj"/></e>
    <e lm="comónta"><par n="initial-c"/><i>omónta</i><par n="tí__adj"/></e>
    <e lm="díochra"><par n="initial-d"/><i>íochra</i><par n="tí__adj"/></e>
    <e lm="lárthéarma"><i>lárthéarma</i><par n="tí__adj"/></e>
    <e lm="luaite"><i>luaite</i><par n="tí__adj"/></e>
    <e lm="órphlátáilte"><par n="initial-ó"/><i>rphlátáilte</i><par n="tí__adj"/></e>
    <e lm="iontaofa"><par n="initial-i"/><i>ontaofa</i><par n="tí__adj"/></e>
    <e lm="bricliath"><par n="initial-b"/><i>ricl</i><par n="bricl/iath__adj"/></e>
    <e lm="bándearg"><par n="initial-b"/><i>ánde</i><par n="de/arg__adj"/></e>
    <e lm="apacailipteach"><par n="initial-a"/><i>pacailipt</i><par n="eit/each__adj"/></e>
    <e lm="ceasachtach"><par n="initial-c"/><i>easachta</i><par n="bua/ch__adj"/></e>
    <e lm="analachúil"><par n="initial-a"/><i>nalachú</i><par n="arú/il__adj"/></e>
    <e lm="flaithiúnta"><par n="initial-f"/><i>laithiúnta</i><par n="tí__adj"/></e>
    <e lm="mífhoighneach"><par n="initial-m"/><i>ífhoighn</i><par n="eit/each__adj"/></e>
    <e lm="beannachtach"><par n="initial-b"/><i>eannachta</i><par n="bua/ch__adj"/></e>
    <e lm="crúbscoilte"><par n="initial-c"/><i>rúbscoilte</i><par n="tí__adj"/></e>
    <e lm="crónbhuí"><par n="initial-c"/><i>rónbhuí</i><par n="tí__adj"/></e>
    <e lm="céimseach"><par n="initial-c"/><i>éims</i><par n="eit/each__adj"/></e>
    <e lm="beannach"><par n="initial-b"/><i>eanna</i><par n="bua/ch__adj"/></e>
    <e lm="inchloiste"><par n="initial-i"/><i>nchloiste</i><par n="tí__adj"/></e>
    <e lm="mínáireach"><par n="initial-m"/><i>ínáir</i><par n="eit/each__adj"/></e>
    <e lm="olúil"><par n="initial-o"/><i>lú</i><par n="arú/il__adj"/></e>
    <e lm="inphinsin"><par n="initial-i"/><i>nphinsin</i><par n="dó__adj"/></e>
    <e lm="idirchultúrtha"><par n="initial-i"/><i>dirchultúrtha</i><par n="tí__adj"/></e>
    <e lm="coinníollach"><par n="initial-c"/><i>oinníolla</i><par n="bua/ch__adj"/></e>
    <e lm="neamhnáisiúnta"><i>neamhnáisiúnta</i><par n="tí__adj"/></e>
    <e lm="meadhránach"><par n="initial-m"/><i>eadhrána</i><par n="bua/ch__adj"/></e>
    <e lm="fiata"><par n="initial-f"/><i>iata</i><par n="tí__adj"/></e>
    <e lm="fras"><par n="initial-f"/><i>ra</i><par n="gla/s__adj"/></e>
    <e lm="beagmhisniúil"><par n="initial-b"/><i>eagmhisniú</i><par n="arú/il__adj"/></e>
    <e lm="binn"><par n="initial-b"/><i>inn</i><par n="mín__adj"/></e>
    <e lm="cladhartha"><par n="initial-c"/><i>ladhartha</i><par n="tí__adj"/></e>
    <e lm="Alsáiseach"><i>Alsáis</i><par n="eit/each__adj"/></e>
    <e lm="neamhscrupallach"><i>neamhscrupalla</i><par n="bua/ch__adj"/></e>
    <e lm="leacanta"><i>leacanta</i><par n="tí__adj"/></e>
    <e lm="aimlithe"><par n="initial-a"/><i>imlithe</i><par n="tí__adj"/></e>
    <e lm="foréalta"><par n="initial-f"/><i>oréalta</i><par n="tí__adj"/></e>
    <e lm="fadaithe"><par n="initial-f"/><i>adaithe</i><par n="tí__adj"/></e>
    <e lm="Nordach"><i>Norda</i><par n="bua/ch__adj"/></e>
    <e lm="laghdaitheach"><i>laghdaith</i><par n="eit/each__adj"/></e>
    <e lm="foisteanach"><par n="initial-f"/><i>oisteana</i><par n="bua/ch__adj"/></e>
    <e lm="guaiseach"><par n="initial-g"/><i>uais</i><par n="eit/each__adj"/></e>
    <e lm="gaoiseach"><par n="initial-g"/><i>aois</i><par n="eit/each__adj"/></e>
    <e lm="díreach"><par n="initial-d"/><i>ír</i><par n="eit/each__adj"/></e>
    <e lm="neamhbheo"><i>neamhbheo</i><par n="tí__adj"/></e>
    <e lm="meitéareolaíoch"><par n="initial-m"/><i>eitéareolaí</i><par n="faí/och__adj"/></e>
    <e lm="Bascach"><par n="initial-B"/><i>asca</i><par n="bua/ch__adj"/></e>
    <e lm="dílseach"><par n="initial-d"/><i>íls</i><par n="eit/each__adj"/></e>
    <e lm="comhlántach"><par n="initial-c"/><i>omhlánta</i><par n="bua/ch__adj"/></e>
    <e lm="deismíneach"><par n="initial-d"/><i>eismín</i><par n="eit/each__adj"/></e>
    <e lm="niamhrach"><i>niamhra</i><par n="bua/ch__adj"/></e>
    <e lm="fuarfhuilteach"><par n="initial-f"/><i>uarfhuilt</i><par n="eit/each__adj"/></e>
    <e lm="coimhdeach"><par n="initial-c"/><i>oimhd</i><par n="eit/each__adj"/></e>
    <e lm="críon"><par n="initial-c"/><i>rí</i><par n="mi/on__adj"/></e>
    <e lm="milliún"><par n="initial-m"/><i>illiún</i><par n="dó__adj"/></e>
    <e lm="luchtaithe"><i>luchtaithe</i><par n="tí__adj"/></e>
    <e lm="Indiach"><i>India</i><par n="mo/ch__adj"/></e>
    <e lm="corcairdhearg"><par n="initial-c"/><i>orcairdhe</i><par n="de/arg__adj"/></e>
    <e lm="fírinneach"><par n="initial-f"/><i>írinn</i><par n="eit/each__adj"/></e>
    <e lm="dícheannach"><par n="initial-d"/><i>ícheanna</i><par n="bua/ch__adj"/></e>
    <e lm="formadach"><par n="initial-f"/><i>ormada</i><par n="bua/ch__adj"/></e>
    <e lm="ceathartha"><par n="initial-c"/><i>eathartha</i><par n="tí__adj"/></e>
    <e lm="éaganta"><par n="initial-é"/><i>aganta</i><par n="tí__adj"/></e>
    <e lm="éaguimseach"><par n="initial-é"/><i>aguims</i><par n="eit/each__adj"/></e>
    <e lm="leasaithe"><i>leasaithe</i><par n="tí__adj"/></e>
    <e lm="comair"><par n="initial-c"/><i>o</i><par n="co/mair__adj"/></e>
    <e lm="andóchasach"><par n="initial-a"/><i>ndóchasa</i><par n="bua/ch__adj"/></e>
    <e lm="geal"><par n="initial-g"/><i></i><par n="g/eal__adj"/></e>
    <e lm="duaiseach"><par n="initial-d"/><i>uais</i><par n="eit/each__adj"/></e>
    <e lm="barclíonta"><par n="initial-b"/><i>arclíonta</i><par n="tí__adj"/></e>
    <e lm="comhfhadaithe"><par n="initial-c"/><i>omhfhadaithe</i><par n="tí__adj"/></e>
    <e lm="macnasach"><par n="initial-m"/><i>acnasa</i><par n="bua/ch__adj"/></e>
    <e lm="paraimíleatach"><par n="initial-p"/><i>araimíleata</i><par n="bua/ch__adj"/></e>
    <e lm="anabalach"><par n="initial-a"/><i>nabala</i><par n="bua/ch__adj"/></e>
    <e lm="feargach"><par n="initial-f"/><i>earga</i><par n="bua/ch__adj"/></e>
    <e lm="buannúil"><par n="initial-b"/><i>uannú</i><par n="arú/il__adj"/></e>
    <e lm="cruaite"><par n="initial-c"/><i>ruaite</i><par n="tí__adj"/></e>
    <e lm="nua"><i>nua</i><par n="nua__adj"/></e>
    <e lm="caifeach"><par n="initial-c"/><i>aif</i><par n="eit/each__adj"/></e>
    <e lm="dímríoch"><par n="initial-d"/><i>ímrí</i><par n="faí/och__adj"/></e>
    <e lm="deannachúil"><par n="initial-d"/><i>eannachú</i><par n="arú/il__adj"/></e>
    <e lm="dígeanta"><par n="initial-d"/><i>ígeanta</i><par n="tí__adj"/></e>
    <e lm="adhmadúil"><par n="initial-a"/><i>dhmadú</i><par n="arú/il__adj"/></e>
    <e lm="mí-áisiúil"><par n="initial-m"/><i>í-áisiú</i><par n="arú/il__adj"/></e>
    <e lm="inchánaithe"><par n="initial-i"/><i>nchánaithe</i><par n="tí__adj"/></e>
    <e lm="cranda"><par n="initial-c"/><i>randa</i><par n="tí__adj"/></e>
    <e lm="neamhbhuíoch"><i>neamhbhuí</i><par n="faí/och__adj"/></e>
    <e lm="anailíseach"><par n="initial-a"/><i>nailís</i><par n="eit/each__adj"/></e>
    <e lm="falsaithe"><par n="initial-f"/><i>alsaithe</i><par n="tí__adj"/></e>
    <e lm="ciotach"><par n="initial-c"/><i>iota</i><par n="bua/ch__adj"/></e>
    <e lm="naíonda"><i>naíonda</i><par n="tí__adj"/></e>
    <e lm="comhchruthach"><par n="initial-c"/><i>omhchrutha</i><par n="bua/ch__adj"/></e>
    <e lm="infheicthe"><par n="initial-i"/><i>nfheicthe</i><par n="tí__adj"/></e>
    <e lm="idéalaíoch"><par n="initial-i"/><i>déalaí</i><par n="faí/och__adj"/></e>
    <e lm="neamh-amhrasach"><i>neamh-amhrasa</i><par n="bua/ch__adj"/></e>
    <e lm="friotaíoch"><par n="initial-f"/><i>riotaí</i><par n="faí/och__adj"/></e>
    <e lm="beag"><par n="initial-b"/><i></i><par n="b/eag__adj"/></e>
    <e lm="comhpháirteach"><par n="initial-c"/><i>omhpháirt</i><par n="eit/each__adj"/></e>
    <e lm="aonfhoirmeach"><par n="initial-a"/><i>onfhoirm</i><par n="eit/each__adj"/></e>
    <e lm="allamuigh"><par n="initial-a"/><i>llamuigh</i><par n="dó__adj"/></e>
    <e lm="neimhe"><i>neimhe</i><par n="tí__adj"/></e>
    <e lm="místuama"><par n="initial-m"/><i>ístuama</i><par n="tí__adj"/></e>
    <e lm="grod"><par n="initial-g"/><i>ro</i><par n="gro/d__adj"/></e>
    <e lm="labharthach"><i>labhartha</i><par n="bua/ch__adj"/></e>
    <e lm="dochorraithe"><par n="initial-d"/><i>ochorraithe</i><par n="tí__adj"/></e>
    <e lm="órnite"><par n="initial-ó"/><i>rnite</i><par n="tí__adj"/></e>
    <e lm="cleiteach"><par n="initial-c"/><i>leit</i><par n="eit/each__adj"/></e>
    <e lm="neamhcheangailteach"><i>neamhcheangailt</i><par n="eit/each__adj"/></e>
    <e lm="gormghlas"><par n="initial-g"/><i>ormghla</i><par n="gla/s__adj"/></e>
    <e lm="claonach"><par n="initial-c"/><i>laona</i><par n="bua/ch__adj"/></e>
    <e lm="míthuisceanach"><par n="initial-m"/><i>íthuisceana</i><par n="bua/ch__adj"/></e>
    <e lm="éadóigh"><par n="initial-é"/><i>adóigh</i><par n="dó__adj"/></e>
    <e lm="hiodrálach"><i>hiodrála</i><par n="bua/ch__adj"/></e>
    <e lm="ináitrithe"><par n="initial-i"/><i>náitrithe</i><par n="tí__adj"/></e>
    <e lm="inleithscéil"><par n="initial-i"/><i>nleithscéil</i><par n="dó__adj"/></e>
    <e lm="measctha"><par n="initial-m"/><i>easctha</i><par n="tí__adj"/></e>
    <e lm="do-áirithe"><par n="initial-d"/><i>o-áirithe</i><par n="tí__adj"/></e>
    <e lm="neamhábhartha"><i>neamhábhartha</i><par n="tí__adj"/></e>
    <e lm="fiannach"><par n="initial-f"/><i>ianna</i><par n="bua/ch__adj"/></e>
    <e lm="greadhnach"><par n="initial-g"/><i>readhna</i><par n="bua/ch__adj"/></e>
    <e lm="neamhlonrach"><i>neamhlonra</i><par n="bua/ch__adj"/></e>
    <e lm="domhain"><par n="initial-d"/><i>o</i><par n="do/mhain__adj"/></e>
    <e lm="cruabhruite"><par n="initial-c"/><i>ruabhruite</i><par n="tí__adj"/></e>
    <e lm="cuideáin"><par n="initial-c"/><i>uideáin</i><par n="mín__adj"/></e>
    <e lm="díláraithe"><par n="initial-d"/><i>íláraithe</i><par n="tí__adj"/></e>
    <e lm="breacoilte"><par n="initial-b"/><i>reacoilte</i><par n="tí__adj"/></e>
    <e lm="búclach"><par n="initial-b"/><i>úcla</i><par n="bua/ch__adj"/></e>
    <e lm="naimhdeach"><i>naimhd</i><par n="eit/each__adj"/></e>
    <e lm="foscúil"><par n="initial-f"/><i>oscú</i><par n="arú/il__adj"/></e>
    <e lm="grásach"><par n="initial-g"/><i>rása</i><par n="bua/ch__adj"/></e>
    <e lm="dea-bheathach"><par n="initial-d"/><i>ea-bheatha</i><par n="bua/ch__adj"/></e>
    <e lm="poncaithe"><par n="initial-p"/><i>oncaithe</i><par n="tí__adj"/></e>
    <e lm="aneas"><par n="initial-a"/><i>neas</i><par n="dó__adj"/></e>
    <e lm="bánghorm"><par n="initial-b"/><i>ángho</i><par n="go/rm__adj"/></e>
    <e lm="fuadrach"><par n="initial-f"/><i>uadra</i><par n="bua/ch__adj"/></e>
    <e lm="fithiseach"><par n="initial-f"/><i>ithis</i><par n="eit/each__adj"/></e>
    <e lm="lomnocht"><i>lomno</i><par n="do/cht__adj"/></e>
    <e lm="cleithiúnach"><par n="initial-c"/><i>leithiúna</i><par n="bua/ch__adj"/></e>
    <e lm="gearrshaolach"><par n="initial-g"/><i>earrshaola</i><par n="bua/ch__adj"/></e>
    <e lm="patrarcach"><par n="initial-p"/><i>atrarca</i><par n="bua/ch__adj"/></e>
    <e lm="gréasta"><par n="initial-g"/><i>réasta</i><par n="tí__adj"/></e>
    <e lm="inmholta"><par n="initial-i"/><i>nmholta</i><par n="tí__adj"/></e>
    <e lm="fíréanta"><par n="initial-f"/><i>íréanta</i><par n="tí__adj"/></e>
    <e lm="gealánach"><par n="initial-g"/><i>ealána</i><par n="bua/ch__adj"/></e>
    <e lm="eiscthe"><par n="initial-e"/><i>iscthe</i><par n="tí__adj"/></e>
    <e lm="fíochmhar"><par n="initial-f"/><i>íochmha</i><par n="ú/r__adj"/></e>
    <e lm="neamhiontach"><i>neamhionta</i><par n="bua/ch__adj"/></e>
    <e lm="gabhálach"><par n="initial-g"/><i>abhála</i><par n="bua/ch__adj"/></e>
    <e lm="bratógach"><par n="initial-b"/><i>ratóga</i><par n="bua/ch__adj"/></e>
    <e lm="déchiallach"><par n="initial-d"/><i>échialla</i><par n="bua/ch__adj"/></e>
    <e lm="Mionóch"><par n="initial-M"/><i>ionó</i><par n="mo/ch__adj"/></e>
    <e lm="leabaithe"><i>leabaithe</i><par n="tí__adj"/></e>
    <e lm="póiriúil"><par n="initial-p"/><i>óiriú</i><par n="arú/il__adj"/></e>
    <e lm="caipitiúil"><par n="initial-c"/><i>aipitiú</i><par n="arú/il__adj"/></e>
    <e lm="éifeachtach"><par n="initial-é"/><i>ifeachta</i><par n="bua/ch__adj"/></e>
    <e lm="caitliceach"><par n="initial-c"/><i>aitlic</i><par n="eit/each__adj"/></e>
    <e lm="fuarchráifeach"><par n="initial-f"/><i>uarchráif</i><par n="eit/each__adj"/></e>
    <e lm="oideachasúil"><par n="initial-o"/><i>ideachasú</i><par n="arú/il__adj"/></e>
    <e lm="dobhogtha"><par n="initial-d"/><i>obhogtha</i><par n="tí__adj"/></e>
    <e lm="diatonach"><par n="initial-d"/><i>iatona</i><par n="bua/ch__adj"/></e>
    <e lm="inmheasta"><par n="initial-i"/><i>nmheasta</i><par n="tí__adj"/></e>
    <e lm="mionsonraithe"><par n="initial-m"/><i>ionsonraithe</i><par n="tí__adj"/></e>
    <e lm="ceannláidir"><par n="initial-c"/><i>eannláid</i><par n="láid/ir__adj"/></e>
    <e lm="nocht"><i>no</i><par n="do/cht__adj"/></e>
    <e lm="fánach"><par n="initial-f"/><i>ána</i><par n="bua/ch__adj"/></e>
    <e lm="deorach"><par n="initial-d"/><i>eora</i><par n="bua/ch__adj"/></e>
    <e lm="ceolbhodhar"><par n="initial-c"/><i>eolbhodh</i><par n="bodh/ar__adj"/></e>
    <e lm="Gaelach"><par n="initial-G"/><i>aela</i><par n="bua/ch__adj"/></e>
    <e lm="eascairdiúil"><par n="initial-e"/><i>ascairdiú</i><par n="arú/il__adj"/></e>
    <e lm="easpagóideach"><par n="initial-e"/><i>aspagóid</i><par n="eit/each__adj"/></e>
    <e lm="conarthach"><par n="initial-c"/><i>onartha</i><par n="bua/ch__adj"/></e>
    <e lm="maíteach"><par n="initial-m"/><i>aít</i><par n="eit/each__adj"/></e>
    <e lm="iarmharach"><par n="initial-i"/><i>armhara</i><par n="bua/ch__adj"/></e>
    <e lm="domhillte"><par n="initial-d"/><i>omhillte</i><par n="tí__adj"/></e>
    <e lm="dúchasach"><par n="initial-d"/><i>úchasa</i><par n="bua/ch__adj"/></e>
    <e lm="athléimneach"><par n="initial-a"/><i>thléimn</i><par n="eit/each__adj"/></e>
    <e lm="comaoineach"><par n="initial-c"/><i>omaoin</i><par n="eit/each__adj"/></e>
    <e lm="pianpháiseach"><par n="initial-p"/><i>ianpháis</i><par n="eit/each__adj"/></e>
    <e lm="neamhbhriathartha"><i>neamhbhriathartha</i><par n="tí__adj"/></e>
    <e lm="piteogach"><par n="initial-p"/><i>iteoga</i><par n="bua/ch__adj"/></e>
    <e lm="céimiúil"><par n="initial-c"/><i>éimiú</i><par n="arú/il__adj"/></e>
    <e lm="glic"><par n="initial-g"/><i>lic</i><par n="mín__adj"/></e>
    <e lm="eaglach"><par n="initial-e"/><i>agla</i><par n="bua/ch__adj"/></e>
    <e lm="comhlán"><par n="initial-c"/><i>omhlá</i><par n="lá/n__adj"/></e>
    <e lm="fialmhar"><par n="initial-f"/><i>ialmha</i><par n="ú/r__adj"/></e>
    <e lm="dlíthiúil"><par n="initial-d"/><i>líthiú</i><par n="arú/il__adj"/></e>
    <e lm="Iar-Indiach"><i>Iar-India</i><par n="mo/ch__adj"/></e>
    <e lm="domheasta"><par n="initial-d"/><i>omheasta</i><par n="tí__adj"/></e>
    <e lm="goirt"><par n="initial-g"/><i>oirt</i><par n="mín__adj"/></e>
    <e lm="éadulangach"><par n="initial-é"/><i>adulanga</i><par n="bua/ch__adj"/></e>
    <e lm="lábach"><i>lába</i><par n="bua/ch__adj"/></e>
    <e lm="do-áitrithe"><par n="initial-d"/><i>o-áitrithe</i><par n="tí__adj"/></e>
    <e lm="Féiníceach"><par n="initial-F"/><i>éiníc</i><par n="eit/each__adj"/></e>
    <e lm="éiritheach"><par n="initial-é"/><i>irith</i><par n="eit/each__adj"/></e>
    <e lm="freacnairceach"><par n="initial-f"/><i>reacnairc</i><par n="eit/each__adj"/></e>
    <e lm="in-bhithmhillte"><par n="initial-i"/><i>n-bhithmhillte</i><par n="tí__adj"/></e>
    <e lm="comhghlasáilte"><par n="initial-c"/><i>omhghlasáilte</i><par n="tí__adj"/></e>
    <e lm="Aetópach"><i>Aetópa</i><par n="bua/ch__adj"/></e>
    <e lm="dioplómaitiúil"><par n="initial-d"/><i>ioplómaitiú</i><par n="arú/il__adj"/></e>
    <e lm="incháilithe"><par n="initial-i"/><i>ncháilithe</i><par n="tí__adj"/></e>
    <e lm="iathghlas"><par n="initial-i"/><i>athghla</i><par n="gla/s__adj"/></e>
    <e lm="lúitheach"><i>lúith</i><par n="eit/each__adj"/></e>
    <e lm="coscrach"><par n="initial-c"/><i>oscra</i><par n="bua/ch__adj"/></e>
    <e lm="geamhchaoch"><par n="initial-g"/><i>eamhchao</i><par n="mo/ch__adj"/></e>
    <e lm="curata"><par n="initial-c"/><i>urata</i><par n="tí__adj"/></e>
    <e lm="creagach"><par n="initial-c"/><i>reaga</i><par n="bua/ch__adj"/></e>
    <e lm="cluasach"><par n="initial-c"/><i>luasa</i><par n="bua/ch__adj"/></e>
    <e lm="ordaitheach"><par n="initial-o"/><i>rdaith</i><par n="eit/each__adj"/></e>
    <e lm="freasúrach"><par n="initial-f"/><i>reasúra</i><par n="bua/ch__adj"/></e>
    <e lm="míchúirtéiseach"><par n="initial-m"/><i>íchúirtéis</i><par n="eit/each__adj"/></e>
    <e lm="aontaitheach"><par n="initial-a"/><i>ontaith</i><par n="eit/each__adj"/></e>
    <e lm="misniúil"><par n="initial-m"/><i>isniú</i><par n="arú/il__adj"/></e>
    <e lm="míbhunreachtúil"><par n="initial-m"/><i>íbhunreachtú</i><par n="arú/il__adj"/></e>
    <e lm="gréasaithe"><par n="initial-g"/><i>réasaithe</i><par n="tí__adj"/></e>
    <e lm="muscalach"><par n="initial-m"/><i>uscala</i><par n="bua/ch__adj"/></e>
    <e lm="caighdeánach"><par n="initial-c"/><i>aighdeána</i><par n="bua/ch__adj"/></e>
    <e lm="buartha"><par n="initial-b"/><i>uartha</i><par n="tí__adj"/></e>
    <e lm="cásmhar"><par n="initial-c"/><i>ásmha</i><par n="ú/r__adj"/></e>
    <e lm="eisréimneach"><par n="initial-e"/><i>isréimn</i><par n="eit/each__adj"/></e>
    <e lm="amaideach"><par n="initial-a"/><i>maid</i><par n="eit/each__adj"/></e>
    <e lm="monailiteach"><par n="initial-m"/><i>onailit</i><par n="eit/each__adj"/></e>
    <e lm="barrscoite"><par n="initial-b"/><i>arrscoite</i><par n="tí__adj"/></e>
    <e lm="ascorbach"><par n="initial-a"/><i>scorba</i><par n="bua/ch__adj"/></e>
    <e lm="orgánach"><par n="initial-o"/><i>rgána</i><par n="bua/ch__adj"/></e>
    <e lm="ráithiúil"><i>ráithiú</i><par n="arú/il__adj"/></e>
    <e lm="foluaineach"><par n="initial-f"/><i>oluain</i><par n="eit/each__adj"/></e>
    <e lm="crosach"><par n="initial-c"/><i>rosa</i><par n="bua/ch__adj"/></e>
    <e lm="oscailteach"><par n="initial-o"/><i>scailt</i><par n="eit/each__adj"/></e>
    <e lm="mí-ailínithe"><par n="initial-m"/><i>í-ailínithe</i><par n="tí__adj"/></e>
    <e lm="dúramánta"><par n="initial-d"/><i>úramánta</i><par n="tí__adj"/></e>
    <e lm="céasta"><par n="initial-c"/><i>éasta</i><par n="tí__adj"/></e>
    <e lm="míloighciúil"><par n="initial-m"/><i>íloighciú</i><par n="arú/il__adj"/></e>
    <e lm="mímhacánta"><par n="initial-m"/><i>ímhacánta</i><par n="tí__adj"/></e>
    <e lm="Briotanach"><par n="initial-B"/><i>riotana</i><par n="bua/ch__adj"/></e>
    <e lm="dúchroíoch"><par n="initial-d"/><i>úchroí</i><par n="faí/och__adj"/></e>
    <e lm="neamhchaighdeánach"><i>neamhchaighdeána</i><par n="bua/ch__adj"/></e>
    <e lm="neamhchoinníollach"><i>neamhchoinníolla</i><par n="bua/ch__adj"/></e>
    <e lm="neamhfhálaithe"><i>neamhfhálaithe</i><par n="tí__adj"/></e>
    <e lm="dóiteach"><par n="initial-d"/><i>óit</i><par n="eit/each__adj"/></e>
    <e lm="rabhnáilte"><i>rabhnáilte</i><par n="tí__adj"/></e>
    <e lm="comhchordach"><par n="initial-c"/><i>omhchorda</i><par n="bua/ch__adj"/></e>
    <e lm="dubhthuirseach"><par n="initial-d"/><i>ubhthuirs</i><par n="eit/each__adj"/></e>
    <e lm="dódhíonach"><par n="initial-d"/><i>ódhíona</i><par n="bua/ch__adj"/></e>
    <e lm="Poncánach"><par n="initial-P"/><i>oncána</i><par n="bua/ch__adj"/></e>
    <e lm="ionchollaithe"><par n="initial-i"/><i>onchollaithe</i><par n="tí__adj"/></e>
    <e lm="crómatach"><par n="initial-c"/><i>rómata</i><par n="bua/ch__adj"/></e>
    <e lm="plaisteach"><par n="initial-p"/><i>laist</i><par n="eit/each__adj"/></e>
    <e lm="mór"><par n="initial-m"/><i>ó</i><par n="ú/r__adj"/></e>
    <e lm="athchogantach"><par n="initial-a"/><i>thchoganta</i><par n="bua/ch__adj"/></e>
    <e lm="ainiochtach"><par n="initial-a"/><i>iniochta</i><par n="bua/ch__adj"/></e>
    <e lm="nimhiúil"><i>nimhiú</i><par n="arú/il__adj"/></e>
    <e lm="do-mhaite"><par n="initial-d"/><i>o-mhaite</i><par n="tí__adj"/></e>
    <e lm="meata"><par n="initial-m"/><i>eata</i><par n="tí__adj"/></e>
    <e lm="insamhlaithe"><par n="initial-i"/><i>nsamhlaithe</i><par n="tí__adj"/></e>
    <e lm="ointeolaíoch"><par n="initial-o"/><i>inteolaí</i><par n="faí/och__adj"/></e>
    <e lm="leibideach"><i>leibid</i><par n="eit/each__adj"/></e>
    <e lm="ceathairchosach"><par n="initial-c"/><i>eathairchosa</i><par n="bua/ch__adj"/></e>
    <e lm="clé"><par n="initial-c"/><i>lé</i><par n="tí__adj"/></e>
    <e lm="iolartha"><par n="initial-i"/><i>olartha</i><par n="tí__adj"/></e>
    <e lm="geabach"><par n="initial-g"/><i>eaba</i><par n="bua/ch__adj"/></e>
    <e lm="leonta"><i>leonta</i><par n="tí__adj"/></e>
    <e lm="inbhuailte"><par n="initial-i"/><i>nbhuailte</i><par n="tí__adj"/></e>
    <e lm="eisdíritheach"><par n="initial-e"/><i>isdírith</i><par n="eit/each__adj"/></e>
    <e lm="fada"><par n="initial-f"/><i>ada</i><par n="tí__adj"/></e>
    <e lm="parailimpeach"><par n="initial-p"/><i>arailimp</i><par n="eit/each__adj"/></e>
    <e lm="Cannadach"><par n="initial-C"/><i>annada</i><par n="bua/ch__adj"/></e>
    <e lm="dea-mhúinte"><par n="initial-d"/><i>ea-mhúinte</i><par n="tí__adj"/></e>
    <e lm="lascainithe"><i>lascainithe</i><par n="tí__adj"/></e>
    <e lm="indíleáite"><par n="initial-i"/><i>ndíleáite</i><par n="tí__adj"/></e>
    <e lm="neamhfheasach"><i>neamhfheasa</i><par n="bua/ch__adj"/></e>
    <e lm="intuaslagtha"><par n="initial-i"/><i>ntuaslagtha</i><par n="tí__adj"/></e>
    <e lm="andúchasach"><par n="initial-a"/><i>ndúchasa</i><par n="bua/ch__adj"/></e>
    <e lm="gionach"><par n="initial-g"/><i>iona</i><par n="bua/ch__adj"/></e>
    <e lm="cogúil"><par n="initial-c"/><i>ogú</i><par n="arú/il__adj"/></e>
    <e lm="blaisféimeach"><par n="initial-b"/><i>laisféim</i><par n="eit/each__adj"/></e>
    <e lm="luadrach"><i>luadra</i><par n="bua/ch__adj"/></e>
    <e lm="péasca"><par n="initial-p"/><i>éasca</i><par n="dó__adj"/></e>
    <e lm="íochtarach"><par n="initial-í"/><i>ochtara</i><par n="bua/ch__adj"/></e>
    <e lm="priaclach"><par n="initial-p"/><i>riacla</i><par n="bua/ch__adj"/></e>
    <e lm="clamhach"><par n="initial-c"/><i>lamha</i><par n="bua/ch__adj"/></e>
    <e lm="liathdhearg"><i>liathdhe</i><par n="de/arg__adj"/></e>
    <e lm="céadluaite"><par n="initial-c"/><i>éadluaite</i><par n="tí__adj"/></e>
    <e lm="domhanda"><par n="initial-d"/><i>omhanda</i><par n="tí__adj"/></e>
    <e lm="Coptach"><par n="initial-C"/><i>opta</i><par n="bua/ch__adj"/></e>
    <e lm="neamhfhiúntach"><i>neamhfhiúnta</i><par n="bua/ch__adj"/></e>
    <e lm="muinteartha"><par n="initial-m"/><i>uinteartha</i><par n="tí__adj"/></e>
    <e lm="corparáideach"><par n="initial-c"/><i>orparáid</i><par n="eit/each__adj"/></e>
    <e lm="fiánta"><par n="initial-f"/><i>iánta</i><par n="tí__adj"/></e>
    <e lm="cúlaitheach"><par n="initial-c"/><i>úlaith</i><par n="eit/each__adj"/></e>
    <e lm="Hóiméarach"><i>Hóiméara</i><par n="bua/ch__adj"/></e>
    <e lm="onórach"><par n="initial-o"/><i>nóra</i><par n="bua/ch__adj"/></e>
    <e lm="fadréimseach"><par n="initial-f"/><i>adréims</i><par n="eit/each__adj"/></e>
    <e lm="glédhathach"><par n="initial-g"/><i>lédhatha</i><par n="bua/ch__adj"/></e>
    <e lm="foclach"><par n="initial-f"/><i>ocla</i><par n="bua/ch__adj"/></e>
    <e lm="bradach"><par n="initial-b"/><i>rada</i><par n="bua/ch__adj"/></e>
    <e lm="bioranta"><par n="initial-b"/><i>ioranta</i><par n="tí__adj"/></e>
    <e lm="féinmhuiníneach"><par n="initial-f"/><i>éinmhuinín</i><par n="eit/each__adj"/></e>
    <e lm="díograiseach"><par n="initial-d"/><i>íograis</i><par n="eit/each__adj"/></e>
    <e lm="contrártha"><par n="initial-c"/><i>ontrártha</i><par n="tí__adj"/></e>
    <e lm="gruach"><par n="initial-g"/><i>rua</i><par n="grua/ch__adj"/></e>
    <e lm="neamhdhaite"><i>neamhdhaite</i><par n="tí__adj"/></e>
    <e lm="gearbach"><par n="initial-g"/><i>earba</i><par n="bua/ch__adj"/></e>
    <e lm="Brigiteach"><par n="initial-B"/><i>rigit</i><par n="eit/each__adj"/></e>
    <e lm="míchlúiteach"><par n="initial-m"/><i>íchlúit</i><par n="eit/each__adj"/></e>
    <e lm="cuidsúlach"><par n="initial-c"/><i>uidsúla</i><par n="bua/ch__adj"/></e>
    <e lm="impíoch"><par n="initial-i"/><i>mpí</i><par n="faí/och__adj"/></e>
    <e lm="eile"><par n="initial-e"/><i>ile</i><par n="tí__adj"/></e>
    <e lm="grianda"><par n="initial-g"/><i>rianda</i><par n="tí__adj"/></e>
    <e lm="donnrua"><par n="initial-d"/><i>onnrua</i><par n="tí__adj"/></e>
    <e lm="cúlráideach"><par n="initial-c"/><i>úlráid</i><par n="eit/each__adj"/></e>
    <e lm="géagach"><par n="initial-g"/><i>éaga</i><par n="bua/ch__adj"/></e>
    <e lm="Apáiseach"><i>Apáis</i><par n="eit/each__adj"/></e>
    <e lm="mórálach"><par n="initial-m"/><i>órála</i><par n="bua/ch__adj"/></e>
    <e lm="pragmatach"><par n="initial-p"/><i>ragmata</i><par n="bua/ch__adj"/></e>
    <e lm="deisealach"><par n="initial-d"/><i>eiseala</i><par n="bua/ch__adj"/></e>
    <e lm="leitheadach"><i>leitheada</i><par n="bua/ch__adj"/></e>
    <e lm="oiriúnach"><par n="initial-o"/><i>iriúna</i><par n="bua/ch__adj"/></e>
    <e lm="Filipíneach"><par n="initial-F"/><i>ilipín</i><par n="eit/each__adj"/></e>
    <e lm="marbhánta"><par n="initial-m"/><i>arbhánta</i><par n="tí__adj"/></e>
    <e lm="bagánta"><par n="initial-b"/><i>agánta</i><par n="tí__adj"/></e>
    <e lm="gréiscthe"><par n="initial-g"/><i>réiscthe</i><par n="tí__adj"/></e>
    <e lm="bunúil"><par n="initial-b"/><i>unú</i><par n="arú/il__adj"/></e>
    <e lm="Danmhargach"><par n="initial-D"/><i>anmharga</i><par n="bua/ch__adj"/></e>
    <e lm="iomlatach"><par n="initial-i"/><i>omlata</i><par n="bua/ch__adj"/></e>
    <e lm="bláthbhreac"><par n="initial-b"/><i>láthbhr</i><par n="br/eac__adj"/></e>
    <e lm="do-bhraite"><par n="initial-d"/><i>o-bhraite</i><par n="tí__adj"/></e>
    <e lm="neamhfhóirsteanach"><i>neamhfhóirsteana</i><par n="bua/ch__adj"/></e>
    <e lm="meathchodlatach"><par n="initial-m"/><i>eathchodlata</i><par n="bua/ch__adj"/></e>
    <e lm="cros-snáitheach"><par n="initial-c"/><i>ros-snáith</i><par n="eit/each__adj"/></e>
    <e lm="ainmhíoch"><par n="initial-a"/><i>inmhí</i><par n="faí/och__adj"/></e>
    <e lm="fóill"><par n="initial-f"/><i>óill</i><par n="mín__adj"/></e>
    <e lm="coimhlinteach"><par n="initial-c"/><i>oimhlint</i><par n="eit/each__adj"/></e>
    <e lm="eachtrach"><par n="initial-e"/><i>achtra</i><par n="bua/ch__adj"/></e>
    <e lm="nite"><i>nite</i><par n="tí__adj"/></e>
    <e lm="flannrua"><par n="initial-f"/><i>lannrua</i><par n="tí__adj"/></e>
    <e lm="Cúbach"><par n="initial-C"/><i>úba</i><par n="bua/ch__adj"/></e>
    <e lm="clamprach"><par n="initial-c"/><i>lampra</i><par n="bua/ch__adj"/></e>
    <e lm="iúraisticiúil"><par n="initial-i"/><i>úraisticiú</i><par n="arú/il__adj"/></e>
    <e lm="díomhaoin"><par n="initial-d"/><i>íomhaoin</i><par n="mín__adj"/></e>
    <e lm="fiáin"><par n="initial-f"/><i>iáin</i><par n="mín__adj"/></e>
    <e lm="lán"><i>lá</i><par n="lá/n__adj"/></e>
    <e lm="neamhdhleathach"><i>neamhdhleatha</i><par n="bua/ch__adj"/></e>
    <e lm="mínósach"><par n="initial-m"/><i>ínósa</i><par n="bua/ch__adj"/></e>
    <e lm="mantach"><par n="initial-m"/><i>anta</i><par n="bua/ch__adj"/></e>
    <e lm="neamhfhorbartha"><i>neamhfhorbartha</i><par n="tí__adj"/></e>
    <e lm="ábhailleach"><par n="initial-á"/><i>bhaill</i><par n="eit/each__adj"/></e>
    <e lm="méadúil"><par n="initial-m"/><i>éadú</i><par n="arú/il__adj"/></e>
    <e lm="forghníomhaitheach"><par n="initial-f"/><i>orghníomhaith</i><par n="eit/each__adj"/></e>
    <e lm="lofa"><i>lofa</i><par n="tí__adj"/></e>
    <e lm="míorúilteach"><par n="initial-m"/><i>íorúilt</i><par n="eit/each__adj"/></e>
    <e lm="mionnaithe"><par n="initial-m"/><i>ionnaithe</i><par n="tí__adj"/></e>
    <e lm="gramhsach"><par n="initial-g"/><i>ramhsa</i><par n="bua/ch__adj"/></e>
    <e lm="iomaíoch"><par n="initial-i"/><i>omaí</i><par n="faí/och__adj"/></e>
    <e lm="athfhillteach"><par n="initial-a"/><i>thfhillt</i><par n="eit/each__adj"/></e>
    <e lm="gúngach"><par n="initial-g"/><i>únga</i><par n="bua/ch__adj"/></e>
    <e lm="marbhintinneach"><par n="initial-m"/><i>arbhintinn</i><par n="eit/each__adj"/></e>
    <e lm="ámharach"><par n="initial-á"/><i>mhara</i><par n="bua/ch__adj"/></e>
    <e lm="folúsphacáilte"><par n="initial-f"/><i>olúsphacáilte</i><par n="tí__adj"/></e>
    <e lm="deabhóideach"><par n="initial-d"/><i>eabhóid</i><par n="eit/each__adj"/></e>
    <e lm="cráifeach"><par n="initial-c"/><i>ráif</i><par n="eit/each__adj"/></e>
    <e lm="cuimsitheach"><par n="initial-c"/><i>uimsith</i><par n="eit/each__adj"/></e>
    <e lm="Núibiach"><i>Núib</i><par n="Núib/iach__adj"/></e>
    <e lm="laistíos"><i>laistíos</i><par n="dó__adj"/></e>
    <e lm="athlasta"><par n="initial-a"/><i>thlasta</i><par n="tí__adj"/></e>
    <e lm="mothaolach"><par n="initial-m"/><i>othaola</i><par n="bua/ch__adj"/></e>
    <e lm="criostalagrafach"><par n="initial-c"/><i>riostalagrafa</i><par n="bua/ch__adj"/></e>
    <e lm="craobhach"><par n="initial-c"/><i>raobha</i><par n="bua/ch__adj"/></e>
    <e lm="briosc"><par n="initial-b"/><i>ri</i><par n="bri/osc__adj"/></e>
    <e lm="parabóileach"><par n="initial-p"/><i>arabóil</i><par n="eit/each__adj"/></e>
    <e lm="dochaideartha"><par n="initial-d"/><i>ochaideartha</i><par n="tí__adj"/></e>
    <e lm="cranraithe"><par n="initial-c"/><i>ranraithe</i><par n="tí__adj"/></e>
    <e lm="aisioncrónach"><par n="initial-a"/><i>isioncróna</i><par n="bua/ch__adj"/></e>
    <e lm="comhthiomsaitheach"><par n="initial-c"/><i>omhthiomsaith</i><par n="eit/each__adj"/></e>
    <e lm="fornocht"><par n="initial-f"/><i>orno</i><par n="do/cht__adj"/></e>
    <e lm="baolach"><par n="initial-b"/><i>aola</i><par n="bua/ch__adj"/></e>
    <e lm="idirspleách"><par n="initial-i"/><i>dirspleá</i><par n="mo/ch__adj"/></e>
    <e lm="follasach"><par n="initial-f"/><i>ollasa</i><par n="bua/ch__adj"/></e>
    <e lm="cnocach"><par n="initial-c"/><i>noca</i><par n="bua/ch__adj"/></e>
    <e lm="neamhionann"><i>neamhionann</i><par n="dó__adj"/></e>
    <e lm="gréisceach"><par n="initial-g"/><i>réisc</i><par n="eit/each__adj"/></e>
    <e lm="díomách"><par n="initial-d"/><i>íomá</i><par n="mo/ch__adj"/></e>
    <e lm="fichiú"><par n="initial-f"/><i>ichiú</i><par n="dó__adj"/></e>
    <e lm="canúnach"><par n="initial-c"/><i>anúna</i><par n="bua/ch__adj"/></e>
    <e lm="críochta"><par n="initial-c"/><i>ríochta</i><par n="tí__adj"/></e>
    <e lm="ceangailte"><par n="initial-c"/><i>eangailte</i><par n="tí__adj"/></e>
    <e lm="dréimreach"><par n="initial-d"/><i>réimr</i><par n="eit/each__adj"/></e>
    <e lm="greanach"><par n="initial-g"/><i>reana</i><par n="bua/ch__adj"/></e>
    <e lm="neamhbhrabúis"><i>neamhbhrabúis</i><par n="dó__adj"/></e>
    <e lm="fíneálta"><par n="initial-f"/><i>íneálta</i><par n="tí__adj"/></e>
    <e lm="comhdhlúite"><par n="initial-c"/><i>omhdhlúite</i><par n="tí__adj"/></e>
    <e lm="impriseanaíoch"><par n="initial-i"/><i>mpriseanaí</i><par n="faí/och__adj"/></e>
    <e lm="gléghlan"><par n="initial-g"/><i>léghla</i><par n="lá/n__adj"/></e>
    <e lm="Cornach"><par n="initial-C"/><i>orna</i><par n="bua/ch__adj"/></e>
    <e lm="priontáilte"><par n="initial-p"/><i>riontáilte</i><par n="tí__adj"/></e>
    <e lm="pobalbhunaithe"><par n="initial-p"/><i>obalbhunaithe</i><par n="tí__adj"/></e>
    <e lm="éigríonna"><par n="initial-é"/><i>igríonna</i><par n="tí__adj"/></e>
    <e lm="béalráiteach"><par n="initial-b"/><i>éalráit</i><par n="eit/each__adj"/></e>
    <e lm="mímheabhrach"><par n="initial-m"/><i>ímheabhra</i><par n="bua/ch__adj"/></e>
    <e lm="neamaitheach"><i>neamaith</i><par n="eit/each__adj"/></e>
    <e lm="comhfhiosach"><par n="initial-c"/><i>omhfhiosa</i><par n="bua/ch__adj"/></e>
    <e lm="gonta"><par n="initial-g"/><i>onta</i><par n="tí__adj"/></e>
    <e lm="hidreaclórach"><i>hidreaclóra</i><par n="bua/ch__adj"/></e>
    <e lm="bleacht"><par n="initial-b"/><i>leacht</i><par n="bleacht__adj"/></e>
    <e lm="dosmálta"><par n="initial-d"/><i>osmálta</i><par n="tí__adj"/></e>
    <e lm="pacáilte"><par n="initial-p"/><i>acáilte</i><par n="tí__adj"/></e>
    <e lm="féinrialaitheach"><par n="initial-f"/><i>éinrialaith</i><par n="eit/each__adj"/></e>
    <e lm="áilíosach"><par n="initial-á"/><i>ilíosa</i><par n="bua/ch__adj"/></e>
    <e lm="anróiteach"><par n="initial-a"/><i>nróit</i><par n="eit/each__adj"/></e>
    <e lm="éifeachtúil"><par n="initial-é"/><i>ifeachtú</i><par n="arú/il__adj"/></e>
    <e lm="múinte"><par n="initial-m"/><i>úinte</i><par n="tí__adj"/></e>
    <e lm="neamhbhalbh"><i>neamhbha</i><par n="ba/lbh__adj"/></e>
    <e lm="créúil"><par n="initial-c"/><i>réú</i><par n="arú/il__adj"/></e>
    <e lm="aithriseach"><par n="initial-a"/><i>ithris</i><par n="eit/each__adj"/></e>
    <e lm="briste"><par n="initial-b"/><i>riste</i><par n="tí__adj"/></e>
    <e lm="ainrianta"><par n="initial-a"/><i>inrianta</i><par n="tí__adj"/></e>
    <e lm="Gailíleach"><par n="initial-G"/><i>ailíl</i><par n="eit/each__adj"/></e>
    <e lm="forluiteach"><par n="initial-f"/><i>orluit</i><par n="eit/each__adj"/></e>
    <e lm="neamhdhochrach"><i>neamhdhochra</i><par n="bua/ch__adj"/></e>
    <e lm="éigin"><par n="initial-é"/><i>igin</i><par n="dó__adj"/></e>
    <e lm="mífholláin"><par n="initial-m"/><i>ífholláin</i><par n="mín__adj"/></e>
    <e lm="deilgneach"><par n="initial-d"/><i>eilgn</i><par n="eit/each__adj"/></e>
    <e lm="inneallach"><par n="initial-i"/><i>nnealla</i><par n="bua/ch__adj"/></e>
    <e lm="Críostaí"><par n="initial-C"/><i>ríostaí</i><par n="tí__adj"/></e>
    <e lm="ciamhair"><par n="initial-c"/><i>iamhair</i><par n="mín__adj"/></e>
    <e lm="dogmach"><par n="initial-d"/><i>ogma</i><par n="bua/ch__adj"/></e>
    <e lm="maisiúil"><par n="initial-m"/><i>aisiú</i><par n="arú/il__adj"/></e>
    <e lm="Pan-Cheilteach"><par n="initial-P"/><i>an-Cheilt</i><par n="eit/each__adj"/></e>
    <e lm="patuasal"><par n="initial-p"/><i>atua</i><par n="ua/sal__adj"/></e>
    <e lm="adamhach"><par n="initial-a"/><i>damha</i><par n="bua/ch__adj"/></e>
    <e lm="bithbhuan"><par n="initial-b"/><i>ithbhua</i><par n="lá/n__adj"/></e>
    <e lm="draighneach"><par n="initial-d"/><i>raighn</i><par n="eit/each__adj"/></e>
    <e lm="araile"><par n="initial-a"/><i>raile</i><par n="dó__adj"/></e>
    <e lm="balsamach"><par n="initial-b"/><i>alsama</i><par n="bua/ch__adj"/></e>
    <e lm="oirfideach"><par n="initial-o"/><i>irfid</i><par n="eit/each__adj"/></e>
    <e lm="creathach"><par n="initial-c"/><i>reatha</i><par n="bua/ch__adj"/></e>
    <e lm="dochosanta"><par n="initial-d"/><i>ochosanta</i><par n="tí__adj"/></e>
    <e lm="maoluilleach"><par n="initial-m"/><i>aoluill</i><par n="eit/each__adj"/></e>
    <e lm="neamhoiriúnach"><i>neamhoiriúna</i><par n="bua/ch__adj"/></e>
    <e lm="calaoiseach"><par n="initial-c"/><i>alaois</i><par n="eit/each__adj"/></e>
    <e lm="drámata"><par n="initial-d"/><i>rámata</i><par n="tí__adj"/></e>
    <e lm="déghnéasach"><par n="initial-d"/><i>éghnéasa</i><par n="bua/ch__adj"/></e>
    <e lm="bruthach"><par n="initial-b"/><i>rutha</i><par n="bua/ch__adj"/></e>
    <e lm="liobrálach"><i>liobrála</i><par n="bua/ch__adj"/></e>
    <e lm="gluaisteach"><par n="initial-g"/><i>luaist</i><par n="eit/each__adj"/></e>
    <e lm="cuisleach"><par n="initial-c"/><i>uisl</i><par n="eit/each__adj"/></e>
    <e lm="forimeallach"><par n="initial-f"/><i>orimealla</i><par n="bua/ch__adj"/></e>
    <e lm="moillithe"><par n="initial-m"/><i>oillithe</i><par n="tí__adj"/></e>
    <e lm="glárach"><par n="initial-g"/><i>lára</i><par n="bua/ch__adj"/></e>
    <e lm="cothrom"><par n="initial-c"/><i>othro</i><par n="ca/m__adj"/></e>
    <e lm="dobhriste"><par n="initial-d"/><i>obhriste</i><par n="tí__adj"/></e>
    <e lm="gairbhéalach"><par n="initial-g"/><i>airbhéala</i><par n="bua/ch__adj"/></e>
    <e lm="mífhóirsteanach"><par n="initial-m"/><i>ífhóirsteana</i><par n="bua/ch__adj"/></e>
    <e lm="neamhghaolmhar"><i>neamhghaolmha</i><par n="ú/r__adj"/></e>
    <e lm="corr"><par n="initial-c"/><i>o</i><par n="co/rr__adj"/></e>
    <e lm="ginearálaithe"><par n="initial-g"/><i>inearálaithe</i><par n="tí__adj"/></e>
    <e lm="piseogach"><par n="initial-p"/><i>iseoga</i><par n="bua/ch__adj"/></e>
    <e lm="beagmhaitheasach"><par n="initial-b"/><i>eagmhaitheasa</i><par n="bua/ch__adj"/></e>
    <e lm="fústrach"><par n="initial-f"/><i>ústra</i><par n="bua/ch__adj"/></e>
    <e lm="beoga"><par n="initial-b"/><i>eoga</i><par n="tí__adj"/></e>
    <e lm="córasach"><par n="initial-c"/><i>órasa</i><par n="bua/ch__adj"/></e>
    <e lm="cóirithe"><par n="initial-c"/><i>óirithe</i><par n="tí__adj"/></e>
    <e lm="Astraláiseach"><i>Astraláis</i><par n="eit/each__adj"/></e>
    <e lm="praetóireach"><par n="initial-p"/><i>raetóir</i><par n="eit/each__adj"/></e>
    <e lm="comhleantach"><par n="initial-c"/><i>omhleanta</i><par n="bua/ch__adj"/></e>
    <e lm="imscríofa"><par n="initial-i"/><i>mscríofa</i><par n="tí__adj"/></e>
    <e lm="cróndearg"><par n="initial-c"/><i>rónde</i><par n="de/arg__adj"/></e>
    <e lm="eachtardhomhanda"><par n="initial-e"/><i>achtardhomhanda</i><par n="tí__adj"/></e>
    <e lm="connalbhach"><par n="initial-c"/><i>onnalbha</i><par n="bua/ch__adj"/></e>
    <e lm="difreálach"><par n="initial-d"/><i>ifreála</i><par n="bua/ch__adj"/></e>
    <e lm="armáilte"><par n="initial-a"/><i>rmáilte</i><par n="tí__adj"/></e>
    <e lm="eiteach"><par n="initial-e"/><i>it</i><par n="eit/each__adj"/></e>
    <e lm="doineanta"><par n="initial-d"/><i>oineanta</i><par n="tí__adj"/></e>
    <e lm="iartharach"><par n="initial-i"/><i>arthara</i><par n="bua/ch__adj"/></e>
    <e lm="forghníomhach"><par n="initial-f"/><i>orghníomha</i><par n="bua/ch__adj"/></e>
    <e lm="eireaballach"><par n="initial-e"/><i>ireaballa</i><par n="bua/ch__adj"/></e>
    <e lm="amháin"><par n="initial-a"/><i>mháin</i><par n="dó__adj"/></e>
    <e lm="cromshlinneánach"><par n="initial-c"/><i>romshlinneána</i><par n="bua/ch__adj"/></e>
    <e lm="dodhiúltaithe"><par n="initial-d"/><i>odhiúltaithe</i><par n="tí__adj"/></e>
    <e lm="candamach"><par n="initial-c"/><i>andama</i><par n="bua/ch__adj"/></e>
    <e lm="claochlaitheach"><par n="initial-c"/><i>laochlaith</i><par n="eit/each__adj"/></e>
    <e lm="cealgach"><par n="initial-c"/><i>ealga</i><par n="bua/ch__adj"/></e>
    <e lm="maothchroíoch"><par n="initial-m"/><i>aothchroí</i><par n="faí/och__adj"/></e>
    <e lm="ciardhubh"><par n="initial-c"/><i>iardhu</i><par n="du/bh__adj"/></e>
    <e lm="éasca"><par n="initial-é"/><i>asca</i><par n="tí__adj"/></e>
    <e lm="bunúsach"><par n="initial-b"/><i>unúsa</i><par n="bua/ch__adj"/></e>
    <e lm="leathrannach"><i>leathranna</i><par n="bua/ch__adj"/></e>
    <e lm="imeanach"><par n="initial-i"/><i>meana</i><par n="bua/ch__adj"/></e>
    <e lm="Meitidisteach"><par n="initial-M"/><i>eitidist</i><par n="eit/each__adj"/></e>
    <e lm="caomhnaitheach"><par n="initial-c"/><i>aomhnaith</i><par n="eit/each__adj"/></e>
    <e lm="glinniúil"><par n="initial-g"/><i>linniú</i><par n="arú/il__adj"/></e>
    <e lm="pribhléideach"><par n="initial-p"/><i>ribhléid</i><par n="eit/each__adj"/></e>
    <e lm="óraice"><par n="initial-ó"/><i>raice</i><par n="tí__adj"/></e>
    <e lm="inneallghluaiste"><par n="initial-i"/><i>nneallghluaiste</i><par n="tí__adj"/></e>
    <e lm="léanmhar"><i>léanmha</i><par n="ú/r__adj"/></e>
    <e lm="idé-eolaíoch"><par n="initial-i"/><i>dé-eolaí</i><par n="faí/och__adj"/></e>
    <e lm="gléasta"><par n="initial-g"/><i>léasta</i><par n="tí__adj"/></e>
    <e lm="athraitheach"><par n="initial-a"/><i>thraith</i><par n="eit/each__adj"/></e>
    <e lm="neamhfhoilsithe"><i>neamhfhoilsithe</i><par n="tí__adj"/></e>
    <e lm="fireann"><par n="initial-f"/><i>ir</i><par n="fir/eann__adj"/></e>
    <e lm="plátáilte"><par n="initial-p"/><i>látáilte</i><par n="tí__adj"/></e>
    <e lm="marmarach"><par n="initial-m"/><i>armara</i><par n="bua/ch__adj"/></e>
    <e lm="proifideach"><par n="initial-p"/><i>roifid</i><par n="eit/each__adj"/></e>
    <e lm="luascánach"><i>luascána</i><par n="bua/ch__adj"/></e>
    <e lm="atmaisféarach"><par n="initial-a"/><i>tmaisféara</i><par n="bua/ch__adj"/></e>
    <e lm="coilíneach"><par n="initial-c"/><i>oilín</i><par n="eit/each__adj"/></e>
    <e lm="dúthrachtach"><par n="initial-d"/><i>úthrachta</i><par n="bua/ch__adj"/></e>
    <e lm="comh-ard"><par n="initial-c"/><i>omh-a</i><par n="a/rd__adj"/></e>
    <e lm="rachtúil"><i>rachtú</i><par n="arú/il__adj"/></e>
    <e lm="dochloiste"><par n="initial-d"/><i>ochloiste</i><par n="tí__adj"/></e>
    <e lm="goineogach"><par n="initial-g"/><i>oineoga</i><par n="bua/ch__adj"/></e>
    <e lm="maothlach"><par n="initial-m"/><i>aothla</i><par n="bua/ch__adj"/></e>
    <e lm="méirscreach"><par n="initial-m"/><i>éirscr</i><par n="eit/each__adj"/></e>
    <e lm="flapach"><par n="initial-f"/><i>lapa</i><par n="bua/ch__adj"/></e>
    <e lm="optamaithe"><par n="initial-o"/><i>ptamaithe</i><par n="tí__adj"/></e>
    <e lm="Eilíseach"><i>Eilís</i><par n="eit/each__adj"/></e>
    <e lm="inchothaithe"><par n="initial-i"/><i>nchothaithe</i><par n="tí__adj"/></e>
    <e lm="intíre"><par n="initial-i"/><i>ntíre</i><par n="tí__adj"/></e>
    <e lm="maolintinneach"><par n="initial-m"/><i>aolintinn</i><par n="eit/each__adj"/></e>
    <e lm="ilchiallach"><par n="initial-i"/><i>lchialla</i><par n="bua/ch__adj"/></e>
    <e lm="gairéadach"><par n="initial-g"/><i>airéada</i><par n="bua/ch__adj"/></e>
    <e lm="glasbhuí"><par n="initial-g"/><i>lasbhuí</i><par n="tí__adj"/></e>
    <e lm="ládasach"><i>ládasa</i><par n="bua/ch__adj"/></e>
    <e lm="neamhriachtanach"><i>neamhriachtana</i><par n="bua/ch__adj"/></e>
    <e lm="coinbhéirseach"><par n="initial-c"/><i>oinbhéirs</i><par n="eit/each__adj"/></e>
    <e lm="Fionlannach"><par n="initial-F"/><i>ionlanna</i><par n="bua/ch__adj"/></e>
    <e lm="marcáilte"><par n="initial-m"/><i>arcáilte</i><par n="tí__adj"/></e>
    <e lm="ainmniúil"><par n="initial-a"/><i>inmniú</i><par n="arú/il__adj"/></e>
    <e lm="neamhdhíreach"><i>neamhdhír</i><par n="eit/each__adj"/></e>
    <e lm="comhtháite"><par n="initial-c"/><i>omhtháite</i><par n="tí__adj"/></e>
    <e lm="dolúbtha"><par n="initial-d"/><i>olúbtha</i><par n="tí__adj"/></e>
    <e lm="Ostarach"><i>Ostara</i><par n="bua/ch__adj"/></e>
    <e lm="ann"><par n="initial-a"/><i>nn</i><par n="dó__adj"/></e>
    <e lm="neoid"><i>neoid</i><par n="mín__adj"/></e>
    <e lm="mísciamhach"><par n="initial-m"/><i>ísciamha</i><par n="bua/ch__adj"/></e>
    <e lm="follas"><par n="initial-f"/><i>o</i><par n="fo/llas__adj"/></e>
    <e lm="anchruthach"><par n="initial-a"/><i>nchrutha</i><par n="bua/ch__adj"/></e>
    <e lm="foircneach"><par n="initial-f"/><i>oircn</i><par n="eit/each__adj"/></e>
    <e lm="dúchorcra"><par n="initial-d"/><i>úchorcra</i><par n="tí__adj"/></e>
    <e lm="paisteáilte"><par n="initial-p"/><i>aisteáilte</i><par n="tí__adj"/></e>
    <e lm="bláith"><par n="initial-b"/><i>láith</i><par n="mín__adj"/></e>
    <e lm="ardcheannasach"><par n="initial-a"/><i>rdcheannasa</i><par n="bua/ch__adj"/></e>
    <e lm="droimeann"><par n="initial-d"/><i>roim</i><par n="coit/eann__adj"/></e>
    <e lm="preabach"><par n="initial-p"/><i>reaba</i><par n="bua/ch__adj"/></e>
    <e lm="geallta"><par n="initial-g"/><i>eallta</i><par n="tí__adj"/></e>
    <e lm="ardghlórach"><par n="initial-a"/><i>rdghlóra</i><par n="bua/ch__adj"/></e>
    <e lm="éadálach"><par n="initial-é"/><i>adála</i><par n="bua/ch__adj"/></e>
    <e lm="aisfhillteach"><par n="initial-a"/><i>isfhillt</i><par n="eit/each__adj"/></e>
    <e lm="poitéinsiúil"><par n="initial-p"/><i>oitéinsiú</i><par n="arú/il__adj"/></e>
    <e lm="drochaigeanta"><par n="initial-d"/><i>rochaigeanta</i><par n="tí__adj"/></e>
    <e lm="Artach"><i>Arta</i><par n="bua/ch__adj"/></e>
    <e lm="ite"><par n="initial-i"/><i>te</i><par n="tí__adj"/></e>
    <e lm="óg"><par n="initial-ó"/><i></i><par n="ó/g__adj"/></e>
    <e lm="obráide"><par n="initial-o"/><i>bráide</i><par n="tí__adj"/></e>
    <e lm="aorach"><par n="initial-a"/><i>ora</i><par n="bua/ch__adj"/></e>
    <e lm="aimhréidh"><par n="initial-a"/><i>imhréidh</i><par n="mín__adj"/></e>
    <e lm="áthasach"><par n="initial-á"/><i>thasa</i><par n="bua/ch__adj"/></e>
    <e lm="nua-aoisíoch"><i>nua-aoisí</i><par n="faí/och__adj"/></e>
    <e lm="do-ídithe"><par n="initial-d"/><i>o-ídithe</i><par n="tí__adj"/></e>
    <e lm="anaithnid"><par n="initial-a"/><i>naithnid</i><par n="mín__adj"/></e>
    <e lm="frithchaiteach"><par n="initial-f"/><i>rithchait</i><par n="eit/each__adj"/></e>
    <e lm="ceanndána"><par n="initial-c"/><i>eanndána</i><par n="tí__adj"/></e>
    <e lm="cailliúnach"><par n="initial-c"/><i>ailliúna</i><par n="bua/ch__adj"/></e>
    <e lm="atéite"><par n="initial-a"/><i>téite</i><par n="tí__adj"/></e>
    <e lm="coillteach"><par n="initial-c"/><i>oillt</i><par n="eit/each__adj"/></e>
    <e lm="barrdhóite"><par n="initial-b"/><i>arrdhóite</i><par n="tí__adj"/></e>
    <e lm="neamh-mhion"><i>neamh-mhi</i><par n="mi/on__adj"/></e>
    <e lm="geimhleach"><par n="initial-g"/><i>eimhl</i><par n="eit/each__adj"/></e>
    <e lm="cigilteach"><par n="initial-c"/><i>igilt</i><par n="eit/each__adj"/></e>
    <e lm="neamhreachtúil"><i>neamhreachtú</i><par n="arú/il__adj"/></e>
    <e lm="danaideach"><par n="initial-d"/><i>anaid</i><par n="eit/each__adj"/></e>
    <e lm="fótaisintéiseach"><par n="initial-f"/><i>ótaisintéis</i><par n="eit/each__adj"/></e>
    <e lm="leasmhar"><i>leasmha</i><par n="ú/r__adj"/></e>
    <e lm="meabhlach"><par n="initial-m"/><i>eabhla</i><par n="bua/ch__adj"/></e>
    <e lm="do-athraithe"><par n="initial-d"/><i>o-athraithe</i><par n="tí__adj"/></e>
    <e lm="díbhirceach"><par n="initial-d"/><i>íbhirc</i><par n="eit/each__adj"/></e>
    <e lm="feidhmeach"><par n="initial-f"/><i>eidhm</i><par n="eit/each__adj"/></e>
    <e lm="catach"><par n="initial-c"/><i>ata</i><par n="bua/ch__adj"/></e>
    <e lm="éigiallta"><par n="initial-é"/><i>igiallta</i><par n="tí__adj"/></e>
    <e lm="Briotánach"><par n="initial-B"/><i>riotána</i><par n="bua/ch__adj"/></e>
    <e lm="rafar"><i>rafa</i><par n="ú/r__adj"/></e>
    <e lm="binbeach"><par n="initial-b"/><i>inb</i><par n="eit/each__adj"/></e>
    <e lm="briathrach"><par n="initial-b"/><i>riathra</i><par n="bua/ch__adj"/></e>
    <e lm="eitneach"><par n="initial-e"/><i>itn</i><par n="eit/each__adj"/></e>
    <e lm="amhlaidh"><par n="initial-a"/><i>mhlaidh</i><par n="dó__adj"/></e>
    <e lm="péacógach"><par n="initial-p"/><i>éacóga</i><par n="bua/ch__adj"/></e>
    <e lm="arraingeach"><par n="initial-a"/><i>rraing</i><par n="eit/each__adj"/></e>
    <e lm="oirthuaisceartach"><par n="initial-o"/><i>irthuaiscearta</i><par n="bua/ch__adj"/></e>
    <e lm="lúbarnach"><i>lúbarna</i><par n="bua/ch__adj"/></e>
    <e lm="bréifneach"><par n="initial-b"/><i>réifn</i><par n="eit/each__adj"/></e>
    <e lm="cianach"><par n="initial-c"/><i>iana</i><par n="bua/ch__adj"/></e>
    <e lm="corránach"><par n="initial-c"/><i>orrána</i><par n="bua/ch__adj"/></e>
    <e lm="aimirneach"><par n="initial-a"/><i>imirn</i><par n="eit/each__adj"/></e>
    <e lm="Afra-Mheiriceánach"><i>Afra-Mheiriceána</i><par n="bua/ch__adj"/></e>
    <e lm="lánfhásta"><i>lánfhásta</i><par n="tí__adj"/></e>
    <e lm="inbhreathnaitheach"><par n="initial-i"/><i>nbhreathnaith</i><par n="eit/each__adj"/></e>
    <e lm="dreoite"><par n="initial-d"/><i>reoite</i><par n="tí__adj"/></e>
    <e lm="duánach"><par n="initial-d"/><i>uána</i><par n="bua/ch__adj"/></e>
    <e lm="boigéiseach"><par n="initial-b"/><i>oigéis</i><par n="eit/each__adj"/></e>
    <e lm="aisteach"><par n="initial-a"/><i>ist</i><par n="eit/each__adj"/></e>
    <e lm="iomlánaíoch"><par n="initial-i"/><i>omlánaí</i><par n="faí/och__adj"/></e>
    <e lm="iltíreach"><par n="initial-i"/><i>ltír</i><par n="eit/each__adj"/></e>
    <e lm="neamhthábhachtach"><i>neamhthábhachta</i><par n="bua/ch__adj"/></e>
    <e lm="aicrileach"><par n="initial-a"/><i>icril</i><par n="eit/each__adj"/></e>
    <e lm="obach"><par n="initial-o"/><i>ba</i><par n="bua/ch__adj"/></e>
    <e lm="cónaithe"><par n="initial-c"/><i>ónaithe</i><par n="tí__adj"/></e>
    <e lm="fuarchúiseach"><par n="initial-f"/><i>uarchúis</i><par n="eit/each__adj"/></e>
    <e lm="lomrach"><i>lomra</i><par n="bua/ch__adj"/></e>
    <e lm="caordhearg"><par n="initial-c"/><i>aordhe</i><par n="de/arg__adj"/></e>
    <e lm="feighlíoch"><par n="initial-f"/><i>eighlí</i><par n="faí/och__adj"/></e>
    <e lm="intuargainte"><par n="initial-i"/><i>ntuargainte</i><par n="tí__adj"/></e>
    <e lm="iarnaithe"><par n="initial-i"/><i>arnaithe</i><par n="tí__adj"/></e>
    <e lm="dócha"><par n="initial-d"/><i>ócha</i><par n="dó__adj"/></e>
    <e lm="fabhlach"><par n="initial-f"/><i>abhla</i><par n="bua/ch__adj"/></e>
    <e lm="Corantach"><par n="initial-C"/><i>oranta</i><par n="bua/ch__adj"/></e>
    <e lm="faonlag"><par n="initial-f"/><i>aonla</i><par n="ó/g__adj"/></e>
    <e lm="neamhréasúnach"><i>neamhréasúna</i><par n="bua/ch__adj"/></e>
    <e lm="laistiar"><i>laistiar</i><par n="dó__adj"/></e>
    <e lm="imigéiniúil"><par n="initial-i"/><i>migéiniú</i><par n="arú/il__adj"/></e>
    <e lm="garg"><par n="initial-g"/><i>a</i><par n="ga/rg__adj"/></e>
    <e lm="ciúbaithe"><par n="initial-c"/><i>iúbaithe</i><par n="tí__adj"/></e>
    <e lm="inleighis"><par n="initial-i"/><i>nleighis</i><par n="dó__adj"/></e>
    <e lm="grafach"><par n="initial-g"/><i>rafa</i><par n="bua/ch__adj"/></e>
    <e lm="ionsúiteach"><par n="initial-i"/><i>onsúit</i><par n="eit/each__adj"/></e>
    <e lm="eaglasta"><par n="initial-e"/><i>aglasta</i><par n="tí__adj"/></e>
    <e lm="gnóisíoch"><par n="initial-g"/><i>nóisí</i><par n="faí/och__adj"/></e>
    <e lm="lánleathan"><i>lánle</i><par n="le/athan__adj"/></e>
    <e lm="neamhfhuaimintiúil"><i>neamhfhuaimintiú</i><par n="arú/il__adj"/></e>
    <e lm="míbhinn"><par n="initial-m"/><i>íbhinn</i><par n="mín__adj"/></e>
    <e lm="Lochlannach"><i>Lochlanna</i><par n="bua/ch__adj"/></e>
    <e lm="mothrach"><par n="initial-m"/><i>othra</i><par n="bua/ch__adj"/></e>
    <e lm="flaithiúil"><par n="initial-f"/><i>laithiú</i><par n="arú/il__adj"/></e>
    <e lm="Párasach"><par n="initial-P"/><i>árasa</i><par n="bua/ch__adj"/></e>
    <e lm="beagthábhachtach"><par n="initial-b"/><i>eagthábhachta</i><par n="bua/ch__adj"/></e>
    <e lm="dinimiciúil"><par n="initial-d"/><i>inimiciú</i><par n="arú/il__adj"/></e>
    <e lm="eiseach"><par n="initial-e"/><i>is</i><par n="eit/each__adj"/></e>
    <e lm="colgach"><par n="initial-c"/><i>olga</i><par n="bua/ch__adj"/></e>
    <e lm="dronuilleach"><par n="initial-d"/><i>ronuill</i><par n="eit/each__adj"/></e>
    <e lm="éagsamhalta"><par n="initial-é"/><i>agsamhalta</i><par n="tí__adj"/></e>
    <e lm="gníomhaíoch"><par n="initial-g"/><i>níomhaí</i><par n="faí/och__adj"/></e>
    <e lm="iniata"><par n="initial-i"/><i>niata</i><par n="tí__adj"/></e>
    <e lm="fadsaolach"><par n="initial-f"/><i>adsaola</i><par n="bua/ch__adj"/></e>
    <e lm="mímhorálta"><par n="initial-m"/><i>ímhorálta</i><par n="tí__adj"/></e>
    <e lm="codlatach"><par n="initial-c"/><i>odlata</i><par n="bua/ch__adj"/></e>
    <e lm="impiriúil"><par n="initial-i"/><i>mpiriú</i><par n="arú/il__adj"/></e>
    <e lm="íslithe"><par n="initial-í"/><i>slithe</i><par n="tí__adj"/></e>
    <e lm="achtúireach"><par n="initial-a"/><i>chtúir</i><par n="eit/each__adj"/></e>
    <e lm="míchothrom"><par n="initial-m"/><i>íchothro</i><par n="ca/m__adj"/></e>
    <e lm="martraithe"><par n="initial-m"/><i>artraithe</i><par n="tí__adj"/></e>
    <e lm="fo-bhailteach"><par n="initial-f"/><i>o-bhailt</i><par n="eit/each__adj"/></e>
    <e lm="frithchiallach"><par n="initial-f"/><i>rithchialla</i><par n="bua/ch__adj"/></e>
    <e lm="millteanach"><par n="initial-m"/><i>illteana</i><par n="bua/ch__adj"/></e>
    <e lm="cosúil"><par n="initial-c"/><i>osú</i><par n="arú/il__adj"/></e>
    <e lm="préachta"><par n="initial-p"/><i>réachta</i><par n="tí__adj"/></e>
    <e lm="aerga"><par n="initial-a"/><i>erga</i><par n="tí__adj"/></e>
    <e lm="luisiúil"><i>luisiú</i><par n="arú/il__adj"/></e>
    <e lm="doscaoilte"><par n="initial-d"/><i>oscaoilte</i><par n="tí__adj"/></e>
    <e lm="nótáilte"><i>nótáilte</i><par n="tí__adj"/></e>
    <e lm="cinsiriúil"><par n="initial-c"/><i>insiriú</i><par n="arú/il__adj"/></e>
    <e lm="núicléach"><i>núiclé</i><par n="dé/ach__adj"/></e>
    <e lm="Púnach"><par n="initial-P"/><i>úna</i><par n="bua/ch__adj"/></e>
    <e lm="comhairleach"><par n="initial-c"/><i>omhairl</i><par n="eit/each__adj"/></e>
    <e lm="cunórach"><par n="initial-c"/><i>unóra</i><par n="bua/ch__adj"/></e>
    <e lm="bogchraicneach"><par n="initial-b"/><i>ogchraicn</i><par n="eit/each__adj"/></e>
    <e lm="diamhaslach"><par n="initial-d"/><i>iamhasla</i><par n="bua/ch__adj"/></e>
    <e lm="bundúchasach"><par n="initial-b"/><i>undúchasa</i><par n="bua/ch__adj"/></e>
    <e lm="mígheanasach"><par n="initial-m"/><i>ígheanasa</i><par n="bua/ch__adj"/></e>
    <e lm="coinbhreoite"><par n="initial-c"/><i>oinbhreoite</i><par n="tí__adj"/></e>
    <e lm="amárach"><par n="initial-a"/><i>márach</i><par n="dó__adj"/></e>
    <e lm="bochtaithe"><par n="initial-b"/><i>ochtaithe</i><par n="tí__adj"/></e>
    <e lm="íorónta"><par n="initial-í"/><i>orónta</i><par n="tí__adj"/></e>
    <e lm="grianghrafach"><par n="initial-g"/><i>rianghrafa</i><par n="bua/ch__adj"/></e>
    <e lm="inaisíoctha"><par n="initial-i"/><i>naisíoctha</i><par n="tí__adj"/></e>
    <e lm="duairc"><par n="initial-d"/><i>uairc</i><par n="mín__adj"/></e>
    <e lm="mídhílis"><par n="initial-m"/><i>ídhíl</i><par n="mil/is__adj"/></e>
    <e lm="éadaingean"><par n="initial-é"/><i>adaing</i><par n="daing/ean__adj"/></e>
    <e lm="cliarlathach"><par n="initial-c"/><i>liarlatha</i><par n="bua/ch__adj"/></e>
    <e lm="iarbháis"><par n="initial-i"/><i>arbháis</i><par n="dó__adj"/></e>
    <e lm="indibhidiúil"><par n="initial-i"/><i>ndibhidiú</i><par n="arú/il__adj"/></e>
    <e lm="plobartha"><par n="initial-p"/><i>lobartha</i><par n="tí__adj"/></e>
    <e lm="gruama"><par n="initial-g"/><i>ruama</i><par n="tí__adj"/></e>
    <e lm="mórchroíoch"><par n="initial-m"/><i>órchroí</i><par n="faí/och__adj"/></e>
    <e lm="Iosraelach"><i>Iosraela</i><par n="bua/ch__adj"/></e>
    <e lm="dúilmhear"><par n="initial-d"/><i>úilmh</i><par n="seic/ear__adj"/></e>
    <e lm="gainmheach"><par n="initial-g"/><i>ainmh</i><par n="eit/each__adj"/></e>
    <e lm="ochlánach"><par n="initial-o"/><i>chlána</i><par n="bua/ch__adj"/></e>
    <e lm="comhthaobhach"><par n="initial-c"/><i>omhthaobha</i><par n="bua/ch__adj"/></e>
    <e lm="craobhlasrach"><par n="initial-c"/><i>raobhlasra</i><par n="bua/ch__adj"/></e>
    <e lm="grádaithe"><par n="initial-g"/><i>rádaithe</i><par n="tí__adj"/></e>
    <e lm="ilmheánach"><par n="initial-i"/><i>lmheána</i><par n="bua/ch__adj"/></e>
    <e lm="líonta"><i>líonta</i><par n="tí__adj"/></e>
    <e lm="do-ite"><par n="initial-d"/><i>o-ite</i><par n="tí__adj"/></e>
    <e lm="éadromchroíoch"><par n="initial-é"/><i>adromchroí</i><par n="faí/och__adj"/></e>
    <e lm="fadcheannach"><par n="initial-f"/><i>adcheanna</i><par n="bua/ch__adj"/></e>
    <e lm="cumtha"><par n="initial-c"/><i>umtha</i><par n="tí__adj"/></e>
    <e lm="dual"><par n="initial-d"/><i>ual</i><par n="dó__adj"/></e>
    <e lm="páirtaimseartha"><par n="initial-p"/><i>áirtaimseartha</i><par n="tí__adj"/></e>
    <e lm="anlathach"><par n="initial-a"/><i>nlatha</i><par n="bua/ch__adj"/></e>
    <e lm="mórcheannach"><par n="initial-m"/><i>órcheanna</i><par n="bua/ch__adj"/></e>
    <e lm="dofhulaingthe"><par n="initial-d"/><i>ofhulaingthe</i><par n="tí__adj"/></e>
    <e lm="creatúil"><par n="initial-c"/><i>reatú</i><par n="arú/il__adj"/></e>
    <e lm="dearfach"><par n="initial-d"/><i>earfa</i><par n="bua/ch__adj"/></e>
    <e lm="laghdaithe"><i>laghdaithe</i><par n="tí__adj"/></e>
    <e lm="coiteann"><par n="initial-c"/><i>oit</i><par n="coit/eann__adj"/></e>
    <e lm="múnlaitheach"><par n="initial-m"/><i>únlaith</i><par n="eit/each__adj"/></e>
    <e lm="maith"><par n="initial-m"/><i>aith</i><par n="mín__adj"/></e>
    <e lm="buíoch"><par n="initial-b"/><i>uí</i><par n="faí/och__adj"/></e>
    <e lm="Atlantach"><i>Atlanta</i><par n="bua/ch__adj"/></e>
    <e lm="dímhúinte"><par n="initial-d"/><i>ímhúinte</i><par n="tí__adj"/></e>
    <e lm="neamhshreangaithe"><i>neamhshreangaithe</i><par n="tí__adj"/></e>
    <e lm="dímheabhrach"><par n="initial-d"/><i>ímheabhra</i><par n="bua/ch__adj"/></e>
    <e lm="iontlaise"><par n="initial-i"/><i>ontlaise</i><par n="tí__adj"/></e>
    <e lm="glanoscartha"><par n="initial-g"/><i>lanoscartha</i><par n="tí__adj"/></e>
    <e lm="astralaíoch"><par n="initial-a"/><i>stralaí</i><par n="faí/och__adj"/></e>
    <e lm="allta"><par n="initial-a"/><i>llta</i><par n="tí__adj"/></e>
    <e lm="geanmnaí"><par n="initial-g"/><i>eanmnaí</i><par n="tí__adj"/></e>
    <e lm="ganfhiosach"><par n="initial-g"/><i>anfhiosa</i><par n="bua/ch__adj"/></e>
    <e lm="líoga"><i>líoga</i><par n="tí__adj"/></e>
    <e lm="clabach"><par n="initial-c"/><i>laba</i><par n="bua/ch__adj"/></e>
    <e lm="inscortha"><par n="initial-i"/><i>nscortha</i><par n="tí__adj"/></e>
    <e lm="garbhghlórach"><par n="initial-g"/><i>arbhghlóra</i><par n="bua/ch__adj"/></e>
    <e lm="aibí"><par n="initial-a"/><i>ibí</i><par n="tí__adj"/></e>
    <e lm="dofhaighte"><par n="initial-d"/><i>ofhaighte</i><par n="tí__adj"/></e>
    <e lm="cuileach"><par n="initial-c"/><i>uil</i><par n="eit/each__adj"/></e>
    <e lm="Palaistíneach"><par n="initial-P"/><i>alaistín</i><par n="eit/each__adj"/></e>
    <e lm="dona"><par n="initial-d"/><i>ona</i><par n="tí__adj"/></e>
    <e lm="lómhar"><i>lómha</i><par n="ú/r__adj"/></e>
    <e lm="crochta"><par n="initial-c"/><i>rochta</i><par n="tí__adj"/></e>
    <e lm="bliantúil"><par n="initial-b"/><i>liantú</i><par n="arú/il__adj"/></e>
    <e lm="amfaibiach"><par n="initial-a"/><i>mfaibia</i><par n="mo/ch__adj"/></e>
    <e lm="radúil"><i>radú</i><par n="arú/il__adj"/></e>
    <e lm="dúranta"><par n="initial-d"/><i>úranta</i><par n="tí__adj"/></e>
    <e lm="athchaite"><par n="initial-a"/><i>thchaite</i><par n="tí__adj"/></e>
    <e lm="cathartha"><par n="initial-c"/><i>athartha</i><par n="tí__adj"/></e>
    <e lm="donnbhuí"><par n="initial-d"/><i>onnbhuí</i><par n="tí__adj"/></e>
    <e lm="donn"><par n="initial-d"/><i>o</i><par n="do/nn__adj"/></e>
    <e lm="gealbhruthach"><par n="initial-g"/><i>ealbhrutha</i><par n="bua/ch__adj"/></e>
    <e lm="dearlaicthe"><par n="initial-d"/><i>earlaicthe</i><par n="tí__adj"/></e>
    <e lm="comhshnaidhmthe"><par n="initial-c"/><i>omhshnaidhmthe</i><par n="tí__adj"/></e>
    <e lm="fuarintinneach"><par n="initial-f"/><i>uarintinn</i><par n="eit/each__adj"/></e>
    <e lm="fiar"><par n="initial-f"/><i></i><par n="f/iar__adj"/></e>
    <e lm="peilbheach"><par n="initial-p"/><i>eilbh</i><par n="eit/each__adj"/></e>
    <e lm="fial"><par n="initial-f"/><i></i><par n="f/ial__adj"/></e>
    <e lm="buídhearg"><par n="initial-b"/><i>uídhe</i><par n="de/arg__adj"/></e>
    <e lm="gaolmhar"><par n="initial-g"/><i>aolmha</i><par n="ú/r__adj"/></e>
    <e lm="fíorluachmhar"><par n="initial-f"/><i>íorluachmha</i><par n="ú/r__adj"/></e>
    <e lm="iolraíoch"><par n="initial-i"/><i>olraí</i><par n="faí/och__adj"/></e>
    <e lm="míchruinn"><par n="initial-m"/><i>íchruinn</i><par n="mín__adj"/></e>
    <e lm="éagumasach"><par n="initial-é"/><i>agumasa</i><par n="bua/ch__adj"/></e>
    <e lm="cianaosta"><par n="initial-c"/><i>ianaosta</i><par n="tí__adj"/></e>
    <e lm="deacair"><par n="initial-d"/><i>eac</i><par n="ot/air__adj"/></e>
    <e lm="mursanta"><par n="initial-m"/><i>ursanta</i><par n="tí__adj"/></e>
    <e lm="aoibhinn"><par n="initial-a"/><i>oibh</i><par n="aoibh/inn__adj"/></e>
    <e lm="corrach"><par n="initial-c"/><i>orra</i><par n="bua/ch__adj"/></e>
    <e lm="dátaithe"><par n="initial-d"/><i>átaithe</i><par n="tí__adj"/></e>
    <e lm="coinsiasach"><par n="initial-c"/><i>oinsiasa</i><par n="bua/ch__adj"/></e>
    <e lm="dodhíleáite"><par n="initial-d"/><i>odhíleáite</i><par n="tí__adj"/></e>
    <e lm="deannachtach"><par n="initial-d"/><i>eannachta</i><par n="bua/ch__adj"/></e>
    <e lm="eabhartha"><par n="initial-e"/><i>abhartha</i><par n="tí__adj"/></e>
    <e lm="abartha"><par n="initial-a"/><i>bartha</i><par n="tí__adj"/></e>
    <e lm="géagánach"><par n="initial-g"/><i>éagána</i><par n="bua/ch__adj"/></e>
    <e lm="cruthúil"><par n="initial-c"/><i>ruthú</i><par n="arú/il__adj"/></e>
    <e lm="abhaile"><par n="initial-a"/><i>bhaile</i><par n="dó__adj"/></e>
    <e lm="cónaitheach"><par n="initial-c"/><i>ónaith</i><par n="eit/each__adj"/></e>
    <e lm="ionadúil"><par n="initial-i"/><i>onadú</i><par n="arú/il__adj"/></e>
    <e lm="fionn"><par n="initial-f"/><i>i</i><par n="fi/onn__adj"/></e>
    <e lm="díblí"><par n="initial-d"/><i>íblí</i><par n="tí__adj"/></e>
    <e lm="inlomtha"><par n="initial-i"/><i>nlomtha</i><par n="tí__adj"/></e>
    <e lm="folmhaithe"><par n="initial-f"/><i>olmhaithe</i><par n="tí__adj"/></e>
    <e lm="ceoch"><par n="initial-c"/><i>eo</i><par n="mo/ch__adj"/></e>
    <e lm="moiglí"><par n="initial-m"/><i>oiglí</i><par n="tí__adj"/></e>
    <e lm="dobrónach"><par n="initial-d"/><i>obróna</i><par n="bua/ch__adj"/></e>
    <e lm="ilbheartach"><par n="initial-i"/><i>lbhearta</i><par n="bua/ch__adj"/></e>
    <e lm="inscríofa"><par n="initial-i"/><i>nscríofa</i><par n="tí__adj"/></e>
    <e lm="forthrom"><par n="initial-f"/><i>orthro</i><par n="tro/m__adj"/></e>
    <e lm="fearúil"><par n="initial-f"/><i>earú</i><par n="arú/il__adj"/></e>
    <e lm="intí"><par n="initial-i"/><i>ntí</i><par n="tí__adj"/></e>
    <e lm="comhghaolmhar"><par n="initial-c"/><i>omhghaolmha</i><par n="ú/r__adj"/></e>
    <e lm="délámhach"><par n="initial-d"/><i>élámha</i><par n="bua/ch__adj"/></e>
    <e lm="Heilléanach"><i>Heilléana</i><par n="bua/ch__adj"/></e>
    <e lm="bunaosta"><par n="initial-b"/><i>unaosta</i><par n="tí__adj"/></e>
    <e lm="do-aithnid"><par n="initial-d"/><i>o-aithnid</i><par n="mín__adj"/></e>
    <e lm="fágtha"><par n="initial-f"/><i>ágtha</i><par n="tí__adj"/></e>
    <e lm="dothuigthe"><par n="initial-d"/><i>othuigthe</i><par n="tí__adj"/></e>
    <e lm="díonmhar"><par n="initial-d"/><i>íonmha</i><par n="ú/r__adj"/></e>
    <e lm="neamhrialta"><i>neamhrialta</i><par n="tí__adj"/></e>
    <e lm="aontachtúil"><par n="initial-a"/><i>ontachtú</i><par n="arú/il__adj"/></e>
    <e lm="bogúrach"><par n="initial-b"/><i>ogúra</i><par n="bua/ch__adj"/></e>
    <e lm="Caipisíneach"><par n="initial-C"/><i>aipisín</i><par n="eit/each__adj"/></e>
    <e lm="pairiliseach"><par n="initial-p"/><i>airilis</i><par n="eit/each__adj"/></e>
    <e lm="plúchta"><par n="initial-p"/><i>lúchta</i><par n="tí__adj"/></e>
    <e lm="grabasta"><par n="initial-g"/><i>rabasta</i><par n="tí__adj"/></e>
    <e lm="inphósta"><par n="initial-i"/><i>nphósta</i><par n="tí__adj"/></e>
    <e lm="craiceáilte"><par n="initial-c"/><i>raiceáilte</i><par n="tí__adj"/></e>
    <e lm="fritéiseach"><par n="initial-f"/><i>ritéis</i><par n="eit/each__adj"/></e>
    <e lm="leordhóthanach"><i>leordhóthana</i><par n="bua/ch__adj"/></e>
    <e lm="mígheanmnaí"><par n="initial-m"/><i>ígheanmnaí</i><par n="tí__adj"/></e>
    <e lm="láraithe"><i>láraithe</i><par n="tí__adj"/></e>
    <e lm="oibiachtúil"><par n="initial-o"/><i>ibiachtú</i><par n="arú/il__adj"/></e>
    <e lm="dáigh"><par n="initial-d"/><i>áigh</i><par n="mín__adj"/></e>
    <e lm="dothuaslagtha"><par n="initial-d"/><i>othuaslagtha</i><par n="tí__adj"/></e>
    <e lm="dea-bhlasta"><par n="initial-d"/><i>ea-bhlasta</i><par n="tí__adj"/></e>
    <e lm="luathlámhach"><i>luathlámha</i><par n="bua/ch__adj"/></e>
    <e lm="maisithe"><par n="initial-m"/><i>aisithe</i><par n="tí__adj"/></e>
    <e lm="neamúil"><i>neamú</i><par n="arú/il__adj"/></e>
    <e lm="filléadaithe"><par n="initial-f"/><i>illéadaithe</i><par n="tí__adj"/></e>
    <e lm="ilranna"><par n="initial-i"/><i>lranna</i><par n="tí__adj"/></e>
    <e lm="anghrách"><par n="initial-a"/><i>nghrá</i><par n="mo/ch__adj"/></e>
    <e lm="nósmhar"><i>nósmha</i><par n="ú/r__adj"/></e>
    <e lm="díomuach"><par n="initial-d"/><i>íomua</i><par n="grua/ch__adj"/></e>
    <e lm="prólatáireach"><par n="initial-p"/><i>rólatáir</i><par n="eit/each__adj"/></e>
    <e lm="foréigneach"><par n="initial-f"/><i>oréign</i><par n="eit/each__adj"/></e>
    <e lm="ard"><par n="initial-a"/><i></i><par n="a/rd__adj"/></e>
    <e lm="línithe"><i>línithe</i><par n="tí__adj"/></e>
    <e lm="íon"><par n="initial-í"/><i></i><par n="í/on__adj"/></e>
    <e lm="coimpléascach"><par n="initial-c"/><i>oimpléasca</i><par n="bua/ch__adj"/></e>
    <e lm="easurramach"><par n="initial-e"/><i>asurrama</i><par n="bua/ch__adj"/></e>
    <e lm="aisiompaithe"><par n="initial-a"/><i>isiompaithe</i><par n="tí__adj"/></e>
    <e lm="Fionn-Úgrach"><par n="initial-F"/><i>ionn-Úgra</i><par n="bua/ch__adj"/></e>
    <e lm="Ceanadach"><par n="initial-C"/><i>eanada</i><par n="bua/ch__adj"/></e>
    <e lm="éagumasaithe"><par n="initial-é"/><i>agumasaithe</i><par n="tí__adj"/></e>
    <e lm="foirmitheach"><par n="initial-f"/><i>oirmith</i><par n="eit/each__adj"/></e>
    <e lm="dúghlas"><par n="initial-d"/><i>úghla</i><par n="gla/s__adj"/></e>
    <e lm="déanta"><par n="initial-d"/><i>éanta</i><par n="tí__adj"/></e>
    <e lm="nathánach"><i>nathána</i><par n="bua/ch__adj"/></e>
    <e lm="Aithneach"><i>Aithn</i><par n="eit/each__adj"/></e>
    <e lm="éiginnte"><par n="initial-é"/><i>iginnte</i><par n="tí__adj"/></e>
    <e lm="Liotuánach"><i>Liotuána</i><par n="bua/ch__adj"/></e>
    <e lm="beirthe"><par n="initial-b"/><i>eirthe</i><par n="tí__adj"/></e>
    <e lm="eiticiúil"><par n="initial-e"/><i>iticiú</i><par n="arú/il__adj"/></e>
    <e lm="deich"><par n="initial-d"/><i>eich</i><par n="dó__adj"/></e>
    <e lm="hipearbóileach"><i>hipearbóil</i><par n="eit/each__adj"/></e>
    <e lm="Bútánach"><par n="initial-B"/><i>útána</i><par n="bua/ch__adj"/></e>
    <e lm="Cairibeach"><par n="initial-C"/><i>airib</i><par n="eit/each__adj"/></e>
    <e lm="clúiteach"><par n="initial-c"/><i>lúit</i><par n="eit/each__adj"/></e>
    <e lm="dromchlach"><par n="initial-d"/><i>romchla</i><par n="bua/ch__adj"/></e>
    <e lm="borrtha"><par n="initial-b"/><i>orrtha</i><par n="tí__adj"/></e>
    <e lm="diúractha"><par n="initial-d"/><i>iúractha</i><par n="tí__adj"/></e>
    <e lm="ársa"><par n="initial-á"/><i>rsa</i><par n="tí__adj"/></e>
    <e lm="cuideachtúil"><par n="initial-c"/><i>uideachtú</i><par n="arú/il__adj"/></e>
    <e lm="Bantúch"><par n="initial-B"/><i>antú</i><par n="mo/ch__adj"/></e>
    <e lm="coipeach"><par n="initial-c"/><i>oip</i><par n="eit/each__adj"/></e>
    <e lm="amscaí"><par n="initial-a"/><i>mscaí</i><par n="tí__adj"/></e>
    <e lm="faighte"><par n="initial-f"/><i>aighte</i><par n="tí__adj"/></e>
    <e lm="neamhchónaitheach"><i>neamhchónaith</i><par n="eit/each__adj"/></e>
    <e lm="aisghafa"><par n="initial-a"/><i>isghafa</i><par n="tí__adj"/></e>
    <e lm="pléatach"><par n="initial-p"/><i>léata</i><par n="bua/ch__adj"/></e>
    <e lm="imscrúdaitheach"><par n="initial-i"/><i>mscrúdaith</i><par n="eit/each__adj"/></e>
    <e lm="ortadocsach"><par n="initial-o"/><i>rtadocsa</i><par n="bua/ch__adj"/></e>
    <e lm="liathghorm"><i>liathgho</i><par n="go/rm__adj"/></e>
    <e lm="croíbhriste"><par n="initial-c"/><i>roíbhriste</i><par n="tí__adj"/></e>
    <e lm="inmheilte"><par n="initial-i"/><i>nmheilte</i><par n="tí__adj"/></e>
    <e lm="minic"><par n="initial-m"/><i>inic</i><par n="dó__adj"/></e>
    <e lm="doilbhir"><par n="initial-d"/><i>oilbh</i><par n="láid/ir__adj"/></e>
    <e lm="barrchaite"><par n="initial-b"/><i>arrchaite</i><par n="tí__adj"/></e>
    <e lm="Crótach"><par n="initial-C"/><i>róta</i><par n="bua/ch__adj"/></e>
    <e lm="fíriúil"><par n="initial-f"/><i>íriú</i><par n="arú/il__adj"/></e>
    <e lm="dólámhach"><par n="initial-d"/><i>ólámha</i><par n="bua/ch__adj"/></e>
    <e lm="maicreacnamaíoch"><par n="initial-m"/><i>aicreacnamaí</i><par n="faí/och__adj"/></e>
    <e lm="fonnmhar"><par n="initial-f"/><i>onnmha</i><par n="ú/r__adj"/></e>
    <e lm="leathbhruite"><i>leathbhruite</i><par n="tí__adj"/></e>
    <e lm="cuidiúil"><par n="initial-c"/><i>uidiú</i><par n="arú/il__adj"/></e>
    <e lm="béiceach"><par n="initial-b"/><i>éic</i><par n="eit/each__adj"/></e>
    <e lm="míchumtha"><par n="initial-m"/><i>íchumtha</i><par n="tí__adj"/></e>
    <e lm="óltach"><par n="initial-ó"/><i>lta</i><par n="bua/ch__adj"/></e>
    <e lm="caisirníneach"><par n="initial-c"/><i>aisirnín</i><par n="eit/each__adj"/></e>
    <e lm="neamhthrócaireach"><i>neamhthrócair</i><par n="eit/each__adj"/></e>
    <e lm="ainmhín"><par n="initial-a"/><i>inmhín</i><par n="mín__adj"/></e>
    <e lm="déshrathach"><par n="initial-d"/><i>éshratha</i><par n="bua/ch__adj"/></e>
    <e lm="gannchúiseach"><par n="initial-g"/><i>annchúis</i><par n="eit/each__adj"/></e>
    <e lm="Gall-Ghaelach"><par n="initial-G"/><i>all-Ghaela</i><par n="bua/ch__adj"/></e>
    <e lm="Iúrasach"><i>Iúrasa</i><par n="bua/ch__adj"/></e>
    <e lm="leispiach"><i>leispia</i><par n="mo/ch__adj"/></e>
    <e lm="griothalánach"><par n="initial-g"/><i>riothalána</i><par n="bua/ch__adj"/></e>
    <e lm="randamach"><i>randama</i><par n="bua/ch__adj"/></e>
    <e lm="crapthach"><par n="initial-c"/><i>raptha</i><par n="bua/ch__adj"/></e>
    <e lm="bastallach"><par n="initial-b"/><i>astalla</i><par n="bua/ch__adj"/></e>
    <e lm="líneáilte"><i>líneáilte</i><par n="tí__adj"/></e>
    <e lm="cnagaosta"><par n="initial-c"/><i>nagaosta</i><par n="tí__adj"/></e>
    <e lm="athoilte"><par n="initial-a"/><i>thoilte</i><par n="tí__adj"/></e>
    <e lm="ailseach"><par n="initial-a"/><i>ils</i><par n="eit/each__adj"/></e>
    <e lm="luaineach"><i>luain</i><par n="eit/each__adj"/></e>
    <e lm="geopholaitiúil"><par n="initial-g"/><i>eopholaitiú</i><par n="arú/il__adj"/></e>
    <e lm="dóchúil"><par n="initial-d"/><i>óchú</i><par n="arú/il__adj"/></e>
    <e lm="ainscianta"><par n="initial-a"/><i>inscianta</i><par n="tí__adj"/></e>
    <e lm="Corsacach"><par n="initial-C"/><i>orsaca</i><par n="bua/ch__adj"/></e>
    <e lm="meánaicmeach"><par n="initial-m"/><i>eánaicm</i><par n="eit/each__adj"/></e>
    <e lm="láidir"><i>láid</i><par n="láid/ir__adj"/></e>
    <e lm="buirgéiseach"><par n="initial-b"/><i>uirgéis</i><par n="eit/each__adj"/></e>
    <e lm="camchosach"><par n="initial-c"/><i>amchosa</i><par n="bua/ch__adj"/></e>
    <e lm="móruchtúil"><par n="initial-m"/><i>óruchtú</i><par n="arú/il__adj"/></e>
    <e lm="ilteangach"><par n="initial-i"/><i>lteanga</i><par n="bua/ch__adj"/></e>
    <e lm="oidhreachtúil"><par n="initial-o"/><i>idhreachtú</i><par n="arú/il__adj"/></e>
    <e lm="easpach"><par n="initial-e"/><i>aspa</i><par n="bua/ch__adj"/></e>
    <e lm="Máigeach"><par n="initial-M"/><i>áig</i><par n="eit/each__adj"/></e>
    <e lm="polltach"><par n="initial-p"/><i>ollta</i><par n="bua/ch__adj"/></e>
    <e lm="mionaoiseach"><par n="initial-m"/><i>ionaois</i><par n="eit/each__adj"/></e>
    <e lm="adharcach"><par n="initial-a"/><i>dharca</i><par n="bua/ch__adj"/></e>
    <e lm="brabúsach"><par n="initial-b"/><i>rabúsa</i><par n="bua/ch__adj"/></e>
    <e lm="cogúsach"><par n="initial-c"/><i>ogúsa</i><par n="bua/ch__adj"/></e>
    <e lm="bladrach"><par n="initial-b"/><i>ladra</i><par n="bua/ch__adj"/></e>
    <e lm="ionlao"><par n="initial-i"/><i>onlao</i><par n="tí__adj"/></e>
    <e lm="lonn"><i>lo</i><par n="do/nn__adj"/></e>
    <e lm="eascarthach"><par n="initial-e"/><i>ascartha</i><par n="bua/ch__adj"/></e>
    <e lm="plaiteach"><par n="initial-p"/><i>lait</i><par n="eit/each__adj"/></e>
    <e lm="ómrach"><par n="initial-ó"/><i>mra</i><par n="bua/ch__adj"/></e>
    <e lm="cuasach"><par n="initial-c"/><i>uasa</i><par n="bua/ch__adj"/></e>
    <e lm="armónach"><par n="initial-a"/><i>rmóna</i><par n="bua/ch__adj"/></e>
    <e lm="Iúgslavach"><i>Iúgslava</i><par n="bua/ch__adj"/></e>
    <e lm="aonuaire"><par n="initial-a"/><i>onuaire</i><par n="tí__adj"/></e>
    <e lm="mímhuiníneach"><par n="initial-m"/><i>ímhuinín</i><par n="eit/each__adj"/></e>
    <e lm="easlán"><par n="initial-e"/><i>aslá</i><par n="lá/n__adj"/></e>
    <e lm="glasghnéitheach"><par n="initial-g"/><i>lasghnéith</i><par n="eit/each__adj"/></e>
    <e lm="domlasta"><par n="initial-d"/><i>omlasta</i><par n="tí__adj"/></e>
    <e lm="dúbailte"><par n="initial-d"/><i>úbailte</i><par n="tí__adj"/></e>
    <e lm="mearaithe"><par n="initial-m"/><i>earaithe</i><par n="tí__adj"/></e>
    <e lm="inaitheanta"><par n="initial-i"/><i>naitheanta</i><par n="tí__adj"/></e>
    <e lm="leictreach"><i>leictr</i><par n="eit/each__adj"/></e>
    <e lm="imníoch"><par n="initial-i"/><i>mní</i><par n="faí/och__adj"/></e>
    <e lm="Bablónach"><par n="initial-B"/><i>ablóna</i><par n="bua/ch__adj"/></e>
    <e lm="cathaitheach"><par n="initial-c"/><i>athaith</i><par n="eit/each__adj"/></e>
    <e lm="comhthreomhar"><par n="initial-c"/><i>omhthreomha</i><par n="ú/r__adj"/></e>
    <e lm="ilchultúrtha"><par n="initial-i"/><i>lchultúrtha</i><par n="tí__adj"/></e>
    <e lm="foltbhuí"><par n="initial-f"/><i>oltbhuí</i><par n="tí__adj"/></e>
    <e lm="bogchroíoch"><par n="initial-b"/><i>ogchroí</i><par n="faí/och__adj"/></e>
    <e lm="meisciúil"><par n="initial-m"/><i>eisciú</i><par n="arú/il__adj"/></e>
    <e lm="biogóideach"><par n="initial-b"/><i>iogóid</i><par n="eit/each__adj"/></e>
    <e lm="moch"><par n="initial-m"/><i>o</i><par n="mo/ch__adj"/></e>
    <e lm="isteach"><par n="initial-i"/><i>steach</i><par n="dó__adj"/></e>
    <e lm="milleánach"><par n="initial-m"/><i>illeána</i><par n="bua/ch__adj"/></e>
    <e lm="dall"><par n="initial-d"/><i>a</i><par n="da/ll__adj"/></e>
    <e lm="infhuascailte"><par n="initial-i"/><i>nfhuascailte</i><par n="tí__adj"/></e>
    <e lm="lachtach"><i>lachta</i><par n="bua/ch__adj"/></e>
    <e lm="doirbh"><par n="initial-d"/><i>oirbh</i><par n="mín__adj"/></e>
    <e lm="neamhshonraíoch"><i>neamhshonraí</i><par n="faí/och__adj"/></e>
    <e lm="cineálach"><par n="initial-c"/><i>ineála</i><par n="bua/ch__adj"/></e>
    <e lm="inchurtha"><par n="initial-i"/><i>nchurtha</i><par n="tí__adj"/></e>
    <e lm="aithriúil"><par n="initial-a"/><i>ithriú</i><par n="arú/il__adj"/></e>
    <e lm="pléatáilte"><par n="initial-p"/><i>léatáilte</i><par n="tí__adj"/></e>
    <e lm="gann"><par n="initial-g"/><i>a</i><par n="fa/nn__adj"/></e>
    <e lm="aighneasach"><par n="initial-a"/><i>ighneasa</i><par n="bua/ch__adj"/></e>
    <e lm="ainriochtach"><par n="initial-a"/><i>inriochta</i><par n="bua/ch__adj"/></e>
    <e lm="míshláintiúil"><par n="initial-m"/><i>íshláintiú</i><par n="arú/il__adj"/></e>
    <e lm="breactha"><par n="initial-b"/><i>reactha</i><par n="tí__adj"/></e>
    <e lm="Iarácach"><i>Iaráca</i><par n="bua/ch__adj"/></e>
    <e lm="ciúin"><par n="initial-c"/><i>iúin</i><par n="mín__adj"/></e>
    <e lm="neamhbhríoch"><i>neamhbhrí</i><par n="faí/och__adj"/></e>
    <e lm="doláimhsithe"><par n="initial-d"/><i>oláimhsithe</i><par n="tí__adj"/></e>
    <e lm="Bulgárach"><par n="initial-B"/><i>ulgára</i><par n="bua/ch__adj"/></e>
    <e lm="naomh"><i>nao</i><par n="tá/mh__adj"/></e>
    <e lm="osbhuí"><par n="initial-o"/><i>sbhuí</i><par n="tí__adj"/></e>
    <e lm="do-earráide"><par n="initial-d"/><i>o-earráide</i><par n="tí__adj"/></e>
    <e lm="fórsáilte"><par n="initial-f"/><i>órsáilte</i><par n="tí__adj"/></e>
    <e lm="gnách"><par n="initial-g"/><i>ná</i><par n="mo/ch__adj"/></e>
    <e lm="meigiliteach"><par n="initial-m"/><i>eigilit</i><par n="eit/each__adj"/></e>
    <e lm="leisciúil"><i>leisciú</i><par n="arú/il__adj"/></e>
    <e lm="córach"><par n="initial-c"/><i>óra</i><par n="bua/ch__adj"/></e>
    <e lm="inseirbhíse"><par n="initial-i"/><i>nseirbhíse</i><par n="tí__adj"/></e>
    <e lm="malltriallach"><par n="initial-m"/><i>alltrialla</i><par n="bua/ch__adj"/></e>
    <e lm="liopasta"><i>liopasta</i><par n="tí__adj"/></e>
    <e lm="crúbach"><par n="initial-c"/><i>rúba</i><par n="bua/ch__adj"/></e>
    <e lm="lagéisteachta"><i>lagéisteachta</i><par n="tí__adj"/></e>
    <e lm="Francach"><par n="initial-F"/><i>ranca</i><par n="bua/ch__adj"/></e>
    <e lm="cuibheasach"><par n="initial-c"/><i>uibheasa</i><par n="bua/ch__adj"/></e>
    <e lm="múisiúnta"><par n="initial-m"/><i>úisiúnta</i><par n="tí__adj"/></e>
    <e lm="neamh-aireach"><i>neamh-air</i><par n="eit/each__adj"/></e>
    <e lm="fraochmhar"><par n="initial-f"/><i>raochmha</i><par n="ú/r__adj"/></e>
    <e lm="máilleach"><par n="initial-m"/><i>áill</i><par n="eit/each__adj"/></e>
    <e lm="oscartha"><par n="initial-o"/><i>scartha</i><par n="tí__adj"/></e>
    <e lm="doleigheasta"><par n="initial-d"/><i>oleigheasta</i><par n="tí__adj"/></e>
    <e lm="cortha"><par n="initial-c"/><i>ortha</i><par n="tí__adj"/></e>
    <e lm="ainspianta"><par n="initial-a"/><i>inspianta</i><par n="tí__adj"/></e>
    <e lm="míleata"><par n="initial-m"/><i>íleata</i><par n="tí__adj"/></e>
    <e lm="doshéanta"><par n="initial-d"/><i>oshéanta</i><par n="tí__adj"/></e>
    <e lm="incheadaithe"><par n="initial-i"/><i>ncheadaithe</i><par n="tí__adj"/></e>
    <e lm="cuibhiúil"><par n="initial-c"/><i>uibhiú</i><par n="arú/il__adj"/></e>
    <e lm="neamheaglasta"><i>neamheaglasta</i><par n="tí__adj"/></e>
    <e lm="druidte"><par n="initial-d"/><i>ruidte</i><par n="tí__adj"/></e>
    <e lm="anaeróbach"><par n="initial-a"/><i>naeróba</i><par n="bua/ch__adj"/></e>
    <e lm="léannta"><i>léannta</i><par n="tí__adj"/></e>
    <e lm="mongach"><par n="initial-m"/><i>onga</i><par n="bua/ch__adj"/></e>
    <e lm="Brasaíleach"><par n="initial-B"/><i>rasaíl</i><par n="eit/each__adj"/></e>
    <e lm="bocóideach"><par n="initial-b"/><i>ocóid</i><par n="eit/each__adj"/></e>
    <e lm="mínádúrtha"><par n="initial-m"/><i>ínádúrtha</i><par n="tí__adj"/></e>
    <e lm="leathanduilleach"><i>leathanduill</i><par n="eit/each__adj"/></e>
    <e lm="Alpach"><i>Alpa</i><par n="bua/ch__adj"/></e>
    <e lm="maolscríobach"><par n="initial-m"/><i>aolscríoba</i><par n="bua/ch__adj"/></e>
    <e lm="allúrach"><par n="initial-a"/><i>llúra</i><par n="bua/ch__adj"/></e>
    <e lm="inroinnte"><par n="initial-i"/><i>nroinnte</i><par n="tí__adj"/></e>
    <e lm="Déiseach"><par n="initial-D"/><i>éis</i><par n="eit/each__adj"/></e>
    <e lm="Coirdíneach"><par n="initial-C"/><i>oirdín</i><par n="eit/each__adj"/></e>
    <e lm="iomarcach"><par n="initial-i"/><i>omarca</i><par n="bua/ch__adj"/></e>
    <e lm="faiteach"><par n="initial-f"/><i>ait</i><par n="eit/each__adj"/></e>
    <e lm="deiliceáilte"><par n="initial-d"/><i>eiliceáilte</i><par n="tí__adj"/></e>
    <e lm="feidhmitheach"><par n="initial-f"/><i>eidhmith</i><par n="eit/each__adj"/></e>
    <e lm="osnaíoch"><par n="initial-o"/><i>snaí</i><par n="faí/och__adj"/></e>
    <e lm="déthoiseach"><par n="initial-d"/><i>éthois</i><par n="eit/each__adj"/></e>
    <e lm="amplach"><par n="initial-a"/><i>mpla</i><par n="bua/ch__adj"/></e>
    <e lm="fuinniúil"><par n="initial-f"/><i>uinniú</i><par n="arú/il__adj"/></e>
    <e lm="Cairmilíteach"><par n="initial-C"/><i>airmilít</i><par n="eit/each__adj"/></e>
    <e lm="néalmhar"><i>néalmha</i><par n="ú/r__adj"/></e>
    <e lm="feidheartha"><par n="initial-f"/><i>eidheartha</i><par n="tí__adj"/></e>
    <e lm="marsantach"><par n="initial-m"/><i>arsanta</i><par n="bua/ch__adj"/></e>
    <e lm="Gréagach"><par n="initial-G"/><i>réaga</i><par n="bua/ch__adj"/></e>
    <e lm="inbhéartaithe"><par n="initial-i"/><i>nbhéartaithe</i><par n="tí__adj"/></e>
    <e lm="meilte"><par n="initial-m"/><i>eilte</i><par n="tí__adj"/></e>
    <e lm="deataithe"><par n="initial-d"/><i>eataithe</i><par n="tí__adj"/></e>
    <e lm="citreach"><par n="initial-c"/><i>itr</i><par n="eit/each__adj"/></e>
    <e lm="diamhair"><par n="initial-d"/><i>iamh</i><par n="diamh/air__adj"/></e>
    <e lm="meicniúil"><par n="initial-m"/><i>eicniú</i><par n="arú/il__adj"/></e>
    <e lm="corpacmhainneach"><par n="initial-c"/><i>orpacmhainn</i><par n="eit/each__adj"/></e>
    <e lm="neamhbhristeach"><i>neamhbhrist</i><par n="eit/each__adj"/></e>
    <e lm="inseachanta"><par n="initial-i"/><i>nseachanta</i><par n="tí__adj"/></e>
    <e lm="nóchadú"><i>nóchadú</i><par n="dó__adj"/></e>
    <e lm="dianasach"><par n="initial-d"/><i>ianasa</i><par n="bua/ch__adj"/></e>
    <e lm="cleasach"><par n="initial-c"/><i>leasa</i><par n="bua/ch__adj"/></e>
    <e lm="braonach"><par n="initial-b"/><i>raona</i><par n="bua/ch__adj"/></e>
    <e lm="fáiscthe"><par n="initial-f"/><i>áiscthe</i><par n="tí__adj"/></e>
    <e lm="deisiúil"><par n="initial-d"/><i>eisiú</i><par n="arú/il__adj"/></e>
    <e lm="folamh"><par n="initial-f"/><i>o</i><par n="fo/lamh__adj"/></e>
    <e lm="lochtánach"><i>lochtána</i><par n="bua/ch__adj"/></e>
    <e lm="éisealach"><par n="initial-é"/><i>iseala</i><par n="bua/ch__adj"/></e>
    <e lm="doshamhlaithe"><par n="initial-d"/><i>oshamhlaithe</i><par n="tí__adj"/></e>
    <e lm="neamhchorpartha"><i>neamhchorpartha</i><par n="tí__adj"/></e>
    <e lm="ladhrach"><i>ladhra</i><par n="bua/ch__adj"/></e>
    <e lm="Gearmánach"><par n="initial-G"/><i>earmána</i><par n="bua/ch__adj"/></e>
    <e lm="inphriontáilte"><par n="initial-i"/><i>nphriontáilte</i><par n="tí__adj"/></e>
    <e lm="brostaitheach"><par n="initial-b"/><i>rostaith</i><par n="eit/each__adj"/></e>
    <e lm="géarbhlasta"><par n="initial-g"/><i>éarbhlasta</i><par n="tí__adj"/></e>
    <e lm="bíogúil"><par n="initial-b"/><i>íogú</i><par n="arú/il__adj"/></e>
    <e lm="araon"><par n="initial-a"/><i>raon</i><par n="dó__adj"/></e>
    <e lm="feicthe"><par n="initial-f"/><i>eicthe</i><par n="tí__adj"/></e>
    <e lm="geoiseach"><par n="initial-g"/><i>eois</i><par n="eit/each__adj"/></e>
    <e lm="fiafraitheach"><par n="initial-f"/><i>iafraith</i><par n="eit/each__adj"/></e>
    <e lm="ainneonach"><par n="initial-a"/><i>inneona</i><par n="bua/ch__adj"/></e>
    <e lm="díchollaithe"><par n="initial-d"/><i>íchollaithe</i><par n="tí__adj"/></e>
    <e lm="amuigh"><par n="initial-a"/><i>muigh</i><par n="dó__adj"/></e>
    <e lm="cliathach"><par n="initial-c"/><i>liatha</i><par n="bua/ch__adj"/></e>
    <e lm="dothuirsithe"><par n="initial-d"/><i>othuirsithe</i><par n="tí__adj"/></e>
    <e lm="aimhghlic"><par n="initial-a"/><i>imhghlic</i><par n="mín__adj"/></e>
    <e lm="ábhalmhór"><par n="initial-á"/><i>bhalmhó</i><par n="ú/r__adj"/></e>
    <e lm="biorach"><par n="initial-b"/><i>iora</i><par n="bua/ch__adj"/></e>
    <e lm="féitheogach"><par n="initial-f"/><i>éitheoga</i><par n="bua/ch__adj"/></e>
    <e lm="drochthuarach"><par n="initial-d"/><i>rochthuara</i><par n="bua/ch__adj"/></e>
    <e lm="Gallach"><par n="initial-G"/><i>alla</i><par n="bua/ch__adj"/></e>
    <e lm="ionnúsach"><par n="initial-i"/><i>onnúsa</i><par n="bua/ch__adj"/></e>
    <e lm="cathach"><par n="initial-c"/><i>atha</i><par n="bua/ch__adj"/></e>
    <e lm="ceithre"><par n="initial-c"/><i>eithre</i><par n="dó__adj"/></e>
    <e lm="luiteach"><i>luit</i><par n="eit/each__adj"/></e>
    <e lm="antrapóideach"><par n="initial-a"/><i>ntrapóid</i><par n="eit/each__adj"/></e>
    <e lm="cumasach"><par n="initial-c"/><i>umasa</i><par n="bua/ch__adj"/></e>
    <e lm="neamhsheasmhach"><i>neamhsheasmha</i><par n="bua/ch__adj"/></e>
    <e lm="ceoldrámach"><par n="initial-c"/><i>eoldráma</i><par n="bua/ch__adj"/></e>
    <e lm="dúbhuí"><par n="initial-d"/><i>úbhuí</i><par n="tí__adj"/></e>
    <e lm="coirtithe"><par n="initial-c"/><i>oirtithe</i><par n="tí__adj"/></e>
    <e lm="fann"><par n="initial-f"/><i>a</i><par n="fa/nn__adj"/></e>
    <e lm="díbheo"><par n="initial-d"/><i>íbheo</i><par n="tí__adj"/></e>
    <e lm="pléisiúrtha"><par n="initial-p"/><i>léisiúrtha</i><par n="tí__adj"/></e>
    <e lm="frasach"><par n="initial-f"/><i>rasa</i><par n="bua/ch__adj"/></e>
    <e lm="cruiteach"><par n="initial-c"/><i>ruit</i><par n="eit/each__adj"/></e>
    <e lm="cuntasach"><par n="initial-c"/><i>untasa</i><par n="bua/ch__adj"/></e>
    <e lm="coimhthíoch"><par n="initial-c"/><i>oimhthí</i><par n="faí/och__adj"/></e>
    <e lm="frithbheartach"><par n="initial-f"/><i>rithbhearta</i><par n="bua/ch__adj"/></e>
    <e lm="ciúbach"><par n="initial-c"/><i>iúba</i><par n="bua/ch__adj"/></e>
    <e lm="inoibrithe"><par n="initial-i"/><i>noibrithe</i><par n="tí__adj"/></e>
    <e lm="ionadach"><par n="initial-i"/><i>onada</i><par n="bua/ch__adj"/></e>
    <e lm="aonteangach"><par n="initial-a"/><i>onteanga</i><par n="bua/ch__adj"/></e>
    <e lm="gairmiúil"><par n="initial-g"/><i>airmiú</i><par n="arú/il__adj"/></e>
    <e lm="neamhshuimiúil"><i>neamhshuimiú</i><par n="arú/il__adj"/></e>
    <e lm="gleoiréiseach"><par n="initial-g"/><i>leoiréis</i><par n="eit/each__adj"/></e>
    <e lm="fóiréinseach"><par n="initial-f"/><i>óiréins</i><par n="eit/each__adj"/></e>
    <e lm="lastuas"><i>lastuas</i><par n="dó__adj"/></e>
    <e lm="ábalta"><par n="initial-á"/><i>balta</i><par n="tí__adj"/></e>
    <e lm="donnfhionn"><par n="initial-d"/><i>onnfhi</i><par n="fi/onn__adj"/></e>
    <e lm="déistineach"><par n="initial-d"/><i>éistin</i><par n="eit/each__adj"/></e>
    <e lm="fíorchosúil"><par n="initial-f"/><i>íorchosú</i><par n="arú/il__adj"/></e>
    <e lm="cniotáilte"><par n="initial-c"/><i>niotáilte</i><par n="tí__adj"/></e>
    <e lm="adhmadach"><par n="initial-a"/><i>dhmada</i><par n="bua/ch__adj"/></e>
    <e lm="aicmeach"><par n="initial-a"/><i>icm</i><par n="eit/each__adj"/></e>
    <e lm="gleoite"><par n="initial-g"/><i>leoite</i><par n="tí__adj"/></e>
    <e lm="imeallach"><par n="initial-i"/><i>mealla</i><par n="bua/ch__adj"/></e>
    <e lm="inmheasúnaithe"><par n="initial-i"/><i>nmheasúnaithe</i><par n="tí__adj"/></e>
    <e lm="aonaránach"><par n="initial-a"/><i>onarána</i><par n="bua/ch__adj"/></e>
    <e lm="iomrallach"><par n="initial-i"/><i>omralla</i><par n="bua/ch__adj"/></e>
    <e lm="longbhriste"><i>longbhriste</i><par n="tí__adj"/></e>
    <e lm="déthéarmach"><par n="initial-d"/><i>éthéarma</i><par n="bua/ch__adj"/></e>
    <e lm="eagraithe"><par n="initial-e"/><i>agraithe</i><par n="tí__adj"/></e>
    <e lm="mánla"><par n="initial-m"/><i>ánla</i><par n="tí__adj"/></e>
    <e lm="anoir"><par n="initial-a"/><i>noir</i><par n="dó__adj"/></e>
    <e lm="eisíoch"><par n="initial-e"/><i>isí</i><par n="faí/och__adj"/></e>
    <e lm="nimheanta"><i>nimheanta</i><par n="tí__adj"/></e>
    <e lm="díobhálach"><par n="initial-d"/><i>íobhála</i><par n="bua/ch__adj"/></e>
    <e lm="ceanntréan"><par n="initial-c"/><i>eanntré</i><par n="bré/an__adj"/></e>
    <e lm="aosach"><par n="initial-a"/><i>osa</i><par n="bua/ch__adj"/></e>
    <e lm="podslán"><par n="initial-p"/><i>odslá</i><par n="lá/n__adj"/></e>
    <e lm="caoithiúil"><par n="initial-c"/><i>aoithiú</i><par n="arú/il__adj"/></e>
    <e lm="cuachach"><par n="initial-c"/><i>uacha</i><par n="bua/ch__adj"/></e>
    <e lm="bosach"><par n="initial-b"/><i>osa</i><par n="bua/ch__adj"/></e>
    <e lm="máistriúil"><par n="initial-m"/><i>áistriú</i><par n="arú/il__adj"/></e>
    <e lm="muirneach"><par n="initial-m"/><i>uirn</i><par n="eit/each__adj"/></e>
    <e lm="dépháirteach"><par n="initial-d"/><i>épháirt</i><par n="eit/each__adj"/></e>
    <e lm="comhallach"><par n="initial-c"/><i>omhalla</i><par n="bua/ch__adj"/></e>
    <e lm="díocasach"><par n="initial-d"/><i>íocasa</i><par n="bua/ch__adj"/></e>
    <e lm="olanda"><par n="initial-o"/><i>landa</i><par n="tí__adj"/></e>
    <e lm="fulangach"><par n="initial-f"/><i>ulanga</i><par n="bua/ch__adj"/></e>
    <e lm="cleachta"><par n="initial-c"/><i>leachta</i><par n="tí__adj"/></e>
    <e lm="daite"><par n="initial-d"/><i>aite</i><par n="tí__adj"/></e>
    <e lm="prásach"><par n="initial-p"/><i>rása</i><par n="bua/ch__adj"/></e>
    <e lm="búidh"><par n="initial-b"/><i>úidh</i><par n="mín__adj"/></e>
    <e lm="oighrithe"><par n="initial-o"/><i>ighrithe</i><par n="tí__adj"/></e>
    <e lm="do-aistrithe"><par n="initial-d"/><i>o-aistrithe</i><par n="tí__adj"/></e>
    <e lm="inleabaithe"><par n="initial-i"/><i>nleabaithe</i><par n="tí__adj"/></e>
    <e lm="cabhlaigh"><par n="initial-c"/><i>abhlaigh</i><par n="dó__adj"/></e>
    <e lm="péarlach"><par n="initial-p"/><i>éarla</i><par n="bua/ch__adj"/></e>
    <e lm="crannach"><par n="initial-c"/><i>ranna</i><par n="bua/ch__adj"/></e>
    <e lm="neamhthráthúil"><i>neamhthráthú</i><par n="arú/il__adj"/></e>
    <e lm="aontéarmach"><par n="initial-a"/><i>ontéarma</i><par n="bua/ch__adj"/></e>
    <e lm="glinn"><par n="initial-g"/><i>linn</i><par n="mín__adj"/></e>
    <e lm="nuabhainte"><i>nuabhainte</i><par n="tí__adj"/></e>
    <e lm="bánbhuí"><par n="initial-b"/><i>ánbhuí</i><par n="tí__adj"/></e>
    <e lm="giortach"><par n="initial-g"/><i>iorta</i><par n="bua/ch__adj"/></e>
    <e lm="néaróiseach"><i>néaróis</i><par n="eit/each__adj"/></e>
    <e lm="crónánach"><par n="initial-c"/><i>rónána</i><par n="bua/ch__adj"/></e>
    <e lm="imtharraingteach"><par n="initial-i"/><i>mtharraingt</i><par n="eit/each__adj"/></e>
    <e lm="Cugasach"><par n="initial-C"/><i>ugasa</i><par n="bua/ch__adj"/></e>
    <e lm="Laidineach"><i>Laidin</i><par n="eit/each__adj"/></e>
    <e lm="oideasach"><par n="initial-o"/><i>ideasa</i><par n="bua/ch__adj"/></e>
    <e lm="leor"><i>leo</i><par n="ú/r__adj"/></e>
    <e lm="inárachais"><par n="initial-i"/><i>nárachais</i><par n="dó__adj"/></e>
    <e lm="clingeach"><par n="initial-c"/><i>ling</i><par n="eit/each__adj"/></e>
    <e lm="éistitheach"><par n="initial-é"/><i>istith</i><par n="eit/each__adj"/></e>
    <e lm="neamhealaíonta"><i>neamhealaíonta</i><par n="tí__adj"/></e>
    <e lm="mílítheach"><par n="initial-m"/><i>ílíth</i><par n="eit/each__adj"/></e>
    <e lm="leathbháite"><i>leathbháite</i><par n="tí__adj"/></e>
    <e lm="Angla-Éireannach"><i>Angla-Éireanna</i><par n="bua/ch__adj"/></e>
    <e lm="aramatach"><par n="initial-a"/><i>ramata</i><par n="bua/ch__adj"/></e>
    <e lm="Albánach"><i>Albána</i><par n="bua/ch__adj"/></e>
    <e lm="naoú"><i>naoú</i><par n="dó__adj"/></e>
    <e lm="Hangalach"><i>Hangala</i><par n="bua/ch__adj"/></e>
    <e lm="míchompordach"><par n="initial-m"/><i>íchomporda</i><par n="bua/ch__adj"/></e>
    <e lm="Burmach"><par n="initial-B"/><i>urma</i><par n="bua/ch__adj"/></e>
    <e lm="basctha"><par n="initial-b"/><i>asctha</i><par n="tí__adj"/></e>
    <e lm="diabhalta"><par n="initial-d"/><i>iabhalta</i><par n="tí__adj"/></e>
    <e lm="morgtha"><par n="initial-m"/><i>orgtha</i><par n="tí__adj"/></e>
    <e lm="eicléictiúil"><par n="initial-e"/><i>icléictiú</i><par n="arú/il__adj"/></e>
    <e lm="Gael-Mheiriceánach"><par n="initial-G"/><i>ael-Mheiriceána</i><par n="bua/ch__adj"/></e>
    <e lm="inrátaithe"><par n="initial-i"/><i>nrátaithe</i><par n="tí__adj"/></e>
    <e lm="fáinneach"><par n="initial-f"/><i>áinn</i><par n="eit/each__adj"/></e>
    <e lm="ardnósach"><par n="initial-a"/><i>rdnósa</i><par n="bua/ch__adj"/></e>
    <e lm="domhainspéire"><par n="initial-d"/><i>omhainspéire</i><par n="tí__adj"/></e>
    <e lm="frithghníomhach"><par n="initial-f"/><i>rithghníomha</i><par n="bua/ch__adj"/></e>
    <e lm="bainniúil"><par n="initial-b"/><i>ainniú</i><par n="arú/il__adj"/></e>
    <e lm="Macadónach"><par n="initial-M"/><i>acadóna</i><par n="bua/ch__adj"/></e>
    <e lm="cearnógach"><par n="initial-c"/><i>earnóga</i><par n="bua/ch__adj"/></e>
    <e lm="dochaite"><par n="initial-d"/><i>ochaite</i><par n="tí__adj"/></e>
    <e lm="céadach"><par n="initial-c"/><i>éada</i><par n="bua/ch__adj"/></e>
    <e lm="flannbhuí"><par n="initial-f"/><i>lannbhuí</i><par n="tí__adj"/></e>
    <e lm="neirbhíseach"><i>neirbhís</i><par n="eit/each__adj"/></e>
    <e lm="bitheolaíoch"><par n="initial-b"/><i>itheolaí</i><par n="faí/och__adj"/></e>
    <e lm="dolabhartha"><par n="initial-d"/><i>olabhartha</i><par n="tí__adj"/></e>
    <e lm="ráscánta"><i>ráscánta</i><par n="tí__adj"/></e>
    <e lm="easláinteach"><par n="initial-e"/><i>asláint</i><par n="eit/each__adj"/></e>
    <e lm="glanta"><par n="initial-g"/><i>lanta</i><par n="tí__adj"/></e>
    <e lm="neamhphraiticiúil"><i>neamhphraiticiú</i><par n="arú/il__adj"/></e>
    <e lm="cliathánach"><par n="initial-c"/><i>liathána</i><par n="bua/ch__adj"/></e>
    <e lm="coineascrach"><par n="initial-c"/><i>oineascra</i><par n="bua/ch__adj"/></e>
    <e lm="geancach"><par n="initial-g"/><i>eanca</i><par n="bua/ch__adj"/></e>
    <e lm="Beidiúnach"><par n="initial-B"/><i>eidiúna</i><par n="bua/ch__adj"/></e>
    <e lm="leantach"><i>leanta</i><par n="bua/ch__adj"/></e>
    <e lm="cinnbhliana"><par n="initial-c"/><i>innbhliana</i><par n="tí__adj"/></e>
    <e lm="éagruthach"><par n="initial-é"/><i>agrutha</i><par n="bua/ch__adj"/></e>
    <e lm="Caisp"><par n="initial-C"/><i>aisp</i><par n="dó__adj"/></e>
    <e lm="fionnliath"><par n="initial-f"/><i>ionnl</i><par n="bricl/iath__adj"/></e>
    <e lm="easnamhach"><par n="initial-e"/><i>asnamha</i><par n="bua/ch__adj"/></e>
    <e lm="dainséarach"><par n="initial-d"/><i>ainséara</i><par n="bua/ch__adj"/></e>
    <e lm="piléardhíonach"><par n="initial-p"/><i>iléardhíona</i><par n="bua/ch__adj"/></e>
    <e lm="giongach"><par n="initial-g"/><i>ionga</i><par n="bua/ch__adj"/></e>
    <e lm="Easpagóideach"><i>Easpagóid</i><par n="eit/each__adj"/></e>
    <e lm="eacstaiseach"><par n="initial-e"/><i>acstais</i><par n="eit/each__adj"/></e>
    <e lm="sómhar"><par n="initial-s"/><i>ómha</i><par n="ú/r__adj"/></e>
    <e lm="Turcach"><par n="initial-T"/><i>urca</i><par n="bua/ch__adj"/></e>
    <e lm="réchnocach"><i>réchnoca</i><par n="bua/ch__adj"/></e>
    <e lm="rósciamhach"><i>rósciamha</i><par n="bua/ch__adj"/></e>
    <e lm="socraithe"><par n="initial-s"/><i>ocraithe</i><par n="tí__adj"/></e>
    <e lm="tromaí"><par n="initial-t"/><i>romaí</i><par n="tí__adj"/></e>
    <e lm="uaillmhianach"><par n="initial-u"/><i>aillmhiana</i><par n="bua/ch__adj"/></e>
    <e lm="smúrach"><par n="initial-s"/><i>múra</i><par n="bua/ch__adj"/></e>
    <e lm="veinéireach"><i>veinéir</i><par n="eit/each__adj"/></e>
    <e lm="tograch"><par n="initial-t"/><i>ogra</i><par n="bua/ch__adj"/></e>
    <e lm="spiacánach"><par n="initial-s"/><i>piacána</i><par n="bua/ch__adj"/></e>
    <e lm="teagmhasach"><par n="initial-t"/><i>eagmhasa</i><par n="bua/ch__adj"/></e>
    <e lm="sneachtúil"><par n="initial-s"/><i>neachtú</i><par n="arú/il__adj"/></e>
    <e lm="sochroíoch"><par n="initial-s"/><i>ochroí</i><par n="faí/och__adj"/></e>
    <e lm="Taihítíoch"><par n="initial-T"/><i>aihítí</i><par n="faí/och__adj"/></e>
    <e lm="réchaite"><i>réchaite</i><par n="tí__adj"/></e>
    <e lm="scéalach"><par n="initial-s"/><i>céala</i><par n="bua/ch__adj"/></e>
    <e lm="scríobh-bhactha"><par n="initial-s"/><i>críobh-bhactha</i><par n="tí__adj"/></e>
    <e lm="uathúil"><par n="initial-u"/><i>athú</i><par n="arú/il__adj"/></e>
    <e lm="sofhreagrach"><par n="initial-s"/><i>ofhreagra</i><par n="bua/ch__adj"/></e>
    <e lm="sobhogtha"><par n="initial-s"/><i>obhogtha</i><par n="tí__adj"/></e>
    <e lm="toll"><par n="initial-t"/><i>o</i><par n="to/ll__adj"/></e>
    <e lm="scitsifréineach"><par n="initial-s"/><i>citsifréin</i><par n="eit/each__adj"/></e>
    <e lm="snaidhmthe"><par n="initial-s"/><i>naidhmthe</i><par n="tí__adj"/></e>
    <e lm="réamhthiomsaithe"><i>réamhthiomsaithe</i><par n="tí__adj"/></e>
    <e lm="réasúnach"><i>réasúna</i><par n="bua/ch__adj"/></e>
    <e lm="síceach"><par n="initial-s"/><i>íc</i><par n="eit/each__adj"/></e>
    <e lm="Sileach"><par n="initial-S"/><i>il</i><par n="eit/each__adj"/></e>
    <e lm="réamhchogaidh"><i>réamhchogaidh</i><par n="dó__adj"/></e>
    <e lm="stothallach"><par n="initial-s"/><i>tothalla</i><par n="bua/ch__adj"/></e>
    <e lm="ríoga"><i>ríoga</i><par n="tí__adj"/></e>
    <e lm="teochreasach"><par n="initial-t"/><i>eochreasa</i><par n="bua/ch__adj"/></e>
    <e lm="tionscantach"><par n="initial-t"/><i>ionscanta</i><par n="bua/ch__adj"/></e>
    <e lm="searbhasach"><par n="initial-s"/><i>earbhasa</i><par n="bua/ch__adj"/></e>
    <e lm="síolmhar"><par n="initial-s"/><i>íolmha</i><par n="ú/r__adj"/></e>
    <e lm="táblach"><par n="initial-t"/><i>ábla</i><par n="bua/ch__adj"/></e>
    <e lm="sistéamach"><par n="initial-s"/><i>istéama</i><par n="bua/ch__adj"/></e>
    <e lm="uascánta"><par n="initial-u"/><i>ascánta</i><par n="tí__adj"/></e>
    <e lm="uilechumhachtach"><par n="initial-u"/><i>ilechumhachta</i><par n="bua/ch__adj"/></e>
    <e lm="silteach"><par n="initial-s"/><i>ilt</i><par n="eit/each__adj"/></e>
    <e lm="stóinsithe"><par n="initial-s"/><i>tóinsithe</i><par n="tí__adj"/></e>
    <e lm="spárálach"><par n="initial-s"/><i>párála</i><par n="bua/ch__adj"/></e>
    <e lm="Samárach"><par n="initial-S"/><i>amára</i><par n="bua/ch__adj"/></e>
    <e lm="tagrach"><par n="initial-t"/><i>agra</i><par n="bua/ch__adj"/></e>
    <e lm="roghnaithe"><i>roghnaithe</i><par n="tí__adj"/></e>
    <e lm="sioncrónaithe"><par n="initial-s"/><i>ioncrónaithe</i><par n="tí__adj"/></e>
    <e lm="téacsach"><par n="initial-t"/><i>éacsa</i><par n="bua/ch__adj"/></e>
    <e lm="sceadach"><par n="initial-s"/><i>ceada</i><par n="bua/ch__adj"/></e>
    <e lm="slabhrúil"><par n="initial-s"/><i>labhrú</i><par n="arú/il__adj"/></e>
    <e lm="ropánta"><i>ropánta</i><par n="tí__adj"/></e>
    <e lm="spídiúil"><par n="initial-s"/><i>pídiú</i><par n="arú/il__adj"/></e>
    <e lm="scríobach"><par n="initial-s"/><i>críoba</i><par n="bua/ch__adj"/></e>
    <e lm="riastáilte"><i>riastáilte</i><par n="tí__adj"/></e>
    <e lm="truachroíoch"><par n="initial-t"/><i>ruachroí</i><par n="faí/och__adj"/></e>
    <e lm="suanach"><par n="initial-s"/><i>uana</i><par n="bua/ch__adj"/></e>
    <e lm="seanórtha"><par n="initial-s"/><i>eanórtha</i><par n="tí__adj"/></e>
    <e lm="réalaíoch"><i>réalaí</i><par n="faí/och__adj"/></e>
    <e lm="sofhriotlach"><par n="initial-s"/><i>ofhriotla</i><par n="bua/ch__adj"/></e>
    <e lm="sárnaofa"><par n="initial-s"/><i>árnaofa</i><par n="tí__adj"/></e>
    <e lm="scafánta"><par n="initial-s"/><i>cafánta</i><par n="tí__adj"/></e>
    <e lm="saothraithe"><par n="initial-s"/><i>aothraithe</i><par n="tí__adj"/></e>
    <e lm="tairbhiúil"><par n="initial-t"/><i>airbhiú</i><par n="arú/il__adj"/></e>
    <e lm="slaodach"><par n="initial-s"/><i>laoda</i><par n="bua/ch__adj"/></e>
    <e lm="tonnaosta"><par n="initial-t"/><i>onnaosta</i><par n="tí__adj"/></e>
    <e lm="toiciúil"><par n="initial-t"/><i>oiciú</i><par n="arú/il__adj"/></e>
    <e lm="stánaithe"><par n="initial-s"/><i>tánaithe</i><par n="tí__adj"/></e>
    <e lm="slabhrach"><par n="initial-s"/><i>labhra</i><par n="bua/ch__adj"/></e>
    <e lm="rómhall"><i>rómha</i><par n="to/ll__adj"/></e>
    <e lm="solúbtha"><par n="initial-s"/><i>olúbtha</i><par n="tí__adj"/></e>
    <e lm="tuaisceartach"><par n="initial-t"/><i>uaiscearta</i><par n="bua/ch__adj"/></e>
    <e lm="Útóipeach"><i>Útóip</i><par n="eit/each__adj"/></e>
    <e lm="tírghrách"><par n="initial-t"/><i>írghrá</i><par n="mo/ch__adj"/></e>
    <e lm="rósdearg"><i>rósde</i><par n="de/arg__adj"/></e>
    <e lm="teicniúil"><par n="initial-t"/><i>eicniú</i><par n="arú/il__adj"/></e>
    <e lm="scallta"><par n="initial-s"/><i>callta</i><par n="tí__adj"/></e>
    <e lm="teiriúil"><par n="initial-t"/><i>eiriú</i><par n="arú/il__adj"/></e>
    <e lm="trasatlantach"><par n="initial-t"/><i>rasatlanta</i><par n="bua/ch__adj"/></e>
    <e lm="sácráilte"><par n="initial-s"/><i>ácráilte</i><par n="tí__adj"/></e>
    <e lm="taibhsiúil"><par n="initial-t"/><i>aibhsiú</i><par n="arú/il__adj"/></e>
    <e lm="stiallach"><par n="initial-s"/><i>tialla</i><par n="bua/ch__adj"/></e>
    <e lm="sreangach"><par n="initial-s"/><i>reanga</i><par n="bua/ch__adj"/></e>
    <e lm="teanntásach"><par n="initial-t"/><i>eanntása</i><par n="bua/ch__adj"/></e>
    <e lm="sócúlach"><par n="initial-s"/><i>ócúla</i><par n="bua/ch__adj"/></e>
    <e lm="tréasúil"><par n="initial-t"/><i>réasú</i><par n="arú/il__adj"/></e>
    <e lm="siombóiseach"><par n="initial-s"/><i>iombóis</i><par n="eit/each__adj"/></e>
    <e lm="uamhnach"><par n="initial-u"/><i>amhna</i><par n="bua/ch__adj"/></e>
    <e lm="rinneach"><i>rinn</i><par n="eit/each__adj"/></e>
    <e lm="tíreolaíoch"><par n="initial-t"/><i>íreolaí</i><par n="faí/och__adj"/></e>
    <e lm="solabhartha"><par n="initial-s"/><i>olabhartha</i><par n="tí__adj"/></e>
    <e lm="sorcha"><par n="initial-s"/><i>orcha</i><par n="tí__adj"/></e>
    <e lm="ríghlan"><i>ríghla</i><par n="lá/n__adj"/></e>
    <e lm="soilseach"><par n="initial-s"/><i>oils</i><par n="eit/each__adj"/></e>
    <e lm="ribeogach"><i>ribeoga</i><par n="bua/ch__adj"/></e>
    <e lm="tnúthach"><par n="initial-t"/><i>nútha</i><par n="bua/ch__adj"/></e>
    <e lm="urrúnta"><par n="initial-u"/><i>rrúnta</i><par n="tí__adj"/></e>
    <e lm="sciathach"><par n="initial-s"/><i>ciatha</i><par n="bua/ch__adj"/></e>
    <e lm="saineolach"><par n="initial-s"/><i>aineola</i><par n="bua/ch__adj"/></e>
    <e lm="treallach"><par n="initial-t"/><i>realla</i><par n="bua/ch__adj"/></e>
    <e lm="tearc"><par n="initial-t"/><i>e</i><par n="te/arc__adj"/></e>
    <e lm="taifeadta"><par n="initial-t"/><i>aifeadta</i><par n="tí__adj"/></e>
    <e lm="toilteanach"><par n="initial-t"/><i>oilteana</i><par n="bua/ch__adj"/></e>
    <e lm="sceabhach"><par n="initial-s"/><i>ceabha</i><par n="bua/ch__adj"/></e>
    <e lm="truamhéalach"><par n="initial-t"/><i>ruamhéala</i><par n="bua/ch__adj"/></e>
    <e lm="silte"><par n="initial-s"/><i>ilte</i><par n="tí__adj"/></e>
    <e lm="réidh"><i>réidh</i><par n="mín__adj"/></e>
    <e lm="tiarpach"><par n="initial-t"/><i>iarpa</i><par n="bua/ch__adj"/></e>
    <e lm="tíoránta"><par n="initial-t"/><i>íoránta</i><par n="tí__adj"/></e>
    <e lm="scaipeach"><par n="initial-s"/><i>caip</i><par n="eit/each__adj"/></e>
    <e lm="sainordaitheach"><par n="initial-s"/><i>ainordaith</i><par n="eit/each__adj"/></e>
    <e lm="smugach"><par n="initial-s"/><i>muga</i><par n="bua/ch__adj"/></e>
    <e lm="tuirseach"><par n="initial-t"/><i>uirs</i><par n="eit/each__adj"/></e>
    <e lm="uallach"><par n="initial-u"/><i>alla</i><par n="bua/ch__adj"/></e>
    <e lm="Úinitéireach"><i>Úinitéir</i><par n="eit/each__adj"/></e>
    <e lm="treibheach"><par n="initial-t"/><i>reibh</i><par n="eit/each__adj"/></e>
    <e lm="uachtarach"><par n="initial-u"/><i>achtara</i><par n="bua/ch__adj"/></e>
    <e lm="trastíre"><par n="initial-t"/><i>rastíre</i><par n="tí__adj"/></e>
    <e lm="sábháilte"><par n="initial-s"/><i>ábháilte</i><par n="tí__adj"/></e>
    <e lm="réaltach"><i>réalta</i><par n="bua/ch__adj"/></e>
    <e lm="tuartha"><par n="initial-t"/><i>uartha</i><par n="tí__adj"/></e>
    <e lm="ruatharach"><i>ruathara</i><par n="bua/ch__adj"/></e>
    <e lm="seangaithe"><par n="initial-s"/><i>eangaithe</i><par n="tí__adj"/></e>
    <e lm="so-úsáidte"><par n="initial-s"/><i>o-úsáidte</i><par n="tí__adj"/></e>
    <e lm="támh"><par n="initial-t"/><i>á</i><par n="tá/mh__adj"/></e>
    <e lm="stuáilte"><par n="initial-s"/><i>tuáilte</i><par n="tí__adj"/></e>
    <e lm="spriocdhírithe"><par n="initial-s"/><i>priocdhírithe</i><par n="tí__adj"/></e>
    <e lm="uilefheasach"><par n="initial-u"/><i>ilefheasa</i><par n="bua/ch__adj"/></e>
    <e lm="Rúiseach"><i>Rúis</i><par n="eit/each__adj"/></e>
    <e lm="seipteach"><par n="initial-s"/><i>eipt</i><par n="eit/each__adj"/></e>
    <e lm="seabhránach"><par n="initial-s"/><i>eabhrána</i><par n="bua/ch__adj"/></e>
    <e lm="scalltach"><par n="initial-s"/><i>callta</i><par n="bua/ch__adj"/></e>
    <e lm="súite"><par n="initial-s"/><i>úite</i><par n="tí__adj"/></e>
    <e lm="slogtha"><par n="initial-s"/><i>logtha</i><par n="tí__adj"/></e>
    <e lm="stuacach"><par n="initial-s"/><i>tuaca</i><par n="bua/ch__adj"/></e>
    <e lm="rósamhach"><i>rósamha</i><par n="bua/ch__adj"/></e>
    <e lm="réamhscoir"><i>réamhscoir</i><par n="dó__adj"/></e>
    <e lm="tais"><par n="initial-t"/><i>ais</i><par n="mín__adj"/></e>
    <e lm="te"><par n="initial-t"/><i>e</i><par n="te__adj"/></e>
    <e lm="trioblóideach"><par n="initial-t"/><i>rioblóid</i><par n="eit/each__adj"/></e>
    <e lm="téisiúil"><par n="initial-t"/><i>éisiú</i><par n="arú/il__adj"/></e>
    <e lm="rúnmhar"><i>rúnmha</i><par n="ú/r__adj"/></e>
    <e lm="sochaíoch"><par n="initial-s"/><i>ochaí</i><par n="faí/och__adj"/></e>
    <e lm="tanaithe"><par n="initial-t"/><i>anaithe</i><par n="tí__adj"/></e>
    <e lm="tinnlag"><par n="initial-t"/><i>innla</i><par n="ó/g__adj"/></e>
    <e lm="rósach"><i>rósa</i><par n="bua/ch__adj"/></e>
    <e lm="somhaoineach"><par n="initial-s"/><i>omhaoin</i><par n="eit/each__adj"/></e>
    <e lm="séiseach"><par n="initial-s"/><i>éis</i><par n="eit/each__adj"/></e>
    <e lm="tréithlag"><par n="initial-t"/><i>réithla</i><par n="ó/g__adj"/></e>
    <e lm="talamhiata"><par n="initial-t"/><i>alamhiata</i><par n="tí__adj"/></e>
    <e lm="ríthábhachtach"><i>ríthábhachta</i><par n="bua/ch__adj"/></e>
    <e lm="talmhaíoch"><par n="initial-t"/><i>almhaí</i><par n="faí/och__adj"/></e>
    <e lm="rocach"><i>roca</i><par n="bua/ch__adj"/></e>
    <e lm="uiscedhíonach"><par n="initial-u"/><i>iscedhíona</i><par n="bua/ch__adj"/></e>
    <e lm="spleách"><par n="initial-s"/><i>pleá</i><par n="mo/ch__adj"/></e>
    <e lm="tuisceanach"><par n="initial-t"/><i>uisceana</i><par n="bua/ch__adj"/></e>
    <e lm="teillíneach"><par n="initial-t"/><i>eillín</i><par n="eit/each__adj"/></e>
    <e lm="Vallúnach"><i>Vallúna</i><par n="bua/ch__adj"/></e>
    <e lm="smolchaite"><par n="initial-s"/><i>molchaite</i><par n="tí__adj"/></e>
    <e lm="spásmhar"><par n="initial-s"/><i>pásmha</i><par n="ú/r__adj"/></e>
    <e lm="searbh"><par n="initial-s"/><i>e</i><par n="se/arbh__adj"/></e>
    <e lm="sáithithe"><par n="initial-s"/><i>áithithe</i><par n="tí__adj"/></e>
    <e lm="téaltaitheach"><par n="initial-t"/><i>éaltaith</i><par n="eit/each__adj"/></e>
    <e lm="siúcraithe"><par n="initial-s"/><i>iúcraithe</i><par n="tí__adj"/></e>
    <e lm="trasnach"><par n="initial-t"/><i>rasna</i><par n="bua/ch__adj"/></e>
    <e lm="seafóideach"><par n="initial-s"/><i>eafóid</i><par n="eit/each__adj"/></e>
    <e lm="suaill"><par n="initial-s"/><i>uaill</i><par n="dó__adj"/></e>
    <e lm="rómhilis"><i>rómhil</i><par n="mil/is__adj"/></e>
    <e lm="súilíneach"><par n="initial-s"/><i>úilín</i><par n="eit/each__adj"/></e>
    <e lm="soláimhsithe"><par n="initial-s"/><i>oláimhsithe</i><par n="tí__adj"/></e>
    <e lm="teamparálta"><par n="initial-t"/><i>eamparálta</i><par n="tí__adj"/></e>
    <e lm="so-lasta"><par n="initial-s"/><i>o-lasta</i><par n="tí__adj"/></e>
    <e lm="sclábhúil"><par n="initial-s"/><i>clábhú</i><par n="arú/il__adj"/></e>
    <e lm="tréscaoilteach"><par n="initial-t"/><i>réscaoilt</i><par n="eit/each__adj"/></e>
    <e lm="solathach"><par n="initial-s"/><i>olatha</i><par n="bua/ch__adj"/></e>
    <e lm="trídhathach"><par n="initial-t"/><i>rídhatha</i><par n="bua/ch__adj"/></e>
    <e lm="uileláithreach"><par n="initial-u"/><i>ileláithr</i><par n="eit/each__adj"/></e>
    <e lm="réigiúnach"><i>réigiúna</i><par n="bua/ch__adj"/></e>
    <e lm="riarthach"><i>riartha</i><par n="bua/ch__adj"/></e>
    <e lm="siofónach"><par n="initial-s"/><i>iofóna</i><par n="bua/ch__adj"/></e>
    <e lm="sciamhach"><par n="initial-s"/><i>ciamha</i><par n="bua/ch__adj"/></e>
    <e lm="rite"><i>rite</i><par n="tí__adj"/></e>
    <e lm="srónach"><par n="initial-s"/><i>róna</i><par n="bua/ch__adj"/></e>
    <e lm="suimiúil"><par n="initial-s"/><i>uimiú</i><par n="arú/il__adj"/></e>
    <e lm="teann"><par n="initial-t"/><i>e</i><par n="te/ann__adj"/></e>
    <e lm="seanársa"><par n="initial-s"/><i>eanársa</i><par n="tí__adj"/></e>
    <e lm="spréite"><par n="initial-s"/><i>préite</i><par n="tí__adj"/></e>
    <e lm="trianach"><par n="initial-t"/><i>riana</i><par n="bua/ch__adj"/></e>
    <e lm="teirminéalach"><par n="initial-t"/><i>eirminéala</i><par n="bua/ch__adj"/></e>
    <e lm="seanda"><par n="initial-s"/><i>eanda</i><par n="tí__adj"/></e>
    <e lm="siollach"><par n="initial-s"/><i>iolla</i><par n="bua/ch__adj"/></e>
    <e lm="tóiriúil"><par n="initial-t"/><i>óiriú</i><par n="arú/il__adj"/></e>
    <e lm="toirmiscthe"><par n="initial-t"/><i>oirmiscthe</i><par n="tí__adj"/></e>
    <e lm="uathmhórtha"><par n="initial-u"/><i>athmhórtha</i><par n="tí__adj"/></e>
    <e lm="seanfhaiseanta"><par n="initial-s"/><i>eanfhaiseanta</i><par n="tí__adj"/></e>
    <e lm="tógálach"><par n="initial-t"/><i>ógála</i><par n="bua/ch__adj"/></e>
    <e lm="támhshuanach"><par n="initial-t"/><i>ámhshuana</i><par n="bua/ch__adj"/></e>
    <e lm="scamhardach"><par n="initial-s"/><i>camharda</i><par n="bua/ch__adj"/></e>
    <e lm="rothánach"><i>rothána</i><par n="bua/ch__adj"/></e>
    <e lm="táir"><par n="initial-t"/><i>áir</i><par n="mín__adj"/></e>
    <e lm="sainiúil"><par n="initial-s"/><i>ainiú</i><par n="arú/il__adj"/></e>
    <e lm="sionoptach"><par n="initial-s"/><i>ionopta</i><par n="bua/ch__adj"/></e>
    <e lm="soghonta"><par n="initial-s"/><i>oghonta</i><par n="tí__adj"/></e>
    <e lm="úiríneach"><par n="initial-ú"/><i>irín</i><par n="eit/each__adj"/></e>
    <e lm="rufach"><i>rufa</i><par n="bua/ch__adj"/></e>
    <e lm="teilgeach"><par n="initial-t"/><i>eilg</i><par n="eit/each__adj"/></e>
    <e lm="Tríonóideach"><par n="initial-T"/><i>ríonóid</i><par n="eit/each__adj"/></e>
    <e lm="roghnaíoch"><i>roghnaí</i><par n="faí/och__adj"/></e>
    <e lm="Seacaibíteach"><par n="initial-S"/><i>eacaibít</i><par n="eit/each__adj"/></e>
    <e lm="staitistiúil"><par n="initial-s"/><i>taitistiú</i><par n="arú/il__adj"/></e>
    <e lm="seascannach"><par n="initial-s"/><i>eascanna</i><par n="bua/ch__adj"/></e>
    <e lm="uathoibrithe"><par n="initial-u"/><i>athoibrithe</i><par n="tí__adj"/></e>
    <e lm="smaoiseach"><par n="initial-s"/><i>maois</i><par n="eit/each__adj"/></e>
    <e lm="Victeoiriach"><i>Victeoiria</i><par n="mo/ch__adj"/></e>
    <e lm="saoithiúil"><par n="initial-s"/><i>aoithiú</i><par n="arú/il__adj"/></e>
    <e lm="scáineach"><par n="initial-s"/><i>cáin</i><par n="eit/each__adj"/></e>
    <e lm="slim"><par n="initial-s"/><i>lim</i><par n="mín__adj"/></e>
    <e lm="tábhachtach"><par n="initial-t"/><i>ábhachta</i><par n="bua/ch__adj"/></e>
    <e lm="uilíoch"><par n="initial-u"/><i>ilí</i><par n="faí/och__adj"/></e>
    <e lm="úrnua"><par n="initial-ú"/><i>rnua</i><par n="tí__adj"/></e>
    <e lm="snaidhmeach"><par n="initial-s"/><i>naidhm</i><par n="eit/each__adj"/></e>
    <e lm="scrábach"><par n="initial-s"/><i>crába</i><par n="bua/ch__adj"/></e>
    <e lm="traoite"><par n="initial-t"/><i>raoite</i><par n="tí__adj"/></e>
    <e lm="teoiriciúil"><par n="initial-t"/><i>eoiriciú</i><par n="arú/il__adj"/></e>
    <e lm="teorantach"><par n="initial-t"/><i>eoranta</i><par n="bua/ch__adj"/></e>
    <e lm="rinnfheifeach"><i>rinnfheif</i><par n="eit/each__adj"/></e>
    <e lm="rosach"><i>rosa</i><par n="bua/ch__adj"/></e>
    <e lm="trédhearcach"><par n="initial-t"/><i>rédhearca</i><par n="bua/ch__adj"/></e>
    <e lm="salmach"><par n="initial-s"/><i>alma</i><par n="bua/ch__adj"/></e>
    <e lm="triomaithe"><par n="initial-t"/><i>riomaithe</i><par n="tí__adj"/></e>
    <e lm="scothdhearg"><par n="initial-s"/><i>cothdhe</i><par n="de/arg__adj"/></e>
    <e lm="ríomhairithe"><i>ríomhairithe</i><par n="tí__adj"/></e>
    <e lm="tarraingteach"><par n="initial-t"/><i>arraingt</i><par n="eit/each__adj"/></e>
    <e lm="toirtiúil"><par n="initial-t"/><i>oirtiú</i><par n="arú/il__adj"/></e>
    <e lm="uilleannach"><par n="initial-u"/><i>illeanna</i><par n="bua/ch__adj"/></e>
    <e lm="sámh"><par n="initial-s"/><i>á</i><par n="tá/mh__adj"/></e>
    <e lm="úr"><par n="initial-ú"/><i></i><par n="ú/r__adj"/></e>
    <e lm="tapa"><par n="initial-t"/><i>apa</i><par n="tí__adj"/></e>
    <e lm="úd"><par n="initial-ú"/><i>d</i><par n="dó__adj"/></e>
    <e lm="tirim"><par n="initial-t"/><i>irim</i><par n="mín__adj"/></e>
    <e lm="tallannach"><par n="initial-t"/><i>allanna</i><par n="bua/ch__adj"/></e>
    <e lm="tionsclaíoch"><par n="initial-t"/><i>ionsclaí</i><par n="faí/och__adj"/></e>
    <e lm="Súdánach"><par n="initial-S"/><i>údána</i><par n="bua/ch__adj"/></e>
    <e lm="teicneolaíoch"><par n="initial-t"/><i>eicneolaí</i><par n="faí/och__adj"/></e>
    <e lm="ultramairín"><par n="initial-u"/><i>ltramairín</i><par n="mín__adj"/></e>
    <e lm="seachanta"><par n="initial-s"/><i>eachanta</i><par n="tí__adj"/></e>
    <e lm="uathoibríoch"><par n="initial-u"/><i>athoibrí</i><par n="faí/och__adj"/></e>
    <e lm="tríbhliantúil"><par n="initial-t"/><i>ríbhliantú</i><par n="arú/il__adj"/></e>
    <e lm="stíleáilte"><par n="initial-s"/><i>tíleáilte</i><par n="tí__adj"/></e>
    <e lm="slachtmhar"><par n="initial-s"/><i>lachtmha</i><par n="ú/r__adj"/></e>
    <e lm="sobalach"><par n="initial-s"/><i>obala</i><par n="bua/ch__adj"/></e>
    <e lm="sábhach"><par n="initial-s"/><i>ábha</i><par n="bua/ch__adj"/></e>
    <e lm="treaghdánach"><par n="initial-t"/><i>reaghdána</i><par n="bua/ch__adj"/></e>
    <e lm="tréan"><par n="initial-t"/><i>ré</i><par n="bré/an__adj"/></e>
    <e lm="screabach"><par n="initial-s"/><i>creaba</i><par n="bua/ch__adj"/></e>
    <e lm="sceirdiúil"><par n="initial-s"/><i>ceirdiú</i><par n="arú/il__adj"/></e>
    <e lm="singil"><par n="initial-s"/><i>ingil</i><par n="mín__adj"/></e>
    <e lm="rúndiamhair"><i>rúndiamh</i><par n="diamh/air__adj"/></e>
    <e lm="soiléir"><par n="initial-s"/><i>oiléir</i><par n="mín__adj"/></e>
    <e lm="téagartha"><par n="initial-t"/><i>éagartha</i><par n="tí__adj"/></e>
    <e lm="suaimhneasach"><par n="initial-s"/><i>uaimhneasa</i><par n="bua/ch__adj"/></e>
    <e lm="truaillithe"><par n="initial-t"/><i>ruaillithe</i><par n="tí__adj"/></e>
    <e lm="tréshoilseach"><par n="initial-t"/><i>réshoils</i><par n="eit/each__adj"/></e>
    <e lm="sáinnithe"><par n="initial-s"/><i>áinnithe</i><par n="tí__adj"/></e>
    <e lm="sioncóipithe"><par n="initial-s"/><i>ioncóipithe</i><par n="tí__adj"/></e>
    <e lm="tréigthe"><par n="initial-t"/><i>réigthe</i><par n="tí__adj"/></e>
    <e lm="sláintiúil"><par n="initial-s"/><i>láintiú</i><par n="arú/il__adj"/></e>
    <e lm="spadchluasach"><par n="initial-s"/><i>padchluasa</i><par n="bua/ch__adj"/></e>
    <e lm="seicteach"><par n="initial-s"/><i>eict</i><par n="eit/each__adj"/></e>
    <e lm="sioncrónach"><par n="initial-s"/><i>ioncróna</i><par n="bua/ch__adj"/></e>
    <e lm="trasphobail"><par n="initial-t"/><i>rasphobail</i><par n="dó__adj"/></e>
    <e lm="tuairisciúil"><par n="initial-t"/><i>uairisciú</i><par n="arú/il__adj"/></e>
    <e lm="tuathúil"><par n="initial-t"/><i>uathú</i><par n="arú/il__adj"/></e>
    <e lm="seachantach"><par n="initial-s"/><i>eachanta</i><par n="bua/ch__adj"/></e>
    <e lm="seasc"><par n="initial-s"/><i>e</i><par n="le/asc__adj"/></e>
    <e lm="saorálach"><par n="initial-s"/><i>aorála</i><par n="bua/ch__adj"/></e>
    <e lm="Sibéarach"><par n="initial-S"/><i>ibéara</i><par n="bua/ch__adj"/></e>
    <e lm="somhúinte"><par n="initial-s"/><i>omhúinte</i><par n="tí__adj"/></e>
    <e lm="stáirsiúil"><par n="initial-s"/><i>táirsiú</i><par n="arú/il__adj"/></e>
    <e lm="trámach"><par n="initial-t"/><i>ráma</i><par n="bua/ch__adj"/></e>
    <e lm="rúnda"><i>rúnda</i><par n="tí__adj"/></e>
    <e lm="scrathach"><par n="initial-s"/><i>cratha</i><par n="bua/ch__adj"/></e>
    <e lm="toghchánach"><par n="initial-t"/><i>oghchána</i><par n="bua/ch__adj"/></e>
    <e lm="tomhaiste"><par n="initial-t"/><i>omhaiste</i><par n="tí__adj"/></e>
    <e lm="trádálach"><par n="initial-t"/><i>rádála</i><par n="bua/ch__adj"/></e>
    <e lm="sruthshoilseach"><par n="initial-s"/><i>ruthshoils</i><par n="eit/each__adj"/></e>
    <e lm="uafar"><par n="initial-u"/><i>afa</i><par n="ú/r__adj"/></e>
    <e lm="taismeach"><par n="initial-t"/><i>aism</i><par n="eit/each__adj"/></e>
    <e lm="spioradúil"><par n="initial-s"/><i>pioradú</i><par n="arú/il__adj"/></e>
    <e lm="teangúil"><par n="initial-t"/><i>eangú</i><par n="arú/il__adj"/></e>
    <e lm="sruthlíneach"><par n="initial-s"/><i>ruthlín</i><par n="eit/each__adj"/></e>
    <e lm="státúil"><par n="initial-s"/><i>tátú</i><par n="arú/il__adj"/></e>
    <e lm="tonnach"><par n="initial-t"/><i>onna</i><par n="bua/ch__adj"/></e>
    <e lm="treascartha"><par n="initial-t"/><i>reascartha</i><par n="tí__adj"/></e>
    <e lm="sleamhain"><par n="initial-s"/><i>leamh</i><par n="sleamh/ain__adj"/></e>
    <e lm="toiliúil"><par n="initial-t"/><i>oiliú</i><par n="arú/il__adj"/></e>
    <e lm="sacraimintiúil"><par n="initial-s"/><i>acraimintiú</i><par n="arú/il__adj"/></e>
    <e lm="veirteabrach"><i>veirteabra</i><par n="bua/ch__adj"/></e>
    <e lm="Síneach"><par n="initial-S"/><i>ín</i><par n="eit/each__adj"/></e>
    <e lm="tartmhar"><par n="initial-t"/><i>artmha</i><par n="ú/r__adj"/></e>
    <e lm="saintreorach"><par n="initial-s"/><i>aintreora</i><par n="bua/ch__adj"/></e>
    <e lm="smachtúil"><par n="initial-s"/><i>machtú</i><par n="arú/il__adj"/></e>
    <e lm="tadhlach"><par n="initial-t"/><i>adhla</i><par n="bua/ch__adj"/></e>
    <e lm="tadhlaíoch"><par n="initial-t"/><i>adhlaí</i><par n="faí/och__adj"/></e>
    <e lm="tuineanta"><par n="initial-t"/><i>uineanta</i><par n="tí__adj"/></e>
    <e lm="smutach"><par n="initial-s"/><i>muta</i><par n="bua/ch__adj"/></e>
    <e lm="Sasanach"><par n="initial-S"/><i>asana</i><par n="bua/ch__adj"/></e>
    <e lm="spéirghorm"><par n="initial-s"/><i>péirgho</i><par n="go/rm__adj"/></e>
    <e lm="Róidéiseach"><i>Róidéis</i><par n="eit/each__adj"/></e>
    <e lm="speisialta"><par n="initial-s"/><i>peisialta</i><par n="tí__adj"/></e>
    <e lm="Ríceach"><i>Ríc</i><par n="eit/each__adj"/></e>
    <e lm="stríocach"><par n="initial-s"/><i>tríoca</i><par n="bua/ch__adj"/></e>
    <e lm="rodta"><i>rodta</i><par n="tí__adj"/></e>
    <e lm="spadánta"><par n="initial-s"/><i>padánta</i><par n="tí__adj"/></e>
    <e lm="tuigthe"><par n="initial-t"/><i>uigthe</i><par n="tí__adj"/></e>
    <e lm="rúnach"><i>rúna</i><par n="rúna/ch__adj"/></e>
    <e lm="sóisialta"><par n="initial-s"/><i>óisialta</i><par n="tí__adj"/></e>
    <e lm="tráthúil"><par n="initial-t"/><i>ráthú</i><par n="arú/il__adj"/></e>
    <e lm="reatha"><i>reatha</i><par n="tí__adj"/></e>
    <e lm="úsáideach"><par n="initial-ú"/><i>sáid</i><par n="eit/each__adj"/></e>
    <e lm="rómhánach"><i>rómhána</i><par n="bua/ch__adj"/></e>
    <e lm="triantánúil"><par n="initial-t"/><i>riantánú</i><par n="arú/il__adj"/></e>
    <e lm="séimh"><par n="initial-s"/><i>éimh</i><par n="mín__adj"/></e>
    <e lm="tormánach"><par n="initial-t"/><i>ormána</i><par n="bua/ch__adj"/></e>
    <e lm="ungthach"><par n="initial-u"/><i>ngtha</i><par n="bua/ch__adj"/></e>
    <e lm="síorghlas"><par n="initial-s"/><i>íorghla</i><par n="gla/s__adj"/></e>
    <e lm="seodmhar"><par n="initial-s"/><i>eodmha</i><par n="ú/r__adj"/></e>
    <e lm="sliste"><par n="initial-s"/><i>liste</i><par n="tí__adj"/></e>
    <e lm="síntiúsach"><par n="initial-s"/><i>íntiúsa</i><par n="bua/ch__adj"/></e>
    <e lm="taispeántach"><par n="initial-t"/><i>aispeánta</i><par n="bua/ch__adj"/></e>
    <e lm="rialta"><i>rialta</i><par n="tí__adj"/></e>
    <e lm="Seimíteach"><par n="initial-S"/><i>eimít</i><par n="eit/each__adj"/></e>
    <e lm="spreagúil"><par n="initial-s"/><i>preagú</i><par n="arú/il__adj"/></e>
    <e lm="tíriúil"><par n="initial-t"/><i>íriú</i><par n="arú/il__adj"/></e>
    <e lm="ridiriúil"><i>ridiriú</i><par n="arú/il__adj"/></e>
    <e lm="réasúnta"><i>réasúnta</i><par n="tí__adj"/></e>
    <e lm="uchtach"><par n="initial-u"/><i>chta</i><par n="bua/ch__adj"/></e>
    <e lm="teibí"><par n="initial-t"/><i>eibí</i><par n="tí__adj"/></e>
    <e lm="sólásach"><par n="initial-s"/><i>ólása</i><par n="bua/ch__adj"/></e>
    <e lm="sibhialtach"><par n="initial-s"/><i>ibhialta</i><par n="bua/ch__adj"/></e>
    <e lm="súicheach"><par n="initial-s"/><i>úich</i><par n="eit/each__adj"/></e>
    <e lm="Sádach"><par n="initial-S"/><i>áda</i><par n="bua/ch__adj"/></e>
    <e lm="víreasach"><i>víreasa</i><par n="bua/ch__adj"/></e>
    <e lm="ruaiseach"><i>ruais</i><par n="eit/each__adj"/></e>
    <e lm="snítheach"><par n="initial-s"/><i>níth</i><par n="eit/each__adj"/></e>
    <e lm="santach"><par n="initial-s"/><i>anta</i><par n="bua/ch__adj"/></e>
    <e lm="úimléideach"><par n="initial-ú"/><i>imléid</i><par n="eit/each__adj"/></e>
    <e lm="saofa"><par n="initial-s"/><i>aofa</i><par n="tí__adj"/></e>
    <e lm="scothaosta"><par n="initial-s"/><i>cothaosta</i><par n="tí__adj"/></e>
    <e lm="ullamh"><par n="initial-u"/><i>lla</i><par n="tá/mh__adj"/></e>
    <e lm="teangach"><par n="initial-t"/><i>eanga</i><par n="bua/ch__adj"/></e>
    <e lm="teagascach"><par n="initial-t"/><i>eagasca</i><par n="bua/ch__adj"/></e>
    <e lm="Uile-Pháirtí"><i>Uile-Pháirtí</i><par n="tí__adj"/></e>
    <e lm="tablóideach"><par n="initial-t"/><i>ablóid</i><par n="eit/each__adj"/></e>
    <e lm="scáthach"><par n="initial-s"/><i>cátha</i><par n="bua/ch__adj"/></e>
    <e lm="rómhinic"><i>rómhinic</i><par n="dó__adj"/></e>
    <e lm="toirniúil"><par n="initial-t"/><i>oirniú</i><par n="arú/il__adj"/></e>
    <e lm="sothuigthe"><par n="initial-s"/><i>othuigthe</i><par n="tí__adj"/></e>
    <e lm="seisiúnach"><par n="initial-s"/><i>eisiúna</i><par n="bua/ch__adj"/></e>
    <e lm="suimeálach"><par n="initial-s"/><i>uimeála</i><par n="bua/ch__adj"/></e>
    <e lm="somheallta"><par n="initial-s"/><i>omheallta</i><par n="tí__adj"/></e>
    <e lm="urlacach"><par n="initial-u"/><i>rlaca</i><par n="bua/ch__adj"/></e>
    <e lm="struchtúraithe"><par n="initial-s"/><i>truchtúraithe</i><par n="tí__adj"/></e>
    <e lm="tailc"><par n="initial-t"/><i>ailc</i><par n="mín__adj"/></e>
    <e lm="sleasach"><par n="initial-s"/><i>leasa</i><par n="bua/ch__adj"/></e>
    <e lm="suarach"><par n="initial-s"/><i>uara</i><par n="bua/ch__adj"/></e>
    <e lm="sármhaith"><par n="initial-s"/><i>ármhaith</i><par n="mín__adj"/></e>
    <e lm="tairngeartach"><par n="initial-t"/><i>airngearta</i><par n="bua/ch__adj"/></e>
    <e lm="táireach"><par n="initial-t"/><i>áir</i><par n="eit/each__adj"/></e>
    <e lm="spreagthach"><par n="initial-s"/><i>preagtha</i><par n="bua/ch__adj"/></e>
    <e lm="so-oibrithe"><par n="initial-s"/><i>o-oibrithe</i><par n="tí__adj"/></e>
    <e lm="teachtmhar"><par n="initial-t"/><i>eachtmha</i><par n="ú/r__adj"/></e>
    <e lm="ríomhchuidithe"><i>ríomhchuidithe</i><par n="tí__adj"/></e>
    <e lm="speathánach"><par n="initial-s"/><i>peathána</i><par n="bua/ch__adj"/></e>
    <e lm="stéigeach"><par n="initial-s"/><i>téig</i><par n="eit/each__adj"/></e>
    <e lm="saobhchreidmheach"><par n="initial-s"/><i>aobhchreidmh</i><par n="eit/each__adj"/></e>
    <e lm="scamallach"><par n="initial-s"/><i>camalla</i><par n="bua/ch__adj"/></e>
    <e lm="reiligiúnach"><i>reiligiúna</i><par n="bua/ch__adj"/></e>
    <e lm="tairiseach"><par n="initial-t"/><i>airis</i><par n="eit/each__adj"/></e>
    <e lm="tarraingthe"><par n="initial-t"/><i>arraingthe</i><par n="tí__adj"/></e>
    <e lm="scléipeach"><par n="initial-s"/><i>cléip</i><par n="eit/each__adj"/></e>
    <e lm="umhal"><par n="initial-u"/><i>mh</i><par n="umh/al__adj"/></e>
    <e lm="sreabhnach"><par n="initial-s"/><i>reabhna</i><par n="bua/ch__adj"/></e>
    <e lm="scolbánta"><par n="initial-s"/><i>colbánta</i><par n="tí__adj"/></e>
    <e lm="tíofóideach"><par n="initial-t"/><i>íofóid</i><par n="eit/each__adj"/></e>
    <e lm="uisciúil"><par n="initial-u"/><i>isciú</i><par n="arú/il__adj"/></e>
    <e lm="staidéarach"><par n="initial-s"/><i>taidéara</i><par n="bua/ch__adj"/></e>
    <e lm="tiúchraicneach"><par n="initial-t"/><i>iúchraicn</i><par n="eit/each__adj"/></e>
    <e lm="sulfarúil"><par n="initial-s"/><i>ulfarú</i><par n="arú/il__adj"/></e>
    <e lm="so-ghalaithe"><par n="initial-s"/><i>o-ghalaithe</i><par n="tí__adj"/></e>
    <e lm="suibiachtúil"><par n="initial-s"/><i>uibiachtú</i><par n="arú/il__adj"/></e>
    <e lm="rollach"><i>rolla</i><par n="bua/ch__adj"/></e>
    <e lm="samhlaíoch"><par n="initial-s"/><i>amhlaí</i><par n="faí/och__adj"/></e>
    <e lm="stróicthe"><par n="initial-s"/><i>tróicthe</i><par n="tí__adj"/></e>
    <e lm="vialait"><i>vialait</i><par n="mín__adj"/></e>
    <e lm="trochailte"><par n="initial-t"/><i>rochailte</i><par n="tí__adj"/></e>
    <e lm="róluath"><i>rólua</i><par n="dlú/th__adj"/></e>
    <e lm="turgnamhach"><par n="initial-t"/><i>urgnamha</i><par n="bua/ch__adj"/></e>
    <e lm="uile"><par n="initial-u"/><i>ile</i><par n="dó__adj"/></e>
    <e lm="sonraíoch"><par n="initial-s"/><i>onraí</i><par n="faí/och__adj"/></e>
    <e lm="Sócraiteach"><par n="initial-S"/><i>ócrait</i><par n="eit/each__adj"/></e>
    <e lm="Seapánach"><par n="initial-S"/><i>eapána</i><par n="bua/ch__adj"/></e>
    <e lm="straidhpeach"><par n="initial-s"/><i>traidhp</i><par n="eit/each__adj"/></e>
    <e lm="tugtha"><par n="initial-t"/><i>ugtha</i><par n="tí__adj"/></e>
    <e lm="scáfar"><par n="initial-s"/><i>cáfa</i><par n="ú/r__adj"/></e>
    <e lm="taghdach"><par n="initial-t"/><i>aghda</i><par n="bua/ch__adj"/></e>
    <e lm="sibhialta"><par n="initial-s"/><i>ibhialta</i><par n="tí__adj"/></e>
    <e lm="soilbhir"><par n="initial-s"/><i>oilbh</i><par n="láid/ir__adj"/></e>
    <e lm="smeartha"><par n="initial-s"/><i>meartha</i><par n="tí__adj"/></e>
    <e lm="somheanmnach"><par n="initial-s"/><i>omheanmna</i><par n="bua/ch__adj"/></e>
    <e lm="tíolacthach"><par n="initial-t"/><i>íolactha</i><par n="bua/ch__adj"/></e>
    <e lm="so-aimsithe"><par n="initial-s"/><i>o-aimsithe</i><par n="tí__adj"/></e>
    <e lm="scailéanach"><par n="initial-s"/><i>cailéana</i><par n="bua/ch__adj"/></e>
    <e lm="stipeach"><par n="initial-s"/><i>tip</i><par n="eit/each__adj"/></e>
    <e lm="traochta"><par n="initial-t"/><i>raochta</i><par n="tí__adj"/></e>
    <e lm="síciatrach"><par n="initial-s"/><i>íciatra</i><par n="bua/ch__adj"/></e>
    <e lm="sómasach"><par n="initial-s"/><i>ómasa</i><par n="bua/ch__adj"/></e>
    <e lm="righin"><i>righ</i><par n="righ/in__adj"/></e>
    <e lm="sobhéasach"><par n="initial-s"/><i>obhéasa</i><par n="bua/ch__adj"/></e>
    <e lm="suimitheach"><par n="initial-s"/><i>uimith</i><par n="eit/each__adj"/></e>
    <e lm="teicstíleach"><par n="initial-t"/><i>eicstíl</i><par n="eit/each__adj"/></e>
    <e lm="scleondrach"><par n="initial-s"/><i>cleondra</i><par n="bua/ch__adj"/></e>
    <e lm="scóipiúil"><par n="initial-s"/><i>cóipiú</i><par n="arú/il__adj"/></e>
    <e lm="siombalach"><par n="initial-s"/><i>iombala</i><par n="bua/ch__adj"/></e>
    <e lm="sobhriste"><par n="initial-s"/><i>obhriste</i><par n="tí__adj"/></e>
    <e lm="spúinsiúil"><par n="initial-s"/><i>púinsiú</i><par n="arú/il__adj"/></e>
    <e lm="traenáilte"><par n="initial-t"/><i>raenáilte</i><par n="tí__adj"/></e>
    <e lm="suntasach"><par n="initial-s"/><i>untasa</i><par n="bua/ch__adj"/></e>
    <e lm="trócaireach"><par n="initial-t"/><i>rócair</i><par n="eit/each__adj"/></e>
    <e lm="saobh"><par n="initial-s"/><i>ao</i><par n="du/bh__adj"/></e>
    <e lm="tagtha"><par n="initial-t"/><i>agtha</i><par n="tí__adj"/></e>
    <e lm="Sealtannach"><par n="initial-S"/><i>ealtanna</i><par n="bua/ch__adj"/></e>
    <e lm="titimeach"><par n="initial-t"/><i>itim</i><par n="eit/each__adj"/></e>
    <e lm="rímhaith"><i>rímhaith</i><par n="mín__adj"/></e>
    <e lm="spórtúil"><par n="initial-s"/><i>pórtú</i><par n="arú/il__adj"/></e>
    <e lm="táscach"><par n="initial-t"/><i>ásca</i><par n="bua/ch__adj"/></e>
    <e lm="uafásach"><par n="initial-u"/><i>afása</i><par n="bua/ch__adj"/></e>
    <e lm="sulfarach"><par n="initial-s"/><i>ulfara</i><par n="bua/ch__adj"/></e>
    <e lm="róshimplí"><i>róshimplí</i><par n="tí__adj"/></e>
    <e lm="réamhstairiúil"><i>réamhstairiú</i><par n="arú/il__adj"/></e>
    <e lm="súgrach"><par n="initial-s"/><i>úgra</i><par n="bua/ch__adj"/></e>
    <e lm="taobhach"><par n="initial-t"/><i>aobha</i><par n="bua/ch__adj"/></e>
    <e lm="uilechoiteann"><par n="initial-u"/><i>ilechoit</i><par n="coit/eann__adj"/></e>
    <e lm="sainfheidhmeach"><par n="initial-s"/><i>ainfheidhm</i><par n="eit/each__adj"/></e>
    <e lm="saoráideach"><par n="initial-s"/><i>aoráid</i><par n="eit/each__adj"/></e>
    <e lm="Sualannach"><par n="initial-S"/><i>ualanna</i><par n="bua/ch__adj"/></e>
    <e lm="samhrata"><par n="initial-s"/><i>amhrata</i><par n="tí__adj"/></e>
    <e lm="timchainteach"><par n="initial-t"/><i>imchaint</i><par n="eit/each__adj"/></e>
    <e lm="réchúiseach"><i>réchúis</i><par n="eit/each__adj"/></e>
    <e lm="suaithinseach"><par n="initial-s"/><i>uaithins</i><par n="eit/each__adj"/></e>
    <e lm="scagach"><par n="initial-s"/><i>caga</i><par n="bua/ch__adj"/></e>
    <e lm="stuama"><par n="initial-s"/><i>tuama</i><par n="tí__adj"/></e>
    <e lm="striapúil"><par n="initial-s"/><i>triapú</i><par n="arú/il__adj"/></e>
    <e lm="scanrúil"><par n="initial-s"/><i>canrú</i><par n="arú/il__adj"/></e>
    <e lm="tógtha"><par n="initial-t"/><i>ógtha</i><par n="tí__adj"/></e>
    <e lm="timpeallach"><par n="initial-t"/><i>impealla</i><par n="bua/ch__adj"/></e>
    <e lm="stothach"><par n="initial-s"/><i>totha</i><par n="bua/ch__adj"/></e>
    <e lm="spairneach"><par n="initial-s"/><i>pairn</i><par n="eit/each__adj"/></e>
    <e lm="sáraitheach"><par n="initial-s"/><i>áraith</i><par n="eit/each__adj"/></e>
    <e lm="roghnach"><i>roghna</i><par n="bua/ch__adj"/></e>
    <e lm="seasta"><par n="initial-s"/><i>easta</i><par n="tí__adj"/></e>
    <e lm="socair"><par n="initial-s"/><i>oc</i><par n="ot/air__adj"/></e>
    <e lm="státurraithe"><par n="initial-s"/><i>táturraithe</i><par n="tí__adj"/></e>
    <e lm="soleonta"><par n="initial-s"/><i>oleonta</i><par n="tí__adj"/></e>
    <e lm="teicteonach"><par n="initial-t"/><i>eicteona</i><par n="bua/ch__adj"/></e>
    <e lm="soirbh"><par n="initial-s"/><i>oirbh</i><par n="mín__adj"/></e>
    <e lm="rialtasach"><i>rialtasa</i><par n="bua/ch__adj"/></e>
    <e lm="rua"><i>rua</i><par n="tí__adj"/></e>
    <e lm="stiúgtha"><par n="initial-s"/><i>tiúgtha</i><par n="tí__adj"/></e>
    <e lm="seiftiúil"><par n="initial-s"/><i>eiftiú</i><par n="arú/il__adj"/></e>
    <e lm="tánaisteach"><par n="initial-t"/><i>ánaist</i><par n="eit/each__adj"/></e>
    <e lm="róshásta"><i>róshásta</i><par n="tí__adj"/></e>
    <e lm="tosaigh"><par n="initial-t"/><i>osaigh</i><par n="dó__adj"/></e>
    <e lm="scrupallach"><par n="initial-s"/><i>crupalla</i><par n="bua/ch__adj"/></e>
    <e lm="slán"><par n="initial-s"/><i>lá</i><par n="lá/n__adj"/></e>
    <e lm="teasaí"><par n="initial-t"/><i>easaí</i><par n="tí__adj"/></e>
    <e lm="urraitheach"><par n="initial-u"/><i>rraith</i><par n="eit/each__adj"/></e>
    <e lm="uaslathach"><par n="initial-u"/><i>aslatha</i><par n="bua/ch__adj"/></e>
    <e lm="tuathalach"><par n="initial-t"/><i>uathala</i><par n="bua/ch__adj"/></e>
    <e lm="seachtainiúil"><par n="initial-s"/><i>eachtainiú</i><par n="arú/il__adj"/></e>
    <e lm="suite"><par n="initial-s"/><i>uite</i><par n="tí__adj"/></e>
    <e lm="seanbhlastúil"><par n="initial-s"/><i>eanbhlastú</i><par n="arú/il__adj"/></e>
    <e lm="samhnasach"><par n="initial-s"/><i>amhnasa</i><par n="bua/ch__adj"/></e>
    <e lm="Sóivéadach"><par n="initial-S"/><i>óivéada</i><par n="bua/ch__adj"/></e>
    <e lm="triantánach"><par n="initial-t"/><i>riantána</i><par n="bua/ch__adj"/></e>
    <e lm="súgach"><par n="initial-s"/><i>úga</i><par n="bua/ch__adj"/></e>
    <e lm="siosach"><par n="initial-s"/><i>iosa</i><par n="bua/ch__adj"/></e>
    <e lm="seadánach"><par n="initial-s"/><i>eadána</i><par n="bua/ch__adj"/></e>
    <e lm="scaobach"><par n="initial-s"/><i>caoba</i><par n="bua/ch__adj"/></e>
    <e lm="seascadú"><par n="initial-s"/><i>eascadú</i><par n="dó__adj"/></e>
    <e lm="srianta"><par n="initial-s"/><i>rianta</i><par n="tí__adj"/></e>
    <e lm="snámhach"><par n="initial-s"/><i>námha</i><par n="bua/ch__adj"/></e>
    <e lm="rófhada"><i>rófhada</i><par n="tí__adj"/></e>
    <e lm="spágach"><par n="initial-s"/><i>pága</i><par n="bua/ch__adj"/></e>
    <e lm="Téalannach"><par n="initial-T"/><i>éalanna</i><par n="bua/ch__adj"/></e>
    <e lm="scrogallach"><par n="initial-s"/><i>crogalla</i><par n="bua/ch__adj"/></e>
    <e lm="sprionlaithe"><par n="initial-s"/><i>prionlaithe</i><par n="tí__adj"/></e>
    <e lm="tearcfhorbartha"><par n="initial-t"/><i>earcfhorbartha</i><par n="tí__adj"/></e>
    <e lm="so-chaite"><par n="initial-s"/><i>o-chaite</i><par n="tí__adj"/></e>
    <e lm="réamhfhoclach"><i>réamhfhocla</i><par n="bua/ch__adj"/></e>
    <e lm="suaibhreosach"><par n="initial-s"/><i>uaibhreosa</i><par n="bua/ch__adj"/></e>
    <e lm="simplí"><par n="initial-s"/><i>implí</i><par n="tí__adj"/></e>
    <e lm="Túdarach"><par n="initial-T"/><i>údara</i><par n="bua/ch__adj"/></e>
    <e lm="so-bhlasta"><par n="initial-s"/><i>o-bhlasta</i><par n="tí__adj"/></e>
    <e lm="solasmhar"><par n="initial-s"/><i>olasmha</i><par n="ú/r__adj"/></e>
    <e lm="so-adhainte"><par n="initial-s"/><i>o-adhainte</i><par n="tí__adj"/></e>
    <e lm="slítheánta"><par n="initial-s"/><i>lítheánta</i><par n="tí__adj"/></e>
    <e lm="splanctha"><par n="initial-s"/><i>planctha</i><par n="tí__adj"/></e>
    <e lm="támhach"><par n="initial-t"/><i>ámha</i><par n="bua/ch__adj"/></e>
    <e lm="reigleáilte"><i>reigleáilte</i><par n="tí__adj"/></e>
    <e lm="spíonach"><par n="initial-s"/><i>píona</i><par n="bua/ch__adj"/></e>
    <e lm="Tibéadach"><par n="initial-T"/><i>ibéada</i><par n="bua/ch__adj"/></e>
    <e lm="seineafóbach"><par n="initial-s"/><i>eineafóba</i><par n="bua/ch__adj"/></e>
    <e lm="scríofa"><par n="initial-s"/><i>críofa</i><par n="tí__adj"/></e>
    <e lm="seascair"><par n="initial-s"/><i>eascair</i><par n="mín__adj"/></e>
    <e lm="sonrach"><par n="initial-s"/><i>onra</i><par n="bua/ch__adj"/></e>
    <e lm="suiteach"><par n="initial-s"/><i>uit</i><par n="eit/each__adj"/></e>
    <e lm="screamhach"><par n="initial-s"/><i>creamha</i><par n="bua/ch__adj"/></e>
    <e lm="truacánta"><par n="initial-t"/><i>ruacánta</i><par n="tí__adj"/></e>
    <e lm="réalteolaíoch"><i>réalteolaí</i><par n="faí/och__adj"/></e>
    <e lm="séasúrach"><par n="initial-s"/><i>éasúra</i><par n="bua/ch__adj"/></e>
    <e lm="scealpach"><par n="initial-s"/><i>cealpa</i><par n="bua/ch__adj"/></e>
    <e lm="Vítneamach"><i>Vítneama</i><par n="bua/ch__adj"/></e>
    <e lm="saonta"><par n="initial-s"/><i>aonta</i><par n="tí__adj"/></e>
    <e lm="sciliúil"><par n="initial-s"/><i>ciliú</i><par n="arú/il__adj"/></e>
    <e lm="rédhorcha"><i>rédhorcha</i><par n="tí__adj"/></e>
    <e lm="sách"><par n="initial-s"/><i>ách</i><par n="dó__adj"/></e>
    <e lm="slachtaithe"><par n="initial-s"/><i>lachtaithe</i><par n="tí__adj"/></e>
    <e lm="súmhar"><par n="initial-s"/><i>úmha</i><par n="ú/r__adj"/></e>
    <e lm="siúráilte"><par n="initial-s"/><i>iúráilte</i><par n="tí__adj"/></e>
    <e lm="sreabhach"><par n="initial-s"/><i>reabha</i><par n="bua/ch__adj"/></e>
    <e lm="seoigh"><par n="initial-s"/><i>eoigh</i><par n="mín__adj"/></e>
    <e lm="sócmhainneach"><par n="initial-s"/><i>ócmhainn</i><par n="eit/each__adj"/></e>
    <e lm="treas"><par n="initial-t"/><i>reas</i><par n="dó__adj"/></e>
    <e lm="teorannach"><par n="initial-t"/><i>eoranna</i><par n="bua/ch__adj"/></e>
    <e lm="spiagaí"><par n="initial-s"/><i>piagaí</i><par n="tí__adj"/></e>
    <e lm="sodhéanta"><par n="initial-s"/><i>odhéanta</i><par n="tí__adj"/></e>
    <e lm="stobarnáilte"><par n="initial-s"/><i>tobarnáilte</i><par n="tí__adj"/></e>
    <e lm="tiomanta"><par n="initial-t"/><i>iomanta</i><par n="tí__adj"/></e>
    <e lm="spadchosach"><par n="initial-s"/><i>padchosa</i><par n="bua/ch__adj"/></e>
    <e lm="uimhriúil"><par n="initial-u"/><i>imhriú</i><par n="arú/il__adj"/></e>
    <e lm="timpisteach"><par n="initial-t"/><i>impist</i><par n="eit/each__adj"/></e>
    <e lm="stadach"><par n="initial-s"/><i>tada</i><par n="bua/ch__adj"/></e>
    <e lm="ubhchruthach"><par n="initial-u"/><i>bhchrutha</i><par n="bua/ch__adj"/></e>
    <e lm="Sicileach"><par n="initial-S"/><i>icil</i><par n="eit/each__adj"/></e>
    <e lm="sinsearach"><par n="initial-s"/><i>inseara</i><par n="bua/ch__adj"/></e>
    <e lm="spéisiúil"><par n="initial-s"/><i>péisiú</i><par n="arú/il__adj"/></e>
    <e lm="sáiteach"><par n="initial-s"/><i>áit</i><par n="eit/each__adj"/></e>
    <e lm="scéimreach"><par n="initial-s"/><i>céimr</i><par n="eit/each__adj"/></e>
    <e lm="táite"><par n="initial-t"/><i>áite</i><par n="tí__adj"/></e>
    <e lm="tláith"><par n="initial-t"/><i>láith</i><par n="mín__adj"/></e>
    <e lm="scriosta"><par n="initial-s"/><i>criosta</i><par n="tí__adj"/></e>
    <e lm="Samóideach"><par n="initial-S"/><i>amóid</i><par n="eit/each__adj"/></e>
    <e lm="sóch"><par n="initial-s"/><i>ó</i><par n="mo/ch__adj"/></e>
    <e lm="strambánach"><par n="initial-s"/><i>trambána</i><par n="bua/ch__adj"/></e>
    <e lm="Úcránach"><i>Úcrána</i><par n="bua/ch__adj"/></e>
    <e lm="sochreidte"><par n="initial-s"/><i>ochreidte</i><par n="tí__adj"/></e>
    <e lm="sainráite"><par n="initial-s"/><i>ainráite</i><par n="tí__adj"/></e>
    <e lm="sclábhánta"><par n="initial-s"/><i>clábhánta</i><par n="tí__adj"/></e>
    <e lm="sramach"><par n="initial-s"/><i>rama</i><par n="bua/ch__adj"/></e>
    <e lm="ró-ard"><i>ró-ard</i><par n="dó__adj"/></e>
    <e lm="Siriach"><par n="initial-S"/><i>iria</i><par n="mo/ch__adj"/></e>
    <e lm="triarach"><par n="initial-t"/><i>riara</i><par n="bua/ch__adj"/></e>
    <e lm="scabhartha"><par n="initial-s"/><i>cabhartha</i><par n="tí__adj"/></e>
    <e lm="scéiniúil"><par n="initial-s"/><i>céiniú</i><par n="arú/il__adj"/></e>
    <e lm="tionóisceach"><par n="initial-t"/><i>ionóisc</i><par n="eit/each__adj"/></e>
    <e lm="urghránna"><par n="initial-u"/><i>rghránna</i><par n="tí__adj"/></e>
    <e lm="uatha"><par n="initial-u"/><i>atha</i><par n="tí__adj"/></e>
    <e lm="tintrí"><par n="initial-t"/><i>intrí</i><par n="tí__adj"/></e>
    <e lm="Viseagotach"><i>Viseagota</i><par n="bua/ch__adj"/></e>
    <e lm="ris"><i>ris</i><par n="dó__adj"/></e>
    <e lm="uaine"><par n="initial-u"/><i>aine</i><par n="tí__adj"/></e>
    <e lm="tolltach"><par n="initial-t"/><i>ollta</i><par n="bua/ch__adj"/></e>
    <e lm="uile-Éireann"><par n="initial-u"/><i>ile-Éireann</i><par n="dó__adj"/></e>
    <e lm="ruachorcra"><i>ruachorcra</i><par n="tí__adj"/></e>
    <e lm="sítheach"><par n="initial-s"/><i>íth</i><par n="eit/each__adj"/></e>
    <e lm="samhaltach"><par n="initial-s"/><i>amhalta</i><par n="bua/ch__adj"/></e>
    <e lm="searcúil"><par n="initial-s"/><i>earcú</i><par n="arú/il__adj"/></e>
    <e lm="riabhach"><i>riabha</i><par n="bua/ch__adj"/></e>
    <e lm="spásúil"><par n="initial-s"/><i>pású</i><par n="arú/il__adj"/></e>
    <e lm="siansach"><par n="initial-s"/><i>iansa</i><par n="bua/ch__adj"/></e>
    <e lm="stáirseáilte"><par n="initial-s"/><i>táirseáilte</i><par n="tí__adj"/></e>
    <e lm="seanchleachta"><par n="initial-s"/><i>eanchleachta</i><par n="tí__adj"/></e>
    <e lm="sciorrach"><par n="initial-s"/><i>ciorra</i><par n="bua/ch__adj"/></e>
    <e lm="soithíoch"><par n="initial-s"/><i>oithí</i><par n="faí/och__adj"/></e>
    <e lm="scortha"><par n="initial-s"/><i>cortha</i><par n="tí__adj"/></e>
    <e lm="storrúil"><par n="initial-s"/><i>torrú</i><par n="arú/il__adj"/></e>
    <e lm="spéacláireach"><par n="initial-s"/><i>péacláir</i><par n="eit/each__adj"/></e>
    <e lm="veigeatórach"><i>veigeatóra</i><par n="bua/ch__adj"/></e>
    <e lm="slatach"><par n="initial-s"/><i>lata</i><par n="bua/ch__adj"/></e>
    <e lm="soshínte"><par n="initial-s"/><i>oshínte</i><par n="tí__adj"/></e>
    <e lm="treorach"><par n="initial-t"/><i>reora</i><par n="bua/ch__adj"/></e>
    <e lm="torchartha"><par n="initial-t"/><i>orchartha</i><par n="tí__adj"/></e>
    <e lm="suáilceach"><par n="initial-s"/><i>uáilc</i><par n="eit/each__adj"/></e>
    <e lm="tathagach"><par n="initial-t"/><i>athaga</i><par n="bua/ch__adj"/></e>
    <e lm="reibiliúnach"><i>reibiliúna</i><par n="bua/ch__adj"/></e>
    <e lm="seachránach"><par n="initial-s"/><i>eachrána</i><par n="bua/ch__adj"/></e>
    <e lm="uiríseal"><par n="initial-u"/><i>irís</i><par n="ís/eal__adj"/></e>
    <e lm="sóisearach"><par n="initial-s"/><i>óiseara</i><par n="bua/ch__adj"/></e>
    <e lm="snasta"><par n="initial-s"/><i>nasta</i><par n="tí__adj"/></e>
    <e lm="soiscéalach"><par n="initial-s"/><i>oiscéala</i><par n="bua/ch__adj"/></e>
    <e lm="soghortaithe"><par n="initial-s"/><i>oghortaithe</i><par n="tí__adj"/></e>
    <e lm="so-aitheanta"><par n="initial-s"/><i>o-aitheanta</i><par n="tí__adj"/></e>
    <e lm="teoranta"><par n="initial-t"/><i>eoranta</i><par n="tí__adj"/></e>
    <e lm="stát-tionscanta"><par n="initial-s"/><i>tát-tionscanta</i><par n="tí__adj"/></e>
    <e lm="siógach"><par n="initial-s"/><i>ióga</i><par n="bua/ch__adj"/></e>
    <e lm="scailpeach"><par n="initial-s"/><i>cailp</i><par n="eit/each__adj"/></e>
    <e lm="ruaigtheach"><i>ruaigth</i><par n="eit/each__adj"/></e>
    <e lm="tinn"><par n="initial-t"/><i>inn</i><par n="mín__adj"/></e>
    <e lm="seobhaineach"><par n="initial-s"/><i>eobhain</i><par n="eit/each__adj"/></e>
    <e lm="trialach"><par n="initial-t"/><i>riala</i><par n="bua/ch__adj"/></e>
    <e lm="Rómhánach"><i>Rómhána</i><par n="bua/ch__adj"/></e>
    <e lm="séimeantach"><par n="initial-s"/><i>éimeanta</i><par n="bua/ch__adj"/></e>
    <e lm="sotalach"><par n="initial-s"/><i>otala</i><par n="bua/ch__adj"/></e>
    <e lm="so-iompair"><par n="initial-s"/><i>o-iompair</i><par n="dó__adj"/></e>
    <e lm="saoirsithe"><par n="initial-s"/><i>aoirsithe</i><par n="tí__adj"/></e>
    <e lm="ualaithe"><par n="initial-u"/><i>alaithe</i><par n="tí__adj"/></e>
    <e lm="truánta"><par n="initial-t"/><i>ruánta</i><par n="tí__adj"/></e>
    <e lm="tinneallach"><par n="initial-t"/><i>innealla</i><par n="bua/ch__adj"/></e>
    <e lm="táiríseal"><par n="initial-t"/><i>áirís</i><par n="ís/eal__adj"/></e>
    <e lm="tuata"><par n="initial-t"/><i>uata</i><par n="tí__adj"/></e>
    <e lm="réamhíoctha"><i>réamhíoctha</i><par n="tí__adj"/></e>
    <e lm="scoilte"><par n="initial-s"/><i>coilte</i><par n="tí__adj"/></e>
    <e lm="stuifeáilte"><par n="initial-s"/><i>tuifeáilte</i><par n="tí__adj"/></e>
    <e lm="scrioptúrtha"><par n="initial-s"/><i>crioptúrtha</i><par n="tí__adj"/></e>
    <e lm="righnithe"><i>righnithe</i><par n="tí__adj"/></e>
    <e lm="stílithe"><par n="initial-s"/><i>tílithe</i><par n="tí__adj"/></e>
    <e lm="snáithíneach"><par n="initial-s"/><i>náithín</i><par n="eit/each__adj"/></e>
    <e lm="taiscéalaíoch"><par n="initial-t"/><i>aiscéalaí</i><par n="faí/och__adj"/></e>
    <e lm="sléibhtiúil"><par n="initial-s"/><i>léibhtiú</i><par n="arú/il__adj"/></e>
    <e lm="tacair"><par n="initial-t"/><i>acair</i><par n="dó__adj"/></e>
    <e lm="saothrach"><par n="initial-s"/><i>aothra</i><par n="bua/ch__adj"/></e>
    <e lm="rialaitheach"><i>rialaith</i><par n="eit/each__adj"/></e>
    <e lm="sonasach"><par n="initial-s"/><i>onasa</i><par n="bua/ch__adj"/></e>
    <e lm="stráiciúil"><par n="initial-s"/><i>tráiciú</i><par n="arú/il__adj"/></e>
    <e lm="spíosrach"><par n="initial-s"/><i>píosra</i><par n="bua/ch__adj"/></e>
    <e lm="réimiúil"><i>réimiú</i><par n="arú/il__adj"/></e>
    <e lm="Sacsanach"><par n="initial-S"/><i>acsana</i><par n="bua/ch__adj"/></e>
    <e lm="smúitiúil"><par n="initial-s"/><i>múitiú</i><par n="arú/il__adj"/></e>
    <e lm="saolta"><par n="initial-s"/><i>aolta</i><par n="tí__adj"/></e>
    <e lm="srathach"><par n="initial-s"/><i>ratha</i><par n="bua/ch__adj"/></e>
    <e lm="tnáite"><par n="initial-t"/><i>náite</i><par n="tí__adj"/></e>
    <e lm="spontáineach"><par n="initial-s"/><i>pontáin</i><par n="eit/each__adj"/></e>
    <e lm="teasfhulangach"><par n="initial-t"/><i>easfhulanga</i><par n="bua/ch__adj"/></e>
    <e lm="tarnocht"><par n="initial-t"/><i>arno</i><par n="do/cht__adj"/></e>
    <e lm="tofa"><par n="initial-t"/><i>ofa</i><par n="tí__adj"/></e>
    <e lm="spioradálta"><par n="initial-s"/><i>pioradálta</i><par n="tí__adj"/></e>
    <e lm="traidisiúnta"><par n="initial-t"/><i>raidisiúnta</i><par n="tí__adj"/></e>
    <e lm="sliogánach"><par n="initial-s"/><i>liogána</i><par n="bua/ch__adj"/></e>
    <e lm="trópaiceach"><par n="initial-t"/><i>rópaic</i><par n="eit/each__adj"/></e>
    <e lm="séú"><par n="initial-s"/><i>éú</i><par n="dó__adj"/></e>
    <e lm="séanmhar"><par n="initial-s"/><i>éanmha</i><par n="ú/r__adj"/></e>
    <e lm="tromchúiseach"><par n="initial-t"/><i>romchúis</i><par n="eit/each__adj"/></e>
    <e lm="tionsclach"><par n="initial-t"/><i>ionscla</i><par n="bua/ch__adj"/></e>
    <e lm="spalptha"><par n="initial-s"/><i>palptha</i><par n="tí__adj"/></e>
    <e lm="tréimhsiúil"><par n="initial-t"/><i>réimhsiú</i><par n="arú/il__adj"/></e>
    <e lm="tuiní"><par n="initial-t"/><i>uiní</i><par n="tí__adj"/></e>
    <e lm="seiftithe"><par n="initial-s"/><i>eiftithe</i><par n="tí__adj"/></e>
    <e lm="seargtha"><par n="initial-s"/><i>eargtha</i><par n="tí__adj"/></e>
    <e lm="riascach"><i>riasca</i><par n="bua/ch__adj"/></e>
    <e lm="sleamchúiseach"><par n="initial-s"/><i>leamchúis</i><par n="eit/each__adj"/></e>
    <e lm="sabóideach"><par n="initial-s"/><i>abóid</i><par n="eit/each__adj"/></e>
    <e lm="tragóideach"><par n="initial-t"/><i>ragóid</i><par n="eit/each__adj"/></e>
    <e lm="uimhríochtúil"><par n="initial-u"/><i>imhríochtú</i><par n="arú/il__adj"/></e>
    <e lm="socheolaíoch"><par n="initial-s"/><i>ocheolaí</i><par n="faí/och__adj"/></e>
    <e lm="sean"><par n="initial-s"/><i></i><par n="s/ean__adj"/></e>
    <e lm="scór"><par n="initial-s"/><i>cór</i><par n="dó__adj"/></e>
    <e lm="tur"><par n="initial-t"/><i>u</i><par n="tu/r__adj"/></e>
    <e lm="so-aistrithe"><par n="initial-s"/><i>o-aistrithe</i><par n="tí__adj"/></e>
    <e lm="téadach"><par n="initial-t"/><i>éada</i><par n="bua/ch__adj"/></e>
    <e lm="tíosach"><par n="initial-t"/><i>íosa</i><par n="bua/ch__adj"/></e>
    <e lm="rothlach"><i>rothla</i><par n="bua/ch__adj"/></e>
    <e lm="trilseach"><par n="initial-t"/><i>rils</i><par n="eit/each__adj"/></e>
    <e lm="úrghlas"><par n="initial-ú"/><i>rghla</i><par n="gla/s__adj"/></e>
    <e lm="salach"><par n="initial-s"/><i>ala</i><par n="bua/ch__adj"/></e>
    <e lm="rithimeach"><i>rithim</i><par n="eit/each__adj"/></e>
    <e lm="ríméadach"><i>ríméada</i><par n="bua/ch__adj"/></e>
    <e lm="spíonta"><par n="initial-s"/><i>píonta</i><par n="tí__adj"/></e>
    <e lm="seicheamhach"><par n="initial-s"/><i>eicheamha</i><par n="bua/ch__adj"/></e>
    <e lm="súiteach"><par n="initial-s"/><i>úit</i><par n="eit/each__adj"/></e>
    <e lm="trí"><par n="initial-t"/><i>rí</i><par n="dó__adj"/></e>
    <e lm="suaiteach"><par n="initial-s"/><i>uait</i><par n="eit/each__adj"/></e>
    <e lm="saincheaptha"><par n="initial-s"/><i>aincheaptha</i><par n="tí__adj"/></e>
    <e lm="salanda"><par n="initial-s"/><i>alanda</i><par n="tí__adj"/></e>
    <e lm="Spartach"><par n="initial-S"/><i>parta</i><par n="bua/ch__adj"/></e>
    <e lm="smaointeach"><par n="initial-s"/><i>maoint</i><par n="smaoint/each__adj"/></e>
    <e lm="tráthrialta"><par n="initial-t"/><i>ráthrialta</i><par n="tí__adj"/></e>
    <e lm="stromptha"><par n="initial-s"/><i>tromptha</i><par n="tí__adj"/></e>
    <e lm="tútach"><par n="initial-t"/><i>úta</i><par n="bua/ch__adj"/></e>
    <e lm="suairc"><par n="initial-s"/><i>uairc</i><par n="mín__adj"/></e>
    <e lm="Seoirseach"><par n="initial-S"/><i>eoirs</i><par n="eit/each__adj"/></e>
    <e lm="seamhrach"><par n="initial-s"/><i>eamhra</i><par n="bua/ch__adj"/></e>
    <e lm="réasúnaithe"><i>réasúnaithe</i><par n="tí__adj"/></e>
    <e lm="teangeolaíoch"><par n="initial-t"/><i>eangeolaí</i><par n="faí/och__adj"/></e>
    <e lm="sóisialach"><par n="initial-s"/><i>óisiala</i><par n="bua/ch__adj"/></e>
    <e lm="údarásach"><par n="initial-ú"/><i>darása</i><par n="bua/ch__adj"/></e>
    <e lm="teirmeach"><par n="initial-t"/><i>eirm</i><par n="eit/each__adj"/></e>
    <e lm="tuisleach"><par n="initial-t"/><i>uisl</i><par n="eit/each__adj"/></e>
    <e lm="tualangach"><par n="initial-t"/><i>ualanga</i><par n="bua/ch__adj"/></e>
    <e lm="sásta"><par n="initial-s"/><i>ásta</i><par n="tí__adj"/></e>
    <e lm="tarbhánta"><par n="initial-t"/><i>arbhánta</i><par n="tí__adj"/></e>
    <e lm="spreacúil"><par n="initial-s"/><i>preacú</i><par n="arú/il__adj"/></e>
    <e lm="tonúil"><par n="initial-t"/><i>onú</i><par n="arú/il__adj"/></e>
    <e lm="tromchodlatach"><par n="initial-t"/><i>romchodlata</i><par n="bua/ch__adj"/></e>
    <e lm="ribeach"><i>rib</i><par n="eit/each__adj"/></e>
    <e lm="uigeach"><par n="initial-u"/><i>ig</i><par n="eit/each__adj"/></e>
    <e lm="tiarálach"><par n="initial-t"/><i>iarála</i><par n="bua/ch__adj"/></e>
    <e lm="strainséartha"><par n="initial-s"/><i>trainséartha</i><par n="tí__adj"/></e>
    <e lm="tairbheach"><par n="initial-t"/><i>airbh</i><par n="eit/each__adj"/></e>
    <e lm="róbheag"><i>róbh</i><par n="b/eag__adj"/></e>
    <e lm="saor"><par n="initial-s"/><i>ao</i><par n="ú/r__adj"/></e>
    <e lm="sochrach"><par n="initial-s"/><i>ochra</i><par n="bua/ch__adj"/></e>
    <e lm="sodhíolta"><par n="initial-s"/><i>odhíolta</i><par n="tí__adj"/></e>
    <e lm="tuarúil"><par n="initial-t"/><i>uarú</i><par n="arú/il__adj"/></e>
    <e lm="reoite"><i>reoite</i><par n="tí__adj"/></e>
    <e lm="síodúil"><par n="initial-s"/><i>íodú</i><par n="arú/il__adj"/></e>
    <e lm="rúrach"><i>rúra</i><par n="bua/ch__adj"/></e>
    <e lm="réalta"><i>réalta</i><par n="tí__adj"/></e>
    <e lm="tapúil"><par n="initial-t"/><i>apú</i><par n="arú/il__adj"/></e>
    <e lm="rúndaingean"><i>rúndaing</i><par n="daing/ean__adj"/></e>
    <e lm="teileascópach"><par n="initial-t"/><i>eileascópa</i><par n="bua/ch__adj"/></e>
    <e lm="snafach"><par n="initial-s"/><i>nafa</i><par n="bua/ch__adj"/></e>
    <e lm="téarmach"><par n="initial-t"/><i>éarma</i><par n="bua/ch__adj"/></e>
    <e lm="síceolaíoch"><par n="initial-s"/><i>íceolaí</i><par n="faí/och__adj"/></e>
    <e lm="Ruandach"><i>Ruanda</i><par n="bua/ch__adj"/></e>
    <e lm="réamhchúramach"><i>réamhchúrama</i><par n="bua/ch__adj"/></e>
    <e lm="Ultach"><i>Ulta</i><par n="bua/ch__adj"/></e>
    <e lm="tabharthach"><par n="initial-t"/><i>abhartha</i><par n="bua/ch__adj"/></e>
    <e lm="uathach"><par n="initial-u"/><i>atha</i><par n="bua/ch__adj"/></e>
    <e lm="teaspúil"><par n="initial-t"/><i>easpú</i><par n="arú/il__adj"/></e>
    <e lm="spreagtha"><par n="initial-s"/><i>preagtha</i><par n="tí__adj"/></e>
    <e lm="tanaí"><par n="initial-t"/><i>anaí</i><par n="tí__adj"/></e>
    <e lm="teiripeach"><par n="initial-t"/><i>eirip</i><par n="eit/each__adj"/></e>
    <e lm="scoite"><par n="initial-s"/><i>coite</i><par n="tí__adj"/></e>
    <e lm="statach"><par n="initial-s"/><i>tata</i><par n="bua/ch__adj"/></e>
    <e lm="scamhógach"><par n="initial-s"/><i>camhóga</i><par n="bua/ch__adj"/></e>
    <e lm="truaillitheach"><par n="initial-t"/><i>ruaillith</i><par n="eit/each__adj"/></e>
    <e lm="stáidiúil"><par n="initial-s"/><i>táidiú</i><par n="arú/il__adj"/></e>
    <e lm="síonchaite"><par n="initial-s"/><i>íonchaite</i><par n="tí__adj"/></e>
    <e lm="spridiúil"><par n="initial-s"/><i>pridiú</i><par n="arú/il__adj"/></e>
    <e lm="seachmallach"><par n="initial-s"/><i>eachmalla</i><par n="bua/ch__adj"/></e>
    <e lm="tréitheach"><par n="initial-t"/><i>réith</i><par n="eit/each__adj"/></e>
    <e lm="sailleach"><par n="initial-s"/><i>aill</i><par n="eit/each__adj"/></e>
    <e lm="somhúnlaithe"><par n="initial-s"/><i>omhúnlaithe</i><par n="tí__adj"/></e>
    <e lm="taobhthrom"><par n="initial-t"/><i>aobhthro</i><par n="ca/m__adj"/></e>
    <e lm="sraoilleach"><par n="initial-s"/><i>raoill</i><par n="eit/each__adj"/></e>
    <e lm="sochaideartha"><par n="initial-s"/><i>ochaideartha</i><par n="tí__adj"/></e>
    <e lm="seitgháireach"><par n="initial-s"/><i>eitgháir</i><par n="eit/each__adj"/></e>
    <e lm="Túinéiseach"><par n="initial-T"/><i>úinéis</i><par n="eit/each__adj"/></e>
    <e lm="sochma"><par n="initial-s"/><i>ochma</i><par n="tí__adj"/></e>
    <e lm="siamsúil"><par n="initial-s"/><i>iamsú</i><par n="arú/il__adj"/></e>
    <e lm="uaibhreach"><par n="initial-u"/><i>aibhr</i><par n="eit/each__adj"/></e>
    <e lm="réamhdhéanta"><i>réamhdhéanta</i><par n="tí__adj"/></e>
    <e lm="réasúnaíoch"><i>réasúnaí</i><par n="faí/och__adj"/></e>
    <e lm="samhailteach"><par n="initial-s"/><i>amhailt</i><par n="eit/each__adj"/></e>
    <e lm="ruithneach"><i>ruithn</i><par n="eit/each__adj"/></e>
    <e lm="soloite"><par n="initial-s"/><i>oloite</i><par n="tí__adj"/></e>
    <e lm="tí"><par n="initial-t"/><i>í</i><par n="tí__adj"/></e>
    <e lm="starraiceach"><par n="initial-s"/><i>tarraic</i><par n="eit/each__adj"/></e>
    <e lm="réamhbheartaithe"><i>réamhbheartaithe</i><par n="tí__adj"/></e>
    <e lm="rúnaíochta"><i>rúnaíochta</i><par n="dó__adj"/></e>
    <e lm="tomhaisiúil"><par n="initial-t"/><i>omhaisiú</i><par n="arú/il__adj"/></e>
    <e lm="soineanta"><par n="initial-s"/><i>oineanta</i><par n="tí__adj"/></e>
    <e lm="tubaisteach"><par n="initial-t"/><i>ubaist</i><par n="eit/each__adj"/></e>
    <e lm="saindeartha"><par n="initial-s"/><i>aindeartha</i><par n="tí__adj"/></e>
    <e lm="réimeach"><i>réim</i><par n="eit/each__adj"/></e>
    <e lm="réaltógach"><i>réaltóga</i><par n="bua/ch__adj"/></e>
    <e lm="séideánach"><par n="initial-s"/><i>éideána</i><par n="bua/ch__adj"/></e>
    <e lm="teipeanach"><par n="initial-t"/><i>eipeana</i><par n="bua/ch__adj"/></e>
    <e lm="seasmhach"><par n="initial-s"/><i>easmha</i><par n="bua/ch__adj"/></e>
    <e lm="uaigneach"><par n="initial-u"/><i>aign</i><par n="eit/each__adj"/></e>
    <e lm="urramach"><par n="initial-u"/><i>rrama</i><par n="bua/ch__adj"/></e>
    <e lm="saoithíneach"><par n="initial-s"/><i>aoithín</i><par n="eit/each__adj"/></e>
    <e lm="snoite"><par n="initial-s"/><i>noite</i><par n="tí__adj"/></e>
    <e lm="údaraithe"><par n="initial-ú"/><i>daraithe</i><par n="tí__adj"/></e>
    <e lm="roilleach"><i>roill</i><par n="eit/each__adj"/></e>
    <e lm="trasnáisiúnta"><par n="initial-t"/><i>rasnáisiúnta</i><par n="tí__adj"/></e>
    <e lm="snagach"><par n="initial-s"/><i>naga</i><par n="bua/ch__adj"/></e>
    <e lm="stéigiúil"><par n="initial-s"/><i>téigiú</i><par n="arú/il__adj"/></e>
    <e lm="Seirbiach"><par n="initial-S"/><i>eirbia</i><par n="mo/ch__adj"/></e>
    <e lm="teileafónach"><par n="initial-t"/><i>eileafóna</i><par n="bua/ch__adj"/></e>
    <e lm="rómánsach"><i>rómánsa</i><par n="bua/ch__adj"/></e>
    <e lm="údarach"><par n="initial-ú"/><i>dara</i><par n="bua/ch__adj"/></e>
    <e lm="taisdíonach"><par n="initial-t"/><i>aisdíona</i><par n="bua/ch__adj"/></e>
    <e lm="Spáinneach"><par n="initial-S"/><i>páinn</i><par n="eit/each__adj"/></e>
    <e lm="taibhriúil"><par n="initial-t"/><i>aibhriú</i><par n="arú/il__adj"/></e>
    <e lm="slíoctha"><par n="initial-s"/><i>líoctha</i><par n="tí__adj"/></e>
    <e lm="seanchaite"><par n="initial-s"/><i>eanchaite</i><par n="tí__adj"/></e>
    <e lm="teifeach"><par n="initial-t"/><i>eif</i><par n="eit/each__adj"/></e>
    <e lm="sochomhairleach"><par n="initial-s"/><i>ochomhairl</i><par n="eit/each__adj"/></e>
    <e lm="síogach"><par n="initial-s"/><i>íoga</i><par n="bua/ch__adj"/></e>
    <e lm="suimeáilte"><par n="initial-s"/><i>uimeáilte</i><par n="tí__adj"/></e>
    <e lm="treáiteach"><par n="initial-t"/><i>reáit</i><par n="eit/each__adj"/></e>
    <e lm="sásúil"><par n="initial-s"/><i>ású</i><par n="arú/il__adj"/></e>
    <e lm="tromchiallach"><par n="initial-t"/><i>romchialla</i><par n="bua/ch__adj"/></e>
    <e lm="spasmach"><par n="initial-s"/><i>pasma</i><par n="bua/ch__adj"/></e>
    <e lm="suaite"><par n="initial-s"/><i>uaite</i><par n="tí__adj"/></e>
    <e lm="scothúil"><par n="initial-s"/><i>cothú</i><par n="arú/il__adj"/></e>
    <e lm="struchtúrach"><par n="initial-s"/><i>truchtúra</i><par n="bua/ch__adj"/></e>
    <e lm="steiriúil"><par n="initial-s"/><i>teiriú</i><par n="arú/il__adj"/></e>
    <e lm="stápláilte"><par n="initial-s"/><i>tápláilte</i><par n="tí__adj"/></e>
    <e lm="tuilteach"><par n="initial-t"/><i>uilt</i><par n="eit/each__adj"/></e>
    <e lm="táirgiúil"><par n="initial-t"/><i>áirgiú</i><par n="arú/il__adj"/></e>
    <e lm="téite"><par n="initial-t"/><i>éite</i><par n="tí__adj"/></e>
    <e lm="torrach"><par n="initial-t"/><i>orra</i><par n="bua/ch__adj"/></e>
    <e lm="slinnghorm"><par n="initial-s"/><i>linngho</i><par n="go/rm__adj"/></e>
    <e lm="suthain"><par n="initial-s"/><i>uthain</i><par n="mín__adj"/></e>
    <e lm="róphlódaithe"><i>róphlódaithe</i><par n="tí__adj"/></e>
    <e lm="trombhríoch"><par n="initial-t"/><i>rombhrí</i><par n="faí/och__adj"/></e>
    <e lm="stoirmeach"><par n="initial-s"/><i>toirm</i><par n="eit/each__adj"/></e>
    <e lm="teileapaiteach"><par n="initial-t"/><i>eileapait</i><par n="eit/each__adj"/></e>
    <e lm="tobann"><par n="initial-t"/><i>oba</i><par n="do/nn__adj"/></e>
    <e lm="trasnánach"><par n="initial-t"/><i>rasnána</i><par n="bua/ch__adj"/></e>
    <e lm="ruaimneach"><i>ruaimn</i><par n="eit/each__adj"/></e>
    <e lm="substainteach"><par n="initial-s"/><i>ubstaint</i><par n="eit/each__adj"/></e>
    <e lm="uilechuimsitheach"><par n="initial-u"/><i>ilechuimsith</i><par n="eit/each__adj"/></e>
    <e lm="rinnbhlasta"><i>rinnbhlasta</i><par n="tí__adj"/></e>
    <e lm="réamach"><i>réama</i><par n="bua/ch__adj"/></e>
    <e lm="trodach"><par n="initial-t"/><i>roda</i><par n="bua/ch__adj"/></e>
    <e lm="scartha"><par n="initial-s"/><i>cartha</i><par n="tí__adj"/></e>
    <e lm="réamhriachtanach"><i>réamhriachtana</i><par n="bua/ch__adj"/></e>
    <e lm="talmhaithe"><par n="initial-t"/><i>almhaithe</i><par n="tí__adj"/></e>
    <e lm="seanchríonna"><par n="initial-s"/><i>eanchríonna</i><par n="tí__adj"/></e>
    <e lm="slinneánach"><par n="initial-s"/><i>linneána</i><par n="bua/ch__adj"/></e>
    <e lm="uchtaithe"><par n="initial-u"/><i>chtaithe</i><par n="tí__adj"/></e>
    <e lm="soléite"><par n="initial-s"/><i>oléite</i><par n="tí__adj"/></e>
    <e lm="saorbhreathach"><par n="initial-s"/><i>aorbhreatha</i><par n="bua/ch__adj"/></e>
    <e lm="uasalathartha"><par n="initial-u"/><i>asalathartha</i><par n="tí__adj"/></e>
    <e lm="seachtrach"><par n="initial-s"/><i>eachtra</i><par n="bua/ch__adj"/></e>
    <e lm="sioctha"><par n="initial-s"/><i>ioctha</i><par n="tí__adj"/></e>
    <e lm="slinnliath"><par n="initial-s"/><i>linnl</i><par n="bricl/iath__adj"/></e>
    <e lm="ródhéanach"><i>ródhéana</i><par n="bua/ch__adj"/></e>
    <e lm="séantach"><par n="initial-s"/><i>éanta</i><par n="bua/ch__adj"/></e>
    <e lm="síor"><par n="initial-s"/><i>í</i><par n="sí/or__adj"/></e>
    <e lm="támáilte"><par n="initial-t"/><i>ámáilte</i><par n="tí__adj"/></e>
    <e lm="rianúil"><i>rianú</i><par n="arú/il__adj"/></e>
    <e lm="treasach"><par n="initial-t"/><i>reasa</i><par n="bua/ch__adj"/></e>
    <e lm="suaimhneach"><par n="initial-s"/><i>uaimhn</i><par n="eit/each__adj"/></e>
    <e lm="urghnách"><par n="initial-u"/><i>rghná</i><par n="mo/ch__adj"/></e>
    <e lm="trasteorann"><par n="initial-t"/><i>rasteorann</i><par n="dó__adj"/></e>
    <e lm="Víneach"><i>Vín</i><par n="eit/each__adj"/></e>
    <e lm="réitithe"><i>réitithe</i><par n="tí__adj"/></e>
    <e lm="toirmeascach"><par n="initial-t"/><i>oirmeasca</i><par n="bua/ch__adj"/></e>
    <e lm="sraithcheangailte"><par n="initial-s"/><i>raithcheangailte</i><par n="tí__adj"/></e>
    <e lm="topagrafach"><par n="initial-t"/><i>opagrafa</i><par n="bua/ch__adj"/></e>
    <e lm="teilgthe"><par n="initial-t"/><i>eilgthe</i><par n="tí__adj"/></e>
    <e lm="sagartúil"><par n="initial-s"/><i>agartú</i><par n="arú/il__adj"/></e>
    <e lm="treascrach"><par n="initial-t"/><i>reascra</i><par n="bua/ch__adj"/></e>
    <e lm="sleabhctha"><par n="initial-s"/><i>leabhctha</i><par n="tí__adj"/></e>
    <e lm="teimhneach"><par n="initial-t"/><i>eimhn</i><par n="eit/each__adj"/></e>
    <e lm="saorga"><par n="initial-s"/><i>aorga</i><par n="tí__adj"/></e>
    <e lm="spleodrach"><par n="initial-s"/><i>pleodra</i><par n="bua/ch__adj"/></e>
    <e lm="uireasach"><par n="initial-u"/><i>ireasa</i><par n="bua/ch__adj"/></e>
    <e lm="seanbhunaithe"><par n="initial-s"/><i>eanbhunaithe</i><par n="tí__adj"/></e>
    <e lm="rómhór"><i>rómhó</i><par n="ú/r__adj"/></e>
    <e lm="sciobtha"><par n="initial-s"/><i>ciobtha</i><par n="tí__adj"/></e>
    <e lm="urraithe"><par n="initial-u"/><i>rraithe</i><par n="tí__adj"/></e>
    <e lm="teipthe"><par n="initial-t"/><i>eipthe</i><par n="tí__adj"/></e>
    <e lm="Salvadórach"><par n="initial-S"/><i>alvadóra</i><par n="bua/ch__adj"/></e>
    <e lm="tochasach"><par n="initial-t"/><i>ochasa</i><par n="bua/ch__adj"/></e>
    <e lm="tíopúil"><par n="initial-t"/><i>íopú</i><par n="arú/il__adj"/></e>
    <e lm="scolártha"><par n="initial-s"/><i>colártha</i><par n="tí__adj"/></e>
    <e lm="scriúáilte"><par n="initial-s"/><i>criúáilte</i><par n="tí__adj"/></e>
    <e lm="soraidh"><par n="initial-s"/><i>oraidh</i><par n="mín__adj"/></e>
    <e lm="sciathánach"><par n="initial-s"/><i>ciathána</i><par n="bua/ch__adj"/></e>
    <e lm="sultmhar"><par n="initial-s"/><i>ultmha</i><par n="ú/r__adj"/></e>
    <e lm="tipiciúil"><par n="initial-t"/><i>ipiciú</i><par n="arú/il__adj"/></e>
    <e lm="séanta"><par n="initial-s"/><i>éanta</i><par n="tí__adj"/></e>
    <e lm="sofheicthe"><par n="initial-s"/><i>ofheicthe</i><par n="tí__adj"/></e>
    <e lm="sé"><par n="initial-s"/><i>é</i><par n="dó__adj"/></e>
    <e lm="sceitimíneach"><par n="initial-s"/><i>ceitimín</i><par n="eit/each__adj"/></e>
    <e lm="sáite"><par n="initial-s"/><i>áite</i><par n="tí__adj"/></e>
    <e lm="uathrialach"><par n="initial-u"/><i>athriala</i><par n="bua/ch__adj"/></e>
    <e lm="taitneamhach"><par n="initial-t"/><i>aitneamha</i><par n="bua/ch__adj"/></e>
    <e lm="scriosach"><par n="initial-s"/><i>criosa</i><par n="bua/ch__adj"/></e>
    <e lm="todhchaíoch"><par n="initial-t"/><i>odhchaí</i><par n="faí/och__adj"/></e>
    <e lm="tuillteanach"><par n="initial-t"/><i>uillteana</i><par n="bua/ch__adj"/></e>
    <e lm="sínte"><par n="initial-s"/><i>ínte</i><par n="tí__adj"/></e>
    <e lm="tiontaithe"><par n="initial-t"/><i>iontaithe</i><par n="tí__adj"/></e>
    <e lm="srólda"><par n="initial-s"/><i>rólda</i><par n="tí__adj"/></e>
    <e lm="siarghabhálach"><par n="initial-s"/><i>iarghabhála</i><par n="bua/ch__adj"/></e>
    <e lm="séidte"><par n="initial-s"/><i>éidte</i><par n="tí__adj"/></e>
    <e lm="scaollmhar"><par n="initial-s"/><i>caollmha</i><par n="ú/r__adj"/></e>
    <e lm="smeadráilte"><par n="initial-s"/><i>meadráilte</i><par n="tí__adj"/></e>
    <e lm="urchomhaireach"><par n="initial-u"/><i>rchomhair</i><par n="eit/each__adj"/></e>
    <e lm="sriantach"><par n="initial-s"/><i>rianta</i><par n="bua/ch__adj"/></e>
    <e lm="stalcánta"><par n="initial-s"/><i>talcánta</i><par n="tí__adj"/></e>
    <e lm="Slavach"><par n="initial-S"/><i>lava</i><par n="bua/ch__adj"/></e>
    <e lm="tóstalach"><par n="initial-t"/><i>óstala</i><par n="bua/ch__adj"/></e>
    <e lm="tostach"><par n="initial-t"/><i>osta</i><par n="bua/ch__adj"/></e>
    <e lm="sceidealta"><par n="initial-s"/><i>ceidealta</i><par n="tí__adj"/></e>
    <e lm="spraíúil"><par n="initial-s"/><i>praíú</i><par n="arú/il__adj"/></e>
    <e lm="Slóvacach"><par n="initial-S"/><i>lóvaca</i><par n="bua/ch__adj"/></e>
    <e lm="reitriciúil"><i>reitriciú</i><par n="arú/il__adj"/></e>
    <e lm="talmhaí"><par n="initial-t"/><i>almhaí</i><par n="tí__adj"/></e>
    <e lm="tric"><par n="initial-t"/><i>ric</i><par n="mín__adj"/></e>
    <e lm="suanmhar"><par n="initial-s"/><i>uanmha</i><par n="ú/r__adj"/></e>
    <e lm="uiscí"><par n="initial-u"/><i>iscí</i><par n="tí__adj"/></e>
    <e lm="sceimhlithe"><par n="initial-s"/><i>ceimhlithe</i><par n="tí__adj"/></e>
    <e lm="teagmhálach"><par n="initial-t"/><i>eagmhála</i><par n="bua/ch__adj"/></e>
    <e lm="rósta"><i>rósta</i><par n="tí__adj"/></e>
    <e lm="tríú"><par n="initial-t"/><i>ríú</i><par n="dó__adj"/></e>
    <e lm="taithíoch"><par n="initial-t"/><i>aithí</i><par n="faí/och__adj"/></e>
    <e lm="sealadach"><par n="initial-s"/><i>ealada</i><par n="bua/ch__adj"/></e>
    <e lm="saolach"><par n="initial-s"/><i>aola</i><par n="bua/ch__adj"/></e>
    <e lm="straitéiseach"><par n="initial-s"/><i>traitéis</i><par n="eit/each__adj"/></e>
    <e lm="súchaite"><par n="initial-s"/><i>úchaite</i><par n="tí__adj"/></e>
    <e lm="seismeach"><par n="initial-s"/><i>eism</i><par n="eit/each__adj"/></e>
    <e lm="teannfhoclach"><par n="initial-t"/><i>eannfhocla</i><par n="bua/ch__adj"/></e>
    <e lm="réadúil"><i>réadú</i><par n="arú/il__adj"/></e>
    <e lm="treathnach"><par n="initial-t"/><i>reathna</i><par n="bua/ch__adj"/></e>
    <e lm="tulcach"><par n="initial-t"/><i>ulca</i><par n="bua/ch__adj"/></e>
    <e lm="tréadach"><par n="initial-t"/><i>réada</i><par n="bua/ch__adj"/></e>
    <e lm="stoite"><par n="initial-s"/><i>toite</i><par n="tí__adj"/></e>
    <e lm="síothóilte"><par n="initial-s"/><i>íothóilte</i><par n="tí__adj"/></e>
    <e lm="triopallach"><par n="initial-t"/><i>riopalla</i><par n="bua/ch__adj"/></e>
    <e lm="síoraí"><par n="initial-s"/><i>íoraí</i><par n="tí__adj"/></e>
    <e lm="scuabach"><par n="initial-s"/><i>cuaba</i><par n="bua/ch__adj"/></e>
    <e lm="speiceach"><par n="initial-s"/><i>peic</i><par n="eit/each__adj"/></e>
    <e lm="uilleach"><par n="initial-u"/><i>ill</i><par n="eit/each__adj"/></e>
    <e lm="roithleánach"><i>roithleána</i><par n="bua/ch__adj"/></e>
    <e lm="tríthoiseach"><par n="initial-t"/><i>ríthois</i><par n="eit/each__adj"/></e>
    <e lm="toirtéiseach"><par n="initial-t"/><i>oirtéis</i><par n="eit/each__adj"/></e>
    <e lm="soilíosach"><par n="initial-s"/><i>oilíosa</i><par n="bua/ch__adj"/></e>
    <e lm="tarchurtha"><par n="initial-t"/><i>archurtha</i><par n="tí__adj"/></e>
    <e lm="turcánta"><par n="initial-t"/><i>urcánta</i><par n="tí__adj"/></e>
    <e lm="torthúil"><par n="initial-t"/><i>orthú</i><par n="arú/il__adj"/></e>
    <e lm="uileghabhálach"><par n="initial-u"/><i>ileghabhála</i><par n="bua/ch__adj"/></e>
    <e lm="tiarnúil"><par n="initial-t"/><i>iarnú</i><par n="arú/il__adj"/></e>
    <e lm="seang"><par n="initial-s"/><i>e</i><par n="se/ang__adj"/></e>
    <e lm="sifleáilte"><par n="initial-s"/><i>ifleáilte</i><par n="tí__adj"/></e>
    <e lm="suthach"><par n="initial-s"/><i>utha</i><par n="bua/ch__adj"/></e>
    <e lm="ríúil"><i>ríú</i><par n="arú/il__adj"/></e>
    <e lm="trom"><par n="initial-t"/><i>ro</i><par n="tro/m__adj"/></e>
    <e lm="scanraithe"><par n="initial-s"/><i>canraithe</i><par n="tí__adj"/></e>
    <e lm="réamhphósta"><i>réamhphósta</i><par n="tí__adj"/></e>
    <e lm="tréamanta"><par n="initial-t"/><i>réamanta</i><par n="tí__adj"/></e>
    <e lm="scaoilteach"><par n="initial-s"/><i>caoilt</i><par n="eit/each__adj"/></e>
    <e lm="sportha"><par n="initial-s"/><i>portha</i><par n="tí__adj"/></e>
    <e lm="uasal"><par n="initial-u"/><i>a</i><par n="ua/sal__adj"/></e>
    <e lm="saorlámhach"><par n="initial-s"/><i>aorlámha</i><par n="bua/ch__adj"/></e>
    <e lm="siúlach"><par n="initial-s"/><i>iúla</i><par n="bua/ch__adj"/></e>
    <e lm="sféarúil"><par n="initial-s"/><i>féarú</i><par n="arú/il__adj"/></e>
    <e lm="scafa"><par n="initial-s"/><i>cafa</i><par n="tí__adj"/></e>
    <e lm="sínteach"><par n="initial-s"/><i>ínt</i><par n="eit/each__adj"/></e>
    <e lm="socheacnamaíoch"><par n="initial-s"/><i>ocheacnamaí</i><par n="faí/och__adj"/></e>
    <e lm="timthriallach"><par n="initial-t"/><i>imthrialla</i><par n="bua/ch__adj"/></e>
    <e lm="spadhrúil"><par n="initial-s"/><i>padhrú</i><par n="arú/il__adj"/></e>
    <e lm="taicticiúil"><par n="initial-t"/><i>aicticiú</i><par n="arú/il__adj"/></e>
    <e lm="seandálaíoch"><par n="initial-s"/><i>eandálaí</i><par n="faí/och__adj"/></e>
    <e lm="snáfa"><par n="initial-s"/><i>náfa</i><par n="tí__adj"/></e>
    <e lm="sicréideach"><par n="initial-s"/><i>icréid</i><par n="eit/each__adj"/></e>
    <e lm="samplach"><par n="initial-s"/><i>ampla</i><par n="bua/ch__adj"/></e>
    <e lm="Rómhánúil"><i>Rómhánú</i><par n="arú/il__adj"/></e>
    <e lm="traigéideach"><par n="initial-t"/><i>raigéid</i><par n="eit/each__adj"/></e>
    <e lm="tréadúil"><par n="initial-t"/><i>réadú</i><par n="arú/il__adj"/></e>
    <e lm="turraingeach"><par n="initial-t"/><i>urraing</i><par n="eit/each__adj"/></e>
    <e lm="tarcaisneach"><par n="initial-t"/><i>arcaisn</i><par n="eit/each__adj"/></e>
    <e lm="toiteach"><par n="initial-t"/><i>oit</i><par n="eit/each__adj"/></e>
    <e lm="seoltach"><par n="initial-s"/><i>eolta</i><par n="bua/ch__adj"/></e>
    <e lm="sona"><par n="initial-s"/><i>ona</i><par n="tí__adj"/></e>
    <e lm="tarráilte"><par n="initial-t"/><i>arráilte</i><par n="tí__adj"/></e>
    <e lm="sóisialaíoch"><par n="initial-s"/><i>óisialaí</i><par n="faí/och__adj"/></e>
    <e lm="seanaimseartha"><par n="initial-s"/><i>eanaimseartha</i><par n="tí__adj"/></e>
    <e lm="spéirghlan"><par n="initial-s"/><i>péirghla</i><par n="lá/n__adj"/></e>
    <e lm="spallta"><par n="initial-s"/><i>pallta</i><par n="tí__adj"/></e>
    <e lm="taibhseach"><par n="initial-t"/><i>aibhs</i><par n="eit/each__adj"/></e>
    <e lm="sreangaithe"><par n="initial-s"/><i>reangaithe</i><par n="tí__adj"/></e>
    <e lm="Siolúrach"><par n="initial-S"/><i>iolúra</i><par n="bua/ch__adj"/></e>
    <e lm="scolaíoch"><par n="initial-s"/><i>colaí</i><par n="faí/och__adj"/></e>
    <e lm="streachlánach"><par n="initial-s"/><i>treachlána</i><par n="bua/ch__adj"/></e>
    <e lm="tuirsiúil"><par n="initial-t"/><i>uirsiú</i><par n="arú/il__adj"/></e>
    <e lm="tiubh"><par n="initial-t"/><i>i</i><par n="ti/ubh__adj"/></e>
    <e lm="stailceach"><par n="initial-s"/><i>tailc</i><par n="eit/each__adj"/></e>
    <e lm="rómhaith"><i>rómhaith</i><par n="mín__adj"/></e>
    <e lm="toirbheartach"><par n="initial-t"/><i>oirbhearta</i><par n="bua/ch__adj"/></e>
    <e lm="tapógach"><par n="initial-t"/><i>apóga</i><par n="bua/ch__adj"/></e>
    <e lm="subhach"><par n="initial-s"/><i>ubha</i><par n="bua/ch__adj"/></e>
    <e lm="stálaithe"><par n="initial-s"/><i>tálaithe</i><par n="tí__adj"/></e>
    <e lm="Veinéiseach"><i>Veinéis</i><par n="eit/each__adj"/></e>
    <e lm="stairiúil"><par n="initial-s"/><i>tairiú</i><par n="arú/il__adj"/></e>
    <e lm="tochtmhar"><par n="initial-t"/><i>ochtmha</i><par n="ú/r__adj"/></e>
    <e lm="talcánta"><par n="initial-t"/><i>alcánta</i><par n="tí__adj"/></e>
    <e lm="sonaídeach"><par n="initial-s"/><i>onaíd</i><par n="eit/each__adj"/></e>
    <e lm="substaintiúil"><par n="initial-s"/><i>ubstaintiú</i><par n="arú/il__adj"/></e>
    <e lm="uathlathach"><par n="initial-u"/><i>athlatha</i><par n="bua/ch__adj"/></e>
    <e lm="Sailéiseach"><par n="initial-S"/><i>ailéis</i><par n="eit/each__adj"/></e>
    <e lm="réamhghníomhach"><i>réamhghníomha</i><par n="bua/ch__adj"/></e>
    <e lm="scannalach"><par n="initial-s"/><i>cannala</i><par n="bua/ch__adj"/></e>
    <e lm="réagánta"><i>réagánta</i><par n="tí__adj"/></e>
    <e lm="seimiotach"><par n="initial-s"/><i>eimiota</i><par n="bua/ch__adj"/></e>
    <e lm="starrach"><par n="initial-s"/><i>tarra</i><par n="bua/ch__adj"/></e>
    <e lm="sollúnta"><par n="initial-s"/><i>ollúnta</i><par n="tí__adj"/></e>
    <e lm="seicear"><par n="initial-s"/><i>eic</i><par n="seic/ear__adj"/></e>
    <e lm="tocsaineach"><par n="initial-t"/><i>ocsain</i><par n="eit/each__adj"/></e>
    <e lm="tuí"><par n="initial-t"/><i>uí</i><par n="dó__adj"/></e>
    <e lm="tonnúil"><par n="initial-t"/><i>onnú</i><par n="arú/il__adj"/></e>
    <e lm="sóúil"><par n="initial-s"/><i>óú</i><par n="arú/il__adj"/></e>
    <e lm="ultraivialait"><par n="initial-u"/><i>ltraivialait</i><par n="mín__adj"/></e>
    <e lm="scagtha"><par n="initial-s"/><i>cagtha</i><par n="tí__adj"/></e>
    <e lm="tacúil"><par n="initial-t"/><i>acú</i><par n="arú/il__adj"/></e>
    <e lm="Sargasach"><par n="initial-S"/><i>argasach</i><par n="dó__adj"/></e>
    <e lm="seachtú"><par n="initial-s"/><i>eachtú</i><par n="dó__adj"/></e>
    <e lm="srathaithe"><par n="initial-s"/><i>rathaithe</i><par n="tí__adj"/></e>
    <e lm="sofaisticiúil"><par n="initial-s"/><i>ofaisticiú</i><par n="arú/il__adj"/></e>
    <e lm="Teotanach"><par n="initial-T"/><i>eotana</i><par n="bua/ch__adj"/></e>
    <e lm="Seiceach"><par n="initial-S"/><i>eic</i><par n="eit/each__adj"/></e>
    <e lm="seacht"><par n="initial-s"/><i>eacht</i><par n="dó__adj"/></e>
    <e lm="uimheartha"><par n="initial-u"/><i>imheartha</i><par n="tí__adj"/></e>
    <e lm="samhlachúil"><par n="initial-s"/><i>amhlachú</i><par n="arú/il__adj"/></e>
    <e lm="réamhtheachtach"><i>réamhtheachta</i><par n="bua/ch__adj"/></e>
    <e lm="scimeach"><par n="initial-s"/><i>cim</i><par n="eit/each__adj"/></e>
    <e lm="stoithneach"><par n="initial-s"/><i>toithn</i><par n="eit/each__adj"/></e>
    <e lm="sóbráilte"><par n="initial-s"/><i>óbráilte</i><par n="tí__adj"/></e>
    <e lm="Rómánach"><i>Rómána</i><par n="bua/ch__adj"/></e>
    <e lm="seolta"><par n="initial-s"/><i>eolta</i><par n="tí__adj"/></e>
    <e lm="uasta"><par n="initial-u"/><i>asta</i><par n="tí__adj"/></e>
    <e lm="síochánta"><par n="initial-s"/><i>íochánta</i><par n="tí__adj"/></e>
    <e lm="uachtarúil"><par n="initial-u"/><i>achtarú</i><par n="arú/il__adj"/></e>
    <e lm="sinseartha"><par n="initial-s"/><i>inseartha</i><par n="tí__adj"/></e>
    <e lm="tuaifisceach"><par n="initial-t"/><i>uaifisc</i><par n="eit/each__adj"/></e>
    <e lm="rógánta"><i>rógánta</i><par n="tí__adj"/></e>
    <e lm="scáinte"><par n="initial-s"/><i>cáinte</i><par n="tí__adj"/></e>
    <e lm="réamhráite"><i>réamhráite</i><par n="tí__adj"/></e>
    <e lm="Ungárach"><i>Ungára</i><par n="bua/ch__adj"/></e>
    <e lm="tibhreach"><par n="initial-t"/><i>ibhr</i><par n="eit/each__adj"/></e>
    <e lm="saibhir"><par n="initial-s"/><i>aibh</i><par n="láid/ir__adj"/></e>
    <e lm="taomach"><par n="initial-t"/><i>aoma</i><par n="bua/ch__adj"/></e>
    <e lm="tarchéimniúil"><par n="initial-t"/><i>archéimniú</i><par n="arú/il__adj"/></e>
    <e lm="sorcóireach"><par n="initial-s"/><i>orcóir</i><par n="eit/each__adj"/></e>
    <e lm="ruibheanta"><i>ruibheanta</i><par n="tí__adj"/></e>
    <e lm="Uigingeach"><i>Uiging</i><par n="eit/each__adj"/></e>
    <e lm="uchtaíoch"><par n="initial-u"/><i>chtaí</i><par n="faí/och__adj"/></e>
    <e lm="suaithní"><par n="initial-s"/><i>uaithní</i><par n="tí__adj"/></e>
    <e lm="scigiúil"><par n="initial-s"/><i>cigiú</i><par n="arú/il__adj"/></e>
    <e lm="teanntaithe"><par n="initial-t"/><i>eanntaithe</i><par n="tí__adj"/></e>
    <e lm="táscmhar"><par n="initial-t"/><i>áscmha</i><par n="ú/r__adj"/></e>
    <e lm="tromchroíoch"><par n="initial-t"/><i>romchroí</i><par n="faí/och__adj"/></e>
    <e lm="Siamach"><par n="initial-S"/><i>iama</i><par n="bua/ch__adj"/></e>
    <e lm="tairteolach"><par n="initial-t"/><i>airteola</i><par n="bua/ch__adj"/></e>
    <e lm="spíceach"><par n="initial-s"/><i>píc</i><par n="eit/each__adj"/></e>
    <e lm="úrshaillte"><par n="initial-ú"/><i>rshaillte</i><par n="tí__adj"/></e>
    <e lm="stamhlaí"><par n="initial-s"/><i>tamhlaí</i><par n="tí__adj"/></e>
    <e lm="scarlóideach"><par n="initial-s"/><i>carlóid</i><par n="eit/each__adj"/></e>
    <e lm="spártha"><par n="initial-s"/><i>pártha</i><par n="tí__adj"/></e>
    <e lm="Súlúch"><par n="initial-S"/><i>úlú</i><par n="mo/ch__adj"/></e>
    <e lm="tuairimeach"><par n="initial-t"/><i>uairim</i><par n="eit/each__adj"/></e>
    <e lm="socheansaithe"><par n="initial-s"/><i>ocheansaithe</i><par n="tí__adj"/></e>
    <e lm="sin"><par n="initial-s"/><i>in</i><par n="dó__adj"/></e>
    <e lm="siméadrach"><par n="initial-s"/><i>iméadra</i><par n="bua/ch__adj"/></e>
    <e lm="siléigeach"><par n="initial-s"/><i>iléig</i><par n="eit/each__adj"/></e>
    <e lm="troiméiseach"><par n="initial-t"/><i>roiméis</i><par n="eit/each__adj"/></e>
    <e lm="réamhchlaonta"><i>réamhchlaonta</i><par n="tí__adj"/></e>
    <e lm="tráchtálach"><par n="initial-t"/><i>ráchtála</i><par n="bua/ch__adj"/></e>
    <e lm="teolaí"><par n="initial-t"/><i>eolaí</i><par n="tí__adj"/></e>
    <e lm="sochorraithe"><par n="initial-s"/><i>ochorraithe</i><par n="tí__adj"/></e>
    <e lm="Sorbach"><par n="initial-S"/><i>orba</i><par n="bua/ch__adj"/></e>
    <e lm="sáraithe"><par n="initial-s"/><i>áraithe</i><par n="tí__adj"/></e>
    <e lm="scailleagánta"><par n="initial-s"/><i>cailleagánta</i><par n="tí__adj"/></e>
    <e lm="treampánach"><par n="initial-t"/><i>reampána</i><par n="bua/ch__adj"/></e>
    <e lm="siosmaideach"><par n="initial-s"/><i>iosmaid</i><par n="eit/each__adj"/></e>
    <e lm="téamach"><par n="initial-t"/><i>éama</i><par n="bua/ch__adj"/></e>
    <e lm="sealbhach"><par n="initial-s"/><i>ealbha</i><par n="bua/ch__adj"/></e>
    <e lm="siar"><par n="initial-s"/><i>iar</i><par n="dó__adj"/></e>
    <e lm="scaoilte"><par n="initial-s"/><i>caoilte</i><par n="tí__adj"/></e>
    <e lm="séalaithe"><par n="initial-s"/><i>éalaithe</i><par n="tí__adj"/></e>
    <e lm="seo"><par n="initial-s"/><i>eo</i><par n="dó__adj"/></e>
    <e lm="tríochadú"><par n="initial-t"/><i>ríochadú</i><par n="dó__adj"/></e>
    <e lm="stampáilte"><par n="initial-s"/><i>tampáilte</i><par n="tí__adj"/></e>
    <e lm="seachphósta"><par n="initial-s"/><i>eachphósta</i><par n="tí__adj"/></e>
    <e lm="spéiriúil"><par n="initial-s"/><i>péiriú</i><par n="arú/il__adj"/></e>
    <e lm="ruainneach"><i>ruainn</i><par n="eit/each__adj"/></e>
    <e lm="samhalta"><par n="initial-s"/><i>amhalta</i><par n="tí__adj"/></e>
    <e lm="speisialaithe"><par n="initial-s"/><i>peisialaithe</i><par n="tí__adj"/></e>
    <e lm="scothbhruite"><par n="initial-s"/><i>cothbhruite</i><par n="tí__adj"/></e>
    <e lm="stalcach"><par n="initial-s"/><i>talca</i><par n="bua/ch__adj"/></e>
    <e lm="urchóideach"><par n="initial-u"/><i>rchóid</i><par n="eit/each__adj"/></e>
    <e lm="soghluaiste"><par n="initial-s"/><i>oghluaiste</i><par n="tí__adj"/></e>
    <e lm="riachtanach"><i>riachtana</i><par n="bua/ch__adj"/></e>
    <e lm="tarchéimnitheach"><par n="initial-t"/><i>archéimnith</i><par n="eit/each__adj"/></e>
    <e lm="tolgach"><par n="initial-t"/><i>olga</i><par n="bua/ch__adj"/></e>
    <e lm="treallúsach"><par n="initial-t"/><i>reallúsa</i><par n="bua/ch__adj"/></e>
    <e lm="so-ranna"><par n="initial-s"/><i>o-ranna</i><par n="tí__adj"/></e>
    <e lm="Úgónach"><i>Úgóna</i><par n="bua/ch__adj"/></e>
    <e lm="sintéiseach"><par n="initial-s"/><i>intéis</i><par n="eit/each__adj"/></e>
    <e lm="soibealta"><par n="initial-s"/><i>oibealta</i><par n="tí__adj"/></e>
    <e lm="tiomsaithe"><par n="initial-t"/><i>iomsaithe</i><par n="tí__adj"/></e>
    <e lm="tnúthánach"><par n="initial-t"/><i>núthána</i><par n="bua/ch__adj"/></e>
    <e lm="sceiptiúil"><par n="initial-s"/><i>ceiptiú</i><par n="arú/il__adj"/></e>
    <e lm="ribíneach"><i>ribín</i><par n="eit/each__adj"/></e>
    <e lm="scaipthe"><par n="initial-s"/><i>caipthe</i><par n="tí__adj"/></e>
    <e lm="uirbeach"><par n="initial-u"/><i>irb</i><par n="eit/each__adj"/></e>
    <e lm="soladach"><par n="initial-s"/><i>olada</i><par n="bua/ch__adj"/></e>
    <e lm="torannach"><par n="initial-t"/><i>oranna</i><par n="bua/ch__adj"/></e>
    <e lm="tomach"><par n="initial-t"/><i>oma</i><par n="bua/ch__adj"/></e>
    <e lm="tílithe"><par n="initial-t"/><i>ílithe</i><par n="tí__adj"/></e>
    <e lm="siansánach"><par n="initial-s"/><i>iansána</i><par n="bua/ch__adj"/></e>
    <e lm="róchruinn"><i>róchruinn</i><par n="mín__adj"/></e>
    <e lm="réamhráiteach"><i>réamhráit</i><par n="eit/each__adj"/></e>


    <!-- Verbs -->


    <e lm="aontaigh"><par n="initial-a"/><i>ont</i><par n="ur/aigh__vblex"/></e>
    <e lm="ceadaigh"><par n="initial-c"/><i>ead</i><par n="cúl/aigh__vblex"/></e>
    <e lm="figh"><par n="initial-f"/><i></i><par n="f/igh__vblex"/></e>
    <e lm="forleag"><par n="initial-f"/><i>orleag</i><par n="cac__vblex"/></e>
    <e lm="líomhain"><i>líomh</i><par n="asc/ain__vblex"/></e>
    <e lm="bombardaigh"><par n="initial-b"/><i>ombard</i><par n="cúl/aigh__vblex"/></e>
    <e lm="cosain"><par n="initial-c"/><i>os</i><par n="cog/ain__vblex"/></e>
    <e lm="aisdúichigh"><par n="initial-a"/><i>isdúich</i><par n="íl/igh__vblex"/></e>
    <e lm="damnaigh"><par n="initial-d"/><i>amn</i><par n="cúl/aigh__vblex"/></e>
    <e lm="aisirigh"><par n="initial-a"/><i>isir</i><par n="íl/igh__vblex"/></e>
    <e lm="díchumasaigh"><par n="initial-d"/><i>íchumas</i><par n="cúl/aigh__vblex"/></e>
    <e lm="conclúidigh"><par n="initial-c"/><i>onclúid</i><par n="cim/igh__vblex"/></e>
    <e lm="gabhlaigh"><par n="initial-g"/><i>abhl</i><par n="cúl/aigh__vblex"/></e>
    <e lm="formhéadaigh"><par n="initial-f"/><i>ormhéad</i><par n="cúl/aigh__vblex"/></e>
    <e lm="moilligh"><par n="initial-m"/><i>oill</i><par n="íl/igh__vblex"/></e>
    <e lm="línigh"><i>lín</i><par n="íl/igh__vblex"/></e>
    <e lm="foighnigh"><par n="initial-f"/><i>oighn</i><par n="cúis/igh__vblex"/></e>
    <e lm="coimeád"><par n="initial-c"/><i>oimeád</i><par n="col__vblex"/></e>
    <e lm="gruthaigh"><par n="initial-g"/><i>ruth</i><par n="cúl/aigh__vblex"/></e>
    <e lm="neodraigh"><i>neodr</i><par n="ur/aigh__vblex"/></e>
    <e lm="nimhigh"><i>nimh</i><par n="íl/igh__vblex"/></e>
    <e lm="foghlaim"><par n="initial-f"/><i>oghla</i><par n="foghla/im__vblex"/></e>
    <e lm="anailísigh"><par n="initial-a"/><i>nailís</i><par n="íl/igh__vblex"/></e>
    <e lm="ionsáigh"><par n="initial-i"/><i>onsá</i><par n="sú/igh__vblex"/></e>
    <e lm="greannaigh"><par n="initial-g"/><i>reann</i><par n="cúl/aigh__vblex"/></e>
    <e lm="glan"><par n="initial-g"/><i>lan</i><par n="pós__vblex"/></e>
    <e lm="doir"><par n="initial-d"/><i>o</i><par n="do/ir__vblex"/></e>
    <e lm="luacháil"><i>luachá</i><par n="armá/il__vblex"/></e>
    <e lm="éignigh"><par n="initial-é"/><i>ign</i><par n="íl/igh__vblex"/></e>
    <e lm="leithreasaigh"><i>leithreas</i><par n="ur/aigh__vblex"/></e>
    <e lm="comhtharlaigh"><par n="initial-c"/><i>omhtharl</i><par n="cúl/aigh__vblex"/></e>
    <e lm="ceil"><par n="initial-c"/><i>eil</i><par n="gin__vblex"/></e>
    <e lm="déroinn"><par n="initial-d"/><i>éroinn</i><par n="gin__vblex"/></e>
    <e lm="fair"><par n="initial-f"/><i>air</i><par n="fair__vblex"/></e>
    <e lm="fuirigh"><par n="initial-f"/><i>uir</i><par n="cúis/igh__vblex"/></e>
    <e lm="dealaigh"><par n="initial-d"/><i>eal</i><par n="cúl/aigh__vblex"/></e>
    <e lm="forfheidhmigh"><par n="initial-f"/><i>orfheidhm</i><par n="cim/igh__vblex"/></e>
    <e lm="maothaigh"><par n="initial-m"/><i>aoth</i><par n="ur/aigh__vblex"/></e>
    <e lm="onnmhairigh"><par n="initial-o"/><i>nnmhair</i><par n="íl/igh__vblex"/></e>
    <e lm="bailíochtaigh"><par n="initial-b"/><i>ailíocht</i><par n="cúl/aigh__vblex"/></e>
    <e lm="promh"><par n="initial-p"/><i>ro</i><par n="fao/mh__vblex"/></e>
    <e lm="líneáil"><i>líneá</i><par n="armá/il__vblex"/></e>
    <e lm="meáigh"><par n="initial-m"/><i>eá</i><par n="sú/igh__vblex"/></e>
    <e lm="fáistinigh"><par n="initial-f"/><i>áistin</i><par n="cim/igh__vblex"/></e>
    <e lm="léim"><i>léim</i><par n="lig__vblex"/></e>
    <e lm="cuidigh"><par n="initial-c"/><i>uid</i><par n="cim/igh__vblex"/></e>
    <e lm="aisiompaigh"><par n="initial-a"/><i>isiomp</i><par n="ur/aigh__vblex"/></e>
    <e lm="mún"><par n="initial-m"/><i>ún</i><par n="las__vblex"/></e>
    <e lm="lorg"><i>lorg</i><par n="lorg__vblex"/></e>
    <e lm="athchogain"><par n="initial-a"/><i>thchog</i><par n="asc/ain__vblex"/></e>
    <e lm="aimsigh"><par n="initial-a"/><i>ims</i><par n="íl/igh__vblex"/></e>
    <e lm="athaontaigh"><par n="initial-a"/><i>thaont</i><par n="ur/aigh__vblex"/></e>
    <e lm="baiceáil"><par n="initial-b"/><i>aiceá</i><par n="pasá/il__vblex"/></e>
    <e lm="barrloisc"><par n="initial-b"/><i>arrloisc</i><par n="fair__vblex"/></e>
    <e lm="peacaigh"><par n="initial-p"/><i>eac</i><par n="cúl/aigh__vblex"/></e>
    <e lm="freastail"><par n="initial-f"/><i>reasta</i><par n="freasta/il__vblex"/></e>
    <e lm="forordaigh"><par n="initial-f"/><i>orord</i><par n="cúl/aigh__vblex"/></e>
    <e lm="eitrigh"><par n="initial-e"/><i>itr</i><par n="íl/igh__vblex"/></e>
    <e lm="buain"><par n="initial-b"/><i>uain</i><par n="gin__vblex"/></e>
    <e lm="comhardaigh"><par n="initial-c"/><i>omhard</i><par n="cúl/aigh__vblex"/></e>
    <e lm="buail"><par n="initial-b"/><i>uail</i><par n="gin__vblex"/></e>
    <e lm="buair"><par n="initial-b"/><i>ua</i><par n="do/ir__vblex"/></e>
    <e lm="ofráil"><par n="initial-o"/><i>frá</i><par n="armá/il__vblex"/></e>
    <e lm="foroinn"><par n="initial-f"/><i>oroinn</i><par n="gin__vblex"/></e>
    <e lm="lochtaigh"><i>locht</i><par n="ur/aigh__vblex"/></e>
    <e lm="cothromaigh"><par n="initial-c"/><i>othrom</i><par n="cúl/aigh__vblex"/></e>
    <e lm="gairdigh"><par n="initial-g"/><i>aird</i><par n="cim/igh__vblex"/></e>
    <e lm="dícháiligh"><par n="initial-d"/><i>ícháil</i><par n="cim/igh__vblex"/></e>
    <e lm="díbir"><par n="initial-d"/><i>íb</i><par n="díb/ir__vblex"/></e>
    <e lm="fulaing"><par n="initial-f"/><i>ulaing</i><par n="fulaing__vblex"/></e>
    <e lm="aisig"><par n="initial-a"/><i>is</i><par n="ais/ig__vblex"/></e>
    <e lm="ionduchtaigh"><par n="initial-i"/><i>onducht</i><par n="ur/aigh__vblex"/></e>
    <e lm="foirmligh"><par n="initial-f"/><i>oirml</i><par n="cim/igh__vblex"/></e>
    <e lm="crosáil"><par n="initial-c"/><i>rosá</i><par n="pasá/il__vblex"/></e>
    <e lm="cascáidigh"><par n="initial-c"/><i>ascáid</i><par n="cim/igh__vblex"/></e>
    <e lm="boltáil"><par n="initial-b"/><i>oltá</i><par n="pasá/il__vblex"/></e>
    <e lm="pós"><par n="initial-p"/><i>ós</i><par n="pós__vblex"/></e>
    <e lm="idirbhris"><par n="initial-i"/><i>dirbhris</i><par n="síl__vblex"/></e>
    <e lm="ardaigh"><par n="initial-a"/><i>rd</i><par n="ur/aigh__vblex"/></e>
    <e lm="mothallaigh"><par n="initial-m"/><i>othall</i><par n="ur/aigh__vblex"/></e>
    <e lm="mungail"><par n="initial-m"/><i>ung</i><par n="osc/ail__vblex"/></e>
    <e lm="eisreachtaigh"><par n="initial-e"/><i>isreacht</i><par n="ur/aigh__vblex"/></e>
    <e lm="bodhraigh"><par n="initial-b"/><i>odhr</i><par n="cúl/aigh__vblex"/></e>
    <e lm="plástráil"><par n="initial-p"/><i>lástrá</i><par n="pasá/il__vblex"/></e>
    <e lm="coimircigh"><par n="initial-c"/><i>oimirc</i><par n="cim/igh__vblex"/></e>
    <e lm="comhdhéan"><par n="initial-c"/><i>omhdhéan</i><par n="col__vblex"/></e>
    <e lm="pionnáil"><par n="initial-p"/><i>ionná</i><par n="pasá/il__vblex"/></e>
    <e lm="grinnigh"><par n="initial-g"/><i>rinn</i><par n="cim/igh__vblex"/></e>
    <e lm="brabhsáil"><par n="initial-b"/><i>rabhsá</i><par n="pasá/il__vblex"/></e>
    <e lm="painéal"><par n="initial-p"/><i>ainéal</i><par n="pós__vblex"/></e>
    <e lm="mionchoigeartaigh"><par n="initial-m"/><i>ionchoigeart</i><par n="ur/aigh__vblex"/></e>
    <e lm="oclúidigh"><par n="initial-o"/><i>clúid</i><par n="íl/igh__vblex"/></e>
    <e lm="fruiligh"><par n="initial-f"/><i>ruil</i><par n="cim/igh__vblex"/></e>
    <e lm="achainigh"><par n="initial-a"/><i>chain</i><par n="im/igh__vblex"/></e>
    <e lm="fiafraigh"><par n="initial-f"/><i>iafr</i><par n="tór/aigh__vblex"/></e>
    <e lm="cóimheasc"><par n="initial-c"/><i>óimheasc</i><par n="cúb__vblex"/></e>
    <e lm="bréagnaigh"><par n="initial-b"/><i>réagn</i><par n="cúl/aigh__vblex"/></e>
    <e lm="leath"><i>leat</i><par n="leat/h__vblex"/></e>
    <e lm="iarnáil"><par n="initial-i"/><i>arná</i><par n="armá/il__vblex"/></e>
    <e lm="maslaigh"><par n="initial-m"/><i>asl</i><par n="ur/aigh__vblex"/></e>
    <e lm="athghabh"><par n="initial-a"/><i>thgha</i><par n="urgha/bh__vblex"/></e>
    <e lm="imlínigh"><par n="initial-i"/><i>mlín</i><par n="íl/igh__vblex"/></e>
    <e lm="fuaimnigh"><par n="initial-f"/><i>uaimn</i><par n="cim/igh__vblex"/></e>
    <e lm="crampáil"><par n="initial-c"/><i>rampá</i><par n="pasá/il__vblex"/></e>
    <e lm="loisc"><i>loisc</i><par n="lig__vblex"/></e>
    <e lm="idirleath"><par n="initial-i"/><i>dirleat</i><par n="leat/h__vblex"/></e>
    <e lm="forleath"><par n="initial-f"/><i>orleat</i><par n="forleat/h__vblex"/></e>
    <e lm="iarchuir"><par n="initial-i"/><i>archu</i><par n="ma/ir__vblex"/></e>
    <e lm="cóireáil"><par n="initial-c"/><i>óireá</i><par n="pasá/il__vblex"/></e>
    <e lm="feidhmigh"><par n="initial-f"/><i>eidhm</i><par n="cim/igh__vblex"/></e>
    <e lm="dí-ocsaídigh"><par n="initial-d"/><i>í-ocsaíd</i><par n="cim/igh__vblex"/></e>
    <e lm="muinbhuail"><par n="initial-m"/><i>uinbhuail</i><par n="oil__vblex"/></e>
    <e lm="máirseáil"><par n="initial-m"/><i>áirseá</i><par n="armá/il__vblex"/></e>
    <e lm="feic"><par n="initial-f"/><i>eic</i><par n="feic__vblex"/></e>
    <e lm="geafáil"><par n="initial-g"/><i>eafá</i><par n="pasá/il__vblex"/></e>
    <e lm="feil"><par n="initial-f"/><i>eil</i><par n="gin__vblex"/></e>
    <e lm="luigh"><i>lu</i><par n="n/igh__vblex"/></e>
    <e lm="comhlánaigh"><par n="initial-c"/><i>omhlán</i><par n="cúl/aigh__vblex"/></e>
    <e lm="glean"><par n="initial-g"/><i>lean</i><par n="col__vblex"/></e>
    <e lm="mionaigh"><par n="initial-m"/><i>ion</i><par n="ur/aigh__vblex"/></e>
    <e lm="páirtigh"><par n="initial-p"/><i>áirt</i><par n="cim/igh__vblex"/></e>
    <e lm="cumhraigh"><par n="initial-c"/><i>umhr</i><par n="cúl/aigh__vblex"/></e>
    <e lm="pulc"><par n="initial-p"/><i>ulc</i><par n="cúb__vblex"/></e>
    <e lm="drithligh"><par n="initial-d"/><i>rithl</i><par n="cim/igh__vblex"/></e>
    <e lm="greanáil"><par n="initial-g"/><i>reaná</i><par n="pasá/il__vblex"/></e>
    <e lm="at"><par n="initial-a"/><i>t</i><par n="at__vblex"/></e>
    <e lm="athchomhair"><par n="initial-a"/><i>thchomhair</i><par n="lig__vblex"/></e>
    <e lm="móidigh"><par n="initial-m"/><i>óid</i><par n="íl/igh__vblex"/></e>
    <e lm="grúpáil"><par n="initial-g"/><i>rúpá</i><par n="pasá/il__vblex"/></e>
    <e lm="atéigh"><par n="initial-a"/><i>té</i><par n="é/igh__vblex"/></e>
    <e lm="diagaigh"><par n="initial-d"/><i>iag</i><par n="cúl/aigh__vblex"/></e>
    <e lm="grioll"><par n="initial-g"/><i>rioll</i><par n="pós__vblex"/></e>
    <e lm="déileáil"><par n="initial-d"/><i>éileá</i><par n="pasá/il__vblex"/></e>
    <e lm="pleanáil"><par n="initial-p"/><i>leaná</i><par n="pasá/il__vblex"/></e>
    <e lm="rannpháirtigh"><i>rannpháirt</i><par n="íl/igh__vblex"/></e>
    <e lm="cloch"><par n="initial-c"/><i>loch</i><par n="pós__vblex"/></e>
    <e lm="formhuinigh"><par n="initial-f"/><i>ormhuin</i><par n="cim/igh__vblex"/></e>
    <e lm="oibrigh"><par n="initial-o"/><i>ibr</i><par n="íl/igh__vblex"/></e>
    <e lm="prioc"><par n="initial-p"/><i>rioc</i><par n="cúb__vblex"/></e>
    <e lm="caomhnaigh"><par n="initial-c"/><i>aomhn</i><par n="cúl/aigh__vblex"/></e>
    <e lm="dínasc"><par n="initial-d"/><i>ínasc</i><par n="cúb__vblex"/></e>
    <e lm="deighil"><par n="initial-d"/><i>eigh</i><par n="deigh/il__vblex"/></e>
    <e lm="léirmhínigh"><i>léirmhín</i><par n="íl/igh__vblex"/></e>
    <e lm="íonaigh"><par n="initial-í"/><i>on</i><par n="ur/aigh__vblex"/></e>
    <e lm="faoileáil"><par n="initial-f"/><i>aoileá</i><par n="pasá/il__vblex"/></e>
    <e lm="athbhlocáil"><par n="initial-a"/><i>thbhlocá</i><par n="armá/il__vblex"/></e>
    <e lm="morg"><par n="initial-m"/><i>org</i><par n="ob__vblex"/></e>
    <e lm="mionsaothraigh"><par n="initial-m"/><i>ionsaothr</i><par n="ur/aigh__vblex"/></e>
    <e lm="guailleáil"><par n="initial-g"/><i>uailleá</i><par n="pasá/il__vblex"/></e>
    <e lm="dornáil"><par n="initial-d"/><i>orná</i><par n="pasá/il__vblex"/></e>
    <e lm="margaigh"><par n="initial-m"/><i>arg</i><par n="ur/aigh__vblex"/></e>
    <e lm="bris"><par n="initial-b"/><i>ris</i><par n="fill__vblex"/></e>
    <e lm="nuachóirigh"><i>nuachóir</i><par n="íl/igh__vblex"/></e>
    <e lm="céas"><par n="initial-c"/><i>éas</i><par n="pós__vblex"/></e>
    <e lm="comhfháisc"><par n="initial-c"/><i>omhfháisc</i><par n="fair__vblex"/></e>
    <e lm="deonaigh"><par n="initial-d"/><i>eon</i><par n="cúl/aigh__vblex"/></e>
    <e lm="péinteáil"><par n="initial-p"/><i>éinteá</i><par n="pasá/il__vblex"/></e>
    <e lm="crústáil"><par n="initial-c"/><i>rústá</i><par n="pasá/il__vblex"/></e>
    <e lm="doiléirigh"><par n="initial-d"/><i>oiléir</i><par n="cim/igh__vblex"/></e>
    <e lm="faomh"><par n="initial-f"/><i>ao</i><par n="fao/mh__vblex"/></e>
    <e lm="cónaigh"><par n="initial-c"/><i>ón</i><par n="tór/aigh__vblex"/></e>
    <e lm="cathaigh"><par n="initial-c"/><i>ath</i><par n="cúl/aigh__vblex"/></e>
    <e lm="cairtfhostaigh"><par n="initial-c"/><i>airtfhost</i><par n="cúl/aigh__vblex"/></e>
    <e lm="mainnigh"><par n="initial-m"/><i>ainn</i><par n="im/igh__vblex"/></e>
    <e lm="pléadáil"><par n="initial-p"/><i>léadá</i><par n="pasá/il__vblex"/></e>
    <e lm="pábháil"><par n="initial-p"/><i>ábhá</i><par n="pasá/il__vblex"/></e>
    <e lm="cúbláil"><par n="initial-c"/><i>úblá</i><par n="pasá/il__vblex"/></e>
    <e lm="imoibrigh"><par n="initial-i"/><i>moibr</i><par n="íl/igh__vblex"/></e>
    <e lm="dubhaigh"><par n="initial-d"/><i>ubh</i><par n="tór/aigh__vblex"/></e>
    <e lm="criptigh"><par n="initial-c"/><i>ript</i><par n="cim/igh__vblex"/></e>
    <e lm="poibligh"><par n="initial-p"/><i>oibl</i><par n="cim/igh__vblex"/></e>
    <e lm="codail"><par n="initial-c"/><i>od</i><par n="dúb/ail__vblex"/></e>
    <e lm="misnigh"><par n="initial-m"/><i>isn</i><par n="íl/igh__vblex"/></e>
    <e lm="leictrigh"><i>leictr</i><par n="íl/igh__vblex"/></e>
    <e lm="donnaigh"><par n="initial-d"/><i>onn</i><par n="cúl/aigh__vblex"/></e>
    <e lm="plab"><par n="initial-p"/><i>lab</i><par n="cúb__vblex"/></e>
    <e lm="coinsínigh"><par n="initial-c"/><i>oinsín</i><par n="cim/igh__vblex"/></e>
    <e lm="lonnaigh"><i>lonn</i><par n="ur/aigh__vblex"/></e>
    <e lm="dún"><par n="initial-d"/><i>ún</i><par n="pós__vblex"/></e>
    <e lm="feistigh"><par n="initial-f"/><i>eist</i><par n="cim/igh__vblex"/></e>
    <e lm="coinbhéirsigh"><par n="initial-c"/><i>oinbhéirs</i><par n="cim/igh__vblex"/></e>
    <e lm="brainseáil"><par n="initial-b"/><i>rainseá</i><par n="pasá/il__vblex"/></e>
    <e lm="cuach"><par n="initial-c"/><i>uach</i><par n="pós__vblex"/></e>
    <e lm="leasaigh"><i>leas</i><par n="ur/aigh__vblex"/></e>
    <e lm="ais-seol"><par n="initial-a"/><i>is-seol</i><par n="las__vblex"/></e>
    <e lm="comhleáigh"><par n="initial-c"/><i>omhleá</i><par n="bá/igh__vblex"/></e>
    <e lm="olaigh"><par n="initial-o"/><i>l</i><par n="ur/aigh__vblex"/></e>
    <e lm="ainmnigh"><par n="initial-a"/><i>inmn</i><par n="íl/igh__vblex"/></e>
    <e lm="lasc"><i>lasc</i><par n="ob__vblex"/></e>
    <e lm="geallbhroid"><par n="initial-g"/><i>eallbhroid</i><par n="fill__vblex"/></e>
    <e lm="leon"><i>leon</i><par n="las__vblex"/></e>
    <e lm="éag"><par n="initial-é"/><i>ag</i><par n="éag__vblex"/></e>
    <e lm="éar"><par n="initial-é"/><i>ar</i><par n="ob__vblex"/></e>
    <e lm="guigh"><par n="initial-g"/><i>u</i><par n="f/igh__vblex"/></e>
    <e lm="folc"><par n="initial-f"/><i>olc</i><par n="cúb__vblex"/></e>
    <e lm="pian"><par n="initial-p"/><i>ian</i><par n="pós__vblex"/></e>
    <e lm="feabhsaigh"><par n="initial-f"/><i>eabhs</i><par n="cúl/aigh__vblex"/></e>
    <e lm="frithghníomhaigh"><par n="initial-f"/><i>rithghníomh</i><par n="cúl/aigh__vblex"/></e>
    <e lm="iompair"><par n="initial-i"/><i>omp</i><par n="ag/air__vblex"/></e>
    <e lm="comhchruinnigh"><par n="initial-c"/><i>omhchruinn</i><par n="cim/igh__vblex"/></e>
    <e lm="pacáistigh"><par n="initial-p"/><i>acáist</i><par n="cim/igh__vblex"/></e>
    <e lm="caithrigh"><par n="initial-c"/><i>aithr</i><par n="cim/igh__vblex"/></e>
    <e lm="brionnaigh"><par n="initial-b"/><i>rionn</i><par n="cúl/aigh__vblex"/></e>
    <e lm="crúcáil"><par n="initial-c"/><i>rúcá</i><par n="pasá/il__vblex"/></e>
    <e lm="gearán"><par n="initial-g"/><i>earán</i><par n="col__vblex"/></e>
    <e lm="gáir"><par n="initial-g"/><i>áir</i><par n="fair__vblex"/></e>
    <e lm="imir"><par n="initial-i"/><i>m</i><par n="im/ir__vblex"/></e>
    <e lm="dearbhaigh"><par n="initial-d"/><i>earbh</i><par n="cúl/aigh__vblex"/></e>
    <e lm="cláraigh"><par n="initial-c"/><i>lár</i><par n="cúl/aigh__vblex"/></e>
    <e lm="landáil"><i>landá</i><par n="armá/il__vblex"/></e>
    <e lm="éirigh"><par n="initial-é"/><i>ir</i><par n="im/igh__vblex"/></e>
    <e lm="gníomhachtaigh"><par n="initial-g"/><i>níomhacht</i><par n="cúl/aigh__vblex"/></e>
    <e lm="meall"><par n="initial-m"/><i>eall</i><par n="las__vblex"/></e>
    <e lm="déan"><i></i><par n="/déan__vblex"/></e>
    <e lm="athnasc"><par n="initial-a"/><i>thnasc</i><par n="ob__vblex"/></e>
    <e lm="cnuasaigh"><par n="initial-c"/><i>nuas</i><par n="tór/aigh__vblex"/></e>
    <e lm="folaigh"><par n="initial-f"/><i>ol</i><par n="cúl/aigh__vblex"/></e>
    <e lm="análaigh"><par n="initial-a"/><i>nál</i><par n="ur/aigh__vblex"/></e>
    <e lm="gúistigh"><par n="initial-g"/><i>úist</i><par n="cim/igh__vblex"/></e>
    <e lm="coigil"><par n="initial-c"/><i>oig</i><par n="cig/il__vblex"/></e>
    <e lm="díraon"><par n="initial-d"/><i>íraon</i><par n="pós__vblex"/></e>
    <e lm="gríosc"><par n="initial-g"/><i>ríosc</i><par n="cúb__vblex"/></e>
    <e lm="achoimrigh"><par n="initial-a"/><i>choimr</i><par n="íl/igh__vblex"/></e>
    <e lm="foirmigh"><par n="initial-f"/><i>oirm</i><par n="cim/igh__vblex"/></e>
    <e lm="gread"><par n="initial-g"/><i>read</i><par n="pós__vblex"/></e>
    <e lm="grean"><par n="initial-g"/><i>rean</i><par n="pós__vblex"/></e>
    <e lm="croith"><par n="initial-c"/><i>roit</i><par n="cáit/h__vblex"/></e>
    <e lm="inphléasc"><par n="initial-i"/><i>nphléasc</i><par n="ob__vblex"/></e>
    <e lm="crithlonraigh"><par n="initial-c"/><i>rithlonr</i><par n="cúl/aigh__vblex"/></e>
    <e lm="coimisiúnaigh"><par n="initial-c"/><i>oimisiún</i><par n="cúl/aigh__vblex"/></e>
    <e lm="luasghéaraigh"><i>luasghéar</i><par n="ur/aigh__vblex"/></e>
    <e lm="maígh"><par n="initial-m"/><i>aí</i><par n="maí/gh__vblex"/></e>
    <e lm="dlúthaigh"><par n="initial-d"/><i>lúth</i><par n="cúl/aigh__vblex"/></e>
    <e lm="badráil"><par n="initial-b"/><i>adrá</i><par n="pasá/il__vblex"/></e>
    <e lm="dorchaigh"><par n="initial-d"/><i>orch</i><par n="cúl/aigh__vblex"/></e>
    <e lm="athchóirigh"><par n="initial-a"/><i>thchóir</i><par n="íl/igh__vblex"/></e>
    <e lm="cocáil"><par n="initial-c"/><i>ocá</i><par n="pasá/il__vblex"/></e>
    <e lm="iarcheangail"><par n="initial-i"/><i>archeang</i><par n="osc/ail__vblex"/></e>
    <e lm="neadaigh"><i>nead</i><par n="ur/aigh__vblex"/></e>
    <e lm="iompórtáil"><par n="initial-i"/><i>ompórtá</i><par n="armá/il__vblex"/></e>
    <e lm="feamnaigh"><par n="initial-f"/><i>eamn</i><par n="cúl/aigh__vblex"/></e>
    <e lm="athraon"><par n="initial-a"/><i>thraon</i><par n="las__vblex"/></e>
    <e lm="athsheinn"><par n="initial-a"/><i>thsheinn</i><par n="oil__vblex"/></e>
    <e lm="éalaigh"><par n="initial-é"/><i>al</i><par n="ur/aigh__vblex"/></e>
    <e lm="comhdhírigh"><par n="initial-c"/><i>omhdhír</i><par n="cim/igh__vblex"/></e>
    <e lm="beannaigh"><par n="initial-b"/><i>eann</i><par n="cúl/aigh__vblex"/></e>
    <e lm="daingnigh"><par n="initial-d"/><i>aingn</i><par n="cim/igh__vblex"/></e>
    <e lm="cluin"><par n="initial-c"/><i>luin</i><par n="cluin__vblex"/></e>
    <e lm="bordáil"><par n="initial-b"/><i>ordá</i><par n="pasá/il__vblex"/></e>
    <e lm="creimneáil"><par n="initial-c"/><i>reimneá</i><par n="pasá/il__vblex"/></e>
    <e lm="damhsaigh"><par n="initial-d"/><i>amhs</i><par n="tór/aigh__vblex"/></e>
    <e lm="deifnídigh"><par n="initial-d"/><i>eifníd</i><par n="cim/igh__vblex"/></e>
    <e lm="coill"><par n="initial-c"/><i>oill</i><par n="fill__vblex"/></e>
    <e lm="íoslódáil"><par n="initial-í"/><i>oslódá</i><par n="armá/il__vblex"/></e>
    <e lm="díchum"><par n="initial-d"/><i>íchum</i><par n="cúb__vblex"/></e>
    <e lm="reachtaigh"><i>reacht</i><par n="ur/aigh__vblex"/></e>
    <e lm="bochtaigh"><par n="initial-b"/><i>ocht</i><par n="cúl/aigh__vblex"/></e>
    <e lm="cneasaigh"><par n="initial-c"/><i>neas</i><par n="cúl/aigh__vblex"/></e>
    <e lm="drann"><par n="initial-d"/><i>rann</i><par n="pós__vblex"/></e>
    <e lm="buamáil"><par n="initial-b"/><i>uamá</i><par n="pasá/il__vblex"/></e>
    <e lm="allmhairigh"><par n="initial-a"/><i>llmhair</i><par n="íl/igh__vblex"/></e>
    <e lm="búir"><par n="initial-b"/><i>úir</i><par n="ding__vblex"/></e>
    <e lm="aisghair"><par n="initial-a"/><i>isghair</i><par n="lig__vblex"/></e>
    <e lm="braith"><par n="initial-b"/><i>rait</i><par n="cait/h__vblex"/></e>
    <e lm="climir"><par n="initial-c"/><i>lim</i><par n="díb/ir__vblex"/></e>
    <e lm="pumpáil"><par n="initial-p"/><i>umpá</i><par n="pasá/il__vblex"/></e>
    <e lm="athscinn"><par n="initial-a"/><i>thscinn</i><par n="síl__vblex"/></e>
    <e lm="comhoiriúnaigh"><par n="initial-c"/><i>omhoiriún</i><par n="cúl/aigh__vblex"/></e>
    <e lm="dearscnaigh"><par n="initial-d"/><i>earscn</i><par n="cúl/aigh__vblex"/></e>
    <e lm="plandáil"><par n="initial-p"/><i>landá</i><par n="pasá/il__vblex"/></e>
    <e lm="caolaigh"><par n="initial-c"/><i>aol</i><par n="cúl/aigh__vblex"/></e>
    <e lm="asamhlaigh"><par n="initial-a"/><i>samhl</i><par n="ur/aigh__vblex"/></e>
    <e lm="plugáil"><par n="initial-p"/><i>lugá</i><par n="pasá/il__vblex"/></e>
    <e lm="cásaigh"><par n="initial-c"/><i>ás</i><par n="tór/aigh__vblex"/></e>
    <e lm="díbligh"><par n="initial-d"/><i>íbl</i><par n="cim/igh__vblex"/></e>
    <e lm="idirscar"><par n="initial-i"/><i>dirscar</i><par n="ob__vblex"/></e>
    <e lm="cliceáil"><par n="initial-c"/><i>liceá</i><par n="pasá/il__vblex"/></e>
    <e lm="failligh"><par n="initial-f"/><i>aill</i><par n="cim/igh__vblex"/></e>
    <e lm="próifíligh"><par n="initial-p"/><i>róifíl</i><par n="cim/igh__vblex"/></e>
    <e lm="balbhaigh"><par n="initial-b"/><i>albh</i><par n="cúl/aigh__vblex"/></e>
    <e lm="forthéigh"><par n="initial-f"/><i>orthé</i><par n="plé/igh__vblex"/></e>
    <e lm="coisc"><par n="initial-c"/><i>oisc</i><par n="fair__vblex"/></e>
    <e lm="bruith"><par n="initial-b"/><i>ruit</i><par n="cait/h__vblex"/></e>
    <e lm="díleáigh"><par n="initial-d"/><i>íleá</i><par n="bá/igh__vblex"/></e>
    <e lm="athchuir"><par n="initial-a"/><i>thchu</i><par n="ma/ir__vblex"/></e>
    <e lm="foghraigh"><par n="initial-f"/><i>oghr</i><par n="cúl/aigh__vblex"/></e>
    <e lm="ciap"><par n="initial-c"/><i>iap</i><par n="cúb__vblex"/></e>
    <e lm="pléigh"><par n="initial-p"/><i>lé</i><par n="plé/igh__vblex"/></e>
    <e lm="cúigleáil"><par n="initial-c"/><i>úigleá</i><par n="pasá/il__vblex"/></e>
    <e lm="fostaigh"><par n="initial-f"/><i>ost</i><par n="cúl/aigh__vblex"/></e>
    <e lm="dúnmharaigh"><par n="initial-d"/><i>únmhar</i><par n="cúl/aigh__vblex"/></e>
    <e lm="athaimsigh"><par n="initial-a"/><i>thaims</i><par n="íl/igh__vblex"/></e>
    <e lm="leithscar"><i>leithscar</i><par n="ob__vblex"/></e>
    <e lm="méaraigh"><par n="initial-m"/><i>éar</i><par n="ur/aigh__vblex"/></e>
    <e lm="neartaigh"><i>neart</i><par n="ur/aigh__vblex"/></e>
    <e lm="grabáil"><par n="initial-g"/><i>rabá</i><par n="pasá/il__vblex"/></e>
    <e lm="atáirg"><par n="initial-a"/><i>táirg</i><par n="loic__vblex"/></e>
    <e lm="conlaigh"><par n="initial-c"/><i>onl</i><par n="cúl/aigh__vblex"/></e>
    <e lm="criathraigh"><par n="initial-c"/><i>riathr</i><par n="cúl/aigh__vblex"/></e>
    <e lm="foilsigh"><par n="initial-f"/><i>oils</i><par n="cim/igh__vblex"/></e>
    <e lm="easaontaigh"><par n="initial-e"/><i>asaont</i><par n="ur/aigh__vblex"/></e>
    <e lm="athleasaigh"><par n="initial-a"/><i>thleas</i><par n="ur/aigh__vblex"/></e>
    <e lm="friotháil"><par n="initial-f"/><i>riothá</i><par n="pasá/il__vblex"/></e>
    <e lm="díghníomhachtaigh"><par n="initial-d"/><i>íghníomhacht</i><par n="cúl/aigh__vblex"/></e>
    <e lm="aeraigh"><par n="initial-a"/><i>er</i><par n="ur/aigh__vblex"/></e>
    <e lm="las"><i>las</i><par n="las__vblex"/></e>
    <e lm="faigh"><par n="initial-f"/><i></i><par n="f/aigh__vblex"/></e>
    <e lm="ailléidigh"><par n="initial-a"/><i>illéid</i><par n="íl/igh__vblex"/></e>
    <e lm="breac"><par n="initial-b"/><i>reac</i><par n="cúb__vblex"/></e>
    <e lm="croch"><par n="initial-c"/><i>roch</i><par n="pós__vblex"/></e>
    <e lm="díláithrigh"><par n="initial-d"/><i>íláithr</i><par n="cim/igh__vblex"/></e>
    <e lm="cnaígh"><par n="initial-c"/><i>naí</i><par n="caí/gh__vblex"/></e>
    <e lm="cúisigh"><par n="initial-c"/><i>úis</i><par n="cúis/igh__vblex"/></e>
    <e lm="míchumasaigh"><par n="initial-m"/><i>íchumas</i><par n="ur/aigh__vblex"/></e>
    <e lm="logh"><i>logh</i><par n="ob__vblex"/></e>
    <e lm="fínigh"><par n="initial-f"/><i>ín</i><par n="cim/igh__vblex"/></e>
    <e lm="díchriptigh"><par n="initial-d"/><i>íchript</i><par n="cim/igh__vblex"/></e>
    <e lm="infheistigh"><par n="initial-i"/><i>nfheist</i><par n="íl/igh__vblex"/></e>
    <e lm="eitseáil"><par n="initial-e"/><i>itseá</i><par n="armá/il__vblex"/></e>
    <e lm="luathaigh"><i>luath</i><par n="ur/aigh__vblex"/></e>
    <e lm="imscrúdaigh"><par n="initial-i"/><i>mscrúd</i><par n="ur/aigh__vblex"/></e>
    <e lm="dírialaigh"><par n="initial-d"/><i>írial</i><par n="cúl/aigh__vblex"/></e>
    <e lm="ionramháil"><par n="initial-i"/><i>onramhá</i><par n="armá/il__vblex"/></e>
    <e lm="comhroinn"><par n="initial-c"/><i>omhroinn</i><par n="gin__vblex"/></e>
    <e lm="ionaclaigh"><par n="initial-i"/><i>onacl</i><par n="ur/aigh__vblex"/></e>
    <e lm="airg"><par n="initial-a"/><i>irg</i><par n="loic__vblex"/></e>
    <e lm="aistrigh"><par n="initial-a"/><i>istr</i><par n="íl/igh__vblex"/></e>
    <e lm="bláthaigh"><par n="initial-b"/><i>láth</i><par n="cúl/aigh__vblex"/></e>
    <e lm="ciondáil"><par n="initial-c"/><i>iondá</i><par n="pasá/il__vblex"/></e>
    <e lm="doirt"><par n="initial-d"/><i>oirt</i><par n="geit__vblex"/></e>
    <e lm="éist"><par n="initial-é"/><i>ist</i><par n="éist__vblex"/></e>
    <e lm="ionchúisigh"><par n="initial-i"/><i>onchúis</i><par n="im/igh__vblex"/></e>
    <e lm="breáthaigh"><par n="initial-b"/><i>reáth</i><par n="cúl/aigh__vblex"/></e>
    <e lm="agaill"><par n="initial-a"/><i>ga</i><par n="aga/ill__vblex"/></e>
    <e lm="fionnuaraigh"><par n="initial-f"/><i>ionnuar</i><par n="cúl/aigh__vblex"/></e>
    <e lm="íligh"><par n="initial-í"/><i>l</i><par n="íl/igh__vblex"/></e>
    <e lm="airgeadaigh"><par n="initial-a"/><i>irgead</i><par n="ur/aigh__vblex"/></e>
    <e lm="gearr"><par n="initial-g"/><i>earr</i><par n="cúb__vblex"/></e>
    <e lm="féach"><par n="initial-f"/><i>éach</i><par n="col__vblex"/></e>
    <e lm="mámáil"><par n="initial-m"/><i>ámá</i><par n="armá/il__vblex"/></e>
    <e lm="athfhoilsigh"><par n="initial-a"/><i>thfhoils</i><par n="íl/igh__vblex"/></e>
    <e lm="comhoibrigh"><par n="initial-c"/><i>omhoibr</i><par n="cim/igh__vblex"/></e>
    <e lm="prapáil"><par n="initial-p"/><i>rapá</i><par n="pasá/il__vblex"/></e>
    <e lm="comhbhrúigh"><par n="initial-c"/><i>omhbhrú</i><par n="bá/igh__vblex"/></e>
    <e lm="cumhdaigh"><par n="initial-c"/><i>umhd</i><par n="tór/aigh__vblex"/></e>
    <e lm="monaraigh"><par n="initial-m"/><i>onar</i><par n="ur/aigh__vblex"/></e>
    <e lm="rannchuidigh"><i>rannchuid</i><par n="íl/igh__vblex"/></e>
    <e lm="aistarraing"><par n="initial-a"/><i>istarraing</i><par n="aistarraing__vblex"/></e>
    <e lm="mionleasaigh"><par n="initial-m"/><i>ionleas</i><par n="ur/aigh__vblex"/></e>
    <e lm="frioch"><par n="initial-f"/><i>rioch</i><par n="pós__vblex"/></e>
    <e lm="fiuch"><par n="initial-f"/><i>iuch</i><par n="pós__vblex"/></e>
    <e lm="eisfhear"><par n="initial-e"/><i>isfhear</i><par n="ob__vblex"/></e>
    <e lm="borr"><par n="initial-b"/><i>orr</i><par n="cúb__vblex"/></e>
    <e lm="bonnaigh"><par n="initial-b"/><i>onn</i><par n="cúl/aigh__vblex"/></e>
    <e lm="frithchaith"><par n="initial-f"/><i>rithchait</i><par n="cait/h__vblex"/></e>
    <e lm="grádaigh"><par n="initial-g"/><i>rád</i><par n="cúl/aigh__vblex"/></e>
    <e lm="loit"><i>loit</i><par n="éist__vblex"/></e>
    <e lm="loic"><i>loic</i><par n="loic__vblex"/></e>
    <e lm="athraigh"><par n="initial-a"/><i>thr</i><par n="ur/aigh__vblex"/></e>
    <e lm="ceistigh"><par n="initial-c"/><i>eist</i><par n="cim/igh__vblex"/></e>
    <e lm="eisigh"><par n="initial-e"/><i>is</i><par n="im/igh__vblex"/></e>
    <e lm="fág"><par n="initial-f"/><i>ág</i><par n="cac__vblex"/></e>
    <e lm="ciceáil"><par n="initial-c"/><i>iceá</i><par n="pasá/il__vblex"/></e>
    <e lm="mínigh"><par n="initial-m"/><i>ín</i><par n="íl/igh__vblex"/></e>
    <e lm="marcáil"><par n="initial-m"/><i>arcá</i><par n="armá/il__vblex"/></e>
    <e lm="cigil"><par n="initial-c"/><i>ig</i><par n="cig/il__vblex"/></e>
    <e lm="gráigh"><par n="initial-g"/><i>rá</i><par n="grá/igh__vblex"/></e>
    <e lm="comhaontaigh"><par n="initial-c"/><i>omhaont</i><par n="cúl/aigh__vblex"/></e>
    <e lm="díchuir"><par n="initial-d"/><i>íchu</i><par n="do/ir__vblex"/></e>
    <e lm="imeasc"><par n="initial-i"/><i>measc</i><par n="ob__vblex"/></e>
    <e lm="croscheistigh"><par n="initial-c"/><i>roscheist</i><par n="cim/igh__vblex"/></e>
    <e lm="aerthriomaigh"><par n="initial-a"/><i>erthriom</i><par n="ur/aigh__vblex"/></e>
    <e lm="ábhraigh"><par n="initial-á"/><i>bhr</i><par n="ur/aigh__vblex"/></e>
    <e lm="athchúrsáil"><par n="initial-a"/><i>thchúrsá</i><par n="armá/il__vblex"/></e>
    <e lm="burláil"><par n="initial-b"/><i>urlá</i><par n="pasá/il__vblex"/></e>
    <e lm="insligh"><par n="initial-i"/><i>nsl</i><par n="íl/igh__vblex"/></e>
    <e lm="atóg"><par n="initial-a"/><i>tóg</i><par n="éag__vblex"/></e>
    <e lm="athneartaigh"><par n="initial-a"/><i>thneart</i><par n="ur/aigh__vblex"/></e>
    <e lm="pasáil"><par n="initial-p"/><i>asá</i><par n="pasá/il__vblex"/></e>
    <e lm="cíor"><par n="initial-c"/><i>íor</i><par n="cúb__vblex"/></e>
    <e lm="contráraigh"><par n="initial-c"/><i>ontrár</i><par n="cúl/aigh__vblex"/></e>
    <e lm="fálaigh"><par n="initial-f"/><i>ál</i><par n="cúl/aigh__vblex"/></e>
    <e lm="cas"><par n="initial-c"/><i>as</i><par n="pós__vblex"/></e>
    <e lm="can"><par n="initial-c"/><i>an</i><par n="pós__vblex"/></e>
    <e lm="cam"><par n="initial-c"/><i>am</i><par n="cúb__vblex"/></e>
    <e lm="cac"><par n="initial-c"/><i>ac</i><par n="cac__vblex"/></e>
    <e lm="aom"><par n="initial-a"/><i>om</i><par n="ob__vblex"/></e>
    <e lm="aol"><par n="initial-a"/><i>ol</i><par n="las__vblex"/></e>
    <e lm="ramhraigh"><i>ramhr</i><par n="ur/aigh__vblex"/></e>
    <e lm="litrigh"><i>litr</i><par n="íl/igh__vblex"/></e>
    <e lm="clóbhuail"><par n="initial-c"/><i>lóbhuail</i><par n="gin__vblex"/></e>
    <e lm="plúch"><par n="initial-p"/><i>lúch</i><par n="pós__vblex"/></e>
    <e lm="póirseáil"><par n="initial-p"/><i>óirseá</i><par n="pasá/il__vblex"/></e>
    <e lm="creathnaigh"><par n="initial-c"/><i>reathn</i><par n="cúl/aigh__vblex"/></e>
    <e lm="láithrigh"><i>láithr</i><par n="íl/igh__vblex"/></e>
    <e lm="craobhaigh"><par n="initial-c"/><i>raobh</i><par n="cúl/aigh__vblex"/></e>
    <e lm="gnóthaigh"><par n="initial-g"/><i>nóth</i><par n="cúl/aigh__vblex"/></e>
    <e lm="gliogáil"><par n="initial-g"/><i>liogá</i><par n="pasá/il__vblex"/></e>
    <e lm="corracaigh"><par n="initial-c"/><i>orrac</i><par n="cúl/aigh__vblex"/></e>
    <e lm="caighdeánaigh"><par n="initial-c"/><i>aighdeán</i><par n="cúl/aigh__vblex"/></e>
    <e lm="mineastráil"><par n="initial-m"/><i>ineastrá</i><par n="armá/il__vblex"/></e>
    <e lm="athphlandáil"><par n="initial-a"/><i>thphlandá</i><par n="armá/il__vblex"/></e>
    <e lm="cart"><par n="initial-c"/><i>art</i><par n="cart__vblex"/></e>
    <e lm="carn"><par n="initial-c"/><i>arn</i><par n="cúb__vblex"/></e>
    <e lm="geamhaigh"><par n="initial-g"/><i>eamh</i><par n="cúl/aigh__vblex"/></e>
    <e lm="athoscail"><par n="initial-a"/><i>thosc</i><par n="osc/ail__vblex"/></e>
    <e lm="éagaoin"><par n="initial-é"/><i>agaoin</i><par n="síl__vblex"/></e>
    <e lm="altaigh"><par n="initial-a"/><i>lt</i><par n="ur/aigh__vblex"/></e>
    <e lm="fíréanaigh"><par n="initial-f"/><i>íréan</i><par n="cúl/aigh__vblex"/></e>
    <e lm="dreap"><par n="initial-d"/><i>reap</i><par n="cúb__vblex"/></e>
    <e lm="dreasaigh"><par n="initial-d"/><i>reas</i><par n="cúl/aigh__vblex"/></e>
    <e lm="fíordheimhnigh"><par n="initial-f"/><i>íordheimhn</i><par n="cim/igh__vblex"/></e>
    <e lm="ceansaigh"><par n="initial-c"/><i>eans</i><par n="cúl/aigh__vblex"/></e>
    <e lm="díshioc"><par n="initial-d"/><i>íshioc</i><par n="cac__vblex"/></e>
    <e lm="puinseáil"><par n="initial-p"/><i>uinseá</i><par n="pasá/il__vblex"/></e>
    <e lm="dianscaoil"><par n="initial-d"/><i>ianscaoil</i><par n="fill__vblex"/></e>
    <e lm="fuiligh"><par n="initial-f"/><i>uil</i><par n="cim/igh__vblex"/></e>
    <e lm="mearaigh"><par n="initial-m"/><i>ear</i><par n="ur/aigh__vblex"/></e>
    <e lm="fuadaigh"><par n="initial-f"/><i>uad</i><par n="tór/aigh__vblex"/></e>
    <e lm="measc"><par n="initial-m"/><i>easc</i><par n="ob__vblex"/></e>
    <e lm="broic"><par n="initial-b"/><i>roic</i><par n="fair__vblex"/></e>
    <e lm="maisigh"><par n="initial-m"/><i>ais</i><par n="íl/igh__vblex"/></e>
    <e lm="galldaigh"><par n="initial-g"/><i>alld</i><par n="cúl/aigh__vblex"/></e>
    <e lm="podchraol"><par n="initial-p"/><i>odchraol</i><par n="pós__vblex"/></e>
    <e lm="meirtnigh"><par n="initial-m"/><i>eirtn</i><par n="íl/igh__vblex"/></e>
    <e lm="próiseáil"><par n="initial-p"/><i>róiseá</i><par n="pasá/il__vblex"/></e>
    <e lm="caintigh"><par n="initial-c"/><i>aint</i><par n="cim/igh__vblex"/></e>
    <e lm="maranáidigh"><par n="initial-m"/><i>aranáid</i><par n="íl/igh__vblex"/></e>
    <e lm="cleacht"><par n="initial-c"/><i>leacht</i><par n="tost__vblex"/></e>
    <e lm="goill"><par n="initial-g"/><i>oill</i><par n="fill__vblex"/></e>
    <e lm="áitrigh"><par n="initial-á"/><i>itr</i><par n="íl/igh__vblex"/></e>
    <e lm="insealbhaigh"><par n="initial-i"/><i>nsealbh</i><par n="ur/aigh__vblex"/></e>
    <e lm="príobháidigh"><par n="initial-p"/><i>ríobháid</i><par n="cim/igh__vblex"/></e>
    <e lm="oscail"><par n="initial-o"/><i>sc</i><par n="osc/ail__vblex"/></e>
    <e lm="athchas"><par n="initial-a"/><i>thchas</i><par n="las__vblex"/></e>
    <e lm="eisiaigh"><par n="initial-e"/><i>isia</i><par n="ia/igh__vblex"/></e>
    <e lm="comhtháthaigh"><par n="initial-c"/><i>omhtháth</i><par n="cúl/aigh__vblex"/></e>
    <e lm="cabhraigh"><par n="initial-c"/><i>abhr</i><par n="cúl/aigh__vblex"/></e>
    <e lm="naomhaigh"><i>naomh</i><par n="ur/aigh__vblex"/></e>
    <e lm="geamhraigh"><par n="initial-g"/><i>eamhr</i><par n="cúl/aigh__vblex"/></e>
    <e lm="inscríobh"><par n="initial-i"/><i>nscrío</i><par n="urgha/bh__vblex"/></e>
    <e lm="fórsáil"><par n="initial-f"/><i>órsá</i><par n="pasá/il__vblex"/></e>
    <e lm="drugáil"><par n="initial-d"/><i>rugá</i><par n="pasá/il__vblex"/></e>
    <e lm="leáigh"><i>leá</i><par n="sú/igh__vblex"/></e>
    <e lm="athphreab"><par n="initial-a"/><i>thphreab</i><par n="ob__vblex"/></e>
    <e lm="bleaisteáil"><par n="initial-b"/><i>leaisteá</i><par n="pasá/il__vblex"/></e>
    <e lm="crinn"><par n="initial-c"/><i>rinn</i><par n="fill__vblex"/></e>
    <e lm="airlic"><par n="initial-a"/><i>irl</i><par n="airl/ic__vblex"/></e>
    <e lm="loc"><i>loc</i><par n="ob__vblex"/></e>
    <e lm="ráinigh"><i>ráin</i><par n="im/igh__vblex"/></e>
    <e lm="lom"><i>lom</i><par n="ob__vblex"/></e>
    <e lm="cúnaigh"><par n="initial-c"/><i>ún</i><par n="tór/aigh__vblex"/></e>
    <e lm="pioc"><par n="initial-p"/><i>ioc</i><par n="cúb__vblex"/></e>
    <e lm="atosaigh"><par n="initial-a"/><i>tos</i><par n="ur/aigh__vblex"/></e>
    <e lm="athsheol"><par n="initial-a"/><i>thsheol</i><par n="las__vblex"/></e>
    <e lm="mionathraigh"><par n="initial-m"/><i>ionathr</i><par n="ur/aigh__vblex"/></e>
    <e lm="iníor"><par n="initial-i"/><i>níor</i><par n="éag__vblex"/></e>
    <e lm="deifrigh"><par n="initial-d"/><i>eifr</i><par n="cim/igh__vblex"/></e>
    <e lm="bainistigh"><par n="initial-b"/><i>ainist</i><par n="cim/igh__vblex"/></e>
    <e lm="gortaigh"><par n="initial-g"/><i>ort</i><par n="cúl/aigh__vblex"/></e>
    <e lm="aiséirigh"><par n="initial-a"/><i>iséir</i><par n="im/igh__vblex"/></e>
    <e lm="mill"><par n="initial-m"/><i>ill</i><par n="síl__vblex"/></e>
    <e lm="daor"><par n="initial-d"/><i>aor</i><par n="cúb__vblex"/></e>
    <e lm="corraigh"><par n="initial-c"/><i>orr</i><par n="tór/aigh__vblex"/></e>
    <e lm="dúbail"><par n="initial-d"/><i>úb</i><par n="dúb/ail__vblex"/></e>
    <e lm="píceáil"><par n="initial-p"/><i>íceá</i><par n="pasá/il__vblex"/></e>
    <e lm="comhlíon"><par n="initial-c"/><i>omhlíon</i><par n="pós__vblex"/></e>
    <e lm="lainseáil"><i>lainseá</i><par n="armá/il__vblex"/></e>
    <e lm="caígh"><par n="initial-c"/><i>aí</i><par n="caí/gh__vblex"/></e>
    <e lm="créam"><par n="initial-c"/><i>réam</i><par n="cúb__vblex"/></e>
    <e lm="liúigh"><i>liú</i><par n="sú/igh__vblex"/></e>
    <e lm="priontáil"><par n="initial-p"/><i>riontá</i><par n="pasá/il__vblex"/></e>
    <e lm="muirearaigh"><par n="initial-m"/><i>uirear</i><par n="ur/aigh__vblex"/></e>
    <e lm="meirgigh"><par n="initial-m"/><i>eirg</i><par n="íl/igh__vblex"/></e>
    <e lm="blocáil"><par n="initial-b"/><i>locá</i><par n="pasá/il__vblex"/></e>
    <e lm="forleathnaigh"><par n="initial-f"/><i>orleathn</i><par n="cúl/aigh__vblex"/></e>
    <e lm="duaithnigh"><par n="initial-d"/><i>uaithn</i><par n="cim/igh__vblex"/></e>
    <e lm="ding"><par n="initial-d"/><i>ing</i><par n="ding__vblex"/></e>
    <e lm="gléas"><par n="initial-g"/><i>léas</i><par n="pós__vblex"/></e>
    <e lm="bolaigh"><par n="initial-b"/><i>ol</i><par n="cúl/aigh__vblex"/></e>
    <e lm="maighnéadaigh"><par n="initial-m"/><i>aighnéad</i><par n="ur/aigh__vblex"/></e>
    <e lm="bioraigh"><par n="initial-b"/><i>ior</i><par n="cúl/aigh__vblex"/></e>
    <e lm="preasáil"><par n="initial-p"/><i>reasá</i><par n="pasá/il__vblex"/></e>
    <e lm="dearc"><par n="initial-d"/><i>earc</i><par n="cúb__vblex"/></e>
    <e lm="dearg"><par n="initial-d"/><i>earg</i><par n="cúb__vblex"/></e>
    <e lm="basc"><par n="initial-b"/><i>asc</i><par n="cúb__vblex"/></e>
    <e lm="ceadúnaigh"><par n="initial-c"/><i>eadún</i><par n="cúl/aigh__vblex"/></e>
    <e lm="giortaigh"><par n="initial-g"/><i>iort</i><par n="cúl/aigh__vblex"/></e>
    <e lm="bisigh"><par n="initial-b"/><i>is</i><par n="cim/igh__vblex"/></e>
    <e lm="cáiligh"><par n="initial-c"/><i>áil</i><par n="cim/igh__vblex"/></e>
    <e lm="eascair"><par n="initial-e"/><i>asc</i><par n="ag/air__vblex"/></e>
    <e lm="iolraigh"><par n="initial-i"/><i>olr</i><par n="ur/aigh__vblex"/></e>
    <e lm="páirceáil"><par n="initial-p"/><i>áirceá</i><par n="pasá/il__vblex"/></e>
    <e lm="comhair"><par n="initial-c"/><i>omhair</i><par n="fair__vblex"/></e>
    <e lm="labáil"><i>labá</i><par n="armá/il__vblex"/></e>
    <e lm="lig"><i>lig</i><par n="lig__vblex"/></e>
    <e lm="fothaigh"><par n="initial-f"/><i>oth</i><par n="cúl/aigh__vblex"/></e>
    <e lm="liath"><i>liat</i><par n="leat/h__vblex"/></e>
    <e lm="dóigh"><par n="initial-d"/><i>ó</i><par n="bá/igh__vblex"/></e>
    <e lm="deachtaigh"><par n="initial-d"/><i>eacht</i><par n="cúl/aigh__vblex"/></e>
    <e lm="athnuaigh"><par n="initial-a"/><i>thnua</i><par n="athnua/igh__vblex"/></e>
    <e lm="deil"><par n="initial-d"/><i>eil</i><par n="fill__vblex"/></e>
    <e lm="clois"><par n="initial-c"/><i>lois</i><par n="cluin__vblex"/></e>
    <e lm="blais"><par n="initial-b"/><i>lais</i><par n="fill__vblex"/></e>
    <e lm="eaglaigh"><par n="initial-e"/><i>agl</i><par n="ur/aigh__vblex"/></e>
    <e lm="athchruthaigh"><par n="initial-a"/><i>thchruth</i><par n="ur/aigh__vblex"/></e>
    <e lm="caoch"><par n="initial-c"/><i>aoch</i><par n="pós__vblex"/></e>
    <e lm="milsigh"><par n="initial-m"/><i>ils</i><par n="íl/igh__vblex"/></e>
    <e lm="iomlaisc"><par n="initial-i"/><i>omla</i><par n="iomla/isc__vblex"/></e>
    <e lm="fionraigh"><par n="initial-f"/><i>ionr</i><par n="tór/aigh__vblex"/></e>
    <e lm="cruthaigh"><par n="initial-c"/><i>ruth</i><par n="cúl/aigh__vblex"/></e>
    <e lm="comhshóigh"><par n="initial-c"/><i>omhshó</i><par n="bá/igh__vblex"/></e>
    <e lm="altramaigh"><par n="initial-a"/><i>ltram</i><par n="ur/aigh__vblex"/></e>
    <e lm="eagraigh"><par n="initial-e"/><i>agr</i><par n="ur/aigh__vblex"/></e>
    <e lm="plandaigh"><par n="initial-p"/><i>land</i><par n="cúl/aigh__vblex"/></e>
    <e lm="idirdhealaigh"><par n="initial-i"/><i>dirdheal</i><par n="ur/aigh__vblex"/></e>
    <e lm="babhláil"><par n="initial-b"/><i>abhlá</i><par n="pasá/il__vblex"/></e>
    <e lm="gróig"><par n="initial-g"/><i>róig</i><par n="ding__vblex"/></e>
    <e lm="caith"><par n="initial-c"/><i>ait</i><par n="cait/h__vblex"/></e>
    <e lm="lonraigh"><i>lonr</i><par n="ur/aigh__vblex"/></e>
    <e lm="ceangail"><par n="initial-c"/><i>eang</i><par n="dúb/ail__vblex"/></e>
    <e lm="lúb"><i>lúb</i><par n="ob__vblex"/></e>
    <e lm="raighdeáil"><i>raighdeá</i><par n="armá/il__vblex"/></e>
    <e lm="drantaigh"><par n="initial-d"/><i>rant</i><par n="cúl/aigh__vblex"/></e>
    <e lm="dreideáil"><par n="initial-d"/><i>reideá</i><par n="pasá/il__vblex"/></e>
    <e lm="dochraigh"><par n="initial-d"/><i>ochr</i><par n="cúl/aigh__vblex"/></e>
    <e lm="cuimsigh"><par n="initial-c"/><i>uims</i><par n="cim/igh__vblex"/></e>
    <e lm="comhfhoilsigh"><par n="initial-c"/><i>omhfhoils</i><par n="cim/igh__vblex"/></e>
    <e lm="coinnigh"><par n="initial-c"/><i>oinn</i><par n="cúis/igh__vblex"/></e>
    <e lm="áirithigh"><par n="initial-á"/><i>irith</i><par n="íl/igh__vblex"/></e>
    <e lm="craol"><par n="initial-c"/><i>raol</i><par n="pós__vblex"/></e>
    <e lm="gualaigh"><par n="initial-g"/><i>ual</i><par n="cúl/aigh__vblex"/></e>
    <e lm="crap"><par n="initial-c"/><i>rap</i><par n="cúb__vblex"/></e>
    <e lm="ith"><par n="initial-vowel"/><i></i><par n="/ith__vblex"/></e>
    <e lm="díroghnaigh"><par n="initial-d"/><i>íroghn</i><par n="cúl/aigh__vblex"/></e>
    <e lm="réadaigh"><i>réad</i><par n="ur/aigh__vblex"/></e>
    <e lm="labhair"><i>labh</i><par n="ag/air__vblex"/></e>
    <e lm="cuar"><par n="initial-c"/><i>uar</i><par n="cúb__vblex"/></e>
    <e lm="athchruinnigh"><par n="initial-a"/><i>thchruinn</i><par n="íl/igh__vblex"/></e>
    <e lm="géaraigh"><par n="initial-g"/><i>éar</i><par n="cúl/aigh__vblex"/></e>
    <e lm="forbair"><par n="initial-f"/><i>orb</i><par n="cog/air__vblex"/></e>
    <e lm="foirgnigh"><par n="initial-f"/><i>oirgn</i><par n="cim/igh__vblex"/></e>
    <e lm="mantaigh"><par n="initial-m"/><i>ant</i><par n="ur/aigh__vblex"/></e>
    <e lm="crúbáil"><par n="initial-c"/><i>rúbá</i><par n="pasá/il__vblex"/></e>
    <e lm="easpórtáil"><par n="initial-e"/><i>aspórtá</i><par n="armá/il__vblex"/></e>
    <e lm="póg"><par n="initial-p"/><i>óg</i><par n="cúb__vblex"/></e>
    <e lm="druileáil"><par n="initial-d"/><i>ruileá</i><par n="pasá/il__vblex"/></e>
    <e lm="léirscrios"><i>léirscrios</i><par n="ól__vblex"/></e>
    <e lm="comhthit"><par n="initial-c"/><i>omhthit</i><par n="tit__vblex"/></e>
    <e lm="cionroinn"><par n="initial-c"/><i>ionroinn</i><par n="gin__vblex"/></e>
    <e lm="dealbhaigh"><par n="initial-d"/><i>ealbh</i><par n="cúl/aigh__vblex"/></e>
    <e lm="cobhsaigh"><par n="initial-c"/><i>obhs</i><par n="cúl/aigh__vblex"/></e>
    <e lm="iarr"><par n="initial-i"/><i>arr</i><par n="éag__vblex"/></e>
    <e lm="bearr"><par n="initial-b"/><i>earr</i><par n="cúb__vblex"/></e>
    <e lm="cartlannaigh"><par n="initial-c"/><i>artlann</i><par n="cúl/aigh__vblex"/></e>
    <e lm="díscríobh"><par n="initial-d"/><i>íscrío</i><par n="ga/bh__vblex"/></e>
    <e lm="ciallaigh"><par n="initial-c"/><i>iall</i><par n="cúl/aigh__vblex"/></e>
    <e lm="foirceann"><par n="initial-f"/><i>oircean</i><par n="foircean/n__vblex"/></e>
    <e lm="malartaigh"><par n="initial-m"/><i>alart</i><par n="ur/aigh__vblex"/></e>
    <e lm="nigh"><i>n</i><par n="n/igh__vblex"/></e>
    <e lm="creach"><par n="initial-c"/><i>reach</i><par n="pós__vblex"/></e>
    <e lm="ceiliúir"><par n="initial-c"/><i>eiliú</i><par n="ceiliú/ir__vblex"/></e>
    <e lm="cimigh"><par n="initial-c"/><i>im</i><par n="cim/igh__vblex"/></e>
    <e lm="foréignigh"><par n="initial-f"/><i>oréign</i><par n="cim/igh__vblex"/></e>
    <e lm="cum"><par n="initial-c"/><i>um</i><par n="cúb__vblex"/></e>
    <e lm="bladair"><par n="initial-b"/><i>lad</i><par n="cog/air__vblex"/></e>
    <e lm="cantáil"><par n="initial-c"/><i>antá</i><par n="pasá/il__vblex"/></e>
    <e lm="ionchorpraigh"><par n="initial-i"/><i>onchorpr</i><par n="ur/aigh__vblex"/></e>
    <e lm="bréag"><par n="initial-b"/><i>réag</i><par n="cúb__vblex"/></e>
    <e lm="bréan"><par n="initial-b"/><i>réan</i><par n="pós__vblex"/></e>
    <e lm="gníomhaigh"><par n="initial-g"/><i>níomh</i><par n="cúl/aigh__vblex"/></e>
    <e lm="mílitrigh"><par n="initial-m"/><i>ílitr</i><par n="íl/igh__vblex"/></e>
    <e lm="bunaigh"><par n="initial-b"/><i>un</i><par n="cúl/aigh__vblex"/></e>
    <e lm="diúl"><par n="initial-d"/><i>iúl</i><par n="col__vblex"/></e>
    <e lm="éigh"><par n="initial-é"/><i></i><par n="é/igh__vblex"/></e>
    <e lm="éadromaigh"><par n="initial-é"/><i>adrom</i><par n="ur/aigh__vblex"/></e>
    <e lm="mair"><par n="initial-m"/><i>a</i><par n="ma/ir__vblex"/></e>
    <e lm="droimscríobh"><par n="initial-d"/><i>roimscrío</i><par n="ga/bh__vblex"/></e>
    <e lm="eisil"><par n="initial-e"/><i>isil</i><par n="síl__vblex"/></e>
    <e lm="brúigh"><par n="initial-b"/><i>rú</i><par n="bá/igh__vblex"/></e>
    <e lm="inbhéartaigh"><par n="initial-i"/><i>nbhéart</i><par n="ur/aigh__vblex"/></e>
    <e lm="cúinneáil"><par n="initial-c"/><i>úinneá</i><par n="pasá/il__vblex"/></e>
    <e lm="diúg"><par n="initial-d"/><i>iúg</i><par n="cúb__vblex"/></e>
    <e lm="athlas"><par n="initial-a"/><i>thlas</i><par n="las__vblex"/></e>
    <e lm="achtáil"><par n="initial-a"/><i>chtá</i><par n="armá/il__vblex"/></e>
    <e lm="oirnigh"><par n="initial-o"/><i>irn</i><par n="íl/igh__vblex"/></e>
    <e lm="luainigh"><i>luain</i><par n="íl/igh__vblex"/></e>
    <e lm="cnádaigh"><par n="initial-c"/><i>nád</i><par n="cúl/aigh__vblex"/></e>
    <e lm="athghair"><par n="initial-a"/><i>thghair</i><par n="lig__vblex"/></e>
    <e lm="babhtáil"><par n="initial-b"/><i>abhtá</i><par n="pasá/il__vblex"/></e>
    <e lm="corpraigh"><par n="initial-c"/><i>orpr</i><par n="cúl/aigh__vblex"/></e>
    <e lm="inréimnigh"><par n="initial-i"/><i>nréimn</i><par n="íl/igh__vblex"/></e>
    <e lm="nasc"><i>nasc</i><par n="ob__vblex"/></e>
    <e lm="clasaigh"><par n="initial-c"/><i>las</i><par n="cúl/aigh__vblex"/></e>
    <e lm="fairsingigh"><par n="initial-f"/><i>airsing</i><par n="cim/igh__vblex"/></e>
    <e lm="athluchtaigh"><par n="initial-a"/><i>thlucht</i><par n="ur/aigh__vblex"/></e>
    <e lm="clónáil"><par n="initial-c"/><i>lóná</i><par n="pasá/il__vblex"/></e>
    <e lm="cuisnigh"><par n="initial-c"/><i>uisn</i><par n="cim/igh__vblex"/></e>
    <e lm="ráthaigh"><i>ráth</i><par n="ur/aigh__vblex"/></e>
    <e lm="cuardaigh"><par n="initial-c"/><i>uard</i><par n="tór/aigh__vblex"/></e>
    <e lm="liostáil"><i>liostá</i><par n="armá/il__vblex"/></e>
    <e lm="goin"><par n="initial-g"/><i>oin</i><par n="gin__vblex"/></e>
    <e lm="meaitseáil"><par n="initial-m"/><i>eaitseá</i><par n="armá/il__vblex"/></e>
    <e lm="cinntigh"><par n="initial-c"/><i>innt</i><par n="cim/igh__vblex"/></e>
    <e lm="grátáil"><par n="initial-g"/><i>rátá</i><par n="pasá/il__vblex"/></e>
    <e lm="athdhéan"><par n="initial-a"/><i>thdhéan</i><par n="ól__vblex"/></e>
    <e lm="athbheoigh"><par n="initial-a"/><i>thbheo</i><par n="athbheo/igh__vblex"/></e>
    <e lm="cúb"><par n="initial-c"/><i>úb</i><par n="cúb__vblex"/></e>
    <e lm="mianaigh"><par n="initial-m"/><i>ian</i><par n="ur/aigh__vblex"/></e>
    <e lm="beathaigh"><par n="initial-b"/><i>eath</i><par n="cúl/aigh__vblex"/></e>
    <e lm="éigiontaigh"><par n="initial-é"/><i>igiont</i><par n="ur/aigh__vblex"/></e>
    <e lm="iniaigh"><par n="initial-i"/><i>nia</i><par n="sú/igh__vblex"/></e>
    <e lm="deimhnigh"><par n="initial-d"/><i>eimhn</i><par n="cim/igh__vblex"/></e>
    <e lm="conraigh"><par n="initial-c"/><i>onr</i><par n="cúl/aigh__vblex"/></e>
    <e lm="athghin"><par n="initial-a"/><i>thghin</i><par n="oil__vblex"/></e>
    <e lm="calc"><par n="initial-c"/><i>alc</i><par n="cúb__vblex"/></e>
    <e lm="dearbhasc"><par n="initial-d"/><i>earbhasc</i><par n="cúb__vblex"/></e>
    <e lm="crith"><par n="initial-c"/><i>rit</i><par n="crit/h__vblex"/></e>
    <e lm="aslaigh"><par n="initial-a"/><i>sl</i><par n="sás/aigh__vblex"/></e>
    <e lm="iomadaigh"><par n="initial-i"/><i>omad</i><par n="ur/aigh__vblex"/></e>
    <e lm="galraigh"><par n="initial-g"/><i>alr</i><par n="cúl/aigh__vblex"/></e>
    <e lm="dreach"><par n="initial-d"/><i>reach</i><par n="pós__vblex"/></e>
    <e lm="comhthacaigh"><par n="initial-c"/><i>omhthac</i><par n="cúl/aigh__vblex"/></e>
    <e lm="lúcháirigh"><i>lúcháir</i><par n="íl/igh__vblex"/></e>
    <e lm="coigeartaigh"><par n="initial-c"/><i>oigeart</i><par n="cúl/aigh__vblex"/></e>
    <e lm="iniúch"><par n="initial-i"/><i>niúch</i><par n="las__vblex"/></e>
    <e lm="maolaigh"><par n="initial-m"/><i>aol</i><par n="ur/aigh__vblex"/></e>
    <e lm="meas"><par n="initial-m"/><i>eas</i><par n="ól__vblex"/></e>
    <e lm="díscigh"><par n="initial-d"/><i>ísc</i><par n="cim/igh__vblex"/></e>
    <e lm="ligh"><i>l</i><par n="l/igh__vblex"/></e>
    <e lm="cnagbhruith"><par n="initial-c"/><i>nagbhruit</i><par n="cait/h__vblex"/></e>
    <e lm="comhairligh"><par n="initial-c"/><i>omhairl</i><par n="cim/igh__vblex"/></e>
    <e lm="aeráil"><par n="initial-a"/><i>erá</i><par n="armá/il__vblex"/></e>
    <e lm="léarscáiligh"><i>léarscáil</i><par n="íl/igh__vblex"/></e>
    <e lm="forluigh"><par n="initial-f"/><i>orlu</i><par n="f/igh__vblex"/></e>
    <e lm="fíneáil"><par n="initial-f"/><i>íneá</i><par n="pasá/il__vblex"/></e>
    <e lm="greasáil"><par n="initial-g"/><i>reasá</i><par n="pasá/il__vblex"/></e>
    <e lm="leabaigh"><i>leab</i><par n="ur/aigh__vblex"/></e>
    <e lm="crosphóraigh"><par n="initial-c"/><i>rosphór</i><par n="cúl/aigh__vblex"/></e>
    <e lm="mapáil"><par n="initial-m"/><i>apá</i><par n="armá/il__vblex"/></e>
    <e lm="caoin"><par n="initial-c"/><i>aoin</i><par n="fill__vblex"/></e>
    <e lm="íonghlan"><par n="initial-í"/><i>onghlan</i><par n="las__vblex"/></e>
    <e lm="cuibhrigh"><par n="initial-c"/><i>uibhr</i><par n="cim/igh__vblex"/></e>
    <e lm="oil"><par n="initial-o"/><i>il</i><par n="oil__vblex"/></e>
    <e lm="fabhraigh"><par n="initial-f"/><i>abhr</i><par n="cúl/aigh__vblex"/></e>
    <e lm="boilscigh"><par n="initial-b"/><i>oilsc</i><par n="cim/igh__vblex"/></e>
    <e lm="iaigh"><par n="initial-i"/><i>a</i><par n="ia/igh__vblex"/></e>
    <e lm="fliuch"><par n="initial-f"/><i>liuch</i><par n="pós__vblex"/></e>
    <e lm="allasaigh"><par n="initial-a"/><i>llas</i><par n="ur/aigh__vblex"/></e>
    <e lm="bac"><par n="initial-b"/><i>ac</i><par n="cúb__vblex"/></e>
    <e lm="athscrúdaigh"><par n="initial-a"/><i>thscrúd</i><par n="ur/aigh__vblex"/></e>
    <e lm="lánscoir"><i>lánsco</i><par n="ma/ir__vblex"/></e>
    <e lm="athlonnaigh"><par n="initial-a"/><i>thlonn</i><par n="ur/aigh__vblex"/></e>
    <e lm="miondíol"><par n="initial-m"/><i>iondíol</i><par n="ól__vblex"/></e>
    <e lm="díshealbhaigh"><par n="initial-d"/><i>íshealbh</i><par n="cúl/aigh__vblex"/></e>
    <e lm="dúbláil"><par n="initial-d"/><i>úblá</i><par n="pasá/il__vblex"/></e>
    <e lm="coimhthigh"><par n="initial-c"/><i>oimhth</i><par n="cim/igh__vblex"/></e>
    <e lm="leabhraigh"><i>leabhr</i><par n="ur/aigh__vblex"/></e>
    <e lm="diamhaslaigh"><par n="initial-d"/><i>iamhasl</i><par n="cúl/aigh__vblex"/></e>
    <e lm="cumraigh"><par n="initial-c"/><i>umr</i><par n="cúl/aigh__vblex"/></e>
    <e lm="cóipeáil"><par n="initial-c"/><i>óipeá</i><par n="pasá/il__vblex"/></e>
    <e lm="eachtraigh"><par n="initial-e"/><i>achtr</i><par n="ur/aigh__vblex"/></e>
    <e lm="cúitigh"><par n="initial-c"/><i>úit</i><par n="cúis/igh__vblex"/></e>
    <e lm="fainic"><par n="initial-f"/><i>ainic</i><par n="fainic__vblex"/></e>
    <e lm="bróidnigh"><par n="initial-b"/><i>róidn</i><par n="cim/igh__vblex"/></e>
    <e lm="dear"><par n="initial-d"/><i>ear</i><par n="dear__vblex"/></e>
    <e lm="nódaigh"><i>nód</i><par n="ur/aigh__vblex"/></e>
    <e lm="bolg"><par n="initial-b"/><i>olg</i><par n="cúb__vblex"/></e>
    <e lm="gnáthaigh"><par n="initial-g"/><i>náth</i><par n="cúl/aigh__vblex"/></e>
    <e lm="rangaigh"><i>rang</i><par n="ur/aigh__vblex"/></e>
    <e lm="maoinigh"><par n="initial-m"/><i>aoin</i><par n="íl/igh__vblex"/></e>
    <e lm="díochlaon"><par n="initial-d"/><i>íochlaon</i><par n="pós__vblex"/></e>
    <e lm="ciorclaigh"><par n="initial-c"/><i>iorcl</i><par n="cúl/aigh__vblex"/></e>
    <e lm="plob"><par n="initial-p"/><i>lob</i><par n="cúb__vblex"/></e>
    <e lm="leithlisigh"><i>leithlis</i><par n="íl/igh__vblex"/></e>
    <e lm="iompaigh"><par n="initial-i"/><i>omp</i><par n="ur/aigh__vblex"/></e>
    <e lm="conáil"><par n="initial-c"/><i>oná</i><par n="pasá/il__vblex"/></e>
    <e lm="athfhorbair"><par n="initial-a"/><i>thfhorb</i><par n="ag/air__vblex"/></e>
    <e lm="luchtaigh"><i>lucht</i><par n="ur/aigh__vblex"/></e>
    <e lm="lean"><i>lean</i><par n="ól__vblex"/></e>
    <e lm="ciorraigh"><par n="initial-c"/><i>iorr</i><par n="cúl/aigh__vblex"/></e>
    <e lm="mairgnigh"><par n="initial-m"/><i>airgn</i><par n="íl/igh__vblex"/></e>
    <e lm="leaschraol"><i>leaschraol</i><par n="las__vblex"/></e>
    <e lm="diúscair"><par n="initial-d"/><i>iúsc</i><par n="cog/air__vblex"/></e>
    <e lm="coimrigh"><par n="initial-c"/><i>oimr</i><par n="cim/igh__vblex"/></e>
    <e lm="bagair"><par n="initial-b"/><i>ag</i><par n="cog/air__vblex"/></e>
    <e lm="imdhearg"><par n="initial-i"/><i>mdhearg</i><par n="ob__vblex"/></e>
    <e lm="bog"><par n="initial-b"/><i>og</i><par n="cúb__vblex"/></e>
    <e lm="ionannaigh"><par n="initial-i"/><i>onann</i><par n="ur/aigh__vblex"/></e>
    <e lm="crústaigh"><par n="initial-c"/><i>rúst</i><par n="tór/aigh__vblex"/></e>
    <e lm="críochnaigh"><par n="initial-c"/><i>ríochn</i><par n="cúl/aigh__vblex"/></e>
    <e lm="cuimhnigh"><par n="initial-c"/><i>uimhn</i><par n="cúis/igh__vblex"/></e>
    <e lm="guthaigh"><par n="initial-g"/><i>uth</i><par n="cúl/aigh__vblex"/></e>
    <e lm="dáil"><par n="initial-d"/><i>áil</i><par n="fill__vblex"/></e>
    <e lm="cnag"><par n="initial-c"/><i>nag</i><par n="cúb__vblex"/></e>
    <e lm="adhaltranaigh"><par n="initial-a"/><i>dhaltran</i><par n="ur/aigh__vblex"/></e>
    <e lm="glaoigh"><par n="initial-g"/><i>lao</i><par n="beo/igh__vblex"/></e>
    <e lm="clampaigh"><par n="initial-c"/><i>lamp</i><par n="cúl/aigh__vblex"/></e>
    <e lm="easanálaigh"><par n="initial-e"/><i>asanál</i><par n="ur/aigh__vblex"/></e>
    <e lm="marcaigh"><par n="initial-m"/><i>arc</i><par n="sás/aigh__vblex"/></e>
    <e lm="modhnaigh"><par n="initial-m"/><i>odhn</i><par n="ur/aigh__vblex"/></e>
    <e lm="comhcheangail"><par n="initial-c"/><i>omhcheang</i><par n="dúb/ail__vblex"/></e>
    <e lm="batráil"><par n="initial-b"/><i>atrá</i><par n="pasá/il__vblex"/></e>
    <e lm="athshuigh"><par n="initial-a"/><i>thshu</i><par n="athshu/igh__vblex"/></e>
    <e lm="beir"><i></i><par n="/beir__vblex"/></e>
    <e lm="aicmigh"><par n="initial-a"/><i>icm</i><par n="íl/igh__vblex"/></e>
    <e lm="athphós"><par n="initial-a"/><i>thphós</i><par n="las__vblex"/></e>
    <e lm="ainligh"><par n="initial-a"/><i>inl</i><par n="íl/igh__vblex"/></e>
    <e lm="bancáil"><par n="initial-b"/><i>ancá</i><par n="pasá/il__vblex"/></e>
    <e lm="rámhaigh"><i>rámh</i><par n="sás/aigh__vblex"/></e>
    <e lm="aslonnaigh"><par n="initial-a"/><i>slonn</i><par n="ur/aigh__vblex"/></e>
    <e lm="díchosain"><par n="initial-d"/><i>íchos</i><par n="cog/ain__vblex"/></e>
    <e lm="coimhéad"><par n="initial-c"/><i>oimhéad</i><par n="col__vblex"/></e>
    <e lm="bailigh"><par n="initial-b"/><i>ail</i><par n="cim/igh__vblex"/></e>
    <e lm="cealaigh"><par n="initial-c"/><i>eal</i><par n="cúl/aigh__vblex"/></e>
    <e lm="mionghearr"><par n="initial-m"/><i>ionghearr</i><par n="ob__vblex"/></e>
    <e lm="imdhruid"><par n="initial-i"/><i>mdhruid</i><par n="oil__vblex"/></e>
    <e lm="éiligh"><par n="initial-é"/><i>il</i><par n="im/igh__vblex"/></e>
    <e lm="comhréitigh"><par n="initial-c"/><i>omhréit</i><par n="cúis/igh__vblex"/></e>
    <e lm="astaigh"><par n="initial-a"/><i>st</i><par n="ur/aigh__vblex"/></e>
    <e lm="cuir"><par n="initial-c"/><i>u</i><par n="do/ir__vblex"/></e>
    <e lm="dílsigh"><par n="initial-d"/><i>íls</i><par n="cim/igh__vblex"/></e>
    <e lm="luasc"><i>luasc</i><par n="ob__vblex"/></e>
    <e lm="díchoimisiúnaigh"><par n="initial-d"/><i>íchoimisiún</i><par n="cúl/aigh__vblex"/></e>
    <e lm="cóirigh"><par n="initial-c"/><i>óir</i><par n="cim/igh__vblex"/></e>
    <e lm="craplaigh"><par n="initial-c"/><i>rapl</i><par n="cúl/aigh__vblex"/></e>
    <e lm="comhaill"><par n="initial-c"/><i>omha</i><par n="comha/ill__vblex"/></e>
    <e lm="impleachtaigh"><par n="initial-i"/><i>mpleacht</i><par n="ur/aigh__vblex"/></e>
    <e lm="cniotáil"><par n="initial-c"/><i>niotá</i><par n="pasá/il__vblex"/></e>
    <e lm="glónraigh"><par n="initial-g"/><i>lónr</i><par n="cúl/aigh__vblex"/></e>
    <e lm="forchoimeád"><par n="initial-f"/><i>orchoimeád</i><par n="col__vblex"/></e>
    <e lm="ocsaídigh"><par n="initial-o"/><i>csaíd</i><par n="íl/igh__vblex"/></e>
    <e lm="corónaigh"><par n="initial-c"/><i>orón</i><par n="cúl/aigh__vblex"/></e>
    <e lm="léigh"><i>lé</i><par n="é/igh__vblex"/></e>
    <e lm="grúdaigh"><par n="initial-g"/><i>rúd</i><par n="cúl/aigh__vblex"/></e>
    <e lm="fréamhaigh"><par n="initial-f"/><i>réamh</i><par n="cúl/aigh__vblex"/></e>
    <e lm="criostalaigh"><par n="initial-c"/><i>riostal</i><par n="cúl/aigh__vblex"/></e>
    <e lm="asbhain"><par n="initial-a"/><i>sbhain</i><par n="oil__vblex"/></e>
    <e lm="dícheann"><par n="initial-d"/><i>ícheann</i><par n="pós__vblex"/></e>
    <e lm="cúpláil"><par n="initial-c"/><i>úplá</i><par n="pasá/il__vblex"/></e>
    <e lm="mionscrúdaigh"><par n="initial-m"/><i>ionscrúd</i><par n="ur/aigh__vblex"/></e>
    <e lm="gliúáil"><par n="initial-g"/><i>liúá</i><par n="pasá/il__vblex"/></e>
    <e lm="pacáil"><par n="initial-p"/><i>acá</i><par n="pasá/il__vblex"/></e>
    <e lm="coscair"><par n="initial-c"/><i>osc</i><par n="cog/air__vblex"/></e>
    <e lm="críochaigh"><par n="initial-c"/><i>ríoch</i><par n="cúl/aigh__vblex"/></e>
    <e lm="éascaigh"><par n="initial-é"/><i>asc</i><par n="ur/aigh__vblex"/></e>
    <e lm="díláraigh"><par n="initial-d"/><i>ílár</i><par n="cúl/aigh__vblex"/></e>
    <e lm="barrchaolaigh"><par n="initial-b"/><i>arrchaol</i><par n="cúl/aigh__vblex"/></e>
    <e lm="oir"><par n="initial-o"/><i>ir</i><par n="lig__vblex"/></e>
    <e lm="claon"><par n="initial-c"/><i>laon</i><par n="pós__vblex"/></e>
    <e lm="breab"><par n="initial-b"/><i>reab</i><par n="cúb__vblex"/></e>
    <e lm="fóir"><par n="initial-f"/><i>óir</i><par n="fair__vblex"/></e>
    <e lm="fóin"><par n="initial-f"/><i>ó</i><par n="fó/in__vblex"/></e>
    <e lm="griog"><par n="initial-g"/><i>riog</i><par n="cúb__vblex"/></e>
    <e lm="brandáil"><par n="initial-b"/><i>randá</i><par n="pasá/il__vblex"/></e>
    <e lm="ceannaigh"><par n="initial-c"/><i>eann</i><par n="tór/aigh__vblex"/></e>
    <e lm="difrigh"><par n="initial-d"/><i>ifr</i><par n="cim/igh__vblex"/></e>
    <e lm="póraigh"><par n="initial-p"/><i>ór</i><par n="cúl/aigh__vblex"/></e>
    <e lm="garbhaigh"><par n="initial-g"/><i>arbh</i><par n="cúl/aigh__vblex"/></e>
    <e lm="bladhm"><par n="initial-b"/><i>ladhm</i><par n="cúb__vblex"/></e>
    <e lm="aosaigh"><par n="initial-a"/><i>os</i><par n="ur/aigh__vblex"/></e>
    <e lm="athscríobh"><par n="initial-a"/><i>thscrío</i><par n="urgha/bh__vblex"/></e>
    <e lm="feoigh"><par n="initial-f"/><i>eo</i><par n="bá/igh__vblex"/></e>
    <e lm="ionsúigh"><par n="initial-i"/><i>onsú</i><par n="sú/igh__vblex"/></e>
    <e lm="aonraigh"><par n="initial-a"/><i>onr</i><par n="ur/aigh__vblex"/></e>
    <e lm="crágáil"><par n="initial-c"/><i>rágá</i><par n="pasá/il__vblex"/></e>
    <e lm="fianaigh"><par n="initial-f"/><i>ian</i><par n="cúl/aigh__vblex"/></e>
    <e lm="fill"><par n="initial-f"/><i>ill</i><par n="fill__vblex"/></e>
    <e lm="agair"><par n="initial-a"/><i>g</i><par n="ag/air__vblex"/></e>
    <e lm="claochlaigh"><par n="initial-c"/><i>laochl</i><par n="cúl/aigh__vblex"/></e>
    <e lm="lánpháirtigh"><i>lánpháirt</i><par n="íl/igh__vblex"/></e>
    <e lm="doilbh"><par n="initial-d"/><i>oil</i><par n="doil/bh__vblex"/></e>
    <e lm="ionchollaigh"><par n="initial-i"/><i>oncholl</i><par n="ur/aigh__vblex"/></e>
    <e lm="faisnéis"><par n="initial-f"/><i>aisnéis</i><par n="gin__vblex"/></e>
    <e lm="gor"><par n="initial-g"/><i>or</i><par n="cúb__vblex"/></e>
    <e lm="comóir"><par n="initial-c"/><i>omó</i><par n="do/ir__vblex"/></e>
    <e lm="lámhach"><i>lámhach</i><par n="ól__vblex"/></e>
    <e lm="galaigh"><par n="initial-g"/><i>al</i><par n="cúl/aigh__vblex"/></e>
    <e lm="cáith"><par n="initial-c"/><i>áit</i><par n="cáit/h__vblex"/></e>
    <e lm="múnlaigh"><par n="initial-m"/><i>únl</i><par n="ur/aigh__vblex"/></e>
    <e lm="ling"><i>ling</i><par n="loic__vblex"/></e>
    <e lm="fithisigh"><par n="initial-f"/><i>ithis</i><par n="cim/igh__vblex"/></e>
    <e lm="comhshnaidhm"><par n="initial-c"/><i>omhshnaidhm</i><par n="ding__vblex"/></e>
    <e lm="iomlánaigh"><par n="initial-i"/><i>omlán</i><par n="ur/aigh__vblex"/></e>
    <e lm="líon"><i>líon</i><par n="las__vblex"/></e>
    <e lm="mionnaigh"><par n="initial-m"/><i>ionn</i><par n="ur/aigh__vblex"/></e>
    <e lm="leomh"><i>leomh</i><par n="leomh__vblex"/></e>
    <e lm="damhnaigh"><par n="initial-d"/><i>amhn</i><par n="cúl/aigh__vblex"/></e>
    <e lm="grinnscrúdaigh"><par n="initial-g"/><i>rinnscrúd</i><par n="cúl/aigh__vblex"/></e>
    <e lm="fuinnmhigh"><par n="initial-f"/><i>uinnmh</i><par n="cim/igh__vblex"/></e>
    <e lm="ataispeáin"><par n="initial-a"/><i>taispeá</i><par n="ataispeá/in__vblex"/></e>
    <e lm="iontráil"><par n="initial-i"/><i>ontrá</i><par n="armá/il__vblex"/></e>
    <e lm="brostaigh"><par n="initial-b"/><i>rost</i><par n="cúl/aigh__vblex"/></e>
    <e lm="feallmharaigh"><par n="initial-f"/><i>eallmhar</i><par n="cúl/aigh__vblex"/></e>
    <e lm="dátaigh"><par n="initial-d"/><i>át</i><par n="cúl/aigh__vblex"/></e>
    <e lm="airigh"><par n="initial-a"/><i>ir</i><par n="air/igh__vblex"/></e>
    <e lm="aclaigh"><par n="initial-a"/><i>cl</i><par n="ur/aigh__vblex"/></e>
    <e lm="athcheangail"><par n="initial-a"/><i>thcheang</i><par n="osc/ail__vblex"/></e>
    <e lm="athshocraigh"><par n="initial-a"/><i>thshocr</i><par n="ur/aigh__vblex"/></e>
    <e lm="caidéalaigh"><par n="initial-c"/><i>aidéal</i><par n="cúl/aigh__vblex"/></e>
    <e lm="glinneáil"><par n="initial-g"/><i>linneá</i><par n="pasá/il__vblex"/></e>
    <e lm="múch"><par n="initial-m"/><i>úch</i><par n="las__vblex"/></e>
    <e lm="meil"><par n="initial-m"/><i>eil</i><par n="oil__vblex"/></e>
    <e lm="innéacsaigh"><par n="initial-i"/><i>nnéacs</i><par n="ur/aigh__vblex"/></e>
    <e lm="neamhnigh"><i>neamhn</i><par n="íl/igh__vblex"/></e>
    <e lm="atogh"><par n="initial-a"/><i>to</i><par n="ato/gh__vblex"/></e>
    <e lm="comhshamhlaigh"><par n="initial-c"/><i>omhshamhl</i><par n="cúl/aigh__vblex"/></e>
    <e lm="athdheilbhigh"><par n="initial-a"/><i>thdheilbh</i><par n="íl/igh__vblex"/></e>
    <e lm="creath"><par n="initial-c"/><i>reat</i><par n="creat/h__vblex"/></e>
    <e lm="adhain"><par n="initial-a"/><i>dh</i><par n="adh/ain__vblex"/></e>
    <e lm="adhair"><par n="initial-a"/><i>dh</i><par n="adh/air__vblex"/></e>
    <e lm="clóigh"><par n="initial-c"/><i>ló</i><par n="bá/igh__vblex"/></e>
    <e lm="greamaigh"><par n="initial-g"/><i>ream</i><par n="cúl/aigh__vblex"/></e>
    <e lm="feann"><par n="initial-f"/><i>eann</i><par n="pós__vblex"/></e>
    <e lm="ionnarb"><par n="initial-i"/><i>onnarb</i><par n="ob__vblex"/></e>
    <e lm="fuathaigh"><par n="initial-f"/><i>uath</i><par n="cúl/aigh__vblex"/></e>
    <e lm="ciontaigh"><par n="initial-c"/><i>iont</i><par n="cúl/aigh__vblex"/></e>
    <e lm="mol"><par n="initial-m"/><i>ol</i><par n="las__vblex"/></e>
    <e lm="láidrigh"><i>láidr</i><par n="íl/igh__vblex"/></e>
    <e lm="aithisigh"><par n="initial-a"/><i>ithis</i><par n="íl/igh__vblex"/></e>
    <e lm="beoigh"><par n="initial-b"/><i>eo</i><par n="beo/igh__vblex"/></e>
    <e lm="díscrios"><par n="initial-d"/><i>íscrios</i><par n="pós__vblex"/></e>
    <e lm="básaigh"><par n="initial-b"/><i>ás</i><par n="cúl/aigh__vblex"/></e>
    <e lm="dearlaic"><par n="initial-d"/><i>earla</i><par n="dearla/ic__vblex"/></e>
    <e lm="forghéill"><par n="initial-f"/><i>orghéill</i><par n="fill__vblex"/></e>
    <e lm="bruithnigh"><par n="initial-b"/><i>ruithn</i><par n="cim/igh__vblex"/></e>
    <e lm="airbheartaigh"><par n="initial-a"/><i>irbheart</i><par n="ur/aigh__vblex"/></e>
    <e lm="fuin"><par n="initial-f"/><i>uin</i><par n="fill__vblex"/></e>
    <e lm="clúmhill"><par n="initial-c"/><i>lúmhill</i><par n="fill__vblex"/></e>
    <e lm="difreáil"><par n="initial-d"/><i>ifreá</i><par n="pasá/il__vblex"/></e>
    <e lm="biathaigh"><par n="initial-b"/><i>iath</i><par n="cúl/aigh__vblex"/></e>
    <e lm="bligh"><par n="initial-b"/><i>l</i><par n="bl/igh__vblex"/></e>
    <e lm="cloígh"><par n="initial-c"/><i>loí</i><par n="caí/gh__vblex"/></e>
    <e lm="lamháil"><i>lamhá</i><par n="armá/il__vblex"/></e>
    <e lm="martraigh"><par n="initial-m"/><i>artr</i><par n="ur/aigh__vblex"/></e>
    <e lm="cronaigh"><par n="initial-c"/><i>ron</i><par n="cúl/aigh__vblex"/></e>
    <e lm="cearnaigh"><par n="initial-c"/><i>earn</i><par n="cúl/aigh__vblex"/></e>
    <e lm="gloinigh"><par n="initial-g"/><i>loin</i><par n="cim/igh__vblex"/></e>
    <e lm="druid"><par n="initial-d"/><i>ruid</i><par n="gin__vblex"/></e>
    <e lm="leadhb"><i>leadhb</i><par n="ob__vblex"/></e>
    <e lm="fíoraigh"><par n="initial-f"/><i>íor</i><par n="cúl/aigh__vblex"/></e>
    <e lm="cumaisc"><par n="initial-c"/><i>uma</i><par n="cuma/isc__vblex"/></e>
    <e lm="preab"><par n="initial-p"/><i>reab</i><par n="cúb__vblex"/></e>
    <e lm="díghalraigh"><par n="initial-d"/><i>íghalr</i><par n="cúl/aigh__vblex"/></e>
    <e lm="cros"><par n="initial-c"/><i>ros</i><par n="pós__vblex"/></e>
    <e lm="polaitigh"><par n="initial-p"/><i>olait</i><par n="cim/igh__vblex"/></e>
    <e lm="crom"><par n="initial-c"/><i>rom</i><par n="cúb__vblex"/></e>
    <e lm="armáil"><par n="initial-a"/><i>rmá</i><par n="armá/il__vblex"/></e>
    <e lm="canbhásáil"><par n="initial-c"/><i>anbhásá</i><par n="pasá/il__vblex"/></e>
    <e lm="ceartaigh"><par n="initial-c"/><i>eart</i><par n="cúl/aigh__vblex"/></e>
    <e lm="ionsaigh"><par n="initial-i"/><i>ons</i><par n="sás/aigh__vblex"/></e>
    <e lm="glóirigh"><par n="initial-g"/><i>lóir</i><par n="cim/igh__vblex"/></e>
    <e lm="ionchódaigh"><par n="initial-i"/><i>onchód</i><par n="ur/aigh__vblex"/></e>
    <e lm="leathnaigh"><i>leathn</i><par n="ur/aigh__vblex"/></e>
    <e lm="fiosraigh"><par n="initial-f"/><i>iosr</i><par n="cúl/aigh__vblex"/></e>
    <e lm="ailínigh"><par n="initial-a"/><i>ilín</i><par n="íl/igh__vblex"/></e>
    <e lm="machnaigh"><par n="initial-m"/><i>achn</i><par n="sás/aigh__vblex"/></e>
    <e lm="bácáil"><par n="initial-b"/><i>ácá</i><par n="pasá/il__vblex"/></e>
    <e lm="dréachtaigh"><par n="initial-d"/><i>réacht</i><par n="cúl/aigh__vblex"/></e>
    <e lm="breathnaigh"><par n="initial-b"/><i>reathn</i><par n="cúl/aigh__vblex"/></e>
    <e lm="easraigh"><par n="initial-e"/><i>asr</i><par n="ur/aigh__vblex"/></e>
    <e lm="imeaglaigh"><par n="initial-i"/><i>meagl</i><par n="ur/aigh__vblex"/></e>
    <e lm="briog"><par n="initial-b"/><i>riog</i><par n="cúb__vblex"/></e>
    <e lm="adhmhill"><par n="initial-a"/><i>dhmhill</i><par n="síl__vblex"/></e>
    <e lm="comharthaigh"><par n="initial-c"/><i>omharth</i><par n="cúl/aigh__vblex"/></e>
    <e lm="cumhachtaigh"><par n="initial-c"/><i>umhacht</i><par n="cúl/aigh__vblex"/></e>
    <e lm="leigheas"><i>leigheas</i><par n="ól__vblex"/></e>
    <e lm="fadaigh"><par n="initial-f"/><i>ad</i><par n="cúl/aigh__vblex"/></e>
    <e lm="cumasaigh"><par n="initial-c"/><i>umas</i><par n="cúl/aigh__vblex"/></e>
    <e lm="críon"><par n="initial-c"/><i>ríon</i><par n="pós__vblex"/></e>
    <e lm="clogáil"><par n="initial-c"/><i>logá</i><par n="pasá/il__vblex"/></e>
    <e lm="driog"><par n="initial-d"/><i>riog</i><par n="cúb__vblex"/></e>
    <e lm="díorthaigh"><par n="initial-d"/><i>íorth</i><par n="cúl/aigh__vblex"/></e>
    <e lm="geal"><par n="initial-g"/><i>eal</i><par n="pós__vblex"/></e>
    <e lm="onóraigh"><par n="initial-o"/><i>nór</i><par n="ur/aigh__vblex"/></e>
    <e lm="lámhnaigh"><i>lámhn</i><par n="ur/aigh__vblex"/></e>
    <e lm="cuimil"><par n="initial-c"/><i>uim</i><par n="cig/il__vblex"/></e>
    <e lm="lobh"><i>lo</i><par n="sá/bh__vblex"/></e>
    <e lm="eitigh"><par n="initial-e"/><i>it</i><par n="im/igh__vblex"/></e>
    <e lm="léirigh"><i>léir</i><par n="íl/igh__vblex"/></e>
    <e lm="maidhm"><par n="initial-m"/><i>a</i><par n="ma/idhm__vblex"/></e>
    <e lm="conbhlóidigh"><par n="initial-c"/><i>onbhlóid</i><par n="cim/igh__vblex"/></e>
    <e lm="dímhíleataigh"><par n="initial-d"/><i>ímhíleat</i><par n="cúl/aigh__vblex"/></e>
    <e lm="ransaigh"><i>rans</i><par n="ur/aigh__vblex"/></e>
    <e lm="buanaigh"><par n="initial-b"/><i>uan</i><par n="cúl/aigh__vblex"/></e>
    <e lm="múscail"><par n="initial-m"/><i>úsc</i><par n="osc/ail__vblex"/></e>
    <e lm="iontaisigh"><par n="initial-i"/><i>ontais</i><par n="íl/igh__vblex"/></e>
    <e lm="céadfaigh"><par n="initial-c"/><i>éadf</i><par n="cúl/aigh__vblex"/></e>
    <e lm="íosluchtaigh"><par n="initial-í"/><i>oslucht</i><par n="ur/aigh__vblex"/></e>
    <e lm="creidiúnaigh"><par n="initial-c"/><i>reidiún</i><par n="cúl/aigh__vblex"/></e>
    <e lm="diailigh"><par n="initial-d"/><i>iail</i><par n="cim/igh__vblex"/></e>
    <e lm="beartaigh"><par n="initial-b"/><i>eart</i><par n="cúl/aigh__vblex"/></e>
    <e lm="lipéadaigh"><i>lipéad</i><par n="ur/aigh__vblex"/></e>
    <e lm="gríosaigh"><par n="initial-g"/><i>ríos</i><par n="cúl/aigh__vblex"/></e>
    <e lm="féad"><par n="initial-f"/><i>éad</i><par n="col__vblex"/></e>
    <e lm="coisric"><par n="initial-c"/><i>oisric</i><par n="fair__vblex"/></e>
    <e lm="col"><par n="initial-c"/><i>ol</i><par n="col__vblex"/></e>
    <e lm="lóisteáil"><i>lóisteá</i><par n="armá/il__vblex"/></e>
    <e lm="forlíon"><par n="initial-f"/><i>orlíon</i><par n="pós__vblex"/></e>
    <e lm="freagair"><par n="initial-f"/><i>reag</i><par n="cog/air__vblex"/></e>
    <e lm="buaigh"><par n="initial-b"/><i>ua</i><par n="bua/igh__vblex"/></e>
    <e lm="athchóipeáil"><par n="initial-a"/><i>thchóipeá</i><par n="armá/il__vblex"/></e>
    <e lm="cúlaigh"><par n="initial-c"/><i>úl</i><par n="cúl/aigh__vblex"/></e>
    <e lm="formáidigh"><par n="initial-f"/><i>ormáid</i><par n="cim/igh__vblex"/></e>
    <e lm="comhdhlúthaigh"><par n="initial-c"/><i>omhdhlúth</i><par n="cúl/aigh__vblex"/></e>
    <e lm="cniog"><par n="initial-c"/><i>niog</i><par n="cúb__vblex"/></e>
    <e lm="nocht"><i>nocht</i><par n="róst__vblex"/></e>
    <e lm="díshlóg"><par n="initial-d"/><i>íshlóg</i><par n="cúb__vblex"/></e>
    <e lm="fógair"><par n="initial-f"/><i>óg</i><par n="cog/air__vblex"/></e>
    <e lm="ceasnaigh"><par n="initial-c"/><i>easn</i><par n="tór/aigh__vblex"/></e>
    <e lm="comhdaigh"><par n="initial-c"/><i>omhd</i><par n="cúl/aigh__vblex"/></e>
    <e lm="osnaigh"><par n="initial-o"/><i>sn</i><par n="sás/aigh__vblex"/></e>
    <e lm="deataigh"><par n="initial-d"/><i>eat</i><par n="cúl/aigh__vblex"/></e>
    <e lm="goid"><par n="initial-g"/><i>oid</i><par n="gin__vblex"/></e>
    <e lm="goil"><par n="initial-g"/><i>oil</i><par n="gin__vblex"/></e>
    <e lm="imscríobh"><par n="initial-i"/><i>mscrío</i><par n="urgha/bh__vblex"/></e>
    <e lm="costáil"><par n="initial-c"/><i>ostá</i><par n="pasá/il__vblex"/></e>
    <e lm="díchóimeáil"><par n="initial-d"/><i>íchóimeá</i><par n="pasá/il__vblex"/></e>
    <e lm="crónaigh"><par n="initial-c"/><i>rón</i><par n="cúl/aigh__vblex"/></e>
    <e lm="athfhuaimnigh"><par n="initial-a"/><i>thfhuaimn</i><par n="íl/igh__vblex"/></e>
    <e lm="díshuiteáil"><par n="initial-d"/><i>íshuiteá</i><par n="pasá/il__vblex"/></e>
    <e lm="barrscoith"><par n="initial-b"/><i>arrscoit</i><par n="cáit/h__vblex"/></e>
    <e lm="créachtaigh"><par n="initial-c"/><i>réacht</i><par n="cúl/aigh__vblex"/></e>
    <e lm="aibigh"><par n="initial-a"/><i>ib</i><par n="íl/igh__vblex"/></e>
    <e lm="meathlaigh"><par n="initial-m"/><i>eathl</i><par n="ur/aigh__vblex"/></e>
    <e lm="brúcht"><par n="initial-b"/><i>rúcht</i><par n="tost__vblex"/></e>
    <e lm="cuingigh"><par n="initial-c"/><i>uing</i><par n="cim/igh__vblex"/></e>
    <e lm="meath"><par n="initial-m"/><i>eat</i><par n="meat/h__vblex"/></e>
    <e lm="amplaigh"><par n="initial-a"/><i>mpl</i><par n="ur/aigh__vblex"/></e>
    <e lm="díspeag"><par n="initial-d"/><i>íspeag</i><par n="cúb__vblex"/></e>
    <e lm="néalaigh"><i>néal</i><par n="ur/aigh__vblex"/></e>
    <e lm="monaplaigh"><par n="initial-m"/><i>onapl</i><par n="ur/aigh__vblex"/></e>
    <e lm="lódáil"><i>lódá</i><par n="armá/il__vblex"/></e>
    <e lm="breithnigh"><par n="initial-b"/><i>reithn</i><par n="cim/igh__vblex"/></e>
    <e lm="mór"><par n="initial-m"/><i>ór</i><par n="ob__vblex"/></e>
    <e lm="aithris"><par n="initial-a"/><i>ithris</i><par n="aithris__vblex"/></e>
    <e lm="láimhseáil"><i>láimhseá</i><par n="armá/il__vblex"/></e>
    <e lm="dearnáil"><par n="initial-d"/><i>earná</i><par n="pasá/il__vblex"/></e>
    <e lm="meirdrigh"><par n="initial-m"/><i>eirdr</i><par n="íl/igh__vblex"/></e>
    <e lm="baghcatáil"><par n="initial-b"/><i>aghcatá</i><par n="pasá/il__vblex"/></e>
    <e lm="gob"><par n="initial-g"/><i>ob</i><par n="cúb__vblex"/></e>
    <e lm="postáil"><par n="initial-p"/><i>ostá</i><par n="pasá/il__vblex"/></e>
    <e lm="léasaigh"><i>léas</i><par n="ur/aigh__vblex"/></e>
    <e lm="luaigh"><i>lua</i><par n="sú/igh__vblex"/></e>
    <e lm="rad"><i>rad</i><par n="las__vblex"/></e>
    <e lm="príosúnaigh"><par n="initial-p"/><i>ríosún</i><par n="cúl/aigh__vblex"/></e>
    <e lm="dealraigh"><par n="initial-d"/><i>ealr</i><par n="tór/aigh__vblex"/></e>
    <e lm="plódaigh"><par n="initial-p"/><i>lód</i><par n="cúl/aigh__vblex"/></e>
    <e lm="craobhscaoil"><par n="initial-c"/><i>raobhscaoil</i><par n="fill__vblex"/></e>
    <e lm="draenáil"><par n="initial-d"/><i>raená</i><par n="pasá/il__vblex"/></e>
    <e lm="bain"><par n="initial-b"/><i>ain</i><par n="gin__vblex"/></e>
    <e lm="dímheas"><par n="initial-d"/><i>ímheas</i><par n="col__vblex"/></e>
    <e lm="báigh"><par n="initial-b"/><i>á</i><par n="bá/igh__vblex"/></e>
    <e lm="miondealaigh"><par n="initial-m"/><i>iondeal</i><par n="ur/aigh__vblex"/></e>
    <e lm="cráigh"><par n="initial-c"/><i>rá</i><par n="bá/igh__vblex"/></e>
    <e lm="fabhtaigh"><par n="initial-f"/><i>abht</i><par n="cúl/aigh__vblex"/></e>
    <e lm="ídigh"><par n="initial-í"/><i>d</i><par n="íl/igh__vblex"/></e>
    <e lm="baoiteáil"><par n="initial-b"/><i>aoiteá</i><par n="pasá/il__vblex"/></e>
    <e lm="náirigh"><i>náir</i><par n="íl/igh__vblex"/></e>
    <e lm="beangaigh"><par n="initial-b"/><i>eang</i><par n="cúl/aigh__vblex"/></e>
    <e lm="athdháil"><par n="initial-a"/><i>thdhá</i><par n="armá/il__vblex"/></e>
    <e lm="íosghrádaigh"><par n="initial-í"/><i>osghrád</i><par n="ur/aigh__vblex"/></e>
    <e lm="atreoraigh"><par n="initial-a"/><i>treor</i><par n="ur/aigh__vblex"/></e>
    <e lm="cogair"><par n="initial-c"/><i>og</i><par n="cog/air__vblex"/></e>
    <e lm="cogain"><par n="initial-c"/><i>og</i><par n="cog/ain__vblex"/></e>
    <e lm="ísligh"><par n="initial-í"/><i>sl</i><par n="íl/igh__vblex"/></e>
    <e lm="díothaigh"><par n="initial-d"/><i>íoth</i><par n="cúl/aigh__vblex"/></e>
    <e lm="giorraigh"><par n="initial-g"/><i>iorr</i><par n="cúl/aigh__vblex"/></e>
    <e lm="folmhaigh"><par n="initial-f"/><i>olmh</i><par n="cúl/aigh__vblex"/></e>
    <e lm="comhdhearbhaigh"><par n="initial-c"/><i>omhdhearbh</i><par n="cúl/aigh__vblex"/></e>
    <e lm="bearnaigh"><par n="initial-b"/><i>earn</i><par n="cúl/aigh__vblex"/></e>
    <e lm="bí"><par n="initial-b"/><i></i><par n="b/í__vblex"/></e>
    <e lm="corn"><par n="initial-c"/><i>orn</i><par n="cúb__vblex"/></e>
    <e lm="dligh"><par n="initial-d"/><i>l</i><par n="f/igh__vblex"/></e>
    <e lm="liobair"><i>liob</i><par n="ag/air__vblex"/></e>
    <e lm="diall"><par n="initial-d"/><i>iall</i><par n="col__vblex"/></e>
    <e lm="gin"><par n="initial-g"/><i>in</i><par n="gin__vblex"/></e>
    <e lm="logáil"><i>logá</i><par n="armá/il__vblex"/></e>
    <e lm="feighil"><par n="initial-f"/><i>eigh</i><par n="cig/il__vblex"/></e>
    <e lm="achtaigh"><par n="initial-a"/><i>cht</i><par n="ur/aigh__vblex"/></e>
    <e lm="lascainigh"><i>lascain</i><par n="íl/igh__vblex"/></e>
    <e lm="geall"><par n="initial-g"/><i>eall</i><par n="pós__vblex"/></e>
    <e lm="loingsigh"><i>loings</i><par n="íl/igh__vblex"/></e>
    <e lm="plac"><par n="initial-p"/><i>lac</i><par n="cúb__vblex"/></e>
    <e lm="diomail"><par n="initial-d"/><i>iom</i><par n="dúb/ail__vblex"/></e>
    <e lm="gaibhnigh"><par n="initial-g"/><i>aibhn</i><par n="cim/igh__vblex"/></e>
    <e lm="cruinnigh"><par n="initial-c"/><i>ruinn</i><par n="cim/igh__vblex"/></e>
    <e lm="feac"><par n="initial-f"/><i>eac</i><par n="cúb__vblex"/></e>
    <e lm="díobháil"><par n="initial-d"/><i>íobhá</i><par n="pasá/il__vblex"/></e>
    <e lm="fuaraigh"><par n="initial-f"/><i>uar</i><par n="cúl/aigh__vblex"/></e>
    <e lm="aibhsigh"><par n="initial-a"/><i>ibhs</i><par n="íl/igh__vblex"/></e>
    <e lm="gardáil"><par n="initial-g"/><i>ardá</i><par n="pasá/il__vblex"/></e>
    <e lm="dí-thagair"><par n="initial-d"/><i>í-thag</i><par n="cog/air__vblex"/></e>
    <e lm="rathaigh"><i>rath</i><par n="ur/aigh__vblex"/></e>
    <e lm="insteall"><par n="initial-i"/><i>nsteall</i><par n="las__vblex"/></e>
    <e lm="forghabh"><par n="initial-f"/><i>orgha</i><par n="ga/bh__vblex"/></e>
    <e lm="díluchtaigh"><par n="initial-d"/><i>ílucht</i><par n="cúl/aigh__vblex"/></e>
    <e lm="dílódáil"><par n="initial-d"/><i>ílódá</i><par n="pasá/il__vblex"/></e>
    <e lm="géill"><par n="initial-g"/><i>éill</i><par n="fill__vblex"/></e>
    <e lm="comhshínigh"><par n="initial-c"/><i>omhshín</i><par n="cim/igh__vblex"/></e>
    <e lm="calabraigh"><par n="initial-c"/><i>alabr</i><par n="cúl/aigh__vblex"/></e>
    <e lm="lagaigh"><i>lag</i><par n="ur/aigh__vblex"/></e>
    <e lm="athbhunaigh"><par n="initial-a"/><i>thbhun</i><par n="ur/aigh__vblex"/></e>
    <e lm="cling"><par n="initial-c"/><i>ling</i><par n="ding__vblex"/></e>
    <e lm="grian"><par n="initial-g"/><i>rian</i><par n="pós__vblex"/></e>
    <e lm="árachaigh"><par n="initial-á"/><i>rach</i><par n="ur/aigh__vblex"/></e>
    <e lm="múin"><par n="initial-m"/><i>úin</i><par n="síl__vblex"/></e>
    <e lm="deisigh"><par n="initial-d"/><i>eis</i><par n="cim/igh__vblex"/></e>
    <e lm="íoslaghdaigh"><par n="initial-í"/><i>oslaghd</i><par n="ur/aigh__vblex"/></e>
    <e lm="ordaigh"><par n="initial-o"/><i>rd</i><par n="ur/aigh__vblex"/></e>
    <e lm="laghdaigh"><i>laghd</i><par n="ur/aigh__vblex"/></e>
    <e lm="planc"><par n="initial-p"/><i>lanc</i><par n="cúb__vblex"/></e>
    <e lm="péac"><par n="initial-p"/><i>éac</i><par n="cúb__vblex"/></e>
    <e lm="léirghlan"><i>léirghlan</i><par n="las__vblex"/></e>
    <e lm="corcáil"><par n="initial-c"/><i>orcá</i><par n="pasá/il__vblex"/></e>
    <e lm="dibhéirsigh"><par n="initial-d"/><i>ibhéirs</i><par n="cim/igh__vblex"/></e>
    <e lm="cuingrigh"><par n="initial-c"/><i>uingr</i><par n="cim/igh__vblex"/></e>
    <e lm="gearrliostaigh"><par n="initial-g"/><i>earrliost</i><par n="cúl/aigh__vblex"/></e>
    <e lm="pointeáil"><par n="initial-p"/><i>ointeá</i><par n="pasá/il__vblex"/></e>
    <e lm="fáisc"><par n="initial-f"/><i>áisc</i><par n="fair__vblex"/></e>
    <e lm="forscríobh"><par n="initial-f"/><i>orscrío</i><par n="ga/bh__vblex"/></e>
    <e lm="ól"><par n="initial-ó"/><i>l</i><par n="ól__vblex"/></e>
    <e lm="fás"><par n="initial-f"/><i>ás</i><par n="col__vblex"/></e>
    <e lm="fuascail"><par n="initial-f"/><i>uasc</i><par n="dúb/ail__vblex"/></e>
    <e lm="aithin"><par n="initial-a"/><i>ith</i><par n="aith/in__vblex"/></e>
    <e lm="deilbhigh"><par n="initial-d"/><i>eilbh</i><par n="cim/igh__vblex"/></e>
    <e lm="aisghabh"><par n="initial-a"/><i>isgha</i><par n="urgha/bh__vblex"/></e>
    <e lm="glasáil"><par n="initial-g"/><i>lasá</i><par n="pasá/il__vblex"/></e>
    <e lm="balsamaigh"><par n="initial-b"/><i>alsam</i><par n="cúl/aigh__vblex"/></e>
    <e lm="deasaigh"><par n="initial-d"/><i>eas</i><par n="cúl/aigh__vblex"/></e>
    <e lm="cáin"><par n="initial-c"/><i>áin</i><par n="fill__vblex"/></e>
    <e lm="coirtigh"><par n="initial-c"/><i>oirt</i><par n="cim/igh__vblex"/></e>
    <e lm="poll"><par n="initial-p"/><i>oll</i><par n="pós__vblex"/></e>
    <e lm="ionnail"><par n="initial-i"/><i>on</i><par n="ion/nail__vblex"/></e>
    <e lm="asáitigh"><par n="initial-a"/><i>sáit</i><par n="íl/igh__vblex"/></e>
    <e lm="geit"><par n="initial-g"/><i>eit</i><par n="geit__vblex"/></e>
    <e lm="cothaigh"><par n="initial-c"/><i>oth</i><par n="cúl/aigh__vblex"/></e>
    <e lm="clúdaigh"><par n="initial-c"/><i>lúd</i><par n="tór/aigh__vblex"/></e>
    <e lm="paistéar"><par n="initial-p"/><i>aistéar</i><par n="cúb__vblex"/></e>
    <e lm="maoirsigh"><par n="initial-m"/><i>aoirs</i><par n="íl/igh__vblex"/></e>
    <e lm="dópáil"><par n="initial-d"/><i>ópá</i><par n="pasá/il__vblex"/></e>
    <e lm="leictrealaigh"><i>leictreal</i><par n="ur/aigh__vblex"/></e>
    <e lm="oiriúnaigh"><par n="initial-o"/><i>iriún</i><par n="ur/aigh__vblex"/></e>
    <e lm="déchliceáil"><par n="initial-d"/><i>échliceá</i><par n="pasá/il__vblex"/></e>
    <e lm="crioslaigh"><par n="initial-c"/><i>riosl</i><par n="cúl/aigh__vblex"/></e>
    <e lm="caill"><par n="initial-c"/><i>aill</i><par n="fill__vblex"/></e>
    <e lm="cardáil"><par n="initial-c"/><i>ardá</i><par n="pasá/il__vblex"/></e>
    <e lm="foinsigh"><par n="initial-f"/><i>oins</i><par n="cim/igh__vblex"/></e>
    <e lm="ob"><par n="initial-o"/><i>b</i><par n="ob__vblex"/></e>
    <e lm="iomalartaigh"><par n="initial-i"/><i>omalart</i><par n="ur/aigh__vblex"/></e>
    <e lm="bith-dhíghrádaigh"><par n="initial-b"/><i>ith-dhíghrád</i><par n="cúl/aigh__vblex"/></e>
    <e lm="rátáil"><i>rátá</i><par n="armá/il__vblex"/></e>
    <e lm="athfhill"><par n="initial-a"/><i>thfhill</i><par n="síl__vblex"/></e>
    <e lm="prímeáil"><par n="initial-p"/><i>rímeá</i><par n="pasá/il__vblex"/></e>
    <e lm="díchláraigh"><par n="initial-d"/><i>íchlár</i><par n="cúl/aigh__vblex"/></e>
    <e lm="alp"><par n="initial-a"/><i>lp</i><par n="ob__vblex"/></e>
    <e lm="inis"><par n="initial-i"/><i>n</i><par n="in/is__vblex"/></e>
    <e lm="iomair"><par n="initial-i"/><i>om</i><par n="ag/air__vblex"/></e>
    <e lm="fan"><par n="initial-f"/><i>an</i><par n="col__vblex"/></e>
    <e lm="dícheangail"><par n="initial-d"/><i>ícheang</i><par n="dúb/ail__vblex"/></e>
    <e lm="díscoir"><par n="initial-d"/><i>ísco</i><par n="do/ir__vblex"/></e>
    <e lm="beachtaigh"><par n="initial-b"/><i>eacht</i><par n="cúl/aigh__vblex"/></e>
    <e lm="imdhíon"><par n="initial-i"/><i>mdhíon</i><par n="las__vblex"/></e>
    <e lm="athfheidhmigh"><par n="initial-a"/><i>thfheidhm</i><par n="íl/igh__vblex"/></e>
    <e lm="bánaigh"><par n="initial-b"/><i>án</i><par n="cúl/aigh__vblex"/></e>
    <e lm="coimpir"><par n="initial-c"/><i>oimp</i><par n="díb/ir__vblex"/></e>
    <e lm="cócaráil"><par n="initial-c"/><i>ócará</i><par n="pasá/il__vblex"/></e>
    <e lm="athbhreithnigh"><par n="initial-a"/><i>thbhreithn</i><par n="íl/igh__vblex"/></e>
    <e lm="glac"><par n="initial-g"/><i>lac</i><par n="cúb__vblex"/></e>
    <e lm="buidéalaigh"><par n="initial-b"/><i>uidéal</i><par n="cúl/aigh__vblex"/></e>
    <e lm="díosc"><par n="initial-d"/><i>íosc</i><par n="cúb__vblex"/></e>
    <e lm="dual"><par n="initial-d"/><i>ual</i><par n="pós__vblex"/></e>
    <e lm="pléasc"><par n="initial-p"/><i>léasc</i><par n="cúb__vblex"/></e>
    <e lm="cruach"><par n="initial-c"/><i>ruach</i><par n="pós__vblex"/></e>
    <e lm="daoirsigh"><par n="initial-d"/><i>aoirs</i><par n="cim/igh__vblex"/></e>
    <e lm="maith"><par n="initial-m"/><i>ait</i><par n="rit/h__vblex"/></e>
    <e lm="parsáil"><par n="initial-p"/><i>arsá</i><par n="pasá/il__vblex"/></e>
    <e lm="ionfhabhtaigh"><par n="initial-i"/><i>onfhabht</i><par n="ur/aigh__vblex"/></e>
    <e lm="admhaigh"><par n="initial-a"/><i>dmh</i><par n="sás/aigh__vblex"/></e>
    <e lm="earcaigh"><par n="initial-e"/><i>arc</i><par n="ur/aigh__vblex"/></e>
    <e lm="fuaigh"><par n="initial-f"/><i>ua</i><par n="beo/igh__vblex"/></e>
    <e lm="ceap"><par n="initial-c"/><i>eap</i><par n="cúb__vblex"/></e>
    <e lm="léas"><i>léas</i><par n="las__vblex"/></e>
    <e lm="dumpáil"><par n="initial-d"/><i>umpá</i><par n="pasá/il__vblex"/></e>
    <e lm="láimhsigh"><i>láimhs</i><par n="íl/igh__vblex"/></e>
    <e lm="dreoigh"><par n="initial-d"/><i>reo</i><par n="bá/igh__vblex"/></e>
    <e lm="áitigh"><par n="initial-á"/><i>it</i><par n="im/igh__vblex"/></e>
    <e lm="ionadaigh"><par n="initial-i"/><i>onad</i><par n="ur/aigh__vblex"/></e>
    <e lm="fiar"><par n="initial-f"/><i>iar</i><par n="cúb__vblex"/></e>
    <e lm="ionphlandaigh"><par n="initial-i"/><i>onphland</i><par n="ur/aigh__vblex"/></e>
    <e lm="maraigh"><par n="initial-m"/><i>ar</i><par n="ur/aigh__vblex"/></e>
    <e lm="dírigh"><par n="initial-d"/><i>ír</i><par n="cim/igh__vblex"/></e>
    <e lm="réab"><i>réab</i><par n="ob__vblex"/></e>
    <e lm="comhghreamaigh"><par n="initial-c"/><i>omhghream</i><par n="cúl/aigh__vblex"/></e>
    <e lm="doimhnigh"><par n="initial-d"/><i>oimhn</i><par n="cim/igh__vblex"/></e>
    <e lm="fionn"><par n="initial-f"/><i>ionn</i><par n="pós__vblex"/></e>
    <e lm="pionósaigh"><par n="initial-p"/><i>ionós</i><par n="cúl/aigh__vblex"/></e>
    <e lm="foráil"><par n="initial-f"/><i>orá</i><par n="pasá/il__vblex"/></e>
    <e lm="forléirigh"><par n="initial-f"/><i>orléir</i><par n="cim/igh__vblex"/></e>
    <e lm="forchuir"><par n="initial-f"/><i>orchu</i><par n="do/ir__vblex"/></e>
    <e lm="aisíoc"><par n="initial-a"/><i>isíoc</i><par n="éag__vblex"/></e>
    <e lm="feall"><par n="initial-f"/><i>eall</i><par n="pós__vblex"/></e>
    <e lm="beirigh"><par n="initial-b"/><i>eir</i><par n="cim/igh__vblex"/></e>
    <e lm="barr"><par n="initial-b"/><i>arr</i><par n="cúb__vblex"/></e>
    <e lm="arg"><par n="initial-a"/><i>rg</i><par n="éag__vblex"/></e>
    <e lm="íoc"><par n="initial-í"/><i>oc</i><par n="éag__vblex"/></e>
    <e lm="deicrimintigh"><par n="initial-d"/><i>eicrimint</i><par n="cim/igh__vblex"/></e>
    <e lm="cruaigh"><par n="initial-c"/><i>rua</i><par n="bua/igh__vblex"/></e>
    <e lm="dathaigh"><par n="initial-d"/><i>a</i><par n="da/thaigh__vblex"/></e>
    <e lm="deasc"><par n="initial-d"/><i>easc</i><par n="cúb__vblex"/></e>
    <e lm="cúlghair"><par n="initial-c"/><i>úlghair</i><par n="fair__vblex"/></e>
    <e lm="bocáil"><par n="initial-b"/><i>ocá</i><par n="pasá/il__vblex"/></e>
    <e lm="díliostáil"><par n="initial-d"/><i>íliostá</i><par n="pasá/il__vblex"/></e>
    <e lm="eitil"><par n="initial-e"/><i>it</i><par n="eit/il__vblex"/></e>
    <e lm="barrfheabhsaigh"><par n="initial-b"/><i>arrfheabhs</i><par n="cúl/aigh__vblex"/></e>
    <e lm="bíog"><par n="initial-b"/><i>íog</i><par n="cúb__vblex"/></e>
    <e lm="mothaigh"><par n="initial-m"/><i>oth</i><par n="ur/aigh__vblex"/></e>
    <e lm="nuashonraigh"><i>nuashonr</i><par n="ur/aigh__vblex"/></e>
    <e lm="geimhrigh"><par n="initial-g"/><i>eimhr</i><par n="cim/igh__vblex"/></e>
    <e lm="cúngaigh"><par n="initial-c"/><i>úng</i><par n="cúl/aigh__vblex"/></e>
    <e lm="athdhearbhaigh"><par n="initial-a"/><i>thdhearbh</i><par n="ur/aigh__vblex"/></e>
    <e lm="athdhíol"><par n="initial-a"/><i>thdhíol</i><par n="ól__vblex"/></e>
    <e lm="fosaigh"><par n="initial-f"/><i>os</i><par n="cúl/aigh__vblex"/></e>
    <e lm="cónaisc"><par n="initial-c"/><i>óna</i><par n="cóna/isc__vblex"/></e>
    <e lm="domheanmnaigh"><par n="initial-d"/><i>omheanmn</i><par n="cúl/aigh__vblex"/></e>
    <e lm="dífhostaigh"><par n="initial-d"/><i>ífhost</i><par n="cúl/aigh__vblex"/></e>
    <e lm="reáchtáil"><i>reáchtá</i><par n="armá/il__vblex"/></e>
    <e lm="athluaigh"><par n="initial-a"/><i>thlua</i><par n="sú/igh__vblex"/></e>
    <e lm="gabh"><par n="initial-g"/><i>a</i><par n="ga/bh__vblex"/></e>
    <e lm="dall"><par n="initial-d"/><i>all</i><par n="pós__vblex"/></e>
    <e lm="breoigh"><par n="initial-b"/><i>reo</i><par n="bá/igh__vblex"/></e>
    <e lm="grúntáil"><par n="initial-g"/><i>rúntá</i><par n="pasá/il__vblex"/></e>
    <e lm="impigh"><par n="initial-i"/><i>mp</i><par n="im/igh__vblex"/></e>
    <e lm="fáiltigh"><par n="initial-f"/><i>áilt</i><par n="cim/igh__vblex"/></e>
    <e lm="athainmnigh"><par n="initial-a"/><i>thainmn</i><par n="íl/igh__vblex"/></e>
    <e lm="fótachóipeáil"><par n="initial-f"/><i>ótachóipeá</i><par n="pasá/il__vblex"/></e>
    <e lm="mallaigh"><par n="initial-m"/><i>all</i><par n="ur/aigh__vblex"/></e>
    <e lm="ibh"><par n="initial-i"/><i></i><par n="i/bh__vblex"/></e>
    <e lm="faobhraigh"><par n="initial-f"/><i>aobhr</i><par n="cúl/aigh__vblex"/></e>
    <e lm="athlíon"><par n="initial-a"/><i>thlíon</i><par n="las__vblex"/></e>
    <e lm="gluais"><par n="initial-g"/><i>luais</i><par n="gin__vblex"/></e>
    <e lm="ianaigh"><par n="initial-i"/><i>an</i><par n="ur/aigh__vblex"/></e>
    <e lm="falsaigh"><par n="initial-f"/><i>als</i><par n="cúl/aigh__vblex"/></e>
    <e lm="clóscríobh"><par n="initial-c"/><i>lóscrío</i><par n="ga/bh__vblex"/></e>
    <e lm="béic"><par n="initial-b"/><i>éic</i><par n="ding__vblex"/></e>
    <e lm="blaistigh"><par n="initial-b"/><i>laist</i><par n="cim/igh__vblex"/></e>
    <e lm="ciúnaigh"><par n="initial-c"/><i>iún</i><par n="cúl/aigh__vblex"/></e>
    <e lm="céimnigh"><par n="initial-c"/><i>éimn</i><par n="cim/igh__vblex"/></e>
    <e lm="diúltaigh"><par n="initial-d"/><i>iúlt</i><par n="cúl/aigh__vblex"/></e>
    <e lm="athcheap"><par n="initial-a"/><i>thcheap</i><par n="ob__vblex"/></e>
    <e lm="ascain"><par n="initial-a"/><i>sc</i><par n="asc/ain__vblex"/></e>
    <e lm="adhlaic"><par n="initial-a"/><i>dhla</i><par n="urla/ic__vblex"/></e>
    <e lm="athdheimhnigh"><par n="initial-a"/><i>thdheimhn</i><par n="íl/igh__vblex"/></e>
    <e lm="formheas"><par n="initial-f"/><i>ormheas</i><par n="col__vblex"/></e>
    <e lm="atheagraigh"><par n="initial-a"/><i>theagr</i><par n="ur/aigh__vblex"/></e>
    <e lm="áirigh"><par n="initial-á"/><i>ir</i><par n="im/igh__vblex"/></e>
    <e lm="freaschuir"><par n="initial-f"/><i>reaschu</i><par n="do/ir__vblex"/></e>
    <e lm="clis"><par n="initial-c"/><i>lis</i><par n="fill__vblex"/></e>
    <e lm="clip"><par n="initial-c"/><i>lip</i><par n="ding__vblex"/></e>
    <e lm="díol"><par n="initial-d"/><i>íol</i><par n="col__vblex"/></e>
    <e lm="abair"><i></i><par n="/abair__vblex"/></e>
    <e lm="baist"><par n="initial-b"/><i>aist</i><par n="geit__vblex"/></e>
    <e lm="aifir"><par n="initial-a"/><i>if</i><par n="im/ir__vblex"/></e>
    <e lm="ionchuir"><par n="initial-i"/><i>onchu</i><par n="ma/ir__vblex"/></e>
    <e lm="códaigh"><par n="initial-c"/><i>ód</i><par n="cúl/aigh__vblex"/></e>
    <e lm="bronn"><par n="initial-b"/><i>ronn</i><par n="pós__vblex"/></e>
    <e lm="imchlúdaigh"><par n="initial-i"/><i>mchlúd</i><par n="sás/aigh__vblex"/></e>
    <e lm="dúisigh"><par n="initial-d"/><i>úis</i><par n="cúis/igh__vblex"/></e>
    <e lm="naomhainmnigh"><i>naomhainmn</i><par n="íl/igh__vblex"/></e>
    <e lm="radaigh"><i>rad</i><par n="ur/aigh__vblex"/></e>
    <e lm="bealaigh"><par n="initial-b"/><i>eal</i><par n="cúl/aigh__vblex"/></e>
    <e lm="coigistigh"><par n="initial-c"/><i>oigist</i><par n="cim/igh__vblex"/></e>
    <e lm="dámh"><par n="initial-d"/><i>á</i><par n="dá/mh__vblex"/></e>
    <e lm="cinn"><par n="initial-c"/><i>inn</i><par n="fill__vblex"/></e>
    <e lm="creim"><par n="initial-c"/><i>reim</i><par n="ding__vblex"/></e>
    <e lm="creid"><par n="initial-c"/><i>reid</i><par n="gin__vblex"/></e>
    <e lm="plánáil"><par n="initial-p"/><i>láná</i><par n="pasá/il__vblex"/></e>
    <e lm="cóineartaigh"><par n="initial-c"/><i>óineart</i><par n="cúl/aigh__vblex"/></e>
    <e lm="liostaigh"><i>liost</i><par n="ur/aigh__vblex"/></e>
    <e lm="comhfhreagair"><par n="initial-c"/><i>omhfhreag</i><par n="cog/air__vblex"/></e>
    <e lm="muirnigh"><par n="initial-m"/><i>uirn</i><par n="íl/igh__vblex"/></e>
    <e lm="leadair"><i>lead</i><par n="ag/air__vblex"/></e>
    <e lm="nótáil"><i>nótá</i><par n="armá/il__vblex"/></e>
    <e lm="athsholáthraigh"><par n="initial-a"/><i>thsholáthr</i><par n="sás/aigh__vblex"/></e>
    <e lm="measúnaigh"><par n="initial-m"/><i>easún</i><par n="ur/aigh__vblex"/></e>
    <e lm="leag"><i>leag</i><par n="éag__vblex"/></e>
    <e lm="íobair"><par n="initial-í"/><i>ob</i><par n="ag/air__vblex"/></e>
    <e lm="imrothlaigh"><par n="initial-i"/><i>mrothl</i><par n="ur/aigh__vblex"/></e>
    <e lm="athimir"><par n="initial-a"/><i>thim</i><par n="im/ir__vblex"/></e>
    <e lm="canónaigh"><par n="initial-c"/><i>anón</i><par n="cúl/aigh__vblex"/></e>
    <e lm="fear"><par n="initial-f"/><i>ear</i><par n="cúb__vblex"/></e>
    <e lm="athroinn"><par n="initial-a"/><i>throinn</i><par n="oil__vblex"/></e>
    <e lm="dearmad"><par n="initial-d"/><i>earmad</i><par n="col__vblex"/></e>
    <e lm="díscaoil"><par n="initial-d"/><i>íscaoil</i><par n="fill__vblex"/></e>
    <e lm="comhordaigh"><par n="initial-c"/><i>omhord</i><par n="cúl/aigh__vblex"/></e>
    <e lm="méadaigh"><par n="initial-m"/><i>éad</i><par n="ur/aigh__vblex"/></e>
    <e lm="máchailigh"><par n="initial-m"/><i>áchail</i><par n="íl/igh__vblex"/></e>
    <e lm="meabhraigh"><par n="initial-m"/><i>eabhr</i><par n="ur/aigh__vblex"/></e>
    <e lm="aischuir"><par n="initial-a"/><i>ischu</i><par n="ma/ir__vblex"/></e>
    <e lm="amharc"><par n="initial-a"/><i>mharc</i><par n="éag__vblex"/></e>
    <e lm="imigh"><par n="initial-i"/><i>m</i><par n="im/igh__vblex"/></e>
    <e lm="ceol"><par n="initial-c"/><i>eol</i><par n="pós__vblex"/></e>
    <e lm="fódaigh"><par n="initial-f"/><i>ód</i><par n="cúl/aigh__vblex"/></e>
    <e lm="cnead"><par n="initial-c"/><i>nead</i><par n="col__vblex"/></e>
    <e lm="stáitsigh"><par n="initial-s"/><i>táits</i><par n="íl/igh__vblex"/></e>
    <e lm="scealp"><par n="initial-s"/><i>cealp</i><par n="ob__vblex"/></e>
    <e lm="tabhaigh"><par n="initial-t"/><i>abh</i><par n="cúl/aigh__vblex"/></e>
    <e lm="síl"><par n="initial-s"/><i>íl</i><par n="síl__vblex"/></e>
    <e lm="sín"><par n="initial-s"/><i>ín</i><par n="síl__vblex"/></e>
    <e lm="taistil"><par n="initial-t"/><i>aistil</i><par n="taistil__vblex"/></e>
    <e lm="saibhrigh"><par n="initial-s"/><i>aibhr</i><par n="íl/igh__vblex"/></e>
    <e lm="teorannaigh"><par n="initial-t"/><i>eorann</i><par n="cúl/aigh__vblex"/></e>
    <e lm="uathfhormáidigh"><par n="initial-u"/><i>athfhormáid</i><par n="íl/igh__vblex"/></e>
    <e lm="toll"><par n="initial-t"/><i>oll</i><par n="pós__vblex"/></e>
    <e lm="tochrais"><par n="initial-t"/><i>ochrais</i><par n="gin__vblex"/></e>
    <e lm="snaidhm"><par n="initial-s"/><i>naidhm</i><par n="loic__vblex"/></e>
    <e lm="scread"><par n="initial-s"/><i>cread</i><par n="ól__vblex"/></e>
    <e lm="sádráil"><par n="initial-s"/><i>ádrá</i><par n="armá/il__vblex"/></e>
    <e lm="rútáil"><i>rútá</i><par n="armá/il__vblex"/></e>
    <e lm="sainmhínigh"><par n="initial-s"/><i>ainmhín</i><par n="íl/igh__vblex"/></e>
    <e lm="srac"><par n="initial-s"/><i>rac</i><par n="ob__vblex"/></e>
    <e lm="seadaigh"><par n="initial-s"/><i>ead</i><par n="ur/aigh__vblex"/></e>
    <e lm="uirísligh"><par n="initial-u"/><i>irísl</i><par n="íl/igh__vblex"/></e>
    <e lm="téana"><par n="initial-t"/><i>éana</i><par n="téana__vblex"/></e>
    <e lm="rothaigh"><i>roth</i><par n="sás/aigh__vblex"/></e>
    <e lm="struchtúraigh"><par n="initial-s"/><i>truchtúr</i><par n="ur/aigh__vblex"/></e>
    <e lm="sléacht"><par n="initial-s"/><i>léacht</i><par n="róst__vblex"/></e>
    <e lm="rolláil"><i>rollá</i><par n="armá/il__vblex"/></e>
    <e lm="sáigh"><par n="initial-s"/><i>á</i><par n="sú/igh__vblex"/></e>
    <e lm="roll"><i>roll</i><par n="las__vblex"/></e>
    <e lm="samhlaigh"><par n="initial-s"/><i>amhl</i><par n="ur/aigh__vblex"/></e>
    <e lm="snasaigh"><par n="initial-s"/><i>nas</i><par n="ur/aigh__vblex"/></e>
    <e lm="suanbhruith"><par n="initial-s"/><i>uanbhruit</i><par n="rit/h__vblex"/></e>
    <e lm="uathoiriúnaigh"><par n="initial-u"/><i>athoiriún</i><par n="ur/aigh__vblex"/></e>
    <e lm="tarrtháil"><par n="initial-t"/><i>arrthá</i><par n="pasá/il__vblex"/></e>
    <e lm="santaigh"><par n="initial-s"/><i>ant</i><par n="ur/aigh__vblex"/></e>
    <e lm="treáigh"><par n="initial-t"/><i>reá</i><par n="bá/igh__vblex"/></e>
    <e lm="tathantaigh"><par n="initial-t"/><i>athant</i><par n="tór/aigh__vblex"/></e>
    <e lm="stoll"><par n="initial-s"/><i>toll</i><par n="las__vblex"/></e>
    <e lm="spor"><par n="initial-s"/><i>por</i><par n="ob__vblex"/></e>
    <e lm="tacht"><par n="initial-t"/><i>acht</i><par n="tost__vblex"/></e>
    <e lm="tairg"><par n="initial-t"/><i>airg</i><par n="fair__vblex"/></e>
    <e lm="téigh"><i></i><par n="/téigh__vblex"/></e>
    <e lm="réamhcheangail"><i>réamhcheang</i><par n="osc/ail__vblex"/></e>
    <e lm="tréithrigh"><par n="initial-t"/><i>réithr</i><par n="cim/igh__vblex"/></e>
    <e lm="uasluchtaigh"><par n="initial-u"/><i>aslucht</i><par n="ur/aigh__vblex"/></e>
    <e lm="ticeáil"><par n="initial-t"/><i>iceá</i><par n="pasá/il__vblex"/></e>
    <e lm="tanaigh"><par n="initial-t"/><i>an</i><par n="cúl/aigh__vblex"/></e>
    <e lm="stuáil"><par n="initial-s"/><i>tuá</i><par n="armá/il__vblex"/></e>
    <e lm="sac"><par n="initial-s"/><i>ac</i><par n="ob__vblex"/></e>
    <e lm="réamhshocraigh"><i>réamhshocr</i><par n="ur/aigh__vblex"/></e>
    <e lm="slog"><par n="initial-s"/><i>log</i><par n="ob__vblex"/></e>
    <e lm="spíosraigh"><par n="initial-s"/><i>píosr</i><par n="ur/aigh__vblex"/></e>
    <e lm="sollúnaigh"><par n="initial-s"/><i>ollún</i><par n="ur/aigh__vblex"/></e>
    <e lm="tiomsaigh"><par n="initial-t"/><i>ioms</i><par n="cúl/aigh__vblex"/></e>
    <e lm="tomhais"><par n="initial-t"/><i>omhais</i><par n="gin__vblex"/></e>
    <e lm="scoránaigh"><par n="initial-s"/><i>corán</i><par n="ur/aigh__vblex"/></e>
    <e lm="satail"><par n="initial-s"/><i>at</i><par n="osc/ail__vblex"/></e>
    <e lm="tíolaic"><par n="initial-t"/><i>íola</i><par n="tíola/ic__vblex"/></e>
    <e lm="vótáil"><i>vótá</i><par n="armá/il__vblex"/></e>
    <e lm="siosc"><par n="initial-s"/><i>iosc</i><par n="ob__vblex"/></e>
    <e lm="srathraigh"><par n="initial-s"/><i>rathr</i><par n="ur/aigh__vblex"/></e>
    <e lm="scannánaigh"><par n="initial-s"/><i>cannán</i><par n="ur/aigh__vblex"/></e>
    <e lm="treoraigh"><par n="initial-t"/><i>reor</i><par n="cúl/aigh__vblex"/></e>
    <e lm="spreachallaigh"><par n="initial-s"/><i>preachall</i><par n="ur/aigh__vblex"/></e>
    <e lm="scaip"><par n="initial-s"/><i>caip</i><par n="loic__vblex"/></e>
    <e lm="réitigh"><i>réit</i><par n="im/igh__vblex"/></e>
    <e lm="sann"><par n="initial-s"/><i>ann</i><par n="las__vblex"/></e>
    <e lm="uaisligh"><par n="initial-u"/><i>aisl</i><par n="íl/igh__vblex"/></e>
    <e lm="scáthlínigh"><par n="initial-s"/><i>cáthlín</i><par n="íl/igh__vblex"/></e>
    <e lm="stiúg"><par n="initial-s"/><i>tiúg</i><par n="ob__vblex"/></e>
    <e lm="scal"><par n="initial-s"/><i>cal</i><par n="las__vblex"/></e>
    <e lm="scan"><par n="initial-s"/><i>can</i><par n="las__vblex"/></e>
    <e lm="scag"><par n="initial-s"/><i>cag</i><par n="ob__vblex"/></e>
    <e lm="taifead"><par n="initial-t"/><i>aifead</i><par n="pós__vblex"/></e>
    <e lm="taisrigh"><par n="initial-t"/><i>aisr</i><par n="cim/igh__vblex"/></e>
    <e lm="trácht"><par n="initial-t"/><i>rácht</i><par n="trácht__vblex"/></e>
    <e lm="suncáil"><par n="initial-s"/><i>uncá</i><par n="armá/il__vblex"/></e>
    <e lm="uasghrádaigh"><par n="initial-u"/><i>asghrád</i><par n="ur/aigh__vblex"/></e>
    <e lm="spoch"><par n="initial-s"/><i>poch</i><par n="las__vblex"/></e>
    <e lm="spréach"><par n="initial-s"/><i>préach</i><par n="las__vblex"/></e>
    <e lm="stán"><par n="initial-s"/><i>tán</i><par n="las__vblex"/></e>
    <e lm="sraoill"><par n="initial-s"/><i>raoill</i><par n="síl__vblex"/></e>
    <e lm="rothlaigh"><i>rothl</i><par n="ur/aigh__vblex"/></e>
    <e lm="rith"><i>rit</i><par n="rit/h__vblex"/></e>
    <e lm="túsaigh"><par n="initial-t"/><i>ús</i><par n="cúl/aigh__vblex"/></e>
    <e lm="teann"><par n="initial-t"/><i>eann</i><par n="pós__vblex"/></e>
    <e lm="spléach"><par n="initial-s"/><i>pléach</i><par n="las__vblex"/></e>
    <e lm="snámh"><par n="initial-s"/><i>ná</i><par n="sná/mh__vblex"/></e>
    <e lm="réamhcheap"><i>réamhcheap</i><par n="ob__vblex"/></e>
    <e lm="tuill"><par n="initial-t"/><i>uill</i><par n="fill__vblex"/></e>
    <e lm="trangláil"><par n="initial-t"/><i>ranglá</i><par n="pasá/il__vblex"/></e>
    <e lm="scátáil"><par n="initial-s"/><i>cátá</i><par n="armá/il__vblex"/></e>
    <e lm="saill"><par n="initial-s"/><i>aill</i><par n="síl__vblex"/></e>
    <e lm="stobh"><par n="initial-s"/><i>to</i><par n="sá/bh__vblex"/></e>
    <e lm="tráigh"><par n="initial-t"/><i>rá</i><par n="bá/igh__vblex"/></e>
    <e lm="slóg"><par n="initial-s"/><i>lóg</i><par n="ob__vblex"/></e>
    <e lm="scamh"><par n="initial-s"/><i>ca</i><par n="sca/mh__vblex"/></e>
    <e lm="sloinn"><par n="initial-s"/><i>loinn</i><par n="sloinn__vblex"/></e>
    <e lm="seansáil"><par n="initial-s"/><i>eansá</i><par n="armá/il__vblex"/></e>
    <e lm="slis"><par n="initial-s"/><i>lis</i><par n="síl__vblex"/></e>
    <e lm="scioll"><par n="initial-s"/><i>cioll</i><par n="las__vblex"/></e>
    <e lm="teasairg"><par n="initial-t"/><i>easa</i><par n="teasa/irg__vblex"/></e>
    <e lm="sainigh"><par n="initial-s"/><i>ain</i><par n="íl/igh__vblex"/></e>
    <e lm="scáthaigh"><par n="initial-s"/><i>cáth</i><par n="ur/aigh__vblex"/></e>
    <e lm="sioc"><par n="initial-s"/><i>ioc</i><par n="éag__vblex"/></e>
    <e lm="tarraing"><par n="initial-t"/><i>arraing</i><par n="fulaing__vblex"/></e>
    <e lm="scriobláil"><par n="initial-s"/><i>crioblá</i><par n="armá/il__vblex"/></e>
    <e lm="tóstáil"><par n="initial-t"/><i>óstá</i><par n="pasá/il__vblex"/></e>
    <e lm="sintéisigh"><par n="initial-s"/><i>intéis</i><par n="íl/igh__vblex"/></e>
    <e lm="uathfholaigh"><par n="initial-u"/><i>athfhol</i><par n="ur/aigh__vblex"/></e>
    <e lm="tionscain"><par n="initial-t"/><i>ionsc</i><par n="cog/ain__vblex"/></e>
    <e lm="smailc"><par n="initial-s"/><i>mailc</i><par n="loic__vblex"/></e>
    <e lm="sainchóirigh"><par n="initial-s"/><i>ainchóir</i><par n="íl/igh__vblex"/></e>
    <e lm="seirbheáil"><par n="initial-s"/><i>eirbheá</i><par n="armá/il__vblex"/></e>
    <e lm="trasnaigh"><par n="initial-t"/><i>rasn</i><par n="cúl/aigh__vblex"/></e>
    <e lm="spáráil"><par n="initial-s"/><i>párá</i><par n="armá/il__vblex"/></e>
    <e lm="talmhaigh"><par n="initial-t"/><i>almh</i><par n="cúl/aigh__vblex"/></e>
    <e lm="soiléirigh"><par n="initial-s"/><i>oiléir</i><par n="íl/igh__vblex"/></e>
    <e lm="triall"><par n="initial-t"/><i>riall</i><par n="col__vblex"/></e>
    <e lm="téipeáil"><par n="initial-t"/><i>éipeá</i><par n="pasá/il__vblex"/></e>
    <e lm="sraon"><par n="initial-s"/><i>raon</i><par n="las__vblex"/></e>
    <e lm="saincheap"><par n="initial-s"/><i>aincheap</i><par n="ob__vblex"/></e>
    <e lm="toirnigh"><par n="initial-t"/><i>oirn</i><par n="cim/igh__vblex"/></e>
    <e lm="stánaigh"><par n="initial-s"/><i>tán</i><par n="ur/aigh__vblex"/></e>
    <e lm="urghabh"><par n="initial-u"/><i>rgha</i><par n="urgha/bh__vblex"/></e>
    <e lm="teasdíon"><par n="initial-t"/><i>easdíon</i><par n="pós__vblex"/></e>
    <e lm="scinn"><par n="initial-s"/><i>cinn</i><par n="síl__vblex"/></e>
    <e lm="treascair"><par n="initial-t"/><i>reasc</i><par n="cog/air__vblex"/></e>
    <e lm="séimhigh"><par n="initial-s"/><i>éimh</i><par n="íl/igh__vblex"/></e>
    <e lm="síolchuir"><par n="initial-s"/><i>íolchu</i><par n="ma/ir__vblex"/></e>
    <e lm="réamhíoc"><i>réamhíoc</i><par n="éag__vblex"/></e>
    <e lm="urscart"><par n="initial-u"/><i>rscart</i><par n="róst__vblex"/></e>
    <e lm="togair"><par n="initial-t"/><i>og</i><par n="cog/air__vblex"/></e>
    <e lm="réamhghabh"><i>réamhgha</i><par n="urgha/bh__vblex"/></e>
    <e lm="tagair"><par n="initial-t"/><i>ag</i><par n="cog/air__vblex"/></e>
    <e lm="tollánaigh"><par n="initial-t"/><i>ollán</i><par n="cúl/aigh__vblex"/></e>
    <e lm="socht"><par n="initial-s"/><i>ocht</i><par n="róst__vblex"/></e>
    <e lm="rialáil"><i>rialá</i><par n="armá/il__vblex"/></e>
    <e lm="tiarnaigh"><par n="initial-t"/><i>iarn</i><par n="cúl/aigh__vblex"/></e>
    <e lm="teagmhaigh"><par n="initial-t"/><i>eagmh</i><par n="tór/aigh__vblex"/></e>
    <e lm="toirmisc"><par n="initial-t"/><i>oirmisc</i><par n="fair__vblex"/></e>
    <e lm="teisiligh"><par n="initial-t"/><i>eisil</i><par n="cim/igh__vblex"/></e>
    <e lm="seiceáil"><par n="initial-s"/><i>eiceá</i><par n="armá/il__vblex"/></e>
    <e lm="streachail"><par n="initial-s"/><i>treach</i><par n="osc/ail__vblex"/></e>
    <e lm="taisteal"><par n="initial-t"/><i>aisteal</i><par n="taisteal__vblex"/></e>
    <e lm="taispeáin"><par n="initial-t"/><i>aispeá</i><par n="fó/in__vblex"/></e>
    <e lm="reic"><i>reic</i><par n="lig__vblex"/></e>
    <e lm="suirigh"><par n="initial-s"/><i>uir</i><par n="íl/igh__vblex"/></e>
    <e lm="tarlaigh"><par n="initial-t"/><i>arl</i><par n="cúl/aigh__vblex"/></e>
    <e lm="rinc"><i>rinc</i><par n="loic__vblex"/></e>
    <e lm="stiúir"><par n="initial-s"/><i>tiú</i><par n="stiú/ir__vblex"/></e>
    <e lm="slad"><par n="initial-s"/><i>lad</i><par n="ól__vblex"/></e>
    <e lm="traenáil"><par n="initial-t"/><i>raená</i><par n="pasá/il__vblex"/></e>
    <e lm="uiscigh"><par n="initial-u"/><i>isc</i><par n="íl/igh__vblex"/></e>
    <e lm="sealbhaigh"><par n="initial-s"/><i>ealbh</i><par n="ur/aigh__vblex"/></e>
    <e lm="tóg"><par n="initial-t"/><i>óg</i><par n="cac__vblex"/></e>
    <e lm="ruithnigh"><i>ruithn</i><par n="íl/igh__vblex"/></e>
    <e lm="suiteáil"><par n="initial-s"/><i>uiteá</i><par n="armá/il__vblex"/></e>
    <e lm="toirbhir"><par n="initial-t"/><i>oirbh</i><par n="díb/ir__vblex"/></e>
    <e lm="sáraigh"><par n="initial-s"/><i>ár</i><par n="ur/aigh__vblex"/></e>
    <e lm="soiprigh"><par n="initial-s"/><i>oipr</i><par n="íl/igh__vblex"/></e>
    <e lm="scriúáil"><par n="initial-s"/><i>criúá</i><par n="armá/il__vblex"/></e>
    <e lm="toirchigh"><par n="initial-t"/><i>oirch</i><par n="cim/igh__vblex"/></e>
    <e lm="seinn"><par n="initial-s"/><i>einn</i><par n="oil__vblex"/></e>
    <e lm="scrúdaigh"><par n="initial-s"/><i>crúd</i><par n="ur/aigh__vblex"/></e>
    <e lm="rialaigh"><i>rial</i><par n="ur/aigh__vblex"/></e>
    <e lm="taobhaigh"><par n="initial-t"/><i>aobh</i><par n="cúl/aigh__vblex"/></e>
    <e lm="rinseáil"><i>rinseá</i><par n="armá/il__vblex"/></e>
    <e lm="úsc"><par n="initial-ú"/><i>sc</i><par n="ob__vblex"/></e>
    <e lm="timpeallaigh"><par n="initial-t"/><i>impeall</i><par n="cúl/aigh__vblex"/></e>
    <e lm="salaigh"><par n="initial-s"/><i>al</i><par n="ur/aigh__vblex"/></e>
    <e lm="taithigh"><par n="initial-t"/><i>aith</i><par n="cúis/igh__vblex"/></e>
    <e lm="tréig"><par n="initial-t"/><i>réig</i><par n="fair__vblex"/></e>
    <e lm="socraigh"><par n="initial-s"/><i>ocr</i><par n="ur/aigh__vblex"/></e>
    <e lm="scrábáil"><par n="initial-s"/><i>crábá</i><par n="armá/il__vblex"/></e>
    <e lm="staon"><par n="initial-s"/><i>taon</i><par n="las__vblex"/></e>
    <e lm="trádáil"><par n="initial-t"/><i>rádá</i><par n="pasá/il__vblex"/></e>
    <e lm="tarchéimnigh"><par n="initial-t"/><i>archéimn</i><par n="cim/igh__vblex"/></e>
    <e lm="sciúrsáil"><par n="initial-s"/><i>ciúrsá</i><par n="armá/il__vblex"/></e>
    <e lm="saobh"><par n="initial-s"/><i>ao</i><par n="sá/bh__vblex"/></e>
    <e lm="sínigh"><par n="initial-s"/><i>ín</i><par n="íl/igh__vblex"/></e>
    <e lm="rois"><i>rois</i><par n="síl__vblex"/></e>
    <e lm="srathaigh"><par n="initial-s"/><i>rath</i><par n="ur/aigh__vblex"/></e>
    <e lm="smúr"><par n="initial-s"/><i>múr</i><par n="ob__vblex"/></e>
    <e lm="saibhseáil"><par n="initial-s"/><i>aibhseá</i><par n="armá/il__vblex"/></e>
    <e lm="seilg"><par n="initial-s"/><i>eilg</i><par n="lig__vblex"/></e>
    <e lm="síothlaigh"><par n="initial-s"/><i>íothl</i><par n="ur/aigh__vblex"/></e>
    <e lm="tonnchrith"><par n="initial-t"/><i>onnchrit</i><par n="cait/h__vblex"/></e>
    <e lm="scáthánaigh"><par n="initial-s"/><i>cáthán</i><par n="ur/aigh__vblex"/></e>
    <e lm="tiubhaigh"><par n="initial-t"/><i>iubh</i><par n="tór/aigh__vblex"/></e>
    <e lm="sáinnigh"><par n="initial-s"/><i>áinn</i><par n="íl/igh__vblex"/></e>
    <e lm="scrúd"><par n="initial-s"/><i>crúd</i><par n="las__vblex"/></e>
    <e lm="sciomair"><par n="initial-s"/><i>ciom</i><par n="ag/air__vblex"/></e>
    <e lm="scríob"><par n="initial-s"/><i>críob</i><par n="ob__vblex"/></e>
    <e lm="scoir"><par n="initial-s"/><i>co</i><par n="ma/ir__vblex"/></e>
    <e lm="teistigh"><par n="initial-t"/><i>eist</i><par n="cim/igh__vblex"/></e>
    <e lm="siarchoinnigh"><par n="initial-s"/><i>iarchoinn</i><par n="im/igh__vblex"/></e>
    <e lm="sceith"><par n="initial-s"/><i>ceit</i><par n="sceit/h__vblex"/></e>
    <e lm="toimhdigh"><par n="initial-t"/><i>oimhd</i><par n="cim/igh__vblex"/></e>
    <e lm="tosaigh"><par n="initial-t"/><i>os</i><par n="cúl/aigh__vblex"/></e>
    <e lm="róst"><i>róst</i><par n="róst__vblex"/></e>
    <e lm="tairbhigh"><par n="initial-t"/><i>airbh</i><par n="cim/igh__vblex"/></e>
    <e lm="tástáil"><par n="initial-t"/><i>ástá</i><par n="pasá/il__vblex"/></e>
    <e lm="timpeallghearr"><par n="initial-t"/><i>impeallghearr</i><par n="cúb__vblex"/></e>
    <e lm="sméid"><par n="initial-s"/><i>méid</i><par n="síl__vblex"/></e>
    <e lm="táirg"><par n="initial-t"/><i>áirg</i><par n="ding__vblex"/></e>
    <e lm="sruthlínigh"><par n="initial-s"/><i>ruthlín</i><par n="íl/igh__vblex"/></e>
    <e lm="stríoc"><par n="initial-s"/><i>tríoc</i><par n="ob__vblex"/></e>
    <e lm="stampáil"><par n="initial-s"/><i>tampá</i><par n="armá/il__vblex"/></e>
    <e lm="scóráil"><par n="initial-s"/><i>córá</i><par n="armá/il__vblex"/></e>
    <e lm="sníomh"><par n="initial-s"/><i>nío</i><par n="sná/mh__vblex"/></e>
    <e lm="tiomnaigh"><par n="initial-t"/><i>iomn</i><par n="cúl/aigh__vblex"/></e>
    <e lm="saothraigh"><par n="initial-s"/><i>aothr</i><par n="ur/aigh__vblex"/></e>
    <e lm="sleabhac"><par n="initial-s"/><i>leabh</i><par n="sleabh/ac__vblex"/></e>
    <e lm="sórtáil"><par n="initial-s"/><i>órtá</i><par n="armá/il__vblex"/></e>
    <e lm="tarmlig"><par n="initial-t"/><i>armlig</i><par n="fair__vblex"/></e>
    <e lm="uaill"><par n="initial-u"/><i>aill</i><par n="síl__vblex"/></e>
    <e lm="sciurd"><par n="initial-s"/><i>ciurd</i><par n="las__vblex"/></e>
    <e lm="táthaigh"><par n="initial-t"/><i>á</i><par n="da/thaigh__vblex"/></e>
    <e lm="róshaothraigh"><i>róshaothr</i><par n="ur/aigh__vblex"/></e>
    <e lm="urraigh"><par n="initial-u"/><i>rr</i><par n="ur/aigh__vblex"/></e>
    <e lm="taiscéal"><par n="initial-t"/><i>aiscéal</i><par n="pós__vblex"/></e>
    <e lm="tnáith"><par n="initial-t"/><i>náit</i><par n="cáit/h__vblex"/></e>
    <e lm="seiftigh"><par n="initial-s"/><i>eift</i><par n="íl/igh__vblex"/></e>
    <e lm="steall"><par n="initial-s"/><i>teall</i><par n="las__vblex"/></e>
    <e lm="tuig"><par n="initial-t"/><i>uig</i><par n="fair__vblex"/></e>
    <e lm="tuil"><par n="initial-t"/><i>uil</i><par n="gin__vblex"/></e>
    <e lm="sainaithin"><par n="initial-s"/><i>ainaith</i><par n="aith/in__vblex"/></e>
    <e lm="sreabh"><par n="initial-s"/><i>rea</i><par n="sá/bh__vblex"/></e>
    <e lm="téacht"><par n="initial-t"/><i>éacht</i><par n="tost__vblex"/></e>
    <e lm="stad"><par n="initial-s"/><i>tad</i><par n="ól__vblex"/></e>
    <e lm="roinn"><i>roinn</i><par n="oil__vblex"/></e>
    <e lm="sruthaigh"><par n="initial-s"/><i>ruth</i><par n="ur/aigh__vblex"/></e>
    <e lm="séid"><par n="initial-s"/><i>éid</i><par n="síl__vblex"/></e>
    <e lm="trusáil"><par n="initial-t"/><i>rusá</i><par n="pasá/il__vblex"/></e>
    <e lm="réamhaithris"><i>réamhaithris</i><par n="aithris__vblex"/></e>
    <e lm="rómhair"><i>rómh</i><par n="ag/air__vblex"/></e>
    <e lm="stálaigh"><par n="initial-s"/><i>tál</i><par n="ur/aigh__vblex"/></e>
    <e lm="steanc"><par n="initial-s"/><i>teanc</i><par n="ob__vblex"/></e>
    <e lm="smachtaigh"><par n="initial-s"/><i>macht</i><par n="ur/aigh__vblex"/></e>
    <e lm="robáil"><i>robá</i><par n="armá/il__vblex"/></e>
    <e lm="ríomh"><i>río</i><par n="sná/mh__vblex"/></e>
    <e lm="teastaigh"><par n="initial-t"/><i>east</i><par n="tór/aigh__vblex"/></e>
    <e lm="spadhar"><par n="initial-s"/><i>padhar</i><par n="éag__vblex"/></e>
    <e lm="sceamh"><par n="initial-s"/><i>cea</i><par n="sná/mh__vblex"/></e>
    <e lm="scrobh"><par n="initial-s"/><i>cro</i><par n="sá/bh__vblex"/></e>
    <e lm="sleamhnaigh"><par n="initial-s"/><i>leamhn</i><par n="ur/aigh__vblex"/></e>
    <e lm="uraigh"><par n="initial-u"/><i>r</i><par n="ur/aigh__vblex"/></e>
    <e lm="slánchóirigh"><par n="initial-s"/><i>lánchóir</i><par n="íl/igh__vblex"/></e>
    <e lm="súigh"><par n="initial-s"/><i>ú</i><par n="sú/igh__vblex"/></e>
    <e lm="tairngir"><par n="initial-t"/><i>airng</i><par n="díb/ir__vblex"/></e>
    <e lm="scuab"><par n="initial-s"/><i>cuab</i><par n="ob__vblex"/></e>
    <e lm="stop"><par n="initial-s"/><i>top</i><par n="ob__vblex"/></e>
    <e lm="tolg"><par n="initial-t"/><i>olg</i><par n="cúb__vblex"/></e>
    <e lm="scríobh"><par n="initial-s"/><i>crío</i><par n="urgha/bh__vblex"/></e>
    <e lm="ung"><par n="initial-u"/><i>ng</i><par n="ob__vblex"/></e>
    <e lm="simpligh"><par n="initial-s"/><i>impl</i><par n="íl/igh__vblex"/></e>
    <e lm="tarcaisnigh"><par n="initial-t"/><i>arcaisn</i><par n="cim/igh__vblex"/></e>
    <e lm="scuitseáil"><par n="initial-s"/><i>cuitseá</i><par n="armá/il__vblex"/></e>
    <e lm="údaraigh"><par n="initial-ú"/><i>dar</i><par n="ur/aigh__vblex"/></e>
    <e lm="saighneáil"><par n="initial-s"/><i>aighneá</i><par n="armá/il__vblex"/></e>
    <e lm="scipeáil"><par n="initial-s"/><i>cipeá</i><par n="armá/il__vblex"/></e>
    <e lm="scaoil"><par n="initial-s"/><i>caoil</i><par n="síl__vblex"/></e>
    <e lm="steiriligh"><par n="initial-s"/><i>teiril</i><par n="íl/igh__vblex"/></e>
    <e lm="tost"><par n="initial-t"/><i>ost</i><par n="tost__vblex"/></e>
    <e lm="stóráil"><par n="initial-s"/><i>tórá</i><par n="armá/il__vblex"/></e>
    <e lm="urscaoil"><par n="initial-u"/><i>rscaoil</i><par n="síl__vblex"/></e>
    <e lm="scarbháil"><par n="initial-s"/><i>carbhá</i><par n="armá/il__vblex"/></e>
    <e lm="tirimghlan"><par n="initial-t"/><i>irimghlan</i><par n="pós__vblex"/></e>
    <e lm="tacaigh"><par n="initial-t"/><i>ac</i><par n="cúl/aigh__vblex"/></e>
    <e lm="smiot"><par n="initial-s"/><i>miot</i><par n="róst__vblex"/></e>
    <e lm="tnúth"><par n="initial-t"/><i>nú</i><par n="tnú/th__vblex"/></e>
    <e lm="smuigleáil"><par n="initial-s"/><i>muigleá</i><par n="armá/il__vblex"/></e>
    <e lm="seas"><par n="initial-s"/><i>eas</i><par n="ól__vblex"/></e>
    <e lm="treabh"><par n="initial-t"/><i>rea</i><par n="trea/bh__vblex"/></e>
    <e lm="scól"><par n="initial-s"/><i>cól</i><par n="las__vblex"/></e>
    <e lm="tum"><par n="initial-t"/><i>um</i><par n="cúb__vblex"/></e>
    <e lm="tál"><par n="initial-t"/><i>ál</i><par n="col__vblex"/></e>
    <e lm="taisc"><par n="initial-t"/><i>aisc</i><par n="ding__vblex"/></e>
    <e lm="suigh"><par n="initial-s"/><i>u</i><par n="n/igh__vblex"/></e>
    <e lm="súmáil"><par n="initial-s"/><i>úmá</i><par n="armá/il__vblex"/></e>
    <e lm="réamhdhátaigh"><i>réamhdhát</i><par n="ur/aigh__vblex"/></e>
    <e lm="sruthlaigh"><par n="initial-s"/><i>ruthl</i><par n="ur/aigh__vblex"/></e>
    <e lm="teasc"><par n="initial-t"/><i>easc</i><par n="cúb__vblex"/></e>
    <e lm="smear"><par n="initial-s"/><i>mear</i><par n="ob__vblex"/></e>
    <e lm="splanc"><par n="initial-s"/><i>planc</i><par n="ob__vblex"/></e>
    <e lm="tionlaic"><par n="initial-t"/><i>ionla</i><par n="tíola/ic__vblex"/></e>
    <e lm="tochail"><par n="initial-t"/><i>och</i><par n="dúb/ail__vblex"/></e>
    <e lm="teagasc"><par n="initial-t"/><i>eagasc</i><par n="cac__vblex"/></e>
    <e lm="smúdáil"><par n="initial-s"/><i>múdá</i><par n="armá/il__vblex"/></e>
    <e lm="tarchuir"><par n="initial-t"/><i>archu</i><par n="do/ir__vblex"/></e>
    <e lm="soilsigh"><par n="initial-s"/><i>oils</i><par n="íl/igh__vblex"/></e>
    <e lm="traschódaigh"><par n="initial-t"/><i>raschód</i><par n="cúl/aigh__vblex"/></e>
    <e lm="tuar"><par n="initial-t"/><i>uar</i><par n="cac__vblex"/></e>
    <e lm="spalp"><par n="initial-s"/><i>palp</i><par n="ob__vblex"/></e>
    <e lm="slaod"><par n="initial-s"/><i>laod</i><par n="las__vblex"/></e>
    <e lm="taibhsigh"><par n="initial-t"/><i>aibhs</i><par n="cim/igh__vblex"/></e>
    <e lm="troid"><par n="initial-t"/><i>roid</i><par n="gin__vblex"/></e>
    <e lm="saor"><par n="initial-s"/><i>aor</i><par n="ob__vblex"/></e>
    <e lm="teimhligh"><par n="initial-t"/><i>eimhl</i><par n="cim/igh__vblex"/></e>
    <e lm="tuirling"><par n="initial-t"/><i>uirling</i><par n="fulaing__vblex"/></e>
    <e lm="urramaigh"><par n="initial-u"/><i>rram</i><par n="ur/aigh__vblex"/></e>
    <e lm="taighd"><par n="initial-t"/><i>aighd</i><par n="gin__vblex"/></e>
    <e lm="tuargain"><par n="initial-t"/><i>ua</i><par n="tua/rgain__vblex"/></e>
    <e lm="uchtaigh"><par n="initial-u"/><i>cht</i><par n="ur/aigh__vblex"/></e>
    <e lm="scoith"><par n="initial-s"/><i>coit</i><par n="sceit/h__vblex"/></e>
    <e lm="struipeáil"><par n="initial-s"/><i>truipeá</i><par n="armá/il__vblex"/></e>
    <e lm="sóinseáil"><par n="initial-s"/><i>óinseá</i><par n="armá/il__vblex"/></e>
    <e lm="sciorr"><par n="initial-s"/><i>ciorr</i><par n="ob__vblex"/></e>
    <e lm="scanraigh"><par n="initial-s"/><i>canr</i><par n="ur/aigh__vblex"/></e>
    <e lm="scairt"><par n="initial-s"/><i>cairt</i><par n="scoilt__vblex"/></e>
    <e lm="scaird"><par n="initial-s"/><i>caird</i><par n="síl__vblex"/></e>
    <e lm="siolp"><par n="initial-s"/><i>iolp</i><par n="ob__vblex"/></e>
    <e lm="snap"><par n="initial-s"/><i>nap</i><par n="ob__vblex"/></e>
    <e lm="taifigh"><par n="initial-t"/><i>aif</i><par n="cúis/igh__vblex"/></e>
    <e lm="scall"><par n="initial-s"/><i>call</i><par n="las__vblex"/></e>
    <e lm="tionóil"><par n="initial-t"/><i>ionó</i><par n="tionó/il__vblex"/></e>
    <e lm="tréaslaigh"><par n="initial-t"/><i>réasl</i><par n="cúl/aigh__vblex"/></e>
    <e lm="sonraigh"><par n="initial-s"/><i>onr</i><par n="ur/aigh__vblex"/></e>
    <e lm="sainoidhrigh"><par n="initial-s"/><i>ainoidhr</i><par n="íl/igh__vblex"/></e>
    <e lm="ullmhaigh"><par n="initial-u"/><i>llmh</i><par n="ur/aigh__vblex"/></e>
    <e lm="speach"><par n="initial-s"/><i>peach</i><par n="las__vblex"/></e>
    <e lm="sroich"><par n="initial-s"/><i>roich</i><par n="síl__vblex"/></e>
    <e lm="tobscoir"><par n="initial-t"/><i>obsco</i><par n="do/ir__vblex"/></e>
    <e lm="spásáil"><par n="initial-s"/><i>pásá</i><par n="armá/il__vblex"/></e>
    <e lm="tóraigh"><par n="initial-t"/><i>ór</i><par n="tór/aigh__vblex"/></e>
    <e lm="urlaic"><par n="initial-u"/><i>rla</i><par n="urla/ic__vblex"/></e>
    <e lm="sciúr"><par n="initial-s"/><i>ciúr</i><par n="ob__vblex"/></e>
    <e lm="sceon"><par n="initial-s"/><i>ceon</i><par n="las__vblex"/></e>
    <e lm="soirbhigh"><par n="initial-s"/><i>oirbh</i><par n="íl/igh__vblex"/></e>
    <e lm="sprioc"><par n="initial-s"/><i>prioc</i><par n="ob__vblex"/></e>
    <e lm="triail"><par n="initial-t"/><i>riail</i><par n="gin__vblex"/></e>
    <e lm="traoith"><par n="initial-t"/><i>raoit</i><par n="cáit/h__vblex"/></e>
    <e lm="scrios"><par n="initial-s"/><i>crios</i><par n="las__vblex"/></e>
    <e lm="seirbhísigh"><par n="initial-s"/><i>eirbhís</i><par n="íl/igh__vblex"/></e>
    <e lm="spéiceáil"><par n="initial-s"/><i>péiceá</i><par n="armá/il__vblex"/></e>
    <e lm="seangaigh"><par n="initial-s"/><i>eang</i><par n="ur/aigh__vblex"/></e>
    <e lm="seol"><par n="initial-s"/><i>eol</i><par n="las__vblex"/></e>
    <e lm="tiontaigh"><par n="initial-t"/><i>iont</i><par n="cúl/aigh__vblex"/></e>
    <e lm="séan"><par n="initial-s"/><i>éan</i><par n="las__vblex"/></e>
    <e lm="tairneáil"><par n="initial-t"/><i>airneá</i><par n="pasá/il__vblex"/></e>
    <e lm="siortaigh"><par n="initial-s"/><i>iort</i><par n="ur/aigh__vblex"/></e>
    <e lm="suaimhnigh"><par n="initial-s"/><i>uaimhn</i><par n="íl/igh__vblex"/></e>
    <e lm="téarnaigh"><par n="initial-t"/><i>éarn</i><par n="tór/aigh__vblex"/></e>
    <e lm="suaith"><par n="initial-s"/><i>uait</i><par n="sceit/h__vblex"/></e>
    <e lm="scréach"><par n="initial-s"/><i>créach</i><par n="ól__vblex"/></e>
    <e lm="triomaigh"><par n="initial-t"/><i>riom</i><par n="cúl/aigh__vblex"/></e>
    <e lm="srann"><par n="initial-s"/><i>rann</i><par n="las__vblex"/></e>
    <e lm="téaltaigh"><par n="initial-t"/><i>éalt</i><par n="cúl/aigh__vblex"/></e>
    <e lm="tapaigh"><par n="initial-t"/><i>ap</i><par n="cúl/aigh__vblex"/></e>
    <e lm="séalaigh"><par n="initial-s"/><i>éal</i><par n="ur/aigh__vblex"/></e>
    <e lm="toiligh"><par n="initial-t"/><i>oil</i><par n="cim/igh__vblex"/></e>
    <e lm="spreag"><par n="initial-s"/><i>preag</i><par n="ob__vblex"/></e>
    <e lm="spriúch"><par n="initial-s"/><i>priúch</i><par n="las__vblex"/></e>
    <e lm="tobchum"><par n="initial-t"/><i>obchum</i><par n="cúb__vblex"/></e>
    <e lm="smaoinigh"><par n="initial-s"/><i>maoin</i><par n="im/igh__vblex"/></e>
    <e lm="seachain"><par n="initial-s"/><i>each</i><par n="asc/ain__vblex"/></e>
    <e lm="seachaid"><par n="initial-s"/><i>eacha</i><par n="seacha/id__vblex"/></e>
    <e lm="tuisligh"><par n="initial-t"/><i>uisl</i><par n="cim/igh__vblex"/></e>
    <e lm="ruaig"><i>ruaig</i><par n="loic__vblex"/></e>
    <e lm="síob"><par n="initial-s"/><i>íob</i><par n="ob__vblex"/></e>
    <e lm="sciob"><par n="initial-s"/><i>ciob</i><par n="ob__vblex"/></e>
    <e lm="sciot"><par n="initial-s"/><i>ciot</i><par n="róst__vblex"/></e>
    <e lm="tromaigh"><par n="initial-t"/><i>rom</i><par n="cúl/aigh__vblex"/></e>
    <e lm="searg"><par n="initial-s"/><i>earg</i><par n="ob__vblex"/></e>
    <e lm="searr"><par n="initial-s"/><i>earr</i><par n="ob__vblex"/></e>
    <e lm="uimhrigh"><par n="initial-u"/><i>imhr</i><par n="íl/igh__vblex"/></e>
    <e lm="ualaigh"><par n="initial-u"/><i>al</i><par n="ur/aigh__vblex"/></e>
    <e lm="tonach"><par n="initial-t"/><i>onach</i><par n="fainic__vblex"/></e>
    <e lm="teith"><par n="initial-t"/><i>eit</i><par n="teit/h__vblex"/></e>
    <e lm="saolaigh"><par n="initial-s"/><i>aol</i><par n="ur/aigh__vblex"/></e>
    <e lm="tuairimigh"><par n="initial-t"/><i>uairim</i><par n="cim/igh__vblex"/></e>
    <e lm="treaghd"><par n="initial-t"/><i>reaghd</i><par n="pós__vblex"/></e>
    <e lm="stiall"><par n="initial-s"/><i>tiall</i><par n="las__vblex"/></e>
    <e lm="scoilt"><par n="initial-s"/><i>coilt</i><par n="scoilt__vblex"/></e>
    <e lm="smeach"><par n="initial-s"/><i>meach</i><par n="las__vblex"/></e>
    <e lm="tuirsigh"><par n="initial-t"/><i>uirs</i><par n="cim/igh__vblex"/></e>
    <e lm="seachránaigh"><par n="initial-s"/><i>eachrán</i><par n="ur/aigh__vblex"/></e>
    <e lm="rúisc"><i>rúisc</i><par n="lig__vblex"/></e>
    <e lm="taitin"><par n="initial-t"/><i>ait</i><par n="tait/in__vblex"/></e>
    <e lm="tit"><par n="initial-t"/><i>it</i><par n="tit__vblex"/></e>
    <e lm="tadhaill"><par n="initial-t"/><i>adh</i><par n="tadh/aill__vblex"/></e>
    <e lm="sásaigh"><par n="initial-s"/><i>ás</i><par n="sás/aigh__vblex"/></e>
    <e lm="stróic"><par n="initial-s"/><i>tróic</i><par n="loic__vblex"/></e>
    <e lm="roc"><i>roc</i><par n="ob__vblex"/></e>
    <e lm="rop"><i>rop</i><par n="ob__vblex"/></e>
    <e lm="sclamh"><par n="initial-s"/><i>cla</i><par n="sca/mh__vblex"/></e>
    <e lm="tuairiscigh"><par n="initial-t"/><i>uairisc</i><par n="cim/igh__vblex"/></e>
    <e lm="urchoill"><par n="initial-u"/><i>rchoill</i><par n="síl__vblex"/></e>
    <e lm="toibhigh"><par n="initial-t"/><i>oibh</i><par n="cúis/igh__vblex"/></e>
    <e lm="scar"><par n="initial-s"/><i>car</i><par n="ob__vblex"/></e>
    <e lm="spíon"><par n="initial-s"/><i>píon</i><par n="las__vblex"/></e>
    <e lm="treisigh"><par n="initial-t"/><i>reis</i><par n="cim/igh__vblex"/></e>
    <e lm="slíob"><par n="initial-s"/><i>líob</i><par n="ob__vblex"/></e>
    <e lm="slíoc"><par n="initial-s"/><i>líoc</i><par n="ob__vblex"/></e>
    <e lm="teilg"><par n="initial-t"/><i>eilg</i><par n="fair__vblex"/></e>
    <e lm="uasmhéadaigh"><par n="initial-u"/><i>asmhéad</i><par n="ur/aigh__vblex"/></e>
    <e lm="righnigh"><i>righn</i><par n="íl/igh__vblex"/></e>
    <e lm="spladhsáil"><par n="initial-s"/><i>pladhsá</i><par n="armá/il__vblex"/></e>
    <e lm="taosc"><par n="initial-t"/><i>aosc</i><par n="cúb__vblex"/></e>
    <e lm="srian"><par n="initial-s"/><i>rian</i><par n="las__vblex"/></e>
    <e lm="sceitseáil"><par n="initial-s"/><i>ceitseá</i><par n="armá/il__vblex"/></e>
    <e lm="scillig"><par n="initial-s"/><i>cillig</i><par n="loic__vblex"/></e>
    <e lm="tíligh"><par n="initial-t"/><i>íl</i><par n="cim/igh__vblex"/></e>
    <e lm="stromp"><par n="initial-s"/><i>tromp</i><par n="ob__vblex"/></e>
    <e lm="réamhbheartaigh"><i>réamhbheart</i><par n="ur/aigh__vblex"/></e>
    <e lm="spraeáil"><par n="initial-s"/><i>praeá</i><par n="armá/il__vblex"/></e>
    <e lm="spriocdhírigh"><par n="initial-s"/><i>priocdhír</i><par n="íl/igh__vblex"/></e>
    <e lm="síolraigh"><par n="initial-s"/><i>íolr</i><par n="ur/aigh__vblex"/></e>
    <e lm="troisc"><par n="initial-t"/><i>roisc</i><par n="fair__vblex"/></e>
    <e lm="tiomáin"><par n="initial-t"/><i>iomáin</i><par n="gin__vblex"/></e>
    <e lm="reoigh"><i>reo</i><par n="sú/igh__vblex"/></e>
    <e lm="traoch"><par n="initial-t"/><i>raoch</i><par n="pós__vblex"/></e>
    <e lm="úsáid"><par n="initial-ú"/><i>sáid</i><par n="oil__vblex"/></e>
    <e lm="toghair"><par n="initial-t"/><i>oghair</i><par n="fair__vblex"/></e>
    <e lm="sábháil"><par n="initial-s"/><i>ábhá</i><par n="armá/il__vblex"/></e>
    <e lm="saighid"><par n="initial-s"/><i>aigh</i><par n="saigh/id__vblex"/></e>
    <e lm="scor"><par n="initial-s"/><i>cor</i><par n="ob__vblex"/></e>
    <e lm="urasaigh"><par n="initial-u"/><i>ras</i><par n="ur/aigh__vblex"/></e>
    <e lm="trochlaigh"><par n="initial-t"/><i>rochl</i><par n="cúl/aigh__vblex"/></e>
    <e lm="sáithigh"><par n="initial-s"/><i>áith</i><par n="íl/igh__vblex"/></e>
    <e lm="réimnigh"><i>réimn</i><par n="íl/igh__vblex"/></e>
    <e lm="stalc"><par n="initial-s"/><i>talc</i><par n="ob__vblex"/></e>
    <e lm="saoirsigh"><par n="initial-s"/><i>aoirs</i><par n="íl/igh__vblex"/></e>
    <e lm="sluaisteáil"><par n="initial-s"/><i>luaisteá</i><par n="armá/il__vblex"/></e>
    <e lm="togh"><par n="initial-t"/><i>o</i><par n="to/gh__vblex"/></e>
    <e lm="timfhill"><par n="initial-t"/><i>imfhill</i><par n="fill__vblex"/></e>
    <e lm="sólásaigh"><par n="initial-s"/><i>ólás</i><par n="ur/aigh__vblex"/></e>
    <e lm="slaiseáil"><par n="initial-s"/><i>laiseá</i><par n="armá/il__vblex"/></e>
    <e lm="taibhrigh"><par n="initial-t"/><i>aibhr</i><par n="cúis/igh__vblex"/></e>
    <e lm="teip"><par n="initial-t"/><i>eip</i><par n="fair__vblex"/></e>
    <e lm="sótáil"><par n="initial-s"/><i>ótá</i><par n="armá/il__vblex"/></e>
    <e lm="truailligh"><par n="initial-t"/><i>ruaill</i><par n="cim/igh__vblex"/></e>
    <e lm="scrollaigh"><par n="initial-s"/><i>croll</i><par n="ur/aigh__vblex"/></e>
    <e lm="spréigh"><par n="initial-s"/><i>pré</i><par n="spré/igh__vblex"/></e>
    <e lm="spairn"><par n="initial-s"/><i>pairn</i><par n="loic__vblex"/></e>
    <e lm="snoigh"><par n="initial-s"/><i>no</i><par n="n/igh__vblex"/></e>
    <e lm="suibscríobh"><par n="initial-s"/><i>uibscrío</i><par n="urgha/bh__vblex"/></e>
    <e lm="toill"><par n="initial-t"/><i>oill</i><par n="fill__vblex"/></e>
    <e lm="slánaigh"><par n="initial-s"/><i>lán</i><par n="ur/aigh__vblex"/></e>
    <e lm="roghnaigh"><i>roghn</i><par n="ur/aigh__vblex"/></e>
    <e lm="soláthair"><par n="initial-s"/><i>oláth</i><par n="ag/air__vblex"/></e>
    <e lm="ruaimnigh"><i>ruaimn</i><par n="íl/igh__vblex"/></e>
    <e lm="suimigh"><par n="initial-s"/><i>uim</i><par n="íl/igh__vblex"/></e>
    <e lm="tar"><par n="initial-t"/><i></i><par n="t/ar__vblex"/></e>
    <e lm="sil"><par n="initial-s"/><i>il</i><par n="sil__vblex"/></e>
    <e lm="sceimhligh"><par n="initial-s"/><i>ceimhl</i><par n="íl/igh__vblex"/></e>
    <e lm="tras-scríobh"><par n="initial-t"/><i>ras-scrío</i><par n="ga/bh__vblex"/></e>
    <e lm="vacsaínigh"><i>vacsaín</i><par n="íl/igh__vblex"/></e>
    <e lm="tuismigh"><par n="initial-t"/><i>uism</i><par n="cúis/igh__vblex"/></e>
    <e lm="sciamhaigh"><par n="initial-s"/><i>ciamh</i><par n="ur/aigh__vblex"/></e>
    <e lm="stoith"><par n="initial-s"/><i>toit</i><par n="sceit/h__vblex"/></e>
    <e lm="tarscaoil"><par n="initial-t"/><i>arscaoil</i><par n="fill__vblex"/></e>
    <e lm="rianaigh"><i>rian</i><par n="ur/aigh__vblex"/></e>
    <e lm="siúil"><par n="initial-s"/><i>iú</i><par n="siú/il__vblex"/></e>
    <e lm="teanntaigh"><par n="initial-t"/><i>eannt</i><par n="cúl/aigh__vblex"/></e>
    <e lm="tabhair"><par n="initial-t"/><i></i><par n="t/abhair__vblex"/></e>
    <e lm="tuaslaig"><par n="initial-t"/><i>uasla</i><par n="tuasla/ig__vblex"/></e>
    <e lm="únfairt"><par n="initial-ú"/><i>nfairt</i><par n="éist__vblex"/></e>
    <e lm="sábh"><par n="initial-s"/><i>á</i><par n="sá/bh__vblex"/></e>
    <e lm="snigh"><par n="initial-s"/><i>n</i><par n="n/igh__vblex"/></e>
    <e lm="smálaigh"><par n="initial-s"/><i>mál</i><par n="ur/aigh__vblex"/></e>
    <e lm="umhlaigh"><par n="initial-u"/><i>mhl</i><par n="ur/aigh__vblex"/></e>
    <e lm="riar"><i>riar</i><par n="éag__vblex"/></e>
    <e lm="scil"><par n="initial-s"/><i>cil</i><par n="síl__vblex"/></e>

  </section>

  <section id="abbreviations" type="postblank">
    <e lm="m'"><p><l>m'</l><r>mo<s n="det"/><s n="pos"/><s n="p1"/><s n="mf"/><s n="sg"/></r></p></e>
    <e lm="d'"><p><l>d'</l><r>do<s n="det"/><s n="pos"/><s n="p2"/><s n="mf"/><s n="sg"/></r></p></e>

    <e lm="d'"><p><l>d'</l><r>do<s n="pr"/></r></p></e>
    <e lm="d'"><p><l>d'</l><r>de<s n="pr"/></r></p></e>
  </section>

  <section id="final" type="inconditional">
    <e>
      <par n="separa"/>
    </e>
    <e>
      <par n="numeros"/>
    </e>
  </section>

</dictionary>
